*agnwstw => (no result)
*anaqema => (no result)
*ai)gupti/wn => *ai)gupti/wn
<NL>N *ai)gu/ptios  fem gen pl			os_h_on</NL><NL>N *ai)gu/ptios  masc/neut gen pl			os_h_on</NL><NL>V *ai)guptio/w  imperf ind act 3rd pl	doric aeolic	contr	ow_pr,ow_denom</NL><NL>V *ai)guptio/w  imperf ind act 1st sg	doric aeolic	contr	ow_pr,ow_denom</NL>
*ai)gu/ptioi => *ai)gu/ptioi
<NL>N *ai)gu/ptios  masc nom/voc pl			os_h_on</NL>
*ai)gu/ption => *ai)gu/ption
<NL>N *ai)gu/ptios  masc acc sg			os_h_on</NL><NL>N *ai)gu/ptios  neut nom/voc/acc sg			os_h_on</NL>
*ai)gu/ptios => *ai)gu/ptios
<NL>N *ai)gu/ptios  masc nom sg			os_h_on</NL>
*ai)gu/ptou => *ai)gu/ptou
<NL>N *ai)/guptos  fem gen sg			os_ou</NL><NL>N *ai)/guptos  masc gen sg			os_ou</NL>
*ai)gu/ptw| => *ai)gu/ptw|
<NL>N *ai)/guptos  fem dat sg			os_ou</NL><NL>N *ai)/guptos  masc dat sg			os_ou</NL>
*ai)qi/oy => *ai)qi/oy
<NL>N *ai)qi/oy  masc nom/voc sg			y_pos</NL>
*ai)qio/pwn => *ai)qio/pwn
<NL>N *ai)qi/oy  masc gen pl			y_pos</NL>
*ai)ne/a => *ai)ne/a
<NL>N *ai)ne/a_,*ai)nei/as  masc voc sg	attic epic	r_e_i_alpha	hs_ou</NL><NL>N *ai)ne/a_,*ai)nei/as  masc gen sg	epic doric aeolic	contr	hs_ou</NL>
*ai)ne/an => *ai)ne/an
<NL>N *ai)ne/a_n,*ai)nei/as  masc acc sg	attic epic doric aeolic		hs_ou</NL>
*ai)nei=te => (no result)
*ai)nw/n => (no result)
*ai)tei=te => (no result)
*ai( => (no result)
*ai)/gupton => *ai)/gupton
<NL>N *ai)/guptos  fem acc sg			os_ou</NL><NL>N *ai)/guptos  masc acc sg			os_ou</NL>
*ai)/guptos => *ai)/guptos
<NL>N *ai)/guptos  fem nom sg			os_ou</NL><NL>N *ai)/guptos  masc nom sg			os_ou</NL>
*ai)/thson => (no result)
*ai)=re => (no result)
*au)gou/stou => *au)gou/stou
<NL>N *au)/goustos  masc/neut gen sg			os_h_on</NL><NL>N *au)/goustos  masc gen sg			os_ou</NL>
*au)toi/ => (no result)
*au)to/s => (no result)
*au)tw=n => (no result)
*au)/rion => (no result)
*au(/th => (no result)
*babulwn => (no result)
*basileus => (no result)
*basilewn => (no result)
*bdelugmatwn => (no result)
*ba/al => (no result)
*ba/le => (no result)
*ba/lete => (no result)
*ba/tou => (no result)
*be/roian => *be/roian
<NL>N *beroi/a  fem acc sg			a_hs</NL>
*bi/blos => *bi/blos
<NL>N *bi/blos  masc nom sg			os_ou</NL>
*babulw/n => *babulw/n
<NL>N *babulw/n  fem nom/voc sg			n_nos</NL><NL>N *babulw/n  masc nom/voc sg			n_nos</NL>
*babulw=ni => *babulw=ni
<NL>N *babulw/n  fem dat sg			n_nos</NL><NL>N *babulw/n  masc dat sg			n_nos</NL>
*babulw=nos => *babulw=nos
<NL>N *babulw/n  fem gen sg			n_nos</NL><NL>N *babulw/n  masc gen sg			n_nos</NL>
*bala/k => (no result)
*balaa/m => (no result)
*bapti/zontos => (no result)
*bapti/zwn => (no result)
*baptisth/n => (no result)
*baptisth/s => (no result)
*baptistou= => (no result)
*bara/k => (no result)
*barabba=n => (no result)
*barabba=s => (no result)
*baraxi/ou => *baraxi/ou
<NL>N *baraxi/as  masc gen sg			hs_ou</NL>
*barba/rois => (no result)
*barqolomai=on => *barqolomai=on
<NL>N *barqolomai=os  masc acc sg			os_h_on</NL><NL>N *barqolomai=os  neut nom/voc/acc sg			os_h_on</NL>
*barqolomai=os => *barqolomai=os
<NL>N *barqolomai=os  masc nom sg			os_h_on</NL>
*barihsou=s => (no result)
*bariwna= => (no result)
*barna/ba => *barna/ba
<NL>N *barna/ba_,*barna/bas  masc gen sg	doric aeolic	contr	hs_ou</NL>
*barna/ban => *barna/ban
<NL>N *barna/ba_n,*barna/bas  masc acc sg	epic doric aeolic		hs_ou</NL>
*barna/bas => *barna/bas
<NL>N *barna/ba_s,*barna/bas  masc nom sg	epic doric aeolic		hs_ou</NL>
*barna/ba| => *barna/ba|
<NL>N *barna/ba_|,*barna/bas  masc dat sg	doric aeolic		hs_ou</NL>
*barsabba=n => (no result)
*bartimai=os => (no result)
*basile/a => *basile/a
<NL>N *basili/s  fem acc sg		poetic	is_ews</NL>
*basile/ws => *basile/ws
<NL>N *basile/w^s,*basili/s  fem gen sg	attic		is_ews</NL>
*basileu/s => (no result)
*basilei= => *basilei=
<NL>N *basili/s  fem nom/voc/acc dual	attic epic	contr	is_ews</NL><NL>N *basili/s  fem dat sg	attic ionic	contr	is_ews</NL>
*basileu= => (no result)
*beelzebou/l => (no result)
*belia/r => (no result)
*beniamei/n => (no result)
*berni/kh => (no result)
*berni/khs => (no result)
*beroi/a| => *beroi/a|
<NL>N *beroi/a_|,*beroi/a  fem dat sg	attic doric aeolic		a_hs</NL>
*beroiai=os => *beroiai=os
<NL>N *beroiai=os  masc nom sg			os_h_on</NL>
*bew/r => (no result)
*bhqani/a => *bhqani/a
<NL>N *bhqani/a_,*bhqani/a  fem nom/voc/acc dual			a_hs</NL>
*bhqani/an => (no result)
*bhqani/as => *bhqani/as
<NL>N *bhqani/a_s,*bhqani/a  fem acc pl			a_hs</NL><NL>N *bhqani/a_s,*bhqani/a  fem gen sg	attic doric aeolic		a_hs</NL>
*bhqani/a| => *bhqani/a|
<NL>N *bhqani/a_|,*bhqani/a  fem dat sg	attic doric aeolic		a_hs</NL>
*bhqzaqa/ => (no result)
*bhqle/em => (no result)
*bhqlee/m => *bhqlee/m
<NL>N *bhqlee/m  neut sg		indeclform geog_name	indecl</NL>
*bhqsai+da/ => (no result)
*bhqsai+da/n => (no result)
*bhqfagh/ => (no result)
*biquni/an => *biquni/an
<NL>N *biquni/a_n,*biquni/a  fem acc sg	attic doric aeolic	geog_name	h_hs</NL><NL>N *biquni/a_n,*biquni/h  fem acc sg	attic doric aeolic		h_hs</NL>
*biquni/as => *biquni/as
<NL>N *biquni/a_s,*biquni/a  fem acc pl		geog_name	h_hs</NL><NL>N *biquni/a_s,*biquni/a  fem gen sg	attic doric aeolic	geog_name	h_hs</NL><NL>N *biquni/a_s,*biquni/h  fem acc pl			h_hs</NL><NL>N *biquni/a_s,*biquni/h  fem gen sg	attic doric aeolic		h_hs</NL>
*bla/ston => (no result)
*ble/pe => (no result)
*ble/peis => (no result)
*ble/pete => (no result)
*ble/pomen => (no result)
*ble/pw => (no result)
*ble/yon => *ble/yon
<NL>N *ble/yos  masc acc sg			os_ou</NL>
*blasfhmei=s => (no result)
*boanhrge/s => (no result)
*boo/s => (no result)
*bou/lomai => (no result)
*bou=n => (no result)
*bronth=s => (no result)
*bo/es => (no result)
*bo/ske => (no result)
*ghs => (no result)
*ga/d => (no result)
*ga/zan => *ga/zan
<NL>N *ga/za  fem acc sg			a_hs</NL>
*ga/i+on => *ga/i+on
<NL>N *gai=+os  masc acc sg			os_ou</NL>
*ga/i+os => *ga/i+os
<NL>N *gai=+os  masc nom sg			os_ou</NL>
*ge/gona => (no result)
*ge/gonan => (no result)
*ge/gonen => (no result)
*ge/graptai => (no result)
*gi/nesqe => (no result)
*gai/+w| => *gai/+w|
<NL>N *gai=+os  masc dat sg			os_ou</NL><NL>N *gai/w|,*gai=on  neut dat sg			os_ou</NL><NL>N *gai/w|,*gai=os  masc dat sg			os_ou</NL>
*gabbaqa => (no result)
*gabrih/l => (no result)
*gadarhnw=n => *gadarhnw=n
<NL>N *gadarhno/s  masc gen pl			os_ou</NL>
*gala/tai => *gala/tai
<NL>N *gala/tai  masc nom/voc pl			hs_ou</NL><NL>N *gala/ta_|,*gala/ths  masc dat sg	doric aeolic		hs_ou</NL>
*galati/an => *galati/an
<NL>N *galati/a_n,*galati/h  fem acc sg	attic doric aeolic	geog_name	h_hs</NL>
*galati/as => *galati/as
<NL>N *galati/a_s,*galati/h  fem acc pl		geog_name	h_hs</NL><NL>N *galati/a_s,*galati/h  fem gen sg	attic doric aeolic	geog_name	h_hs</NL>
*galatikh/n => *galatikh/n
<NL>N *galatiko/s  fem acc sg	attic epic ionic		os_h_on</NL>
*galilai/a => *galilai/a
<NL>N *galilai/a_,*galilai/a  fem nom/voc/acc dual			h_hs</NL><NL>N *galilai/a_,*galilai/a  fem nom/voc sg	attic doric aeolic		h_hs</NL><NL>N *galilai/a_,*galilai=os  fem nom/voc/acc dual			os_h_on</NL><NL>N *galilai/a_,*galilai=os  fem nom/voc sg	attic doric aeolic		os_h_on</NL>
*galilai/an => *galilai/an
<NL>N *galilai/a_n,*galilai/a  fem acc sg	attic doric aeolic		h_hs</NL><NL>N *galilai/a_n,*galilai=os  fem acc sg	attic doric aeolic		os_h_on</NL>
*galilai/as => *galilai/as
<NL>N *galilai/a_s,*galilai/a  fem acc pl			h_hs</NL><NL>N *galilai/a_s,*galilai/a  fem gen sg	attic doric aeolic		h_hs</NL><NL>N *galilai/a_s,*galilai=os  fem acc pl			os_h_on</NL><NL>N *galilai/a_s,*galilai=os  fem gen sg	attic doric aeolic		os_h_on</NL>
*galilai/ou => *galilai/ou
<NL>N *galilai=os  masc/neut gen sg			os_h_on</NL>
*galilai/ous => *galilai/ous
<NL>N *galilai=os  masc acc pl			os_h_on</NL>
*galilai/wn => *galilai/wn
<NL>N *galilai=os  fem gen pl			os_h_on</NL><NL>N *galilai=os  masc/neut gen pl			os_h_on</NL>
*galilai/a| => *galilai/a|
<NL>N *galilai/a_|,*galilai/a  fem dat sg	attic doric aeolic		h_hs</NL><NL>N *galilai/a_|,*galilai=os  fem dat sg	attic doric aeolic		os_h_on</NL>
*galilai=oi => *galilai=oi
<NL>N *galilai=os  masc nom/voc pl			os_h_on</NL>
*galilai=os => *galilai=os
<NL>N *galilai=os  masc nom sg			os_h_on</NL>
*galli/wn => *galli/wn
<NL>N *ga/llios  masc gen pl			os_ou</NL><NL>N *galli/wn  masc nom/voc sg			n_nos</NL>
*galli/wni => *galli/wni
<NL>N *galli/wn  masc dat sg			n_nos</NL>
*galli/wnos => *galli/wnos
<NL>N *galli/wn  masc gen sg			n_nos</NL>
*gamalih/l => (no result)
*gedew/n => *gedew/n
<NL>N *gedew/n  masc nom/voc sg			n_nos</NL>
*geqshmanei/ => (no result)
*gemi/sate => (no result)
*genea/ => (no result)
*genhqh/tw => (no result)
*gennh/mata => (no result)
*gennhsare/t => (no result)
*genome/nhs => (no result)
*genome/nwn => (no result)
*gerashnw=n => *gerashnw=n
<NL>N *gerashno/s  masc gen pl			os_ou</NL>
*ginw/skein => (no result)
*ginw/skete => (no result)
*gleu/kous => (no result)
*gnwri/zomen => (no result)
*gnwri/zw => (no result)
*gnw=qi => (no result)
*golgoqa= => (no result)
*golgoqa=n => (no result)
*gomo/rras => (no result)
*gomo/rrwn => (no result)
*gra/fw => (no result)
*gra/yon => (no result)
*grhgorei=te => (no result)
*gunh/ => (no result)
*gunai=ka => (no result)
*go/morra => (no result)
*gu/nai => (no result)
*gw/g => (no result)
*gh= => *gh=
<NL>N *gai=a  fem nom/voc sg	attic epic ionic	contr	eh_ehs</NL>
*da/maris => (no result)
*de/cai => (no result)
*de/omai => (no result)
*de/rbhn => *de/rbhn
<NL>N *de/rbh  fem acc sg	attic epic ionic		h_hs</NL>
*de/spota => (no result)
*dh/santes => (no result)
*di/a => *di/a
<NL>N *di/a_,*di/h  fem nom/voc sg	attic doric aeolic		h_hs</NL><NL>N *di/on  neut nom/voc/acc pl			os_ou</NL><NL>N *zeu/s  masc acc sg		indeclform	irreg_decl3</NL>
*di/dumos => *di/dumos
<NL>N *di/dumos  masc nom sg			os_ou</NL>
*di/kaion => *di/kaion
<NL>N *di/kaios  masc acc sg			os_ou</NL>
*di/kaios => *di/kaios
<NL>N *di/kaios  masc nom sg			os_ou</NL>
*di/kh => *di/kh
<NL>N *di/kh  fem nom/voc sg	attic epic ionic		h_hs</NL>
*daimo/nion => (no result)
*dalmanouqa/ => (no result)
*dalmati/an => *dalmati/an
<NL>N *dalmati/a_n,*dalmati/a  fem acc sg	attic doric aeolic		h_hs</NL>
*damaskhnw=n => *damaskhnw=n
<NL>N *damaskhnh/  fem gen pl			h_hs</NL><NL>N *damaskhno/n  neut gen pl			os_ou</NL><NL>N *damaskhno/s  masc gen pl			os_ou</NL>
*damasko/n => *damasko/n
<NL>N *damasko/s  masc acc sg			os_ou</NL>
*damaskw=| => *damaskw=|
<NL>N *damasko/s  masc dat sg			os_ou</NL>
*danih/l => (no result)
*dauei/d => *dauei/d
<NL>N *daui/dhs-pl  neut sg		indeclform	irreg_decl3</NL>
*deh/qhte => (no result)
*dei/cate => (no result)
*dei/rantes => (no result)
*dekapo/lei => (no result)
*dekapo/lews => (no result)
*derbai=os => *derbai=os
<NL>N *derbai=os  masc nom sg			os_h_on</NL>
*despo/thn => (no result)
*despo/ths => (no result)
*dei= => *dei=
<NL>N *deu/s  masc dat sg			eus_ews</NL>
*dei=con => (no result)
*deu=ro => (no result)
*deu=te => (no result)
*dhmh/trios => *dhmh/trios
<NL>N *dhm/htrios  masc nom sg			os_ou</NL><NL>N *dhmh/trios  masc/fem nom sg			os_on</NL><NL>N *dhmh/trios  masc nom sg			os_ou</NL>
*dhmhtri/w| => *dhmhtri/w|
<NL>N *dhm/htrios  masc dat sg			os_ou</NL><NL>N *dhmh/trios  masc/fem/neut dat sg			os_on</NL><NL>N *dhmh/trios  masc dat sg			os_ou</NL>
*dhma=s => (no result)
*dia/ => *dia/
<NL>N *zeu/s  masc acc sg		indeclform	irreg_decl3</NL>
*dia/bolos => (no result)
*die/lqwmen => (no result)
*diaba/s => (no result)
*diaire/seis => (no result)
*diakosi/wn => (no result)
*diakou/somai => (no result)
*diako/nous => (no result)
*diamartu/romai => (no result)
*dianoi/xqhti => (no result)
*diasa/fhson => (no result)
*diaspora/n => (no result)
*diaspora=s => (no result)
*diaspora=| => (no result)
*diatri/yas => (no result)
*dida/skale => (no result)
*dida/skalon => (no result)
*dida/skalos => (no result)
*diemeri/santo => (no result)
*dieti/as => (no result)
*dikai/ou => *dikai/ou
<NL>N *di/kaios  masc gen sg			os_ou</NL>
*dikaiwqe/ntes => (no result)
*diodeu/santes => (no result)
*dionu/sios => *dionu/sios
<NL>N *dionu/sios  masc nom sg			os_h_on</NL><NL>N *dionu/sios  masc nom sg			os_ou</NL>
*dioskou/rois => *dioskou/rois
<NL>N *dio/skoroi  masc dat pl	ionic		os_ou</NL><NL>N *dio/skouroi  masc dat pl			os_ou</NL>
*diotrefh/s => *diotrefh/s
<NL>N *diotrefh/s  masc/fem nom sg			hs_es</NL>
*diyw= => (no result)
*dio/ => (no result)
*dio/per => (no result)
*dio/s => *dio/s
<NL>N *zeu/s  masc gen sg		indeclform	irreg_decl3</NL>
*diw/kete => (no result)
*dih=lqon => (no result)
*di’ => (no result)
*dokei=te => (no result)
*dorka/s => *dorka/s
<NL>N *dorka/s  fem nom sg			s_dos</NL>
*dou=le => (no result)
*dou=loi => (no result)
*drousi/llh| => (no result)
*duna/meqa => (no result)
*duna/meis => (no result)
*duna/sths => *duna/sths
<NL>N *duna/sths  masc nom sg			hs_ou</NL>
*do/ca => (no result)
*do/can => (no result)
*do/s => (no result)
*do/te => (no result)
*du/namai => (no result)
*du/nontos => (no result)
*dw/deka => (no result)
*dw/sw => (no result)
*dw=ron => *dw=ron
<NL>N *dw=ros  masc acc sg			os_ou</NL>
*estin => (no result)
*ei) => (no result)
*ei)do/tes => (no result)
*ei)pe/ => (no result)
*ei)po/n => (no result)
*ei)rh/nh => *ei)rh/nh
<NL>N *ei)rh/nh  fem nom/voc sg	attic epic ionic		h_hs</NL>
*ei)rh/nhn => *ei)rh/nhn
<NL>N *ei)rh/nh  fem acc sg	attic epic ionic		h_hs</NL>
*ei)s => (no result)
*ei)se/lqate => (no result)
*ei)si/n => (no result)
*ei)selqo/ntos => (no result)
*ei)selqw/n => (no result)
*ei)serxo/meqa => (no result)
*ei)sh=lqen => (no result)
*ei)sh=lqes => (no result)
*ei)/ => (no result)
*ei)/domen => (no result)
*ei)/pate => (no result)
*ei)/rhtai => (no result)
*ei)/te => (no result)
*ei)=pan => (no result)
*ei)=pen => (no result)
*ei)=pon => (no result)
*ei)=xe => (no result)
*ei(=s => (no result)
*eu)di/a => (no result)
*eu)qe/ws => (no result)
*eu)qei=an => (no result)
*eu)qu/nate => (no result)
*eu)loghme/nh => (no result)
*eu)loghme/nos => (no result)
*eu)loghtou= => (no result)
*eu)loghto/s => (no result)
*eu)ni/kh| => *eu)ni/kh|
<NL>N *eu)ni/kh  fem dat sg	attic epic ionic		h_hs</NL>
*eu)cai/mhn => (no result)
*eu)odi/an => (no result)
*eu)raku/lwn => (no result)
*eu)fra/nqhte => (no result)
*eu)fra/nqhti => (no result)
*eu)fra/thn => *eu)fra/thn
<NL>N *eu)fra/ths  masc acc sg	attic epic ionic		hs_ou</NL>
*eu)fra/th| => *eu)fra/th|
<NL>N *eu)fra/ths  masc dat sg	attic epic ionic		hs_ou</NL>
*eu)frai/nou => (no result)
*eu)xaristei=n => (no result)
*eu)xaristou=men => (no result)
*eu)xaristw= => (no result)
*eu(re/qhn => (no result)
*eu(rh/kamen => (no result)
*eu)/a => (no result)
*eu)/boulos => *eu)/boulos
<NL>N *eu)/boulos  masc nom sg			os_ou</NL>
*eu)/tuxos => *eu)/tuxos
<NL>N *eu)/tuxos  masc nom sg			os_ou</NL>
*eu(/an => (no result)
*eu)= => (no result)
*eu)=ge => (no result)
*eu(=ron => (no result)
*zaboulw/n => (no result)
*zakxai=e => *zakxai=e
<NL>N *zakxai=os  masc voc sg			os_h_on</NL>
*zakxai=os => *zakxai=os
<NL>N *zakxai=os  masc nom sg			os_h_on</NL>
*zara/ => (no result)
*zaxari/a => *zaxari/a
<NL>N *zaxari/a_,*zaxari/as  masc voc sg	attic	r_e_i_alpha	hs_ou</NL><NL>N *zaxari/a_,*zaxari/as  masc gen sg	doric aeolic	contr	hs_ou</NL>
*zaxari/an => *zaxari/an
<NL>N *zaxari/a_n,*zaxari/as  masc acc sg	attic epic doric aeolic		hs_ou</NL>
*zaxari/as => *zaxari/as
<NL>N *zaxari/a_s,*zaxari/as  masc nom sg	attic epic doric aeolic		hs_ou</NL>
*zaxari/ou => *zaxari/ou
<NL>N *zaxari/as  masc gen sg			hs_ou</NL>
*zebedai/ou => *zebedai/ou
<NL>N *zebedai=os  masc gen sg			os_ou</NL>
*zebedai=on => *zebedai=on
<NL>N *zebedai=os  masc acc sg			os_ou</NL>
*zeu/gh => (no result)
*zhlwth/n => *zhlwth/n
<NL>N *zhlwth/s  masc acc sg	attic epic ionic		hs_ou</NL>
*zhlwth/s => *zhlwth/s
<NL>N *zhlwth/s  masc nom sg			hs_ou</NL>
*zhlw/santes => (no result)
*zhna=n => *zhna=n
<NL>N *zhna=s  masc acc sg	doric	contr	ehs_eou</NL>
*zhth/sete => (no result)
*zhtou/ntwn => (no result)
*zoroba/bel => (no result)
*zorobabe/l => (no result)
*zwh=s => *zwh=s
<NL>N *zwh/  fem gen sg	attic epic ionic		h_hs</NL>
*zw= => (no result)
*zw=n => (no result)
*zw=sai => (no result)
*h => (no result)
*hu)lh/samen => (no result)
*qew => (no result)
*qa/lassan => (no result)
*qa/mar => (no result)
*qa/natos => *qa/natos
<NL>N *qa/natos  masc nom sg			os_ou</NL>
*qa/ra => (no result)
*qa/rsei => (no result)
*qe/leis => (no result)
*qe/lete => (no result)
*qe/lw => (no result)
*qe/sqe => (no result)
*qaddai=on => *qaddai=on
<NL>N *qaddai=os  masc acc sg			os_h_on</NL><NL>N *qaddai=os  neut nom/voc/acc sg			os_h_on</NL>
*qaddai=os => *qaddai=os
<NL>N *qaddai=os  masc nom sg			os_h_on</NL>
*qala/ssh| => (no result)
*qarrou=ntes => (no result)
*qarsei=te => (no result)
*qauma/zw => (no result)
*qee/ => (no result)
*qeoi/ => (no result)
*qeou= => (no result)
*qessaloni/khn => *qessaloni/khn
<NL>N *qessaloni/kh  fem acc sg	attic epic ionic		h_hs</NL>
*qessaloni/khs => *qessaloni/khs
<NL>N *qessaloni/kh  fem gen sg	attic epic ionic		h_hs</NL>
*qessaloni/kh| => *qessaloni/kh|
<NL>N *qessaloni/kh  fem dat sg	attic epic ionic		h_hs</NL>
*qessalonike/wn => *qessalonike/wn
<NL>N *qessaloni/kh  fem gen pl	epic ionic		h_hs</NL><NL>N *qessalonikeu/s  masc gen pl		contr	eus_ews</NL><NL>N *qessalonike/w^n,*qessalonikeu/s  masc gen pl			eus_ews</NL>
*qessalonike/ws => *qessalonike/ws
<NL>N *qessalonikeu/s  masc gen sg	epic doric ionic aeolic		eus_ews</NL><NL>N *qessalonike/w^s,*qessalonikeu/s  masc gen sg			eus_ews</NL><NL>N *qessalonikeu/s  masc nom sg	epic ionic		eus_ews</NL>
*qeuda=s => (no result)
*qewrei=s => (no result)
*qewrei=te => (no result)
*qewrou=ntes => (no result)
*qeo/n => (no result)
*qeo/s => (no result)
*qeo/thtos => (no result)
*qeo/file => *qeo/file
<NL>N *qeo/filos  masc voc sg			os_ou</NL>
*qei=on => (no result)
*qew=| => (no result)
*qua/teira => *qua/teira
<NL>N *qua/teira  fem nom/voc sg			a_hs</NL>
*quatei/rois => (no result)
*quatei/rwn => (no result)
*quga/thr => (no result)
*qugate/res => (no result)
*qusi/an => (no result)
*qusi/as => (no result)
*qwma=n => *qwma=n
<NL>N *qwma=s  masc acc sg	doric	contr	ehs_eou</NL>
*qwma=s => *qwma=s
<NL>N *qwma=s  masc nom sg	doric aeolic		ehs_eou</NL>
*qwma=| => *qwma=|
<NL>N *qwma=s  masc dat sg	doric	contr	ehs_eou</NL>
*ihsous => (no result)
*ioudaiwn => (no result)
*kai => (no result)
*kurios => (no result)
*kuriwn => (no result)
*ka/qhmai => (no result)
*ka/qou => (no result)
*ka/leson => (no result)
*ka/rpw| => (no result)
*ka/i+n => *ka/i+n
<NL>N *ka/in,*ka/is  masc acc sg			is_ews</NL>
*ke/drwn => (no result)
*kai/ => (no result)
*kai/sara => *kai/sara
<NL>N *kai=sar  masc acc sg			r_ros</NL><NL>N *kaisa/ras  masc voc sg			hs_ou</NL><NL>N *kaisa/ras  masc nom sg	epic		hs_ou</NL>
*kai/sari => *kai/sari
<NL>N *kai=sar  masc dat sg			r_ros</NL>
*kai/saros => *kai/saros
<NL>N *kai=sar  masc gen sg			r_ros</NL>
*kaqa/per => (no result)
*kaqi/sate => (no result)
*kaqeu/dete => (no result)
*kaqhme/nou => (no result)
*kaqw/s => (no result)
*kainh/n => (no result)
*kairw=| => *kairw=|
<NL>N *kairo/s  masc dat sg			os_ou</NL>
*kaisa/rian => (no result)
*kaisari/an => *kaisari/an
<NL>N *kaisari/a_n,*kaisari/a  fem acc sg	attic doric aeolic	geog_name	h_hs</NL>
*kaisari/as => *kaisari/as
<NL>N *kaisari/a_s,*kaisari/a  fem acc pl		geog_name	h_hs</NL><NL>N *kaisari/a_s,*kaisari/a  fem gen sg	attic doric aeolic	geog_name	h_hs</NL>
*kaisari/a| => *kaisari/a|
<NL>N *kaisari/a_|,*kaisari/a  fem dat sg	attic doric aeolic	geog_name	h_hs</NL>
*kakopaqei= => (no result)
*kakou/s => (no result)
*kale/sw => (no result)
*kalou/s => (no result)
*kalo/n => (no result)
*kalu/yate => (no result)
*kalw=s => (no result)
*kana/ => (no result)
*kananai=on => *kananai=on
<NL>N *kananai=os  masc acc sg			os_h_on</NL><NL>N *kananai=os  neut nom/voc/acc sg			os_h_on</NL>
*kananai=os => *kananai=os
<NL>N *kananai=os  masc nom sg			os_h_on</NL>
*kanda/khs => *kanda/khs
<NL>N *kanda/kh  fem gen sg	attic epic ionic		h_hs</NL>
*kana= => *kana=
<NL>N *kana=  fem nom/voc/acc dual	attic doric	contr	eh_ehs</NL><NL>N *kana=  fem nom/voc sg	doric	contr	eh_ehs</NL>
*kappadoki/an => *kappadoki/an
<NL>N *kappadoki/a_n,*kappadoki/a  fem acc sg	attic doric aeolic		h_hs</NL><NL>N *kappadoki/a_n,*kappadoki/h  fem acc sg	attic doric aeolic		h_hs</NL>
*kappadoki/as => *kappadoki/as
<NL>N *kappadoki/a_s,*kappadoki/a  fem acc pl			h_hs</NL><NL>N *kappadoki/a_s,*kappadoki/a  fem gen sg	attic doric aeolic		h_hs</NL><NL>N *kappadoki/a_s,*kappadoki/h  fem acc pl			h_hs</NL><NL>N *kappadoki/a_s,*kappadoki/h  fem gen sg	attic doric aeolic		h_hs</NL>
*kata/ => (no result)
*kate/lipon => (no result)
*kath/nthsen => (no result)
*kataba/ntos => (no result)
*katakli/nate => (no result)
*katakolouqh/sasai => (no result)
*katepo/qh => (no result)
*kat’ => (no result)
*kauxa/sqw => (no result)
*kauxa=sqai => (no result)
*kafarnaou/m => *kafarnaou/m
<NL>N *kafarnaou/m  masc sg		indeclform geog_name	irreg_decl3</NL>
*kai+a/fa => (no result)
*kai+a/fan => (no result)
*kai+a/fas => (no result)
*kai+na/m => (no result)
*kau/swn => (no result)
*kei/s => (no result)
*kenxreai=s => (no result)
*kefa/laion => (no result)
*kefalh/n => *kefalh/n
<NL>N *kefalh/  fem acc sg	attic epic ionic		h_hs</NL>
*khfa= => (no result)
*khfa=n => (no result)
*khfa=s => *khfa=s
<NL>N *khfeu/s  masc acc pl		contr	eus_ews</NL>
*khfa=| => (no result)
*kiliki/an => *kiliki/an
<NL>N *kiliki/a_n,*ki/lic  fem acc sg	attic doric aeolic		os_h_on</NL><NL>N *kiliki/a_n,*kili/kios  fem acc sg	attic doric aeolic		os_h_on</NL>
*kiliki/as => *kiliki/as
<NL>N *kiliki/a_s,*ki/lic  fem acc pl			os_h_on</NL><NL>N *kiliki/a_s,*ki/lic  fem gen sg	attic doric aeolic		os_h_on</NL><NL>N *kiliki/a_s,*kili/kios  fem acc pl			os_h_on</NL><NL>N *kiliki/a_s,*kili/kios  fem gen sg	attic doric aeolic		os_h_on</NL>
*klh/mentos => (no result)
*klaudi/a => (no result)
*klaudi/ou => *klaudi/ou
<NL>N *klau/dios  masc gen sg			os_ou</NL>
*klau/dion => *klau/dion
<NL>N *klau/dios  masc acc sg			os_ou</NL>
*klau/dios => *klau/dios
<NL>N *klau/dios  masc nom sg			os_ou</NL>
*klau=da => (no result)
*kleopa=s => (no result)
*klwpa= => (no result)
*kni/don => *kni/don
<NL>N *kni/dos  masc acc sg			os_ou</NL>
*koinwnei/tw => (no result)
*kolossai=s => (no result)
*kori/nqioi => *kori/nqioi
<NL>N *kori/nqios  masc nom/voc pl			os_h_on</NL>
*kori/nqw| => *kori/nqw|
<NL>N *ko/rinqos  fem dat sg			os_ou</NL>
*korba=n => (no result)
*korinqi/wn => *korinqi/wn
<NL>N *kori/nqios  fem gen pl			os_h_on</NL><NL>N *kori/nqios  masc/neut gen pl			os_h_on</NL>
*kornh/lie => *kornh/lie
<NL>N *kornh/lios  masc voc sg			os_ou</NL>
*kornh/lios => *kornh/lios
<NL>N *kornh/lios  masc nom sg			os_ou</NL>
*kornhli/ou => *kornhli/ou
<NL>N *kornh/lios  masc gen sg			os_ou</NL>
*kou/artos => (no result)
*krh/skhs => (no result)
*krh/thn => *krh/thn
<NL>N *krh/th  fem acc sg	attic epic ionic		h_hs</NL>
*krh/ths => *krh/ths
<NL>N *krh/th  fem gen sg	attic epic ionic		h_hs</NL>
*krh/th| => *krh/th|
<NL>N *krh/th  fem dat sg	attic epic ionic		h_hs</NL>
*kri/spon => *kri/spon
<NL>N *kri/spos  masc acc sg			os_ou</NL>
*kri/spos => *kri/spos
<NL>N *kri/spos  masc nom sg			os_ou</NL>
*krani/on => (no result)
*krani/ou => *krani/ou
<NL>N *kra/nios  masc/neut gen sg			os_h_on</NL>
*kratou=ntos => (no result)
*krinei= => (no result)
*krith/s => (no result)
*krith=| => (no result)
*krh=tes => *krh=tes
<NL>N *krh/s  masc nom/voc pl			s_tos</NL><NL>N *krh/s  masc nom pl			s_tos</NL>
*kti/santa => (no result)
*kti/sth| => (no result)
*kupri/w| => *kupri/w|
<NL>N *ku/prios  masc/neut dat sg			os_h_on</NL>
*kurh/nhn => *kurh/nhn
<NL>N *kurh/nh  fem acc sg	attic epic ionic		h_hs</NL>
*kuri/ou => *kuri/ou
<NL>E Curius  masc gen sg			os_ou</NL>
*kuri/w| => *kuri/w|
<NL>E Curius  masc dat sg			os_ou</NL>
*kurhni/ou => (no result)
*kurhnai/wn => *kurhnai/wn
<NL>N *kurhnai=os  fem gen pl			os_h_on</NL><NL>N *kurhnai=os  masc/neut gen pl			os_h_on</NL>
*kurhnai=oi => *kurhnai=oi
<NL>N *kurhnai=os  masc nom/voc pl			os_h_on</NL>
*kurhnai=on => *kurhnai=on
<NL>N *kurhnai=os  masc acc sg			os_h_on</NL><NL>N *kurhnai=os  neut nom/voc/acc sg			os_h_on</NL>
*kurhnai=os => *kurhnai=os
<NL>N *kurhnai=os  masc nom sg			os_h_on</NL>
*kwsa/m => (no result)
*ko/re => (no result)
*ko/rinqon => *ko/rinqon
<NL>N *ko/rinqos  fem acc sg			os_ou</NL>
*ku/prioi => *ku/prioi
<NL>N *ku/prios  masc nom/voc pl			os_h_on</NL>
*ku/prios => *ku/prios
<NL>N *ku/prios  masc nom sg			os_h_on</NL>
*ku/pron => *ku/pron
<NL>N *ku/pros  fem acc sg			os_ou</NL>
*ku/prou => *ku/prou
<NL>N *ku/pros  fem gen sg			os_ou</NL>
*ku/rie => *ku/rie
<NL>E Curius  masc voc sg			os_ou</NL>
*ku/rioi => *ku/rioi
<NL>E Curius-pl  masc nom/voc pl			os_ou</NL>
*ku/rion => *ku/rion
<NL>E Curius  masc acc sg			os_ou</NL>
*ku/rios => *ku/rios
<NL>E Curius  masc nom sg			os_ou</NL>
*ku/wn => *ku/wn
<NL>N *ku/on  neut gen pl			os_ou</NL>
*ka)gw/ => (no result)
*ka)kei= => (no result)
*ka)kei=qen => (no result)
*ka)me/ => (no result)
*ka)/n => (no result)
*kw= => *kw=
<NL>N *kw=s  fem gen sg		indeclform	irreg_decl3</NL><NL>N *kw=s  masc gen sg	doric aeolic		os_ou</NL>
*la/be => *la/be
<NL>N *la/bos  masc voc sg			os_ou</NL>
*la/bete => (no result)
*la/zare => *la/zare
<NL>N *la/zaros  masc voc sg			os_ou</NL>
*la/zaron => *la/zaron
<NL>N *la/zaros  masc acc sg			os_ou</NL>
*la/zaros => *la/zaros
<NL>N *la/zaros  masc nom sg			os_ou</NL>
*la/mex => (no result)
*le/ge => (no result)
*le/gei => (no result)
*le/gete => (no result)
*le/gousin => (no result)
*le/gw => (no result)
*le/wn => *le/wn
<NL>N *le/wn  masc nom sg			wn_ontos</NL><NL>N *lh/s  masc gen pl	epic doric ionic		hs_ou</NL>
*li/qon => (no result)
*li/nos => *li/nos
<NL>N *li/nos  masc nom sg			os_ou</NL>
*lalou/ntwn => (no result)
*laodike/wn => *laodike/wn
<NL>N *laodi/kh-pl  fem gen pl	epic ionic		h_hs</NL><NL>N *laodikeu/s-pl  masc gen pl		contr	eus_ews</NL><NL>N *laodike/w^n,*laodikeu/s-pl  masc gen pl			eus_ews</NL>
*laodiki/an => (no result)
*laodiki/as => (no result)
*laodiki/a| => (no result)
*lasai/a => *lasai/a
<NL>N *lasai/a_,*lasai/a  fem nom/voc/acc dual			a_hs</NL>
*legiw/n => (no result)
*leitourgou/ntwn => (no result)
*leuei/ => (no result)
*leuei/n => (no result)
*leuei/s => (no result)
*leuei/tas => *leuei/tas
<NL>N *leuei_/ta_s,*leuei/ths  masc acc pl			hs_ou</NL><NL>N *leuei_/ta_s,*leuei/ths  masc nom sg	epic doric aeolic		hs_ou</NL>
*leuei/ths => *leuei/ths
<NL>N *leuei_/ths,*leuei/ths  masc nom sg			hs_ou</NL>
*leueitikh=s => (no result)
*liberti/nwn => (no result)
*libu/hs => *libu/hs
<NL>N *libu/h  fem gen sg	attic epic ionic		h_hs</NL>
*liqo/strwton => (no result)
*lime/nas => *lime/nas
<NL>N *lime/na_s,*lime/nai  fem acc pl			h_hs</NL>
*logi/zomai => (no result)
*loipo/n => (no result)
*louka=s => *louka=s
<NL>N *louka=s  masc nom sg	doric aeolic		ehs_eou</NL>
*lou/kios => *lou/kios
<NL>N *lou/kios  masc nom sg			os_ou</NL>
*ludi/a => *ludi/a
<NL>N *ludi/a_,*lu/dios  fem nom/voc/acc dual			os_h_on</NL><NL>N *ludi/a_,*lu/dios  fem nom/voc sg	attic doric aeolic		os_h_on</NL><NL>N *lu_di/a_,*ludi/a  fem nom/voc/acc dual			h_hs</NL><NL>N *lu_di/a_,*ludi/a  fem nom/voc sg	attic doric aeolic		h_hs</NL><NL>N *ludi/a_,*ludi/as  masc nom/voc/acc dual			hs_ou</NL><NL>N *ludi/a_,*ludi/as  masc voc sg	attic	r_e_i_alpha	hs_ou</NL><NL>N *ludi/a_,*ludi/as  masc gen sg	doric aeolic	contr	hs_ou</NL>
*ludi/an => *ludi/an
<NL>N *ludi/a_n,*lu/dios  fem acc sg	attic doric aeolic		os_h_on</NL><NL>N *lu_di/a_n,*ludi/a  fem acc sg	attic doric aeolic		h_hs</NL><NL>N *ludi/a_n,*ludi/as  masc acc sg	attic epic doric aeolic		hs_ou</NL>
*luki/as => *luki/as
<NL>N *luki/a_s,*lu/kios  fem acc pl			os_h_on</NL><NL>N *luki/a_s,*lu/kios  fem gen sg	attic doric aeolic		os_h_on</NL><NL>N *luki/a_s,*luki/a  fem acc pl			h_hs</NL><NL>N *luki/a_s,*luki/a  fem gen sg	attic doric aeolic		h_hs</NL>
*lukaoni/as => *lukaoni/as
<NL>N *lukaoni/a_s,*lukaoni/a  fem acc pl			h_hs</NL><NL>N *lukaoni/a_s,*lukaoni/a  fem gen sg	attic doric aeolic		h_hs</NL>
*lukaonisti/ => (no result)
*lusi/as => *lusi/as
<NL>N *lusi/a_s,*lusi/as  masc nom sg	attic epic doric aeolic		hs_ou</NL>
*lusani/ou => *lusani/ou
<NL>N *lusani/as  masc gen sg			hs_ou</NL>
*lwi/+di => (no result)
*lo/gos => (no result)
*lo/gou => (no result)
*lu/dda => (no result)
*lu/ddas => (no result)
*lu/sate => (no result)
*lu/stran => *lu/stran
<NL>N *lu/stra  fem acc sg			a_hs</NL>
*lu/strois => (no result)
*lw/t => (no result)
*lu=son => *lu=son
<NL>N *lu=sos  masc acc sg			os_ou</NL>
*megalh => (no result)
*mhthr => (no result)
*ma/lxos => *ma/lxos
<NL>N *ma/lxos  masc nom sg			os_ou</NL>
*ma/rqa => *ma/rqa
<NL>N *ma/rqa  fem nom/voc sg			a_hs</NL>
*ma/rqan => *ma/rqan
<NL>N *ma/rqa  fem acc sg			a_hs</NL>
*ma/rqas => *ma/rqas
<NL>N *ma/rqa_s,*ma/rqa  fem gen sg	doric aeolic		a_hs</NL>
*ma/rkon => *ma/rkon
<NL>N *ma/rkos  masc acc sg			os_ou</NL>
*ma/rkos => *ma/rkos
<NL>N *ma/rkos  masc nom sg			os_ou</NL>
*ma/rkou => *ma/rkou
<NL>N *ma/rkos  masc gen sg			os_ou</NL><NL>N *ma_/rkou,*ma=rkos  masc gen sg			os_ou</NL>
*me/llei => (no result)
*me/llwn => (no result)
*mh/ => (no result)
*mh/thr => (no result)
*mh/ti => (no result)
*mi/lhton => *mi/lhton
<NL>N *mi_/lhton,*mi/lhtos  fem acc sg			os_ou</NL>
*maa/q => (no result)
*mai/nh| => (no result)
*magada/n => (no result)
*magdalhnh/ => *magdalhnh/
<NL>N *magdalhnh/  fem nom/voc sg	attic epic ionic		h_hs</NL>
*magdalhnh=| => *magdalhnh=|
<NL>N *magdalhnh/  fem dat sg	attic epic ionic		h_hs</NL>
*magw/g => (no result)
*madia/m => (no result)
*maqqa/n => (no result)
*maqqa/t => (no result)
*maqqi/an => *maqqi/an
<NL>N *maqqi/a_n,*maqqi/as  masc acc sg	attic epic doric aeolic		hs_ou</NL><NL>N *maqqi/as  masc acc sg		poetic	hs_ou</NL>
*maqqai=on => *maqqai=on
<NL>N *maqqai=os  masc acc sg			os_h_on</NL><NL>N *maqqai=os  neut nom/voc/acc sg			os_h_on</NL>
*maqqai=os => *maqqai=os
<NL>N *maqqai=os  masc nom sg			os_h_on</NL>
*maqousala/ => (no result)
*maka/riai => *maka/riai
<NL>N *makari/h  fem nom/voc pl			h_hs</NL>
*maka/rioi => *maka/rioi
<NL>N *maka/rios  masc nom/voc pl			os_ou</NL>
*maka/rion => *maka/rion
<NL>N *maka/rios  masc acc sg			os_ou</NL>
*maka/rios => *maka/rios
<NL>N *maka/rios  masc nom sg			os_ou</NL>
*makari/a => *makari/a
<NL>N *makari/a_,*makari/h  fem nom/voc/acc dual			h_hs</NL><NL>N *makari/a_,*makari/h  fem nom/voc sg	attic doric aeolic		h_hs</NL>
*makedoni/a => *makedoni/a
<NL>N *makedoni/a_,*maked/nios  fem nom/voc/acc dual			os_h_on</NL><NL>N *makedoni/a_,*maked/nios  fem nom/voc sg	attic doric aeolic		os_h_on</NL><NL>N *makedoni/a_,*makedoni/a  fem nom/voc/acc dual			h_hs</NL><NL>N *makedoni/a_,*makedoni/a  fem nom/voc sg	attic doric aeolic		h_hs</NL>
*makedoni/an => *makedoni/an
<NL>N *makedoni/a_n,*maked/nios  fem acc sg	attic doric aeolic		os_h_on</NL><NL>N *makedoni/a_n,*makedoni/a  fem acc sg	attic doric aeolic		h_hs</NL>
*makedoni/as => *makedoni/as
<NL>N *makedoni/a_s,*maked/nios  fem acc pl			os_h_on</NL><NL>N *makedoni/a_s,*maked/nios  fem gen sg	attic doric aeolic		os_h_on</NL><NL>N *makedoni/a_s,*makedoni/a  fem acc pl			h_hs</NL><NL>N *makedoni/a_s,*makedoni/a  fem gen sg	attic doric aeolic		h_hs</NL>
*makedoni/a| => *makedoni/a|
<NL>N *makedoni/a_|,*maked/nios  fem dat sg	attic doric aeolic		os_h_on</NL><NL>N *makedoni/a_|,*makedoni/a  fem dat sg	attic doric aeolic		h_hs</NL>
*makedo/nas => *makedo/nas
<NL>N *makedw/n  masc/fem acc pl			wn_onos</NL>
*makedo/nes => *makedo/nes
<NL>N *makedw/n  masc/fem nom/voc pl			wn_onos</NL>
*makedo/nos => *makedo/nos
<NL>N *makedw/n  masc/fem gen sg			wn_onos</NL>
*makedo/sin => *makedo/sin
<NL>N *makedw/n  masc/fem dat pl		nu_movable	wn_onos</NL>
*makedw/n => *makedw/n
<NL>N *makedw/n  masc/fem nom/voc sg			wn_onos</NL>
*makroqumh/sate => (no result)
*makroqu/mhson => (no result)
*maleleh/l => (no result)
*manah/n => (no result)
*manassh= => *manassh=
<NL>N *manassh=s  masc voc sg		contr	ehs_eou</NL>
*manassh=s => *manassh=s
<NL>N *manassh=s  masc nom sg		contr	ehs_eou</NL>
*mari/a => *mari/a
<NL>N *mari/a_,*mari/a  fem nom/voc/acc dual			a_hs</NL>
*mari/an => (no result)
*mari/as => *mari/as
<NL>N *mari/a_s,*mari/a  fem acc pl			a_hs</NL><NL>N *mari/a_s,*mari/a  fem gen sg	attic doric aeolic		a_hs</NL>
*mari/a| => *mari/a|
<NL>N *mari/a_|,*mari/a  fem dat sg	attic doric aeolic		a_hs</NL>
*maria/m => *maria/m
<NL>N *maria/m  fem sg		indeclform	irreg_decl3</NL>
*maria/n => (no result)
*marturei= => (no result)
*marturw= => (no result)
*matqa/t => (no result)
*mattaqa/ => (no result)
*mattaqi/ou => *mattaqi/ou
<NL>N *mattaqi/as  masc gen sg			hs_ou</NL>
*mega/la => *mega/la
<NL>N *mega/la_,*mega/lh  fem nom/voc/acc dual			h_hs</NL><NL>N *mega/la_,*mega/lh  fem nom/voc sg	doric aeolic		h_hs</NL>
*mega/lh => *mega/lh
<NL>N *mega/lh  fem nom/voc sg	attic epic ionic		h_hs</NL>
*megalwsu/nhs => (no result)
*megalu/nei => (no result)
*meq’ => (no result)
*meli/th => *meli/th
<NL>N *meli/th  fem nom/voc sg	attic epic ionic		h_hs</NL>
*melea/ => (no result)
*melxei/ => (no result)
*melxise/dek => (no result)
*menna/ => (no result)
*menou=n => (no result)
*mesopotami/an => *mesopotami/an
<NL>N *mesopotami/a_n,*mesopotami/a  fem acc sg	attic doric aeolic		h_hs</NL>
*mesopotami/a| => *mesopotami/a|
<NL>N *mesopotami/a_|,*mesopotami/a  fem dat sg	attic doric aeolic		h_hs</NL>
*messi/an => (no result)
*messi/as => (no result)
*meta/ => (no result)
*meta/ba => (no result)
*meta/bhqi => (no result)
*metanoh/sate => (no result)
*metanoei=te => (no result)
*metanow= => (no result)
*mei=non => (no result)
*mhde/ => (no result)
*mhde/n => (no result)
*mhde/na => (no result)
*mhdamw=s => (no result)
*mhdei/s => (no result)
*mhdeni/ => (no result)
*mhke/ti => (no result)
*mikro/n => (no result)
*milh/tou => *milh/tou
<NL>N *mi_lh/tou,*mi/lhtos  fem gen sg			os_ou</NL>
*milh/tw| => *milh/tw|
<NL>N *mi_lh/tw|,*mi/lhtos  fem dat sg			os_ou</NL>
*mitulh/nhn => *mitulh/nhn
<NL>N *mitulh/nh  fem acc sg	attic epic ionic		h_hs</NL>
*mixah/l => (no result)
*mna/swni => *mna/swni
<NL>N *mna/swn  masc dat sg			n_nos</NL>
*mnhmoneu/ete => (no result)
*mnhmo/neue => (no result)
*molo/x => (no result)
*musi/an => *musi/an
<NL>N *mu_si/a_n,*mu/sios  fem acc sg	attic doric aeolic		os_h_on</NL>
*mwre/ => (no result)
*mwsh=s => (no result)
*mwu+se/a => *mwu+se/a
<NL>N *mwuse/a_,*mwush=s  masc gen sg	doric		ehs_eou</NL>
*mwu+se/ws => *mwu+se/ws
<NL>N *mwuse/ws,*mwush=s-pl  masc gen sg	epic doric ionic aeolic		eus_ews</NL><NL>N *mwuse/w^s,*mwush=s-pl  masc gen sg			eus_ews</NL><NL>N *mwuse/ws,*mwush=s-pl  masc nom sg	epic ionic		eus_ews</NL>
*mwu+sei= => *mwu+sei=
<NL>N *mwusei=,*mwush=s-pl  masc dat sg			eus_ews</NL>
*mwu+sh=n => *mwu+sh=n
<NL>N *mwush=n,*mwush=s  masc acc sg	attic epic ionic	contr	ehs_eou</NL>
*mwu+sh=s => *mwu+sh=s
<NL>N *mwush=s,*mwush=s  masc nom sg		contr	ehs_eou</NL>
*mwu+sh=| => *mwu+sh=|
<NL>N *mwush=|,*mwush=s  masc dat sg	attic epic ionic	contr	ehs_eou</NL>
*mo/non => (no result)
*mu/rra => *mu/rra
<NL>N *mu/rra  fem nom/voc sg			a_hs</NL>
*ma=rkon => *ma=rkon
<NL>N *ma=rkos  masc acc sg			os_ou</NL>
*ma=rkos => *ma=rkos
<NL>N *ma=rkos  masc nom sg			os_ou</NL>
*mh=doi => *mh=doi
<NL>N *mh=dos  masc nom/voc pl			os_ou</NL>
*nazwraios => (no result)
*ne/an => *ne/an
<NL>N *ne/a_n,*ne/h  fem acc sg	attic doric aeolic		h_hs</NL>
*nh/yate => (no result)
*ni/ger => *ni/ger
<NL>N *ni/ger  masc nom sg			r_ros</NL>
*nai/+n => *nai/+n
<NL>N *nai/n,*nai/s  fem acc sg			is_idos</NL>
*nai/ => *nai/
<NL>N *nai/s  fem voc sg			is_idos</NL>
*naassw/n => (no result)
*naggai/ => (no result)
*nazara/ => (no result)
*nazare/q => (no result)
*nazare/t => (no result)
*nazarhne/ => *nazarhne/
<NL>N *nazarhno/s  masc voc sg			os_ou</NL>
*nazarhnou= => *nazarhnou=
<NL>N *nazarhno/s  masc gen sg			os_ou</NL>
*nazarhno/n => *nazarhno/n
<NL>N *nazarhno/s  masc acc sg			os_ou</NL>
*nazarhno/s => *nazarhno/s
<NL>N *nazarhno/s  masc nom sg			os_ou</NL>
*nazwrai/ou => *nazwrai/ou
<NL>N *nazwrai_/ou,*nazwrai=os  masc gen sg			os_ou</NL><NL>N *nazwrai=os  masc/neut gen sg			os_h_on</NL>
*nazwrai/wn => *nazwrai/wn
<NL>N *nazwrai_/wn,*nazwrai=os  masc gen pl			os_ou</NL><NL>N *nazwrai=os  fem gen pl			os_h_on</NL><NL>N *nazwrai=os  masc/neut gen pl			os_h_on</NL>
*nazwrai=on => *nazwrai=on
<NL>N *nazwrai=os  masc acc sg			os_h_on</NL><NL>N *nazwrai=os  neut nom/voc/acc sg			os_h_on</NL>
*nazwrai=os => *nazwrai=os
<NL>N *nazwrai=os  masc nom sg			os_h_on</NL>
*naqa/m => (no result)
*naqanah/l => (no result)
*naima/n => (no result)
*naou/m => (no result)
*narki/ssou => *narki/ssou
<NL>N *na/rkissos  masc gen sg			os_ou</NL>
*naxw/r => *naxw/r
<NL>N *naxw/r  neut sg		indeclform	indecl</NL>
*neani/ske => (no result)
*nekrw/sate => (no result)
*nefqalei/m => (no result)
*nhre/a => *nhre/a
<NL>N *nhre/a_,*nhreu/s  masc acc sg			eus_ews</NL>
*nhrei/ => *nhrei/
<NL>N *nhrhi/s  fem voc sg			is_idos</NL>
*nhstei/an => (no result)
*nika/nora => *nika/nora
<NL>N *nika/nwr  masc acc sg			wr_oros</NL>
*nikolai+tw=n => (no result)
*niko/dhmos => *niko/dhmos
<NL>N *niko/dhmos  masc nom sg			os_ou</NL>
*niko/laon => *niko/laon
<NL>N *niko/laos  masc acc sg			os_ou</NL>
*niko/polin => *niko/polin
<NL>N *niko/polis  fem acc sg			is_ews</NL>
*nineuei/tais => (no result)
*nineuei=tai => (no result)
*nomi/zw => (no result)
*nuni/ => (no result)
*nu/mfan => *nu/mfan
<NL>N *nu/mfa_n,*nu/mfai  fem acc sg	doric aeolic		h_hs</NL><NL>N *nu/mfa_n,*nu/mfhs  masc acc sg	epic doric aeolic		hs_ou</NL><NL>N *nu/mfhs  masc acc sg	doric	poetic	hs_ou</NL>
*nu=n => (no result)
*nw=e => (no result)
*ce/nwn => *ce/nwn
<NL>N *ce/nwn  masc nom/voc sg			n_nos</NL>
*o => (no result)
*outos => (no result)
*oi( => (no result)
*oi)/damen => (no result)
*oi)/date => (no result)
*oi)=da => (no result)
*oi)=das => (no result)
*oi)=non => (no result)
*ou) => (no result)
*ou)a/ => (no result)
*ou)ai/ => (no result)
*ou)de/ => (no result)
*ou)de/n => (no result)
*ou)de/pote => (no result)
*ou)dei/s => (no result)
*ou)qeno/s => (no result)
*ou)k => (no result)
*ou)ke/ti => (no result)
*ou)kou=n => (no result)
*ou)ri/ou => *ou)ri/ou
<NL>N *ou)/rion  neut gen sg			os_ou</NL>
*ou)rbano/n => (no result)
*ou)x => (no result)
*ou)xi/ => (no result)
*ou)/ => (no result)
*ou)/pw => (no result)
*ou)/shs => (no result)
*ou)/te => (no result)
*ou(/s => (no result)
*ou(/tws => (no result)
*ou(=toi => (no result)
*ou(=tos => (no result)
*pornwn => (no result)
*pa/gou => *pa/gou
<NL>N *pa/gos  masc gen sg			os_ou</NL>
*pa/lai => *pa/lai
<NL>N *pa/lh  fem nom/voc pl			h_hs</NL><NL>N *pa/la_|,*pa/lh  fem dat sg	doric aeolic		h_hs</NL><NL>N *palai  fem nom/voc pl			h_hs</NL>
*pa/lin => (no result)
*pa/nta => (no result)
*pa/ntes => (no result)
*pa/ntote => (no result)
*pa/ntwn => (no result)
*pa/ntws => (no result)
*pa/rqoi => *pa/rqoi
<NL>N *pa/rqoi  masc nom/voc pl			os_ou</NL><NL>N *pa/rqos  masc nom/voc pl			os_ou</NL>
*pa/sxa => (no result)
*pa/tara => *pa/tara
<NL>N *pa/tara  fem nom/voc sg			a_hs</NL>
*pa/ter => (no result)
*pa/tmw| => *pa/tmw|
<NL>N *pa/tmos  masc dat sg			os_ou</NL>
*pa/fou => *pa/fou
<NL>N *pa/fos  fem gen sg			os_ou</NL>
*pe/myon => (no result)
*pe/nte => (no result)
*pe/peismai => (no result)
*pe/rgamon => *pe/rgamon
<NL>N *pe/rgamon  neut nom/voc/acc sg			os_ou</NL><NL>N *pe/rgamos  fem acc sg			os_ou</NL>
*pe/rghn => *pe/rghn
<NL>N *pe/rgh  fem acc sg	attic epic ionic		h_hs</NL>
*pe/rghs => *pe/rghs
<NL>N *pe/rgh  fem gen sg	attic epic ionic		h_hs</NL>
*pe/rgh| => *pe/rgh|
<NL>N *pe/rgh  fem dat sg	attic epic ionic		h_hs</NL>
*pe/sate => (no result)
*pe/sete => (no result)
*pe/tre => *pe/tre
<NL>N *pe/tros  masc voc sg			os_ou</NL>
*pe/tron => *pe/tron
<NL>N *pe/tros  masc acc sg			os_ou</NL><NL>N *pe/trwn  masc voc sg			wn_onos</NL>
*pe/tros => *pe/tros
<NL>N *pe/tros  masc nom sg			os_ou</NL>
*pe/trou => *pe/trou
<NL>N *pe/tros  masc gen sg			os_ou</NL>
*pe/trw| => *pe/trw|
<NL>N *pe/tros  masc dat sg			os_ou</NL>
*pi/ete => (no result)
*pi/stei => (no result)
*pi/steue => (no result)
*pi/steuson => (no result)
*paidi/a => (no result)
*paido/s => (no result)
*pamfuli/an => *pamfuli/an
<NL>N *pamfuli/a_n,*pamfuli/a  fem acc sg	attic doric aeolic		h_hs</NL><NL>N *pamfuli/a_n,*pamfuli/h  fem acc sg	attic doric aeolic		h_hs</NL>
*pamfuli/as => *pamfuli/as
<NL>N *pamfuli/a_s,*pamfuli/a  fem acc pl			h_hs</NL><NL>N *pamfuli/a_s,*pamfuli/a  fem gen sg	attic doric aeolic		h_hs</NL><NL>N *pamfuli/a_s,*pamfuli/h  fem acc pl			h_hs</NL><NL>N *pamfuli/a_s,*pamfuli/h  fem gen sg	attic doric aeolic		h_hs</NL>
*pantokra/toros => (no result)
*pantokra/twr => (no result)
*panto/s => (no result)
*para/ => (no result)
*para/ggelle => (no result)
*para/deison => (no result)
*para/klhton => (no result)
*para/klhtos => (no result)
*pare/labon => (no result)
*paragge/llomen => (no result)
*paragge/llw => (no result)
*paraggeli/a| => (no result)
*parageno/menoi => (no result)
*parageno/menos => (no result)
*paradei/sw| => (no result)
*parakalou=men => (no result)
*parakalw= => (no result)
*paralabw/n => (no result)
*paraskeuh/ => (no result)
*paraskeuh/n => (no result)
*paraskeuh=s => (no result)
*parege/neto => (no result)
*parmena=n => (no result)
*parh=san => (no result)
*pata/cw => (no result)
*pate/ra => (no result)
*path/r => (no result)
*patri/ => *patri/
<NL>N *patri/s  fem voc sg		geog_name	is_idos</NL>
*patro/ban => (no result)
*patro/s => (no result)
*pau/lou => *pau/lou
<NL>N *pau=los  masc gen sg			os_ou</NL>
*pau/lw| => *pau/lw|
<NL>N *pau=los  masc dat sg			os_ou</NL>
*pai=da => (no result)
*pau=le => *pau=le
<NL>N *pau=los  masc voc sg			os_ou</NL>
*pau=lon => *pau=lon
<NL>N *pau=los  masc acc sg			os_ou</NL>
*pau=los => *pau=los
<NL>N *pau=los  masc nom sg			os_ou</NL>
*pei/qesqe => (no result)
*peiqarxei=n => (no result)
*peila/tou => *peila/tou
<NL>N *peila_/tou,*peila=tos  masc gen sg			os_ou</NL>
*peila/tw| => *peila/tw|
<NL>N *peila_/tw|,*peila=tos  masc dat sg			os_ou</NL>
*peila=ton => *peila=ton
<NL>N *peila=tos  masc acc sg			os_ou</NL>
*peila=tos => *peila=tos
<NL>N *peila=tos  masc nom sg			os_ou</NL>
*penth/konta => (no result)
*penthkosth=s => (no result)
*pepei/smeqa => (no result)
*peplh/rwtai => (no result)
*pepoi/qhsin => (no result)
*pepoiqw/s => (no result)
*peri/ => (no result)
*peri/lupos => (no result)
*perga/mw| => *perga/mw|
<NL>N *pe/rgamon  neut dat sg			os_ou</NL><NL>N *pe/rgamos  fem dat sg			os_ou</NL>
*peribalou= => (no result)
*peripatw=n => (no result)
*persi/da => *persi/da
<NL>N *persi/s  fem acc sg			is_idos</NL>
*phlo/n => (no result)
*pisidi/an => (no result)
*pisteu/ete => (no result)
*pisteu/w => (no result)
*pisto/s => (no result)
*plh/n => (no result)
*plana=sqe => (no result)
*plou/sios => (no result)
*pneuma/twn => (no result)
*pneu/mata => (no result)
*pneu/mati => (no result)
*pneu/matos => (no result)
*pneu=ma => (no result)
*poi/a => (no result)
*poi/as => *poi/as
<NL>N *poi/a_s,*poi/as  masc nom sg			as_antos</NL>
*poi/hson => (no result)
*poi/maine => (no result)
*poih/sate => (no result)
*poih/swmen => (no result)
*poime/na => (no result)
*polla/ => (no result)
*polloi/ => (no result)
*pollh=s => *pollh=s
<NL>E Polles  masc nom sg		contr	ehs_eou</NL>
*polumerw=s => (no result)
*ponhre/ => (no result)
*ponti/ou => (no result)
*pontiko/n => *pontiko/n
<NL>N *pontiko/s  masc acc sg			os_h_on</NL><NL>N *pontiko/s  neut nom/voc/acc sg			os_h_on</NL>
*popli/ou => *popli/ou
<NL>N *po/plios  masc gen sg			os_ou</NL>
*popli/w| => *popli/w|
<NL>N *po/plios  masc dat sg			os_ou</NL>
*poreuqe/ntes => (no result)
*poreuome/nwn => (no result)
*poreu/esqe => (no result)
*poreu/qhti => (no result)
*poreu/ou => (no result)
*pornei/a => (no result)
*potapo/s => (no result)
*potio/lous => *potio/lous
<NL>N *poti/oloi  masc acc pl			os_ou</NL>
*pou/dhs => (no result)
*poi=a => *poi=a
<NL>N *poi/as  masc voc sg	epic		as_antos</NL>
*pou= => (no result)
*pri/n => (no result)
*pri/ska => (no result)
*pri/skan => (no result)
*pri/skilla => (no result)
*pri/skillan => (no result)
*pragmateu/sasqe => (no result)
*praitw/rion => *praitw/rion
<NL>N *praitw/rion  neut nom/voc/acc sg			os_ou</NL>
*presbute/rous => (no result)
*presbute/rw| => (no result)
*proa/gei => (no result)
*proorw/mhn => (no result)
*prose/feron => (no result)
*prose/xete => (no result)
*prosdokw=ntos => (no result)
*proselqo/ntes => (no result)
*proseuxo/menoi => (no result)
*proseu/xesqe => (no result)
*proshne/gkate => (no result)
*proskunh/seis => (no result)
*profh/teuson => (no result)
*profh/thn => (no result)
*profh/ths => (no result)
*prwi/+ => (no result)
*prwi/+as => (no result)
*pro/ => (no result)
*pro/s => (no result)
*pro/selqe => (no result)
*pro/sqes => (no result)
*pro/xoron => *pro/xoron
<NL>N *pro/xoros  masc acc sg			os_ou</NL>
*prw/th => *prw/th
<NL>N *prw/th  fem nom/voc sg	attic epic ionic		h_hs</NL>
*prw=ton => (no result)
*ptolemai/+da => *ptolemai/+da
<NL>N *ptolemai/da,*ptolemai+/s  fem acc sg			is_idos</NL>
*pwlh/sate => (no result)
*po/qen => (no result)
*po/lin => *po/lin
<NL>N *po/lis  fem acc sg			is_ews</NL>
*po/ntios => *po/ntios
<NL>N *po/ntis  fem gen sg	epic doric ionic aeolic		is_ews</NL>
*po/nton => *po/nton
<NL>N *po/ntos  masc acc sg			os_ou</NL>
*po/ntou => *po/ntou
<NL>N *po/ntos  masc gen sg			os_ou</NL>
*po/rkion => *po/rkion
<NL>N *po/rkios  masc acc sg			os_ou</NL>
*po/soi => (no result)
*po/son => (no result)
*po/sos => (no result)
*po/sous => (no result)
*pu/qwna => *pu/qwna
<NL>N *pu_/qwna,*pu/qwn  masc acc sg			n_nos</NL>
*pu/lh| => *pu/lh|
<NL>N *pu/lhs  masc dat sg	attic epic doric ionic		hs_ou</NL>
*pu/rrou => *pu/rrou
<NL>N *pu/rros  masc gen sg			os_ou</NL>
*pa=n => (no result)
*pa=s => (no result)
*pa=sa => (no result)
*pa=sai => (no result)
*pa=san => (no result)
*pu=r => (no result)
*pw=s => (no result)
*sa/bbaton => *sa/bbaton
<NL>N *sa/bbaton  neut nom/voc/acc sg			os_ou</NL>
*sa/mon => *sa/mon
<NL>N *sa/mos  fem acc sg			os_ou</NL>
*sa/rdeis => *sa/rdeis
<NL>N *sa/rdeis  fem nom/voc pl	attic epic ionic	contr	is_ews</NL><NL>N *sa/rdeis  fem nom/acc pl	attic ionic		is_ews</NL>
*sa/rdesin => *sa/rdesin
<NL>N *sa/rdeis  fem dat pl	ionic	nu_movable	is_ews</NL>
*sa/repta => (no result)
*sa/rra => *sa/rra
<NL>N *sa/rra_,*sa/rra  fem nom/voc sg	attic doric aeolic		h_hs</NL>
*sa/rras => *sa/rras
<NL>N *sa/rra_s,*sa/rra  fem gen sg	attic doric aeolic		h_hs</NL>
*sa/rra| => *sa/rra|
<NL>N *sa/rra_|,*sa/rra  fem dat sg	attic doric aeolic		h_hs</NL>
*sh/q => *sh/q
<NL>N *sh/q  neut nom/voc/acc sg		indeclform	irreg_decl3</NL>
*sh/m => (no result)
*sh/meron => (no result)
*si/mwn => *si/mwn
<NL>N *si/mwn  masc nom/voc sg			n_nos</NL><NL>N *si_/mwn,*si=mos  masc gen pl			os_ou</NL>
*si/mwna => *si/mwna
<NL>N *si/mwn  masc acc sg			n_nos</NL>
*si/mwni => *si/mwni
<NL>N *si/mwn  masc dat sg			n_nos</NL>
*si/mwnos => *si/mwnos
<NL>N *si/mwn  masc gen sg			n_nos</NL>
*sabaw/q => (no result)
*saddoukai/ous => *saddoukai/ous
<NL>N *saddoukai_/ous,*saddoukai=oi  masc acc pl			os_ou</NL>
*saddoukai/wn => *saddoukai/wn
<NL>N *saddoukai_/wn,*saddoukai=oi  masc gen pl			os_ou</NL>
*saddoukai=oi => *saddoukai=oi
<NL>N *saddoukai=oi  masc nom/voc pl			os_ou</NL>
*sadw/k => (no result)
*sala/ => (no result)
*salh/m => (no result)
*salaqih/l => (no result)
*salami=ni => *salami=ni
<NL>N *salami/s  fem dat sg			s_nos</NL>
*salei/m => (no result)
*salmw/n => (no result)
*salmw/nhn => *salmw/nhn
<NL>N *salmw/nh  fem acc sg	attic epic ionic		h_hs</NL>
*salw/mh => *salw/mh
<NL>N *salw/mh  fem nom/voc sg	attic epic ionic		h_hs</NL>
*sama/ria => (no result)
*sama/rian => (no result)
*samari/as => (no result)
*samari/a| => (no result)
*samarei/tais => *samarei/tais
<NL>N *samarei/ths  masc dat pl			hs_ou</NL>
*samarei/ths => *samarei/ths
<NL>N *samarei/ths  masc nom sg			hs_ou</NL>
*samarei/tidos => *samarei/tidos
<NL>N *samarei/ths  fem gen sg			is_idos</NL>
*samareitw=n => *samareitw=n
<NL>N *samarei/ths  masc gen pl			hs_ou</NL>
*samarei=tai => *samarei=tai
<NL>N *samarei/ths  masc nom/voc pl			hs_ou</NL>
*samarei=tis => *samarei=tis
<NL>N *samarei/ths  fem nom sg			is_idos</NL>
*samoqra/|khn => *samoqra/|khn
<NL>N *sa_moqra/|khn,*samoqra/|kh  fem acc sg	attic epic ionic		h_hs</NL>
*samouh/l => (no result)
*samyw/n => *samyw/n
<NL>N *samyw/n  masc nom/voc sg			n_nos</NL>
*saou/l => *saou/l
<NL>N *sau/lios  masc sg		indeclform geog_name	irreg_decl3</NL>
*sapfei/rh| => (no result)
*sarw=na => (no result)
*satana= => *satana=
<NL>N *sata/n-pl  masc gen sg		indeclform	irreg_decl3</NL>
*satana=n => (no result)
*satana=s => *satana=s
<NL>N *sata/n-pl  masc nom sg		indeclform	irreg_decl3</NL>
*satana=| => (no result)
*sau/lou => (no result)
*sau/lw| => (no result)
*sau=lon => (no result)
*sau=los => (no result)
*sebastou= => *sebastou=
<NL>N *sebasto/s  masc gen sg			os_ou</NL>
*sebasto/n => *sebasto/n
<NL>N *sebasto/s  masc acc sg			os_ou</NL>
*sebasth=s => *sebasth=s
<NL>N *sebasth/  fem gen sg	attic epic ionic		h_hs</NL>
*sekou=ndos => *sekou=ndos
<NL>E Secundus  masc nom sg			os_ou</NL>
*seleu/kian => (no result)
*semeei/n => (no result)
*sergi/w| => *sergi/w|
<NL>N *se/rgios  masc dat sg			os_ou</NL>
*serou/x => (no result)
*sidwni/as => *sidwni/as
<NL>N *si_dwni/a_s,*sidw/nios  fem acc pl			os_h_on</NL><NL>N *si_dwni/a_s,*sidw/nios  fem gen sg	attic doric aeolic		os_h_on</NL>
*sidwni/ois => *sidwni/ois
<NL>N *si_dwni/ois,*sidw/nios  masc/neut dat pl			os_h_on</NL>
*sidw=na => *sidw=na
<NL>N *si_dw=na,*sidw/n  fem acc sg			n_nos</NL>
*sidw=ni => *sidw=ni
<NL>N *si_dw=ni,*sidw/n  fem dat sg			n_nos</NL>
*sidw=nos => *sidw=nos
<NL>N *si_dw=nos,*sidw/n  fem gen sg			n_nos</NL>
*silouanou= => *silouanou=
<NL>N *silouano/s  masc gen sg			os_ou</NL>
*silouano/s => *silouano/s
<NL>N *silouano/s  masc nom sg			os_ou</NL>
*silwa/m => (no result)
*sila=n => *sila=n
<NL>N *si/la  fem gen pl	doric aeolic		a_hs</NL><NL>N *silh/s  masc gen pl	doric aeolic		hs_ou</NL>
*sila=s => (no result)
*sila=| => *sila=|
<NL>N *silh/s  masc dat sg	doric aeolic		hs_ou</NL>
*sina= => *sina=
<NL>N *sina=  fem nom/voc/acc dual	attic doric	contr	eh_ehs</NL><NL>N *sina=  fem nom/voc sg	doric	contr	eh_ehs</NL>
*siw/n => (no result)
*siw/pa => (no result)
*skeua= => (no result)
*skia/n => (no result)
*sklhrotra/xhloi => (no result)
*sklhro/s => (no result)
*sku/qhs => *sku/qhs
<NL>N *sku/qhs  masc nom sg			hs_ou</NL>
*smu/rnan => *smu/rnan
<NL>N *smu/rna  fem acc sg			a_hs</NL><NL>N *smu/rna_n,*smu/rnh  fem acc sg	doric aeolic		h_hs</NL>
*smu/rnh| => *smu/rnh|
<NL>N *smu/rna  fem dat sg	attic epic ionic		a_hs</NL><NL>N *smu/rnh  fem dat sg	attic epic ionic		h_hs</NL>
*soi/ => (no result)
*sodo/mois => (no result)
*sodo/mwn => (no result)
*solomw/n => *solomw/n
<NL>N *solomw/n  masc nom/voc sg			n_nos</NL>
*solomw=n => (no result)
*solomw=na => *solomw=na
<NL>N *solomw/n  masc acc sg			n_nos</NL>
*solomw=nos => *solomw=nos
<NL>N *solomw/n  masc gen sg			n_nos</NL>
*solomw=ntos => (no result)
*sousa/nna => (no result)
*sofi/an => *sofi/an
<NL>N *sofi/a_n,*sofi/a  fem acc sg	attic doric aeolic		h_hs</NL>
*spe/rma => (no result)
*spani/an => (no result)
*speu=son => (no result)
*splagxni/zomai => (no result)
*spouda/swmen => (no result)
*spou/dason => (no result)
*sta/xun => (no result)
*ste/fanon => *ste/fanon
<NL>N *ste/fanos  masc acc sg			os_ou</NL>
*ste/fanos => *ste/fanos
<NL>N *ste/fanos  masc nom sg			os_ou</NL>
*staqei/s => (no result)
*staurwqh/tw => (no result)
*stau/rou => (no result)
*stau/rwson => (no result)
*stefa/nou => *stefa/nou
<NL>N *ste/fanos  masc gen sg			os_ou</NL>
*stefa/nw| => *stefa/nw|
<NL>N *ste/fanos  masc dat sg			os_ou</NL>
*stefana= => (no result)
*stoi+kw=n => *stoi+kw=n
<NL>N *stoiko/s  fem gen pl			os_h_on</NL><NL>N *stoiko/s  masc/neut gen pl			os_h_on</NL>
*sulle/cate => (no result)
*sullabo/ntes => (no result)
*sumew/n => *sumew/n
<NL>N *sumew/n  masc nom/voc sg			n_nos</NL>
*sunh/gagon => (no result)
*sunh/kate => (no result)
*sunh/xqhsan => (no result)
*suni/sthmi => (no result)
*sunaga/gete => (no result)
*suneporeu/onto => (no result)
*sunergou=ntes => (no result)
*sunerxome/nwn => (no result)
*sunhgme/nwn => (no result)
*sunio/ntos => (no result)
*sunkalesa/menos => (no result)
*sunmimhtai/ => (no result)
*suntu/xhn => (no result)
*sunxa/rhte => (no result)
*suri/an => *suri/an
<NL>N *suri/a_n,*su/rios  fem acc sg	attic doric aeolic		os_h_on</NL><NL>N *su_ri/a_n,*su=ros  fem acc sg	attic epic doric aeolic		h_hs</NL><NL>N *suri/a_n,*suri/a  fem acc sg	attic doric aeolic		h_hs</NL>
*suri/as => *suri/as
<NL>N *suri/a_s,*su/rios  fem acc pl			os_h_on</NL><NL>N *suri/a_s,*su/rios  fem gen sg	attic doric aeolic		os_h_on</NL><NL>N *su_ri/a_s,*su=ros  fem acc pl	epic		h_hs</NL><NL>N *su_ri/a_s,*su=ros  fem gen sg	attic epic doric aeolic		h_hs</NL><NL>N *suri/a_s,*suri/a  fem acc pl			h_hs</NL><NL>N *suri/a_s,*suri/a  fem gen sg	attic doric aeolic		h_hs</NL>
*surakou/sas => *surakou/sas
<NL>N *surakou/sa_s,*sura/kousa  fem acc pl			a_hs</NL><NL>N *surakou/sa_s,*sura/kousa  fem gen sg	doric aeolic		a_hs</NL><NL>N *sura_kou/sa_s,*surakou=sai  fem acc pl			h_hs</NL><NL>N *surakou_/sa_s,*surakou=sai  fem acc pl			h_hs</NL>
*surofoini/kissa => (no result)
*sustrefome/nwn => (no result)
*suxa/r => (no result)
*suxe/m => (no result)
*sfra/gison => (no result)
*sxi/sma => (no result)
*swsi/patros => *swsi/patros
<NL>N *swsi/patros  masc nom sg			os_ou</NL>
*swsqe/nhn => *swsqe/nhn
<NL>N *swsqe/nhs  masc acc sg	attic epic ionic		hs_ou</NL>
*swsqe/nhs => *swsqe/nhs
<NL>N *swsqe/nhs  masc nom sg			hs_ou</NL>
*swth/r => *swth/r
<NL>N *swth/r  masc nom sg			r_ros</NL>
*swth=ra => *swth=ra
<NL>N *swth/r  masc acc sg			r_ros</NL>
*swth=ri => *swth=ri
<NL>N *swth/r  masc dat sg			r_ros</NL>
*swth=ros => *swth=ros
<NL>N *swth/r  masc gen sg			r_ros</NL>
*so/doma => *so/doma
<NL>N *so/doma  fem nom/voc sg			a_hs</NL>
*su/ => (no result)
*su/ros => *su/ros
<NL>N *su/ros  masc nom sg			os_ou</NL>
*su/rtin => *su/rtin
<NL>N *su/rtis  fem acc sg			is_ews</NL>
*sw/qhte => (no result)
*sw/patros => *sw/patros
<NL>N *sw/patros  masc nom sg			os_ou</NL>
*ths => (no result)
*twn => (no result)
*ta/ => (no result)
*ta/de => (no result)
*ta/s => (no result)
*te/qeika => (no result)
*te/qnhken => (no result)
*te/kna => (no result)
*te/knon => (no result)
*te/rtios => (no result)
*te/rtullos => (no result)
*th/n => (no result)
*ti/ => (no result)
*ti/ma => (no result)
*ti/mios => (no result)
*ti/mwna => *ti/mwna
<NL>N *ti/mwn  masc acc sg			n_nos</NL>
*ti/na => *ti/na
<NL>N *ti/na_,*ti/na  fem nom/voc/acc dual			a_hs</NL><NL>N *ti/na  fem nom/voc sg			a_hs</NL>
*ti/nes => (no result)
*ti/ni => (no result)
*ti/nos => (no result)
*ti/s => (no result)
*ti/ton => *ti/ton
<NL>N *ti/tos  masc acc sg			os_ou</NL>
*ti/tos => *ti/tos
<NL>N *ti/tos  masc nom sg			os_ou</NL>
*ti/tou => *ti/tou
<NL>N *ti/tos  masc gen sg			os_ou</NL><NL>N *ti_/tou,*ti=tos  masc gen sg			os_ou</NL>
*ti/tw| => *ti/tw|
<NL>N *ti/tos  masc dat sg			os_ou</NL><NL>N *ti_/tw|,*ti=tos  masc dat sg			os_ou</NL>
*tabeiqa/ => (no result)
*tabernw=n => (no result)
*talai/pwros => (no result)
*taliqa/ => (no result)
*taca/menoi => (no result)
*tapeinw/qhte => (no result)
*tarse/a => *tarse/a
<NL>N *tarse/a_,*tarseu/s  masc acc sg			eus_ews</NL>
*tarseu/s => *tarseu/s
<NL>N *tarseu/s  masc nom sg			eus_ews</NL>
*tarso/n => *tarso/n
<NL>N *tarso/s  masc acc sg			os_ou</NL>
*tarsw=| => *tarsw=|
<NL>N *tarso/s  masc dat sg			os_ou</NL>
*taxu/ => (no result)
*tau/thn => (no result)
*tau=ta => (no result)
*teqe/amai => (no result)
*tekni/a => (no result)
*teleuth/santos => (no result)
*tertu/llou => (no result)
*tessareskaideka/thn => (no result)
*tessera/konta => (no result)
*tete/lestai => (no result)
*tetu/flwken => (no result)
*tiberi/ou => *tiberi/ou
<NL>N *tibe/rios  masc gen sg			os_ou</NL>
*tiberia/dos => *tiberia/dos
<NL>N *tiberia/s  fem gen sg		geog_name	s_dos</NL>
*timai/ou => *timai/ou
<NL>N *ti/maios  masc gen sg			os_ou</NL>
*timoqe/ou => *timoqe/ou
<NL>N *timo/qeos  masc gen sg			os_ou</NL>
*timoqe/w| => *timoqe/w|
<NL>N *timo/qeos  masc dat sg			os_ou</NL>
*timo/qee => *timo/qee
<NL>N *timo/qeos  masc voc sg			os_ou</NL>
*timo/qeon => *timo/qeon
<NL>N *timo/qeos  masc acc sg			os_ou</NL>
*timo/qeos => *timo/qeos
<NL>N *timo/qeos  masc nom sg			os_ou</NL>
*tine/s => (no result)
*tinw=n => *tinw=n
<NL>N *ti/na  fem gen pl			a_hs</NL>
*titi/ou => *titi/ou
<NL>N *ti/tios  masc gen sg			os_ou</NL><NL>N *titi/as  masc gen sg			hs_ou</NL>
*toi/nun => (no result)
*toigarou=n => (no result)
*toiou=tos => (no result)
*tolma=| => (no result)
*tosau=ta => (no result)
*tosou=ton => (no result)
*tou/s => (no result)
*tou/tou => (no result)
*tou/tous => (no result)
*tou/twn => (no result)
*toi=s => (no result)
*tou= => (no result)
*tou=to => (no result)
*tou=ton => (no result)
*tri/ton => (no result)
*traxwni/tidos => *traxwni/tidos
<NL>N *traxwni_/tidos,traxw/n  fem gen sg			is_idos</NL>
*triw=n => (no result)
*trufw=san => (no result)
*tro/fimon => (no result)
*tro/fimos => (no result)
*tru/fainan => *tru/fainan
<NL>N *tru/faina  fem acc sg			a_hs</NL>
*trw|a/da => *trw|a/da
<NL>N *trw|a/s  fem acc sg			s_dos</NL>
*trw|a/di => *trw|a/di
<NL>N *trw|a/s  fem dat sg			s_dos</NL>
*trw|a/dos => *trw|a/dos
<NL>N *trw|a/s  fem gen sg			s_dos</NL>
*tura/nnou => *tura/nnou
<NL>N *tu/rannos  masc gen sg			os_ou</NL>
*turi/ois => *turi/ois
<NL>N *tu/rios  masc/neut dat pl			os_h_on</NL>
*tuxiko/n => (no result)
*tuxiko/s => (no result)
*to/ => (no result)
*to/n => (no result)
*to/te => (no result)
*tu/ptein => (no result)
*tu/ron => *tu/ron
<NL>N *tu/ros  fem acc sg			os_ou</NL>
*tu/rou => *tu/rou
<NL>N *tu/ras  masc gen sg	doric		hs_ou</NL><NL>N *tu/ros  fem gen sg			os_ou</NL>
*tu/rw| => *tu/rw|
<NL>N *tu/ros  fem dat sg			os_ou</NL>
*th=| => (no result)
*tw=n => (no result)
*tw=| => (no result)
*ui(e/ => (no result)
*ui(oi/ => (no result)
*ui(ou= => (no result)
*ui(o/n => (no result)
*ui(o/s => (no result)
*ui(w=| => (no result)
*fa/lek => (no result)
*fa/ntasma => (no result)
*fe/re => (no result)
*fe/rete => (no result)
*fh/lika => *fh/lika
<NL>N *fh/li_ka,*fh/lic  masc acc sg			c_kos</NL><NL>N *fh=lic  masc acc sg			c_kos</NL>
*fh/liki => *fh/liki
<NL>N *fh/li_ki,*fh/lic  masc dat sg			c_kos</NL><NL>N *fh=lic  masc dat sg			c_kos</NL>
*fh/likos => *fh/likos
<NL>N *fh/li_kos,*fh/lic  masc gen sg			c_kos</NL><NL>N *fh=lic  masc gen sg			c_kos</NL>
*fh/stou => *fh/stou
<NL>N *fh=stos  masc gen sg			os_ou</NL>
*fh/stw| => *fh/stw|
<NL>N *fh=stos  masc dat sg			os_ou</NL>
*fi/le => (no result)
*fi/lippe => *fi/lippe
<NL>N *fi/lippos  masc voc sg			os_ou</NL>
*fi/lippon => *fi/lippon
<NL>N *fi/lippos  masc acc sg			os_ou</NL>
*fi/lippos => *fi/lippos
<NL>N *fi/lippos  masc nom sg			os_ou</NL>
*fanouh/l => (no result)
*fare/s => (no result)
*faraw/ => (no result)
*farisai/ois => *farisai/ois
<NL>N *farisai_/ois,*farisai=os  masc dat pl			os_ou</NL>
*farisai/ou => *farisai/ou
<NL>N *farisai_/ou,*farisai=os  masc gen sg			os_ou</NL>
*farisai/ous => *farisai/ous
<NL>N *farisai_/ous,*farisai=os  masc acc pl			os_ou</NL>
*farisai/wn => *farisai/wn
<NL>N *farisai_/wn,*farisai=os  masc gen pl			os_ou</NL>
*farisai=e => *farisai=e
<NL>N *farisai=os  masc voc sg			os_ou</NL>
*farisai=oi => *farisai=oi
<NL>N *farisai=os  masc nom/voc pl			os_ou</NL>
*farisai=os => *farisai=os
<NL>N *farisai=os  masc nom sg			os_ou</NL>
*filh/moni => *filh/moni
<NL>N *filh/mwn  masc dat sg			wn_onos</NL>
*fili/ppois => *fili/ppois
<NL>N *fi/lippoi  masc dat pl			os_ou</NL>
*fili/ppou => *fili/ppou
<NL>N *fi/lippos  masc gen sg			os_ou</NL>
*fili/ppous => *fili/ppous
<NL>N *fi/lippoi  masc acc pl			os_ou</NL>
*fili/ppwn => *fili/ppwn
<NL>N *fi/lippoi  masc gen pl			os_ou</NL>
*fili/ppw| => *fili/ppw|
<NL>N *fi/lippos  masc dat sg			os_ou</NL>
*filadelfi/an => (no result)
*filadelfi/a| => (no result)
*filei=s => (no result)
*filhto/s => (no result)
*filipph/sioi => *filipph/sioi
<NL>N *filipph/sios  masc nom/voc pl			os_ou</NL>
*filo/logon => *filo/logon
<NL>N *filo/logos  masc acc sg			os_ou</NL>
*fimw/qhti => (no result)
*fle/gonta => *fle/gonta
<NL>N *fle/gwn  masc acc sg			wn_ontos</NL>
*foi/bhn => *foi/bhn
<NL>N *foi/bh  fem acc sg	attic epic ionic		h_hs</NL>
*foi/nika => *foi/nika
<NL>N *foi_/ni_ka,*foi=nic  masc/fem acc sg			c_kos</NL><NL>N *foi=nic  masc acc sg			c_kos</NL>
*fobh/qhte => (no result)
*foini/khn => *foini/khn
<NL>N *foini/kh  fem acc sg	attic epic ionic	geog_name	h_hs</NL>
*foini/khs => *foini/khs
<NL>N *foini/kh  fem gen sg	attic epic ionic	geog_name	h_hs</NL>
*fortouna/tou => (no result)
*fra/son => (no result)
*frugi/an => *frugi/an
<NL>N *frugi/a_n,*fru/gios  fem acc sg	attic doric aeolic		os_h_on</NL><NL>N *frugi/a_n,*frugi/a  fem acc sg	attic doric aeolic		h_hs</NL>
*fwnh/ => (no result)
*fwnh/sate => (no result)
*fo/rou => *fo/rou
<NL>N *fo/ron  neut gen sg			os_ou</NL><NL>N *fo/ros  masc gen sg			os_ou</NL>
*fu/gelos => (no result)
*fh=lic => *fh=lic
<NL>N *fh=lic  masc nom/voc sg			c_kos</NL>
*fh=ste => *fh=ste
<NL>N *fh=stos  masc voc sg			os_ou</NL>
*fh=ston => *fh=ston
<NL>N *fh=stos  masc acc sg			os_ou</NL>
*fh=stos => *fh=stos
<NL>N *fh=stos  masc nom sg			os_ou</NL>
*xristos => (no result)
*xa/rin => *xa/rin
<NL>N *xa/ris  fem acc sg			is_itos</NL>
*xa/ris => *xa/ris
<NL>N *xa/ris  fem nom sg			is_itos</NL>
*xh/ra => *xh/ra
<NL>N *xh/ra_,*xh=ra-pl  fem nom/voc/acc dual			a_hs</NL>
*xh/ras => *xh/ras
<NL>N *xh/ra_s,*xh=ra  fem gen sg	attic doric aeolic		a_hs</NL>
*xi/ou => *xi/ou
<NL>N *xi/os  fem gen sg			os_ou</NL><NL>N *xi_/ou,*xi=os  masc/neut gen sg			os_h_on</NL>
*xai/rete => (no result)
*xaldai/wn => *xaldai/wn
<NL>N *xaldai_/wn,*xaldai=os  masc gen pl			os_ou</NL>
*xana/an => (no result)
*xananai/a => *xananai/a
<NL>N *xananai_/a_,*xananai=os  fem nom/voc/acc dual			os_h_on</NL><NL>N *xananai_/a_,*xananai=os  fem nom/voc sg	attic doric aeolic		os_h_on</NL>
*xarra/n => (no result)
*xai=re => (no result)
*xeroubei/n => (no result)
*xei=ras => (no result)
*xlo/hs => *xlo/hs
<NL>N *xlo/h  fem gen sg	attic epic ionic		h_hs</NL>
*xorazei/n => (no result)
*xouza= => (no result)
*xoi=nic => (no result)
*xrei/an => (no result)
*xriste/ => *xriste/
<NL>N *xristo/s  masc voc sg			os_ou</NL>
*xristianou/s => *xristianou/s
<NL>N *xristia_nou/s,*xristiano/s  masc acc pl			os_ou</NL>
*xristiano/n => *xristiano/n
<NL>N *xristia_no/n,*xristiano/s  masc acc sg			os_ou</NL>
*xristiano/s => *xristiano/s
<NL>N *xristia_no/s,*xristiano/s  masc nom sg			os_ou</NL>
*xristou= => *xristou=
<NL>N *xristo/s  masc gen sg			os_ou</NL>
*xristo/n => *xristo/n
<NL>N *xristo/s  masc acc sg			os_ou</NL>
*xristo/s => *xristo/s
<NL>N *xristo/s  masc nom sg			os_ou</NL>
*xristw=| => *xristw=|
<NL>N *xristo/s  masc dat sg			os_ou</NL>
*xroni/zei => (no result)
*xwrh/sate => (no result)
*xwri/on => (no result)
*yalmw=n => (no result)
*yuxh/ => *yuxh/
<NL>N *yuxh/  fem nom/voc sg	attic epic ionic		h_hs</NL>
ai)gei/ois => ai)gei/ois
<NL>N ai)/geios  masc/neut dat pl			os_h_on</NL>
ai)gialo/n => ai)gialo/n
<NL>N ai)gialo/s  masc acc sg			os_ou</NL>
ai)dou=s => ai)dou=s
<NL>N ai)dw/  fem nom/voc pl		contr	w_oos</NL><NL>N ai)dw/  fem gen sg		contr	w_oos</NL><NL>N ai)dw/s  fem nom/voc pl		contr	ws_oos</NL><NL>N ai)dw/s  fem gen sg		contr	ws_oos</NL>
ai)ne/sews => ai)ne/sews
<NL>N ai)ne/sew^s,ai)/nesis  fem gen sg	attic		is_ews</NL>
ai)ni/gmati => ai)ni/gmati
<NL>N ai)/nigma  neut dat sg			ma_matos</NL>
ai)nei=n => ai)nei=n
<NL>V ai)ne/w  pres inf act	attic epic doric	contr	ew_pr,e_stem</NL>
ai)nou/ntwn => ai)nou/ntwn
<NL>P ai)ne/w  pres part act masc/neut gen pl	attic epic doric	contr	ew_pr,e_stem</NL><NL>V ai)ne/w  pres imperat act 3rd pl	attic epic doric	contr	ew_pr,e_stem</NL>
ai)nou=nta => ai)nou=nta
<NL>P ai)ne/w  pres part act neut nom/voc/acc pl	attic epic doric	contr	ew_pr,e_stem</NL><NL>P ai)ne/w  pres part act masc acc sg	attic epic doric	contr	ew_pr,e_stem</NL>
ai)nou=ntes => ai)nou=ntes
<NL>P ai)ne/w  pres part act masc nom/voc pl	attic epic doric	contr	ew_pr,e_stem</NL>
ai)nw=n => ai)nw=n
<NL>N ai)/nh  fem gen pl			h_hs</NL><NL>P ai)ne/w  pres part act masc nom sg	attic epic doric	contr	ew_pr,e_stem</NL><NL>N ai)no/s  fem gen pl	epic ionic	poetic	os_h_on</NL><NL>N ai)no/s  masc/neut gen pl	epic ionic	poetic	os_h_on</NL>
ai)ro/menon => ai)ro/menon
<NL>P ai)/rw  pres part mp masc acc sg			w_stem,airw</NL><NL>P ai)/rw  pres part mp neut nom/voc/acc sg			w_stem,airw</NL>
ai)sqh/sei => ai)sqh/sei
<NL>N ai)/sqhsis  fem nom/voc/acc dual	attic epic	contr	is_ews</NL><NL>N ai)sqh/sei+,ai)/sqhsis  fem dat sg	epic		is_ews</NL><NL>N ai)/sqhsis  fem dat sg	attic ionic	contr	is_ews</NL><NL>V ai)sqa/nomai  fut ind mid 2nd sg			reg_fut,anw</NL>
ai)sqhth/ria => ai)sqhth/ria
<NL>N ai)sqhth/rion  neut nom/voc/acc pl			os_ou</NL>
ai)sxrokerdei=s => ai)sxrokerdei=s
<NL>V ai)sxrokerde/w  pres ind act 2nd sg	attic epic doric ionic	contr	ew_pr,ew_denom</NL><NL>N ai)sxrokerdh/s  masc/fem acc pl		contr	hs_es</NL><NL>N ai)sxrokerdh/s  masc/fem nom/voc pl	attic epic	contr	hs_es</NL>
ai)sxrokerdh= => ai)sxrokerdh=
<NL>N ai)sxrokerdh/s  neut nom/voc/acc pl	attic epic doric	contr	hs_es</NL><NL>N ai)sxrokerdh/s  masc/fem/neut nom/voc/acc dual	doric aeolic	contr	hs_es</NL><NL>N ai)sxrokerdh/s  masc/fem acc sg	attic epic doric	contr	hs_es</NL>
ai)sxrokerdw=s => ai)sxrokerdw=s
<NL>N ai)sxrokerdh/s  adverbial	attic epic doric	contr	hs_es</NL>
ai)sxrologi/an => ai)sxrologi/an
<NL>N ai)sxrologi/a_n,ai)sxrologi/a  fem acc sg	attic doric aeolic		h_hs</NL>
ai)sxrou= => ai)sxrou=
<NL>N ai)sxro/s  masc/neut gen sg			os_h_on</NL><NL>N ai)sxro/s  masc/fem/neut gen sg			os_on</NL>
ai)sxro/n => ai)sxro/n
<NL>N ai)sxro/s  masc acc sg			os_h_on</NL><NL>N ai)sxro/s  neut nom/voc/acc sg			os_h_on</NL><NL>N ai)sxro/s  masc/fem acc sg			os_on</NL><NL>N ai)sxro/s  neut nom/voc/acc sg			os_on</NL>
ai)sxro/ths => ai)sxro/ths
<NL>N ai)sxro/ths  fem nom sg			s_tos</NL>
ai)sxune/sqw => ai)sxune/sqw
<NL>V ai)sxu_ne/sqw,ai)sxu/nw  pres imperat mp 3rd sg			w_stem,unw</NL>
ai)sxunqh/somai => ai)sxunqh/somai
<NL>V ai)sxu/nw  fut ind pass 1st sg			aor_pass,unw</NL>
ai)sxunqw=men => ai)sxunqw=men
<NL>V ai)sxu/nw  aor subj pass 1st pl	attic epic doric	contr	aor_pass,unw</NL>
ai)sxu/nas => ai)sxu/nas
<NL>N ai)sxu_/na_s,ai)sxu/nh  fem acc pl			h_hs</NL><NL>N ai)sxu_/na_s,ai)sxu/nh  fem gen sg	doric aeolic		h_hs</NL><NL>P ai)sxu_/na_s,ai)sxu/nw  aor part act masc nom/voc sg	attic epic ionic		aor1,unw</NL>
ai)sxu/nh => ai)sxu/nh
<NL>N ai)sxu_/nh,ai)sxu/nh  fem nom/voc sg	attic epic ionic		h_hs</NL>
ai)sxu/nhs => ai)sxu/nhs
<NL>N ai)sxu_/nhs,ai)sxu/nh  fem gen sg	attic epic ionic		h_hs</NL>
ai)sxu/nomai => ai)sxu/nomai
<NL>V ai)sxu_/nomai,ai)sxu/nw  aor subj mid 1st sg	epic	short_subj	aor1,unw</NL><NL>V ai)sxu_/nomai,ai)sxu/nw  pres ind mp 1st sg			w_stem,unw</NL>
ai)sxu/nh| => ai)sxu/nh|
<NL>N ai)sxu_/nh|,ai)sxu/nh  fem dat sg	attic epic ionic		h_hs</NL><NL>V ai)sxu_/nh|,ai)sxu/nw  aor subj mid 2nd sg			aor1,unw</NL><NL>V ai)sxu_/nh|,ai)sxu/nw  aor subj act 3rd sg			aor1,unw</NL><NL>V ai)sxu_/nh|,ai)sxu/nw  pres subj mp 2nd sg			w_stem,unw</NL><NL>V ai)sxu_/nh|,ai)sxu/nw  pres ind mp 2nd sg			w_stem,unw</NL><NL>V ai)sxu_/nh|,ai)sxu/nw  pres subj act 3rd sg			w_stem,unw</NL>
ai)th/mata => ai)th/mata
<NL>N ai)/thma  neut nom/voc/acc pl			ma_matos</NL>
ai)th/sas => ai)th/sas
<NL>P ai)th/sa_s,ai)te/w  aor part act masc nom/voc sg	attic epic ionic		aor1,ew_denom</NL>
ai)th/sasqe => ai)th/sasqe
<NL>V ai)te/w  aor imperat mid 2nd pl			aor1,ew_denom</NL><NL>V ai)te/w  aor ind mid 2nd pl	homeric ionic	unaugmented	aor1,ew_denom</NL>
ai)th/sei => ai)th/sei
<NL>N ai)/thsis  fem nom/voc/acc dual	attic epic	contr	is_ews</NL><NL>N ai)th/sei+,ai)/thsis  fem dat sg	epic		is_ews</NL><NL>N ai)/thsis  fem dat sg	attic ionic	contr	is_ews</NL><NL>V ai)te/w  aor subj act 3rd sg	epic	short_subj	aor1,ew_denom</NL><NL>V ai)te/w  fut ind mid 2nd sg			reg_fut,ew_denom</NL><NL>V ai)te/w  fut ind act 3rd sg			reg_fut,ew_denom</NL>
ai)th/sesqe => ai)th/sesqe
<NL>V ai)te/w  fut ind mid 2nd pl			reg_fut,ew_denom</NL>
ai)th/shtai => ai)th/shtai
<NL>V ai)te/w  aor subj mid 3rd sg			aor1,ew_denom</NL>
ai)th/shte => ai)th/shte
<NL>V ai)te/w  aor subj act 2nd pl			aor1,ew_denom</NL>
ai)th/sousin => ai)th/sousin
<NL>V ai)te/w  aor subj act 3rd pl	epic	nu_movable short_subj	aor1,ew_denom</NL><NL>P ai)te/w  fut part act masc/neut dat pl	attic epic doric ionic	nu_movable	reg_fut,ew_denom</NL><NL>V ai)te/w  fut ind act 3rd pl	attic epic doric ionic	nu_movable	reg_fut,ew_denom</NL>
ai)th/swmai => ai)th/swmai
<NL>V ai)te/w  aor subj mid 1st sg			aor1,ew_denom</NL>
ai)th/swmen => ai)th/swmen
<NL>V ai)te/w  aor subj act 1st pl			aor1,ew_denom</NL>
ai)th/swntai => ai)th/swntai
<NL>V ai)te/w  aor subj mid 3rd pl			aor1,ew_denom</NL>
ai)th/sh| => ai)th/sh|
<NL>N ai)th/shi,ai)/thsis  fem dat sg	epic		is_ews</NL><NL>V ai)te/w  aor subj mid 2nd sg			aor1,ew_denom</NL><NL>V ai)te/w  aor subj act 3rd sg			aor1,ew_denom</NL><NL>V ai)te/w  fut ind mid 2nd sg			reg_fut,ew_denom</NL>
ai)th/sh|s => ai)th/sh|s
<NL>V ai)te/w  aor subj act 2nd sg			aor1,ew_denom</NL>
ai)ti/a => ai)ti/a
<NL>N ai)ti/a_,ai)/tios  fem nom/voc/acc dual			os_h_on</NL><NL>N ai)ti/a_,ai)/tios  fem nom/voc sg	attic doric aeolic		os_h_on</NL><NL>N ai)ti/a_,ai)ti/a  fem nom/voc/acc dual			h_hs</NL><NL>N ai)ti/a_,ai)ti/a  fem nom/voc sg	attic doric aeolic		h_hs</NL>
ai)ti/an => ai)ti/an
<NL>N ai)ti/a_n,ai)/tios  fem acc sg	attic doric aeolic		os_h_on</NL><NL>N ai)ti/a_n,ai)ti/a  fem acc sg	attic doric aeolic		h_hs</NL>
ai)ti/as => ai)ti/as
<NL>N ai)ti/a_s,ai)/tios  fem acc pl			os_h_on</NL><NL>N ai)ti/a_s,ai)/tios  fem gen sg	attic doric aeolic		os_h_on</NL><NL>N ai)ti/a_s,ai)ti/a  fem acc pl			h_hs</NL><NL>N ai)ti/a_s,ai)ti/a  fem gen sg	attic doric aeolic		h_hs</NL>
ai)ti/ou => ai)ti/ou
<NL>N ai)/tios  masc/neut gen sg			os_h_on</NL><NL>N ai)/tios  masc/fem/neut gen sg			os_on</NL>
ai)tei/tw => ai)tei/tw
<NL>V ai)te/w  pres imperat act 3rd sg	attic epic	contr	ew_pr,ew_denom</NL>
ai)tei=n => ai)tei=n
<NL>V ai)te/w  pres inf act	attic epic doric	contr	ew_pr,ew_denom</NL>
ai)tei=s => ai)tei=s
<NL>V ai)te/w  pres ind act 2nd sg	attic epic doric ionic	contr	ew_pr,ew_denom</NL>
ai)tei=sqai => ai)tei=sqai
<NL>V ai)te/w  pres inf mp	attic epic	contr	ew_pr,ew_denom</NL>
ai)tei=sqe => ai)tei=sqe
<NL>V ai)te/w  pres imperat mp 2nd pl	attic epic	contr	ew_pr,ew_denom</NL><NL>V ai)te/w  pres opt mp 2nd pl	epic ionic		ew_pr,ew_denom</NL><NL>V ai)te/w  pres ind mp 2nd pl	attic epic	contr	ew_pr,ew_denom</NL><NL>V ai)te/w  imperf ind mp 2nd pl	attic epic	contr unaugmented	ew_pr,ew_denom</NL>
ai)tei=te => ai)tei=te
<NL>V ai)te/w  pres imperat act 2nd pl	attic epic	contr	ew_pr,ew_denom</NL><NL>V ai)te/w  pres opt act 2nd pl			ew_pr,ew_denom</NL><NL>V ai)te/w  pres ind act 2nd pl	attic epic	contr	ew_pr,ew_denom</NL><NL>V ai)te/w  imperf ind act 2nd pl	attic epic	contr unaugmented	ew_pr,ew_denom</NL>
ai)tiw/mata => ai)tiw/mata
<NL>N ai)ti/wma  neut nom/voc/acc pl			ma_matos</NL>
ai)tou/meqa => ai)tou/meqa
<NL>V ai)te/w  pres ind mp 1st pl	attic epic doric	contr	ew_pr,ew_denom</NL><NL>V ai)te/w  imperf ind mp 1st pl	attic epic doric	contr unaugmented	ew_pr,ew_denom</NL>
ai)tou/menoi => ai)tou/menoi
<NL>P ai)te/w  pres part mp masc nom/voc pl	attic epic doric	contr	ew_pr,ew_denom</NL>
ai)tou=mai => ai)tou=mai
<NL>V ai)te/w  pres ind mp 1st sg	attic epic doric	contr	ew_pr,ew_denom</NL>
ai)tou=nti => ai)tou=nti
<NL>P ai)te/w  pres part act masc/neut dat sg	attic epic doric	contr	ew_pr,ew_denom</NL><NL>V ai)te/w  pres ind act 3rd pl	doric	contr	ew_pr,ew_denom</NL>
ai)tou=sa => ai)tou=sa
<NL>P ai)te/w  pres part act fem nom/voc sg	attic epic doric	contr	ew_pr,ew_denom</NL>
ai)tou=sin => ai)tou=sin
<NL>P ai)te/w  pres part act masc/neut dat pl	attic epic doric	contr nu_movable	ew_pr,ew_denom</NL><NL>V ai)te/w  pres ind act 3rd pl	attic epic doric	contr nu_movable	ew_pr,ew_denom</NL>
ai)tw/meqa => ai)tw/meqa
<NL>V ai)te/w  pres subj mp 1st pl	attic epic doric	contr	ew_pr,ew_denom</NL>
ai)th=sai => ai)th=sai
<NL>V ai)te/w  aor inf act			aor1,ew_denom</NL>
ai)tw=men => ai)tw=men
<NL>V ai)te/w  pres subj act 1st pl	attic epic doric	contr	ew_pr,ew_denom</NL>
ai)tw=n => ai)tw=n
<NL>P ai)te/w  pres part act masc nom sg	attic epic doric	contr	ew_pr,ew_denom</NL>
ai)fni/dios => ai)fni/dios
<NL>N ai)fni/dios  masc nom sg			os_h_on</NL><NL>N ai)fni/dios  masc/fem nom sg			os_on</NL>
ai)xmalwsi/an => ai)xmalwsi/an
<NL>N ai)xmalwsi/a_n,ai)xmalwsi/a  fem acc sg	attic doric aeolic		h_hs</NL>
ai)xmalwti/zonta => ai)xmalwti/zonta
<NL>P ai)xmalwti/zw  pres part act neut nom/voc/acc pl			w_stem,izw</NL><NL>P ai)xmalwti/zw  pres part act masc acc sg			w_stem,izw</NL>
ai)xmalwti/zontes => ai)xmalwti/zontes
<NL>P ai)xmalwti/zw  pres part act masc nom/voc pl			w_stem,izw</NL>
ai)xmalwtisqh/sontai => ai)xmalwtisqh/sontai
<NL>V ai)xmalwti/zw  fut ind pass 3rd pl			aor_pass,izw</NL>
ai)xmalw/tois => ai)xmalw/tois
<NL>N ai)xma/lwtos  masc/fem/neut dat pl			os_on</NL>
ai)wni/an => ai)wni/an
<NL>N ai)wni/a_n,ai)w/nios  fem acc sg	attic doric aeolic		os_h_on</NL>
ai)wni/ois => ai)wni/ois
<NL>N ai)w/nios  masc/neut dat pl			os_h_on</NL><NL>N ai)w/nios  masc/fem/neut dat pl			os_on</NL>
ai)wni/ou => ai)wni/ou
<NL>N ai)w/nios  masc/neut gen sg			os_h_on</NL><NL>N ai)w/nios  masc/fem/neut gen sg			os_on</NL>
ai)wni/ous => ai)wni/ous
<NL>N ai)w/nios  masc acc pl			os_h_on</NL><NL>N ai)w/nios  masc/fem acc pl			os_on</NL>
ai)wni/wn => ai)wni/wn
<NL>N ai)w/nios  fem gen pl			os_h_on</NL><NL>N ai)w/nios  masc/neut gen pl			os_h_on</NL><NL>N ai)w/nios  masc/fem/neut gen pl			os_on</NL>
ai)w/nia => ai)w/nia
<NL>N ai)w/nios  neut nom/voc/acc pl			os_h_on</NL><NL>N ai)w/nios  neut nom/voc/acc pl			os_on</NL>
ai)w/nion => ai)w/nion
<NL>N ai)w/nios  masc acc sg			os_h_on</NL><NL>N ai)w/nios  neut nom/voc/acc sg			os_h_on</NL><NL>N ai)w/nios  masc/fem acc sg			os_on</NL><NL>N ai)w/nios  neut nom/voc/acc sg			os_on</NL>
ai)w/nios => ai)w/nios
<NL>N ai)w/nios  masc nom sg			os_h_on</NL><NL>N ai)w/nios  masc/fem nom sg			os_on</NL>
ai)w/nwn => ai)w/nwn
<NL>N ai)w/n  masc gen pl		poetic	n_nos</NL>
ai)w=na => ai)w=na
<NL>N ai)w/n  masc acc sg		poetic	n_nos</NL>
ai)w=nas => ai)w=nas
<NL>N ai)w/n  masc acc pl		poetic	n_nos</NL>
ai)w=ni => ai)w=ni
<NL>N ai)w/n  masc dat sg		poetic	n_nos</NL>
ai)w=nos => ai)w=nos
<NL>N ai)w/n  masc gen sg		poetic	n_nos</NL>
ai)w=sin => ai)w=sin
<NL>P ai)a/zw  fut part act masc/neut dat pl	attic epic doric ionic	contr nu_movable	aw_fut,azw</NL><NL>V ai)a/zw  fut ind act 3rd pl	attic epic doric ionic	contr nu_movable	aw_fut,azw</NL><NL>N ai)w/n  masc dat pl		nu_movable poetic	n_nos</NL>
ai( => ai(
<NL>N o(  fem nom/voc pl		proclitic indeclform	article</NL>
ai(ma/twn => ai(ma/twn
<NL>N ai(_ma/twn,ai(=ma  neut gen pl			ma_matos</NL><NL>V ai(mata/w  imperf ind act 3rd pl	homeric ionic	contr unaugmented	aw_pr,aw_denom</NL><NL>V ai(mata/w  imperf ind act 1st sg	homeric ionic	contr unaugmented	aw_pr,aw_denom</NL>
ai(matekxusi/as => ai(matekxusi/as
<NL>N ai(matekxusi/a_s,ai(matekxusi/a  fem acc pl			h_hs</NL><NL>N ai(matekxusi/a_s,ai(matekxusi/a  fem gen sg	attic doric aeolic		h_hs</NL>
ai(morroou=sa => ai(morroou=sa
<NL>P ai(morroe/w  pres part act fem nom/voc sg	attic epic doric	contr	ew_pr,ew_denom</NL>
ai(re/seis => ai(re/seis
<NL>N ai(/resis  fem nom/voc pl	attic epic	contr	is_ews</NL><NL>N ai(/resis  fem nom/acc pl	attic		is_ews</NL>
ai(re/sews => ai(re/sews
<NL>N ai(re/sew^s,ai(/resis  fem gen sg	attic		is_ews</NL>
ai(rh/somai => ai(rh/somai
<NL>V ai(re/w  aor subj mid 1st sg	epic prose	rare short_subj later	aor1,e_stem</NL><NL>V ai(re/w  fut ind mid 1st sg			reg_fut,e_stem</NL>
ai(retiko/n => ai(retiko/n
<NL>N ai(retiko/s  masc acc sg			os_h_on</NL><NL>N ai(retiko/s  neut nom/voc/acc sg			os_h_on</NL>
ai)/rei => ai)/rei
<NL>V ai)/rw  pres ind mp 2nd sg			w_stem,airw</NL><NL>V ai)/rw  pres ind act 3rd sg			w_stem,airw</NL>
ai)/reis => ai)/reis
<NL>V ai)/rw  pres ind act 2nd sg			w_stem,airw</NL>
ai)/retai => ai)/retai
<NL>V ai)/rw  pres ind mp 3rd sg			w_stem,airw</NL>
ai)/rete => ai)/rete
<NL>V ai)/rw  pres imperat act 2nd pl			w_stem,airw</NL><NL>V ai)/rw  pres ind act 2nd pl			w_stem,airw</NL><NL>V ai)/rw  imperf ind act 2nd pl	homeric ionic	unaugmented	w_stem,airw</NL>
ai)/rontos => ai)/rontos
<NL>P ai)/rw  pres part act masc/neut gen sg			w_stem,airw</NL>
ai)/rwn => ai)/rwn
<NL>P ai)/rw  pres part act masc nom sg			w_stem,airw</NL>
ai)/rwsin => ai)/rwsin
<NL>V ai)/rw  pres subj act 3rd pl		nu_movable	w_stem,airw</NL>
ai)/sqwntai => ai)/sqwntai
<NL>V ai)sqa/nomai  aor subj mid 3rd pl			aor2,anw</NL><NL>V ai)sqa/nomai  pres subj mp 3rd pl	attic	later	w_stem</NL>
ai)/thma => ai)/thma
<NL>N ai)/thma  neut nom/voc/acc sg			ma_matos</NL>
ai)/tion => ai)/tion
<NL>N ai)/tios  masc acc sg			os_h_on</NL><NL>N ai)/tios  neut nom/voc/acc sg			os_h_on</NL><NL>N ai)/tios  masc/fem acc sg			os_on</NL><NL>N ai)/tios  neut nom/voc/acc sg			os_on</NL><NL>V ai)te/w  imperf ind act 3rd pl	doric	unaugmented poetic	ew_pr,ew_denom</NL><NL>V ai)te/w  imperf ind act 1st sg	doric	unaugmented poetic	ew_pr,ew_denom</NL>
ai)/tios => ai)/tios
<NL>N ai)/tios  masc nom sg			os_h_on</NL><NL>N ai)/tios  masc/fem nom sg			os_on</NL>
ai(/ => ai(/
<NL>N o(  fem nom/voc pl		proclitic indeclform	article</NL><NL>N o(/s  fem nom pl		indeclform	relative</NL>
ai(/mati => ai(/mati
<NL>N ai(_/mati,ai(=ma  neut dat sg			ma_matos</NL>
ai(/matos => ai(/matos
<NL>N ai(_/matos,ai(=ma  neut gen sg			ma_matos</NL>
ai(/resin => ai(/resin
<NL>N ai(/resis  fem acc sg			is_ews</NL>
ai(/resis => ai(/resis
<NL>N ai(/resis  fem nom sg			is_ews</NL>
ai(/tines => ai(/tines
<NL>N o(/stis  fem nom pl		indeclform	relative</NL>
ai)=non => ai)=non
<NL>N ai)=nos  masc acc sg	epic ionic	poetic	os_ou</NL>
ai(=ma => ai(=ma
<NL>N ai(=ma  neut nom/voc/acc sg			ma_matos</NL>
ai(=s => ai(=s
<NL>N o(/s  fem dat pl		indeclform	relative</NL>
au)ga/sai => au)ga/sai
<NL>P au)ga_/sa_|,au)ga/zw  fut part act fem dat sg	doric		aw_fut,azw</NL><NL>V au)ga/zw  aor inf act			aor1,azw</NL><NL>V au)ga/sai_,au)ga/zw  aor opt act 3rd sg			aor1,azw</NL>
au)gh=s => au)gh=s
<NL>V au)ga/zw  fut ind act 2nd sg	doric	contr	aw_fut,azw</NL><NL>V au)ge/w  pres ind act 2nd sg	doric	contr	ew_pr,ew_denom</NL><NL>N au)gh/  fem gen sg	attic epic ionic		h_hs</NL><NL>N au)gh/s  masc/fem acc pl	attic epic doric	contr	hs_es</NL><NL>N au)gh/s  masc/fem nom/voc pl	doric aeolic	contr	hs_es</NL>
au)qa/deis => au)qa/deis
<NL>N au)qa_/deis,au)qa/dhs  masc/fem acc pl		contr	hs_es</NL><NL>N au)qa_/deis,au)qa/dhs  masc/fem nom/voc pl	attic epic	contr	hs_es</NL>
au)qa/dh => au)qa/dh
<NL>N au)qa_/dh,au)qa/dhs  neut nom/voc/acc pl	attic epic doric	contr	hs_es</NL><NL>N au)qa_/dh,au)qa/dhs  masc/fem/neut nom/voc/acc dual	doric aeolic	contr	hs_es</NL><NL>N au)qa_/dh,au)qa/dhs  masc/fem acc sg	attic epic doric	contr	hs_es</NL>
au)qai/retoi => au)qai/retoi
<NL>N au)qai/retos  masc/fem nom/voc pl			os_on</NL>
au)qai/retos => au)qai/retos
<NL>N au)qai/retos  masc/fem nom sg			os_on</NL>
au)qentei=n => au)qentei=n
<NL>V au)qente/w  pres inf act	attic epic doric	contr	ew_pr,ew_denom</NL>
au)lh/n => au)lh/n
<NL>N au)lh/  fem acc sg	attic epic ionic		h_hs</NL>
au)lhta/s => au)lhta/s
<NL>N au)lhta_/s,au)lhth/s  masc acc pl			hs_ou</NL><NL>N au)lhta_/s,au)lhth/s  masc nom sg	epic doric aeolic		hs_ou</NL>
au)lhtw=n => au)lhtw=n
<NL>N au)lh/ths  masc gen pl			hs_ou</NL><NL>N au)lhth/s  masc gen pl			hs_ou</NL>
au)lou/menon => au)lou/menon
<NL>P au)le/w  pres part mp masc acc sg	attic epic doric	contr	ew_pr,ew_denom</NL><NL>P au)le/w  pres part mp neut nom/voc/acc sg	attic epic doric	contr	ew_pr,ew_denom</NL>
au)lo/s => au)lo/s
<NL>N au)lo/s  masc nom sg			os_ou</NL>
au)lh=s => au)lh=s
<NL>V au)le/w  pres ind act 2nd sg	doric	contr	ew_pr,ew_denom</NL><NL>N au)lh/  fem gen sg	attic epic ionic		h_hs</NL>
au)lh=| => au)lh=|
<NL>V au)le/w  pres subj mp 2nd sg		contr	ew_pr,ew_denom</NL><NL>V au)le/w  pres ind mp 2nd sg		contr	ew_pr,ew_denom</NL><NL>V au)le/w  pres subj act 3rd sg		contr	ew_pr,ew_denom</NL><NL>N au)lh/  fem dat sg	attic epic ionic		h_hs</NL>
au)ca/nein => au)ca/nein
<NL>V au)ca/nw  pres inf act	attic epic	contr	w_stem,anw</NL>
au)ca/nete => au)ca/nete
<NL>V au)ca/nw  imperf ind act 2nd pl	doric		w_stem,anw</NL><NL>V au)ca/nw  pres imperat act 2nd pl			w_stem,anw</NL><NL>V au)ca/nw  pres ind act 2nd pl			w_stem,anw</NL><NL>V au)ca/nw  imperf ind act 2nd pl	homeric ionic	unaugmented	w_stem,anw</NL>
au)ca/nousin => au)ca/nousin
<NL>P au)ca/nw  pres part act masc/neut dat pl	attic epic doric ionic	nu_movable	w_stem,anw</NL><NL>V au)ca/nw  pres ind act 3rd pl	attic epic doric ionic	nu_movable	w_stem,anw</NL>
au)ca/nwn => au)ca/nwn
<NL>P au)ca/nw  pres part act masc nom sg			w_stem,anw</NL>
au)ch/sei => au)ch/sei
<NL>N au)/chsis  fem nom/voc/acc dual	attic epic	contr	is_ews</NL><NL>N au)ch/sei+,au)/chsis  fem dat sg	epic		is_ews</NL><NL>N au)/chsis  fem dat sg	attic ionic	contr	is_ews</NL><NL>V au)ca/nw  aor subj act 3rd sg	epic	short_subj	aor1,anw</NL><NL>V au)ca/nw  fut ind mid 2nd sg			reg_fut,anw</NL><NL>V au)ca/nw  fut ind act 3rd sg			reg_fut,anw</NL>
au)ch/swmen => au)ch/swmen
<NL>V au)ca/nw  aor subj act 1st pl			aor1,anw</NL>
au)canome/nhs => au)canome/nhs
<NL>P au)ca/nw  pres part mp fem gen sg	attic epic ionic		w_stem,anw</NL>
au)cano/mena => au)cano/mena
<NL>P au)ca/nw  pres part mp neut nom/voc/acc pl			w_stem,anw</NL>
au)cano/menoi => au)cano/menoi
<NL>P au)ca/nw  pres part mp masc nom/voc pl			w_stem,anw</NL>
au)cano/menon => au)cano/menon
<NL>P au)ca/nw  pres part mp masc acc sg			w_stem,anw</NL><NL>P au)ca/nw  pres part mp neut nom/voc/acc sg			w_stem,anw</NL>
au)chqh=te => au)chqh=te
<NL>V au)ca/nw  aor subj pass 2nd pl		contr	aor_pass,anw</NL>
au)chqh=| => au)chqh=|
<NL>V au)ca/nw  aor subj pass 3rd sg		contr	aor_pass,anw</NL>
au)sthro/s => au)sthro/s
<NL>N au)sthro/s  masc nom sg			os_h_on</NL>
au)ta/ => au)ta/
<NL>N au)to/s  neut nom/voc/acc pl			art_adj</NL><NL>N au)ta_/,au)to/s  fem nom/voc/acc dual			art_adj</NL><NL>N au)ta_/,au)to/s  fem nom/voc sg	doric aeolic		art_adj</NL>
au)ta/rkeian => au)ta/rkeian
<NL>N au)ta/rkeia  fem acc sg			a_hs</NL>
au)ta/rkhs => au)ta/rkhs
<NL>N au)ta/rkhs  masc/fem acc pl	attic epic doric	contr	hs_es</NL><NL>N au)ta/rkhs  masc/fem nom/voc pl	doric aeolic	contr	hs_es</NL><NL>N au)ta/rkhs  masc/fem nom sg			hs_es</NL><NL>V au)tarke/w  imperf ind act 2nd sg	doric aeolic	contr	ew_pr,ew_denom</NL><NL>V au)tarke/w  imperf ind act 2nd sg	doric aeolic	contr unaugmented poetic	ew_pr,ew_denom</NL>
au)ta/s => au)ta/s
<NL>N au)ta_/s,au)to/s  fem acc pl			art_adj</NL>
au)th/ => au)th/
<NL>N au)to/s  fem nom/voc sg	attic epic ionic		art_adj</NL>
au)th/n => au)th/n
<NL>N au)to/s  fem acc sg	attic epic ionic		art_adj</NL>
au)tarkei/as => au)tarkei/as
<NL>N au)tarkei/a_s,au)ta/rkeia  fem acc pl			a_hs</NL><NL>N au)tarkei/a_s,au)ta/rkeia  fem gen sg	attic doric aeolic		a_hs</NL>
au)tai=s => au)tai=s
<NL>N au)to/s  fem dat pl			art_adj</NL>
au)toi/ => au)toi/
<NL>N au)to/s  masc nom/voc pl			art_adj</NL>
au)tokata/kritos => au)tokata/kritos
<NL>N au)tokata/kritos  masc/fem nom sg			os_on</NL>
au)toma/th => au)toma/th
<NL>N au)to/matos  fem nom/voc sg	attic epic ionic		os_h_on</NL><NL>V au)tomate/w  imperf ind act 3rd sg	doric aeolic	contr	ew_pr,ew_denom</NL><NL>V au)tomate/w  pres imperat act 2nd sg	doric aeolic	contr	ew_pr,ew_denom</NL><NL>V au)tomate/w  imperf ind act 3rd sg	doric aeolic	contr unaugmented poetic	ew_pr,ew_denom</NL>
au)tou/s => au)tou/s
<NL>N au)to/s  masc acc pl			art_adj</NL>
au)toi=s => au)toi=s
<NL>N au)to/s  neut dat pl			art_adj</NL><NL>N au)to/s  masc dat pl			art_adj</NL>
au)tou= => au)tou=
<NL>N au)to/s  neut gen sg			art_adj</NL><NL>N au)to/s  masc gen sg			art_adj</NL><NL>N au)tou= 		indeclform	adverb</NL>
au)to/ => au)to/
<NL>N au)to/s  neut nom/voc/acc sg			art_adj</NL>
au)to/n => au)to/n
<NL>N au)to/s  masc acc sg			art_adj</NL>
au)to/ptai => au)to/ptai
<NL>N au)to/pths  masc nom/voc pl			hs_ou</NL><NL>N au)to/pta_|,au)to/pths  masc dat sg	doric aeolic		hs_ou</NL>
au)to/s => au)to/s
<NL>N au)to/s  masc nom sg			art_adj</NL>
au)to/xeires => au)to/xeires
<NL>N au)to/xeir  masc/fem nom/voc pl			r_ros</NL>
au)th=s => au)th=s
<NL>N au)to/s  fem gen sg	attic epic ionic		art_adj</NL>
au)th=| => au)th=|
<NL>N au)to/s  fem dat sg	attic epic ionic		art_adj</NL>
au)tw=n => au)tw=n
<NL>N au)to/s  neut gen pl			art_adj</NL><NL>N au)to/s  fem gen pl			art_adj</NL><NL>N au)to/s  masc gen pl			art_adj</NL>
au)tw=| => au)tw=|
<NL>N au)to/s  neut dat sg			art_adj</NL><NL>N au)to/s  masc dat sg			art_adj</NL>
au)xei= => au)xei=
<NL>V au)xe/w  pres ind mp 2nd sg	attic epic doric ionic	contr	ew_pr,ew_denom</NL><NL>V au)xe/w  pres ind act 3rd sg	attic epic doric ionic	contr	ew_pr,ew_denom</NL>
au)xmhrw=| => au)xmhrw=|
<NL>N au)xmhro/s  masc/neut dat sg			os_h_on</NL>
au(tou/s => au(tou/s
<NL>N e(autou=  masc acc pl			art_adj</NL>
au(to/n => au(to/n
<NL>N e(autou=  masc acc sg			art_adj</NL>
au(tw=| => au(tw=|
<NL>N e(autou=  neut dat sg			art_adj</NL><NL>N e(autou=  masc dat sg			art_adj</NL>
au)/cei => au)/cei
<NL>N au)=cis  fem nom/voc/acc dual	attic epic	contr	is_ews</NL><NL>N au)/cei+,au)=cis  fem dat sg	epic		is_ews</NL><NL>N au)=cis  fem dat sg	attic ionic	contr	is_ews</NL><NL>V au)ca/nw  pres ind mp 2nd sg			w_stem,anw</NL><NL>V au)ca/nw  pres ind act 3rd sg			w_stem,anw</NL>
au)/chsin => au)/chsin
<NL>N au)/chsis  fem acc sg			is_ews</NL><NL>N au)=cis  fem dat pl	epic	nu_movable	is_ews</NL><NL>V au)ca/nw  pres subj mp 2nd sg	epic	nu_movable	w_stem,anw</NL><NL>V au)ca/nw  pres subj act 3rd sg	epic	nu_movable	w_stem,anw</NL>
au)/rion => au)/rion
<NL>N au)/rion 		indeclform	adverb</NL>
au(/th => au(/th
<NL>N ou(=tos  fem nom/voc sg		indeclform	pron_adj1</NL>
au(=tai => au(=tai
<NL>N ou(=tos  fem nom/voc pl		indeclform	pron_adj1</NL>
ba/qh => ba/qh
<NL>N ba/qos  neut nom/voc/acc pl	attic epic doric	contr	hs_eos</NL><NL>N ba/qos  neut nom/voc/acc dual	doric aeolic	contr	hs_eos</NL>
ba/qos => ba/qos
<NL>N ba/qos  neut nom/voc/acc sg			hs_eos</NL>
ba/qous => ba/qous
<NL>N ba/qos  neut gen sg	attic epic doric	contr	hs_eos</NL>
ba/le => ba/le
<NL>V ba/llw  aor imperat act 2nd sg			aor2</NL><NL>V ba/llw  aor ind act 3rd sg	homeric ionic	unaugmented	aor2</NL>
ba/lhte => ba/lhte
<NL>V ba/llw  aor subj act 2nd pl			aor2</NL><NL>V ba_/lhte,ba/llw  aor subj act 2nd pl	doric		aor1,allw</NL>
ba/llei => ba/llei
<NL>N ba/llis  fem nom/voc/acc dual	attic epic	contr	is_ews</NL><NL>N ba/llei+,ba/llis  fem dat sg	epic		is_ews</NL><NL>N ba/llis  fem dat sg	attic ionic	contr	is_ews</NL><NL>V ba/llw  pres ind mp 2nd sg			w_stem,allw</NL><NL>V ba/llw  pres ind act 3rd sg			w_stem,allw</NL>
ba/llein => ba/llein
<NL>V ba/llw  pres inf act	attic epic	contr	w_stem,allw</NL>
ba/lletai => ba/lletai
<NL>V ba/llw  pres ind mp 3rd sg			w_stem,allw</NL>
ba/llomen => ba/llomen
<NL>V ba/llw  pres ind act 1st pl			w_stem,allw</NL><NL>V ba/llw  imperf ind act 1st pl	homeric ionic	unaugmented	w_stem,allw</NL>
ba/llontas => ba/llontas
<NL>P ba/llw  pres part act masc acc pl			w_stem,allw</NL>
ba/llontes => ba/llontes
<NL>P ba/llw  pres part act masc nom/voc pl			w_stem,allw</NL>
ba/llousan => ba/llousan
<NL>P ba/llw  pres part act fem acc sg	attic epic doric ionic		w_stem,allw</NL>
ba/llousin => ba/llousin
<NL>P ba/llw  pres part act masc/neut dat pl	attic epic doric ionic	nu_movable	w_stem,allw</NL><NL>V ba/llw  pres ind act 3rd pl	attic epic doric ionic	nu_movable	w_stem,allw</NL>
ba/llw => ba/llw
<NL>V ba/llw  pres subj act 1st sg			w_stem,allw</NL><NL>V ba/llw  pres ind act 1st sg			w_stem,allw</NL>
ba/lw => ba/lw
<NL>V ba/llw  aor subj act 1st sg			aor2</NL><NL>V ba_/lw,ba/llw  aor subj act 1st sg	doric		aor1,allw</NL><NL>V ba_/lw,ba/llw  aor ind mid 2nd sg	doric	unaugmented poetic	aor1,allw</NL>
ba/lwsin => ba/lwsin
<NL>V ba/llw  aor subj act 3rd pl		nu_movable	aor2</NL><NL>V ba_/lwsin,ba/llw  aor subj act 3rd pl	doric	nu_movable	aor1,allw</NL>
ba/lh| => ba/lh|
<NL>V ba/llw  aor subj mp 2nd sg			aor2</NL><NL>V ba/llw  aor subj act 3rd sg			aor2</NL><NL>V ba_/lh|,ba/llw  aor subj mid 2nd sg	doric		aor1,allw</NL><NL>V ba_/lh|,ba/llw  aor subj act 3rd sg	doric		aor1,allw</NL>
ba/ptisai => ba/ptisai
<NL>V bapti/zw  aor imperat mid 2nd sg			aor1,izw</NL>
ba/ptisma => ba/ptisma
<NL>N ba/ptisma  neut nom/voc/acc sg			ma_matos</NL>
ba/rbaroi => ba/rbaroi
<NL>N ba/rbaros  masc/fem nom/voc pl			os_on</NL>
ba/rbaros => ba/rbaros
<NL>N ba/rbaros  masc/fem nom sg			os_on</NL>
ba/rei => ba/rei
<NL>N ba/ros  neut nom/voc/acc dual	attic epic	contr	hs_eos</NL><NL>N ba/rei+,ba/ros  neut dat sg	epic ionic		hs_eos</NL><NL>N ba/ros  neut dat sg		contr	hs_eos</NL><NL>N ba_/rei,ba=ris  fem nom/voc/acc dual	attic epic ionic	contr	is_ews</NL><NL>N ba_/rei+,ba=ris  fem dat sg	epic ionic		is_ews</NL><NL>N ba_/rei,ba=ris  fem dat sg	attic ionic	contr	is_ews</NL><NL>V bare/w  pres imperat act 2nd sg	attic epic	contr	ew_pr,ew_denom</NL><NL>V bare/w  imperf ind act 3rd sg	attic epic	contr unaugmented	ew_pr,ew_denom</NL>
ba/rh => ba/rh
<NL>N ba/ros  neut nom/voc/acc pl	attic epic doric	contr	hs_eos</NL><NL>N ba/ros  neut nom/voc/acc dual	doric aeolic	contr	hs_eos</NL><NL>N ba_/rh,ba=ris  fem nom/voc/acc dual	doric ionic aeolic	contr	is_ews</NL><NL>V bare/w  pres imperat act 2nd sg	doric aeolic	contr	ew_pr,ew_denom</NL><NL>V bare/w  imperf ind act 3rd sg	doric aeolic	contr unaugmented poetic	ew_pr,ew_denom</NL>
ba/ros => ba/ros
<NL>N ba/ros  neut nom/voc/acc sg			hs_eos</NL>
ba/seis => ba/seis
<NL>N ba/sis  fem nom/voc pl	attic epic	contr	is_ews</NL><NL>N ba/sis  fem nom/acc pl	attic		is_ews</NL><NL>V ba/zw  aor subj act 2nd sg	epic	short_subj	aor1,azw</NL><NL>V ba/zw  fut ind act 2nd sg			reg_fut,azw</NL><NL>V ba_/seis,bai/nw  aor subj act 2nd sg	epic doric	short_subj causal	aor1,a_stem</NL>
ba/tou => ba/tou
<NL>N ba/ths  masc gen sg			hs_ou</NL><NL>N ba/ton  neut gen sg			os_ou</NL><NL>N ba/tos1  fem gen sg			os_ou</NL><NL>N ba/tos2  masc gen sg			os_ou</NL>
ba/tous => ba/tous
<NL>N ba/tos1  fem acc pl			os_ou</NL><NL>N ba/tos2  masc acc pl			os_ou</NL>
ba/traxoi => ba/traxoi
<NL>N ba/traxos  masc nom/voc pl			os_ou</NL>
ba/tw| => ba/tw|
<NL>N ba/ton  neut dat sg			os_ou</NL><NL>N ba/tos1  fem dat sg			os_ou</NL><NL>N ba/tos2  masc dat sg			os_ou</NL>
ba/yas => ba/yas
<NL>P ba/ya_s,ba/ptw  aor part act masc nom/voc sg	attic epic ionic		aor1,ptw</NL><NL>V ba/ptw  aor ind act 2nd sg	homeric ionic	unaugmented	aor1,ptw</NL>
ba/yw => ba/yw
<NL>V ba/ptw  aor subj act 1st sg			aor1,ptw</NL><NL>V ba/ptw  fut ind act 1st sg			reg_fut,ptw</NL><NL>V ba/ptw  aor ind mid 2nd sg	homeric ionic	unaugmented	aor1,ptw</NL>
ba/yh| => ba/yh|
<NL>V ba/ptw  aor subj mid 2nd sg			aor1,ptw</NL><NL>V ba/ptw  aor subj act 3rd sg			aor1,ptw</NL><NL>V ba/ptw  fut ind mid 2nd sg			reg_fut,ptw</NL><NL>N ba/yhi,ba/yis  fem dat sg	epic		is_ews</NL>
be/baios => be/baios
<NL>N be/baios  masc nom sg			os_h_on</NL><NL>N be/baios  masc/fem nom sg			os_on</NL>
be/bhlos => be/bhlos
<NL>N be/bhlos  masc/fem nom sg			os_on</NL>
be/blhtai => be/blhtai
<NL>V ba/llw  perf ind mp 3rd sg	epic		perfp_vow,e_stem</NL>
be/lh => be/lh
<NL>N be/los  neut nom/voc/acc pl	attic epic doric	contr	hs_eos</NL><NL>N be/los  neut nom/voc/acc dual	doric aeolic	contr	hs_eos</NL>
be/ltion => be/ltion
<NL>N be/lti_on,belti/wn  masc/fem voc comp sg			wn_on_comp</NL><NL>N be/lti_on,belti/wn  neut nom/voc/acc comp sg			wn_on_comp</NL>
bh/mati => bh/mati
<NL>N bh_/mati,bh=ma  neut dat sg			ma_matos</NL>
bh/matos => bh/matos
<NL>N bh_/matos,bh=ma  neut gen sg			ma_matos</NL>
bh/rullos => bh/rullos
<NL>N bh/rullos  fem nom sg			os_ou</NL>
bi/an => bi/an
<NL>N bi/a_n,bi/a  fem acc sg	attic doric aeolic		h_hs</NL><NL>V bi/a_n,bia/w  imperf ind act 3rd pl	doric aeolic	contr unaugmented poetic	aw_pr,aw_denom</NL><NL>V bi/a_n,bia/w  imperf ind act 1st sg	doric aeolic	contr unaugmented poetic	aw_pr,aw_denom</NL><NL>V bi/a_n,bia/w  imperf ind act 3rd pl	attic epic doric aeolic	r_e_i_alpha unaugmented poetic	ath_primary,aw_denom</NL><NL>V bi/a_n,bia/w  imperf ind act 1st sg	attic	r_e_i_alpha unaugmented poetic	ath_primary,aw_denom</NL>
bi/as => bi/as
<NL>N bi/a_s,bi/a  fem acc pl			h_hs</NL><NL>N bi/a_s,bi/a  fem gen sg	attic doric aeolic		h_hs</NL><NL>V bi/a_s,bia/w  pres ind act 2nd sg	attic	r_e_i_alpha	ath_primary,aw_denom</NL><NL>V bi/a_s,bia/w  imperf ind act 2nd sg	homeric ionic	contr unaugmented	aw_pr,aw_denom</NL>
bi/blou => bi/blou
<NL>N bi/blos  fem gen sg			os_ou</NL>
bi/blous => bi/blous
<NL>N bi/blos  fem acc pl			os_ou</NL>
bi/blw| => bi/blw|
<NL>N bi/blos  fem dat sg			os_ou</NL>
bi/on => bi/on
<NL>N bi/os  masc acc sg			os_ou</NL><NL>V bio/w  aor ind act 3rd pl	epic	unaugmented poetic	ath_w_aor</NL>
bi/ou => bi/ou
<NL>N bi/os  masc gen sg			os_ou</NL><NL>V bio/w  pres imperat act 2nd sg		contr	ow_pr,ow_denom</NL><NL>V bio/w  imperf ind mp 2nd sg	attic epic doric	contr unaugmented	w_stem</NL><NL>V bio/w  imperf ind act 3rd sg	homeric ionic	contr unaugmented	ow_pr,ow_denom</NL>
bi/wsin => bi/wsin
<NL>V bai/nw  aor subj act 3rd pl	doric	nu_movable	ath_h_aor</NL><NL>N bi/wsis  fem acc sg			is_ews</NL>
bai/+a => bai/+a
<NL>N bai/a_,bai/a  fem nom/voc/acc dual			h_hs</NL><NL>N bai/a_,bai/a  fem nom/voc sg	attic doric aeolic		h_hs</NL>
baqe/a => baqe/a
<NL>N baqu/s  fem nom/voc sg	epic ionic		us_eia_u</NL><NL>N baqu/s  neut nom/voc/acc pl	epic ionic		us_eia_u</NL><NL>N baqe/a_,baqu/s  fem nom/voc/acc dual	epic ionic		us_eia_u</NL>
baqe/ws => baqe/ws
<NL>N baqe/ws 		indeclform	adverb</NL><NL>N baqu/s  adverbial	ionic		us_eia_u</NL>
baqei= => baqei=
<NL>N baqu/s  masc/neut dat sg	ionic		us_eia_u</NL>
baqmo/n => baqmo/n
<NL>N baqmo/s  masc acc sg			os_ou</NL>
baqu/ => baqu/
<NL>N baqu/s  masc voc sg	ionic		us_eia_u</NL><NL>N baqu/s  neut nom/voc/acc sg	ionic		us_eia_u</NL>
bale/tw => bale/tw
<NL>V ba/llw  aor imperat act 3rd sg			aor2</NL>
balei= => balei=
<NL>V ba/llw  fut ind mid 2nd sg	attic epic doric ionic	contr	ew_fut,allw</NL><NL>V ba/llw  fut ind act 3rd sg	attic epic doric ionic	contr	ew_fut,allw</NL>
balei=n => balei=n
<NL>V ba/llw  aor inf act	attic epic doric	contr	aor2</NL><NL>V ba/llw  fut inf act	attic epic doric	contr	ew_fut,allw</NL>
balla/ntia => balla/ntia
<NL>N balla/ntion  neut nom/voc/acc pl			os_ou</NL>
balla/ntion => balla/ntion
<NL>N balla/ntion  neut nom/voc/acc sg			os_ou</NL>
ballanti/ou => ballanti/ou
<NL>N balla/ntion  neut gen sg			os_ou</NL>
ballo/mena => ballo/mena
<NL>P ba/llw  pres part mp neut nom/voc/acc pl			w_stem,allw</NL>
ballo/menon => ballo/menon
<NL>P ba/llw  pres part mp masc acc sg			w_stem,allw</NL><NL>P ba/llw  pres part mp neut nom/voc/acc sg			w_stem,allw</NL>
ballo/ntwn => ballo/ntwn
<NL>P ba/llw  pres part act masc/neut gen pl			w_stem,allw</NL><NL>V ba/llw  pres imperat act 3rd pl			w_stem,allw</NL>
balou=sa => balou=sa
<NL>P ba/llw  aor part act fem nom/voc sg	attic epic doric ionic		aor2</NL><NL>P ba/llw  fut part act fem nom/voc sg	attic epic doric	contr	ew_fut,allw</NL>
balou=sin => balou=sin
<NL>P ba/llw  aor part act masc/neut dat pl	attic epic doric ionic	nu_movable	aor2</NL><NL>P ba/llw  fut part act masc/neut dat pl	attic epic doric	contr nu_movable	ew_fut,allw</NL><NL>V ba/llw  fut ind act 3rd pl	attic epic doric	contr nu_movable	ew_fut,allw</NL>
bapti/zei => bapti/zei
<NL>V bapti/zw  pres ind mp 2nd sg			w_stem,izw</NL><NL>V bapti/zw  pres ind act 3rd sg			w_stem,izw</NL>
bapti/zein => bapti/zein
<NL>V bapti/zw  pres inf act	attic epic	contr	w_stem,izw</NL>
bapti/zeis => bapti/zeis
<NL>V bapti/zw  pres ind act 2nd sg			w_stem,izw</NL>
bapti/zomai => bapti/zomai
<NL>V bapti/zw  pres ind mp 1st sg			w_stem,izw</NL>
bapti/zontai => bapti/zontai
<NL>V bapti/zw  pres ind mp 3rd pl			w_stem,izw</NL>
bapti/zontes => bapti/zontes
<NL>P bapti/zw  pres part act masc nom/voc pl			w_stem,izw</NL>
bapti/zw => bapti/zw
<NL>V bapti/zw  pres subj act 1st sg			w_stem,izw</NL><NL>V bapti/zw  pres ind act 1st sg			w_stem,izw</NL>
bapti/zwn => bapti/zwn
<NL>P bapti/zw  pres part act masc nom sg			w_stem,izw</NL>
bapti/sei => bapti/sei
<NL>N ba/ptisis  fem nom/voc/acc dual	attic epic	contr	is_ews</NL><NL>N bapti/sei+,ba/ptisis  fem dat sg	epic		is_ews</NL><NL>N ba/ptisis  fem dat sg	attic ionic	contr	is_ews</NL><NL>V bapti/zw  aor subj act 3rd sg	epic	short_subj	aor1,izw</NL><NL>V bapti/zw  fut ind mid 2nd sg			reg_fut,izw</NL><NL>V bapti/zw  fut ind act 3rd sg			reg_fut,izw</NL>
bapti/smati => bapti/smati
<NL>N ba/ptisma  neut dat sg			ma_matos</NL>
bapti/smatos => bapti/smatos
<NL>N ba/ptisma  neut gen sg			ma_matos</NL>
baptizo/menoi => baptizo/menoi
<NL>P bapti/zw  pres part mp masc nom/voc pl			w_stem,izw</NL>
baptisqe/ntes => baptisqe/ntes
<NL>P bapti/zw  aor part pass masc nom/voc pl			aor_pass,izw</NL>
baptisqe/ntos => baptisqe/ntos
<NL>P bapti/zw  aor part pass masc/neut gen sg			aor_pass,izw</NL>
baptisqh/sesqe => baptisqh/sesqe
<NL>V bapti/zw  fut ind pass 2nd pl			aor_pass,izw</NL>
baptisqh/tw => baptisqh/tw
<NL>V bapti/zw  aor imperat pass 3rd sg			aor_pass,izw</NL>
baptisqei/s => baptisqei/s
<NL>P bapti/zw  aor part pass masc nom/voc sg			aor_pass,izw</NL>
baptisqh=nai => baptisqh=nai
<NL>V bapti/zw  aor inf pass			aor_pass,izw</NL>
baptismou/s => baptismou/s
<NL>N baptismo/s  masc acc pl			os_ou</NL>
baptismoi=s => baptismoi=s
<NL>N baptismo/s  masc dat pl			os_ou</NL>
baptismw=n => baptismw=n
<NL>N baptismo/s  masc gen pl			os_ou</NL>
baptisth/s => baptisth/s
<NL>N baptisth/s  masc nom sg			hs_ou</NL>
bare/a => bare/a
<NL>N baru/s  neut nom/voc/acc pl	epic ionic		us_eia_u</NL><NL>N bare/a_,baru/s  fem nom/voc/acc dual	epic ionic		us_eia_u</NL><NL>N baru/s  fem nom/voc sg	epic ionic		us_eia_u</NL>
bare/ws => bare/ws
<NL>N baru/s  adverbial			us_eia_u</NL>
barei/sqw => barei/sqw
<NL>V bare/w  pres imperat mp 3rd sg	attic epic	contr	ew_pr,ew_denom</NL>
barei=ai => barei=ai
<NL>V bare/w  pres ind mp 2nd sg	epic ionic		ew_pr,ew_denom</NL><NL>N baru/s  fem nom/voc pl			us_eia_u</NL>
barei=s => barei=s
<NL>V bare/w  pres ind act 2nd sg	attic epic doric ionic	contr	ew_pr,ew_denom</NL><NL>N baru/s  masc nom pl	attic epic	contr	us_eia_u</NL>
barhqw=sin => barhqw=sin
<NL>V bare/w  aor subj pass 3rd pl	attic epic doric	contr nu_movable	aor_pass,ew_denom</NL>
barou/menoi => barou/menoi
<NL>P bare/w  pres part mp masc nom/voc pl	attic epic doric	contr	ew_pr,ew_denom</NL>
baruti/mou => baruti/mou
<NL>N baruti_/mou,baru/timos  masc/fem/neut gen sg			os_on</NL>
baru/tera => baru/tera
<NL>N baru/s  neut nom/voc/acc pl		irreg_comp	os_h_on</NL>
basa/nois => basa/nois
<NL>N ba/sanos  fem dat pl			os_ou</NL>
basa/nou => basa/nou
<NL>N ba/sanos  fem gen sg			os_ou</NL>
basi/leion => basi/leion
<NL>N basi/leion  neut nom/voc/acc sg			os_ou</NL><NL>N basi/leios  masc acc sg			os_h_on</NL><NL>N basi/leios  neut nom/voc/acc sg			os_h_on</NL><NL>N basi/leios  masc/fem acc sg			os_on</NL><NL>N basi/leios  neut nom/voc/acc sg			os_on</NL>
basi/lissa => basi/lissa
<NL>N basi/lissa  fem nom/voc sg			a_hs</NL><NL>V basili/zw  aor ind act 1st sg	epic	unaugmented	aor1,izw</NL>
basani/sai => basani/sai
<NL>V basani/zw  aor inf act			aor1,izw</NL><NL>V basani/sai_,basani/zw  aor opt act 3rd sg			aor1,izw</NL>
basani/sh|s => basani/sh|s
<NL>V basani/zw  aor subj act 2nd sg			aor1,izw</NL>
basanizome/nh => basanizome/nh
<NL>P basani/zw  pres part mp fem nom/voc sg	attic epic ionic		w_stem,izw</NL>
basanizome/nous => basanizome/nous
<NL>P basani/zw  pres part mp masc acc pl			w_stem,izw</NL>
basanizo/menon => basanizo/menon
<NL>P basani/zw  pres part mp masc acc sg			w_stem,izw</NL><NL>P basani/zw  pres part mp neut nom/voc/acc sg			w_stem,izw</NL>
basanizo/menos => basanizo/menos
<NL>P basani/zw  pres part mp masc nom sg			w_stem,izw</NL>
basanisqh/setai => basanisqh/setai
<NL>V basani/zw  fut ind pass 3rd sg			aor_pass,izw</NL>
basanisqh/sontai => basanisqh/sontai
<NL>V basani/zw  fut ind pass 3rd pl			aor_pass,izw</NL>
basanismou= => basanismou=
<NL>N basanismo/s  masc gen sg			os_ou</NL>
basanismo/n => basanismo/n
<NL>N basanismo/s  masc acc sg			os_ou</NL>
basanismo/s => basanismo/s
<NL>N basanismo/s  masc nom sg			os_ou</NL>
basanistai=s => basanistai=s
<NL>N basanisth/s  masc dat pl			hs_ou</NL>
basile/a => basile/a
<NL>N basile/a_,basileu/s  masc acc sg			eus_ews</NL>
basile/wn => basile/wn
<NL>N basi/lh  fem gen pl	epic ionic		h_hs</NL><NL>N basileu/s  masc gen pl		contr	eus_ews</NL><NL>N basile/w^n,basileu/s  masc gen pl			eus_ews</NL>
basile/ws => basile/ws
<NL>N basileu/s  masc gen sg	epic doric ionic aeolic		eus_ews</NL><NL>N basile/w^s,basileu/s  masc gen sg	ionic		eus_ews</NL><NL>N basileu/s  masc nom sg	epic ionic		eus_ews</NL>
basili/sshs => basili/sshs
<NL>N basi/lissa  fem gen sg	attic epic ionic		a_hs</NL>
basilei/a => basilei/a
<NL>N basilei/a_,basi/leia  fem nom/voc/acc dual			a_hs</NL><NL>N basilei/a_,basi/leios  fem nom/voc/acc dual			os_h_on</NL><NL>N basilei/a_,basi/leios  fem nom/voc sg	attic doric aeolic		os_h_on</NL><NL>N basilei/a_,basilei/a  fem nom/voc/acc dual			h_hs</NL><NL>N basilei/a_,basilei/a  fem nom/voc sg	attic doric aeolic		h_hs</NL><NL>V basilei/+a_,basileia/w  pres imperat act 2nd sg		contr	aw_pr,iaw_denom</NL><NL>V basilei/a_,basileia/w  pres imperat act 2nd sg		contr	aw_pr,iaw_denom</NL><NL>V basilei/+a_,basileia/w  imperf ind act 3rd sg	homeric ionic	contr unaugmented	aw_pr,iaw_denom</NL><NL>V basilei/a_,basileia/w  imperf ind act 3rd sg	homeric ionic	contr unaugmented	aw_pr,iaw_denom</NL>
basilei/an => basilei/an
<NL>N basilei/a_n,basi/leios  fem acc sg	attic doric aeolic		os_h_on</NL><NL>N basilei/a_n,basilei/a  fem acc sg	attic doric aeolic		h_hs</NL><NL>V basilei/+a_n,basileia/w  imperf ind act 3rd pl	doric aeolic	contr unaugmented poetic	aw_pr,iaw_denom</NL><NL>V basilei/+a_n,basileia/w  imperf ind act 1st sg	doric aeolic	contr unaugmented poetic	aw_pr,iaw_denom</NL><NL>V basilei/a_n,basileia/w  imperf ind act 3rd pl	doric aeolic	contr unaugmented poetic	aw_pr,iaw_denom</NL><NL>V basilei/a_n,basileia/w  imperf ind act 1st sg	doric aeolic	contr unaugmented poetic	aw_pr,iaw_denom</NL>
basilei/as => basilei/as
<NL>N basilei/a_s,basi/leia  fem acc pl			a_hs</NL><NL>N basilei/a_s,basi/leia  fem gen sg	attic doric aeolic		a_hs</NL><NL>N basilei/a_s,basi/leios  fem acc pl			os_h_on</NL><NL>N basilei/a_s,basi/leios  fem gen sg	attic doric aeolic		os_h_on</NL><NL>N basilei/a_s,basilei/a  fem acc pl			h_hs</NL><NL>N basilei/a_s,basilei/a  fem gen sg	attic doric aeolic		h_hs</NL><NL>V basilei/+a_s,basileia/w  imperf ind act 2nd sg	homeric ionic	contr unaugmented	aw_pr,iaw_denom</NL><NL>V basilei/a_s,basileia/w  imperf ind act 2nd sg	homeric ionic	contr unaugmented	aw_pr,iaw_denom</NL>
basilei/ois => basilei/ois
<NL>N basi/leion  neut dat pl			os_ou</NL><NL>N basi/leios  masc/neut dat pl			os_h_on</NL><NL>N basi/leios  masc/fem/neut dat pl			os_on</NL>
basilei/a| => basilei/a|
<NL>N basilei/a_|,basi/leia  fem dat sg	attic doric aeolic		a_hs</NL><NL>N basilei/a_|,basi/leios  fem dat sg	attic doric aeolic		os_h_on</NL><NL>N basilei/a_|,basilei/a  fem dat sg	attic doric aeolic		h_hs</NL>
basileue/tw => basileue/tw
<NL>V basileu/w  pres imperat act 3rd sg			w_stem,euw</NL>
basileuo/ntwn => basileuo/ntwn
<NL>P basileu/w  pres part act masc/neut gen pl			w_stem,euw</NL><NL>V basileu/w  pres imperat act 3rd pl			w_stem,euw</NL>
basileu/ei => basileu/ei
<NL>V basileu/w  pres ind mp 2nd sg			w_stem,euw</NL><NL>V basileu/w  pres ind act 3rd sg			w_stem,euw</NL>
basileu/ein => basileu/ein
<NL>V basileu/w  pres inf act	attic epic	contr	w_stem,euw</NL>
basileu/s => basileu/s
<NL>N basileu/s  masc nom sg			eus_ews</NL>
basileu/sei => basileu/sei
<NL>V basileu/w  aor subj act 3rd sg	epic	short_subj	aor1,euw</NL><NL>V basileu/w  fut ind mid 2nd sg			reg_fut,euw</NL><NL>V basileu/w  fut ind act 3rd sg			reg_fut,euw</NL>
basileu/sousin => basileu/sousin
<NL>V basileu/w  aor subj act 3rd pl	epic	nu_movable short_subj	aor1,euw</NL><NL>P basileu/w  fut part act masc/neut dat pl	attic epic doric ionic	nu_movable	reg_fut,euw</NL><NL>V basileu/w  fut ind act 3rd pl	attic epic doric ionic	nu_movable	reg_fut,euw</NL>
basileu/sh| => basileu/sh|
<NL>V basileu/w  aor subj mid 2nd sg			aor1,euw</NL><NL>V basileu/w  aor subj act 3rd sg			aor1,euw</NL><NL>V basileu/w  fut ind mid 2nd sg			reg_fut,euw</NL>
basilei= => basilei=
<NL>N basileu/s  masc dat sg			eus_ews</NL>
basilei=s => basilei=s
<NL>N basileu/s  masc nom pl	attic ionic parad_form	contr	eus_ews</NL><NL>N basileu/s  masc acc pl		contr late	eus_ews</NL><NL>N basileu/s  masc nom/voc pl	parad_form	contr	eus_ews</NL>
basileu= => basileu=
<NL>N basileu/s  masc voc sg			eus_ews</NL>
basileu=sai => basileu=sai
<NL>V basileu/w  aor inf act			aor1,euw</NL>
basileu=sin => basileu=sin
<NL>N basileu/s  masc dat pl		nu_movable	eus_ews</NL>
basilikh/n => basilikh/n
<NL>N basiliko/s  fem acc sg	attic epic ionic		os_h_on</NL>
basiliko/n => basiliko/n
<NL>N basiliko/s  masc acc sg			os_h_on</NL><NL>N basiliko/s  neut nom/voc/acc sg			os_h_on</NL>
basiliko/s => basiliko/s
<NL>N basiliko/s  masc nom sg			os_h_on</NL>
basilikh=s => basilikh=s
<NL>N basiliko/s  fem gen sg	attic epic ionic		os_h_on</NL>
basta/zei => basta/zei
<NL>V basta/zw  pres ind mp 2nd sg			w_stem,azw</NL><NL>V basta/zw  pres ind act 3rd sg			w_stem,azw</NL>
basta/zein => basta/zein
<NL>V basta/zw  pres inf act	attic epic	contr	w_stem,azw</NL>
basta/zeis => basta/zeis
<NL>V basta/zw  pres ind act 2nd sg			w_stem,azw</NL>
basta/zesqai => basta/zesqai
<NL>V basta/zw  pres inf mp			w_stem,azw</NL>
basta/zete => basta/zete
<NL>V basta/zw  pres imperat act 2nd pl			w_stem,azw</NL><NL>V basta/zw  pres ind act 2nd pl			w_stem,azw</NL><NL>V basta/zw  imperf ind act 2nd pl	homeric ionic	unaugmented	w_stem,azw</NL>
basta/zontes => basta/zontes
<NL>P basta/zw  pres part act masc nom/voc pl			w_stem,azw</NL>
basta/zontos => basta/zontos
<NL>P basta/zw  pres part act masc/neut gen sg			w_stem,azw</NL>
basta/zw => basta/zw
<NL>V basta/zw  pres subj act 1st sg			w_stem,azw</NL><NL>V basta/zw  pres ind act 1st sg			w_stem,azw</NL>
basta/zwn => basta/zwn
<NL>P basta/zw  pres part act masc nom sg			w_stem,azw</NL>
basta/sai => basta/sai
<NL>P basta_/sa_|,basta/zw  fut part act fem dat sg	doric		aw_fut,azw</NL><NL>V basta/zw  aor inf act			aor1,azw</NL><NL>V basta/sai_,basta/zw  aor opt act 3rd sg			aor1,azw</NL>
basta/sasa => basta/sasa
<NL>P basta/sa_sa,basta/zw  aor part act fem nom/voc sg	attic epic ionic		aor1,azw</NL>
basta/sasi => basta/sasi
<NL>P basta/sa_si,basta/zw  aor part act masc/neut dat pl	attic epic ionic		aor1,azw</NL>
basta/sei => basta/sei
<NL>V basta/zw  aor subj act 3rd sg	epic	short_subj	aor1,azw</NL><NL>V basta/zw  fut ind mid 2nd sg			reg_fut,azw</NL><NL>V basta/zw  fut ind act 3rd sg			reg_fut,azw</NL>
battalogh/shte => (no result)
bde/lugma => bde/lugma
<NL>N bde/lugma  neut nom/voc/acc sg			ma_matos</NL>
bdelugma/twn => bdelugma/twn
<NL>N bde/lugma  neut gen pl			ma_matos</NL>
bdeluktoi/ => bdeluktoi/
<NL>N bdelukto/s  masc nom/voc pl			os_h_on</NL>
bdelusso/menos => bdelusso/menos
<NL>P bdelu/ssomai  pres part mp masc nom sg			w_stem,ss</NL>
bebh/lois => bebh/lois
<NL>N be/bhlos  masc/fem/neut dat pl			os_on</NL>
bebh/lous => bebh/lous
<NL>N be/bhlos  masc/fem acc pl			os_on</NL><NL>V bebhlo/w  imperf ind act 2nd sg	homeric ionic	contr unaugmented	ow_pr,ow_denom</NL>
bebai/a => bebai/a
<NL>N bebai/a_,be/baios  fem nom/voc/acc dual			os_h_on</NL><NL>N bebai/a_,be/baios  fem nom/voc sg	attic doric aeolic		os_h_on</NL>
bebai/an => bebai/an
<NL>N bebai/a_n,be/baios  fem acc sg	attic doric aeolic		os_h_on</NL>
bebai/wsin => bebai/wsin
<NL>N bebai/wsis  fem acc sg			is_ews</NL>
bebaiou/menoi => bebaiou/menoi
<NL>P bebaio/w  pres part mp masc nom/voc pl		contr	ow_pr,ow_denom</NL>
bebaiou=ntos => bebaiou=ntos
<NL>P bebaio/w  pres part act masc/neut gen sg		contr	ow_pr,ow_denom</NL>
bebaiou=sqai => bebaiou=sqai
<NL>V bebaio/w  pres inf mp		contr	ow_pr,ow_denom</NL>
bebaio/teron => bebaio/teron
<NL>N be/baios  adverbial comp			os_h_on</NL><NL>N be/baios  masc acc comp sg			os_h_on</NL><NL>N be/baios  neut nom/voc/acc comp sg			os_h_on</NL><NL>N be/baios  adverbial comp			os_on</NL><NL>N be/baios  masc acc comp sg			os_on</NL><NL>N be/baios  neut nom/voc/acc comp sg			os_on</NL>
bebaiw/sei => bebaiw/sei
<NL>N bebai/wsis  fem nom/voc/acc dual	attic epic	contr	is_ews</NL><NL>N bebaiw/sei+,bebai/wsis  fem dat sg	epic		is_ews</NL><NL>N bebai/wsis  fem dat sg	attic ionic	contr	is_ews</NL><NL>V bebaio/w  aor subj act 3rd sg	epic	short_subj	aor1,ow_denom</NL><NL>V bebaio/w  fut ind mid 2nd sg			reg_fut,ow_denom</NL><NL>V bebaio/w  fut ind act 3rd sg			reg_fut,ow_denom</NL>
bebaiw=n => bebaiw=n
<NL>P bebaio/w  pres part act masc voc sg	doric aeolic	contr	ow_pr,ow_denom</NL><NL>P bebaio/w  pres part act neut nom/voc/acc sg	doric aeolic	contr	ow_pr,ow_denom</NL><NL>P bebaio/w  pres part act masc nom sg		contr	ow_pr,ow_denom</NL><NL>V bebaio/w  pres inf act	doric		ow_pr,ow_denom</NL>
bebaiw=sai => bebaiw=sai
<NL>V bebaio/w  aor inf act			aor1,ow_denom</NL>
bebamme/non => bebamme/non
<NL>P ba/ptw  perf part mp masc acc sg		redupl	perfp_p,ptw</NL><NL>P ba/ptw  perf part mp neut nom/voc/acc sg		redupl	perfp_p,ptw</NL>
bebaptisme/noi => bebaptisme/noi
<NL>P bapti/zw  perf part mp masc nom/voc pl		redupl	perfp_d,izw</NL>
bebarhme/noi => bebarhme/noi
<NL>P bare/w  perf part mp masc nom/voc pl		redupl	perfp_vow,ew_denom</NL>
bebhlou=sin => bebhlou=sin
<NL>P bebhlo/w  pres part act masc/neut dat pl	attic ionic	contr nu_movable	ow_pr,ow_denom</NL><NL>V bebhlo/w  pres ind act 3rd pl	attic ionic	contr nu_movable	ow_pr,ow_denom</NL>
bebhlw=sai => bebhlw=sai
<NL>V bebhlo/w  aor inf act			aor1,ow_denom</NL>
beblhko/tos => beblhko/tos
<NL>P ba/llw  perf part act masc/neut gen sg			perf_act,e_stem</NL>
beblhme/nhn => beblhme/nhn
<NL>P ba/llw  perf part mp fem acc sg	attic epic ionic		perfp_vow,e_stem</NL>
beblhme/non => beblhme/non
<NL>P ba/llw  perf part mp masc acc sg	epic		perfp_vow,e_stem</NL><NL>P ba/llw  perf part mp neut nom/voc/acc sg	epic		perfp_vow,e_stem</NL>
beblhme/nos => beblhme/nos
<NL>P ba/llw  perf part mp masc nom sg	epic		perfp_vow,e_stem</NL>
bebrwko/sin => bebrwko/sin
<NL>P bibrw/skw  perf part act masc/neut dat pl		nu_movable	perf_act,o_stem</NL>
belo/nhs => belo/nhs
<NL>N belo/nh  fem gen sg	attic epic ionic		h_hs</NL>
bia/zetai => bia/zetai
<NL>V bia/zw  pres ind mp 3rd sg			w_stem,azw</NL>
biai/as => biai/as
<NL>N biai/a_s,bi/aios  fem acc pl			os_h_on</NL><NL>N biai/a_s,bi/aios  fem gen sg	attic doric aeolic		os_h_on</NL>
biastai/ => biastai/
<NL>N biasth/s  masc nom/voc pl			hs_ou</NL><NL>N biasto/s  fem nom/voc pl			os_h_on</NL>
bibli/a => bibli/a
<NL>N bibli/on  neut nom/voc/acc pl		diminutive	os_ou</NL>
bibli/ois => bibli/ois
<NL>N bibli/on  neut dat pl		diminutive	os_ou</NL>
bibli/on => bibli/on
<NL>N bibli/on  neut nom/voc/acc sg		diminutive	os_ou</NL>
bibli/ou => bibli/ou
<NL>N bibli/on  neut gen sg		diminutive	os_ou</NL>
bibli/w| => bibli/w|
<NL>N bibli/on  neut dat sg		diminutive	os_ou</NL>
biblari/dion => biblari/dion
<NL>N bibla/rion  neut nom/voc/acc sg			os_ou</NL><NL>N biblari/dion  neut nom/voc/acc sg			os_ou</NL>
biwtika/ => biwtika/
<NL>N biwtiko/s  neut nom/voc/acc pl			os_h_on</NL><NL>N biwtika_/,biwtiko/s  fem nom/voc/acc dual			os_h_on</NL><NL>N biwtika_/,biwtiko/s  fem nom/voc sg	doric aeolic		os_h_on</NL>
biwtikai=s => biwtikai=s
<NL>N biwtiko/s  fem dat pl			os_h_on</NL>
biw=sai => biw=sai
<NL>P bia/w  pres part act fem nom/voc pl	attic epic doric ionic	contr	aw_pr,aw_denom</NL><NL>P bia/zw  fut part act fem nom/voc pl	attic epic doric ionic	contr	aw_fut,azw</NL><NL>V bio/w  aor inf act			aor1,ow_denom</NL>
bla/sfhma => bla/sfhma
<NL>N bla/sfhmos  neut nom/voc/acc pl			os_on</NL>
bla/sfhmoi => bla/sfhmoi
<NL>N bla/sfhmos  masc/fem nom/voc pl			os_on</NL>
bla/sfhmon => bla/sfhmon
<NL>N bla/sfhmos  masc/fem acc sg			os_on</NL><NL>N bla/sfhmos  neut nom/voc/acc sg			os_on</NL>
bla/yan => bla/yan
<NL>P bla/ptw  aor part act neut nom/voc/acc sg			aor1,ptw</NL><NL>V bla/ptw  aor ind act 3rd pl	homeric ionic	unaugmented	aor1,ptw</NL>
bla/yh| => bla/yh|
<NL>V bla/ptw  aor subj mid 2nd sg			aor1,ptw</NL><NL>V bla/ptw  aor subj act 3rd sg			aor1,ptw</NL><NL>V bla/ptw  fut ind mid 2nd sg			reg_fut,ptw</NL><NL>N bla/yhi,bla/yis  fem dat sg	epic		is_ews</NL>
ble/mmati => ble/mmati
<NL>N ble/mma  neut dat sg			ma_matos</NL>
ble/pei => ble/pei
<NL>N ble/pos  neut nom/voc/acc dual	attic epic	contr	hs_eos</NL><NL>N ble/pei+,ble/pos  neut dat sg	epic ionic		hs_eos</NL><NL>N ble/pos  neut dat sg		contr	hs_eos</NL><NL>V ble/pw  pres ind mp 2nd sg			w_stem,reg_conj</NL><NL>V ble/pw  pres ind act 3rd sg			w_stem,reg_conj</NL>
ble/pein => ble/pein
<NL>V ble/pw  pres inf act	attic epic	contr	w_stem,reg_conj</NL>
ble/peis => ble/peis
<NL>V ble/pw  pres ind act 2nd sg			w_stem,reg_conj</NL>
ble/pete => ble/pete
<NL>V ble/pw  pres imperat act 2nd pl			w_stem,reg_conj</NL><NL>V ble/pw  pres ind act 2nd pl			w_stem,reg_conj</NL><NL>V ble/pw  imperf ind act 2nd pl	homeric ionic	unaugmented	w_stem,reg_conj</NL>
ble/pomen => ble/pomen
<NL>V ble/pw  pres ind act 1st pl			w_stem,reg_conj</NL><NL>V ble/pw  imperf ind act 1st pl	homeric ionic	unaugmented	w_stem,reg_conj</NL>
ble/ponta => ble/ponta
<NL>P ble/pw  pres part act neut nom/voc/acc pl			w_stem,reg_conj</NL><NL>P ble/pw  pres part act masc acc sg			w_stem,reg_conj</NL>
ble/pontas => ble/pontas
<NL>P ble/pw  pres part act masc acc pl			w_stem,reg_conj</NL>
ble/pontes => ble/pontes
<NL>P ble/pw  pres part act masc nom/voc pl			w_stem,reg_conj</NL>
ble/pousi => ble/pousi
<NL>P ble/pw  pres part act masc/neut dat pl	attic epic doric ionic		w_stem,reg_conj</NL><NL>V ble/pw  pres ind act 3rd pl	attic epic doric ionic		w_stem,reg_conj</NL>
ble/pousin => ble/pousin
<NL>P ble/pw  pres part act masc/neut dat pl	attic epic doric ionic	nu_movable	w_stem,reg_conj</NL><NL>V ble/pw  pres ind act 3rd pl	attic epic doric ionic	nu_movable	w_stem,reg_conj</NL>
ble/pw => ble/pw
<NL>V ble/pw  pres subj act 1st sg			w_stem,reg_conj</NL><NL>V ble/pw  pres ind act 1st sg			w_stem,reg_conj</NL>
ble/pwn => ble/pwn
<NL>P ble/pw  pres part act masc nom sg			w_stem,reg_conj</NL>
ble/pwsin => ble/pwsin
<NL>V ble/pw  pres subj act 3rd pl		nu_movable	w_stem,reg_conj</NL>
ble/ph| => ble/ph|
<NL>V ble/pw  pres subj mp 2nd sg			w_stem,reg_conj</NL><NL>V ble/pw  pres ind mp 2nd sg			w_stem,reg_conj</NL><NL>V ble/pw  pres subj act 3rd sg			w_stem,reg_conj</NL>
ble/ph|s => ble/ph|s
<NL>V ble/pw  pres subj act 2nd sg			w_stem,reg_conj</NL>
ble/yete => ble/yete
<NL>V ble/pw  aor subj act 2nd pl	epic	short_subj	aor1,reg_conj</NL>
blh/qhti => blh/qhti
<NL>V ba/llw  aor imperat pass 2nd sg			aor_pass,e_stem</NL>
blabera/s => blabera/s
<NL>N blabera_/s,blabero/s  fem acc pl			os_h_on</NL>
blasth/sasa => blasth/sasa
<NL>P blasth/sa_sa,blasta/nw  aor part act fem nom/voc sg	attic epic ionic		aor1,anw</NL><NL>P blasth/sa_sa,blasta/w  aor part act fem nom/voc sg	attic epic ionic		aor1,aw_denom</NL>
blasta=| => blasta=|
<NL>V blasta/w  pres subj mp 2nd sg		contr	aw_pr,aw_denom</NL><NL>V blasta/w  pres ind mp 2nd sg	epic	contr	aw_pr,aw_denom</NL><NL>V blasta/w  pres subj act 3rd sg		contr	aw_pr,aw_denom</NL><NL>V blasta/w  pres ind act 3rd sg	epic	contr	aw_pr,aw_denom</NL>
blasfhmh/santi => blasfhmh/santi
<NL>P blasfhme/w  aor part act masc/neut dat sg			aor1,ew_denom</NL>
blasfhmh/swsin => blasfhmh/swsin
<NL>V blasfhme/w  aor subj act 3rd pl		nu_movable	aor1,ew_denom</NL>
blasfhmh/sh| => blasfhmh/sh|
<NL>V blasfhme/w  aor subj mid 2nd sg			aor1,ew_denom</NL><NL>V blasfhme/w  aor subj act 3rd sg			aor1,ew_denom</NL><NL>V blasfhme/w  fut ind mid 2nd sg			reg_fut,ew_denom</NL>
blasfhmi/a => blasfhmi/a
<NL>N blasfhmi/a_,blasfhmi/a  fem nom/voc/acc dual			h_hs</NL><NL>N blasfhmi/a_,blasfhmi/a  fem nom/voc sg	attic doric aeolic		h_hs</NL>
blasfhmi/ai => blasfhmi/ai
<NL>N blasfhmi/a  fem nom/voc pl			h_hs</NL><NL>N blasfhmi/a_|,blasfhmi/a  fem dat sg	attic doric aeolic		h_hs</NL>
blasfhmi/an => blasfhmi/an
<NL>N blasfhmi/a_n,blasfhmi/a  fem acc sg	attic doric aeolic		h_hs</NL>
blasfhmi/as => blasfhmi/as
<NL>N blasfhmi/a_s,blasfhmi/a  fem acc pl			h_hs</NL><NL>N blasfhmi/a_s,blasfhmi/a  fem gen sg	attic doric aeolic		h_hs</NL>
blasfhmei/sqw => blasfhmei/sqw
<NL>V blasfhme/w  pres imperat mp 3rd sg	attic epic	contr	ew_pr,ew_denom</NL>
blasfhmei= => blasfhmei=
<NL>V blasfhme/w  pres ind mp 2nd sg	attic epic doric ionic	contr	ew_pr,ew_denom</NL><NL>V blasfhme/w  pres ind act 3rd sg	attic epic doric ionic	contr	ew_pr,ew_denom</NL>
blasfhmei=n => blasfhmei=n
<NL>V blasfhme/w  pres inf act	attic epic doric	contr	ew_pr,ew_denom</NL>
blasfhmei=tai => blasfhmei=tai
<NL>V blasfhme/w  pres ind mp 3rd sg	attic epic	contr	ew_pr,ew_denom</NL>
blasfhmhqh/setai => blasfhmhqh/setai
<NL>V blasfhme/w  fut ind pass 3rd sg			aor_pass,ew_denom</NL>
blasfhmou/meqa => blasfhmou/meqa
<NL>V blasfhme/w  pres ind mp 1st pl	attic epic doric	contr	ew_pr,ew_denom</NL><NL>V blasfhme/w  imperf ind mp 1st pl	attic epic doric	contr unaugmented	ew_pr,ew_denom</NL>
blasfhmou/ntwn => blasfhmou/ntwn
<NL>P blasfhme/w  pres part act masc/neut gen pl	attic epic doric	contr	ew_pr,ew_denom</NL><NL>V blasfhme/w  pres imperat act 3rd pl	attic epic doric	contr	ew_pr,ew_denom</NL>
blasfhmou=mai => blasfhmou=mai
<NL>V blasfhme/w  pres ind mp 1st sg	attic epic doric	contr	ew_pr,ew_denom</NL>
blasfhmou=ntas => blasfhmou=ntas
<NL>P blasfhme/w  pres part act masc acc pl	attic epic doric	contr	ew_pr,ew_denom</NL>
blasfhmou=ntes => blasfhmou=ntes
<NL>P blasfhme/w  pres part act masc nom/voc pl	attic epic doric	contr	ew_pr,ew_denom</NL>
blasfhmou=sin => blasfhmou=sin
<NL>P blasfhme/w  pres part act masc/neut dat pl	attic epic doric	contr nu_movable	ew_pr,ew_denom</NL><NL>V blasfhme/w  pres ind act 3rd pl	attic epic doric	contr nu_movable	ew_pr,ew_denom</NL>
blasfhmh=sai => blasfhmh=sai
<NL>V blasfhme/w  aor inf act			aor1,ew_denom</NL>
blasfhmh=tai => blasfhmh=tai
<NL>V blasfhme/w  pres subj mp 3rd sg		contr	ew_pr,ew_denom</NL><NL>V blasfhme/w  pres ind mp 3rd sg	doric aeolic	contr	ew_pr,ew_denom</NL>
blepe/tw => blepe/tw
<NL>V ble/pw  pres imperat act 3rd sg			w_stem,reg_conj</NL>
blepome/nh => blepome/nh
<NL>P ble/pw  pres part mp fem nom/voc sg	attic epic ionic		w_stem,reg_conj</NL>
blepome/nwn => blepome/nwn
<NL>P ble/pw  pres part mp fem gen pl			w_stem,reg_conj</NL><NL>P ble/pw  pres part mp masc/neut gen pl			w_stem,reg_conj</NL>
blepo/mena => blepo/mena
<NL>P ble/pw  pres part mp neut nom/voc/acc pl			w_stem,reg_conj</NL>
blepo/menon => blepo/menon
<NL>P ble/pw  pres part mp masc acc sg			w_stem,reg_conj</NL><NL>P ble/pw  pres part mp neut nom/voc/acc sg			w_stem,reg_conj</NL>
blepo/ntwn => blepo/ntwn
<NL>P ble/pw  pres part act masc/neut gen pl			w_stem,reg_conj</NL><NL>V ble/pw  pres imperat act 3rd pl			w_stem,reg_conj</NL>
blhqe/n => blhqe/n
<NL>P ba/llw  aor part pass neut nom/voc/acc sg			aor_pass,e_stem</NL>
blhqh/setai => blhqh/setai
<NL>V ba/llw  fut ind pass 3rd sg			aor_pass,e_stem</NL>
blhqh/sh| => blhqh/sh|
<NL>V ba/llw  fut ind pass 2nd sg			aor_pass,e_stem</NL>
blhqei/s => blhqei/s
<NL>P ba/llw  aor part pass masc nom/voc sg			aor_pass,e_stem</NL>
blhqei/sh| => blhqei/sh|
<NL>P ba/llw  aor part pass fem dat sg	attic epic ionic		aor_pass,e_stem</NL>
blhqh=nai => blhqh=nai
<NL>V ba/llw  aor inf pass			aor_pass,e_stem</NL>
blhqh=| => blhqh=|
<NL>V ba/llw  aor subj pass 3rd sg		contr	aor_pass,e_stem</NL>
blhte/on => blhte/on
<NL>N blhte/on  masc acc sg			verb_adj2</NL><NL>N blhte/on  neut nom/voc/acc sg			verb_adj2</NL><NL>N blhte/os  masc/fem acc sg			verb_adj1</NL><NL>N blhte/os  neut nom/voc/acc sg			verb_adj1</NL>
boh/qei => boh/qei
<NL>V bohqe/w  pres imperat act 2nd sg	attic epic	contr	ew_pr,ew_denom</NL><NL>V bohqe/w  imperf ind act 3rd sg	attic epic	contr unaugmented	ew_pr,ew_denom</NL>
boh/qeian => boh/qeian
<NL>N boh/qeia  fem acc sg			a_hs</NL>
boh/qhson => boh/qhson
<NL>V bohqe/w  aor imperat act 2nd sg			aor1,ew_denom</NL>
boai/ => boai/
<NL>N boh/  fem nom/voc pl	doric		h_hs</NL>
bohqei/ais => bohqei/ais
<NL>N boh/qeia  fem dat pl			a_hs</NL>
bohqei=te => bohqei=te
<NL>V boa/w  aor opt pass 2nd pl	attic ionic		aor_pass,aw_denom</NL><NL>V bohqe/w  pres imperat act 2nd pl	attic epic	contr	ew_pr,ew_denom</NL><NL>V bohqe/w  pres opt act 2nd pl			ew_pr,ew_denom</NL><NL>V bohqe/w  pres ind act 2nd pl	attic epic	contr	ew_pr,ew_denom</NL><NL>V bohqe/w  imperf ind act 2nd pl	attic epic	contr unaugmented	ew_pr,ew_denom</NL>
bohqo/s => bohqo/s
<NL>N bohqo/s  masc/fem nom sg			os_on</NL>
bohqh=sai => bohqh=sai
<NL>V bohqe/w  aor inf act			aor1,ew_denom</NL>
bolh/n => bolh/n
<NL>N bolh/  fem acc sg	attic epic ionic		h_hs</NL>
boli/santes => boli/santes
<NL>P boli/zw  aor part act masc nom/voc pl			aor1,izw</NL>
borbo/rou => borbo/rou
<NL>N bo/rboros  masc gen sg			os_ou</NL><NL>V borboro/w  pres imperat act 2nd sg		contr	ow_pr,ow_denom</NL><NL>V borboro/w  imperf ind act 3rd sg	homeric ionic	contr unaugmented	ow_pr,ow_denom</NL>
borra= => borra=
<NL>N borra_=,*bore/as-pl  masc voc sg	attic	contr r_e_i_alpha	ehs_eou</NL><NL>N *bore/as-pl  masc gen sg	attic doric	contr	ehs_eou</NL><NL>N *bore/as-pl  masc nom sg	attic doric aeolic		ehs_eou</NL>
boskome/nh => boskome/nh
<NL>P bo/skw  fut part mid fem nom/voc sg	attic epic doric ionic		reg_fut</NL><NL>P bo/skw  pres part mp fem nom/voc sg	attic epic ionic		w_stem,skw</NL>
bota/nhn => bota/nhn
<NL>N bota/nh  fem acc sg	attic epic ionic		h_hs</NL>
boula/s => boula/s
<NL>N boula_/s,boulh/  fem acc pl			h_hs</NL>
boulh/ => boulh/
<NL>N boulh/  fem nom/voc sg	attic epic ionic		h_hs</NL>
boulh/mati => boulh/mati
<NL>N bou/lhma  neut dat sg			ma_matos</NL>
boulh/matos => boulh/matos
<NL>N bou/lhma  neut gen sg			ma_matos</NL>
boulh/n => boulh/n
<NL>N boulh/  fem acc sg	attic epic ionic		h_hs</NL>
bouleuth/s => bouleuth/s
<NL>N bouleuth/s  masc nom sg			hs_ou</NL>
bouleu/omai => bouleu/omai
<NL>V bouleu/w  pres ind mp 1st sg			w_stem,euw</NL>
bouleu/setai => bouleu/setai
<NL>V bouleu/w  aor subj mid 3rd sg	epic	short_subj	aor1,euw</NL><NL>V bouleu/w  fut ind mid 3rd sg			reg_fut,euw</NL>
boulhqei/s => boulhqei/s
<NL>P bou/lomai  aor part pass masc nom/voc sg			aor_pass,e_suppl</NL>
boulhqh=| => boulhqh=|
<NL>V bou/lomai  aor subj pass 3rd sg		contr	aor_pass,e_suppl</NL>
boulome/nou => boulome/nou
<NL>P bou/lomai  pres part mp masc/neut gen sg			w_stem,nw</NL>
boulome/nous => boulome/nous
<NL>P bou/lomai  pres part mp masc acc pl			w_stem,nw</NL>
boulo/meqa => boulo/meqa
<NL>V bou/lomai  pres ind mp 1st pl			w_stem,nw</NL><NL>V bou/lomai  imperf ind mp 1st pl	homeric ionic	unaugmented	w_stem,nw</NL>
boulo/menoi => boulo/menoi
<NL>P bou/lomai  pres part mp masc nom/voc pl			w_stem,nw</NL>
boulo/menos => boulo/menos
<NL>P bou/lomai  pres part mp masc nom sg			w_stem,nw</NL>
boulh=s => boulh=s
<NL>N bouleu/s  masc nom pl		contr	eus_ews</NL><NL>N bouleu/s  masc nom/voc pl		contr	eus_ews</NL><NL>N boulh/  fem gen sg	attic epic ionic		h_hs</NL>
boulh=| => boulh=|
<NL>N boulh=i,bouleu/s  masc dat sg	epic ionic		eus_ews</NL><NL>N boulh/  fem dat sg	attic epic ionic		h_hs</NL>
bounoi=s => bounoi=s
<NL>N bouno/s  masc dat pl			os_ou</NL>
bouno/s => bouno/s
<NL>N bouno/s  masc nom sg			os_ou</NL>
bou/lei => bou/lei
<NL>V bou/lomai  pres ind mp 2nd sg			w_stem,nw</NL>
bou/lesqe => bou/lesqe
<NL>V bou/lomai  pres imperat mp 2nd pl			w_stem,nw</NL><NL>V bou/lomai  pres ind mp 2nd pl			w_stem,nw</NL><NL>V bou/lomai  imperf ind mp 2nd pl	homeric ionic	unaugmented	w_stem,nw</NL>
bou/letai => bou/letai
<NL>V bou/lomai  pres ind mp 3rd sg			w_stem,nw</NL>
bou/lhma => bou/lhma
<NL>N bou/lhma  neut nom/voc/acc sg			ma_matos</NL>
bou/lhtai => bou/lhtai
<NL>V bou/lomai  pres subj mp 3rd sg			w_stem,nw</NL>
bou/loito => bou/loito
<NL>V bou/lomai  pres opt mp 3rd sg			w_stem,nw</NL>
bou/lomai => bou/lomai
<NL>V bou/lomai  pres ind mp 1st sg			w_stem,nw</NL>
bow/ntwn => bow/ntwn
<NL>P ba/zw  fut part act masc/neut gen pl	epic		aw_fut,azw</NL><NL>P boa/w  pres part act masc/neut gen pl		contr	aw_pr,aw_denom</NL><NL>V boa/w  pres imperat act 3rd pl		contr	aw_pr,aw_denom</NL><NL>P boo/w  pres part act masc/neut gen pl	doric aeolic	contr	ow_pr,ow_denom</NL><NL>V boo/w  pres imperat act 3rd pl	doric aeolic	contr	ow_pr,ow_denom</NL>
bou=n => bou=n
<NL>N bou=s  masc/fem acc sg		indeclform	irreg_decl3</NL>
bou=s => bou=s
<NL>N bou=s  masc/fem acc pl	attic	indeclform	irreg_decl3</NL><NL>N bou=s  masc/fem nom/voc pl		indeclform	irreg_decl3</NL><NL>N bou=s  masc/fem nom/voc sg		indeclform	irreg_decl3</NL>
bow=n => bow=n
<NL>N bo/a  fem gen pl			h_hs</NL><NL>N bo/eios  fem gen pl	attic epic ionic	contr	eos_eh_eon</NL><NL>N bo/eios  masc/neut gen pl	attic epic ionic	contr	eos_eh_eon</NL><NL>P boa/w  pres part act masc voc sg		contr	aw_pr,aw_denom</NL><NL>P boa/w  pres part act neut nom/voc/acc sg		contr	aw_pr,aw_denom</NL><NL>P boa/w  pres part act masc nom sg	attic epic ionic	contr	aw_pr,aw_denom</NL><NL>P boa/w  pres part act masc nom sg	attic epic doric ionic	contr	ew_pr,aw_denom</NL><NL>N boh/  fem gen pl	doric		h_hs</NL><NL>P boo/w  pres part act masc voc sg	doric aeolic	contr	ow_pr,ow_denom</NL><NL>P boo/w  pres part act neut nom/voc/acc sg	doric aeolic	contr	ow_pr,ow_denom</NL><NL>P boo/w  pres part act masc nom sg		contr	ow_pr,ow_denom</NL><NL>V boo/w  pres inf act	doric		ow_pr,ow_denom</NL><NL>N bou=s  masc/fem gen pl		indeclform	irreg_decl3</NL>
bow=nta => bow=nta
<NL>P boa/w  pres part act neut nom/voc/acc pl		contr	aw_pr,aw_denom</NL><NL>P boa/w  pres part act masc acc sg		contr	aw_pr,aw_denom</NL><NL>P boo/w  pres part act neut nom/voc/acc pl	doric aeolic	contr	ow_pr,ow_denom</NL><NL>P boo/w  pres part act masc acc sg	doric aeolic	contr	ow_pr,ow_denom</NL>
bow=ntes => bow=ntes
<NL>P boa/w  pres part act masc nom/voc pl		contr	aw_pr,aw_denom</NL><NL>P boo/w  pres part act masc nom/voc pl	doric aeolic	contr	ow_pr,ow_denom</NL>
bow=ntos => bow=ntos
<NL>P boa/w  pres part act masc/neut gen sg		contr	aw_pr,aw_denom</NL><NL>P boo/w  pres part act masc/neut gen sg	doric aeolic	contr	ow_pr,ow_denom</NL>
bre/cai => bre/cai
<NL>V bre/xw  aor imperat mid 2nd sg			aor1,reg_conj</NL><NL>V bre/xw  aor inf act			aor1,reg_conj</NL><NL>V bre/cai_,bre/xw  aor opt act 3rd sg			aor1,reg_conj</NL>
bre/fh => bre/fh
<NL>N bre/fos  neut nom/voc/acc pl	attic epic doric	contr	hs_eos</NL><NL>N bre/fos  neut nom/voc/acc dual	doric aeolic	contr	hs_eos</NL>
bre/fos => bre/fos
<NL>N bre/fos  neut nom/voc/acc sg			hs_eos</NL>
bre/fous => bre/fous
<NL>N bre/fos  neut gen sg	attic epic doric	contr	hs_eos</NL><NL>V brefo/w  imperf ind act 2nd sg	homeric ionic	contr unaugmented	ow_pr,ow_denom</NL>
bre/xei => bre/xei
<NL>V bre/xw  pres ind mp 2nd sg			w_stem,reg_conj</NL><NL>V bre/xw  pres ind act 3rd sg			w_stem,reg_conj</NL>
bre/xein => bre/xein
<NL>V bre/xw  pres inf act	attic epic	contr	w_stem,reg_conj</NL>
bre/xh| => bre/xh|
<NL>V bre/xw  pres subj mp 2nd sg			w_stem,reg_conj</NL><NL>V bre/xw  pres ind mp 2nd sg			w_stem,reg_conj</NL><NL>V bre/xw  pres subj act 3rd sg			w_stem,reg_conj</NL>
brabeue/tw => brabeue/tw
<NL>V brabeu/w  pres imperat act 3rd sg			w_stem,euw</NL>
brabei=on => brabei=on
<NL>N brabei=on  neut nom/voc/acc sg			os_ou</NL>
bradei=s => bradei=s
<NL>N bradu/s  masc nom pl	attic epic	contr irreg_superl irreg_comp	us_eia_u</NL>
braduploou=ntes => braduploou=ntes
<NL>P braduploe/w  pres part act masc nom/voc pl	attic epic doric	contr	ew_pr,ew_denom</NL>
bradu/nei => bradu/nei
<NL>V bradu_/nei,bradu/nw  pres ind mp 2nd sg			w_stem,unw</NL><NL>V bradu_/nei,bradu/nw  pres ind act 3rd sg			w_stem,unw</NL><NL>V bradu_/nei,bradu/nw  aor subj act 3rd sg	epic	short_subj	aor1,unw</NL>
bradu/nw => bradu/nw
<NL>V bradu_/nw,bradu/nw  pres subj act 1st sg			w_stem,unw</NL><NL>V bradu_/nw,bradu/nw  pres ind act 1st sg			w_stem,unw</NL><NL>V bradu_/nw,bradu/nw  aor subj act 1st sg			aor1,unw</NL><NL>V bradu_/nw,bradu/nw  aor ind mid 2nd sg	homeric ionic	unaugmented	aor1,unw</NL>
bradu/s => bradu/s
<NL>N bradu/s  masc nom sg		irreg_superl irreg_comp	us_eia_u</NL>
bradu/thta => (no result)
braxe/wn => braxe/wn
<NL>N bra/xea  neut gen pl	epic doric ionic aeolic		hs_eos</NL><NL>N braxu/s  masc/neut gen pl	epic doric ionic aeolic		us_eia_u</NL><NL>N braxe/w^n,braxu/s  masc/neut gen pl			us_eia_u</NL>
braxi/oni => braxi/oni
<NL>N braxi_/oni,braxi/wn  masc dat sg			wn_onos</NL><NL>N braxu/s  dat comp sg	ionic		wn_on_comp</NL><NL>N braxi_/oni,braxu/s  dat comp sg	attic		wn_on_comp</NL>
braxi/onos => braxi/onos
<NL>N braxi_/onos,braxi/wn  masc gen sg			wn_onos</NL><NL>N braxu/s  gen comp sg	ionic		wn_on_comp</NL><NL>N braxi_/onos,braxu/s  gen comp sg	attic		wn_on_comp</NL>
braxi/wn => braxi/wn
<NL>N bra/xea  neut gen pl	doric ionic		hs_eos</NL><NL>N braxi_/wn,braxi/wn  masc nom/voc sg			wn_onos</NL><NL>N braxu/s  masc/neut gen pl	doric		us_eia_u</NL><NL>N braxu/s  masc/fem nom comp sg	ionic		wn_on_comp</NL><NL>N braxi_/wn,braxu/s  masc/fem nom comp sg	attic		wn_on_comp</NL>
braxu/ => braxu/
<NL>N braxu/s  masc voc sg			us_eia_u</NL><NL>N braxu/s  neut nom/voc/acc sg			us_eia_u</NL>
bronth/n => bronth/n
<NL>N bronth/  fem acc sg	attic epic ionic		h_hs</NL>
brontai/ => brontai/
<NL>N bronth/  fem nom/voc pl			h_hs</NL>
bronth=s => bronth=s
<NL>V bronta/w  pres ind act 2nd sg	doric	contr	aw_pr,aw_denom</NL><NL>V bronta/w  pres ind act 2nd sg	epic doric ionic	contr	ew_pr,aw_denom</NL><NL>V bronta/zw  fut ind act 2nd sg	doric	contr	aw_fut,azw</NL><NL>N bronth/  fem gen sg	attic epic ionic		h_hs</NL>
brontw=n => brontw=n
<NL>N bro/nths  masc gen pl			hs_ou</NL><NL>P bronta/w  pres part act masc voc sg		contr	aw_pr,aw_denom</NL><NL>P bronta/w  pres part act neut nom/voc/acc sg		contr	aw_pr,aw_denom</NL><NL>P bronta/w  pres part act masc nom sg	attic epic ionic	contr	aw_pr,aw_denom</NL><NL>P bronta/w  pres part act masc nom sg	attic epic doric ionic	contr	ew_pr,aw_denom</NL><NL>P bronta/zw  fut part act masc voc sg		contr	aw_fut,azw</NL><NL>P bronta/zw  fut part act neut nom/voc/acc sg		contr	aw_fut,azw</NL><NL>P bronta/zw  fut part act masc nom sg	attic epic ionic	contr	aw_fut,azw</NL><NL>N bronth/  fem gen pl			h_hs</NL>
broxh/ => broxh/
<NL>N broxh/  fem nom/voc sg	attic epic ionic		h_hs</NL>
brugmo/s => brugmo/s
<NL>N brugmo/s  masc nom sg			os_ou</NL>
brwma/twn => brwma/twn
<NL>N brw_ma/twn,brw=ma  neut gen pl			ma_matos</NL>
bro/xon => bro/xon
<NL>N bro/xos  masc acc sg			os_ou</NL>
bru/ei => bru/ei
<NL>V bru_/ei,bru/w  pres ind mp 2nd sg			w_stem,reg_conj</NL><NL>V bru_/ei,bru/w  pres ind act 3rd sg			w_stem,reg_conj</NL>
brw/masin => brw/masin
<NL>N brw_/masin,brw=ma  neut dat pl		nu_movable	ma_matos</NL>
brw/mata => brw/mata
<NL>N brw_/mata,brw=ma  neut nom/voc/acc pl			ma_matos</NL>
brw/mati => brw/mati
<NL>N brw_/mati,brw=ma  neut dat sg			ma_matos</NL>
brw/matos => brw/matos
<NL>N brw_/matos,brw=ma  neut gen sg			ma_matos</NL>
brw/sei => brw/sei
<NL>V bibrw/skw  aor subj act 3rd sg	epic	short_subj	aor1,o_stem</NL><NL>V bibrw/skw  fut ind mid 2nd sg			reg_fut,o_stem</NL><NL>N brw=sis  fem nom/voc/acc dual	attic epic	contr	is_ews</NL><NL>N brw/sei+,brw=sis  fem dat sg	epic		is_ews</NL><NL>N brw=sis  fem dat sg	attic ionic	contr	is_ews</NL>
brw/sews => brw/sews
<NL>N brw/sew^s,brw=sis  fem gen sg	attic		is_ews</NL>
brw/simon => brw/simon
<NL>N brw/simos  masc/fem acc sg			os_on</NL><NL>N brw/simos  neut nom/voc/acc sg			os_on</NL>
brw=ma => brw=ma
<NL>N brw=ma  neut nom/voc/acc sg			ma_matos</NL>
brw=sin => brw=sin
<NL>V bibrw/skw  aor subj act 3rd pl		contr nu_movable	ath_w_aor,o_stem</NL><NL>N brw=sis  fem acc sg			is_ews</NL>
brw=sis => brw=sis
<NL>N brw=sis  fem nom sg			is_ews</NL>
buqi/zesqai => buqi/zesqai
<NL>V buqi/zw  pres inf mp			w_stem,izw</NL>
buqi/zousin => buqi/zousin
<NL>P buqi/zw  pres part act masc/neut dat pl	attic epic doric ionic	nu_movable	w_stem,izw</NL><NL>V buqi/zw  pres ind act 3rd pl	attic epic doric ionic	nu_movable	w_stem,izw</NL>
buqw=| => buqw=|
<NL>V buqa/w  pres opt act 3rd sg		contr	aw_pr,aw_denom</NL><NL>N buqo/s  masc dat sg			os_ou</NL>
burse/ws => burse/ws
<NL>N burseu/s  masc gen sg	epic doric ionic aeolic		eus_ews</NL><NL>N burse/w^s,burseu/s  masc gen sg			eus_ews</NL><NL>N burseu/s  masc nom sg	epic ionic		eus_ews</NL>
bursei= => bursei=
<NL>N burseu/s  masc dat sg			eus_ews</NL>
bussi/nou => bussi/nou
<NL>N bu/ssinos  masc/neut gen sg			os_h_on</NL>
bwmo/n => bwmo/n
<NL>N bwmo/s  masc acc sg			os_ou</NL>
bo/as => bo/as
<NL>N bo/a_s,bo/a  fem acc pl			h_hs</NL><NL>N bo/a_s,bo/a  fem gen sg	doric aeolic		h_hs</NL><NL>V bo/a_s,boa/w  imperf ind act 2nd sg	homeric ionic	contr unaugmented	aw_pr,aw_denom</NL><NL>N bou=s  masc/fem acc pl		indeclform	irreg_decl3</NL>
bo/hson => bo/hson
<NL>V boa/w  aor imperat act 2nd sg	attic ionic		aor1,aw_denom</NL>
bo/qunon => bo/qunon
<NL>N bo/qu_non,bo/qunos  masc acc sg			os_ou</NL>
bo/skein => bo/skein
<NL>V bo/skw  pres inf act	attic epic	contr	w_stem,skw</NL>
bo/skontes => bo/skontes
<NL>P bo/skw  pres part act masc nom/voc pl			w_stem,skw</NL>
bo/truas => bo/truas
<NL>N bo/trus  fem acc pl			us_uos</NL>
bu/ssinon => bu/ssinon
<NL>N bu/ssinos  masc acc sg			os_h_on</NL><NL>N bu/ssinos  neut nom/voc/acc sg			os_h_on</NL>
bu/sson => bu/sson
<NL>N bu/ssos  fem acc sg			os_ou</NL><NL>V bu/zw  aor imperat act 2nd sg			aor1,uzw</NL>
bh=ma => bh=ma
<NL>N bh=ma  neut nom/voc/acc sg			ma_matos</NL>
ga/ggraina => ga/ggraina
<NL>N ga/ggraina  fem nom/voc sg			a_hs</NL>
ga/zhs => ga/zhs
<NL>N ga/za  fem gen sg	attic epic ionic		h_hs</NL>
ga/la => ga/la
<NL>N ga/la  neut nom/voc/acc sg			c_ktos</NL>
ga/laktos => ga/laktos
<NL>N ga/la  neut gen sg			c_ktos</NL>
ga/mon => ga/mon
<NL>N ga/mos  masc acc sg			os_ou</NL>
ga/mos => ga/mos
<NL>N ga/mos  masc nom sg			os_ou</NL>
ga/mou => ga/mou
<NL>N ga/mos  masc gen sg			os_ou</NL>
ga/mous => ga/mous
<NL>N ga/mos  masc acc pl			os_ou</NL>
ga/mwn => ga/mwn
<NL>N ga/mos  masc gen pl			os_ou</NL>
ga/r => ga/r
<NL>N ga/r 		indeclform	particle</NL>
ge/gona => ge/gona
<NL>V gi/gnomai  perf ind act 1st sg			perf_act</NL>
ge/gonan => (no result)
ge/gonas => ge/gonas
<NL>V gi/gnomai  perf ind act 2nd sg			perf_act</NL>
ge/gonen => ge/gonen
<NL>V gi/gnomai  perf ind act 3rd sg		nu_movable	perf_act</NL><NL>V gi/gnomai  plup ind act 3rd pl	epic doric aeolic	unaugmented	perf_act</NL>
ge/graptai => ge/graptai
<NL>V gra/fw  perf ind mp 3rd sg		late	perfp_p,reg_conj</NL>
ge/grafa => ge/grafa
<NL>V gra/fw  perf ind act 1st sg			perf_act,reg_conj</NL>
ge/ennan => ge/ennan
<NL>N ge/enna  fem acc sg			a_hs</NL>
ge/lws => ge/lws
<NL>N ge/lw^s,ge/lws  masc acc pl			aos_aou</NL><NL>N ge/lw^s,ge/lws  masc nom sg			aos_aou</NL><NL>N ge/lws  masc nom sg			s_tos</NL>
ge/mei => ge/mei
<NL>N ge/mos  neut nom/voc/acc dual	attic epic	contr	hs_eos</NL><NL>N ge/mei+,ge/mos  neut dat sg	epic ionic		hs_eos</NL><NL>N ge/mos  neut dat sg		contr	hs_eos</NL><NL>V ge/mw  pres ind mp 2nd sg			w_stem</NL><NL>V ge/mw  pres ind act 3rd sg			w_stem</NL>
ge/mon => ge/mon
<NL>N ge/mos  neut nom/voc/acc sg			os_ou</NL><NL>P ge/mw  pres part act masc voc sg			w_stem</NL><NL>P ge/mw  pres part act neut nom/voc/acc sg			w_stem</NL><NL>V ge/mw  imperf ind act 3rd pl	homeric ionic	unaugmented	w_stem</NL><NL>V ge/mw  imperf ind act 1st sg	homeric ionic	unaugmented	w_stem</NL>
ge/monta => ge/monta
<NL>P ge/mw  pres part act neut nom/voc/acc pl			w_stem</NL><NL>P ge/mw  pres part act masc acc sg			w_stem</NL>
ge/mousin => ge/mousin
<NL>P ge/mw  pres part act masc/neut dat pl	attic epic doric ionic	nu_movable	w_stem</NL><NL>V ge/mw  pres ind act 3rd pl	attic epic doric ionic	nu_movable	w_stem</NL>
ge/nei => ge/nei
<NL>N ge/nos  neut nom/voc/acc dual	attic epic	contr	hs_eos</NL><NL>N ge/nei+,ge/nos  neut dat sg	epic ionic		hs_eos</NL><NL>N ge/nos  neut dat sg		contr	hs_eos</NL>
ge/nesis => ge/nesis
<NL>N ge/nesis  fem nom sg			is_ews</NL>
ge/nh => ge/nh
<NL>N ge/nos  neut nom/voc/acc pl	attic epic doric	contr	hs_eos</NL><NL>N ge/nos  neut nom/voc/acc dual	doric aeolic	contr	hs_eos</NL>
ge/nhsqe => ge/nhsqe
<NL>V gi/gnomai  aor subj mid 2nd pl			aor2</NL>
ge/nhtai => ge/nhtai
<NL>V gi/gnomai  aor subj mid 3rd sg			aor2</NL>
ge/noito => ge/noito
<NL>V gi/gnomai  aor opt mid 3rd sg			aor2</NL>
ge/nos => ge/nos
<NL>N ge/nos  neut nom/voc/acc sg			hs_eos</NL>
ge/nous => ge/nous
<NL>N ge/nos  neut gen sg	attic epic doric	contr	hs_eos</NL>
ge/nwmai => ge/nwmai
<NL>V gi/gnomai  aor subj mid 1st sg			aor2</NL>
ge/nwntai => ge/nwntai
<NL>V gi/gnomai  aor subj mid 3rd pl			aor2</NL>
ge/rwn => ge/rwn
<NL>N ge/rwn  masc nom sg			wn_ontos</NL>
gh/mas => gh/mas
<NL>P gh/ma_s,game/w  aor part act masc nom/voc sg	attic epic ionic		aor1</NL>
gh/mh| => gh/mh|
<NL>V game/w  aor subj mid 2nd sg			aor1</NL><NL>V game/w  aor subj act 3rd sg			aor1</NL>
gh/rei => gh/rei
<NL>N gh=ros  neut nom/voc/acc dual	attic epic	contr	hs_eos</NL><NL>N gh/rei+,gh=ros  neut dat sg	epic ionic		hs_eos</NL><NL>N gh=ros  neut dat sg		contr	hs_eos</NL><NL>V ghra/w  pres imperat act 2nd sg	attic epic ionic	contr	ew_pr,aw_denom</NL><NL>V ghra/w  imperf ind act 3rd sg	attic epic ionic	contr unaugmented	ew_pr,aw_denom</NL>
gi/nesqai => gi/nesqai
<NL>V gi/gnomai  pres inf mp	ionic		w_stem</NL>
gi/nesqe => gi/nesqe
<NL>V gi/gnomai  pres imperat mp 2nd pl	ionic		w_stem</NL><NL>V gi/gnomai  pres ind mp 2nd pl	ionic		w_stem</NL><NL>V gi/gnomai  imperf ind mp 2nd pl	ionic	unaugmented	w_stem</NL>
gi/netai => gi/netai
<NL>V gi/gnomai  pres ind mp 3rd sg	ionic		w_stem</NL>
gi/nou => gi/nou
<NL>V gi/gnomai  pres imperat mp 2nd sg	attic epic doric ionic	contr	w_stem</NL><NL>V gi/gnomai  imperf ind mp 2nd sg	attic epic doric ionic	contr unaugmented	w_stem</NL>
gi/nwntai => gi/nwntai
<NL>V gi/gnomai  pres subj mp 3rd pl	ionic		w_stem</NL>
gi/nwske => gi/nwske
<NL>V gignw/skw  pres imperat act 2nd sg	ionic		w_stem,o_stem</NL><NL>V gignw/skw  imperf ind act 3rd sg	homeric ionic	unaugmented	w_stem,o_stem</NL>
gazofula/kion => gazofula/kion
<NL>N gazofula/kion  neut nom/voc/acc sg			os_ou</NL><NL>V gazofulake/w  imperf ind act 3rd pl	doric	unaugmented poetic	ew_pr,ew_denom</NL><NL>V gazofulake/w  imperf ind act 1st sg	doric	unaugmented poetic	ew_pr,ew_denom</NL>
gazofulaki/ou => gazofulaki/ou
<NL>N gazofula/kion  neut gen sg			os_ou</NL>
gazofulaki/w| => gazofulaki/w|
<NL>N gazofula/kion  neut dat sg			os_ou</NL>
galh/nh => galh/nh
<NL>N galh/nh  fem nom/voc sg	attic epic ionic		h_hs</NL>
gamh/sas => gamh/sas
<NL>P gamh/sa_s,game/w  aor part act masc nom/voc sg	attic epic ionic	late	aor1,e_stem</NL>
gamh/sasa => gamh/sasa
<NL>P gamh/sa_sa,game/w  aor part act fem nom/voc sg	attic epic ionic	late	aor1,e_stem</NL>
gamh/sh| => gamh/sh|
<NL>V game/w  aor subj mid 2nd sg		late	aor1,e_stem</NL><NL>V game/w  aor subj act 3rd sg		late	aor1,e_stem</NL>
gamh/sh|s => gamh/sh|s
<NL>V game/w  aor subj act 2nd sg		late	aor1,e_stem</NL>
gami/zontai => gami/zontai
<NL>V gami/zw  pres ind mp 3rd pl			w_stem,izw</NL>
gami/zontes => gami/zontes
<NL>P gami/zw  pres part act masc nom/voc pl			w_stem,izw</NL>
gami/zwn => gami/zwn
<NL>P gami/zw  pres part act masc nom sg			w_stem,izw</NL>
gami/skontai => (no result)
gamei/twsan => gamei/twsan
<NL>V game/w  pres imperat act 3rd pl			ew_pr,e_stem</NL>
gamei=n => gamei=n
<NL>V game/w  fut inf act	attic epic doric	contr	ew_fut,e_stem</NL><NL>V game/w  pres inf act	attic epic doric	contr	ew_pr,e_stem</NL>
gamhqh=nai => gamhqh=nai
<NL>V game/w  aor inf pass			aor_pass,e_stem</NL>
gamhsa/twsan => gamhsa/twsan
<NL>V game/w  aor imperat act 3rd pl		late	aor1,e_stem</NL>
gamou=ntes => gamou=ntes
<NL>P game/w  fut part act masc nom/voc pl	attic epic doric	contr	ew_fut,e_stem</NL><NL>P game/w  pres part act masc nom/voc pl	attic epic doric	contr	ew_pr,e_stem</NL>
gamou=sin => gamou=sin
<NL>P game/w  fut part act masc/neut dat pl	attic epic doric	contr nu_movable	ew_fut,e_stem</NL><NL>V game/w  fut ind act 3rd pl	attic epic doric	contr nu_movable	ew_fut,e_stem</NL><NL>P game/w  pres part act masc/neut dat pl	attic epic doric	contr nu_movable	ew_pr,e_stem</NL><NL>V game/w  pres ind act 3rd pl	attic epic doric	contr nu_movable	ew_pr,e_stem</NL>
gamh=sai => gamh=sai
<NL>V game/w  aor inf act		late	aor1,e_stem</NL>
gamw=n => gamw=n
<NL>P game/w  fut part act masc nom sg	attic epic doric	contr	ew_fut,e_stem</NL><NL>P game/w  pres part act masc nom sg	attic epic doric	contr	ew_pr,e_stem</NL>
gaste/res => gaste/res
<NL>N gasth/r  fem nom/voc pl			hr_eros</NL>
gastri/ => gastri/
<NL>N gasth/r  fem dat sg		syncope	hr_eros</NL>
ge => ge
<NL>N ge 		enclitic indeclform	particle</NL>
gee/nnhs => gee/nnhs
<NL>N ge/enna  fem gen sg	attic epic ionic		a_hs</NL>
gee/nnh| => gee/nnh|
<NL>N ge/enna  fem dat sg	attic epic ionic		a_hs</NL>
gei/tonas => gei/tonas
<NL>N gei/twn  masc/fem acc pl			wn_onos</NL>
gei/tones => gei/tones
<NL>N gei/twn  masc/fem nom/voc pl			wn_onos</NL>
gege/nnhka => gege/nnhka
<NL>V genna/w  perf ind act 1st sg	attic ionic	redupl	perf_act,aw_denom</NL>
gege/nnhmai => gege/nnhmai
<NL>V genna/w  perf ind mp 1st sg	attic ionic	redupl	perfp_vow,aw_denom</NL>
gege/nnhtai => gege/nnhtai
<NL>V genna/w  perf ind mp 3rd sg	attic ionic	redupl	perfp_vow,aw_denom</NL>
gegamhko/sin => gegamhko/sin
<NL>P game/w  perf part act masc/neut dat pl		nu_movable	perf_act,e_stem</NL>
gegenhme/non => gegenhme/non
<NL>P gi/gnomai  perf part mp masc acc sg			perfp_vow,e_stem</NL><NL>P gi/gnomai  perf part mp neut nom/voc/acc sg			perfp_vow,e_stem</NL>
gegennhme/na => gegennhme/na
<NL>P genna/w  perf part mp neut nom/voc/acc pl	attic ionic	redupl	perfp_vow,aw_denom</NL><NL>P gegennhme/na_,genna/w  perf part mp fem nom/voc/acc dual	attic ionic	redupl	perfp_vow,aw_denom</NL><NL>P gegennhme/na_,genna/w  perf part mp fem nom/voc sg	attic doric ionic aeolic	redupl	perfp_vow,aw_denom</NL>
gegennhme/non => gegennhme/non
<NL>P genna/w  perf part mp masc acc sg	attic ionic	redupl	perfp_vow,aw_denom</NL><NL>P genna/w  perf part mp neut nom/voc/acc sg	attic ionic	redupl	perfp_vow,aw_denom</NL>
gegennhme/nos => gegennhme/nos
<NL>P genna/w  perf part mp masc nom sg	attic ionic	redupl	perfp_vow,aw_denom</NL>
gegennhme/nou => gegennhme/nou
<NL>P genna/w  perf part mp masc/neut gen sg	attic ionic	redupl	perfp_vow,aw_denom</NL>
gegenh=sqai => gegenh=sqai
<NL>V gi/gnomai  perf inf mp			perfp_vow,e_stem</NL>
gegone/nai => gegone/nai
<NL>V gi/gnomai  perf inf act			perf_act</NL>
gegonui=a => gegonui=a
<NL>P gi/gnomai  perf part act fem nom/voc sg			perf_act</NL>
gegono/s => gegono/s
<NL>P gi/gnomai  perf part act neut nom/voc/acc sg			perf_act</NL>
gegono/tas => gegono/tas
<NL>P gi/gnomai  perf part act masc acc pl			perf_act</NL>
gegono/tes => gegono/tes
<NL>P gi/gnomai  perf part act masc nom/voc pl			perf_act</NL>
gegono/ti => gegono/ti
<NL>P gi/gnomai  perf part act masc/neut dat sg			perf_act</NL>
gegonw/s => gegonw/s
<NL>P gi/gnomai  perf part act masc nom/voc sg			perf_act</NL>
gegramme/na => gegramme/na
<NL>P gra/fw  perf part mp neut nom/voc/acc pl		late	perfp_p,reg_conj</NL><NL>P gegramme/na_,gra/fw  perf part mp fem nom/voc/acc dual		late	perfp_p,reg_conj</NL><NL>P gegramme/na_,gra/fw  perf part mp fem nom/voc sg	doric aeolic	late	perfp_p,reg_conj</NL>
gegramme/nas => gegramme/nas
<NL>P gegramme/na_s,gra/fw  perf part mp fem acc pl		late	perfp_p,reg_conj</NL><NL>P gegramme/na_s,gra/fw  perf part mp fem gen sg	doric aeolic	late	perfp_p,reg_conj</NL>
gegramme/nhn => gegramme/nhn
<NL>P gra/fw  perf part mp fem acc sg	attic epic ionic	late	perfp_p,reg_conj</NL>
gegramme/noi => gegramme/noi
<NL>P gra/fw  perf part mp masc nom/voc pl		late	perfp_p,reg_conj</NL>
gegramme/nois => gegramme/nois
<NL>P gra/fw  perf part mp masc/neut dat pl		late	perfp_p,reg_conj</NL>
gegramme/non => gegramme/non
<NL>P gra/fw  perf part mp masc acc sg		late	perfp_p,reg_conj</NL><NL>P gra/fw  perf part mp neut nom/voc/acc sg		late	perfp_p,reg_conj</NL>
gegramme/nos => gegramme/nos
<NL>P gra/fw  perf part mp masc nom sg		late	perfp_p,reg_conj</NL>
gegramme/nwn => gegramme/nwn
<NL>P gra/fw  perf part mp fem gen pl		late	perfp_p,reg_conj</NL><NL>P gra/fw  perf part mp masc/neut gen pl		late	perfp_p,reg_conj</NL>
gegumnasme/na => gegumnasme/na
<NL>P gumna/zw  perf part mp neut nom/voc/acc pl		redupl	perfp_d,azw</NL><NL>P gegumnasme/na_,gumna/zw  perf part mp fem nom/voc/acc dual		redupl	perfp_d,azw</NL><NL>P gegumnasme/na_,gumna/zw  perf part mp fem nom/voc sg	doric aeolic	redupl	perfp_d,azw</NL>
gegumnasme/nhn => gegumnasme/nhn
<NL>P gumna/zw  perf part mp fem acc sg	attic epic ionic	redupl	perfp_d,azw</NL>
gegumnasme/nois => gegumnasme/nois
<NL>P gumna/zw  perf part mp masc/neut dat pl		redupl	perfp_d,azw</NL>
gego/namen => gego/namen
<NL>V gi/gnomai  perf ind act 1st pl			perf_act</NL>
gego/nasin => gego/nasin
<NL>V gego/na_sin,gi/gnomai  perf ind act 3rd pl		nu_movable	perf_act</NL>
gego/nate => gego/nate
<NL>V gi/gnomai  perf ind act 2nd pl			perf_act</NL>
gego/nei => gego/nei
<NL>V gi/gnomai  plup ind act 3rd sg	attic epic	contr unaugmented	perf_act</NL>
gela/sete => gela/sete
<NL>V gela/w  aor subj act 2nd pl	epic	short_subj	aor1,a_stem</NL><NL>V gela/w  fut ind act 2nd pl		late	reg_fut,a_stem</NL>
gelw=ntes => gelw=ntes
<NL>P gela/w  pres part act masc nom/voc pl		contr	aw_pr,a_stem</NL><NL>P gela/w  fut part act masc nom/voc pl		contr	aw_fut,azw</NL>
gemi/zesqai => gemi/zesqai
<NL>V gemi/zw  pres inf mp			w_stem,izw</NL>
gemi/sai => gemi/sai
<NL>V gemi/zw  aor inf act			aor1,izw</NL><NL>V gemi/sai_,gemi/zw  aor opt act 3rd sg			aor1,izw</NL>
gemi/sas => gemi/sas
<NL>P gemi/sa_s,gemi/zw  aor part act masc nom/voc sg	attic epic ionic		aor1,izw</NL>
gemisqh=| => gemisqh=|
<NL>V gemi/zw  aor subj pass 3rd sg		contr	aor_pass,izw</NL>
gemou/sas => gemou/sas
<NL>P gemou/sa_s,ge/mw  pres part act fem acc pl	attic epic doric ionic		w_stem</NL><NL>P gemou/sa_s,ge/mw  pres part act fem gen sg	doric		w_stem</NL><NL>P gemou/sa_s,gemo/w  pres part act fem acc pl	attic ionic	contr	ow_pr,ow_denom</NL>
gemo/ntwn => gemo/ntwn
<NL>P ge/mw  pres part act masc/neut gen pl			w_stem</NL><NL>V ge/mw  pres imperat act 3rd pl			w_stem</NL>
gene/sei => gene/sei
<NL>N ge/nesis  fem nom/voc/acc dual	attic epic	contr	is_ews</NL><NL>N gene/sei+,ge/nesis  fem dat sg	epic		is_ews</NL><NL>N ge/nesis  fem dat sg	attic ionic	contr	is_ews</NL>
gene/sews => gene/sews
<NL>N gene/sew^s,ge/nesis  fem gen sg	attic		is_ews</NL>
gene/sqai => gene/sqai
<NL>V gi/gnomai  aor inf mid			aor2</NL>
gene/sqw => gene/sqw
<NL>V gi/gnomai  aor imperat mid 3rd sg			aor2</NL>
genh/qhte => genh/qhte
<NL>V gi/gnomai  aor ind pass 2nd pl	homeric ionic	unaugmented	aor_pass,e_stem</NL>
genh/mata => genh/mata
<NL>N ge/nhma  neut nom/voc/acc pl			ma_matos</NL>
genh/matos => genh/matos
<NL>N ge/nhma  neut gen sg			ma_matos</NL>
genh/sesqe => genh/sesqe
<NL>V gi/gnomai  fut ind mid 2nd pl			reg_fut,e_stem</NL>
genh/setai => genh/setai
<NL>V gi/gnomai  fut ind mid 3rd sg			reg_fut,e_stem</NL>
genea/ => genea/
<NL>N genea_/,genea/  fem nom/voc/acc dual			h_hs</NL><NL>N genea_/,genea/  fem nom/voc sg	attic doric aeolic		h_hs</NL>
genea/n => genea/n
<NL>N genea_/n,genea/  fem acc sg	attic doric aeolic		h_hs</NL>
genea/s => genea/s
<NL>N genea_/s,genea/  fem acc pl			h_hs</NL>
geneai/ => geneai/
<NL>N genea/  fem nom/voc pl			h_hs</NL>
genealogi/ais => genealogi/ais
<NL>N genea_logi/ais,genealogi/a  fem dat pl			h_hs</NL>
genealogi/as => genealogi/as
<NL>N genea_logi/a_s,genealogi/a  fem acc pl			h_hs</NL><NL>N genea_logi/a_s,genealogi/a  fem gen sg	attic doric aeolic		h_hs</NL>
genealogou/menos => genealogou/menos
<NL>P genea_logou/menos,genealoge/w  pres part mp masc nom sg	attic epic doric	contr	ew_pr,ew_denom</NL>
geneai=s => geneai=s
<NL>N genea/  fem dat pl			h_hs</NL>
genesi/ois => genesi/ois
<NL>N gene/sios  masc/fem/neut dat pl			os_on</NL>
geneth=s => geneth=s
<NL>N geneth/  fem gen sg	attic epic ionic		h_hs</NL>
genea=s => genea=s
<NL>N genea/  fem gen sg	attic doric aeolic		h_hs</NL>
genea=| => genea=|
<NL>N genea/  fem dat sg	attic doric aeolic		h_hs</NL>
genew=n => genew=n
<NL>N genea/  fem gen pl			h_hs</NL>
genhqe/ntas => genhqe/ntas
<NL>P gi/gnomai  aor part pass masc acc pl			aor_pass,e_stem</NL>
genhqe/ntes => genhqe/ntes
<NL>P gi/gnomai  aor part pass masc nom/voc pl			aor_pass,e_stem</NL>
genhqe/ntwn => genhqe/ntwn
<NL>P gi/gnomai  aor part pass masc/neut gen pl			aor_pass,e_stem</NL>
genhqh/tw => genhqh/tw
<NL>V gi/gnomai  aor imperat pass 3rd sg			aor_pass,e_stem</NL>
genhqh=nai => genhqh=nai
<NL>V gi/gnomai  aor inf pass			aor_pass,e_stem</NL>
genhqw=men => genhqw=men
<NL>V gi/gnomai  aor subj pass 1st pl	attic epic doric	contr	aor_pass,e_stem</NL>
genhso/menon => genhso/menon
<NL>P gi/gnomai  fut part mid masc acc sg			reg_fut,e_stem</NL><NL>P gi/gnomai  fut part mid neut nom/voc/acc sg			reg_fut,e_stem</NL>
gennh/mata => gennh/mata
<NL>N ge/nnhma  neut nom/voc/acc pl			ma_matos</NL>
gennh/santa => gennh/santa
<NL>P genna/w  aor part act neut nom/voc/acc pl	attic ionic		aor1,aw_denom</NL><NL>P genna/w  aor part act masc acc sg	attic ionic		aor1,aw_denom</NL>
gennh/sei => gennh/sei
<NL>N ge/nnhsis  fem nom/voc/acc dual	attic epic	contr	is_ews</NL><NL>N gennh/sei+,ge/nnhsis  fem dat sg	epic		is_ews</NL><NL>N ge/nnhsis  fem dat sg	attic ionic	contr	is_ews</NL><NL>V genna/w  aor subj act 3rd sg	attic epic ionic	short_subj	aor1,aw_denom</NL><NL>V genna/w  fut ind mid 2nd sg	attic ionic		reg_fut,aw_denom</NL><NL>V genna/w  fut ind act 3rd sg	attic ionic		reg_fut,aw_denom</NL>
gennh/sh| => gennh/sh|
<NL>N gennh/shi,ge/nnhsis  fem dat sg	epic		is_ews</NL><NL>V genna/w  aor subj mid 2nd sg	attic ionic		aor1,aw_denom</NL><NL>V genna/w  aor subj act 3rd sg	attic ionic		aor1,aw_denom</NL><NL>V genna/w  fut ind mid 2nd sg	attic ionic		reg_fut,aw_denom</NL>
gennhqe/n => gennhqe/n
<NL>P genna/w  aor part pass neut nom/voc/acc sg	attic ionic		aor_pass,aw_denom</NL>
gennhqe/ntos => gennhqe/ntos
<NL>P genna/w  aor part pass masc/neut gen sg	attic ionic		aor_pass,aw_denom</NL>
gennhqe/ntwn => gennhqe/ntwn
<NL>P genna/w  aor part pass masc/neut gen pl	attic ionic		aor_pass,aw_denom</NL>
gennhqei/s => gennhqei/s
<NL>P genna/w  aor part pass masc nom/voc sg	attic ionic		aor_pass,aw_denom</NL>
gennhqh=nai => gennhqh=nai
<NL>V genna/w  aor inf pass	attic ionic		aor_pass,aw_denom</NL>
gennhqh=| => gennhqh=|
<NL>V genna/w  aor subj pass 3rd sg	attic ionic	contr	aor_pass,aw_denom</NL>
gennhtoi=s => gennhtoi=s
<NL>N gennhto/s  masc/neut dat pl			os_h_on</NL>
gennw/menon => gennw/menon
<NL>P genna/w  pres part mp masc acc sg		contr	aw_pr,aw_denom</NL><NL>P genna/w  pres part mp neut nom/voc/acc sg		contr	aw_pr,aw_denom</NL>
genna=tai => genna=tai
<NL>V genna/w  pres subj mp 3rd sg		contr	aw_pr,aw_denom</NL><NL>V genna/w  pres ind mp 3rd sg		contr	aw_pr,aw_denom</NL>
gennw=sa => gennw=sa
<NL>P genna/w  pres part act fem nom/voc sg	attic epic doric ionic	contr	aw_pr,aw_denom</NL>
gennw=sin => gennw=sin
<NL>P genna/w  pres part act masc/neut dat pl	attic epic doric ionic	contr nu_movable	aw_pr,aw_denom</NL><NL>V genna/w  pres subj act 3rd pl	attic epic ionic	contr nu_movable	aw_pr,aw_denom</NL><NL>V genna/w  pres ind act 3rd pl	attic epic doric ionic	contr nu_movable	aw_pr,aw_denom</NL><NL>V genna/w  pres subj act 3rd pl	attic epic doric ionic	contr nu_movable	ew_pr,aw_denom</NL>
genome/nhn => genome/nhn
<NL>P gi/gnomai  aor part mid fem acc sg	attic epic ionic		aor2</NL>
genome/nhs => genome/nhs
<NL>P gi/gnomai  aor part mid fem gen sg	attic epic ionic		aor2</NL>
genome/nois => genome/nois
<NL>P gi/gnomai  aor part mid masc/neut dat pl			aor2</NL>
genome/nou => genome/nou
<NL>P gi/gnomai  aor part mid masc/neut gen sg			aor2</NL>
genome/nwn => genome/nwn
<NL>P gi/gnomai  aor part mid fem gen pl			aor2</NL><NL>P gi/gnomai  aor part mid masc/neut gen pl			aor2</NL>
geno/mena => geno/mena
<NL>P gi/gnomai  aor part mid neut nom/voc/acc pl			aor2</NL>
geno/menai => geno/menai
<NL>P gi/gnomai  aor part mid fem nom/voc pl			aor2</NL>
geno/menoi => geno/menoi
<NL>P gi/gnomai  aor part mid masc nom/voc pl			aor2</NL>
geno/menon => geno/menon
<NL>P gi/gnomai  aor part mid masc acc sg			aor2</NL><NL>P gi/gnomai  aor part mid neut nom/voc/acc sg			aor2</NL>
geno/menos => geno/menos
<NL>P gi/gnomai  aor part mid masc nom sg			aor2</NL>
genw/meqa => genw/meqa
<NL>V gi/gnomai  aor subj mid 1st pl			aor2</NL>
gerousi/an => gerousi/an
<NL>N gerousi/a_n,gerou/sias  masc acc sg	attic epic doric aeolic		hs_ou</NL><NL>N gerou/sias  masc acc sg		poetic	hs_ou</NL><NL>N gerousi/a_n,gerou/sios  fem acc sg	attic doric aeolic		os_h_on</NL><NL>N gerousi/a_n,gerousi/a  fem acc sg	attic doric aeolic		h_hs</NL>
geusa/menos => geusa/menos
<NL>P geu/w  aor part mid masc nom sg			aor1,reg_conj</NL>
geusame/nous => geusame/nous
<NL>P geu/w  aor part mid masc acc pl			aor1,reg_conj</NL>
gewrgei=tai => gewrgei=tai
<NL>V gewrge/w  pres ind mp 3rd sg	attic epic	contr	ew_pr,ew_denom</NL>
gewrgoi/ => gewrgoi/
<NL>N gewrgo/s  masc/fem nom/voc pl			os_on</NL>
gewrgou/s => gewrgou/s
<NL>N gewrgo/s  masc/fem acc pl			os_on</NL>
gewrgoi=s => gewrgoi=s
<NL>V gewrge/w  pres opt act 2nd sg	attic epic doric	contr	ew_pr,ew_denom</NL><NL>N gewrgo/s  masc/fem/neut dat pl			os_on</NL>
gewrgo/n => gewrgo/n
<NL>N gewrgo/s  masc/fem acc sg			os_on</NL><NL>N gewrgo/s  neut nom/voc/acc sg			os_on</NL>
gewrgo/s => gewrgo/s
<NL>N gewrgo/s  masc/fem nom sg			os_on</NL>
gewrgw=n => gewrgw=n
<NL>P gewrge/w  pres part act masc nom sg	attic epic doric	contr	ew_pr,ew_denom</NL><NL>N gewrgo/s  masc/fem/neut gen pl			os_on</NL>
geu/sasqai => geu/sasqai
<NL>V geu/w  aor inf mid			aor1,reg_conj</NL>
geu/setai => geu/setai
<NL>V geu/w  aor subj mid 3rd sg	epic	short_subj	aor1,reg_conj</NL><NL>V geu/w  fut ind mid 3rd sg			reg_fut,reg_conj</NL>
geu/shtai => geu/shtai
<NL>V geu/w  aor subj mid 3rd sg			aor1,reg_conj</NL>
geu/swntai => geu/swntai
<NL>V geu/w  aor subj mid 3rd pl			aor1,reg_conj</NL>
geu/sh| => geu/sh|
<NL>V geu/w  aor subj mid 2nd sg			aor1,reg_conj</NL><NL>V geu/w  aor subj act 3rd sg			aor1,reg_conj</NL><NL>V geu/w  fut ind mid 2nd sg			reg_fut,reg_conj</NL><NL>N geu/shi,geu=sis  fem dat sg	epic		is_ews</NL>
gew/rgion => gew/rgion
<NL>N gew/rgion  neut nom/voc/acc sg			os_ou</NL><NL>V gewrge/w  imperf ind act 3rd pl	doric	unaugmented poetic	ew_pr,ew_denom</NL><NL>V gewrge/w  imperf ind act 1st sg	doric	unaugmented poetic	ew_pr,ew_denom</NL>
ghra/skon => ghra/skon
<NL>P ghra/skw  pres part act masc voc sg			w_stem,a_stem</NL><NL>P ghra/skw  pres part act neut nom/voc/acc sg			w_stem,a_stem</NL>
ghra/sh|s => ghra/sh|s
<NL>P ghra_/sh|s,ghra/skw  pres part act fem dat pl	epic		ami_pr,a_stem</NL><NL>V ghra/skw  aor subj act 2nd sg			aor1,a_stem</NL><NL>V ghra_/sh|s,ghra/w  aor subj act 2nd sg	attic	r_e_i_alpha	aor1,aw_denom</NL><NL>V ghra_/sh|s,ghra/w  aor subj act 2nd sg	doric aeolic		aor1,aw_denom</NL>
gine/sqw => gine/sqw
<NL>V gi/gnomai  pres imperat mp 3rd sg	ionic		w_stem</NL>
ginome/nas => ginome/nas
<NL>P ginome/na_s,gi/gnomai  pres part mp fem acc pl	ionic		w_stem</NL><NL>P ginome/na_s,gi/gnomai  pres part mp fem gen sg	doric ionic aeolic		w_stem</NL>
ginome/nh => ginome/nh
<NL>P gi/gnomai  pres part mp fem nom/voc sg	attic epic ionic		w_stem</NL>
ginome/nhs => ginome/nhs
<NL>P gi/gnomai  pres part mp fem gen sg	attic epic ionic		w_stem</NL>
ginome/nois => ginome/nois
<NL>P gi/gnomai  pres part mp masc/neut dat pl	ionic		w_stem</NL>
ginome/nou => ginome/nou
<NL>P gi/gnomai  pres part mp masc/neut gen sg	ionic		w_stem</NL>
ginome/nwn => ginome/nwn
<NL>P gi/gnomai  pres part mp fem gen pl	ionic		w_stem</NL><NL>P gi/gnomai  pres part mp masc/neut gen pl	ionic		w_stem</NL>
ginome/nh| => ginome/nh|
<NL>P gi/gnomai  pres part mp fem dat sg	attic epic ionic		w_stem</NL>
ginwske/tw => ginwske/tw
<NL>V gignw/skw  pres imperat act 3rd sg	ionic		w_stem,o_stem</NL>
ginwskome/nh => ginwskome/nh
<NL>P gignw/skw  pres part mp fem nom/voc sg	attic epic ionic		w_stem,o_stem</NL>
gino/mena => gino/mena
<NL>P gi/gnomai  pres part mp neut nom/voc/acc pl	ionic		w_stem</NL>
gino/menai => gino/menai
<NL>P gi/gnomai  pres part mp fem nom/voc pl	ionic		w_stem</NL>
gino/menoi => gino/menoi
<NL>P gi/gnomai  pres part mp masc nom/voc pl	ionic		w_stem</NL>
gino/menon => gino/menon
<NL>P gi/gnomai  pres part mp masc acc sg	ionic		w_stem</NL><NL>P gi/gnomai  pres part mp neut nom/voc/acc sg	ionic		w_stem</NL>
ginw/meqa => ginw/meqa
<NL>V gi/gnomai  pres subj mp 1st pl	ionic		w_stem</NL>
ginw/skei => ginw/skei
<NL>V gignw/skw  pres ind mp 2nd sg	ionic		w_stem,o_stem</NL><NL>V gignw/skw  pres ind act 3rd sg	ionic		w_stem,o_stem</NL>
ginw/skein => ginw/skein
<NL>V gignw/skw  pres inf act	attic epic ionic	contr	w_stem,o_stem</NL>
ginw/skeis => ginw/skeis
<NL>V gignw/skw  pres ind act 2nd sg	ionic		w_stem,o_stem</NL>
ginw/sketai => ginw/sketai
<NL>V gignw/skw  pres ind mp 3rd sg	ionic		w_stem,o_stem</NL>
ginw/skete => ginw/skete
<NL>V gignw/skw  pres imperat act 2nd pl	ionic		w_stem,o_stem</NL><NL>V gignw/skw  pres ind act 2nd pl	ionic		w_stem,o_stem</NL><NL>V gignw/skw  imperf ind act 2nd pl	homeric ionic	unaugmented	w_stem,o_stem</NL>
ginw/skhte => ginw/skhte
<NL>V gignw/skw  pres subj act 2nd pl	ionic		w_stem,o_stem</NL>
ginw/skomen => ginw/skomen
<NL>V gignw/skw  pres ind act 1st pl	ionic		w_stem,o_stem</NL><NL>V gignw/skw  imperf ind act 1st pl	homeric ionic	unaugmented	w_stem,o_stem</NL>
ginw/skontes => ginw/skontes
<NL>P gignw/skw  pres part act masc nom/voc pl	ionic		w_stem,o_stem</NL>
ginw/skousi => ginw/skousi
<NL>P gignw/skw  pres part act masc/neut dat pl	attic epic doric ionic		w_stem,o_stem</NL><NL>V gignw/skw  pres ind act 3rd pl	attic epic doric ionic		w_stem,o_stem</NL>
ginw/skousin => ginw/skousin
<NL>P gignw/skw  pres part act masc/neut dat pl	attic epic doric ionic	nu_movable	w_stem,o_stem</NL><NL>V gignw/skw  pres ind act 3rd pl	attic epic doric ionic	nu_movable	w_stem,o_stem</NL>
ginw/skw => ginw/skw
<NL>V gignw/skw  pres subj act 1st sg	ionic		w_stem,o_stem</NL><NL>V gignw/skw  pres ind act 1st sg	ionic		w_stem,o_stem</NL>
ginw/skwn => ginw/skwn
<NL>P gignw/skw  pres part act masc nom sg	ionic		w_stem,o_stem</NL>
ginw/skwsin => ginw/skwsin
<NL>V gignw/skw  pres subj act 3rd pl	ionic	nu_movable	w_stem,o_stem</NL>
ginw/skh| => ginw/skh|
<NL>V gignw/skw  pres subj mp 2nd sg	ionic		w_stem,o_stem</NL><NL>V gignw/skw  pres ind mp 2nd sg	ionic		w_stem,o_stem</NL><NL>V gignw/skw  pres subj act 3rd sg	ionic		w_stem,o_stem</NL>
gluku/ => gluku/
<NL>N gluku/s  masc voc sg			us_eia_u</NL><NL>N gluku/s  neut nom/voc/acc sg			us_eia_u</NL>
glwsso/komon => glwsso/komon
<NL>N glwsso/komon  neut nom/voc/acc sg			os_ou</NL><NL>N glwsso/komos  masc acc sg			os_ou</NL>
glwssw=n => glwssw=n
<NL>N glw=ssa  fem gen pl			a_hs</NL><NL>N glw=ssa  fem gen pl	ionic		h_hs</NL><NL>N glwsso/s  fem gen pl			os_h_on</NL><NL>N glwsso/s  masc/neut gen pl			os_h_on</NL>
glw/ssais => glw/ssais
<NL>N glw=ssa  fem dat pl			a_hs</NL><NL>N glw=ssa  fem dat pl	ionic		h_hs</NL>
glw/ssas => glw/ssas
<NL>N glw/ssa_s,glw=ssa  fem acc pl			a_hs</NL><NL>N glw/ssa_s,glw=ssa  fem gen sg	doric aeolic		a_hs</NL><NL>N glw/ssa_s,glw=ssa  fem acc pl	ionic		h_hs</NL><NL>N glw/ssa_s,glw=ssa  fem gen sg	doric ionic aeolic		h_hs</NL>
glw/sshs => glw/sshs
<NL>N glw=ssa  fem gen sg	attic epic ionic		a_hs</NL><NL>N glw=ssa  fem gen sg	attic epic ionic		h_hs</NL>
glw/ssh| => glw/ssh|
<NL>N glw=ssa  fem dat sg	attic epic ionic		a_hs</NL><NL>N glw=ssa  fem dat sg	attic epic ionic		h_hs</NL>
glw=ssa => glw=ssa
<NL>N glw=ssa  fem nom/voc sg			a_hs</NL>
glw=ssai => glw=ssai
<NL>N glw=ssa  fem nom/voc pl			a_hs</NL><NL>N glw=ssa  fem nom/voc pl	ionic		h_hs</NL>
glw=ssan => glw=ssan
<NL>N glw=ssa  fem acc sg			a_hs</NL>
gnh/sie => gnh/sie
<NL>N gnh/sios  masc voc sg			os_h_on</NL>
gnh/sion => gnh/sion
<NL>N gnh/sios  masc acc sg			os_h_on</NL><NL>N gnh/sios  neut nom/voc/acc sg			os_h_on</NL>
gnafeu/s => gnafeu/s
<NL>N gnafeu/s  masc nom sg			eus_ews</NL><NL>N knafeu/s  masc nom sg			eus_ews</NL>
gnhsi/ws => gnhsi/ws
<NL>N gnh/sios  adverbial			os_h_on</NL><NL>N gnh/sios  masc acc pl	doric		os_h_on</NL><NL>V gnhsio/w  imperf ind act 2nd sg	doric aeolic	contr unaugmented poetic	ow_pr,ow_denom</NL>
gnhsi/w| => gnhsi/w|
<NL>N gnh/sios  masc/neut dat sg			os_h_on</NL>
gnou/s => gnou/s
<NL>P gignw/skw  aor part act masc nom/voc sg			ath_w_aor,o_stem</NL>
gnoi= => (no result)
gnwri/zw => gnwri/zw
<NL>V gnwri/zw  pres subj act 1st sg			w_stem,izw</NL><NL>V gnwri/zw  pres ind act 1st sg			w_stem,izw</NL>
gnwri/sai => gnwri/sai
<NL>V gnwri/zw  aor inf act			aor1,izw</NL><NL>V gnwri/sai_,gnwri/zw  aor opt act 3rd sg			aor1,izw</NL>
gnwri/sas => gnwri/sas
<NL>P gnwri/sa_s,gnwri/zw  aor part act masc nom/voc sg	attic epic ionic		aor1,izw</NL>
gnwri/sei => gnwri/sei
<NL>N gnw/risis  fem nom/voc/acc dual	attic epic	contr	is_ews</NL><NL>N gnwri/sei+,gnw/risis  fem dat sg	epic		is_ews</NL><NL>N gnw/risis  fem dat sg	attic ionic	contr	is_ews</NL><NL>V gnwri/zw  aor subj act 3rd sg	epic	short_subj	aor1,izw</NL><NL>V gnwri/zw  fut ind mid 2nd sg			reg_fut,izw</NL><NL>V gnwri/zw  fut ind act 3rd sg			reg_fut,izw</NL>
gnwri/sousin => gnwri/sousin
<NL>V gnwri/zw  aor subj act 3rd pl	epic	nu_movable short_subj	aor1,izw</NL><NL>P gnwri/zw  fut part act masc/neut dat pl	attic epic doric ionic	nu_movable	reg_fut,izw</NL><NL>V gnwri/zw  fut ind act 3rd pl	attic epic doric ionic	nu_movable	reg_fut,izw</NL>
gnwri/sw => gnwri/sw
<NL>V gnwri/zw  aor subj act 1st sg			aor1,izw</NL><NL>V gnwri/zw  fut ind act 1st sg			reg_fut,izw</NL><NL>V gnwri/zw  aor ind mid 2nd sg	homeric ionic	unaugmented	aor1,izw</NL>
gnwri/sh| => gnwri/sh|
<NL>N gnwri/shi,gnw/risis  fem dat sg	epic		is_ews</NL><NL>V gnwri/zw  aor subj mid 2nd sg			aor1,izw</NL><NL>V gnwri/zw  aor subj act 3rd sg			aor1,izw</NL><NL>V gnwri/zw  fut ind mid 2nd sg			reg_fut,izw</NL>
gnwrize/sqw => gnwrize/sqw
<NL>V gnwri/zw  pres imperat mp 3rd sg			w_stem,izw</NL>
gnwrisqe/ntos => gnwrisqe/ntos
<NL>P gnwri/zw  aor part pass masc/neut gen sg			aor_pass,izw</NL>
gnwrisqh=| => gnwrisqh=|
<NL>V gnwri/zw  aor subj pass 3rd sg		contr	aor_pass,izw</NL>
gnwsqe/ntes => gnwsqe/ntes
<NL>P gignw/skw  aor part pass masc nom/voc pl			aor_pass,o_stem</NL>
gnwsqh/setai => gnwsqh/setai
<NL>V gignw/skw  fut ind pass 3rd sg			aor_pass,o_stem</NL>
gnwsqh/tw => gnwsqh/tw
<NL>V gignw/skw  aor imperat pass 3rd sg			aor_pass,o_stem</NL>
gnwsqh=| => gnwsqh=|
<NL>V gignw/skw  aor subj pass 3rd sg		contr	aor_pass,o_stem</NL>
gnwsta/ => gnwsta/
<NL>N gnwsto/s  neut nom/voc/acc pl			os_h_on</NL><NL>N gnwsta_/,gnwsto/s  fem nom/voc/acc dual			os_h_on</NL><NL>N gnwsta_/,gnwsto/s  fem nom/voc sg	doric aeolic		os_h_on</NL>
gnwstoi/ => gnwstoi/
<NL>N gnwsto/s  masc nom/voc pl			os_h_on</NL>
gnwstoi=s => gnwstoi=s
<NL>N gnwsto/s  masc/neut dat pl			os_h_on</NL>
gnwsto/n => gnwsto/n
<NL>N gnwsto/s  masc acc sg			os_h_on</NL><NL>N gnwsto/s  neut nom/voc/acc sg			os_h_on</NL>
gnwsto/s => gnwsto/s
<NL>N gnwsto/s  masc nom sg			os_h_on</NL>
gnwso/meqa => gnwso/meqa
<NL>V gignw/skw  fut ind mid 1st pl			reg_fut,o_stem</NL>
gno/nta => gno/nta
<NL>P gignw/skw  aor part act neut nom/voc/acc pl			ath_w_aor,o_stem</NL><NL>P gignw/skw  aor part act masc acc sg			ath_w_aor,o_stem</NL>
gno/ntes => gno/ntes
<NL>P gignw/skw  aor part act masc nom/voc pl			ath_w_aor,o_stem</NL>
gno/fw| => gno/fw|
<NL>N gno/fos  masc dat sg			os_ou</NL>
gnw/mhn => gnw/mhn
<NL>N gnw/mh  fem acc sg	attic epic ionic		h_hs</NL>
gnw/mhs => gnw/mhs
<NL>N gnw/mh  fem gen sg	attic epic ionic		h_hs</NL>
gnw/mh| => gnw/mh|
<NL>N gnw/mh  fem dat sg	attic epic ionic		h_hs</NL>
gnw/sei => gnw/sei
<NL>V gignw/skw  fut ind mid 2nd sg			reg_fut,o_stem</NL><NL>N gnw_/sei,gnw=sis  fem nom/voc/acc dual	attic epic	contr	is_ews</NL><NL>N gnw_/sei+,gnw=sis  fem dat sg	epic		is_ews</NL><NL>N gnw_/sei,gnw=sis  fem dat sg	attic ionic	contr	is_ews</NL>
gnw/sesqe => gnw/sesqe
<NL>V gignw/skw  fut ind mid 2nd pl			reg_fut,o_stem</NL>
gnw/setai => gnw/setai
<NL>V gignw/skw  fut ind mid 3rd sg			reg_fut,o_stem</NL>
gnw/sews => gnw/sews
<NL>N gnw_/sew^s,gnw=sis  fem gen sg	attic		is_ews</NL>
gnw/somai => gnw/somai
<NL>V gignw/skw  fut ind mid 1st sg			reg_fut,o_stem</NL>
gnw/sontai => gnw/sontai
<NL>V gignw/skw  fut ind mid 3rd pl			reg_fut,o_stem</NL>
gnw/sthn => gnw/sthn
<NL>N gnw/sths  masc acc sg	attic epic ionic		hs_ou</NL>
gnw/sh| => gnw/sh|
<NL>V gignw/skw  fut ind mid 2nd sg			reg_fut,o_stem</NL><NL>N gnw_/shi,gnw=sis  fem dat sg	epic		is_ews</NL>
gnw/tw => gnw/tw
<NL>V gignw/skw  aor imperat act 3rd sg			ath_w_aor,o_stem</NL>
gnw= => gnw=
<NL>V gignw/skw  aor subj act 1st sg		contr	ath_w_aor,o_stem</NL><NL>V gignw/skw  aor ind act 3rd sg	homeric ionic	unaugmented	ath_w_aor,o_stem</NL>
gnw=nai => gnw=nai
<NL>V gignw/skw  aor inf act			ath_w_aor,o_stem</NL>
gnw=sin => gnw=sin
<NL>V gignw/skw  aor subj act 3rd pl		contr nu_movable	ath_w_aor,o_stem</NL><NL>N gnw=sis  fem acc sg			is_ews</NL>
gnw=sis => gnw=sis
<NL>N gnw=sis  fem nom sg			is_ews</NL>
gnw=te => gnw=te
<NL>V gignw/skw  aor imperat act 2nd pl			ath_w_aor,o_stem</NL><NL>V gignw/skw  aor subj act 2nd pl		contr	ath_w_aor,o_stem</NL><NL>V gignw/skw  aor ind act 2nd pl	homeric ionic	unaugmented	ath_w_aor,o_stem</NL>
gnw=| => gnw=|
<NL>V gignw/skw  aor subj act 3rd sg		contr	ath_w_aor,o_stem</NL>
gnw=|s => gnw=|s
<NL>V gignw/skw  aor subj act 2nd sg		contr	ath_w_aor,o_stem</NL>
goggusmou= => goggusmou=
<NL>N goggusmo/s  masc gen sg			os_ou</NL>
goggusmo/s => goggusmo/s
<NL>N goggusmo/s  masc nom sg			os_ou</NL>
goggusmw=n => goggusmw=n
<NL>N goggusmo/s  masc gen pl			os_ou</NL>
goggustai/ => goggustai/
<NL>N goggusth/s  masc nom/voc pl			hs_ou</NL>
goggu/zete => goggu/zete
<NL>V goggu/zw  pres imperat act 2nd pl			w_stem,uzw</NL><NL>V goggu/zw  pres ind act 2nd pl			w_stem,uzw</NL><NL>V goggu/zw  imperf ind act 2nd pl	homeric ionic	unaugmented	w_stem,uzw</NL>
goggu/zontos => goggu/zontos
<NL>P goggu/zw  pres part act masc/neut gen sg			w_stem,uzw</NL>
goggu/zousin => goggu/zousin
<NL>P goggu/zw  pres part act masc/neut dat pl	attic epic doric ionic	nu_movable	w_stem,uzw</NL><NL>V goggu/zw  pres ind act 3rd pl	attic epic doric ionic	nu_movable	w_stem,uzw</NL>
gone/wn => gone/wn
<NL>P gona/w  pres part act masc nom sg	epic doric ionic aeolic		ew_pr,aw_denom</NL><NL>N goneu/s  masc gen pl		contr	eus_ews</NL><NL>N gone/w^n,goneu/s  masc gen pl			eus_ews</NL><NL>N gonh/  fem gen pl	epic ionic		h_hs</NL>
gonei=s => gonei=s
<NL>V gona/w  pres ind act 2nd sg	attic epic doric ionic	contr	ew_pr,aw_denom</NL><NL>N goneu/s  masc acc pl		contr late	eus_ews</NL><NL>N goneu/s  masc nom/voc pl	parad_form	contr	eus_ews</NL>
goneu=sin => goneu=sin
<NL>P gona/w  pres part act masc/neut dat pl	epic doric ionic	contr nu_movable	ew_pr,aw_denom</NL><NL>V gona/w  pres ind act 3rd pl	epic doric ionic	contr nu_movable	ew_pr,aw_denom</NL><NL>N goneu/s  masc dat pl		nu_movable	eus_ews</NL>
gonupeth/santes => gonupeth/santes
<NL>P gonupete/w  aor part act masc nom/voc pl			aor1,ew_denom</NL>
gonupeth/sas => gonupeth/sas
<NL>P gonupeth/sa_s,gonupete/w  aor part act masc nom/voc sg	attic epic ionic		aor1,ew_denom</NL>
gonupetw=n => gonupetw=n
<NL>P gonupete/w  pres part act masc nom sg	attic epic doric	contr	ew_pr,ew_denom</NL><NL>N gonupeth/s  masc/fem/neut gen pl	attic epic doric	contr	hs_es</NL>
gra/mma => gra/mma
<NL>N gra/mma  neut nom/voc/acc sg			ma_matos</NL>
gra/mmasin => gra/mmasin
<NL>N gra/mma  neut dat pl		nu_movable	ma_matos</NL>
gra/mmata => gra/mmata
<NL>N gra/mma  neut nom/voc/acc pl			ma_matos</NL>
gra/mmati => gra/mmati
<NL>N gra/mma  neut dat sg			ma_matos</NL>
gra/mmatos => gra/mmatos
<NL>N gra/mma  neut gen sg			ma_matos</NL>
gra/fe => gra/fe
<NL>V gra/fw  pres imperat act 2nd sg			w_stem,reg_conj</NL><NL>V gra/fw  imperf ind act 3rd sg	homeric ionic	unaugmented	w_stem,reg_conj</NL>
gra/fei => gra/fei
<NL>N gra/fos  neut nom/voc/acc dual	attic epic	contr	hs_eos</NL><NL>N gra/fei+,gra/fos  neut dat sg	epic ionic		hs_eos</NL><NL>N gra/fos  neut dat sg		contr	hs_eos</NL><NL>V gra/fw  pres ind mp 2nd sg			w_stem,reg_conj</NL><NL>V gra/fw  pres ind act 3rd sg			w_stem,reg_conj</NL>
gra/fein => gra/fein
<NL>V gra/fw  pres inf act	attic epic	contr	w_stem,reg_conj</NL>
gra/fesqai => gra/fesqai
<NL>V gra/fw  pres inf mp			w_stem,reg_conj</NL>
gra/fhtai => gra/fhtai
<NL>V gra/fw  pres subj mp 3rd sg			w_stem,reg_conj</NL>
gra/fomen => gra/fomen
<NL>V gra/fw  pres ind act 1st pl			w_stem,reg_conj</NL><NL>V gra/fw  imperf ind act 1st pl	homeric ionic	unaugmented	w_stem,reg_conj</NL>
gra/fw => gra/fw
<NL>V gra/fw  pres subj act 1st sg			w_stem,reg_conj</NL><NL>V gra/fw  pres ind act 1st sg			w_stem,reg_conj</NL>
gra/fwn => gra/fwn
<NL>P gra/fw  pres part act masc nom sg			w_stem,reg_conj</NL>
gra/yai => gra/yai
<NL>V gra/fw  aor imperat mid 2nd sg			aor1,reg_conj</NL><NL>V gra/fw  aor inf act			aor1,reg_conj</NL><NL>V gra/yai_,gra/fw  aor opt act 3rd sg			aor1,reg_conj</NL>
gra/yantes => gra/yantes
<NL>P gra/fw  aor part act masc nom/voc pl			aor1,reg_conj</NL>
gra/yas => gra/yas
<NL>P gra/ya_s,gra/fw  aor part act masc nom/voc sg	attic epic ionic		aor1,reg_conj</NL><NL>V gra/fw  aor ind act 2nd sg	epic ionic	unaugmented	aor1,reg_conj</NL>
gra/yon => gra/yon
<NL>V gra/fw  aor imperat act 2nd sg			aor1,reg_conj</NL><NL>P gra/fw  fut part act masc voc sg			reg_fut,reg_conj</NL><NL>P gra/fw  fut part act neut nom/voc/acc sg			reg_fut,reg_conj</NL>
gra/yw => gra/yw
<NL>V gra/fw  aor subj act 1st sg			aor1,reg_conj</NL><NL>V gra/fw  aor ind mid 2nd sg	epic ionic	unaugmented	aor1,reg_conj</NL><NL>V gra/fw  fut ind act 1st sg			reg_fut,reg_conj</NL>
gra/yh|s => gra/yh|s
<NL>V gra/fw  aor subj act 2nd sg			aor1,reg_conj</NL>
grammate/wn => grammate/wn
<NL>N grammateu/s  masc gen pl		contr	eus_ews</NL><NL>N grammate/w^n,grammateu/s  masc gen pl			eus_ews</NL>
grammateu/s => grammateu/s
<NL>N grammateu/s  masc nom sg			eus_ews</NL>
grammatei=s => grammatei=s
<NL>N grammateu/s  masc acc pl		contr late	eus_ews</NL><NL>N grammateu/s  masc nom/voc pl	parad_form	contr	eus_ews</NL>
grammateu=sin => grammateu=sin
<NL>N grammateu/s  masc dat pl		nu_movable	eus_ews</NL>
grapto/n => grapto/n
<NL>N grapto/s  masc acc sg			os_h_on</NL><NL>N grapto/s  neut nom/voc/acc sg			os_h_on</NL>
grafa/s => grafa/s
<NL>N grafa_/s,grafh/  fem acc pl			h_hs</NL><NL>N grafa_/s,grafh/s  masc acc pl			hs_ou</NL><NL>N grafa_/s,grafh/s  masc nom sg	epic doric aeolic		hs_ou</NL>
grafh/ => grafh/
<NL>N grafh/  fem nom/voc sg	attic epic ionic		h_hs</NL>
grafh/n => grafh/n
<NL>N grafh/  fem acc sg	attic epic ionic		h_hs</NL><NL>N grafh/s  masc acc sg	attic epic ionic		hs_ou</NL>
grafai/ => grafai/
<NL>N grafh/  fem nom/voc pl			h_hs</NL><NL>N grafh/s  masc nom/voc pl			hs_ou</NL>
grafai=s => grafai=s
<NL>N grafh/  fem dat pl			h_hs</NL><NL>N grafh/s  masc dat pl			hs_ou</NL>
grafo/mena => grafo/mena
<NL>P gra/fw  pres part mp neut nom/voc/acc pl			w_stem,reg_conj</NL>
grafh=s => grafh=s
<NL>N grafeu/s  masc nom pl		contr	eus_ews</NL><NL>N grafeu/s  masc nom/voc pl		contr	eus_ews</NL><NL>N grafh/  fem gen sg	attic epic ionic		h_hs</NL>
grafh=| => grafh=|
<NL>V gra/fw  aor subj pass 3rd sg		contr	aor2_pass</NL><NL>N grafh=i,grafeu/s  masc dat sg	epic ionic		eus_ews</NL><NL>N grafh/  fem dat sg	attic epic ionic		h_hs</NL><NL>N grafh/s  masc dat sg	attic epic ionic		hs_ou</NL>
grafw=n => grafw=n
<NL>N gra/fos  neut gen pl	attic epic doric	contr	hs_eos</NL><NL>N grafh/  fem gen pl			h_hs</NL><NL>N grafh/s  masc gen pl			hs_ou</NL>
graw/deis => graw/deis
<NL>N gra_w/deis,graw/dhs  masc/fem acc pl		contr	hs_es</NL><NL>N gra_w/deis,graw/dhs  masc/fem nom/voc pl	attic epic	contr	hs_es</NL>
grhgorh/sate => grhgorh/sate
<NL>V grhgore/w  aor imperat act 2nd pl			aor1,ew_denom</NL><NL>V grhgore/w  aor ind act 2nd pl	homeric ionic	unaugmented	aor1,ew_denom</NL>
grhgorh/sh|s => grhgorh/sh|s
<NL>V grhgore/w  aor subj act 2nd sg			aor1,ew_denom</NL>
grhgorei=te => grhgorei=te
<NL>V grhgore/w  pres imperat act 2nd pl	attic epic	contr	ew_pr,ew_denom</NL><NL>V grhgore/w  pres opt act 2nd pl			ew_pr,ew_denom</NL><NL>V grhgore/w  pres ind act 2nd pl	attic epic	contr	ew_pr,ew_denom</NL><NL>V grhgore/w  imperf ind act 2nd pl	attic epic	contr unaugmented	ew_pr,ew_denom</NL>
grhgorou=ntas => grhgorou=ntas
<NL>P grhgore/w  pres part act masc acc pl	attic epic doric	contr	ew_pr,ew_denom</NL>
grhgorou=ntes => grhgorou=ntes
<NL>P grhgore/w  pres part act masc nom/voc pl	attic epic doric	contr	ew_pr,ew_denom</NL>
grhgorh=sai => grhgorh=sai
<NL>V grhgore/w  aor inf act			aor1,ew_denom</NL>
grhgorh=| => grhgorh=|
<NL>V grhgore/w  pres subj mp 2nd sg		contr	ew_pr,ew_denom</NL><NL>V grhgore/w  pres ind mp 2nd sg		contr	ew_pr,ew_denom</NL><NL>V grhgore/w  pres subj act 3rd sg		contr	ew_pr,ew_denom</NL>
grhgorw=men => grhgorw=men
<NL>V grhgore/w  pres subj act 1st pl	attic epic doric	contr	ew_pr,ew_denom</NL>
grhgorw=n => grhgorw=n
<NL>P grhgore/w  pres part act masc nom sg	attic epic doric	contr	ew_pr,ew_denom</NL>
gumna/ => gumna/
<NL>N gumna/s  fem voc sg			s_dos</NL><NL>N gumno/s  neut nom/voc/acc pl			os_h_on</NL><NL>N gumna_/,gumno/s  fem nom/voc/acc dual			os_h_on</NL><NL>N gumna_/,gumno/s  fem nom/voc sg	doric aeolic		os_h_on</NL>
gumnh/n => gumnh/n
<NL>N gumno/s  fem acc sg	attic epic ionic		os_h_on</NL>
gumnasi/a => gumnasi/a
<NL>N gumnasi/a_,gumnasi/a  fem nom/voc/acc dual			h_hs</NL><NL>N gumnasi/a_,gumnasi/a  fem nom/voc sg	attic doric aeolic		h_hs</NL>
gumniteu/omen => gumniteu/omen
<NL>V gumni_teu/omen,gumniteu/w  pres ind act 1st pl			w_stem,euw</NL><NL>V gumni_teu/omen,gumniteu/w  imperf ind act 1st pl	homeric ionic	unaugmented	w_stem,euw</NL>
gumnoi/ => gumnoi/
<NL>N gumno/s  masc nom/voc pl			os_h_on</NL><NL>V gumno/w  pres subj mp 2nd sg		contr	ow_pr,ow_denom</NL><NL>V gumno/w  pres ind mp 2nd sg		contr	ow_pr,ow_denom</NL><NL>V gumno/w  pres subj act 3rd sg		contr	ow_pr,ow_denom</NL>
gumnou/s => gumnou/s
<NL>N gumno/s  masc acc pl			os_h_on</NL>
gumnou= => gumnou=
<NL>N gumno/s  masc/neut gen sg			os_h_on</NL><NL>V gumno/w  pres imperat mp 2nd sg		contr	ow_pr,ow_denom</NL><NL>V gumno/w  imperf ind mp 2nd sg	homeric ionic	contr unaugmented	ow_pr,ow_denom</NL>
gumno/n => gumno/n
<NL>N gumno/s  masc acc sg			os_h_on</NL><NL>N gumno/s  neut nom/voc/acc sg			os_h_on</NL>
gumno/s => gumno/s
<NL>N gumno/s  masc nom sg			os_h_on</NL>
gumno/ths => gumno/ths
<NL>N gumno/ths  fem nom sg			s_tos</NL>
gumno/thti => gumno/thti
<NL>N gumno/ths  fem dat sg			s_tos</NL>
gumno/thtos => gumno/thtos
<NL>N gumno/ths  fem gen sg			s_tos</NL>
gunh/ => gunh/
<NL>N gunh/  fem nom sg		indeclform	irreg_decl3</NL>
gunaika/ria => gunaika/ria
<NL>N gunaika/rion  neut nom/voc/acc pl			os_ou</NL>
gunaiki/ => gunaiki/
<NL>N gunh/  fem dat sg		indeclform	irreg_decl3</NL>
gunaikei/w| => gunaikei/w|
<NL>N gunaikei_/w|,gunaikei=os  masc/neut dat sg			os_h_on</NL>
gunaiko/s => gunaiko/s
<NL>N gunh/  fem gen sg		indeclform	irreg_decl3</NL>
gunaikw=n => gunaikw=n
<NL>P gunaiko/w  pres part act masc voc sg	doric aeolic	contr	ow_pr,ow_denom</NL><NL>P gunaiko/w  pres part act neut nom/voc/acc sg	doric aeolic	contr	ow_pr,ow_denom</NL><NL>P gunaiko/w  pres part act masc nom sg		contr	ow_pr,ow_denom</NL><NL>V gunaiko/w  pres inf act	doric		ow_pr,ow_denom</NL><NL>N gunh/  fem gen pl		indeclform	irreg_decl3</NL>
gunaici/ => gunaici/
<NL>N gunh/  fem dat pl		indeclform	irreg_decl3</NL>
gunaici/n => gunaici/n
<NL>N gunh/  fem dat pl	epic	nu_movable indeclform	irreg_decl3</NL>
gunai=ka => gunai=ka
<NL>N gunh/  fem acc sg		indeclform	irreg_decl3</NL>
gunai=kas => gunai=kas
<NL>N gunh/  fem acc pl		indeclform	irreg_decl3</NL>
gunai=kes => gunai=kes
<NL>N gunh/  fem nom/voc pl		indeclform	irreg_decl3</NL>
gwni/ais => gwni/ais
<NL>N gwni/a  fem dat pl			h_hs</NL>
gwni/as => gwni/as
<NL>N gwni/a_s,gwni/a  fem acc pl			h_hs</NL><NL>N gwni/a_s,gwni/a  fem gen sg	attic doric aeolic		h_hs</NL>
gwni/a| => gwni/a|
<NL>N gwni/ai,gwni/a  fem nom/voc pl			h_hs</NL><NL>N gwni/a_|,gwni/a  fem dat sg	attic doric aeolic		h_hs</NL>
go/htes => go/htes
<NL>N go/hs  masc nom/voc pl			s_tos</NL>
go/mon => go/mon
<NL>N go/mos  masc acc sg			os_ou</NL>
go/nasin => go/nasin
<NL>N go/nu  neut dat pl		nu_movable indeclform	irreg_decl3</NL>
go/nata => go/nata
<NL>N go/nu  neut acc pl		indeclform	irreg_decl3</NL><NL>N go/nu  neut nom pl		indeclform	irreg_decl3</NL>
go/nu => go/nu
<NL>N go/nu  neut nom/voc/acc sg		indeclform	irreg_decl3</NL>
gu/mnaze => gu/mnaze
<NL>V gumna/zw  pres imperat act 2nd sg			w_stem,azw</NL><NL>V gumna/zw  imperf ind act 3rd sg	homeric ionic	unaugmented	w_stem,azw</NL>
gu/nai => gu/nai
<NL>N gunh/  fem voc sg		indeclform	irreg_decl3</NL>
gh= => gh=
<NL>N *gai=a  fem nom/voc sg	attic epic ionic	contr	eh_ehs</NL><NL>N gh=  fem nom/voc sg	attic epic ionic	contr	eh_ehs</NL>
gh=n => gh=n
<NL>N *gai=a  fem acc sg	attic epic ionic	contr	eh_ehs</NL><NL>N gh=  fem acc sg	attic epic ionic	contr	eh_ehs</NL>
gh=s => gh=s
<NL>N *gai=a  fem gen sg	attic epic ionic	contr	eh_ehs</NL><NL>N gh=  fem gen sg	attic epic ionic	contr	eh_ehs</NL>
gh=| => gh=|
<NL>N *gai=a  fem dat sg	attic epic ionic	contr	eh_ehs</NL><NL>N gh=  fem dat sg	attic epic ionic	contr	eh_ehs</NL>
da/knete => da/knete
<NL>V da/knw  pres imperat act 2nd pl			w_stem,nw</NL><NL>V da/knw  pres ind act 2nd pl			w_stem,nw</NL><NL>V da/knw  imperf ind act 2nd pl	homeric ionic	unaugmented	w_stem,nw</NL>
da/kruon => da/kruon
<NL>N da/kruon  neut nom/voc/acc sg			os_ou</NL><NL>V da/kru_on,dakru/w  imperf ind act 3rd pl	homeric ionic	unaugmented	w_stem,reg_conj</NL><NL>V da/kru_on,dakru/w  imperf ind act 1st sg	homeric ionic	unaugmented	w_stem,reg_conj</NL>
da/krusin => da/krusin
<NL>N da/kruon  neut dat pl		nu_movable poetic	us_uos</NL>
da/ktulon => da/ktulon
<NL>N da/ktulos  masc acc sg			os_ou</NL>
da/neion => da/neion
<NL>N da/neion  neut nom/voc/acc sg			os_ou</NL>
de/ => de/
<NL>N de/ 		indeclform	particle</NL>
de/dektai => de/dektai
<NL>V de/xomai  perf ind mp 3rd sg			perfp_g,reg_conj</NL>
de/demai => de/demai
<NL>V de/w1  perf ind mp 1st sg			perfp_vow,e_stem</NL>
de/desai => de/desai
<NL>V de/w1  perf ind mp 2nd sg			perfp_vow,e_stem</NL>
de/detai => de/detai
<NL>V de/w1  perf ind mp 3rd sg			perfp_vow,e_stem</NL>
de/dotai => de/dotai
<NL>V di/dwmi  perf ind mp 3rd sg			perfp_vow,o_stem</NL>
de/dwka => de/dwka
<NL>V di/dwmi  perf ind act 1st sg			perf_act,o_stem</NL>
de/dwkas => de/dwkas
<NL>V di/dwmi  perf ind act 2nd sg			perf_act,o_stem</NL>
de/dwken => de/dwken
<NL>V di/dwmi  perf ind act 3rd sg		nu_movable	perf_act,o_stem</NL><NL>V di/dwmi  plup ind act 3rd pl	epic doric aeolic	unaugmented	perf_act,o_stem</NL>
de/hsin => de/hsin
<NL>N de/hsis  fem acc sg			is_ews</NL><NL>V de/omai  pres subj mp 2nd sg	epic	nu_movable	ew_pr,ew_denom</NL><NL>V de/w1  pres subj mp 2nd sg	epic	nu_movable	evw_pr,e_stem</NL><NL>V de/w1  pres subj act 3rd sg	epic	nu_movable	evw_pr,e_stem</NL><NL>V de/w2  pres subj mp 2nd sg	epic	nu_movable	evw_pr,ev_stem</NL><NL>V de/w2  pres subj act 3rd sg	epic	nu_movable	evw_pr,ev_stem</NL><NL>V de/w2  pres subj mid 2nd sg	epic ionic	nu_movable	ew_pr,ev_stem</NL><NL>V dei=  pres subj act 3rd sg	epic	nu_movable impersonal	ew_pr</NL><NL>V dei=  pres subj act 3rd sg	epic	nu_movable impersonal	w_stem</NL>
de/hsis => de/hsis
<NL>N de/hsis  fem nom sg			is_ews</NL>
de/ka => de/ka
<NL>N de/ka 		indeclform	numeral</NL><NL>V de/ka_,deka/w  pres imperat act 2nd sg		contr	aw_pr,aw_denom</NL><NL>V de/ka_,deka/w  imperf ind act 3rd sg	homeric ionic	contr unaugmented	aw_pr,aw_denom</NL>
de/katon => de/katon
<NL>N de/katos  masc acc sg			os_h_on</NL><NL>N de/katos  neut nom/voc/acc sg			os_h_on</NL>
de/katos => de/katos
<NL>N de/katos  masc nom sg			os_h_on</NL>
de/ndra => de/ndra
<NL>N de/ndra_,de/ndron  neut nom/voc/acc pl	doric aeolic	contr	hs_eos</NL><NL>N de/ndra_,de/ndron  neut nom/acc pl	doric aeolic	contr	hs_eos</NL><NL>N de/ndron  neut nom/voc/acc pl			os_ou</NL>
de/ndron => de/ndron
<NL>N de/ndron  neut nom/voc/acc sg			os_ou</NL>
de/ndrwn => de/ndrwn
<NL>N de/ndron  neut gen pl			os_ou</NL><NL>V dendro/w  imperf ind act 3rd pl	doric aeolic	contr unaugmented poetic	ow_pr,ow_denom</NL><NL>V dendro/w  imperf ind act 1st sg	doric aeolic	contr unaugmented poetic	ow_pr,ow_denom</NL>
de/cai => de/cai
<NL>V de/xomai  aor imperat mid 2nd sg			aor1,reg_conj</NL><NL>V dei/knumi  aor imperat mid 2nd sg	ionic		aor1,numi</NL><NL>V dei/knumi  aor inf act	ionic		aor1,numi</NL><NL>V de/cai_,dei/knumi  aor opt act 3rd sg	ionic		aor1,numi</NL>
de/casqai => de/casqai
<NL>V de/xomai  aor inf mid			aor1,reg_conj</NL><NL>V dei/knumi  aor inf mid	ionic		aor1,numi</NL>
de/casqe => de/casqe
<NL>V de/xomai  aor imperat mid 2nd pl			aor1,reg_conj</NL><NL>V de/xomai  aor ind mid 2nd pl	homeric ionic	unaugmented	aor1,reg_conj</NL><NL>V dei/knumi  aor imperat mid 2nd pl	ionic		aor1,numi</NL><NL>V dei/knumi  aor ind mid 2nd pl	ionic	unaugmented	aor1,numi</NL>
de/chtai => de/chtai
<NL>V de/xomai  aor subj mid 3rd sg			aor1,reg_conj</NL><NL>V dei/knumi  aor subj mid 3rd sg	ionic		aor1,numi</NL>
de/cwntai => de/cwntai
<NL>V de/xomai  aor subj mid 3rd pl			aor1,reg_conj</NL><NL>V dei/knumi  aor subj mid 3rd pl	ionic		aor1,numi</NL>
de/omai => de/omai
<NL>V de/omai  pres ind mp 1st sg	epic doric ionic aeolic parad_form		ew_pr,ew_denom</NL><NL>V de/w1  pres ind mp 1st sg			evw_pr,e_stem</NL><NL>V de/w2  pres ind mp 1st sg			evw_pr,ev_stem</NL>
de/on => de/on
<NL>N de/on  neut voc sg			wn_ontos</NL><NL>P de/w1  pres part act masc voc sg			evw_pr,e_stem</NL><NL>P de/w1  pres part act neut nom/voc/acc sg			evw_pr,e_stem</NL><NL>P de/w1  pres part act masc voc sg	attic epic doric ionic aeolic		ew_pr,e_stem</NL><NL>P de/w1  pres part act neut nom/voc/acc sg	attic epic doric ionic aeolic		ew_pr,e_stem</NL><NL>V de/w1  imperf ind act 3rd pl	homeric ionic	unaugmented	evw_pr,e_stem</NL><NL>V de/w1  imperf ind act 1st sg	homeric ionic	unaugmented	evw_pr,e_stem</NL><NL>P de/w2  pres part act masc voc sg			evw_pr,ev_stem</NL><NL>P de/w2  pres part act neut nom/voc/acc sg			evw_pr,ev_stem</NL><NL>V de/w2  imperf ind act 3rd pl	homeric ionic	unaugmented	evw_pr,ev_stem</NL><NL>V de/w2  imperf ind act 1st sg	homeric ionic	unaugmented	evw_pr,ev_stem</NL><NL>P dei=  pres part act masc voc sg		impersonal	w_stem</NL><NL>P dei=  pres part act neut nom/voc/acc sg		impersonal	w_stem</NL><NL>V dei=  imperf ind act 3rd pl	epic doric ionic aeolic	unaugmented impersonal	ew_pr</NL><NL>V dei=  imperf ind act 1st sg	epic doric ionic aeolic	unaugmented impersonal	ew_pr</NL><NL>V dei=  imperf ind act 3rd pl	homeric ionic	unaugmented impersonal	w_stem</NL><NL>V dei=  imperf ind act 1st sg	homeric ionic	unaugmented impersonal	w_stem</NL>
de/onta => de/onta
<NL>N de/on  neut nom/voc/acc pl			wn_ontos</NL><NL>P de/w1  pres part act neut nom/voc/acc pl			evw_pr,e_stem</NL><NL>P de/w1  pres part act masc acc sg			evw_pr,e_stem</NL><NL>P de/w1  pres part act neut nom/voc/acc pl	attic epic doric ionic aeolic		ew_pr,e_stem</NL><NL>P de/w1  pres part act masc acc sg	attic epic doric ionic aeolic		ew_pr,e_stem</NL><NL>P de/w2  pres part act neut nom/voc/acc pl			evw_pr,ev_stem</NL><NL>P de/w2  pres part act masc acc sg			evw_pr,ev_stem</NL><NL>P dei=  pres part act neut nom/voc/acc pl		impersonal	w_stem</NL><NL>P dei=  pres part act masc acc sg		impersonal	w_stem</NL>
de/ous => de/ous
<NL>N de/os  neut gen sg	attic epic doric	contr	hs_eos</NL>
de/rei => de/rei
<NL>N de/ros  neut nom/acc dual	attic epic	contr	hs_eos</NL><NL>V de/rw  pres ind mp 2nd sg			w_stem,eirw</NL><NL>V de/rw  pres ind act 3rd sg			w_stem,eirw</NL>
de/reis => de/reis
<NL>V de/rw  pres ind act 2nd sg			w_stem,eirw</NL>
de/rmasin => de/rmasin
<NL>N de/rma  neut dat pl		nu_movable	ma_matos</NL>
de/rontes => de/rontes
<NL>P de/rw  pres part act masc nom/voc pl			w_stem,eirw</NL>
de/rwn => de/rwn
<NL>P de/rw  pres part act masc nom sg			w_stem,eirw</NL>
de/smas => de/smas
<NL>N de/sma_s,de/smh  fem acc pl			h_hs</NL><NL>N de/sma_s,de/smh  fem gen sg	doric aeolic		h_hs</NL>
de/smioi => de/smioi
<NL>N de/smios  masc nom/voc pl			os_h_on</NL><NL>N de/smios  masc/fem nom/voc pl			os_on</NL>
de/smion => de/smion
<NL>N de/smion  neut nom/voc/acc sg			os_ou</NL><NL>N de/smios  masc acc sg			os_h_on</NL><NL>N de/smios  neut nom/voc/acc sg			os_h_on</NL><NL>N de/smios  masc/fem acc sg			os_on</NL><NL>N de/smios  neut nom/voc/acc sg			os_on</NL><NL>V desme/w  imperf ind act 3rd pl	doric	unaugmented poetic	ew_pr,ew_denom</NL><NL>V desme/w  imperf ind act 1st sg	doric	unaugmented poetic	ew_pr,ew_denom</NL><NL>V desmeu/w  imperf ind act 3rd pl	doric	unaugmented poetic	ew_pr,ew_denom</NL><NL>V desmeu/w  imperf ind act 1st sg	doric	unaugmented poetic	ew_pr,ew_denom</NL>
de/smios => de/smios
<NL>N de/smios  masc nom sg			os_h_on</NL><NL>N de/smios  masc/fem nom sg			os_on</NL>
de/xetai => de/xetai
<NL>V de/xomai  pres ind mp 3rd sg			w_stem,reg_conj</NL>
de/xhtai => de/xhtai
<NL>V de/xomai  pres subj mp 3rd sg			w_stem,reg_conj</NL>
de/xontai => de/xontai
<NL>V de/xomai  pres ind mp 3rd pl			w_stem,reg_conj</NL>
de/xwntai => de/xwntai
<NL>V de/xomai  pres subj mp 3rd pl			w_stem,reg_conj</NL>
de/h| => de/h|
<NL>V de/omai  pres subj mp 2nd sg	epic ionic		ew_pr,ew_denom</NL><NL>V de/omai  pres ind mp 2nd sg	epic ionic		ew_pr,ew_denom</NL><NL>V de/w1  pres subj mp 2nd sg			evw_pr,e_stem</NL><NL>V de/w1  pres ind mp 2nd sg			evw_pr,e_stem</NL><NL>V de/w1  pres subj act 3rd sg			evw_pr,e_stem</NL><NL>V de/w2  pres subj mp 2nd sg			evw_pr,ev_stem</NL><NL>V de/w2  pres ind mp 2nd sg			evw_pr,ev_stem</NL><NL>V de/w2  pres subj act 3rd sg			evw_pr,ev_stem</NL><NL>V de/w2  pres subj mid 2nd sg	epic ionic		ew_pr,ev_stem</NL><NL>V dei=  pres subj act 3rd sg	epic ionic	impersonal	ew_pr</NL><NL>V dei=  pres subj act 3rd sg		impersonal	w_stem</NL>
dh/ => dh/
<NL>N dh/ 		indeclform	particle</NL>
dh/mw| => dh/mw|
<NL>N dh_/mw|,dh=mos  masc dat sg			os_ou</NL>
dh/pote => dh/pote
<NL>N dh/pote 		indeclform	particle</NL>
dh/pou => dh/pou
<NL>N dh/pou 		indeclform	particle</NL>
dh/santes => dh/santes
<NL>P de/w1  aor part act masc nom/voc pl			aor1,e_stem</NL><NL>P de/w2  aor part act masc nom/voc pl			aor1,e_suppl</NL>
dh/sas => dh/sas
<NL>P dh/sa_s,de/w1  aor part act masc nom/voc sg	attic epic ionic		aor1,e_stem</NL><NL>P dh/sa_s,de/w2  aor part act masc nom/voc sg	attic epic ionic		aor1,e_suppl</NL>
dh/sate => dh/sate
<NL>V de/w1  aor imperat act 2nd pl			aor1,e_stem</NL><NL>V de/w1  aor ind act 2nd pl	homeric ionic	unaugmented	aor1,e_stem</NL><NL>V de/w2  aor imperat act 2nd pl			aor1,e_suppl</NL><NL>V de/w2  aor ind act 2nd pl	homeric ionic	unaugmented	aor1,e_suppl</NL>
dh/shte => dh/shte
<NL>V de/w1  aor subj act 2nd pl			aor1,e_stem</NL><NL>V de/w2  aor subj act 2nd pl			aor1,e_suppl</NL>
dh/sousin => dh/sousin
<NL>V de/w1  aor subj act 3rd pl	epic	nu_movable short_subj	aor1,e_stem</NL><NL>P de/w1  fut part act masc/neut dat pl	attic epic doric ionic	nu_movable	reg_fut,e_stem</NL><NL>V de/w1  fut ind act 3rd pl	attic epic doric ionic	nu_movable	reg_fut,e_stem</NL><NL>V de/w2  aor subj act 3rd pl	epic	nu_movable short_subj	aor1,e_suppl</NL>
dh/sh| => dh/sh|
<NL>V de/omai  aor subj mp 2nd sg			aor1,ew_denom</NL><NL>V de/omai  fut ind mp 2nd sg			reg_fut,ew_denom</NL><NL>V de/w1  aor subj mid 2nd sg			aor1,e_stem</NL><NL>V de/w1  aor subj act 3rd sg			aor1,e_stem</NL><NL>V de/w1  fut ind mid 2nd sg			reg_fut,e_stem</NL><NL>V de/w2  aor subj mid 2nd sg			aor1,e_suppl</NL><NL>V de/w2  aor subj act 3rd sg			aor1,e_suppl</NL>
dh/sh|s => dh/sh|s
<NL>V de/w1  aor subj act 2nd sg			aor1,e_stem</NL><NL>V de/w2  aor subj act 2nd sg			aor1,e_suppl</NL>
di/dacon => di/dacon
<NL>V dida/skw  aor imperat act 2nd sg		pres_redupl	aor1,skw</NL>
di/daske => di/daske
<NL>V dida/skw  pres imperat act 2nd sg		pres_redupl	w_stem,skw</NL><NL>V dida/skw  imperf ind act 3rd sg	homeric ionic	unaugmented pres_redupl	w_stem,skw</NL>
di/dotai => di/dotai
<NL>V di/dwmi  pres ind mp 3rd sg		pres_redupl	omi_pr,o_stem</NL>
di/dote => di/dote
<NL>V di/dwmi  pres imperat act 2nd pl		pres_redupl	omi_pr,o_stem</NL><NL>V di/dwmi  pres ind act 2nd pl		pres_redupl	omi_pr,o_stem</NL><NL>V di/dwmi  imperf ind act 2nd pl	homeric ionic	unaugmented pres_redupl	omi_pr,o_stem</NL>
di/dou => di/dou
<NL>V di/dhmi  pres imperat mp 2nd sg		pres_redupl	emi_pr,e_stem</NL><NL>V di/dwmi  pres imperat act 2nd sg		pres_redupl	omi_pr,o_stem</NL><NL>V di/dwmi  imperf ind act 3rd sg	homeric ionic	unaugmented pres_redupl	omi_pr,o_stem</NL><NL>V di/dwmi  imperf ind act 3rd sg	epic	contr unaugmented pres_redupl	ow_pr,o_stem</NL>
di/draxma => di/draxma
<NL>N di/draxmos  neut nom/voc/acc pl			os_on</NL>
di/dwmi => di/dwmi
<NL>V di/dwmi  pres ind act 1st sg		pres_redupl	omi_pr,o_stem</NL>
di/dwsin => di/dwsin
<NL>V di/dwmi  pres ind act 3rd sg		nu_movable pres_redupl	omi_pr,o_stem</NL>
di/kaia => di/kaia
<NL>N di/kaios  neut nom/voc/acc pl			os_h_on</NL><NL>N di/kaios  neut nom/voc/acc pl			os_on</NL>
di/kaiai => di/kaiai
<NL>N di/kaios  fem nom/voc pl			os_h_on</NL><NL>N dikai/a  fem nom/voc pl			h_hs</NL>
di/kaie => di/kaie
<NL>N di/kaios  masc voc sg			os_h_on</NL><NL>N di/kaios  masc/fem voc sg			os_on</NL>
di/kaioi => di/kaioi
<NL>N di/kaios  masc nom/voc pl			os_h_on</NL><NL>N di/kaios  masc/fem nom/voc pl			os_on</NL>
di/kaion => di/kaion
<NL>N di/kaios  masc acc sg			os_h_on</NL><NL>N di/kaios  neut nom/voc/acc sg			os_h_on</NL><NL>N di/kaios  masc/fem acc sg			os_on</NL><NL>N di/kaios  neut nom/voc/acc sg			os_on</NL>
di/kaios => di/kaios
<NL>N di/kaios  masc nom sg			os_h_on</NL><NL>N di/kaios  masc/fem nom sg			os_on</NL>
di/khn => di/khn
<NL>N di/kh  fem acc sg	attic epic ionic		h_hs</NL>
di/ktua => di/ktua
<NL>N di/ktuon  neut nom/voc/acc pl			os_ou</NL><NL>N di/ktus  fem acc sg			us_uos</NL>
di/ktuon => di/ktuon
<NL>N di/ktuon  neut nom/voc/acc sg			os_ou</NL>
di/s => di/s
<NL>N di/s 		indeclform	adverb</NL>
di/stomon => di/stomon
<NL>N di/stomos  masc/fem acc sg			os_on</NL><NL>N di/stomos  neut nom/voc/acc sg			os_on</NL>
di/stomos => di/stomos
<NL>N di/stomos  masc/fem nom sg			os_on</NL>
di/yei => di/yei
<NL>N di/yos  neut nom/voc/acc dual	attic epic	contr	hs_eos</NL><NL>N di/yei+,di/yos  neut dat sg	epic ionic		hs_eos</NL><NL>N di/yos  neut dat sg		contr	hs_eos</NL>
di/yuxoi => di/yuxoi
<NL>N di/yu_xoi,di/yuxos  masc/fem nom/voc pl			os_on</NL>
di/yuxos => di/yuxos
<NL>N di/yu_xos,di/yuxos  masc/fem nom sg			os_on</NL>
di/wke => di/wke
<NL>V diw/kw  pres imperat act 2nd sg			w_stem,reg_conj</NL><NL>V diw/kw  imperf ind act 3rd sg	homeric ionic	unaugmented	w_stem,reg_conj</NL>
dai/mones => dai/mones
<NL>N dai/mwn  masc/fem nom/voc pl			wn_onos</NL>
daimoni/zetai => daimoni/zetai
<NL>V daimoni/zomai  pres ind mp 3rd sg			w_stem,izw</NL>
daimoni/ois => daimoni/ois
<NL>N daimo/nion  neut dat pl			os_ou</NL><NL>N daimo/nios  masc/neut dat pl			os_h_on</NL><NL>N daimo/nios  masc/fem/neut dat pl			os_on</NL><NL>V daimona/w  pres opt act 2nd sg	epic doric ionic		ew_pr,aw_denom</NL>
daimoni/ou => daimoni/ou
<NL>N daimo/nion  neut gen sg			os_ou</NL><NL>N daimo/nios  masc/neut gen sg			os_h_on</NL><NL>N daimo/nios  masc/fem/neut gen sg			os_on</NL>
daimoni/wn => daimoni/wn
<NL>N daimo/nion  neut gen pl			os_ou</NL><NL>N daimo/nios  fem gen pl			os_h_on</NL><NL>N daimo/nios  masc/neut gen pl			os_h_on</NL><NL>N daimo/nios  masc/fem/neut gen pl			os_on</NL><NL>P daimona/w  pres part act masc nom sg	epic doric ionic		ew_pr,aw_denom</NL><NL>V daimonia/w  imperf ind act 3rd pl	homeric ionic	contr unaugmented	aw_pr,iaw_denom</NL><NL>V daimonia/w  imperf ind act 1st sg	homeric ionic	contr unaugmented	aw_pr,iaw_denom</NL>
daimonizome/nou => daimonizome/nou
<NL>P daimoni/zomai  pres part mp masc/neut gen sg			w_stem,izw</NL>
daimonizome/nous => daimonizome/nous
<NL>P daimoni/zomai  pres part mp masc acc pl			w_stem,izw</NL>
daimonizome/nwn => daimonizome/nwn
<NL>P daimoni/zomai  pres part mp fem gen pl			w_stem,izw</NL><NL>P daimoni/zomai  pres part mp masc/neut gen pl			w_stem,izw</NL>
daimonizome/nw| => daimonizome/nw|
<NL>P daimoni/zomai  pres part mp masc/neut dat sg			w_stem,izw</NL>
daimonizo/menoi => daimonizo/menoi
<NL>P daimoni/zomai  pres part mp masc nom/voc pl			w_stem,izw</NL>
daimonizo/menon => daimonizo/menon
<NL>P daimoni/zomai  pres part mp masc acc sg			w_stem,izw</NL><NL>P daimoni/zomai  pres part mp neut nom/voc/acc sg			w_stem,izw</NL>
daimonizo/menos => daimonizo/menos
<NL>P daimoni/zomai  pres part mp masc nom sg			w_stem,izw</NL>
daimonisqei/s => daimonisqei/s
<NL>P daimoni/zomai  aor part mp masc nom/voc sg			aor_pass,izw</NL>
daimoniw/dhs => daimoniw/dhs
<NL>N daimoniw/dhs  masc/fem acc pl	attic epic doric	contr	hs_es</NL><NL>N daimoniw/dhs  masc/fem nom/voc pl	doric aeolic	contr	hs_es</NL><NL>N daimoniw/dhs  masc/fem nom sg			hs_es</NL>
daimo/nia => daimo/nia
<NL>N daimo/nion  neut nom/voc/acc pl			os_ou</NL><NL>N daimo/nios  neut nom/voc/acc pl			os_h_on</NL><NL>N daimo/nios  neut nom/voc/acc pl			os_on</NL>
daimo/nion => daimo/nion
<NL>N daimo/nion  neut nom/voc/acc sg			os_ou</NL><NL>N daimo/nios  masc acc sg			os_h_on</NL><NL>N daimo/nios  neut nom/voc/acc sg			os_h_on</NL><NL>N daimo/nios  masc/fem acc sg			os_on</NL><NL>N daimo/nios  neut nom/voc/acc sg			os_on</NL><NL>V daimona/w  imperf ind act 3rd pl	epic doric ionic	unaugmented poetic	ew_pr,aw_denom</NL><NL>V daimona/w  imperf ind act 1st sg	epic doric ionic	unaugmented poetic	ew_pr,aw_denom</NL>
dakru/wn => dakru/wn
<NL>N da/kruon  neut gen pl		poetic	us_uos</NL><NL>N da/kruon  neut gen pl			os_ou</NL><NL>P dakru_/wn,dakru/w  pres part act masc nom sg			w_stem,reg_conj</NL>
daktu/lion => daktu/lion
<NL>N daktu/lion  neut nom/voc/acc sg			os_ou</NL><NL>N daktu/lios  masc acc sg			os_ou</NL>
daktu/lou => daktu/lou
<NL>N da/ktulos  masc gen sg			os_ou</NL>
daktu/lous => daktu/lous
<NL>N da/ktulos  masc acc pl			os_ou</NL>
daktu/lwn => daktu/lwn
<NL>N da/ktulos  masc gen pl			os_ou</NL><NL>N da/ktulos  neut gen pl		poetic	os_ou</NL>
daktu/lw| => daktu/lw|
<NL>N da/ktulos  masc dat sg			os_ou</NL>
dama/zetai => dama/zetai
<NL>V dama/zw  pres ind mp 3rd sg			w_stem,azw</NL>
dama/lews => dama/lews
<NL>N dama/lew^s,da/malis  fem gen sg	attic		is_ews</NL>
dama/sai => dama/sai
<NL>P dama_/sa_|,dama/w  pres part act fem dat sg	doric		aw_pr,aw_denom</NL><NL>V dama_/sai_,dama/w  aor opt act 3rd sg	doric aeolic		aor1,aw_denom</NL><NL>P dama_/sa_|,dama/zw  fut part act fem dat sg	doric		aw_fut,azw</NL><NL>V dama/zw  aor inf act			aor1,azw</NL><NL>V dama/sai_,dama/zw  aor opt act 3rd sg			aor1,azw</NL>
dani/zete => dani/zete
<NL>V danei/zw  pres imperat act 2nd pl		late	w_stem,izw</NL><NL>V danei/zw  pres ind act 2nd pl		late	w_stem,izw</NL><NL>V danei/zw  imperf ind act 2nd pl	homeric ionic	unaugmented late	w_stem,izw</NL><NL>V dani/zw  pres imperat act 2nd pl			w_stem,izw</NL><NL>V dani/zw  pres ind act 2nd pl			w_stem,izw</NL><NL>V dani/zw  imperf ind act 2nd pl	homeric ionic	unaugmented	w_stem,izw</NL>
dani/zousin => dani/zousin
<NL>P danei/zw  pres part act masc/neut dat pl	attic epic doric ionic	nu_movable late	w_stem,izw</NL><NL>V danei/zw  pres ind act 3rd pl	attic epic doric ionic	nu_movable late	w_stem,izw</NL><NL>P dani/zw  pres part act masc/neut dat pl	attic epic doric ionic	nu_movable	w_stem,izw</NL><NL>V dani/zw  pres ind act 3rd pl	attic epic doric ionic	nu_movable	w_stem,izw</NL>
dani/sasqai => dani/sasqai
<NL>V danei/zw  aor inf mid		late	aor1,izw</NL><NL>V dani/zw  aor inf mid			aor1,izw</NL>
dani/shte => dani/shte
<NL>V danei/zw  aor subj act 2nd pl		late	aor1,izw</NL><NL>V dani/zw  aor subj act 2nd pl			aor1,izw</NL>
danisth=| => (no result)
dapa/nhn => dapa/nhn
<NL>N dapa/nh  fem acc sg	attic epic ionic		h_hs</NL><NL>V dapana/w  imperf ind act 3rd pl	epic doric aeolic	unaugmented	ath_primary,aw_denom</NL><NL>V dapana/w  imperf ind act 1st sg	homeric ionic	unaugmented	ath_primary,aw_denom</NL>
dapa/nhson => dapa/nhson
<NL>V dapana/w  aor imperat act 2nd sg	attic ionic		aor1,aw_denom</NL>
dapanh/santos => dapanh/santos
<NL>P dapana/w  aor part act masc/neut gen sg	attic ionic		aor1,aw_denom</NL>
dapanh/sasa => dapanh/sasa
<NL>P dapanh/sa_sa,dapana/w  aor part act fem nom/voc sg	attic epic ionic		aor1,aw_denom</NL>
dapanh/shte => dapanh/shte
<NL>V dapana/w  aor subj act 2nd pl	attic ionic		aor1,aw_denom</NL>
dapanh/sw => dapanh/sw
<NL>V dapana/w  aor subj act 1st sg	attic ionic		aor1,aw_denom</NL><NL>V dapana/w  fut ind act 1st sg	attic ionic		reg_fut,aw_denom</NL><NL>V dapana/w  aor ind mid 2nd sg	attic ionic	unaugmented	aor1,aw_denom</NL>
darh/sesqe => darh/sesqe
<NL>V de/rw  fut ind pass 2nd pl			aor2_pass,airw</NL>
darh/setai => darh/setai
<NL>V de/rw  fut ind pass 3rd sg			aor2_pass,airw</NL>
deh/qhte => deh/qhte
<NL>V de/w2  aor ind pass 2nd pl	homeric ionic	unaugmented	aor_pass,e_suppl</NL>
deh/qhti => deh/qhti
<NL>V de/w2  aor imperat pass 2nd sg			aor_pass,e_suppl</NL>
deh/sei => deh/sei
<NL>N de/hsis  fem nom/voc/acc dual	attic epic	contr	is_ews</NL><NL>N deh/sei+,de/hsis  fem dat sg	epic		is_ews</NL><NL>N de/hsis  fem dat sg	attic ionic	contr	is_ews</NL><NL>V de/w2  aor subj act 3rd sg	epic	short_subj	aor1,e_suppl</NL><NL>V de/w2  fut ind mid 2nd sg			reg_fut,e_suppl</NL><NL>V de/w2  fut ind act 3rd sg			reg_fut,e_suppl</NL><NL>V dei=  aor subj act 3rd sg	epic	short_subj impersonal	aor1</NL><NL>V dei=  fut ind act 3rd sg		impersonal	reg_fut</NL>
deh/seis => deh/seis
<NL>N de/hsis  fem nom/voc pl	attic epic	contr	is_ews</NL><NL>N de/hsis  fem nom/acc pl	attic		is_ews</NL><NL>V de/w2  aor subj act 2nd sg	epic	short_subj	aor1,e_suppl</NL><NL>V de/w2  fut ind act 2nd sg			reg_fut,e_suppl</NL>
deh/sesin => deh/sesin
<NL>N de/hsis  fem dat pl		nu_movable	is_ews</NL>
deh/sews => deh/sews
<NL>N deh/sew^s,de/hsis  fem gen sg	attic		is_ews</NL>
dei/knumi => dei/knumi
<NL>V dei/knu_mi,dei/knumi  pres ind act 1st sg			umi_pr,numi</NL>
dei/knusin => dei/knusin
<NL>V dei/knu_sin,dei/knumi  pres ind act 3rd sg		nu_movable	umi_pr,numi</NL>
dei/cei => dei/cei
<NL>N dei/cis  fem nom/voc/acc dual	attic epic	contr	is_ews</NL><NL>N dei/cei+,dei/cis  fem dat sg	epic		is_ews</NL><NL>N dei/cis  fem dat sg	attic ionic	contr	is_ews</NL><NL>V dei/knumi  aor subj act 3rd sg	epic	short_subj	aor1,reg_conj</NL><NL>V dei/knumi  fut ind mid 2nd sg			reg_fut,reg_conj</NL><NL>V dei/knumi  fut ind act 3rd sg			reg_fut,reg_conj</NL><NL>N dei=cis  fem nom/voc/acc dual	attic epic	contr	is_ews</NL><NL>N dei/cei+,dei=cis  fem dat sg	epic		is_ews</NL><NL>N dei=cis  fem dat sg	attic ionic	contr	is_ews</NL>
dei/cw => dei/cw
<NL>V dei/knumi  aor subj act 1st sg			aor1,reg_conj</NL><NL>V dei/knumi  fut ind act 1st sg			reg_fut,reg_conj</NL><NL>V dei/knumi  aor ind mid 2nd sg	homeric ionic	unaugmented	aor1,reg_conj</NL>
dei/pnois => dei/pnois
<NL>N dei_/pnois,dei=pnon  neut dat pl			os_ou</NL><NL>N dei=pnos  masc dat pl			os_ou</NL>
dei/pnou => dei/pnou
<NL>N dei_/pnou,dei=pnon  neut gen sg			os_ou</NL><NL>N dei=pnos  masc gen sg			os_ou</NL>
dei/pnw| => dei/pnw|
<NL>N dei_/pnw|,dei=pnon  neut dat sg			os_ou</NL><NL>N dei=pnos  masc dat sg			os_ou</NL>
dei/rantes => dei/rantes
<NL>P de/rw  aor part act masc nom/voc pl			aor1,eirw</NL>
deda/mastai => deda/mastai
<NL>V dama/zw  perf ind mp 3rd sg		redupl	perfp_d,azw</NL>
dede/sqai => dede/sqai
<NL>V de/w1  perf inf mp			perfp_vow,e_stem</NL>
dedeka/twken => dedeka/twken
<NL>V dekato/w  perf ind act 3rd sg		nu_movable redupl	perf_act,ow_denom</NL><NL>V dekato/w  plup ind act 3rd pl	epic doric aeolic	unaugmented redupl	perf_act,ow_denom</NL>
dedeka/twtai => dedeka/twtai
<NL>V dekato/w  perf ind mp 3rd sg		redupl	perfp_vow,ow_denom</NL>
dedekw/s => dedekw/s
<NL>P de/w1  perf part act masc nom/voc sg			perf_act,e_stem</NL>
dedeme/na => dedeme/na
<NL>P de/w1  perf part mp neut nom/voc/acc pl			perfp_vow,e_stem</NL><NL>P dedeme/na_,de/w1  perf part mp fem nom/voc/acc dual			perfp_vow,e_stem</NL><NL>P dedeme/na_,de/w1  perf part mp fem nom/voc sg	doric aeolic		perfp_vow,e_stem</NL>
dedeme/nhn => dedeme/nhn
<NL>P de/w1  perf part mp fem acc sg	attic epic ionic		perfp_vow,e_stem</NL>
dedeme/non => dedeme/non
<NL>P de/w1  perf part mp masc acc sg			perfp_vow,e_stem</NL><NL>P de/w1  perf part mp neut nom/voc/acc sg			perfp_vow,e_stem</NL>
dedeme/nos => dedeme/nos
<NL>P de/w1  perf part mp masc nom sg			perfp_vow,e_stem</NL>
dedeme/nous => dedeme/nous
<NL>P de/w1  perf part mp masc acc pl			perfp_vow,e_stem</NL>
dedikai/wmai => dedikai/wmai
<NL>V dikaio/w  perf ind mp 1st sg		redupl	perfp_vow,ow_denom</NL>
dedikai/wtai => dedikai/wtai
<NL>V dikaio/w  perf ind mp 3rd sg		redupl	perfp_vow,ow_denom</NL>
dedikaiwme/nos => dedikaiwme/nos
<NL>P dikaio/w  perf part mp masc nom sg		redupl	perfp_vow,ow_denom</NL>
dediwgme/noi => dediwgme/noi
<NL>P diw/kw  perf part mp masc nom/voc pl			perfp_g,reg_conj</NL>
dedokima/smeqa => dedokima/smeqa
<NL>V dokima/zw  perf ind mp 1st pl		redupl	perfp_d,azw</NL><NL>V dokima/zw  plup ind mp 1st pl	homeric ionic	unaugmented redupl	perfp_d,azw</NL>
dedome/nhn => dedome/nhn
<NL>P di/dwmi  perf part mp fem acc sg	attic epic ionic		perfp_vow,o_stem</NL>
dedome/non => dedome/non
<NL>P di/dwmi  perf part mp masc acc sg			perfp_vow,o_stem</NL><NL>P di/dwmi  perf part mp neut nom/voc/acc sg			perfp_vow,o_stem</NL>
dedocasme/non => dedocasme/non
<NL>P doca/zw  perf part mp masc acc sg		redupl	perfp_d,azw</NL><NL>P doca/zw  perf part mp neut nom/voc/acc sg		redupl	perfp_d,azw</NL>
dedocasme/nh| => dedocasme/nh|
<NL>P doca/zw  perf part mp fem dat sg	attic epic ionic	redupl	perfp_d,azw</NL>
dedouleu/kamen => dedouleu/kamen
<NL>V douleu/w  perf ind act 1st pl		redupl	perf_act,euw</NL>
dedoulwme/nas => dedoulwme/nas
<NL>P dedoulwme/na_s,doulo/w  perf part mp fem acc pl		redupl	perfp_vow,ow_denom</NL><NL>P dedoulwme/na_s,doulo/w  perf part mp fem gen sg	doric aeolic	redupl	perfp_vow,ow_denom</NL>
dedoulwme/noi => dedoulwme/noi
<NL>P doulo/w  perf part mp masc nom/voc pl		redupl	perfp_vow,ow_denom</NL>
dedou/lwtai => dedou/lwtai
<NL>V doulo/w  perf ind mp 3rd sg		redupl	perfp_vow,ow_denom</NL>
dedwrhme/nhs => dedwrhme/nhs
<NL>P dwre/omai  perf part mp fem gen sg	attic epic ionic	redupl	perfp_vow,ew_denom</NL><NL>P dwre/w  perf part mp fem gen sg	attic epic ionic	redupl	perfp_vow,ew_denom</NL>
dedo/casmai => dedo/casmai
<NL>V doca/zw  perf ind mp 1st sg		redupl	perfp_d,azw</NL>
dedo/castai => dedo/castai
<NL>V doca/zw  perf ind mp 3rd sg		redupl	perfp_d,azw</NL>
dedw/kei => dedw/kei
<NL>V di/dwmi  plup ind act 3rd sg	attic epic	contr unaugmented	perf_act,o_stem</NL>
dedw/keisan => dedw/keisan
<NL>V di/dwmi  plup ind act 3rd pl	homeric ionic	unaugmented late	perf_act,o_stem</NL>
dedw/rhtai => dedw/rhtai
<NL>V dwre/omai  perf ind mp 3rd sg		redupl	perfp_vow,ew_denom</NL><NL>V dwre/w  perf ind mp 3rd sg		redupl	perfp_vow,ew_denom</NL>
dehqe/ntwn => dehqe/ntwn
<NL>P de/w2  aor part pass masc/neut gen pl			aor_pass,e_suppl</NL>
deqh=nai => deqh=nai
<NL>V de/w1  aor inf pass			aor_pass,e_stem</NL>
deigmati/sai => deigmati/sai
<NL>V deigmati/zw  aor inf act			aor1,izw</NL><NL>V deigmati/sai_,deigmati/zw  aor opt act 3rd sg			aor1,izw</NL>
deiknu/ein => deiknu/ein
<NL>V dei/knumi  pres inf act	attic epic	contr	w_stem,numi</NL>
deiknu/eis => deiknu/eis
<NL>V dei/knumi  pres ind act 2nd sg			w_stem,numi</NL>
deiknu/ontos => deiknu/ontos
<NL>P dei/knumi  pres part act masc/neut gen sg			w_stem,numi</NL>
deili/as => deili/as
<NL>N deili/a_s,deili/a  fem acc pl			h_hs</NL><NL>N deili/a_s,deili/a  fem gen sg	attic doric aeolic		h_hs</NL><NL>V deili/a_s,deilia/w  imperf ind act 2nd sg	homeric ionic	contr unaugmented	aw_pr,iaw_denom</NL>
deilia/tw => deilia/tw
<NL>V deilia_/tw,deilia/w  pres imperat act 3rd sg		contr	aw_pr,iaw_denom</NL>
deiloi/ => deiloi/
<NL>V deilo/omai  pres subj mp 2nd sg		contr	ow_pr,ow_denom</NL><NL>V deilo/omai  pres ind mp 2nd sg		contr	ow_pr,ow_denom</NL><NL>N deilo/s  masc nom/voc pl			os_h_on</NL>
deiloi=s => deiloi=s
<NL>N deilo/s  masc/neut dat pl			os_h_on</NL>
deinw=s => deinw=s
<NL>N deino/s  adverbial			os_h_on</NL><NL>V deino/w  pres ind act 2nd sg	doric	contr	ow_pr,ow_denom</NL>
deica/tw => deica/tw
<NL>V dei/knumi  aor imperat act 3rd sg			aor1,reg_conj</NL>
deipnh/sw => deipnh/sw
<NL>V deipne/w  aor subj act 1st sg			aor1,ew_denom</NL><NL>V deipne/w  fut ind act 1st sg			reg_fut,ew_denom</NL><NL>V deipne/w  aor ind mid 2nd sg	homeric ionic	unaugmented	aor1,ew_denom</NL>
deipnh=sai => deipnh=sai
<NL>V deipne/w  aor inf act			aor1,ew_denom</NL>
deisidaimoni/as => deisidaimoni/as
<NL>N deisidaimoni/a_s,deisidaimoni/a  fem acc pl			h_hs</NL><NL>N deisidaimoni/a_s,deisidaimoni/a  fem gen sg	attic doric aeolic		h_hs</NL>
deisidaimoneste/rous => deisidaimoneste/rous
<NL>N deisidai/mwn  masc acc comp pl			wn_on</NL>
deixqe/nta => deixqe/nta
<NL>P dei/knumi  aor part pass neut nom/voc/acc pl			aor_pass,reg_conj</NL><NL>P dei/knumi  aor part pass masc acc sg			aor_pass,reg_conj</NL>
deka/tas => deka/tas
<NL>N deka/ta_s,de/katos  fem acc pl			os_h_on</NL><NL>N deka/ta_s,de/katos  fem gen sg	doric aeolic		os_h_on</NL><NL>N deka/ta_s,deka/th  fem acc pl			h_hs</NL><NL>N deka/ta_s,deka/th  fem gen sg	doric aeolic		h_hs</NL>
deka/th => deka/th
<NL>N de/katos  fem nom/voc sg	attic epic ionic		os_h_on</NL><NL>N deka/th  fem nom/voc sg	attic epic ionic		h_hs</NL>
deka/thn => deka/thn
<NL>N de/katos  fem acc sg	attic epic ionic		os_h_on</NL><NL>N deka/th  fem acc sg	attic epic ionic		h_hs</NL><NL>V deka_/thn,deka/w  imperf ind act 3rd dual	homeric ionic	contr unaugmented	aw_pr,aw_denom</NL>
dekape/nte => dekape/nte
<NL>N dekape/nte 		indeclform	numeral</NL>
dekate/ssares => (no result)
dekatessa/rwn => (no result)
dekth/n => dekth/n
<NL>N dekto/s  fem acc sg	attic epic ionic		os_h_on</NL>
dekto/n => dekto/n
<NL>N dekto/s  masc acc sg			os_h_on</NL><NL>N dekto/s  neut nom/voc/acc sg			os_h_on</NL>
dekto/s => dekto/s
<NL>N dekto/s  masc nom sg			os_h_on</NL>
dektw=| => dektw=|
<NL>N dekto/s  masc/neut dat sg			os_h_on</NL>
delea/zontes => delea/zontes
<NL>P delea/zw  pres part act masc nom/voc pl			w_stem,azw</NL>
delea/zousin => delea/zousin
<NL>P delea/zw  pres part act masc/neut dat pl	attic epic doric ionic	nu_movable	w_stem,azw</NL><NL>V delea/zw  pres ind act 3rd pl	attic epic doric ionic	nu_movable	w_stem,azw</NL>
deleazo/menos => deleazo/menos
<NL>P delea/zw  pres part mp masc nom sg			w_stem,azw</NL>
deca/menoi => deca/menoi
<NL>P de/xomai  aor part mid masc nom/voc pl			aor1,reg_conj</NL><NL>P dei/knumi  aor part mid masc nom/voc pl	ionic		aor1,numi</NL>
deca/menos => deca/menos
<NL>P de/xomai  aor part mid masc nom sg			aor1,reg_conj</NL><NL>P dei/knumi  aor part mid masc nom sg	ionic		aor1,numi</NL>
decame/nh => decame/nh
<NL>P de/xomai  aor part mid fem nom/voc sg	attic epic ionic		aor1,reg_conj</NL><NL>P dei/knumi  aor part mid fem nom/voc sg	attic epic ionic		aor1,numi</NL>
decia/ => decia/
<NL>N decia_/,decia/  fem nom/voc/acc dual	ionic		h_hs</NL><NL>N decia_/,decia/  fem nom/voc sg	attic doric ionic aeolic		h_hs</NL><NL>N decio/s  neut nom/voc/acc pl			os_h_on</NL><NL>N decia_/,decio/s  fem nom/voc/acc dual			os_h_on</NL><NL>N decia_/,decio/s  fem nom/voc sg	attic doric aeolic		os_h_on</NL>
decia/n => decia/n
<NL>N decia_/n,decia/  fem acc sg	attic doric ionic aeolic		h_hs</NL><NL>N decia_/n,decio/s  fem acc sg	attic doric aeolic		os_h_on</NL>
decia/s => decia/s
<NL>N decia_/s,decia/  fem acc pl	ionic		h_hs</NL><NL>N decia_/s,decio/s  fem acc pl			os_h_on</NL>
deciola/bous => deciola/bous
<NL>N deciola/bos  masc acc pl			os_ou</NL>
decioi=s => decioi=s
<NL>N decio/s  masc/neut dat pl			os_h_on</NL>
decio/n => decio/n
<NL>N decio/s  masc acc sg			os_h_on</NL><NL>N decio/s  neut nom/voc/acc sg			os_h_on</NL>
decio/s => decio/s
<NL>N decio/s  masc nom sg			os_h_on</NL>
decia=s => decia=s
<NL>N decia/  fem gen sg	attic doric ionic aeolic		h_hs</NL><NL>V decia_=s,decia/zw  fut ind act 2nd sg	doric	contr	aw_fut,azw</NL><NL>N decio/s  fem gen sg	attic doric aeolic		os_h_on</NL>
decia=| => decia=|
<NL>N decia/  fem dat sg	attic doric ionic aeolic		h_hs</NL><NL>V decia/zw  fut ind mid 2nd sg	epic	contr	aw_fut,azw</NL><NL>V decia/zw  fut ind act 3rd sg	epic	contr	aw_fut,azw</NL><NL>V decio/omai  pres subj mp 2nd sg		contr	aw_pr,aw_denom</NL><NL>V decio/omai  pres ind mp 2nd sg	epic	contr	aw_pr,aw_denom</NL><NL>N decio/s  fem dat sg	attic doric aeolic		os_h_on</NL>
deciw=n => deciw=n
<NL>N decia/  fem gen pl	ionic		h_hs</NL><NL>P decia/zw  fut part act masc voc sg		contr	aw_fut,azw</NL><NL>P decia/zw  fut part act neut nom/voc/acc sg		contr	aw_fut,azw</NL><NL>P decia/zw  fut part act masc nom sg	attic epic ionic	contr	aw_fut,azw</NL><NL>N decio/s  fem gen pl			os_h_on</NL><NL>N decio/s  masc/neut gen pl			os_h_on</NL>
dermati/nhn => dermati/nhn
<NL>N derma/tinos  fem acc sg	attic epic ionic		os_h_on</NL>
desma/ => desma/
<NL>N desmo/s  neut nom/voc/acc pl			os_ou</NL>
desmi/ois => desmi/ois
<NL>N de/smion  neut dat pl			os_ou</NL><NL>N de/smios  masc/neut dat pl			os_h_on</NL><NL>N de/smios  masc/fem/neut dat pl			os_on</NL><NL>V desme/w  pres opt act 2nd sg	doric		ew_pr,ew_denom</NL><NL>V desmeu/w  pres opt act 2nd sg	doric		ew_pr,ew_denom</NL>
desmi/ous => desmi/ous
<NL>N de/smios  masc acc pl			os_h_on</NL><NL>N de/smios  masc/fem acc pl			os_on</NL>
desmi/wn => desmi/wn
<NL>N de/smion  neut gen pl			os_ou</NL><NL>N de/smios  fem gen pl			os_h_on</NL><NL>N de/smios  masc/neut gen pl			os_h_on</NL><NL>N de/smios  masc/fem/neut gen pl			os_on</NL><NL>P desme/w  pres part act masc nom sg	doric		ew_pr,ew_denom</NL><NL>P desmeu/w  pres part act masc nom sg	doric		ew_pr,ew_denom</NL>
desmeu/ousin => desmeu/ousin
<NL>P desmeu/w  pres part act masc/neut dat pl	attic epic doric ionic	nu_movable	w_stem,euw</NL><NL>V desmeu/w  pres ind act 3rd pl	attic epic doric ionic	nu_movable	w_stem,euw</NL>
desmeu/wn => desmeu/wn
<NL>P desmeu/w  pres part act masc nom sg			w_stem,euw</NL>
desmofu/laki => desmofu/laki
<NL>N desmofu/lac  masc/fem dat sg			c_kos</NL>
desmofu/lac => desmofu/lac
<NL>N desmofu/lac  masc/fem nom/voc sg			c_kos</NL>
desmou/s => desmou/s
<NL>N desmo/s  masc acc pl			os_ou</NL>
desmoi=s => desmoi=s
<NL>V desme/w  pres opt act 2nd sg	attic epic doric	contr	ew_pr,ew_denom</NL><NL>V desmeu/w  pres opt act 2nd sg	attic epic doric	contr	ew_pr,ew_denom</NL><NL>V desmeu/w  pres opt act 2nd sg		contr	ow_pr,ow_denom</NL><NL>V desmeu/w  pres subj act 2nd sg		contr	ow_pr,ow_denom</NL><NL>V desmeu/w  pres ind act 2nd sg		contr	ow_pr,ow_denom</NL><NL>N desmo/s  masc dat pl			os_ou</NL><NL>N desmo/s  neut dat pl			os_ou</NL>
desmou= => desmou=
<NL>V desme/w  pres imperat mp 2nd sg	attic	contr	ew_pr,ew_denom</NL><NL>V desmeu/w  pres imperat mp 2nd sg	attic	contr	ew_pr,ew_denom</NL><NL>V desmeu/w  pres imperat mp 2nd sg		contr	ow_pr,ow_denom</NL><NL>V desmeu/w  imperf ind mp 2nd sg	homeric ionic	contr unaugmented	ow_pr,ow_denom</NL><NL>N desmo/s  masc gen sg			os_ou</NL>
desmwth/rion => desmwth/rion
<NL>N desmwth/rion  neut nom/voc/acc sg			os_ou</NL>
desmwthri/ou => desmwthri/ou
<NL>N desmwth/rion  neut gen sg			os_ou</NL>
desmwthri/w| => desmwthri/w|
<NL>N desmwth/rion  neut dat sg			os_ou</NL>
desmo/s => desmo/s
<NL>N desmo/s  masc nom sg			os_ou</NL>
desmw/tas => desmw/tas
<NL>N desmw/ta_s,desmw/ths  masc acc pl			hs_ou</NL><NL>N desmw/ta_s,desmw/ths  masc nom sg	epic doric aeolic		hs_ou</NL>
desmw=n => desmw=n
<NL>N de/smh  fem gen pl			h_hs</NL><NL>P desme/w  pres part act masc nom sg	attic epic doric	contr	ew_pr,ew_denom</NL><NL>P desmeu/w  pres part act masc nom sg	attic epic doric	contr	ew_pr,ew_denom</NL><NL>P desmeu/w  pres part act masc voc sg	doric aeolic	contr	ow_pr,ow_denom</NL><NL>P desmeu/w  pres part act neut nom/voc/acc sg	doric aeolic	contr	ow_pr,ow_denom</NL><NL>P desmeu/w  pres part act masc nom sg		contr	ow_pr,ow_denom</NL><NL>V desmeu/w  pres inf act	doric		ow_pr,ow_denom</NL><NL>N desmo/s  masc gen pl			os_ou</NL><NL>N desmo/s  neut gen pl			os_ou</NL>
despo/tais => despo/tais
<NL>N despo/ths  masc dat pl			hs_ou</NL>
despo/tas => despo/tas
<NL>N despo/ta_s,despo/ths  masc acc pl			hs_ou</NL><NL>N despo/ta_s,despo/ths  masc nom sg	epic doric aeolic		hs_ou</NL>
despo/thn => despo/thn
<NL>N despo/ths  masc acc sg	attic epic ionic		hs_ou</NL>
despo/th| => despo/th|
<NL>N despo/ths  masc dat sg	attic epic ionic		hs_ou</NL>
deute/ra => deute/ra
<NL>N deute/ra_,deu/teros  fem nom/voc/acc dual			os_h_on</NL><NL>N deute/ra_,deu/teros  fem nom/voc sg	attic doric aeolic		os_h_on</NL>
deute/ran => deute/ran
<NL>N deute/ra_n,deu/teros  fem acc sg	attic doric aeolic		os_h_on</NL>
deute/ras => deute/ras
<NL>N deute/ra_s,deu/teros  fem acc pl			os_h_on</NL><NL>N deute/ra_s,deu/teros  fem gen sg	attic doric aeolic		os_h_on</NL>
deute/rou => deute/rou
<NL>N deu/teros  masc/neut gen sg			os_h_on</NL><NL>V deutero/w  pres imperat act 2nd sg		contr	ow_pr,ow_denom</NL><NL>V deutero/w  imperf ind act 3rd sg	homeric ionic	contr unaugmented	ow_pr,ow_denom</NL>
deute/ra| => deute/ra|
<NL>N deute/ra_|,deu/teros  fem dat sg	attic doric aeolic		os_h_on</NL>
deute/rw| => deute/rw|
<NL>N deu/teros  masc/neut dat sg			os_h_on</NL>
deuterai=oi => deuterai=oi
<NL>N deuterai=os  masc nom/voc pl			os_h_on</NL>
dexo/menos => dexo/menos
<NL>P de/xomai  pres part mp masc nom sg			w_stem,reg_conj</NL>
deo/meqa => deo/meqa
<NL>V de/omai  pres ind mp 1st pl	epic doric ionic aeolic		ew_pr,ew_denom</NL><NL>V de/omai  imperf ind mp 1st pl	epic doric ionic aeolic	unaugmented	ew_pr,ew_denom</NL><NL>V de/w1  pres ind mp 1st pl			evw_pr,e_stem</NL><NL>V de/w1  imperf ind mp 1st pl	homeric ionic	unaugmented	evw_pr,e_stem</NL><NL>V de/w2  pres ind mp 1st pl			evw_pr,ev_stem</NL><NL>V de/w2  imperf ind mp 1st pl	homeric ionic	unaugmented	evw_pr,ev_stem</NL>
deo/menoi => deo/menoi
<NL>P de/omai  pres part mp masc nom/voc pl	epic doric ionic aeolic		ew_pr,ew_denom</NL><NL>P de/w1  pres part mp masc nom/voc pl			evw_pr,e_stem</NL><NL>P de/w2  pres part mp masc nom/voc pl			evw_pr,ev_stem</NL><NL>P de/w2  pres part mid masc nom/voc pl	epic doric ionic aeolic		ew_pr,ev_stem</NL>
deo/menos => deo/menos
<NL>P de/omai  pres part mp masc nom sg	epic doric ionic aeolic		ew_pr,ew_denom</NL><NL>P de/w1  pres part mp masc nom sg			evw_pr,e_stem</NL><NL>P de/w2  pres part mp masc nom sg			evw_pr,ev_stem</NL><NL>P de/w2  pres part mid masc nom sg	epic doric ionic aeolic		ew_pr,ev_stem</NL>
deu/teron => deu/teron
<NL>N deu/teros  masc acc sg			os_h_on</NL><NL>N deu/teros  neut nom/voc/acc sg			os_h_on</NL>
deu/teros => deu/teros
<NL>N deu/teros  masc nom sg			os_h_on</NL>
dei= => dei=
<NL>V de/omai  pres ind mp 2nd sg	attic epic doric ionic	contr	ew_pr,ew_denom</NL><NL>V de/w1  pres ind mp 2nd sg	attic epic doric ionic	contr	evw_pr,e_stem</NL><NL>V de/w1  pres imperat act 2nd sg	attic epic	contr	evw_pr,e_stem</NL><NL>V de/w1  pres ind act 3rd sg	attic epic doric ionic	contr	evw_pr,e_stem</NL><NL>V de/w1  imperf ind act 3rd sg	attic epic	contr unaugmented	evw_pr,e_stem</NL><NL>V de/w2  pres ind mp 2nd sg	attic epic doric ionic	contr	evw_pr,ev_stem</NL><NL>V de/w2  pres imperat act 2nd sg	attic epic	contr	evw_pr,ev_stem</NL><NL>V de/w2  pres ind act 3rd sg	attic epic doric ionic	contr	evw_pr,ev_stem</NL><NL>V de/w2  imperf ind act 3rd sg	attic epic	contr unaugmented	evw_pr,ev_stem</NL><NL>V dei=  imperf ind act 3rd sg	attic epic ionic	contr unaugmented impersonal	ew_pr</NL>
dei=gma => dei=gma
<NL>N dei=gma  neut nom/voc/acc sg			ma_matos</NL>
dei=n => dei=n
<NL>V de/w1  pres inf act	attic epic doric	contr	evw_pr,e_stem</NL><NL>V de/w2  pres inf act	attic epic doric	contr	evw_pr,ev_stem</NL><NL>P dei=  pres part neut nom/voc/acc sg		impersonal	ew_pr</NL><NL>V dei=  pres inf act	attic epic doric	contr impersonal	ew_pr</NL>
dei=na => dei=na
<NL>N dei=na  masc/fem/neut nom/acc sg	attic	indeclform	irreg_decl3</NL><NL>N dei=na  masc/fem/neut nom sg		indeclform	pron3</NL><NL>N dei=na  masc/fem acc sg		contr indeclform	pron3</NL><NL>N dei=na  neut nom/voc/acc pl		contr indeclform	pron3</NL>
dei=cai => dei=cai
<NL>V dei/knumi  aor imperat mid 2nd sg			aor1,reg_conj</NL><NL>V dei/knumi  aor inf act			aor1,reg_conj</NL>
dei=con => dei=con
<NL>V dei/knumi  aor imperat act 2nd sg			aor1,reg_conj</NL><NL>P dei/knumi  fut part act masc voc sg			reg_fut,reg_conj</NL><NL>P dei/knumi  fut part act neut nom/voc/acc sg			reg_fut,reg_conj</NL>
dei=pnon => dei=pnon
<NL>N dei=pnon  neut nom/voc/acc sg			os_ou</NL><NL>N dei=pnos  masc acc sg			os_ou</NL>
deu=ro => deu=ro
<NL>N deu=ro 		indeclform	adverb</NL>
deu=te => deu=te
<NL>N deu=te 		indeclform	adverb</NL>
dhloi= => dhloi=
<NL>V dhlo/w  pres ind mp 2nd sg		contr	ow_pr,ow_denom</NL><NL>V dhlo/w  pres opt act 3rd sg		contr	ow_pr,ow_denom</NL><NL>V dhlo/w  pres ind act 3rd sg		contr	ow_pr,ow_denom</NL>
dhlou=ntos => dhlou=ntos
<NL>P dhlo/w  pres part act masc/neut gen sg		contr	ow_pr,ow_denom</NL>
dhlw/sas => dhlw/sas
<NL>P dhlw/sa_s,dhlo/w  aor part act masc nom/voc sg	attic epic ionic		aor1,ow_denom</NL>
dhlw/sei => dhlw/sei
<NL>N dh/lwsis  fem nom/voc/acc dual	attic epic	contr	is_ews</NL><NL>N dhlw/sei+,dh/lwsis  fem dat sg	epic		is_ews</NL><NL>N dh/lwsis  fem dat sg	attic ionic	contr	is_ews</NL><NL>V dhlo/w  aor subj act 3rd sg	epic	short_subj	aor1,ow_denom</NL><NL>V dhlo/w  fut ind mid 2nd sg			reg_fut,ow_denom</NL><NL>V dhlo/w  fut ind act 3rd sg			reg_fut,ow_denom</NL>
dhmiourgo/s => dhmiourgo/s
<NL>N dhmiourgo/s  masc nom sg			os_ou</NL>
dhmosi/a| => dhmosi/a|
<NL>N dhmosi/a_|,dhmo/sios  fem dat sg	attic doric aeolic		os_h_on</NL><NL>N dhmosi/a| 		indeclform	adverb</NL>
dhna/ria => dhna/ria
<NL>N dhna/rion  neut nom/voc/acc pl			os_ou</NL>
dhna/rion => dhna/rion
<NL>N dhna/rion  neut nom/voc/acc sg			os_ou</NL>
dhnari/ou => dhnari/ou
<NL>N dhna/rion  neut gen sg			os_ou</NL>
dhnari/wn => dhnari/wn
<NL>N dhna/rion  neut gen pl			os_ou</NL>
dia/ => dia/
<NL>N dia/ 		indeclform	prep</NL>
dia/boloi => dia/boloi
<NL>N dia/bolos  masc/fem nom/voc pl			os_on</NL>
dia/bolon => dia/bolon
<NL>N dia/bolos  masc/fem acc sg			os_on</NL><NL>N dia/bolos  neut nom/voc/acc sg			os_on</NL>
dia/bolos => dia/bolos
<NL>N dia/bolos  masc/fem nom sg			os_on</NL>
dia/ggelle => dia/ggelle
<NL>V dia_/ggelle,diagge/llw  imperf ind act 3rd sg	doric aeolic		w_stem,ellw</NL><NL>V diagge/llw  pres imperat act 2nd sg			w_stem,ellw</NL><NL>V diagge/llw  aor imperat act 2nd sg			aor2,ellw</NL><NL>V dia_/ggelle,diagge/llw  aor ind act 3rd sg	doric aeolic		aor2,ellw</NL><NL>V diagge/llw  imperf ind act 3rd sg	homeric ionic	unaugmented	w_stem,ellw</NL><NL>V diagge/llw  aor ind act 3rd sg	homeric ionic	unaugmented	aor2,ellw</NL>
dia/gnwsin => dia/gnwsin
<NL>N dia/gnwsis  fem acc sg			is_ews</NL>
dia/gontes => dia/gontes
<NL>P dia/gw  pres part act masc nom/voc pl			w_stem,reg_conj</NL>
dia/gwmen => dia/gwmen
<NL>V dia/gw  pres subj act 1st pl			w_stem,reg_conj</NL>
dia/dos => dia/dos
<NL>V diadi/dwmi  aor imperat act 2nd sg			omi_aor</NL>
dia/doxon => dia/doxon
<NL>N dia/doxos  masc/fem acc sg			os_ou</NL>
dia/konoi => dia/konoi
<NL>N dia_/konoi,dia/konos  masc nom/voc pl			os_ou</NL>
dia/konon => dia/konon
<NL>N dia_/konon,dia/konos  masc acc sg			os_ou</NL>
dia/konos => dia/konos
<NL>N dia_/konos,dia/konos  masc nom sg			os_ou</NL>
dia/krisin => dia/krisin
<NL>N dia/krisis  fem acc sg			is_ews</NL>
dia/noian => dia/noian
<NL>N dia/noia  fem acc sg			a_hs</NL>
dia/sthma => dia/sthma
<NL>N dia/sthma  neut nom/voc/acc sg			ma_matos</NL>
dia/tagma => dia/tagma
<NL>N dia/tagma  neut nom/voc/acc sg			ma_matos</NL>
dia/fora => dia/fora
<NL>N dia/foros  neut nom/voc/acc pl			os_on</NL>
die/bhsan => die/bhsan
<NL>V diabai/nw  aor ind act 3rd pl			ath_h_aor</NL><NL>V diabai/nw  aor ind act 3rd pl		causal	aor1,a_stem</NL>
die/bleyen => die/bleyen
<NL>V diable/pw  aor ind act 3rd sg		nu_movable	aor1,reg_conj</NL>
die/dwken => die/dwken
<NL>V diadi/dwmi  aor ind act 3rd sg		nu_movable	aor1</NL>
die/zwsen => die/zwsen
<NL>V diazw/nnumi  aor ind act 3rd sg		nu_movable	aor1,o_stem</NL>
die/qeto => die/qeto
<NL>V diati/qhmi  aor ind mid 3rd sg			emi_aor</NL>
die/krinen => die/krinen
<NL>V die/kri^nen,diakri/nw  aor ind pass 3rd pl	epic		aor2_pass,inw</NL><NL>V die/kri_nen,diakri/nw  aor ind act 3rd sg		nu_movable	aor1,inw</NL><NL>V die/kri_nen,diakri/nw  imperf ind act 3rd sg		nu_movable	w_stem,inw</NL>
die/leipen => die/leipen
<NL>V dialei/pw  imperf ind act 3rd sg		nu_movable	w_stem,reg_conj</NL>
die/lqw => die/lqw
<NL>V die/rxomai  aor subj act 1st sg		late	aor1</NL><NL>V die/rxomai  aor subj act 1st sg			aor2</NL><NL>V die/rxomai  aor ind mid 2nd sg	homeric ionic	unaugmented late	aor1</NL>
die/menen => die/menen
<NL>V diame/nw  imperf ind act 3rd sg		nu_movable	w_stem</NL>
die/rrhcen => die/rrhcen
<NL>V diarrh/gnumi  aor ind act 3rd sg		nu_movable	aor1,numi</NL>
die/rxesqai => die/rxesqai
<NL>V die/rxomai  pres inf mp			w_stem</NL>
die/rxetai => die/rxetai
<NL>V die/rxomai  pres ind mp 3rd sg			w_stem</NL>
die/rxomai => die/rxomai
<NL>V die/rxomai  pres ind mp 1st sg			w_stem</NL>
die/rxwmai => die/rxwmai
<NL>V die/rxomai  pres subj mp 1st sg			w_stem</NL>
die/sth => die/sth
<NL>V dii/sthmi  plup ind act 1st sg			perf2_act</NL><NL>V dii/sthmi  aor ind act 3rd sg			ami_aor</NL>
die/taca => die/taca
<NL>V diata/ssw  aor ind act 1st sg			aor1,ss</NL>
die/tacen => die/tacen
<NL>V diata/ssw  aor ind act 3rd sg		nu_movable	aor1,ss</NL>
die/triben => die/triben
<NL>V diatri/bw  aor ind pass 3rd pl	epic		aor2_pass</NL><NL>V die/tri_ben,diatri/bw  imperf ind act 3rd sg		nu_movable	w_stem,reg_conj</NL>
die/tribon => die/tribon
<NL>V die/tri_bon,diatri/bw  imperf ind act 3rd pl			w_stem,reg_conj</NL><NL>V die/tri_bon,diatri/bw  imperf ind act 1st sg			w_stem,reg_conj</NL>
die/triyan => die/triyan
<NL>V die/tri_yan,diatri/bw  aor ind act 3rd pl			aor1,reg_conj</NL>
dih/geiran => dih/geiran
<NL>V dia/-a)gei/rw  aor ind act 3rd pl	attic epic ionic		aor1,eirw</NL><NL>V dia/-e)gei/rw  aor ind act 3rd pl			aor1,eirw</NL>
dih/ghsin => dih/ghsin
<NL>N dih/ghsis  fem acc sg			is_ews</NL>
dih/noigen => dih/noigen
<NL>V dianoi/gw  imperf ind act 3rd sg	epic ionic	unaugmented nu_movable prevb_aug	w_stem,reg_conj</NL>
dih/noicen => dih/noicen
<NL>V dianoi/gw  aor ind act 3rd sg	homeric ionic	unaugmented nu_movable prevb_aug poetic	aor1,reg_conj</NL>
dih/rxeto => dih/rxeto
<NL>V die/rxomai  imperf ind mp 3rd sg			w_stem</NL>
dih/rxonto => dih/rxonto
<NL>V die/rxomai  imperf ind mp 3rd pl			w_stem</NL>
diabebaiou=ntai => diabebaiou=ntai
<NL>V diabebaio/omai  pres ind mp 3rd pl		contr	ow_pr,ow_denom</NL><NL>V diabebaio/omai  pres ind mp 3rd pl		contr	ow_pr,ow_denom</NL><NL>V diabebaio/w  pres ind mp 3rd pl		contr	ow_pr,ow_denom</NL>
diabebaiou=sqai => diabebaiou=sqai
<NL>V diabebaio/omai  pres inf mp		contr	ow_pr,ow_denom</NL><NL>V diabebaio/omai  pres inf mp		contr	ow_pr,ow_denom</NL><NL>V diabebaio/w  pres inf mp		contr	ow_pr,ow_denom</NL>
diable/yeis => diable/yeis
<NL>V diable/pw  aor subj act 2nd sg	epic	short_subj	aor1,reg_conj</NL>
diabo/lou => diabo/lou
<NL>N dia/bolos  masc/fem/neut gen sg			os_on</NL>
diabo/lous => diabo/lous
<NL>N dia/bolos  masc/fem acc pl			os_on</NL>
diabo/lw| => diabo/lw|
<NL>N dia/bolos  masc/fem/neut dat sg			os_on</NL>
diabh=nai => diabh=nai
<NL>V diabai/nw  aor inf act			ath_h_aor</NL>
diagge/llwn => diagge/llwn
<NL>P diagge/llw  pres part act masc nom sg			w_stem,ellw</NL>
diaggelh=| => diaggelh=|
<NL>V diagela/w  pres subj mp 2nd sg	doric	contr doubled_cons	aw_pr,a_stem</NL><NL>V diagela/w  pres ind mp 2nd sg	doric	contr doubled_cons	aw_pr,a_stem</NL><NL>V diagela/w  pres subj act 3rd sg	doric	contr doubled_cons	aw_pr,a_stem</NL><NL>V diagela/w  pres ind act 3rd sg	doric	contr doubled_cons	aw_pr,a_stem</NL><NL>V diagela/w  fut ind mid 2nd sg	doric	contr doubled_cons	aw_fut,azw</NL><NL>V diagela/w  fut ind act 3rd sg	doric	contr doubled_cons	aw_fut,azw</NL><NL>V diagge/llw  fut ind mid 2nd sg		contr	ew_fut,ellw</NL>
diagenome/nou => diagenome/nou
<NL>P diagi/gnomai  aor part mid masc/neut gen sg			aor2</NL>
diagenome/nwn => diagenome/nwn
<NL>P diagi/gnomai  aor part mid fem gen pl			aor2</NL><NL>P diagi/gnomai  aor part mid masc/neut gen pl			aor2</NL>
diaginw/skein => diaginw/skein
<NL>V diagignw/skw  pres inf act	attic epic ionic	contr	w_stem,o_stem</NL>
diagnw/somai => diagnw/somai
<NL>V diagignw/skw  fut ind mid 1st sg			reg_fut,o_stem</NL>
diagrhgorh/santes => diagrhgorh/santes
<NL>P diagrhgore/w  aor part act masc nom/voc pl			aor1,ew_denom</NL>
diadh/mata => diadh/mata
<NL>N dia/dhma  neut nom/voc/acc pl			ma_matos</NL>
diadi/dwsin => diadi/dwsin
<NL>V diadi/dwmi  pres ind act 3rd sg		nu_movable pres_redupl	omi_pr,o_stem</NL>
diadeca/menoi => diadeca/menoi
<NL>P diade/xomai  aor part mid masc nom/voc pl			aor1,reg_conj</NL><NL>P diadei/knumi  aor part mid masc nom/voc pl	ionic		aor1,numi</NL>
diaqe/menos => diaqe/menos
<NL>P diati/qhmi  aor part mid masc nom sg			emi_aor</NL>
diaqh/kh => diaqh/kh
<NL>N diaqh/kh  fem nom/voc sg	attic epic ionic		h_hs</NL>
diaqh/khn => diaqh/khn
<NL>N diaqh/kh  fem acc sg	attic epic ionic		h_hs</NL>
diaqh/khs => diaqh/khs
<NL>N diaqh/kh  fem gen sg	attic epic ionic		h_hs</NL>
diaqh/kh| => diaqh/kh|
<NL>N diaqh/kh  fem dat sg	attic epic ionic		h_hs</NL>
diaqh/somai => diaqh/somai
<NL>V diaqe/w  aor subj mid 1st sg	epic	short_subj	aor1,ew_denom</NL><NL>V diaqe/w  fut ind mid 1st sg			reg_fut,ew_denom</NL><NL>V diati/qhmi  fut ind mid 1st sg			reg_fut</NL>
diaqeme/nou => diaqeme/nou
<NL>P diati/qhmi  aor part mid masc/neut gen sg			emi_aor</NL>
diaqhkw=n => diaqhkw=n
<NL>N diaqh/kh  fem gen pl			h_hs</NL>
diaqh=kai => diaqh=kai
<NL>N diaqh/kh  fem nom/voc pl			h_hs</NL>
diaire/seis => diaire/seis
<NL>N diai/resis  fem nom/voc pl	attic epic	contr	is_ews</NL><NL>N diai/resis  fem nom/acc pl	attic		is_ews</NL>
diairou=n => diairou=n
<NL>P diaire/w  pres part act masc voc sg	attic epic doric	contr	ew_pr,ew_denom</NL><NL>P diaire/w  pres part act neut nom/voc/acc sg	attic epic doric	contr	ew_pr,ew_denom</NL><NL>P diaire/w  pres part act masc voc sg	attic epic doric	contr	ew_pr,e_stem</NL><NL>P diaire/w  pres part act neut nom/voc/acc sg	attic epic doric	contr	ew_pr,e_stem</NL>
diakaqariei= => diakaqariei=
<NL>V diakaqari/zw  fut ind mid 2nd sg	attic epic doric ionic	contr	ew_fut,izw</NL><NL>V diakaqari/zw  fut ind act 3rd sg	attic epic doric ionic	contr	ew_fut,izw</NL><NL>V diakaqari/zw  fut ind mid 2nd sg	attic epic doric ionic	contr	ew_fut,izw</NL><NL>V diakaqari/zw  fut ind act 3rd sg	attic epic doric ionic	contr	ew_fut,izw</NL>
diakaqa=rai => (no result)
diakathle/gxeto => diakathle/gxeto
<NL>V diakatele/gxomai  imperf ind mp 3rd sg			w_stem,reg_conj</NL>
diakonh/santes => diakonh/santes
<NL>P dia_konh/santes,diakone/w  aor part act masc nom/voc pl			aor1,ew_denom</NL>
diakonh/sei => diakonh/sei
<NL>N diako/nhsis  fem nom/voc/acc dual	attic epic	contr	is_ews</NL><NL>N diakonh/sei+,diako/nhsis  fem dat sg	epic		is_ews</NL><NL>N diako/nhsis  fem dat sg	attic ionic	contr	is_ews</NL><NL>V dia_konh/sei,diakone/w  aor subj act 3rd sg	epic	short_subj	aor1,ew_denom</NL><NL>V dia_konh/sei,diakone/w  fut ind mid 2nd sg			reg_fut,ew_denom</NL><NL>V dia_konh/sei,diakone/w  fut ind act 3rd sg			reg_fut,ew_denom</NL>
diakoni/a => diakoni/a
<NL>N dia_koni/a_,diakoni/a  fem nom/voc/acc dual			h_hs</NL><NL>N dia_koni/a_,diakoni/a  fem nom/voc sg	attic doric aeolic		h_hs</NL>
diakoni/an => diakoni/an
<NL>N dia_koni/a_n,diakoni/a  fem acc sg	attic doric aeolic		h_hs</NL>
diakoni/as => diakoni/as
<NL>N dia_koni/a_s,diakoni/a  fem acc pl			h_hs</NL><NL>N dia_koni/a_s,diakoni/a  fem gen sg	attic doric aeolic		h_hs</NL>
diakoni/a| => diakoni/a|
<NL>N dia_koni/ai,diakoni/a  fem nom/voc pl			h_hs</NL><NL>N dia_koni/a_|,diakoni/a  fem dat sg	attic doric aeolic		h_hs</NL>
diakonei/twsan => diakonei/twsan
<NL>V dia_konei/twsan,diakone/w  pres imperat act 3rd pl			ew_pr,ew_denom</NL>
diakonei= => diakonei=
<NL>V dia_konei=,diakone/w  pres ind mp 2nd sg	attic epic doric ionic	contr	ew_pr,ew_denom</NL><NL>V dia_konei=,diakone/w  pres ind act 3rd sg	attic epic doric ionic	contr	ew_pr,ew_denom</NL>
diakonei=n => diakonei=n
<NL>V dia_konei=n,diakone/w  pres inf act	attic epic doric	contr	ew_pr,ew_denom</NL>
diakonhqei=sa => diakonhqei=sa
<NL>P dia_konhqei=sa,diakone/w  aor part pass fem nom/voc sg			aor_pass,ew_denom</NL>
diakonhqh=nai => diakonhqh=nai
<NL>V dia_konhqh=nai,diakone/w  aor inf pass			aor_pass,ew_denom</NL>
diakoniw=n => diakoniw=n
<NL>N dia_koniw=n,diakoni/a  fem gen pl			h_hs</NL>
diakonoume/nh| => diakonoume/nh|
<NL>P dia_konoume/nh|,diakone/w  pres part mp fem dat sg	attic epic	contr	ew_pr,ew_denom</NL>
diakonou/ntwn => diakonou/ntwn
<NL>P dia_konou/ntwn,diakone/w  pres part act masc/neut gen pl	attic epic doric	contr	ew_pr,ew_denom</NL><NL>V dia_konou/ntwn,diakone/w  pres imperat act 3rd pl	attic epic doric	contr	ew_pr,ew_denom</NL>
diakonou=ntes => diakonou=ntes
<NL>P dia_konou=ntes,diakone/w  pres part act masc nom/voc pl	attic epic doric	contr	ew_pr,ew_denom</NL>
diakonou=sai => diakonou=sai
<NL>P dia_konou=sai,diakone/w  pres part act fem nom/voc pl	attic epic doric	contr	ew_pr,ew_denom</NL>
diakonh=sai => diakonh=sai
<NL>V dia_konh=sai,diakone/w  aor inf act			aor1,ew_denom</NL>
diakonh=| => diakonh=|
<NL>V dia_konh=|,diakone/w  pres subj mp 2nd sg		contr	ew_pr,ew_denom</NL><NL>V dia_konh=|,diakone/w  pres ind mp 2nd sg		contr	ew_pr,ew_denom</NL><NL>V dia_konh=|,diakone/w  pres subj act 3rd sg		contr	ew_pr,ew_denom</NL>
diakonw=n => diakonw=n
<NL>P dia_konw=n,diakone/w  pres part act masc nom sg	attic epic doric	contr	ew_pr,ew_denom</NL>
diakosi/as => diakosi/as
<NL>N dia_kosi/a_s,diako/sioi  fem acc pl			os_h_on</NL><NL>N dia_kosi/a_s,diako/sioi  fem gen sg	attic doric aeolic		os_h_on</NL>
diakosi/ous => diakosi/ous
<NL>N dia_kosi/ous,diako/sioi  masc acc pl			os_h_on</NL>
diakosi/wn => diakosi/wn
<NL>N dia_kosi/wn,diako/sioi  fem gen pl			os_h_on</NL><NL>N dia_kosi/wn,diako/sioi  masc/neut gen pl			os_h_on</NL>
diakri/nanta => diakri/nanta
<NL>P diakri_/nanta,diakri/nw  aor part act neut nom/voc/acc pl			aor1,inw</NL><NL>P diakri_/nanta,diakri/nw  aor part act masc acc sg			aor1,inw</NL>
diakri/nei => diakri/nei
<NL>V diakri_/nei,diakri/nw  aor subj act 3rd sg	epic	short_subj	aor1,inw</NL><NL>V diakri_/nei,diakri/nw  pres ind mp 2nd sg			w_stem,inw</NL><NL>V diakri_/nei,diakri/nw  pres ind act 3rd sg			w_stem,inw</NL>
diakri/nein => diakri/nein
<NL>V diakri_/nein,diakri/nw  pres inf act	attic epic	contr	w_stem,inw</NL>
diakri/nwn => diakri/nwn
<NL>P diakri_/nwn,diakri/nw  pres part act masc nom sg			w_stem,inw</NL>
diakri/seis => diakri/seis
<NL>N dia/krisis  fem nom/voc pl	attic epic	contr	is_ews</NL><NL>N dia/krisis  fem nom/acc pl	attic		is_ews</NL>
diakriqh=te => diakriqh=te
<NL>V diakri^qh=te,diakri/nw  aor subj pass 2nd pl		contr	aor_pass,inw</NL>
diakriqh=| => diakriqh=|
<NL>V diakri^qh=|,diakri/nw  aor subj pass 3rd sg		contr	aor_pass,inw</NL>
diakrine/twsan => diakrine/twsan
<NL>V diakri_ne/twsan,diakri/nw  pres imperat act 3rd pl			w_stem,inw</NL>
diakrinome/nous => diakrinome/nous
<NL>P diakri_nome/nous,diakri/nw  pres part mp masc acc pl			w_stem,inw</NL>
diakrino/menos => diakrino/menos
<NL>P diakri_no/menos,diakri/nw  pres part mp masc nom sg			w_stem,inw</NL>
diakri=nai => diakri=nai
<NL>V diakri/nw  aor inf act			aor1,inw</NL>
diako/nei => diako/nei
<NL>V dia_ko/nei,diakone/w  pres imperat act 2nd sg	attic epic	contr	ew_pr,ew_denom</NL><NL>V dia_ko/nei,diakone/w  imperf ind act 3rd sg	attic epic	contr unaugmented	ew_pr,ew_denom</NL>
diako/nois => diako/nois
<NL>N dia_ko/nois,dia/konos  masc dat pl			os_ou</NL>
diako/nous => diako/nous
<NL>N dia_ko/nous,dia/konos  masc acc pl			os_ou</NL>
diako/siai => diako/siai
<NL>N dia_ko/siai,diako/sioi  fem nom/voc pl			os_h_on</NL>
diale/getai => diale/getai
<NL>V diale/gw  pres ind mp 3rd sg			w_stem,reg_conj</NL>
diale/ktw| => diale/ktw|
<NL>N dia/lektos  fem dat sg			os_ou</NL>
dialegome/nou => dialegome/nou
<NL>P diale/gw  pres part mp masc/neut gen sg			w_stem,reg_conj</NL>
dialego/menon => dialego/menon
<NL>P diale/gw  pres part mp masc acc sg			w_stem,reg_conj</NL><NL>P diale/gw  pres part mp neut nom/voc/acc sg			w_stem,reg_conj</NL>
dialego/menos => dialego/menos
<NL>P diale/gw  pres part mp masc nom sg			w_stem,reg_conj</NL>
dialla/ghqi => (no result)
dialogi/zesqai => dialogi/zesqai
<NL>V dialogi/zomai  pres inf mp			w_stem,izw</NL><NL>V dialogi/zomai  pres inf mp			w_stem,izw</NL>
dialogi/zesqe => dialogi/zesqe
<NL>V dialogi/zomai  pres imperat mp 2nd pl			w_stem,izw</NL><NL>V dialogi/zomai  pres ind mp 2nd pl			w_stem,izw</NL><NL>V dialogi/zomai  pres imperat mp 2nd pl			w_stem,izw</NL><NL>V dialogi/zomai  pres ind mp 2nd pl			w_stem,izw</NL><NL>V dialogi/zomai  imperf ind mp 2nd pl	homeric ionic	unaugmented	w_stem,izw</NL><NL>V dialogi/zomai  imperf ind mp 2nd pl	homeric ionic	unaugmented	w_stem,izw</NL>
dialogi/zontai => dialogi/zontai
<NL>V dialogi/zomai  pres ind mp 3rd pl			w_stem,izw</NL><NL>V dialogi/zomai  pres ind mp 3rd pl			w_stem,izw</NL>
dialogizome/nwn => dialogizome/nwn
<NL>P dialogi/zomai  pres part mp fem gen pl			w_stem,izw</NL><NL>P dialogi/zomai  pres part mp masc/neut gen pl			w_stem,izw</NL><NL>P dialogi/zomai  pres part mp fem gen pl			w_stem,izw</NL><NL>P dialogi/zomai  pres part mp masc/neut gen pl			w_stem,izw</NL>
dialogizo/menoi => dialogizo/menoi
<NL>P dialogi/zomai  pres part mp masc nom/voc pl			w_stem,izw</NL><NL>P dialogi/zomai  pres part mp masc nom/voc pl			w_stem,izw</NL>
dialogismoi/ => dialogismoi/
<NL>N dialogismo/s  masc nom/voc pl			os_ou</NL>
dialogismou/s => dialogismou/s
<NL>N dialogismo/s  masc acc pl			os_ou</NL>
dialogismoi=s => dialogismoi=s
<NL>N dialogismo/s  masc dat pl			os_ou</NL>
dialogismou= => dialogismou=
<NL>N dialogismo/s  masc gen sg			os_ou</NL>
dialogismo/n => dialogismo/n
<NL>N dialogismo/s  masc acc sg			os_ou</NL>
dialogismo/s => dialogismo/s
<NL>N dialogismo/s  masc nom sg			os_ou</NL>
dialogismw=n => dialogismw=n
<NL>N dialogismo/s  masc gen pl			os_ou</NL>
diame/nei => diame/nei
<NL>V diame/nw  pres ind mp 2nd sg			w_stem</NL><NL>V diame/nw  pres ind act 3rd sg			w_stem</NL>
diame/neis => diame/neis
<NL>V diame/nw  pres ind act 2nd sg			w_stem</NL>
diamartura/menoi => diamartura/menoi
<NL>P diamartu_ra/menoi,diamartu/romai  aor part mp masc nom/voc pl			aor1,urw</NL>
diamarturo/menos => diamarturo/menos
<NL>P diamartu_ro/menos,diamartu/romai  pres part mp masc nom sg			w_stem,urw</NL>
diamartu/rasqai => diamartu/rasqai
<NL>V diamartu_/rasqai,diamartu/romai  aor inf mp			aor1,urw</NL>
diamartu/retai => diamartu/retai
<NL>V diamartu_/retai,diamartu/romai  pres ind mp 3rd sg			w_stem,urw</NL><NL>V diamartu_/retai,diamartu/romai  aor subj mp 3rd sg	epic	short_subj	aor1,urw</NL>
diamartu/rhtai => diamartu/rhtai
<NL>V diamartu_/rhtai,diamartu/romai  pres subj mp 3rd sg			w_stem,urw</NL><NL>V diamartu_/rhtai,diamartu/romai  aor subj mp 3rd sg			aor1,urw</NL>
diamartu/romai => diamartu/romai
<NL>V diamartu_/romai,diamartu/romai  pres ind mp 1st sg			w_stem,urw</NL><NL>V diamartu_/romai,diamartu/romai  aor subj mp 1st sg	epic	short_subj	aor1,urw</NL>
diamei/nh| => diamei/nh|
<NL>V diame/nw  aor subj mid 2nd sg			aor1</NL><NL>V diame/nw  aor subj act 3rd sg			aor1</NL>
diamemenhko/tes => diamemenhko/tes
<NL>P diame/nw  perf part act masc nom/voc pl			perf_act,e_suppl</NL>
diamemerisme/noi => diamemerisme/noi
<NL>P diameri/zw  perf part mp masc nom/voc pl		redupl	perfp_d,izw</NL>
diameri/zontai => diameri/zontai
<NL>V diameri/zw  pres ind mp 3rd pl			w_stem,izw</NL><NL>V diameri/zw  pres ind mp 3rd pl			w_stem,izw</NL>
diameri/sate => diameri/sate
<NL>V diameri/zw  aor imperat act 2nd pl			aor1,izw</NL><NL>V diameri/zw  aor imperat act 2nd pl			aor1,izw</NL><NL>V diameri/zw  aor ind act 2nd pl	homeric ionic	unaugmented	aor1,izw</NL><NL>V diameri/zw  aor ind act 2nd pl	homeric ionic	unaugmented	aor1,izw</NL>
diamerizo/menai => diamerizo/menai
<NL>P diameri/zw  pres part mp fem nom/voc pl			w_stem,izw</NL><NL>P diameri/zw  pres part mp fem nom/voc pl			w_stem,izw</NL>
diamerizo/menoi => diamerizo/menoi
<NL>P diameri/zw  pres part mp masc nom/voc pl			w_stem,izw</NL><NL>P diameri/zw  pres part mp masc nom/voc pl			w_stem,izw</NL>
diamerisqh/sontai => diamerisqh/sontai
<NL>V diameri/zw  fut ind pass 3rd pl			aor_pass,izw</NL><NL>V diameri/zw  fut ind pass 3rd pl			aor_pass,izw</NL>
diamerisqei=sa => diamerisqei=sa
<NL>P diameri/zw  aor part pass fem nom/voc sg			aor_pass,izw</NL><NL>P diameri/zw  aor part pass fem nom/voc sg			aor_pass,izw</NL>
diamerismo/n => diamerismo/n
<NL>N diamerismo/s  masc acc sg			os_ou</NL>
dianemhqh=| => dianemhqh=|
<NL>V diane/mw  aor subj pass 3rd sg		contr	aor_pass,e_suppl</NL>
dianeu/wn => dianeu/wn
<NL>P dianeu/w  pres part act masc nom sg			w_stem,euw</NL>
dianoh/mata => dianoh/mata
<NL>N diano/hma  neut nom/voc/acc pl			ma_matos</NL>
dianoi/as => dianoi/as
<NL>N dianoi/a_s,dia/noia  fem acc pl			a_hs</NL><NL>N dianoi/a_s,dia/noia  fem gen sg	attic doric aeolic		a_hs</NL>
dianoi/gwn => dianoi/gwn
<NL>P dianoi/gw  pres part act masc nom sg			w_stem,reg_conj</NL>
dianoi/a| => dianoi/a|
<NL>N dianoi/a_|,dia/noia  fem dat sg	attic doric aeolic		a_hs</NL>
dianoiw=n => dianoiw=n
<NL>N dia/noia  fem gen pl			a_hs</NL>
dianoi=gon => dianoi=gon
<NL>P dianoi/gw  pres part act masc voc sg			w_stem,reg_conj</NL><NL>P dianoi/gw  pres part act neut nom/voc/acc sg			w_stem,reg_conj</NL>
dianuktereu/wn => dianuktereu/wn
<NL>P dianuktereu/w  pres part act masc nom sg			w_stem,euw</NL><NL>P dianuktereu/w  pres part act masc nom sg			w_stem,euw</NL>
dianu/santes => dianu/santes
<NL>P dianu/w  aor part act masc nom/voc pl	attic		aor1,reg_conj</NL>
diaparatribai/ => diaparatribai/
<NL>N diaparatribh/  fem nom/voc pl			h_hs</NL>
diapera/santes => diapera/santes
<NL>P diapera_/santes,diapera/w  aor part act masc nom/voc pl	attic	r_e_i_alpha	aor1,aw_denom</NL><NL>P diapera_/santes,diapera/w  aor part act masc nom/voc pl	doric aeolic		aor1,aw_denom</NL><NL>P diapera_/santes,diapera/w  aor part act masc nom/voc pl	attic	r_e_i_alpha	aor1,aw_denom</NL><NL>P diapera_/santes,diapera/w  aor part act masc nom/voc pl	doric aeolic		aor1,aw_denom</NL>
diapera/santos => diapera/santos
<NL>P diapera_/santos,diapera/w  aor part act masc/neut gen sg	attic	r_e_i_alpha	aor1,aw_denom</NL><NL>P diapera_/santos,diapera/w  aor part act masc/neut gen sg	doric aeolic		aor1,aw_denom</NL><NL>P diapera_/santos,diapera/w  aor part act masc/neut gen sg	attic	r_e_i_alpha	aor1,aw_denom</NL><NL>P diapera_/santos,diapera/w  aor part act masc/neut gen sg	doric aeolic		aor1,aw_denom</NL>
diaperw=n => diaperw=n
<NL>P diapera/w  pres part act masc voc sg		contr	aw_pr,aw_denom</NL><NL>P diapera/w  pres part act neut nom/voc/acc sg		contr	aw_pr,aw_denom</NL><NL>P diapera/w  pres part act masc nom sg	attic epic ionic	contr	aw_pr,aw_denom</NL><NL>P diapera/w  pres part act masc nom sg	attic epic doric ionic	contr	ew_pr,aw_denom</NL><NL>P diapera/w  pres part act masc voc sg		contr	aw_pr,aw_denom</NL><NL>P diapera/w  pres part act neut nom/voc/acc sg		contr	aw_pr,aw_denom</NL><NL>P diapera/w  pres part act masc nom sg	attic epic ionic	contr	aw_pr,aw_denom</NL><NL>P diapera/w  pres part act masc nom sg	attic epic doric ionic	contr	ew_pr,aw_denom</NL>
diaperw=sin => diaperw=sin
<NL>P diapera/w  pres part act masc/neut dat pl	attic epic doric ionic	contr nu_movable	aw_pr,aw_denom</NL><NL>V diapera/w  pres subj act 3rd pl	attic epic ionic	contr nu_movable	aw_pr,aw_denom</NL><NL>V diapera/w  pres ind act 3rd pl	attic epic doric ionic	contr nu_movable	aw_pr,aw_denom</NL><NL>V diapera/w  pres subj act 3rd pl	attic epic doric ionic	contr nu_movable	ew_pr,aw_denom</NL><NL>P diapera/w  pres part act masc/neut dat pl	attic epic doric ionic	contr nu_movable	aw_pr,aw_denom</NL><NL>V diapera/w  pres subj act 3rd pl	attic epic ionic	contr nu_movable	aw_pr,aw_denom</NL><NL>V diapera/w  pres ind act 3rd pl	attic epic doric ionic	contr nu_movable	aw_pr,aw_denom</NL><NL>V diapera/w  pres subj act 3rd pl	attic epic doric ionic	contr nu_movable	ew_pr,aw_denom</NL>
diapleu/santes => diapleu/santes
<NL>P diaple/w  aor part act masc nom/voc pl			aor1,ev_stem</NL>
diaponhqei/s => diaponhqei/s
<NL>P diapone/w  aor part pass masc nom/voc sg			aor_pass,ew_denom</NL><NL>P diapone/w  aor part pass masc nom/voc sg			aor_pass,ew_denom</NL><NL>P diapone/w  aor part mp masc nom/voc sg		early	aor_pass,ew_denom</NL>
diaponou/menoi => diaponou/menoi
<NL>P diapone/w  pres part mp masc nom/voc pl	attic epic doric	contr	ew_pr,ew_denom</NL><NL>P diapone/w  pres part mp masc nom/voc pl	attic epic doric	contr	ew_pr,ew_denom</NL>
diaporeuome/nou => diaporeuome/nou
<NL>P diaporeu/w  pres part mp masc/neut gen sg			w_stem,euw</NL><NL>P diaporeu/w  pres part mp masc/neut gen sg			w_stem,euw</NL>
diaporeuo/menos => diaporeuo/menos
<NL>P diaporeu/w  pres part mp masc nom sg			w_stem,euw</NL><NL>P diaporeu/w  pres part mp masc nom sg			w_stem,euw</NL>
diaporeu/esqai => diaporeu/esqai
<NL>V diaporeu/w  pres inf mp			w_stem,euw</NL><NL>V diaporeu/w  pres inf mp			w_stem,euw</NL>
diarh/sswn => diarh/sswn
<NL>P diarrh/gnumi  pres part act masc nom sg	epic ionic	poetic raw_preverb	w_stem,ss</NL>
diarpa/sai => diarpa/sai
<NL>P diarpa_/sa_|,diarpa/zw  fut part act fem dat sg	doric		aw_fut,azw</NL><NL>P diarpa_/sa_|,diarpa/zw  fut part act fem dat sg	doric		aw_fut,azw</NL><NL>V diarpa/zw  aor inf act			aor1,azw</NL><NL>V diarpa/sai_,diarpa/zw  aor opt act 3rd sg			aor1,azw</NL><NL>V diarpa/zw  aor inf act			aor1,azw</NL><NL>V diarpa/sai_,diarpa/zw  aor opt act 3rd sg			aor1,azw</NL>
diarpa/sei => diarpa/sei
<NL>N dia/rpasis  fem nom/voc/acc dual	attic epic	contr	is_ews</NL><NL>N diarpa/sei+,dia/rpasis  fem dat sg	epic		is_ews</NL><NL>N dia/rpasis  fem dat sg	attic ionic	contr	is_ews</NL><NL>V diarpa/zw  aor subj act 3rd sg	epic	short_subj	aor1,azw</NL><NL>V diarpa/zw  fut ind mid 2nd sg			reg_fut,azw</NL><NL>V diarpa/zw  fut ind act 3rd sg			reg_fut,azw</NL><NL>V diarpa/zw  aor subj act 3rd sg	epic	short_subj	aor1,azw</NL><NL>V diarpa/zw  fut ind mid 2nd sg			reg_fut,azw</NL><NL>V diarpa/zw  fut ind act 3rd sg			reg_fut,azw</NL>
diarrh/cantes => diarrh/cantes
<NL>P diarrh/gnumi  aor part act masc nom/voc pl			aor1,numi</NL><NL>P diarrh/ssw  aor part act masc nom/voc pl			aor1,ss</NL>
diarrh/cas => diarrh/cas
<NL>P diarrh/ca_s,diarrh/gnumi  aor part act masc nom/voc sg	attic epic ionic		aor1,numi</NL><NL>P diarrh/ca_s,diarrh/ssw  aor part act masc nom/voc sg	attic epic ionic		aor1,ss</NL>
diasei/shte => diasei/shte
<NL>V diasei/w  aor subj act 2nd pl			aor1,reg_conj</NL>
diaskorpi/zwn => diaskorpi/zwn
<NL>P diaskorpi/zw  pres part act masc nom sg			w_stem,izw</NL><NL>P diaskorpi/zw  pres part act masc nom sg			w_stem,izw</NL>
diaskorpisqh/sontai => diaskorpisqh/sontai
<NL>V diaskorpi/zw  fut ind pass 3rd pl			aor_pass,izw</NL><NL>V diaskorpi/zw  fut ind pass 3rd pl			aor_pass,izw</NL>
diaspare/ntes => diaspare/ntes
<NL>P diaspei/rw  aor part pass masc nom/voc pl			aor2_pass</NL>
diaspasqh=| => diaspasqh=|
<NL>V diaspa/w  aor subj pass 3rd sg		contr	aor_pass,a_stem</NL>
diasta/shs => diasta/shs
<NL>N dia/stasis  fem nom/voc pl	doric aeolic	contr	is_ews</NL><NL>P diasta_/shs,dii/sthmi  aor part act fem gen sg	attic epic ionic		ami_aor</NL>
diasth/santes => diasth/santes
<NL>P dii/sthmi  aor part act masc nom/voc pl		causal	aor1,a_stem</NL>
diastello/menon => diastello/menon
<NL>P diaste/llw  aor part mid masc acc sg			aor2,ellw</NL><NL>P diaste/llw  aor part mid neut nom/voc/acc sg			aor2,ellw</NL><NL>P diaste/llw  pres part mp masc acc sg			w_stem,ellw</NL><NL>P diaste/llw  pres part mp neut nom/voc/acc sg			w_stem,ellw</NL>
diastolh/ => diastolh/
<NL>N diastolh/  fem nom/voc sg	attic epic ionic		h_hs</NL>
diastolh/n => diastolh/n
<NL>N diastolh/  fem acc sg	attic epic ionic		h_hs</NL>
diastre/fonta => diastre/fonta
<NL>P diastre/fw  pres part act neut nom/voc/acc pl			w_stem,reg_conj</NL><NL>P diastre/fw  pres part act masc acc sg			w_stem,reg_conj</NL>
diastre/fwn => diastre/fwn
<NL>P diastre/fw  pres part act masc nom sg			w_stem,reg_conj</NL>
diastre/yai => diastre/yai
<NL>V diastre/fw  aor inf act			aor1,reg_conj</NL><NL>V diastre/yai_,diastre/fw  aor opt act 3rd sg			aor1,reg_conj</NL>
diaswqe/nta => diaswqe/nta
<NL>P diasw/|zw  aor part pass neut nom/voc/acc pl			aor_pass,o_stem</NL><NL>P diasw/|zw  aor part pass masc acc sg			aor_pass,o_stem</NL>
diaswqe/ntes => diaswqe/ntes
<NL>P diasw/|zw  aor part pass masc nom/voc pl			aor_pass,o_stem</NL>
diaswqh=nai => diaswqh=nai
<NL>V diasw/|zw  aor inf pass			aor_pass,o_stem</NL>
diasw/swsi => diasw/swsi
<NL>V diasw/|zw  aor subj act 3rd pl			aor1,reg_conj</NL>
diasw/sh| => diasw/sh|
<NL>V diasw/|zw  aor subj mid 2nd sg			aor1,reg_conj</NL><NL>V diasw/|zw  aor subj act 3rd sg			aor1,reg_conj</NL><NL>V diasw/|zw  fut ind mid 2nd sg			reg_fut,reg_conj</NL>
diasw=sai => diasw=sai
<NL>V diasw/|zw  aor inf act			aor1,reg_conj</NL>
diata/comai => diata/comai
<NL>V diata/ssw  aor subj mid 1st sg	epic	short_subj	aor1,ss</NL><NL>V diata/ssw  fut ind mid 1st sg			reg_fut,ss</NL><NL>V diata/ssw  aor subj mid 1st sg	epic	short_subj	aor1,ss</NL><NL>V diata/ssw  fut ind mid 1st sg			reg_fut,ss</NL><NL>V diata_/comai,diath/kw  fut ind mid 1st sg	doric		reg_fut,reg_conj</NL>
diata/ssomai => diata/ssomai
<NL>V diata/ssw  pres ind mp 1st sg			w_stem,ss</NL><NL>V diata/ssw  pres ind mp 1st sg			w_stem,ss</NL>
diata/sswn => diata/sswn
<NL>P diata/ssw  pres part act masc nom sg			w_stem,ss</NL><NL>P diata/ssw  pres part act masc nom sg			w_stem,ss</NL>
diati/qemai => diati/qemai
<NL>V diati/qhmi  pres ind mp 1st sg			emi_pr</NL>
diataga/s => diataga/s
<NL>N diataga_/s,diatagh/  fem acc pl			h_hs</NL>
diatagei/s => diatagei/s
<NL>P diata/ssw  aor part pass masc nom/voc sg			aor_pass,ss</NL><NL>P diata/ssw  aor part pass masc nom/voc sg			aor2_pass</NL><NL>P diata/ssw  aor part pass masc nom/voc sg			aor_pass,ss</NL>
diatagh=| => diatagh=|
<NL>V diata/ssw  aor subj pass 3rd sg		contr	aor_pass,ss</NL><NL>V diata/ssw  aor subj pass 3rd sg		contr	aor2_pass</NL><NL>V diata/ssw  aor subj pass 3rd sg		contr	aor_pass,ss</NL><NL>N diatagh/  fem dat sg	attic epic ionic		h_hs</NL>
diataca/menos => diataca/menos
<NL>P diata/ssw  aor part mid masc nom sg			aor1,ss</NL><NL>P diata/ssw  aor part mid masc nom sg			aor1,ss</NL>
diataxqe/nta => diataxqe/nta
<NL>P diata/ssw  aor part pass neut nom/voc/acc pl			aor_pass,ss</NL><NL>P diata/ssw  aor part pass masc acc sg			aor_pass,ss</NL><NL>P diata/ssw  aor part pass neut nom/voc/acc pl			aor_pass,ss</NL><NL>P diata/ssw  aor part pass masc acc sg			aor_pass,ss</NL>
diatelei=te => diatelei=te
<NL>V diatele/w  pres imperat act 2nd pl	attic epic	contr	ew_pr,ew_denom</NL><NL>V diatele/w  pres opt act 2nd pl			ew_pr,ew_denom</NL><NL>V diatele/w  pres ind act 2nd pl	attic epic	contr	ew_pr,ew_denom</NL><NL>V diatele/w  fut ind act 2nd pl	attic epic	contr	ew_fut,e_stem</NL><NL>V diatele/w  pres imperat act 2nd pl	attic epic	contr	ew_pr,e_stem</NL><NL>V diatele/w  pres opt act 2nd pl			ew_pr,e_stem</NL><NL>V diatele/w  pres ind act 2nd pl	attic epic	contr	ew_pr,e_stem</NL><NL>V diatele/w  imperf ind act 2nd pl	attic epic	contr unaugmented	ew_pr,ew_denom</NL><NL>V diatele/w  imperf ind act 2nd pl	attic epic	contr unaugmented	ew_pr,e_stem</NL>
diatetagme/non => diatetagme/non
<NL>P diata/ssw  perf part mp masc acc sg		redupl	perfp_g,ss</NL><NL>P diata/ssw  perf part mp neut nom/voc/acc sg		redupl	perfp_g,ss</NL>
diatetagme/nos => diatetagme/nos
<NL>P diata/ssw  perf part mp masc nom sg		redupl	perfp_g,ss</NL>
diatetaxe/nai => diatetaxe/nai
<NL>V diata/ssw  perf inf act		redupl	perf_act,ss</NL>
diathrou=ntes => diathrou=ntes
<NL>P diathre/w  pres part act masc nom/voc pl	attic epic doric	contr	ew_pr,ew_denom</NL><NL>P diathre/w  pres part act masc nom/voc pl	attic epic doric	contr	ew_pr,ew_denom</NL>
diatri/bontes => diatri/bontes
<NL>P diatri_/bontes,diatri/bw  pres part act masc nom/voc pl			w_stem,reg_conj</NL>
diatrofa/s => diatrofa/s
<NL>N diatrofa_/s,diatrofh/  fem acc pl			h_hs</NL>
diauga/sh| => diauga/sh|
<NL>V diauga/zw  aor subj mid 2nd sg			aor1,azw</NL><NL>V diauga/zw  aor subj act 3rd sg			aor1,azw</NL><NL>V diauga/zw  fut ind mid 2nd sg			reg_fut,azw</NL><NL>V diauga/zw  aor subj mid 2nd sg			aor1,azw</NL><NL>V diauga/zw  aor subj act 3rd sg			aor1,azw</NL><NL>V diauga/zw  fut ind mid 2nd sg			reg_fut,azw</NL>
diaugh/s => diaugh/s
<NL>N diaugh/s  masc/fem nom sg			hs_es</NL>
diafe/rei => diafe/rei
<NL>V diafe/rw  pres ind mp 2nd sg			w_stem</NL><NL>V diafe/rw  pres ind act 3rd sg			w_stem</NL>
diafe/rete => diafe/rete
<NL>V diafe/rw  pres imperat act 2nd pl			w_stem</NL><NL>V diafe/rw  pres ind act 2nd pl			w_stem</NL><NL>V diafe/rw  imperf ind act 2nd pl	homeric ionic	unaugmented	w_stem</NL>
diafe/ronta => diafe/ronta
<NL>P diafe/rw  pres part act neut nom/voc/acc pl			w_stem</NL><NL>P diafe/rw  pres part act masc acc sg			w_stem</NL>
diaferome/nwn => diaferome/nwn
<NL>P diafe/rw  pres part mp fem gen pl			w_stem</NL><NL>P diafe/rw  pres part mp masc/neut gen pl			w_stem</NL>
diafhmi/zein => diafhmi/zein
<NL>V diafhmi/zw  pres inf act	attic epic	contr	w_stem,izw</NL><NL>V diafhmi/zw  pres inf act	attic epic	contr	w_stem,izw</NL>
diafqei/rei => diafqei/rei
<NL>V diafqei/rw  aor subj act 3rd sg	epic	short_subj	aor1,eirw</NL><NL>V diafqei/rw  pres ind mp 2nd sg			w_stem,eirw</NL><NL>V diafqei/rw  pres ind act 3rd sg			w_stem,eirw</NL>
diafqei/retai => diafqei/retai
<NL>V diafqei/rw  aor subj mid 3rd sg	epic	short_subj	aor1,eirw</NL><NL>V diafqei/rw  pres ind mp 3rd sg			w_stem,eirw</NL>
diafqei/rontas => diafqei/rontas
<NL>P diafqei/rw  pres part act masc acc pl			w_stem,eirw</NL>
diafqei=rai => diafqei=rai
<NL>V diafqei/rw  aor inf act			aor1,eirw</NL>
diafqora/n => diafqora/n
<NL>N diafqora_/n,diafqora/  fem acc sg	attic doric aeolic		h_hs</NL>
diaforwte/ras => diaforwte/ras
<NL>N diaforwte/ra_s,dia/foros  fem acc comp pl			os_on</NL><NL>N diaforwte/ra_s,dia/foros  fem gen comp sg	attic doric aeolic		os_on</NL>
diaforw/teron => diaforw/teron
<NL>N dia/foros  masc acc comp sg			os_on</NL><NL>N dia/foros  neut nom/voc/acc comp sg			os_on</NL><NL>N dia/foros  adverbial			os_on</NL>
diafula/cai => diafula/cai
<NL>V diafula/ssw  aor inf act			aor1,ss</NL><NL>V diafula/cai_,diafula/ssw  aor opt act 3rd sg			aor1,ss</NL><NL>V diafula/ssw  aor inf act			aor1,ss</NL><NL>V diafula/cai_,diafula/ssw  aor opt act 3rd sg			aor1,ss</NL>
diafo/rois => diafo/rois
<NL>N dia/foros  masc/fem/neut dat pl			os_on</NL>
diafu/gh| => diafu/gh|
<NL>V diafeu/gw  aor subj mp 2nd sg			aor2</NL><NL>V diafeu/gw  aor subj act 3rd sg			aor2</NL>
diaxeiri/sasqai => diaxeiri/sasqai
<NL>V diaxeiri/zw  aor inf mid			aor1,izw</NL><NL>V diaxeiri/zw  aor inf mid		comp_only	aor1,izw</NL>
diaxleua/zontes => diaxleua/zontes
<NL>P diaxleua/zw  pres part act masc nom/voc pl			w_stem,azw</NL><NL>P diaxleua/zw  pres part act masc nom/voc pl			w_stem,azw</NL>
diaxwri/zesqai => diaxwri/zesqai
<NL>V diaxwri/zw  pres inf mp			w_stem,izw</NL><NL>V diaxwri/zw  pres inf mp			w_stem,izw</NL>
dida/cai => dida/cai
<NL>V dida/skw  aor inf act		pres_redupl	aor1,skw</NL><NL>V dida/cai_,dida/skw  aor opt act 3rd sg		pres_redupl	aor1,skw</NL>
dida/cei => dida/cei
<NL>N di/dacis  fem nom/voc/acc dual	attic epic	contr	is_ews</NL><NL>N dida/cei+,di/dacis  fem dat sg	epic		is_ews</NL><NL>N di/dacis  fem dat sg	attic ionic	contr	is_ews</NL><NL>V dida/skw  aor subj act 3rd sg	epic	short_subj pres_redupl	aor1,skw</NL><NL>V dida/skw  fut ind mid 2nd sg		pres_redupl	reg_fut,skw</NL><NL>V dida/skw  fut ind act 3rd sg		pres_redupl	reg_fut,skw</NL>
dida/cwsin => dida/cwsin
<NL>V dida/skw  aor subj act 3rd pl		nu_movable pres_redupl	aor1,skw</NL>
dida/ch| => dida/ch|
<NL>N dida/chi,di/dacis  fem dat sg	epic		is_ews</NL><NL>V dida/skw  aor subj mid 2nd sg		pres_redupl	aor1,skw</NL><NL>V dida/skw  aor subj act 3rd sg		pres_redupl	aor1,skw</NL><NL>V dida/skw  fut ind mid 2nd sg		pres_redupl	reg_fut,skw</NL>
dida/skaloi => dida/skaloi
<NL>N dida/skalos  masc/fem nom/voc pl			os_ou</NL>
dida/skalon => dida/skalon
<NL>N dida/skalos  masc/fem acc sg			os_ou</NL>
dida/skalos => dida/skalos
<NL>N dida/skalos  masc/fem nom sg			os_ou</NL>
dida/skei => dida/skei
<NL>V dida/skw  pres ind mp 2nd sg		pres_redupl	w_stem,skw</NL><NL>V dida/skw  pres ind act 3rd sg		pres_redupl	w_stem,skw</NL>
dida/skein => dida/skein
<NL>V dida/skw  pres inf act	attic epic	contr pres_redupl	w_stem,skw</NL>
dida/skeis => dida/skeis
<NL>V dida/skw  pres ind act 2nd sg		pres_redupl	w_stem,skw</NL>
dida/skontes => dida/skontes
<NL>P dida/skw  pres part act masc nom/voc pl		pres_redupl	w_stem,skw</NL>
dida/skonti => dida/skonti
<NL>P dida/skw  pres part act masc/neut dat sg		pres_redupl	w_stem,skw</NL><NL>V dida/skw  pres ind act 3rd pl	doric	pres_redupl	w_stem,skw</NL>
dida/skontos => dida/skontos
<NL>P dida/skw  pres part act masc/neut gen sg		pres_redupl	w_stem,skw</NL>
dida/skw => dida/skw
<NL>V dida/skw  pres subj act 1st sg		pres_redupl	w_stem,skw</NL><NL>V dida/skw  pres ind act 1st sg		pres_redupl	w_stem,skw</NL>
dida/skwn => dida/skwn
<NL>P dida/skw  pres part act masc nom sg		pres_redupl	w_stem,skw</NL>
dida/skh| => dida/skh|
<NL>V dida/skw  pres subj mp 2nd sg		pres_redupl	w_stem,skw</NL><NL>V dida/skw  pres ind mp 2nd sg		pres_redupl	w_stem,skw</NL><NL>V dida/skw  pres subj act 3rd sg		pres_redupl	w_stem,skw</NL>
didaktiko/n => didaktiko/n
<NL>N didaktiko/s  masc acc sg			os_h_on</NL><NL>N didaktiko/s  neut nom/voc/acc sg			os_h_on</NL>
didaktoi/ => didaktoi/
<NL>N didakto/s  masc nom/voc pl			os_h_on</NL>
didaktoi=s => didaktoi=s
<NL>N didakto/s  masc/neut dat pl			os_h_on</NL>
didaska/lous => didaska/lous
<NL>N dida/skalos  masc/fem acc pl			os_ou</NL>
didaska/lwn => didaska/lwn
<NL>N dida/skalos  masc/fem gen pl			os_ou</NL>
didaskali/a => didaskali/a
<NL>N didaskali/a_,didaskali/a  fem nom/voc/acc dual			h_hs</NL><NL>N didaskali/a_,didaskali/a  fem nom/voc sg	attic doric aeolic		h_hs</NL>
didaskali/ais => didaskali/ais
<NL>N didaskali/a  fem dat pl			h_hs</NL>
didaskali/an => didaskali/an
<NL>N didaskali/a_n,didaskali/a  fem acc sg	attic doric aeolic		h_hs</NL>
didaskali/as => didaskali/as
<NL>N didaskali/a_s,didaskali/a  fem acc pl			h_hs</NL><NL>N didaskali/a_s,didaskali/a  fem gen sg	attic doric aeolic		h_hs</NL>
didaskali/a| => didaskali/a|
<NL>N didaskali/ai,didaskali/a  fem nom/voc pl			h_hs</NL><NL>N didaskali/a_|,didaskali/a  fem dat sg	attic doric aeolic		h_hs</NL>
didaxh/ => didaxh/
<NL>N didaxh/  fem nom/voc sg	attic epic ionic		h_hs</NL>
didaxh/n => didaxh/n
<NL>N didaxh/  fem acc sg	attic epic ionic		h_hs</NL>
didaxai=s => didaxai=s
<NL>N didaxh/  fem dat pl			h_hs</NL>
didaxh=s => didaxh=s
<NL>N didaxh/  fem gen sg	attic epic ionic		h_hs</NL>
didaxh=| => didaxh=|
<NL>N didaxh/  fem dat sg	attic epic ionic		h_hs</NL>
didou/s => didou/s
<NL>P di/dwmi  pres part act masc nom/voc sg		pres_redupl	omi_pr,o_stem</NL>
dido/asin => dido/asin
<NL>V dido/a_sin,di/dwmi  pres ind act 3rd pl		nu_movable pres_redupl	omi_pr,o_stem</NL>
dido/menon => dido/menon
<NL>P di/dwmi  pres part mp masc acc sg		pres_redupl	omi_pr,o_stem</NL><NL>P di/dwmi  pres part mp neut nom/voc/acc sg		pres_redupl	omi_pr,o_stem</NL>
dido/nai => dido/nai
<NL>V di/dwmi  pres inf act		pres_redupl	omi_pr,o_stem</NL>
dido/nta => dido/nta
<NL>P di/dwmi  pres part act neut nom/voc/acc pl		pres_redupl	omi_pr,o_stem</NL><NL>P di/dwmi  pres part act masc acc sg		pres_redupl	omi_pr,o_stem</NL>
dido/ntes => dido/ntes
<NL>P di/dwmi  pres part act masc nom/voc pl		pres_redupl	omi_pr,o_stem</NL>
dido/nti => dido/nti
<NL>P di/dwmi  pres part act masc/neut dat sg		pres_redupl	omi_pr,o_stem</NL>
dido/ntos => dido/ntos
<NL>P di/dwmi  pres part act masc/neut gen sg		pres_redupl	omi_pr,o_stem</NL>
didw= => didw=
<NL>V di/dhmi  pres subj act 1st sg		pres_redupl	emi_pr,e_stem</NL><NL>V di/dwmi  pres subj act 1st sg		contr pres_redupl	omi_pr,o_stem</NL><NL>V di/dwmi  pres ind act 1st sg	epic	contr pres_redupl	ow_pr,o_stem</NL>
dieblh/qh => dieblh/qh
<NL>V diaba/llw  aor ind pass 3rd sg			aor_pass,e_stem</NL>
diegei/rein => diegei/rein
<NL>V dia/-e)gei/rw  pres inf act	attic epic	contr	w_stem,eirw</NL>
diegei/reto => diegei/reto
<NL>V dia/-e)gei/rw  imperf ind mp 3rd sg	homeric ionic	unaugmented	w_stem,eirw</NL>
diegei/rw => diegei/rw
<NL>V dia/-e)gei/rw  aor subj act 1st sg			aor1,eirw</NL><NL>V dia/-e)gei/rw  pres subj act 1st sg			w_stem,eirw</NL><NL>V dia/-e)gei/rw  pres ind act 1st sg			w_stem,eirw</NL><NL>V dia/-e)gei/rw  aor ind mid 2nd sg	homeric ionic	unaugmented	aor1,eirw</NL>
diegerqei/s => diegerqei/s
<NL>P dia/-e)gei/rw  aor part pass masc nom/voc sg			aor_pass,eirw</NL>
diego/gguzon => diego/gguzon
<NL>V diagoggu/zw  imperf ind act 3rd pl			w_stem,uzw</NL><NL>V diagoggu/zw  imperf ind act 1st sg			w_stem,uzw</NL>
diedi/deto => diedi/deto
<NL>V dia/-di/dhmi  imperf ind mp 3rd sg		pres_redupl	emi_pr,e_stem</NL>
diezwsme/nos => diezwsme/nos
<NL>P diazw/nnumi  perf part mp masc nom sg			perfp_s,o_stem</NL>
diezw/sato => diezw/sato
<NL>V diazw/nnumi  aor ind mid 3rd sg			aor1,o_stem</NL>
diekri/qh => diekri/qh
<NL>V diekri^/qh,diakri/nw  aor ind pass 3rd sg			aor_pass,inw</NL>
diekri/qhte => diekri/qhte
<NL>V diekri^/qhte,diakri/nw  aor ind pass 2nd pl			aor_pass,inw</NL>
diekri/nomen => diekri/nomen
<NL>V diekri_/nomen,diakri/nw  imperf ind act 1st pl			w_stem,inw</NL>
diekri/nonto => diekri/nonto
<NL>V diekri_/nonto,diakri/nw  imperf ind mp 3rd pl			w_stem,inw</NL>
diekw/luen => diekw/luen
<NL>V diekw/lu_en,diakwlu/w  imperf ind act 3rd sg		nu_movable	w_stem,reg_conj</NL>
diela/loun => diela/loun
<NL>V dialale/w  imperf ind act 3rd pl	attic epic doric	contr	ew_pr,ew_denom</NL><NL>V dialale/w  imperf ind act 1st sg	attic epic doric	contr	ew_pr,ew_denom</NL>
diele/geto => diele/geto
<NL>V diale/gw  imperf ind mp 3rd sg			w_stem,reg_conj</NL>
diele/cato => diele/cato
<NL>V diale/gw  aor ind mid 3rd sg			aor1,reg_conj</NL>
diele/xqhsan => diele/xqhsan
<NL>V diale/gw  aor ind pass 3rd pl			aor_pass,reg_conj</NL>
dielalei=to => dielalei=to
<NL>V dialale/w  imperf ind mp 3rd sg	attic epic	contr	ew_pr,ew_denom</NL>
dieleu/setai => dieleu/setai
<NL>V die/rxomai  fut ind mid 3rd sg			reg_fut</NL>
dielhluqo/ta => dielhluqo/ta
<NL>P die/rxomai  perf part act neut nom/voc/acc pl		attic_redupl	perf_act</NL><NL>P die/rxomai  perf part act masc acc sg		attic_redupl	perf_act</NL>
dielqei=n => dielqei=n
<NL>V die/rxomai  aor inf act	attic epic doric	contr	aor2</NL>
dielqo/nta => dielqo/nta
<NL>P die/rxomai  aor part act neut nom/voc/acc pl			aor2</NL><NL>P die/rxomai  aor part act masc acc sg			aor2</NL>
dielqo/ntes => dielqo/ntes
<NL>P die/rxomai  aor part act masc nom/voc pl			aor2</NL>
dielqw/n => dielqw/n
<NL>P die/rxomai  aor part act masc nom sg			aor2</NL>
dielogi/zesqe => dielogi/zesqe
<NL>V dialogi/zomai  imperf ind mp 2nd pl			w_stem,izw</NL>
dielogi/zeto => dielogi/zeto
<NL>V dialogi/zomai  imperf ind mp 3rd sg			w_stem,izw</NL>
dielogi/zonto => dielogi/zonto
<NL>V dialogi/zomai  imperf ind mp 3rd pl			w_stem,izw</NL>
dielu/qhsan => dielu/qhsan
<NL>V dialu/w  aor ind pass 3rd pl			aor_pass,reg_conj</NL>
diema/xonto => diema/xonto
<NL>V diama/xomai  imperf ind mp 3rd pl			w_stem</NL>
dieme/rizon => dieme/rizon
<NL>V diameri/zw  imperf ind act 3rd pl			w_stem,izw</NL><NL>V diameri/zw  imperf ind act 1st sg			w_stem,izw</NL>
diemartura/meqa => diemartura/meqa
<NL>V diemartu_ra/meqa,diamartu/romai  aor ind mp 1st pl			aor1,urw</NL>
diemartu/rato => diemartu/rato
<NL>V diemartu_/rato,diamartu/romai  aor ind mp 3rd sg			aor1,urw</NL>
diemartu/rw => diemartu/rw
<NL>V diemartu_/rw,diamartu/romai  aor ind mp 2nd sg			aor1,urw</NL>
diemeri/santo => diemeri/santo
<NL>V diameri/zw  aor ind mid 3rd pl			aor1,izw</NL>
diemeri/sqh => diemeri/sqh
<NL>V diameri/zw  aor ind pass 3rd sg			aor_pass,izw</NL>
diene/gkh| => diene/gkh|
<NL>V diafe/rw  aor subj mid 2nd sg			aor1</NL><NL>V diafe/rw  aor subj act 3rd sg			aor1</NL>
dienqumoume/nou => dienqumoume/nou
<NL>P dienqume/omai  pres part mp masc/neut gen sg	attic epic doric	contr	ew_pr,ew_denom</NL>
dieco/dous => dieco/dous
<NL>N die/codos  fem acc pl			os_ou</NL>
diepe/rasen => diepe/rasen
<NL>V diepe/ra_sen,diapera/w  aor ind act 3rd sg	attic	r_e_i_alpha nu_movable	aor1,aw_denom</NL><NL>V diepe/ra_sen,diapera/w  aor ind act 3rd sg	doric aeolic	nu_movable	aor1,aw_denom</NL>
dieporeu/eto => dieporeu/eto
<NL>V diaporeu/w  imperf ind mp 3rd sg			w_stem,euw</NL>
dieporeu/onto => dieporeu/onto
<NL>V diaporeu/w  imperf ind mp 3rd pl			w_stem,euw</NL>
diepri/onto => diepri/onto
<NL>V diepri_/onto,diapri/w  imperf ind mp 3rd pl			w_stem,reg_conj</NL>
diepragmateu/sato => diepragmateu/sato
<NL>V diepra_gmateu/sato,diapragmateu/omai  aor ind mp 3rd sg			aor1,euw</NL>
dierh/sseto => dierh/sseto
<NL>V diarrh/gnumi  imperf ind mp 3rd sg	epic ionic	raw_sonant	w_stem,ss</NL>
diermh/neusen => diermh/neusen
<NL>V diermhneu/w  aor ind act 3rd sg	homeric ionic	unaugmented nu_movable	aor1,euw</NL><NL>V diermhneu/w  aor ind act 3rd sg	homeric ionic	unaugmented nu_movable	aor1,euw</NL>
diermhneue/tw => diermhneue/tw
<NL>V diermhneu/w  pres imperat act 3rd sg			w_stem,euw</NL><NL>V diermhneu/w  pres imperat act 3rd sg			w_stem,euw</NL>
diermhneuome/nh => diermhneuome/nh
<NL>P diermhneu/w  pres part mp fem nom/voc sg	attic epic ionic		w_stem,euw</NL><NL>P diermhneu/w  pres part mp fem nom/voc sg	attic epic ionic		w_stem,euw</NL>
diermhneuth/s => diermhneuth/s
<NL>N diermhneuth/s  masc nom sg			hs_ou</NL>
diermhneu/ousin => diermhneu/ousin
<NL>P diermhneu/w  pres part act masc/neut dat pl	attic epic doric ionic	nu_movable	w_stem,euw</NL><NL>V diermhneu/w  pres ind act 3rd pl	attic epic doric ionic	nu_movable	w_stem,euw</NL><NL>P diermhneu/w  pres part act masc/neut dat pl	attic epic doric ionic	nu_movable	w_stem,euw</NL><NL>V diermhneu/w  pres ind act 3rd pl	attic epic doric ionic	nu_movable	w_stem,euw</NL>
diermhneu/h| => diermhneu/h|
<NL>V diermhneu/w  pres subj mp 2nd sg			w_stem,euw</NL><NL>V diermhneu/w  pres ind mp 2nd sg			w_stem,euw</NL><NL>V diermhneu/w  pres subj act 3rd sg			w_stem,euw</NL><NL>V diermhneu/w  pres subj mp 2nd sg			w_stem,euw</NL><NL>V diermhneu/w  pres ind mp 2nd sg			w_stem,euw</NL><NL>V diermhneu/w  pres subj act 3rd sg			w_stem,euw</NL>
dierxo/menon => dierxo/menon
<NL>P die/rxomai  pres part mp masc acc sg			w_stem</NL><NL>P die/rxomai  pres part mp neut nom/voc/acc sg			w_stem</NL>
dierxo/menos => dierxo/menos
<NL>P die/rxomai  pres part mp masc nom sg			w_stem</NL>
dierwth/santes => dierwth/santes
<NL>P dierwta/w  aor part act masc nom/voc pl	attic ionic		aor1,aw_denom</NL><NL>P dierwta/w  aor part act masc nom/voc pl	attic ionic		aor1,aw_denom</NL>
diesa/fhsan => diesa/fhsan
<NL>V diasafe/w  aor ind act 3rd pl		comp_only	aor1,ew_denom</NL>
dieskorpi/sqhsan => dieskorpi/sqhsan
<NL>V diaskorpi/zw  aor ind pass 3rd pl			aor_pass,izw</NL>
dieskorpisme/na => dieskorpisme/na
<NL>P diaskorpi/zw  perf part mp neut nom/voc/acc pl		redupl	perfp_d,izw</NL><NL>P dieskorpisme/na_,diaskorpi/zw  perf part mp fem nom/voc/acc dual		redupl	perfp_d,izw</NL><NL>P dieskorpisme/na_,diaskorpi/zw  perf part mp fem nom/voc sg	doric aeolic	redupl	perfp_d,izw</NL>
diesko/rpisa => diesko/rpisa
<NL>V diaskorpi/zw  aor ind act 1st sg			aor1,izw</NL>
diesko/rpisas => diesko/rpisas
<NL>V diaskorpi/zw  aor ind act 2nd sg			aor1,izw</NL>
diesko/rpisen => diesko/rpisen
<NL>V diaskorpi/zw  aor ind act 3rd sg		nu_movable	aor1,izw</NL>
diespa/rhsan => diespa/rhsan
<NL>V diaspei/rw  aor ind pass 3rd pl			aor2_pass</NL>
diespa/sqai => diespa/sqai
<NL>V diaspa/w  perf inf mp			perfp_s,a_stem</NL>
dieste/lleto => dieste/lleto
<NL>V diaste/llw  aor ind mid 3rd sg			aor2,ellw</NL><NL>V diaste/llw  imperf ind mp 3rd sg			w_stem,ellw</NL>
diestei/lato => diestei/lato
<NL>V diaste/llw  aor ind mid 3rd sg			aor1,ellw</NL>
diesteila/meqa => diesteila/meqa
<NL>V diaste/llw  aor ind mid 1st pl			aor1,ellw</NL>
diestramme/na => diestramme/na
<NL>P diastre/fw  perf part mp neut nom/voc/acc pl			perfp_p,reg_conj</NL><NL>P diestramme/na_,diastre/fw  perf part mp fem nom/voc/acc dual			perfp_p,reg_conj</NL><NL>P diestramme/na_,diastre/fw  perf part mp fem nom/voc sg	doric aeolic		perfp_p,reg_conj</NL>
diestramme/nh => diestramme/nh
<NL>P diastre/fw  perf part mp fem nom/voc sg	attic epic ionic		perfp_p,reg_conj</NL>
diestramme/nhs => diestramme/nhs
<NL>P diastre/fw  perf part mp fem gen sg	attic epic ionic		perfp_p,reg_conj</NL>
diesw/qhsan => diesw/qhsan
<NL>V diasw/|zw  aor ind pass 3rd pl			aor_pass,o_stem</NL>
dieta/cato => dieta/cato
<NL>V diata/ssw  aor ind mid 3rd sg			aor1,ss</NL>
dieth/rei => dieth/rei
<NL>V diathre/w  imperf ind act 3rd sg	attic epic	contr	ew_pr,ew_denom</NL>
dieti/an => dieti/an
<NL>N dieti/a_n,dieti/a  fem acc sg	attic doric aeolic		h_hs</NL>
dietaca/mhn => dietaca/mhn
<NL>V diata/ssw  aor ind mid 1st sg			aor1,ss</NL>
dietara/xqh => dietara/xqh
<NL>V diatara/ssw  aor ind pass 3rd sg			aor_pass,ss</NL>
dietou=s => dietou=s
<NL>N dieth/s  masc/fem/neut gen sg	attic epic doric	contr	hs_es</NL>
dietri/yamen => dietri/yamen
<NL>V dietri_/yamen,diatri/bw  aor ind act 1st pl			aor1,reg_conj</NL>
diefe/reto => diefe/reto
<NL>V diafe/rw  imperf ind mp 3rd sg			w_stem</NL>
diefh/misan => diefh/misan
<NL>V diafhmi/zw  aor ind act 3rd pl			aor1,izw</NL>
diefhmi/sqh => diefhmi/sqh
<NL>V diafhmi/zw  aor ind pass 3rd sg			aor_pass,izw</NL>
diefqa/rhsan => diefqa/rhsan
<NL>V diafqei/rw  aor ind pass 3rd pl			aor2_pass</NL>
diefqarme/nwn => diefqarme/nwn
<NL>P diafqei/rw  perf part mp fem gen pl			perfp_r,reg_conj</NL><NL>P diafqei/rw  perf part mp masc/neut gen pl			perfp_r,reg_conj</NL>
diexeiri/sasqe => diexeiri/sasqe
<NL>V diaxeiri/zw  aor ind mid 2nd pl		comp_only	aor1,izw</NL>
diei=len => diei=len
<NL>V diaire/w  aor ind act 3rd sg		syll_augment nu_movable late	aor1</NL><NL>V diaire/w  aor ind act 3rd sg		syll_augment nu_movable	aor2</NL>
dihgh/santo => dihgh/santo
<NL>V dihge/omai  aor ind mid 3rd pl			aor1,ew_denom</NL><NL>V dih_gh/santo,dihge/omai  aor ind mid 3rd pl	attic epic doric ionic		aor1,ew_denom</NL><NL>V dihge/omai  aor ind mp 3rd pl	homeric ionic	unaugmented	aor1,ew_denom</NL><NL>V dihge/omai  aor ind mid 3rd pl	homeric ionic	unaugmented	aor1,ew_denom</NL>
dihgh/sato => dihgh/sato
<NL>V dihge/omai  aor ind mid 3rd sg			aor1,ew_denom</NL><NL>V dih_gh/sato,dihge/omai  aor ind mid 3rd sg	attic epic doric ionic		aor1,ew_denom</NL><NL>V dihge/omai  aor ind mp 3rd sg	homeric ionic	unaugmented	aor1,ew_denom</NL><NL>V dihge/omai  aor ind mid 3rd sg	homeric ionic	unaugmented	aor1,ew_denom</NL>
dihgh/setai => dihgh/setai
<NL>V dihge/omai  aor subj mp 3rd sg	epic	short_subj	aor1,ew_denom</NL><NL>V dihge/omai  fut ind mp 3rd sg			reg_fut,ew_denom</NL><NL>V dihge/omai  aor subj mid 3rd sg	epic	short_subj	aor1,ew_denom</NL><NL>V dihge/omai  fut ind mid 3rd sg			reg_fut,ew_denom</NL><NL>V dihge/omai  futperf ind mid 3rd sg		redupl	fut_perf,ew_denom</NL>
dihgh/swntai => dihgh/swntai
<NL>V dihge/omai  aor subj mp 3rd pl			aor1,ew_denom</NL><NL>V dihge/omai  aor subj mid 3rd pl			aor1,ew_denom</NL>
dihgou/menon => dihgou/menon
<NL>P dihge/omai  pres part mp masc acc sg	attic epic doric	contr	ew_pr,ew_denom</NL><NL>P dihge/omai  pres part mp neut nom/voc/acc sg	attic epic doric	contr	ew_pr,ew_denom</NL><NL>P dihge/omai  pres part mid masc acc sg	attic epic doric	contr	ew_pr,ew_denom</NL><NL>P dihge/omai  pres part mid neut nom/voc/acc sg	attic epic doric	contr	ew_pr,ew_denom</NL>
dihgou= => dihgou=
<NL>V dihge/omai  pres imperat mp 2nd sg	attic	contr	ew_pr,ew_denom</NL><NL>V dihge/omai  imperf ind mid 2nd sg	attic	contr	ew_pr,ew_denom</NL><NL>V dihge/omai  pres imperat mid 2nd sg	attic	contr	ew_pr,ew_denom</NL><NL>V dih_gou=,dihge/omai  imperf ind mid 2nd sg	attic epic doric ionic	contr	ew_pr,ew_denom</NL><NL>V dihge/omai  imperf ind mp 2nd sg	attic	contr unaugmented poetic	ew_pr,ew_denom</NL><NL>V dihge/omai  imperf ind mid 2nd sg	attic	contr unaugmented poetic	ew_pr,ew_denom</NL>
dihkonh/samen => dihkonh/samen
<NL>V diakone/w  aor ind act 1st pl	homeric ionic	unaugmented	aor1,ew_denom</NL>
dihko/nei => dihko/nei
<NL>V diakone/w  pres imperat act 2nd sg	attic epic	contr	ew_pr,ew_denom</NL><NL>V diakone/w  imperf ind act 3rd sg	attic epic	contr unaugmented	ew_pr,ew_denom</NL>
dihko/nhsen => dihko/nhsen
<NL>V diakone/w  aor ind act 3rd sg	homeric ionic	unaugmented nu_movable	aor1,ew_denom</NL>
dihko/noun => dihko/noun
<NL>V diakone/w  imperf ind act 3rd pl	attic epic doric	contr unaugmented	ew_pr,ew_denom</NL><NL>V diakone/w  imperf ind act 1st sg	attic epic doric	contr unaugmented	ew_pr,ew_denom</NL>
dihneke/s => dihneke/s
<NL>N dihnekh/s  masc/fem voc sg	epic ionic		hs_es</NL><NL>N dihnekh/s  neut nom/voc/acc sg	epic ionic		hs_es</NL>
dihnoi/xqhsan => dihnoi/xqhsan
<NL>V dianoi/gw  aor ind pass 3rd pl	homeric ionic	syll_augment unaugmented prevb_aug	aor_pass,reg_conj</NL>
dihnoigme/nous => (no result)
dihporou=nto => dihporou=nto
<NL>V diapore/w  imperf ind mp 3rd pl	attic epic doric ionic	contr	ew_pr,ew_denom</NL>
dihpo/rei => dihpo/rei
<NL>V diapore/w  imperf ind act 3rd sg	attic epic ionic	contr	ew_pr,ew_denom</NL>
dihpo/roun => dihpo/roun
<NL>V diapore/w  imperf ind act 3rd pl	attic epic doric ionic	contr	ew_pr,ew_denom</NL><NL>V diapore/w  imperf ind act 1st sg	attic epic doric ionic	contr	ew_pr,ew_denom</NL>
diqa/lasson => diqa/lasson
<NL>N diqa/lassos  masc/fem acc sg			os_on</NL><NL>N diqa/lassos  neut nom/voc/acc sg			os_on</NL>
dikai/a => dikai/a
<NL>N dikai/a_,di/kaios  fem nom/voc/acc dual			os_h_on</NL><NL>N dikai/a_,di/kaios  fem nom/voc sg	attic doric aeolic		os_h_on</NL><NL>N dikai/a_,dikai/a  fem nom/voc/acc dual			h_hs</NL><NL>N dikai/a_,dikai/a  fem nom/voc sg	attic doric aeolic		h_hs</NL>
dikai/an => dikai/an
<NL>N dikai/a_n,di/kaios  fem acc sg	attic doric aeolic		os_h_on</NL><NL>N dikai/a_n,dikai/a  fem acc sg	attic doric aeolic		h_hs</NL>
dikai/as => dikai/as
<NL>N dikai/a_s,di/kaios  fem acc pl			os_h_on</NL><NL>N dikai/a_s,di/kaios  fem gen sg	attic doric aeolic		os_h_on</NL><NL>N dikai/a_s,dikai/a  fem acc pl			h_hs</NL><NL>N dikai/a_s,dikai/a  fem gen sg	attic doric aeolic		h_hs</NL>
dikai/ois => dikai/ois
<NL>N di/kaios  masc/neut dat pl			os_h_on</NL><NL>N di/kaios  masc/fem/neut dat pl			os_on</NL>
dikai/ou => dikai/ou
<NL>N di/kaios  masc/neut gen sg			os_h_on</NL><NL>N di/kaios  masc/fem/neut gen sg			os_on</NL><NL>V dikaio/w  pres imperat act 2nd sg		contr	ow_pr,ow_denom</NL><NL>V dikaio/w  imperf ind act 3rd sg	homeric ionic	contr unaugmented	ow_pr,ow_denom</NL>
dikai/ous => dikai/ous
<NL>N di/kaios  masc acc pl			os_h_on</NL><NL>N di/kaios  masc/fem acc pl			os_on</NL><NL>V dikaio/w  imperf ind act 2nd sg	homeric ionic	contr unaugmented	ow_pr,ow_denom</NL>
dikai/wma => dikai/wma
<NL>N dikai/wma  neut nom/voc/acc sg			ma_matos</NL>
dikai/wn => dikai/wn
<NL>N di/kaios  fem gen pl			os_h_on</NL><NL>N di/kaios  masc/neut gen pl			os_h_on</NL><NL>N di/kaios  masc/fem/neut gen pl			os_on</NL><NL>V dikaio/w  imperf ind act 3rd pl	doric aeolic	contr unaugmented poetic	ow_pr,ow_denom</NL><NL>V dikaio/w  imperf ind act 1st sg	doric aeolic	contr unaugmented poetic	ow_pr,ow_denom</NL>
dikai/ws => dikai/ws
<NL>N di/kaios  adverbial			os_h_on</NL><NL>N di/kaios  masc acc pl	doric		os_h_on</NL><NL>N di/kaios  adverbial			os_on</NL><NL>N di/kaios  masc/fem acc pl	doric		os_on</NL><NL>V dikaio/w  imperf ind act 2nd sg	doric aeolic	contr unaugmented poetic	ow_pr,ow_denom</NL>
dikai/wsin => dikai/wsin
<NL>N dikai/wsis  fem acc sg			is_ews</NL>
dikai/w| => dikai/w|
<NL>N di/kaios  masc/neut dat sg			os_h_on</NL><NL>N di/kaios  masc/fem/neut dat sg			os_on</NL>
dikaiokrisi/as => dikaiokrisi/as
<NL>N dikaiokrisi/a_s,dikaiokrisi/a  fem acc pl			h_hs</NL><NL>N dikaiokrisi/a_s,dikaiokrisi/a  fem gen sg	attic doric aeolic		h_hs</NL>
dikaiosu/nh => dikaiosu/nh
<NL>N dikaiosu/nh  fem nom/voc sg	attic epic ionic		h_hs</NL>
dikaiosu/nhn => dikaiosu/nhn
<NL>N dikaiosu/nh  fem acc sg	attic epic ionic		h_hs</NL>
dikaiosu/nhs => dikaiosu/nhs
<NL>N dikaiosu/nh  fem gen sg	attic epic ionic		h_hs</NL>
dikaiosu/nh| => dikaiosu/nh|
<NL>N dikaiosu/nh  fem dat sg	attic epic ionic		h_hs</NL>
dikaiou/menoi => dikaiou/menoi
<NL>P dikaio/w  pres part mp masc nom/voc pl		contr	ow_pr,ow_denom</NL>
dikaioi= => dikaioi=
<NL>V dikaio/w  pres ind mp 2nd sg		contr	ow_pr,ow_denom</NL><NL>V dikaio/w  pres opt act 3rd sg		contr	ow_pr,ow_denom</NL><NL>V dikaio/w  pres ind act 3rd sg		contr	ow_pr,ow_denom</NL>
dikaiou=nta => dikaiou=nta
<NL>P dikaio/w  pres part act neut nom/voc/acc pl		contr	ow_pr,ow_denom</NL><NL>P dikaio/w  pres part act masc acc sg		contr	ow_pr,ow_denom</NL>
dikaiou=ntes => dikaiou=ntes
<NL>P dikaio/w  pres part act masc nom/voc pl		contr	ow_pr,ow_denom</NL>
dikaiou=sqai => dikaiou=sqai
<NL>V dikaio/w  pres inf mp		contr	ow_pr,ow_denom</NL>
dikaiou=sqe => dikaiou=sqe
<NL>V dikaio/w  pres imperat mp 2nd pl		contr	ow_pr,ow_denom</NL><NL>V dikaio/w  pres ind mp 2nd pl		contr	ow_pr,ow_denom</NL><NL>V dikaio/w  imperf ind mp 2nd pl	homeric ionic	contr unaugmented	ow_pr,ow_denom</NL>
dikaiou=tai => dikaiou=tai
<NL>V dikaio/w  pres ind mp 3rd sg		contr	ow_pr,ow_denom</NL>
dikaiwqe/ntes => dikaiwqe/ntes
<NL>P dikaio/w  aor part pass masc nom/voc pl			aor_pass,ow_denom</NL>
dikaiwqh/setai => dikaiwqh/setai
<NL>V dikaio/w  fut ind pass 3rd sg			aor_pass,ow_denom</NL>
dikaiwqh/sontai => dikaiwqh/sontai
<NL>V dikaio/w  fut ind pass 3rd pl			aor_pass,ow_denom</NL>
dikaiwqh/sh| => dikaiwqh/sh|
<NL>V dikaio/w  fut ind pass 2nd sg			aor_pass,ow_denom</NL>
dikaiwqh=nai => dikaiwqh=nai
<NL>V dikaio/w  aor inf pass			aor_pass,ow_denom</NL>
dikaiwqh=|s => dikaiwqh=|s
<NL>V dikaio/w  aor subj pass 2nd sg		contr	aor_pass,ow_denom</NL>
dikaiwqw=men => dikaiwqw=men
<NL>V dikaio/w  aor subj pass 1st pl	attic epic doric	contr	aor_pass,ow_denom</NL>
dikaiw/masin => dikaiw/masin
<NL>N dikai/wma  neut dat pl		nu_movable	ma_matos</NL>
dikaiw/mata => dikaiw/mata
<NL>N dikai/wma  neut nom/voc/acc pl			ma_matos</NL>
dikaiw/matos => dikaiw/matos
<NL>N dikai/wma  neut gen sg			ma_matos</NL>
dikaiw/sei => dikaiw/sei
<NL>N dikai/wsis  fem nom/voc/acc dual	attic epic	contr	is_ews</NL><NL>N dikaiw/sei+,dikai/wsis  fem dat sg	epic		is_ews</NL><NL>N dikai/wsis  fem dat sg	attic ionic	contr	is_ews</NL><NL>V dikaio/w  aor subj act 3rd sg	epic	short_subj	aor1,ow_denom</NL><NL>V dikaio/w  fut ind mid 2nd sg			reg_fut,ow_denom</NL><NL>V dikaio/w  fut ind act 3rd sg			reg_fut,ow_denom</NL>
dikaiw=n => dikaiw=n
<NL>N dikai/a  fem gen pl			h_hs</NL><NL>P dikaio/w  pres part act masc voc sg	doric aeolic	contr	ow_pr,ow_denom</NL><NL>P dikaio/w  pres part act neut nom/voc/acc sg	doric aeolic	contr	ow_pr,ow_denom</NL><NL>P dikaio/w  pres part act masc nom sg		contr	ow_pr,ow_denom</NL><NL>V dikaio/w  pres inf act	doric		ow_pr,ow_denom</NL>
dikaiw=sai => dikaiw=sai
<NL>V dikaio/w  aor inf act			aor1,ow_denom</NL>
dikasth/n => dikasth/n
<NL>N dikasth/s  masc acc sg	attic epic ionic		hs_ou</NL>
dilo/gous => dilo/gous
<NL>N di/logos  masc/fem acc pl			os_on</NL>
diopetou=s => (no result)
diorqwma/twn => diorqwma/twn
<NL>N dio/rqwma  neut gen pl			ma_matos</NL>
diorqw/sews => diorqw/sews
<NL>N diorqw/sew^s,dio/rqwsis  fem gen sg	attic		is_ews</NL>
dioruxqh=nai => dioruxqh=nai
<NL>V dioru/ssw  aor inf pass			aor_pass,ss</NL><NL>V dioru_xqh=nai,dioru/ssw  aor inf pass			aor_pass,ss</NL>
dioru/ssousin => dioru/ssousin
<NL>P dioru/ssw  pres part act masc/neut dat pl	attic epic doric ionic	nu_movable	w_stem,ss</NL><NL>V dioru/ssw  pres ind act 3rd pl	attic epic doric ionic	nu_movable	w_stem,ss</NL><NL>P dioru_/ssousin,dioru/ssw  pres part act masc/neut dat pl	attic epic doric ionic	nu_movable	w_stem,ss</NL><NL>V dioru_/ssousin,dioru/ssw  pres ind act 3rd pl	attic epic doric ionic	nu_movable	w_stem,ss</NL>
diplou=n => diplou=n
<NL>N diplo/os  masc acc sg	attic	contr	oos_oh_oon</NL><NL>N diplo/os  neut nom/voc/acc sg	attic	contr	oos_oh_oon</NL><NL>P diplo/w  pres part act masc voc sg		contr	ow_pr,ow_denom</NL><NL>P diplo/w  pres part act neut nom/voc/acc sg		contr	ow_pr,ow_denom</NL><NL>V diplo/w  pres inf act	epic doric	contr	ow_pr,ow_denom</NL>
diplo/teron => diplo/teron
<NL>N diplo/s  adverbial comp			os_h_on</NL><NL>N diplo/s  masc acc comp sg			os_h_on</NL><NL>N diplo/s  neut nom/voc/acc comp sg			os_h_on</NL>
diplw/sate => diplw/sate
<NL>V diplo/w  aor imperat act 2nd pl			aor1,ow_denom</NL><NL>V diplo/w  aor ind act 2nd pl	homeric ionic	unaugmented	aor1,ow_denom</NL>
dipla= => dipla=
<NL>V dipla/zw  fut ind act 1st sg	doric aeolic	contr	aw_fut,azw</NL><NL>N diplo/os  neut nom/voc/acc pl	attic	contr	oos_oh_oon</NL><NL>N diplo/os  fem nom/voc/acc dual	attic	contr	oos_oh_oon</NL>
diplh=s => diplh=s
<NL>V dipla/zw  fut ind act 2nd sg	doric	contr	aw_fut,azw</NL><NL>N diplo/os  fem gen sg	attic epic	contr	oos_oh_oon</NL><NL>N diplo/s  fem gen sg	attic epic ionic		os_h_on</NL>
dismuria/des => (no result)
disxi/lioi => disxi/lioi
<NL>N di_sxi/lioi,disxi/lioi  masc nom/voc pl			os_h_on</NL>
dixa/sai => dixa/sai
<NL>P dixa_/sa_|,dixa/w  pres part act fem dat sg	doric		aw_pr,aw_denom</NL><NL>V dixa_/sai_,dixa/w  aor opt act 3rd sg	doric aeolic		aor1,aw_denom</NL><NL>P dixa_/sa_|,dixa/zw  fut part act fem dat sg	doric		aw_fut,azw</NL><NL>V dixa/zw  aor inf act			aor1,azw</NL><NL>V dixa/sai_,dixa/zw  aor opt act 3rd sg			aor1,azw</NL>
dixostasi/ai => dixostasi/ai
<NL>N dixostasi/a  fem nom/voc pl			h_hs</NL><NL>N dixostasi/a_|,dixostasi/a  fem dat sg	attic doric aeolic		h_hs</NL>
dixostasi/as => dixostasi/as
<NL>N dixostasi/a_s,dixostasi/a  fem acc pl			h_hs</NL><NL>N dixostasi/a_s,dixostasi/a  fem gen sg	attic doric aeolic		h_hs</NL>
dixotomh/sei => dixotomh/sei
<NL>N dixoto/mhsis  fem nom/voc/acc dual	attic epic	contr	is_ews</NL><NL>N dixotomh/sei+,dixoto/mhsis  fem dat sg	epic		is_ews</NL><NL>N dixoto/mhsis  fem dat sg	attic ionic	contr	is_ews</NL><NL>V dixotome/w  aor subj act 3rd sg	epic	short_subj	aor1,ew_denom</NL><NL>V dixotome/w  fut ind mid 2nd sg			reg_fut,ew_denom</NL><NL>V dixotome/w  fut ind act 3rd sg			reg_fut,ew_denom</NL>
diyh/sei => diyh/sei
<NL>N di/yhsis  fem nom/voc/acc dual	attic epic	contr	is_ews</NL><NL>N diyh/sei+,di/yhsis  fem dat sg	epic		is_ews</NL><NL>N di/yhsis  fem dat sg	attic ionic	contr	is_ews</NL><NL>V diya/w  aor subj act 3rd sg	epic	short_subj	aor1,a_stem</NL><NL>V diya/w  fut ind mid 2nd sg			reg_fut,a_stem</NL><NL>V diya/w  fut ind act 3rd sg			reg_fut,a_stem</NL>
diyh/sousin => diyh/sousin
<NL>V diya/w  aor subj act 3rd pl	epic	nu_movable short_subj	aor1,a_stem</NL><NL>P diya/w  fut part act masc/neut dat pl	attic epic doric ionic	nu_movable	reg_fut,a_stem</NL><NL>V diya/w  fut ind act 3rd pl	attic epic doric ionic	nu_movable	reg_fut,a_stem</NL>
diya=| => (no result)
diyw= => diyw=
<NL>V diya/w  pres subj act 1st sg	attic epic ionic	contr	ajw_pr,a_stem</NL><NL>V diya/w  pres ind act 1st sg	attic epic ionic	contr	ajw_pr,a_stem</NL>
diyw=men => diyw=men
<NL>V diya/w  pres subj act 1st pl	attic epic ionic	contr	ajw_pr,a_stem</NL><NL>V diya/w  pres ind act 1st pl		contr	ajw_pr,a_stem</NL><NL>V diya/w  imperf ind act 1st pl	homeric ionic	contr unaugmented	ajw_pr,a_stem</NL>
diyw=n => diyw=n
<NL>N di/ya  fem gen pl			a_hs</NL><NL>N di/yos  neut gen pl	attic epic doric	contr	hs_eos</NL><NL>P diya/w  pres part act masc voc sg		contr	ajw_pr,a_stem</NL><NL>P diya/w  pres part act neut nom/voc/acc sg		contr	ajw_pr,a_stem</NL><NL>P diya/w  pres part act masc nom sg	attic epic ionic	contr	ajw_pr,a_stem</NL>
diyw=nta => diyw=nta
<NL>P diya/w  pres part act neut nom/voc/acc pl		contr	ajw_pr,a_stem</NL><NL>P diya/w  pres part act masc acc sg		contr	ajw_pr,a_stem</NL>
diyw=ntes => diyw=ntes
<NL>P diya/w  pres part act masc nom/voc pl		contr	ajw_pr,a_stem</NL>
diyw=nti => diyw=nti
<NL>P diya/w  pres part act masc/neut dat sg		contr	ajw_pr,a_stem</NL><NL>V diya/w  pres ind act 3rd pl	doric	contr	ajw_pr,a_stem</NL>
diwgmou/s => diwgmou/s
<NL>N diwgmo/s  masc acc pl			os_ou</NL>
diwgmoi=s => diwgmoi=s
<NL>N diwgmo/s  masc dat pl			os_ou</NL>
diwgmou= => diwgmou=
<NL>N diwgmo/s  masc gen sg			os_ou</NL>
diwgmo/n => diwgmo/n
<NL>N diwgmo/s  masc acc sg			os_ou</NL>
diwgmo/s => diwgmo/s
<NL>N diwgmo/s  masc nom sg			os_ou</NL>
diwgmw=n => diwgmw=n
<NL>N diwgmo/s  masc gen pl			os_ou</NL>
diwko/menoi => diwko/menoi
<NL>P diw/kw  pres part mp masc nom/voc pl			w_stem,reg_conj</NL>
diwko/ntwn => diwko/ntwn
<NL>P diw/kw  pres part act masc/neut gen pl			w_stem,reg_conj</NL><NL>V diw/kw  pres imperat act 3rd pl			w_stem,reg_conj</NL>
diwca/tw => diwca/tw
<NL>V diw/kw  aor imperat act 3rd sg			aor1,reg_conj</NL>
diwxqh/sontai => diwxqh/sontai
<NL>V diw/kw  fut ind pass 3rd pl			aor_pass,reg_conj</NL>
dii+knou/menos => dii+knou/menos
<NL>P diiknou/menos,diikne/omai  pres part mp masc nom sg	attic epic doric	contr	ew_pr,ew_denom</NL><NL>P diiknou/menos,diikne/omai  pres part mp masc nom sg	attic epic doric	contr	ew_pr,e_stem</NL>
dii+sxuri/zeto => dii+sxuri/zeto
<NL>V dii_sxu_ri/zeto,diisxuri/zomai  imperf ind mp 3rd sg			w_stem,izw</NL><NL>V diisxuri/zeto,diisxuri/zomai  imperf ind mp 3rd sg	homeric ionic	unaugmented	w_stem,izw</NL><NL>V diisxu_ri/zeto,diisxuri/zomai  imperf ind mp 3rd sg	homeric ionic	unaugmented	w_stem,izw</NL>
diu+li/zontes => diu+li/zontes
<NL>P diu_li/zontes,diuli/zw  pres part act masc nom/voc pl			w_stem,izw</NL>
dio/ => dio/
<NL>N dio/ 		indeclform	conj</NL>
dio/per => dio/per
<NL>N dio/per 		indeclform	conj</NL>
dio/ti => dio/ti
<NL>N dio/ti 		indeclform	conj</NL>
diw/deuen => diw/deuen
<NL>V diodeu/w  imperf ind act 3rd sg		nu_movable	w_stem,euw</NL>
diw/keis => diw/keis
<NL>V diw/kw  pres ind act 2nd sg			w_stem,reg_conj</NL>
diw/kete => diw/kete
<NL>V diw/kw  pres imperat act 2nd pl			w_stem,reg_conj</NL><NL>V diw/kw  pres ind act 2nd pl			w_stem,reg_conj</NL><NL>V diw/kw  imperf ind act 2nd pl	homeric ionic	unaugmented	w_stem,reg_conj</NL>
diw/komai => diw/komai
<NL>V diw/kw  pres ind mp 1st sg			w_stem,reg_conj</NL>
diw/komen => diw/komen
<NL>V diw/kw  pres ind act 1st pl			w_stem,reg_conj</NL><NL>V diw/kw  imperf ind act 1st pl	homeric ionic	unaugmented	w_stem,reg_conj</NL>
diw/konta => diw/konta
<NL>P diw/kw  pres part act neut nom/voc/acc pl			w_stem,reg_conj</NL><NL>P diw/kw  pres part act masc acc sg			w_stem,reg_conj</NL>
diw/kontas => diw/kontas
<NL>P diw/kw  pres part act masc acc pl			w_stem,reg_conj</NL>
diw/kontes => diw/kontes
<NL>P diw/kw  pres part act masc nom/voc pl			w_stem,reg_conj</NL>
diw/kthn => diw/kthn
<NL>N diw/kths  masc acc sg	attic epic ionic		hs_ou</NL><NL>N diwkth/r  masc acc sg	attic epic ionic		hs_ou</NL>
diw/kw => diw/kw
<NL>V diw/kw  pres subj act 1st sg			w_stem,reg_conj</NL><NL>V diw/kw  pres ind act 1st sg			w_stem,reg_conj</NL>
diw/kwn => diw/kwn
<NL>P diw/kw  pres part act masc nom sg			w_stem,reg_conj</NL>
diw/kwntai => diw/kwntai
<NL>V diw/kw  pres subj mp 3rd pl			w_stem,reg_conj</NL>
diw/kwsin => diw/kwsin
<NL>V diw/kw  pres subj act 3rd pl		nu_movable	w_stem,reg_conj</NL>
diw/cete => diw/cete
<NL>V diw/kw  aor subj act 2nd pl	epic	short_subj	aor1,reg_conj</NL><NL>V diw/kw  fut ind act 2nd pl			reg_fut,reg_conj</NL>
diw/chte => diw/chte
<NL>V diw/kw  aor subj act 2nd pl			aor1,reg_conj</NL>
diw/cousin => diw/cousin
<NL>V diw/kw  aor subj act 3rd pl	epic	nu_movable short_subj	aor1,reg_conj</NL><NL>P diw/kw  fut part act masc/neut dat pl	attic epic doric ionic	nu_movable	reg_fut,reg_conj</NL><NL>V diw/kw  fut ind act 3rd pl	attic epic doric ionic	nu_movable	reg_fut,reg_conj</NL>
diw/cwsin => diw/cwsin
<NL>V diw/kw  aor subj act 3rd pl		nu_movable	aor1,reg_conj</NL>
dih=lqen => dih=lqen
<NL>V die/rxomai  aor ind act 3rd sg		nu_movable late	aor1</NL><NL>V die/rxomai  aor ind act 3rd sg		nu_movable	aor2</NL>
dih=lqon => dih=lqon
<NL>V die/rxomai  aor ind act 3rd pl			aor2</NL><NL>V die/rxomai  aor ind act 1st sg			aor2</NL>
di’ => (no result)
dogma/twn => dogma/twn
<NL>N do/gma  neut gen pl			ma_matos</NL>
dogmati/zesqe => dogmati/zesqe
<NL>V dogmati/zw  pres imperat mp 2nd pl			w_stem,izw</NL><NL>V dogmati/zw  pres ind mp 2nd pl			w_stem,izw</NL><NL>V dogmati/zw  imperf ind mp 2nd pl	homeric ionic	unaugmented	w_stem,izw</NL>
doqe/ntos => doqe/ntos
<NL>P di/dwmi  aor part pass masc/neut gen sg			aor_pass,o_stem</NL>
doqh/setai => doqh/setai
<NL>V di/dwmi  fut ind pass 3rd sg			aor_pass,o_stem</NL>
doqei/shs => doqei/shs
<NL>P di/dwmi  aor part pass fem gen sg	attic epic ionic		aor_pass,o_stem</NL>
doqei/sh| => doqei/sh|
<NL>P di/dwmi  aor part pass fem dat sg	attic epic ionic		aor_pass,o_stem</NL>
doqei=sa => doqei=sa
<NL>P di/dwmi  aor part pass fem nom/voc sg			aor_pass,o_stem</NL>
doqei=san => doqei=san
<NL>P di/dwmi  aor part pass fem acc sg			aor_pass,o_stem</NL>
doqh=nai => doqh=nai
<NL>V di/dwmi  aor inf pass			aor_pass,o_stem</NL>
doqh=| => doqh=|
<NL>V di/dwmi  aor subj pass 3rd sg		contr	aor_pass,o_stem</NL>
doki/mion => doki/mion
<NL>N doki/mios  masc acc sg			os_h_on</NL><NL>N doki/mios  neut nom/voc/acc sg			os_h_on</NL><NL>N dokimei=on  neut nom/voc/acc sg			os_ou</NL>
dokei= => dokei=
<NL>V doke/w  pres ind mp 2nd sg	attic epic doric ionic	contr	ew_pr,ew_denom</NL><NL>V doke/w  pres ind act 3rd sg	attic epic doric ionic	contr	ew_pr,ew_denom</NL><NL>N dokeu/s  masc dat sg			eus_ews</NL>
dokei=n => dokei=n
<NL>V doke/w  pres inf act	attic epic doric	contr	ew_pr,ew_denom</NL>
dokei=s => dokei=s
<NL>V doke/w  pres ind act 2nd sg	attic epic doric ionic	contr	ew_pr,ew_denom</NL><NL>N dokeu/s  masc acc pl		contr late	eus_ews</NL><NL>N dokeu/s  masc nom/voc pl	parad_form	contr	eus_ews</NL>
dokei=te => dokei=te
<NL>V doke/w  pres imperat act 2nd pl	attic epic	contr	ew_pr,ew_denom</NL><NL>V doke/w  pres opt act 2nd pl			ew_pr,ew_denom</NL><NL>V doke/w  pres ind act 2nd pl	attic epic	contr	ew_pr,ew_denom</NL><NL>V doke/w  imperf ind act 2nd pl	attic epic	contr unaugmented	ew_pr,ew_denom</NL>
dokima/zei => dokima/zei
<NL>V dokima/zw  pres ind mp 2nd sg			w_stem,azw</NL><NL>V dokima/zw  pres ind act 3rd sg			w_stem,azw</NL>
dokima/zein => dokima/zein
<NL>V dokima/zw  pres inf act	attic epic	contr	w_stem,azw</NL>
dokima/zeis => dokima/zeis
<NL>V dokima/zw  pres ind act 2nd sg			w_stem,azw</NL>
dokima/zete => dokima/zete
<NL>V dokima/zw  pres imperat act 2nd pl			w_stem,azw</NL><NL>V dokima/zw  pres ind act 2nd pl			w_stem,azw</NL><NL>V dokima/zw  imperf ind act 2nd pl	homeric ionic	unaugmented	w_stem,azw</NL>
dokima/zontes => dokima/zontes
<NL>P dokima/zw  pres part act masc nom/voc pl			w_stem,azw</NL>
dokima/zonti => dokima/zonti
<NL>P dokima/zw  pres part act masc/neut dat sg			w_stem,azw</NL><NL>V dokima/zw  pres ind act 3rd pl	doric		w_stem,azw</NL>
dokima/zwn => dokima/zwn
<NL>P dokima/zw  pres part act masc nom sg			w_stem,azw</NL>
dokima/sai => dokima/sai
<NL>P dokima_/sa_|,dokima/zw  fut part act fem dat sg	doric		aw_fut,azw</NL><NL>V dokima/zw  aor inf act			aor1,azw</NL><NL>V dokima/sai_,dokima/zw  aor opt act 3rd sg			aor1,azw</NL>
dokima/sei => dokima/sei
<NL>V dokima/zw  aor subj act 3rd sg	epic	short_subj	aor1,azw</NL><NL>V dokima/zw  fut ind mid 2nd sg			reg_fut,azw</NL><NL>V dokima/zw  fut ind act 3rd sg			reg_fut,azw</NL>
dokima/shte => dokima/shte
<NL>V dokima/zw  aor subj act 2nd pl			aor1,azw</NL>
dokimh/ => dokimh/
<NL>N dokimh/  fem nom/voc sg	attic epic ionic		h_hs</NL>
dokimh/n => dokimh/n
<NL>N dokimh/  fem acc sg	attic epic ionic		h_hs</NL>
dokimaze/sqwsan => dokimaze/sqwsan
<NL>V dokima/zw  pres imperat mp 3rd pl			w_stem,azw</NL>
dokimaze/tw => dokimaze/tw
<NL>V dokima/zw  pres imperat act 3rd sg			w_stem,azw</NL>
dokimazome/nou => dokimazome/nou
<NL>P dokima/zw  pres part mp masc/neut gen sg			w_stem,azw</NL>
dokimasi/a| => dokimasi/a|
<NL>N dokimasi/ai,dokimasi/a  fem nom/voc pl			h_hs</NL><NL>N dokimasi/a_|,dokimasi/a  fem dat sg	attic doric aeolic		h_hs</NL>
dokimh=s => dokimh=s
<NL>V dokima/zw  fut ind act 2nd sg	doric	contr	aw_fut,azw</NL><NL>N dokimh/  fem gen sg	attic epic ionic		h_hs</NL>
dokimh=| => dokimh=|
<NL>V dokima/zw  fut ind mid 2nd sg	doric	contr	aw_fut,azw</NL><NL>V dokima/zw  fut ind act 3rd sg	doric	contr	aw_fut,azw</NL><NL>N dokimh/  fem dat sg	attic epic ionic		h_hs</NL>
dokou/ntwn => dokou/ntwn
<NL>P doke/w  pres part act masc/neut gen pl	attic epic doric	contr	ew_pr,ew_denom</NL><NL>V doke/w  pres imperat act 3rd pl	attic epic doric	contr	ew_pr,ew_denom</NL><NL>P doko/w  pres part act masc/neut gen pl		contr	ow_pr,ow_denom</NL><NL>V doko/w  pres imperat act 3rd pl		contr	ow_pr,ow_denom</NL>
dokou=men => dokou=men
<NL>V doke/w  pres ind act 1st pl	attic epic doric	contr	ew_pr,ew_denom</NL><NL>V doke/w  imperf ind act 1st pl	attic epic doric	contr unaugmented	ew_pr,ew_denom</NL><NL>V doko/w  pres ind act 1st pl		contr	ow_pr,ow_denom</NL><NL>V doko/w  imperf ind act 1st pl	homeric ionic	contr unaugmented	ow_pr,ow_denom</NL>
dokou=n => dokou=n
<NL>P doke/w  pres part act masc voc sg	attic epic doric	contr	ew_pr,ew_denom</NL><NL>P doke/w  pres part act neut nom/voc/acc sg	attic epic doric	contr	ew_pr,ew_denom</NL><NL>P doko/w  pres part act masc voc sg		contr	ow_pr,ow_denom</NL><NL>P doko/w  pres part act neut nom/voc/acc sg		contr	ow_pr,ow_denom</NL><NL>V doko/w  pres inf act	epic doric	contr	ow_pr,ow_denom</NL><NL>N dokw/  fem acc sg		contr	w_oos</NL>
dokou=nta => dokou=nta
<NL>P doke/w  pres part act neut nom/voc/acc pl	attic epic doric	contr	ew_pr,ew_denom</NL><NL>P doke/w  pres part act masc acc sg	attic epic doric	contr	ew_pr,ew_denom</NL><NL>P doko/w  pres part act neut nom/voc/acc pl		contr	ow_pr,ow_denom</NL><NL>P doko/w  pres part act masc acc sg		contr	ow_pr,ow_denom</NL>
dokou=ntes => dokou=ntes
<NL>P doke/w  pres part act masc nom/voc pl	attic epic doric	contr	ew_pr,ew_denom</NL><NL>P doko/w  pres part act masc nom/voc pl		contr	ow_pr,ow_denom</NL>
dokou=sa => dokou=sa
<NL>P doke/w  pres part act fem nom/voc sg	attic epic doric	contr	ew_pr,ew_denom</NL><NL>P doko/w  pres part act fem nom/voc sg	attic ionic	contr	ow_pr,ow_denom</NL>
dokou=sin => dokou=sin
<NL>P doke/w  pres part act masc/neut dat pl	attic epic doric	contr nu_movable	ew_pr,ew_denom</NL><NL>V doke/w  pres ind act 3rd pl	attic epic doric	contr nu_movable	ew_pr,ew_denom</NL><NL>P doko/w  pres part act masc/neut dat pl	attic ionic	contr nu_movable	ow_pr,ow_denom</NL><NL>V doko/w  pres ind act 3rd pl	attic ionic	contr nu_movable	ow_pr,ow_denom</NL><NL>N dokw/  fem dat pl		contr nu_movable poetic	w_oos</NL>
doko/n => doko/n
<NL>N doko/n  neut nom/voc/acc sg			os_ou</NL><NL>N doko/s  masc/fem acc sg			os_ou</NL>
doko/s => doko/s
<NL>N doko/s  masc/fem nom sg			os_ou</NL>
dokh=| => dokh=|
<NL>V doka/zw  fut ind mid 2nd sg	doric	contr	aw_fut,azw</NL><NL>V doka/zw  fut ind act 3rd sg	doric	contr	aw_fut,azw</NL><NL>V doke/w  pres subj mp 2nd sg		contr	ew_pr,ew_denom</NL><NL>V doke/w  pres ind mp 2nd sg		contr	ew_pr,ew_denom</NL><NL>V doke/w  pres subj act 3rd sg		contr	ew_pr,ew_denom</NL><NL>N dokh=i,dokeu/s  masc dat sg	epic ionic		eus_ews</NL><NL>N dokh/  fem dat sg	attic epic ionic		h_hs</NL>
dokw= => dokw=
<NL>V doka/zw  fut ind act 1st sg	attic epic ionic	contr	aw_fut,azw</NL><NL>V doke/w  pres subj act 1st sg	attic epic doric	contr	ew_pr,ew_denom</NL><NL>V doke/w  pres ind act 1st sg	attic epic doric	contr	ew_pr,ew_denom</NL><NL>N doko/n  neut gen sg	doric aeolic		os_ou</NL><NL>N doko/s  masc/fem gen sg	doric aeolic		os_ou</NL><NL>V doko/w  pres subj act 1st sg		contr	ow_pr,ow_denom</NL><NL>V doko/w  pres ind act 1st sg		contr	ow_pr,ow_denom</NL><NL>N dokw/  fem nom/voc/acc dual	doric aeolic	contr	w_oos</NL><NL>N dokw/  fem acc sg		contr	w_oos</NL>
dokw=n => dokw=n
<NL>P doka/zw  fut part act masc voc sg		contr	aw_fut,azw</NL><NL>P doka/zw  fut part act neut nom/voc/acc sg		contr	aw_fut,azw</NL><NL>P doka/zw  fut part act masc nom sg	attic epic ionic	contr	aw_fut,azw</NL><NL>P doke/w  pres part act masc nom sg	attic epic doric	contr	ew_pr,ew_denom</NL><NL>N dokh/  fem gen pl			h_hs</NL><NL>N doko/n  neut gen pl			os_ou</NL><NL>N doko/s  masc/fem gen pl			os_ou</NL><NL>P doko/w  pres part act masc voc sg	doric aeolic	contr	ow_pr,ow_denom</NL><NL>P doko/w  pres part act neut nom/voc/acc sg	doric aeolic	contr	ow_pr,ow_denom</NL><NL>P doko/w  pres part act masc nom sg		contr	ow_pr,ow_denom</NL><NL>V doko/w  pres inf act	doric		ow_pr,ow_denom</NL><NL>N dokw/  fem gen pl		contr	w_oos</NL>
dolou=ntes => dolou=ntes
<NL>P dolo/w  pres part act masc nom/voc pl		contr	ow_pr,ow_denom</NL>
doca/zein => doca/zein
<NL>V doca/zw  pres inf act	attic epic	contr	w_stem,azw</NL>
doca/zetai => doca/zetai
<NL>V doca/zw  pres ind mp 3rd sg			w_stem,azw</NL>
doca/zhtai => doca/zhtai
<NL>V doca/zw  pres subj mp 3rd sg			w_stem,azw</NL>
doca/zhte => doca/zhte
<NL>V doca/zw  pres subj act 2nd pl			w_stem,azw</NL>
doca/zontes => doca/zontes
<NL>P doca/zw  pres part act masc nom/voc pl			w_stem,azw</NL>
doca/zw => doca/zw
<NL>V doca/zw  pres subj act 1st sg			w_stem,azw</NL><NL>V doca/zw  pres ind act 1st sg			w_stem,azw</NL>
doca/zwn => doca/zwn
<NL>P doca/zw  pres part act masc nom sg			w_stem,azw</NL>
doca/sai => doca/sai
<NL>P doca_/sa_|,doca/zw  fut part act fem dat sg	doric		aw_fut,azw</NL><NL>V doca/zw  aor inf act			aor1,azw</NL><NL>V doca/sai_,doca/zw  aor opt act 3rd sg			aor1,azw</NL>
doca/sate => doca/sate
<NL>V doca/zw  aor imperat act 2nd pl			aor1,azw</NL><NL>V doca/zw  aor ind act 2nd pl	homeric ionic	unaugmented	aor1,azw</NL>
doca/sei => doca/sei
<NL>N do/casis  fem nom/voc/acc dual	attic epic	contr	is_ews</NL><NL>N doca/sei+,do/casis  fem dat sg	epic		is_ews</NL><NL>N do/casis  fem dat sg	attic ionic	contr	is_ews</NL><NL>V doca/zw  aor subj act 3rd sg	epic	short_subj	aor1,azw</NL><NL>V doca/zw  fut ind mid 2nd sg			reg_fut,azw</NL><NL>V doca/zw  fut ind act 3rd sg			reg_fut,azw</NL>
doca/sw => doca/sw
<NL>V doca/zw  aor subj act 1st sg			aor1,azw</NL><NL>V doca/zw  fut ind act 1st sg			reg_fut,azw</NL><NL>V doca/zw  aor ind mid 2nd sg	homeric ionic	unaugmented	aor1,azw</NL>
doca/swsin => doca/swsin
<NL>V doca/zw  aor subj act 3rd pl		nu_movable	aor1,azw</NL>
doca/sh| => doca/sh|
<NL>N doca/shi,do/casis  fem dat sg	epic		is_ews</NL><NL>V doca/zw  aor subj mid 2nd sg			aor1,azw</NL><NL>V doca/zw  aor subj act 3rd sg			aor1,azw</NL><NL>V doca/zw  fut ind mid 2nd sg			reg_fut,azw</NL><NL>P doca_/sh|,doke/w  aor part act fem dat sg	attic epic ionic		aor1,reg_conj</NL>
docaze/tw => docaze/tw
<NL>V doca/zw  pres imperat act 3rd sg			w_stem,azw</NL>
docazo/menos => docazo/menos
<NL>P doca/zw  pres part mp masc nom sg			w_stem,azw</NL>
docasqh=| => docasqh=|
<NL>V doca/zw  aor subj pass 3rd sg		contr	aor_pass,azw</NL>
docasqw=sin => docasqw=sin
<NL>V doca/zw  aor subj pass 3rd pl	attic epic doric	contr nu_movable	aor_pass,azw</NL>
doulagwgw= => doulagwgw=
<NL>V doulagwge/w  pres subj act 1st sg	attic epic doric	contr	ew_pr,ew_denom</NL><NL>V doulagwge/w  pres ind act 1st sg	attic epic doric	contr	ew_pr,ew_denom</NL><NL>N doulagwgo/s  masc/fem/neut gen sg	doric aeolic		os_on</NL>
doulei/an => doulei/an
<NL>N doulei/a_n,dou/leios  fem acc sg	attic doric aeolic		os_h_on</NL><NL>N doulei/a_n,doulei/a  fem acc sg	attic doric aeolic		h_hs</NL>
doulei/as => doulei/as
<NL>N doulei/a_s,dou/leios  fem acc pl			os_h_on</NL><NL>N doulei/a_s,dou/leios  fem gen sg	attic doric aeolic		os_h_on</NL><NL>N doulei/a_s,doulei/a  fem acc pl			h_hs</NL><NL>N doulei/a_s,doulei/a  fem gen sg	attic doric aeolic		h_hs</NL>
douleue/twsan => douleue/twsan
<NL>V douleu/w  pres imperat act 3rd pl			w_stem,euw</NL>
douleu/ei => douleu/ei
<NL>V douleu/w  pres ind mp 2nd sg			w_stem,euw</NL><NL>V douleu/w  pres ind act 3rd sg			w_stem,euw</NL>
douleu/ein => douleu/ein
<NL>V douleu/w  pres inf act	attic epic	contr	w_stem,euw</NL>
douleu/ete => douleu/ete
<NL>V douleu/w  pres imperat act 2nd pl			w_stem,euw</NL><NL>V douleu/w  pres ind act 2nd pl			w_stem,euw</NL><NL>V douleu/w  imperf ind act 2nd pl	homeric ionic	unaugmented	w_stem,euw</NL>
douleu/ontes => douleu/ontes
<NL>P douleu/w  pres part act masc nom/voc pl			w_stem,euw</NL>
douleu/ousin => douleu/ousin
<NL>P douleu/w  pres part act masc/neut dat pl	attic epic doric ionic	nu_movable	w_stem,euw</NL><NL>V douleu/w  pres ind act 3rd pl	attic epic doric ionic	nu_movable	w_stem,euw</NL>
douleu/sei => douleu/sei
<NL>N dou/leusis  fem nom/voc/acc dual	attic epic	contr	is_ews</NL><NL>N douleu/sei+,dou/leusis  fem dat sg	epic		is_ews</NL><NL>N dou/leusis  fem dat sg	attic ionic	contr	is_ews</NL><NL>V douleu/w  aor subj act 3rd sg	epic	short_subj	aor1,euw</NL><NL>V douleu/w  fut ind mid 2nd sg			reg_fut,euw</NL><NL>V douleu/w  fut ind act 3rd sg			reg_fut,euw</NL>
douleu/sousin => douleu/sousin
<NL>V douleu/w  aor subj act 3rd pl	epic	nu_movable short_subj	aor1,euw</NL><NL>P douleu/w  fut part act masc/neut dat pl	attic epic doric ionic	nu_movable	reg_fut,euw</NL><NL>V douleu/w  fut ind act 3rd pl	attic epic doric ionic	nu_movable	reg_fut,euw</NL>
douleu/w => douleu/w
<NL>V douleu/w  pres subj act 1st sg			w_stem,euw</NL><NL>V douleu/w  pres ind act 1st sg			w_stem,euw</NL>
douleu/wn => douleu/wn
<NL>P douleu/w  pres part act masc nom sg			w_stem,euw</NL>
douleu=sai => douleu=sai
<NL>V douleu/w  aor inf act			aor1,euw</NL><NL>P doulo/w  pres part act fem nom/voc pl	epic ionic	contr	ow_pr,ow_denom</NL>
doulwqe/ntes => doulwqe/ntes
<NL>P doulo/w  aor part pass masc nom/voc pl			aor_pass,ow_denom</NL>
doulw/sousin => doulw/sousin
<NL>V doulo/w  aor subj act 3rd pl	epic	nu_movable short_subj	aor1,ow_denom</NL><NL>P doulo/w  fut part act masc/neut dat pl	attic epic doric ionic	nu_movable	reg_fut,ow_denom</NL><NL>V doulo/w  fut ind act 3rd pl	attic epic doric ionic	nu_movable	reg_fut,ow_denom</NL>
doxh/n => doxh/n
<NL>N doxh/  fem acc sg	attic epic ionic		h_hs</NL>
dou/las => dou/las
<NL>N dou/la_s,dou/lh  fem acc pl			h_hs</NL><NL>N dou/la_s,dou/lh  fem gen sg	doric aeolic		h_hs</NL><NL>N dou/la_s,dou=los  fem acc pl			h_hs</NL><NL>N dou/la_s,dou=los  fem gen sg	doric aeolic		h_hs</NL><NL>N dou/la_s,dou=los  fem acc pl			os_h_on</NL><NL>N dou/la_s,dou=los  fem gen sg	doric aeolic		os_h_on</NL>
dou/lh => dou/lh
<NL>N dou/lh  fem nom/voc sg	attic epic ionic		h_hs</NL><NL>N dou=los  fem nom/voc sg	attic epic ionic		h_hs</NL><NL>N dou=los  fem nom/voc sg	attic epic ionic		os_h_on</NL>
dou/lhs => dou/lhs
<NL>N dou/lh  fem gen sg	attic epic ionic		h_hs</NL><NL>N dou=los  fem gen sg	attic epic ionic		h_hs</NL><NL>N dou=los  fem gen sg	attic epic ionic		os_h_on</NL>
dou/lois => dou/lois
<NL>N dou=los  masc/neut dat pl			os_h_on</NL><NL>N dou=los  masc dat pl			os_ou</NL>
dou/lou => dou/lou
<NL>N dou=los  masc/neut gen sg			os_h_on</NL><NL>N dou=los  masc gen sg			os_ou</NL><NL>V doulo/w  pres imperat act 2nd sg		contr	ow_pr,ow_denom</NL><NL>V doulo/w  imperf ind act 3rd sg	homeric ionic	contr unaugmented	ow_pr,ow_denom</NL>
dou/lous => dou/lous
<NL>N dou=los  masc acc pl			os_h_on</NL><NL>N dou=los  masc acc pl			os_ou</NL><NL>V doulo/w  imperf ind act 2nd sg	homeric ionic	contr unaugmented	ow_pr,ow_denom</NL>
dou/lwn => dou/lwn
<NL>N dou=los  fem gen pl			os_h_on</NL><NL>N dou=los  masc/neut gen pl			os_h_on</NL><NL>N dou=los  masc gen pl			os_ou</NL><NL>V doulo/w  imperf ind act 3rd pl	doric aeolic	contr unaugmented poetic	ow_pr,ow_denom</NL><NL>V doulo/w  imperf ind act 1st sg	doric aeolic	contr unaugmented poetic	ow_pr,ow_denom</NL>
dou/lw| => dou/lw|
<NL>N dou=los  masc/neut dat sg			os_h_on</NL><NL>N dou=los  masc dat sg			os_ou</NL>
dou/s => dou/s
<NL>P di/dwmi  aor part act masc nom/voc sg	epic		ath_w_aor</NL><NL>P di/dwmi  aor part act masc nom/voc sg			omi_aor</NL>
doi= => (no result)
dou=la => dou=la
<NL>N dou=los  neut nom/voc/acc pl			os_h_on</NL>
dou=le => dou=le
<NL>N dou=los  masc voc sg			os_h_on</NL><NL>N dou=los  masc voc sg			os_ou</NL>
dou=loi => dou=loi
<NL>N dou=los  masc nom/voc pl			os_h_on</NL><NL>N dou=los  masc nom/voc pl			os_ou</NL>
dou=lon => dou=lon
<NL>N dou=los  masc acc sg			os_h_on</NL><NL>N dou=los  neut nom/voc/acc sg			os_h_on</NL><NL>N dou=los  masc acc sg			os_ou</NL>
dou=los => dou=los
<NL>N dou=los  masc nom sg			os_h_on</NL><NL>N dou=los  masc nom sg			os_ou</NL>
dou=nai => dou=nai
<NL>V di/dwmi  aor inf act			omi_aor</NL>
dra/konta => dra/konta
<NL>N dra/kwn  masc acc sg			wn_ontos</NL>
dra/konti => dra/konti
<NL>N dra/kwn  masc dat sg			wn_ontos</NL>
dra/kontos => dra/kontos
<NL>N dra/kwn  masc gen sg			wn_ontos</NL>
dra/kwn => dra/kwn
<NL>N dra/kwn  masc nom sg			wn_ontos</NL>
dre/panon => dre/panon
<NL>N dre/panon  neut nom/voc/acc sg			os_ou</NL>
dramw/n => dramw/n
<NL>P tre/xw  aor part act masc nom sg			aor2</NL>
drasso/menos => drasso/menos
<NL>P dra/ssomai  pres part mp masc nom sg			w_stem,ss</NL>
draxma/s => draxma/s
<NL>N draxma_/s,draxmh/  fem acc pl			h_hs</NL>
draxmh/n => draxmh/n
<NL>N draxmh/  fem acc sg	attic epic ionic		h_hs</NL>
dro/mon => dro/mon
<NL>N dro/mos  masc acc sg			os_ou</NL>
duna/meqa => duna/meqa
<NL>V du/namai  pres ind mp 1st pl			ami_short,a_stem</NL><NL>V du/namai  imperf ind mp 1st pl	homeric ionic	unaugmented	ami_short,a_stem</NL>
duna/mei => duna/mei
<NL>N du/namis  fem nom/voc/acc dual	attic epic	contr	is_ews</NL><NL>N duna/mei+,du/namis  fem dat sg	epic		is_ews</NL><NL>N du/namis  fem dat sg	attic ionic	contr	is_ews</NL>
duna/meis => duna/meis
<NL>N du/namis  fem nom/voc pl	attic epic	contr	is_ews</NL><NL>N du/namis  fem nom/acc pl	attic		is_ews</NL>
duna/mena => duna/mena
<NL>P du/namai  pres part mp neut nom/voc/acc pl			ami_short,a_stem</NL>
duna/menai => duna/menai
<NL>P du/namai  pres part mp fem nom/voc pl			ami_short,a_stem</NL>
duna/menoi => duna/menoi
<NL>P du/namai  pres part mp masc nom/voc pl			ami_short,a_stem</NL>
duna/menon => duna/menon
<NL>P du/namai  pres part mp masc acc sg			ami_short,a_stem</NL><NL>P du/namai  pres part mp neut nom/voc/acc sg			ami_short,a_stem</NL>
duna/menos => duna/menos
<NL>P du/namai  pres part mp masc nom sg			ami_short,a_stem</NL>
duna/mesi => duna/mesi
<NL>N du/namis  fem dat pl			is_ews</NL>
duna/mesin => duna/mesin
<NL>N du/namis  fem dat pl		nu_movable	is_ews</NL>
duna/mewn => duna/mewn
<NL>N duna/mew^n,du/namis  fem gen pl			is_ews</NL>
duna/mews => duna/mews
<NL>N duna/mew^s,du/namis  fem gen sg	attic		is_ews</NL>
duna/stas => duna/stas
<NL>N duna/sta_s,duna/sths  masc acc pl			hs_ou</NL><NL>N duna/sta_s,duna/sths  masc nom sg	epic doric aeolic		hs_ou</NL>
duna/sths => duna/sths
<NL>N duna/sths  masc nom sg			hs_ou</NL>
dunh/sesqe => dunh/sesqe
<NL>V du/namai  fut ind mid 2nd pl			reg_fut,a_stem</NL>
dunh/setai => dunh/setai
<NL>V du/namai  aor subj mid 3rd sg	epic	short_subj	aor1,a_stem</NL><NL>V du/namai  fut ind mid 3rd sg			reg_fut,a_stem</NL>
dunh/sontai => dunh/sontai
<NL>V du/namai  fut ind mid 3rd pl			reg_fut,a_stem</NL>
dunh/sh| => dunh/sh|
<NL>V du/namai  aor subj mid 2nd sg			aor1,a_stem</NL><NL>V du/namai  fut ind mid 2nd sg			reg_fut,a_stem</NL>
dunai/mhn => dunai/mhn
<NL>V du/namai  pres opt mp 1st sg			ami_short,a_stem</NL>
duname/nh => duname/nh
<NL>P du/namai  pres part mp fem nom/voc sg	attic epic ionic		ami_short,a_stem</NL>
duname/nou => duname/nou
<NL>P du/namai  pres part mp masc/neut gen sg			ami_short,a_stem</NL>
duname/nous => duname/nous
<NL>P du/namai  pres part mp masc acc pl			ami_short,a_stem</NL>
duname/nwn => duname/nwn
<NL>P du/namai  pres part mp fem gen pl			ami_short,a_stem</NL><NL>P du/namai  pres part mp masc/neut gen pl			ami_short,a_stem</NL>
duname/nw| => duname/nw|
<NL>P du/namai  pres part mp masc/neut dat sg			ami_short,a_stem</NL>
dunamou/menoi => dunamou/menoi
<NL>P dunamo/w  pres part mp masc nom/voc pl		contr	ow_pr,ow_denom</NL>
dunata/ => dunata/
<NL>N dunato/s  neut nom/voc/acc pl			os_h_on</NL><NL>N dunata_/,dunato/s  fem nom/voc/acc dual			os_h_on</NL><NL>N dunata_/,dunato/s  fem nom/voc sg	doric aeolic		os_h_on</NL><NL>N dunato/s  neut nom/voc/acc pl			os_on</NL>
dunatei= => dunatei=
<NL>V dunate/w  pres ind mp 2nd sg	attic epic doric ionic	contr	ew_pr,ew_denom</NL><NL>V dunate/w  pres ind act 3rd sg	attic epic doric ionic	contr	ew_pr,ew_denom</NL>
dunatoi/ => dunatoi/
<NL>N dunato/s  masc nom/voc pl			os_h_on</NL><NL>N dunato/s  masc/fem nom/voc pl			os_on</NL>
dunato/n => dunato/n
<NL>N dunato/s  masc acc sg			os_h_on</NL><NL>N dunato/s  neut nom/voc/acc sg			os_h_on</NL><NL>N dunato/s  masc/fem acc sg			os_on</NL><NL>N dunato/s  neut nom/voc/acc sg			os_on</NL>
dunato/s => dunato/s
<NL>N dunato/s  masc nom sg			os_h_on</NL><NL>N dunato/s  masc/fem nom sg			os_on</NL>
dunhqh=te => dunhqh=te
<NL>V du/namai  aor subj pass 2nd pl	attic	contr	aor_pass,a_stem</NL>
dunhso/meqa => dunhso/meqa
<NL>V du/namai  aor subj mid 1st pl	epic	short_subj	aor1,a_stem</NL><NL>V du/namai  fut ind mid 1st pl			reg_fut,a_stem</NL>
dusi/ => dusi/
<NL>N du/o  masc/fem/neut dat pl	attic	indeclform	numeral</NL>
dusi/n => dusi/n
<NL>N du/o  masc/fem/neut dat pl	attic	nu_movable indeclform	numeral</NL>
dusba/stakta => dusba/stakta
<NL>N dusba/staktos  neut nom/voc/acc pl			os_on</NL>
dusenteri/w| => dusenteri/w|
<NL>N dusente/rion  neut dat sg			os_ou</NL>
dusermh/neutos => dusermh/neutos
<NL>N dusermh/neutos  masc/fem nom sg			os_on</NL>
dusko/lws => dusko/lws
<NL>N du/skolos  adverbial			os_on</NL><NL>N du/skolos  masc/fem acc pl	doric		os_on</NL>
dusmw=n => dusmw=n
<NL>N dusmh/  fem gen pl			h_hs</NL>
dusno/hta => dusno/hta
<NL>N dusno/htos  neut nom/voc/acc pl			os_on</NL>
dusfhmi/as => dusfhmi/as
<NL>N dusfhmi/a_s,dusfhmi/a  fem acc pl			h_hs</NL><NL>N dusfhmi/a_s,dusfhmi/a  fem gen sg	attic doric aeolic		h_hs</NL>
dusfhmou/menoi => dusfhmou/menoi
<NL>P dusfhme/w  pres part mp masc nom/voc pl	attic epic doric	contr	ew_pr,ew_denom</NL>
dwde/katos => dwde/katos
<NL>N dwde/katos  masc nom sg			os_h_on</NL>
dwdeka/fulon => dwdeka/fulon
<NL>N dwdeka/fu_lon,dwdeka/fulos  masc/fem acc sg			os_on</NL><NL>N dwdeka/fu_lon,dwdeka/fulos  neut nom/voc/acc sg			os_on</NL>
dwma/twn => dwma/twn
<NL>N dw_ma/twn,dw=ma  neut gen pl			ma_matos</NL><NL>V dwma_/twn,dwma/w  pres imperat act 3rd pl		contr poetic	aw_pr,aw_denom</NL><NL>V dwma_/twn,dwma/w  pres imperat act 3rd dual		contr	aw_pr,aw_denom</NL><NL>V dwmato/w  imperf ind act 3rd pl	doric aeolic	contr unaugmented poetic	ow_pr,ow_denom</NL><NL>V dwmato/w  imperf ind act 1st sg	doric aeolic	contr unaugmented poetic	ow_pr,ow_denom</NL>
dwrea/ => dwrea/
<NL>N dwrea_/,dwrea/  fem nom/voc/acc dual	ionic		h_hs</NL><NL>N dwrea_/,dwrea/  fem nom/voc sg	attic doric ionic aeolic		h_hs</NL>
dwrea/n => dwrea/n
<NL>N dwrea/ 		indeclform	adverb</NL><NL>N dwrea_/n,dwrea/  fem acc sg	attic doric ionic aeolic		h_hs</NL>
dwrea=s => dwrea=s
<NL>N dwrea/  fem gen sg	attic doric ionic aeolic		h_hs</NL>
dwrea=| => dwrea=|
<NL>N dwrea/  fem dat sg	attic doric ionic aeolic		h_hs</NL>
do/gma => do/gma
<NL>N do/gma  neut nom/voc/acc sg			ma_matos</NL>
do/gmasin => do/gmasin
<NL>N do/gma  neut dat pl		nu_movable	ma_matos</NL>
do/gmata => do/gmata
<NL>N do/gma  neut nom/voc/acc pl			ma_matos</NL>
do/kimoi => do/kimoi
<NL>N do/kimos  masc/fem nom/voc pl			os_on</NL>
do/kimon => do/kimon
<NL>N do/kimos  masc/fem acc sg			os_on</NL><NL>N do/kimos  neut nom/voc/acc sg			os_on</NL>
do/kimos => do/kimos
<NL>N do/kimos  masc/fem nom sg			os_on</NL>
do/lioi => do/lioi
<NL>N do/lios  masc nom/voc pl			os_h_on</NL><NL>N do/lios  masc/fem nom/voc pl			os_on</NL>
do/lon => do/lon
<NL>N do/los  masc acc sg			os_ou</NL>
do/los => do/los
<NL>N do/los  masc nom sg			os_ou</NL>
do/lou => do/lou
<NL>N do/los  masc gen sg			os_ou</NL><NL>V dolo/w  pres imperat act 2nd sg		contr	ow_pr,ow_denom</NL><NL>V dolo/w  imperf ind act 3rd sg	homeric ionic	contr unaugmented	ow_pr,ow_denom</NL>
do/lw| => do/lw|
<NL>N do/los  masc dat sg			os_ou</NL>
do/ma => do/ma
<NL>N do/ma  neut nom/voc/acc sg			ma_matos</NL><NL>V do/ma_,doma/w  pres imperat act 2nd sg		contr	aw_pr,aw_denom</NL><NL>V do/ma_,doma/w  imperf ind act 3rd sg	homeric ionic	contr unaugmented	aw_pr,aw_denom</NL>
do/mata => do/mata
<NL>N do/ma  neut nom/voc/acc pl			ma_matos</NL>
do/nta => do/nta
<NL>P di/dwmi  aor part act neut nom/voc/acc pl	epic		ath_w_aor</NL><NL>P di/dwmi  aor part act masc acc sg	epic		ath_w_aor</NL><NL>P di/dwmi  aor part act neut nom/voc/acc pl			omi_aor</NL><NL>P di/dwmi  aor part act masc acc sg			omi_aor</NL>
do/ntos => do/ntos
<NL>P di/dwmi  aor part act masc/neut gen sg	epic		ath_w_aor</NL><NL>P di/dwmi  aor part act masc/neut gen sg			omi_aor</NL>
do/ca => do/ca
<NL>N do/ca_,do/ca  fem nom/voc/acc dual			h_hs</NL><NL>N do/ca_,do/ca  fem nom/voc sg	doric aeolic		h_hs</NL><NL>V doke/w  aor ind act 1st sg	homeric ionic	unaugmented	aor1,reg_conj</NL>
do/can => do/can
<NL>N do/ca_n,do/ca  fem acc sg	doric aeolic		h_hs</NL><NL>P doke/w  aor part act neut nom/voc/acc sg			aor1,reg_conj</NL><NL>V doke/w  aor ind act 3rd pl	homeric ionic	unaugmented	aor1,reg_conj</NL>
do/cantes => do/cantes
<NL>P doke/w  aor part act masc nom/voc pl			aor1,reg_conj</NL>
do/cas => do/cas
<NL>N do/ca_s,do/ca  fem acc pl			h_hs</NL><NL>N do/ca_s,do/ca  fem gen sg	doric aeolic		h_hs</NL><NL>P do/ca_s,doke/w  aor part act masc nom/voc sg	attic epic ionic		aor1,reg_conj</NL><NL>V doke/w  aor ind act 2nd sg	homeric ionic	unaugmented	aor1,reg_conj</NL>
do/cason => do/cason
<NL>V doca/zw  aor imperat act 2nd sg			aor1,azw</NL>
do/chs => do/chs
<NL>N do/ca  fem gen sg	attic epic ionic		h_hs</NL><NL>N do/cis  fem nom/voc pl	doric aeolic	contr	is_ews</NL>
do/chte => do/chte
<NL>V doke/w  aor subj act 2nd pl			aor1,reg_conj</NL>
do/cw => do/cw
<NL>V doco/w  pres imperat act 2nd sg	doric aeolic	contr	ow_pr,ow_denom</NL><NL>V doke/w  aor subj act 1st sg			aor1,reg_conj</NL><NL>V doke/w  fut ind act 1st sg			reg_fut,reg_conj</NL><NL>V doke/w  aor ind mid 2nd sg	homeric ionic	unaugmented	aor1,reg_conj</NL>
do/ch| => do/ch|
<NL>N do/ca  fem dat sg	attic epic ionic		h_hs</NL><NL>N do/chi,do/cis  fem dat sg	epic		is_ews</NL><NL>V doke/w  aor subj mid 2nd sg			aor1,reg_conj</NL><NL>V doke/w  aor subj act 3rd sg			aor1,reg_conj</NL><NL>V doke/w  fut ind mid 2nd sg			reg_fut,reg_conj</NL>
do/s => do/s
<NL>V di/dwmi  aor imperat act 2nd sg			omi_aor</NL>
do/sews => do/sews
<NL>N do/sew^s,do/sis  fem gen sg	attic		is_ews</NL>
do/sis => do/sis
<NL>N do/si_s,do/sis  fem acc pl	epic doric ionic aeolic		is_ews</NL><NL>N do/sis  fem nom sg			is_ews</NL>
do/te => do/te
<NL>V di/dwmi  aor imperat act 2nd pl			omi_aor</NL><NL>V di/dwmi  aor ind act 2nd pl	epic	unaugmented poetic	ath_w_aor</NL><NL>V di/dwmi  aor ind act 2nd pl	homeric ionic	unaugmented	omi_aor</NL>
do/thn => do/thn
<NL>V di/dwmi  aor ind act 3rd dual	homeric ionic	unaugmented	omi_aor</NL><NL>N do/ths  masc acc sg	attic epic ionic		hs_ou</NL>
do/tw => do/tw
<NL>V di/dwmi  aor imperat act 3rd sg			omi_aor</NL><NL>N do/ths  masc gen sg	attic epic ionic	contr	hs_ou</NL>
du/nainto => du/nainto
<NL>V du/namai  pres opt mp 3rd pl			ami_short,a_stem</NL>
du/namai => du/namai
<NL>V du/namai  pres ind mp 1st sg			ami_short,a_stem</NL>
du/namin => du/namin
<NL>N du/namis  fem acc sg			is_ews</NL>
du/namis => du/namis
<NL>N du/namis  fem nom sg			is_ews</NL>
du/nantai => du/nantai
<NL>V du/namai  pres ind mp 3rd pl			ami_short,a_stem</NL>
du/nasai => du/nasai
<NL>V du/namai  pres ind mp 2nd sg			ami_short,a_stem</NL><NL>P du_/na_sai,du/w2  aor part act fem nom/voc pl	attic epic ionic	late	aor1</NL>
du/nasqai => du/nasqai
<NL>V du/namai  pres inf mp			ami_short,a_stem</NL>
du/nasqe => du/nasqe
<NL>V du/namai  pres imperat mp 2nd pl			ami_short,a_stem</NL><NL>V du/namai  pres ind mp 2nd pl			ami_short,a_stem</NL><NL>V du/namai  imperf ind mp 2nd pl	homeric ionic	unaugmented	ami_short,a_stem</NL>
du/natai => du/natai
<NL>V du/namai  pres ind mp 3rd sg			ami_short,a_stem</NL>
du/nhtai => du/nhtai
<NL>V du/namai  pres subj mp 3rd sg			ami_short,a_stem</NL><NL>V du_/nhtai,du/w2  pres subj mp 3rd sg			w_stem</NL>
du/nwntai => du/nwntai
<NL>V du/namai  pres subj mp 3rd pl			ami_short,a_stem</NL><NL>V du_/nwntai,du/w2  pres subj mp 3rd pl			w_stem</NL>
du/nh| => du/nh|
<NL>V du/namai  pres subj mp 2nd sg			ami_short,a_stem</NL><NL>V du/namai  pres ind mp 2nd sg	ionic		ami_short,a_stem</NL><NL>V du_/nh|,du/w2  aor subj act 3rd sg		late	aor1</NL><NL>V du_/nh|,du/w2  pres subj mp 2nd sg			w_stem</NL><NL>V du_/nh|,du/w2  pres ind mp 2nd sg			w_stem</NL><NL>V du_/nh|,du/w2  pres subj act 3rd sg			w_stem</NL>
du/o => du/o
<NL>N du/o 		indeclform	numeral</NL>
du/sews => du/sews
<NL>N du/sew^s,du/sis  fem gen sg	attic		is_ews</NL>
du/skolon => du/skolon
<NL>N du/skolos  masc/fem acc sg			os_on</NL><NL>N du/skolos  neut nom/voc/acc sg			os_on</NL>
dw/deka => dw/deka
<NL>N dw/deka 		indeclform	numeral</NL>
dw/matos => dw/matos
<NL>N dw_/matos,dw=ma  neut gen sg			ma_matos</NL>
dw/rhma => dw/rhma
<NL>N dw/rhma  neut nom/voc/acc sg			ma_matos</NL>
dw/rois => dw/rois
<NL>N dw=ron  neut dat pl			os_ou</NL>
dw/rw| => dw/rw|
<NL>N dw=ron  neut dat sg			os_ou</NL>
dw/sei => dw/sei
<NL>V di/dwmi  fut ind mid 2nd sg			reg_fut,o_stem</NL><NL>V di/dwmi  fut ind act 3rd sg			reg_fut,o_stem</NL>
dw/seis => dw/seis
<NL>V di/dwmi  fut ind act 2nd sg			reg_fut,o_stem</NL>
dw/somen => dw/somen
<NL>V di/dwmi  fut ind act 1st pl			reg_fut,o_stem</NL>
dw/sousin => dw/sousin
<NL>P di/dwmi  fut part act masc/neut dat pl	attic epic doric ionic	nu_movable	reg_fut,o_stem</NL><NL>V di/dwmi  fut ind act 3rd pl	attic epic doric ionic	nu_movable	reg_fut,o_stem</NL><NL>N dw/swn  masc dat pl	attic epic doric ionic	nu_movable	wn_ontos</NL>
dw/sw => dw/sw
<NL>V di/dwmi  fut ind act 1st sg			reg_fut,o_stem</NL>
dw/sh| => dw/sh|
<NL>V di/dwmi  fut ind mid 2nd sg			reg_fut,o_stem</NL>
dw/h| => dw/h|
<NL>V di/dwmi  aor subj act 3rd sg	epic ionic		ath_w_aor</NL><NL>V di/dwmi  aor subj act 3rd sg	epic		omi_aor</NL>
dh=lon => dh=lon
<NL>N dh=los  masc acc sg			os_h_on</NL><NL>N dh=los  neut nom/voc/acc sg			os_h_on</NL><NL>N dh=los  masc/fem acc sg			os_on</NL><NL>N dh=los  neut nom/voc/acc sg			os_on</NL>
dh=mon => dh=mon
<NL>N dh=mos  masc acc sg			os_ou</NL>
dh=mos => dh=mos
<NL>N dh=mos  masc nom sg			os_ou</NL>
dh=sai => dh=sai
<NL>V de/omai  aor imperat mp 2nd sg			aor1,ew_denom</NL><NL>V de/w1  aor imperat mid 2nd sg			aor1,e_stem</NL><NL>V de/w1  aor inf act			aor1,e_stem</NL><NL>V de/w2  aor imperat mid 2nd sg			aor1,e_suppl</NL><NL>V de/w2  aor inf act			aor1,e_suppl</NL>
dw/|h => (no result)
dw=ma => dw=ma
<NL>N dw=ma  neut nom/voc/acc sg			ma_matos</NL>
dw=men => dw=men
<NL>V di/dwmi  aor inf act	epic		ath_w_aor</NL><NL>V di/dwmi  aor subj act 1st pl	epic	contr	ath_w_aor</NL><NL>V di/dwmi  aor subj act 1st pl		contr	omi_aor</NL><NL>V di/dwmi  aor ind act 1st pl	epic	unaugmented	ath_w_aor</NL>
dw=ra => dw=ra
<NL>N dw=ron  neut nom/voc/acc pl			os_ou</NL>
dw=ron => dw=ron
<NL>N dw=ron  neut nom/voc/acc sg			os_ou</NL>
dw=sin => dw=sin
<NL>V di/dwmi  aor subj act 3rd pl	epic	contr nu_movable	ath_w_aor</NL><NL>V di/dwmi  aor subj act 3rd pl		contr nu_movable	omi_aor</NL>
dw=te => dw=te
<NL>V di/dwmi  aor imperat act 2nd pl	epic		ath_w_aor</NL><NL>V di/dwmi  aor subj act 2nd pl	epic	contr	ath_w_aor</NL><NL>V di/dwmi  aor subj act 2nd pl		contr	omi_aor</NL><NL>V di/dwmi  aor ind act 2nd pl	epic	unaugmented	ath_w_aor</NL>
dw=| => dw=|
<NL>V di/dwmi  aor subj act 3rd sg	epic	contr	ath_w_aor</NL><NL>V di/dwmi  aor subj mid 2nd sg			omi_aor</NL><NL>V di/dwmi  aor subj act 3rd sg			omi_aor</NL>
dw=|s => dw=|s
<NL>V di/dwmi  aor subj act 2nd sg	epic	contr	ath_w_aor</NL><NL>V di/dwmi  aor subj act 2nd sg			omi_aor</NL>
d’ => (no result)
ei) => ei)
<NL>N ei) 		proclitic indeclform	conj</NL>
ei)de/a => (no result)
ei)de/nai => ei)de/nai
<NL>V oi)=da  perf inf act			perf_act</NL>
ei)dh/sousin => ei)dh/sousin
<NL>P ei)=don  fut part act masc/neut dat pl	attic epic doric ionic	nu_movable	reg_fut,e_suppl</NL><NL>V ei)=don  fut ind act 3rd pl	attic epic doric ionic	nu_movable	reg_fut,e_suppl</NL>
ei)dui=a => ei)dui=a
<NL>P oi)=da  perf part act fem nom/voc sg			perf_act</NL>
ei)dwli/w| => ei)dwli/w|
<NL>N ei)dw/lion  neut dat sg			os_ou</NL>
ei)dwloqu/twn => ei)dwloqu/twn
<NL>N ei)dwlo/qutos  masc/fem/neut gen pl			os_on</NL>
ei)dwlola/trai => ei)dwlola/trai
<NL>N ei)dwlola/trhs  masc/fem nom/voc pl			hs_ou</NL><NL>N ei)dwlola/tra_|,ei)dwlola/trhs  masc/fem dat sg	attic doric aeolic		hs_ou</NL>
ei)dwlola/trais => ei)dwlola/trais
<NL>N ei)dwlola/trhs  masc/fem dat pl			hs_ou</NL>
ei)dwlola/trhs => ei)dwlola/trhs
<NL>N ei)dwlola/trhs  masc/fem nom sg	epic ionic		hs_ou</NL>
ei)dwlolatrei/a => ei)dwlolatrei/a
<NL>N ei)dwlolatrei/a_,ei)dwlolatrei/a  fem nom/voc/acc dual			h_hs</NL><NL>N ei)dwlolatrei/a_,ei)dwlolatrei/a  fem nom/voc sg	attic doric aeolic		h_hs</NL>
ei)dwlolatrei/ais => ei)dwlolatrei/ais
<NL>N ei)dwlolatrei/a  fem dat pl			h_hs</NL>
ei)dwlolatrei/as => ei)dwlolatrei/as
<NL>N ei)dwlolatrei/a_s,ei)dwlolatrei/a  fem acc pl			h_hs</NL><NL>N ei)dwlolatrei/a_s,ei)dwlolatrei/a  fem gen sg	attic doric aeolic		h_hs</NL>
ei)dwlo/quta => ei)dwlo/quta
<NL>N ei)dwlo/qutos  neut nom/voc/acc pl			os_on</NL>
ei)dwlo/quton => ei)dwlo/quton
<NL>N ei)dwlo/qutos  masc/fem acc sg			os_on</NL><NL>N ei)dwlo/qutos  neut nom/voc/acc sg			os_on</NL>
ei)do/sin => ei)do/sin
<NL>P oi)=da  perf part act masc/neut dat pl		nu_movable	perf_act</NL>
ei)do/ta => ei)do/ta
<NL>P oi)=da  perf part act neut nom/voc/acc pl			perf_act</NL><NL>P oi)=da  perf part act masc acc sg			perf_act</NL>
ei)do/tas => ei)do/tas
<NL>P oi)=da  perf part act masc acc pl			perf_act</NL>
ei)do/tes => ei)do/tes
<NL>P oi)=da  perf part act masc nom/voc pl			perf_act</NL>
ei)do/ti => ei)do/ti
<NL>P oi)=da  perf part act masc/neut dat sg			perf_act</NL>
ei)dw/lou => ei)dw/lou
<NL>N ei)/dwlon  neut gen sg			os_ou</NL>
ei)dw/lwn => ei)dw/lwn
<NL>N ei)/dwlon  neut gen pl			os_ou</NL>
ei)dw/lw| => ei)dw/lw|
<NL>N ei)/dwlon  neut dat sg			os_ou</NL>
ei)dw/s => ei)dw/s
<NL>N ei)doi/  masc acc pl	doric		os_ou</NL><NL>P oi)=da  perf part act masc nom/voc sg			perf_act</NL>
ei)dh=te => ei)dh=te
<NL>V oi)=da  perf subj act 2nd pl		contr	perf2_act</NL>
ei)dh=|s => ei)dh=|s
<NL>V oi)=da  perf subj act 2nd sg		contr	perf2_act</NL>
ei)dw= => ei)dw=
<NL>V oi)=da  perf subj act 1st sg	attic epic doric	contr	perf2_act</NL>
ei)dw=men => ei)dw=men
<NL>V oi)=da  perf subj act 1st pl	attic epic doric	contr	perf2_act</NL>
ei)qisme/non => ei)qisme/non
<NL>P e)qi/zw  perf part mp masc acc sg		poetic redupl	perfp_d,izw</NL><NL>P e)qi/zw  perf part mp neut nom/voc/acc sg		poetic redupl	perfp_d,izw</NL>
ei)kositrei=s => (no result)
ei)ko/na => ei)ko/na
<NL>N ei)kw/n  fem acc sg			wn_onos</NL>
ei)ko/ni => ei)ko/ni
<NL>N ei)kw/n  fem dat sg			wn_onos</NL>
ei)ko/nos => ei)ko/nos
<NL>N ei)kw/n  fem gen sg			wn_onos</NL>
ei)kw/n => ei)kw/n
<NL>N ei)kw/n  fem nom/voc sg			wn_onos</NL>
ei)kh=| => ei)kh=|
<NL>V ei)ka/zw  fut ind mid 2nd sg	doric	contr	aw_fut,azw</NL><NL>V ei)ka/zw  fut ind act 3rd sg	doric	contr	aw_fut,azw</NL><NL>N ei)kh=| 		indeclform	adverb</NL>
ei)lhfw/s => ei)lhfw/s
<NL>P lamba/nw  perf part act masc nom/voc sg			perf_act</NL>
ei)likrini/as => (no result)
ei)likrini/a| => (no result)
ei)likrinei=s => ei)likrinei=s
<NL>V ei)likrine/w  pres ind act 2nd sg	attic epic doric ionic	contr	ew_pr,ew_denom</NL><NL>N ei)likrinh/s  masc/fem acc pl		contr	hs_es</NL><NL>N ei)likrinh/s  masc/fem nom/voc pl	attic epic	contr	hs_es</NL>
ei)likrinh= => ei)likrinh=
<NL>N ei)likrinh/s  neut nom/voc/acc pl	attic epic doric	contr	hs_es</NL><NL>N ei)likrinh/s  masc/fem/neut nom/voc/acc dual	doric aeolic	contr	hs_es</NL><NL>N ei)likrinh/s  masc/fem acc sg	attic epic doric	contr	hs_es</NL>
ei)mi/ => ei)mi/
<NL>V ei)mi,ei)mi/  pres ind act 1st sg		enclitic	irreg_mi</NL>
ei)mi => ei)mi
<NL>V ei)mi/  pres ind act 1st sg		enclitic	irreg_mi</NL>
ei)pa/tw => ei)pa/tw
<NL>V ei)=pon  aor imperat act 3rd sg	epic ionic		aor1</NL>
ei)pa/twsan => ei)pa/twsan
<NL>V ei)=pon  aor imperat act 3rd pl	epic ionic		aor1</NL>
ei)pe/ => ei)pe/
<NL>V ei)=pon  aor imperat act 2nd sg			aor2</NL>
ei)pei=n => ei)pei=n
<NL>V ei)=pon  aor inf act	attic epic doric	contr	aor2</NL>
ei)pou=sa => ei)pou=sa
<NL>P ei)=pon  aor part act fem nom/voc sg	attic epic doric ionic		aor2</NL>
ei)po/n => ei)po/n
<NL>V ei)=pon  aor imperat act 2nd sg		late	aor2</NL><NL>P ei)=pon  aor part act masc voc sg			aor2</NL><NL>P ei)=pon  aor part act neut nom/voc/acc sg			aor2</NL>
ei)po/nta => ei)po/nta
<NL>P ei)=pon  aor part act neut nom/voc/acc pl			aor2</NL><NL>P ei)=pon  aor part act masc acc sg			aor2</NL>
ei)po/ntes => ei)po/ntes
<NL>P ei)=pon  aor part act masc nom/voc pl			aor2</NL>
ei)po/ntos => ei)po/ntos
<NL>P ei)=pon  aor part act masc/neut gen sg			aor2</NL>
ei)pw/n => ei)pw/n
<NL>P ei)=pon  aor part act masc nom sg			aor2</NL>
ei)rh/kasin => ei)rh/kasin
<NL>V ei)rh/ka_sin,e)rw=  perf ind act 3rd pl		nu_movable	perf_act,e_stem</NL>
ei)rh/kate => ei)rh/kate
<NL>V e)rw=  perf ind act 2nd pl			perf_act,e_stem</NL>
ei)rh/kei => ei)rh/kei
<NL>V e)rw=  plup ind act 3rd sg	attic epic	contr	perf_act,e_stem</NL>
ei)rh/nh => ei)rh/nh
<NL>N ei)rh/nh  fem nom/voc sg	attic epic ionic		h_hs</NL><NL>V ei)rhne/w  pres imperat act 2nd sg	doric aeolic	contr	ew_pr,ew_denom</NL><NL>V ei)rhne/w  imperf ind act 3rd sg	doric aeolic	contr unaugmented poetic	ew_pr,ew_denom</NL>
ei)rh/nhn => ei)rh/nhn
<NL>N ei)rh/nh  fem acc sg	attic epic ionic		h_hs</NL>
ei)rh/nhs => ei)rh/nhs
<NL>N ei)rh/nh  fem gen sg	attic epic ionic		h_hs</NL><NL>V ei)rhne/w  imperf ind act 2nd sg	doric aeolic	contr unaugmented poetic	ew_pr,ew_denom</NL>
ei)rh/nh| => ei)rh/nh|
<NL>N ei)rh/nh  fem dat sg	attic epic ionic		h_hs</NL>
ei)rgasme/na => ei)rgasme/na
<NL>P e)rga/zomai  perf part mp neut nom/voc/acc pl		redupl	perfp_d,azw</NL><NL>P ei)rgasme/na_,e)rga/zomai  perf part mp fem nom/voc/acc dual		redupl	perfp_d,azw</NL><NL>P ei)rgasme/na_,e)rga/zomai  perf part mp fem nom/voc sg	doric aeolic	redupl	perfp_d,azw</NL>
ei)rhke/nai => ei)rhke/nai
<NL>V e)rw=  perf inf act			perf_act,e_stem</NL>
ei)rhko/tos => ei)rhko/tos
<NL>P e)rw=  perf part act masc/neut gen sg			perf_act,e_stem</NL>
ei)rhme/non => ei)rhme/non
<NL>P e)rw=  perf part mp masc acc sg	epic ionic		perfp_vow,e_stem</NL><NL>P e)rw=  perf part mp neut nom/voc/acc sg	epic ionic		perfp_vow,e_stem</NL>
ei)rhneu/ete => ei)rhneu/ete
<NL>V ei)rhneu/w  pres imperat act 2nd pl			w_stem,euw</NL><NL>V ei)rhneu/w  pres ind act 2nd pl			w_stem,euw</NL><NL>V ei)rhneu/w  imperf ind act 2nd pl	homeric ionic	unaugmented	w_stem,euw</NL>
ei)rhneu/ontes => ei)rhneu/ontes
<NL>P ei)rhneu/w  pres part act masc nom/voc pl			w_stem,euw</NL>
ei)rhnikh/ => ei)rhnikh/
<NL>N ei)rhniko/s  fem nom/voc sg	attic epic ionic		os_h_on</NL>
ei)rhniko/n => ei)rhniko/n
<NL>N ei)rhniko/s  masc acc sg			os_h_on</NL><NL>N ei)rhniko/s  neut nom/voc/acc sg			os_h_on</NL>
ei)rhnopoih/sas => ei)rhnopoih/sas
<NL>P ei)rhnopoih/sa_s,ei)rhnopoie/w  aor part act masc nom/voc sg	attic epic ionic		aor1,ew_denom</NL>
ei)rhnopoioi/ => ei)rhnopoioi/
<NL>N ei)rhnopoio/s  masc nom/voc pl			os_ou</NL>
ei)s => ei)s
<NL>N ei)s 		proclitic indeclform	prep</NL>
ei)sa/gage => ei)sa/gage
<NL>V ei)sa/gw  aor imperat act 2nd sg		redupl	aor2</NL><NL>V ei)sa_/gage,ei)sa/gw  aor ind act 3rd sg	doric aeolic	redupl	aor2</NL><NL>V ei)sa/gw  aor ind act 3rd sg	homeric ionic	unaugmented redupl	aor2</NL>
ei)sa/gesqai => ei)sa/gesqai
<NL>V ei)sa/gw  pres inf mp			w_stem,reg_conj</NL>
ei)se/lqhte => ei)se/lqhte
<NL>V ei)se/rxomai  aor subj act 2nd pl		late	aor1</NL><NL>V ei)se/rxomai  aor subj act 2nd pl			aor2</NL>
ei)se/lqwmen => ei)se/lqwmen
<NL>V ei)se/rxomai  aor subj act 1st pl		late	aor1</NL><NL>V ei)se/rxomai  aor subj act 1st pl			aor2</NL>
ei)se/lqwsin => ei)se/lqwsin
<NL>V ei)se/rxomai  aor subj act 3rd pl		nu_movable late	aor1</NL><NL>V ei)se/rxomai  aor subj act 3rd pl		nu_movable	aor2</NL>
ei)se/lqh| => ei)se/lqh|
<NL>V ei)se/rxomai  aor subj mid 2nd sg		late	aor1</NL><NL>V ei)se/rxomai  aor subj act 3rd sg		late	aor1</NL><NL>V ei)se/rxomai  aor subj act 3rd sg			aor2</NL>
ei)se/lqh|s => ei)se/lqh|s
<NL>V ei)se/rxomai  aor subj act 2nd sg		late	aor1</NL><NL>V ei)se/rxomai  aor subj act 2nd sg			aor2</NL>
ei)se/rxesqe => ei)se/rxesqe
<NL>V ei)se/rxomai  pres imperat mp 2nd pl			w_stem</NL><NL>V ei)se/rxomai  pres ind mp 2nd pl			w_stem</NL><NL>V ei)se/rxomai  imperf ind mp 2nd pl	homeric ionic	unaugmented	w_stem</NL>
ei)se/rxetai => ei)se/rxetai
<NL>V ei)se/rxomai  pres ind mp 3rd sg			w_stem</NL>
ei)se/rxhsqe => ei)se/rxhsqe
<NL>V ei)se/rxomai  pres subj mp 2nd pl			w_stem</NL>
ei)sh/gagen => ei)sh/gagen
<NL>V ei)sa/gw  aor ind act 3rd sg	attic epic ionic	nu_movable redupl	aor2</NL>
ei)sh/gagon => ei)sh/gagon
<NL>V ei)sa/gw  aor ind act 3rd pl	attic epic ionic	redupl	aor2</NL><NL>V ei)sa/gw  aor ind act 1st sg	attic epic ionic	redupl	aor2</NL>
ei)sh/lqate => ei)sh/lqate
<NL>V ei)se/rxomai  aor ind act 2nd pl		late	aor1</NL>
ei)sh/lqomen => ei)sh/lqomen
<NL>V ei)se/rxomai  aor ind act 1st pl			aor2</NL>
ei)si/asin => ei)si/asin
<NL>V ei)si/a_sin,ei)/seimi  pres ind act 3rd pl		nu_movable	irreg_mi</NL>
ei)si/n => ei)si/n
<NL>V ei)sin,ei)mi/  pres ind act 3rd pl		enclitic nu_movable	irreg_mi</NL>
ei)saga/gh| => ei)saga/gh|
<NL>V ei)sa/gw  aor subj mp 2nd sg		redupl	aor2</NL><NL>V ei)sa/gw  aor subj act 3rd sg		redupl	aor2</NL>
ei)sagagei=n => ei)sagagei=n
<NL>V ei)sa/gw  aor inf act	attic epic doric	contr redupl	aor2</NL>
ei)sakousqh/sontai => ei)sakousqh/sontai
<NL>V ei)sakou/w  fut ind pass 3rd pl			aor_pass,reg_conj</NL>
ei)sakousqei/s => ei)sakousqei/s
<NL>P ei)sakou/w  aor part pass masc nom/voc sg			aor_pass,reg_conj</NL>
ei)sakou/sontai => ei)sakou/sontai
<NL>V ei)sakou/w  fut ind mid 3rd pl			reg_fut,reg_conj</NL>
ei)sde/comai => ei)sde/comai
<NL>V ei)sde/xomai  aor subj mid 1st sg	epic	short_subj	aor1,reg_conj</NL><NL>V ei)sde/xomai  fut ind mid 1st sg			reg_fut,reg_conj</NL>
ei)sdramou=sa => ei)sdramou=sa
<NL>P ei)stre/xw  aor part act fem nom/voc sg	attic epic doric ionic		aor2</NL>
ei)selh/luqan => (no result)
ei)seleu/sesqai => ei)seleu/sesqai
<NL>V ei)se/rxomai  fut inf mid			reg_fut</NL>
ei)seleu/setai => ei)seleu/setai
<NL>V ei)se/rxomai  fut ind mid 3rd sg			reg_fut</NL>
ei)seleu/somai => ei)seleu/somai
<NL>V ei)se/rxomai  fut ind mid 1st sg			reg_fut</NL>
ei)seleu/sontai => ei)seleu/sontai
<NL>V ei)se/rxomai  fut ind mid 3rd pl			reg_fut</NL>
ei)selhlu/qate => ei)selhlu/qate
<NL>V ei)se/rxomai  perf ind act 2nd pl		attic_redupl	perf_act</NL>
ei)selqa/tw => ei)selqa/tw
<NL>V ei)se/rxomai  aor imperat act 3rd sg		late	aor1</NL>
ei)selqei=n => ei)selqei=n
<NL>V ei)se/rxomai  aor inf act	attic epic doric	contr	aor2</NL>
ei)selqou/shs => ei)selqou/shs
<NL>P ei)se/rxomai  aor part act fem gen sg	attic epic ionic		aor2</NL>
ei)selqou=sa => ei)selqou=sa
<NL>P ei)se/rxomai  aor part act fem nom/voc sg	attic epic doric ionic		aor2</NL>
ei)selqou=sai => ei)selqou=sai
<NL>P ei)se/rxomai  aor part act fem nom/voc pl	attic epic doric ionic		aor2</NL>
ei)selqo/nta => ei)selqo/nta
<NL>P ei)se/rxomai  aor part act neut nom/voc/acc pl			aor2</NL><NL>P ei)se/rxomai  aor part act masc acc sg			aor2</NL>
ei)selqo/ntes => ei)selqo/ntes
<NL>P ei)se/rxomai  aor part act masc nom/voc pl			aor2</NL>
ei)selqo/nti => ei)selqo/nti
<NL>P ei)se/rxomai  aor part act masc/neut dat sg			aor2</NL>
ei)selqo/ntos => ei)selqo/ntos
<NL>P ei)se/rxomai  aor part act masc/neut gen sg			aor2</NL>
ei)selqo/ntwn => ei)selqo/ntwn
<NL>P ei)se/rxomai  aor part act masc/neut gen pl			aor2</NL><NL>V ei)se/rxomai  aor imperat act 3rd pl			aor2</NL>
ei)selqw/n => ei)selqw/n
<NL>P ei)se/rxomai  aor part act masc nom sg			aor2</NL>
ei)sene/gkwsin => ei)sene/gkwsin
<NL>V ei)sfe/rw  aor subj act 3rd pl		nu_movable	aor1</NL>
ei)sene/gkh|s => ei)sene/gkh|s
<NL>V ei)sfe/rw  aor subj act 2nd sg			aor1</NL>
ei)senegkei=n => ei)senegkei=n
<NL>V ei)sfe/rw  aor inf act	attic epic doric	contr	aor2</NL>
ei)seph/dhsen => ei)seph/dhsen
<NL>V ei)sphda/w  aor ind act 3rd sg	attic ionic	nu_movable	aor1,aw_denom</NL>
ei)seporeu/eto => ei)seporeu/eto
<NL>V ei)sporeu/w  imperf ind mp 3rd sg			w_stem,euw</NL>
ei)serxe/sqwsan => ei)serxe/sqwsan
<NL>V ei)se/rxomai  pres imperat mp 3rd pl			w_stem</NL>
ei)serxome/nhn => ei)serxome/nhn
<NL>P ei)se/rxomai  pres part mp fem acc sg	attic epic ionic		w_stem</NL>
ei)serxome/nou => ei)serxome/nou
<NL>P ei)se/rxomai  pres part mp masc/neut gen sg			w_stem</NL>
ei)serxome/nous => ei)serxome/nous
<NL>P ei)se/rxomai  pres part mp masc acc pl			w_stem</NL>
ei)serxo/menoi => ei)serxo/menoi
<NL>P ei)se/rxomai  pres part mp masc nom/voc pl			w_stem</NL>
ei)serxo/menon => ei)serxo/menon
<NL>P ei)se/rxomai  pres part mp masc acc sg			w_stem</NL><NL>P ei)se/rxomai  pres part mp neut nom/voc/acc sg			w_stem</NL>
ei)serxo/menos => ei)serxo/menos
<NL>P ei)se/rxomai  pres part mp masc nom sg			w_stem</NL>
ei)shkou/sqh => ei)shkou/sqh
<NL>V ei)sakou/w  aor ind pass 3rd sg	attic epic ionic		aor_pass,reg_conj</NL>
ei)shne/gkamen => ei)shne/gkamen
<NL>V ei)sfe/rw  aor ind act 1st pl			aor1</NL>
ei)sie/nai => ei)sie/nai
<NL>V ei)/seimi  pres inf act			irreg_mi</NL><NL>V ei)si/hmi  pres inf act			irreg_mi</NL>
ei)sin => ei)sin
<NL>V ei)mi/  pres ind act 3rd pl		enclitic nu_movable	irreg_mi</NL>
ei)skalesa/menos => ei)skalesa/menos
<NL>P ei)skale/w  aor part mid masc nom sg			aor1,e_stem</NL>
ei)sporeuome/nous => ei)sporeuome/nous
<NL>P ei)sporeu/w  pres part mp masc acc pl			w_stem,euw</NL><NL>P ei)sporeu/w  pres part mp masc acc pl			w_stem,euw</NL>
ei)sporeuome/nwn => ei)sporeuome/nwn
<NL>P ei)sporeu/w  pres part mp fem gen pl			w_stem,euw</NL><NL>P ei)sporeu/w  pres part mp masc/neut gen pl			w_stem,euw</NL><NL>P ei)sporeu/w  pres part mp fem gen pl			w_stem,euw</NL><NL>P ei)sporeu/w  pres part mp masc/neut gen pl			w_stem,euw</NL>
ei)sporeuo/menai => ei)sporeuo/menai
<NL>P ei)sporeu/w  pres part mp fem nom/voc pl			w_stem,euw</NL><NL>P ei)sporeu/w  pres part mp fem nom/voc pl			w_stem,euw</NL>
ei)sporeuo/menoi => ei)sporeuo/menoi
<NL>P ei)sporeu/w  pres part mp masc nom/voc pl			w_stem,euw</NL><NL>P ei)sporeu/w  pres part mp masc nom/voc pl			w_stem,euw</NL>
ei)sporeuo/menon => ei)sporeuo/menon
<NL>P ei)sporeu/w  pres part mp masc acc sg			w_stem,euw</NL><NL>P ei)sporeu/w  pres part mp neut nom/voc/acc sg			w_stem,euw</NL><NL>P ei)sporeu/w  pres part mp masc acc sg			w_stem,euw</NL><NL>P ei)sporeu/w  pres part mp neut nom/voc/acc sg			w_stem,euw</NL>
ei)sporeuo/menos => ei)sporeuo/menos
<NL>P ei)sporeu/w  pres part mp masc nom sg			w_stem,euw</NL><NL>P ei)sporeu/w  pres part mp masc nom sg			w_stem,euw</NL>
ei)sporeu/etai => ei)sporeu/etai
<NL>V ei)sporeu/w  pres ind mp 3rd sg			w_stem,euw</NL><NL>V ei)sporeu/w  pres ind mp 3rd sg			w_stem,euw</NL>
ei)sporeu/ontai => ei)sporeu/ontai
<NL>V ei)sporeu/w  pres ind mp 3rd pl			w_stem,euw</NL><NL>V ei)sporeu/w  pres ind mp 3rd pl			w_stem,euw</NL>
ei)sfe/reis => ei)sfe/reis
<NL>V ei)sfe/rw  pres ind act 2nd sg			w_stem</NL>
ei)sfe/retai => ei)sfe/retai
<NL>V ei)sfe/rw  pres ind mp 3rd sg			w_stem</NL>
ei)sfe/rwsin => ei)sfe/rwsin
<NL>V ei)sfe/rw  pres subj act 3rd pl		nu_movable	w_stem</NL>
ei)so/dou => ei)so/dou
<NL>N ei)/sodos  fem gen sg			os_ou</NL>
ei)sh/|ei => ei)sh/|ei
<NL>V ei)/seimi  imperf ind act 3rd sg			irreg_mi</NL>
ei)sh=lqen => ei)sh=lqen
<NL>V ei)se/rxomai  aor ind act 3rd sg		nu_movable late	aor1</NL><NL>V ei)se/rxomai  aor ind act 3rd sg		nu_movable	aor2</NL>
ei)sh=lqes => ei)sh=lqes
<NL>V ei)se/rxomai  aor ind act 2nd sg			aor2</NL>
ei)sh=lqon => ei)sh=lqon
<NL>V ei)se/rxomai  aor ind act 3rd pl			aor2</NL><NL>V ei)se/rxomai  aor ind act 1st sg			aor2</NL>
ei)wqo/s => ei)wqo/s
<NL>P e)/qw  perf part act neut nom/voc/acc sg			perf_act</NL>
ei)w/qei => ei)w/qei
<NL>V e)/qw  plup ind act 3rd sg	attic epic	contr	perf_act</NL>
ei(lkwme/nos => (no result)
ei(sth/kei => ei(sth/kei
<NL>V i(/sthmi  plup ind act 3rd sg	attic epic	contr	perf_act</NL>
ei(sth/keisan => ei(sth/keisan
<NL>V i(/sthmi  plup ind act 3rd pl	attic	late	perf_act</NL>
ei)/ => ei)/
<NL>N ei) 		proclitic indeclform	conj</NL>
ei)/a => ei)/a
<NL>V ei)/a_,e)a/w  imperf ind act 3rd sg	epic	contr	aw_pr,a_stem</NL><NL>V ei)/a_,e)a/w  pres imperat act 2nd sg	epic	contr	aw_pr,a_stem</NL><NL>V ei)/a_,e)a/w  imperf ind act 3rd sg		syll_augment contr	aw_pr,a_stem</NL><NL>V ei)/a_,e)a/w  imperf ind act 3rd sg	epic	syll_augment contr unaugmented	aw_pr,a_stem</NL>
ei)/asan => ei)/asan
<NL>V ei)/a_san,e)a/w  aor ind act 3rd pl	attic epic doric aeolic	syll_augment	aor1,a_stem</NL><NL>V ei)a/zw  aor ind act 3rd pl	homeric ionic	unaugmented	aor1,azw</NL>
ei)/asen => ei)/asen
<NL>V ei)/a_sen,e)a/w  aor ind act 3rd sg	attic epic doric aeolic	syll_augment nu_movable	aor1,a_stem</NL><NL>V ei)a/zw  aor ind act 3rd sg	homeric ionic	unaugmented nu_movable	aor1,azw</NL>
ei)/damen => (no result)
ei)/dei => ei)/dei
<NL>V ei)/domai  pres ind mid 2nd sg			w_stem,reg_conj</NL><NL>N ei)_/dei,ei)=dos  neut nom/voc/acc dual	attic epic	contr	hs_eos</NL><NL>N ei)_/dei+,ei)=dos  neut dat sg	epic ionic		hs_eos</NL><NL>N ei)_/dei,ei)=dos  neut dat sg		contr	hs_eos</NL>
ei)/dete => ei)/dete
<NL>V ei)=don  aor ind act 2nd pl		syll_augment	aor2</NL><NL>V oi)=da  perf subj act 2nd pl	epic	short_subj	perf2_act</NL>
ei)/domen => ei)/domen
<NL>V ei)=don  aor ind act 1st pl		syll_augment	aor2</NL><NL>V oi)=da  perf subj act 1st pl	epic	short_subj	perf2_act</NL>
ei)/dous => ei)/dous
<NL>N ei)_/dous,ei)=dos  neut gen sg	attic epic doric	contr	hs_eos</NL>
ei)/dwla => ei)/dwla
<NL>N ei)/dwlon  neut nom/voc/acc pl			os_ou</NL>
ei)/dwlon => ei)/dwlon
<NL>N ei)/dwlon  neut nom/voc/acc sg			os_ou</NL>
ei)/h => ei)/h
<NL>V e)a/w  imperf ind act 3rd sg	epic doric	contr	aw_pr,a_stem</NL><NL>V e)a/w  pres imperat act 2nd sg	epic doric	contr	aw_pr,a_stem</NL><NL>V e)a/w  imperf ind act 3rd sg	doric	syll_augment contr	aw_pr,a_stem</NL><NL>V e)a/w  imperf ind act 3rd sg	epic doric	syll_augment contr unaugmented poetic	aw_pr,a_stem</NL><NL>V ei)mi/  pres opt act 3rd sg			irreg_mi</NL>
ei)/kosi => ei)/kosi
<NL>N ei)/kosi 		indeclform	numeral</NL>
ei)/lhfa => ei)/lhfa
<NL>V lamba/nw  perf ind act 1st sg			perf_act</NL>
ei)/lhfas => ei)/lhfas
<NL>V lamba/nw  perf ind act 2nd sg			perf_act</NL>
ei)/lhfen => ei)/lhfen
<NL>V lamba/nw  plup ind act 3rd pl	epic doric aeolic		perf_act</NL><NL>V lamba/nw  perf ind act 3rd sg		nu_movable	perf_act</NL>
ei)/camen => ei)/camen
<NL>V ei)/kw  aor ind act 1st pl			aor1,reg_conj</NL><NL>V ei)/kw  aor ind act 1st pl	homeric ionic	syll_augment unaugmented	aor1,reg_conj</NL>
ei)/pas => ei)/pas
<NL>P ei)/pa_s,ei)=pon  aor part act masc nom/voc sg	attic epic ionic		aor1</NL>
ei)/pate => ei)/pate
<NL>V ei)=pon  aor imperat act 2nd pl	epic ionic		aor1</NL><NL>V ei)=pon  aor ind act 2nd pl	epic ionic		aor1</NL><NL>V ei)=pon  aor ind act 2nd pl	epic ionic	syll_augment unaugmented	aor1</NL>
ei)/per => ei)/per
<NL>N ei)/per 		indeclform	conj</NL>
ei)/phte => ei)/phte
<NL>V ei)=pon  aor subj act 2nd pl	epic ionic		aor1</NL><NL>V ei)=pon  aor subj act 2nd pl			aor2</NL>
ei)/pw => ei)/pw
<NL>V ei)=pon  aor ind mid 2nd sg	epic ionic		aor1</NL><NL>V ei)=pon  aor subj act 1st sg	epic ionic		aor1</NL><NL>V ei)=pon  aor subj act 1st sg			aor2</NL><NL>V ei)=pon  aor ind mid 2nd sg	epic ionic	syll_augment unaugmented	aor1</NL><NL>N ei)=pos  masc nom/voc/acc dual			os_ou</NL><NL>N ei)=pos  masc gen sg	doric aeolic		os_ou</NL>
ei)/pwmen => ei)/pwmen
<NL>V ei)=pon  aor subj act 1st pl	epic ionic		aor1</NL><NL>V ei)=pon  aor subj act 1st pl			aor2</NL>
ei)/pwsin => ei)/pwsin
<NL>V ei)=pon  aor subj act 3rd pl	epic ionic	nu_movable	aor1</NL><NL>V ei)=pon  aor subj act 3rd pl		nu_movable	aor2</NL>
ei)/ph| => ei)/ph|
<NL>V ei)=pon  aor subj mid 2nd sg	epic ionic		aor1</NL><NL>V ei)=pon  aor subj act 3rd sg	epic ionic		aor1</NL><NL>V ei)=pon  aor subj mp 2nd sg			aor2</NL><NL>V ei)=pon  aor subj act 3rd sg			aor2</NL>
ei)/ph|s => ei)/ph|s
<NL>V ei)=pon  aor subj act 2nd sg	epic ionic		aor1</NL><NL>V ei)=pon  aor subj act 2nd sg			aor2</NL>
ei)/rhka => ei)/rhka
<NL>V e)rw=  perf ind act 1st sg			perf_act,e_stem</NL>
ei)/rhkan => (no result)
ei)/rhkas => ei)/rhkas
<NL>V e)rw=  perf ind act 2nd sg			perf_act,e_stem</NL>
ei)/rhken => ei)/rhken
<NL>V e)rw=  plup ind act 3rd pl	epic doric aeolic		perf_act,e_stem</NL><NL>V e)rw=  perf ind act 3rd sg		nu_movable	perf_act,e_stem</NL>
ei)/s => ei)/s
<NL>N ei)s 		proclitic indeclform	prep</NL>
ei)/selqe => ei)/selqe
<NL>V ei)se/rxomai  aor imperat act 2nd sg			aor2</NL><NL>V ei)se/rxomai  aor ind act 3rd sg	homeric ionic	unaugmented late	aor1</NL><NL>V ei)se/rxomai  aor ind act 3rd sg	homeric ionic	unaugmented	aor2</NL>
ei)/sodon => ei)/sodon
<NL>N ei)/sodos  fem acc sg			os_ou</NL>
ei)/sodos => ei)/sodos
<NL>N ei)/sodos  fem nom sg			os_ou</NL>
ei)/te => ei)/te
<NL>N ei)/te 		indeclform	adverb</NL>
ei)/xamen => (no result)
ei)/xete => ei)/xete
<NL>V e)/xw  imperf ind act 2nd pl		syll_augment	w_stem,reg_conj</NL>
ei)/xomen => ei)/xomen
<NL>V e)/xw  imperf ind act 1st pl		syll_augment	w_stem,reg_conj</NL>
ei)/xosan => (no result)
ei)/wn => ei)/wn
<NL>V e)a/w  imperf ind act 3rd pl	epic	contr	aw_pr,a_stem</NL><NL>V e)a/w  imperf ind act 1st sg	epic	contr	aw_pr,a_stem</NL><NL>V e)a/w  imperf ind act 3rd pl		syll_augment contr	aw_pr,a_stem</NL><NL>V e)a/w  imperf ind act 1st sg		syll_augment contr	aw_pr,a_stem</NL><NL>V e)a/w  imperf ind act 3rd pl	epic	syll_augment contr unaugmented	aw_pr,a_stem</NL><NL>V e)a/w  imperf ind act 1st sg	epic	syll_augment contr unaugmented	aw_pr,a_stem</NL>
ei(/lato => ei(/lato
<NL>V ai(re/w  aor ind mid 3rd sg		syll_augment late	aor1</NL>
ei(/lkusan => ei(/lkusan
<NL>V e(/lkw  aor ind act 3rd pl		syll_augment	aor1,reg_conj</NL>
ei(/lkusen => ei(/lkusen
<NL>V e(/lkw  aor ind act 3rd sg		syll_augment nu_movable	aor1,reg_conj</NL>
ei(/neken => ei(/neken
<NL>N e(/neka 	epic ionic	poetic indeclform	prep</NL>
ei)= => ei)=
<NL>N ei) 		proclitic indeclform	conj</NL><NL>V ei)=mi  pres ind act 2nd sg			irreg_mi</NL><NL>V ei)mi/  pres ind act 2nd sg			irreg_mi</NL>
ei)=dan => (no result)
ei)=den => ei)=den
<NL>V ei)=don  aor ind act 3rd sg		syll_augment nu_movable	aor2</NL>
ei)=des => ei)=des
<NL>V ei)=don  aor ind act 2nd sg		syll_augment	aor2</NL>
ei)=don => ei)=don
<NL>V ei)=don  aor ind act 3rd pl		syll_augment	aor2</NL><NL>V ei)=don  aor ind act 1st sg		syll_augment	aor2</NL>
ei)=dos => ei)=dos
<NL>N ei)=dos  neut nom/voc/acc sg			hs_eos</NL>
ei)=nai => ei)=nai
<NL>V ei)mi/  pres inf act			irreg_mi</NL>
ei)=pa => ei)=pa
<NL>V ei)=pon  aor ind act 1st sg	epic ionic		aor1</NL><NL>V ei)=pon  aor ind act 1st sg	epic ionic	syll_augment unaugmented	aor1</NL>
ei)=pan => ei)=pan
<NL>P ei)=pon  aor part act neut nom/voc/acc sg	epic ionic		aor1</NL><NL>V ei)=pon  aor ind act 3rd pl	epic ionic		aor1</NL><NL>V ei)=pon  aor ind act 3rd pl	epic ionic	syll_augment unaugmented	aor1</NL>
ei)=pas => ei)=pas
<NL>V ei)=pon  aor ind act 2nd sg	epic ionic		aor1</NL><NL>V ei)=pon  aor ind act 2nd sg	epic ionic	syll_augment unaugmented	aor1</NL>
ei)=pe => ei)=pe
<NL>V ei)=pon  aor ind act 3rd sg	epic ionic		aor1</NL><NL>V ei)=pon  aor imperat act 2nd sg			aor2</NL><NL>V ei)=pon  aor ind act 3rd sg			aor2</NL><NL>V ei)=pon  aor ind act 3rd sg	epic ionic	syll_augment unaugmented	aor1</NL><NL>V ei)=pon  aor ind act 3rd sg	homeric ionic	syll_augment unaugmented	aor2</NL><NL>N ei)=pos  masc voc sg			os_ou</NL>
ei)=pen => ei)=pen
<NL>V ei)=pon  aor ind act 3rd sg	epic ionic	nu_movable	aor1</NL><NL>V ei)=pon  aor ind act 3rd sg		nu_movable	aor2</NL><NL>V ei)=pon  aor ind act 3rd sg	epic ionic	syll_augment unaugmented nu_movable	aor1</NL><NL>V ei)=pon  aor ind act 3rd sg	homeric ionic	syll_augment unaugmented nu_movable	aor2</NL>
ei)=pes => ei)=pes
<NL>V ei)=pon  aor ind act 2nd sg			aor2</NL><NL>V ei)=pon  aor ind act 2nd sg	homeric ionic	syll_augment unaugmented	aor2</NL>
ei)=pon => ei)=pon
<NL>V ei)=pon  aor imperat act 2nd sg	epic ionic		aor1</NL><NL>V ei)=pon  aor ind act 3rd pl			aor2</NL><NL>V ei)=pon  aor ind act 1st sg			aor2</NL><NL>V ei)=pon  aor ind act 3rd pl	homeric ionic	syll_augment unaugmented	aor2</NL><NL>V ei)=pon  aor ind act 1st sg	homeric ionic	syll_augment unaugmented	aor2</NL><NL>N ei)=pos  masc acc sg			os_ou</NL>
ei)=ta => ei)=ta
<NL>N ei)=ta 		indeclform	adverb</NL>
ei)=ten => (no result)
ei)=xan => (no result)
ei)=xen => ei)=xen
<NL>V e)/xw  imperf ind act 3rd sg		syll_augment nu_movable	w_stem,reg_conj</NL>
ei)=xes => ei)=xes
<NL>V e)/xw  imperf ind act 2nd sg		syll_augment	w_stem,reg_conj</NL>
ei)=xon => ei)=xon
<NL>V e)/xw  imperf ind act 3rd pl		syll_augment	w_stem,reg_conj</NL><NL>V e)/xw  imperf ind act 1st sg		syll_augment	w_stem,reg_conj</NL>
ei(=lkon => ei(=lkon
<NL>V e(/lkw  imperf ind act 3rd pl		syll_augment	w_stem,reg_conj</NL><NL>V e(/lkw  imperf ind act 1st sg		syll_augment	w_stem,reg_conj</NL>
ei(=s => ei(=s
<NL>N ei(=s  masc nom sg		indeclform	irreg_decl3</NL>
eu)a/restoi => eu)a/restoi
<NL>N eu)a/restos  masc/fem nom/voc pl			os_on</NL>
eu)a/reston => eu)a/reston
<NL>N eu)a/restos  masc/fem acc sg			os_on</NL><NL>N eu)a/restos  neut nom/voc/acc sg			os_on</NL>
eu)a/restos => eu)a/restos
<NL>N eu)a/restos  masc/fem nom sg			os_on</NL>
eu)agge/lion => eu)agge/lion
<NL>N eu)agge/lion  neut nom/voc/acc sg			os_ou</NL><NL>V eu)aggele/w  imperf ind act 3rd pl	doric	unaugmented poetic	ew_pr,ew_denom</NL><NL>V eu)aggele/w  imperf ind act 1st sg	doric	unaugmented poetic	ew_pr,ew_denom</NL>
eu)aggeli/zesqai => eu)aggeli/zesqai
<NL>V eu)aggeli/zomai  pres inf mp			w_stem,izw</NL>
eu)aggeli/zetai => eu)aggeli/zetai
<NL>V eu)aggeli/zomai  pres ind mp 3rd sg			w_stem,izw</NL>
eu)aggeli/zomai => eu)aggeli/zomai
<NL>V eu)aggeli/zomai  pres ind mp 1st sg			w_stem,izw</NL>
eu)aggeli/zontai => eu)aggeli/zontai
<NL>V eu)aggeli/zomai  pres ind mp 3rd pl			w_stem,izw</NL>
eu)aggeli/zwmai => eu)aggeli/zwmai
<NL>V eu)aggeli/zomai  pres subj mp 1st sg			w_stem,izw</NL>
eu)aggeli/ou => eu)aggeli/ou
<NL>N eu)agge/lion  neut gen sg			os_ou</NL>
eu)aggeli/sai => (no result)
eu)aggeli/sasqai => eu)aggeli/sasqai
<NL>V eu)aggeli/zomai  aor inf mp			aor1,izw</NL>
eu)aggeli/shtai => eu)aggeli/shtai
<NL>V eu)aggeli/zomai  aor subj mp 3rd sg			aor1,izw</NL>
eu)aggeli/swmai => eu)aggeli/swmai
<NL>V eu)aggeli/zomai  aor subj mp 1st sg			aor1,izw</NL>
eu)aggeli/w| => eu)aggeli/w|
<NL>N eu)agge/lion  neut dat sg			os_ou</NL>
eu)aggelizome/nou => eu)aggelizome/nou
<NL>P eu)aggeli/zomai  pres part mp masc/neut gen sg			w_stem,izw</NL>
eu)aggelizome/nwn => eu)aggelizome/nwn
<NL>P eu)aggeli/zomai  pres part mp fem gen pl			w_stem,izw</NL><NL>P eu)aggeli/zomai  pres part mp masc/neut gen pl			w_stem,izw</NL>
eu)aggelizome/nw| => eu)aggelizome/nw|
<NL>P eu)aggeli/zomai  pres part mp masc/neut dat sg			w_stem,izw</NL>
eu)aggelizo/meqa => eu)aggelizo/meqa
<NL>V eu)aggeli/zomai  pres ind mp 1st pl			w_stem,izw</NL><NL>V eu)aggeli/zomai  imperf ind mp 1st pl	homeric ionic	unaugmented	w_stem,izw</NL>
eu)aggelizo/menoi => eu)aggelizo/menoi
<NL>P eu)aggeli/zomai  pres part mp masc nom/voc pl			w_stem,izw</NL>
eu)aggelizo/menos => eu)aggelizo/menos
<NL>P eu)aggeli/zomai  pres part mp masc nom sg			w_stem,izw</NL>
eu)aggelisame/nou => eu)aggelisame/nou
<NL>P eu)aggeli/zomai  aor part mp masc/neut gen sg			aor1,izw</NL>
eu)aggelisame/nwn => eu)aggelisame/nwn
<NL>P eu)aggeli/zomai  aor part mp fem gen pl			aor1,izw</NL><NL>P eu)aggeli/zomai  aor part mp masc/neut gen pl			aor1,izw</NL>
eu)aggelisqe/n => eu)aggelisqe/n
<NL>P eu)aggeli/zomai  aor part mp neut nom/voc/acc sg			aor_pass,izw</NL>
eu)aggelisqe/ntes => eu)aggelisqe/ntes
<NL>P eu)aggeli/zomai  aor part mp masc nom/voc pl			aor_pass,izw</NL>
eu)aggelista/s => eu)aggelista/s
<NL>N eu)aggelista_/s,eu)aggelisth/s  masc acc pl			hs_ou</NL><NL>N eu)aggelista_/s,eu)aggelisth/s  masc nom sg	epic doric aeolic		hs_ou</NL>
eu)aggelistou= => eu)aggelistou=
<NL>N eu)aggelisth/s  masc gen sg			hs_ou</NL>
eu)are/stous => eu)are/stous
<NL>N eu)a/restos  masc/fem acc pl			os_on</NL>
eu)are/stws => eu)are/stws
<NL>N eu)a/restos  adverbial			os_on</NL><NL>N eu)a/restos  masc/fem acc pl	doric		os_on</NL>
eu)arestei=tai => eu)arestei=tai
<NL>V eu)areste/w  pres ind mp 3rd sg	attic epic	contr	ew_pr,ew_denom</NL>
eu)aresthke/nai => (no result)
eu)aresth=sai => eu)aresth=sai
<NL>V eu)areste/w  aor inf act			aor1,ew_denom</NL>
eu)gene/steroi => eu)gene/steroi
<NL>N eu)genh/s  masc nom/voc comp pl			hs_es</NL>
eu)genh/s => eu)genh/s
<NL>N eu)genh/s  masc/fem nom sg			hs_es</NL>
eu)genei=s => eu)genei=s
<NL>N eu)genh/s  masc/fem acc pl		contr	hs_es</NL><NL>N eu)genh/s  masc/fem nom/voc pl	attic epic	contr	hs_es</NL>
eu)dokh/santes => eu)dokh/santes
<NL>P eu)doke/w  aor part act masc nom/voc pl			aor1,ew_denom</NL>
eu)doki/a => eu)doki/a
<NL>N eu)doki/a_,eu)doki/a  fem nom/voc/acc dual			h_hs</NL><NL>N eu)doki/a_,eu)doki/a  fem nom/voc sg	attic doric aeolic		h_hs</NL>
eu)doki/an => eu)doki/an
<NL>N eu)doki/a_n,eu)doki/a  fem acc sg	attic doric aeolic		h_hs</NL>
eu)doki/as => eu)doki/as
<NL>N eu)doki/a_s,eu)doki/a  fem acc pl			h_hs</NL><NL>N eu)doki/a_s,eu)doki/a  fem gen sg	attic doric aeolic		h_hs</NL>
eu)dokei= => eu)dokei=
<NL>V eu)doke/w  pres ind mp 2nd sg	attic epic doric ionic	contr	ew_pr,ew_denom</NL><NL>V eu)doke/w  pres ind act 3rd sg	attic epic doric ionic	contr	ew_pr,ew_denom</NL>
eu)dokou=men => eu)dokou=men
<NL>V eu)doke/w  imperf ind act 1st pl	attic epic doric	contr	ew_pr,ew_denom</NL><NL>V eu)doke/w  pres ind act 1st pl	attic epic doric	contr	ew_pr,ew_denom</NL><NL>V eu)doke/w  imperf ind act 1st pl	attic epic doric	syll_augment contr unaugmented	ew_pr,ew_denom</NL>
eu)dokw= => eu)dokw=
<NL>V eu)doke/w  pres subj act 1st sg	attic epic doric	contr	ew_pr,ew_denom</NL><NL>V eu)doke/w  pres ind act 1st sg	attic epic doric	contr	ew_pr,ew_denom</NL>
eu)do/khsa => eu)do/khsa
<NL>V eu)doke/w  aor ind act 1st sg	homeric ionic	unaugmented	aor1,ew_denom</NL>
eu)do/khsas => eu)do/khsas
<NL>V eu)doke/w  aor ind act 2nd sg	homeric ionic	unaugmented	aor1,ew_denom</NL>
eu)do/khsen => eu)do/khsen
<NL>V eu)doke/w  aor ind act 3rd sg	homeric ionic	unaugmented nu_movable	aor1,ew_denom</NL>
eu)erge/tai => eu)erge/tai
<NL>N eu)erge/ths  masc nom/voc pl			hs_ou</NL><NL>N eu)erge/ta_|,eu)erge/ths  masc dat sg	doric aeolic		hs_ou</NL>
eu)ergesi/as => eu)ergesi/as
<NL>N eu)ergesi/a_s,eu)ergesi/a  fem acc pl			h_hs</NL><NL>N eu)ergesi/a_s,eu)ergesi/a  fem gen sg	attic doric aeolic		h_hs</NL>
eu)ergesi/a| => eu)ergesi/a|
<NL>N eu)ergesi/ai,eu)ergesi/a  fem nom/voc pl			h_hs</NL><NL>N eu)ergesi/a_|,eu)ergesi/a  fem dat sg	attic doric aeolic		h_hs</NL>
eu)ergetw=n => eu)ergetw=n
<NL>N eu)erge/ths  masc gen pl			hs_ou</NL><NL>P eu)ergete/w  pres part act masc nom sg	attic epic doric	contr	ew_pr,ew_denom</NL>
eu)hgge/lisen => (no result)
eu)hggeli/zeto => eu)hggeli/zeto
<NL>V eu)aggeli/zomai  imperf ind mp 3rd sg			w_stem</NL>
eu)hggeli/zonto => eu)hggeli/zonto
<NL>V eu)aggeli/zomai  imperf ind mp 3rd pl			w_stem</NL>
eu)hggeli/sato => (no result)
eu)hggeli/sqh => (no result)
eu)hggelisa/meqa => (no result)
eu)hggelisa/mhn => (no result)
eu)hggelisme/noi => eu)hggelisme/noi
<NL>P eu)aggeli/zomai  perf part mp masc nom/voc pl			perfp_d</NL>
eu)qe/ws => eu)qe/ws
<NL>N eu)qe/ws 		indeclform	adverb</NL><NL>N eu)qh/s  adverbial	epic doric ionic aeolic		hs_es</NL><NL>N eu)qu/s1  adverbial			us_eia_u</NL><NL>N eu)qu/s2 		indeclform	adverb</NL>
eu)qei/as => eu)qei/as
<NL>N eu)qei_/a_s,eu)qei=a  fem acc pl			a_hs</NL><NL>N eu)qei_/a_s,eu)qei=a  fem gen sg	attic doric aeolic		a_hs</NL><NL>N eu)qei/a_s,eu)qu/s1  fem acc pl			us_eia_u</NL><NL>N eu)qei/a_s,eu)qu/s1  fem gen sg	doric aeolic		us_eia_u</NL>
eu)qei=a => eu)qei=a
<NL>N eu)qei=a  fem nom/voc sg			a_hs</NL><NL>N eu)qu/s1  fem nom/voc sg			us_eia_u</NL>
eu)qei=an => eu)qei=an
<NL>N eu)qei=a  fem acc sg			a_hs</NL><NL>N eu)qu/s1  fem acc sg			us_eia_u</NL>
eu)qudromh/samen => eu)qudromh/samen
<NL>V eu)qudrome/w  aor ind act 1st pl	homeric ionic	unaugmented	aor1,ew_denom</NL>
eu)qudromh/santes => eu)qudromh/santes
<NL>P eu)qudrome/w  aor part act masc nom/voc pl			aor1,ew_denom</NL>
eu)qumei= => eu)qumei=
<NL>V eu)qu_mei=,eu)qume/w  pres ind mp 2nd sg	attic epic doric ionic	contr	ew_pr,ew_denom</NL><NL>V eu)qu_mei=,eu)qume/w  pres ind act 3rd sg	attic epic doric ionic	contr	ew_pr,ew_denom</NL>
eu)qumei=n => eu)qumei=n
<NL>V eu)qu_mei=n,eu)qume/w  pres inf act	attic epic doric	contr	ew_pr,ew_denom</NL>
eu)qumei=te => eu)qumei=te
<NL>V eu)qu_mei=te,eu)qume/w  pres imperat act 2nd pl	attic epic	contr	ew_pr,ew_denom</NL><NL>V eu)qu_mei=te,eu)qume/w  pres opt act 2nd pl			ew_pr,ew_denom</NL><NL>V eu)qu_mei=te,eu)qume/w  pres ind act 2nd pl	attic epic	contr	ew_pr,ew_denom</NL><NL>V eu)qu_mei=te,eu)qume/w  imperf ind act 2nd pl	attic epic	contr unaugmented	ew_pr,ew_denom</NL>
eu)qu/mws => eu)qu/mws
<NL>N eu)qu_/mws,eu)/qumos  adverbial			os_on</NL><NL>N eu)qu_/mws,eu)/qumos  masc/fem acc pl	doric		os_on</NL>
eu)qu/nontos => eu)qu/nontos
<NL>P eu)qu_/nontos,eu)qu/nw  pres part act masc/neut gen sg			w_stem,unw</NL>
eu)qu/s => eu)qu/s
<NL>N eu)qu/s1  masc nom sg			us_eia_u</NL><NL>N eu)qu/s2 		indeclform	adverb</NL>
eu)qu/thtos => eu)qu/thtos
<NL>N eu)qu/ths  fem gen sg			s_tos</NL>
eu)kai/rou => eu)kai/rou
<NL>N eu)/kairos  masc/fem/neut gen sg			os_on</NL>
eu)kai/roun => eu)kai/roun
<NL>V eu)kaire/w  imperf ind act 3rd pl	attic epic doric	contr unaugmented	ew_pr,ew_denom</NL><NL>V eu)kaire/w  imperf ind act 1st sg	attic epic doric	contr unaugmented	ew_pr,ew_denom</NL>
eu)kai/rws => eu)kai/rws
<NL>N eu)/kairos  adverbial			os_on</NL><NL>N eu)/kairos  masc/fem acc pl	doric		os_on</NL>
eu)kairh/sh| => eu)kairh/sh|
<NL>V eu)kaire/w  aor subj mid 2nd sg			aor1,ew_denom</NL><NL>V eu)kaire/w  aor subj act 3rd sg			aor1,ew_denom</NL><NL>V eu)kaire/w  fut ind mid 2nd sg			reg_fut,ew_denom</NL>
eu)kairi/an => eu)kairi/an
<NL>N eu)kairi/a_n,eu)kairi/a  fem acc sg	attic doric aeolic		h_hs</NL>
eu)kopw/teron => eu)kopw/teron
<NL>N eu)/kopos  masc acc comp sg			os_on</NL><NL>N eu)/kopos  neut nom/voc/acc comp sg			os_on</NL><NL>N eu)/kopos  adverbial			os_on</NL>
eu)labh/s => eu)labh/s
<NL>N eu)labh/s  masc/fem nom sg			hs_es</NL>
eu)labei/as => eu)labei/as
<NL>N eu)labei/a_s,eu)la/beia  fem acc pl			a_hs</NL><NL>N eu)labei/a_s,eu)la/beia  fem gen sg	attic doric aeolic		a_hs</NL><NL>N eu)labei/a_s,eu)la/beia  fem acc pl	ionic		h_hs</NL><NL>N eu)labei/a_s,eu)la/beia  fem gen sg	attic doric ionic aeolic		h_hs</NL>
eu)labei=s => eu)labei=s
<NL>N eu)labh/s  masc/fem acc pl		contr	hs_es</NL><NL>N eu)labh/s  masc/fem nom/voc pl	attic epic	contr	hs_es</NL>
eu)labhqei/s => eu)labhqei/s
<NL>P eu)labe/omai  aor part pass masc nom/voc sg			aor_pass,ew_denom</NL><NL>P eu)labe/omai  aor part mp masc nom/voc sg			aor_pass,ew_denom</NL>
eu)logh/sas => eu)logh/sas
<NL>P eu)logh/sa_s,eu)loge/w  aor part act masc nom/voc sg	attic epic ionic		aor1,ew_denom</NL>
eu)logh/sw => eu)logh/sw
<NL>V eu)loge/w  aor ind mid 2nd sg			aor1,ew_denom</NL><NL>V eu)loge/w  aor subj act 1st sg			aor1,ew_denom</NL><NL>V eu)loge/w  fut ind act 1st sg			reg_fut,ew_denom</NL><NL>V eu)loge/w  aor ind mid 2nd sg	homeric ionic	syll_augment unaugmented	aor1,ew_denom</NL>
eu)logi/a => eu)logi/a
<NL>N eu)logi/a_,eu)logi/a  fem nom/voc/acc dual			h_hs</NL><NL>N eu)logi/a_,eu)logi/a  fem nom/voc sg	attic doric aeolic		h_hs</NL>
eu)logi/ais => eu)logi/ais
<NL>N eu)logi/a  fem dat pl			h_hs</NL>
eu)logi/an => eu)logi/an
<NL>N eu)logi/a_n,eu)logi/a  fem acc sg	attic doric aeolic		h_hs</NL>
eu)logi/as => eu)logi/as
<NL>N eu)logi/a_s,eu)logi/a  fem acc pl			h_hs</NL><NL>N eu)logi/a_s,eu)logi/a  fem gen sg	attic doric aeolic		h_hs</NL>
eu)logi/a| => eu)logi/a|
<NL>N eu)logi/ai,eu)logi/a  fem nom/voc pl			h_hs</NL><NL>N eu)logi/a_|,eu)logi/a  fem dat sg	attic doric aeolic		h_hs</NL>
eu)logei=n => eu)logei=n
<NL>V eu)loge/w  pres inf act	attic epic doric	contr	ew_pr,ew_denom</NL>
eu)logei=tai => eu)logei=tai
<NL>V eu)loge/w  pres ind mp 3rd sg	attic epic	contr	ew_pr,ew_denom</NL>
eu)logei=te => eu)logei=te
<NL>V eu)loge/w  imperf ind act 2nd pl	attic epic	contr	ew_pr,ew_denom</NL><NL>V eu)loge/w  pres imperat act 2nd pl	attic epic	contr	ew_pr,ew_denom</NL><NL>V eu)loge/w  pres opt act 2nd pl			ew_pr,ew_denom</NL><NL>V eu)loge/w  pres ind act 2nd pl	attic epic	contr	ew_pr,ew_denom</NL><NL>V eu)loge/w  imperf ind act 2nd pl	attic epic	syll_augment contr unaugmented	ew_pr,ew_denom</NL>
eu)loghme/noi => (no result)
eu)loghme/nos => (no result)
eu)loghto/s => eu)loghto/s
<NL>N eu)loghto/s  masc nom sg			os_h_on</NL>
eu)logou=men => eu)logou=men
<NL>V eu)loge/w  imperf ind act 1st pl	attic epic doric	contr	ew_pr,ew_denom</NL><NL>V eu)loge/w  pres ind act 1st pl	attic epic doric	contr	ew_pr,ew_denom</NL><NL>V eu)loge/w  imperf ind act 1st pl	attic epic doric	syll_augment contr unaugmented	ew_pr,ew_denom</NL>
eu)logou=nta => eu)logou=nta
<NL>P eu)loge/w  pres part act neut nom/voc/acc pl	attic epic doric	contr	ew_pr,ew_denom</NL><NL>P eu)loge/w  pres part act masc acc sg	attic epic doric	contr	ew_pr,ew_denom</NL>
eu)logou=ntai => eu)logou=ntai
<NL>V eu)loge/w  pres ind mp 3rd pl	attic epic doric	contr	ew_pr,ew_denom</NL>
eu)logou=ntes => eu)logou=ntes
<NL>P eu)loge/w  pres part act masc nom/voc pl	attic epic doric	contr	ew_pr,ew_denom</NL>
eu)logh=|s => eu)logh=|s
<NL>V eu)loge/w  pres subj act 2nd sg		contr	ew_pr,ew_denom</NL>
eu)logw=n => eu)logw=n
<NL>P eu)loge/w  pres part act masc nom sg	attic epic doric	contr	ew_pr,ew_denom</NL>
eu)lo/ghken => (no result)
eu)lo/ghsen => eu)lo/ghsen
<NL>V eu)loge/w  aor ind act 3rd sg		nu_movable	aor1,ew_denom</NL><NL>V eu)loge/w  aor ind act 3rd sg	homeric ionic	syll_augment unaugmented nu_movable	aor1,ew_denom</NL>
eu)metado/tous => eu)metado/tous
<NL>N eu)meta/dotos  masc/fem acc pl			os_on</NL>
eu)noi/as => eu)noi/as
<NL>N eu)noi/a_s,eu)/noia  fem acc pl			a_hs</NL><NL>N eu)noi/a_s,eu)/noia  fem gen sg	attic doric aeolic		a_hs</NL><NL>N eu)noi/a_s,eu)/noia  fem acc pl	ionic		h_hs</NL><NL>N eu)noi/a_s,eu)/noia  fem gen sg	attic doric ionic aeolic		h_hs</NL><NL>N eu)noi/+a_s,eu)/noia  fem acc pl		poetic	h_hs</NL><NL>N eu)noi/+a_s,eu)/noia  fem gen sg	attic doric aeolic	poetic	h_hs</NL>
eu)nouxi/sqhsan => eu)nouxi/sqhsan
<NL>V eu)nouxi/zw  aor ind pass 3rd pl	homeric ionic	unaugmented	aor_pass,izw</NL>
eu)nou/xisan => eu)nou/xisan
<NL>V eu)nouxi/zw  aor ind act 3rd pl	homeric ionic	unaugmented	aor1,izw</NL>
eu)nou=xoi => eu)nou=xoi
<NL>N eu)nou=xos  masc nom/voc pl			os_ou</NL>
eu)nou=xos => eu)nou=xos
<NL>N eu)nou=xos  masc nom sg			os_ou</NL>
eu)now=n => eu)now=n
<NL>P eu)noe/w  pres part act masc nom sg	attic epic doric	contr	ew_pr,ew_denom</NL>
eu)odou=sqai => eu)odou=sqai
<NL>V eu)odo/w  pres inf mp		contr	ow_pr,ow_denom</NL>
eu)odou=tai => eu)odou=tai
<NL>V eu)odo/w  pres ind mp 3rd sg		contr	ow_pr,ow_denom</NL>
eu)odwqh/somai => eu)odwqh/somai
<NL>V eu)odo/w  fut ind pass 1st sg			aor_pass,ow_denom</NL>
eu)odw=tai => eu)odw=tai
<NL>V eu)odo/w  pres subj mp 3rd sg		contr	ow_pr,ow_denom</NL><NL>V eu)odo/w  pres ind mp 3rd sg	doric aeolic	contr	ow_pr,ow_denom</NL>
eu)pa/redron => eu)pa/redron
<NL>N eu)pa/redros  masc/fem acc sg			os_on</NL><NL>N eu)pa/redros  neut nom/voc/acc sg			os_on</NL>
eu)peiqh/s => eu)peiqh/s
<NL>N eu)peiqh/s  masc/fem nom sg			hs_es</NL>
eu)peri/staton => eu)peri/staton
<NL>N eu)peri/statos  masc/fem acc sg			os_on</NL><NL>N eu)peri/statos  neut nom/voc/acc sg			os_on</NL>
eu)poii/+as => eu)poii/+as
<NL>N eu)poii/+a_s,eu)poii/a  fem acc pl			h_hs</NL><NL>N eu)poii/+a_s,eu)poii/a  fem gen sg	attic doric aeolic		h_hs</NL>
eu)pori/a => eu)pori/a
<NL>N eu)pori/a_,eu)pori/a  fem nom/voc/acc dual			h_hs</NL><NL>N eu)pori/a_,eu)pori/a  fem nom/voc sg	attic doric aeolic		h_hs</NL>
eu)porei=to => eu)porei=to
<NL>V eu)pore/w  imperf ind mp 3rd sg	attic epic	contr	ew_pr,ew_denom</NL><NL>V eu)pore/w  pres opt mp 3rd sg	epic ionic		ew_pr,ew_denom</NL><NL>V eu)pore/w  imperf ind mp 3rd sg	attic epic	contr unaugmented	ew_pr,ew_denom</NL>
eu)pre/peia => eu)pre/peia
<NL>N eu)pre/peia  fem nom/voc sg			a_hs</NL>
eu)prosde/ktous => eu)prosde/ktous
<NL>N eu)pro/sdektos  masc/fem acc pl			os_on</NL>
eu)proswph=sai => eu)proswph=sai
<NL>V eu)proswpe/w  aor inf act			aor1,ew_denom</NL>
eu)pro/sdektos => eu)pro/sdektos
<NL>N eu)pro/sdektos  masc/fem nom sg			os_on</NL>
eu)ru/xwros => eu)ru/xwros
<NL>N eu)ru/xwros  masc/fem nom sg			os_on</NL>
eu)se/beia => eu)se/beia
<NL>N eu)se/beia  fem nom/voc sg			a_hs</NL>
eu)se/beian => eu)se/beian
<NL>N eu)se/beia  fem acc sg			a_hs</NL>
eu)sebh/s => eu)sebh/s
<NL>N eu)sebh/s  masc/fem nom sg			hs_es</NL>
eu)sebei/ais => eu)sebei/ais
<NL>N eu)se/beia  fem dat pl			a_hs</NL>
eu)sebei/as => eu)sebei/as
<NL>N eu)sebei/a_s,eu)se/beia  fem acc pl			a_hs</NL><NL>N eu)sebei/a_s,eu)se/beia  fem gen sg	attic doric aeolic		a_hs</NL>
eu)sebei/a| => eu)sebei/a|
<NL>N eu)sebei/a_|,eu)se/beia  fem dat sg	attic doric aeolic		a_hs</NL>
eu)sebei=n => eu)sebei=n
<NL>V eu)sebe/w  pres inf act	attic epic doric	contr	ew_pr,ew_denom</NL>
eu)sebei=s => eu)sebei=s
<NL>V eu)sebe/w  pres ind act 2nd sg	attic epic doric ionic	contr	ew_pr,ew_denom</NL><NL>N eu)sebh/s  masc/fem acc pl		contr	hs_es</NL><NL>N eu)sebh/s  masc/fem nom/voc pl	attic epic	contr	hs_es</NL>
eu)sebei=te => eu)sebei=te
<NL>V eu)sebe/w  pres imperat act 2nd pl	attic epic	contr	ew_pr,ew_denom</NL><NL>V eu)sebe/w  pres opt act 2nd pl			ew_pr,ew_denom</NL><NL>V eu)sebe/w  pres ind act 2nd pl	attic epic	contr	ew_pr,ew_denom</NL><NL>V eu)sebe/w  imperf ind act 2nd pl	attic epic	contr unaugmented	ew_pr,ew_denom</NL>
eu)sebh= => eu)sebh=
<NL>N eu)sebh/s  neut nom/voc/acc pl	attic epic doric	contr	hs_es</NL><NL>N eu)sebh/s  masc/fem/neut nom/voc/acc dual	doric aeolic	contr	hs_es</NL><NL>N eu)sebh/s  masc/fem acc sg	attic epic doric	contr	hs_es</NL>
eu)sebw=s => eu)sebw=s
<NL>N eu)sebh/s  adverbial	attic epic doric	contr	hs_es</NL>
eu)sxh/mona => eu)sxh/mona
<NL>N eu)sxh/mwn  neut nom/voc/acc pl			wn_on</NL><NL>N eu)sxh/mwn  masc/fem acc sg			wn_on</NL>
eu)sxh/monas => eu)sxh/monas
<NL>N eu)sxh/mwn  masc/fem acc pl			wn_on</NL>
eu)sxh/mwn => eu)sxh/mwn
<NL>N eu)/sxhmos  masc/fem/neut gen pl			os_on</NL><NL>N eu)sxh/mwn  masc/fem nom sg			wn_on</NL>
eu)sxhmosu/nhn => eu)sxhmosu/nhn
<NL>N eu)sxhmosu/nh  fem acc sg	attic epic ionic		h_hs</NL>
eu)sxhmo/nwn => eu)sxhmo/nwn
<NL>N eu)sxh/mwn  gen pl			wn_on</NL>
eu)sxhmo/nws => eu)sxhmo/nws
<NL>N eu)sxh/mwn  adverbial			wn_on</NL>
eu)trapeli/a => eu)trapeli/a
<NL>N eu)trapeli/a_,eu)trapeli/a  fem nom/voc/acc dual			h_hs</NL><NL>N eu)trapeli/a_,eu)trapeli/a  fem nom/voc sg	attic doric aeolic		h_hs</NL>
eu)to/nws => eu)to/nws
<NL>N eu)/tonos  adverbial			os_on</NL><NL>N eu)/tonos  masc/fem acc pl	doric		os_on</NL><NL>V eu)tono/w  imperf ind act 2nd sg	doric aeolic	contr unaugmented poetic	ow_pr,ow_denom</NL>
eu)fhmi/as => eu)fhmi/as
<NL>N eu)fhmi/a_s,eu)fhmi/a  fem acc pl			h_hs</NL><NL>N eu)fhmi/a_s,eu)fhmi/a  fem gen sg	attic doric aeolic		h_hs</NL>
eu)frai/nesqai => eu)frai/nesqai
<NL>V eu)frai/nw  pres inf mp			w_stem,ainw</NL>
eu)frai/nesqe => eu)frai/nesqe
<NL>V eu)frai/nw  pres imperat mp 2nd pl			w_stem,ainw</NL><NL>V eu)frai/nw  pres ind mp 2nd pl			w_stem,ainw</NL><NL>V eu)frai/nw  imperf ind mp 2nd pl			w_stem,ainw</NL><NL>V eu)frai/nw  imperf ind mp 2nd pl	homeric ionic	unaugmented	w_stem,ainw</NL>
eu)frai/nontai => eu)frai/nontai
<NL>V eu)frai/nw  pres ind mp 3rd pl			w_stem,ainw</NL>
eu)frai/nonto => eu)frai/nonto
<NL>V eu)frai/nw  imperf ind mp 3rd pl			w_stem,ainw</NL><NL>V eu)frai/nw  imperf ind mp 3rd pl	homeric ionic	unaugmented	w_stem,ainw</NL>
eu)frai/nou => eu)frai/nou
<NL>V eu)frai/nw  pres imperat mp 2nd sg	attic epic doric	contr	w_stem,ainw</NL><NL>V eu)frai/nw  imperf ind mp 2nd sg	attic epic doric	contr	w_stem,ainw</NL><NL>V eu)frai/nw  imperf ind mp 2nd sg	attic epic doric	contr unaugmented	w_stem,ainw</NL>
eu)frai/nwn => eu)frai/nwn
<NL>P eu)frai/nw  pres part act masc nom sg			w_stem,ainw</NL>
eu)fraino/menos => eu)fraino/menos
<NL>P eu)frai/nw  pres part mp masc nom sg			w_stem,ainw</NL>
eu)franqh=nai => eu)franqh=nai
<NL>V eu)frai/nw  aor inf pass			aor_pass,ainw</NL>
eu)franqw= => eu)franqw=
<NL>V eu)frai/nw  aor subj pass 1st sg	attic epic doric	contr	aor_pass,ainw</NL>
eu)franqw=men => eu)franqw=men
<NL>V eu)frai/nw  aor subj pass 1st pl	attic epic doric	contr	aor_pass,ainw</NL>
eu)frosu/nhs => eu)frosu/nhs
<NL>N eu)fro/sunos  fem gen sg	attic epic ionic		os_h_on</NL><NL>N eu)frosu/nh  fem gen sg	attic epic ionic		h_hs</NL>
eu)fo/rhsen => eu)fo/rhsen
<NL>V eu)fore/w  aor ind act 3rd sg	homeric ionic	unaugmented nu_movable	aor1,ew_denom</NL>
eu)xa/ristoi => eu)xa/ristoi
<NL>N eu)xa/ristos  masc/fem nom/voc pl			os_on</NL>
eu)xh/ => eu)xh/
<NL>N eu)xh/  fem nom/voc sg	attic epic ionic		h_hs</NL>
eu)xh/n => eu)xh/n
<NL>N eu)xh/  fem acc sg	attic epic ionic		h_hs</NL>
eu)xari/sthsen => eu)xari/sthsen
<NL>V eu)xariste/w  aor ind act 3rd sg	homeric ionic	unaugmented nu_movable	aor1,ew_denom</NL>
eu)xaristh/santos => eu)xaristh/santos
<NL>P eu)xariste/w  aor part act masc/neut gen sg			aor1,ew_denom</NL>
eu)xaristh/sas => eu)xaristh/sas
<NL>P eu)xaristh/sa_s,eu)xariste/w  aor part act masc nom/voc sg	attic epic ionic		aor1,ew_denom</NL>
eu)xaristi/a => eu)xaristi/a
<NL>N eu)xaristi/a_,eu)xaristi/a  fem nom/voc/acc dual			h_hs</NL><NL>N eu)xaristi/a_,eu)xaristi/a  fem nom/voc sg	attic doric aeolic		h_hs</NL>
eu)xaristi/an => eu)xaristi/an
<NL>N eu)xaristi/a_n,eu)xaristi/a  fem acc sg	attic doric aeolic		h_hs</NL>
eu)xaristi/as => eu)xaristi/as
<NL>N eu)xaristi/a_s,eu)xaristi/a  fem acc pl			h_hs</NL><NL>N eu)xaristi/a_s,eu)xaristi/a  fem gen sg	attic doric aeolic		h_hs</NL>
eu)xaristi/a| => eu)xaristi/a|
<NL>N eu)xaristi/ai,eu)xaristi/a  fem nom/voc pl			h_hs</NL><NL>N eu)xaristi/a_|,eu)xaristi/a  fem dat sg	attic doric aeolic		h_hs</NL>
eu)xaristei= => eu)xaristei=
<NL>V eu)xariste/w  pres ind mp 2nd sg	attic epic doric ionic	contr	ew_pr,ew_denom</NL><NL>V eu)xariste/w  pres ind act 3rd sg	attic epic doric ionic	contr	ew_pr,ew_denom</NL>
eu)xaristei=n => eu)xaristei=n
<NL>V eu)xariste/w  pres inf act	attic epic doric	contr	ew_pr,ew_denom</NL>
eu)xaristei=s => eu)xaristei=s
<NL>V eu)xariste/w  pres ind act 2nd sg	attic epic doric ionic	contr	ew_pr,ew_denom</NL>
eu)xaristei=te => eu)xaristei=te
<NL>V eu)xariste/w  pres imperat act 2nd pl	attic epic	contr	ew_pr,ew_denom</NL><NL>V eu)xariste/w  pres opt act 2nd pl			ew_pr,ew_denom</NL><NL>V eu)xariste/w  pres ind act 2nd pl	attic epic	contr	ew_pr,ew_denom</NL><NL>V eu)xariste/w  imperf ind act 2nd pl	attic epic	contr unaugmented	ew_pr,ew_denom</NL>
eu)xaristhqh=| => eu)xaristhqh=|
<NL>V eu)xariste/w  aor subj pass 3rd sg		contr	aor_pass,ew_denom</NL>
eu)xaristiw=n => eu)xaristiw=n
<NL>N eu)xaristi/a  fem gen pl			h_hs</NL>
eu)xaristou=men => eu)xaristou=men
<NL>V eu)xariste/w  pres ind act 1st pl	attic epic doric	contr	ew_pr,ew_denom</NL><NL>V eu)xariste/w  imperf ind act 1st pl	attic epic doric	contr unaugmented	ew_pr,ew_denom</NL>
eu)xaristou=ntes => eu)xaristou=ntes
<NL>P eu)xariste/w  pres part act masc nom/voc pl	attic epic doric	contr	ew_pr,ew_denom</NL>
eu)xaristw= => eu)xaristw=
<NL>V eu)xariste/w  pres subj act 1st sg	attic epic doric	contr	ew_pr,ew_denom</NL><NL>V eu)xariste/w  pres ind act 1st sg	attic epic doric	contr	ew_pr,ew_denom</NL>
eu)xaristw=n => eu)xaristw=n
<NL>P eu)xariste/w  pres part act masc nom sg	attic epic doric	contr	ew_pr,ew_denom</NL>
eu)xo/meqa => eu)xo/meqa
<NL>V eu)/xomai  imperf ind mp 1st pl			w_stem,reg_conj</NL><NL>V eu)/xomai  pres ind mp 1st pl			w_stem,reg_conj</NL><NL>V eu)/xomai  imperf ind mp 1st pl	homeric ionic	syll_augment unaugmented	w_stem,reg_conj</NL>
eu)yuxw= => eu)yuxw=
<NL>V eu)yu_xw=,eu)yuxe/w  pres subj act 1st sg	attic epic doric	contr	ew_pr,ew_denom</NL><NL>V eu)yu_xw=,eu)yuxe/w  pres ind act 1st sg	attic epic doric	contr	ew_pr,ew_denom</NL>
eu)wdi/a => eu)wdi/a
<NL>N eu)wdi/a_,eu)wdi/a  fem nom/voc/acc dual			h_hs</NL><NL>N eu)wdi/a_,eu)wdi/a  fem nom/voc sg	attic doric aeolic		h_hs</NL>
eu)wdi/as => eu)wdi/as
<NL>N eu)wdi/a_s,eu)wdi/a  fem acc pl			h_hs</NL><NL>N eu)wdi/a_s,eu)wdi/a  fem gen sg	attic doric aeolic		h_hs</NL>
eu)wnu/mwn => eu)wnu/mwn
<NL>N eu)w/numos  masc/fem/neut gen pl			os_on</NL>
eu)w/numon => eu)w/numon
<NL>N eu)w/numos  masc/fem acc sg			os_on</NL><NL>N eu)w/numos  neut nom/voc/acc sg			os_on</NL>
eu(ra/menos => eu(ra/menos
<NL>P eu(ri/skw  aor part mid masc nom sg		late	aor1</NL>
eu(re/qh => eu(re/qh
<NL>V eu(ri/skw  aor ind pass 3rd sg	homeric ionic	unaugmented	aor_pass,e_stem</NL>
eu(re/qhmen => eu(re/qhmen
<NL>V eu(ri/skw  aor ind pass 1st pl	homeric ionic	unaugmented	aor_pass,e_stem</NL>
eu(re/qhsan => eu(re/qhsan
<NL>V eu(ri/skw  aor ind pass 3rd pl	homeric ionic	unaugmented	aor_pass,e_stem</NL>
eu(rh/kamen => eu(rh/kamen
<NL>V eu(ri/skw  perf ind act 1st pl	ionic	no_redupl	perf_act,e_stem</NL>
eu(rh/sei => eu(rh/sei
<NL>N eu(/rhsis  fem nom/voc/acc dual	attic epic	contr	is_ews</NL><NL>N eu(rh/sei+,eu(/rhsis  fem dat sg	epic		is_ews</NL><NL>N eu(/rhsis  fem dat sg	attic ionic	contr	is_ews</NL><NL>V eu(ri/skw  fut ind mid 2nd sg			reg_fut,e_stem</NL><NL>V eu(ri/skw  fut ind act 3rd sg			reg_fut,e_stem</NL>
eu(rh/seis => eu(rh/seis
<NL>N eu(/rhsis  fem nom/voc pl	attic epic	contr	is_ews</NL><NL>N eu(/rhsis  fem nom/acc pl	attic		is_ews</NL><NL>V eu(ri/skw  fut ind act 2nd sg			reg_fut,e_stem</NL>
eu(rh/sete => eu(rh/sete
<NL>V eu(ri/skw  fut ind act 2nd pl			reg_fut,e_stem</NL>
eu(rh/somen => eu(rh/somen
<NL>V eu(ri/skw  fut ind act 1st pl			reg_fut,e_stem</NL>
eu(rh/sousin => eu(rh/sousin
<NL>P eu(ri/skw  fut part act masc/neut dat pl	attic epic doric ionic	nu_movable	reg_fut,e_stem</NL><NL>V eu(ri/skw  fut ind act 3rd pl	attic epic doric ionic	nu_movable	reg_fut,e_stem</NL>
eu(ri/skei => eu(ri/skei
<NL>V eu(ri/skw  pres ind mp 2nd sg			w_stem,iskw</NL><NL>V eu(ri/skw  pres ind act 3rd sg			w_stem,iskw</NL>
eu(ri/skomen => eu(ri/skomen
<NL>V eu(ri/skw  pres ind act 1st pl			w_stem,iskw</NL><NL>V eu(ri/skw  imperf ind act 1st pl			w_stem,iskw</NL><NL>V eu(ri/skw  imperf ind act 1st pl	homeric ionic	unaugmented	w_stem,iskw</NL>
eu(ri/skon => eu(ri/skon
<NL>P eu(ri/skw  pres part act masc voc sg			w_stem,iskw</NL><NL>P eu(ri/skw  pres part act neut nom/voc/acc sg			w_stem,iskw</NL>
eu(ri/skontes => eu(ri/skontes
<NL>P eu(ri/skw  pres part act masc nom/voc pl			w_stem,iskw</NL>
eu(ri/skw => eu(ri/skw
<NL>V eu(ri/skw  pres subj act 1st sg			w_stem,iskw</NL><NL>V eu(ri/skw  pres ind act 1st sg			w_stem,iskw</NL>
eu(reqh/setai => eu(reqh/setai
<NL>V eu(ri/skw  fut ind pass 3rd sg			aor_pass,e_stem</NL>
eu(reqei/s => eu(reqei/s
<NL>P eu(ri/skw  aor part pass masc nom/voc sg			aor_pass,e_stem</NL>
eu(reqhso/meqa => eu(reqhso/meqa
<NL>V eu(ri/skw  fut ind pass 1st pl			aor_pass,e_stem</NL>
eu(reqh=nai => eu(reqh=nai
<NL>V eu(ri/skw  aor inf pass			aor_pass,e_stem</NL>
eu(reqh=te => eu(reqh=te
<NL>V eu(ri/skw  aor subj pass 2nd pl		contr	aor_pass,e_stem</NL>
eu(reqh=| => eu(reqh=|
<NL>V eu(ri/skw  aor subj pass 3rd sg		contr	aor_pass,e_stem</NL>
eu(reqw= => eu(reqw=
<NL>V eu(ri/skw  aor subj pass 1st sg	attic epic doric	contr	aor_pass,e_stem</NL>
eu(reqw=sin => eu(reqw=sin
<NL>V eu(ri/skw  aor subj pass 3rd pl	attic epic doric	contr nu_movable	aor_pass,e_stem</NL>
eu(rei=n => eu(rei=n
<NL>V eu(ri/skw  aor inf act	attic epic doric	contr	aor2</NL>
eu(rhke/nai => eu(rhke/nai
<NL>V eu(ri/skw  perf inf act	ionic	no_redupl	perf_act,e_stem</NL>
eu(risko/meqa => eu(risko/meqa
<NL>V eu(ri/skw  pres ind mp 1st pl			w_stem,iskw</NL><NL>V eu(ri/skw  imperf ind mp 1st pl			w_stem,iskw</NL><NL>V eu(ri/skw  imperf ind mp 1st pl	homeric ionic	unaugmented	w_stem,iskw</NL>
eu(rou=sa => eu(rou=sa
<NL>P eu(ri/skw  aor part act fem nom/voc sg	attic epic doric ionic		aor2</NL>
eu(rou=sai => eu(rou=sai
<NL>P eu(ri/skw  aor part act fem nom/voc pl	attic epic doric ionic		aor2</NL>
eu(ro/ntes => eu(ro/ntes
<NL>P eu(ri/skw  aor part act masc nom/voc pl			aor2</NL>
eu(rw/n => eu(rw/n
<NL>P eu(ri/skw  aor part act masc nom sg			aor2</NL>
eu)/qeton => eu)/qeton
<NL>N eu)/qetos  masc/fem acc sg			os_on</NL><NL>N eu)/qetos  neut nom/voc/acc sg			os_on</NL>
eu)/qetos => eu)/qetos
<NL>N eu)/qetos  masc/fem nom sg			os_on</NL>
eu)/qumoi => eu)/qumoi
<NL>N eu)/qu_moi,eu)/qumos  masc/fem nom/voc pl			os_on</NL>
eu)/kairon => eu)/kairon
<NL>N eu)/kairos  masc/fem acc sg			os_on</NL><NL>N eu)/kairos  neut nom/voc/acc sg			os_on</NL>
eu)/shmon => eu)/shmon
<NL>N eu)/shmos  masc/fem acc sg			os_on</NL><NL>N eu)/shmos  neut nom/voc/acc sg			os_on</NL>
eu)/splagxnoi => eu)/splagxnoi
<NL>N eu)/splagxnos  masc/fem nom/voc pl			os_on</NL>
eu)/sxhmon => eu)/sxhmon
<NL>N eu)/sxhmos  masc/fem acc sg			os_on</NL><NL>N eu)/sxhmos  neut nom/voc/acc sg			os_on</NL>
eu)/fhma => eu)/fhma
<NL>N eu)/fhmos  neut nom/voc/acc pl			os_on</NL>
eu)/xomai => eu)/xomai
<NL>V eu)/xomai  pres ind mp 1st sg			w_stem,reg_conj</NL>
eu)/xrhston => eu)/xrhston
<NL>N eu)/xrhstos  masc/fem acc sg			os_on</NL><NL>N eu)/xrhstos  neut nom/voc/acc sg			os_on</NL>
eu)/xrhstos => eu)/xrhstos
<NL>N eu)/xrhstos  masc/fem nom sg			os_on</NL>
eu(/ramen => eu(/ramen
<NL>V eu(ri/skw  aor ind act 1st pl		late	aor1</NL><NL>V eu(ri/skw  aor ind act 1st pl	homeric ionic	syll_augment unaugmented late	aor1</NL>
eu(/rhka => eu(/rhka
<NL>V eu(ri/skw  perf ind act 1st sg	ionic	no_redupl	perf_act,e_stem</NL>
eu(/rhte => eu(/rhte
<NL>V eu(ri/skw  aor subj act 2nd pl		late	aor1</NL><NL>V eu(ri/skw  aor subj act 2nd pl			aor2</NL>
eu(/riskon => eu(/riskon
<NL>V eu(ri/skw  imperf ind act 3rd pl			w_stem,iskw</NL><NL>V eu(ri/skw  imperf ind act 1st sg			w_stem,iskw</NL><NL>V eu(ri/skw  imperf ind act 3rd pl	homeric ionic	unaugmented	w_stem,iskw</NL><NL>V eu(ri/skw  imperf ind act 1st sg	homeric ionic	unaugmented	w_stem,iskw</NL>
eu(/roien => eu(/roien
<NL>V eu(ri/skw  aor opt act 3rd pl		poetic	aor2</NL>
eu(/romen => eu(/romen
<NL>V eu(ri/skw  aor subj act 1st pl	epic	late short_subj	aor1</NL><NL>V eu(ri/skw  aor ind act 1st pl			aor2</NL><NL>V eu(ri/skw  aor ind act 1st pl	homeric ionic	unaugmented	aor2</NL>
eu(/rw => eu(/rw
<NL>V eu(ri/skw  aor ind mid 2nd sg		late	aor1</NL><NL>V eu(ri/skw  aor subj act 1st sg		late	aor1</NL><NL>V eu(ri/skw  aor subj act 1st sg			aor2</NL><NL>V eu(ri/skw  aor ind mid 2nd sg	homeric ionic	syll_augment unaugmented late	aor1</NL>
eu(/rwmen => eu(/rwmen
<NL>V eu(ri/skw  aor subj act 1st pl		late	aor1</NL><NL>V eu(ri/skw  aor subj act 1st pl			aor2</NL>
eu(/rwsin => eu(/rwsin
<NL>V eu(ri/skw  aor subj act 3rd pl		nu_movable late	aor1</NL><NL>V eu(ri/skw  aor subj act 3rd pl		nu_movable	aor2</NL>
eu(/rh| => eu(/rh|
<NL>V eu(ri/skw  aor subj mid 2nd sg		late	aor1</NL><NL>V eu(ri/skw  aor subj act 3rd sg		late	aor1</NL><NL>V eu(ri/skw  aor subj mp 2nd sg			aor2</NL><NL>V eu(ri/skw  aor subj act 3rd sg			aor2</NL>
eu)= => eu)=
<NL>N eu)= 		indeclform	adverb</NL>
eu(=ren => eu(=ren
<NL>V eu(ri/skw  aor ind act 3rd sg		nu_movable late	aor1</NL><NL>V eu(ri/skw  aor ind act 3rd sg		nu_movable	aor2</NL><NL>V eu(ri/skw  aor ind act 3rd sg	homeric ionic	syll_augment unaugmented nu_movable late	aor1</NL><NL>V eu(ri/skw  aor ind act 3rd sg	homeric ionic	unaugmented nu_movable	aor2</NL>
eu(=res => eu(=res
<NL>V eu(ri/skw  aor ind act 2nd sg			aor2</NL><NL>V eu(ri/skw  aor ind act 2nd sg	homeric ionic	unaugmented	aor2</NL>
eu(=ron => eu(=ron
<NL>V eu(ri/skw  aor imperat act 2nd sg		late	aor1</NL><NL>V eu(ri/skw  aor ind act 3rd pl			aor2</NL><NL>V eu(ri/skw  aor ind act 1st sg			aor2</NL><NL>V eu(ri/skw  aor ind act 3rd pl	homeric ionic	unaugmented	aor2</NL><NL>V eu(ri/skw  aor ind act 1st sg	homeric ionic	unaugmented	aor2</NL>
ze/ontes => ze/ontes
<NL>P ze/w  pres part act masc nom/voc pl	epic doric ionic aeolic		ew_pr,e_stem</NL>
ze/wn => ze/wn
<NL>P ze/w  pres part act masc nom sg	epic doric ionic aeolic		ew_pr,e_stem</NL>
zh/leue => zh/leue
<NL>V zhleu/w  pres imperat act 2nd sg			w_stem,euw</NL><NL>V zhleu/w  imperf ind act 3rd sg	homeric ionic	unaugmented	w_stem,euw</NL>
zh/lou => zh/lou
<NL>N zh_/lou,zh=los  masc gen sg			os_ou</NL><NL>V zhlo/w  pres imperat act 2nd sg		contr	ow_pr,ow_denom</NL><NL>V zhlo/w  imperf ind act 3rd sg	homeric ionic	contr unaugmented	ow_pr,ow_denom</NL>
zh/lw| => zh/lw|
<NL>N zh_/lw|,zh=los  masc dat sg			os_ou</NL>
zh/sasa => zh/sasa
<NL>P zh/sa_sa,za/w  aor part act fem nom/voc sg	attic epic ionic		aor1,a_stem</NL>
zh/sei => zh/sei
<NL>V za/w  aor subj act 3rd sg	epic	short_subj	aor1,a_stem</NL><NL>V za/w  fut ind mid 2nd sg			reg_fut,a_stem</NL><NL>V za/w  fut ind act 3rd sg			reg_fut,a_stem</NL><NL>N zh=sis  fem nom/voc/acc dual	attic epic	contr	is_ews</NL><NL>N zh/sei+,zh=sis  fem dat sg	epic		is_ews</NL><NL>N zh=sis  fem dat sg	attic ionic	contr	is_ews</NL>
zh/sesqe => zh/sesqe
<NL>V za/w  fut ind mid 2nd pl			reg_fut,a_stem</NL>
zh/setai => zh/setai
<NL>V za/w  aor subj mid 3rd sg	epic	short_subj	aor1,a_stem</NL><NL>V za/w  fut ind mid 3rd sg			reg_fut,a_stem</NL>
zh/sete => zh/sete
<NL>V za/w  aor subj act 2nd pl	epic	short_subj	aor1,a_stem</NL><NL>V za/w  fut ind act 2nd pl			reg_fut,a_stem</NL>
zh/somen => zh/somen
<NL>V za/w  aor subj act 1st pl	epic	short_subj	aor1,a_stem</NL><NL>V za/w  fut ind act 1st pl			reg_fut,a_stem</NL>
zh/sousin => zh/sousin
<NL>V za/w  aor subj act 3rd pl	epic	nu_movable short_subj	aor1,a_stem</NL><NL>P za/w  fut part act masc/neut dat pl	attic epic doric ionic	nu_movable	reg_fut,a_stem</NL><NL>V za/w  fut ind act 3rd pl	attic epic doric ionic	nu_movable	reg_fut,a_stem</NL>
zh/sw => zh/sw
<NL>V za/w  aor subj act 1st sg			aor1,a_stem</NL><NL>V za/w  fut ind act 1st sg			reg_fut,a_stem</NL><NL>V za/w  aor ind mid 2nd sg	homeric ionic	unaugmented	aor1,a_stem</NL>
zh/swmen => zh/swmen
<NL>V za/w  aor subj act 1st pl			aor1,a_stem</NL>
zh/sh| => zh/sh|
<NL>V za/w  aor subj mid 2nd sg			aor1,a_stem</NL><NL>V za/w  aor subj act 3rd sg			aor1,a_stem</NL><NL>V za/w  fut ind mid 2nd sg			reg_fut,a_stem</NL><NL>N zh/shi,zh=sis  fem dat sg	epic		is_ews</NL>
zh/tei => zh/tei
<NL>V zhte/w  pres imperat act 2nd sg	attic epic	contr	ew_pr,ew_denom</NL><NL>V zhte/w  imperf ind act 3rd sg	attic epic	contr unaugmented	ew_pr,ew_denom</NL>
zh/thsin => zh/thsin
<NL>N zh/thsis  fem acc sg			is_ews</NL>
zh/thsis => zh/thsis
<NL>N zh/thsis  fem nom sg			is_ews</NL>
zh/thson => zh/thson
<NL>V zhte/w  aor imperat act 2nd sg			aor1,ew_denom</NL>
zesto/s => zesto/s
<NL>N zesto/s  masc/fem nom sg			os_on</NL>
zeukthri/as => zeukthri/as
<NL>N zeukthri/a_s,zeukth/rios  fem acc pl			os_h_on</NL><NL>N zeukthri/a_s,zeukth/rios  fem gen sg	attic doric aeolic		os_h_on</NL>
zeu=gos => zeu=gos
<NL>N zeu=gos  neut nom/voc/acc sg			hs_eos</NL>
zhloi= => zhloi=
<NL>V zhle/w  pres opt act 3rd sg	attic epic doric	contr	ew_pr,ew_denom</NL><NL>V zhlo/w  pres ind mp 2nd sg		contr	ow_pr,ow_denom</NL><NL>V zhlo/w  pres opt act 3rd sg		contr	ow_pr,ow_denom</NL><NL>V zhlo/w  pres ind act 3rd sg		contr	ow_pr,ow_denom</NL>
zhlou=sqai => zhlou=sqai
<NL>V zhlo/w  pres inf mp		contr	ow_pr,ow_denom</NL>
zhlou=sin => zhlou=sin
<NL>P zhle/w  pres part act masc/neut dat pl	attic epic doric	contr nu_movable	ew_pr,ew_denom</NL><NL>V zhle/w  pres ind act 3rd pl	attic epic doric	contr nu_movable	ew_pr,ew_denom</NL><NL>P zhlo/w  pres part act masc/neut dat pl	attic ionic	contr nu_movable	ow_pr,ow_denom</NL><NL>V zhlo/w  pres ind act 3rd pl	attic ionic	contr nu_movable	ow_pr,ow_denom</NL>
zhlou=te => zhlou=te
<NL>V zhlo/w  pres imperat act 2nd pl		contr	ow_pr,ow_denom</NL><NL>V zhlo/w  pres ind act 2nd pl		contr	ow_pr,ow_denom</NL><NL>V zhlo/w  imperf ind act 2nd pl	homeric ionic	contr unaugmented	ow_pr,ow_denom</NL>
zhlwth/n => zhlwth/n
<NL>N zhlwth/s  masc acc sg	attic epic ionic		hs_ou</NL><NL>N zhlwto/s  fem acc sg	attic epic ionic		os_h_on</NL>
zhlwth/s => zhlwth/s
<NL>N zhlwth/s  masc nom sg			hs_ou</NL>
zhlwtai/ => zhlwtai/
<NL>N zhlwth/s  masc nom/voc pl			hs_ou</NL><NL>N zhlwto/s  fem nom/voc pl			os_h_on</NL>
zhlw/santes => zhlw/santes
<NL>P zhlo/w  aor part act masc nom/voc pl			aor1,ow_denom</NL>
zhlw= => zhlw=
<NL>V zhle/w  pres subj act 1st sg	attic epic doric	contr	ew_pr,ew_denom</NL><NL>V zhle/w  pres ind act 1st sg	attic epic doric	contr	ew_pr,ew_denom</NL><NL>V zhlo/w  pres subj act 1st sg		contr	ow_pr,ow_denom</NL><NL>V zhlo/w  pres ind act 1st sg		contr	ow_pr,ow_denom</NL>
zhmi/an => zhmi/an
<NL>N zhmi/a_n,zhmi/a  fem acc sg	attic doric aeolic		h_hs</NL>
zhmi/as => zhmi/as
<NL>N zhmi/a_s,zhmi/a  fem acc pl			h_hs</NL><NL>N zhmi/a_s,zhmi/a  fem gen sg	attic doric aeolic		h_hs</NL>
zhmiwqh/setai => zhmiwqh/setai
<NL>V zhmio/w  fut ind pass 3rd sg			aor_pass,ow_denom</NL>
zhmiwqei/s => zhmiwqei/s
<NL>P zhmio/w  aor part pass masc nom/voc sg			aor_pass,ow_denom</NL>
zhmiwqh=nai => zhmiwqh=nai
<NL>V zhmio/w  aor inf pass			aor_pass,ow_denom</NL>
zhmiwqh=te => zhmiwqh=te
<NL>V zhmio/w  aor subj pass 2nd pl		contr	aor_pass,ow_denom</NL>
zhmiwqh=| => zhmiwqh=|
<NL>V zhmio/w  aor subj pass 3rd sg		contr	aor_pass,ow_denom</NL>
zhth/mata => zhth/mata
<NL>N zh/thma  neut nom/voc/acc pl			ma_matos</NL>
zhth/matos => zhth/matos
<NL>N zh/thma  neut gen sg			ma_matos</NL>
zhth/seis => zhth/seis
<NL>N zh/thsis  fem nom/voc pl	attic epic	contr	is_ews</NL><NL>N zh/thsis  fem nom/acc pl	attic		is_ews</NL><NL>V zhte/w  aor subj act 2nd sg	epic	short_subj	aor1,ew_denom</NL><NL>V zhte/w  fut ind act 2nd sg			reg_fut,ew_denom</NL>
zhth/sete => zhth/sete
<NL>V zhte/w  aor subj act 2nd pl	epic	short_subj	aor1,ew_denom</NL><NL>V zhte/w  fut ind act 2nd pl			reg_fut,ew_denom</NL>
zhth/sews => zhth/sews
<NL>N zhth/sew^s,zh/thsis  fem gen sg	attic		is_ews</NL>
zhth/sousin => zhth/sousin
<NL>V zhte/w  aor subj act 3rd pl	epic	nu_movable short_subj	aor1,ew_denom</NL><NL>P zhte/w  fut part act masc/neut dat pl	attic epic doric ionic	nu_movable	reg_fut,ew_denom</NL><NL>V zhte/w  fut ind act 3rd pl	attic epic doric ionic	nu_movable	reg_fut,ew_denom</NL>
zhth/sh| => zhth/sh|
<NL>N zhth/shi,zh/thsis  fem dat sg	epic		is_ews</NL><NL>V zhte/w  aor subj mid 2nd sg			aor1,ew_denom</NL><NL>V zhte/w  aor subj act 3rd sg			aor1,ew_denom</NL><NL>V zhte/w  fut ind mid 2nd sg			reg_fut,ew_denom</NL>
zhtei/tw => zhtei/tw
<NL>V zhte/w  pres imperat act 3rd sg	attic epic	contr	ew_pr,ew_denom</NL>
zhtei= => zhtei=
<NL>V zhte/w  pres ind mp 2nd sg	attic epic doric ionic	contr	ew_pr,ew_denom</NL><NL>V zhte/w  pres ind act 3rd sg	attic epic doric ionic	contr	ew_pr,ew_denom</NL>
zhtei=n => zhtei=n
<NL>V zhte/w  pres inf act	attic epic doric	contr	ew_pr,ew_denom</NL>
zhtei=s => zhtei=s
<NL>V zhte/w  pres ind act 2nd sg	attic epic doric ionic	contr	ew_pr,ew_denom</NL>
zhtei=tai => zhtei=tai
<NL>V zhte/w  pres ind mp 3rd sg	attic epic	contr	ew_pr,ew_denom</NL>
zhtei=te => zhtei=te
<NL>V zhte/w  pres imperat act 2nd pl	attic epic	contr	ew_pr,ew_denom</NL><NL>V zhte/w  pres opt act 2nd pl			ew_pr,ew_denom</NL><NL>V zhte/w  pres ind act 2nd pl	attic epic	contr	ew_pr,ew_denom</NL><NL>V zhte/w  imperf ind act 2nd pl	attic epic	contr unaugmented	ew_pr,ew_denom</NL>
zhthqh/setai => zhthqh/setai
<NL>V zhte/w  fut ind pass 3rd sg			aor_pass,ew_denom</NL>
zhthma/twn => zhthma/twn
<NL>N zh/thma  neut gen pl			ma_matos</NL>
zhthsa/tw => zhthsa/tw
<NL>V zhte/w  aor imperat act 3rd sg			aor1,ew_denom</NL>
zhtou/ntwn => zhtou/ntwn
<NL>P zhte/w  pres part act masc/neut gen pl	attic epic doric	contr	ew_pr,ew_denom</NL><NL>V zhte/w  pres imperat act 3rd pl	attic epic doric	contr	ew_pr,ew_denom</NL>
zhtou=men => zhtou=men
<NL>V zhte/w  pres ind act 1st pl	attic epic doric	contr	ew_pr,ew_denom</NL><NL>V zhte/w  imperf ind act 1st pl	attic epic doric	contr unaugmented	ew_pr,ew_denom</NL>
zhtou=n => zhtou=n
<NL>P zhte/w  pres part act masc voc sg	attic epic doric	contr	ew_pr,ew_denom</NL><NL>P zhte/w  pres part act neut nom/voc/acc sg	attic epic doric	contr	ew_pr,ew_denom</NL>
zhtou=ntes => zhtou=ntes
<NL>P zhte/w  pres part act masc nom/voc pl	attic epic doric	contr	ew_pr,ew_denom</NL>
zhtou=nti => zhtou=nti
<NL>P zhte/w  pres part act masc/neut dat sg	attic epic doric	contr	ew_pr,ew_denom</NL><NL>V zhte/w  pres ind act 3rd pl	doric	contr	ew_pr,ew_denom</NL>
zhtou=sin => zhtou=sin
<NL>P zhte/w  pres part act masc/neut dat pl	attic epic doric	contr nu_movable	ew_pr,ew_denom</NL><NL>V zhte/w  pres ind act 3rd pl	attic epic doric	contr nu_movable	ew_pr,ew_denom</NL>
zhth=sai => zhth=sai
<NL>V zhte/w  aor inf act			aor1,ew_denom</NL>
zhtw= => zhtw=
<NL>V zhte/w  pres subj act 1st sg	attic epic doric	contr	ew_pr,ew_denom</NL><NL>V zhte/w  pres ind act 1st sg	attic epic doric	contr	ew_pr,ew_denom</NL>
zhtw=n => zhtw=n
<NL>P zhte/w  pres part act masc nom sg	attic epic doric	contr	ew_pr,ew_denom</NL>
ziza/nia => ziza/nia
<NL>N ziza/nion  neut nom/voc/acc pl			os_ou</NL>
zizani/wn => zizani/wn
<NL>N ziza/nion  neut gen pl			os_ou</NL>
zugo/n => zugo/n
<NL>N zugo/n  masc acc sg			os_ou</NL><NL>N zugo/n  neut nom/voc/acc sg			os_ou</NL><NL>N zugo/s  masc acc sg			os_ou</NL>
zugo/s => zugo/s
<NL>N zugo/n  masc nom sg			os_ou</NL><NL>N zugo/s  masc nom sg			os_ou</NL>
zugw=| => zugw=|
<NL>N zugo/n  masc dat sg			os_ou</NL><NL>N zugo/n  neut dat sg			os_ou</NL><NL>N zugo/s  masc dat sg			os_ou</NL>
zumoi= => zumoi=
<NL>V zu_moi=,zumo/w  pres ind mp 2nd sg		contr	ow_pr,ow_denom</NL><NL>V zu_moi=,zumo/w  pres opt act 3rd sg		contr	ow_pr,ow_denom</NL><NL>V zu_moi=,zumo/w  pres ind act 3rd sg		contr	ow_pr,ow_denom</NL>
zwh/ => zwh/
<NL>N zwh/  fem nom/voc sg	attic epic doric ionic		h_hs</NL><NL>N zwo/s  fem nom/voc sg	attic epic ionic		os_h_on</NL>
zwh/n => zwh/n
<NL>N zwh/  fem acc sg	attic epic doric ionic		h_hs</NL><NL>N zwo/s  fem acc sg	attic epic ionic		os_h_on</NL>
zwgrw=n => zwgrw=n
<NL>P zwgre/w  pres part act masc nom sg	attic epic doric	contr	ew_pr,ew_denom</NL>
zwogonh/sei => zwogonh/sei
<NL>N zwogo/nhsis  fem nom/voc/acc dual	attic epic	contr	is_ews</NL><NL>N zwogonh/sei+,zwogo/nhsis  fem dat sg	epic		is_ews</NL><NL>N zwogo/nhsis  fem dat sg	attic ionic	contr	is_ews</NL><NL>V zwogone/w  aor subj act 3rd sg	epic	short_subj	aor1,ew_denom</NL><NL>V zwogone/w  fut ind mid 2nd sg			reg_fut,ew_denom</NL><NL>V zwogone/w  fut ind act 3rd sg			reg_fut,ew_denom</NL>
zwogonei=sqai => zwogonei=sqai
<NL>V zwogone/w  pres inf mp	attic epic	contr	ew_pr,ew_denom</NL>
zwogonou=ntos => zwogonou=ntos
<NL>P zwogone/w  pres part act masc/neut gen sg	attic epic doric	contr	ew_pr,ew_denom</NL>
zwopoih/sei => zwopoih/sei
<NL>N zwopoi/hsis  fem nom/voc/acc dual	attic epic	contr	is_ews</NL><NL>N zwopoih/sei+,zwopoi/hsis  fem dat sg	epic		is_ews</NL><NL>N zwopoi/hsis  fem dat sg	attic ionic	contr	is_ews</NL><NL>V zwopoie/w  aor subj act 3rd sg	epic	short_subj	aor1,ew_denom</NL><NL>V zwopoie/w  fut ind mid 2nd sg			reg_fut,ew_denom</NL><NL>V zwopoie/w  fut ind act 3rd sg			reg_fut,ew_denom</NL><NL>V zwopoie/w2  aor subj act 3rd sg	epic	short_subj	aor1,ew_denom</NL><NL>V zwopoie/w2  fut ind mid 2nd sg			reg_fut,ew_denom</NL><NL>V zwopoie/w2  fut ind act 3rd sg			reg_fut,ew_denom</NL>
zwopoiei= => zwopoiei=
<NL>V zwopoie/w  pres ind mp 2nd sg	attic epic doric ionic	contr	ew_pr,ew_denom</NL><NL>V zwopoie/w  pres ind act 3rd sg	attic epic doric ionic	contr	ew_pr,ew_denom</NL><NL>V zwopoie/w2  pres ind mp 2nd sg	attic epic doric ionic	contr	ew_pr,ew_denom</NL><NL>V zwopoie/w2  pres ind act 3rd sg	attic epic doric ionic	contr	ew_pr,ew_denom</NL>
zwopoiei=tai => zwopoiei=tai
<NL>V zwopoie/w  pres ind mp 3rd sg	attic epic	contr	ew_pr,ew_denom</NL><NL>V zwopoie/w2  pres ind mp 3rd sg	attic epic	contr	ew_pr,ew_denom</NL>
zwopoihqh/sontai => zwopoihqh/sontai
<NL>V zwopoie/w  fut ind pass 3rd pl			aor_pass,ew_denom</NL><NL>V zwopoie/w2  fut ind pass 3rd pl			aor_pass,ew_denom</NL>
zwopoihqei/s => zwopoihqei/s
<NL>P zwopoie/w  aor part pass masc nom/voc sg			aor_pass,ew_denom</NL><NL>P zwopoie/w2  aor part pass masc nom/voc sg			aor_pass,ew_denom</NL>
zwopoiou=n => zwopoiou=n
<NL>P zwopoie/w  pres part act masc voc sg	attic epic doric	contr	ew_pr,ew_denom</NL><NL>P zwopoie/w  pres part act neut nom/voc/acc sg	attic epic doric	contr	ew_pr,ew_denom</NL><NL>P zwopoie/w2  pres part act masc voc sg	attic epic doric	contr	ew_pr,ew_denom</NL><NL>P zwopoie/w2  pres part act neut nom/voc/acc sg	attic epic doric	contr	ew_pr,ew_denom</NL>
zwopoiou=ntos => zwopoiou=ntos
<NL>P zwopoie/w  pres part act masc/neut gen sg	attic epic doric	contr	ew_pr,ew_denom</NL><NL>P zwopoie/w2  pres part act masc/neut gen sg	attic epic doric	contr	ew_pr,ew_denom</NL>
zwopoih=sai => zwopoih=sai
<NL>V zwopoie/w  aor inf act			aor1,ew_denom</NL><NL>V zwopoie/w2  aor inf act			aor1,ew_denom</NL>
zwh=s => zwh=s
<NL>N zwh/  fem gen sg	attic epic doric ionic		h_hs</NL><NL>N zwo/s  fem gen sg	attic epic ionic		os_h_on</NL>
zwh=| => zwh=|
<NL>N zwh/  fem dat sg	attic epic doric ionic		h_hs</NL><NL>N zwo/s  fem dat sg	attic epic ionic		os_h_on</NL>
zo/fon => zo/fon
<NL>N zo/fos  masc acc sg			os_ou</NL>
zo/fos => zo/fos
<NL>N zo/fos  masc nom sg			os_ou</NL>
zo/fou => zo/fou
<NL>N zo/fos  masc gen sg			os_ou</NL><NL>V zofo/w  pres imperat act 2nd sg		contr	ow_pr,ow_denom</NL><NL>V zofo/w  imperf ind act 3rd sg	homeric ionic	contr unaugmented	ow_pr,ow_denom</NL>
zo/fw| => zo/fw|
<NL>N zo/fos  masc dat sg			os_ou</NL>
zu/mh => zu/mh
<NL>N zu_/mh,zu/mh  fem nom/voc sg	attic epic ionic		h_hs</NL>
zu/mhn => zu/mhn
<NL>N zu_/mhn,zu/mh  fem acc sg	attic epic ionic		h_hs</NL>
zu/mhs => zu/mhs
<NL>N zu_/mhs,zu/mh  fem gen sg	attic epic ionic		h_hs</NL>
zu/mh| => zu/mh|
<NL>N zu_/mh|,zu/mh  fem dat sg	attic epic ionic		h_hs</NL>
zw/nas => zw/nas
<NL>N zw/na_s,zw/nh  fem acc pl			h_hs</NL><NL>N zw/na_s,zw/nh  fem gen sg	doric aeolic		h_hs</NL>
zw/nh => zw/nh
<NL>N zw/nh  fem nom/voc sg	attic epic ionic		h_hs</NL>
zw/nhn => zw/nhn
<NL>N zw/nh  fem acc sg	attic epic ionic		h_hs</NL>
zw/ntwn => zw/ntwn
<NL>P za/w  pres part act masc/neut gen pl		contr	ajw_pr,a_stem</NL><NL>V za/w  pres imperat act 3rd pl		contr	ajw_pr,a_stem</NL>
zw/sei => zw/sei
<NL>V zw/nnumi  aor subj act 3rd sg	epic	short_subj	aor1,o_stem</NL><NL>V zw/nnumi  fut ind mid 2nd sg			reg_fut,o_stem</NL><NL>V zw/nnumi  fut ind act 3rd sg			reg_fut,o_stem</NL><NL>N zw=sis  fem nom/voc/acc dual	attic epic	contr	is_ews</NL><NL>N zw/sei+,zw=sis  fem dat sg	epic		is_ews</NL><NL>N zw=sis  fem dat sg	attic ionic	contr	is_ews</NL>
zh=lon => zh=lon
<NL>N zh=los  masc acc sg			os_ou</NL>
zh=los => zh=los
<NL>N zh=los  neut nom/voc/acc sg			hs_eos</NL><NL>N zh=los  masc nom sg			os_ou</NL>
zh=n => zh=n
<NL>V za/w  pres inf act	epic doric	contr	ajw_pr,a_stem</NL><NL>V ze/w  pres inf act	epic doric	contr	ew_pr,e_stem</NL>
zh=te => zh=te
<NL>V za/w  pres imperat act 2nd pl	attic epic ionic	contr	ajw_pr,a_stem</NL><NL>V za/w  pres subj act 2nd pl	attic epic ionic	contr	ajw_pr,a_stem</NL><NL>V za/w  pres ind act 2nd pl	attic epic ionic	contr	ajw_pr,a_stem</NL><NL>V za/w  imperf ind act 2nd pl	attic epic ionic	contr unaugmented	ajw_pr,a_stem</NL><NL>V ze/w  pres imperat act 2nd pl	doric aeolic	contr	ew_pr,e_stem</NL><NL>V ze/w  pres subj act 2nd pl		contr	ew_pr,e_stem</NL><NL>V ze/w  pres ind act 2nd pl	doric aeolic	contr	ew_pr,e_stem</NL>
zh=| => zh=|
<NL>V za/w  pres subj mp 2nd sg	attic epic ionic	contr	ajw_pr,a_stem</NL><NL>V za/w  pres ind mp 2nd sg	attic epic ionic	contr	ajw_pr,a_stem</NL><NL>V za/w  pres subj act 3rd sg	attic epic ionic	contr	ajw_pr,a_stem</NL><NL>V za/w  pres ind act 3rd sg	attic epic ionic	contr	ajw_pr,a_stem</NL><NL>V ze/w  pres subj mp 2nd sg		contr	ew_pr,e_stem</NL><NL>V ze/w  pres ind mp 2nd sg		contr	ew_pr,e_stem</NL><NL>V ze/w  pres subj act 3rd sg		contr	ew_pr,e_stem</NL>
zh=|s => zh=|s
<NL>V za/w  pres subj act 2nd sg	attic epic ionic	contr	ajw_pr,a_stem</NL><NL>V za/w  pres ind act 2nd sg	attic epic ionic	contr	ajw_pr,a_stem</NL><NL>V ze/w  pres subj act 2nd sg		contr	ew_pr,e_stem</NL>
zw/|ou => zw/|ou
<NL>N zw/ion  neut gen sg			os_ou</NL><NL>N zw=|on  neut gen sg			os_ou</NL><NL>V zw|o/w  pres imperat act 2nd sg		contr	ow_pr,ow_denom</NL><NL>V zw|o/w  imperf ind act 3rd sg	homeric ionic	contr unaugmented	ow_pr,ow_denom</NL>
zw/|wn => zw/|wn
<NL>N zw/ion  neut gen pl			os_ou</NL><NL>N zw=|on  neut gen pl			os_ou</NL><NL>V zw|o/w  imperf ind act 3rd pl	doric aeolic	contr unaugmented poetic	ow_pr,ow_denom</NL><NL>V zw|o/w  imperf ind act 1st sg	doric aeolic	contr unaugmented poetic	ow_pr,ow_denom</NL>
zw= => zw=
<NL>V za/w  pres subj act 1st sg	attic epic ionic	contr	ajw_pr,a_stem</NL><NL>V za/w  pres ind act 1st sg	attic epic ionic	contr	ajw_pr,a_stem</NL><NL>V ze/w  pres subj act 1st sg	attic epic doric	contr	ew_pr,e_stem</NL><NL>V ze/w  pres ind act 1st sg	attic epic doric	contr	ew_pr,e_stem</NL>
zw=men => zw=men
<NL>V za/w  pres subj act 1st pl	attic epic ionic	contr	ajw_pr,a_stem</NL><NL>V za/w  pres ind act 1st pl		contr	ajw_pr,a_stem</NL><NL>V za/w  imperf ind act 1st pl	homeric ionic	contr unaugmented	ajw_pr,a_stem</NL><NL>V ze/w  pres subj act 1st pl	attic epic doric	contr	ew_pr,e_stem</NL>
zw=n => zw=n
<NL>P za/w  pres part act masc voc sg		contr	ajw_pr,a_stem</NL><NL>P za/w  pres part act neut nom/voc/acc sg		contr	ajw_pr,a_stem</NL><NL>P za/w  pres part act masc nom sg	attic epic ionic	contr	ajw_pr,a_stem</NL><NL>V za/w  imperf ind act 3rd pl	homeric ionic	contr unaugmented	ajw_pr,a_stem</NL><NL>V za/w  imperf ind act 1st sg	homeric ionic	contr unaugmented	ajw_pr,a_stem</NL><NL>P ze/w  pres part act masc nom sg	attic epic doric	contr	ew_pr,e_stem</NL>
zw=nta => zw=nta
<NL>P za/w  pres part act neut nom/voc/acc pl		contr	ajw_pr,a_stem</NL><NL>P za/w  pres part act masc acc sg		contr	ajw_pr,a_stem</NL>
zw=ntas => zw=ntas
<NL>P za/w  pres part act masc acc pl		contr	ajw_pr,a_stem</NL>
zw=ntes => zw=ntes
<NL>P za/w  pres part act masc nom/voc pl		contr	ajw_pr,a_stem</NL>
zw=nti => zw=nti
<NL>P za/w  pres part act masc/neut dat sg		contr	ajw_pr,a_stem</NL><NL>V za/w  pres ind act 3rd pl	doric	contr	ajw_pr,a_stem</NL><NL>V ze/w  pres subj act 3rd pl	doric	contr	ew_pr,e_stem</NL>
zw=ntos => zw=ntos
<NL>P za/w  pres part act masc/neut gen sg		contr	ajw_pr,a_stem</NL>
zw=sa => zw=sa
<NL>P za/w  pres part act fem nom/voc sg	attic epic doric ionic	contr	ajw_pr,a_stem</NL><NL>V zw/nnumi  aor ind act 1st sg	homeric ionic	unaugmented	aor1,o_stem</NL>
zw=san => zw=san
<NL>P za/w  pres part act fem acc sg	attic epic doric ionic	contr	ajw_pr,a_stem</NL><NL>P zw/nnumi  aor part act neut nom/voc/acc sg			aor1,o_stem</NL><NL>V zw/nnumi  aor ind act 3rd pl	homeric ionic	unaugmented	aor1,o_stem</NL>
zw=si => zw=si
<NL>P za/w  pres part act masc/neut dat pl	attic epic doric ionic	contr	ajw_pr,a_stem</NL><NL>V za/w  pres subj act 3rd pl	attic epic ionic	contr	ajw_pr,a_stem</NL><NL>V za/w  pres ind act 3rd pl	attic epic doric ionic	contr	ajw_pr,a_stem</NL><NL>V ze/w  pres subj act 3rd pl	attic epic doric	contr	ew_pr,e_stem</NL><NL>N zw=sis  fem voc sg			is_ews</NL>
zw=sin => zw=sin
<NL>P za/w  pres part act masc/neut dat pl	attic epic doric ionic	contr nu_movable	ajw_pr,a_stem</NL><NL>V za/w  pres subj act 3rd pl	attic epic ionic	contr nu_movable	ajw_pr,a_stem</NL><NL>V za/w  pres ind act 3rd pl	attic epic doric ionic	contr nu_movable	ajw_pr,a_stem</NL><NL>V ze/w  pres subj act 3rd pl	attic epic doric	contr nu_movable	ew_pr,e_stem</NL><NL>N zw=sis  fem acc sg			is_ews</NL>
zw=|a => zw=|a
<NL>N zw/ion  neut nom/voc/acc pl			os_ou</NL><NL>N zw=|on  neut nom/voc/acc pl			os_ou</NL>
zw=|on => zw=|on
<NL>N zw/ion  neut nom/voc/acc sg			os_ou</NL><NL>N zw=|on  neut nom/voc/acc sg			os_ou</NL>
hu)dokh/samen => hu)dokh/samen
<NL>V eu)doke/w  aor ind act 1st pl			aor1,ew_denom</NL>
hu)do/khsan => hu)do/khsan
<NL>V eu)doke/w  aor ind act 3rd pl			aor1,ew_denom</NL>
hu)kai/roun => hu)kai/roun
<NL>V eu)kaire/w  imperf ind act 3rd pl	attic epic doric	contr	ew_pr,ew_denom</NL><NL>V eu)kaire/w  imperf ind act 1st sg	attic epic doric	contr	ew_pr,ew_denom</NL>
hu)li/zeto => hu)li/zeto
<NL>V au)li/zomai  imperf ind mp 3rd sg			w_stem,izw</NL>
hu)li/sqh => hu)li/sqh
<NL>V au)li/zomai  aor ind pass 3rd sg			aor_pass,izw</NL>
hu)fra/nqh => hu)fra/nqh
<NL>V eu)frai/nw  aor ind pass 3rd sg			aor_pass,ainw</NL>
hu)xari/sthsan => hu)xari/sthsan
<NL>V eu)xariste/w  aor ind act 3rd pl			aor1,ew_denom</NL>
hu)xo/mhn => hu)xo/mhn
<NL>V eu)/xomai  imperf ind mp 1st sg			w_stem,reg_conj</NL>
hu(ri/sketo => hu(ri/sketo
<NL>V eu(ri/skw  imperf ind mp 3rd sg			w_stem,iskw</NL>
hu)/canen => hu)/canen
<NL>V au)ca/nw  imperf ind act 3rd sg		nu_movable	w_stem,anw</NL>
hu)/chsen => hu)/chsen
<NL>V au)ca/nw  aor ind act 3rd sg		nu_movable	aor1,anw</NL>
hu)/xonto => hu)/xonto
<NL>V eu)/xomai  imperf ind mp 3rd pl			w_stem,reg_conj</NL>
hu(/riskon => hu(/riskon
<NL>V eu(ri/skw  imperf ind act 3rd pl			w_stem,iskw</NL><NL>V eu(ri/skw  imperf ind act 1st sg			w_stem,iskw</NL>
qa/lassa => qa/lassa
<NL>N qa/lassa  fem nom/voc sg			a_hs</NL>
qa/lassan => qa/lassan
<NL>N qa/lassa  fem acc sg			a_hs</NL>
qa/lpei => qa/lpei
<NL>N qa/lpos  neut nom/voc/acc dual	attic epic	contr	hs_eos</NL><NL>N qa/lpei+,qa/lpos  neut dat sg	epic ionic		hs_eos</NL><NL>N qa/lpos  neut dat sg		contr	hs_eos</NL><NL>V qa/lpw  pres ind mp 2nd sg			w_stem,reg_conj</NL><NL>V qa/lpw  pres ind act 3rd sg			w_stem,reg_conj</NL>
qa/lph| => qa/lph|
<NL>V qa/lpw  pres subj mp 2nd sg			w_stem,reg_conj</NL><NL>V qa/lpw  pres ind mp 2nd sg			w_stem,reg_conj</NL><NL>V qa/lpw  pres subj act 3rd sg			w_stem,reg_conj</NL>
qa/mbos => qa/mbos
<NL>N qa/mbos  neut nom/voc/acc sg			hs_eos</NL>
qa/mbous => qa/mbous
<NL>N qa/mbos  neut gen sg	attic epic doric	contr	hs_eos</NL>
qa/nate => qa/nate
<NL>N qa/natos  masc voc sg			os_ou</NL>
qa/naton => qa/naton
<NL>N qa/natos  masc acc sg			os_ou</NL>
qa/natos => qa/natos
<NL>N qa/natos  masc nom sg			os_ou</NL>
qa/rsos => qa/rsos
<NL>N qa/rsos  neut nom/voc/acc sg			hs_eos</NL>
qa/yai => qa/yai
<NL>V qa/ptw  aor imperat mid 2nd sg			aor1,ptw</NL><NL>V qa/ptw  aor inf act			aor1,ptw</NL><NL>V qa/yai_,qa/ptw  aor opt act 3rd sg			aor1,ptw</NL>
qe/atron => qe/atron
<NL>N qe/a_tron,qe/atron  neut nom/voc/acc sg			os_ou</NL>
qe/lei => qe/lei
<NL>V e)qe/lw  pres ind mp 2nd sg			w_stem</NL><NL>V e)qe/lw  pres ind act 3rd sg			w_stem</NL>
qe/lein => qe/lein
<NL>V e)qe/lw  pres inf act	attic epic	contr	w_stem</NL>
qe/leis => qe/leis
<NL>V e)qe/lw  pres ind act 2nd sg			w_stem</NL>
qe/lete => qe/lete
<NL>V e)qe/lw  pres imperat act 2nd pl			w_stem</NL><NL>V e)qe/lw  pres ind act 2nd pl			w_stem</NL><NL>V e)qe/lw  imperf ind act 2nd pl	homeric ionic	unaugmented	w_stem</NL>
qe/lhma => qe/lhma
<NL>N qe/lhma  neut nom/voc/acc sg			ma_matos</NL>
qe/lhsin => qe/lhsin
<NL>V e)qe/lw  pres subj mp 2nd sg	epic	nu_movable	w_stem</NL><NL>V e)qe/lw  pres subj act 3rd sg	epic	nu_movable	w_stem</NL><NL>N qe/lhsis  fem acc sg			is_ews</NL>
qe/lhte => qe/lhte
<NL>V e)qe/lw  pres subj act 2nd pl			w_stem</NL>
qe/loi => qe/loi
<NL>V qe/loi_,e)qe/lw  pres opt act 3rd sg			w_stem</NL>
qe/lomen => qe/lomen
<NL>V e)qe/lw  pres ind act 1st pl			w_stem</NL><NL>V e)qe/lw  imperf ind act 1st pl	homeric ionic	unaugmented	w_stem</NL>
qe/lonta => qe/lonta
<NL>P e)qe/lw  pres part act neut nom/voc/acc pl			w_stem</NL><NL>P e)qe/lw  pres part act masc acc sg			w_stem</NL>
qe/lontas => qe/lontas
<NL>P e)qe/lw  pres part act masc acc pl			w_stem</NL>
qe/lontes => qe/lontes
<NL>P e)qe/lw  pres part act masc nom/voc pl			w_stem</NL>
qe/lonti => qe/lonti
<NL>P e)qe/lw  pres part act masc/neut dat sg			w_stem</NL><NL>V e)qe/lw  pres ind act 3rd pl	doric		w_stem</NL>
qe/lontos => qe/lontos
<NL>P e)qe/lw  pres part act masc/neut gen sg			w_stem</NL>
qe/lousin => qe/lousin
<NL>P e)qe/lw  pres part act masc/neut dat pl	attic epic doric ionic	nu_movable	w_stem</NL><NL>V e)qe/lw  pres ind act 3rd pl	attic epic doric ionic	nu_movable	w_stem</NL>
qe/lw => qe/lw
<NL>V e)qe/lw  pres subj act 1st sg			w_stem</NL><NL>V e)qe/lw  pres ind act 1st sg			w_stem</NL>
qe/lwn => qe/lwn
<NL>P e)qe/lw  pres part act masc nom sg			w_stem</NL>
qe/lwsi => qe/lwsi
<NL>V e)qe/lw  pres subj act 3rd pl			w_stem</NL>
qe/lh| => qe/lh|
<NL>V e)qe/lw  pres subj mp 2nd sg			w_stem</NL><NL>V e)qe/lw  pres ind mp 2nd sg			w_stem</NL><NL>V e)qe/lw  pres subj act 3rd sg			w_stem</NL>
qe/lh|s => qe/lh|s
<NL>V e)qe/lw  pres subj act 2nd sg			w_stem</NL>
qe/menos => qe/menos
<NL>P ti/qhmi  aor part mid masc nom sg			emi_aor</NL>
qe/ntes => qe/ntes
<NL>P ti/qhmi  aor part act masc nom/voc pl			emi_aor</NL>
qe/ntos => qe/ntos
<NL>P ti/qhmi  aor part act masc/neut gen sg			emi_aor</NL>
qe/rison => qe/rison
<NL>V qeri/zw  aor imperat act 2nd sg			aor1,izw</NL>
qe/rmhs => qe/rmhs
<NL>N qe/rma  fem gen sg	attic epic ionic		h_hs</NL><NL>N qe/rmh  fem gen sg	attic epic ionic		h_hs</NL>
qe/ros => qe/ros
<NL>N qe/ros  neut nom/voc/acc sg			hs_eos</NL>
qe/te => qe/te
<NL>V ti/qhmi  aor ind act 2nd pl	epic ionic	unaugmented	emi_aor</NL><NL>V ti/qhmi  aor imperat act 2nd pl			emi_aor</NL>
qh/khn => qh/khn
<NL>N qh/kh  fem acc sg	attic epic ionic		h_hs</NL>
qh/leiai => qh/leiai
<NL>N qh=lus  fem nom/voc pl			us_eia_u</NL><NL>N qh=lus  fem nom pl	ionic		us_eia_u</NL>
qh/ran => qh/ran
<NL>N qh/ra_n,qh/ra  fem acc sg	attic doric ionic aeolic		h_hs</NL><NL>V qh/ra_n,qhra/w  imperf ind act 3rd pl	doric aeolic	contr unaugmented poetic	aw_pr,aw_denom</NL><NL>V qh/ra_n,qhra/w  imperf ind act 1st sg	doric aeolic	contr unaugmented poetic	aw_pr,aw_denom</NL><NL>V qh/ra_n,qhra/w  imperf ind act 3rd pl	attic epic doric aeolic	r_e_i_alpha unaugmented poetic	ath_primary,aw_denom</NL><NL>V qh/ra_n,qhra/w  imperf ind act 1st sg	attic	r_e_i_alpha unaugmented poetic	ath_primary,aw_denom</NL>
qh/sei => qh/sei
<NL>V ti/qhmi  fut ind mid 2nd sg			reg_fut</NL><NL>V ti/qhmi  fut ind act 3rd sg			reg_fut</NL>
qh/seis => qh/seis
<NL>V ti/qhmi  fut ind act 2nd sg			reg_fut</NL>
qh/sw => qh/sw
<NL>V ti/qhmi  fut ind act 1st sg			reg_fut</NL>
qi/gh| => qi/gh|
<NL>V qigga/nw  aor subj mp 2nd sg			aor2,anw</NL><NL>V qigga/nw  aor subj act 3rd sg			aor2,anw</NL>
qi/gh|s => qi/gh|s
<NL>V qigga/nw  aor subj act 2nd sg			aor2,anw</NL>
qala/sshs => qala/sshs
<NL>N qa/lassa  fem gen sg	attic epic ionic		a_hs</NL>
qala/ssh| => qala/ssh|
<NL>N qa/lassa  fem dat sg	attic epic ionic		a_hs</NL>
qana/simon => qana/simon
<NL>N qana/simos  masc/fem acc sg			os_on</NL><NL>N qana/simos  neut nom/voc/acc sg			os_on</NL>
qana/tois => qana/tois
<NL>N qa/natos  masc dat pl			os_ou</NL>
qana/tou => qana/tou
<NL>N qa/natos  masc gen sg			os_ou</NL><NL>V qanato/w  pres imperat act 2nd sg		contr	ow_pr,ow_denom</NL><NL>V qanato/w  imperf ind act 3rd sg	homeric ionic	contr unaugmented	ow_pr,ow_denom</NL>
qana/tw| => qana/tw|
<NL>N qa/natos  masc dat sg			os_ou</NL>
qanathfo/rou => qanathfo/rou
<NL>N qanath/foros  masc/fem/neut gen sg			os_on</NL><NL>N qanathfo/ros  masc/fem/neut gen sg			os_on</NL>
qanatou/meqa => qanatou/meqa
<NL>V qanata/w  pres ind mp 1st pl	attic epic doric ionic	contr desiderative	ew_pr,aw_denom</NL><NL>V qanata/w  imperf ind mp 1st pl	attic epic doric ionic	contr unaugmented desiderative	ew_pr,aw_denom</NL><NL>V qanato/w  pres ind mp 1st pl		contr	ow_pr,ow_denom</NL><NL>V qanato/w  imperf ind mp 1st pl	homeric ionic	contr unaugmented	ow_pr,ow_denom</NL>
qanatou/menoi => qanatou/menoi
<NL>P qanata/w  pres part mp masc nom/voc pl	attic epic doric ionic	contr desiderative	ew_pr,aw_denom</NL><NL>P qanato/w  pres part mp masc nom/voc pl		contr	ow_pr,ow_denom</NL>
qanatou=te => qanatou=te
<NL>V qanato/w  pres imperat act 2nd pl		contr	ow_pr,ow_denom</NL><NL>V qanato/w  pres ind act 2nd pl		contr	ow_pr,ow_denom</NL><NL>V qanato/w  imperf ind act 2nd pl	homeric ionic	contr unaugmented	ow_pr,ow_denom</NL>
qanatwqei/s => qanatwqei/s
<NL>P qanato/w  aor part pass masc nom/voc sg			aor_pass,ow_denom</NL>
qanatw/sousin => qanatw/sousin
<NL>V qanato/w  aor subj act 3rd pl	epic	nu_movable short_subj	aor1,ow_denom</NL><NL>P qanato/w  fut part act masc/neut dat pl	attic epic doric ionic	nu_movable	reg_fut,ow_denom</NL><NL>V qanato/w  fut ind act 3rd pl	attic epic doric ionic	nu_movable	reg_fut,ow_denom</NL>
qanatw/swsin => qanatw/swsin
<NL>V qanato/w  aor subj act 3rd pl		nu_movable	aor1,ow_denom</NL>
qanatw=sai => qanatw=sai
<NL>P qanata/w  pres part act fem nom/voc pl	attic epic doric ionic	contr desiderative	aw_pr,aw_denom</NL><NL>V qanato/w  aor inf act			aor1,ow_denom</NL>
qarrou=men => qarrou=men
<NL>V qarse/w  pres ind act 1st pl	attic epic doric	contr	ew_pr,ew_denom</NL><NL>V qarse/w  imperf ind act 1st pl	attic epic doric	contr unaugmented poetic	ew_pr,ew_denom</NL>
qarrou=ntas => qarrou=ntas
<NL>P qarse/w  pres part act masc acc pl	attic epic doric	contr	ew_pr,ew_denom</NL>
qarrh=sai => qarrh=sai
<NL>V qarse/w  aor inf act	attic		aor1,ew_denom</NL>
qarrw= => qarrw=
<NL>V qarse/w  pres subj act 1st sg	attic epic doric	contr	ew_pr,ew_denom</NL><NL>V qarse/w  pres ind act 1st sg	attic epic doric	contr	ew_pr,ew_denom</NL>
qarsei=te => qarsei=te
<NL>V qarse/w  pres imperat act 2nd pl	attic epic	contr	ew_pr,ew_denom</NL><NL>V qarse/w  pres opt act 2nd pl			ew_pr,ew_denom</NL><NL>V qarse/w  pres ind act 2nd pl	attic epic	contr	ew_pr,ew_denom</NL><NL>V qarse/w  imperf ind act 2nd pl	attic epic	contr unaugmented	ew_pr,ew_denom</NL>
qauma/zein => qauma/zein
<NL>V qauma/zw  pres inf act	attic epic	contr	w_stem,azw</NL>
qauma/zete => qauma/zete
<NL>V qauma/zw  pres imperat act 2nd pl			w_stem,azw</NL><NL>V qauma/zw  pres ind act 2nd pl			w_stem,azw</NL><NL>V qauma/zw  imperf ind act 2nd pl	homeric ionic	unaugmented	w_stem,azw</NL>
qauma/zhte => qauma/zhte
<NL>V qauma/zw  pres subj act 2nd pl			w_stem,azw</NL>
qauma/zontes => qauma/zontes
<NL>P qauma/zw  pres part act masc nom/voc pl			w_stem,azw</NL>
qauma/zwn => qauma/zwn
<NL>P qauma/zw  pres part act masc nom sg			w_stem,azw</NL>
qauma/sai => qauma/sai
<NL>P qauma_/sa_|,qauma/zw  fut part act fem dat sg	doric		aw_fut,azw</NL><NL>V qauma/zw  aor inf act			aor1,azw</NL><NL>V qauma/sai_,qauma/zw  aor opt act 3rd sg			aor1,azw</NL>
qauma/santes => qauma/santes
<NL>P qauma/zw  aor part act masc nom/voc pl			aor1,azw</NL>
qauma/sate => qauma/sate
<NL>V qauma/zw  aor imperat act 2nd pl			aor1,azw</NL><NL>V qauma/zw  aor ind act 2nd pl	homeric ionic	unaugmented	aor1,azw</NL>
qauma/sia => qauma/sia
<NL>N qauma/sios  neut nom/voc/acc pl			os_h_on</NL>
qauma/sh|s => qauma/sh|s
<NL>V qauma/zw  aor subj act 2nd sg			aor1,azw</NL>
qaumazo/ntwn => qaumazo/ntwn
<NL>P qauma/zw  pres part act masc/neut gen pl			w_stem,azw</NL><NL>V qauma/zw  pres imperat act 3rd pl			w_stem,azw</NL>
qaumasqh/sontai => qaumasqh/sontai
<NL>V qauma/zw  fut ind pass 3rd pl			aor_pass,azw</NL>
qaumasqh=nai => qaumasqh=nai
<NL>V qauma/zw  aor inf pass			aor_pass,azw</NL>
qaumasta/ => qaumasta/
<NL>N qaumasta_/,qaumasth/s  masc nom/voc/acc dual			hs_ou</NL><NL>N qaumasth/s  masc voc sg			hs_ou</NL><NL>N qaumasth/s  masc nom sg	epic		hs_ou</NL><NL>N qaumasto/s  neut nom/voc/acc pl			os_h_on</NL><NL>N qaumasta_/,qaumasto/s  fem nom/voc/acc dual			os_h_on</NL><NL>N qaumasta_/,qaumasto/s  fem nom/voc sg	doric aeolic		os_h_on</NL>
qaumasth/ => qaumasth/
<NL>N qaumasto/s  fem nom/voc sg	attic epic ionic		os_h_on</NL>
qaumasto/n => qaumasto/n
<NL>N qaumasto/s  masc acc sg			os_h_on</NL><NL>N qaumasto/s  neut nom/voc/acc sg			os_h_on</NL>
qaya/ntwn => qaya/ntwn
<NL>P qa/ptw  aor part act masc/neut gen pl			aor1,ptw</NL><NL>V qa/ptw  aor imperat act 3rd pl			aor1,ptw</NL>
qau=ma => qau=ma
<NL>N qau=ma  neut nom/voc/acc sg			ma_matos</NL>
qea/sasqai => qea/sasqai
<NL>V qea_/sasqai,qea/omai  aor inf mp	attic	r_e_i_alpha	aor1,aw_denom</NL><NL>V qea_/sasqai,qea/omai  aor inf mp	doric aeolic		aor1,aw_denom</NL><NL>V qea_/sasqai,qea/w  aor inf mid	attic	r_e_i_alpha	aor1,aw_denom</NL><NL>V qea_/sasqai,qea/w  aor inf mid	doric aeolic		aor1,aw_denom</NL>
qea/sasqe => qea/sasqe
<NL>V qea_/sasqe,qea/omai  aor imperat mp 2nd pl	attic	r_e_i_alpha	aor1,aw_denom</NL><NL>V qea_/sasqe,qea/omai  aor imperat mp 2nd pl	doric aeolic		aor1,aw_denom</NL><NL>V qea_/sasqe,qea/omai  aor ind mp 2nd pl	attic	r_e_i_alpha unaugmented poetic	aor1,aw_denom</NL><NL>V qea_/sasqe,qea/omai  aor ind mp 2nd pl	doric aeolic	unaugmented poetic	aor1,aw_denom</NL><NL>V qea_/sasqe,qea/w  aor imperat mid 2nd pl	attic	r_e_i_alpha	aor1,aw_denom</NL><NL>V qea_/sasqe,qea/w  aor imperat mid 2nd pl	doric aeolic		aor1,aw_denom</NL><NL>V qea_/sasqe,qea/w  aor ind mid 2nd pl	attic	r_e_i_alpha unaugmented poetic	aor1,aw_denom</NL><NL>V qea_/sasqe,qea/w  aor ind mid 2nd pl	doric aeolic	unaugmented poetic	aor1,aw_denom</NL>
qee/ => qee/
<NL>N qeo/s  masc voc sg			os_ou</NL>
qei/as => qei/as
<NL>N qei/a_s,qei/a  fem acc pl			h_hs</NL><NL>N qei/a_s,qei/a  fem gen sg	attic doric aeolic		h_hs</NL><NL>N qei_/a_s,qei=os1  fem acc pl			os_h_on</NL><NL>N qei_/a_s,qei=os1  fem gen sg	attic doric aeolic		os_h_on</NL>
qei/ou => qei/ou
<NL>N qei_/ou,qei=os1  masc/neut gen sg			os_h_on</NL><NL>N qei_/ou,qei=os2  masc gen sg			os_ou</NL><NL>V qeio/w  pres imperat act 2nd sg		contr	ow_pr,ow_denom</NL><NL>V qeio/w  imperf ind act 3rd sg	homeric ionic	contr unaugmented	ow_pr,ow_denom</NL>
qei/s => qei/s
<NL>P ti/qhmi  aor part act masc nom/voc sg			emi_aor</NL>
qei/w| => qei/w|
<NL>N qei_/w|,qei=os1  masc/neut dat sg			os_h_on</NL><NL>N qei_/w|,qei=os2  masc dat sg			os_ou</NL>
qeaqh=nai => qeaqh=nai
<NL>V qea_qh=nai,qea/omai  aor inf mp	attic	r_e_i_alpha	aor_pass,aw_denom</NL><NL>V qea_qh=nai,qea/omai  aor inf mp	doric aeolic		aor_pass,aw_denom</NL><NL>V qea_qh=nai,qea/w  aor inf pass	attic	r_e_i_alpha	aor_pass,aw_denom</NL><NL>V qea_qh=nai,qea/w  aor inf pass	doric aeolic		aor_pass,aw_denom</NL>
qeasa/menoi => qeasa/menoi
<NL>P qea_sa/menoi,qea/omai  aor part mp masc nom/voc pl	attic	r_e_i_alpha	aor1,aw_denom</NL><NL>P qea_sa/menoi,qea/omai  aor part mp masc nom/voc pl	doric aeolic		aor1,aw_denom</NL><NL>P qea_sa/menoi,qea/w  aor part mid masc nom/voc pl	attic	r_e_i_alpha	aor1,aw_denom</NL><NL>P qea_sa/menoi,qea/w  aor part mid masc nom/voc pl	doric aeolic		aor1,aw_denom</NL>
qeasa/menos => qeasa/menos
<NL>P qea_sa/menos,qea/omai  aor part mp masc nom sg	attic	r_e_i_alpha	aor1,aw_denom</NL><NL>P qea_sa/menos,qea/omai  aor part mp masc nom sg	doric aeolic		aor1,aw_denom</NL><NL>P qea_sa/menos,qea/w  aor part mid masc nom sg	attic	r_e_i_alpha	aor1,aw_denom</NL><NL>P qea_sa/menos,qea/w  aor part mid masc nom sg	doric aeolic		aor1,aw_denom</NL>
qeasame/nois => qeasame/nois
<NL>P qea_same/nois,qea/omai  aor part mp masc/neut dat pl	attic	r_e_i_alpha	aor1,aw_denom</NL><NL>P qea_same/nois,qea/omai  aor part mp masc/neut dat pl	doric aeolic		aor1,aw_denom</NL><NL>P qea_same/nois,qea/w  aor part mid masc/neut dat pl	attic	r_e_i_alpha	aor1,aw_denom</NL><NL>P qea_same/nois,qea/w  aor part mid masc/neut dat pl	doric aeolic		aor1,aw_denom</NL>
qeatrizo/menoi => qeatrizo/menoi
<NL>P qea_trizo/menoi,qeatri/zw  pres part mp masc nom/voc pl			w_stem,izw</NL>
qeio/ths => qeio/ths
<NL>N qeio/ths  fem nom sg			s_tos</NL>
qeiw/deis => qeiw/deis
<NL>N qeiw/dhs  masc/fem acc pl		contr	hs_es</NL><NL>N qeiw/dhs  masc/fem nom/voc pl	attic epic	contr	hs_es</NL>
qelh/mata => qelh/mata
<NL>N qe/lhma  neut nom/voc/acc pl			ma_matos</NL>
qelh/mati => qelh/mati
<NL>N qe/lhma  neut dat sg			ma_matos</NL>
qelh/matos => qelh/matos
<NL>N qe/lhma  neut gen sg			ma_matos</NL>
qelh/santas => qelh/santas
<NL>P e)qe/lw  aor part act masc acc pl			aor1,e_suppl</NL>
qelh/sw => qelh/sw
<NL>V e)qe/lw  aor subj act 1st sg			aor1,e_suppl</NL><NL>V e)qe/lw  fut ind act 1st sg			reg_fut,e_suppl</NL><NL>V e)qe/lw  aor ind mid 2nd sg	homeric ionic	unaugmented	aor1,e_suppl</NL>
qelh/swsin => qelh/swsin
<NL>V e)qe/lw  aor subj act 3rd pl		nu_movable	aor1,e_suppl</NL>
qelh/sh| => qelh/sh|
<NL>V e)qe/lw  aor subj mid 2nd sg			aor1,e_suppl</NL><NL>V e)qe/lw  aor subj act 3rd sg			aor1,e_suppl</NL><NL>V e)qe/lw  fut ind mid 2nd sg			reg_fut,e_suppl</NL><NL>N qelh/shi,qe/lhsis  fem dat sg	epic		is_ews</NL>
qelo/ntwn => qelo/ntwn
<NL>P e)qe/lw  pres part act masc/neut gen pl			w_stem</NL><NL>V e)qe/lw  pres imperat act 3rd pl			w_stem</NL>
qeme/lia => qeme/lia
<NL>N qeme/lios  neut nom/voc/acc pl			os_on</NL>
qeme/lioi => qeme/lioi
<NL>N qeme/lios  masc/fem nom/voc pl			os_on</NL>
qeme/lion => qeme/lion
<NL>N qeme/lios  masc/fem acc sg			os_on</NL><NL>N qeme/lios  neut nom/voc/acc sg			os_on</NL>
qeme/lios => qeme/lios
<NL>N qeme/lios  masc/fem nom sg			os_on</NL>
qemeli/ou => qemeli/ou
<NL>N qeme/lios  masc/fem/neut gen sg			os_on</NL><NL>V qemelio/w  pres imperat act 2nd sg		contr	ow_pr,ow_denom</NL><NL>V qemelio/w  imperf ind act 3rd sg	homeric ionic	contr unaugmented	ow_pr,ow_denom</NL>
qemeli/ous => qemeli/ous
<NL>N qeme/lios  masc/fem acc pl			os_on</NL><NL>V qemelio/w  imperf ind act 2nd sg	homeric ionic	contr unaugmented	ow_pr,ow_denom</NL>
qemeli/w| => qemeli/w|
<NL>N qeme/lios  masc/fem/neut dat sg			os_on</NL>
qemeliw/sei => qemeliw/sei
<NL>N qemeli/wsis  fem nom/voc/acc dual	attic epic	contr	is_ews</NL><NL>N qemeliw/sei+,qemeli/wsis  fem dat sg	epic		is_ews</NL><NL>N qemeli/wsis  fem dat sg	attic ionic	contr	is_ews</NL><NL>V qemelio/w  aor subj act 3rd sg	epic	short_subj	aor1,ow_denom</NL><NL>V qemelio/w  fut ind mid 2nd sg			reg_fut,ow_denom</NL><NL>V qemelio/w  fut ind act 3rd sg			reg_fut,ow_denom</NL>
qeoi/ => qeoi/
<NL>N qeo/s  masc nom/voc pl			os_ou</NL>
qeodi/daktoi => qeodi/daktoi
<NL>N qeodi/daktos  masc/fem nom/voc pl			os_on</NL>
qeoma/xoi => qeoma/xoi
<NL>N qeoma/xos  masc/fem nom/voc pl			os_on</NL>
qeose/beian => qeose/beian
<NL>N qeose/beia  fem acc sg			a_hs</NL>
qeosebh/s => qeosebh/s
<NL>N qeosebh/s  masc/fem nom sg			hs_es</NL>
qeostugei=s => qeostugei=s
<NL>N qeostugh/s  masc/fem acc pl		contr	hs_es</NL><NL>N qeostugh/s  masc/fem nom/voc pl	attic epic	contr	hs_es</NL>
qeou/s => qeou/s
<NL>N qeo/s  masc acc pl			os_ou</NL>
qeoi=s => qeoi=s
<NL>V qea/w  pres opt act 2nd sg	attic epic doric ionic	contr	ew_pr,aw_denom</NL><NL>N qeo/s  masc dat pl			os_ou</NL>
qeou= => qeou=
<NL>V qea/omai  pres imperat mp 2nd sg	attic epic ionic	contr	ew_pr,aw_denom</NL><NL>V qea/omai  imperf ind mp 2nd sg	attic epic ionic	contr unaugmented poetic	ew_pr,aw_denom</NL><NL>V qea/w  pres imperat mp 2nd sg	attic epic ionic	contr	ew_pr,aw_denom</NL><NL>V qea/w  imperf ind mp 2nd sg	attic epic ionic	contr unaugmented poetic	ew_pr,aw_denom</NL><NL>N qeo/s  masc gen sg			os_ou</NL>
qera/peuson => qera/peuson
<NL>V qerapeu/w  aor imperat act 2nd sg			aor1,euw</NL>
qera/pwn => qera/pwn
<NL>N qe/ray  masc gen pl			y_pos</NL><NL>N qera/pwn  masc nom sg			wn_ontos</NL>
qeri/zein => qeri/zein
<NL>V qeri/zw  pres inf act	attic epic	contr	w_stem,izw</NL>
qeri/zeis => qeri/zeis
<NL>V qeri/zw  pres ind act 2nd sg			w_stem,izw</NL>
qeri/zousin => qeri/zousin
<NL>P qeri/zw  pres part act masc/neut dat pl	attic epic doric ionic	nu_movable	w_stem,izw</NL><NL>V qeri/zw  pres ind act 3rd pl	attic epic doric ionic	nu_movable	w_stem,izw</NL>
qeri/zw => qeri/zw
<NL>V qeri/zw  pres subj act 1st sg			w_stem,izw</NL><NL>V qeri/zw  pres ind act 1st sg			w_stem,izw</NL>
qeri/zwn => qeri/zwn
<NL>P qeri/zw  pres part act masc nom sg			w_stem,izw</NL>
qeri/sai => qeri/sai
<NL>V qeri/zw  aor inf act			aor1,izw</NL><NL>V qeri/sai_,qeri/zw  aor opt act 3rd sg			aor1,izw</NL>
qeri/sei => qeri/sei
<NL>V qeri/zw  aor subj act 3rd sg	epic	short_subj	aor1,izw</NL><NL>V qeri/zw  fut ind mid 2nd sg			reg_fut,izw</NL><NL>V qeri/zw  fut ind act 3rd sg			reg_fut,izw</NL>
qeri/somen => qeri/somen
<NL>V qeri/zw  aor subj act 1st pl	epic	short_subj	aor1,izw</NL><NL>V qeri/zw  fut ind act 1st pl			reg_fut,izw</NL>
qerapei/an => qerapei/an
<NL>N qerapei/a_n,qerapei/a  fem acc sg	attic doric aeolic		h_hs</NL><NL>N qerapei/a_n,qerapei/h  fem acc sg	attic doric aeolic		h_hs</NL>
qerapei/as => qerapei/as
<NL>N qerapei/a_s,qerapei/a  fem acc pl			h_hs</NL><NL>N qerapei/a_s,qerapei/a  fem gen sg	attic doric aeolic		h_hs</NL><NL>N qerapei/a_s,qerapei/h  fem acc pl			h_hs</NL><NL>N qerapei/a_s,qerapei/h  fem gen sg	attic doric aeolic		h_hs</NL>
qerapeuqh=nai => qerapeuqh=nai
<NL>V qerapeu/w  aor inf pass			aor_pass,euw</NL>
qerapeu/ei => qerapeu/ei
<NL>V qerapeu/w  pres ind mp 2nd sg			w_stem,euw</NL><NL>V qerapeu/w  pres ind act 3rd sg			w_stem,euw</NL>
qerapeu/ein => qerapeu/ein
<NL>V qerapeu/w  pres inf act	attic epic	contr	w_stem,euw</NL>
qerapeu/esqai => qerapeu/esqai
<NL>V qerapeu/w  pres inf mp			w_stem,euw</NL>
qerapeu/esqe => qerapeu/esqe
<NL>V qerapeu/w  pres imperat mp 2nd pl			w_stem,euw</NL><NL>V qerapeu/w  pres ind mp 2nd pl			w_stem,euw</NL><NL>V qerapeu/w  imperf ind mp 2nd pl	homeric ionic	unaugmented	w_stem,euw</NL>
qerapeu/etai => qerapeu/etai
<NL>V qerapeu/w  pres ind mp 3rd sg			w_stem,euw</NL>
qerapeu/ete => qerapeu/ete
<NL>V qerapeu/w  pres imperat act 2nd pl			w_stem,euw</NL><NL>V qerapeu/w  pres ind act 2nd pl			w_stem,euw</NL><NL>V qerapeu/w  imperf ind act 2nd pl	homeric ionic	unaugmented	w_stem,euw</NL>
qerapeu/ontes => qerapeu/ontes
<NL>P qerapeu/w  pres part act masc nom/voc pl			w_stem,euw</NL>
qerapeu/sei => qerapeu/sei
<NL>N qera/peusis  fem nom/voc/acc dual	attic epic	contr	is_ews</NL><NL>N qerapeu/sei+,qera/peusis  fem dat sg	epic		is_ews</NL><NL>N qera/peusis  fem dat sg	attic ionic	contr	is_ews</NL><NL>V qerapeu/w  aor subj act 3rd sg	epic	short_subj	aor1,euw</NL><NL>V qerapeu/w  fut ind mid 2nd sg			reg_fut,euw</NL><NL>V qerapeu/w  fut ind act 3rd sg			reg_fut,euw</NL>
qerapeu/sw => qerapeu/sw
<NL>V qerapeu/w  aor subj act 1st sg			aor1,euw</NL><NL>V qerapeu/w  fut ind act 1st sg			reg_fut,euw</NL><NL>V qerapeu/w  aor ind mid 2nd sg	homeric ionic	unaugmented	aor1,euw</NL>
qerapeu/wn => qerapeu/wn
<NL>P qerapeu/w  pres part act masc nom sg			w_stem,euw</NL>
qerapeu=sai => qerapeu=sai
<NL>V qerapeu/w  aor inf act			aor1,euw</NL>
qerisa/ntwn => qerisa/ntwn
<NL>P qeri/zw  aor part act masc/neut gen pl			aor1,izw</NL><NL>V qeri/zw  aor imperat act 3rd pl			aor1,izw</NL>
qerismou= => qerismou=
<NL>N qerismo/s  masc gen sg			os_ou</NL>
qerismo/n => qerismo/n
<NL>N qerismo/s  masc acc sg			os_ou</NL>
qerismo/s => qerismo/s
<NL>N qerismo/s  masc nom sg			os_ou</NL>
qeristai/ => qeristai/
<NL>N qeristh/s  masc nom/voc pl			hs_ou</NL><NL>N qeristo/s  fem nom/voc pl			os_h_on</NL>
qeristai=s => qeristai=s
<NL>N qeristh/s  masc dat pl			hs_ou</NL><NL>N qeristo/s  fem dat pl			os_h_on</NL>
qermai/nesqe => qermai/nesqe
<NL>V qermai/nw  pres imperat mp 2nd pl			w_stem,ainw</NL><NL>V qermai/nw  pres ind mp 2nd pl			w_stem,ainw</NL><NL>V qermai/nw  imperf ind mp 2nd pl	homeric ionic	unaugmented	w_stem,ainw</NL>
qermaino/menon => qermaino/menon
<NL>P qermai/nw  pres part mp masc acc sg			w_stem,ainw</NL><NL>P qermai/nw  pres part mp neut nom/voc/acc sg			w_stem,ainw</NL>
qermaino/menos => qermaino/menos
<NL>P qermai/nw  pres part mp masc nom sg			w_stem,ainw</NL>
qewrh/santes => qewrh/santes
<NL>P qewre/w  aor part act masc nom/voc pl			aor1,ew_denom</NL>
qewrh/sousin => qewrh/sousin
<NL>V qewre/w  aor subj act 3rd pl	epic	nu_movable short_subj	aor1,ew_denom</NL><NL>P qewre/w  fut part act masc/neut dat pl	attic epic doric ionic	nu_movable	reg_fut,ew_denom</NL><NL>V qewre/w  fut ind act 3rd pl	attic epic doric ionic	nu_movable	reg_fut,ew_denom</NL>
qewrh/sh| => qewrh/sh|
<NL>N qewrh/shi,qew/rhsis  fem dat sg	epic		is_ews</NL><NL>V qewre/w  aor subj mid 2nd sg			aor1,ew_denom</NL><NL>V qewre/w  aor subj act 3rd sg			aor1,ew_denom</NL><NL>V qewre/w  fut ind mid 2nd sg			reg_fut,ew_denom</NL>
qewri/an => qewri/an
<NL>N qewri/a_n,qewri/a  fem acc sg	attic doric aeolic		h_hs</NL>
qewrei= => qewrei=
<NL>V qewre/w  pres ind mp 2nd sg	attic epic doric ionic	contr	ew_pr,ew_denom</NL><NL>V qewre/w  pres ind act 3rd sg	attic epic doric ionic	contr	ew_pr,ew_denom</NL>
qewrei=n => qewrei=n
<NL>V qewre/w  pres inf act	attic epic doric	contr	ew_pr,ew_denom</NL>
qewrei=te => qewrei=te
<NL>V qewre/w  pres imperat act 2nd pl	attic epic	contr	ew_pr,ew_denom</NL><NL>V qewre/w  pres opt act 2nd pl			ew_pr,ew_denom</NL><NL>V qewre/w  pres ind act 2nd pl	attic epic	contr	ew_pr,ew_denom</NL><NL>V qewre/w  imperf ind act 2nd pl	attic epic	contr unaugmented	ew_pr,ew_denom</NL>
qewrou/ntwn => qewrou/ntwn
<NL>P qewre/w  pres part act masc/neut gen pl	attic epic doric	contr	ew_pr,ew_denom</NL><NL>V qewre/w  pres imperat act 3rd pl	attic epic doric	contr	ew_pr,ew_denom</NL>
qewrou=ntas => qewrou=ntas
<NL>P qewre/w  pres part act masc acc pl	attic epic doric	contr	ew_pr,ew_denom</NL>
qewrou=ntes => qewrou=ntes
<NL>P qewre/w  pres part act masc nom/voc pl	attic epic doric	contr	ew_pr,ew_denom</NL>
qewrou=ntos => qewrou=ntos
<NL>P qewre/w  pres part act masc/neut gen sg	attic epic doric	contr	ew_pr,ew_denom</NL>
qewrou=sai => qewrou=sai
<NL>P qewre/w  pres part act fem nom/voc pl	attic epic doric	contr	ew_pr,ew_denom</NL>
qewrou=sin => qewrou=sin
<NL>P qewre/w  pres part act masc/neut dat pl	attic epic doric	contr nu_movable	ew_pr,ew_denom</NL><NL>V qewre/w  pres ind act 3rd pl	attic epic doric	contr nu_movable	ew_pr,ew_denom</NL>
qewrh=sai => qewrh=sai
<NL>V qewre/w  aor inf act			aor1,ew_denom</NL>
qewrh=te => qewrh=te
<NL>V qewre/w  pres imperat act 2nd pl	doric aeolic	contr	ew_pr,ew_denom</NL><NL>V qewre/w  pres subj act 2nd pl		contr	ew_pr,ew_denom</NL><NL>V qewre/w  pres ind act 2nd pl	doric aeolic	contr	ew_pr,ew_denom</NL><NL>V qewre/w  imperf ind act 2nd pl	doric aeolic	contr unaugmented poetic	ew_pr,ew_denom</NL>
qewrh=| => qewrh=|
<NL>V qewre/w  pres subj mp 2nd sg		contr	ew_pr,ew_denom</NL><NL>V qewre/w  pres ind mp 2nd sg		contr	ew_pr,ew_denom</NL><NL>V qewre/w  pres subj act 3rd sg		contr	ew_pr,ew_denom</NL>
qewrw= => qewrw=
<NL>V qewre/w  pres subj act 1st sg	attic epic doric	contr	ew_pr,ew_denom</NL><NL>V qewre/w  pres ind act 1st sg	attic epic doric	contr	ew_pr,ew_denom</NL><NL>N qewro/s  masc gen sg	doric aeolic		os_ou</NL>
qewrw=n => qewrw=n
<NL>P qewre/w  pres part act masc nom sg	attic epic doric	contr	ew_pr,ew_denom</NL><NL>N qewro/s  masc gen pl			os_ou</NL>
qewrw=sin => qewrw=sin
<NL>V qewre/w  pres subj act 3rd pl	attic epic doric	contr nu_movable	ew_pr,ew_denom</NL>
qeo/n => qeo/n
<NL>N qeo/s  masc acc sg			os_ou</NL>
qeo/pneustos => qeo/pneustos
<NL>N qeo/pneustos  masc/fem nom sg			os_on</NL>
qeo/s => qeo/s
<NL>N qeo/s  masc nom sg			os_ou</NL>
qea=s => qea=s
<NL>N qea/  fem gen sg	attic doric aeolic		h_hs</NL><NL>V qea_=s,qea/w  pres ind act 2nd sg	doric	contr	aw_pr,aw_denom</NL>
qei=nai => qei=nai
<NL>V qei/nw  aor imperat mid 2nd sg			aor1,einw</NL><NL>V qei/nw  aor inf act			aor1,einw</NL><NL>V ti/qhmi  aor inf act			emi_aor</NL>
qei=on => qei=on
<NL>P qe/w  pres part act masc voc sg	epic		w_stem,ev_stem</NL><NL>P qe/w  pres part act neut nom/voc/acc sg	epic		w_stem,ev_stem</NL><NL>V qe/w  imperf ind act 3rd pl	epic	unaugmented	w_stem,ev_stem</NL><NL>V qe/w  imperf ind act 1st sg	epic	unaugmented	w_stem,ev_stem</NL><NL>N qei=os1  masc acc sg			os_h_on</NL><NL>N qei=os1  neut nom/voc/acc sg			os_h_on</NL><NL>N qei=os2  masc acc sg			os_ou</NL>
qew=| => qew=|
<NL>V qea/w  pres opt act 3rd sg		contr	aw_pr,aw_denom</NL><NL>N qeo/s  masc dat sg			os_ou</NL>
qhlazou/sais => qhlazou/sais
<NL>P qhla/zw  pres part act fem dat pl	attic epic doric ionic		w_stem,azw</NL>
qhlazo/ntwn => qhlazo/ntwn
<NL>P qhla/zw  pres part act masc/neut gen pl			w_stem,azw</NL><NL>V qhla/zw  pres imperat act 3rd pl			w_stem,azw</NL>
qhlei/as => qhlei/as
<NL>N qhlei/a_s,qh=lus  fem acc pl			us_eia_u</NL><NL>N qhlei/a_s,qh=lus  fem gen sg	doric ionic aeolic		us_eia_u</NL>
qhri/a => qhri/a
<NL>N qhri/on  neut nom/voc/acc pl		diminutive	os_ou</NL>
qhri/on => qhri/on
<NL>P qhra/w  pres part act masc voc sg	epic doric ionic		ew_pr,aw_denom</NL><NL>P qhra/w  pres part act neut nom/voc/acc sg	epic doric ionic		ew_pr,aw_denom</NL><NL>N qhri/on  neut nom/voc/acc sg		diminutive	os_ou</NL>
qhri/ou => qhri/ou
<NL>N qhri/on  neut gen sg		diminutive	os_ou</NL><NL>V qhrio/w  pres imperat act 2nd sg		contr	ow_pr,ow_denom</NL><NL>V qhrio/w  imperf ind act 3rd sg	homeric ionic	contr unaugmented	ow_pr,ow_denom</NL>
qhri/wn => qhri/wn
<NL>P qhra/w  pres part act masc nom sg	epic doric ionic		ew_pr,aw_denom</NL><NL>N qhri/on  neut gen pl		diminutive	os_ou</NL><NL>V qhrio/w  imperf ind act 3rd pl	doric aeolic	contr unaugmented poetic	ow_pr,ow_denom</NL><NL>V qhrio/w  imperf ind act 1st sg	doric aeolic	contr unaugmented poetic	ow_pr,ow_denom</NL>
qhri/w| => qhri/w|
<NL>N qhri/on  neut dat sg		diminutive	os_ou</NL>
qhreu=sai => qhreu=sai
<NL>P qhra/w  pres part act fem nom/voc pl	epic doric ionic	contr	ew_pr,aw_denom</NL><NL>V qhreu/w  aor inf act			aor1,euw</NL>
qhsauri/zein => qhsauri/zein
<NL>V qhsauri/zw  pres inf act	attic epic	contr	w_stem,izw</NL>
qhsauri/zeis => qhsauri/zeis
<NL>V qhsauri/zw  pres ind act 2nd sg			w_stem,izw</NL>
qhsauri/zete => qhsauri/zete
<NL>V qhsauri/zw  pres imperat act 2nd pl			w_stem,izw</NL><NL>V qhsauri/zw  pres ind act 2nd pl			w_stem,izw</NL><NL>V qhsauri/zw  imperf ind act 2nd pl	homeric ionic	unaugmented	w_stem,izw</NL>
qhsauri/zwn => qhsauri/zwn
<NL>P qhsauri/zw  pres part act masc nom sg			w_stem,izw</NL>
qhsauroi/ => qhsauroi/
<NL>N qhsauro/s  masc nom/voc pl			os_ou</NL>
qhsaurou/s => qhsaurou/s
<NL>N qhsauro/s  masc acc pl			os_ou</NL>
qhsaurou= => qhsaurou=
<NL>N qhsauro/s  masc gen sg			os_ou</NL>
qhsauro/n => qhsauro/n
<NL>N qhsauro/s  masc acc sg			os_ou</NL>
qhsauro/s => qhsauro/s
<NL>N qhsauro/s  masc nom sg			os_ou</NL>
qhsaurw=n => qhsaurw=n
<NL>N qhsauro/s  masc gen pl			os_ou</NL>
qhsaurw=| => qhsaurw=|
<NL>N qhsauro/s  masc dat sg			os_ou</NL>
qli/besqai => qli/besqai
<NL>V qli_/besqai,qli/bw  pres inf mp			w_stem,reg_conj</NL>
qli/bousin => qli/bousin
<NL>P qli_/bousin,qli/bw  pres part act masc/neut dat pl	attic epic doric ionic	nu_movable	w_stem,reg_conj</NL><NL>V qli_/bousin,qli/bw  pres ind act 3rd pl	attic epic doric ionic	nu_movable	w_stem,reg_conj</NL>
qli/bwsin => qli/bwsin
<NL>V qli_/bwsin,qli/bw  pres subj act 3rd pl		nu_movable	w_stem,reg_conj</NL>
qli/yei => qli/yei
<NL>V qli_/yei,qli/bw  aor subj act 3rd sg	epic	short_subj	aor1,reg_conj</NL><NL>V qli_/yei,qli/bw  fut ind mid 2nd sg			reg_fut,reg_conj</NL><NL>V qli_/yei,qli/bw  fut ind act 3rd sg			reg_fut,reg_conj</NL><NL>N qli_/yei,qli=yis  fem nom/voc/acc dual	attic epic	contr	is_ews</NL><NL>N qli_/yei+,qli=yis  fem dat sg	epic		is_ews</NL><NL>N qli_/yei,qli=yis  fem dat sg	attic ionic	contr	is_ews</NL>
qli/yeis => qli/yeis
<NL>V qli_/yeis,qli/bw  aor subj act 2nd sg	epic	short_subj	aor1,reg_conj</NL><NL>V qli_/yeis,qli/bw  fut ind act 2nd sg			reg_fut,reg_conj</NL><NL>N qli_/yeis,qli=yis  fem nom/voc pl	attic epic	contr	is_ews</NL><NL>N qli_/yeis,qli=yis  fem nom/acc pl	attic		is_ews</NL>
qli/yesin => qli/yesin
<NL>N qli_/yesin,qli=yis  fem dat pl		nu_movable	is_ews</NL>
qli/yewn => qli/yewn
<NL>N qli_/yew^n,qli=yis  fem gen pl			is_ews</NL>
qli/yews => qli/yews
<NL>N qli_/yew^s,qli=yis  fem gen sg	attic		is_ews</NL>
qlibome/nois => qlibome/nois
<NL>P qli_bome/nois,qli/bw  pres part mp masc/neut dat pl			w_stem,reg_conj</NL>
qlibo/meqa => qlibo/meqa
<NL>V qli_bo/meqa,qli/bw  pres ind mp 1st pl			w_stem,reg_conj</NL><NL>V qli_bo/meqa,qli/bw  imperf ind mp 1st pl	homeric ionic	unaugmented	w_stem,reg_conj</NL>
qlibo/menoi => qlibo/menoi
<NL>P qli_bo/menoi,qli/bw  pres part mp masc nom/voc pl			w_stem,reg_conj</NL>
qli=yin => qli=yin
<NL>N qli=yis  fem acc sg			is_ews</NL>
qli=yis => qli=yis
<NL>N qli=yis  fem nom sg			is_ews</NL>
qnhta/ => qnhta/
<NL>N qnhto/s  neut nom/voc/acc pl			os_h_on</NL><NL>N qnhta_/,qnhto/s  fem nom/voc/acc dual			os_h_on</NL><NL>N qnhta_/,qnhto/s  fem nom/voc sg	doric aeolic		os_h_on</NL><NL>N qnhto/s  neut nom/voc/acc pl			os_on</NL>
qnhto/n => qnhto/n
<NL>N qnhto/s  masc acc sg			os_h_on</NL><NL>N qnhto/s  neut nom/voc/acc sg			os_h_on</NL><NL>N qnhto/s  masc/fem acc sg			os_on</NL><NL>N qnhto/s  neut nom/voc/acc sg			os_on</NL>
qnhth=| => qnhth=|
<NL>N qnhto/s  fem dat sg	attic epic ionic		os_h_on</NL>
qnhtw=| => qnhtw=|
<NL>N qnhto/s  masc/neut dat sg			os_h_on</NL><NL>N qnhto/s  masc/fem/neut dat sg			os_on</NL>
qoruba/zh| => qoruba/zh|
<NL>V qoruba/zomai  pres subj mp 2nd sg			w_stem,azw</NL><NL>V qoruba/zomai  pres ind mp 2nd sg			w_stem,azw</NL>
qorubei=sqe => qorubei=sqe
<NL>V qorube/w  pres imperat mp 2nd pl	attic epic	contr	ew_pr,ew_denom</NL><NL>V qorube/w  pres opt mp 2nd pl	epic ionic		ew_pr,ew_denom</NL><NL>V qorube/w  pres ind mp 2nd pl	attic epic	contr	ew_pr,ew_denom</NL><NL>V qorube/w  imperf ind mp 2nd pl	attic epic	contr unaugmented	ew_pr,ew_denom</NL>
qorubou/menon => qorubou/menon
<NL>P qorube/w  pres part mp masc acc sg	attic epic doric	contr	ew_pr,ew_denom</NL><NL>P qorube/w  pres part mp neut nom/voc/acc sg	attic epic doric	contr	ew_pr,ew_denom</NL>
qoru/bou => qoru/bou
<NL>N qo/rubos  masc gen sg			os_ou</NL>
qre/mmata => qre/mmata
<NL>N qre/mma  neut nom/voc/acc pl			ma_matos</NL>
qri/c => qri/c
<NL>N qri/c  fem nom sg		indeclform	c_xos</NL>
qrhnh/sete => qrhnh/sete
<NL>V qrhne/w  aor subj act 2nd pl	epic	short_subj	aor1,ew_denom</NL><NL>V qrhne/w  fut ind act 2nd pl			reg_fut,ew_denom</NL>
qrhskei/a => qrhskei/a
<NL>N qrhskei/a_,qrhskei/a  fem nom/voc/acc dual			h_hs</NL><NL>N qrhskei/a_,qrhskei/a  fem nom/voc sg	attic doric aeolic		h_hs</NL>
qrhskei/as => qrhskei/as
<NL>N qrhskei/a_s,qrhskei/a  fem acc pl			h_hs</NL><NL>N qrhskei/a_s,qrhskei/a  fem gen sg	attic doric aeolic		h_hs</NL>
qrhskei/a| => qrhskei/a|
<NL>N qrhskei/a_|,qrhskei/a  fem dat sg	attic doric aeolic		h_hs</NL>
qrhsko/s => (no result)
qriambeu/onti => qriambeu/onti
<NL>P qriambeu/w  pres part act masc/neut dat sg			w_stem,euw</NL><NL>V qriambeu/w  pres ind act 3rd pl	doric		w_stem,euw</NL>
qriambeu/sas => qriambeu/sas
<NL>P qriambeu/sa_s,qriambeu/w  aor part act masc nom/voc sg	attic epic ionic		aor1,euw</NL>
qrici/n => qrici/n
<NL>N qri/c  fem dat pl		nu_movable indeclform	c_xos</NL>
qroei=sqai => qroei=sqai
<NL>V qroe/w  pres inf mp	attic epic	contr	ew_pr,ew_denom</NL>
qroei=sqe => qroei=sqe
<NL>V qroe/w  pres imperat mp 2nd pl	attic epic	contr	ew_pr,ew_denom</NL><NL>V qroe/w  pres opt mp 2nd pl	epic ionic		ew_pr,ew_denom</NL><NL>V qroe/w  pres ind mp 2nd pl	attic epic	contr	ew_pr,ew_denom</NL><NL>V qroe/w  imperf ind mp 2nd pl	attic epic	contr unaugmented	ew_pr,ew_denom</NL>
qro/mboi => qro/mboi
<NL>N qro/mbos  masc nom/voc pl			os_ou</NL>
qro/noi => qro/noi
<NL>N qro/nos  masc nom/voc pl			os_ou</NL>
qro/non => qro/non
<NL>N qro/non  neut nom/voc/acc sg			os_ou</NL><NL>N qro/nos  masc acc sg			os_ou</NL>
qro/nos => qro/nos
<NL>N qro/nos  masc nom sg			os_ou</NL>
qro/nou => qro/nou
<NL>N qro/non  neut gen sg			os_ou</NL><NL>N qro/nos  masc gen sg			os_ou</NL>
qro/nous => qro/nous
<NL>N qro/nos  masc acc pl			os_ou</NL>
qro/nwn => qro/nwn
<NL>N qro/non  neut gen pl			os_ou</NL><NL>N qro/nos  masc gen pl			os_ou</NL>
qro/nw| => qro/nw|
<NL>N qro/non  neut dat sg			os_ou</NL><NL>N qro/nos  masc dat sg			os_ou</NL>
que/llh| => que/llh|
<NL>N qu/ella  fem dat sg	attic epic ionic		a_hs</NL>
quga/thr => quga/thr
<NL>N quga/thr  fem nom sg		indeclform	irreg_decl3</NL>
quga/trion => quga/trion
<NL>N quga/trion  neut nom/voc/acc sg			os_ou</NL>
qugate/ra => qugate/ra
<NL>N quga/thr  fem acc sg			hr_eros</NL>
qugate/ras => qugate/ras
<NL>N quga/thr  fem acc pl			hr_eros</NL>
qugate/res => qugate/res
<NL>N quga/thr  fem nom/voc pl			hr_eros</NL>
qugate/rwn => qugate/rwn
<NL>N quga/thr  fem gen pl			hr_eros</NL>
qugatri/ => qugatri/
<NL>N quga/thr  fem dat sg		indeclform	irreg_decl3</NL><NL>N quga/thr  fem dat sg		syncope	hr_eros</NL>
qugatro/s => qugatro/s
<NL>N quga/thr  fem gen sg		indeclform	irreg_decl3</NL><NL>N quga/thr  fem gen sg		syncope	hr_eros</NL>
qumia/mata => qumia/mata
<NL>N qu_mia_/mata,qumi/ama  neut nom/voc/acc pl			ma_matos</NL>
qumia/matos => qumia/matos
<NL>N qu_mia_/matos,qumi/ama  neut gen sg			ma_matos</NL>
qumiama/twn => qumiama/twn
<NL>N qu_mia_ma/twn,qumi/ama  neut gen pl			ma_matos</NL>
qumiath/rion => qumiath/rion
<NL>N qu_mia_th/rion,qumiath/rion  neut nom/voc/acc sg			os_ou</NL>
qumia=sai => qumia=sai
<NL>V qu_mia=sai,qumia/w  pres ind mp 2nd sg		late	aw_pr,iaw_denom</NL><NL>P qu_mia=sai,qumia/w  pres part act fem nom/voc pl	doric		aw_pr,iaw_denom</NL><NL>V qu_mia=sai,qumia/w  aor inf act	attic doric		aor1,iaw_denom</NL><NL>P qumia/zw  fut part act fem nom/voc pl	doric		aw_fut,azw</NL>
qumoi/ => qumoi/
<NL>N qu_moi/,qumo/s  masc nom/voc pl			os_ou</NL><NL>V qu_moi/,qumo/w  pres subj mp 2nd sg		contr	ow_pr,ow_denom</NL><NL>V qu_moi/,qumo/w  pres ind mp 2nd sg		contr	ow_pr,ow_denom</NL><NL>V qu_moi/,qumo/w  pres subj act 3rd sg		contr	ow_pr,ow_denom</NL>
qumomaxw=n => qumomaxw=n
<NL>P qu_momaxw=n,qumomaxe/w  pres part act masc nom sg	attic epic doric	contr	ew_pr,ew_denom</NL>
qumou= => qumou=
<NL>N qu_mou=,qumo/s  masc gen sg			os_ou</NL><NL>V qu_mou=,qumo/w  pres imperat mp 2nd sg		contr	ow_pr,ow_denom</NL><NL>V qu_mou=,qumo/w  imperf ind mp 2nd sg	homeric ionic	contr unaugmented	ow_pr,ow_denom</NL>
qumo/n => qumo/n
<NL>N qu_mo/n,qumo/s  masc acc sg			os_ou</NL>
qumo/s => qumo/s
<NL>N qu_mo/s,qumo/s  masc nom sg			os_ou</NL>
quri/dos => quri/dos
<NL>N quri/s  fem gen sg		diminutive	is_idos</NL>
qureo/n => qureo/n
<NL>N qureo/s  masc acc sg			os_ou</NL>
qurwro/s => qurwro/s
<NL>N qurwro/s  masc/fem nom sg			os_ou</NL>
qurwrw=| => qurwrw=|
<NL>N qurwro/s  masc/fem dat sg			os_ou</NL>
qurw=n => qurw=n
<NL>N qu/ra  fem gen pl			h_hs</NL><NL>P qura/zw  fut part act masc voc sg		contr	aw_fut,azw</NL><NL>P qura/zw  fut part act neut nom/voc/acc sg		contr	aw_fut,azw</NL><NL>P qura/zw  fut part act masc nom sg	attic epic ionic	contr	aw_fut,azw</NL><NL>P quro/w  pres part act masc voc sg	doric aeolic	contr	ow_pr,ow_denom</NL><NL>P quro/w  pres part act neut nom/voc/acc sg	doric aeolic	contr	ow_pr,ow_denom</NL><NL>P quro/w  pres part act masc nom sg		contr	ow_pr,ow_denom</NL><NL>V quro/w  pres inf act	doric		ow_pr,ow_denom</NL>
qusi/a => qusi/a
<NL>N qusi/a_,qusi/a  fem nom/voc/acc dual			h_hs</NL><NL>N qusi/a_,qusi/a  fem nom/voc sg	attic doric aeolic		h_hs</NL>
qusi/ai => qusi/ai
<NL>N qusi/a  fem nom/voc pl			h_hs</NL><NL>N qusi/a_|,qusi/a  fem dat sg	attic doric aeolic		h_hs</NL>
qusi/ais => qusi/ais
<NL>N qusi/a  fem dat pl			h_hs</NL>
qusi/an => qusi/an
<NL>N qusi/a_n,qusi/a  fem acc sg	attic doric aeolic		h_hs</NL>
qusi/as => qusi/as
<NL>N qusi/a_s,qusi/a  fem acc pl			h_hs</NL><NL>N qusi/a_s,qusi/a  fem gen sg	attic doric aeolic		h_hs</NL>
qusi/a| => qusi/a|
<NL>N qusi/ai,qusi/a  fem nom/voc pl			h_hs</NL><NL>N qusi/a_|,qusi/a  fem dat sg	attic doric aeolic		h_hs</NL>
qusiasth/ria => qusiasth/ria
<NL>N qusiasth/rion  neut nom/voc/acc pl			os_ou</NL><NL>N qusiasth/rios  neut nom/voc/acc pl			os_h_on</NL>
qusiasth/rion => qusiasth/rion
<NL>N qusiasth/rion  neut nom/voc/acc sg			os_ou</NL><NL>N qusiasth/rios  masc acc sg			os_h_on</NL><NL>N qusiasth/rios  neut nom/voc/acc sg			os_h_on</NL>
qusiasthri/ou => qusiasthri/ou
<NL>N qusiasth/rion  neut gen sg			os_ou</NL><NL>N qusiasth/rios  masc/neut gen sg			os_h_on</NL>
qusiasthri/w| => qusiasthri/w|
<NL>N qusiasth/rion  neut dat sg			os_ou</NL><NL>N qusiasth/rios  masc/neut dat sg			os_h_on</NL>
qusiw=n => qusiw=n
<NL>N qusi/a  fem gen pl			h_hs</NL><NL>P qusia/zw  fut part act masc voc sg		contr	aw_fut,azw</NL><NL>P qusia/zw  fut part act neut nom/voc/acc sg		contr	aw_fut,azw</NL><NL>P qusia/zw  fut part act masc nom sg	attic epic ionic	contr	aw_fut,azw</NL>
qo/rubon => qo/rubon
<NL>N qo/rubos  masc acc sg			os_ou</NL>
qo/rubos => qo/rubos
<NL>N qo/rubos  masc nom sg			os_ou</NL>
qu/gater => qu/gater
<NL>N quga/thr  fem voc sg		indeclform	irreg_decl3</NL>
qu/ein => qu/ein
<NL>V qu_/ein,qu/w1  pres inf act	attic epic	contr	w_stem,reg_conj</NL><NL>V qu_/ein,qu/w2  pres inf act	attic epic	contr poetic	w_stem,reg_conj</NL>
qu/esqai => qu/esqai
<NL>V qu_/esqai,qu/w1  pres inf mp			w_stem,reg_conj</NL><NL>V qu_/esqai,qu/w2  pres inf mp		poetic	w_stem,reg_conj</NL>
qu/ousin => qu/ousin
<NL>P qu_/ousin,qu/w1  pres part act masc/neut dat pl	attic epic doric ionic	nu_movable	w_stem,reg_conj</NL><NL>V qu_/ousin,qu/w1  pres ind act 3rd pl	attic epic doric ionic	nu_movable	w_stem,reg_conj</NL><NL>P qu_/ousin,qu/w2  pres part act masc/neut dat pl	attic epic doric ionic	nu_movable poetic	w_stem,reg_conj</NL><NL>V qu_/ousin,qu/w2  pres ind act 3rd pl	attic epic doric ionic	nu_movable poetic	w_stem,reg_conj</NL>
qu/ra => qu/ra
<NL>N qu/ra_,qu/ra  fem nom/voc/acc dual			h_hs</NL><NL>N qu/ra_,qu/ra  fem nom/voc sg	attic doric ionic aeolic		h_hs</NL>
qu/rai => qu/rai
<NL>N qu/ra  fem nom/voc pl			h_hs</NL><NL>N qu/ra_|,qu/ra  fem dat sg	attic doric ionic aeolic		h_hs</NL>
qu/rais => qu/rais
<NL>N qu/ra  fem dat pl			h_hs</NL>
qu/ran => qu/ran
<NL>N qu/ra_n,qu/ra  fem acc sg	attic doric ionic aeolic		h_hs</NL>
qu/ras => qu/ras
<NL>N qu/ra_s,qu/ra  fem acc pl			h_hs</NL><NL>N qu/ra_s,qu/ra  fem gen sg	attic doric ionic aeolic		h_hs</NL>
qu/ra| => qu/ra|
<NL>N qu/rai,qu/ra  fem nom/voc pl			h_hs</NL><NL>N qu/ra_|,qu/ra  fem dat sg	attic doric ionic aeolic		h_hs</NL>
qu/sate => qu/sate
<NL>V qu_/sate,qu/w1  aor imperat act 2nd pl			aor1,reg_conj</NL><NL>V qu_/sate,qu/w1  aor ind act 2nd pl	homeric ionic	unaugmented	aor1,reg_conj</NL><NL>V qu_/sate,qu/w2  aor imperat act 2nd pl		poetic	aor1,reg_conj</NL><NL>V qu_/sate,qu/w2  aor ind act 2nd pl	homeric ionic	unaugmented poetic	aor1,reg_conj</NL>
qu/sh| => qu/sh|
<NL>N qu/shi,qu/sis  fem dat sg	epic		is_ews</NL><NL>V qu_/sh|,qu/w1  aor subj mid 2nd sg			aor1,reg_conj</NL><NL>V qu_/sh|,qu/w1  aor subj act 3rd sg			aor1,reg_conj</NL><NL>V qu_/sh|,qu/w1  fut ind mid 2nd sg			reg_fut,reg_conj</NL><NL>V qu_/sh|,qu/w2  aor subj mid 2nd sg		poetic	aor1,reg_conj</NL><NL>V qu_/sh|,qu/w2  aor subj act 3rd sg		poetic	aor1,reg_conj</NL><NL>V qu_/sh|,qu/w2  fut ind mid 2nd sg		poetic	reg_fut,reg_conj</NL><NL>N qu_/shi,qu=sis  fem dat sg	epic		is_ews</NL>
qu/i+non => qu/i+non
<NL>N qu/inos  masc acc sg			os_h_on</NL><NL>N qu/inos  neut nom/voc/acc sg			os_h_on</NL>
qw/raka => qw/raka
<NL>N qw/ra_ka,qw/rac  masc acc sg			c_kos</NL>
qw/rakas => qw/rakas
<NL>N qw/ra_kas,qw/rac  masc acc pl			c_kos</NL>
qh=lu => qh=lu
<NL>N qh=lus  masc voc sg			us_eia_u</NL><NL>N qh=lus  neut nom/voc/acc sg			us_eia_u</NL>
qh=| => qh=|
<NL>V qa/omai  pres subj mp 2nd sg	doric	contr	aw_pr,a_stem</NL><NL>V qa/omai  pres ind mp 2nd sg	doric	contr	aw_pr,a_stem</NL><NL>V qa/zw  fut ind mid 2nd sg	doric	contr	aw_fut,azw</NL><NL>V qa/zw  fut ind act 3rd sg	doric	contr	aw_fut,azw</NL><NL>V qe/w  pres subj act 3rd sg		contr	ew_pr,ev_stem</NL><NL>V qe/w  pres subj mid 2nd sg	attic	contr	ew_pr,ev_stem</NL><NL>V qe/w  pres ind mid 2nd sg	attic	contr	ew_pr,ev_stem</NL><NL>V ti/qhmi  aor subj mp 2nd sg			aor2</NL><NL>V ti/qhmi  aor subj act 3rd sg			aor2</NL><NL>V ti/qhmi  aor subj mid 2nd sg		contr	emi_aor</NL><NL>V ti/qhmi  aor subj act 3rd sg		contr	emi_aor</NL>
qu=son => qu=son
<NL>V qu/w1  aor imperat act 2nd sg			aor1,reg_conj</NL><NL>P qu/w1  fut part act masc voc sg			reg_fut,reg_conj</NL><NL>P qu/w1  fut part act neut nom/voc/acc sg			reg_fut,reg_conj</NL><NL>V qu/w2  aor imperat act 2nd sg		poetic	aor1,reg_conj</NL><NL>P qu/w2  fut part act masc voc sg		poetic	reg_fut,reg_conj</NL><NL>P qu/w2  fut part act neut nom/voc/acc sg		poetic	reg_fut,reg_conj</NL>
qw= => qw=
<NL>V qa/omai  pres imperat mp 2nd sg	doric	contr	aw_pr,a_stem</NL><NL>V qa/omai  imperf ind mp 2nd sg	doric	contr unaugmented poetic	aw_pr,a_stem</NL><NL>V qa/zw  fut ind act 1st sg	attic epic ionic	contr	aw_fut,azw</NL><NL>V qe/w  pres subj act 1st sg	attic epic doric	contr	ew_pr,ev_stem</NL><NL>V qe/w  pres ind act 1st sg	attic epic doric	contr	ew_pr,ev_stem</NL><NL>V ti/qhmi  aor subj act 1st sg			aor2</NL><NL>V ti/qhmi  aor subj act 1st sg	attic epic doric	contr	emi_aor</NL>
qw=men => qw=men
<NL>V qa/zw  fut ind act 1st pl		contr	aw_fut,azw</NL><NL>V qe/w  pres subj act 1st pl	attic epic doric	contr	ew_pr,ev_stem</NL><NL>V ti/qhmi  aor subj act 1st pl			aor2</NL><NL>V ti/qhmi  aor subj act 1st pl	attic epic doric	contr	emi_aor</NL>
ka/qhtai => ka/qhtai
<NL>V kaqi/hmi  aor subj mid 3rd sg			ath_secondary</NL>
ka/qou => (no result)
ka/qh| => ka/qh|
<NL>V ka/qhmai  pres subj mid 2nd sg			ath_primary</NL><NL>V kaqi/hmi  aor subj mid 2nd sg			ath_secondary</NL>
ka/kwsin => ka/kwsin
<NL>N ka/kwsis  fem acc sg			is_ews</NL>
ka/lamon => ka/lamon
<NL>N ka/lamos  masc acc sg			os_ou</NL>
ka/lamos => ka/lamos
<NL>N ka/lamos  masc nom sg			os_ou</NL>
ka/lei => ka/lei
<NL>V kale/w  pres imperat act 2nd sg	attic epic	contr	ew_pr,e_stem</NL><NL>V kale/w  imperf ind act 3rd sg	attic epic	contr unaugmented	ew_pr,e_stem</NL>
ka/llion => ka/llion
<NL>N ka/llion 		indeclform	adverb</NL><NL>N kalo/s  masc/fem voc comp sg			wn_on_comp</NL><NL>N kalo/s  neut nom/voc/acc comp sg			wn_on_comp</NL>
ka/lumma => ka/lumma
<NL>N ka/lumma  neut nom/voc/acc sg			ma_matos</NL>
ka/mhlon => ka/mhlon
<NL>N ka/mhlos  masc/fem acc sg			os_ou</NL>
ka/mhte => ka/mhte
<NL>V ka/mnw  aor subj act 2nd pl			aor2,nw</NL>
ka/minon => ka/minon
<NL>N ka/mi_non,ka/minos  fem acc sg			os_ou</NL>
ka/mnonta => ka/mnonta
<NL>P ka/mnw  pres part act neut nom/voc/acc pl			w_stem,nw</NL><NL>P ka/mnw  pres part act masc acc sg			w_stem,nw</NL>
ka/mptw => ka/mptw
<NL>V ka/mptw  pres subj act 1st sg			w_stem,ptw</NL><NL>V ka/mptw  pres ind act 1st sg			w_stem,ptw</NL>
ka/myei => ka/myei
<NL>V ka/mptw  aor subj act 3rd sg	epic	short_subj	aor1,ptw</NL><NL>V ka/mptw  fut ind mid 2nd sg			reg_fut,ptw</NL><NL>V ka/mptw  fut ind act 3rd sg			reg_fut,ptw</NL><NL>N ka/myis  fem nom/voc/acc dual	attic epic	contr	is_ews</NL><NL>N ka/myei+,ka/myis  fem dat sg	epic		is_ews</NL><NL>N ka/myis  fem dat sg	attic ionic	contr	is_ews</NL>
ka/myh| => ka/myh|
<NL>V ka/mptw  aor subj mid 2nd sg			aor1,ptw</NL><NL>V ka/mptw  aor subj act 3rd sg			aor1,ptw</NL><NL>V ka/mptw  fut ind mid 2nd sg			reg_fut,ptw</NL><NL>N ka/myh  fem dat sg	attic epic ionic		h_hs</NL><NL>N ka/myhi,ka/myis  fem dat sg	epic		is_ews</NL>
ka/rfos => ka/rfos
<NL>N ka/rfos  neut nom/voc/acc sg			hs_eos</NL>
ka/tw => ka/tw
<NL>N ka/tos  masc/fem/neut nom/voc/acc dual			os_on</NL><NL>N ka/tos  masc/fem/neut gen sg	doric aeolic		os_on</NL><NL>N ka/tw 		indeclform	adverb</NL><NL>V kato/w  pres imperat act 2nd sg	doric aeolic	contr	ow_pr,ow_denom</NL><NL>V kato/w  imperf ind act 3rd sg	doric aeolic	contr unaugmented poetic	ow_pr,ow_denom</NL>
ke/kleistai => ke/kleistai
<NL>V klei/w1  perf ind mp 3rd sg			perfp_s,reg_conj</NL><NL>V klh/|zw1  perf ind mp 3rd sg	doric	redupl	perfp_d,izw</NL>
ke/klhken => ke/klhken
<NL>V kale/w  perf ind act 3rd sg		nu_movable	perf_act,e_stem</NL><NL>V kale/w  plup ind act 3rd pl	epic doric aeolic	unaugmented	perf_act,e_stem</NL>
ke/klhtai => ke/klhtai
<NL>V kale/w  perf ind mp 3rd sg			perfp_vow,e_stem</NL><NL>V ke/lomai  aor subj mid 3rd sg			aor2</NL>
ke/kliken => ke/kliken
<NL>V kli/nw  perf ind act 3rd sg		nu_movable redupl	perf_act,inw</NL><NL>V kli/nw  plup ind act 3rd pl	epic doric aeolic	unaugmented redupl	perf_act,inw</NL>
ke/kragen => ke/kragen
<NL>V ke/kra_gen,kra/zw  perf ind act 3rd sg		nu_movable	perf_act</NL><NL>V ke/kra_gen,kra/zw  plup ind act 3rd pl	epic doric aeolic	unaugmented	perf_act</NL>
ke/krika => ke/krika
<NL>V kri/nw  perf ind act 1st sg		redupl	perf_act,inw</NL>
ke/kriken => ke/kriken
<NL>V kri/nw  perf ind act 3rd sg		nu_movable redupl	perf_act,inw</NL><NL>V kri/nw  plup ind act 3rd pl	epic doric aeolic	unaugmented redupl	perf_act,inw</NL>
ke/kritai => ke/kritai
<NL>V kri/nw  perf ind mp 3rd sg		redupl	perfp_vow,inw</NL>
ke/kruptai => ke/kruptai
<NL>V kru/ptw  perf ind mp 3rd sg		redupl	perfp_p,ptw</NL>
ke/leuson => ke/leuson
<NL>V keleu/w  aor imperat act 2nd sg			aor1,euw</NL>
ke/ntra => ke/ntra
<NL>N ke/ntron  neut nom/voc/acc pl			os_ou</NL>
ke/ntron => ke/ntron
<NL>N ke/ntron  neut nom/voc/acc sg			os_ou</NL>
ke/ras => ke/ras
<NL>N ke/ras  neut nom/voc/acc sg		indeclform	irreg_decl3</NL>
ke/rata => ke/rata
<NL>N ke/ra_ta,ke/ras  neut nom/voc/acc pl		indeclform	irreg_decl3</NL>
ke/rdh => ke/rdh
<NL>N ke/rdos  neut nom/voc/acc pl	attic epic doric	contr	hs_eos</NL><NL>N ke/rdos  neut nom/voc/acc dual	doric aeolic	contr	hs_eos</NL><NL>V kerdai/nw  pres imperat act 2nd sg	doric aeolic	contr	ew_pr,ew_denom</NL><NL>V kerdai/nw  imperf ind act 3rd sg	doric aeolic	contr unaugmented poetic	ew_pr,ew_denom</NL>
ke/rdos => ke/rdos
<NL>N ke/rdos  neut nom/voc/acc sg			hs_eos</NL>
ke/rdous => ke/rdous
<NL>N ke/rdos  neut gen sg	attic epic doric	contr	hs_eos</NL>
ke/rmata => ke/rmata
<NL>N ke/rma  neut nom/voc/acc pl			ma_matos</NL>
ke/xrhmai => ke/xrhmai
<NL>V xra/w2  perf ind mp 1st sg			perfp_vow,a_stem</NL>
kh/nsou => kh/nsou
<NL>N kh_/nsou,kh=nsos  masc gen sg			os_ou</NL>
kh/pw| => kh/pw|
<NL>N kh=pos  masc dat sg			os_ou</NL>
kh/rugma => kh/rugma
<NL>N kh/rugma  neut nom/voc/acc sg			ma_matos</NL>
kh/ruka => kh/ruka
<NL>N kh=ruc  masc acc sg			c_kos</NL>
kh/ruc => (no result)
kh/rucon => kh/rucon
<NL>V kh/ru_con,khru/ssw  aor imperat act 2nd sg			aor1,ss</NL>
kh/tous => kh/tous
<NL>N kh_/tous,kh=tos  neut gen sg	attic epic doric	contr	hs_eos</NL>
ki/ndunos => ki/ndunos
<NL>N ki/ndu_nos,ki/ndunos  masc nom sg			os_ou</NL>
ki/nhsin => ki/nhsin
<NL>N ki_/nhsin,ki/nhsis  fem acc sg			is_ews</NL>
kai/ => kai/
<NL>N kai/ 		indeclform	conj</NL>
kai/ge => (no result)
kai/etai => kai/etai
<NL>V kai/w  pres ind mp 3rd sg			w_stem,av_stem</NL>
kai/ousin => kai/ousin
<NL>P kai/w  pres part act masc/neut dat pl	attic epic doric ionic	nu_movable	w_stem,av_stem</NL><NL>V kai/w  pres ind act 3rd pl	attic epic doric ionic	nu_movable	w_stem,av_stem</NL>
kai/per => kai/per
<NL>N kai/per 		indeclform	particle</NL>
kai/toi => kai/toi
<NL>N kai/toi 		indeclform	particle</NL>
kai/toige => kai/toige
<NL>N kai/toi 		indeclform	particle</NL>
kaqa/ => kaqa/
<NL>N kaqa/ 		indeclform	adverb</NL>
kaqa/per => kaqa/per
<NL>N kaqa/ 		indeclform	adverb</NL>
kaqa/rison => kaqa/rison
<NL>V kaqari/zw  aor imperat act 2nd sg			aor1,izw</NL>
kaqe/dras => kaqe/dras
<NL>N kaqe/dra_s,kaqe/dra  fem acc pl			h_hs</NL><NL>N kaqe/dra_s,kaqe/dra  fem gen sg	attic doric aeolic		h_hs</NL>
kaqh/konta => kaqh/konta
<NL>P kaqh/kw  pres part act neut nom/voc/acc pl			w_stem,reg_conj</NL><NL>P kaqh/kw  pres part act masc acc sg			w_stem,reg_conj</NL>
kaqh/menai => kaqh/menai
<NL>P ka/qhmai  perf part mid fem nom/voc pl			ath_primary</NL>
kaqh/menoi => kaqh/menoi
<NL>P ka/qhmai  perf part mid masc nom/voc pl			ath_primary</NL>
kaqh/menon => kaqh/menon
<NL>P ka/qhmai  perf part mid masc acc sg			ath_primary</NL><NL>P ka/qhmai  perf part mid neut nom/voc/acc sg			ath_primary</NL>
kaqh/menos => kaqh/menos
<NL>P ka/qhmai  perf part mid masc nom sg			ath_primary</NL>
kaqh/sesqe => kaqh/sesqe
<NL>V kaqi/hmi  fut ind mid 2nd pl			reg_fut</NL>
kaqi/zete => kaqi/zete
<NL>V kaqi/zw  pres ind act 2nd pl			w_stem,izw</NL><NL>V kaqi_/zete,kaqi/zw  imperf ind act 2nd pl		pres_redupl	w_stem</NL><NL>V kaqi/zw  pres imperat act 2nd pl		pres_redupl	w_stem</NL><NL>V kaqi/zw  pres ind act 2nd pl		pres_redupl	w_stem</NL><NL>V kaqi/zw  imperf ind act 2nd pl	homeric ionic	unaugmented	w_stem,izw</NL><NL>V kaqi/zw  imperf ind act 2nd pl	homeric ionic	unaugmented pres_redupl	w_stem</NL>
kaqi/sai => kaqi/sai
<NL>V kaqi/zw  aor inf act			aor1</NL><NL>V kaqi/sai_,kaqi/zw  aor opt act 3rd sg			aor1</NL>
kaqi/santes => kaqi/santes
<NL>P kaqi/zw  aor part act masc nom/voc pl			aor1,izw</NL><NL>P kaqi/zw  aor part act masc nom/voc pl			aor1</NL>
kaqi/santos => kaqi/santos
<NL>P kaqi/zw  aor part act masc/neut gen sg			aor1,izw</NL><NL>P kaqi/zw  aor part act masc/neut gen sg			aor1</NL>
kaqi/sas => kaqi/sas
<NL>P kaqi/sa_s,kaqi/zw  aor part act masc nom/voc sg	attic epic ionic		aor1,izw</NL><NL>P kaqi/sa_s,kaqi/zw  aor part act masc nom/voc sg	attic epic ionic		aor1</NL>
kaqi/sate => kaqi/sate
<NL>V kaqi/zw  aor imperat act 2nd pl			aor1</NL><NL>V kaqi_/sate,kaqi/zw  aor ind act 2nd pl			aor1</NL><NL>V kaqi/zw  aor ind act 2nd pl	homeric ionic	unaugmented	aor1,izw</NL><NL>V kaqi/zw  aor ind act 2nd pl	homeric ionic	unaugmented	aor1</NL>
kaqi/sei => kaqi/sei
<NL>N ka/qisis  fem nom/voc/acc dual	attic epic	contr	is_ews</NL><NL>N kaqi/sei+,ka/qisis  fem dat sg	epic		is_ews</NL><NL>N ka/qisis  fem dat sg	attic ionic	contr	is_ews</NL><NL>V kaqi/zw  fut ind mid 2nd sg			reg_fut,izw</NL><NL>V kaqi/zw  fut ind act 3rd sg			reg_fut,izw</NL><NL>V kaqi/zw  aor subj act 3rd sg	epic	short_subj	aor1</NL>
kaqi/statai => kaqi/statai
<NL>V kaqi/sthmi  pres ind mp 3rd sg		causal pres_redupl	ami_pr</NL>
kaqi/sthsin => kaqi/sthsin
<NL>V kaqi/sthmi  pres ind act 3rd sg		nu_movable causal pres_redupl	ami_pr</NL><NL>V kaqista/w  pres ind act 3rd sg		nu_movable	ath_primary,aw_denom</NL>
kaqi/swmen => kaqi/swmen
<NL>V kaqi/zw  aor subj act 1st pl			aor1</NL>
kaqi/swsin => kaqi/swsin
<NL>V kaqi/zw  aor subj act 3rd pl		nu_movable	aor1</NL>
kaqi/sh| => kaqi/sh|
<NL>N kaqi/shi,ka/qisis  fem dat sg	epic		is_ews</NL><NL>V kaqi/zw  fut ind mid 2nd sg			reg_fut,izw</NL><NL>V kaqi/zw  aor subj act 3rd sg			aor1</NL>
kaqai/rei => kaqai/rei
<NL>V kaqai/rw  pres ind mp 2nd sg			w_stem,airw</NL><NL>V kaqai/rw  pres ind act 3rd sg			w_stem,airw</NL><NL>V kaqaire/w  pres imperat act 2nd sg	attic epic	contr	ew_pr,ew_denom</NL><NL>V kaqaire/w  pres imperat act 2nd sg	attic epic	contr	ew_pr,e_stem</NL><NL>V kaqaire/w  imperf ind act 3rd sg	attic epic	contr unaugmented	ew_pr,ew_denom</NL><NL>V kaqaire/w  imperf ind act 3rd sg	attic epic	contr unaugmented	ew_pr,e_stem</NL>
kaqai/resin => kaqai/resin
<NL>N kaqai/resis  fem acc sg			is_ews</NL>
kaqairei=sqai => kaqairei=sqai
<NL>V kaqaire/w  pres inf mp	attic epic	contr	ew_pr,ew_denom</NL><NL>V kaqaire/w  pres inf mp	attic epic	contr	ew_pr,e_stem</NL>
kaqairou=ntes => kaqairou=ntes
<NL>P kaqaire/w  pres part act masc nom/voc pl	attic epic doric	contr	ew_pr,ew_denom</NL><NL>P kaqaire/w  pres part act masc nom/voc pl	attic epic doric	contr	ew_pr,e_stem</NL>
kaqara/ => kaqara/
<NL>N kaqaro/s  neut nom/voc/acc pl			os_h_on</NL><NL>N kaqara_/,kaqaro/s  fem nom/voc/acc dual			os_h_on</NL><NL>N kaqara_/,kaqaro/s  fem nom/voc sg	attic doric aeolic		os_h_on</NL>
kaqari/zei => kaqari/zei
<NL>V kaqari/zw  pres ind mp 2nd sg			w_stem,izw</NL><NL>V kaqari/zw  pres ind act 3rd sg			w_stem,izw</NL>
kaqari/zesqai => kaqari/zesqai
<NL>V kaqari/zw  pres inf mp			w_stem,izw</NL>
kaqari/zetai => kaqari/zetai
<NL>V kaqari/zw  pres ind mp 3rd sg			w_stem,izw</NL>
kaqari/zete => kaqari/zete
<NL>V kaqari/zw  pres imperat act 2nd pl			w_stem,izw</NL><NL>V kaqari/zw  pres ind act 2nd pl			w_stem,izw</NL><NL>V kaqari/zw  imperf ind act 2nd pl	homeric ionic	unaugmented	w_stem,izw</NL>
kaqari/zontai => kaqari/zontai
<NL>V kaqari/zw  pres ind mp 3rd pl			w_stem,izw</NL>
kaqari/zwn => kaqari/zwn
<NL>P kaqari/zw  pres part act masc nom sg			w_stem,izw</NL>
kaqari/sai => kaqari/sai
<NL>V kaqari/zw  aor inf act			aor1,izw</NL><NL>V kaqari/sai_,kaqari/zw  aor opt act 3rd sg			aor1,izw</NL>
kaqari/sas => kaqari/sas
<NL>P kaqari/sa_s,kaqari/zw  aor part act masc nom/voc sg	attic epic ionic		aor1,izw</NL>
kaqari/sate => kaqari/sate
<NL>V kaqari/zw  aor imperat act 2nd pl			aor1,izw</NL><NL>V kaqari/zw  aor ind act 2nd pl	homeric ionic	unaugmented	aor1,izw</NL>
kaqari/sqhti => kaqari/sqhti
<NL>V kaqari/zw  aor imperat pass 2nd sg			aor_pass,izw</NL>
kaqari/swmen => kaqari/swmen
<NL>V kaqari/zw  aor subj act 1st pl			aor1,izw</NL>
kaqari/sh| => kaqari/sh|
<NL>N kaqari/shi,kaqa/risis  fem dat sg	epic		is_ews</NL><NL>V kaqari/zw  aor subj mid 2nd sg			aor1,izw</NL><NL>V kaqari/zw  aor subj act 3rd sg			aor1,izw</NL><NL>V kaqari/zw  fut ind mid 2nd sg			reg_fut,izw</NL>
kaqariei= => kaqariei=
<NL>V kaqari/zw  fut ind mid 2nd sg	attic epic doric ionic	contr	ew_fut,izw</NL><NL>V kaqari/zw  fut ind act 3rd sg	attic epic doric ionic	contr	ew_fut,izw</NL>
kaqarismou= => kaqarismou=
<NL>N kaqarismo/s  masc gen sg			os_ou</NL>
kaqarismo/n => kaqarismo/n
<NL>N kaqarismo/s  masc acc sg			os_ou</NL>
kaqaroi/ => kaqaroi/
<NL>N kaqaro/s  masc nom/voc pl			os_h_on</NL>
kaqaroi=s => kaqaroi=s
<NL>V kaqai/rw  fut opt act 2nd sg	attic epic doric	contr	ew_fut,airw</NL><NL>N kaqaro/s  masc/neut dat pl			os_h_on</NL>
kaqaro/n => kaqaro/n
<NL>N kaqaro/s  masc acc sg			os_h_on</NL><NL>N kaqaro/s  neut nom/voc/acc sg			os_h_on</NL>
kaqaro/s => kaqaro/s
<NL>N kaqaro/s  masc nom sg			os_h_on</NL>
kaqaro/thta => kaqaro/thta
<NL>N kaqaro/ths  fem acc sg			s_tos</NL>
kaqara=s => kaqara=s
<NL>N kaqaro/s  fem gen sg	attic doric aeolic		os_h_on</NL>
kaqara=| => kaqara=|
<NL>N kaqaro/s  fem dat sg	attic doric aeolic		os_h_on</NL>
kaqarw=| => kaqarw=|
<NL>N kaqaro/s  masc/neut dat sg			os_h_on</NL>
kaqezome/nous => kaqezome/nous
<NL>P kata/-e(/zomai  pres part mp masc acc pl	epic		w_stem,reg_conj</NL><NL>P kata/-kaqe/zomai  pres part mid masc acc pl		root_preverb	w_stem</NL>
kaqezo/menoi => kaqezo/menoi
<NL>P kata/-e(/zomai  pres part mp masc nom/voc pl	epic		w_stem,reg_conj</NL><NL>P kata/-kaqe/zomai  pres part mid masc nom/voc pl		root_preverb	w_stem</NL>
kaqezo/menon => kaqezo/menon
<NL>P kata/-e(/zomai  pres part mp masc acc sg	epic		w_stem,reg_conj</NL><NL>P kata/-e(/zomai  pres part mp neut nom/voc/acc sg	epic		w_stem,reg_conj</NL><NL>P kata/-kaqe/zomai  pres part mid masc acc sg		root_preverb	w_stem</NL><NL>P kata/-kaqe/zomai  pres part mid neut nom/voc/acc sg		root_preverb	w_stem</NL>
kaqezo/menos => kaqezo/menos
<NL>P kata/-e(/zomai  pres part mp masc nom sg	epic		w_stem,reg_conj</NL><NL>P kata/-kaqe/zomai  pres part mid masc nom sg		root_preverb	w_stem</NL>
kaqelei=n => kaqelei=n
<NL>V kaqaire/w  aor inf act	attic epic doric	contr	aor2</NL><NL>V kaqaire/w  fut inf act	attic epic doric	contr	ew_fut</NL>
kaqelo/ntes => kaqelo/ntes
<NL>P kaqaire/w  aor part act masc nom/voc pl			aor2</NL>
kaqelw/n => kaqelw/n
<NL>P kaqaire/w  aor part act masc nom sg			aor2</NL>
kaqelw= => kaqelw=
<NL>V kaqaire/w  fut ind act 1st sg	attic epic doric	contr	ew_fut</NL>
kaqech=s => kaqech=s
<NL>N kaqech=s 		indeclform	adverb</NL><NL>V kate/xw  fut ind act 2nd sg	doric	contr	reg_fut,reg_conj</NL>
kaqeu/dei => kaqeu/dei
<NL>V kaqeu/dw  pres ind mp 2nd sg			w_stem</NL><NL>V kaqeu/dw  pres ind act 3rd sg			w_stem</NL>
kaqeu/dein => kaqeu/dein
<NL>V kaqeu/dw  pres inf act	attic epic	contr	w_stem</NL>
kaqeu/deis => kaqeu/deis
<NL>V kaqeu/dw  pres ind act 2nd sg			w_stem</NL>
kaqeu/dete => kaqeu/dete
<NL>V kaqeu/dw  pres imperat act 2nd pl			w_stem</NL><NL>V kaqeu/dw  pres ind act 2nd pl			w_stem</NL><NL>V kaqeu/dw  imperf ind act 2nd pl			w_stem</NL><NL>V kaqeu/dw  imperf ind act 2nd pl	homeric ionic	unaugmented	w_stem</NL>
kaqeu/dontas => kaqeu/dontas
<NL>P kaqeu/dw  pres part act masc acc pl			w_stem</NL>
kaqeu/dontes => kaqeu/dontes
<NL>P kaqeu/dw  pres part act masc nom/voc pl			w_stem</NL>
kaqeu/dousin => kaqeu/dousin
<NL>P kaqeu/dw  pres part act masc/neut dat pl	attic epic doric ionic	nu_movable	w_stem</NL><NL>V kaqeu/dw  pres ind act 3rd pl	attic epic doric ionic	nu_movable	w_stem</NL>
kaqeu/dwmen => kaqeu/dwmen
<NL>V kaqeu/dw  pres subj act 1st pl			w_stem</NL>
kaqeu/dwn => kaqeu/dwn
<NL>P kaqeu/dw  pres part act masc nom sg			w_stem</NL>
kaqeu/dh| => kaqeu/dh|
<NL>V kaqeu/dw  pres subj mp 2nd sg			w_stem</NL><NL>V kaqeu/dw  pres ind mp 2nd sg			w_stem</NL><NL>V kaqeu/dw  pres subj act 3rd sg			w_stem</NL>
kaqei=len => kaqei=len
<NL>V kaqaire/w  aor ind act 3rd sg		syll_augment nu_movable late	aor1</NL><NL>V kaqaire/w  aor ind act 3rd sg		syll_augment nu_movable	aor2</NL>
kaqei=s => kaqei=s
<NL>N kaqei=s 		indeclform	adverb</NL>
kaqhghth/s => kaqhghth/s
<NL>N kaqhghth/s  masc nom sg			hs_ou</NL>
kaqhghtai/ => kaqhghtai/
<NL>N kaqhghth/s  masc nom/voc pl			hs_ou</NL>
kaqhme/nhn => kaqhme/nhn
<NL>P ka/qhmai  perf part mid fem acc sg	attic epic ionic		ath_primary</NL>
kaqhme/nhs => kaqhme/nhs
<NL>P ka/qhmai  perf part mid fem gen sg	attic epic ionic		ath_primary</NL>
kaqhme/nois => kaqhme/nois
<NL>P ka/qhmai  perf part mid masc/neut dat pl			ath_primary</NL>
kaqhme/nou => kaqhme/nou
<NL>P ka/qhmai  perf part mid masc/neut gen sg			ath_primary</NL>
kaqhme/nous => kaqhme/nous
<NL>P ka/qhmai  perf part mid masc acc pl			ath_primary</NL>
kaqhme/nwn => kaqhme/nwn
<NL>P ka/qhmai  perf part mid fem gen pl			ath_primary</NL><NL>P ka/qhmai  perf part mid masc/neut gen pl			ath_primary</NL>
kaqhme/nw| => kaqhme/nw|
<NL>P ka/qhmai  perf part mid masc/neut dat sg			ath_primary</NL>
kaqhmerinh=| => kaqhmerinh=|
<NL>N kaqhme/rios  fem dat sg	attic epic ionic		os_h_on</NL><NL>N kaqhmerino/s  fem dat sg	attic epic ionic		os_h_on</NL>
kaqie/menon => kaqie/menon
<NL>P kaqi/hmi  pres part mid masc acc sg			irreg_mi</NL><NL>P kaqi/hmi  pres part mid neut nom/voc/acc sg			irreg_mi</NL>
kaqieme/nhn => kaqieme/nhn
<NL>P kaqi/hmi  pres part mid fem acc sg	attic epic ionic		irreg_mi</NL>
kaqista/nontes => kaqista/nontes
<NL>P kaqista/nw  pres part act masc nom/voc pl			w_stem,anw</NL>
kaqora=tai => kaqora=tai
<NL>V kaqora/w  pres subj mp 3rd sg		contr	aw_pr,aw_denom</NL><NL>V kaqora/w  pres ind mp 3rd sg		contr	aw_pr,aw_denom</NL><NL>V kaqora/w  pres subj mid 3rd sg		contr	aw_pr,a_stem</NL><NL>V kaqora/w  pres ind mid 3rd sg		contr	aw_pr,a_stem</NL><NL>V kaqora/w  pres subj mp 3rd sg	epic	contr	aw_pr,a_stem</NL><NL>V kaqora/w  pres ind mp 3rd sg	epic	contr	aw_pr,a_stem</NL>
kaqwplisme/nos => kaqwplisme/nos
<NL>P kaqopli/zw  perf part mp masc nom sg		redupl	perfp_d,izw</NL>
kaqo/ => kaqo/
<NL>N kaqo/ 		indeclform	adverb</NL>
kaqo/lou => kaqo/lou
<NL>N kaqo/lou 		indeclform	adverb</NL>
kaqo/ti => kaqo/ti
<NL>N kaqo/ti 		indeclform	adverb</NL>
kaqw/s => kaqw/s
<NL>N kaqw/s 		indeclform	adverb</NL>
kaqw/sper => kaqw/sper
<NL>N kaqw/sper 		indeclform	adverb</NL>
kaqh=kan => kaqh=kan
<NL>V kaqi/hmi  aor ind act 3rd pl			aor1</NL>
kaqh=ken => kaqh=ken
<NL>V kaqh/kw  imperf ind act 3rd sg		nu_movable	w_stem,reg_conj</NL><NL>V kaqi/hmi  aor ind act 3rd sg		nu_movable	aor1</NL>
kaqh=sqai => kaqh=sqai
<NL>V ka/qhmai  perf inf mid			ath_primary</NL>
kaqh=yen => kaqh=yen
<NL>V kaqa/ptw  aor ind act 3rd sg	attic epic ionic	nu_movable	aor1,ptw</NL><NL>V kaqe/yw  imperf ind act 3rd sg		nu_movable	w_stem</NL>
kaq’ => (no result)
kaina/ => kaina/
<NL>N kaino/s  neut nom/voc/acc pl			os_h_on</NL><NL>N kaina_/,kaino/s  fem nom/voc/acc dual			os_h_on</NL><NL>N kaina_/,kaino/s  fem nom/voc sg	doric aeolic		os_h_on</NL>
kainh/ => kainh/
<NL>N kaino/s  fem nom/voc sg	attic epic ionic		os_h_on</NL>
kainh/n => kainh/n
<NL>N kaino/s  fem acc sg	attic epic ionic		os_h_on</NL>
kainai=s => kainai=s
<NL>N kaino/s  fem dat pl			os_h_on</NL>
kainou/s => kainou/s
<NL>N kaino/s  masc acc pl			os_h_on</NL>
kainou= => kainou=
<NL>V kaine/w  pres imperat mp 2nd sg	attic	contr	ew_pr,ew_denom</NL><NL>N kaino/s  masc/neut gen sg			os_h_on</NL><NL>V kaino/w  pres imperat mp 2nd sg		contr	ow_pr,ow_denom</NL><NL>V kaino/w  imperf ind mp 2nd sg	homeric ionic	contr unaugmented	ow_pr,ow_denom</NL>
kaino/n => kaino/n
<NL>N kaino/s  masc acc sg			os_h_on</NL><NL>N kaino/s  neut nom/voc/acc sg			os_h_on</NL>
kaino/teron => kaino/teron
<NL>N kaino/s  adverbial comp			os_h_on</NL><NL>N kaino/s  masc acc comp sg			os_h_on</NL><NL>N kaino/s  neut nom/voc/acc comp sg			os_h_on</NL>
kaino/thti => kaino/thti
<NL>N kaino/ths  fem dat sg			s_tos</NL>
kainh=s => kainh=s
<NL>V kaine/w  pres ind act 2nd sg	doric	contr	ew_pr,ew_denom</NL><NL>N kaino/s  fem gen sg	attic epic ionic		os_h_on</NL>
kainw=| => kainw=|
<NL>N kaino/s  masc/neut dat sg			os_h_on</NL>
kaiome/nh => kaiome/nh
<NL>P kai/w  pres part mp fem nom/voc sg	attic epic ionic		w_stem,av_stem</NL>
kaiome/nhs => kaiome/nhs
<NL>P kai/w  pres part mp fem gen sg	attic epic ionic		w_stem,av_stem</NL>
kaiome/nh| => kaiome/nh|
<NL>P kai/w  pres part mp fem dat sg	attic epic ionic		w_stem,av_stem</NL>
kairoi/ => kairoi/
<NL>N kairo/s  masc nom/voc pl			os_ou</NL><NL>V kairo/w  pres subj mp 2nd sg		contr	ow_pr,ow_denom</NL><NL>V kairo/w  pres ind mp 2nd sg		contr	ow_pr,ow_denom</NL><NL>V kairo/w  pres subj act 3rd sg		contr	ow_pr,ow_denom</NL>
kairou/s => kairou/s
<NL>N kairo/s  masc acc pl			os_ou</NL>
kairoi=s => kairoi=s
<NL>N kairo/s  masc dat pl			os_ou</NL><NL>V kairo/w  pres opt act 2nd sg		contr	ow_pr,ow_denom</NL><NL>V kairo/w  pres subj act 2nd sg		contr	ow_pr,ow_denom</NL><NL>V kairo/w  pres ind act 2nd sg		contr	ow_pr,ow_denom</NL>
kairou= => kairou=
<NL>N kairo/s  masc gen sg			os_ou</NL><NL>V kairo/w  pres imperat mp 2nd sg		contr	ow_pr,ow_denom</NL><NL>V kairo/w  imperf ind mp 2nd sg	homeric ionic	contr unaugmented	ow_pr,ow_denom</NL>
kairo/n => kairo/n
<NL>N kairo/s  masc acc sg			os_ou</NL>
kairo/s => kairo/s
<NL>N kairo/s  masc nom sg			os_ou</NL>
kairw=n => kairw=n
<NL>N kairo/s  masc gen pl			os_ou</NL><NL>P kairo/w  pres part act masc voc sg	doric aeolic	contr	ow_pr,ow_denom</NL><NL>P kairo/w  pres part act neut nom/voc/acc sg	doric aeolic	contr	ow_pr,ow_denom</NL><NL>P kairo/w  pres part act masc nom sg		contr	ow_pr,ow_denom</NL><NL>V kairo/w  pres inf act	doric		ow_pr,ow_denom</NL>
kairw=| => kairw=|
<NL>N kairo/s  masc dat sg			os_ou</NL>
kaio/menai => kaio/menai
<NL>P kai/w  pres part mp fem nom/voc pl			w_stem,av_stem</NL>
kaio/menoi => kaio/menoi
<NL>P kai/w  pres part mp masc nom/voc pl			w_stem,av_stem</NL>
kaio/menon => kaio/menon
<NL>P kai/w  pres part mp masc acc sg			w_stem,av_stem</NL><NL>P kai/w  pres part mp neut nom/voc/acc sg			w_stem,av_stem</NL>
kaio/menos => kaio/menos
<NL>P kai/w  pres part mp masc nom sg			w_stem,av_stem</NL>
kaka/ => kaka/
<NL>N kako/s  neut nom/voc/acc pl			os_h_on</NL><NL>N kaka_/,kako/s  fem nom/voc/acc dual			os_h_on</NL><NL>N kaka_/,kako/s  fem nom/voc sg	doric aeolic		os_h_on</NL>
kakh/n => kakh/n
<NL>N kako/s  fem acc sg	attic epic ionic		os_h_on</NL>
kaki/a => kaki/a
<NL>N kaki/a_,kaki/a  fem nom/voc/acc dual			h_hs</NL><NL>N kaki/a_,kaki/a  fem nom/voc sg	attic doric aeolic		h_hs</NL>
kaki/an => kaki/an
<NL>N kaki/a_n,kaki/a  fem acc sg	attic doric aeolic		h_hs</NL>
kaki/as => kaki/as
<NL>N kaki/a_s,kaki/a  fem acc pl			h_hs</NL><NL>N kaki/a_s,kaki/a  fem gen sg	attic doric aeolic		h_hs</NL>
kaki/a| => kaki/a|
<NL>N kaki/ai,kaki/a  fem nom/voc pl			h_hs</NL><NL>N kaki/a_|,kaki/a  fem dat sg	attic doric aeolic		h_hs</NL>
kakai/ => kakai/
<NL>N kako/s  fem nom/voc pl			os_h_on</NL>
kakoi/ => kakoi/
<NL>N kako/s  masc nom/voc pl			os_h_on</NL><NL>V kako/w  pres subj mp 2nd sg		contr	ow_pr,ow_denom</NL><NL>V kako/w  pres ind mp 2nd sg		contr	ow_pr,ow_denom</NL><NL>V kako/w  pres subj act 3rd sg		contr	ow_pr,ow_denom</NL>
kakohqei/as => kakohqei/as
<NL>N kakohqei/a_s,kakoh/qeia  fem acc pl			a_hs</NL><NL>N kakohqei/a_s,kakoh/qeia  fem gen sg	attic doric aeolic		a_hs</NL><NL>N kakohqei/a_s,kakoh/qeia  fem acc pl	ionic		h_hs</NL><NL>N kakohqei/a_s,kakoh/qeia  fem gen sg	attic doric ionic aeolic		h_hs</NL>
kakologou=ntes => kakologou=ntes
<NL>P kakologe/w  pres part act masc nom/voc pl	attic epic doric	contr	ew_pr,ew_denom</NL>
kakologh=sai => kakologh=sai
<NL>V kakologe/w  aor inf act			aor1,ew_denom</NL>
kakologw=n => kakologw=n
<NL>P kakologe/w  pres part act masc nom sg	attic epic doric	contr	ew_pr,ew_denom</NL>
kakopa/qhson => kakopa/qhson
<NL>V kakopaqe/w  aor imperat act 2nd sg			aor1,ew_denom</NL>
kakopaqei/as => kakopaqei/as
<NL>N kakopaqei/a_s,kakopa/qeia  fem acc pl			a_hs</NL><NL>N kakopaqei/a_s,kakopa/qeia  fem gen sg	attic doric aeolic		a_hs</NL>
kakopaqw= => kakopaqw=
<NL>V kakopaqe/w  pres subj act 1st sg	attic epic doric	contr	ew_pr,ew_denom</NL><NL>V kakopaqe/w  pres ind act 1st sg	attic epic doric	contr	ew_pr,ew_denom</NL>
kakopoiou=ntas => kakopoiou=ntas
<NL>P kakopoie/w  pres part act masc acc pl	attic epic doric	contr	ew_pr,ew_denom</NL>
kakopoio/s => kakopoio/s
<NL>N kakopoio/s  masc/fem nom sg			os_on</NL>
kakopoih=sai => kakopoih=sai
<NL>V kakopoie/w  aor inf act			aor1,ew_denom</NL>
kakopoiw=n => kakopoiw=n
<NL>P kakopoie/w  pres part act masc nom sg	attic epic doric	contr	ew_pr,ew_denom</NL><NL>N kakopoio/s  masc/fem/neut gen pl			os_on</NL>
kakouxoume/nwn => kakouxoume/nwn
<NL>P kakouxe/w  pres part mp fem gen pl	attic epic doric	contr	ew_pr,ew_denom</NL><NL>P kakouxe/w  pres part mp masc/neut gen pl	attic epic doric	contr	ew_pr,ew_denom</NL>
kakouxou/menoi => kakouxou/menoi
<NL>P kakouxe/w  pres part mp masc nom/voc pl	attic epic doric	contr	ew_pr,ew_denom</NL>
kakou/rgous => kakou/rgous
<NL>N ka/kourgos  masc/fem acc pl			os_on</NL><NL>N kakou=rgos  masc/fem acc pl			os_on</NL>
kakou/rgwn => kakou/rgwn
<NL>N ka/kourgos  masc/fem/neut gen pl			os_on</NL><NL>N kakou=rgos  masc/fem/neut gen pl			os_on</NL>
kakou/s => kakou/s
<NL>N kako/s  masc acc pl			os_h_on</NL>
kakou= => kakou=
<NL>N kako/s  masc/neut gen sg			os_h_on</NL><NL>V kako/w  pres imperat mp 2nd sg		contr	ow_pr,ow_denom</NL><NL>V kako/w  imperf ind mp 2nd sg	homeric ionic	contr unaugmented	ow_pr,ow_denom</NL>
kakou=rgoi => kakou=rgoi
<NL>N kakou=rgos  masc/fem nom/voc pl			os_on</NL>
kakou=rgos => kakou=rgos
<NL>N kakou=rgos  masc/fem nom sg			os_on</NL>
kako/n => kako/n
<NL>N kako/s  masc acc sg			os_h_on</NL><NL>N kako/s  neut nom/voc/acc sg			os_h_on</NL>
kako/s => kako/s
<NL>N kako/s  masc nom sg			os_h_on</NL>
kakw/sousin => kakw/sousin
<NL>V kako/w  aor subj act 3rd pl	epic	nu_movable short_subj	aor1,ow_denom</NL><NL>P kako/w  fut part act masc/neut dat pl	attic epic doric ionic	nu_movable	reg_fut,ow_denom</NL><NL>V kako/w  fut ind act 3rd pl	attic epic doric ionic	nu_movable	reg_fut,ow_denom</NL>
kakw/swn => kakw/swn
<NL>P kako/w  fut part act masc nom sg			reg_fut,ow_denom</NL>
kakw=n => kakw=n
<NL>N ka/kh  fem gen pl			h_hs</NL><NL>P kaka/zw  fut part act masc voc sg		contr	aw_fut,azw</NL><NL>P kaka/zw  fut part act neut nom/voc/acc sg		contr	aw_fut,azw</NL><NL>P kaka/zw  fut part act masc nom sg	attic epic ionic	contr	aw_fut,azw</NL><NL>N kako/s  fem gen pl			os_h_on</NL><NL>N kako/s  masc/neut gen pl			os_h_on</NL><NL>P kako/w  pres part act masc voc sg	doric aeolic	contr	ow_pr,ow_denom</NL><NL>P kako/w  pres part act neut nom/voc/acc sg	doric aeolic	contr	ow_pr,ow_denom</NL><NL>P kako/w  pres part act masc nom sg		contr	ow_pr,ow_denom</NL><NL>V kako/w  pres inf act	doric		ow_pr,ow_denom</NL>
kakw=s => kakw=s
<NL>N kako/s  adverbial			os_h_on</NL><NL>V kako/w  pres ind act 2nd sg	doric	contr	ow_pr,ow_denom</NL>
kakw=sai => kakw=sai
<NL>P kaka/zw  fut part act fem nom/voc pl	attic epic doric ionic	contr	aw_fut,azw</NL><NL>V kako/w  aor inf act			aor1,ow_denom</NL>
kakw=| => kakw=|
<NL>V kaka/zw  fut opt act 3rd sg		contr	aw_fut,azw</NL><NL>N kako/s  masc/neut dat sg			os_h_on</NL>
kala/ => kala/
<NL>N kalo/s  neut nom/voc/acc pl			os_h_on</NL><NL>N kala_/,kalo/s  fem nom/voc/acc dual			os_h_on</NL><NL>N kala_/,kalo/s  fem nom/voc sg	doric aeolic		os_h_on</NL>
kala/mhn => kala/mhn
<NL>N kala/mh  fem acc sg	attic epic ionic		h_hs</NL>
kala/mou => kala/mou
<NL>N ka/lamos  masc gen sg			os_ou</NL><NL>V kalamo/w  pres imperat act 2nd sg		contr	ow_pr,ow_denom</NL><NL>V kalamo/w  imperf ind act 3rd sg	homeric ionic	contr unaugmented	ow_pr,ow_denom</NL>
kala/mw| => kala/mw|
<NL>N ka/lamos  masc dat sg			os_ou</NL>
kale/sai => kale/sai
<NL>V kale/w  aor inf act			aor1,e_stem</NL><NL>V kale/sai_,kale/w  aor opt act 3rd sg			aor1,e_stem</NL>
kale/santa => kale/santa
<NL>P kale/w  aor part act neut nom/voc/acc pl			aor1,e_stem</NL><NL>P kale/w  aor part act masc acc sg			aor1,e_stem</NL>
kale/santes => kale/santes
<NL>P kale/w  aor part act masc nom/voc pl			aor1,e_stem</NL>
kale/santos => kale/santos
<NL>P kale/w  aor part act masc/neut gen sg			aor1,e_stem</NL>
kale/sas => kale/sas
<NL>P kale/sa_s,kale/w  aor part act masc nom/voc sg	attic epic ionic		aor1,e_stem</NL>
kale/sate => kale/sate
<NL>V kale/w  aor imperat act 2nd pl			aor1,e_stem</NL><NL>V kale/w  aor ind act 2nd pl	homeric ionic	unaugmented	aor1,e_stem</NL>
kale/seis => kale/seis
<NL>V kale/w  aor subj act 2nd sg	epic	short_subj	aor1,e_stem</NL><NL>V kale/w  fut ind act 2nd sg		late	reg_fut,e_stem</NL>
kale/shte => kale/shte
<NL>V kale/w  aor subj act 2nd pl			aor1,e_stem</NL>
kale/sousin => kale/sousin
<NL>V kale/w  aor subj act 3rd pl	epic	nu_movable short_subj	aor1,e_stem</NL><NL>P kale/w  fut part act masc/neut dat pl	attic epic doric ionic	nu_movable late	reg_fut,e_stem</NL><NL>V kale/w  fut ind act 3rd pl	attic epic doric ionic	nu_movable late	reg_fut,e_stem</NL>
kalh/n => kalh/n
<NL>N kalo/s  fem acc sg	attic epic ionic		os_h_on</NL>
kalei= => kalei=
<NL>V kale/w  fut ind mid 2nd sg	attic epic doric ionic	contr	ew_fut,e_stem</NL><NL>V kale/w  fut ind act 3rd sg	attic epic doric ionic	contr	ew_fut,e_stem</NL><NL>V kale/w  pres ind mp 2nd sg	attic epic doric ionic	contr	ew_pr,e_stem</NL><NL>V kale/w  pres ind act 3rd sg	attic epic doric ionic	contr	ew_pr,e_stem</NL>
kalei=n => kalei=n
<NL>V kale/w  fut inf act	attic epic doric	contr	ew_fut,e_stem</NL><NL>V kale/w  pres inf act	attic epic doric	contr	ew_pr,e_stem</NL>
kalei=sqai => kalei=sqai
<NL>V kale/w  fut inf mid	attic epic	contr	ew_fut,e_stem</NL><NL>V kale/w  pres inf mp	attic epic	contr	ew_pr,e_stem</NL>
kalei=tai => kalei=tai
<NL>V kale/w  fut ind mid 3rd sg	attic epic	contr	ew_fut,e_stem</NL><NL>V kale/w  pres ind mp 3rd sg	attic epic	contr	ew_pr,e_stem</NL>
kalei=te => kalei=te
<NL>V kale/w  fut ind act 2nd pl	attic epic	contr	ew_fut,e_stem</NL><NL>V kale/w  pres imperat act 2nd pl	attic epic	contr	ew_pr,e_stem</NL><NL>V kale/w  pres opt act 2nd pl			ew_pr,e_stem</NL><NL>V kale/w  pres ind act 2nd pl	attic epic	contr	ew_pr,e_stem</NL><NL>V kale/w  imperf ind act 2nd pl	attic epic	contr unaugmented	ew_pr,e_stem</NL>
kallie/laion => kallie/laion
<NL>N kallie/laios  fem acc sg			os_ou</NL>
kaloi/ => kaloi/
<NL>N kalo/s  masc nom/voc pl			os_h_on</NL>
kalodidaska/lous => kalodidaska/lous
<NL>N kalodida/skalos  masc acc pl			os_ou</NL>
kalopoiou=ntes => kalopoiou=ntes
<NL>P kalopoie/w  pres part act masc nom/voc pl	attic epic doric	contr	ew_pr,ew_denom</NL>
kaloume/nh => kaloume/nh
<NL>P kale/w  fut part mid fem nom/voc sg	attic epic	contr	ew_fut,e_stem</NL><NL>P kale/w  pres part mp fem nom/voc sg	attic epic	contr	ew_pr,e_stem</NL>
kaloume/nhn => kaloume/nhn
<NL>P kale/w  fut part mid fem acc sg	attic epic	contr	ew_fut,e_stem</NL><NL>P kale/w  pres part mp fem acc sg	attic epic	contr	ew_pr,e_stem</NL>
kaloume/nhs => kaloume/nhs
<NL>P kale/w  fut part mid fem gen sg	attic epic	contr	ew_fut,e_stem</NL><NL>P kale/w  pres part mp fem gen sg	attic epic	contr	ew_pr,e_stem</NL>
kaloume/nou => kaloume/nou
<NL>P kale/w  fut part mid masc/neut gen sg	attic epic doric	contr	ew_fut,e_stem</NL><NL>P kale/w  pres part mp masc/neut gen sg	attic epic doric	contr	ew_pr,e_stem</NL>
kaloume/nh| => kaloume/nh|
<NL>P kale/w  fut part mid fem dat sg	attic epic	contr	ew_fut,e_stem</NL><NL>P kale/w  pres part mp fem dat sg	attic epic	contr	ew_pr,e_stem</NL>
kalou/menon => kalou/menon
<NL>P kale/w  fut part mid masc acc sg	attic epic doric	contr	ew_fut,e_stem</NL><NL>P kale/w  fut part mid neut nom/voc/acc sg	attic epic doric	contr	ew_fut,e_stem</NL><NL>P kale/w  pres part mp masc acc sg	attic epic doric	contr	ew_pr,e_stem</NL><NL>P kale/w  pres part mp neut nom/voc/acc sg	attic epic doric	contr	ew_pr,e_stem</NL>
kalou/menos => kalou/menos
<NL>P kale/w  fut part mid masc nom sg	attic epic doric	contr	ew_fut,e_stem</NL><NL>P kale/w  pres part mp masc nom sg	attic epic doric	contr	ew_pr,e_stem</NL>
kalou/s => kalou/s
<NL>N kalo/s  masc acc pl			os_h_on</NL>
kaloi=s => kaloi=s
<NL>V kale/w  fut opt act 2nd sg	attic epic doric	contr	ew_fut,e_stem</NL><NL>V kale/w  pres opt act 2nd sg	attic epic doric	contr	ew_pr,e_stem</NL><NL>N kalo/s  masc/neut dat pl			os_h_on</NL>
kalou= => kalou=
<NL>V kale/w  pres imperat mp 2nd sg	attic	contr	ew_pr,e_stem</NL><NL>V kale/w  imperf ind mp 2nd sg	attic	contr unaugmented poetic	ew_pr,e_stem</NL><NL>N kalo/s  masc/neut gen sg			os_h_on</NL>
kalou=ntai => kalou=ntai
<NL>V kale/w  fut ind mid 3rd pl	attic epic doric	contr	ew_fut,e_stem</NL><NL>V kale/w  pres ind mp 3rd pl	attic epic doric	contr	ew_pr,e_stem</NL>
kalou=ntes => kalou=ntes
<NL>P kale/w  fut part act masc nom/voc pl	attic epic doric	contr	ew_fut,e_stem</NL><NL>P kale/w  pres part act masc nom/voc pl	attic epic doric	contr	ew_pr,e_stem</NL>
kalou=ntos => kalou=ntos
<NL>P kale/w  fut part act masc/neut gen sg	attic epic doric	contr	ew_fut,e_stem</NL><NL>P kale/w  pres part act masc/neut gen sg	attic epic doric	contr	ew_pr,e_stem</NL>
kalou=sa => kalou=sa
<NL>P kale/w  fut part act fem nom/voc sg	attic epic doric	contr	ew_fut,e_stem</NL><NL>P kale/w  pres part act fem nom/voc sg	attic epic doric	contr	ew_pr,e_stem</NL>
kalo/n => kalo/n
<NL>N kalo/s  masc acc sg			os_h_on</NL><NL>N kalo/s  neut nom/voc/acc sg			os_h_on</NL>
kalo/s => kalo/s
<NL>N kalo/s  masc nom sg			os_h_on</NL>
kalu/ptei => kalu/ptei
<NL>V kalu/ptw  pres ind mp 2nd sg			w_stem,ptw</NL><NL>V kalu/ptw  pres ind act 3rd sg			w_stem,ptw</NL>
kalu/ptesqai => kalu/ptesqai
<NL>V kalu/ptw  pres inf mp			w_stem,ptw</NL>
kalu/yei => kalu/yei
<NL>N ka/luyis  fem nom/voc/acc dual	attic epic	contr	is_ews</NL><NL>N kalu/yei+,ka/luyis  fem dat sg	epic		is_ews</NL><NL>N ka/luyis  fem dat sg	attic ionic	contr	is_ews</NL><NL>V kalu/ptw  aor subj act 3rd sg	epic	short_subj	aor1,ptw</NL><NL>V kalu/ptw  fut ind mid 2nd sg			reg_fut,ptw</NL><NL>V kalu/ptw  fut ind act 3rd sg			reg_fut,ptw</NL>
kalh=s => kalh=s
<NL>V kale/w  fut ind act 2nd sg	attic doric	contr	ew_fut,e_stem</NL><NL>V kale/w  pres ind act 2nd sg	doric	contr	ew_pr,e_stem</NL><NL>N kalo/s  fem gen sg	attic epic ionic		os_h_on</NL>
kalh=| => kalh=|
<NL>V kale/w  fut ind mid 2nd sg	attic	contr	ew_fut,e_stem</NL><NL>V kale/w  pres subj mp 2nd sg		contr	ew_pr,e_stem</NL><NL>V kale/w  pres ind mp 2nd sg		contr	ew_pr,e_stem</NL><NL>V kale/w  pres subj act 3rd sg		contr	ew_pr,e_stem</NL><NL>N kalo/s  fem dat sg	attic epic ionic		os_h_on</NL>
kalw=n => kalw=n
<NL>N ka/lh  fem gen pl			h_hs</NL><NL>P kale/w  fut part act masc nom sg	attic epic doric	contr	ew_fut,e_stem</NL><NL>P kale/w  pres part act masc nom sg	attic epic doric	contr	ew_pr,e_stem</NL><NL>N kalo/s  fem gen pl			os_h_on</NL><NL>N kalo/s  masc/neut gen pl			os_h_on</NL><NL>N ka_lw=n,kh/lh  fem gen pl	attic		h_hs</NL>
kalw=s => kalw=s
<NL>N kalo/s  adverbial			os_h_on</NL>
kalw=| => kalw=|
<NL>N kalo/s  masc/neut dat sg			os_h_on</NL>
kamh/lou => kamh/lou
<NL>N ka/mhlos  masc/fem gen sg			os_ou</NL>
kami/nou => kami/nou
<NL>N kami_/nou,ka/minos  fem gen sg			os_ou</NL>
kami/nw| => kami/nw|
<NL>N kami_/nw|,ka/minos  fem dat sg			os_ou</NL>
kano/na => kano/na
<NL>N kanw/n  masc acc sg			wn_onos</NL>
kano/ni => kano/ni
<NL>N kanw/n  masc dat sg			wn_onos</NL>
kano/nos => kano/nos
<NL>N kanw/n  masc gen sg			wn_onos</NL>
kaphleu/ontes => kaphleu/ontes
<NL>P kaphleu/w  pres part act masc nom/voc pl			w_stem,euw</NL>
kapnou= => kapnou=
<NL>V kapno/omai  pres imperat mp 2nd sg		contr	ow_pr,ow_denom</NL><NL>V kapno/omai  imperf ind mp 2nd sg	homeric ionic	contr unaugmented	ow_pr,ow_denom</NL><NL>N kapno/s  masc gen sg			os_ou</NL>
kapno/n => kapno/n
<NL>N kapno/s  masc acc sg			os_ou</NL>
kapno/s => kapno/s
<NL>N kapno/s  masc nom sg			os_ou</NL>
kardi/a => kardi/a
<NL>N kardi/a_,kardi/a  fem nom/voc/acc dual	ionic		h_hs</NL><NL>N kardi/a_,kardi/a  fem nom/voc sg	attic doric ionic aeolic		h_hs</NL><NL>V kardi/a_,kardia/w  pres imperat act 2nd sg		contr	aw_pr,iaw_denom</NL><NL>V kardi/a_,kardia/w  imperf ind act 3rd sg	homeric ionic	contr unaugmented	aw_pr,iaw_denom</NL>
kardi/ai => kardi/ai
<NL>N kardi/a  fem nom/voc pl	ionic		h_hs</NL><NL>N kardi/a_|,kardi/a  fem dat sg	attic doric ionic aeolic		h_hs</NL>
kardi/ais => kardi/ais
<NL>N kardi/a  fem dat pl	ionic		h_hs</NL>
kardi/an => kardi/an
<NL>N kardi/a_n,kardi/a  fem acc sg	attic doric ionic aeolic		h_hs</NL><NL>V kardi/a_n,kardia/w  imperf ind act 3rd pl	doric aeolic	contr unaugmented poetic	aw_pr,iaw_denom</NL><NL>V kardi/a_n,kardia/w  imperf ind act 1st sg	doric aeolic	contr unaugmented poetic	aw_pr,iaw_denom</NL>
kardi/as => kardi/as
<NL>N kardi/a_s,kardi/a  fem acc pl	ionic		h_hs</NL><NL>N kardi/a_s,kardi/a  fem gen sg	attic doric ionic aeolic		h_hs</NL><NL>V kardi/a_s,kardia/w  imperf ind act 2nd sg	homeric ionic	contr unaugmented	aw_pr,iaw_denom</NL>
kardi/a| => kardi/a|
<NL>N kardi/ai,kardi/a  fem nom/voc pl	ionic		h_hs</NL><NL>N kardi/a_|,kardi/a  fem dat sg	attic doric ionic aeolic		h_hs</NL>
kardiognw/sths => kardiognw/sths
<NL>N kardiognw/sths  masc nom sg			hs_ou</NL>
kardiognw=sta => kardiognw=sta
<NL>N kardiognw/sths  masc voc sg			hs_ou</NL><NL>N kardiognw/sths  masc nom sg	epic		hs_ou</NL>
kardiw=n => kardiw=n
<NL>N kardi/a  fem gen pl	ionic		h_hs</NL><NL>P kardia/w  pres part act masc voc sg		contr	aw_pr,iaw_denom</NL><NL>P kardia/w  pres part act neut nom/voc/acc sg		contr	aw_pr,iaw_denom</NL><NL>P kardia/w  pres part act masc nom sg	attic epic ionic	contr	aw_pr,iaw_denom</NL><NL>P kardio/w  pres part act masc voc sg	doric aeolic	contr	ow_pr,ow_denom</NL><NL>P kardio/w  pres part act neut nom/voc/acc sg	doric aeolic	contr	ow_pr,ow_denom</NL><NL>P kardio/w  pres part act masc nom sg		contr	ow_pr,ow_denom</NL><NL>V kardio/w  pres inf act	doric		ow_pr,ow_denom</NL>
karpoforh/swmen => karpoforh/swmen
<NL>V karpofore/w  aor subj act 1st pl			aor1,ew_denom</NL>
karpoforei= => karpoforei=
<NL>V karpofore/w  pres ind mp 2nd sg	attic epic doric ionic	contr	ew_pr,ew_denom</NL><NL>V karpofore/w  pres ind act 3rd sg	attic epic doric ionic	contr	ew_pr,ew_denom</NL>
karpoforou/menon => karpoforou/menon
<NL>P karpofore/w  pres part mp masc acc sg	attic epic doric	contr	ew_pr,ew_denom</NL><NL>P karpofore/w  pres part mp neut nom/voc/acc sg	attic epic doric	contr	ew_pr,ew_denom</NL>
karpoforou=ntes => karpoforou=ntes
<NL>P karpofore/w  pres part act masc nom/voc pl	attic epic doric	contr	ew_pr,ew_denom</NL>
karpoforou=sin => karpoforou=sin
<NL>P karpofore/w  pres part act masc/neut dat pl	attic epic doric	contr nu_movable	ew_pr,ew_denom</NL><NL>V karpofore/w  pres ind act 3rd pl	attic epic doric	contr nu_movable	ew_pr,ew_denom</NL>
karpoforh=sai => karpoforh=sai
<NL>V karpofore/w  aor inf act			aor1,ew_denom</NL>
karpofo/rous => karpofo/rous
<NL>N karpo/foros  masc/fem acc pl			os_on</NL><NL>N karpofo/ros  masc/fem acc pl			os_on</NL>
karpou/s => karpou/s
<NL>N karpo/s1  masc acc pl			os_ou</NL><NL>N karpo/s2  masc acc pl			os_ou</NL>
karpou= => karpou=
<NL>V karpe/w  pres imperat mp 2nd sg	attic	contr	ew_pr,ew_denom</NL><NL>N karpo/s1  masc gen sg			os_ou</NL><NL>N karpo/s2  masc gen sg			os_ou</NL><NL>V karpo/w  pres imperat mp 2nd sg		contr	ow_pr,ow_denom</NL><NL>V karpo/w  imperf ind mp 2nd sg	homeric ionic	contr unaugmented	ow_pr,ow_denom</NL>
karpo/n => karpo/n
<NL>N karpo/s1  masc acc sg			os_ou</NL><NL>N karpo/s2  masc acc sg			os_ou</NL>
karpo/s => karpo/s
<NL>N karpo/s1  masc nom sg			os_ou</NL><NL>N karpo/s2  masc nom sg			os_ou</NL>
karpw=n => karpw=n
<NL>P karpe/w  pres part act masc nom sg	attic epic doric	contr	ew_pr,ew_denom</NL><NL>N karpo/s1  masc gen pl			os_ou</NL><NL>N karpo/s2  masc gen pl			os_ou</NL><NL>P karpo/w  pres part act masc voc sg	doric aeolic	contr	ow_pr,ow_denom</NL><NL>P karpo/w  pres part act neut nom/voc/acc sg	doric aeolic	contr	ow_pr,ow_denom</NL><NL>P karpo/w  pres part act masc nom sg		contr	ow_pr,ow_denom</NL><NL>V karpo/w  pres inf act	doric		ow_pr,ow_denom</NL>
kata/ => kata/
<NL>N kata/ 		indeclform	prep</NL>
kata/bhqi => kata/bhqi
<NL>V kaqa/ptw  aor imperat pass 2nd sg	ionic	unasp_preverb	aor2_pass,ptw</NL><NL>V katabai/nw  aor imperat act 2nd sg			ath_h_aor</NL>
kata/dhlon => kata/dhlon
<NL>N kata/dhlos  masc/fem acc sg			os_on</NL><NL>N kata/dhlos  neut nom/voc/acc sg			os_on</NL>
kata/qema => kata/qema
<NL>N kata/qema  neut nom/voc/acc sg			ma_matos</NL>
kata/keitai => kata/keitai
<NL>V kata/keimai  pres ind mp 3rd sg			ath_primary</NL>
kata/krima => kata/krima
<NL>N kata/krima  neut nom/voc/acc sg			ma_matos</NL>
kata/krisin => kata/krisin
<NL>N kata/krisis  fem acc sg			is_ews</NL>
kata/loipoi => kata/loipoi
<NL>N kata/loipos  masc/fem nom/voc pl			os_on</NL>
kata/lue => kata/lue
<NL>V katalu/w  pres imperat act 2nd sg	epic		w_stem,reg_conj</NL><NL>V kata/lu_e,katalu/w  pres imperat act 2nd sg			w_stem,reg_conj</NL><NL>V katalu/w  imperf ind act 3rd sg	epic	unaugmented	w_stem,reg_conj</NL><NL>V kata/lu_e,katalu/w  imperf ind act 3rd sg	homeric ionic	unaugmented	w_stem,reg_conj</NL>
kata/luma => kata/luma
<NL>N kata/luma  neut nom/voc/acc sg			ma_matos</NL>
kata/pausin => kata/pausin
<NL>N kata/pausis  fem acc sg			is_ews</NL>
kata/ra => kata/ra
<NL>N kata/ra_,kata/ra  fem nom/voc/acc dual	ionic		h_hs</NL><NL>N kata/ra_,kata/ra  fem nom/voc sg	attic doric ionic aeolic		h_hs</NL><NL>N kata/ra_,kata/rhs  masc nom/voc/acc dual			hs_ou</NL><NL>N kata/rhs  masc voc sg			hs_ou</NL><NL>N kata/ra_,kata/rhs  masc voc sg	attic	r_e_i_alpha	hs_ou</NL><NL>N kata/ra_,kata/rhs  masc gen sg	doric aeolic	contr	hs_ou</NL><NL>N kata/rhs  masc nom sg	epic		hs_ou</NL>
kata/ran => kata/ran
<NL>N kata/ra_n,kata/ra  fem acc sg	attic doric ionic aeolic		h_hs</NL><NL>N kata/ra_n,kata/rhs  masc acc sg	attic epic doric aeolic		hs_ou</NL><NL>N kata/rhs  masc acc sg		poetic	hs_ou</NL>
kata/ras => kata/ras
<NL>N kata/ra_s,kata/ra  fem acc pl	ionic		h_hs</NL><NL>N kata/ra_s,kata/ra  fem gen sg	attic doric ionic aeolic		h_hs</NL><NL>N kata/ra_s,kata/rhs  masc acc pl			hs_ou</NL><NL>N kata/ra_s,kata/rhs  masc nom sg	attic epic doric aeolic		hs_ou</NL><NL>P kata_/ra_s,katai/rw  aor part act masc nom/voc sg	attic epic doric ionic aeolic		aor1,airw</NL>
kata/rtisin => kata/rtisin
<NL>N kata/rtisis  fem acc sg			is_ews</NL>
kata/sxesin => kata/sxesin
<NL>N kata/sxesis  fem acc sg			is_ews</NL>
kata/sxwmen => kata/sxwmen
<NL>V kate/xw  aor subj act 1st pl			aor2</NL>
kata/fage => kata/fage
<NL>V katesqi/w  aor imperat act 2nd sg			aor2</NL><NL>V katesqi/w  aor ind act 3rd sg	homeric ionic	unaugmented	aor2</NL>
kate/acan => kate/acan
<NL>V kate/a_can,kata/gnumi  aor ind act 3rd pl		syll_augment	aor1,numi</NL><NL>V katea/ssw  aor ind act 3rd pl	homeric ionic	unaugmented	aor1,ss</NL>
kate/bainen => kate/bainen
<NL>V katabai/nw  imperf ind act 3rd sg		nu_movable	w_stem,ainw</NL>
kate/bh => kate/bh
<NL>V katabai/nw  aor ind act 3rd sg			ath_h_aor</NL>
kate/bhn => kate/bhn
<NL>V katabai/nw  aor ind act 3rd pl	epic doric aeolic		ath_h_aor</NL><NL>V katabai/nw  aor ind act 1st sg			ath_h_aor</NL>
kate/bhsan => kate/bhsan
<NL>V katabai/nw  aor ind act 3rd pl			ath_h_aor</NL><NL>V katabai/nw  aor ind act 3rd pl		causal	aor1,a_stem</NL>
kate/dhsen => kate/dhsen
<NL>V katade/w1  aor ind act 3rd sg		nu_movable	aor1,e_stem</NL><NL>V katade/w2  aor ind act 3rd sg		nu_movable	aor1,e_suppl</NL>
kate/dramen => kate/dramen
<NL>V katatre/xw  aor ind act 3rd sg		nu_movable	aor2</NL>
kate/qhken => kate/qhken
<NL>V katati/qhmi  aor ind act 3rd sg		nu_movable	aor1</NL>
kate/kaion => kate/kaion
<NL>V katakai/w  imperf ind act 3rd pl			w_stem,av_stem</NL><NL>V katakai/w  imperf ind act 1st sg			w_stem,av_stem</NL>
kate/keito => kate/keito
<NL>V kata/keimai  imperf ind mp 3rd sg			ath_primary</NL>
kate/klasen => kate/klasen
<NL>V katakla/w  aor ind act 3rd sg		nu_movable	aor1,a_stem</NL>
kate/kleisa => kate/kleisa
<NL>V kataklei/w  aor ind act 1st sg			aor1,reg_conj</NL>
kate/kleisen => kate/kleisen
<NL>V kataklei/w  aor ind act 3rd sg		nu_movable	aor1,reg_conj</NL>
kate/klinan => kate/klinan
<NL>V kate/kli_nan,katakli/nw  aor ind act 3rd pl			aor1,inw</NL>
kate/krinan => kate/krinan
<NL>V kate/kri_nan,katakri/nw  aor ind act 3rd pl			aor1,inw</NL>
kate/krinen => kate/krinen
<NL>V kate/kri^nen,katakri/nw  aor ind pass 3rd pl	epic		aor2_pass,inw</NL><NL>V kate/kri_nen,katakri/nw  aor ind act 3rd sg		nu_movable	aor1,inw</NL><NL>V kate/kri_nen,katakri/nw  imperf ind act 3rd sg		nu_movable	w_stem,inw</NL>
kate/laben => kate/laben
<NL>V katalamba/nw  aor ind act 3rd sg		nu_movable	aor2,anw</NL>
kate/leipen => kate/leipen
<NL>V katalimpa/nw  imperf ind act 3rd sg		nu_movable	w_stem,reg_conj</NL>
kate/lipe => kate/lipe
<NL>V katalimpa/nw  aor ind act 3rd sg			aor2</NL>
kate/lipen => kate/lipen
<NL>V katalimpa/nw  aor ind act 3rd sg		nu_movable	aor2</NL>
kate/lipon => kate/lipon
<NL>V katalimpa/nw  aor ind act 3rd pl			aor2</NL><NL>V katalimpa/nw  aor ind act 1st sg			aor2</NL>
kate/lusa => kate/lusa
<NL>V kate/lu_sa,katalu/w  aor ind act 1st sg			aor1,reg_conj</NL>
kate/nanti => kate/nanti
<NL>N kate/nanti 		indeclform	adverb</NL>
kate/neusan => kate/neusan
<NL>V kataneu/w  aor ind act 3rd pl			aor1,reg_conj</NL>
kate/pausan => kate/pausan
<NL>V katapau/w  aor ind act 3rd pl			aor1,reg_conj</NL>
kate/pausen => kate/pausen
<NL>V katapau/w  aor ind act 3rd sg		nu_movable	aor1,reg_conj</NL>
kate/pesen => kate/pesen
<NL>V katapi/ptw  aor ind act 3rd sg		nu_movable	aor2</NL>
kate/pien => kate/pien
<NL>V katapi/nw  aor ind act 3rd sg		nu_movable	aor2</NL>
kate/pleusan => kate/pleusan
<NL>V kataple/w  aor ind act 3rd pl			aor1,ev_stem</NL>
kate/seisen => kate/seisen
<NL>V katasei/w  aor ind act 3rd sg		nu_movable	aor1,reg_conj</NL>
kate/skayan => kate/skayan
<NL>V kataska/ptw  aor ind act 3rd pl			aor1,ptw</NL>
kate/sthsen => kate/sthsen
<NL>V kaqi/sthmi  aor ind act 3rd sg		nu_movable causal	aor1,a_stem</NL>
kate/streyen => kate/streyen
<NL>V katastre/fw  aor ind act 3rd sg		nu_movable	aor1,reg_conj</NL>
kate/fagen => kate/fagen
<NL>V katesqi/w  aor ind act 3rd sg		nu_movable	aor2</NL>
kate/fagon => kate/fagon
<NL>V katesqi/w  aor ind act 3rd pl			aor2</NL><NL>V katesqi/w  aor ind act 1st sg			aor2</NL>
kate/fugon => kate/fugon
<NL>V katafeu/gw  aor ind act 3rd pl			aor2</NL><NL>V katafeu/gw  aor ind act 1st sg			aor2</NL>
kate/xeen => kate/xeen
<NL>V kataxe/w  imperf ind act 3rd sg	epic ionic	nu_movable	evw_pr,ev_stem</NL><NL>V kataxe/w  aor ind act 3rd sg		nu_movable	aor1,ev_stem</NL><NL>V kate/xw  pres inf act	epic ionic		w_stem,reg_conj</NL>
kate/xein => kate/xein
<NL>V kate/xw  pres inf act	attic epic	contr	w_stem,reg_conj</NL>
kate/xete => kate/xete
<NL>V kate/xw  pres imperat act 2nd pl			w_stem,reg_conj</NL><NL>V kate/xw  pres ind act 2nd pl			w_stem,reg_conj</NL><NL>V kate/xw  imperf ind act 2nd pl	homeric ionic	syll_augment unaugmented	w_stem,reg_conj</NL>
kate/xon => kate/xon
<NL>P kate/xw  pres part act masc voc sg			w_stem,reg_conj</NL><NL>P kate/xw  pres part act neut nom/voc/acc sg			w_stem,reg_conj</NL>
kate/xontes => kate/xontes
<NL>P kate/xw  pres part act masc nom/voc pl			w_stem,reg_conj</NL>
kate/xousin => kate/xousin
<NL>P kate/xw  pres part act masc/neut dat pl	attic epic doric ionic	nu_movable	w_stem,reg_conj</NL><NL>V kate/xw  pres ind act 3rd pl	attic epic doric ionic	nu_movable	w_stem,reg_conj</NL>
kate/xwmen => kate/xwmen
<NL>V kate/xw  pres subj act 1st pl			w_stem,reg_conj</NL>
kate/xwn => kate/xwn
<NL>V kataxw/nnumi  imperf ind act 3rd pl	doric aeolic	contr	ow_pr,o_stem</NL><NL>V kataxw/nnumi  imperf ind act 1st sg	doric aeolic	contr	ow_pr,o_stem</NL><NL>P kate/xw  pres part act masc nom sg			w_stem,reg_conj</NL>
kath/gagon => kath/gagon
<NL>V kata/gw  aor ind act 3rd pl	attic epic ionic	redupl	aor2</NL><NL>V kata/gw  aor ind act 1st sg	attic epic ionic	redupl	aor2</NL>
kath/ggeilan => kath/ggeilan
<NL>V katagge/llw  aor ind act 3rd pl	attic epic ionic		aor1,ellw</NL>
kath/ggellon => kath/ggellon
<NL>V katagge/llw  imperf ind act 3rd pl	attic epic ionic		w_stem,ellw</NL><NL>V katagge/llw  imperf ind act 1st sg	attic epic ionic		w_stem,ellw</NL><NL>V katagge/llw  aor ind act 3rd pl	attic epic ionic		aor2,ellw</NL><NL>V katagge/llw  aor ind act 1st sg	attic epic ionic		aor2,ellw</NL>
kath/goroi => kath/goroi
<NL>N kath/goros  masc/fem nom/voc pl			os_on</NL>
kath/gwr => (no result)
kath/lqamen => kath/lqamen
<NL>V kate/rxomai  aor ind act 1st pl		late	aor1</NL>
kath/lqomen => kath/lqomen
<NL>V kate/rxomai  aor ind act 1st pl			aor2</NL>
kath/negka => kath/negka
<NL>V katafe/rw  aor ind act 1st sg			aor1</NL>
kath/nthken => kath/nthken
<NL>V kata/,a)na/-th/kw  imperf ind act 3rd sg	homeric	unaugmented apocope nu_movable prevb_aug unasp_preverb	w_stem,reg_conj</NL><NL>V kata/-a)nta/w  plup ind act 3rd pl	attic epic doric ionic aeolic	redupl	perf_act,aw_denom</NL><NL>V kata/-a)nta/w  perf ind act 3rd sg	attic epic doric ionic aeolic	nu_movable redupl	perf_act,aw_denom</NL>
kath/nthsan => kath/nthsan
<NL>V kata/-a)nta/w  imperf ind act 3rd pl	attic epic ionic		ath_primary,aw_denom</NL><NL>V kata/-a)nta/w  aor ind act 3rd pl	attic epic ionic		aor1,aw_denom</NL>
kath/nthsen => kath/nthsen
<NL>V kata/-a)nta/w  aor ind act 3rd sg	attic epic ionic	nu_movable	aor1,aw_denom</NL>
kath/rghka => kath/rghka
<NL>V katarge/w  perf ind act 1st sg	attic epic doric ionic aeolic	redupl	perf_act,ew_denom</NL>
kath/rghtai => kath/rghtai
<NL>V katarge/w  perf ind mp 3rd sg	attic epic doric ionic aeolic	redupl	perfp_vow,ew_denom</NL>
kath/feian => kath/feian
<NL>N kath/feia  fem acc sg			a_hs</NL>
kath/xhntai => kath/xhntai
<NL>V kathxe/w  perf ind mp 3rd pl		redupl	perfp_vow,ew_denom</NL>
kath/xqhmen => kath/xqhmen
<NL>V kata/gw  aor ind pass 1st pl	attic epic ionic		aor_pass,reg_conj</NL>
kati/sxuon => kati/sxuon
<NL>V kati_/sxu_on,katisxu/w  imperf ind act 3rd pl			w_stem,reg_conj</NL><NL>V kati_/sxu_on,katisxu/w  imperf ind act 1st sg			w_stem,reg_conj</NL><NL>V kati/sxu_on,katisxu/w  imperf ind act 3rd pl	homeric ionic	unaugmented	w_stem,reg_conj</NL><NL>V kati/sxu_on,katisxu/w  imperf ind act 1st sg	homeric ionic	unaugmented	w_stem,reg_conj</NL>
kati/wtai => kati/wtai
<NL>V kati_/wtai,kata/-i)o/omai  perf ind mp 3rd sg		redupl	perfp_vow,ow_denom</NL><NL>V kati_/wtai,kata/-i)o/w  perf ind mp 3rd sg		redupl	perfp_vow,ow_denom</NL>
kataba/n => kataba/n
<NL>P katabai/nw  aor part act neut nom/voc/acc sg			ath_h_aor</NL>
kataba/ntes => kataba/ntes
<NL>P katabai/nw  aor part act masc nom/voc pl			ath_h_aor</NL>
kataba/s => kataba/s
<NL>P kataba_/s,katabai/nw  aor part act masc nom/voc sg	attic epic ionic		ath_h_aor</NL>
kataba/sei => kataba/sei
<NL>N kata/basis  fem nom/voc/acc dual	attic epic	contr	is_ews</NL><NL>N kataba/sei+,kata/basis  fem dat sg	epic		is_ews</NL><NL>N kata/basis  fem dat sg	attic ionic	contr	is_ews</NL><NL>V kataba_/sei,katabai/nw  aor subj act 3rd sg	epic doric	short_subj causal	aor1,a_stem</NL><NL>V kataba_/sei,katabai/nw  fut ind mid 2nd sg	doric		reg_fut,a_stem</NL>
kataba/tw => kataba/tw
<NL>N kataba/ths  masc gen sg	attic epic ionic	contr	hs_ou</NL><NL>N kataiba/ths  masc gen sg	attic epic ionic	contr	hs_ou</NL>
katabe/bhka => katabe/bhka
<NL>V katabai/nw  perf ind act 1st sg			perf_act,a_stem</NL>
katabh/setai => katabh/setai
<NL>V kaqa/ptw  fut ind pass 3rd sg	attic epic doric ionic aeolic parad_form prose	unasp_preverb	aor2_pass,ptw</NL><NL>V katabai/nw  aor subj mid 3rd sg	epic	short_subj	aor1,a_stem</NL><NL>V katabai/nw  fut ind mid 3rd sg			reg_fut,a_stem</NL>
katabh/sh| => katabh/sh|
<NL>V kaqa/ptw  fut ind pass 2nd sg	attic epic doric ionic aeolic parad_form prose	unasp_preverb	aor2_pass,ptw</NL><NL>V katabai/nw  aor subj act 3rd sg		causal	aor1,a_stem</NL><NL>V katabai/nw  aor subj mid 2nd sg	epic		aor1,a_stem</NL><NL>V katabai/nw  fut ind mid 2nd sg			reg_fut,a_stem</NL>
katabai/nei => katabai/nei
<NL>V katabai/nw  pres ind mp 2nd sg			w_stem,ainw</NL><NL>V katabai/nw  pres ind act 3rd sg			w_stem,ainw</NL>
katabai/nein => katabai/nein
<NL>V katabai/nw  pres inf act	attic epic	contr	w_stem,ainw</NL>
katabai/nonta => katabai/nonta
<NL>P katabai/nw  pres part act neut nom/voc/acc pl			w_stem,ainw</NL><NL>P katabai/nw  pres part act masc acc sg			w_stem,ainw</NL>
katabai/nontas => katabai/nontas
<NL>P katabai/nw  pres part act masc acc pl			w_stem,ainw</NL>
katabai/nontes => katabai/nontes
<NL>P katabai/nw  pres part act masc nom/voc pl			w_stem,ainw</NL>
katabai/nontos => katabai/nontos
<NL>P katabai/nw  pres part act masc/neut gen sg			w_stem,ainw</NL>
katabai/nousa => katabai/nousa
<NL>P katabai/nw  pres part act fem nom/voc sg	attic epic doric ionic		w_stem,ainw</NL>
katabai/nousan => katabai/nousan
<NL>P katabai/nw  pres part act fem acc sg	attic epic doric ionic		w_stem,ainw</NL>
katabai/nwn => katabai/nwn
<NL>P katabai/nw  pres part act masc nom sg			w_stem,ainw</NL>
katabaino/ntwn => katabaino/ntwn
<NL>P katabai/nw  pres part act masc/neut gen pl			w_stem,ainw</NL><NL>V katabai/nw  pres imperat act 3rd pl			w_stem,ainw</NL>
kataballo/menoi => kataballo/menoi
<NL>P kataba/llw  pres part mp masc nom/voc pl			w_stem,allw</NL>
katabaruno/menoi => katabaruno/menoi
<NL>P katabaru_no/menoi,katabaru/nw  pres part mp masc nom/voc pl			w_stem,unw</NL>
katabai=non => katabai=non
<NL>P katabai/nw  pres part act masc voc sg			w_stem,ainw</NL><NL>P katabai/nw  pres part act neut nom/voc/acc sg			w_stem,ainw</NL>
katabebhko/tes => katabebhko/tes
<NL>P katabai/nw  perf part act masc nom/voc pl			perf_act,a_stem</NL>
katabolh/n => katabolh/n
<NL>N katabolh/  fem acc sg	attic epic ionic		h_hs</NL>
katabolh=s => katabolh=s
<NL>N kataboleu/s  masc nom pl		contr	eus_ews</NL><NL>N kataboleu/s  masc nom/voc pl		contr	eus_ews</NL><NL>N katabolh/  fem gen sg	attic epic ionic		h_hs</NL>
katabrabeue/tw => katabrabeue/tw
<NL>V katabrabeu/w  pres imperat act 3rd sg			w_stem,euw</NL><NL>V katabrabeu/w  pres imperat act 3rd sg			w_stem,euw</NL>
katabh=nai => katabh=nai
<NL>V kaqa/ptw  aor inf pass	ionic	unasp_preverb	aor2_pass,ptw</NL><NL>V katabai/nw  aor inf act			ath_h_aor</NL>
katabh=| => katabh=|
<NL>V kaqa/ptw  aor subj pass 3rd sg	ionic	contr unasp_preverb	aor2_pass,ptw</NL><NL>V katabai/nw  aor subj act 3rd sg		contr	ath_h_aor</NL>
kataga/gh| => kataga/gh|
<NL>V kata/gw  aor subj mp 2nd sg		redupl	aor2</NL><NL>V kata/gw  aor subj act 3rd sg		redupl	aor2</NL>
kataga/gh|s => kataga/gh|s
<NL>V kata/gw  aor subj act 2nd sg		redupl	aor2</NL>
katagagei=n => katagagei=n
<NL>V kata/gw  aor inf act	attic epic doric	contr redupl	aor2</NL>
katagago/ntes => katagago/ntes
<NL>P kata/gw  aor part act masc nom/voc pl		redupl	aor2</NL>
katagagw/n => katagagw/n
<NL>P kata/gw  aor part act masc nom sg		redupl	aor2</NL>
katagge/llein => katagge/llein
<NL>V katagge/llw  pres inf act	attic epic	contr	w_stem,ellw</NL>
katagge/lletai => katagge/lletai
<NL>V katagge/llw  pres ind mp 3rd sg			w_stem,ellw</NL>
katagge/llete => katagge/llete
<NL>V kata_gge/llete,katagge/llw  imperf ind act 2nd pl	doric aeolic		w_stem,ellw</NL><NL>V katagge/llw  pres imperat act 2nd pl			w_stem,ellw</NL><NL>V katagge/llw  pres ind act 2nd pl			w_stem,ellw</NL><NL>V katagge/llw  aor imperat act 2nd pl			aor2,ellw</NL><NL>V kata_gge/llete,katagge/llw  aor ind act 2nd pl	doric aeolic		aor2,ellw</NL><NL>V katagge/llw  imperf ind act 2nd pl	homeric ionic	unaugmented	w_stem,ellw</NL><NL>V katagge/llw  aor ind act 2nd pl	homeric ionic	unaugmented	aor2,ellw</NL>
katagge/llomen => katagge/llomen
<NL>V kata_gge/llomen,katagge/llw  imperf ind act 1st pl	doric aeolic		w_stem,ellw</NL><NL>V katagge/llw  pres ind act 1st pl			w_stem,ellw</NL><NL>V kata_gge/llomen,katagge/llw  aor ind act 1st pl	doric aeolic		aor2,ellw</NL><NL>V katagge/llw  imperf ind act 1st pl	homeric ionic	unaugmented	w_stem,ellw</NL><NL>V katagge/llw  aor ind act 1st pl	homeric ionic	unaugmented	aor2,ellw</NL>
katagge/llousin => katagge/llousin
<NL>P katagge/llw  pres part act masc/neut dat pl	attic epic doric ionic	nu_movable	w_stem,ellw</NL><NL>V katagge/llw  pres ind act 3rd pl	attic epic doric ionic aeolic	nu_movable	w_stem,ellw</NL>
katagge/llw => katagge/llw
<NL>V katagge/llw  pres subj act 1st sg			w_stem,ellw</NL><NL>V katagge/llw  pres ind act 1st sg			w_stem,ellw</NL><NL>V katagge/llw  aor subj act 1st sg			aor2,ellw</NL>
katagge/llwn => katagge/llwn
<NL>P katagge/llw  pres part act masc nom sg			w_stem,ellw</NL>
kataggeleu/s => kataggeleu/s
<NL>N kataggeleu/s  masc nom sg			eus_ews</NL>
kataginw/skh| => kataginw/skh|
<NL>V katagignw/skw  pres subj mp 2nd sg	ionic		w_stem,o_stem</NL><NL>V katagignw/skw  pres ind mp 2nd sg	ionic		w_stem,o_stem</NL><NL>V katagignw/skw  pres subj act 3rd sg	ionic		w_stem,o_stem</NL>
katadi/khn => katadi/khn
<NL>N katadi/kh  fem acc sg	attic epic ionic		h_hs</NL>
katadika/zete => katadika/zete
<NL>V katadika/zw  pres imperat act 2nd pl			w_stem,azw</NL><NL>V katadika/zw  pres ind act 2nd pl			w_stem,azw</NL><NL>V katadika/zw  pres imperat act 2nd pl			w_stem,azw</NL><NL>V katadika/zw  pres ind act 2nd pl			w_stem,azw</NL><NL>V katadika/zw  imperf ind act 2nd pl	homeric ionic	unaugmented	w_stem,azw</NL><NL>V katadika/zw  imperf ind act 2nd pl	homeric ionic	unaugmented	w_stem,azw</NL>
katadikasqh/sh| => katadikasqh/sh|
<NL>V katadika/zw  fut ind pass 2nd sg			aor_pass,azw</NL><NL>V katadika/zw  fut ind pass 2nd sg			aor_pass,azw</NL>
katadikasqh=te => katadikasqh=te
<NL>V katadika/zw  aor subj pass 2nd pl		contr	aor_pass,azw</NL><NL>V katadika/zw  aor subj pass 2nd pl		contr	aor_pass,azw</NL>
katadouloi= => katadouloi=
<NL>V katadoulo/w  pres ind mp 2nd sg		contr	ow_pr,ow_denom</NL><NL>V katadoulo/w  pres opt act 3rd sg		contr	ow_pr,ow_denom</NL><NL>V katadoulo/w  pres ind act 3rd sg		contr	ow_pr,ow_denom</NL><NL>V katadoulo/w  pres ind mp 2nd sg		contr	ow_pr,ow_denom</NL><NL>V katadoulo/w  pres opt act 3rd sg		contr	ow_pr,ow_denom</NL><NL>V katadoulo/w  pres ind act 3rd sg		contr	ow_pr,ow_denom</NL>
katadoulw/sousin => katadoulw/sousin
<NL>V katadoulo/w  aor subj act 3rd pl	epic	nu_movable short_subj	aor1,ow_denom</NL><NL>P katadoulo/w  fut part act masc/neut dat pl	attic epic doric ionic	nu_movable	reg_fut,ow_denom</NL><NL>V katadoulo/w  fut ind act 3rd pl	attic epic doric ionic	nu_movable	reg_fut,ow_denom</NL><NL>V katadoulo/w  aor subj act 3rd pl	epic	nu_movable short_subj	aor1,ow_denom</NL><NL>P katadoulo/w  fut part act masc/neut dat pl	attic epic doric ionic	nu_movable	reg_fut,ow_denom</NL><NL>V katadoulo/w  fut ind act 3rd pl	attic epic doric ionic	nu_movable	reg_fut,ow_denom</NL>
katadunasteuome/nous => katadunasteuome/nous
<NL>P katadunasteu/w  pres part mp masc acc pl			w_stem,euw</NL><NL>P katadunasteu/w  pres part mp masc acc pl			w_stem,euw</NL>
katadunasteu/ousin => katadunasteu/ousin
<NL>P katadunasteu/w  pres part act masc/neut dat pl	attic epic doric ionic	nu_movable	w_stem,euw</NL><NL>V katadunasteu/w  pres ind act 3rd pl	attic epic doric ionic	nu_movable	w_stem,euw</NL><NL>P katadunasteu/w  pres part act masc/neut dat pl	attic epic doric ionic	nu_movable	w_stem,euw</NL><NL>V katadunasteu/w  pres ind act 3rd pl	attic epic doric ionic	nu_movable	w_stem,euw</NL>
kataqe/sqai => kataqe/sqai
<NL>V katati/qhmi  aor inf mp			emi_aor</NL>
kataqemati/zein => kataqemati/zein
<NL>V kataqemati/zw  pres inf act	attic epic	contr	w_stem,izw</NL><NL>V kataqemati/zw  pres inf act	attic epic	comp_only contr	w_stem,izw</NL>
kataisxunqh/setai => kataisxunqh/setai
<NL>V kataisxu/nw  fut ind pass 3rd sg			aor_pass,unw</NL><NL>V kataisxu/nw  fut ind pass 3rd sg			aor_pass,unw</NL>
kataisxunqh=| => kataisxunqh=|
<NL>V kataisxu/nw  aor subj pass 3rd sg		contr	aor_pass,unw</NL><NL>V kataisxu/nw  aor subj pass 3rd sg		contr	aor_pass,unw</NL>
kataisxunqw=men => kataisxunqw=men
<NL>V kataisxu/nw  aor subj pass 1st pl	attic epic doric	contr	aor_pass,unw</NL><NL>V kataisxu/nw  aor subj pass 1st pl	attic epic doric	contr	aor_pass,unw</NL>
kataisxunqw=sin => kataisxunqw=sin
<NL>V kataisxu/nw  aor subj pass 3rd pl	attic epic doric	contr nu_movable	aor_pass,unw</NL><NL>V kataisxu/nw  aor subj pass 3rd pl	attic epic doric	contr nu_movable	aor_pass,unw</NL>
kataisxu/nei => kataisxu/nei
<NL>V kataisxu_/nei,kataisxu/nw  pres ind mp 2nd sg			w_stem,unw</NL><NL>V kataisxu_/nei,kataisxu/nw  pres ind act 3rd sg			w_stem,unw</NL><NL>V kataisxu_/nei,kataisxu/nw  aor subj act 3rd sg	epic	short_subj	aor1,unw</NL><NL>V kataisxu_/nei,kataisxu/nw  aor subj act 3rd sg	epic	short_subj	aor1,unw</NL><NL>V kataisxu_/nei,kataisxu/nw  pres ind mp 2nd sg			w_stem,unw</NL><NL>V kataisxu_/nei,kataisxu/nw  pres ind act 3rd sg			w_stem,unw</NL>
kataisxu/nete => kataisxu/nete
<NL>V kataisxu_/nete,kataisxu/nw  pres imperat act 2nd pl			w_stem,unw</NL><NL>V kataisxu_/nete,kataisxu/nw  pres ind act 2nd pl			w_stem,unw</NL><NL>V kataisxu_/nete,kataisxu/nw  aor subj act 2nd pl	epic	short_subj	aor1,unw</NL><NL>V kataisxu_/nete,kataisxu/nw  aor subj act 2nd pl	epic	short_subj	aor1,unw</NL><NL>V kataisxu_/nete,kataisxu/nw  pres imperat act 2nd pl			w_stem,unw</NL><NL>V kataisxu_/nete,kataisxu/nw  pres ind act 2nd pl			w_stem,unw</NL><NL>V kataisxu_/nete,kataisxu/nw  imperf ind act 2nd pl	homeric ionic	unaugmented	w_stem,unw</NL><NL>V kataisxu_/nete,kataisxu/nw  imperf ind act 2nd pl	homeric ionic	unaugmented	w_stem,unw</NL>
kataisxu/nh| => kataisxu/nh|
<NL>V kataisxu_/nh|,kataisxu/nw  pres subj mp 2nd sg			w_stem,unw</NL><NL>V kataisxu_/nh|,kataisxu/nw  pres ind mp 2nd sg			w_stem,unw</NL><NL>V kataisxu_/nh|,kataisxu/nw  pres subj act 3rd sg			w_stem,unw</NL><NL>V kataisxu_/nh|,kataisxu/nw  aor subj mid 2nd sg			aor1,unw</NL><NL>V kataisxu_/nh|,kataisxu/nw  aor subj act 3rd sg			aor1,unw</NL><NL>V kataisxu_/nh|,kataisxu/nw  aor subj mid 2nd sg			aor1,unw</NL><NL>V kataisxu_/nh|,kataisxu/nw  aor subj act 3rd sg			aor1,unw</NL><NL>V kataisxu_/nh|,kataisxu/nw  pres subj mp 2nd sg			w_stem,unw</NL><NL>V kataisxu_/nh|,kataisxu/nw  pres ind mp 2nd sg			w_stem,unw</NL><NL>V kataisxu_/nh|,kataisxu/nw  pres subj act 3rd sg			w_stem,unw</NL>
katake/kritai => katake/kritai
<NL>V katakri/nw  perf ind mp 3rd sg		redupl	perfp_vow,inw</NL>
katakah/setai => katakah/setai
<NL>V katakai/w  fut ind pass 3rd sg			aor2_pass</NL>
katakai/etai => katakai/etai
<NL>V katakai/w  pres ind mp 3rd sg			w_stem,av_stem</NL>
katakalupte/sqw => katakalupte/sqw
<NL>V katakalu/ptw  pres imperat mp 3rd sg			w_stem,ptw</NL>
katakalu/ptesqai => katakalu/ptesqai
<NL>V katakalu/ptw  pres inf mp			w_stem,ptw</NL>
katakalu/ptetai => katakalu/ptetai
<NL>V katakalu/ptw  pres ind mp 3rd sg			w_stem,ptw</NL>
katakauqh/setai => katakauqh/setai
<NL>V katakai/w  fut ind pass 3rd sg			aor_pass,av_stem</NL>
katakauxa=sai => katakauxa=sai
<NL>V katakauxa/omai  pres ind mp 2nd sg		late	aw_pr,aw_denom</NL><NL>V katakauxa/omai  pres ind mp 2nd sg		late	aw_pr,aw_denom</NL>
katakauxa=sqe => katakauxa=sqe
<NL>V katakauxa/omai  pres imperat mp 2nd pl		contr	aw_pr,aw_denom</NL><NL>V katakauxa/omai  pres subj mp 2nd pl		contr	aw_pr,aw_denom</NL><NL>V katakauxa/omai  pres ind mp 2nd pl	epic	contr	aw_pr,aw_denom</NL><NL>V katakauxa/omai  pres imperat mp 2nd pl		contr	aw_pr,aw_denom</NL><NL>V katakauxa/omai  pres subj mp 2nd pl		contr	aw_pr,aw_denom</NL><NL>V katakauxa/omai  pres ind mp 2nd pl	epic	contr	aw_pr,aw_denom</NL><NL>V katakauxa/omai  imperf ind mp 2nd pl	homeric ionic	contr unaugmented	aw_pr,aw_denom</NL><NL>V katakauxa/omai  imperf ind mp 2nd pl	homeric ionic	contr unaugmented	aw_pr,aw_denom</NL>
katakauxa=tai => katakauxa=tai
<NL>V katakauxa/omai  pres subj mp 3rd sg		contr	aw_pr,aw_denom</NL><NL>V katakauxa/omai  pres ind mp 3rd sg		contr	aw_pr,aw_denom</NL><NL>V katakauxa/omai  pres subj mp 3rd sg		contr	aw_pr,aw_denom</NL><NL>V katakauxa/omai  pres ind mp 3rd sg		contr	aw_pr,aw_denom</NL>
katakauxw= => katakauxw=
<NL>V katakauxa/omai  pres imperat mp 2nd sg		contr	aw_pr,aw_denom</NL><NL>V katakauxa/omai  pres imperat mp 2nd sg		contr	aw_pr,aw_denom</NL><NL>V katakauxa/omai  imperf ind mp 2nd sg	homeric ionic	contr unaugmented	aw_pr,aw_denom</NL><NL>V katakauxa/omai  imperf ind mp 2nd sg	homeric ionic	contr unaugmented	aw_pr,aw_denom</NL>
katakau/sei => katakau/sei
<NL>N kata/kausis  fem nom/voc/acc dual	attic epic	contr	is_ews</NL><NL>N katakau/sei+,kata/kausis  fem dat sg	epic		is_ews</NL><NL>N kata/kausis  fem dat sg	attic ionic	contr	is_ews</NL><NL>V katakai/w  aor subj act 3rd sg	epic	short_subj	aor1,av_stem</NL><NL>V katakai/w  fut ind mid 2nd sg			reg_fut,av_stem</NL><NL>V katakai/w  fut ind act 3rd sg			reg_fut,av_stem</NL>
katakau/sousin => katakau/sousin
<NL>V katakai/w  aor subj act 3rd pl	epic	nu_movable short_subj	aor1,av_stem</NL><NL>P katakai/w  fut part act masc/neut dat pl	attic epic doric ionic	nu_movable	reg_fut,av_stem</NL><NL>V katakai/w  fut ind act 3rd pl	attic epic doric ionic	nu_movable	reg_fut,av_stem</NL>
katakau=sai => katakau=sai
<NL>V katakai/w  aor inf act			aor1,av_stem</NL>
katakei/menoi => katakei/menoi
<NL>P kata/keimai  perf part mp masc nom/voc pl			ath_primary</NL><NL>P kata/keimai  pres part mp masc nom/voc pl			ath_primary</NL>
katakei/menon => katakei/menon
<NL>P kata/keimai  perf part mp masc acc sg			ath_primary</NL><NL>P kata/keimai  perf part mp neut nom/voc/acc sg			ath_primary</NL><NL>P kata/keimai  pres part mp masc acc sg			ath_primary</NL><NL>P kata/keimai  pres part mp neut nom/voc/acc sg			ath_primary</NL>
katakeime/nou => katakeime/nou
<NL>P kata/keimai  perf part mp masc/neut gen sg			ath_primary</NL><NL>P kata/keimai  pres part mp masc/neut gen sg			ath_primary</NL>
katakei=sqai => katakei=sqai
<NL>V kata/keimai  pres inf mp			ath_primary</NL>
katakliqh=nai => katakliqh=nai
<NL>V katakli^qh=nai,katakli/nw  aor inf pass			aor_pass,inw</NL>
katakliqh=|s => katakliqh=|s
<NL>V katakli^qh=|s,katakli/nw  aor subj pass 2nd sg		contr	aor_pass,inw</NL>
kataklusqei/s => kataklusqei/s
<NL>P kataklu/zw  aor part pass masc nom/voc sg			aor_pass,uzw</NL>
kataklusmou= => kataklusmou=
<NL>N kataklusmo/s  masc gen sg			os_ou</NL>
kataklusmo/n => kataklusmo/n
<NL>N kataklusmo/s  masc acc sg			os_ou</NL>
kataklusmo/s => kataklusmo/s
<NL>N kataklusmo/s  masc nom sg			os_ou</NL>
katakolouqou=sa => katakolouqou=sa
<NL>P katakolouqe/w  pres part act fem nom/voc sg	attic epic doric	contr	ew_pr,ew_denom</NL><NL>P katakolouqe/w  pres part act fem nom/voc sg	attic epic doric	contr	ew_pr,ew_denom</NL>
katakri/neis => katakri/neis
<NL>V katakri_/neis,katakri/nw  aor subj act 2nd sg	epic	short_subj	aor1,inw</NL><NL>V katakri_/neis,katakri/nw  pres ind act 2nd sg			w_stem,inw</NL>
katakri/nw => katakri/nw
<NL>V katakri_/nw,katakri/nw  aor subj act 1st sg			aor1,inw</NL><NL>V katakri_/nw,katakri/nw  pres subj act 1st sg			w_stem,inw</NL><NL>V katakri_/nw,katakri/nw  pres ind act 1st sg			w_stem,inw</NL><NL>V katakri_/nw,katakri/nw  aor ind mid 2nd sg	homeric ionic	unaugmented	aor1,inw</NL>
katakri/sews => katakri/sews
<NL>N katakri/sew^s,kata/krisis  fem gen sg	attic		is_ews</NL>
katakrhmni/sai => katakrhmni/sai
<NL>V katakrhmni/zw  aor inf act			aor1,izw</NL><NL>V katakrhmni/sai_,katakrhmni/zw  aor opt act 3rd sg			aor1,izw</NL><NL>V katakrhmni/zw  aor inf act			aor1,izw</NL><NL>V katakrhmni/sai_,katakrhmni/zw  aor opt act 3rd sg			aor1,izw</NL>
katakriqh/setai => katakriqh/setai
<NL>V katakri^qh/setai,katakri/nw  fut ind pass 3rd sg			aor_pass,inw</NL>
katakriqw=men => katakriqw=men
<NL>V katakri^qw=men,katakri/nw  aor subj pass 1st pl	attic epic doric	contr	aor_pass,inw</NL>
katakrinei= => katakrinei=
<NL>V katakri^nei=,katakri/nw  aor subj pass 3rd sg	epic	contr short_subj	aor2_pass,inw</NL><NL>V katakri^nei=,katakri/nw  fut ind mid 2nd sg	attic epic doric ionic	contr	ew_fut,inw</NL><NL>V katakri^nei=,katakri/nw  fut ind act 3rd sg	attic epic doric ionic	contr	ew_fut,inw</NL>
katakrinou=sin => katakrinou=sin
<NL>V katakri^nou=sin,katakri/nw  aor subj pass 3rd pl	epic	contr nu_movable short_subj	aor2_pass,inw</NL><NL>P katakri^nou=sin,katakri/nw  fut part act masc/neut dat pl	attic epic doric	contr nu_movable	ew_fut,inw</NL><NL>V katakri^nou=sin,katakri/nw  fut ind act 3rd pl	attic epic doric	contr nu_movable	ew_fut,inw</NL>
katakrinw=n => katakrinw=n
<NL>P katakri^nw=n,katakri/nw  fut part act masc nom sg	attic epic doric	contr	ew_fut,inw</NL>
katakurieu/ontes => katakurieu/ontes
<NL>P katakurieu/w  pres part act masc nom/voc pl			w_stem,euw</NL><NL>P kataku_rieu/ontes,katakurieu/w  pres part act masc nom/voc pl			w_stem,euw</NL>
katakurieu/ousin => katakurieu/ousin
<NL>P katakurieu/w  pres part act masc/neut dat pl	attic epic doric ionic	nu_movable	w_stem,euw</NL><NL>V katakurieu/w  pres ind act 3rd pl	attic epic doric ionic	nu_movable	w_stem,euw</NL><NL>P kataku_rieu/ousin,katakurieu/w  pres part act masc/neut dat pl	attic epic doric ionic	nu_movable	w_stem,euw</NL><NL>V kataku_rieu/ousin,katakurieu/w  pres ind act 3rd pl	attic epic doric ionic	nu_movable	w_stem,euw</NL>
katakurieu/sas => katakurieu/sas
<NL>P katakurieu/sa_s,katakurieu/w  aor part act masc nom/voc sg	attic epic ionic		aor1,euw</NL><NL>P kataku_rieu/sa_s,katakurieu/w  aor part act masc nom/voc sg	attic epic ionic		aor1,euw</NL>
katako/ptwn => katako/ptwn
<NL>P katako/ptw  pres part act masc nom sg			w_stem,ptw</NL>
katala/bhte => katala/bhte
<NL>V katalamba/nw  aor subj act 2nd pl			aor2,anw</NL>
katala/bw => katala/bw
<NL>V katalamba/nw  aor subj act 1st sg			aor2,anw</NL>
katala/bh| => katala/bh|
<NL>V katalamba/nw  aor subj mp 2nd sg			aor2,anw</NL><NL>V katalamba/nw  aor subj act 3rd sg			aor2,anw</NL>
katala/lous => katala/lous
<NL>N kata/lalos  masc acc pl			os_ou</NL>
katali/ph| => katali/ph|
<NL>V katalimpa/nw  aor subj mp 2nd sg			aor2</NL><NL>V katalimpa/nw  aor subj act 3rd sg			aor2</NL>
katalabe/sqai => katalabe/sqai
<NL>V katalamba/nw  aor inf mid			aor2,anw</NL>
katalabo/menoi => katalabo/menoi
<NL>P katalamba/nw  aor part mid masc nom/voc pl			aor2,anw</NL>
katalalei= => katalalei=
<NL>V katalale/w  pres ind mp 2nd sg	attic epic doric ionic	contr	ew_pr,ew_denom</NL><NL>V katalale/w  pres ind act 3rd sg	attic epic doric ionic	contr	ew_pr,ew_denom</NL><NL>V katalale/w  pres ind mp 2nd sg	attic epic doric ionic	contr	ew_pr,ew_denom</NL><NL>V katalale/w  pres ind act 3rd sg	attic epic doric ionic	contr	ew_pr,ew_denom</NL>
katalalei=sqe => katalalei=sqe
<NL>V katalale/w  pres imperat mp 2nd pl	attic epic	contr	ew_pr,ew_denom</NL><NL>V katalale/w  pres opt mp 2nd pl	epic ionic		ew_pr,ew_denom</NL><NL>V katalale/w  pres ind mp 2nd pl	attic epic	contr	ew_pr,ew_denom</NL><NL>V katalale/w  pres imperat mp 2nd pl	attic epic	contr	ew_pr,ew_denom</NL><NL>V katalale/w  pres opt mp 2nd pl	epic ionic		ew_pr,ew_denom</NL><NL>V katalale/w  pres ind mp 2nd pl	attic epic	contr	ew_pr,ew_denom</NL><NL>V katalale/w  imperf ind mp 2nd pl	attic epic	contr unaugmented	ew_pr,ew_denom</NL><NL>V katalale/w  imperf ind mp 2nd pl	attic epic	contr unaugmented	ew_pr,ew_denom</NL>
katalalei=te => katalalei=te
<NL>V katalale/w  pres imperat act 2nd pl	attic epic	contr	ew_pr,ew_denom</NL><NL>V katalale/w  pres opt act 2nd pl			ew_pr,ew_denom</NL><NL>V katalale/w  pres ind act 2nd pl	attic epic	contr	ew_pr,ew_denom</NL><NL>V katalale/w  pres imperat act 2nd pl	attic epic	contr	ew_pr,ew_denom</NL><NL>V katalale/w  pres opt act 2nd pl			ew_pr,ew_denom</NL><NL>V katalale/w  pres ind act 2nd pl	attic epic	contr	ew_pr,ew_denom</NL><NL>V katalale/w  imperf ind act 2nd pl	attic epic	contr unaugmented	ew_pr,ew_denom</NL><NL>V katalale/w  imperf ind act 2nd pl	attic epic	contr unaugmented	ew_pr,ew_denom</NL>
katalalia/s => katalalia/s
<NL>N katalalia_/s,katalalia/  fem acc pl			h_hs</NL>
katalaliai/ => katalaliai/
<NL>N katalalia/  fem nom/voc pl			h_hs</NL>
katalalou=sin => katalalou=sin
<NL>P katalale/w  pres part act masc/neut dat pl	attic epic doric	contr nu_movable	ew_pr,ew_denom</NL><NL>V katalale/w  pres ind act 3rd pl	attic epic doric	contr nu_movable	ew_pr,ew_denom</NL><NL>P katalale/w  pres part act masc/neut dat pl	attic epic doric	contr nu_movable	ew_pr,ew_denom</NL><NL>V katalale/w  pres ind act 3rd pl	attic epic doric	contr nu_movable	ew_pr,ew_denom</NL>
katalalw=n => katalalw=n
<NL>P katalala/zw  fut part act masc voc sg		contr	aw_fut,azw</NL><NL>P katalala/zw  fut part act neut nom/voc/acc sg		contr	aw_fut,azw</NL><NL>P katalala/zw  fut part act masc nom sg	attic epic ionic	contr	aw_fut,azw</NL><NL>P katalale/w  pres part act masc nom sg	attic epic doric	contr	ew_pr,ew_denom</NL><NL>P katalale/w  pres part act masc nom sg	attic epic doric	contr	ew_pr,ew_denom</NL>
katalamba/nomai => katalamba/nomai
<NL>V katalamba/nw  pres ind mp 1st sg		n_infix	w_stem,anw</NL>
katalei/pei => katalei/pei
<NL>V katalimpa/nw  pres ind mp 2nd sg			w_stem,reg_conj</NL><NL>V katalimpa/nw  pres ind act 3rd sg			w_stem,reg_conj</NL>
katalei/yantas => katalei/yantas
<NL>P katalei/bw  aor part act masc acc pl			aor1,reg_conj</NL>
katalei/yei => katalei/yei
<NL>N kata/leiyis  fem nom/voc/acc dual	attic epic	contr	is_ews</NL><NL>N katalei/yei+,kata/leiyis  fem dat sg	epic		is_ews</NL><NL>N kata/leiyis  fem dat sg	attic ionic	contr	is_ews</NL><NL>V katalei/bw  aor subj act 3rd sg	epic	short_subj	aor1,reg_conj</NL><NL>V katalimpa/nw  fut ind mid 2nd sg			reg_fut,reg_conj</NL><NL>V katalimpa/nw  fut ind act 3rd sg			reg_fut,reg_conj</NL>
katalege/sqw => katalege/sqw
<NL>V katale/gw  pres imperat mp 3rd sg			w_stem,reg_conj</NL>
kataleipome/nhs => kataleipome/nhs
<NL>P katalimpa/nw  pres part mp fem gen sg	attic epic ionic		w_stem,reg_conj</NL>
kataleipo/ntes => (no result)
kataleifqh=nai => kataleifqh=nai
<NL>V katalimpa/nw  aor inf pass			aor_pass,reg_conj</NL>
kataleleimme/nos => kataleleimme/nos
<NL>P katalimpa/nw  perf part mp masc nom sg			perfp_p,reg_conj</NL>
kataliqa/sei => kataliqa/sei
<NL>V kataliqa/zw  aor subj act 3rd sg	epic	short_subj	aor1,azw</NL><NL>V kataliqa/zw  fut ind mid 2nd sg			reg_fut,azw</NL><NL>V kataliqa/zw  fut ind act 3rd sg			reg_fut,azw</NL><NL>V kataliqa/zw  aor subj act 3rd sg	epic	short_subj	aor1,azw</NL><NL>V kataliqa/zw  fut ind mid 2nd sg			reg_fut,azw</NL><NL>V kataliqa/zw  fut ind act 3rd sg			reg_fut,azw</NL>
katalipo/ntes => katalipo/ntes
<NL>P katalimpa/nw  aor part act masc nom/voc pl			aor2</NL>
katalipw/n => katalipw/n
<NL>P katalimpa/nw  aor part act masc nom sg			aor2</NL>
katalla/ghte => katalla/ghte
<NL>V katalla_/ghte,katalh/gw  pres subj act 2nd pl	doric	doubled_cons	w_stem,reg_conj</NL><NL>V kata_lla/ghte,katalla/ssw  aor ind pass 2nd pl	doric aeolic		aor_pass,ss</NL><NL>V katalla/ssw  aor ind pass 2nd pl	homeric ionic	unaugmented	aor_pass,ss</NL><NL>V katalla/ssw  aor ind pass 2nd pl	homeric ionic	unaugmented	aor_pass,ss</NL>
katalla/cantos => katalla/cantos
<NL>P katalla_/cantos,katalh/gw  aor part act masc/neut gen sg	doric	doubled_cons	aor1,reg_conj</NL><NL>P katalla/ssw  aor part act masc/neut gen sg			aor1,ss</NL><NL>P katalla/ssw  aor part act masc/neut gen sg			aor1,ss</NL>
katalla/sswn => katalla/sswn
<NL>P katalla/ssw  pres part act masc nom sg			w_stem,ss</NL><NL>P katalla/ssw  pres part act masc nom sg			w_stem,ss</NL>
katallage/ntes => katallage/ntes
<NL>P katalla/ssw  aor part pass masc nom/voc pl			aor_pass,ss</NL><NL>P katalla/ssw  aor part pass masc nom/voc pl			aor_pass,ss</NL>
katallagh/ => katallagh/
<NL>N katallagh/  fem nom/voc sg	attic epic ionic		h_hs</NL>
katallagh/n => katallagh/n
<NL>N katallagh/  fem acc sg	attic epic ionic		h_hs</NL>
katallagh/tw => katallagh/tw
<NL>V katalla/ssw  aor imperat pass 3rd sg			aor_pass,ss</NL><NL>V katalla/ssw  aor imperat pass 3rd sg			aor_pass,ss</NL>
katallagh=s => katallagh=s
<NL>N katallagh/  fem gen sg	attic epic ionic		h_hs</NL>
kataluqh/setai => kataluqh/setai
<NL>V katalu/w  fut ind pass 3rd sg			aor_pass,reg_conj</NL>
kataluqh=| => kataluqh=|
<NL>V katalu/w  aor subj pass 3rd sg		contr	aor_pass,reg_conj</NL>
katalu/mati => katalu/mati
<NL>N kata/luma  neut dat sg			ma_matos</NL>
katalu/sei => katalu/sei
<NL>N kata/lusis  fem nom/voc/acc dual	attic epic	contr	is_ews</NL><NL>N katalu/sei+,kata/lusis  fem dat sg	epic		is_ews</NL><NL>N kata/lusis  fem dat sg	attic ionic	contr	is_ews</NL><NL>V katalu_/sei,katalu/w  aor subj act 3rd sg	epic	short_subj	aor1,reg_conj</NL><NL>V katalu_/sei,katalu/w  fut ind mid 2nd sg			reg_fut,reg_conj</NL><NL>V katalu_/sei,katalu/w  fut ind act 3rd sg			reg_fut,reg_conj</NL>
katalu/sw => katalu/sw
<NL>V katalu_/sw,katalu/w  aor subj act 1st sg			aor1,reg_conj</NL><NL>V katalu_/sw,katalu/w  fut ind act 1st sg			reg_fut,reg_conj</NL><NL>V katalu_/sw,katalu/w  aor ind mid 2nd sg	homeric ionic	unaugmented	aor1,reg_conj</NL>
katalu/swsin => katalu/swsin
<NL>V katalu_/swsin,katalu/w  aor subj act 3rd pl		nu_movable	aor1,reg_conj</NL>
katalu/wn => katalu/wn
<NL>P katalu/w  pres part act masc nom sg	epic		w_stem,reg_conj</NL><NL>P katalu_/wn,katalu/w  pres part act masc nom sg			w_stem,reg_conj</NL>
katalu=sai => katalu=sai
<NL>V katalu/w  aor inf act			aor1,reg_conj</NL>
katama/qete => katama/qete
<NL>V katamanqa/nw  aor imperat act 2nd pl			aor2,anw</NL><NL>V katamanqa/nw  aor ind act 2nd pl	epic ionic	unaugmented	aor2,anw</NL>
katame/nontes => katame/nontes
<NL>P katame/nw  pres part act masc nom/voc pl			w_stem</NL>
katamarturou=sin => katamarturou=sin
<NL>P katamarture/w  pres part act masc/neut dat pl	attic epic doric	contr nu_movable	ew_pr,ew_denom</NL><NL>V katamarture/w  pres ind act 3rd pl	attic epic doric	contr nu_movable	ew_pr,ew_denom</NL><NL>P katamarture/w  pres part act masc/neut dat pl	attic epic doric	contr nu_movable	ew_pr,ew_denom</NL><NL>V katamarture/w  pres ind act 3rd pl	attic epic doric	contr nu_movable	ew_pr,ew_denom</NL>
katamenw= => katamenw=
<NL>V katame/nw  fut ind act 1st sg	attic epic doric	contr	ew_fut</NL>
katanali/skon => katanali/skon
<NL>P katana_li/skon,katanali/skw  pres part act masc voc sg			w_stem,iskw</NL><NL>P katana_li/skon,katanali/skw  pres part act neut nom/voc/acc sg			w_stem,iskw</NL>
katanarkh/sw => katanarkh/sw
<NL>V katanarka/omai  aor ind mp 2nd sg	attic ionic	unaugmented	aor1,aw_denom</NL><NL>V katanarka/w  aor subj act 1st sg	attic ionic		aor1,aw_denom</NL><NL>V katanarka/w  fut ind act 1st sg	attic ionic		reg_fut,aw_denom</NL><NL>V katanarka/w  aor ind mid 2nd sg	attic ionic	unaugmented	aor1,aw_denom</NL>
katanoh/sas => katanoh/sas
<NL>P katanoh/sa_s,katanoe/w  aor part act masc nom/voc sg	attic epic ionic		aor1,ew_denom</NL><NL>P katanoh/sa_s,katanoe/w  aor part act masc nom/voc sg	attic epic ionic		aor1,ew_denom</NL>
katanoh/sate => katanoh/sate
<NL>V katanoe/w  aor imperat act 2nd pl			aor1,ew_denom</NL><NL>V katanoe/w  aor imperat act 2nd pl			aor1,ew_denom</NL><NL>V katanoe/w  aor ind act 2nd pl	homeric ionic	unaugmented	aor1,ew_denom</NL><NL>V katanoe/w  aor ind act 2nd pl	homeric ionic	unaugmented	aor1,ew_denom</NL>
katanoei=s => katanoei=s
<NL>V katanoe/w  pres ind act 2nd sg	attic epic doric ionic	contr	ew_pr,ew_denom</NL><NL>V katanoe/w  pres ind act 2nd sg	attic epic doric ionic	contr	ew_pr,ew_denom</NL>
katanoou=nti => katanoou=nti
<NL>P katanoe/w  pres part act masc/neut dat sg	attic epic doric	contr	ew_pr,ew_denom</NL><NL>V katanoe/w  pres ind act 3rd pl	doric	contr	ew_pr,ew_denom</NL><NL>P katanoe/w  pres part act masc/neut dat sg	attic epic doric	contr	ew_pr,ew_denom</NL><NL>V katanoe/w  pres ind act 3rd pl	doric	contr	ew_pr,ew_denom</NL>
katanoh=sai => katanoh=sai
<NL>V katanoe/w  aor inf act			aor1,ew_denom</NL><NL>V katanoe/w  aor inf act			aor1,ew_denom</NL>
katanow=men => katanow=men
<NL>V katanoe/w  pres subj act 1st pl	attic epic doric	contr	ew_pr,ew_denom</NL><NL>V katanoe/w  pres subj act 1st pl	attic epic doric	contr	ew_pr,ew_denom</NL>
katanth/santes => katanth/santes
<NL>P katanta/w  aor part act masc nom/voc pl	attic ionic		aor1,aw_denom</NL>
katanth/sw => katanth/sw
<NL>V katanta/w  aor subj act 1st sg	attic ionic		aor1,aw_denom</NL><NL>V katanta/w  fut ind act 1st sg	attic ionic		reg_fut,aw_denom</NL><NL>V katanta/w  aor ind mid 2nd sg	attic ionic	unaugmented	aor1,aw_denom</NL>
katanth/swmen => katanth/swmen
<NL>V katanta/w  aor subj act 1st pl	attic ionic		aor1,aw_denom</NL>
katanth=sai => katanth=sai
<NL>V katanta/w  aor inf act	attic ionic		aor1,aw_denom</NL>
katanu/cews => katanu/cews
<NL>N katanu/cew^s,kata/nucis  fem gen sg	attic		is_ews</NL>
kataciwqe/ntes => kataciwqe/ntes
<NL>P katacio/w  aor part pass masc nom/voc pl			aor_pass,ow_denom</NL><NL>P katacio/w  aor part pass masc nom/voc pl			aor_pass,ow_denom</NL>
kataciwqh=nai => kataciwqh=nai
<NL>V katacio/w  aor inf pass			aor_pass,ow_denom</NL><NL>V katacio/w  aor inf pass			aor_pass,ow_denom</NL>
katape/tasma => katape/tasma
<NL>N katape/tasma  neut nom/voc/acc sg			ma_matos</NL>
katapi/nontes => katapi/nontes
<NL>P katapi_/nontes,katapi/nw  pres part act masc nom/voc pl			w_stem,nw</NL>
katapi/ptein => katapi/ptein
<NL>V katapi_/ptein,katapi/ptw  pres inf act	attic epic	contr pres_redupl	w_stem</NL>
katapath/sas => katapath/sas
<NL>P katapath/sa_s,katapate/w  aor part act masc nom/voc sg	attic epic ionic		aor1,ew_denom</NL><NL>P katapath/sa_s,katapate/w  aor part act masc nom/voc sg	attic epic ionic		aor1,ew_denom</NL>
katapath/sousin => katapath/sousin
<NL>V katapate/w  aor subj act 3rd pl	epic	nu_movable short_subj	aor1,ew_denom</NL><NL>P katapate/w  fut part act masc/neut dat pl	attic epic doric ionic	nu_movable	reg_fut,ew_denom</NL><NL>V katapate/w  fut ind act 3rd pl	attic epic doric ionic	nu_movable	reg_fut,ew_denom</NL><NL>V katapate/w  aor subj act 3rd pl	epic	nu_movable short_subj	aor1,ew_denom</NL><NL>P katapate/w  fut part act masc/neut dat pl	attic epic doric ionic	nu_movable	reg_fut,ew_denom</NL><NL>V katapate/w  fut ind act 3rd pl	attic epic doric ionic	nu_movable	reg_fut,ew_denom</NL>
katapatei=n => katapatei=n
<NL>V katapate/w  pres inf act	attic epic doric	contr	ew_pr,ew_denom</NL><NL>V katapate/w  pres inf act	attic epic doric	contr	ew_pr,ew_denom</NL>
katapatei=sqai => katapatei=sqai
<NL>V katapate/w  pres inf mp	attic epic	contr	ew_pr,ew_denom</NL><NL>V katapate/w  pres inf mp	attic epic	contr	ew_pr,ew_denom</NL>
katapau/sews => katapau/sews
<NL>N katapau/sew^s,kata/pausis  fem gen sg	attic		is_ews</NL>
katapeso/ntwn => katapeso/ntwn
<NL>P katapi/ptw  aor part act masc/neut gen pl			aor2</NL><NL>V katapi/ptw  aor imperat act 3rd pl			aor2</NL>
katapeta/smatos => katapeta/smatos
<NL>N katape/tasma  neut gen sg			ma_matos</NL>
katapiei=n => katapiei=n
<NL>V katapi/nw  aor inf act	attic epic doric	contr	aor2</NL>
katapoqh=| => katapoqh=|
<NL>V katapi/nw  aor subj pass 3rd sg		contr	aor_pass,o_stem</NL>
kataponoume/nw| => kataponoume/nw|
<NL>P katapone/w  pres part mp masc/neut dat sg	attic epic doric	contr	ew_pr,ew_denom</NL><NL>P katapone/w  pres part mp masc/neut dat sg	attic epic doric	contr	ew_pr,ew_denom</NL>
kataponou/menon => kataponou/menon
<NL>P katapone/w  pres part mp masc acc sg	attic epic doric	contr	ew_pr,ew_denom</NL><NL>P katapone/w  pres part mp neut nom/voc/acc sg	attic epic doric	contr	ew_pr,ew_denom</NL><NL>P katapone/w  pres part mp masc acc sg	attic epic doric	contr	ew_pr,ew_denom</NL><NL>P katapone/w  pres part mp neut nom/voc/acc sg	attic epic doric	contr	ew_pr,ew_denom</NL>
kataponti/zesqai => kataponti/zesqai
<NL>V kataponti/zw  pres inf mp			w_stem,izw</NL><NL>V kataponti/zw  pres inf mp			w_stem,izw</NL>
katapontisqh=| => katapontisqh=|
<NL>V kataponti/zw  aor subj pass 3rd sg		contr	aor_pass,izw</NL><NL>V kataponti/zw  aor subj pass 3rd sg		contr	aor_pass,izw</NL>
katargh/santos => katargh/santos
<NL>P katarge/w  aor part act masc/neut gen sg			aor1,ew_denom</NL><NL>P katarge/w  aor part act masc/neut gen sg			aor1,ew_denom</NL>
katargh/sas => katargh/sas
<NL>P katargh/sa_s,katarge/w  aor part act masc nom/voc sg	attic epic ionic		aor1,ew_denom</NL><NL>P katargh/sa_s,katarge/w  aor part act masc nom/voc sg	attic epic ionic		aor1,ew_denom</NL>
katargh/sei => katargh/sei
<NL>N kata/rghsis  fem nom/voc/acc dual	attic epic	contr	is_ews</NL><NL>N katargh/sei+,kata/rghsis  fem dat sg	epic		is_ews</NL><NL>N kata/rghsis  fem dat sg	attic ionic	contr	is_ews</NL><NL>V katarge/w  aor subj act 3rd sg	epic	short_subj	aor1,ew_denom</NL><NL>V katarge/w  fut ind mid 2nd sg			reg_fut,ew_denom</NL><NL>V katarge/w  fut ind act 3rd sg			reg_fut,ew_denom</NL><NL>V katarge/w  aor subj act 3rd sg	epic	short_subj	aor1,ew_denom</NL><NL>V katarge/w  fut ind mid 2nd sg			reg_fut,ew_denom</NL><NL>V katarge/w  fut ind act 3rd sg			reg_fut,ew_denom</NL><NL>V kata_rgh/sei,katarge/w  futperf ind mp 2nd sg	doric aeolic	redupl	fut_perf,ew_denom</NL><NL>V kata_rgh/sei,katarge/w  futperf ind act 3rd sg	doric aeolic	redupl	fut_perf,ew_denom</NL>
katargh/sh| => katargh/sh|
<NL>N katargh/shi,kata/rghsis  fem dat sg	epic		is_ews</NL><NL>V katarge/w  aor subj mid 2nd sg			aor1,ew_denom</NL><NL>V katarge/w  aor subj act 3rd sg			aor1,ew_denom</NL><NL>V katarge/w  fut ind mid 2nd sg			reg_fut,ew_denom</NL><NL>V katarge/w  aor subj mid 2nd sg			aor1,ew_denom</NL><NL>V katarge/w  aor subj act 3rd sg			aor1,ew_denom</NL><NL>V katarge/w  fut ind mid 2nd sg			reg_fut,ew_denom</NL><NL>V kata_rgh/sh|,katarge/w  futperf ind mp 2nd sg	doric aeolic	redupl	fut_perf,ew_denom</NL><NL>V kata_rgh/sh|,katarge/w  futperf ind mid 2nd sg	doric aeolic	redupl	fut_perf,ew_denom</NL>
katargei= => katargei=
<NL>V katarge/w  pres ind mp 2nd sg	attic epic doric ionic	contr	ew_pr,ew_denom</NL><NL>V katarge/w  pres ind act 3rd sg	attic epic doric ionic	contr	ew_pr,ew_denom</NL><NL>V katarge/w  pres ind mp 2nd sg	attic epic doric ionic aeolic	contr	ew_pr,ew_denom</NL><NL>V katarge/w  pres ind act 3rd sg	attic epic doric ionic aeolic	contr	ew_pr,ew_denom</NL>
katargei=tai => katargei=tai
<NL>V katarge/w  pres ind mp 3rd sg	attic epic	contr	ew_pr,ew_denom</NL><NL>V katarge/w  pres ind mp 3rd sg	attic epic doric aeolic	contr	ew_pr,ew_denom</NL>
katarghqh/setai => katarghqh/setai
<NL>V katarge/w  fut ind pass 3rd sg			aor_pass,ew_denom</NL><NL>V katarge/w  fut ind pass 3rd sg			aor_pass,ew_denom</NL>
katarghqh/sontai => katarghqh/sontai
<NL>V katarge/w  fut ind pass 3rd pl			aor_pass,ew_denom</NL><NL>V katarge/w  fut ind pass 3rd pl			aor_pass,ew_denom</NL>
katarghqh=| => katarghqh=|
<NL>V katarge/w  aor subj pass 3rd sg		contr	aor_pass,ew_denom</NL><NL>V katarge/w  aor subj pass 3rd sg		contr	aor_pass,ew_denom</NL>
katargoume/nhn => katargoume/nhn
<NL>P katarge/w  pres part mp fem acc sg	attic epic	contr	ew_pr,ew_denom</NL><NL>P katarge/w  pres part mp fem acc sg	attic epic	contr	ew_pr,ew_denom</NL>
katargoume/nou => katargoume/nou
<NL>P katarge/w  pres part mp masc/neut gen sg	attic epic doric	contr	ew_pr,ew_denom</NL><NL>P katarge/w  pres part mp masc/neut gen sg	attic epic doric	contr	ew_pr,ew_denom</NL>
katargoume/nwn => katargoume/nwn
<NL>P katarge/w  pres part mp fem gen pl	attic epic doric	contr	ew_pr,ew_denom</NL><NL>P katarge/w  pres part mp masc/neut gen pl	attic epic doric	contr	ew_pr,ew_denom</NL><NL>P katarge/w  pres part mp fem gen pl	attic epic doric	contr	ew_pr,ew_denom</NL><NL>P katarge/w  pres part mp masc/neut gen pl	attic epic doric	contr	ew_pr,ew_denom</NL>
katargou/menon => katargou/menon
<NL>P katarge/w  pres part mp masc acc sg	attic epic doric	contr	ew_pr,ew_denom</NL><NL>P katarge/w  pres part mp neut nom/voc/acc sg	attic epic doric	contr	ew_pr,ew_denom</NL><NL>P katarge/w  pres part mp masc acc sg	attic epic doric	contr	ew_pr,ew_denom</NL><NL>P katarge/w  pres part mp neut nom/voc/acc sg	attic epic doric	contr	ew_pr,ew_denom</NL>
katargou=men => katargou=men
<NL>V katarge/w  pres ind act 1st pl	attic epic doric	contr	ew_pr,ew_denom</NL><NL>V kata_rgou=men,katarge/w  imperf ind act 1st pl	attic epic doric aeolic	contr	ew_pr,ew_denom</NL><NL>V katarge/w  pres ind act 1st pl	attic epic doric aeolic	contr	ew_pr,ew_denom</NL><NL>V katarge/w  imperf ind act 1st pl	attic epic doric	contr unaugmented	ew_pr,ew_denom</NL><NL>V katarge/w  imperf ind act 1st pl	attic epic doric	contr unaugmented	ew_pr,ew_denom</NL>
katargh=sai => katargh=sai
<NL>V katarge/w  aor inf act			aor1,ew_denom</NL><NL>V katarge/w  aor inf act			aor1,ew_denom</NL>
katarti/zesqe => katarti/zesqe
<NL>V katarti/zw  pres imperat mp 2nd pl			w_stem,izw</NL><NL>V katarti/zw  pres ind mp 2nd pl			w_stem,izw</NL><NL>V kata_rti/zesqe,katarti/zw  imperf ind mp 2nd pl	doric aeolic		w_stem,izw</NL><NL>V katarti/zw  pres imperat mp 2nd pl			w_stem,izw</NL><NL>V katarti/zw  pres ind mp 2nd pl			w_stem,izw</NL><NL>V katarti/zw  imperf ind mp 2nd pl	homeric ionic	unaugmented	w_stem,izw</NL><NL>V katarti/zw  imperf ind mp 2nd pl	homeric ionic	unaugmented	w_stem,izw</NL>
katarti/zete => katarti/zete
<NL>V katarti/zw  pres imperat act 2nd pl			w_stem,izw</NL><NL>V katarti/zw  pres ind act 2nd pl			w_stem,izw</NL><NL>V kata_rti/zete,katarti/zw  imperf ind act 2nd pl	doric aeolic		w_stem,izw</NL><NL>V katarti/zw  pres imperat act 2nd pl			w_stem,izw</NL><NL>V katarti/zw  pres ind act 2nd pl			w_stem,izw</NL><NL>V katarti/zw  imperf ind act 2nd pl	homeric ionic	unaugmented	w_stem,izw</NL><NL>V katarti/zw  imperf ind act 2nd pl	homeric ionic	unaugmented	w_stem,izw</NL>
katarti/zontas => katarti/zontas
<NL>P katarti/zw  pres part act masc acc pl			w_stem,izw</NL><NL>P katarti/zw  pres part act masc acc pl			w_stem,izw</NL>
katarti/sai => katarti/sai
<NL>V katarti/zw  aor inf act			aor1,izw</NL><NL>V katarti/sai_,katarti/zw  aor opt act 3rd sg			aor1,izw</NL><NL>V katarti/zw  aor inf act			aor1,izw</NL><NL>V katarti/sai_,katarti/zw  aor opt act 3rd sg			aor1,izw</NL>
katarti/sei => katarti/sei
<NL>N kata/rtisis  fem nom/voc/acc dual	attic epic	contr	is_ews</NL><NL>N katarti/sei+,kata/rtisis  fem dat sg	epic		is_ews</NL><NL>N kata/rtisis  fem dat sg	attic ionic	contr	is_ews</NL><NL>V katarti/zw  aor subj act 3rd sg	epic	short_subj	aor1,izw</NL><NL>V katarti/zw  fut ind mid 2nd sg			reg_fut,izw</NL><NL>V katarti/zw  fut ind act 3rd sg			reg_fut,izw</NL><NL>V katarti/zw  aor subj act 3rd sg	epic	short_subj	aor1,izw</NL><NL>V katarti/zw  fut ind mid 2nd sg			reg_fut,izw</NL><NL>V katarti/zw  fut ind act 3rd sg			reg_fut,izw</NL>
katartismo/n => katartismo/n
<NL>N katartismo/s  masc acc sg			os_ou</NL>
katarwme/nous => katarwme/nous
<NL>P katara/omai  pres part mp masc acc pl		contr	aw_pr,aw_denom</NL><NL>P katara/omai  pres part mp masc acc pl		contr	aw_pr,a_stem</NL><NL>P kataro/w  pres part mp masc acc pl	doric aeolic	contr	ow_pr,ow_denom</NL><NL>P kataro/w  pres part mp masc acc pl	doric aeolic	contr	ow_pr,o_stem</NL>
katarw/meqa => katarw/meqa
<NL>V katai/rw  aor subj mid 1st pl			aor2,airw</NL><NL>V kata_rw/meqa,katai/rw  aor subj mid 1st pl			aor1,airw</NL><NL>V katara/omai  pres subj mp 1st pl	attic epic ionic	contr	aw_pr,aw_denom</NL><NL>V katara/omai  pres ind mp 1st pl		contr	aw_pr,aw_denom</NL><NL>V katara/omai  pres subj mp 1st pl	attic epic doric ionic	contr	ew_pr,aw_denom</NL><NL>V kata_rw/meqa,katara/omai  imperf ind mp 1st pl	doric aeolic	contr	aw_pr,a_stem</NL><NL>V katara/omai  pres subj mp 1st pl	attic epic ionic	contr	aw_pr,a_stem</NL><NL>V katara/omai  pres ind mp 1st pl		contr	aw_pr,a_stem</NL><NL>V katara/omai  pres subj mp 1st pl	attic epic doric ionic	contr	ew_pr,a_stem</NL><NL>V katara/omai  imperf ind mp 1st pl	homeric ionic	contr unaugmented	aw_pr,aw_denom</NL><NL>V katara/omai  imperf ind mp 1st pl	homeric ionic	contr unaugmented	aw_pr,a_stem</NL><NL>V kataro/w  pres subj mp 1st pl		contr	ow_pr,ow_denom</NL><NL>V kataro/w  pres ind mp 1st pl	doric aeolic	contr	ow_pr,ow_denom</NL><NL>V kata_rw/meqa,kataro/w  imperf ind mp 1st pl	doric aeolic	contr	ow_pr,o_stem</NL><NL>V kataro/w  pres subj mp 1st pl		contr	ow_pr,o_stem</NL><NL>V kataro/w  pres ind mp 1st pl	doric aeolic	contr	ow_pr,o_stem</NL>
katara=sqe => katara=sqe
<NL>V katara/omai  pres imperat mp 2nd pl		contr	aw_pr,aw_denom</NL><NL>V katara/omai  pres subj mp 2nd pl		contr	aw_pr,aw_denom</NL><NL>V katara/omai  pres ind mp 2nd pl	epic	contr	aw_pr,aw_denom</NL><NL>V kata_ra=sqe,katara/omai  imperf ind mp 2nd pl	doric aeolic	contr	aw_pr,a_stem</NL><NL>V katara/omai  pres imperat mp 2nd pl		contr	aw_pr,a_stem</NL><NL>V katara/omai  pres subj mp 2nd pl		contr	aw_pr,a_stem</NL><NL>V katara/omai  pres ind mp 2nd pl	epic doric aeolic	contr	aw_pr,a_stem</NL><NL>V katara/omai  imperf ind mp 2nd pl	homeric ionic	contr unaugmented	aw_pr,aw_denom</NL><NL>V katara/omai  imperf ind mp 2nd pl	homeric ionic	contr unaugmented	aw_pr,a_stem</NL>
katasei/sas => katasei/sas
<NL>P katasei/sa_s,katasei/w  aor part act masc nom/voc sg	attic epic ionic		aor1,reg_conj</NL>
kataskeua/zetai => kataskeua/zetai
<NL>V kataskeua/zw  pres ind mp 3rd sg			w_stem,azw</NL><NL>V kataskeua/zw  pres ind mp 3rd sg			w_stem,azw</NL>
kataskeua/sas => kataskeua/sas
<NL>P kataskeua_/sa_s,kataskeua/zw  fut part act fem acc pl	doric		aw_fut,azw</NL><NL>P kataskeua_/sa_s,kataskeua/zw  fut part act fem gen sg	doric		aw_fut,azw</NL><NL>P kataskeua_/sa_s,kataskeua/zw  fut part act fem acc pl	doric		aw_fut,azw</NL><NL>P kataskeua_/sa_s,kataskeua/zw  fut part act fem gen sg	doric		aw_fut,azw</NL><NL>P kataskeua/sa_s,kataskeua/zw  aor part act masc nom/voc sg	attic epic ionic		aor1,azw</NL><NL>P kataskeua/sa_s,kataskeua/zw  aor part act masc nom/voc sg	attic epic ionic		aor1,azw</NL>
kataskeua/sei => kataskeua/sei
<NL>V kataskeua/zw  aor subj act 3rd sg	epic	short_subj	aor1,azw</NL><NL>V kataskeua/zw  fut ind mid 2nd sg			reg_fut,azw</NL><NL>V kataskeua/zw  fut ind act 3rd sg			reg_fut,azw</NL><NL>V kataskeua/zw  aor subj act 3rd sg	epic	short_subj	aor1,azw</NL><NL>V kataskeua/zw  fut ind mid 2nd sg			reg_fut,azw</NL><NL>V kataskeua/zw  fut ind act 3rd sg			reg_fut,azw</NL>
kataskeuazome/nhs => kataskeuazome/nhs
<NL>P kataskeua/zw  pres part mp fem gen sg	attic epic ionic		w_stem,azw</NL><NL>P kataskeua/zw  pres part mp fem gen sg	attic epic ionic		w_stem,azw</NL>
kataskhnoi=n => (no result)
kataskhnw/sei => kataskhnw/sei
<NL>N kataskh/nwsis  fem nom/voc/acc dual	attic epic	contr	is_ews</NL><NL>N kataskhnw/sei+,kataskh/nwsis  fem dat sg	epic		is_ews</NL><NL>N kataskh/nwsis  fem dat sg	attic ionic	contr	is_ews</NL><NL>V kataskhno/w  aor subj act 3rd sg	epic	short_subj	aor1,ow_denom</NL><NL>V kataskhno/w  fut ind mid 2nd sg			reg_fut,ow_denom</NL><NL>V kataskhno/w  fut ind act 3rd sg			reg_fut,ow_denom</NL><NL>V kataskhno/w  aor subj act 3rd sg	epic	short_subj	aor1,ow_denom</NL><NL>V kataskhno/w  fut ind mid 2nd sg			reg_fut,ow_denom</NL><NL>V kataskhno/w  fut ind act 3rd sg			reg_fut,ow_denom</NL>
kataskhnw/seis => kataskhnw/seis
<NL>N kataskh/nwsis  fem nom/voc pl	attic epic	contr	is_ews</NL><NL>N kataskh/nwsis  fem nom/acc pl	attic		is_ews</NL><NL>V kataskhno/w  aor subj act 2nd sg	epic	short_subj	aor1,ow_denom</NL><NL>V kataskhno/w  fut ind act 2nd sg			reg_fut,ow_denom</NL><NL>V kataskhno/w  aor subj act 2nd sg	epic	short_subj	aor1,ow_denom</NL><NL>V kataskhno/w  fut ind act 2nd sg			reg_fut,ow_denom</NL>
kataskia/zonta => kataskia/zonta
<NL>P kataskia/zw  pres part act neut nom/voc/acc pl			w_stem,azw</NL><NL>P kataskia/zw  pres part act masc acc sg			w_stem,azw</NL><NL>P kataskia/zw  pres part act neut nom/voc/acc pl			w_stem,azw</NL><NL>P kataskia/zw  pres part act masc acc sg			w_stem,azw</NL>
kataskoph=sai => kataskoph=sai
<NL>V kataskope/w  aor inf act			aor1,ew_denom</NL><NL>V kataskope/w  aor inf act			aor1,ew_denom</NL>
katasko/pous => katasko/pous
<NL>N kata/skopos  masc acc pl			os_ou</NL>
katasofisa/menos => katasofisa/menos
<NL>P katasofi/zomai  aor part mp masc nom sg			aor1,izw</NL><NL>P katasofi/zomai  aor part mid masc nom sg			aor1,izw</NL>
katasth/mati => katasth/mati
<NL>N kata/sthma  neut dat sg			ma_matos</NL>
katasth/sei => katasth/sei
<NL>V kaqi/sthmi  aor subj act 3rd sg	epic	short_subj causal	aor1,a_stem</NL><NL>V kaqi/sthmi  fut ind mid 2nd sg		causal	reg_fut,a_stem</NL><NL>V kaqi/sthmi  fut ind act 3rd sg		causal	reg_fut,a_stem</NL>
katasth/somen => katasth/somen
<NL>V kaqi/sthmi  aor subj act 1st pl	epic	short_subj causal	aor1,a_stem</NL><NL>V kaqi/sthmi  fut ind act 1st pl		causal	reg_fut,a_stem</NL>
katasth/sw => katasth/sw
<NL>V kaqi/sthmi  aor subj act 1st sg		causal	aor1,a_stem</NL><NL>V kaqi/sthmi  fut ind act 1st sg		causal	reg_fut,a_stem</NL><NL>V kaqi/sthmi  aor ind mid 2nd sg	homeric ionic	unaugmented causal	aor1,a_stem</NL>
katasth/sh|s => katasth/sh|s
<NL>V kaqi/sthmi  aor subj act 2nd sg		causal	aor1,a_stem</NL>
katastaqh/sontai => katastaqh/sontai
<NL>V kaqi/sthmi  fut ind pass 3rd pl			aor_pass</NL>
katastei/las => katastei/las
<NL>P katastei/la_s,kataste/llw  aor part act masc nom/voc sg	attic epic ionic		aor1,ellw</NL>
katastolh=| => katastolh=|
<NL>N katastolh/  fem dat sg	attic epic ionic		h_hs</NL>
katastrhnia/swsin => katastrhnia/swsin
<NL>V katastrhnia_/swsin,katastrhnia/w  aor subj act 3rd pl	attic doric	nu_movable	aor1,iaw_denom</NL><NL>V katastrhnia_/swsin,katastrhnia/w  aor subj act 3rd pl	attic doric	nu_movable	aor1,iaw_denom</NL>
katastrofh=| => katastrofh=|
<NL>N katastrofh=i,katastrofeu/s  masc dat sg	epic ionic		eus_ews</NL><NL>N katastrofh/  fem dat sg	attic epic ionic		h_hs</NL>
katasfa/cate => katasfa/cate
<NL>V katasfa/zw  aor imperat act 2nd pl			aor1,azw</NL><NL>V katasfa/zw  aor imperat act 2nd pl			aor1,azw</NL><NL>V katasfa/zw  aor ind act 2nd pl	homeric ionic	unaugmented	aor1,azw</NL><NL>V katasfa/zw  aor ind act 2nd pl	homeric ionic	unaugmented	aor1,azw</NL>
katasxe/sei => katasxe/sei
<NL>N kata/sxesis  fem nom/voc/acc dual	attic epic	contr	is_ews</NL><NL>N katasxe/sei+,kata/sxesis  fem dat sg	epic		is_ews</NL><NL>N kata/sxesis  fem dat sg	attic ionic	contr	is_ews</NL>
katasu/rh| => katasu/rh|
<NL>V katasu_/rh|,katasu/rw  pres subj mp 2nd sg			w_stem,urw</NL><NL>V katasu_/rh|,katasu/rw  pres ind mp 2nd sg			w_stem,urw</NL><NL>V katasu_/rh|,katasu/rw  pres subj act 3rd sg			w_stem,urw</NL><NL>V katasu_/rh|,katasu/rw  aor subj mid 2nd sg			aor1,urw</NL><NL>V katasu_/rh|,katasu/rw  aor subj act 3rd sg			aor1,urw</NL>
katatomh/n => katatomh/n
<NL>N katatomh/  fem acc sg	attic epic ionic		h_hs</NL>
katafa/getai => katafa/getai
<NL>V katesqi/w  fut ind mid 3rd sg		late	reg_fut</NL>
katafa/gh| => katafa/gh|
<NL>V katesqi/w  aor subj mp 2nd sg			aor2</NL><NL>V katesqi/w  aor subj act 3rd sg			aor2</NL><NL>V katesqi/w  fut ind mid 2nd sg		late	reg_fut</NL>
katafe/rontes => katafe/rontes
<NL>P katafe/rw  pres part act masc nom/voc pl			w_stem</NL>
katafagw/n => katafagw/n
<NL>P katesqi/w  aor part act masc nom sg			aor2</NL>
katafero/menos => katafero/menos
<NL>P katafe/rw  pres part mp masc nom sg			w_stem</NL>
katafilou=sa => katafilou=sa
<NL>P katafile/w  pres part act fem nom/voc sg	attic epic doric	contr	ew_pr,ew_denom</NL><NL>P katafile/w  pres part act fem nom/voc sg	attic epic doric	contr	ew_pr,ew_denom</NL>
katafronh/sas => katafronh/sas
<NL>P katafronh/sa_s,katafrone/w  aor part act masc nom/voc sg	attic epic ionic		aor1,ew_denom</NL><NL>P katafronh/sa_s,katafrone/w  aor part act masc nom/voc sg	attic epic ionic		aor1,ew_denom</NL>
katafronh/sei => katafronh/sei
<NL>N katafro/nhsis  fem nom/voc/acc dual	attic epic	contr	is_ews</NL><NL>N katafronh/sei+,katafro/nhsis  fem dat sg	epic		is_ews</NL><NL>N katafro/nhsis  fem dat sg	attic ionic	contr	is_ews</NL><NL>V katafrone/w  aor subj act 3rd sg	epic	short_subj	aor1,ew_denom</NL><NL>V katafrone/w  fut ind mid 2nd sg			reg_fut,ew_denom</NL><NL>V katafrone/w  fut ind act 3rd sg			reg_fut,ew_denom</NL><NL>V katafrone/w  aor subj act 3rd sg	epic	short_subj	aor1,ew_denom</NL><NL>V katafrone/w  fut ind mid 2nd sg			reg_fut,ew_denom</NL><NL>V katafrone/w  fut ind act 3rd sg			reg_fut,ew_denom</NL>
katafronh/shte => katafronh/shte
<NL>V katafrone/w  aor subj act 2nd pl			aor1,ew_denom</NL><NL>V katafrone/w  aor subj act 2nd pl			aor1,ew_denom</NL>
katafronei/tw => katafronei/tw
<NL>V katafrone/w  pres imperat act 3rd sg	attic epic	contr	ew_pr,ew_denom</NL><NL>V katafrone/w  pres imperat act 3rd sg	attic epic	contr	ew_pr,ew_denom</NL>
katafronei/twsan => katafronei/twsan
<NL>V katafrone/w  pres imperat act 3rd pl			ew_pr,ew_denom</NL><NL>V katafrone/w  pres imperat act 3rd pl			ew_pr,ew_denom</NL>
katafronei=s => katafronei=s
<NL>V katafrone/w  pres ind act 2nd sg	attic epic doric ionic	contr	ew_pr,ew_denom</NL><NL>V katafrone/w  pres ind act 2nd sg	attic epic doric ionic	contr	ew_pr,ew_denom</NL>
katafronei=te => katafronei=te
<NL>V katafrone/w  pres imperat act 2nd pl	attic epic	contr	ew_pr,ew_denom</NL><NL>V katafrone/w  pres opt act 2nd pl			ew_pr,ew_denom</NL><NL>V katafrone/w  pres ind act 2nd pl	attic epic	contr	ew_pr,ew_denom</NL><NL>V katafrone/w  pres imperat act 2nd pl	attic epic	contr	ew_pr,ew_denom</NL><NL>V katafrone/w  pres opt act 2nd pl			ew_pr,ew_denom</NL><NL>V katafrone/w  pres ind act 2nd pl	attic epic	contr	ew_pr,ew_denom</NL><NL>V katafrone/w  imperf ind act 2nd pl	attic epic	contr unaugmented	ew_pr,ew_denom</NL><NL>V katafrone/w  imperf ind act 2nd pl	attic epic	contr unaugmented	ew_pr,ew_denom</NL>
katafronhtai/ => katafronhtai/
<NL>N katafronhth/s  masc nom/voc pl			hs_ou</NL>
katafronou=ntas => katafronou=ntas
<NL>P katafrone/w  pres part act masc acc pl	attic epic doric	contr	ew_pr,ew_denom</NL><NL>P katafrone/w  pres part act masc acc pl	attic epic doric	contr	ew_pr,ew_denom</NL>
katafugo/ntes => katafugo/ntes
<NL>P katafeu/gw  aor part act masc nom/voc pl			aor2</NL>
kataxqe/ntes => kataxqe/ntes
<NL>P kata/gw  aor part pass masc nom/voc pl			aor_pass,reg_conj</NL><NL>P kata/ssw  aor part pass masc nom/voc pl			aor_pass,ss</NL>
kataxqoni/wn => kataxqoni/wn
<NL>N kataxqo/nios  masc/fem/neut gen pl			os_on</NL>
kataxrh/sasqai => kataxrh/sasqai
<NL>V kataxra/w  aor inf mid	attic ionic		aor1,aw_denom</NL>
kataxrw/menoi => kataxrw/menoi
<NL>P kataxra/omai  pres part mp masc nom/voc pl	attic	contr	ajw_pr,a_stem</NL><NL>P kataxra/omai  pres part mp masc nom/voc pl	ionic	contr	aw_pr,a_stem</NL><NL>P kataxra/w  pres part mp masc nom/voc pl		contr	aw_pr,aw_denom</NL>
katayu/ch| => katayu/ch|
<NL>N katayu/chi,kata/yucis  fem dat sg	epic		is_ews</NL><NL>V katayu_/ch|,katayu/xw  aor subj mid 2nd sg			aor1,reg_conj</NL><NL>V katayu_/ch|,katayu/xw  aor subj act 3rd sg			aor1,reg_conj</NL><NL>V katayu_/ch|,katayu/xw  fut ind mid 2nd sg			reg_fut,reg_conj</NL>
katea/cei => katea/cei
<NL>V katea/ssw  aor subj act 3rd sg	epic	short_subj	aor1,ss</NL><NL>V katea/ssw  fut ind mid 2nd sg			reg_fut,ss</NL><NL>V katea/ssw  fut ind act 3rd sg			reg_fut,ss</NL>
katei/dwlon => katei/dwlon
<NL>N katei/dwlos  masc/fem acc sg			os_on</NL><NL>N katei/dwlos  neut nom/voc/acc sg			os_on</NL>
katei/xeto => katei/xeto
<NL>V kate/xw  imperf ind mp 3rd sg		syll_augment	w_stem,reg_conj</NL>
kateagw=sin => kateagw=sin
<NL>V katea_gw=sin,kata/gnumi  aor subj pass 3rd pl	attic epic doric ionic	contr nu_movable	aor2_pass</NL><NL>V katea/ssw  aor subj pass 3rd pl	attic epic doric	contr nu_movable	aor_pass,ss</NL>
kateba/rhsa => kateba/rhsa
<NL>V katabare/w  aor ind act 1st sg			aor1,ew_denom</NL>
katege/lwn => katege/lwn
<NL>V katagela/w  imperf ind act 3rd pl		contr	aw_pr,a_stem</NL><NL>V katagela/w  imperf ind act 1st sg		contr	aw_pr,a_stem</NL>
kategnwsme/nos => kategnwsme/nos
<NL>P katagignw/skw  perf part mp masc nom sg			perfp_s,o_stem</NL>
katedi/wcen => katedi/wcen
<NL>V katadiw/kw  aor ind act 3rd sg		nu_movable	aor1,reg_conj</NL>
katedika/sate => katedika/sate
<NL>V katadika/zw  aor ind act 2nd pl			aor1,azw</NL>
kateilhmme/nhn => kateilhmme/nhn
<NL>P katalamba/nw  perf part mp fem acc sg	attic epic ionic		perfp_p</NL>
kateilhfe/nai => kateilhfe/nai
<NL>V katalamba/nw  perf inf act			perf_act</NL>
kateirga/sato => kateirga/sato
<NL>V katerga/zomai  aor ind mp 3rd sg		syll_augment	aor1,azw</NL>
kateirga/sqai => kateirga/sqai
<NL>V katerga/zomai  perf inf mp		redupl	perfp_d,azw</NL>
kateirga/sqh => kateirga/sqh
<NL>V katerga/zomai  aor ind mp 3rd sg		syll_augment	aor_pass,azw</NL>
kateixo/meqa => kateixo/meqa
<NL>V kate/xw  imperf ind mp 1st pl		syll_augment	w_stem,reg_conj</NL>
kateka/h => kateka/h
<NL>V katakai/w  aor ind pass 3rd sg			aor2_pass</NL>
katekli/qh => katekli/qh
<NL>V katekli^/qh,katakli/nw  aor ind pass 3rd sg			aor_pass,inw</NL>
kateklhrono/mhsen => kateklhrono/mhsen
<NL>V kataklhronome/w  aor ind act 3rd sg		nu_movable	aor1,ew_denom</NL>
katekri/qh => katekri/qh
<NL>V katekri^/qh,katakri/nw  aor ind pass 3rd sg			aor_pass,inw</NL>
katelh/mfqhn => (no result)
katelh/fqh => katelh/fqh
<NL>V katalamba/nw  aor ind pass 3rd sg			aor_pass,reg_conj</NL>
katelabo/mhn => katelabo/mhn
<NL>V katalamba/nw  aor ind mid 1st sg			aor2,anw</NL>
katelei/fqh => katelei/fqh
<NL>V katalimpa/nw  aor ind pass 3rd sg			aor_pass,reg_conj</NL>
katelqei=n => katelqei=n
<NL>V kate/rxomai  aor inf act	attic epic doric	contr	aor2</NL>
katelqo/ntes => katelqo/ntes
<NL>P kate/rxomai  aor part act masc nom/voc pl			aor2</NL>
katelqo/ntwn => katelqo/ntwn
<NL>P kate/rxomai  aor part act masc/neut gen pl			aor2</NL><NL>V kate/rxomai  aor imperat act 3rd pl			aor2</NL>
katelqw/n => katelqw/n
<NL>P kate/rxomai  aor part act masc nom sg			aor2</NL>
katena/rkhsa => katena/rkhsa
<NL>V katanarka/w  aor ind act 1st sg	attic ionic		aor1,aw_denom</NL>
katenexqei/s => katenexqei/s
<NL>P katafe/rw  aor part pass masc nom/voc sg			aor_pass</NL>
kateno/hsen => kateno/hsen
<NL>V katanoe/w  aor ind act 3rd sg		nu_movable	aor1,ew_denom</NL>
kateno/oun => kateno/oun
<NL>V katanoe/w  imperf ind act 3rd pl	attic epic doric	contr	ew_pr,ew_denom</NL><NL>V katanoe/w  imperf ind act 1st sg	attic epic doric	contr	ew_pr,ew_denom</NL>
katenu/ghsan => katenu/ghsan
<NL>V katanu/ssomai  aor ind pass 3rd pl			aor_pass,ss</NL>
katenw/pion => katenw/pion
<NL>V katenw/pion  imperf ind act 3rd pl	epic doric ionic	comp_only	ew_pr,aw_denom</NL><NL>V katenw/pion  imperf ind act 1st sg	epic doric ionic	comp_only	ew_pr,aw_denom</NL><NL>V katenw/pion  imperf ind act 3rd pl	epic doric ionic	comp_only unaugmented poetic	ew_pr,aw_denom</NL><NL>V katenw/pion  imperf ind act 1st sg	epic doric ionic	comp_only unaugmented poetic	ew_pr,aw_denom</NL>
katecousia/zousin => katecousia/zousin
<NL>P katecousia/zw  pres part act masc/neut dat pl	attic epic doric ionic	nu_movable	w_stem,azw</NL><NL>V katecousia/zw  pres ind act 3rd pl	attic epic doric ionic	nu_movable	w_stem,azw</NL><NL>P katecousia/zw  pres part act masc/neut dat pl	attic epic doric ionic	nu_movable	w_stem,azw</NL><NL>V katecousia/zw  pres ind act 3rd pl	attic epic doric ionic	nu_movable	w_stem,azw</NL>
katepe/sthsan => katepe/sthsan
<NL>V katefi/stamai  aor ind act 3rd pl			ami_aor</NL><NL>V katefi/stamai  aor ind act 3rd pl		causal	aor1,a_stem</NL>
katepath/qh => katepath/qh
<NL>V katapate/w  aor ind pass 3rd sg			aor_pass,ew_denom</NL>
katepo/qhsan => katepo/qhsan
<NL>V katapi/nw  aor ind pass 3rd pl			aor_pass,o_stem</NL>
katerga/zesqai => katerga/zesqai
<NL>V katerga/zomai  pres inf mp			w_stem,azw</NL><NL>V katerga/zomai  pres inf mp	attic		w_stem,azw</NL>
katerga/zesqe => katerga/zesqe
<NL>V katerga/zomai  pres imperat mp 2nd pl			w_stem,azw</NL><NL>V katerga/zomai  pres ind mp 2nd pl			w_stem,azw</NL><NL>V katerga/zomai  pres imperat mp 2nd pl	attic		w_stem,azw</NL><NL>V katerga/zomai  pres ind mp 2nd pl	attic		w_stem,azw</NL><NL>V katerga/zomai  imperf ind mp 2nd pl	homeric ionic	unaugmented	w_stem,azw</NL><NL>V katerga/zomai  imperf ind mp 2nd pl	homeric ionic	syll_augment unaugmented	w_stem,azw</NL>
katerga/zetai => katerga/zetai
<NL>V katerga/zomai  pres ind mp 3rd sg			w_stem,azw</NL><NL>V katerga/zomai  pres ind mp 3rd sg	attic		w_stem,azw</NL>
katerga/zomai => katerga/zomai
<NL>V katerga/zomai  pres ind mp 1st sg			w_stem,azw</NL><NL>V katerga/zomai  pres ind mp 1st sg	attic		w_stem,azw</NL>
katergazome/nh => katergazome/nh
<NL>P katerga/zomai  pres part mp fem nom/voc sg	attic epic ionic		w_stem,azw</NL><NL>P katerga/zomai  pres part mp fem nom/voc sg	attic epic ionic		w_stem,azw</NL>
katergazome/nou => katergazome/nou
<NL>P katerga/zomai  pres part mp masc/neut gen sg			w_stem,azw</NL><NL>P katerga/zomai  pres part mp masc/neut gen sg	attic		w_stem,azw</NL>
katergazo/menoi => katergazo/menoi
<NL>P katerga/zomai  pres part mp masc nom/voc pl			w_stem,azw</NL><NL>P katerga/zomai  pres part mp masc nom/voc pl	attic		w_stem,azw</NL>
katergasa/menoi => katergasa/menoi
<NL>P katerga/zomai  aor part mp masc nom/voc pl			aor1,azw</NL><NL>P katerga/zomai  aor part mp masc nom/voc pl	attic		aor1,azw</NL>
katergasa/menon => katergasa/menon
<NL>P katerga/zomai  aor part mp masc acc sg			aor1,azw</NL><NL>P katerga/zomai  aor part mp neut nom/voc/acc sg			aor1,azw</NL><NL>P katerga/zomai  aor part mp masc acc sg	attic		aor1,azw</NL><NL>P katerga/zomai  aor part mp neut nom/voc/acc sg	attic		aor1,azw</NL>
katergasa/menos => katergasa/menos
<NL>P katerga/zomai  aor part mp masc nom sg			aor1,azw</NL><NL>P katerga/zomai  aor part mp masc nom sg	attic		aor1,azw</NL>
katerxome/nh => katerxome/nh
<NL>P kate/rxomai  pres part mp fem nom/voc sg	attic epic ionic		w_stem</NL>
katesqi/ei => katesqi/ei
<NL>V katesqi/w  pres ind mp 2nd sg			w_stem</NL><NL>V katesqi/w  pres ind act 3rd sg			w_stem</NL>
katesqi/ete => katesqi/ete
<NL>V katesqi/w  pres imperat act 2nd pl			w_stem</NL><NL>V katesqi/w  pres ind act 2nd pl			w_stem</NL><NL>V katesqi/w  imperf ind act 2nd pl	homeric ionic	unaugmented	w_stem</NL>
katesqi/ontes => katesqi/ontes
<NL>P katesqi/w  pres part act masc nom/voc pl			w_stem</NL>
katesqi/ousin => katesqi/ousin
<NL>P katesqi/w  pres part act masc/neut dat pl	attic epic doric ionic	nu_movable	w_stem</NL><NL>V katesqi/w  pres ind act 3rd pl	attic epic doric ionic	nu_movable	w_stem</NL>
kateskh/nwsen => kateskh/nwsen
<NL>V kataskhno/w  aor ind act 3rd sg		nu_movable	aor1,ow_denom</NL>
kateskeua/sqh => kateskeua/sqh
<NL>V kataskeua/zw  aor ind pass 3rd sg			aor_pass,azw</NL>
kateskeuasme/non => kateskeuasme/non
<NL>P kataskeua/zw  perf part mp masc acc sg		redupl	perfp_d,azw</NL><NL>P kataskeua/zw  perf part mp neut nom/voc/acc sg		redupl	perfp_d,azw</NL>
kateskeuasme/nwn => kateskeuasme/nwn
<NL>P kataskeua/zw  perf part mp fem gen pl		redupl	perfp_d,azw</NL><NL>P kataskeua/zw  perf part mp masc/neut gen pl		redupl	perfp_d,azw</NL>
kateskeu/asen => kateskeu/asen
<NL>V kataskeua/zw  aor ind act 3rd sg		nu_movable	aor1,azw</NL>
katesta/qhsan => katesta/qhsan
<NL>V kaqi/sthmi  aor ind pass 3rd pl			aor_pass</NL>
katestalme/nous => katestalme/nous
<NL>P kataste/llw  perf part mp masc acc pl			perfp_l,reg_conj</NL>
katestramme/na => katestramme/na
<NL>P katastre/fw  perf part mp neut nom/voc/acc pl			perfp_p,reg_conj</NL><NL>P katestramme/na_,katastre/fw  perf part mp fem nom/voc/acc dual			perfp_p,reg_conj</NL><NL>P katestramme/na_,katastre/fw  perf part mp fem nom/voc sg	doric aeolic		perfp_p,reg_conj</NL>
katestrw/qhsan => katestrw/qhsan
<NL>V kata/,ei)s-titrw/skw  aor ind pass 3rd pl	homeric ionic	unaugmented unasp_preverb short_eis	aor_pass,o_stem</NL>
katesfragisme/non => katesfragisme/non
<NL>P katesfra_gisme/non,kata/-sfragi/zw  perf part mp masc acc sg		redupl	perfp_d,izw</NL><NL>P katesfra_gisme/non,kata/-sfragi/zw  perf part mp neut nom/voc/acc sg		redupl	perfp_d,izw</NL>
kateuqu/nai => kateuqu/nai
<NL>V kateuqu_/nai_,kateuqu/nw  aor opt act 3rd sg			aor1,unw</NL><NL>V kateuqu_/nai_,kateuqu/nw  aor opt act 3rd sg			aor1,unw</NL>
kateuqu=nai => kateuqu=nai
<NL>V kateuqu/nw  aor inf act			aor1,unw</NL><NL>V kateuqu/nw  aor inf act			aor1,unw</NL>
kateulo/gei => kateulo/gei
<NL>V kateuloge/w  pres imperat act 2nd sg	attic epic	contr	ew_pr,ew_denom</NL><NL>V kateuloge/w  imperf ind act 3rd sg	attic epic	contr unaugmented	ew_pr,ew_denom</NL>
katefi/lei => katefi/lei
<NL>V katafile/w  imperf ind act 3rd sg	attic epic	contr	ew_pr,ew_denom</NL>
katefi/lhsen => katefi/lhsen
<NL>V katafile/w  aor ind act 3rd sg		nu_movable	aor1,ew_denom</NL>
katefi/loun => katefi/loun
<NL>V katafile/w  imperf ind act 3rd pl	attic epic doric	contr	ew_pr,ew_denom</NL><NL>V katafile/w  imperf ind act 1st sg	attic epic doric	contr	ew_pr,ew_denom</NL>
katefqarme/noi => katefqarme/noi
<NL>P katafqei/rw  perf part mp masc nom/voc pl			perfp_r,reg_conj</NL>
katexo/ntwn => katexo/ntwn
<NL>P kate/xw  pres part act masc/neut gen pl			w_stem,reg_conj</NL><NL>V kate/xw  pres imperat act 3rd pl			w_stem,reg_conj</NL>
katei=xon => katei=xon
<NL>V kate/xw  imperf ind act 3rd pl		syll_augment	w_stem,reg_conj</NL><NL>V kate/xw  imperf ind act 1st sg		syll_augment	w_stem,reg_conj</NL>
kathgge/lh => kathgge/lh
<NL>V kata/-e)ggela/w  imperf ind act 3rd sg	doric	contr	aw_pr,aw_denom</NL><NL>V kata/-e)ggela/w  imperf ind act 3rd sg	epic doric ionic aeolic	contr	ew_pr,aw_denom</NL>
kathggei/lamen => kathggei/lamen
<NL>V katagge/llw  aor ind act 1st pl	attic epic ionic		aor1,ellw</NL>
kathgorh/sw => kathgorh/sw
<NL>V kathgore/w  aor subj act 1st sg			aor1,ew_denom</NL><NL>V kathgore/w  fut ind act 1st sg			reg_fut,ew_denom</NL><NL>V kathgore/w  aor ind mid 2nd sg		comp_only	aor1,ew_denom</NL><NL>V kathgore/w  aor subj act 1st sg		comp_only	aor1,ew_denom</NL><NL>V kathgore/w  fut ind act 1st sg		comp_only	reg_fut,ew_denom</NL><NL>V kathgore/w  futperf ind act 1st sg		comp_only redupl	fut_perf,ew_denom</NL><NL>V kathgore/w  aor ind mid 2nd sg	homeric ionic	unaugmented	aor1,ew_denom</NL><NL>V kathgore/w  aor ind mid 2nd sg	homeric ionic	comp_only unaugmented	aor1,ew_denom</NL>
kathgorh/swsin => kathgorh/swsin
<NL>V kathgore/w  aor subj act 3rd pl		nu_movable	aor1,ew_denom</NL><NL>V kathgore/w  aor subj act 3rd pl		comp_only nu_movable	aor1,ew_denom</NL>
kathgori/an => kathgori/an
<NL>N kathgori/a_n,kathgori/a  fem acc sg	attic doric aeolic		h_hs</NL>
kathgori/a| => kathgori/a|
<NL>N kathgori/ai,kathgori/a  fem nom/voc pl			h_hs</NL><NL>N kathgori/a_|,kathgori/a  fem dat sg	attic doric aeolic		h_hs</NL>
kathgorei/twsan => kathgorei/twsan
<NL>V kathgore/w  pres imperat act 3rd pl			ew_pr,ew_denom</NL><NL>V kathgore/w  pres imperat act 3rd pl		comp_only	ew_pr,ew_denom</NL>
kathgorei=n => kathgorei=n
<NL>V kathgore/w  pres inf act	attic epic doric	contr	ew_pr,ew_denom</NL><NL>V kathgore/w  pres inf act	attic epic doric	comp_only contr	ew_pr,ew_denom</NL>
kathgorei=sqai => kathgorei=sqai
<NL>V kathgore/w  pres inf mp	attic epic	contr	ew_pr,ew_denom</NL><NL>V kathgore/w  pres inf mp	attic epic	comp_only contr	ew_pr,ew_denom</NL>
kathgorei=tai => kathgorei=tai
<NL>V kathgore/w  pres ind mp 3rd sg	attic epic	contr	ew_pr,ew_denom</NL><NL>V kathgore/w  pres ind mp 3rd sg	attic epic	comp_only contr	ew_pr,ew_denom</NL>
kathgorei=te => kathgorei=te
<NL>V kathgore/w  pres imperat act 2nd pl	attic epic	contr	ew_pr,ew_denom</NL><NL>V kathgore/w  pres opt act 2nd pl			ew_pr,ew_denom</NL><NL>V kathgore/w  pres ind act 2nd pl	attic epic	contr	ew_pr,ew_denom</NL><NL>V kathgore/w  imperf ind act 2nd pl	attic epic	comp_only contr	ew_pr,ew_denom</NL><NL>V kathgore/w  pres imperat act 2nd pl	attic epic	comp_only contr	ew_pr,ew_denom</NL><NL>V kathgore/w  pres opt act 2nd pl		comp_only	ew_pr,ew_denom</NL><NL>V kathgore/w  pres ind act 2nd pl	attic epic	comp_only contr	ew_pr,ew_denom</NL><NL>V kathgore/w  imperf ind act 2nd pl	attic epic	contr unaugmented	ew_pr,ew_denom</NL><NL>V kathgore/w  imperf ind act 2nd pl	attic epic	comp_only contr unaugmented	ew_pr,ew_denom</NL>
kathgorou/menos => kathgorou/menos
<NL>P kathgore/w  pres part mp masc nom sg	attic epic doric	contr	ew_pr,ew_denom</NL><NL>P kathgore/w  pres part mp masc nom sg	attic epic doric	comp_only contr	ew_pr,ew_denom</NL>
kathgorou/ntwn => kathgorou/ntwn
<NL>P kathgore/w  pres part act masc/neut gen pl	attic epic doric	contr	ew_pr,ew_denom</NL><NL>V kathgore/w  pres imperat act 3rd pl	attic epic doric	contr	ew_pr,ew_denom</NL><NL>P kathgore/w  pres part act masc/neut gen pl	attic epic doric	comp_only contr	ew_pr,ew_denom</NL><NL>V kathgore/w  pres imperat act 3rd pl	attic epic doric	comp_only contr	ew_pr,ew_denom</NL>
kathgorou=men => kathgorou=men
<NL>V kathgore/w  pres ind act 1st pl	attic epic doric	contr	ew_pr,ew_denom</NL><NL>V kathgore/w  imperf ind act 1st pl	attic epic doric	comp_only contr	ew_pr,ew_denom</NL><NL>V kathgore/w  pres ind act 1st pl	attic epic doric	comp_only contr	ew_pr,ew_denom</NL><NL>V kathgore/w  imperf ind act 1st pl	attic epic doric	contr unaugmented	ew_pr,ew_denom</NL><NL>V kathgore/w  imperf ind act 1st pl	attic epic doric	comp_only contr unaugmented	ew_pr,ew_denom</NL>
kathgorou=ntes => kathgorou=ntes
<NL>P kathgore/w  pres part act masc nom/voc pl	attic epic doric	contr	ew_pr,ew_denom</NL><NL>P kathgore/w  pres part act masc nom/voc pl	attic epic doric	comp_only contr	ew_pr,ew_denom</NL>
kathgorou=sin => kathgorou=sin
<NL>P kathgore/w  pres part act masc/neut dat pl	attic epic doric	contr nu_movable	ew_pr,ew_denom</NL><NL>V kathgore/w  pres ind act 3rd pl	attic epic doric	contr nu_movable	ew_pr,ew_denom</NL><NL>P kathgore/w  pres part act masc/neut dat pl	attic epic doric	comp_only contr nu_movable	ew_pr,ew_denom</NL><NL>V kathgore/w  pres ind act 3rd pl	attic epic doric	comp_only contr nu_movable	ew_pr,ew_denom</NL>
kathgorw=n => kathgorw=n
<NL>P kathgore/w  pres part act masc nom sg	attic epic doric	contr	ew_pr,ew_denom</NL><NL>P kathgore/w  pres part act masc nom sg	attic epic doric	comp_only contr	ew_pr,ew_denom</NL>
kathgwni/santo => kathgwni/santo
<NL>V katagwni/zomai  aor ind mp 3rd pl	attic epic ionic		aor1,izw</NL>
kathgo/rois => kathgo/rois
<NL>N kath/goros  masc/fem/neut dat pl			os_on</NL>
kathgo/roun => kathgo/roun
<NL>V kathgore/w  imperf ind act 3rd pl	attic epic doric	comp_only contr	ew_pr,ew_denom</NL><NL>V kathgore/w  imperf ind act 1st sg	attic epic doric	comp_only contr	ew_pr,ew_denom</NL><NL>V kathgore/w  imperf ind act 3rd pl	attic epic doric	contr unaugmented	ew_pr,ew_denom</NL><NL>V kathgore/w  imperf ind act 1st sg	attic epic doric	contr unaugmented	ew_pr,ew_denom</NL><NL>V kathgore/w  imperf ind act 3rd pl	attic epic doric	comp_only contr unaugmented	ew_pr,ew_denom</NL><NL>V kathgore/w  imperf ind act 1st sg	attic epic doric	comp_only contr unaugmented	ew_pr,ew_denom</NL>
kathgo/rous => kathgo/rous
<NL>N kath/goros  masc/fem acc pl			os_on</NL>
kathlla/ghmen => kathlla/ghmen
<NL>V katalla/ssw  aor ind pass 1st pl	attic epic ionic		aor_pass,ss</NL>
kathnth/samen => kathnth/samen
<NL>V kata/-a)nta/w  aor ind act 1st pl	attic epic ionic		aor1,aw_denom</NL>
kathciw/qhsan => kathciw/qhsan
<NL>V katacio/w  aor ind pass 3rd pl	attic epic ionic		aor_pass,ow_denom</NL>
kathra/sw => kathra/sw
<NL>V katara/omai  aor ind mid 2nd sg	attic epic ionic		aor1,a_stem</NL>
kathrame/noi => kathrame/noi
<NL>P katara/omai  perf part mp masc nom/voc pl		comp_only	perfp_vow,a_stem</NL>
kathrgh/qhmen => kathrgh/qhmen
<NL>V katarge/w  aor ind pass 1st pl	attic epic ionic		aor_pass,ew_denom</NL>
kathrgh/qhte => kathrgh/qhte
<NL>V katarge/w  aor ind pass 2nd pl	attic epic ionic		aor_pass,ew_denom</NL>
kathriqmhme/nos => kathriqmhme/nos
<NL>P katariqme/w  perf part mp masc nom sg	attic epic doric ionic aeolic	redupl	perfp_vow,ew_denom</NL>
kathrti/sqai => kathrti/sqai
<NL>V katarti/zw  perf inf mp	attic epic doric ionic aeolic	redupl	perfp_d,izw</NL>
kathrti/sw => kathrti/sw
<NL>V katarti/zw  aor ind mid 2nd sg	attic epic ionic		aor1,izw</NL>
kathrtisme/na => kathrtisme/na
<NL>P katarti/zw  perf part mp neut nom/voc/acc pl	attic epic doric ionic aeolic	redupl	perfp_d,izw</NL><NL>P kathrtisme/na_,katarti/zw  perf part mp fem nom/voc/acc dual	attic epic doric ionic aeolic	redupl	perfp_d,izw</NL><NL>P kathrtisme/na_,katarti/zw  perf part mp fem nom/voc sg	attic epic doric ionic aeolic	redupl	perfp_d,izw</NL>
kathrtisme/noi => kathrtisme/noi
<NL>P katarti/zw  perf part mp masc nom/voc pl	attic epic doric ionic aeolic	redupl	perfp_d,izw</NL>
kathrtisme/nos => kathrtisme/nos
<NL>P katarti/zw  perf part mp masc nom sg	attic epic doric ionic aeolic	redupl	perfp_d,izw</NL>
kathxh/qhs => kathxh/qhs
<NL>V kathxe/w  aor ind pass 2nd sg			aor_pass,ew_denom</NL><NL>V kath_xh/qhs,kathxe/w  aor ind pass 2nd sg	attic epic doric ionic		aor_pass,ew_denom</NL><NL>V kathxe/w  aor ind pass 2nd sg	homeric ionic	unaugmented	aor_pass,ew_denom</NL><NL>V kathxe/w  aor ind pass 2nd sg	homeric ionic	unaugmented	aor_pass,ew_denom</NL>
kathxh/qhsan => kathxh/qhsan
<NL>V kathxe/w  aor ind pass 3rd pl			aor_pass,ew_denom</NL><NL>V kath_xh/qhsan,kathxe/w  aor ind pass 3rd pl	attic epic doric ionic		aor_pass,ew_denom</NL><NL>V kathxe/w  aor ind pass 3rd pl	homeric ionic	unaugmented	aor_pass,ew_denom</NL><NL>V kathxe/w  aor ind pass 3rd pl	homeric ionic	unaugmented	aor_pass,ew_denom</NL>
kathxh/sw => kathxh/sw
<NL>V kathxe/w  aor subj act 1st sg			aor1,ew_denom</NL><NL>V kathxe/w  fut ind act 1st sg			reg_fut,ew_denom</NL><NL>V kathxe/w  aor ind mid 2nd sg			aor1,ew_denom</NL><NL>V kathxe/w  aor subj act 1st sg			aor1,ew_denom</NL><NL>V kathxe/w  fut ind act 1st sg			reg_fut,ew_denom</NL><NL>V kathxe/w  futperf ind act 1st sg		redupl	fut_perf,ew_denom</NL><NL>V kath_xh/sw,kathxe/w  aor ind mid 2nd sg	attic epic doric ionic		aor1,ew_denom</NL><NL>V kathxe/w  aor ind mid 2nd sg	homeric ionic	unaugmented	aor1,ew_denom</NL><NL>V kathxe/w  aor ind mid 2nd sg	homeric ionic	unaugmented	aor1,ew_denom</NL>
kathxhme/nos => kathxhme/nos
<NL>P kathxe/w  perf part mp masc nom sg		redupl	perfp_vow,ew_denom</NL>
kathxou/menos => kathxou/menos
<NL>P kathxe/w  pres part mp masc nom sg	attic epic doric	contr	ew_pr,ew_denom</NL><NL>P kathxe/w  pres part mp masc nom sg	attic epic doric	contr	ew_pr,ew_denom</NL>
kathxou=nti => kathxou=nti
<NL>P kathxe/w  pres part act masc/neut dat sg	attic epic doric	contr	ew_pr,ew_denom</NL><NL>V kathxe/w  pres ind act 3rd pl	doric	contr	ew_pr,ew_denom</NL><NL>P kathxe/w  pres part act masc/neut dat sg	attic epic doric	contr	ew_pr,ew_denom</NL><NL>V kathxe/w  pres ind act 3rd pl	doric	contr	ew_pr,ew_denom</NL>
katisxu/shte => katisxu/shte
<NL>V katisxu_/shte,katisxu/w  aor subj act 2nd pl			aor1,reg_conj</NL>
katisxu/sousin => katisxu/sousin
<NL>V katisxu_/sousin,katisxu/w  aor subj act 3rd pl	epic	nu_movable short_subj	aor1,reg_conj</NL><NL>P katisxu_/sousin,katisxu/w  fut part act masc/neut dat pl	attic epic doric ionic	nu_movable	reg_fut,reg_conj</NL><NL>V katisxu_/sousin,katisxu/w  fut ind act 3rd pl	attic epic doric ionic	nu_movable	reg_fut,reg_conj</NL>
katoi/khsin => katoi/khsin
<NL>N katoi/khsis  fem acc sg			is_ews</NL>
katoikh/sas => katoikh/sas
<NL>P katoikh/sa_s,katoike/w  aor part act masc nom/voc sg	attic epic ionic		aor1,ew_denom</NL><NL>P katoikh/sa_s,katoike/w  aor part act masc nom/voc sg	attic epic ionic		aor1,ew_denom</NL>
katoiki/as => katoiki/as
<NL>N katoiki/a_s,katoiki/a  fem acc pl			h_hs</NL><NL>N katoiki/a_s,katoiki/a  fem gen sg	attic doric aeolic		h_hs</NL>
katoikei= => katoikei=
<NL>V katoike/w  pres ind mp 2nd sg	attic epic doric ionic	contr	ew_pr,ew_denom</NL><NL>V katoike/w  pres ind act 3rd sg	attic epic doric ionic	contr	ew_pr,ew_denom</NL><NL>V katoike/w  pres ind mp 2nd sg	attic epic doric ionic	contr	ew_pr,ew_denom</NL><NL>V katoike/w  pres ind act 3rd sg	attic epic doric ionic	contr	ew_pr,ew_denom</NL>
katoikei=n => katoikei=n
<NL>V katoike/w  pres inf act	attic epic doric	contr	ew_pr,ew_denom</NL><NL>V katoike/w  pres inf act	attic epic doric	contr	ew_pr,ew_denom</NL>
katoikei=s => katoikei=s
<NL>V katoike/w  pres ind act 2nd sg	attic epic doric ionic	contr	ew_pr,ew_denom</NL><NL>V katoike/w  pres ind act 2nd sg	attic epic doric ionic	contr	ew_pr,ew_denom</NL>
katoikei=te => katoikei=te
<NL>V katoike/w  pres imperat act 2nd pl	attic epic	contr	ew_pr,ew_denom</NL><NL>V katoike/w  pres opt act 2nd pl			ew_pr,ew_denom</NL><NL>V katoike/w  pres ind act 2nd pl	attic epic	contr	ew_pr,ew_denom</NL><NL>V katoike/w  pres imperat act 2nd pl	attic epic	contr	ew_pr,ew_denom</NL><NL>V katoike/w  pres opt act 2nd pl			ew_pr,ew_denom</NL><NL>V katoike/w  pres ind act 2nd pl	attic epic	contr	ew_pr,ew_denom</NL><NL>V katoike/w  imperf ind act 2nd pl	attic epic	contr unaugmented	ew_pr,ew_denom</NL><NL>V katoike/w  imperf ind act 2nd pl	attic epic	contr unaugmented	ew_pr,ew_denom</NL>
katoikhth/rion => katoikhth/rion
<NL>N katoikhth/rion  neut nom/voc/acc sg			os_ou</NL><NL>N katoikhth/rios  masc acc sg			os_h_on</NL><NL>N katoikhth/rios  neut nom/voc/acc sg			os_h_on</NL>
katoikou/ntwn => katoikou/ntwn
<NL>P katoike/w  pres part act masc/neut gen pl	attic epic doric	contr	ew_pr,ew_denom</NL><NL>V katoike/w  pres imperat act 3rd pl	attic epic doric	contr	ew_pr,ew_denom</NL><NL>P katoike/w  pres part act masc/neut gen pl	attic epic doric	contr	ew_pr,ew_denom</NL><NL>V katoike/w  pres imperat act 3rd pl	attic epic doric	contr	ew_pr,ew_denom</NL>
katoikou=ntas => katoikou=ntas
<NL>P katoike/w  pres part act masc acc pl	attic epic doric	contr	ew_pr,ew_denom</NL><NL>P katoike/w  pres part act masc acc pl	attic epic doric	contr	ew_pr,ew_denom</NL>
katoikou=ntes => katoikou=ntes
<NL>P katoike/w  pres part act masc nom/voc pl	attic epic doric	contr	ew_pr,ew_denom</NL><NL>P katoike/w  pres part act masc nom/voc pl	attic epic doric	contr	ew_pr,ew_denom</NL>
katoikou=nti => katoikou=nti
<NL>P katoike/w  pres part act masc/neut dat sg	attic epic doric	contr	ew_pr,ew_denom</NL><NL>V katoike/w  pres ind act 3rd pl	doric	contr	ew_pr,ew_denom</NL><NL>P katoike/w  pres part act masc/neut dat sg	attic epic doric	contr	ew_pr,ew_denom</NL><NL>V katoike/w  pres ind act 3rd pl	doric	contr	ew_pr,ew_denom</NL>
katoikou=sin => katoikou=sin
<NL>P katoike/w  pres part act masc/neut dat pl	attic epic doric	contr nu_movable	ew_pr,ew_denom</NL><NL>V katoike/w  pres ind act 3rd pl	attic epic doric	contr nu_movable	ew_pr,ew_denom</NL><NL>P katoike/w  pres part act masc/neut dat pl	attic epic doric	contr nu_movable	ew_pr,ew_denom</NL><NL>V katoike/w  pres ind act 3rd pl	attic epic doric	contr nu_movable	ew_pr,ew_denom</NL>
katoikh=sai => katoikh=sai
<NL>V katoike/w  aor inf act			aor1,ew_denom</NL><NL>V katoike/w  aor inf act			aor1,ew_denom</NL>
katoikw=n => katoikw=n
<NL>P katoike/w  pres part act masc nom sg	attic epic doric	contr	ew_pr,ew_denom</NL><NL>P katoike/w  pres part act masc nom sg	attic epic doric	contr	ew_pr,ew_denom</NL>
katoptrizo/menoi => katoptrizo/menoi
<NL>P katoptri/zw  pres part mp masc nom/voc pl			w_stem,izw</NL><NL>P katoptri/zw  pres part mp masc nom/voc pl		comp_only	w_stem,izw</NL>
katwte/rw => katwte/rw
<NL>N ka/tos  masc/neut nom/voc/acc comp dual			os_on</NL><NL>N ka/tos  masc/neut gen comp sg	doric aeolic		os_on</NL><NL>N ka/tw  comp		indeclform	adverb</NL><NL>N katw/teros  masc/neut nom/voc/acc dual			os_h_on</NL><NL>N katw/teros  masc/neut gen sg	doric aeolic		os_h_on</NL>
katw/tera => katw/tera
<NL>N ka/tos  neut nom/voc/acc comp pl			os_on</NL><NL>N katw/teros  neut nom/voc/acc pl			os_h_on</NL>
kath|sxu/nqhn => kath|sxu/nqhn
<NL>V kataisxu/nw  aor ind pass 3rd pl	epic doric aeolic		aor_pass,unw</NL><NL>V kataisxu/nw  aor ind pass 1st sg			aor_pass,unw</NL>
kath|sxu/nonto => kath|sxu/nonto
<NL>V kath|sxu_/nonto,kataisxu/nw  imperf ind mp 3rd pl			w_stem,unw</NL>
kath=lqen => kath=lqen
<NL>V kate/rxomai  aor ind act 3rd sg		nu_movable late	aor1</NL><NL>V kate/rxomai  aor ind act 3rd sg		nu_movable	aor2</NL>
kath=lqon => kath=lqon
<NL>V kate/rxomai  aor ind act 3rd pl			aor2</NL><NL>V kate/rxomai  aor ind act 1st sg			aor2</NL>
katw/|khsen => katw/|khsen
<NL>V katoike/w  aor ind act 3rd sg		nu_movable	aor1,ew_denom</NL>
katw/|kisen => katw/|kisen
<NL>V katoiki/zw  aor ind act 3rd sg		nu_movable	aor1,izw</NL>
kat’ => (no result)
kauqh/somai => kauqh/somai
<NL>V kai/w  fut ind pass 1st sg			aor_pass,av_stem</NL>
kaumati/sai => kaumati/sai
<NL>V kaumati/zw  aor inf act			aor1,izw</NL><NL>V kaumati/sai_,kaumati/zw  aor opt act 3rd sg			aor1,izw</NL>
kausou/mena => kausou/mena
<NL>P kai/w  fut part mid neut nom/voc/acc pl	doric	contr	reg_fut,av_stem</NL><NL>P kauso/omai  pres part mp neut nom/voc/acc pl		contr	ow_pr,ow_denom</NL><NL>P kauso/w  pres part mp neut nom/voc/acc pl		contr	ow_pr,ow_denom</NL>
kauxa/sqw => kauxa/sqw
<NL>V kauxa_/sqw,kauxa/omai  pres imperat mp 3rd sg		contr	aw_pr,aw_denom</NL>
kauxh/matos => kauxh/matos
<NL>N kau/xhma  neut gen sg			ma_matos</NL>
kauxh/sasqai => kauxh/sasqai
<NL>V kauxa/omai  aor inf mp	attic ionic		aor1,aw_denom</NL>
kauxh/sews => kauxh/sews
<NL>N kauxh/sew^s,kau/xhsis  fem gen sg	attic		is_ews</NL>
kauxh/shtai => kauxh/shtai
<NL>V kauxa/omai  aor subj mp 3rd sg	attic ionic		aor1,aw_denom</NL>
kauxh/somai => kauxh/somai
<NL>V kauxa/omai  aor subj mp 1st sg	attic epic ionic	short_subj	aor1,aw_denom</NL><NL>V kauxa/omai  fut ind mp 1st sg	attic ionic		reg_fut,aw_denom</NL>
kauxh/swmai => kauxh/swmai
<NL>V kauxa/omai  aor subj mp 1st sg	attic ionic		aor1,aw_denom</NL>
kauxh/swntai => kauxh/swntai
<NL>V kauxa/omai  aor subj mp 3rd pl	attic ionic		aor1,aw_denom</NL>
kauxhso/meqa => kauxhso/meqa
<NL>V kauxa/omai  aor subj mp 1st pl	attic epic ionic	short_subj	aor1,aw_denom</NL><NL>V kauxa/omai  fut ind mp 1st pl	attic ionic		reg_fut,aw_denom</NL>
kauxwme/nous => kauxwme/nous
<NL>P kauxa/omai  pres part mp masc acc pl		contr	aw_pr,aw_denom</NL>
kauxw/meqa => kauxw/meqa
<NL>V kauxa/omai  pres subj mp 1st pl	attic epic ionic	contr	aw_pr,aw_denom</NL><NL>V kauxa/omai  pres ind mp 1st pl		contr	aw_pr,aw_denom</NL><NL>V kauxa/omai  pres subj mp 1st pl	attic epic doric ionic	contr	ew_pr,aw_denom</NL><NL>V kauxa/omai  imperf ind mp 1st pl	homeric ionic	contr unaugmented	aw_pr,aw_denom</NL>
kauxw/menoi => kauxw/menoi
<NL>P kauxa/omai  pres part mp masc nom/voc pl		contr	aw_pr,aw_denom</NL>
kauxw/menos => kauxw/menos
<NL>P kauxa/omai  pres part mp masc nom sg		contr	aw_pr,aw_denom</NL>
kauxa=sai => kauxa=sai
<NL>V kauxa/omai  pres ind mp 2nd sg		late	aw_pr,aw_denom</NL>
kauxa=sqai => kauxa=sqai
<NL>V kauxa/omai  pres inf mp		contr	aw_pr,aw_denom</NL>
kauxa=sqe => kauxa=sqe
<NL>V kauxa/omai  pres imperat mp 2nd pl		contr	aw_pr,aw_denom</NL><NL>V kauxa/omai  pres subj mp 2nd pl		contr	aw_pr,aw_denom</NL><NL>V kauxa/omai  pres ind mp 2nd pl	epic	contr	aw_pr,aw_denom</NL><NL>V kauxa/omai  imperf ind mp 2nd pl	homeric ionic	contr unaugmented	aw_pr,aw_denom</NL>
kauxw=mai => kauxw=mai
<NL>V kauxa/omai  pres subj mp 1st sg	attic epic ionic	contr	aw_pr,aw_denom</NL><NL>V kauxa/omai  pres ind mp 1st sg		contr	aw_pr,aw_denom</NL><NL>V kauxa/omai  pres subj mp 1st sg	attic epic doric ionic	contr	ew_pr,aw_denom</NL>
kauxw=ntai => kauxw=ntai
<NL>V kauxa/omai  pres subj mp 3rd pl	attic epic ionic	contr	aw_pr,aw_denom</NL><NL>V kauxa/omai  pres ind mp 3rd pl		contr	aw_pr,aw_denom</NL><NL>V kauxa/omai  pres subj mp 3rd pl	attic epic doric ionic	contr	ew_pr,aw_denom</NL>
kau/swna => kau/swna
<NL>N kau/swn  masc acc sg			n_nos</NL>
kau/swni => kau/swni
<NL>N kau/swn  masc dat sg			n_nos</NL>
kau/xhma => kau/xhma
<NL>N kau/xhma  neut nom/voc/acc sg			ma_matos</NL>
kau/xhsin => kau/xhsin
<NL>N kau/xhsis  fem acc sg			is_ews</NL>
kau/xhsis => kau/xhsis
<NL>N kau/xhsis  fem nom sg			is_ews</NL>
kau=ma => kau=ma
<NL>N kau=ma  neut nom/voc/acc sg			ma_matos</NL>
kau=sin => kau=sin
<NL>N kau=sis  fem acc sg			is_ews</NL>
kei/meqa => kei/meqa
<NL>V ke/w  pres opt mp 1st pl	epic ionic		ew_pr,ew_denom</NL><NL>V kei=mai  pres ind mp 1st pl			ath_primary</NL><NL>V kei=mai  imperf ind mp 1st pl	homeric ionic	unaugmented	ath_primary</NL>
kei/mena => kei/mena
<NL>P kei=mai  perf part mp neut nom/voc/acc pl			ath_primary</NL><NL>P kei=mai  pres part mp neut nom/voc/acc pl			ath_primary</NL>
kei/menai => kei/menai
<NL>V ke/w  pres inf act	epic	contr	ew_pr,ew_denom</NL><NL>P kei=mai  perf part mp fem nom/voc pl			ath_primary</NL><NL>P kei=mai  pres part mp fem nom/voc pl			ath_primary</NL>
kei/menon => kei/menon
<NL>P kei=mai  perf part mp masc acc sg			ath_primary</NL><NL>P kei=mai  perf part mp neut nom/voc/acc sg			ath_primary</NL><NL>P kei=mai  pres part mp masc acc sg			ath_primary</NL><NL>P kei=mai  pres part mp neut nom/voc/acc sg			ath_primary</NL>
kei/menos => kei/menos
<NL>P kei=mai  perf part mp masc nom sg			ath_primary</NL><NL>P kei=mai  pres part mp masc nom sg			ath_primary</NL>
kei/rasqai => kei/rasqai
<NL>V kei/rw  aor inf mid			aor1,eirw</NL>
kei/rontos => kei/rontos
<NL>P kei/rw  pres part act masc/neut gen sg			w_stem,eirw</NL>
keime/nh => keime/nh
<NL>P kei=mai  perf part mp fem nom/voc sg	attic epic ionic		ath_primary</NL><NL>P kei=mai  pres part mp fem nom/voc sg	attic epic ionic		ath_primary</NL>
keime/nhn => keime/nhn
<NL>P kei=mai  perf part mp fem acc sg	attic epic ionic		ath_primary</NL><NL>P kei=mai  pres part mp fem acc sg	attic epic ionic		ath_primary</NL>
keira/menos => keira/menos
<NL>P kei/rw  aor part mid masc nom sg			aor1,eirw</NL>
keira/sqw => keira/sqw
<NL>V kei/rw  aor imperat mid 3rd sg			aor1,eirw</NL>
keiri/ais => keiri/ais
<NL>N keiri/a  fem dat pl			h_hs</NL>
keka/qiken => keka/qiken
<NL>V kaqi/zw  perf ind act 3rd sg		nu_movable redupl	perf_act,izw</NL><NL>V kaqi/zw  plup ind act 3rd pl	epic doric aeolic	unaugmented redupl	perf_act,izw</NL>
keke/nwtai => keke/nwtai
<NL>V keno/w  perf ind mp 3rd sg		redupl	perfp_vow,ow_denom</NL>
kekaqarisme/nous => kekaqarisme/nous
<NL>P kaqari/zw  perf part mp masc acc pl		redupl	perfp_d,izw</NL>
kekalumme/non => kekalumme/non
<NL>P kalu/ptw  perf part mp masc acc sg		redupl	perfp_p,ptw</NL><NL>P kalu/ptw  perf part mp neut nom/voc/acc sg		redupl	perfp_p,ptw</NL>
kekaume/nw| => kekaume/nw|
<NL>P kai/w  perf part mp masc/neut dat sg			perfp_vow,av_stem</NL>
kekausthriasme/nwn => kekausthriasme/nwn
<NL>P kausthria/zw  perf part mp fem gen pl		redupl	perfp_d,azw</NL><NL>P kausthria/zw  perf part mp masc/neut gen pl		redupl	perfp_d,azw</NL>
kekau/xhmai => kekau/xhmai
<NL>V kauxa/omai  perf ind mp 1st sg	attic ionic	redupl	perfp_vow,aw_denom</NL>
kekerasme/nou => kekerasme/nou
<NL>P kera/nnumi  perf part mp masc/neut gen sg			perfp_s,a_stem</NL>
kekleisme/non => kekleisme/non
<NL>P klei/w1  perf part mp masc acc sg			perfp_s,reg_conj</NL><NL>P klei/w1  perf part mp neut nom/voc/acc sg			perfp_s,reg_conj</NL><NL>P klh/|zw1  perf part mp masc acc sg	doric	redupl	perfp_d,izw</NL><NL>P klh/|zw1  perf part mp neut nom/voc/acc sg	doric	redupl	perfp_d,izw</NL>
kekleisme/nwn => kekleisme/nwn
<NL>P klei/w1  perf part mp fem gen pl			perfp_s,reg_conj</NL><NL>P klei/w1  perf part mp masc/neut gen pl			perfp_s,reg_conj</NL><NL>P klh/|zw1  perf part mp fem gen pl	doric	redupl	perfp_d,izw</NL><NL>P klh/|zw1  perf part mp masc/neut gen pl	doric	redupl	perfp_d,izw</NL>
keklhko/ti => keklhko/ti
<NL>P kale/w  perf part act masc/neut dat sg			perf_act,e_stem</NL>
keklhkw/s => keklhkw/s
<NL>P kale/w  perf part act masc nom/voc sg			perf_act,e_stem</NL>
keklhme/noi => keklhme/noi
<NL>P kale/w  perf part mp masc nom/voc pl			perfp_vow,e_stem</NL>
keklhme/nois => keklhme/nois
<NL>P kale/w  perf part mp masc/neut dat pl			perfp_vow,e_stem</NL>
keklhme/nos => keklhme/nos
<NL>P kale/w  perf part mp masc nom sg			perfp_vow,e_stem</NL>
keklhme/nous => keklhme/nous
<NL>P kale/w  perf part mp masc acc pl			perfp_vow,e_stem</NL>
keklhme/nwn => keklhme/nwn
<NL>P kale/w  perf part mp fem gen pl			perfp_vow,e_stem</NL><NL>P kale/w  perf part mp masc/neut gen pl			perfp_vow,e_stem</NL>
keklhrono/mhken => keklhrono/mhken
<NL>V klhronome/w  perf ind act 3rd sg		nu_movable redupl	perf_act,ew_denom</NL><NL>V klhronome/w  plup ind act 3rd pl	epic doric aeolic	unaugmented redupl	perf_act,ew_denom</NL>
kekoi/mhtai => kekoi/mhtai
<NL>V koima/w  perf ind mp 3rd sg	attic ionic	redupl	perfp_vow,aw_denom</NL>
kekoi/nwken => kekoi/nwken
<NL>V koino/w  perf ind act 3rd sg		nu_movable redupl	perf_act,ow_denom</NL><NL>V koino/w  plup ind act 3rd pl	epic doric aeolic	unaugmented redupl	perf_act,ow_denom</NL>
kekoimhme/nwn => kekoimhme/nwn
<NL>P koima/w  perf part mp fem gen pl	attic ionic	redupl	perfp_vow,aw_denom</NL><NL>P koima/w  perf part mp masc/neut gen pl	attic ionic	redupl	perfp_vow,aw_denom</NL>
kekoinwme/nous => kekoinwme/nous
<NL>P koino/w  perf part mp masc acc pl		redupl	perfp_vow,ow_denom</NL>
kekoinw/nhken => kekoinw/nhken
<NL>V koinwne/w  perf ind act 3rd sg		nu_movable redupl	perf_act,ew_denom</NL><NL>V koinwne/w  plup ind act 3rd pl	epic doric aeolic	unaugmented redupl	perf_act,ew_denom</NL>
kekoniame/ne => kekoniame/ne
<NL>P kekonia_me/ne,konia/w  perf part mp masc voc sg	attic doric	redupl	perfp_vow,iaw_denom</NL>
kekoniame/nois => kekoniame/nois
<NL>P kekonia_me/nois,konia/w  perf part mp masc/neut dat pl	attic doric	redupl	perfp_vow,iaw_denom</NL>
kekopi/aka => kekopi/aka
<NL>V kekopi/a_ka,kopia/w  perf ind act 1st sg	attic doric	redupl	perf_act,iaw_denom</NL>
kekopi/akes => (no result)
kekopia/kasin => kekopia/kasin
<NL>V kekopia_/ka_sin,kopia/w  perf ind act 3rd pl	attic doric	nu_movable redupl	perf_act,iaw_denom</NL>
kekopia/kate => kekopia/kate
<NL>V kekopia_/kate,kopia/w  perf ind act 2nd pl	attic doric	redupl	perf_act,iaw_denom</NL>
kekopiakw/s => kekopiakw/s
<NL>P kekopia_kw/s,kopia/w  perf part act masc nom/voc sg	attic doric	redupl	perf_act,iaw_denom</NL>
kekoresme/noi => kekoresme/noi
<NL>P kore/nnumi  perf part mp masc nom/voc pl			perfp_s,e_stem</NL>
kekosmhme/nhn => kekosmhme/nhn
<NL>P kosme/w  perf part mp fem acc sg	attic epic ionic	redupl	perfp_vow,ew_denom</NL>
kekosmhme/noi => kekosmhme/noi
<NL>P kosme/w  perf part mp masc nom/voc pl		redupl	perfp_vow,ew_denom</NL>
kekosmhme/non => kekosmhme/non
<NL>P kosme/w  perf part mp masc acc sg		redupl	perfp_vow,ew_denom</NL><NL>P kosme/w  perf part mp neut nom/voc/acc sg		redupl	perfp_vow,ew_denom</NL>
kekra/thntai => kekra/thntai
<NL>V krate/w  perf ind mp 3rd pl		redupl	perfp_vow,ew_denom</NL>
kekri/kate => kekri/kate
<NL>V kri/nw  perf ind act 2nd pl		redupl	perf_act,inw</NL>
kekri/kei => kekri/kei
<NL>V kri/nw  plup ind act 3rd sg	attic epic	contr unaugmented redupl	perf_act,inw</NL>
kekrathke/nai => kekrathke/nai
<NL>V krate/w  perf inf act		redupl	perf_act,ew_denom</NL>
kekrime/na => kekrime/na
<NL>P kri/nw  perf part mp neut nom/voc/acc pl		redupl	perfp_vow,inw</NL><NL>P kekrime/na_,kri/nw  perf part mp fem nom/voc/acc dual		redupl	perfp_vow,inw</NL><NL>P kekrime/na_,kri/nw  perf part mp fem nom/voc sg	doric aeolic	redupl	perfp_vow,inw</NL>
kekrumme/na => kekrumme/na
<NL>P kru/ptw  perf part mp neut nom/voc/acc pl		redupl	perfp_p,ptw</NL><NL>P kekrumme/na_,kru/ptw  perf part mp fem nom/voc/acc dual		redupl	perfp_p,ptw</NL><NL>P kekrumme/na_,kru/ptw  perf part mp fem nom/voc sg	doric aeolic	redupl	perfp_p,ptw</NL>
kekrumme/non => kekrumme/non
<NL>P kru/ptw  perf part mp masc acc sg		redupl	perfp_p,ptw</NL><NL>P kru/ptw  perf part mp neut nom/voc/acc sg		redupl	perfp_p,ptw</NL>
kekrumme/nos => kekrumme/nos
<NL>P kru/ptw  perf part mp masc nom sg		redupl	perfp_p,ptw</NL>
kekrumme/nou => kekrumme/nou
<NL>P kru/ptw  perf part mp masc/neut gen sg		redupl	perfp_p,ptw</NL>
kekrumme/nw| => kekrumme/nw|
<NL>P kru/ptw  perf part mp masc/neut dat sg		redupl	perfp_p,ptw</NL>
kekurwme/nhn => kekurwme/nhn
<NL>P keku_rwme/nhn,kuro/w  perf part mp fem acc sg	attic epic ionic	redupl	perfp_vow,ow_denom</NL>
keko/smhtai => keko/smhtai
<NL>V kosme/w  perf ind mp 3rd sg		redupl	perfp_vow,ew_denom</NL>
keleu/eis => keleu/eis
<NL>V keleu/w  pres ind act 2nd sg			w_stem,euw</NL>
keleu/santes => keleu/santes
<NL>P keleu/w  aor part act masc nom/voc pl			aor1,euw</NL>
keleu/santos => keleu/santos
<NL>P keleu/w  aor part act masc/neut gen sg			aor1,euw</NL>
keleu/sas => keleu/sas
<NL>P keleu/sa_s,ke/llw  fut part act fem acc pl	epic doric ionic	contr	ew_fut,ellw</NL><NL>P keleu/sa_s,ke/llw  fut part act fem gen sg	doric	contr	ew_fut,ellw</NL><NL>P keleu/sa_s,keleu/w  aor part act masc nom/voc sg	attic epic ionic		aor1,euw</NL>
keleu/smati => keleu/smati
<NL>N ke/leuqos  neut dat sg			ma_matos</NL>
kena/ => kena/
<NL>N keno/s  neut nom/voc/acc pl			os_h_on</NL><NL>N kena_/,keno/s  fem nom/voc/acc dual			os_h_on</NL><NL>N kena_/,keno/s  fem nom/voc sg	doric aeolic		os_h_on</NL>
kene/ => kene/
<NL>N keno/s  masc voc sg			os_h_on</NL>
kenh/ => kenh/
<NL>N keno/s  fem nom/voc sg	attic epic ionic		os_h_on</NL>
kenodoci/an => kenodoci/an
<NL>N kenodoci/a_n,kenodoci/a  fem acc sg	attic doric aeolic		h_hs</NL>
kenofwni/as => kenofwni/as
<NL>N kenofwni/a_s,kenofwni/a  fem acc pl			h_hs</NL><NL>N kenofwni/a_s,kenofwni/a  fem gen sg	attic doric aeolic		h_hs</NL>
kenou/s => kenou/s
<NL>N keno/s  masc acc pl			os_h_on</NL>
kenoi=s => kenoi=s
<NL>N keno/s  masc/neut dat pl			os_h_on</NL><NL>V keno/w  pres opt act 2nd sg		contr	ow_pr,ow_denom</NL><NL>V keno/w  pres subj act 2nd sg		contr	ow_pr,ow_denom</NL><NL>V keno/w  pres ind act 2nd sg		contr	ow_pr,ow_denom</NL>
kenturi/wn => kenturi/wn
<NL>N kenturi/wn  masc nom/voc sg			n_nos</NL>
kenturi/wna => kenturi/wna
<NL>N kenturi/wn  masc acc sg			n_nos</NL>
kenturi/wnos => kenturi/wnos
<NL>N kenturi/wn  masc gen sg			n_nos</NL>
kenwqh=| => kenwqh=|
<NL>V keno/w  aor subj pass 3rd sg		contr	aor_pass,ow_denom</NL>
keno/docoi => keno/docoi
<NL>N keno/docos  masc/fem nom/voc pl			os_on</NL>
keno/n => keno/n
<NL>N keno/s  masc acc sg			os_h_on</NL><NL>N keno/s  neut nom/voc/acc sg			os_h_on</NL>
keno/s => keno/s
<NL>N keno/s  masc nom sg			os_h_on</NL>
kenw/sei => kenw/sei
<NL>N ke/nwsis  fem nom/voc/acc dual	attic epic	contr	is_ews</NL><NL>N kenw/sei+,ke/nwsis  fem dat sg	epic		is_ews</NL><NL>N ke/nwsis  fem dat sg	attic ionic	contr	is_ews</NL><NL>V keno/w  aor subj act 3rd sg	epic	short_subj	aor1,ow_denom</NL><NL>V keno/w  fut ind mid 2nd sg			reg_fut,ow_denom</NL><NL>V keno/w  fut ind act 3rd sg			reg_fut,ow_denom</NL>
kenh=s => kenh=s
<NL>N keno/s  fem gen sg	attic epic ionic		os_h_on</NL>
kenw=s => kenw=s
<NL>N keno/s  adverbial			os_h_on</NL><NL>V keno/w  pres ind act 2nd sg	doric	contr	ow_pr,ow_denom</NL>
kera/mion => kera/mion
<NL>N kera/mion  neut nom/voc/acc sg			os_ou</NL><NL>N kera/mios  masc acc sg			os_ou</NL>
kera/mwn => kera/mwn
<NL>N ke/ramos  masc gen pl			os_ou</NL><NL>V keramo/w  imperf ind act 3rd pl	doric aeolic	contr unaugmented poetic	ow_pr,ow_denom</NL><NL>V keramo/w  imperf ind act 1st sg	doric aeolic	contr unaugmented poetic	ow_pr,ow_denom</NL>
kera/sate => kera/sate
<NL>V kera/nnumi  aor imperat act 2nd pl			aor1,a_stem</NL><NL>V kera/nnumi  aor ind act 2nd pl	homeric ionic	unaugmented poetic	aor1,a_stem</NL>
kera/twn => kera/twn
<NL>N kera_/twn,ke/ras  neut gen pl		indeclform	irreg_decl3</NL><NL>V kerato/w  imperf ind act 3rd pl	doric aeolic	contr unaugmented poetic	ow_pr,ow_denom</NL><NL>V kerato/w  imperf ind act 1st sg	doric aeolic	contr unaugmented poetic	ow_pr,ow_denom</NL>
kerai/a => kerai/a
<NL>N kerai/a_,kerai/a  fem nom/voc/acc dual			h_hs</NL><NL>N kerai/a_,kerai/a  fem nom/voc sg	attic doric aeolic		h_hs</NL>
kerai/an => kerai/an
<NL>N kerai/a_n,kerai/a  fem acc sg	attic doric aeolic		h_hs</NL>
kerame/ws => kerame/ws
<NL>N kera/meos  adverbial			os_h_on</NL><NL>N kera/meos  masc acc pl	doric		os_h_on</NL><NL>N kerameu/s  masc gen sg	epic doric ionic aeolic		eus_ews</NL><NL>N kerame/w^s,kerameu/s  masc gen sg			eus_ews</NL><NL>N kerameu/s  masc nom sg	epic ionic		eus_ews</NL>
kerameu/s => kerameu/s
<NL>N kerameu/s  masc nom sg			eus_ews</NL>
keramika/ => keramika/
<NL>N keramiko/s  neut nom/voc/acc pl			os_h_on</NL><NL>N keramika_/,keramiko/s  fem nom/voc/acc dual			os_h_on</NL><NL>N keramika_/,keramiko/s  fem nom/voc sg	doric aeolic		os_h_on</NL>
kerati/wn => kerati/wn
<NL>N kera/tia  neut gen pl			os_ou</NL><NL>N kera_ti/wn,kera/tion  neut gen pl		diminutive	os_ou</NL>
kerda/nw => kerda/nw
<NL>V kerda_/nw,kerdai/nw  aor subj act 1st sg	epic doric aeolic		aor1,ainw</NL><NL>V kerda_/nw,kerdai/nw  aor ind mid 2nd sg	epic doric aeolic	unaugmented	aor1,ainw</NL>
kerdh/sas => kerdh/sas
<NL>P kerdh/sa_s,kerdai/nw  aor part act masc nom/voc sg	attic epic ionic		aor1,ew_denom</NL>
kerdh/somen => kerdh/somen
<NL>V kerdai/nw  aor subj act 1st pl	epic	short_subj	aor1,ew_denom</NL><NL>V kerdai/nw  fut ind act 1st pl			reg_fut,ew_denom</NL>
kerdh/sw => kerdh/sw
<NL>V kerdai/nw  aor subj act 1st sg			aor1,ew_denom</NL><NL>V kerdai/nw  fut ind act 1st sg			reg_fut,ew_denom</NL><NL>V kerdai/nw  aor ind mid 2nd sg	homeric ionic	unaugmented	aor1,ew_denom</NL>
kerdh/sh| => kerdh/sh|
<NL>V kerdai/nw  aor subj mid 2nd sg			aor1,ew_denom</NL><NL>V kerdai/nw  aor subj act 3rd sg			aor1,ew_denom</NL><NL>V kerdai/nw  fut ind mid 2nd sg			reg_fut,ew_denom</NL>
kerdhqh/sontai => kerdhqh/sontai
<NL>V kerdai/nw  fut ind pass 3rd pl			aor_pass,ew_denom</NL>
kerdh=sai => kerdh=sai
<NL>V kerdai/nw  aor inf act			aor1,ew_denom</NL>
kermatista/s => kermatista/s
<NL>N kermatista_/s,kermatisth/s  masc acc pl			hs_ou</NL><NL>N kermatista_/s,kermatisth/s  masc nom sg	epic doric aeolic		hs_ou</NL>
kefala/s => kefala/s
<NL>N kefala_/s,kefalh/  fem acc pl	epic		h_hs</NL>
kefalh/ => kefalh/
<NL>N kefalh/  fem nom/voc sg	attic epic ionic		h_hs</NL>
kefalh/n => kefalh/n
<NL>N kefalh/  fem acc sg	attic epic ionic		h_hs</NL>
kefali/di => kefali/di
<NL>N kefali/s  fem dat sg		diminutive	is_idos</NL>
kefalai/ => kefalai/
<NL>N kefalh/  fem nom/voc pl	epic		h_hs</NL>
kefalai/ou => kefalai/ou
<NL>N kefa/laios  masc/neut gen sg			os_h_on</NL><NL>V kefalaio/w  pres imperat act 2nd sg		contr	ow_pr,ow_denom</NL><NL>V kefalaio/w  imperf ind act 3rd sg	homeric ionic	contr unaugmented	ow_pr,ow_denom</NL>
kefalh=s => kefalh=s
<NL>N kefalh/  fem gen sg	attic epic ionic		h_hs</NL>
kefalh=| => kefalh=|
<NL>N kefalh/  fem dat sg	attic epic ionic		h_hs</NL>
kefalw=n => kefalw=n
<NL>N kefalh/  fem gen pl	epic		h_hs</NL>
kexa/rismai => kexa/rismai
<NL>V xari/zomai  perf ind mp 1st sg		redupl	perfp_d,izw</NL><NL>V xari/zw  perf ind mp 1st sg		redupl	perfp_d,izw</NL>
kexa/ristai => kexa/ristai
<NL>V xari/zomai  perf ind mp 3rd sg		redupl	perfp_d,izw</NL><NL>V xari/zw  perf ind mp 3rd sg		redupl	perfp_d,izw</NL>
kexaritwme/nh => kexaritwme/nh
<NL>P xarito/w  perf part mp fem nom/voc sg	attic epic ionic	redupl	perfp_vow,ow_denom</NL>
kexrhma/tistai => kexrhma/tistai
<NL>V xrhmati/zw  perf ind mp 3rd sg		redupl	perfp_d,izw</NL>
kexrhmatisme/non => kexrhmatisme/non
<NL>P xrhmati/zw  perf part mp masc acc sg		redupl	perfp_d,izw</NL><NL>P xrhmati/zw  perf part mp neut nom/voc/acc sg		redupl	perfp_d,izw</NL>
kexruswme/nh => kexruswme/nh
<NL>P kexru_swme/nh,xruso/w  perf part mp fem nom/voc sg	attic epic ionic	redupl	perfp_vow,ow_denom</NL>
kexwrisme/nos => kexwrisme/nos
<NL>P xwri/zw  perf part mp masc nom sg		redupl	perfp_d,izw</NL>
kei=mai => kei=mai
<NL>V kei=mai  pres ind mp 1st sg			ath_primary</NL>
kei=tai => kei=tai
<NL>V ke/w  pres ind mp 3rd sg	attic epic	contr	ew_pr,ew_denom</NL><NL>V kei=mai  pres ind mp 3rd sg			ath_primary</NL>
khmw/seis => khmw/seis
<NL>N kh/mwsis  fem nom/voc pl	attic epic	contr	is_ews</NL><NL>N kh/mwsis  fem nom/acc pl	attic		is_ews</NL><NL>V khmo/w  aor subj act 2nd sg	epic	short_subj	aor1,ow_denom</NL><NL>V khmo/w  fut ind act 2nd sg			reg_fut,ow_denom</NL>
khpouro/s => khpouro/s
<NL>N khpouro/s  masc nom sg			os_ou</NL>
khruxqe/ntos => khruxqe/ntos
<NL>P khru_xqe/ntos,khru/ssw  aor part pass masc/neut gen sg			aor_pass,ss</NL>
khruxqh/setai => khruxqh/setai
<NL>V khru_xqh/setai,khru/ssw  fut ind pass 3rd sg			aor_pass,ss</NL>
khruxqei/s => khruxqei/s
<NL>P khru_xqei/s,khru/ssw  aor part pass masc nom/voc sg			aor_pass,ss</NL>
khruxqh=nai => khruxqh=nai
<NL>V khru_xqh=nai,khru/ssw  aor inf pass			aor_pass,ss</NL>
khruxqh=| => khruxqh=|
<NL>V khru_xqh=|,khru/ssw  aor subj pass 3rd sg		contr	aor_pass,ss</NL>
khru/gmati => khru/gmati
<NL>N kh/rugma  neut dat sg			ma_matos</NL>
khru/gmatos => khru/gmatos
<NL>N kh/rugma  neut gen sg			ma_matos</NL>
khru/cai => khru/cai
<NL>V khru_/cai_,khru/ssw  aor opt act 3rd sg			aor1,ss</NL>
khru/cas => khru/cas
<NL>P khru_/ca_s,khru/ssw  aor part act masc nom/voc sg	attic epic ionic		aor1,ss</NL>
khru/cate => khru/cate
<NL>V khru_/cate,khru/ssw  aor imperat act 2nd pl			aor1,ss</NL><NL>V khru_/cate,khru/ssw  aor ind act 2nd pl	homeric ionic	unaugmented	aor1,ss</NL>
khru/cw => khru/cw
<NL>V khru_/cw,khru/ssw  aor subj act 1st sg			aor1,ss</NL><NL>V khru_/cw,khru/ssw  fut ind act 1st sg			reg_fut,ss</NL><NL>V khru_/cw,khru/ssw  aor ind mid 2nd sg	homeric ionic	unaugmented	aor1,ss</NL>
khru/cwsin => khru/cwsin
<NL>V khru_/cwsin,khru/ssw  aor subj act 3rd pl		nu_movable	aor1,ss</NL>
khru/ssei => khru/ssei
<NL>V khru_/ssei,khru/ssw  pres ind mp 2nd sg			w_stem,ss</NL><NL>V khru_/ssei,khru/ssw  pres ind act 3rd sg			w_stem,ss</NL>
khru/ssein => khru/ssein
<NL>V khru_/ssein,khru/ssw  pres inf act	attic epic	contr	w_stem,ss</NL>
khru/ssetai => khru/ssetai
<NL>V khru_/ssetai,khru/ssw  pres ind mp 3rd sg			w_stem,ss</NL>
khru/ssete => khru/ssete
<NL>V khru_/ssete,khru/ssw  pres imperat act 2nd pl			w_stem,ss</NL><NL>V khru_/ssete,khru/ssw  pres ind act 2nd pl			w_stem,ss</NL><NL>V khru_/ssete,khru/ssw  imperf ind act 2nd pl	homeric ionic	unaugmented	w_stem,ss</NL>
khru/ssomen => khru/ssomen
<NL>V khru_/ssomen,khru/ssw  pres ind act 1st pl			w_stem,ss</NL><NL>V khru_/ssomen,khru/ssw  imperf ind act 1st pl	homeric ionic	unaugmented	w_stem,ss</NL>
khru/ssonta => khru/ssonta
<NL>P khru_/ssonta,khru/ssw  pres part act neut nom/voc/acc pl			w_stem,ss</NL><NL>P khru_/ssonta,khru/ssw  pres part act masc acc sg			w_stem,ss</NL>
khru/ssontas => khru/ssontas
<NL>P khru_/ssontas,khru/ssw  pres part act masc acc pl			w_stem,ss</NL>
khru/ssontos => khru/ssontos
<NL>P khru_/ssontos,khru/ssw  pres part act masc/neut gen sg			w_stem,ss</NL>
khru/ssousin => khru/ssousin
<NL>P khru_/ssousin,khru/ssw  pres part act masc/neut dat pl	attic epic doric ionic	nu_movable	w_stem,ss</NL><NL>V khru_/ssousin,khru/ssw  pres ind act 3rd pl	attic epic doric ionic	nu_movable	w_stem,ss</NL>
khru/ssw => khru/ssw
<NL>V khru_/ssw,khru/ssw  pres subj act 1st sg			w_stem,ss</NL><NL>V khru_/ssw,khru/ssw  pres ind act 1st sg			w_stem,ss</NL>
khru/sswn => khru/sswn
<NL>P khru_/sswn,khru/ssw  pres part act masc nom sg			w_stem,ss</NL>
khru=cai => khru=cai
<NL>V khru/ssw  aor inf act			aor1,ss</NL>
kibwtou= => kibwtou=
<NL>N ki_bwtou=,kibwto/s  fem gen sg			os_ou</NL>
kibwto/n => kibwto/n
<NL>N ki_bwto/n,kibwto/s  fem acc sg			os_ou</NL>
kibwto/s => kibwto/s
<NL>N ki_bwto/s,kibwto/s  fem nom sg			os_ou</NL>
kiqa/ra => kiqa/ra
<NL>N kiqa_/ra_,kiqa/ra  fem nom/voc/acc dual	ionic		h_hs</NL><NL>N kiqa_/ra_,kiqa/ra  fem nom/voc sg	attic doric ionic aeolic		h_hs</NL>
kiqa/rais => kiqa/rais
<NL>N kiqa_/rais,kiqa/ra  fem dat pl	ionic		h_hs</NL>
kiqa/ran => kiqa/ran
<NL>N kiqa_/ra_n,kiqa/ra  fem acc sg	attic doric ionic aeolic		h_hs</NL>
kiqa/ras => kiqa/ras
<NL>N kiqa_/ra_s,kiqa/ra  fem acc pl	ionic		h_hs</NL><NL>N kiqa_/ra_s,kiqa/ra  fem gen sg	attic doric ionic aeolic		h_hs</NL>
kiqarizo/menon => kiqarizo/menon
<NL>P kiqari/zw  pres part mp masc acc sg			w_stem,izw</NL><NL>P kiqari/zw  pres part mp neut nom/voc/acc sg			w_stem,izw</NL>
kiqarizo/ntwn => kiqarizo/ntwn
<NL>P kiqari/zw  pres part act masc/neut gen pl			w_stem,izw</NL><NL>V kiqari/zw  pres imperat act 3rd pl			w_stem,izw</NL>
kiqarw|dw=n => kiqarw|dw=n
<NL>P kiqarw|de/w  pres part act masc nom sg	attic epic doric	contr	ew_pr,ew_denom</NL><NL>N kiqarw|do/s  masc gen pl			os_ou</NL>
kinh/sw => kinh/sw
<NL>V ki_nh/sw,kine/w  aor subj act 1st sg			aor1,ew_denom</NL><NL>V ki_nh/sw,kine/w  fut ind act 1st sg			reg_fut,ew_denom</NL><NL>V ki_nh/sw,kine/w  aor ind mid 2nd sg	homeric ionic	unaugmented	aor1,ew_denom</NL>
kinduneu/ei => kinduneu/ei
<NL>V kindu_neu/ei,kinduneu/w  pres ind mp 2nd sg			w_stem,euw</NL><NL>V kindu_neu/ei,kinduneu/w  pres ind act 3rd sg			w_stem,euw</NL>
kinduneu/omen => kinduneu/omen
<NL>V kindu_neu/omen,kinduneu/w  pres ind act 1st pl			w_stem,euw</NL><NL>V kindu_neu/omen,kinduneu/w  imperf ind act 1st pl	homeric ionic	unaugmented	w_stem,euw</NL>
kindu/nois => kindu/nois
<NL>N kindu_/nois,ki/ndunos  masc dat pl			os_ou</NL>
kinna/mwmon => kinna/mwmon
<NL>N kinna/mwmon  neut nom/voc/acc sg			os_ou</NL>
kinou/meqa => kinou/meqa
<NL>V ki_nou/meqa,kine/w  pres ind mp 1st pl	attic epic doric	contr	ew_pr,ew_denom</NL><NL>V ki_nou/meqa,kine/w  imperf ind mp 1st pl	attic epic doric	contr unaugmented	ew_pr,ew_denom</NL>
kinou=nta => kinou=nta
<NL>P ki_nou=nta,kine/w  pres part act neut nom/voc/acc pl	attic epic doric	contr	ew_pr,ew_denom</NL><NL>P ki_nou=nta,kine/w  pres part act masc acc sg	attic epic doric	contr	ew_pr,ew_denom</NL>
kinou=ntes => kinou=ntes
<NL>P ki_nou=ntes,kine/w  pres part act masc nom/voc pl	attic epic doric	contr	ew_pr,ew_denom</NL>
kinh=sai => kinh=sai
<NL>V ki_nh=sai,kine/w  aor inf act			aor1,ew_denom</NL>
kla/doi => kla/doi
<NL>N kla/dos  masc nom/voc pl			os_ou</NL>
kla/dois => kla/dois
<NL>N kla/dos  masc dat pl			os_ou</NL>
kla/dos => kla/dos
<NL>N kla/dos  masc nom sg			os_ou</NL>
kla/dous => kla/dous
<NL>N kla/dos  masc acc pl			os_ou</NL>
kla/dwn => kla/dwn
<NL>N kla/dos  masc gen pl			os_ou</NL><NL>V klada/w  imperf ind act 3rd pl	homeric ionic	contr unaugmented	aw_pr,aw_denom</NL><NL>V klada/w  imperf ind act 1st sg	homeric ionic	contr unaugmented	aw_pr,aw_denom</NL>
kla/sai => kla/sai
<NL>P kla_/sa_|,kla/w  pres part act fem dat sg	doric		aw_pr,a_stem</NL><NL>V kla/w  aor imperat mid 2nd sg			aor1,a_stem</NL><NL>V kla/w  aor inf act			aor1,a_stem</NL><NL>V kla/sai_,kla/w  aor opt act 3rd sg			aor1,a_stem</NL>
kla/sas => kla/sas
<NL>P kla_/sa_s,kla/w  pres part act fem acc pl	doric		aw_pr,a_stem</NL><NL>P kla_/sa_s,kla/w  pres part act fem gen sg	doric		aw_pr,a_stem</NL><NL>P kla/sa_s,kla/w  aor part act masc nom/voc sg	attic epic ionic		aor1,a_stem</NL><NL>V kla/w  aor ind act 2nd sg	homeric ionic	unaugmented	aor1,a_stem</NL>
kla/sei => kla/sei
<NL>N kla/sis  fem nom/voc/acc dual	attic epic	contr	is_ews</NL><NL>N kla/sei+,kla/sis  fem dat sg	epic		is_ews</NL><NL>N kla/sis  fem dat sg	attic ionic	contr	is_ews</NL><NL>V kla/w  aor subj act 3rd sg	epic	short_subj	aor1,a_stem</NL><NL>V kla/w  fut ind mid 2nd sg			reg_fut,a_stem</NL><NL>V kla/w  fut ind act 3rd sg			reg_fut,a_stem</NL>
kla/smata => kla/smata
<NL>N kla/sma  neut nom/voc/acc pl			ma_matos</NL>
kle/os => kle/os
<NL>N kle/os  neut nom/voc/acc sg		indeclform	irreg_decl3</NL>
kle/ptai => kle/ptai
<NL>N kle/pths  masc nom/voc pl			hs_ou</NL><NL>N kle/pta_|,kle/pths  masc dat sg	doric aeolic		hs_ou</NL>
kle/ptein => kle/ptein
<NL>V kle/ptw  pres inf act	attic epic	contr	w_stem,ptw</NL>
kle/pteis => kle/pteis
<NL>V kle/ptw  pres ind act 2nd sg			w_stem,ptw</NL>
kle/pths => kle/pths
<NL>N kle/pths  masc nom sg			hs_ou</NL>
kle/ptousin => kle/ptousin
<NL>P kle/ptw  pres part act masc/neut dat pl	attic epic doric ionic	nu_movable	w_stem,ptw</NL><NL>V kle/ptw  pres ind act 3rd pl	attic epic doric ionic	nu_movable	w_stem,ptw</NL>
kle/ptwn => kle/ptwn
<NL>P kle/ptw  pres part act masc nom sg			w_stem,ptw</NL>
kle/yeis => kle/yeis
<NL>V kle/ptw  aor subj act 2nd sg	epic	short_subj	aor1,ptw</NL><NL>V kle/ptw  fut ind act 2nd sg			reg_fut,ptw</NL>
kle/ywsin => kle/ywsin
<NL>V kle/ptw  aor subj act 3rd pl		nu_movable	aor1,ptw</NL>
kle/yh| => kle/yh|
<NL>V kle/ptw  aor subj mid 2nd sg			aor1,ptw</NL><NL>V kle/ptw  aor subj act 3rd sg			aor1,ptw</NL><NL>V kle/ptw  fut ind mid 2nd sg			reg_fut,ptw</NL>
kle/yh|s => kle/yh|s
<NL>V kle/ptw  aor subj act 2nd sg			aor1,ptw</NL>
klh/mata => klh/mata
<NL>N klh_/mata,klh=ma  neut nom/voc/acc pl			ma_matos</NL>
klh/rou => klh/rou
<NL>N klh=ros  masc gen sg			os_ou</NL><NL>V klhro/w  pres imperat act 2nd sg		contr	ow_pr,ow_denom</NL><NL>V klhro/w  imperf ind act 3rd sg	homeric ionic	contr unaugmented	ow_pr,ow_denom</NL>
klh/rous => klh/rous
<NL>N klh=ros  masc acc pl			os_ou</NL><NL>V klhro/w  imperf ind act 2nd sg	homeric ionic	contr unaugmented	ow_pr,ow_denom</NL>
klh/rwn => klh/rwn
<NL>N klh=ros  masc gen pl			os_ou</NL><NL>V klhro/w  imperf ind act 3rd pl	doric aeolic	contr unaugmented poetic	ow_pr,ow_denom</NL><NL>V klhro/w  imperf ind act 1st sg	doric aeolic	contr unaugmented poetic	ow_pr,ow_denom</NL>
klh/sei => klh/sei
<NL>N klh_/sei,klh=sis  fem nom/voc/acc dual	attic epic	contr	is_ews</NL><NL>N klh_/sei+,klh=sis  fem dat sg	epic		is_ews</NL><NL>N klh_/sei,klh=sis  fem dat sg	attic ionic	contr	is_ews</NL>
klh/sews => klh/sews
<NL>N klh_/sew^s,klh=sis  fem gen sg	attic		is_ews</NL>
kli/banon => kli/banon
<NL>N kri/banos  masc acc sg	ionic		os_ou</NL>
kli/masi => kli/masi
<NL>N kli/ma  neut dat pl			ma_matos</NL>
kli/masin => kli/masin
<NL>N kli/ma  neut dat pl		nu_movable	ma_matos</NL>
kli/mata => kli/mata
<NL>N kli/ma  neut nom/voc/acc pl			ma_matos</NL>
kli/nas => kli/nas
<NL>N kli_/na_s,kli/nh  fem acc pl			h_hs</NL><NL>N kli_/na_s,kli/nh  fem gen sg	doric aeolic		h_hs</NL><NL>P kli_/na_s,kli/nw  aor part act masc nom/voc sg	attic epic ionic		aor1,inw</NL>
kli/nein => kli/nein
<NL>V kli_/nein,kli/nw  pres inf act	attic epic	contr	w_stem,inw</NL>
kli/nhn => kli/nhn
<NL>N kli_/nhn,kli/nh  fem acc sg	attic epic ionic		h_hs</NL><NL>V kli_/nhn,kli/nw  pres inf act	doric aeolic	contr	w_stem,inw</NL><NL>V kli^/nhn,kli/nw  aor ind pass 3rd pl	epic doric aeolic	unaugmented	aor2_pass,inw</NL><NL>V kli^/nhn,kli/nw  aor ind pass 1st sg	homeric ionic	unaugmented	aor2_pass,inw</NL>
kli/nhs => kli/nhs
<NL>N kli_/nhs,kli/nh  fem gen sg	attic epic ionic		h_hs</NL><NL>V kli^/nhs,kli/nw  aor ind pass 2nd sg	homeric ionic	unaugmented	aor2_pass,inw</NL>
kli/nh| => kli/nh|
<NL>N kli_/nh|,kli/nh  fem dat sg	attic epic ionic		h_hs</NL><NL>V kli_/nh|,kli/nw  aor subj mid 2nd sg			aor1,inw</NL><NL>V kli_/nh|,kli/nw  aor subj act 3rd sg			aor1,inw</NL><NL>V kli_/nh|,kli/nw  pres subj mp 2nd sg			w_stem,inw</NL><NL>V kli_/nh|,kli/nw  pres ind mp 2nd sg			w_stem,inw</NL><NL>V kli_/nh|,kli/nw  pres subj act 3rd sg			w_stem,inw</NL>
klai/ein => klai/ein
<NL>V klai/w  pres inf act	attic epic	contr	w_stem,av_stem</NL>
klai/eis => klai/eis
<NL>V klai/w  pres ind act 2nd sg			w_stem,av_stem</NL>
klai/ete => klai/ete
<NL>V klai/w  pres imperat act 2nd pl			w_stem,av_stem</NL><NL>V klai/w  pres ind act 2nd pl			w_stem,av_stem</NL><NL>V klai/w  imperf ind act 2nd pl	homeric ionic	unaugmented	w_stem,av_stem</NL>
klai/ontas => klai/ontas
<NL>P klai/w  pres part act masc acc pl			w_stem,av_stem</NL>
klai/ontes => klai/ontes
<NL>P klai/w  pres part act masc nom/voc pl			w_stem,av_stem</NL>
klai/ousa => klai/ousa
<NL>P klai/w  pres part act fem nom/voc sg	attic epic doric ionic		w_stem,av_stem</NL>
klai/ousai => klai/ousai
<NL>P klai/w  pres part act fem nom/voc pl	attic epic doric ionic		w_stem,av_stem</NL>
klai/ousan => klai/ousan
<NL>P klai/w  pres part act fem acc sg	attic epic doric ionic		w_stem,av_stem</NL>
klai/ousin => klai/ousin
<NL>P klai/w  pres part act masc/neut dat pl	attic epic doric ionic	nu_movable	w_stem,av_stem</NL><NL>V klai/w  pres ind act 3rd pl	attic epic doric ionic	nu_movable	w_stem,av_stem</NL>
klai/wn => klai/wn
<NL>P klai/w  pres part act masc nom sg			w_stem,av_stem</NL>
klaio/ntwn => klaio/ntwn
<NL>P klai/w  pres part act masc/neut gen pl			w_stem,av_stem</NL><NL>V klai/w  pres imperat act 3rd pl			w_stem,av_stem</NL>
klasma/twn => klasma/twn
<NL>N kla/sma  neut gen pl			ma_matos</NL>
klauqmo/s => klauqmo/s
<NL>N klauqmo/s  masc nom sg			os_ou</NL>
klau/sate => klau/sate
<NL>V klai/w  aor imperat act 2nd pl			aor1,av_stem</NL><NL>V klai/w  aor ind act 2nd pl	homeric ionic	unaugmented	aor1,av_stem</NL>
klau/sete => klau/sete
<NL>V klai/w  aor subj act 2nd pl	epic	short_subj	aor1,av_stem</NL>
klau/sousin => klau/sousin
<NL>V klai/w  aor subj act 3rd pl	epic	nu_movable short_subj	aor1,av_stem</NL>
klau/sh| => klau/sh|
<NL>V klai/w  aor subj mid 2nd sg			aor1,av_stem</NL><NL>V klai/w  aor subj act 3rd sg			aor1,av_stem</NL><NL>V klai/w  fut ind mid 2nd sg			reg_fut,av_stem</NL><NL>N klau/shi,klau=sis  fem dat sg	epic		is_ews</NL>
klai=e => klai=e
<NL>V klai/w  pres imperat act 2nd sg			w_stem,av_stem</NL><NL>V klai/w  imperf ind act 3rd sg	homeric ionic	unaugmented	w_stem,av_stem</NL>
klei/ete => klei/ete
<NL>V kle/w  pres imperat act 2nd pl			w_stem</NL><NL>V kle/w  pres ind act 2nd pl			w_stem</NL><NL>V kle/w  imperf ind act 2nd pl	epic ionic	unaugmented	w_stem</NL><NL>V klei/w1  pres imperat act 2nd pl			w_stem,reg_conj</NL><NL>V klei/w1  pres ind act 2nd pl			w_stem,reg_conj</NL><NL>V klei/w1  imperf ind act 2nd pl	homeric ionic	unaugmented	w_stem,reg_conj</NL><NL>V klei/w2  pres imperat act 2nd pl			w_stem</NL><NL>V klei/w2  pres ind act 2nd pl			w_stem</NL><NL>V klei/w2  imperf ind act 2nd pl	homeric ionic	unaugmented	w_stem</NL>
klei/s => klei/s
<NL>N klei/s  fem nom sg			is_idos</NL>
klei/sas => klei/sas
<NL>P klei/sa_s,klei/w1  aor part act masc nom/voc sg	attic epic ionic		aor1,reg_conj</NL><NL>P klei/sa_s,klh/|zw1  aor part act masc nom/voc sg	attic epic doric ionic		aor1,izw</NL><NL>P klei/+sa_s,klh/|zw1  aor part act masc nom/voc sg	attic epic doric ionic	poetic	aor1,izw</NL>
klei/sei => klei/sei
<NL>V klei/w1  aor subj act 3rd sg	epic	short_subj	aor1,reg_conj</NL><NL>V klei/w1  fut ind mid 2nd sg			reg_fut,reg_conj</NL><NL>V klei/w1  fut ind act 3rd sg			reg_fut,reg_conj</NL><NL>N klei_/sei,klei=sis  fem nom/voc/acc dual	attic epic	contr	is_ews</NL><NL>N klei_/sei+,klei=sis  fem dat sg	epic		is_ews</NL><NL>N klei_/sei,klei=sis  fem dat sg	attic ionic	contr	is_ews</NL><NL>V klh/|zw1  aor subj act 3rd sg	epic doric	short_subj	aor1,izw</NL><NL>V klh/|zw1  fut ind mid 2nd sg	doric		reg_fut,izw</NL><NL>V klh/|zw1  fut ind act 3rd sg	doric		reg_fut,izw</NL><NL>V klei/+sei,klh/|zw1  aor subj act 3rd sg	epic doric	poetic short_subj	aor1,izw</NL>
klei/sh| => klei/sh|
<NL>V klei/w1  aor subj mid 2nd sg			aor1,reg_conj</NL><NL>V klei/w1  aor subj act 3rd sg			aor1,reg_conj</NL><NL>V klei/w1  fut ind mid 2nd sg			reg_fut,reg_conj</NL><NL>N klei_/shi,klei=sis  fem dat sg	epic		is_ews</NL><NL>V klh/|zw1  aor subj mid 2nd sg	doric		aor1,izw</NL><NL>V klh/|zw1  aor subj act 3rd sg	doric		aor1,izw</NL><NL>V klh/|zw1  fut ind mid 2nd sg	doric		reg_fut,izw</NL><NL>V klei/+sh|,klh/|zw1  aor subj mid 2nd sg	doric	poetic	aor1,izw</NL><NL>V klei/+sh|,klh/|zw1  aor subj act 3rd sg	doric	poetic	aor1,izw</NL>
klei/wn => klei/wn
<NL>P kle/w  pres part act masc nom sg			w_stem</NL><NL>P klei/w1  pres part act masc nom sg			w_stem,reg_conj</NL><NL>P klei/w2  pres part act masc nom sg			w_stem</NL>
kleisqw=sin => kleisqw=sin
<NL>V klei/w1  aor subj pass 3rd pl	attic epic doric	contr nu_movable	aor_pass,reg_conj</NL><NL>V klh/|zw1  aor subj pass 3rd pl	attic epic doric	contr nu_movable	aor_pass,izw</NL>
klemma/twn => klemma/twn
<NL>N kle/mma  neut gen pl			ma_matos</NL>
klepte/tw => klepte/tw
<NL>V kle/ptw  pres imperat act 3rd sg			w_stem,ptw</NL>
klei=da => klei=da
<NL>N klei/s  fem acc sg			s_dos</NL>
klei=das => klei=das
<NL>N klei/s  fem acc pl			s_dos</NL>
klei=n => klei=n
<NL>N klei/s  fem acc sg		indeclform	irreg_decl3</NL>
klei=s => klei=s
<NL>N klei/s  fem nom/acc pl		contr indeclform	irreg_decl3</NL>
klei=sai => klei=sai
<NL>V klei/w1  aor imperat mid 2nd sg			aor1,reg_conj</NL><NL>V klei/w1  aor inf act			aor1,reg_conj</NL><NL>V klh/|zw1  aor imperat mid 2nd sg	doric		aor1,izw</NL><NL>V klh/|zw1  aor inf act	doric		aor1,izw</NL>
klhqe/n => klhqe/n
<NL>P kale/w  aor part pass neut nom/voc/acc sg			aor_pass,e_stem</NL>
klhqe/ntos => klhqe/ntos
<NL>P kale/w  aor part pass masc/neut gen sg			aor_pass,e_stem</NL>
klhqh/setai => klhqh/setai
<NL>V kale/w  fut ind pass 3rd sg			aor_pass,e_stem</NL>
klhqh/sontai => klhqh/sontai
<NL>V kale/w  fut ind pass 3rd pl			aor_pass,e_stem</NL>
klhqh/sh| => klhqh/sh|
<NL>V kale/w  fut ind pass 2nd sg			aor_pass,e_stem</NL>
klhqei/s => klhqei/s
<NL>P kale/w  aor part pass masc nom/voc sg			aor_pass,e_stem</NL>
klhqh=nai => klhqh=nai
<NL>V kale/w  aor inf pass			aor_pass,e_stem</NL>
klhqh=te => klhqh=te
<NL>V kale/w  aor subj pass 2nd pl		contr	aor_pass,e_stem</NL>
klhqh=|s => klhqh=|s
<NL>V kale/w  aor subj pass 2nd sg		contr	aor_pass,e_stem</NL>
klhqw=men => klhqw=men
<NL>V kale/w  aor subj pass 1st pl	attic epic doric	contr	aor_pass,e_stem</NL>
klhronomh/sate => klhronomh/sate
<NL>V klhronome/w  aor imperat act 2nd pl			aor1,ew_denom</NL><NL>V klhronome/w  aor ind act 2nd pl	homeric ionic	unaugmented	aor1,ew_denom</NL>
klhronomh/sei => klhronomh/sei
<NL>V klhronome/w  aor subj act 3rd sg	epic	short_subj	aor1,ew_denom</NL><NL>V klhronome/w  fut ind mid 2nd sg			reg_fut,ew_denom</NL><NL>V klhronome/w  fut ind act 3rd sg			reg_fut,ew_denom</NL>
klhronomh/shte => klhronomh/shte
<NL>V klhronome/w  aor subj act 2nd pl			aor1,ew_denom</NL>
klhronomh/sousin => klhronomh/sousin
<NL>V klhronome/w  aor subj act 3rd pl	epic	nu_movable short_subj	aor1,ew_denom</NL><NL>P klhronome/w  fut part act masc/neut dat pl	attic epic doric ionic	nu_movable	reg_fut,ew_denom</NL><NL>V klhronome/w  fut ind act 3rd pl	attic epic doric ionic	nu_movable	reg_fut,ew_denom</NL>
klhronomh/sw => klhronomh/sw
<NL>V klhronome/w  aor subj act 1st sg			aor1,ew_denom</NL><NL>V klhronome/w  fut ind act 1st sg			reg_fut,ew_denom</NL><NL>V klhronome/w  aor ind mid 2nd sg	homeric ionic	unaugmented	aor1,ew_denom</NL>
klhronomi/a => klhronomi/a
<NL>N klhronomi/a_,klhronomi/a  fem nom/voc/acc dual			h_hs</NL><NL>N klhronomi/a_,klhronomi/a  fem nom/voc sg	attic doric aeolic		h_hs</NL>
klhronomi/an => klhronomi/an
<NL>N klhronomi/a_n,klhronomi/a  fem acc sg	attic doric aeolic		h_hs</NL>
klhronomi/as => klhronomi/as
<NL>N klhronomi/a_s,klhronomi/a  fem acc pl			h_hs</NL><NL>N klhronomi/a_s,klhronomi/a  fem gen sg	attic doric aeolic		h_hs</NL>
klhronomei= => klhronomei=
<NL>V klhronome/w  pres ind mp 2nd sg	attic epic doric ionic	contr	ew_pr,ew_denom</NL><NL>V klhronome/w  pres ind act 3rd sg	attic epic doric ionic	contr	ew_pr,ew_denom</NL>
klhronomei=n => klhronomei=n
<NL>V klhronome/w  pres inf act	attic epic doric	contr	ew_pr,ew_denom</NL>
klhronomou/ntwn => klhronomou/ntwn
<NL>P klhronome/w  pres part act masc/neut gen pl	attic epic doric	contr	ew_pr,ew_denom</NL><NL>V klhronome/w  pres imperat act 3rd pl	attic epic doric	contr	ew_pr,ew_denom</NL>
klhronomh=sai => klhronomh=sai
<NL>V klhronome/w  aor inf act			aor1,ew_denom</NL>
klhrono/moi => klhrono/moi
<NL>N klhrono/mos  masc nom/voc pl			os_ou</NL>
klhrono/mois => klhrono/mois
<NL>N klhro/nomos  masc dat pl			os_ou</NL><NL>N klhrono/mos  masc dat pl			os_ou</NL>
klhrono/mon => klhrono/mon
<NL>N klhrono/mos  masc acc sg			os_ou</NL>
klhrono/mos => klhrono/mos
<NL>N klhrono/mos  masc nom sg			os_ou</NL>
klhrono/mous => klhrono/mous
<NL>N klhro/nomos  masc acc pl			os_ou</NL><NL>N klhrono/mos  masc acc pl			os_ou</NL>
klhtoi/ => klhtoi/
<NL>N klhto/s  masc nom/voc pl			os_h_on</NL>
klhtoi=s => klhtoi=s
<NL>N klhto/s  masc/neut dat pl			os_h_on</NL>
klhto/s => klhto/s
<NL>N klhto/s  masc nom sg			os_h_on</NL>
klini/dion => klini/dion
<NL>N kli_ni/dion,klini/dion  neut nom/voc/acc sg		diminutive	os_ou</NL>
klinari/wn => klinari/wn
<NL>N klina/rion  neut gen pl			os_ou</NL>
klinidi/w| => klinidi/w|
<NL>N kli_nidi/w|,klini/dion  neut dat sg		diminutive	os_ou</NL>
klinousw=n => klinousw=n
<NL>P kli^nousw=n,kli/nw  fut part act fem gen pl	attic epic doric	contr	ew_fut,inw</NL><NL>P kli_nousw=n,kli/nw  pres part act fem gen pl	attic epic doric ionic		w_stem,inw</NL>
klisi/as => klisi/as
<NL>N klisi/a_s,klisi/a  fem acc pl			h_hs</NL><NL>N klisi/a_s,klisi/a  fem gen sg	attic doric aeolic		h_hs</NL>
klopai/ => klopai/
<NL>N kloph/  fem nom/voc pl			h_hs</NL>
kludwnizo/menoi => kludwnizo/menoi
<NL>P kludwni/zomai  pres part mp masc nom/voc pl			w_stem,izw</NL><NL>P kludwni/zw  pres part mp masc nom/voc pl			w_stem,izw</NL>
klu/dwni => klu/dwni
<NL>N klu/dwn  masc dat sg			n_nos</NL>
klh=ma => klh=ma
<NL>N klh=ma  neut nom/voc/acc sg			ma_matos</NL>
klh=ron => klh=ron
<NL>N klh=ros  masc acc sg			os_ou</NL>
klh=ros => klh=ros
<NL>N klh=ros  masc nom sg			os_ou</NL>
klh=sin => klh=sin
<NL>N klh=sis  fem acc sg			is_ews</NL>
klh=sis => klh=sis
<NL>N klh=sis  fem nom sg			is_ews</NL>
klw=men => klw=men
<NL>V kla/w  pres subj act 1st pl	attic epic ionic	contr	aw_pr,a_stem</NL><NL>V kla/w  pres ind act 1st pl		contr	aw_pr,a_stem</NL><NL>V kla/w  imperf ind act 1st pl	homeric ionic	contr unaugmented	aw_pr,a_stem</NL>
klw=ntes => klw=ntes
<NL>P kla/w  pres part act masc nom/voc pl		contr	aw_pr,a_stem</NL>
knhqo/menoi => knhqo/menoi
<NL>P knh/qw  pres part mp masc nom/voc pl			w_stem,reg_conj</NL>
koi/nou => koi/nou
<NL>V koino/w  pres imperat act 2nd sg		contr	ow_pr,ow_denom</NL><NL>V koino/w  imperf ind act 3rd sg	homeric ionic	contr unaugmented	ow_pr,ow_denom</NL>
koi/tais => koi/tais
<NL>N koi/th  fem dat pl			h_hs</NL>
koi/th => koi/th
<NL>N koi/th  fem nom/voc sg	attic epic ionic		h_hs</NL>
koi/thn => koi/thn
<NL>V ke/w  pres opt act 3rd dual			ew_pr,ew_denom</NL><NL>N koi/th  fem acc sg	attic epic ionic		h_hs</NL>
kodra/nthn => kodra/nthn
<NL>N kodra/nths  masc acc sg	attic epic ionic		hs_ou</NL>
kodra/nths => kodra/nths
<NL>N kodra/nths  masc nom sg			hs_ou</NL>
koili/a => koili/a
<NL>N koili/a_,koili/a  fem nom/voc/acc dual			h_hs</NL><NL>N koili/a_,koili/a  fem nom/voc sg	attic doric aeolic		h_hs</NL>
koili/ai => koili/ai
<NL>N koili/a  fem nom/voc pl			h_hs</NL><NL>N koili/a_|,koili/a  fem dat sg	attic doric aeolic		h_hs</NL>
koili/an => koili/an
<NL>N koili/a_n,koili/a  fem acc sg	attic doric aeolic		h_hs</NL>
koili/as => koili/as
<NL>N koili/a_s,koili/a  fem acc pl			h_hs</NL><NL>N koili/a_s,koili/a  fem gen sg	attic doric aeolic		h_hs</NL>
koili/a| => koili/a|
<NL>N koili/ai,koili/a  fem nom/voc pl			h_hs</NL><NL>N koili/a_|,koili/a  fem dat sg	attic doric aeolic		h_hs</NL>
koimh/sews => koimh/sews
<NL>N koimh/sew^s,koi/mhsis  fem gen sg	attic		is_ews</NL>
koimhqe/ntas => koimhqe/ntas
<NL>P koima/w  aor part pass masc acc pl	attic ionic		aor_pass,aw_denom</NL>
koimhqe/ntes => koimhqe/ntes
<NL>P koima/w  aor part pass masc nom/voc pl	attic ionic		aor_pass,aw_denom</NL>
koimhqhso/meqa => koimhqhso/meqa
<NL>V koima/w  fut ind pass 1st pl	attic ionic		aor_pass,aw_denom</NL>
koimhqh=| => koimhqh=|
<NL>V koima/w  aor subj pass 3rd sg	attic ionic	contr	aor_pass,aw_denom</NL>
koimwme/nous => koimwme/nous
<NL>P koima/w  pres part mp masc acc pl		contr	aw_pr,aw_denom</NL>
koimwme/nwn => koimwme/nwn
<NL>P koima/w  pres part mp fem gen pl		contr	aw_pr,aw_denom</NL><NL>P koima/w  pres part mp masc/neut gen pl		contr	aw_pr,aw_denom</NL>
koimw/menos => koimw/menos
<NL>P koima/w  pres part mp masc nom sg		contr	aw_pr,aw_denom</NL>
koimw=ntai => koimw=ntai
<NL>V koima/w  pres subj mp 3rd pl	attic epic ionic	contr	aw_pr,aw_denom</NL><NL>V koima/w  pres ind mp 3rd pl		contr	aw_pr,aw_denom</NL><NL>V koima/w  pres subj mp 3rd pl	attic epic doric ionic	contr	ew_pr,ew_denom</NL>
koina/ => koina/
<NL>N koino/s  neut nom/voc/acc pl			os_h_on</NL><NL>N koina_/,koino/s  fem nom/voc/acc dual			os_h_on</NL><NL>N koina_/,koino/s  fem nom/voc sg	doric aeolic		os_h_on</NL><NL>N koino/s  neut nom/voc/acc pl		rare	os_on</NL>
koinh/n => koinh/n
<NL>N koino/s  fem acc sg	attic epic ionic		os_h_on</NL>
koinai=s => koinai=s
<NL>N koino/s  fem dat pl			os_h_on</NL>
koinoi= => koinoi=
<NL>V koino/w  pres ind mp 2nd sg		contr	ow_pr,ow_denom</NL><NL>V koino/w  pres opt act 3rd sg		contr	ow_pr,ow_denom</NL><NL>V koino/w  pres ind act 3rd sg		contr	ow_pr,ow_denom</NL>
koinou=nta => koinou=nta
<NL>P koino/w  pres part act neut nom/voc/acc pl		contr	ow_pr,ow_denom</NL><NL>P koino/w  pres part act masc acc sg		contr	ow_pr,ow_denom</NL>
koinwni/a => koinwni/a
<NL>N koinwni/a_,koinwni/a  fem nom/voc/acc dual			h_hs</NL><NL>N koinwni/a_,koinwni/a  fem nom/voc sg	attic doric aeolic		h_hs</NL>
koinwni/an => koinwni/an
<NL>N koinwni/a_n,koinwni/a  fem acc sg	attic doric aeolic		h_hs</NL>
koinwni/as => koinwni/as
<NL>N koinwni/a_s,koinwni/a  fem acc pl			h_hs</NL><NL>N koinwni/a_s,koinwni/a  fem gen sg	attic doric aeolic		h_hs</NL>
koinwni/a| => koinwni/a|
<NL>N koinwni/ai,koinwni/a  fem nom/voc pl			h_hs</NL><NL>N koinwni/a_|,koinwni/a  fem dat sg	attic doric aeolic		h_hs</NL>
koinwnei= => koinwnei=
<NL>V koinwne/w  pres ind mp 2nd sg	attic epic doric ionic	contr	ew_pr,ew_denom</NL><NL>V koinwne/w  pres ind act 3rd sg	attic epic doric ionic	contr	ew_pr,ew_denom</NL>
koinwnei=te => koinwnei=te
<NL>V koinwne/w  pres imperat act 2nd pl	attic epic	contr	ew_pr,ew_denom</NL><NL>V koinwne/w  pres opt act 2nd pl			ew_pr,ew_denom</NL><NL>V koinwne/w  pres ind act 2nd pl	attic epic	contr	ew_pr,ew_denom</NL><NL>V koinwne/w  imperf ind act 2nd pl	attic epic	contr unaugmented	ew_pr,ew_denom</NL>
koinwnikou/s => koinwnikou/s
<NL>N koinwniko/s  masc acc pl			os_h_on</NL>
koinwnoi/ => koinwnoi/
<NL>N koinwno/s  masc/fem nom/voc pl			os_ou</NL>
koinwnou/s => koinwnou/s
<NL>N koinwno/s  masc/fem acc pl			os_ou</NL>
koinwnou=ntes => koinwnou=ntes
<NL>P koinwne/w  pres part act masc nom/voc pl	attic epic doric	contr	ew_pr,ew_denom</NL>
koinwno/n => koinwno/n
<NL>N koinwno/s  masc/fem acc sg			os_ou</NL>
koinwno/s => koinwno/s
<NL>N koinwno/s  masc/fem nom sg			os_ou</NL>
koino/n => koino/n
<NL>N koino/s  masc acc sg			os_h_on</NL><NL>N koino/s  neut nom/voc/acc sg			os_h_on</NL><NL>N koino/s  masc/fem acc sg		rare	os_on</NL><NL>N koino/s  neut nom/voc/acc sg		rare	os_on</NL>
koinw/nei => koinw/nei
<NL>V koinwne/w  pres imperat act 2nd sg	attic epic	contr	ew_pr,ew_denom</NL><NL>V koinwne/w  imperf ind act 3rd sg	attic epic	contr unaugmented	ew_pr,ew_denom</NL>
koinh=s => koinh=s
<NL>N koino/s  fem gen sg	attic epic ionic		os_h_on</NL><NL>V koino/w  pres ind act 2nd sg	doric	contr	aw_pr,aw_denom</NL>
koinw=sai => koinw=sai
<NL>P koino/w  pres part act fem nom/voc pl	attic epic doric ionic	contr	aw_pr,aw_denom</NL><NL>V koino/w  aor inf act			aor1,ow_denom</NL>
koitw=nos => koitw=nos
<NL>N koitw/n  masc gen sg			n_nos</NL>
kokki/nhn => kokki/nhn
<NL>N ko/kkinos  fem acc sg	attic epic ionic		os_h_on</NL>
kokki/nou => kokki/nou
<NL>N ko/kkinos  masc/neut gen sg			os_h_on</NL>
kola/swntai => kola/swntai
<NL>V kola/zw  aor subj mid 3rd pl			aor1,azw</NL>
kolazome/nous => kolazome/nous
<NL>P kola/zw  pres part mp masc acc pl			w_stem,azw</NL>
kolaki/as => (no result)
kolafi/zein => kolafi/zein
<NL>V kolafi/zw  pres inf act	attic epic	contr	w_stem,izw</NL>
kolafi/zh| => kolafi/zh|
<NL>V kolafi/zw  pres subj mp 2nd sg			w_stem,izw</NL><NL>V kolafi/zw  pres ind mp 2nd sg			w_stem,izw</NL><NL>V kolafi/zw  pres subj act 3rd sg			w_stem,izw</NL>
kolafizo/meqa => kolafizo/meqa
<NL>V kolafi/zw  pres ind mp 1st pl			w_stem,izw</NL><NL>V kolafi/zw  imperf ind mp 1st pl	homeric ionic	unaugmented	w_stem,izw</NL>
kolafizo/menoi => kolafizo/menoi
<NL>P kolafi/zw  pres part mp masc nom/voc pl			w_stem,izw</NL>
kollh/qhti => kollh/qhti
<NL>V kolla/w  aor imperat pass 2nd sg	attic ionic		aor_pass,aw_denom</NL>
kollhqe/nta => kollhqe/nta
<NL>P kolla/w  aor part pass neut nom/voc/acc pl	attic ionic		aor_pass,aw_denom</NL><NL>P kolla/w  aor part pass masc acc sg	attic ionic		aor_pass,aw_denom</NL>
kollhqe/ntes => kollhqe/ntes
<NL>P kolla/w  aor part pass masc nom/voc pl	attic ionic		aor_pass,aw_denom</NL>
kollhqh/setai => kollhqh/setai
<NL>V kolla/w  fut ind pass 3rd sg	attic ionic		aor_pass,aw_denom</NL>
kollou/rion => kollou/rion
<NL>N kollou/rion  neut nom/voc/acc sg			os_ou</NL>
kollubistw=n => kollubistw=n
<NL>N kollubisth/s  masc gen pl			hs_ou</NL>
kollw/menoi => kollw/menoi
<NL>P kolla/w  pres part mp masc nom/voc pl		contr	aw_pr,aw_denom</NL>
kollw/menos => kollw/menos
<NL>P kolla/w  pres part mp masc nom sg		contr	aw_pr,aw_denom</NL>
kolla=sqai => kolla=sqai
<NL>V kolla/w  pres inf mp		contr	aw_pr,aw_denom</NL>
kolobwqh/sontai => kolobwqh/sontai
<NL>V kolobo/w  fut ind pass 3rd pl			aor_pass,ow_denom</NL>
kolumbh/qra => kolumbh/qra
<NL>N kolumbh/qra_,kolumbh/qra  fem nom/voc/acc dual			h_hs</NL><NL>N kolumbh/qra_,kolumbh/qra  fem nom/voc sg	attic doric aeolic		h_hs</NL>
kolumbh/qran => kolumbh/qran
<NL>N kolumbh/qra_n,kolumbh/qra  fem acc sg	attic doric aeolic		h_hs</NL>
kolumbh/qra| => kolumbh/qra|
<NL>N kolumbh/qra_|,kolumbh/qra  fem dat sg	attic doric aeolic		h_hs</NL>
kolumba=n => kolumba=n
<NL>P kolumba/w  pres part act masc voc sg	doric aeolic	contr	aw_pr,aw_denom</NL><NL>P kolumba/w  pres part act neut nom/voc/acc sg	doric aeolic	contr	aw_pr,aw_denom</NL><NL>P kolumba/w  pres part act masc nom sg	doric aeolic	contr	aw_pr,aw_denom</NL><NL>V kolumba_=n,kolumba/w  pres inf act	epic doric	contr	aw_pr,aw_denom</NL><NL>V kolumba/w  pres inf act	attic doric	contr	aw_pr,aw_denom</NL>
kolwni/a => kolwni/a
<NL>N kolwni/a_,kolwni/a  fem nom/voc/acc dual			h_hs</NL><NL>N kolwni/a_,kolwni/a  fem nom/voc sg	attic doric aeolic		h_hs</NL>
komi/sasa => komi/sasa
<NL>P komi/sa_sa,komi/zw  aor part act fem nom/voc sg	attic epic ionic		aor1,izw</NL>
komi/setai => komi/setai
<NL>V komi/zw  aor subj mid 3rd sg	epic	short_subj	aor1,izw</NL><NL>V komi/zw  fut ind mid 3rd sg			reg_fut,izw</NL>
komi/shsqe => komi/shsqe
<NL>V komi/zw  aor subj mid 2nd pl			aor1,izw</NL><NL>V komi/zw  aor subj act 2nd pl	epic		aor1,izw</NL>
komi/shtai => komi/shtai
<NL>V komi/zw  aor subj mid 3rd sg			aor1,izw</NL>
komiei=sqe => komiei=sqe
<NL>V komi/zw  fut ind mid 2nd pl	attic epic	contr	ew_fut,izw</NL>
komizo/menoi => komizo/menoi
<NL>P komi/zw  pres part mp masc nom/voc pl			w_stem,izw</NL>
komisa/menoi => komisa/menoi
<NL>P komi/zw  aor part mid masc nom/voc pl			aor1,izw</NL>
komyo/teron => komyo/teron
<NL>N komyo/s  adverbial comp			os_h_on</NL><NL>N komyo/s  masc acc comp sg			os_h_on</NL><NL>N komyo/s  neut nom/voc/acc comp sg			os_h_on</NL>
koma=| => koma=|
<NL>V koma/w  pres subj mp 2nd sg		contr	aw_pr,aw_denom</NL><NL>V koma/w  pres ind mp 2nd sg	epic	contr	aw_pr,aw_denom</NL><NL>V koma/w  pres subj act 3rd sg		contr	aw_pr,aw_denom</NL><NL>V koma/w  pres ind act 3rd sg	epic	contr	aw_pr,aw_denom</NL>
koniorto/n => koniorto/n
<NL>N koniorto/s  masc acc sg			os_ou</NL>
kopeto/n => kopeto/n
<NL>N kopeto/s  masc acc sg			os_ou</NL>
kopia/santes => kopia/santes
<NL>P kopia_/santes,kopia/w  aor part act masc nom/voc pl	attic doric		aor1,iaw_denom</NL>
kopia/tw => kopia/tw
<NL>N kopia/ths  masc gen sg	attic epic ionic	contr	hs_ou</NL><NL>V kopia_/tw,kopia/w  pres imperat act 3rd sg		contr	aw_pr,iaw_denom</NL>
kopiw/sas => kopiw/sas
<NL>P kopiw/sa_s,kopia/w  pres part act fem acc pl	attic epic doric ionic	contr	aw_pr,iaw_denom</NL><NL>P kopiw/sa_s,kopia/w  pres part act fem gen sg	doric	contr	aw_pr,iaw_denom</NL>
kopiw= => kopiw=
<NL>V kopi/zw  fut ind act 1st sg	attic epic doric	contr	ew_fut,izw</NL><NL>V kopia/w  pres imperat mp 2nd sg		contr	aw_pr,iaw_denom</NL><NL>V kopia/w  pres subj act 1st sg	attic epic ionic	contr	aw_pr,iaw_denom</NL><NL>V kopia/w  pres ind act 1st sg	attic epic ionic	contr	aw_pr,iaw_denom</NL><NL>V kopia/w  imperf ind mp 2nd sg	homeric ionic	contr unaugmented	aw_pr,iaw_denom</NL>
kopiw=men => kopiw=men
<NL>V kopia/w  pres subj act 1st pl	attic epic ionic	contr	aw_pr,iaw_denom</NL><NL>V kopia/w  pres ind act 1st pl		contr	aw_pr,iaw_denom</NL><NL>V kopia/w  imperf ind act 1st pl	homeric ionic	contr unaugmented	aw_pr,iaw_denom</NL>
kopiw=nta => kopiw=nta
<NL>P kopia/w  pres part act neut nom/voc/acc pl		contr	aw_pr,iaw_denom</NL><NL>P kopia/w  pres part act masc acc sg		contr	aw_pr,iaw_denom</NL>
kopiw=ntas => kopiw=ntas
<NL>P kopia/w  pres part act masc acc pl		contr	aw_pr,iaw_denom</NL>
kopiw=ntes => kopiw=ntes
<NL>P kopia/w  pres part act masc nom/voc pl		contr	aw_pr,iaw_denom</NL>
kopiw=nti => kopiw=nti
<NL>P kopia/w  pres part act masc/neut dat sg		contr	aw_pr,iaw_denom</NL><NL>V kopia/w  pres ind act 3rd pl	doric	contr	aw_pr,iaw_denom</NL>
kopiw=sin => kopiw=sin
<NL>P kopia/w  pres part act masc/neut dat pl	attic epic doric ionic	contr nu_movable	aw_pr,iaw_denom</NL><NL>V kopia/w  pres subj act 3rd pl	attic epic ionic	contr nu_movable	aw_pr,iaw_denom</NL><NL>V kopia/w  pres ind act 3rd pl	attic epic doric ionic	contr nu_movable	aw_pr,iaw_denom</NL>
kopri/an => kopri/an
<NL>N kopri/a_n,kopri/a  fem acc sg	attic doric aeolic		h_hs</NL><NL>N kopri/a_n,kopri/as  masc acc sg	attic epic doric aeolic		hs_ou</NL><NL>N kopri/as  masc acc sg		poetic	hs_ou</NL>
koph=s => koph=s
<NL>V kopa/zw  fut ind act 2nd sg	doric	contr	aw_fut,azw</NL><NL>N kopeu/s  masc nom pl		contr	eus_ews</NL><NL>N kopeu/s  masc nom/voc pl		contr	eus_ews</NL><NL>N koph/  fem gen sg	attic epic ionic		h_hs</NL>
kora/sion => kora/sion
<NL>N kora/sion  neut nom/voc/acc sg		diminutive	os_ou</NL>
korasi/w| => korasi/w|
<NL>N kora/sion  neut dat sg		diminutive	os_ou</NL>
korbana=n => korbana=n
<NL>N korbana_=n,korba=n  masc gen pl	doric aeolic	contr	ehs_eou</NL><NL>N korba=n  masc acc sg	doric	contr	ehs_eou</NL>
koresqe/ntes => koresqe/ntes
<NL>P kore/nnumi  aor part pass masc nom/voc pl			aor_pass,e_stem</NL>
kosmi/w| => kosmi/w|
<NL>N ko/smion  neut dat sg			os_ou</NL><NL>N ko/smios  masc/neut dat sg			os_h_on</NL><NL>N ko/smios  masc/fem/neut dat sg			os_on</NL>
kosmei=n => kosmei=n
<NL>V kosme/w  pres inf act	attic epic doric	contr	ew_pr,ew_denom</NL>
kosmei=te => kosmei=te
<NL>V kosme/w  pres imperat act 2nd pl	attic epic	contr	ew_pr,ew_denom</NL><NL>V kosme/w  pres opt act 2nd pl			ew_pr,ew_denom</NL><NL>V kosme/w  pres ind act 2nd pl	attic epic	contr	ew_pr,ew_denom</NL><NL>V kosme/w  imperf ind act 2nd pl	attic epic	contr unaugmented	ew_pr,ew_denom</NL>
kosmika/s => kosmika/s
<NL>N kosmika_/s,kosmiko/s  fem acc pl			os_h_on</NL>
kosmiko/n => kosmiko/n
<NL>N kosmiko/s  masc acc sg			os_h_on</NL><NL>N kosmiko/s  neut nom/voc/acc sg			os_h_on</NL>
kosmokra/toras => kosmokra/toras
<NL>N kosmokra/twr  masc acc pl			wr_oros</NL>
kosmw=sin => kosmw=sin
<NL>V kosme/w  pres subj act 3rd pl	attic epic doric	contr nu_movable	ew_pr,ew_denom</NL>
koustwdi/an => koustwdi/an
<NL>N koustwdi/a_n,koustwdi/a  fem acc sg	attic doric aeolic		h_hs</NL>
koustwdi/as => koustwdi/as
<NL>N koustwdi/a_s,koustwdi/a  fem acc pl			h_hs</NL><NL>N koustwdi/a_s,koustwdi/a  fem gen sg	attic doric aeolic		h_hs</NL>
kofi/nous => kofi/nous
<NL>N ko/finos  masc acc pl			os_ou</NL>
kofi/nwn => kofi/nwn
<NL>N ko/finos  masc gen pl			os_ou</NL>
kou/m => (no result)
kra/batton => (no result)
kra/zei => kra/zei
<NL>V kra/zw  pres ind mp 2nd sg			w_stem</NL><NL>V kra/zw  pres ind act 3rd sg			w_stem</NL>
kra/zein => kra/zein
<NL>V kra/zw  pres inf act	attic epic	contr	w_stem</NL>
kra/zomen => kra/zomen
<NL>V kra/zw  pres ind act 1st pl			w_stem</NL><NL>V kra/zw  imperf ind act 1st pl	homeric ionic	unaugmented	w_stem</NL>
kra/zontas => kra/zontas
<NL>P kra/zw  pres part act masc acc pl			w_stem</NL>
kra/zontes => kra/zontes
<NL>P kra/zw  pres part act masc nom/voc pl			w_stem</NL>
kra/zousin => kra/zousin
<NL>P kra/zw  pres part act masc/neut dat pl	attic epic doric ionic	nu_movable	w_stem</NL><NL>V kra/zw  pres ind act 3rd pl	attic epic doric ionic	nu_movable	w_stem</NL>
kra/zwn => kra/zwn
<NL>P kra/zw  pres part act masc nom sg			w_stem</NL>
kra/cantes => kra/cantes
<NL>P kra/zw  aor part act masc nom/voc pl			aor1,reg_conj</NL>
kra/cas => kra/cas
<NL>P kra/ca_s,kra/zw  aor part act masc nom/voc sg	attic epic ionic		aor1,reg_conj</NL><NL>V kra/zw  aor ind act 2nd sg	homeric ionic	unaugmented	aor1,reg_conj</NL>
kra/cousin => kra/cousin
<NL>V kra/zw  aor subj act 3rd pl	epic	nu_movable short_subj	aor1,reg_conj</NL><NL>P kra/zw  fut part act masc/neut dat pl	attic epic doric ionic	nu_movable	reg_fut,reg_conj</NL><NL>V kra/zw  fut ind act 3rd pl	attic epic doric ionic	nu_movable	reg_fut,reg_conj</NL>
kra/speda => kra/speda
<NL>N kra/spedon  neut nom/voc/acc pl			os_ou</NL>
kra/tei => kra/tei
<NL>N kra/tos  neut nom/voc/acc dual	attic epic	contr	hs_eos</NL><NL>N kra/tei+,kra/tos  neut dat sg	epic ionic		hs_eos</NL><NL>N kra/tos  neut dat sg		contr	hs_eos</NL><NL>V krate/w  pres imperat act 2nd sg	attic epic	contr	ew_pr,ew_denom</NL><NL>V krate/w  imperf ind act 3rd sg	attic epic	contr unaugmented	ew_pr,ew_denom</NL>
kra/tiste => kra/tiste
<NL>N kra/tistos  masc voc sg		irreg_superl	os_h_on</NL>
kra/tos => kra/tos
<NL>N kra/tos  neut nom/voc/acc sg			hs_eos</NL>
kra/tous => kra/tous
<NL>N kra/tos  neut gen sg	attic epic doric	contr	hs_eos</NL>
kre/a => kre/a
<NL>N kre/as  neut nom/voc/acc pl			s_os</NL>
kre/matai => kre/matai
<NL>V krema/nnumi  pres ind mp 3rd sg			ami_short</NL>
kri/ma => kri/ma
<NL>N kri/ma  neut nom/voc/acc sg			ma_matos</NL>
kri/mata => kri/mata
<NL>N kri/ma  neut nom/voc/acc pl			ma_matos</NL><NL>N kri_/mata,kri=ma  neut nom/voc/acc pl			ma_matos</NL>
kri/mati => kri/mati
<NL>N kri/ma  neut dat sg			ma_matos</NL><NL>N kri_/mati,kri=ma  neut dat sg			ma_matos</NL>
kri/matos => kri/matos
<NL>N kri/ma  neut gen sg			ma_matos</NL><NL>N kri_/matos,kri=ma  neut gen sg			ma_matos</NL>
kri/na => kri/na
<NL>N kri/na_,kri/non  neut nom/voc/acc pl	doric aeolic	contr	hs_eos</NL><NL>N kri/non  neut nom/voc/acc pl			os_ou</NL>
kri/nantas => kri/nantas
<NL>P kri_/nantas,kri/nw  aor part act masc acc pl			aor1,inw</NL>
kri/nantes => kri/nantes
<NL>P kri_/nantes,kri/nw  aor part act masc nom/voc pl			aor1,inw</NL>
kri/nantos => kri/nantos
<NL>P kri_/nantos,kri/nw  aor part act masc/neut gen sg			aor1,inw</NL>
kri/nas => kri/nas
<NL>P kri_/na_s,kri/nw  aor part act masc nom/voc sg	attic epic ionic		aor1,inw</NL>
kri/nate => kri/nate
<NL>V kri_/nate,kri/nw  aor imperat act 2nd pl			aor1,inw</NL><NL>V kri_/nate,kri/nw  aor ind act 2nd pl	homeric ionic	unaugmented	aor1,inw</NL>
kri/nei => kri/nei
<NL>N kri/non  neut nom/voc/acc dual	attic epic	contr	hs_eos</NL><NL>N kri/nei+,kri/non  neut dat sg	epic ionic		hs_eos</NL><NL>N kri/non  neut dat sg		contr	hs_eos</NL><NL>V kri_/nei,kri/nw  aor subj act 3rd sg	epic	short_subj	aor1,inw</NL><NL>V kri_/nei,kri/nw  pres ind mp 2nd sg			w_stem,inw</NL><NL>V kri_/nei,kri/nw  pres ind act 3rd sg			w_stem,inw</NL>
kri/nein => kri/nein
<NL>V kri_/nein,kri/nw  pres inf act	attic epic	contr	w_stem,inw</NL>
kri/neis => kri/neis
<NL>V kri_/neis,kri/nw  aor subj act 2nd sg	epic	short_subj	aor1,inw</NL><NL>V kri_/neis,kri/nw  pres ind act 2nd sg			w_stem,inw</NL>
kri/nesqai => kri/nesqai
<NL>V kri_/nesqai,kri/nw  pres inf mp			w_stem,inw</NL>
kri/netai => kri/netai
<NL>V kri_/netai,kri/nw  aor subj mid 3rd sg	epic	short_subj	aor1,inw</NL><NL>V kri_/netai,kri/nw  pres ind mp 3rd sg			w_stem,inw</NL>
kri/nete => kri/nete
<NL>V kri_/nete,kri/nw  aor subj act 2nd pl	epic	short_subj	aor1,inw</NL><NL>V kri_/nete,kri/nw  pres imperat act 2nd pl			w_stem,inw</NL><NL>V kri_/nete,kri/nw  pres ind act 2nd pl			w_stem,inw</NL><NL>V kri_/nete,kri/nw  imperf ind act 2nd pl	homeric ionic	unaugmented	w_stem,inw</NL>
kri/nomai => kri/nomai
<NL>V kri_/nomai,kri/nw  aor subj mid 1st sg	epic	short_subj	aor1,inw</NL><NL>V kri_/nomai,kri/nw  pres ind mp 1st sg			w_stem,inw</NL>
kri/nonta => kri/nonta
<NL>P kri_/nonta,kri/nw  pres part act neut nom/voc/acc pl			w_stem,inw</NL><NL>P kri_/nonta,kri/nw  pres part act masc acc sg			w_stem,inw</NL>
kri/nontes => kri/nontes
<NL>P kri_/nontes,kri/nw  pres part act masc nom/voc pl			w_stem,inw</NL>
kri/nonti => kri/nonti
<NL>P kri_/nonti,kri/nw  pres part act masc/neut dat sg			w_stem,inw</NL><NL>V kri_/nonti,kri/nw  pres ind act 3rd pl	doric		w_stem,inw</NL>
kri/nw => kri/nw
<NL>N kri/non  neut nom/voc/acc dual			os_ou</NL><NL>N kri/non  neut gen sg	doric aeolic		os_ou</NL><NL>V kri_/nw,kri/nw  aor subj act 1st sg			aor1,inw</NL><NL>V kri_/nw,kri/nw  pres subj act 1st sg			w_stem,inw</NL><NL>V kri_/nw,kri/nw  pres ind act 1st sg			w_stem,inw</NL><NL>V kri_/nw,kri/nw  aor ind mid 2nd sg	homeric ionic	unaugmented	aor1,inw</NL>
kri/nwmen => kri/nwmen
<NL>V kri_/nwmen,kri/nw  aor subj act 1st pl			aor1,inw</NL><NL>V kri_/nwmen,kri/nw  pres subj act 1st pl			w_stem,inw</NL>
kri/nwn => kri/nwn
<NL>N kri/non  neut gen pl			os_ou</NL><NL>P kri_/nwn,kri/nw  pres part act masc nom sg			w_stem,inw</NL>
kri/nh| => kri/nh|
<NL>V kri_/nh|,kri/nw  aor subj mid 2nd sg			aor1,inw</NL><NL>V kri_/nh|,kri/nw  aor subj act 3rd sg			aor1,inw</NL><NL>V kri_/nh|,kri/nw  pres subj mp 2nd sg			w_stem,inw</NL><NL>V kri_/nh|,kri/nw  pres ind mp 2nd sg			w_stem,inw</NL><NL>V kri_/nh|,kri/nw  pres subj act 3rd sg			w_stem,inw</NL>
kri/sei => kri/sei
<NL>N kri/sis  fem nom/voc/acc dual	attic epic	contr	is_ews</NL><NL>N kri/sei+,kri/sis  fem dat sg	epic		is_ews</NL><NL>N kri/sis  fem dat sg	attic ionic	contr	is_ews</NL>
kri/seis => kri/seis
<NL>N kri/sis  fem nom/voc pl	attic epic	contr	is_ews</NL><NL>N kri/sis  fem nom/acc pl	attic		is_ews</NL>
kri/sews => kri/sews
<NL>N kri/sew^s,kri/sis  fem gen sg	attic		is_ews</NL>
kri/sin => kri/sin
<NL>N kri/sis  fem acc sg			is_ews</NL>
kri/sis => kri/sis
<NL>N kri/si_s,kri/sis  fem acc pl	epic doric ionic aeolic		is_ews</NL><NL>N kri/sis  fem nom sg			is_ews</NL>
kraba/ttois => (no result)
kraba/ttou => (no result)
kraba/ttwn => (no result)
kraipa/lh| => kraipa/lh|
<NL>N kraipa/lh  fem dat sg	attic epic ionic		h_hs</NL>
krani/ou => krani/ou
<NL>N kra_ni/ou,krani/on  neut gen sg			os_ou</NL>
kraspe/dou => kraspe/dou
<NL>N kra/spedon  neut gen sg			os_ou</NL>
krath/santes => krath/santes
<NL>P krate/w  aor part act masc nom/voc pl			aor1,ew_denom</NL>
krath/sas => krath/sas
<NL>P krath/sa_s,krate/w  aor part act masc nom/voc sg	attic epic ionic		aor1,ew_denom</NL>
krath/sate => krath/sate
<NL>V krate/w  aor imperat act 2nd pl			aor1,ew_denom</NL><NL>V krate/w  aor ind act 2nd pl	homeric ionic	unaugmented	aor1,ew_denom</NL>
krath/sei => krath/sei
<NL>N kra/thsis  fem nom/voc/acc dual	attic epic	contr	is_ews</NL><NL>N krath/sei+,kra/thsis  fem dat sg	epic		is_ews</NL><NL>N kra/thsis  fem dat sg	attic ionic	contr	is_ews</NL><NL>V krate/w  aor subj act 3rd sg	epic	short_subj	aor1,ew_denom</NL><NL>V krate/w  fut ind mid 2nd sg			reg_fut,ew_denom</NL><NL>V krate/w  fut ind act 3rd sg			reg_fut,ew_denom</NL>
krath/swsin => krath/swsin
<NL>V krate/w  aor subj act 3rd pl		nu_movable	aor1,ew_denom</NL>
krati/stw| => krati/stw|
<NL>N kra/tistos  masc/neut dat sg		irreg_superl	os_h_on</NL>
krataia/n => krataia/n
<NL>N krataia_/n,krataia/  fem acc sg	attic doric aeolic		h_hs</NL><NL>N krataia_/n,krataio/s  fem acc sg	attic doric aeolic		os_h_on</NL>
krataiou=sqe => krataiou=sqe
<NL>V krataio/omai  pres imperat mp 2nd pl		contr	ow_pr,ow_denom</NL><NL>V krataio/omai  pres ind mp 2nd pl		contr	ow_pr,ow_denom</NL><NL>V krataio/omai  imperf ind mp 2nd pl	homeric ionic	contr unaugmented	ow_pr,ow_denom</NL><NL>V krataio/w  pres imperat mp 2nd pl		contr	ow_pr,ow_denom</NL><NL>V krataio/w  pres ind mp 2nd pl		contr	ow_pr,ow_denom</NL><NL>V krataio/w  imperf ind mp 2nd pl	homeric ionic	contr unaugmented	ow_pr,ow_denom</NL>
krataiwqh=nai => krataiwqh=nai
<NL>V krataio/omai  aor inf mp			aor_pass,ow_denom</NL><NL>V krataio/w  aor inf pass			aor_pass,ow_denom</NL>
kratei=n => kratei=n
<NL>V krate/w  pres inf act	attic epic doric	contr	ew_pr,ew_denom</NL>
kratei=s => kratei=s
<NL>V krate/w  pres ind act 2nd sg	attic epic doric ionic	contr	ew_pr,ew_denom</NL><NL>N kratu/s  masc nom pl	attic epic	contr	us_eia_u</NL>
kratei=sqai => kratei=sqai
<NL>V krate/w  pres inf mp	attic epic	contr	ew_pr,ew_denom</NL>
kratei=te => kratei=te
<NL>V krate/w  pres imperat act 2nd pl	attic epic	contr	ew_pr,ew_denom</NL><NL>V krate/w  pres opt act 2nd pl			ew_pr,ew_denom</NL><NL>V krate/w  pres ind act 2nd pl	attic epic	contr	ew_pr,ew_denom</NL><NL>V krate/w  imperf ind act 2nd pl	attic epic	contr unaugmented	ew_pr,ew_denom</NL>
kratou=ntas => kratou=ntas
<NL>P krate/w  pres part act masc acc pl	attic epic doric	contr	ew_pr,ew_denom</NL>
kratou=ntes => kratou=ntes
<NL>P krate/w  pres part act masc nom/voc pl	attic epic doric	contr	ew_pr,ew_denom</NL>
kratou=sin => kratou=sin
<NL>P krate/w  pres part act masc/neut dat pl	attic epic doric	contr nu_movable	ew_pr,ew_denom</NL><NL>V krate/w  pres ind act 3rd pl	attic epic doric	contr nu_movable	ew_pr,ew_denom</NL>
krath=sai => krath=sai
<NL>V krate/w  aor inf act			aor1,ew_denom</NL>
krath=te => krath=te
<NL>V krate/w  pres imperat act 2nd pl	doric aeolic	contr	ew_pr,ew_denom</NL><NL>V krate/w  pres subj act 2nd pl		contr	ew_pr,ew_denom</NL><NL>V krate/w  pres ind act 2nd pl	doric aeolic	contr	ew_pr,ew_denom</NL><NL>V krate/w  imperf ind act 2nd pl	doric aeolic	contr unaugmented poetic	ew_pr,ew_denom</NL>
kratw=men => kratw=men
<NL>V krate/w  pres subj act 1st pl	attic epic doric	contr	ew_pr,ew_denom</NL>
kratw=n => kratw=n
<NL>N kra_tw=n,kra/s  fem gen pl		poetic	s_tos</NL><NL>N kra/tos  neut gen pl	attic epic doric	contr	hs_eos</NL><NL>P krate/w  pres part act masc nom sg	attic epic doric	contr	ew_pr,ew_denom</NL><NL>N kratu/s  masc/neut gen pl	attic epic doric	contr	us_eia_u</NL>
krauga/zonta => krauga/zonta
<NL>P krauga/zw  pres part act neut nom/voc/acc pl			w_stem,azw</NL><NL>P krauga/zw  pres part act masc acc sg			w_stem,azw</NL>
krauga/sei => krauga/sei
<NL>V krauga/zw  aor subj act 3rd sg	epic	short_subj	aor1,azw</NL><NL>V krauga/zw  fut ind mid 2nd sg			reg_fut,azw</NL><NL>V krauga/zw  fut ind act 3rd sg			reg_fut,azw</NL>
kraugh/ => kraugh/
<NL>N kraugh/  fem nom/voc sg	attic epic ionic		h_hs</NL>
kraugazo/ntwn => kraugazo/ntwn
<NL>P krauga/zw  pres part act masc/neut gen pl			w_stem,azw</NL><NL>V krauga/zw  pres imperat act 3rd pl			w_stem,azw</NL>
kraugh=s => kraugh=s
<NL>V krauga/zw  fut ind act 2nd sg	doric	contr	aw_fut,azw</NL><NL>N kraugh/  fem gen sg	attic epic ionic		h_hs</NL>
kraugh=| => kraugh=|
<NL>V krauga/zw  fut ind mid 2nd sg	doric	contr	aw_fut,azw</NL><NL>V krauga/zw  fut ind act 3rd sg	doric	contr	aw_fut,azw</NL><NL>N kraugh/  fem dat sg	attic epic ionic		h_hs</NL>
krei/ssona => krei/ssona
<NL>N krei/sswn  neut nom/voc/acc comp pl	attic epic		wn_on_comp</NL><NL>N krei/sswn  masc/fem acc comp sg	attic epic		wn_on_comp</NL>
krei/ttonos => krei/ttonos
<NL>N krei/sswn  gen comp sg	attic		wn_on_comp</NL>
krei/ttosin => krei/ttosin
<NL>N krei/sswn  dat comp pl	attic	nu_movable	wn_on_comp</NL>
krei/ttwn => krei/ttwn
<NL>N krei/sswn  masc/fem nom comp sg	attic		wn_on_comp</NL><NL>V krei/sswn,kreisso/w  imperf ind act 3rd pl	doric aeolic	contr unaugmented poetic	ow_pr,ow_denom</NL><NL>V krei/sswn,kreisso/w  imperf ind act 1st sg	doric aeolic	contr unaugmented poetic	ow_pr,ow_denom</NL>
krema/menon => krema/menon
<NL>P krema/nnumi  pres part mp masc acc sg			ami_short</NL><NL>P krema/nnumi  pres part mp neut nom/voc/acc sg			ami_short</NL><NL>P krema_/menon,krema/nnumi  fut part mid masc acc sg	attic epic doric aeolic	contr	aw_fut,a_stem</NL><NL>P krema_/menon,krema/nnumi  fut part mid neut nom/voc/acc sg	attic epic doric aeolic	contr	aw_fut,a_stem</NL><NL>P krema_/menon,krema/w  pres part mp masc acc sg	doric aeolic	contr	aw_pr,aw_denom</NL><NL>P krema_/menon,krema/w  pres part mp neut nom/voc/acc sg	doric aeolic	contr	aw_pr,aw_denom</NL><NL>P krema_/menon,krema/zw  fut part mid masc acc sg	doric aeolic	contr	aw_fut,azw</NL><NL>P krema_/menon,krema/zw  fut part mid neut nom/voc/acc sg	doric aeolic	contr	aw_fut,azw</NL>
krema/menos => krema/menos
<NL>P krema/nnumi  pres part mp masc nom sg			ami_short</NL><NL>P krema_/menos,krema/nnumi  fut part mid masc nom sg	attic epic doric aeolic	contr	aw_fut,a_stem</NL><NL>P krema_/menos,krema/w  pres part mp masc nom sg	doric aeolic	contr	aw_pr,aw_denom</NL><NL>P krema_/menos,krema/zw  fut part mid masc nom sg	doric aeolic	contr	aw_fut,azw</NL>
krema/santes => krema/santes
<NL>P krema/nnumi  aor part act masc nom/voc pl			aor1,a_stem</NL><NL>P krema_/santes,krema/w  aor part act masc nom/voc pl	doric aeolic		aor1,aw_denom</NL><NL>P krema/zw  aor part act masc nom/voc pl			aor1,azw</NL>
kremasqe/ntwn => kremasqe/ntwn
<NL>P krema/nnumi  aor part pass masc/neut gen pl			aor_pass,a_stem</NL><NL>P krema/zw  aor part pass masc/neut gen pl			aor_pass,azw</NL>
kremasqh=| => kremasqh=|
<NL>V krema/nnumi  aor subj pass 3rd sg		contr	aor_pass,a_stem</NL><NL>V krema/zw  aor subj pass 3rd sg		contr	aor_pass,azw</NL>
krei=sson => krei=sson
<NL>N krei/sswn  masc/fem voc comp sg	attic epic		wn_on_comp</NL><NL>N krei/sswn  neut nom/voc/acc comp sg	attic epic		wn_on_comp</NL>
krei=tton => krei=tton
<NL>N krei/sswn  masc/fem voc comp sg	attic		wn_on_comp</NL><NL>N krei/sswn  neut nom/voc/acc comp sg	attic		wn_on_comp</NL>
krhmnou= => krhmnou=
<NL>V krhmna/w  pres imperat mp 2nd sg	attic epic ionic	contr	ew_pr,aw_denom</NL><NL>V krhmna/w  imperf ind mp 2nd sg	attic epic ionic	contr unaugmented poetic	ew_pr,aw_denom</NL><NL>N krhmno/s  masc gen sg			os_ou</NL>
kriqh/sesqe => kriqh/sesqe
<NL>V kri^qh/sesqe,kri/nw  fut ind pass 2nd pl			aor_pass,inw</NL><NL>V kri_qh/sesqe,kriqa/w  fut ind mid 2nd pl	attic ionic		reg_fut,aw_denom</NL>
kriqh/sontai => kriqh/sontai
<NL>V kri^qh/sontai,kri/nw  fut ind pass 3rd pl			aor_pass,inw</NL><NL>V kri_qh/sontai,kriqa/w  fut ind mid 3rd pl	attic ionic		reg_fut,aw_denom</NL>
kriqi/nous => kriqi/nous
<NL>N kri/qinos  masc acc pl			os_h_on</NL>
kriqi/nwn => kriqi/nwn
<NL>N kri/qinos  fem gen pl			os_h_on</NL><NL>N kri/qinos  masc/neut gen pl			os_h_on</NL>
kriqh=nai => kriqh=nai
<NL>V kri^qh=nai,kri/nw  aor inf pass			aor_pass,inw</NL><NL>V kri_qh=nai,kriqa/w  pres inf act			ath_primary,aw_denom</NL>
kriqh=te => kriqh=te
<NL>V kri^qh=te,kri/nw  aor subj pass 2nd pl		contr	aor_pass,inw</NL><NL>V kri_qh=te,kriqa/w  pres imperat act 2nd pl	doric	contr	aw_pr,aw_denom</NL><NL>V kri_qh=te,kriqa/w  pres subj act 2nd pl	doric	contr	aw_pr,aw_denom</NL><NL>V kri_qh=te,kriqa/w  pres ind act 2nd pl	doric	contr	aw_pr,aw_denom</NL><NL>V kri_qh=te,kriqa/w  pres imperat act 2nd pl	epic doric ionic aeolic	contr	ew_pr,aw_denom</NL><NL>V kri_qh=te,kriqa/w  pres subj act 2nd pl	epic ionic	contr	ew_pr,aw_denom</NL><NL>V kri_qh=te,kriqa/w  pres ind act 2nd pl	epic doric ionic aeolic	contr	ew_pr,aw_denom</NL><NL>V kri_qh=te,kriqa/w  imperf ind act 2nd pl	doric	contr unaugmented poetic	aw_pr,aw_denom</NL><NL>V kri_qh=te,kriqa/w  imperf ind act 2nd pl	epic doric ionic aeolic	contr unaugmented poetic	ew_pr,aw_denom</NL>
kriqw=n => kriqw=n
<NL>P kri_qw=n,kriqa/w  pres part act masc voc sg		contr	aw_pr,aw_denom</NL><NL>P kri_qw=n,kriqa/w  pres part act neut nom/voc/acc sg		contr	aw_pr,aw_denom</NL><NL>P kri_qw=n,kriqa/w  pres part act masc nom sg	attic epic ionic	contr	aw_pr,aw_denom</NL><NL>P kri_qw=n,kriqa/w  pres part act masc nom sg	attic epic doric ionic	contr	ew_pr,aw_denom</NL><NL>N kri_qw=n,kriqh/  fem gen pl			h_hs</NL>
kriqw=si => kriqw=si
<NL>V kri^qw=si,kri/nw  aor subj pass 3rd pl	attic epic doric	contr	aor_pass,inw</NL><NL>P kri_qw=si,kriqa/w  pres part act masc/neut dat pl	attic epic doric ionic	contr	aw_pr,aw_denom</NL><NL>V kri_qw=si,kriqa/w  pres subj act 3rd pl	attic epic ionic	contr	aw_pr,aw_denom</NL><NL>V kri_qw=si,kriqa/w  pres ind act 3rd pl	attic epic doric ionic	contr	aw_pr,aw_denom</NL><NL>V kri_qw=si,kriqa/w  pres subj act 3rd pl	attic epic doric ionic	contr	ew_pr,aw_denom</NL>
kriqw=sin => kriqw=sin
<NL>V kri^qw=sin,kri/nw  aor subj pass 3rd pl	attic epic doric	contr nu_movable	aor_pass,inw</NL><NL>P kri_qw=sin,kriqa/w  pres part act masc/neut dat pl	attic epic doric ionic	contr nu_movable	aw_pr,aw_denom</NL><NL>V kri_qw=sin,kriqa/w  pres subj act 3rd pl	attic epic ionic	contr nu_movable	aw_pr,aw_denom</NL><NL>V kri_qw=sin,kriqa/w  pres ind act 3rd pl	attic epic doric ionic	contr nu_movable	aw_pr,aw_denom</NL><NL>V kri_qw=sin,kriqa/w  pres subj act 3rd pl	attic epic doric ionic	contr nu_movable	ew_pr,aw_denom</NL>
krine/tw => krine/tw
<NL>V kri_ne/tw,kri/nw  pres imperat act 3rd sg			w_stem,inw</NL>
krinei= => krinei=
<NL>V kri^nei=,kri/nw  aor subj pass 3rd sg	epic	contr short_subj	aor2_pass,inw</NL><NL>V kri^nei=,kri/nw  fut ind mid 2nd sg	attic epic doric ionic	contr	ew_fut,inw</NL><NL>V kri^nei=,kri/nw  fut ind act 3rd sg	attic epic doric ionic	contr	ew_fut,inw</NL>
krinou=men => krinou=men
<NL>V kri^nou=men,kri/nw  aor subj pass 1st pl	epic	contr short_subj	aor2_pass,inw</NL><NL>V kri^nou=men,kri/nw  fut ind act 1st pl	attic epic doric	contr	ew_fut,inw</NL>
krinou=sin => krinou=sin
<NL>V kri^nou=sin,kri/nw  aor subj pass 3rd pl	epic	contr nu_movable short_subj	aor2_pass,inw</NL><NL>P kri^nou=sin,kri/nw  fut part act masc/neut dat pl	attic epic doric	contr nu_movable	ew_fut,inw</NL><NL>V kri^nou=sin,kri/nw  fut ind act 3rd pl	attic epic doric	contr nu_movable	ew_fut,inw</NL>
krino/menoi => krino/menoi
<NL>P kri_no/menoi,kri/nw  pres part mp masc nom/voc pl			w_stem,inw</NL>
krino/menos => krino/menos
<NL>P kri_no/menos,kri/nw  pres part mp masc nom sg			w_stem,inw</NL>
krinw= => krinw=
<NL>V kri^nw=,kri/nw  aor subj pass 1st sg	attic epic doric	contr	aor2_pass,inw</NL><NL>V kri^nw=,kri/nw  fut ind act 1st sg	attic epic doric	contr	ew_fut,inw</NL>
krita/s => krita/s
<NL>N krita_/s,krith/s  masc acc pl			hs_ou</NL><NL>N krita_/s,krith/s  masc nom sg	epic doric aeolic		hs_ou</NL><NL>N krita_/s,krito/s  fem acc pl			os_h_on</NL>
krith/n => krith/n
<NL>N krith/s  masc acc sg	attic epic ionic		hs_ou</NL><NL>N krito/s  fem acc sg	attic epic ionic		os_h_on</NL>
krith/ria => krith/ria
<NL>N krith/rion  neut nom/voc/acc pl			os_ou</NL>
krith/s => krith/s
<NL>N krith/s  masc nom sg			hs_ou</NL>
kritai/ => kritai/
<NL>N krith/s  masc nom/voc pl			hs_ou</NL><NL>N krito/s  fem nom/voc pl			os_h_on</NL>
krithri/wn => krithri/wn
<NL>N krith/rion  neut gen pl			os_ou</NL>
kritiko/s => kritiko/s
<NL>N kritiko/s  masc nom sg			os_h_on</NL>
krith=| => krith=|
<NL>N krith/s  masc dat sg	attic epic ionic		hs_ou</NL><NL>N krito/s  fem dat sg	attic epic ionic		os_h_on</NL>
krou/ein => krou/ein
<NL>V krou/w  pres inf act	attic epic	contr	w_stem,reg_conj</NL>
krou/ete => krou/ete
<NL>V krou/w  pres imperat act 2nd pl			w_stem,reg_conj</NL><NL>V krou/w  pres ind act 2nd pl			w_stem,reg_conj</NL><NL>V krou/w  imperf ind act 2nd pl	homeric ionic	unaugmented	w_stem,reg_conj</NL>
krou/onti => krou/onti
<NL>P krou/w  pres part act masc/neut dat sg			w_stem,reg_conj</NL><NL>V krou/w  pres ind act 3rd pl	doric		w_stem,reg_conj</NL>
krou/santos => krou/santos
<NL>P krou/w  aor part act masc/neut gen sg			aor1,reg_conj</NL>
krou/w => krou/w
<NL>V krou/w  pres subj act 1st sg			w_stem,reg_conj</NL><NL>V krou/w  pres ind act 1st sg			w_stem,reg_conj</NL>
krou/wn => krou/wn
<NL>P krou/w  pres part act masc nom sg			w_stem,reg_conj</NL>
krubh=nai => krubh=nai
<NL>V kru/ptw  aor inf pass			aor2_pass,ptw</NL>
krupta/ => krupta/
<NL>N krupta_/,krupth/  fem nom/voc/acc dual			h_hs</NL><NL>N krupta_/,krupth/  fem nom/voc sg	doric aeolic		h_hs</NL><NL>N krupto/s  neut nom/voc/acc pl			os_h_on</NL><NL>N krupta_/,krupto/s  fem nom/voc/acc dual			os_h_on</NL><NL>N krupta_/,krupto/s  fem nom/voc sg	doric aeolic		os_h_on</NL>
krupto/n => krupto/n
<NL>N krupto/s  masc acc sg			os_h_on</NL><NL>N krupto/s  neut nom/voc/acc sg			os_h_on</NL>
krupto/s => krupto/s
<NL>N krupto/s  masc nom sg			os_h_on</NL>
kruptw=| => kruptw=|
<NL>N krupto/s  masc/neut dat sg			os_h_on</NL>
krusta/llw| => krusta/llw|
<NL>N kru/stallos  masc dat sg			os_ou</NL>
krustalli/zonti => krustalli/zonti
<NL>P krustalli/zw  pres part act masc/neut dat sg			w_stem,izw</NL><NL>V krustalli/zw  pres ind act 3rd pl	doric		w_stem,izw</NL>
krufai/w| => krufai/w|
<NL>N krufai_/w|,krufai=os  masc/neut dat sg			os_h_on</NL><NL>N krufai_/w|,krufai=os  masc/fem/neut dat sg			os_on</NL>
krufh=| => krufh=|
<NL>V kru/ptw  aor subj pass 3rd sg		contr	aor2_pass,ptw</NL><NL>N krufh=| 		indeclform	adverb</NL>
kru/pthn => kru/pthn
<NL>N kru/pths  masc acc sg	attic epic ionic		hs_ou</NL><NL>V kru/ptw  pres inf act	doric aeolic	contr	w_stem,ptw</NL>
kru/stallon => kru/stallon
<NL>N kru/stallos  masc acc sg			os_ou</NL>
kru/yate => kru/yate
<NL>V kru/ptw  aor imperat act 2nd pl			aor1,ptw</NL><NL>V kru/ptw  aor ind act 2nd pl	homeric ionic	unaugmented	aor1,ptw</NL>
kra=zon => (no result)
kri=nai => kri=nai
<NL>V kri/nw  aor imperat mid 2nd sg			aor1,inw</NL><NL>V kri/nw  aor inf act			aor1,inw</NL>
kth/mata => kth/mata
<NL>N kth_/mata,kth=ma  neut nom/voc/acc pl			ma_matos</NL>
kth/nh => kth/nh
<NL>N kth_/nh,kth=nos  neut nom/voc/acc pl	attic epic doric	contr	hs_eos</NL><NL>N kth_/nh,kth=nos  neut nom/voc/acc dual	doric aeolic	contr	hs_eos</NL>
kth/sesqe => kth/sesqe
<NL>V kta/omai  fut ind mid 2nd pl			reg_fut,a_stem</NL><NL>V kte/omai  fut ind mp 2nd pl			reg_fut,ew_denom</NL>
kth/shsqe => kth/shsqe
<NL>V kta/omai  aor subj mid 2nd pl			aor1,a_stem</NL><NL>V kte/omai  aor subj mp 2nd pl			aor1,ew_denom</NL>
kth/tores => kth/tores
<NL>N kth/twr  masc nom/voc pl			wr_oros</NL>
kti/santi => kti/santi
<NL>P kti/zw  aor part act masc/neut dat sg			aor1,izw</NL>
kti/santos => kti/santos
<NL>P kti/zw  aor part act masc/neut gen sg			aor1,izw</NL>
kti/sas => kti/sas
<NL>P kti/sa_s,kti/zw  aor part act masc nom/voc sg	attic epic ionic		aor1,izw</NL><NL>V kti/zw  aor ind act 2nd sg	homeric ionic	unaugmented	aor1,izw</NL>
kti/sei => kti/sei
<NL>N kti/sis  fem nom/voc/acc dual	attic epic	contr	is_ews</NL><NL>N kti/sei+,kti/sis  fem dat sg	epic		is_ews</NL><NL>N kti/sis  fem dat sg	attic ionic	contr	is_ews</NL><NL>V kti/zw  aor subj act 3rd sg	epic	short_subj	aor1,izw</NL><NL>V kti/zw  fut ind mid 2nd sg			reg_fut,izw</NL><NL>V kti/zw  fut ind act 3rd sg			reg_fut,izw</NL>
kti/sews => kti/sews
<NL>N kti/sew^s,kti/sis  fem gen sg	attic		is_ews</NL>
kti/sis => kti/sis
<NL>N kti/si_s,kti/sis  fem acc pl	epic doric ionic aeolic		is_ews</NL><NL>N kti/sis  fem nom sg			is_ews</NL>
kti/sma => kti/sma
<NL>N kti/sma  neut nom/voc/acc sg			ma_matos</NL>
kti/sh| => kti/sh|
<NL>N kti/shi,kti/sis  fem dat sg	epic		is_ews</NL><NL>V kti/zw  aor subj mid 2nd sg			aor1,izw</NL><NL>V kti/zw  aor subj act 3rd sg			aor1,izw</NL><NL>V kti/zw  fut ind mid 2nd sg			reg_fut,izw</NL>
kthnw=n => kthnw=n
<NL>N kth_nw=n,kth=nos  neut gen pl	attic epic doric	contr	hs_eos</NL>
ktisqe/nta => ktisqe/nta
<NL>P kti/zw  aor part pass neut nom/voc/acc pl			aor_pass,izw</NL><NL>P kti/zw  aor part pass masc acc sg			aor_pass,izw</NL>
ktisqe/ntes => ktisqe/ntes
<NL>P kti/zw  aor part pass masc nom/voc pl			aor_pass,izw</NL>
ktisma/twn => ktisma/twn
<NL>N kti/sma  neut gen pl			ma_matos</NL>
kta=sqai => kta=sqai
<NL>V kta/omai  pres inf mp		contr	aw_pr,a_stem</NL>
kth=ma => kth=ma
<NL>N kth=ma  neut nom/voc/acc sg			ma_matos</NL>
kth=nos => kth=nos
<NL>N kth=nos  neut nom/voc/acc sg			hs_eos</NL>
ktw=mai => ktw=mai
<NL>V kta/omai  pres subj mp 1st sg	attic epic ionic	contr	aw_pr,a_stem</NL><NL>V kta/omai  pres ind mp 1st sg		contr	aw_pr,a_stem</NL><NL>V kta/omai  pres subj mp 1st sg	attic epic doric ionic	contr	ew_pr,a_stem</NL><NL>V kte/omai  pres subj mp 1st sg	attic epic doric	contr	ew_pr,ew_denom</NL><NL>V ktei/nw  aor subj mid 1st sg	attic epic doric	contr	ami_aor</NL>
kubi/a| => (no result)
kubernh/seis => kubernh/seis
<NL>N kube/rnhsis  fem nom/voc pl	attic epic	contr	is_ews</NL><NL>N kube/rnhsis  fem nom/acc pl	attic		is_ews</NL><NL>V kuberna/w  aor subj act 2nd sg	attic epic ionic	short_subj	aor1,aw_denom</NL><NL>V kuberna/w  fut ind act 2nd sg	attic ionic		reg_fut,aw_denom</NL>
kubernh/ths => kubernh/ths
<NL>N kubernh/ths  masc nom sg			hs_ou</NL>
kubernh/th| => kubernh/th|
<NL>N kubernh/ths  masc dat sg	attic epic ionic		hs_ou</NL>
kukloume/nhn => kukloume/nhn
<NL>P kukle/w  pres part mp fem acc sg	attic epic	contr	ew_pr,ew_denom</NL><NL>P kuklo/w  pres part mp fem acc sg	attic epic ionic	contr	ow_pr,ow_denom</NL>
kuklwqe/nta => kuklwqe/nta
<NL>P kuklo/w  aor part pass neut nom/voc/acc pl			aor_pass,ow_denom</NL><NL>P kuklo/w  aor part pass masc acc sg			aor_pass,ow_denom</NL>
kuklwsa/ntwn => kuklwsa/ntwn
<NL>P kuklo/w  aor part act masc/neut gen pl			aor1,ow_denom</NL><NL>V kuklo/w  aor imperat act 3rd pl			aor1,ow_denom</NL>
kuklo/qen => kuklo/qen
<NL>N kuklo/qen 		indeclform	adverb</NL>
kulismo/n => kulismo/n
<NL>N kulismo/s  masc acc sg			os_ou</NL>
kullou/s => kullou/s
<NL>N kullo/s  masc acc pl			os_h_on</NL>
kullo/n => kullo/n
<NL>N kullo/s  masc acc sg			os_h_on</NL><NL>N kullo/s  neut nom/voc/acc sg			os_h_on</NL>
kuma/twn => kuma/twn
<NL>N ku_ma/twn,ku=ma  neut gen pl			ma_matos</NL><NL>V ku_ma/twn,kumato/w  imperf ind act 3rd pl	doric aeolic	contr unaugmented poetic	ow_pr,ow_denom</NL><NL>V ku_ma/twn,kumato/w  imperf ind act 1st sg	doric aeolic	contr unaugmented poetic	ow_pr,ow_denom</NL>
kuna/ria => kuna/ria
<NL>N kuna/rion  neut nom/voc/acc pl		diminutive	os_ou</NL>
kunari/ois => kunari/ois
<NL>N kuna/rion  neut dat pl		diminutive	os_ou</NL>
kuri/a => kuri/a
<NL>N ku_ri/a_,ku/rios  fem nom/voc/acc dual			os_h_on</NL><NL>N ku_ri/a_,ku/rios  fem nom/voc sg	attic doric aeolic		os_h_on</NL><NL>N ku_ri/a_,kuri/a  fem nom/voc/acc dual			h_hs</NL><NL>N ku_ri/a_,kuri/a  fem nom/voc sg	attic doric aeolic		h_hs</NL>
kuri/ois => kuri/ois
<NL>N ku/rios  masc dat pl			os_ou</NL><NL>N ku_ri/ois,ku/rios  masc/neut dat pl			os_h_on</NL><NL>N ku_ri/ois,ku/rios  masc/fem/neut dat pl			os_on</NL><NL>V kure/w  pres opt act 2nd sg	doric		ew_pr,e_stem</NL>
kuri/ou => kuri/ou
<NL>N ku/rios  masc gen sg			os_ou</NL><NL>N ku_ri/ou,ku/rios  masc/neut gen sg			os_h_on</NL><NL>N ku_ri/ou,ku/rios  masc/fem/neut gen sg			os_on</NL><NL>V kurio/w  pres imperat act 2nd sg		contr	ow_pr,ow_denom</NL><NL>V kurio/w  imperf ind act 3rd sg	homeric ionic	contr unaugmented	ow_pr,ow_denom</NL>
kuri/wn => kuri/wn
<NL>N ku/rios  masc gen pl			os_ou</NL><NL>N ku_ri/wn,ku/rios  fem gen pl			os_h_on</NL><NL>N ku_ri/wn,ku/rios  masc/neut gen pl			os_h_on</NL><NL>N ku_ri/wn,ku/rios  masc/fem/neut gen pl			os_on</NL><NL>N ku_ri/wn,ku=ros  neut gen pl	doric		hs_eos</NL><NL>P kure/w  pres part act masc nom sg	doric		ew_pr,e_stem</NL><NL>V kurio/w  imperf ind act 3rd pl	doric aeolic	contr unaugmented poetic	ow_pr,ow_denom</NL><NL>V kurio/w  imperf ind act 1st sg	doric aeolic	contr unaugmented poetic	ow_pr,ow_denom</NL>
kuri/a| => kuri/a|
<NL>N ku_ri/a_|,ku/rios  fem dat sg	attic doric aeolic		os_h_on</NL><NL>N ku_ri/ai,kuri/a  fem nom/voc pl			h_hs</NL><NL>N ku_ri/a_|,kuri/a  fem dat sg	attic doric aeolic		h_hs</NL>
kuri/w| => kuri/w|
<NL>N ku/rios  masc dat sg			os_ou</NL><NL>N ku_ri/w|,ku/rios  masc/neut dat sg			os_h_on</NL><NL>N ku_ri/w|,ku/rios  masc/fem/neut dat sg			os_on</NL>
kuriako/n => kuriako/n
<NL>N ku_riako/n,kuriako/s  masc acc sg			os_h_on</NL><NL>N ku_riako/n,kuriako/s  neut nom/voc/acc sg			os_h_on</NL>
kuriakh=| => kuriakh=|
<NL>N ku_riakh=|,kuriako/s  fem dat sg	attic epic ionic		os_h_on</NL>
kurieuo/ntwn => kurieuo/ntwn
<NL>P ku_rieuo/ntwn,kurieu/w  pres part act masc/neut gen pl			w_stem,euw</NL><NL>V ku_rieuo/ntwn,kurieu/w  pres imperat act 3rd pl			w_stem,euw</NL>
kurieu/ei => kurieu/ei
<NL>V ku_rieu/ei,kurieu/w  pres ind mp 2nd sg			w_stem,euw</NL><NL>V ku_rieu/ei,kurieu/w  pres ind act 3rd sg			w_stem,euw</NL>
kurieu/omen => kurieu/omen
<NL>V ku_rieu/omen,kurieu/w  pres ind act 1st pl			w_stem,euw</NL><NL>V ku_rieu/omen,kurieu/w  imperf ind act 1st pl	homeric ionic	unaugmented	w_stem,euw</NL>
kurieu/ousin => kurieu/ousin
<NL>P ku_rieu/ousin,kurieu/w  pres part act masc/neut dat pl	attic epic doric ionic	nu_movable	w_stem,euw</NL><NL>V ku_rieu/ousin,kurieu/w  pres ind act 3rd pl	attic epic doric ionic	nu_movable	w_stem,euw</NL>
kurieu/sei => kurieu/sei
<NL>V ku_rieu/sei,kurieu/w  aor subj act 3rd sg	epic	short_subj	aor1,euw</NL><NL>V ku_rieu/sei,kurieu/w  fut ind mid 2nd sg			reg_fut,euw</NL><NL>V ku_rieu/sei,kurieu/w  fut ind act 3rd sg			reg_fut,euw</NL>
kurieu/sh| => kurieu/sh|
<NL>P kuri/zw  fut part act fem dat sg	epic ionic	contr	ew_fut,izw</NL><NL>V ku_rieu/sh|,kurieu/w  aor subj mid 2nd sg			aor1,euw</NL><NL>V ku_rieu/sh|,kurieu/w  aor subj act 3rd sg			aor1,euw</NL><NL>V ku_rieu/sh|,kurieu/w  fut ind mid 2nd sg			reg_fut,euw</NL><NL>P kurio/w  pres part act fem dat sg	epic ionic	contr	ow_pr,ow_denom</NL>
kurio/thta => kurio/thta
<NL>N ku_rio/thta,kurio/ths  fem acc sg			s_tos</NL>
kurio/thtes => kurio/thtes
<NL>N ku_rio/thtes,kurio/ths  fem nom/voc pl			s_tos</NL>
kurio/thtos => kurio/thtos
<NL>N ku_rio/thtos,kurio/ths  fem gen sg			s_tos</NL>
kurw=sai => kurw=sai
<NL>V ku_rw=sai,kuro/w  aor inf act			aor1,ow_denom</NL>
kusi/n => kusi/n
<NL>N ku/wn  masc/fem dat pl		nu_movable indeclform	irreg_decl3</NL>
kwluqe/ntes => kwluqe/ntes
<NL>P kwlu_qe/ntes,kwlu/w  aor part pass masc nom/voc pl			aor_pass,reg_conj</NL>
kwluo/ntwn => kwluo/ntwn
<NL>P kwlu_o/ntwn,kwlu/w  pres part act masc/neut gen pl			w_stem,reg_conj</NL><NL>V kwlu_o/ntwn,kwlu/w  pres imperat act 3rd pl			w_stem,reg_conj</NL>
kwlu/ei => kwlu/ei
<NL>V kwlu_/ei,kwlu/w  pres ind mp 2nd sg			w_stem,reg_conj</NL><NL>V kwlu_/ei,kwlu/w  pres ind act 3rd sg			w_stem,reg_conj</NL>
kwlu/ein => kwlu/ein
<NL>V kwlu_/ein,kwlu/w  pres inf act	attic epic	contr	w_stem,reg_conj</NL>
kwlu/esqai => kwlu/esqai
<NL>V kwlu_/esqai,kwlu/w  pres inf mp			w_stem,reg_conj</NL>
kwlu/ete => kwlu/ete
<NL>V kwlu_/ete,kwlu/w  pres imperat act 2nd pl			w_stem,reg_conj</NL><NL>V kwlu_/ete,kwlu/w  pres ind act 2nd pl			w_stem,reg_conj</NL><NL>V kwlu_/ete,kwlu/w  imperf ind act 2nd pl	homeric ionic	unaugmented	w_stem,reg_conj</NL>
kwlu/onta => kwlu/onta
<NL>P kwlu_/onta,kwlu/w  pres part act neut nom/voc/acc pl			w_stem,reg_conj</NL><NL>P kwlu_/onta,kwlu/w  pres part act masc acc sg			w_stem,reg_conj</NL>
kwlu/sh|s => kwlu/sh|s
<NL>V kwlu_/sh|s,kwlu/w  aor subj act 2nd sg			aor1,reg_conj</NL>
kwlu=sai => kwlu=sai
<NL>V kwlu/w  aor inf act			aor1,reg_conj</NL>
kwmopo/leis => kwmopo/leis
<NL>N kwmo/polis  fem nom/voc pl	attic epic	contr	is_ews</NL><NL>N kwmo/polis  fem nom/acc pl	attic		is_ews</NL>
kwfoi/ => kwfoi/
<NL>N kwfo/s  masc nom/voc pl			os_h_on</NL>
kwfou/s => kwfou/s
<NL>N kwfo/s  masc acc pl			os_h_on</NL>
kwfo/n => kwfo/n
<NL>N kwfo/s  masc acc sg			os_h_on</NL><NL>N kwfo/s  neut nom/voc/acc sg			os_h_on</NL>
kwfo/s => kwfo/s
<NL>N kwfo/s  masc nom sg			os_h_on</NL>
ko/kkinon => ko/kkinon
<NL>N ko/kkinos  masc acc sg			os_h_on</NL><NL>N ko/kkinos  neut nom/voc/acc sg			os_h_on</NL>
ko/kkon => ko/kkon
<NL>N ko/kkos  masc acc sg			os_ou</NL><NL>N ko/kkwn  masc voc sg			wn_onos</NL>
ko/kkos => ko/kkos
<NL>N ko/kkos  masc nom sg			os_ou</NL>
ko/kkw| => ko/kkw|
<NL>N ko/kkos  masc dat sg			os_ou</NL>
ko/lasin => ko/lasin
<NL>N ko/lasis  fem acc sg			is_ews</NL>
ko/lpois => ko/lpois
<NL>N ko/lpos  masc dat pl			os_ou</NL>
ko/lpon => ko/lpon
<NL>N ko/lpos  masc acc sg			os_ou</NL>
ko/lpw| => ko/lpw|
<NL>N ko/lpos  masc dat sg			os_ou</NL>
ko/mh => ko/mh
<NL>N ko/mh  fem nom/voc sg	attic epic ionic		h_hs</NL><NL>V koma/w  pres imperat act 2nd sg	doric	contr	aw_pr,aw_denom</NL><NL>V koma/w  pres imperat act 2nd sg	epic doric ionic aeolic	contr	ew_pr,aw_denom</NL><NL>V koma/w  imperf ind act 3rd sg	homeric ionic	unaugmented	ath_primary,aw_denom</NL><NL>V kome/w  pres imperat act 2nd sg	doric aeolic	contr	ew_pr,ew_denom</NL>
ko/pois => ko/pois
<NL>N ko/pos  masc dat pl			os_ou</NL>
ko/pon => ko/pon
<NL>N ko/pos  masc acc sg			os_ou</NL>
ko/pos => ko/pos
<NL>N ko/pos  masc nom sg			os_ou</NL>
ko/pou => ko/pou
<NL>N ko/pos  masc gen sg			os_ou</NL><NL>V kopo/w  pres imperat act 2nd sg		contr	ow_pr,ow_denom</NL><NL>V kopo/w  imperf ind act 3rd sg	homeric ionic	contr unaugmented	ow_pr,ow_denom</NL>
ko/pous => ko/pous
<NL>N ko/pos  masc acc pl			os_ou</NL><NL>V kopo/w  imperf ind act 2nd sg	homeric ionic	contr unaugmented	ow_pr,ow_denom</NL>
ko/pria => ko/pria
<NL>N ko/prion  neut nom/voc/acc pl			os_ou</NL>
ko/pwn => ko/pwn
<NL>N ko/pos  masc gen pl			os_ou</NL><NL>V kopo/w  imperf ind act 3rd pl	doric aeolic	contr unaugmented poetic	ow_pr,ow_denom</NL><NL>V kopo/w  imperf ind act 1st sg	doric aeolic	contr unaugmented poetic	ow_pr,ow_denom</NL>
ko/pw| => ko/pw|
<NL>N ko/pos  masc dat sg			os_ou</NL>
ko/rakas => ko/rakas
<NL>N ko/rac  masc acc pl			c_kos</NL>
ko/rous => ko/rous
<NL>N ko/ros1  masc acc pl			os_ou</NL><NL>N ko/ros2  masc acc pl			os_ou</NL><NL>N ko/ros3  masc acc pl			os_ou</NL>
ko/smion => ko/smion
<NL>N ko/smion  neut nom/voc/acc sg			os_ou</NL><NL>N ko/smios  masc acc sg			os_h_on</NL><NL>N ko/smios  neut nom/voc/acc sg			os_h_on</NL><NL>N ko/smios  masc/fem acc sg			os_on</NL><NL>N ko/smios  neut nom/voc/acc sg			os_on</NL><NL>V kosme/w  imperf ind act 3rd pl	doric	unaugmented poetic	ew_pr,ew_denom</NL><NL>V kosme/w  imperf ind act 1st sg	doric	unaugmented poetic	ew_pr,ew_denom</NL>
ko/smon => ko/smon
<NL>N ko/smos  masc acc sg			os_ou</NL>
ko/smos => ko/smos
<NL>N ko/smos  masc nom sg			os_ou</NL>
ko/smou => ko/smou
<NL>N ko/smos  masc gen sg			os_ou</NL>
ko/smw| => ko/smw|
<NL>N ko/smos  masc dat sg			os_ou</NL>
ko/finoi => ko/finoi
<NL>N ko/finos  masc nom/voc pl			os_ou</NL>
ko/yantes => ko/yantes
<NL>P ko/ptw  aor part act masc nom/voc pl			aor1,ptw</NL>
ko/yontai => ko/yontai
<NL>V ko/ptw  fut ind mid 3rd pl			reg_fut,ptw</NL>
ku/klw| => ku/klw|
<NL>N ku/klos  masc dat sg			os_ou</NL>
ku/mata => ku/mata
<NL>N ku_/mata,ku=ma  neut nom/voc/acc pl			ma_matos</NL>
ku/mbalon => ku/mbalon
<NL>N ku/mbalon  neut nom/voc/acc sg			os_ou</NL>
ku/minon => ku/minon
<NL>N ku/mi_non,ku/minon  neut nom/voc/acc sg			os_ou</NL>
ku/nas => ku/nas
<NL>N ku/wn  masc/fem acc pl		indeclform	irreg_decl3</NL><NL>V ku/na_s,kuna/w  imperf ind act 2nd sg	homeric ionic	contr unaugmented	aw_pr,aw_denom</NL>
ku/nes => ku/nes
<NL>N ku/wn  masc/fem nom/voc pl		indeclform	irreg_decl3</NL>
ku/rie => ku/rie
<NL>N ku/rios  masc voc sg			os_ou</NL><NL>N ku_/rie,ku/rios  masc voc sg			os_h_on</NL><NL>N ku_/rie,ku/rios  masc/fem voc sg			os_on</NL>
ku/rioi => ku/rioi
<NL>N ku/rios  masc nom/voc pl			os_ou</NL><NL>N ku_/rioi,ku/rios  masc nom/voc pl			os_h_on</NL><NL>N ku_/rioi,ku/rios  masc/fem nom/voc pl			os_on</NL>
ku/rion => ku/rion
<NL>N ku/rios  masc acc sg			os_ou</NL><NL>N ku_/rion,ku/rios  masc acc sg			os_h_on</NL><NL>N ku_/rion,ku/rios  neut nom/voc/acc sg			os_h_on</NL><NL>N ku_/rion,ku/rios  masc/fem acc sg			os_on</NL><NL>N ku_/rion,ku/rios  neut nom/voc/acc sg			os_on</NL><NL>V kure/w  imperf ind act 3rd pl	doric	unaugmented poetic	ew_pr,e_stem</NL><NL>V kure/w  imperf ind act 1st sg	doric	unaugmented poetic	ew_pr,e_stem</NL>
ku/rios => ku/rios
<NL>N ku/rios  masc nom sg			os_ou</NL><NL>N ku_/rios,ku/rios  masc nom sg			os_h_on</NL><NL>N ku_/rios,ku/rios  masc/fem nom sg			os_on</NL><NL>N ku_/rios,ku=ros  neut gen sg	doric		hs_eos</NL>
ku/yas => ku/yas
<NL>P ku/ya_s,ku/ptw  aor part act masc nom/voc sg	attic epic ionic		aor1,ptw</NL><NL>V ku/ptw  aor ind act 2nd sg	homeric ionic	unaugmented	aor1,ptw</NL>
kw/mas => kw/mas
<NL>N kw/ma_s,kw/mh  fem acc pl			h_hs</NL><NL>N kw/ma_s,kw/mh  fem gen sg	doric aeolic		h_hs</NL>
kw/mhn => kw/mhn
<NL>N kw/mh  fem acc sg	attic epic ionic		h_hs</NL>
kw/mhs => kw/mhs
<NL>N kw/mh  fem gen sg	attic epic ionic		h_hs</NL>
kw/mois => kw/mois
<NL>N kw_/mois,kw=mos  masc dat pl			os_ou</NL>
kw/nwpa => kw/nwpa
<NL>N kw/nwy  masc acc sg			y_pos</NL>
ka)gw/ => ka)gw/
<NL>N a)gw/,a)go/s  masc nom/voc/acc dual			os_ou</NL><NL>N e)gw/,e)gw/  masc/fem nom/voc 1st sg		indeclform	pron1</NL>
ka)kei/nous => ka)kei/nous
<NL>N e)kei/nous,e)kei=nos  masc acc pl			art_adj</NL><NL>V e)kei/nous,keno/w  imperf ind act 2nd sg	epic	contr	ow_pr,ow_denom</NL>
ka)kei= => ka)kei=
<NL>V a)kei=,a)ke/omai  fut ind mid 2nd sg	attic epic doric ionic aeolic	contr	ew_fut</NL><NL>V a)kei=,a)ke/omai  pres ind mp 2nd sg	attic epic doric ionic aeolic	contr	ew_pr,e_stem</NL><NL>V a)kei=,a)ke/w  pres ind mp 2nd sg	attic epic doric ionic aeolic	contr	ew_pr,ew_denom</NL><NL>V a)kei=,a)ke/w  pres ind act 3rd sg	attic epic doric ionic aeolic	contr	ew_pr,ew_denom</NL><NL>N e)kei=,e)kei= 		indeclform	adverb</NL>
ka)kei=qen => ka)kei=qen
<NL>N e)kei=qen,e)kei=qen 		indeclform	adverb</NL>
ka)kei=na => ka)kei=na
<NL>N e)kei=na,e)kei=nos  neut nom/voc/acc pl			art_adj</NL>
ka)kei=noi => ka)kei=noi
<NL>N e)kei=noi,e)kei=nos  masc nom/voc pl			art_adj</NL>
ka)kei=non => ka)kei=non
<NL>N e)kei=non,e)kei=nos  masc acc sg			art_adj</NL>
ka)kei=nos => ka)kei=nos
<NL>N e)kei=nos,e)kei=nos  masc nom sg			art_adj</NL>
ka)me/ => ka)me/
<NL>N a_)me/,a(mo/s1  masc voc sg			os_h_on</NL><NL>N e)me/,e)gw/  masc/fem acc 1st sg		indeclform	pron1</NL><NL>N e)me/,e)mo/s  masc voc sg			os_h_on</NL><NL>N a)me/,h(mo/s  masc voc sg	aeolic		os_h_on</NL>
ka)moi/ => ka)moi/
<NL>N a_)moi/,a(mo/s1  masc nom/voc pl			os_h_on</NL><NL>V a)moi/,a)mo/w  pres subj mp 2nd sg		contr	ow_pr,ow_denom</NL><NL>V a)moi/,a)mo/w  pres ind mp 2nd sg		contr	ow_pr,ow_denom</NL><NL>V a)moi/,a)mo/w  pres subj act 3rd sg		contr	ow_pr,ow_denom</NL><NL>N e)moi/,e)gw/  masc/fem dat 1st sg		indeclform	pron1</NL><NL>N e)moi/,e)mo/s  masc nom/voc pl			os_h_on</NL><NL>N a)moi/,h(mo/s  masc nom/voc pl	aeolic		os_h_on</NL>
ka)/n => ka)/n
<NL>N ka)n 		indeclform	conj</NL>
kh=nson => kh=nson
<NL>N kh=nsos  masc acc sg			os_ou</NL>
kh=pon => kh=pon
<NL>N kh=pos  masc acc sg			os_ou</NL>
kh=pos => kh=pos
<NL>N kh=pos  masc nom sg			os_ou</NL>
kh=ruc => kh=ruc
<NL>N kh=ruc  masc nom/voc sg			c_kos</NL>
kw=la => kw=la
<NL>N kw=lon  neut nom/voc/acc pl			os_ou</NL>
kw=moi => kw=moi
<NL>N kw=mos  masc nom/voc pl			os_ou</NL>
la/be => la/be
<NL>V lamba/nw  aor imperat act 2nd sg			aor2,anw</NL><NL>V lamba/nw  aor ind act 3rd sg	epic ionic	unaugmented	aor2,anw</NL>
la/bete => la/bete
<NL>V lamba/nw  aor imperat act 2nd pl			aor2,anw</NL><NL>V lamba/nw  aor ind act 2nd pl	epic ionic	unaugmented	aor2,anw</NL>
la/bhte => la/bhte
<NL>V la/ptw  aor imperat pass 2nd pl			aor2_pass,ptw</NL><NL>V la/ptw  aor ind pass 2nd pl	homeric ionic	unaugmented	aor2_pass,ptw</NL><NL>V lamba/nw  aor subj act 2nd pl			aor2,anw</NL>
la/boi => la/boi
<NL>V la/boi_,lamba/nw  aor opt act 3rd sg			aor2,anw</NL>
la/bw => la/bw
<NL>V lamba/nw  aor subj act 1st sg			aor2,anw</NL>
la/bwmen => la/bwmen
<NL>V lamba/nw  aor subj act 1st pl			aor2,anw</NL>
la/bwsin => la/bwsin
<NL>V lamba/nw  aor subj act 3rd pl		nu_movable	aor2,anw</NL>
la/bh| => la/bh|
<NL>V lamba/nw  aor subj mp 2nd sg			aor2,anw</NL><NL>V lamba/nw  aor subj act 3rd sg			aor2,anw</NL>
la/qra| => la/qra|
<NL>N la/qrh| 	attic	indeclform	adverb</NL>
la/lei => la/lei
<NL>V lale/w  pres imperat act 2nd sg	attic epic	contr	ew_pr,ew_denom</NL><NL>V lale/w  imperf ind act 3rd sg	attic epic	contr unaugmented	ew_pr,ew_denom</NL>
la/mpei => la/mpei
<NL>V la/mpw  pres ind mp 2nd sg			w_stem,reg_conj</NL><NL>V la/mpw  pres ind act 3rd sg			w_stem,reg_conj</NL>
la/myei => la/myei
<NL>V la/mpw  aor subj act 3rd sg	epic	short_subj	aor1,reg_conj</NL><NL>V la/mpw  fut ind mid 2nd sg			reg_fut,reg_conj</NL><NL>V la/mpw  fut ind act 3rd sg			reg_fut,reg_conj</NL><NL>N la/myis  fem nom/voc/acc dual	attic epic	contr	is_ews</NL><NL>N la/myei+,la/myis  fem dat sg	epic		is_ews</NL><NL>N la/myis  fem dat sg	attic ionic	contr	is_ews</NL><NL>V lamba/nw  fut ind mid 2nd sg	ionic	n_infix	reg_fut,reg_conj</NL>
la/rugc => la/rugc
<NL>N la/rugc  masc nom/voc sg			c_gos</NL>
la/xana => la/xana
<NL>N la/xanon  neut nom/voc/acc pl			os_ou</NL>
la/xanon => la/xanon
<NL>N la/xanon  neut nom/voc/acc sg			os_ou</NL>
la/xwmen => la/xwmen
<NL>V lagxa/nw  aor subj act 1st pl			aor2,anw</NL>
le/gei => le/gei
<NL>V le/gw1  pres ind mp 2nd sg			w_stem,reg_conj</NL><NL>V le/gw1  pres ind act 3rd sg			w_stem,reg_conj</NL><NL>V le/gw2  pres ind mp 2nd sg			w_stem,reg_conj</NL><NL>V le/gw2  pres ind act 3rd sg			w_stem,reg_conj</NL><NL>V le/gw3  pres ind mp 2nd sg			w_stem,reg_conj</NL><NL>V le/gw3  pres ind act 3rd sg			w_stem,reg_conj</NL>
le/gein => le/gein
<NL>V le/gw1  pres inf act	attic epic	contr	w_stem,reg_conj</NL><NL>V le/gw2  pres inf act	attic epic	contr	w_stem,reg_conj</NL><NL>V le/gw3  pres inf act	attic epic	contr	w_stem,reg_conj</NL>
le/geis => le/geis
<NL>V le/gw1  pres ind act 2nd sg			w_stem,reg_conj</NL><NL>V le/gw2  pres ind act 2nd sg			w_stem,reg_conj</NL><NL>V le/gw3  pres ind act 2nd sg			w_stem,reg_conj</NL>
le/gesqai => le/gesqai
<NL>V le/gw1  pres inf mp			w_stem,reg_conj</NL><NL>V le/gw2  pres inf mp			w_stem,reg_conj</NL><NL>V le/gw3  pres inf mp			w_stem,reg_conj</NL>
le/getai => le/getai
<NL>V le/gw1  pres ind mp 3rd sg			w_stem,reg_conj</NL><NL>V le/gw2  pres ind mp 3rd sg			w_stem,reg_conj</NL><NL>V le/gw3  pres ind mp 3rd sg			w_stem,reg_conj</NL>
le/gete => le/gete
<NL>V le/gw1  pres imperat act 2nd pl			w_stem,reg_conj</NL><NL>V le/gw1  pres ind act 2nd pl			w_stem,reg_conj</NL><NL>V le/gw1  imperf ind act 2nd pl	homeric ionic	unaugmented	w_stem,reg_conj</NL><NL>V le/gw2  pres imperat act 2nd pl			w_stem,reg_conj</NL><NL>V le/gw2  pres ind act 2nd pl			w_stem,reg_conj</NL><NL>V le/gw2  imperf ind act 2nd pl	homeric ionic	unaugmented	w_stem,reg_conj</NL><NL>V le/gw3  pres imperat act 2nd pl			w_stem,reg_conj</NL><NL>V le/gw3  pres ind act 2nd pl			w_stem,reg_conj</NL><NL>V le/gw3  imperf ind act 2nd pl	homeric ionic	unaugmented	w_stem,reg_conj</NL>
le/ghte => le/ghte
<NL>V le/gw1  aor imperat pass 2nd pl			aor2_pass</NL><NL>V le/gw1  pres subj act 2nd pl			w_stem,reg_conj</NL><NL>V le/gw1  aor ind pass 2nd pl	homeric ionic	unaugmented	aor2_pass</NL><NL>V le/gw2  pres subj act 2nd pl			w_stem,reg_conj</NL><NL>V le/gw3  pres subj act 2nd pl			w_stem,reg_conj</NL>
le/gomen => le/gomen
<NL>V le/gw1  pres ind act 1st pl			w_stem,reg_conj</NL><NL>V le/gw1  imperf ind act 1st pl	homeric ionic	unaugmented	w_stem,reg_conj</NL><NL>V le/gw2  pres ind act 1st pl			w_stem,reg_conj</NL><NL>V le/gw2  imperf ind act 1st pl	homeric ionic	unaugmented	w_stem,reg_conj</NL><NL>V le/gw3  pres ind act 1st pl			w_stem,reg_conj</NL><NL>V le/gw3  imperf ind act 1st pl	homeric ionic	unaugmented	w_stem,reg_conj</NL>
le/gon => le/gon
<NL>N le/gos  masc acc sg			os_h_on</NL><NL>N le/gos  neut nom/voc/acc sg			os_h_on</NL><NL>P le/gw1  pres part act masc voc sg			w_stem,reg_conj</NL><NL>P le/gw1  pres part act neut nom/voc/acc sg			w_stem,reg_conj</NL><NL>V le/gw1  imperf ind act 3rd pl	homeric ionic	unaugmented	w_stem,reg_conj</NL><NL>V le/gw1  imperf ind act 1st sg	homeric ionic	unaugmented	w_stem,reg_conj</NL><NL>P le/gw2  pres part act masc voc sg			w_stem,reg_conj</NL><NL>P le/gw2  pres part act neut nom/voc/acc sg			w_stem,reg_conj</NL><NL>V le/gw2  imperf ind act 3rd pl	homeric ionic	unaugmented	w_stem,reg_conj</NL><NL>V le/gw2  imperf ind act 1st sg	homeric ionic	unaugmented	w_stem,reg_conj</NL><NL>P le/gw3  pres part act masc voc sg			w_stem,reg_conj</NL><NL>P le/gw3  pres part act neut nom/voc/acc sg			w_stem,reg_conj</NL><NL>V le/gw3  imperf ind act 3rd pl	homeric ionic	unaugmented	w_stem,reg_conj</NL><NL>V le/gw3  imperf ind act 1st sg	homeric ionic	unaugmented	w_stem,reg_conj</NL>
le/gonta => le/gonta
<NL>P le/gw1  pres part act neut nom/voc/acc pl			w_stem,reg_conj</NL><NL>P le/gw1  pres part act masc acc sg			w_stem,reg_conj</NL><NL>P le/gw2  pres part act neut nom/voc/acc pl			w_stem,reg_conj</NL><NL>P le/gw2  pres part act masc acc sg			w_stem,reg_conj</NL><NL>P le/gw3  pres part act neut nom/voc/acc pl			w_stem,reg_conj</NL><NL>P le/gw3  pres part act masc acc sg			w_stem,reg_conj</NL>
le/gontas => le/gontas
<NL>P le/gw1  pres part act masc acc pl			w_stem,reg_conj</NL><NL>P le/gw2  pres part act masc acc pl			w_stem,reg_conj</NL><NL>P le/gw3  pres part act masc acc pl			w_stem,reg_conj</NL>
le/gontes => le/gontes
<NL>P le/gw1  pres part act masc nom/voc pl			w_stem,reg_conj</NL><NL>P le/gw2  pres part act masc nom/voc pl			w_stem,reg_conj</NL><NL>P le/gw3  pres part act masc nom/voc pl			w_stem,reg_conj</NL>
le/gonti => le/gonti
<NL>P le/gw1  pres part act masc/neut dat sg			w_stem,reg_conj</NL><NL>V le/gw1  pres ind act 3rd pl	doric		w_stem,reg_conj</NL><NL>P le/gw2  pres part act masc/neut dat sg			w_stem,reg_conj</NL><NL>V le/gw2  pres ind act 3rd pl	doric		w_stem,reg_conj</NL><NL>P le/gw3  pres part act masc/neut dat sg			w_stem,reg_conj</NL><NL>V le/gw3  pres ind act 3rd pl	doric		w_stem,reg_conj</NL>
le/gontos => le/gontos
<NL>P le/gw1  pres part act masc/neut gen sg			w_stem,reg_conj</NL><NL>P le/gw2  pres part act masc/neut gen sg			w_stem,reg_conj</NL><NL>P le/gw3  pres part act masc/neut gen sg			w_stem,reg_conj</NL>
le/gousa => le/gousa
<NL>P le/gw1  pres part act fem nom/voc sg	attic epic doric ionic		w_stem,reg_conj</NL><NL>P le/gw2  pres part act fem nom/voc sg	attic epic doric ionic		w_stem,reg_conj</NL><NL>P le/gw3  pres part act fem nom/voc sg	attic epic doric ionic		w_stem,reg_conj</NL>
le/gousai => le/gousai
<NL>P le/gw1  pres part act fem nom/voc pl	attic epic doric ionic		w_stem,reg_conj</NL><NL>P le/gw2  pres part act fem nom/voc pl	attic epic doric ionic		w_stem,reg_conj</NL><NL>P le/gw3  pres part act fem nom/voc pl	attic epic doric ionic		w_stem,reg_conj</NL>
le/gousan => le/gousan
<NL>P le/gw1  pres part act fem acc sg	attic epic doric ionic		w_stem,reg_conj</NL><NL>P le/gw2  pres part act fem acc sg	attic epic doric ionic		w_stem,reg_conj</NL><NL>P le/gw3  pres part act fem acc sg	attic epic doric ionic		w_stem,reg_conj</NL>
le/gousin => le/gousin
<NL>P le/gw1  pres part act masc/neut dat pl	attic epic doric ionic	nu_movable	w_stem,reg_conj</NL><NL>V le/gw1  pres ind act 3rd pl	attic epic doric ionic	nu_movable	w_stem,reg_conj</NL><NL>P le/gw2  pres part act masc/neut dat pl	attic epic doric ionic	nu_movable	w_stem,reg_conj</NL><NL>V le/gw2  pres ind act 3rd pl	attic epic doric ionic	nu_movable	w_stem,reg_conj</NL><NL>P le/gw3  pres part act masc/neut dat pl	attic epic doric ionic	nu_movable	w_stem,reg_conj</NL><NL>V le/gw3  pres ind act 3rd pl	attic epic doric ionic	nu_movable	w_stem,reg_conj</NL>
le/gw => le/gw
<NL>N le/gos  masc/neut nom/voc/acc dual			os_h_on</NL><NL>N le/gos  masc/neut gen sg	doric aeolic		os_h_on</NL><NL>V le/gw1  pres subj act 1st sg			w_stem,reg_conj</NL><NL>V le/gw1  pres ind act 1st sg			w_stem,reg_conj</NL><NL>V le/gw2  pres subj act 1st sg			w_stem,reg_conj</NL><NL>V le/gw2  pres ind act 1st sg			w_stem,reg_conj</NL><NL>V le/gw3  pres subj act 1st sg			w_stem,reg_conj</NL><NL>V le/gw3  pres ind act 1st sg			w_stem,reg_conj</NL>
le/gwmen => le/gwmen
<NL>V le/gw1  pres subj act 1st pl			w_stem,reg_conj</NL><NL>V le/gw2  pres subj act 1st pl			w_stem,reg_conj</NL><NL>V le/gw3  pres subj act 1st pl			w_stem,reg_conj</NL>
le/gwn => le/gwn
<NL>N le/gos  fem gen pl			os_h_on</NL><NL>N le/gos  masc/neut gen pl			os_h_on</NL><NL>P le/gw1  pres part act masc nom sg			w_stem,reg_conj</NL><NL>P le/gw2  pres part act masc nom sg			w_stem,reg_conj</NL><NL>P le/gw3  pres part act masc nom sg			w_stem,reg_conj</NL>
le/gwsin => le/gwsin
<NL>V le/gw1  pres subj act 3rd pl		nu_movable	w_stem,reg_conj</NL><NL>V le/gw2  pres subj act 3rd pl		nu_movable	w_stem,reg_conj</NL><NL>V le/gw3  pres subj act 3rd pl		nu_movable	w_stem,reg_conj</NL>
le/gh| => le/gh|
<NL>N le/gos  fem dat sg	attic epic ionic		os_h_on</NL><NL>V le/gw1  pres subj mp 2nd sg			w_stem,reg_conj</NL><NL>V le/gw1  pres ind mp 2nd sg			w_stem,reg_conj</NL><NL>V le/gw1  pres subj act 3rd sg			w_stem,reg_conj</NL><NL>V le/gw2  pres subj mp 2nd sg			w_stem,reg_conj</NL><NL>V le/gw2  pres ind mp 2nd sg			w_stem,reg_conj</NL><NL>V le/gw2  pres subj act 3rd sg			w_stem,reg_conj</NL><NL>V le/gw3  pres subj mp 2nd sg			w_stem,reg_conj</NL><NL>V le/gw3  pres ind mp 2nd sg			w_stem,reg_conj</NL><NL>V le/gw3  pres subj act 3rd sg			w_stem,reg_conj</NL>
le/lusai => le/lusai
<NL>V lu/w  perf ind mp 2nd sg			perfp_vow,reg_conj</NL>
le/ntion => le/ntion
<NL>N le/ntion  neut nom/voc/acc sg			os_ou</NL>
le/onti => le/onti
<NL>N le/wn  masc dat sg			wn_ontos</NL>
le/ontos => le/ontos
<NL>N le/wn  masc gen sg			wn_ontos</NL>
le/pra => le/pra
<NL>N le/pra_,le/pra  fem nom/voc/acc dual			h_hs</NL><NL>N le/pra_,le/pra  fem nom/voc sg	attic doric ionic aeolic		h_hs</NL><NL>V le/pra_,lepra/w  pres imperat act 2nd sg		contr	aw_pr,aw_denom</NL><NL>V le/pra_,lepra/w  imperf ind act 3rd sg	homeric ionic	contr unaugmented	aw_pr,aw_denom</NL>
le/pras => le/pras
<NL>N le/pra_s,le/pra  fem acc pl			h_hs</NL><NL>N le/pra_s,le/pra  fem gen sg	attic doric ionic aeolic		h_hs</NL><NL>V le/pra_s,lepra/w  pres ind act 2nd sg	attic	r_e_i_alpha	ath_primary,aw_denom</NL><NL>V le/pra_s,lepra/w  imperf ind act 2nd sg	homeric ionic	contr unaugmented	aw_pr,aw_denom</NL>
le/wn => le/wn
<NL>N le/wn  masc nom sg			wn_ontos</NL>
lh/qhn => lh/qhn
<NL>V lanqa/nw  pres inf act	doric aeolic	contr	w_stem,reg_conj</NL><NL>N lh/qh  fem acc sg	attic epic ionic		h_hs</NL><NL>N lh=qos  neut acc sg			hs_eos</NL>
lh/myesqe => (no result)
lh/myetai => (no result)
lh/myews => (no result)
lh/myontai => (no result)
li/an => li/an
<NL>N li/a_n,li/an 		indeclform	adverb</NL>
li/ba => li/ba
<NL>N li/ba_,li/bos  neut nom/voc/acc pl	doric aeolic	contr	hs_eos</NL><NL>N li/y1  masc acc sg			y_bos</NL><NL>N li/y2  fem acc sg			y_bos</NL>
li/banon => li/banon
<NL>N li/banos  masc acc sg			os_ou</NL>
li/qina => li/qina
<NL>N li/qinos  neut nom/voc/acc pl			os_h_on</NL><NL>N li/qinos  neut nom/voc/acc pl			os_on</NL>
li/qinai => li/qinai
<NL>N li/qinos  fem nom/voc pl			os_h_on</NL>
li/qoi => li/qoi
<NL>N li/qos  masc nom/voc pl			os_ou</NL>
li/qois => li/qois
<NL>N li/qos  masc dat pl			os_ou</NL>
li/qon => li/qon
<NL>N li/qos  masc acc sg			os_ou</NL>
li/qos => li/qos
<NL>N li/qos  masc nom sg			os_ou</NL>
li/qou => li/qou
<NL>N li/qos  masc gen sg			os_ou</NL><NL>V liqo/omai  pres imperat act 2nd sg		contr	ow_pr,ow_denom</NL><NL>V liqo/omai  imperf ind act 3rd sg	homeric ionic	contr unaugmented	ow_pr,ow_denom</NL><NL>V liqo/w  pres imperat act 2nd sg		contr	ow_pr,ow_denom</NL><NL>V liqo/w  imperf ind act 3rd sg	homeric ionic	contr unaugmented	ow_pr,ow_denom</NL>
li/qous => li/qous
<NL>N li/qos  masc acc pl			os_ou</NL><NL>V liqo/omai  imperf ind act 2nd sg	homeric ionic	contr unaugmented	ow_pr,ow_denom</NL><NL>V liqo/w  imperf ind act 2nd sg	homeric ionic	contr unaugmented	ow_pr,ow_denom</NL>
li/qwn => li/qwn
<NL>N li/qos  masc gen pl			os_ou</NL><NL>V liqa/w  imperf ind act 3rd pl	homeric ionic	contr unaugmented	aw_pr,aw_denom</NL><NL>V liqa/w  imperf ind act 1st sg	homeric ionic	contr unaugmented	aw_pr,aw_denom</NL>
li/qw| => li/qw|
<NL>N li/qos  masc dat sg			os_ou</NL>
li/mma => (no result)
li/mnh => li/mnh
<NL>N li/mnh  fem nom/voc sg	attic epic ionic		h_hs</NL><NL>N limnei  fem nom/voc/acc dual	doric aeolic	contr	is_ews</NL>
li/mnhn => li/mnhn
<NL>N li/mnh  fem acc sg	attic epic ionic		h_hs</NL>
li/mnhs => li/mnhs
<NL>N li/mnh  fem gen sg	attic epic ionic		h_hs</NL><NL>N limnei  fem nom/voc pl	doric aeolic	contr	is_ews</NL>
li/mnh| => li/mnh|
<NL>N li/mnh  fem dat sg	attic epic ionic		h_hs</NL><NL>N li/mnhi,limnei  fem dat sg	epic		is_ews</NL>
li/non => li/non
<NL>N li/non  neut nom/voc/acc sg			os_ou</NL><NL>N li/nos  masc acc sg			os_ou</NL>
li/tran => li/tran
<NL>N li/tra_n,li/tra  fem acc sg	attic doric aeolic		h_hs</NL>
li/tras => li/tras
<NL>N li/tra_s,li/tra  fem acc pl			h_hs</NL><NL>N li/tra_s,li/tra  fem gen sg	attic doric aeolic		h_hs</NL>
lai/lapos => lai/lapos
<NL>N lai_/lapos,lai=lay  fem gen sg			y_pos</NL>
labe/tw => labe/tw
<NL>V lamba/nw  aor imperat act 3rd sg			aor2,anw</NL>
labei=n => labei=n
<NL>V lamba/nw  aor inf act	attic epic doric	contr	aor2,anw</NL>
labou=sa => labou=sa
<NL>P lamba/nw  aor part act fem nom/voc sg	attic epic doric ionic		aor2,anw</NL>
labou=sai => labou=sai
<NL>P lamba/nw  aor part act fem nom/voc pl	attic epic doric ionic		aor2,anw</NL>
labo/nta => labo/nta
<NL>P lamba/nw  aor part act neut nom/voc/acc pl			aor2,anw</NL><NL>P lamba/nw  aor part act masc acc sg			aor2,anw</NL>
labo/ntas => labo/ntas
<NL>P lamba/nw  aor part act masc acc pl			aor2,anw</NL>
labo/ntes => labo/ntes
<NL>P lamba/nw  aor part act masc nom/voc pl			aor2,anw</NL>
labw/n => labw/n
<NL>P lamba/nw  aor part act masc nom sg			aor2,anw</NL>
laqei=n => laqei=n
<NL>V lanqa/nw  aor inf act	attic epic doric	contr	aor2,anw</NL>
lakti/zein => lakti/zein
<NL>V lakti/zw  pres inf act	attic epic	contr	w_stem,izw</NL>
lalh/santes => lalh/santes
<NL>P lale/w  aor part act masc nom/voc pl			aor1,ew_denom</NL>
lalh/sas => lalh/sas
<NL>P lalh/sa_s,lale/w  aor part act masc nom/voc sg	attic epic ionic		aor1,ew_denom</NL>
lalh/sei => lalh/sei
<NL>N la/lhsis  fem nom/voc/acc dual	attic epic	contr	is_ews</NL><NL>N lalh/sei+,la/lhsis  fem dat sg	epic		is_ews</NL><NL>N la/lhsis  fem dat sg	attic ionic	contr	is_ews</NL><NL>V lale/w  aor subj act 3rd sg	epic	short_subj	aor1,ew_denom</NL><NL>V lale/w  fut ind mid 2nd sg			reg_fut,ew_denom</NL><NL>V lale/w  fut ind act 3rd sg			reg_fut,ew_denom</NL>
lalh/shte => lalh/shte
<NL>V lale/w  aor subj act 2nd pl			aor1,ew_denom</NL>
lalh/somen => lalh/somen
<NL>V lale/w  aor subj act 1st pl	epic	short_subj	aor1,ew_denom</NL><NL>V lale/w  fut ind act 1st pl			reg_fut,ew_denom</NL>
lalh/sousin => lalh/sousin
<NL>V lale/w  aor subj act 3rd pl	epic	nu_movable short_subj	aor1,ew_denom</NL><NL>P lale/w  fut part act masc/neut dat pl	attic epic doric ionic	nu_movable	reg_fut,ew_denom</NL><NL>V lale/w  fut ind act 3rd pl	attic epic doric ionic	nu_movable	reg_fut,ew_denom</NL>
lalh/sw => lalh/sw
<NL>V lale/w  aor subj act 1st sg			aor1,ew_denom</NL><NL>V lale/w  fut ind act 1st sg			reg_fut,ew_denom</NL><NL>V lale/w  aor ind mid 2nd sg	homeric ionic	unaugmented	aor1,ew_denom</NL>
lalh/sh| => lalh/sh|
<NL>N lalh/shi,la/lhsis  fem dat sg	epic		is_ews</NL><NL>V lale/w  aor subj mid 2nd sg			aor1,ew_denom</NL><NL>V lale/w  aor subj act 3rd sg			aor1,ew_denom</NL><NL>V lale/w  fut ind mid 2nd sg			reg_fut,ew_denom</NL>
lalei/tw => lalei/tw
<NL>V lale/w  pres imperat act 3rd sg	attic epic	contr	ew_pr,ew_denom</NL>
lalei/twsan => lalei/twsan
<NL>V lale/w  pres imperat act 3rd pl			ew_pr,ew_denom</NL>
lalei= => lalei=
<NL>V lale/w  pres ind mp 2nd sg	attic epic doric ionic	contr	ew_pr,ew_denom</NL><NL>V lale/w  pres ind act 3rd sg	attic epic doric ionic	contr	ew_pr,ew_denom</NL>
lalei=n => lalei=n
<NL>V lale/w  pres inf act	attic epic doric	contr	ew_pr,ew_denom</NL>
lalei=s => lalei=s
<NL>V lale/w  pres ind act 2nd sg	attic epic doric ionic	contr	ew_pr,ew_denom</NL>
lalei=sqai => lalei=sqai
<NL>V lale/w  pres inf mp	attic epic	contr	ew_pr,ew_denom</NL>
lalei=te => lalei=te
<NL>V lale/w  pres imperat act 2nd pl	attic epic	contr	ew_pr,ew_denom</NL><NL>V lale/w  pres opt act 2nd pl			ew_pr,ew_denom</NL><NL>V lale/w  pres ind act 2nd pl	attic epic	contr	ew_pr,ew_denom</NL><NL>V lale/w  imperf ind act 2nd pl	attic epic	contr unaugmented	ew_pr,ew_denom</NL>
lalhqe/ntos => lalhqe/ntos
<NL>P lale/w  aor part pass masc/neut gen sg			aor_pass,ew_denom</NL>
lalhqe/ntwn => lalhqe/ntwn
<NL>P lale/w  aor part pass masc/neut gen pl			aor_pass,ew_denom</NL>
lalhqh/setai => lalhqh/setai
<NL>V lale/w  fut ind pass 3rd sg			aor_pass,ew_denom</NL>
lalhqei/s => lalhqei/s
<NL>P lale/w  aor part pass masc nom/voc sg			aor_pass,ew_denom</NL>
lalhqei/shs => lalhqei/shs
<NL>P lale/w  aor part pass fem gen sg	attic epic ionic		aor_pass,ew_denom</NL>
lalhqhsome/nwn => lalhqhsome/nwn
<NL>P lale/w  fut part pass fem gen pl			aor_pass,ew_denom</NL><NL>P lale/w  fut part pass masc/neut gen pl			aor_pass,ew_denom</NL>
lalhqh=nai => lalhqh=nai
<NL>V lale/w  aor inf pass			aor_pass,ew_denom</NL>
lalia/ => lalia/
<NL>N lalia_/,lalia/  fem nom/voc/acc dual			h_hs</NL><NL>N lalia_/,lalia/  fem nom/voc sg	attic doric aeolic		h_hs</NL><NL>N lalia_/,lalih/  fem nom/voc/acc dual			h_hs</NL><NL>N lalia_/,lalih/  fem nom/voc sg	attic doric aeolic		h_hs</NL><NL>N lalio/s  neut nom/voc/acc pl			os_h_on</NL><NL>N lalia_/,lalio/s  fem nom/voc/acc dual			os_h_on</NL><NL>N lalia_/,lalio/s  fem nom/voc sg	attic doric aeolic		os_h_on</NL>
lalia/n => lalia/n
<NL>N lalia_/n,lalia/  fem acc sg	attic doric aeolic		h_hs</NL><NL>N lalia_/n,lalih/  fem acc sg	attic doric aeolic		h_hs</NL><NL>N lalia_/n,lalio/s  fem acc sg	attic doric aeolic		os_h_on</NL>
laloume/nh => laloume/nh
<NL>P lale/w  pres part mp fem nom/voc sg	attic epic	contr	ew_pr,ew_denom</NL>
laloume/nois => laloume/nois
<NL>P lale/w  pres part mp masc/neut dat pl	attic epic doric	contr	ew_pr,ew_denom</NL>
lalou/menon => lalou/menon
<NL>P lale/w  pres part mp masc acc sg	attic epic doric	contr	ew_pr,ew_denom</NL><NL>P lale/w  pres part mp neut nom/voc/acc sg	attic epic doric	contr	ew_pr,ew_denom</NL>
lalou/ntwn => lalou/ntwn
<NL>P lale/w  pres part act masc/neut gen pl	attic epic doric	contr	ew_pr,ew_denom</NL><NL>V lale/w  pres imperat act 3rd pl	attic epic doric	contr	ew_pr,ew_denom</NL>
lalou/shs => lalou/shs
<NL>P lale/w  pres part act fem gen sg	attic epic	contr	ew_pr,ew_denom</NL>
lalou=men => lalou=men
<NL>V lale/w  pres ind act 1st pl	attic epic doric	contr	ew_pr,ew_denom</NL><NL>V lale/w  imperf ind act 1st pl	attic epic doric	contr unaugmented	ew_pr,ew_denom</NL>
lalou=n => lalou=n
<NL>P lale/w  pres part act masc voc sg	attic epic doric	contr	ew_pr,ew_denom</NL><NL>P lale/w  pres part act neut nom/voc/acc sg	attic epic doric	contr	ew_pr,ew_denom</NL>
lalou=nta => lalou=nta
<NL>P lale/w  pres part act neut nom/voc/acc pl	attic epic doric	contr	ew_pr,ew_denom</NL><NL>P lale/w  pres part act masc acc sg	attic epic doric	contr	ew_pr,ew_denom</NL>
lalou=ntas => lalou=ntas
<NL>P lale/w  pres part act masc acc pl	attic epic doric	contr	ew_pr,ew_denom</NL>
lalou=ntes => lalou=ntes
<NL>P lale/w  pres part act masc nom/voc pl	attic epic doric	contr	ew_pr,ew_denom</NL>
lalou=nti => lalou=nti
<NL>P lale/w  pres part act masc/neut dat sg	attic epic doric	contr	ew_pr,ew_denom</NL><NL>V lale/w  pres ind act 3rd pl	doric	contr	ew_pr,ew_denom</NL>
lalou=ntos => lalou=ntos
<NL>P lale/w  pres part act masc/neut gen sg	attic epic doric	contr	ew_pr,ew_denom</NL>
lalou=sai => lalou=sai
<NL>P lale/w  pres part act fem nom/voc pl	attic epic doric	contr	ew_pr,ew_denom</NL>
lalou=san => lalou=san
<NL>P lale/w  pres part act fem acc sg	attic epic doric	contr	ew_pr,ew_denom</NL>
lalou=sin => lalou=sin
<NL>P lale/w  pres part act masc/neut dat pl	attic epic doric	contr nu_movable	ew_pr,ew_denom</NL><NL>V lale/w  pres ind act 3rd pl	attic epic doric	contr nu_movable	ew_pr,ew_denom</NL>
lalh=sai => lalh=sai
<NL>V lale/w  aor inf act			aor1,ew_denom</NL>
lalh=| => lalh=|
<NL>V lala/zw  fut ind mid 2nd sg	doric	contr	aw_fut,azw</NL><NL>V lala/zw  fut ind act 3rd sg	doric	contr	aw_fut,azw</NL><NL>V lale/w  pres subj mp 2nd sg		contr	ew_pr,ew_denom</NL><NL>V lale/w  pres ind mp 2nd sg		contr	ew_pr,ew_denom</NL><NL>V lale/w  pres subj act 3rd sg		contr	ew_pr,ew_denom</NL>
lalw= => lalw=
<NL>V lala/zw  fut ind act 1st sg	attic epic ionic	contr	aw_fut,azw</NL><NL>V lale/w  pres subj act 1st sg	attic epic doric	contr	ew_pr,ew_denom</NL><NL>V lale/w  pres ind act 1st sg	attic epic doric	contr	ew_pr,ew_denom</NL>
lalw=n => lalw=n
<NL>N la/lh  fem gen pl			h_hs</NL><NL>P lala/zw  fut part act masc voc sg		contr	aw_fut,azw</NL><NL>P lala/zw  fut part act neut nom/voc/acc sg		contr	aw_fut,azw</NL><NL>P lala/zw  fut part act masc nom sg	attic epic ionic	contr	aw_fut,azw</NL><NL>P lale/w  pres part act masc nom sg	attic epic doric	contr	ew_pr,ew_denom</NL>
lalw=sin => lalw=sin
<NL>P lala/zw  fut part act masc/neut dat pl	attic epic doric ionic	contr nu_movable	aw_fut,azw</NL><NL>V lala/zw  fut ind act 3rd pl	attic epic doric ionic	contr nu_movable	aw_fut,azw</NL><NL>V lale/w  pres subj act 3rd pl	attic epic doric	contr nu_movable	ew_pr,ew_denom</NL>
lama/ => lama/
<NL>N lama/ 		indeclform	indecl</NL>
lamba/nei => lamba/nei
<NL>V lamba/nw  pres ind mp 2nd sg		n_infix	w_stem,anw</NL><NL>V lamba/nw  pres ind act 3rd sg		n_infix	w_stem,anw</NL>
lamba/nein => lamba/nein
<NL>V lamba/nw  pres inf act	attic epic	contr n_infix	w_stem,anw</NL>
lamba/neis => lamba/neis
<NL>V lamba/nw  pres ind act 2nd sg		n_infix	w_stem,anw</NL>
lamba/nete => lamba/nete
<NL>V lamba/nw  pres imperat act 2nd pl		n_infix	w_stem,anw</NL><NL>V lamba/nw  pres ind act 2nd pl		n_infix	w_stem,anw</NL><NL>V lamba/nw  imperf ind act 2nd pl	homeric ionic	unaugmented n_infix	w_stem,anw</NL>
lamba/nomen => lamba/nomen
<NL>V lamba/nw  pres ind act 1st pl		n_infix	w_stem,anw</NL><NL>V lamba/nw  imperf ind act 1st pl	homeric ionic	unaugmented n_infix	w_stem,anw</NL>
lamba/nontes => lamba/nontes
<NL>P lamba/nw  pres part act masc nom/voc pl		n_infix	w_stem,anw</NL>
lamba/nousin => lamba/nousin
<NL>P lamba/nw  pres part act masc/neut dat pl	attic epic doric ionic	nu_movable n_infix	w_stem,anw</NL><NL>V lamba/nw  pres ind act 3rd pl	attic epic doric ionic	nu_movable n_infix	w_stem,anw</NL>
lamba/nw => lamba/nw
<NL>V lamba/nw  pres subj act 1st sg		n_infix	w_stem,anw</NL><NL>V lamba/nw  pres ind act 1st sg		n_infix	w_stem,anw</NL>
lamba/nwn => lamba/nwn
<NL>P lamba/nw  pres part act masc nom sg		n_infix	w_stem,anw</NL>
lamba/nh| => lamba/nh|
<NL>V lamba/nw  pres subj mp 2nd sg		n_infix	w_stem,anw</NL><NL>V lamba/nw  pres ind mp 2nd sg		n_infix	w_stem,anw</NL><NL>V lamba/nw  pres subj act 3rd sg		n_infix	w_stem,anw</NL>
lambano/menon => lambano/menon
<NL>P lamba/nw  pres part mp masc acc sg		n_infix	w_stem,anw</NL><NL>P lamba/nw  pres part mp neut nom/voc/acc sg		n_infix	w_stem,anw</NL>
lambano/menos => lambano/menos
<NL>P lamba/nw  pres part mp masc nom sg		n_infix	w_stem,anw</NL>
lampa/das => lampa/das
<NL>N lampa/s1  fem acc pl			s_dos</NL><NL>N lampa/s2  fem acc pl			s_dos</NL>
lampa/des => lampa/des
<NL>N lampa/s1  fem nom/voc pl			s_dos</NL><NL>N lampa/s2  fem nom/voc pl			s_dos</NL>
lampa/dwn => lampa/dwn
<NL>N lampa/s1  fem gen pl			s_dos</NL><NL>N lampa/s2  fem gen pl			s_dos</NL>
lampa/s => lampa/s
<NL>N lampa/s1  fem nom sg			s_dos</NL><NL>N lampa/s2  fem nom sg			s_dos</NL>
lampra/ => lampra/
<NL>N lampro/s  neut nom/voc/acc pl			os_h_on</NL><NL>N lampra_/,lampro/s  fem nom/voc/acc dual			os_h_on</NL><NL>N lampra_/,lampro/s  fem nom/voc sg	attic doric aeolic		os_h_on</NL>
lampra/n => lampra/n
<NL>N lampra_/n,lampro/s  fem acc sg	attic doric aeolic		os_h_on</NL>
lampro/n => lampro/n
<NL>N lampro/s  masc acc sg			os_h_on</NL><NL>N lampro/s  neut nom/voc/acc sg			os_h_on</NL>
lampro/s => lampro/s
<NL>N lampro/s  masc nom sg			os_h_on</NL>
lampro/thta => lampro/thta
<NL>N lampro/ths  fem acc sg			s_tos</NL>
lampra=| => lampra=|
<NL>N lampro/s  fem dat sg	attic doric aeolic		os_h_on</NL>
lamprw=s => lamprw=s
<NL>N lampro/s  adverbial			os_h_on</NL>
lamya/tw => lamya/tw
<NL>V la/mpw  aor imperat act 3rd sg			aor1,reg_conj</NL>
lanqa/nei => lanqa/nei
<NL>V lanqa/nw  pres ind mp 2nd sg		n_infix	w_stem,anw</NL><NL>V lanqa/nw  pres ind act 3rd sg		n_infix	w_stem,anw</NL>
lanqa/nein => lanqa/nein
<NL>V lanqa/nw  pres inf act	attic epic	contr n_infix	w_stem,anw</NL>
lanqane/tw => lanqane/tw
<NL>V lanqa/nw  pres imperat act 3rd sg		n_infix	w_stem,anw</NL>
laceutw=| => laceutw=|
<NL>N laceuto/s  masc/neut dat sg			os_h_on</NL>
laoi/ => laoi/
<NL>N la_oi/,lao/s  masc nom/voc pl			os_ou</NL>
laoi=s => laoi=s
<NL>N la_oi=s,lao/s  masc dat pl			os_ou</NL>
laou= => laou=
<NL>N la_ou=,lao/s  masc gen sg			os_ou</NL>
latrei/a => latrei/a
<NL>N latrei/a_,latrei/a  fem nom/voc/acc dual			h_hs</NL><NL>N latrei/a_,latrei/a  fem nom/voc sg	attic doric aeolic		h_hs</NL>
latrei/an => latrei/an
<NL>N latrei/a_n,latrei/a  fem acc sg	attic doric aeolic		h_hs</NL>
latrei/as => latrei/as
<NL>N latrei/a_s,latrei/a  fem acc pl			h_hs</NL><NL>N latrei/a_s,latrei/a  fem gen sg	attic doric aeolic		h_hs</NL>
latreu/ein => latreu/ein
<NL>V latreu/w  pres inf act	attic epic	contr	w_stem,euw</NL>
latreu/onta => latreu/onta
<NL>P latreu/w  pres part act neut nom/voc/acc pl			w_stem,euw</NL><NL>P latreu/w  pres part act masc acc sg			w_stem,euw</NL>
latreu/ontas => latreu/ontas
<NL>P latreu/w  pres part act masc acc pl			w_stem,euw</NL>
latreu/ontes => latreu/ontes
<NL>P latreu/w  pres part act masc nom/voc pl			w_stem,euw</NL>
latreu/ousa => latreu/ousa
<NL>P latreu/w  pres part act fem nom/voc sg	attic epic doric ionic		w_stem,euw</NL>
latreu/ousin => latreu/ousin
<NL>P latreu/w  pres part act masc/neut dat pl	attic epic doric ionic	nu_movable	w_stem,euw</NL><NL>V latreu/w  pres ind act 3rd pl	attic epic doric ionic	nu_movable	w_stem,euw</NL>
latreu/seis => latreu/seis
<NL>N la/treusis  fem nom/voc pl	attic epic	contr	is_ews</NL><NL>N la/treusis  fem nom/acc pl	attic		is_ews</NL><NL>V latreu/w  aor subj act 2nd sg	epic	short_subj	aor1,euw</NL><NL>V latreu/w  fut ind act 2nd sg			reg_fut,euw</NL>
latreu/sousin => latreu/sousin
<NL>V latreu/w  aor subj act 3rd pl	epic	nu_movable short_subj	aor1,euw</NL><NL>P latreu/w  fut part act masc/neut dat pl	attic epic doric ionic	nu_movable	reg_fut,euw</NL><NL>V latreu/w  fut ind act 3rd pl	attic epic doric ionic	nu_movable	reg_fut,euw</NL>
latreu/w => latreu/w
<NL>V latreu/w  pres subj act 1st sg			w_stem,euw</NL><NL>V latreu/w  pres ind act 1st sg			w_stem,euw</NL>
latreu/wmen => latreu/wmen
<NL>V latreu/w  pres subj act 1st pl			w_stem,euw</NL>
latreu=on => latreu=on
<NL>P latreu/w  pres part act masc voc sg			w_stem,euw</NL><NL>P latreu/w  pres part act neut nom/voc/acc sg			w_stem,euw</NL>
laxa/nwn => laxa/nwn
<NL>N la/xanon  neut gen pl			os_ou</NL>
laxou=sin => laxou=sin
<NL>P lagxa/nw  aor part act masc/neut dat pl	attic epic doric ionic	nu_movable	aor2,anw</NL>
lao/n => lao/n
<NL>N la_o/n,lao/s  masc acc sg			os_ou</NL>
lao/s => lao/s
<NL>N la_o/s,lao/s  masc nom sg			os_ou</NL>
lai=lay => lai=lay
<NL>N lai=lay  fem nom/voc sg			y_pos</NL>
law=n => law=n
<NL>N la_w=n,lao/s  masc gen pl			os_ou</NL>
law=| => law=|
<NL>N la_w=|,lao/s  masc dat sg			os_ou</NL>
lei/as => lei/as
<NL>N lei/a_s,lei/a  fem acc pl			h_hs</NL><NL>N lei/a_s,lei/a  fem gen sg	attic doric aeolic		h_hs</NL><NL>N lei_/a_s,lei=os  fem acc pl			os_h_on</NL><NL>N lei_/a_s,lei=os  fem gen sg	attic doric aeolic		os_h_on</NL>
lei/pei => lei/pei
<NL>V lei/pw  pres ind mp 2nd sg			w_stem,reg_conj</NL><NL>V lei/pw  pres ind act 3rd sg			w_stem,reg_conj</NL>
lei/petai => lei/petai
<NL>V lei/pw  pres ind mp 3rd sg			w_stem,reg_conj</NL>
lei/ponta => lei/ponta
<NL>P lei/pw  pres part act neut nom/voc/acc pl			w_stem,reg_conj</NL><NL>P lei/pw  pres part act masc acc sg			w_stem,reg_conj</NL>
lei/ph| => lei/ph|
<NL>V lei/pw  pres subj mp 2nd sg			w_stem,reg_conj</NL><NL>V lei/pw  pres ind mp 2nd sg			w_stem,reg_conj</NL><NL>V lei/pw  pres subj act 3rd sg			w_stem,reg_conj</NL>
lege/tw => lege/tw
<NL>V le/gw1  pres imperat act 3rd sg			w_stem,reg_conj</NL><NL>V le/gw2  pres imperat act 3rd sg			w_stem,reg_conj</NL><NL>V le/gw3  pres imperat act 3rd sg			w_stem,reg_conj</NL>
legiw=na => (no result)
legiw=nas => (no result)
legome/nh => legome/nh
<NL>P le/gw1  pres part mp fem nom/voc sg	attic epic ionic		w_stem,reg_conj</NL><NL>P le/gw2  pres part mp fem nom/voc sg	attic epic ionic		w_stem,reg_conj</NL><NL>P le/gw3  pres part mp fem nom/voc sg	attic epic ionic		w_stem,reg_conj</NL>
legome/nhn => legome/nhn
<NL>P le/gw1  pres part mp fem acc sg	attic epic ionic		w_stem,reg_conj</NL><NL>P le/gw2  pres part mp fem acc sg	attic epic ionic		w_stem,reg_conj</NL><NL>P le/gw3  pres part mp fem acc sg	attic epic ionic		w_stem,reg_conj</NL>
legome/nhs => legome/nhs
<NL>P le/gw1  pres part mp fem gen sg	attic epic ionic		w_stem,reg_conj</NL><NL>P le/gw2  pres part mp fem gen sg	attic epic ionic		w_stem,reg_conj</NL><NL>P le/gw3  pres part mp fem gen sg	attic epic ionic		w_stem,reg_conj</NL>
legome/nois => legome/nois
<NL>P le/gw1  pres part mp masc/neut dat pl			w_stem,reg_conj</NL><NL>P le/gw2  pres part mp masc/neut dat pl			w_stem,reg_conj</NL><NL>P le/gw3  pres part mp masc/neut dat pl			w_stem,reg_conj</NL>
legome/nou => legome/nou
<NL>P le/gw1  pres part mp masc/neut gen sg			w_stem,reg_conj</NL><NL>P le/gw2  pres part mp masc/neut gen sg			w_stem,reg_conj</NL><NL>P le/gw3  pres part mp masc/neut gen sg			w_stem,reg_conj</NL>
legou/shs => legou/shs
<NL>P le/gw1  pres part act fem gen sg	attic epic ionic		w_stem,reg_conj</NL><NL>P le/gw2  pres part act fem gen sg	attic epic ionic		w_stem,reg_conj</NL><NL>P le/gw3  pres part act fem gen sg	attic epic ionic		w_stem,reg_conj</NL>
lego/mena => lego/mena
<NL>P le/gw1  pres part mp neut nom/voc/acc pl			w_stem,reg_conj</NL><NL>P le/gw2  pres part mp neut nom/voc/acc pl			w_stem,reg_conj</NL><NL>P le/gw3  pres part mp neut nom/voc/acc pl			w_stem,reg_conj</NL>
lego/menoi => lego/menoi
<NL>P le/gw1  pres part mp masc nom/voc pl			w_stem,reg_conj</NL><NL>P le/gw2  pres part mp masc nom/voc pl			w_stem,reg_conj</NL><NL>P le/gw3  pres part mp masc nom/voc pl			w_stem,reg_conj</NL>
lego/menon => lego/menon
<NL>P le/gw1  pres part mp masc acc sg			w_stem,reg_conj</NL><NL>P le/gw1  pres part mp neut nom/voc/acc sg			w_stem,reg_conj</NL><NL>P le/gw2  pres part mp masc acc sg			w_stem,reg_conj</NL><NL>P le/gw2  pres part mp neut nom/voc/acc sg			w_stem,reg_conj</NL><NL>P le/gw3  pres part mp masc acc sg			w_stem,reg_conj</NL><NL>P le/gw3  pres part mp neut nom/voc/acc sg			w_stem,reg_conj</NL>
lego/menos => lego/menos
<NL>P le/gw1  pres part mp masc nom sg			w_stem,reg_conj</NL><NL>P le/gw2  pres part mp masc nom sg			w_stem,reg_conj</NL><NL>P le/gw3  pres part mp masc nom sg			w_stem,reg_conj</NL>
lego/ntwn => lego/ntwn
<NL>P le/gw1  pres part act masc/neut gen pl			w_stem,reg_conj</NL><NL>V le/gw1  pres imperat act 3rd pl			w_stem,reg_conj</NL><NL>P le/gw2  pres part act masc/neut gen pl			w_stem,reg_conj</NL><NL>V le/gw2  pres imperat act 3rd pl			w_stem,reg_conj</NL><NL>P le/gw3  pres part act masc/neut gen pl			w_stem,reg_conj</NL><NL>V le/gw3  pres imperat act 3rd pl			w_stem,reg_conj</NL>
leipo/menoi => leipo/menoi
<NL>P lei/pw  pres part mp masc nom/voc pl			w_stem,reg_conj</NL>
leitourgi/as => leitourgi/as
<NL>N leitourgi/a_s,leitourgi/a  fem acc pl			h_hs</NL><NL>N leitourgi/a_s,leitourgi/a  fem gen sg	attic doric aeolic		h_hs</NL>
leitourgi/a| => leitourgi/a|
<NL>N leitourgi/ai,leitourgi/a  fem nom/voc pl			h_hs</NL><NL>N leitourgi/a_|,leitourgi/a  fem dat sg	attic doric aeolic		h_hs</NL>
leitourgika/ => leitourgika/
<NL>N leitourgiko/s  neut nom/voc/acc pl			os_h_on</NL><NL>N leitourgika_/,leitourgiko/s  fem nom/voc/acc dual			os_h_on</NL><NL>N leitourgika_/,leitourgiko/s  fem nom/voc sg	doric aeolic		os_h_on</NL>
leitourgoi/ => leitourgoi/
<NL>N leitourgo/s  masc nom/voc pl			os_ou</NL>
leitourgou/s => leitourgou/s
<NL>N leitourgo/s  masc acc pl			os_ou</NL>
leitourgo/n => leitourgo/n
<NL>N leitourgo/s  masc acc sg			os_ou</NL>
leitourgo/s => leitourgo/s
<NL>N leitourgo/s  masc nom sg			os_ou</NL>
leitourgh=sai => leitourgh=sai
<NL>V leitourge/w  aor inf act			aor1,ew_denom</NL>
leitourgw=n => leitourgw=n
<NL>P leitourge/w  pres part act masc nom sg	attic epic doric	contr	ew_pr,ew_denom</NL><NL>N leitourgo/s  masc gen pl			os_ou</NL>
lela/lhka => lela/lhka
<NL>V lale/w  perf ind act 1st sg		redupl	perf_act,ew_denom</NL>
lela/lhken => lela/lhken
<NL>V lale/w  perf ind act 3rd sg		nu_movable redupl	perf_act,ew_denom</NL><NL>V lale/w  plup ind act 3rd pl	epic doric aeolic	unaugmented redupl	perf_act,ew_denom</NL>
lela/lhtai => lela/lhtai
<NL>V lale/w  perf ind mp 3rd sg		redupl	perfp_vow,ew_denom</NL>
lelalhme/nois => lelalhme/nois
<NL>P lale/w  perf part mp masc/neut dat pl		redupl	perfp_vow,ew_denom</NL>
lelatomhme/non => lelatomhme/non
<NL>P latome/w  perf part mp masc acc sg		redupl	perfp_vow,ew_denom</NL><NL>P latome/w  perf part mp neut nom/voc/acc sg		redupl	perfp_vow,ew_denom</NL>
leloume/nos => leloume/nos
<NL>P lou/w  perf part mp masc nom sg			perfp_vow,reg_conj</NL>
lelousme/noi => (no result)
lelume/na => lelume/na
<NL>P lu/w  perf part mp neut nom/voc/acc pl			perfp_vow,reg_conj</NL><NL>P lelume/na_,lu/w  perf part mp fem nom/voc/acc dual			perfp_vow,reg_conj</NL><NL>P lelume/na_,lu/w  perf part mp fem nom/voc sg	doric aeolic		perfp_vow,reg_conj</NL>
lelume/non => lelume/non
<NL>P lu/w  perf part mp masc acc sg			perfp_vow,reg_conj</NL><NL>P lu/w  perf part mp neut nom/voc/acc sg			perfp_vow,reg_conj</NL>
lelu/phken => lelu/phken
<NL>V lelu_/phken,lupe/w  perf ind act 3rd sg		nu_movable redupl	perf_act,ew_denom</NL><NL>V lelu_/phken,lupe/w  plup ind act 3rd pl	epic doric aeolic	unaugmented redupl	perf_act,ew_denom</NL>
lema/ => (no result)
lenti/w| => lenti/w|
<NL>N le/ntion  neut dat sg			os_ou</NL>
lepi/des => lepi/des
<NL>N lepi/s  fem nom/voc pl			is_idos</NL>
leproi/ => leproi/
<NL>V lepro/omai  pres subj mp 2nd sg		contr	ow_pr,ow_denom</NL><NL>V lepro/omai  pres ind mp 2nd sg		contr	ow_pr,ow_denom</NL><NL>N lepro/s  masc nom/voc pl			os_h_on</NL>
leprou/s => leprou/s
<NL>N lepro/s  masc acc pl			os_h_on</NL>
leprou= => leprou=
<NL>V lepra/w  pres imperat mp 2nd sg	attic epic ionic	contr	ew_pr,aw_denom</NL><NL>V lepro/omai  pres imperat mp 2nd sg		contr	ow_pr,ow_denom</NL><NL>V lepro/omai  imperf ind mp 2nd sg	homeric ionic	contr unaugmented	ow_pr,ow_denom</NL><NL>N lepro/s  masc/neut gen sg			os_h_on</NL>
lepro/s => lepro/s
<NL>N lepro/s  masc nom sg			os_h_on</NL>
lepta/ => lepta/
<NL>N lepto/n  neut nom/voc/acc pl			os_ou</NL><NL>N lepto/s  neut nom/voc/acc pl			os_h_on</NL><NL>N lepta_/,lepto/s  fem nom/voc/acc dual			os_h_on</NL><NL>N lepta_/,lepto/s  fem nom/voc sg	doric aeolic		os_h_on</NL>
lepto/n => lepto/n
<NL>N lepto/n  neut nom/voc/acc sg			os_ou</NL><NL>N lepto/s  masc acc sg			os_h_on</NL><NL>N lepto/s  neut nom/voc/acc sg			os_h_on</NL>
leuka/ => leuka/
<NL>N leuka/s  fem voc sg			s_dos</NL><NL>N leuko/n  neut nom/voc/acc pl			os_ou</NL><NL>N leuko/s  neut nom/voc/acc pl			os_h_on</NL><NL>N leuka_/,leuko/s  fem nom/voc/acc dual			os_h_on</NL><NL>N leuka_/,leuko/s  fem nom/voc sg	doric aeolic		os_h_on</NL>
leuka/s => leuka/s
<NL>N leuka/s  fem nom sg			s_dos</NL><NL>N leuka_/s,leuko/s  fem acc pl			os_h_on</NL>
leukh/ => leukh/
<NL>N leuko/s  fem nom/voc sg	attic epic ionic		os_h_on</NL>
leukh/n => leukh/n
<NL>N leuko/s  fem acc sg	attic epic ionic		os_h_on</NL>
leukai/ => leukai/
<NL>N leuko/s  fem nom/voc pl			os_h_on</NL>
leukai=s => leukai=s
<NL>N leuko/s  fem dat pl			os_h_on</NL>
leukoi=s => leukoi=s
<NL>N leuko/n  neut dat pl			os_ou</NL><NL>N leuko/s  masc/neut dat pl			os_h_on</NL><NL>V leuko/w  pres opt act 2nd sg		contr	ow_pr,ow_denom</NL><NL>V leuko/w  pres subj act 2nd sg		contr	ow_pr,ow_denom</NL><NL>V leuko/w  pres ind act 2nd sg		contr	ow_pr,ow_denom</NL>
leuko/n => leuko/n
<NL>N leuko/n  neut nom/voc/acc sg			os_ou</NL><NL>N leuko/s  masc acc sg			os_h_on</NL><NL>N leuko/s  neut nom/voc/acc sg			os_h_on</NL>
leuko/s => leuko/s
<NL>N leuko/s  masc nom sg			os_h_on</NL>
leuka=nai => (no result)
leo/ntwn => leo/ntwn
<NL>N le/wn  masc gen pl			wn_ontos</NL>
lhmyo/meqa => (no result)
lhnou= => lhnou=
<NL>N lhno/s  masc gen sg			os_ou</NL>
lhno/n => lhno/n
<NL>N lhno/s  masc acc sg			os_ou</NL>
lhno/s => lhno/s
<NL>N lhno/s  masc nom sg			os_ou</NL>
libanwto/n => libanwto/n
<NL>N libanwto/s  masc acc sg			os_ou</NL>
liqa/zete => liqa/zete
<NL>V liqa/zw  pres imperat act 2nd pl			w_stem,azw</NL><NL>V liqa/zw  pres ind act 2nd pl			w_stem,azw</NL><NL>V liqa/zw  imperf ind act 2nd pl	homeric ionic	unaugmented	w_stem,azw</NL>
liqa/zomen => liqa/zomen
<NL>V liqa/zw  pres ind act 1st pl			w_stem,azw</NL><NL>V liqa/zw  imperf ind act 1st pl	homeric ionic	unaugmented	w_stem,azw</NL>
liqa/sai => liqa/sai
<NL>P liqa_/sa_|,liqa/w  pres part act fem dat sg	doric		aw_pr,aw_denom</NL><NL>V liqa_/sai_,liqa/w  aor opt act 3rd sg	doric aeolic		aor1,aw_denom</NL><NL>P liqa_/sa_|,liqa/zw  fut part act fem dat sg	doric		aw_fut,azw</NL><NL>V liqa/zw  aor inf act			aor1,azw</NL><NL>V liqa/sai_,liqa/zw  aor opt act 3rd sg			aor1,azw</NL>
liqa/santes => liqa/santes
<NL>P liqa_/santes,liqa/w  aor part act masc nom/voc pl	doric aeolic		aor1,aw_denom</NL><NL>P liqa/zw  aor part act masc nom/voc pl			aor1,azw</NL>
liqa/swsin => liqa/swsin
<NL>V liqa_/swsin,liqa/w  aor subj act 3rd pl	doric aeolic	nu_movable	aor1,aw_denom</NL><NL>V liqa/zw  aor subj act 3rd pl		nu_movable	aor1,azw</NL>
liqi/nais => liqi/nais
<NL>N li/qinos  fem dat pl			os_h_on</NL>
liqasqw=sin => liqasqw=sin
<NL>V liqa/zw  aor subj pass 3rd pl	attic epic doric	contr nu_movable	aor_pass,azw</NL>
liqobolei=sqai => liqobolei=sqai
<NL>V liqobole/w  pres inf mp	attic epic	contr	ew_pr,ew_denom</NL>
liqobolhqh/setai => liqobolhqh/setai
<NL>V liqobole/w  fut ind pass 3rd sg			aor_pass,ew_denom</NL>
liqobolou=sa => liqobolou=sa
<NL>P liqobole/w  pres part act fem nom/voc sg	attic epic doric	contr	ew_pr,ew_denom</NL>
liqobolh=sai => liqobolh=sai
<NL>V liqobole/w  aor inf act			aor1,ew_denom</NL>
likmh/sei => likmh/sei
<NL>V likma/w  aor subj act 3rd sg	attic epic ionic	short_subj	aor1,aw_denom</NL><NL>V likma/w  fut ind mid 2nd sg	attic ionic		reg_fut,aw_denom</NL><NL>V likma/w  fut ind act 3rd sg	attic ionic		reg_fut,aw_denom</NL>
lime/na => lime/na
<NL>N limh/n  masc acc sg			hn_enos</NL>
lime/nos => lime/nos
<NL>N limh/n  masc gen sg			hn_enos</NL>
limoi/ => limoi/
<NL>N li_moi/,limo/s  masc/fem nom/voc pl			os_ou</NL>
limo/n => limo/n
<NL>N li_mo/n,limo/s  masc/fem acc sg			os_ou</NL>
limo/s => limo/s
<NL>N li_mo/s,limo/s  masc/fem nom sg			os_ou</NL>
limw=| => limw=|
<NL>N li_mw=|,limo/s  masc/fem dat sg			os_ou</NL>
lipara/ => lipara/
<NL>N liparo/s  neut nom/voc/acc pl			os_h_on</NL><NL>N lipara_/,liparo/s  fem nom/voc/acc dual			os_h_on</NL><NL>N lipara_/,liparo/s  fem nom/voc sg	attic doric aeolic		os_h_on</NL>
loi/doroi => loi/doroi
<NL>N loi/doros  masc/fem nom/voc pl			os_on</NL>
loi/doros => loi/doros
<NL>N loi/doros  masc/fem nom sg			os_on</NL>
logi/ai => logi/ai
<NL>N logi/a_|,lo/gios  fem dat sg	attic doric aeolic		os_h_on</NL><NL>N logi/a  fem nom/voc pl			h_hs</NL><NL>N logi/a_|,logi/a  fem dat sg	attic doric aeolic		h_hs</NL>
logi/as => logi/as
<NL>N logi/a_s,lo/gios  fem acc pl			os_h_on</NL><NL>N logi/a_s,lo/gios  fem gen sg	attic doric aeolic		os_h_on</NL><NL>N logi/a_s,logi/a  fem acc pl			h_hs</NL><NL>N logi/a_s,logi/a  fem gen sg	attic doric aeolic		h_hs</NL>
logi/zesqai => logi/zesqai
<NL>V logi/zomai  pres inf mp			w_stem,izw</NL>
logi/zesqe => logi/zesqe
<NL>V logi/zomai  pres imperat mp 2nd pl			w_stem,izw</NL><NL>V logi/zomai  pres ind mp 2nd pl			w_stem,izw</NL><NL>V logi/zomai  imperf ind mp 2nd pl	homeric ionic	unaugmented	w_stem,izw</NL>
logi/zetai => logi/zetai
<NL>V logi/zomai  pres ind mp 3rd sg			w_stem,izw</NL>
logi/zomai => logi/zomai
<NL>V logi/zomai  pres ind mp 1st sg			w_stem,izw</NL>
logi/zh| => logi/zh|
<NL>V logi/zomai  pres subj mp 2nd sg			w_stem,izw</NL><NL>V logi/zomai  pres ind mp 2nd sg			w_stem,izw</NL>
logi/sasqai => logi/sasqai
<NL>V logi/zomai  aor inf mp			aor1,izw</NL>
logi/shtai => logi/shtai
<NL>V logi/zomai  aor subj mp 3rd sg			aor1,izw</NL>
logi/wn => logi/wn
<NL>N lo/gion  neut gen pl			os_ou</NL><NL>N lo/gios  fem gen pl			os_h_on</NL><NL>N lo/gios  masc/neut gen pl			os_h_on</NL><NL>P loga/w  pres part act masc nom sg	epic doric ionic		ew_pr,aw_denom</NL>
logize/sqw => logize/sqw
<NL>V logi/zomai  pres imperat mp 3rd sg			w_stem,izw</NL>
logizome/nous => logizome/nous
<NL>P logi/zomai  pres part mp masc acc pl			w_stem,izw</NL>
logizome/nw| => logizome/nw|
<NL>P logi/zomai  pres part mp masc/neut dat sg			w_stem,izw</NL>
logizo/meqa => logizo/meqa
<NL>V logi/zomai  pres ind mp 1st pl			w_stem,izw</NL><NL>V logi/zomai  imperf ind mp 1st pl	homeric ionic	unaugmented	w_stem,izw</NL>
logizo/menos => logizo/menos
<NL>P logi/zomai  pres part mp masc nom sg			w_stem,izw</NL>
logikh/n => logikh/n
<NL>N logiko/s  fem acc sg	attic epic ionic		os_h_on</NL>
logiko/n => logiko/n
<NL>N logiko/s  masc acc sg			os_h_on</NL><NL>N logiko/s  neut nom/voc/acc sg			os_h_on</NL>
logisa/menos => logisa/menos
<NL>P logi/zomai  aor part mp masc nom sg			aor1,izw</NL>
logisqh/setai => logisqh/setai
<NL>V logi/zomai  fut ind mp 3rd sg			aor_pass,izw</NL>
logisqei/h => logisqei/h
<NL>V logi/zomai  aor opt mp 3rd sg			aor_pass,izw</NL>
logisqh=nai => logisqh=nai
<NL>V logi/zomai  aor inf mp			aor_pass,izw</NL>
logismou/s => logismou/s
<NL>N logismo/s  masc acc pl			os_ou</NL>
logismw=n => logismw=n
<NL>N logismo/s  masc gen pl			os_ou</NL>
logomaxi/as => logomaxi/as
<NL>N logomaxi/a_s,logomaxi/a  fem acc pl			h_hs</NL><NL>N logomaxi/a_s,logomaxi/a  fem gen sg	attic doric aeolic		h_hs</NL>
logomaxei=n => logomaxei=n
<NL>V logomaxe/w  pres inf act	attic epic doric	contr	ew_pr,ew_denom</NL>
loidori/an => loidori/an
<NL>N loidori/a_n,loidori/a  fem acc sg	attic doric aeolic		h_hs</NL>
loidori/as => loidori/as
<NL>N loidori/a_s,loidori/a  fem acc pl			h_hs</NL><NL>N loidori/a_s,loidori/a  fem gen sg	attic doric aeolic		h_hs</NL>
loidorei=s => loidorei=s
<NL>V loidore/w  pres ind act 2nd sg	attic epic doric ionic	contr	ew_pr,ew_denom</NL>
loidorou/menoi => loidorou/menoi
<NL>P loidore/w  pres part mp masc nom/voc pl	attic epic doric	contr	ew_pr,ew_denom</NL>
loidorou/menos => loidorou/menos
<NL>P loidore/w  pres part mp masc nom sg	attic epic doric	contr	ew_pr,ew_denom</NL>
loimoi/ => loimoi/
<NL>N loimo/s  masc nom/voc pl			os_ou</NL>
loimo/n => loimo/n
<NL>N loimo/s  masc acc sg			os_ou</NL>
loipa/ => loipa/
<NL>N loipa/s  fem voc sg			s_dos</NL><NL>N loipo/s  neut nom/voc/acc pl			os_h_on</NL><NL>N loipa_/,loipo/s  fem nom/voc/acc dual			os_h_on</NL><NL>N loipa_/,loipo/s  fem nom/voc sg	doric aeolic		os_h_on</NL>
loipa/s => loipa/s
<NL>N loipa/s  fem nom sg			s_dos</NL><NL>N loipa_/s,loipo/s  fem acc pl			os_h_on</NL>
loipai/ => loipai/
<NL>N loipo/s  fem nom/voc pl			os_h_on</NL>
loipoi/ => loipoi/
<NL>N loipo/s  masc nom/voc pl			os_h_on</NL>
loipou/s => loipou/s
<NL>N loipo/s  masc acc pl			os_h_on</NL>
loipoi=s => loipoi=s
<NL>N loipo/s  masc/neut dat pl			os_h_on</NL>
loipou= => loipou=
<NL>N loipo/s  masc/neut gen sg			os_h_on</NL>
loipo/n => loipo/n
<NL>N loipo/s  masc acc sg			os_h_on</NL><NL>N loipo/s  neut nom/voc/acc sg			os_h_on</NL>
loipw=n => loipw=n
<NL>P loipa/zw  fut part act masc voc sg		contr	aw_fut,azw</NL><NL>P loipa/zw  fut part act neut nom/voc/acc sg		contr	aw_fut,azw</NL><NL>P loipa/zw  fut part act masc nom sg	attic epic ionic	contr	aw_fut,azw</NL><NL>N loipo/s  fem gen pl			os_h_on</NL><NL>N loipo/s  masc/neut gen pl			os_h_on</NL>
lousame/nh => lousame/nh
<NL>P lou/w  aor part mid fem nom/voc sg	attic epic ionic		aor1,reg_conj</NL>
loutrou= => loutrou=
<NL>N loutro/n  neut gen sg			os_ou</NL><NL>V loutro/omai  pres imperat mp 2nd sg		contr	ow_pr,ow_denom</NL><NL>V loutro/omai  imperf ind mp 2nd sg	homeric ionic	contr unaugmented	ow_pr,ow_denom</NL>
loutrw=| => loutrw=|
<NL>N loutro/n  neut dat sg			os_ou</NL>
lou/santes => lou/santes
<NL>P lou/w  aor part act masc nom/voc pl			aor1,reg_conj</NL>
luqh/setai => luqh/setai
<NL>V lu/w  fut ind pass 3rd sg			aor_pass,reg_conj</NL>
luqh/sontai => luqh/sontai
<NL>V lu/w  fut ind pass 3rd pl			aor_pass,reg_conj</NL>
luqei/shs => luqei/shs
<NL>P lu/w  aor part pass fem gen sg	attic epic ionic		aor_pass,reg_conj</NL>
luqh=nai => luqh=nai
<NL>V lu/w  aor inf pass			aor_pass,reg_conj</NL>
luqh=| => luqh=|
<NL>V lu/w  aor subj pass 3rd sg		contr	aor_pass,reg_conj</NL><NL>V luqa/zw  fut ind mid 2nd sg	doric	contr	aw_fut,azw</NL><NL>V luqa/zw  fut ind act 3rd sg	doric	contr	aw_fut,azw</NL>
luome/nwn => luome/nwn
<NL>P lu/w  pres part mp fem gen pl	epic		w_stem,reg_conj</NL><NL>P lu/w  pres part mp masc/neut gen pl	epic		w_stem,reg_conj</NL><NL>P lu_ome/nwn,lu/w  pres part mp fem gen pl			w_stem,reg_conj</NL><NL>P lu_ome/nwn,lu/w  pres part mp masc/neut gen pl			w_stem,reg_conj</NL>
lupei=sqai => lupei=sqai
<NL>V lu_pei=sqai,lupe/w  pres inf mp	attic epic	contr	ew_pr,ew_denom</NL>
lupei=tai => lupei=tai
<NL>V lu_pei=tai,lupe/w  pres ind mp 3rd sg	attic epic	contr	ew_pr,ew_denom</NL>
lupei=te => lupei=te
<NL>V lu_pei=te,lupe/w  pres imperat act 2nd pl	attic epic	contr	ew_pr,ew_denom</NL><NL>V lu_pei=te,lupe/w  pres opt act 2nd pl			ew_pr,ew_denom</NL><NL>V lu_pei=te,lupe/w  pres ind act 2nd pl	attic epic	contr	ew_pr,ew_denom</NL><NL>V lu_pei=te,lupe/w  imperf ind act 2nd pl	attic epic	contr unaugmented	ew_pr,ew_denom</NL>
luphqe/ntes => luphqe/ntes
<NL>P lu_phqe/ntes,lupe/w  aor part pass masc nom/voc pl			aor_pass,ew_denom</NL>
luphqh/sesqe => luphqh/sesqe
<NL>V lu_phqh/sesqe,lupe/w  fut ind pass 2nd pl			aor_pass,ew_denom</NL>
luphqei/s => luphqei/s
<NL>P lu_phqei/s,lupe/w  aor part pass masc nom/voc sg			aor_pass,ew_denom</NL>
luphqh=nai => luphqh=nai
<NL>V lu_phqh=nai,lupe/w  aor inf pass			aor_pass,ew_denom</NL>
luphqh=te => luphqh=te
<NL>V lu_phqh=te,lupe/w  aor subj pass 2nd pl		contr	aor_pass,ew_denom</NL>
lupou/menoi => lupou/menoi
<NL>P lu_pou/menoi,lupe/w  pres part mp masc nom/voc pl	attic epic doric	contr	ew_pr,ew_denom</NL>
lupou/menos => lupou/menos
<NL>P lu_pou/menos,lupe/w  pres part mp masc nom sg	attic epic doric	contr	ew_pr,ew_denom</NL>
luph=sqe => luph=sqe
<NL>V lu_ph=sqe,lupe/w  pres imperat mp 2nd pl	doric aeolic	contr	ew_pr,ew_denom</NL><NL>V lu_ph=sqe,lupe/w  pres subj mp 2nd pl		contr	ew_pr,ew_denom</NL><NL>V lu_ph=sqe,lupe/w  pres ind mp 2nd pl	doric aeolic	contr	ew_pr,ew_denom</NL><NL>V lu_ph=sqe,lupe/w  pres subj act 2nd pl	epic	contr	ew_pr,ew_denom</NL><NL>V lu_ph=sqe,lupe/w  imperf ind mp 2nd pl	doric aeolic	contr unaugmented poetic	ew_pr,ew_denom</NL>
lupw= => lupw=
<NL>V lu_pw=,lupe/w  pres subj act 1st sg	attic epic doric	contr	ew_pr,ew_denom</NL><NL>V lu_pw=,lupe/w  pres ind act 1st sg	attic epic doric	contr	ew_pr,ew_denom</NL>
lusitelei= => lusitelei=
<NL>V lu_sitelei=,lusitele/w  pres ind mp 2nd sg	attic epic doric ionic	contr	ew_pr,ew_denom</NL><NL>V lu_sitelei=,lusitele/w  pres ind act 3rd sg	attic epic doric ionic	contr	ew_pr,ew_denom</NL><NL>N lu_sitelei=,lusitelh/s  masc/fem/neut nom/voc/acc dual	attic epic	contr	hs_es</NL><NL>N lu_sitelei=,lusitelh/s  masc/fem/neut dat sg			hs_es</NL>
lutrou=sqai => lutrou=sqai
<NL>V lutro/w  pres inf mp		contr	ow_pr,ow_denom</NL>
lutrwth/n => lutrwth/n
<NL>N lutrwth/s  masc acc sg	attic epic ionic		hs_ou</NL><NL>N lutrwto/s  fem acc sg	attic epic ionic		os_h_on</NL>
lutrw/shtai => lutrw/shtai
<NL>V lutro/w  aor subj mid 3rd sg			aor1,ow_denom</NL>
luxni/a => luxni/a
<NL>N luxni/a_,luxni/a  fem nom/voc/acc dual			h_hs</NL><NL>N luxni/a_,luxni/a  fem nom/voc sg	attic doric aeolic		h_hs</NL><NL>N luxni/a_,luxni/as  masc nom/voc/acc dual			hs_ou</NL><NL>N luxni/as  masc voc sg			hs_ou</NL><NL>N luxni/a_,luxni/as  masc voc sg	attic	r_e_i_alpha	hs_ou</NL><NL>N luxni/a_,luxni/as  masc gen sg	doric aeolic	contr	hs_ou</NL><NL>N luxni/as  masc nom sg	epic		hs_ou</NL><NL>N luxni/on  neut nom/voc/acc pl			os_ou</NL>
luxni/ai => luxni/ai
<NL>N luxni/a_|,luxni/a  fem dat sg	attic doric aeolic		h_hs</NL><NL>N luxni/as  masc nom/voc pl			hs_ou</NL><NL>N luxni/a_|,luxni/as  masc dat sg	attic doric aeolic		hs_ou</NL>
luxni/an => luxni/an
<NL>N luxni/a_n,luxni/a  fem acc sg	attic doric aeolic		h_hs</NL><NL>N luxni/a_n,luxni/as  masc acc sg	attic epic doric aeolic		hs_ou</NL><NL>N luxni/as  masc acc sg		poetic	hs_ou</NL>
luxni/as => luxni/as
<NL>N luxni/a_s,luxni/a  fem acc pl			h_hs</NL><NL>N luxni/a_s,luxni/a  fem gen sg	attic doric aeolic		h_hs</NL><NL>N luxni/a_s,luxni/as  masc acc pl			hs_ou</NL><NL>N luxni/a_s,luxni/as  masc nom sg	attic epic doric aeolic		hs_ou</NL>
luxniw=n => luxniw=n
<NL>N luxni/a  fem gen pl			h_hs</NL><NL>N luxni/as  masc gen pl			hs_ou</NL>
luo/ntwn => luo/ntwn
<NL>P lu/w  pres part act masc/neut gen pl	epic		w_stem,reg_conj</NL><NL>V lu/w  pres imperat act 3rd pl	epic		w_stem,reg_conj</NL><NL>P lu_o/ntwn,lu/w  pres part act masc/neut gen pl			w_stem,reg_conj</NL><NL>V lu_o/ntwn,lu/w  pres imperat act 3rd pl			w_stem,reg_conj</NL>
lo/gia => lo/gia
<NL>N lo/gion  neut nom/voc/acc pl			os_ou</NL><NL>N lo/gios  neut nom/voc/acc pl			os_h_on</NL>
lo/gios => lo/gios
<NL>N lo/gios  masc nom sg			os_h_on</NL>
lo/goi => lo/goi
<NL>N lo/gos  masc nom/voc pl			os_ou</NL>
lo/gois => lo/gois
<NL>N lo/gos  masc dat pl			os_ou</NL>
lo/gon => lo/gon
<NL>N lo/gos  masc acc sg			os_ou</NL>
lo/gos => lo/gos
<NL>N lo/gos  masc nom sg			os_ou</NL>
lo/gou => lo/gou
<NL>N lo/gos  masc gen sg			os_ou</NL><NL>V logo/w  pres imperat act 2nd sg		contr	ow_pr,ow_denom</NL><NL>V logo/w  imperf ind act 3rd sg	homeric ionic	contr unaugmented	ow_pr,ow_denom</NL>
lo/gous => lo/gous
<NL>N lo/gos  masc acc pl			os_ou</NL><NL>V logo/w  imperf ind act 2nd sg	homeric ionic	contr unaugmented	ow_pr,ow_denom</NL>
lo/gxh| => lo/gxh|
<NL>N lo/gxh  fem dat sg	attic epic ionic		h_hs</NL>
lo/gwn => lo/gwn
<NL>N lo/gos  masc gen pl			os_ou</NL><NL>V loga/w  imperf ind act 3rd pl	homeric ionic	contr unaugmented	aw_pr,aw_denom</NL><NL>V loga/w  imperf ind act 1st sg	homeric ionic	contr unaugmented	aw_pr,aw_denom</NL>
lo/gw| => lo/gw|
<NL>N lo/gos  masc dat sg			os_ou</NL>
lu/ei => lu/ei
<NL>V lu/w  pres ind mp 2nd sg	epic		w_stem,reg_conj</NL><NL>V lu/w  pres ind act 3rd sg	epic		w_stem,reg_conj</NL><NL>V lu_/ei,lu/w  pres ind mp 2nd sg			w_stem,reg_conj</NL><NL>V lu_/ei,lu/w  pres ind act 3rd sg			w_stem,reg_conj</NL><NL>V lua/w  pres imperat act 2nd sg	attic epic ionic	contr	ew_pr,aw_denom</NL><NL>V lua/w  imperf ind act 3rd sg	attic epic ionic	contr unaugmented	ew_pr,aw_denom</NL>
lu/ete => lu/ete
<NL>V lu/w  pres imperat act 2nd pl	epic		w_stem,reg_conj</NL><NL>V lu/w  pres ind act 2nd pl	epic		w_stem,reg_conj</NL><NL>V lu_/ete,lu/w  pres imperat act 2nd pl			w_stem,reg_conj</NL><NL>V lu_/ete,lu/w  pres ind act 2nd pl			w_stem,reg_conj</NL><NL>V lu/w  imperf ind act 2nd pl	epic	unaugmented	w_stem,reg_conj</NL><NL>V lu_/ete,lu/w  imperf ind act 2nd pl	homeric ionic	unaugmented	w_stem,reg_conj</NL>
lu/koi => lu/koi
<NL>N lu/kos  masc nom/voc pl			os_ou</NL>
lu/kon => lu/kon
<NL>N lu/kos  masc acc sg			os_ou</NL>
lu/kos => lu/kos
<NL>N lu/kos  masc nom sg			os_ou</NL>
lu/kwn => lu/kwn
<NL>N lu/kos  masc gen pl			os_ou</NL><NL>V luko/w  imperf ind act 3rd pl	doric aeolic	contr unaugmented poetic	ow_pr,ow_denom</NL><NL>V luko/w  imperf ind act 1st sg	doric aeolic	contr unaugmented poetic	ow_pr,ow_denom</NL>
lu/ontes => lu/ontes
<NL>P lu/w  pres part act masc nom/voc pl	epic		w_stem,reg_conj</NL><NL>P lu_/ontes,lu/w  pres part act masc nom/voc pl			w_stem,reg_conj</NL>
lu/ousin => lu/ousin
<NL>P lu/w  pres part act masc/neut dat pl	attic epic doric ionic	nu_movable	w_stem,reg_conj</NL><NL>V lu/w  pres ind act 3rd pl	attic epic doric ionic	nu_movable	w_stem,reg_conj</NL><NL>P lu_/ousin,lu/w  pres part act masc/neut dat pl	attic epic doric ionic	nu_movable	w_stem,reg_conj</NL><NL>V lu_/ousin,lu/w  pres ind act 3rd pl	attic epic doric ionic	nu_movable	w_stem,reg_conj</NL>
lu/pas => lu/pas
<NL>N lu_/pa_s,lu/ph  fem acc pl			h_hs</NL><NL>N lu_/pa_s,lu/ph  fem gen sg	doric aeolic		h_hs</NL>
lu/ph => lu/ph
<NL>N lu_/ph,lu/ph  fem nom/voc sg	attic epic ionic		h_hs</NL><NL>V lu_/ph,lupe/w  pres imperat act 2nd sg	doric aeolic	contr	ew_pr,ew_denom</NL><NL>V lu_/ph,lupe/w  imperf ind act 3rd sg	doric aeolic	contr unaugmented poetic	ew_pr,ew_denom</NL>
lu/phn => lu/phn
<NL>N lu_/phn,lu/ph  fem acc sg	attic epic ionic		h_hs</NL>
lu/phs => lu/phs
<NL>N lu_/phs,lu/ph  fem gen sg	attic epic ionic		h_hs</NL><NL>V lu_/phs,lupe/w  imperf ind act 2nd sg	doric aeolic	contr unaugmented poetic	ew_pr,ew_denom</NL>
lu/ph| => lu/ph|
<NL>N lu_/ph|,lu/ph  fem dat sg	attic epic ionic		h_hs</NL>
lu/santes => lu/santes
<NL>P lu_/santes,lu/w  aor part act masc nom/voc pl			aor1,reg_conj</NL>
lu/santi => lu/santi
<NL>P lu_/santi,lu/w  aor part act masc/neut dat sg			aor1,reg_conj</NL>
lu/sas => lu/sas
<NL>P lu_/sa_s,lu/w  aor part act masc nom/voc sg	attic epic ionic		aor1,reg_conj</NL>
lu/sate => lu/sate
<NL>V lu_/sate,lu/w  aor imperat act 2nd pl			aor1,reg_conj</NL><NL>V lu_/sate,lu/w  aor ind act 2nd pl	homeric ionic	unaugmented	aor1,reg_conj</NL>
lu/shte => lu/shte
<NL>V lu_/shte,lu/w  aor subj act 2nd pl			aor1,reg_conj</NL>
lu/sin => lu/sin
<NL>N lu/sis  fem acc sg			is_ews</NL>
lu/sw => lu/sw
<NL>V lu_/sw,lu/w  aor subj act 1st sg			aor1,reg_conj</NL><NL>V lu_/sw,lu/w  fut ind act 1st sg			reg_fut,reg_conj</NL><NL>V lu_/sw,lu/w  aor ind mid 2nd sg	homeric ionic	unaugmented	aor1,reg_conj</NL>
lu/sh| => lu/sh|
<NL>N lu/shi,lu/sis  fem dat sg	epic ionic		is_ews</NL><NL>V lu_/sh|,lu/w  aor subj mid 2nd sg			aor1,reg_conj</NL><NL>V lu_/sh|,lu/w  aor subj act 3rd sg			aor1,reg_conj</NL><NL>V lu_/sh|,lu/w  fut ind mid 2nd sg			reg_fut,reg_conj</NL>
lu/sh|s => lu/sh|s
<NL>V lu_/sh|s,lu/w  aor subj act 2nd sg			aor1,reg_conj</NL>
lu/tron => lu/tron
<NL>N lu/tron  neut nom/voc/acc sg			os_ou</NL>
lu/trwsin => lu/trwsin
<NL>N lu/trwsis  fem acc sg			is_ews</NL>
lu/xnoi => lu/xnoi
<NL>N lu/xnos  masc nom/voc pl			os_ou</NL>
lu/xnon => lu/xnon
<NL>N lu/xnon  neut nom/voc/acc sg			os_ou</NL><NL>N lu/xnos  masc acc sg			os_ou</NL>
lu/xnos => lu/xnos
<NL>N lu/xnos  masc nom sg			os_ou</NL>
lu/xnou => lu/xnou
<NL>N lu/xnon  neut gen sg			os_ou</NL><NL>N lu/xnos  masc gen sg			os_ou</NL>
lu/xnw| => lu/xnw|
<NL>N lu/xnon  neut dat sg			os_ou</NL><NL>N lu/xnos  masc dat sg			os_ou</NL>
lh|sta/s => lh|sta/s
<NL>N lh|sta_/s,lhisth/s  masc acc pl			hs_ou</NL><NL>N lh|sta_/s,lhisth/s  masc nom sg	epic doric aeolic		hs_ou</NL><NL>N lh|sta_/s,lhisto/s  fem acc pl			os_h_on</NL><NL>N lh|sta_/s,lh|sth/s  masc acc pl	ionic		hs_ou</NL><NL>N lh|sta_/s,lh|sth/s  masc nom sg	epic doric ionic aeolic		hs_ou</NL>
lh|sth/n => lh|sth/n
<NL>N lhisth/s  masc acc sg	attic epic ionic		hs_ou</NL><NL>N lhisto/s  fem acc sg	attic epic ionic		os_h_on</NL><NL>N lh|sth/s  masc acc sg	attic epic ionic		hs_ou</NL>
lh|sth/s => lh|sth/s
<NL>N lhisth/s  masc nom sg			hs_ou</NL><NL>N lh|sth/s  masc nom sg	ionic		hs_ou</NL>
lh|stai/ => lh|stai/
<NL>N lhisth/s  masc nom/voc pl			hs_ou</NL><NL>N lhisto/s  fem nom/voc pl			os_h_on</NL><NL>N lh|sth/s  masc nom/voc pl	ionic		hs_ou</NL>
lh|stai=s => lh|stai=s
<NL>N lhisth/s  masc dat pl			hs_ou</NL><NL>N lhisto/s  fem dat pl			os_h_on</NL><NL>N lh|sth/s  masc dat pl	ionic		hs_ou</NL>
lh|stw=n => lh|stw=n
<NL>N lhisth/s  masc gen pl			hs_ou</NL><NL>N lhisto/s  fem gen pl			os_h_on</NL><NL>N lhisto/s  masc/neut gen pl			os_h_on</NL><NL>N lh|sth/s  masc gen pl	ionic		hs_ou</NL>
lh=ros => lh=ros
<NL>N lh=ros  masc nom sg			os_ou</NL>
lu=sai => lu=sai
<NL>V lu/w  aor imperat mid 2nd sg			aor1,reg_conj</NL><NL>V lu/w  aor inf act			aor1,reg_conj</NL>
ma/goi => ma/goi
<NL>N *ma/gos  masc nom/voc pl			os_ou</NL>
ma/gon => ma/gon
<NL>N *ma/gos  masc acc sg			os_ou</NL>
ma/gos => ma/gos
<NL>N *ma/gos  masc nom sg			os_ou</NL>
ma/gous => ma/gous
<NL>N *ma/gos  masc acc pl			os_ou</NL>
ma/gwn => ma/gwn
<NL>N *ma/gos  masc gen pl			os_ou</NL>
ma/qete => ma/qete
<NL>V manqa/nw  aor imperat act 2nd pl			aor2,anw</NL><NL>V manqa/nw  aor ind act 2nd pl	epic ionic	unaugmented	aor2,anw</NL>
ma/qhte => ma/qhte
<NL>V manqa/nw  aor subj act 2nd pl			aor2,anw</NL>
ma/lista => ma/lista
<NL>N ma/lista 		indeclform	adverb</NL>
ma/mmh| => ma/mmh|
<NL>N ma/mmh  fem dat sg	attic epic ionic		h_hs</NL>
ma/nna => ma/nna
<NL>N ma/nna_,ma/nna  fem nom/voc/acc dual			a_hs</NL><NL>N ma/nna  fem nom/voc sg			a_hs</NL>
ma/rtura => ma/rtura
<NL>N ma/rtus  masc/fem acc sg			s_ros</NL>
ma/rturas => ma/rturas
<NL>N ma/rtus  masc/fem acc pl			s_ros</NL>
ma/rtures => ma/rtures
<NL>N ma/rtus  masc/fem nom/voc pl			s_ros</NL>
ma/rturos => ma/rturos
<NL>N ma/rturos  masc nom sg			os_ou</NL><NL>N ma/rtus  masc/fem gen sg			s_ros</NL>
ma/rtus => ma/rtus
<NL>N ma/rtu_s,ma/rtus  masc/fem acc pl	aeolic		us_uos</NL><NL>N ma/rtus  masc/fem nom sg	aeolic		us_uos</NL><NL>N ma/rtus  masc/fem voc sg			s_ros</NL><NL>N ma/rtus  masc/fem nom sg			s_ros</NL>
ma/rtusin => ma/rtusin
<NL>N ma/rtus  masc/fem dat pl	aeolic	nu_movable	us_uos</NL>
ma/stigas => ma/stigas
<NL>N ma/sti_gas,ma/stic  fem acc pl			c_gos</NL>
ma/stigos => ma/stigos
<NL>N ma/sti_gos,ma/stic  fem gen sg			c_gos</NL>
ma/sticin => ma/sticin
<NL>N ma/sti_cin,ma/stic  fem dat pl		nu_movable	c_gos</NL>
ma/taioi => ma/taioi
<NL>N ma/taios  masc nom/voc pl			os_h_on</NL><NL>N ma/taios  masc/fem nom/voc pl			os_on</NL>
ma/taios => ma/taios
<NL>N ma/taios  masc nom sg			os_h_on</NL><NL>N ma/taios  masc/fem nom sg			os_on</NL>
ma/thn => ma/thn
<NL>N ma/th  fem acc sg	attic epic ionic		h_hs</NL><NL>N ma/thn 		indeclform	adverb</NL><NL>N ma/tos  neut acc sg			hs_eos</NL><NL>V mata/w  imperf ind act 3rd pl	epic doric aeolic	unaugmented	ath_primary,aw_denom</NL><NL>V mata/w  imperf ind act 1st sg	homeric ionic	unaugmented	ath_primary,aw_denom</NL>
ma/xai => ma/xai
<NL>N ma/xh  fem nom/voc pl			h_hs</NL><NL>N ma/xa_|,ma/xh  fem dat sg	doric aeolic		h_hs</NL>
ma/xaira => ma/xaira
<NL>N ma/xaira  fem nom/voc sg			a_hs</NL>
ma/xairai => ma/xairai
<NL>N ma/xaira  fem nom/voc pl			a_hs</NL>
ma/xairan => ma/xairan
<NL>N ma/xaira  fem acc sg			a_hs</NL>
ma/xas => ma/xas
<NL>N ma/xa_s,ma/xh  fem acc pl			h_hs</NL><NL>N ma/xa_s,ma/xh  fem gen sg	doric aeolic		h_hs</NL><NL>V ma/xa_s,maxa/w  imperf ind act 2nd sg	homeric ionic	contr unaugmented	aw_pr,aw_denom</NL>
ma/xesqai => ma/xesqai
<NL>V ma/xomai  pres inf mp			w_stem</NL>
ma/xesqe => ma/xesqe
<NL>V ma/xomai  pres imperat mp 2nd pl			w_stem</NL><NL>V ma/xomai  pres ind mp 2nd pl			w_stem</NL><NL>V ma/xomai  imperf ind mp 2nd pl	homeric ionic	unaugmented	w_stem</NL>
me/ => me/
<NL>N me,e)gw/  masc/fem acc 1st sg		enclitic indeclform	pron1</NL>
me/ga => me/ga
<NL>N me/gas  neut nom/voc/acc sg		indeclform	irreg_adj3</NL>
me/gan => me/gan
<NL>N me/gas  masc acc sg		indeclform	irreg_adj3</NL>
me/gas => me/gas
<NL>N me/gas  masc nom sg		indeclform	irreg_adj3</NL>
me/geqos => me/geqos
<NL>N me/geqos  neut nom/voc/acc sg			hs_eos</NL>
me/gista => me/gista
<NL>N me/gas  neut nom/voc/acc pl		irreg_superl	os_h_on</NL>
me/qai => me/qai
<NL>N me/qh  fem nom/voc pl			h_hs</NL><NL>N me/qa_|,me/qh  fem dat sg	doric aeolic		h_hs</NL>
me/qais => me/qais
<NL>N me/qh  fem dat pl			h_hs</NL>
me/qusoi => me/qusoi
<NL>N me/qusos  masc nom/voc pl			os_h_on</NL>
me/qusos => me/qusos
<NL>N me/qusos  masc nom sg			os_h_on</NL>
me/qh| => me/qh|
<NL>N me/qh  fem dat sg	attic epic ionic		h_hs</NL><NL>V me/qhmai  pres ind mid 2nd sg			ath_primary</NL><NL>V meqi/hmi  aor subj mid 2nd sg			ath_secondary</NL>
me/lainan => me/lainan
<NL>N me/laina  fem acc sg			a_hs</NL><NL>N me/las  fem acc sg			as_aina_an</NL>
me/lani => me/lani
<NL>N me/las  masc/neut dat sg			as_aina_an</NL>
me/lanos => me/lanos
<NL>N me/las  masc/neut gen sg			as_aina_an</NL>
me/las => me/las
<NL>N me/la_s,me/las  masc nom sg			as_aina_an</NL><NL>N me/la_s,me/lh  fem acc pl			h_hs</NL><NL>N me/la_s,me/lh  fem gen sg	doric aeolic		h_hs</NL>
me/lei => me/lei
<NL>N me/los  neut nom/voc/acc dual	attic epic	contr	hs_eos</NL><NL>N me/lei+,me/los  neut dat sg	epic ionic		hs_eos</NL><NL>N me/los  neut dat sg		contr	hs_eos</NL><NL>V me/lw  pres ind mp 2nd sg			w_stem</NL><NL>V me/lw  pres ind act 3rd sg			w_stem</NL>
me/lesin => me/lesin
<NL>N me/los  neut dat pl		nu_movable	hs_eos</NL>
me/lh => me/lh
<NL>N me/lh  fem nom/voc sg	attic epic ionic		h_hs</NL><NL>N me/los  neut nom/voc/acc pl	attic epic doric	contr	hs_eos</NL><NL>N me/los  neut nom/voc/acc dual	doric aeolic	contr	hs_eos</NL>
me/li => me/li
<NL>N me/li  neut nom/voc/acc sg			t_tos</NL>
me/llei => me/llei
<NL>V me/llw  pres ind mp 2nd sg			w_stem</NL><NL>V me/llw  pres ind act 3rd sg			w_stem</NL>
me/llein => me/llein
<NL>V me/llw  pres inf act	attic epic	contr	w_stem</NL>
me/lleis => me/lleis
<NL>V me/llw  pres ind act 2nd sg			w_stem</NL>
me/llete => me/llete
<NL>V me/llw  pres imperat act 2nd pl			w_stem</NL><NL>V me/llw  pres ind act 2nd pl			w_stem</NL><NL>V me/llw  imperf ind act 2nd pl	homeric ionic	unaugmented	w_stem</NL>
me/llomen => me/llomen
<NL>V me/llw  pres ind act 1st pl			w_stem</NL><NL>V me/llw  imperf ind act 1st pl	homeric ionic	unaugmented	w_stem</NL>
me/llon => me/llon
<NL>P me/llw  pres part act masc voc sg			w_stem</NL><NL>P me/llw  pres part act neut nom/voc/acc sg			w_stem</NL><NL>V me/llw  imperf ind act 3rd pl	homeric ionic	unaugmented	w_stem</NL><NL>V me/llw  imperf ind act 1st sg	homeric ionic	unaugmented	w_stem</NL>
me/llonta => me/llonta
<NL>P me/llw  pres part act neut nom/voc/acc pl			w_stem</NL><NL>P me/llw  pres part act masc acc sg			w_stem</NL>
me/llontas => me/llontas
<NL>P me/llw  pres part act masc acc pl			w_stem</NL>
me/llontes => me/llontes
<NL>P me/llw  pres part act masc nom/voc pl			w_stem</NL>
me/llonti => me/llonti
<NL>P me/llw  pres part act masc/neut dat sg			w_stem</NL><NL>V me/llw  pres ind act 3rd pl	doric		w_stem</NL>
me/llontos => me/llontos
<NL>P me/llw  pres part act masc/neut gen sg			w_stem</NL>
me/llousan => me/llousan
<NL>P me/llw  pres part act fem acc sg	attic epic doric ionic		w_stem</NL>
me/llousin => me/llousin
<NL>P me/llw  pres part act masc/neut dat pl	attic epic doric ionic	nu_movable	w_stem</NL><NL>V me/llw  pres ind act 3rd pl	attic epic doric ionic	nu_movable	w_stem</NL>
me/llw => me/llw
<NL>V me/llw  pres subj act 1st sg			w_stem</NL><NL>V me/llw  pres ind act 1st sg			w_stem</NL>
me/llwn => me/llwn
<NL>P me/llw  pres part act masc nom sg			w_stem</NL>
me/llh| => me/llh|
<NL>V me/llw  pres subj mp 2nd sg			w_stem</NL><NL>V me/llw  pres ind mp 2nd sg			w_stem</NL><NL>V me/llw  pres subj act 3rd sg			w_stem</NL>
me/los => me/los
<NL>N me/los  neut nom/voc/acc sg			hs_eos</NL>
me/mnhsqe => me/mnhsqe
<NL>V mimnh/skw  perf imperat mp 2nd pl			perfp_vow,a_stem</NL><NL>V mimnh/skw  perf ind mp 2nd pl			perfp_vow,a_stem</NL><NL>V mimnh/skw  plup ind mp 2nd pl	homeric ionic	unaugmented	perfp_vow,a_stem</NL>
me/mfetai => me/mfetai
<NL>V me/mfomai  pres ind mp 3rd sg			w_stem,reg_conj</NL>
me/n => me/n
<NL>N me/n 		indeclform	particle</NL>
me/ne => me/ne
<NL>V me/nw  pres imperat act 2nd sg			w_stem</NL><NL>V me/nw  imperf ind act 3rd sg	homeric ionic	unaugmented	w_stem</NL>
me/nei => me/nei
<NL>N me/nos  neut nom/voc/acc dual	attic epic	contr	hs_eos</NL><NL>N me/nei+,me/nos  neut dat sg	epic ionic		hs_eos</NL><NL>N me/nos  neut dat sg		contr	hs_eos</NL><NL>V me/nw  pres ind mp 2nd sg			w_stem</NL><NL>V me/nw  pres ind act 3rd sg			w_stem</NL>
me/nein => me/nein
<NL>V me/nw  pres inf act	attic epic	contr	w_stem</NL>
me/neis => me/neis
<NL>V me/nw  pres ind act 2nd sg			w_stem</NL>
me/nete => me/nete
<NL>V me/nw  pres imperat act 2nd pl			w_stem</NL><NL>V me/nw  pres ind act 2nd pl			w_stem</NL><NL>V me/nw  imperf ind act 2nd pl	homeric ionic	unaugmented	w_stem</NL>
me/nhte => me/nhte
<NL>V me/nw  pres subj act 2nd pl			w_stem</NL>
me/nomen => me/nomen
<NL>V me/nw  pres ind act 1st pl			w_stem</NL><NL>V me/nw  imperf ind act 1st pl	homeric ionic	unaugmented	w_stem</NL>
me/non => me/non
<NL>P me/nw  pres part act masc voc sg			w_stem</NL><NL>P me/nw  pres part act neut nom/voc/acc sg			w_stem</NL><NL>V me/nw  imperf ind act 3rd pl	homeric ionic	unaugmented	w_stem</NL><NL>V me/nw  imperf ind act 1st sg	homeric ionic	unaugmented	w_stem</NL>
me/nonta => me/nonta
<NL>P me/nw  pres part act neut nom/voc/acc pl			w_stem</NL><NL>P me/nw  pres part act masc acc sg			w_stem</NL>
me/nontos => me/nontos
<NL>P me/nw  pres part act masc/neut gen sg			w_stem</NL>
me/nousan => me/nousan
<NL>P me/nw  pres part act fem acc sg	attic epic doric ionic		w_stem</NL>
me/nousin => me/nousin
<NL>P me/nw  pres part act masc/neut dat pl	attic epic doric ionic	nu_movable	w_stem</NL><NL>V me/nw  pres ind act 3rd pl	attic epic doric ionic	nu_movable	w_stem</NL>
me/ntoi => me/ntoi
<NL>N me/ntoi 		indeclform	particle</NL>
me/nw => me/nw
<NL>V me/nw  pres subj act 1st sg			w_stem</NL><NL>V me/nw  pres ind act 1st sg			w_stem</NL>
me/nwn => me/nwn
<NL>P me/nw  pres part act masc nom sg			w_stem</NL>
me/nh| => me/nh|
<NL>V me/nw  pres subj mp 2nd sg			w_stem</NL><NL>V me/nw  pres ind mp 2nd sg			w_stem</NL><NL>V me/nw  pres subj act 3rd sg			w_stem</NL>
me/rei => me/rei
<NL>N me/ros  neut nom/voc/acc dual	attic epic	contr	hs_eos</NL><NL>N me/rei+,me/ros  neut dat sg	epic ionic		hs_eos</NL><NL>N me/ros  neut dat sg		contr	hs_eos</NL>
me/rh => me/rh
<NL>N me/ra  fem nom/voc sg	epic ionic		h_hs</NL><NL>N me/ros  neut nom/voc/acc pl	attic epic doric	contr	hs_eos</NL><NL>N me/ros  neut nom/voc/acc dual	doric aeolic	contr	hs_eos</NL>
me/rimna => me/rimna
<NL>N me/rimna  fem nom/voc sg			a_hs</NL>
me/rimnai => me/rimnai
<NL>N me/rimna  fem nom/voc pl			a_hs</NL>
me/rimnan => me/rimnan
<NL>N me/rimna  fem acc sg			a_hs</NL>
me/ros => me/ros
<NL>N me/ros  neut nom/voc/acc sg			hs_eos</NL>
me/rous => me/rous
<NL>N me/ros  neut gen sg	attic epic doric	contr	hs_eos</NL>
me/shs => me/shs
<NL>N me/sh  fem gen sg	attic epic ionic		h_hs</NL><NL>N me/shs  masc nom sg			hs_ou</NL><NL>N me/sos  fem gen sg	attic epic ionic		os_h_on</NL>
me/son => me/son
<NL>N me/sos  masc acc sg			os_h_on</NL><NL>N me/sos  neut nom/voc/acc sg			os_h_on</NL>
me/sos => me/sos
<NL>N me/sos  masc nom sg			os_h_on</NL>
me/sou => me/sou
<NL>N me/shs  masc gen sg			hs_ou</NL><NL>N me/sos  masc/neut gen sg			os_h_on</NL><NL>V meso/w  pres imperat act 2nd sg		contr	ow_pr,ow_denom</NL><NL>V meso/w  imperf ind act 3rd sg	homeric ionic	contr unaugmented	ow_pr,ow_denom</NL>
me/sw| => me/sw|
<NL>N me/sos  masc/neut dat sg			os_h_on</NL>
me/toxoi => me/toxoi
<NL>N me/toxos  masc/fem nom/voc pl			os_on</NL>
me/trhson => me/trhson
<NL>V metre/w  aor imperat act 2nd sg			aor1,ew_denom</NL>
me/tron => me/tron
<NL>N me/tron  neut nom/voc/acc sg			os_ou</NL>
me/trou => me/trou
<NL>N me/tron  neut gen sg			os_ou</NL>
me/trw| => me/trw|
<NL>N me/tron  neut dat sg			os_ou</NL>
me/twpon => me/twpon
<NL>N me/twpon  neut nom/voc/acc sg			os_ou</NL>
me/xri => me/xri
<NL>N me/xri 		indeclform	adverb</NL><NL>N me/xri 		indeclform	conj</NL><NL>N me/xri 		indeclform	prep</NL>
me/xris => me/xris
<NL>N me/xri 		indeclform	adverb</NL><NL>N me/xri 		indeclform	conj</NL><NL>N me/xri 		indeclform	prep</NL>
mh/ => mh/
<NL>N mh/ 		indeclform	conj</NL>
mh/ge => (no result)
mh/n => mh/n
<NL>N mei/s  masc nom/voc sg			n_nos</NL><NL>N mh/n 		indeclform	particle</NL><NL>N mh/s  masc acc sg	attic epic ionic		hs_ou</NL>
mh/pw => mh/pw
<NL>N mh/pw 		indeclform	adverb</NL>
mh/te => mh/te
<NL>N mh/te 		indeclform	particle</NL>
mh/thr => mh/thr
<NL>N mh/thr  fem nom sg		indeclform	irreg_decl3</NL>
mh/ti => mh/ti
<NL>N mh/tis 		indeclform	adverb</NL><NL>N mh/tis  nom/voc/acc sg		indeclform	pron_adj3</NL><NL>N mh_/ti_,mh=tis  fem dat sg	epic doric ionic aeolic	contr	is_ews</NL>
mh/tige => (no result)
mh/tran => mh/tran
<NL>N mh/tra_n,mh/tra  fem acc sg	attic doric ionic aeolic		h_hs</NL>
mh/tras => mh/tras
<NL>N mh/tra_s,mh/tra  fem acc pl			h_hs</NL><NL>N mh/tra_s,mh/tra  fem gen sg	attic doric ionic aeolic		h_hs</NL>
mi/a => mi/a
<NL>N ei(=s  fem nom/voc sg	epic	indeclform	os_h_on</NL><NL>N mi/a_,ei(=s  fem nom/voc sg	attic doric aeolic		os_h_on</NL>
mi/an => mi/an
<NL>N mi/a_n,ei(=s  fem acc sg	attic doric aeolic		os_h_on</NL>
mi/gma => mi/gma
<NL>N mi/gma  neut nom/voc/acc sg			ma_matos</NL>
mi/lion => mi/lion
<NL>N mi/lion  neut nom/voc/acc sg			os_ou</NL>
mi/sqioi => mi/sqioi
<NL>N mi/sqios  masc nom/voc pl			os_h_on</NL>
mai/nesqe => mai/nesqe
<NL>V mai/nomai  pres imperat mp 2nd pl			w_stem,ainw</NL><NL>V mai/nomai  pres ind mp 2nd pl			w_stem,ainw</NL><NL>V mai/nomai  imperf ind mp 2nd pl	homeric ionic	unaugmented	w_stem,ainw</NL>
mai/netai => mai/netai
<NL>V mai/nomai  pres ind mp 3rd sg			w_stem,ainw</NL>
mai/nomai => mai/nomai
<NL>V mai/nomai  pres ind mp 1st sg			w_stem,ainw</NL>
magi/ais => (no result)
mageu/wn => mageu/wn
<NL>P mageu/w  pres part act masc nom sg			w_stem,euw</NL>
maqh/tria => maqh/tria
<NL>N maqh/tria  fem nom/voc sg			a_hs</NL>
maqei=n => maqei=n
<NL>V manqa/nw  aor inf act	attic epic doric	contr	aor2,anw</NL>
maqhta/s => maqhta/s
<NL>N maqhta_/s,maqhth/s  masc acc pl			hs_ou</NL><NL>N maqhta_/s,maqhth/s  masc nom sg	epic doric aeolic		hs_ou</NL><NL>N maqhta_/s,maqhto/s  fem acc pl			os_h_on</NL>
maqhth/n => maqhth/n
<NL>N maqhth/s  masc acc sg	attic epic ionic		hs_ou</NL><NL>N maqhto/s  fem acc sg	attic epic ionic		os_h_on</NL>
maqhth/s => maqhth/s
<NL>N maqhth/s  masc nom sg			hs_ou</NL>
maqhtai/ => maqhtai/
<NL>N maqhth/s  masc nom/voc pl			hs_ou</NL><NL>N maqhto/s  fem nom/voc pl			os_h_on</NL>
maqhtai=s => maqhtai=s
<NL>N maqhth/s  masc dat pl			hs_ou</NL><NL>N maqhto/s  fem dat pl			os_h_on</NL>
maqhteuqei/s => maqhteuqei/s
<NL>P maqhteu/w  aor part pass masc nom/voc sg			aor_pass,euw</NL>
maqhteu/santes => maqhteu/santes
<NL>P maqhteu/w  aor part act masc nom/voc pl			aor1,euw</NL>
maqhteu/sate => maqhteu/sate
<NL>V maqhteu/w  aor imperat act 2nd pl			aor1,euw</NL><NL>V maqhteu/w  aor ind act 2nd pl	homeric ionic	unaugmented	aor1,euw</NL>
maqhtou= => maqhtou=
<NL>N maqhth/s  masc gen sg			hs_ou</NL><NL>N maqhto/s  masc/neut gen sg			os_h_on</NL>
maqhth=| => maqhth=|
<NL>N maqhth/s  masc dat sg	attic epic ionic		hs_ou</NL><NL>N maqhto/s  fem dat sg	attic epic ionic		os_h_on</NL>
maqhtw=n => maqhtw=n
<NL>N maqhth/s  masc gen pl			hs_ou</NL><NL>N maqhto/s  fem gen pl			os_h_on</NL><NL>N maqhto/s  masc/neut gen pl			os_h_on</NL>
maqw/n => maqw/n
<NL>P manqa/nw  aor part act masc nom sg			aor2,anw</NL>
maka/rioi => maka/rioi
<NL>N maka/rios  masc nom/voc pl			os_h_on</NL><NL>N maka/rios  masc/fem nom/voc pl			os_on</NL>
maka/rion => maka/rion
<NL>N maka/rios  masc acc sg			os_h_on</NL><NL>N maka/rios  neut nom/voc/acc sg			os_h_on</NL><NL>N maka/rios  masc/fem acc sg			os_on</NL><NL>N maka/rios  neut nom/voc/acc sg			os_on</NL>
maka/rios => maka/rios
<NL>N maka/rios  masc nom sg			os_h_on</NL><NL>N maka/rios  masc/fem nom sg			os_on</NL>
make/llw| => make/llw|
<NL>N ma/kellon  neut dat sg			os_ou</NL><NL>N ma/kellos  masc dat sg			os_ou</NL>
makari/a => makari/a
<NL>N makari/a_,maka/rios  fem nom/voc/acc dual			os_h_on</NL><NL>N makari/a_,maka/rios  fem nom/voc sg	attic doric aeolic		os_h_on</NL><NL>N makari/a_,makari/a  fem nom/voc/acc dual			h_hs</NL><NL>N makari/a_,makari/a  fem nom/voc sg	attic doric aeolic		h_hs</NL>
makari/an => makari/an
<NL>N makari/a_n,maka/rios  fem acc sg	attic doric aeolic		os_h_on</NL><NL>N makari/a_n,makari/a  fem acc sg	attic doric aeolic		h_hs</NL>
makari/zomen => makari/zomen
<NL>V makari/zw  pres ind act 1st pl			w_stem,izw</NL><NL>V makari/zw  imperf ind act 1st pl	homeric ionic	unaugmented	w_stem,izw</NL>
makari/ou => makari/ou
<NL>N maka/rios  masc/neut gen sg			os_h_on</NL><NL>N maka/rios  masc/fem/neut gen sg			os_on</NL>
makariou=sin => makariou=sin
<NL>P makari/zw  fut part act masc/neut dat pl	attic epic doric	contr nu_movable	ew_fut,izw</NL><NL>V makari/zw  fut ind act 3rd pl	attic epic doric	contr nu_movable	ew_fut,izw</NL>
makarismo/n => makarismo/n
<NL>N makarismo/s  masc acc sg			os_ou</NL>
makarismo/s => makarismo/s
<NL>N makarismo/s  masc nom sg			os_ou</NL>
makariwte/ra => makariwte/ra
<NL>N makariwte/ra_,maka/rios  fem nom/voc/acc comp dual			os_h_on</NL><NL>N makariwte/ra_,maka/rios  fem nom/voc comp sg	attic doric aeolic		os_h_on</NL><NL>N makariwte/ra_,maka/rios  fem nom/voc/acc comp dual			os_on</NL><NL>N makariwte/ra_,maka/rios  fem nom/voc comp sg	attic doric aeolic		os_on</NL>
makra/ => makra/
<NL>N makro/s  neut nom/voc/acc pl			os_h_on</NL><NL>N makra_/,makro/s  fem nom/voc/acc dual			os_h_on</NL><NL>N makra_/,makro/s  fem nom/voc sg	attic doric aeolic		os_h_on</NL>
makra/n => makra/n
<NL>N makra/n 		indeclform	adverb</NL><NL>N makra_/n,makro/s  fem acc sg	attic doric aeolic		os_h_on</NL>
makroqumh/sas => makroqumh/sas
<NL>P makroqu_mh/sa_s,makroqume/w  aor part act masc nom/voc sg	attic epic ionic		aor1,ew_denom</NL>
makroqumh/sate => makroqumh/sate
<NL>V makroqu_mh/sate,makroqume/w  aor imperat act 2nd pl			aor1,ew_denom</NL><NL>V makroqu_mh/sate,makroqume/w  aor ind act 2nd pl	homeric ionic	unaugmented	aor1,ew_denom</NL>
makroqumi/a => makroqumi/a
<NL>N makroqumi/a_,makroqumi/a  fem nom/voc/acc dual			h_hs</NL><NL>N makroqumi/a_,makroqumi/a  fem nom/voc sg	attic doric aeolic		h_hs</NL>
makroqumi/an => makroqumi/an
<NL>N makroqumi/a_n,makroqumi/a  fem acc sg	attic doric aeolic		h_hs</NL>
makroqumi/as => makroqumi/as
<NL>N makroqumi/a_s,makroqumi/a  fem acc pl			h_hs</NL><NL>N makroqumi/a_s,makroqumi/a  fem gen sg	attic doric aeolic		h_hs</NL>
makroqumi/a| => makroqumi/a|
<NL>N makroqumi/a_|,makroqumi/a  fem dat sg	attic doric aeolic		h_hs</NL>
makroqumei= => makroqumei=
<NL>V makroqu_mei=,makroqume/w  pres ind mp 2nd sg	attic epic doric ionic	contr	ew_pr,ew_denom</NL><NL>V makroqu_mei=,makroqume/w  pres ind act 3rd sg	attic epic doric ionic	contr	ew_pr,ew_denom</NL>
makroqumei=te => makroqumei=te
<NL>V makroqu_mei=te,makroqume/w  pres imperat act 2nd pl	attic epic	contr	ew_pr,ew_denom</NL><NL>V makroqu_mei=te,makroqume/w  pres opt act 2nd pl			ew_pr,ew_denom</NL><NL>V makroqu_mei=te,makroqume/w  pres ind act 2nd pl	attic epic	contr	ew_pr,ew_denom</NL><NL>V makroqu_mei=te,makroqume/w  imperf ind act 2nd pl	attic epic	contr unaugmented	ew_pr,ew_denom</NL>
makroqumw=n => makroqumw=n
<NL>P makroqu_mw=n,makroqume/w  pres part act masc nom sg	attic epic doric	contr	ew_pr,ew_denom</NL>
makroqu/mws => makroqu/mws
<NL>N makroqu_/mws,makro/qumos  adverbial			os_on</NL><NL>N makroqu_/mws,makro/qumos  masc/fem acc pl	doric		os_on</NL>
makroxro/nios => makroxro/nios
<NL>N makroxro/nios  masc/fem nom sg			os_on</NL>
makro/qen => makro/qen
<NL>N makro/qen 		indeclform	adverb</NL>
malaka/ => malaka/
<NL>N malako/s  neut nom/voc/acc pl			os_h_on</NL><NL>N malaka_/,malako/s  fem nom/voc/acc dual			os_h_on</NL><NL>N malaka_/,malako/s  fem nom/voc sg	doric aeolic		os_h_on</NL>
malaki/an => malaki/an
<NL>N malaki/a_n,malaki/a  fem acc sg	attic doric aeolic		h_hs</NL><NL>V malaki/a_n,malakia/w  imperf ind act 3rd pl	doric aeolic	contr unaugmented poetic	aw_pr,iaw_denom</NL><NL>V malaki/a_n,malakia/w  imperf ind act 1st sg	doric aeolic	contr unaugmented poetic	aw_pr,iaw_denom</NL>
malakoi/ => malakoi/
<NL>N malako/s  masc nom/voc pl			os_h_on</NL><NL>V malako/w  pres subj mp 2nd sg		contr	ow_pr,ow_denom</NL><NL>V malako/w  pres ind mp 2nd sg		contr	ow_pr,ow_denom</NL><NL>V malako/w  pres subj act 3rd sg		contr	ow_pr,ow_denom</NL>
malakoi=s => malakoi=s
<NL>N malako/s  masc/neut dat pl			os_h_on</NL><NL>V malako/w  pres opt act 2nd sg		contr	ow_pr,ow_denom</NL><NL>V malako/w  pres subj act 2nd sg		contr	ow_pr,ow_denom</NL><NL>V malako/w  pres ind act 2nd sg		contr	ow_pr,ow_denom</NL>
mamwna= => (no result)
mamwna=| => (no result)
mani/an => mani/an
<NL>N mani/a_n,mani/a  fem acc sg	attic doric aeolic		h_hs</NL><NL>V mani/a_n,mania/w  imperf ind act 3rd pl	doric aeolic	contr unaugmented poetic	aw_pr,iaw_denom</NL><NL>V mani/a_n,mania/w  imperf ind act 1st sg	doric aeolic	contr unaugmented poetic	aw_pr,iaw_denom</NL>
manqa/nonta => manqa/nonta
<NL>P manqa/nw  pres part act neut nom/voc/acc pl		n_infix	w_stem,anw</NL><NL>P manqa/nw  pres part act masc acc sg		n_infix	w_stem,anw</NL>
manqa/nousin => manqa/nousin
<NL>P manqa/nw  pres part act masc/neut dat pl	attic epic doric ionic	nu_movable n_infix	w_stem,anw</NL><NL>V manqa/nw  pres ind act 3rd pl	attic epic doric ionic	nu_movable n_infix	w_stem,anw</NL>
manqa/nwsin => manqa/nwsin
<NL>V manqa/nw  pres subj act 3rd pl		nu_movable n_infix	w_stem,anw</NL>
manqane/tw => manqane/tw
<NL>V manqa/nw  pres imperat act 3rd sg		n_infix	w_stem,anw</NL>
manqane/twsan => manqane/twsan
<NL>V manqa/nw  pres imperat act 3rd pl		n_infix	w_stem,anw</NL>
manteuome/nh => manteuome/nh
<NL>P manteu/omai  pres part mp fem nom/voc sg	attic epic ionic		w_stem,euw</NL><NL>P manteu/w  pres part mp fem nom/voc sg	attic epic ionic		w_stem,euw</NL>
mara/n => mara/n
<NL>N mara/n 		indeclform	indecl</NL>
maranqh/setai => maranqh/setai
<NL>V marai/nw  fut ind pass 3rd sg			aor_pass,ainw</NL>
margari/tais => margari/tais
<NL>N margari_/tais,margari/ths  masc dat pl			hs_ou</NL>
margari/tas => margari/tas
<NL>N margari_/ta_s,margari/ths  masc acc pl			hs_ou</NL><NL>N margari_/ta_s,margari/ths  masc nom sg	epic doric aeolic		hs_ou</NL>
margari/thn => margari/thn
<NL>N margari_/thn,margari/ths  masc acc sg	attic epic ionic		hs_ou</NL>
margari/tou => margari/tou
<NL>N margari_/tou,margari/ths  masc gen sg			hs_ou</NL>
margari/th| => margari/th|
<NL>N margari_/th|,margari/ths  masc dat sg	attic epic ionic		hs_ou</NL>
margaritw=n => margaritw=n
<NL>N margari_tw=n,margari/ths  masc gen pl			hs_ou</NL>
margari=tai => margari=tai
<NL>N margari/ths  masc nom/voc pl			hs_ou</NL>
marma/rou => marma/rou
<NL>N ma/rmaron  neut gen sg			os_ou</NL><NL>N ma/rmaros  masc gen sg			os_ou</NL><NL>V marmaro/w  pres imperat act 2nd sg		contr	ow_pr,ow_denom</NL><NL>V marmaro/w  imperf ind act 3rd sg	homeric ionic	contr unaugmented	ow_pr,ow_denom</NL>
marturh/santos => marturh/santos
<NL>P marture/w  aor part act masc/neut gen sg			aor1,ew_denom</NL>
marturh/sas => marturh/sas
<NL>P marturh/sa_s,marture/w  aor part act masc nom/voc sg	attic epic ionic		aor1,ew_denom</NL>
marturh/sei => marturh/sei
<NL>N martu/rhsis  fem nom/voc/acc dual	attic epic	contr	is_ews</NL><NL>N marturh/sei+,martu/rhsis  fem dat sg	epic		is_ews</NL><NL>N martu/rhsis  fem dat sg	attic ionic	contr	is_ews</NL><NL>V martu/romai  fut ind mp 2nd sg			aor2_pass,urw</NL><NL>V marture/w  aor subj act 3rd sg	epic	short_subj	aor1,ew_denom</NL><NL>V marture/w  fut ind mid 2nd sg			reg_fut,ew_denom</NL><NL>V marture/w  fut ind act 3rd sg			reg_fut,ew_denom</NL>
marturh/sw => marturh/sw
<NL>V marture/w  aor subj act 1st sg			aor1,ew_denom</NL><NL>V marture/w  fut ind act 1st sg			reg_fut,ew_denom</NL><NL>V marture/w  aor ind mid 2nd sg	homeric ionic	unaugmented	aor1,ew_denom</NL>
marturh/sh| => marturh/sh|
<NL>N marturh/shi,martu/rhsis  fem dat sg	epic		is_ews</NL><NL>V martu/romai  fut ind mp 2nd sg			aor2_pass,urw</NL><NL>V marture/w  aor subj mid 2nd sg			aor1,ew_denom</NL><NL>V marture/w  aor subj act 3rd sg			aor1,ew_denom</NL><NL>V marture/w  fut ind mid 2nd sg			reg_fut,ew_denom</NL>
marturi/a => marturi/a
<NL>N marturi/a_,marturi/a  fem nom/voc/acc dual			h_hs</NL><NL>N marturi/a_,marturi/a  fem nom/voc sg	attic doric aeolic		h_hs</NL>
marturi/ai => marturi/ai
<NL>N marturi/a  fem nom/voc pl			h_hs</NL><NL>N marturi/a_|,marturi/a  fem dat sg	attic doric aeolic		h_hs</NL>
marturi/an => marturi/an
<NL>N marturi/a_n,marturi/a  fem acc sg	attic doric aeolic		h_hs</NL>
marturi/as => marturi/as
<NL>N marturi/a_s,marturi/a  fem acc pl			h_hs</NL><NL>N marturi/a_s,marturi/a  fem gen sg	attic doric aeolic		h_hs</NL>
marturi/ou => marturi/ou
<NL>N martu/rion  neut gen sg			os_ou</NL>
marturei= => marturei=
<NL>V martu/romai  aor subj mp 3rd sg	epic	contr short_subj	aor2_pass,urw</NL><NL>V martu^rei=,martu/romai  fut ind mp 2nd sg	attic epic doric ionic	contr	ew_fut,urw</NL><NL>V marture/w  pres ind mp 2nd sg	attic epic doric ionic	contr	ew_pr,ew_denom</NL><NL>V marture/w  pres ind act 3rd sg	attic epic doric ionic	contr	ew_pr,ew_denom</NL>
marturei=n => marturei=n
<NL>V marture/w  pres inf act	attic epic doric	contr	ew_pr,ew_denom</NL>
marturei=s => marturei=s
<NL>V martu/romai  aor subj mp 2nd sg	epic	contr short_subj	aor2_pass,urw</NL><NL>V marture/w  pres ind act 2nd sg	attic epic doric ionic	contr	ew_pr,ew_denom</NL>
marturei=tai => marturei=tai
<NL>V martu^rei=tai,martu/romai  fut ind mp 3rd sg	attic epic	contr	ew_fut,urw</NL><NL>V marture/w  pres ind mp 3rd sg	attic epic	contr	ew_pr,ew_denom</NL>
marturei=te => marturei=te
<NL>V martu/romai  aor opt mp 2nd pl			aor2_pass,urw</NL><NL>V martu/romai  aor subj mp 2nd pl	epic	contr short_subj	aor2_pass,urw</NL><NL>V marture/w  pres imperat act 2nd pl	attic epic	contr	ew_pr,ew_denom</NL><NL>V marture/w  pres opt act 2nd pl			ew_pr,ew_denom</NL><NL>V marture/w  pres ind act 2nd pl	attic epic	contr	ew_pr,ew_denom</NL><NL>V marture/w  imperf ind act 2nd pl	attic epic	contr unaugmented	ew_pr,ew_denom</NL>
marturhqe/ntes => marturhqe/ntes
<NL>P marture/w  aor part pass masc nom/voc pl			aor_pass,ew_denom</NL>
marturoume/nh => marturoume/nh
<NL>P martu^roume/nh,martu/romai  fut part mp fem nom/voc sg	attic epic	contr	ew_fut,urw</NL><NL>P marture/w  pres part mp fem nom/voc sg	attic epic	contr	ew_pr,ew_denom</NL>
marturoume/nous => marturoume/nous
<NL>P martu^roume/nous,martu/romai  fut part mp masc acc pl	attic epic doric	contr	ew_fut,urw</NL><NL>P marture/w  pres part mp masc acc pl	attic epic doric	contr	ew_pr,ew_denom</NL>
marturou/menos => marturou/menos
<NL>P martu^rou/menos,martu/romai  fut part mp masc nom sg	attic epic doric	contr	ew_fut,urw</NL><NL>P marture/w  pres part mp masc nom sg	attic epic doric	contr	ew_pr,ew_denom</NL>
marturou/ntwn => marturou/ntwn
<NL>P marture/w  pres part act masc/neut gen pl	attic epic doric	contr	ew_pr,ew_denom</NL><NL>V marture/w  pres imperat act 3rd pl	attic epic doric	contr	ew_pr,ew_denom</NL>
marturou/shs => marturou/shs
<NL>P marture/w  pres part act fem gen sg	attic epic	contr	ew_pr,ew_denom</NL>
marturou=men => marturou=men
<NL>V martu/romai  aor subj mp 1st pl	epic	contr short_subj	aor2_pass,urw</NL><NL>V marture/w  pres ind act 1st pl	attic epic doric	contr	ew_pr,ew_denom</NL><NL>V marture/w  imperf ind act 1st pl	attic epic doric	contr unaugmented	ew_pr,ew_denom</NL>
marturou=n => marturou=n
<NL>P marture/w  pres part act masc voc sg	attic epic doric	contr	ew_pr,ew_denom</NL><NL>P marture/w  pres part act neut nom/voc/acc sg	attic epic doric	contr	ew_pr,ew_denom</NL>
marturou=ntes => marturou=ntes
<NL>P marture/w  pres part act masc nom/voc pl	attic epic doric	contr	ew_pr,ew_denom</NL>
marturou=nti => marturou=nti
<NL>P marture/w  pres part act masc/neut dat sg	attic epic doric	contr	ew_pr,ew_denom</NL><NL>V marture/w  pres ind act 3rd pl	doric	contr	ew_pr,ew_denom</NL>
marturou=ntos => marturou=ntos
<NL>P marture/w  pres part act masc/neut gen sg	attic epic doric	contr	ew_pr,ew_denom</NL>
marturou=sai => marturou=sai
<NL>P marture/w  pres part act fem nom/voc pl	attic epic doric	contr	ew_pr,ew_denom</NL>
marturou=sin => marturou=sin
<NL>V martu/romai  aor subj mp 3rd pl	epic	contr nu_movable short_subj	aor2_pass,urw</NL><NL>P marture/w  pres part act masc/neut dat pl	attic epic doric	contr nu_movable	ew_pr,ew_denom</NL><NL>V marture/w  pres ind act 3rd pl	attic epic doric	contr nu_movable	ew_pr,ew_denom</NL>
marturo/menoi => marturo/menoi
<NL>P martu_ro/menoi,martu/romai  pres part mp masc nom/voc pl			w_stem,urw</NL>
marturo/menos => marturo/menos
<NL>P martu_ro/menos,martu/romai  pres part mp masc nom sg			w_stem,urw</NL>
marturh=sai => marturh=sai
<NL>V marture/w  aor inf act			aor1,ew_denom</NL>
marturw= => marturw=
<NL>V martu/romai  aor subj mp 1st sg	attic epic doric	contr	aor2_pass,urw</NL><NL>V marture/w  pres subj act 1st sg	attic epic doric	contr	ew_pr,ew_denom</NL><NL>V marture/w  pres ind act 1st sg	attic epic doric	contr	ew_pr,ew_denom</NL>
marturw=n => marturw=n
<NL>P marture/w  pres part act masc nom sg	attic epic doric	contr	ew_pr,ew_denom</NL>
martu/rhson => martu/rhson
<NL>V marture/w  aor imperat act 2nd sg			aor1,ew_denom</NL>
martu/rion => martu/rion
<NL>N martu/rion  neut nom/voc/acc sg			os_ou</NL><NL>V marture/w  imperf ind act 3rd pl	doric	unaugmented poetic	ew_pr,ew_denom</NL><NL>V marture/w  imperf ind act 1st sg	doric	unaugmented poetic	ew_pr,ew_denom</NL>
martu/romai => martu/romai
<NL>V martu_/romai,martu/romai  pres ind mp 1st sg			w_stem,urw</NL><NL>V martu_/romai,martu/romai  aor subj mp 1st sg	epic	short_subj	aor1,urw</NL>
martu/rwn => martu/rwn
<NL>N ma/rturos  masc gen pl			os_ou</NL><NL>N ma/rtus  masc/fem gen pl			s_ros</NL>
masti/gwn => masti/gwn
<NL>N masti_/gwn,ma/stic  fem gen pl			c_gos</NL><NL>V masti_/gwn,mastigo/w  imperf ind act 3rd pl	doric aeolic	contr unaugmented poetic	ow_pr,ow_denom</NL><NL>V masti_/gwn,mastigo/w  imperf ind act 1st sg	doric aeolic	contr unaugmented poetic	ow_pr,ow_denom</NL>
masti/zein => masti/zein
<NL>V masti/zw  pres inf act	attic epic	contr	w_stem,izw</NL>
mastigoi= => mastigoi=
<NL>V masti_goi=,mastigo/w  pres opt act 3rd sg	attic epic doric	contr	ew_pr,ew_denom</NL><NL>V masti_goi=,mastigo/w  pres ind mp 2nd sg		contr	ow_pr,ow_denom</NL><NL>V masti_goi=,mastigo/w  pres opt act 3rd sg		contr	ow_pr,ow_denom</NL><NL>V masti_goi=,mastigo/w  pres ind act 3rd sg		contr	ow_pr,ow_denom</NL>
mastigw/santes => mastigw/santes
<NL>P masti_gw/santes,mastigo/w  aor part act masc nom/voc pl			aor1,ow_denom</NL>
mastigw/sete => mastigw/sete
<NL>V masti_gw/sete,mastigo/w  aor subj act 2nd pl	epic	short_subj	aor1,ow_denom</NL><NL>V masti_gw/sete,mastigo/w  fut ind act 2nd pl			reg_fut,ow_denom</NL>
mastigw/sousin => mastigw/sousin
<NL>V masti_gw/sousin,mastigo/w  aor subj act 3rd pl	epic	nu_movable short_subj	aor1,ow_denom</NL><NL>P masti_gw/sousin,mastigo/w  fut part act masc/neut dat pl	attic epic doric ionic	nu_movable	reg_fut,ow_denom</NL><NL>V masti_gw/sousin,mastigo/w  fut ind act 3rd pl	attic epic doric ionic	nu_movable	reg_fut,ow_denom</NL>
mastigw=sai => mastigw=sai
<NL>V masti_gw=sai,mastigo/w  aor inf act			aor1,ow_denom</NL>
mastoi/ => mastoi/
<NL>N masto/s  masc nom/voc pl			os_ou</NL>
mastoi=s => mastoi=s
<NL>N masto/s  masc dat pl			os_ou</NL>
matai/a => matai/a
<NL>N matai/a_,ma/taios  fem nom/voc/acc dual			os_h_on</NL><NL>N matai/a_,ma/taios  fem nom/voc sg	attic doric aeolic		os_h_on</NL>
matai/as => matai/as
<NL>N matai/a_s,ma/taios  fem acc pl			os_h_on</NL><NL>N matai/a_s,ma/taios  fem gen sg	attic doric aeolic		os_h_on</NL>
matai/wn => matai/wn
<NL>N ma/taios  fem gen pl			os_h_on</NL><NL>N ma/taios  masc/neut gen pl			os_h_on</NL><NL>N ma/taios  masc/fem/neut gen pl			os_on</NL><NL>V mataio/w  imperf ind act 3rd pl	doric aeolic	contr unaugmented poetic	ow_pr,ow_denom</NL><NL>V mataio/w  imperf ind act 1st sg	doric aeolic	contr unaugmented poetic	ow_pr,ow_denom</NL>
mataiologi/an => mataiologi/an
<NL>N mataiologi/a_n,mataiologi/a  fem acc sg	attic doric aeolic		h_hs</NL>
mataiolo/goi => mataiolo/goi
<NL>N mataiolo/gos  masc/fem nom/voc pl			os_on</NL>
mataio/thti => mataio/thti
<NL>N mataio/ths  fem dat sg			s_tos</NL>
mataio/thtos => mataio/thtos
<NL>N mataio/ths  fem gen sg			s_tos</NL>
maxai/rhs => maxai/rhs
<NL>N ma/xaira  fem gen sg	epic ionic		a_hs</NL>
maxai/rh| => maxai/rh|
<NL>N ma/xaira  fem dat sg	epic ionic		a_hs</NL>
maxairw=n => maxairw=n
<NL>N ma/xaira  fem gen pl			a_hs</NL>
maxome/nois => maxome/nois
<NL>P ma/xomai  pres part mp masc/neut dat pl			w_stem</NL>
me => me
<NL>N e)gw/  masc/fem acc 1st sg		enclitic indeclform	pron1</NL>
mei/zona => mei/zona
<NL>N me/gas  neut nom/voc/acc comp pl			wn_on_comp</NL><NL>N me/gas  masc/fem acc comp sg			wn_on_comp</NL>
mei/zonas => mei/zonas
<NL>N me/gas  masc/fem acc comp pl			wn_on_comp</NL>
mei/zones => mei/zones
<NL>N me/gas  masc/fem nom/voc comp pl			wn_on_comp</NL>
mei/zonos => mei/zonos
<NL>N me/gas  gen comp sg			wn_on_comp</NL>
mei/zw => mei/zw
<NL>N me/gas  neut acc comp pl		contr	wn_on_comp</NL><NL>N me/gas  neut nom comp pl		contr	wn_on_comp</NL><NL>N me/gas  masc/fem acc comp sg			wn_on_comp</NL>
mei/zwn => mei/zwn
<NL>N me/gas  masc/fem nom comp sg			wn_on_comp</NL>
mei/nate => mei/nate
<NL>V me/nw  aor imperat act 2nd pl			aor1</NL><NL>V me/nw  aor ind act 2nd pl	homeric ionic	unaugmented	aor1</NL>
mei/nhte => mei/nhte
<NL>V me/nw  aor subj act 2nd pl			aor1</NL>
mei/nwsin => mei/nwsin
<NL>V me/nw  aor subj act 3rd pl		nu_movable	aor1</NL>
mei/nh| => mei/nh|
<NL>V me/nw  aor subj mid 2nd sg			aor1</NL><NL>V me/nw  aor subj act 3rd sg			aor1</NL>
mega/la => mega/la
<NL>N mega/la_,me/gas  fem nom/voc/acc dual			os_h_on</NL><NL>N mega/la_,me/gas  fem nom/voc sg	doric aeolic		os_h_on</NL><NL>N me/gas  neut nom/voc/acc pl			os_h_on</NL><NL>N me/gas  neut voc pl			os_h_on</NL><NL>N mega/la_,me/gas  fem voc dual			os_h_on</NL><NL>N mega/la_,me/gas  fem voc sg	doric aeolic		os_h_on</NL>
mega/lai => mega/lai
<NL>N mega/la_|,me/gas  fem dat sg	doric aeolic		os_h_on</NL><NL>N me/gas  fem nom/voc pl			os_h_on</NL><NL>N me/gas  fem voc pl			os_h_on</NL>
mega/lais => mega/lais
<NL>N me/gas  fem dat pl			os_h_on</NL>
mega/las => mega/las
<NL>N mega/la_s,me/gas  fem acc pl			os_h_on</NL><NL>N mega/la_s,me/gas  fem gen sg	doric aeolic		os_h_on</NL>
mega/lh => mega/lh
<NL>N me/gas  fem nom/voc sg	attic epic ionic		os_h_on</NL><NL>N me/gas  fem voc sg	attic epic ionic		os_h_on</NL>
mega/lhn => mega/lhn
<NL>N me/gas  fem acc sg	attic epic ionic		os_h_on</NL>
mega/lhs => mega/lhs
<NL>N me/gas  fem gen sg	attic epic ionic		os_h_on</NL>
mega/loi => mega/loi
<NL>N me/gas  masc nom/voc pl			os_h_on</NL><NL>N me/gas  masc voc pl			os_h_on</NL>
mega/lois => mega/lois
<NL>N me/gas  masc/neut dat pl			os_h_on</NL>
mega/lou => mega/lou
<NL>N me/gas  masc/neut gen sg			os_h_on</NL>
mega/lous => mega/lous
<NL>N me/gas  masc acc pl			os_h_on</NL>
mega/lwn => mega/lwn
<NL>N me/gas  fem gen pl			os_h_on</NL><NL>N me/gas  masc/neut gen pl			os_h_on</NL>
mega/lws => mega/lws
<NL>N me/gas  masc acc pl	doric		os_h_on</NL><NL>N mega/lws 		indeclform	adverb</NL>
mega/lh| => mega/lh|
<NL>N me/gas  fem dat sg	attic epic ionic		os_h_on</NL>
mega/lw| => mega/lw|
<NL>N me/gas  masc/neut dat sg			os_h_on</NL>
megaleio/thti => megaleio/thti
<NL>N megaleio/ths  fem dat sg			s_tos</NL>
megaleio/thtos => megaleio/thtos
<NL>N megaleio/ths  fem gen sg			s_tos</NL>
megalei=a => megalei=a
<NL>N megalei=os  neut nom/voc/acc pl			os_h_on</NL>
megaloprepou=s => megaloprepou=s
<NL>N megalopreph/s  masc/fem/neut gen sg	attic epic doric	contr	hs_es</NL>
megalunqh/setai => megalunqh/setai
<NL>V megalu/nw  fut ind pass 3rd sg			aor_pass,unw</NL>
megalunqh=nai => megalunqh=nai
<NL>V megalu/nw  aor inf pass			aor_pass,unw</NL>
megaluno/ntwn => megaluno/ntwn
<NL>P megalu_no/ntwn,megalu/nw  pres part act masc/neut gen pl			w_stem,unw</NL><NL>V megalu_no/ntwn,megalu/nw  pres imperat act 3rd pl			w_stem,unw</NL>
megalwsu/nh => megalwsu/nh
<NL>N megalwsu/nh  fem nom/voc sg	attic epic ionic		h_hs</NL>
megalu/nousin => megalu/nousin
<NL>P megalu_/nousin,megalu/nw  pres part act masc/neut dat pl	attic epic doric ionic	nu_movable	w_stem,unw</NL><NL>V megalu_/nousin,megalu/nw  pres ind act 3rd pl	attic epic doric ionic	nu_movable	w_stem,unw</NL><NL>V megalu_/nousin,megalu/nw  aor subj act 3rd pl	epic	nu_movable short_subj	aor1,unw</NL>
megista=nes => megista=nes
<NL>N megista=nes  masc nom/voc pl			n_nos</NL>
megista=sin => megista=sin
<NL>N megista=nes  masc dat pl		nu_movable	n_nos</NL>
meqermhneuo/menon => meqermhneuo/menon
<NL>P meqermhneu/w  pres part mp masc acc sg			w_stem,euw</NL><NL>P meqermhneu/w  pres part mp neut nom/voc/acc sg			w_stem,euw</NL>
meqermhneuo/menos => meqermhneuo/menos
<NL>P meqermhneu/w  pres part mp masc nom sg			w_stem,euw</NL>
meqermhneu/etai => meqermhneu/etai
<NL>V meqermhneu/w  pres ind mp 3rd sg			w_stem,euw</NL>
meqista/nai => meqista/nai
<NL>V meqi/sthmi  pres inf act		causal pres_redupl	ami_pr</NL>
meqodi/an => meqodi/an
<NL>N meqodi/a_n,meqodi/a  fem acc sg	attic doric aeolic		h_hs</NL>
meqodi/as => meqodi/as
<NL>N meqodi/a_s,meqodi/a  fem acc pl			h_hs</NL><NL>N meqodi/a_s,meqodi/a  fem gen sg	attic doric aeolic		h_hs</NL>
mequsqw=sin => mequsqw=sin
<NL>V mequ/skw  aor subj pass 3rd pl	attic epic doric	contr nu_movable	aor_pass,reg_conj</NL>
mequsko/menoi => mequsko/menoi
<NL>P mequ/skw  pres part mp masc nom/voc pl			w_stem,skw</NL>
mequo/ntwn => mequo/ntwn
<NL>P mequ/w  pres part act masc/neut gen pl			w_stem,reg_conj</NL><NL>V mequ/w  pres imperat act 3rd pl			w_stem,reg_conj</NL>
mequ/ei => mequ/ei
<NL>V mequ/w  pres ind mp 2nd sg			w_stem,reg_conj</NL><NL>V mequ/w  pres ind act 3rd sg			w_stem,reg_conj</NL>
mequ/ousan => mequ/ousan
<NL>P mequ/w  pres part act fem acc sg	attic epic doric ionic		w_stem,reg_conj</NL>
mequ/ousin => mequ/ousin
<NL>P mequ/w  pres part act masc/neut dat pl	attic epic doric ionic	nu_movable	w_stem,reg_conj</NL><NL>V mequ/w  pres ind act 3rd pl	attic epic doric ionic	nu_movable	w_stem,reg_conj</NL>
mequ/skesqai => mequ/skesqai
<NL>V mequ/skw  pres inf mp			w_stem,skw</NL>
mequ/skesqe => mequ/skesqe
<NL>V mequ/skw  pres imperat mp 2nd pl			w_stem,skw</NL><NL>V mequ/skw  pres ind mp 2nd pl			w_stem,skw</NL><NL>V mequ/skw  imperf ind mp 2nd pl	homeric ionic	unaugmented	w_stem,skw</NL>
meq’ => (no result)
meizote/ran => meizote/ran
<NL>N meizote/ra_n,me/gas  fem acc comp sg	attic doric aeolic	late	os_h_on</NL>
mele/ta => mele/ta
<NL>N mele/ta_,mele/th  fem nom/voc/acc dual			h_hs</NL><NL>N mele/ta_,mele/th  fem nom/voc sg	doric aeolic		h_hs</NL><NL>V mele/ta_,meleta/w  pres imperat act 2nd sg		contr	aw_pr,aw_denom</NL><NL>V mele/ta_,meleta/w  imperf ind act 3rd sg	homeric ionic	contr unaugmented	aw_pr,aw_denom</NL>
mele/tw => mele/tw
<NL>V me/lw  pres imperat act 3rd sg			w_stem</NL>
mellh/sete => mellh/sete
<NL>V me/llw  aor subj act 2nd pl	epic	short_subj	aor1,e_suppl</NL><NL>V me/llw  fut ind act 2nd pl			reg_fut,e_suppl</NL>
mellh/sw => mellh/sw
<NL>V me/llw  aor subj act 1st sg			aor1,e_suppl</NL><NL>V me/llw  fut ind act 1st sg			reg_fut,e_suppl</NL><NL>V me/llw  aor ind mid 2nd sg	homeric ionic	unaugmented	aor1,e_suppl</NL>
mellou/shs => mellou/shs
<NL>P me/llw  pres part act fem gen sg	attic epic ionic		w_stem</NL>
mello/ntwn => mello/ntwn
<NL>P me/llw  pres part act masc/neut gen pl			w_stem</NL><NL>V me/llw  pres imperat act 3rd pl			w_stem</NL>
melw=n => melw=n
<NL>N me/lh  fem gen pl			h_hs</NL><NL>N me/los  neut gen pl	attic epic doric	contr	hs_eos</NL>
meme/riken => meme/riken
<NL>V meri/zw  perf ind act 3rd sg		nu_movable redupl	perf_act,izw</NL><NL>V meri/zw  plup ind act 3rd pl	epic doric aeolic	unaugmented redupl	perf_act,izw</NL>
meme/ristai => meme/ristai
<NL>V meri/zw  perf ind mp 3rd sg		redupl	perfp_d,izw</NL>
memi/antai => memi/antai
<NL>V miai/nw  perf ind mp 3rd pl	epic ionic		perfp_n,ainw</NL><NL>V miai/nw  perf ind mp 3rd sg			perfp_n,ainw</NL>
memi/shken => memi/shken
<NL>V memi_/shken,mise/w  perf ind act 3rd sg		nu_movable redupl	perf_act,ew_denom</NL><NL>V memi_/shken,mise/w  plup ind act 3rd pl	epic doric aeolic	unaugmented redupl	perf_act,ew_denom</NL>
memaqhkw/s => memaqhkw/s
<NL>P manqa/nw  perf part act masc nom/voc sg			perf_act,anw</NL>
memartu/rhka => memartu/rhka
<NL>V marture/w  perf ind act 1st sg		redupl	perf_act,ew_denom</NL>
memartu/rhkas => memartu/rhkas
<NL>V marture/w  perf ind act 2nd sg		redupl	perf_act,ew_denom</NL>
memartu/rhken => memartu/rhken
<NL>V marture/w  perf ind act 3rd sg		nu_movable redupl	perf_act,ew_denom</NL><NL>V marture/w  plup ind act 3rd pl	epic doric aeolic	unaugmented redupl	perf_act,ew_denom</NL>
memartu/rhtai => memartu/rhtai
<NL>V marture/w  perf ind mp 3rd sg		redupl	perfp_vow,ew_denom</NL>
membra/nas => membra/nas
<NL>N membra/na_s,membra/na  fem acc pl			h_hs</NL><NL>N membra/na_s,membra/na  fem gen sg	doric aeolic		h_hs</NL>
memenh/keisan => memenh/keisan
<NL>V me/nw  plup ind act 3rd pl	homeric ionic	unaugmented late	perf_act,e_suppl</NL>
memestwme/noi => memestwme/noi
<NL>P mesto/w  perf part mp masc nom/voc pl		redupl	perfp_vow,ow_denom</NL>
memiamme/nois => (no result)
memigme/na => memigme/na
<NL>P mi/gnumi  perf part mp neut nom/voc/acc pl			perfp_g,reg_conj</NL><NL>P memigme/na_,mi/gnumi  perf part mp fem nom/voc/acc dual			perfp_g,reg_conj</NL><NL>P memigme/na_,mi/gnumi  perf part mp fem nom/voc sg	doric aeolic		perfp_g,reg_conj</NL><NL>P memi_gme/na,mi/gnumi  perf part mp neut nom/voc/acc pl			perfp_g,reg_conj</NL><NL>P memi_gme/na_,mi/gnumi  perf part mp fem nom/voc/acc dual			perfp_g,reg_conj</NL><NL>P memi_gme/na_,mi/gnumi  perf part mp fem nom/voc sg	doric aeolic		perfp_g,reg_conj</NL><NL>P memi_gme/na,mi/gnumi  perf part mp neut nom/voc/acc pl			perfp_vow,numi</NL><NL>P memi_gme/na_,mi/gnumi  perf part mp fem nom/voc/acc dual			perfp_vow,numi</NL><NL>P memi_gme/na_,mi/gnumi  perf part mp fem nom/voc sg	doric aeolic		perfp_vow,numi</NL>
memigme/nhn => memigme/nhn
<NL>P mi/gnumi  perf part mp fem acc sg	attic epic ionic		perfp_g,reg_conj</NL><NL>P memi_gme/nhn,mi/gnumi  perf part mp fem acc sg	attic epic ionic		perfp_g,reg_conj</NL><NL>P memi_gme/nhn,mi/gnumi  perf part mp fem acc sg	attic epic ionic		perfp_vow,numi</NL>
memigme/non => memigme/non
<NL>P mi/gnumi  perf part mp masc acc sg			perfp_g,reg_conj</NL><NL>P mi/gnumi  perf part mp neut nom/voc/acc sg			perfp_g,reg_conj</NL><NL>P memi_gme/non,mi/gnumi  perf part mp masc acc sg			perfp_g,reg_conj</NL><NL>P memi_gme/non,mi/gnumi  perf part mp neut nom/voc/acc sg			perfp_g,reg_conj</NL><NL>P memi_gme/non,mi/gnumi  perf part mp masc acc sg			perfp_vow,numi</NL><NL>P memi_gme/non,mi/gnumi  perf part mp neut nom/voc/acc sg			perfp_vow,numi</NL>
memish/kasin => memish/kasin
<NL>V memi_sh/ka_sin,mise/w  perf ind act 3rd pl		nu_movable redupl	perf_act,ew_denom</NL>
memishme/nou => memishme/nou
<NL>P memi_shme/nou,mise/w  perf part mp masc/neut gen sg		redupl	perfp_vow,ew_denom</NL>
memnhme/nos => memnhme/nos
<NL>P mimnh/skw  perf part mp masc nom sg			perfp_vow,a_stem</NL>
memonwme/nh => memonwme/nh
<NL>P mono/w  perf part mp fem nom/voc sg	attic epic ionic	redupl	perfp_vow,ow_denom</NL>
memfo/menos => memfo/menos
<NL>P me/mfomai  pres part mp masc nom sg			w_stem,reg_conj</NL>
memyi/moiroi => memyi/moiroi
<NL>N memyi/moiros  masc/fem nom/voc pl			os_on</NL>
memu/hmai => memu/hmai
<NL>V mua/w  perf ind mp 1st sg	attic ionic	redupl	perfp_vow,aw_denom</NL><NL>V mue/w  perf ind mp 1st sg		redupl	perfp_vow,ew_denom</NL>
mene/tw => mene/tw
<NL>V me/nw  pres imperat act 3rd sg			w_stem</NL>
menei= => menei=
<NL>V me/nw  fut ind mid 2nd sg	attic epic doric ionic	contr	ew_fut</NL><NL>V me/nw  fut ind act 3rd sg	attic epic doric ionic	contr	ew_fut</NL>
menei=te => menei=te
<NL>V me/nw  fut ind act 2nd pl	attic epic	contr	ew_fut</NL>
menou=nge => (no result)
menw= => menw=
<NL>V me/nw  fut ind act 1st sg	attic epic doric	contr	ew_fut</NL>
meri/da => meri/da
<NL>N meri/s  fem acc sg			is_idos</NL>
meri/dos => meri/dos
<NL>N meri/s  fem gen sg			is_idos</NL>
meri/mnais => meri/mnais
<NL>N me/rimna  fem dat pl			a_hs</NL>
meri/s => meri/s
<NL>N meri/s  fem nom sg			is_idos</NL>
meri/sasqai => meri/sasqai
<NL>V meri/zw  aor inf mid			aor1,izw</NL>
merimnh/sei => merimnh/sei
<NL>V merimna/w  aor subj act 3rd sg	attic epic ionic	short_subj	aor1,aw_denom</NL><NL>V merimna/w  fut ind mid 2nd sg	attic ionic		reg_fut,aw_denom</NL><NL>V merimna/w  fut ind act 3rd sg	attic ionic		reg_fut,aw_denom</NL>
merimnh/shte => merimnh/shte
<NL>V merimna/w  aor subj act 2nd pl	attic ionic		aor1,aw_denom</NL>
merimna=te => merimna=te
<NL>V merimna/w  pres imperat act 2nd pl		contr	aw_pr,aw_denom</NL><NL>V merimna/w  pres subj act 2nd pl		contr	aw_pr,aw_denom</NL><NL>V merimna/w  pres ind act 2nd pl		contr	aw_pr,aw_denom</NL><NL>V merimna/w  imperf ind act 2nd pl	homeric ionic	contr unaugmented	aw_pr,aw_denom</NL>
merimna=| => merimna=|
<NL>V merimna/w  pres subj mp 2nd sg		contr	aw_pr,aw_denom</NL><NL>V merimna/w  pres ind mp 2nd sg	epic	contr	aw_pr,aw_denom</NL><NL>V merimna/w  pres subj act 3rd sg		contr	aw_pr,aw_denom</NL><NL>V merimna/w  pres ind act 3rd sg	epic	contr	aw_pr,aw_denom</NL>
merimna=|s => merimna=|s
<NL>V merimna/w  pres subj act 2nd sg		contr	aw_pr,aw_denom</NL><NL>V merimna/w  pres ind act 2nd sg	epic	contr	aw_pr,aw_denom</NL>
merimnw=n => merimnw=n
<NL>N me/rimna  fem gen pl			a_hs</NL><NL>P merimna/w  pres part act masc voc sg		contr	aw_pr,aw_denom</NL><NL>P merimna/w  pres part act neut nom/voc/acc sg		contr	aw_pr,aw_denom</NL><NL>P merimna/w  pres part act masc nom sg	attic epic ionic	contr	aw_pr,aw_denom</NL><NL>P merimna/w  pres part act masc nom sg	attic epic doric ionic	contr	ew_pr,aw_denom</NL>
merimnw=sin => merimnw=sin
<NL>P merimna/w  pres part act masc/neut dat pl	attic epic doric ionic	contr nu_movable	aw_pr,aw_denom</NL><NL>V merimna/w  pres subj act 3rd pl	attic epic ionic	contr nu_movable	aw_pr,aw_denom</NL><NL>V merimna/w  pres ind act 3rd pl	attic epic doric ionic	contr nu_movable	aw_pr,aw_denom</NL><NL>V merimna/w  pres subj act 3rd pl	attic epic doric ionic	contr nu_movable	ew_pr,aw_denom</NL>
merisqei=sa => merisqei=sa
<NL>P meri/zw  aor part pass fem nom/voc sg			aor_pass,izw</NL>
merisqh=| => merisqh=|
<NL>V meri/zw  aor subj pass 3rd sg		contr	aor_pass,izw</NL>
merismoi=s => merismoi=s
<NL>N merismo/s  masc dat pl			os_ou</NL>
merismou= => merismou=
<NL>N merismo/s  masc gen sg			os_ou</NL>
meristh/n => meristh/n
<NL>N meristh/s  masc acc sg	attic epic ionic		hs_ou</NL><NL>N meristo/s  fem acc sg	attic epic ionic		os_h_on</NL>
mesi/ths => mesi/ths
<NL>N mesi_/ths,mesi/ths  masc nom sg			hs_ou</NL>
mesi/tou => mesi/tou
<NL>N mesi_/tou,mesi/ths  masc gen sg			hs_ou</NL>
mesi/th| => mesi/th|
<NL>N mesi_/th|,mesi/ths  masc dat sg	attic epic ionic		hs_ou</NL>
meshmbri/an => meshmbri/an
<NL>N meshmbri/a_n,mesh/mbrios  fem acc sg	attic doric aeolic		os_h_on</NL><NL>N meshmbri/a_n,meshmbri/a  fem acc sg	attic doric aeolic		h_hs</NL><NL>V meshmbri/a_n,meshmbria/w  imperf ind act 3rd pl	doric aeolic	contr unaugmented poetic	aw_pr,aw_denom</NL><NL>V meshmbri/a_n,meshmbria/w  imperf ind act 1st sg	doric aeolic	contr unaugmented poetic	aw_pr,aw_denom</NL><NL>V meshmbri/a_n,meshmbria/w  imperf ind act 3rd pl	attic epic doric aeolic	r_e_i_alpha unaugmented poetic	ath_primary,aw_denom</NL><NL>V meshmbri/a_n,meshmbria/w  imperf ind act 1st sg	attic	r_e_i_alpha unaugmented poetic	ath_primary,aw_denom</NL>
mesonukti/ou => mesonukti/ou
<NL>N mesonu/ktion  neut gen sg			os_ou</NL><NL>N mesonu/ktios  masc/fem/neut gen sg			os_on</NL>
mesonu/ktion => mesonu/ktion
<NL>N mesonu/ktion  neut nom/voc/acc sg			os_ou</NL><NL>N mesonu/ktios  masc/fem acc sg			os_on</NL><NL>N mesonu/ktios  neut nom/voc/acc sg			os_on</NL>
mesouranh/mati => mesouranh/mati
<NL>N mesoura/nhma  neut dat sg			ma_matos</NL>
mesou/shs => mesou/shs
<NL>P meso/w  pres part act fem gen sg	attic ionic	contr	ow_pr,ow_denom</NL>
mesth/ => mesth/
<NL>N mesto/s  fem nom/voc sg	attic epic ionic		os_h_on</NL>
mestoi/ => mestoi/
<NL>N mesto/s  masc nom/voc pl			os_h_on</NL><NL>V mesto/w  pres subj mp 2nd sg		contr	ow_pr,ow_denom</NL><NL>V mesto/w  pres ind mp 2nd sg		contr	ow_pr,ow_denom</NL><NL>V mesto/w  pres subj act 3rd sg		contr	ow_pr,ow_denom</NL>
mestou/s => mestou/s
<NL>N mesto/s  masc acc pl			os_h_on</NL>
mesto/n => mesto/n
<NL>N mesto/s  masc acc sg			os_h_on</NL><NL>N mesto/s  neut nom/voc/acc sg			os_h_on</NL>
meso/toixon => meso/toixon
<NL>N meso/toixon  neut nom/voc/acc sg			os_ou</NL><NL>N meso/toixos  masc acc sg			os_ou</NL>
meta/ => meta/
<NL>N meta/ 		indeclform	prep</NL>
meta/getai => meta/getai
<NL>V meta/gw  pres ind mp 3rd sg			w_stem,reg_conj</NL>
meta/gomen => meta/gomen
<NL>V meta_/gomen,meta/gw  imperf ind act 1st pl	doric aeolic		w_stem,reg_conj</NL><NL>V meta/gw  pres ind act 1st pl			w_stem,reg_conj</NL><NL>V meta/gw  imperf ind act 1st pl	homeric ionic	unaugmented	w_stem,reg_conj</NL>
meta/qesin => meta/qesin
<NL>N meta/qesis  fem acc sg			is_ews</NL>
meta/qesis => meta/qesis
<NL>N meta/qesis  fem nom sg			is_ews</NL>
meta/lhmyin => (no result)
meta/noian => meta/noian
<NL>N meta/noia  fem acc sg			a_hs</NL>
meta/pemyai => meta/pemyai
<NL>V metape/mpw  aor imperat mid 2nd sg			aor1,reg_conj</NL>
mete/bh => mete/bh
<NL>V metabai/nw  aor ind act 3rd sg			ath_h_aor</NL>
mete/qhken => mete/qhken
<NL>V metati/qhmi  aor ind act 3rd sg		nu_movable	aor1</NL>
mete/peita => mete/peita
<NL>N mete/peita 		indeclform	adverb</NL>
mete/sthsen => mete/sthsen
<NL>V meqi/sthmi  aor ind act 3rd sg		nu_movable causal	aor1,a_stem</NL>
mete/sxen => mete/sxen
<NL>V mete/xw  aor ind act 3rd sg		nu_movable	aor2</NL>
mete/sxhken => mete/sxhken
<NL>V mete/xw  plup ind act 3rd pl	epic doric aeolic		perf_act,e_stem</NL><NL>V mete/xw  perf ind act 3rd sg		nu_movable	perf_act,e_stem</NL>
mete/xein => mete/xein
<NL>V mete/xw  pres inf act	attic epic	contr	w_stem,reg_conj</NL>
mete/xomen => mete/xomen
<NL>V mete/xw  pres ind act 1st pl			w_stem,reg_conj</NL><NL>V mete/xw  imperf ind act 1st pl	homeric ionic	syll_augment unaugmented	w_stem,reg_conj</NL>
mete/xousin => mete/xousin
<NL>P mete/xw  pres part act masc/neut dat pl	attic epic doric ionic	nu_movable	w_stem,reg_conj</NL><NL>V mete/xw  pres ind act 3rd pl	attic epic doric ionic	nu_movable	w_stem,reg_conj</NL>
mete/xw => mete/xw
<NL>V mete/xw  pres subj act 1st sg			w_stem,reg_conj</NL><NL>V mete/xw  pres ind act 1st sg			w_stem,reg_conj</NL>
mete/xwn => mete/xwn
<NL>P mete/xw  pres part act masc nom sg			w_stem,reg_conj</NL>
meth/llacan => meth/llacan
<NL>V metalla/ssw  aor ind act 3rd pl	attic epic ionic		aor1,ss</NL>
metaba/s => metaba/s
<NL>P metaba_/s,metabai/nw  aor part act masc nom/voc sg	attic epic ionic		ath_h_aor</NL>
metabe/bhken => metabe/bhken
<NL>V metabai/nw  perf ind act 3rd sg		nu_movable	perf_act,a_stem</NL><NL>V metabai/nw  plup ind act 3rd pl	epic doric aeolic	unaugmented	perf_act,a_stem</NL>
metabh/setai => metabh/setai
<NL>V metabai/nw  aor subj mid 3rd sg	epic	short_subj	aor1,a_stem</NL><NL>V metabai/nw  fut ind mid 3rd sg			reg_fut,a_stem</NL>
metabai/nete => metabai/nete
<NL>V metabai/nw  pres imperat act 2nd pl			w_stem,ainw</NL><NL>V metabai/nw  pres ind act 2nd pl			w_stem,ainw</NL><NL>V metabai/nw  imperf ind act 2nd pl	homeric ionic	unaugmented	w_stem,ainw</NL>
metabalo/menoi => metabalo/menoi
<NL>P metaba/llw  aor part mid masc nom/voc pl			aor2</NL>
metabebh/kamen => metabebh/kamen
<NL>V metabai/nw  perf ind act 1st pl			perf_act,a_stem</NL>
metabh=| => metabh=|
<NL>V metabai/nw  aor subj act 3rd sg		contr	ath_h_aor</NL>
metadidou/s => metadidou/s
<NL>P metadi/dwmi  pres part act masc nom/voc sg		pres_redupl	omi_pr,o_stem</NL>
metadido/nai => metadido/nai
<NL>V metadi/dwmi  pres inf act		pres_redupl	omi_pr,o_stem</NL>
metadou=nai => metadou=nai
<NL>V metadi/dwmi  aor inf act			omi_aor</NL>
metado/tw => metado/tw
<NL>V metadi/dwmi  aor imperat act 3rd sg			omi_aor</NL><NL>N metado/ths  masc gen sg	attic epic ionic	contr	hs_ou</NL>
metadw= => metadw=
<NL>V metadi/dwmi  aor subj act 1st sg	epic	contr	ath_w_aor</NL><NL>V metadi/dwmi  aor subj act 1st sg		contr	omi_aor</NL>
metaqe/sews => metaqe/sews
<NL>N metaqe/sew^s,meta/qesis  fem gen sg	attic		is_ews</NL>
metaka/lesai => metaka/lesai
<NL>V metakale/w  aor imperat mid 2nd sg			aor1,e_stem</NL>
metakale/somai => metakale/somai
<NL>V metakale/w  aor subj mid 1st sg	epic	short_subj	aor1,e_stem</NL><NL>V metakale/w  fut ind mid 1st sg		late	reg_fut,e_stem</NL>
metakinou/menoi => metakinou/menoi
<NL>P metakine/w  pres part mp masc nom/voc pl	attic epic doric	contr	ew_pr,ew_denom</NL><NL>P metaki_nou/menoi,metakine/w  pres part mp masc nom/voc pl	attic epic doric	contr	ew_pr,ew_denom</NL>
metalabei=n => metalabei=n
<NL>V metalamba/nw  aor inf act	attic epic doric	contr	aor2,anw</NL>
metalabw/n => metalabw/n
<NL>P metalamba/nw  aor part act masc nom sg			aor2,anw</NL>
metalamba/nei => metalamba/nei
<NL>V metalamba/nw  pres ind mp 2nd sg		n_infix	w_stem,anw</NL><NL>V metalamba/nw  pres ind act 3rd sg		n_infix	w_stem,anw</NL>
metalamba/nein => metalamba/nein
<NL>V metalamba/nw  pres inf act	attic epic	contr n_infix	w_stem,anw</NL>
metame/lomai => metame/lomai
<NL>V metame/lomai  pres ind mp 1st sg			w_stem</NL>
metamelhqh/setai => metamelhqh/setai
<NL>V metamele/omai  fut ind mp 3rd sg			aor_pass,ew_denom</NL>
metamelhqei/s => metamelhqei/s
<NL>P metamele/omai  aor part mp masc nom/voc sg			aor_pass,ew_denom</NL>
metamorfou/meqa => metamorfou/meqa
<NL>V metamorfo/w  pres ind mp 1st pl		contr	ow_pr,ow_denom</NL><NL>V metamorfo/w  pres ind mp 1st pl		contr	ow_pr,ow_denom</NL><NL>V metamorfo/w  imperf ind mp 1st pl	homeric ionic	contr unaugmented	ow_pr,ow_denom</NL><NL>V metamorfo/w  imperf ind mp 1st pl	homeric ionic	contr unaugmented	ow_pr,ow_denom</NL>
metamorfou=sqe => metamorfou=sqe
<NL>V metamorfo/w  pres imperat mp 2nd pl		contr	ow_pr,ow_denom</NL><NL>V metamorfo/w  pres ind mp 2nd pl		contr	ow_pr,ow_denom</NL><NL>V metamorfo/w  pres imperat mp 2nd pl		contr	ow_pr,ow_denom</NL><NL>V metamorfo/w  pres ind mp 2nd pl		contr	ow_pr,ow_denom</NL><NL>V metamorfo/w  imperf ind mp 2nd pl	homeric ionic	contr unaugmented	ow_pr,ow_denom</NL><NL>V metamorfo/w  imperf ind mp 2nd pl	homeric ionic	contr unaugmented	ow_pr,ow_denom</NL>
metanoh/sate => metanoh/sate
<NL>V metanoe/w  aor imperat act 2nd pl			aor1,ew_denom</NL><NL>V metanoe/w  aor imperat act 2nd pl			aor1,ew_denom</NL><NL>V metanoe/w  aor ind act 2nd pl	homeric ionic	unaugmented	aor1,ew_denom</NL><NL>V metanoe/w  aor ind act 2nd pl	homeric ionic	unaugmented	aor1,ew_denom</NL>
metanoh/shte => metanoh/shte
<NL>V metanoe/w  aor subj act 2nd pl			aor1,ew_denom</NL><NL>V metanoe/w  aor subj act 2nd pl			aor1,ew_denom</NL>
metanoh/sousin => metanoh/sousin
<NL>V metanoe/w  aor subj act 3rd pl	epic	nu_movable short_subj	aor1,ew_denom</NL><NL>P metanoe/w  fut part act masc/neut dat pl	attic epic doric ionic	nu_movable	reg_fut,ew_denom</NL><NL>V metanoe/w  fut ind act 3rd pl	attic epic doric ionic	nu_movable	reg_fut,ew_denom</NL><NL>V metanoe/w  aor subj act 3rd pl	epic	nu_movable short_subj	aor1,ew_denom</NL><NL>P metanoe/w  fut part act masc/neut dat pl	attic epic doric ionic	nu_movable	reg_fut,ew_denom</NL><NL>V metanoe/w  fut ind act 3rd pl	attic epic doric ionic	nu_movable	reg_fut,ew_denom</NL>
metanoh/sh| => metanoh/sh|
<NL>V metanoe/w  aor subj mid 2nd sg			aor1,ew_denom</NL><NL>V metanoe/w  aor subj act 3rd sg			aor1,ew_denom</NL><NL>V metanoe/w  fut ind mid 2nd sg			reg_fut,ew_denom</NL><NL>V metanoe/w  aor subj mid 2nd sg			aor1,ew_denom</NL><NL>V metanoe/w  aor subj act 3rd sg			aor1,ew_denom</NL><NL>V metanoe/w  fut ind mid 2nd sg			reg_fut,ew_denom</NL>
metanoh/sh|s => metanoh/sh|s
<NL>V metanoe/w  aor subj act 2nd sg			aor1,ew_denom</NL><NL>V metanoe/w  aor subj act 2nd sg			aor1,ew_denom</NL>
metanoi/as => metanoi/as
<NL>N metanoi/a_s,meta/noia  fem acc pl			a_hs</NL><NL>N metanoi/a_s,meta/noia  fem gen sg	attic doric aeolic		a_hs</NL>
metanoei=n => metanoei=n
<NL>V metanoe/w  pres inf act	attic epic doric	contr	ew_pr,ew_denom</NL><NL>V metanoe/w  pres inf act	attic epic doric	contr	ew_pr,ew_denom</NL>
metanoei=te => metanoei=te
<NL>V metanoe/w  pres imperat act 2nd pl	attic epic	contr	ew_pr,ew_denom</NL><NL>V metanoe/w  pres opt act 2nd pl			ew_pr,ew_denom</NL><NL>V metanoe/w  pres ind act 2nd pl	attic epic	contr	ew_pr,ew_denom</NL><NL>V metanoe/w  pres imperat act 2nd pl	attic epic	contr	ew_pr,ew_denom</NL><NL>V metanoe/w  pres opt act 2nd pl			ew_pr,ew_denom</NL><NL>V metanoe/w  pres ind act 2nd pl	attic epic	contr	ew_pr,ew_denom</NL><NL>V metanoe/w  imperf ind act 2nd pl	attic epic	contr unaugmented	ew_pr,ew_denom</NL><NL>V metanoe/w  imperf ind act 2nd pl	attic epic	contr unaugmented	ew_pr,ew_denom</NL>
metanohsa/ntwn => metanohsa/ntwn
<NL>P metanoe/w  aor part act masc/neut gen pl			aor1,ew_denom</NL><NL>V metanoe/w  aor imperat act 3rd pl			aor1,ew_denom</NL><NL>P metanoe/w  aor part act masc/neut gen pl			aor1,ew_denom</NL><NL>V metanoe/w  aor imperat act 3rd pl			aor1,ew_denom</NL>
metanoou=nti => metanoou=nti
<NL>P metanoe/w  pres part act masc/neut dat sg	attic epic doric	contr	ew_pr,ew_denom</NL><NL>V metanoe/w  pres ind act 3rd pl	doric	contr	ew_pr,ew_denom</NL><NL>P metanoe/w  pres part act masc/neut dat sg	attic epic doric	contr	ew_pr,ew_denom</NL><NL>V metanoe/w  pres ind act 3rd pl	doric	contr	ew_pr,ew_denom</NL>
metanoh=sai => metanoh=sai
<NL>V metanoe/w  aor inf act			aor1,ew_denom</NL><NL>V metanoe/w  aor inf act			aor1,ew_denom</NL>
metanoh=te => metanoh=te
<NL>V metanoe/w  pres imperat act 2nd pl	doric aeolic	contr	ew_pr,ew_denom</NL><NL>V metanoe/w  pres subj act 2nd pl		contr	ew_pr,ew_denom</NL><NL>V metanoe/w  pres ind act 2nd pl	doric aeolic	contr	ew_pr,ew_denom</NL><NL>V metanoe/w  pres imperat act 2nd pl	doric aeolic	contr	ew_pr,ew_denom</NL><NL>V metanoe/w  pres subj act 2nd pl		contr	ew_pr,ew_denom</NL><NL>V metanoe/w  pres ind act 2nd pl	doric aeolic	contr	ew_pr,ew_denom</NL><NL>V metanoe/w  imperf ind act 2nd pl	doric aeolic	contr unaugmented poetic	ew_pr,ew_denom</NL><NL>V metanoe/w  imperf ind act 2nd pl	doric aeolic	contr unaugmented poetic	ew_pr,ew_denom</NL>
metanow=sin => metanow=sin
<NL>V metanoe/w  pres subj act 3rd pl	attic epic doric	contr nu_movable	ew_pr,ew_denom</NL><NL>V metanoe/w  pres subj act 3rd pl	attic epic doric	contr nu_movable	ew_pr,ew_denom</NL>
metano/hson => metano/hson
<NL>V metanoe/w  aor imperat act 2nd sg			aor1,ew_denom</NL><NL>V metanoe/w  aor imperat act 2nd sg			aor1,ew_denom</NL>
metacu/ => metacu/
<NL>N metacu/ 		indeclform	adverb</NL>
metape/myasqai => metape/myasqai
<NL>V metape/mpw  aor inf mid			aor1,reg_conj</NL>
metape/myhtai => metape/myhtai
<NL>V metape/mpw  aor subj mid 3rd sg			aor1,reg_conj</NL>
metapempo/menos => metapempo/menos
<NL>P metape/mpw  pres part mp masc nom sg			w_stem,reg_conj</NL>
metapemfqei/s => metapemfqei/s
<NL>P metape/mpw  aor part pass masc nom/voc sg			aor_pass,reg_conj</NL>
metapemya/menos => metapemya/menos
<NL>P metape/mpw  aor part mid masc nom sg			aor1,reg_conj</NL>
metasth/sas => metasth/sas
<NL>P metasth/sa_s,meqi/sthmi  aor part act masc nom/voc sg	attic epic ionic	causal	aor1,a_stem</NL>
metastaqw= => metastaqw=
<NL>V meqi/sthmi  aor subj pass 1st sg	attic epic doric	contr	aor_pass</NL>
metastre/yai => metastre/yai
<NL>V metastre/fw  aor inf act			aor1,reg_conj</NL><NL>V metastre/yai_,metastre/fw  aor opt act 3rd sg			aor1,reg_conj</NL>
metastrafh/setai => metastrafh/setai
<NL>V metastre/fw  fut ind pass 3rd sg			aor2_pass</NL>
metasxhmati/zetai => metasxhmati/zetai
<NL>V metasxhmati/zw  pres ind mp 3rd sg			w_stem,izw</NL><NL>V metasxhmati/zw  pres ind mp 3rd sg			w_stem,izw</NL>
metasxhmati/zontai => metasxhmati/zontai
<NL>V metasxhmati/zw  pres ind mp 3rd pl			w_stem,izw</NL><NL>V metasxhmati/zw  pres ind mp 3rd pl			w_stem,izw</NL>
metasxhmati/sei => metasxhmati/sei
<NL>N metasxhma/tisis  fem nom/voc/acc dual	attic epic	contr	is_ews</NL><NL>N metasxhmati/sei+,metasxhma/tisis  fem dat sg	epic		is_ews</NL><NL>N metasxhma/tisis  fem dat sg	attic ionic	contr	is_ews</NL><NL>V metasxhmati/zw  aor subj act 3rd sg	epic	short_subj	aor1,izw</NL><NL>V metasxhmati/zw  fut ind mid 2nd sg			reg_fut,izw</NL><NL>V metasxhmati/zw  fut ind act 3rd sg			reg_fut,izw</NL><NL>V metasxhmati/zw  aor subj act 3rd sg	epic	short_subj	aor1,izw</NL><NL>V metasxhmati/zw  fut ind mid 2nd sg			reg_fut,izw</NL><NL>V metasxhmati/zw  fut ind act 3rd sg			reg_fut,izw</NL>
metasxhmatizo/menoi => metasxhmatizo/menoi
<NL>P metasxhmati/zw  pres part mp masc nom/voc pl			w_stem,izw</NL><NL>P metasxhmati/zw  pres part mp masc nom/voc pl			w_stem,izw</NL>
metati/qesqe => metati/qesqe
<NL>V metati/qhmi  pres imperat mp 2nd pl			emi_pr</NL><NL>V metati/qhmi  pres ind mp 2nd pl			emi_pr</NL><NL>V metati/qhmi  imperf ind mp 2nd pl	homeric ionic	unaugmented	emi_pr</NL>
metatiqe/ntes => metatiqe/ntes
<NL>P metati/qhmi  pres part act masc nom/voc pl			emi_pr</NL>
metatiqeme/nhs => metatiqeme/nhs
<NL>P metati/qhmi  pres part mp fem gen sg	attic epic ionic		emi_pr</NL>
metatraph/tw => metatraph/tw
<NL>V metatre/pomai  aor imperat pass 3rd sg			aor2_pass</NL>
metekale/sato => metekale/sato
<NL>V metakale/w  aor ind mid 3rd sg			aor1,e_stem</NL>
metela/mbanon => metela/mbanon
<NL>V metalamba/nw  imperf ind act 3rd pl		n_infix	w_stem,anw</NL><NL>V metalamba/nw  imperf ind act 1st sg		n_infix	w_stem,anw</NL>
metemelh/qhte => metemelh/qhte
<NL>V meta/-e)pimele/omai  aor ind mp 2nd pl			aor_pass,ew_denom</NL>
metemelo/mhn => metemelo/mhn
<NL>V metame/lomai  imperf ind mp 1st sg			w_stem</NL>
metemorfw/qh => metemorfw/qh
<NL>V metamorfo/w  aor ind pass 3rd sg			aor_pass,ow_denom</NL>
meteno/hsan => meteno/hsan
<NL>V metanoe/w  aor ind act 3rd pl			aor1,ew_denom</NL>
metepe/myasqe => metepe/myasqe
<NL>V metape/mpw  aor ind mid 2nd pl			aor1,reg_conj</NL>
metepe/myato => metepe/myato
<NL>V metape/mpw  aor ind mid 3rd sg			aor1,reg_conj</NL>
metesxhma/tisa => metesxhma/tisa
<NL>V metasxhmati/zw  aor ind act 1st sg			aor1,izw</NL>
metete/qh => metete/qh
<NL>V metati/qhmi  aor ind pass 3rd sg			aor_pass</NL>
metete/qhsan => metete/qhsan
<NL>V metati/qhmi  aor ind pass 3rd pl			aor_pass</NL>
metewri/zesqe => metewri/zesqe
<NL>V metewri/zw  pres imperat mp 2nd pl			w_stem,izw</NL><NL>V metewri/zw  pres ind mp 2nd pl			w_stem,izw</NL><NL>V metewri/zw  imperf ind mp 2nd pl	homeric ionic	unaugmented	w_stem,izw</NL>
metoikesi/an => metoikesi/an
<NL>N metoikesi/a_n,metoikesi/a  fem acc sg	attic doric aeolic		h_hs</NL>
metoikesi/as => metoikesi/as
<NL>N metoikesi/a_s,metoikesi/a  fem acc pl			h_hs</NL><NL>N metoikesi/a_s,metoikesi/a  fem gen sg	attic doric aeolic		h_hs</NL>
metoikiw= => metoikiw=
<NL>V metoiki/zw  fut ind act 1st sg	attic epic doric	contr	ew_fut,izw</NL><NL>V metoiki/zw  fut ind act 1st sg	attic epic doric	contr	ew_fut,izw</NL>
metoxh/ => metoxh/
<NL>N metoxh/  fem nom/voc sg	attic epic ionic		h_hs</NL>
metrh/sh| => metrh/sh|
<NL>N metrh/shi,me/trhsis  fem dat sg	epic		is_ews</NL><NL>V metre/w  aor subj mid 2nd sg			aor1,ew_denom</NL><NL>V metre/w  aor subj act 3rd sg			aor1,ew_denom</NL><NL>V metre/w  fut ind mid 2nd sg			reg_fut,ew_denom</NL>
metrh/sh|s => metrh/sh|s
<NL>V metre/w  aor subj act 2nd sg			aor1,ew_denom</NL>
metri/ws => metri/ws
<NL>N me/trios  adverbial			os_h_on</NL><NL>N me/trios  masc acc pl	doric		os_h_on</NL><NL>N me/trios  adverbial			os_on</NL><NL>N me/trios  masc/fem acc pl	doric		os_on</NL><NL>V metrio/w  imperf ind act 2nd sg	doric aeolic	contr unaugmented poetic	ow_pr,ow_denom</NL>
metrei=te => metrei=te
<NL>V metre/w  pres imperat act 2nd pl	attic epic	contr	ew_pr,ew_denom</NL><NL>V metre/w  pres opt act 2nd pl			ew_pr,ew_denom</NL><NL>V metre/w  pres ind act 2nd pl	attic epic	contr	ew_pr,ew_denom</NL><NL>V metre/w  imperf ind act 2nd pl	attic epic	contr unaugmented	ew_pr,ew_denom</NL>
metrhqh/setai => metrhqh/setai
<NL>V metre/w  fut ind pass 3rd sg			aor_pass,ew_denom</NL>
metrhta/s => metrhta/s
<NL>N metrhta_/s,metrhth/s  masc acc pl			hs_ou</NL><NL>N metrhta_/s,metrhth/s  masc nom sg	epic doric aeolic		hs_ou</NL><NL>N metrhta_/s,metrhto/s  fem acc pl			os_h_on</NL>
metriopaqei=n => metriopaqei=n
<NL>V metriopaqe/w  pres inf act	attic epic doric	contr	ew_pr,ew_denom</NL>
metrou=ntes => metrou=ntes
<NL>P metre/w  pres part act masc nom/voc pl	attic epic doric	contr	ew_pr,ew_denom</NL>
meto/xois => meto/xois
<NL>N me/toxos  masc/fem/neut dat pl			os_on</NL>
meto/xous => meto/xous
<NL>N me/toxos  masc/fem acc pl			os_on</NL>
metw/pou => metw/pou
<NL>N me/twpon  neut gen sg			os_ou</NL>
metw/pwn => metw/pwn
<NL>N me/twpon  neut gen pl			os_ou</NL>
meth=ren => meth=ren
<NL>V metai/rw  aor ind act 3rd sg	attic epic ionic	nu_movable	aor1,airw</NL>
metw/|kisen => metw/|kisen
<NL>V metoiki/zw  aor ind act 3rd sg		nu_movable	aor1,izw</NL>
met’ => (no result)
mei=zon => mei=zon
<NL>N me/gas  masc/fem voc comp sg			wn_on_comp</NL><NL>N me/gas  neut nom/voc/acc comp sg			wn_on_comp</NL>
mei=nai => mei=nai
<NL>V me/nw  aor imperat mid 2nd sg			aor1</NL><NL>V me/nw  aor inf act			aor1</NL>
mhde/ => mhde/
<NL>N mhde/ 		indeclform	particle</NL>
mhde/n => mhde/n
<NL>N mhdei/s  neut nom/voc/acc sg		indeclform	pron_adj3</NL>
mhde/na => mhde/na
<NL>N mhdei/s  masc/fem acc sg		indeclform	pron_adj3</NL><NL>N mhdei/s  neut nom/voc/acc pl		indeclform	pron_adj3</NL>
mhde/pote => mhde/pote
<NL>N mhde/pote 		indeclform	adverb</NL>
mhde/pw => mhde/pw
<NL>N mhde/pw 		indeclform	adverb</NL>
mhdei/s => mhdei/s
<NL>N mhdei/s  masc nom/voc sg		indeclform	pron_adj3</NL>
mhdemi/an => mhdemi/an
<NL>N mhdei/s  fem acc sg		indeclform	pron_adj3</NL><NL>N mhdemi/a_n,mhdei/s  fem acc sg	attic doric aeolic		os_h_on</NL>
mhdeni/ => mhdeni/
<NL>N mhdei/s  dat sg		indeclform	pron_adj3</NL>
mhdeno/s => mhdeno/s
<NL>N mhdei/s  gen sg		indeclform	pron_adj3</NL>
mhd’ => (no result)
mhqe/n => mhqe/n
<NL>N mhdei/s  neut nom/voc/acc sg		indeclform later	pron_adj3</NL>
mhke/ti => mhke/ti
<NL>N mhke/ti 		indeclform	adverb</NL>
mhku/nhtai => mhku/nhtai
<NL>V mhku_/nhtai,mhku/nw  pres subj mp 3rd sg			w_stem,unw</NL><NL>V mhku_/nhtai,mhku/nw  aor subj mid 3rd sg			aor1,unw</NL>
mhlwtai=s => mhlwtai=s
<NL>N mhlwth/  fem dat pl			h_hs</NL>
mhni/ => mhni/
<NL>N mei/s  masc dat sg			n_nos</NL>
mhnuqei/shs => mhnuqei/shs
<NL>P mhnu_qei/shs,mhnu/w  aor part pass fem gen sg	attic epic ionic		aor_pass,reg_conj</NL>
mhnu/santa => mhnu/santa
<NL>P mhnu_/santa,mhnu/w  aor part act neut nom/voc/acc pl			aor1,reg_conj</NL><NL>P mhnu_/santa,mhnu/w  aor part act masc acc sg			aor1,reg_conj</NL>
mhnu/sh| => mhnu/sh|
<NL>N mhnu/shi,mh/nusis  fem dat sg	epic		is_ews</NL><NL>V mhnu_/sh|,mhnu/w  aor subj mid 2nd sg			aor1,reg_conj</NL><NL>V mhnu_/sh|,mhnu/w  aor subj act 3rd sg			aor1,reg_conj</NL><NL>V mhnu_/sh|,mhnu/w  fut ind mid 2nd sg			reg_fut,reg_conj</NL>
mhro/n => mhro/n
<NL>N mhro/s  masc acc sg			os_ou</NL>
mhte/ra => mhte/ra
<NL>N mh/thr  fem acc sg			hr_eros</NL>
mhte/ras => mhte/ras
<NL>N mh/thr  fem acc pl			hr_eros</NL>
mhtri/ => mhtri/
<NL>N mh/thr  fem dat sg		indeclform	irreg_decl3</NL><NL>N mh/thr  fem dat sg		syncope	hr_eros</NL><NL>N mhtri/s  fem voc sg			is_idos</NL>
mhtrolw/|ais => (no result)
mhtro/s => mhtro/s
<NL>N mh/thr  fem gen sg		indeclform	irreg_decl3</NL><NL>N mh/thr  fem gen sg		syncope	hr_eros</NL>
mia/smata => mia/smata
<NL>N mi/asma  neut nom/voc/acc pl			ma_matos</NL>
miai/nousin => miai/nousin
<NL>P miai/nw  pres part act masc/neut dat pl	attic epic doric ionic	nu_movable	w_stem,ainw</NL><NL>V miai/nw  pres ind act 3rd pl	attic epic doric ionic	nu_movable	w_stem,ainw</NL>
mianqw=sin => mianqw=sin
<NL>V miai/nw  aor subj pass 3rd pl	attic epic doric	contr nu_movable	aor_pass,ainw</NL>
miasmou= => miasmou=
<NL>N miasmo/s  masc gen sg			os_ou</NL>
mikra/ => mikra/
<NL>N mi_kra/,mikro/s  neut nom/voc/acc pl			os_h_on</NL><NL>N mi_kra_/,mikro/s  fem nom/voc/acc dual			os_h_on</NL><NL>N mi_kra_/,mikro/s  fem nom/voc sg	attic doric aeolic		os_h_on</NL><NL>N mi_kra/,smikro/s  neut nom/voc/acc pl			os_h_on</NL><NL>N mi_kra_/,smikro/s  fem nom/voc/acc dual			os_h_on</NL><NL>N mi_kra_/,smikro/s  fem nom/voc sg	attic doric aeolic		os_h_on</NL>
mikra/n => mikra/n
<NL>N mi_kra_/n,mikro/s  fem acc sg	attic doric aeolic		os_h_on</NL><NL>N mi_kra_/n,smikro/s  fem acc sg	attic doric aeolic		os_h_on</NL>
mikroi/ => mikroi/
<NL>N mi_kroi/,mikro/s  masc nom/voc pl			os_h_on</NL><NL>N mi_kroi/,smikro/s  masc nom/voc pl			os_h_on</NL>
mikrou/s => mikrou/s
<NL>N mi_krou/s,mikro/s  masc acc pl			os_h_on</NL><NL>N mi_krou/s,smikro/s  masc acc pl			os_h_on</NL>
mikroi=s => mikroi=s
<NL>N mi_kroi=s,mikro/s  masc/neut dat pl			os_h_on</NL><NL>N mi_kroi=s,smikro/s  masc/neut dat pl			os_h_on</NL>
mikrou= => mikrou=
<NL>N mi_krou=,mikro/s  masc/neut gen sg			os_h_on</NL><NL>N mi_krou=,smikro/s  masc/neut gen sg			os_h_on</NL>
mikro/n => mikro/n
<NL>N mi_kro/n,mikro/s  masc acc sg			os_h_on</NL><NL>N mi_kro/n,mikro/s  neut nom/voc/acc sg			os_h_on</NL><NL>N mi_kro/n,smikro/s  masc acc sg			os_h_on</NL><NL>N mi_kro/n,smikro/s  neut nom/voc/acc sg			os_h_on</NL>
mikro/s => mikro/s
<NL>N mi_kro/s,mikro/s  masc nom sg			os_h_on</NL><NL>N mi_kro/s,smikro/s  masc nom sg			os_h_on</NL>
mikro/teron => mikro/teron
<NL>N mi_kro/teron,mikro/s  adverbial comp			os_h_on</NL><NL>N mi_kro/teron,mikro/s  masc acc comp sg			os_h_on</NL><NL>N mi_kro/teron,mikro/s  neut nom/voc/acc comp sg			os_h_on</NL><NL>N mi_kro/teron,smikro/s  adverbial comp			os_h_on</NL><NL>N mi_kro/teron,smikro/s  masc acc comp sg			os_h_on</NL><NL>N mi_kro/teron,smikro/s  neut nom/voc/acc comp sg			os_h_on</NL>
mikro/teros => mikro/teros
<NL>N mi_kro/teros,mikro/s  masc nom comp sg			os_h_on</NL><NL>N mi_kro/teros,smikro/s  masc nom comp sg			os_h_on</NL>
mikrw=n => mikrw=n
<NL>N mi_krw=n,mikro/s  fem gen pl			os_h_on</NL><NL>N mi_krw=n,mikro/s  masc/neut gen pl			os_h_on</NL><NL>N mi_krw=n,smikro/s  fem gen pl			os_h_on</NL><NL>N mi_krw=n,smikro/s  masc/neut gen pl			os_h_on</NL>
mikrw=| => mikrw=|
<NL>N mi_krw=|,mikro/s  masc/neut dat sg			os_h_on</NL><NL>N mi_krw=|,smikro/s  masc/neut dat sg			os_h_on</NL>
mimei=sqai => mimei=sqai
<NL>V mi_mei=sqai,mime/omai  pres inf mp	attic epic	contr	ew_pr,ew_denom</NL>
mimei=sqe => mimei=sqe
<NL>V mi_mei=sqe,mime/omai  pres imperat mp 2nd pl	attic epic	contr	ew_pr,ew_denom</NL><NL>V mi_mei=sqe,mime/omai  pres opt mp 2nd pl	epic ionic		ew_pr,ew_denom</NL><NL>V mi_mei=sqe,mime/omai  pres ind mp 2nd pl	attic epic	contr	ew_pr,ew_denom</NL><NL>V mi_mei=sqe,mime/omai  imperf ind mp 2nd pl	attic epic	contr unaugmented	ew_pr,ew_denom</NL>
mimhtai/ => mimhtai/
<NL>N mi_mhtai/,mimhth/s  masc nom/voc pl			hs_ou</NL><NL>N mi_mhtai/,mimhto/s  fem nom/voc pl			os_h_on</NL>
mimnh/|skesqe => mimnh/|skesqe
<NL>V mimnh/skw  pres imperat mp 2nd pl		pres_redupl	w_stem,a_stem</NL><NL>V mimnh/skw  pres ind mp 2nd pl		pres_redupl	w_stem,a_stem</NL><NL>V mimnh/skw  imperf ind mp 2nd pl	homeric ionic	unaugmented pres_redupl	w_stem,a_stem</NL>
mimnh/|skh| => mimnh/|skh|
<NL>V mimnh/skw  pres subj mp 2nd sg		pres_redupl	w_stem,a_stem</NL><NL>V mimnh/skw  pres ind mp 2nd sg		pres_redupl	w_stem,a_stem</NL><NL>V mimnh/skw  pres subj act 3rd sg		pres_redupl	w_stem,a_stem</NL>
mimou= => mimou=
<NL>V mi_mou=,mime/omai  pres imperat mp 2nd sg	attic	contr	ew_pr,ew_denom</NL><NL>V mi_mou=,mime/omai  imperf ind mp 2nd sg	attic	contr unaugmented poetic	ew_pr,ew_denom</NL>
mish/sei => mish/sei
<NL>V mi_sh/sei,mise/w  aor subj act 3rd sg	epic	short_subj	aor1,ew_denom</NL><NL>V mi_sh/sei,mise/w  fut ind mid 2nd sg			reg_fut,ew_denom</NL><NL>V mi_sh/sei,mise/w  fut ind act 3rd sg			reg_fut,ew_denom</NL>
mish/seis => mish/seis
<NL>V mi_sh/seis,mise/w  aor subj act 2nd sg	epic	short_subj	aor1,ew_denom</NL><NL>V mi_sh/seis,mise/w  fut ind act 2nd sg			reg_fut,ew_denom</NL>
mish/sousin => mish/sousin
<NL>V mi_sh/sousin,mise/w  aor subj act 3rd pl	epic	nu_movable short_subj	aor1,ew_denom</NL><NL>P mi_sh/sousin,mise/w  fut part act masc/neut dat pl	attic epic doric ionic	nu_movable	reg_fut,ew_denom</NL><NL>V mi_sh/sousin,mise/w  fut ind act 3rd pl	attic epic doric ionic	nu_movable	reg_fut,ew_denom</NL>
mish/swsin => mish/swsin
<NL>V mi_sh/swsin,mise/w  aor subj act 3rd pl		nu_movable	aor1,ew_denom</NL>
misei= => misei=
<NL>V mi_sei=,mise/w  pres ind mp 2nd sg	attic epic doric ionic	contr	ew_pr,ew_denom</NL><NL>V mi_sei=,mise/w  pres ind act 3rd sg	attic epic doric ionic	contr	ew_pr,ew_denom</NL>
misei=n => misei=n
<NL>V mi_sei=n,mise/w  pres inf act	attic epic doric	contr	ew_pr,ew_denom</NL>
misei=s => misei=s
<NL>V mi_sei=s,mise/w  pres ind act 2nd sg	attic epic doric ionic	contr	ew_pr,ew_denom</NL>
misqi/wn => misqi/wn
<NL>N mi/sqios  fem gen pl			os_h_on</NL><NL>N mi/sqios  masc/neut gen pl			os_h_on</NL>
misqapodosi/an => misqapodosi/an
<NL>N misqapodosi/a_n,misqapodosi/a  fem acc sg	attic doric aeolic		h_hs</NL>
misqapodo/ths => misqapodo/ths
<NL>N misqapodo/ths  masc nom sg			hs_ou</NL>
misqou= => misqou=
<NL>N misqo/s  masc gen sg			os_ou</NL><NL>V misqo/w  pres imperat mp 2nd sg		contr	ow_pr,ow_denom</NL><NL>V misqo/w  imperf ind mp 2nd sg	homeric ionic	contr unaugmented	ow_pr,ow_denom</NL>
misqwto/s => misqwto/s
<NL>N misqwto/s  masc nom sg			os_h_on</NL>
misqwtw=n => misqwtw=n
<NL>N misqwth/s  masc gen pl			hs_ou</NL><NL>N misqwto/s  fem gen pl			os_h_on</NL><NL>N misqwto/s  masc/neut gen pl			os_h_on</NL>
misqo/n => misqo/n
<NL>N misqo/s  masc acc sg			os_ou</NL>
misqo/s => misqo/s
<NL>N misqo/s  masc nom sg			os_ou</NL>
misqw/mati => misqw/mati
<NL>N mi/sqwma  neut dat sg			ma_matos</NL>
misqw/sasqai => misqw/sasqai
<NL>V misqo/w  aor inf mid			aor1,ow_denom</NL>
misou/menoi => misou/menoi
<NL>P mi_sou/menoi,mise/w  pres part mp masc nom/voc pl	attic epic doric	contr	ew_pr,ew_denom</NL>
misou/ntwn => misou/ntwn
<NL>P mi_sou/ntwn,mise/w  pres part act masc/neut gen pl	attic epic doric	contr	ew_pr,ew_denom</NL><NL>V mi_sou/ntwn,mise/w  pres imperat act 3rd pl	attic epic doric	contr	ew_pr,ew_denom</NL>
misou=ntes => misou=ntes
<NL>P mi_sou=ntes,mise/w  pres part act masc nom/voc pl	attic epic doric	contr	ew_pr,ew_denom</NL>
misou=sin => misou=sin
<NL>P mi_sou=sin,mise/w  pres part act masc/neut dat pl	attic epic doric	contr nu_movable	ew_pr,ew_denom</NL><NL>V mi_sou=sin,mise/w  pres ind act 3rd pl	attic epic doric	contr nu_movable	ew_pr,ew_denom</NL>
mish=| => mish=|
<NL>V mi_sh=|,mise/w  pres subj mp 2nd sg		contr	ew_pr,ew_denom</NL><NL>V mi_sh=|,mise/w  pres ind mp 2nd sg		contr	ew_pr,ew_denom</NL><NL>V mi_sh=|,mise/w  pres subj act 3rd sg		contr	ew_pr,ew_denom</NL>
misw= => misw=
<NL>V mi_sw=,mise/w  pres subj act 1st sg	attic epic doric	contr	ew_pr,ew_denom</NL><NL>V mi_sw=,mise/w  pres ind act 1st sg	attic epic doric	contr	ew_pr,ew_denom</NL>
misw=n => misw=n
<NL>N mi_sw=n,mi=sos  neut gen pl	attic epic doric	contr	hs_eos</NL><NL>P mi_sw=n,mise/w  pres part act masc nom sg	attic epic doric	contr	ew_pr,ew_denom</NL>
mia=s => mia=s
<NL>N ei(=s  fem gen sg	attic doric aeolic		os_h_on</NL>
mia=| => mia=|
<NL>N ei(=s  fem dat sg	attic doric aeolic		os_h_on</NL>
mnh/masin => mnh/masin
<NL>N mnh_/masin,mnh=ma  neut dat pl		nu_movable	ma_matos</NL>
mnh/mati => mnh/mati
<NL>N mnh_/mati,mnh=ma  neut dat sg			ma_matos</NL>
mnh/mhn => mnh/mhn
<NL>N mnh/mh  fem acc sg	attic epic ionic		h_hs</NL>
mnh/sqhte => mnh/sqhte
<NL>V mimnh/skw  aor ind pass 2nd pl	homeric ionic	unaugmented	aor_pass,a_stem</NL>
mnh/sqhti => mnh/sqhti
<NL>V mimnh/skw  aor imperat pass 2nd sg			aor_pass,a_stem</NL>
mnei/an => mnei/an
<NL>N mnei/a_n,mnei/a  fem acc sg	attic doric aeolic		h_hs</NL>
mnei/a| => mnei/a|
<NL>N mnei/a_|,mnei/a  fem dat sg	attic doric aeolic		h_hs</NL>
mnhmei/ois => mnhmei/ois
<NL>N mnhmei/+ois,mnhmei=on  neut dat pl	ionic		os_ou</NL><NL>N mnhmei_/ois,mnhmei=on  neut dat pl			os_ou</NL>
mnhmei/ou => mnhmei/ou
<NL>N mnhmei/+ou,mnhmei=on  neut gen sg	ionic		os_ou</NL><NL>N mnhmei_/ou,mnhmei=on  neut gen sg			os_ou</NL>
mnhmei/wn => mnhmei/wn
<NL>N mnhmei/+wn,mnhmei=on  neut gen pl	ionic		os_ou</NL><NL>N mnhmei_/wn,mnhmei=on  neut gen pl			os_ou</NL>
mnhmei/w| => mnhmei/w|
<NL>N mnhmei/+w|,mnhmei=on  neut dat sg	ionic		os_ou</NL><NL>N mnhmei_/w|,mnhmei=on  neut dat sg			os_ou</NL>
mnhmei=a => mnhmei=a
<NL>N mnhmei=on  neut nom/voc/acc pl			os_ou</NL>
mnhmei=on => mnhmei=on
<NL>N mnhmei=on  neut nom/voc/acc sg			os_ou</NL>
mnhmoneu/ei => mnhmoneu/ei
<NL>V mnhmoneu/w  pres ind mp 2nd sg			w_stem,euw</NL><NL>V mnhmoneu/w  pres ind act 3rd sg			w_stem,euw</NL>
mnhmoneu/ein => mnhmoneu/ein
<NL>V mnhmoneu/w  pres inf act	attic epic	contr	w_stem,euw</NL>
mnhmoneu/ete => mnhmoneu/ete
<NL>V mnhmoneu/w  pres imperat act 2nd pl			w_stem,euw</NL><NL>V mnhmoneu/w  pres ind act 2nd pl			w_stem,euw</NL><NL>V mnhmoneu/w  imperf ind act 2nd pl	homeric ionic	unaugmented	w_stem,euw</NL>
mnhmoneu/hte => mnhmoneu/hte
<NL>V mnhmoneu/w  pres subj act 2nd pl			w_stem,euw</NL>
mnhmoneu/ontes => mnhmoneu/ontes
<NL>P mnhmoneu/w  pres part act masc nom/voc pl			w_stem,euw</NL>
mnhmoneu/wmen => mnhmoneu/wmen
<NL>V mnhmoneu/w  pres subj act 1st pl			w_stem,euw</NL>
mnhmo/neue => mnhmo/neue
<NL>V mnhmoneu/w  pres imperat act 2nd sg			w_stem,euw</NL><NL>V mnhmoneu/w  imperf ind act 3rd sg	homeric ionic	unaugmented	w_stem,euw</NL>
mnhmo/sunon => mnhmo/sunon
<NL>N mnhmo/sunon  neut nom/voc/acc sg			os_ou</NL>
mnhsqh/somai => mnhsqh/somai
<NL>V mimnh/skw  fut ind pass 1st sg			aor_pass,a_stem</NL>
mnhsqh=nai => mnhsqh=nai
<NL>V mimnh/skw  aor inf pass			aor_pass,a_stem</NL>
mnhsqh=|s => mnhsqh=|s
<NL>V mimnh/skw  aor subj pass 2nd sg		contr	aor_pass,a_stem</NL>
mnhsqw= => mnhsqw=
<NL>V mimnh/skw  aor subj pass 1st sg	attic epic doric	contr	aor_pass,a_stem</NL>
mnhsteuqei/shs => mnhsteuqei/shs
<NL>P mnhsteu/w  aor part pass fem gen sg	attic epic ionic		aor_pass,euw</NL>
mna= => mna=
<NL>N mna=  fem nom sg	attic epic doric ionic aeolic	contr	ah_ahs</NL><NL>N mna=  fem nom/voc/acc dual		contr	ah_ahs</NL><NL>N mna=  fem nom/voc sg	attic epic doric ionic aeolic	contr	ah_ahs</NL>
mna=n => mna=n
<NL>N mna_=n,mna=  fem gen pl	doric aeolic	contr	ah_ahs</NL><NL>N mna=  fem acc sg	attic epic doric ionic aeolic	contr	ah_ahs</NL>
mna=s => mna=s
<NL>N mna=  fem acc pl		contr	ah_ahs</NL><NL>N mna=  fem gen sg	attic epic doric ionic aeolic	contr	ah_ahs</NL>
mnh=ma => mnh=ma
<NL>N mnh=ma  neut nom/voc/acc sg			ma_matos</NL>
moi/ => moi/
<NL>N moi,e)gw/  masc/fem dat 1st sg		enclitic indeclform	pron1</NL>
mogila/lon => mogila/lon
<NL>N mogila/los  masc/fem acc sg			os_on</NL><NL>N mogila/los  neut nom/voc/acc sg			os_on</NL>
moi => moi
<NL>N e)gw/  masc/fem dat 1st sg		enclitic indeclform	pron1</NL>
moixali/da => moixali/da
<NL>N moixali/s  fem acc sg			is_idos</NL>
moixali/des => moixali/des
<NL>N moixali/s  fem nom/voc pl			is_idos</NL>
moixali/di => moixali/di
<NL>N moixali/s  fem dat sg			is_idos</NL>
moixali/dos => moixali/dos
<NL>N moixali/s  fem gen sg			is_idos</NL>
moixali/s => moixali/s
<NL>N moixali/s  fem nom sg			is_idos</NL>
moixei/a| => moixei/a|
<NL>N moixei/a_|,moixei/a  fem dat sg	attic doric aeolic		h_hs</NL>
moixeuqh=nai => moixeuqh=nai
<NL>V moixeu/w  aor inf pass			aor_pass,euw</NL>
moixeuome/nh => moixeuome/nh
<NL>P moixeu/w  pres part mp fem nom/voc sg	attic epic ionic		w_stem,euw</NL>
moixeu/ei => moixeu/ei
<NL>V moixeu/w  pres ind mp 2nd sg			w_stem,euw</NL><NL>V moixeu/w  pres ind act 3rd sg			w_stem,euw</NL>
moixeu/ein => moixeu/ein
<NL>V moixeu/w  pres inf act	attic epic	contr	w_stem,euw</NL>
moixeu/eis => moixeu/eis
<NL>V moixeu/w  pres ind act 2nd sg			w_stem,euw</NL>
moixeu/ontas => moixeu/ontas
<NL>P moixeu/w  pres part act masc acc pl			w_stem,euw</NL>
moixeu/seis => moixeu/seis
<NL>V moixeu/w  aor subj act 2nd sg	epic	short_subj	aor1,euw</NL><NL>V moixeu/w  fut ind act 2nd sg			reg_fut,euw</NL>
moixeu/sh|s => moixeu/sh|s
<NL>P moixa/w  pres part act fem dat pl	epic ionic	contr	ew_pr,aw_denom</NL><NL>V moixeu/w  aor subj act 2nd sg			aor1,euw</NL>
moixei=ai => moixei=ai
<NL>V moixa/w  pres ind mp 2nd sg	epic ionic		ew_pr,aw_denom</NL><NL>N moixei/a  fem nom/voc pl			h_hs</NL>
moixoi/ => moixoi/
<NL>N moixo/s  masc nom/voc pl			os_ou</NL>
moixou/s => moixou/s
<NL>N moixo/s  masc acc pl			os_ou</NL>
moixa=tai => moixa=tai
<NL>V moixa/w  pres subj mp 3rd sg		contr	aw_pr,aw_denom</NL><NL>V moixa/w  pres ind mp 3rd sg		contr	aw_pr,aw_denom</NL><NL>V moixa/zw  fut ind mid 3rd sg		contr	aw_fut,azw</NL>
molusmou= => molusmou=
<NL>N molusmo/s  masc gen sg			os_ou</NL>
molu/netai => molu/netai
<NL>V molu_/netai,molu/nw  pres ind mp 3rd sg			w_stem,unw</NL><NL>V molu_/netai,molu/nw  aor subj mid 3rd sg	epic	short_subj	aor1,unw</NL>
momfh/n => momfh/n
<NL>N momfh/  fem acc sg	attic epic ionic		h_hs</NL>
monh/n => monh/n
<NL>N monh/  fem acc sg	attic epic ionic		h_hs</NL>
monai/ => monai/
<NL>N monh/  fem nom/voc pl			h_hs</NL>
monogenh/s => monogenh/s
<NL>N monogenh/s  masc/fem nom sg			hs_es</NL>
monogenou=s => monogenou=s
<NL>N monogenh/s  masc/fem/neut gen sg	attic epic doric	contr	hs_es</NL>
monogenh= => monogenh=
<NL>N monogenh/s  neut nom/voc/acc pl	attic epic doric	contr	hs_es</NL><NL>N monogenh/s  masc/fem/neut nom/voc/acc dual	doric aeolic	contr	hs_es</NL><NL>N monogenh/s  masc/fem acc sg	attic epic doric	contr	hs_es</NL>
mono/fqalmon => mono/fqalmon
<NL>N mono/fqalmos  masc/fem acc sg			os_on</NL><NL>N mono/fqalmos  neut nom/voc/acc sg			os_on</NL>
morfh/n => morfh/n
<NL>N morfh/  fem acc sg	attic epic ionic		h_hs</NL>
morfwqh=| => morfwqh=|
<NL>V morfo/w  aor subj pass 3rd sg		contr	aor_pass,ow_denom</NL>
morfh=| => morfh=|
<NL>V morfa/w  pres subj mp 2nd sg	doric	contr	aw_pr,aw_denom</NL><NL>V morfa/w  pres ind mp 2nd sg	doric	contr	aw_pr,aw_denom</NL><NL>V morfa/w  pres subj act 3rd sg	doric	contr	aw_pr,aw_denom</NL><NL>V morfa/w  pres ind act 3rd sg	doric	contr	aw_pr,aw_denom</NL><NL>V morfa/w  pres subj mp 2nd sg	epic ionic	contr	ew_pr,aw_denom</NL><NL>V morfa/w  pres ind mp 2nd sg	epic ionic	contr	ew_pr,aw_denom</NL><NL>V morfa/w  pres subj act 3rd sg	epic ionic	contr	ew_pr,aw_denom</NL><NL>V morfa/zw  fut ind mid 2nd sg	doric	contr	aw_fut,azw</NL><NL>V morfa/zw  fut ind act 3rd sg	doric	contr	aw_fut,azw</NL><NL>N morfh/  fem dat sg	attic epic ionic		h_hs</NL>
mou => mou
<NL>N e)gw/  masc/fem gen 1st sg		enclitic indeclform	pron1</NL>
mousikw=n => mousikw=n
<NL>N mousikh/  fem gen pl			h_hs</NL><NL>N mousiko/s  fem gen pl			os_h_on</NL><NL>N mousiko/s  masc/neut gen pl			os_h_on</NL>
mou/ => mou/
<NL>N mou,e)gw/  masc/fem gen 1st sg		enclitic indeclform	pron1</NL>
muelw=n => muelw=n
<NL>N muelo/s  masc gen pl			os_ou</NL>
mukthri/zetai => mukthri/zetai
<NL>V mukthri/zw  pres ind mp 3rd sg			w_stem,izw</NL>
muka=tai => muka=tai
<NL>V mu_ka=tai,muka/omai  pres subj mp 3rd sg		contr	aw_pr,aw_denom</NL><NL>V mu_ka=tai,muka/omai  pres ind mp 3rd sg		contr	aw_pr,aw_denom</NL>
muliko/s => muliko/s
<NL>N muliko/s  masc nom sg			os_h_on</NL>
muri/ous => muri/ous
<NL>N mu_ri/ous,muri/os  masc acc pl			os_h_on</NL>
muri/sai => muri/sai
<NL>V muri/zw  aor inf act			aor1,izw</NL><NL>V muri/sai_,muri/zw  aor opt act 3rd sg			aor1,izw</NL>
muri/wn => muri/wn
<NL>P mu^ri/wn,mu/rw  fut part act masc nom sg	doric		ew_fut,urw</NL><NL>N mu_ri/wn,muri/os  fem gen pl			os_h_on</NL><NL>N mu_ri/wn,muri/os  masc/neut gen pl			os_h_on</NL>
muria/das => muria/das
<NL>N mu_ria/das,muria/s  fem acc pl			s_dos</NL>
muria/des => muria/des
<NL>N mu_ria/des,muria/s  fem nom/voc pl			s_dos</NL>
muria/dwn => muria/dwn
<NL>N mu_ria/dwn,muria/s  fem gen pl			s_dos</NL>
muria/sin => muria/sin
<NL>N mu_ria/sin,muria/s  fem dat pl		nu_movable	s_dos</NL>
musth/ria => musth/ria
<NL>N musth/rion  neut nom/voc/acc pl			os_ou</NL>
musth/rion => musth/rion
<NL>N musth/rion  neut nom/voc/acc sg			os_ou</NL>
musthri/ou => musthri/ou
<NL>N musth/rion  neut gen sg			os_ou</NL>
musthri/wn => musthri/wn
<NL>N musth/rion  neut gen pl			os_ou</NL>
musthri/w| => musthri/w|
<NL>N musth/rion  neut dat sg			os_ou</NL>
muwpa/zwn => muwpa/zwn
<NL>P muwpa/zw  pres part act masc nom sg			w_stem,azw</NL>
mwmh/shtai => mwmh/shtai
<NL>V mwma/omai  aor subj mp 3rd sg	attic ionic		aor1,aw_denom</NL>
mwmhqh=| => mwmhqh=|
<NL>V mwma/omai  aor subj mp 3rd sg	attic ionic	contr	aor_pass,aw_denom</NL>
mwra/ => mwra/
<NL>N mwro/s  neut nom/voc/acc pl			os_h_on</NL><NL>N mwra_/,mwro/s  fem nom/voc/acc dual			os_h_on</NL><NL>N mwra_/,mwro/s  fem nom/voc sg	attic doric aeolic		os_h_on</NL>
mwra/s => mwra/s
<NL>N mwra_/s,mwro/s  fem acc pl			os_h_on</NL>
mwri/a => mwri/a
<NL>N mwri/a_,mwri/a  fem nom/voc/acc dual			h_hs</NL><NL>N mwri/a_,mwri/a  fem nom/voc sg	attic doric aeolic		h_hs</NL>
mwri/an => mwri/an
<NL>N mwri/a_n,mwri/a  fem acc sg	attic doric aeolic		h_hs</NL>
mwri/as => mwri/as
<NL>N mwri/a_s,mwri/a  fem acc pl			h_hs</NL><NL>N mwri/a_s,mwri/a  fem gen sg	attic doric aeolic		h_hs</NL>
mwrai/ => mwrai/
<NL>N mwro/s  fem nom/voc pl			os_h_on</NL>
mwranqh=| => (no result)
mwroi/ => mwroi/
<NL>V mwro/omai  pres subj mp 2nd sg		contr	ow_pr,ow_denom</NL><NL>V mwro/omai  pres ind mp 2nd sg		contr	ow_pr,ow_denom</NL><NL>N mwro/s  masc nom/voc pl			os_h_on</NL>
mwrologi/a => mwrologi/a
<NL>N mwrologi/a_,mwrologi/a  fem nom/voc/acc dual			h_hs</NL><NL>N mwrologi/a_,mwrologi/a  fem nom/voc sg	attic doric aeolic		h_hs</NL>
mwro/n => mwro/n
<NL>N mwro/s  masc acc sg			os_h_on</NL><NL>N mwro/s  neut nom/voc/acc sg			os_h_on</NL>
mwro/s => mwro/s
<NL>N mwro/s  masc nom sg			os_h_on</NL>
mwrw=| => mwrw=|
<NL>N mwro/s  masc/neut dat sg			os_h_on</NL>
mo/dion => mo/dion
<NL>N mo/dios  masc acc sg			os_ou</NL>
mo/lis => mo/lis
<NL>N mo/lis 		indeclform	adverb</NL>
mo/na => mo/na
<NL>N mo/nos  neut nom/voc/acc pl			os_h_on</NL><NL>N mo/na_,mo/nos  fem nom/voc/acc dual			os_h_on</NL><NL>N mo/na_,mo/nos  fem nom/voc sg	doric aeolic		os_h_on</NL>
mo/nas => mo/nas
<NL>N mo/na_s,mo/nos  fem acc pl			os_h_on</NL><NL>N mo/na_s,mo/nos  fem gen sg	doric aeolic		os_h_on</NL>
mo/nhn => mo/nhn
<NL>N mo/nos  fem acc sg	attic epic ionic		os_h_on</NL>
mo/noi => mo/noi
<NL>N mo/nos  masc nom/voc pl			os_h_on</NL>
mo/nois => mo/nois
<NL>N mo/nos  masc/neut dat pl			os_h_on</NL>
mo/non => mo/non
<NL>N mo/nos  masc acc sg			os_h_on</NL><NL>N mo/nos  neut nom/voc/acc sg			os_h_on</NL>
mo/nos => mo/nos
<NL>N mo/nos  masc nom sg			os_h_on</NL>
mo/nou => mo/nou
<NL>N mo/nos  masc/neut gen sg			os_h_on</NL><NL>V mono/w  pres imperat act 2nd sg		contr	ow_pr,ow_denom</NL><NL>V mono/w  imperf ind act 3rd sg	homeric ionic	contr unaugmented	ow_pr,ow_denom</NL>
mo/nous => mo/nous
<NL>N mo/nos  masc acc pl			os_h_on</NL><NL>V mono/w  imperf ind act 2nd sg	homeric ionic	contr unaugmented	ow_pr,ow_denom</NL>
mo/nw| => mo/nw|
<NL>N mo/nos  masc/neut dat sg			os_h_on</NL>
mo/rfwsin => mo/rfwsin
<NL>N mo/rfwsis  fem acc sg			is_ews</NL>
mo/sxon => mo/sxon
<NL>N mo/sxos1  masc acc sg			os_ou</NL><NL>N mo/sxos2  masc acc sg			os_ou</NL>
mo/sxwn => mo/sxwn
<NL>N mo/sxos1  masc gen pl			os_ou</NL><NL>N mo/sxos2  masc gen pl			os_ou</NL>
mo/sxw| => mo/sxw|
<NL>N mo/sxos1  masc dat sg			os_ou</NL><NL>N mo/sxos2  masc dat sg			os_ou</NL>
mo/xqon => mo/xqon
<NL>N mo/xqos  masc acc sg			os_ou</NL>
mo/xqw| => mo/xqw|
<NL>N mo/xqos  masc dat sg			os_ou</NL>
mu/qois => mu/qois
<NL>N mu_/qois,mu=qos  masc dat pl			os_ou</NL>
mu/qous => mu/qous
<NL>N mu_/qous,mu=qos  masc acc pl			os_ou</NL>
mu/linon => mu/linon
<NL>N mu/linos  masc acc sg			os_h_on</NL><NL>N mu/linos  neut nom/voc/acc sg			os_h_on</NL>
mu/los => mu/los
<NL>N mu/los  masc nom sg			os_ou</NL>
mu/lou => mu/lou
<NL>N mu/los  masc gen sg			os_ou</NL>
mu/lw| => mu/lw|
<NL>N mu/los  masc dat sg			os_ou</NL>
mu/ra => mu/ra
<NL>N mu/ron  neut nom/voc/acc pl			os_ou</NL>
mu/ron => mu/ron
<NL>N mu/ron  neut nom/voc/acc sg			os_ou</NL>
mu/rou => mu/rou
<NL>N mu/ron  neut gen sg			os_ou</NL><NL>V mu_/rou,mu/rw  pres imperat mp 2nd sg	attic epic doric	contr	w_stem,urw</NL><NL>V mu_/rou,mu/rw  imperf ind mp 2nd sg	attic epic doric	contr unaugmented	w_stem,urw</NL><NL>N mu_/rou,mu=ros  masc gen sg			os_ou</NL><NL>V muro/w  pres imperat act 2nd sg		contr	ow_pr,ow_denom</NL><NL>V muro/w  imperf ind act 3rd sg	homeric ionic	contr unaugmented	ow_pr,ow_denom</NL>
mu/rw| => mu/rw|
<NL>N mu/ron  neut dat sg			os_ou</NL><NL>N mu_/rw|,mu=ros  masc dat sg			os_ou</NL>
mw/lwpi => mw/lwpi
<NL>N mw/lwy  masc dat sg			y_pos</NL>
ma=llon => ma=llon
<NL>N ma=llon 		indeclform	adverb</NL>
mh=kos => mh=kos
<NL>N mh=kos  neut nom/voc/acc sg			hs_eos</NL>
mh=na => mh=na
<NL>V mai/nomai  aor ind act 1st sg	homeric ionic	unaugmented late	aor1,ainw</NL><NL>N mei/s  masc acc sg			n_nos</NL>
mh=nas => mh=nas
<NL>V mai/nomai  aor ind act 2nd sg	homeric ionic	unaugmented late	aor1,ainw</NL><NL>N mei/s  masc acc pl			n_nos</NL>
mw=moi => mw=moi
<NL>N mw=mos  masc nom/voc pl			os_ou</NL>
na/rdou => na/rdou
<NL>N na/rdon  neut gen sg			os_ou</NL><NL>N na/rdos  fem gen sg			os_ou</NL>
ne/as => ne/as
<NL>N nau=s  fem acc pl	epic ionic	indeclform	irreg_decl3</NL><NL>N ne/a_s,ne/a  fem acc pl			h_hs</NL><NL>N ne/a_s,ne/a  fem gen sg	attic doric aeolic		h_hs</NL><NL>N ne/a_s,ne/os  fem acc pl			os_h_on</NL><NL>N ne/a_s,ne/os  fem gen sg	attic doric ionic aeolic		os_h_on</NL><NL>V ne/a_s,nea/w  pres ind act 2nd sg	attic	r_e_i_alpha	ath_primary,aw_denom</NL><NL>V ne/a_s,nea/w  imperf ind act 2nd sg	homeric ionic	contr unaugmented	aw_pr,aw_denom</NL>
ne/krwsin => ne/krwsin
<NL>N ne/krwsis  fem acc sg			is_ews</NL>
ne/on => ne/on
<NL>N ne/os  masc acc sg			os_h_on</NL><NL>N ne/os  neut nom/voc/acc sg			os_h_on</NL><NL>N ne/os  masc/fem acc sg	attic		os_on</NL><NL>N ne/os  neut nom/voc/acc sg	attic		os_on</NL><NL>P ne/w  pres part act masc voc sg	epic doric ionic aeolic		ew_pr,ew_denom</NL><NL>P ne/w  pres part act neut nom/voc/acc sg	epic doric ionic aeolic		ew_pr,ew_denom</NL><NL>V ne/w  imperf ind act 3rd pl	epic doric ionic aeolic	unaugmented	ew_pr,ew_denom</NL><NL>V ne/w  imperf ind act 1st sg	epic doric ionic aeolic	unaugmented	ew_pr,ew_denom</NL><NL>P ne/w1  pres part act masc voc sg	epic doric ionic aeolic		ew_pr,ev_stem</NL><NL>P ne/w1  pres part act neut nom/voc/acc sg	epic doric ionic aeolic		ew_pr,ev_stem</NL><NL>V ne/w1  imperf ind act 3rd pl	epic doric ionic aeolic	unaugmented	ew_pr,ev_stem</NL><NL>V ne/w1  imperf ind act 1st sg	epic doric ionic aeolic	unaugmented	ew_pr,ev_stem</NL><NL>P ne/w2  pres part act masc voc sg	epic doric ionic aeolic		ew_pr,e_stem</NL><NL>P ne/w2  pres part act neut nom/voc/acc sg	epic doric ionic aeolic		ew_pr,e_stem</NL><NL>V ne/w2  imperf ind act 3rd pl	epic doric ionic aeolic	unaugmented	ew_pr,e_stem</NL><NL>V ne/w2  imperf ind act 1st sg	epic doric ionic aeolic	unaugmented	ew_pr,e_stem</NL><NL>P ne/w3  pres part act masc voc sg	epic doric ionic aeolic		ew_pr,e_stem</NL><NL>P ne/w3  pres part act neut nom/voc/acc sg	epic doric ionic aeolic		ew_pr,e_stem</NL><NL>V ne/w3  imperf ind act 3rd pl	epic doric ionic aeolic	unaugmented	ew_pr,e_stem</NL><NL>V ne/w3  imperf ind act 1st sg	epic doric ionic aeolic	unaugmented	ew_pr,e_stem</NL>
ne/os => ne/os
<NL>N ne/os  masc nom sg			os_h_on</NL><NL>N ne/os  masc/fem nom sg	attic		os_on</NL>
ne/fos => ne/fos
<NL>N ne/fos  neut nom/voc/acc sg			hs_eos</NL>
nh/ => nh/
<NL>N nh/ 		indeclform	prep</NL>
nh/qei => nh/qei
<NL>V nh/qw  pres ind mp 2nd sg			w_stem</NL><NL>V nh/qw  pres ind act 3rd sg			w_stem</NL>
nh/qousin => nh/qousin
<NL>P nh/qw  pres part act masc/neut dat pl	attic epic doric ionic	nu_movable	w_stem</NL><NL>V nh/qw  pres ind act 3rd pl	attic epic doric ionic	nu_movable	w_stem</NL>
nh/pioi => nh/pioi
<NL>N nh/pios  masc nom/voc pl			os_h_on</NL>
nh/pios => nh/pios
<NL>N nh/pios  masc nom sg			os_h_on</NL>
nh/sou => nh/sou
<NL>N nh_/sou,nh=sos  fem gen sg			os_ou</NL>
nh/steis => nh/steis
<NL>N nh_/steis,nh=stis  masc/fem nom/voc pl	attic epic	contr	is_ews</NL><NL>N nh_/steis,nh=stis  masc/fem nom/acc pl	attic		is_ews</NL><NL>N nh_/steis,nh=stis  masc/fem nom pl	attic epic	contr	is_ews</NL>
nh/sw| => nh/sw|
<NL>N nh_/sw|,nh=sos  fem dat sg			os_ou</NL>
nh/fontes => nh/fontes
<NL>P nh/fw  pres part act masc nom/voc pl			w_stem,reg_conj</NL>
nh/fwmen => nh/fwmen
<NL>V nh/fw  pres subj act 1st pl			w_stem,reg_conj</NL>
nh/yate => nh/yate
<NL>V nh/fw  aor imperat act 2nd pl			aor1,reg_conj</NL><NL>V nh/fw  aor ind act 2nd pl	homeric ionic	unaugmented	aor1,reg_conj</NL>
ni/ka => ni/ka
<NL>N ni_/ka_,ni/kh  fem nom/voc/acc dual			h_hs</NL><NL>N ni_/ka_,ni/kh  fem nom/voc sg	doric aeolic		h_hs</NL><NL>N ni_/ka_,ni=kos  neut nom/voc/acc pl	doric aeolic	contr	hs_eos</NL><NL>V ni_/ka_,nika/w  pres imperat act 2nd sg		contr	aw_pr,aw_denom</NL><NL>V ni_/ka_,nika/w  imperf ind act 3rd sg	homeric ionic	contr unaugmented	aw_pr,aw_denom</NL>
ni/kh => ni/kh
<NL>N ni_/kh,ni/kh  fem nom/voc sg	attic epic ionic		h_hs</NL><NL>N ni_/kh,ni=kos  neut nom/voc/acc pl	attic epic doric	contr	hs_eos</NL><NL>N ni_/kh,ni=kos  neut nom/voc/acc dual	doric aeolic	contr	hs_eos</NL><NL>V ni_/kh,nika/w  pres imperat act 2nd sg	doric	contr	aw_pr,aw_denom</NL><NL>V ni_/kh,nika/w  pres imperat act 2nd sg	epic doric ionic aeolic	contr	ew_pr,aw_denom</NL><NL>V ni_/kh,nika/w  imperf ind act 3rd sg	homeric ionic	unaugmented	ath_primary,aw_denom</NL>
ni/ptein => ni/ptein
<NL>V ni/zw  pres inf act	attic epic	contr	w_stem,ptw</NL>
ni/pteis => ni/pteis
<NL>V ni/zw  pres ind act 2nd sg			w_stem,ptw</NL>
ni/ptontai => ni/ptontai
<NL>V ni/zw  pres ind mp 3rd pl			w_stem,ptw</NL>
ni/yai => ni/yai
<NL>V ni_/yai_,ni/fw  aor opt act 3rd sg			aor1,reg_conj</NL><NL>V ni/zw  aor imperat mid 2nd sg			aor1,ptw</NL><NL>V ni/zw  aor inf act			aor1,ptw</NL><NL>V ni/yai_,ni/zw  aor opt act 3rd sg			aor1,ptw</NL>
ni/yasqai => ni/yasqai
<NL>V ni_/yasqai,ni/fw  aor inf mid			aor1,reg_conj</NL><NL>V ni/zw  aor inf mid			aor1,ptw</NL>
ni/yw => ni/yw
<NL>V ni_/yw,ni/fw  aor subj act 1st sg			aor1,reg_conj</NL><NL>V ni_/yw,ni/fw  fut ind act 1st sg			reg_fut,reg_conj</NL><NL>V ni_/yw,ni/fw  aor ind mid 2nd sg	homeric ionic	unaugmented	aor1,reg_conj</NL><NL>V ni/zw  aor subj act 1st sg			aor1,ptw</NL><NL>V ni/zw  fut ind act 1st sg			reg_fut,ptw</NL><NL>V ni/zw  aor ind mid 2nd sg	homeric ionic	unaugmented	aor1,ptw</NL>
ni/ywntai => ni/ywntai
<NL>V ni_/ywntai,ni/fw  aor subj mid 3rd pl			aor1,reg_conj</NL><NL>V ni/zw  aor subj mid 3rd pl			aor1,ptw</NL>
ni/yh|s => ni/yh|s
<NL>V ni_/yh|s,ni/fw  aor subj act 2nd sg			aor1,reg_conj</NL><NL>V ni/zw  aor subj act 2nd sg			aor1,ptw</NL>
nai/ => nai/
<NL>N nai/ 		indeclform	adverb</NL><NL>N na_i+/,nau=s  fem dat sg	doric	indeclform	irreg_decl3</NL><NL>N nai+/,nau=s  fem dat sg		poetic indeclform	irreg_decl3</NL>
naou/s => naou/s
<NL>N na_ou/s,nao/s  masc acc pl			os_ou</NL>
naoi=s => naoi=s
<NL>N na_oi=s,nao/s  masc dat pl			os_ou</NL><NL>V nao/w  pres opt act 2nd sg		contr	ow_pr,ow_denom</NL><NL>V nao/w  pres subj act 2nd sg		contr	ow_pr,ow_denom</NL><NL>V nao/w  pres ind act 2nd sg		contr	ow_pr,ow_denom</NL>
naou= => naou=
<NL>N na_ou=,nao/s  masc gen sg			os_ou</NL><NL>V nao/w  pres imperat mp 2nd sg		contr	ow_pr,ow_denom</NL><NL>V nao/w  imperf ind mp 2nd sg	homeric ionic	contr unaugmented	ow_pr,ow_denom</NL>
nauklh/rw| => nauklh/rw|
<NL>N nau/klhros  masc dat sg			os_ou</NL>
nautw=n => nautw=n
<NL>N nau/ths  masc gen pl			hs_ou</NL>
nao/n => nao/n
<NL>N na_o/n,nao/s  masc acc sg			os_ou</NL>
nao/s => nao/s
<NL>N na_o/s,nao/s  masc nom sg			os_ou</NL><NL>N na_o/s,nau=s  fem gen sg	doric	indeclform	irreg_decl3</NL><NL>N nau=s  fem gen sg		poetic indeclform	irreg_decl3</NL>
nau=n => nau=n
<NL>N nau=s  acc sg	attic	indeclform	irreg_decl3</NL><NL>N nau=s  fem acc sg	doric	indeclform	irreg_decl3</NL>
nau=tai => nau=tai
<NL>N nau/ths  masc nom/voc pl			hs_ou</NL>
naw=| => naw=|
<NL>N na_w=|,nao/s  masc dat sg			os_ou</NL>
neani/an => neani/an
<NL>N nea_ni/a_n,neani/hs  masc acc sg	attic epic doric aeolic		hs_ou</NL><NL>N nea_ni/an,neani/hs  masc acc sg		poetic	hs_ou</NL>
neani/as => neani/as
<NL>N nea_ni/a_s,neani/hs  masc acc pl			hs_ou</NL><NL>N nea_ni/a_s,neani/hs  masc nom sg	attic epic doric aeolic		hs_ou</NL>
neani/ou => neani/ou
<NL>N nea_ni/ou,neani/hs  masc gen sg			hs_ou</NL>
neani/skoi => neani/skoi
<NL>N nea_ni/skoi,neani/skos  masc nom/voc pl			os_ou</NL>
neani/skon => neani/skon
<NL>N nea_ni/skon,neani/skos  masc acc sg			os_ou</NL>
neani/skos => neani/skos
<NL>N nea_ni/skos,neani/skos  masc nom sg			os_ou</NL>
nekra/ => nekra/
<NL>N nekro/s  neut nom/voc/acc pl			os_h_on</NL><NL>N nekra_/,nekro/s  fem nom/voc/acc dual			os_h_on</NL><NL>N nekra_/,nekro/s  fem nom/voc sg	attic doric aeolic		os_h_on</NL>
nekra/n => nekra/n
<NL>N nekra_/n,nekro/s  fem acc sg	attic doric aeolic		os_h_on</NL>
nekroi/ => nekroi/
<NL>N nekro/s  masc nom/voc pl			os_h_on</NL><NL>N nekro/s  masc nom/voc pl			os_ou</NL><NL>V nekro/w  pres subj mp 2nd sg		contr	ow_pr,ow_denom</NL><NL>V nekro/w  pres ind mp 2nd sg		contr	ow_pr,ow_denom</NL><NL>V nekro/w  pres subj act 3rd sg		contr	ow_pr,ow_denom</NL>
nekrou/s => nekrou/s
<NL>N nekro/s  masc acc pl			os_h_on</NL><NL>N nekro/s  masc acc pl			os_ou</NL>
nekroi=s => nekroi=s
<NL>N nekro/s  masc/neut dat pl			os_h_on</NL><NL>N nekro/s  masc dat pl			os_ou</NL><NL>V nekro/w  pres opt act 2nd sg		contr	ow_pr,ow_denom</NL><NL>V nekro/w  pres subj act 2nd sg		contr	ow_pr,ow_denom</NL><NL>V nekro/w  pres ind act 2nd sg		contr	ow_pr,ow_denom</NL>
nekrou= => nekrou=
<NL>N nekro/s  masc/neut gen sg			os_h_on</NL><NL>N nekro/s  masc gen sg			os_ou</NL><NL>V nekro/w  pres imperat mp 2nd sg		contr	ow_pr,ow_denom</NL><NL>V nekro/w  imperf ind mp 2nd sg	homeric ionic	contr unaugmented	ow_pr,ow_denom</NL>
nekro/n => nekro/n
<NL>N nekro/s  masc acc sg			os_h_on</NL><NL>N nekro/s  neut nom/voc/acc sg			os_h_on</NL><NL>N nekro/s  masc acc sg			os_ou</NL>
nekro/s => nekro/s
<NL>N nekro/s  masc nom sg			os_h_on</NL><NL>N nekro/s  masc nom sg			os_ou</NL>
nekrw=n => nekrw=n
<NL>N nekro/s  fem gen pl			os_h_on</NL><NL>N nekro/s  masc/neut gen pl			os_h_on</NL><NL>N nekro/s  masc gen pl			os_ou</NL><NL>P nekro/w  pres part act masc voc sg	doric aeolic	contr	ow_pr,ow_denom</NL><NL>P nekro/w  pres part act neut nom/voc/acc sg	doric aeolic	contr	ow_pr,ow_denom</NL><NL>P nekro/w  pres part act masc nom sg		contr	ow_pr,ow_denom</NL><NL>V nekro/w  pres inf act	doric		ow_pr,ow_denom</NL>
neni/khka => neni/khka
<NL>V neni_/khka,nika/w  perf ind act 1st sg	attic ionic	redupl	perf_act,aw_denom</NL>
nenekrwme/non => nenekrwme/non
<NL>P nekro/w  perf part mp masc acc sg		redupl	perfp_vow,ow_denom</NL><NL>P nekro/w  perf part mp neut nom/voc/acc sg		redupl	perfp_vow,ow_denom</NL>
nenekrwme/nou => nenekrwme/nou
<NL>P nekro/w  perf part mp masc/neut gen sg		redupl	perfp_vow,ow_denom</NL>
nenikh/kate => nenikh/kate
<NL>V neni_kh/kate,nika/w  perf ind act 2nd pl	attic ionic	redupl	perf_act,aw_denom</NL>
nenomoqe/thtai => nenomoqe/thtai
<NL>V nomoqete/w  perf ind mp 3rd sg		redupl	perfp_vow,ew_denom</NL>
neomhni/as => neomhni/as
<NL>N neomhni/a_s,neomhni/a  fem acc pl			h_hs</NL><NL>N neomhni/a_s,neomhni/a  fem gen sg	attic doric aeolic		h_hs</NL>
nefe/lai => nefe/lai
<NL>N nefe/lh  fem nom/voc pl			h_hs</NL><NL>N nefe/la_|,nefe/lh  fem dat sg	doric aeolic		h_hs</NL>
nefe/lais => nefe/lais
<NL>N nefe/lh  fem dat pl			h_hs</NL>
nefe/lh => nefe/lh
<NL>N nefe/lh  fem nom/voc sg	attic epic ionic		h_hs</NL>
nefe/lhn => nefe/lhn
<NL>N nefe/lh  fem acc sg	attic epic ionic		h_hs</NL>
nefe/lhs => nefe/lhs
<NL>N nefe/lh  fem gen sg	attic epic ionic		h_hs</NL>
nefe/lh| => nefe/lh|
<NL>N nefe/lh  fem dat sg	attic epic ionic		h_hs</NL>
nefelw=n => nefelw=n
<NL>N nefe/lh  fem gen pl			h_hs</NL>
nefrou/s => nefrou/s
<NL>N nefro/s  masc acc pl			os_ou</NL>
newko/ron => newko/ron
<NL>N newko/ros  masc acc sg			os_ou</NL>
newte/ras => newte/ras
<NL>N newte/ra_s,ne/os  fem acc comp pl			os_h_on</NL><NL>N newte/ra_s,ne/os  fem gen comp sg	attic doric ionic aeolic		os_h_on</NL><NL>N newte/ra_s,ne/os  fem acc comp pl	attic		os_on</NL><NL>N newte/ra_s,ne/os  fem gen comp sg	attic doric aeolic		os_on</NL><NL>N newte/ra_s,new/teros  fem acc pl			os_h_on</NL><NL>N newte/ra_s,new/teros  fem gen sg	attic doric aeolic		os_h_on</NL>
newte/rous => newte/rous
<NL>N ne/os  masc acc comp pl			os_h_on</NL><NL>N ne/os  masc acc comp pl	attic		os_on</NL><NL>N new/teros  masc acc pl			os_h_on</NL>
newterika/s => newterika/s
<NL>N newterika_/s,newteriko/s  fem acc pl			os_h_on</NL>
neo/thtos => neo/thtos
<NL>N neo/ths  fem gen sg			s_tos</NL>
neo/futon => neo/futon
<NL>N neo/futos  masc/fem acc sg			os_on</NL><NL>N neo/futos  neut nom/voc/acc sg			os_on</NL>
neu/ei => neu/ei
<NL>V neu/w  pres ind mp 2nd sg			w_stem,reg_conj</NL><NL>V neu/w  pres ind act 3rd sg			w_stem,reg_conj</NL>
neu/santos => neu/santos
<NL>P ne/w1  aor part act masc/neut gen sg			aor1,ev_stem</NL><NL>P neu/w  aor part act masc/neut gen sg			aor1,reg_conj</NL>
new/teroi => new/teroi
<NL>N ne/os  masc nom/voc comp pl			os_h_on</NL><NL>N ne/os  masc nom/voc comp pl	attic		os_on</NL><NL>N new/teros  masc nom/voc pl			os_h_on</NL>
new/teros => new/teros
<NL>N ne/os  masc nom comp sg			os_h_on</NL><NL>N ne/os  masc nom comp sg	attic		os_on</NL><NL>N new/teros  masc nom sg			os_h_on</NL>
nhpi/ois => nhpi/ois
<NL>N nh/pios  masc/neut dat pl			os_h_on</NL>
nhpi/ou => nhpi/ou
<NL>N nh/pios  masc/neut gen sg			os_h_on</NL>
nhpi/wn => nhpi/wn
<NL>N nh/pios  fem gen pl			os_h_on</NL><NL>N nh/pios  masc/neut gen pl			os_h_on</NL>
nhpia/zete => nhpia/zete
<NL>V nhpia/zw  pres imperat act 2nd pl			w_stem,azw</NL><NL>V nhpia/zw  pres ind act 2nd pl			w_stem,azw</NL><NL>V nhpia/zw  imperf ind act 2nd pl	homeric ionic	unaugmented	w_stem,azw</NL>
nhsi/on => nhsi/on
<NL>P ne/w  fut part act masc voc sg	doric		reg_fut,ew_denom</NL><NL>P ne/w  fut part act neut nom/voc/acc sg	doric		reg_fut,ew_denom</NL><NL>P ne/w2  fut part act masc voc sg	doric		reg_fut,e_stem</NL><NL>P ne/w2  fut part act neut nom/voc/acc sg	doric		reg_fut,e_stem</NL><NL>N nhsi/on  neut nom/voc/acc sg		diminutive	os_ou</NL>
nhstei/ais => nhstei/ais
<NL>N nhstei/a  fem dat pl			h_hs</NL>
nhsteiw=n => nhsteiw=n
<NL>N nhstei/a  fem gen pl			h_hs</NL>
nhsteuo/ntwn => nhsteuo/ntwn
<NL>P nhsteu/w  pres part act masc/neut gen pl			w_stem,euw</NL><NL>V nhsteu/w  pres imperat act 3rd pl			w_stem,euw</NL>
nhsteu/ein => nhsteu/ein
<NL>V nhsteu/w  pres inf act	attic epic	contr	w_stem,euw</NL>
nhsteu/hte => nhsteu/hte
<NL>V nhsteu/w  pres subj act 2nd pl			w_stem,euw</NL>
nhsteu/omen => nhsteu/omen
<NL>V nhsteu/w  pres ind act 1st pl			w_stem,euw</NL><NL>V nhsteu/w  imperf ind act 1st pl	homeric ionic	unaugmented	w_stem,euw</NL>
nhsteu/ontes => nhsteu/ontes
<NL>P nhsteu/w  pres part act masc nom/voc pl			w_stem,euw</NL>
nhsteu/ousin => nhsteu/ousin
<NL>P nhsteu/w  pres part act masc/neut dat pl	attic epic doric ionic	nu_movable	w_stem,euw</NL><NL>V nhsteu/w  pres ind act 3rd pl	attic epic doric ionic	nu_movable	w_stem,euw</NL>
nhsteu/santes => nhsteu/santes
<NL>P nhsteu/w  aor part act masc nom/voc pl			aor1,euw</NL>
nhsteu/sas => nhsteu/sas
<NL>P nhsteu/sa_s,nhsteu/w  aor part act masc nom/voc sg	attic epic ionic		aor1,euw</NL>
nhsteu/sousin => nhsteu/sousin
<NL>V nhsteu/w  aor subj act 3rd pl	epic	nu_movable short_subj	aor1,euw</NL><NL>P nhsteu/w  fut part act masc/neut dat pl	attic epic doric ionic	nu_movable	reg_fut,euw</NL><NL>V nhsteu/w  fut ind act 3rd pl	attic epic doric ionic	nu_movable	reg_fut,euw</NL>
nhsteu/w => nhsteu/w
<NL>V nhsteu/w  pres subj act 1st sg			w_stem,euw</NL><NL>V nhsteu/w  pres ind act 1st sg			w_stem,euw</NL>
nhsteu/wn => nhsteu/wn
<NL>P nhsteu/w  pres part act masc nom sg			w_stem,euw</NL>
nhsteu=sai => nhsteu=sai
<NL>V nhsteu/w  aor inf act			aor1,euw</NL>
nhfa/lion => nhfa/lion
<NL>N nhfa/lios  masc acc sg			os_h_on</NL><NL>N nhfa/lios  neut nom/voc/acc sg			os_h_on</NL>
nhfali/ous => nhfali/ous
<NL>N nhfa/lios  masc acc pl			os_h_on</NL>
nikh/sasa => nikh/sasa
<NL>P ni_kh/sa_sa,nika/w  aor part act fem nom/voc sg	attic epic ionic		aor1,aw_denom</NL>
nikh/sei => nikh/sei
<NL>V ni_kh/sei,nika/w  aor subj act 3rd sg	attic epic ionic	short_subj	aor1,aw_denom</NL><NL>V ni_kh/sei,nika/w  fut ind mid 2nd sg	attic ionic		reg_fut,aw_denom</NL><NL>V ni_kh/sei,nika/w  fut ind act 3rd sg	attic ionic		reg_fut,aw_denom</NL>
nikh/seis => nikh/seis
<NL>V ni_kh/seis,nika/w  aor subj act 2nd sg	attic epic ionic	short_subj	aor1,aw_denom</NL><NL>V ni_kh/seis,nika/w  fut ind act 2nd sg	attic ionic		reg_fut,aw_denom</NL>
nikh/sh| => nikh/sh|
<NL>V ni_kh/sh|,nika/w  aor subj mid 2nd sg	attic ionic		aor1,aw_denom</NL><NL>V ni_kh/sh|,nika/w  aor subj act 3rd sg	attic ionic		aor1,aw_denom</NL><NL>V ni_kh/sh|,nika/w  fut ind mid 2nd sg	attic ionic		reg_fut,aw_denom</NL>
nika=| => nika=|
<NL>V ni_ka=|,nika/w  pres subj mp 2nd sg		contr	aw_pr,aw_denom</NL><NL>V ni_ka=|,nika/w  pres ind mp 2nd sg	epic	contr	aw_pr,aw_denom</NL><NL>V ni_ka=|,nika/w  pres subj act 3rd sg		contr	aw_pr,aw_denom</NL><NL>V ni_ka=|,nika/w  pres ind act 3rd sg	epic	contr	aw_pr,aw_denom</NL>
nikh=sai => nikh=sai
<NL>V ni_kh=sai,nika/w  aor inf act	attic ionic		aor1,aw_denom</NL>
nikw= => nikw=
<NL>V ni_kw=,nika/w  pres imperat mp 2nd sg		contr	aw_pr,aw_denom</NL><NL>V ni_kw=,nika/w  pres subj act 1st sg	attic epic ionic	contr	aw_pr,aw_denom</NL><NL>V ni_kw=,nika/w  pres ind act 1st sg	attic epic ionic	contr	aw_pr,aw_denom</NL><NL>V ni_kw=,nika/w  pres subj act 1st sg	attic epic doric ionic	contr	ew_pr,aw_denom</NL><NL>V ni_kw=,nika/w  pres ind act 1st sg	attic epic doric ionic	contr	ew_pr,aw_denom</NL><NL>V ni_kw=,nika/w  imperf ind mp 2nd sg	homeric ionic	contr unaugmented	aw_pr,aw_denom</NL>
nikw=n => nikw=n
<NL>N ni_kw=n,ni/kh  fem gen pl			h_hs</NL><NL>N ni_kw=n,ni=kos  neut gen pl	attic epic doric	contr	hs_eos</NL><NL>P ni_kw=n,nika/w  pres part act masc voc sg		contr	aw_pr,aw_denom</NL><NL>P ni_kw=n,nika/w  pres part act neut nom/voc/acc sg		contr	aw_pr,aw_denom</NL><NL>P ni_kw=n,nika/w  pres part act masc nom sg	attic epic ionic	contr	aw_pr,aw_denom</NL><NL>P ni_kw=n,nika/w  pres part act masc nom sg	attic epic doric ionic	contr	ew_pr,aw_denom</NL>
nikw=ntas => nikw=ntas
<NL>P ni_kw=ntas,nika/w  pres part act masc acc pl		contr	aw_pr,aw_denom</NL>
nikw=nti => nikw=nti
<NL>P ni_kw=nti,nika/w  pres part act masc/neut dat sg		contr	aw_pr,aw_denom</NL><NL>V ni_kw=nti,nika/w  pres ind act 3rd pl	doric	contr	aw_pr,aw_denom</NL><NL>V ni_kw=nti,nika/w  pres subj act 3rd pl	epic doric ionic	contr	ew_pr,aw_denom</NL>
nipth=ra => nipth=ra
<NL>N nipth/r  masc acc sg			r_ros</NL>
niya/menos => niya/menos
<NL>P ni_ya/menos,ni/fw  aor part mid masc nom sg			aor1,reg_conj</NL><NL>P ni/zw  aor part mid masc nom sg			aor1,ptw</NL>
noi/+ => noi/+
<NL>N noi/,no/os  masc dat sg		late	s_os</NL>
noh/mata => noh/mata
<NL>N no/hma  neut nom/voc/acc pl			ma_matos</NL>
noh/swsin => noh/swsin
<NL>V noe/w  aor subj act 3rd pl		nu_movable	aor1,ew_denom</NL>
noei/tw => noei/tw
<NL>V noe/w  pres imperat act 3rd sg	attic epic	contr	ew_pr,ew_denom</NL>
noei=te => noei=te
<NL>V noe/w  pres imperat act 2nd pl	attic epic	contr	ew_pr,ew_denom</NL><NL>V noe/w  pres opt act 2nd pl			ew_pr,ew_denom</NL><NL>V noe/w  pres ind act 2nd pl	attic epic	contr	ew_pr,ew_denom</NL><NL>V noe/w  imperf ind act 2nd pl	attic epic	contr unaugmented	ew_pr,ew_denom</NL>
nomh/n => nomh/n
<NL>N nomh/  fem acc sg	attic epic ionic		h_hs</NL>
nomi/zei => nomi/zei
<NL>V nomi/zw  pres ind mp 2nd sg			w_stem,izw</NL><NL>V nomi/zw  pres ind act 3rd sg			w_stem,izw</NL>
nomi/zein => nomi/zein
<NL>V nomi/zw  pres inf act	attic epic	contr	w_stem,izw</NL>
nomi/zontes => nomi/zontes
<NL>P nomi/zw  pres part act masc nom/voc pl			w_stem,izw</NL>
nomi/zwn => nomi/zwn
<NL>P nomi/zw  pres part act masc nom sg			w_stem,izw</NL>
nomi/mws => nomi/mws
<NL>N no/mimos  adverbial			os_h_on</NL><NL>N no/mimos  masc acc pl	doric		os_h_on</NL>
nomi/santes => nomi/santes
<NL>P nomi/zw  aor part act masc nom/voc pl			aor1,izw</NL>
nomi/shte => nomi/shte
<NL>V nomi/zw  aor subj act 2nd pl			aor1,izw</NL>
nomizo/ntwn => nomizo/ntwn
<NL>P nomi/zw  pres part act masc/neut gen pl			w_stem,izw</NL><NL>V nomi/zw  pres imperat act 3rd pl			w_stem,izw</NL>
nomika/s => nomika/s
<NL>N nomika_/s,nomiko/s  fem acc pl			os_h_on</NL>
nomikoi/ => nomikoi/
<NL>N nomiko/s  masc nom/voc pl			os_h_on</NL>
nomikou/s => nomikou/s
<NL>N nomiko/s  masc acc pl			os_h_on</NL>
nomikoi=s => nomikoi=s
<NL>N nomiko/s  masc/neut dat pl			os_h_on</NL>
nomiko/n => nomiko/n
<NL>N nomiko/s  masc acc sg			os_h_on</NL><NL>N nomiko/s  neut nom/voc/acc sg			os_h_on</NL>
nomiko/s => nomiko/s
<NL>N nomiko/s  masc nom sg			os_h_on</NL>
nomikw=n => nomikw=n
<NL>N nomiko/s  fem gen pl			os_h_on</NL><NL>N nomiko/s  masc/neut gen pl			os_h_on</NL>
nomodida/skaloi => nomodida/skaloi
<NL>N nomodida/skalos  masc nom/voc pl			os_ou</NL>
nomodida/skalos => nomodida/skalos
<NL>N nomodida/skalos  masc nom sg			os_ou</NL>
nomoqe/ths => nomoqe/ths
<NL>N nomoqe/ths  masc nom sg			hs_ou</NL><NL>V nomoqete/w  imperf ind act 2nd sg	doric aeolic	contr unaugmented poetic	ew_pr,ew_denom</NL>
nomoqesi/a => nomoqesi/a
<NL>N nomoqesi/a_,nomoqesi/a  fem nom/voc/acc dual			h_hs</NL><NL>N nomoqesi/a_,nomoqesi/a  fem nom/voc sg	attic doric aeolic		h_hs</NL>
noou/mena => noou/mena
<NL>P noe/w  pres part mp neut nom/voc/acc pl	attic epic doric	contr	ew_pr,ew_denom</NL><NL>P noo/w  pres part mp neut nom/voc/acc pl		contr	ow_pr,ow_denom</NL>
noou=men => noou=men
<NL>V noe/w  pres ind act 1st pl	attic epic doric	contr	ew_pr,ew_denom</NL><NL>V noe/w  imperf ind act 1st pl	attic epic doric	contr unaugmented	ew_pr,ew_denom</NL><NL>V noo/w  pres ind act 1st pl		contr	ow_pr,ow_denom</NL><NL>V noo/w  imperf ind act 1st pl	homeric ionic	contr unaugmented	ow_pr,ow_denom</NL>
noou=ntes => noou=ntes
<NL>P noe/w  pres part act masc nom/voc pl	attic epic doric	contr	ew_pr,ew_denom</NL><NL>P noo/w  pres part act masc nom/voc pl		contr	ow_pr,ow_denom</NL>
nosh/mati => nosh/mati
<NL>N no/shma  neut dat sg			ma_matos</NL>
nossi/a => (no result)
nossia/n => (no result)
nossou/s => (no result)
nosfi/sasqai => nosfi/sasqai
<NL>V nosfi/zomai  aor inf mp			aor1,izw</NL><NL>V nosfi/zw  aor inf mid			aor1,izw</NL>
nosfizome/nous => nosfizome/nous
<NL>P nosfi/zomai  pres part mp masc acc pl			w_stem,izw</NL><NL>P nosfi/zw  pres part mp masc acc pl			w_stem,izw</NL>
nosw=n => nosw=n
<NL>P nosa/zw  fut part act masc voc sg		contr	aw_fut,azw</NL><NL>P nosa/zw  fut part act neut nom/voc/acc sg		contr	aw_fut,azw</NL><NL>P nosa/zw  fut part act masc nom sg	attic epic ionic	contr	aw_fut,azw</NL><NL>P nose/w  pres part act masc nom sg	attic epic doric	contr	ew_pr,ew_denom</NL>
nouqesi/an => nouqesi/an
<NL>N nouqesi/a_n,nouqesi/a  fem acc sg	attic doric aeolic		h_hs</NL>
nouqesi/a| => nouqesi/a|
<NL>N nouqesi/ai,nouqesi/a  fem nom/voc pl			h_hs</NL><NL>N nouqesi/a_|,nouqesi/a  fem dat sg	attic doric aeolic		h_hs</NL>
nouqetei=n => nouqetei=n
<NL>V nouqete/w  pres inf act	attic epic doric	contr	ew_pr,ew_denom</NL>
nouqetei=te => nouqetei=te
<NL>V nouqete/w  pres imperat act 2nd pl	attic epic	contr	ew_pr,ew_denom</NL><NL>V nouqete/w  pres opt act 2nd pl			ew_pr,ew_denom</NL><NL>V nouqete/w  pres ind act 2nd pl	attic epic	contr	ew_pr,ew_denom</NL><NL>V nouqete/w  imperf ind act 2nd pl	attic epic	contr unaugmented	ew_pr,ew_denom</NL>
nouqetou=ntas => nouqetou=ntas
<NL>P nouqete/w  pres part act masc acc pl	attic epic doric	contr	ew_pr,ew_denom</NL>
nouqetou=ntes => nouqetou=ntes
<NL>P nouqete/w  pres part act masc nom/voc pl	attic epic doric	contr	ew_pr,ew_denom</NL>
nouqetw=n => nouqetw=n
<NL>P nouqete/w  pres part act masc nom sg	attic epic doric	contr	ew_pr,ew_denom</NL>
nounexw=s => nounexw=s
<NL>N nounexh/s  adverbial	attic epic doric	contr	hs_es</NL>
noo/s => noo/s
<NL>N no/os  masc gen sg		late	s_os</NL>
noh=sai => noh=sai
<NL>V noe/w  aor inf act			aor1,ew_denom</NL>
nou=n => nou=n
<NL>P ne/w  pres part act masc voc sg	attic epic doric	contr	ew_pr,ew_denom</NL><NL>P ne/w  pres part act neut nom/voc/acc sg	attic epic doric	contr	ew_pr,ew_denom</NL><NL>V ne/w  imperf ind act 3rd pl	attic epic doric	contr unaugmented	ew_pr,ew_denom</NL><NL>V ne/w  imperf ind act 1st sg	attic epic doric	contr unaugmented	ew_pr,ew_denom</NL><NL>P ne/w1  pres part act masc voc sg	attic epic doric	contr	ew_pr,ev_stem</NL><NL>P ne/w1  pres part act neut nom/voc/acc sg	attic epic doric	contr	ew_pr,ev_stem</NL><NL>V ne/w1  imperf ind act 3rd pl	attic epic doric	contr unaugmented	ew_pr,ev_stem</NL><NL>V ne/w1  imperf ind act 1st sg	attic epic doric	contr unaugmented	ew_pr,ev_stem</NL><NL>P ne/w2  pres part act masc voc sg	attic epic doric	contr	ew_pr,e_stem</NL><NL>P ne/w2  pres part act neut nom/voc/acc sg	attic epic doric	contr	ew_pr,e_stem</NL><NL>V ne/w2  imperf ind act 3rd pl	attic epic doric	contr unaugmented	ew_pr,e_stem</NL><NL>V ne/w2  imperf ind act 1st sg	attic epic doric	contr unaugmented	ew_pr,e_stem</NL><NL>P ne/w3  pres part act masc voc sg	attic epic doric	contr	ew_pr,e_stem</NL><NL>P ne/w3  pres part act neut nom/voc/acc sg	attic epic doric	contr	ew_pr,e_stem</NL><NL>V ne/w3  imperf ind act 3rd pl	attic epic doric	contr unaugmented	ew_pr,e_stem</NL><NL>V ne/w3  imperf ind act 1st sg	attic epic doric	contr unaugmented	ew_pr,e_stem</NL><NL>N no/os  masc acc sg	attic	contr	oos_oou</NL>
nou=s => nou=s
<NL>N no/os  masc acc pl	attic	contr	oos_oou</NL><NL>N no/os  masc nom sg	attic epic	contr	oos_oou</NL>
nukti/ => nukti/
<NL>N nu/c  fem dat sg			c_ktos</NL>
nukto/s => nukto/s
<NL>N nu/c  fem gen sg			c_ktos</NL>
numfi/on => numfi/on
<NL>N numfi/os1  masc acc sg			os_ou</NL><NL>N numfi/os2  masc acc sg			os_h_on</NL><NL>N numfi/os2  neut nom/voc/acc sg			os_h_on</NL>
numfi/os => numfi/os
<NL>N numfi/os1  masc nom sg			os_ou</NL><NL>N numfi/os2  masc nom sg			os_h_on</NL>
numfi/ou => numfi/ou
<NL>N numfi/os1  masc gen sg			os_ou</NL><NL>N numfi/os2  masc/neut gen sg			os_h_on</NL>
numfw/n => numfw/n
<NL>N numfw/n  masc nom/voc sg			n_nos</NL>
numfw=nos => numfw=nos
<NL>N numfw/n  masc gen sg			n_nos</NL>
nuni/ => nuni/
<NL>N nu_ni/,nuni/ 		indeclform	adverb</NL>
nusta/zei => nusta/zei
<NL>V nusta/zw  pres ind mp 2nd sg			w_stem,azw</NL><NL>V nusta/zw  pres ind act 3rd sg			w_stem,azw</NL>
nuxqh/meron => nuxqh/meron
<NL>N nuxqh/meron  neut nom/voc/acc sg			os_ou</NL><NL>N nuxqh/meros  masc acc sg			os_h_on</NL><NL>N nuxqh/meros  neut nom/voc/acc sg			os_h_on</NL>
nwqroi/ => nwqroi/
<NL>N nwqro/s  masc nom/voc pl			os_h_on</NL>
no/ei => no/ei
<NL>V noe/w  pres imperat act 2nd sg	attic epic	contr	ew_pr,ew_denom</NL><NL>V noe/w  imperf ind act 3rd sg	attic epic	contr unaugmented	ew_pr,ew_denom</NL>
no/hma => no/hma
<NL>N no/hma  neut nom/voc/acc sg			ma_matos</NL>
no/qoi => no/qoi
<NL>N no/qos  masc nom/voc pl			os_h_on</NL><NL>N no/qos  masc/fem nom/voc pl			os_on</NL>
no/misma => no/misma
<NL>N no/misma  neut nom/voc/acc sg			ma_matos</NL>
no/mon => no/mon
<NL>N no/mos  masc acc sg			os_ou</NL>
no/mos => no/mos
<NL>N no/mos  masc nom sg			os_ou</NL>
no/mou => no/mou
<NL>N no/mos  masc gen sg			os_ou</NL>
no/mous => no/mous
<NL>N no/mos  masc acc pl			os_ou</NL>
no/mw| => no/mw|
<NL>N no/mos  masc dat sg			os_ou</NL>
no/sois => no/sois
<NL>N no/sos  fem dat pl			os_ou</NL>
no/son => no/son
<NL>N no/sos  fem acc sg			os_ou</NL>
no/sous => no/sous
<NL>N no/sos  fem acc pl			os_ou</NL>
no/swn => no/swn
<NL>N no/sos  fem gen pl			os_ou</NL>
no/ton => no/ton
<NL>N no/tos  masc acc sg			os_ou</NL>
no/tou => no/tou
<NL>N no/tos  masc gen sg			os_ou</NL>
nu/kta => nu/kta
<NL>N nu/c  fem acc sg			c_ktos</NL>
nu/ktas => nu/ktas
<NL>N nu/c  fem acc pl			c_ktos</NL>
nu/mfh => nu/mfh
<NL>N nu/mfh  fem nom/voc sg	attic epic ionic		h_hs</NL>
nu/mfhn => nu/mfhn
<NL>N nu/mfh  fem acc sg	attic epic ionic		h_hs</NL>
nu/mfhs => nu/mfhs
<NL>N nu/mfh  fem gen sg	attic epic ionic		h_hs</NL>
nu/c => nu/c
<NL>N nu/c  fem nom/voc sg			c_ktos</NL>
nh=son => nh=son
<NL>V ne/w  aor imperat act 2nd sg			aor1,ew_denom</NL><NL>P ne/w  fut part act masc voc sg			reg_fut,ew_denom</NL><NL>P ne/w  fut part act neut nom/voc/acc sg			reg_fut,ew_denom</NL><NL>V ne/w2  aor imperat act 2nd sg			aor1,e_stem</NL><NL>P ne/w2  fut part act masc voc sg			reg_fut,e_stem</NL><NL>P ne/w2  fut part act neut nom/voc/acc sg			reg_fut,e_stem</NL><NL>V ne/w3  aor imperat act 2nd sg			aor1,e_stem</NL><NL>N nh=sos  fem acc sg			os_ou</NL>
nh=sos => nh=sos
<NL>N nh=sos  fem nom sg			os_ou</NL>
nh=fe => nh=fe
<NL>V nh/fw  pres imperat act 2nd sg			w_stem,reg_conj</NL><NL>V nh/fw  imperf ind act 3rd sg	homeric ionic	unaugmented	w_stem,reg_conj</NL>
ni=kos => ni=kos
<NL>N ni=kos  neut nom/voc/acc sg			hs_eos</NL>
nu=n => nu=n
<NL>N nu=n 		enclitic indeclform	adverb</NL>
nw=ton => nw=ton
<NL>N nw=ton  masc acc sg			os_ou</NL><NL>N nw=ton  neut nom/voc/acc sg			os_ou</NL><NL>N nw=tos  masc acc sg			os_ou</NL>
ce/nais => ce/nais
<NL>N ce/nh  fem dat pl			h_hs</NL><NL>N ce/nos2  fem dat pl			os_h_on</NL>
ce/noi => ce/noi
<NL>N ce/nos1  masc nom/voc pl			os_ou</NL><NL>N ce/nos2  masc nom/voc pl			os_h_on</NL><NL>N ce/nos2  masc/fem nom/voc pl			os_on</NL>
ce/nois => ce/nois
<NL>N ce/nos1  masc dat pl			os_ou</NL><NL>N ce/nos2  masc/neut dat pl			os_h_on</NL><NL>N ce/nos2  masc/fem/neut dat pl			os_on</NL>
ce/non => ce/non
<NL>N ce/nos1  masc acc sg			os_ou</NL><NL>N ce/nos2  masc acc sg			os_h_on</NL><NL>N ce/nos2  neut nom/voc/acc sg			os_h_on</NL><NL>N ce/nos2  masc/fem acc sg			os_on</NL><NL>N ce/nos2  neut nom/voc/acc sg			os_on</NL>
ce/nos => ce/nos
<NL>N ce/nos1  masc nom sg			os_ou</NL><NL>N ce/nos2  masc nom sg			os_h_on</NL><NL>N ce/nos2  masc/fem nom sg			os_on</NL>
ce/nou => ce/nou
<NL>N ce/nos1  masc gen sg			os_ou</NL><NL>N ce/nos2  masc/neut gen sg			os_h_on</NL><NL>N ce/nos2  masc/fem/neut gen sg			os_on</NL><NL>V ceno/w  pres imperat act 2nd sg		contr	ow_pr,ow_denom</NL><NL>V ceno/w  imperf ind act 3rd sg	homeric ionic	contr unaugmented	ow_pr,ow_denom</NL>
ce/nous => ce/nous
<NL>N ce/nos1  masc acc pl			os_ou</NL><NL>N ce/nos2  masc acc pl			os_h_on</NL><NL>N ce/nos2  masc/fem acc pl			os_on</NL><NL>V ceno/w  imperf ind act 2nd sg	homeric ionic	contr unaugmented	ow_pr,ow_denom</NL>
ceni/an => ceni/an
<NL>N ceni/a_n,ce/nios  fem acc sg	attic doric aeolic		os_h_on</NL><NL>N ceni/a_n,ceni/a  fem acc sg	attic epic doric aeolic		h_hs</NL>
ceni/zesqe => ceni/zesqe
<NL>V ceni/zw  pres imperat mp 2nd pl			w_stem,izw</NL><NL>V ceni/zw  pres ind mp 2nd pl			w_stem,izw</NL><NL>V ceni/zw  imperf ind mp 2nd pl	homeric ionic	unaugmented	w_stem,izw</NL>
ceni/zetai => ceni/zetai
<NL>V ceni/zw  pres ind mp 3rd sg			w_stem,izw</NL>
ceni/zonta => ceni/zonta
<NL>P ceni/zw  pres part act neut nom/voc/acc pl			w_stem,izw</NL><NL>P ceni/zw  pres part act masc acc sg			w_stem,izw</NL>
ceni/zontai => ceni/zontai
<NL>V ceni/zw  pres ind mp 3rd pl			w_stem,izw</NL>
ceni/santes => ceni/santes
<NL>P ceni/zw  aor part act masc nom/voc pl			aor1,izw</NL>
cenisqw=men => cenisqw=men
<NL>V ceni/zw  aor subj pass 1st pl	attic epic doric	contr	aor_pass,izw</NL>
cestw=n => cestw=n
<NL>N ce/sths  masc gen pl			hs_ou</NL><NL>N cesto/s  fem gen pl			os_h_on</NL><NL>N cesto/s  masc/neut gen pl			os_h_on</NL>
chra/ => chra/
<NL>N chra_/,chra/  fem nom/voc/acc dual			h_hs</NL><NL>N chra_/,chra/  fem nom/voc sg	attic doric aeolic		h_hs</NL><NL>N chro/s  neut nom/voc/acc pl			os_h_on</NL><NL>N chra_/,chro/s  fem nom/voc/acc dual			os_h_on</NL><NL>N chra_/,chro/s  fem nom/voc sg	attic doric aeolic		os_h_on</NL>
chra/n => chra/n
<NL>N chra_/n,chra/  fem acc sg	attic doric aeolic		h_hs</NL><NL>N chra_/n,chro/s  fem acc sg	attic doric aeolic		os_h_on</NL>
chrai/netai => chrai/netai
<NL>V chrai/nw  pres ind mp 3rd sg			w_stem,ainw</NL>
chra=s => chra=s
<NL>N chra/  fem gen sg	attic doric aeolic		h_hs</NL><NL>N chro/s  fem gen sg	attic doric aeolic		os_h_on</NL>
chrw=n => chrw=n
<NL>N chra/  fem gen pl			h_hs</NL><NL>N chro/s  fem gen pl			os_h_on</NL><NL>N chro/s  masc/neut gen pl			os_h_on</NL>
chrw=| => chrw=|
<NL>N chro/s  masc/neut dat sg			os_h_on</NL>
curh/sontai => curh/sontai
<NL>V cura/w  fut ind mid 3rd pl	attic ionic		reg_fut,aw_denom</NL><NL>V cure/w  fut ind pass 3rd pl			aor2_pass,urw</NL><NL>V cure/w  fut ind mid 3rd pl	attic ionic		reg_fut,aw_denom</NL>
cura=sqai => cura=sqai
<NL>V cura/w  pres inf mp		contr	aw_pr,aw_denom</NL><NL>V cure/w  pres inf mp		contr	aw_pr,aw_denom</NL>
cu/la => cu/la
<NL>N cu/lon  neut nom/voc/acc pl			os_ou</NL>
cu/lina => cu/lina
<NL>N cu/linos  neut nom/voc/acc pl			os_h_on</NL>
cu/lon => cu/lon
<NL>N cu/lon  neut nom/voc/acc sg			os_ou</NL>
cu/lou => cu/lou
<NL>N cu/lon  neut gen sg			os_ou</NL><NL>V culo/w  pres imperat act 2nd sg		contr	ow_pr,ow_denom</NL><NL>V culo/w  imperf ind act 3rd sg	homeric ionic	contr unaugmented	ow_pr,ow_denom</NL>
cu/lwn => cu/lwn
<NL>N cu/lon  neut gen pl			os_ou</NL><NL>V culo/w  imperf ind act 3rd pl	doric aeolic	contr unaugmented poetic	ow_pr,ow_denom</NL><NL>V culo/w  imperf ind act 1st sg	doric aeolic	contr unaugmented poetic	ow_pr,ow_denom</NL>
cu/lw| => cu/lw|
<NL>N cu/lon  neut dat sg			os_ou</NL>
oi)e/sqw => oi)e/sqw
<NL>V oi)/omai  pres imperat mp 3rd sg			w_stem</NL>
oi)ke/tai => oi)ke/tai
<NL>N oi)ke/ths  masc nom/voc pl			hs_ou</NL><NL>N oi)ke/ta_|,oi)ke/ths  masc dat sg	doric aeolic		hs_ou</NL>
oi)ke/thn => oi)ke/thn
<NL>N oi)ke/ths  masc acc sg	attic epic ionic		hs_ou</NL>
oi)ke/ths => oi)ke/ths
<NL>N oi)ke/ths  masc nom sg			hs_ou</NL>
oi)kh/mati => oi)kh/mati
<NL>N oi)/khma  neut dat sg			ma_matos</NL>
oi)ki/a => oi)ki/a
<NL>N oi)ki/a_,oi)ki/a  fem nom/voc/acc dual			h_hs</NL><NL>N oi)ki/a_,oi)ki/a  fem nom/voc sg	attic doric aeolic		h_hs</NL><NL>N oi)ki/on  neut nom/voc/acc pl			os_ou</NL>
oi)ki/an => oi)ki/an
<NL>N oi)ki/a_n,oi)ki/a  fem acc sg	attic doric aeolic		h_hs</NL>
oi)ki/as => oi)ki/as
<NL>N oi)ki/a_s,oi)ki/a  fem acc pl			h_hs</NL><NL>N oi)ki/a_s,oi)ki/a  fem gen sg	attic doric aeolic		h_hs</NL>
oi)ki/a| => oi)ki/a|
<NL>N oi)ki/ai,oi)ki/a  fem nom/voc pl			h_hs</NL><NL>N oi)ki/a_|,oi)ki/a  fem dat sg	attic doric aeolic		h_hs</NL>
oi)kei/ous => oi)kei/ous
<NL>N oi)kei_/ous,oi)kei=os  masc acc pl			os_h_on</NL><NL>N oi)kei_/ous,oi)kei=os  masc/fem acc pl			os_on</NL><NL>V oi)keio/w  imperf ind act 2nd sg	homeric ionic	contr unaugmented	ow_pr,ow_denom</NL>
oi)kei/wn => oi)kei/wn
<NL>P oi)ke/w  pres part act masc nom sg	epic		w_stem,e_stem</NL><NL>P oi)kei/w  pres part act masc nom sg			w_stem</NL><NL>N oi)kei_/wn,oi)kei=os  fem gen pl			os_h_on</NL><NL>N oi)kei_/wn,oi)kei=os  masc/neut gen pl			os_h_on</NL><NL>N oi)kei_/wn,oi)kei=os  masc/fem/neut gen pl			os_on</NL><NL>V oi)keio/w  imperf ind act 3rd pl	doric aeolic	contr unaugmented poetic	ow_pr,ow_denom</NL><NL>V oi)keio/w  imperf ind act 1st sg	doric aeolic	contr unaugmented poetic	ow_pr,ow_denom</NL>
oi)ketei/as => oi)ketei/as
<NL>N oi)ketei/a_s,oi)ketei/a  fem acc pl			h_hs</NL><NL>N oi)ketei/a_s,oi)ketei/a  fem gen sg	attic doric aeolic		h_hs</NL>
oi)ketw=n => oi)ketw=n
<NL>N oi)ke/ths  masc gen pl			hs_ou</NL>
oi)kei= => oi)kei=
<NL>V oi)ke/w  pres ind mp 2nd sg	attic epic doric ionic	contr	ew_pr,ew_denom</NL><NL>V oi)ke/w  pres ind act 3rd sg	attic epic doric ionic	contr	ew_pr,ew_denom</NL><NL>N oi)keu/s  masc dat sg	ionic		eus_ews</NL>
oi)kei=n => oi)kei=n
<NL>V oi)ke/w  pres inf act	attic epic doric	contr	ew_pr,ew_denom</NL>
oi)kei=oi => oi)kei=oi
<NL>N oi)kei=os  masc nom/voc pl			os_h_on</NL><NL>N oi)kei=os  masc/fem nom/voc pl			os_on</NL>
oi)khth/rion => oi)khth/rion
<NL>N oi)khth/rion  neut nom/voc/acc sg			os_ou</NL><NL>N oi)khth/rios  masc acc sg			os_h_on</NL><NL>N oi)khth/rios  neut nom/voc/acc sg			os_h_on</NL>
oi)kiakoi/ => oi)kiakoi/
<NL>N oi)kiako/s  masc nom/voc pl			os_h_on</NL>
oi)kiakou/s => oi)kiakou/s
<NL>N oi)kiako/s  masc acc pl			os_h_on</NL>
oi)kiw=n => oi)kiw=n
<NL>N oi)ki/a  fem gen pl			h_hs</NL><NL>P oi)ki/zw  fut part act masc nom sg	attic epic doric	contr	ew_fut,izw</NL>
oi)kodespotei=n => oi)kodespotei=n
<NL>V oi)kodespote/w  pres inf act	attic epic doric	contr	ew_pr,ew_denom</NL>
oi)kodespo/thn => oi)kodespo/thn
<NL>N oi)kodespo/ths  masc acc sg	attic epic ionic		hs_ou</NL>
oi)kodespo/ths => oi)kodespo/ths
<NL>N oi)kodespo/ths  masc nom sg			hs_ou</NL><NL>V oi)kodespote/w  imperf ind act 2nd sg	doric aeolic	contr unaugmented poetic	ew_pr,ew_denom</NL>
oi)kodespo/tou => oi)kodespo/tou
<NL>N oi)kodespo/ths  masc gen sg			hs_ou</NL>
oi)kodespo/th| => oi)kodespo/th|
<NL>N oi)kodespo/ths  masc dat sg	attic epic ionic		hs_ou</NL>
oi)kodoma/s => oi)kodoma/s
<NL>N oi)kodoma_/s,oi)kodomh/  fem acc pl			h_hs</NL>
oi)kodomh/ => oi)kodomh/
<NL>N oi)kodomh/  fem nom/voc sg	attic epic ionic		h_hs</NL>
oi)kodomh/qh => oi)kodomh/qh
<NL>V oi)kodome/w  aor ind pass 3rd sg	homeric ionic	unaugmented	aor_pass,ew_denom</NL>
oi)kodomh/n => oi)kodomh/n
<NL>N oi)kodomh/  fem acc sg	attic epic ionic		h_hs</NL>
oi)kodomh/santi => oi)kodomh/santi
<NL>P oi)kodome/w  aor part act masc/neut dat sg			aor1,ew_denom</NL>
oi)kodomh/sete => oi)kodomh/sete
<NL>V oi)kodome/w  aor subj act 2nd pl	epic	short_subj	aor1,ew_denom</NL><NL>V oi)kodome/w  fut ind act 2nd pl			reg_fut,ew_denom</NL>
oi)kodomh/sw => oi)kodomh/sw
<NL>V oi)kodome/w  aor subj act 1st sg			aor1,ew_denom</NL><NL>V oi)kodome/w  fut ind act 1st sg			reg_fut,ew_denom</NL><NL>V oi)kodome/w  aor ind mid 2nd sg	homeric ionic	unaugmented	aor1,ew_denom</NL>
oi)kodomai/ => oi)kodomai/
<NL>N oi)kodomh/  fem nom/voc pl			h_hs</NL>
oi)kodomei= => oi)kodomei=
<NL>V oi)kodome/w  pres ind mp 2nd sg	attic epic doric ionic	contr	ew_pr,ew_denom</NL><NL>V oi)kodome/w  pres ind act 3rd sg	attic epic doric ionic	contr	ew_pr,ew_denom</NL><NL>N oi)kodomeu/s  masc dat sg			eus_ews</NL>
oi)kodomei=n => oi)kodomei=n
<NL>V oi)kodome/w  pres inf act	attic epic doric	contr	ew_pr,ew_denom</NL>
oi)kodomei=sqe => oi)kodomei=sqe
<NL>V oi)kodome/w  pres imperat mp 2nd pl	attic epic	contr	ew_pr,ew_denom</NL><NL>V oi)kodome/w  pres opt mp 2nd pl	epic ionic		ew_pr,ew_denom</NL><NL>V oi)kodome/w  pres ind mp 2nd pl	attic epic	contr	ew_pr,ew_denom</NL><NL>V oi)kodome/w  imperf ind mp 2nd pl	attic epic	contr unaugmented	ew_pr,ew_denom</NL>
oi)kodomei=tai => oi)kodomei=tai
<NL>V oi)kodome/w  pres ind mp 3rd sg	attic epic	contr	ew_pr,ew_denom</NL>
oi)kodomei=te => oi)kodomei=te
<NL>V oi)kodome/w  pres imperat act 2nd pl	attic epic	contr	ew_pr,ew_denom</NL><NL>V oi)kodome/w  pres opt act 2nd pl			ew_pr,ew_denom</NL><NL>V oi)kodome/w  pres ind act 2nd pl	attic epic	contr	ew_pr,ew_denom</NL><NL>V oi)kodome/w  imperf ind act 2nd pl	attic epic	contr unaugmented	ew_pr,ew_denom</NL>
oi)kodomhqh/setai => oi)kodomhqh/setai
<NL>V oi)kodome/w  fut ind pass 3rd sg			aor_pass,ew_denom</NL>
oi)kodomoume/nh => oi)kodomoume/nh
<NL>P oi)kodome/w  pres part mp fem nom/voc sg	attic epic	contr	ew_pr,ew_denom</NL>
oi)kodomou=ntes => oi)kodomou=ntes
<NL>P oi)kodome/w  pres part act masc nom/voc pl	attic epic doric	contr	ew_pr,ew_denom</NL>
oi)kodomou=nti => oi)kodomou=nti
<NL>P oi)kodome/w  pres part act masc/neut dat sg	attic epic doric	contr	ew_pr,ew_denom</NL><NL>V oi)kodome/w  pres ind act 3rd pl	doric	contr	ew_pr,ew_denom</NL>
oi)kodomh=s => oi)kodomh=s
<NL>V oi)kodome/w  pres ind act 2nd sg	doric	contr	ew_pr,ew_denom</NL><NL>N oi)kodomeu/s  masc nom pl		contr	eus_ews</NL><NL>N oi)kodomeu/s  masc nom/voc pl		contr	eus_ews</NL><NL>N oi)kodomh/  fem gen sg	attic epic ionic		h_hs</NL>
oi)kodomh=sai => oi)kodomh=sai
<NL>V oi)kodome/w  aor inf act			aor1,ew_denom</NL>
oi)kodomh=sqai => oi)kodomh=sqai
<NL>V oi)kodome/w  pres inf mp	doric aeolic	contr	ew_pr,ew_denom</NL><NL>V oi)kodome/w  perf inf mp	ionic	no_redupl	perfp_vow,ew_denom</NL>
oi)kodomw= => oi)kodomw=
<NL>V oi)kodome/w  pres subj act 1st sg	attic epic doric	contr	ew_pr,ew_denom</NL><NL>V oi)kodome/w  pres ind act 1st sg	attic epic doric	contr	ew_pr,ew_denom</NL>
oi)kodomw=n => oi)kodomw=n
<NL>P oi)kodome/w  pres part act masc nom sg	attic epic doric	contr	ew_pr,ew_denom</NL><NL>N oi)kodomh/  fem gen pl			h_hs</NL>
oi)kodo/mhsen => oi)kodo/mhsen
<NL>V oi)kodome/w  aor ind act 3rd sg	homeric ionic	unaugmented nu_movable	aor1,ew_denom</NL>
oi)kodo/mwn => oi)kodo/mwn
<NL>N oi)ko/domos  masc gen pl			os_ou</NL><NL>N oi)kodo/mos  masc gen pl			os_ou</NL>
oi)konomi/a => oi)konomi/a
<NL>N oi)konomi/a_,oi)konomi/a  fem nom/voc/acc dual			h_hs</NL><NL>N oi)konomi/a_,oi)konomi/a  fem nom/voc sg	attic doric aeolic		h_hs</NL>
oi)konomi/an => oi)konomi/an
<NL>N oi)konomi/a_n,oi)konomi/a  fem acc sg	attic doric aeolic		h_hs</NL>
oi)konomi/as => oi)konomi/as
<NL>N oi)konomi/a_s,oi)konomi/a  fem acc pl			h_hs</NL><NL>N oi)konomi/a_s,oi)konomi/a  fem gen sg	attic doric aeolic		h_hs</NL>
oi)konomei=n => oi)konomei=n
<NL>V oi)konome/w  pres inf act	attic epic doric	contr	ew_pr,ew_denom</NL>
oi)kono/moi => oi)kono/moi
<NL>N oi)kono/mos  masc nom/voc pl			os_ou</NL>
oi)kono/mois => oi)kono/mois
<NL>N oi)ko/nomos  masc dat pl			os_ou</NL><NL>N oi)kono/mos  masc dat pl			os_ou</NL>
oi)kono/mon => oi)kono/mon
<NL>N oi)kono/mos  masc acc sg			os_ou</NL>
oi)kono/mos => oi)kono/mos
<NL>N oi)kono/mos  masc nom sg			os_ou</NL>
oi)kono/mous => oi)kono/mous
<NL>N oi)ko/nomos  masc acc pl			os_ou</NL><NL>N oi)kono/mos  masc acc pl			os_ou</NL>
oi)koume/nh => oi)koume/nh
<NL>P oi)ke/w  pres part mp fem nom/voc sg	attic epic	contr	ew_pr,ew_denom</NL><NL>N oi)koume/nh  fem nom/voc sg	attic epic ionic		h_hs</NL>
oi)koume/nhn => oi)koume/nhn
<NL>P oi)ke/w  pres part mp fem acc sg	attic epic	contr	ew_pr,ew_denom</NL><NL>N oi)koume/nh  fem acc sg	attic epic ionic		h_hs</NL>
oi)koume/nhs => oi)koume/nhs
<NL>P oi)ke/w  pres part mp fem gen sg	attic epic	contr	ew_pr,ew_denom</NL><NL>N oi)koume/nh  fem gen sg	attic epic ionic		h_hs</NL>
oi)koume/nh| => oi)koume/nh|
<NL>P oi)ke/w  pres part mp fem dat sg	attic epic	contr	ew_pr,ew_denom</NL><NL>N oi)koume/nh  fem dat sg	attic epic ionic		h_hs</NL>
oi)kourgou/s => oi)kourgou/s
<NL>N oi)kourgo/s  masc acc pl			os_ou</NL>
oi)kou=sa => oi)kou=sa
<NL>P oi)ke/w  pres part act fem nom/voc sg	attic epic doric	contr	ew_pr,ew_denom</NL>
oi)kti/rmones => oi)kti/rmones
<NL>N oi)kti/rmwn  masc/fem nom/voc pl			wn_on</NL><NL>N oi)ktirmwn  masc nom/voc pl			wn_onos</NL>
oi)kti/rmwn => oi)kti/rmwn
<NL>N oi)kti/rmwn  masc/fem nom sg			wn_on</NL><NL>N oi)ktirmwn  masc nom/voc sg			wn_onos</NL>
oi)ktei/rw => oi)ktei/rw
<NL>V oi)ktei/rw  aor subj act 1st sg			aor1,eirw</NL><NL>V oi)ktei/rw  aor ind mid 2nd sg	homeric ionic	unaugmented	aor1,eirw</NL><NL>V oi)ktei/rw  pres subj act 1st sg			w_stem,eirw</NL><NL>V oi)ktei/rw  pres ind act 1st sg			w_stem,eirw</NL>
oi)kteirh/sw => oi)kteirh/sw
<NL>V oi)kteire/w  aor subj act 1st sg			aor1,ew_denom</NL><NL>V oi)kteire/w  fut ind act 1st sg			reg_fut,ew_denom</NL><NL>V oi)kteire/w  aor ind mid 2nd sg	homeric ionic	unaugmented	aor1,ew_denom</NL>
oi)ktirmoi/ => oi)ktirmoi/
<NL>N oi)ktirmo/s  masc nom/voc pl			os_ou</NL>
oi)ktirmou= => oi)ktirmou=
<NL>N oi)ktirmo/s  masc gen sg			os_ou</NL>
oi)ktirmw=n => oi)ktirmw=n
<NL>N oi)ktirmo/s  masc gen pl			os_ou</NL>
oi)kw=n => oi)kw=n
<NL>P oi)ke/w  pres part act masc nom sg	attic epic doric	contr	ew_pr,ew_denom</NL>
oi)nopo/ths => oi)nopo/ths
<NL>N oi)nopo/ths  masc nom sg			hs_ou</NL><NL>V oi)nopote/w  imperf ind act 2nd sg	doric aeolic	contr unaugmented poetic	ew_pr,ew_denom</NL>
oi)noflugi/ais => oi)noflugi/ais
<NL>N oi)noflugi/a  fem dat pl			h_hs</NL>
oi)o/menoi => oi)o/menoi
<NL>P oi)/omai  pres part mp masc nom/voc pl			w_stem</NL>
oi( => oi(
<NL>N e(/  masc/fem dat sg	epic ionic	enclitic indeclform	pron3</NL><NL>N o(  masc nom/voc pl		proclitic indeclform	article</NL>
oi)/damen => oi)/damen
<NL>V oi)=da  perf ind act 1st pl	ionic		perf_act</NL>
oi)/dasin => oi)/dasin
<NL>V oi)/da_sin,oi)=da  perf ind act 3rd pl		nu_movable	ath_primary</NL>
oi)/date => oi)/date
<NL>V oi)=da  perf ind act 2nd pl	ionic		ath_primary</NL>
oi)/kois => oi)/kois
<NL>V e)/oika  perf opt act 2nd sg	ionic		perf_act</NL><NL>N oi)_/kois,oi)=kos  masc dat pl			os_ou</NL>
oi)/kou => oi)/kou
<NL>N oi)_/kou,oi)=kos  masc gen sg			os_ou</NL>
oi)/kous => oi)/kous
<NL>N oi)_/kous,oi)=kos  masc acc pl			os_ou</NL>
oi)/kwn => oi)/kwn
<NL>N oi)_/kwn,oi)=kos  masc gen pl			os_ou</NL>
oi)/kw| => oi)/kw|
<NL>N oi)_/kw|,oi)=kos  masc dat sg			os_ou</NL>
oi)/nou => oi)/nou
<NL>N oi)=non  neut gen sg			os_ou</NL><NL>N oi)_/nou,oi)=nos  masc gen sg			os_ou</NL><NL>V oi)no/w  pres imperat act 2nd sg		contr	ow_pr,ow_denom</NL><NL>V oi)no/w  imperf ind act 3rd sg	homeric ionic	contr unaugmented	ow_pr,ow_denom</NL>
oi)/nw| => oi)/nw|
<NL>N oi)=non  neut dat sg			os_ou</NL><NL>N oi)_/nw|,oi)=nos  masc dat sg			os_ou</NL>
oi)/sei => oi)/sei
<NL>V fe/rw  fut ind mid 2nd sg			reg_fut</NL><NL>V fe/rw  fut ind act 3rd sg			reg_fut</NL><NL>N oi)=sis  fem nom/voc/acc dual	attic epic	contr	is_ews</NL><NL>N oi)/sei+,oi)=sis  fem dat sg	epic		is_ews</NL><NL>N oi)=sis  fem dat sg	attic ionic	contr	is_ews</NL>
oi)/sousin => oi)/sousin
<NL>P fe/rw  fut part act masc/neut dat pl	attic epic doric ionic	nu_movable	reg_fut</NL><NL>V fe/rw  fut ind act 3rd pl	attic epic doric ionic	nu_movable	reg_fut</NL>
oi(/ => oi(/
<NL>N oi(,e(/  masc/fem dat sg	epic ionic	enclitic indeclform	pron3</NL><NL>N o(  masc nom/voc pl		proclitic indeclform	article</NL><NL>N o(/s  masc nom pl		indeclform	relative</NL>
oi(/a => oi(/a
<NL>N oi(/a_,oi(=os  fem nom/voc/acc dual			os_h_on</NL><NL>N oi(/a_,oi(=os  fem nom/voc sg	attic doric ionic aeolic		os_h_on</NL>
oi(/ous => oi(/ous
<NL>N oi(=os  masc acc pl			os_h_on</NL>
oi(/tines => oi(/tines
<NL>N o(/stis  masc nom pl		indeclform	relative</NL>
oi)=da => oi)=da
<NL>V oi)=da  perf ind act 1st sg			ath_primary</NL>
oi)=das => oi)=das
<NL>V oi)=da  perf ind act 2nd sg	epic ionic		ath_primary</NL>
oi)=den => oi)=den
<NL>V oi)=da  perf ind act 3rd sg		nu_movable	ath_primary</NL>
oi)=kon => oi)=kon
<NL>N oi)=kos  masc acc sg			os_ou</NL>
oi)=kos => oi)=kos
<NL>N oi)=kos  masc nom sg			os_ou</NL>
oi)=mai => oi)=mai
<NL>N oi)/mh  fem nom/voc pl			h_hs</NL><NL>V oi)/omai  pres ind mp 1st sg		syncope	w_stem</NL>
oi)=non => oi)=non
<NL>N oi)=non  neut nom/voc/acc sg			os_ou</NL><NL>N oi)=nos  masc acc sg			os_ou</NL>
oi)=nos => oi)=nos
<NL>N oi)=nos  masc nom sg			os_ou</NL>
oi(=a => oi(=a
<NL>N oi(=os  neut nom/voc/acc pl			os_h_on</NL>
oi(=oi => oi(=oi
<NL>N oi(=os  masc nom/voc pl			os_h_on</NL>
oi(=on => oi(=on
<NL>N oi(=os  masc acc sg			os_h_on</NL><NL>N oi(=os  neut nom/voc/acc sg			os_h_on</NL>
oi(=os => oi(=os
<NL>N oi(=os  masc nom sg			os_h_on</NL>
oi(=s => oi(=s
<NL>N o(/s  masc/neut dat pl		indeclform	relative</NL>
ou) => ou)
<NL>N ou) 		proclitic indeclform	adverb</NL>
ou)ai/ => ou)ai/
<NL>N ou)ai/ 		indeclform	exclam</NL>
ou)de/ => ou)de/
<NL>N ou)de/ 		indeclform	particle</NL><NL>N ou)do/s1  masc voc sg			os_ou</NL><NL>N ou)do/s2  fem voc sg	ionic		os_ou</NL>
ou)de/n => ou)de/n
<NL>N ou)dei/s  neut nom/voc/acc sg		indeclform	pron_adj3</NL>
ou)de/na => ou)de/na
<NL>N ou)dei/s  masc/fem acc sg		indeclform	pron_adj3</NL><NL>N ou)dei/s  neut nom/voc/acc pl		indeclform	pron_adj3</NL>
ou)de/pote => ou)de/pote
<NL>N ou)de/pote 		indeclform	adverb</NL>
ou)de/pw => ou)de/pw
<NL>N ou)de/pw 		indeclform	adverb</NL>
ou)damw=s => ou)damw=s
<NL>N ou)damo/s  adverbial			os_h_on</NL><NL>N ou)damw=s 		indeclform	adverb</NL>
ou)dei/s => ou)dei/s
<NL>N ou)dei/s  masc nom/voc sg		indeclform	pron_adj3</NL>
ou)demi/a => ou)demi/a
<NL>N ou)dei/s  fem nom/voc sg		indeclform	pron_adj1</NL><NL>N ou)demi/a_,ou)dei/s  fem nom/voc/acc dual		indeclform	pron_adj1</NL><NL>N ou)demi/a_,ou)dei/s  fem nom/voc/acc dual			os_h_on</NL><NL>N ou)demi/a_,ou)dei/s  fem nom/voc sg	attic doric aeolic		os_h_on</NL>
ou)demi/an => ou)demi/an
<NL>N ou)dei/s  fem acc sg		indeclform	pron_adj1</NL><NL>N ou)demi/a_n,ou)dei/s  fem acc sg	attic doric aeolic		os_h_on</NL>
ou)deni/ => ou)deni/
<NL>N ou)dei/s  dat sg		indeclform	pron_adj3</NL>
ou)deno/s => ou)deno/s
<NL>N ou)dei/s  gen sg		indeclform	pron_adj3</NL>
ou)d’ => (no result)
ou)qe/n => ou)qe/n
<NL>N ou)dei/s  neut nom/voc/acc sg		indeclform later	pron_adj3</NL>
ou)qeno/s => ou)qeno/s
<NL>N ou)dei/s  gen sg		indeclform later	pron_adj3</NL>
ou)k => ou)k
<NL>N ou) 		proclitic indeclform	adverb</NL>
ou)ke/ti => ou)ke/ti
<NL>N ou)ke/ti 		indeclform	adverb</NL>
ou)ra/ => ou)ra/
<NL>N ou)ra_/,ou)ra/  fem nom/voc/acc dual			h_hs</NL><NL>N ou)ra_/,ou)ra/  fem nom/voc sg	attic doric aeolic		h_hs</NL>
ou)ra/nios => ou)ra/nios
<NL>N ou)ra/nios  masc nom sg			os_h_on</NL><NL>N ou)ra/nios  masc/fem nom sg			os_on</NL>
ou)ra/s => ou)ra/s
<NL>N ou)ra_/s,ou)ra/  fem acc pl			h_hs</NL>
ou)rai/ => ou)rai/
<NL>N ou)ra/  fem nom/voc pl			h_hs</NL>
ou)rane/ => ou)rane/
<NL>N ou)rano/s  masc voc sg			os_ou</NL>
ou)rani/ou => ou)rani/ou
<NL>N ou)ra/nios  masc/neut gen sg			os_h_on</NL><NL>N ou)ra/nios  masc/fem/neut gen sg			os_on</NL>
ou)rani/w| => ou)rani/w|
<NL>N ou)ra/nios  masc/neut dat sg			os_h_on</NL><NL>N ou)ra/nios  masc/fem/neut dat sg			os_on</NL>
ou)ranoi/ => ou)ranoi/
<NL>N ou)rano/s  masc nom/voc pl			os_ou</NL><NL>V ou)rano/w  pres subj mp 2nd sg		contr	ow_pr,ow_denom</NL><NL>V ou)rano/w  pres ind mp 2nd sg		contr	ow_pr,ow_denom</NL><NL>V ou)rano/w  pres subj act 3rd sg		contr	ow_pr,ow_denom</NL>
ou)ranou/s => ou)ranou/s
<NL>N ou)rano/s  masc acc pl			os_ou</NL>
ou)ranoi=s => ou)ranoi=s
<NL>N ou)rano/s  masc dat pl			os_ou</NL><NL>V ou)rano/w  pres opt act 2nd sg		contr	ow_pr,ow_denom</NL><NL>V ou)rano/w  pres subj act 2nd sg		contr	ow_pr,ow_denom</NL><NL>V ou)rano/w  pres ind act 2nd sg		contr	ow_pr,ow_denom</NL>
ou)ranou= => ou)ranou=
<NL>N ou)rano/s  masc gen sg			os_ou</NL><NL>V ou)rano/w  imperf ind mp 2nd sg		contr	ow_pr,ow_denom</NL><NL>V ou)rano/w  pres imperat mp 2nd sg		contr	ow_pr,ow_denom</NL><NL>V ou)rano/w  imperf ind mp 2nd sg	homeric ionic	contr unaugmented	ow_pr,ow_denom</NL>
ou)rano/qen => ou)rano/qen
<NL>N ou)rano/qen 		indeclform	adverb</NL>
ou)rano/n => ou)rano/n
<NL>N ou)rano/s  masc acc sg			os_ou</NL>
ou)rano/s => ou)rano/s
<NL>N ou)rano/s  masc nom sg			os_ou</NL>
ou)ranw=n => ou)ranw=n
<NL>N ou)ra/nh  fem gen pl			h_hs</NL><NL>N ou)rano/s  masc gen pl			os_ou</NL><NL>P ou)rano/w  pres part act masc voc sg	doric aeolic	contr	ow_pr,ow_denom</NL><NL>P ou)rano/w  pres part act neut nom/voc/acc sg	doric aeolic	contr	ow_pr,ow_denom</NL><NL>P ou)rano/w  pres part act masc nom sg		contr	ow_pr,ow_denom</NL><NL>V ou)rano/w  pres inf act	doric		ow_pr,ow_denom</NL>
ou)ranw=| => ou)ranw=|
<NL>N ou)rano/s  masc dat sg			os_ou</NL>
ou)rai=s => ou)rai=s
<NL>N ou)ra/  fem dat pl			h_hs</NL>
ou)si/an => ou)si/an
<NL>N ou)si/a_n,ou)si/a  fem acc sg	attic doric aeolic		h_hs</NL>
ou)si/as => ou)si/as
<NL>N ou)si/a_s,ou)si/a  fem acc pl			h_hs</NL><NL>N ou)si/a_s,ou)si/a  fem gen sg	attic doric aeolic		h_hs</NL>
ou)sw=n => ou)sw=n
<NL>P ei)mi/  pres part act fem gen pl	attic epic doric ionic		irreg_mi</NL>
ou)x => ou)x
<NL>N ou) 		proclitic indeclform	adverb</NL>
ou)xi/ => ou)xi/
<NL>N ou) 	attic epic	proclitic indeclform	adverb</NL>
ou)/ => ou)/
<NL>N ou) 		proclitic indeclform	adverb</NL>
ou)/pw => ou)/pw
<NL>N ou)/pw 		indeclform	adverb</NL>
ou)/shs => ou)/shs
<NL>P ei)mi/  pres part act fem gen sg	attic epic ionic		irreg_mi</NL>
ou)/sh| => ou)/sh|
<NL>P ei)mi/  pres part act fem dat sg	attic epic ionic		irreg_mi</NL>
ou)/te => ou)/te
<NL>N ou)/te 		indeclform	adverb</NL>
ou(/s => ou(/s
<NL>N o(/s  masc acc pl		indeclform	relative</NL>
ou(/tw => ou(/tw
<NL>N ou(/tws 		indeclform	adverb</NL>
ou(/tws => ou(/tws
<NL>N ou(/tws 		indeclform	adverb</NL>
ou)=n => ou)=n
<NL>N ou)=n 		indeclform	particle</NL>
ou)=s => ou)=s
<NL>N ou)=s  neut nom/voc/acc sg		indeclform	irreg_decl3</NL>
ou)=sa => ou)=sa
<NL>P ei)mi/  pres part act fem nom/voc sg	attic epic doric ionic		irreg_mi</NL><NL>N ou)=son  neut nom/voc/acc pl			os_ou</NL>
ou)=sai => ou)=sai
<NL>P ei)mi/  pres part act fem nom/voc pl	attic epic doric ionic		irreg_mi</NL>
ou)=san => ou)=san
<NL>P ei)mi/  pres part act fem acc sg	attic epic doric ionic		irreg_mi</NL>
ou)=sin => ou)=sin
<NL>P ei)mi/  pres part act masc/neut dat pl	attic epic doric ionic	nu_movable	irreg_mi</NL>
ou(= => ou(=
<NL>N e(/  masc/fem gen sg		indeclform	pron3</NL><NL>V i(/hmi  aor imperat mid	attic epic doric	contr	aor2</NL><NL>N o(/s  masc/neut gen sg		indeclform	relative</NL><NL>N ou(= 		indeclform	adverb</NL>
ou(=toi => ou(=toi
<NL>N ou(=tos  masc nom/voc pl		indeclform	pron_adj1</NL>
ou(=tos => ou(=tos
<NL>N ou(=tos  masc nom/voc sg		indeclform	pron_adj1</NL>
pa/gon => pa/gon
<NL>N pa/gos  masc acc sg			os_ou</NL>
pa/qei => pa/qei
<NL>N pa/qos  neut nom/voc/acc dual	attic epic	contr	hs_eos</NL><NL>N pa/qei+,pa/qos  neut dat sg	epic ionic		hs_eos</NL><NL>N pa/qos  neut dat sg		contr	hs_eos</NL>
pa/qh => pa/qh
<NL>N pa/qh  fem nom/voc sg	attic epic ionic		h_hs</NL><NL>N pa/qos  neut nom/voc/acc pl	attic epic doric	contr	hs_eos</NL><NL>N pa/qos  neut nom/voc/acc dual	doric aeolic	contr	hs_eos</NL>
pa/qhma => pa/qhma
<NL>N pa/qhma  neut nom/voc/acc sg			ma_matos</NL>
pa/qos => pa/qos
<NL>N pa/qos  neut nom/voc/acc sg			hs_eos</NL>
pa/qh| => pa/qh|
<NL>N pa/qh  fem dat sg	attic epic ionic		h_hs</NL><NL>V pa/sxw  aor subj mp 2nd sg			aor2</NL><NL>V pa/sxw  aor subj act 3rd sg			aor2</NL>
pa/lai => pa/lai
<NL>N pa/la  fem nom/voc pl			h_hs</NL><NL>N pa/la_|,pa/la  fem dat sg	doric aeolic		h_hs</NL><NL>N pa/lai 		indeclform	adverb</NL><NL>N pa/lh  fem nom/voc pl			h_hs</NL><NL>N pa/la_|,pa/lh  fem dat sg	doric aeolic		h_hs</NL><NL>V pa_/lai_,pa/llw  aor opt act 3rd sg	doric		aor1,allw</NL>
pa/lh => pa/lh
<NL>N pa/la  fem nom/voc sg	attic epic ionic		h_hs</NL><NL>N pa/lh  fem nom/voc sg	attic epic doric ionic		h_hs</NL><NL>V pale/w  pres imperat act 2nd sg	doric aeolic	contr	ew_pr,ew_denom</NL><NL>V pale/w  imperf ind act 3rd sg	doric aeolic	contr unaugmented poetic	ew_pr,ew_denom</NL>
pa/lin => pa/lin
<NL>N pa/lin 		indeclform	adverb</NL>
pa/nta => pa/nta
<NL>N pa=s  masc acc sg		indeclform	irreg_adj3</NL><NL>N pa=s  neut nom/voc/acc pl		indeclform	irreg_adj3</NL>
pa/ntas => pa/ntas
<NL>N pa=s  masc acc pl		indeclform	irreg_adj3</NL>
pa/ntes => pa/ntes
<NL>N pa=s  masc nom/voc pl		indeclform	irreg_adj3</NL>
pa/ntoqen => pa/ntoqen
<NL>N pa/ntoqen 		indeclform	adverb</NL>
pa/ntote => pa/ntote
<NL>N pa/ntote 		indeclform	adverb</NL>
pa/ntwn => pa/ntwn
<NL>N pa=s  masc/neut gen pl		indeclform	irreg_adj3</NL>
pa/ntws => pa/ntws
<NL>N pa/ntws 		indeclform	adverb</NL>
pa/nth| => pa/nth|
<NL>N pa/nth| 		indeclform	adverb</NL>
pa/rei => pa/rei
<NL>V pa/reimi2  pres ind act 2nd sg			irreg_mi</NL><NL>N pa_/rei,ph=ros  neut nom/voc/acc dual	attic epic aeolic	contr	hs_eos</NL><NL>N pa_/rei+,ph=ros  neut dat sg	epic ionic aeolic		hs_eos</NL><NL>N pa_/rei,ph=ros  neut dat sg	aeolic	contr	hs_eos</NL>
pa/reisin => pa/reisin
<NL>V pa/reimi1  pres ind act 3rd pl		enclitic nu_movable	irreg_mi</NL><NL>V pa/reimi2  pres ind act 3rd sg		nu_movable	irreg_mi</NL>
pa/resin => pa/resin
<NL>N pa/resis  fem acc sg			is_ews</NL><NL>N pa_/resin,ph=ros  neut dat pl	aeolic	nu_movable	hs_eos</NL>
pa/resmen => pa/resmen
<NL>V pa/reimi1  pres ind act 1st pl		enclitic	irreg_mi</NL>
pa/reste => pa/reste
<NL>V pa/reimi1  pres ind act 2nd pl		enclitic	irreg_mi</NL>
pa/restin => pa/restin
<NL>V pa/reimi1  pres ind act 3rd sg		enclitic nu_movable	irreg_mi</NL>
pa/rexe => pa/rexe
<NL>V pare/xw  pres imperat act 2nd sg			w_stem,reg_conj</NL><NL>V pare/xw  imperf ind act 3rd sg	homeric ionic	syll_augment unaugmented	w_stem,reg_conj</NL>
pa/roikoi => pa/roikoi
<NL>N pa/roikos  masc/fem nom/voc pl			os_on</NL>
pa/roikon => pa/roikon
<NL>N pa/roikos  masc/fem acc sg			os_on</NL><NL>N pa/roikos  neut nom/voc/acc sg			os_on</NL>
pa/roikos => pa/roikos
<NL>N pa/roikos  masc/fem nom sg			os_on</NL>
pa/roinon => pa/roinon
<NL>N pa/roinos  masc/fem acc sg			os_on</NL><NL>N pa/roinos  neut nom/voc/acc sg			os_on</NL>
pa/sais => pa/sais
<NL>P pa/ssw  aor part act masc nom/voc sg	doric aeolic		aor1,reg_conj</NL><NL>V pa/ssw  aor opt act 2nd sg			aor1,reg_conj</NL><NL>N pa=s  fem dat pl	doric	indeclform	irreg_adj3</NL><NL>N pa_/sais,pa=s  fem dat pl	attic epic ionic	indeclform	irreg_adj3</NL>
pa/sas => pa/sas
<NL>P pa/sa_s,pa/ssw  aor part act masc nom/voc sg	attic epic ionic		aor1,reg_conj</NL><NL>V pa/ssw  aor ind act 2nd sg	homeric ionic	unaugmented	aor1,reg_conj</NL><NL>N pa/sa_s,pa=s  fem acc pl	doric	indeclform	irreg_adj3</NL><NL>N pa/sa_s,pa=s  fem gen sg	doric	indeclform	irreg_adj3</NL><NL>N pa_/sa_s,pa=s  fem acc pl	attic epic ionic	indeclform	irreg_adj3</NL>
pa/shs => pa/shs
<NL>N pa_/shs,pa=s  fem gen sg	attic epic ionic	indeclform	irreg_adj3</NL><NL>N pa_/shs,pa=sis  fem nom/voc pl	doric aeolic	contr	is_ews</NL>
pa/sxa => pa/sxa
<NL>N pa/sxa  neut nom/voc/acc sg		indeclform	indecl</NL>
pa/sxei => pa/sxei
<NL>V pa/sxw  pres ind mp 2nd sg			w_stem,skw</NL><NL>V pa/sxw  pres ind act 3rd sg			w_stem,skw</NL>
pa/sxein => pa/sxein
<NL>V pa/sxw  pres inf act	attic epic	contr	w_stem,skw</NL>
pa/sxete => pa/sxete
<NL>V pa/sxw  pres imperat act 2nd pl			w_stem,skw</NL><NL>V pa/sxw  pres ind act 2nd pl			w_stem,skw</NL><NL>V pa/sxw  imperf ind act 2nd pl	homeric ionic	unaugmented	w_stem,skw</NL>
pa/sxoite => pa/sxoite
<NL>V pa/sxw  pres opt act 2nd pl			w_stem,skw</NL>
pa/sxomen => pa/sxomen
<NL>V pa/sxw  pres ind act 1st pl			w_stem,skw</NL><NL>V pa/sxw  imperf ind act 1st pl	homeric ionic	unaugmented	w_stem,skw</NL>
pa/sxontes => pa/sxontes
<NL>P pa/sxw  pres part act masc nom/voc pl			w_stem,skw</NL>
pa/sxw => pa/sxw
<NL>V pa/sxw  pres subj act 1st sg			w_stem,skw</NL><NL>V pa/sxw  pres ind act 1st sg			w_stem,skw</NL>
pa/sxwn => pa/sxwn
<NL>P pa/sxw  pres part act masc nom sg			w_stem,skw</NL>
pa/sh| => pa/sh|
<NL>V pa_/sh|,pa/omai  aor subj mid 2nd sg	doric		aor1,a_stem</NL><NL>V pa_/sh|,pa/omai  fut ind mid 2nd sg	doric		reg_fut,a_stem</NL><NL>V pa/ssw  aor subj mid 2nd sg			aor1,reg_conj</NL><NL>V pa/ssw  aor subj act 3rd sg			aor1,reg_conj</NL><NL>N pa_/sh|,pa=s  fem dat sg	attic epic ionic	indeclform	irreg_adj3</NL><NL>N pa_/shi,pa=sis  fem dat sg	epic		is_ews</NL><NL>V pate/omai  aor subj mid 2nd sg			aor1,reg_conj</NL>
pa/ter => pa/ter
<NL>N path/r  masc voc sg		indeclform	irreg_decl3</NL>
pe/dais => pe/dais
<NL>N pe/dh  fem dat pl			h_hs</NL>
pe/das => pe/das
<NL>N pe/da_s,pe/dh  fem acc pl			h_hs</NL><NL>N pe/da_s,pe/dh  fem gen sg	doric aeolic		h_hs</NL><NL>V pe/da_s,peda/w  imperf ind act 2nd sg	homeric ionic	contr unaugmented	aw_pr,aw_denom</NL>
pe/lagos => pe/lagos
<NL>N pe/lagos  neut nom/voc/acc sg			hs_eos</NL>
pe/mpei => pe/mpei
<NL>V pe/mpw  pres ind mp 2nd sg			w_stem,reg_conj</NL><NL>V pe/mpw  pres ind act 3rd sg			w_stem,reg_conj</NL>
pe/mpein => pe/mpein
<NL>V pe/mpw  pres inf act	attic epic	contr	w_stem,reg_conj</NL>
pe/mponta => pe/mponta
<NL>P pe/mpw  pres part act neut nom/voc/acc pl			w_stem,reg_conj</NL><NL>P pe/mpw  pres part act masc acc sg			w_stem,reg_conj</NL>
pe/mpthn => pe/mpthn
<NL>N pe/mptos  fem acc sg	attic epic ionic		os_h_on</NL>
pe/mptos => pe/mptos
<NL>N pe/mptos  masc nom sg			os_h_on</NL>
pe/mpw => pe/mpw
<NL>V pe/mpw  pres subj act 1st sg			w_stem,reg_conj</NL><NL>V pe/mpw  pres ind act 1st sg			w_stem,reg_conj</NL>
pe/myai => pe/myai
<NL>V pe/mpw  aor imperat mid 2nd sg			aor1,reg_conj</NL><NL>V pe/mpw  aor inf act			aor1,reg_conj</NL><NL>V pe/myai_,pe/mpw  aor opt act 3rd sg			aor1,reg_conj</NL>
pe/myanta => pe/myanta
<NL>P pe/mpw  aor part act neut nom/voc/acc pl			aor1,reg_conj</NL><NL>P pe/mpw  aor part act masc acc sg			aor1,reg_conj</NL>
pe/myantes => pe/myantes
<NL>P pe/mpw  aor part act masc nom/voc pl			aor1,reg_conj</NL>
pe/myanti => pe/myanti
<NL>P pe/mpw  aor part act masc/neut dat sg			aor1,reg_conj</NL>
pe/myantos => pe/myantos
<NL>P pe/mpw  aor part act masc/neut gen sg			aor1,reg_conj</NL>
pe/myas => pe/myas
<NL>P pe/mya_s,pe/mpw  aor part act masc nom/voc sg	attic epic ionic		aor1,reg_conj</NL><NL>V pe/mpw  aor ind act 2nd sg	epic ionic	unaugmented	aor1,reg_conj</NL>
pe/myasin => pe/myasin
<NL>P pe/mya_sin,pe/mpw  aor part act masc/neut dat pl	attic epic ionic	nu_movable	aor1,reg_conj</NL>
pe/myei => pe/myei
<NL>V pe/mpw  aor subj act 3rd sg	epic	short_subj	aor1,reg_conj</NL><NL>V pe/mpw  fut ind mid 2nd sg			reg_fut,reg_conj</NL><NL>V pe/mpw  fut ind act 3rd sg			reg_fut,reg_conj</NL><NL>N pe/myis  fem nom/voc/acc dual	attic epic	contr	is_ews</NL><NL>N pe/myei+,pe/myis  fem dat sg	epic		is_ews</NL><NL>N pe/myis  fem dat sg	attic ionic	contr	is_ews</NL>
pe/myon => pe/myon
<NL>V pe/mpw  aor imperat act 2nd sg			aor1,reg_conj</NL><NL>P pe/mpw  fut part act masc voc sg			reg_fut,reg_conj</NL><NL>P pe/mpw  fut part act neut nom/voc/acc sg			reg_fut,reg_conj</NL>
pe/myousin => pe/myousin
<NL>V pe/mpw  aor subj act 3rd pl	epic	nu_movable short_subj	aor1,reg_conj</NL><NL>P pe/mpw  fut part act masc/neut dat pl	attic epic doric ionic	nu_movable	reg_fut,reg_conj</NL><NL>V pe/mpw  fut ind act 3rd pl	attic epic doric ionic	nu_movable	reg_fut,reg_conj</NL>
pe/myw => pe/myw
<NL>V pe/mpw  aor subj act 1st sg			aor1,reg_conj</NL><NL>V pe/mpw  aor ind mid 2nd sg	epic ionic	unaugmented	aor1,reg_conj</NL><NL>V pe/mpw  fut ind act 1st sg			reg_fut,reg_conj</NL>
pe/myh|s => pe/myh|s
<NL>V pe/mpw  aor subj act 2nd sg			aor1,reg_conj</NL>
pe/nhsin => pe/nhsin
<NL>N pe/nhs  masc dat pl		nu_movable	s_tos</NL><NL>V pe/nomai  pres subj mp 2nd sg	epic	nu_movable	w_stem</NL>
pe/nqos => pe/nqos
<NL>N pe/nqos  neut nom/voc/acc sg			hs_eos</NL>
pe/nte => pe/nte
<NL>N pe/nte 		indeclform	numeral</NL>
pe/pautai => pe/pautai
<NL>V pau/w  perf ind mp 3rd sg			perfp_vow,reg_conj</NL>
pe/peismai => pe/peismai
<NL>V pei/qw  perf ind mp 1st sg			perfp_d,reg_conj</NL>
pe/poiqa => pe/poiqa
<NL>V pei/qw  perf ind act 1st sg			perf_act</NL>
pe/poiqas => pe/poiqas
<NL>V pei/qw  perf ind act 2nd sg			perf_act</NL>
pe/poiqen => pe/poiqen
<NL>V pei/qw  perf ind act 3rd sg		nu_movable	perf_act</NL><NL>V pei/qw  plup ind act 3rd pl	epic doric aeolic	unaugmented	perf_act</NL>
pe/ponqen => pe/ponqen
<NL>V pa/sxw  perf ind act 3rd sg		nu_movable	perf_act</NL><NL>V pa/sxw  plup ind act 3rd pl	epic doric aeolic	unaugmented	perf_act</NL>
pe/praken => pe/praken
<NL>V pe/pra_ken,pipra/skw  perf ind act 3rd sg	epic doric aeolic	nu_movable	perf_act,a_stem</NL><NL>V pe/pra_ken,pipra/skw  plup ind act 3rd pl	epic doric aeolic	unaugmented	perf_act,a_stem</NL>
pe/praxa => pe/praxa
<NL>V pe/pra_xa,pra/ssw  perf ind act 1st sg		redupl	perf_act,ss</NL>
pe/ptwkes => (no result)
pe/pwkan => (no result)
pe/ran => pe/ran
<NL>N pe/ra_n,pe/ra  fem acc sg	attic doric aeolic		h_hs</NL><NL>N pe/ra_n,pe/ran 		indeclform	adverb</NL><NL>V pe/ra_n,pera/w1  imperf ind act 3rd pl	doric aeolic	contr unaugmented poetic	aw_pr,aw_denom</NL><NL>V pe/ra_n,pera/w1  imperf ind act 1st sg	doric aeolic	contr unaugmented poetic	aw_pr,aw_denom</NL><NL>V pe/ra_n,pera/w1  imperf ind act 3rd pl	attic epic doric aeolic	r_e_i_alpha unaugmented poetic	ath_primary,aw_denom</NL><NL>V pe/ra_n,pera/w1  imperf ind act 1st sg	attic	r_e_i_alpha unaugmented poetic	ath_primary,aw_denom</NL><NL>V pe/ra_n,pera/w2  imperf ind act 3rd pl	doric aeolic	contr unaugmented poetic	aw_pr,a_stem</NL><NL>V pe/ra_n,pera/w2  imperf ind act 1st sg	doric aeolic	contr unaugmented poetic	aw_pr,a_stem</NL>
pe/ras => pe/ras
<NL>N pe/ra_s,pe/ra  fem acc pl			h_hs</NL><NL>N pe/ra_s,pe/ra  fem gen sg	attic doric aeolic		h_hs</NL><NL>N pe/ras  neut nom/voc/acc sg			as_atos</NL><NL>V pe/ra_s,pera/w1  pres ind act 2nd sg	attic	r_e_i_alpha	ath_primary,aw_denom</NL><NL>V pe/ra_s,pera/w1  imperf ind act 2nd sg	homeric ionic	contr unaugmented	aw_pr,aw_denom</NL><NL>V pe/ra_s,pera/w2  imperf ind act 2nd sg	homeric ionic	contr unaugmented	aw_pr,a_stem</NL>
pe/rata => pe/rata
<NL>N pe/ras  neut nom/voc/acc pl			as_atos</NL><NL>N pe/ratos  neut nom/voc/acc pl			os_h_on</NL>
pe/ric => pe/ric
<NL>N pe/ric 		indeclform	prep</NL>
pe/rusi => pe/rusi
<NL>N pe/rusi 		indeclform	adverb</NL>
pe/shte => pe/shte
<NL>V pi/ptw  aor subj act 2nd pl			aor2</NL>
pe/swsin => pe/swsin
<NL>V pi/ptw  aor subj act 3rd pl		nu_movable	aor2</NL>
pe/sh| => pe/sh|
<NL>V pi/ptw  aor subj act 3rd sg			aor2</NL>
pe/thtai => pe/thtai
<NL>V pe/tomai  pres subj mp 3rd sg			w_stem,reg_conj</NL><NL>V peta/omai  pres ind mp 3rd sg			ath_primary,aw_denom</NL><NL>V peta/w  pres ind mp 3rd sg			ath_primary,aw_denom</NL>
pe/tra => pe/tra
<NL>N pe/tra_,pe/tra  fem nom/voc/acc dual			h_hs</NL><NL>N pe/tra_,pe/tra  fem nom/voc sg	attic doric aeolic		h_hs</NL>
pe/trai => pe/trai
<NL>N pe/tra  fem nom/voc pl			h_hs</NL><NL>N pe/tra_|,pe/tra  fem dat sg	attic doric aeolic		h_hs</NL>
pe/trais => pe/trais
<NL>N pe/tra  fem dat pl			h_hs</NL>
pe/tran => pe/tran
<NL>N pe/tra_n,pe/tra  fem acc sg	attic doric aeolic		h_hs</NL>
pe/tras => pe/tras
<NL>N pe/tra_s,pe/tra  fem acc pl			h_hs</NL><NL>N pe/tra_s,pe/tra  fem gen sg	attic doric aeolic		h_hs</NL>
pe/tra| => pe/tra|
<NL>N pe/trai,pe/tra  fem nom/voc pl			h_hs</NL><NL>N pe/tra_|,pe/tra  fem dat sg	attic doric aeolic		h_hs</NL>
ph/ganon => ph/ganon
<NL>N ph/ganon  neut nom/voc/acc sg			os_ou</NL>
ph/ran => ph/ran
<NL>N ph/ra_n,ph/ra  fem acc sg	attic doric aeolic		h_hs</NL>
ph/ras => ph/ras
<NL>N ph/ra_s,ph/ra  fem acc pl			h_hs</NL><NL>N ph/ra_s,ph/ra  fem gen sg	attic doric aeolic		h_hs</NL>
pi/e => pi/e
<NL>V pi/nw  aor imperat act 2nd sg			aor2</NL><NL>V pi/nw  aor ind act 3rd sg	homeric ionic	unaugmented	aor2</NL>
pi/esai => pi/esai
<NL>V pie/zw  aor imperat mid 2nd sg			aor1,reg_conj</NL>
pi/esqe => pi/esqe
<NL>V pi/nw  aor imperat mid 2nd pl			aor2</NL><NL>V pi_/esqe,pi/nw  fut ind mid 2nd pl			reg_fut</NL><NL>V pi_/esqe,pi/nw  pres imperat mid 2nd pl			w_stem</NL><NL>V pi_/esqe,pi/nw  pres ind mid 2nd pl			w_stem</NL><NL>V pi/nw  aor ind mid 2nd pl	homeric ionic	unaugmented	aor2</NL>
pi/etai => pi/etai
<NL>V pi_/etai,pi/nw  fut ind mid 3rd sg			reg_fut</NL><NL>V pi_/etai,pi/nw  pres ind mid 3rd sg			w_stem</NL>
pi/hte => pi/hte
<NL>V pi/nw  aor subj act 2nd pl			aor2</NL>
pi/mprasqai => pi/mprasqai
<NL>V pi/mprhmi  pres inf mp		n_infix pres_redupl	ami_pr,a_stem</NL>
pi/naki => pi/naki
<NL>N pi/nac  masc dat sg			c_kos</NL>
pi/nakos => pi/nakos
<NL>N pi/nac  masc gen sg			c_kos</NL>
pi/nei => pi/nei
<NL>V pi_/nei,pi/nw  pres ind mp 2nd sg			w_stem,nw</NL><NL>V pi_/nei,pi/nw  pres ind act 3rd sg			w_stem,nw</NL><NL>V pina/w  pres imperat act 2nd sg	attic epic ionic	contr	ew_pr,aw_denom</NL><NL>V pina/w  imperf ind act 3rd sg	attic epic ionic	contr unaugmented	ew_pr,aw_denom</NL>
pi/nein => pi/nein
<NL>V pi_/nein,pi/nw  pres inf act	attic epic	contr	w_stem,nw</NL>
pi/nete => pi/nete
<NL>V pi_/nete,pi/nw  pres imperat act 2nd pl			w_stem,nw</NL><NL>V pi_/nete,pi/nw  pres ind act 2nd pl			w_stem,nw</NL><NL>V pi_/nete,pi/nw  imperf ind act 2nd pl	homeric ionic	unaugmented	w_stem,nw</NL>
pi/nhte => pi/nhte
<NL>V pi_/nhte,pi/nw  pres subj act 2nd pl			w_stem,nw</NL><NL>V pina/w  pres imperat act 2nd pl			ath_primary,aw_denom</NL><NL>V pina/w  pres ind act 2nd pl			ath_primary,aw_denom</NL><NL>V pina/w  imperf ind act 2nd pl	homeric ionic	unaugmented	ath_primary,aw_denom</NL>
pi/nontes => pi/nontes
<NL>P pi_/nontes,pi/nw  pres part act masc nom/voc pl			w_stem,nw</NL>
pi/nousin => pi/nousin
<NL>P pi_/nousin,pi/nw  pres part act masc/neut dat pl	attic epic doric ionic	nu_movable	w_stem,nw</NL><NL>V pi_/nousin,pi/nw  pres ind act 3rd pl	attic epic doric ionic	nu_movable	w_stem,nw</NL>
pi/nw => pi/nw
<NL>N pi/nos  masc nom/voc/acc dual			os_ou</NL><NL>N pi/nos  masc gen sg	doric aeolic		os_ou</NL><NL>V pi_/nw,pi/nw  pres subj act 1st sg			w_stem,nw</NL><NL>V pi_/nw,pi/nw  pres ind act 1st sg			w_stem,nw</NL><NL>N pi_/nw,pi=non  neut nom/voc/acc dual			os_ou</NL><NL>N pi_/nw,pi=non  neut gen sg	doric aeolic		os_ou</NL>
pi/nwn => pi/nwn
<NL>N pi/nos  masc gen pl			os_ou</NL><NL>P pi_/nwn,pi/nw  pres part act masc nom sg			w_stem,nw</NL><NL>N pi_/nwn,pi=non  neut gen pl			os_ou</NL><NL>V pina/w  imperf ind act 3rd pl	homeric ionic	contr unaugmented	aw_pr,aw_denom</NL><NL>V pina/w  imperf ind act 1st sg	homeric ionic	contr unaugmented	aw_pr,aw_denom</NL>
pi/nh| => pi/nh|
<NL>N pi_/nh|,pi/nh  fem dat sg	attic epic ionic		h_hs</NL><NL>V pi_/nh|,pi/nw  pres subj mp 2nd sg			w_stem,nw</NL><NL>V pi_/nh|,pi/nw  pres ind mp 2nd sg			w_stem,nw</NL><NL>V pi_/nh|,pi/nw  pres subj act 3rd sg			w_stem,nw</NL>
pi/ptei => pi/ptei
<NL>V pi_/ptei,pi/ptw  pres ind mp 2nd sg		pres_redupl	w_stem</NL><NL>V pi_/ptei,pi/ptw  pres ind act 3rd sg		pres_redupl	w_stem</NL>
pi/ptontes => pi/ptontes
<NL>P pi_/ptontes,pi/ptw  pres part act masc nom/voc pl		pres_redupl	w_stem</NL>
pi/stei => pi/stei
<NL>N pi/stis  fem nom/voc/acc dual	attic epic	contr	is_ews</NL><NL>N pi/stei+,pi/stis  fem dat sg	epic ionic		is_ews</NL><NL>N pi/stis  fem dat sg	attic ionic	contr	is_ews</NL>
pi/steue => pi/steue
<NL>V pisteu/w  pres imperat act 2nd sg			w_stem,euw</NL><NL>V pisteu/w  imperf ind act 3rd sg	homeric ionic	unaugmented	w_stem,euw</NL>
pi/steuson => pi/steuson
<NL>V pisteu/w  aor imperat act 2nd sg			aor1,euw</NL>
pi/stews => pi/stews
<NL>N pi/stew^s,pi/stis  fem gen sg	attic		is_ews</NL>
pi/stin => pi/stin
<NL>N pi/stis  fem acc sg			is_ews</NL>
pi/stis => pi/stis
<NL>N pi/sti_s,pi/stis  fem acc pl	epic doric ionic aeolic		is_ews</NL><NL>N pi/stis  fem nom sg			is_ews</NL>
pi/w => pi/w
<NL>V pi/nw  aor subj act 1st sg			aor2</NL><NL>N pi_/w,pi=on  neut nom/voc/acc dual			os_ou</NL><NL>N pi_/w,pi=on  neut gen sg	doric aeolic		os_ou</NL><NL>N pi_/w,pi=os  masc/neut nom/voc/acc dual			os_h_on</NL><NL>N pi_/w,pi=os  masc/neut gen sg	doric aeolic		os_h_on</NL>
pi/wmen => pi/wmen
<NL>V pi/nw  aor subj act 1st pl			aor2</NL>
pi/wsin => pi/wsin
<NL>V pi/nw  aor subj act 3rd pl		nu_movable	aor2</NL>
pi/h| => pi/h|
<NL>V pi/nw  aor subj mp 2nd sg			aor2</NL><NL>V pi/nw  aor subj act 3rd sg			aor2</NL><NL>V pi_/h|,pi/nw  fut ind mid 2nd sg			reg_fut</NL><NL>V pi_/h|,pi/nw  pres subj mid 2nd sg			w_stem</NL><NL>V pi_/h|,pi/nw  pres ind mid 2nd sg			w_stem</NL><NL>N pi_/h|,pi=os  fem dat sg	epic ionic		os_h_on</NL>
pai/dwn => pai/dwn
<NL>N pai=s  masc/fem gen pl		indeclform	irreg_decl3</NL>
pai/zein => pai/zein
<NL>V pai/zw  pres inf act	attic epic	contr	w_stem,izw</NL><NL>V pai/+zein,pai/zw  pres inf act	attic epic	contr	w_stem,izw</NL>
pai/sas => pai/sas
<NL>N pai/sa_s,pa=s  fem acc pl	doric aeolic	indeclform	irreg_adj3</NL><NL>N pai/sa_s,pa=s  fem gen sg	doric aeolic	indeclform	irreg_adj3</NL><NL>P pai/sa_s,pai/w1  aor part act masc nom/voc sg	attic epic ionic		aor1,reg_conj</NL><NL>P pai/sa_s,pai/zw  aor part act masc nom/voc sg	attic epic ionic		aor1,izw</NL><NL>P pai/+sa_s,pai/zw  aor part act masc nom/voc sg	attic epic ionic	poetic	aor1,izw</NL>
pai/sh| => pai/sh|
<NL>V pai/w1  aor subj mid 2nd sg			aor1,reg_conj</NL><NL>V pai/w1  aor subj act 3rd sg			aor1,reg_conj</NL><NL>V pai/w1  fut ind mid 2nd sg			reg_fut,reg_conj</NL><NL>V pai/zw  aor subj mid 2nd sg			aor1,izw</NL><NL>V pai/zw  aor subj act 3rd sg			aor1,izw</NL><NL>V pai/zw  fut ind mid 2nd sg			reg_fut,izw</NL><NL>V pai/+sh|,pai/zw  aor subj mid 2nd sg		poetic	aor1,izw</NL><NL>V pai/+sh|,pai/zw  aor subj act 3rd sg		poetic	aor1,izw</NL>
pagi/da => pagi/da
<NL>N pagi/s  fem acc sg			is_idos</NL>
pagi/dos => pagi/dos
<NL>N pagi/s  fem gen sg			is_idos</NL>
pagi/s => pagi/s
<NL>N pagi/s  fem nom sg			is_idos</NL>
pagideu/swsin => pagideu/swsin
<NL>V pagideu/w  aor subj act 3rd pl		nu_movable	aor1,euw</NL>
paqh/masin => paqh/masin
<NL>N pa/qhma  neut dat pl		nu_movable	ma_matos</NL>
paqh/mata => paqh/mata
<NL>N pa/qhma  neut nom/voc/acc pl			ma_matos</NL>
paqei=n => paqei=n
<NL>V pa/sxw  aor inf act	attic epic doric	contr	aor2</NL>
paqhma/twn => paqhma/twn
<NL>N pa/qhma  neut gen pl			ma_matos</NL>
paqhto/s => paqhto/s
<NL>N paqhto/s  masc nom sg			os_h_on</NL>
paqou=sa => paqou=sa
<NL>P pa/sxw  aor part act fem nom/voc sg	attic epic doric ionic		aor2</NL>
paqo/ntas => paqo/ntas
<NL>P pa/sxw  aor part act masc acc pl			aor2</NL>
paqo/ntos => paqo/ntos
<NL>P pa/sxw  aor part act masc/neut gen sg			aor2</NL>
paqw/n => paqw/n
<NL>P pa/sxw  aor part act masc nom sg			aor2</NL>
paida/rion => paida/rion
<NL>N paida/rion  neut nom/voc/acc sg		diminutive	os_ou</NL>
paidi/a => paidi/a
<NL>N paidi/a_,paidi/a  fem nom/voc/acc dual			h_hs</NL><NL>N paidi/a_,paidi/a  fem nom/voc sg	attic doric aeolic		h_hs</NL><NL>N paidi/on  neut nom/voc/acc pl		diminutive	os_ou</NL>
paidi/ois => paidi/ois
<NL>N pai/dion  neut dat pl			os_ou</NL><NL>N pai/dios  masc dat pl			os_ou</NL><NL>N paidi/on  neut dat pl		diminutive	os_ou</NL>
paidi/on => paidi/on
<NL>N paidi/on  neut nom/voc/acc sg		diminutive	os_ou</NL>
paidi/ou => paidi/ou
<NL>N pai/dion  neut gen sg			os_ou</NL><NL>N pai/dios  masc gen sg			os_ou</NL><NL>N paidi/on  neut gen sg		diminutive	os_ou</NL>
paidi/skas => paidi/skas
<NL>N paidi/ska_s,paidi/skh  fem acc pl		diminutive	h_hs</NL><NL>N paidi/ska_s,paidi/skh  fem gen sg	doric aeolic	diminutive	h_hs</NL>
paidi/skh => paidi/skh
<NL>N paidi/skh  fem nom/voc sg	attic epic ionic	diminutive	h_hs</NL>
paidi/skhn => paidi/skhn
<NL>N paidi/skh  fem acc sg	attic epic ionic	diminutive	h_hs</NL>
paidi/skhs => paidi/skhs
<NL>N paidi/skh  fem gen sg	attic epic ionic	diminutive	h_hs</NL>
paidi/wn => paidi/wn
<NL>N pai/dion  neut gen pl			os_ou</NL><NL>N pai/dios  masc gen pl			os_ou</NL><NL>N paidi/on  neut gen pl		diminutive	os_ou</NL>
paidagwgou/s => paidagwgou/s
<NL>N paidagwgo/s  masc acc pl			os_ou</NL>
paidagwgo/n => paidagwgo/n
<NL>N paidagwgo/s  masc acc sg			os_ou</NL>
paidagwgo/s => paidagwgo/s
<NL>N paidagwgo/s  masc nom sg			os_ou</NL>
paidei/a => paidei/a
<NL>N paidei/a_,paidei/a  fem nom/voc/acc dual			h_hs</NL><NL>N paidei/a_,paidei/a  fem nom/voc sg	attic doric aeolic		h_hs</NL>
paidei/an => paidei/an
<NL>N paidei/a_n,paidei/a  fem acc sg	attic doric aeolic		h_hs</NL>
paidei/as => paidei/as
<NL>N paidei/a_s,paidei/a  fem acc pl			h_hs</NL><NL>N paidei/a_s,paidei/a  fem gen sg	attic doric aeolic		h_hs</NL>
paidei/a| => paidei/a|
<NL>N paidei/a_|,paidei/a  fem dat sg	attic doric aeolic		h_hs</NL>
paideuqw=sin => paideuqw=sin
<NL>V paideu/w  aor subj pass 3rd pl	attic epic doric	contr nu_movable	aor_pass,euw</NL>
paideuta/s => paideuta/s
<NL>N paideuta_/s,paideuth/s  masc acc pl			hs_ou</NL><NL>N paideuta_/s,paideuth/s  masc nom sg	epic doric aeolic		hs_ou</NL><NL>N paideuta_/s,paideuto/s  fem acc pl			os_h_on</NL>
paideuth/n => paideuth/n
<NL>N paideuth/s  masc acc sg	attic epic ionic		hs_ou</NL><NL>N paideuto/s  fem acc sg	attic epic ionic		os_h_on</NL>
paideuo/meqa => paideuo/meqa
<NL>V paideu/w  pres ind mp 1st pl			w_stem,euw</NL><NL>V paideu/w  imperf ind mp 1st pl	homeric ionic	unaugmented	w_stem,euw</NL>
paideuo/menoi => paideuo/menoi
<NL>P paideu/w  pres part mp masc nom/voc pl			w_stem,euw</NL>
paideu/ei => paideu/ei
<NL>V paideu/w  pres ind mp 2nd sg			w_stem,euw</NL><NL>V paideu/w  pres ind act 3rd sg			w_stem,euw</NL>
paideu/onta => paideu/onta
<NL>P paideu/w  pres part act neut nom/voc/acc pl			w_stem,euw</NL><NL>P paideu/w  pres part act masc acc sg			w_stem,euw</NL>
paideu/ousa => paideu/ousa
<NL>P paideu/w  pres part act fem nom/voc sg	attic epic doric ionic		w_stem,euw</NL>
paideu/sas => paideu/sas
<NL>P paideu/sa_s,paideu/w  aor part act masc nom/voc sg	attic epic ionic		aor1,euw</NL>
paideu/w => paideu/w
<NL>V paideu/w  pres subj act 1st sg			w_stem,euw</NL><NL>V paideu/w  pres ind act 1st sg			w_stem,euw</NL>
paidiskw=n => paidiskw=n
<NL>N paidi/skh  fem gen pl		diminutive	h_hs</NL>
paidio/qen => paidio/qen
<NL>N paidio/qen 		indeclform	adverb</NL>
paido/s => paido/s
<NL>N pai=s  masc/fem gen sg		indeclform	irreg_decl3</NL>
paisi/n => paisi/n
<NL>N pai=s  masc/fem dat pl		nu_movable indeclform	irreg_decl3</NL>
palaia/ => palaia/
<NL>N palaio/s  neut nom/voc/acc pl			os_h_on</NL><NL>N palaia_/,palaio/s  fem nom/voc/acc dual			os_h_on</NL><NL>N palaia_/,palaio/s  fem nom/voc sg	attic doric aeolic		os_h_on</NL>
palaia/n => palaia/n
<NL>N palaia_/n,palaio/s  fem acc sg	attic doric aeolic		os_h_on</NL>
palaiou/mena => palaiou/mena
<NL>P palaio/w  pres part mp neut nom/voc/acc pl		contr	ow_pr,ow_denom</NL>
palaiou/menon => palaiou/menon
<NL>P palaio/w  pres part mp masc acc sg		contr	ow_pr,ow_denom</NL><NL>P palaio/w  pres part mp neut nom/voc/acc sg		contr	ow_pr,ow_denom</NL>
palaiou/s => palaiou/s
<NL>N palaio/s  masc acc pl			os_h_on</NL>
palaiou= => palaiou=
<NL>N palaio/s  masc/neut gen sg			os_h_on</NL><NL>V palaio/w  pres imperat mp 2nd sg		contr	ow_pr,ow_denom</NL><NL>V palaio/w  imperf ind mp 2nd sg	homeric ionic	contr unaugmented	ow_pr,ow_denom</NL>
palaiwqh/sontai => palaiwqh/sontai
<NL>V palaio/w  fut ind pass 3rd pl			aor_pass,ow_denom</NL>
palaio/n => palaio/n
<NL>N palaio/s  masc acc sg			os_h_on</NL><NL>N palaio/s  neut nom/voc/acc sg			os_h_on</NL>
palaio/s => palaio/s
<NL>N palaio/s  masc nom sg			os_h_on</NL>
palaio/thti => palaio/thti
<NL>N palaio/ths  fem dat sg			s_tos</NL>
palaia=s => palaia=s
<NL>N palaio/s  fem gen sg	attic doric aeolic		os_h_on</NL>
palaia=| => palaia=|
<NL>N palaio/s  fem dat sg	attic doric aeolic		os_h_on</NL>
palaiw=| => palaiw=|
<NL>N palaio/s  masc/neut dat sg			os_h_on</NL>
palingenesi/as => (no result)
palingenesi/a| => (no result)
pandoxei= => (no result)
pandoxei=on => (no result)
panhgu/rei => panhgu/rei
<NL>N panh/guris  fem nom/voc/acc dual	attic epic	contr	is_ews</NL><NL>N panhgu/rei+,panh/guris  fem dat sg	epic		is_ews</NL><NL>N panh/guris  fem dat sg	attic ionic	contr	is_ews</NL>
panoikei/ => (no result)
panopli/an => panopli/an
<NL>N panopli/a_n,panopli/a  fem acc sg	attic doric aeolic		h_hs</NL>
panourgi/an => panourgi/an
<NL>N panourgi/a_n,panourgi/a  fem acc sg	attic doric aeolic		h_hs</NL>
panourgi/a| => panourgi/a|
<NL>N panourgi/ai,panourgi/a  fem nom/voc pl			h_hs</NL><NL>N panourgi/a_|,panourgi/a  fem dat sg	attic doric aeolic		h_hs</NL>
panou=rgos => panou=rgos
<NL>N panou=rgos  masc/fem nom sg			os_on</NL>
panplhqei/ => (no result)
panti/ => panti/
<NL>N pa=s  masc/neut dat sg		indeclform	irreg_adj3</NL>
pantaxou= => pantaxou=
<NL>N pantaxou= 		indeclform	adverb</NL>
pantaxh=| => pantaxh=|
<NL>N pantaxh= 		indeclform	adverb</NL>
pantele/s => pantele/s
<NL>N pantelh/s  masc/fem voc sg			hs_es</NL><NL>N pantelh/s  neut nom/voc/acc sg			hs_es</NL>
panto/s => panto/s
<NL>N pa=s  masc/neut gen sg		indeclform	irreg_adj3</NL>
para/ => para/
<NL>N para/ 		indeclform	prep</NL><NL>N pa_ra/,phro/s  neut nom/voc/acc pl	doric		os_h_on</NL><NL>N pa_ra_/,phro/s  fem nom/voc/acc dual	doric		os_h_on</NL><NL>N pa_ra_/,phro/s  fem nom/voc sg	attic doric aeolic		os_h_on</NL>
para/basis => para/basis
<NL>N para/basis  fem nom sg	epic		is_ews</NL>
para/ggelle => para/ggelle
<NL>V para_/ggelle,paragge/llw  imperf ind act 3rd sg	doric aeolic		w_stem,ellw</NL><NL>V paragge/llw  pres imperat act 2nd sg			w_stem,ellw</NL><NL>V paragge/llw  aor imperat act 2nd sg			aor2,ellw</NL><NL>V para_/ggelle,paragge/llw  aor ind act 3rd sg	doric aeolic		aor2,ellw</NL><NL>V paragge/llw  imperf ind act 3rd sg	homeric ionic	unaugmented	w_stem,ellw</NL><NL>V paragge/llw  aor ind act 3rd sg	homeric ionic	unaugmented	aor2,ellw</NL>
para/gei => para/gei
<NL>V para/gw  pres ind mp 2nd sg			w_stem,reg_conj</NL><NL>V para/gw  pres ind act 3rd sg			w_stem,reg_conj</NL>
para/getai => para/getai
<NL>V para/gw  pres ind mp 3rd sg			w_stem,reg_conj</NL>
para/gonta => para/gonta
<NL>P para/gw  pres part act neut nom/voc/acc pl			w_stem,reg_conj</NL><NL>P para/gw  pres part act masc acc sg			w_stem,reg_conj</NL>
para/gonti => para/gonti
<NL>P para/gw  pres part act masc/neut dat sg			w_stem,reg_conj</NL><NL>V para/gw  pres ind act 3rd pl	doric aeolic		w_stem,reg_conj</NL>
para/gwn => para/gwn
<NL>P para/gw  pres part act masc nom sg			w_stem,reg_conj</NL>
para/doca => para/doca
<NL>N para/docos  neut nom/voc/acc pl			os_on</NL>
para/dosin => para/dosin
<NL>N para/dosis  fem acc sg			is_ews</NL>
para/qou => para/qou
<NL>V parati/qhmi  aor imperat mid 2nd sg	attic epic doric	contr	emi_aor</NL><NL>V parati/qhmi  aor ind mid 2nd sg	homeric ionic	unaugmented	emi_aor</NL>
para/keitai => para/keitai
<NL>V para/keimai  pres ind mp 3rd sg			ath_primary</NL>
para/klhsin => para/klhsin
<NL>N para/klhsis  fem acc sg			is_ews</NL>
para/klhsis => para/klhsis
<NL>N para/klhsis  fem nom sg			is_ews</NL>
para/labe => para/labe
<NL>V paralamba/nw  aor imperat act 2nd sg			aor2,anw</NL><NL>V paralamba/nw  aor ind act 3rd sg	epic ionic	unaugmented	aor2,anw</NL>
para/ptwma => para/ptwma
<NL>N para/ptwma  neut nom/voc/acc sg			ma_matos</NL>
pare/bh => pare/bh
<NL>V parabai/nw  aor ind act 3rd sg			ath_h_aor</NL>
pare/dosan => pare/dosan
<NL>V paradi/dwmi  aor ind act 3rd pl	epic	poetic	ath_w_aor</NL><NL>V paradi/dwmi  aor ind act 3rd pl			omi_aor</NL>
pare/dwka => pare/dwka
<NL>V paradi/dwmi  aor ind act 1st sg			aor1</NL>
pare/dwkan => pare/dwkan
<NL>V paradi/dwmi  aor ind act 3rd pl	epic	poetic	aor1</NL>
pare/dwkas => pare/dwkas
<NL>V paradi/dwmi  aor ind act 2nd sg			aor1</NL>
pare/dwken => pare/dwken
<NL>V paradi/dwmi  aor ind act 3rd sg		nu_movable	aor1</NL>
pare/qento => pare/qento
<NL>V parati/qhmi  aor ind mid 3rd pl			emi_aor</NL>
pare/qhkan => pare/qhkan
<NL>V parati/qhmi  aor ind act 3rd pl			aor1</NL>
pare/qhken => pare/qhken
<NL>V parati/qhmi  aor ind act 3rd sg		nu_movable	aor1</NL>
pare/kuyen => pare/kuyen
<NL>V paraku/ptw  aor ind act 3rd sg		nu_movable	aor1,ptw</NL>
pare/laben => pare/laben
<NL>V paralamba/nw  aor ind act 3rd sg		nu_movable	aor2,anw</NL>
pare/labes => pare/labes
<NL>V paralamba/nw  aor ind act 2nd sg			aor2,anw</NL>
pare/labon => pare/labon
<NL>V paralamba/nw  aor ind act 3rd pl			aor2,anw</NL><NL>V paralamba/nw  aor ind act 1st sg			aor2,anw</NL>
pare/lqwsin => pare/lqwsin
<NL>V pare/rxomai  aor subj act 3rd pl		nu_movable late	aor1</NL><NL>V pare/rxomai  aor subj act 3rd pl		nu_movable	aor2</NL>
pare/lqh| => pare/lqh|
<NL>V pare/rxomai  aor subj mid 2nd sg		late	aor1</NL><NL>V pare/rxomai  aor subj act 3rd sg		late	aor1</NL><NL>V pare/rxomai  aor subj act 3rd sg			aor2</NL>
pare/negke => pare/negke
<NL>V parafe/rw  aor ind act 3rd sg	homeric ionic	unaugmented	aor1</NL><NL>V parafe/rw  aor ind act 3rd sg	homeric ionic	unaugmented	aor2</NL>
pare/ch| => pare/ch|
<NL>N pare/chi,pa/recis  fem dat sg	epic		is_ews</NL><NL>V pare/xw  fut ind mid 2nd sg			reg_fut,reg_conj</NL><NL>V pareci/hmi  aor subj mid 2nd sg			ath_secondary</NL>
pare/rxesqe => pare/rxesqe
<NL>V pare/rxomai  pres imperat mp 2nd pl			w_stem</NL><NL>V pare/rxomai  pres ind mp 2nd pl			w_stem</NL><NL>V pare/rxomai  imperf ind mp 2nd pl	homeric ionic	unaugmented	w_stem</NL>
pare/rxetai => pare/rxetai
<NL>V pare/rxomai  pres ind mp 3rd sg			w_stem</NL>
pare/stai => pare/stai
<NL>V pa/reimi1  fut ind mid 3rd sg			reg_fut</NL>
pare/sth => pare/sth
<NL>V pari/sthmi  plup ind act 1st sg			perf2_act</NL><NL>V pari/sthmi  aor ind act 3rd sg			ami_aor</NL>
pare/sthken => pare/sthken
<NL>V pari/sthmi  plup ind act 3rd pl	epic doric ionic aeolic		perf_act</NL><NL>V pari/sthmi  perf ind act 3rd sg		nu_movable	perf_act</NL>
pare/sthsan => pare/sthsan
<NL>V pari/sthmi  aor ind act 3rd pl			ami_aor</NL><NL>V pari/sthmi  aor ind act 3rd pl		causal	aor1,a_stem</NL>
pare/sthsen => pare/sthsen
<NL>V pari/sthmi  aor ind act 3rd sg		nu_movable causal	aor1,a_stem</NL>
pare/sxon => pare/sxon
<NL>V pare/xw  aor ind act 3rd pl			aor2</NL><NL>V pare/xw  aor ind act 1st sg			aor2</NL>
pare/teinen => pare/teinen
<NL>V paratei/nw  aor ind act 3rd sg		nu_movable	aor1,einw</NL><NL>V paratei/nw  imperf ind act 3rd sg		nu_movable	w_stem,einw</NL>
pare/xein => pare/xein
<NL>V pare/xw  pres inf act	attic epic	contr	w_stem,reg_conj</NL>
pare/xesqe => pare/xesqe
<NL>V pare/xw  pres imperat mp 2nd pl			w_stem,reg_conj</NL><NL>V pare/xw  pres ind mp 2nd pl			w_stem,reg_conj</NL><NL>V pare/xw  imperf ind mp 2nd pl	homeric ionic	syll_augment unaugmented	w_stem,reg_conj</NL>
pare/xete => pare/xete
<NL>V pare/xw  pres imperat act 2nd pl			w_stem,reg_conj</NL><NL>V pare/xw  pres ind act 2nd pl			w_stem,reg_conj</NL><NL>V pare/xw  imperf ind act 2nd pl	homeric ionic	syll_augment unaugmented	w_stem,reg_conj</NL>
pare/xonti => pare/xonti
<NL>P pare/xw  pres part act masc/neut dat sg			w_stem,reg_conj</NL><NL>V pare/xw  pres ind act 3rd pl	doric		w_stem,reg_conj</NL>
pare/xousin => pare/xousin
<NL>P pare/xw  pres part act masc/neut dat pl	attic epic doric ionic	nu_movable	w_stem,reg_conj</NL><NL>V pare/xw  pres ind act 3rd pl	attic epic doric ionic	nu_movable	w_stem,reg_conj</NL>
parh/ggeilan => parh/ggeilan
<NL>V paragge/llw  aor ind act 3rd pl	attic epic ionic		aor1,ellw</NL>
parh/ggeilen => parh/ggeilen
<NL>V paragge/llw  aor ind act 3rd sg	attic epic ionic	nu_movable	aor1,ellw</NL>
parh/ggellen => parh/ggellen
<NL>V paragge/llw  imperf ind act 3rd sg	attic epic ionic	nu_movable	w_stem,ellw</NL><NL>V paragge/llw  aor ind act 3rd sg	attic epic ionic	nu_movable	aor2,ellw</NL>
paraba/sei => paraba/sei
<NL>N para/basis  fem nom/voc/acc dual	attic epic	contr	is_ews</NL><NL>N paraba/sei+,para/basis  fem dat sg	epic		is_ews</NL><NL>N para/basis  fem dat sg	attic epic ionic	contr	is_ews</NL><NL>V paraba_/sei,parabai/nw  aor subj act 3rd sg	epic doric	short_subj causal	aor1,a_stem</NL><NL>V paraba_/sei,parabai/nw  fut ind mid 2nd sg	doric		reg_fut,a_stem</NL>
paraba/sewn => paraba/sewn
<NL>N paraba/sew^n,para/basis  fem gen pl	epic		is_ews</NL>
paraba/sews => paraba/sews
<NL>N paraba/sew^s,para/basis  fem gen sg	attic epic		is_ews</NL>
paraba/tai => paraba/tai
<NL>N paraba/ths  masc nom/voc pl			hs_ou</NL><NL>N paraba/ta_|,paraba/ths  masc dat sg	doric aeolic		hs_ou</NL>
paraba/thn => paraba/thn
<NL>N paraba/ths  masc acc sg	attic epic ionic		hs_ou</NL><NL>V parabai/nw  aor ind act 3rd dual	epic	unaugmented	ath_secondary</NL><NL>V parabai/nw  aor ind act 3rd dual	epic	unaugmented	ath_h_aor</NL>
paraba/ths => paraba/ths
<NL>N paraba/ths  masc nom sg			hs_ou</NL><NL>V parabate/w  imperf ind act 2nd sg	doric aeolic	contr unaugmented poetic	ew_pr,ew_denom</NL>
parabai/nete => parabai/nete
<NL>V parabai/nw  pres imperat act 2nd pl			w_stem,ainw</NL><NL>V parabai/nw  pres ind act 2nd pl			w_stem,ainw</NL><NL>V parabai/nw  imperf ind act 2nd pl	homeric ionic	unaugmented	w_stem,ainw</NL>
parabai/nousin => parabai/nousin
<NL>P parabai/nw  pres part act masc/neut dat pl	attic epic doric ionic	nu_movable	w_stem,ainw</NL><NL>V parabai/nw  pres ind act 3rd pl	attic epic doric ionic	nu_movable	w_stem,ainw</NL>
parabola/s => parabola/s
<NL>N parabola_/s,parabolh/  fem acc pl			h_hs</NL>
parabolh/ => parabolh/
<NL>N parabolh/  fem nom/voc sg	attic epic ionic		h_hs</NL>
parabolh/n => parabolh/n
<NL>N parabolh/  fem acc sg	attic epic ionic		h_hs</NL>
parabolai=s => parabolai=s
<NL>N parabolh/  fem dat pl			h_hs</NL>
paraboleusa/menos => paraboleusa/menos
<NL>P paraboleu/omai  aor part mp masc nom sg			aor1,euw</NL>
parabolh=s => parabolh=s
<NL>N parabolh/  fem gen sg	attic epic ionic		h_hs</NL>
parabolh=| => parabolh=|
<NL>N parabolh/  fem dat sg	attic epic ionic		h_hs</NL>
parage/nwmai => parage/nwmai
<NL>V paragi/gnomai  aor subj mid 1st sg			aor2</NL>
parage/nwntai => parage/nwntai
<NL>V paragi/gnomai  aor subj mid 3rd pl			aor2</NL>
paragi/netai => paragi/netai
<NL>V paragi/gnomai  pres ind mp 3rd sg	ionic		w_stem</NL>
paragge/llei => paragge/llei
<NL>V paragge/llw  pres ind mp 2nd sg			w_stem,ellw</NL><NL>V paragge/llw  pres ind act 3rd sg			w_stem,ellw</NL>
paragge/llein => paragge/llein
<NL>V paragge/llw  pres inf act	attic epic	contr	w_stem,ellw</NL>
paragge/llomen => paragge/llomen
<NL>V para_gge/llomen,paragge/llw  imperf ind act 1st pl	doric aeolic		w_stem,ellw</NL><NL>V paragge/llw  pres ind act 1st pl			w_stem,ellw</NL><NL>V para_gge/llomen,paragge/llw  aor ind act 1st pl	doric aeolic		aor2,ellw</NL><NL>V paragge/llw  imperf ind act 1st pl	homeric ionic	unaugmented	w_stem,ellw</NL><NL>V paragge/llw  aor ind act 1st pl	homeric ionic	unaugmented	aor2,ellw</NL>
paragge/llw => paragge/llw
<NL>V paragge/llw  pres subj act 1st sg			w_stem,ellw</NL><NL>V paragge/llw  pres ind act 1st sg			w_stem,ellw</NL><NL>V paragge/llw  aor subj act 1st sg			aor2,ellw</NL>
paragge/llwn => paragge/llwn
<NL>P paragge/llw  pres part act masc nom sg			w_stem,ellw</NL>
paraggei/lantes => paraggei/lantes
<NL>P paragge/llw  aor part act masc nom/voc pl			aor1,ellw</NL>
paraggei/las => paraggei/las
<NL>P paraggei/la_s,paragge/llw  aor part act masc nom/voc sg	attic epic ionic		aor1,ellw</NL>
paraggei/lh|s => paraggei/lh|s
<NL>V paragge/llw  aor subj act 2nd sg			aor1,ellw</NL>
paraggeli/an => paraggeli/an
<NL>N paraggeli/a_n,paraggeli/a  fem acc sg	attic doric aeolic		h_hs</NL>
paraggeli/as => paraggeli/as
<NL>N paraggeli/a_s,paraggeli/a  fem acc pl			h_hs</NL><NL>N paraggeli/a_s,paraggeli/a  fem gen sg	attic doric aeolic		h_hs</NL>
paragenome/nou => paragenome/nou
<NL>P paragi/gnomai  aor part mid masc/neut gen sg			aor2</NL>
paragenome/nous => paragenome/nous
<NL>P paragi/gnomai  aor part mid masc acc pl			aor2</NL>
parageno/menoi => parageno/menoi
<NL>P paragi/gnomai  aor part mid masc nom/voc pl			aor2</NL>
parageno/menon => parageno/menon
<NL>P paragi/gnomai  aor part mid masc acc sg			aor2</NL><NL>P paragi/gnomai  aor part mid neut nom/voc/acc sg			aor2</NL>
parageno/menos => parageno/menos
<NL>P paragi/gnomai  aor part mid masc nom sg			aor2</NL>
parade/dotai => parade/dotai
<NL>V paradi/dwmi  perf ind mp 3rd sg			perfp_vow,o_stem</NL>
parade/contai => parade/contai
<NL>V parade/xomai  fut ind mid 3rd pl			reg_fut,reg_conj</NL><NL>V paradei/knumi  fut ind mid 3rd pl	ionic		reg_fut,numi</NL>
parade/xesqai => parade/xesqai
<NL>V parade/xomai  pres inf mp			w_stem,reg_conj</NL>
parade/xetai => parade/xetai
<NL>V parade/xomai  pres ind mp 3rd sg			w_stem,reg_conj</NL>
parade/xontai => parade/xontai
<NL>V parade/xomai  pres ind mp 3rd pl			w_stem,reg_conj</NL>
parade/xou => parade/xou
<NL>V parade/xomai  pres imperat mp 2nd sg	attic epic doric	contr	w_stem,reg_conj</NL><NL>V parade/xomai  imperf ind mp 2nd sg	attic epic doric	contr unaugmented	w_stem,reg_conj</NL>
paradi/dosqai => paradi/dosqai
<NL>V paradi/dwmi  pres inf mp		pres_redupl	omi_pr,o_stem</NL>
paradi/dotai => paradi/dotai
<NL>V paradi/dwmi  pres ind mp 3rd sg		pres_redupl	omi_pr,o_stem</NL>
paradi/dws => paradi/dws
<NL>V paradi/dwmi  pres ind act 2nd sg		pres_redupl	omi_pr,o_stem</NL><NL>V paradi/dwmi  imperf ind act 2nd sg	epic doric aeolic	contr unaugmented poetic pres_redupl	ow_pr,o_stem</NL>
paradedome/noi => paradedome/noi
<NL>P paradi/dwmi  perf part mp masc nom/voc pl			perfp_vow,o_stem</NL>
paradedwko/si => paradedwko/si
<NL>P paradi/dwmi  perf part act masc/neut dat pl			perf_act,o_stem</NL>
paradedw/keisan => paradedw/keisan
<NL>V paradi/dwmi  plup ind act 3rd pl	homeric ionic	unaugmented late	perf_act,o_stem</NL>
paradeigmati/zontas => paradeigmati/zontas
<NL>P paradeigmati/zw  pres part act masc acc pl			w_stem,izw</NL><NL>P paradeigmati/zw  pres part act masc acc pl			w_stem,izw</NL>
paradidou/s => paradidou/s
<NL>P paradi/dwmi  pres part act masc nom/voc sg		pres_redupl	omi_pr,o_stem</NL>
paradidoi= => paradidoi=
<NL>V paradi/dwmi  pres ind act 3rd sg	epic	contr pres_redupl	ow_pr,o_stem</NL>
paradido/meqa => paradido/meqa
<NL>V paradi/dwmi  pres ind mp 1st pl		pres_redupl	omi_pr,o_stem</NL><NL>V paradi/dwmi  imperf ind mp 1st pl	homeric ionic	unaugmented pres_redupl	omi_pr,o_stem</NL>
paradido/nai => paradido/nai
<NL>V paradi/dwmi  pres inf act		pres_redupl	omi_pr,o_stem</NL>
paradido/nta => paradido/nta
<NL>P paradi/dwmi  pres part act neut nom/voc/acc pl		pres_redupl	omi_pr,o_stem</NL><NL>P paradi/dwmi  pres part act masc acc sg		pres_redupl	omi_pr,o_stem</NL>
paradido/ntes => paradido/ntes
<NL>P paradi/dwmi  pres part act masc nom/voc pl		pres_redupl	omi_pr,o_stem</NL>
paradido/ntos => paradido/ntos
<NL>P paradi/dwmi  pres part act masc/neut gen sg		pres_redupl	omi_pr,o_stem</NL>
paradoqh/sesqe => paradoqh/sesqe
<NL>V paradi/dwmi  fut ind pass 2nd pl			aor_pass,o_stem</NL>
paradoqh/setai => paradoqh/setai
<NL>V paradi/dwmi  fut ind pass 3rd sg			aor_pass,o_stem</NL>
paradoqei/s => paradoqei/s
<NL>P paradi/dwmi  aor part pass masc nom/voc sg			aor_pass,o_stem</NL>
paradoqei/shs => paradoqei/shs
<NL>P paradi/dwmi  aor part pass fem gen sg	attic epic ionic		aor_pass,o_stem</NL>
paradoqei/sh| => paradoqei/sh|
<NL>P paradi/dwmi  aor part pass fem dat sg	attic epic ionic		aor_pass,o_stem</NL>
paradoqh=nai => paradoqh=nai
<NL>V paradi/dwmi  aor inf pass			aor_pass,o_stem</NL>
paradoqw= => paradoqw=
<NL>V paradi/dwmi  aor subj pass 1st sg	attic epic doric	contr	aor_pass,o_stem</NL>
paradou/s => paradou/s
<NL>P paradi/dwmi  aor part act masc nom/voc sg	epic		ath_w_aor</NL><NL>P paradi/dwmi  aor part act masc nom/voc sg			omi_aor</NL>
paradoi= => paradoi=
<NL>V parade/w  pres opt act 3rd sg	attic epic doric	contr	ew_pr,ew_denom</NL>
paradou=nai => paradou=nai
<NL>V paradi/dwmi  aor inf act			omi_aor</NL>
parado/ntos => parado/ntos
<NL>P paradi/dwmi  aor part act masc/neut gen sg	epic		ath_w_aor</NL><NL>P paradi/dwmi  aor part act masc/neut gen sg			omi_aor</NL>
parado/sei => parado/sei
<NL>N para/dosis  fem nom/voc/acc dual	attic epic	contr	is_ews</NL><NL>N parado/sei+,para/dosis  fem dat sg	epic		is_ews</NL><NL>N para/dosis  fem dat sg	attic ionic	contr	is_ews</NL>
parado/seis => parado/seis
<NL>N para/dosis  fem nom/voc pl	attic epic	contr	is_ews</NL><NL>N para/dosis  fem nom/acc pl	attic		is_ews</NL>
parado/sewn => parado/sewn
<NL>N parado/sew^n,para/dosis  fem gen pl			is_ews</NL>
paradw/sei => paradw/sei
<NL>V paradi/dwmi  fut ind mid 2nd sg			reg_fut,o_stem</NL><NL>V paradi/dwmi  fut ind act 3rd sg			reg_fut,o_stem</NL>
paradw/sousin => paradw/sousin
<NL>P paradi/dwmi  fut part act masc/neut dat pl	attic epic doric ionic	nu_movable	reg_fut,o_stem</NL><NL>V paradi/dwmi  fut ind act 3rd pl	attic epic doric ionic	nu_movable	reg_fut,o_stem</NL>
paradw/sw => paradw/sw
<NL>V paradi/dwmi  fut ind act 1st sg			reg_fut,o_stem</NL>
paradw/swn => paradw/swn
<NL>P paradi/dwmi  fut part act masc nom sg			reg_fut,o_stem</NL>
paradw= => paradw=
<NL>V parade/w  pres subj act 1st sg	attic epic doric	contr	ew_pr,ew_denom</NL><NL>V parade/w  pres ind act 1st sg	attic epic doric	contr	ew_pr,ew_denom</NL><NL>V paradi/dwmi  aor subj act 1st sg	epic	contr	ath_w_aor</NL><NL>V paradi/dwmi  aor subj act 1st sg		contr	omi_aor</NL>
paradw=sin => paradw=sin
<NL>V parade/w  pres subj act 3rd pl	attic epic doric	contr nu_movable	ew_pr,ew_denom</NL><NL>V paradi/dwmi  aor subj act 3rd pl	epic	contr nu_movable	ath_w_aor</NL><NL>V paradi/dwmi  aor subj act 3rd pl		contr nu_movable	omi_aor</NL>
paradw=| => paradw=|
<NL>V paradi/dwmi  aor subj act 3rd sg	epic	contr	ath_w_aor</NL><NL>V paradi/dwmi  aor subj mid 2nd sg			omi_aor</NL><NL>V paradi/dwmi  aor subj act 3rd sg			omi_aor</NL>
parazhlou=men => parazhlou=men
<NL>V parazhlo/w  pres ind act 1st pl		contr	ow_pr,ow_denom</NL><NL>V parazhlo/w  imperf ind act 1st pl	homeric ionic	contr unaugmented	ow_pr,ow_denom</NL>
parazhlw/sw => parazhlw/sw
<NL>V parazhlo/w  aor subj act 1st sg			aor1,ow_denom</NL><NL>V parazhlo/w  fut ind act 1st sg			reg_fut,ow_denom</NL><NL>V parazhlo/w  aor ind mid 2nd sg	homeric ionic	unaugmented	aor1,ow_denom</NL>
parazhlw=sai => parazhlw=sai
<NL>V parazhlo/w  aor inf act			aor1,ow_denom</NL>
paraqh/khn => paraqh/khn
<NL>N paraqh/kh  fem acc sg	attic epic ionic		h_hs</NL>
paraqh/sw => paraqh/sw
<NL>V paraqe/w  aor subj act 1st sg			aor1,ew_denom</NL><NL>V paraqe/w  fut ind act 1st sg			reg_fut,ew_denom</NL><NL>V paraqe/w  aor ind mid 2nd sg	homeric ionic	unaugmented	aor1,ew_denom</NL><NL>V parati/qhmi  fut ind act 1st sg			reg_fut</NL>
paraqalassi/an => paraqalassi/an
<NL>N paraqalassi/a_n,paraqala/ssios  fem acc sg	attic doric aeolic		os_h_on</NL>
paraqei=nai => paraqei=nai
<NL>V parati/qhmi  aor inf act			emi_aor</NL>
parainw= => parainw=
<NL>V paraine/w  pres subj act 1st sg	attic epic doric	contr	ew_pr,ew_denom</NL><NL>V paraine/w  pres ind act 1st sg	attic epic doric	contr	ew_pr,ew_denom</NL><NL>V paraine/w  pres subj act 1st sg	attic epic doric	contr	ew_pr,e_stem</NL><NL>V paraine/w  pres ind act 1st sg	attic epic doric	contr	ew_pr,e_stem</NL>
paraith/shsqe => paraith/shsqe
<NL>V paraite/omai  aor subj mp 2nd pl			aor1,ew_denom</NL><NL>V paraite/omai  aor subj mid 2nd pl			aor1,ew_denom</NL><NL>V paraite/omai  aor subj act 2nd pl	epic		aor1,ew_denom</NL>
paraitei=sqai => paraitei=sqai
<NL>V paraite/omai  pres inf mp	attic epic	contr	ew_pr,ew_denom</NL><NL>V paraite/omai  pres inf mp	attic epic	contr	ew_pr,ew_denom</NL>
paraithsa/menoi => paraithsa/menoi
<NL>P paraite/omai  aor part mp masc nom/voc pl			aor1,ew_denom</NL><NL>P paraite/omai  aor part mid masc nom/voc pl			aor1,ew_denom</NL>
paraitou= => paraitou=
<NL>V paraite/omai  pres imperat mp 2nd sg	attic	contr	ew_pr,ew_denom</NL><NL>V paraite/omai  pres imperat mp 2nd sg	attic	contr	ew_pr,ew_denom</NL><NL>V paraite/omai  imperf ind mp 2nd sg	attic	contr unaugmented poetic	ew_pr,ew_denom</NL><NL>V paraite/omai  imperf ind mp 2nd sg	attic	contr unaugmented poetic	ew_pr,ew_denom</NL>
paraitou=mai => paraitou=mai
<NL>V paraite/omai  pres ind mp 1st sg	attic epic doric	contr	ew_pr,ew_denom</NL><NL>V paraite/omai  pres ind mp 1st sg	attic epic doric	contr	ew_pr,ew_denom</NL>
paraka/lei => paraka/lei
<NL>V parakale/w  pres imperat act 2nd sg	attic epic	contr	ew_pr,ew_denom</NL><NL>V parakale/w  pres imperat act 2nd sg	attic epic	contr	ew_pr,e_stem</NL><NL>V parakale/w  imperf ind act 3rd sg	attic epic	contr unaugmented	ew_pr,ew_denom</NL><NL>V parakale/w  imperf ind act 3rd sg	attic epic	contr unaugmented	ew_pr,e_stem</NL>
paraka/leson => paraka/leson
<NL>V parakale/w  aor imperat act 2nd sg			aor1,e_stem</NL>
parakaqesqei=sa => parakaqesqei=sa
<NL>P para/,kata/-e(/zomai  aor part pass fem nom/voc sg	epic		aor_pass,reg_conj</NL>
parakale/sai => parakale/sai
<NL>V parakale/w  aor inf act			aor1,e_stem</NL><NL>V parakale/sai_,parakale/w  aor opt act 3rd sg			aor1,e_stem</NL>
parakale/sas => parakale/sas
<NL>P parakale/sa_s,parakale/w  aor part act masc nom/voc sg	attic epic ionic		aor1,e_stem</NL>
parakale/sh| => parakale/sh|
<NL>V parakale/w  aor subj mid 2nd sg			aor1,e_stem</NL><NL>V parakale/w  aor subj act 3rd sg			aor1,e_stem</NL><NL>V parakale/w  fut ind mid 2nd sg		late	reg_fut,e_stem</NL>
parakalei= => parakalei=
<NL>V parakale/w  pres ind mp 2nd sg	attic epic doric ionic	contr	ew_pr,ew_denom</NL><NL>V parakale/w  pres ind act 3rd sg	attic epic doric ionic	contr	ew_pr,ew_denom</NL><NL>V parakale/w  fut ind mid 2nd sg	attic epic doric ionic	contr	ew_fut,e_stem</NL><NL>V parakale/w  fut ind act 3rd sg	attic epic doric ionic	contr	ew_fut,e_stem</NL><NL>V parakale/w  pres ind mp 2nd sg	attic epic doric ionic	contr	ew_pr,e_stem</NL><NL>V parakale/w  pres ind act 3rd sg	attic epic doric ionic	contr	ew_pr,e_stem</NL>
parakalei=n => parakalei=n
<NL>V parakale/w  pres inf act	attic epic doric	contr	ew_pr,ew_denom</NL><NL>V parakale/w  fut inf act	attic epic doric	contr	ew_fut,e_stem</NL><NL>V parakale/w  pres inf act	attic epic doric	contr	ew_pr,e_stem</NL>
parakalei=sqe => parakalei=sqe
<NL>V parakale/w  pres imperat mp 2nd pl	attic epic	contr	ew_pr,ew_denom</NL><NL>V parakale/w  pres opt mp 2nd pl	epic ionic		ew_pr,ew_denom</NL><NL>V parakale/w  pres ind mp 2nd pl	attic epic	contr	ew_pr,ew_denom</NL><NL>V parakale/w  fut ind mid 2nd pl	attic epic	contr	ew_fut,e_stem</NL><NL>V parakale/w  pres imperat mp 2nd pl	attic epic	contr	ew_pr,e_stem</NL><NL>V parakale/w  pres opt mp 2nd pl	epic ionic		ew_pr,e_stem</NL><NL>V parakale/w  pres ind mp 2nd pl	attic epic	contr	ew_pr,e_stem</NL><NL>V parakale/w  imperf ind mp 2nd pl	attic epic	contr unaugmented	ew_pr,ew_denom</NL><NL>V parakale/w  imperf ind mp 2nd pl	attic epic	contr unaugmented	ew_pr,e_stem</NL>
parakalei=tai => parakalei=tai
<NL>V parakale/w  pres ind mp 3rd sg	attic epic	contr	ew_pr,ew_denom</NL><NL>V parakale/w  fut ind mid 3rd sg	attic epic	contr	ew_fut,e_stem</NL><NL>V parakale/w  pres ind mp 3rd sg	attic epic	contr	ew_pr,e_stem</NL>
parakalei=te => parakalei=te
<NL>V parakale/w  pres imperat act 2nd pl	attic epic	contr	ew_pr,ew_denom</NL><NL>V parakale/w  pres opt act 2nd pl			ew_pr,ew_denom</NL><NL>V parakale/w  pres ind act 2nd pl	attic epic	contr	ew_pr,ew_denom</NL><NL>V parakale/w  fut ind act 2nd pl	attic epic	contr	ew_fut,e_stem</NL><NL>V parakale/w  pres imperat act 2nd pl	attic epic	contr	ew_pr,e_stem</NL><NL>V parakale/w  pres opt act 2nd pl			ew_pr,e_stem</NL><NL>V parakale/w  pres ind act 2nd pl	attic epic	contr	ew_pr,e_stem</NL><NL>V parakale/w  imperf ind act 2nd pl	attic epic	contr unaugmented	ew_pr,ew_denom</NL><NL>V parakale/w  imperf ind act 2nd pl	attic epic	contr unaugmented	ew_pr,e_stem</NL>
parakalou/meqa => parakalou/meqa
<NL>V parakale/w  pres ind mp 1st pl	attic epic doric	contr	ew_pr,ew_denom</NL><NL>V parakale/w  fut ind mid 1st pl	attic epic doric	contr	ew_fut,e_stem</NL><NL>V parakale/w  pres ind mp 1st pl	attic epic doric	contr	ew_pr,e_stem</NL><NL>V parakale/w  imperf ind mp 1st pl	attic epic doric	contr unaugmented	ew_pr,ew_denom</NL><NL>V parakale/w  imperf ind mp 1st pl	attic epic doric	contr unaugmented	ew_pr,e_stem</NL>
parakalou=men => parakalou=men
<NL>V parakale/w  pres ind act 1st pl	attic epic doric	contr	ew_pr,ew_denom</NL><NL>V parakale/w  fut ind act 1st pl	attic epic doric	contr	ew_fut,e_stem</NL><NL>V parakale/w  pres ind act 1st pl	attic epic doric	contr	ew_pr,e_stem</NL><NL>V parakale/w  imperf ind act 1st pl	attic epic doric	contr unaugmented	ew_pr,ew_denom</NL><NL>V parakale/w  imperf ind act 1st pl	attic epic doric	contr unaugmented	ew_pr,e_stem</NL>
parakalou=ntes => parakalou=ntes
<NL>P parakale/w  pres part act masc nom/voc pl	attic epic doric	contr	ew_pr,ew_denom</NL><NL>P parakale/w  fut part act masc nom/voc pl	attic epic doric	contr	ew_fut,e_stem</NL><NL>P parakale/w  pres part act masc nom/voc pl	attic epic doric	contr	ew_pr,e_stem</NL>
parakalou=ntos => parakalou=ntos
<NL>P parakale/w  pres part act masc/neut gen sg	attic epic doric	contr	ew_pr,ew_denom</NL><NL>P parakale/w  fut part act masc/neut gen sg	attic epic doric	contr	ew_fut,e_stem</NL><NL>P parakale/w  pres part act masc/neut gen sg	attic epic doric	contr	ew_pr,e_stem</NL>
parakalou=sin => parakalou=sin
<NL>P parakale/w  pres part act masc/neut dat pl	attic epic doric	contr nu_movable	ew_pr,ew_denom</NL><NL>V parakale/w  pres ind act 3rd pl	attic epic doric	contr nu_movable	ew_pr,ew_denom</NL><NL>P parakale/w  fut part act masc/neut dat pl	attic epic doric	contr nu_movable	ew_fut,e_stem</NL><NL>V parakale/w  fut ind act 3rd pl	attic epic doric	contr nu_movable	ew_fut,e_stem</NL><NL>P parakale/w  pres part act masc/neut dat pl	attic epic doric	contr nu_movable	ew_pr,e_stem</NL><NL>V parakale/w  pres ind act 3rd pl	attic epic doric	contr nu_movable	ew_pr,e_stem</NL>
parakalw= => parakalw=
<NL>V parakale/w  pres subj act 1st sg	attic epic doric	contr	ew_pr,ew_denom</NL><NL>V parakale/w  pres ind act 1st sg	attic epic doric	contr	ew_pr,ew_denom</NL><NL>V parakale/w  fut ind act 1st sg	attic epic doric	contr	ew_fut,e_stem</NL><NL>V parakale/w  pres subj act 1st sg	attic epic doric	contr	ew_pr,e_stem</NL><NL>V parakale/w  pres ind act 1st sg	attic epic doric	contr	ew_pr,e_stem</NL>
parakalw=n => parakalw=n
<NL>P parakale/w  pres part act masc nom sg	attic epic doric	contr	ew_pr,ew_denom</NL><NL>P parakale/w  fut part act masc nom sg	attic epic doric	contr	ew_fut,e_stem</NL><NL>P parakale/w  pres part act masc nom sg	attic epic doric	contr	ew_pr,e_stem</NL>
parakalw=ntai => parakalw=ntai
<NL>V parakale/w  pres subj mp 3rd pl	attic epic doric	contr	ew_pr,ew_denom</NL><NL>V parakale/w  pres subj mp 3rd pl	attic epic doric	contr	ew_pr,e_stem</NL>
parakekalumme/non => parakekalumme/non
<NL>P parakalu/ptw  perf part mp masc acc sg		redupl	perfp_p,ptw</NL><NL>P parakalu/ptw  perf part mp neut nom/voc/acc sg		redupl	perfp_p,ptw</NL>
parakeklh/meqa => parakeklh/meqa
<NL>V parakale/w  perf ind mp 1st pl			perfp_vow,e_stem</NL><NL>V parakale/w  plup ind mp 1st pl	homeric ionic	unaugmented	perfp_vow,e_stem</NL>
parakexeimako/ti => parakexeimako/ti
<NL>P paraxeima/zw  perf part act masc/neut dat sg		redupl	perf_act,azw</NL>
paraklh/sei => paraklh/sei
<NL>N para/klhsis  fem nom/voc/acc dual	attic epic	contr	is_ews</NL><NL>N paraklh/sei+,para/klhsis  fem dat sg	epic		is_ews</NL><NL>N para/klhsis  fem dat sg	attic ionic	contr	is_ews</NL><NL>V parakla/omai  fut ind mp 2nd sg	attic ionic		reg_fut,aw_denom</NL>
paraklh/sews => paraklh/sews
<NL>N paraklh/sew^s,para/klhsis  fem gen sg	attic		is_ews</NL>
paraklhqh/sontai => paraklhqh/sontai
<NL>V parakale/w  fut ind pass 3rd pl			aor_pass,e_stem</NL><NL>V parakla/omai  fut ind mp 3rd pl	attic ionic		aor_pass,aw_denom</NL>
paraklhqh=nai => paraklhqh=nai
<NL>V parakale/w  aor inf pass			aor_pass,e_stem</NL><NL>V parakla/omai  aor inf mp	attic ionic		aor_pass,aw_denom</NL>
paraklhqw=sin => paraklhqw=sin
<NL>V parakale/w  aor subj pass 3rd pl	attic epic doric	contr nu_movable	aor_pass,e_stem</NL><NL>V parakla/omai  aor subj mp 3rd pl	attic epic doric ionic	contr nu_movable	aor_pass,aw_denom</NL>
parakoh/ => parakoh/
<NL>N parakoh/  fem nom/voc sg	attic epic ionic		h_hs</NL>
parakoh/n => parakoh/n
<NL>N parakoh/  fem acc sg	attic epic ionic		h_hs</NL>
parakolouqh/sei => parakolouqh/sei
<NL>N parakolou/qhsis  fem nom/voc/acc dual	attic epic	contr	is_ews</NL><NL>N parakolouqh/sei+,parakolou/qhsis  fem dat sg	epic		is_ews</NL><NL>N parakolou/qhsis  fem dat sg	attic ionic	contr	is_ews</NL><NL>V parakolouqe/w  aor subj act 3rd sg	epic	short_subj	aor1,ew_denom</NL><NL>V parakolouqe/w  fut ind mid 2nd sg			reg_fut,ew_denom</NL><NL>V parakolouqe/w  fut ind act 3rd sg			reg_fut,ew_denom</NL><NL>V parakolouqe/w  aor subj act 3rd sg	epic	short_subj	aor1,ew_denom</NL><NL>V parakolouqe/w  fut ind mid 2nd sg			reg_fut,ew_denom</NL><NL>V parakolouqe/w  fut ind act 3rd sg			reg_fut,ew_denom</NL><NL>V para_kolouqh/sei,parakolouqe/w  futperf ind mp 2nd sg	doric aeolic	redupl	fut_perf,ew_denom</NL><NL>V para_kolouqh/sei,parakolouqe/w  futperf ind act 3rd sg	doric aeolic	redupl	fut_perf,ew_denom</NL>
parakou/sas => parakou/sas
<NL>P parakou/sa_s,parakou/w  aor part act masc nom/voc sg	attic epic ionic		aor1,reg_conj</NL>
parakou/sh| => parakou/sh|
<NL>N parakou/shi,para/kousis  fem dat sg	epic		is_ews</NL><NL>V parakou/w  aor subj mid 2nd sg			aor1,reg_conj</NL><NL>V parakou/w  aor subj act 3rd sg			aor1,reg_conj</NL><NL>V parakou/w  fut ind mid 2nd sg			reg_fut,reg_conj</NL>
parakoh=s => parakoh=s
<NL>V parakoa/w  pres ind act 2nd sg	doric	contr	aw_pr,aw_denom</NL><NL>V parakoa/w  pres ind act 2nd sg	epic doric ionic	contr	ew_pr,aw_denom</NL><NL>N parakoh/  fem gen sg	attic epic ionic		h_hs</NL>
paraku/yai => paraku/yai
<NL>V paraku/ptw  aor inf act			aor1,ptw</NL><NL>V paraku/yai_,paraku/ptw  aor opt act 3rd sg			aor1,ptw</NL>
paraku/yas => paraku/yas
<NL>P paraku/ya_s,paraku/ptw  aor part act masc nom/voc sg	attic epic ionic		aor1,ptw</NL>
paralh/myomai => (no result)
parali/ou => parali/ou
<NL>N para/lion  neut gen sg			os_ou</NL><NL>N para/lios  masc/neut gen sg			os_h_on</NL><NL>N para/lios  masc/fem/neut gen sg			os_on</NL>
paralabei=n => paralabei=n
<NL>V paralamba/nw  aor inf act	attic epic doric	contr	aor2,anw</NL>
paralabo/nta => paralabo/nta
<NL>P paralamba/nw  aor part act neut nom/voc/acc pl			aor2,anw</NL><NL>P paralamba/nw  aor part act masc acc sg			aor2,anw</NL>
paralabo/ntes => paralabo/ntes
<NL>P paralamba/nw  aor part act masc nom/voc pl			aor2,anw</NL>
paralabw/n => paralabw/n
<NL>P paralamba/nw  aor part act masc nom sg			aor2,anw</NL>
paralamba/nei => paralamba/nei
<NL>V paralamba/nw  pres ind mp 2nd sg		n_infix	w_stem,anw</NL><NL>V paralamba/nw  pres ind act 3rd sg		n_infix	w_stem,anw</NL>
paralamba/netai => paralamba/netai
<NL>V paralamba/nw  pres ind mp 3rd sg		n_infix	w_stem,anw</NL>
paralamba/nontes => paralamba/nontes
<NL>P paralamba/nw  pres part act masc nom/voc pl		n_infix	w_stem,anw</NL>
paralamba/nousin => paralamba/nousin
<NL>P paralamba/nw  pres part act masc/neut dat pl	attic epic doric ionic	nu_movable n_infix	w_stem,anw</NL><NL>V paralamba/nw  pres ind act 3rd pl	attic epic doric ionic	nu_movable n_infix	w_stem,anw</NL>
paralego/menoi => paralego/menoi
<NL>P parale/gw  pres part mp masc nom/voc pl			w_stem,reg_conj</NL>
paralelume/na => paralelume/na
<NL>P paralu/w  perf part mp neut nom/voc/acc pl			perfp_vow,reg_conj</NL><NL>P paralelume/na_,paralu/w  perf part mp fem nom/voc/acc dual			perfp_vow,reg_conj</NL><NL>P paralelume/na_,paralu/w  perf part mp fem nom/voc sg	doric aeolic		perfp_vow,reg_conj</NL>
paralelume/noi => paralelume/noi
<NL>P paralu/w  perf part mp masc nom/voc pl			perfp_vow,reg_conj</NL>
paralelume/nos => paralelume/nos
<NL>P paralu/w  perf part mp masc nom sg			perfp_vow,reg_conj</NL>
paralelume/nw| => paralelume/nw|
<NL>P paralu/w  perf part mp masc/neut dat sg			perfp_vow,reg_conj</NL>
paralhmfqh/setai => (no result)
parallagh/ => parallagh/
<NL>N parallagh/  fem nom/voc sg	attic epic ionic		h_hs</NL>
paralogi/zhtai => paralogi/zhtai
<NL>V paralogi/zomai  pres subj mp 3rd sg			w_stem,izw</NL>
paralogizo/menoi => paralogizo/menoi
<NL>P paralogi/zomai  pres part mp masc nom/voc pl			w_stem,izw</NL>
paralutikou/s => paralutikou/s
<NL>N paralutiko/s  masc acc pl			os_h_on</NL>
paralutiko/n => paralutiko/n
<NL>N paralutiko/s  masc acc sg			os_h_on</NL><NL>N paralutiko/s  neut nom/voc/acc sg			os_h_on</NL>
paralutiko/s => paralutiko/s
<NL>N paralutiko/s  masc nom sg			os_h_on</NL>
paralutikw=| => paralutikw=|
<NL>N paralutiko/s  masc/neut dat sg			os_h_on</NL>
parame/nein => parame/nein
<NL>V parame/nw  pres inf act	attic epic	contr	w_stem</NL>
paramei/nas => paramei/nas
<NL>P paramei/na_s,parame/nw  aor part act masc nom/voc sg	attic epic ionic		aor1</NL>
paramenw= => paramenw=
<NL>V parame/nw  fut ind act 1st sg	attic epic doric	contr	ew_fut</NL>
paramuqh/swntai => paramuqh/swntai
<NL>V paramuqe/omai  aor subj mp 3rd pl			aor1,ew_denom</NL><NL>V paramu_qh/swntai,paramuqe/omai  aor subj mp 3rd pl			aor1,ew_denom</NL>
paramuqi/an => paramuqi/an
<NL>N paramu_qi/a_n,paramuqi/a  fem acc sg	attic doric aeolic		h_hs</NL>
paramuqei=sqe => paramuqei=sqe
<NL>V paramuqe/omai  pres imperat mp 2nd pl	attic epic	contr	ew_pr,ew_denom</NL><NL>V paramuqe/omai  pres opt mp 2nd pl	epic ionic		ew_pr,ew_denom</NL><NL>V paramuqe/omai  pres ind mp 2nd pl	attic epic	contr	ew_pr,ew_denom</NL><NL>V paramu_qei=sqe,paramuqe/omai  pres imperat mp 2nd pl	attic epic	contr	ew_pr,ew_denom</NL><NL>V paramu_qei=sqe,paramuqe/omai  pres opt mp 2nd pl	epic ionic		ew_pr,ew_denom</NL><NL>V paramu_qei=sqe,paramuqe/omai  pres ind mp 2nd pl	attic epic	contr	ew_pr,ew_denom</NL><NL>V paramuqe/omai  imperf ind mp 2nd pl	attic epic	contr unaugmented	ew_pr,ew_denom</NL><NL>V paramu_qei=sqe,paramuqe/omai  imperf ind mp 2nd pl	attic epic	contr unaugmented	ew_pr,ew_denom</NL>
paramuqou/menoi => paramuqou/menoi
<NL>P paramuqe/omai  pres part mp masc nom/voc pl	attic epic doric	contr	ew_pr,ew_denom</NL><NL>P paramu_qou/menoi,paramuqe/omai  pres part mp masc nom/voc pl	attic epic doric	contr	ew_pr,ew_denom</NL>
paramu/qion => paramu/qion
<NL>N paramu_/qion,paramu/qion  neut nom/voc/acc sg			os_ou</NL>
paranomi/as => paranomi/as
<NL>N paranomi/a_s,paranomi/a  fem acc pl			h_hs</NL><NL>N paranomi/a_s,paranomi/a  fem gen sg	attic doric aeolic		h_hs</NL>
paranomw=n => paranomw=n
<NL>P paranome/w  pres part act masc nom sg	attic epic doric	contr	ew_pr,ew_denom</NL><NL>P paranome/w  pres part act masc nom sg	attic epic doric	comp_only contr	ew_pr,ew_denom</NL>
parapeso/ntas => parapeso/ntas
<NL>P parapi/ptw  aor part act masc acc pl			aor2</NL>
parapikrasmw=| => parapikrasmw=|
<NL>N parapikrasmo/s  masc dat sg			os_ou</NL>
paraplh/sion => paraplh/sion
<NL>N paraplh/sios  masc acc sg			os_h_on</NL><NL>N paraplh/sios  neut nom/voc/acc sg			os_h_on</NL><NL>N paraplh/sios  masc/fem acc sg			os_on</NL><NL>N paraplh/sios  neut nom/voc/acc sg			os_on</NL>
parapleu=sai => parapleu=sai
<NL>P paraple/w  pres part act fem nom/voc pl	epic doric ionic	contr	ew_pr,ew_denom</NL><NL>V paraple/w  aor inf act			aor1,ev_stem</NL>
paraplhsi/ws => paraplhsi/ws
<NL>N paraplh/sios  adverbial			os_h_on</NL><NL>N paraplh/sios  masc acc pl	doric		os_h_on</NL><NL>N paraplh/sios  adverbial			os_on</NL><NL>N paraplh/sios  masc/fem acc pl	doric		os_on</NL>
paraporeuo/menoi => paraporeuo/menoi
<NL>P paraporeu/omai  pres part mp masc nom/voc pl			w_stem,euw</NL><NL>P paraporeu/omai  pres part mp masc nom/voc pl			w_stem,euw</NL>
paraporeu/esqai => paraporeu/esqai
<NL>V paraporeu/omai  pres inf mp			w_stem,euw</NL><NL>V paraporeu/omai  pres inf mp			w_stem,euw</NL>
paraptwma/twn => paraptwma/twn
<NL>N para/ptwma  neut gen pl			ma_matos</NL>
paraptw/masin => paraptw/masin
<NL>N para/ptwma  neut dat pl		nu_movable	ma_matos</NL>
paraptw/mata => paraptw/mata
<NL>N para/ptwma  neut nom/voc/acc pl			ma_matos</NL>
paraptw/mati => paraptw/mati
<NL>N para/ptwma  neut dat sg			ma_matos</NL>
paraptw/matos => paraptw/matos
<NL>N para/ptwma  neut gen sg			ma_matos</NL>
pararuw=men => pararuw=men
<NL>V pararre/w  aor subj pass 1st pl	attic epic doric	contr poetic raw_preverb	aor2_pass,e_stem</NL>
parash/mw| => parash/mw|
<NL>N para/shmon  neut dat sg			os_ou</NL><NL>N para/shmos  masc/fem/neut dat sg			os_on</NL>
paraskeua/setai => paraskeua/setai
<NL>V paraskeua/zw  aor subj mid 3rd sg	epic	short_subj	aor1,azw</NL><NL>V paraskeua/zw  fut ind mid 3rd sg			reg_fut,azw</NL><NL>V paraskeua/zw  aor subj mid 3rd sg	epic	short_subj	aor1,azw</NL><NL>V paraskeua/zw  fut ind mid 3rd sg			reg_fut,azw</NL>
paraskeuazo/ntwn => paraskeuazo/ntwn
<NL>P paraskeua/zw  pres part act masc/neut gen pl			w_stem,azw</NL><NL>V paraskeua/zw  pres imperat act 3rd pl			w_stem,azw</NL><NL>P paraskeua/zw  pres part act masc/neut gen pl			w_stem,azw</NL><NL>V paraskeua/zw  pres imperat act 3rd pl			w_stem,azw</NL>
parasth/sate => parasth/sate
<NL>V pari/sthmi  aor imperat act 2nd pl		causal	aor1,a_stem</NL><NL>V pari/sthmi  aor ind act 2nd pl	homeric ionic	unaugmented causal	aor1,a_stem</NL>
parasth/sei => parasth/sei
<NL>V pari/sthmi  aor subj act 3rd sg	epic	short_subj causal	aor1,a_stem</NL><NL>V pari/sthmi  fut ind mid 2nd sg		causal	reg_fut,a_stem</NL><NL>V pari/sthmi  fut ind act 3rd sg		causal	reg_fut,a_stem</NL>
parasth/swmen => parasth/swmen
<NL>V pari/sthmi  aor subj act 1st pl		causal	aor1,a_stem</NL>
parasth/sh| => parasth/sh|
<NL>V pari/sthmi  aor subj mid 2nd sg		causal	aor1,a_stem</NL><NL>V pari/sthmi  aor subj act 3rd sg		causal	aor1,a_stem</NL><NL>V pari/sthmi  fut ind mid 2nd sg		causal	reg_fut,a_stem</NL>
parasthso/meqa => parasthso/meqa
<NL>V pari/sthmi  aor subj mid 1st pl	epic	short_subj causal	aor1,a_stem</NL><NL>V pari/sthmi  fut ind mid 1st pl		causal	reg_fut,a_stem</NL>
parasth=nai => parasth=nai
<NL>V pari/sthmi  aor inf act			ami_aor</NL>
parasth=sai => parasth=sai
<NL>V pari/sthmi  aor inf act		causal	aor1,a_stem</NL>
parasth=te => parasth=te
<NL>V parasta/zw  fut ind act 2nd pl	doric	contr	aw_fut,azw</NL><NL>V pari/sthmi  aor subj act 2nd pl		contr	ami_aor</NL>
parasxw/n => parasxw/n
<NL>P pare/xw  aor part act masc nom sg			aor2</NL>
parati/qemai => parati/qemai
<NL>V parati/qhmi  pres ind mp 1st sg			emi_pr</NL>
parathrh/santes => parathrh/santes
<NL>P parathre/w  aor part act masc nom/voc pl			aor1,ew_denom</NL><NL>P parathre/w  aor part act masc nom/voc pl			aor1,ew_denom</NL>
parathrh/sews => parathrh/sews
<NL>N parathrh/sew^s,parath/rhsis  fem gen sg	attic		is_ews</NL>
parathrei=sqe => parathrei=sqe
<NL>V parathre/w  pres imperat mp 2nd pl	attic epic	contr	ew_pr,ew_denom</NL><NL>V parathre/w  pres opt mp 2nd pl	epic ionic		ew_pr,ew_denom</NL><NL>V parathre/w  pres ind mp 2nd pl	attic epic	contr	ew_pr,ew_denom</NL><NL>V parathre/w  pres imperat mp 2nd pl	attic epic	contr	ew_pr,ew_denom</NL><NL>V parathre/w  pres opt mp 2nd pl	epic ionic		ew_pr,ew_denom</NL><NL>V parathre/w  pres ind mp 2nd pl	attic epic	contr	ew_pr,ew_denom</NL><NL>V parathre/w  imperf ind mp 2nd pl	attic epic	contr unaugmented	ew_pr,ew_denom</NL><NL>V parathre/w  imperf ind mp 2nd pl	attic epic	contr unaugmented	ew_pr,ew_denom</NL>
parathrou/menoi => parathrou/menoi
<NL>P parathre/w  pres part mp masc nom/voc pl	attic epic doric	contr	ew_pr,ew_denom</NL><NL>P parathre/w  pres part mp masc nom/voc pl	attic epic doric	contr	ew_pr,ew_denom</NL>
paratiqe/mena => paratiqe/mena
<NL>P parati/qhmi  pres part mp neut nom/voc/acc pl			emi_pr</NL>
paratiqe/menon => paratiqe/menon
<NL>P parati/qhmi  pres part mp masc acc sg			emi_pr</NL><NL>P parati/qhmi  pres part mp neut nom/voc/acc sg			emi_pr</NL>
paratiqe/menos => paratiqe/menos
<NL>P parati/qhmi  pres part mp masc nom sg			emi_pr</NL>
paratiqe/nai => paratiqe/nai
<NL>V parati/qhmi  pres inf act			emi_pr</NL>
paratiqe/sqwsan => paratiqe/sqwsan
<NL>V parati/qhmi  pres imperat mp 3rd pl		late	emi_pr</NL>
paratiqw=sin => paratiqw=sin
<NL>V parati/qhmi  pres subj act 3rd pl		nu_movable	emi_pr</NL>
paratugxa/nontas => paratugxa/nontas
<NL>P paratugxa/nw  pres part act masc acc pl		n_infix	w_stem,anw</NL>
parauti/ka => parauti/ka
<NL>N parauti/ka 		indeclform	adverb</NL>
parafe/resqe => parafe/resqe
<NL>V parafe/rw  pres imperat mp 2nd pl			w_stem</NL><NL>V parafe/rw  pres ind mp 2nd pl			w_stem</NL><NL>V parafe/rw  imperf ind mp 2nd pl	homeric ionic	unaugmented	w_stem</NL>
parafero/menai => parafero/menai
<NL>P parafe/rw  pres part mp fem nom/voc pl			w_stem</NL>
parafroni/an => parafroni/an
<NL>N parafroni/a_n,parafroni/a  fem acc sg	attic doric aeolic		h_hs</NL>
parafronw=n => parafronw=n
<NL>P parafrone/w  pres part act masc nom sg	attic epic doric	contr	ew_pr,ew_denom</NL><NL>P parafrone/w  pres part act masc nom sg	attic epic doric	contr	ew_pr,ew_denom</NL>
paraxeima/sai => paraxeima/sai
<NL>P paraxeima_/sa_|,paraxeima/zw  fut part act fem dat sg	doric		aw_fut,azw</NL><NL>P paraxeima_/sa_|,paraxeima/zw  fut part act fem dat sg	doric		aw_fut,azw</NL><NL>V paraxeima/zw  aor inf act			aor1,azw</NL><NL>V paraxeima/sai_,paraxeima/zw  aor opt act 3rd sg			aor1,azw</NL><NL>V paraxeima/zw  aor inf act			aor1,azw</NL><NL>V paraxeima/sai_,paraxeima/zw  aor opt act 3rd sg			aor1,azw</NL>
paraxeima/sw => paraxeima/sw
<NL>V paraxeima/zw  aor subj act 1st sg			aor1,azw</NL><NL>V paraxeima/zw  fut ind act 1st sg			reg_fut,azw</NL><NL>V paraxeima/zw  aor subj act 1st sg			aor1,azw</NL><NL>V paraxeima/zw  fut ind act 1st sg			reg_fut,azw</NL><NL>V paraxeima/zw  aor ind mid 2nd sg	homeric ionic	unaugmented	aor1,azw</NL><NL>V paraxeima/zw  aor ind mid 2nd sg	homeric ionic	unaugmented	aor1,azw</NL>
paraxeimasi/an => paraxeimasi/an
<NL>N paraxeimasi/a_n,paraxeimasi/a  fem acc sg	attic doric aeolic		h_hs</NL>
paraxrh=ma => paraxrh=ma
<NL>N paraxrh=ma 		indeclform	adverb</NL>
parda/lei => parda/lei
<NL>N pa/rdalis  fem nom/voc/acc dual	attic epic	contr	is_ews</NL><NL>N parda/lei+,pa/rdalis  fem dat sg	epic		is_ews</NL><NL>N pa/rdalis  fem dat sg	attic ionic	contr	is_ews</NL>
parei/xeto => parei/xeto
<NL>V pare/xw  imperf ind mp 3rd sg		syll_augment	w_stem,reg_conj</NL>
pareba/lomen => pareba/lomen
<NL>V paraba/llw  aor ind act 1st pl			aor2</NL>
parebia/santo => parebia/santo
<NL>V parabia/zomai  aor ind mid 3rd pl			aor1,azw</NL>
parebia/sato => parebia/sato
<NL>V parabia/zomai  aor ind mid 3rd sg			aor1,azw</NL>
parege/neto => parege/neto
<NL>V paragi/gnomai  aor ind mid 3rd sg			aor2</NL>
parege/nonto => parege/nonto
<NL>V paragi/gnomai  aor ind mid 3rd pl			aor2</NL>
paregi/nonto => paregi/nonto
<NL>V paragi/gnomai  imperf ind mp 3rd pl	ionic		w_stem</NL>
paregeno/mhn => paregeno/mhn
<NL>V paragi/gnomai  aor ind mid 1st sg			aor2</NL>
parede/xqhsan => parede/xqhsan
<NL>V parade/xomai  aor ind pass 3rd pl			aor_pass,reg_conj</NL><NL>V paradei/knumi  aor ind pass 3rd pl	ionic		aor_pass,numi</NL>
paredi/deto => paredi/deto
<NL>V para/-di/dhmi  imperf ind mp 3rd sg		pres_redupl	emi_pr,e_stem</NL>
paredi/dosan => paredi/dosan
<NL>V paradi/dwmi  imperf ind act 3rd pl		pres_redupl	omi_pr,o_stem</NL>
paredi/dou => paredi/dou
<NL>V paradi/dwmi  imperf ind act 3rd sg		pres_redupl	omi_pr,o_stem</NL><NL>V paradi/dwmi  imperf ind act 3rd sg	epic	contr pres_redupl	ow_pr,o_stem</NL>
paredi/doun => paredi/doun
<NL>V paradi/dwmi  imperf ind act 1st sg		pres_redupl	omi_pr,o_stem</NL><NL>V paradi/dwmi  imperf ind act 3rd pl	epic	contr pres_redupl	ow_pr,o_stem</NL><NL>V paradi/dwmi  imperf ind act 1st sg	epic	contr pres_redupl	ow_pr,o_stem</NL>
paredreu/ontes => paredreu/ontes
<NL>P paredreu/w  pres part act masc nom/voc pl			w_stem,euw</NL><NL>P paredreu/w  pres part act masc nom/voc pl			w_stem,euw</NL>
paredo/qh => paredo/qh
<NL>V paradi/dwmi  aor ind pass 3rd sg			aor_pass,o_stem</NL>
paredo/qhn => paredo/qhn
<NL>V paradi/dwmi  aor ind pass 3rd pl	epic doric aeolic		aor_pass,o_stem</NL><NL>V paradi/dwmi  aor ind pass 1st sg			aor_pass,o_stem</NL>
paredo/qhte => paredo/qhte
<NL>V paradi/dwmi  aor ind pass 2nd pl			aor_pass,o_stem</NL>
paredw/kamen => paredw/kamen
<NL>V paradi/dwmi  aor ind act 1st pl	epic	poetic	aor1</NL>
paredw/kate => paredw/kate
<NL>V paradi/dwmi  aor ind act 2nd pl	epic	poetic	aor1</NL>
pareqewrou=nto => pareqewrou=nto
<NL>V paraqewre/w  imperf ind mp 3rd pl	attic epic doric	contr	ew_pr,ew_denom</NL>
pareime/nas => pareime/nas
<NL>P pareime/na_s,pare/zomai  perf part mp fem acc pl			perfp_vow</NL><NL>P pareime/na_s,pare/zomai  perf part mp fem gen sg	doric aeolic		perfp_vow</NL><NL>P pareime/na_s,pari/hmi  perf part mp fem acc pl			perfp_vow</NL><NL>P pareime/na_s,pari/hmi  perf part mp fem gen sg	doric aeolic		perfp_vow</NL>
pareisa/ktous => pareisa/ktous
<NL>N parei/saktos  masc/fem acc pl			os_on</NL>
pareisa/cousin => pareisa/cousin
<NL>V pareisa/gw  aor subj act 3rd pl	epic	nu_movable rare short_subj	aor1,reg_conj</NL><NL>P pareisa/gw  fut part act masc/neut dat pl	attic epic doric ionic	nu_movable	reg_fut,reg_conj</NL><NL>V pareisa/gw  fut ind act 3rd pl	attic epic doric ionic aeolic	nu_movable	reg_fut,reg_conj</NL>
pareisedu/hsan => pareisedu/hsan
<NL>V para/,ei)s-dua/w  imperf ind act 3rd pl			ath_primary,aw_denom</NL><NL>V para/,ei)s-dua/w  aor ind act 3rd pl	attic ionic		aor1,aw_denom</NL>
pareisene/gkantes => pareisene/gkantes
<NL>P pareisfe/rw  aor part act masc nom/voc pl			aor1</NL>
pareisth/keisan => pareisth/keisan
<NL>V pari/sthmi  plup ind act 3rd pl	attic	late	perf_act</NL>
pareish=lqen => pareish=lqen
<NL>V pareise/rxomai  aor ind act 3rd sg		nu_movable late	aor1</NL><NL>V pareise/rxomai  aor ind act 3rd sg		nu_movable	aor2</NL>
pareish=lqon => pareish=lqon
<NL>V pareise/rxomai  aor ind act 3rd pl			aor2</NL><NL>V pareise/rxomai  aor ind act 1st sg			aor2</NL>
pareka/lei => pareka/lei
<NL>V parakale/w  imperf ind act 3rd sg	attic epic	contr	ew_pr,e_stem</NL>
pareka/lesa => pareka/lesa
<NL>V parakale/w  aor ind act 1st sg			aor1,e_stem</NL>
pareka/lesan => pareka/lesan
<NL>V parakale/w  aor ind act 3rd pl			aor1,e_stem</NL>
pareka/lesas => pareka/lesas
<NL>V parakale/w  aor ind act 2nd sg			aor1,e_stem</NL>
pareka/lesen => pareka/lesen
<NL>V parakale/w  aor ind act 3rd sg		nu_movable	aor1,e_stem</NL>
pareka/loun => pareka/loun
<NL>V parakale/w  imperf ind act 3rd pl	attic epic doric	contr	ew_pr,e_stem</NL><NL>V parakale/w  imperf ind act 1st sg	attic epic doric	contr	ew_pr,e_stem</NL>
parekalou=men => parekalou=men
<NL>V parakale/w  imperf ind act 1st pl	attic epic doric	contr	ew_pr,e_stem</NL>
pareklh/qh => pareklh/qh
<NL>V parakale/w  aor ind pass 3rd sg			aor_pass,e_stem</NL>
pareklh/qhmen => pareklh/qhmen
<NL>V parakale/w  aor ind pass 1st pl			aor_pass,e_stem</NL>
pareklh/qhsan => pareklh/qhsan
<NL>V parakale/w  aor ind pass 3rd pl			aor_pass,e_stem</NL>
parekto/s => parekto/s
<NL>N parekto/s 		indeclform	adverb</NL>
parela/bete => parela/bete
<NL>V paralamba/nw  aor ind act 2nd pl			aor2,anw</NL>
parele/gonto => parele/gonto
<NL>V parale/gw  imperf ind mp 3rd pl			w_stem,reg_conj</NL>
pareleu/setai => pareleu/setai
<NL>V pare/rxomai  fut ind mid 3rd sg			reg_fut</NL>
pareleu/sontai => pareleu/sontai
<NL>V pare/rxomai  fut ind mid 3rd pl			reg_fut</NL>
parelhluqe/nai => parelhluqe/nai
<NL>V pare/rxomai  perf inf act		attic_redupl	perf_act</NL>
parelhluqw/s => parelhluqw/s
<NL>P pare/rxomai  perf part act masc nom/voc sg		attic_redupl	perf_act</NL>
parelqa/tw => parelqa/tw
<NL>V pare/rxomai  aor imperat act 3rd sg		late	aor1</NL>
parelqei=n => parelqei=n
<NL>V pare/rxomai  aor inf act	attic epic doric	contr	aor2</NL>
parelqo/ntes => parelqo/ntes
<NL>P pare/rxomai  aor part act masc nom/voc pl			aor2</NL>
parelqw/n => parelqw/n
<NL>P pare/rxomai  aor part act masc nom sg			aor2</NL>
parembalou=sin => parembalou=sin
<NL>P paremba/llw  aor part act masc/neut dat pl	attic epic doric ionic	nu_movable	aor2</NL><NL>P paremba/llw  fut part act masc/neut dat pl	attic epic doric	contr nu_movable	ew_fut,allw</NL><NL>V paremba/llw  fut ind act 3rd pl	attic epic doric	contr nu_movable	ew_fut,allw</NL>
parembola/s => parembola/s
<NL>N parembola_/s,parembolh/  fem acc pl			h_hs</NL>
parembolh/n => parembolh/n
<NL>N parembolh/  fem acc sg	attic epic ionic		h_hs</NL>
parembolh=s => parembolh=s
<NL>N parembolh/  fem gen sg	attic epic ionic		h_hs</NL>
parenoxlei=n => parenoxlei=n
<NL>V parenoxle/w  pres inf act	attic epic doric	contr	ew_pr,ew_denom</NL><NL>V parenoxle/w  pres inf act	attic epic doric	contr	ew_pr,ew_denom</NL>
parepi/dhmoi => parepi/dhmoi
<NL>N parepi/dhmos  masc/fem nom/voc pl			os_on</NL>
parepi/kranan => parepi/kranan
<NL>V parepi/kra_nan,para/-e)pikrai/nw  aor ind act 3rd pl	attic	unaugmented poetic	aor1,ainw</NL>
parepidh/mois => parepidh/mois
<NL>N parepi/dhmos  masc/fem/neut dat pl			os_on</NL>
parepidh/mous => parepidh/mous
<NL>N parepi/dhmos  masc/fem acc pl			os_on</NL>
pareporeu/onto => pareporeu/onto
<NL>V paraporeu/omai  imperf ind mp 3rd pl			w_stem,euw</NL>
pareskeuasme/noi => pareskeuasme/noi
<NL>P paraskeua/zw  perf part mp masc nom/voc pl		redupl	perfp_d,azw</NL>
pareskeu/astai => pareskeu/astai
<NL>V paraskeua/zw  perf ind mp 3rd sg		redupl	perfp_d,azw</NL>
paresth/sate => paresth/sate
<NL>V pari/sthmi  aor ind act 2nd pl		causal	aor1,a_stem</NL>
paresthko/twn => paresthko/twn
<NL>P pari/sthmi  perf part act masc/neut gen pl			perf_act</NL>
paresthkw/s => paresthkw/s
<NL>P pari/sthmi  perf part act masc nom/voc sg			perf_act</NL>
parestw=sin => parestw=sin
<NL>P pari/sthmi  perf part act masc/neut dat pl		nu_movable	perf2_act</NL><NL>V pari/sthmi  perf subj act 3rd pl	attic epic doric ionic	contr nu_movable	perf2_act</NL>
parestw=ta => parestw=ta
<NL>P pari/sthmi  perf part act neut nom/voc/acc pl			perf2_act</NL><NL>P pari/sthmi  perf part act masc acc sg			perf2_act</NL>
parestw=tes => parestw=tes
<NL>P pari/sthmi  perf part act masc nom/voc pl			perf2_act</NL>
pareth/roun => pareth/roun
<NL>V parathre/w  imperf ind act 3rd pl	attic epic doric	contr	ew_pr,ew_denom</NL><NL>V parathre/w  imperf ind act 1st sg	attic epic doric	contr	ew_pr,ew_denom</NL>
parethrou=nto => parethrou=nto
<NL>V parathre/w  imperf ind mp 3rd pl	attic epic doric	contr	ew_pr,ew_denom</NL>
parexe/tw => parexe/tw
<NL>V pare/xw  pres imperat act 3rd sg			w_stem,reg_conj</NL>
parexo/menos => parexo/menos
<NL>P pare/xw  pres part mp masc nom sg			w_stem,reg_conj</NL>
parei=nai => parei=nai
<NL>V pa/reimi1  pres inf act			irreg_mi</NL><NL>V pari/hmi  aor inf act			ath_secondary</NL><NL>V pari/hmi  aor inf act			irreg_mi</NL>
parei=xan => (no result)
parei=xen => parei=xen
<NL>V pare/xw  imperf ind act 3rd sg		syll_augment nu_movable	w_stem,reg_conj</NL>
parhgge/llomen => parhgge/llomen
<NL>V paragge/llw  imperf ind act 1st pl	attic epic ionic		w_stem,ellw</NL><NL>V paragge/llw  aor ind act 1st pl	attic epic ionic		aor2,ellw</NL>
parhggei/lamen => parhggei/lamen
<NL>V paragge/llw  aor ind act 1st pl	attic epic ionic		aor1,ellw</NL>
parhggelme/na => parhggelme/na
<NL>P paragge/llw  perf part mp neut nom/voc/acc pl	attic epic doric ionic aeolic	redupl	perfp_l,ellw</NL><NL>P parhggelme/na_,paragge/llw  perf part mp fem nom/voc/acc dual	attic epic doric ionic aeolic	redupl	perfp_l,ellw</NL><NL>P parhggelme/na_,paragge/llw  perf part mp fem nom/voc sg	attic epic doric ionic aeolic	redupl	perfp_l,ellw</NL>
parhgori/a => parhgori/a
<NL>N parhgori/a_,parhgori/a  fem nom/voc/acc dual			h_hs</NL><NL>N parhgori/a_,parhgori/a  fem nom/voc sg	attic doric aeolic		h_hs</NL>
parhkolouqhko/ti => parhkolouqhko/ti
<NL>P parakolouqe/w  perf part act masc/neut dat sg	attic epic doric ionic aeolic	redupl	perf_act,ew_denom</NL>
parhkolou/qhkas => parhkolou/qhkas
<NL>V parakolouqe/w  perf ind act 2nd sg	attic epic doric ionic aeolic	redupl	perf_act,ew_denom</NL>
parhkolou/qhsas => parhkolou/qhsas
<NL>V parakolouqe/w  aor ind act 2nd sg	attic epic ionic		aor1,ew_denom</NL>
parqe/noi => parqe/noi
<NL>N parqe/nos  fem nom/voc pl			os_ou</NL>
parqe/nois => parqe/nois
<NL>N parqe/nos  fem dat pl			os_ou</NL>
parqe/non => parqe/non
<NL>N parqe/nos  fem acc sg			os_ou</NL>
parqe/nos => parqe/nos
<NL>N parqe/nos  fem nom sg			os_ou</NL>
parqe/nou => parqe/nou
<NL>N parqe/nos  fem gen sg			os_ou</NL>
parqe/nwn => parqe/nwn
<NL>N parqe/nos  fem gen pl			os_ou</NL>
parqeni/as => parqeni/as
<NL>N parqeni/a_s,parqe/nios  fem acc pl			os_h_on</NL><NL>N parqeni/a_s,parqe/nios  fem gen sg	attic doric aeolic		os_h_on</NL><NL>N parqeni/a_s,parqeni/a  fem acc pl			h_hs</NL><NL>N parqeni/a_s,parqeni/a  fem gen sg	attic doric aeolic		h_hs</NL><NL>N parqeni/a_s,parqeni/as  masc acc pl			hs_ou</NL><NL>N parqeni/a_s,parqeni/as  masc nom sg	attic epic doric aeolic		hs_ou</NL><NL>N parqeni/a_s,parqeni/hs  masc acc pl			hs_ou</NL><NL>N parqeni/a_s,parqeni/hs  masc nom sg	attic epic doric aeolic		hs_ou</NL>
parista/nete => parista/nete
<NL>V pari_sta/nete,parista/nw  imperf ind act 2nd pl			w_stem,anw</NL><NL>V parista/nw  pres imperat act 2nd pl			w_stem,anw</NL><NL>V parista/nw  pres ind act 2nd pl			w_stem,anw</NL><NL>V parista/nw  imperf ind act 2nd pl	homeric ionic	unaugmented	w_stem,anw</NL>
paroi/kous => paroi/kous
<NL>N pa/roikos  masc/fem acc pl			os_on</NL>
paroiki/as => paroiki/as
<NL>N paroiki/a_s,paroiki/a  fem acc pl			h_hs</NL><NL>N paroiki/a_s,paroiki/a  fem gen sg	attic doric aeolic		h_hs</NL>
paroiki/a| => paroiki/a|
<NL>N paroiki/ai,paroiki/a  fem nom/voc pl			h_hs</NL><NL>N paroiki/a_|,paroiki/a  fem dat sg	attic doric aeolic		h_hs</NL>
paroikei=s => paroikei=s
<NL>V paroike/w  pres ind act 2nd sg	attic epic doric ionic	contr	ew_pr,ew_denom</NL><NL>V paroike/w  pres ind act 2nd sg	attic epic doric ionic	contr	ew_pr,ew_denom</NL>
paroimi/ais => paroimi/ais
<NL>N paroimi/a  fem dat pl			h_hs</NL>
paroimi/an => paroimi/an
<NL>N paroimi/a_n,paroimi/a  fem acc sg	attic doric aeolic		h_hs</NL>
paroimi/as => paroimi/as
<NL>N paroimi/a_s,paroimi/a  fem acc pl			h_hs</NL><NL>N paroimi/a_s,paroimi/a  fem gen sg	attic doric aeolic		h_hs</NL>
paromoia/zete => paromoia/zete
<NL>V paromoia/zw  pres imperat act 2nd pl			w_stem,azw</NL><NL>V paromoia/zw  pres ind act 2nd pl			w_stem,azw</NL><NL>V paromoia/zw  pres imperat act 2nd pl			w_stem,azw</NL><NL>V paromoia/zw  pres ind act 2nd pl			w_stem,azw</NL><NL>V paromoia/zw  imperf ind act 2nd pl	homeric ionic	unaugmented	w_stem,azw</NL><NL>V paromoia/zw  imperf ind act 2nd pl	homeric ionic	unaugmented	w_stem,azw</NL>
parocusmo/n => parocusmo/n
<NL>N parocusmo/s  masc acc sg			os_ou</NL>
parocusmo/s => parocusmo/s
<NL>N parocusmo/s  masc nom sg			os_ou</NL>
parocu/netai => parocu/netai
<NL>V parocu_/netai,parocu/nw  pres ind mp 3rd sg			w_stem,unw</NL><NL>V parocu_/netai,parocu/nw  aor subj mid 3rd sg	epic	short_subj	aor1,unw</NL><NL>V parocu_/netai,parocu/nw  pres ind mp 3rd sg			w_stem,unw</NL><NL>V parocu_/netai,parocu/nw  aor subj mid 3rd sg	epic	short_subj	aor1,unw</NL>
parorgi/zete => parorgi/zete
<NL>V parorgi/zw  pres imperat act 2nd pl			w_stem,izw</NL><NL>V parorgi/zw  pres ind act 2nd pl			w_stem,izw</NL><NL>V parorgi/zw  pres imperat act 2nd pl			w_stem,izw</NL><NL>V parorgi/zw  pres ind act 2nd pl			w_stem,izw</NL><NL>V parorgi/zw  imperf ind act 2nd pl	homeric ionic	unaugmented	w_stem,izw</NL><NL>V parorgi/zw  imperf ind act 2nd pl	homeric ionic	unaugmented	w_stem,izw</NL>
parorgismw=| => parorgismw=|
<NL>N parorgismo/s  masc dat sg			os_ou</NL>
parorgiw= => parorgiw=
<NL>V parorgi/zw  fut ind act 1st sg	attic epic doric	contr	ew_fut,izw</NL><NL>V parorgi/zw  fut ind act 1st sg	attic epic doric	contr	ew_fut,izw</NL>
parousi/a => parousi/a
<NL>N parousi/a_,parousi/a  fem nom/voc/acc dual			h_hs</NL><NL>N parousi/a_,parousi/a  fem nom/voc sg	attic doric aeolic		h_hs</NL>
parousi/an => parousi/an
<NL>N parousi/a_n,parousi/a  fem acc sg	attic doric aeolic		h_hs</NL>
parousi/as => parousi/as
<NL>N parousi/a_s,parousi/a  fem acc pl			h_hs</NL><NL>N parousi/a_s,parousi/a  fem gen sg	attic doric aeolic		h_hs</NL>
parousi/a| => parousi/a|
<NL>N parousi/ai,parousi/a  fem nom/voc pl			h_hs</NL><NL>N parousi/a_|,parousi/a  fem dat sg	attic doric aeolic		h_hs</NL>
paroyi/dos => paroyi/dos
<NL>N paroyi/s  fem gen sg			is_idos</NL>
parou/sh| => parou/sh|
<NL>P pa/reimi1  pres part act fem dat sg	attic epic ionic		irreg_mi</NL><NL>P paro/w  pres part act fem dat sg	attic ionic	contr	ow_pr,ow_denom</NL>
parou=sin => parou=sin
<NL>P pa/reimi1  pres part act masc/neut dat pl	attic epic doric ionic	nu_movable	irreg_mi</NL><NL>P paro/w  pres part act masc/neut dat pl	attic ionic	contr nu_movable	ow_pr,ow_denom</NL><NL>V paro/w  pres ind act 3rd pl	attic ionic	contr nu_movable	ow_pr,ow_denom</NL><NL>V pei/rw  aor subj pass 3rd pl	epic	contr nu_movable short_subj	aor2_pass,airw</NL>
parrhsi/a => parrhsi/a
<NL>N parrhsi/a_,parrhsi/a  fem nom/voc/acc dual			h_hs</NL><NL>N parrhsi/a_,parrhsi/a  fem nom/voc sg	attic doric aeolic		h_hs</NL>
parrhsi/an => parrhsi/an
<NL>N parrhsi/a_n,parrhsi/a  fem acc sg	attic doric aeolic		h_hs</NL>
parrhsi/as => parrhsi/as
<NL>N parrhsi/a_s,parrhsi/a  fem acc pl			h_hs</NL><NL>N parrhsi/a_s,parrhsi/a  fem gen sg	attic doric aeolic		h_hs</NL>
parrhsi/a| => parrhsi/a|
<NL>N parrhsi/ai,parrhsi/a  fem nom/voc pl			h_hs</NL><NL>N parrhsi/a_|,parrhsi/a  fem dat sg	attic doric aeolic		h_hs</NL>
parrhsia/zesqai => parrhsia/zesqai
<NL>V parrhsia/zomai  pres inf mp			w_stem,azw</NL>
parrhsia/swmai => parrhsia/swmai
<NL>V parrhsia/zomai  aor subj mp 1st sg			aor1,azw</NL>
parrhsiazo/menoi => parrhsiazo/menoi
<NL>P parrhsia/zomai  pres part mp masc nom/voc pl			w_stem,azw</NL>
parrhsiazo/menos => parrhsiazo/menos
<NL>P parrhsia/zomai  pres part mp masc nom sg			w_stem,azw</NL>
parrhsiasa/menoi => parrhsiasa/menoi
<NL>P parrhsia/zomai  aor part mp masc nom/voc pl			aor1,azw</NL>
parwcu/neto => parwcu/neto
<NL>V parwcu_/neto,parocu/nw  imperf ind mp 3rd sg			w_stem,unw</NL>
paro/dw| => paro/dw|
<NL>N pa/rodos  fem dat sg			os_ou</NL>
paro/moia => paro/moia
<NL>N paro/moios  neut nom/voc/acc pl			os_h_on</NL><NL>N paro/moios  neut nom/voc/acc pl			os_on</NL>
paro/n => paro/n
<NL>P pa/reimi1  pres part act masc voc sg			irreg_mi</NL><NL>P pa/reimi1  pres part act neut nom/voc/acc sg			irreg_mi</NL><NL>N pa_ro/n,phro/s  masc acc sg	doric		os_h_on</NL><NL>N pa_ro/n,phro/s  neut nom/voc/acc sg	doric		os_h_on</NL>
paro/ntes => paro/ntes
<NL>P pa/reimi1  pres part act masc nom/voc pl			irreg_mi</NL>
paro/ntos => paro/ntos
<NL>P pa/reimi1  pres part act masc/neut gen sg			irreg_mi</NL>
parw/n => parw/n
<NL>P pa/reimi1  pres part act masc nom sg			irreg_mi</NL><NL>N parw/n  masc nom/voc sg			n_nos</NL>
parw/trunan => parw/trunan
<NL>V parw/tru_nan,parotru/nw  aor ind act 3rd pl			aor1,unw</NL>
parh|th/santo => parh|th/santo
<NL>V paraite/omai  aor ind mid 3rd pl			aor1,ew_denom</NL>
parh|thme/non => parh|thme/non
<NL>P paraite/omai  perf part mp masc acc sg		redupl	perfp_vow,ew_denom</NL><NL>P paraite/omai  perf part mp neut nom/voc/acc sg		redupl	perfp_vow,ew_denom</NL>
parh|tou=nto => parh|tou=nto
<NL>V paraite/omai  imperf ind mp 3rd pl	attic epic doric	contr	ew_pr,ew_denom</NL>
parh/|nei => parh/|nei
<NL>V paraine/w  imperf ind act 3rd sg	attic epic	contr	ew_pr,e_stem</NL>
parh=lqen => parh=lqen
<NL>V pare/rxomai  aor ind act 3rd sg		nu_movable late	aor1</NL><NL>V pare/rxomai  aor ind act 3rd sg		nu_movable	aor2</NL>
parh=lqon => parh=lqon
<NL>V pare/rxomai  aor ind act 3rd pl			aor2</NL><NL>V pare/rxomai  aor ind act 1st sg			aor2</NL>
parh=san => parh=san
<NL>V pa/reimi1  imperf ind act 3rd pl			irreg_mi</NL>
parw|xhme/nais => parw|xhme/nais
<NL>P paroi/xomai  perf part mp fem dat pl			perfp_vow,e_stem</NL>
parw/|khsen => parw/|khsen
<NL>V paroike/w  aor ind act 3rd sg		nu_movable	aor1,ew_denom</NL>
par’ => (no result)
pasxe/tw => pasxe/tw
<NL>V pa/sxw  pres imperat act 3rd sg			w_stem,skw</NL>
pasw=n => pasw=n
<NL>N pa_sw=n,pa=s  fem gen pl	attic epic ionic	indeclform	irreg_adj3</NL><NL>N pa=s  fem gen pl	doric	indeclform	irreg_adj3</NL>
pata/cai => pata/cai
<NL>V pata/ssw  aor inf act			aor1,ss</NL><NL>V pata/cai_,pata/ssw  aor opt act 3rd sg			aor1,ss</NL>
pata/cas => pata/cas
<NL>P pata/ca_s,pata/ssw  aor part act masc nom/voc sg	attic epic ionic		aor1,ss</NL>
pata/comen => pata/comen
<NL>V pata/ssw  aor subj act 1st pl	epic	short_subj	aor1,ss</NL><NL>V pata/ssw  fut ind act 1st pl			reg_fut,ss</NL>
pata/ch| => pata/ch|
<NL>V pata/ssw  aor subj mid 2nd sg			aor1,ss</NL><NL>V pata/ssw  aor subj act 3rd sg			aor1,ss</NL><NL>V pata/ssw  fut ind mid 2nd sg			reg_fut,ss</NL>
pate/ra => pate/ra
<NL>N path/r  masc acc sg			hr_eros</NL>
pate/ras => pate/ras
<NL>N path/r  masc acc pl			hr_eros</NL>
pate/res => pate/res
<NL>N path/r  masc nom/voc pl			hr_eros</NL>
pate/rwn => pate/rwn
<NL>N path/r  masc gen pl		indeclform	irreg_decl3</NL><NL>N path/r  masc gen pl			hr_eros</NL>
path/r => path/r
<NL>N path/r  masc nom sg			hr_eros</NL>
path/sousin => path/sousin
<NL>V pate/w  aor subj act 3rd pl	epic	nu_movable short_subj	aor1,ew_denom</NL><NL>P pate/w  fut part act masc/neut dat pl	attic epic doric ionic	nu_movable	reg_fut,ew_denom</NL><NL>V pate/w  fut ind act 3rd pl	attic epic doric ionic	nu_movable	reg_fut,ew_denom</NL>
patei= => patei=
<NL>V pate/omai  pres ind mp 2nd sg	attic epic doric ionic	contr	ew_pr,e_stem</NL><NL>V pate/w  pres ind mp 2nd sg	attic epic doric ionic	contr	ew_pr,ew_denom</NL><NL>V pate/w  pres ind act 3rd sg	attic epic doric ionic	contr	ew_pr,ew_denom</NL>
patei=n => patei=n
<NL>V pate/w  pres inf act	attic epic doric	contr	ew_pr,ew_denom</NL>
patoume/nh => patoume/nh
<NL>P pate/omai  pres part mp fem nom/voc sg	attic epic	contr	ew_pr,e_stem</NL><NL>P pate/w  pres part mp fem nom/voc sg	attic epic	contr	ew_pr,ew_denom</NL>
patra/sin => patra/sin
<NL>N path/r  masc dat pl		nu_movable indeclform	irreg_decl3</NL><NL>N path/r  masc dat pl		nu_movable	hr_eros</NL>
patri/ => patri/
<NL>N path/r  masc dat sg		syncope	hr_eros</NL><NL>N patri/s  fem voc sg			is_idos</NL>
patri/da => patri/da
<NL>N patri/s  fem acc sg			is_idos</NL>
patri/di => patri/di
<NL>N patri/s  fem dat sg			is_idos</NL>
patria/ => patria/
<NL>N patria_/,patria/  fem nom/voc/acc dual	ionic		h_hs</NL><NL>N patria_/,patria/  fem nom/voc sg	attic doric ionic aeolic		h_hs</NL>
patria/rxai => patria/rxai
<NL>N patria/rxhs  masc nom/voc pl			hs_ou</NL><NL>N patria/rxa_|,patria/rxhs  masc dat sg	doric aeolic		hs_ou</NL>
patria/rxas => patria/rxas
<NL>N patria/rxa_s,patria/rxhs  masc acc pl			hs_ou</NL><NL>N patria/rxa_s,patria/rxhs  masc nom sg	epic doric aeolic		hs_ou</NL>
patria/rxhs => patria/rxhs
<NL>N patria/rxhs  masc nom sg			hs_ou</NL>
patria/rxou => patria/rxou
<NL>N patria/rxhs  masc gen sg			hs_ou</NL>
patriai/ => patriai/
<NL>N patria/  fem nom/voc pl	ionic		h_hs</NL>
patrikw=n => patrikw=n
<NL>N patriko/s  fem gen pl			os_h_on</NL><NL>N patriko/s  masc/neut gen pl			os_h_on</NL>
patria=s => patria=s
<NL>N patria/  fem gen sg	attic doric ionic aeolic		h_hs</NL><NL>V patria_=s,patria/zw  fut ind act 2nd sg	doric	contr	aw_fut,azw</NL>
patrolw/|ais => (no result)
patroparado/tou => patroparado/tou
<NL>N patropara/dotos  masc/fem/neut gen sg			os_on</NL>
patro/s => patro/s
<NL>N path/r  masc gen sg		syncope	hr_eros</NL>
patrw/|ois => patrw/|ois
<NL>N patrw_/|ois,patrw=|os  masc/neut dat pl			os_h_on</NL><NL>N patrw_/|ois,patrw=|os  masc/fem/neut dat pl			os_on</NL>
patrw/|ou => patrw/|ou
<NL>N patrw_/|ou,patrw=|os  masc/neut gen sg			os_h_on</NL><NL>N patrw_/|ou,patrw=|os  masc/fem/neut gen sg			os_on</NL>
patrw/|w| => patrw/|w|
<NL>N patrw_/|w|,patrw=|os  masc/neut dat sg			os_h_on</NL><NL>N patrw_/|w|,patrw=|os  masc/fem/neut dat sg			os_on</NL>
pausa/tw => pausa/tw
<NL>V pau/w  aor imperat act 3rd sg			aor1,reg_conj</NL>
pauo/meqa => pauo/meqa
<NL>V pau/w  pres ind mp 1st pl			w_stem,reg_conj</NL><NL>V pau/w  imperf ind mp 1st pl	homeric ionic	unaugmented	w_stem,reg_conj</NL>
pau/etai => pau/etai
<NL>V pau/w  pres ind mp 3rd sg			w_stem,reg_conj</NL>
pau/omai => pau/omai
<NL>V pau/w  pres ind mp 1st sg			w_stem,reg_conj</NL>
pau/sasqai => pau/sasqai
<NL>V pau/w  aor inf mid			aor1,reg_conj</NL>
pau/sontai => pau/sontai
<NL>V pau/w  fut ind mid 3rd pl			reg_fut,reg_conj</NL>
pau/sh| => pau/sh|
<NL>V pau/w  aor subj mid 2nd sg			aor1,reg_conj</NL><NL>V pau/w  aor subj act 3rd sg			aor1,reg_conj</NL><NL>V pau/w  fut ind mid 2nd sg			reg_fut,reg_conj</NL><NL>N pau/shi,pau=sis  fem dat sg	epic		is_ews</NL>
pai=da => pai=da
<NL>N pai=s  masc/fem acc sg		indeclform	irreg_decl3</NL>
pai=das => pai=das
<NL>N pai=s  masc/fem acc pl		indeclform	irreg_decl3</NL>
pai=s => pai=s
<NL>N pa=s  masc nom/voc sg	doric aeolic	contr indeclform	irreg_adj3</NL><NL>N pai=s  masc/fem nom sg		indeclform	irreg_decl3</NL>
pei/qeis => pei/qeis
<NL>V pei/qw  pres ind act 2nd sg			w_stem,reg_conj</NL>
pei/qesqai => pei/qesqai
<NL>V pei/qw  pres inf mp			w_stem,reg_conj</NL>
pei/qomai => pei/qomai
<NL>V pei/qw  pres ind mp 1st sg			w_stem,reg_conj</NL>
pei/qomen => pei/qomen
<NL>V pei/qw  pres ind act 1st pl			w_stem,reg_conj</NL><NL>V pei/qw  imperf ind act 1st pl	homeric ionic	unaugmented	w_stem,reg_conj</NL>
pei/qw => pei/qw
<NL>V pei/qw  pres subj act 1st sg			w_stem,reg_conj</NL><NL>V pei/qw  pres ind act 1st sg			w_stem,reg_conj</NL>
pei/qwn => pei/qwn
<NL>P pei/qw  pres part act masc nom sg			w_stem,reg_conj</NL>
pei/santes => pei/santes
<NL>P pei/qw  aor part act masc nom/voc pl			aor1,reg_conj</NL>
pei/sas => pei/sas
<NL>P pei/sa_s,pei/qw  aor part act masc nom/voc sg	attic epic ionic		aor1,reg_conj</NL><NL>N pei_/sa_s,pei=sa  fem acc pl			a_hs</NL><NL>N pei_/sa_s,pei=sa  fem gen sg	doric aeolic		a_hs</NL>
pei/somen => pei/somen
<NL>V pei/qw  aor subj act 1st pl	epic	short_subj	aor1,reg_conj</NL><NL>V pei/qw  fut ind act 1st pl			reg_fut,reg_conj</NL>
pedinou= => pedinou=
<NL>N pedino/s  masc/neut gen sg			os_h_on</NL>
pezeu/ein => pezeu/ein
<NL>V pezeu/w  pres inf act	attic epic	contr	w_stem,euw</NL>
pezh=| => pezh=|
<NL>N pezo/s  fem dat sg	attic epic ionic		os_h_on</NL>
peiqarxh/santas => peiqarxh/santas
<NL>P peiqarxe/w  aor part act masc acc pl			aor1,ew_denom</NL>
peiqarxei=n => peiqarxei=n
<NL>V peiqarxe/w  pres inf act	attic epic doric	contr	ew_pr,ew_denom</NL>
peiqarxou=sin => peiqarxou=sin
<NL>P peiqarxe/w  pres part act masc/neut dat pl	attic epic doric	contr nu_movable	ew_pr,ew_denom</NL><NL>V peiqarxe/w  pres ind act 3rd pl	attic epic doric	contr nu_movable	ew_pr,ew_denom</NL>
peiqome/nois => peiqome/nois
<NL>P pei/qw  pres part mp masc/neut dat pl			w_stem,reg_conj</NL>
peiqome/nou => peiqome/nou
<NL>P pei/qw  pres part mp masc/neut gen sg			w_stem,reg_conj</NL>
peiqoi=s => peiqoi=s
<NL>N peiqo/s  masc/neut dat pl			os_h_on</NL>
peiqo/meqa => peiqo/meqa
<NL>V pei/qw  pres ind mp 1st pl			w_stem,reg_conj</NL><NL>V pei/qw  imperf ind mp 1st pl	homeric ionic	unaugmented	w_stem,reg_conj</NL>
peina/sete => peina/sete
<NL>V peina_/sete,peina/w  aor subj act 2nd pl	epic doric aeolic	short_subj	aor1,a_stem</NL><NL>V peina_/sete,peina/w  fut ind act 2nd pl	epic doric aeolic		reg_fut,a_stem</NL>
peina/sousin => peina/sousin
<NL>V peina_/sousin,peina/w  aor subj act 3rd pl	epic doric aeolic	nu_movable short_subj	aor1,a_stem</NL><NL>P peina_/sousin,peina/w  fut part act masc/neut dat pl	attic epic doric ionic aeolic	nu_movable	reg_fut,a_stem</NL><NL>V peina_/sousin,peina/w  fut ind act 3rd pl	attic epic doric ionic aeolic	nu_movable	reg_fut,a_stem</NL>
peina/sh| => peina/sh|
<NL>V peina_/sh|,peina/w  aor subj mid 2nd sg	epic doric aeolic		aor1,a_stem</NL><NL>V peina_/sh|,peina/w  aor subj act 3rd sg	epic doric aeolic		aor1,a_stem</NL><NL>V peina_/sh|,peina/w  fut ind mid 2nd sg	epic doric aeolic		reg_fut,a_stem</NL>
peina=n => peina=n
<NL>N pei=na  fem gen pl	doric aeolic		a_hs</NL><NL>N pei=na  fem gen pl	doric ionic aeolic		h_hs</NL><NL>P peina/w  pres part act masc voc sg	doric aeolic	contr	ajw_pr,a_stem</NL><NL>P peina/w  pres part act neut nom/voc/acc sg	doric aeolic	contr	ajw_pr,a_stem</NL><NL>P peina/w  pres part act masc nom sg	doric aeolic	contr	ajw_pr,a_stem</NL><NL>V peina/w  pres inf act	doric	contr	ajw_pr,a_stem</NL>
peina=| => (no result)
peinw=men => peinw=men
<NL>V peina/w  pres subj act 1st pl	attic epic ionic	contr	ajw_pr,a_stem</NL><NL>V peina/w  pres ind act 1st pl		contr	ajw_pr,a_stem</NL><NL>V peina/w  imperf ind act 1st pl	homeric ionic	contr unaugmented	ajw_pr,a_stem</NL><NL>V peine/w  pres subj act 1st pl	attic epic doric	contr	ew_pr,ew_denom</NL>
peinw=nta => peinw=nta
<NL>P peina/w  pres part act neut nom/voc/acc pl		contr	ajw_pr,a_stem</NL><NL>P peina/w  pres part act masc acc sg		contr	ajw_pr,a_stem</NL>
peinw=ntas => peinw=ntas
<NL>P peina/w  pres part act masc acc pl		contr	ajw_pr,a_stem</NL>
peinw=ntes => peinw=ntes
<NL>P peina/w  pres part act masc nom/voc pl		contr	ajw_pr,a_stem</NL>
peira/zei => peira/zei
<NL>V peira/zw  pres ind mp 2nd sg			w_stem,azw</NL><NL>V peira/zw  pres ind act 3rd sg			w_stem,azw</NL>
peira/zetai => peira/zetai
<NL>V peira/zw  pres ind mp 3rd sg			w_stem,azw</NL>
peira/zete => peira/zete
<NL>V peira/zw  pres imperat act 2nd pl			w_stem,azw</NL><NL>V peira/zw  pres ind act 2nd pl			w_stem,azw</NL><NL>V peira/zw  imperf ind act 2nd pl	homeric ionic	unaugmented	w_stem,azw</NL>
peira/zomai => peira/zomai
<NL>V peira/zw  pres ind mp 1st sg			w_stem,azw</NL>
peira/zontes => peira/zontes
<NL>P peira/zw  pres part act masc nom/voc pl			w_stem,azw</NL>
peira/zwn => peira/zwn
<NL>P peira/zw  pres part act masc nom sg			w_stem,azw</NL>
peira/zh| => peira/zh|
<NL>V peira/zw  pres subj mp 2nd sg			w_stem,azw</NL><NL>V peira/zw  pres ind mp 2nd sg			w_stem,azw</NL><NL>V peira/zw  pres subj act 3rd sg			w_stem,azw</NL>
peira/sai => peira/sai
<NL>P peira_/sa_|,peira/w  pres part act fem dat sg	doric		aw_pr,aw_denom</NL><NL>V peira_/sai_,peira/w  aor opt act 3rd sg	attic	r_e_i_alpha	aor1,aw_denom</NL><NL>V peira_/sai_,peira/w  aor opt act 3rd sg	doric aeolic		aor1,aw_denom</NL><NL>P peira_/sa_|,peira/zw  fut part act fem dat sg	doric		aw_fut,azw</NL><NL>V peira/zw  aor inf act			aor1,azw</NL><NL>V peira/sai_,peira/zw  aor opt act 3rd sg			aor1,azw</NL>
peirazome/nois => peirazome/nois
<NL>P peira/zw  pres part mp masc/neut dat pl			w_stem,azw</NL>
peirazo/menos => peirazo/menos
<NL>P peira/zw  pres part mp masc nom sg			w_stem,azw</NL>
peirasqei/s => peirasqei/s
<NL>P peira/zw  aor part pass masc nom/voc sg			aor_pass,azw</NL>
peirasqh=nai => peirasqh=nai
<NL>V peira/zw  aor inf pass			aor_pass,azw</NL>
peirasqh=te => peirasqh=te
<NL>V peira/zw  aor subj pass 2nd pl		contr	aor_pass,azw</NL>
peirasqh=|s => peirasqh=|s
<NL>V peira/zw  aor subj pass 2nd sg		contr	aor_pass,azw</NL>
peirasmoi=s => peirasmoi=s
<NL>N peirasmo/s  masc dat pl			os_ou</NL>
peirasmou= => peirasmou=
<NL>N peirasmo/s  masc gen sg			os_ou</NL>
peirasmo/n => peirasmo/n
<NL>N peirasmo/s  masc acc sg			os_ou</NL>
peirasmo/s => peirasmo/s
<NL>N peirasmo/s  masc nom sg			os_ou</NL>
peirasmw=n => peirasmw=n
<NL>N peirasmo/s  masc gen pl			os_ou</NL>
peirasmw=| => peirasmw=|
<NL>N peirasmo/s  masc dat sg			os_ou</NL>
peisqh/sontai => peisqh/sontai
<NL>V pei/qw  fut ind pass 3rd pl			aor_pass,reg_conj</NL>
peisqh=|s => peisqh=|s
<NL>V pei/qw  aor subj pass 2nd sg		contr	aor_pass,reg_conj</NL>
peismonh/ => peismonh/
<NL>N peismonh/  fem nom/voc sg	attic epic ionic		h_hs</NL>
pela/gei => pela/gei
<NL>N pe/lagos  neut nom/voc/acc dual	attic epic	contr	hs_eos</NL><NL>N pela/gei+,pe/lagos  neut dat sg	epic ionic		hs_eos</NL><NL>N pe/lagos  neut dat sg		contr	hs_eos</NL>
pempome/nois => pempome/nois
<NL>P pe/mpw  pres part mp masc/neut dat pl			w_stem,reg_conj</NL>
pemfqe/ntes => pemfqe/ntes
<NL>P pe/mpw  aor part pass masc nom/voc pl			aor_pass,reg_conj</NL>
penqh/sate => penqh/sate
<NL>V penqe/w  aor imperat act 2nd pl			aor1,ew_denom</NL><NL>V penqe/w  aor ind act 2nd pl	homeric ionic	unaugmented	aor1,ew_denom</NL>
penqh/sete => penqh/sete
<NL>V penqe/w  aor subj act 2nd pl	epic	short_subj	aor1,ew_denom</NL><NL>V penqe/w  fut ind act 2nd pl			reg_fut,ew_denom</NL>
penqh/sw => penqh/sw
<NL>V penqe/w  aor subj act 1st sg			aor1,ew_denom</NL><NL>V penqe/w  fut ind act 1st sg			reg_fut,ew_denom</NL><NL>V penqe/w  aor ind mid 2nd sg	homeric ionic	unaugmented	aor1,ew_denom</NL>
penqera/ => penqera/
<NL>N penqera_/,penqera/  fem nom/voc/acc dual			h_hs</NL><NL>N penqera_/,penqera/  fem nom/voc sg	attic doric aeolic		h_hs</NL>
penqera/n => penqera/n
<NL>N penqera_/n,penqera/  fem acc sg	attic doric aeolic		h_hs</NL>
penqero/s => penqero/s
<NL>N penqero/s  masc nom sg			os_ou</NL>
penqera=s => penqera=s
<NL>N penqera/  fem gen sg	attic doric aeolic		h_hs</NL>
penqei=n => penqei=n
<NL>V penqe/w  pres inf act	attic epic doric	contr	ew_pr,ew_denom</NL>
penqou=ntes => penqou=ntes
<NL>P penqe/w  pres part act masc nom/voc pl	attic epic doric	contr	ew_pr,ew_denom</NL>
penqou=si => penqou=si
<NL>P penqe/w  pres part act masc/neut dat pl	attic epic doric	contr	ew_pr,ew_denom</NL><NL>V penqe/w  pres ind act 3rd pl	attic epic doric	contr	ew_pr,ew_denom</NL>
penqou=sin => penqou=sin
<NL>P penqe/w  pres part act masc/neut dat pl	attic epic doric	contr nu_movable	ew_pr,ew_denom</NL><NL>V penqe/w  pres ind act 3rd pl	attic epic doric	contr nu_movable	ew_pr,ew_denom</NL>
penixra/n => penixra/n
<NL>N penixra_/n,penixro/s  fem acc sg	attic doric aeolic		os_h_on</NL>
penta/kis => penta/kis
<NL>N penta/kis 		indeclform	adverb</NL>
penth/konta => penth/konta
<NL>N penth/konta 		indeclform	numeral</NL>
pentakisxi/lioi => pentakisxi/lioi
<NL>N pentakisxi/lioi  masc nom/voc pl			os_h_on</NL>
pentakisxili/ous => pentakisxili/ous
<NL>N pentakisxi/lioi  masc acc pl			os_h_on</NL>
pentakisxili/wn => pentakisxili/wn
<NL>N pentakisxi/lioi  fem gen pl			os_h_on</NL><NL>N pentakisxi/lioi  masc/neut gen pl			os_h_on</NL>
pentakosi/ois => pentakosi/ois
<NL>N pentako/sioi  masc/neut dat pl			os_h_on</NL>
pentako/sia => pentako/sia
<NL>N pentako/sioi  neut nom/voc/acc pl			os_h_on</NL>
pentekaideka/tw| => pentekaideka/tw|
<NL>N pentekaide/katos  masc/neut dat sg			os_h_on</NL>
pepi/steuka => pepi/steuka
<NL>V pisteu/w  perf ind act 1st sg		redupl	perf_act,euw</NL>
pepi/steukas => pepi/steukas
<NL>V pisteu/w  perf ind act 2nd sg		redupl	perf_act,euw</NL>
pepi/steuken => pepi/steuken
<NL>V pisteu/w  perf ind act 3rd sg		nu_movable redupl	perf_act,euw</NL><NL>V pisteu/w  plup ind act 3rd pl	epic doric aeolic	unaugmented redupl	perf_act,euw</NL>
pepi/steumai => pepi/steumai
<NL>V pisteu/w  perf ind mp 1st sg		redupl	perfp_vow,euw</NL>
pepaideume/nos => pepaideume/nos
<NL>P paideu/w  perf part mp masc nom sg		redupl	perfp_vow,euw</NL>
pepalai/wken => pepalai/wken
<NL>V palaio/w  perf ind act 3rd sg		nu_movable redupl	perf_act,ow_denom</NL><NL>V palaio/w  plup ind act 3rd pl	epic doric aeolic	unaugmented redupl	perf_act,ow_denom</NL>
pepeirasme/non => pepeirasme/non
<NL>P peira/zw  perf part mp masc acc sg		redupl	perfp_d,azw</NL><NL>P peira/zw  perf part mp neut nom/voc/acc sg		redupl	perfp_d,azw</NL><NL>P perai/nw  perf part mp masc acc sg		poetic	perfp_n,ainw</NL><NL>P perai/nw  perf part mp neut nom/voc/acc sg		poetic	perfp_n,ainw</NL>
pepeisme/nos => pepeisme/nos
<NL>P pei/qw  perf part mp masc nom sg			perfp_d,reg_conj</NL>
pepelekisme/nwn => pepelekisme/nwn
<NL>P peleki/zw  perf part mp fem gen pl		redupl	perfp_d,izw</NL><NL>P peleki/zw  perf part mp masc/neut gen pl		redupl	perfp_d,izw</NL>
pepiesme/non => pepiesme/non
<NL>P pie/zw  perf part mp masc acc sg			perfp_d,reg_conj</NL><NL>P pie/zw  perf part mp neut nom/voc/acc sg			perfp_d,reg_conj</NL>
pepisteuko/sin => pepisteuko/sin
<NL>P pisteu/w  perf part act masc/neut dat pl		nu_movable redupl	perf_act,euw</NL>
pepisteuko/tas => pepisteuko/tas
<NL>P pisteu/w  perf part act masc acc pl		redupl	perf_act,euw</NL>
pepisteuko/tes => pepisteuko/tes
<NL>P pisteu/w  perf part act masc nom/voc pl		redupl	perf_act,euw</NL>
pepisteuko/twn => pepisteuko/twn
<NL>P pisteu/w  perf part act masc/neut gen pl		redupl	perf_act,euw</NL>
pepisteukw/s => pepisteukw/s
<NL>P pisteu/w  perf part act masc nom/voc sg		redupl	perf_act,euw</NL>
pepisteu/kamen => pepisteu/kamen
<NL>V pisteu/w  perf ind act 1st pl		redupl	perf_act,euw</NL>
pepisteu/kate => pepisteu/kate
<NL>V pisteu/w  perf ind act 2nd pl		redupl	perf_act,euw</NL>
pepisteu/keisan => pepisteu/keisan
<NL>V pisteu/w  plup ind act 3rd pl	homeric ionic	unaugmented late redupl	perf_act,euw</NL>
pepla/nhsqe => pepla/nhsqe
<NL>V plana/w  perf imperat mp 2nd pl	attic ionic	redupl	perfp_vow,aw_denom</NL><NL>V plana/w  perf ind mp 2nd pl	attic ionic	redupl	perfp_vow,aw_denom</NL><NL>V plana/w  plup ind mp 2nd pl	attic ionic	unaugmented redupl	perfp_vow,aw_denom</NL>
pepla/tuntai => pepla/tuntai
<NL>V platu/nw  perf ind mp 3rd sg		redupl	perfp_un,unw</NL><NL>V platu/nw  perf ind mp 3rd pl	epic ionic	redupl	perfp_n,unw</NL><NL>V platu/nw  perf ind mp 3rd sg		redupl	perfp_n,unw</NL>
peplh/rwken => peplh/rwken
<NL>V plhro/w  perf ind act 3rd sg		nu_movable redupl	perf_act,ow_denom</NL><NL>V plhro/w  plup ind act 3rd pl	epic doric aeolic	unaugmented redupl	perf_act,ow_denom</NL>
peplh/rwmai => peplh/rwmai
<NL>V plhro/w  perf ind mp 1st sg		redupl	perfp_vow,ow_denom</NL>
peplh/rwtai => peplh/rwtai
<NL>V plhro/w  perf ind mp 3rd sg		redupl	perfp_vow,ow_denom</NL>
peplanhme/nois => peplanhme/nois
<NL>P plana/w  perf part mp masc/neut dat pl	attic ionic	redupl	perfp_vow,aw_denom</NL>
peplhroforhme/noi => peplhroforhme/noi
<NL>P plhrofore/w  perf part mp masc nom/voc pl		redupl	perfp_vow,ew_denom</NL>
peplhroforhme/nwn => peplhroforhme/nwn
<NL>P plhrofore/w  perf part mp fem gen pl		redupl	perfp_vow,ew_denom</NL><NL>P plhrofore/w  perf part mp masc/neut gen pl		redupl	perfp_vow,ew_denom</NL>
peplhrwke/nai => peplhrwke/nai
<NL>V plhro/w  perf inf act		redupl	perf_act,ow_denom</NL>
peplhrwme/na => peplhrwme/na
<NL>P plhro/w  perf part mp neut nom/voc/acc pl		redupl	perfp_vow,ow_denom</NL><NL>P peplhrwme/na_,plhro/w  perf part mp fem nom/voc/acc dual		redupl	perfp_vow,ow_denom</NL><NL>P peplhrwme/na_,plhro/w  perf part mp fem nom/voc sg	doric aeolic	redupl	perfp_vow,ow_denom</NL>
peplhrwme/nh => peplhrwme/nh
<NL>P plhro/w  perf part mp fem nom/voc sg	attic epic ionic	redupl	perfp_vow,ow_denom</NL>
peplhrwme/nhn => peplhrwme/nhn
<NL>P plhro/w  perf part mp fem acc sg	attic epic ionic	redupl	perfp_vow,ow_denom</NL>
peplhrwme/noi => peplhrwme/noi
<NL>P plhro/w  perf part mp masc nom/voc pl		redupl	perfp_vow,ow_denom</NL>
peplhrwme/nous => peplhrwme/nous
<NL>P plhro/w  perf part mp masc acc pl		redupl	perfp_vow,ow_denom</NL>
peplhrw/kate => peplhrw/kate
<NL>V plhro/w  perf ind act 2nd pl		redupl	perf_act,ow_denom</NL>
peplou/thka => peplou/thka
<NL>V ploute/w  perf ind act 1st sg		redupl	perf_act,ew_denom</NL>
pepoi/hka => pepoi/hka
<NL>V poie/w  perf ind act 1st sg		redupl	perf_act,ew_denom</NL>
pepoi/hken => pepoi/hken
<NL>V poie/w  perf ind act 3rd sg		nu_movable redupl	perf_act,ew_denom</NL><NL>V poie/w  plup ind act 3rd pl	epic doric aeolic	unaugmented redupl	perf_act,ew_denom</NL>
pepoi/qamen => pepoi/qamen
<NL>V pei/qw  perf ind act 1st pl			perf_act</NL>
pepoi/qhsin => pepoi/qhsin
<NL>V pei/qw  perf subj act 3rd sg	epic	nu_movable	perf_act</NL><NL>N pepoi/qhsis  fem acc sg			is_ews</NL>
pepoih/kamen => pepoih/kamen
<NL>V poie/w  perf ind act 1st pl		redupl	perf_act,ew_denom</NL>
pepoih/kate => pepoih/kate
<NL>V poie/w  perf ind act 2nd pl		redupl	perf_act,ew_denom</NL>
pepoih/keisan => pepoih/keisan
<NL>V poie/w  plup ind act 3rd pl	homeric ionic	unaugmented late redupl	perf_act,ew_denom</NL>
pepoihke/nai => pepoihke/nai
<NL>V poie/w  perf inf act		redupl	perf_act,ew_denom</NL>
pepoihko/sin => pepoihko/sin
<NL>P poie/w  perf part act masc/neut dat pl		nu_movable redupl	perf_act,ew_denom</NL>
pepoihko/tes => pepoihko/tes
<NL>P poie/w  perf part act masc nom/voc pl		redupl	perf_act,ew_denom</NL>
pepoihko/tos => pepoihko/tos
<NL>P poie/w  perf part act masc/neut gen sg		redupl	perf_act,ew_denom</NL>
pepoihkw/s => pepoihkw/s
<NL>P poie/w  perf part act masc nom/voc sg		redupl	perf_act,ew_denom</NL>
pepoihme/nwn => pepoihme/nwn
<NL>P poie/w  perf part mp fem gen pl		redupl	perfp_vow,ew_denom</NL><NL>P poie/w  perf part mp masc/neut gen pl		redupl	perfp_vow,ew_denom</NL>
pepoiqe/nai => pepoiqe/nai
<NL>V pei/qw  perf inf act			perf_act</NL>
pepoiqh/sei => pepoiqh/sei
<NL>N pepoi/qhsis  fem nom/voc/acc dual	attic epic	contr	is_ews</NL><NL>N pepoiqh/sei+,pepoi/qhsis  fem dat sg	epic		is_ews</NL><NL>N pepoi/qhsis  fem dat sg	attic ionic	contr	is_ews</NL>
pepoiqo/tas => pepoiqo/tas
<NL>P pei/qw  perf part act masc acc pl			perf_act</NL>
pepoiqo/tes => pepoiqo/tes
<NL>P pei/qw  perf part act masc nom/voc pl			perf_act</NL>
pepoiqw/s => pepoiqw/s
<NL>P pei/qw  perf part act masc nom/voc sg			perf_act</NL>
pepoli/teumai => pepoli/teumai
<NL>V pepoli_/teumai,politeu/w  perf ind mp 1st sg		redupl	perfp_vow,euw</NL>
peporeume/nous => peporeume/nous
<NL>P poreu/w  perf part mp masc acc pl		redupl	perfp_vow,euw</NL>
pepragme/non => pepragme/non
<NL>P pepra_gme/non,pra/ssw  perf part mp masc acc sg		redupl	perfp_g,ss</NL><NL>P pepra_gme/non,pra/ssw  perf part mp neut nom/voc/acc sg		redupl	perfp_g,ss</NL>
peprame/nos => peprame/nos
<NL>P pepra_me/nos,pipra/skw  perf part mp masc nom sg	epic doric aeolic		perfp_vow,a_stem</NL>
pepraxe/nai => pepraxe/nai
<NL>V pepra_xe/nai,pra/ssw  perf inf act		redupl	perf_act,ss</NL>
peptwkui=an => peptwkui=an
<NL>P pi/ptw  perf part act fem acc sg			perf_act,o_stem</NL>
peptwko/ta => peptwko/ta
<NL>P pi/ptw  perf part act neut nom/voc/acc pl			perf_act,o_stem</NL><NL>P pi/ptw  perf part act masc acc sg			perf_act,o_stem</NL>
pepurwme/na => pepurwme/na
<NL>P puro/w  perf part mp neut nom/voc/acc pl		redupl	perfp_vow,ow_denom</NL><NL>P pepurwme/na_,puro/w  perf part mp fem nom/voc/acc dual		redupl	perfp_vow,ow_denom</NL><NL>P pepurwme/na_,puro/w  perf part mp fem nom/voc sg	doric aeolic	redupl	perfp_vow,ow_denom</NL>
pepurwme/nhs => pepurwme/nhs
<NL>P puro/w  perf part mp fem gen sg	attic epic ionic	redupl	perfp_vow,ow_denom</NL>
pepurwme/non => pepurwme/non
<NL>P puro/w  perf part mp masc acc sg		redupl	perfp_vow,ow_denom</NL><NL>P puro/w  perf part mp neut nom/voc/acc sg		redupl	perfp_vow,ow_denom</NL>
pepwrwme/nh => pepwrwme/nh
<NL>P pwro/w  perf part mp fem nom/voc sg	attic epic ionic	redupl	perfp_vow,ow_denom</NL>
pepwrwme/nhn => pepwrwme/nhn
<NL>P pwro/w  perf part mp fem acc sg	attic epic ionic	redupl	perfp_vow,ow_denom</NL>
pepo/nqasin => pepo/nqasin
<NL>V pepo/nqa_sin,pa/sxw  perf ind act 3rd pl		nu_movable	perf_act</NL>
pepo/tiken => pepo/tiken
<NL>V poti/zw  perf ind act 3rd sg		nu_movable redupl	perf_act,izw</NL><NL>V poti/zw  plup ind act 3rd pl	epic doric aeolic	unaugmented redupl	perf_act,izw</NL>
pera/twn => pera/twn
<NL>N pe/ras  neut gen pl			as_atos</NL><NL>N pe/ratos  fem gen pl			os_h_on</NL><NL>N pe/ratos  masc/neut gen pl			os_h_on</NL><NL>V pera_/twn,pera/w1  pres imperat act 3rd pl		contr poetic	aw_pr,aw_denom</NL><NL>V pera_/twn,pera/w1  pres imperat act 3rd dual		contr	aw_pr,aw_denom</NL><NL>V pera_/twn,pera/w1  pres imperat act 3rd dual	attic	r_e_i_alpha	ath_primary,aw_denom</NL><NL>V pera_/twn,pera/w2  pres imperat act 3rd pl		contr poetic	aw_pr,a_stem</NL><NL>V pera_/twn,pera/w2  pres imperat act 3rd dual		contr	aw_pr,a_stem</NL><NL>V perato/w  imperf ind act 3rd pl	doric aeolic	contr unaugmented poetic	ow_pr,ow_denom</NL><NL>V perato/w  imperf ind act 1st sg	doric aeolic	contr unaugmented poetic	ow_pr,ow_denom</NL>
peri/ => peri/
<NL>N peri/ 		indeclform	prep</NL>
peri/erga => peri/erga
<NL>N peri/ergos  neut nom/voc/acc pl			os_on</NL>
peri/ergoi => peri/ergoi
<NL>N peri/ergos  masc/fem nom/voc pl			os_on</NL>
peri/keimai => peri/keimai
<NL>V peri/keimai  pres ind mp 1st sg			ath_primary</NL>
peri/keitai => peri/keitai
<NL>V peri/keimai  pres ind mp 3rd sg			ath_primary</NL>
peri/lupos => peri/lupos
<NL>N peri/lu_pos,peri/lupos  masc/fem nom sg			os_on</NL>
peri/oikoi => peri/oikoi
<NL>N peri/oikos  masc/fem nom/voc pl			os_on</NL>
peri/sseuma => peri/sseuma
<NL>N peri/sseuma  neut nom/voc/acc sg			ma_matos</NL>
peri/xwron => peri/xwron
<NL>N peri/xwros  masc/fem acc sg			os_on</NL><NL>N peri/xwros  neut nom/voc/acc sg			os_on</NL>
peri/xwros => peri/xwros
<NL>N peri/xwros  masc/fem nom sg			os_on</NL>
peri/yhma => peri/yhma
<NL>N peri/yhma  neut nom/voc/acc sg			ma_matos</NL>
peraite/rw => peraite/rw
<NL>N perai/teros  masc/neut nom/voc/acc dual		irreg_comp	os_h_on</NL><NL>N perai/teros  masc/neut gen sg	doric aeolic	irreg_comp	os_h_on</NL>
perii/+staso => perii/+staso
<NL>V peri+i_/staso,perii/sthmi  imperf ind mp 2nd sg		raw_preverb causal pres_redupl	ami_pr</NL><NL>V peri+i/staso,perii/sthmi  pres imperat mp 2nd sg		raw_preverb causal pres_redupl	ami_pr</NL><NL>V peri+i/staso,perii/sthmi  imperf ind mp 2nd sg	homeric ionic	unaugmented raw_preverb causal pres_redupl	ami_pr</NL>
peria/gein => peria/gein
<NL>V peri+a/gein,peria/gw  pres inf act	attic epic	contr raw_preverb	w_stem,reg_conj</NL>
peria/gete => peria/gete
<NL>V peri+a_/gete,peria/gw  imperf ind act 2nd pl	doric aeolic	raw_preverb	w_stem,reg_conj</NL><NL>V peri+a/gete,peria/gw  pres imperat act 2nd pl		raw_preverb	w_stem,reg_conj</NL><NL>V peri+a/gete,peria/gw  pres ind act 2nd pl		raw_preverb	w_stem,reg_conj</NL><NL>V peri+a/gete,peria/gw  imperf ind act 2nd pl	homeric ionic	unaugmented raw_preverb	w_stem,reg_conj</NL>
peria/gwn => peria/gwn
<NL>P peri+a/gwn,peria/gw  pres part act masc nom sg		raw_preverb	w_stem,reg_conj</NL>
perie/balon => perie/balon
<NL>V peri+e/balon,periba/llw  aor ind act 3rd pl		raw_preverb	aor2</NL><NL>V peri+e/balon,periba/llw  aor ind act 1st sg		raw_preverb	aor2</NL>
perie/dramon => perie/dramon
<NL>V peri+e/dramon,peritre/xw  aor ind act 3rd pl		raw_preverb	aor2</NL><NL>V peri+e/dramon,peritre/xw  aor ind act 1st sg		raw_preverb	aor2</NL>
perie/qhkan => perie/qhkan
<NL>V peri+e/qhkan,periti/qhmi  aor ind act 3rd pl		raw_preverb	aor1</NL>
perie/qhken => perie/qhken
<NL>V peri+e/qhken,periti/qhmi  aor ind act 3rd sg		nu_movable raw_preverb	aor1</NL>
perie/kruben => perie/kruben
<NL>V peri+e/kruben,perikru/ptw  imperf ind act 3rd sg		nu_movable late raw_preverb	w_stem</NL><NL>V peri+e/kruben,perikru/ptw  aor ind pass 3rd pl	epic	raw_preverb	aor2_pass,ptw</NL>
perie/lamyen => perie/lamyen
<NL>V peri+e/lamyen,perila/mpw  aor ind act 3rd sg		nu_movable raw_preverb	aor1,reg_conj</NL>
perie/peiran => perie/peiran
<NL>V peri+e/peiran,peripei/rw  aor ind act 3rd pl		raw_preverb	aor1,eirw</NL>
perie/pesen => perie/pesen
<NL>V peri+e/pesen,peripi/ptw  aor ind act 3rd sg		nu_movable raw_preverb	aor2</NL>
perie/sthsan => perie/sthsan
<NL>V peri+e/sthsan,perii/sthmi  aor ind act 3rd pl		raw_preverb	ami_aor</NL><NL>V peri+e/sthsan,perii/sthmi  aor ind act 3rd pl		raw_preverb causal	aor1,a_stem</NL>
perie/sxen => perie/sxen
<NL>V peri+e/sxen,perie/xw  aor ind act 3rd sg		nu_movable raw_preverb	aor2</NL>
perie/temen => perie/temen
<NL>V peri+e/temen,perite/mnw  aor ind act 3rd sg		nu_movable raw_preverb	aor2,nw</NL>
perie/xei => perie/xei
<NL>V peri+e/xei,perie/xw  pres ind mp 2nd sg		raw_preverb	w_stem,reg_conj</NL><NL>V peri+e/xei,perie/xw  pres ind act 3rd sg		raw_preverb	w_stem,reg_conj</NL><NL>V peri+e/xei,perixe/w  imperf ind act 3rd sg	attic epic	contr raw_preverb	evw_pr,ev_stem</NL>
perih/strayen => perih/strayen
<NL>V peri+h/strayen,periastra/ptw  aor ind act 3rd sg	attic epic ionic	nu_movable raw_preverb	aor1,ptw</NL>
periairei=tai => periairei=tai
<NL>V periaire/w  pres ind mp 3rd sg	attic epic	contr	ew_pr,ew_denom</NL><NL>V peri+airei=tai,periaire/w  pres ind mp 3rd sg	attic epic	contr raw_preverb	ew_pr,e_stem</NL>
periastra/yai => periastra/yai
<NL>V peri+astra/yai,periastra/ptw  aor inf act		raw_preverb	aor1,ptw</NL><NL>V peri+astra/yai_,periastra/ptw  aor opt act 3rd sg		raw_preverb	aor1,ptw</NL>
periaya/ntwn => periaya/ntwn
<NL>P peri+aya/ntwn,peria/ptw  aor part act masc/neut gen pl		raw_preverb	aor1,ptw</NL><NL>V peri+aya/ntwn,peria/ptw  aor imperat act 3rd pl		raw_preverb	aor1,ptw</NL><NL>P periia/ptw  aor part act masc/neut gen pl		poetic elide_preverb	aor1,ptw</NL><NL>V periia/ptw  aor imperat act 3rd pl		poetic elide_preverb	aor1,ptw</NL>
periba/lhtai => periba/lhtai
<NL>V periba/llw  aor subj mp 3rd sg			aor2</NL><NL>V periba_/lhtai,periba/llw  aor subj mid 3rd sg	doric		aor1,allw</NL>
periba/lh| => periba/lh|
<NL>V periba/llw  aor subj mp 2nd sg			aor2</NL><NL>V periba/llw  aor subj act 3rd sg			aor2</NL><NL>V periba_/lh|,periba/llw  aor subj mid 2nd sg	doric		aor1,allw</NL><NL>V periba_/lh|,periba/llw  aor subj act 3rd sg	doric		aor1,allw</NL>
peribalei=tai => peribalei=tai
<NL>V periba/llw  fut ind mid 3rd sg	attic epic	contr	ew_fut,allw</NL>
peribalw/meqa => peribalw/meqa
<NL>V periba/llw  aor subj mp 1st pl			aor2</NL><NL>V periba_lw/meqa,periba/llw  aor subj mid 1st pl	doric		aor1,allw</NL>
peribalw/n => peribalw/n
<NL>P periba/llw  aor part act masc nom sg			aor2</NL>
peribeblhme/nh => peribeblhme/nh
<NL>P periba/llw  perf part mp fem nom/voc sg	attic epic ionic		perfp_vow,e_stem</NL>
peribeblhme/noi => peribeblhme/noi
<NL>P periba/llw  perf part mp masc nom/voc pl	epic		perfp_vow,e_stem</NL>
peribeblhme/non => peribeblhme/non
<NL>P periba/llw  perf part mp masc acc sg	epic		perfp_vow,e_stem</NL><NL>P periba/llw  perf part mp neut nom/voc/acc sg	epic		perfp_vow,e_stem</NL>
peribeblhme/nos => peribeblhme/nos
<NL>P periba/llw  perf part mp masc nom sg	epic		perfp_vow,e_stem</NL>
peribeblhme/nous => peribeblhme/nous
<NL>P periba/llw  perf part mp masc acc pl	epic		perfp_vow,e_stem</NL>
peribleya/menoi => peribleya/menoi
<NL>P perible/pw  aor part mid masc nom/voc pl			aor1,reg_conj</NL>
peribleya/menos => peribleya/menos
<NL>P perible/pw  aor part mid masc nom sg			aor1,reg_conj</NL>
peribolai/ou => peribolai/ou
<NL>N peribo/laion  neut gen sg			os_ou</NL>
peribo/laion => peribo/laion
<NL>N peribo/laion  neut nom/voc/acc sg			os_ou</NL>
perieba/lete => perieba/lete
<NL>V peri+eba/lete,periba/llw  aor ind act 2nd pl		raw_preverb	aor2</NL>
perieba/leto => perieba/leto
<NL>V peri+eba/leto,periba/llw  aor ind mid 3rd sg		raw_preverb	aor2</NL>
perieba/lomen => perieba/lomen
<NL>V peri+eba/lomen,periba/llw  aor ind act 1st pl		raw_preverb	aor2</NL>
perieble/peto => perieble/peto
<NL>V peri+eble/peto,perible/pw  imperf ind mp 3rd sg		raw_preverb	w_stem,reg_conj</NL>
periede/deto => periede/deto
<NL>V peri+ede/deto,peride/w  plup ind mp 3rd sg		raw_preverb	perfp_vow,e_stem</NL>
periezwsme/nai => periezwsme/nai
<NL>P peri+ezwsme/nai,perizw/nnumai  perf part mp fem nom/voc pl		raw_preverb	perfp_s,o_stem</NL><NL>P peri+ezwsme/na_|,perizw/nnumai  perf part mp fem dat sg	doric aeolic	raw_preverb	perfp_s,o_stem</NL>
periezwsme/noi => periezwsme/noi
<NL>P peri+ezwsme/noi,perizw/nnumai  perf part mp masc nom/voc pl		raw_preverb	perfp_s,o_stem</NL>
periezwsme/non => periezwsme/non
<NL>P peri+ezwsme/non,perizw/nnumai  perf part mp masc acc sg		raw_preverb	perfp_s,o_stem</NL><NL>P peri+ezwsme/non,perizw/nnumai  perf part mp neut nom/voc/acc sg		raw_preverb	perfp_s,o_stem</NL>
perielei=n => perielei=n
<NL>V peri+elei=n,periaire/w  aor inf act	attic epic doric	contr raw_preverb	aor2</NL><NL>V peri+elei=n,periaire/w  fut inf act	attic epic doric	contr raw_preverb	ew_fut</NL>
perielqo/ntes => perielqo/ntes
<NL>P peri+elqo/ntes,perie/rxomai  aor part act masc nom/voc pl		raw_preverb	aor2</NL>
perielo/ntes => perielo/ntes
<NL>P peri+elo/ntes,periaire/w  aor part act masc nom/voc pl		raw_preverb	aor2</NL>
periepa/tei => periepa/tei
<NL>V peri+epa/tei,peripate/w  imperf ind act 3rd sg	attic epic	contr raw_preverb	ew_pr,ew_denom</NL>
periepa/teis => periepa/teis
<NL>V peri+epa/teis,peripate/w  imperf ind act 2nd sg	attic epic	contr raw_preverb	ew_pr,ew_denom</NL>
periepa/thsen => periepa/thsen
<NL>V peri+epa/thsen,peripate/w  aor ind act 3rd sg		nu_movable raw_preverb	aor1,ew_denom</NL>
periepa/toun => periepa/toun
<NL>V peri+epa/toun,peripate/w  imperf ind act 3rd pl	attic epic doric	contr raw_preverb	ew_pr,ew_denom</NL><NL>V peri+epa/toun,peripate/w  imperf ind act 1st sg	attic epic doric	contr raw_preverb	ew_pr,ew_denom</NL>
periepath/samen => periepath/samen
<NL>V peri+epath/samen,peripate/w  aor ind act 1st pl		raw_preverb	aor1,ew_denom</NL>
periepath/sate => periepath/sate
<NL>V peri+epath/sate,peripate/w  aor ind act 2nd pl		raw_preverb	aor1,ew_denom</NL>
periepoih/sato => periepoih/sato
<NL>V peri+epoih/sato,peripoie/w  aor ind mid 3rd sg		raw_preverb	aor1,ew_denom</NL>
periergazome/nous => periergazome/nous
<NL>P perierga/zomai  pres part mp masc acc pl			w_stem,azw</NL><NL>P peri+ergazome/nous,perierga/zomai  pres part mp masc acc pl	attic	raw_preverb	w_stem,azw</NL>
perierxome/nwn => perierxome/nwn
<NL>P peri+erxome/nwn,perie/rxomai  pres part mp fem gen pl		raw_preverb	w_stem</NL><NL>P peri+erxome/nwn,perie/rxomai  pres part mp masc/neut gen pl		raw_preverb	w_stem</NL>
perierxo/menai => perierxo/menai
<NL>P peri+erxo/menai,perie/rxomai  pres part mp fem nom/voc pl		raw_preverb	w_stem</NL>
periespa=to => periespa=to
<NL>V peri+espa=to,perispa/w  imperf ind mp 3rd sg		contr raw_preverb	aw_pr,a_stem</NL>
periestw=ta => periestw=ta
<NL>P peri+estw=ta,perii/sthmi  perf part act neut nom/voc/acc pl		raw_preverb	perf2_act</NL><NL>P peri+estw=ta,perii/sthmi  perf part act masc acc sg		raw_preverb	perf2_act</NL>
perietmh/qhte => perietmh/qhte
<NL>V peri+etmh/qhte,perite/mnw  aor ind pass 2nd pl		raw_preverb	aor_pass,a_stem</NL>
perizwsa/menoi => perizwsa/menoi
<NL>P perizw/nnumai  aor part mid masc nom/voc pl			aor1,o_stem</NL>
perizwsa/menos => perizwsa/menos
<NL>P perizw/nnumai  aor part mid masc nom sg			aor1,o_stem</NL>
perizw/setai => perizw/setai
<NL>V perizw/nnumai  aor subj mid 3rd sg	epic	short_subj	aor1,o_stem</NL><NL>V perizw/nnumai  fut ind mid 3rd sg			reg_fut,o_stem</NL>
periqe/ntes => periqe/ntes
<NL>P periti/qhmi  aor part act masc nom/voc pl			emi_aor</NL>
periqe/sews => periqe/sews
<NL>N periqe/sew^s,peri/qesis  fem gen sg	attic		is_ews</NL>
periqei/s => periqei/s
<NL>P periti/qhmi  aor part act masc nom/voc sg			emi_aor</NL>
perikaqa/rmata => perikaqa/rmata
<NL>N perika/qarma  neut nom/voc/acc pl			ma_matos</NL>
perikalu/ptein => perikalu/ptein
<NL>V perikalu/ptw  pres inf act	attic epic	contr	w_stem,ptw</NL>
perikalu/yantes => perikalu/yantes
<NL>P perikalu/ptw  aor part act masc nom/voc pl			aor1,ptw</NL>
perikei/menon => perikei/menon
<NL>P peri/keimai  perf part mp masc acc sg			ath_primary</NL><NL>P peri/keimai  perf part mp neut nom/voc/acc sg			ath_primary</NL><NL>P peri/keimai  pres part mp masc acc sg			ath_primary</NL><NL>P peri/keimai  pres part mp neut nom/voc/acc sg			ath_primary</NL>
perikekalumme/nhn => perikekalumme/nhn
<NL>P perikalu/ptw  perf part mp fem acc sg	attic epic ionic	redupl	perfp_p,ptw</NL>
perikefalai/an => perikefalai/an
<NL>N perikefalai/a_n,perikefa/laios  fem acc sg	attic doric aeolic		os_h_on</NL><NL>N perikefalai/a_n,perikefalai/a  fem acc sg	attic doric aeolic		h_hs</NL>
perikratei=s => perikratei=s
<NL>V perikrate/w  pres ind act 2nd sg	attic epic doric ionic	contr	ew_pr,ew_denom</NL><NL>N perikrath/s  masc/fem acc pl		contr	hs_es</NL><NL>N perikrath/s  masc/fem nom/voc pl	attic epic	contr	hs_es</NL>
perikuklw/sousin => perikuklw/sousin
<NL>V perikuklo/w  aor subj act 3rd pl	epic	nu_movable short_subj	aor1,ow_denom</NL><NL>P perikuklo/w  fut part act masc/neut dat pl	attic epic doric ionic	nu_movable	reg_fut,ow_denom</NL><NL>V perikuklo/w  fut ind act 3rd pl	attic epic doric ionic	nu_movable	reg_fut,ow_denom</NL><NL>V perikuklo/w  aor subj act 3rd pl	epic	nu_movable short_subj	aor1,ow_denom</NL><NL>P perikuklo/w  fut part act masc/neut dat pl	attic epic doric ionic	nu_movable	reg_fut,ow_denom</NL><NL>V perikuklo/w  fut ind act 3rd pl	attic epic doric ionic	nu_movable	reg_fut,ow_denom</NL>
perila/myan => perila/myan
<NL>P perila/mpw  aor part act neut nom/voc/acc sg			aor1,reg_conj</NL>
perileipo/menoi => perileipo/menoi
<NL>P perilei/pomai  pres part mp masc nom/voc pl			w_stem,reg_conj</NL>
perime/nein => perime/nein
<NL>V perime/nw  pres inf act	attic epic	contr	w_stem</NL>
perioikou=ntas => perioikou=ntas
<NL>P perioike/w  pres part act masc acc pl	attic epic doric	contr	ew_pr,ew_denom</NL><NL>P peri+oikou=ntas,perioike/w  pres part act masc acc pl	attic epic doric	contr raw_preverb	ew_pr,ew_denom</NL>
perioxh/ => perioxh/
<NL>N perioxh/  fem nom/voc sg	attic epic ionic		h_hs</NL>
periou/sion => periou/sion
<NL>N periou/sios  masc/fem acc sg			os_on</NL><NL>N periou/sios  neut nom/voc/acc sg			os_on</NL>
peripa/tei => peripa/tei
<NL>V peripate/w  pres imperat act 2nd sg	attic epic	contr	ew_pr,ew_denom</NL><NL>V peripate/w  pres imperat act 2nd sg	attic epic	contr	ew_pr,ew_denom</NL><NL>V peripate/w  imperf ind act 3rd sg	attic epic	contr unaugmented	ew_pr,ew_denom</NL><NL>V peripate/w  imperf ind act 3rd sg	attic epic	contr unaugmented	ew_pr,ew_denom</NL>
peripe/shte => peripe/shte
<NL>V peripi/ptw  aor subj act 2nd pl			aor2</NL>
peripath/sousin => peripath/sousin
<NL>V peripate/w  aor subj act 3rd pl	epic	nu_movable short_subj	aor1,ew_denom</NL><NL>P peripate/w  fut part act masc/neut dat pl	attic epic doric ionic	nu_movable	reg_fut,ew_denom</NL><NL>V peripate/w  fut ind act 3rd pl	attic epic doric ionic	nu_movable	reg_fut,ew_denom</NL><NL>V peripate/w  aor subj act 3rd pl	epic	nu_movable short_subj	aor1,ew_denom</NL><NL>P peripate/w  fut part act masc/neut dat pl	attic epic doric ionic	nu_movable	reg_fut,ew_denom</NL><NL>V peripate/w  fut ind act 3rd pl	attic epic doric ionic	nu_movable	reg_fut,ew_denom</NL>
peripath/swmen => peripath/swmen
<NL>V peripate/w  aor subj act 1st pl			aor1,ew_denom</NL><NL>V peripate/w  aor subj act 1st pl			aor1,ew_denom</NL>
peripath/sh| => peripath/sh|
<NL>N peripath/shi,peripa/thsis  fem dat sg	epic		is_ews</NL><NL>V peripate/w  aor subj mid 2nd sg			aor1,ew_denom</NL><NL>V peripate/w  aor subj act 3rd sg			aor1,ew_denom</NL><NL>V peripate/w  fut ind mid 2nd sg			reg_fut,ew_denom</NL><NL>V peripate/w  aor subj mid 2nd sg			aor1,ew_denom</NL><NL>V peripate/w  aor subj act 3rd sg			aor1,ew_denom</NL><NL>V peripate/w  fut ind mid 2nd sg			reg_fut,ew_denom</NL>
peripatei/tw => peripatei/tw
<NL>V peripate/w  pres imperat act 3rd sg	attic epic	contr	ew_pr,ew_denom</NL><NL>V peripate/w  pres imperat act 3rd sg	attic epic	contr	ew_pr,ew_denom</NL>
peripatei= => peripatei=
<NL>V peripate/w  pres ind mp 2nd sg	attic epic doric ionic	contr	ew_pr,ew_denom</NL><NL>V peripate/w  pres ind act 3rd sg	attic epic doric ionic	contr	ew_pr,ew_denom</NL><NL>V peripate/w  pres ind mp 2nd sg	attic epic doric ionic	contr	ew_pr,ew_denom</NL><NL>V peripate/w  pres ind act 3rd sg	attic epic doric ionic	contr	ew_pr,ew_denom</NL>
peripatei=n => peripatei=n
<NL>V peripate/w  pres inf act	attic epic doric	contr	ew_pr,ew_denom</NL><NL>V peripate/w  pres inf act	attic epic doric	contr	ew_pr,ew_denom</NL>
peripatei=s => peripatei=s
<NL>V peripate/w  pres ind act 2nd sg	attic epic doric ionic	contr	ew_pr,ew_denom</NL><NL>V peripate/w  pres ind act 2nd sg	attic epic doric ionic	contr	ew_pr,ew_denom</NL>
peripatei=te => peripatei=te
<NL>V peripate/w  pres imperat act 2nd pl	attic epic	contr	ew_pr,ew_denom</NL><NL>V peripate/w  pres opt act 2nd pl			ew_pr,ew_denom</NL><NL>V peripate/w  pres ind act 2nd pl	attic epic	contr	ew_pr,ew_denom</NL><NL>V peripate/w  pres imperat act 2nd pl	attic epic	contr	ew_pr,ew_denom</NL><NL>V peripate/w  pres opt act 2nd pl			ew_pr,ew_denom</NL><NL>V peripate/w  pres ind act 2nd pl	attic epic	contr	ew_pr,ew_denom</NL><NL>V peripate/w  imperf ind act 2nd pl	attic epic	contr unaugmented	ew_pr,ew_denom</NL><NL>V peripate/w  imperf ind act 2nd pl	attic epic	contr unaugmented	ew_pr,ew_denom</NL>
peripatou=men => peripatou=men
<NL>V peripate/w  pres ind act 1st pl	attic epic doric	contr	ew_pr,ew_denom</NL><NL>V peripate/w  pres ind act 1st pl	attic epic doric	contr	ew_pr,ew_denom</NL><NL>V peripate/w  imperf ind act 1st pl	attic epic doric	contr unaugmented	ew_pr,ew_denom</NL><NL>V peripate/w  imperf ind act 1st pl	attic epic doric	contr unaugmented	ew_pr,ew_denom</NL>
peripatou=nta => peripatou=nta
<NL>P peripate/w  pres part act neut nom/voc/acc pl	attic epic doric	contr	ew_pr,ew_denom</NL><NL>P peripate/w  pres part act masc acc sg	attic epic doric	contr	ew_pr,ew_denom</NL><NL>P peripate/w  pres part act neut nom/voc/acc pl	attic epic doric	contr	ew_pr,ew_denom</NL><NL>P peripate/w  pres part act masc acc sg	attic epic doric	contr	ew_pr,ew_denom</NL>
peripatou=ntas => peripatou=ntas
<NL>P peripate/w  pres part act masc acc pl	attic epic doric	contr	ew_pr,ew_denom</NL><NL>P peripate/w  pres part act masc acc pl	attic epic doric	contr	ew_pr,ew_denom</NL>
peripatou=ntes => peripatou=ntes
<NL>P peripate/w  pres part act masc nom/voc pl	attic epic doric	contr	ew_pr,ew_denom</NL><NL>P peripate/w  pres part act masc nom/voc pl	attic epic doric	contr	ew_pr,ew_denom</NL>
peripatou=nti => peripatou=nti
<NL>P peripate/w  pres part act masc/neut dat sg	attic epic doric	contr	ew_pr,ew_denom</NL><NL>V peripate/w  pres ind act 3rd pl	doric	contr	ew_pr,ew_denom</NL><NL>P peripate/w  pres part act masc/neut dat sg	attic epic doric	contr	ew_pr,ew_denom</NL><NL>V peripate/w  pres ind act 3rd pl	doric	contr	ew_pr,ew_denom</NL>
peripatou=ntos => peripatou=ntos
<NL>P peripate/w  pres part act masc/neut gen sg	attic epic doric	contr	ew_pr,ew_denom</NL><NL>P peripate/w  pres part act masc/neut gen sg	attic epic doric	contr	ew_pr,ew_denom</NL>
peripatou=sin => peripatou=sin
<NL>P peripate/w  pres part act masc/neut dat pl	attic epic doric	contr nu_movable	ew_pr,ew_denom</NL><NL>V peripate/w  pres ind act 3rd pl	attic epic doric	contr nu_movable	ew_pr,ew_denom</NL><NL>P peripate/w  pres part act masc/neut dat pl	attic epic doric	contr nu_movable	ew_pr,ew_denom</NL><NL>V peripate/w  pres ind act 3rd pl	attic epic doric	contr nu_movable	ew_pr,ew_denom</NL>
peripath=sai => peripath=sai
<NL>V peripate/w  aor inf act			aor1,ew_denom</NL><NL>V peripate/w  aor inf act			aor1,ew_denom</NL>
peripath=te => peripath=te
<NL>V peripate/w  pres imperat act 2nd pl	doric aeolic	contr	ew_pr,ew_denom</NL><NL>V peripate/w  pres subj act 2nd pl		contr	ew_pr,ew_denom</NL><NL>V peripate/w  pres ind act 2nd pl	doric aeolic	contr	ew_pr,ew_denom</NL><NL>V peripate/w  pres imperat act 2nd pl	doric aeolic	contr	ew_pr,ew_denom</NL><NL>V peripate/w  pres subj act 2nd pl		contr	ew_pr,ew_denom</NL><NL>V peripate/w  pres ind act 2nd pl	doric aeolic	contr	ew_pr,ew_denom</NL><NL>V peripate/w  imperf ind act 2nd pl	doric aeolic	contr unaugmented poetic	ew_pr,ew_denom</NL><NL>V peripate/w  imperf ind act 2nd pl	doric aeolic	contr unaugmented poetic	ew_pr,ew_denom</NL>
peripath=| => peripath=|
<NL>V peripate/w  pres subj mp 2nd sg		contr	ew_pr,ew_denom</NL><NL>V peripate/w  pres ind mp 2nd sg		contr	ew_pr,ew_denom</NL><NL>V peripate/w  pres subj act 3rd sg		contr	ew_pr,ew_denom</NL><NL>V peripate/w  pres subj mp 2nd sg		contr	ew_pr,ew_denom</NL><NL>V peripate/w  pres ind mp 2nd sg		contr	ew_pr,ew_denom</NL><NL>V peripate/w  pres subj act 3rd sg		contr	ew_pr,ew_denom</NL>
peripatw=men => peripatw=men
<NL>V peripate/w  pres subj act 1st pl	attic epic doric	contr	ew_pr,ew_denom</NL><NL>V peripate/w  pres subj act 1st pl	attic epic doric	contr	ew_pr,ew_denom</NL>
peripatw=n => peripatw=n
<NL>P peripate/w  pres part act masc nom sg	attic epic doric	contr	ew_pr,ew_denom</NL><NL>P peripate/w  pres part act masc nom sg	attic epic doric	contr	ew_pr,ew_denom</NL>
peripeso/ntes => peripeso/ntes
<NL>P peripi/ptw  aor part act masc nom/voc pl			aor2</NL>
peripoi/hsin => peripoi/hsin
<NL>N peripoi/hsis  fem acc sg			is_ews</NL>
peripoih/sasqai => peripoih/sasqai
<NL>V peripoie/w  aor inf mid			aor1,ew_denom</NL><NL>V peripoie/w  aor inf mid			aor1,ew_denom</NL>
peripoih/sews => peripoih/sews
<NL>N peripoih/sew^s,peripoi/hsis  fem gen sg	attic		is_ews</NL>
peripoiou=ntai => peripoiou=ntai
<NL>V peripoie/w  pres ind mp 3rd pl	attic epic doric	contr	ew_pr,ew_denom</NL><NL>V peripoie/w  pres ind mp 3rd pl	attic epic doric	contr	ew_pr,ew_denom</NL>
perirh/cantes => perirh/cantes
<NL>P perirrh/gnumi  aor part act masc nom/voc pl		poetic raw_preverb	aor1,numi</NL>
perissei/a => perissei/a
<NL>N perissei/a_,perissei/a  fem nom/voc/acc dual			h_hs</NL><NL>N perissei/a_,perissei/a  fem nom/voc sg	attic doric aeolic		h_hs</NL>
perissei/an => perissei/an
<NL>N perissei/a_n,perissei/a  fem acc sg	attic doric aeolic		h_hs</NL>
perisseuqh/setai => perisseuqh/setai
<NL>V perisseu/w  fut ind pass 3rd sg			aor_pass,euw</NL>
perisseu/ei => perisseu/ei
<NL>V perisseu/w  pres ind mp 2nd sg			w_stem,euw</NL><NL>V perisseu/w  pres ind act 3rd sg			w_stem,euw</NL>
perisseu/ein => perisseu/ein
<NL>V perisseu/w  pres inf act	attic epic	contr	w_stem,euw</NL>
perisseu/ete => perisseu/ete
<NL>V perisseu/w  pres imperat act 2nd pl			w_stem,euw</NL><NL>V perisseu/w  pres ind act 2nd pl			w_stem,euw</NL><NL>V perisseu/w  imperf ind act 2nd pl	homeric ionic	unaugmented	w_stem,euw</NL>
perisseu/hte => perisseu/hte
<NL>V perisseu/w  pres subj act 2nd pl			w_stem,euw</NL>
perisseu/mata => perisseu/mata
<NL>N peri/sseuma  neut nom/voc/acc pl			ma_matos</NL>
perisseu/matos => perisseu/matos
<NL>N peri/sseuma  neut gen sg			ma_matos</NL>
perisseu/omen => perisseu/omen
<NL>V perisseu/w  pres ind act 1st pl			w_stem,euw</NL><NL>V perisseu/w  imperf ind act 1st pl	homeric ionic	unaugmented	w_stem,euw</NL>
perisseu/ontai => perisseu/ontai
<NL>V perisseu/w  pres ind mp 3rd pl			w_stem,euw</NL>
perisseu/ontes => perisseu/ontes
<NL>P perisseu/w  pres part act masc nom/voc pl			w_stem,euw</NL>
perisseu/ontos => perisseu/ontos
<NL>P perisseu/w  pres part act masc/neut gen sg			w_stem,euw</NL>
perisseu/ousa => perisseu/ousa
<NL>P perisseu/w  pres part act fem nom/voc sg	attic epic doric ionic		w_stem,euw</NL>
perisseu/sai => perisseu/sai
<NL>V perisseu/sai_,perisseu/w  aor opt act 3rd sg			aor1,euw</NL>
perisseu/santa => perisseu/santa
<NL>P perisseu/w  aor part act neut nom/voc/acc pl			aor1,euw</NL><NL>P perisseu/w  aor part act masc acc sg			aor1,euw</NL>
perisseu/sh| => perisseu/sh|
<NL>N perisseu/shi,peri/sseusis  fem dat sg	epic		is_ews</NL><NL>V perisseu/w  aor subj mid 2nd sg			aor1,euw</NL><NL>V perisseu/w  aor subj act 3rd sg			aor1,euw</NL><NL>V perisseu/w  fut ind mid 2nd sg			reg_fut,euw</NL>
perisseu/w => perisseu/w
<NL>V perisseu/w  pres subj act 1st sg			w_stem,euw</NL><NL>V perisseu/w  pres ind act 1st sg			w_stem,euw</NL>
perisseu/h| => perisseu/h|
<NL>V perisseu/w  pres subj mp 2nd sg			w_stem,euw</NL><NL>V perisseu/w  pres ind mp 2nd sg			w_stem,euw</NL><NL>V perisseu/w  pres subj act 3rd sg			w_stem,euw</NL>
perisseu=on => perisseu=on
<NL>P perisseu/w  pres part act masc voc sg			w_stem,euw</NL><NL>P perisseu/w  pres part act neut nom/voc/acc sg			w_stem,euw</NL>
perisseu=sai => perisseu=sai
<NL>V perisseu/w  aor inf act			aor1,euw</NL>
perisseu=san => perisseu=san
<NL>P perisseu/w  aor part act neut nom/voc/acc sg			aor1,euw</NL>
perissote/ran => perissote/ran
<NL>N perissote/ra_n,perisso/s  fem acc comp sg	attic doric aeolic		os_h_on</NL>
perissote/rws => perissote/rws
<NL>N perisso/s  adverbial comp			os_h_on</NL><NL>N perisso/s  masc acc comp pl	doric		os_h_on</NL>
perissote/ra| => perissote/ra|
<NL>N perissote/ra_|,perisso/s  fem dat comp sg	attic doric aeolic		os_h_on</NL>
perissou= => perissou=
<NL>N perisso/s  masc/neut gen sg			os_h_on</NL>
perisso/n => perisso/n
<NL>N perisso/s  masc acc sg			os_h_on</NL><NL>N perisso/s  neut nom/voc/acc sg			os_h_on</NL>
perisso/teron => perisso/teron
<NL>N perisso/s  adverbial comp			os_h_on</NL><NL>N perisso/s  masc acc comp sg			os_h_on</NL><NL>N perisso/s  neut nom/voc/acc comp sg			os_h_on</NL>
perissw=s => perissw=s
<NL>N perisso/s  adverbial			os_h_on</NL><NL>N perissw=s 		indeclform	adverb</NL>
peristera/n => peristera/n
<NL>N peristera_/n,peristera/  fem acc sg	attic doric aeolic		h_hs</NL>
peristera/s => peristera/s
<NL>N peristera_/s,peristera/  fem acc pl			h_hs</NL>
peristerai/ => peristerai/
<NL>N peristera/  fem nom/voc pl			h_hs</NL>
peristerw=n => peristerw=n
<NL>N peristera/  fem gen pl			h_hs</NL><NL>N peristerew/n  masc nom/voc sg		contr	n_nos</NL><NL>N peristero/s  masc gen pl			os_ou</NL>
perite/mnein => perite/mnein
<NL>V perite/mnw  pres inf act	attic epic	contr	w_stem,nw</NL>
perite/mnesqai => perite/mnesqai
<NL>V perite/mnw  pres inf mp			w_stem,nw</NL>
perite/mnete => perite/mnete
<NL>V perite/mnw  pres imperat act 2nd pl			w_stem,nw</NL><NL>V perite/mnw  pres ind act 2nd pl			w_stem,nw</NL><NL>V perite/mnw  imperf ind act 2nd pl	homeric ionic	unaugmented	w_stem,nw</NL>
perite/mnhsqe => perite/mnhsqe
<NL>V perite/mnw  pres subj mp 2nd pl			w_stem,nw</NL><NL>V perite/mnw  pres subj act 2nd pl	epic		w_stem,nw</NL>
periti/qemen => periti/qemen
<NL>V periti/qhmi  pres ind act 1st pl			emi_pr</NL><NL>V periti/qhmi  imperf ind act 1st pl	homeric ionic	unaugmented	emi_pr</NL>
peritemei=n => peritemei=n
<NL>V perite/mnw  aor inf act	attic epic doric	contr	aor2,nw</NL><NL>V perite/mnw  fut inf act	attic epic doric	contr	ew_fut,nw</NL>
peritemne/sqw => peritemne/sqw
<NL>V perite/mnw  pres imperat mp 3rd sg			w_stem,nw</NL>
peritemnome/nw| => peritemnome/nw|
<NL>P perite/mnw  pres part mp masc/neut dat sg			w_stem,nw</NL>
peritemno/menoi => peritemno/menoi
<NL>P perite/mnw  pres part mp masc nom/voc pl			w_stem,nw</NL>
peritetmhme/nos => peritetmhme/nos
<NL>P perite/mnw  perf part mp masc nom sg			perfp_vow,a_stem</NL>
peritiqe/asin => peritiqe/asin
<NL>V peritiqe/a_sin,periti/qhmi  pres ind act 3rd pl		nu_movable	emi_pr</NL>
peritmhqh=nai => peritmhqh=nai
<NL>V perite/mnw  aor inf pass			aor_pass,a_stem</NL>
peritmhqh=te => peritmhqh=te
<NL>V perite/mnw  aor subj pass 2nd pl		contr	aor_pass,a_stem</NL>
peritomh/ => peritomh/
<NL>N peritomh/  fem nom/voc sg	attic epic ionic		h_hs</NL>
peritomh/n => peritomh/n
<NL>N peritomh/  fem acc sg	attic epic ionic		h_hs</NL>
peritomh=s => peritomh=s
<NL>N peritomeu/s  masc nom pl		contr	eus_ews</NL><NL>N peritomeu/s  masc nom/voc pl		contr	eus_ews</NL><NL>N peritomh/  fem gen sg	attic epic ionic		h_hs</NL>
peritomh=| => peritomh=|
<NL>N peritomh=i,peritomeu/s  masc dat sg	epic ionic		eus_ews</NL><NL>N peritomh/  fem dat sg	attic epic ionic		h_hs</NL>
peritre/pei => peritre/pei
<NL>V peritre/pw  pres ind mp 2nd sg			w_stem,reg_conj</NL><NL>V peritre/pw  pres ind act 3rd sg			w_stem,reg_conj</NL>
perife/rein => perife/rein
<NL>V perife/rw  pres inf act	attic epic	contr	w_stem</NL>
perife/rontes => perife/rontes
<NL>P perife/rw  pres part act masc nom/voc pl			w_stem</NL>
perifero/menoi => perifero/menoi
<NL>P perife/rw  pres part mp masc nom/voc pl			w_stem</NL>
perifronei/tw => perifronei/tw
<NL>V perifrone/w  pres imperat act 3rd sg	attic epic	contr	ew_pr,ew_denom</NL><NL>V perifrone/w  pres imperat act 3rd sg	attic epic	contr	ew_pr,ew_denom</NL>
perixw/rou => perixw/rou
<NL>N peri/xwros  masc/fem/neut gen sg			os_on</NL>
perixw/rw| => perixw/rw|
<NL>N peri/xwros  masc/fem/neut dat sg			os_on</NL>
perih|rei=to => perih|rei=to
<NL>V peri+h|rei=to,periaire/w  imperf ind mp 3rd sg	attic epic	contr raw_preverb	ew_pr,e_stem</NL>
perih=gen => perih=gen
<NL>V peri+h=gen,peria/gw  imperf ind act 3rd sg	attic epic ionic	nu_movable raw_preverb	w_stem,reg_conj</NL>
perih=lqon => perih=lqon
<NL>V peri+h=lqon,perie/rxomai  aor ind act 3rd pl		raw_preverb	aor2</NL><NL>V peri+h=lqon,perie/rxomai  aor ind act 1st sg		raw_preverb	aor2</NL>
perpereu/etai => perpereu/etai
<NL>V perpereu/omai  pres ind mp 3rd sg			w_stem,euw</NL>
pesei=n => pesei=n
<NL>V pi/ptw  aor inf act	attic epic doric	contr	aor2</NL>
pesei=tai => pesei=tai
<NL>V pi/ptw  fut ind mid 3rd sg	attic epic	contr	ew_fut</NL>
pesou=ntai => pesou=ntai
<NL>V pi/ptw  fut ind mid 3rd pl	attic epic doric	contr	ew_fut</NL>
peso/n => peso/n
<NL>P pi/ptw  aor part act masc voc sg			aor2</NL><NL>P pi/ptw  aor part act neut nom/voc/acc sg			aor2</NL>
peso/nta => peso/nta
<NL>P pi/ptw  aor part act neut nom/voc/acc pl			aor2</NL><NL>P pi/ptw  aor part act masc acc sg			aor2</NL>
peso/ntas => peso/ntas
<NL>P pi/ptw  aor part act masc acc pl			aor2</NL>
peso/ntes => peso/ntes
<NL>P pi/ptw  aor part act masc nom/voc pl			aor2</NL>
pesw/n => pesw/n
<NL>P pi/ptw  aor part act masc nom sg			aor2</NL>
peteina/ => peteina/
<NL>N peteino/s  neut nom/voc/acc pl			os_h_on</NL><NL>N peteina_/,peteino/s  fem nom/voc/acc dual			os_h_on</NL><NL>N peteina_/,peteino/s  fem nom/voc sg	doric aeolic		os_h_on</NL>
peteinw=n => peteinw=n
<NL>N peteino/s  fem gen pl			os_h_on</NL><NL>N peteino/s  masc/neut gen pl			os_h_on</NL>
petome/nois => petome/nois
<NL>P pe/tomai  pres part mp masc/neut dat pl			w_stem,reg_conj</NL>
petome/nou => petome/nou
<NL>P pe/tomai  pres part mp masc/neut gen sg			w_stem,reg_conj</NL>
petome/nw| => petome/nw|
<NL>P pe/tomai  pres part mp masc/neut dat sg			w_stem,reg_conj</NL>
petrw/dh => petrw/dh
<NL>N petrw/dhs  neut nom/voc/acc pl	attic epic doric	contr	hs_es</NL><NL>N petrw/dhs  masc/fem/neut nom/voc/acc dual	doric aeolic	contr	hs_es</NL><NL>N petrw/dhs  masc/fem acc sg	attic epic doric	contr	hs_es</NL>
petrw=des => petrw=des
<NL>N petrw/dhs  masc/fem voc sg			hs_es</NL><NL>N petrw/dhs  neut nom/voc/acc sg			hs_es</NL>
peto/menon => peto/menon
<NL>P pe/tomai  pres part mp masc acc sg			w_stem,reg_conj</NL><NL>P pe/tomai  pres part mp neut nom/voc/acc sg			w_stem,reg_conj</NL>
pefi/mwso => pefi/mwso
<NL>V pefi_/mwso,fimo/w  perf imperat mp 2nd sg		redupl	perfp_vow,ow_denom</NL><NL>V pefi_/mwso,fimo/w  plup ind mp 2nd sg	homeric ionic	unaugmented redupl	perfp_vow,ow_denom</NL>
pefane/rwtai => pefane/rwtai
<NL>V fanero/w  perf ind mp 3rd sg		redupl	perfp_vow,ow_denom</NL>
pefanerw/meqa => pefanerw/meqa
<NL>V fanero/w  perf ind mp 1st pl		redupl	perfp_vow,ow_denom</NL><NL>V fanero/w  plup ind mp 1st pl	homeric ionic	unaugmented redupl	perfp_vow,ow_denom</NL>
pefanerw=sqai => pefanerw=sqai
<NL>V fanero/w  perf inf mp		redupl	perfp_vow,ow_denom</NL>
pefilh/kate => pefilh/kate
<NL>V file/w  perf ind act 2nd pl		redupl	perf_act,ew_denom</NL>
pefortisme/noi => pefortisme/noi
<NL>P forti/zw  perf part mp masc nom/voc pl		redupl	perfp_d,izw</NL>
pefusiwme/noi => pefusiwme/noi
<NL>P pefu_siwme/noi,fusio/w  perf part mp masc nom/voc pl		redupl	perfp_vow,ow_denom</NL>
pefusiwme/nwn => pefusiwme/nwn
<NL>P pefu_siwme/nwn,fusio/w  perf part mp fem gen pl		redupl	perfp_vow,ow_denom</NL><NL>P pefu_siwme/nwn,fusio/w  perf part mp masc/neut gen pl		redupl	perfp_vow,ow_denom</NL>
pefuteume/nhn => pefuteume/nhn
<NL>P futeu/w  perf part mp fem acc sg	attic epic ionic	redupl	perfp_vow,euw</NL>
pefwtisme/nous => pefwtisme/nous
<NL>P fwti/zw  perf part mp masc acc pl		redupl	perfp_d,izw</NL>
pei=n => (no result)
pei=ran => pei=ran
<NL>P pei/rw  aor part act neut nom/voc/acc sg			aor1,eirw</NL><NL>V pei/rw  aor ind act 3rd pl	homeric ionic	unaugmented	aor1,eirw</NL><NL>N pei=ra  fem acc sg			a_hs</NL>
phga/s => phga/s
<NL>N phga/s  fem nom sg			s_dos</NL><NL>N phga_/s,phgh/  fem acc pl			h_hs</NL><NL>N phga_/s,phgo/s  fem acc pl			os_h_on</NL>
phgh/ => phgh/
<NL>N phgh/  fem nom/voc sg	attic epic ionic		h_hs</NL><NL>N phgo/s  fem nom/voc sg	attic epic ionic		os_h_on</NL>
phgai/ => phgai/
<NL>N phgh/  fem nom/voc pl			h_hs</NL><NL>N phgo/s  fem nom/voc pl			os_h_on</NL>
phgh=s => phgh=s
<NL>V phga/zw  fut ind act 2nd sg	doric	contr	aw_fut,azw</NL><NL>N phgh/  fem gen sg	attic epic ionic		h_hs</NL><NL>N phgo/s  fem gen sg	attic epic ionic		os_h_on</NL>
phgh=| => phgh=|
<NL>V ph/ssw  aor subj pass 3rd sg		contr	aor_pass,ss</NL><NL>V phga/zw  fut ind mid 2nd sg	doric	contr	aw_fut,azw</NL><NL>V phga/zw  fut ind act 3rd sg	doric	contr	aw_fut,azw</NL><NL>N phgh/  fem dat sg	attic epic ionic		h_hs</NL><NL>N phgo/s  fem dat sg	attic epic ionic		os_h_on</NL>
phdali/ou => phdali/ou
<NL>N phda/lion  neut gen sg			os_ou</NL>
phdali/wn => phdali/wn
<NL>N phda/lion  neut gen pl			os_ou</NL>
phli/kois => phli/kois
<NL>N phli/kos  masc/neut dat pl			os_h_on</NL>
phli/kos => phli/kos
<NL>N phli/kos  masc nom sg			os_h_on</NL>
phlou= => phlou=
<NL>V phlo/omai  pres imperat mp 2nd sg		contr	ow_pr,ow_denom</NL><NL>V phlo/omai  imperf ind mp 2nd sg	homeric ionic	contr unaugmented	ow_pr,ow_denom</NL><NL>N phlo/s  masc/fem gen sg			os_ou</NL><NL>V phlo/w  pres imperat mp 2nd sg		contr	ow_pr,ow_denom</NL><NL>V phlo/w  imperf ind mp 2nd sg	homeric ionic	contr unaugmented	ow_pr,ow_denom</NL>
phlo/n => phlo/n
<NL>N phlo/s  masc/fem acc sg			os_ou</NL>
phxw=n => phxw=n
<NL>N ph=xus  masc gen pl	attic epic doric	contr	us_ews</NL>
pia/sai => pia/sai
<NL>P pia_/sa_|,pia/zw  fut part act fem dat sg	doric		aw_fut,azw</NL><NL>V pia/zw  aor inf act			aor1,azw</NL><NL>V pia/sai_,pia/zw  aor opt act 3rd sg			aor1,azw</NL><NL>P pia_/sa_|,pie/zw  fut part act fem dat sg	attic doric		aw_fut,azw</NL><NL>V pie/zw  aor inf act	attic doric		aor1,azw</NL><NL>V pia/sai_,pie/zw  aor opt act 3rd sg	attic doric		aor1,azw</NL>
pia/sas => pia/sas
<NL>P pia_/sa_s,pia/zw  fut part act fem acc pl	doric		aw_fut,azw</NL><NL>P pia_/sa_s,pia/zw  fut part act fem gen sg	doric		aw_fut,azw</NL><NL>P pia/sa_s,pia/zw  aor part act masc nom/voc sg	attic epic ionic		aor1,azw</NL><NL>P pia_/sa_s,pie/zw  fut part act fem acc pl	attic doric		aw_fut,azw</NL><NL>P pia_/sa_s,pie/zw  fut part act fem gen sg	attic doric		aw_fut,azw</NL><NL>P pia/sa_s,pie/zw  aor part act masc nom/voc sg	attic epic doric ionic		aor1,azw</NL>
pia/swsin => pia/swsin
<NL>V pia/zw  aor subj act 3rd pl		nu_movable	aor1,azw</NL><NL>V pie/zw  aor subj act 3rd pl	attic doric	nu_movable	aor1,azw</NL>
piei=n => piei=n
<NL>V pi/nw  aor inf act	attic epic doric	contr	aor2</NL>
piqanologi/a| => piqanologi/a|
<NL>N piqanologi/ai,piqanologi/a  fem nom/voc pl			h_hs</NL><NL>N piqanologi/a_|,piqanologi/a  fem dat sg	attic doric aeolic		h_hs</NL>
pikri/a => pikri/a
<NL>N pikri/a_,pikri/a  fem nom/voc/acc dual			h_hs</NL><NL>N pikri/a_,pikri/a  fem nom/voc sg	attic doric aeolic		h_hs</NL>
pikri/as => pikri/as
<NL>N pikri/a_s,pikri/a  fem acc pl			h_hs</NL><NL>N pikri/a_s,pikri/a  fem gen sg	attic doric aeolic		h_hs</NL>
pikrai/nesqe => pikrai/nesqe
<NL>V pikrai/nw  pres imperat mp 2nd pl			w_stem,ainw</NL><NL>V pikrai/nw  pres ind mp 2nd pl			w_stem,ainw</NL><NL>V pikrai/nw  imperf ind mp 2nd pl	homeric ionic	unaugmented	w_stem,ainw</NL>
pikranei= => pikranei=
<NL>V pikrai/nw  fut ind mid 2nd sg	attic epic doric ionic	contr	ew_fut,ainw</NL><NL>V pikrai/nw  fut ind act 3rd sg	attic epic doric ionic	contr	ew_fut,ainw</NL>
pikro/n => pikro/n
<NL>N pikro/s  masc acc sg			os_h_on</NL><NL>N pikro/s  neut nom/voc/acc sg			os_h_on</NL>
pikrw=s => pikrw=s
<NL>N pikro/s  adverbial			os_h_on</NL><NL>V pikro/w  pres ind act 2nd sg	doric	contr	ow_pr,ow_denom</NL>
pine/tw => pine/tw
<NL>V pi_ne/tw,pi/nw  pres imperat act 3rd sg			w_stem,nw</NL>
pinaki/dion => pinaki/dion
<NL>N pinaki/dion  neut nom/voc/acc sg			os_ou</NL>
piou=sa => piou=sa
<NL>P pi/nw  aor part act fem nom/voc sg	attic epic doric ionic		aor2</NL>
pipraskome/nwn => pipraskome/nwn
<NL>P pipra_skome/nwn,pipra/skw  pres part mp fem gen pl	attic doric	pres_redupl	w_stem,a_stem</NL><NL>P pipra_skome/nwn,pipra/skw  pres part mp masc/neut gen pl	attic doric	pres_redupl	w_stem,a_stem</NL>
pipto/ntwn => pipto/ntwn
<NL>P pi_pto/ntwn,pi/ptw  pres part act masc/neut gen pl		pres_redupl	w_stem</NL><NL>V pi_pto/ntwn,pi/ptw  pres imperat act 3rd pl		pres_redupl	w_stem</NL>
pista/ => pista/
<NL>N pisto/n  neut nom/voc/acc pl			os_ou</NL><NL>N pisto/s1  neut nom/voc/acc pl			os_h_on</NL><NL>N pista_/,pisto/s1  fem nom/voc/acc dual			os_h_on</NL><NL>N pista_/,pisto/s1  fem nom/voc sg	doric aeolic		os_h_on</NL><NL>N pisto/s2  neut nom/voc/acc pl			os_h_on</NL><NL>N pista_/,pisto/s2  fem nom/voc/acc dual			os_h_on</NL><NL>N pista_/,pisto/s2  fem nom/voc sg	doric aeolic		os_h_on</NL>
pista/s => pista/s
<NL>N pista_/s,pisto/s1  fem acc pl			os_h_on</NL><NL>N pista_/s,pisto/s2  fem acc pl			os_h_on</NL>
piste/ => piste/
<NL>N pisto/s1  masc voc sg			os_h_on</NL><NL>N pisto/s2  masc voc sg			os_h_on</NL>
pisth/ => pisth/
<NL>N pisto/s1  fem nom/voc sg	attic epic ionic		os_h_on</NL><NL>N pisto/s2  fem nom/voc sg	attic epic ionic		os_h_on</NL>
pisth/n => pisth/n
<NL>N pisto/s1  fem acc sg	attic epic ionic		os_h_on</NL><NL>N pisto/s2  fem acc sg	attic epic ionic		os_h_on</NL>
pisteuqh=nai => pisteuqh=nai
<NL>V pisteu/w  aor inf pass			aor_pass,euw</NL>
pisteusa/ntwn => pisteusa/ntwn
<NL>P pisteu/w  aor part act masc/neut gen pl			aor1,euw</NL><NL>V pisteu/w  aor imperat act 3rd pl			aor1,euw</NL>
pisteuo/ntwn => pisteuo/ntwn
<NL>P pisteu/w  pres part act masc/neut gen pl			w_stem,euw</NL><NL>V pisteu/w  pres imperat act 3rd pl			w_stem,euw</NL>
pisteu/ei => pisteu/ei
<NL>V pisteu/w  pres ind mp 2nd sg			w_stem,euw</NL><NL>V pisteu/w  pres ind act 3rd sg			w_stem,euw</NL>
pisteu/ein => pisteu/ein
<NL>V pisteu/w  pres inf act	attic epic	contr	w_stem,euw</NL>
pisteu/eis => pisteu/eis
<NL>V pisteu/w  pres ind act 2nd sg			w_stem,euw</NL>
pisteu/etai => pisteu/etai
<NL>V pisteu/w  pres ind mp 3rd sg			w_stem,euw</NL>
pisteu/ete => pisteu/ete
<NL>V pisteu/w  pres imperat act 2nd pl			w_stem,euw</NL><NL>V pisteu/w  pres ind act 2nd pl			w_stem,euw</NL><NL>V pisteu/w  imperf ind act 2nd pl	homeric ionic	unaugmented	w_stem,euw</NL>
pisteu/hte => pisteu/hte
<NL>V pisteu/w  pres subj act 2nd pl			w_stem,euw</NL>
pisteu/omen => pisteu/omen
<NL>V pisteu/w  pres ind act 1st pl			w_stem,euw</NL><NL>V pisteu/w  imperf ind act 1st pl	homeric ionic	unaugmented	w_stem,euw</NL>
pisteu/onta => pisteu/onta
<NL>P pisteu/w  pres part act neut nom/voc/acc pl			w_stem,euw</NL><NL>P pisteu/w  pres part act masc acc sg			w_stem,euw</NL>
pisteu/ontas => pisteu/ontas
<NL>P pisteu/w  pres part act masc acc pl			w_stem,euw</NL>
pisteu/ontes => pisteu/ontes
<NL>P pisteu/w  pres part act masc nom/voc pl			w_stem,euw</NL>
pisteu/onti => pisteu/onti
<NL>P pisteu/w  pres part act masc/neut dat sg			w_stem,euw</NL><NL>V pisteu/w  pres ind act 3rd pl	doric		w_stem,euw</NL>
pisteu/ousin => pisteu/ousin
<NL>P pisteu/w  pres part act masc/neut dat pl	attic epic doric ionic	nu_movable	w_stem,euw</NL><NL>V pisteu/w  pres ind act 3rd pl	attic epic doric ionic	nu_movable	w_stem,euw</NL>
pisteu/santas => pisteu/santas
<NL>P pisteu/w  aor part act masc acc pl			aor1,euw</NL>
pisteu/santes => pisteu/santes
<NL>P pisteu/w  aor part act masc nom/voc pl			aor1,euw</NL>
pisteu/sas => pisteu/sas
<NL>P pisteu/sa_s,pisteu/w  aor part act masc nom/voc sg	attic epic ionic		aor1,euw</NL><NL>P pisteu/sa_s,pisto/w  pres part act fem acc pl	epic ionic	contr	ow_pr,ow_denom</NL>
pisteu/sasa => pisteu/sasa
<NL>P pisteu/sa_sa,pisteu/w  aor part act fem nom/voc sg	attic epic ionic		aor1,euw</NL>
pisteu/sasin => pisteu/sasin
<NL>P pisteu/sa_sin,pisteu/w  aor part act masc/neut dat pl	attic epic ionic	nu_movable	aor1,euw</NL>
pisteu/sei => pisteu/sei
<NL>N pi/steusis  fem nom/voc/acc dual	attic epic	contr	is_ews</NL><NL>N pisteu/sei+,pi/steusis  fem dat sg	epic		is_ews</NL><NL>N pi/steusis  fem dat sg	attic ionic	contr	is_ews</NL><NL>V pisteu/w  aor subj act 3rd sg	epic	short_subj	aor1,euw</NL><NL>V pisteu/w  fut ind mid 2nd sg			reg_fut,euw</NL><NL>V pisteu/w  fut ind act 3rd sg			reg_fut,euw</NL>
pisteu/sete => pisteu/sete
<NL>V pisteu/w  aor subj act 2nd pl	epic	short_subj	aor1,euw</NL><NL>V pisteu/w  fut ind act 2nd pl			reg_fut,euw</NL>
pisteu/shte => pisteu/shte
<NL>V pisteu/w  aor subj act 2nd pl			aor1,euw</NL>
pisteu/somen => pisteu/somen
<NL>V pisteu/w  aor subj act 1st pl	epic	short_subj	aor1,euw</NL><NL>V pisteu/w  fut ind act 1st pl			reg_fut,euw</NL>
pisteu/sousin => pisteu/sousin
<NL>V pisteu/w  aor subj act 3rd pl	epic	nu_movable short_subj	aor1,euw</NL><NL>P pisteu/w  fut part act masc/neut dat pl	attic epic doric ionic	nu_movable	reg_fut,euw</NL><NL>V pisteu/w  fut ind act 3rd pl	attic epic doric ionic	nu_movable	reg_fut,euw</NL>
pisteu/sw => pisteu/sw
<NL>V pisteu/w  aor subj act 1st sg			aor1,euw</NL><NL>V pisteu/w  fut ind act 1st sg			reg_fut,euw</NL><NL>V pisteu/w  aor ind mid 2nd sg	homeric ionic	unaugmented	aor1,euw</NL>
pisteu/swmen => pisteu/swmen
<NL>V pisteu/w  aor subj act 1st pl			aor1,euw</NL>
pisteu/swsin => pisteu/swsin
<NL>V pisteu/w  aor subj act 3rd pl		nu_movable	aor1,euw</NL>
pisteu/sh|s => pisteu/sh|s
<NL>V pisteu/w  aor subj act 2nd sg			aor1,euw</NL><NL>P pisto/w  pres part act fem dat pl	epic	contr	ow_pr,ow_denom</NL>
pisteu/w => pisteu/w
<NL>V pisteu/w  pres subj act 1st sg			w_stem,euw</NL><NL>V pisteu/w  pres ind act 1st sg			w_stem,euw</NL>
pisteu/wn => pisteu/wn
<NL>P pisteu/w  pres part act masc nom sg			w_stem,euw</NL>
pisteu/h| => pisteu/h|
<NL>V pisteu/w  pres subj mp 2nd sg			w_stem,euw</NL><NL>V pisteu/w  pres ind mp 2nd sg			w_stem,euw</NL><NL>V pisteu/w  pres subj act 3rd sg			w_stem,euw</NL>
pisteu=sai => pisteu=sai
<NL>V pisteu/w  aor inf act			aor1,euw</NL><NL>P pisto/w  pres part act fem nom/voc pl	epic ionic	contr	ow_pr,ow_denom</NL>
pistikh=s => pistikh=s
<NL>N pistiko/s1  fem gen sg	attic epic ionic		os_h_on</NL><NL>N pistiko/s2  fem gen sg	attic epic ionic		os_h_on</NL>
pistoi/ => pistoi/
<NL>N pisto/s1  masc nom/voc pl			os_h_on</NL><NL>N pisto/s2  masc nom/voc pl			os_h_on</NL><NL>V pisto/w  pres subj mp 2nd sg		contr	ow_pr,ow_denom</NL><NL>V pisto/w  pres ind mp 2nd sg		contr	ow_pr,ow_denom</NL><NL>V pisto/w  pres subj act 3rd sg		contr	ow_pr,ow_denom</NL>
pistou/s => pistou/s
<NL>N pisto/s1  masc acc pl			os_h_on</NL><NL>N pisto/s2  masc acc pl			os_h_on</NL>
pistoi=s => pistoi=s
<NL>N pisto/n  neut dat pl			os_ou</NL><NL>N pisto/s1  masc/neut dat pl			os_h_on</NL><NL>N pisto/s2  masc/neut dat pl			os_h_on</NL><NL>V pisto/w  pres opt act 2nd sg		contr	ow_pr,ow_denom</NL><NL>V pisto/w  pres subj act 2nd sg		contr	ow_pr,ow_denom</NL><NL>V pisto/w  pres ind act 2nd sg		contr	ow_pr,ow_denom</NL>
pistou= => pistou=
<NL>N pisto/n  neut gen sg			os_ou</NL><NL>N pisto/s1  masc/neut gen sg			os_h_on</NL><NL>N pisto/s2  masc/neut gen sg			os_h_on</NL><NL>V pisto/w  pres imperat mp 2nd sg		contr	ow_pr,ow_denom</NL><NL>V pisto/w  imperf ind mp 2nd sg	homeric ionic	contr unaugmented	ow_pr,ow_denom</NL>
pisto/n => pisto/n
<NL>N pisto/n  neut nom/voc/acc sg			os_ou</NL><NL>N pisto/s1  masc acc sg			os_h_on</NL><NL>N pisto/s1  neut nom/voc/acc sg			os_h_on</NL><NL>N pisto/s2  masc acc sg			os_h_on</NL><NL>N pisto/s2  neut nom/voc/acc sg			os_h_on</NL>
pisto/s => pisto/s
<NL>N pisto/s1  masc nom sg			os_h_on</NL><NL>N pisto/s2  masc nom sg			os_h_on</NL>
pisth=s => pisth=s
<NL>N pisto/s1  fem gen sg	attic epic ionic		os_h_on</NL><NL>N pisto/s2  fem gen sg	attic epic ionic		os_h_on</NL>
pistw=n => pistw=n
<NL>N pisto/n  neut gen pl			os_ou</NL><NL>N pisto/s1  fem gen pl			os_h_on</NL><NL>N pisto/s1  masc/neut gen pl			os_h_on</NL><NL>N pisto/s2  fem gen pl			os_h_on</NL><NL>N pisto/s2  masc/neut gen pl			os_h_on</NL><NL>P pisto/w  pres part act masc voc sg	doric aeolic	contr	ow_pr,ow_denom</NL><NL>P pisto/w  pres part act neut nom/voc/acc sg	doric aeolic	contr	ow_pr,ow_denom</NL><NL>P pisto/w  pres part act masc nom sg		contr	ow_pr,ow_denom</NL><NL>V pisto/w  pres inf act	doric		ow_pr,ow_denom</NL>
pistw=| => pistw=|
<NL>N pisto/n  neut dat sg			os_ou</NL><NL>N pisto/s1  masc/neut dat sg			os_h_on</NL><NL>N pisto/s2  masc/neut dat sg			os_h_on</NL>
pio/thtos => pio/thtos
<NL>N pio/ths  fem gen sg			s_tos</NL>
piw/n => piw/n
<NL>P pi/nw  aor part act masc nom sg			aor2</NL>
pla/kes => pla/kes
<NL>N pla/c  fem nom/voc pl			c_kos</NL>
pla/nh => pla/nh
<NL>N pla/nh  fem nom/voc sg	attic epic ionic		h_hs</NL><NL>V plana/w  pres imperat act 2nd sg	doric	contr	aw_pr,aw_denom</NL><NL>V plana/w  pres imperat act 2nd sg	epic doric ionic aeolic	contr	ew_pr,aw_denom</NL><NL>V plana/w  imperf ind act 3rd sg	homeric ionic	unaugmented	ath_primary,aw_denom</NL>
pla/nhs => pla/nhs
<NL>N pla/nh  fem gen sg	attic epic ionic		h_hs</NL><NL>N pla/nhs  masc nom sg			s_tos</NL><NL>V plana/w  pres ind act 2nd sg			ath_primary,aw_denom</NL><NL>V plana/w  imperf ind act 2nd sg	homeric ionic	unaugmented	ath_primary,aw_denom</NL>
pla/noi => pla/noi
<NL>N pla/nos  masc/fem nom/voc pl			os_on</NL>
pla/nois => pla/nois
<NL>N pla/nos  masc/fem/neut dat pl			os_on</NL>
pla/nos => pla/nos
<NL>N pla/nos  masc/fem nom sg			os_on</NL>
pla/nh| => pla/nh|
<NL>N pla/nh  fem dat sg	attic epic ionic		h_hs</NL>
pla/santi => pla/santi
<NL>P pla/ssw  aor part act masc/neut dat sg			aor1,a_stem</NL>
pla/sma => pla/sma
<NL>N pla/sma  neut nom/voc/acc sg			ma_matos</NL>
pla/tos => pla/tos
<NL>N pla/tos  neut nom/voc/acc sg			hs_eos</NL>
ple/gmasin => ple/gmasin
<NL>N ple/gma  neut dat pl		nu_movable	ma_matos</NL>
ple/cantes => ple/cantes
<NL>P ple/kw  aor part act masc nom/voc pl			aor1,reg_conj</NL>
ple/on => ple/on
<NL>N ple/os  masc acc sg			verb_adj2</NL><NL>N ple/os  neut nom/voc/acc sg			verb_adj2</NL><NL>P ple/w  pres part act masc voc sg			evw_pr,ev_stem</NL><NL>P ple/w  pres part act neut nom/voc/acc sg			evw_pr,ev_stem</NL><NL>V ple/w  imperf ind act 3rd pl	homeric ionic	unaugmented	evw_pr,ev_stem</NL><NL>V ple/w  imperf ind act 1st sg	homeric ionic	unaugmented	evw_pr,ev_stem</NL><NL>N ple/ws  masc acc sg	ionic		os_h_on</NL><NL>N ple/ws  neut nom/voc/acc sg	ionic		os_h_on</NL><NL>N plei/wn  masc/fem voc comp sg			wn_on_comp</NL><NL>N plei/wn  neut nom/voc/acc comp sg			wn_on_comp</NL>
ple/ontas => ple/ontas
<NL>P ple/w  pres part act masc acc pl			evw_pr,ev_stem</NL>
ple/wn => ple/wn
<NL>N ple/os  masc/neut gen pl			verb_adj2</NL><NL>P ple/w  pres part act masc nom sg			evw_pr,ev_stem</NL><NL>N ple/ws  fem gen pl			os_h_on</NL><NL>N ple/ws  masc/neut gen pl	ionic		os_h_on</NL><NL>N ple/w^n,ple/ws  masc/neut gen pl			ws_wn</NL><NL>N ple/w^n,ple/ws  masc acc sg			ws_wn</NL><NL>N ple/w^n,ple/ws  neut nom/voc/acc sg			ws_wn</NL><NL>N plei/wn  masc/fem nom comp sg			wn_on_comp</NL>
plh/qei => plh/qei
<NL>V plh/qw  pres ind mp 2nd sg			w_stem</NL><NL>V plh/qw  pres ind act 3rd sg			w_stem</NL><NL>N plh_/qei,plh=qos  neut nom/voc/acc dual	attic epic	contr	hs_eos</NL><NL>N plh_/qei+,plh=qos  neut dat sg	epic ionic		hs_eos</NL><NL>N plh_/qei,plh=qos  neut dat sg		contr	hs_eos</NL>
plh/qh => plh/qh
<NL>V pi/mplhmi  aor ind pass 3rd sg	homeric ionic	unaugmented	aor_pass,a_stem</NL><NL>N plh_/qh,plh=qos  neut nom/voc/acc pl	attic epic doric	contr	hs_eos</NL><NL>N plh_/qh,plh=qos  neut nom/voc/acc dual	doric aeolic	contr	hs_eos</NL>
plh/qous => plh/qous
<NL>N plh_/qous,plh=qos  neut gen sg	attic epic doric	contr	hs_eos</NL>
plh/kthn => plh/kthn
<NL>N plh/kths  masc acc sg	attic epic ionic		hs_ou</NL>
plh/n => plh/n
<NL>N plh/n 		indeclform	prep</NL>
plh/reis => plh/reis
<NL>N plh/rhs  masc/fem acc pl		contr	hs_es</NL><NL>N plh/rhs  masc/fem nom/voc pl	attic epic	contr	hs_es</NL>
plh/rh => plh/rh
<NL>N plh/rhs  neut nom/voc/acc pl	attic epic doric	contr	hs_es</NL><NL>N plh/rhs  masc/fem/neut nom/voc/acc dual	doric aeolic	contr	hs_es</NL><NL>N plh/rhs  masc/fem acc sg	attic epic doric	contr	hs_es</NL>
plh/rhs => plh/rhs
<NL>N plh/rhs  masc/fem acc pl	attic epic doric	contr	hs_es</NL><NL>N plh/rhs  masc/fem nom/voc pl	doric aeolic	contr	hs_es</NL><NL>N plh/rhs  masc/fem nom sg			hs_es</NL>
plh/rwma => plh/rwma
<NL>N plh/rwma  neut nom/voc/acc sg			ma_matos</NL>
plh/sas => plh/sas
<NL>P plh/sa_s,pi/mplhmi  aor part act masc nom/voc sg	attic epic ionic		aor1,a_stem</NL>
plana/tw => plana/tw
<NL>V plana_/tw,plana/w  pres imperat act 3rd sg		contr	aw_pr,aw_denom</NL><NL>N plana_/tw,planh/ths  masc gen sg	attic epic doric ionic	contr	hs_ou</NL>
planh/sousin => planh/sousin
<NL>V plana/w  aor subj act 3rd pl	attic epic ionic	nu_movable short_subj	aor1,aw_denom</NL><NL>P plana/w  fut part act masc/neut dat pl	attic epic doric ionic	nu_movable	reg_fut,aw_denom</NL><NL>V plana/w  fut ind act 3rd pl	attic epic doric ionic	nu_movable	reg_fut,aw_denom</NL>
planh/sh| => planh/sh|
<NL>N planh/shi,pla/nhsis  fem dat sg	epic		is_ews</NL><NL>V plana/w  aor subj mid 2nd sg	attic ionic		aor1,aw_denom</NL><NL>V plana/w  aor subj act 3rd sg	attic ionic		aor1,aw_denom</NL><NL>V plana/w  fut ind mid 2nd sg	attic ionic		reg_fut,aw_denom</NL>
planhqh=te => planhqh=te
<NL>V plana/w  aor subj pass 2nd pl	attic ionic	contr	aor_pass,aw_denom</NL>
planhqh=| => planhqh=|
<NL>V plana/w  aor subj pass 3rd sg	attic ionic	contr	aor_pass,aw_denom</NL>
planwme/nois => planwme/nois
<NL>P plana/w  pres part mp masc/neut dat pl		contr	aw_pr,aw_denom</NL>
planw/menoi => planw/menoi
<NL>P plana/w  pres part mp masc nom/voc pl		contr	aw_pr,aw_denom</NL>
planw/menon => planw/menon
<NL>P plana/w  pres part mp masc acc sg		contr	aw_pr,aw_denom</NL><NL>P plana/w  pres part mp neut nom/voc/acc sg		contr	aw_pr,aw_denom</NL>
planw/ntwn => planw/ntwn
<NL>P plana/w  pres part act masc/neut gen pl		contr	aw_pr,aw_denom</NL><NL>V plana/w  pres imperat act 3rd pl		contr	aw_pr,aw_denom</NL>
plana=sqe => plana=sqe
<NL>V plana/w  pres imperat mp 2nd pl		contr	aw_pr,aw_denom</NL><NL>V plana/w  pres subj mp 2nd pl		contr	aw_pr,aw_denom</NL><NL>V plana/w  pres ind mp 2nd pl	epic	contr	aw_pr,aw_denom</NL><NL>V plana/w  pres subj act 2nd pl	epic	contr	aw_pr,aw_denom</NL><NL>V plana/w  imperf ind mp 2nd pl	homeric ionic	contr unaugmented	aw_pr,aw_denom</NL>
plana=| => plana=|
<NL>V plana/w  pres subj mp 2nd sg		contr	aw_pr,aw_denom</NL><NL>V plana/w  pres ind mp 2nd sg	epic	contr	aw_pr,aw_denom</NL><NL>V plana/w  pres subj act 3rd sg		contr	aw_pr,aw_denom</NL><NL>V plana/w  pres ind act 3rd sg	epic	contr	aw_pr,aw_denom</NL>
planh=sai => planh=sai
<NL>V plana/w  aor inf act	attic ionic		aor1,aw_denom</NL>
planh=tai => planh=tai
<NL>V plana/w  pres subj mp 3rd sg	doric	contr	aw_pr,aw_denom</NL><NL>V plana/w  pres ind mp 3rd sg	doric	contr	aw_pr,aw_denom</NL><NL>V plana/w  pres subj mp 3rd sg	epic ionic	contr	ew_pr,aw_denom</NL><NL>V plana/w  pres ind mp 3rd sg	epic doric ionic aeolic	contr	ew_pr,aw_denom</NL><NL>N planh/ths  masc nom/voc pl			hs_ou</NL>
planw=men => planw=men
<NL>V plana/w  pres subj act 1st pl	attic epic ionic	contr	aw_pr,aw_denom</NL><NL>V plana/w  pres ind act 1st pl		contr	aw_pr,aw_denom</NL><NL>V plana/w  pres subj act 1st pl	attic epic doric ionic	contr	ew_pr,aw_denom</NL><NL>V plana/w  imperf ind act 1st pl	homeric ionic	contr unaugmented	aw_pr,aw_denom</NL>
planw=n => planw=n
<NL>N pla/nh  fem gen pl			h_hs</NL><NL>P plana/w  pres part act masc voc sg		contr	aw_pr,aw_denom</NL><NL>P plana/w  pres part act neut nom/voc/acc sg		contr	aw_pr,aw_denom</NL><NL>P plana/w  pres part act masc nom sg	attic epic ionic	contr	aw_pr,aw_denom</NL><NL>P plana/w  pres part act masc nom sg	attic epic doric ionic	contr	ew_pr,aw_denom</NL>
planw=ntai => planw=ntai
<NL>V plana/w  pres subj mp 3rd pl	attic epic ionic	contr	aw_pr,aw_denom</NL><NL>V plana/w  pres ind mp 3rd pl		contr	aw_pr,aw_denom</NL><NL>V plana/w  pres subj mp 3rd pl	attic epic doric ionic	contr	ew_pr,aw_denom</NL>
planw=ntes => planw=ntes
<NL>P plana/w  pres part act masc nom/voc pl		contr	aw_pr,aw_denom</NL>
placi/n => placi/n
<NL>N pla/c  fem dat pl	epic	nu_movable	c_kos</NL>
plastoi=s => plastoi=s
<NL>N plasto/s  masc/neut dat pl			os_h_on</NL>
platei/ais => platei/ais
<NL>N platei_/ais,platei=a  fem dat pl			a_hs</NL><NL>N platu/s  fem dat pl			us_eia_u</NL>
platei/as => platei/as
<NL>N platei_/a_s,platei=a  fem acc pl			a_hs</NL><NL>N platei_/a_s,platei=a  fem gen sg	attic doric aeolic		a_hs</NL><NL>N platei/a_s,platu/s  fem acc pl			us_eia_u</NL><NL>N platei/a_s,platu/s  fem gen sg	doric aeolic		us_eia_u</NL>
plateiw=n => plateiw=n
<NL>N platei_w=n,platei=a  fem gen pl			a_hs</NL><NL>P plateia/zw  fut part act masc voc sg		contr	aw_fut,azw</NL><NL>P plateia/zw  fut part act neut nom/voc/acc sg		contr	aw_fut,azw</NL><NL>P plateia/zw  fut part act masc nom sg	attic epic ionic	contr	aw_fut,azw</NL><NL>N platu/s  fem gen pl			us_eia_u</NL>
platei=a => platei=a
<NL>N platei=a  fem nom/voc sg			a_hs</NL><NL>N platei=on  neut nom/voc/acc pl			os_ou</NL><NL>N platu/s  fem nom/voc sg			us_eia_u</NL>
platu/nqhte => platu/nqhte
<NL>V platu/nw  aor ind pass 2nd pl	homeric ionic	unaugmented	aor_pass,unw</NL>
platu/nousin => platu/nousin
<NL>P platu_/nousin,platu/nw  pres part act masc/neut dat pl	attic epic doric ionic	nu_movable	w_stem,unw</NL><NL>V platu_/nousin,platu/nw  pres ind act 3rd pl	attic epic doric ionic	nu_movable	w_stem,unw</NL><NL>V platu_/nousin,platu/nw  aor subj act 3rd pl	epic	nu_movable short_subj	aor1,unw</NL>
plei/ona => plei/ona
<NL>N plei/wn  neut nom/voc/acc comp pl			wn_on_comp</NL><NL>N plei/wn  masc/fem acc comp sg			wn_on_comp</NL><NL>N plei/wn  neut nom comp pl	attic		wn_on_comp</NL>
plei/onas => plei/onas
<NL>N plei/wn  masc/fem acc comp pl			wn_on_comp</NL>
plei/ones => plei/ones
<NL>N plei/wn  masc/fem nom/voc comp pl			wn_on_comp</NL><NL>N plei/wn  masc/fem nom comp pl	attic		wn_on_comp</NL>
plei/onos => plei/onos
<NL>N plei/wn  gen comp sg			wn_on_comp</NL><NL>N plei/wn  neut gen comp sg			wn_on_comp</NL>
plei/osin => plei/osin
<NL>N plei/wn  dat comp pl		nu_movable	wn_on_comp</NL><NL>N plei/wn  neut dat comp pl		nu_movable	wn_on_comp</NL>
plei/ous => plei/ous
<NL>N ple/ws  masc acc pl	epic		os_h_on</NL><NL>N plei/wn  masc/fem nom/acc comp pl		contr	wn_on_comp</NL><NL>N plei/wn  masc/fem acc pl		contr	wn_on_comp</NL><NL>N plei/wn  masc/fem nom comp pl	attic	contr	wn_on_comp</NL>
plei/w => plei/w
<NL>V ple/w  pres subj act 1st sg	epic		w_stem,ev_stem</NL><NL>V ple/w  pres ind act 1st sg	epic		w_stem,ev_stem</NL><NL>N ple/ws  masc/neut nom/voc/acc dual	epic		os_h_on</NL><NL>N ple/ws  masc/neut gen sg	epic doric aeolic		os_h_on</NL><NL>N plei/wn  neut acc comp pl		contr	wn_on_comp</NL><NL>N plei/wn  neut nom comp pl		contr	wn_on_comp</NL><NL>N plei/wn  masc/fem acc comp sg			wn_on_comp</NL>
pleio/nwn => pleio/nwn
<NL>N plei/wn  gen comp pl			wn_on_comp</NL><NL>N plei/wn  neut gen comp pl			wn_on_comp</NL>
pleona/zei => pleona/zei
<NL>V pleona/zw  pres ind mp 2nd sg			w_stem,azw</NL><NL>V pleona/zw  pres ind act 3rd sg			w_stem,azw</NL>
pleona/zonta => pleona/zonta
<NL>P pleona/zw  pres part act neut nom/voc/acc pl			w_stem,azw</NL><NL>P pleona/zw  pres part act masc acc sg			w_stem,azw</NL>
pleona/sai => pleona/sai
<NL>P pleona_/sa_|,pleona/zw  fut part act fem dat sg	doric		aw_fut,azw</NL><NL>V pleona/zw  aor inf act			aor1,azw</NL><NL>V pleona/sai_,pleona/zw  aor opt act 3rd sg			aor1,azw</NL>
pleona/sasa => pleona/sasa
<NL>P pleona/sa_sa,pleona/zw  aor part act fem nom/voc sg	attic epic ionic		aor1,azw</NL>
pleona/sh| => pleona/sh|
<NL>N pleona/shi,pleo/nasis  fem dat sg	epic		is_ews</NL><NL>V pleona/zw  aor subj mid 2nd sg			aor1,azw</NL><NL>V pleona/zw  aor subj act 3rd sg			aor1,azw</NL><NL>V pleona/zw  fut ind mid 2nd sg			reg_fut,azw</NL>
pleone/ktai => pleone/ktai
<NL>N pleone/kths  masc nom/voc pl			hs_ou</NL><NL>N pleone/kta_|,pleone/kths  masc dat sg	doric aeolic		hs_ou</NL>
pleone/ktais => pleone/ktais
<NL>N pleone/kths  masc dat pl			hs_ou</NL>
pleone/kths => pleone/kths
<NL>N pleone/kths  masc nom sg			hs_ou</NL><NL>V pleonekte/w  imperf ind act 2nd sg	doric aeolic	contr unaugmented poetic	ew_pr,ew_denom</NL>
pleonektei=n => pleonektei=n
<NL>V pleonekte/w  pres inf act	attic epic doric	contr	ew_pr,ew_denom</NL>
pleonekthqw=men => pleonekthqw=men
<NL>V pleonekte/w  aor subj pass 1st pl	attic epic doric	contr	aor_pass,ew_denom</NL>
pleoneci/a => pleoneci/a
<NL>N pleoneci/a_,pleoneci/a  fem nom/voc/acc dual			h_hs</NL><NL>N pleoneci/a_,pleoneci/a  fem nom/voc sg	attic doric aeolic		h_hs</NL>
pleoneci/ai => pleoneci/ai
<NL>N pleoneci/a  fem nom/voc pl			h_hs</NL><NL>N pleoneci/a_|,pleoneci/a  fem dat sg	attic doric aeolic		h_hs</NL>
pleoneci/an => pleoneci/an
<NL>N pleoneci/a_n,pleoneci/a  fem acc sg	attic doric aeolic		h_hs</NL>
pleoneci/as => pleoneci/as
<NL>N pleoneci/a_s,pleoneci/a  fem acc pl			h_hs</NL><NL>N pleoneci/a_s,pleoneci/a  fem gen sg	attic doric aeolic		h_hs</NL>
pleoneci/a| => pleoneci/a|
<NL>N pleoneci/ai,pleoneci/a  fem nom/voc pl			h_hs</NL><NL>N pleoneci/a_|,pleoneci/a  fem dat sg	attic doric aeolic		h_hs</NL>
pleura/n => pleura/n
<NL>N pleura_/n,pleura/  fem acc sg	attic doric aeolic		h_hs</NL>
pleo/ntwn => pleo/ntwn
<NL>P ple/w  pres part act masc/neut gen pl			evw_pr,ev_stem</NL><NL>V ple/w  pres imperat act 3rd pl			evw_pr,ev_stem</NL>
plei=n => plei=n
<NL>V ple/w  pres inf act	attic epic doric	contr	evw_pr,ev_stem</NL><NL>N plei/wn  neut nom/voc/acc sg	attic	indeclform	wn_on_comp</NL>
plei=on => plei=on
<NL>P ple/w  pres part act masc voc sg	epic		w_stem,ev_stem</NL><NL>P ple/w  pres part act neut nom/voc/acc sg	epic		w_stem,ev_stem</NL><NL>V ple/w  imperf ind act 3rd pl	epic	unaugmented	w_stem,ev_stem</NL><NL>V ple/w  imperf ind act 1st sg	epic	unaugmented	w_stem,ev_stem</NL><NL>N ple/ws  masc acc sg	epic		os_h_on</NL><NL>N ple/ws  neut nom/voc/acc sg	epic		os_h_on</NL><NL>N plei/wn  masc/fem voc comp sg			wn_on_comp</NL><NL>N plei/wn  neut nom/voc/acc comp sg			wn_on_comp</NL>
plei=stai => plei=stai
<NL>N plei=stos  fem nom/voc pl		irreg_superl	os_h_on</NL>
plei=ston => plei=ston
<NL>N plei=stos  masc acc sg		irreg_superl	os_h_on</NL><NL>N plei=stos  neut nom/voc/acc sg		irreg_superl	os_h_on</NL>
plei=stos => plei=stos
<NL>N plei=stos  masc nom sg		irreg_superl	os_h_on</NL>
plhga/s => plhga/s
<NL>N plhga/s  fem nom sg			s_dos</NL><NL>N plhga_/s,plhgh/  fem acc pl			h_hs</NL>
plhgh/ => plhgh/
<NL>N plhgh/  fem nom/voc sg	attic epic ionic		h_hs</NL>
plhgh/n => plhgh/n
<NL>N plhgh/  fem acc sg	attic epic ionic		h_hs</NL>
plhgai/ => plhgai/
<NL>N plhgh/  fem nom/voc pl			h_hs</NL>
plhgai=s => plhgai=s
<NL>N plhgh/  fem dat pl			h_hs</NL>
plhgh=s => plhgh=s
<NL>N plhgh/  fem gen sg	attic epic ionic		h_hs</NL>
plhgh=| => plhgh=|
<NL>V plh/ssw  aor subj pass 3rd sg		contr	aor2_pass</NL><NL>V plh/ssw  aor subj pass 3rd sg		contr	aor_pass,ss</NL><NL>N plhgh/  fem dat sg	attic epic ionic		h_hs</NL>
plhgw=n => plhgw=n
<NL>N plh/c  fem gen pl			c_gos</NL><NL>N plhgh/  fem gen pl			h_hs</NL>
plhqunei= => plhqunei=
<NL>V plhqu/nw  fut ind mid 2nd sg	attic epic doric ionic	contr	ew_fut,unw</NL><NL>V plhqu/nw  fut ind act 3rd sg	attic epic doric ionic	contr	ew_fut,unw</NL>
plhqunqei/h => plhqunqei/h
<NL>V plhqu/nw  aor opt pass 3rd sg			aor_pass,unw</NL>
plhqunqh=nai => plhqunqh=nai
<NL>V plhqu/nw  aor inf pass			aor_pass,unw</NL>
plhquno/ntwn => plhquno/ntwn
<NL>P plhqu_no/ntwn,plhqu/nw  pres part act masc/neut gen pl			w_stem,unw</NL><NL>V plhqu_no/ntwn,plhqu/nw  pres imperat act 3rd pl			w_stem,unw</NL>
plhqunw= => plhqunw=
<NL>V plhqu/nw  fut ind act 1st sg	attic epic doric	contr	ew_fut,unw</NL>
plhqu/nwn => plhqu/nwn
<NL>P plhqu_/nwn,plhqu/nw  pres part act masc nom sg			w_stem,unw</NL>
plhmmu/rhs => plhmmu/rhs
<NL>N plhmmu_/rhs,plh/mmura  fem gen sg	epic ionic		a_hs</NL><NL>V plhmmu_/rhs,plhmmure/w  imperf ind act 2nd sg	doric aeolic	contr unaugmented poetic	ew_pr,ew_denom</NL>
plhroume/nou => plhroume/nou
<NL>P plhro/w  pres part mp masc/neut gen sg		contr	ow_pr,ow_denom</NL>
plhrofori/an => plhrofori/an
<NL>N plhrofori/a_n,plhrofori/a  fem acc sg	attic doric aeolic		h_hs</NL>
plhrofori/as => plhrofori/as
<NL>N plhrofori/a_s,plhrofori/a  fem acc pl			h_hs</NL><NL>N plhrofori/a_s,plhrofori/a  fem gen sg	attic doric aeolic		h_hs</NL>
plhrofori/a| => plhrofori/a|
<NL>N plhrofori/ai,plhrofori/a  fem nom/voc pl			h_hs</NL><NL>N plhrofori/a_|,plhrofori/a  fem dat sg	attic doric aeolic		h_hs</NL>
plhroforei/sqw => plhroforei/sqw
<NL>V plhrofore/w  pres imperat mp 3rd sg	attic epic	contr	ew_pr,ew_denom</NL>
plhroforhqei/s => plhroforhqei/s
<NL>P plhrofore/w  aor part pass masc nom/voc sg			aor_pass,ew_denom</NL>
plhroforhqh=| => plhroforhqh=|
<NL>V plhrofore/w  aor subj pass 3rd sg		contr	aor_pass,ew_denom</NL>
plhrofo/rhson => plhrofo/rhson
<NL>V plhrofore/w  aor imperat act 2nd sg			aor1,ew_denom</NL>
plhrou/menon => plhrou/menon
<NL>P plhro/w  pres part mp masc acc sg		contr	ow_pr,ow_denom</NL><NL>P plhro/w  pres part mp neut nom/voc/acc sg		contr	ow_pr,ow_denom</NL>
plhroi=s => plhroi=s
<NL>V plhro/w  pres opt act 2nd sg		contr	ow_pr,ow_denom</NL><NL>V plhro/w  pres subj act 2nd sg		contr	ow_pr,ow_denom</NL><NL>V plhro/w  pres ind act 2nd sg		contr	ow_pr,ow_denom</NL>
plhrou=n => plhrou=n
<NL>P plhro/w  pres part act masc voc sg		contr	ow_pr,ow_denom</NL><NL>P plhro/w  pres part act neut nom/voc/acc sg		contr	ow_pr,ow_denom</NL><NL>V plhro/w  pres inf act	epic doric	contr	ow_pr,ow_denom</NL>
plhrou=sqe => plhrou=sqe
<NL>V plhro/w  pres imperat mp 2nd pl		contr	ow_pr,ow_denom</NL><NL>V plhro/w  pres ind mp 2nd pl		contr	ow_pr,ow_denom</NL><NL>V plhro/w  imperf ind mp 2nd pl	homeric ionic	contr unaugmented	ow_pr,ow_denom</NL>
plhrwqe/ntwn => plhrwqe/ntwn
<NL>P plhro/w  aor part pass masc/neut gen pl			aor_pass,ow_denom</NL>
plhrwqh/setai => plhrwqh/setai
<NL>V plhro/w  fut ind pass 3rd sg			aor_pass,ow_denom</NL>
plhrwqh/sontai => plhrwqh/sontai
<NL>V plhro/w  fut ind pass 3rd pl			aor_pass,ow_denom</NL>
plhrwqei/shs => plhrwqei/shs
<NL>P plhro/w  aor part pass fem gen sg	attic epic ionic		aor_pass,ow_denom</NL>
plhrwqh=nai => plhrwqh=nai
<NL>V plhro/w  aor inf pass			aor_pass,ow_denom</NL>
plhrwqh=te => plhrwqh=te
<NL>V plhro/w  aor subj pass 2nd pl		contr	aor_pass,ow_denom</NL>
plhrwqh=| => plhrwqh=|
<NL>V plhro/w  aor subj pass 3rd sg		contr	aor_pass,ow_denom</NL>
plhrwqw= => plhrwqw=
<NL>V plhro/w  aor subj pass 1st sg	attic epic doric	contr	aor_pass,ow_denom</NL>
plhrwqw=sin => plhrwqw=sin
<NL>V plhro/w  aor subj pass 3rd pl	attic epic doric	contr nu_movable	aor_pass,ow_denom</NL>
plhrw/mata => plhrw/mata
<NL>N plh/rwma  neut nom/voc/acc pl			ma_matos</NL>
plhrw/mati => plhrw/mati
<NL>N plh/rwma  neut dat sg			ma_matos</NL>
plhrw/matos => plhrw/matos
<NL>N plh/rwma  neut gen sg			ma_matos</NL>
plhrw/sai => plhrw/sai
<NL>V plhrw/sai_,plhro/w  aor opt act 3rd sg			aor1,ow_denom</NL>
plhrw/santes => plhrw/santes
<NL>P plhro/w  aor part act masc nom/voc pl			aor1,ow_denom</NL>
plhrw/sate => plhrw/sate
<NL>V plhro/w  aor imperat act 2nd pl			aor1,ow_denom</NL><NL>V plhro/w  aor ind act 2nd pl	homeric ionic	unaugmented	aor1,ow_denom</NL>
plhrw/sei => plhrw/sei
<NL>N plh/rwsis  fem nom/voc/acc dual	attic epic	contr	is_ews</NL><NL>N plhrw/sei+,plh/rwsis  fem dat sg	epic		is_ews</NL><NL>N plh/rwsis  fem dat sg	attic ionic	contr	is_ews</NL><NL>V plhro/w  aor subj act 3rd sg	epic	short_subj	aor1,ow_denom</NL><NL>V plhro/w  fut ind mid 2nd sg			reg_fut,ow_denom</NL><NL>V plhro/w  fut ind act 3rd sg			reg_fut,ow_denom</NL>
plhrw/seis => plhrw/seis
<NL>N plh/rwsis  fem nom/voc pl	attic epic	contr	is_ews</NL><NL>N plh/rwsis  fem nom/acc pl	attic		is_ews</NL><NL>V plhro/w  aor subj act 2nd sg	epic	short_subj	aor1,ow_denom</NL><NL>V plhro/w  fut ind act 2nd sg			reg_fut,ow_denom</NL>
plhrw/sh| => plhrw/sh|
<NL>N plhrw/shi,plh/rwsis  fem dat sg	epic		is_ews</NL><NL>V plhro/w  aor subj mid 2nd sg			aor1,ow_denom</NL><NL>V plhro/w  aor subj act 3rd sg			aor1,ow_denom</NL><NL>V plhro/w  fut ind mid 2nd sg			reg_fut,ow_denom</NL>
plhrw=sai => plhrw=sai
<NL>V plhro/w  aor inf act			aor1,ow_denom</NL>
plhsi/on => plhsi/on
<NL>P pi/mplhmi  fut part act masc voc sg	doric		reg_fut,a_stem</NL><NL>P pi/mplhmi  fut part act neut nom/voc/acc sg	doric		reg_fut,a_stem</NL><NL>N plhsi/os 		indeclform	adverb</NL><NL>N plhsi/os  masc acc sg			os_h_on</NL><NL>N plhsi/os  neut nom/voc/acc sg			os_h_on</NL>
plhsqh/setai => plhsqh/setai
<NL>V pi/mplhmi  fut ind pass 3rd sg			aor_pass,a_stem</NL>
plhsqei/s => plhsqei/s
<NL>P pi/mplhmi  aor part pass masc nom/voc sg			aor_pass,a_stem</NL>
plhsqh=nai => plhsqh=nai
<NL>V pi/mplhmi  aor inf pass			aor_pass,a_stem</NL>
plhsqh=|s => plhsqh=|s
<NL>V pi/mplhmi  aor subj pass 2nd sg		contr	aor_pass,a_stem</NL>
plhsmonh/n => plhsmonh/n
<NL>N plhsmonh/  fem acc sg	attic epic ionic		h_hs</NL>
ploi/ou => ploi/ou
<NL>N ploi_/ou,ploi=on  neut gen sg			os_ou</NL>
ploi/wn => ploi/wn
<NL>N ploi_/wn,ploi=on  neut gen pl			os_ou</NL>
ploi/w| => ploi/w|
<NL>N ploi_/w|,ploi=on  neut dat sg			os_ou</NL>
ploia/ria => ploia/ria
<NL>N ploia/rion  neut nom/voc/acc pl		diminutive	os_ou</NL>
ploia/rion => ploia/rion
<NL>N ploia/rion  neut nom/voc/acc sg		diminutive	os_ou</NL>
ploiari/w| => ploiari/w|
<NL>N ploia/rion  neut dat sg		diminutive	os_ou</NL>
plousi/ois => plousi/ois
<NL>N plou/sios  masc/neut dat pl			os_h_on</NL>
plousi/ou => plousi/ou
<NL>N plou/sios  masc/neut gen sg			os_h_on</NL>
plousi/ous => plousi/ous
<NL>N plou/sios  masc acc pl			os_h_on</NL>
plousi/ws => plousi/ws
<NL>N plou/sios  adverbial			os_h_on</NL><NL>N plou/sios  masc acc pl	doric		os_h_on</NL>
plouth/santes => plouth/santes
<NL>P ploute/w  aor part act masc nom/voc pl			aor1,ew_denom</NL>
plouth/shte => plouth/shte
<NL>V ploute/w  aor subj act 2nd pl			aor1,ew_denom</NL>
plouth/sh|s => plouth/sh|s
<NL>V ploute/w  aor subj act 2nd sg			aor1,ew_denom</NL>
plouti/zontes => plouti/zontes
<NL>P plouti/zw  pres part act masc nom/voc pl			w_stem,izw</NL>
ploutei=n => ploutei=n
<NL>V ploute/w  pres inf act	attic epic doric	contr	ew_pr,ew_denom</NL>
ploutizo/menoi => ploutizo/menoi
<NL>P plouti/zw  pres part mp masc nom/voc pl			w_stem,izw</NL>
ploutou=ntas => ploutou=ntas
<NL>P ploute/w  pres part act masc acc pl	attic epic doric	contr	ew_pr,ew_denom</NL>
ploutw=n => ploutw=n
<NL>N plou_tw=n,plou=tos2  neut gen pl	attic epic doric	contr	hs_eos</NL><NL>P ploute/w  pres part act masc nom sg	attic epic doric	contr	ew_pr,ew_denom</NL>
ploo/s => (no result)
plou/sioi => plou/sioi
<NL>N plou/sios  masc nom/voc pl			os_h_on</NL>
plou/sion => plou/sion
<NL>N plou/sios  masc acc sg			os_h_on</NL><NL>N plou/sios  neut nom/voc/acc sg			os_h_on</NL>
plou/sios => plou/sios
<NL>N plou/sios  masc nom sg			os_h_on</NL>
plou/tou => plou/tou
<NL>N plou=tos1  masc gen sg			os_ou</NL>
ploi=a => ploi=a
<NL>N ploi=on  neut nom/voc/acc pl			os_ou</NL>
ploi=on => ploi=on
<NL>N ploi=on  neut nom/voc/acc sg			os_ou</NL>
plou=n => plou=n
<NL>N plo/os  masc acc sg	attic	contr	oos_oou</NL>
plou=ton => plou=ton
<NL>N plou=tos1  masc acc sg			os_ou</NL>
plou=tos => plou=tos
<NL>N plou=tos1  masc nom sg			os_ou</NL><NL>N plou=tos2  neut nom/voc/acc sg			hs_eos</NL>
plu/nontes => plu/nontes
<NL>P plu_/nontes,plu/nw  pres part act masc nom/voc pl			w_stem,unw</NL>
plh=qos => plh=qos
<NL>N plh=qos  neut nom/voc/acc sg			hs_eos</NL>
pne/onta => pne/onta
<NL>P pne/w  pres part act neut nom/voc/acc pl			evw_pr,ev_stem</NL><NL>P pne/w  pres part act masc acc sg			evw_pr,ev_stem</NL>
pne/ontos => pne/ontos
<NL>P pne/w  pres part act masc/neut gen sg			evw_pr,ev_stem</NL>
pne/h| => pne/h|
<NL>V pne/w  pres subj mp 2nd sg			evw_pr,ev_stem</NL><NL>V pne/w  pres ind mp 2nd sg			evw_pr,ev_stem</NL><NL>V pne/w  pres subj act 3rd sg			evw_pr,ev_stem</NL>
pneou/sh| => pneou/sh|
<NL>P pne/w  pres part act fem dat sg	attic epic ionic		evw_pr,ev_stem</NL>
pneuma/twn => pneuma/twn
<NL>N pneu_ma/twn,pneu=ma  neut gen pl			ma_matos</NL><NL>V pneumato/w  imperf ind act 3rd pl	doric aeolic	contr unaugmented poetic	ow_pr,ow_denom</NL><NL>V pneumato/w  imperf ind act 1st sg	doric aeolic	contr unaugmented poetic	ow_pr,ow_denom</NL>
pneumatika/ => pneumatika/
<NL>N pneumatiko/s  neut nom/voc/acc pl			os_h_on</NL><NL>N pneumatika_/,pneumatiko/s  fem nom/voc/acc dual			os_h_on</NL><NL>N pneumatika_/,pneumatiko/s  fem nom/voc sg	doric aeolic		os_h_on</NL>
pneumatika/s => pneumatika/s
<NL>N pneumatika_/s,pneumatiko/s  fem acc pl			os_h_on</NL>
pneumatikai=s => pneumatikai=s
<NL>N pneumatiko/s  fem dat pl			os_h_on</NL>
pneumatikoi/ => pneumatikoi/
<NL>N pneumatiko/s  masc nom/voc pl			os_h_on</NL>
pneumatikoi=s => pneumatikoi=s
<NL>N pneumatiko/s  masc/neut dat pl			os_h_on</NL>
pneumatiko/n => pneumatiko/n
<NL>N pneumatiko/s  masc acc sg			os_h_on</NL><NL>N pneumatiko/s  neut nom/voc/acc sg			os_h_on</NL>
pneumatiko/s => pneumatiko/s
<NL>N pneumatiko/s  masc nom sg			os_h_on</NL>
pneumatikh=s => pneumatikh=s
<NL>N pneumatiko/s  fem gen sg	attic epic ionic		os_h_on</NL>
pneumatikh=| => pneumatikh=|
<NL>N pneumatiko/s  fem dat sg	attic epic ionic		os_h_on</NL>
pneumatikw=n => pneumatikw=n
<NL>N pneumatiko/s  fem gen pl			os_h_on</NL><NL>N pneumatiko/s  masc/neut gen pl			os_h_on</NL>
pneumatikw=s => pneumatikw=s
<NL>N pneumatiko/s  adverbial			os_h_on</NL>
pneu/masi => pneu/masi
<NL>N pneu_/masi,pneu=ma  neut dat pl			ma_matos</NL>
pneu/masin => pneu/masin
<NL>N pneu_/masin,pneu=ma  neut dat pl		nu_movable	ma_matos</NL>
pneu/mata => pneu/mata
<NL>N pneu_/mata,pneu=ma  neut nom/voc/acc pl			ma_matos</NL>
pneu/mati => pneu/mati
<NL>N pneu_/mati,pneu=ma  neut dat sg			ma_matos</NL>
pneu/matos => pneu/matos
<NL>N pneu_/matos,pneu=ma  neut gen sg			ma_matos</NL>
pnei= => pnei=
<NL>V pne/w  pres ind mp 2nd sg	attic epic doric ionic	contr	evw_pr,ev_stem</NL><NL>V pne/w  pres imperat act 2nd sg	attic epic	contr	evw_pr,ev_stem</NL><NL>V pne/w  pres ind act 3rd sg	attic epic doric ionic	contr	evw_pr,ev_stem</NL><NL>V pne/w  imperf ind act 3rd sg	attic epic	contr unaugmented	evw_pr,ev_stem</NL>
pneu=ma => pneu=ma
<NL>N pneu=ma  neut nom/voc/acc sg			ma_matos</NL>
pniktou= => pniktou=
<NL>N pnikto/s  masc/neut gen sg			os_h_on</NL>
pnikto/n => pnikto/n
<NL>N pnikto/s  masc acc sg			os_h_on</NL><NL>N pnikto/s  neut nom/voc/acc sg			os_h_on</NL>
pniktw=n => pniktw=n
<NL>N pnikto/s  fem gen pl			os_h_on</NL><NL>N pnikto/s  masc/neut gen pl			os_h_on</NL>
pnoh/n => pnoh/n
<NL>N pnoh/  fem acc sg	attic epic doric ionic		h_hs</NL>
pnoh=s => pnoh=s
<NL>N pnoh/  fem gen sg	attic epic doric ionic		h_hs</NL>
poi/a => poi/a
<NL>N poi/a_,po/a  fem nom/voc/acc dual	doric ionic		h_hs</NL><NL>N poi/a_,po/a  fem nom/voc sg	attic doric ionic aeolic		h_hs</NL><NL>N poi_/a_,poi=os  fem nom/voc/acc dual			os_h_on</NL><NL>N poi_/a_,poi=os  fem nom/voc sg	attic doric aeolic		os_h_on</NL>
poi/an => poi/an
<NL>N poi/a_n,po/a  fem acc sg	attic doric ionic aeolic		h_hs</NL><NL>N poi_/a_n,poi=os  fem acc sg	attic doric aeolic		os_h_on</NL>
poi/as => poi/as
<NL>N poi/a_s,po/a  fem acc pl	doric ionic		h_hs</NL><NL>N poi/a_s,po/a  fem gen sg	attic doric ionic aeolic		h_hs</NL><NL>N poi_/a_s,poi=os  fem acc pl			os_h_on</NL><NL>N poi_/a_s,poi=os  fem gen sg	attic doric aeolic		os_h_on</NL>
poi/ei => poi/ei
<NL>V poie/w  pres imperat act 2nd sg	attic epic	contr	ew_pr,ew_denom</NL><NL>V poie/w  imperf ind act 3rd sg	attic epic	contr unaugmented	ew_pr,ew_denom</NL>
poi/hma => poi/hma
<NL>N poi/hma  neut nom/voc/acc sg			ma_matos</NL>
poi/hson => poi/hson
<NL>V poie/w  aor imperat act 2nd sg			aor1,ew_denom</NL>
poi/mnh => poi/mnh
<NL>N poi/mnh  fem nom/voc sg	attic epic ionic		h_hs</NL>
poi/mnhn => poi/mnhn
<NL>N poi/mnh  fem acc sg	attic epic ionic		h_hs</NL>
poi/mnhs => poi/mnhs
<NL>N poi/mnh  fem gen sg	attic epic ionic		h_hs</NL>
poi/mnion => poi/mnion
<NL>N poi/mnion  neut nom/voc/acc sg			os_ou</NL><NL>N poi/mnios  masc acc sg			os_h_on</NL><NL>N poi/mnios  neut nom/voc/acc sg			os_h_on</NL>
poi/ou => poi/ou
<NL>N poi_/ou,poi=os  masc/neut gen sg			os_h_on</NL><NL>V poio/w  pres imperat act 2nd sg		contr	ow_pr,ow_denom</NL><NL>V poio/w  imperf ind act 3rd sg	homeric ionic	contr unaugmented	ow_pr,ow_denom</NL>
poi/a| => poi/a|
<NL>N poi/a_|,po/a  fem dat sg	attic doric ionic aeolic		h_hs</NL><NL>N poi_/a_|,poi=os  fem dat sg	attic doric aeolic		os_h_on</NL>
poi/w| => poi/w|
<NL>N poi_/w|,poi=os  masc/neut dat sg			os_h_on</NL>
podh/rh => podh/rh
<NL>N podh/rhs  neut nom/voc/acc pl	attic epic doric	contr	hs_es</NL><NL>N podh/rhs  masc/fem/neut nom/voc/acc dual	doric aeolic	contr	hs_es</NL><NL>N podh/rhs  masc/fem acc sg	attic epic doric	contr	hs_es</NL>
podo/s => podo/s
<NL>N pou/s  masc gen sg		indeclform	irreg_decl3</NL>
podw=n => podw=n
<NL>P podo/w  pres part act masc voc sg	doric aeolic	contr	ow_pr,ow_denom</NL><NL>P podo/w  pres part act neut nom/voc/acc sg	doric aeolic	contr	ow_pr,ow_denom</NL><NL>P podo/w  pres part act masc nom sg		contr	ow_pr,ow_denom</NL><NL>V podo/w  pres inf act	doric		ow_pr,ow_denom</NL><NL>N pou/s  masc gen pl		indeclform	irreg_decl3</NL>
poih/masin => poih/masin
<NL>N poi/hma  neut dat pl		nu_movable	ma_matos</NL>
poih/saien => poih/saien
<NL>V poie/w  aor opt act 3rd pl			aor1,ew_denom</NL>
poih/santes => poih/santes
<NL>P poie/w  aor part act masc nom/voc pl			aor1,ew_denom</NL>
poih/santi => poih/santi
<NL>P poie/w  aor part act masc/neut dat sg			aor1,ew_denom</NL>
poih/sas => poih/sas
<NL>P poih/sa_s,poie/w  aor part act masc nom/voc sg	attic epic ionic		aor1,ew_denom</NL>
poih/sasan => poih/sasan
<NL>P poih/sa_san,poie/w  aor part act fem acc sg	attic epic ionic		aor1,ew_denom</NL>
poih/sasqai => poih/sasqai
<NL>V poie/w  aor inf mid			aor1,ew_denom</NL>
poih/sate => poih/sate
<NL>V poie/w  aor imperat act 2nd pl			aor1,ew_denom</NL><NL>V poie/w  aor ind act 2nd pl	homeric ionic	unaugmented	aor1,ew_denom</NL>
poih/sei => poih/sei
<NL>N poi/hsis  fem nom/voc/acc dual	attic epic	contr	is_ews</NL><NL>N poih/sei+,poi/hsis  fem dat sg	epic		is_ews</NL><NL>N poi/hsis  fem dat sg	attic ionic	contr	is_ews</NL><NL>V poie/w  aor subj act 3rd sg	epic	short_subj	aor1,ew_denom</NL><NL>V poie/w  fut ind mid 2nd sg			reg_fut,ew_denom</NL><NL>V poie/w  fut ind act 3rd sg			reg_fut,ew_denom</NL>
poih/seis => poih/seis
<NL>N poi/hsis  fem nom/voc pl	attic epic	contr	is_ews</NL><NL>N poi/hsis  fem nom/acc pl	attic		is_ews</NL><NL>V poie/w  aor subj act 2nd sg	epic	short_subj	aor1,ew_denom</NL><NL>V poie/w  fut ind act 2nd sg			reg_fut,ew_denom</NL>
poih/sete => poih/sete
<NL>V poie/w  aor subj act 2nd pl	epic	short_subj	aor1,ew_denom</NL><NL>V poie/w  fut ind act 2nd pl			reg_fut,ew_denom</NL>
poih/shte => poih/shte
<NL>V poie/w  aor subj act 2nd pl			aor1,ew_denom</NL>
poih/somen => poih/somen
<NL>V poie/w  aor subj act 1st pl	epic	short_subj	aor1,ew_denom</NL><NL>V poie/w  fut ind act 1st pl			reg_fut,ew_denom</NL>
poih/sousin => poih/sousin
<NL>V poie/w  aor subj act 3rd pl	epic	nu_movable short_subj	aor1,ew_denom</NL><NL>P poie/w  fut part act masc/neut dat pl	attic epic doric ionic	nu_movable	reg_fut,ew_denom</NL><NL>V poie/w  fut ind act 3rd pl	attic epic doric ionic	nu_movable	reg_fut,ew_denom</NL>
poih/sw => poih/sw
<NL>V poie/w  aor subj act 1st sg			aor1,ew_denom</NL><NL>V poie/w  fut ind act 1st sg			reg_fut,ew_denom</NL><NL>V poie/w  aor ind mid 2nd sg	homeric ionic	unaugmented	aor1,ew_denom</NL>
poih/swmen => poih/swmen
<NL>V poie/w  aor subj act 1st pl			aor1,ew_denom</NL>
poih/swn => poih/swn
<NL>P poie/w  fut part act masc nom sg			reg_fut,ew_denom</NL>
poih/swsin => poih/swsin
<NL>V poie/w  aor subj act 3rd pl		nu_movable	aor1,ew_denom</NL>
poih/sh| => poih/sh|
<NL>N poih/shi,poi/hsis  fem dat sg	epic		is_ews</NL><NL>V poie/w  aor subj mid 2nd sg			aor1,ew_denom</NL><NL>V poie/w  aor subj act 3rd sg			aor1,ew_denom</NL><NL>V poie/w  fut ind mid 2nd sg			reg_fut,ew_denom</NL>
poih/sh|s => poih/sh|s
<NL>V poie/w  aor subj act 2nd sg			aor1,ew_denom</NL>
poiei/tw => poiei/tw
<NL>V poie/w  pres imperat act 3rd sg	attic epic	contr	ew_pr,ew_denom</NL>
poiei= => poiei=
<NL>V poie/w  pres ind mp 2nd sg	attic epic doric ionic	contr	ew_pr,ew_denom</NL><NL>V poie/w  pres ind act 3rd sg	attic epic doric ionic	contr	ew_pr,ew_denom</NL>
poiei=n => poiei=n
<NL>V poie/w  pres inf act	attic epic doric	contr	ew_pr,ew_denom</NL>
poiei=s => poiei=s
<NL>V poie/w  pres ind act 2nd sg	attic epic doric ionic	contr	ew_pr,ew_denom</NL>
poiei=sqai => poiei=sqai
<NL>V poie/w  pres inf mp	attic epic	contr	ew_pr,ew_denom</NL>
poiei=sqe => poiei=sqe
<NL>V poie/w  pres imperat mp 2nd pl	attic epic	contr	ew_pr,ew_denom</NL><NL>V poie/w  pres opt mp 2nd pl	epic ionic		ew_pr,ew_denom</NL><NL>V poie/w  pres ind mp 2nd pl	attic epic	contr	ew_pr,ew_denom</NL><NL>V poie/w  imperf ind mp 2nd pl	attic epic	contr unaugmented	ew_pr,ew_denom</NL>
poiei=tai => poiei=tai
<NL>V poie/w  pres ind mp 3rd sg	attic epic	contr	ew_pr,ew_denom</NL>
poiei=te => poiei=te
<NL>V poie/w  pres imperat act 2nd pl	attic epic	contr	ew_pr,ew_denom</NL><NL>V poie/w  pres opt act 2nd pl			ew_pr,ew_denom</NL><NL>V poie/w  pres ind act 2nd pl	attic epic	contr	ew_pr,ew_denom</NL><NL>V poie/w  imperf ind act 2nd pl	attic epic	contr unaugmented	ew_pr,ew_denom</NL>
poihsa/menoi => poihsa/menoi
<NL>P poie/w  aor part mid masc nom/voc pl			aor1,ew_denom</NL>
poihsa/menos => poihsa/menos
<NL>P poie/w  aor part mid masc nom sg			aor1,ew_denom</NL>
poihsa/tw => poihsa/tw
<NL>V poie/w  aor imperat act 3rd sg			aor1,ew_denom</NL>
poihso/meqa => poihso/meqa
<NL>V poie/w  aor subj mid 1st pl	epic	short_subj	aor1,ew_denom</NL><NL>V poie/w  fut ind mid 1st pl			reg_fut,ew_denom</NL>
poihth/s => poihth/s
<NL>N poihth/s  masc nom sg			hs_ou</NL>
poihtai/ => poihtai/
<NL>N poihth/s  masc nom/voc pl			hs_ou</NL><NL>N poihto/s  fem nom/voc pl			os_h_on</NL>
poihtw=n => poihtw=n
<NL>N poihth/s  masc gen pl			hs_ou</NL><NL>N poihto/s  fem gen pl			os_h_on</NL><NL>N poihto/s  masc/neut gen pl			os_h_on</NL>
poiki/lais => poiki/lais
<NL>P poiki_/lais,poiki/llw  aor part act masc nom/voc sg	doric aeolic		aor1,illw</NL><NL>V poiki_/lais,poiki/llw  aor opt act 2nd sg			aor1,illw</NL><NL>N poiki/los  fem dat pl			os_h_on</NL>
poiki/lhs => poiki/lhs
<NL>N poiki/los  fem gen sg	attic epic ionic		os_h_on</NL>
poiki/lois => poiki/lois
<NL>N poiki/los  masc/neut dat pl			os_h_on</NL>
poima/nate => (no result)
poime/na => poime/na
<NL>N poimh/n  masc acc sg			hn_enos</NL>
poime/nas => poime/nas
<NL>N poimh/n  masc acc pl			hn_enos</NL>
poime/nes => poime/nes
<NL>N poimh/n  masc nom/voc pl			hn_enos</NL>
poime/nwn => poime/nwn
<NL>N poimh/n  masc gen pl			hn_enos</NL>
poimh/n => poimh/n
<NL>N poimh/n  masc nom/voc sg			hn_enos</NL>
poimai/nei => poimai/nei
<NL>V poimai/nw  pres ind mp 2nd sg			w_stem,ainw</NL><NL>V poimai/nw  pres ind act 3rd sg			w_stem,ainw</NL>
poimai/nein => poimai/nein
<NL>V poimai/nw  pres inf act	attic epic	contr	w_stem,ainw</NL>
poimai/nonta => poimai/nonta
<NL>P poimai/nw  pres part act neut nom/voc/acc pl			w_stem,ainw</NL><NL>P poimai/nw  pres part act masc acc sg			w_stem,ainw</NL>
poimai/nontes => poimai/nontes
<NL>P poimai/nw  pres part act masc nom/voc pl			w_stem,ainw</NL>
poimanei= => (no result)
poimni/ou => poimni/ou
<NL>N poi/mnion  neut gen sg			os_ou</NL><NL>N poi/mnios  masc/neut gen sg			os_h_on</NL>
poimni/w| => poimni/w|
<NL>N poi/mnion  neut dat sg			os_ou</NL><NL>N poi/mnios  masc/neut dat sg			os_h_on</NL>
poiou/menoi => poiou/menoi
<NL>P poie/w  pres part mp masc nom/voc pl	attic epic doric	contr	ew_pr,ew_denom</NL><NL>P poio/w  pres part mp masc nom/voc pl		contr	ow_pr,ow_denom</NL>
poiou/menos => poiou/menos
<NL>P poie/w  pres part mp masc nom sg	attic epic doric	contr	ew_pr,ew_denom</NL><NL>P poio/w  pres part mp masc nom sg		contr	ow_pr,ow_denom</NL>
poiou=mai => poiou=mai
<NL>V poie/w  pres ind mp 1st sg	attic epic doric	contr	ew_pr,ew_denom</NL><NL>V poio/w  pres ind mp 1st sg		contr	ow_pr,ow_denom</NL>
poiou=men => poiou=men
<NL>V poie/w  pres ind act 1st pl	attic epic doric	contr	ew_pr,ew_denom</NL><NL>V poie/w  imperf ind act 1st pl	attic epic doric	contr unaugmented	ew_pr,ew_denom</NL><NL>V poio/w  pres ind act 1st pl		contr	ow_pr,ow_denom</NL><NL>V poio/w  imperf ind act 1st pl	homeric ionic	contr unaugmented	ow_pr,ow_denom</NL>
poiou=n => poiou=n
<NL>P poie/w  pres part act masc voc sg	attic epic doric	contr	ew_pr,ew_denom</NL><NL>P poie/w  pres part act neut nom/voc/acc sg	attic epic doric	contr	ew_pr,ew_denom</NL><NL>P poio/w  pres part act masc voc sg		contr	ow_pr,ow_denom</NL><NL>P poio/w  pres part act neut nom/voc/acc sg		contr	ow_pr,ow_denom</NL><NL>V poio/w  pres inf act	epic doric	contr	ow_pr,ow_denom</NL>
poiou=nta => poiou=nta
<NL>P poie/w  pres part act neut nom/voc/acc pl	attic epic doric	contr	ew_pr,ew_denom</NL><NL>P poie/w  pres part act masc acc sg	attic epic doric	contr	ew_pr,ew_denom</NL><NL>P poio/w  pres part act neut nom/voc/acc pl		contr	ow_pr,ow_denom</NL><NL>P poio/w  pres part act masc acc sg		contr	ow_pr,ow_denom</NL>
poiou=ntai => poiou=ntai
<NL>V poie/w  pres ind mp 3rd pl	attic epic doric	contr	ew_pr,ew_denom</NL><NL>V poio/w  pres ind mp 3rd pl		contr	ow_pr,ow_denom</NL>
poiou=ntas => poiou=ntas
<NL>P poie/w  pres part act masc acc pl	attic epic doric	contr	ew_pr,ew_denom</NL><NL>P poio/w  pres part act masc acc pl		contr	ow_pr,ow_denom</NL>
poiou=ntes => poiou=ntes
<NL>P poie/w  pres part act masc nom/voc pl	attic epic doric	contr	ew_pr,ew_denom</NL><NL>P poio/w  pres part act masc nom/voc pl		contr	ow_pr,ow_denom</NL>
poiou=nti => poiou=nti
<NL>P poie/w  pres part act masc/neut dat sg	attic epic doric	contr	ew_pr,ew_denom</NL><NL>V poie/w  pres ind act 3rd pl	doric	contr	ew_pr,ew_denom</NL><NL>P poio/w  pres part act masc/neut dat sg		contr	ow_pr,ow_denom</NL><NL>V poio/w  pres ind act 3rd pl	doric	contr	ow_pr,ow_denom</NL>
poiou=ntos => poiou=ntos
<NL>P poie/w  pres part act masc/neut gen sg	attic epic doric	contr	ew_pr,ew_denom</NL><NL>P poio/w  pres part act masc/neut gen sg		contr	ow_pr,ow_denom</NL>
poiou=sin => poiou=sin
<NL>P poie/w  pres part act masc/neut dat pl	attic epic doric	contr nu_movable	ew_pr,ew_denom</NL><NL>V poie/w  pres ind act 3rd pl	attic epic doric	contr nu_movable	ew_pr,ew_denom</NL><NL>P poio/w  pres part act masc/neut dat pl	attic ionic	contr nu_movable	ow_pr,ow_denom</NL><NL>V poio/w  pres ind act 3rd pl	attic ionic	contr nu_movable	ow_pr,ow_denom</NL>
poih=sai => poih=sai
<NL>V poie/w  aor inf act			aor1,ew_denom</NL>
poih=te => poih=te
<NL>V poie/w  pres imperat act 2nd pl	doric aeolic	contr	ew_pr,ew_denom</NL><NL>V poie/w  pres subj act 2nd pl		contr	ew_pr,ew_denom</NL><NL>V poie/w  pres ind act 2nd pl	doric aeolic	contr	ew_pr,ew_denom</NL><NL>V poie/w  imperf ind act 2nd pl	doric aeolic	contr unaugmented poetic	ew_pr,ew_denom</NL>
poih=| => poih=|
<NL>V poie/w  pres subj mp 2nd sg		contr	ew_pr,ew_denom</NL><NL>V poie/w  pres ind mp 2nd sg		contr	ew_pr,ew_denom</NL><NL>V poie/w  pres subj act 3rd sg		contr	ew_pr,ew_denom</NL><NL>N poio/s  fem dat sg	epic ionic		os_h_on</NL>
poih=|s => poih=|s
<NL>V poie/w  pres subj act 2nd sg		contr	ew_pr,ew_denom</NL><NL>N poio/s  fem dat pl	epic ionic		os_h_on</NL>
poiw= => poiw=
<NL>V poie/w  pres subj act 1st sg	attic epic doric	contr	ew_pr,ew_denom</NL><NL>V poie/w  pres ind act 1st sg	attic epic doric	contr	ew_pr,ew_denom</NL><NL>N poio/s  masc/neut gen sg	doric aeolic		os_h_on</NL><NL>V poio/w  pres subj act 1st sg		contr	ow_pr,ow_denom</NL><NL>V poio/w  pres ind act 1st sg		contr	ow_pr,ow_denom</NL>
poiw=men => poiw=men
<NL>V poie/w  pres subj act 1st pl	attic epic doric	contr	ew_pr,ew_denom</NL><NL>V poio/w  pres subj act 1st pl		contr	ow_pr,ow_denom</NL><NL>V poio/w  pres ind act 1st pl	doric aeolic	contr	ow_pr,ow_denom</NL><NL>V poio/w  imperf ind act 1st pl	doric aeolic	contr unaugmented poetic	ow_pr,ow_denom</NL>
poiw=n => poiw=n
<NL>N po/a  fem gen pl	doric ionic		h_hs</NL><NL>P poie/w  pres part act masc nom sg	attic epic doric	contr	ew_pr,ew_denom</NL><NL>N poio/s  fem gen pl			os_h_on</NL><NL>N poio/s  masc/neut gen pl			os_h_on</NL><NL>P poio/w  pres part act masc voc sg	doric aeolic	contr	ow_pr,ow_denom</NL><NL>P poio/w  pres part act neut nom/voc/acc sg	doric aeolic	contr	ow_pr,ow_denom</NL><NL>P poio/w  pres part act masc nom sg		contr	ow_pr,ow_denom</NL><NL>V poio/w  pres inf act	doric		ow_pr,ow_denom</NL>
poiw=sin => poiw=sin
<NL>V poie/w  pres subj act 3rd pl	attic epic doric	contr nu_movable	ew_pr,ew_denom</NL><NL>V poio/w  pres subj mp 2nd sg	epic	contr nu_movable	ow_pr,ow_denom</NL><NL>V poio/w  pres subj act 3rd pl		contr nu_movable	ow_pr,ow_denom</NL><NL>V poio/w  pres subj act 3rd sg	epic	contr nu_movable	ow_pr,ow_denom</NL>
pole/mous => pole/mous
<NL>N po/lemos  masc acc pl			os_ou</NL><NL>V polemo/w  imperf ind act 2nd sg	homeric ionic	contr unaugmented	ow_pr,ow_denom</NL>
pole/mwn => pole/mwn
<NL>N po/lemos  masc gen pl			os_ou</NL><NL>V polemo/w  imperf ind act 3rd pl	doric aeolic	contr unaugmented poetic	ow_pr,ow_denom</NL><NL>V polemo/w  imperf ind act 1st sg	doric aeolic	contr unaugmented poetic	ow_pr,ow_denom</NL>
pole/mw| => pole/mw|
<NL>N po/lemos  masc dat sg			os_ou</NL>
poli/teuma => poli/teuma
<NL>N poli/teuma  neut nom/voc/acc sg			ma_matos</NL>
poli/thn => poli/thn
<NL>N poli_/thn,poli/ths  masc acc sg	attic epic ionic		hs_ou</NL>
poli/ths => poli/ths
<NL>N poli_/ths,poli/ths  masc nom sg			hs_ou</NL>
polemh/sousin => polemh/sousin
<NL>V poleme/w  aor subj act 3rd pl	epic	nu_movable short_subj	aor1,ew_denom</NL><NL>P poleme/w  fut part act masc/neut dat pl	attic epic doric ionic	nu_movable	reg_fut,ew_denom</NL><NL>V poleme/w  fut ind act 3rd pl	attic epic doric ionic	nu_movable	reg_fut,ew_denom</NL>
polemh/sw => polemh/sw
<NL>V poleme/w  aor subj act 1st sg			aor1,ew_denom</NL><NL>V poleme/w  fut ind act 1st sg			reg_fut,ew_denom</NL><NL>V poleme/w  aor ind mid 2nd sg	homeric ionic	unaugmented	aor1,ew_denom</NL>
polemei= => polemei=
<NL>V poleme/w  pres ind mp 2nd sg	attic epic doric ionic	contr	ew_pr,ew_denom</NL><NL>V poleme/w  pres ind act 3rd sg	attic epic doric ionic	contr	ew_pr,ew_denom</NL>
polemei=te => polemei=te
<NL>V poleme/w  pres imperat act 2nd pl	attic epic	contr	ew_pr,ew_denom</NL><NL>V poleme/w  pres opt act 2nd pl			ew_pr,ew_denom</NL><NL>V poleme/w  pres ind act 2nd pl	attic epic	contr	ew_pr,ew_denom</NL><NL>V poleme/w  imperf ind act 2nd pl	attic epic	contr unaugmented	ew_pr,ew_denom</NL>
polemh=sai => polemh=sai
<NL>V poleme/w  aor inf act			aor1,ew_denom</NL>
polita/rxas => polita/rxas
<NL>N polita/rxa_s,polita/rxhs  masc acc pl			hs_ou</NL><NL>N polita/rxa_s,polita/rxhs  masc nom sg	epic doric aeolic		hs_ou</NL>
politei/an => politei/an
<NL>N poli_tei/a_n,politei/a  fem acc sg	attic doric aeolic		h_hs</NL>
politei/as => politei/as
<NL>N poli_tei/a_s,politei/a  fem acc pl			h_hs</NL><NL>N poli_tei/a_s,politei/a  fem gen sg	attic doric aeolic		h_hs</NL>
politeu/esqe => politeu/esqe
<NL>V poli_teu/esqe,politeu/w  pres imperat mp 2nd pl			w_stem,euw</NL><NL>V poli_teu/esqe,politeu/w  pres ind mp 2nd pl			w_stem,euw</NL><NL>V poli_teu/esqe,politeu/w  imperf ind mp 2nd pl	homeric ionic	unaugmented	w_stem,euw</NL>
politw=n => politw=n
<NL>N poli_tw=n,poli/ths  masc gen pl			hs_ou</NL>
polla/ => polla/
<NL>N polla_/,polu/s  fem nom/voc/acc dual			os_h_on</NL><NL>N polla_/,polu/s  fem nom/voc sg	doric aeolic		os_h_on</NL><NL>N polu/s  neut nom/voc/acc pl			os_h_on</NL>
polla/kis => polla/kis
<NL>N polla/kis 		indeclform	adverb</NL>
polla/s => polla/s
<NL>N polla_/s,polu/s  fem acc pl			os_h_on</NL>
pollh/ => pollh/
<NL>N polu/s  fem nom/voc sg	attic epic ionic		os_h_on</NL>
pollh/n => pollh/n
<NL>N polu/s  fem acc sg	attic epic ionic		os_h_on</NL>
pollai/ => pollai/
<NL>N polu/s  fem nom/voc pl			os_h_on</NL>
pollaplasi/ona => pollaplasi/ona
<NL>N pollaplasi/wn  neut nom/voc/acc pl			wn_on</NL><NL>N pollaplasi/wn  masc/fem acc sg			wn_on</NL>
pollai=s => pollai=s
<NL>N polu/s  fem dat pl			os_h_on</NL>
polloi/ => polloi/
<NL>N polu/s  masc nom/voc pl			os_h_on</NL>
pollou/s => pollou/s
<NL>N polu/s  masc acc pl			os_h_on</NL>
polloi=s => polloi=s
<NL>N polu/s  masc/neut dat pl			os_h_on</NL>
pollou= => pollou=
<NL>N polu/s  masc/neut gen sg	ionic		os_h_on</NL>
pollh=s => pollh=s
<NL>N polu/s  fem gen sg	attic epic ionic		os_h_on</NL>
pollh=| => pollh=|
<NL>N polu/s  fem dat sg	attic epic ionic		os_h_on</NL>
pollw=n => pollw=n
<NL>N polu/s  fem gen pl			os_h_on</NL><NL>N polu/s  masc/neut gen pl			os_h_on</NL>
pollw=| => pollw=|
<NL>N polu/s  masc/neut dat sg	ionic		os_h_on</NL>
polulogi/a| => polulogi/a|
<NL>N polulogi/ai,polulogi/a  fem nom/voc pl			h_hs</NL><NL>N polulogi/a_|,polulogi/a  fem dat sg	attic doric aeolic		h_hs</NL>
polupoi/kilos => polupoi/kilos
<NL>N polupoi/kilos  masc/fem nom sg			os_on</NL>
poluti/mou => poluti/mou
<NL>N poluti_/mou,polu/timos  masc/fem/neut gen sg			os_on</NL>
polutele/s => polutele/s
<NL>N polutelh/s  masc/fem voc sg			hs_es</NL><NL>N polutelh/s  neut nom/voc/acc sg			hs_es</NL>
polutelei= => polutelei=
<NL>V polutele/w  pres ind mp 2nd sg	attic epic doric ionic	contr	ew_pr,ew_denom</NL><NL>V polutele/w  pres ind act 3rd sg	attic epic doric ionic	contr	ew_pr,ew_denom</NL><NL>N polutelh/s  masc/fem/neut nom/voc/acc dual	attic epic	contr	hs_es</NL><NL>N polutelh/s  masc/fem/neut dat sg			hs_es</NL>
polutelou=s => polutelou=s
<NL>N polutelh/s  masc/fem/neut gen sg	attic epic doric	contr	hs_es</NL>
polutimo/teron => polutimo/teron
<NL>N poluti_mo/teron,polu/timos  adverbial comp			os_on</NL><NL>N poluti_mo/teron,polu/timos  masc acc comp sg			os_on</NL><NL>N poluti_mo/teron,polu/timos  neut nom/voc/acc comp sg			os_on</NL>
polutro/pws => polutro/pws
<NL>N polu/tropos  adverbial			os_on</NL><NL>N polu/tropos  masc/fem acc pl	doric		os_on</NL>
polu/ => polu/
<NL>N polu/s  neut nom/voc/acc sg	attic epic	indeclform	irreg_adj3</NL>
polu/n => polu/n
<NL>N polu/s  masc acc sg	attic epic	indeclform	irreg_adj3</NL>
polu/s => polu/s
<NL>N polu/s  masc nom sg	attic epic	indeclform	irreg_adj3</NL>
polu/splagxnos => polu/splagxnos
<NL>N polu/splagxnos  masc/fem nom sg			os_on</NL>
polu/timon => polu/timon
<NL>N polu/ti_mon,polu/timos  masc/fem acc sg			os_on</NL><NL>N polu/ti_mon,polu/timos  neut nom/voc/acc sg			os_on</NL>
poli=tai => poli=tai
<NL>N poli/ths  masc nom/voc pl			hs_ou</NL>
ponhra/ => ponhra/
<NL>N ponhro/s  neut nom/voc/acc pl			os_h_on</NL><NL>N ponhra_/,ponhro/s  fem nom/voc/acc dual			os_h_on</NL><NL>N ponhra_/,ponhro/s  fem nom/voc sg	attic doric aeolic		os_h_on</NL>
ponhre/ => ponhre/
<NL>N ponhro/s  masc voc sg			os_h_on</NL>
ponhri/ai => ponhri/ai
<NL>N ponhri/a  fem nom/voc pl			h_hs</NL><NL>N ponhri/a_|,ponhri/a  fem dat sg	attic doric aeolic		h_hs</NL>
ponhri/an => ponhri/an
<NL>N ponhri/a_n,ponhri/a  fem acc sg	attic doric aeolic		h_hs</NL>
ponhri/as => ponhri/as
<NL>N ponhri/a_s,ponhri/a  fem acc pl			h_hs</NL><NL>N ponhri/a_s,ponhri/a  fem gen sg	attic doric aeolic		h_hs</NL>
ponhri/a| => ponhri/a|
<NL>N ponhri/ai,ponhri/a  fem nom/voc pl			h_hs</NL><NL>N ponhri/a_|,ponhri/a  fem dat sg	attic doric aeolic		h_hs</NL>
ponhrai/ => ponhrai/
<NL>N ponhro/s  fem nom/voc pl			os_h_on</NL>
ponhriw=n => ponhriw=n
<NL>N ponhri/a  fem gen pl			h_hs</NL>
ponhroi/ => ponhroi/
<NL>N ponhro/s  masc nom/voc pl			os_h_on</NL>
ponhrou/s => ponhrou/s
<NL>N ponhro/s  masc acc pl			os_h_on</NL>
ponhroi=s => ponhroi=s
<NL>N ponhro/s  masc/neut dat pl			os_h_on</NL>
ponhrou= => ponhrou=
<NL>N ponhro/s  masc/neut gen sg			os_h_on</NL>
ponhro/n => ponhro/n
<NL>N ponhro/s  masc acc sg			os_h_on</NL><NL>N ponhro/s  neut nom/voc/acc sg			os_h_on</NL>
ponhro/s => ponhro/s
<NL>N ponhro/s  masc nom sg			os_h_on</NL>
ponhro/tera => ponhro/tera
<NL>N ponhro/s  neut nom/voc/acc comp pl			os_h_on</NL>
ponhra=s => ponhra=s
<NL>N ponhro/s  fem gen sg	attic doric aeolic		os_h_on</NL>
ponhra=| => ponhra=|
<NL>N ponhro/s  fem dat sg	attic doric aeolic		os_h_on</NL>
ponhrw=n => ponhrw=n
<NL>N ponhro/s  fem gen pl			os_h_on</NL><NL>N ponhro/s  masc/neut gen pl			os_h_on</NL>
ponhrw=| => ponhrw=|
<NL>N ponhro/s  masc/neut dat sg			os_h_on</NL>
porei/ais => porei/ais
<NL>N porei/a  fem dat pl			h_hs</NL>
porei/an => porei/an
<NL>N porei/a_n,porei/a  fem acc sg	attic doric aeolic		h_hs</NL>
poreuqe/ntes => poreuqe/ntes
<NL>P poreu/w  aor part pass masc nom/voc pl			aor_pass,euw</NL>
poreuqe/nti => poreuqe/nti
<NL>P poreu/w  aor part pass masc/neut dat sg			aor_pass,euw</NL>
poreuqei/s => poreuqei/s
<NL>P poreu/w  aor part pass masc nom/voc sg			aor_pass,euw</NL>
poreuqei=sa => poreuqei=sa
<NL>P poreu/w  aor part pass fem nom/voc sg			aor_pass,euw</NL>
poreuqei=sai => poreuqei=sai
<NL>P poreu/w  aor part pass fem nom/voc pl			aor_pass,euw</NL>
poreuqh=nai => poreuqh=nai
<NL>V poreu/w  aor inf pass			aor_pass,euw</NL>
poreuqh=te => poreuqh=te
<NL>V poreu/w  aor subj pass 2nd pl		contr	aor_pass,euw</NL>
poreuqh=| => poreuqh=|
<NL>V poreu/w  aor subj pass 3rd sg		contr	aor_pass,euw</NL>
poreuqw= => poreuqw=
<NL>V poreu/w  aor subj pass 1st sg	attic epic doric	contr	aor_pass,euw</NL>
poreuqw=sin => poreuqw=sin
<NL>V poreu/w  aor subj pass 3rd pl	attic epic doric	contr nu_movable	aor_pass,euw</NL>
poreuome/nh => poreuome/nh
<NL>P poreu/w  pres part mp fem nom/voc sg	attic epic ionic		w_stem,euw</NL>
poreuome/nois => poreuome/nois
<NL>P poreu/w  pres part mp masc/neut dat pl			w_stem,euw</NL>
poreuome/nou => poreuome/nou
<NL>P poreu/w  pres part mp masc/neut gen sg			w_stem,euw</NL>
poreuome/nous => poreuome/nous
<NL>P poreu/w  pres part mp masc acc pl			w_stem,euw</NL>
poreuome/nwn => poreuome/nwn
<NL>P poreu/w  pres part mp fem gen pl			w_stem,euw</NL><NL>P poreu/w  pres part mp masc/neut gen pl			w_stem,euw</NL>
poreuome/nw| => poreuome/nw|
<NL>P poreu/w  pres part mp masc/neut dat sg			w_stem,euw</NL>
poreuso/meqa => poreuso/meqa
<NL>V poreu/w  aor subj mid 1st pl	epic	short_subj	aor1,euw</NL><NL>V poreu/w  fut ind mid 1st pl			reg_fut,euw</NL>
poreuo/menoi => poreuo/menoi
<NL>P poreu/w  pres part mp masc nom/voc pl			w_stem,euw</NL>
poreuo/menon => poreuo/menon
<NL>P poreu/w  pres part mp masc acc sg			w_stem,euw</NL><NL>P poreu/w  pres part mp neut nom/voc/acc sg			w_stem,euw</NL>
poreuo/menos => poreuo/menos
<NL>P poreu/w  pres part mp masc nom sg			w_stem,euw</NL>
poreu/esqai => poreu/esqai
<NL>V poreu/w  pres inf mp			w_stem,euw</NL>
poreu/esqe => poreu/esqe
<NL>V poreu/w  pres imperat mp 2nd pl			w_stem,euw</NL><NL>V poreu/w  pres ind mp 2nd pl			w_stem,euw</NL><NL>V poreu/w  imperf ind mp 2nd pl	homeric ionic	unaugmented	w_stem,euw</NL>
poreu/etai => poreu/etai
<NL>V poreu/w  pres ind mp 3rd sg			w_stem,euw</NL>
poreu/qhti => poreu/qhti
<NL>V poreu/w  aor imperat pass 2nd sg			aor_pass,euw</NL>
poreu/omai => poreu/omai
<NL>V poreu/w  pres ind mp 1st sg			w_stem,euw</NL>
poreu/ou => poreu/ou
<NL>V poreu/w  pres imperat mp 2nd sg	attic epic doric	contr	w_stem,euw</NL><NL>V poreu/w  imperf ind mp 2nd sg	attic epic doric	contr unaugmented	w_stem,euw</NL>
poreu/setai => poreu/setai
<NL>V poreu/w  aor subj mid 3rd sg	epic	short_subj	aor1,euw</NL><NL>V poreu/w  fut ind mid 3rd sg			reg_fut,euw</NL>
poreu/somai => poreu/somai
<NL>V poreu/w  aor subj mid 1st sg	epic	short_subj	aor1,euw</NL><NL>V poreu/w  fut ind mid 1st sg			reg_fut,euw</NL>
poreu/sontai => poreu/sontai
<NL>V poreu/w  fut ind mid 3rd pl			reg_fut,euw</NL>
poreu/sh| => poreu/sh|
<NL>N poreu/shi,po/reusis  fem dat sg	epic		is_ews</NL><NL>V poreu/w  aor subj mid 2nd sg			aor1,euw</NL><NL>V poreu/w  aor subj act 3rd sg			aor1,euw</NL><NL>V poreu/w  fut ind mid 2nd sg			reg_fut,euw</NL><NL>P poro/w  pres part act fem dat sg	epic ionic	contr	ow_pr,ow_denom</NL>
poreu/wmai => poreu/wmai
<NL>V poreu/w  pres subj mp 1st sg			w_stem,euw</NL>
porqh/sas => porqh/sas
<NL>P porqh/sa_s,porqe/w  aor part act masc nom/voc sg	attic epic ionic		aor1,ew_denom</NL>
porismo/n => porismo/n
<NL>N porismo/s  masc acc sg			os_ou</NL>
porismo/s => porismo/s
<NL>N porismo/s  masc nom sg			os_ou</NL>
pornei/a => pornei/a
<NL>N pornei/a_,pornei/a  fem nom/voc/acc dual			h_hs</NL><NL>N pornei/a_,pornei/a  fem nom/voc sg	attic doric aeolic		h_hs</NL>
pornei/an => pornei/an
<NL>N pornei/a_n,pornei/a  fem acc sg	attic doric aeolic		h_hs</NL>
pornei/as => pornei/as
<NL>N pornei/a_s,pornei/a  fem acc pl			h_hs</NL><NL>N pornei/a_s,pornei/a  fem gen sg	attic doric aeolic		h_hs</NL>
pornei/a| => pornei/a|
<NL>N pornei/a_|,pornei/a  fem dat sg	attic doric aeolic		h_hs</NL>
porneu/santes => porneu/santes
<NL>P porneu/w  aor part act masc nom/voc pl			aor1,euw</NL>
porneu/wmen => porneu/wmen
<NL>V porneu/w  pres subj act 1st pl			w_stem,euw</NL>
porneu/wn => porneu/wn
<NL>P porneu/w  pres part act masc nom sg			w_stem,euw</NL>
pornei=ai => pornei=ai
<NL>N pornei/a  fem nom/voc pl			h_hs</NL>
porneu=sai => porneu=sai
<NL>V porneu/w  aor inf act			aor1,euw</NL>
pornw=n => pornw=n
<NL>N po/rnh  fem gen pl			h_hs</NL>
porrw/teron => porrw/teron
<NL>N pro/sw 		irreg_comp indeclform	adverb</NL>
porfurou=n => porfurou=n
<NL>N porfu/reos  masc acc sg	attic epic	contr	eos_eh_eon</NL><NL>N porfu/reos  neut nom/voc/acc sg	attic epic	contr	eos_eh_eon</NL><NL>P porfu^rou=n,porfu/rw  fut part act masc voc sg	attic epic doric	contr	ew_fut,urw</NL><NL>P porfu^rou=n,porfu/rw  fut part act neut nom/voc/acc sg	attic epic doric	contr	ew_fut,urw</NL><NL>P porfure/w  pres part act masc voc sg	attic epic doric	contr	ew_pr,ew_denom</NL><NL>P porfure/w  pres part act neut nom/voc/acc sg	attic epic doric	contr	ew_pr,ew_denom</NL>
porfuro/pwlis => porfuro/pwlis
<NL>N porfuro/pwlis  fem nom sg			is_idos</NL><NL>N porfuropw/lhs  fem nom sg			is_idos</NL>
porfu/ran => porfu/ran
<NL>N porfu/ra_n,porfu/ra  fem acc sg	attic doric ionic aeolic		h_hs</NL>
porfu/ras => porfu/ras
<NL>N porfu/ra_s,porfu/ra  fem acc pl	ionic		h_hs</NL><NL>N porfu/ra_s,porfu/ra  fem gen sg	attic doric ionic aeolic		h_hs</NL><NL>P porfu_/ra_s,porfu/rw  aor part act masc nom/voc sg	attic epic ionic		aor1,urw</NL>
posa/kis => posa/kis
<NL>N posa/kis 		indeclform	adverb</NL>
posi/n => posi/n
<NL>N pou/s  masc dat pl		nu_movable indeclform	irreg_decl3</NL>
pote/ => pote/
<NL>N pote,pote/ 		enclitic indeclform	particle</NL><NL>N poto/s  masc voc sg			os_h_on</NL>
poth/rion => poth/rion
<NL>N poth/rion  neut nom/voc/acc sg			os_ou</NL>
poti/zei => poti/zei
<NL>V poti/zw  pres ind mp 2nd sg			w_stem,izw</NL><NL>V poti/zw  pres ind act 3rd sg			w_stem,izw</NL>
poti/zwn => poti/zwn
<NL>P poti/zw  pres part act masc nom sg			w_stem,izw</NL>
poti/sh| => poti/sh|
<NL>V poti/zw  aor subj mid 2nd sg			aor1,izw</NL><NL>V poti/zw  aor subj act 3rd sg			aor1,izw</NL><NL>V poti/zw  fut ind mid 2nd sg			reg_fut,izw</NL>
potamoi/ => potamoi/
<NL>N potamo/s  masc nom/voc pl			os_ou</NL>
potamofo/rhton => potamofo/rhton
<NL>N potamofo/rhtos  masc/fem acc sg			os_on</NL><NL>N potamofo/rhtos  neut nom/voc/acc sg			os_on</NL>
potamou/s => potamou/s
<NL>N potamo/s  masc acc pl			os_ou</NL>
potamou= => potamou=
<NL>N potamo/s  masc gen sg			os_ou</NL>
potamo/n => potamo/n
<NL>N potamo/s  masc acc sg			os_ou</NL>
potamo/s => potamo/s
<NL>N potamo/s  masc nom sg			os_ou</NL>
potamw=n => potamw=n
<NL>N potamo/s  masc gen pl			os_ou</NL>
potamw=| => potamw=|
<NL>N potamo/s  masc dat sg			os_ou</NL>
potaph/ => (no result)
potaph/n => (no result)
potapai/ => (no result)
potapoi/ => (no result)
potapou/s => (no result)
potapo/s => (no result)
pote => pote
<NL>N pote/ 		enclitic indeclform	particle</NL>
pothri/ou => pothri/ou
<NL>N poth/rion  neut gen sg			os_ou</NL>
pothri/wn => pothri/wn
<NL>N poth/rion  neut gen pl			os_ou</NL>
pothri/w| => pothri/w|
<NL>N poth/rion  neut dat sg			os_ou</NL>
pou => pou
<NL>N pou/ 		enclitic indeclform	adverb</NL>
pou/ => pou/
<NL>N pou,pou/ 		enclitic indeclform	adverb</NL>
pou/s => pou/s
<NL>N pou/s  masc nom sg		indeclform	irreg_decl3</NL>
poi=on => poi=on
<NL>N poi=os  masc acc sg			os_h_on</NL><NL>N poi=os  neut nom/voc/acc sg			os_h_on</NL>
pou= => pou=
<NL>N pou/ 		enclitic indeclform	adverb</NL><NL>N pou= 		indeclform	interrog</NL>
pra/gmati => pra/gmati
<NL>N pra_/gmati,pra=gma  neut dat sg			ma_matos</NL>
pra/gmatos => pra/gmatos
<NL>N pra_/gmatos,pra=gma  neut gen sg			ma_matos</NL>
pra/ktori => pra/ktori
<NL>N pra/ktwr  masc dat sg			wr_oros</NL>
pra/ktwr => pra/ktwr
<NL>N pra/ktwr  masc nom sg			wr_oros</NL>
pra/cantes => pra/cantes
<NL>P pra/ssw  aor part act masc nom/voc pl			aor1,ss</NL><NL>P pra_/cantes,pra/ssw  aor part act masc nom/voc pl			aor1,ss</NL>
pra/cas => pra/cas
<NL>P pra/ca_s,pra/ssw  aor part act masc nom/voc sg	attic epic ionic		aor1,ss</NL><NL>P pra_/ca_s,pra/ssw  aor part act masc nom/voc sg	attic epic ionic		aor1,ss</NL><NL>V pra/ssw  aor ind act 2nd sg	homeric ionic	unaugmented	aor1,ss</NL>
pra/cei => pra/cei
<NL>V pra/ssw  aor subj act 3rd sg	epic	short_subj	aor1,ss</NL><NL>V pra_/cei,pra/ssw  aor subj act 3rd sg	epic	short_subj	aor1,ss</NL><NL>V pra_/cei,pra/ssw  fut ind mid 2nd sg			reg_fut,ss</NL><NL>V pra_/cei,pra/ssw  fut ind act 3rd sg			reg_fut,ss</NL><NL>N pra_/cei,pra=cis  fem nom/voc/acc dual	attic epic	contr	is_ews</NL><NL>N pra_/cei+,pra=cis  fem dat sg	epic		is_ews</NL><NL>N pra_/cei,pra=cis  fem dat sg	attic ionic	contr	is_ews</NL>
pra/ceis => pra/ceis
<NL>V pra/ssw  aor subj act 2nd sg	epic	short_subj	aor1,ss</NL><NL>V pra_/ceis,pra/ssw  aor subj act 2nd sg	epic	short_subj	aor1,ss</NL><NL>V pra_/ceis,pra/ssw  fut ind act 2nd sg			reg_fut,ss</NL><NL>N pra_/ceis,pra=cis  fem nom/voc pl	attic epic	contr	is_ews</NL><NL>N pra_/ceis,pra=cis  fem nom/acc pl	attic		is_ews</NL>
pra/cesin => pra/cesin
<NL>N pra_/cesin,pra=cis  fem dat pl		nu_movable	is_ews</NL>
pra/cete => pra/cete
<NL>V pra/ssw  aor subj act 2nd pl	epic	short_subj	aor1,ss</NL><NL>V pra_/cete,pra/ssw  aor subj act 2nd pl	epic	short_subj	aor1,ss</NL><NL>V pra_/cete,pra/ssw  fut ind act 2nd pl			reg_fut,ss</NL>
pra/ch|s => pra/ch|s
<NL>V pra/ssw  aor subj act 2nd sg			aor1,ss</NL><NL>V pra_/ch|s,pra/ssw  aor subj act 2nd sg			aor1,ss</NL>
pra/ssei => pra/ssei
<NL>V pra_/ssei,pra/ssw  pres ind mp 2nd sg			w_stem,ss</NL><NL>V pra_/ssei,pra/ssw  pres ind act 3rd sg			w_stem,ss</NL>
pra/ssein => pra/ssein
<NL>V pra_/ssein,pra/ssw  pres inf act	attic epic	contr	w_stem,ss</NL>
pra/sseis => pra/sseis
<NL>V pra_/sseis,pra/ssw  pres ind act 2nd sg			w_stem,ss</NL>
pra/ssete => pra/ssete
<NL>V pra_/ssete,pra/ssw  pres imperat act 2nd pl			w_stem,ss</NL><NL>V pra_/ssete,pra/ssw  pres ind act 2nd pl			w_stem,ss</NL><NL>V pra_/ssete,pra/ssw  imperf ind act 2nd pl	homeric ionic	unaugmented	w_stem,ss</NL>
pra/ssontas => pra/ssontas
<NL>P pra_/ssontas,pra/ssw  pres part act masc acc pl			w_stem,ss</NL>
pra/ssontes => pra/ssontes
<NL>P pra_/ssontes,pra/ssw  pres part act masc nom/voc pl			w_stem,ss</NL>
pra/ssonti => pra/ssonti
<NL>P pra_/ssonti,pra/ssw  pres part act masc/neut dat sg			w_stem,ss</NL><NL>V pra_/ssonti,pra/ssw  pres ind act 3rd pl	doric		w_stem,ss</NL>
pra/ssousin => pra/ssousin
<NL>P pra_/ssousin,pra/ssw  pres part act masc/neut dat pl	attic epic doric ionic	nu_movable	w_stem,ss</NL><NL>V pra_/ssousin,pra/ssw  pres ind act 3rd pl	attic epic doric ionic	nu_movable	w_stem,ss</NL>
pra/ssw => pra/ssw
<NL>V pra_/ssw,pra/ssw  pres subj act 1st sg			w_stem,ss</NL><NL>V pra_/ssw,pra/ssw  pres ind act 1st sg			w_stem,ss</NL>
pra/sswn => pra/sswn
<NL>P pra_/sswn,pra/ssw  pres part act masc nom sg			w_stem,ss</NL>
pra/ssh|s => pra/ssh|s
<NL>V pra_/ssh|s,pra/ssw  pres subj act 2nd sg			w_stem,ss</NL>
pre/pei => pre/pei
<NL>V pre/pw  pres ind mp 2nd sg			w_stem,reg_conj</NL><NL>V pre/pw  pres ind act 3rd sg			w_stem,reg_conj</NL>
pre/pon => pre/pon
<NL>P pre/pw  pres part act masc voc sg			w_stem,reg_conj</NL><NL>P pre/pw  pres part act neut nom/voc/acc sg			w_stem,reg_conj</NL><NL>V pre/pw  imperf ind act 3rd pl	homeric ionic	unaugmented	w_stem,reg_conj</NL><NL>V pre/pw  imperf ind act 1st sg	homeric ionic	unaugmented	w_stem,reg_conj</NL><NL>N pre/pwn  masc voc sg			wn_ontos</NL>
pri/n => pri/n
<NL>N pri/n 		indeclform	adverb</NL>
prae/ws => prae/ws
<NL>N pra_e/ws,pra=os  adverbial			us_eia_u</NL>
prau/+s => prau/+s
<NL>N pra_u/s,pra=os  masc nom sg			us_eia_u</NL>
prau/+ths => (no result)
prau/+thta => (no result)
prau/+thti => (no result)
prau/+thtos => (no result)
pragma/twn => pragma/twn
<NL>N pra_gma/twn,pra=gma  neut gen pl			ma_matos</NL>
pragmatei/ais => pragmatei/ais
<NL>N pragmatei/a  fem dat pl			h_hs</NL>
praei=s => praei=s
<NL>N pra_ei=s,pra=os  masc nom pl	attic epic	contr	us_eia_u</NL>
praqe/n => praqe/n
<NL>V pe/rqw  aor inf act	doric		aor2</NL><NL>P pra_qe/n,pipra/skw  aor part pass neut nom/voc/acc sg	epic doric aeolic		aor_pass,a_stem</NL>
praqh=nai => praqh=nai
<NL>V pra_qh=nai,pipra/skw  aor inf pass	epic doric aeolic		aor_pass,a_stem</NL>
praitwri/w| => praitwri/w|
<NL>N praitw/rion  neut dat sg			os_ou</NL>
praitw/rion => praitw/rion
<NL>N praitw/rion  neut nom/voc/acc sg			os_ou</NL>
praca/ntwn => praca/ntwn
<NL>P pra/ssw  aor part act masc/neut gen pl			aor1,ss</NL><NL>V pra/ssw  aor imperat act 3rd pl			aor1,ss</NL><NL>P pra_ca/ntwn,pra/ssw  aor part act masc/neut gen pl			aor1,ss</NL><NL>V pra_ca/ntwn,pra/ssw  aor imperat act 3rd pl			aor1,ss</NL>
prasiai/ => prasiai/
<NL>N prasia/  fem nom/voc pl			h_hs</NL>
prau+paqi/an => (no result)
presbei/an => presbei/an
<NL>N presbei/a_n,presbei/a  fem acc sg	attic doric aeolic		h_hs</NL>
presbeu/omen => presbeu/omen
<NL>V presbeu/w  pres ind act 1st pl			w_stem,euw</NL><NL>V presbeu/w  imperf ind act 1st pl	homeric ionic	unaugmented	w_stem,euw</NL>
presbeu/w => presbeu/w
<NL>V presbeu/w  pres subj act 1st sg			w_stem,euw</NL><NL>V presbeu/w  pres ind act 1st sg			w_stem,euw</NL>
presbute/ras => presbute/ras
<NL>N presbute/ra_s,pre/sbus  fem acc pl		irreg_comp	os_h_on</NL><NL>N presbute/ra_s,pre/sbus  fem gen sg	attic doric aeolic	irreg_comp	os_h_on</NL>
presbute/rion => presbute/rion
<NL>N presbute/rion  neut nom/voc/acc sg			os_ou</NL>
presbute/rois => presbute/rois
<NL>N pre/sbus  masc/neut dat pl		irreg_comp	os_h_on</NL>
presbute/rou => presbute/rou
<NL>N pre/sbus  masc/neut gen sg		irreg_comp	os_h_on</NL>
presbute/rous => presbute/rous
<NL>N pre/sbus  masc acc pl		irreg_comp	os_h_on</NL>
presbute/rwn => presbute/rwn
<NL>N pre/sbus  fem gen pl		irreg_comp	os_h_on</NL><NL>N pre/sbus  masc/neut gen pl		irreg_comp	os_h_on</NL>
presbuteri/ou => presbuteri/ou
<NL>N presbute/rion  neut gen sg			os_ou</NL>
presbu/tas => presbu/tas
<NL>N presbu_/ta_s,presbu/ths  masc acc pl			hs_ou</NL><NL>N presbu_/ta_s,presbu/ths  masc nom sg	epic doric aeolic		hs_ou</NL>
presbu/teroi => presbu/teroi
<NL>N pre/sbus  masc nom/voc pl		irreg_comp	os_h_on</NL>
presbu/teros => presbu/teros
<NL>N pre/sbus  masc nom sg		irreg_comp	os_h_on</NL>
presbu/ths => presbu/ths
<NL>N presbu_/ths,presbu/ths  masc nom sg			hs_ou</NL>
presbu/tidas => presbu/tidas
<NL>N presbu_/tidas,presbu=tis  fem acc pl			is_idos</NL>
prhnh/s => prhnh/s
<NL>N prhnh/s  masc/fem nom sg	epic ionic		hs_es</NL>
proi/+stasqai => proi/+stasqai
<NL>V pro+i/stasqai,proi/sthmi  pres inf mp		raw_preverb causal pres_redupl	ami_pr</NL>
proa/gei => proa/gei
<NL>V pro+a/gei,proa/gw  pres ind mp 2nd sg		raw_preverb	w_stem,reg_conj</NL><NL>V pro+a/gei,proa/gw  pres ind act 3rd sg		raw_preverb	w_stem,reg_conj</NL>
proa/gein => proa/gein
<NL>V pro+a/gein,proa/gw  pres inf act	attic epic	contr raw_preverb	w_stem,reg_conj</NL>
proa/gontes => proa/gontes
<NL>P pro+a/gontes,proa/gw  pres part act masc nom/voc pl		raw_preverb	w_stem,reg_conj</NL>
proa/gousai => proa/gousai
<NL>P pro+a/gousai,proa/gw  pres part act fem nom/voc pl	attic epic doric ionic	raw_preverb	w_stem,reg_conj</NL>
proa/gousin => proa/gousin
<NL>P pro+a/gousin,proa/gw  pres part act masc/neut dat pl	attic epic doric ionic	nu_movable raw_preverb	w_stem,reg_conj</NL><NL>V pro+a/gousin,proa/gw  pres ind act 3rd pl	attic epic doric ionic aeolic	nu_movable raw_preverb	w_stem,reg_conj</NL>
proa/gwn => proa/gwn
<NL>P pro+a/gwn,proa/gw  pres part act masc nom sg		raw_preverb	w_stem,reg_conj</NL><NL>N proa/gwn  masc nom/voc sg			n_nos</NL>
proa/cw => proa/cw
<NL>V pro+a__/cw,proa/gnumi  aor ind mid 2nd sg	doric aeolic	raw_preverb	aor1,numi</NL><NL>V pro+a_/cw,proa/gnumi  aor subj act 1st sg		raw_preverb	aor1,numi</NL><NL>V pro+a_/cw,proa/gnumi  fut ind act 1st sg		raw_preverb	reg_fut,numi</NL><NL>V pro+a_/cw,proa/gnumi  aor ind mid 2nd sg	homeric ionic	unaugmented raw_preverb	aor1,numi</NL><NL>V pro+a_/cw,proa/gw  aor ind mid 2nd sg	doric aeolic	rare raw_preverb	aor1,reg_conj</NL><NL>V pro+a/cw,proa/gw  aor subj act 1st sg		rare raw_preverb	aor1,reg_conj</NL><NL>V pro+a/cw,proa/gw  fut ind act 1st sg		raw_preverb	reg_fut,reg_conj</NL><NL>V pro+a/cw,proa/gw  aor ind mid 2nd sg	homeric ionic	unaugmented rare raw_preverb	aor1,reg_conj</NL>
proe/gnw => proe/gnw
<NL>V pro+e/gnw,progignw/skw  aor ind act 3rd sg		raw_preverb	ath_w_aor,o_stem</NL>
proe/graya => proe/graya
<NL>V pro+e/graya,progra/fw  aor ind act 1st sg		raw_preverb	aor1,reg_conj</NL>
proe/dramen => proe/dramen
<NL>V pro+e/dramen,protre/xw  aor ind act 3rd sg		nu_movable raw_preverb	aor2</NL>
proe/dwken => proe/dwken
<NL>V pro+e/dwken,prodi/dwmi  aor ind act 3rd sg		nu_movable raw_preverb	aor1</NL>
proe/qeto => proe/qeto
<NL>V pro+e/qeto,proti/qhmi  aor ind mid 3rd sg		raw_preverb	emi_aor</NL>
proe/kopten => proe/kopten
<NL>V pro+e/kopten,proko/ptw  imperf ind act 3rd sg		nu_movable raw_preverb	w_stem,ptw</NL>
proe/kopton => proe/kopton
<NL>V pro+e/kopton,proko/ptw  imperf ind act 3rd pl		raw_preverb	w_stem,ptw</NL><NL>V pro+e/kopton,proko/ptw  imperf ind act 1st sg		raw_preverb	w_stem,ptw</NL>
proe/koyen => proe/koyen
<NL>V pro+e/koyen,proko/ptw  aor ind act 3rd sg		nu_movable raw_preverb	aor1,ptw</NL>
proe/laben => proe/laben
<NL>V pro+e/laben,prolamba/nw  aor ind act 3rd sg		nu_movable raw_preverb	aor2,anw</NL>
proe/lqwsin => proe/lqwsin
<NL>V pro+e/lqwsin,proe/rxomai  aor subj act 3rd pl		nu_movable late raw_preverb	aor1</NL><NL>V pro+e/lqwsin,proe/rxomai  aor subj act 3rd pl		nu_movable raw_preverb	aor2</NL>
proe/pempon => proe/pempon
<NL>V pro+e/pempon,prope/mpw  imperf ind act 3rd pl		raw_preverb	w_stem,reg_conj</NL><NL>V pro+e/pempon,prope/mpw  imperf ind act 1st sg		raw_preverb	w_stem,reg_conj</NL>
proe/teinan => proe/teinan
<NL>V pro+e/teinan,protei/nw  aor ind act 3rd pl		raw_preverb	aor1,einw</NL>
proe/fqasen => proe/fqasen
<NL>V pro+e/fqasen,profqa/nw  aor ind act 3rd sg		nu_movable raw_preverb	aor1,a_stem</NL>
proh/gagon => proh/gagon
<NL>V pro+h/gagon,proa/gw  aor ind act 3rd pl	attic epic ionic	raw_preverb redupl	aor2</NL><NL>V pro+h/gagon,proa/gw  aor ind act 1st sg	attic epic ionic	raw_preverb redupl	aor2</NL>
proh/rxeto => proh/rxeto
<NL>V pro+h/rxeto,proe/rxomai  imperf ind mp 3rd sg		raw_preverb	w_stem</NL>
proagagei=n => proagagei=n
<NL>V pro+agagei=n,proa/gw  aor inf act	attic epic doric	contr raw_preverb redupl	aor2</NL>
proagagw/n => proagagw/n
<NL>P pro+agagw/n,proa/gw  aor part act masc nom sg		raw_preverb redupl	aor2</NL>
proagou/sas => proagou/sas
<NL>P pro+agou/sa_s,proa/gw  pres part act fem acc pl	attic epic doric ionic	raw_preverb	w_stem,reg_conj</NL><NL>P pro+agou/sa_s,proa/gw  pres part act fem gen sg	doric	raw_preverb	w_stem,reg_conj</NL>
proagou/shs => proagou/shs
<NL>P pro+agou/shs,proa/gw  pres part act fem gen sg	attic epic ionic	raw_preverb	w_stem,reg_conj</NL>
proau/lion => proau/lion
<NL>N proau/lion  neut nom/voc/acc sg			os_ou</NL><NL>V pro+au/lion,proaule/w  imperf ind act 3rd pl	doric	raw_preverb	ew_pr,ew_denom</NL><NL>V pro+au/lion,proaule/w  imperf ind act 1st sg	doric	raw_preverb	ew_pr,ew_denom</NL><NL>V pro+au/lion,proaule/w  imperf ind act 3rd pl	doric	unaugmented poetic raw_preverb	ew_pr,ew_denom</NL><NL>V pro+au/lion,proaule/w  imperf ind act 1st sg	doric	unaugmented poetic raw_preverb	ew_pr,ew_denom</NL>
proba/lwsin => proba/lwsin
<NL>V proba/llw  aor subj act 3rd pl		nu_movable	aor2</NL><NL>V proba_/lwsin,proba/llw  aor subj act 3rd pl	doric	nu_movable	aor1,allw</NL>
proba/s => proba/s
<NL>P proba_/s,probai/nw  aor part act masc nom/voc sg	attic epic ionic		ath_h_aor</NL>
proba/tia => proba/tia
<NL>N proba/tion  neut nom/voc/acc pl		diminutive	os_ou</NL>
proba/tou => proba/tou
<NL>N pro/baton  neut gen sg			os_ou</NL>
proba/twn => proba/twn
<NL>N pro/baton  neut gen pl			os_ou</NL><NL>V proba_/twn,probai/nw  aor imperat act 3rd dual	doric		ath_h_aor</NL>
probalo/ntwn => probalo/ntwn
<NL>P proba/llw  aor part act masc/neut gen pl			aor2</NL><NL>V proba/llw  aor imperat act 3rd pl			aor2</NL>
probatikh=| => probatikh=|
<NL>N probatiko/s  fem dat sg	attic epic ionic		os_h_on</NL>
probebhkui=a => probebhkui=a
<NL>P probai/nw  perf part act fem nom/voc sg			perf_act,a_stem</NL>
probebhko/tes => probebhko/tes
<NL>P probai/nw  perf part act masc nom/voc pl			perf_act,a_stem</NL>
probibasqei=sa => probibasqei=sa
<NL>P probiba/zw  aor part pass fem nom/voc sg			aor_pass,azw</NL><NL>P probiba/zw  aor part pass fem nom/voc sg		pres_redupl	aor_pass,azw</NL>
probleyame/nou => probleyame/nou
<NL>P proble/pw  aor part mid masc/neut gen sg			aor1,reg_conj</NL>
progegono/twn => progegono/twn
<NL>P progi/gnomai  perf part act masc/neut gen pl			perf_act</NL>
progegramme/noi => progegramme/noi
<NL>P progra/fw  perf part mp masc nom/voc pl		late	perfp_p,reg_conj</NL>
proginw/skontes => proginw/skontes
<NL>P progignw/skw  pres part act masc nom/voc pl	ionic		w_stem,o_stem</NL>
prognw/sei => prognw/sei
<NL>N pro/gnwsis  fem nom/voc/acc dual	attic epic	contr	is_ews</NL><NL>N prognw/sei+,pro/gnwsis  fem dat sg	epic		is_ews</NL><NL>N pro/gnwsis  fem dat sg	attic ionic	contr	is_ews</NL><NL>V progignw/skw  fut ind mid 2nd sg			reg_fut,o_stem</NL>
progo/nois => progo/nois
<NL>N pro/gonos  masc dat pl			os_ou</NL>
progo/nwn => progo/nwn
<NL>N pro/gonos  masc gen pl			os_ou</NL>
prodramw/n => prodramw/n
<NL>P protre/xw  aor part act masc nom sg			aor2</NL>
prodo/tai => prodo/tai
<NL>N prodo/ths  masc nom/voc pl			hs_ou</NL><NL>N prodo/ta_|,prodo/ths  masc dat sg	doric aeolic		hs_ou</NL>
prodo/ths => prodo/ths
<NL>N prodo/ths  masc nom sg			hs_ou</NL>
proei/pamen => proei/pamen
<NL>V pro+ei/pamen,proei=pon  aor ind act 1st pl	epic ionic	raw_preverb	aor1</NL><NL>V pro+ei/pamen,proei=pon  aor ind act 1st pl	epic ionic	syll_augment unaugmented raw_preverb	aor1</NL>
proei/rhka => proei/rhka
<NL>V pro+ei/rhka,proere/w  perf ind act 1st sg		raw_preverb	perf_act,e_stem</NL>
proei/rhken => proei/rhken
<NL>V pro+ei/rhken,proere/w  plup ind act 3rd pl	epic doric aeolic	raw_preverb	perf_act,e_stem</NL><NL>V pro+ei/rhken,proere/w  perf ind act 3rd sg		nu_movable raw_preverb	perf_act,e_stem</NL>
proei/rhtai => proei/rhtai
<NL>V pro+ei/rhtai,proere/w  perf ind mp 3rd sg	epic ionic	raw_preverb	perfp_vow,e_stem</NL>
proegnwsme/nou => proegnwsme/nou
<NL>P pro+egnwsme/nou,progignw/skw  perf part mp masc/neut gen sg		raw_preverb	perfp_s,o_stem</NL>
proegra/fh => proegra/fh
<NL>V pro+egra/fh,progra/fw  aor ind pass 3rd sg		raw_preverb	aor2_pass</NL>
proeqe/mhn => proeqe/mhn
<NL>V pro+eqe/mhn,proti/qhmi  aor ind mid 1st sg		raw_preverb	emi_aor</NL>
proeirh/kamen => proeirh/kamen
<NL>V pro+eirh/kamen,proere/w  perf ind act 1st pl		raw_preverb	perf_act,e_stem</NL>
proeirhme/nwn => proeirhme/nwn
<NL>P pro+eirhme/nwn,proere/w  perf part mp fem gen pl	epic ionic	raw_preverb	perfp_vow,e_stem</NL><NL>P pro+eirhme/nwn,proere/w  perf part mp masc/neut gen pl	epic ionic	raw_preverb	perfp_vow,e_stem</NL>
proele/gomen => proele/gomen
<NL>V pro+ele/gomen,prole/gw1  imperf ind act 1st pl		raw_preverb	w_stem,reg_conj</NL><NL>V pro+ele/gomen,prole/gw2  imperf ind act 1st pl		raw_preverb	w_stem,reg_conj</NL>
proeleu/setai => proeleu/setai
<NL>V pro+eleu/setai,proe/rxomai  fut ind mid 3rd sg		raw_preverb	reg_fut</NL>
proelqo/ntes => proelqo/ntes
<NL>P pro+elqo/ntes,proe/rxomai  aor part act masc nom/voc pl		raw_preverb	aor2</NL>
proelqw/n => proelqw/n
<NL>P pro+elqw/n,proe/rxomai  aor part act masc nom sg		raw_preverb	aor2</NL>
proenh/rcasqe => proenh/rcasqe
<NL>V pro+enh/rcasqe,proena/rxomai  aor ind mid 2nd pl	attic epic ionic		aor1,reg_conj</NL>
proenh/rcato => proenh/rcato
<NL>V pro+enh/rcato,proena/rxomai  aor ind mid 3rd sg	attic epic ionic		aor1,reg_conj</NL>
proephggei/lato => proephggei/lato
<NL>V pro+ephggei/lato,proepagge/llomai  aor ind mid 3rd sg	attic epic ionic		aor1,ellw</NL>
proephggelme/nhn => proephggelme/nhn
<NL>P pro+ephggelme/nhn,proepagge/llomai  perf part mp fem acc sg	attic epic doric ionic aeolic	redupl	perfp_l,ellw</NL>
proestw=tes => proestw=tes
<NL>P pro+estw=tes,proi/sthmi  perf part act masc nom/voc pl		raw_preverb	perf2_act</NL>
proeuhggeli/sato => (no result)
proexeiri/sato => proexeiri/sato
<NL>V pro+exeiri/sato,proxeiri/zw  aor ind mid 3rd sg		comp_only raw_preverb	aor1,izw</NL>
proexo/meqa => proexo/meqa
<NL>V pro+exo/meqa,proe/xw  pres ind mp 1st pl		raw_preverb	w_stem,reg_conj</NL><NL>V pro+exo/meqa,proe/xw  imperf ind mp 1st pl	homeric ionic	syll_augment unaugmented raw_preverb	w_stem,reg_conj</NL>
proewrako/tes => proewrako/tes
<NL>P pro+ewrako/tes,proora/w  perf part act masc nom/voc pl		raw_preverb	perf_act,a_stem</NL>
proei=pen => proei=pen
<NL>V pro+ei=pen,proei=pon  aor ind act 3rd sg	epic ionic	nu_movable raw_preverb	aor1</NL><NL>V pro+ei=pen,proei=pon  aor ind act 3rd sg		nu_movable raw_preverb	aor2</NL>
proei=pon => proei=pon
<NL>V pro+ei=pon,proei=pon  aor ind act 3rd pl		raw_preverb	aor2</NL><NL>V pro+ei=pon,proei=pon  aor ind act 1st sg		raw_preverb	aor2</NL>
prohgou/menoi => prohgou/menoi
<NL>P prohge/omai  pres part mp masc nom/voc pl	attic epic doric	contr	ew_pr,ew_denom</NL><NL>P pro+hgou/menoi,prohge/omai  pres part mid masc nom/voc pl	attic epic doric	contr raw_preverb	ew_pr,ew_denom</NL>
prohkou/sate => prohkou/sate
<NL>V pro+hkou/sate,proakou/w  aor ind act 2nd pl	attic epic ionic	raw_preverb	aor1,reg_conj</NL>
prohlpiko/tas => prohlpiko/tas
<NL>P pro+hlpiko/tas,proelpi/zw  perf part act masc acc pl		raw_preverb redupl	perf_act,izw</NL>
prohmarthko/sin => prohmarthko/sin
<NL>P pro+hmarthko/sin,proamarta/nw  perf part act masc/neut dat pl		nu_movable raw_preverb	perf_act,anw</NL>
prohmarthko/twn => prohmarthko/twn
<NL>P pro+hmarthko/twn,proamarta/nw  perf part act masc/neut gen pl		raw_preverb	perf_act,anw</NL>
prohtoi/masen => prohtoi/masen
<NL>V pro+htoi/masen,proetoima/zw  aor ind act 3rd sg		nu_movable raw_preverb	aor1,azw</NL>
proqe/sei => proqe/sei
<NL>N pro/qesis  fem nom/voc/acc dual	attic epic	contr	is_ews</NL><NL>N proqe/sei+,pro/qesis  fem dat sg	epic		is_ews</NL><NL>N pro/qesis  fem dat sg	attic ionic	contr	is_ews</NL>
proqe/sews => proqe/sews
<NL>N proqe/sew^s,pro/qesis  fem gen sg	attic		is_ews</NL>
proqesmi/as => proqesmi/as
<NL>N proqesmi/a_s,proqe/smios  fem acc pl			os_h_on</NL><NL>N proqesmi/a_s,proqe/smios  fem gen sg	attic doric aeolic		os_h_on</NL><NL>N proqesmi/a_s,proqesmi/a  fem acc pl			h_hs</NL><NL>N proqesmi/a_s,proqesmi/a  fem gen sg	attic doric aeolic		h_hs</NL>
proqumi/a => proqumi/a
<NL>N proqu_mi/a_,proqumi/a  fem nom/voc/acc dual			h_hs</NL><NL>N proqu_mi/a_,proqumi/a  fem nom/voc sg	attic doric aeolic		h_hs</NL>
proqumi/an => proqumi/an
<NL>N proqu_mi/a_n,proqumi/a  fem acc sg	attic doric aeolic		h_hs</NL>
proqumi/as => proqumi/as
<NL>N proqu_mi/a_s,proqumi/a  fem acc pl			h_hs</NL><NL>N proqu_mi/a_s,proqumi/a  fem gen sg	attic doric aeolic		h_hs</NL>
proqu/mws => proqu/mws
<NL>N proqu_/mws,pro/qumos  adverbial			os_on</NL><NL>N proqu_/mws,pro/qumos  masc/fem acc pl	doric		os_on</NL>
prokalou/menoi => prokalou/menoi
<NL>P prokale/w  pres part mp masc nom/voc pl	attic epic doric	contr	ew_pr,ew_denom</NL><NL>P prokale/w  fut part mid masc nom/voc pl	attic epic doric	contr	ew_fut,e_stem</NL><NL>P prokale/w  pres part mp masc nom/voc pl	attic epic doric	contr	ew_pr,e_stem</NL>
prokath/ggeilen => prokath/ggeilen
<NL>V prokatagge/llw  aor ind act 3rd sg	attic epic ionic	nu_movable	aor1,ellw</NL>
prokataggei/lantas => prokataggei/lantas
<NL>P prokatagge/llw  aor part act masc acc pl			aor1,ellw</NL>
prokatarti/swsin => prokatarti/swsin
<NL>V prokatarti/zw  aor subj act 3rd pl		nu_movable	aor1,izw</NL><NL>V prokatarti/zw  aor subj act 3rd pl		nu_movable	aor1,izw</NL>
prokei/menon => prokei/menon
<NL>P pro/keimai  perf part mp masc acc sg			ath_primary</NL><NL>P pro/keimai  perf part mp neut nom/voc/acc sg			ath_primary</NL><NL>P pro/keimai  pres part mp masc acc sg			ath_primary</NL><NL>P pro/keimai  pres part mp neut nom/voc/acc sg			ath_primary</NL>
prokeime/nhs => prokeime/nhs
<NL>P pro/keimai  perf part mp fem gen sg	attic epic ionic		ath_primary</NL><NL>P pro/keimai  pres part mp fem gen sg	attic epic ionic		ath_primary</NL>
prokekurwme/nhn => prokekurwme/nhn
<NL>P prokeku_rwme/nhn,prokuro/omai  perf part mp fem acc sg	attic epic ionic	redupl	perfp_vow,ow_denom</NL>
prokexeirisme/non => prokexeirisme/non
<NL>P proxeiri/zw  perf part mp masc acc sg		comp_only redupl	perfp_d,izw</NL><NL>P proxeiri/zw  perf part mp neut nom/voc/acc sg		comp_only redupl	perfp_d,izw</NL>
prokexeirotonhme/nois => prokexeirotonhme/nois
<NL>P proxeirotone/w  perf part mp masc/neut dat pl		redupl	perfp_vow,ew_denom</NL>
prokhru/cantos => prokhru/cantos
<NL>P prokhru/ssw  aor part act masc/neut gen sg			aor1,ss</NL><NL>P prokhru_/cantos,prokhru/ssw  aor part act masc/neut gen sg			aor1,ss</NL>
prokoph/ => prokoph/
<NL>N prokoph/  fem nom/voc sg	attic epic ionic		h_hs</NL>
prokoph/n => prokoph/n
<NL>N prokoph/  fem acc sg	attic epic ionic		h_hs</NL>
prokri/matos => prokri/matos
<NL>N pro/krima  neut gen sg			ma_matos</NL>
proko/yousin => proko/yousin
<NL>V proko/ptw  aor subj act 3rd pl	epic	nu_movable short_subj	aor1,ptw</NL><NL>P proko/ptw  fut part act masc/neut dat pl	attic epic doric ionic	nu_movable	reg_fut,ptw</NL><NL>V proko/ptw  fut ind act 3rd pl	attic epic doric ionic	nu_movable	reg_fut,ptw</NL>
prole/gw => prole/gw
<NL>V prole/gw1  pres subj act 1st sg			w_stem,reg_conj</NL><NL>V prole/gw1  pres ind act 1st sg			w_stem,reg_conj</NL><NL>V prole/gw2  pres subj act 1st sg			w_stem,reg_conj</NL><NL>V prole/gw2  pres ind act 1st sg			w_stem,reg_conj</NL>
prolamba/nei => prolamba/nei
<NL>V prolamba/nw  pres ind mp 2nd sg		n_infix	w_stem,anw</NL><NL>V prolamba/nw  pres ind act 3rd sg		n_infix	w_stem,anw</NL>
prolhmfqh=| => (no result)
promarturo/menon => promarturo/menon
<NL>P promartu_ro/menon,promartu/romai  pres part mp masc acc sg			w_stem,urw</NL><NL>P promartu_ro/menon,promartu/romai  pres part mp neut nom/voc/acc sg			w_stem,urw</NL>
promeleta=n => promeleta=n
<NL>P promeleta/w  pres part act masc voc sg	doric aeolic	contr	aw_pr,aw_denom</NL><NL>P promeleta/w  pres part act neut nom/voc/acc sg	doric aeolic	contr	aw_pr,aw_denom</NL><NL>P promeleta/w  pres part act masc nom sg	doric aeolic	contr	aw_pr,aw_denom</NL><NL>V promeleta_=n,promeleta/w  pres inf act	epic doric	contr	aw_pr,aw_denom</NL><NL>V promeleta/w  pres inf act	attic doric	contr	aw_pr,aw_denom</NL><NL>P promeleta/w  pres part act masc voc sg	doric aeolic	contr	aw_pr,aw_denom</NL><NL>P promeleta/w  pres part act neut nom/voc/acc sg	doric aeolic	contr	aw_pr,aw_denom</NL><NL>P promeleta/w  pres part act masc nom sg	doric aeolic	contr	aw_pr,aw_denom</NL><NL>V promeleta_=n,promeleta/w  pres inf act	epic doric	contr	aw_pr,aw_denom</NL><NL>V promeleta/w  pres inf act	attic doric	contr	aw_pr,aw_denom</NL>
promerimna=te => promerimna=te
<NL>V promerimna/w  pres imperat act 2nd pl		contr	aw_pr,aw_denom</NL><NL>V promerimna/w  pres subj act 2nd pl		contr	aw_pr,aw_denom</NL><NL>V promerimna/w  pres ind act 2nd pl		contr	aw_pr,aw_denom</NL><NL>V promerimna/w  pres imperat act 2nd pl		contr	aw_pr,aw_denom</NL><NL>V promerimna/w  pres subj act 2nd pl		contr	aw_pr,aw_denom</NL><NL>V promerimna/w  pres ind act 2nd pl		contr	aw_pr,aw_denom</NL><NL>V promerimna/w  imperf ind act 2nd pl	homeric ionic	contr unaugmented	aw_pr,aw_denom</NL><NL>V promerimna/w  imperf ind act 2nd pl	homeric ionic	contr unaugmented	aw_pr,aw_denom</NL>
pronoi/as => pronoi/as
<NL>N pronoi/a_s,pro/noia  fem acc pl			a_hs</NL><NL>N pronoi/a_s,pro/noia  fem gen sg	attic doric aeolic		a_hs</NL><NL>N pronoi/a_s,pro/noia  fem acc pl	ionic		h_hs</NL><NL>N pronoi/a_s,pro/noia  fem gen sg	attic doric ionic aeolic		h_hs</NL>
pronoei= => pronoei=
<NL>V pronoe/w  pres ind mp 2nd sg	attic epic doric ionic	contr	ew_pr,ew_denom</NL><NL>V pronoe/w  pres ind act 3rd sg	attic epic doric ionic	contr	ew_pr,ew_denom</NL><NL>V pronoou=mai  pres ind mp 2nd sg	attic epic doric ionic	contr	ew_pr,ew_denom</NL><NL>V pronoou=mai  pres ind act 3rd sg	attic epic doric ionic	contr	ew_pr,ew_denom</NL>
pronoou/menoi => pronoou/menoi
<NL>P pronoe/w  pres part mp masc nom/voc pl	attic epic doric	contr	ew_pr,ew_denom</NL><NL>P pronoou=mai  pres part mp masc nom/voc pl	attic epic doric	contr	ew_pr,ew_denom</NL>
pronoou=men => pronoou=men
<NL>V pronoe/w  pres ind act 1st pl	attic epic doric	contr	ew_pr,ew_denom</NL><NL>V pronoe/w  imperf ind act 1st pl	attic epic doric	contr unaugmented	ew_pr,ew_denom</NL><NL>V pronoou=mai  pres ind act 1st pl	attic epic doric	contr	ew_pr,ew_denom</NL><NL>V pronoou=mai  imperf ind act 1st pl	attic epic doric	contr unaugmented	ew_pr,ew_denom</NL>
proori/sas => proori/sas
<NL>P proori/sa_s,proori/zw  aor part act masc nom/voc sg	attic epic ionic		aor1,izw</NL><NL>P pro+ori/sa_s,proori/zw  aor part act masc nom/voc sg	attic epic ionic	raw_preverb	aor1,izw</NL>
proorisqe/ntes => proorisqe/ntes
<NL>P proori/zw  aor part pass masc nom/voc pl			aor_pass,izw</NL><NL>P pro+orisqe/ntes,proori/zw  aor part pass masc nom/voc pl		raw_preverb	aor_pass,izw</NL>
propa/tora => propa/tora
<NL>N propa/twr  masc acc sg			wr_oros</NL>
prope/myas => prope/myas
<NL>P prope/mya_s,prope/mpw  aor part act masc nom/voc sg	attic epic ionic		aor1,reg_conj</NL>
prope/myate => prope/myate
<NL>V prope/mpw  aor imperat act 2nd pl			aor1,reg_conj</NL><NL>V prope/mpw  aor ind act 2nd pl	epic ionic	unaugmented	aor1,reg_conj</NL>
prope/myhte => prope/myhte
<NL>V prope/mpw  aor subj act 2nd pl			aor1,reg_conj</NL>
propaqo/ntes => propaqo/ntes
<NL>P propa/sxw  aor part act masc nom/voc pl			aor2</NL>
propempo/ntwn => propempo/ntwn
<NL>P prope/mpw  pres part act masc/neut gen pl			w_stem,reg_conj</NL><NL>V prope/mpw  pres imperat act 3rd pl			w_stem,reg_conj</NL>
propemfqe/ntes => propemfqe/ntes
<NL>P prope/mpw  aor part pass masc nom/voc pl			aor_pass,reg_conj</NL>
propemfqh=nai => propemfqh=nai
<NL>V prope/mpw  aor inf pass			aor_pass,reg_conj</NL>
propete/s => propete/s
<NL>N propeth/s  masc/fem voc sg			hs_es</NL><NL>N propeth/s  neut nom/voc/acc sg			hs_es</NL>
propetei=s => propetei=s
<NL>N propeth/s  masc/fem acc pl		contr	hs_es</NL><NL>N propeth/s  masc/fem nom/voc pl	attic epic	contr	hs_es</NL>
proporeu/sontai => proporeu/sontai
<NL>V proporeu/omai  fut ind mid 3rd pl			reg_fut,euw</NL><NL>V proporeu/w  fut ind mid 3rd pl			reg_fut,euw</NL>
proporeu/sh| => proporeu/sh|
<NL>V proporeu/omai  aor subj mid 2nd sg			aor1,euw</NL><NL>V proporeu/omai  aor subj act 3rd sg			aor1,euw</NL><NL>V proporeu/omai  fut ind mid 2nd sg			reg_fut,euw</NL><NL>V proporeu/w  aor subj mid 2nd sg			aor1,euw</NL><NL>V proporeu/w  aor subj act 3rd sg			aor1,euw</NL><NL>V proporeu/w  fut ind mid 2nd sg			reg_fut,euw</NL>
prosa/bbaton => prosa/bbaton
<NL>N prosa/bbaton  neut nom/voc/acc sg			os_ou</NL>
prosa/gage => prosa/gage
<NL>V prosa/gw  aor imperat act 2nd sg		redupl	aor2</NL><NL>V prosa_/gage,prosa/gw  aor ind act 3rd sg	doric aeolic	redupl	aor2</NL><NL>V prosa/gw  aor ind act 3rd sg	homeric ionic	unaugmented redupl	aor2</NL>
prosa/gein => prosa/gein
<NL>V prosa/gw  pres inf act	attic epic	contr	w_stem,reg_conj</NL>
prose/qeto => prose/qeto
<NL>V prosti/qhmi  aor ind mid 3rd sg			emi_aor</NL>
prose/qhken => prose/qhken
<NL>V prosti/qhmi  aor ind act 3rd sg		nu_movable	aor1</NL>
prose/koyan => prose/koyan
<NL>V prosko/ptw  aor ind act 3rd pl			aor1,ptw</NL>
prose/negke => prose/negke
<NL>V prosfe/rw  aor ind act 3rd sg	homeric ionic	unaugmented	aor1</NL><NL>V prosfe/rw  aor ind act 3rd sg	homeric ionic	unaugmented	aor2</NL>
prose/negkon => prose/negkon
<NL>V prosfe/rw  aor imperat act 2nd sg			aor1</NL><NL>V prosfe/rw  aor ind act 1st sg	homeric ionic	unaugmented	aor2</NL>
prose/pesan => prose/pesan
<NL>V pro/s-e)/peimi1  imperf ind act 3rd pl	epic ionic	unasp_preverb	irreg_mi</NL><NL>V pro/s-e)fe/zomai  aor ind act 3rd pl	attic epic doric ionic aeolic parad_form prose	syll_augment unaugmented unasp_preverb	aor1,reg_conj</NL><NL>V pro/s-e)fi/hmi  aor ind act 3rd pl	epic ionic	unaugmented unasp_preverb	ath_secondary</NL><NL>V pro/s-e)pie/nnumi  aor ind act 3rd pl	attic epic doric ionic aeolic parad_form prose	unaugmented unasp_preverb	aor1,reg_conj</NL>
prose/pesen => prose/pesen
<NL>V prospi/tnw  aor ind act 3rd sg		nu_movable	aor2</NL>
prose/pipton => prose/pipton
<NL>V prose/pi_pton,prospi/tnw  imperf ind act 3rd pl		pres_redupl	w_stem</NL><NL>V prose/pi_pton,prospi/tnw  imperf ind act 1st sg		pres_redupl	w_stem</NL>
prose/rhcen => prose/rhcen
<NL>V prosrh/gnumi  aor ind act 3rd sg		nu_movable raw_sonant	aor1,numi</NL>
prose/rxesqai => prose/rxesqai
<NL>V prose/rxomai  pres inf mp			w_stem</NL>
prose/rxetai => prose/rxetai
<NL>V prose/rxomai  pres ind mp 3rd sg			w_stem</NL>
prose/rxontai => prose/rxontai
<NL>V prose/rxomai  pres ind mp 3rd pl			w_stem</NL>
prose/sxhken => prose/sxhken
<NL>V prose/xw  plup ind act 3rd pl	epic doric aeolic		perf_act,e_stem</NL><NL>V prose/xw  perf ind act 3rd sg		nu_movable	perf_act,e_stem</NL>
prose/tacen => prose/tacen
<NL>V prosta/ssw  aor ind act 3rd sg		nu_movable	aor1,ss</NL>
prose/feren => prose/feren
<NL>V prosfe/rw  imperf ind act 3rd sg		nu_movable	w_stem</NL>
prose/feron => prose/feron
<NL>V prosfe/rw  imperf ind act 3rd pl			w_stem</NL><NL>V prosfe/rw  imperf ind act 1st sg			w_stem</NL>
prose/xein => prose/xein
<NL>V prose/xw  pres inf act	attic epic	contr	w_stem,reg_conj</NL>
prose/xete => prose/xete
<NL>V prose/xw  pres imperat act 2nd pl			w_stem,reg_conj</NL><NL>V prose/xw  pres ind act 2nd pl			w_stem,reg_conj</NL><NL>V prose/xw  imperf ind act 2nd pl	homeric ionic	syll_augment unaugmented	w_stem,reg_conj</NL>
prose/xontas => prose/xontas
<NL>P prose/xw  pres part act masc acc pl			w_stem,reg_conj</NL>
prose/xontes => prose/xontes
<NL>P prose/xw  pres part act masc nom/voc pl			w_stem,reg_conj</NL>
prosh/lutoi => prosh/lutoi
<NL>N prosh/lutos  masc/fem nom/voc pl			os_on</NL>
prosh/luton => prosh/luton
<NL>N prosh/lutos  masc/fem acc sg			os_on</NL><NL>N prosh/lutos  neut nom/voc/acc sg			os_on</NL>
prosh/negka => prosh/negka
<NL>V prosfe/rw  aor ind act 1st sg			aor1</NL>
prosh/negkan => prosh/negkan
<NL>V prosfe/rw  aor ind act 3rd pl			aor1</NL>
prosh/negken => prosh/negken
<NL>V prosfe/rw  aor ind act 3rd sg		nu_movable	aor1</NL><NL>V prosfe/rw  aor ind act 3rd sg		nu_movable	aor2</NL>
prosh/rxonto => prosh/rxonto
<NL>V prose/rxomai  imperf ind mp 3rd pl			w_stem</NL>
prosh/xqh => prosh/xqh
<NL>V prosa/gw  aor ind pass 3rd sg	attic epic ionic		aor_pass,reg_conj</NL>
prosai/ths => prosai/ths
<NL>N prosai/ths  masc nom sg			hs_ou</NL><NL>V prosaite/w  imperf ind act 2nd sg	doric aeolic	contr unaugmented poetic	ew_pr,ew_denom</NL><NL>V prosaite/w  imperf ind act 2nd sg	doric aeolic	contr unaugmented poetic	ew_pr,ew_denom</NL>
prosaga/gh| => prosaga/gh|
<NL>V prosa/gw  aor subj mp 2nd sg		redupl	aor2</NL><NL>V prosa/gw  aor subj act 3rd sg		redupl	aor2</NL>
prosagago/ntes => prosagago/ntes
<NL>P prosa/gw  aor part act masc nom/voc pl		redupl	aor2</NL>
prosagoreuqei/s => prosagoreuqei/s
<NL>P prosagoreu/w  aor part pass masc nom/voc sg			aor_pass,euw</NL><NL>P prosagoreu/w  aor part pass masc nom/voc sg			aor_pass,euw</NL>
prosagwgh/n => prosagwgh/n
<NL>N prosagwgh/  fem acc sg	attic epic ionic		h_hs</NL>
prosaitw=n => prosaitw=n
<NL>N prosai/ths  masc gen pl			hs_ou</NL><NL>P prosaite/w  pres part act masc nom sg	attic epic doric	contr	ew_pr,ew_denom</NL><NL>P prosaite/w  pres part act masc nom sg	attic epic doric	contr	ew_pr,ew_denom</NL>
prosana/bhqi => prosana/bhqi
<NL>V prosanabai/nw  aor imperat act 2nd sg			ath_h_aor</NL>
prosane/qento => prosane/qento
<NL>V prosanati/qemai  aor ind mid 3rd pl			emi_aor</NL>
prosanaplhrou=sa => prosanaplhrou=sa
<NL>P prosanaplhro/w  pres part act fem nom/voc sg	attic ionic	contr	ow_pr,ow_denom</NL><NL>P prosanaplhro/w  pres part act fem nom/voc sg	attic ionic	contr	ow_pr,ow_denom</NL>
prosaneqe/mhn => prosaneqe/mhn
<NL>V prosanati/qemai  aor ind mid 1st sg			emi_aor</NL>
prosaneplh/rwsan => prosaneplh/rwsan
<NL>V prosanaplhro/w  aor ind act 3rd pl			aor1,ow_denom</NL>
prosapeilhsa/menoi => prosapeilhsa/menoi
<NL>P prosapeile/w  aor part mid masc nom/voc pl			aor1,ew_denom</NL><NL>P prosapeile/w  aor part mid masc nom/voc pl			aor1,ew_denom</NL>
prosde/chsqe => prosde/chsqe
<NL>V prosde/xomai  aor subj mid 2nd pl			aor1,reg_conj</NL>
prosde/xesqe => prosde/xesqe
<NL>V prosde/xomai  pres imperat mp 2nd pl			w_stem,reg_conj</NL><NL>V prosde/xomai  pres ind mp 2nd pl			w_stem,reg_conj</NL><NL>V prosde/xomai  imperf ind mp 2nd pl	homeric ionic	unaugmented	w_stem,reg_conj</NL>
prosde/xetai => prosde/xetai
<NL>V prosde/xomai  pres ind mp 3rd sg			w_stem,reg_conj</NL>
prosde/xontai => prosde/xontai
<NL>V prosde/xomai  pres ind mp 3rd pl			w_stem,reg_conj</NL>
prosdapanh/sh|s => prosdapanh/sh|s
<NL>V prosdapana/w  aor subj act 2nd sg	attic ionic		aor1,aw_denom</NL><NL>V prosdapana/w  aor subj act 2nd sg	attic ionic		aor1,aw_denom</NL>
prosdeca/menoi => prosdeca/menoi
<NL>P prosde/xomai  aor part mid masc nom/voc pl			aor1,reg_conj</NL>
prosdexome/nois => prosdexome/nois
<NL>P prosde/xomai  pres part mp masc/neut dat pl			w_stem,reg_conj</NL>
prosdexo/menoi => prosdexo/menoi
<NL>P prosde/xomai  pres part mp masc nom/voc pl			w_stem,reg_conj</NL>
prosdexo/menos => prosdexo/menos
<NL>P prosde/xomai  pres part mp masc nom sg			w_stem,reg_conj</NL>
prosdeo/menos => prosdeo/menos
<NL>P prosde/omai  pres part mp masc nom sg	epic doric ionic aeolic		ew_pr,ew_denom</NL><NL>P prosde/omai  pres part mp masc nom sg			evw_pr,ev_stem</NL><NL>P prosde/omai  pres part mp masc nom sg	epic doric ionic aeolic	comp_only	ew_pr,ev_stem</NL><NL>P prosde/omai  pres part mid masc nom sg	epic doric ionic aeolic		ew_pr,ev_stem</NL><NL>P prosde/w  pres part mp masc nom sg	epic doric ionic aeolic		ew_pr,ew_denom</NL><NL>P prosde/w1  pres part mp masc nom sg			evw_pr,e_stem</NL>
prosdoki/as => prosdoki/as
<NL>N prosdoki/a_s,prosdoki/a  fem acc pl			h_hs</NL><NL>N prosdoki/a_s,prosdoki/a  fem gen sg	attic doric aeolic		h_hs</NL>
prosdokw/ntwn => prosdokw/ntwn
<NL>P prosdoka/w  pres part act masc/neut gen pl		contr	aw_pr,aw_denom</NL><NL>V prosdoka/w  pres imperat act 3rd pl		contr	aw_pr,aw_denom</NL><NL>P prosdoka/w  pres part act masc/neut gen pl		comp_only contr	aw_pr,aw_denom</NL><NL>V prosdoka/w  pres imperat act 3rd pl		comp_only contr	aw_pr,aw_denom</NL>
prosdoka=| => prosdoka=|
<NL>V prosdoka/w  pres subj mp 2nd sg		contr	aw_pr,aw_denom</NL><NL>V prosdoka/w  pres ind mp 2nd sg	epic	contr	aw_pr,aw_denom</NL><NL>V prosdoka/w  pres subj act 3rd sg		contr	aw_pr,aw_denom</NL><NL>V prosdoka/w  pres ind act 3rd sg	epic	contr	aw_pr,aw_denom</NL><NL>V prosdoka/w  pres subj mp 2nd sg		comp_only contr	aw_pr,aw_denom</NL><NL>V prosdoka/w  pres ind mp 2nd sg	epic	comp_only contr	aw_pr,aw_denom</NL><NL>V prosdoka/w  pres subj act 3rd sg		comp_only contr	aw_pr,aw_denom</NL><NL>V prosdoka/w  pres ind act 3rd sg	epic	comp_only contr	aw_pr,aw_denom</NL>
prosdokw=men => prosdokw=men
<NL>V prosdoka/w  pres subj act 1st pl	attic epic ionic	contr	aw_pr,aw_denom</NL><NL>V prosdoka/w  pres ind act 1st pl		contr	aw_pr,aw_denom</NL><NL>V prosdoka/w  pres subj act 1st pl	attic epic doric ionic	contr	ew_pr,aw_denom</NL><NL>V prosdoka/w  pres subj act 1st pl	attic epic ionic	comp_only contr	aw_pr,aw_denom</NL><NL>V prosdoka/w  pres ind act 1st pl		comp_only contr	aw_pr,aw_denom</NL><NL>V prosdoka/w  pres subj act 1st pl	attic epic doric ionic	comp_only contr	ew_pr,aw_denom</NL><NL>V prosdoka/w  imperf ind act 1st pl	homeric ionic	contr unaugmented	aw_pr,aw_denom</NL><NL>V prosdoka/w  imperf ind act 1st pl	homeric ionic	comp_only contr unaugmented	aw_pr,aw_denom</NL><NL>V prosdoke/w  pres subj act 1st pl	attic epic doric	contr	ew_pr,ew_denom</NL><NL>V prosdoke/w  pres subj act 1st pl	attic epic doric	contr	ew_pr,ew_denom</NL>
prosdokw=n => prosdokw=n
<NL>P prosdoka/w  pres part act masc voc sg		contr	aw_pr,aw_denom</NL><NL>P prosdoka/w  pres part act neut nom/voc/acc sg		contr	aw_pr,aw_denom</NL><NL>P prosdoka/w  pres part act masc nom sg	attic epic ionic	contr	aw_pr,aw_denom</NL><NL>P prosdoka/w  pres part act masc nom sg	attic epic doric ionic	contr	ew_pr,aw_denom</NL><NL>P prosdoka/w  pres part act masc voc sg		comp_only contr	aw_pr,aw_denom</NL><NL>P prosdoka/w  pres part act neut nom/voc/acc sg		comp_only contr	aw_pr,aw_denom</NL><NL>P prosdoka/w  pres part act masc nom sg	attic epic ionic	comp_only contr	aw_pr,aw_denom</NL><NL>P prosdoka/w  pres part act masc nom sg	attic epic doric ionic	comp_only contr	ew_pr,aw_denom</NL><NL>P prosdoke/w  pres part act masc nom sg	attic epic doric	contr	ew_pr,ew_denom</NL><NL>P prosdoke/w  pres part act masc nom sg	attic epic doric	contr	ew_pr,ew_denom</NL>
prosdokw=ntas => prosdokw=ntas
<NL>P prosdoka/w  pres part act masc acc pl		contr	aw_pr,aw_denom</NL><NL>P prosdoka/w  pres part act masc acc pl		comp_only contr	aw_pr,aw_denom</NL>
prosdokw=ntes => prosdokw=ntes
<NL>P prosdoka/w  pres part act masc nom/voc pl		contr	aw_pr,aw_denom</NL><NL>P prosdoka/w  pres part act masc nom/voc pl		comp_only contr	aw_pr,aw_denom</NL>
prosdramw/n => prosdramw/n
<NL>P prostre/xw  aor part act masc nom sg			aor2</NL>
prosede/casqe => prosede/casqe
<NL>V prosde/xomai  aor ind mid 2nd pl			aor1,reg_conj</NL>
prosede/xeto => prosede/xeto
<NL>V prosde/xomai  imperf ind mp 3rd sg			w_stem,reg_conj</NL>
prosedo/kwn => prosedo/kwn
<NL>V prosdoka/w  imperf ind act 3rd pl		comp_only contr	aw_pr,aw_denom</NL><NL>V prosdoka/w  imperf ind act 1st sg		comp_only contr	aw_pr,aw_denom</NL>
prosekale/sato => prosekale/sato
<NL>V proskale/w  aor ind mid 3rd sg			aor1,e_stem</NL>
prosekli/qh => prosekli/qh
<NL>V prosekli^/qh,proskli/nw  aor ind pass 3rd sg			aor_pass,inw</NL>
proseklhrw/qhsan => proseklhrw/qhsan
<NL>V prosklhro/omai  aor ind pass 3rd pl			aor_pass,ow_denom</NL>
proseku/lisen => proseku/lisen
<NL>V proseku/li_sen,proskuli/ndw  aor ind act 3rd sg		nu_movable	aor1,reg_conj</NL>
proseku/nei => proseku/nei
<NL>V proskune/w  imperf ind act 3rd sg	attic epic	contr n_infix	ew_pr,e_stem</NL>
proseku/nhsan => proseku/nhsan
<NL>V proskune/w  aor ind act 3rd pl		n_infix	aor1,e_stem</NL>
proseku/nhsen => proseku/nhsen
<NL>V proskune/w  aor ind act 3rd sg		nu_movable n_infix	aor1,e_stem</NL>
proseku/noun => proseku/noun
<NL>V proskune/w  imperf ind act 3rd pl	attic epic doric	contr n_infix	ew_pr,e_stem</NL><NL>V proskune/w  imperf ind act 1st sg	attic epic doric	contr n_infix	ew_pr,e_stem</NL>
prosela/beto => prosela/beto
<NL>V proslamba/nw  aor ind mid 3rd sg			aor2,anw</NL>
prosela/bonto => prosela/bonto
<NL>V proslamba/nw  aor ind mid 3rd pl			aor2,anw</NL>
proselhlu/qate => proselhlu/qate
<NL>V prose/rxomai  perf ind act 2nd pl		attic_redupl	perf_act</NL>
proselqou=sa => proselqou=sa
<NL>P prose/rxomai  aor part act fem nom/voc sg	attic epic doric ionic		aor2</NL>
proselqou=sai => proselqou=sai
<NL>P prose/rxomai  aor part act fem nom/voc pl	attic epic doric ionic		aor2</NL>
proselqo/ntes => proselqo/ntes
<NL>P prose/rxomai  aor part act masc nom/voc pl			aor2</NL>
proselqo/ntwn => proselqo/ntwn
<NL>P prose/rxomai  aor part act masc/neut gen pl			aor2</NL><NL>V prose/rxomai  aor imperat act 3rd pl			aor2</NL>
proselqw/n => proselqw/n
<NL>P prose/rxomai  aor part act masc nom sg			aor2</NL>
prosene/gkai => prosene/gkai
<NL>V prosfe/rw  aor inf act			aor1</NL><NL>V prosene/gkai_,prosfe/rw  aor opt act 3rd sg			aor1</NL>
prosene/gkas => prosene/gkas
<NL>P prosene/gka_s,prosfe/rw  aor part act masc nom/voc sg	attic epic ionic		aor1</NL>
prosene/gkh| => prosene/gkh|
<NL>V prosfe/rw  aor subj mid 2nd sg			aor1</NL><NL>V prosfe/rw  aor subj act 3rd sg			aor1</NL>
prosenh/noxen => prosenh/noxen
<NL>V prosfe/rw  perf ind act 3rd sg		nu_movable attic_redupl	perf_act</NL><NL>V prosfe/rw  plup ind act 3rd pl	epic doric aeolic	unaugmented attic_redupl	perf_act</NL>
prosenexqei/s => prosenexqei/s
<NL>P prosfe/rw  aor part pass masc nom/voc sg			aor_pass</NL>
prosepoih/sato => prosepoih/sato
<NL>V prospoie/w  aor ind mid 3rd sg			aor1,ew_denom</NL>
proserxome/nou => proserxome/nou
<NL>P prose/rxomai  pres part mp masc/neut gen sg			w_stem</NL>
proserxome/nous => proserxome/nous
<NL>P prose/rxomai  pres part mp masc acc pl			w_stem</NL>
proserxo/menoi => proserxo/menoi
<NL>P prose/rxomai  pres part mp masc nom/voc pl			w_stem</NL>
proserxo/menon => proserxo/menon
<NL>P prose/rxomai  pres part mp masc acc sg			w_stem</NL><NL>P prose/rxomai  pres part mp neut nom/voc/acc sg			w_stem</NL>
proserxw/meqa => proserxw/meqa
<NL>V prose/rxomai  pres subj mp 1st pl			w_stem</NL>
prosete/qh => prosete/qh
<NL>V prosti/qhmi  aor ind pass 3rd sg			aor_pass</NL>
prosete/qhsan => prosete/qhsan
<NL>V prosti/qhmi  aor ind pass 3rd pl			aor_pass</NL>
proseti/qei => proseti/qei
<NL>V prosti/qhmi  imperf ind act 3rd sg			emi_pr</NL><NL>V prosti/qhmi  imperf ind act 3rd sg	attic epic ionic	contr	ew_pr</NL>
proseti/qento => proseti/qento
<NL>V prosti/qhmi  imperf ind mp 3rd pl			emi_pr</NL>
proseuca/menoi => proseuca/menoi
<NL>P proseu/xomai  aor part mid masc nom/voc pl			aor1,reg_conj</NL>
proseuca/menos => proseuca/menos
<NL>P proseu/xomai  aor part mid masc nom sg			aor1,reg_conj</NL>
proseuca/sqwsan => proseuca/sqwsan
<NL>V proseu/xomai  aor imperat mid 3rd pl			aor1,reg_conj</NL>
proseucw/meqa => proseucw/meqa
<NL>V proseu/xomai  aor subj mid 1st pl			aor1,reg_conj</NL>
proseuxa/s => proseuxa/s
<NL>N proseuxa_/s,proseuxh/  fem acc pl			h_hs</NL>
proseuxe/sqw => proseuxe/sqw
<NL>V proseu/xomai  pres imperat mp 3rd sg			w_stem,reg_conj</NL>
proseuxh/ => proseuxh/
<NL>N proseuxh/  fem nom/voc sg	attic epic ionic		h_hs</NL>
proseuxh/n => proseuxh/n
<NL>N proseuxh/  fem acc sg	attic epic ionic		h_hs</NL>
proseuxai/ => proseuxai/
<NL>N proseuxh/  fem nom/voc pl			h_hs</NL>
proseuxai=s => proseuxai=s
<NL>N proseuxh/  fem dat pl			h_hs</NL>
proseuxome/nh => proseuxome/nh
<NL>P proseu/xomai  pres part mp fem nom/voc sg	attic epic ionic		w_stem,reg_conj</NL>
proseuxome/nou => proseuxome/nou
<NL>P proseu/xomai  pres part mp masc/neut gen sg			w_stem,reg_conj</NL>
proseuxo/meqa => proseuxo/meqa
<NL>V proseu/xomai  imperf ind mp 1st pl			w_stem,reg_conj</NL><NL>V proseu/xomai  pres ind mp 1st pl			w_stem,reg_conj</NL><NL>V proseu/xomai  imperf ind mp 1st pl	homeric ionic	syll_augment unaugmented	w_stem,reg_conj</NL>
proseuxo/menoi => proseuxo/menoi
<NL>P proseu/xomai  pres part mp masc nom/voc pl			w_stem,reg_conj</NL>
proseuxo/menon => proseuxo/menon
<NL>P proseu/xomai  pres part mp masc acc sg			w_stem,reg_conj</NL><NL>P proseu/xomai  pres part mp neut nom/voc/acc sg			w_stem,reg_conj</NL>
proseuxo/menos => proseuxo/menos
<NL>P proseu/xomai  pres part mp masc nom sg			w_stem,reg_conj</NL>
proseuxh=s => proseuxh=s
<NL>N proseuxh/  fem gen sg	attic epic ionic		h_hs</NL>
proseuxh=| => proseuxh=|
<NL>N proseuxh/  fem dat sg	attic epic ionic		h_hs</NL>
proseuxw=n => proseuxw=n
<NL>N proseuxh/  fem gen pl			h_hs</NL>
prosefw/nei => prosefw/nei
<NL>V prosfwne/w  imperf ind act 3rd sg	attic epic	contr	ew_pr,ew_denom</NL>
prosefw/nhsen => prosefw/nhsen
<NL>V prosfwne/w  aor ind act 3rd sg		nu_movable	aor1,ew_denom</NL>
proseu/casqai => proseu/casqai
<NL>V proseu/xomai  aor inf mid			aor1,reg_conj</NL>
proseu/chtai => proseu/chtai
<NL>V proseu/xomai  aor subj mid 3rd sg			aor1,reg_conj</NL>
proseu/comai => proseu/comai
<NL>V proseu/xomai  aor subj mid 1st sg	epic	short_subj	aor1,reg_conj</NL><NL>V proseu/xomai  fut ind mid 1st sg			reg_fut,reg_conj</NL>
proseu/cwmai => proseu/cwmai
<NL>V proseu/xomai  aor subj mid 1st sg			aor1,reg_conj</NL>
proseu/xesqai => proseu/xesqai
<NL>V proseu/xomai  pres inf mp			w_stem,reg_conj</NL>
proseu/xesqe => proseu/xesqe
<NL>V proseu/xomai  imperf ind mp 2nd pl			w_stem,reg_conj</NL><NL>V proseu/xomai  pres imperat mp 2nd pl			w_stem,reg_conj</NL><NL>V proseu/xomai  pres ind mp 2nd pl			w_stem,reg_conj</NL><NL>V proseu/xomai  imperf ind mp 2nd pl	homeric ionic	syll_augment unaugmented	w_stem,reg_conj</NL>
proseu/xetai => proseu/xetai
<NL>V proseu/xomai  pres ind mp 3rd sg			w_stem,reg_conj</NL>
proseu/xhsqe => proseu/xhsqe
<NL>V proseu/xomai  pres subj mp 2nd pl			w_stem,reg_conj</NL>
proseu/xomai => proseu/xomai
<NL>V proseu/xomai  pres ind mp 1st sg			w_stem,reg_conj</NL>
proseu/xontai => proseu/xontai
<NL>V proseu/xomai  pres ind mp 3rd pl			w_stem,reg_conj</NL>
proseu/xwmai => proseu/xwmai
<NL>V proseu/xomai  pres subj mp 1st sg			w_stem,reg_conj</NL>
proseu/xh| => proseu/xh|
<NL>V proseu/xomai  pres subj mp 2nd sg			w_stem,reg_conj</NL><NL>V proseu/xomai  pres ind mp 2nd sg			w_stem,reg_conj</NL>
prosei=xon => prosei=xon
<NL>V prose/xw  imperf ind act 3rd pl		syll_augment	w_stem,reg_conj</NL><NL>V prose/xw  imperf ind act 1st sg		syll_augment	w_stem,reg_conj</NL>
prosew=ntos => prosew=ntos
<NL>P prosea/w  pres part act masc/neut gen sg		contr	aw_pr,aw_denom</NL><NL>P prosea/w  pres part act masc/neut gen sg		contr	aw_pr,a_stem</NL>
proshlu/twn => proshlu/twn
<NL>N prosh/lutos  masc/fem/neut gen pl			os_on</NL>
proshlw/sas => proshlw/sas
<NL>P proshlw/sa_s,proshlo/w  aor part act masc nom/voc sg	attic epic ionic		aor1,ow_denom</NL><NL>P proshlw/sa_s,proshlo/w  aor part act masc nom/voc sg	attic epic ionic	comp_only	aor1,ow_denom</NL>
proshne/gkate => proshne/gkate
<NL>V prosfe/rw  aor ind act 2nd pl			aor1</NL>
proshne/xqh => proshne/xqh
<NL>V prosfe/rw  aor ind pass 3rd sg			aor_pass</NL>
proshne/xqhsan => proshne/xqhsan
<NL>V prosfe/rw  aor ind pass 3rd pl			aor_pass</NL>
proshrga/sato => proshrga/sato
<NL>V proserga/zomai  aor ind mp 3rd sg	attic prose	later	aor1,azw</NL>
proshu/canto => proshu/canto
<NL>V proseu/xomai  aor ind mid 3rd pl			aor1,reg_conj</NL>
proshu/cato => proshu/cato
<NL>V proseu/xomai  aor ind mid 3rd sg			aor1,reg_conj</NL>
proshu/xeto => proshu/xeto
<NL>V proseu/xomai  imperf ind mp 3rd sg			w_stem,reg_conj</NL>
prosqei/s => prosqei/s
<NL>P prosti/qhmi  aor part act masc nom/voc sg			emi_aor</NL>
prosqei=nai => prosqei=nai
<NL>V prosti/qhmi  aor inf act			emi_aor</NL>
proske/klhmai => proske/klhmai
<NL>V proskale/w  perf ind mp 1st sg			perfp_vow,e_stem</NL>
proske/klhtai => proske/klhtai
<NL>V proskale/w  perf ind mp 3rd sg			perfp_vow,e_stem</NL>
proskale/shtai => proskale/shtai
<NL>V proskale/w  aor subj mid 3rd sg			aor1,e_stem</NL>
proskalesa/menoi => proskalesa/menoi
<NL>P proskale/w  aor part mid masc nom/voc pl			aor1,e_stem</NL>
proskalesa/menos => proskalesa/menos
<NL>P proskale/w  aor part mid masc nom sg			aor1,e_stem</NL>
proskalesa/sqw => proskalesa/sqw
<NL>V proskale/w  aor imperat mid 3rd sg			aor1,e_stem</NL>
proskalei=tai => proskalei=tai
<NL>V proskale/w  pres ind mp 3rd sg	attic epic	contr	ew_pr,ew_denom</NL><NL>V proskale/w  fut ind mid 3rd sg	attic epic	contr	ew_fut,e_stem</NL><NL>V proskale/w  pres ind mp 3rd sg	attic epic	contr	ew_pr,e_stem</NL>
proskarterh/sei => proskarterh/sei
<NL>N proskarte/rhsis  fem nom/voc/acc dual	attic epic	contr	is_ews</NL><NL>N proskarterh/sei+,proskarte/rhsis  fem dat sg	epic		is_ews</NL><NL>N proskarte/rhsis  fem dat sg	attic ionic	contr	is_ews</NL><NL>V proskartere/w  aor subj act 3rd sg	epic	short_subj	aor1,ew_denom</NL><NL>V proskartere/w  fut ind mid 2nd sg			reg_fut,ew_denom</NL><NL>V proskartere/w  fut ind act 3rd sg			reg_fut,ew_denom</NL><NL>V proskartere/w  aor subj act 3rd sg	epic	short_subj	aor1,ew_denom</NL><NL>V proskartere/w  fut ind mid 2nd sg			reg_fut,ew_denom</NL><NL>V proskartere/w  fut ind act 3rd sg			reg_fut,ew_denom</NL>
proskarterh/somen => proskarterh/somen
<NL>V proskartere/w  aor subj act 1st pl	epic	short_subj	aor1,ew_denom</NL><NL>V proskartere/w  fut ind act 1st pl			reg_fut,ew_denom</NL><NL>V proskartere/w  aor subj act 1st pl	epic	short_subj	aor1,ew_denom</NL><NL>V proskartere/w  fut ind act 1st pl			reg_fut,ew_denom</NL>
proskarterei=te => proskarterei=te
<NL>V proskartere/w  pres imperat act 2nd pl	attic epic	contr	ew_pr,ew_denom</NL><NL>V proskartere/w  pres opt act 2nd pl			ew_pr,ew_denom</NL><NL>V proskartere/w  pres ind act 2nd pl	attic epic	contr	ew_pr,ew_denom</NL><NL>V proskartere/w  pres imperat act 2nd pl	attic epic	contr	ew_pr,ew_denom</NL><NL>V proskartere/w  pres opt act 2nd pl			ew_pr,ew_denom</NL><NL>V proskartere/w  pres ind act 2nd pl	attic epic	contr	ew_pr,ew_denom</NL><NL>V proskartere/w  imperf ind act 2nd pl	attic epic	contr unaugmented	ew_pr,ew_denom</NL><NL>V proskartere/w  imperf ind act 2nd pl	attic epic	contr unaugmented	ew_pr,ew_denom</NL>
proskarterou/ntwn => proskarterou/ntwn
<NL>P proskartere/w  pres part act masc/neut gen pl	attic epic doric	contr	ew_pr,ew_denom</NL><NL>V proskartere/w  pres imperat act 3rd pl	attic epic doric	contr	ew_pr,ew_denom</NL><NL>P proskartere/w  pres part act masc/neut gen pl	attic epic doric	contr	ew_pr,ew_denom</NL><NL>V proskartere/w  pres imperat act 3rd pl	attic epic doric	contr	ew_pr,ew_denom</NL>
proskarterou=ntes => proskarterou=ntes
<NL>P proskartere/w  pres part act masc nom/voc pl	attic epic doric	contr	ew_pr,ew_denom</NL><NL>P proskartere/w  pres part act masc nom/voc pl	attic epic doric	contr	ew_pr,ew_denom</NL>
proskarterh=| => proskarterh=|
<NL>V proskartere/w  pres subj mp 2nd sg		contr	ew_pr,ew_denom</NL><NL>V proskartere/w  pres ind mp 2nd sg		contr	ew_pr,ew_denom</NL><NL>V proskartere/w  pres subj act 3rd sg		contr	ew_pr,ew_denom</NL><NL>V proskartere/w  pres subj mp 2nd sg		contr	ew_pr,ew_denom</NL><NL>V proskartere/w  pres ind mp 2nd sg		contr	ew_pr,ew_denom</NL><NL>V proskartere/w  pres subj act 3rd sg		contr	ew_pr,ew_denom</NL>
proskarterw=n => proskarterw=n
<NL>P proskartere/w  pres part act masc nom sg	attic epic doric	contr	ew_pr,ew_denom</NL><NL>P proskartere/w  pres part act masc nom sg	attic epic doric	contr	ew_pr,ew_denom</NL>
proskefa/laion => proskefa/laion
<NL>N proskefa/laion  neut nom/voc/acc sg			os_ou</NL>
proskollhqh/setai => proskollhqh/setai
<NL>V proskolla/w  fut ind pass 3rd sg	attic ionic		aor_pass,aw_denom</NL><NL>V proskolla/w  fut ind pass 3rd sg	attic ionic		aor_pass,aw_denom</NL>
proskoph/n => proskoph/n
<NL>N proskoph/  fem acc sg	attic epic ionic		h_hs</NL>
proskuli/sas => proskuli/sas
<NL>P proskuli_/sa_s,proskuli/ndw  aor part act masc nom/voc sg	attic epic ionic		aor1,reg_conj</NL>
proskunh/santes => proskunh/santes
<NL>P proskune/w  aor part act masc nom/voc pl			aor1,ew_denom</NL><NL>P proskune/w  aor part act masc nom/voc pl		n_infix	aor1,e_stem</NL>
proskunh/sate => proskunh/sate
<NL>V proskune/w  aor imperat act 2nd pl			aor1,ew_denom</NL><NL>V proskune/w  aor imperat act 2nd pl		n_infix	aor1,e_stem</NL><NL>V proskune/w  aor ind act 2nd pl	homeric ionic	unaugmented	aor1,ew_denom</NL><NL>V proskune/w  aor ind act 2nd pl	homeric ionic	unaugmented n_infix	aor1,e_stem</NL>
proskunh/sei => proskunh/sei
<NL>N prosku/nhsis  fem nom/voc/acc dual	attic epic	contr	is_ews</NL><NL>N proskunh/sei+,prosku/nhsis  fem dat sg	epic		is_ews</NL><NL>N prosku/nhsis  fem dat sg	attic ionic	contr	is_ews</NL><NL>V proskune/w  aor subj act 3rd sg	epic	short_subj	aor1,ew_denom</NL><NL>V proskune/w  fut ind mid 2nd sg			reg_fut,ew_denom</NL><NL>V proskune/w  fut ind act 3rd sg			reg_fut,ew_denom</NL><NL>V proskune/w  aor subj act 3rd sg	epic	short_subj n_infix	aor1,e_stem</NL><NL>V proskune/w  fut ind mid 2nd sg		n_infix	reg_fut,e_stem</NL>
proskunh/seis => proskunh/seis
<NL>N prosku/nhsis  fem nom/voc pl	attic epic	contr	is_ews</NL><NL>N prosku/nhsis  fem nom/acc pl	attic		is_ews</NL><NL>V proskune/w  aor subj act 2nd sg	epic	short_subj	aor1,ew_denom</NL><NL>V proskune/w  fut ind act 2nd sg			reg_fut,ew_denom</NL><NL>V proskune/w  aor subj act 2nd sg	epic	short_subj n_infix	aor1,e_stem</NL>
proskunh/sete => proskunh/sete
<NL>V proskune/w  aor subj act 2nd pl	epic	short_subj	aor1,ew_denom</NL><NL>V proskune/w  fut ind act 2nd pl			reg_fut,ew_denom</NL><NL>V proskune/w  aor subj act 2nd pl	epic	short_subj n_infix	aor1,e_stem</NL>
proskunh/sousin => proskunh/sousin
<NL>V proskune/w  aor subj act 3rd pl	epic	nu_movable short_subj	aor1,ew_denom</NL><NL>P proskune/w  fut part act masc/neut dat pl	attic epic doric ionic	nu_movable	reg_fut,ew_denom</NL><NL>V proskune/w  fut ind act 3rd pl	attic epic doric ionic	nu_movable	reg_fut,ew_denom</NL><NL>V proskune/w  aor subj act 3rd pl	epic	nu_movable short_subj n_infix	aor1,e_stem</NL>
proskunh/sw => proskunh/sw
<NL>V proskune/w  aor subj act 1st sg			aor1,ew_denom</NL><NL>V proskune/w  fut ind act 1st sg			reg_fut,ew_denom</NL><NL>V proskune/w  aor subj act 1st sg		n_infix	aor1,e_stem</NL><NL>V proskune/w  aor ind mid 2nd sg	homeric ionic	unaugmented	aor1,ew_denom</NL><NL>V proskune/w  aor ind mid 2nd sg	homeric ionic	unaugmented n_infix	aor1,e_stem</NL>
proskunh/swn => proskunh/swn
<NL>P proskune/w  fut part act masc nom sg			reg_fut,ew_denom</NL>
proskunh/swsin => proskunh/swsin
<NL>V proskune/w  aor subj act 3rd pl		nu_movable	aor1,ew_denom</NL><NL>V proskune/w  aor subj act 3rd pl		nu_movable n_infix	aor1,e_stem</NL>
proskunh/sh|s => proskunh/sh|s
<NL>V proskune/w  aor subj act 2nd sg			aor1,ew_denom</NL><NL>V proskune/w  aor subj act 2nd sg		n_infix	aor1,e_stem</NL>
proskunei= => proskunei=
<NL>V proskune/w  pres ind mp 2nd sg	attic epic doric ionic	contr	ew_pr,ew_denom</NL><NL>V proskune/w  pres ind act 3rd sg	attic epic doric ionic	contr	ew_pr,ew_denom</NL><NL>V proskune/w  pres ind mp 2nd sg	attic epic doric ionic	contr n_infix	ew_pr,e_stem</NL><NL>V proskune/w  pres ind act 3rd sg	attic epic doric ionic	contr n_infix	ew_pr,e_stem</NL>
proskunei=n => proskunei=n
<NL>V proskune/w  pres inf act	attic epic doric	contr	ew_pr,ew_denom</NL><NL>V proskune/w  pres inf act	attic epic doric	contr n_infix	ew_pr,e_stem</NL>
proskunei=te => proskunei=te
<NL>V proskune/w  pres imperat act 2nd pl	attic epic	contr	ew_pr,ew_denom</NL><NL>V proskune/w  pres opt act 2nd pl			ew_pr,ew_denom</NL><NL>V proskune/w  pres ind act 2nd pl	attic epic	contr	ew_pr,ew_denom</NL><NL>V proskune/w  imperf ind act 2nd pl	attic epic	contr unaugmented n_infix	ew_pr,e_stem</NL><NL>V proskune/w  pres imperat act 2nd pl	attic epic	contr n_infix	ew_pr,e_stem</NL><NL>V proskune/w  pres opt act 2nd pl		n_infix	ew_pr,e_stem</NL><NL>V proskune/w  pres ind act 2nd pl	attic epic	contr n_infix	ew_pr,e_stem</NL><NL>V proskune/w  imperf ind act 2nd pl	attic epic	contr unaugmented	ew_pr,ew_denom</NL>
proskunhsa/twsan => proskunhsa/twsan
<NL>V proskune/w  aor imperat act 3rd pl			aor1,ew_denom</NL><NL>V proskune/w  aor imperat act 3rd pl		n_infix	aor1,e_stem</NL>
proskunhtai/ => proskunhtai/
<NL>N proskunhth/s  masc nom/voc pl			hs_ou</NL><NL>N proskunhto/s  fem nom/voc pl			os_h_on</NL>
proskunou=men => proskunou=men
<NL>V proskune/w  pres ind act 1st pl	attic epic doric	contr	ew_pr,ew_denom</NL><NL>V proskune/w  imperf ind act 1st pl	attic epic doric	contr unaugmented n_infix	ew_pr,e_stem</NL><NL>V proskune/w  pres ind act 1st pl	attic epic doric	contr n_infix	ew_pr,e_stem</NL><NL>V proskune/w  imperf ind act 1st pl	attic epic doric	contr unaugmented	ew_pr,ew_denom</NL>
proskunou=ntas => proskunou=ntas
<NL>P proskune/w  pres part act masc acc pl	attic epic doric	contr	ew_pr,ew_denom</NL><NL>P proskune/w  pres part act masc acc pl	attic epic doric	contr n_infix	ew_pr,e_stem</NL>
proskunou=ntes => proskunou=ntes
<NL>P proskune/w  pres part act masc nom/voc pl	attic epic doric	contr	ew_pr,ew_denom</NL><NL>P proskune/w  pres part act masc nom/voc pl	attic epic doric	contr n_infix	ew_pr,e_stem</NL>
proskunou=sa => proskunou=sa
<NL>P proskune/w  pres part act fem nom/voc sg	attic epic doric	contr	ew_pr,ew_denom</NL><NL>P proskune/w  pres part act fem nom/voc sg	attic epic doric	contr n_infix	ew_pr,e_stem</NL>
proskunh=sai => proskunh=sai
<NL>V proskune/w  aor inf act			aor1,ew_denom</NL><NL>V proskune/w  aor inf act		n_infix	aor1,e_stem</NL>
prosko/mmatos => prosko/mmatos
<NL>N pro/skomma  neut gen sg			ma_matos</NL>
prosko/ptei => prosko/ptei
<NL>V prosko/ptw  pres ind mp 2nd sg			w_stem,ptw</NL><NL>V prosko/ptw  pres ind act 3rd sg			w_stem,ptw</NL>
prosko/ptousin => prosko/ptousin
<NL>P prosko/ptw  pres part act masc/neut dat pl	attic epic doric ionic	nu_movable	w_stem,ptw</NL><NL>V prosko/ptw  pres ind act 3rd pl	attic epic doric ionic	nu_movable	w_stem,ptw</NL>
prosko/yh|s => prosko/yh|s
<NL>V prosko/ptw  aor subj act 2nd sg			aor1,ptw</NL>
prosku/nhson => prosku/nhson
<NL>V proskune/w  aor imperat act 2nd sg			aor1,ew_denom</NL><NL>V proskune/w  aor imperat act 2nd sg		n_infix	aor1,e_stem</NL>
proslabou= => proslabou=
<NL>V proslamba/nw  aor imperat mid 2nd sg	attic	contr	aor2,anw</NL>
proslabo/menoi => proslabo/menoi
<NL>P proslamba/nw  aor part mid masc nom/voc pl			aor2,anw</NL>
proslabo/menos => proslabo/menos
<NL>P proslamba/nw  aor part mid masc nom sg			aor2,anw</NL>
proslalou=ntes => proslalou=ntes
<NL>P proslale/w  pres part act masc nom/voc pl	attic epic doric	contr	ew_pr,ew_denom</NL><NL>P proslale/w  pres part act masc nom/voc pl	attic epic doric	contr	ew_pr,ew_denom</NL>
proslalh=sai => proslalh=sai
<NL>V proslale/w  aor inf act			aor1,ew_denom</NL><NL>V proslale/w  aor inf act			aor1,ew_denom</NL>
proslamba/nesqe => proslamba/nesqe
<NL>V proslamba/nw  pres imperat mp 2nd pl		n_infix	w_stem,anw</NL><NL>V proslamba/nw  pres ind mp 2nd pl		n_infix	w_stem,anw</NL><NL>V proslamba/nw  imperf ind mp 2nd pl	homeric ionic	unaugmented n_infix	w_stem,anw</NL>
prosme/nei => prosme/nei
<NL>V prosme/nw  pres ind mp 2nd sg			w_stem</NL><NL>V prosme/nw  pres ind act 3rd sg			w_stem</NL>
prosme/nein => prosme/nein
<NL>V prosme/nw  pres inf act	attic epic	contr	w_stem</NL>
prosme/nousin => prosme/nousin
<NL>P prosme/nw  pres part act masc/neut dat pl	attic epic doric ionic	nu_movable	w_stem</NL><NL>V prosme/nw  pres ind act 3rd pl	attic epic doric ionic	nu_movable	w_stem</NL>
prosmei/nas => prosmei/nas
<NL>P prosmei/na_s,prosme/nw  aor part act masc nom/voc sg	attic epic ionic		aor1</NL>
prosmei=nai => prosmei=nai
<NL>V prosme/nw  aor inf act			aor1</NL>
prosofei/leis => prosofei/leis
<NL>V prosofei/lw  pres ind act 2nd sg			w_stem,nw</NL>
prosph/cantes => prosph/cantes
<NL>P prosph/gnumi  aor part act masc nom/voc pl			aor1,reg_conj</NL><NL>P prosph/ssw  aor part act masc nom/voc pl			aor1,ss</NL>
prospesou=sa => prospesou=sa
<NL>P prospi/tnw  aor part act fem nom/voc sg	attic epic doric ionic		aor2</NL>
prosporeu/ontai => prosporeu/ontai
<NL>V prosporeu/omai  pres ind mp 3rd pl			w_stem,euw</NL>
prosta/tis => prosta/tis
<NL>N prosta/tis  fem nom sg			is_idos</NL>
prosteqh/setai => prosteqh/setai
<NL>V prosti/qhmi  fut ind pass 3rd sg			aor_pass</NL>
prosteqh=nai => prosteqh=nai
<NL>V prosti/qhmi  aor inf pass			aor_pass</NL>
prostetagme/na => prostetagme/na
<NL>P prosta/ssw  perf part mp neut nom/voc/acc pl		redupl	perfp_g,ss</NL><NL>P prostetagme/na_,prosta/ssw  perf part mp fem nom/voc/acc dual		redupl	perfp_g,ss</NL><NL>P prostetagme/na_,prosta/ssw  perf part mp fem nom/voc sg	doric aeolic	redupl	perfp_g,ss</NL>
prostetagme/nous => prostetagme/nous
<NL>P prosta/ssw  perf part mp masc acc pl		redupl	perfp_g,ss</NL>
prostre/xontes => prostre/xontes
<NL>P prostre/xw  pres part act masc nom/voc pl			w_stem,reg_conj</NL>
prosth=nai => prosth=nai
<NL>V proi/sthmi  aor inf act			ami_aor</NL>
prosfa/gion => prosfa/gion
<NL>N prosfa/gion  neut nom/voc/acc sg			os_ou</NL>
prosfa/tws => prosfa/tws
<NL>N pro/sfatos  adverbial			os_on</NL><NL>N pro/sfatos  masc/fem acc pl	doric		os_on</NL>
prosfe/rei => prosfe/rei
<NL>V prosfe/rw  pres ind mp 2nd sg			w_stem</NL><NL>V prosfe/rw  pres ind act 3rd sg			w_stem</NL>
prosfe/rein => prosfe/rein
<NL>V prosfe/rw  pres inf act	attic epic	contr	w_stem</NL>
prosfe/retai => prosfe/retai
<NL>V prosfe/rw  pres ind mp 3rd sg			w_stem</NL>
prosfe/rontai => prosfe/rontai
<NL>V prosfe/rw  pres ind mp 3rd pl			w_stem</NL>
prosfe/rontes => prosfe/rontes
<NL>P prosfe/rw  pres part act masc nom/voc pl			w_stem</NL>
prosfe/rousin => prosfe/rousin
<NL>P prosfe/rw  pres part act masc/neut dat pl	attic epic doric ionic	nu_movable	w_stem</NL><NL>V prosfe/rw  pres ind act 3rd pl	attic epic doric ionic	nu_movable	w_stem</NL>
prosfe/rwn => prosfe/rwn
<NL>P prosfe/rw  pres part act masc nom sg			w_stem</NL>
prosfe/rh| => prosfe/rh|
<NL>V prosfe/rw  pres subj mp 2nd sg			w_stem</NL><NL>V prosfe/rw  pres ind mp 2nd sg			w_stem</NL><NL>V prosfe/rw  pres subj act 3rd sg			w_stem</NL>
prosfe/rh|s => prosfe/rh|s
<NL>V prosfe/rw  pres subj act 2nd sg			w_stem</NL>
prosfero/menai => prosfero/menai
<NL>P prosfe/rw  pres part mp fem nom/voc pl			w_stem</NL>
prosfero/ntwn => prosfero/ntwn
<NL>P prosfe/rw  pres part act masc/neut gen pl			w_stem</NL><NL>V prosfe/rw  pres imperat act 3rd pl			w_stem</NL>
prosfilh= => prosfilh=
<NL>N prosfilh/s  neut nom/voc/acc pl	attic epic doric	contr	hs_es</NL><NL>N prosfilh/s  masc/fem/neut nom/voc/acc dual	doric aeolic	contr	hs_es</NL><NL>N prosfilh/s  masc/fem acc sg	attic epic doric	contr	hs_es</NL>
prosfora/ => prosfora/
<NL>N prosfora_/,prosfora/  fem nom/voc/acc dual			h_hs</NL><NL>N prosfora_/,prosfora/  fem nom/voc sg	attic doric aeolic		h_hs</NL>
prosfora/n => prosfora/n
<NL>N prosfora_/n,prosfora/  fem acc sg	attic doric aeolic		h_hs</NL>
prosfora/s => prosfora/s
<NL>N prosfora_/s,prosfora/  fem acc pl			h_hs</NL>
prosfora=s => prosfora=s
<NL>N prosfora/  fem gen sg	attic doric aeolic		h_hs</NL>
prosfora=| => prosfora=|
<NL>N prosfora/  fem dat sg	attic doric aeolic		h_hs</NL>
prosfwnou=nta => prosfwnou=nta
<NL>P prosfwne/w  pres part act neut nom/voc/acc pl	attic epic doric	contr	ew_pr,ew_denom</NL><NL>P prosfwne/w  pres part act masc acc sg	attic epic doric	contr	ew_pr,ew_denom</NL><NL>P prosfwne/w  pres part act neut nom/voc/acc pl	attic epic doric	contr	ew_pr,ew_denom</NL><NL>P prosfwne/w  pres part act masc acc sg	attic epic doric	contr	ew_pr,ew_denom</NL>
prosfwnou=sin => prosfwnou=sin
<NL>P prosfwne/w  pres part act masc/neut dat pl	attic epic doric	contr nu_movable	ew_pr,ew_denom</NL><NL>V prosfwne/w  pres ind act 3rd pl	attic epic doric	contr nu_movable	ew_pr,ew_denom</NL><NL>P prosfwne/w  pres part act masc/neut dat pl	attic epic doric	contr nu_movable	ew_pr,ew_denom</NL><NL>V prosfwne/w  pres ind act 3rd pl	attic epic doric	contr nu_movable	ew_pr,ew_denom</NL>
prosyau/ete => prosyau/ete
<NL>V prosyau/w  pres imperat act 2nd pl			w_stem,reg_conj</NL><NL>V prosyau/w  pres ind act 2nd pl			w_stem,reg_conj</NL><NL>V prosyau/w  imperf ind act 2nd pl	homeric ionic	unaugmented	w_stem,reg_conj</NL>
proswpolh/mpths => (no result)
proswpolhmptei=te => (no result)
proswpolhmyi/a => (no result)
proswpolhmyi/ais => (no result)
proswrmi/sqhsan => proswrmi/sqhsan
<NL>V prosormi/zomai  aor ind pass 3rd pl			aor_pass,izw</NL>
prosw/pou => prosw/pou
<NL>N pro/swpon  neut gen sg			os_ou</NL>
prosw/pwn => prosw/pwn
<NL>N pro/swpon  neut gen pl			os_ou</NL>
prosw/pw| => prosw/pw|
<NL>N pro/swpon  neut dat sg			os_ou</NL>
prosw/xqisa => prosw/xqisa
<NL>V pro/s-o)xqi/zw  aor ind act 1st sg			aor1,izw</NL>
prosw/xqisen => prosw/xqisen
<NL>V pro/s-o)xqi/zw  aor ind act 3rd sg		nu_movable	aor1,izw</NL>
prosh=lqan => prosh=lqan
<NL>V prose/rxomai  aor ind act 3rd pl		late	aor1</NL>
prosh=lqen => prosh=lqen
<NL>V prose/rxomai  aor ind act 3rd sg		nu_movable late	aor1</NL><NL>V prose/rxomai  aor ind act 3rd sg		nu_movable	aor2</NL>
prosh=lqon => prosh=lqon
<NL>V prose/rxomai  aor ind act 3rd pl			aor2</NL><NL>V prose/rxomai  aor ind act 1st sg			aor2</NL>
prote/ran => prote/ran
<NL>N prote/ra_n,pro/teros  fem acc sg	attic doric aeolic	irreg_comp	os_h_on</NL>
protreya/menoi => protreya/menoi
<NL>P protre/pw  aor part mid masc nom/voc pl			aor1,reg_conj</NL>
profa/sei => profa/sei
<NL>N pro/fasis  fem nom/voc/acc dual	attic epic ionic	contr	is_ews</NL><NL>N profa/sei+,pro/fasis  fem dat sg	epic ionic		is_ews</NL><NL>N pro/fasis  fem dat sg	attic ionic	contr	is_ews</NL><NL>V profa_/sei,profa/w  aor subj act 3rd sg	epic doric aeolic	short_subj	aor1,aw_denom</NL><NL>V profa_/sei,profa/w  fut ind mid 2nd sg	doric aeolic		reg_fut,aw_denom</NL><NL>V profa_/sei,profa/w  fut ind act 3rd sg	doric aeolic		reg_fut,aw_denom</NL>
profe/rei => profe/rei
<NL>V profe/rw  pres ind mp 2nd sg			w_stem</NL><NL>V profe/rw  pres ind act 3rd sg			w_stem</NL>
profh/tais => profh/tais
<NL>N profh/ths  masc dat pl			hs_ou</NL>
profh/tas => profh/tas
<NL>N profh/ta_s,profh/ths  masc acc pl			hs_ou</NL><NL>N profh/ta_s,profh/ths  masc nom sg	epic doric aeolic		hs_ou</NL>
profh/thn => profh/thn
<NL>V profa/w  imperf ind act 3rd dual	homeric ionic	unaugmented	ath_primary,aw_denom</NL><NL>N profh/ths  masc acc sg	attic epic ionic		hs_ou</NL>
profh/ths => profh/ths
<NL>N profh/ths  masc nom sg			hs_ou</NL>
profh/tou => profh/tou
<NL>N profh/ths  masc gen sg			hs_ou</NL>
profh/th| => profh/th|
<NL>N profh/ths  masc dat sg	attic epic ionic		hs_ou</NL>
profhtei/a => profhtei/a
<NL>N profhtei/a_,profhtei/a  fem nom/voc/acc dual			h_hs</NL><NL>N profhtei/a_,profhtei/a  fem nom/voc sg	attic doric aeolic		h_hs</NL>
profhtei/an => profhtei/an
<NL>N profhtei/a_n,profhtei/a  fem acc sg	attic doric aeolic		h_hs</NL>
profhtei/as => profhtei/as
<NL>N profhtei/a_s,profhtei/a  fem acc pl			h_hs</NL><NL>N profhtei/a_s,profhtei/a  fem gen sg	attic doric aeolic		h_hs</NL>
profhtei/a| => profhtei/a|
<NL>N profhtei/a_|,profhtei/a  fem dat sg	attic doric aeolic		h_hs</NL>
profhteu/ein => profhteu/ein
<NL>V profhteu/w  pres inf act	attic epic	contr	w_stem,euw</NL><NL>V profhteu/w  pres inf act	attic epic	comp_only contr	w_stem,euw</NL>
profhteu/hte => profhteu/hte
<NL>V profhteu/w  pres subj act 2nd pl			w_stem,euw</NL><NL>V profhteu/w  pres subj act 2nd pl		comp_only	w_stem,euw</NL>
profhteu/omen => profhteu/omen
<NL>V profhteu/w  pres ind act 1st pl			w_stem,euw</NL><NL>V profhteu/w  pres ind act 1st pl		comp_only	w_stem,euw</NL><NL>V profhteu/w  imperf ind act 1st pl	homeric ionic	unaugmented	w_stem,euw</NL><NL>V profhteu/w  imperf ind act 1st pl	homeric ionic	comp_only unaugmented	w_stem,euw</NL>
profhteu/ousa => profhteu/ousa
<NL>P profhteu/w  pres part act fem nom/voc sg	attic epic doric ionic		w_stem,euw</NL><NL>P profhteu/w  pres part act fem nom/voc sg	attic epic doric ionic	comp_only	w_stem,euw</NL>
profhteu/ousai => profhteu/ousai
<NL>P profhteu/w  pres part act fem nom/voc pl	attic epic doric ionic		w_stem,euw</NL><NL>P profhteu/w  pres part act fem nom/voc pl	attic epic doric ionic	comp_only	w_stem,euw</NL>
profhteu/santes => profhteu/santes
<NL>P profhteu/w  aor part act masc nom/voc pl			aor1,euw</NL><NL>P profhteu/w  aor part act masc nom/voc pl		comp_only	aor1,euw</NL>
profhteu/sousin => profhteu/sousin
<NL>V profhteu/w  aor subj act 3rd pl	epic	nu_movable short_subj	aor1,euw</NL><NL>P profhteu/w  fut part act masc/neut dat pl	attic epic doric ionic	nu_movable	reg_fut,euw</NL><NL>V profhteu/w  fut ind act 3rd pl	attic epic doric ionic	nu_movable	reg_fut,euw</NL><NL>V profhteu/w  aor subj act 3rd pl	epic	comp_only nu_movable short_subj	aor1,euw</NL><NL>P profhteu/w  fut part act masc/neut dat pl	attic epic doric ionic	comp_only nu_movable	reg_fut,euw</NL><NL>V profhteu/w  fut ind act 3rd pl	attic epic doric ionic	comp_only nu_movable	reg_fut,euw</NL>
profhteu/wn => profhteu/wn
<NL>P profhteu/w  pres part act masc nom sg			w_stem,euw</NL><NL>P profhteu/w  pres part act masc nom sg		comp_only	w_stem,euw</NL>
profhteu/wsin => profhteu/wsin
<NL>V profhteu/w  pres subj act 3rd pl		nu_movable	w_stem,euw</NL><NL>V profhteu/w  pres subj act 3rd pl		comp_only nu_movable	w_stem,euw</NL>
profhtei=ai => profhtei=ai
<NL>N profhtei/a  fem nom/voc pl			h_hs</NL>
profhteu=sai => profhteu=sai
<NL>V profhteu/w  aor inf act			aor1,euw</NL><NL>V profhteu/w  aor inf act		comp_only	aor1,euw</NL>
profhtiko/n => profhtiko/n
<NL>N profhtiko/s  masc acc sg			os_h_on</NL><NL>N profhtiko/s  neut nom/voc/acc sg			os_h_on</NL>
profhtikw=n => profhtikw=n
<NL>N profhtiko/s  fem gen pl			os_h_on</NL><NL>N profhtiko/s  masc/neut gen pl			os_h_on</NL>
profhtw=n => profhtw=n
<NL>N profh/ths  masc gen pl			hs_ou</NL><NL>P profhta/zw  fut part act masc voc sg		contr	aw_fut,azw</NL><NL>P profhta/zw  fut part act neut nom/voc/acc sg		contr	aw_fut,azw</NL><NL>P profhta/zw  fut part act masc nom sg	attic epic ionic	contr	aw_fut,azw</NL>
profh=tai => profh=tai
<NL>V profa/w  pres subj mp 3rd sg	doric	contr	aw_pr,aw_denom</NL><NL>V profa/w  pres ind mp 3rd sg	doric	contr	aw_pr,aw_denom</NL><NL>V profa/w  pres subj mp 3rd sg	epic ionic	contr	ew_pr,aw_denom</NL><NL>V profa/w  pres ind mp 3rd sg	epic doric ionic aeolic	contr	ew_pr,aw_denom</NL><NL>N profh/ths  masc nom/voc pl			hs_ou</NL>
profh=tin => profh=tin
<NL>N profh=tis  fem acc sg			is_idos</NL>
profh=tis => profh=tis
<NL>N profh=tis  fem nom sg			is_idos</NL>
proxeiri/sasqai => proxeiri/sasqai
<NL>V proxeiri/zw  aor inf mid			aor1,izw</NL><NL>V proxeiri/zw  aor inf mid		comp_only	aor1,izw</NL>
proi+dou=sa => proi+dou=sa
<NL>P pro+idou=sa,proei=don  aor part act fem nom/voc sg	attic epic doric ionic	raw_preverb	aor2</NL>
proi+dw/n => proi+dw/n
<NL>P pro+idw/n,proei=don  aor part act masc nom sg		raw_preverb	aor2</NL>
proi+sta/menoi => proi+sta/menoi
<NL>P pro+ista/menoi,proi/sthmi  pres part mp masc nom/voc pl		raw_preverb causal pres_redupl	ami_pr</NL>
proi+sta/menon => proi+sta/menon
<NL>P pro+ista/menon,proi/sthmi  pres part mp masc acc sg		raw_preverb causal pres_redupl	ami_pr</NL><NL>P pro+ista/menon,proi/sthmi  pres part mp neut nom/voc/acc sg		raw_preverb causal pres_redupl	ami_pr</NL>
proi+sta/menos => proi+sta/menos
<NL>P pro+ista/menos,proi/sthmi  pres part mp masc nom sg		raw_preverb causal pres_redupl	ami_pr</NL>
proi+stame/nous => proi+stame/nous
<NL>P pro+istame/nous,proi/sthmi  pres part mp masc acc pl		raw_preverb causal pres_redupl	ami_pr</NL>
prou+ph=rxen => prou+ph=rxen
<NL>V pro+uph=rxen,proupa/rxw  plup ind act 3rd pl	epic doric aeolic		perf_act,reg_conj</NL><NL>V pro+uph=rxen,proupa/rxw  perf ind act 3rd sg		nu_movable	perf_act,reg_conj</NL><NL>V pro+uph=rxen,proupa/rxw  imperf ind act 3rd sg	attic epic ionic	nu_movable	w_stem,reg_conj</NL>
prou+ph=rxon => prou+ph=rxon
<NL>V pro+uph=rxon,proupa/rxw  imperf ind act 3rd pl	attic epic ionic		w_stem,reg_conj</NL><NL>V pro+uph=rxon,proupa/rxw  imperf ind act 1st sg	attic epic ionic		w_stem,reg_conj</NL>
prow/risen => prow/risen
<NL>V pro+w/risen,proori/zw  aor ind act 3rd sg		nu_movable raw_preverb	aor1,izw</NL>
proh|tiasa/meqa => proh|tiasa/meqa
<NL>V pro+h|tia_sa/meqa,proaitia/omai  aor ind mp 1st pl	attic	r_e_i_alpha raw_preverb	aor1,aw_denom</NL><NL>V pro+h|tia_sa/meqa,proaitia/omai  aor ind mp 1st pl	doric aeolic	raw_preverb	aor1,aw_denom</NL>
proh/|rhtai => proh/|rhtai
<NL>V pro+h/|rhtai,proaire/w  perf ind mp 3rd sg		raw_preverb	perfp_vow,e_stem</NL>
proh=gen => proh=gen
<NL>V pro+h=gen,proa/gw  imperf ind act 3rd sg	attic epic ionic	nu_movable raw_preverb	w_stem,reg_conj</NL>
proh=lqon => proh=lqon
<NL>V pro+h=lqon,proe/rxomai  aor ind act 3rd pl		raw_preverb	aor2</NL><NL>V pro+h=lqon,proe/rxomai  aor ind act 1st sg		raw_preverb	aor2</NL>
prwi/+ => prwi/+
<NL>N prwi/,prwi/ 		indeclform	adverb</NL>
prwi/+as => prwi/+as
<NL>N prwi/a_s,prw/ios  fem acc pl			os_h_on</NL><NL>N prwi/a_s,prw/ios  fem gen sg	attic doric aeolic		os_h_on</NL>
prwteu/wn => prwteu/wn
<NL>P prwteu/w  pres part act masc nom sg			w_stem,euw</NL>
prwtokaqedri/an => prwtokaqedri/an
<NL>N prwtokaqedri/a_n,prwtokaqedri/a  fem acc sg	attic doric aeolic		h_hs</NL>
prwtokaqedri/as => prwtokaqedri/as
<NL>N prwtokaqedri/a_s,prwtokaqedri/a  fem acc pl			h_hs</NL><NL>N prwtokaqedri/a_s,prwtokaqedri/a  fem gen sg	attic doric aeolic		h_hs</NL>
prwtoklisi/an => prwtoklisi/an
<NL>N prwtoklisi/a_n,prwtoklisi/a  fem acc sg	attic doric aeolic		h_hs</NL>
prwtoklisi/as => prwtoklisi/as
<NL>N prwtoklisi/a_s,prwtoklisi/a  fem acc pl			h_hs</NL><NL>N prwtoklisi/a_s,prwtoklisi/a  fem gen sg	attic doric aeolic		h_hs</NL>
prwtosta/thn => prwtosta/thn
<NL>N prwtosta/ths  masc acc sg	attic epic ionic		hs_ou</NL>
prwtoto/kia => prwtoto/kia
<NL>N prwtoto/kia  neut nom/voc/acc pl			os_ou</NL>
prwtoto/kwn => prwtoto/kwn
<NL>N prwto/tokos  masc/fem/neut gen pl			os_on</NL><NL>N prwtoto/kos  masc/fem/neut gen pl			os_on</NL>
prwto/toka => prwto/toka
<NL>N prwto/tokos  neut nom/voc/acc pl			os_on</NL>
prwto/tokon => prwto/tokon
<NL>N prwto/tokos  masc/fem acc sg			os_on</NL><NL>N prwto/tokos  neut nom/voc/acc sg			os_on</NL>
prwto/tokos => prwto/tokos
<NL>N prwto/tokos  masc/fem nom sg			os_on</NL>
prwi+no/n => prwi+no/n
<NL>N prwino/n,prwino/s  masc acc sg			os_h_on</NL><NL>N prwino/n,prwino/s  neut nom/voc/acc sg			os_h_on</NL>
prwi+no/s => prwi+no/s
<NL>N prwino/s,prwino/s  masc nom sg			os_h_on</NL>
pro/ => pro/
<NL>N pro/ 		indeclform	prep</NL>
pro/bata => pro/bata
<NL>N pro/baton  neut nom/voc/acc pl			os_ou</NL>
pro/baton => pro/baton
<NL>N pro/baton  neut nom/voc/acc sg			os_ou</NL><NL>V pro/ba_ton,probai/nw  aor imperat act 2nd dual	doric		ath_h_aor</NL><NL>V probai/nw  aor ind act 2nd dual	epic	unaugmented	ath_h_aor</NL>
pro/gnwsin => pro/gnwsin
<NL>N pro/gnwsis  fem acc sg			is_ews</NL>
pro/dhla => pro/dhla
<NL>N pro/dhlos  neut nom/voc/acc pl			os_on</NL>
pro/dhloi => pro/dhloi
<NL>N pro/dhlos  masc/fem nom/voc pl			os_on</NL>
pro/dhlon => pro/dhlon
<NL>N pro/dhlos  masc/fem acc sg			os_on</NL><NL>N pro/dhlos  neut nom/voc/acc sg			os_on</NL>
pro/dromos => pro/dromos
<NL>N pro/dromos  masc/fem nom sg			os_on</NL>
pro/qesin => pro/qesin
<NL>N pro/qesis  fem acc sg			is_ews</NL>
pro/qesis => pro/qesis
<NL>N pro/qesis  fem nom sg			is_ews</NL>
pro/qumon => pro/qumon
<NL>N pro/qu_mon,pro/qumos  masc/fem acc sg			os_on</NL><NL>N pro/qu_mon,pro/qumos  neut nom/voc/acc sg			os_on</NL>
pro/keintai => pro/keintai
<NL>V pro/keimai  pres ind mp 3rd pl			ath_primary</NL>
pro/keitai => pro/keitai
<NL>V pro/keimai  pres ind mp 3rd sg			ath_primary</NL>
pro/noian => pro/noian
<NL>N pro/noia  fem acc sg			a_hs</NL>
pro/pemyon => pro/pemyon
<NL>V prope/mpw  aor imperat act 2nd sg			aor1,reg_conj</NL>
pro/s => pro/s
<NL>N pro/s 		indeclform	prep</NL>
pro/seucai => pro/seucai
<NL>V proseu/xomai  aor imperat mid 2nd sg			aor1,reg_conj</NL>
pro/sexe => pro/sexe
<NL>V prose/xw  pres imperat act 2nd sg			w_stem,reg_conj</NL><NL>V prose/xw  imperf ind act 3rd sg	homeric ionic	syll_augment unaugmented	w_stem,reg_conj</NL>
pro/skaira => pro/skaira
<NL>N pro/skairos  neut nom/voc/acc pl			os_on</NL>
pro/skairoi => pro/skairoi
<NL>N pro/skairos  masc/fem nom/voc pl			os_on</NL>
pro/skairon => pro/skairon
<NL>N pro/skairos  masc/fem acc sg			os_on</NL><NL>N pro/skairos  neut nom/voc/acc sg			os_on</NL>
pro/skairos => pro/skairos
<NL>N pro/skairos  masc/fem nom sg			os_on</NL>
pro/sklisin => pro/sklisin
<NL>N pro/sklisis  fem acc sg			is_ews</NL>
pro/skomma => pro/skomma
<NL>N pro/skomma  neut nom/voc/acc sg			ma_matos</NL>
pro/slhmyis => (no result)
pro/speinos => pro/speinos
<NL>N pro/speinos  masc/fem nom sg			os_on</NL>
pro/sfaton => pro/sfaton
<NL>N pro/sfatos  masc/fem acc sg			os_on</NL><NL>N pro/sfatos  neut nom/voc/acc sg			os_on</NL><NL>V pro/sfhmi  pres imperat act 2nd dual			ath_primary</NL><NL>V pro/sfhmi  pres ind act 2nd dual		enclitic	ath_primary</NL><NL>V pro/sfhmi  pres ind act 3rd dual		enclitic	ath_primary</NL><NL>V pro/sfhmi  imperf ind act 2nd dual	homeric ionic	unaugmented	ath_primary</NL>
pro/sfere => pro/sfere
<NL>V prosfe/rw  pres imperat act 2nd sg			w_stem</NL><NL>V prosfe/rw  imperf ind act 3rd sg	homeric ionic	unaugmented	w_stem</NL>
pro/sxusin => pro/sxusin
<NL>N pro/sxusis  fem acc sg			is_ews</NL>
pro/swpa => pro/swpa
<NL>N pro/swpon  neut nom/voc/acc pl			os_ou</NL>
pro/swpon => pro/swpon
<NL>N pro/swpon  neut nom/voc/acc sg			os_ou</NL>
pro/teron => pro/teron
<NL>N pro/teros  masc acc sg		irreg_comp	os_h_on</NL><NL>N pro/teros  neut nom/voc/acc sg		irreg_comp	os_h_on</NL>
pro/fasin => pro/fasin
<NL>N pro/fasis  fem acc sg			is_ews</NL>
pro/i+mon => (no result)
pru/mna => pru/mna
<NL>N pru/mna_,pru/mna  fem nom/voc/acc dual			a_hs</NL><NL>N pru/mna  fem nom/voc sg			a_hs</NL><NL>N pru/mna_,pru/mna  fem nom/voc/acc dual	epic ionic		h_hs</NL><NL>N pru/mna_,pru/mna  fem nom/voc sg	epic doric ionic aeolic		h_hs</NL>
pru/mnhs => pru/mnhs
<NL>N pru/mna  fem gen sg	attic epic ionic		a_hs</NL><NL>N pru/mna  fem gen sg	attic epic ionic		h_hs</NL>
pru/mnh| => pru/mnh|
<NL>N pru/mna  fem dat sg	attic epic ionic		a_hs</NL><NL>N pru/mna  fem dat sg	attic epic ionic		h_hs</NL>
prw/th => prw/th
<NL>N pro/teros  fem nom/voc sg	attic epic ionic	irreg_superl	os_h_on</NL><NL>N prw=tos  fem nom/voc sg	attic epic ionic		os_h_on</NL>
prw/thn => prw/thn
<NL>N pro/teros  fem acc sg	attic epic ionic	irreg_superl	os_h_on</NL><NL>N prw=tos  fem acc sg	attic epic ionic		os_h_on</NL>
prw/ths => prw/ths
<NL>N pro/teros  fem gen sg	attic epic ionic	irreg_superl	os_h_on</NL><NL>N prw=tos  fem gen sg	attic epic ionic		os_h_on</NL>
prw/tois => prw/tois
<NL>N pro/teros  masc/neut dat pl		irreg_superl	os_h_on</NL><NL>N prw=tos  masc/neut dat pl			os_h_on</NL>
prw/tou => prw/tou
<NL>N pro/teros  masc/neut gen sg		irreg_superl	os_h_on</NL><NL>N prw=tos  masc/neut gen sg			os_h_on</NL>
prw/tous => prw/tous
<NL>N pro/teros  masc acc pl		irreg_superl	os_h_on</NL><NL>N prw=tos  masc acc pl			os_h_on</NL>
prw/twn => prw/twn
<NL>N pro/teros  fem gen pl		irreg_superl	os_h_on</NL><NL>N pro/teros  masc/neut gen pl		irreg_superl	os_h_on</NL><NL>N prw=tos  fem gen pl			os_h_on</NL><NL>N prw=tos  masc/neut gen pl			os_h_on</NL>
prw/tws => prw/tws
<NL>N pro/teros  adverbial		irreg_superl	os_h_on</NL><NL>N pro/teros  masc acc pl	doric	irreg_superl	os_h_on</NL><NL>N prw/tws 		indeclform	adverb</NL><NL>N prw=tos  adverbial			os_h_on</NL><NL>N prw=tos  masc acc pl	doric		os_h_on</NL>
prw/th| => prw/th|
<NL>N pro/teros  fem dat sg	attic epic ionic	irreg_superl	os_h_on</NL><NL>N prw=tos  fem dat sg	attic epic ionic		os_h_on</NL>
prw/tw| => prw/tw|
<NL>N pro/teros  masc/neut dat sg		irreg_superl	os_h_on</NL><NL>N prw=tos  masc/neut dat sg			os_h_on</NL>
pra=gma => pra=gma
<NL>N pra=gma  neut nom/voc/acc sg			ma_matos</NL>
pra=cai => pra=cai
<NL>V pra/ssw  aor imperat mid 2nd sg			aor1,ss</NL><NL>V pra/ssw  aor inf act			aor1,ss</NL>
pra=cin => pra=cin
<NL>N pra=cis  fem acc sg			is_ews</NL>
prw/|rhs => prw/|rhs
<NL>N prw_/|rhs,prw=|ra  fem gen sg	epic ionic		a_hs</NL><NL>N prw_/|rhs,prw=|ra  fem gen sg	epic ionic		h_hs</NL>
prw=ta => prw=ta
<NL>N pro/teros  neut nom/voc/acc pl		irreg_superl	os_h_on</NL><NL>N prw=tos  neut nom/voc/acc pl			os_h_on</NL>
prw=toi => prw=toi
<NL>N pro/teros  masc nom/voc pl		irreg_superl	os_h_on</NL><NL>N prw=tos  masc nom/voc pl			os_h_on</NL>
prw=ton => prw=ton
<NL>N pro/teros  masc acc sg		irreg_superl	os_h_on</NL><NL>N pro/teros  neut nom/voc/acc sg		irreg_superl	os_h_on</NL><NL>N prw=tos  masc acc sg			os_h_on</NL><NL>N prw=tos  neut nom/voc/acc sg			os_h_on</NL>
prw=tos => prw=tos
<NL>N pro/teros  masc nom sg		irreg_superl	os_h_on</NL><NL>N prw=tos  masc nom sg			os_h_on</NL>
prw=|ra => prw=|ra
<NL>N prw=|ra  fem nom/voc sg			a_hs</NL>
pte/rnan => pte/rnan
<NL>N pte/rna  fem acc sg			a_hs</NL><NL>N pte/rna_n,pte/rnh  fem acc sg	doric aeolic		h_hs</NL>
pte/rugas => pte/rugas
<NL>N pte/ruc  fem acc pl			c_gos</NL>
pte/ruges => pte/ruges
<NL>N pte/ruc  fem nom/voc pl			c_gos</NL>
ptai/ei => ptai/ei
<NL>V ptai/w  pres ind mp 2nd sg			w_stem,reg_conj</NL><NL>V ptai/w  pres ind act 3rd sg			w_stem,reg_conj</NL>
ptai/omen => ptai/omen
<NL>V ptai/w  pres ind act 1st pl			w_stem,reg_conj</NL><NL>V ptai/w  imperf ind act 1st pl	homeric ionic	unaugmented	w_stem,reg_conj</NL>
ptai/shte => ptai/shte
<NL>V ptai/w  aor subj act 2nd pl			aor1,reg_conj</NL>
ptai/sh| => ptai/sh|
<NL>V ptai/w  aor subj mid 2nd sg			aor1,reg_conj</NL><NL>V ptai/w  aor subj act 3rd sg			aor1,reg_conj</NL><NL>V ptai/w  fut ind mid 2nd sg			reg_fut,reg_conj</NL>
pteru/gion => pteru/gion
<NL>N pteru/gion  neut nom/voc/acc sg		diminutive	os_ou</NL>
pteru/gwn => pteru/gwn
<NL>N pte/ruc  fem gen pl			c_gos</NL><NL>V pterugo/w  imperf ind act 3rd pl	doric aeolic	contr unaugmented poetic	ow_pr,ow_denom</NL><NL>V pterugo/w  imperf ind act 1st sg	doric aeolic	contr unaugmented poetic	ow_pr,ow_denom</NL>
pthnw=n => pthnw=n
<NL>N pthno/s  fem gen pl			os_h_on</NL><NL>N pthno/s  masc/neut gen pl			os_h_on</NL><NL>N pthno/s  masc/fem/neut gen pl			os_on</NL>
ptohqe/ntes => ptohqe/ntes
<NL>P ptoe/w  aor part pass masc nom/voc pl			aor_pass,ew_denom</NL>
ptohqh=te => ptohqh=te
<NL>V ptoe/w  aor subj pass 2nd pl		contr	aor_pass,ew_denom</NL>
pturo/menoi => pturo/menoi
<NL>P ptu_ro/menoi,ptu/romai  pres part mp masc nom/voc pl			w_stem,urw</NL>
ptwxa/ => ptwxa/
<NL>N ptwxo/s  neut nom/voc/acc pl			os_h_on</NL><NL>N ptwxa_/,ptwxo/s  fem nom/voc/acc dual			os_h_on</NL><NL>N ptwxa_/,ptwxo/s  fem nom/voc sg	doric aeolic		os_h_on</NL><NL>N ptwxo/s  neut nom/voc/acc pl			os_on</NL>
ptwxh/ => ptwxh/
<NL>N ptwxo/s  fem nom/voc sg	attic epic ionic		os_h_on</NL>
ptwxei/a => ptwxei/a
<NL>N ptwxei/a_,ptwxei/a  fem nom/voc/acc dual			h_hs</NL><NL>N ptwxei/a_,ptwxei/a  fem nom/voc sg	attic doric aeolic		h_hs</NL>
ptwxei/an => ptwxei/an
<NL>N ptwxei/a_n,ptwxei/a  fem acc sg	attic doric aeolic		h_hs</NL>
ptwxei/a| => ptwxei/a|
<NL>N ptwxei/a_|,ptwxei/a  fem dat sg	attic doric aeolic		h_hs</NL>
ptwxoi/ => ptwxoi/
<NL>N ptwxo/s  masc nom/voc pl			os_h_on</NL><NL>N ptwxo/s  masc/fem nom/voc pl			os_on</NL>
ptwxou/s => ptwxou/s
<NL>N ptwxo/s  masc acc pl			os_h_on</NL><NL>N ptwxo/s  masc/fem acc pl			os_on</NL>
ptwxoi=s => ptwxoi=s
<NL>N ptwxo/s  masc/neut dat pl			os_h_on</NL><NL>N ptwxo/s  masc/fem/neut dat pl			os_on</NL>
ptwxo/n => ptwxo/n
<NL>N ptwxo/s  masc acc sg			os_h_on</NL><NL>N ptwxo/s  neut nom/voc/acc sg			os_h_on</NL><NL>N ptwxo/s  masc/fem acc sg			os_on</NL><NL>N ptwxo/s  neut nom/voc/acc sg			os_on</NL>
ptwxo/s => ptwxo/s
<NL>N ptwxo/s  masc nom sg			os_h_on</NL><NL>N ptwxo/s  masc/fem nom sg			os_on</NL>
ptwxw=n => ptwxw=n
<NL>N ptwxo/s  fem gen pl			os_h_on</NL><NL>N ptwxo/s  masc/neut gen pl			os_h_on</NL><NL>N ptwxo/s  masc/fem/neut gen pl			os_on</NL>
ptwxw=| => ptwxw=|
<NL>N ptwxo/s  masc/neut dat sg			os_h_on</NL><NL>N ptwxo/s  masc/fem/neut dat sg			os_on</NL>
pto/hsin => pto/hsin
<NL>N pto/hsis  fem acc sg			is_ews</NL>
ptu/cas => ptu/cas
<NL>P ptu/ca_s,ptu/ssw  aor part act masc nom/voc sg	attic epic ionic		aor1,ss</NL><NL>V ptu/ssw  aor ind act 2nd sg	homeric ionic	unaugmented	aor1,ss</NL>
ptu/on => ptu/on
<NL>N ptu/on  neut nom/voc/acc sg			os_ou</NL><NL>P ptu/w  pres part act masc voc sg			w_stem,reg_conj</NL><NL>P ptu/w  pres part act neut nom/voc/acc sg			w_stem,reg_conj</NL><NL>V ptu/w  imperf ind act 3rd pl	homeric ionic	unaugmented	w_stem,reg_conj</NL><NL>V ptu/w  imperf ind act 1st sg	homeric ionic	unaugmented	w_stem,reg_conj</NL>
ptu/sas => ptu/sas
<NL>P ptu/sa_s,ptu/w  aor part act masc nom/voc sg	attic epic ionic		aor1,reg_conj</NL><NL>V ptu/w  aor ind act 2nd sg	homeric ionic	unaugmented	aor1,reg_conj</NL>
ptu/smatos => ptu/smatos
<NL>N ptu/sma  neut gen sg			ma_matos</NL>
ptw/mata => ptw/mata
<NL>N ptw_/mata,ptw=ma  neut nom/voc/acc pl			ma_matos</NL>
ptw=ma => ptw=ma
<NL>N ptw=ma  neut nom/voc/acc sg			ma_matos</NL>
ptw=sin => ptw=sin
<NL>P pta/zw  fut part act masc/neut dat pl	attic epic doric ionic	contr nu_movable	aw_fut,azw</NL><NL>V pta/zw  fut ind act 3rd pl	attic epic doric ionic	contr nu_movable	aw_fut,azw</NL><NL>N ptw=sis  fem acc sg			is_ews</NL>
ptw=sis => ptw=sis
<NL>N ptw=sis  fem nom sg			is_ews</NL>
pugmh=| => pugmh=|
<NL>N pugmh/  fem dat sg	attic epic ionic		h_hs</NL>
puqo/menos => puqo/menos
<NL>P pu_qo/menos,pu/qw  pres part pass masc nom sg			w_stem,reg_conj</NL><NL>P punqa/nomai  aor part mid masc nom sg			aor2,anw</NL>
pukna/ => pukna/
<NL>N pukno/s  neut nom/voc/acc pl			os_h_on</NL><NL>N pukna_/,pukno/s  fem nom/voc/acc dual			os_h_on</NL><NL>N pukna_/,pukno/s  fem nom/voc sg	doric aeolic		os_h_on</NL>
pukna/s => pukna/s
<NL>N pukna_/s,pukno/s  fem acc pl			os_h_on</NL>
pukno/teron => pukno/teron
<NL>N pukno/s  adverbial comp			os_h_on</NL><NL>N pukno/s  masc acc comp sg			os_h_on</NL><NL>N pukno/s  neut nom/voc/acc comp sg			os_h_on</NL><NL>N puknos  adverbial comp			os_on</NL><NL>N puknos  masc acc comp sg			os_on</NL><NL>N puknos  neut nom/voc/acc comp sg			os_on</NL>
pukteu/w => pukteu/w
<NL>V pukteu/w  pres subj act 1st sg			w_stem,euw</NL><NL>V pukteu/w  pres ind act 1st sg			w_stem,euw</NL>
pulw/nwn => pulw/nwn
<NL>N pulw/n  masc gen pl			n_nos</NL>
pulw=na => pulw=na
<NL>N pulw/n  masc acc sg			n_nos</NL>
pulw=nas => pulw=nas
<NL>N pulw/n  masc acc pl			n_nos</NL>
pulw=nes => pulw=nes
<NL>N pulw/n  masc nom/voc pl			n_nos</NL>
pulw=nos => pulw=nos
<NL>N pulw/n  masc gen sg			n_nos</NL>
pulw=sin => pulw=sin
<NL>V pulo/w  pres subj mp 2nd sg	epic	contr nu_movable	ow_pr,ow_denom</NL><NL>V pulo/w  pres subj act 3rd pl		contr nu_movable	ow_pr,ow_denom</NL><NL>V pulo/w  pres subj act 3rd sg	epic	contr nu_movable	ow_pr,ow_denom</NL><NL>N pulw/n  masc dat pl		nu_movable	n_nos</NL>
punqa/nesqai => punqa/nesqai
<NL>V punqa/nomai  pres inf mp		n_infix	w_stem,anw</NL>
punqa/nomai => punqa/nomai
<NL>V punqa/nomai  pres ind mp 1st sg		n_infix	w_stem,anw</NL>
pura/n => pura/n
<NL>N pura_/n,purh/  fem acc sg	attic doric ionic aeolic		h_hs</NL>
pure/ssousa => pure/ssousa
<NL>P pure/ssw  pres part act fem nom/voc sg	attic epic doric ionic		w_stem,ss</NL>
pure/ssousan => pure/ssousan
<NL>P pure/ssw  pres part act fem acc sg	attic epic doric ionic		w_stem,ss</NL>
puri/ => puri/
<NL>N pu=r  neut dat sg			r_ros</NL>
puri/nous => puri/nous
<NL>N pu/rinos  masc acc pl			os_h_on</NL><NL>N pu_ri/nous,pu/rinos  masc acc pl			os_h_on</NL>
puretoi=s => puretoi=s
<NL>V purete/w  pres opt act 2nd sg	attic epic doric	contr	ew_pr,ew_denom</NL><NL>N pureto/s  masc dat pl			os_ou</NL>
pureto/s => pureto/s
<NL>N pureto/s  masc nom sg			os_ou</NL>
puretw=| => puretw=|
<NL>N pureto/s  masc dat sg			os_ou</NL>
purou/menoi => purou/menoi
<NL>P puro/w  pres part mp masc nom/voc pl		contr	ow_pr,ow_denom</NL>
purou=mai => purou=mai
<NL>V puro/w  pres ind mp 1st sg		contr	ow_pr,ow_denom</NL>
purou=sqai => purou=sqai
<NL>V puro/w  pres inf mp		contr	ow_pr,ow_denom</NL>
purra/zei => purra/zei
<NL>V purra/zw  pres ind mp 2nd sg			w_stem,azw</NL><NL>V purra/zw  pres ind act 3rd sg			w_stem,azw</NL>
purro/s => purro/s
<NL>N purro/s  masc nom sg	ionic		os_h_on</NL>
puro/s => puro/s
<NL>N pu=r  neut gen sg			r_ros</NL><NL>N pu_ro/s,puro/s  masc nom sg			os_ou</NL>
purw/sei => purw/sei
<NL>N pu/rwsis  fem nom/voc/acc dual	attic epic	contr	is_ews</NL><NL>N purw/sei+,pu/rwsis  fem dat sg	epic		is_ews</NL><NL>N pu/rwsis  fem dat sg	attic ionic	contr	is_ews</NL><NL>V puro/w  aor subj act 3rd sg	epic	short_subj	aor1,ow_denom</NL><NL>V puro/w  fut ind mid 2nd sg			reg_fut,ow_denom</NL><NL>V puro/w  fut ind act 3rd sg			reg_fut,ow_denom</NL>
purw/sews => purw/sews
<NL>N purw/sew^s,pu/rwsis  fem gen sg	attic		is_ews</NL>
pwlh/sas => pwlh/sas
<NL>P pwlh/sa_s,pwle/w  aor part act masc nom/voc sg	attic epic ionic		aor1,ew_denom</NL>
pwlei= => pwlei=
<NL>V pwle/omai  pres ind mp 2nd sg	attic epic doric ionic	contr	ew_pr,ew_denom</NL><NL>V pwle/w  pres ind mp 2nd sg	attic epic doric ionic	contr	ew_pr,ew_denom</NL><NL>V pwle/w  pres ind act 3rd sg	attic epic doric ionic	contr	ew_pr,ew_denom</NL>
pwlei=tai => pwlei=tai
<NL>V pwle/omai  pres ind mp 3rd sg	attic epic	contr	ew_pr,ew_denom</NL><NL>V pwle/w  pres ind mp 3rd sg	attic epic	contr	ew_pr,ew_denom</NL>
pwlhsa/tw => pwlhsa/tw
<NL>V pwle/w  aor imperat act 3rd sg			aor1,ew_denom</NL>
pwlou/menon => pwlou/menon
<NL>P pwle/omai  pres part mp masc acc sg	attic epic doric	contr	ew_pr,ew_denom</NL><NL>P pwle/omai  pres part mp neut nom/voc/acc sg	attic epic doric	contr	ew_pr,ew_denom</NL><NL>P pwle/w  pres part mp masc acc sg	attic epic doric	contr	ew_pr,ew_denom</NL><NL>P pwle/w  pres part mp neut nom/voc/acc sg	attic epic doric	contr	ew_pr,ew_denom</NL>
pwlou/ntwn => pwlou/ntwn
<NL>P pwle/w  pres part act masc/neut gen pl	attic epic doric	contr	ew_pr,ew_denom</NL><NL>V pwle/w  pres imperat act 3rd pl	attic epic doric	contr	ew_pr,ew_denom</NL>
pwlou=ntai => pwlou=ntai
<NL>V pwle/omai  pres ind mp 3rd pl	attic epic doric	contr	ew_pr,ew_denom</NL><NL>V pwle/w  pres ind mp 3rd pl	attic epic doric	contr	ew_pr,ew_denom</NL>
pwlou=ntas => pwlou=ntas
<NL>P pwle/w  pres part act masc acc pl	attic epic doric	contr	ew_pr,ew_denom</NL>
pwlou=ntes => pwlou=ntes
<NL>P pwle/w  pres part act masc nom/voc pl	attic epic doric	contr	ew_pr,ew_denom</NL>
pwlou=sin => pwlou=sin
<NL>P pwle/w  pres part act masc/neut dat pl	attic epic doric	contr nu_movable	ew_pr,ew_denom</NL><NL>V pwle/w  pres ind act 3rd pl	attic epic doric	contr nu_movable	ew_pr,ew_denom</NL>
pwlh=sai => pwlh=sai
<NL>V pwle/w  aor inf act			aor1,ew_denom</NL>
pwrw/sei => pwrw/sei
<NL>N pw/rwsis  fem nom/voc/acc dual	attic epic	contr	is_ews</NL><NL>N pwrw/sei+,pw/rwsis  fem dat sg	epic		is_ews</NL><NL>N pw/rwsis  fem dat sg	attic ionic	contr	is_ews</NL><NL>V pwro/w  aor subj act 3rd sg	epic	short_subj	aor1,ow_denom</NL><NL>V pwro/w  fut ind mid 2nd sg			reg_fut,ow_denom</NL><NL>V pwro/w  fut ind act 3rd sg			reg_fut,ow_denom</NL>
pws => pws
<NL>N pws 		enclitic indeclform	particle</NL>
po/da => po/da
<NL>N pou/s  masc acc sg		indeclform	irreg_decl3</NL>
po/das => po/das
<NL>N pou/s  masc acc pl		indeclform	irreg_decl3</NL>
po/des => po/des
<NL>N pou/s  masc nom/voc pl		indeclform	irreg_decl3</NL>
po/qen => po/qen
<NL>V pi/nw  aor ind pass 3rd pl	epic	unaugmented	aor_pass,o_stem</NL><NL>N po/qen 		indeclform	adverb</NL><NL>N poqen,poqen 		enclitic indeclform	particle</NL>
po/lei => po/lei
<NL>N po/lis  fem nom/voc/acc dual	attic epic doric ionic	contr	is_ews</NL><NL>N po/lei+,po/lis  fem dat sg	epic doric ionic		is_ews</NL><NL>N po/lis  fem dat sg	attic epic doric ionic	contr	is_ews</NL><NL>V pole/w  pres imperat act 2nd sg	attic epic	contr	ew_pr,ew_denom</NL><NL>V pole/w  imperf ind act 3rd sg	attic epic	contr unaugmented	ew_pr,ew_denom</NL>
po/leis => po/leis
<NL>N po/lis  fem nom/voc pl	attic epic doric ionic	contr	is_ews</NL><NL>N po/lis  fem nom/acc pl	attic epic doric ionic		is_ews</NL><NL>N po/lis  fem nom pl	attic epic ionic	contr	is_ews</NL><NL>V pole/w  imperf ind act 2nd sg	attic epic	contr unaugmented	ew_pr,ew_denom</NL><NL>N polu/s  masc nom/acc pl	epic		us_u</NL>
po/lemoi => po/lemoi
<NL>N po/lemos  masc nom/voc pl			os_ou</NL>
po/lemon => po/lemon
<NL>N po/lemos  masc acc sg			os_ou</NL>
po/lemos => po/lemos
<NL>N po/lemos  masc nom sg			os_ou</NL>
po/lesin => po/lesin
<NL>N po/lis  fem dat pl		nu_movable	is_ews</NL><NL>N polu/s  masc dat pl	epic	nu_movable	us_u</NL>
po/lewn => po/lewn
<NL>N po/lew^n,po/lis  fem gen pl			is_ews</NL><NL>N po/lew^n,polu/s  masc gen pl	epic		us_u</NL>
po/lews => po/lews
<NL>N po/lew^s,po/lis  fem gen sg	attic epic doric ionic		is_ews</NL>
po/lin => po/lin
<NL>N po/lis  fem acc sg			is_ews</NL>
po/lis => po/lis
<NL>N po/li_s,po/lis  fem acc pl	epic doric ionic aeolic		is_ews</NL><NL>N po/lis  fem nom sg			is_ews</NL>
po/ma => po/ma
<NL>N po/ma  nom/voc/acc sg			ma_matos</NL>
po/masin => po/masin
<NL>N po/ma  dat pl		nu_movable	ma_matos</NL>
po/non => po/non
<NL>N po/nos  masc acc sg			os_ou</NL>
po/nos => po/nos
<NL>N po/nos  masc nom sg			os_ou</NL>
po/nou => po/nou
<NL>N po/nos  masc gen sg			os_ou</NL>
po/nwn => po/nwn
<NL>N po/nos  masc gen pl			os_ou</NL>
po/rnai => po/rnai
<NL>N po/rnh  fem nom/voc pl			h_hs</NL><NL>N po/rna_|,po/rnh  fem dat sg	doric aeolic		h_hs</NL>
po/rnh => po/rnh
<NL>N po/rnh  fem nom/voc sg	attic epic ionic		h_hs</NL>
po/rnhn => po/rnhn
<NL>N po/rnh  fem acc sg	attic epic ionic		h_hs</NL>
po/rnhs => po/rnhs
<NL>N po/rnh  fem gen sg	attic epic ionic		h_hs</NL>
po/rnoi => po/rnoi
<NL>N po/rnos  masc nom/voc pl			os_ou</NL>
po/rnois => po/rnois
<NL>N po/rnos  masc dat pl			os_ou</NL>
po/rnos => po/rnos
<NL>N po/rnos  masc nom sg			os_ou</NL>
po/rnous => po/rnous
<NL>N po/rnos  masc acc pl			os_ou</NL>
po/rnh| => po/rnh|
<NL>N po/rnh  fem dat sg	attic epic ionic		h_hs</NL>
po/rrw => po/rrw
<NL>N pro/sw 	attic	indeclform	adverb</NL>
po/rrwqen => po/rrwqen
<NL>N pro/swqen 	attic	indeclform	adverb</NL>
po/sa => po/sa
<NL>N po/sos  neut nom/voc/acc pl			os_h_on</NL><NL>N po/sa_,po/sos  fem nom/voc/acc dual			os_h_on</NL><NL>N po/sa_,po/sos  fem nom/voc sg	doric aeolic		os_h_on</NL>
po/sai => po/sai
<NL>N po/sos  fem nom/voc pl			os_h_on</NL><NL>N po/sa_|,po/sos  fem dat sg	doric aeolic		os_h_on</NL>
po/sas => po/sas
<NL>N po/sa_s,po/sos  fem acc pl			os_h_on</NL><NL>N po/sa_s,po/sos  fem gen sg	doric aeolic		os_h_on</NL>
po/sei => po/sei
<NL>N po/sis1  masc nom/voc/acc dual	attic epic	contr	is_ews</NL><NL>N po/sei+,po/sis1  masc dat sg	epic		is_ews</NL><NL>N po/sis1  masc dat sg	attic ionic	contr	is_ews</NL><NL>N po/sis2  fem nom/voc/acc dual	attic epic ionic	contr	is_ews</NL><NL>N po/sei+,po/sis2  fem dat sg	epic ionic		is_ews</NL><NL>N po/sis2  fem dat sg	attic ionic	contr	is_ews</NL>
po/shn => po/shn
<NL>N po/sos  fem acc sg	attic epic ionic		os_h_on</NL>
po/sis => po/sis
<NL>N po/si_s,po/sis1  masc acc pl	epic doric ionic aeolic		is_ews</NL><NL>N po/sis1  masc nom sg			is_ews</NL><NL>N po/si_s,po/sis2  fem acc pl	epic doric ionic aeolic		is_ews</NL><NL>N po/sis2  fem nom sg			is_ews</NL>
po/son => po/son
<NL>N po/sos  masc acc sg			os_h_on</NL><NL>N po/sos  neut nom/voc/acc sg			os_h_on</NL>
po/sous => po/sous
<NL>N po/sos  masc acc pl			os_h_on</NL><NL>V poso/w  imperf ind act 2nd sg	homeric ionic	contr unaugmented	ow_pr,ow_denom</NL>
po/swn => po/swn
<NL>N po/sos  fem gen pl			os_h_on</NL><NL>N po/sos  masc/neut gen pl			os_h_on</NL><NL>V poso/w  imperf ind act 3rd pl	doric aeolic	contr unaugmented poetic	ow_pr,ow_denom</NL><NL>V poso/w  imperf ind act 1st sg	doric aeolic	contr unaugmented poetic	ow_pr,ow_denom</NL>
po/sw| => po/sw|
<NL>N po/sos  masc/neut dat sg			os_h_on</NL>
po/te => po/te
<NL>N po/te 		indeclform	interrog</NL><NL>N po/tos  masc voc sg			os_ou</NL><NL>N pote,pote/ 		enclitic indeclform	particle</NL>
po/teron => po/teron
<NL>N po/teros  masc acc sg			os_h_on</NL><NL>N po/teros  neut nom/voc/acc sg			os_h_on</NL>
po/tize => po/tize
<NL>V poti/zw  pres imperat act 2nd sg			w_stem,izw</NL><NL>V poti/zw  imperf ind act 3rd sg	homeric ionic	unaugmented	w_stem,izw</NL>
po/tois => po/tois
<NL>N po/tos  masc dat pl			os_ou</NL>
pu/lai => pu/lai
<NL>N pu/lh  fem nom/voc pl			h_hs</NL><NL>N pu/la_|,pu/lh  fem dat sg	doric aeolic		h_hs</NL>
pu/las => pu/las
<NL>N pu/la_s,pu/lh  fem acc pl			h_hs</NL><NL>N pu/la_s,pu/lh  fem gen sg	doric aeolic		h_hs</NL>
pu/lh => pu/lh
<NL>N pu/lh  fem nom/voc sg	attic epic ionic		h_hs</NL>
pu/lhn => pu/lhn
<NL>N pu/lh  fem acc sg	attic epic ionic		h_hs</NL>
pu/lhs => pu/lhs
<NL>N pu/lh  fem gen sg	attic epic ionic		h_hs</NL>
pu/lh| => pu/lh|
<NL>N pu/lh  fem dat sg	attic epic ionic		h_hs</NL>
pu/rgon => pu/rgon
<NL>N pu/rgos  masc acc sg			os_ou</NL>
pu/rgos => pu/rgos
<NL>N pu/rgos  masc nom sg			os_ou</NL>
pw/lhson => pw/lhson
<NL>V pwle/w  aor imperat act 2nd sg			aor1,ew_denom</NL>
pw/pote => pw/pote
<NL>N pw/pote 		indeclform	adverb</NL>
pw/rwsin => pw/rwsin
<NL>N pw/rwsis  fem acc sg			is_ews</NL>
pw/rwsis => pw/rwsis
<NL>N pw/rwsis  fem nom sg			is_ews</NL>
pa=n => pa=n
<NL>N pa=s  masc acc sg		indeclform late	irreg_adj3</NL><NL>N pa=s  neut nom/voc/acc sg		indeclform	irreg_adj3</NL>
pa=s => pa=s
<NL>N pa=s  masc nom/voc sg	attic epic ionic	contr indeclform	irreg_adj3</NL>
pa=sa => pa=sa
<NL>N pa=s  fem nom/voc sg	attic epic ionic	indeclform	irreg_adj3</NL>
pa=sai => pa=sai
<NL>V pa/omai  aor imperat mid 2nd sg	doric		aor1,a_stem</NL><NL>N pa=s  fem nom/voc pl	attic epic ionic	indeclform	irreg_adj3</NL>
pa=san => pa=san
<NL>N pa=s  fem acc sg	attic epic ionic	indeclform	irreg_adj3</NL>
pa=si => pa=si
<NL>N pa=s  masc/neut dat pl	attic epic ionic	indeclform	irreg_adj3</NL><NL>N pa=sis  fem voc sg			is_ews</NL>
pa=sin => pa=sin
<NL>N pa=s  masc/neut dat pl	attic epic ionic	nu_movable indeclform	irreg_adj3</NL><NL>N pa=sis  fem acc sg			is_ews</NL>
ph=xun => ph=xun
<NL>N ph=xus  masc acc sg			us_ews</NL>
pu=r => pu=r
<NL>N pu=r  neut nom/voc/acc sg		indeclform	irreg_decl3</NL>
pw=lon => pw=lon
<NL>N pw=los  masc/fem acc sg			os_ou</NL>
pw=s => pw=s
<NL>N pw=s 		indeclform	interrog</NL><NL>N pw=s2 		indeclform	adverb</NL><NL>N pws 		enclitic indeclform	particle</NL>
sa/ => sa/
<NL>N so/s  neut nom/voc/acc pl			os_h_on</NL><NL>N sa_/,so/s  fem nom/voc/acc dual			os_h_on</NL><NL>N sa_/,so/s  fem nom/voc sg	doric aeolic		os_h_on</NL>
sa/bbasin => (no result)
sa/bbata => sa/bbata
<NL>N sa/bbaton  neut nom/voc/acc pl			os_ou</NL>
sa/bbaton => sa/bbaton
<NL>N sa/bbaton  neut nom/voc/acc sg			os_ou</NL>
sa/kkos => sa/kkos
<NL>N sa/kkos  masc nom sg			os_ou</NL>
sa/kkous => sa/kkous
<NL>N sa/kkos  masc acc pl			os_ou</NL>
sa/kkw| => sa/kkw|
<NL>N sa/kkos  masc dat sg			os_ou</NL>
sa/lou => sa/lou
<NL>N sa/los  masc gen sg			os_ou</NL>
sa/lpigga => sa/lpigga
<NL>N sa/lpigc  fem acc sg			c_gos</NL>
sa/lpiggas => sa/lpiggas
<NL>N sa/lpigc  fem acc pl			c_gos</NL>
sa/lpigges => sa/lpigges
<NL>N sa/lpigc  fem nom/voc pl			c_gos</NL>
sa/lpiggi => sa/lpiggi
<NL>N sa/lpigc  fem dat sg			c_gos</NL>
sa/lpiggos => sa/lpiggos
<NL>N sa/lpigc  fem gen sg			c_gos</NL>
sa/lpigc => sa/lpigc
<NL>N sa/lpigc  fem nom/voc sg			c_gos</NL>
sa/pfeiros => sa/pfeiros
<NL>N sa/pfeiros  fem nom sg			os_ou</NL>
sa/rdion => sa/rdion
<NL>N sa/rdion  neut nom/voc/acc sg			os_ou</NL>
sa/rka => sa/rka
<NL>N sa/rc  fem acc sg			c_kos</NL><NL>V sa/rka_,sarka/w  pres imperat act 2nd sg		contr	aw_pr,aw_denom</NL><NL>V sa/rka_,sarka/w  imperf ind act 3rd sg	homeric ionic	contr unaugmented	aw_pr,aw_denom</NL>
sa/rkas => sa/rkas
<NL>N sa/rc  fem acc pl			c_kos</NL><NL>V sa/rka_s,sarka/w  imperf ind act 2nd sg	homeric ionic	contr unaugmented	aw_pr,aw_denom</NL>
sa/rkinos => sa/rkinos
<NL>N sa/rkinos  masc nom sg			os_h_on</NL>
sa/rc => sa/rc
<NL>N sa/rc  fem nom/voc sg			c_kos</NL>
sa/ta => sa/ta
<NL>N sa/ton  neut nom/voc/acc pl			os_ou</NL>
se/ => se/
<NL>N so/s  masc voc sg			os_h_on</NL><NL>N se,su/  acc 2nd sg		enclitic indeclform	pron1</NL><NL>N su/  acc 2nd sg		indeclform	pron1</NL>
se/basma => se/basma
<NL>N se/basma  neut nom/voc/acc sg			ma_matos</NL>
se/besqai => se/besqai
<NL>V se/bomai  pres inf mp			w_stem,reg_conj</NL>
se/betai => se/betai
<NL>V se/bomai  pres ind mp 3rd sg			w_stem,reg_conj</NL>
se/bontai => se/bontai
<NL>V se/bomai  pres ind mp 3rd pl			w_stem,reg_conj</NL>
se/shpen => se/shpen
<NL>V sh/pw  perf ind act 3rd sg		nu_movable	perf_act</NL><NL>V sh/pw  plup ind act 3rd pl	epic doric aeolic	unaugmented	perf_act</NL>
se/swken => se/swken
<NL>V sw/zw  perf ind act 3rd sg		nu_movable	perf_act,reg_conj</NL><NL>V sw/zw  plup ind act 3rd pl	epic doric aeolic	unaugmented	perf_act,reg_conj</NL>
se/swstai => se/swstai
<NL>V sw/zw  perf ind mp 3rd sg			perfp_d,reg_conj</NL>
sh/meron => sh/meron
<NL>N sh/meron 		indeclform	adverb</NL>
sh/n => sh/n
<NL>N sh/s  masc acc sg			hs_eos</NL><NL>N so/s  fem acc sg	attic epic ionic		os_h_on</NL>
sh/s => sh/s
<NL>N sh/s  masc nom sg			hs_eos</NL><NL>N sh/s  masc nom sg		later	s_tos</NL>
si/kera => si/kera
<NL>N si/kera  neut nom/voc/acc sg		indeclform	irreg_decl3</NL>
si/tou => si/tou
<NL>N si_/tou,si=tos  masc gen sg			os_ou</NL>
sai/nesqai => sai/nesqai
<NL>V sai/nw  pres inf mp			w_stem,ainw</NL>
sabaxqanei/ => (no result)
sabba/tou => (no result)
sabba/twn => (no result)
sabba/tw| => (no result)
sabbatismo/s => (no result)
sagh/nh| => sagh/nh|
<NL>N sagh/nh  fem dat sg	attic epic ionic		h_hs</NL>
saleuqh/sontai => saleuqh/sontai
<NL>V saleu/w  fut ind pass 3rd pl			aor_pass,euw</NL>
saleuqh=nai => saleuqh=nai
<NL>V saleu/w  aor inf pass			aor_pass,euw</NL>
saleuqw= => saleuqw=
<NL>V saleu/w  aor subj pass 1st sg	attic epic doric	contr	aor_pass,euw</NL>
saleuome/nwn => saleuome/nwn
<NL>P saleu/w  pres part mp fem gen pl			w_stem,euw</NL><NL>P saleu/w  pres part mp masc/neut gen pl			w_stem,euw</NL>
saleuo/mena => saleuo/mena
<NL>P saleu/w  pres part mp neut nom/voc/acc pl			w_stem,euw</NL>
saleuo/menon => saleuo/menon
<NL>P saleu/w  pres part mp masc acc sg			w_stem,euw</NL><NL>P saleu/w  pres part mp neut nom/voc/acc sg			w_stem,euw</NL>
saleu/ontes => saleu/ontes
<NL>P saleu/w  pres part act masc nom/voc pl			w_stem,euw</NL>
saleu=sai => saleu=sai
<NL>V saleu/w  aor inf act			aor1,euw</NL>
salpi/zein => salpi/zein
<NL>V salpi/zw  pres inf act	attic epic	contr	w_stem,izw</NL>
salpi/sei => salpi/sei
<NL>V salpi/zw  aor subj act 3rd sg	epic	short_subj	aor1,izw</NL><NL>V salpi/zw  fut ind mid 2nd sg			reg_fut,izw</NL><NL>V salpi/zw  fut ind act 3rd sg			reg_fut,izw</NL>
salpi/swsin => salpi/swsin
<NL>V salpi/zw  aor subj act 3rd pl		nu_movable	aor1,izw</NL>
salpi/sh|s => salpi/sh|s
<NL>V salpi/zw  aor subj act 2nd sg			aor1,izw</NL>
salpistw=n => (no result)
sani/sin => sani/sin
<NL>N sani/s  fem dat pl		nu_movable	is_idos</NL>
sanda/lia => sanda/lia
<NL>N sanda/lion  neut nom/voc/acc pl		diminutive	os_ou</NL>
sapra/ => sapra/
<NL>N sapro/s  neut nom/voc/acc pl			os_h_on</NL><NL>N sapra_/,sapro/s  fem nom/voc/acc dual			os_h_on</NL><NL>N sapra_/,sapro/s  fem nom/voc sg	attic doric aeolic		os_h_on</NL>
sapro/n => sapro/n
<NL>N sapro/s  masc acc sg			os_h_on</NL><NL>N sapro/s  neut nom/voc/acc sg			os_h_on</NL>
sapro/s => sapro/s
<NL>N sapro/s  masc nom sg			os_h_on</NL>
sarga/nh| => sarga/nh|
<NL>N sarga/nh  fem dat sg	attic epic ionic		h_hs</NL>
sardi/w| => sardi/w|
<NL>N sa/rdion  neut dat sg			os_ou</NL>
sardo/nuc => sardo/nuc
<NL>N sardo/nuc  masc nom/voc sg			c_xos</NL>
sarki/ => sarki/
<NL>N sa/rc  fem dat sg			c_kos</NL><NL>N sarki/s  fem voc sg			is_idos</NL>
sarki/nais => sarki/nais
<NL>N sa/rkinos  fem dat pl			os_h_on</NL>
sarki/nhs => sarki/nhs
<NL>N sa/rkinos  fem gen sg	attic epic ionic		os_h_on</NL>
sarki/nois => sarki/nois
<NL>N sa/rkinos  masc/neut dat pl			os_h_on</NL>
sarkika/ => sarkika/
<NL>N sarkiko/s  neut nom/voc/acc pl			os_h_on</NL><NL>N sarkika_/,sarkiko/s  fem nom/voc/acc dual			os_h_on</NL><NL>N sarkika_/,sarkiko/s  fem nom/voc sg	doric aeolic		os_h_on</NL>
sarkikoi/ => sarkikoi/
<NL>N sarkiko/s  masc nom/voc pl			os_h_on</NL>
sarkikoi=s => sarkikoi=s
<NL>N sarkiko/s  masc/neut dat pl			os_h_on</NL>
sarkikh=| => sarkikh=|
<NL>N sarkiko/s  fem dat sg	attic epic ionic		os_h_on</NL>
sarkikw=n => sarkikw=n
<NL>N sarkiko/s  fem gen pl			os_h_on</NL><NL>N sarkiko/s  masc/neut gen pl			os_h_on</NL>
sarko/s => sarko/s
<NL>N sa/rc  fem gen sg			c_kos</NL>
sarkw=n => sarkw=n
<NL>N sa/rc  fem gen pl			c_kos</NL><NL>P sarka/w  pres part act masc voc sg		contr	aw_pr,aw_denom</NL><NL>P sarka/w  pres part act neut nom/voc/acc sg		contr	aw_pr,aw_denom</NL><NL>P sarka/w  pres part act masc nom sg	attic epic ionic	contr	aw_pr,aw_denom</NL><NL>P sarka/w  pres part act masc nom sg	attic epic doric ionic	contr	ew_pr,aw_denom</NL><NL>P sarka/zw  fut part act masc voc sg		contr	aw_fut,azw</NL><NL>P sarka/zw  fut part act neut nom/voc/acc sg		contr	aw_fut,azw</NL><NL>P sarka/zw  fut part act masc nom sg	attic epic ionic	contr	aw_fut,azw</NL><NL>P sarko/w  pres part act masc voc sg	doric aeolic	contr	ow_pr,ow_denom</NL><NL>P sarko/w  pres part act neut nom/voc/acc sg	doric aeolic	contr	ow_pr,ow_denom</NL><NL>P sarko/w  pres part act masc nom sg		contr	ow_pr,ow_denom</NL><NL>V sarko/w  pres inf act	doric		ow_pr,ow_denom</NL>
saroi= => saroi=
<NL>V saro/w  pres ind mp 2nd sg		contr	ow_pr,ow_denom</NL><NL>V saro/w  pres opt act 3rd sg		contr	ow_pr,ow_denom</NL><NL>V saro/w  pres ind act 3rd sg		contr	ow_pr,ow_denom</NL>
sbe/nnuntai => sbe/nnuntai
<NL>V sbe/nnumi  pres ind mp 3rd pl			umi_pr,numi</NL>
sbe/nnutai => sbe/nnutai
<NL>V sbe/nnumi  pres ind mp 3rd sg			umi_pr,numi</NL>
sbe/nnute => sbe/nnute
<NL>V sbe/nnumi  pres imperat act 2nd pl			umi_pr,numi</NL><NL>V sbe/nnumi  pres ind act 2nd pl			umi_pr,numi</NL><NL>V sbe/nnumi  imperf ind act 2nd pl	homeric ionic	unaugmented	umi_pr,numi</NL>
sbe/sai => sbe/sai
<NL>V sbe/nnumi  aor imperat mid 2nd sg			aor1,e_stem</NL><NL>V sbe/nnumi  aor inf act			aor1,e_stem</NL><NL>V sbe/sai_,sbe/nnumi  aor opt act 3rd sg			aor1,e_stem</NL>
sbe/sei => sbe/sei
<NL>V sbe/nnumi  aor subj act 3rd sg	epic	short_subj	aor1,e_stem</NL><NL>V sbe/nnumi  fut ind mid 2nd sg			reg_fut,e_stem</NL><NL>V sbe/nnumi  fut ind act 3rd sg			reg_fut,e_stem</NL><NL>N sbe/sis  fem nom/voc/acc dual	attic epic	contr	is_ews</NL><NL>N sbe/sei+,sbe/sis  fem dat sg	epic		is_ews</NL><NL>N sbe/sis  fem dat sg	attic ionic	contr	is_ews</NL>
se => se
<NL>N su/  acc 2nd sg		enclitic indeclform	pron1</NL>
sei/sw => sei/sw
<NL>V sei/w  aor subj act 1st sg			aor1,reg_conj</NL><NL>V sei/w  fut ind act 1st sg			reg_fut,reg_conj</NL><NL>V sei/w  aor ind mid 2nd sg	homeric ionic	unaugmented	aor1,reg_conj</NL>
seautou= => seautou=
<NL>N sautou=  masc/neut gen sg		indeclform	pron1</NL><NL>N sautou=  neut gen sg			art_adj</NL><NL>N sautou=  masc gen sg			art_adj</NL>
seauto/n => seauto/n
<NL>N sautou=  masc acc sg		indeclform	pron1</NL><NL>N sautou=  neut acc sg		indeclform	pron1</NL><NL>N sautou=  masc acc sg			art_adj</NL>
seautw=| => seautw=|
<NL>N sautou=  masc/neut dat sg		indeclform	pron1</NL><NL>N sautou=  neut dat sg			art_adj</NL><NL>N sautou=  masc dat sg			art_adj</NL>
seba/smata => seba/smata
<NL>N se/basma  neut nom/voc/acc pl			ma_matos</NL>
sebome/nas => sebome/nas
<NL>P sebome/na_s,se/bomai  pres part mp fem acc pl			w_stem,reg_conj</NL><NL>P sebome/na_s,se/bomai  pres part mp fem gen sg	doric aeolic		w_stem,reg_conj</NL>
sebome/nh => sebome/nh
<NL>P se/bomai  pres part mp fem nom/voc sg	attic epic ionic		w_stem,reg_conj</NL>
sebome/nois => sebome/nois
<NL>P se/bomai  pres part mp masc/neut dat pl			w_stem,reg_conj</NL>
sebome/nou => sebome/nou
<NL>P se/bomai  pres part mp masc/neut gen sg			w_stem,reg_conj</NL>
sebome/nwn => sebome/nwn
<NL>P se/bomai  pres part mp fem gen pl			w_stem,reg_conj</NL><NL>P se/bomai  pres part mp masc/neut gen pl			w_stem,reg_conj</NL>
seiome/nh => seiome/nh
<NL>P sei/w  fut part mid fem nom/voc sg	attic epic ionic		reg_fut</NL><NL>P sei/w  pres part mp fem nom/voc sg	attic epic ionic		w_stem,reg_conj</NL>
seiroi=s => seiroi=s
<NL>V seira/w  pres opt act 2nd sg	attic epic doric ionic	contr	ew_pr,aw_denom</NL><NL>V seire/w  pres opt act 2nd sg	attic epic doric	contr	ew_pr,ew_denom</NL><NL>V seiro/w  pres opt act 2nd sg		contr	ow_pr,ow_denom</NL><NL>V seiro/w  pres subj act 2nd sg		contr	ow_pr,ow_denom</NL><NL>V seiro/w  pres ind act 2nd sg		contr	ow_pr,ow_denom</NL>
seismoi/ => seismoi/
<NL>N seismo/s  masc nom/voc pl			os_ou</NL>
seismo/n => seismo/n
<NL>N seismo/s  masc acc sg			os_ou</NL>
seismo/s => seismo/s
<NL>N seismo/s  masc nom sg			os_ou</NL>
seismw=| => seismw=|
<NL>N seismo/s  masc dat sg			os_ou</NL>
selh/nh => selh/nh
<NL>N selh/nh  fem nom/voc sg	attic epic ionic		h_hs</NL>
selh/nhs => selh/nhs
<NL>N selh/nh  fem gen sg	attic epic ionic		h_hs</NL>
selh/nh| => selh/nh|
<NL>N selh/nh  fem dat sg	attic epic ionic		h_hs</NL>
selhnia/zetai => selhnia/zetai
<NL>V selhnia/zomai  pres ind mp 3rd sg			w_stem,azw</NL>
selhniazome/nous => selhniazome/nous
<NL>P selhnia/zomai  pres part mp masc acc pl			w_stem,azw</NL>
semi/dalin => semi/dalin
<NL>N semi/da_lin,semi/dalis  fem acc sg			is_ews</NL>
semna/ => semna/
<NL>N semno/n  neut nom/voc/acc pl			os_ou</NL><NL>N semno/s  neut nom/voc/acc pl			os_h_on</NL><NL>N semna_/,semno/s  fem nom/voc/acc dual			os_h_on</NL><NL>N semna_/,semno/s  fem nom/voc sg	doric aeolic		os_h_on</NL>
semna/s => semna/s
<NL>N semna_/s,semno/s  fem acc pl			os_h_on</NL>
semnou/s => semnou/s
<NL>N semno/s  masc acc pl			os_h_on</NL>
semno/thta => semno/thta
<NL>N semno/ths  fem acc sg			s_tos</NL>
semno/thti => semno/thti
<NL>N semno/ths  fem dat sg			s_tos</NL>
semno/thtos => semno/thtos
<NL>N semno/ths  fem gen sg			s_tos</NL>
sesaleume/non => sesaleume/non
<NL>P saleu/w  perf part mp masc acc sg		redupl	perfp_vow,euw</NL><NL>P saleu/w  perf part mp neut nom/voc/acc sg		redupl	perfp_vow,euw</NL>
sesarwme/non => sesarwme/non
<NL>P saro/w  perf part mp masc acc sg		redupl	perfp_vow,ow_denom</NL><NL>P saro/w  perf part mp neut nom/voc/acc sg		redupl	perfp_vow,ow_denom</NL>
sesighme/nou => sesighme/nou
<NL>P sesi_ghme/nou,siga/w  perf part mp masc/neut gen sg	attic ionic	redupl	perfp_vow,aw_denom</NL>
sesofisme/nois => sesofisme/nois
<NL>P sofi/zomai  perf part mp masc/neut dat pl		redupl	perfp_d,izw</NL><NL>P sofi/zw  perf part mp masc/neut dat pl		redupl	perfp_d,izw</NL>
seswreume/na => seswreume/na
<NL>P swreu/w  perf part mp neut nom/voc/acc pl		redupl	perfp_vow,euw</NL><NL>P seswreume/na_,swreu/w  perf part mp fem nom/voc/acc dual		redupl	perfp_vow,euw</NL><NL>P seswreume/na_,swreu/w  perf part mp fem nom/voc sg	doric aeolic	redupl	perfp_vow,euw</NL>
sesw|sme/noi => sesw|sme/noi
<NL>P sw/zw  perf part mp masc nom/voc pl			perfp_d,reg_conj</NL>
shmai/nwn => shmai/nwn
<NL>P shmai/nw  pres part act masc nom sg			w_stem,ainw</NL>
shmei/ois => shmei/ois
<NL>N shmei_/ois,shmei=on  neut dat pl			os_ou</NL>
shmei/wn => shmei/wn
<NL>N shmei_/wn,shmei=on  neut gen pl			os_ou</NL><NL>V shmeio/w  imperf ind act 3rd pl	doric aeolic	contr unaugmented poetic	ow_pr,ow_denom</NL><NL>V shmeio/w  imperf ind act 1st sg	doric aeolic	contr unaugmented poetic	ow_pr,ow_denom</NL>
shmeiou=sqe => shmeiou=sqe
<NL>V shmeio/w  pres imperat mp 2nd pl		contr	ow_pr,ow_denom</NL><NL>V shmeio/w  pres ind mp 2nd pl		contr	ow_pr,ow_denom</NL><NL>V shmeio/w  imperf ind mp 2nd pl	homeric ionic	contr unaugmented	ow_pr,ow_denom</NL>
shmei=a => shmei=a
<NL>N shmei=on  neut nom/voc/acc pl			os_ou</NL>
shmei=on => shmei=on
<NL>N shmei=on  neut nom/voc/acc sg			os_ou</NL>
shma=nai => shma=nai
<NL>V shmai/nw  aor inf act	epic doric aeolic		aor1,ainw</NL>
shto/brwta => shto/brwta
<NL>N shto/brwtos  neut nom/voc/acc pl			os_on</NL>
sqenw/sei => sqenw/sei
<NL>V sqeno/w  aor subj act 3rd sg	epic	short_subj	aor1,ow_denom</NL><NL>V sqeno/w  fut ind mid 2nd sg			reg_fut,ow_denom</NL><NL>V sqeno/w  fut ind act 3rd sg			reg_fut,ow_denom</NL>
siago/na => siago/na
<NL>N sia_go/na,siagw/n  fem acc sg			wn_onos</NL>
siga/tw => siga/tw
<NL>V si_ga_/tw,siga/w  pres imperat act 3rd sg		contr	aw_pr,aw_denom</NL>
siga/twsan => siga/twsan
<NL>V si_ga/twsan,siga/w  pres imperat act 3rd pl			aw_pr,aw_denom</NL>
sigh/ => sigh/
<NL>N si_gh/,sigh/  fem nom/voc sg	attic epic doric ionic		h_hs</NL>
sigh/sh| => sigh/sh|
<NL>V si_gh/sh|,siga/w  aor subj mid 2nd sg	attic ionic		aor1,aw_denom</NL><NL>V si_gh/sh|,siga/w  aor subj act 3rd sg	attic ionic		aor1,aw_denom</NL><NL>V si_gh/sh|,siga/w  fut ind mid 2nd sg	attic ionic		reg_fut,aw_denom</NL>
siga=n => siga=n
<NL>P si_ga=n,siga/w  pres part act masc voc sg	doric aeolic	contr	aw_pr,aw_denom</NL><NL>P si_ga=n,siga/w  pres part act neut nom/voc/acc sg	doric aeolic	contr	aw_pr,aw_denom</NL><NL>P si_ga=n,siga/w  pres part act masc nom sg	doric aeolic	contr	aw_pr,aw_denom</NL><NL>V si_ga_=n,siga/w  pres inf act	epic doric	contr	aw_pr,aw_denom</NL><NL>V si_ga=n,siga/w  pres inf act	attic doric	contr	aw_pr,aw_denom</NL><NL>P si_ga=n,siga/zw  fut part act masc voc sg	doric aeolic	contr	aw_fut,azw</NL><NL>P si_ga=n,siga/zw  fut part act neut nom/voc/acc sg	doric aeolic	contr	aw_fut,azw</NL><NL>P si_ga=n,siga/zw  fut part act masc nom sg	doric aeolic	contr	aw_fut,azw</NL><NL>V si_ga=n,siga/zw  fut inf act			aw_fut,azw</NL><NL>N si_ga=n,sigh/  fem gen pl	doric aeolic		h_hs</NL>
sigh=s => sigh=s
<NL>V si_gh=s,siga/w  pres ind act 2nd sg	doric	contr	aw_pr,aw_denom</NL><NL>V si_gh=s,siga/w  pres ind act 2nd sg	epic doric ionic	contr	ew_pr,aw_denom</NL><NL>V si_gh=s,siga/zw  fut ind act 2nd sg	doric	contr	aw_fut,azw</NL><NL>N si_gh=s,sigh/  fem gen sg	attic epic doric ionic		h_hs</NL>
sigh=sai => sigh=sai
<NL>V si_gh=sai,siga/w  aor inf act	attic ionic		aor1,aw_denom</NL>
sidh/rou => sidh/rou
<NL>N si/dhron  neut gen sg			os_ou</NL><NL>N si/dhros  masc gen sg			os_ou</NL><NL>V sidhro/w  pres imperat act 2nd sg		contr	ow_pr,ow_denom</NL><NL>V sidhro/w  imperf ind act 3rd sg	homeric ionic	contr unaugmented	ow_pr,ow_denom</NL>
sidhrou=s => sidhrou=s
<NL>N sidh/reos  masc acc pl	attic epic	contr	eos_eh_eon</NL><NL>N sidh/reos  masc nom sg	attic epic	contr	eos_eh_eon</NL><NL>V sidhro/w  pres ind act 2nd sg	doric	contr	ow_pr,ow_denom</NL>
sidhra=n => sidhra=n
<NL>N sidhra_=n,sidh/reos  fem acc sg	attic	contr r_e_i_alpha	eos_eh_eon</NL>
sidhra=| => sidhra=|
<NL>N sidhra_=|,sidh/reos  fem dat sg	attic	contr r_e_i_alpha	eos_eh_eon</NL>
sikari/wn => sikari/wn
<NL>N sika/rios  masc gen pl			os_ou</NL>
simiki/nqia => simiki/nqia
<NL>N shmiki/nqion  neut nom/voc/acc pl			os_ou</NL><NL>N simiki/nqion  neut nom/voc/acc pl			os_ou</NL>
sina/pews => sina/pews
<NL>N sina_/pew^s,si/napi  neut gen sg	attic		is_ews</NL>
sindo/na => sindo/na
<NL>N sindo/na_,sindo/nh  fem nom/voc/acc dual			h_hs</NL><NL>N sindo/na_,sindo/nh  fem nom/voc sg	doric aeolic		h_hs</NL><NL>N sindw/n  fem acc sg			wn_onos</NL>
sindo/ni => sindo/ni
<NL>N sindw/n  fem dat sg			wn_onos</NL>
sinia/sai => sinia/sai
<NL>P sinia_/sa_|,sinia/zw  fut part act fem dat sg	doric		aw_fut,azw</NL><NL>V sinia/zw  aor inf act			aor1,azw</NL><NL>V sinia/sai_,sinia/zw  aor opt act 3rd sg			aor1,azw</NL>
sirikou= => sirikou=
<NL>N shriko/s  masc/neut gen sg			os_h_on</NL><NL>N si_rikou=,siriko/n  neut gen sg			os_ou</NL>
siti/a => siti/a
<NL>N si_ti/a,siti/on  neut nom/voc/acc pl			os_ou</NL>
siteuto/n => siteuto/n
<NL>N si_teuto/n,siteuto/s  masc acc sg			os_h_on</NL><NL>N si_teuto/n,siteuto/s  neut nom/voc/acc sg			os_h_on</NL>
sitista/ => sitista/
<NL>N sitista_/,sitisth/s  masc nom/voc/acc dual			hs_ou</NL><NL>N sitisth/s  masc voc sg			hs_ou</NL><NL>N sitisth/s  masc nom sg	epic		hs_ou</NL><NL>N si_tista/,sitisto/s  neut nom/voc/acc pl			os_h_on</NL><NL>N si_tista_/,sitisto/s  fem nom/voc/acc dual			os_h_on</NL><NL>N si_tista_/,sitisto/s  fem nom/voc sg	doric aeolic		os_h_on</NL>
sitome/trion => sitome/trion
<NL>N si_tome/trion,sitome/trion  neut nom/voc/acc sg			os_ou</NL><NL>V sitometre/w  imperf ind act 3rd pl	doric	unaugmented poetic	ew_pr,ew_denom</NL><NL>V sitometre/w  imperf ind act 1st sg	doric	unaugmented poetic	ew_pr,ew_denom</NL>
siwph/sousin => siwph/sousin
<NL>V siwpa/w  aor subj act 3rd pl	attic epic ionic	nu_movable short_subj	aor1,aw_denom</NL><NL>P siwpa/w  fut part act masc/neut dat pl	attic epic doric ionic	nu_movable	reg_fut,aw_denom</NL><NL>V siwpa/w  fut ind act 3rd pl	attic epic doric ionic	nu_movable	reg_fut,aw_denom</NL>
siwph/swsin => siwph/swsin
<NL>V siwpa/w  aor subj act 3rd pl	attic ionic	nu_movable	aor1,aw_denom</NL>
siwph/sh| => siwph/sh|
<NL>N siwph/shi,siw/phsis  fem dat sg	epic		is_ews</NL><NL>V siwpa/w  aor subj mid 2nd sg	attic ionic		aor1,aw_denom</NL><NL>V siwpa/w  aor subj act 3rd sg	attic ionic		aor1,aw_denom</NL><NL>V siwpa/w  fut ind mid 2nd sg	attic ionic		reg_fut,aw_denom</NL>
siwph/sh|s => siwph/sh|s
<NL>V siwpa/w  aor subj act 2nd sg	attic ionic		aor1,aw_denom</NL>
siwpw=n => siwpw=n
<NL>P siwpa/w  pres part act masc voc sg		contr	aw_pr,aw_denom</NL><NL>P siwpa/w  pres part act neut nom/voc/acc sg		contr	aw_pr,aw_denom</NL><NL>P siwpa/w  pres part act masc nom sg	attic epic ionic	contr	aw_pr,aw_denom</NL><NL>P siwpa/w  pres part act masc nom sg	attic epic doric ionic	contr	ew_pr,aw_denom</NL><NL>N siwph/  fem gen pl			h_hs</NL>
ska/ndala => ska/ndala
<NL>N ska/ndalon  neut nom/voc/acc pl			os_ou</NL>
ska/ndalon => ska/ndalon
<NL>N ska/ndalon  neut nom/voc/acc sg			os_ou</NL><NL>N ska/ndalos  masc acc sg			os_ou</NL>
ska/ptein => ska/ptein
<NL>V ska/ptw  pres inf act	attic epic	contr	w_stem,ptw</NL>
ska/fhn => ska/fhn
<NL>N ska/fh  fem acc sg	attic epic ionic		h_hs</NL><NL>N ska/fos2  neut acc sg			hs_eos</NL><NL>V ska/ptw  aor ind pass 3rd pl	epic doric aeolic	unaugmented	aor2_pass,ptw</NL><NL>V ska/ptw  aor ind pass 1st sg	homeric ionic	unaugmented	aor2_pass,ptw</NL>
ska/fhs => ska/fhs
<NL>N ska/fh  fem gen sg	attic epic ionic		h_hs</NL><NL>V ska/ptw  aor ind pass 2nd sg	homeric ionic	unaugmented	aor2_pass,ptw</NL>
ska/yw => ska/yw
<NL>V ska/ptw  aor subj act 1st sg			aor1,ptw</NL><NL>V ska/ptw  fut ind act 1st sg			reg_fut,ptw</NL><NL>V ska/ptw  aor ind mid 2nd sg	homeric ionic	unaugmented	aor1,ptw</NL>
ske/lh => ske/lh
<NL>N ske/los  neut nom/voc/acc pl	attic epic doric	contr	hs_eos</NL><NL>N ske/los  neut nom/voc/acc dual	doric aeolic	contr	hs_eos</NL>
skh/nei => skh/nei
<NL>N skh=nos  neut nom/voc/acc dual	attic epic	contr	hs_eos</NL><NL>N skh/nei+,skh=nos  neut dat sg	epic ionic		hs_eos</NL><NL>N skh=nos  neut dat sg		contr	hs_eos</NL><NL>V skhna/w  pres imperat act 2nd sg	attic epic ionic	contr	ew_pr,aw_denom</NL><NL>V skhna/w  imperf ind act 3rd sg	attic epic ionic	contr unaugmented	ew_pr,aw_denom</NL><NL>V skhne/w  pres imperat act 2nd sg	attic epic	contr	ew_pr,ew_denom</NL><NL>V skhne/w  imperf ind act 3rd sg	attic epic	contr unaugmented	ew_pr,ew_denom</NL>
skh/nous => skh/nous
<NL>N skh=nos  neut gen sg	attic epic doric	contr	hs_eos</NL><NL>V skhno/w  imperf ind act 2nd sg	homeric ionic	contr unaugmented	ow_pr,ow_denom</NL>
skh/nwma => skh/nwma
<NL>N skh/nwma  neut nom/voc/acc sg			ma_matos</NL>
skanda/lou => skanda/lou
<NL>N ska/ndalon  neut gen sg			os_ou</NL><NL>N ska/ndalos  masc gen sg			os_ou</NL><NL>V skandalo/w  pres imperat act 2nd sg		contr	ow_pr,ow_denom</NL><NL>V skandalo/w  imperf ind act 3rd sg	homeric ionic	contr unaugmented	ow_pr,ow_denom</NL>
skanda/lwn => skanda/lwn
<NL>N ska/ndalon  neut gen pl			os_ou</NL><NL>N ska/ndalos  masc gen pl			os_ou</NL><NL>V skandalo/w  imperf ind act 3rd pl	doric aeolic	contr unaugmented poetic	ow_pr,ow_denom</NL><NL>V skandalo/w  imperf ind act 1st sg	doric aeolic	contr unaugmented poetic	ow_pr,ow_denom</NL>
skandali/zei => skandali/zei
<NL>V skandali/zw  pres ind mp 2nd sg			w_stem,izw</NL><NL>V skandali/zw  pres ind act 3rd sg			w_stem,izw</NL>
skandali/zetai => skandali/zetai
<NL>V skandali/zw  pres ind mp 3rd sg			w_stem,izw</NL>
skandali/zontai => skandali/zontai
<NL>V skandali/zw  pres ind mp 3rd pl			w_stem,izw</NL>
skandali/zh| => skandali/zh|
<NL>V skandali/zw  pres subj mp 2nd sg			w_stem,izw</NL><NL>V skandali/zw  pres ind mp 2nd sg			w_stem,izw</NL><NL>V skandali/zw  pres subj act 3rd sg			w_stem,izw</NL>
skandali/sw => skandali/sw
<NL>V skandali/zw  aor subj act 1st sg			aor1,izw</NL><NL>V skandali/zw  fut ind act 1st sg			reg_fut,izw</NL><NL>V skandali/zw  aor ind mid 2nd sg	homeric ionic	unaugmented	aor1,izw</NL>
skandali/swmen => skandali/swmen
<NL>V skandali/zw  aor subj act 1st pl			aor1,izw</NL>
skandali/sh| => skandali/sh|
<NL>V skandali/zw  aor subj mid 2nd sg			aor1,izw</NL><NL>V skandali/zw  aor subj act 3rd sg			aor1,izw</NL><NL>V skandali/zw  fut ind mid 2nd sg			reg_fut,izw</NL>
skandalisqh/sesqe => skandalisqh/sesqe
<NL>V skandali/zw  fut ind pass 2nd pl			aor_pass,izw</NL>
skandalisqh/somai => skandalisqh/somai
<NL>V skandali/zw  fut ind pass 1st sg			aor_pass,izw</NL>
skandalisqh/sontai => skandalisqh/sontai
<NL>V skandali/zw  fut ind pass 3rd pl			aor_pass,izw</NL>
skandalisqh=te => skandalisqh=te
<NL>V skandali/zw  aor subj pass 2nd pl		contr	aor_pass,izw</NL>
skandalisqh=| => skandalisqh=|
<NL>V skandali/zw  aor subj pass 3rd sg		contr	aor_pass,izw</NL>
skepa/smata => skepa/smata
<NL>N ske/pasma  neut nom/voc/acc pl			ma_matos</NL>
skeuh/n => skeuh/n
<NL>N skeuh/  fem acc sg	attic epic ionic		h_hs</NL>
skeu/ei => skeu/ei
<NL>N skeu_/ei,skeu=os  neut nom/voc/acc dual	attic epic	contr	hs_eos</NL><NL>N skeu_/ei+,skeu=os  neut dat sg	epic ionic		hs_eos</NL><NL>N skeu_/ei,skeu=os  neut dat sg		contr	hs_eos</NL>
skeu/esin => skeu/esin
<NL>N skeu_/esin,skeu=os  neut dat pl		nu_movable	hs_eos</NL>
skeu/h => skeu/h
<NL>N skeu_/h,skeu=os  neut nom/voc/acc pl	attic epic doric	contr	hs_eos</NL><NL>N skeu_/h,skeu=os  neut nom/voc/acc dual	doric aeolic	contr	hs_eos</NL>
skeu=os => skeu=os
<NL>N skeu=os  neut nom/voc/acc sg			hs_eos</NL>
skhna/s => skhna/s
<NL>N skhna_/s,skhnh/  fem acc pl			h_hs</NL>
skhnh/ => skhnh/
<NL>N skhnh/  fem nom/voc sg	attic epic ionic		h_hs</NL>
skhnh/n => skhnh/n
<NL>N skhnh/  fem acc sg	attic epic ionic		h_hs</NL>
skhnai=s => skhnai=s
<NL>N skhnh/  fem dat pl			h_hs</NL>
skhnophgi/a => skhnophgi/a
<NL>N skhnophgi/a_,skhnophgi/a  fem nom/voc/acc dual			h_hs</NL><NL>N skhnophgi/a_,skhnophgi/a  fem nom/voc sg	attic doric aeolic		h_hs</NL>
skhnopoioi/ => skhnopoioi/
<NL>N skhnopoio/s  masc/fem nom/voc pl			os_on</NL>
skhnou=ntas => skhnou=ntas
<NL>P skhna/w  pres part act masc acc pl	attic epic doric ionic	contr	ew_pr,aw_denom</NL><NL>P skhne/w  pres part act masc acc pl	attic epic doric	contr	ew_pr,ew_denom</NL><NL>P skhno/w  pres part act masc acc pl		contr	ow_pr,ow_denom</NL>
skhnou=ntes => skhnou=ntes
<NL>P skhna/w  pres part act masc nom/voc pl	attic epic doric ionic	contr	ew_pr,aw_denom</NL><NL>P skhne/w  pres part act masc nom/voc pl	attic epic doric	contr	ew_pr,ew_denom</NL><NL>P skhno/w  pres part act masc nom/voc pl		contr	ow_pr,ow_denom</NL>
skhnw/mati => skhnw/mati
<NL>N skh/nwma  neut dat sg			ma_matos</NL>
skhnw/matos => skhnw/matos
<NL>N skh/nwma  neut gen sg			ma_matos</NL>
skhnw/sei => skhnw/sei
<NL>N skh/nwsis  fem nom/voc/acc dual	attic epic	contr	is_ews</NL><NL>N skhnw/sei+,skh/nwsis  fem dat sg	epic		is_ews</NL><NL>N skh/nwsis  fem dat sg	attic ionic	contr	is_ews</NL><NL>V skhno/w  aor subj act 3rd sg	epic	short_subj	aor1,ow_denom</NL><NL>V skhno/w  fut ind mid 2nd sg			reg_fut,ow_denom</NL><NL>V skhno/w  fut ind act 3rd sg			reg_fut,ow_denom</NL>
skhnh=s => skhnh=s
<NL>V skhna/w  pres ind act 2nd sg	doric	contr	aw_pr,aw_denom</NL><NL>V skhna/w  pres ind act 2nd sg	epic doric ionic	contr	ew_pr,aw_denom</NL><NL>V skhne/w  pres ind act 2nd sg	doric	contr	ew_pr,ew_denom</NL><NL>N skhnh/  fem gen sg	attic epic ionic		h_hs</NL>
skhnh=| => skhnh=|
<NL>V skhna/w  pres subj mp 2nd sg	doric	contr	aw_pr,aw_denom</NL><NL>V skhna/w  pres ind mp 2nd sg	doric	contr	aw_pr,aw_denom</NL><NL>V skhna/w  pres subj act 3rd sg	doric	contr	aw_pr,aw_denom</NL><NL>V skhna/w  pres ind act 3rd sg	doric	contr	aw_pr,aw_denom</NL><NL>V skhna/w  pres subj mp 2nd sg	epic ionic	contr	ew_pr,aw_denom</NL><NL>V skhna/w  pres ind mp 2nd sg	epic ionic	contr	ew_pr,aw_denom</NL><NL>V skhna/w  pres subj act 3rd sg	epic ionic	contr	ew_pr,aw_denom</NL><NL>V skhne/w  pres subj mp 2nd sg		contr	ew_pr,ew_denom</NL><NL>V skhne/w  pres ind mp 2nd sg		contr	ew_pr,ew_denom</NL><NL>V skhne/w  pres subj act 3rd sg		contr	ew_pr,ew_denom</NL><NL>N skhnh/  fem dat sg	attic epic ionic		h_hs</NL>
skia/ => skia/
<NL>N skia_/,skia/  fem nom/voc/acc dual	ionic		h_hs</NL><NL>N skia_/,skia/  fem nom/voc sg	attic doric ionic aeolic		h_hs</NL><NL>N skia/s  fem voc sg			s_dos</NL>
skia/n => skia/n
<NL>N skia_/n,skia/  fem acc sg	attic doric ionic aeolic		h_hs</NL>
skirth/sate => skirth/sate
<NL>V skirta/w  aor imperat act 2nd pl	attic ionic		aor1,aw_denom</NL><NL>V skirta/w  aor ind act 2nd pl	attic ionic	unaugmented	aor1,aw_denom</NL>
skia=| => skia=|
<NL>N skia/  fem dat sg	attic doric ionic aeolic		h_hs</NL><NL>V skia/w  pres subj mp 2nd sg		contr	aw_pr,iaw_denom</NL><NL>V skia/w  pres ind mp 2nd sg	epic	contr	aw_pr,iaw_denom</NL><NL>V skia/w  pres subj act 3rd sg		contr	aw_pr,iaw_denom</NL><NL>V skia/w  pres ind act 3rd sg	epic	contr	aw_pr,iaw_denom</NL><NL>V skia/zw  fut ind mid 2nd sg	epic	contr	aw_fut,azw</NL><NL>V skia/zw  fut ind act 3rd sg	epic	contr	aw_fut,azw</NL>
sklhrokardi/an => sklhrokardi/an
<NL>N sklhrokardi/a_n,sklhrokardi/a  fem acc sg	attic doric aeolic		h_hs</NL>
sklhrunqh=| => sklhrunqh=|
<NL>V sklhru/nw  aor subj pass 3rd sg		contr	aor_pass,unw</NL>
sklhro/n => sklhro/n
<NL>N sklhro/s  masc acc sg			os_h_on</NL><NL>N sklhro/s  neut nom/voc/acc sg			os_h_on</NL>
sklhro/s => sklhro/s
<NL>N sklhro/s  masc nom sg			os_h_on</NL>
sklhro/thta => sklhro/thta
<NL>N sklhro/ths  fem acc sg			s_tos</NL>
sklhru/nei => sklhru/nei
<NL>V sklhru_/nei,sklhru/nw  pres ind mp 2nd sg			w_stem,unw</NL><NL>V sklhru_/nei,sklhru/nw  pres ind act 3rd sg			w_stem,unw</NL><NL>V sklhru_/nei,sklhru/nw  aor subj act 3rd sg	epic	short_subj	aor1,unw</NL>
sklhru/nhte => sklhru/nhte
<NL>V sklhru_/nhte,sklhru/nw  pres subj act 2nd pl			w_stem,unw</NL><NL>V sklhru_/nhte,sklhru/nw  aor subj act 2nd pl			aor1,unw</NL>
sklhrw=n => sklhrw=n
<NL>N sklhro/s  fem gen pl			os_h_on</NL><NL>N sklhro/s  masc/neut gen pl			os_h_on</NL><NL>P sklhro/w  pres part act masc voc sg	doric aeolic	contr	ow_pr,ow_denom</NL><NL>P sklhro/w  pres part act neut nom/voc/acc sg	doric aeolic	contr	ow_pr,ow_denom</NL><NL>P sklhro/w  pres part act masc nom sg		contr	ow_pr,ow_denom</NL><NL>V sklhro/w  pres inf act	doric		ow_pr,ow_denom</NL>
skolia/ => skolia/
<NL>N skolio/s  neut nom/voc/acc pl			os_h_on</NL><NL>N skolia_/,skolio/s  fem nom/voc/acc dual			os_h_on</NL><NL>N skolia_/,skolio/s  fem nom/voc sg	attic doric aeolic		os_h_on</NL>
skolioi=s => skolioi=s
<NL>N skolio/s  masc/neut dat pl			os_h_on</NL>
skolia=s => skolia=s
<NL>V skolia_=s,skolia/zw  fut ind act 2nd sg	doric	contr	aw_fut,azw</NL><NL>N skolio/s  fem gen sg	attic doric aeolic		os_h_on</NL>
skopei=n => skopei=n
<NL>V skopa/w  pres inf act	attic epic doric ionic	contr	ew_pr,aw_denom</NL><NL>V skope/w  pres inf act	attic epic doric	contr	ew_pr,ew_denom</NL>
skopei=te => skopei=te
<NL>V skopa/w  pres imperat act 2nd pl	attic epic ionic	contr	ew_pr,aw_denom</NL><NL>V skopa/w  pres opt act 2nd pl	epic ionic		ew_pr,aw_denom</NL><NL>V skopa/w  pres ind act 2nd pl	attic epic ionic	contr	ew_pr,aw_denom</NL><NL>V skopa/w  imperf ind act 2nd pl	attic epic ionic	contr unaugmented	ew_pr,aw_denom</NL><NL>V skope/w  pres imperat act 2nd pl	attic epic	contr	ew_pr,ew_denom</NL><NL>V skope/w  pres opt act 2nd pl			ew_pr,ew_denom</NL><NL>V skope/w  pres ind act 2nd pl	attic epic	contr	ew_pr,ew_denom</NL><NL>V skope/w  imperf ind act 2nd pl	attic epic	contr unaugmented	ew_pr,ew_denom</NL>
skopou/ntwn => skopou/ntwn
<NL>P skopa/w  pres part act masc/neut gen pl	attic epic doric ionic	contr	ew_pr,aw_denom</NL><NL>V skopa/w  pres imperat act 3rd pl	attic epic doric ionic	contr	ew_pr,aw_denom</NL><NL>P skope/w  pres part act masc/neut gen pl	attic epic doric	contr	ew_pr,ew_denom</NL><NL>V skope/w  pres imperat act 3rd pl	attic epic doric	contr	ew_pr,ew_denom</NL>
skopou=ntes => skopou=ntes
<NL>P skopa/w  pres part act masc nom/voc pl	attic epic doric ionic	contr	ew_pr,aw_denom</NL><NL>P skope/w  pres part act masc nom/voc pl	attic epic doric	contr	ew_pr,ew_denom</NL>
skopo/n => skopo/n
<NL>N skopo/s  masc/fem acc sg			os_ou</NL>
skopw=n => skopw=n
<NL>P skopa/w  pres part act masc voc sg		contr	aw_pr,aw_denom</NL><NL>P skopa/w  pres part act neut nom/voc/acc sg		contr	aw_pr,aw_denom</NL><NL>P skopa/w  pres part act masc nom sg	attic epic ionic	contr	aw_pr,aw_denom</NL><NL>P skopa/w  pres part act masc nom sg	attic epic doric ionic	contr	ew_pr,aw_denom</NL><NL>P skope/w  pres part act masc nom sg	attic epic doric	contr	ew_pr,ew_denom</NL><NL>N skoph/  fem gen pl			h_hs</NL><NL>N skopo/s  masc/fem gen pl			os_ou</NL>
skorpi/zei => skorpi/zei
<NL>V skorpi/zw  pres ind mp 2nd sg			w_stem,izw</NL><NL>V skorpi/zw  pres ind act 3rd sg			w_stem,izw</NL>
skorpi/oi => skorpi/oi
<NL>N skorpi/os  masc nom/voc pl			os_ou</NL>
skorpi/ois => skorpi/ois
<NL>N skorpi/on  neut dat pl			os_ou</NL><NL>N skorpi/os  masc dat pl			os_ou</NL>
skorpi/on => skorpi/on
<NL>N skorpi/on  neut nom/voc/acc sg			os_ou</NL><NL>N skorpi/os  masc acc sg			os_ou</NL>
skorpi/ou => skorpi/ou
<NL>N skorpi/on  neut gen sg			os_ou</NL><NL>N skorpi/os  masc gen sg			os_ou</NL>
skorpi/wn => skorpi/wn
<NL>N skorpi/on  neut gen pl			os_ou</NL><NL>N skorpi/os  masc gen pl			os_ou</NL>
skorpisqh=te => skorpisqh=te
<NL>V skorpi/zw  aor subj pass 2nd pl		contr	aor_pass,izw</NL>
skoti/a => skoti/a
<NL>N skoti/a_,sko/tios  fem nom/voc/acc dual			os_h_on</NL><NL>N skoti/a_,sko/tios  fem nom/voc sg	attic doric aeolic		os_h_on</NL><NL>N skoti/a_,skoti/a  fem nom/voc/acc dual			h_hs</NL><NL>N skoti/a_,skoti/a  fem nom/voc sg	attic doric aeolic		h_hs</NL>
skoti/as => skoti/as
<NL>N skoti/a_s,sko/tios  fem acc pl			os_h_on</NL><NL>N skoti/a_s,sko/tios  fem gen sg	attic doric aeolic		os_h_on</NL><NL>N skoti/a_s,skoti/a  fem acc pl			h_hs</NL><NL>N skoti/a_s,skoti/a  fem gen sg	attic doric aeolic		h_hs</NL>
skoti/a| => skoti/a|
<NL>N skoti/a_|,sko/tios  fem dat sg	attic doric aeolic		os_h_on</NL><NL>N skoti/ai,skoti/a  fem nom/voc pl			h_hs</NL><NL>N skoti/a_|,skoti/a  fem dat sg	attic doric aeolic		h_hs</NL>
skoteino/n => skoteino/n
<NL>N skoteino/s  masc acc sg			os_h_on</NL><NL>N skoteino/s  neut nom/voc/acc sg			os_h_on</NL>
skotisqh/setai => skotisqh/setai
<NL>V skoti/zw  fut ind pass 3rd sg			aor_pass,izw</NL>
skotisqh/twsan => skotisqh/twsan
<NL>V skoti/zw  aor imperat pass 3rd pl	attic		aor_pass,izw</NL>
skotisqh=| => skotisqh=|
<NL>V skoti/zw  aor subj pass 3rd sg		contr	aor_pass,izw</NL>
skuqrwpoi/ => skuqrwpoi/
<NL>N skuqrwpo/s  masc/fem nom/voc pl			os_on</NL>
skwlhko/brwtos => skwlhko/brwtos
<NL>N skwlhko/brwtos  masc/fem nom sg			os_on</NL>
sko/loy => sko/loy
<NL>N sko/loy  masc nom/voc sg			y_pos</NL>
sko/pei => sko/pei
<NL>V skopa/w  pres imperat act 2nd sg	attic epic ionic	contr	ew_pr,aw_denom</NL><NL>V skopa/w  imperf ind act 3rd sg	attic epic ionic	contr unaugmented	ew_pr,aw_denom</NL><NL>V skope/w  pres imperat act 2nd sg	attic epic	contr	ew_pr,ew_denom</NL><NL>V skope/w  imperf ind act 3rd sg	attic epic	contr unaugmented	ew_pr,ew_denom</NL>
sko/tei => sko/tei
<NL>N sko/tos  neut nom/voc/acc dual	attic epic	contr	hs_eos</NL><NL>N sko/tei+,sko/tos  neut dat sg	epic ionic		hs_eos</NL><NL>N sko/tos  neut dat sg		contr	hs_eos</NL><NL>V skota/w  pres imperat act 2nd sg	attic epic ionic	contr	ew_pr,aw_denom</NL><NL>V skota/w  imperf ind act 3rd sg	attic epic ionic	contr unaugmented	ew_pr,aw_denom</NL>
sko/tos => sko/tos
<NL>N sko/tos  neut nom/voc/acc sg			hs_eos</NL><NL>N sko/tos  masc nom sg			os_ou</NL>
sko/tous => sko/tous
<NL>N sko/tos  neut gen sg	attic epic doric	contr	hs_eos</NL><NL>N sko/tos  masc acc pl			os_ou</NL><NL>V skoto/w  imperf ind act 2nd sg	homeric ionic	contr unaugmented	ow_pr,ow_denom</NL>
sku/bala => sku/bala
<NL>N sku/balon  neut nom/voc/acc pl			os_ou</NL>
sku/lle => sku/lle
<NL>V sku/llw  pres imperat act 2nd sg			w_stem,ullw</NL><NL>V sku/llw  imperf ind act 3rd sg	homeric ionic	unaugmented	w_stem,ullw</NL>
sku/lleis => sku/lleis
<NL>V sku/llw  pres ind act 2nd sg			w_stem,ullw</NL>
sku/llou => sku/llou
<NL>V sku/llw  pres imperat mp 2nd sg	attic epic doric	contr	w_stem,ullw</NL><NL>V sku/llw  imperf ind mp 2nd sg	attic epic doric	contr unaugmented	w_stem,ullw</NL>
skw/lhc => skw/lhc
<NL>N skw/lhc  masc nom/voc sg			c_kos</NL>
sku=la => sku=la
<NL>V sku/llw  aor ind act 1st sg	homeric ionic	unaugmented	aor1,ullw</NL><NL>N sku=lon  neut nom/voc/acc pl			os_ou</NL>
sma/ragdos => sma/ragdos
<NL>N sma/ragdos  fem nom sg			os_ou</NL>
smaragdi/nw| => smaragdi/nw|
<NL>N smara/gdinos  masc/neut dat sg			os_h_on</NL>
smu/rnan => smu/rnan
<NL>N smu/rna  fem acc sg			a_hs</NL><NL>N smu/rna_n,smu/rna  fem acc sg	doric ionic aeolic		h_hs</NL>
smu/rnhs => smu/rnhs
<NL>N smu/rna  fem gen sg	attic epic ionic		a_hs</NL><NL>N smu/rna  fem gen sg	attic epic ionic		h_hs</NL>
soi/ => soi/
<NL>N so/s  masc nom/voc pl			os_h_on</NL><NL>N soi,su/  dat 2nd sg		enclitic indeclform	pron1</NL><NL>N su/  dat 2nd sg		indeclform	pron1</NL>
soi => soi
<NL>N su/  dat 2nd sg		enclitic indeclform	pron1</NL>
sorou= => sorou=
<NL>N soro/s  fem gen sg			os_ou</NL>
sou => sou
<NL>N su/  gen 2nd sg		enclitic indeclform	pron1</NL>
souda/ria => souda/ria
<NL>N souda/rion  neut nom/voc/acc pl			os_ou</NL>
souda/rion => souda/rion
<NL>N souda/rion  neut nom/voc/acc sg			os_ou</NL>
soudari/w| => soudari/w|
<NL>N souda/rion  neut dat sg			os_ou</NL>
sofi/a => sofi/a
<NL>N sofi/a_,sofi/a  fem nom/voc/acc dual			h_hs</NL><NL>N sofi/a_,sofi/a  fem nom/voc sg	attic doric aeolic		h_hs</NL>
sofi/an => sofi/an
<NL>N sofi/a_n,sofi/a  fem acc sg	attic doric aeolic		h_hs</NL>
sofi/as => sofi/as
<NL>N sofi/a_s,sofi/a  fem acc pl			h_hs</NL><NL>N sofi/a_s,sofi/a  fem gen sg	attic doric aeolic		h_hs</NL>
sofi/sai => sofi/sai
<NL>V sofi/zw  aor inf act			aor1,izw</NL><NL>V sofi/sai_,sofi/zw  aor opt act 3rd sg			aor1,izw</NL>
sofi/a| => sofi/a|
<NL>N sofi/ai,sofi/a  fem nom/voc pl			h_hs</NL><NL>N sofi/a_|,sofi/a  fem dat sg	attic doric aeolic		h_hs</NL>
sofoi/ => sofoi/
<NL>N sofo/s  masc nom/voc pl			os_h_on</NL><NL>V sofo/w  pres subj mp 2nd sg		contr	ow_pr,ow_denom</NL><NL>V sofo/w  pres ind mp 2nd sg		contr	ow_pr,ow_denom</NL><NL>V sofo/w  pres subj act 3rd sg		contr	ow_pr,ow_denom</NL>
sofou/s => sofou/s
<NL>N sofo/s  masc acc pl			os_h_on</NL>
sofoi=s => sofoi=s
<NL>N sofo/s  masc/neut dat pl			os_h_on</NL><NL>V sofo/w  pres opt act 2nd sg		contr	ow_pr,ow_denom</NL><NL>V sofo/w  pres subj act 2nd sg		contr	ow_pr,ow_denom</NL><NL>V sofo/w  pres ind act 2nd sg		contr	ow_pr,ow_denom</NL>
sofo/s => sofo/s
<NL>N sofo/s  masc nom sg			os_h_on</NL>
sofw/teron => sofw/teron
<NL>N sofo/s  adverbial comp			os_h_on</NL><NL>N sofo/s  masc acc comp sg			os_h_on</NL><NL>N sofo/s  neut nom/voc/acc comp sg			os_h_on</NL>
sofw=n => sofw=n
<NL>N sofo/s  fem gen pl			os_h_on</NL><NL>N sofo/s  masc/neut gen pl			os_h_on</NL><NL>P sofo/w  pres part act masc voc sg	doric aeolic	contr	ow_pr,ow_denom</NL><NL>P sofo/w  pres part act neut nom/voc/acc sg	doric aeolic	contr	ow_pr,ow_denom</NL><NL>P sofo/w  pres part act masc nom sg		contr	ow_pr,ow_denom</NL><NL>V sofo/w  pres inf act	doric		ow_pr,ow_denom</NL>
sofw=| => sofw=|
<NL>N sofo/s  masc/neut dat sg			os_h_on</NL>
sou/ => sou/
<NL>N sou,su/  gen 2nd sg		enclitic indeclform	pron1</NL>
sou/s => sou/s
<NL>N so/s  masc acc pl			os_h_on</NL>
sou= => sou=
<NL>V se/w  pres imperat mp 2nd sg	attic	contr	ew_pr,ew_denom</NL><NL>V se/w  imperf ind mp 2nd sg	attic	contr unaugmented poetic	ew_pr,ew_denom</NL><NL>V seu/w  pres imperat mid 2nd sg	epic	contr	ow_pr</NL><NL>N so/s  masc/neut gen sg			os_h_on</NL><NL>N sou= 		indeclform	exclam</NL><NL>N su/  gen 2nd sg		enclitic indeclform	pron1</NL>
spe/ndomai => spe/ndomai
<NL>V spe/ndw  pres ind mp 1st sg		n_infix	w_stem,reg_conj</NL>
spe/rma => spe/rma
<NL>N spe/rma  neut nom/voc/acc sg			ma_matos</NL>
spe/rmasin => spe/rmasin
<NL>N spe/rma  neut dat pl		nu_movable	ma_matos</NL>
spe/rmati => spe/rmati
<NL>N spe/rma  neut dat sg			ma_matos</NL>
spe/rmatos => spe/rmatos
<NL>N spe/rma  neut gen sg			ma_matos</NL>
sph/laia => sph/laia
<NL>N sph/laion  neut nom/voc/acc pl			os_ou</NL>
sph/laion => sph/laion
<NL>N sph/laion  neut nom/voc/acc sg			os_ou</NL>
spi/loi => spi/loi
<NL>N spi/los  masc nom/voc pl			os_ou</NL>
spi/lon => spi/lon
<NL>N spi/lon  neut nom/voc/acc sg			os_ou</NL><NL>N spi/los  masc acc sg			os_ou</NL>
spara/can => spara/can
<NL>P spara/ssw  aor part act neut nom/voc/acc sg			aor1,ss</NL>
spara/cas => spara/cas
<NL>P spara/ca_s,spara/ssw  aor part act masc nom/voc sg	attic epic ionic		aor1,ss</NL>
spara/ssei => spara/ssei
<NL>V spara/ssw  pres ind mp 2nd sg			w_stem,ss</NL><NL>V spara/ssw  pres ind act 3rd sg			w_stem,ss</NL>
spare/ntes => spare/ntes
<NL>P spei/rw  aor part pass masc nom/voc pl			aor2_pass</NL>
sparei/s => sparei/s
<NL>P spei/rw  aor part pass masc nom/voc sg			aor2_pass</NL>
sparh=| => sparh=|
<NL>V spei/rw  aor subj pass 3rd sg		contr	aor2_pass</NL>
spasa/menos => spasa/menos
<NL>P spa/w  aor part mid masc nom sg			aor1,a_stem</NL>
spatalw=sa => spatalw=sa
<NL>P spatala/w  pres part act fem nom/voc sg	attic epic doric ionic	contr	aw_pr,aw_denom</NL>
spei/ranti => spei/ranti
<NL>P spei/rw  aor part act masc/neut dat sg			aor1,eirw</NL><NL>V spei/ra_nti,speira/omai  pres ind act 3rd pl	attic doric	r_e_i_alpha	ath_primary,aw_denom</NL>
spei/rantos => spei/rantos
<NL>P spei/rw  aor part act masc/neut gen sg			aor1,eirw</NL>
spei/ras => spei/ras
<NL>P spei/ra_s,spei/rw  aor part act masc nom/voc sg	attic epic ionic		aor1,eirw</NL><NL>N spei_/ra_s,spei=ra  fem acc pl			a_hs</NL><NL>N spei_/ra_s,spei=ra  fem gen sg	attic doric aeolic		a_hs</NL><NL>V spei/ra_s,speira/omai  pres ind act 2nd sg	attic	r_e_i_alpha	ath_primary,aw_denom</NL><NL>V spei/ra_s,speira/omai  imperf ind act 2nd sg	homeric ionic	contr unaugmented	aw_pr,aw_denom</NL>
spei/rei => spei/rei
<NL>V spei/rw  aor subj act 3rd sg	epic	short_subj	aor1,eirw</NL><NL>V spei/rw  pres ind mp 2nd sg			w_stem,eirw</NL><NL>V spei/rw  pres ind act 3rd sg			w_stem,eirw</NL><NL>N spei=ros  neut nom/voc/acc dual	attic epic	contr	hs_eos</NL><NL>N spei/rei+,spei=ros  neut dat sg	epic ionic		hs_eos</NL><NL>N spei=ros  neut dat sg		contr	hs_eos</NL><NL>V speira/omai  pres imperat act 2nd sg	attic epic ionic	contr	ew_pr,aw_denom</NL><NL>V speira/omai  imperf ind act 3rd sg	attic epic ionic	contr unaugmented	ew_pr,aw_denom</NL>
spei/rein => spei/rein
<NL>V spei/rw  pres inf act	attic epic	contr	w_stem,eirw</NL>
spei/reis => spei/reis
<NL>V spei/rw  aor subj act 2nd sg	epic	short_subj	aor1,eirw</NL><NL>V spei/rw  pres ind act 2nd sg			w_stem,eirw</NL><NL>V speira/omai  imperf ind act 2nd sg	attic epic ionic	contr unaugmented	ew_pr,aw_denom</NL>
spei/retai => spei/retai
<NL>V spei/rw  aor subj mid 3rd sg	epic	short_subj	aor1,eirw</NL><NL>V spei/rw  pres ind mp 3rd sg			w_stem,eirw</NL>
spei/rhs => spei/rhs
<NL>N spei_/rhs,spei=ra  fem gen sg	epic ionic		a_hs</NL><NL>V speira/omai  pres ind act 2nd sg			ath_primary,aw_denom</NL><NL>V speira/omai  imperf ind act 2nd sg	homeric ionic	unaugmented	ath_primary,aw_denom</NL>
spei/ronti => spei/ronti
<NL>P spei/rw  pres part act masc/neut dat sg			w_stem,eirw</NL><NL>V spei/rw  pres ind act 3rd pl	doric		w_stem,eirw</NL>
spei/rousin => spei/rousin
<NL>V spei/rw  aor subj act 3rd pl	epic	nu_movable short_subj	aor1,eirw</NL><NL>P spei/rw  pres part act masc/neut dat pl	attic epic doric ionic	nu_movable	w_stem,eirw</NL><NL>V spei/rw  pres ind act 3rd pl	attic epic doric ionic	nu_movable	w_stem,eirw</NL>
spei/rwn => spei/rwn
<NL>P spei/rw  pres part act masc nom sg			w_stem,eirw</NL><NL>N spei_/rwn,spei=ron  neut gen pl			os_ou</NL><NL>V speira/omai  imperf ind act 3rd pl	homeric ionic	contr unaugmented	aw_pr,aw_denom</NL><NL>V speira/omai  imperf ind act 1st sg	homeric ionic	contr unaugmented	aw_pr,aw_denom</NL>
spei/rh| => spei/rh|
<NL>V spei/rw  aor subj mid 2nd sg			aor1,eirw</NL><NL>V spei/rw  aor subj act 3rd sg			aor1,eirw</NL><NL>V spei/rw  pres subj mp 2nd sg			w_stem,eirw</NL><NL>V spei/rw  pres ind mp 2nd sg			w_stem,eirw</NL><NL>V spei/rw  pres subj act 3rd sg			w_stem,eirw</NL><NL>N spei_/rh|,spei=ra  fem dat sg	epic ionic		a_hs</NL>
speiro/menoi => speiro/menoi
<NL>P spei/rw  pres part mp masc nom/voc pl			w_stem,eirw</NL>
spekoula/tora => spekoula/tora
<NL>N spekoula/twr  masc acc sg			wr_oros</NL>
sperma/twn => sperma/twn
<NL>N spe/rma  neut gen pl			ma_matos</NL>
spermolo/gos => spermolo/gos
<NL>N spermolo/gos  masc/fem nom sg			os_on</NL>
speu/dontas => speu/dontas
<NL>P speu/dw  pres part act masc acc pl			w_stem,reg_conj</NL>
speu/santes => speu/santes
<NL>P speu/dw  aor part act masc nom/voc pl			aor1,reg_conj</NL>
speu/sas => speu/sas
<NL>P speu/sa_s,speu/dw  aor part act masc nom/voc sg	attic epic ionic		aor1,reg_conj</NL>
spei=ra => spei=ra
<NL>V spei/rw  aor ind act 1st sg	homeric ionic	unaugmented	aor1,eirw</NL><NL>N spei=ra  fem nom/voc sg			a_hs</NL><NL>N spei=ron  neut nom/voc/acc pl			os_ou</NL>
spei=rai => spei=rai
<NL>V spei/rw  aor imperat mid 2nd sg			aor1,eirw</NL><NL>V spei/rw  aor inf act			aor1,eirw</NL><NL>N spei=ra  fem nom/voc pl			a_hs</NL>
spei=ran => spei=ran
<NL>P spei/rw  aor part act neut nom/voc/acc sg			aor1,eirw</NL><NL>V spei/rw  aor ind act 3rd pl	homeric ionic	unaugmented	aor1,eirw</NL><NL>N spei=ra  fem acc sg			a_hs</NL>
sphlai/ois => sphlai/ois
<NL>N sph/laion  neut dat pl			os_ou</NL>
spila/des => spila/des
<NL>N spila/s  fem nom/voc pl			s_dos</NL>
spilou=sa => spilou=sa
<NL>P spilo/w  pres part act fem nom/voc sg	attic ionic	contr	ow_pr,ow_denom</NL>
spla/gxna => spla/gxna
<NL>N spla/gxnon  neut nom/voc/acc pl			os_ou</NL>
spla/gxnois => spla/gxnois
<NL>N spla/gxnon  neut dat pl			os_ou</NL>
splagxnisqei/s => splagxnisqei/s
<NL>P splagxni/zomai  aor part mp masc nom/voc sg			aor_pass,izw</NL><NL>P splagxni/zw  aor part pass masc nom/voc sg			aor_pass,izw</NL>
spodo/s => spodo/s
<NL>N spodo/s  fem nom sg			os_ou</NL>
spodw=| => spodw=|
<NL>N spodo/s  fem dat sg			os_ou</NL>
spori/mwn => spori/mwn
<NL>N spo/rimos  masc/fem/neut gen pl			os_on</NL>
spora=s => spora=s
<NL>N spora/  fem gen sg	attic doric aeolic		h_hs</NL><NL>V spora_=s,spora/zw  fut ind act 2nd sg	doric	contr	aw_fut,azw</NL><NL>N sporeu/s  masc acc pl		contr	eus_ews</NL>
spouda/zontes => spouda/zontes
<NL>P spouda/zw  pres part act masc nom/voc pl			w_stem,azw</NL>
spouda/sate => spouda/sate
<NL>V spouda/zw  aor imperat act 2nd pl			aor1,azw</NL><NL>V spouda/zw  aor ind act 2nd pl	homeric ionic	unaugmented	aor1,azw</NL>
spouda/sw => spouda/sw
<NL>V spouda/zw  aor subj act 1st sg			aor1,azw</NL><NL>V spouda/zw  fut ind act 1st sg			reg_fut,azw</NL><NL>V spouda/zw  aor ind mid 2nd sg	homeric ionic	unaugmented	aor1,azw</NL>
spoudh/n => spoudh/n
<NL>N spoudh/  fem acc sg	attic epic ionic		h_hs</NL>
spoudai/ws => spoudai/ws
<NL>N spoudai_/ws,spoudai=os  adverbial			os_h_on</NL><NL>N spoudai_/ws,spoudai=os  masc acc pl	doric		os_h_on</NL>
spoudaiote/rws => spoudaiote/rws
<NL>N spoudai_ote/rws,spoudai=os  adverbial comp			os_h_on</NL><NL>N spoudai_ote/rws,spoudai=os  masc acc comp pl	doric		os_h_on</NL>
spoudaio/teron => spoudaio/teron
<NL>N spoudai_o/teron,spoudai=os  adverbial comp			os_h_on</NL><NL>N spoudai_o/teron,spoudai=os  masc acc comp sg			os_h_on</NL><NL>N spoudai_o/teron,spoudai=os  neut nom/voc/acc comp sg			os_h_on</NL>
spoudaio/teros => spoudaio/teros
<NL>N spoudai_o/teros,spoudai=os  masc nom comp sg			os_h_on</NL>
spoudai=on => spoudai=on
<NL>N spoudai=os  masc acc sg			os_h_on</NL><NL>N spoudai=os  neut nom/voc/acc sg			os_h_on</NL>
spoudh=s => spoudh=s
<NL>V spouda/zw  fut ind act 2nd sg	doric	contr	aw_fut,azw</NL><NL>N spoudh/  fem gen sg	attic epic ionic		h_hs</NL>
spoudh=| => spoudh=|
<NL>V spouda/zw  fut ind mid 2nd sg	doric	contr	aw_fut,azw</NL><NL>V spouda/zw  fut ind act 3rd sg	doric	contr	aw_fut,azw</NL><NL>N spoudh/  fem dat sg	attic epic ionic		h_hs</NL>
spou/dason => spou/dason
<NL>V spouda/zw  aor imperat act 2nd sg			aor1,azw</NL>
spuri/das => spuri/das
<NL>N spuri/s  fem acc pl			is_idos</NL>
spuri/di => spuri/di
<NL>N spuri/s  fem dat sg			is_idos</NL>
spuri/dwn => spuri/dwn
<NL>N spuri/s  fem gen pl			is_idos</NL>
spo/ggon => spo/ggon
<NL>N spo/ggos  masc acc sg			os_ou</NL>
spo/ron => spo/ron
<NL>N spo/ros  masc acc sg			os_ou</NL>
spo/ros => spo/ros
<NL>N spo/ros  masc nom sg			os_ou</NL>
sta/mnos => sta/mnos
<NL>N sta/mnos  masc/fem nom sg			os_ou</NL>
sta/ntos => sta/ntos
<NL>P i(/sthmi  aor part act masc/neut gen sg			ami_aor</NL>
sta/s => sta/s
<NL>P sta_/s,i(/sthmi  aor part act masc nom/voc sg			ami_aor</NL>
sta/sei => sta/sei
<NL>V sta_/sei,i(/sthmi  aor subj act 3rd sg	epic doric	short_subj	aor1,a_stem</NL><NL>V sta_/sei,i(/sthmi  fut ind mid 2nd sg	doric	causal	reg_fut,a_stem</NL><NL>V sta_/sei,i(/sthmi  fut ind act 3rd sg	doric	causal	reg_fut,a_stem</NL><NL>N sta/sis  fem nom/voc/acc dual	attic epic	contr	is_ews</NL><NL>N sta/sei+,sta/sis  fem dat sg	epic		is_ews</NL><NL>N sta/sis  fem dat sg	attic ionic	contr	is_ews</NL><NL>V sta/zw  aor subj act 3rd sg	epic	short_subj	aor1,azw</NL><NL>V sta/zw  fut ind mid 2nd sg			reg_fut,azw</NL><NL>V sta/zw  fut ind act 3rd sg			reg_fut,azw</NL>
sta/seis => sta/seis
<NL>V sta_/seis,i(/sthmi  aor subj act 2nd sg	epic doric	short_subj	aor1,a_stem</NL><NL>V sta_/seis,i(/sthmi  fut ind act 2nd sg	doric	causal	reg_fut,a_stem</NL><NL>N sta/sis  fem nom/voc pl	attic epic	contr	is_ews</NL><NL>N sta/sis  fem nom/acc pl	attic		is_ews</NL><NL>V sta/zw  aor subj act 2nd sg	epic	short_subj	aor1,azw</NL><NL>V sta/zw  fut ind act 2nd sg			reg_fut,azw</NL>
sta/sews => sta/sews
<NL>N sta/sew^s,sta/sis  fem gen sg	attic		is_ews</NL>
sta/sin => sta/sin
<NL>N sta/sis  fem acc sg			is_ews</NL>
sta/sis => sta/sis
<NL>N sta/si_s,sta/sis  fem acc pl	epic doric ionic aeolic		is_ews</NL><NL>N sta/sis  fem nom sg			is_ews</NL>
sta/xuas => sta/xuas
<NL>N sta/xus  masc acc pl			uLs_uos</NL>
sta/xun => sta/xun
<NL>N sta/xu_n,sta/xus  masc acc sg		contr	uLs_uos</NL>
sta/xui+ => sta/xui+
<NL>N sta/xus  masc dat sg		poetic	uLs_uos</NL><NL>N sta/xui,sta/xus  masc dat sg			uLs_uos</NL>
ste/gei => ste/gei
<NL>N ste/gos  neut nom/voc/acc dual	attic epic	contr	hs_eos</NL><NL>N ste/gei+,ste/gos  neut dat sg	epic ionic		hs_eos</NL><NL>N ste/gos  neut dat sg		contr	hs_eos</NL><NL>V ste/gw  pres ind mp 2nd sg			w_stem,reg_conj</NL><NL>V ste/gw  pres ind act 3rd sg			w_stem,reg_conj</NL>
ste/ghn => ste/ghn
<NL>N ste/gh  fem acc sg	attic epic ionic		h_hs</NL><NL>N ste/gos  neut acc sg			hs_eos</NL><NL>V ste/gw  pres inf act	doric aeolic	contr	w_stem,reg_conj</NL>
ste/gomen => ste/gomen
<NL>V ste/gw  pres ind act 1st pl			w_stem,reg_conj</NL><NL>V ste/gw  imperf ind act 1st pl	homeric ionic	unaugmented	w_stem,reg_conj</NL>
ste/gontes => ste/gontes
<NL>P ste/gw  pres part act masc nom/voc pl			w_stem,reg_conj</NL>
ste/gwn => ste/gwn
<NL>P ste/gw  pres part act masc nom sg			w_stem,reg_conj</NL>
ste/llesqai => ste/llesqai
<NL>V ste/llw  pres inf mp			w_stem,ellw</NL>
ste/mmata => ste/mmata
<NL>N ste/mma  neut nom/voc/acc pl			ma_matos</NL>
ste/fanoi => ste/fanoi
<NL>N ste/fanos  masc nom/voc pl			os_ou</NL>
ste/fanon => ste/fanon
<NL>N ste/fanos  masc acc sg			os_ou</NL>
ste/fanos => ste/fanos
<NL>N ste/fanos  masc nom sg			os_ou</NL>
sth/qh => sth/qh
<NL>N sth_/qh,sth=qos  neut nom/voc/acc pl	attic epic doric	contr	hs_eos</NL><NL>N sth_/qh,sth=qos  neut nom/voc/acc dual	doric aeolic	contr	hs_eos</NL>
sth/kei => sth/kei
<NL>V sth/kw  pres ind mp 2nd sg			w_stem</NL><NL>V sth/kw  pres ind act 3rd sg			w_stem</NL>
sth/kete => sth/kete
<NL>V sth/kw  pres imperat act 2nd pl			w_stem</NL><NL>V sth/kw  pres ind act 2nd pl			w_stem</NL><NL>V sth/kw  imperf ind act 2nd pl	homeric ionic	unaugmented	w_stem</NL>
sth/kontes => sth/kontes
<NL>P sth/kw  pres part act masc nom/voc pl			w_stem</NL>
sth/rison => sth/rison
<NL>V sthri/zw  aor imperat act 2nd sg			aor1,izw</NL>
sth/santes => sth/santes
<NL>P i(/sthmi  aor part act masc nom/voc pl		causal	aor1,a_stem</NL>
sth/sei => sth/sei
<NL>V i(/sthmi  aor subj act 3rd sg	epic	short_subj causal	aor1,a_stem</NL><NL>V i(/sthmi  fut ind mid 2nd sg		causal	reg_fut,a_stem</NL><NL>V i(/sthmi  fut ind act 3rd sg		causal	reg_fut,a_stem</NL>
sth/sontai => sth/sontai
<NL>V i(/sthmi  fut ind mid 3rd pl		causal	reg_fut,a_stem</NL>
sth/sh| => sth/sh|
<NL>V i(/sthmi  aor subj mid 2nd sg		causal	aor1,a_stem</NL><NL>V i(/sthmi  aor subj act 3rd sg		causal	aor1,a_stem</NL><NL>V i(/sthmi  fut ind mid 2nd sg		causal	reg_fut,a_stem</NL>
sth/sh|s => sth/sh|s
<NL>V i(/sthmi  aor subj act 2nd sg		causal	aor1,a_stem</NL>
sti/gmata => sti/gmata
<NL>N sti/gma  neut nom/voc/acc pl			ma_matos</NL>
sti/lbonta => sti/lbonta
<NL>P sti/lbw  pres part act neut nom/voc/acc pl			w_stem,reg_conj</NL><NL>P sti/lbw  pres part act masc acc sg			w_stem,reg_conj</NL><NL>N sti/lbwn  masc acc sg			wn_ontos</NL>
stadi/ous => stadi/ous
<NL>N sta/dion  masc acc pl			os_ou</NL><NL>N sta/dios  masc acc pl			os_h_on</NL>
stadi/wn => stadi/wn
<NL>N sta/dion  masc gen pl			os_ou</NL><NL>N sta/dion  neut gen pl			os_ou</NL><NL>N sta/dios  fem gen pl			os_h_on</NL><NL>N sta/dios  masc/neut gen pl			os_h_on</NL>
stadi/w| => stadi/w|
<NL>N sta/dion  neut dat sg			os_ou</NL><NL>N sta/dios  masc/neut dat sg			os_h_on</NL>
staqe/nta => staqe/nta
<NL>P i(/sthmi  aor part pass neut nom/voc/acc pl			aor_pass</NL><NL>P i(/sthmi  aor part pass masc acc sg			aor_pass</NL>
staqe/ntes => staqe/ntes
<NL>P i(/sthmi  aor part pass masc nom/voc pl			aor_pass</NL>
staqh/sesqe => staqh/sesqe
<NL>V i(/sthmi  fut ind pass 2nd pl			aor_pass</NL>
staqh/setai => staqh/setai
<NL>V i(/sthmi  fut ind pass 3rd sg			aor_pass</NL>
staqei/s => staqei/s
<NL>P i(/sthmi  aor part pass masc nom/voc sg			aor_pass</NL>
staqh=nai => staqh=nai
<NL>V i(/sthmi  aor inf pass			aor_pass</NL>
staqh=te => staqh=te
<NL>V i(/sthmi  aor subj pass 2nd pl		contr	aor_pass</NL>
staqh=| => staqh=|
<NL>V i(/sthmi  aor subj pass 3rd sg		contr	aor_pass</NL>
stasiastw=n => stasiastw=n
<NL>N stasiasth/s  masc gen pl			hs_ou</NL>
stath=ra => stath=ra
<NL>N stath/r  masc acc sg			r_ros</NL>
staurou= => staurou=
<NL>N stauro/s  masc gen sg			os_ou</NL><NL>V stauro/w  pres imperat mp 2nd sg		contr	ow_pr,ow_denom</NL><NL>V stauro/w  imperf ind mp 2nd sg	homeric ionic	contr unaugmented	ow_pr,ow_denom</NL>
staurou=ntai => staurou=ntai
<NL>V stauro/w  pres ind mp 3rd pl		contr	ow_pr,ow_denom</NL>
staurou=sin => staurou=sin
<NL>P stauro/w  pres part act masc/neut dat pl	attic ionic	contr nu_movable	ow_pr,ow_denom</NL><NL>V stauro/w  pres ind act 3rd pl	attic ionic	contr nu_movable	ow_pr,ow_denom</NL>
staurwqh=nai => staurwqh=nai
<NL>V stauro/w  aor inf pass			aor_pass,ow_denom</NL>
staurwqh=| => staurwqh=|
<NL>V stauro/w  aor subj pass 3rd sg		contr	aor_pass,ow_denom</NL>
stauro/n => stauro/n
<NL>N stauro/s  masc acc sg			os_ou</NL>
stauro/s => stauro/s
<NL>N stauro/s  masc nom sg			os_ou</NL>
staurw/santes => staurw/santes
<NL>P stauro/w  aor part act masc nom/voc pl			aor1,ow_denom</NL>
staurw/sate => staurw/sate
<NL>V stauro/w  aor imperat act 2nd pl			aor1,ow_denom</NL><NL>V stauro/w  aor ind act 2nd pl	homeric ionic	unaugmented	aor1,ow_denom</NL>
staurw/sete => staurw/sete
<NL>V stauro/w  aor subj act 2nd pl	epic	short_subj	aor1,ow_denom</NL><NL>V stauro/w  fut ind act 2nd pl			reg_fut,ow_denom</NL>
staurw/sw => staurw/sw
<NL>V stauro/w  aor subj act 1st sg			aor1,ow_denom</NL><NL>V stauro/w  fut ind act 1st sg			reg_fut,ow_denom</NL><NL>V stauro/w  aor ind mid 2nd sg	homeric ionic	unaugmented	aor1,ow_denom</NL>
staurw/swsin => staurw/swsin
<NL>V stauro/w  aor subj act 3rd pl		nu_movable	aor1,ow_denom</NL>
staurw=sai => staurw=sai
<NL>V stauro/w  aor inf act			aor1,ow_denom</NL>
staurw=| => staurw=|
<NL>N stauro/s  masc dat sg			os_ou</NL>
stafula/s => stafula/s
<NL>N stafula_/s,stafulh/  fem acc pl			h_hs</NL>
stafulh/n => stafulh/n
<NL>N stafulh/  fem acc sg	attic epic ionic		h_hs</NL>
stafulai/ => stafulai/
<NL>N stafulh/  fem nom/voc pl			h_hs</NL>
stau/rou => stau/rou
<NL>V stauro/w  pres imperat act 2nd sg		contr	ow_pr,ow_denom</NL><NL>V stauro/w  imperf ind act 3rd sg	homeric ionic	contr unaugmented	ow_pr,ow_denom</NL>
stau/rwson => stau/rwson
<NL>V stauro/w  aor imperat act 2nd sg			aor1,ow_denom</NL>
stei/ra| => stei/ra|
<NL>N stei/ra_|,stei=ra1  fem dat sg	attic doric aeolic		a_hs</NL><NL>N stei/ra_|,stei=ra2  fem dat sg	attic doric aeolic		a_hs</NL>
stello/menoi => stello/menoi
<NL>P ste/llw  aor part mid masc nom/voc pl			aor2,ellw</NL><NL>P ste/llw  pres part mp masc nom/voc pl			w_stem,ellw</NL>
stena/zete => stena/zete
<NL>V stena/zw  pres imperat act 2nd pl			w_stem,azw</NL><NL>V stena/zw  pres ind act 2nd pl			w_stem,azw</NL><NL>V stena/zw  imperf ind act 2nd pl	homeric ionic	unaugmented	w_stem,azw</NL>
stena/zomen => stena/zomen
<NL>V stena/zw  pres ind act 1st pl			w_stem,azw</NL><NL>V stena/zw  imperf ind act 1st pl	homeric ionic	unaugmented	w_stem,azw</NL>
stena/zontes => stena/zontes
<NL>P stena/zw  pres part act masc nom/voc pl			w_stem,azw</NL>
stenh/ => stenh/
<NL>N steno/s  fem nom/voc sg	attic epic ionic		os_h_on</NL>
stenagmoi=s => stenagmoi=s
<NL>N stenagmo/s  masc dat pl			os_ou</NL>
stenagmou= => stenagmou=
<NL>N stenagmo/s  masc gen sg			os_ou</NL>
stenoxwri/a => stenoxwri/a
<NL>N stenoxwri/a_,stenoxwri/a  fem nom/voc/acc dual			h_hs</NL><NL>N stenoxwri/a_,stenoxwri/a  fem nom/voc sg	attic doric aeolic		h_hs</NL>
stenoxwri/ais => stenoxwri/ais
<NL>N stenoxwri/a  fem dat pl			h_hs</NL>
stenoxwrei=sqe => stenoxwrei=sqe
<NL>V stenoxwre/w  pres imperat mp 2nd pl	attic epic	contr	ew_pr,ew_denom</NL><NL>V stenoxwre/w  pres opt mp 2nd pl	epic ionic		ew_pr,ew_denom</NL><NL>V stenoxwre/w  pres ind mp 2nd pl	attic epic	contr	ew_pr,ew_denom</NL><NL>V stenoxwre/w  imperf ind mp 2nd pl	attic epic	contr unaugmented	ew_pr,ew_denom</NL>
stenoxwrou/menoi => stenoxwrou/menoi
<NL>P stenoxwre/w  pres part mp masc nom/voc pl	attic epic doric	contr	ew_pr,ew_denom</NL>
stenh=s => stenh=s
<NL>V stena/zw  fut ind act 2nd sg	doric	contr	aw_fut,azw</NL><NL>N steno/s  fem gen sg	attic epic ionic		os_h_on</NL>
stere/wma => stere/wma
<NL>N stere/wma  neut nom/voc/acc sg			ma_matos</NL>
sterea/ => sterea/
<NL>N stereo/s  neut nom/voc/acc pl			os_h_on</NL><NL>N sterea_/,stereo/s  fem nom/voc/acc dual			os_h_on</NL><NL>N sterea_/,stereo/s  fem nom/voc sg	attic doric aeolic		os_h_on</NL>
stereoi/ => stereoi/
<NL>N stereo/s  masc nom/voc pl			os_h_on</NL><NL>V stereo/w  pres subj mp 2nd sg		contr	ow_pr,ow_denom</NL><NL>V stereo/w  pres ind mp 2nd sg		contr	ow_pr,ow_denom</NL><NL>V stereo/w  pres subj act 3rd sg		contr	ow_pr,ow_denom</NL>
stereo/s => stereo/s
<NL>N stereo/s  masc nom sg			os_h_on</NL>
sterea=s => sterea=s
<NL>N stereo/s  fem gen sg	attic doric aeolic		os_h_on</NL>
stefa/nous => stefa/nous
<NL>N ste/fanos  masc acc pl			os_ou</NL><NL>V stefano/w  imperf ind act 2nd sg	homeric ionic	contr unaugmented	ow_pr,ow_denom</NL>
stefanou=tai => stefanou=tai
<NL>V stefano/w  pres ind mp 3rd sg		contr	ow_pr,ow_denom</NL>
stei=ra => stei=ra
<NL>N stei=ra1  fem nom/voc sg			a_hs</NL><NL>N stei=ra2  fem nom/voc sg			a_hs</NL><NL>N stei=ros  neut nom/voc/acc pl			os_on</NL>
stei=rai => stei=rai
<NL>N stei=ra1  fem nom/voc pl			a_hs</NL><NL>N stei=ra2  fem nom/voc pl			a_hs</NL>
sthri/zwn => sthri/zwn
<NL>P sthri/zw  pres part act masc nom sg			w_stem,izw</NL>
sthri/cai => sthri/cai
<NL>V sthri/zw  aor inf act			aor1,izw</NL><NL>V sthri/cai_,sthri/zw  aor opt act 3rd sg			aor1,izw</NL>
sthri/cate => sthri/cate
<NL>V sthri/zw  aor imperat act 2nd pl			aor1,izw</NL><NL>V sthri/zw  aor ind act 2nd pl	homeric ionic	unaugmented	aor1,izw</NL>
sthri/cei => sthri/cei
<NL>N sth/ricis  fem nom/voc/acc dual	attic epic	contr	is_ews</NL><NL>N sthri/cei+,sth/ricis  fem dat sg	epic		is_ews</NL><NL>N sth/ricis  fem dat sg	attic ionic	contr	is_ews</NL><NL>V sthri/zw  aor subj act 3rd sg	epic doric	short_subj	aor1,izw</NL><NL>V sthri/zw  fut ind mid 2nd sg			reg_fut,izw</NL><NL>V sthri/zw  fut ind act 3rd sg			reg_fut,izw</NL>
sthrigmou= => sthrigmou=
<NL>N sthrigmo/s  masc gen sg			os_ou</NL>
sthrixqh=nai => sthrixqh=nai
<NL>V sthri/zw  aor inf pass			aor_pass,izw</NL>
stiba/das => stiba/das
<NL>N stiba/s  fem acc pl			s_dos</NL>
stigmh=| => stigmh=|
<NL>N stigmh/  fem dat sg	attic epic ionic		h_hs</NL>
stoa/s => stoa/s
<NL>N stoa_/s,stoa/  fem acc pl			h_hs</NL>
stoixh/sousin => stoixh/sousin
<NL>V stoixe/w  aor subj act 3rd pl	epic	nu_movable short_subj	aor1,ew_denom</NL><NL>P stoixe/w  fut part act masc/neut dat pl	attic epic doric ionic	nu_movable	reg_fut,ew_denom</NL><NL>V stoixe/w  fut ind act 3rd pl	attic epic doric ionic	nu_movable	reg_fut,ew_denom</NL>
stoixei/wn => stoixei/wn
<NL>N stoixei_/wn,stoixei=on  neut gen pl			os_ou</NL>
stoixei=a => stoixei=a
<NL>N stoixei=on  neut nom/voc/acc pl			os_ou</NL>
stoixei=n => stoixei=n
<NL>V stoixe/w  pres inf act	attic epic doric	contr	ew_pr,ew_denom</NL>
stoixei=s => stoixei=s
<NL>V stoixe/w  pres ind act 2nd sg	attic epic doric ionic	contr	ew_pr,ew_denom</NL>
stoixou=sin => stoixou=sin
<NL>P stoixe/w  pres part act masc/neut dat pl	attic epic doric	contr nu_movable	ew_pr,ew_denom</NL><NL>V stoixe/w  pres ind act 3rd pl	attic epic doric	contr nu_movable	ew_pr,ew_denom</NL>
stoixw=men => stoixw=men
<NL>V stoixe/w  pres subj act 1st pl	attic epic doric	contr	ew_pr,ew_denom</NL>
stola/s => stola/s
<NL>N stola/s  fem nom sg			s_dos</NL><NL>N stola_/s,stolh/  fem acc pl			h_hs</NL>
stolh/ => stolh/
<NL>N stolh/  fem nom/voc sg	attic epic ionic		h_hs</NL>
stolh/n => stolh/n
<NL>N stolh/  fem acc sg	attic epic ionic		h_hs</NL>
stolai=s => stolai=s
<NL>N stolh/  fem dat pl			h_hs</NL>
stoma/twn => stoma/twn
<NL>N sto/ma  neut gen pl			ma_matos</NL>
stoa=| => stoa=|
<NL>N stoa/  fem dat sg	doric aeolic		h_hs</NL>
stra/teuma => stra/teuma
<NL>N stra/teuma  neut nom/voc/acc sg			ma_matos</NL>
stre/fein => stre/fein
<NL>V stre/fw  pres inf act	attic epic	contr	w_stem,reg_conj</NL>
stre/yon => stre/yon
<NL>V stre/fw  aor imperat act 2nd sg			aor1,reg_conj</NL><NL>P stre/fw  fut part act masc voc sg			reg_fut,reg_conj</NL><NL>P stre/fw  fut part act neut nom/voc/acc sg			reg_fut,reg_conj</NL>
strh/nous => strh/nous
<NL>N strh_/nous,strh=nos  masc/neut gen sg	attic epic doric	contr	hs_eos</NL>
stratei/an => stratei/an
<NL>N stratei/a_n,stratei/a  fem acc sg	attic doric aeolic		h_hs</NL>
stratei/as => stratei/as
<NL>N stratei/a_s,stratei/a  fem acc pl			h_hs</NL><NL>N stratei/a_s,stratei/a  fem gen sg	attic doric aeolic		h_hs</NL>
strateuma/twn => strateuma/twn
<NL>N stra/teuma  neut gen pl			ma_matos</NL>
strateuome/nwn => strateuome/nwn
<NL>P strateu/w  pres part mp fem gen pl			w_stem,euw</NL><NL>P strateu/w  pres part mp masc/neut gen pl			w_stem,euw</NL>
strateuo/meqa => strateuo/meqa
<NL>V strateu/w  pres ind mp 1st pl			w_stem,euw</NL><NL>V strateu/w  imperf ind mp 1st pl	homeric ionic	unaugmented	w_stem,euw</NL>
strateuo/menoi => strateuo/menoi
<NL>P strateu/w  pres part mp masc nom/voc pl			w_stem,euw</NL>
strateuo/menos => strateuo/menos
<NL>P strateu/w  pres part mp masc nom sg			w_stem,euw</NL>
strateu/etai => strateu/etai
<NL>V strateu/w  pres ind mp 3rd sg			w_stem,euw</NL>
strateu/masin => strateu/masin
<NL>N stra/teuma  neut dat pl		nu_movable	ma_matos</NL>
strateu/mata => strateu/mata
<NL>N stra/teuma  neut nom/voc/acc pl			ma_matos</NL>
strateu/mati => strateu/mati
<NL>N stra/teuma  neut dat sg			ma_matos</NL>
strateu/matos => strateu/matos
<NL>N stra/teuma  neut gen sg			ma_matos</NL>
strateu/ontai => strateu/ontai
<NL>V strateu/w  pres ind mp 3rd pl			w_stem,euw</NL>
strateu/h| => strateu/h|
<NL>V strateu/w  pres subj mp 2nd sg			w_stem,euw</NL><NL>V strateu/w  pres ind mp 2nd sg			w_stem,euw</NL><NL>V strateu/w  pres subj act 3rd sg			w_stem,euw</NL>
strathgoi/ => strathgoi/
<NL>N strathgo/s  masc nom/voc pl			os_ou</NL>
strathgou/s => strathgou/s
<NL>N strathgo/s  masc acc pl			os_ou</NL>
strathgoi=s => strathgoi=s
<NL>V strathge/w  pres opt act 2nd sg	attic epic doric	contr	ew_pr,ew_denom</NL><NL>N strathgo/s  masc dat pl			os_ou</NL>
strathgo/s => strathgo/s
<NL>N strathgo/s  masc nom sg			os_ou</NL>
stratiwtw=n => stratiwtw=n
<NL>N stratiw/ths  masc gen pl			hs_ou</NL>
stratiw/tais => stratiw/tais
<NL>N stratiw/ths  masc dat pl			hs_ou</NL>
stratiw/tas => stratiw/tas
<NL>N stratiw/ta_s,stratiw/ths  masc acc pl			hs_ou</NL><NL>N stratiw/ta_s,stratiw/ths  masc nom sg	epic doric aeolic		hs_ou</NL>
stratiw/thn => stratiw/thn
<NL>N stratiw/ths  masc acc sg	attic epic ionic		hs_ou</NL>
stratiw/ths => stratiw/ths
<NL>N stratiw/ths  masc nom sg			hs_ou</NL>
stratiw/th| => stratiw/th|
<NL>N stratiw/ths  masc dat sg	attic epic ionic		hs_ou</NL>
stratia=s => stratia=s
<NL>N strati/a  fem gen sg	attic doric aeolic		h_hs</NL><NL>N stratia/  fem gen sg	attic doric aeolic		h_hs</NL>
stratia=| => stratia=|
<NL>N strati/a  fem dat sg	attic doric aeolic		h_hs</NL><NL>N stratia/  fem dat sg	attic doric aeolic		h_hs</NL>
stratiw=tai => stratiw=tai
<NL>N stratiw/ths  masc nom/voc pl			hs_ou</NL>
stratologh/santi => stratologh/santi
<NL>P stratologe/w  aor part act masc/neut dat sg			aor1,ew_denom</NL>
stratope/dwn => stratope/dwn
<NL>N strato/pedon  neut gen pl			os_ou</NL>
strafe/ntes => strafe/ntes
<NL>P stra/ptw  aor part pass masc nom/voc pl			aor2_pass,ptw</NL><NL>P stre/fw  aor part pass masc nom/voc pl			aor2_pass</NL>
strafei/s => strafei/s
<NL>P stra/ptw  aor part pass masc nom/voc sg			aor2_pass,ptw</NL><NL>P stre/fw  aor part pass masc nom/voc sg			aor2_pass</NL>
strafei=sa => strafei=sa
<NL>P stra/ptw  aor part pass fem nom/voc sg			aor2_pass,ptw</NL><NL>P stre/fw  aor part pass fem nom/voc sg			aor2_pass</NL>
strafh=te => strafh=te
<NL>V stra/ptw  aor subj pass 2nd pl		contr	aor2_pass,ptw</NL><NL>V stre/fw  aor subj pass 2nd pl		contr	aor2_pass</NL>
strafw=sin => strafw=sin
<NL>V stra/ptw  aor subj pass 3rd pl	attic epic doric	contr nu_movable	aor2_pass,ptw</NL><NL>V stre/fw  aor subj pass 3rd pl	attic epic doric	contr nu_movable	aor2_pass</NL>
streblou=sin => streblou=sin
<NL>P streblo/w  pres part act masc/neut dat pl	attic ionic	contr nu_movable	ow_pr,ow_denom</NL><NL>V streblo/w  pres ind act 3rd pl	attic ionic	contr nu_movable	ow_pr,ow_denom</NL>
strefo/meqa => strefo/meqa
<NL>V stre/fw  pres ind mp 1st pl			w_stem,reg_conj</NL><NL>V stre/fw  imperf ind mp 1st pl	homeric ionic	unaugmented	w_stem,reg_conj</NL>
strhnia/santes => strhnia/santes
<NL>P strhnia_/santes,strhnia/w  aor part act masc nom/voc pl	attic doric		aor1,iaw_denom</NL>
strouqi/a => strouqi/a
<NL>N strouqi/a_,strouqi/as  masc nom/voc/acc dual			hs_ou</NL><NL>N strouqi/as  masc voc sg			hs_ou</NL><NL>N strouqi/a_,strouqi/as  masc voc sg	attic	r_e_i_alpha	hs_ou</NL><NL>N strouqi/a_,strouqi/as  masc gen sg	doric aeolic	contr	hs_ou</NL><NL>N strouqi/as  masc nom sg	epic		hs_ou</NL><NL>N strouqi/on  neut nom/voc/acc pl			os_ou</NL>
strouqi/wn => strouqi/wn
<NL>N strouqi/on  neut gen pl			os_ou</NL><NL>N strouqi/wn  masc nom/voc sg			n_nos</NL>
strw=son => strw=son
<NL>V sto/rennumi  aor imperat act 2nd sg			aor1,o_stem</NL><NL>P sto/rennumi  fut part act masc voc sg			reg_fut,o_stem</NL><NL>P sto/rennumi  fut part act neut nom/voc/acc sg			reg_fut,o_stem</NL>
stughtoi/ => stughtoi/
<NL>N stughto/s  masc/fem nom/voc pl			os_on</NL>
stugna/zwn => stugna/zwn
<NL>P stugna/zw  pres part act masc nom sg			w_stem,azw</NL>
stugna/sas => stugna/sas
<NL>P stugna_/sa_s,stugna/zw  fut part act fem acc pl	doric		aw_fut,azw</NL><NL>P stugna_/sa_s,stugna/zw  fut part act fem gen sg	doric		aw_fut,azw</NL><NL>P stugna/sa_s,stugna/zw  aor part act masc nom/voc sg	attic epic ionic		aor1,azw</NL>
sto/ma => sto/ma
<NL>N sto/ma  neut nom/voc/acc sg			ma_matos</NL>
sto/mata => sto/mata
<NL>N sto/ma  neut nom/voc/acc pl			ma_matos</NL>
sto/mati => sto/mati
<NL>N sto/ma  neut dat sg			ma_matos</NL>
sto/matos => sto/matos
<NL>N sto/ma  neut gen sg			ma_matos</NL>
sto/maxon => sto/maxon
<NL>N sto/maxos  masc acc sg			os_ou</NL>
sta=sa => sta=sa
<NL>P i(/sthmi  aor part act fem nom/voc sg			ami_aor</NL><NL>V i(/sthmi  aor ind act 1st sg	doric	unaugmented poetic	aor1,a_stem</NL><NL>P sta/zw  fut part act fem nom/voc sg	doric		aw_fut,azw</NL>
sth=qi => sth=qi
<NL>V i(/sthmi  aor imperat act 2nd sg			ami_aor</NL>
sth=qos => sth=qos
<NL>N sth=qos  neut nom/voc/acc sg			hs_eos</NL>
sth=nai => sth=nai
<NL>V i(/sthmi  aor inf act			ami_aor</NL>
sth=sai => sth=sai
<NL>V i(/sthmi  aor imperat mid 2nd sg		causal	aor1,a_stem</NL><NL>V i(/sthmi  aor inf act		causal	aor1,a_stem</NL>
sth=te => sth=te
<NL>V i(/sthmi  aor imperat act 2nd pl			ami_aor</NL><NL>V i(/sthmi  aor subj act 2nd pl		contr	ami_aor</NL><NL>V i(/sthmi  aor ind act 2nd pl	homeric ionic	unaugmented	ami_aor</NL><NL>V sta/zw  fut ind act 2nd pl	doric	contr	aw_fut,azw</NL><NL>N ste/ar  neut nom/voc/acc dual		contr	r_tos</NL>
stu=loi => stu=loi
<NL>N stu=los  masc nom/voc pl			os_ou</NL>
stu=lon => stu=lon
<NL>N stu=los  masc acc sg			os_ou</NL>
stu=los => stu=los
<NL>N stu=los  masc nom sg			os_ou</NL>
sugge/neian => sugge/neian
<NL>N sugge/neia  fem acc sg			a_hs</NL>
suggenh/s => suggenh/s
<NL>N suggenh/s  masc/fem nom sg			hs_es</NL>
suggeni/s => suggeni/s
<NL>N suggeni/s  fem nom sg			is_idos</NL>
suggenei/as => suggenei/as
<NL>N suggenei/a_s,sugge/neia  fem acc pl			a_hs</NL><NL>N suggenei/a_s,sugge/neia  fem gen sg	attic doric aeolic		a_hs</NL>
suggenei=s => suggenei=s
<NL>N suggeneu/s  masc acc pl		contr late	eus_ews</NL><NL>N suggeneu/s  masc nom/voc pl	parad_form	contr	eus_ews</NL><NL>N suggenh/s  masc/fem acc pl		contr	hs_es</NL><NL>N suggenh/s  masc/fem nom/voc pl	attic epic	contr	hs_es</NL>
suggeneu=sin => suggeneu=sin
<NL>N suggeneu/s  masc dat pl		nu_movable	eus_ews</NL>
suggenh= => suggenh=
<NL>N suggeneu/s  masc nom/voc/acc dual		contr	eus_ews</NL><NL>N suggeneu/s  masc acc sg		contr	eus_ews</NL><NL>N suggenh/s  neut nom/voc/acc pl	attic epic doric	contr	hs_es</NL><NL>N suggenh/s  masc/fem/neut nom/voc/acc dual	doric aeolic	contr	hs_es</NL><NL>N suggenh/s  masc/fem acc sg	attic epic doric	contr	hs_es</NL>
suggenw=n => suggenw=n
<NL>N suggenh/s  masc/fem/neut gen pl	attic epic doric	contr	hs_es</NL>
sugkekalumme/non => sugkekalumme/non
<NL>P sugkalu/ptw  perf part mp masc acc sg		redupl	perfp_p,ptw</NL><NL>P sugkalu/ptw  perf part mp neut nom/voc/acc sg		redupl	perfp_p,ptw</NL>
sugkexume/nh => sugkexume/nh
<NL>P sugxe/w  perf part mp fem nom/voc sg	attic epic ionic		perfp_vow,ev_stem</NL>
sugkuri/an => sugkuri/an
<NL>N sugkuri/a_n,sugkuri/a  fem acc sg	attic doric aeolic		h_hs</NL>
sugxu/sews => sugxu/sews
<NL>N sugxu/sew^s,su/gxusis  fem gen sg	attic		is_ews</NL>
suzh/somen => suzh/somen
<NL>V suza/w  aor subj act 1st pl	epic	short_subj	aor1,a_stem</NL><NL>V suza/w  fut ind act 1st pl			reg_fut,a_stem</NL><NL>V suze/w  aor subj act 1st pl	epic	short_subj	aor1,ew_denom</NL><NL>V suze/w  fut ind act 1st pl			reg_fut,ew_denom</NL>
sukami/nw| => sukami/nw|
<NL>N su_kami_/nw|,suka/minon  neut dat sg			os_ou</NL><NL>N su_kami_/nw|,suka/minos  masc/fem dat sg			os_ou</NL>
sukomore/an => sukomore/an
<NL>N su_komore/a_n,sukomore/a  fem acc sg	attic doric aeolic		h_hs</NL>
sukofanth/shte => sukofanth/shte
<NL>V su_kofanth/shte,sukofante/w  aor subj act 2nd pl			aor1,ew_denom</NL>
sukh= => sukh=
<NL>N sukh=  fem nom/voc sg	attic epic ionic	contr	eh_ehs</NL><NL>N su_kh=,sukh=  fem nom/voc sg	attic epic ionic	contr	eh_ehs</NL>
sukh=n => sukh=n
<NL>N sukh=  fem acc sg	attic epic ionic	contr	eh_ehs</NL><NL>N su_kh=n,sukh=  fem acc sg	attic epic ionic	contr	eh_ehs</NL>
sukh=s => sukh=s
<NL>V su_kh=s,suka/zw  fut ind act 2nd sg	doric	contr	aw_fut,azw</NL><NL>N sukh=  fem gen sg	attic epic ionic	contr	eh_ehs</NL><NL>N su_kh=s,sukh=  fem gen sg	attic epic ionic	contr	eh_ehs</NL>
sukh=| => sukh=|
<NL>V su_kh=|,suka/zw  fut ind mid 2nd sg	doric	contr	aw_fut,azw</NL><NL>V su_kh=|,suka/zw  fut ind act 3rd sg	doric	contr	aw_fut,azw</NL><NL>N sukh=  fem dat sg	attic epic ionic	contr	eh_ehs</NL><NL>N su_kh=|,sukh=  fem dat sg	attic epic ionic	contr	eh_ehs</NL>
sulagwgw=n => sulagwgw=n
<NL>P su_lagwgw=n,sulagwge/w  pres part act masc nom sg	attic epic doric	contr	ew_pr,ew_denom</NL>
sulle/getai => sulle/getai
<NL>V sulle/gw  pres ind mp 3rd sg			w_stem,reg_conj</NL>
sulle/gontes => sulle/gontes
<NL>P sulle/gw  pres part act masc nom/voc pl			w_stem,reg_conj</NL>
sulle/gousin => sulle/gousin
<NL>P sulle/gw  pres part act masc/neut dat pl	attic epic doric ionic	nu_movable	w_stem,reg_conj</NL><NL>V sulle/gw  pres ind act 3rd pl	attic epic doric ionic	nu_movable	w_stem,reg_conj</NL>
sulle/cousin => sulle/cousin
<NL>P sulle/gw  fut part act masc/neut dat pl	attic epic doric ionic	nu_movable	reg_fut,reg_conj</NL><NL>V sulle/gw  fut ind act 3rd pl	attic epic doric ionic	nu_movable	reg_fut,reg_conj</NL>
sulle/cwmen => sulle/cwmen
<NL>V su/n-le/gw1  aor subj act 1st pl			aor1,reg_conj</NL><NL>V su/n-le/gw3  aor subj act 1st pl			aor1,reg_conj</NL>
sullh/myh| => (no result)
sullabe/sqai => sullabe/sqai
<NL>V sullamba/nw  aor inf mid			aor2,anw</NL>
sullabei=n => sullabei=n
<NL>V sullamba/nw  aor inf act	attic epic doric	contr	aor2,anw</NL>
sullabou=sa => sullabou=sa
<NL>P sullamba/nw  aor part act fem nom/voc sg	attic epic doric ionic		aor2,anw</NL>
sullabou=sin => sullabou=sin
<NL>P sullamba/nw  aor part act masc/neut dat pl	attic epic doric ionic	nu_movable	aor2,anw</NL>
sullabo/menoi => sullabo/menoi
<NL>P sullamba/nw  aor part mid masc nom/voc pl			aor2,anw</NL>
sullhmfqe/nta => (no result)
sullhmfqh=nai => (no result)
sumba/ntwn => sumba/ntwn
<NL>P sumbai/nw  aor part act masc/neut gen pl			ath_h_aor</NL><NL>V sumbai/nw  aor imperat act 3rd pl			ath_h_aor</NL>
sumbe/bhken => sumbe/bhken
<NL>V sumbai/nw  perf ind act 3rd sg		nu_movable	perf_act,a_stem</NL><NL>V sumbai/nw  plup ind act 3rd pl	epic doric aeolic	unaugmented	perf_act,a_stem</NL>
sumbai/nein => sumbai/nein
<NL>V sumbai/nw  pres inf act	attic epic	contr	w_stem,ainw</NL>
sumbai/nontos => sumbai/nontos
<NL>P sumbai/nw  pres part act masc/neut gen sg			w_stem,ainw</NL>
sumbalei=n => sumbalei=n
<NL>V sumba/llw  aor inf act	attic epic doric	contr	aor2</NL><NL>V sumba/llw  fut inf act	attic epic doric	contr	ew_fut,allw</NL>
sumbebhko/ti => sumbebhko/ti
<NL>P sumbai/nw  perf part act masc/neut dat sg			perf_act,a_stem</NL>
sumbebhko/twn => sumbebhko/twn
<NL>P sumbai/nw  perf part act masc/neut gen pl			perf_act,a_stem</NL>
sumbiba/zontes => sumbiba/zontes
<NL>P sumbiba/zw  pres part act masc nom/voc pl			w_stem,azw</NL><NL>P sumbiba/zw  pres part act masc nom/voc pl		pres_redupl	w_stem,azw</NL>
sumbiba/zwn => sumbiba/zwn
<NL>P sumbiba/zw  pres part act masc nom sg			w_stem,azw</NL><NL>P sumbiba/zw  pres part act masc nom sg		pres_redupl	w_stem,azw</NL>
sumbiba/sei => sumbiba/sei
<NL>N sumbi/basis  fem nom/voc/acc dual	attic epic	contr	is_ews</NL><NL>N sumbiba/sei+,sumbi/basis  fem dat sg	epic		is_ews</NL><NL>N sumbi/basis  fem dat sg	attic ionic	contr	is_ews</NL><NL>V sumbiba/zw  aor subj act 3rd sg	epic	short_subj	aor1,azw</NL><NL>V sumbiba/zw  fut ind mid 2nd sg			reg_fut,azw</NL><NL>V sumbiba/zw  fut ind act 3rd sg			reg_fut,azw</NL><NL>V sumbiba/zw  aor subj act 3rd sg	epic	short_subj pres_redupl	aor1,azw</NL><NL>V sumbiba/zw  fut ind mid 2nd sg		pres_redupl	reg_fut,azw</NL><NL>V sumbiba/zw  fut ind act 3rd sg		pres_redupl	reg_fut,azw</NL>
sumbouli/ou => sumbouli/ou
<NL>N sumbou/lion  neut gen sg			os_ou</NL>
sumbouleu/sas => sumbouleu/sas
<NL>P sumbouleu/sa_s,sumbouleu/w  aor part act masc nom/voc sg	attic epic ionic		aor1,euw</NL><NL>P sumbouleu/sa_s,sumbouleu/w  aor part act masc nom/voc sg	attic epic ionic		aor1,euw</NL>
sumbouleu/w => sumbouleu/w
<NL>V sumbouleu/w  pres subj act 1st sg			w_stem,euw</NL><NL>V sumbouleu/w  pres ind act 1st sg			w_stem,euw</NL><NL>V sumbouleu/w  pres subj act 1st sg			w_stem,euw</NL><NL>V sumbouleu/w  pres ind act 1st sg			w_stem,euw</NL>
sumbou/lion => sumbou/lion
<NL>N sumbou/lion  neut nom/voc/acc sg			os_ou</NL>
summorfizo/menos => summorfizo/menos
<NL>P summorfi/zomai  pres part mp masc nom sg			w_stem,izw</NL>
summo/rfous => summo/rfous
<NL>N su/mmorfos  masc/fem acc pl			os_on</NL><NL>V summorfo/omai  imperf ind act 2nd sg	homeric ionic	contr unaugmented	ow_pr,ow_denom</NL>
sumpaqei=s => sumpaqei=s
<NL>V sumpaqe/w  pres ind act 2nd sg	attic epic doric ionic	contr	ew_pr,ew_denom</NL><NL>V sumpaqe/w  pres ind act 2nd sg	attic epic doric ionic	comp_only contr	ew_pr,ew_denom</NL><NL>N sumpaqh/s  masc/fem acc pl		contr	hs_es</NL><NL>N sumpaqh/s  masc/fem nom/voc pl	attic epic	contr	hs_es</NL>
sumperilabw/n => sumperilabw/n
<NL>P sumperilamba/nw  aor part act masc nom sg			aor2,anw</NL>
sumplhrou=sqai => sumplhrou=sqai
<NL>V sumplhro/w  pres inf mp		contr	ow_pr,ow_denom</NL><NL>V sumplhro/w  pres inf mp		contr	ow_pr,ow_denom</NL>
sumpni/gei => sumpni/gei
<NL>V sumpni_/gei,sumpni/gw  pres ind mp 2nd sg			w_stem,reg_conj</NL><NL>V sumpni_/gei,sumpni/gw  pres ind act 3rd sg			w_stem,reg_conj</NL>
sumpo/sia => sumpo/sia
<NL>N sumpo/sion  neut nom/voc/acc pl			os_ou</NL><NL>N sumpo/sios  neut nom/voc/acc pl			os_h_on</NL>
sumfe/rei => sumfe/rei
<NL>V sumfe/rw  pres ind mp 2nd sg			w_stem</NL><NL>V sumfe/rw  pres ind act 3rd sg			w_stem</NL>
sumfe/ron => sumfe/ron
<NL>P sumfe/rw  pres part act masc voc sg			w_stem</NL><NL>P sumfe/rw  pres part act neut nom/voc/acc sg			w_stem</NL>
sumfero/ntwn => sumfero/ntwn
<NL>P sumfe/rw  pres part act masc/neut gen pl			w_stem</NL><NL>V sumfe/rw  pres imperat act 3rd pl			w_stem</NL>
sumfuletw=n => sumfuletw=n
<NL>N sumfu_letw=n,sumfule/ths  masc gen pl			hs_ou</NL>
sumfwnh/sas => sumfwnh/sas
<NL>P sumfwnh/sa_s,sumfwne/w  aor part act masc nom/voc sg	attic epic ionic		aor1,ew_denom</NL><NL>P sumfwnh/sa_s,sumfwne/w  aor part act masc nom/voc sg	attic epic ionic		aor1,ew_denom</NL>
sumfwnh/sei => sumfwnh/sei
<NL>N sumfw/nhsis  fem nom/voc/acc dual	attic epic	contr	is_ews</NL><NL>N sumfwnh/sei+,sumfw/nhsis  fem dat sg	epic		is_ews</NL><NL>N sumfw/nhsis  fem dat sg	attic ionic	contr	is_ews</NL><NL>V sumfwne/w  aor subj act 3rd sg	epic	short_subj	aor1,ew_denom</NL><NL>V sumfwne/w  fut ind mid 2nd sg			reg_fut,ew_denom</NL><NL>V sumfwne/w  fut ind act 3rd sg			reg_fut,ew_denom</NL><NL>V sumfwne/w  aor subj act 3rd sg	epic	short_subj	aor1,ew_denom</NL><NL>V sumfwne/w  fut ind mid 2nd sg			reg_fut,ew_denom</NL><NL>V sumfwne/w  fut ind act 3rd sg			reg_fut,ew_denom</NL>
sumfwnh/swsin => sumfwnh/swsin
<NL>V sumfwne/w  aor subj act 3rd pl		nu_movable	aor1,ew_denom</NL><NL>V sumfwne/w  aor subj act 3rd pl		nu_movable	aor1,ew_denom</NL>
sumfwni/as => sumfwni/as
<NL>N sumfwni/a_s,sumfwni/a  fem acc pl			h_hs</NL><NL>N sumfwni/a_s,sumfwni/a  fem gen sg	attic doric aeolic		h_hs</NL>
sumfwnou=sin => sumfwnou=sin
<NL>P sumfwne/w  pres part act masc/neut dat pl	attic epic doric	contr nu_movable	ew_pr,ew_denom</NL><NL>V sumfwne/w  pres ind act 3rd pl	attic epic doric	contr nu_movable	ew_pr,ew_denom</NL><NL>P sumfwne/w  pres part act masc/neut dat pl	attic epic doric	contr nu_movable	ew_pr,ew_denom</NL><NL>V sumfwne/w  pres ind act 3rd pl	attic epic doric	contr nu_movable	ew_pr,ew_denom</NL>
sumfw/nhsis => sumfw/nhsis
<NL>N sumfw/nhsis  fem nom sg			is_ews</NL>
sumfw/nou => sumfw/nou
<NL>N su/mfwnos  masc/fem/neut gen sg			os_on</NL>
suna/gei => suna/gei
<NL>V suna/gw  pres ind mp 2nd sg			w_stem,reg_conj</NL><NL>V suna/gw  pres ind act 3rd sg			w_stem,reg_conj</NL>
suna/getai => suna/getai
<NL>V suna/gw  pres ind mp 3rd sg			w_stem,reg_conj</NL>
suna/gontai => suna/gontai
<NL>V suna/gw  pres ind mp 3rd pl			w_stem,reg_conj</NL>
suna/gousin => suna/gousin
<NL>P suna/gw  pres part act masc/neut dat pl	attic epic doric ionic	nu_movable	w_stem,reg_conj</NL><NL>V suna/gw  pres ind act 3rd pl	attic epic doric ionic aeolic	nu_movable	w_stem,reg_conj</NL>
suna/gw => suna/gw
<NL>V suna/gw  pres subj act 1st sg			w_stem,reg_conj</NL><NL>V suna/gw  pres ind act 1st sg			w_stem,reg_conj</NL>
suna/gwn => suna/gwn
<NL>P suna/gw  pres part act masc nom sg			w_stem,reg_conj</NL>
suna/cei => suna/cei
<NL>N su/nacis  fem nom/voc/acc dual	attic epic	contr	is_ews</NL><NL>N suna/cei+,su/nacis  fem dat sg	epic		is_ews</NL><NL>N su/nacis  fem dat sg	attic ionic	contr	is_ews</NL><NL>V suna_/cei,suna/gnumi  aor subj act 3rd sg	epic	short_subj	aor1,numi</NL><NL>V suna_/cei,suna/gnumi  fut ind mid 2nd sg			reg_fut,numi</NL><NL>V suna_/cei,suna/gnumi  fut ind act 3rd sg			reg_fut,numi</NL><NL>V suna/gw  aor subj act 3rd sg	epic	rare short_subj	aor1,reg_conj</NL><NL>V suna/gw  fut ind mid 2nd sg			reg_fut,reg_conj</NL><NL>V suna/gw  fut ind act 3rd sg			reg_fut,reg_conj</NL>
suna/cw => suna/cw
<NL>V suna__/cw,suna/gnumi  aor ind mid 2nd sg	doric aeolic		aor1,numi</NL><NL>V suna_/cw,suna/gnumi  aor subj act 1st sg			aor1,numi</NL><NL>V suna_/cw,suna/gnumi  fut ind act 1st sg			reg_fut,numi</NL><NL>V suna_/cw,suna/gnumi  aor ind mid 2nd sg	homeric ionic	unaugmented	aor1,numi</NL><NL>V suna_/cw,suna/gw  aor ind mid 2nd sg	doric aeolic	rare	aor1,reg_conj</NL><NL>V suna/gw  aor subj act 1st sg		rare	aor1,reg_conj</NL><NL>V suna/gw  fut ind act 1st sg			reg_fut,reg_conj</NL><NL>V suna/gw  aor ind mid 2nd sg	homeric ionic	unaugmented rare	aor1,reg_conj</NL>
suna/xqhte => suna/xqhte
<NL>V suna_/xqhte,suna/gw  aor ind pass 2nd pl	doric aeolic		aor_pass,reg_conj</NL><NL>V suna/gw  aor ind pass 2nd pl	homeric ionic	unaugmented	aor_pass,reg_conj</NL>
sune/bainen => sune/bainen
<NL>V sumbai/nw  imperf ind act 3rd sg		nu_movable	w_stem,ainw</NL>
sune/ballen => sune/ballen
<NL>V sumba/llw  imperf ind act 3rd sg		nu_movable	w_stem,allw</NL>
sune/ballon => sune/ballon
<NL>V sumba/llw  imperf ind act 3rd pl			w_stem,allw</NL><NL>V sumba/llw  imperf ind act 1st sg			w_stem,allw</NL>
sune/bh => sune/bh
<NL>V sumbai/nw  aor ind act 3rd sg			ath_h_aor</NL>
sune/dramen => sune/dramen
<NL>V suntre/xw  aor ind act 3rd sg		nu_movable	aor2</NL>
sune/dramon => sune/dramon
<NL>V suntre/xw  aor ind act 3rd pl			aor2</NL><NL>V suntre/xw  aor ind act 1st sg			aor2</NL>
sune/dria => sune/dria
<NL>N sune/drion  neut nom/voc/acc pl			os_ou</NL>
sune/drion => sune/drion
<NL>N sune/drion  neut nom/voc/acc sg			os_ou</NL>
sune/zeucen => sune/zeucen
<NL>V suzeu/gnumi  aor ind act 3rd sg		nu_movable	aor1,reg_conj</NL>
sune/qento => sune/qento
<NL>V sunti/qhmi  aor ind mid 3rd pl			emi_aor</NL>
sune/qlibon => sune/qlibon
<NL>V sune/qli_bon,sunqli/bw  imperf ind act 3rd pl			w_stem,reg_conj</NL><NL>V sune/qli_bon,sunqli/bw  imperf ind act 1st sg			w_stem,reg_conj</NL>
sune/kdhmos => sune/kdhmos
<NL>N sune/kdhmos  masc nom sg			os_ou</NL>
sune/kleisan => sune/kleisan
<NL>V sugklei/w  aor ind act 3rd pl			aor1,reg_conj</NL>
sune/kleisen => sune/kleisen
<NL>V sugklei/w  aor ind act 3rd sg		nu_movable	aor1,reg_conj</NL>
sune/laben => sune/laben
<NL>V sullamba/nw  aor ind act 3rd sg		nu_movable	aor2,anw</NL>
sune/labon => sune/labon
<NL>V sullamba/nw  aor ind act 3rd pl			aor2,anw</NL><NL>V sullamba/nw  aor ind act 1st sg			aor2,anw</NL>
sune/lecan => sune/lecan
<NL>V su/n-le/gw1  aor ind act 3rd pl			aor1,reg_conj</NL><NL>V su/n-le/gw3  aor ind act 3rd pl			aor1,reg_conj</NL>
sune/lqh| => sune/lqh|
<NL>V sune/rxomai  aor subj mid 2nd sg		late	aor1</NL><NL>V sune/rxomai  aor subj act 3rd sg		late	aor1</NL><NL>V sune/rxomai  aor subj act 3rd sg			aor2</NL>
sune/cousin => sune/cousin
<NL>P suno/xwka  fut part act masc/neut dat pl	attic epic doric ionic	nu_movable	reg_fut,reg_conj</NL><NL>V suno/xwka  fut ind act 3rd pl	attic epic doric ionic	nu_movable	reg_fut,reg_conj</NL>
sune/pesen => sune/pesen
<NL>V sumpi/tnw  aor ind act 3rd sg		nu_movable	aor2</NL>
sune/pnigon => sune/pnigon
<NL>V sune/pni_gon,sumpni/gw  imperf ind act 3rd pl			w_stem,reg_conj</NL><NL>V sune/pni_gon,sumpni/gw  imperf ind act 1st sg			w_stem,reg_conj</NL>
sune/pnican => sune/pnican
<NL>V sune/pni_can,sumpni/gw  aor ind act 3rd pl			aor1,reg_conj</NL>
sune/rxesqe => sune/rxesqe
<NL>V sune/rxomai  pres imperat mp 2nd pl			w_stem</NL><NL>V sune/rxomai  pres ind mp 2nd pl			w_stem</NL><NL>V sune/rxomai  imperf ind mp 2nd pl	homeric ionic	unaugmented	w_stem</NL>
sune/rxetai => sune/rxetai
<NL>V sune/rxomai  pres ind mp 3rd sg			w_stem</NL>
sune/rxhsqe => sune/rxhsqe
<NL>V sune/rxomai  pres subj mp 2nd pl			w_stem</NL>
sune/rxontai => sune/rxontai
<NL>V sune/rxomai  pres ind mp 3rd pl			w_stem</NL>
sune/sei => sune/sei
<NL>V su/neimi1  fut ind mid 2nd sg			reg_fut</NL><NL>N su/nesis  fem nom/voc/acc dual	attic epic	contr	is_ews</NL><NL>N sune/sei+,su/nesis  fem dat sg	epic		is_ews</NL><NL>N su/nesis  fem dat sg	attic ionic	contr	is_ews</NL>
sune/sews => sune/sews
<NL>N sune/sew^s,su/nesis  fem gen sg	attic		is_ews</NL>
sune/steilan => sune/steilan
<NL>V suste/llw  aor ind act 3rd pl			aor1,ellw</NL>
sune/sthken => sune/sthken
<NL>V suni/sthmi  plup ind act 3rd pl	epic doric ionic aeolic		perf_act</NL><NL>V suni/sthmi  perf ind act 3rd sg		nu_movable	perf_act</NL>
sune/sxon => sune/sxon
<NL>V suno/xwka  aor ind act 3rd pl			aor2</NL><NL>V suno/xwka  aor ind act 1st sg			aor2</NL>
sune/tacen => sune/tacen
<NL>V sunta/ssw  aor ind act 3rd sg		nu_movable	aor1,ss</NL>
sune/fages => sune/fages
<NL>V su/n-e)sqi/w  aor ind act 2nd sg			aor2</NL>
sune/xairon => sune/xairon
<NL>V sugxai/rw  imperf ind act 3rd pl			w_stem,airw</NL><NL>V sugxai/rw  imperf ind act 1st sg			w_stem,airw</NL>
sune/xei => sune/xei
<NL>V sugxe/w  imperf ind act 3rd sg	attic epic	contr	evw_pr,ev_stem</NL><NL>V suno/xwka  pres ind mp 2nd sg			w_stem,reg_conj</NL><NL>V suno/xwka  pres ind act 3rd sg			w_stem,reg_conj</NL>
sune/xeon => sune/xeon
<NL>V sugxe/w  imperf ind act 3rd pl			evw_pr,ev_stem</NL><NL>V sugxe/w  imperf ind act 1st sg			evw_pr,ev_stem</NL>
sune/xomai => sune/xomai
<NL>V suno/xwka  pres ind mp 1st sg			w_stem,reg_conj</NL>
sune/xontes => sune/xontes
<NL>P suno/xwka  pres part act masc nom/voc pl			w_stem,reg_conj</NL>
sune/xousin => sune/xousin
<NL>P suno/xwka  pres part act masc/neut dat pl	attic epic doric ionic	nu_movable	w_stem,reg_conj</NL><NL>V suno/xwka  pres ind act 3rd pl	attic epic doric ionic	nu_movable	w_stem,reg_conj</NL>
sune/xunnen => (no result)
sunh/gagen => sunh/gagen
<NL>V suna/gw  aor ind act 3rd sg	attic epic ionic	nu_movable redupl	aor2</NL>
sunh/gagon => sunh/gagon
<NL>V suna/gw  aor ind act 3rd pl	attic epic ionic	redupl	aor2</NL><NL>V suna/gw  aor ind act 1st sg	attic epic ionic	redupl	aor2</NL>
sunh/geiren => sunh/geiren
<NL>V sunagei/rw  aor ind act 3rd sg	attic epic ionic	nu_movable	aor1,eirw</NL><NL>V sunagei/rw  imperf ind act 3rd sg	attic epic ionic	nu_movable	w_stem,eirw</NL><NL>V sunegei/rw  aor ind act 3rd sg		nu_movable	aor1,eirw</NL><NL>V sunegei/rw  imperf ind act 3rd sg		nu_movable	w_stem,eirw</NL>
sunh/domai => sunh/domai
<NL>V sunh/domai  pres ind mp 1st sg			w_stem,reg_conj</NL>
sunh/qeia => sunh/qeia
<NL>N sunh/qeia  fem nom/voc sg			a_hs</NL>
sunh/qeian => sunh/qeian
<NL>N sunh/qeia  fem acc sg			a_hs</NL>
sunh/qlhsan => sunh/qlhsan
<NL>V sunh_/qlhsan,sunaqle/w  aor ind act 3rd pl	attic epic ionic	contr	aor1,ew_denom</NL>
sunh/llassen => sunh/llassen
<NL>V sunalla/ssw  imperf ind act 3rd sg	attic epic ionic	nu_movable	w_stem,ss</NL>
sunh/nthsen => sunh/nthsen
<NL>V sunanta/w  aor ind act 3rd sg	attic epic ionic	nu_movable	aor1,aw_denom</NL>
sunh/rgei => sunh/rgei
<NL>V sunerge/w  imperf ind act 3rd sg	attic epic	comp_only contr	ew_pr,ew_denom</NL>
sunh/rpasan => sunh/rpasan
<NL>V sunarpa/zw  aor ind act 3rd pl	attic epic ionic		aor1,azw</NL>
sunh/rxeto => sunh/rxeto
<NL>V suna/rxw  imperf ind mp 3rd sg	attic epic ionic		w_stem,reg_conj</NL><NL>V sune/rxomai  imperf ind mp 3rd sg			w_stem</NL>
sunh/rxonto => sunh/rxonto
<NL>V suna/rxw  imperf ind mp 3rd pl	attic epic ionic		w_stem,reg_conj</NL><NL>V sune/rxomai  imperf ind mp 3rd pl			w_stem</NL>
sunh/sqien => sunh/sqien
<NL>V su/n-e)sqi/w  imperf ind act 3rd sg		nu_movable	w_stem</NL>
sunh/sousin => sunh/sousin
<NL>P suni/hmi  fut part act masc/neut dat pl	attic epic doric ionic	nu_movable	reg_fut</NL><NL>V suni/hmi  fut ind act 3rd pl	attic epic doric ionic	nu_movable	reg_fut</NL>
sunh/xqh => sunh/xqh
<NL>V suna/gw  aor ind pass 3rd sg	attic epic ionic		aor_pass,reg_conj</NL>
sunh/xqhsan => sunh/xqhsan
<NL>V suna/gw  aor ind pass 3rd pl	attic epic ionic		aor_pass,reg_conj</NL>
suni/ete => suni/ete
<NL>V suni/hmi  imperf ind act 2nd pl	homeric ionic	unaugmented	irreg_mi</NL><NL>V suni/hmi  pres imperat act 2nd pl			irreg_mi</NL><NL>V suni/hmi  pres ind act 2nd pl			irreg_mi</NL><NL>V suni_/ete,suni/hmi  imperf ind act 2nd pl			irreg_mi</NL><NL>V suni/hmi  pres imperat act 2nd pl			emi_pr</NL>
suni/ousin => (no result)
suni/stasqai => suni/stasqai
<NL>V suni/sthmi  pres inf mp		causal pres_redupl	ami_pr</NL>
suni/sthsin => suni/sthsin
<NL>V suni/sthmi  pres ind act 3rd sg		nu_movable causal pres_redupl	ami_pr</NL><NL>V sunista/w  pres ind act 3rd sg		nu_movable	ath_primary,aw_denom</NL>
suni/wn => suni/wn
<NL>V suni_/wn,su/n-i)o/w  imperf ind act 3rd pl	doric aeolic	contr	ow_pr,ow_denom</NL><NL>V suni_/wn,su/n-i)o/w  imperf ind act 1st sg	doric aeolic	contr	ow_pr,ow_denom</NL><NL>V su/n-i)o/w  imperf ind act 3rd pl	doric aeolic	contr unaugmented poetic	ow_pr,ow_denom</NL><NL>V su/n-i)o/w  imperf ind act 1st sg	doric aeolic	contr unaugmented poetic	ow_pr,ow_denom</NL>
sunai/rei => sunai/rei
<NL>V sunai/rw  pres ind mp 2nd sg			w_stem,airw</NL><NL>V sunai/rw  pres ind act 3rd sg			w_stem,airw</NL><NL>V sunaire/w  pres imperat act 2nd sg	attic epic	contr	ew_pr,ew_denom</NL><NL>V sunaire/w  pres imperat act 2nd sg	attic epic	contr	ew_pr,e_stem</NL><NL>V sunaire/w  imperf ind act 3rd sg	attic epic	contr unaugmented	ew_pr,ew_denom</NL><NL>V sunaire/w  imperf ind act 3rd sg	attic epic	contr unaugmented	ew_pr,e_stem</NL>
sunai/rein => sunai/rein
<NL>V sunai/rw  pres inf act	attic epic	contr	w_stem,airw</NL>
sunaga/gete => sunaga/gete
<NL>V suna/gw  aor imperat act 2nd pl		redupl	aor2</NL><NL>V suna_ga/gete,suna/gw  aor ind act 2nd pl	doric aeolic	redupl	aor2</NL><NL>V suna/gw  aor ind act 2nd pl	homeric ionic	unaugmented redupl	aor2</NL>
sunaga/gh| => sunaga/gh|
<NL>V suna/gw  aor subj mp 2nd sg		redupl	aor2</NL><NL>V suna/gw  aor subj act 3rd sg		redupl	aor2</NL>
sunagagei=n => sunagagei=n
<NL>V suna/gw  aor inf act	attic epic doric	contr redupl	aor2</NL>
sunagagou/sh| => sunagagou/sh|
<NL>P suna/gw  aor part act fem dat sg	attic epic ionic	redupl	aor2</NL>
sunagago/ntes => sunagago/ntes
<NL>P suna/gw  aor part act masc nom/voc pl		redupl	aor2</NL>
sunagagw/n => sunagagw/n
<NL>P suna/gw  aor part act masc nom sg		redupl	aor2</NL>
sunagwga/s => sunagwga/s
<NL>N sunagwga_/s,sunagwgh/  fem acc pl			h_hs</NL>
sunagwgh/ => sunagwgh/
<NL>N sunagwgh/  fem nom/voc sg	attic epic ionic		h_hs</NL>
sunagwgh/n => sunagwgh/n
<NL>N sunagwgh/  fem acc sg	attic epic ionic		h_hs</NL>
sunagwgai=s => sunagwgai=s
<NL>N sunagwgh/  fem dat pl			h_hs</NL>
sunagwgh=s => sunagwgh=s
<NL>N sunagwgeu/s  masc nom pl		contr	eus_ews</NL><NL>N sunagwgeu/s  masc nom/voc pl		contr	eus_ews</NL><NL>N sunagwgh/  fem gen sg	attic epic ionic		h_hs</NL>
sunagwgh=| => sunagwgh=|
<NL>N sunagwgh=i,sunagwgeu/s  masc dat sg	epic ionic		eus_ews</NL><NL>N sunagwgh/  fem dat sg	attic epic ionic		h_hs</NL>
sunagwgw=n => sunagwgw=n
<NL>N sunagwgh/  fem gen pl			h_hs</NL><NL>N sunagwgo/s  masc/fem/neut gen pl			os_on</NL>
sunagwni/sasqai => sunagwni/sasqai
<NL>V sunagwni/zomai  aor inf mp			aor1,izw</NL><NL>V sunagwni/zomai  aor inf mp			aor1,izw</NL>
sunaqlou=ntes => sunaqlou=ntes
<NL>P sunaqle/w  pres part act masc nom/voc pl	attic epic doric	contr	ew_pr,ew_denom</NL><NL>P suna_qlou=ntes,sunaqle/w  pres part act masc nom/voc pl	attic epic doric	contr	ew_pr,ew_denom</NL>
sunaqroi/sas => sunaqroi/sas
<NL>P sunaqroi/sa_s,sunaqroi/zw  aor part act masc nom/voc sg	attic epic ionic		aor1,izw</NL><NL>P sunaqroi/+sa_s,sunaqroi/zw  aor part act masc nom/voc sg	attic epic ionic	poetic	aor1,izw</NL><NL>P sunaqroi/sa_s,sunaqroi/zw  aor part act masc nom/voc sg	attic epic ionic		aor1,izw</NL><NL>P sunaqroi/+sa_s,sunaqroi/zw  aor part act masc nom/voc sg	attic epic ionic	poetic	aor1,izw</NL>
sunaixma/lwtos => sunaixma/lwtos
<NL>N sunaixma/lwtos  masc/fem nom sg			os_on</NL>
sunaixmalw/tous => sunaixmalw/tous
<NL>N sunaixma/lwtos  masc/fem acc pl			os_on</NL>
sunakolouqou=sai => sunakolouqou=sai
<NL>P sunakolouqe/w  pres part act fem nom/voc pl	attic epic doric	contr	ew_pr,ew_denom</NL><NL>P sunakolouqe/w  pres part act fem nom/voc pl	attic epic doric	contr	ew_pr,ew_denom</NL>
sunakolouqh=sai => sunakolouqh=sai
<NL>V sunakolouqe/w  aor inf act			aor1,ew_denom</NL><NL>V sunakolouqe/w  aor inf act			aor1,ew_denom</NL>
sunalizo/menos => sunalizo/menos
<NL>P sunali/zw  pres part mp masc nom sg			w_stem,izw</NL><NL>P suna_lizo/menos,sunali/zw  pres part mp masc nom sg			w_stem,izw</NL>
sunane/keinto => sunane/keinto
<NL>V sunana/keimai  imperf ind mp 3rd pl			ath_primary</NL>
sunanaba=sai => sunanaba=sai
<NL>P sunanabai/nw  aor part act fem nom/voc pl	attic epic ionic		ath_h_aor</NL><NL>V sunanabai/nw  aor inf act	doric	causal	aor1,a_stem</NL>
sunanaba=sin => sunanaba=sin
<NL>P sunanabai/nw  aor part act masc/neut dat pl	attic epic ionic	nu_movable	ath_h_aor</NL>
sunanakei/menoi => sunanakei/menoi
<NL>P sunana/keimai  perf part mp masc nom/voc pl			ath_primary</NL><NL>P sunana/keimai  pres part mp masc nom/voc pl			ath_primary</NL>
sunanakeime/nois => sunanakeime/nois
<NL>P sunana/keimai  perf part mp masc/neut dat pl			ath_primary</NL><NL>P sunana/keimai  pres part mp masc/neut dat pl			ath_primary</NL>
sunanakeime/nous => sunanakeime/nous
<NL>P sunana/keimai  perf part mp masc acc pl			ath_primary</NL><NL>P sunana/keimai  pres part mp masc acc pl			ath_primary</NL>
sunanakeime/nwn => sunanakeime/nwn
<NL>P sunana/keimai  perf part mp fem gen pl			ath_primary</NL><NL>P sunana/keimai  perf part mp masc/neut gen pl			ath_primary</NL><NL>P sunana/keimai  pres part mp fem gen pl			ath_primary</NL><NL>P sunana/keimai  pres part mp masc/neut gen pl			ath_primary</NL>
sunanami/gnusqai => sunanami/gnusqai
<NL>V sunanami_/gnusqai,sunanami/gnumi  pres inf mp			umi_pr,numi</NL>
sunanapau/swmai => sunanapau/swmai
<NL>V sunanapau/omai  aor subj mid 1st sg			aor1,reg_conj</NL>
sunanth/sas => sunanth/sas
<NL>P sunanth/sa_s,sunanta/w  aor part act masc nom/voc sg	attic epic ionic		aor1,aw_denom</NL><NL>P sunanth/sa_s,sunanta/w  aor part act masc nom/voc sg	attic epic ionic		aor1,aw_denom</NL>
sunanth/sei => sunanth/sei
<NL>N suna/nthsis  fem nom/voc/acc dual	attic epic	contr	is_ews</NL><NL>N sunanth/sei+,suna/nthsis  fem dat sg	epic		is_ews</NL><NL>N suna/nthsis  fem dat sg	attic ionic	contr	is_ews</NL><NL>V sunanta/w  aor subj act 3rd sg	attic epic ionic	short_subj	aor1,aw_denom</NL><NL>V sunanta/w  fut ind mid 2nd sg	attic ionic		reg_fut,aw_denom</NL><NL>V sunanta/w  fut ind act 3rd sg	attic ionic		reg_fut,aw_denom</NL><NL>V sunanta/w  aor subj act 3rd sg	attic epic ionic	short_subj	aor1,aw_denom</NL><NL>V sunanta/w  fut ind mid 2nd sg	attic doric ionic aeolic		reg_fut,aw_denom</NL><NL>V sunanta/w  fut ind act 3rd sg	attic doric ionic aeolic		reg_fut,aw_denom</NL><NL>V suna_nth/sei,sunanta/w  futperf ind mp 2nd sg	attic doric ionic aeolic	redupl	fut_perf,aw_denom</NL><NL>V suna_nth/sei,sunanta/w  futperf ind act 3rd sg	attic doric ionic aeolic	redupl	fut_perf,aw_denom</NL>
sunanth/sonta => sunanth/sonta
<NL>P sunanta/w  fut part act neut nom/voc/acc pl	attic ionic		reg_fut,aw_denom</NL><NL>P sunanta/w  fut part act masc acc sg	attic ionic		reg_fut,aw_denom</NL><NL>P sunanta/w  fut part act neut nom/voc/acc pl	attic ionic		reg_fut,aw_denom</NL><NL>P sunanta/w  fut part act masc acc sg	attic ionic		reg_fut,aw_denom</NL><NL>V suna_nth/sonta,sunanta/w  futperf ind act neut nom/voc/acc pl	attic doric ionic aeolic	redupl	fut_perf,aw_denom</NL><NL>V suna_nth/sonta,sunanta/w  futperf ind act masc acc sg	attic doric ionic aeolic	redupl	fut_perf,aw_denom</NL>
sunantila/bhtai => sunantila/bhtai
<NL>V su/n-a)ntilamba/nw  aor subj mp 3rd sg			aor2,anw</NL>
sunantilamba/netai => sunantilamba/netai
<NL>V su/n-a)ntilamba/nw  pres ind mp 3rd sg		n_infix	w_stem,anw</NL>
sunape/steila => sunape/steila
<NL>V sunaposte/llw  aor ind act 1st sg			aor1,ellw</NL>
sunaph/xqh => sunaph/xqh
<NL>V sunapa/gw  aor ind pass 3rd sg	attic epic ionic		aor_pass,reg_conj</NL>
sunapago/menoi => sunapago/menoi
<NL>P sunapa/gw  pres part mp masc nom/voc pl			w_stem,reg_conj</NL>
sunapaxqe/ntes => sunapaxqe/ntes
<NL>P sunapa/gw  aor part pass masc nom/voc pl			aor_pass,reg_conj</NL>
sunapeqa/nomen => sunapeqa/nomen
<NL>V sunapoqnh/skw  aor ind act 1st pl			aor2</NL>
sunapoqanei=n => sunapoqanei=n
<NL>V sunapoqnh/skw  aor inf act	attic epic doric	contr	aor2</NL>
sunapw/leto => sunapw/leto
<NL>V sunapo/llumi  aor ind mid 3rd sg			aor2</NL>
sunarmologoume/nh => sunarmologoume/nh
<NL>P sunarmologe/omai  pres part mp fem nom/voc sg	attic epic	contr	ew_pr,ew_denom</NL><NL>P sunarmologe/w  pres part mp fem nom/voc sg	attic epic	contr	ew_pr,ew_denom</NL>
sunarmologou/menon => sunarmologou/menon
<NL>P sunarmologe/omai  pres part mp masc acc sg	attic epic doric	contr	ew_pr,ew_denom</NL><NL>P sunarmologe/omai  pres part mp neut nom/voc/acc sg	attic epic doric	contr	ew_pr,ew_denom</NL><NL>P sunarmologe/w  pres part mp masc acc sg	attic epic doric	contr	ew_pr,ew_denom</NL><NL>P sunarmologe/w  pres part mp neut nom/voc/acc sg	attic epic doric	contr	ew_pr,ew_denom</NL>
sunarpa/santes => sunarpa/santes
<NL>P sunarpa/zw  aor part act masc nom/voc pl			aor1,azw</NL><NL>P sunarpa/zw  aor part act masc nom/voc pl			aor1,azw</NL>
sunarpasqe/ntos => sunarpasqe/ntos
<NL>P sunarpa/zw  aor part pass masc/neut gen sg			aor_pass,azw</NL><NL>P sunarpa/zw  aor part pass masc/neut gen sg			aor_pass,azw</NL>
sunauca/nesqai => sunauca/nesqai
<NL>V sunauca/nw  pres inf mp			w_stem,anw</NL>
sunaxqe/ntes => sunaxqe/ntes
<NL>P suna/gw  aor part pass masc nom/voc pl			aor_pass,reg_conj</NL>
sunaxqe/ntwn => sunaxqe/ntwn
<NL>P suna/gw  aor part pass masc/neut gen pl			aor_pass,reg_conj</NL>
sunaxqh/sontai => sunaxqh/sontai
<NL>V suna/gw  fut ind pass 3rd pl			aor_pass,reg_conj</NL>
sunaxqh=nai => sunaxqh=nai
<NL>V suna/gw  aor inf pass			aor_pass,reg_conj</NL>
sunba/llousa => sunba/llousa
<NL>P sumba/llw  pres part act fem nom/voc sg	attic epic doric ionic	poetic raw_preverb	w_stem,allw</NL>
sunbasileu/somen => sunbasileu/somen
<NL>V sumbasileu/w  aor subj act 1st pl	epic	poetic raw_preverb short_subj	aor1,euw</NL><NL>V sumbasileu/w  fut ind act 1st pl		poetic raw_preverb	reg_fut,euw</NL>
sunbasileu/swmen => sunbasileu/swmen
<NL>V sumbasileu/w  aor subj act 1st pl		poetic raw_preverb	aor1,euw</NL>
sunbibazo/menon => sunbibazo/menon
<NL>P sumbiba/zw  pres part mp masc acc sg		poetic raw_preverb pres_redupl	w_stem,azw</NL><NL>P sumbiba/zw  pres part mp neut nom/voc/acc sg		poetic raw_preverb pres_redupl	w_stem,azw</NL>
sunbibasqe/ntes => sunbibasqe/ntes
<NL>P sumbiba/zw  aor part pass masc nom/voc pl		poetic raw_preverb pres_redupl	aor_pass,azw</NL>
sungnw/mhn => (no result)
sunde/smwn => sunde/smwn
<NL>N su/ndesmos  masc gen pl			os_ou</NL><NL>N su/ndesmos  neut gen pl			os_ou</NL>
sunde/smw| => sunde/smw|
<NL>N su/ndesmos  masc dat sg			os_ou</NL>
sundedeme/noi => sundedeme/noi
<NL>P sunde/w  perf part mp masc nom/voc pl			perfp_vow,e_stem</NL>
sundocasqw=men => sundocasqw=men
<NL>V sundoca/zw  aor subj pass 1st pl	attic epic doric	contr	aor_pass,azw</NL><NL>V sundoca/zw  aor subj pass 1st pl	attic epic doric	contr	aor_pass,azw</NL>
sundou/lou => sundou/lou
<NL>N su/ndoulos  masc/fem gen sg			os_ou</NL>
sundou/lous => sundou/lous
<NL>N su/ndoulos  masc/fem acc pl			os_ou</NL>
sundou/lwn => sundou/lwn
<NL>N su/ndoulos  masc/fem gen pl			os_ou</NL>
sundromh/ => sundromh/
<NL>N sundromh/  fem nom/voc sg	attic epic ionic		h_hs</NL>
sunei/dhsin => sunei/dhsin
<NL>N sunei/dhsis  fem acc sg			is_ews</NL>
sunei/dhsis => sunei/dhsis
<NL>N sunei/dhsis  fem nom sg			is_ews</NL>
sunei/lhfen => sunei/lhfen
<NL>V sullamba/nw  plup ind act 3rd pl	epic doric aeolic		perf_act</NL><NL>V sullamba/nw  perf ind act 3rd sg		nu_movable	perf_act</NL>
sunei/peto => sunei/peto
<NL>V sune/pomai  imperf ind mp 3rd sg		syll_augment	w_stem,reg_conj</NL><NL>V sunei=pon  aor ind mid 3rd sg			aor2</NL><NL>V sunei=pon  aor ind mid 3rd sg	homeric ionic	syll_augment unaugmented	aor2</NL>
sunei/xeto => sunei/xeto
<NL>V suno/xwka  imperf ind mp 3rd sg		syll_augment	w_stem,reg_conj</NL>
sunei/xonto => sunei/xonto
<NL>V suno/xwka  imperf ind mp 3rd pl		syll_augment	w_stem,reg_conj</NL>
suneba/leto => suneba/leto
<NL>V sumba/llw  aor ind mid 3rd sg			aor2</NL>
sunebi/basan => sunebi/basan
<NL>V sumbiba/zw  aor ind act 3rd pl		pres_redupl	aor1,azw</NL>
sunebouleu/santo => sunebouleu/santo
<NL>V sumbouleu/w  aor ind mid 3rd pl			aor1,euw</NL>
sunedri/ou => sunedri/ou
<NL>N sune/drion  neut gen sg			os_ou</NL>
sunedri/w| => sunedri/w|
<NL>N sune/drion  neut dat sg			os_ou</NL>
sunezh/tei => sunezh/tei
<NL>V suzhte/w  imperf ind act 3rd sg	attic epic	contr	ew_pr,ew_denom</NL>
sunezwopoi/hsen => sunezwopoi/hsen
<NL>V su/n-zwopoie/w  aor ind act 3rd sg		nu_movable	aor1,ew_denom</NL><NL>V su/n-zwopoie/w2  aor ind act 3rd sg		nu_movable	aor1,ew_denom</NL>
suneidh/sei => suneidh/sei
<NL>V su/noida  fut ind mid 2nd sg			reg_fut</NL><NL>N sunei/dhsis  fem nom/voc/acc dual	attic epic	contr	is_ews</NL><NL>N suneidh/sei+,sunei/dhsis  fem dat sg	epic		is_ews</NL><NL>N sunei/dhsis  fem dat sg	attic ionic	contr	is_ews</NL>
suneidh/sesin => suneidh/sesin
<NL>N sunei/dhsis  fem dat pl		nu_movable	is_ews</NL>
suneidh/sews => suneidh/sews
<NL>N suneidh/sew^s,sunei/dhsis  fem gen sg	attic		is_ews</NL>
suneidui/hs => suneidui/hs
<NL>P suneidui_/hs,su/noida  perf part act fem gen sg	epic ionic		perf_act</NL>
suneish=lqen => suneish=lqen
<NL>V suneise/rxomai  aor ind act 3rd sg		nu_movable late	aor1</NL><NL>V suneise/rxomai  aor ind act 3rd sg		nu_movable	aor2</NL>
suneka/qisen => suneka/qisen
<NL>V sugkaqi/zw  aor ind act 3rd sg		nu_movable	aor1,izw</NL>
suneka/lesan => suneka/lesan
<NL>V sugkale/w  aor ind act 3rd pl			aor1,e_stem</NL>
suneke/rasen => suneke/rasen
<NL>V sugkera/nnumi  aor ind act 3rd sg		nu_movable	aor1,a_stem</NL>
suneki/nhsan => suneki/nhsan
<NL>V suneki_/nhsan,sugkine/w  aor ind act 3rd pl			aor1,ew_denom</NL>
sunekdh/mous => sunekdh/mous
<NL>N sune/kdhmos  masc acc pl			os_ou</NL>
suneklekth/ => suneklekth/
<NL>N suneklekto/s  fem nom/voc sg	attic epic ionic		os_h_on</NL>
suneko/misan => suneko/misan
<NL>V sugkomi/zw  aor ind act 3rd pl			aor1,izw</NL>
sunela/lhsen => sunela/lhsen
<NL>V sullale/w  aor ind act 3rd sg		nu_movable	aor1,ew_denom</NL>
sunela/loun => sunela/loun
<NL>V sullale/w  imperf ind act 3rd pl	attic epic doric	contr	ew_pr,ew_denom</NL><NL>V sullale/w  imperf ind act 1st sg	attic epic doric	contr	ew_pr,ew_denom</NL>
sunelhluqui=ai => sunelhluqui=ai
<NL>P sune/rxomai  perf part act fem nom/voc pl		attic_redupl	perf_act</NL>
sunelhluqo/tas => sunelhluqo/tas
<NL>P sune/rxomai  perf part act masc acc pl		attic_redupl	perf_act</NL>
sunelhlu/qeisan => sunelhlu/qeisan
<NL>V sune/rxomai  plup ind act 3rd pl	homeric ionic	unaugmented late attic_redupl	perf_act</NL>
sunelqei=n => sunelqei=n
<NL>V sune/rxomai  aor inf act	attic epic doric	contr	aor2</NL>
sunelqou/sais => sunelqou/sais
<NL>P sune/rxomai  aor part act fem dat pl	attic epic doric ionic		aor2</NL>
sunelqo/nta => sunelqo/nta
<NL>P sune/rxomai  aor part act neut nom/voc/acc pl			aor2</NL><NL>P sune/rxomai  aor part act masc acc sg			aor2</NL>
sunelqo/ntas => sunelqo/ntas
<NL>P sune/rxomai  aor part act masc acc pl			aor2</NL>
sunelqo/ntes => sunelqo/ntes
<NL>P sune/rxomai  aor part act masc nom/voc pl			aor2</NL>
sunelqo/ntwn => sunelqo/ntwn
<NL>P sune/rxomai  aor part act masc/neut gen pl			aor2</NL><NL>V sune/rxomai  aor imperat act 3rd pl			aor2</NL>
sunelogi/santo => sunelogi/santo
<NL>V sullogi/zomai  aor ind mp 3rd pl			aor1,izw</NL>
sunene/gkantes => sunene/gkantes
<NL>P sumfe/rw  aor part act masc nom/voc pl			aor1</NL>
sunepe/qento => sunepe/qento
<NL>V sunepiti/qhmi  aor ind mid 3rd pl			emi_aor</NL>
sunepe/myamen => sunepe/myamen
<NL>V sumpe/mpw  aor ind act 1st pl			aor1,reg_conj</NL>
sunepe/sth => sunepe/sth
<NL>V sunefi/sthmi  plup ind act 1st sg	ionic	unasp_preverb	perf2_act</NL><NL>V sunefi/sthmi  aor ind act 3rd sg			ami_aor</NL>
sunepi/omen => sunepi/omen
<NL>V sumpi/nw  aor ind act 1st pl			aor2</NL><NL>V sune/peimi  pres subj act 1st pl	epic	short_subj unasp_preverb	irreg_mi</NL>
sunepaqh/sate => sunepaqh/sate
<NL>V sumpaqe/w  aor ind act 2nd pl		comp_only	aor1,ew_denom</NL>
sunepimarturou=ntos => sunepimarturou=ntos
<NL>P sunepimarture/w  pres part act masc/neut gen sg	attic epic doric	contr	ew_pr,ew_denom</NL>
suneplhrou=nto => suneplhrou=nto
<NL>V sumplhro/w  imperf ind mp 3rd pl		contr	ow_pr,ow_denom</NL>
suneporeu/eto => suneporeu/eto
<NL>V sumporeu/omai  imperf ind mp 3rd sg			w_stem,euw</NL>
suneporeu/onto => suneporeu/onto
<NL>V sumporeu/omai  imperf ind mp 3rd pl			w_stem,euw</NL>
sunergei= => sunergei=
<NL>V sunerge/w  pres ind mp 2nd sg	attic epic doric ionic	contr	ew_pr,ew_denom</NL><NL>V sunerge/w  pres ind act 3rd sg	attic epic doric ionic	contr	ew_pr,ew_denom</NL><NL>V sunerge/w  pres ind mp 2nd sg	attic epic doric ionic	comp_only contr	ew_pr,ew_denom</NL><NL>V sunerge/w  pres ind act 3rd sg	attic epic doric ionic	comp_only contr	ew_pr,ew_denom</NL><NL>N sunergh/s  masc/fem/neut nom/voc/acc dual	attic epic	contr	hs_es</NL><NL>N sunergh/s  masc/fem/neut dat sg			hs_es</NL>
sunergoi/ => sunergoi/
<NL>N sunergo/s  masc/fem nom/voc pl			os_on</NL>
sunergou/s => sunergou/s
<NL>N sunergo/s  masc/fem acc pl			os_on</NL>
sunergou=nti => sunergou=nti
<NL>P sunerge/w  pres part act masc/neut dat sg	attic epic doric	contr	ew_pr,ew_denom</NL><NL>V sunerge/w  pres ind act 3rd pl	doric	contr	ew_pr,ew_denom</NL><NL>P sunerge/w  pres part act masc/neut dat sg	attic epic doric	comp_only contr	ew_pr,ew_denom</NL><NL>V sunerge/w  pres ind act 3rd pl	doric	comp_only contr	ew_pr,ew_denom</NL>
sunergou=ntos => sunergou=ntos
<NL>P sunerge/w  pres part act masc/neut gen sg	attic epic doric	contr	ew_pr,ew_denom</NL><NL>P sunerge/w  pres part act masc/neut gen sg	attic epic doric	comp_only contr	ew_pr,ew_denom</NL>
sunergo/n => sunergo/n
<NL>N sunergo/s  masc/fem acc sg			os_on</NL><NL>N sunergo/s  neut nom/voc/acc sg			os_on</NL>
sunergo/s => sunergo/s
<NL>N sunergo/s  masc/fem nom sg			os_on</NL>
sunergw=n => sunergw=n
<NL>P sunerge/w  pres part act masc nom sg	attic epic doric	contr	ew_pr,ew_denom</NL><NL>P sunerge/w  pres part act masc nom sg	attic epic doric	comp_only contr	ew_pr,ew_denom</NL><NL>N sunergh/s  masc/fem/neut gen pl	attic epic doric	contr	hs_es</NL><NL>N sunergo/s  masc/fem/neut gen pl			os_on</NL>
sunergw=| => sunergw=|
<NL>N sunergo/s  masc/fem/neut dat sg			os_on</NL>
sunerxome/nwn => sunerxome/nwn
<NL>P sune/rxomai  pres part mp fem gen pl			w_stem</NL><NL>P sune/rxomai  pres part mp masc/neut gen pl			w_stem</NL>
sunerxo/menoi => sunerxo/menoi
<NL>P sune/rxomai  pres part mp masc nom/voc pl			w_stem</NL>
sunesqi/ei => sunesqi/ei
<NL>V su/n-e)sqi/w  pres ind mp 2nd sg			w_stem</NL><NL>V su/n-e)sqi/w  pres ind act 3rd sg			w_stem</NL>
sunesqi/ein => sunesqi/ein
<NL>V su/n-e)sqi/w  pres inf act	attic epic	contr	w_stem</NL>
sunespa/racen => sunespa/racen
<NL>V suspara/ssw  aor ind act 3rd sg		nu_movable	aor1,ss</NL>
sunesth/sate => sunesth/sate
<NL>V suni/sthmi  aor ind act 2nd pl		causal	aor1,a_stem</NL>
sunestalme/nos => sunestalme/nos
<NL>P suste/llw  perf part mp masc nom sg			perfp_l,reg_conj</NL>
sunestaurwme/noi => sunestaurwme/noi
<NL>P sustauro/omai  perf part mp masc nom/voc pl		redupl	perfp_vow,ow_denom</NL>
sunestaurw/qh => sunestaurw/qh
<NL>V sustauro/omai  aor ind pass 3rd sg			aor_pass,ow_denom</NL>
sunestau/rwmai => sunestau/rwmai
<NL>V sustauro/omai  perf ind mp 1st sg		redupl	perfp_vow,ow_denom</NL>
sunestw=sa => sunestw=sa
<NL>P suni/sthmi  perf part act fem nom/voc sg			perf2_act</NL>
sunestw=tas => sunestw=tas
<NL>P suni/sthmi  perf part act masc acc pl			perf2_act</NL>
suneta/fhmen => suneta/fhmen
<NL>V sunqa/ptw  aor ind pass 1st pl			aor2_pass</NL>
sunete/qeinto => sunete/qeinto
<NL>V sunti/qhmi  plup ind mp 3rd pl			perfp_vow</NL>
suneth/rei => suneth/rei
<NL>V sunthre/w  imperf ind act 3rd sg	attic epic	contr	ew_pr,ew_denom</NL>
sunetw=n => sunetw=n
<NL>N suneto/s  fem gen pl			os_h_on</NL><NL>N suneto/s  masc/neut gen pl			os_h_on</NL>
sunetw=| => sunetw=|
<NL>N suneto/s  masc/neut dat sg			os_h_on</NL>
suneudokei= => suneudokei=
<NL>V suneudoke/w  pres ind mp 2nd sg	attic epic doric ionic	contr	ew_pr,ew_denom</NL><NL>V suneudoke/w  pres ind act 3rd sg	attic epic doric ionic	contr	ew_pr,ew_denom</NL>
suneudokei=te => suneudokei=te
<NL>V suneudoke/w  pres imperat act 2nd pl	attic epic	contr	ew_pr,ew_denom</NL><NL>V suneudoke/w  pres opt act 2nd pl			ew_pr,ew_denom</NL><NL>V suneudoke/w  pres ind act 2nd pl	attic epic	contr	ew_pr,ew_denom</NL><NL>V suneudoke/w  imperf ind act 2nd pl	attic epic	contr unaugmented	ew_pr,ew_denom</NL>
suneudokou=sin => suneudokou=sin
<NL>P suneudoke/w  pres part act masc/neut dat pl	attic epic doric	contr nu_movable	ew_pr,ew_denom</NL><NL>V suneudoke/w  pres ind act 3rd pl	attic epic doric	contr nu_movable	ew_pr,ew_denom</NL>
suneudokw=n => suneudokw=n
<NL>P suneudoke/w  pres part act masc nom sg	attic epic doric	contr	ew_pr,ew_denom</NL>
suneuwxou/menoi => suneuwxou/menoi
<NL>P suneuwxe/omai  pres part mp masc nom/voc pl	attic epic doric	contr	ew_pr,ew_denom</NL>
sunefa/gomen => sunefa/gomen
<NL>V su/n-e)sqi/w  aor ind act 1st pl			aor2</NL>
sunefwnh/qh => sunefwnh/qh
<NL>V sumfwne/w  aor ind pass 3rd sg			aor_pass,ew_denom</NL>
sunefw/nhsas => sunefw/nhsas
<NL>V sumfwne/w  aor ind act 2nd sg			aor1,ew_denom</NL>
sunexome/nh => sunexome/nh
<NL>P suno/xwka  pres part mp fem nom/voc sg	attic epic ionic		w_stem,reg_conj</NL>
sunexome/nous => sunexome/nous
<NL>P suno/xwka  pres part mp masc acc pl			w_stem,reg_conj</NL>
sunexo/menon => sunexo/menon
<NL>P suno/xwka  pres part mp masc acc sg			w_stem,reg_conj</NL><NL>P suno/xwka  pres part mp neut nom/voc/acc sg			w_stem,reg_conj</NL>
sunexu/qh => sunexu/qh
<NL>V sugxe/w  aor ind pass 3rd sg			aor_pass</NL>
suneyh/fisan => suneyh/fisan
<NL>V sumyhfi/zw  aor ind act 3rd pl			aor1,izw</NL>
sunzh/somen => (no result)
sunzhtei=n => (no result)
sunzhtei=te => (no result)
sunzhthth/s => (no result)
sunzhtou/ntwn => (no result)
sunzhtou=ntas => (no result)
sunzhtou=ntes => (no result)
sunzh=n => (no result)
sunhga/gete => sunhga/gete
<NL>V suna/gw  aor ind act 2nd pl	attic epic ionic	redupl	aor2</NL>
sunhga/gomen => sunhga/gomen
<NL>V suna/gw  aor ind act 1st pl	attic epic ionic	redupl	aor2</NL>
sunhge/rqhte => sunhge/rqhte
<NL>V sunagei/rw  aor ind pass 2nd pl	attic epic ionic		aor_pass,eirw</NL><NL>V sunegei/rw  aor ind pass 2nd pl			aor_pass,eirw</NL>
sunhgme/na => sunhgme/na
<NL>P suna/gw  perf part mp neut nom/voc/acc pl			perfp_g,reg_conj</NL><NL>P sunhgme/na_,suna/gw  perf part mp fem nom/voc/acc dual			perfp_g,reg_conj</NL><NL>P sunhgme/na_,suna/gw  perf part mp fem nom/voc sg	doric aeolic		perfp_g,reg_conj</NL>
sunhgme/noi => sunhgme/noi
<NL>P suna/gw  perf part mp masc nom/voc pl			perfp_g,reg_conj</NL>
sunhgme/nwn => sunhgme/nwn
<NL>P suna/gw  perf part mp fem gen pl			perfp_g,reg_conj</NL><NL>P suna/gw  perf part mp masc/neut gen pl			perfp_g,reg_conj</NL>
sunhqei/a| => sunhqei/a|
<NL>N sunhqei/a_|,sunh/qeia  fem dat sg	attic doric aeolic		a_hs</NL>
sunhqroisme/noi => sunhqroisme/noi
<NL>P sunaqroi/zw  perf part mp masc nom/voc pl	attic epic doric ionic aeolic	redupl	perfp_d,izw</NL>
sunhkolou/qei => sunhkolou/qei
<NL>V sunakolouqe/w  imperf ind act 3rd sg	attic epic ionic	contr	ew_pr,ew_denom</NL>
sunhlikiw/tas => sunhlikiw/tas
<NL>N sunhlikiw/ta_s,sunhlikiw/ths  masc acc pl			hs_ou</NL><NL>N sunhlikiw/ta_s,sunhlikiw/ths  masc nom sg	epic doric aeolic		hs_ou</NL>
sunhrpa/kei => sunhrpa/kei
<NL>V sunarpa/zw  plup ind act 3rd sg	attic epic doric ionic aeolic	contr redupl	perf_act,azw</NL>
sunqli/bonta => sunqli/bonta
<NL>P sunqli_/bonta,sunqli/bw  pres part act neut nom/voc/acc pl			w_stem,reg_conj</NL><NL>P sunqli_/bonta,sunqli/bw  pres part act masc acc sg			w_stem,reg_conj</NL>
sunqlasqh/setai => (no result)
sunqru/ptontes => sunqru/ptontes
<NL>P sunqru/ptw  pres part act masc nom/voc pl			w_stem,ptw</NL>
sunie/nai => sunie/nai
<NL>V su/neimi2  pres inf act			irreg_mi</NL><NL>V suni/hmi  pres inf act			irreg_mi</NL>
sunie/ntos => sunie/ntos
<NL>P suni/hmi  pres part act masc/neut gen sg			irreg_mi</NL>
sunido/ntes => sunido/ntes
<NL>P su/n-ei)=don  aor part act masc nom/voc pl			aor2</NL>
sunidw/n => sunidw/n
<NL>P su/n-ei)=don  aor part act masc nom sg			aor2</NL>
suniei/s => suniei/s
<NL>P suni/hmi  pres part act masc nom/voc sg			irreg_mi</NL>
sunista/nein => sunista/nein
<NL>V su/n-i(sta/nw  pres inf act	attic epic	contr	w_stem,anw</NL>
sunista/nomen => sunista/nomen
<NL>V suni_sta/nomen,su/n-i(sta/nw  imperf ind act 1st pl			w_stem,anw</NL><NL>V su/n-i(sta/nw  pres ind act 1st pl			w_stem,anw</NL><NL>V su/n-i(sta/nw  imperf ind act 1st pl	homeric ionic	unaugmented	w_stem,anw</NL>
sunista/nontes => sunista/nontes
<NL>P su/n-i(sta/nw  pres part act masc nom/voc pl			w_stem,anw</NL>
sunista/nw => sunista/nw
<NL>V su/n-i(sta/nw  pres subj act 1st sg			w_stem,anw</NL><NL>V su/n-i(sta/nw  pres ind act 1st sg			w_stem,anw</NL>
sunista/nwn => sunista/nwn
<NL>P su/n-i(sta/nw  pres part act masc nom sg			w_stem,anw</NL>
sunistano/ntwn => sunistano/ntwn
<NL>P su/n-i(sta/nw  pres part act masc/neut gen pl			w_stem,anw</NL><NL>V su/n-i(sta/nw  pres imperat act 3rd pl			w_stem,anw</NL>
sunia=sin => sunia=sin
<NL>V suni/hmi  pres ind act 3rd pl		nu_movable	irreg_mi</NL>
suniw=sin => suniw=sin
<NL>V su/n-i(e/w  pres subj act 3rd pl	attic epic doric	contr nu_movable	ew_pr,ew_denom</NL><NL>P su/n-i)a/zw  fut part act masc/neut dat pl	attic epic doric ionic	contr nu_movable	aw_fut,azw</NL><NL>V su/n-i)a/zw  fut ind act 3rd pl	attic epic doric ionic	contr nu_movable	aw_fut,azw</NL><NL>V su/n-i)o/omai  pres subj mp 2nd sg	epic	contr nu_movable	ow_pr,ow_denom</NL><NL>V su/n-i)o/w  pres subj mp 2nd sg	epic	contr nu_movable	ow_pr,ow_denom</NL><NL>V su/n-i)o/w  pres subj act 3rd pl		contr nu_movable	ow_pr,ow_denom</NL><NL>V su/n-i)o/w  pres subj act 3rd sg	epic	contr nu_movable	ow_pr,ow_denom</NL>
sunkaqh/menoi => (no result)
sunkaqh/menos => (no result)
sunkaqisa/ntwn => sunkaqisa/ntwn
<NL>P sugkaqi/zw  aor part act masc/neut gen pl		poetic raw_preverb	aor1,izw</NL>
sunkakopa/qhson => sunkakopa/qhson
<NL>V sugkakopaqe/w  aor imperat act 2nd sg		poetic raw_preverb	aor1,ew_denom</NL>
sunkakouxei=sqai => sunkakouxei=sqai
<NL>V sugkakouxe/omai  pres inf mp	attic epic	comp_only contr poetic raw_preverb	ew_pr,ew_denom</NL>
sunkale/sasqai => sunkale/sasqai
<NL>V sugkale/w  aor inf mid		poetic raw_preverb	aor1,e_stem</NL>
sunkalesa/menos => sunkalesa/menos
<NL>P sugkale/w  aor part mid masc nom sg		poetic raw_preverb	aor1,e_stem</NL>
sunkalei= => sunkalei=
<NL>V sugkale/w  fut ind mid 2nd sg	attic epic doric ionic	contr poetic raw_preverb	ew_fut,e_stem</NL><NL>V sugkale/w  fut ind act 3rd sg	attic epic doric ionic	contr poetic raw_preverb	ew_fut,e_stem</NL><NL>V sugkale/w  pres ind mp 2nd sg	attic epic doric ionic	contr poetic raw_preverb	ew_pr,e_stem</NL><NL>V sugkale/w  pres ind act 3rd sg	attic epic doric ionic	contr poetic raw_preverb	ew_pr,e_stem</NL>
sunkalou=sin => sunkalou=sin
<NL>P sugkale/w  fut part act masc/neut dat pl	attic epic doric	contr nu_movable poetic raw_preverb	ew_fut,e_stem</NL><NL>V sugkale/w  fut ind act 3rd pl	attic epic doric	contr nu_movable poetic raw_preverb	ew_fut,e_stem</NL><NL>P sugkale/w  pres part act masc/neut dat pl	attic epic doric	contr nu_movable poetic raw_preverb	ew_pr,e_stem</NL><NL>V sugkale/w  pres ind act 3rd pl	attic epic doric	contr nu_movable poetic raw_preverb	ew_pr,e_stem</NL>
sunkata/qesis => (no result)
sunkataba/ntes => (no result)
sunkatateqeime/nos => (no result)
sunkateyhfi/sqh => (no result)
sunkekerasme/nos => sunkekerasme/nos
<NL>P sugkera/nnumi  perf part mp masc nom sg		poetic raw_preverb	perfp_s,a_stem</NL>
sunkleio/menoi => sunkleio/menoi
<NL>P sugklei/w  pres part mp masc nom/voc pl		poetic raw_preverb	w_stem,reg_conj</NL>
sunklhrono/ma => (no result)
sunklhrono/moi => (no result)
sunklhrono/mois => (no result)
sunklhrono/mwn => (no result)
sunkoinwnh/santes => sunkoinwnh/santes
<NL>P sugkoinwne/w  aor part act masc nom/voc pl		poetic raw_preverb	aor1,ew_denom</NL>
sunkoinwnh/shte => sunkoinwnh/shte
<NL>V sugkoinwne/w  aor subj act 2nd pl		poetic raw_preverb	aor1,ew_denom</NL>
sunkoinwnei=te => sunkoinwnei=te
<NL>V sugkoinwne/w  pres imperat act 2nd pl	attic epic	contr poetic raw_preverb	ew_pr,ew_denom</NL><NL>V sugkoinwne/w  pres opt act 2nd pl		poetic raw_preverb	ew_pr,ew_denom</NL><NL>V sugkoinwne/w  pres ind act 2nd pl	attic epic	contr poetic raw_preverb	ew_pr,ew_denom</NL><NL>V sugkoinwne/w  imperf ind act 2nd pl	attic epic	contr unaugmented poetic raw_preverb	ew_pr,ew_denom</NL>
sunkoinwnou/s => (no result)
sunkoinwno/s => (no result)
sunkri/nontes => sunkri/nontes
<NL>P sunkri_/nontes,sugkri/nw  pres part act masc nom/voc pl		poetic raw_preverb	w_stem,inw</NL>
sunkri=nai => sunkri=nai
<NL>V sugkri/nw  aor inf act		poetic raw_preverb	aor1,inw</NL>
sunku/ptousa => sunku/ptousa
<NL>P sugku/ptw  pres part act fem nom/voc sg	attic epic doric ionic	poetic raw_preverb	w_stem,ptw</NL>
sunlalh/sas => sunlalh/sas
<NL>P sunlalh/sa_s,sullale/w  aor part act masc nom/voc sg	attic epic ionic	poetic raw_preverb	aor1,ew_denom</NL>
sunlalou=ntes => sunlalou=ntes
<NL>P sullale/w  pres part act masc nom/voc pl	attic epic doric	contr poetic raw_preverb	ew_pr,ew_denom</NL>
sunlamba/nou => sunlamba/nou
<NL>V sullamba/nw  pres imperat mp 2nd sg	attic epic doric	contr poetic raw_preverb n_infix	w_stem,anw</NL><NL>V sullamba/nw  imperf ind mp 2nd sg	attic epic doric	contr unaugmented poetic raw_preverb n_infix	w_stem,anw</NL>
sunlupou/menos => sunlupou/menos
<NL>P sunlu_pou/menos,sullupe/w  pres part mp masc nom sg	attic epic doric	contr poetic raw_preverb	ew_pr,ew_denom</NL>
sunme/toxa => (no result)
sunme/toxoi => (no result)
sunmaqhtai=s => (no result)
sunmarturei= => sunmarturei=
<NL>V summarture/w  pres ind mp 2nd sg	attic epic doric ionic	contr poetic raw_preverb	ew_pr,ew_denom</NL><NL>V summarture/w  pres ind act 3rd sg	attic epic doric ionic	contr poetic raw_preverb	ew_pr,ew_denom</NL>
sunmarturou/shs => sunmarturou/shs
<NL>P summarture/w  pres part act fem gen sg	attic epic	contr poetic raw_preverb	ew_pr,ew_denom</NL>
sunmeri/zontai => sunmeri/zontai
<NL>V summeri/zw  pres ind mp 3rd pl		poetic raw_preverb	w_stem,izw</NL>
sunodi/a| => sunodi/a|
<NL>N sunodi/ai,sunodi/a  fem nom/voc pl			h_hs</NL><NL>N sunodi/a_|,sunodi/a  fem dat sg	attic doric aeolic		h_hs</NL>
sunodeu/ontes => sunodeu/ontes
<NL>P sunodeu/w  pres part act masc nom/voc pl			w_stem,euw</NL><NL>P sunodeu/w  pres part act masc nom/voc pl			w_stem,euw</NL>
sunoikodomei=sqe => sunoikodomei=sqe
<NL>V sunoikodome/w  pres imperat mp 2nd pl	attic epic	contr	ew_pr,ew_denom</NL><NL>V sunoikodome/w  pres opt mp 2nd pl	epic ionic		ew_pr,ew_denom</NL><NL>V sunoikodome/w  pres ind mp 2nd pl	attic epic	contr	ew_pr,ew_denom</NL><NL>V sunoikodome/w  pres imperat mp 2nd pl	attic epic	contr	ew_pr,ew_denom</NL><NL>V sunoikodome/w  pres opt mp 2nd pl	epic ionic		ew_pr,ew_denom</NL><NL>V sunoikodome/w  pres ind mp 2nd pl	attic epic	contr	ew_pr,ew_denom</NL><NL>V sunoikodome/w  imperf ind mp 2nd pl	attic epic	contr unaugmented	ew_pr,ew_denom</NL><NL>V sunoikodome/w  imperf ind mp 2nd pl	attic epic	contr unaugmented	ew_pr,ew_denom</NL>
sunoikou=ntes => sunoikou=ntes
<NL>P sunoike/w  pres part act masc nom/voc pl	attic epic doric	contr	ew_pr,ew_denom</NL><NL>P sunoike/w  pres part act masc nom/voc pl	attic epic doric	contr	ew_pr,ew_denom</NL>
sunomilw=n => sunomilw=n
<NL>P sunomile/w  pres part act masc nom sg	attic epic doric	contr	ew_pr,ew_denom</NL><NL>P sunomi_lw=n,sunomile/w  pres part act masc nom sg	attic epic doric	contr	ew_pr,ew_denom</NL>
sunomorou=sa => sunomorou=sa
<NL>P sunomore/w  pres part act fem nom/voc sg	attic epic doric	contr	ew_pr,ew_denom</NL><NL>P sunomore/w  pres part act fem nom/voc sg	attic epic doric	contr	ew_pr,ew_denom</NL>
sunoxh/ => sunoxh/
<NL>N sunoxh/  fem nom/voc sg	attic epic ionic		h_hs</NL>
sunoxh=s => sunoxh=s
<NL>V sunoxe/omai  pres ind act 2nd sg	doric	contr	ew_pr,ew_denom</NL><NL>V sunoxe/w  pres ind act 2nd sg	doric	contr	ew_pr,ew_denom</NL><NL>N sunoxeu/s  masc nom pl		contr	eus_ews</NL><NL>N sunoxeu/s  masc nom/voc pl		contr	eus_ews</NL><NL>N sunoxh/  fem gen sg	attic epic ionic		h_hs</NL>
sunpa/sxei => sunpa/sxei
<NL>V sumpa/sxw  pres ind mp 2nd sg		poetic raw_preverb	w_stem,skw</NL><NL>V sumpa/sxw  pres ind act 3rd sg		poetic raw_preverb	w_stem,skw</NL>
sunpa/sxomen => sunpa/sxomen
<NL>V sumpa/sxw  pres ind act 1st pl		poetic raw_preverb	w_stem,skw</NL><NL>V sumpa/sxw  imperf ind act 1st pl	homeric ionic	unaugmented poetic raw_preverb	w_stem,skw</NL>
sunpaqh=sai => sunpaqh=sai
<NL>V sumpaqe/w  aor inf act		comp_only poetic raw_preverb	aor1,ew_denom</NL>
sunparageno/menoi => (no result)
sunparaklhqh=nai => sunparaklhqh=nai
<NL>V su/n-parakla/omai  aor inf mp	attic ionic	poetic raw_preverb	aor_pass,aw_denom</NL>
sunparalabei=n => (no result)
sunparalabo/ntes => (no result)
sunparalabw/n => (no result)
sunparalamba/nein => (no result)
sunparo/ntes => (no result)
sunplhrou=sqai => sunplhrou=sqai
<NL>V sumplhro/w  pres inf mp		contr poetic raw_preverb	ow_pr,ow_denom</NL>
sunpni/gontai => sunpni/gontai
<NL>V sunpni_/gontai,sumpni/gw  pres ind mp 3rd pl		poetic raw_preverb	w_stem,reg_conj</NL>
sunpni/gousin => sunpni/gousin
<NL>P sunpni_/gousin,sumpni/gw  pres part act masc/neut dat pl	attic epic doric ionic	nu_movable poetic raw_preverb	w_stem,reg_conj</NL><NL>V sunpni_/gousin,sumpni/gw  pres ind act 3rd pl	attic epic doric ionic	nu_movable poetic raw_preverb	w_stem,reg_conj</NL>
sunpoli=tai => (no result)
sunporeu/ontai => sunporeu/ontai
<NL>V sumporeu/omai  pres ind mp 3rd pl		poetic raw_preverb	w_stem,euw</NL>
sunpresbu/teros => (no result)
sunstaurwqe/ntes => (no result)
sunstaurwqe/ntos => (no result)
sunstena/zei => (no result)
sunstoixei= => (no result)
sunstratiw/thn => (no result)
sunsxhmati/zesqe => (no result)
sunte/leia => sunte/leia
<NL>N sunte/leia  fem nom/voc sg			a_hs</NL>
sunte/mnwn => sunte/mnwn
<NL>P sunte/mnw  pres part act masc nom sg			w_stem,nw</NL>
suntafe/ntes => suntafe/ntes
<NL>P sunqa/ptw  aor part pass masc nom/voc pl			aor2_pass</NL>
suntele/sas => suntele/sas
<NL>P suntele/sa_s,suntele/w  aor part act masc nom/voc sg	attic epic ionic		aor1,e_stem</NL>
suntele/sw => suntele/sw
<NL>V suntele/w  aor subj act 1st sg			aor1,e_stem</NL><NL>V suntele/w  fut ind act 1st sg			reg_fut,e_stem</NL><NL>V suntele/w  aor ind mid 2nd sg	homeric ionic	unaugmented	aor1,e_stem</NL>
suntelei/as => suntelei/as
<NL>N suntelei/a_s,sunte/leia  fem acc pl			a_hs</NL><NL>N suntelei/a_s,sunte/leia  fem gen sg	attic doric aeolic		a_hs</NL>
suntelei/a| => suntelei/a|
<NL>N suntelei/a_|,sunte/leia  fem dat sg	attic doric aeolic		a_hs</NL>
suntelesqeisw=n => suntelesqeisw=n
<NL>P suntele/w  aor part pass fem gen pl			aor_pass,e_stem</NL>
suntelei=sqai => suntelei=sqai
<NL>V suntele/w  pres inf mp	attic epic	contr	ew_pr,ew_denom</NL><NL>V suntele/w  fut inf mid	attic epic	contr	ew_fut,e_stem</NL><NL>V suntele/w  pres inf mp	attic epic	contr	ew_pr,e_stem</NL>
suntelw=n => suntelw=n
<NL>P suntele/w  pres part act masc nom sg	attic epic doric	contr	ew_pr,ew_denom</NL><NL>P suntele/w  fut part act masc nom sg	attic epic doric	contr	ew_fut,e_stem</NL><NL>P suntele/w  pres part act masc nom sg	attic epic doric	contr	ew_pr,e_stem</NL><NL>N suntelh/s  masc/fem gen pl			hs_ou</NL>
suntetrimme/non => suntetrimme/non
<NL>P suntetri_mme/non,suntri/bw  perf part mp masc acc sg			perfp_p,reg_conj</NL><NL>P suntetri_mme/non,suntri/bw  perf part mp neut nom/voc/acc sg			perfp_p,reg_conj</NL>
suntetri=fqai => suntetri=fqai
<NL>V suntri/bw  perf inf mp			perfp_p,reg_conj</NL>
sunthrou=ntai => sunthrou=ntai
<NL>V sunthre/w  pres ind mp 3rd pl	attic epic doric	contr	ew_pr,ew_denom</NL><NL>V sunthre/w  pres ind mp 3rd pl	attic epic doric	contr	ew_pr,ew_denom</NL>
suntri/betai => suntri/betai
<NL>V suntri_/betai,suntri/bw  pres ind mp 3rd sg			w_stem,reg_conj</NL>
suntri/yasa => suntri/yasa
<NL>P suntri_/ya_sa,suntri/bw  aor part act fem nom/voc sg	attic epic ionic		aor1,reg_conj</NL>
suntri/yei => suntri/yei
<NL>N su/ntriyis  fem nom/voc/acc dual	attic epic	contr	is_ews</NL><NL>N suntri/yei+,su/ntriyis  fem dat sg	epic		is_ews</NL><NL>N su/ntriyis  fem dat sg	attic ionic	contr	is_ews</NL><NL>V suntri_/yei,suntri/bw  aor subj act 3rd sg	epic	short_subj	aor1,reg_conj</NL><NL>V suntri_/yei,suntri/bw  fut ind mid 2nd sg			reg_fut,reg_conj</NL><NL>V suntri_/yei,suntri/bw  fut ind act 3rd sg			reg_fut,reg_conj</NL>
suntrexo/ntwn => suntrexo/ntwn
<NL>P suntre/xw  pres part act masc/neut gen pl			w_stem,reg_conj</NL><NL>V suntre/xw  pres imperat act 3rd pl			w_stem,reg_conj</NL>
suntribh/setai => suntribh/setai
<NL>V suntri/bw  fut ind pass 3rd sg			aor2_pass</NL>
suntri=bon => suntri=bon
<NL>P suntri/bw  pres part act masc voc sg			w_stem,reg_conj</NL><NL>P suntri/bw  pres part act neut nom/voc/acc sg			w_stem,reg_conj</NL>
suntuxei=n => suntuxei=n
<NL>V suntugxa/nw  aor inf act	attic epic doric	contr	aor2,anw</NL>
sunto/mws => sunto/mws
<NL>N su/ntomos  adverbial			os_on</NL><NL>N su/ntomos  masc/fem acc pl	doric		os_on</NL>
sunupekri/qhsan => sunupekri/qhsan
<NL>V sunupekri^/qhsan,sunupokri/nomai  aor ind pass 3rd pl			aor_pass,inw</NL>
sunupourgou/ntwn => sunupourgou/ntwn
<NL>P sunupourge/w  pres part act masc/neut gen pl	attic epic doric	contr	ew_pr,ew_denom</NL><NL>V sunupourge/w  pres imperat act 3rd pl	attic epic doric	contr	ew_pr,ew_denom</NL><NL>P sunupourge/w  pres part act masc/neut gen pl	attic epic doric	contr	ew_pr,ew_denom</NL><NL>V sunupourge/w  pres imperat act 3rd pl	attic epic doric	contr	ew_pr,ew_denom</NL>
sunfuei=sai => sunfuei=sai
<NL>P sumfu/w  aor part pass fem nom/voc pl		poetic raw_preverb	aor2_pass</NL>
sunxai/rei => sunxai/rei
<NL>V sugxai/rw  pres ind mp 2nd sg		poetic raw_preverb	w_stem,airw</NL><NL>V sugxai/rw  pres ind act 3rd sg		poetic raw_preverb	w_stem,airw</NL>
sunxai/rete => sunxai/rete
<NL>V sugxai/rw  pres imperat act 2nd pl		poetic raw_preverb	w_stem,airw</NL><NL>V sugxai/rw  pres ind act 2nd pl		poetic raw_preverb	w_stem,airw</NL><NL>V sugxai/rw  imperf ind act 2nd pl	homeric ionic	unaugmented poetic raw_preverb	w_stem,airw</NL>
sunxai/rw => sunxai/rw
<NL>V sugxai/rw  pres subj act 1st sg		poetic raw_preverb	w_stem,airw</NL><NL>V sugxai/rw  pres ind act 1st sg		poetic raw_preverb	w_stem,airw</NL>
sunxrw=ntai => sunxrw=ntai
<NL>V sugxra/omai  pres subj mp 3rd pl	attic epic ionic	contr poetic raw_preverb	ajw_pr,a_stem</NL><NL>V sugxra/omai  pres ind mp 3rd pl	attic	contr poetic raw_preverb	ajw_pr,a_stem</NL><NL>V sugxra/omai  pres subj mp 3rd pl	attic epic ionic	contr poetic raw_preverb	aw_pr,a_stem</NL><NL>V sugxra/omai  pres ind mp 3rd pl	ionic	contr poetic raw_preverb	aw_pr,a_stem</NL>
sunxu/nnetai => (no result)
sunwdi/nei => sunwdi/nei
<NL>V sunwdi_/nei,sunwdi/nw  pres ind mp 2nd sg			w_stem,reg_conj</NL><NL>V sunwdi_/nei,sunwdi/nw  pres ind act 3rd sg			w_stem,reg_conj</NL>
sunwmosi/an => sunwmosi/an
<NL>N sunwmosi/a_n,sunwmosi/a  fem acc sg	attic doric aeolic		h_hs</NL>
suno/ntwn => suno/ntwn
<NL>V su/neimi1  pres imperat act 3rd pl	attic		irreg_mi</NL><NL>P su/neimi1  pres part act masc/neut gen pl			irreg_mi</NL>
suna=rai => suna=rai
<NL>V sunai/rw  aor inf act			aor1,airw</NL>
sunh=kan => sunh=kan
<NL>V suni/hmi  aor ind act 3rd pl			aor1</NL>
sunh=lqan => sunh=lqan
<NL>V sune/rxomai  aor ind act 3rd pl		late	aor1</NL>
sunh=lqen => sunh=lqen
<NL>V sune/rxomai  aor ind act 3rd sg		nu_movable late	aor1</NL><NL>V sune/rxomai  aor ind act 3rd sg		nu_movable	aor2</NL>
sunh=lqon => sunh=lqon
<NL>V sune/rxomai  aor ind act 3rd pl			aor2</NL><NL>V sune/rxomai  aor ind act 1st sg			aor2</NL>
sunh=san => sunh=san
<NL>V su/neimi1  imperf ind act 3rd pl			irreg_mi</NL>
sunh=te => sunh=te
<NL>V su/neimi1  imperf ind act 2nd pl			irreg_mi</NL><NL>V su/neimi1  pres subj act 2nd pl		contr	irreg_mi</NL><NL>V suni/hmi  aor subj act 2nd pl			ath_secondary</NL><NL>V suni/hmi  aor subj act 2nd pl			irreg_mi</NL>
sunw=sin => sunw=sin
<NL>V su/neimi1  pres subj act 3rd pl	attic epic doric	contr nu_movable	irreg_mi</NL><NL>V suni/hmi  aor subj act 3rd pl		nu_movable	ath_secondary</NL><NL>V suni/hmi  aor subj act 3rd pl		nu_movable	irreg_mi</NL>
sustatikw=n => sustatikw=n
<NL>N sustatiko/s  fem gen pl			os_h_on</NL><NL>N sustatiko/s  masc/neut gen pl			os_h_on</NL>
sustre/yantos => sustre/yantos
<NL>P sustre/fw  aor part act masc/neut gen sg			aor1,reg_conj</NL>
sustratiw/th| => sustratiw/th|
<NL>N sustratiw/ths  masc dat sg	attic epic ionic		hs_ou</NL>
sustrofh/n => sustrofh/n
<NL>N sustrofh/  fem acc sg	attic epic ionic		h_hs</NL>
sustrofh=s => sustrofh=s
<NL>N sustrofh/  fem gen sg	attic epic ionic		h_hs</NL>
susxhmatizo/menoi => susxhmatizo/menoi
<NL>P susxhmati/zw  pres part mp masc nom/voc pl			w_stem,izw</NL><NL>P susxhmati/zw  pres part mp masc nom/voc pl			w_stem,izw</NL>
sfa/gia => sfa/gia
<NL>N sfa/gion  neut nom/voc/acc pl			os_ou</NL><NL>N sfa/gios  neut nom/voc/acc pl			os_h_on</NL>
sfa/cousin => sfa/cousin
<NL>V sfa/zw  aor subj act 3rd pl	epic	nu_movable short_subj	aor1,azw</NL><NL>P sfa/zw  fut part act masc/neut dat pl	attic epic doric ionic	nu_movable	reg_fut,azw</NL><NL>V sfa/zw  fut ind act 3rd pl	attic epic doric ionic	nu_movable	reg_fut,azw</NL>
sfagh/n => sfagh/n
<NL>N sfagh/  fem acc sg	attic epic ionic		h_hs</NL>
sfagh=s => sfagh=s
<NL>N sfageu/s  masc nom pl		contr	eus_ews</NL><NL>N sfageu/s  masc nom/voc pl		contr	eus_ews</NL><NL>N sfagh/  fem gen sg	attic epic ionic		h_hs</NL>
sfodrw=s => sfodrw=s
<NL>N sfodro/s  adverbial			os_h_on</NL><NL>N sfodro/s  adverbial			os_on</NL>
sfragi/dwn => sfragi/dwn
<NL>N sfra_gi_/dwn,sfragi/s  fem gen pl			is_iCdos</NL>
sfragi/s => sfragi/s
<NL>N sfra_gi_/s,sfragi/s  fem nom sg			is_iCdos</NL>
sfragi/santes => sfragi/santes
<NL>P sfra_gi/santes,sfragi/zw  aor part act masc nom/voc pl			aor1,izw</NL>
sfragi/swmen => sfragi/swmen
<NL>V sfra_gi/swmen,sfragi/zw  aor subj act 1st pl			aor1,izw</NL>
sfragi/sh|s => sfragi/sh|s
<NL>V sfra_gi/sh|s,sfragi/zw  aor subj act 2nd sg			aor1,izw</NL>
sfragisa/menos => sfragisa/menos
<NL>P sfra_gisa/menos,sfragi/zw  aor part mid masc nom sg			aor1,izw</NL>
sfragi=da => sfragi=da
<NL>N sfra_gi=da,sfragi/s  fem acc sg			is_iCdos</NL>
sfragi=das => sfragi=das
<NL>N sfra_gi=das,sfragi/s  fem acc pl			is_iCdos</NL>
sfragi=sin => sfragi=sin
<NL>N sfra_gi=sin,sfragi/s  fem dat pl		nu_movable	is_iCdos</NL>
sfudra/ => sfudra/
<NL>N sfudro/n  neut nom/voc/acc pl			os_ou</NL>
sfo/dra => sfo/dra
<NL>N sfo/dra 		indeclform	adverb</NL>
sxh/mati => sxh/mati
<NL>N sxh_/mati,sxh=ma  neut dat sg			ma_matos</NL>
sxi/sas => sxi/sas
<NL>P sxi/sa_s,sxi/zw  aor part act masc nom/voc sg	attic epic ionic		aor1,izw</NL><NL>V sxi/zw  aor ind act 2nd sg	homeric ionic	unaugmented	aor1,izw</NL>
sxi/sei => sxi/sei
<NL>N sxi/sis  fem nom/voc/acc dual	attic epic	contr	is_ews</NL><NL>N sxi/sei+,sxi/sis  fem dat sg	epic		is_ews</NL><NL>N sxi/sis  fem dat sg	attic ionic	contr	is_ews</NL><NL>V sxi/zw  aor subj act 3rd sg	epic	short_subj	aor1,izw</NL><NL>V sxi/zw  fut ind mid 2nd sg			reg_fut,izw</NL><NL>V sxi/zw  fut ind act 3rd sg			reg_fut,izw</NL>
sxi/sma => sxi/sma
<NL>N sxi/sma  neut nom/voc/acc sg			ma_matos</NL>
sxi/smata => sxi/smata
<NL>N sxi/sma  neut nom/voc/acc pl			ma_matos</NL>
sxi/swmen => sxi/swmen
<NL>V sxi/zw  aor subj act 1st pl			aor1,izw</NL>
sxedo/n => sxedo/n
<NL>N sxedo/n 		indeclform	adverb</NL>
sxizome/nous => sxizome/nous
<NL>P sxi/zw  pres part mp masc acc pl			w_stem,izw</NL>
sxoini/a => sxoini/a
<NL>N sxoini/on  neut nom/voc/acc pl		diminutive	os_ou</NL>
sxoini/wn => sxoini/wn
<NL>N sxoini/on  neut gen pl		diminutive	os_ou</NL><NL>N sxoini/wn  masc nom/voc sg			n_nos</NL>
sxola/zonta => sxola/zonta
<NL>P sxola/zw  pres part act neut nom/voc/acc pl			w_stem,azw</NL><NL>P sxola/zw  pres part act masc acc sg			w_stem,azw</NL>
sxola/shte => sxola/shte
<NL>V sxola/zw  aor subj act 2nd pl			aor1,azw</NL>
sxolh=| => sxolh=|
<NL>V sxola/zw  fut ind mid 2nd sg	doric	contr	aw_fut,azw</NL><NL>V sxola/zw  fut ind act 3rd sg	doric	contr	aw_fut,azw</NL><NL>N sxolh/  fem dat sg	attic epic ionic		h_hs</NL>
sxh=ma => sxh=ma
<NL>N sxh=ma  neut nom/voc/acc sg			ma_matos</NL>
sxh=te => sxh=te
<NL>V e)/xw  aor subj act 2nd pl			aor2</NL><NL>V sxa/w  pres imperat act 2nd pl	doric	contr	aw_pr,aw_denom</NL><NL>V sxa/w  pres subj act 2nd pl	doric	contr	aw_pr,aw_denom</NL><NL>V sxa/w  pres ind act 2nd pl	doric	contr	aw_pr,aw_denom</NL><NL>V sxa/w  pres imperat act 2nd pl	epic doric ionic aeolic	contr	ew_pr,aw_denom</NL><NL>V sxa/w  pres subj act 2nd pl	epic ionic	contr	ew_pr,aw_denom</NL><NL>V sxa/w  pres ind act 2nd pl	epic doric ionic aeolic	contr	ew_pr,aw_denom</NL><NL>V sxa/w  pres imperat act 2nd pl			ath_primary,aw_denom</NL><NL>V sxa/w  pres ind act 2nd pl			ath_primary,aw_denom</NL><NL>V sxa/w  imperf ind act 2nd pl	homeric ionic	unaugmented	ath_primary,aw_denom</NL><NL>V sxa/zw  pres imperat act 2nd pl	doric	contr	aw_pr,a_stem</NL><NL>V sxa/zw  pres subj act 2nd pl	doric	contr	aw_pr,a_stem</NL><NL>V sxa/zw  pres ind act 2nd pl	doric	contr	aw_pr,a_stem</NL><NL>V sxa/zw  fut ind act 2nd pl	doric	contr	aw_fut,azw</NL>
sxw= => sxw=
<NL>V e)/xw  aor subj act 1st sg			aor2</NL><NL>V sxa/w  pres imperat mp 2nd sg		contr	aw_pr,aw_denom</NL><NL>V sxa/w  pres subj act 1st sg	attic epic ionic	contr	aw_pr,aw_denom</NL><NL>V sxa/w  pres ind act 1st sg	attic epic ionic	contr	aw_pr,aw_denom</NL><NL>V sxa/w  pres subj act 1st sg	attic epic doric ionic	contr	ew_pr,aw_denom</NL><NL>V sxa/w  pres ind act 1st sg	attic epic doric ionic	contr	ew_pr,aw_denom</NL><NL>V sxa/w  imperf ind mp 2nd sg	homeric ionic	contr unaugmented	aw_pr,aw_denom</NL><NL>V sxa/zw  pres imperat mp 2nd sg		contr	aw_pr,a_stem</NL><NL>V sxa/zw  pres subj act 1st sg	attic epic ionic	contr	aw_pr,a_stem</NL><NL>V sxa/zw  pres ind act 1st sg	attic epic ionic	contr	aw_pr,a_stem</NL><NL>V sxa/zw  fut ind act 1st sg	attic epic ionic	contr	aw_fut,azw</NL><NL>V sxa/zw  imperf ind mp 2nd sg	homeric ionic	contr unaugmented	aw_pr,a_stem</NL>
sxw=men => sxw=men
<NL>V e)/xw  aor subj act 1st pl			aor2</NL><NL>V sxa/w  pres subj act 1st pl	attic epic ionic	contr	aw_pr,aw_denom</NL><NL>V sxa/w  pres ind act 1st pl		contr	aw_pr,aw_denom</NL><NL>V sxa/w  pres subj act 1st pl	attic epic doric ionic	contr	ew_pr,aw_denom</NL><NL>V sxa/w  imperf ind act 1st pl	homeric ionic	contr unaugmented	aw_pr,aw_denom</NL><NL>V sxa/zw  pres subj act 1st pl	attic epic ionic	contr	aw_pr,a_stem</NL><NL>V sxa/zw  pres ind act 1st pl		contr	aw_pr,a_stem</NL><NL>V sxa/zw  fut ind act 1st pl		contr	aw_fut,azw</NL><NL>V sxa/zw  imperf ind act 1st pl	homeric ionic	contr unaugmented	aw_pr,a_stem</NL>
swzome/nois => swzome/nois
<NL>P sw/zw  pres part mp masc/neut dat pl			w_stem,reg_conj</NL>
swqh/setai => swqh/setai
<NL>V sw/zw  fut ind pass 3rd sg			aor_pass,o_stem</NL>
swqh/somai => swqh/somai
<NL>V sw/zw  fut ind pass 1st sg			aor_pass,o_stem</NL>
swqh/sh| => swqh/sh|
<NL>V sw/zw  fut ind pass 2nd sg			aor_pass,o_stem</NL>
swqhso/meqa => swqhso/meqa
<NL>V sw/zw  fut ind pass 1st pl			aor_pass,o_stem</NL>
swqh=nai => swqh=nai
<NL>V sw/zw  aor inf pass			aor_pass,o_stem</NL>
swqh=te => swqh=te
<NL>V sw/zw  aor subj pass 2nd pl		contr	aor_pass,o_stem</NL>
swqh=| => swqh=|
<NL>V sw/zw  aor subj pass 3rd sg		contr	aor_pass,o_stem</NL>
swqw= => swqw=
<NL>V sw/zw  aor subj pass 1st sg	attic epic doric	contr	aor_pass,o_stem</NL>
swqw=sin => swqw=sin
<NL>V sw/zw  aor subj pass 3rd pl	attic epic doric	contr nu_movable	aor_pass,o_stem</NL>
swma/twn => swma/twn
<NL>N sw_ma/twn,sw=ma  neut gen pl			ma_matos</NL><NL>V swmato/w  imperf ind act 3rd pl	doric aeolic	contr unaugmented poetic	ow_pr,ow_denom</NL><NL>V swmato/w  imperf ind act 1st sg	doric aeolic	contr unaugmented poetic	ow_pr,ow_denom</NL>
swmatikh/ => swmatikh/
<NL>N swmatiko/s  fem nom/voc sg	attic epic ionic		os_h_on</NL>
swmatikw=s => swmatikw=s
<NL>N swmatiko/s  adverbial			os_h_on</NL>
swmatikw=| => swmatikw=|
<NL>N swmatiko/s  masc/neut dat sg			os_h_on</NL>
swreu/seis => swreu/seis
<NL>N sw/reusis  fem nom/voc pl	attic epic	contr	is_ews</NL><NL>N sw/reusis  fem nom/acc pl	attic		is_ews</NL><NL>V swreu/w  aor subj act 2nd sg	epic	short_subj	aor1,euw</NL><NL>V swreu/w  fut ind act 2nd sg			reg_fut,euw</NL>
swsa/tw => swsa/tw
<NL>V sw/zw  aor imperat act 3rd sg			aor1,reg_conj</NL>
swth/r => swth/r
<NL>N swth/r  masc nom sg			r_ros</NL>
swth/rion => swth/rion
<NL>N swth/rios  masc/fem acc sg			os_on</NL><NL>N swth/rios  neut nom/voc/acc sg			os_on</NL>
swth/rios => swth/rios
<NL>N swth/rios  masc/fem nom sg			os_on</NL>
swthri/a => swthri/a
<NL>N swthri/a_,swthri/a  fem nom/voc/acc dual			h_hs</NL><NL>N swthri/a_,swthri/a  fem nom/voc sg	attic doric aeolic		h_hs</NL>
swthri/an => swthri/an
<NL>N swthri/a_n,swthri/a  fem acc sg	attic doric aeolic		h_hs</NL>
swthri/as => swthri/as
<NL>N swthri/a_s,swthri/a  fem acc pl			h_hs</NL><NL>N swthri/a_s,swthri/a  fem gen sg	attic doric aeolic		h_hs</NL>
swthri/ou => swthri/ou
<NL>N swth/rios  masc/fem/neut gen sg			os_on</NL>
swfronh/sate => swfronh/sate
<NL>V swfrone/w  aor imperat act 2nd pl			aor1,ew_denom</NL><NL>V swfrone/w  aor ind act 2nd pl	homeric ionic	unaugmented	aor1,ew_denom</NL>
swfroni/zwsin => swfroni/zwsin
<NL>V swfroni/zw  pres subj act 3rd pl		nu_movable	w_stem,izw</NL>
swfronei=n => swfronei=n
<NL>V swfrone/w  pres inf act	attic epic doric	contr	ew_pr,ew_denom</NL>
swfronismou= => swfronismou=
<NL>N swfronismo/s  masc gen sg			os_ou</NL>
swfronou=men => swfronou=men
<NL>V swfrone/w  pres ind act 1st pl	attic epic doric	contr	ew_pr,ew_denom</NL><NL>V swfrone/w  imperf ind act 1st pl	attic epic doric	contr unaugmented	ew_pr,ew_denom</NL>
swfronou=nta => swfronou=nta
<NL>P swfrone/w  pres part act neut nom/voc/acc pl	attic epic doric	contr	ew_pr,ew_denom</NL><NL>P swfrone/w  pres part act masc acc sg	attic epic doric	contr	ew_pr,ew_denom</NL>
swfrosu/nhs => swfrosu/nhs
<NL>N swfro/sunos  fem gen sg	attic epic ionic		os_h_on</NL><NL>N swfrosu/nh  fem gen sg	attic epic doric ionic		h_hs</NL>
swfro/nws => swfro/nws
<NL>N sw/frwn  adverbial			wn_on</NL>
so/n => so/n
<NL>N so/s  masc acc sg			os_h_on</NL><NL>N so/s  neut nom/voc/acc sg			os_h_on</NL>
so/s => so/s
<NL>N so/s  masc nom sg			os_h_on</NL>
su/ => su/
<NL>N su/  nom 2nd sg		indeclform	pron1</NL>
su/kwn => su/kwn
<NL>N su_/kwn,su=kon  neut gen pl			os_ou</NL>
su/mboulos => su/mboulos
<NL>N su/mboulos  masc nom sg			os_ou</NL>
su/mmorfon => su/mmorfon
<NL>N su/mmorfos  masc/fem acc sg			os_on</NL><NL>N su/mmorfos  neut nom/voc/acc sg			os_on</NL>
su/mforon => su/mforon
<NL>N su/mforos  masc/fem acc sg			os_on</NL><NL>N su/mforos  neut nom/voc/acc sg			os_on</NL>
su/mfutoi => su/mfutoi
<NL>N su/mfutos  masc/fem nom/voc pl			os_on</NL>
su/n => su/n
<NL>N su/n 		indeclform	prep</NL>
su/ndesmon => su/ndesmon
<NL>N su/ndesmos  masc acc sg			os_ou</NL>
su/ndesmos => su/ndesmos
<NL>N su/ndesmos  masc nom sg			os_ou</NL>
su/ndouloi => su/ndouloi
<NL>N su/ndoulos  masc/fem nom/voc pl			os_ou</NL>
su/ndoulon => su/ndoulon
<NL>N su/ndoulos  masc/fem acc sg			os_ou</NL>
su/ndoulos => su/ndoulos
<NL>N su/ndoulos  masc/fem nom sg			os_ou</NL>
su/nesin => su/nesin
<NL>N su/nesis  fem acc sg			is_ews</NL>
su/nete => su/nete
<NL>V suni/hmi  aor imperat act 2nd pl			ath_secondary</NL><NL>V suni/hmi  aor ind act 2nd pl	epic ionic	unaugmented	ath_secondary</NL>
su/nzuge => (no result)
su/nkamyon => su/nkamyon
<NL>V sugka/mptw  aor imperat act 2nd sg		poetic raw_preverb	aor1,ptw</NL>
su/noida => su/noida
<NL>V su/noida  perf ind act 1st sg			ath_primary</NL>
su/nswma => (no result)
su/ntrimma => su/ntrimma
<NL>N su/ntrimma  neut nom/voc/acc sg			ma_matos</NL>
su/ntrofos => su/ntrofos
<NL>N su/ntrofos  masc/fem nom sg			os_on</NL>
su/nfhmi => su/nfhmi
<NL>V su/mfhmi  pres ind act 1st sg		enclitic poetic raw_preverb	ath_primary</NL>
su/nyuxoi => (no result)
su/rei => su/rei
<NL>V su_/rei,su/rw  pres ind mp 2nd sg			w_stem,urw</NL><NL>V su_/rei,su/rw  pres ind act 3rd sg			w_stem,urw</NL><NL>V su_/rei,su/rw  aor subj act 3rd sg	epic	short_subj	aor1,urw</NL>
su/rontes => su/rontes
<NL>P su_/rontes,su/rw  pres part act masc nom/voc pl			w_stem,urw</NL>
su/rwn => su/rwn
<NL>N su/ron  neut gen pl			os_ou</NL><NL>N su/ros  masc gen pl			os_ou</NL><NL>P su_/rwn,su/rw  pres part act masc nom sg			w_stem,urw</NL>
su/sshmon => su/sshmon
<NL>N su/sshmon  neut nom/voc/acc sg			os_ou</NL>
sw/zetai => sw/zetai
<NL>V sw/zw  pres ind mp 3rd sg			w_stem,reg_conj</NL>
sw/mata => sw/mata
<NL>N sw_/mata,sw=ma  neut nom/voc/acc pl			ma_matos</NL>
sw/mati => sw/mati
<NL>N sw_/mati,sw=ma  neut dat sg			ma_matos</NL>
sw/matos => sw/matos
<NL>N sw_/matos,sw=ma  neut gen sg			ma_matos</NL>
sw/santos => sw/santos
<NL>P sw/zw  aor part act masc/neut gen sg			aor1,reg_conj</NL>
sw/sas => sw/sas
<NL>P sw/sa_s,sw/zw  aor part act masc nom/voc sg	attic epic ionic		aor1,reg_conj</NL>
sw/sei => sw/sei
<NL>V sw/zw  aor subj act 3rd sg	epic	short_subj	aor1,reg_conj</NL><NL>V sw/zw  fut ind mid 2nd sg			reg_fut,reg_conj</NL><NL>V sw/zw  fut ind act 3rd sg			reg_fut,reg_conj</NL>
sw/seis => sw/seis
<NL>V sw/zw  aor subj act 2nd sg	epic	short_subj	aor1,reg_conj</NL><NL>V sw/zw  fut ind act 2nd sg			reg_fut,reg_conj</NL>
sw/sw => sw/sw
<NL>V sw/zw  aor subj act 1st sg			aor1,reg_conj</NL><NL>V sw/zw  fut ind act 1st sg			reg_fut,reg_conj</NL><NL>V sw/zw  aor ind mid 2nd sg	homeric ionic	unaugmented	aor1,reg_conj</NL>
sw/swn => sw/swn
<NL>P sw/zw  fut part act masc nom sg			reg_fut,reg_conj</NL>
sw/frona => sw/frona
<NL>N sw/frwn  neut nom/voc/acc pl			wn_on</NL><NL>N sw/frwn  masc/fem acc sg			wn_on</NL>
sw/fronas => sw/fronas
<NL>N sw/frwn  masc/fem acc pl			wn_on</NL>
sh=s => sh=s
<NL>V se/w  pres ind act 2nd sg	doric	contr	ew_pr,ew_denom</NL><NL>V se/w  imperf ind act 2nd sg	doric aeolic	contr unaugmented poetic	ew_pr,ew_denom</NL><NL>N sh/s  masc acc pl	attic epic doric	contr	hs_eos</NL><NL>N sh/s  masc nom/voc pl	doric aeolic	contr	hs_eos</NL><NL>N so/s  fem gen sg	attic epic ionic		os_h_on</NL>
sh=| => sh=|
<NL>V se/w  pres subj mp 2nd sg		contr	ew_pr,ew_denom</NL><NL>V se/w  pres ind mp 2nd sg		contr	ew_pr,ew_denom</NL><NL>V se/w  pres subj act 3rd sg		contr	ew_pr,ew_denom</NL><NL>N so/s  fem dat sg	attic epic ionic		os_h_on</NL>
si=ton => si=ton
<NL>N si=tos  masc acc sg			os_ou</NL>
si=tos => si=tos
<NL>N si=tos  masc nom sg			os_ou</NL>
su=ka => su=ka
<NL>N su=kon  neut nom/voc/acc pl			os_ou</NL>
sw|zome/nois => sw|zome/nois
<NL>P sw/zw  pres part mp masc/neut dat pl			w_stem,reg_conj</NL>
sw|zome/nous => sw|zome/nous
<NL>P sw/zw  pres part mp masc acc pl			w_stem,reg_conj</NL>
sw|zo/menoi => sw|zo/menoi
<NL>P sw/zw  pres part mp masc nom/voc pl			w_stem,reg_conj</NL>
sw/|zei => sw/|zei
<NL>V sw/zw  pres ind mp 2nd sg			w_stem,reg_conj</NL><NL>V sw/zw  pres ind act 3rd sg			w_stem,reg_conj</NL>
sw/|zein => sw/|zein
<NL>V sw/zw  pres inf act	attic epic	contr	w_stem,reg_conj</NL>
sw/|zesqai => sw/|zesqai
<NL>V sw/zw  pres inf mp			w_stem,reg_conj</NL>
sw/|zesqe => sw/|zesqe
<NL>V sw/zw  pres imperat mp 2nd pl			w_stem,reg_conj</NL><NL>V sw/zw  pres ind mp 2nd pl			w_stem,reg_conj</NL><NL>V sw/zw  imperf ind mp 2nd pl	homeric ionic	unaugmented	w_stem,reg_conj</NL>
sw/|zete => sw/|zete
<NL>V sw/zw  pres imperat act 2nd pl			w_stem,reg_conj</NL><NL>V sw/zw  pres ind act 2nd pl			w_stem,reg_conj</NL><NL>V sw/zw  imperf ind act 2nd pl	homeric ionic	unaugmented	w_stem,reg_conj</NL>
sw=ma => sw=ma
<NL>N sw=ma  neut nom/voc/acc sg			ma_matos</NL>
sw=sai => sw=sai
<NL>V sw/zw  aor imperat mid 2nd sg			aor1,reg_conj</NL><NL>V sw/zw  aor inf act			aor1,reg_conj</NL>
sw=son => sw=son
<NL>V sw/zw  aor imperat act 2nd sg			aor1,reg_conj</NL><NL>P sw/zw  fut part act masc voc sg			reg_fut,reg_conj</NL><NL>P sw/zw  fut part act neut nom/voc/acc sg			reg_fut,reg_conj</NL>
sw=| => sw=|
<NL>N so/s  masc/neut dat sg			os_h_on</NL>
ta/ => ta/
<NL>N o(  neut acc pl		indeclform	article</NL><NL>N o(  neut nom/voc/acc pl		indeclform	article</NL><NL>N ta_/,o(  fem acc dual		indeclform	article</NL><NL>N ta_/,o(  fem nom/voc/acc dual		indeclform	article</NL><NL>N ti/s  neut nom/voc/acc pl		indeclform	indecl</NL>
ta/gmati => ta/gmati
<NL>N ta/gma  neut dat sg			ma_matos</NL>
ta/lanta => ta/lanta
<NL>N ta/lanton  neut nom/voc/acc pl			os_ou</NL>
ta/lanton => ta/lanton
<NL>N ta/lanton  neut nom/voc/acc sg			os_ou</NL>
ta/cei => ta/cei
<NL>N ta/cis  fem nom/voc/acc dual	attic epic ionic	contr	is_ews</NL><NL>N ta/cei+,ta/cis  fem dat sg	epic ionic		is_ews</NL><NL>N ta/cis  fem dat sg	attic ionic	contr	is_ews</NL><NL>V ta/ssw  aor subj act 3rd sg	epic	short_subj	aor1,ss</NL><NL>V ta/ssw  fut ind mid 2nd sg			reg_fut,ss</NL><NL>V ta/ssw  fut ind act 3rd sg			reg_fut,ss</NL><NL>V ta_/cei,th/kw  fut ind mid 2nd sg	doric		reg_fut,reg_conj</NL><NL>V ta_/cei,th/kw  fut ind act 3rd sg	doric		reg_fut,reg_conj</NL>
ta/cin => ta/cin
<NL>N ta/cis  fem acc sg			is_ews</NL>
ta/raxos => ta/raxos
<NL>N ta/raxos  masc nom sg			os_ou</NL>
ta/s => ta/s
<NL>N ta_/s,o(  fem acc pl		indeclform	article</NL>
ta/fois => ta/fois
<NL>N ta/fos1  masc dat pl			os_ou</NL><NL>V te/qhpa  aor opt act 2nd sg			aor2</NL>
ta/fon => ta/fon
<NL>N ta/fos1  masc acc sg			os_ou</NL><NL>V te/qhpa  aor ind act 3rd pl	homeric ionic	unaugmented	aor2</NL><NL>V te/qhpa  aor ind act 1st sg	homeric ionic	unaugmented	aor2</NL>
ta/fos => ta/fos
<NL>N ta/fos1  masc nom sg			os_ou</NL><NL>N ta/fos2  neut nom/voc/acc sg			hs_eos</NL>
ta/fou => ta/fou
<NL>N ta/fos1  masc gen sg			os_ou</NL><NL>V te/qhpa  aor ind mid 2nd sg	attic epic doric	contr unaugmented	aor2</NL>
ta/fous => ta/fous
<NL>N ta/fos1  masc acc pl			os_ou</NL><NL>N ta/fos2  neut gen sg	attic epic doric	contr	hs_eos</NL>
ta/xa => ta/xa
<NL>N ta/xa 		indeclform	adverb</NL><NL>N ta/xa_,ta/xos  neut nom/voc/acc pl	doric aeolic	contr	hs_eos</NL>
ta/xei => ta/xei
<NL>N ta/xos  neut nom/voc/acc dual	attic epic	contr	hs_eos</NL><NL>N ta/xei+,ta/xos  neut dat sg	epic ionic		hs_eos</NL><NL>N ta/xos  neut dat sg		contr	hs_eos</NL>
ta/xeion => (no result)
ta/xion => ta/xion
<NL>N ta/xa  comp		indeclform	adverb</NL>
ta/xista => ta/xista
<NL>N ta/xistos  neut nom/voc/acc pl			os_h_on</NL><NL>N taxu/s  neut nom/voc/acc pl		irreg_superl	os_h_on</NL>
te/qeika => te/qeika
<NL>V ti/qhmi  perf ind act 1st sg			perf_act</NL>
te/qeitai => te/qeitai
<NL>V ti/qhmi  perf ind mp 3rd sg			perfp_vow</NL>
te/qnhken => te/qnhken
<NL>V qnh/skw  perf ind act 3rd sg		nu_movable syncope	perf_act,a_stem</NL><NL>V qnh/skw  plup ind act 3rd pl	epic doric aeolic	unaugmented syncope	perf_act,a_stem</NL>
te/kna => te/kna
<NL>N te/knon  neut nom/voc/acc pl			os_ou</NL>
te/knois => te/knois
<NL>N te/knon  neut dat pl			os_ou</NL>
te/knon => te/knon
<NL>N te/knon  neut nom/voc/acc sg			os_ou</NL>
te/knou => te/knou
<NL>N te/knon  neut gen sg			os_ou</NL><NL>V tekno/w  pres imperat act 2nd sg		contr	ow_pr,ow_denom</NL><NL>V tekno/w  imperf ind act 3rd sg	homeric ionic	contr unaugmented	ow_pr,ow_denom</NL>
te/knwn => te/knwn
<NL>N te/knon  neut gen pl			os_ou</NL><NL>V tekno/w  imperf ind act 3rd pl	doric aeolic	contr unaugmented poetic	ow_pr,ow_denom</NL><NL>V tekno/w  imperf ind act 1st sg	doric aeolic	contr unaugmented poetic	ow_pr,ow_denom</NL>
te/knw| => te/knw|
<NL>N te/knon  neut dat sg			os_ou</NL>
te/ktonos => te/ktonos
<NL>N te/ktwn  masc gen sg			wn_onos</NL>
te/ktwn => te/ktwn
<NL>N te/ktwn  masc nom/voc sg			wn_onos</NL>
te/kh| => te/kh|
<NL>V ti/ktw  aor subj mp 2nd sg			aor2</NL><NL>V ti/ktw  aor subj act 3rd sg			aor2</NL>
te/leioi => te/leioi
<NL>N te/leios  masc nom/voc pl			os_h_on</NL>
te/leion => te/leion
<NL>N te/leios  masc acc sg			os_h_on</NL><NL>N te/leios  neut nom/voc/acc sg			os_h_on</NL><NL>V tele/w  imperf ind act 3rd pl	homeric ionic	unaugmented	w_stem,e_stem</NL><NL>V tele/w  imperf ind act 1st sg	homeric ionic	unaugmented	w_stem,e_stem</NL>
te/leios => te/leios
<NL>N te/leios  masc nom sg			os_h_on</NL>
te/lh => te/lh
<NL>N te/los  neut nom/voc/acc pl	attic epic doric	contr	hs_eos</NL><NL>N te/los  neut nom/voc/acc dual	doric aeolic	contr	hs_eos</NL><NL>V tele/w  pres imperat act 2nd sg	doric aeolic	contr	ew_pr,e_stem</NL><NL>V tele/w  imperf ind act 3rd sg	doric aeolic	contr unaugmented poetic	ew_pr,e_stem</NL>
te/los => te/los
<NL>N te/los  neut nom/voc/acc sg			hs_eos</NL>
te/lous => te/lous
<NL>N te/los  neut gen sg	attic epic doric	contr	hs_eos</NL>
te/cetai => te/cetai
<NL>V ti/ktw  fut ind mid 3rd sg			reg_fut,reg_conj</NL>
te/ch| => te/ch|
<NL>N te/chi,te/cis  fem dat sg	epic		is_ews</NL><NL>V ti/ktw  fut ind mid 2nd sg			reg_fut,reg_conj</NL>
te/rasi => te/rasi
<NL>N te/ras  neut dat pl	epic ionic		as_atos</NL>
te/rasin => te/rasin
<NL>N te/ras  neut dat pl	epic ionic	nu_movable	as_atos</NL>
te/rata => te/rata
<NL>N te/ras  neut nom/voc/acc pl			as_atos</NL>
te/ssaras => te/ssaras
<NL>N te/ssares  masc/fem acc pl			r_ros</NL>
te/ssares => te/ssares
<NL>N te/ssares  masc/fem nom/voc pl			r_ros</NL>
te/ssarsin => te/ssarsin
<NL>N te/ssares  dat pl		nu_movable	r_ros</NL><NL>N te/ssares  masc/fem dat pl		nu_movable	r_ros</NL><NL>N te/ssares  neut dat pl		nu_movable	r_ros</NL>
te/ssera => te/ssera
<NL>N te/ssares  neut nom/voc/acc pl	ionic prose		r_ros</NL>
te/taktai => te/taktai
<NL>V ta/ssw  perf ind mp 3rd sg		redupl	perfp_g,ss</NL>
te/tarton => te/tarton
<NL>N te/tartos  masc acc sg			os_h_on</NL><NL>N te/tartos  neut nom/voc/acc sg			os_h_on</NL>
te/tartos => te/tartos
<NL>N te/tartos  masc nom sg			os_h_on</NL>
te/tuxen => (no result)
te/xnhs => te/xnhs
<NL>N te/xnh  fem gen sg	attic epic ionic		h_hs</NL>
te/xnh| => te/xnh|
<NL>N te/xnh  fem dat sg	attic epic ionic		h_hs</NL>
th/ketai => th/ketai
<NL>V th/kw  pres ind mp 3rd sg			w_stem,reg_conj</NL>
th/n => th/n
<NL>N o(  fem acc sg	attic epic ionic	indeclform	article</NL>
th/nde => th/nde
<NL>N o(/de  fem acc sg	attic homeric ionic	indeclform	demonstr</NL>
th/rei => th/rei
<NL>V thre/w  pres imperat act 2nd sg	attic epic	contr	ew_pr,ew_denom</NL><NL>V thre/w  imperf ind act 3rd sg	attic epic	contr unaugmented	ew_pr,ew_denom</NL>
th/rhsin => th/rhsin
<NL>N th/rhsis  fem acc sg			is_ews</NL>
th/rhsis => th/rhsis
<NL>N th/rhsis  fem nom sg			is_ews</NL>
th/rhson => th/rhson
<NL>V thre/w  aor imperat act 2nd sg			aor1,ew_denom</NL>
ti/ => ti/
<NL>N ti/s  neut nom/voc/acc sg		indeclform	indecl</NL><NL>N ti,tis  neut nom/voc/acc sg		enclitic indeclform	indef</NL>
ti/qhmi => ti/qhmi
<NL>V ti/qhmi  pres ind act 1st sg			emi_pr</NL>
ti/qhsin => ti/qhsin
<NL>V ti/qhmi  pres ind act 3rd sg		nu_movable	emi_pr</NL>
ti/ktei => ti/ktei
<NL>V ti/ktw  pres ind mp 2nd sg		pres_redupl	w_stem</NL><NL>V ti/ktw  pres ind act 3rd sg		pres_redupl	w_stem</NL>
ti/ktousa => ti/ktousa
<NL>P ti/ktw  pres part act fem nom/voc sg	attic epic doric ionic	pres_redupl	w_stem</NL>
ti/kth| => ti/kth|
<NL>V ti/ktw  pres subj mp 2nd sg		pres_redupl	w_stem</NL><NL>V ti/ktw  pres ind mp 2nd sg		pres_redupl	w_stem</NL><NL>V ti/ktw  pres subj act 3rd sg		pres_redupl	w_stem</NL>
ti/llein => ti/llein
<NL>V ti/llw  pres inf act	attic epic	contr	w_stem,illw</NL>
ti/llontes => ti/llontes
<NL>P ti/llw  pres part act masc nom/voc pl			w_stem,illw</NL>
ti/ma => ti/ma
<NL>V ti_/ma_,tima/w  pres imperat act 2nd sg		contr	aw_pr,aw_denom</NL><NL>V ti_/ma_,tima/w  imperf ind act 3rd sg	homeric ionic	contr unaugmented	aw_pr,aw_denom</NL>
ti/mia => ti/mia
<NL>N ti/mios  neut nom/voc/acc pl			os_h_on</NL><NL>N ti/mios  neut nom/voc/acc pl			os_on</NL>
ti/mion => ti/mion
<NL>N ti/mios  masc acc sg			os_h_on</NL><NL>N ti/mios  neut nom/voc/acc sg			os_h_on</NL><NL>N ti/mios  masc/fem acc sg			os_on</NL><NL>N ti/mios  neut nom/voc/acc sg			os_on</NL><NL>V ti_/mion,tima/w  imperf ind act 3rd pl	epic doric ionic	unaugmented poetic	ew_pr,aw_denom</NL><NL>V ti_/mion,tima/w  imperf ind act 1st sg	epic doric ionic	unaugmented poetic	ew_pr,aw_denom</NL><NL>V time/w  imperf ind act 3rd pl	doric	unaugmented poetic	ew_pr,ew_denom</NL><NL>V time/w  imperf ind act 1st sg	doric	unaugmented poetic	ew_pr,ew_denom</NL>
ti/mios => ti/mios
<NL>N ti/mios  masc nom sg			os_h_on</NL><NL>N ti/mios  masc/fem nom sg			os_on</NL>
ti/na => ti/na
<NL>N ti/s  masc/fem acc sg		indeclform	indecl</NL><NL>N ti/s  neut nom/voc/acc pl		indeclform	indecl</NL><NL>N tina,tis  masc/fem acc sg		enclitic indeclform	indef</NL><NL>N tina,tis  neut nom/voc/acc pl		enclitic indeclform	indef</NL>
ti/nas => ti/nas
<NL>N ti/s  masc/fem acc pl		indeclform	indecl</NL><NL>N tinas,tis  masc/fem acc pl		enclitic indeclform	indef</NL>
ti/nes => ti/nes
<NL>V ti/ne_s,ti/nw  pres ind act 2nd sg	doric	n_infix	w_stem,reg_conj</NL><NL>V ti_/ne_s,ti/nw  pres ind act 2nd sg	doric	n_infix	w_stem,reg_conj</NL><NL>V ti/nw  imperf ind act 2nd sg	homeric ionic	unaugmented n_infix	w_stem,reg_conj</NL><NL>N ti/s  masc/fem nom/voc pl		indeclform	indecl</NL><NL>N tines,tis  masc/fem nom/voc pl		enclitic indeclform	indef</NL>
ti/ni => ti/ni
<NL>N ti/s  dat sg		indeclform	indecl</NL><NL>N tini,tis  dat sg		enclitic indeclform	indef</NL>
ti/nos => ti/nos
<NL>N ti/s  gen sg		indeclform	indecl</NL><NL>N tinos,tis  gen sg		enclitic indeclform	indef</NL>
ti/nwn => ti/nwn
<NL>P ti/nw  pres part act masc nom sg		n_infix	w_stem,reg_conj</NL><NL>P ti_/nwn,ti/nw  pres part act masc nom sg		n_infix	w_stem,reg_conj</NL><NL>N ti/s  gen pl		indeclform	indecl</NL><NL>N tinwn,tis  gen pl		enclitic indeclform	indef</NL>
ti/s => ti/s
<NL>N ti/s  masc/fem nom sg		indeclform	indecl</NL><NL>N tis,tis  masc/fem nom sg		enclitic indeclform	indef</NL>
ti/sin => ti/sin
<NL>N ti/s  dat pl		nu_movable indeclform	indecl</NL><NL>N ti/sis  fem acc sg			is_ews</NL><NL>N tisin,tis  dat pl		enclitic nu_movable indeclform	indef</NL>
ti/sousin => ti/sousin
<NL>V ti_/sousin,ti/nw  aor subj act 3rd pl	epic	nu_movable short_subj	aor1,reg_conj</NL><NL>P ti_/sousin,ti/nw  fut part act masc/neut dat pl	attic epic doric ionic	nu_movable	reg_fut,reg_conj</NL><NL>V ti_/sousin,ti/nw  fut ind act 3rd pl	attic epic doric ionic	nu_movable	reg_fut,reg_conj</NL><NL>P ti_/sousin,ti/w  fut part act masc/neut dat pl	attic epic doric ionic	nu_movable	reg_fut,reg_conj</NL><NL>V ti_/sousin,ti/w  fut ind act 3rd pl	attic epic doric ionic	nu_movable	reg_fut,reg_conj</NL><NL>V ti/zw  aor subj act 3rd pl	epic	nu_movable short_subj	aor1,izw</NL><NL>P ti/zw  fut part act masc/neut dat pl	attic epic doric ionic	nu_movable	reg_fut,izw</NL><NL>V ti/zw  fut ind act 3rd pl	attic epic doric ionic	nu_movable	reg_fut,izw</NL>
ti/tlon => ti/tlon
<NL>N ti/tlos  masc acc sg			os_ou</NL>
takth=| => takth=|
<NL>N takto/s  fem dat sg	attic epic ionic		os_h_on</NL>
tala/ntwn => tala/ntwn
<NL>N ta/lanton  neut gen pl			os_ou</NL><NL>V talanta/w  imperf ind act 3rd pl	homeric ionic	contr unaugmented	aw_pr,aw_denom</NL><NL>V talanta/w  imperf ind act 1st sg	homeric ionic	contr unaugmented	aw_pr,aw_denom</NL>
talai/pwros => talai/pwros
<NL>N talai/pwros  masc/fem nom sg			os_on</NL>
talaipwrh/sate => talaipwrh/sate
<NL>V talaipwre/w  aor imperat act 2nd pl			aor1,ew_denom</NL><NL>V talaipwre/w  aor ind act 2nd pl	homeric ionic	unaugmented	aor1,ew_denom</NL>
talaipwri/a => talaipwri/a
<NL>N talaipwri/a_,talaipwri/a  fem nom/voc/acc dual			h_hs</NL><NL>N talaipwri/a_,talaipwri/a  fem nom/voc sg	attic doric aeolic		h_hs</NL>
talaipwri/ais => talaipwri/ais
<NL>N talaipwri/a  fem dat pl			h_hs</NL>
talantiai/a => talantiai/a
<NL>N talantiai_/a_,talantiai=os  fem nom/voc/acc dual			os_h_on</NL><NL>N talantiai_/a_,talantiai=os  fem nom/voc sg	attic doric aeolic		os_h_on</NL>
tamei/ois => tamei/ois
<NL>N tamei_/ois,tamei=on  neut dat pl			os_ou</NL>
tamei=on => tamei=on
<NL>N tamei=on  neut nom/voc/acc sg			os_ou</NL>
tapei/nwsin => tapei/nwsin
<NL>N tapei/nwsis  fem acc sg			is_ews</NL>
tapeinofrosu/nhn => tapeinofrosu/nhn
<NL>N tapeinofrosu/nh  fem acc sg	attic epic ionic		h_hs</NL>
tapeinofrosu/nhs => tapeinofrosu/nhs
<NL>N tapeinofrosu/nh  fem gen sg	attic epic ionic		h_hs</NL>
tapeinofrosu/nh| => tapeinofrosu/nh|
<NL>N tapeinofrosu/nh  fem dat sg	attic epic ionic		h_hs</NL>
tapeinou/s => tapeinou/s
<NL>N tapeino/s  masc acc pl			os_h_on</NL>
tapeinoi=s => tapeinoi=s
<NL>N tapeino/s  masc/neut dat pl			os_h_on</NL><NL>V tapeino/w  pres opt act 2nd sg		contr	ow_pr,ow_denom</NL><NL>V tapeino/w  pres subj act 2nd sg		contr	ow_pr,ow_denom</NL><NL>V tapeino/w  pres ind act 2nd sg		contr	ow_pr,ow_denom</NL>
tapeinou=sqai => tapeinou=sqai
<NL>V tapeino/w  pres inf mp		contr	ow_pr,ow_denom</NL>
tapeinwqh/setai => tapeinwqh/setai
<NL>V tapeino/w  fut ind pass 3rd sg			aor_pass,ow_denom</NL>
tapeino/s => tapeino/s
<NL>N tapeino/s  masc nom sg			os_h_on</NL>
tapeino/frones => tapeino/frones
<NL>N tapeino/frwn  masc/fem nom/voc pl			wn_onos</NL>
tapeinw/qhte => tapeinw/qhte
<NL>V tapeino/w  aor ind pass 2nd pl	homeric ionic	unaugmented	aor_pass,ow_denom</NL>
tapeinw/sei => tapeinw/sei
<NL>N tapei/nwsis  fem nom/voc/acc dual	attic epic	contr	is_ews</NL><NL>N tapeinw/sei+,tapei/nwsis  fem dat sg	epic		is_ews</NL><NL>N tapei/nwsis  fem dat sg	attic ionic	contr	is_ews</NL><NL>V tapeino/w  aor subj act 3rd sg	epic	short_subj	aor1,ow_denom</NL><NL>V tapeino/w  fut ind mid 2nd sg			reg_fut,ow_denom</NL><NL>V tapeino/w  fut ind act 3rd sg			reg_fut,ow_denom</NL>
tapeinw/sews => tapeinw/sews
<NL>N tapeinw/sew^s,tapei/nwsis  fem gen sg	attic		is_ews</NL>
tapeinw/sh| => tapeinw/sh|
<NL>N tapeinw/shi,tapei/nwsis  fem dat sg	epic		is_ews</NL><NL>V tapeino/w  aor subj mid 2nd sg			aor1,ow_denom</NL><NL>V tapeino/w  aor subj act 3rd sg			aor1,ow_denom</NL><NL>V tapeino/w  fut ind mid 2nd sg			reg_fut,ow_denom</NL>
tapeinw=n => tapeinw=n
<NL>N tapeino/s  fem gen pl			os_h_on</NL><NL>N tapeino/s  masc/neut gen pl			os_h_on</NL><NL>P tapeino/w  pres part act masc voc sg	doric aeolic	contr	ow_pr,ow_denom</NL><NL>P tapeino/w  pres part act neut nom/voc/acc sg	doric aeolic	contr	ow_pr,ow_denom</NL><NL>P tapeino/w  pres part act masc nom sg		contr	ow_pr,ow_denom</NL><NL>V tapeino/w  pres inf act	doric		ow_pr,ow_denom</NL>
tara/ssontes => tara/ssontes
<NL>P tara/ssw  pres part act masc nom/voc pl			w_stem,ss</NL>
tara/sswn => tara/sswn
<NL>P tara/ssw  pres part act masc nom sg			w_stem,ss</NL>
tarasse/sqw => tarasse/sqw
<NL>V tara/ssw  pres imperat mp 3rd sg			w_stem,ss</NL>
taraxh/n => taraxh/n
<NL>N taraxh/  fem acc sg	attic epic ionic		h_hs</NL>
taraxqh=te => taraxqh=te
<NL>V tara/ssw  aor subj pass 2nd pl		contr	aor_pass,ss</NL>
taraxqh=| => taraxqh=|
<NL>V tara/ssw  aor subj pass 3rd sg		contr	aor_pass,ss</NL>
tartarw/sas => tartarw/sas
<NL>P tartarw/sa_s,tartaro/w  aor part act masc nom/voc sg	attic epic ionic		aor1,ow_denom</NL>
tasso/menos => tasso/menos
<NL>P ta/ssw  pres part mp masc nom sg			w_stem,ss</NL>
tafh/n => tafh/n
<NL>N tafh/  fem acc sg	attic epic ionic		h_hs</NL>
taxe/ws => taxe/ws
<NL>N taxe/ws 		indeclform	adverb</NL><NL>N taxu/s  adverbial			us_eia_u</NL>
taxinh/ => taxinh/
<NL>N taxino/s  fem nom/voc sg	attic epic ionic		os_h_on</NL>
taxinh/n => taxinh/n
<NL>N taxino/s  fem acc sg	attic epic ionic		os_h_on</NL>
taxu/ => taxu/
<NL>N taxu/s  masc voc sg			us_eia_u</NL><NL>N taxu/s  neut nom/voc/acc sg			us_eia_u</NL>
taxu/s => taxu/s
<NL>N taxu/s  masc nom sg			us_eia_u</NL>
tau/rous => tau/rous
<NL>N tau_/rous,tau=ros  masc acc pl			os_ou</NL>
tau/rwn => tau/rwn
<NL>N tau_/rwn,tau=ros  masc gen pl			os_ou</NL><NL>V taura/w  imperf ind act 3rd pl	homeric ionic	contr unaugmented	aw_pr,aw_denom</NL><NL>V taura/w  imperf ind act 1st sg	homeric ionic	contr unaugmented	aw_pr,aw_denom</NL>
tau/tais => tau/tais
<NL>N ou(=tos  fem dat pl		indeclform	pron_adj1</NL>
tau/tas => tau/tas
<NL>N tau/ta_s,ou(=tos  fem acc pl		indeclform	pron_adj1</NL><NL>N tau/ta_s,ou(=tos  fem gen sg	doric aeolic	indeclform	pron_adj1</NL>
tau/thn => tau/thn
<NL>N ou(=tos  fem acc sg	attic epic ionic	indeclform	pron_adj1</NL>
tau/ths => tau/ths
<NL>N ou(=tos  fem gen sg	attic epic ionic	indeclform	pron_adj1</NL>
tau/th| => tau/th|
<NL>N ou(=tos  fem dat sg	attic epic ionic	indeclform	pron_adj1</NL><NL>N tau/th| 		indeclform	adverb</NL>
tai=s => tai=s
<NL>N o(  fem dat pl		indeclform	article</NL>
tau=roi => tau=roi
<NL>N tau=ros  masc nom/voc pl			os_ou</NL>
tau=ta => tau=ta
<NL>N ou(=tos  neut nom/voc/acc pl		indeclform	pron_adj1</NL>
te => te
<NL>N te 		enclitic indeclform	particle</NL>
tei/xh => tei/xh
<NL>N tei_/xh,tei=xos  neut nom/voc/acc pl	attic epic doric	contr	hs_eos</NL><NL>N tei_/xh,tei=xos  neut nom/voc/acc dual	doric aeolic	contr	hs_eos</NL><NL>V teixe/w  pres imperat act 2nd sg	doric aeolic	contr	ew_pr,ew_denom</NL><NL>V teixe/w  imperf ind act 3rd sg	doric aeolic	contr unaugmented poetic	ew_pr,ew_denom</NL>
tei/xous => tei/xous
<NL>N tei_/xous,tei=xos  neut gen sg	attic epic doric	contr	hs_eos</NL>
teqe/atai => teqe/atai
<NL>V teqe/a_tai,qea/omai  perf ind mp 3rd sg	attic	r_e_i_alpha redupl	perfp_vow,aw_denom</NL><NL>V teqe/a_tai,qea/omai  perf ind mp 3rd sg	doric aeolic	redupl	perfp_vow,aw_denom</NL><NL>V teqe/a_tai,qea/w  perf ind mp 3rd sg	attic	r_e_i_alpha redupl	perfp_vow,aw_denom</NL><NL>V teqe/a_tai,qea/w  perf ind mp 3rd sg	doric aeolic	redupl	perfp_vow,aw_denom</NL>
teqea/meqa => teqea/meqa
<NL>V teqea_/meqa,qea/omai  perf ind mp 1st pl	attic	r_e_i_alpha redupl	perfp_vow,aw_denom</NL><NL>V teqea_/meqa,qea/omai  perf ind mp 1st pl	doric aeolic	redupl	perfp_vow,aw_denom</NL><NL>V teqea_/meqa,qea/omai  plup ind mp 1st pl	attic	r_e_i_alpha unaugmented poetic redupl	perfp_vow,aw_denom</NL><NL>V teqea_/meqa,qea/omai  plup ind mp 1st pl	doric aeolic	unaugmented poetic redupl	perfp_vow,aw_denom</NL><NL>V teqea_/meqa,qea/w  perf ind mp 1st pl	attic	r_e_i_alpha redupl	perfp_vow,aw_denom</NL><NL>V teqea_/meqa,qea/w  perf ind mp 1st pl	doric aeolic	redupl	perfp_vow,aw_denom</NL><NL>V teqea_/meqa,qea/w  plup ind mp 1st pl	attic	r_e_i_alpha unaugmented poetic redupl	perfp_vow,aw_denom</NL><NL>V teqea_/meqa,qea/w  plup ind mp 1st pl	doric aeolic	unaugmented poetic redupl	perfp_vow,aw_denom</NL>
teqei/kate => teqei/kate
<NL>V ti/qhmi  perf ind act 2nd pl			perf_act</NL>
teqeikw/s => teqeikw/s
<NL>P ti/qhmi  perf part act masc nom/voc sg			perf_act</NL>
teqeime/nos => teqeime/nos
<NL>P ti/qhmi  perf part mp masc nom sg			perfp_vow</NL>
teqemeli/wto => teqemeli/wto
<NL>V qemelio/w  plup ind mp 3rd sg	homeric ionic	unaugmented redupl	perfp_vow,ow_denom</NL>
teqemeliwme/noi => teqemeliwme/noi
<NL>P qemelio/w  perf part mp masc nom/voc pl		redupl	perfp_vow,ow_denom</NL>
teqerapeume/nai => teqerapeume/nai
<NL>P qerapeu/w  perf part mp fem nom/voc pl		redupl	perfp_vow,euw</NL><NL>P teqerapeume/na_|,qerapeu/w  perf part mp fem dat sg	doric aeolic	redupl	perfp_vow,euw</NL>
teqerapeume/non => teqerapeume/non
<NL>P qerapeu/w  perf part mp masc acc sg		redupl	perfp_vow,euw</NL><NL>P qerapeu/w  perf part mp neut nom/voc/acc sg		redupl	perfp_vow,euw</NL>
teqerapeume/nw| => teqerapeume/nw|
<NL>P qerapeu/w  perf part mp masc/neut dat sg		redupl	perfp_vow,euw</NL>
teqhsaurisme/noi => teqhsaurisme/noi
<NL>P qhsauri/zw  perf part mp masc nom/voc pl		redupl	perfp_d,izw</NL>
teqlimme/nh => teqlimme/nh
<NL>P teqli_mme/nh,qli/bw  perf part mp fem nom/voc sg	attic epic ionic		perfp_p,reg_conj</NL>
teqnh/kasin => teqnh/kasin
<NL>V teqnh/ka_sin,qnh/skw  perf ind act 3rd pl		nu_movable syncope	perf_act,a_stem</NL>
teqnhke/nai => teqnhke/nai
<NL>V qnh/skw  perf inf act		syncope	perf_act,a_stem</NL>
teqnhko/ta => teqnhko/ta
<NL>P qnh/skw  perf part act neut nom/voc/acc pl		syncope	perf_act,a_stem</NL><NL>P qnh/skw  perf part act masc acc sg		syncope	perf_act,a_stem</NL>
teqnhko/tos => teqnhko/tos
<NL>P qnh/skw  perf part act masc/neut gen sg		syncope	perf_act,a_stem</NL>
teqnhkw/s => teqnhkw/s
<NL>P qnh/skw  perf part act masc nom/voc sg		syncope	perf_act,a_stem</NL>
teqramme/nos => teqramme/nos
<NL>P tre/fw  perf part mp masc nom sg			perfp_p,reg_conj</NL>
teqrausme/nous => teqrausme/nous
<NL>P qrau/w  perf part mp masc acc pl			perfp_s,reg_conj</NL>
tequme/na => tequme/na
<NL>P qu/w1  perf part mp neut nom/voc/acc pl			perfp_vow,reg_conj</NL><NL>P tequme/na_,qu/w1  perf part mp fem nom/voc/acc dual			perfp_vow,reg_conj</NL><NL>P tequme/na_,qu/w1  perf part mp fem nom/voc sg	doric aeolic		perfp_vow,reg_conj</NL>
teqh=nai => teqh=nai
<NL>V ti/qhmi  aor inf pass			aor_pass</NL>
teqh=| => teqh=|
<NL>V ti/qhmi  aor subj pass 3rd sg		contr	aor_pass</NL>
teqw=sin => teqw=sin
<NL>V ti/qhmi  aor subj pass 3rd pl	attic epic doric	contr nu_movable	aor_pass</NL>
tekei=n => tekei=n
<NL>V ti/ktw  aor inf act	attic epic doric	contr	aor2</NL><NL>V ti/ktw  fut inf act	attic epic doric	contr poetic rare	ew_fut</NL>
tekmhri/ois => tekmhri/ois
<NL>N tekmh/rion  neut dat pl			os_ou</NL>
tekni/a => tekni/a
<NL>N tekni/on  neut nom/voc/acc pl		diminutive	os_ou</NL>
teknogoni/as => teknogoni/as
<NL>N teknogoni/a_s,teknogoni/a  fem acc pl			h_hs</NL><NL>N teknogoni/a_s,teknogoni/a  fem gen sg	attic doric aeolic		h_hs</NL>
teknogonei=n => teknogonei=n
<NL>V teknogone/w  pres inf act	attic epic doric	contr	ew_pr,ew_denom</NL>
tele/shte => tele/shte
<NL>V tele/w  aor subj act 2nd pl			aor1,e_stem</NL>
tele/swsin => tele/swsin
<NL>V tele/w  aor subj act 3rd pl		nu_movable	aor1,e_stem</NL>
telei/a => telei/a
<NL>N telei/a_,te/leios  fem nom/voc/acc dual			os_h_on</NL><NL>N telei/a_,te/leios  fem nom/voc sg	attic doric aeolic		os_h_on</NL>
telei/ois => telei/ois
<NL>N te/leios  masc/neut dat pl			os_h_on</NL><NL>V tele/w  pres opt act 2nd sg			w_stem,e_stem</NL>
telei/wn => telei/wn
<NL>N te/leios  fem gen pl			os_h_on</NL><NL>N te/leios  masc/neut gen pl			os_h_on</NL><NL>P tele/w  pres part act masc nom sg			w_stem,e_stem</NL><NL>V teleio/w  imperf ind act 3rd pl	doric aeolic	contr unaugmented poetic	ow_pr,ow_denom</NL><NL>V teleio/w  imperf ind act 1st sg	doric aeolic	contr unaugmented poetic	ow_pr,ow_denom</NL>
telei/ws => telei/ws
<NL>N te/leios  adverbial			os_h_on</NL><NL>N te/leios  masc acc pl	doric		os_h_on</NL><NL>V teleio/w  imperf ind act 2nd sg	doric aeolic	contr unaugmented poetic	ow_pr,ow_denom</NL>
telei/wsis => telei/wsis
<NL>N telei/wsis  fem nom sg			is_ews</NL>
teleiote/ras => teleiote/ras
<NL>N teleiote/ra_s,te/leios  fem acc comp pl			os_h_on</NL><NL>N teleiote/ra_s,te/leios  fem gen comp sg	attic doric aeolic		os_h_on</NL>
teleiou=mai => teleiou=mai
<NL>V teleio/w  pres ind mp 1st sg		contr	ow_pr,ow_denom</NL>
teleiwqei/s => teleiwqei/s
<NL>P teleio/w  aor part pass masc nom/voc sg			aor_pass,ow_denom</NL>
teleiwqh=| => teleiwqh=|
<NL>V teleio/w  aor subj pass 3rd sg		contr	aor_pass,ow_denom</NL>
teleiwqw=sin => teleiwqw=sin
<NL>V teleio/w  aor subj pass 3rd pl	attic epic doric	contr nu_movable	aor_pass,ow_denom</NL>
teleiwsa/ntwn => teleiwsa/ntwn
<NL>P teleio/w  aor part act masc/neut gen pl			aor1,ow_denom</NL><NL>V teleio/w  aor imperat act 3rd pl			aor1,ow_denom</NL>
teleiwth/n => teleiwth/n
<NL>N teleiwth/s  masc acc sg	attic epic ionic		hs_ou</NL>
teleio/thta => teleio/thta
<NL>N teleio/ths  fem acc sg			s_tos</NL>
teleio/thtos => teleio/thtos
<NL>N teleio/ths  fem gen sg			s_tos</NL>
teleiw/sas => teleiw/sas
<NL>P teleiw/sa_s,teleio/w  aor part act masc nom/voc sg	attic epic ionic		aor1,ow_denom</NL>
teleiw/sw => teleiw/sw
<NL>V teleio/w  aor subj act 1st sg			aor1,ow_denom</NL><NL>V teleio/w  fut ind act 1st sg			reg_fut,ow_denom</NL><NL>V teleio/w  aor ind mid 2nd sg	homeric ionic	unaugmented	aor1,ow_denom</NL>
teleiw=sai => teleiw=sai
<NL>V teleio/w  aor inf act			aor1,ow_denom</NL>
telesqh/setai => telesqh/setai
<NL>V tele/w  fut ind pass 3rd sg			aor_pass,e_stem</NL>
telesqh/sontai => telesqh/sontai
<NL>V tele/w  fut ind pass 3rd pl			aor_pass,e_stem</NL>
telesqh=nai => telesqh=nai
<NL>V tele/w  aor inf pass			aor_pass,e_stem</NL>
telesqh=| => telesqh=|
<NL>V tele/w  aor subj pass 3rd sg		contr	aor_pass,e_stem</NL>
telesqw=sin => telesqw=sin
<NL>V tele/w  aor subj pass 3rd pl	attic epic doric	contr nu_movable	aor_pass,e_stem</NL>
telesforou=sin => telesforou=sin
<NL>P telesfore/w  pres part act masc/neut dat pl	attic epic doric	contr nu_movable	ew_pr,ew_denom</NL><NL>V telesfore/w  pres ind act 3rd pl	attic epic doric	contr nu_movable	ew_pr,ew_denom</NL>
teleuta/tw => teleuta/tw
<NL>V teleuta_/tw,teleuta/w  pres imperat act 3rd sg		contr	aw_pr,aw_denom</NL>
teleuta=n => teleuta=n
<NL>P teleuta/w  pres part act masc voc sg	doric aeolic	contr	aw_pr,aw_denom</NL><NL>P teleuta/w  pres part act neut nom/voc/acc sg	doric aeolic	contr	aw_pr,aw_denom</NL><NL>P teleuta/w  pres part act masc nom sg	doric aeolic	contr	aw_pr,aw_denom</NL><NL>V teleuta_=n,teleuta/w  pres inf act	epic doric	contr	aw_pr,aw_denom</NL><NL>V teleuta/w  pres inf act	attic doric	contr	aw_pr,aw_denom</NL><NL>N teleuth/  fem gen pl	doric aeolic		h_hs</NL>
teleuta=| => teleuta=|
<NL>V teleuta/w  pres subj mp 2nd sg		contr	aw_pr,aw_denom</NL><NL>V teleuta/w  pres ind mp 2nd sg	epic	contr	aw_pr,aw_denom</NL><NL>V teleuta/w  pres subj act 3rd sg		contr	aw_pr,aw_denom</NL><NL>V teleuta/w  pres ind act 3rd sg	epic	contr	aw_pr,aw_denom</NL><NL>N teleuth/  fem dat sg	doric aeolic		h_hs</NL>
teleuth=s => teleuth=s
<NL>V teleuta/w  pres ind act 2nd sg	doric	contr	aw_pr,aw_denom</NL><NL>V teleuta/w  pres ind act 2nd sg	epic doric ionic	contr	ew_pr,aw_denom</NL><NL>N teleuth/  fem gen sg	attic epic ionic		h_hs</NL>
teleutw=n => teleutw=n
<NL>P teleuta/w  pres part act masc voc sg		contr	aw_pr,aw_denom</NL><NL>P teleuta/w  pres part act neut nom/voc/acc sg		contr	aw_pr,aw_denom</NL><NL>P teleuta/w  pres part act masc nom sg	attic epic ionic	contr	aw_pr,aw_denom</NL><NL>P teleuta/w  pres part act masc nom sg	attic epic doric ionic	contr	ew_pr,aw_denom</NL><NL>N teleuth/  fem gen pl			h_hs</NL>
telei= => telei=
<NL>V te/llw  fut ind mid 2nd sg	attic epic doric ionic	contr	ew_fut,ellw</NL><NL>V te/llw  fut ind act 3rd sg	attic epic doric ionic	contr	ew_fut,ellw</NL><NL>V tele/w  fut ind mid 2nd sg	attic epic doric ionic	contr	ew_fut,e_stem</NL><NL>V tele/w  fut ind act 3rd sg	attic epic doric ionic	contr	ew_fut,e_stem</NL><NL>V tele/w  pres ind mp 2nd sg	attic epic doric ionic	contr	ew_pr,e_stem</NL><NL>V tele/w  pres ind act 3rd sg	attic epic doric ionic	contr	ew_pr,e_stem</NL>
telei=tai => telei=tai
<NL>V te/llw  fut ind mid 3rd sg	attic epic	contr	ew_fut,ellw</NL><NL>V tele/w  fut ind mid 3rd sg	attic epic	contr	ew_fut,e_stem</NL><NL>V tele/w  pres ind mp 3rd sg	attic epic	contr	ew_pr,e_stem</NL>
telei=te => telei=te
<NL>V te/llw  fut ind act 2nd pl	attic epic	contr	ew_fut,ellw</NL><NL>V tele/w  fut ind act 2nd pl	attic epic	contr	ew_fut,e_stem</NL><NL>V tele/w  pres imperat act 2nd pl	attic epic	contr	ew_pr,e_stem</NL><NL>V tele/w  pres opt act 2nd pl			ew_pr,e_stem</NL><NL>V tele/w  pres ind act 2nd pl	attic epic	contr	ew_pr,e_stem</NL><NL>V tele/w  imperf ind act 2nd pl	attic epic	contr unaugmented	ew_pr,e_stem</NL>
telou=sa => telou=sa
<NL>P te/llw  fut part act fem nom/voc sg	attic epic doric	contr	ew_fut,ellw</NL><NL>P tele/w  fut part act fem nom/voc sg	attic epic doric	contr	ew_fut,e_stem</NL><NL>P tele/w  pres part act fem nom/voc sg	attic epic doric	contr	ew_pr,e_stem</NL>
telwnw=n => telwnw=n
<NL>N telw/nhs  masc gen pl			hs_ou</NL><NL>P telwne/w  pres part act masc nom sg	attic epic doric	contr	ew_pr,ew_denom</NL>
telw/nhn => telw/nhn
<NL>N telw/nhs  masc acc sg	attic epic ionic		hs_ou</NL>
telw/nhs => telw/nhs
<NL>N telw/nhs  masc nom sg			hs_ou</NL><NL>V telwne/w  imperf ind act 2nd sg	doric aeolic	contr unaugmented poetic	ew_pr,ew_denom</NL>
telw/nion => telw/nion
<NL>N telw/nion  neut nom/voc/acc sg			os_ou</NL><NL>V telwne/w  imperf ind act 3rd pl	doric	unaugmented poetic	ew_pr,ew_denom</NL><NL>V telwne/w  imperf ind act 1st sg	doric	unaugmented poetic	ew_pr,ew_denom</NL>
telw=nai => telw=nai
<NL>N telw/nhs  masc nom/voc pl			hs_ou</NL>
tera/twn => tera/twn
<NL>N te/ras  neut gen pl			as_atos</NL>
tessa/rwn => tessa/rwn
<NL>N te/ssares  masc/fem gen pl			r_ros</NL><NL>N te/ssares  neut gen pl			r_ros</NL>
tessareskaideka/th => tessareskaideka/th
<NL>N tessareskaide/katos  fem nom/voc sg	attic epic ionic		os_h_on</NL>
tessera/konta => tessera/konta
<NL>N tessera/_konta,tessara/konta 	ionic	indeclform	numeral</NL>
tesserakontae/ths => (no result)
tesserakontaeth= => (no result)
teta/raktai => teta/raktai
<NL>V tara/ssw  perf ind mp 3rd sg		redupl	perfp_g,ss</NL>
teta/rthn => teta/rthn
<NL>N te/tartos  fem acc sg	attic epic ionic		os_h_on</NL>
teta/rths => teta/rths
<NL>N te/tartos  fem gen sg	attic epic ionic		os_h_on</NL>
teta/rtou => teta/rtou
<NL>N te/tartos  masc/neut gen sg			os_h_on</NL>
teta/rth| => teta/rth|
<NL>N te/tartos  fem dat sg	attic epic ionic		os_h_on</NL>
tete/leka => tete/leka
<NL>V tele/w  perf ind act 1st sg			perf_act,e_stem</NL>
tete/lestai => tete/lestai
<NL>V tele/w  perf ind mp 3rd sg			perfp_s,e_stem</NL>
teth/rhka => teth/rhka
<NL>V thre/w  perf ind act 1st sg		redupl	perf_act,ew_denom</NL>
teth/rhkan => (no result)
teth/rhkas => teth/rhkas
<NL>V thre/w  perf ind act 2nd sg		redupl	perf_act,ew_denom</NL>
teth/rhken => teth/rhken
<NL>V thre/w  perf ind act 3rd sg		nu_movable redupl	perf_act,ew_denom</NL><NL>V thre/w  plup ind act 3rd pl	epic doric aeolic	unaugmented redupl	perf_act,ew_denom</NL>
teth/rhtai => teth/rhtai
<NL>V thre/w  perf ind mp 3rd sg		redupl	perfp_vow,ew_denom</NL>
tetagme/nai => tetagme/nai
<NL>P ta/ssw  perf part mp fem nom/voc pl		redupl	perfp_g,ss</NL><NL>P tetagme/na_|,ta/ssw  perf part mp fem dat sg	doric aeolic	redupl	perfp_g,ss</NL>
tetagme/noi => tetagme/noi
<NL>P ta/ssw  perf part mp masc nom/voc pl		redupl	perfp_g,ss</NL>
tetaragme/noi => tetaragme/noi
<NL>P tara/ssw  perf part mp masc nom/voc pl		redupl	perfp_g,ss</NL>
tetartai=os => tetartai=os
<NL>N tetartai=os  masc nom sg			os_h_on</NL>
tetelei/wken => tetelei/wken
<NL>V teleio/w  perf ind act 3rd sg		nu_movable redupl	perf_act,ow_denom</NL><NL>V teleio/w  plup ind act 3rd pl	epic doric aeolic	unaugmented redupl	perf_act,ow_denom</NL>
tetelei/wmai => tetelei/wmai
<NL>V teleio/w  perf ind mp 1st sg		redupl	perfp_vow,ow_denom</NL>
tetelei/wtai => tetelei/wtai
<NL>V teleio/w  perf ind mp 3rd sg		redupl	perfp_vow,ow_denom</NL>
teteleiwme/nh => teteleiwme/nh
<NL>P teleio/w  perf part mp fem nom/voc sg	attic epic ionic	redupl	perfp_vow,ow_denom</NL>
teteleiwme/noi => teteleiwme/noi
<NL>P teleio/w  perf part mp masc nom/voc pl		redupl	perfp_vow,ow_denom</NL>
teteleiwme/non => teteleiwme/non
<NL>P teleio/w  perf part mp masc acc sg		redupl	perfp_vow,ow_denom</NL><NL>P teleio/w  perf part mp neut nom/voc/acc sg		redupl	perfp_vow,ow_denom</NL>
teteleiwme/nwn => teteleiwme/nwn
<NL>P teleio/w  perf part mp fem gen pl		redupl	perfp_vow,ow_denom</NL><NL>P teleio/w  perf part mp masc/neut gen pl		redupl	perfp_vow,ow_denom</NL>
teteleuthko/tos => teteleuthko/tos
<NL>P teleuta/w  perf part act masc/neut gen sg	attic ionic	redupl	perf_act,aw_denom</NL>
tethrhme/nhn => tethrhme/nhn
<NL>P thre/w  perf part mp fem acc sg	attic epic ionic	redupl	perfp_vow,ew_denom</NL>
tethrhme/nois => tethrhme/nois
<NL>P thre/w  perf part mp masc/neut dat pl		redupl	perfp_vow,ew_denom</NL>
tetimhme/nou => tetimhme/nou
<NL>P teti_mhme/nou,tima/w  perf part mp masc/neut gen sg	attic ionic	redupl	perfp_vow,aw_denom</NL><NL>P time/w  perf part mp masc/neut gen sg		redupl	perfp_vow,ew_denom</NL>
tetra/gwnos => tetra/gwnos
<NL>N tetra/gwnos  masc/fem nom sg			os_on</NL>
tetra/mhnos => tetra/mhnos
<NL>N tetra/mhnos  masc/fem nom sg			os_on</NL>
tetra/poda => tetra/poda
<NL>N tetra/podos  neut nom/voc/acc pl			os_on</NL><NL>N tetra/pous  neut nom/voc/acc pl			pous_podos</NL><NL>N tetra/pous  masc/fem acc sg			pous_podos</NL>
tetraa/rxhs => (no result)
tetraa/rxou => (no result)
tetraarxou=ntos => (no result)
tetradi/ois => tetradi/ois
<NL>N tetra/dion  neut dat pl			os_ou</NL>
tetrakisxi/lioi => tetrakisxi/lioi
<NL>N tetraki_sxi/lioi,tetrakisxi/lioi  masc nom/voc pl			os_h_on</NL>
tetrakisxili/ous => tetrakisxili/ous
<NL>N tetraki_sxili/ous,tetrakisxi/lioi  masc acc pl			os_h_on</NL>
tetrakisxili/wn => tetrakisxili/wn
<NL>N tetraki_sxili/wn,tetrakisxi/lioi  fem gen pl			os_h_on</NL><NL>N tetraki_sxili/wn,tetrakisxi/lioi  masc/neut gen pl			os_h_on</NL>
tetrakosi/ois => tetrakosi/ois
<NL>N tetrako/sioi  masc/neut dat pl			os_h_on</NL>
tetrakosi/wn => tetrakosi/wn
<NL>N tetrako/sioi  fem gen pl			os_h_on</NL><NL>N tetrako/sioi  masc/neut gen pl			os_h_on</NL>
tetrako/sia => tetrako/sia
<NL>N tetrako/sioi  neut nom/voc/acc pl			os_h_on</NL>
tetraplou=n => tetraplou=n
<NL>N tetraplo/os  masc acc sg	attic	contr	oos_oh_oon</NL><NL>N tetraplo/os  neut nom/voc/acc sg	attic	contr	oos_oh_oon</NL>
tetrapo/dwn => tetrapo/dwn
<NL>N tetra/podos  masc/fem/neut gen pl			os_on</NL><NL>N tetra/pous  masc/fem/neut gen pl			pous_podos</NL>
tetraumatisme/nous => tetraumatisme/nous
<NL>P traumati/zw  perf part mp masc acc pl		redupl	perfp_d,izw</NL>
tetraxhlisme/na => tetraxhlisme/na
<NL>P traxhli/zw  perf part mp neut nom/voc/acc pl		redupl	perfp_d,izw</NL><NL>P tetraxhlisme/na_,traxhli/zw  perf part mp fem nom/voc/acc dual		redupl	perfp_d,izw</NL><NL>P tetraxhlisme/na_,traxhli/zw  perf part mp fem nom/voc sg	doric aeolic	redupl	perfp_d,izw</NL>
tetufwme/noi => tetufwme/noi
<NL>P tetu_fwme/noi,tufo/w  perf part mp masc nom/voc pl		redupl	perfp_vow,ow_denom</NL>
tetu/fwtai => tetu/fwtai
<NL>V tetu_/fwtai,tufo/w  perf ind mp 3rd sg		redupl	perfp_vow,ow_denom</NL>
tefrw/sas => tefrw/sas
<NL>P tefrw/sa_s,tefro/w  aor part act masc nom/voc sg	attic epic ionic		aor1,ow_denom</NL>
texqei/s => texqei/s
<NL>P ti/ktw  aor part pass masc nom/voc sg			aor_pass,reg_conj</NL>
texni/tais => texni/tais
<NL>N texni_/tais,texni/ths  masc dat pl			hs_ou</NL>
texni/ths => texni/ths
<NL>N texni_/ths,texni/ths  masc nom sg			hs_ou</NL>
texni=tai => texni=tai
<NL>N texni/ths  masc nom/voc pl			hs_ou</NL>
tei=xos => tei=xos
<NL>N tei=xos  neut nom/voc/acc sg			hs_eos</NL>
thlaugw=s => thlaugw=s
<NL>N thlaugh/s  adverbial	attic epic doric	contr	hs_es</NL>
thlikau/ths => thlikau/ths
<NL>N thlikou=tos  fem gen sg	attic epic ionic		art_adj</NL>
thlikau=ta => thlikau=ta
<NL>N thlikou=tos  neut nom/voc/acc pl			art_adj</NL>
thlikou/tou => thlikou/tou
<NL>N thlikou=tos  masc gen sg			art_adj</NL><NL>N thlikou=tos  neut gen sg			art_adj</NL>
thlikou=tos => thlikou=tos
<NL>N thlikou=tos  masc/fem nom sg		indeclform	art_adj</NL><NL>N thlikou=tos  masc nom sg			art_adj</NL>
thrh/santas => thrh/santas
<NL>P thre/w  aor part act masc acc pl			aor1,ew_denom</NL>
thrh/sate => thrh/sate
<NL>V thre/w  aor imperat act 2nd pl			aor1,ew_denom</NL><NL>V thre/w  aor ind act 2nd pl	homeric ionic	unaugmented	aor1,ew_denom</NL>
thrh/sei => thrh/sei
<NL>N th/rhsis  fem nom/voc/acc dual	attic epic	contr	is_ews</NL><NL>N thrh/sei+,th/rhsis  fem dat sg	epic		is_ews</NL><NL>N th/rhsis  fem dat sg	attic ionic	contr	is_ews</NL><NL>V thre/w  aor subj act 3rd sg	epic	short_subj	aor1,ew_denom</NL><NL>V thre/w  fut ind mid 2nd sg			reg_fut,ew_denom</NL><NL>V thre/w  fut ind act 3rd sg			reg_fut,ew_denom</NL>
thrh/sete => thrh/sete
<NL>V thre/w  aor subj act 2nd pl	epic	short_subj	aor1,ew_denom</NL><NL>V thre/w  fut ind act 2nd pl			reg_fut,ew_denom</NL>
thrh/shte => thrh/shte
<NL>V thre/w  aor subj act 2nd pl			aor1,ew_denom</NL>
thrh/sousin => thrh/sousin
<NL>V thre/w  aor subj act 3rd pl	epic	nu_movable short_subj	aor1,ew_denom</NL><NL>P thre/w  fut part act masc/neut dat pl	attic epic doric ionic	nu_movable	reg_fut,ew_denom</NL><NL>V thre/w  fut ind act 3rd pl	attic epic doric ionic	nu_movable	reg_fut,ew_denom</NL>
thrh/sw => thrh/sw
<NL>V thre/w  aor subj act 1st sg			aor1,ew_denom</NL><NL>V thre/w  fut ind act 1st sg			reg_fut,ew_denom</NL><NL>V thre/w  aor ind mid 2nd sg	homeric ionic	unaugmented	aor1,ew_denom</NL>
thrh/sh| => thrh/sh|
<NL>N thrh/shi,th/rhsis  fem dat sg	epic		is_ews</NL><NL>V thre/w  aor subj mid 2nd sg			aor1,ew_denom</NL><NL>V thre/w  aor subj act 3rd sg			aor1,ew_denom</NL><NL>V thre/w  fut ind mid 2nd sg			reg_fut,ew_denom</NL>
thrh/sh|s => thrh/sh|s
<NL>V thre/w  aor subj act 2nd sg			aor1,ew_denom</NL>
threi= => threi=
<NL>V thre/w  pres ind mp 2nd sg	attic epic doric ionic	contr	ew_pr,ew_denom</NL><NL>V thre/w  pres ind act 3rd sg	attic epic doric ionic	contr	ew_pr,ew_denom</NL>
threi=n => threi=n
<NL>V thre/w  pres inf act	attic epic doric	contr	ew_pr,ew_denom</NL>
threi=sqai => threi=sqai
<NL>V thre/w  pres inf mp	attic epic	contr	ew_pr,ew_denom</NL>
threi=te => threi=te
<NL>V thre/w  pres imperat act 2nd pl	attic epic	contr	ew_pr,ew_denom</NL><NL>V thre/w  pres opt act 2nd pl			ew_pr,ew_denom</NL><NL>V thre/w  pres ind act 2nd pl	attic epic	contr	ew_pr,ew_denom</NL><NL>V thre/w  imperf ind act 2nd pl	attic epic	contr unaugmented	ew_pr,ew_denom</NL>
thrhqei/h => thrhqei/h
<NL>V thre/w  aor opt pass 3rd sg			aor_pass,ew_denom</NL>
thrhqh=nai => thrhqh=nai
<NL>V thre/w  aor inf pass			aor_pass,ew_denom</NL>
throume/nous => throume/nous
<NL>P thre/w  pres part mp masc acc pl	attic epic doric	contr	ew_pr,ew_denom</NL>
throu/menoi => throu/menoi
<NL>P thre/w  pres part mp masc nom/voc pl	attic epic doric	contr	ew_pr,ew_denom</NL>
throu/ntwn => throu/ntwn
<NL>P thre/w  pres part act masc/neut gen pl	attic epic doric	contr	ew_pr,ew_denom</NL><NL>V thre/w  pres imperat act 3rd pl	attic epic doric	contr	ew_pr,ew_denom</NL>
throu=men => throu=men
<NL>V thre/w  pres ind act 1st pl	attic epic doric	contr	ew_pr,ew_denom</NL><NL>V thre/w  imperf ind act 1st pl	attic epic doric	contr unaugmented	ew_pr,ew_denom</NL>
throu=ntes => throu=ntes
<NL>P thre/w  pres part act masc nom/voc pl	attic epic doric	contr	ew_pr,ew_denom</NL>
thrh=sai => thrh=sai
<NL>V thre/w  aor inf act			aor1,ew_denom</NL>
thrh=| => thrh=|
<NL>V thre/w  pres subj mp 2nd sg		contr	ew_pr,ew_denom</NL><NL>V thre/w  pres ind mp 2nd sg		contr	ew_pr,ew_denom</NL><NL>V thre/w  pres subj act 3rd sg		contr	ew_pr,ew_denom</NL>
thrw= => thrw=
<NL>V thre/w  pres subj act 1st sg	attic epic doric	contr	ew_pr,ew_denom</NL><NL>V thre/w  pres ind act 1st sg	attic epic doric	contr	ew_pr,ew_denom</NL><NL>N thro/s  masc gen sg	doric aeolic		os_ou</NL>
thrw=men => thrw=men
<NL>V thre/w  pres subj act 1st pl	attic epic doric	contr	ew_pr,ew_denom</NL>
thrw=n => thrw=n
<NL>P thre/w  pres part act masc nom sg	attic epic doric	contr	ew_pr,ew_denom</NL><NL>N thro/s  masc gen pl			os_ou</NL>
ti => ti
<NL>N tis  neut nom/voc/acc sg		enclitic indeclform	indef</NL>
tiqe/asin => tiqe/asin
<NL>V tiqe/a_sin,ti/qhmi  pres ind act 3rd pl		nu_movable	emi_pr</NL>
tiqe/nai => tiqe/nai
<NL>V ti/qhmi  pres inf act			emi_pr</NL>
tiqe/ntes => tiqe/ntes
<NL>P ti/qhmi  pres part act masc nom/voc pl			emi_pr</NL>
tiqe/tw => tiqe/tw
<NL>V ti/qhmi  pres imperat act 3rd sg			emi_pr</NL>
tiqei/s => tiqei/s
<NL>P ti/qhmi  pres part act masc nom/voc sg			emi_pr</NL>
tima/s => tima/s
<NL>N ti_ma_/s,timh/  fem acc pl			h_hs</NL>
timh/ => timh/
<NL>N ti_mh/,timh/  fem nom/voc sg	attic epic ionic		h_hs</NL>
timh/n => timh/n
<NL>N ti_mh/n,timh/  fem acc sg	attic epic ionic		h_hs</NL>
timh/sate => timh/sate
<NL>V ti_mh/sate,tima/w  aor imperat act 2nd pl	attic ionic		aor1,aw_denom</NL><NL>V ti_mh/sate,tima/w  aor ind act 2nd pl	attic ionic	unaugmented	aor1,aw_denom</NL><NL>V time/w  aor imperat act 2nd pl			aor1,ew_denom</NL><NL>V time/w  aor ind act 2nd pl	homeric ionic	unaugmented	aor1,ew_denom</NL>
timh/sei => timh/sei
<NL>N ti/mhsis  fem nom/voc/acc dual	attic epic	contr	is_ews</NL><NL>N timh/sei+,ti/mhsis  fem dat sg	epic		is_ews</NL><NL>N ti/mhsis  fem dat sg	attic ionic	contr	is_ews</NL><NL>V ti_mh/sei,tima/w  aor subj act 3rd sg	attic epic ionic	short_subj	aor1,aw_denom</NL><NL>V ti_mh/sei,tima/w  fut ind mid 2nd sg	attic ionic		reg_fut,aw_denom</NL><NL>V ti_mh/sei,tima/w  fut ind act 3rd sg	attic ionic		reg_fut,aw_denom</NL><NL>V time/w  aor subj act 3rd sg	epic	short_subj	aor1,ew_denom</NL><NL>V time/w  fut ind mid 2nd sg			reg_fut,ew_denom</NL><NL>V time/w  fut ind act 3rd sg			reg_fut,ew_denom</NL>
timi/an => timi/an
<NL>N timi/a_n,ti/mios  fem acc sg	attic doric aeolic		os_h_on</NL>
timi/ou => timi/ou
<NL>N ti/mios  masc/neut gen sg			os_h_on</NL><NL>N ti/mios  masc/fem/neut gen sg			os_on</NL><NL>V timio/w  pres imperat act 2nd sg		contr	ow_pr,ow_denom</NL><NL>V timio/w  imperf ind act 3rd sg	homeric ionic	contr unaugmented	ow_pr,ow_denom</NL>
timi/ous => timi/ous
<NL>N ti/mios  masc acc pl			os_h_on</NL><NL>N ti/mios  masc/fem acc pl			os_on</NL><NL>V timio/w  imperf ind act 2nd sg	homeric ionic	contr unaugmented	ow_pr,ow_denom</NL>
timi/w| => timi/w|
<NL>N ti/mios  masc/neut dat sg			os_h_on</NL><NL>N ti/mios  masc/fem/neut dat sg			os_on</NL>
timai=s => timai=s
<NL>N ti_mai=s,timh/  fem dat pl			h_hs</NL>
timiwta/tou => timiwta/tou
<NL>N ti/mios  masc/neut gen superl sg			os_h_on</NL><NL>N ti/mios  masc/neut gen superl sg			os_on</NL>
timiwta/tw| => timiwta/tw|
<NL>N ti/mios  masc/neut dat superl sg			os_h_on</NL><NL>N ti/mios  masc/neut dat superl sg			os_on</NL>
timio/thtos => timio/thtos
<NL>N ti_mio/thtos,timio/ths  fem gen sg			s_tos</NL>
timwri/as => timwri/as
<NL>N ti_mwri/a_s,timwri/a  fem acc pl			h_hs</NL><NL>N ti_mwri/a_s,timwri/a  fem gen sg	attic doric aeolic		h_hs</NL>
timwrhqw=sin => timwrhqw=sin
<NL>V ti_mwrhqw=sin,timwre/w  aor subj pass 3rd pl	attic epic doric	contr nu_movable	aor_pass,ew_denom</NL>
timwrw=n => timwrw=n
<NL>P ti_mwrw=n,timwre/w  pres part act masc nom sg	attic epic doric	contr	ew_pr,ew_denom</NL><NL>N ti_mwrw=n,timwro/s  masc/fem/neut gen pl			os_on</NL>
tima=te => tima=te
<NL>V ti_ma=te,tima/w  pres imperat act 2nd pl		contr	aw_pr,aw_denom</NL><NL>V ti_ma=te,tima/w  pres subj act 2nd pl		contr	aw_pr,aw_denom</NL><NL>V ti_ma=te,tima/w  pres ind act 2nd pl		contr	aw_pr,aw_denom</NL><NL>V ti_ma=te,tima/w  imperf ind act 2nd pl	homeric ionic	contr unaugmented	aw_pr,aw_denom</NL>
tima=| => tima=|
<NL>V ti_ma=|,tima/w  pres subj mp 2nd sg		contr	aw_pr,aw_denom</NL><NL>V ti_ma=|,tima/w  pres ind mp 2nd sg	epic	contr	aw_pr,aw_denom</NL><NL>V ti_ma=|,tima/w  pres subj act 3rd sg		contr	aw_pr,aw_denom</NL><NL>V ti_ma=|,tima/w  pres ind act 3rd sg	epic	contr	aw_pr,aw_denom</NL><NL>N ti_ma=|,timh/  fem dat sg	doric aeolic		h_hs</NL>
timh=s => timh=s
<NL>V ti_mh=s,tima/w  pres ind act 2nd sg	doric	contr	aw_pr,aw_denom</NL><NL>V ti_mh=s,tima/w  pres ind act 2nd sg	epic doric ionic	contr	ew_pr,aw_denom</NL><NL>V time/w  pres ind act 2nd sg	doric	contr	ew_pr,ew_denom</NL><NL>N ti_mh=s,timh/  fem gen sg	attic epic ionic		h_hs</NL>
timh=| => timh=|
<NL>V ti_mh=|,tima/w  pres subj mp 2nd sg	doric	contr	aw_pr,aw_denom</NL><NL>V ti_mh=|,tima/w  pres ind mp 2nd sg	doric	contr	aw_pr,aw_denom</NL><NL>V ti_mh=|,tima/w  pres subj act 3rd sg	doric	contr	aw_pr,aw_denom</NL><NL>V ti_mh=|,tima/w  pres ind act 3rd sg	doric	contr	aw_pr,aw_denom</NL><NL>V ti_mh=|,tima/w  pres subj mp 2nd sg	epic ionic	contr	ew_pr,aw_denom</NL><NL>V ti_mh=|,tima/w  pres ind mp 2nd sg	epic ionic	contr	ew_pr,aw_denom</NL><NL>V ti_mh=|,tima/w  pres subj act 3rd sg	epic ionic	contr	ew_pr,aw_denom</NL><NL>V time/w  pres subj mp 2nd sg		contr	ew_pr,ew_denom</NL><NL>V time/w  pres ind mp 2nd sg		contr	ew_pr,ew_denom</NL><NL>V time/w  pres subj act 3rd sg		contr	ew_pr,ew_denom</NL><NL>N ti_mh=|,timh/  fem dat sg	attic epic ionic		h_hs</NL>
timw= => timw=
<NL>V ti_mw=,tima/w  pres imperat mp 2nd sg		contr	aw_pr,aw_denom</NL><NL>V ti_mw=,tima/w  pres subj act 1st sg	attic epic ionic	contr	aw_pr,aw_denom</NL><NL>V ti_mw=,tima/w  pres ind act 1st sg	attic epic ionic	contr	aw_pr,aw_denom</NL><NL>V ti_mw=,tima/w  pres subj act 1st sg	attic epic doric ionic	contr	ew_pr,aw_denom</NL><NL>V ti_mw=,tima/w  pres ind act 1st sg	attic epic doric ionic	contr	ew_pr,aw_denom</NL><NL>V ti_mw=,tima/w  imperf ind mp 2nd sg	homeric ionic	contr unaugmented	aw_pr,aw_denom</NL><NL>V time/w  pres subj act 1st sg	attic epic doric	contr	ew_pr,ew_denom</NL><NL>V time/w  pres ind act 1st sg	attic epic doric	contr	ew_pr,ew_denom</NL><NL>V timo/w  pres subj act 1st sg		contr	ow_pr,ow_denom</NL><NL>V timo/w  pres ind act 1st sg		contr	ow_pr,ow_denom</NL>
timw=n => timw=n
<NL>P ti_mw=n,tima/w  pres part act masc voc sg		contr	aw_pr,aw_denom</NL><NL>P ti_mw=n,tima/w  pres part act neut nom/voc/acc sg		contr	aw_pr,aw_denom</NL><NL>P ti_mw=n,tima/w  pres part act masc nom sg	attic epic ionic	contr	aw_pr,aw_denom</NL><NL>P ti_mw=n,tima/w  pres part act masc nom sg	attic epic doric ionic	contr	ew_pr,aw_denom</NL><NL>P time/w  pres part act masc nom sg	attic epic doric	contr	ew_pr,ew_denom</NL><NL>N ti_mw=n,timh/  fem gen pl			h_hs</NL><NL>P timo/w  pres part act masc voc sg	doric aeolic	contr	ow_pr,ow_denom</NL><NL>P timo/w  pres part act neut nom/voc/acc sg	doric aeolic	contr	ow_pr,ow_denom</NL><NL>P timo/w  pres part act masc nom sg		contr	ow_pr,ow_denom</NL><NL>V timo/w  pres inf act	doric		ow_pr,ow_denom</NL>
timw=si => timw=si
<NL>P ti_mw=si,tima/w  pres part act masc/neut dat pl	attic epic doric ionic	contr	aw_pr,aw_denom</NL><NL>V ti_mw=si,tima/w  pres subj act 3rd pl	attic epic ionic	contr	aw_pr,aw_denom</NL><NL>V ti_mw=si,tima/w  pres ind act 3rd pl	attic epic doric ionic	contr	aw_pr,aw_denom</NL><NL>V ti_mw=si,tima/w  pres subj act 3rd pl	attic epic doric ionic	contr	ew_pr,aw_denom</NL><NL>V time/w  pres subj act 3rd pl	attic epic doric	contr	ew_pr,ew_denom</NL><NL>V timo/w  pres subj mp 2nd sg	epic	contr	ow_pr,ow_denom</NL><NL>V timo/w  pres subj act 3rd pl		contr	ow_pr,ow_denom</NL><NL>V timo/w  pres subj act 3rd sg	epic	contr	ow_pr,ow_denom</NL>
tina/ => tina/
<NL>N tina,tis  masc/fem acc sg		enclitic indeclform	indef</NL><NL>N tina,tis  neut nom/voc/acc pl		enclitic indeclform	indef</NL>
tina/s => tina/s
<NL>N tinas,tis  masc/fem acc pl		enclitic indeclform	indef</NL>
tine/s => tine/s
<NL>N tines,tis  masc/fem nom/voc pl		enclitic indeclform	indef</NL>
tini/ => tini/
<NL>N tini,tis  dat sg		enclitic indeclform	indef</NL>
tina => tina
<NL>N tis  masc/fem acc sg		enclitic indeclform	indef</NL><NL>N tis  neut nom/voc/acc pl		enclitic indeclform	indef</NL>
tinas => tinas
<NL>N tis  masc/fem acc pl		enclitic indeclform	indef</NL>
tines => tines
<NL>N tis  masc/fem nom/voc pl		enclitic indeclform	indef</NL>
tini => tini
<NL>N tis  dat sg		enclitic indeclform	indef</NL>
tinos => tinos
<NL>N tis  gen sg		enclitic indeclform	indef</NL>
tinwn => tinwn
<NL>N tis  gen pl		enclitic indeclform	indef</NL>
tino/s => tino/s
<NL>N tinos,tis  gen sg		enclitic indeclform	indef</NL>
tinw=n => tinw=n
<NL>N tis  gen pl		enclitic indeclform	indef</NL>
tis => tis
<NL>N tis  masc/fem nom sg		enclitic indeclform	indef</NL>
tisi/n => tisi/n
<NL>N tisin,tis  dat pl		enclitic nu_movable indeclform	indef</NL>
tisin => tisin
<NL>N tis  dat pl		enclitic nu_movable indeclform	indef</NL>
toi/nun => toi/nun
<NL>N toi/nun 		indeclform	particle</NL>
toiau/tais => toiau/tais
<NL>N toiou=tos  fem dat pl			art_adj</NL>
toiau/tas => toiau/tas
<NL>N toiau/ta_s,toiou=tos  fem acc pl			art_adj</NL><NL>N toiau/ta_s,toiou=tos  fem gen sg	doric aeolic		art_adj</NL>
toiau/th => toiau/th
<NL>N toiou=tos  fem nom/voc sg	attic epic ionic		art_adj</NL>
toiau/thn => toiau/thn
<NL>N toiou=tos  fem acc sg	attic epic ionic		art_adj</NL>
toiau=ta => toiau=ta
<NL>N toiou=tos  neut nom/voc/acc pl			art_adj</NL>
toiau=tai => toiau=tai
<NL>N toiou=tos  fem nom/voc pl			art_adj</NL>
toigarou=n => toigarou=n
<NL>N toiga/r 		indeclform	particle</NL>
toiou/tois => toiou/tois
<NL>N toiou=tos  masc dat pl			art_adj</NL><NL>N toiou=tos  neut dat pl			art_adj</NL>
toiou/tou => toiou/tou
<NL>N toiou=tos  masc gen sg			art_adj</NL><NL>N toiou=tos  neut gen sg			art_adj</NL>
toiou/tous => toiou/tous
<NL>N toiou=tos  masc acc pl			art_adj</NL>
toiou/twn => toiou/twn
<NL>N toiou=tos  masc gen pl			art_adj</NL><NL>N toiou=tos  neut gen pl			art_adj</NL>
toiou/tw| => toiou/tw|
<NL>N toiou=tos  masc dat sg			art_adj</NL><NL>N toiou=tos  neut dat sg			art_adj</NL>
toiou=to => toiou=to
<NL>N toiou=tos  neut nom sg			art_adj</NL>
toiou=toi => toiou=toi
<NL>N toiou=tos  masc nom/voc pl			art_adj</NL>
toiou=ton => toiou=ton
<NL>N toiou=tos  masc acc sg			art_adj</NL>
toiou=tos => toiou=tos
<NL>N toiou=tos  masc nom sg			art_adj</NL>
toia=sde => toia=sde
<NL>N toio/sde  fem gen sg	attic doric aeolic	indeclform	demonstr</NL>
tolmh/sas => tolmh/sas
<NL>P tolmh/sa_s,tolma/w  aor part act masc nom/voc sg	attic epic ionic		aor1,aw_denom</NL>
tolmh/sw => tolmh/sw
<NL>V tolma/w  aor subj act 1st sg	attic ionic		aor1,aw_denom</NL><NL>V tolma/w  fut ind act 1st sg	attic ionic		reg_fut,aw_denom</NL><NL>V tolma/w  aor ind mid 2nd sg	attic ionic	unaugmented	aor1,aw_denom</NL>
tolmhrote/rws => tolmhrote/rws
<NL>N tolmhro/s  adverbial comp			os_h_on</NL><NL>N tolmhro/s  masc acc comp pl	doric		os_h_on</NL>
tolmhtai/ => tolmhtai/
<NL>N tolmhth/s  masc nom/voc pl			hs_ou</NL><NL>N tolmhto/s  fem nom/voc pl			os_h_on</NL>
tolma=n => tolma=n
<NL>N to/lma  fem gen pl	doric aeolic		a_hs</NL><NL>P tolma/w  pres part act masc voc sg	doric aeolic	contr	aw_pr,aw_denom</NL><NL>P tolma/w  pres part act neut nom/voc/acc sg	doric aeolic	contr	aw_pr,aw_denom</NL><NL>P tolma/w  pres part act masc nom sg	doric aeolic	contr	aw_pr,aw_denom</NL><NL>V tolma_=n,tolma/w  pres inf act	epic doric	contr	aw_pr,aw_denom</NL><NL>V tolma/w  pres inf act	attic doric	contr	aw_pr,aw_denom</NL>
tolma=| => tolma=|
<NL>V tolma/w  pres subj mp 2nd sg		contr	aw_pr,aw_denom</NL><NL>V tolma/w  pres ind mp 2nd sg	epic	contr	aw_pr,aw_denom</NL><NL>V tolma/w  pres subj act 3rd sg		contr	aw_pr,aw_denom</NL><NL>V tolma/w  pres ind act 3rd sg	epic	contr	aw_pr,aw_denom</NL>
tolmh=sai => tolmh=sai
<NL>V tolma/w  aor inf act	attic ionic		aor1,aw_denom</NL>
tolmw= => tolmw=
<NL>V tolma/w  pres imperat mp 2nd sg		contr	aw_pr,aw_denom</NL><NL>V tolma/w  pres subj act 1st sg	attic epic ionic	contr	aw_pr,aw_denom</NL><NL>V tolma/w  pres ind act 1st sg	attic epic ionic	contr	aw_pr,aw_denom</NL><NL>V tolma/w  pres subj act 1st sg	attic epic doric ionic	contr	ew_pr,aw_denom</NL><NL>V tolma/w  pres ind act 1st sg	attic epic doric ionic	contr	ew_pr,aw_denom</NL><NL>V tolma/w  imperf ind mp 2nd sg	homeric ionic	contr unaugmented	aw_pr,aw_denom</NL>
tolmw=men => tolmw=men
<NL>V tolma/w  pres subj act 1st pl	attic epic ionic	contr	aw_pr,aw_denom</NL><NL>V tolma/w  pres ind act 1st pl		contr	aw_pr,aw_denom</NL><NL>V tolma/w  pres subj act 1st pl	attic epic doric ionic	contr	ew_pr,aw_denom</NL><NL>V tolma/w  imperf ind act 1st pl	homeric ionic	contr unaugmented	aw_pr,aw_denom</NL>
tomw/teros => tomw/teros
<NL>N tomo/s  masc nom comp sg			os_h_on</NL>
topa/zion => (no result)
tosau/thn => tosau/thn
<NL>N tosou=tos  fem acc sg	attic epic ionic		art_adj</NL>
tosau=ta => tosau=ta
<NL>N tosou=tos  neut nom/voc/acc pl			art_adj</NL>
tosou/tou => tosou/tou
<NL>N tosou=tos  neut gen sg			art_adj</NL><NL>N tosou=tos  masc gen sg			art_adj</NL>
tosou/tous => tosou/tous
<NL>N tosou=tos  masc acc pl			art_adj</NL>
tosou/twn => tosou/twn
<NL>N tosou=tos  neut gen pl			art_adj</NL><NL>N tosou=tos  masc gen pl			art_adj</NL>
tosou/tw| => tosou/tw|
<NL>N tosou=tos  neut dat sg			art_adj</NL><NL>N tosou=tos  masc dat sg			art_adj</NL>
tosou=to => tosou=to
<NL>N tosou=tos  neut nom/voc/acc sg			art_adj</NL>
tosou=toi => tosou=toi
<NL>N tosou=tos  masc nom/voc pl			art_adj</NL>
tosou=ton => tosou=ton
<NL>N tosou=tos  masc acc sg			art_adj</NL>
tosou=tos => tosou=tos
<NL>N tosou=tos  masc nom sg			art_adj</NL>
tou/s => tou/s
<NL>N o(  masc acc pl		indeclform	article</NL>
tou/tois => tou/tois
<NL>N ou(=tos  masc/neut dat pl		indeclform	pron_adj1</NL>
tou/tou => tou/tou
<NL>N ou(=tos  masc/neut gen sg		indeclform	pron_adj1</NL>
tou/tous => tou/tous
<NL>N ou(=tos  masc acc pl		indeclform	pron_adj1</NL>
tou/twn => tou/twn
<NL>N ou(=tos  masc/fem/neut gen pl		indeclform	pron_adj1</NL>
tou/tw| => tou/tw|
<NL>N ou(=tos  masc/neut dat sg		indeclform	pron_adj1</NL>
tou)nanti/on => tou)nanti/on
<NL>N e)nanti/on,e)nanti/on 		indeclform	adverb</NL><NL>N e)nanti/on,e)nanti/os  masc acc sg			os_h_on</NL><NL>N e)nanti/on,e)nanti/os  neut nom/voc/acc sg			os_h_on</NL>
tou)/noma => tou)/noma
<NL>N o)/noma,o)/noma  neut nom/voc/acc sg			ma_matos</NL><NL>N ou)/noma,o)/noma  neut nom/voc/acc sg	epic ionic		ma_matos</NL>
toi=s => toi=s
<NL>N o(  masc/neut dat pl		indeclform	article</NL>
toi=xe => toi=xe
<NL>N toi=xos  masc voc sg			os_ou</NL>
tou= => tou=
<NL>N o(  masc/neut gen sg		indeclform	article</NL><NL>N ti/s  gen sg	attic	indeclform	indecl</NL><NL>N tis  gen sg	attic	enclitic indeclform	indef</NL>
tou=to => tou=to
<NL>N ou(=tos  neut nom/voc/acc sg		indeclform	pron_adj1</NL>
tou=ton => tou=ton
<NL>N ou(=tos  masc acc sg		indeclform	pron_adj1</NL>
tou=t’ => (no result)
tra/gwn => tra/gwn
<NL>N tra/gos  masc gen pl			os_ou</NL><NL>P tra/gw  pres part act masc nom sg			w_stem</NL><NL>V traga/w  imperf ind act 3rd pl	homeric ionic	contr unaugmented	aw_pr,aw_denom</NL><NL>V traga/w  imperf ind act 1st sg	homeric ionic	contr unaugmented	aw_pr,aw_denom</NL>
tra/peza => tra/peza
<NL>N tra/peza  fem nom/voc sg			a_hs</NL>
tra/pezan => tra/pezan
<NL>N tra/peza  fem acc sg			a_hs</NL>
tra/xhlon => tra/xhlon
<NL>N tra/xhlos  masc acc sg			os_ou</NL>
tre/mousa => tre/mousa
<NL>P tre/mw  pres part act fem nom/voc sg	attic epic doric ionic		w_stem,reg_conj</NL>
tre/mousin => tre/mousin
<NL>P tre/mw  pres part act masc/neut dat pl	attic epic doric ionic	nu_movable	w_stem,reg_conj</NL><NL>V tre/mw  pres ind act 3rd pl	attic epic doric ionic	nu_movable	w_stem,reg_conj</NL>
tre/fei => tre/fei
<NL>N tre/fos  neut nom/voc/acc dual	attic epic	contr	hs_eos</NL><NL>N tre/fei+,tre/fos  neut dat sg	epic ionic		hs_eos</NL><NL>N tre/fos  neut dat sg		contr	hs_eos</NL><NL>V tre/fw  pres ind mp 2nd sg			w_stem,reg_conj</NL><NL>V tre/fw  pres ind act 3rd sg			w_stem,reg_conj</NL>
tre/fesqai => tre/fesqai
<NL>V tre/fw  pres inf mp			w_stem,reg_conj</NL>
tre/fetai => tre/fetai
<NL>V tre/fw  pres ind mp 3rd sg			w_stem,reg_conj</NL>
tre/fwsin => tre/fwsin
<NL>V tre/fw  pres subj act 3rd pl		nu_movable	w_stem,reg_conj</NL>
tre/xei => tre/xei
<NL>V tre/xw  pres ind mp 2nd sg			w_stem,reg_conj</NL><NL>V tre/xw  pres ind act 3rd sg			w_stem,reg_conj</NL>
tre/xete => tre/xete
<NL>V tre/xw  pres imperat act 2nd pl			w_stem,reg_conj</NL><NL>V tre/xw  pres ind act 2nd pl			w_stem,reg_conj</NL><NL>V tre/xw  imperf ind act 2nd pl	homeric ionic	unaugmented	w_stem,reg_conj</NL>
tre/xontes => tre/xontes
<NL>P tre/xw  pres part act masc nom/voc pl			w_stem,reg_conj</NL>
tre/xontos => tre/xontos
<NL>P tre/xw  pres part act masc/neut gen sg			w_stem,reg_conj</NL>
tre/xousin => tre/xousin
<NL>P tre/xw  pres part act masc/neut dat pl	attic epic doric ionic	nu_movable	w_stem,reg_conj</NL><NL>V tre/xw  pres ind act 3rd pl	attic epic doric ionic	nu_movable	w_stem,reg_conj</NL>
tre/xw => tre/xw
<NL>V tre/xw  pres subj act 1st sg			w_stem,reg_conj</NL><NL>V tre/xw  pres ind act 1st sg			w_stem,reg_conj</NL>
tre/xwmen => tre/xwmen
<NL>V tre/xw  pres subj act 1st pl			w_stem,reg_conj</NL>
tre/xh| => tre/xh|
<NL>V tre/xw  pres subj mp 2nd sg			w_stem,reg_conj</NL><NL>V tre/xw  pres ind mp 2nd sg			w_stem,reg_conj</NL><NL>V tre/xw  pres subj act 3rd sg			w_stem,reg_conj</NL>
trh/matos => trh/matos
<NL>N trh_/matos,trh=ma  neut gen sg			ma_matos</NL>
tri/a => tri/a
<NL>N trei=s  neut nom/voc/acc pl		indeclform	numeral</NL><NL>N tri/a  neut nom/voc/acc pl			os_ou</NL>
tri/bous => tri/bous
<NL>N tri/bos  masc/fem acc pl			os_ou</NL>
tri/zei => tri/zei
<NL>V tri/zw  pres ind mp 2nd sg			w_stem,izw</NL><NL>V tri/zw  pres ind act 3rd sg			w_stem,izw</NL>
tri/mhnon => tri/mhnon
<NL>N tri/mhnos  masc/fem acc sg			os_on</NL><NL>N tri/mhnos  neut nom/voc/acc sg			os_on</NL>
tri/s => tri/s
<NL>N tri/s 		indeclform	adverb</NL>
tri/th => tri/th
<NL>N tri/tos  fem nom/voc sg	attic epic ionic		os_h_on</NL><NL>V trita/w  pres imperat act 2nd sg	doric	contr	aw_pr,aw_denom</NL><NL>V trita/w  pres imperat act 2nd sg	epic doric ionic aeolic	contr	ew_pr,aw_denom</NL><NL>V trita/w  imperf ind act 3rd sg	homeric ionic	unaugmented	ath_primary,aw_denom</NL>
tri/thn => tri/thn
<NL>N tri/tos  fem acc sg	attic epic ionic		os_h_on</NL><NL>V trita/w  imperf ind act 3rd pl	epic doric aeolic	unaugmented	ath_primary,aw_denom</NL><NL>V trita/w  imperf ind act 1st sg	homeric ionic	unaugmented	ath_primary,aw_denom</NL>
tri/ths => tri/ths
<NL>N tri/tos  fem gen sg	attic epic ionic		os_h_on</NL><NL>V trita/w  pres ind act 2nd sg			ath_primary,aw_denom</NL><NL>V trita/w  imperf ind act 2nd sg	homeric ionic	unaugmented	ath_primary,aw_denom</NL>
tri/ton => tri/ton
<NL>N tri/tos  masc acc sg			os_h_on</NL><NL>N tri/tos  neut nom/voc/acc sg			os_h_on</NL>
tri/tos => tri/tos
<NL>N tri/tos  masc nom sg			os_h_on</NL>
tri/tou => tri/tou
<NL>N tri/tos  masc/neut gen sg			os_h_on</NL>
tri/th| => tri/th|
<NL>N tri/tos  fem dat sg	attic epic ionic		os_h_on</NL>
tri/xa => tri/xa
<NL>N qri/c  fem acc sg		indeclform	c_xos</NL><NL>N tri/xa 		indeclform	adverb</NL>
tri/xas => tri/xas
<NL>N qri/c  fem acc pl		indeclform	c_xos</NL>
tri/xes => tri/xes
<NL>N qri/c  fem nom/voc pl		indeclform	c_xos</NL>
tri/xinos => tri/xinos
<NL>N tri/xinos  masc nom sg			os_h_on</NL>
trape/zais => trape/zais
<NL>N tra/peza  fem dat pl			a_hs</NL>
trape/zas => trape/zas
<NL>N trape/za_s,tra/peza  fem acc pl			a_hs</NL><NL>N trape/za_s,tra/peza  fem gen sg	doric aeolic		a_hs</NL>
trape/zhs => trape/zhs
<NL>N tra/peza  fem gen sg	attic epic ionic		a_hs</NL>
trapezei/tais => (no result)
traumati/santes => traumati/santes
<NL>P traumati/zw  aor part act masc nom/voc pl			aor1,izw</NL>
traxei=ai => traxei=ai
<NL>N tra_xei=ai,traxu/s  fem nom/voc pl			us_eia_u</NL>
traxei=s => traxei=s
<NL>N tra_xei=s,traxu/s  masc nom pl	attic epic	contr	us_eia_u</NL>
trau/mata => trau/mata
<NL>N trau=ma  neut nom/voc/acc pl			ma_matos</NL>
trexo/ntwn => trexo/ntwn
<NL>P tre/xw  pres part act masc/neut gen pl			w_stem,reg_conj</NL><NL>V tre/xw  pres imperat act 3rd pl			w_stem,reg_conj</NL>
trei=s => trei=s
<NL>V tre/w  pres ind act 2nd sg	attic epic doric ionic	contr	ew_pr,e_stem</NL><NL>V tre/w  imperf ind act 2nd sg	attic epic	contr unaugmented	ew_pr,e_stem</NL><NL>N trei=s  masc/fem nom/voc/acc pl		indeclform	numeral</NL>
tria/konta => tria/konta
<NL>N tria/_konta,tria/konta 		indeclform	numeral</NL>
triakosi/wn => triakosi/wn
<NL>N tria_kosi/wn,triako/sioi  fem gen pl			os_h_on</NL><NL>N tria_kosi/wn,triako/sioi  masc/neut gen pl			os_h_on</NL>
tribo/lous => tribo/lous
<NL>N tri/bolos  masc/fem acc pl			os_on</NL>
tribo/lwn => tribo/lwn
<NL>N tri/bolos  masc/fem/neut gen pl			os_on</NL>
trieti/an => trieti/an
<NL>N trieti/a_n,trieti/a  fem acc sg	attic doric aeolic		h_hs</NL>
trisi/n => trisi/n
<NL>N trei=s  masc/fem/neut dat pl		nu_movable indeclform	numeral</NL>
triste/gou => triste/gou
<NL>N tri/stegos  masc/fem/neut gen sg			os_on</NL>
trisxi/liai => trisxi/liai
<NL>N trisx_i/liai,trisxi/lioi  fem nom/voc pl			os_h_on</NL>
trixw=n => trixw=n
<NL>N qri/c  fem gen pl		indeclform	c_xos</NL><NL>P trixo/w  pres part act masc voc sg	doric aeolic	contr	ow_pr,ow_denom</NL><NL>P trixo/w  pres part act neut nom/voc/acc sg	doric aeolic	contr	ow_pr,ow_denom</NL><NL>P trixo/w  pres part act masc nom sg		contr	ow_pr,ow_denom</NL><NL>V trixo/w  pres inf act	doric		ow_pr,ow_denom</NL>
triw=n => triw=n
<NL>N trei=s  masc/fem/neut gen pl		indeclform	numeral</NL><NL>P tri/zw  fut part act masc nom sg	attic epic doric	contr	ew_fut,izw</NL><NL>P tria/cw  fut part act masc voc sg		contr	aw_fut,azw</NL><NL>P tria/cw  fut part act neut nom/voc/acc sg		contr	aw_fut,azw</NL><NL>P tria/cw  fut part act masc nom sg	attic epic ionic	contr	aw_fut,azw</NL><NL>P tria/zw  fut part act masc voc sg		contr	aw_fut,azw</NL><NL>P tria/zw  fut part act neut nom/voc/acc sg		contr	aw_fut,azw</NL><NL>P tria/zw  fut part act masc nom sg	attic epic ionic	contr	aw_fut,azw</NL>
troph=s => troph=s
<NL>V trope/w  pres ind act 2nd sg	doric	contr	ew_pr,ew_denom</NL><NL>N troph/  fem gen sg	attic epic ionic		h_hs</NL>
trofa/s => trofa/s
<NL>N trofa_/s,trofh/  fem acc pl			h_hs</NL>
trofh/ => trofh/
<NL>N trofh/  fem nom/voc sg	attic epic ionic		h_hs</NL>
trofh/n => trofh/n
<NL>N trofh/  fem acc sg	attic epic ionic		h_hs</NL>
trofo/s => trofo/s
<NL>N trofo/s  masc/fem nom sg			os_ou</NL>
trofh=s => trofh=s
<NL>V tre/fw  pres ind act 2nd sg	epic doric	contr	ew_pr,ew_denom</NL><NL>V trofe/w  pres ind act 2nd sg	doric	contr	ew_pr,ew_denom</NL><NL>N trofeu/s  masc nom pl		contr	eus_ews</NL><NL>N trofeu/s  masc nom/voc pl		contr	eus_ews</NL><NL>N trofh/  fem gen sg	attic epic ionic		h_hs</NL>
troxia/s => troxia/s
<NL>N troxia_/s,troxia/  fem acc pl			h_hs</NL><NL>N troxia_/s,troxio/s  fem acc pl			os_h_on</NL>
troxo/n => troxo/n
<NL>N troxo/s  masc acc sg			os_ou</NL>
trubli/w| => trubli/w|
<NL>N tru/blion  neut dat sg			os_ou</NL>
trugo/nwn => trugo/nwn
<NL>N tru_go/nwn,trugw/n  fem gen pl			wn_onos</NL>
trugw=sin => trugw=sin
<NL>P truga/w  pres part act masc/neut dat pl	attic epic doric ionic	contr nu_movable	aw_pr,aw_denom</NL><NL>V truga/w  pres subj act 3rd pl	attic epic ionic	contr nu_movable	aw_pr,aw_denom</NL><NL>V truga/w  pres ind act 3rd pl	attic epic doric ionic	contr nu_movable	aw_pr,aw_denom</NL><NL>V truga/w  pres subj act 3rd pl	attic epic doric ionic	contr nu_movable	ew_pr,aw_denom</NL><NL>V truge/w  pres subj act 3rd pl	attic epic doric	contr nu_movable	ew_pr,ew_denom</NL><NL>V trugo/w  pres subj mp 2nd sg	epic	contr nu_movable	ow_pr,ow_denom</NL><NL>V trugo/w  pres subj act 3rd pl		contr nu_movable	ow_pr,ow_denom</NL><NL>V trugo/w  pres subj act 3rd sg	epic	contr nu_movable	ow_pr,ow_denom</NL>
trumalia=s => trumalia=s
<NL>N tru_malia=s,trumalia/  fem gen sg	attic doric aeolic		h_hs</NL>
trufh/n => trufh/n
<NL>N trufh/  fem acc sg	attic epic ionic		h_hs</NL>
trufh=| => trufh=|
<NL>V qru/ptw  aor subj pass 3rd sg		contr	aor2_pass</NL><NL>V trufa/w  pres subj mp 2nd sg	doric	contr	aw_pr,aw_denom</NL><NL>V trufa/w  pres ind mp 2nd sg	doric	contr	aw_pr,aw_denom</NL><NL>V trufa/w  pres subj act 3rd sg	doric	contr	aw_pr,aw_denom</NL><NL>V trufa/w  pres ind act 3rd sg	doric	contr	aw_pr,aw_denom</NL><NL>V trufa/w  pres subj mp 2nd sg	epic ionic	contr	ew_pr,aw_denom</NL><NL>V trufa/w  pres ind mp 2nd sg	epic ionic	contr	ew_pr,aw_denom</NL><NL>V trufa/w  pres subj act 3rd sg	epic ionic	contr	ew_pr,aw_denom</NL><NL>N trufh/  fem dat sg	attic epic ionic		h_hs</NL>
tro/mos => tro/mos
<NL>N tro/mos  masc nom sg			os_ou</NL>
tro/mou => tro/mou
<NL>N tro/mos  masc gen sg			os_ou</NL>
tro/mw| => tro/mw|
<NL>N tro/mos  masc dat sg			os_ou</NL>
tro/pon => tro/pon
<NL>N tro/pos  masc acc sg			os_ou</NL>
tro/pos => tro/pos
<NL>N tro/pos  masc nom sg			os_ou</NL>
tro/pw| => tro/pw|
<NL>N tro/pos  masc dat sg			os_ou</NL>
tru/blion => tru/blion
<NL>N tru/blion  neut nom/voc/acc sg			os_ou</NL>
tru/ghson => tru/ghson
<NL>V truga/w  aor imperat act 2nd sg	attic ionic		aor1,aw_denom</NL><NL>V truge/w  aor imperat act 2nd sg			aor1,ew_denom</NL>
trw/gontes => trw/gontes
<NL>P trw/gw  pres part act masc nom/voc pl			w_stem,reg_conj</NL>
trw/gwn => trw/gwn
<NL>P trw/gw  pres part act masc nom sg			w_stem,reg_conj</NL>
tugxa/nontes => tugxa/nontes
<NL>P tugxa/nw  pres part act masc nom/voc pl		n_infix	w_stem,anw</NL>
tupikw=s => tupikw=s
<NL>N tupiko/s  adverbial			os_h_on</NL>
tufle/ => tufle/
<NL>N tuflo/s  masc voc sg			os_h_on</NL>
tufloi/ => tufloi/
<NL>N tuflo/s  masc nom/voc pl			os_h_on</NL><NL>V tuflo/w  pres subj mp 2nd sg		contr	ow_pr,ow_denom</NL><NL>V tuflo/w  pres ind mp 2nd sg		contr	ow_pr,ow_denom</NL><NL>V tuflo/w  pres subj act 3rd sg		contr	ow_pr,ow_denom</NL>
tuflou/s => tuflou/s
<NL>N tuflo/s  masc acc pl			os_h_on</NL>
tufloi=s => tufloi=s
<NL>N tuflo/s  masc/neut dat pl			os_h_on</NL><NL>V tuflo/w  pres opt act 2nd sg		contr	ow_pr,ow_denom</NL><NL>V tuflo/w  pres subj act 2nd sg		contr	ow_pr,ow_denom</NL><NL>V tuflo/w  pres ind act 2nd sg		contr	ow_pr,ow_denom</NL>
tuflou= => tuflou=
<NL>N tuflo/s  masc/neut gen sg			os_h_on</NL><NL>V tuflo/w  pres imperat mp 2nd sg		contr	ow_pr,ow_denom</NL><NL>V tuflo/w  imperf ind mp 2nd sg	homeric ionic	contr unaugmented	ow_pr,ow_denom</NL>
tuflo/n => tuflo/n
<NL>N tuflo/s  masc acc sg			os_h_on</NL><NL>N tuflo/s  neut nom/voc/acc sg			os_h_on</NL>
tuflo/s => tuflo/s
<NL>N tuflo/s  masc nom sg			os_h_on</NL>
tuflw=n => tuflw=n
<NL>N tuflo/s  fem gen pl			os_h_on</NL><NL>N tuflo/s  masc/neut gen pl			os_h_on</NL><NL>P tuflo/w  pres part act masc voc sg	doric aeolic	contr	ow_pr,ow_denom</NL><NL>P tuflo/w  pres part act neut nom/voc/acc sg	doric aeolic	contr	ow_pr,ow_denom</NL><NL>P tuflo/w  pres part act masc nom sg		contr	ow_pr,ow_denom</NL><NL>V tuflo/w  pres inf act	doric		ow_pr,ow_denom</NL>
tuflw=| => tuflw=|
<NL>N tuflo/s  masc/neut dat sg			os_h_on</NL>
tufwqei/s => tufwqei/s
<NL>P tu_fwqei/s,tufo/w  aor part pass masc nom/voc sg			aor_pass,ow_denom</NL>
tufwniko/s => (no result)
tufo/menon => tufo/menon
<NL>P tu_fo/menon,tu/fw  pres part mp masc acc sg			w_stem,reg_conj</NL><NL>P tu_fo/menon,tu/fw  pres part mp neut nom/voc/acc sg			w_stem,reg_conj</NL>
tuxei=n => tuxei=n
<NL>V tugxa/nw  aor inf act	attic epic doric	contr	aor2,anw</NL>
tuxou/sas => tuxou/sas
<NL>P tuxou/sa_s,tugxa/nw  aor part act fem acc pl	attic epic doric ionic		aor2,anw</NL><NL>P tuxou/sa_s,tugxa/nw  aor part act fem gen sg	doric		aor2,anw</NL>
tuxou=san => tuxou=san
<NL>P tugxa/nw  aor part act fem acc sg	attic epic doric ionic		aor2,anw</NL>
tuxo/n => tuxo/n
<NL>P tugxa/nw  aor part act masc voc sg			aor2,anw</NL><NL>P tugxa/nw  aor part act neut nom/voc/acc sg			aor2,anw</NL><NL>N tuxo/n 		indeclform	adverb</NL>
tuxw/n => tuxw/n
<NL>P tugxa/nw  aor part act masc nom sg			aor2,anw</NL>
to/ => to/
<NL>N o(  neut nom/voc/acc sg		indeclform	article</NL>
to/kw| => to/kw|
<NL>N to/kos  masc dat sg			os_ou</NL>
to/n => to/n
<NL>N o(  masc acc sg		indeclform	article</NL>
to/con => to/con
<NL>N to/con  neut nom/voc/acc sg			os_ou</NL>
to/pois => to/pois
<NL>N to/pos  masc dat pl			os_ou</NL>
to/pon => to/pon
<NL>N to/pos  masc acc sg			os_ou</NL>
to/pos => to/pos
<NL>N to/pos  masc nom sg			os_ou</NL>
to/pou => to/pou
<NL>N to/pos  masc gen sg			os_ou</NL>
to/pous => to/pous
<NL>N to/pos  masc acc pl			os_ou</NL>
to/pwn => to/pwn
<NL>N to/pos  masc gen pl			os_ou</NL>
to/pw| => to/pw|
<NL>N to/pos  masc dat sg			os_ou</NL>
to/te => to/te
<NL>N to/te 		indeclform	adverb</NL>
tu/poi => tu/poi
<NL>N tu/pos  masc nom/voc pl			os_ou</NL>
tu/pon => tu/pon
<NL>N tu/pon  neut nom/voc/acc sg			os_ou</NL><NL>N tu/pos  masc acc sg			os_ou</NL>
tu/pos => tu/pos
<NL>N tu/pos  masc nom sg			os_ou</NL>
tu/pous => tu/pous
<NL>N tu/pos  masc acc pl			os_ou</NL><NL>V tupo/w  imperf ind act 2nd sg	homeric ionic	contr unaugmented	ow_pr,ow_denom</NL>
tu/ptein => tu/ptein
<NL>V tu/ptw  pres inf act	attic epic	contr	w_stem,ptw</NL>
tu/ptesqai => tu/ptesqai
<NL>V tu/ptw  pres inf mp			w_stem,ptw</NL>
tu/ptontes => tu/ptontes
<NL>P tu/ptw  pres part act masc nom/voc pl			w_stem,ptw</NL>
tu/ptonti => tu/ptonti
<NL>P tu/ptw  pres part act masc/neut dat sg			w_stem,ptw</NL><NL>V tu/ptw  pres ind act 3rd pl	doric		w_stem,ptw</NL>
tu/xoi => tu/xoi
<NL>N tu/xos  masc nom/voc pl			os_ou</NL><NL>V tu/xoi_,tugxa/nw  aor opt act 3rd sg			aor2,anw</NL>
tu/xwsin => tu/xwsin
<NL>V tugxa/nw  aor subj act 3rd pl		nu_movable	aor2,anw</NL>
th=s => th=s
<NL>N o(  fem gen sg	attic epic ionic	indeclform	article</NL>
th=| => th=|
<NL>N o(  fem dat sg	attic epic ionic	indeclform	article</NL><NL>N th=| 		indeclform	adverb</NL>
th=|de => th=|de
<NL>N o(/de  fem dat sg	attic homeric ionic	indeclform	demonstr</NL><NL>N th=|de 		indeclform	adverb</NL>
tw=n => tw=n
<NL>N o(  fem gen pl		indeclform	article</NL><NL>N o(  masc/neut gen pl		indeclform	article</NL>
tw=| => tw=|
<NL>N o(  masc/neut dat sg		indeclform	article</NL><NL>N ti/s  dat sg	attic	indeclform	indecl</NL><NL>N tis  dat sg	attic epic	enclitic indeclform	indef</NL><NL>N tw=| 		indeclform	adverb</NL>
ui(e/ => ui(e/
<NL>N ui(o/s  masc voc sg			os_ou</NL>
ui(oi/ => ui(oi/
<NL>N ui(o/s  masc nom/voc pl			os_ou</NL><NL>V ui(o/w  pres subj mp 2nd sg		contr	ow_pr,ow_denom</NL><NL>V ui(o/w  pres ind mp 2nd sg		contr	ow_pr,ow_denom</NL><NL>V ui(o/w  pres subj act 3rd sg		contr	ow_pr,ow_denom</NL>
ui(oqesi/a => ui(oqesi/a
<NL>N ui(oqesi/a_,ui(oqesi/a  fem nom/voc/acc dual			h_hs</NL><NL>N ui(oqesi/a_,ui(oqesi/a  fem nom/voc sg	attic doric aeolic		h_hs</NL>
ui(oqesi/an => ui(oqesi/an
<NL>N ui(oqesi/a_n,ui(oqesi/a  fem acc sg	attic doric aeolic		h_hs</NL>
ui(oqesi/as => ui(oqesi/as
<NL>N ui(oqesi/a_s,ui(oqesi/a  fem acc pl			h_hs</NL><NL>N ui(oqesi/a_s,ui(oqesi/a  fem gen sg	attic doric aeolic		h_hs</NL>
ui(ou/s => ui(ou/s
<NL>N ui(o/s  masc acc pl			os_ou</NL>
ui(oi=s => ui(oi=s
<NL>N ui(o/s  masc dat pl			os_ou</NL><NL>V ui(o/w  pres opt act 2nd sg		contr	ow_pr,ow_denom</NL><NL>V ui(o/w  pres subj act 2nd sg		contr	ow_pr,ow_denom</NL><NL>V ui(o/w  pres ind act 2nd sg		contr	ow_pr,ow_denom</NL>
ui(ou= => ui(ou=
<NL>N ui(o/s  masc gen sg			os_ou</NL><NL>V ui(o/w  imperf ind mp 2nd sg		contr	ow_pr,ow_denom</NL><NL>V ui(o/w  pres imperat mp 2nd sg		contr	ow_pr,ow_denom</NL>
ui(o/n => ui(o/n
<NL>N ui(o/s  masc acc sg			os_ou</NL>
ui(o/s => ui(o/s
<NL>N ui(o/s  masc nom sg			os_ou</NL>
ui(w=n => ui(w=n
<NL>N ui(o/s  masc gen pl			os_ou</NL><NL>P ui(o/w  pres part act masc voc sg	doric aeolic	contr	ow_pr,ow_denom</NL><NL>P ui(o/w  pres part act neut nom/voc/acc sg	doric aeolic	contr	ow_pr,ow_denom</NL><NL>P ui(o/w  pres part act masc nom sg		contr	ow_pr,ow_denom</NL><NL>V ui(o/w  pres inf act	doric		ow_pr,ow_denom</NL>
ui(w=| => ui(w=|
<NL>N ui(o/s  masc dat sg			os_ou</NL>
fa/ge => fa/ge
<NL>V e)sqi/w  aor imperat act 2nd sg			aor2</NL><NL>V e)sqi/w  aor ind act 3rd sg	homeric ionic	unaugmented	aor2</NL><NL>N fa/gos  masc/fem voc sg			os_on</NL><NL>N fa/gos  masc voc sg			os_ou</NL>
fa/gesai => fa/gesai
<NL>V e)sqi/w  fut ind mid 2nd sg		late	reg_fut</NL>
fa/getai => fa/getai
<NL>V e)sqi/w  fut ind mid 3rd sg		late	reg_fut</NL>
fa/gete => fa/gete
<NL>V e)sqi/w  aor imperat act 2nd pl			aor2</NL><NL>V e)sqi/w  aor ind act 2nd pl	homeric ionic	unaugmented	aor2</NL>
fa/ghte => fa/ghte
<NL>V e)sqi/w  aor subj act 2nd pl			aor2</NL>
fa/goi => fa/goi
<NL>V fa/goi_,e)sqi/w  aor opt act 3rd sg			aor2</NL><NL>N fa/gos  masc/fem nom/voc pl			os_on</NL><NL>N fa/gos  masc nom/voc pl			os_ou</NL>
fa/gontai => fa/gontai
<NL>V e)sqi/w  fut ind mid 3rd pl		late	reg_fut</NL>
fa/gos => fa/gos
<NL>N fa/gos  masc/fem nom sg			os_on</NL><NL>N fa/gos  masc nom sg			os_ou</NL>
fa/gw => fa/gw
<NL>V e)sqi/w  aor subj act 1st sg			aor2</NL><NL>N fa/gos  masc/fem/neut nom/voc/acc dual			os_on</NL><NL>N fa/gos  masc/fem/neut gen sg	doric aeolic		os_on</NL><NL>N fa/gos  masc nom/voc/acc dual			os_ou</NL><NL>N fa/gos  masc gen sg	doric aeolic		os_ou</NL>
fa/gwmen => fa/gwmen
<NL>V e)sqi/w  aor subj act 1st pl			aor2</NL>
fa/gwsin => fa/gwsin
<NL>V e)sqi/w  aor subj act 3rd pl		nu_movable	aor2</NL><NL>N fa/gwn  masc dat pl		nu_movable	n_nos</NL>
fa/gh| => fa/gh|
<NL>V e)sqi/w  aor subj mp 2nd sg			aor2</NL><NL>V e)sqi/w  aor subj act 3rd sg			aor2</NL><NL>V e)sqi/w  fut ind mid 2nd sg		late	reg_fut</NL>
fa/gh|s => fa/gh|s
<NL>V e)sqi/w  aor subj act 2nd sg			aor2</NL>
fa/ntasma => fa/ntasma
<NL>N fa/ntasma  neut nom/voc/acc sg			ma_matos</NL>
fa/nh| => fa/nh|
<NL>V fai/nw  aor subj mp 2nd sg			aor2</NL><NL>V fai/nw  aor subj act 3rd sg			aor2</NL><NL>V fa_/nh|,fai/nw  aor subj mid 2nd sg	doric		aor1,ainw</NL><NL>V fa_/nh|,fai/nw  aor subj act 3rd sg	doric		aor1,ainw</NL>
fa/ragc => fa/ragc
<NL>N fa/ragc  fem nom/voc sg			c_gos</NL>
fa/rmakoi => fa/rmakoi
<NL>N fa/rmakos  masc nom/voc pl			os_ou</NL>
fa/sis => fa/sis
<NL>N fa/si_s,fa/sis1  fem acc pl	epic doric ionic aeolic		is_ews</NL><NL>N fa/sis1  fem nom sg			is_ews</NL><NL>N fa/si_s,fa/sis2  fem acc pl	epic doric ionic aeolic		is_ews</NL><NL>N fa/sis2  fem nom sg			is_ews</NL>
fa/skontes => fa/skontes
<NL>P fa/skw  pres part act masc nom/voc pl			w_stem,a_stem</NL>
fa/tnhs => fa/tnhs
<NL>N fa/tnh  fem gen sg	attic epic ionic		h_hs</NL>
fa/tnh| => fa/tnh|
<NL>N fa/tnh  fem dat sg	attic epic ionic		h_hs</NL>
fe/ggos => fe/ggos
<NL>N fe/ggos  neut nom/voc/acc sg			hs_eos</NL>
fe/re => fe/re
<NL>V fe/rw  pres imperat act 2nd sg			w_stem</NL><NL>V fe/rw  imperf ind act 3rd sg	homeric ionic	unaugmented	w_stem</NL>
fe/rei => fe/rei
<NL>V fe/rw  pres ind mp 2nd sg			w_stem</NL><NL>V fe/rw  pres ind act 3rd sg			w_stem</NL>
fe/rein => fe/rein
<NL>V fe/rw  pres inf act	attic epic	contr	w_stem</NL>
fe/resqai => fe/resqai
<NL>V fe/rw  pres inf mp			w_stem</NL>
fe/rete => fe/rete
<NL>V fe/rw  pres imperat act 2nd pl			w_stem</NL><NL>V fe/rw  pres ind act 2nd pl			w_stem</NL><NL>V fe/rw  imperf ind act 2nd pl	homeric ionic	unaugmented	w_stem</NL>
fe/rhte => fe/rhte
<NL>V fe/rw  pres subj act 2nd pl			w_stem</NL>
fe/ron => fe/ron
<NL>P fe/rw  pres part act masc voc sg			w_stem</NL><NL>P fe/rw  pres part act neut nom/voc/acc sg			w_stem</NL><NL>V fe/rw  imperf ind act 3rd pl	homeric ionic	unaugmented	w_stem</NL><NL>V fe/rw  imperf ind act 1st sg	homeric ionic	unaugmented	w_stem</NL>
fe/rontes => fe/rontes
<NL>P fe/rw  pres part act masc nom/voc pl			w_stem</NL>
fe/rousai => fe/rousai
<NL>P fe/rw  pres part act fem nom/voc pl	attic epic doric ionic		w_stem</NL>
fe/rousan => fe/rousan
<NL>P fe/rw  pres part act fem acc sg	attic epic doric ionic		w_stem</NL>
fe/rousin => fe/rousin
<NL>P fe/rw  pres part act masc/neut dat pl	attic epic doric ionic	nu_movable	w_stem</NL><NL>V fe/rw  pres ind act 3rd pl	attic epic doric ionic	nu_movable	w_stem</NL>
fe/rwn => fe/rwn
<NL>P fe/rw  pres part act masc nom sg			w_stem</NL>
fe/rh| => fe/rh|
<NL>V fe/rw  pres subj mp 2nd sg			w_stem</NL><NL>V fe/rw  pres ind mp 2nd sg			w_stem</NL><NL>V fe/rw  pres subj act 3rd sg			w_stem</NL>
fh/mh => fh/mh
<NL>N fh/mh  fem nom/voc sg	attic epic ionic		h_hs</NL><NL>N fh_/mh,fh=mis  fem nom/voc/acc dual	doric aeolic	contr	is_ews</NL>
fi/las => fi/las
<NL>N fi/la_s,fi/los  fem acc pl			os_h_on</NL><NL>N fi/la_s,fi/los  fem gen sg	doric aeolic		os_h_on</NL><NL>P fi_/la_s,file/w  aor part act masc nom/voc sg	attic epic ionic		aor1,illw</NL>
fi/lautoi => fi/lautoi
<NL>N fi/lautos  masc/fem nom/voc pl			os_on</NL>
fi/lhma => fi/lhma
<NL>N fi/lhma  neut nom/voc/acc sg			ma_matos</NL>
fi/loi => fi/loi
<NL>N fi/los  masc nom/voc pl			os_h_on</NL>
fi/lois => fi/lois
<NL>N fi/los  masc/neut dat pl			os_h_on</NL>
fi/lon => fi/lon
<NL>N fi/los  masc acc sg			os_h_on</NL><NL>N fi/los  neut nom/voc/acc sg			os_h_on</NL>
fi/los => fi/los
<NL>N fi/los  masc nom sg			os_h_on</NL>
fi/lous => fi/lous
<NL>N fi/los  masc acc pl			os_h_on</NL><NL>N fi_/lous,fi=los  neut gen sg	attic epic doric	contr	hs_eos</NL><NL>V filo/w  imperf ind act 2nd sg	homeric ionic	contr unaugmented	ow_pr,ow_denom</NL>
fi/lwn => fi/lwn
<NL>N fi/los  fem gen pl			os_h_on</NL><NL>N fi/los  masc/neut gen pl			os_h_on</NL><NL>N fi/lwn  masc nom/voc sg			n_nos</NL><NL>V filo/w  imperf ind act 3rd pl	doric aeolic	contr unaugmented poetic	ow_pr,ow_denom</NL><NL>V filo/w  imperf ind act 1st sg	doric aeolic	contr unaugmented poetic	ow_pr,ow_denom</NL>
fai/nei => fai/nei
<NL>V fai/nw  pres ind mp 2nd sg			w_stem,ainw</NL><NL>V fai/nw  pres ind act 3rd sg			w_stem,ainw</NL>
fai/nesqe => fai/nesqe
<NL>V fai/nw  pres imperat mp 2nd pl			w_stem,ainw</NL><NL>V fai/nw  pres ind mp 2nd pl			w_stem,ainw</NL><NL>V fai/nw  imperf ind mp 2nd pl	homeric ionic	unaugmented	w_stem,ainw</NL>
fai/netai => fai/netai
<NL>V fai/nw  pres ind mp 3rd sg			w_stem,ainw</NL>
fai/nontai => fai/nontai
<NL>V fai/nw  pres ind mp 3rd pl			w_stem,ainw</NL>
fai/nonti => fai/nonti
<NL>P fai/nw  pres part act masc/neut dat sg			w_stem,ainw</NL><NL>V fai/nw  pres ind act 3rd pl	doric		w_stem,ainw</NL>
fai/nwn => fai/nwn
<NL>P fai/nw  pres part act masc nom sg			w_stem,ainw</NL>
fai/nwsin => fai/nwsin
<NL>V fai/nw  pres subj act 3rd pl		nu_movable	w_stem,ainw</NL>
fagei=n => fagei=n
<NL>V e)sqi/w  aor inf act	attic epic doric	contr	aor2</NL>
fago/ntes => fago/ntes
<NL>P e)sqi/w  aor part act masc nom/voc pl			aor2</NL>
fainome/nh => fainome/nh
<NL>P fai/nw  pres part mp fem nom/voc sg	attic epic ionic		w_stem,ainw</NL>
fainome/nou => fainome/nou
<NL>P fai/nw  pres part mp masc/neut gen sg			w_stem,ainw</NL>
fainome/nwn => fainome/nwn
<NL>P fai/nw  pres part mp fem gen pl			w_stem,ainw</NL><NL>P fai/nw  pres part mp masc/neut gen pl			w_stem,ainw</NL>
fane/rwsis => fane/rwsis
<NL>N fane/rwsis  fem nom sg			is_ews</NL>
fane/rwson => fane/rwson
<NL>V fanero/w  aor imperat act 2nd sg			aor1,ow_denom</NL>
fanh/setai => fanh/setai
<NL>V fai/nw  fut ind pass 3rd sg			aor2_pass</NL><NL>V fana/w  aor subj mid 3rd sg	attic epic ionic	short_subj	aor1,aw_denom</NL><NL>V fana/w  fut ind mid 3rd sg	attic ionic		reg_fut,aw_denom</NL>
fanera/ => fanera/
<NL>N fanero/s  neut nom/voc/acc pl			os_h_on</NL><NL>N fanera_/,fanero/s  fem nom/voc/acc dual			os_h_on</NL><NL>N fanera_/,fanero/s  fem nom/voc sg	attic doric aeolic		os_h_on</NL><NL>N fanero/s  neut nom/voc/acc pl			os_on</NL>
faneroi/ => faneroi/
<NL>N fanero/s  masc nom/voc pl			os_h_on</NL><NL>N fanero/s  masc/fem nom/voc pl			os_on</NL><NL>V fanero/w  pres subj mp 2nd sg		contr	ow_pr,ow_denom</NL><NL>V fanero/w  pres ind mp 2nd sg		contr	ow_pr,ow_denom</NL><NL>V fanero/w  pres subj act 3rd sg		contr	ow_pr,ow_denom</NL>
fanerou/menoi => fanerou/menoi
<NL>P fanero/w  pres part mp masc nom/voc pl		contr	ow_pr,ow_denom</NL>
fanerou/menon => fanerou/menon
<NL>P fanero/w  pres part mp masc acc sg		contr	ow_pr,ow_denom</NL><NL>P fanero/w  pres part mp neut nom/voc/acc sg		contr	ow_pr,ow_denom</NL>
fanerou/s => fanerou/s
<NL>N fanero/s  masc acc pl			os_h_on</NL><NL>N fanero/s  masc/fem acc pl			os_on</NL>
fanerou=nti => fanerou=nti
<NL>P fanero/w  pres part act masc/neut dat sg		contr	ow_pr,ow_denom</NL><NL>V fanero/w  pres ind act 3rd pl	doric	contr	ow_pr,ow_denom</NL>
fanerou=tai => fanerou=tai
<NL>V fanero/w  pres ind mp 3rd sg		contr	ow_pr,ow_denom</NL>
fanerwqe/ntos => fanerwqe/ntos
<NL>P fanero/w  aor part pass masc/neut gen sg			aor_pass,ow_denom</NL>
fanerwqh/sesqe => fanerwqh/sesqe
<NL>V fanero/w  fut ind pass 2nd pl			aor_pass,ow_denom</NL>
fanerwqei=san => fanerwqei=san
<NL>P fanero/w  aor part pass fem acc sg			aor_pass,ow_denom</NL>
fanerwqh=nai => fanerwqh=nai
<NL>V fanero/w  aor inf pass			aor_pass,ow_denom</NL>
fanerwqh=| => fanerwqh=|
<NL>V fanero/w  aor subj pass 3rd sg		contr	aor_pass,ow_denom</NL>
fanerwqw=sin => fanerwqw=sin
<NL>V fanero/w  aor subj pass 3rd pl	attic epic doric	contr nu_movable	aor_pass,ow_denom</NL>
fanero/n => fanero/n
<NL>N fanero/s  masc acc sg			os_h_on</NL><NL>N fanero/s  neut nom/voc/acc sg			os_h_on</NL><NL>N fanero/s  masc/fem acc sg			os_on</NL><NL>N fanero/s  neut nom/voc/acc sg			os_on</NL>
fanerw/santes => fanerw/santes
<NL>P fanero/w  aor part act masc nom/voc pl			aor1,ow_denom</NL>
fanerw/sei => fanerw/sei
<NL>N fane/rwsis  fem nom/voc/acc dual	attic epic	contr	is_ews</NL><NL>N fanerw/sei+,fane/rwsis  fem dat sg	epic		is_ews</NL><NL>N fane/rwsis  fem dat sg	attic ionic	contr	is_ews</NL><NL>V fanero/w  aor subj act 3rd sg	epic	short_subj	aor1,ow_denom</NL><NL>V fanero/w  fut ind mid 2nd sg			reg_fut,ow_denom</NL><NL>V fanero/w  fut ind act 3rd sg			reg_fut,ow_denom</NL>
fanerw/sw => fanerw/sw
<NL>V fanero/w  aor subj act 1st sg			aor1,ow_denom</NL><NL>V fanero/w  fut ind act 1st sg			reg_fut,ow_denom</NL><NL>V fanero/w  aor ind mid 2nd sg	homeric ionic	unaugmented	aor1,ow_denom</NL>
fanerw=s => fanerw=s
<NL>N fanero/s  adverbial			os_h_on</NL><NL>N fanero/s  adverbial			os_on</NL><NL>V fanero/w  pres ind act 2nd sg	doric	contr	ow_pr,ow_denom</NL>
fanerw=| => fanerw=|
<NL>N fanero/s  masc/neut dat sg			os_h_on</NL><NL>N fanero/s  masc/fem/neut dat sg			os_on</NL>
fanei=tai => fanei=tai
<NL>V fai/nw  fut ind mid 3rd sg	attic epic	contr	ew_fut,ainw</NL><NL>V fana/w  pres ind mp 3rd sg	attic epic ionic	contr	ew_pr,aw_denom</NL>
fantazo/menon => fantazo/menon
<NL>P fanta/zomai  pres part mp masc acc sg			w_stem,azw</NL><NL>P fanta/zomai  pres part mp neut nom/voc/acc sg			w_stem,azw</NL><NL>P fanta/zw  pres part mp masc acc sg			w_stem,azw</NL><NL>P fanta/zw  pres part mp neut nom/voc/acc sg			w_stem,azw</NL>
fantasi/as => fantasi/as
<NL>N fantasi/a_s,fantasi/a  fem acc pl			h_hs</NL><NL>N fantasi/a_s,fantasi/a  fem gen sg	attic doric aeolic		h_hs</NL>
fanh=| => fanh=|
<NL>V fai/nw  aor subj pass 3rd sg		contr	aor2_pass</NL><NL>V fai/nw  fut ind mid 2nd sg		contr	ew_fut,ainw</NL><NL>V fana/w  pres subj mp 2nd sg	doric	contr	aw_pr,aw_denom</NL><NL>V fana/w  pres ind mp 2nd sg	doric	contr	aw_pr,aw_denom</NL><NL>V fana/w  pres subj act 3rd sg	doric	contr	aw_pr,aw_denom</NL><NL>V fana/w  pres ind act 3rd sg	doric	contr	aw_pr,aw_denom</NL><NL>V fana/w  pres subj mp 2nd sg	epic ionic	contr	ew_pr,aw_denom</NL><NL>V fana/w  pres ind mp 2nd sg	epic ionic	contr	ew_pr,aw_denom</NL><NL>V fana/w  pres subj act 3rd sg	epic ionic	contr	ew_pr,aw_denom</NL><NL>N fanh/  fem dat sg	attic epic ionic		h_hs</NL><NL>N fa_nh=|,fano/s1  fem dat sg	attic epic ionic		os_h_on</NL>
fanh=|s => fanh=|s
<NL>V fai/nw  aor subj pass 2nd sg		contr	aor2_pass</NL><NL>V fana/w  pres subj act 2nd sg	doric	contr	aw_pr,aw_denom</NL><NL>V fana/w  pres ind act 2nd sg	doric	contr	aw_pr,aw_denom</NL><NL>V fana/w  pres subj act 2nd sg	epic ionic	contr	ew_pr,aw_denom</NL><NL>N fanh/  fem dat pl	epic		h_hs</NL><NL>N fa_nh=|s,fano/s1  fem dat pl	epic		os_h_on</NL>
fanw=men => fanw=men
<NL>V fai/nw  aor subj pass 1st pl	attic epic doric	contr	aor2_pass</NL><NL>V fana/w  pres subj act 1st pl	attic epic ionic	contr	aw_pr,aw_denom</NL><NL>V fana/w  pres ind act 1st pl		contr	aw_pr,aw_denom</NL><NL>V fana/w  pres subj act 1st pl	attic epic doric ionic	contr	ew_pr,aw_denom</NL><NL>V fana/w  imperf ind act 1st pl	homeric ionic	contr unaugmented	aw_pr,aw_denom</NL>
fanw=n => fanw=n
<NL>P fai/nw  fut part act masc nom sg	attic epic doric	contr	ew_fut,ainw</NL><NL>P fana/w  pres part act masc voc sg		contr	aw_pr,aw_denom</NL><NL>P fana/w  pres part act neut nom/voc/acc sg		contr	aw_pr,aw_denom</NL><NL>P fana/w  pres part act masc nom sg	attic epic ionic	contr	aw_pr,aw_denom</NL><NL>P fana/w  pres part act masc nom sg	attic epic doric ionic	contr	ew_pr,aw_denom</NL><NL>N fanh/  fem gen pl			h_hs</NL><NL>N fa_nw=n,fano/s1  fem gen pl			os_h_on</NL><NL>N fa_nw=n,fano/s1  masc/neut gen pl			os_h_on</NL><NL>N fa_nw=n,fano/s2  masc gen pl			os_ou</NL>
fanw=sin => fanw=sin
<NL>V fai/nw  aor subj pass 3rd pl	attic epic doric	contr nu_movable	aor2_pass</NL><NL>P fana/w  pres part act masc/neut dat pl	attic epic doric ionic	contr nu_movable	aw_pr,aw_denom</NL><NL>V fana/w  pres subj act 3rd pl	attic epic ionic	contr nu_movable	aw_pr,aw_denom</NL><NL>V fana/w  pres ind act 3rd pl	attic epic doric ionic	contr nu_movable	aw_pr,aw_denom</NL><NL>V fana/w  pres subj act 3rd pl	attic epic doric ionic	contr nu_movable	ew_pr,aw_denom</NL>
farma/kois => farma/kois
<NL>N fa/rmakon  neut dat pl			os_ou</NL><NL>N fa/rmakos  masc dat pl			os_ou</NL>
farmaki/a| => (no result)
farmakei/a => farmakei/a
<NL>N farmakei/a_,farma/keia  fem nom/voc/acc dual			a_hs</NL><NL>N farmakei/a_,farmakei/a  fem nom/voc/acc dual			h_hs</NL><NL>N farmakei/a_,farmakei/a  fem nom/voc sg	attic doric aeolic		h_hs</NL>
farmakiw=n => (no result)
fasi/n => fasi/n
<NL>V fa_sin,fhmi/  pres ind act 3rd pl		enclitic nu_movable	ath_primary</NL><NL>V fa_sin,fhmi/  pres ind act 3rd sg	doric	enclitic nu_movable	ath_primary</NL>
fau=la => fau=la
<NL>N fau=los  neut nom/voc/acc pl			os_h_on</NL><NL>N fau=los  neut nom/voc/acc pl			os_on</NL>
fau=lon => fau=lon
<NL>N fau=los  masc acc sg			os_h_on</NL><NL>N fau=los  neut nom/voc/acc sg			os_h_on</NL><NL>N fau=los  masc/fem acc sg			os_on</NL><NL>N fau=los  neut nom/voc/acc sg			os_on</NL>
fei/domai => fei/domai
<NL>V fei/domai  pres ind mp 1st sg			w_stem,reg_conj</NL>
fei/setai => fei/setai
<NL>V fei/domai  aor subj mid 3rd sg	epic	short_subj	aor1,reg_conj</NL><NL>V fei/domai  fut ind mid 3rd sg			reg_fut,reg_conj</NL>
fei/somai => fei/somai
<NL>V fei/domai  aor subj mid 1st sg	epic	short_subj	aor1,reg_conj</NL><NL>V fei/domai  fut ind mid 1st sg			reg_fut,reg_conj</NL>
feidome/nws => feidome/nws
<NL>P fei/domai  pres part mp masc acc pl	doric		w_stem,reg_conj</NL><NL>N feidome/nws 		indeclform	adverb</NL>
feido/menoi => feido/menoi
<NL>P fei/domai  pres part mp masc nom/voc pl			w_stem,reg_conj</NL>
feido/menos => feido/menos
<NL>P fei/domai  pres part mp masc nom sg			w_stem,reg_conj</NL>
felo/nhn => (no result)
ferome/nhn => ferome/nhn
<NL>P fe/rw  pres part mp fem acc sg	attic epic ionic		w_stem</NL>
ferome/nhs => ferome/nhs
<NL>P fe/rw  pres part mp fem gen sg	attic epic ionic		w_stem</NL>
fero/menoi => fero/menoi
<NL>P fe/rw  pres part mp masc nom/voc pl			w_stem</NL>
ferw/meqa => ferw/meqa
<NL>V fe/rw  pres subj mp 1st pl			w_stem</NL>
feuge/twsan => feuge/twsan
<NL>V feu/gw  pres imperat act 3rd pl			w_stem,reg_conj</NL>
feu/gei => feu/gei
<NL>V feu/gw  pres ind mp 2nd sg			w_stem,reg_conj</NL><NL>V feu/gw  pres ind act 3rd sg			w_stem,reg_conj</NL>
feu/gete => feu/gete
<NL>V feu/gw  pres imperat act 2nd pl			w_stem,reg_conj</NL><NL>V feu/gw  pres ind act 2nd pl			w_stem,reg_conj</NL><NL>V feu/gw  imperf ind act 2nd pl	homeric ionic	unaugmented	w_stem,reg_conj</NL>
feu/cetai => feu/cetai
<NL>V feu/gw  fut ind mid 3rd sg			reg_fut,reg_conj</NL><NL>V feu/zw  aor subj mid 3rd sg	epic	short_subj	aor1,uzw</NL><NL>V feu/zw  fut ind mid 3rd sg			reg_fut,uzw</NL>
feu/contai => feu/contai
<NL>V feu/gw  fut ind mid 3rd pl			reg_fut,reg_conj</NL><NL>V feu/zw  fut ind mid 3rd pl			reg_fut,uzw</NL>
feu=ge => feu=ge
<NL>V feu/gw  pres imperat act 2nd sg			w_stem,reg_conj</NL><NL>V feu/gw  imperf ind act 3rd sg	homeric ionic	unaugmented	w_stem,reg_conj</NL>
fhmi => fhmi
<NL>V fhmi/  pres ind act 1st sg		enclitic	ath_primary</NL>
fhsi/n => fhsi/n
<NL>V fhsin,fhmi/  pres ind act 3rd sg		enclitic nu_movable	ath_primary</NL>
fhsin => fhsin
<NL>V fhmi/  pres ind act 3rd sg		enclitic nu_movable	ath_primary</NL>
fqa/swmen => fqa/swmen
<NL>V fqa/nw  aor subj act 1st pl			aor1,a_stem</NL><NL>V fqa/zw  aor subj act 1st pl			aor1,azw</NL>
fqe/ggesqai => fqe/ggesqai
<NL>V fqe/ggomai  pres inf mp			w_stem,reg_conj</NL>
fqarh/sontai => fqarh/sontai
<NL>V fqei/rw  fut ind pass 3rd pl			aor2_pass</NL>
fqartoi=s => fqartoi=s
<NL>N fqarto/s  masc/neut dat pl			os_h_on</NL>
fqartou= => fqartou=
<NL>N fqarto/s  masc/neut gen sg			os_h_on</NL>
fqarto/n => fqarto/n
<NL>N fqarto/s  masc acc sg			os_h_on</NL><NL>N fqarto/s  neut nom/voc/acc sg			os_h_on</NL>
fqarth=s => fqarth=s
<NL>N fqarto/s  fem gen sg	attic epic ionic		os_h_on</NL>
fqarh=| => fqarh=|
<NL>V fqei/rw  aor subj pass 3rd sg		contr	aor2_pass</NL>
fqei/rei => fqei/rei
<NL>V fqei/rw  aor subj act 3rd sg	epic	short_subj	aor1,eirw</NL><NL>V fqei/rw  pres ind mp 2nd sg			w_stem,eirw</NL><NL>V fqei/rw  pres ind act 3rd sg			w_stem,eirw</NL>
fqei/rontai => fqei/rontai
<NL>V fqei/rw  pres ind mp 3rd pl			w_stem,eirw</NL>
fqei/rousin => fqei/rousin
<NL>V fqei/rw  aor subj act 3rd pl	epic	nu_movable short_subj	aor1,eirw</NL><NL>P fqei/rw  pres part act masc/neut dat pl	attic epic doric ionic	nu_movable	w_stem,eirw</NL><NL>V fqei/rw  pres ind act 3rd pl	attic epic doric ionic	nu_movable	w_stem,eirw</NL>
fqeggo/menoi => fqeggo/menoi
<NL>P fqe/ggomai  pres part mp masc nom/voc pl			w_stem,reg_conj</NL>
fqegca/menon => fqegca/menon
<NL>P fqe/ggomai  aor part mid masc acc sg			aor1,reg_conj</NL><NL>P fqe/ggomai  aor part mid neut nom/voc/acc sg			aor1,reg_conj</NL>
fqeiro/menon => fqeiro/menon
<NL>P fqei/rw  pres part mp masc acc sg			w_stem,eirw</NL><NL>P fqei/rw  pres part mp neut nom/voc/acc sg			w_stem,eirw</NL>
fqerei= => fqerei=
<NL>V fqei/rw  fut ind mid 2nd sg	attic epic doric ionic	contr	ew_fut,eirw</NL><NL>V fqei/rw  fut ind act 3rd sg	attic epic doric ionic	contr	ew_fut,eirw</NL>
fqinopwrina/ => fqinopwrina/
<NL>N fqinopwrino/s  neut nom/voc/acc pl			os_h_on</NL><NL>N fqinopwrina_/,fqinopwrino/s  fem nom/voc/acc dual			os_h_on</NL><NL>N fqinopwrina_/,fqinopwrino/s  fem nom/voc sg	doric aeolic		os_h_on</NL>
fqonou=ntes => fqonou=ntes
<NL>P fqone/w  pres part act masc nom/voc pl	attic epic doric	contr	ew_pr,ew_denom</NL>
fqora/ => fqora/
<NL>N fqora_/,fqora/  fem nom/voc/acc dual			h_hs</NL><NL>N fqora_/,fqora/  fem nom/voc sg	attic doric aeolic		h_hs</NL>
fqora/n => fqora/n
<NL>N fqora_/n,fqora/  fem acc sg	attic doric aeolic		h_hs</NL>
fqora=s => fqora=s
<NL>N fqora/  fem gen sg	attic doric aeolic		h_hs</NL><NL>N fqoreu/s  masc acc pl		contr	eus_ews</NL>
fqora=| => fqora=|
<NL>N fqora/  fem dat sg	attic doric aeolic		h_hs</NL>
fqo/ggois => fqo/ggois
<NL>N fqo/ggos  masc dat pl			os_ou</NL>
fqo/ggos => fqo/ggos
<NL>N fqo/ggos  masc nom sg			os_ou</NL>
fqo/noi => fqo/noi
<NL>N fqo/nos  masc nom/voc pl			os_ou</NL>
fqo/non => fqo/non
<NL>N fqo/nos  masc acc sg			os_ou</NL>
fqo/nos => fqo/nos
<NL>N fqo/nos  masc nom sg			os_ou</NL>
fqo/nou => fqo/nou
<NL>N fqo/nos  masc gen sg			os_ou</NL>
fqo/nous => fqo/nous
<NL>N fqo/nos  masc acc pl			os_ou</NL>
fqo/nw| => fqo/nw|
<NL>N fqo/nos  masc dat sg			os_ou</NL>
fia/las => fia/las
<NL>N fia/la_s,fia/lh  fem acc pl			h_hs</NL><NL>N fia/la_s,fia/lh  fem gen sg	doric aeolic		h_hs</NL><NL>P fia_/la_s,fia/llw  aor part act masc nom/voc sg	attic epic ionic	r_e_i_alpha	aor1,allw</NL><NL>P fia_/la_s,fia/llw  aor part act masc nom/voc sg	attic epic doric ionic		aor1,allw</NL>
fia/lhn => fia/lhn
<NL>N fia/lh  fem acc sg	attic epic ionic		h_hs</NL>
fila/gaqon => fila/gaqon
<NL>N fila/gaqos  masc/fem acc sg			os_on</NL><NL>N fila/gaqos  neut nom/voc/acc sg			os_on</NL>
fila/delfoi => fila/delfoi
<NL>N fila/delfos  masc/fem nom/voc pl			os_on</NL>
fila/ndrous => fila/ndrous
<NL>N fi/landros  masc/fem acc pl			os_on</NL>
fila/rguroi => fila/rguroi
<NL>N fila/rguros  masc/fem nom/voc pl			os_on</NL>
filh/donoi => filh/donoi
<NL>N filh/donos  masc/fem nom/voc pl			os_on</NL>
filh/mati => filh/mati
<NL>N fi/lhma  neut dat sg			ma_matos</NL>
filh/sw => filh/sw
<NL>V file/w  aor subj act 1st sg			aor1,ew_denom</NL><NL>V file/w  fut ind act 1st sg			reg_fut,ew_denom</NL><NL>V file/w  aor ind mid 2nd sg	homeric ionic	unaugmented	aor1,ew_denom</NL>
fili/a => fili/a
<NL>N fili/a_,fi/lios  fem nom/voc/acc dual			os_h_on</NL><NL>N fili/a_,fi/lios  fem nom/voc sg	attic doric aeolic		os_h_on</NL><NL>N fili/a_,fili/a  fem nom/voc/acc dual			h_hs</NL><NL>N fili/a_,fili/a  fem nom/voc sg	attic doric aeolic		h_hs</NL>
filadelfi/a => filadelfi/a
<NL>N filadelfi/a_,filadelfi/a  fem nom/voc/acc dual			h_hs</NL><NL>N filadelfi/a_,filadelfi/a  fem nom/voc sg	attic doric aeolic		h_hs</NL>
filadelfi/an => filadelfi/an
<NL>N filadelfi/a_n,filadelfi/a  fem acc sg	attic doric aeolic		h_hs</NL>
filadelfi/as => filadelfi/as
<NL>N filadelfi/a_s,filadelfi/a  fem acc pl			h_hs</NL><NL>N filadelfi/a_s,filadelfi/a  fem gen sg	attic doric aeolic		h_hs</NL>
filadelfi/a| => filadelfi/a|
<NL>N filadelfi/ai,filadelfi/a  fem nom/voc pl			h_hs</NL><NL>N filadelfi/a_|,filadelfi/a  fem dat sg	attic doric aeolic		h_hs</NL>
filanqrwpi/a => filanqrwpi/a
<NL>N filanqrwpi/a_,filanqrwpi/a  fem nom/voc/acc dual			h_hs</NL><NL>N filanqrwpi/a_,filanqrwpi/a  fem nom/voc sg	attic doric aeolic		h_hs</NL>
filanqrwpi/an => filanqrwpi/an
<NL>N filanqrwpi/a_n,filanqrwpi/a  fem acc sg	attic doric aeolic		h_hs</NL>
filanqrw/pws => filanqrw/pws
<NL>N fila/nqrwpos  adverbial			os_on</NL><NL>N fila/nqrwpos  masc/fem acc pl	doric		os_on</NL>
filarguri/a => filarguri/a
<NL>N filarguri/a_,filarguri/a  fem nom/voc/acc dual			h_hs</NL><NL>N filarguri/a_,filarguri/a  fem nom/voc sg	attic doric aeolic		h_hs</NL>
filei= => filei=
<NL>V file/w  pres ind mp 2nd sg	attic epic doric ionic	contr	ew_pr,ew_denom</NL><NL>V file/w  pres ind act 3rd sg	attic epic doric ionic	contr	ew_pr,ew_denom</NL>
filei=s => filei=s
<NL>V file/w  pres ind act 2nd sg	attic epic doric ionic	contr	ew_pr,ew_denom</NL>
filoneiki/a => filoneiki/a
<NL>N filoneiki/a_,filoneiki/a  fem nom/voc/acc dual			h_hs</NL><NL>N filoneiki/a_,filoneiki/a  fem nom/voc sg	attic doric aeolic		h_hs</NL>
filoceni/an => filoceni/an
<NL>N filoceni/a_n,filoceni/a  fem acc sg	attic doric aeolic		h_hs</NL>
filoceni/as => filoceni/as
<NL>N filoceni/a_s,filoceni/a  fem acc pl			h_hs</NL><NL>N filoceni/a_s,filoceni/a  fem gen sg	attic doric aeolic		h_hs</NL>
filoprwteu/wn => filoprwteu/wn
<NL>P filoprwteu/w  pres part act masc nom sg			w_stem,euw</NL>
filosofi/as => filosofi/as
<NL>N filosofi/a_s,filosofi/a  fem acc pl			h_hs</NL><NL>N filosofi/a_s,filosofi/a  fem gen sg	attic doric aeolic		h_hs</NL>
filoso/fwn => filoso/fwn
<NL>N filo/sofos  masc gen pl			os_ou</NL>
filote/knous => filote/knous
<NL>N filo/teknos  masc/fem acc pl			os_on</NL>
filotimei=sqai => filotimei=sqai
<NL>V filoti_mei=sqai,filotime/omai  pres inf mp	attic epic	contr	ew_pr,ew_denom</NL>
filotimou/meqa => filotimou/meqa
<NL>V filoti_mou/meqa,filotime/omai  pres ind mp 1st pl	attic epic doric	contr	ew_pr,ew_denom</NL><NL>V filoti_mou/meqa,filotime/omai  imperf ind mp 1st pl	attic epic doric	contr unaugmented	ew_pr,ew_denom</NL>
filotimou/menon => filotimou/menon
<NL>P filoti_mou/menon,filotime/omai  pres part mp masc acc sg	attic epic doric	contr	ew_pr,ew_denom</NL><NL>P filoti_mou/menon,filotime/omai  pres part mp neut nom/voc/acc sg	attic epic doric	contr	ew_pr,ew_denom</NL>
filofro/nws => filofro/nws
<NL>N filo/frwn  adverbial			wn_on</NL>
filou/ntwn => filou/ntwn
<NL>P file/w  pres part act masc/neut gen pl	attic epic doric	contr	ew_pr,ew_denom</NL><NL>V file/w  pres imperat act 3rd pl	attic epic doric	contr	ew_pr,ew_denom</NL><NL>P filo/w  pres part act masc/neut gen pl		contr	ow_pr,ow_denom</NL><NL>V filo/w  pres imperat act 3rd pl		contr	ow_pr,ow_denom</NL>
filou=ntas => filou=ntas
<NL>P file/w  pres part act masc acc pl	attic epic doric	contr	ew_pr,ew_denom</NL><NL>P filo/w  pres part act masc acc pl		contr	ow_pr,ow_denom</NL>
filou=sin => filou=sin
<NL>P file/w  pres part act masc/neut dat pl	attic epic doric	contr nu_movable	ew_pr,ew_denom</NL><NL>V file/w  pres ind act 3rd pl	attic epic doric	contr nu_movable	ew_pr,ew_denom</NL><NL>P filo/w  pres part act masc/neut dat pl	attic ionic	contr nu_movable	ow_pr,ow_denom</NL><NL>V filo/w  pres ind act 3rd pl	attic ionic	contr nu_movable	ow_pr,ow_denom</NL>
filo/qeoi => filo/qeoi
<NL>N filo/qeos  masc/fem nom/voc pl			os_on</NL>
filo/neikos => filo/neikos
<NL>N filo/neikos  masc/fem nom sg			os_on</NL>
filo/cenoi => filo/cenoi
<NL>N filo/cenos  masc/fem nom/voc pl			os_on</NL>
filo/cenon => filo/cenon
<NL>N filo/cenos  masc/fem acc sg			os_on</NL><NL>N filo/cenos  neut nom/voc/acc sg			os_on</NL>
filo/storgoi => filo/storgoi
<NL>N filo/storgos  masc/fem nom/voc pl			os_on</NL>
filh=sai => filh=sai
<NL>V file/w  aor inf act			aor1,ew_denom</NL>
filw= => filw=
<NL>V file/w  pres subj act 1st sg	attic epic doric	contr	ew_pr,ew_denom</NL><NL>V file/w  pres ind act 1st sg	attic epic doric	contr	ew_pr,ew_denom</NL><NL>V filo/w  pres subj act 1st sg		contr	ow_pr,ow_denom</NL><NL>V filo/w  pres ind act 1st sg		contr	ow_pr,ow_denom</NL>
filw=n => filw=n
<NL>N fi_lw=n,fi=los  neut gen pl	attic epic doric	contr	hs_eos</NL><NL>P file/w  pres part act masc nom sg	attic epic doric	contr	ew_pr,ew_denom</NL><NL>P filo/w  pres part act masc voc sg	doric aeolic	contr	ow_pr,ow_denom</NL><NL>P filo/w  pres part act neut nom/voc/acc sg	doric aeolic	contr	ow_pr,ow_denom</NL><NL>P filo/w  pres part act masc nom sg		contr	ow_pr,ow_denom</NL><NL>V filo/w  pres inf act	doric		ow_pr,ow_denom</NL>
fimou=n => fimou=n
<NL>P fi_mou=n,fimo/w  pres part act masc voc sg		contr	ow_pr,ow_denom</NL><NL>P fi_mou=n,fimo/w  pres part act neut nom/voc/acc sg		contr	ow_pr,ow_denom</NL><NL>V fi_mou=n,fimo/w  pres inf act	epic doric	contr	ow_pr,ow_denom</NL>
fimw/seis => fimw/seis
<NL>N fi/mwsis  fem nom/voc pl	attic epic	contr	is_ews</NL><NL>N fi/mwsis  fem nom/acc pl	attic		is_ews</NL><NL>V fi_mw/seis,fimo/w  aor subj act 2nd sg	epic	short_subj	aor1,ow_denom</NL><NL>V fi_mw/seis,fimo/w  fut ind act 2nd sg			reg_fut,ow_denom</NL>
flogi/ => flogi/
<NL>N flo/c  fem dat sg			c_gos</NL><NL>N flogi/s  fem voc sg			is_idos</NL>
flogi/zousa => flogi/zousa
<NL>P flogi/zw  pres part act fem nom/voc sg	attic epic doric ionic		w_stem,izw</NL>
flogizome/nh => flogizome/nh
<NL>P flogi/zw  pres part mp fem nom/voc sg	attic epic ionic		w_stem,izw</NL>
flogo/s => flogo/s
<NL>N flo/c  fem gen sg			c_gos</NL>
fluarw=n => fluarw=n
<NL>P flua_rw=n,fluare/w  pres part act masc nom sg	attic epic doric	contr	ew_pr,ew_denom</NL>
flo/ga => flo/ga
<NL>N flo/c  fem acc sg			c_gos</NL>
flo/c => flo/c
<NL>N flo/c  fem nom/voc sg			c_gos</NL>
flu/aroi => flu/aroi
<NL>N flu/a_roi,flu/aros  masc nom/voc pl			os_ou</NL>
foi/nikes => foi/nikes
<NL>N foi_/nikes,foi=nic  masc nom/voc pl			c_kos</NL>
fobh/qhte => fobh/qhte
<NL>V fobe/w  aor ind pass 2nd pl	homeric ionic	unaugmented	aor_pass,ew_denom</NL>
fobera/ => fobera/
<NL>N fobero/s  neut nom/voc/acc pl			os_h_on</NL><NL>N fobera_/,fobero/s  fem nom/voc/acc dual			os_h_on</NL><NL>N fobera_/,fobero/s  fem nom/voc sg	attic doric aeolic		os_h_on</NL>
fobero/n => fobero/n
<NL>N fobero/s  masc acc sg			os_h_on</NL><NL>N fobero/s  neut nom/voc/acc sg			os_h_on</NL>
fobei=sqai => fobei=sqai
<NL>V fobe/w  pres inf mp	attic epic	contr	ew_pr,ew_denom</NL>
fobei=sqe => fobei=sqe
<NL>V fobe/w  pres imperat mp 2nd pl	attic epic	contr	ew_pr,ew_denom</NL><NL>V fobe/w  pres opt mp 2nd pl	epic ionic		ew_pr,ew_denom</NL><NL>V fobe/w  pres ind mp 2nd pl	attic epic	contr	ew_pr,ew_denom</NL><NL>V fobe/w  imperf ind mp 2nd pl	attic epic	contr unaugmented	ew_pr,ew_denom</NL>
fobhqe/ntes => fobhqe/ntes
<NL>P fobe/w  aor part pass masc nom/voc pl			aor_pass,ew_denom</NL>
fobhqh/somai => fobhqh/somai
<NL>V fobe/w  fut ind pass 1st sg			aor_pass,ew_denom</NL>
fobhqei/s => fobhqei/s
<NL>P fobe/w  aor part pass masc nom/voc sg			aor_pass,ew_denom</NL>
fobhqei=sa => fobhqei=sa
<NL>P fobe/w  aor part pass fem nom/voc sg			aor_pass,ew_denom</NL>
fobhqh=te => fobhqh=te
<NL>V fobe/w  aor subj pass 2nd pl		contr	aor_pass,ew_denom</NL>
fobhqh=| => fobhqh=|
<NL>V fobe/w  aor subj pass 3rd sg		contr	aor_pass,ew_denom</NL>
fobhqh=|s => fobhqh=|s
<NL>V fobe/w  aor subj pass 2nd sg		contr	aor_pass,ew_denom</NL>
fobhqw=men => fobhqw=men
<NL>V fobe/w  aor subj pass 1st pl	attic epic doric	contr	aor_pass,ew_denom</NL>
foboume/nois => foboume/nois
<NL>P fobe/w  pres part mp masc/neut dat pl	attic epic doric	contr	ew_pr,ew_denom</NL>
fobou/meqa => fobou/meqa
<NL>V fobe/w  pres ind mp 1st pl	attic epic doric	contr	ew_pr,ew_denom</NL><NL>V fobe/w  imperf ind mp 1st pl	attic epic doric	contr unaugmented	ew_pr,ew_denom</NL>
fobou/menai => fobou/menai
<NL>P fobe/w  pres part mp fem nom/voc pl	attic epic doric	contr	ew_pr,ew_denom</NL>
fobou/menoi => fobou/menoi
<NL>P fobe/w  pres part mp masc nom/voc pl	attic epic doric	contr	ew_pr,ew_denom</NL>
fobou/menos => fobou/menos
<NL>P fobe/w  pres part mp masc nom sg	attic epic doric	contr	ew_pr,ew_denom</NL>
fobou= => fobou=
<NL>V fobe/w  pres imperat mp 2nd sg	attic	contr	ew_pr,ew_denom</NL><NL>V fobe/w  imperf ind mp 2nd sg	attic	contr unaugmented poetic	ew_pr,ew_denom</NL>
fobou=mai => fobou=mai
<NL>V fobe/w  pres ind mp 1st sg	attic epic doric	contr	ew_pr,ew_denom</NL>
fobh=tai => fobh=tai
<NL>V fobe/w  pres subj mp 3rd sg		contr	ew_pr,ew_denom</NL><NL>V fobe/w  pres ind mp 3rd sg	doric aeolic	contr	ew_pr,ew_denom</NL>
fobh=| => fobh=|
<NL>V fobe/w  pres subj mp 2nd sg		contr	ew_pr,ew_denom</NL><NL>V fobe/w  pres ind mp 2nd sg		contr	ew_pr,ew_denom</NL><NL>V fobe/w  pres subj act 3rd sg		contr	ew_pr,ew_denom</NL>
foini/kwn => foini/kwn
<NL>N foi_ni/kwn,foi=nic  masc gen pl			c_kos</NL>
fone/a => fone/a
<NL>N fone/a_,foneu/s  masc acc sg			eus_ews</NL>
foneusa/ntwn => foneusa/ntwn
<NL>P foneu/w  aor part act masc/neut gen pl			aor1,euw</NL><NL>V foneu/w  aor imperat act 3rd pl			aor1,euw</NL>
foneu/eis => foneu/eis
<NL>V foneu/w  pres ind act 2nd sg			w_stem,euw</NL>
foneu/ete => foneu/ete
<NL>V foneu/w  pres imperat act 2nd pl			w_stem,euw</NL><NL>V foneu/w  pres ind act 2nd pl			w_stem,euw</NL><NL>V foneu/w  imperf ind act 2nd pl	homeric ionic	unaugmented	w_stem,euw</NL>
foneu/s => foneu/s
<NL>N foneu/s  masc nom sg	epic		eus_ews</NL>
foneu/seis => foneu/seis
<NL>V foneu/w  aor subj act 2nd sg	epic	short_subj	aor1,euw</NL><NL>V foneu/w  fut ind act 2nd sg			reg_fut,euw</NL>
foneu/sh| => foneu/sh|
<NL>P fona/w  pres part act fem dat sg	epic ionic	contr	ew_pr,aw_denom</NL><NL>V foneu/w  aor subj mid 2nd sg			aor1,euw</NL><NL>V foneu/w  aor subj act 3rd sg			aor1,euw</NL><NL>V foneu/w  fut ind mid 2nd sg			reg_fut,euw</NL><NL>P fono/w  pres part act fem dat sg	epic ionic	contr	ow_pr,ow_denom</NL>
foneu/sh|s => foneu/sh|s
<NL>P fona/w  pres part act fem dat pl	epic ionic	contr	ew_pr,aw_denom</NL><NL>V foneu/w  aor subj act 2nd sg			aor1,euw</NL><NL>P fono/w  pres part act fem dat pl	epic	contr	ow_pr,ow_denom</NL>
fonei=s => fonei=s
<NL>V fona/w  pres ind act 2nd sg	attic epic doric ionic	contr	ew_pr,aw_denom</NL><NL>N foneu/s  masc acc pl		contr late	eus_ews</NL><NL>N foneu/s  masc nom/voc pl	epic parad_form	contr	eus_ews</NL><NL>N foneu/s  masc nom pl	parad_form	contr	eus_ews</NL>
foneu=sin => foneu=sin
<NL>P fona/w  pres part act masc/neut dat pl	epic doric ionic	contr nu_movable	ew_pr,aw_denom</NL><NL>V fona/w  pres ind act 3rd pl	epic doric ionic	contr nu_movable	ew_pr,aw_denom</NL><NL>N foneu/s  masc dat pl	epic	nu_movable	eus_ews</NL><NL>P fono/w  pres part act masc/neut dat pl	epic ionic	contr nu_movable	ow_pr,ow_denom</NL><NL>V fono/w  pres ind act 3rd pl	epic ionic	contr nu_movable	ow_pr,ow_denom</NL>
fore/swmen => (no result)
forei= => forei=
<NL>V fore/w  pres ind mp 2nd sg	attic epic doric ionic	contr frequentat	ew_pr,ew_denom</NL><NL>V fore/w  pres ind act 3rd sg	attic epic doric ionic	contr frequentat	ew_pr,ew_denom</NL><NL>N foreu/s  masc dat sg	ionic		eus_ews</NL>
forou=nta => forou=nta
<NL>P fore/w  pres part act neut nom/voc/acc pl	attic epic doric	contr frequentat	ew_pr,ew_denom</NL><NL>P fore/w  pres part act masc acc sg	attic epic doric	contr frequentat	ew_pr,ew_denom</NL>
forou=ntes => forou=ntes
<NL>P fore/w  pres part act masc nom/voc pl	attic epic doric	contr frequentat	ew_pr,ew_denom</NL>
forti/a => forti/a
<NL>N forti/on  neut nom/voc/acc pl			os_ou</NL>
forti/zete => forti/zete
<NL>V forti/zw  pres imperat act 2nd pl			w_stem,izw</NL><NL>V forti/zw  pres ind act 2nd pl			w_stem,izw</NL><NL>V forti/zw  imperf ind act 2nd pl	homeric ionic	unaugmented	w_stem,izw</NL>
forti/ois => forti/ois
<NL>N forti/on  neut dat pl			os_ou</NL>
forti/on => forti/on
<NL>N forti/on  neut nom/voc/acc sg			os_ou</NL>
forti/ou => forti/ou
<NL>N forti/on  neut gen sg			os_ou</NL>
forw=n => forw=n
<NL>N fora/  fem gen pl			h_hs</NL><NL>P fore/w  pres part act masc nom sg	attic epic doric	contr frequentat	ew_pr,ew_denom</NL><NL>N foro/s  masc/fem/neut gen pl			os_on</NL>
fre/ar => fre/ar
<NL>N fre/ar  neut nom/voc/acc sg			ar_atos</NL>
fre/atos => fre/atos
<NL>N fre/ar  neut gen sg			ar_atos</NL>
fri/ssousin => fri/ssousin
<NL>P fri_/ssousin,fri/ssw  pres part act masc/neut dat pl	attic epic doric ionic	nu_movable	w_stem,ss</NL><NL>V fri_/ssousin,fri/ssw  pres ind act 3rd pl	attic epic doric ionic	nu_movable	w_stem,ss</NL><NL>V fri/zw  aor subj act 3rd pl	epic	nu_movable short_subj	aor1,izw</NL><NL>P fri/zw  fut part act masc/neut dat pl	attic epic doric ionic	nu_movable	reg_fut,izw</NL><NL>V fri/zw  fut ind act 3rd pl	attic epic doric ionic	nu_movable	reg_fut,izw</NL>
frage/llion => frage/llion
<NL>N frage/llion  neut nom/voc/acc sg			os_ou</NL>
fragh/setai => fragh/setai
<NL>V fra/ssw  fut ind pass 3rd sg			aor2_pass</NL><NL>V fra/ssw  fut ind pass 3rd sg			aor_pass,ss</NL>
fragellw/sas => fragellw/sas
<NL>P fragellw/sa_s,fragello/w  aor part act masc nom/voc sg	attic epic ionic		aor1,ow_denom</NL>
fragmou/s => fragmou/s
<NL>N fragmo/s  masc acc pl			os_ou</NL>
fragmou= => fragmou=
<NL>N fragmo/s  masc gen sg			os_ou</NL>
fragmo/n => fragmo/n
<NL>N fragmo/s  masc acc sg			os_ou</NL>
fragh=| => fragh=|
<NL>V fra/ssw  aor subj pass 3rd sg		contr	aor2_pass</NL><NL>V fra/ssw  aor subj pass 3rd sg		contr	aor_pass,ss</NL>
frenapa/tai => frenapa/tai
<NL>N frenapa/ths  masc nom/voc pl			hs_ou</NL><NL>N frenapa/ta_|,frenapa/ths  masc dat sg	doric aeolic		hs_ou</NL>
frenapata=| => frenapata=|
<NL>V frenapata/w  pres subj mp 2nd sg		contr	aw_pr,aw_denom</NL><NL>V frenapata/w  pres ind mp 2nd sg	epic	contr	aw_pr,aw_denom</NL><NL>V frenapata/w  pres subj act 3rd sg		contr	aw_pr,aw_denom</NL><NL>V frenapata/w  pres ind act 3rd sg	epic	contr	aw_pr,aw_denom</NL>
fresi/n => fresi/n
<NL>N frh/n  fem dat pl		nu_movable indeclform	hn_enos</NL>
fronh/sei => fronh/sei
<NL>N fro/nhsis  fem nom/voc/acc dual	attic epic	contr	is_ews</NL><NL>N fronh/sei+,fro/nhsis  fem dat sg	epic		is_ews</NL><NL>N fro/nhsis  fem dat sg	attic ionic	contr	is_ews</NL><NL>V frone/w  aor subj act 3rd sg	epic	short_subj	aor1,ew_denom</NL><NL>V frone/w  fut ind mid 2nd sg			reg_fut,ew_denom</NL><NL>V frone/w  fut ind act 3rd sg			reg_fut,ew_denom</NL>
fronh/sete => fronh/sete
<NL>V frone/w  aor subj act 2nd pl	epic	short_subj	aor1,ew_denom</NL><NL>V frone/w  fut ind act 2nd pl			reg_fut,ew_denom</NL>
froni/mois => froni/mois
<NL>N fro/nimos  masc/fem/neut dat pl			os_on</NL>
froni/mws => froni/mws
<NL>N fro/nimos  adverbial			os_on</NL><NL>N fro/nimos  masc/fem acc pl	doric		os_on</NL>
froni/mw| => froni/mw|
<NL>N fro/nimos  masc/fem/neut dat sg			os_on</NL>
fronei= => fronei=
<NL>V frone/w  pres ind mp 2nd sg	attic epic doric ionic	contr	ew_pr,ew_denom</NL><NL>V frone/w  pres ind act 3rd sg	attic epic doric ionic	contr	ew_pr,ew_denom</NL>
fronei=n => fronei=n
<NL>V frone/w  pres inf act	attic epic doric	contr	ew_pr,ew_denom</NL>
fronei=s => fronei=s
<NL>V frone/w  pres ind act 2nd sg	attic epic doric ionic	contr	ew_pr,ew_denom</NL>
fronei=te => fronei=te
<NL>V frone/w  pres imperat act 2nd pl	attic epic	contr	ew_pr,ew_denom</NL><NL>V frone/w  pres opt act 2nd pl			ew_pr,ew_denom</NL><NL>V frone/w  pres ind act 2nd pl	attic epic	contr	ew_pr,ew_denom</NL><NL>V frone/w  imperf ind act 2nd pl	attic epic	contr unaugmented	ew_pr,ew_denom</NL>
fronimw/teroi => fronimw/teroi
<NL>N fro/nimos  masc nom/voc comp pl			os_on</NL>
fronou=ntes => fronou=ntes
<NL>P frone/w  pres part act masc nom/voc pl	attic epic doric	contr	ew_pr,ew_denom</NL>
fronou=sin => fronou=sin
<NL>P frone/w  pres part act masc/neut dat pl	attic epic doric	contr nu_movable	ew_pr,ew_denom</NL><NL>V frone/w  pres ind act 3rd pl	attic epic doric	contr nu_movable	ew_pr,ew_denom</NL>
fronti/zwsin => fronti/zwsin
<NL>V fronti/zw  pres subj act 3rd pl		nu_movable	w_stem,izw</NL>
fronh=te => fronh=te
<NL>V frone/w  pres imperat act 2nd pl	doric aeolic	contr	ew_pr,ew_denom</NL><NL>V frone/w  pres subj act 2nd pl		contr	ew_pr,ew_denom</NL><NL>V frone/w  pres ind act 2nd pl	doric aeolic	contr	ew_pr,ew_denom</NL><NL>V frone/w  imperf ind act 2nd pl	doric aeolic	contr unaugmented poetic	ew_pr,ew_denom</NL>
fronw=men => fronw=men
<NL>V frone/w  pres subj act 1st pl	attic epic doric	contr	ew_pr,ew_denom</NL>
fronw=n => fronw=n
<NL>P frone/w  pres part act masc nom sg	attic epic doric	contr	ew_pr,ew_denom</NL>
frourh/sei => frourh/sei
<NL>N frou/rhsis  fem nom/voc/acc dual	attic epic	contr	is_ews</NL><NL>N frourh/sei+,frou/rhsis  fem dat sg	epic		is_ews</NL><NL>N frou/rhsis  fem dat sg	attic ionic	contr	is_ews</NL><NL>V froure/w  aor subj act 3rd sg	epic	short_subj	aor1,ew_denom</NL><NL>V froure/w  fut ind mid 2nd sg			reg_fut,ew_denom</NL><NL>V froure/w  fut ind act 3rd sg			reg_fut,ew_denom</NL>
frouroume/nous => frouroume/nous
<NL>P froure/w  pres part mp masc acc pl	attic epic doric	contr	ew_pr,ew_denom</NL>
fruga/nwn => fruga/nwn
<NL>N fru_ga/nwn,fru/ganon  neut gen pl			os_ou</NL>
fro/nei => fro/nei
<NL>N fro/nis  fem nom/voc/acc dual	attic epic	contr	is_ews</NL><NL>N fro/nei+,fro/nis  fem dat sg	epic		is_ews</NL><NL>N fro/nis  fem dat sg	attic ionic	contr	is_ews</NL><NL>V frone/w  pres imperat act 2nd sg	attic epic	contr	ew_pr,ew_denom</NL><NL>V frone/w  imperf ind act 3rd sg	attic epic	contr unaugmented	ew_pr,ew_denom</NL>
fro/nhma => fro/nhma
<NL>N fro/nhma  neut nom/voc/acc sg			ma_matos</NL>
fro/nimoi => fro/nimoi
<NL>N fro/nimos  masc/fem nom/voc pl			os_on</NL>
fro/nimos => fro/nimos
<NL>N fro/nimos  masc/fem nom sg			os_on</NL>
fue/n => fue/n
<NL>P fu/w  aor part pass neut nom/voc/acc sg			aor2_pass</NL>
fugh/ => fugh/
<NL>N fugh/  fem nom/voc sg	attic epic ionic		h_hs</NL>
fugei=n => fugei=n
<NL>V feu/gw  aor inf act	attic epic doric	contr	aor2</NL>
fula/cai => fula/cai
<NL>V fula/ssw  aor inf act			aor1,ss</NL><NL>V fula/cai_,fula/ssw  aor opt act 3rd sg			aor1,ss</NL><NL>V fu_la/cai,fula/zw  aor inf act			aor1,azw</NL><NL>V fu_la/cai_,fula/zw  aor opt act 3rd sg			aor1,azw</NL>
fula/cate => fula/cate
<NL>V fula/ssw  aor imperat act 2nd pl			aor1,ss</NL><NL>V fula/ssw  aor ind act 2nd pl	homeric ionic	unaugmented	aor1,ss</NL><NL>V fu_la/cate,fula/zw  aor imperat act 2nd pl			aor1,azw</NL><NL>V fu_la/cate,fula/zw  aor ind act 2nd pl	homeric ionic	unaugmented	aor1,azw</NL>
fula/cei => fula/cei
<NL>N fu/lacis  fem nom/voc/acc dual	attic epic	contr	is_ews</NL><NL>N fula/cei+,fu/lacis  fem dat sg	epic		is_ews</NL><NL>N fu/lacis  fem dat sg	attic ionic	contr	is_ews</NL><NL>V fula/ssw  aor subj act 3rd sg	epic	short_subj	aor1,ss</NL><NL>V fula/ssw  fut ind mid 2nd sg			reg_fut,ss</NL><NL>V fula/ssw  fut ind act 3rd sg			reg_fut,ss</NL><NL>V fu_la/cei,fula/zw  aor subj act 3rd sg	epic	short_subj	aor1,azw</NL><NL>V fu_la/cei,fula/zw  fut ind mid 2nd sg			reg_fut,azw</NL><NL>V fu_la/cei,fula/zw  fut ind act 3rd sg			reg_fut,azw</NL>
fula/ch| => fula/ch|
<NL>N fula/chi,fu/lacis  fem dat sg	epic		is_ews</NL><NL>V fula/ssw  aor subj mid 2nd sg			aor1,ss</NL><NL>V fula/ssw  aor subj act 3rd sg			aor1,ss</NL><NL>V fula/ssw  fut ind mid 2nd sg			reg_fut,ss</NL><NL>V fu_la/ch|,fula/zw  aor subj mid 2nd sg			aor1,azw</NL><NL>V fu_la/ch|,fula/zw  aor subj act 3rd sg			aor1,azw</NL><NL>V fu_la/ch|,fula/zw  fut ind mid 2nd sg			reg_fut,azw</NL>
fula/ch|s => fula/ch|s
<NL>V fula/ssw  aor subj act 2nd sg			aor1,ss</NL><NL>V fu_la/ch|s,fula/zw  aor subj act 2nd sg			aor1,azw</NL>
fula/s => fula/s
<NL>N fu_la_/s,fulh/  fem acc pl			h_hs</NL>
fula/ssein => fula/ssein
<NL>V fula/ssw  pres inf act	attic epic	contr	w_stem,ss</NL><NL>V fu_la/ssein,fula/zw  fut inf act	attic epic	contr	reg_fut,azw</NL>
fula/ssesqai => fula/ssesqai
<NL>V fula/ssw  pres inf mp			w_stem,ss</NL><NL>V fu_la/ssesqai,fula/zw  fut inf mid	epic		reg_fut,azw</NL>
fula/ssesqe => fula/ssesqe
<NL>V fula/ssw  pres imperat mp 2nd pl			w_stem,ss</NL><NL>V fula/ssw  pres ind mp 2nd pl			w_stem,ss</NL><NL>V fula/ssw  imperf ind mp 2nd pl	homeric ionic	unaugmented	w_stem,ss</NL><NL>V fu_la/ssesqe,fula/zw  fut ind mid 2nd pl	epic		reg_fut,azw</NL>
fula/ssontes => fula/ssontes
<NL>P fula/ssw  pres part act masc nom/voc pl			w_stem,ss</NL><NL>P fu_la/ssontes,fula/zw  fut part act masc nom/voc pl	epic		reg_fut,azw</NL>
fula/ssonti => fula/ssonti
<NL>P fula/ssw  pres part act masc/neut dat sg			w_stem,ss</NL><NL>V fula/ssw  pres ind act 3rd pl	doric		w_stem,ss</NL><NL>P fu_la/ssonti,fula/zw  fut part act masc/neut dat sg	epic		reg_fut,azw</NL><NL>V fu_la/ssonti,fula/zw  fut ind act 3rd pl	epic doric		reg_fut,azw</NL>
fula/ssou => fula/ssou
<NL>V fula/ssw  pres imperat mp 2nd sg	attic epic doric	contr	w_stem,ss</NL><NL>V fula/ssw  imperf ind mp 2nd sg	attic epic doric	contr unaugmented	w_stem,ss</NL>
fula/ssousin => fula/ssousin
<NL>P fula/ssw  pres part act masc/neut dat pl	attic epic doric ionic	nu_movable	w_stem,ss</NL><NL>V fula/ssw  pres ind act 3rd pl	attic epic doric ionic	nu_movable	w_stem,ss</NL><NL>V fu_la/ssousin,fula/zw  aor subj act 3rd pl	epic	nu_movable short_subj	aor1,azw</NL><NL>P fu_la/ssousin,fula/zw  fut part act masc/neut dat pl	attic epic doric ionic	nu_movable	reg_fut,azw</NL><NL>V fu_la/ssousin,fula/zw  fut ind act 3rd pl	attic epic doric ionic	nu_movable	reg_fut,azw</NL>
fula/sswn => fula/sswn
<NL>P fula/ssw  pres part act masc nom sg			w_stem,ss</NL><NL>P fu_la/sswn,fula/zw  fut part act masc nom sg	epic		reg_fut,azw</NL>
fula/ssh| => fula/ssh|
<NL>V fula/ssw  pres subj mp 2nd sg			w_stem,ss</NL><NL>V fula/ssw  pres ind mp 2nd sg			w_stem,ss</NL><NL>V fula/ssw  pres subj act 3rd sg			w_stem,ss</NL><NL>V fu_la/ssh|,fula/zw  aor subj mid 2nd sg			aor1,azw</NL><NL>V fu_la/ssh|,fula/zw  aor subj act 3rd sg			aor1,azw</NL><NL>V fu_la/ssh|,fula/zw  fut ind mid 2nd sg	epic		reg_fut,azw</NL>
fulh/n => fulh/n
<NL>N fu_lh/n,fulh/  fem acc sg	attic epic ionic		h_hs</NL>
fulai/ => fulai/
<NL>N fu_lai/,fulh/  fem nom/voc pl			h_hs</NL>
fulaka/s => fulaka/s
<NL>N fulaka_/s,fulakh/  fem acc pl			h_hs</NL>
fulakh/ => fulakh/
<NL>N fulakh/  fem nom/voc sg	attic epic ionic		h_hs</NL>
fulakh/n => fulakh/n
<NL>N fulakh/  fem acc sg	attic epic ionic		h_hs</NL>
fulaki/zwn => fulaki/zwn
<NL>P fulaki/zw  pres part act masc nom sg			w_stem,izw</NL>
fulakai=s => fulakai=s
<NL>N fulakh/  fem dat pl			h_hs</NL>
fulakth/ria => fulakth/ria
<NL>N fulakth/rion  neut nom/voc/acc pl			os_ou</NL><NL>N fulakth/rios  neut nom/voc/acc pl			os_h_on</NL>
fulakh=s => fulakh=s
<NL>N fulakeu/s  masc nom pl		contr	eus_ews</NL><NL>N fulakeu/s  masc nom/voc pl		contr	eus_ews</NL><NL>N fulakh/  fem gen sg	attic epic ionic		h_hs</NL>
fulakh=| => fulakh=|
<NL>N fulakh=i,fulakeu/s  masc dat sg	epic ionic		eus_ews</NL><NL>N fulakh/  fem dat sg	attic epic ionic		h_hs</NL>
fulasso/menos => fulasso/menos
<NL>P fula/ssw  pres part mp masc nom sg			w_stem,ss</NL><NL>P fu_lasso/menos,fula/zw  fut part mid masc nom sg	epic		reg_fut,azw</NL>
fulai=s => fulai=s
<NL>N fu_lai=s,fulh/  fem dat pl			h_hs</NL>
fulh=s => fulh=s
<NL>V fu_lh=s,fula/zw  fut ind act 2nd sg	doric	contr	aw_fut,azw</NL><NL>N fu_lh=s,fulh/  fem gen sg	attic epic ionic		h_hs</NL>
fulw=n => fulw=n
<NL>P fu_lw=n,fula/zw  fut part act masc voc sg		contr	aw_fut,azw</NL><NL>P fu_lw=n,fula/zw  fut part act neut nom/voc/acc sg		contr	aw_fut,azw</NL><NL>P fu_lw=n,fula/zw  fut part act masc nom sg	attic epic ionic	contr	aw_fut,azw</NL><NL>N fu_lw=n,fulh/  fem gen pl			h_hs</NL>
fura/matos => fura/matos
<NL>N fura_/matos,fu/rama  neut gen sg			ma_matos</NL>
fusika/ => fusika/
<NL>N fusiko/s  neut nom/voc/acc pl			os_h_on</NL><NL>N fusika_/,fusiko/s  fem nom/voc/acc dual			os_h_on</NL><NL>N fusika_/,fusiko/s  fem nom/voc sg	doric aeolic		os_h_on</NL>
fusikh/n => fusikh/n
<NL>N fusiko/s  fem acc sg	attic epic ionic		os_h_on</NL>
fusikw=s => fusikw=s
<NL>N fusiko/s  adverbial			os_h_on</NL>
fusiou/menos => fusiou/menos
<NL>P fu_siou/menos,fusio/w  pres part mp masc nom sg		contr	ow_pr,ow_denom</NL>
fusioi= => fusioi=
<NL>V fu_sioi=,fusio/w  pres ind mp 2nd sg		contr	ow_pr,ow_denom</NL><NL>V fu_sioi=,fusio/w  pres opt act 3rd sg		contr	ow_pr,ow_denom</NL><NL>V fu_sioi=,fusio/w  pres ind act 3rd sg		contr	ow_pr,ow_denom</NL>
fusiou=sqe => fusiou=sqe
<NL>V fu_siou=sqe,fusio/w  pres imperat mp 2nd pl		contr	ow_pr,ow_denom</NL><NL>V fu_siou=sqe,fusio/w  pres ind mp 2nd pl		contr	ow_pr,ow_denom</NL><NL>V fu_siou=sqe,fusio/w  imperf ind mp 2nd pl	homeric ionic	contr unaugmented	ow_pr,ow_denom</NL>
fusiou=tai => fusiou=tai
<NL>V fu_siou=tai,fusio/w  pres ind mp 3rd sg		contr	ow_pr,ow_denom</NL>
fusiw/seis => fusiw/seis
<NL>N fu_siw/seis,fusi/wsis  fem nom/voc pl	attic epic	contr	is_ews</NL><NL>N fu_siw/seis,fusi/wsis  fem nom/acc pl	attic		is_ews</NL><NL>V fu_siw/seis,fusio/w  aor subj act 2nd sg	epic	short_subj	aor1,ow_denom</NL><NL>V fu_siw/seis,fusio/w  fut ind act 2nd sg			reg_fut,ow_denom</NL>
futei/a => futei/a
<NL>N futei/a_,futei/a  fem nom/voc/acc dual			h_hs</NL><NL>N futei/a_,futei/a  fem nom/voc sg	attic doric aeolic		h_hs</NL>
futeu/ei => futeu/ei
<NL>V futeu/w  pres ind mp 2nd sg			w_stem,euw</NL><NL>V futeu/w  pres ind act 3rd sg			w_stem,euw</NL>
futeu/qhti => futeu/qhti
<NL>V futeu/w  aor imperat pass 2nd sg			aor_pass,euw</NL>
futeu/wn => futeu/wn
<NL>P futeu/w  pres part act masc nom sg			w_stem,euw</NL>
fwleou/s => fwleou/s
<NL>N fwleo/s  masc acc pl			os_ou</NL>
fwna/s => fwna/s
<NL>N fwna_/s,fwnh/  fem acc pl			h_hs</NL>
fwnh/ => fwnh/
<NL>N fwnh/  fem nom/voc sg	attic epic ionic		h_hs</NL>
fwnh/n => fwnh/n
<NL>N fwnh/  fem acc sg	attic epic ionic		h_hs</NL>
fwnh/santes => fwnh/santes
<NL>P fwne/w  aor part act masc nom/voc pl			aor1,ew_denom</NL>
fwnh/sas => fwnh/sas
<NL>P fwnh/sa_s,fwne/w  aor part act masc nom/voc sg	attic epic ionic		aor1,ew_denom</NL>
fwnh/sei => fwnh/sei
<NL>N fw/nhsis  fem nom/voc/acc dual	attic epic	contr	is_ews</NL><NL>N fwnh/sei+,fw/nhsis  fem dat sg	epic		is_ews</NL><NL>N fw/nhsis  fem dat sg	attic ionic	contr	is_ews</NL><NL>V fwne/w  aor subj act 3rd sg	epic	short_subj	aor1,ew_denom</NL><NL>V fwne/w  fut ind mid 2nd sg			reg_fut,ew_denom</NL><NL>V fwne/w  fut ind act 3rd sg			reg_fut,ew_denom</NL>
fwnh/sh| => fwnh/sh|
<NL>N fwnh/shi,fw/nhsis  fem dat sg	epic		is_ews</NL><NL>V fwne/w  aor subj mid 2nd sg			aor1,ew_denom</NL><NL>V fwne/w  aor subj act 3rd sg			aor1,ew_denom</NL><NL>V fwne/w  fut ind mid 2nd sg			reg_fut,ew_denom</NL>
fwnai/ => fwnai/
<NL>N fwnh/  fem nom/voc pl			h_hs</NL>
fwnai=s => fwnai=s
<NL>N fwnh/  fem dat pl			h_hs</NL>
fwnei= => fwnei=
<NL>V fwne/w  pres ind mp 2nd sg	attic epic doric ionic	contr	ew_pr,ew_denom</NL><NL>V fwne/w  pres ind act 3rd sg	attic epic doric ionic	contr	ew_pr,ew_denom</NL>
fwnei=te => fwnei=te
<NL>V fwne/w  pres imperat act 2nd pl	attic epic	contr	ew_pr,ew_denom</NL><NL>V fwne/w  pres opt act 2nd pl			ew_pr,ew_denom</NL><NL>V fwne/w  pres ind act 2nd pl	attic epic	contr	ew_pr,ew_denom</NL><NL>V fwne/w  imperf ind act 2nd pl	attic epic	contr unaugmented	ew_pr,ew_denom</NL>
fwnhqh=nai => fwnhqh=nai
<NL>V fwne/w  aor inf pass			aor_pass,ew_denom</NL>
fwnou=sin => fwnou=sin
<NL>P fwne/w  pres part act masc/neut dat pl	attic epic doric	contr nu_movable	ew_pr,ew_denom</NL><NL>V fwne/w  pres ind act 3rd pl	attic epic doric	contr nu_movable	ew_pr,ew_denom</NL>
fwnh=s => fwnh=s
<NL>V fwne/w  pres ind act 2nd sg	doric	contr	ew_pr,ew_denom</NL><NL>N fwnh/  fem gen sg	attic epic ionic		h_hs</NL>
fwnh=sai => fwnh=sai
<NL>V fwne/w  aor inf act			aor1,ew_denom</NL>
fwnh=san => fwnh=san
<NL>P fwne/w  aor part act neut nom/voc/acc sg			aor1,ew_denom</NL>
fwnh=| => fwnh=|
<NL>V fwne/w  pres subj mp 2nd sg		contr	ew_pr,ew_denom</NL><NL>V fwne/w  pres ind mp 2nd sg		contr	ew_pr,ew_denom</NL><NL>V fwne/w  pres subj act 3rd sg		contr	ew_pr,ew_denom</NL><NL>N fwnh/  fem dat sg	attic epic ionic		h_hs</NL>
fwnw=n => fwnw=n
<NL>P fwne/w  pres part act masc nom sg	attic epic doric	contr	ew_pr,ew_denom</NL><NL>N fwnh/  fem gen pl			h_hs</NL>
fwsth/r => fwsth/r
<NL>N fwsth/r  masc nom sg			r_ros</NL>
fwsth=res => fwsth=res
<NL>N fwsth/r  masc nom/voc pl			r_ros</NL>
fwsfo/ros => fwsfo/ros
<NL>N fwsfo/ros  masc/fem nom sg			os_on</NL>
fwti/ => fwti/
<NL>N fa/os  neut dat sg	attic	contr indeclform	irreg_decl3</NL><NL>N fw/s  masc dat sg			s_tos</NL>
fwti/zei => fwti/zei
<NL>V fwti/zw  pres ind mp 2nd sg			w_stem,izw</NL><NL>V fwti/zw  pres ind act 3rd sg			w_stem,izw</NL>
fwti/zh| => fwti/zh|
<NL>V fwti/zw  pres subj mp 2nd sg			w_stem,izw</NL><NL>V fwti/zw  pres ind mp 2nd sg			w_stem,izw</NL><NL>V fwti/zw  pres subj act 3rd sg			w_stem,izw</NL>
fwti/sai => fwti/sai
<NL>V fwti/zw  aor inf act			aor1,izw</NL><NL>V fwti/sai_,fwti/zw  aor opt act 3rd sg			aor1,izw</NL>
fwti/santos => fwti/santos
<NL>P fwti/zw  aor part act masc/neut gen sg			aor1,izw</NL>
fwti/sei => fwti/sei
<NL>N fw/tisis  fem nom/voc/acc dual	attic epic	contr	is_ews</NL><NL>N fwti/sei+,fw/tisis  fem dat sg	epic		is_ews</NL><NL>N fw/tisis  fem dat sg	attic ionic	contr	is_ews</NL><NL>V fwti/zw  aor subj act 3rd sg	epic	short_subj	aor1,izw</NL><NL>V fwti/zw  fut ind mid 2nd sg			reg_fut,izw</NL><NL>V fwti/zw  fut ind act 3rd sg			reg_fut,izw</NL>
fwteinh/ => fwteinh/
<NL>N fwteino/s  fem nom/voc sg	attic epic ionic		os_h_on</NL>
fwteino/n => fwteino/n
<NL>N fwteino/s  masc acc sg			os_h_on</NL><NL>N fwteino/s  neut nom/voc/acc sg			os_h_on</NL>
fwtisqe/ntas => fwtisqe/ntas
<NL>P fwti/zw  aor part pass masc acc pl			aor_pass,izw</NL>
fwtisqe/ntes => fwtisqe/ntes
<NL>P fwti/zw  aor part pass masc nom/voc pl			aor_pass,izw</NL>
fwtismo/n => fwtismo/n
<NL>N fwtismo/s  masc acc sg			os_ou</NL>
fwto/s => fwto/s
<NL>N fa/os  neut gen sg	attic	contr indeclform	irreg_decl3</NL><NL>N fw/s  masc gen sg			s_tos</NL>
fo/bhtra => fo/bhtra
<NL>N fo/bhtron  neut nom/voc/acc pl			os_ou</NL>
fo/boi => fo/boi
<NL>N fo/bos  masc nom/voc pl			os_ou</NL>
fo/bon => fo/bon
<NL>N fo/bos  masc acc sg			os_ou</NL>
fo/bos => fo/bos
<NL>N fo/bos  masc nom sg			os_ou</NL>
fo/bou => fo/bou
<NL>N fo/bos  masc gen sg			os_ou</NL>
fo/bw| => fo/bw|
<NL>N fo/bos  masc dat sg			os_ou</NL>
fo/noi => fo/noi
<NL>N fo/nos  masc nom/voc pl			os_ou</NL>
fo/non => fo/non
<NL>N fo/nos  masc acc sg			os_ou</NL>
fo/nou => fo/nou
<NL>N fo/nos  masc gen sg			os_ou</NL><NL>V fono/w  pres imperat act 2nd sg		contr	ow_pr,ow_denom</NL><NL>V fono/w  imperf ind act 3rd sg	homeric ionic	contr unaugmented	ow_pr,ow_denom</NL>
fo/nwn => fo/nwn
<NL>N fo/nos  masc gen pl			os_ou</NL><NL>V fona/w  imperf ind act 3rd pl	homeric ionic	contr unaugmented	aw_pr,aw_denom</NL><NL>V fona/w  imperf ind act 1st sg	homeric ionic	contr unaugmented	aw_pr,aw_denom</NL>
fo/nw| => fo/nw|
<NL>N fo/nos  masc dat sg			os_ou</NL>
fo/ron => fo/ron
<NL>N fo/ron  neut nom/voc/acc sg			os_ou</NL><NL>N fo/ros  masc acc sg			os_ou</NL>
fo/rous => fo/rous
<NL>N fo/ros  masc acc pl			os_ou</NL>
fu/ghte => fu/ghte
<NL>V feu/gw  aor subj act 2nd pl			aor2</NL>
fu/lakas => fu/lakas
<NL>N fu/lac  masc acc pl			c_kos</NL>
fu/lakes => fu/lakes
<NL>N fu/lac  masc nom/voc pl			c_kos</NL>
fu/lacon => fu/lacon
<NL>V fula/ssw  aor imperat act 2nd sg			aor1,ss</NL><NL>V fu_/lacon,fula/zw  aor imperat act 2nd sg			aor1,azw</NL>
fu/lla => fu/lla
<NL>N fu/llon  neut nom/voc/acc pl			os_ou</NL>
fu/ousa => fu/ousa
<NL>P fu_/ousa,fu/w  pres part act fem nom/voc sg	attic epic doric ionic		w_stem,reg_conj</NL>
fu/rama => fu/rama
<NL>N fu/ra_ma,fu/rama  neut nom/voc/acc sg			ma_matos</NL>
fu/sei => fu/sei
<NL>N fu/sis  fem nom/voc/acc dual	attic epic	contr	is_ews</NL><NL>N fu/sei+,fu/sis  fem dat sg	epic		is_ews</NL><NL>N fu/sis  fem dat sg	attic ionic	contr	is_ews</NL><NL>V fu_/sei,fu/w  aor subj act 3rd sg	epic	short_subj	aor1,reg_conj</NL><NL>V fu_/sei,fu/w  fut ind mid 2nd sg			reg_fut,reg_conj</NL><NL>V fu_/sei,fu/w  fut ind act 3rd sg			reg_fut,reg_conj</NL><NL>V fu/zw  aor subj act 3rd sg	epic	short_subj	aor1,uzw</NL><NL>V fu/zw  fut ind mid 2nd sg			reg_fut,uzw</NL><NL>V fu/zw  fut ind act 3rd sg			reg_fut,uzw</NL><NL>V fu_/sei,fusa/w  pres imperat act 2nd sg	attic epic ionic	contr	ew_pr,aw_denom</NL><NL>V fu_/sei,fusa/w  imperf ind act 3rd sg	attic epic ionic	contr unaugmented	ew_pr,aw_denom</NL>
fu/sews => fu/sews
<NL>N fu/sew^s,fu/sis  fem gen sg	attic		is_ews</NL>
fu/sin => fu/sin
<NL>P fu/s  aor part act masc dat pl		nu_movable	ath_u_aor</NL><NL>N fu/sis  fem acc sg			is_ews</NL><NL>P fu/w  aor part act masc/neut dat pl		nu_movable	ath_u_aor</NL>
fu/sis => fu/sis
<NL>N fu/si_s,fu/sis  fem acc pl	epic doric ionic aeolic		is_ews</NL><NL>N fu/sis  fem nom sg			is_ews</NL>
fw/nei => fw/nei
<NL>V fwne/w  pres imperat act 2nd sg	attic epic	contr	ew_pr,ew_denom</NL><NL>V fwne/w  imperf ind act 3rd sg	attic epic	contr unaugmented	ew_pr,ew_denom</NL>
fw/nhson => fw/nhson
<NL>V fwne/w  aor imperat act 2nd sg			aor1,ew_denom</NL>
fw/twn => fw/twn
<NL>N fa/os  neut gen pl	attic	contr	s_tos</NL>
fw=s => fw=s
<NL>N fa/os  neut nom/voc/acc sg	attic	contr indeclform	irreg_decl3</NL>
fw=ta => fw=ta
<NL>N fa/os  neut nom/voc/acc pl	attic	contr	s_tos</NL><NL>N fw/s  masc acc sg			s_tos</NL>
xa/laza => xa/laza
<NL>N xa/laza  fem nom/voc sg			a_hs</NL>
xa/ragma => xa/ragma
<NL>N xa/ragma  neut nom/voc/acc sg			ma_matos</NL>
xa/raka => xa/raka
<NL>N xa/rac  masc acc sg			c_kos</NL>
xa/rhte => xa/rhte
<NL>V xai/rw  aor imperat pass 2nd pl			aor2_pass,airw</NL><NL>V xai/rw  aor ind pass 2nd pl	homeric ionic	unaugmented	aor2_pass,airw</NL>
xa/rin => xa/rin
<NL>N xa/ris 		indeclform	adverb</NL><NL>N xa/ris 		indeclform	prep</NL><NL>N xa/ris  fem acc sg			is_itos</NL>
xa/ris => xa/ris
<NL>N xa/ris  fem nom sg			is_itos</NL>
xa/risma => xa/risma
<NL>N xa/risma  neut nom/voc/acc sg			ma_matos</NL>
xa/rita => xa/rita
<NL>N xa/ris  fem acc sg			is_itos</NL><NL>N xa/ritos  neut nom/voc/acc pl			os_h_on</NL>
xa/riti => xa/riti
<NL>N xa/ris  fem dat sg			is_itos</NL>
xa/ritos => xa/ritos
<NL>N xa/ris  fem gen sg			is_itos</NL><NL>N xa/ritos  masc nom sg			os_h_on</NL>
xa/rtou => xa/rtou
<NL>N xa/rths  masc gen sg			hs_ou</NL>
xa/sma => xa/sma
<NL>N xa/sma  neut nom/voc/acc sg			ma_matos</NL><NL>N xa/sma_,xa/smh  fem nom/voc/acc dual			h_hs</NL><NL>N xa/sma_,xa/smh  fem nom/voc sg	doric aeolic		h_hs</NL><NL>V xa/sma_,xasma/w  pres imperat act 2nd sg		contr	aw_pr,aw_denom</NL><NL>V xa/sma_,xasma/w  imperf ind act 3rd sg	homeric ionic	contr unaugmented	aw_pr,aw_denom</NL>
xh/ra => xh/ra
<NL>N xh/ra_,xh/ra  fem nom/voc/acc dual			h_hs</NL><NL>N xh/ra_,xh/ra  fem nom/voc sg	attic doric aeolic		h_hs</NL><NL>N xh/ra_,xh/ra  fem nom/voc/acc dual			os_h_on</NL><NL>N xh/ra_,xh/ra  fem nom/voc sg	attic doric aeolic		os_h_on</NL><NL>N xh/ra_,xh=ros  fem nom/voc/acc dual			os_h_on</NL><NL>N xh/ra_,xh=ros  fem nom/voc sg	attic doric aeolic		os_h_on</NL>
xh/rais => xh/rais
<NL>N xh/ra  fem dat pl			h_hs</NL><NL>N xh/ra  fem dat pl			os_h_on</NL><NL>N xh=ros  fem dat pl			os_h_on</NL>
xh/ran => xh/ran
<NL>N xh/ra_n,xh/ra  fem acc sg	attic doric aeolic		h_hs</NL><NL>N xh/ra_n,xh/ra  fem acc sg	attic doric aeolic		os_h_on</NL><NL>N xh/ra_n,xh=ros  fem acc sg	attic doric aeolic		os_h_on</NL>
xh/ras => xh/ras
<NL>N xh/ra_s,xh/ra  fem acc pl			h_hs</NL><NL>N xh/ra_s,xh/ra  fem gen sg	attic doric aeolic		h_hs</NL><NL>N xh/ra_s,xh/ra  fem acc pl			os_h_on</NL><NL>N xh/ra_s,xh/ra  fem gen sg	attic doric aeolic		os_h_on</NL><NL>N xh/ra_s,xh=ros  fem acc pl			os_h_on</NL><NL>N xh/ra_s,xh=ros  fem gen sg	attic doric aeolic		os_h_on</NL>
xi/lia => xi/lia
<NL>N xi_/lia,xi/lioi  neut nom/voc/acc pl			os_h_on</NL><NL>N xi/lios  neut nom/voc/acc pl			os_h_on</NL>
xai/rei => xai/rei
<NL>V xai/rw  pres ind mp 2nd sg			w_stem,airw</NL><NL>V xai/rw  pres ind act 3rd sg			w_stem,airw</NL>
xai/rein => xai/rein
<NL>V xai/rw  pres inf act	attic epic	contr	w_stem,airw</NL>
xai/rete => xai/rete
<NL>V xai/rw  pres imperat act 2nd pl			w_stem,airw</NL><NL>V xai/rw  pres ind act 2nd pl			w_stem,airw</NL><NL>V xai/rw  imperf ind act 2nd pl	homeric ionic	unaugmented	w_stem,airw</NL>
xai/romen => xai/romen
<NL>V xai/rw  pres ind act 1st pl			w_stem,airw</NL><NL>V xai/rw  imperf ind act 1st pl	homeric ionic	unaugmented	w_stem,airw</NL>
xai/rontes => xai/rontes
<NL>P xai/rw  pres part act masc nom/voc pl			w_stem,airw</NL>
xai/rousin => xai/rousin
<NL>P xai/rw  pres part act masc/neut dat pl	attic epic doric ionic	nu_movable	w_stem,airw</NL><NL>V xai/rw  pres ind act 3rd pl	attic epic doric ionic	nu_movable	w_stem,airw</NL>
xai/rw => xai/rw
<NL>V xai/rw  pres subj act 1st sg			w_stem,airw</NL><NL>V xai/rw  pres ind act 1st sg			w_stem,airw</NL>
xai/rwmen => xai/rwmen
<NL>V xai/rw  pres subj act 1st pl			w_stem,airw</NL>
xai/rwn => xai/rwn
<NL>P xai/rw  pres part act masc nom sg			w_stem,airw</NL>
xai/rh| => xai/rh|
<NL>V xai/rw  pres subj mp 2nd sg			w_stem,airw</NL><NL>V xai/rw  pres ind mp 2nd sg			w_stem,airw</NL><NL>V xai/rw  pres subj act 3rd sg			w_stem,airw</NL>
xairo/ntwn => xairo/ntwn
<NL>P xai/rw  pres part act masc/neut gen pl			w_stem,airw</NL><NL>V xai/rw  pres imperat act 3rd pl			w_stem,airw</NL>
xala/zhs => xala/zhs
<NL>N xa/laza  fem gen sg	attic epic ionic		a_hs</NL><NL>V xalaza/w  pres ind act 2nd sg			ath_primary,aw_denom</NL><NL>V xalaza/w  imperf ind act 2nd sg	homeric ionic	unaugmented	ath_primary,aw_denom</NL>
xala/santes => xala/santes
<NL>P xala/w  aor part act masc nom/voc pl			aor1,a_stem</NL>
xala/sate => xala/sate
<NL>V xala/w  aor imperat act 2nd pl			aor1,a_stem</NL><NL>V xala/w  aor ind act 2nd pl	homeric ionic	unaugmented	aor1,a_stem</NL>
xala/sw => xala/sw
<NL>V xala/w  aor subj act 1st sg			aor1,a_stem</NL><NL>V xala/w  fut ind act 1st sg			reg_fut,a_stem</NL><NL>V xala/w  aor ind mid 2nd sg	homeric ionic	unaugmented	aor1,a_stem</NL>
xalasa/ntwn => xalasa/ntwn
<NL>P xala/w  aor part act masc/neut gen pl			aor1,a_stem</NL><NL>V xala/w  aor imperat act 3rd pl			aor1,a_stem</NL>
xalepoi/ => xalepoi/
<NL>N xalepo/s  masc nom/voc pl			os_h_on</NL>
xalinagwgh=sai => xalinagwgh=sai
<NL>V xali_nagwgh=sai,xalinagwge/w  aor inf act			aor1,ew_denom</NL>
xalinagwgw=n => xalinagwgw=n
<NL>P xali_nagwgw=n,xalinagwge/w  pres part act masc nom sg	attic epic doric	contr	ew_pr,ew_denom</NL><NL>N xali_nagwgw=n,xalinagwgo/s  masc/fem/neut gen pl			os_on</NL>
xalinou/s => xalinou/s
<NL>N xali_nou/s,xalino/s  masc acc pl			os_ou</NL>
xalinw=n => xalinw=n
<NL>N xali_nw=n,xalino/s  masc gen pl			os_ou</NL><NL>P xali_nw=n,xalino/w  pres part act masc voc sg	doric aeolic	contr	ow_pr,ow_denom</NL><NL>P xali_nw=n,xalino/w  pres part act neut nom/voc/acc sg	doric aeolic	contr	ow_pr,ow_denom</NL><NL>P xali_nw=n,xalino/w  pres part act masc nom sg		contr	ow_pr,ow_denom</NL><NL>V xali_nw=n,xalino/w  pres inf act	doric		ow_pr,ow_denom</NL>
xalki/wn => xalki/wn
<NL>N xalki/on  neut gen pl			os_ou</NL><NL>N xalkou=s  masc gen pl	doric		eos_eou</NL>
xalkeu/s => xalkeu/s
<NL>N xalkeu/s  masc nom sg			eus_ews</NL>
xalkhdw/n => xalkhdw/n
<NL>N xalkhdw/n  fem nom/voc sg			wn_onos</NL>
xalkoliba/nw| => xalkoliba/nw|
<NL>N xalkoli/banon  neut dat sg			os_ou</NL>
xalkou= => xalkou=
<NL>N xa/lkeos  masc/neut gen sg	attic epic	contr	eos_eh_eon</NL><NL>N xalko/s  masc gen sg			os_ou</NL><NL>V xalko/w  pres imperat mp 2nd sg		contr	ow_pr,ow_denom</NL><NL>V xalko/w  imperf ind mp 2nd sg	homeric ionic	contr unaugmented	ow_pr,ow_denom</NL><NL>N xalkou=s  masc/neut gen sg	attic epic	contr	eos_eh_eon</NL><NL>N xalkou=s  masc gen sg	attic epic doric	contr	eos_eou</NL>
xalko/n => xalko/n
<NL>N xalko/s  masc acc sg			os_ou</NL>
xalko/s => xalko/s
<NL>N xalko/s  masc nom sg			os_ou</NL>
xalka= => xalka=
<NL>N xa/lkeos  neut nom/voc/acc pl	attic	contr	eos_eh_eon</NL><NL>N xa/lkeos  fem nom/voc/acc dual	attic	contr	eos_eh_eon</NL><NL>N xalkou=s  neut nom/voc/acc pl	attic	contr	eos_eh_eon</NL><NL>N xalkou=s  fem nom/voc/acc dual	attic	contr	eos_eh_eon</NL>
xalw=si => xalw=si
<NL>P xala/w  pres part act masc/neut dat pl	attic epic doric ionic	contr	aw_pr,a_stem</NL><NL>V xala/w  pres subj act 3rd pl	attic epic ionic	contr	aw_pr,a_stem</NL><NL>V xala/w  pres ind act 3rd pl	attic epic doric ionic	contr	aw_pr,a_stem</NL><NL>P xala/w  fut part act masc/neut dat pl	attic epic doric ionic	contr	aw_fut,azw</NL><NL>V xala/w  fut ind act 3rd pl	attic epic doric ionic	contr	aw_fut,azw</NL>
xamai/ => xamai/
<NL>N xamai/ 		indeclform	adverb</NL>
xara/ => xara/
<NL>N xara_/,xara/  fem nom/voc/acc dual			h_hs</NL><NL>N xara_/,xara/  fem nom/voc sg	attic doric aeolic		h_hs</NL>
xara/gmati => xara/gmati
<NL>N xa/ragma  neut dat sg			ma_matos</NL>
xara/n => xara/n
<NL>N xara_/n,xara/  fem acc sg	attic doric aeolic		h_hs</NL>
xarh/setai => xarh/setai
<NL>V xai/rw  fut ind pass 3rd sg			aor2_pass,airw</NL><NL>V xai/rw  fut ind mid 3rd sg			reg_fut,e_suppl</NL>
xarh/somai => xarh/somai
<NL>V xai/rw  fut ind pass 1st sg			aor2_pass,airw</NL><NL>V xai/rw  fut ind mid 1st sg			reg_fut,e_suppl</NL>
xarh/sontai => xarh/sontai
<NL>V xai/rw  fut ind pass 3rd pl			aor2_pass,airw</NL><NL>V xai/rw  fut ind mid 3rd pl			reg_fut,e_suppl</NL>
xari/zesqai => xari/zesqai
<NL>V xari/zomai  pres inf mp			w_stem,izw</NL><NL>V xari/zw  pres inf mp			w_stem,izw</NL>
xari/zesqe => xari/zesqe
<NL>V xari/zomai  pres imperat mp 2nd pl			w_stem,izw</NL><NL>V xari/zomai  pres ind mp 2nd pl			w_stem,izw</NL><NL>V xari/zomai  imperf ind mp 2nd pl	homeric ionic	unaugmented	w_stem,izw</NL><NL>V xari/zw  pres imperat mp 2nd pl			w_stem,izw</NL><NL>V xari/zw  pres ind mp 2nd pl			w_stem,izw</NL><NL>V xari/zw  imperf ind mp 2nd pl	homeric ionic	unaugmented	w_stem,izw</NL>
xari/sasqai => xari/sasqai
<NL>V xari/zomai  aor inf mp			aor1,izw</NL><NL>V xari/zw  aor inf mid			aor1,izw</NL>
xari/sasqe => xari/sasqe
<NL>V xari/zomai  aor imperat mp 2nd pl			aor1,izw</NL><NL>V xari/zomai  aor ind mp 2nd pl	homeric ionic	unaugmented	aor1,izw</NL><NL>V xari/zw  aor imperat mid 2nd pl			aor1,izw</NL><NL>V xari/zw  aor ind mid 2nd pl	homeric ionic	unaugmented	aor1,izw</NL>
xari/setai => xari/setai
<NL>V xari/zomai  aor subj mp 3rd sg	epic	short_subj	aor1,izw</NL><NL>V xari/zomai  fut ind mp 3rd sg			reg_fut,izw</NL><NL>V xari/zw  aor subj mid 3rd sg	epic	short_subj	aor1,izw</NL><NL>V xari/zw  fut ind mid 3rd sg			reg_fut,izw</NL>
xari/smata => xari/smata
<NL>N xa/risma  neut nom/voc/acc pl			ma_matos</NL>
xari/smati => xari/smati
<NL>N xa/risma  neut dat sg			ma_matos</NL>
xari/smatos => xari/smatos
<NL>N xa/risma  neut gen sg			ma_matos</NL>
xarakth/r => xarakth/r
<NL>N xarakth/r  masc nom sg			r_ros</NL>
xarizo/menoi => xarizo/menoi
<NL>P xari/zomai  pres part mp masc nom/voc pl			w_stem,izw</NL><NL>P xari/zw  pres part mp masc nom/voc pl			w_stem,izw</NL>
xarisa/menos => xarisa/menos
<NL>P xari/zomai  aor part mp masc nom sg			aor1,izw</NL><NL>P xari/zw  aor part mid masc nom sg			aor1,izw</NL>
xarisqe/nta => xarisqe/nta
<NL>P xari/zomai  aor part mp neut nom/voc/acc pl			aor_pass,izw</NL><NL>P xari/zomai  aor part mp masc acc sg			aor_pass,izw</NL><NL>P xari/zw  aor part pass neut nom/voc/acc pl			aor_pass,izw</NL><NL>P xari/zw  aor part pass masc acc sg			aor_pass,izw</NL>
xarisqh/somai => xarisqh/somai
<NL>V xari/zomai  fut ind mp 1st sg			aor_pass,izw</NL><NL>V xari/zw  fut ind pass 1st sg			aor_pass,izw</NL>
xarisqh=nai => xarisqh=nai
<NL>V xari/zomai  aor inf mp			aor_pass,izw</NL><NL>V xari/zw  aor inf pass			aor_pass,izw</NL>
xarisma/twn => xarisma/twn
<NL>N xa/risma  neut gen pl			ma_matos</NL>
xara=s => xara=s
<NL>N xara/  fem gen sg	attic doric aeolic		h_hs</NL>
xara=| => xara=|
<NL>N xara/  fem dat sg	attic doric aeolic		h_hs</NL>
xarh=nai => xarh=nai
<NL>V xai/rw  aor inf pass			aor2_pass,airw</NL>
xarh=te => xarh=te
<NL>V xai/rw  aor subj pass 2nd pl		contr	aor2_pass,airw</NL><NL>V xai/rw  fut ind act 2nd pl	doric aeolic	contr	ew_fut,airw</NL>
xei/lesin => xei/lesin
<NL>N xei_/lesin,xei=los  neut dat pl		nu_movable	hs_eos</NL>
xei/lh => xei/lh
<NL>N xei_/lh,xei=los  neut nom/voc/acc pl	attic epic doric	contr	hs_eos</NL><NL>N xei_/lh,xei=los  neut nom/voc/acc dual	doric aeolic	contr	hs_eos</NL>
xei/r => xei/r
<NL>N xei/r  fem nom sg		indeclform	irreg_decl3</NL>
xei/rona => xei/rona
<NL>N xei/rwn  neut nom/voc/acc comp pl			wn_on_comp</NL><NL>N xei/rwn  masc/fem acc comp sg			wn_on_comp</NL><NL>N xei/rwn  neut acc comp pl			wn_on_comp</NL><NL>N xei/rwn  neut nom comp pl			wn_on_comp</NL>
xei/ronos => xei/ronos
<NL>N xei/rwn  gen comp sg			wn_on_comp</NL>
xei/rwn => xei/rwn
<NL>N xei/rwn  masc/fem nom comp sg			wn_on_comp</NL><NL>V xeiro/w  imperf ind act 3rd pl	doric aeolic	contr unaugmented poetic	ow_pr,ow_denom</NL><NL>V xeiro/w  imperf ind act 1st sg	doric aeolic	contr unaugmented poetic	ow_pr,ow_denom</NL>
xeile/wn => xeile/wn
<NL>N xei_le/wn,xei=los  neut gen pl	epic doric ionic aeolic		hs_eos</NL>
xeima/rrou => xeima/rrou
<NL>N xei/marros  masc/fem/neut gen sg			os_on</NL><NL>N xeima/rrous  masc/fem/neut gen sg		contr	oos_oon</NL><NL>N xeima/rrous  masc/fem/neut gen sg			os_on</NL>
xeimazome/nwn => xeimazome/nwn
<NL>P xeima/zw  pres part mp fem gen pl			w_stem,azw</NL><NL>P xeima/zw  pres part mp masc/neut gen pl			w_stem,azw</NL>
xeimw/n => xeimw/n
<NL>N xeimw/n  masc nom/voc sg			n_nos</NL>
xeimw=nos => xeimw=nos
<NL>N xeimw/n  masc gen sg			n_nos</NL>
xeiri/ => xeiri/
<NL>N xei/r  fem dat sg		indeclform	irreg_decl3</NL><NL>N xeiri/s  fem voc sg	ionic		is_idos</NL>
xeiragwgou/menos => xeiragwgou/menos
<NL>P xeiragwge/w  pres part mp masc nom sg	attic epic doric	contr	ew_pr,ew_denom</NL>
xeiragwgou/s => xeiragwgou/s
<NL>N xeiragwgo/s  masc acc pl			os_ou</NL>
xeiragwgou=ntes => xeiragwgou=ntes
<NL>P xeiragwge/w  pres part act masc nom/voc pl	attic epic doric	contr	ew_pr,ew_denom</NL>
xeiropoi/hta => xeiropoi/hta
<NL>N xeiropoi/htos  neut nom/voc/acc pl			os_on</NL>
xeiropoi/hton => xeiropoi/hton
<NL>N xeiropoi/htos  masc/fem acc sg			os_on</NL><NL>N xeiropoi/htos  neut nom/voc/acc sg			os_on</NL>
xeiropoih/tois => xeiropoih/tois
<NL>N xeiropoi/htos  masc/fem/neut dat pl			os_on</NL>
xeiropoih/tou => xeiropoih/tou
<NL>N xeiropoi/htos  masc/fem/neut gen sg			os_on</NL>
xeirotonh/santes => xeirotonh/santes
<NL>P xeirotone/w  aor part act masc nom/voc pl			aor1,ew_denom</NL>
xeirotonhqei/s => xeirotonhqei/s
<NL>P xeirotone/w  aor part pass masc nom/voc sg			aor_pass,ew_denom</NL>
xeiro/grafon => xeiro/grafon
<NL>N xeiro/grafon  neut nom/voc/acc sg			os_ou</NL><NL>N xeiro/grafos  masc/fem acc sg			os_on</NL><NL>N xeiro/grafos  neut nom/voc/acc sg			os_on</NL><NL>N xeiro/grafos  masc acc sg			os_ou</NL>
xeiro/s => xeiro/s
<NL>N xei/r  fem gen sg		indeclform	irreg_decl3</NL>
xeirw=n => xeirw=n
<NL>N xei/r  fem gen pl		poetic indeclform	irreg_decl3</NL><NL>P xeiro/w  pres part act masc voc sg	doric aeolic	contr	ow_pr,ow_denom</NL><NL>P xeiro/w  pres part act neut nom/voc/acc sg	doric aeolic	contr	ow_pr,ow_denom</NL><NL>P xeiro/w  pres part act masc nom sg		contr	ow_pr,ow_denom</NL><NL>V xeiro/w  pres inf act	doric		ow_pr,ow_denom</NL>
xersi/n => xersi/n
<NL>N xei/r  fem dat pl		nu_movable indeclform	irreg_decl3</NL>
xei=los => xei=los
<NL>N xei=los  neut nom/voc/acc sg			hs_eos</NL>
xei=ra => xei=ra
<NL>N xei/r  fem acc sg		indeclform	irreg_decl3</NL>
xei=ras => xei=ras
<NL>N xei/r  fem acc pl		indeclform	irreg_decl3</NL>
xei=res => xei=res
<NL>N xei/r  fem nom pl		indeclform	irreg_decl3</NL>
xei=ron => xei=ron
<NL>N xei/rwn  masc/fem voc comp sg			wn_on_comp</NL><NL>N xei/rwn  neut nom/voc/acc comp sg			wn_on_comp</NL><NL>N xei/rwn  neut acc comp sg			wn_on_comp</NL>
xhrw=n => xhrw=n
<NL>N xh/ra  fem gen pl			h_hs</NL><NL>P xhro/w  pres part act masc voc sg	doric aeolic	contr	ow_pr,ow_denom</NL><NL>P xhro/w  pres part act neut nom/voc/acc sg	doric aeolic	contr	ow_pr,ow_denom</NL><NL>P xhro/w  pres part act masc nom sg		contr	ow_pr,ow_denom</NL><NL>V xhro/w  pres inf act	doric		ow_pr,ow_denom</NL>
xili/arxoi => xili/arxoi
<NL>N xi_li/arxoi,xili/arxos  masc nom/voc pl			os_ou</NL>
xili/arxon => xili/arxon
<NL>N xi_li/arxon,xili/arxos  masc acc sg			os_ou</NL>
xili/arxos => xili/arxos
<NL>N xi_li/arxos,xili/arxos  masc nom sg			os_ou</NL>
xili/as => xili/as
<NL>N xi_li/a_s,xi/lioi  fem acc pl			os_h_on</NL><NL>N xili/a_s,xi/lios  fem acc pl			os_h_on</NL><NL>N xili/a_s,xi/lios  fem gen sg	attic doric aeolic		os_h_on</NL>
xili/wn => xili/wn
<NL>N xi_li/wn,xi/lioi  fem gen pl			os_h_on</NL><NL>N xi_li/wn,xi/lioi  masc/neut gen pl			os_h_on</NL><NL>N xi/lios  fem gen pl			os_h_on</NL><NL>N xi/lios  masc/neut gen pl			os_h_on</NL>
xilia/des => xilia/des
<NL>N xi_lia/des,xilia/s  fem nom/voc pl			s_dos</NL>
xilia/dwn => xilia/dwn
<NL>N xi_lia/dwn,xilia/s  fem gen pl			s_dos</NL>
xilia/rxois => xilia/rxois
<NL>N xi_lia/rxois,xili/arxos  masc dat pl			os_ou</NL>
xilia/rxwn => xilia/rxwn
<NL>N xi_lia/rxwn,xili/arxos  masc gen pl			os_ou</NL>
xilia/rxw| => xilia/rxw|
<NL>N xi_lia/rxw|,xili/arxos  masc dat sg			os_ou</NL>
xilia/sin => xilia/sin
<NL>N xi_lia/sin,xilia/s  fem dat pl		nu_movable	s_dos</NL>
xitw/n => xitw/n
<NL>N xitw/n  masc nom/voc sg			n_nos</NL>
xitw=na => xitw=na
<NL>N xitw/n  masc acc sg			n_nos</NL>
xitw=nas => xitw=nas
<NL>N xitw/n  masc acc pl			n_nos</NL>
xiw/n => xiw/n
<NL>N xiw/n  fem nom/voc sg			wn_onos</NL>
xlamu/da => xlamu/da
<NL>N xlamu/s  fem acc sg			s_dos</NL>
xliaro/s => xliaro/s
<NL>N xli_aro/s,xliaro/s  masc nom sg			os_h_on</NL>
xlwro/n => xlwro/n
<NL>N xlwro/s  masc acc sg			os_h_on</NL><NL>N xlwro/s  neut nom/voc/acc sg			os_h_on</NL>
xlwro/s => xlwro/s
<NL>N xlwro/s  masc nom sg			os_h_on</NL>
xlwrw=| => xlwrw=|
<NL>V xlwra/w  pres opt act 3rd sg		contr	aw_pr,aw_denom</NL><NL>V xlwra/zw  fut opt act 3rd sg		contr	aw_fut,azw</NL><NL>N xlwro/s  masc/neut dat sg			os_h_on</NL>
xoi/nikes => xoi/nikes
<NL>N xoi_/nikes,xoi=nic  fem nom/voc pl			c_kos</NL>
xoi/rous => xoi/rous
<NL>N xoi_/rous,xoi=ros  masc/fem acc pl			os_ou</NL>
xoi/rwn => xoi/rwn
<NL>N xoi_/rwn,xoi=ros  masc/fem gen pl			os_ou</NL>
xolh/n => xolh/n
<NL>N xolh/  fem acc sg	attic epic ionic		h_hs</NL>
xola=te => xola=te
<NL>V xola/w  pres imperat act 2nd pl		contr	aw_pr,aw_denom</NL><NL>V xola/w  pres subj act 2nd pl		contr	aw_pr,aw_denom</NL><NL>V xola/w  pres ind act 2nd pl		contr	aw_pr,aw_denom</NL><NL>V xola/w  imperf ind act 2nd pl	homeric ionic	contr unaugmented	aw_pr,aw_denom</NL>
xolh=s => xolh=s
<NL>V xola/w  pres ind act 2nd sg	doric	contr	aw_pr,aw_denom</NL><NL>V xola/w  pres ind act 2nd sg	epic doric ionic	contr	ew_pr,aw_denom</NL><NL>N xolh/  fem gen sg	attic epic ionic		h_hs</NL>
xorhgh/sei => xorhgh/sei
<NL>N xorh/ghsis  fem nom/voc/acc dual	attic epic	contr	is_ews</NL><NL>N xorhgh/sei+,xorh/ghsis  fem dat sg	epic		is_ews</NL><NL>N xorh/ghsis  fem dat sg	attic ionic	contr	is_ews</NL><NL>V xorhge/w  aor subj act 3rd sg	epic	short_subj	aor1,ew_denom</NL><NL>V xorhge/w  fut ind mid 2nd sg			reg_fut,ew_denom</NL><NL>V xorhge/w  fut ind act 3rd sg			reg_fut,ew_denom</NL>
xorhgei= => xorhgei=
<NL>V xorhge/w  pres ind mp 2nd sg	attic epic doric ionic	contr	ew_pr,ew_denom</NL><NL>V xorhge/w  pres ind act 3rd sg	attic epic doric ionic	contr	ew_pr,ew_denom</NL>
xorta/zesqai => xorta/zesqai
<NL>V xorta/zw  pres inf mp			w_stem,azw</NL>
xorta/zesqe => xorta/zesqe
<NL>V xorta/zw  pres imperat mp 2nd pl			w_stem,azw</NL><NL>V xorta/zw  pres ind mp 2nd pl			w_stem,azw</NL><NL>V xorta/zw  imperf ind mp 2nd pl	homeric ionic	unaugmented	w_stem,azw</NL>
xorta/sai => xorta/sai
<NL>P xorta_/sa_|,xorta/zw  fut part act fem dat sg	doric		aw_fut,azw</NL><NL>V xorta/zw  aor inf act			aor1,azw</NL><NL>V xorta/sai_,xorta/zw  aor opt act 3rd sg			aor1,azw</NL>
xorta/smata => xorta/smata
<NL>N xo/rtasma  neut nom/voc/acc pl			ma_matos</NL>
xortasqh/sesqe => xortasqh/sesqe
<NL>V xorta/zw  fut ind pass 2nd pl			aor_pass,azw</NL>
xortasqh/sontai => xortasqh/sontai
<NL>V xorta/zw  fut ind pass 3rd pl			aor_pass,azw</NL>
xortasqh=nai => xortasqh=nai
<NL>V xorta/zw  aor inf pass			aor_pass,azw</NL>
xorw=n => xorw=n
<NL>N xoro/s  masc gen pl			os_ou</NL>
xoi+koi/ => xoi+koi/
<NL>N xoiko/s  masc nom/voc pl			os_h_on</NL>
xoi+kou= => xoi+kou=
<NL>N xoiko/s  masc/neut gen sg			os_h_on</NL>
xoi+ko/s => xoi+ko/s
<NL>N xoiko/s  masc nom sg			os_h_on</NL>
xoi=roi => xoi=roi
<NL>N xoi=ros  masc/fem nom/voc pl			os_ou</NL>
xou=n => xou=n
<NL>P xa/w  pres part act masc voc sg	attic epic doric ionic	contr	ew_pr,aw_denom</NL><NL>P xa/w  pres part act neut nom/voc/acc sg	attic epic doric ionic	contr	ew_pr,aw_denom</NL><NL>V xa/w  imperf ind act 3rd pl	attic epic doric ionic	contr unaugmented	ew_pr,aw_denom</NL><NL>V xa/w  imperf ind act 1st sg	attic epic doric ionic	contr unaugmented	ew_pr,aw_denom</NL><NL>P xo/w  pres part act masc voc sg		contr	ow_pr,o_stem</NL><NL>P xo/w  pres part act neut nom/voc/acc sg		contr	ow_pr,o_stem</NL><NL>V xo/w  pres inf act	epic doric	contr	ow_pr,o_stem</NL><NL>V xo/w  imperf ind act 3rd pl	homeric ionic	contr unaugmented	ow_pr,o_stem</NL><NL>V xo/w  imperf ind act 1st sg	homeric ionic	contr unaugmented	ow_pr,o_stem</NL><NL>N xou=s2  masc acc sg	attic	contr	oos_oou</NL>
xrh/ => xrh/
<NL>V xrh/  pres ind act 3rd sg		impersonal	ath_primary</NL>
xrh/mata => xrh/mata
<NL>N xrh_/mata,xrh=ma  neut nom/voc/acc pl			ma_matos</NL>
xrh/simon => xrh/simon
<NL>N xrh/simos  masc acc sg			os_h_on</NL><NL>N xrh/simos  neut nom/voc/acc sg			os_h_on</NL><NL>N xrh/simos  masc/fem acc sg			os_on</NL><NL>N xrh/simos  neut nom/voc/acc sg			os_on</NL>
xrh/swmai => xrh/swmai
<NL>V xra/w2  aor subj mid 1st sg			aor1,a_stem</NL>
xri/sas => xri/sas
<NL>P xri_/sa_s,xri/w  aor part act masc nom/voc sg	attic epic ionic		aor1,reg_conj</NL>
xrei/a => xrei/a
<NL>N xrei/a_,xre/os  neut nom/voc/acc pl	doric aeolic	contr	hs_eos</NL><NL>N xrei/a_,xrei/a  fem nom/voc/acc dual			h_hs</NL><NL>N xrei/a_,xrei/a  fem nom/voc sg	attic doric aeolic		h_hs</NL>
xrei/ais => xrei/ais
<NL>N xrei/a  fem dat pl			h_hs</NL>
xrei/an => xrei/an
<NL>N xrei/a_n,xrei/a  fem acc sg	attic doric aeolic		h_hs</NL>
xrei/as => xrei/as
<NL>N xrei/a_s,xrei/a  fem acc pl			h_hs</NL><NL>N xrei/a_s,xrei/a  fem gen sg	attic doric aeolic		h_hs</NL>
xreofeile/tai => (no result)
xreofeiletw=n => (no result)
xrhma/twn => xrhma/twn
<NL>N xrh_ma/twn,xrh=ma  neut gen pl			ma_matos</NL>
xrhmati/zonta => xrhmati/zonta
<NL>P xrhmati/zw  pres part act neut nom/voc/acc pl			w_stem,izw</NL><NL>P xrhmati/zw  pres part act masc acc sg			w_stem,izw</NL>
xrhmati/sai => xrhmati/sai
<NL>V xrhmati/zw  aor inf act			aor1,izw</NL><NL>V xrhmati/sai_,xrhmati/zw  aor opt act 3rd sg			aor1,izw</NL>
xrhmati/sei => xrhmati/sei
<NL>N xrhma/tisis  fem nom/voc/acc dual	attic epic	contr	is_ews</NL><NL>N xrhmati/sei+,xrhma/tisis  fem dat sg	epic		is_ews</NL><NL>N xrhma/tisis  fem dat sg	attic ionic	contr	is_ews</NL><NL>V xrhmati/zw  aor subj act 3rd sg	epic	short_subj	aor1,izw</NL><NL>V xrhmati/zw  fut ind mid 2nd sg			reg_fut,izw</NL><NL>V xrhmati/zw  fut ind act 3rd sg			reg_fut,izw</NL>
xrhmatisqe/ntes => xrhmatisqe/ntes
<NL>P xrhmati/zw  aor part pass masc nom/voc pl			aor_pass,izw</NL>
xrhmatisqei/s => xrhmatisqei/s
<NL>P xrhmati/zw  aor part pass masc nom/voc sg			aor_pass,izw</NL>
xrhmatismo/s => xrhmatismo/s
<NL>N xrhmatismo/s  masc nom sg			os_ou</NL>
xrhsa/menos => xrhsa/menos
<NL>P xra/w2  aor part mid masc nom sg			aor1,a_stem</NL>
xrhsta/ => xrhsta/
<NL>N xrhsto/s  neut nom/voc/acc pl			os_h_on</NL><NL>N xrhsta_/,xrhsto/s  fem nom/voc/acc dual			os_h_on</NL><NL>N xrhsta_/,xrhsto/s  fem nom/voc sg	doric aeolic		os_h_on</NL>
xrhsteu/etai => xrhsteu/etai
<NL>V xrhsteu/omai  pres ind mp 3rd sg			w_stem,euw</NL>
xrhstoi/ => xrhstoi/
<NL>N xrhsto/s  masc nom/voc pl			os_h_on</NL>
xrhstologi/as => xrhstologi/as
<NL>N xrhstologi/a_s,xrhstologi/a  fem acc pl			h_hs</NL><NL>N xrhstologi/a_s,xrhstologi/a  fem gen sg	attic doric aeolic		h_hs</NL>
xrhsto/n => xrhsto/n
<NL>N xrhsto/s  masc acc sg			os_h_on</NL><NL>N xrhsto/s  neut nom/voc/acc sg			os_h_on</NL>
xrhsto/s => xrhsto/s
<NL>N xrhsto/s  masc nom sg			os_h_on</NL>
xrhsto/ths => xrhsto/ths
<NL>N xrhsto/ths  fem nom sg			s_tos</NL>
xrhsto/thta => xrhsto/thta
<NL>N xrhsto/ths  fem acc sg			s_tos</NL>
xrhsto/thti => xrhsto/thti
<NL>N xrhsto/ths  fem dat sg			s_tos</NL>
xrhsto/thtos => xrhsto/thtos
<NL>N xrhsto/ths  fem gen sg			s_tos</NL>
xroni/zein => xroni/zein
<NL>V xroni/zw  pres inf act	attic epic	contr	w_stem,izw</NL>
xroni/zontos => xroni/zontos
<NL>P xroni/zw  pres part act masc/neut gen sg			w_stem,izw</NL>
xroni/sei => xroni/sei
<NL>V xroni/zw  aor subj act 3rd sg	epic	short_subj	aor1,izw</NL><NL>V xroni/zw  fut ind mid 2nd sg			reg_fut,izw</NL><NL>V xroni/zw  fut ind act 3rd sg			reg_fut,izw</NL>
xronotribh=sai => xronotribh=sai
<NL>V xronotribe/w  aor inf act			aor1,ew_denom</NL>
xrusi/on => xrusi/on
<NL>N xru_si/on,xrusi/on  neut nom/voc/acc sg		diminutive	os_ou</NL>
xrusi/ou => xrusi/ou
<NL>N xru_si/ou,xru/seos  masc/neut gen sg	aeolic		os_h_on</NL><NL>N xru_si/ou,xrusi/on  neut gen sg		diminutive	os_ou</NL>
xrusi/wn => xrusi/wn
<NL>N xru_si/wn,xru/seos  fem gen pl	aeolic		os_h_on</NL><NL>N xru_si/wn,xru/seos  masc/neut gen pl	aeolic		os_h_on</NL><NL>N xru_si/wn,xrusi/on  neut gen pl		diminutive	os_ou</NL>
xrusi/w| => xrusi/w|
<NL>N xru_si/w|,xru/seos  masc/neut dat sg	aeolic		os_h_on</NL><NL>N xru_si/w|,xrusi/on  neut dat sg		diminutive	os_ou</NL>
xrusodaktu/lios => xrusodaktu/lios
<NL>N xru_sodaktu/lios,xrusodaktu/lios  masc/fem nom sg			os_on</NL>
xrusou= => xrusou=
<NL>N xru_sou=,xru/seos  masc/neut gen sg	attic epic	contr	eos_eh_eon</NL><NL>N xru_sou=,xruso/s  masc gen sg			os_ou</NL><NL>V xru_sou=,xruso/w  pres imperat mp 2nd sg		contr	ow_pr,ow_denom</NL><NL>V xru_sou=,xruso/w  imperf ind mp 2nd sg	homeric ionic	contr unaugmented	ow_pr,ow_denom</NL>
xrusou=n => xrusou=n
<NL>N xru_sou=n,xru/seos  masc acc sg	attic epic	contr	eos_eh_eon</NL><NL>N xru_sou=n,xru/seos  neut nom/voc/acc sg	attic epic	contr	eos_eh_eon</NL><NL>P xru_sou=n,xruso/w  pres part act masc voc sg		contr	ow_pr,ow_denom</NL><NL>P xru_sou=n,xruso/w  pres part act neut nom/voc/acc sg		contr	ow_pr,ow_denom</NL><NL>V xru_sou=n,xruso/w  pres inf act	epic doric	contr	ow_pr,ow_denom</NL>
xrusou=s => xrusou=s
<NL>N xru_sou=s,xru/seos  masc acc pl	attic epic	contr	eos_eh_eon</NL><NL>N xru_sou=s,xru/seos  masc nom sg	attic epic	contr	eos_eh_eon</NL><NL>V xru_sou=s,xruso/w  pres ind act 2nd sg	doric	contr	ow_pr,ow_denom</NL>
xruso/liqos => xruso/liqos
<NL>N xruso/liqos  masc nom sg			os_ou</NL>
xruso/n => xruso/n
<NL>N xru_so/n,xruso/s  masc acc sg			os_ou</NL>
xruso/prasos => xruso/prasos
<NL>N xru_so/prasos,xruso/prasos  masc nom sg			os_ou</NL>
xruso/s => xruso/s
<NL>N xru_so/s,xruso/s  masc nom sg			os_ou</NL>
xrusa= => xrusa=
<NL>N xru_sa=,xru/seos  neut nom/voc/acc pl	attic	contr	eos_eh_eon</NL><NL>N xru_sa=,xru/seos  fem nom/voc/acc dual	attic	contr	eos_eh_eon</NL>
xrusa=n => (no result)
xrusa=s => xrusa=s
<NL>N xru_sa=s,xru/seos  fem acc pl	attic	contr	eos_eh_eon</NL>
xrush= => xrush=
<NL>N xru_sh=,xru/seos  neut nom/voc/acc pl	attic epic	contr	eos_eh_eon</NL><NL>N xru_sh=,xru/seos  fem nom/voc sg	attic epic	contr	eos_eh_eon</NL>
xrusw=n => xrusw=n
<NL>N xru_sw=n,xru/seos  fem gen pl	attic epic	contr	eos_eh_eon</NL><NL>N xru_sw=n,xru/seos  masc/neut gen pl	attic epic	contr	eos_eh_eon</NL><NL>N xru_sw=n,xruso/s  masc gen pl			os_ou</NL><NL>P xru_sw=n,xruso/w  pres part act masc voc sg	doric aeolic	contr	ow_pr,ow_denom</NL><NL>P xru_sw=n,xruso/w  pres part act neut nom/voc/acc sg	doric aeolic	contr	ow_pr,ow_denom</NL><NL>P xru_sw=n,xruso/w  pres part act masc nom sg		contr	ow_pr,ow_denom</NL><NL>V xru_sw=n,xruso/w  pres inf act	doric		ow_pr,ow_denom</NL>
xrusw=| => xrusw=|
<NL>N xru_sw=|,xru/seos  masc/neut dat sg	attic epic	contr	eos_eh_eon</NL><NL>N xru_sw=|,xruso/s  masc dat sg			os_ou</NL>
xrwto/s => xrwto/s
<NL>N xrw/s  masc gen sg			s_tos</NL>
xro/nois => xro/nois
<NL>N xro/nos  masc dat pl			os_ou</NL>
xro/non => xro/non
<NL>N xro/nos  masc acc sg			os_ou</NL>
xro/nos => xro/nos
<NL>N xro/nos  masc nom sg			os_ou</NL>
xro/nou => xro/nou
<NL>N xro/nos  masc gen sg			os_ou</NL><NL>V xrono/w  pres imperat act 2nd sg		contr	ow_pr,ow_denom</NL><NL>V xrono/w  imperf ind act 3rd sg	homeric ionic	contr unaugmented	ow_pr,ow_denom</NL>
xro/nous => xro/nous
<NL>N xro/nos  masc acc pl			os_ou</NL><NL>V xrono/w  imperf ind act 2nd sg	homeric ionic	contr unaugmented	ow_pr,ow_denom</NL>
xro/nwn => xro/nwn
<NL>N xro/nos  masc gen pl			os_ou</NL><NL>V xrono/w  imperf ind act 3rd pl	doric aeolic	contr unaugmented poetic	ow_pr,ow_denom</NL><NL>V xrono/w  imperf ind act 1st sg	doric aeolic	contr unaugmented poetic	ow_pr,ow_denom</NL>
xro/nw| => xro/nw|
<NL>N xro/nos  masc dat sg			os_ou</NL>
xrw/meqa => xrw/meqa
<NL>V xra/omai  pres subj mp 1st pl	attic epic ionic	contr	ajw_pr,a_stem</NL><NL>V xra/omai  pres ind mp 1st pl	attic	contr	ajw_pr,a_stem</NL><NL>V xra/omai  pres subj mp 1st pl	attic epic ionic	contr	aw_pr,a_stem</NL><NL>V xra/omai  pres ind mp 1st pl	ionic	contr	aw_pr,a_stem</NL><NL>V xra/omai  imperf ind mp 1st pl	ionic	contr unaugmented	aw_pr,a_stem</NL><NL>V xra/w1  pres subj mp 1st pl	attic epic ionic	contr	aw_pr,a_stem</NL><NL>V xra/w1  pres ind mp 1st pl		contr	aw_pr,a_stem</NL><NL>V xra/w1  imperf ind mp 1st pl	homeric ionic	contr unaugmented	aw_pr,a_stem</NL><NL>V xra/w2  pres subj mp 1st pl	attic epic ionic	contr	ajw_pr,a_stem</NL><NL>V xra/w2  pres ind mp 1st pl	attic	contr	ajw_pr,a_stem</NL><NL>V xra/w2  pres subj mp 1st pl	attic epic doric ionic	contr	ew_pr,a_stem</NL><NL>V xrau/w  pres subj mp 1st pl	attic epic ionic	contr	aw_pr,av_stem</NL><NL>V xrau/w  pres ind mp 1st pl		contr	aw_pr,av_stem</NL><NL>V xrau/w  imperf ind mp 1st pl	homeric ionic	contr unaugmented	aw_pr,av_stem</NL>
xrw/menoi => xrw/menoi
<NL>P xra/omai  pres part mp masc nom/voc pl	attic	contr	ajw_pr,a_stem</NL><NL>P xra/omai  pres part mp masc nom/voc pl	ionic	contr	aw_pr,a_stem</NL><NL>P xra/w1  pres part mp masc nom/voc pl		contr	aw_pr,a_stem</NL><NL>P xra/w2  pres part mp masc nom/voc pl	attic	contr	ajw_pr,a_stem</NL><NL>P xra/w2  pres part mid masc nom/voc pl	ionic	contr	aw_pr,a_stem</NL><NL>P xrau/w  pres part mp masc nom/voc pl		contr	aw_pr,av_stem</NL>
xrh/|zei => xrh/|zei
<NL>V xrh/|zw  pres ind mp 2nd sg	ionic		w_stem,izw</NL><NL>V xrh/|zw  pres ind act 3rd sg	ionic		w_stem,izw</NL>
xrh/|zete => xrh/|zete
<NL>V xrh/|zw  pres imperat act 2nd pl	ionic		w_stem,izw</NL><NL>V xrh/|zw  pres ind act 2nd pl	ionic		w_stem,izw</NL><NL>V xrh/|zw  imperf ind act 2nd pl	homeric ionic	unaugmented	w_stem,izw</NL>
xrh/|zomen => xrh/|zomen
<NL>V xrh/|zw  pres ind act 1st pl	ionic		w_stem,izw</NL><NL>V xrh/|zw  imperf ind act 1st pl	homeric ionic	unaugmented	w_stem,izw</NL>
xrh/|zh| => xrh/|zh|
<NL>V xrh/|zw  pres subj mp 2nd sg	ionic		w_stem,izw</NL><NL>V xrh/|zw  pres ind mp 2nd sg	ionic		w_stem,izw</NL><NL>V xrh/|zw  pres subj act 3rd sg	ionic		w_stem,izw</NL>
xrh=ma => xrh=ma
<NL>N xrh=ma  neut nom/voc/acc sg			ma_matos</NL>
xrh=sai => xrh=sai
<NL>V xra/w2  aor imperat mid 2nd sg			aor1,a_stem</NL><NL>V xra/w2  aor inf act			aor1,a_stem</NL>
xrh=sin => xrh=sin
<NL>V xra/omai  pres subj mp 2nd sg	attic epic	contr nu_movable	ajw_pr,a_stem</NL><NL>V xra/w2  pres subj mp 2nd sg	attic epic	contr nu_movable	ajw_pr,a_stem</NL><NL>V xra/w2  pres subj act 3rd sg	attic epic	contr nu_movable	ajw_pr,a_stem</NL><NL>V xra/w2  pres subj mp 2nd sg	epic ionic	contr nu_movable	ew_pr,a_stem</NL><NL>V xra/w2  pres subj act 3rd sg	epic ionic	contr nu_movable	ew_pr,a_stem</NL><NL>N xrh=sis  fem acc sg			is_ews</NL>
xrh=son => xrh=son
<NL>V xra/w2  aor imperat act 2nd sg			aor1,a_stem</NL><NL>P xra/w2  fut part act masc voc sg			reg_fut,a_stem</NL><NL>P xra/w2  fut part act neut nom/voc/acc sg			reg_fut,a_stem</NL>
xrh=tai => xrh=tai
<NL>V xra/omai  pres subj mp 3rd sg	attic epic ionic	contr	ajw_pr,a_stem</NL><NL>V xra/omai  pres ind mp 3rd sg	attic epic ionic	contr	ajw_pr,a_stem</NL><NL>V xra/omai  pres subj mp 3rd sg	doric ionic	contr	aw_pr,a_stem</NL><NL>V xra/omai  pres ind mp 3rd sg	doric ionic	contr	aw_pr,a_stem</NL><NL>V xra/w1  pres subj mp 3rd sg	doric	contr	aw_pr,a_stem</NL><NL>V xra/w1  pres ind mp 3rd sg	doric	contr	aw_pr,a_stem</NL><NL>V xra/w2  pres subj mp 3rd sg	attic epic ionic	contr	ajw_pr,a_stem</NL><NL>V xra/w2  pres ind mp 3rd sg	attic epic ionic	contr	ajw_pr,a_stem</NL><NL>V xra/w2  pres subj mp 3rd sg	ionic	contr	ew_pr,a_stem</NL><NL>V xra/w2  pres ind mp 3rd sg	doric ionic aeolic	contr	ew_pr,a_stem</NL><NL>V xrau/w  pres subj mp 3rd sg	doric	contr	aw_pr,av_stem</NL><NL>V xrau/w  pres ind mp 3rd sg	doric	contr	aw_pr,av_stem</NL>
xri=sma => xri=sma
<NL>N xri=sma  neut nom/voc/acc sg			ma_matos</NL>
xrw= => xrw=
<NL>V xra/omai  pres imperat mp 2nd sg	ionic	contr	aw_pr,a_stem</NL><NL>V xra/omai  imperf ind mp 2nd sg	ionic	contr unaugmented	aw_pr,a_stem</NL><NL>V xra/w1  pres imperat mp 2nd sg		contr	aw_pr,a_stem</NL><NL>V xra/w1  pres subj act 1st sg	attic epic ionic	contr	aw_pr,a_stem</NL><NL>V xra/w1  pres ind act 1st sg	attic epic ionic	contr	aw_pr,a_stem</NL><NL>V xra/w1  imperf ind mp 2nd sg	homeric ionic	contr unaugmented	aw_pr,a_stem</NL><NL>V xra/w2  pres subj act 1st sg	attic epic ionic	contr	ajw_pr,a_stem</NL><NL>V xra/w2  pres ind act 1st sg	attic epic ionic	contr	ajw_pr,a_stem</NL><NL>V xra/w2  pres subj act 1st sg	attic epic doric ionic	contr	ew_pr,a_stem</NL><NL>V xra/w2  pres ind act 1st sg	attic epic doric ionic	contr	ew_pr,a_stem</NL><NL>V xrau/w  pres imperat mp 2nd sg		contr	aw_pr,av_stem</NL><NL>V xrau/w  pres subj act 1st sg	attic epic ionic	contr	aw_pr,av_stem</NL><NL>V xrau/w  pres ind act 1st sg	attic epic ionic	contr	aw_pr,av_stem</NL><NL>V xrau/w  imperf ind mp 2nd sg	homeric ionic	contr unaugmented	aw_pr,av_stem</NL>
xwloi/ => xwloi/
<NL>V xwlo/omai  pres subj mp 2nd sg		contr	ow_pr,ow_denom</NL><NL>V xwlo/omai  pres ind mp 2nd sg		contr	ow_pr,ow_denom</NL><NL>N xwlo/s  masc nom/voc pl			os_h_on</NL>
xwlou/s => xwlou/s
<NL>N xwlo/s  masc acc pl			os_h_on</NL>
xwlo/n => xwlo/n
<NL>N xwlo/s  masc acc sg			os_h_on</NL><NL>N xwlo/s  neut nom/voc/acc sg			os_h_on</NL>
xwlo/s => xwlo/s
<NL>N xwlo/s  masc nom sg			os_h_on</NL>
xwlw=n => xwlw=n
<NL>P xwla/w  pres part act masc voc sg		contr	aw_pr,aw_denom</NL><NL>P xwla/w  pres part act neut nom/voc/acc sg		contr	aw_pr,aw_denom</NL><NL>P xwla/w  pres part act masc nom sg	attic epic ionic	contr	aw_pr,aw_denom</NL><NL>P xwla/w  pres part act masc nom sg	attic epic doric ionic	contr	ew_pr,aw_denom</NL><NL>N xwlo/s  fem gen pl			os_h_on</NL><NL>N xwlo/s  masc/neut gen pl			os_h_on</NL>
xwrh/sein => xwrh/sein
<NL>V xwre/w  fut inf act	attic epic	contr	reg_fut,ew_denom</NL>
xwri/a => xwri/a
<NL>N xwri/on  neut nom/voc/acc pl		diminutive	os_ou</NL>
xwri/zesqai => xwri/zesqai
<NL>V xwri/zw  pres inf mp			w_stem,izw</NL>
xwri/zetai => xwri/zetai
<NL>V xwri/zw  pres ind mp 3rd sg			w_stem,izw</NL>
xwri/on => xwri/on
<NL>P xwre/w  pres part act masc voc sg	doric		ew_pr,ew_denom</NL><NL>P xwre/w  pres part act neut nom/voc/acc sg	doric		ew_pr,ew_denom</NL><NL>N xwri/on  neut nom/voc/acc sg		diminutive	os_ou</NL>
xwri/ou => xwri/ou
<NL>N xwri/on  neut gen sg		diminutive	os_ou</NL>
xwri/s => xwri/s
<NL>N xwri/s 		indeclform	adverb</NL>
xwri/sai => xwri/sai
<NL>V xwri/zw  aor inf act			aor1,izw</NL><NL>V xwri/sai_,xwri/zw  aor opt act 3rd sg			aor1,izw</NL>
xwri/sei => xwri/sei
<NL>N xw/risis  fem nom/voc/acc dual	attic epic	contr	is_ews</NL><NL>N xwri/sei+,xw/risis  fem dat sg	epic		is_ews</NL><NL>N xw/risis  fem dat sg	attic ionic	contr	is_ews</NL><NL>V xwri/zw  aor subj act 3rd sg	epic	short_subj	aor1,izw</NL><NL>V xwri/zw  fut ind mid 2nd sg			reg_fut,izw</NL><NL>V xwri/zw  fut ind act 3rd sg			reg_fut,izw</NL>
xwri/wn => xwri/wn
<NL>P xwre/w  pres part act masc nom sg	doric		ew_pr,ew_denom</NL><NL>N xwri/on  neut gen pl		diminutive	os_ou</NL>
xwrei/tw => xwrei/tw
<NL>V xwre/w  pres imperat act 3rd sg	attic epic	contr	ew_pr,ew_denom</NL>
xwrei= => xwrei=
<NL>V xwre/w  pres ind mp 2nd sg	attic epic doric ionic	contr	ew_pr,ew_denom</NL><NL>V xwre/w  pres ind act 3rd sg	attic epic doric ionic	contr	ew_pr,ew_denom</NL>
xwrei=n => xwrei=n
<NL>V xwre/w  pres inf act	attic epic doric	contr	ew_pr,ew_denom</NL>
xwrize/sqw => xwrize/sqw
<NL>V xwri/zw  pres imperat mp 3rd sg			w_stem,izw</NL>
xwrize/tw => xwrize/tw
<NL>V xwri/zw  pres imperat act 3rd sg			w_stem,izw</NL>
xwrisqei/s => xwrisqei/s
<NL>P xwri/zw  aor part pass masc nom/voc sg			aor_pass,izw</NL>
xwrisqh=nai => xwrisqh=nai
<NL>V xwri/zw  aor inf pass			aor_pass,izw</NL>
xwrisqh=| => xwrisqh=|
<NL>V xwri/zw  aor subj pass 3rd sg		contr	aor_pass,izw</NL>
xwrou=sai => xwrou=sai
<NL>P xwre/w  pres part act fem nom/voc pl	attic epic doric	contr	ew_pr,ew_denom</NL>
xwrou=sin => xwrou=sin
<NL>P xwre/w  pres part act masc/neut dat pl	attic epic doric	contr nu_movable	ew_pr,ew_denom</NL><NL>V xwre/w  pres ind act 3rd pl	attic epic doric	contr nu_movable	ew_pr,ew_denom</NL>
xwrh=sai => xwrh=sai
<NL>V xwre/w  aor inf act			aor1,ew_denom</NL>
xo/rton => xo/rton
<NL>N xo/rtos  masc acc sg			os_ou</NL>
xo/rtos => xo/rtos
<NL>N xo/rtos  masc nom sg			os_ou</NL>
xo/rtou => xo/rtou
<NL>N xo/rtos  masc gen sg			os_ou</NL>
xo/rtw| => xo/rtw|
<NL>N xo/rtos  masc dat sg			os_ou</NL>
xw/ra => xw/ra
<NL>N xw/ra_,xw/ra  fem nom/voc/acc dual			h_hs</NL><NL>N xw/ra_,xw/ra  fem nom/voc sg	attic doric aeolic		h_hs</NL>
xw/rais => xw/rais
<NL>N xw/ra  fem dat pl			h_hs</NL>
xw/ran => xw/ran
<NL>N xw/ra_n,xw/ra  fem acc sg	attic doric aeolic		h_hs</NL>
xw/ras => xw/ras
<NL>N xw/ra_s,xw/ra  fem acc pl			h_hs</NL><NL>N xw/ra_s,xw/ra  fem gen sg	attic doric aeolic		h_hs</NL>
xw/ra| => xw/ra|
<NL>N xw/ra_|,xw/ra  fem dat sg	attic doric aeolic		h_hs</NL>
xh=rai => xh=rai
<NL>N xh/ra  fem nom/voc pl			h_hs</NL><NL>N xh/ra  fem nom/voc pl			os_h_on</NL><NL>N xh=ros  fem nom/voc pl			os_h_on</NL>
xw=ron => xw=ron
<NL>N xw=ros  masc acc sg			os_ou</NL>
ya/llontes => ya/llontes
<NL>P ya/llw  pres part act masc nom/voc pl			w_stem,allw</NL>
yalle/tw => yalle/tw
<NL>V ya/llw  pres imperat act 3rd sg			w_stem,allw</NL>
yalmoi=s => yalmoi=s
<NL>N yalmo/s  masc dat pl			os_ou</NL>
yalmo/n => yalmo/n
<NL>N yalmo/s  masc acc sg			os_ou</NL>
yalmw=n => yalmw=n
<NL>N yalmo/s  masc gen pl			os_ou</NL>
yalmw=| => yalmw=|
<NL>N yalmo/s  masc dat sg			os_ou</NL>
yalw= => yalw=
<NL>V ya/llw  fut ind act 1st sg	attic epic doric	contr	ew_fut,allw</NL>
yeude/sin => yeude/sin
<NL>N yeudh/s  masc/fem/neut dat pl		nu_movable	hs_es</NL>
yeudade/lfois => yeudade/lfois
<NL>N yeuda/delfos  masc dat pl			os_ou</NL>
yeudade/lfous => yeudade/lfous
<NL>N yeuda/delfos  masc acc pl			os_ou</NL>
yeudapo/stoloi => yeudapo/stoloi
<NL>N yeudapo/stolos  masc nom/voc pl			os_ou</NL>
yeudei=s => yeudei=s
<NL>N yeudh/s  masc/fem acc pl		contr	hs_es</NL><NL>N yeudh/s  masc/fem nom/voc pl	attic epic	contr	hs_es</NL>
yeudodida/skaloi => yeudodida/skaloi
<NL>N yeudodida/skalos  masc nom/voc pl			os_ou</NL>
yeudolo/gwn => yeudolo/gwn
<NL>N yeudo/logos  masc/fem/neut gen pl			os_on</NL><NL>N yeudolo/gos  masc/fem/neut gen pl			os_on</NL>
yeudoma/rtures => yeudoma/rtures
<NL>N yeudoma/rtus  masc nom/voc pl			s_ros</NL>
yeudomarturh/seis => yeudomarturh/seis
<NL>V yeudomarture/w  aor subj act 2nd sg	epic	short_subj	aor1,ew_denom</NL><NL>V yeudomarture/w  fut ind act 2nd sg			reg_fut,ew_denom</NL>
yeudomarturh/sh|s => yeudomarturh/sh|s
<NL>V yeudomarture/w  aor subj act 2nd sg			aor1,ew_denom</NL>
yeudomarturi/ai => yeudomarturi/ai
<NL>N yeudomarturi/a  fem nom/voc pl			h_hs</NL><NL>N yeudomarturi/a_|,yeudomarturi/a  fem dat sg	attic doric aeolic		h_hs</NL>
yeudomarturi/an => yeudomarturi/an
<NL>N yeudomarturi/a_n,yeudomarturi/a  fem acc sg	attic doric aeolic		h_hs</NL>
yeudomartu/rwn => yeudomartu/rwn
<NL>N yeudoma/rtura  neut gen pl			os_ou</NL><NL>N yeudoma/rtus  masc gen pl			s_ros</NL>
yeudoprofh/tais => yeudoprofh/tais
<NL>N yeudoprofh/ths  masc dat pl			hs_ou</NL>
yeudoprofh/thn => yeudoprofh/thn
<NL>N yeudoprofh/ths  masc acc sg	attic epic ionic		hs_ou</NL>
yeudoprofh/ths => yeudoprofh/ths
<NL>N yeudoprofh/ths  masc nom sg			hs_ou</NL>
yeudoprofh/tou => yeudoprofh/tou
<NL>N yeudoprofh/ths  masc gen sg			hs_ou</NL>
yeudoprofhtw=n => yeudoprofhtw=n
<NL>N yeudoprofh/ths  masc gen pl			hs_ou</NL>
yeudoprofh=tai => yeudoprofh=tai
<NL>N yeudoprofh/ths  masc nom/voc pl			hs_ou</NL>
yeudwnu/mou => yeudwnu/mou
<NL>N yeudw/numos  masc/fem/neut gen sg			os_on</NL>
yeudo/meqa => yeudo/meqa
<NL>V yeu/dw  pres ind mp 1st pl			w_stem,reg_conj</NL><NL>V yeu/dw  imperf ind mp 1st pl	homeric ionic	unaugmented	w_stem,reg_conj</NL>
yeudo/menoi => yeudo/menoi
<NL>P yeu/dw  pres part mp masc nom/voc pl			w_stem,reg_conj</NL>
yeudo/xristoi => yeudo/xristoi
<NL>N yeudo/xristos  masc nom/voc pl			os_ou</NL>
yeu/dei => yeu/dei
<NL>V yeu/dw  pres ind mp 2nd sg			w_stem,reg_conj</NL><NL>V yeu/dw  pres ind act 3rd sg			w_stem,reg_conj</NL><NL>N yeu_/dei,yeu=dis  masc/fem nom/voc/acc dual	attic epic	contr	is_ews</NL><NL>N yeu_/dei+,yeu=dis  masc/fem dat sg	epic		is_ews</NL><NL>N yeu_/dei,yeu=dis  masc/fem dat sg	attic ionic	contr	is_ews</NL><NL>N yeu_/dei,yeu=dos  neut nom/voc/acc dual	attic epic	contr	hs_eos</NL><NL>N yeu_/dei+,yeu=dos  neut dat sg	epic ionic		hs_eos</NL><NL>N yeu_/dei,yeu=dos  neut dat sg		contr	hs_eos</NL>
yeu/desqe => yeu/desqe
<NL>V yeu/dw  pres imperat mp 2nd pl			w_stem,reg_conj</NL><NL>V yeu/dw  pres ind mp 2nd pl			w_stem,reg_conj</NL><NL>V yeu/dw  imperf ind mp 2nd pl	homeric ionic	unaugmented	w_stem,reg_conj</NL>
yeu/domai => yeu/domai
<NL>V yeu/dw  pres ind mp 1st sg			w_stem,reg_conj</NL>
yeu/dontai => yeu/dontai
<NL>V yeu/dw  pres ind mp 3rd pl			w_stem,reg_conj</NL>
yeu/dous => yeu/dous
<NL>N yeu_/dous,yeu=dos  neut gen sg	attic epic doric	contr	hs_eos</NL>
yeu/sasqai => yeu/sasqai
<NL>V yeu/dw  aor inf mid			aor1,reg_conj</NL>
yeu/smati => yeu/smati
<NL>N yeu_/smati,yeu=sma  neut dat sg			ma_matos</NL>
yeu/stais => yeu/stais
<NL>N yeu/sths  masc dat pl			hs_ou</NL>
yeu/sthn => yeu/sthn
<NL>N yeu/sths  masc acc sg	attic epic ionic		hs_ou</NL>
yeu/sths => yeu/sths
<NL>N yeu/sths  masc nom sg			hs_ou</NL><NL>V yeuste/w  imperf ind act 2nd sg	doric aeolic	contr unaugmented poetic	ew_pr,ew_denom</NL>
yeu=dos => yeu=dos
<NL>N yeu=dos  neut nom/voc/acc sg			hs_eos</NL>
yeu=stai => yeu=stai
<NL>N yeu/sths  masc nom/voc pl			hs_ou</NL>
yhlafh/sate => yhlafh/sate
<NL>V yhlafa/w  aor imperat act 2nd pl	attic ionic		aor1,aw_denom</NL><NL>V yhlafa/w  aor ind act 2nd pl	attic ionic	unaugmented	aor1,aw_denom</NL>
yhlafh/seian => yhlafh/seian
<NL>V yhlafa/w  aor opt act 3rd pl	attic ionic		aor1,aw_denom</NL>
yhlafwme/nw| => yhlafwme/nw|
<NL>P yhlafa/w  pres part mp masc/neut dat sg		contr	aw_pr,aw_denom</NL>
yhfi/zei => yhfi/zei
<NL>V yhfi/zomai  pres ind mp 2nd sg			w_stem,izw</NL><NL>V yhfi/zw  pres ind mp 2nd sg			w_stem,izw</NL><NL>V yhfi/zw  pres ind act 3rd sg			w_stem,izw</NL>
yhfisa/tw => yhfisa/tw
<NL>V yhfi/zw  aor imperat act 3rd sg			aor1,izw</NL>
yiqurismoi/ => yiqurismoi/
<NL>N yiqurismo/s  masc nom/voc pl			os_ou</NL>
yiqurista/s => yiqurista/s
<NL>N yiqurista_/s,yiquristh/s  masc acc pl			hs_ou</NL><NL>N yiqurista_/s,yiquristh/s  masc nom sg	epic doric aeolic		hs_ou</NL>
yixi/wn => yixi/wn
<NL>N yi_xi/wn,yixi/on  neut gen pl		diminutive	os_ou</NL>
yugh/setai => yugh/setai
<NL>V yu/xw  fut ind pass 3rd sg			aor2_pass</NL>
yuxa/s => yuxa/s
<NL>N yu_xa_/s,yuxh/  fem acc pl			h_hs</NL>
yuxh/ => yuxh/
<NL>N yu_xh/,yuxh/  fem nom/voc sg	attic epic ionic		h_hs</NL>
yuxh/n => yuxh/n
<NL>N yu_xh/n,yuxh/  fem acc sg	attic epic ionic		h_hs</NL>
yuxai/ => yuxai/
<NL>N yu_xai/,yuxh/  fem nom/voc pl			h_hs</NL>
yuxai=s => yuxai=s
<NL>N yu_xai=s,yuxh/  fem dat pl			h_hs</NL>
yuxikh/ => yuxikh/
<NL>N yu_xikh/,yuxiko/s  fem nom/voc sg	attic epic ionic		os_h_on</NL>
yuxikoi/ => yuxikoi/
<NL>N yu_xikoi/,yuxiko/s  masc nom/voc pl			os_h_on</NL>
yuxiko/n => yuxiko/n
<NL>N yu_xiko/n,yuxiko/s  masc acc sg			os_h_on</NL><NL>N yu_xiko/n,yuxiko/s  neut nom/voc/acc sg			os_h_on</NL>
yuxiko/s => yuxiko/s
<NL>N yu_xiko/s,yuxiko/s  masc nom sg			os_h_on</NL>
yuxrou= => yuxrou=
<NL>V yuxro/omai  pres imperat mp 2nd sg		contr	ow_pr,ow_denom</NL><NL>V yuxro/omai  imperf ind mp 2nd sg	homeric ionic	contr unaugmented	ow_pr,ow_denom</NL><NL>N yu_xrou=,yuxro/s  masc/neut gen sg			os_h_on</NL>
yuxro/s => yuxro/s
<NL>N yu_xro/s,yuxro/s  masc nom sg			os_h_on</NL>
yuxh=s => yuxh=s
<NL>V yuxa/zw  fut ind act 2nd sg	doric	contr	aw_fut,azw</NL><NL>N yu_xh=s,yuxh/  fem gen sg	attic epic ionic		h_hs</NL>
yuxh=| => yuxh=|
<NL>V yu/xw  aor subj pass 3rd sg		contr	aor2_pass</NL><NL>V yuxa/zw  fut ind mid 2nd sg	doric	contr	aw_fut,azw</NL><NL>V yuxa/zw  fut ind act 3rd sg	doric	contr	aw_fut,azw</NL><NL>N yu_xh=|,yuxh/  fem dat sg	attic epic ionic		h_hs</NL>
yuxw=n => yuxw=n
<NL>N yu_xw=n,yu=xos  neut gen pl	attic epic doric	contr	hs_eos</NL><NL>P yuxa/zw  fut part act masc voc sg		contr	aw_fut,azw</NL><NL>P yuxa/zw  fut part act neut nom/voc/acc sg		contr	aw_fut,azw</NL><NL>P yuxa/zw  fut part act masc nom sg	attic epic ionic	contr	aw_fut,azw</NL><NL>N yu_xw=n,yuxh/  fem gen pl			h_hs</NL><NL>P yu_xw=n,yuxo/w  pres part act masc voc sg	doric aeolic	contr	ow_pr,ow_denom</NL><NL>P yu_xw=n,yuxo/w  pres part act neut nom/voc/acc sg	doric aeolic	contr	ow_pr,ow_denom</NL><NL>P yu_xw=n,yuxo/w  pres part act masc nom sg		contr	ow_pr,ow_denom</NL><NL>V yu_xw=n,yuxo/w  pres inf act	doric		ow_pr,ow_denom</NL>
ywmi/on => ywmi/on
<NL>N ywmi/on  neut nom/voc/acc sg		diminutive	os_ou</NL>
ywmi/sw => ywmi/sw
<NL>V ywmi/zw  aor subj act 1st sg			aor1,izw</NL><NL>V ywmi/zw  fut ind act 1st sg			reg_fut,izw</NL><NL>V ywmi/zw  aor ind mid 2nd sg	homeric ionic	unaugmented	aor1,izw</NL>
yu/xei => yu/xei
<NL>V yu_/xei,yu/xw  pres ind mp 2nd sg			w_stem,reg_conj</NL><NL>V yu_/xei,yu/xw  pres ind act 3rd sg			w_stem,reg_conj</NL><NL>N yu_/xei,yu=xos  neut nom/voc/acc dual	attic epic	contr	hs_eos</NL><NL>N yu_/xei+,yu=xos  neut dat sg	epic ionic		hs_eos</NL><NL>N yu_/xei,yu=xos  neut dat sg		contr	hs_eos</NL>
yw/mize => yw/mize
<NL>V ywmi/zw  pres imperat act 2nd sg			w_stem,izw</NL><NL>V ywmi/zw  imperf ind act 3rd sg	homeric ionic	unaugmented	w_stem,izw</NL>
yw/xontes => yw/xontes
<NL>P yw/xw  pres part act masc nom/voc pl			w_stem,reg_conj</NL>
yh=fon => yh=fon
<NL>N yh=fos  fem acc sg			os_ou</NL>
yu=xos => yu=xos
<NL>N yu=xos  neut nom/voc/acc sg			hs_eos</NL>
a)i/+dios => a)i/+dios
<NL>N a)i/dios  masc nom sg			os_h_on</NL><NL>N a)i/dios  masc/fem nom sg			os_on</NL>
a)e/ra => a)e/ra
<NL>N a_)e/ra,a)h/r  masc/fem acc sg			r_ros</NL>
a)e/ros => a)e/ros
<NL>N a_)e/ros,a)h/r  masc/fem gen sg			r_ros</NL>
a)h/r => a)h/r
<NL>N a)h/r  masc/fem nom/voc sg		indeclform	r_ros</NL>
a)barh= => a)barh=
<NL>N a)barh/s  neut nom/voc/acc pl	attic epic doric	contr	hs_es</NL><NL>N a)barh/s  masc/fem/neut nom/voc/acc dual	doric aeolic	contr	hs_es</NL><NL>N a)barh/s  masc/fem acc sg	attic epic doric	contr	hs_es</NL>
a)bu/ssou => a)bu/ssou
<NL>N a)/bussos  masc/fem/neut gen sg			os_on</NL>
a)ga/gete => a)ga/gete
<NL>V a)/gw  aor imperat act 2nd pl		redupl	aor2</NL><NL>V a_)ga/gete,a)/gw  aor ind act 2nd pl	doric aeolic	redupl	aor2</NL><NL>V a)/gw  aor ind act 2nd pl	homeric ionic	unaugmented redupl	aor2</NL>
a)ga/gh| => a)ga/gh|
<NL>V a)/gw  aor subj mp 2nd sg		redupl	aor2</NL><NL>V a)/gw  aor subj act 3rd sg		redupl	aor2</NL>
a)ga/mois => a)ga/mois
<NL>N a)/gamos  masc/fem/neut dat pl			os_on</NL>
a)ga/pais => a)ga/pais
<NL>N a)ga/ph  fem dat pl			h_hs</NL>
a)ga/ph => a)ga/ph
<NL>N a)ga/ph  fem nom/voc sg	attic epic ionic		h_hs</NL><NL>V a_)ga/ph,a)gapa/w  imperf ind act 3rd sg	doric aeolic	contr	aw_pr,aw_denom</NL><NL>V a)gapa/w  pres imperat act 2nd sg	doric	contr	aw_pr,aw_denom</NL><NL>V a_)ga/ph,a)gapa/w  imperf ind act 3rd sg	epic doric ionic aeolic	contr	ew_pr,aw_denom</NL><NL>V a)gapa/w  pres imperat act 2nd sg	epic doric ionic aeolic	contr	ew_pr,aw_denom</NL><NL>V a)gapa/w  imperf ind act 3rd sg	homeric ionic	unaugmented	ath_primary,aw_denom</NL>
a)ga/phn => a)ga/phn
<NL>N a)ga/ph  fem acc sg	attic epic ionic		h_hs</NL><NL>V a_)ga/phn,a)gapa/w  imperf ind act 3rd pl	epic doric aeolic		ath_primary,aw_denom</NL><NL>V a_)ga/phn,a)gapa/w  imperf ind act 1st sg	doric aeolic		ath_primary,aw_denom</NL><NL>V a)gapa/w  imperf ind act 3rd pl	epic doric aeolic	unaugmented	ath_primary,aw_denom</NL><NL>V a)gapa/w  imperf ind act 1st sg	homeric ionic	unaugmented	ath_primary,aw_denom</NL>
a)ga/phs => a)ga/phs
<NL>N a)ga/ph  fem gen sg	attic epic ionic		h_hs</NL><NL>V a_)ga/phs,a)gapa/w  imperf ind act 2nd sg	doric aeolic	contr	aw_pr,aw_denom</NL><NL>V a_)ga/phs,a)gapa/w  imperf ind act 2nd sg	epic doric ionic aeolic	contr	ew_pr,aw_denom</NL><NL>V a_)ga/phs,a)gapa/w  imperf ind act 2nd sg	doric aeolic		ath_primary,aw_denom</NL><NL>V a)gapa/w  pres ind act 2nd sg			ath_primary,aw_denom</NL><NL>V a)gapa/w  imperf ind act 2nd sg	homeric ionic	unaugmented	ath_primary,aw_denom</NL>
a)ga/ph| => a)ga/ph|
<NL>N a)ga/ph  fem dat sg	attic epic ionic		h_hs</NL>
a)ge/lh => a)ge/lh
<NL>N a)ge/lh  fem nom/voc sg	attic epic ionic		h_hs</NL>
a)ge/lhn => a)ge/lhn
<NL>N a)ge/lh  fem acc sg	attic epic ionic		h_hs</NL>
a)gagei=n => a)gagei=n
<NL>V a)/gw  aor inf act	attic epic doric	contr redupl	aor2</NL>
a)gago/nta => a)gago/nta
<NL>P a)/gw  aor part act neut nom/voc/acc pl		redupl	aor2</NL><NL>P a)/gw  aor part act masc acc sg		redupl	aor2</NL>
a)gago/ntes => a)gago/ntes
<NL>P a)/gw  aor part act masc nom/voc pl		redupl	aor2</NL>
a)gaqa/ => a)gaqa/
<NL>N a)gaqo/s  neut nom/voc/acc pl			os_h_on</NL><NL>N a)gaqa_/,a)gaqo/s  fem nom/voc/acc dual			os_h_on</NL><NL>N a)gaqa_/,a)gaqo/s  fem nom/voc sg	doric aeolic		os_h_on</NL>
a)gaqa/s => a)gaqa/s
<NL>N a)gaqa_/s,a)gaqo/s  fem acc pl			os_h_on</NL>
a)gaqe/ => a)gaqe/
<NL>N a)gaqo/s  masc voc sg			os_h_on</NL>
a)gaqh/ => a)gaqh/
<NL>N a)gaqo/s  fem nom/voc sg	attic epic ionic		os_h_on</NL>
a)gaqh/n => a)gaqh/n
<NL>N a)gaqo/s  fem acc sg	attic epic ionic		os_h_on</NL>
a)gaqoergei=n => a)gaqoergei=n
<NL>V a)gaqoerge/w  pres inf act	attic epic doric	contr	ew_pr,ew_denom</NL>
a)gaqopoii/+a| => a)gaqopoii/+a|
<NL>N a)gaqopoii/+ai,a)gaqopoii/a  fem nom/voc pl			h_hs</NL><NL>N a)gaqopoii/+a_|,a)gaqopoii/a  fem dat sg	attic doric aeolic		h_hs</NL>
a)gaqopoiei=te => a)gaqopoiei=te
<NL>V a_)gaqopoiei=te,a)gaqopoie/w  imperf ind act 2nd pl	attic epic doric aeolic	contr	ew_pr,ew_denom</NL><NL>V a)gaqopoie/w  pres imperat act 2nd pl	attic epic	contr	ew_pr,ew_denom</NL><NL>V a)gaqopoie/w  pres opt act 2nd pl			ew_pr,ew_denom</NL><NL>V a)gaqopoie/w  pres ind act 2nd pl	attic epic doric aeolic	contr	ew_pr,ew_denom</NL><NL>V a)gaqopoie/w  imperf ind act 2nd pl	attic epic	contr unaugmented	ew_pr,ew_denom</NL>
a)gaqopoiou=ntas => a)gaqopoiou=ntas
<NL>P a)gaqopoie/w  pres part act masc acc pl	attic epic doric	contr	ew_pr,ew_denom</NL>
a)gaqopoiou=ntes => a)gaqopoiou=ntes
<NL>P a)gaqopoie/w  pres part act masc nom/voc pl	attic epic doric	contr	ew_pr,ew_denom</NL>
a)gaqopoiou=sai => a)gaqopoiou=sai
<NL>P a)gaqopoie/w  pres part act fem nom/voc pl	attic epic doric	contr	ew_pr,ew_denom</NL>
a)gaqopoih=sai => a)gaqopoih=sai
<NL>V a)gaqopoie/w  aor inf act			aor1,ew_denom</NL>
a)gaqopoih=te => a)gaqopoih=te
<NL>V a_)gaqopoih=te,a)gaqopoie/w  imperf ind act 2nd pl	doric aeolic	contr	ew_pr,ew_denom</NL><NL>V a)gaqopoie/w  pres imperat act 2nd pl	doric aeolic	contr	ew_pr,ew_denom</NL><NL>V a)gaqopoie/w  pres subj act 2nd pl		contr	ew_pr,ew_denom</NL><NL>V a)gaqopoie/w  pres ind act 2nd pl	doric aeolic	contr	ew_pr,ew_denom</NL><NL>V a)gaqopoie/w  imperf ind act 2nd pl	doric aeolic	contr unaugmented poetic	ew_pr,ew_denom</NL>
a)gaqopoiw=n => a)gaqopoiw=n
<NL>P a)gaqopoie/w  pres part act masc nom sg	attic epic doric	contr	ew_pr,ew_denom</NL><NL>N a)gaqopoio/s  masc/fem/neut gen pl			os_on</NL>
a)gaqourgw=n => a)gaqourgw=n
<NL>P a)gaqoerge/w  pres part act masc nom sg	attic epic doric	contr	ew_pr,ew_denom</NL><NL>N a)gaqoergo/s  masc/fem/neut gen pl		contr	os_on</NL>
a)gaqou/s => a)gaqou/s
<NL>N a)gaqo/s  masc acc pl			os_h_on</NL>
a)gaqoi=s => a)gaqoi=s
<NL>N a)gaqo/s  masc/neut dat pl			os_h_on</NL><NL>V a)gaqo/w  pres opt act 2nd sg		contr	ow_pr,ow_denom</NL><NL>V a)gaqo/w  pres subj act 2nd sg		contr	ow_pr,ow_denom</NL><NL>V a)gaqo/w  pres ind act 2nd sg		contr	ow_pr,ow_denom</NL>
a)gaqou= => a)gaqou=
<NL>N a)gaqo/s  masc/neut gen sg			os_h_on</NL><NL>V a_)gaqou=,a)gaqo/w  imperf ind mp 2nd sg	doric aeolic	contr	ow_pr,ow_denom</NL><NL>V a)gaqo/w  pres imperat mp 2nd sg		contr	ow_pr,ow_denom</NL><NL>V a)gaqo/w  imperf ind mp 2nd sg	homeric ionic	contr unaugmented	ow_pr,ow_denom</NL>
a)gaqwsu/nh => a)gaqwsu/nh
<NL>N a)gaqwsu/nh  fem nom/voc sg	attic epic ionic		h_hs</NL>
a)gaqwsu/nhs => a)gaqwsu/nhs
<NL>N a)gaqwsu/nh  fem gen sg	attic epic ionic		h_hs</NL>
a)gaqwsu/nh| => a)gaqwsu/nh|
<NL>N a)gaqwsu/nh  fem dat sg	attic epic ionic		h_hs</NL>
a)gaqo/n => a)gaqo/n
<NL>N a)gaqo/s  masc acc sg			os_h_on</NL><NL>N a)gaqo/s  neut nom/voc/acc sg			os_h_on</NL>
a)gaqo/s => a)gaqo/s
<NL>N a)gaqo/s  masc nom sg			os_h_on</NL>
a)gaqh=s => a)gaqh=s
<NL>N a)gaqo/s  fem gen sg	attic epic ionic		os_h_on</NL>
a)gaqh=| => a)gaqh=|
<NL>V a)ga_qh=|,a)ga/w  aor subj pass 3rd sg	doric aeolic	contr	aor_pass,aw_denom</NL><NL>N a)gaqo/s  fem dat sg	attic epic ionic		os_h_on</NL>
a)gaqw=n => a)gaqw=n
<NL>N a)gaqo/s  fem gen pl			os_h_on</NL><NL>N a)gaqo/s  masc/neut gen pl			os_h_on</NL><NL>P a)gaqo/w  pres part act masc voc sg	doric aeolic	contr	ow_pr,ow_denom</NL><NL>P a)gaqo/w  pres part act neut nom/voc/acc sg	doric aeolic	contr	ow_pr,ow_denom</NL><NL>P a)gaqo/w  pres part act masc nom sg		contr	ow_pr,ow_denom</NL><NL>V a)gaqo/w  pres inf act	doric		ow_pr,ow_denom</NL>
a)gaqw=| => a)gaqw=|
<NL>N a)gaqo/s  masc/neut dat sg			os_h_on</NL>
a)galli/asis => a)galli/asis
<NL>N a)galli/a_sis,a)galli/asis  fem nom sg			is_ews</NL>
a)gallia/sei => a)gallia/sei
<NL>N a)gallia_/sei,a)galli/asis  fem nom/voc/acc dual	attic epic	contr	is_ews</NL><NL>N a)gallia_/sei+,a)galli/asis  fem dat sg	epic		is_ews</NL><NL>N a)gallia_/sei,a)galli/asis  fem dat sg	attic ionic	contr	is_ews</NL><NL>V a)gallia/w  aor subj act 3rd sg	epic	short_subj	aor1,azw</NL><NL>V a)gallia/w  fut ind mid 2nd sg			reg_fut,azw</NL><NL>V a)gallia/w  fut ind act 3rd sg			reg_fut,azw</NL><NL>V a)gallia_/sei,a)gallia/w  aor subj act 3rd sg	attic epic doric	short_subj	aor1,iaw_denom</NL><NL>V a)gallia_/sei,a)gallia/w  fut ind mid 2nd sg	attic doric aeolic		reg_fut,iaw_denom</NL><NL>V a)gallia_/sei,a)gallia/w  fut ind act 3rd sg	attic doric aeolic		reg_fut,iaw_denom</NL>
a)gallia/sews => a)gallia/sews
<NL>N a)gallia_/sew^s,a)galli/asis  fem gen sg	attic		is_ews</NL>
a)galliaqh=nai => a)galliaqh=nai
<NL>V a)gallia_qh=nai,a)gallia/w  aor inf pass	attic doric		aor_pass,iaw_denom</NL>
a)galliw/menoi => a)galliw/menoi
<NL>P a)gallia/w  fut part mid masc nom/voc pl		contr	aw_fut,azw</NL><NL>P a)gallia/w  pres part mp masc nom/voc pl		contr	aw_pr,iaw_denom</NL>
a)gallia=sqe => a)gallia=sqe
<NL>V a)gallia/w  fut ind mid 2nd pl		contr	aw_fut,azw</NL><NL>V a_)gallia=sqe,a)gallia/w  imperf ind mp 2nd pl	doric aeolic	contr	aw_pr,iaw_denom</NL><NL>V a)gallia/w  pres imperat mp 2nd pl		contr	aw_pr,iaw_denom</NL><NL>V a)gallia/w  pres subj mp 2nd pl		contr	aw_pr,iaw_denom</NL><NL>V a)gallia/w  pres ind mp 2nd pl	epic doric aeolic	contr	aw_pr,iaw_denom</NL><NL>V a)gallia/w  pres subj act 2nd pl	epic	contr	aw_pr,iaw_denom</NL><NL>V a)gallia/w  imperf ind mp 2nd pl	homeric ionic	contr unaugmented	aw_pr,iaw_denom</NL>
a)galliw=men => a)galliw=men
<NL>V a)gallia/w  fut ind act 1st pl		contr	aw_fut,azw</NL><NL>V a_)galliw=men,a)gallia/w  imperf ind act 1st pl	doric aeolic	contr	aw_pr,iaw_denom</NL><NL>V a)gallia/w  pres subj act 1st pl	attic epic ionic	contr	aw_pr,iaw_denom</NL><NL>V a)gallia/w  pres ind act 1st pl		contr	aw_pr,iaw_denom</NL><NL>V a)gallia/w  imperf ind act 1st pl	homeric ionic	contr unaugmented	aw_pr,iaw_denom</NL>
a)gana/kthsin => a)gana/kthsin
<NL>N a)gana/kthsis  fem acc sg			is_ews</NL>
a)ganaktei=n => a)ganaktei=n
<NL>V a)ganakte/w  pres inf act	attic epic doric	contr	ew_pr,ew_denom</NL>
a)ganaktou=ntes => a)ganaktou=ntes
<NL>P a)ganakte/w  pres part act masc nom/voc pl	attic epic doric	contr	ew_pr,ew_denom</NL>
a)ganaktw=n => a)ganaktw=n
<NL>P a)ganakte/w  pres part act masc nom sg	attic epic doric	contr	ew_pr,ew_denom</NL>
a)gapa/tw => a)gapa/tw
<NL>V a)gapa_/tw,a)gapa/w  pres imperat act 3rd sg		contr	aw_pr,aw_denom</NL>
a)gaph/santos => a)gaph/santos
<NL>P a)gapa/w  aor part act masc/neut gen sg	attic ionic		aor1,aw_denom</NL>
a)gaph/sas => a)gaph/sas
<NL>P a)gaph/sa_s,a)gapa/w  aor part act masc nom/voc sg	attic epic ionic		aor1,aw_denom</NL>
a)gaph/sate => a)gaph/sate
<NL>V a)gapa/w  aor imperat act 2nd pl	attic ionic		aor1,aw_denom</NL><NL>V a_)gaph/sate,a)gapa/w  aor ind act 2nd pl	attic doric ionic aeolic		aor1,aw_denom</NL><NL>V a)gapa/w  aor ind act 2nd pl	attic doric ionic aeolic	unaugmented	aor1,aw_denom</NL>
a)gaph/sei => a)gaph/sei
<NL>N a)ga/phsis  fem nom/voc/acc dual	attic epic	contr	is_ews</NL><NL>N a)gaph/sei+,a)ga/phsis  fem dat sg	epic		is_ews</NL><NL>N a)ga/phsis  fem dat sg	attic ionic	contr	is_ews</NL><NL>V a)gapa/w  aor subj act 3rd sg	attic epic ionic	short_subj	aor1,aw_denom</NL><NL>V a)gapa/w  fut ind mid 2nd sg	attic doric ionic aeolic		reg_fut,aw_denom</NL><NL>V a)gapa/w  fut ind act 3rd sg	attic doric ionic aeolic		reg_fut,aw_denom</NL><NL>V a_)gaph/sei,a)gapa/w  futperf ind mp 2nd sg	attic doric ionic aeolic	redupl	fut_perf,aw_denom</NL><NL>V a_)gaph/sei,a)gapa/w  futperf ind act 3rd sg	attic doric ionic aeolic	redupl	fut_perf,aw_denom</NL>
a)gaph/seis => a)gaph/seis
<NL>N a)ga/phsis  fem nom/voc pl	attic epic	contr	is_ews</NL><NL>N a)ga/phsis  fem nom/acc pl	attic		is_ews</NL><NL>V a)gapa/w  aor subj act 2nd sg	attic epic ionic	short_subj	aor1,aw_denom</NL><NL>V a)gapa/w  fut ind act 2nd sg	attic doric ionic aeolic		reg_fut,aw_denom</NL><NL>V a_)gaph/seis,a)gapa/w  futperf ind act 2nd sg	attic doric ionic aeolic	redupl	fut_perf,aw_denom</NL>
a)gaph/shte => a)gaph/shte
<NL>V a)gapa/w  aor subj act 2nd pl	attic ionic		aor1,aw_denom</NL>
a)gaph/sw => a)gaph/sw
<NL>V a_)gaph/sw,a)gapa/w  aor ind mid 2nd sg	attic doric ionic aeolic		aor1,aw_denom</NL><NL>V a)gapa/w  aor subj act 1st sg	attic ionic		aor1,aw_denom</NL><NL>V a)gapa/w  fut ind act 1st sg	attic doric ionic aeolic		reg_fut,aw_denom</NL><NL>V a_)gaph/sw,a)gapa/w  futperf ind act 1st sg	attic doric ionic aeolic	redupl	fut_perf,aw_denom</NL><NL>V a)gapa/w  aor ind mid 2nd sg	attic doric ionic aeolic	unaugmented	aor1,aw_denom</NL>
a)gaphqh/setai => a)gaphqh/setai
<NL>V a)gapa/w  fut ind pass 3rd sg	attic doric ionic aeolic		aor_pass,aw_denom</NL>
a)gaphta/ => a)gaphta/
<NL>N a)gaphto/s  neut nom/voc/acc pl			os_h_on</NL><NL>N a)gaphta_/,a)gaphto/s  fem nom/voc/acc dual			os_h_on</NL><NL>N a)gaphta_/,a)gaphto/s  fem nom/voc sg	doric aeolic		os_h_on</NL>
a)gaphth/n => a)gaphth/n
<NL>N a)gaphto/s  fem acc sg	attic epic ionic		os_h_on</NL>
a)gaphtoi/ => a)gaphtoi/
<NL>N a)gaphto/s  masc nom/voc pl			os_h_on</NL>
a)gaphtoi=s => a)gaphtoi=s
<NL>N a)gaphto/s  masc/neut dat pl			os_h_on</NL>
a)gaphtou= => a)gaphtou=
<NL>N a)gaphto/s  masc/neut gen sg			os_h_on</NL>
a)gaphto/n => a)gaphto/n
<NL>N a)gaphto/s  masc acc sg			os_h_on</NL><NL>N a)gaphto/s  neut nom/voc/acc sg			os_h_on</NL>
a)gaphto/s => a)gaphto/s
<NL>N a)gaphto/s  masc nom sg			os_h_on</NL>
a)gaphtw=| => a)gaphtw=|
<NL>N a)gaphto/s  masc/neut dat sg			os_h_on</NL>
a)gapw/ntwn => a)gapw/ntwn
<NL>P a)gapa/w  pres part act masc/neut gen pl		contr	aw_pr,aw_denom</NL><NL>V a)gapa/w  pres imperat act 3rd pl		contr	aw_pr,aw_denom</NL><NL>P a)gapa/zw  fut part act masc/neut gen pl		contr	aw_fut,azw</NL>
a)gapa=n => a)gapa=n
<NL>N a)ga/ph  fem gen pl	doric aeolic		h_hs</NL><NL>P a)gapa/w  pres part act masc voc sg	doric aeolic	contr	aw_pr,aw_denom</NL><NL>P a)gapa/w  pres part act neut nom/voc/acc sg	doric aeolic	contr	aw_pr,aw_denom</NL><NL>P a)gapa/w  pres part act masc nom sg	doric aeolic	contr	aw_pr,aw_denom</NL><NL>V a)gapa_=n,a)gapa/w  pres inf act	epic doric	contr	aw_pr,aw_denom</NL><NL>V a)gapa/w  pres inf act	attic doric	contr	aw_pr,aw_denom</NL><NL>P a)gapa/zw  fut part act masc voc sg	doric aeolic	contr	aw_fut,azw</NL><NL>P a)gapa/zw  fut part act neut nom/voc/acc sg	doric aeolic	contr	aw_fut,azw</NL><NL>P a)gapa/zw  fut part act masc nom sg	doric aeolic	contr	aw_fut,azw</NL><NL>V a)gapa/zw  fut inf act			aw_fut,azw</NL>
a)gapa=te => a)gapa=te
<NL>V a_)gapa=te,a)gapa/w  imperf ind act 2nd pl	doric aeolic	contr	aw_pr,aw_denom</NL><NL>V a)gapa/w  pres imperat act 2nd pl		contr	aw_pr,aw_denom</NL><NL>V a)gapa/w  pres subj act 2nd pl		contr	aw_pr,aw_denom</NL><NL>V a)gapa/w  pres ind act 2nd pl		contr	aw_pr,aw_denom</NL><NL>V a)gapa/w  imperf ind act 2nd pl	homeric ionic	contr unaugmented	aw_pr,aw_denom</NL><NL>V a)gapa/zw  fut ind act 2nd pl		contr	aw_fut,azw</NL>
a)gapa=| => a)gapa=|
<NL>V a)gapa/w  pres subj mp 2nd sg		contr	aw_pr,aw_denom</NL><NL>V a)gapa/w  pres ind mp 2nd sg	epic doric aeolic	contr	aw_pr,aw_denom</NL><NL>V a)gapa/w  pres subj act 3rd sg		contr	aw_pr,aw_denom</NL><NL>V a)gapa/w  pres ind act 3rd sg	epic doric aeolic	contr	aw_pr,aw_denom</NL><NL>V a)gapa/zw  fut ind mid 2nd sg	epic doric aeolic	contr	aw_fut,azw</NL><NL>V a)gapa/zw  fut ind act 3rd sg	epic doric aeolic	contr	aw_fut,azw</NL>
a)gapa=|s => a)gapa=|s
<NL>V a)gapa/w  pres subj act 2nd sg		contr	aw_pr,aw_denom</NL><NL>V a)gapa/w  pres ind act 2nd sg	epic doric aeolic	contr	aw_pr,aw_denom</NL><NL>V a)gapa/zw  fut ind act 2nd sg	epic doric aeolic	contr	aw_fut,azw</NL>
a)gapw= => a)gapw=
<NL>V a_)gapw=,a)gapa/w  imperf ind mp 2nd sg	doric aeolic	contr	aw_pr,aw_denom</NL><NL>V a)gapa/w  pres imperat mp 2nd sg		contr	aw_pr,aw_denom</NL><NL>V a)gapa/w  pres subj act 1st sg	attic epic ionic	contr	aw_pr,aw_denom</NL><NL>V a)gapa/w  pres ind act 1st sg	attic epic doric ionic aeolic	contr	aw_pr,aw_denom</NL><NL>V a)gapa/w  pres subj act 1st sg	attic epic doric ionic	contr	ew_pr,aw_denom</NL><NL>V a)gapa/w  pres ind act 1st sg	attic epic doric ionic aeolic	contr	ew_pr,aw_denom</NL><NL>V a)gapa/w  imperf ind mp 2nd sg	homeric ionic	contr unaugmented	aw_pr,aw_denom</NL><NL>V a)gapa/zw  fut ind act 1st sg	attic epic doric ionic aeolic	contr	aw_fut,azw</NL>
a)gapw=mai => a)gapw=mai
<NL>V a)gapa/w  pres subj mp 1st sg	attic epic ionic	contr	aw_pr,aw_denom</NL><NL>V a)gapa/w  pres ind mp 1st sg		contr	aw_pr,aw_denom</NL><NL>V a)gapa/w  pres subj mp 1st sg	attic epic doric ionic	contr	ew_pr,aw_denom</NL><NL>V a)gapa/zw  fut ind mid 1st sg		contr	aw_fut,azw</NL>
a)gapw=men => a)gapw=men
<NL>V a_)gapw=men,a)gapa/w  imperf ind act 1st pl	doric aeolic	contr	aw_pr,aw_denom</NL><NL>V a)gapa/w  pres subj act 1st pl	attic epic ionic	contr	aw_pr,aw_denom</NL><NL>V a)gapa/w  pres ind act 1st pl		contr	aw_pr,aw_denom</NL><NL>V a)gapa/w  pres subj act 1st pl	attic epic doric ionic	contr	ew_pr,aw_denom</NL><NL>V a)gapa/w  imperf ind act 1st pl	homeric ionic	contr unaugmented	aw_pr,aw_denom</NL><NL>V a)gapa/zw  fut ind act 1st pl		contr	aw_fut,azw</NL>
a)gapw=n => a)gapw=n
<NL>N a)ga/ph  fem gen pl			h_hs</NL><NL>P a)gapa/w  pres part act masc voc sg		contr	aw_pr,aw_denom</NL><NL>P a)gapa/w  pres part act neut nom/voc/acc sg		contr	aw_pr,aw_denom</NL><NL>P a)gapa/w  pres part act masc nom sg	attic epic ionic	contr	aw_pr,aw_denom</NL><NL>P a)gapa/w  pres part act masc nom sg	attic epic doric ionic	contr	ew_pr,aw_denom</NL><NL>P a)gapa/zw  fut part act masc voc sg		contr	aw_fut,azw</NL><NL>P a)gapa/zw  fut part act neut nom/voc/acc sg		contr	aw_fut,azw</NL><NL>P a)gapa/zw  fut part act masc nom sg	attic epic ionic	contr	aw_fut,azw</NL>
a)gapw=ntas => a)gapw=ntas
<NL>P a)gapa/w  pres part act masc acc pl		contr	aw_pr,aw_denom</NL><NL>P a)gapa/zw  fut part act masc acc pl		contr	aw_fut,azw</NL>
a)gapw=nti => a)gapw=nti
<NL>P a)gapa/w  pres part act masc/neut dat sg		contr	aw_pr,aw_denom</NL><NL>V a)gapa/w  pres ind act 3rd pl	doric aeolic	contr	aw_pr,aw_denom</NL><NL>V a)gapa/w  pres subj act 3rd pl	epic doric ionic	contr	ew_pr,aw_denom</NL><NL>P a)gapa/zw  fut part act masc/neut dat sg		contr	aw_fut,azw</NL><NL>V a)gapa/zw  fut ind act 3rd pl	doric aeolic	contr	aw_fut,azw</NL>
a)gapw=sin => a)gapw=sin
<NL>P a)gapa/w  pres part act masc/neut dat pl	attic epic doric ionic	contr nu_movable	aw_pr,aw_denom</NL><NL>V a)gapa/w  pres subj act 3rd pl	attic epic ionic	contr nu_movable	aw_pr,aw_denom</NL><NL>V a)gapa/w  pres ind act 3rd pl	attic epic doric ionic aeolic	contr nu_movable	aw_pr,aw_denom</NL><NL>V a)gapa/w  pres subj act 3rd pl	attic epic doric ionic	contr nu_movable	ew_pr,aw_denom</NL><NL>P a)gapa/zw  fut part act masc/neut dat pl	attic epic doric ionic	contr nu_movable	aw_fut,azw</NL><NL>V a)gapa/zw  fut ind act 3rd pl	attic epic doric ionic aeolic	contr nu_movable	aw_fut,azw</NL>
a)gge/llousa => a)gge/llousa
<NL>P a)gge/llw  pres part act fem nom/voc sg	attic epic doric ionic		w_stem,ellw</NL>
a)gge/lois => a)gge/lois
<NL>N a)/ggelos  masc/fem dat pl			os_ou</NL>
a)gge/lou => a)gge/lou
<NL>N a)/ggelos  masc/fem gen sg			os_ou</NL>
a)gge/lous => a)gge/lous
<NL>N a)/ggelos  masc/fem acc pl			os_ou</NL>
a)gge/lwn => a)gge/lwn
<NL>N a)/ggelos  masc/fem gen pl			os_ou</NL><NL>V a)nagela/w  imperf ind act 3rd pl	homeric	contr unaugmented apocope poetic	aw_pr,a_stem</NL><NL>V a)nagela/w  imperf ind act 1st sg	homeric	contr unaugmented apocope poetic	aw_pr,a_stem</NL>
a)gge/lw| => a)gge/lw|
<NL>N a)/ggelos  masc/fem dat sg			os_ou</NL>
a)ggareu/ousin => a)ggareu/ousin
<NL>P a)ggareu/w  pres part act masc/neut dat pl	attic epic doric ionic	nu_movable	w_stem,euw</NL><NL>V a)ggareu/w  pres ind act 3rd pl	attic epic doric ionic aeolic	nu_movable	w_stem,euw</NL>
a)ggareu/sei => a)ggareu/sei
<NL>V a)ggareu/w  aor subj act 3rd sg	epic	short_subj	aor1,euw</NL><NL>V a)ggareu/w  fut ind mid 2nd sg			reg_fut,euw</NL><NL>V a)ggareu/w  fut ind act 3rd sg			reg_fut,euw</NL><NL>V a_)ggareu/sei,a)ggareu/w  futperf ind mp 2nd sg	doric aeolic	redupl	fut_perf,euw</NL><NL>V a_)ggareu/sei,a)ggareu/w  futperf ind act 3rd sg	doric aeolic	redupl	fut_perf,euw</NL>
a)ggei/ois => a)ggei/ois
<NL>N a)ggei=on  neut dat pl			os_ou</NL>
a)ggeli/a => a)ggeli/a
<NL>N a)ggeli/a_,a)ggeli/a  fem nom/voc/acc dual			h_hs</NL><NL>N a)ggeli/a_,a)ggeli/a  fem nom/voc sg	attic doric aeolic		h_hs</NL>
a)genealo/ghtos => a)genealo/ghtos
<NL>N a)genea_lo/ghtos,a)genealo/ghtos  masc/fem nom sg			os_on</NL>
a)genh= => a)genh=
<NL>N a)genh/s  neut nom/voc/acc pl	attic epic doric	contr	hs_es</NL><NL>N a)genh/s  masc/fem/neut nom/voc/acc dual	doric aeolic	contr	hs_es</NL><NL>N a)genh/s  masc/fem acc sg	attic epic doric	contr	hs_es</NL>
a)gka/las => a)gka/las
<NL>N a)gka/la_s,a)gka/lh  fem acc pl			h_hs</NL><NL>N a)gka/la_s,a)gka/lh  fem gen sg	doric aeolic		h_hs</NL>
a)gku/ras => a)gku/ras
<NL>N a)gku/ra_s,a)/gkura  fem acc pl			a_hs</NL><NL>N a)gku/ra_s,a)/gkura  fem gen sg	attic doric aeolic		a_hs</NL>
a)gna/fou => a)gna/fou
<NL>N a)/gnafos  masc/fem/neut gen sg			os_on</NL>
a)gnoh/santes => a)gnoh/santes
<NL>P a)gnoe/w  aor part act masc nom/voc pl			aor1,ew_denom</NL>
a)gnoi/as => a)gnoi/as
<NL>N a)gnoi/a_s,a)/gnoia  fem acc pl			a_hs</NL><NL>N a)gnoi/a_s,a)/gnoia  fem gen sg	attic doric aeolic		a_hs</NL><NL>N a)gnoi/a_s,a)/gnoia  fem acc pl		poetic	h_hs</NL><NL>N a)gnoi/a_s,a)/gnoia  fem gen sg	attic doric aeolic	poetic	h_hs</NL>
a)gnoi/a| => a)gnoi/a|
<NL>N a)gnoi/a_|,a)/gnoia  fem dat sg	attic doric aeolic		a_hs</NL><NL>N a)gnoi/a_|,a)/gnoia  fem dat sg	attic doric aeolic	poetic	h_hs</NL>
a)gnoei= => a)gnoei=
<NL>V a)gnoe/w  pres ind mp 2nd sg	attic epic doric ionic aeolic	contr	ew_pr,ew_denom</NL><NL>V a)gnoe/w  pres ind act 3rd sg	attic epic doric ionic aeolic	contr	ew_pr,ew_denom</NL>
a)gnoei=n => a)gnoei=n
<NL>V a)gnoe/w  pres inf act	attic epic doric	contr	ew_pr,ew_denom</NL>
a)gnoei=tai => a)gnoei=tai
<NL>V a)gnoe/w  pres ind mp 3rd sg	attic epic doric aeolic	contr	ew_pr,ew_denom</NL>
a)gnoei=te => a)gnoei=te
<NL>V a_)gnoei=te,a)gnoe/w  imperf ind act 2nd pl	attic epic doric aeolic	contr	ew_pr,ew_denom</NL><NL>V a)gnoe/w  pres imperat act 2nd pl	attic epic	contr	ew_pr,ew_denom</NL><NL>V a)gnoe/w  pres opt act 2nd pl			ew_pr,ew_denom</NL><NL>V a)gnoe/w  pres ind act 2nd pl	attic epic doric aeolic	contr	ew_pr,ew_denom</NL><NL>V a)gnoe/w  imperf ind act 2nd pl	attic epic	contr unaugmented	ew_pr,ew_denom</NL>
a)gnohma/twn => a)gnohma/twn
<NL>N a)gno/hma  neut gen pl			ma_matos</NL>
a)gnoou/menoi => a)gnoou/menoi
<NL>P a)gnoe/w  pres part mp masc nom/voc pl	attic epic doric	contr	ew_pr,ew_denom</NL>
a)gnoou/menos => a)gnoou/menos
<NL>P a)gnoe/w  pres part mp masc nom sg	attic epic doric	contr	ew_pr,ew_denom</NL>
a)gnoou=men => a)gnoou=men
<NL>V a_)gnoou=men,a)gnoe/w  imperf ind act 1st pl	attic epic doric aeolic	contr	ew_pr,ew_denom</NL><NL>V a)gnoe/w  pres ind act 1st pl	attic epic doric aeolic	contr	ew_pr,ew_denom</NL><NL>V a)gnoe/w  imperf ind act 1st pl	attic epic doric	contr unaugmented	ew_pr,ew_denom</NL>
a)gnoou=ntes => a)gnoou=ntes
<NL>P a)gnoe/w  pres part act masc nom/voc pl	attic epic doric	contr	ew_pr,ew_denom</NL>
a)gnoou=sin => a)gnoou=sin
<NL>P a)gnoe/w  pres part act masc/neut dat pl	attic epic doric	contr nu_movable	ew_pr,ew_denom</NL><NL>V a)gnoe/w  pres ind act 3rd pl	attic epic doric aeolic	contr nu_movable	ew_pr,ew_denom</NL>
a)gnow=n => a)gnow=n
<NL>P a)gnoe/w  pres part act masc nom sg	attic epic doric	contr	ew_pr,ew_denom</NL>
a)gnwsi/an => a)gnwsi/an
<NL>N a)gnwsi/a_n,a)gnwsi/a  fem acc sg	attic doric aeolic		h_hs</NL>
a)gora/zei => a)gora/zei
<NL>V a)gora/zw  pres ind mp 2nd sg			w_stem,azw</NL><NL>V a)gora/zw  pres ind act 3rd sg			w_stem,azw</NL>
a)gora/zontas => a)gora/zontas
<NL>P a)gora/zw  pres part act masc acc pl			w_stem,azw</NL>
a)gora/zontes => a)gora/zontes
<NL>P a)gora/zw  pres part act masc nom/voc pl			w_stem,azw</NL>
a)gora/n => a)gora/n
<NL>N a)gora_/n,a)gora/  fem acc sg	attic doric aeolic		h_hs</NL>
a)gora/sai => a)gora/sai
<NL>P a)gora_/sa_|,a)gora/zw  fut part act fem dat sg	doric		aw_fut,azw</NL><NL>V a)gora/zw  aor inf act			aor1,azw</NL><NL>V a)gora/sai_,a)gora/zw  aor opt act 3rd sg			aor1,azw</NL>
a)gora/santa => a)gora/santa
<NL>P a)gora/zw  aor part act neut nom/voc/acc pl			aor1,azw</NL><NL>P a)gora/zw  aor part act masc acc sg			aor1,azw</NL>
a)gora/sas => a)gora/sas
<NL>P a)gora_/sa_s,a)gora/zw  fut part act fem acc pl	doric		aw_fut,azw</NL><NL>P a)gora_/sa_s,a)gora/zw  fut part act fem gen sg	doric		aw_fut,azw</NL><NL>P a)gora/sa_s,a)gora/zw  aor part act masc nom/voc sg	attic epic ionic		aor1,azw</NL>
a)gora/sate => a)gora/sate
<NL>V a)gora/zw  aor imperat act 2nd pl			aor1,azw</NL><NL>V a_)gora/sate,a)gora/zw  aor ind act 2nd pl	doric aeolic		aor1,azw</NL><NL>V a)gora/zw  aor ind act 2nd pl	homeric ionic	unaugmented	aor1,azw</NL>
a)gora/swmen => a)gora/swmen
<NL>V a)gora/zw  aor subj act 1st pl			aor1,azw</NL>
a)gora/swsin => a)gora/swsin
<NL>V a)gora/zw  aor subj act 3rd pl		nu_movable	aor1,azw</NL>
a)gorai/wn => a)gorai/wn
<NL>N a)gorai=os  masc/fem/neut gen pl			os_on</NL>
a)gorasa/tw => a)gorasa/tw
<NL>V a)gora/zw  aor imperat act 3rd sg			aor1,azw</NL>
a)gorai=oi => a)gorai=oi
<NL>N a)gorai=os  masc/fem nom/voc pl			os_on</NL>
a)gorai=s => a)gorai=s
<NL>N a)gora/  fem dat pl			h_hs</NL>
a)gora=s => a)gora=s
<NL>N a)gora/  fem gen sg	attic doric aeolic		h_hs</NL><NL>V a)gora_=s,a)gora/zw  fut ind act 2nd sg	doric aeolic	contr	aw_fut,azw</NL>
a)gora=| => a)gora=|
<NL>N a)gora/  fem dat sg	attic doric aeolic		h_hs</NL><NL>V a)gora/omai  pres subj mid 2nd sg		contr	aw_pr,aw_denom</NL><NL>V a)gora/omai  pres ind mid 2nd sg	epic doric aeolic	contr	aw_pr,aw_denom</NL><NL>V a)gora/zw  fut ind mid 2nd sg	epic doric aeolic	contr	aw_fut,azw</NL><NL>V a)gora/zw  fut ind act 3rd sg	epic doric aeolic	contr	aw_fut,azw</NL>
a)gra/mmatoi => a)gra/mmatoi
<NL>N a)gra/mmatos  masc/fem nom/voc pl			os_on</NL>
a)graulou=ntes => a)graulou=ntes
<NL>P a)graule/w  pres part act masc nom/voc pl	attic epic doric	contr	ew_pr,ew_denom</NL>
a)greu/swsin => a)greu/swsin
<NL>V a)greu/w  aor subj act 3rd pl		nu_movable	aor1,euw</NL>
a)grie/laios => a)grie/laios
<NL>N a)grie/laios  masc/fem nom sg			os_on</NL>
a)grielai/ou => a)grielai/ou
<NL>N a)grie/laios  masc/fem/neut gen sg			os_on</NL>
a)grou/s => a)grou/s
<NL>N a)gro/s  masc acc pl			os_ou</NL>
a)grou= => a)grou=
<NL>V a_)grou=,a)gre/w  imperf ind mp 2nd sg	attic doric aeolic	contr	ew_pr,ew_denom</NL><NL>V a)gre/w  pres imperat mp 2nd sg	attic	contr	ew_pr,ew_denom</NL><NL>V a)gre/w  imperf ind mp 2nd sg	attic doric aeolic	contr unaugmented poetic	ew_pr,ew_denom</NL><NL>N a)gro/s  masc gen sg			os_ou</NL>
a)grupni/ais => a)grupni/ais
<NL>N a)grupni/a  fem dat pl			h_hs</NL>
a)grupnei=te => a)grupnei=te
<NL>V a_)grupnei=te,a)grupne/w  imperf ind act 2nd pl	attic epic doric aeolic	contr	ew_pr,ew_denom</NL><NL>V a)grupne/w  pres imperat act 2nd pl	attic epic	contr	ew_pr,ew_denom</NL><NL>V a)grupne/w  pres opt act 2nd pl			ew_pr,ew_denom</NL><NL>V a)grupne/w  pres ind act 2nd pl	attic epic doric aeolic	contr	ew_pr,ew_denom</NL><NL>V a)grupne/w  imperf ind act 2nd pl	attic epic	contr unaugmented	ew_pr,ew_denom</NL>
a)grupnou=ntes => a)grupnou=ntes
<NL>P a)grupne/w  pres part act masc nom/voc pl	attic epic doric	contr	ew_pr,ew_denom</NL>
a)grupnou=sin => a)grupnou=sin
<NL>P a)grupne/w  pres part act masc/neut dat pl	attic epic doric	contr nu_movable	ew_pr,ew_denom</NL><NL>V a)grupne/w  pres ind act 3rd pl	attic epic doric aeolic	contr nu_movable	ew_pr,ew_denom</NL>
a)gro/n => a)gro/n
<NL>N a)gro/s  masc acc sg			os_ou</NL>
a)gro/s => a)gro/s
<NL>N a)gro/s  masc nom sg			os_ou</NL>
a)grw=n => a)grw=n
<NL>N a)/gra  fem gen pl			h_hs</NL><NL>P a)gre/w  pres part act masc nom sg	attic epic doric	contr	ew_pr,ew_denom</NL><NL>N a)gro/s  masc gen pl			os_ou</NL>
a)grw=| => a)grw=|
<NL>N a)gro/s  masc dat sg			os_ou</NL>
a)gwgh=| => a)gwgh=|
<NL>N a)gwgh=i,a)gwgeu/s  masc dat sg	epic ionic		eus_ews</NL><NL>N a)gwgh/  fem dat sg	attic epic ionic		h_hs</NL>
a)gwni/zou => a)gwni/zou
<NL>V a_)gwni/zou,a)gwni/zomai  imperf ind mp 2nd sg	attic epic doric aeolic	contr	w_stem,izw</NL><NL>V a)gwni/zomai  pres imperat mp 2nd sg	attic epic doric	contr	w_stem,izw</NL><NL>V a)gwni/zomai  imperf ind mp 2nd sg	attic epic doric	contr unaugmented	w_stem,izw</NL>
a)gwni/a| => a)gwni/a|
<NL>N a)gwni/ai,a)gwni/a  fem nom/voc pl			h_hs</NL><NL>N a)gwni/a_|,a)gwni/a  fem dat sg	attic doric aeolic		h_hs</NL>
a)gwnizo/meqa => a)gwnizo/meqa
<NL>V a_)gwnizo/meqa,a)gwni/zomai  imperf ind mp 1st pl	doric aeolic		w_stem,izw</NL><NL>V a)gwni/zomai  pres ind mp 1st pl			w_stem,izw</NL><NL>V a)gwni/zomai  imperf ind mp 1st pl	homeric ionic	unaugmented	w_stem,izw</NL>
a)gwnizo/menos => a)gwnizo/menos
<NL>P a)gwni/zomai  pres part mp masc nom sg			w_stem,izw</NL>
a)go/mena => a)go/mena
<NL>P a)/gw  pres part mp neut nom/voc/acc pl			w_stem,reg_conj</NL>
a)gw=na => a)gw=na
<NL>N a)gw/n  masc acc sg			n_nos</NL>
a)gw=ni => a)gw=ni
<NL>N a)gw/n  masc dat sg			n_nos</NL>
a)da/panon => a)da/panon
<NL>N a)da/panos  masc/fem acc sg			os_on</NL><NL>N a)da/panos  neut nom/voc/acc sg			os_on</NL>
a)dh/lws => a)dh/lws
<NL>N a)/dhlos  adverbial			os_on</NL><NL>N a)/dhlos  masc/fem acc pl	doric		os_on</NL><NL>V a_)dh/lws,a)dhlo/w  imperf ind act 2nd sg	doric aeolic	contr	ow_pr,ow_denom</NL><NL>V a)dhlo/w  imperf ind act 2nd sg	doric aeolic	contr unaugmented poetic	ow_pr,ow_denom</NL>
a)di/khma => a)di/khma
<NL>N a)di/khma  neut nom/voc/acc sg			ma_matos</NL>
a)di/kous => a)di/kous
<NL>N a)/dikos  masc/fem acc pl			os_on</NL>
a)di/kwn => a)di/kwn
<NL>N a)/dikos  masc/fem/neut gen pl			os_on</NL>
a)di/kws => a)di/kws
<NL>N a)/dikos  adverbial			os_on</NL><NL>N a)/dikos  masc/fem acc pl	doric		os_on</NL>
a)di/kw| => a)di/kw|
<NL>N a)/dikos  masc/fem/neut dat sg			os_on</NL>
a)delfa/s => a)delfa/s
<NL>N a)delfa_/s,a)delfh/  fem acc pl			h_hs</NL>
a)delfe/ => a)delfe/
<NL>N a)delfo/s  masc voc sg			os_ou</NL>
a)delfh/ => a)delfh/
<NL>N a)delfh/  fem nom/voc sg	attic epic ionic		h_hs</NL>
a)delfh/n => a)delfh/n
<NL>N a)delfh/  fem acc sg	attic epic ionic		h_hs</NL>
a)delfai/ => a)delfai/
<NL>N a)delfh/  fem nom/voc pl			h_hs</NL>
a)delfoi/ => a)delfoi/
<NL>N a)delfo/s  masc nom/voc pl			os_ou</NL>
a)delfou/s => a)delfou/s
<NL>N a)delfo/s  masc acc pl			os_ou</NL>
a)delfoi=s => a)delfoi=s
<NL>N a)delfo/s  masc dat pl			os_ou</NL>
a)delfou= => a)delfou=
<NL>N a)delfo/s  masc gen sg			os_ou</NL>
a)delfo/n => a)delfo/n
<NL>N a)delfo/s  masc acc sg			os_ou</NL>
a)delfo/s => a)delfo/s
<NL>N a)delfo/s  masc nom sg			os_ou</NL>
a)delfo/thta => a)delfo/thta
<NL>N a)delfo/ths  fem acc sg			s_tos</NL>
a)delfo/thti => a)delfo/thti
<NL>N a)delfo/ths  fem dat sg			s_tos</NL>
a)delfh=s => a)delfh=s
<NL>N a)delfh/  fem gen sg	attic epic ionic		h_hs</NL>
a)delfh=| => a)delfh=|
<NL>N a)delfh/  fem dat sg	attic epic ionic		h_hs</NL>
a)delfw=n => a)delfw=n
<NL>N a)delfh/  fem gen pl			h_hs</NL><NL>N a)delfo/s  masc gen pl			os_ou</NL>
a)delfw=| => a)delfw=|
<NL>N a)delfo/s  masc dat sg			os_ou</NL>
a)dhlo/thti => a)dhlo/thti
<NL>N a)dhlo/ths  fem dat sg			s_tos</NL>
a)dhmonei=n => a)dhmonei=n
<NL>V a)dhmone/w  pres inf act	attic epic doric	contr	ew_pr,ew_denom</NL>
a)dhmonw=n => a)dhmonw=n
<NL>P a)dhmone/w  pres part act masc nom sg	attic epic doric	contr	ew_pr,ew_denom</NL>
a)dia/kritos => a)dia/kritos
<NL>N a)dia/kritos  masc/fem nom sg			os_on</NL>
a)dia/leipton => a)dia/leipton
<NL>N a)dia/leiptos  masc/fem acc sg			os_on</NL><NL>N a)dia/leiptos  neut nom/voc/acc sg			os_on</NL>
a)dia/leiptos => a)dia/leiptos
<NL>N a)dia/leiptos  masc/fem nom sg			os_on</NL>
a)dialei/ptws => a)dialei/ptws
<NL>N a)dia/leiptos  adverbial			os_on</NL><NL>N a)dia/leiptos  masc/fem acc pl	doric		os_on</NL>
a)dikh/mata => a)dikh/mata
<NL>N a)di/khma  neut nom/voc/acc pl			ma_matos</NL>
a)dikh/santos => a)dikh/santos
<NL>P a)dike/w  aor part act masc/neut gen sg			aor1,ew_denom</NL>
a)dikh/sei => a)dikh/sei
<NL>V a)dike/w  aor subj act 3rd sg	epic	short_subj	aor1,ew_denom</NL><NL>V a)dike/w  fut ind mid 2nd sg			reg_fut,ew_denom</NL><NL>V a)dike/w  fut ind act 3rd sg			reg_fut,ew_denom</NL><NL>V a_)dikh/sei,a)dike/w  futperf ind mp 2nd sg	doric aeolic	redupl	fut_perf,ew_denom</NL><NL>V a_)dikh/sei,a)dike/w  futperf ind act 3rd sg	doric aeolic	redupl	fut_perf,ew_denom</NL>
a)dikh/shte => a)dikh/shte
<NL>V a)dike/w  aor subj act 2nd pl			aor1,ew_denom</NL>
a)dikh/sousin => a)dikh/sousin
<NL>V a)dike/w  aor subj act 3rd pl	epic	nu_movable short_subj	aor1,ew_denom</NL><NL>P a)dike/w  fut part act masc/neut dat pl	attic epic doric ionic	nu_movable	reg_fut,ew_denom</NL><NL>V a)dike/w  fut ind act 3rd pl	attic epic doric ionic aeolic	nu_movable	reg_fut,ew_denom</NL><NL>V a_)dikh/sousin,a)dike/w  futperf ind act masc/neut dat pl	attic epic doric ionic aeolic	nu_movable redupl	fut_perf,ew_denom</NL><NL>V a_)dikh/sousin,a)dike/w  futperf ind act 3rd pl	attic epic doric ionic aeolic	nu_movable redupl	fut_perf,ew_denom</NL>
a)dikh/sh|s => a)dikh/sh|s
<NL>V a)dike/w  aor subj act 2nd sg			aor1,ew_denom</NL>
a)diki/a => a)diki/a
<NL>N a)diki/a_,a)diki/a  fem nom/voc/acc dual			h_hs</NL><NL>N a)diki/a_,a)diki/a  fem nom/voc sg	attic doric aeolic		h_hs</NL>
a)diki/ais => a)diki/ais
<NL>N a)diki/a  fem dat pl			h_hs</NL>
a)diki/an => a)diki/an
<NL>N a)diki/a_n,a)diki/a  fem acc sg	attic doric aeolic		h_hs</NL>
a)diki/as => a)diki/as
<NL>N a)diki/a_s,a)diki/a  fem acc pl			h_hs</NL><NL>N a)diki/a_s,a)diki/a  fem gen sg	attic doric aeolic		h_hs</NL>
a)diki/a| => a)diki/a|
<NL>N a)diki/ai,a)diki/a  fem nom/voc pl			h_hs</NL><NL>N a)diki/a_|,a)diki/a  fem dat sg	attic doric aeolic		h_hs</NL>
a)dikei=sqe => a)dikei=sqe
<NL>V a_)dikei=sqe,a)dike/w  imperf ind mp 2nd pl	attic epic doric aeolic	contr	ew_pr,ew_denom</NL><NL>V a)dike/w  pres imperat mp 2nd pl	attic epic	contr	ew_pr,ew_denom</NL><NL>V a)dike/w  pres opt mp 2nd pl	epic ionic		ew_pr,ew_denom</NL><NL>V a)dike/w  pres ind mp 2nd pl	attic epic doric aeolic	contr	ew_pr,ew_denom</NL><NL>V a)dike/w  imperf ind mp 2nd pl	attic epic	contr unaugmented	ew_pr,ew_denom</NL>
a)dikei=te => a)dikei=te
<NL>V a_)dikei=te,a)dike/w  imperf ind act 2nd pl	attic epic doric aeolic	contr	ew_pr,ew_denom</NL><NL>V a)dike/w  pres imperat act 2nd pl	attic epic	contr	ew_pr,ew_denom</NL><NL>V a)dike/w  pres opt act 2nd pl			ew_pr,ew_denom</NL><NL>V a)dike/w  pres ind act 2nd pl	attic epic doric aeolic	contr	ew_pr,ew_denom</NL><NL>V a)dike/w  imperf ind act 2nd pl	attic epic	contr unaugmented	ew_pr,ew_denom</NL>
a)dikhqe/ntos => a)dikhqe/ntos
<NL>P a)dike/w  aor part pass masc/neut gen sg			aor_pass,ew_denom</NL>
a)dikhqh=| => a)dikhqh=|
<NL>V a)dike/w  aor subj pass 3rd sg		contr	aor_pass,ew_denom</NL>
a)dikhsa/tw => a)dikhsa/tw
<NL>V a)dike/w  aor imperat act 3rd sg			aor1,ew_denom</NL>
a)dikou/menoi => a)dikou/menoi
<NL>P a)dike/w  pres part mp masc nom/voc pl	attic epic doric	contr	ew_pr,ew_denom</NL>
a)dikou/menon => a)dikou/menon
<NL>P a)dike/w  pres part mp masc acc sg	attic epic doric	contr	ew_pr,ew_denom</NL><NL>P a)dike/w  pres part mp neut nom/voc/acc sg	attic epic doric	contr	ew_pr,ew_denom</NL>
a)dikou=sin => a)dikou=sin
<NL>P a)dike/w  pres part act masc/neut dat pl	attic epic doric	contr nu_movable	ew_pr,ew_denom</NL><NL>V a)dike/w  pres ind act 3rd pl	attic epic doric aeolic	contr nu_movable	ew_pr,ew_denom</NL>
a)dikh=sai => a)dikh=sai
<NL>V a)dike/w  aor inf act			aor1,ew_denom</NL>
a)dikw= => a)dikw=
<NL>V a)dike/w  pres subj act 1st sg	attic epic doric	contr	ew_pr,ew_denom</NL><NL>V a)dike/w  pres ind act 1st sg	attic epic doric aeolic	contr	ew_pr,ew_denom</NL>
a)dikw=n => a)dikw=n
<NL>P a)dike/w  pres part act masc nom sg	attic epic doric	contr	ew_pr,ew_denom</NL>
a)duna/twn => a)duna/twn
<NL>N a)du/natos  masc/fem/neut gen pl			os_on</NL><NL>V a_)duna/twn,a)dunato/w  imperf ind act 3rd pl	doric aeolic	contr	ow_pr,ow_denom</NL><NL>V a_)duna/twn,a)dunato/w  imperf ind act 1st sg	doric aeolic	contr	ow_pr,ow_denom</NL><NL>V a)dunato/w  imperf ind act 3rd pl	doric aeolic	contr unaugmented poetic	ow_pr,ow_denom</NL><NL>V a)dunato/w  imperf ind act 1st sg	doric aeolic	contr unaugmented poetic	ow_pr,ow_denom</NL>
a)dunath/sei => a)dunath/sei
<NL>V a)dunate/w  aor subj act 3rd sg	epic	short_subj	aor1,ew_denom</NL><NL>V a)dunate/w  fut ind mid 2nd sg			reg_fut,ew_denom</NL><NL>V a)dunate/w  fut ind act 3rd sg			reg_fut,ew_denom</NL><NL>V a_)dunath/sei,a)dunate/w  futperf ind mp 2nd sg	doric aeolic	redupl	fut_perf,ew_denom</NL><NL>V a_)dunath/sei,a)dunate/w  futperf ind act 3rd sg	doric aeolic	redupl	fut_perf,ew_denom</NL>
a)do/kimoi => a)do/kimoi
<NL>N a)do/kimos  masc/fem nom/voc pl			os_on</NL>
a)do/kimon => a)do/kimon
<NL>N a)do/kimos  masc/fem acc sg			os_on</NL><NL>N a)do/kimos  neut nom/voc/acc sg			os_on</NL>
a)do/kimos => a)do/kimos
<NL>N a)do/kimos  masc/fem nom sg			os_on</NL>
a)du/nata => a)du/nata
<NL>N a)du/natos  neut nom/voc/acc pl			os_on</NL>
a)du/naton => a)du/naton
<NL>N a)du/natos  masc/fem acc sg			os_on</NL><NL>N a)du/natos  neut nom/voc/acc sg			os_on</NL>
a)du/natos => a)du/natos
<NL>N a)du/natos  masc/fem nom sg			os_on</NL>
a)ei/ => a)ei/
<NL>N a_)ei/,a)ei/ 		indeclform	adverb</NL>
a)etoi/ => a)etoi/
<NL>N a_)etoi/,a)eto/s  masc nom/voc pl			os_ou</NL>
a)etou= => a)etou=
<NL>N a_)etou=,a)eto/s  masc gen sg			os_ou</NL>
a)etw=| => a)etw=|
<NL>N a_)etw=|,a)eto/s  masc dat sg			os_ou</NL>
a)zu/mois => a)zu/mois
<NL>N a)zu_/mois,a)/zumos  masc/fem/neut dat pl			os_on</NL>
a)zu/mwn => a)zu/mwn
<NL>N a)zu_/mwn,a)/zumos  masc/fem/neut gen pl			os_on</NL>
a)qa/ => a)qa/
<NL>N mara/n 		indeclform	indecl</NL>
a)qe/miton => a)qe/miton
<NL>N a)qe/mistos  masc/fem acc sg			os_on</NL><NL>N a)qe/mistos  neut nom/voc/acc sg			os_on</NL><NL>N a)qe/mitos  masc/fem acc sg			os_on</NL><NL>N a)qe/mitos  neut nom/voc/acc sg			os_on</NL>
a)qe/smwn => a)qe/smwn
<NL>N a)/qesmos  masc/fem/neut gen pl			os_on</NL>
a)qe/thsin => a)qe/thsin
<NL>N a)qe/thsis  fem acc sg			is_ews</NL>
a)qe/thsis => a)qe/thsis
<NL>N a)qe/thsis  fem nom sg			is_ews</NL>
a)qanasi/an => a)qanasi/an
<NL>N a)qanasi/a_n,a)qanasi/a  fem acc sg	attic doric aeolic		h_hs</NL>
a)qemi/tois => a)qemi/tois
<NL>N a)qe/mistos  masc/fem/neut dat pl			os_on</NL><NL>N a)qe/mitos  masc/fem/neut dat pl			os_on</NL>
a)qeth/sas => a)qeth/sas
<NL>P a)qeth/sa_s,a)qete/w  aor part act masc nom/voc sg	attic epic ionic		aor1,ew_denom</NL>
a)qeth/sw => a)qeth/sw
<NL>V a_)qeth/sw,a)qete/w  aor ind mid 2nd sg	doric aeolic		aor1,ew_denom</NL><NL>V a)qete/w  aor subj act 1st sg			aor1,ew_denom</NL><NL>V a)qete/w  fut ind act 1st sg			reg_fut,ew_denom</NL><NL>V a_)qeth/sw,a)qete/w  futperf ind act 1st sg	doric aeolic	redupl	fut_perf,ew_denom</NL><NL>V a)qete/w  aor ind mid 2nd sg	homeric ionic	unaugmented	aor1,ew_denom</NL>
a)qetei= => a)qetei=
<NL>V a)qete/w  pres ind mp 2nd sg	attic epic doric ionic aeolic	contr	ew_pr,ew_denom</NL><NL>V a)qete/w  pres ind act 3rd sg	attic epic doric ionic aeolic	contr	ew_pr,ew_denom</NL>
a)qetei=te => a)qetei=te
<NL>V a_)qetei=te,a)qete/w  imperf ind act 2nd pl	attic epic doric aeolic	contr	ew_pr,ew_denom</NL><NL>V a)qete/w  pres imperat act 2nd pl	attic epic	contr	ew_pr,ew_denom</NL><NL>V a)qete/w  pres opt act 2nd pl			ew_pr,ew_denom</NL><NL>V a)qete/w  pres ind act 2nd pl	attic epic doric aeolic	contr	ew_pr,ew_denom</NL><NL>V a)qete/w  imperf ind act 2nd pl	attic epic	contr unaugmented	ew_pr,ew_denom</NL>
a)qetou=sin => a)qetou=sin
<NL>P a)qete/w  pres part act masc/neut dat pl	attic epic doric	contr nu_movable	ew_pr,ew_denom</NL><NL>V a)qete/w  pres ind act 3rd pl	attic epic doric aeolic	contr nu_movable	ew_pr,ew_denom</NL>
a)qeth=sai => a)qeth=sai
<NL>V a)qete/w  aor inf act			aor1,ew_denom</NL>
a)qetw= => a)qetw=
<NL>V a)qete/w  pres subj act 1st sg	attic epic doric	contr	ew_pr,ew_denom</NL><NL>V a)qete/w  pres ind act 1st sg	attic epic doric aeolic	contr	ew_pr,ew_denom</NL>
a)qetw=n => a)qetw=n
<NL>P a)qete/w  pres part act masc nom sg	attic epic doric	contr	ew_pr,ew_denom</NL>
a)qlh/sh| => a)qlh/sh|
<NL>N a)qlh/shi,a)/qlhsis  fem dat sg	epic		is_ews</NL><NL>V a)_qlh/sh|,a)qle/w  aor subj mid 2nd sg		contr	aor1,ew_denom</NL><NL>V a)_qlh/sh|,a)qle/w  aor subj act 3rd sg		contr	aor1,ew_denom</NL><NL>V a)_qlh/sh|,a)qle/w  fut ind mid 2nd sg		contr	reg_fut,ew_denom</NL><NL>V a_)qlh/sh|,a)qle/w  futperf ind mp 2nd sg	doric aeolic	contr redupl	fut_perf,ew_denom</NL><NL>V a_)qlh/sh|,a)qle/w  futperf ind mid 2nd sg	doric aeolic	contr redupl	fut_perf,ew_denom</NL>
a)qlh=| => a)qlh=|
<NL>V a)_qlh=|,a)qle/w  pres subj mp 2nd sg		contr	ew_pr,ew_denom</NL><NL>V a)_qlh=|,a)qle/w  pres ind mp 2nd sg		contr	ew_pr,ew_denom</NL><NL>V a)_qlh=|,a)qle/w  pres subj act 3rd sg		contr	ew_pr,ew_denom</NL>
a)qumw=sin => a)qumw=sin
<NL>V a)qu_mw=sin,a)qume/w  pres subj act 3rd pl	attic epic doric	contr nu_movable	ew_pr,ew_denom</NL><NL>V a)qumo/w  pres subj mp 2nd sg	epic	contr nu_movable	ow_pr,ow_denom</NL><NL>V a)qumo/w  pres subj act 3rd pl		contr nu_movable	ow_pr,ow_denom</NL><NL>V a)qumo/w  pres subj act 3rd sg	epic	contr nu_movable	ow_pr,ow_denom</NL>
a)qw=|on => a)qw=|on
<NL>N a)qw=|os  masc/fem acc sg			os_on</NL><NL>N a)qw=|os  neut nom/voc/acc sg			os_on</NL>
a)ka/qarta => a)ka/qarta
<NL>N a)ka/qartos  neut nom/voc/acc pl			os_on</NL>
a)ka/qarton => a)ka/qarton
<NL>N a)ka/qartos  masc/fem acc sg			os_on</NL><NL>N a)ka/qartos  neut nom/voc/acc sg			os_on</NL>
a)ka/qartos => a)ka/qartos
<NL>N a)ka/qartos  masc/fem nom sg			os_on</NL>
a)ka/kwn => a)ka/kwn
<NL>N a)/kakos  masc/fem/neut gen pl			os_on</NL>
a)ka/nqas => a)ka/nqas
<NL>N a)ka/nqa_s,a)/kanqa  fem acc pl			a_hs</NL><NL>N a)ka/nqa_s,a)/kanqa  fem gen sg	doric aeolic		a_hs</NL>
a)ka/nqinon => a)ka/nqinon
<NL>N a)ka/nqinos  masc acc sg			os_h_on</NL><NL>N a)ka/nqinos  neut nom/voc/acc sg			os_h_on</NL>
a)ka/rpois => a)ka/rpois
<NL>N a)/karpos  masc/fem/neut dat pl			os_on</NL>
a)ka/rpous => a)ka/rpous
<NL>N a)/karpos  masc/fem acc pl			os_on</NL>
a)ke/raioi => a)ke/raioi
<NL>N a)ke/raios  masc/fem nom/voc pl			os_on</NL>
a)kai/rws => a)kai/rws
<NL>N a)/kairos  adverbial			os_on</NL><NL>N a)/kairos  masc/fem acc pl	doric		os_on</NL>
a)kaqa/rtois => a)kaqa/rtois
<NL>N a)ka/qartos  masc/fem/neut dat pl			os_on</NL>
a)kaqa/rtou => a)kaqa/rtou
<NL>N a)ka/qartos  masc/fem/neut gen sg			os_on</NL>
a)kaqa/rtwn => a)kaqa/rtwn
<NL>N a)ka/qartos  masc/fem/neut gen pl			os_on</NL>
a)kaqa/rtw| => a)kaqa/rtw|
<NL>N a)ka/qartos  masc/fem/neut dat sg			os_on</NL>
a)kaqarsi/a => a)kaqarsi/a
<NL>N a)kaqarsi/a_,a)kaqarsi/a  fem nom/voc/acc dual			h_hs</NL><NL>N a)kaqarsi/a_,a)kaqarsi/a  fem nom/voc sg	attic doric aeolic		h_hs</NL>
a)kaqarsi/an => a)kaqarsi/an
<NL>N a)kaqarsi/a_n,a)kaqarsi/a  fem acc sg	attic doric aeolic		h_hs</NL>
a)kaqarsi/as => a)kaqarsi/as
<NL>N a)kaqarsi/a_s,a)kaqarsi/a  fem acc pl			h_hs</NL><NL>N a)kaqarsi/a_s,a)kaqarsi/a  fem gen sg	attic doric aeolic		h_hs</NL>
a)kaqarsi/a| => a)kaqarsi/a|
<NL>N a)kaqarsi/ai,a)kaqarsi/a  fem nom/voc pl			h_hs</NL><NL>N a)kaqarsi/a_|,a)kaqarsi/a  fem dat sg	attic doric aeolic		h_hs</NL>
a)kanqw=n => a)kanqw=n
<NL>N a)/kanqa  fem gen pl			a_hs</NL>
a)kata/gnwston => a)kata/gnwston
<NL>N a)kata/gnwstos  masc/fem acc sg			os_on</NL><NL>N a)kata/gnwstos  neut nom/voc/acc sg			os_on</NL>
a)kata/kriton => a)kata/kriton
<NL>N a)kata/kritos  masc/fem acc sg			os_on</NL><NL>N a)kata/kritos  neut nom/voc/acc sg			os_on</NL>
a)kata/staton => a)kata/staton
<NL>N a)kata/statos  masc/fem acc sg			os_on</NL><NL>N a)kata/statos  neut nom/voc/acc sg			os_on</NL>
a)kata/statos => a)kata/statos
<NL>N a)kata/statos  masc/fem nom sg			os_on</NL>
a)kataka/lupton => a)kataka/lupton
<NL>N a)kataka/luptos  masc/fem acc sg			os_on</NL><NL>N a)kataka/luptos  neut nom/voc/acc sg			os_on</NL>
a)katakalu/ptw| => a)katakalu/ptw|
<NL>N a)kataka/luptos  masc/fem/neut dat sg			os_on</NL>
a)katakri/tous => a)katakri/tous
<NL>N a)kata/kritos  masc/fem acc pl			os_on</NL>
a)katalu/tou => a)katalu/tou
<NL>N a)katalu_/tou,a)kata/lutos  masc/fem/neut gen sg			os_on</NL>
a)katapau/stous => a)katapau/stous
<NL>N a)kata/paustos  masc/fem acc pl			os_on</NL>
a)katastasi/a => a)katastasi/a
<NL>N a)katastasi/a_,a)katastasi/a  fem nom/voc/acc dual			h_hs</NL><NL>N a)katastasi/a_,a)katastasi/a  fem nom/voc sg	attic doric aeolic		h_hs</NL>
a)katastasi/ai => a)katastasi/ai
<NL>N a)katastasi/a_|,a)katastasi/a  fem dat sg	attic doric aeolic		h_hs</NL>
a)katastasi/ais => a)katastasi/ais
<NL>N a)katastasi/a  fem dat pl			h_hs</NL>
a)katastasi/as => a)katastasi/as
<NL>N a)katastasi/a_s,a)katastasi/a  fem acc pl			h_hs</NL><NL>N a)katastasi/a_s,a)katastasi/a  fem gen sg	attic doric aeolic		h_hs</NL>
a)kerai/ous => a)kerai/ous
<NL>N a)ke/raios  masc/fem acc pl			os_on</NL>
a)khkoo/tas => a)khkoo/tas
<NL>P a)kou/w  perf part act masc acc pl		attic_redupl	perf_act</NL>
a)khko/amen => a)khko/amen
<NL>V a)kou/w  perf ind act 1st pl		attic_redupl	perf_act</NL>
a)khko/asin => a)khko/asin
<NL>V a)khko/a_sin,a)kou/w  perf ind act 3rd pl		nu_movable attic_redupl	perf_act</NL>
a)khko/ate => a)khko/ate
<NL>V a)kou/w  perf ind act 2nd pl		attic_redupl	perf_act</NL>
a)klinh= => a)klinh=
<NL>N a)klinh/s  neut nom/voc/acc pl	attic epic doric	contr	hs_es</NL><NL>N a)klinh/s  masc/fem/neut nom/voc/acc dual	doric aeolic	contr	hs_es</NL><NL>N a)klinh/s  masc/fem acc sg	attic epic doric	contr	hs_es</NL>
a)koa/s => a)koa/s
<NL>N a)koa_/s,a)koh/  fem acc pl			h_hs</NL>
a)koh/ => a)koh/
<NL>N a)koh/  fem nom/voc sg	attic epic ionic		h_hs</NL>
a)koh/n => a)koh/n
<NL>N a)koh/  fem acc sg	attic epic ionic		h_hs</NL>
a)koai/ => a)koai/
<NL>N a)koh/  fem nom/voc pl			h_hs</NL>
a)koai=s => a)koai=s
<NL>N a)koh/  fem dat pl			h_hs</NL>
a)kolouqh/santes => a)kolouqh/santes
<NL>P a)kolouqe/w  aor part act masc nom/voc pl			aor1,ew_denom</NL>
a)kolouqh/sate => a)kolouqh/sate
<NL>V a)kolouqe/w  aor imperat act 2nd pl			aor1,ew_denom</NL><NL>V a_)kolouqh/sate,a)kolouqe/w  aor ind act 2nd pl	doric aeolic		aor1,ew_denom</NL><NL>V a)kolouqe/w  aor ind act 2nd pl	homeric ionic	unaugmented	aor1,ew_denom</NL>
a)kolouqh/seis => a)kolouqh/seis
<NL>N a)kolou/qhsis  fem nom/voc pl	attic epic	contr	is_ews</NL><NL>N a)kolou/qhsis  fem nom/acc pl	attic		is_ews</NL><NL>V a)kolouqe/w  aor subj act 2nd sg	epic	short_subj	aor1,ew_denom</NL><NL>V a)kolouqe/w  fut ind act 2nd sg			reg_fut,ew_denom</NL><NL>V a_)kolouqh/seis,a)kolouqe/w  futperf ind act 2nd sg	doric aeolic	redupl	fut_perf,ew_denom</NL>
a)kolouqh/sousin => a)kolouqh/sousin
<NL>V a)kolouqe/w  aor subj act 3rd pl	epic	nu_movable short_subj	aor1,ew_denom</NL><NL>P a)kolouqe/w  fut part act masc/neut dat pl	attic epic doric ionic	nu_movable	reg_fut,ew_denom</NL><NL>V a)kolouqe/w  fut ind act 3rd pl	attic epic doric ionic aeolic	nu_movable	reg_fut,ew_denom</NL><NL>V a_)kolouqh/sousin,a)kolouqe/w  futperf ind act masc/neut dat pl	attic epic doric ionic aeolic	nu_movable redupl	fut_perf,ew_denom</NL><NL>V a_)kolouqh/sousin,a)kolouqe/w  futperf ind act 3rd pl	attic epic doric ionic aeolic	nu_movable redupl	fut_perf,ew_denom</NL>
a)kolouqh/sw => a)kolouqh/sw
<NL>V a_)kolouqh/sw,a)kolouqe/w  aor ind mid 2nd sg	doric aeolic		aor1,ew_denom</NL><NL>V a)kolouqe/w  aor subj act 1st sg			aor1,ew_denom</NL><NL>V a)kolouqe/w  fut ind act 1st sg			reg_fut,ew_denom</NL><NL>V a_)kolouqh/sw,a)kolouqe/w  futperf ind act 1st sg	doric aeolic	redupl	fut_perf,ew_denom</NL><NL>V a)kolouqe/w  aor ind mid 2nd sg	homeric ionic	unaugmented	aor1,ew_denom</NL>
a)kolouqei/tw => a)kolouqei/tw
<NL>V a)kolouqe/w  pres imperat act 3rd sg	attic epic	contr	ew_pr,ew_denom</NL>
a)kolouqei= => a)kolouqei=
<NL>V a)kolouqe/w  pres ind mp 2nd sg	attic epic doric ionic aeolic	contr	ew_pr,ew_denom</NL><NL>V a)kolouqe/w  pres ind act 3rd sg	attic epic doric ionic aeolic	contr	ew_pr,ew_denom</NL>
a)kolouqhsa/ntwn => a)kolouqhsa/ntwn
<NL>P a)kolouqe/w  aor part act masc/neut gen pl			aor1,ew_denom</NL><NL>V a)kolouqe/w  aor imperat act 3rd pl			aor1,ew_denom</NL>
a)kolouqou/shs => a)kolouqou/shs
<NL>P a)kolouqe/w  pres part act fem gen sg	attic epic	contr	ew_pr,ew_denom</NL>
a)kolouqou=nta => a)kolouqou=nta
<NL>P a)kolouqe/w  pres part act neut nom/voc/acc pl	attic epic doric	contr	ew_pr,ew_denom</NL><NL>P a)kolouqe/w  pres part act masc acc sg	attic epic doric	contr	ew_pr,ew_denom</NL>
a)kolouqou=ntas => a)kolouqou=ntas
<NL>P a)kolouqe/w  pres part act masc acc pl	attic epic doric	contr	ew_pr,ew_denom</NL>
a)kolouqou=ntes => a)kolouqou=ntes
<NL>P a)kolouqe/w  pres part act masc nom/voc pl	attic epic doric	contr	ew_pr,ew_denom</NL>
a)kolouqou=nti => a)kolouqou=nti
<NL>P a)kolouqe/w  pres part act masc/neut dat sg	attic epic doric	contr	ew_pr,ew_denom</NL><NL>V a)kolouqe/w  pres ind act 3rd pl	doric aeolic	contr	ew_pr,ew_denom</NL>
a)kolouqou=sin => a)kolouqou=sin
<NL>P a)kolouqe/w  pres part act masc/neut dat pl	attic epic doric	contr nu_movable	ew_pr,ew_denom</NL><NL>V a)kolouqe/w  pres ind act 3rd pl	attic epic doric aeolic	contr nu_movable	ew_pr,ew_denom</NL>
a)kolouqh=sai => a)kolouqh=sai
<NL>V a)kolouqe/w  aor inf act			aor1,ew_denom</NL>
a)kolouqw=n => a)kolouqw=n
<NL>P a)kolouqe/w  pres part act masc nom sg	attic epic doric	contr	ew_pr,ew_denom</NL>
a)kolou/qei => a)kolou/qei
<NL>V a_)kolou/qei,a)kolouqe/w  imperf ind act 3rd sg	attic epic doric aeolic	contr	ew_pr,ew_denom</NL><NL>V a)kolouqe/w  pres imperat act 2nd sg	attic epic	contr	ew_pr,ew_denom</NL><NL>V a)kolouqe/w  imperf ind act 3rd sg	attic epic	contr unaugmented	ew_pr,ew_denom</NL>
a)koue/tw => a)koue/tw
<NL>V a)kou/w  pres imperat act 3rd sg			w_stem,reg_conj</NL>
a)kousa/ntwn => a)kousa/ntwn
<NL>P a)kou/w  aor part act masc/neut gen pl			aor1,reg_conj</NL><NL>V a)kou/w  aor imperat act 3rd pl			aor1,reg_conj</NL>
a)kousa/tw => a)kousa/tw
<NL>V a)kou/w  aor imperat act 3rd sg			aor1,reg_conj</NL>
a)kousa/twsan => a)kousa/twsan
<NL>V a)kou/w  aor imperat act 3rd pl			aor1,reg_conj</NL>
a)kousqh/setai => a)kousqh/setai
<NL>V a)kou/w  fut ind pass 3rd sg			aor_pass,reg_conj</NL>
a)kousqei=sin => a)kousqei=sin
<NL>P a)kou/w  aor part pass masc/neut dat pl		nu_movable	aor_pass,reg_conj</NL>
a)kousqh=| => a)kousqh=|
<NL>V a)kou/w  aor subj pass 3rd sg		contr	aor_pass,reg_conj</NL>
a)kouo/ntwn => a)kouo/ntwn
<NL>P a)kou/w  pres part act masc/neut gen pl			w_stem,reg_conj</NL><NL>V a)kou/w  pres imperat act 3rd pl			w_stem,reg_conj</NL>
a)kou/ei => a)kou/ei
<NL>V a)kou/w  pres ind mp 2nd sg			w_stem,reg_conj</NL><NL>V a)kou/w  pres ind act 3rd sg			w_stem,reg_conj</NL>
a)kou/ein => a)kou/ein
<NL>V a)kou/w  pres inf act	attic epic	contr	w_stem,reg_conj</NL>
a)kou/eis => a)kou/eis
<NL>V a)kou/w  pres ind act 2nd sg			w_stem,reg_conj</NL>
a)kou/etai => a)kou/etai
<NL>V a)kou/w  pres ind mp 3rd sg			w_stem,reg_conj</NL>
a)kou/ete => a)kou/ete
<NL>V a_)kou/ete,a)kou/w  imperf ind act 2nd pl	doric aeolic		w_stem,reg_conj</NL><NL>V a)kou/w  pres imperat act 2nd pl			w_stem,reg_conj</NL><NL>V a)kou/w  pres ind act 2nd pl			w_stem,reg_conj</NL><NL>V a)kou/w  imperf ind act 2nd pl	epic doric ionic aeolic	unaugmented	w_stem,reg_conj</NL>
a)kou/omen => a)kou/omen
<NL>V a_)kou/omen,a)kou/w  imperf ind act 1st pl	doric aeolic		w_stem,reg_conj</NL><NL>V a)kou/w  pres ind act 1st pl			w_stem,reg_conj</NL><NL>V a)kou/w  imperf ind act 1st pl	epic doric ionic aeolic	unaugmented	w_stem,reg_conj</NL>
a)kou/onta => a)kou/onta
<NL>P a)kou/w  pres part act neut nom/voc/acc pl			w_stem,reg_conj</NL><NL>P a)kou/w  pres part act masc acc sg			w_stem,reg_conj</NL>
a)kou/ontas => a)kou/ontas
<NL>P a)kou/w  pres part act masc acc pl			w_stem,reg_conj</NL>
a)kou/ontes => a)kou/ontes
<NL>P a)kou/w  pres part act masc nom/voc pl			w_stem,reg_conj</NL>
a)kou/onti => a)kou/onti
<NL>P a)kou/w  pres part act masc/neut dat sg			w_stem,reg_conj</NL><NL>V a)kou/w  pres ind act 3rd pl	doric aeolic		w_stem,reg_conj</NL>
a)kou/ontos => a)kou/ontos
<NL>P a)kou/w  pres part act masc/neut gen sg			w_stem,reg_conj</NL>
a)kou/ousin => a)kou/ousin
<NL>P a)kou/w  pres part act masc/neut dat pl	attic epic doric ionic	nu_movable	w_stem,reg_conj</NL><NL>V a)kou/w  pres ind act 3rd pl	attic epic doric ionic aeolic	nu_movable	w_stem,reg_conj</NL>
a)kou/santes => a)kou/santes
<NL>P a)kou/w  aor part act masc nom/voc pl			aor1,reg_conj</NL>
a)kou/sas => a)kou/sas
<NL>N a_)kou/sa_s,a)e/kwn  fem acc pl	attic epic doric ionic	contr	wn_ousa_on</NL><NL>N a_)kou/sa_s,a)e/kwn  fem gen sg	attic doric	contr	wn_ousa_on</NL><NL>P a)kou/sa_s,a)ke/w  pres part act fem acc pl	attic epic doric	contr	ew_pr,ew_denom</NL><NL>P a)kou/sa_s,a)ke/w  pres part act fem gen sg	doric	contr	ew_pr,ew_denom</NL><NL>P a)kou/sa_s,a)kou/w  aor part act masc nom/voc sg	attic epic ionic		aor1,reg_conj</NL>
a)kou/sasa => a)kou/sasa
<NL>P a)kou/sa_sa,a)kou/w  aor part act fem nom/voc sg	attic epic ionic		aor1,reg_conj</NL>
a)kou/sasin => a)kou/sasin
<NL>P a)kou/sa_sin,a)kou/w  aor part act masc/neut dat pl	attic epic ionic	nu_movable	aor1,reg_conj</NL>
a)kou/sate => a)kou/sate
<NL>V a)kou/w  aor imperat act 2nd pl			aor1,reg_conj</NL><NL>V a_)kou/sate,a)kou/w  aor ind act 2nd pl	doric aeolic		aor1,reg_conj</NL><NL>V a)kou/w  aor ind act 2nd pl	epic doric ionic aeolic	unaugmented	aor1,reg_conj</NL>
a)kou/sei => a)kou/sei
<NL>N a)/kousis  fem nom/voc/acc dual	attic epic	contr	is_ews</NL><NL>N a)kou/sei+,a)/kousis  fem dat sg	epic		is_ews</NL><NL>N a)/kousis  fem dat sg	attic ionic	contr	is_ews</NL><NL>V a)kou/w  aor subj act 3rd sg	epic	short_subj	aor1,reg_conj</NL><NL>V a)kou/w  fut ind act 3rd sg		late	reg_fut,reg_conj</NL><NL>V a)kou/w  fut ind mid 2nd sg			reg_fut,reg_conj</NL>
a)kou/sesqe => a)kou/sesqe
<NL>V a)kou/w  fut ind mid 2nd pl			reg_fut,reg_conj</NL>
a)kou/sete => a)kou/sete
<NL>V a)kou/w  aor subj act 2nd pl	epic	short_subj	aor1,reg_conj</NL><NL>V a)kou/w  fut ind act 2nd pl		late	reg_fut,reg_conj</NL>
a)kou/shte => a)kou/shte
<NL>V a)kou/w  aor subj act 2nd pl			aor1,reg_conj</NL>
a)kou/sontai => a)kou/sontai
<NL>V a)kou/w  fut ind mid 3rd pl			reg_fut,reg_conj</NL>
a)kou/sousin => a)kou/sousin
<NL>V a)kou/w  aor subj act 3rd pl	epic	nu_movable short_subj	aor1,reg_conj</NL><NL>P a)kou/w  fut part act masc/neut dat pl	attic epic doric ionic	nu_movable late	reg_fut,reg_conj</NL><NL>V a)kou/w  fut ind act 3rd pl	attic epic doric ionic aeolic	nu_movable late	reg_fut,reg_conj</NL>
a)kou/swsin => a)kou/swsin
<NL>V a)kou/w  aor subj act 3rd pl		nu_movable	aor1,reg_conj</NL>
a)kou/sh| => a)kou/sh|
<NL>N a)kou/shi,a)/kousis  fem dat sg	epic		is_ews</NL><NL>N a_)kou/sh|,a)e/kwn  fem dat sg	attic epic ionic	contr	wn_ousa_on</NL><NL>P a)ke/w  pres part act fem dat sg	attic epic	contr	ew_pr,ew_denom</NL><NL>V a)kou/w  aor subj mid 2nd sg			aor1,reg_conj</NL><NL>V a)kou/w  aor subj act 3rd sg			aor1,reg_conj</NL><NL>V a)kou/w  fut ind mid 2nd sg			reg_fut,reg_conj</NL>
a)kou/w => a)kou/w
<NL>V a)kou/w  pres subj act 1st sg			w_stem,reg_conj</NL><NL>V a)kou/w  pres ind act 1st sg			w_stem,reg_conj</NL>
a)kou/wn => a)kou/wn
<NL>P a)kou/w  pres part act masc nom sg			w_stem,reg_conj</NL>
a)kou/wsin => a)kou/wsin
<NL>V a)kou/w  pres subj act 3rd pl		nu_movable	w_stem,reg_conj</NL>
a)koh=s => a)koh=s
<NL>N a)koh/  fem gen sg	attic epic ionic		h_hs</NL>
a)koh=| => a)koh=|
<NL>N a)koh/  fem dat sg	attic epic ionic		h_hs</NL>
a)kou=sai => a)kou=sai
<NL>P a)ke/w  pres part act fem nom/voc pl	attic epic doric	contr	ew_pr,ew_denom</NL><NL>V a)kou/w  aor inf act			aor1,reg_conj</NL>
a)kra/tou => a)kra/tou
<NL>N a)kra_/tou,a)/kratos  masc/fem/neut gen sg			os_on</NL>
a)kri/beian => a)kri/beian
<NL>N a)kri_/beian,a)kri/beia  fem acc sg			a_hs</NL>
a)kri/das => a)kri/das
<NL>N a)kri/s  fem acc pl			is_idos</NL>
a)kri/des => a)kri/des
<NL>N a)kri/s  fem nom/voc pl			is_idos</NL>
a)kri/dwn => a)kri/dwn
<NL>N a)kri/s  fem gen pl			is_idos</NL>
a)krasi/an => a)krasi/an
<NL>N a)kra_si/a_n,a)krasi/a  fem acc sg	attic doric aeolic		h_hs</NL><NL>N a)krasi/a_n,a)krasi/a2  fem acc sg	attic doric aeolic		h_hs</NL>
a)krasi/as => a)krasi/as
<NL>N a)kra_si/a_s,a)krasi/a  fem acc pl			h_hs</NL><NL>N a)kra_si/a_s,a)krasi/a  fem gen sg	attic doric aeolic		h_hs</NL><NL>N a)krasi/a_s,a)krasi/a2  fem acc pl			h_hs</NL><NL>N a)krasi/a_s,a)krasi/a2  fem gen sg	attic doric aeolic		h_hs</NL>
a)kratei=s => a)kratei=s
<NL>V a)krate/w  pres ind act 2nd sg	attic epic doric ionic aeolic	contr	ew_pr,ew_denom</NL><NL>N a)krath/s  masc/fem acc pl		contr	hs_es</NL><NL>N a)krath/s  masc/fem nom/voc pl	attic epic	contr	hs_es</NL>
a)kribe/steron => a)kribe/steron
<NL>N a)kri_be/steron,a)kribh/s  adverbial comp			hs_es</NL><NL>N a)kri_be/steron,a)kribh/s  masc acc comp sg			hs_es</NL><NL>N a)kri_be/steron,a)kribh/s  neut nom/voc/acc comp sg			hs_es</NL>
a)kribesta/thn => a)kribesta/thn
<NL>N a)kri_besta/thn,a)kribh/s  fem acc superl sg	attic epic ionic		hs_es</NL>
a)kribw=s => a)kribw=s
<NL>N a)kri_bw=s,a)kribh/s  adverbial	attic epic doric	contr	hs_es</NL><NL>V a)kri_bw=s,a)kribo/w  pres ind act 2nd sg	doric aeolic	contr	ow_pr,ow_denom</NL><NL>N a)kri_bw=s,a)kribw=s 		indeclform	adverb</NL>
a)kroath/rion => a)kroath/rion
<NL>N a)kroa_th/rion,a)kroath/rion  neut nom/voc/acc sg			os_ou</NL>
a)kroath/s => a)kroath/s
<NL>N a)kroa_th/s,a)kroath/s  masc nom sg			hs_ou</NL>
a)kroatai/ => a)kroatai/
<NL>N a)kroa_tai/,a)kroath/s  masc nom/voc pl			hs_ou</NL>
a)krobusti/a => a)krobusti/a
<NL>N a)krobusti/a_,a)krobusti/a  fem nom/voc/acc dual			h_hs</NL><NL>N a)krobusti/a_,a)krobusti/a  fem nom/voc sg	attic doric aeolic		h_hs</NL>
a)krobusti/an => a)krobusti/an
<NL>N a)krobusti/a_n,a)krobusti/a  fem acc sg	attic doric aeolic		h_hs</NL>
a)krobusti/as => a)krobusti/as
<NL>N a)krobusti/a_s,a)krobusti/a  fem acc pl			h_hs</NL><NL>N a)krobusti/a_s,a)krobusti/a  fem gen sg	attic doric aeolic		h_hs</NL>
a)krobusti/a| => a)krobusti/a|
<NL>N a)krobusti/ai,a)krobusti/a  fem nom/voc pl			h_hs</NL><NL>N a)krobusti/a_|,a)krobusti/a  fem dat sg	attic doric aeolic		h_hs</NL>
a)krogwniai/ou => a)krogwniai/ou
<NL>N a)krogwniai_/ou,a)krogwniai=os  masc/neut gen sg			os_h_on</NL>
a)krogwniai=on => a)krogwniai=on
<NL>N a)krogwniai=os  masc acc sg			os_h_on</NL><NL>N a)krogwniai=os  neut nom/voc/acc sg			os_h_on</NL>
a)kroqini/wn => a)kroqini/wn
<NL>N a)kroq_ini/wn,a)kroqi/nion  neut gen pl			os_ou</NL>
a)kuroi= => a)kuroi=
<NL>V a)kuro/w  pres ind mp 2nd sg		contr	ow_pr,ow_denom</NL><NL>V a)kuro/w  pres opt act 3rd sg		contr	ow_pr,ow_denom</NL><NL>V a)kuro/w  pres ind act 3rd sg		contr	ow_pr,ow_denom</NL>
a)kurou=ntes => a)kurou=ntes
<NL>P a)kuro/w  pres part act masc nom/voc pl		contr	ow_pr,ow_denom</NL>
a)kwlu/tws => a)kwlu/tws
<NL>N a)kwlu_/tws,a)kw/lutos  adverbial			os_on</NL><NL>N a)kwlu_/tws,a)kw/lutos  masc/fem acc pl	doric		os_on</NL>
a)la/bastron => a)la/bastron
<NL>N a)la/bastron  masc acc sg		late	os_ou</NL><NL>N a)la/bastron  neut nom/voc/acc sg			os_ou</NL>
a)la/lous => a)la/lous
<NL>N a)/lalos  masc/fem acc pl			os_on</NL><NL>V a_)la/lous,a)lalo/w  imperf ind act 2nd sg	doric aeolic	contr	ow_pr,ow_denom</NL><NL>V a)lalo/w  imperf ind act 2nd sg	homeric ionic	contr unaugmented	ow_pr,ow_denom</NL>
a)le/ktora => a)le/ktora
<NL>N a)le/ktwr  masc acc sg			wr_oros</NL>
a)le/ktwr => a)le/ktwr
<NL>N a)le/ktwr  masc nom sg			wr_oros</NL>
a)lh/qeia => a)lh/qeia
<NL>N a)lh/qeia  fem nom/voc sg			a_hs</NL>
a)lh/qeian => a)lh/qeian
<NL>N a)lh/qeia  fem acc sg			a_hs</NL>
a)lh/qousai => a)lh/qousai
<NL>P a)lh/qw  pres part act fem nom/voc pl	attic epic doric ionic		w_stem</NL>
a)lazoni/a => a)lazoni/a
<NL>N a)lazoni/a_,a)lazonei/a  fem nom/voc/acc dual			h_hs</NL><NL>N a)lazoni/a_,a)lazonei/a  fem nom/voc sg	attic doric aeolic		h_hs</NL><NL>N a)lazoni/a_,a)lazoni/as  masc nom/voc/acc dual			hs_ou</NL><NL>N a)lazoni/as  masc voc sg			hs_ou</NL><NL>N a)lazoni/a_,a)lazoni/as  masc voc sg	attic	r_e_i_alpha	hs_ou</NL><NL>N a)lazoni/a_,a)lazoni/as  masc gen sg	doric aeolic	contr	hs_ou</NL><NL>N a)lazoni/as  masc nom sg	epic		hs_ou</NL>
a)lazoni/ais => a)lazoni/ais
<NL>N a)lazonei/a  fem dat pl			h_hs</NL><NL>N a)lazoni/as  masc dat pl			hs_ou</NL>
a)lazo/nas => a)lazo/nas
<NL>N a)lazw/n  masc/fem acc pl			wn_onos</NL>
a)lazo/nes => a)lazo/nes
<NL>N a)lazw/n  masc/fem nom/voc pl			wn_onos</NL>
a)lala/zon => a)lala/zon
<NL>P a)lala/zw  pres part act masc voc sg			w_stem,azw</NL><NL>P a)lala/zw  pres part act neut nom/voc/acc sg			w_stem,azw</NL>
a)lala/zontas => a)lala/zontas
<NL>P a)lala/zw  pres part act masc acc pl			w_stem,azw</NL>
a)lalh/tois => a)lalh/tois
<NL>N a)la/lhtos  masc/fem/neut dat pl			os_on</NL>
a)lei/yantes => a)lei/yantes
<NL>P a)lei/fw  aor part act masc nom/voc pl			aor1,reg_conj</NL>
a)lei/yasa => a)lei/yasa
<NL>P a)lei/ya_sa,a)lei/fw  aor part act fem nom/voc sg	attic epic ionic		aor1,reg_conj</NL>
a)lei/ywsin => a)lei/ywsin
<NL>V a)lei/fw  aor subj act 3rd pl		nu_movable	aor1,reg_conj</NL>
a)lektorofwni/as => a)lektorofwni/as
<NL>N a)lektorofwni/a_s,a)lektorofwni/a  fem acc pl			h_hs</NL><NL>N a)lektorofwni/a_s,a)lektorofwni/a  fem gen sg	attic doric aeolic		h_hs</NL>
a)leu/rou => a)leu/rou
<NL>N a)/leuron  neut gen sg			os_ou</NL>
a)lhqe/s => a)lhqe/s
<NL>N a)lhqh/s  masc/fem voc sg			hs_es</NL><NL>N a)lhqh/s  neut nom/voc/acc sg			hs_es</NL>
a)lhqh/s => a)lhqh/s
<NL>N a)lhqh/s  masc/fem nom sg			hs_es</NL>
a)lhqei/as => a)lhqei/as
<NL>N a)lhqei/a_s,a)lh/qeia  fem acc pl			a_hs</NL><NL>N a)lhqei/a_s,a)lh/qeia  fem gen sg	attic doric aeolic		a_hs</NL><NL>N a)lhqei/a_s,a)lh/qeia  fem acc pl	epic		h_hs</NL><NL>N a)lhqei/a_s,a)lh/qeia  fem gen sg	attic epic doric aeolic		h_hs</NL>
a)lhqei/a| => a)lhqei/a|
<NL>N a)lhqei/a_|,a)lh/qeia  fem dat sg	attic doric aeolic		a_hs</NL><NL>N a)lhqei/a_|,a)lh/qeia  fem dat sg	attic epic doric aeolic		h_hs</NL>
a)lhqeu/ontes => a)lhqeu/ontes
<NL>P a)lhqeu/w  pres part act masc nom/voc pl			w_stem,euw</NL>
a)lhqeu/wn => a)lhqeu/wn
<NL>P a)lhqeu/w  pres part act masc nom sg			w_stem,euw</NL>
a)lhqei=s => a)lhqei=s
<NL>N a)lhqh/s  masc/fem acc pl		contr	hs_es</NL><NL>N a)lhqh/s  masc/fem nom/voc pl	attic epic	contr	hs_es</NL>
a)lhqinh/ => a)lhqinh/
<NL>N a)lhqino/s  fem nom/voc sg	attic epic ionic		os_h_on</NL>
a)lhqinai/ => a)lhqinai/
<NL>N a)lhqino/s  fem nom/voc pl			os_h_on</NL>
a)lhqinoi/ => a)lhqinoi/
<NL>N a)lhqino/s  masc nom/voc pl			os_h_on</NL>
a)lhqino/n => a)lhqino/n
<NL>N a)lhqino/s  masc acc sg			os_h_on</NL><NL>N a)lhqino/s  neut nom/voc/acc sg			os_h_on</NL>
a)lhqino/s => a)lhqino/s
<NL>N a)lhqino/s  masc nom sg			os_h_on</NL>
a)lhqinh=s => a)lhqinh=s
<NL>N a)lhqino/s  fem gen sg	attic epic ionic		os_h_on</NL>
a)lhqinw=n => a)lhqinw=n
<NL>N a)lhqino/s  fem gen pl			os_h_on</NL><NL>N a)lhqino/s  masc/neut gen pl			os_h_on</NL>
a)lhqinw=| => a)lhqinw=|
<NL>N a)lhqino/s  masc/neut dat sg			os_h_on</NL>
a)lhqou=s => a)lhqou=s
<NL>N a)lhqh/s  masc/fem/neut gen sg	attic epic doric	contr	hs_es</NL>
a)lhqh= => a)lhqh=
<NL>N a)lhqh/s  neut nom/voc/acc pl	attic epic doric	contr	hs_es</NL><NL>N a)lhqh/s  masc/fem/neut nom/voc/acc dual	doric aeolic	contr	hs_es</NL><NL>N a)lhqh/s  masc/fem acc sg	attic epic doric	contr	hs_es</NL>
a)lhqw=s => a)lhqw=s
<NL>N a)lhqh/s  adverbial	attic epic doric	contr	hs_es</NL>
a)lisghma/twn => a)lisghma/twn
<NL>N a)li/sghma  neut gen pl			ma_matos</NL>
a)lla/ => a)lla/
<NL>N a)lla/ 		indeclform	adverb</NL>
a)lla/cai => a)lla/cai
<NL>V a)lla/ssw  aor inf act			aor1,ss</NL><NL>V a)lla/cai_,a)lla/ssw  aor opt act 3rd sg			aor1,ss</NL>
a)lla/cei => a)lla/cei
<NL>N a)/llacis  fem nom/voc/acc dual	attic epic	contr	is_ews</NL><NL>N a)lla/cei+,a)/llacis  fem dat sg	epic		is_ews</NL><NL>N a)/llacis  fem dat sg	attic ionic	contr	is_ews</NL><NL>V a)lla/ssw  aor subj act 3rd sg	epic	short_subj	aor1,ss</NL><NL>V a)lla/ssw  fut ind mid 2nd sg			reg_fut,ss</NL><NL>V a)lla/ssw  fut ind act 3rd sg			reg_fut,ss</NL><NL>V a_)lla/cei,a)lla/ssw  futperf ind mp 2nd sg	doric aeolic	redupl	fut_perf,ss</NL><NL>V a_)lla/cei,a)lla/ssw  futperf ind act 3rd sg	doric aeolic	redupl	fut_perf,ss</NL><NL>V a)nala/zomai  fut ind mp 2nd sg		apocope poetic	reg_fut,azw</NL>
a)llh/lois => a)llh/lois
<NL>N a)llh/lwn  neut dat pl			art_adj</NL><NL>N a)llh/lwn  masc dat pl			art_adj</NL>
a)llh/lous => a)llh/lous
<NL>N a)llh/lwn  masc acc pl			art_adj</NL>
a)llh/lwn => a)llh/lwn
<NL>N a)llh/lwn  neut gen pl			art_adj</NL><NL>N a)llh/lwn  fem gen pl			art_adj</NL><NL>N a)llh/lwn  masc gen pl			art_adj</NL>
a)llagh/sontai => a)llagh/sontai
<NL>V a)lla/ssw  fut ind pass 3rd pl			aor_pass,ss</NL>
a)llaghso/meqa => a)llaghso/meqa
<NL>V a)lla/ssw  fut ind pass 1st pl			aor_pass,ss</NL>
a)llaxou= => a)llaxou=
<NL>N a)llaxou= 		indeclform	adverb</NL>
a)llaxo/qen => a)llaxo/qen
<NL>N a)llaxo/qen 		indeclform	adverb</NL>
a)llhgorou/mena => a)llhgorou/mena
<NL>P a)llhgore/w  pres part mp neut nom/voc/acc pl	attic epic doric	contr	ew_pr,ew_denom</NL>
a)llogenh/s => a)llogenh/s
<NL>N a)llogenh/s  masc/fem nom sg			hs_es</NL>
a)llotri/ais => a)llotri/ais
<NL>N a)llo/trios  fem dat pl			os_h_on</NL>
a)llotri/an => a)llotri/an
<NL>N a)llotri/a_n,a)llo/trios  fem acc sg	attic doric aeolic		os_h_on</NL>
a)llotri/ois => a)llotri/ois
<NL>N a)llo/trios  masc/neut dat pl			os_h_on</NL>
a)llotri/wn => a)llotri/wn
<NL>N a)llo/trios  fem gen pl			os_h_on</NL><NL>N a)llo/trios  masc/neut gen pl			os_h_on</NL><NL>V a_)llotri/wn,a)llotrio/w  imperf ind act 3rd pl	doric aeolic	contr	ow_pr,ow_denom</NL><NL>V a_)llotri/wn,a)llotrio/w  imperf ind act 1st sg	doric aeolic	contr	ow_pr,ow_denom</NL><NL>V a)llotrio/w  imperf ind act 3rd pl	doric aeolic	contr unaugmented poetic	ow_pr,ow_denom</NL><NL>V a)llotrio/w  imperf ind act 1st sg	doric aeolic	contr unaugmented poetic	ow_pr,ow_denom</NL>
a)llotri/a| => a)llotri/a|
<NL>N a)llotri/a_|,a)llo/trios  fem dat sg	attic doric aeolic		os_h_on</NL>
a)llotri/w| => a)llotri/w|
<NL>N a)llo/trios  masc/neut dat sg			os_h_on</NL>
a)llotriepi/skopos => (no result)
a)llofu/lw| => a)llofu/lw|
<NL>N a)llofu_/lw|,a)llo/fulos  masc/fem/neut dat sg			os_on</NL>
a)llo/trion => a)llo/trion
<NL>N a)llo/trios  masc acc sg			os_h_on</NL><NL>N a)llo/trios  neut nom/voc/acc sg			os_h_on</NL>
a)ll’ => (no result)
a)low=n => a)low=n
<NL>N a)lo/h  fem gen pl			h_hs</NL><NL>P a)loa/w  pres part act masc voc sg		contr	aw_pr,aw_denom</NL><NL>P a)loa/w  pres part act neut nom/voc/acc sg		contr	aw_pr,aw_denom</NL><NL>P a)loa/w  pres part act masc nom sg	attic epic ionic	contr	aw_pr,aw_denom</NL><NL>P a)loa/w  pres part act masc nom sg	attic epic doric ionic	contr	ew_pr,aw_denom</NL>
a)low=nta => a)low=nta
<NL>P a)loa/w  pres part act neut nom/voc/acc pl		contr	aw_pr,aw_denom</NL><NL>P a)loa/w  pres part act masc acc sg		contr	aw_pr,aw_denom</NL>
a)lupo/teros => a)lupo/teros
<NL>N a)lu_po/teros,a)/lupos  masc nom comp sg			os_on</NL>
a)lusitele/s => a)lusitele/s
<NL>N a)lu_sitele/s,a)lusitelh/s  masc/fem voc sg			hs_es</NL><NL>N a)lu_sitele/s,a)lusitelh/s  neut nom/voc/acc sg			hs_es</NL>
a)lo/hs => a)lo/hs
<NL>N a)lo/h  fem gen sg	attic epic ionic		h_hs</NL><NL>V a_)lo/hs,a)loa/w  imperf ind act 2nd sg	doric aeolic	contr	aw_pr,aw_denom</NL><NL>V a_)lo/hs,a)loa/w  imperf ind act 2nd sg	epic doric ionic aeolic	contr	ew_pr,aw_denom</NL><NL>V a_)lo/hs,a)loa/w  imperf ind act 2nd sg	doric aeolic		ath_primary,aw_denom</NL><NL>V a)loa/w  pres ind act 2nd sg			ath_primary,aw_denom</NL><NL>V a)loa/w  imperf ind act 2nd sg	homeric ionic	unaugmented	ath_primary,aw_denom</NL>
a)lw/pekes => a)lw/pekes
<NL>N a)lw/phc  masc/fem nom/voc pl			hc_ekos</NL>
a)lw/peki => a)lw/peki
<NL>N a)lw/phc  masc/fem dat sg			hc_ekos</NL>
a)ma/ranton => a)ma/ranton
<NL>N a)ma/rantos  masc/fem acc sg			os_on</NL><NL>N a)ma/rantos  neut nom/voc/acc sg			os_on</NL>
a)ma/rturon => a)ma/rturon
<NL>N a)ma/rturos  masc/fem acc sg			os_on</NL><NL>N a)ma/rturos  neut nom/voc/acc sg			os_on</NL>
a)ma/xous => a)ma/xous
<NL>N a)/maxos  masc/fem acc pl			os_on</NL>
a)me/qustos => a)me/qustos
<NL>N a)me/qustos  masc/fem nom sg			os_on</NL>
a)me/lei => a)me/lei
<NL>N a)me/lei 		indeclform	adverb</NL><NL>V a_)me/lei,a)mele/w  imperf ind act 3rd sg	attic epic doric aeolic	contr	ew_pr,ew_denom</NL><NL>V a)mele/w  pres imperat act 2nd sg	attic epic	contr	ew_pr,ew_denom</NL><NL>V a)mele/w  imperf ind act 3rd sg	attic epic	contr unaugmented	ew_pr,ew_denom</NL>
a)me/mptous => a)me/mptous
<NL>N a)/memptos  masc/fem acc pl			os_on</NL>
a)me/mptws => a)me/mptws
<NL>N a)/memptos  adverbial			os_on</NL><NL>N a)/memptos  masc/fem acc pl	doric		os_on</NL>
a)mh/n => a)mh/n
<NL>N a_)mh/n,a(mo/s1  fem acc sg	attic epic ionic		os_h_on</NL><NL>N a)mh/n 		indeclform	exclam</NL><NL>N h(mo/s  fem acc sg	attic epic ionic aeolic		os_h_on</NL>
a)mh/twr => a)mh/twr
<NL>N a)mh/twr  masc/fem nom sg			wr_oros</NL>
a)mi/anton => a)mi/anton
<NL>N a)mi/antos  masc/fem acc sg			os_on</NL><NL>N a)mi/antos  neut nom/voc/acc sg			os_on</NL>
a)mi/antos => a)mi/antos
<NL>N a)mi/antos  masc/fem nom sg			os_on</NL>
a)maqei=s => a)maqei=s
<NL>N a)maqh/s  masc/fem acc pl		contr	hs_es</NL><NL>N a)maqh/s  masc/fem nom/voc pl	attic epic	contr	hs_es</NL>
a)mara/ntinon => a)mara/ntinon
<NL>N a)mara/ntinos  masc acc sg			os_h_on</NL><NL>N a)mara/ntinos  neut nom/voc/acc sg			os_h_on</NL>
a)melh/santes => a)melh/santes
<NL>P a)mele/w  aor part act masc nom/voc pl			aor1,ew_denom</NL>
a)meri/mnous => a)meri/mnous
<NL>N a)me/rimnos  masc/fem acc pl			os_on</NL>
a)meta/qeton => a)meta/qeton
<NL>N a)meta/qetos  masc/fem acc sg			os_on</NL><NL>N a)meta/qetos  neut nom/voc/acc sg			os_on</NL>
a)metaqe/twn => a)metaqe/twn
<NL>N a)meta/qetos  masc/fem/neut gen pl			os_on</NL>
a)metaki/nhtoi => a)metaki/nhtoi
<NL>N a)metaki/nhtos  masc/fem nom/voc pl			os_on</NL>
a)metame/lhta => a)metame/lhta
<NL>N a)metame/lhtos  neut nom/voc/acc pl			os_on</NL>
a)metame/lhton => a)metame/lhton
<NL>N a)metame/lhtos  masc/fem acc sg			os_on</NL><NL>N a)metame/lhtos  neut nom/voc/acc sg			os_on</NL>
a)metano/hton => a)metano/hton
<NL>N a)metano/htos  masc/fem acc sg			os_on</NL><NL>N a)metano/htos  neut nom/voc/acc sg			os_on</NL>
a)mhsa/ntwn => a)mhsa/ntwn
<NL>P a)_mhsa/ntwn,a)ma/w1  aor part act masc/neut gen pl			aor1,a_stem</NL><NL>V a)_mhsa/ntwn,a)ma/w1  aor imperat act 3rd pl			aor1,a_stem</NL><NL>P a)ma/w2  aor part act masc/neut gen pl	epic doric aeolic	poetic	aor1,a_stem</NL>
a)mnou= => (no result)
a)mno/s => a)mno/s
<NL>N a)mno/s  masc/fem nom sg			os_ou</NL>
a)moiba/s => a)moiba/s
<NL>N a)moiba/s  fem nom sg			s_dos</NL><NL>N a)moiba_/s,a)moibh/  fem acc pl			h_hs</NL>
a)mpe/lou => a)mpe/lou
<NL>N a)/mpelos  fem gen sg			os_ou</NL>
a)mpe/lw| => a)mpe/lw|
<NL>N a)/mpelos  fem dat sg			os_ou</NL>
a)mpelourgo/n => a)mpelourgo/n
<NL>N a)mpelourgo/s  masc acc sg			os_ou</NL>
a)mpelw=na => a)mpelw=na
<NL>N a)mpelw/n  masc acc sg			n_nos</NL>
a)mpelw=ni => a)mpelw=ni
<NL>N a)mpelw/n  masc dat sg			n_nos</NL>
a)mpelw=nos => a)mpelw=nos
<NL>N a)mpelw/n  masc gen sg			n_nos</NL>
a)mfi/blhstron => a)mfi/blhstron
<NL>N a)mfi/blhstron  neut nom/voc/acc sg			os_ou</NL>
a)mfie/zei => a)mfie/zei
<NL>V a)mfia/zw  pres ind mp 2nd sg			w_stem,reg_conj</NL><NL>V a)mfia/zw  pres ind act 3rd sg			w_stem,reg_conj</NL>
a)mfie/nnusin => a)mfie/nnusin
<NL>V a)mfi+e/nnu_sin,a)mfie/nnumi  pres ind act 3rd sg		nu_movable poetic raw_preverb	umi_pr,numi</NL>
a)mfiba/llontas => a)mfiba/llontas
<NL>P a)mfiba/llw  pres part act masc acc pl			w_stem,allw</NL>
a)mfote/rois => a)mfote/rois
<NL>N a)mfo/teros  masc/neut dat pl			os_h_on</NL>
a)mfote/rous => a)mfote/rous
<NL>N a)mfo/teros  masc acc pl			os_h_on</NL>
a)mfote/rwn => a)mfote/rwn
<NL>N a)mfo/teros  fem gen pl			os_h_on</NL><NL>N a)mfo/teros  masc/neut gen pl			os_h_on</NL>
a)mfo/dou => a)mfo/dou
<NL>N a)/mfodon  neut gen sg			os_ou</NL><NL>N a)/mfodos  fem gen sg			os_ou</NL>
a)mfo/tera => a)mfo/tera
<NL>N a)mfo/teros  neut nom/voc/acc pl			os_h_on</NL>
a)mfo/teroi => a)mfo/teroi
<NL>N a)mfo/teros  masc nom/voc pl			os_h_on</NL>
a)mw/mhtoi => a)mw/mhtoi
<NL>N a)mw/mhtos  masc/fem nom/voc pl			os_on</NL>
a)mw/mou => a)mw/mou
<NL>N a)/mwmon  neut gen sg			os_ou</NL><NL>N a)/mwmos  masc/fem/neut gen sg			os_on</NL>
a)mw/mous => a)mw/mous
<NL>N a)/mwmos  masc/fem acc pl			os_on</NL>
a)na/ => a)na/
<NL>N a)na/ 		indeclform	prep</NL>
a)na/bhte => a)na/bhte
<NL>V a)na/ptw  aor imperat pass 2nd pl			aor2_pass,ptw</NL><NL>V a)na_/bhte,a)na/ptw  aor ind pass 2nd pl	doric aeolic		aor2_pass,ptw</NL><NL>V a)na/ptw  aor ind pass 2nd pl	homeric ionic	unaugmented	aor2_pass,ptw</NL><NL>V a)nabai/nw  aor imperat act 2nd pl			ath_h_aor</NL><NL>V a)nabai/nw  aor ind act 2nd pl	homeric ionic	unaugmented	ath_h_aor</NL>
a)na/bleyin => a)na/bleyin
<NL>N a)na/bleyis  fem acc sg			is_ews</NL>
a)na/bleyon => a)na/bleyon
<NL>V a)nable/pw  aor imperat act 2nd sg			aor1,reg_conj</NL>
a)na/gaion => a)na/gaion
<NL>N a)na/gaion  neut nom/voc/acc sg			os_ou</NL>
a)na/gesqai => a)na/gesqai
<NL>V a)na/gw  pres inf mp			w_stem,reg_conj</NL>
a)na/gkais => a)na/gkais
<NL>N a)na/gkh  fem dat pl			h_hs</NL>
a)na/gkason => a)na/gkason
<NL>V a)nagka/zw  aor imperat act 2nd sg			aor1,azw</NL>
a)na/gkh => a)na/gkh
<NL>N a)na/gkh  fem nom/voc sg	attic epic ionic		h_hs</NL>
a)na/gkhn => a)na/gkhn
<NL>N a)na/gkh  fem acc sg	attic epic ionic		h_hs</NL>
a)na/gkhs => a)na/gkhs
<NL>N a)na/gkh  fem gen sg	attic epic ionic		h_hs</NL>
a)na/gkh| => a)na/gkh|
<NL>N a)na/gkh  fem dat sg	attic epic ionic		h_hs</NL>
a)na/gnwsin => a)na/gnwsin
<NL>N a)na/gnwsis  fem acc sg			is_ews</NL>
a)na/deicon => a)na/deicon
<NL>V a)nadei/knumi  aor imperat act 2nd sg			aor1,reg_conj</NL>
a)na/qema => a)na/qema
<NL>N a)na/qema  neut nom/voc/acc sg			ma_matos</NL>
a)na/kuyas => a)na/kuyas
<NL>V a)naku/ptw  aor ind act 2nd sg	homeric ionic	unaugmented	aor1,ptw</NL>
a)na/mnhsin => a)na/mnhsin
<NL>N a)na/mnhsis  fem acc sg			is_ews</NL>
a)na/mnhsis => a)na/mnhsis
<NL>N a)na/mnhsis  fem nom sg			is_ews</NL>
a)na/cioi => a)na/cioi
<NL>N a)na/cios  masc nom/voc pl		a_priv	os_h_on</NL><NL>N a)na/cios  masc/fem nom/voc pl		a_priv	os_on</NL>
a)na/pausin => a)na/pausin
<NL>N a)na/pausis  fem acc sg			is_ews</NL>
a)na/pauson => a)na/pauson
<NL>V a)napau/w  aor imperat act 2nd sg			aor1,reg_conj</NL>
a)na/pese => a)na/pese
<NL>V a)napi/ptw  aor imperat act 2nd sg			aor2</NL><NL>V a)napi/ptw  aor ind act 3rd sg	homeric ionic	unaugmented	aor2</NL>
a)na/ptei => a)na/ptei
<NL>V a)na/ptw  pres ind mp 2nd sg			w_stem,ptw</NL><NL>V a)na/ptw  pres ind act 3rd sg			w_stem,ptw</NL>
a)na/sta => a)na/sta
<NL>V a)na/sta_,a)ni/sthmi  aor imperat mid 2nd sg	doric aeolic	contr	ami_aor</NL><NL>V a)na/sta_,a)ni/sthmi  aor ind act 3rd sg	doric	unaugmented poetic	ami_aor</NL>
a)na/stasin => a)na/stasin
<NL>N a)na/stasis  fem acc sg			is_ews</NL>
a)na/stasis => a)na/stasis
<NL>N a)na/stasis  fem nom sg			is_ews</NL>
a)na/sthqi => a)na/sthqi
<NL>V a)ni/sthmi  aor imperat act 2nd sg			ami_aor</NL>
a)na/xusin => a)na/xusin
<NL>N a)na/xusis  fem acc sg			is_ews</NL>
a)ne/bainon => a)ne/bainon
<NL>V a)nabai/nw  imperf ind act 3rd pl			w_stem,ainw</NL><NL>V a)nabai/nw  imperf ind act 1st sg			w_stem,ainw</NL>
a)ne/bh => a)ne/bh
<NL>V a)nabai/nw  aor ind act 3rd sg			ath_h_aor</NL>
a)ne/bhn => a)ne/bhn
<NL>V a)nabai/nw  aor ind act 3rd pl	epic doric aeolic		ath_h_aor</NL><NL>V a)nabai/nw  aor ind act 1st sg			ath_h_aor</NL>
a)ne/bhsan => a)ne/bhsan
<NL>V a)nabai/nw  aor ind act 3rd pl			ath_h_aor</NL><NL>V a)nabai/nw  aor ind act 3rd pl		causal	aor1,a_stem</NL>
a)ne/bleya => a)ne/bleya
<NL>V a)nable/pw  aor ind act 1st sg			aor1,reg_conj</NL>
a)ne/bleyan => a)ne/bleyan
<NL>V a)nable/pw  aor ind act 3rd pl			aor1,reg_conj</NL>
a)ne/bleyen => a)ne/bleyen
<NL>V a)nable/pw  aor ind act 3rd sg		nu_movable	aor1,reg_conj</NL>
a)ne/gklhtoi => a)ne/gklhtoi
<NL>N a)ne/gklhtos  masc/fem nom/voc pl		a_priv	os_on</NL>
a)ne/gklhton => a)ne/gklhton
<NL>N a)ne/gklhtos  masc/fem acc sg		a_priv	os_on</NL><NL>N a)ne/gklhtos  neut nom/voc/acc sg		a_priv	os_on</NL>
a)ne/gklhtos => a)ne/gklhtos
<NL>N a)ne/gklhtos  masc/fem nom sg		a_priv	os_on</NL>
a)ne/gnwsan => a)ne/gnwsan
<NL>V a)nagignw/skw  aor ind act 3rd pl			ath_w_aor,o_stem</NL>
a)ne/gnwte => a)ne/gnwte
<NL>V a)nagignw/skw  aor ind act 2nd pl			ath_w_aor,o_stem</NL>
a)ne/deicen => a)ne/deicen
<NL>V a)nadei/knumi  aor ind act 3rd sg		nu_movable	aor1,reg_conj</NL>
a)ne/zhsen => a)ne/zhsen
<NL>V a)naza/w  aor ind act 3rd sg		nu_movable	aor1,a_stem</NL>
a)ne/qeto => a)ne/qeto
<NL>V a)nati/qhmi  aor ind mid 3rd sg			emi_aor</NL>
a)ne/qh => a)ne/qh
<NL>V a)ni/hmi  aor ind pass 3rd sg	homeric ionic	syll_augment unaugmented	aor_pass</NL>
a)ne/keito => a)ne/keito
<NL>V a)na/keimai  imperf ind mp 3rd sg			ath_primary</NL>
a)ne/kleipton => a)ne/kleipton
<NL>N a)ne/kleiptos  masc/fem acc sg			os_on</NL><NL>N a)ne/kleiptos  neut nom/voc/acc sg			os_on</NL>
a)ne/klinen => a)ne/klinen
<NL>V a)ne/kli^nen,a)nakli/nw  aor ind pass 3rd pl	epic		aor2_pass,inw</NL><NL>V a)ne/kli_nen,a)nakli/nw  aor ind act 3rd sg		nu_movable	aor1,inw</NL><NL>V a)ne/kli_nen,a)nakli/nw  imperf ind act 3rd sg		nu_movable	w_stem,inw</NL>
a)ne/kragon => a)ne/kragon
<NL>V a)nakra/zw  aor ind act 3rd pl			aor2</NL><NL>V a)nakra/zw  aor ind act 1st sg			aor2</NL>
a)ne/kracan => a)ne/kracan
<NL>V a)nakra/zw  aor ind act 3rd pl			aor1,reg_conj</NL>
a)ne/kracen => a)ne/kracen
<NL>V a)nakra/zw  aor ind act 3rd sg		nu_movable	aor1,reg_conj</NL>
a)ne/leos => a)ne/leos
<NL>N a)ne/leos  masc/fem nom sg		a_priv	os_on</NL>
a)ne/lwsin => a)ne/lwsin
<NL>V a)naire/w  aor subj act 3rd pl		nu_movable late	aor1</NL><NL>V a)naire/w  aor subj act 3rd pl		nu_movable	aor2</NL>
a)ne/mois => a)ne/mois
<NL>N a)/nemos  masc dat pl			os_ou</NL>
a)ne/mou => a)ne/mou
<NL>N a)/nemos  masc gen sg			os_ou</NL><NL>V a_)ne/mou,a)nemo/w  imperf ind act 3rd sg	doric aeolic	contr	ow_pr,ow_denom</NL><NL>V a)nemo/w  pres imperat act 2nd sg		contr	ow_pr,ow_denom</NL><NL>V a)nemo/w  imperf ind act 3rd sg	homeric ionic	contr unaugmented	ow_pr,ow_denom</NL>
a)ne/mous => a)ne/mous
<NL>N a)/nemos  masc acc pl			os_ou</NL><NL>V a_)ne/mous,a)nemo/w  imperf ind act 2nd sg	doric aeolic	contr	ow_pr,ow_denom</NL><NL>V a)nemo/w  imperf ind act 2nd sg	homeric ionic	contr unaugmented	ow_pr,ow_denom</NL>
a)ne/mwn => a)ne/mwn
<NL>N a)/nemos  masc gen pl			os_ou</NL><NL>V a_)ne/mwn,a)nemo/w  imperf ind act 3rd pl	doric aeolic	contr	ow_pr,ow_denom</NL><NL>V a_)ne/mwn,a)nemo/w  imperf ind act 1st sg	doric aeolic	contr	ow_pr,ow_denom</NL><NL>V a)nemo/w  imperf ind act 3rd pl	doric aeolic	contr unaugmented poetic	ow_pr,ow_denom</NL><NL>V a)nemo/w  imperf ind act 1st sg	doric aeolic	contr unaugmented poetic	ow_pr,ow_denom</NL>
a)ne/mw| => a)ne/mw|
<NL>N a)/nemos  masc dat sg			os_ou</NL>
a)ne/ntes => a)ne/ntes
<NL>P a)ni/hmi  aor part act masc nom/voc pl			irreg_mi</NL>
a)ne/comai => a)ne/comai
<NL>V a)ne/xw  fut ind mid 1st sg			reg_fut,reg_conj</NL>
a)ne/contai => a)ne/contai
<NL>V a)ne/xw  fut ind mid 3rd pl			reg_fut,reg_conj</NL>
a)ne/pausan => a)ne/pausan
<NL>V a)napau/w  aor ind act 3rd pl			aor1,reg_conj</NL>
a)ne/pemya => a)ne/pemya
<NL>V a)nape/mpw  aor ind act 1st sg			aor1,reg_conj</NL>
a)ne/pemyen => a)ne/pemyen
<NL>V a)nape/mpw  aor ind act 3rd sg		nu_movable	aor1,reg_conj</NL>
a)ne/pesan => a)ne/pesan
<NL>V a)na/-e)/peimi1  imperf ind act 3rd pl	epic ionic	unasp_preverb	irreg_mi</NL><NL>V a)na/-e)fe/zomai  aor ind act 3rd pl	attic epic doric ionic aeolic parad_form prose	syll_augment unaugmented unasp_preverb	aor1,reg_conj</NL><NL>V a)na/-e)fi/hmi  aor ind act 3rd pl	epic ionic	unaugmented unasp_preverb	ath_secondary</NL><NL>V a)na/-e)pie/nnumi  aor ind act 3rd pl	attic epic doric ionic aeolic parad_form prose	unaugmented unasp_preverb	aor1,reg_conj</NL>
a)ne/pesen => a)ne/pesen
<NL>V a)napi/ptw  aor ind act 3rd sg		nu_movable	aor2</NL>
a)ne/seisan => a)ne/seisan
<NL>V a)nasei/w  aor ind act 3rd pl			aor1,reg_conj</NL>
a)ne/sth => a)ne/sth
<NL>V a)ni/sthmi  plup ind act 1st sg			perf2_act</NL><NL>V a)ni/sthmi  aor ind act 3rd sg			ami_aor</NL>
a)ne/sthsan => a)ne/sthsan
<NL>V a)ni/sthmi  aor ind act 3rd pl			ami_aor</NL><NL>V a)ni/sthmi  aor ind act 3rd pl		causal	aor1,a_stem</NL>
a)ne/sthsen => a)ne/sthsen
<NL>V a)ni/sthmi  aor ind act 3rd sg		nu_movable causal	aor1,a_stem</NL>
a)ne/teilen => a)ne/teilen
<NL>V a)nate/llw  aor ind act 3rd sg		nu_movable	aor1,ellw</NL>
a)ne/treyen => a)ne/treyen
<NL>V a)natre/pw  aor ind act 3rd sg		nu_movable	aor1,reg_conj</NL>
a)ne/xesqe => a)ne/xesqe
<NL>V a)ne/xw  pres imperat mp 2nd pl			w_stem,reg_conj</NL><NL>V a)ne/xw  pres ind mp 2nd pl			w_stem,reg_conj</NL><NL>V a)ne/xw  imperf ind mp 2nd pl	homeric ionic	syll_augment unaugmented	w_stem,reg_conj</NL>
a)ne/yucen => a)ne/yucen
<NL>V a)ne/yu_cen,a)nayu/xw  aor ind act 3rd sg		nu_movable	aor1,reg_conj</NL>
a)ne/w|gen => a)ne/w|gen
<NL>V a)noi/gnumi  plup ind act 3rd pl	epic doric aeolic		perf_act</NL><NL>V a)noi/gnumi  perf ind act 3rd sg		nu_movable	perf_act</NL><NL>V a)noi/gnumi  imperf ind act 3rd sg	epic ionic	syll_augment nu_movable	w_stem,reg_conj</NL>
a)ne/w|cen => a)ne/w|cen
<NL>V a)noi/gnumi  aor ind act 3rd sg		syll_augment nu_movable	aor1,reg_conj</NL>
a)nh/gagon => a)nh/gagon
<NL>V a)na/gw  aor ind act 3rd pl	attic epic ionic	redupl	aor2</NL><NL>V a)na/gw  aor ind act 1st sg	attic epic ionic	redupl	aor2</NL>
a)nh/ggeilan => a)nh/ggeilan
<NL>V a)nagge/llw  aor ind act 3rd pl	attic epic ionic		aor1,ellw</NL>
a)nh/ggellon => a)nh/ggellon
<NL>V a)nagge/llw  imperf ind act 3rd pl	attic epic ionic		w_stem,ellw</NL><NL>V a)nagge/llw  imperf ind act 1st sg	attic epic ionic		w_stem,ellw</NL><NL>V a)nagge/llw  aor ind act 3rd pl	attic epic ionic		aor2,ellw</NL><NL>V a)nagge/llw  aor ind act 1st sg	attic epic ionic		aor2,ellw</NL>
a)nh/meroi => a)nh/meroi
<NL>N a)nh/meros  masc/fem nom/voc pl		a_priv	os_on</NL>
a)nh/negken => a)nh/negken
<NL>V a)nafe/rw  aor ind act 3rd sg		nu_movable	aor1</NL><NL>V a)nafe/rw  aor ind act 3rd sg		nu_movable	aor2</NL>
a)nh/r => a)nh/r
<NL>N a)nh/r  masc nom sg		indeclform	irreg_decl3</NL>
a)nh/fqh => a)nh/fqh
<NL>V a)na/ptw  aor ind pass 3rd sg	attic epic ionic		aor_pass,ptw</NL>
a)nh/xqh => a)nh/xqh
<NL>V a)na/gw  aor ind pass 3rd sg	attic epic ionic		aor_pass,reg_conj</NL>
a)nh/xqhmen => a)nh/xqhmen
<NL>V a)na/gw  aor ind pass 1st pl	attic epic ionic		aor_pass,reg_conj</NL>
a)nh/xqhsan => a)nh/xqhsan
<NL>V a)na/gw  aor ind pass 3rd pl	attic epic ionic		aor_pass,reg_conj</NL>
a)ni/ptois => a)ni/ptois
<NL>N a)/niptos  masc/fem/neut dat pl			os_on</NL>
a)ni/stasqai => a)ni/stasqai
<NL>V a)ni/sthmi  pres inf mp		causal pres_redupl	ami_pr</NL>
a)ni/statai => a)ni/statai
<NL>V a)ni/sthmi  pres ind mp 3rd sg		causal pres_redupl	ami_pr</NL>
a)nai/tioi => a)nai/tioi
<NL>N a)nai/tios  masc nom/voc pl		a_priv	os_h_on</NL><NL>N a)nai/tios  masc/fem nom/voc pl		a_priv	os_on</NL>
a)naba/nta => a)naba/nta
<NL>P a)nabai/nw  aor part act neut nom/voc/acc pl			ath_h_aor</NL><NL>P a)nabai/nw  aor part act masc acc sg			ath_h_aor</NL>
a)naba/ntes => a)naba/ntes
<NL>P a)nabai/nw  aor part act masc nom/voc pl			ath_h_aor</NL>
a)naba/ntwn => a)naba/ntwn
<NL>P a)nabai/nw  aor part act masc/neut gen pl			ath_h_aor</NL><NL>V a)nabai/nw  aor imperat act 3rd pl			ath_h_aor</NL>
a)naba/s => a)naba/s
<NL>P a)naba_/s,a)nabai/nw  aor part act masc nom/voc sg	attic epic ionic		ath_h_aor</NL>
a)nabe/bhka => a)nabe/bhka
<NL>V a)nabai/nw  perf ind act 1st sg			perf_act,a_stem</NL>
a)nabe/bhken => a)nabe/bhken
<NL>V a)nabai/nw  perf ind act 3rd sg		nu_movable	perf_act,a_stem</NL><NL>V a)nabai/nw  plup ind act 3rd pl	epic doric aeolic	unaugmented	perf_act,a_stem</NL>
a)nabh/setai => a)nabh/setai
<NL>V a)na/ptw  fut ind pass 3rd sg			aor2_pass,ptw</NL><NL>V a)nabai/nw  aor subj mid 3rd sg	epic	short_subj	aor1,a_stem</NL><NL>V a)nabai/nw  fut ind mid 3rd sg			reg_fut,a_stem</NL>
a)nabai/nei => a)nabai/nei
<NL>V a)nabai/nw  pres ind mp 2nd sg			w_stem,ainw</NL><NL>V a)nabai/nw  pres ind act 3rd sg			w_stem,ainw</NL>
a)nabai/nein => a)nabai/nein
<NL>V a)nabai/nw  pres inf act	attic epic	contr	w_stem,ainw</NL>
a)nabai/nomen => a)nabai/nomen
<NL>V a)nabai/nw  pres ind act 1st pl			w_stem,ainw</NL><NL>V a)nabai/nw  imperf ind act 1st pl	homeric ionic	unaugmented	w_stem,ainw</NL>
a)nabai/nonta => a)nabai/nonta
<NL>P a)nabai/nw  pres part act neut nom/voc/acc pl			w_stem,ainw</NL><NL>P a)nabai/nw  pres part act masc acc sg			w_stem,ainw</NL>
a)nabai/nontas => a)nabai/nontas
<NL>P a)nabai/nw  pres part act masc acc pl			w_stem,ainw</NL>
a)nabai/nontes => a)nabai/nontes
<NL>P a)nabai/nw  pres part act masc nom/voc pl			w_stem,ainw</NL>
a)nabai/nousin => a)nabai/nousin
<NL>P a)nabai/nw  pres part act masc/neut dat pl	attic epic doric ionic	nu_movable	w_stem,ainw</NL><NL>V a)nabai/nw  pres ind act 3rd pl	attic epic doric ionic	nu_movable	w_stem,ainw</NL>
a)nabai/nw => a)nabai/nw
<NL>V a)nabai/nw  pres subj act 1st sg			w_stem,ainw</NL><NL>V a)nabai/nw  pres ind act 1st sg			w_stem,ainw</NL>
a)nabai/nwn => a)nabai/nwn
<NL>P a)nabai/nw  pres part act masc nom sg			w_stem,ainw</NL>
a)nabaqmou/s => a)nabaqmou/s
<NL>N a)nabaqmo/s  masc acc pl			os_ou</NL>
a)nabaqmw=n => a)nabaqmw=n
<NL>N a)nabaqmo/s  masc gen pl			os_ou</NL>
a)nabaino/ntwn => a)nabaino/ntwn
<NL>P a)nabai/nw  pres part act masc/neut gen pl			w_stem,ainw</NL><NL>V a)nabai/nw  pres imperat act 3rd pl			w_stem,ainw</NL>
a)nabai=non => a)nabai=non
<NL>P a)nabai/nw  pres part act masc voc sg			w_stem,ainw</NL><NL>P a)nabai/nw  pres part act neut nom/voc/acc sg			w_stem,ainw</NL>
a)nabiba/santes => a)nabiba/santes
<NL>P a)nabiba/zw  aor part act masc nom/voc pl			aor1,azw</NL><NL>P a)nabiba/zw  aor part act masc nom/voc pl		pres_redupl	aor1,azw</NL>
a)nable/pousin => a)nable/pousin
<NL>P a)nable/pw  pres part act masc/neut dat pl	attic epic doric ionic	nu_movable	w_stem,reg_conj</NL><NL>V a)nable/pw  pres ind act 3rd pl	attic epic doric ionic	nu_movable	w_stem,reg_conj</NL>
a)nable/yantos => a)nable/yantos
<NL>P a)nable/pw  aor part act masc/neut gen sg			aor1,reg_conj</NL>
a)nable/yas => a)nable/yas
<NL>P a)nable/ya_s,a)nable/pw  aor part act masc nom/voc sg	attic epic ionic		aor1,reg_conj</NL>
a)nable/yasai => a)nable/yasai
<NL>P a)nable/ya_sai,a)nable/pw  aor part act fem nom/voc pl	attic epic ionic		aor1,reg_conj</NL>
a)nable/yw => a)nable/yw
<NL>V a)nable/pw  aor subj act 1st sg			aor1,reg_conj</NL><NL>V a)nable/pw  aor ind mid 2nd sg	homeric ionic	unaugmented	aor1,reg_conj</NL>
a)nable/yh| => a)nable/yh|
<NL>N a)nable/yhi,a)na/bleyis  fem dat sg	epic		is_ews</NL><NL>V a)nable/pw  aor subj mid 2nd sg			aor1,reg_conj</NL><NL>V a)nable/pw  aor subj act 3rd sg			aor1,reg_conj</NL><NL>V a)nable/pw  fut ind mid 2nd sg			reg_fut,reg_conj</NL>
a)nable/yh|s => a)nable/yh|s
<NL>V a)nable/pw  aor subj act 2nd sg			aor1,reg_conj</NL>
a)nabolh/n => a)nabolh/n
<NL>N a)nabolh/  fem acc sg	attic epic ionic		h_hs</NL>
a)nagagei=n => a)nagagei=n
<NL>V a)na/gw  aor inf act	attic epic doric	contr redupl	aor2</NL>
a)nagagw/n => a)nagagw/n
<NL>P a)na/gw  aor part act masc nom sg		redupl	aor2</NL>
a)nagge/llomen => a)nagge/llomen
<NL>V a)na_gge/llomen,a)nagge/llw  imperf ind act 1st pl	doric aeolic		w_stem,ellw</NL><NL>V a)nagge/llw  pres ind act 1st pl			w_stem,ellw</NL><NL>V a)na_gge/llomen,a)nagge/llw  aor ind act 1st pl	doric aeolic		aor2,ellw</NL><NL>V a)nagge/llw  imperf ind act 1st pl	homeric ionic	unaugmented	w_stem,ellw</NL><NL>V a)nagge/llw  aor ind act 1st pl	homeric ionic	unaugmented	aor2,ellw</NL>
a)nagge/llontes => a)nagge/llontes
<NL>P a)nagge/llw  pres part act masc nom/voc pl			w_stem,ellw</NL>
a)nagge/llwn => a)nagge/llwn
<NL>P a)nagge/llw  pres part act masc nom sg			w_stem,ellw</NL>
a)naggelei= => a)naggelei=
<NL>V a)nagge/llw  fut ind mid 2nd sg	attic epic doric ionic aeolic	contr	ew_fut,ellw</NL><NL>V a)nagge/llw  fut ind act 3rd sg	attic epic doric ionic aeolic	contr	ew_fut,ellw</NL>
a)naggei=lai => a)naggei=lai
<NL>V a)nagge/llw  aor inf act			aor1,ellw</NL>
a)nagegennhme/noi => a)nagegennhme/noi
<NL>P a)nagenna/w  perf part mp masc nom/voc pl	attic ionic	redupl	perfp_vow,aw_denom</NL>
a)nagennh/sas => a)nagennh/sas
<NL>P a)nagennh/sa_s,a)nagenna/w  aor part act masc nom/voc sg	attic epic ionic		aor1,aw_denom</NL><NL>P a)nagennh/sa_s,a)nagenna/w  aor part act masc nom/voc sg	attic epic ionic		aor1,aw_denom</NL>
a)naginwskome/nas => a)naginwskome/nas
<NL>P a)naginwskome/na_s,a)nagignw/skw  pres part mp fem acc pl	ionic		w_stem,o_stem</NL><NL>P a)naginwskome/na_s,a)nagignw/skw  pres part mp fem gen sg	doric ionic aeolic		w_stem,o_stem</NL>
a)naginwskome/nh => a)naginwskome/nh
<NL>P a)nagignw/skw  pres part mp fem nom/voc sg	attic epic ionic		w_stem,o_stem</NL>
a)naginwsko/menos => a)naginwsko/menos
<NL>P a)nagignw/skw  pres part mp masc nom sg	ionic		w_stem,o_stem</NL>
a)naginw/skeis => a)naginw/skeis
<NL>V a)nagignw/skw  pres ind act 2nd sg	ionic		w_stem,o_stem</NL>
a)naginw/skete => a)naginw/skete
<NL>V a)nagignw/skw  pres imperat act 2nd pl	ionic		w_stem,o_stem</NL><NL>V a)nagignw/skw  pres ind act 2nd pl	ionic		w_stem,o_stem</NL><NL>V a)nagignw/skw  imperf ind act 2nd pl	homeric ionic	unaugmented	w_stem,o_stem</NL>
a)naginw/skhtai => a)naginw/skhtai
<NL>V a)nagignw/skw  pres subj mp 3rd sg	ionic		w_stem,o_stem</NL>
a)naginw/skontes => a)naginw/skontes
<NL>P a)nagignw/skw  pres part act masc nom/voc pl	ionic		w_stem,o_stem</NL>
a)naginw/skontos => a)naginw/skontos
<NL>P a)nagignw/skw  pres part act masc/neut gen sg	ionic		w_stem,o_stem</NL>
a)naginw/skwn => a)naginw/skwn
<NL>P a)nagignw/skw  pres part act masc nom sg	ionic		w_stem,o_stem</NL>
a)nagka/zeis => a)nagka/zeis
<NL>V a)nagka/zw  pres ind act 2nd sg			w_stem,azw</NL>
a)nagka/zousin => a)nagka/zousin
<NL>P a)nagka/zw  pres part act masc/neut dat pl	attic epic doric ionic	nu_movable	w_stem,azw</NL><NL>V a)nagka/zw  pres ind act 3rd pl	attic epic doric ionic aeolic	nu_movable	w_stem,azw</NL>
a)nagkai/as => a)nagkai/as
<NL>N a)nagkai/a_s,a)na/gkh  fem acc pl	epic ionic		h_hs</NL><NL>N a)nagkai/a_s,a)na/gkh  fem gen sg	attic epic doric ionic aeolic		h_hs</NL><NL>N a)nagkai/a_s,a)nagkai/h  fem acc pl			h_hs</NL><NL>N a)nagkai/a_s,a)nagkai/h  fem gen sg	attic doric aeolic		h_hs</NL><NL>N a)nagkai_/a_s,a)nagkai=os  fem acc pl			os_h_on</NL><NL>N a)nagkai_/a_s,a)nagkai=os  fem gen sg	attic doric aeolic		os_h_on</NL>
a)nagkai/ous => a)nagkai/ous
<NL>N a)nagkai_/ous,a)nagkai=os  masc acc pl			os_h_on</NL><NL>N a)nagkai_/ous,a)nagkai=os  masc/fem acc pl			os_on</NL>
a)nagkaio/teron => a)nagkaio/teron
<NL>N a)nagkai_o/teron,a)nagkai=os  adverbial comp			os_h_on</NL><NL>N a)nagkai_o/teron,a)nagkai=os  masc acc comp sg			os_h_on</NL><NL>N a)nagkai_o/teron,a)nagkai=os  neut nom/voc/acc comp sg			os_h_on</NL><NL>N a)nagkai_o/teron,a)nagkai=os  adverbial comp			os_on</NL><NL>N a)nagkai_o/teron,a)nagkai=os  masc acc comp sg			os_on</NL><NL>N a)nagkai_o/teron,a)nagkai=os  neut nom/voc/acc comp sg			os_on</NL>
a)nagkastw=s => a)nagkastw=s
<NL>N a)nagkasto/s  adverbial			os_h_on</NL>
a)nagkai=a => a)nagkai=a
<NL>N a)nagkai=on  neut nom/voc/acc pl			os_ou</NL><NL>N a)nagkai=os  neut nom/voc/acc pl			os_h_on</NL><NL>N a)nagkai=os  neut nom/voc/acc pl			os_on</NL>
a)nagkai=on => a)nagkai=on
<NL>N a)nagkai=on  neut nom/voc/acc sg			os_ou</NL><NL>N a)nagkai=os  masc acc sg			os_h_on</NL><NL>N a)nagkai=os  neut nom/voc/acc sg			os_h_on</NL><NL>N a)nagkai=os  masc/fem acc sg			os_on</NL><NL>N a)nagkai=os  neut nom/voc/acc sg			os_on</NL>
a)nagnou/s => a)nagnou/s
<NL>P a)nagignw/skw  aor part act masc nom/voc sg			ath_w_aor,o_stem</NL>
a)nagnwsqh=nai => a)nagnwsqh=nai
<NL>V a)nagignw/skw  aor inf pass			aor_pass,o_stem</NL>
a)nagnwsqh=| => a)nagnwsqh=|
<NL>V a)nagignw/skw  aor subj pass 3rd sg		contr	aor_pass,o_stem</NL>
a)nagno/ntes => a)nagno/ntes
<NL>P a)nagignw/skw  aor part act masc nom/voc pl			ath_w_aor,o_stem</NL>
a)nagnw/sei => a)nagnw/sei
<NL>N a)na/gnwsis  fem nom/voc/acc dual	attic epic	contr	is_ews</NL><NL>N a)nagnw/sei+,a)na/gnwsis  fem dat sg	epic		is_ews</NL><NL>N a)na/gnwsis  fem dat sg	attic ionic	contr	is_ews</NL><NL>V a)nagignw/skw  fut ind mid 2nd sg			reg_fut,o_stem</NL>
a)nagnw=nai => a)nagnw=nai
<NL>V a)nagignw/skw  aor inf act			ath_w_aor,o_stem</NL>
a)nagnw=te => a)nagnw=te
<NL>V a)nagignw/skw  aor subj act 2nd pl		contr	ath_w_aor,o_stem</NL>
a)nagome/nois => a)nagome/nois
<NL>P a)na/gw  pres part mp masc/neut dat pl			w_stem,reg_conj</NL>
a)nadei/cews => a)nadei/cews
<NL>N a)nadei/cew^s,a)na/deicis  fem gen sg	attic		is_ews</NL>
a)nadeca/menos => a)nadeca/menos
<NL>P a)nade/xomai  aor part mid masc nom sg			aor1,reg_conj</NL><NL>P a)nadei/knumi  aor part mid masc nom sg	ionic		aor1,numi</NL>
a)nado/ntes => a)nado/ntes
<NL>P a)nadi/dwmi  aor part act masc nom/voc pl	epic		ath_w_aor</NL><NL>P a)nadi/dwmi  aor part act masc nom/voc pl			omi_aor</NL>
a)nazhtou=ntes => a)nazhtou=ntes
<NL>P a)nazhte/w  pres part act masc nom/voc pl	attic epic doric	contr	ew_pr,ew_denom</NL><NL>P a)nazhte/w  pres part act masc nom/voc pl	attic epic doric	contr	ew_pr,ew_denom</NL>
a)nazhth=sai => a)nazhth=sai
<NL>V a)nazhte/w  aor inf act			aor1,ew_denom</NL><NL>V a)nazhte/w  aor inf act			aor1,ew_denom</NL>
a)nazwpurei=n => a)nazwpurei=n
<NL>V a)nazwpure/w  pres inf act	attic epic doric	contr	ew_pr,ew_denom</NL><NL>V a)nazwpure/w  pres inf act	attic epic doric	contr	ew_pr,ew_denom</NL>
a)nazwsa/menoi => a)nazwsa/menoi
<NL>P a)nazw/nnumi  aor part mid masc nom/voc pl			aor1,o_stem</NL>
a)naqh/masin => a)naqh/masin
<NL>N a)na/qhma  neut dat pl		nu_movable	ma_matos</NL>
a)naqemati/zein => a)naqemati/zein
<NL>V a)naqemati/zw  pres inf act	attic epic	contr	w_stem,izw</NL>
a)naqewrou=ntes => a)naqewrou=ntes
<NL>P a)naqewre/w  pres part act masc nom/voc pl	attic epic doric	contr	ew_pr,ew_denom</NL>
a)naqewrw=n => a)naqewrw=n
<NL>P a)naqewre/w  pres part act masc nom sg	attic epic doric	contr	ew_pr,ew_denom</NL>
a)naidi/an => (no result)
a)naire/sei => a)naire/sei
<NL>N a)nai/resis  fem nom/voc/acc dual	attic epic	contr	is_ews</NL><NL>N a)naire/sei+,a)nai/resis  fem dat sg	epic		is_ews</NL><NL>N a)nai/resis  fem dat sg	attic ionic	contr	is_ews</NL>
a)naireqh=nai => a)naireqh=nai
<NL>V a)naire/w  aor inf pass			aor_pass,e_stem</NL>
a)nairei= => a)nairei=
<NL>V a)naire/w  pres ind mp 2nd sg	attic epic doric ionic aeolic	contr	ew_pr,ew_denom</NL><NL>V a)naire/w  pres ind act 3rd sg	attic epic doric ionic aeolic	contr	ew_pr,ew_denom</NL><NL>V a)naire/w  pres ind mp 2nd sg	attic epic doric ionic	contr	ew_pr,e_stem</NL><NL>V a)naire/w  pres ind act 3rd sg	attic epic doric ionic	contr	ew_pr,e_stem</NL>
a)nairei=n => a)nairei=n
<NL>V a)naire/w  pres inf act	attic epic doric	contr	ew_pr,ew_denom</NL><NL>V a)naire/w  pres inf act	attic epic doric	contr	ew_pr,e_stem</NL>
a)nairei=sqai => a)nairei=sqai
<NL>V a)naire/w  pres inf mp	attic epic	contr	ew_pr,ew_denom</NL><NL>V a)naire/w  pres inf mp	attic epic	contr	ew_pr,e_stem</NL>
a)nairoume/nwn => a)nairoume/nwn
<NL>P a)naire/w  pres part mp fem gen pl	attic epic doric	contr	ew_pr,ew_denom</NL><NL>P a)naire/w  pres part mp masc/neut gen pl	attic epic doric	contr	ew_pr,ew_denom</NL><NL>P a)naire/w  pres part mp fem gen pl	attic epic doric	contr	ew_pr,e_stem</NL><NL>P a)naire/w  pres part mp masc/neut gen pl	attic epic doric	contr	ew_pr,e_stem</NL><NL>P a)na+i_roume/nwn,a)niero/w  pres part mp fem gen pl	ionic	contr poetic raw_preverb	ow_pr,ow_denom</NL><NL>P a)na+i_roume/nwn,a)niero/w  pres part mp masc/neut gen pl	ionic	contr poetic raw_preverb	ow_pr,ow_denom</NL>
a)nairou/ntwn => a)nairou/ntwn
<NL>P a)naire/w  pres part act masc/neut gen pl	attic epic doric	contr	ew_pr,ew_denom</NL><NL>V a)naire/w  pres imperat act 3rd pl	attic epic doric	contr	ew_pr,ew_denom</NL><NL>P a)naire/w  pres part act masc/neut gen pl	attic epic doric	contr	ew_pr,e_stem</NL><NL>V a)naire/w  pres imperat act 3rd pl	attic epic doric	contr	ew_pr,e_stem</NL><NL>P a)na+i_rou/ntwn,a)niero/w  pres part act masc/neut gen pl	ionic	contr poetic raw_preverb	ow_pr,ow_denom</NL><NL>V a)na+i_rou/ntwn,a)niero/w  pres imperat act 3rd pl	ionic	contr poetic raw_preverb	ow_pr,ow_denom</NL>
a)naiti/ous => a)naiti/ous
<NL>N a)nai/tios  masc acc pl		a_priv	os_h_on</NL><NL>N a)nai/tios  masc/fem acc pl		a_priv	os_on</NL>
a)naka/myai => a)naka/myai
<NL>V a)naka/mptw  aor inf act			aor1,ptw</NL><NL>V a)naka/myai_,a)naka/mptw  aor opt act 3rd sg			aor1,ptw</NL>
a)naka/myei => a)naka/myei
<NL>N a)na/kamyis  fem nom/voc/acc dual	attic epic	contr	is_ews</NL><NL>N a)naka/myei+,a)na/kamyis  fem dat sg	epic		is_ews</NL><NL>N a)na/kamyis  fem dat sg	attic ionic	contr	is_ews</NL><NL>V a)naka/mptw  aor subj act 3rd sg	epic	short_subj	aor1,ptw</NL><NL>V a)naka/mptw  fut ind mid 2nd sg			reg_fut,ptw</NL><NL>V a)naka/mptw  fut ind act 3rd sg			reg_fut,ptw</NL>
a)naka/myw => a)naka/myw
<NL>V a)naka/mptw  aor subj act 1st sg			aor1,ptw</NL><NL>V a)naka/mptw  fut ind act 1st sg			reg_fut,ptw</NL><NL>V a)naka/mptw  aor ind mid 2nd sg	homeric ionic	unaugmented	aor1,ptw</NL>
a)nakaini/zein => a)nakaini/zein
<NL>V a)nakaini/zw  pres inf act	attic epic	contr	w_stem,izw</NL><NL>V a)nakaini/zw  pres inf act	attic epic	contr	w_stem,izw</NL>
a)nakainou/menon => a)nakainou/menon
<NL>P a)nakaino/w  pres part mp masc acc sg		contr	ow_pr,ow_denom</NL><NL>P a)nakaino/w  pres part mp neut nom/voc/acc sg		contr	ow_pr,ow_denom</NL><NL>P a)nakaino/w  pres part mp masc acc sg		contr	ow_pr,ow_denom</NL><NL>P a)nakaino/w  pres part mp neut nom/voc/acc sg		contr	ow_pr,ow_denom</NL>
a)nakainou=tai => a)nakainou=tai
<NL>V a)nakaino/w  pres ind mp 3rd sg		contr	ow_pr,ow_denom</NL><NL>V a)nakaino/w  pres ind mp 3rd sg		contr	ow_pr,ow_denom</NL>
a)nakainw/sei => a)nakainw/sei
<NL>N a)nakai/nwsis  fem nom/voc/acc dual	attic epic	contr	is_ews</NL><NL>N a)nakainw/sei+,a)nakai/nwsis  fem dat sg	epic		is_ews</NL><NL>N a)nakai/nwsis  fem dat sg	attic ionic	contr	is_ews</NL><NL>V a)nakaino/w  aor subj act 3rd sg	epic	short_subj	aor1,ow_denom</NL><NL>V a)nakaino/w  fut ind mid 2nd sg			reg_fut,ow_denom</NL><NL>V a)nakaino/w  fut ind act 3rd sg			reg_fut,ow_denom</NL><NL>V a_)nakainw/sei,a)nakaino/w  futperf ind mp 2nd sg	doric aeolic	redupl	fut_perf,ow_denom</NL><NL>V a_)nakainw/sei,a)nakaino/w  futperf ind act 3rd sg	doric aeolic	redupl	fut_perf,ow_denom</NL><NL>V a)nakaino/w  aor subj act 3rd sg	epic	short_subj	aor1,ow_denom</NL><NL>V a)nakaino/w  fut ind mid 2nd sg			reg_fut,ow_denom</NL><NL>V a)nakaino/w  fut ind act 3rd sg			reg_fut,ow_denom</NL>
a)nakainw/sews => a)nakainw/sews
<NL>N a)nakainw/sew^s,a)nakai/nwsis  fem gen sg	attic		is_ews</NL>
a)nakalupto/menon => a)nakalupto/menon
<NL>P a)nakalu/ptw  pres part mp masc acc sg			w_stem,ptw</NL><NL>P a)nakalu/ptw  pres part mp neut nom/voc/acc sg			w_stem,ptw</NL>
a)nakei/menos => a)nakei/menos
<NL>P a)na/keimai  perf part mp masc nom sg			ath_primary</NL><NL>P a)na/keimai  pres part mp masc nom sg			ath_primary</NL>
a)nakeime/nois => a)nakeime/nois
<NL>P a)na/keimai  perf part mp masc/neut dat pl			ath_primary</NL><NL>P a)na/keimai  pres part mp masc/neut dat pl			ath_primary</NL>
a)nakeime/nou => a)nakeime/nou
<NL>P a)na/keimai  perf part mp masc/neut gen sg			ath_primary</NL><NL>P a)na/keimai  pres part mp masc/neut gen sg			ath_primary</NL>
a)nakeime/nous => a)nakeime/nous
<NL>P a)na/keimai  perf part mp masc acc pl			ath_primary</NL><NL>P a)na/keimai  pres part mp masc acc pl			ath_primary</NL>
a)nakeime/nwn => a)nakeime/nwn
<NL>P a)na/keimai  perf part mp fem gen pl			ath_primary</NL><NL>P a)na/keimai  perf part mp masc/neut gen pl			ath_primary</NL><NL>P a)na/keimai  pres part mp fem gen pl			ath_primary</NL><NL>P a)na/keimai  pres part mp masc/neut gen pl			ath_primary</NL>
a)nakekalumme/nw| => a)nakekalumme/nw|
<NL>P a)nakalu/ptw  perf part mp masc/neut dat sg		redupl	perfp_p,ptw</NL>
a)nakeku/listai => a)nakeku/listai
<NL>V a)nakeku/li_stai,a)na/-kuli/ndw  perf ind mp 3rd sg			perfp_s,reg_conj</NL>
a)nakefalaiou=tai => a)nakefalaiou=tai
<NL>V a)nakefalaio/omai  pres ind mp 3rd sg		contr	ow_pr,ow_denom</NL><NL>V a)nakefalaio/w  pres ind mp 3rd sg		contr	ow_pr,ow_denom</NL>
a)nakefalaiw/sasqai => a)nakefalaiw/sasqai
<NL>V a)nakefalaio/omai  aor inf mp			aor1,ow_denom</NL><NL>V a)nakefalaio/w  aor inf mid			aor1,ow_denom</NL>
a)nakliqh/sontai => a)nakliqh/sontai
<NL>V a)nakli^qh/sontai,a)nakli/nw  fut ind pass 3rd pl			aor_pass,inw</NL>
a)nakliqh=nai => a)nakliqh=nai
<NL>V a)nakli^qh=nai,a)nakli/nw  aor inf pass			aor_pass,inw</NL>
a)naklinei= => a)naklinei=
<NL>V a)nakli^nei=,a)nakli/nw  aor subj pass 3rd sg	epic	contr short_subj	aor2_pass,inw</NL><NL>V a)nakli^nei=,a)nakli/nw  fut ind mid 2nd sg	attic epic doric ionic	contr	ew_fut,inw</NL><NL>V a)nakli^nei=,a)nakli/nw  fut ind act 3rd sg	attic epic doric ionic	contr	ew_fut,inw</NL>
a)nakra/cas => a)nakra/cas
<NL>P a)nakra/ca_s,a)nakra/zw  aor part act masc nom/voc sg	attic epic ionic		aor1,azw</NL><NL>P a)nakra/ca_s,a)nakra/zw  aor part act masc nom/voc sg	attic epic ionic		aor1,reg_conj</NL>
a)nakri/nantes => a)nakri/nantes
<NL>P a)nakri_/nantes,a)nakri/nw  aor part act masc nom/voc pl			aor1,inw</NL>
a)nakri/nas => a)nakri/nas
<NL>P a)nakri_/na_s,a)nakri/nw  aor part act masc nom/voc sg	attic epic ionic		aor1,inw</NL>
a)nakri/nei => a)nakri/nei
<NL>V a)nakri_/nei,a)nakri/nw  aor subj act 3rd sg	epic	short_subj	aor1,inw</NL><NL>V a)nakri_/nei,a)nakri/nw  pres ind mp 2nd sg			w_stem,inw</NL><NL>V a)nakri_/nei,a)nakri/nw  pres ind act 3rd sg			w_stem,inw</NL>
a)nakri/netai => a)nakri/netai
<NL>V a)nakri_/netai,a)nakri/nw  aor subj mid 3rd sg	epic	short_subj	aor1,inw</NL><NL>V a)nakri_/netai,a)nakri/nw  pres ind mp 3rd sg			w_stem,inw</NL>
a)nakri/nontes => a)nakri/nontes
<NL>P a)nakri_/nontes,a)nakri/nw  pres part act masc nom/voc pl			w_stem,inw</NL>
a)nakri/nousin => a)nakri/nousin
<NL>V a)nakri_/nousin,a)nakri/nw  aor subj act 3rd pl	epic	nu_movable short_subj	aor1,inw</NL><NL>P a)nakri_/nousin,a)nakri/nw  pres part act masc/neut dat pl	attic epic doric ionic	nu_movable	w_stem,inw</NL><NL>V a)nakri_/nousin,a)nakri/nw  pres ind act 3rd pl	attic epic doric ionic	nu_movable	w_stem,inw</NL>
a)nakri/nw => a)nakri/nw
<NL>V a)nakri_/nw,a)nakri/nw  aor subj act 1st sg			aor1,inw</NL><NL>V a)nakri_/nw,a)nakri/nw  pres subj act 1st sg			w_stem,inw</NL><NL>V a)nakri_/nw,a)nakri/nw  pres ind act 1st sg			w_stem,inw</NL><NL>V a)nakri_/nw,a)nakri/nw  aor ind mid 2nd sg	homeric ionic	unaugmented	aor1,inw</NL>
a)nakri/nwn => a)nakri/nwn
<NL>P a)nakri_/nwn,a)nakri/nw  pres part act masc nom sg			w_stem,inw</NL>
a)nakri/sews => a)nakri/sews
<NL>N a)nakri/sew^s,a)na/krisis  fem gen sg	attic	poetic	is_ews</NL>
a)nakriqw= => a)nakriqw=
<NL>V a)nakri^qw=,a)nakri/nw  aor subj pass 1st sg	attic epic doric	contr	aor_pass,inw</NL>
a)nakrino/meqa => a)nakrino/meqa
<NL>V a)nakri_no/meqa,a)nakri/nw  aor subj mid 1st pl	epic	short_subj	aor1,inw</NL><NL>V a)nakri_no/meqa,a)nakri/nw  pres ind mp 1st pl			w_stem,inw</NL><NL>V a)nakri_no/meqa,a)nakri/nw  imperf ind mp 1st pl	homeric ionic	unaugmented	w_stem,inw</NL>
a)naku/yai => a)naku/yai
<NL>V a)naku/ptw  aor inf act			aor1,ptw</NL><NL>V a)naku/yai_,a)naku/ptw  aor opt act 3rd sg			aor1,ptw</NL>
a)naku/yas => a)naku/yas
<NL>P a)naku/ya_s,a)naku/ptw  aor part act masc nom/voc sg	attic epic ionic		aor1,ptw</NL>
a)naku/yate => a)naku/yate
<NL>V a)naku/ptw  aor imperat act 2nd pl			aor1,ptw</NL><NL>V a)naku/ptw  aor ind act 2nd pl	homeric ionic	unaugmented	aor1,ptw</NL>
a)nala/bete => a)nala/bete
<NL>V a)nalamba/nw  aor imperat act 2nd pl			aor2,anw</NL><NL>V a)nalamba/nw  aor ind act 2nd pl	epic ionic	unaugmented	aor2,anw</NL>
a)nalh/myews => a)nalh/myews
<NL>N a)nalh/myew^s,a)na/lhyis  fem gen sg	attic	later	is_ews</NL>
a)nalabo/ntes => a)nalabo/ntes
<NL>P a)nalamba/nw  aor part act masc nom/voc pl			aor2,anw</NL>
a)nalabw/n => a)nalabw/n
<NL>P a)nalamba/nw  aor part act masc nom sg			aor2,anw</NL>
a)nalamba/nein => a)nalamba/nein
<NL>V a)nalamba/nw  pres inf act	attic epic	contr n_infix	w_stem,anw</NL>
a)nalhmfqei/s => (no result)
a)nalogi/an => a)nalogi/an
<NL>N a)nalogi/a_n,a)nalogi/a  fem acc sg	attic doric aeolic		h_hs</NL>
a)nalogi/sasqe => a)nalogi/sasqe
<NL>V a)nalogi/zomai  aor imperat mp 2nd pl			aor1,izw</NL><NL>V a_)nalogi/sasqe,a)nalogi/zomai  aor ind mp 2nd pl	doric aeolic		aor1,izw</NL><NL>V a)nalogi/zomai  aor imperat mp 2nd pl			aor1,izw</NL><NL>V a)nalogi/zomai  aor ind mp 2nd pl	homeric ionic	unaugmented	aor1,izw</NL><NL>V a)nalogi/zomai  aor ind mp 2nd pl	homeric ionic	unaugmented	aor1,izw</NL>
a)nalwqh=te => a)nalwqh=te
<NL>V a)na_lwqh=te,a)nali/skw  aor subj pass 2nd pl		contr	aor_pass,o_stem</NL><NL>V a)nalo/w  aor subj pass 2nd pl		contr	aor_pass,ow_denom</NL>
a)nalu/sews => a)nalu/sews
<NL>N a)nalu/sew^s,a)na/lusis  fem gen sg	attic		is_ews</NL>
a)nalu/sh| => a)nalu/sh|
<NL>N a)nalu/shi,a)na/lusis  fem dat sg	epic		is_ews</NL><NL>V a)nalu_/sh|,a)nalu/w  aor subj mid 2nd sg			aor1,reg_conj</NL><NL>V a)nalu_/sh|,a)nalu/w  aor subj act 3rd sg			aor1,reg_conj</NL><NL>V a)nalu_/sh|,a)nalu/w  fut ind mid 2nd sg			reg_fut,reg_conj</NL><NL>V a)nalu/zw  aor subj mid 2nd sg			aor1,uzw</NL><NL>V a)nalu/zw  aor subj act 3rd sg			aor1,uzw</NL><NL>V a)nalu/zw  fut ind mid 2nd sg			reg_fut,uzw</NL>
a)nalu=sai => a)nalu=sai
<NL>V a)nalu/w  aor inf act			aor1,reg_conj</NL>
a)nalw=sai => a)nalw=sai
<NL>V a)na_lw=sai,a)nali/skw  aor inf act			aor1,o_stem</NL><NL>V a)nalo/w  aor inf act			aor1,ow_denom</NL>
a)nama/rthtos => a)nama/rthtos
<NL>N a)nama/rthtos  masc/fem nom sg		a_priv	os_on</NL>
a)name/nein => a)name/nein
<NL>V a)name/nw  pres inf act	attic epic	contr	w_stem</NL>
a)namimnh|skome/nou => a)namimnh|skome/nou
<NL>P a)namimnh/skw  pres part mp masc/neut gen sg		pres_redupl	w_stem,a_stem</NL>
a)namimnh/|skw => a)namimnh/|skw
<NL>V a)namimnh/skw  pres subj act 1st sg		pres_redupl	w_stem,a_stem</NL><NL>V a)namimnh/skw  pres ind act 1st sg		pres_redupl	w_stem,a_stem</NL>
a)namnh/sei => a)namnh/sei
<NL>N a)na/mnhsis  fem nom/voc/acc dual	attic epic	contr	is_ews</NL><NL>N a)namnh/sei+,a)na/mnhsis  fem dat sg	epic		is_ews</NL><NL>N a)na/mnhsis  fem dat sg	attic ionic	contr	is_ews</NL><NL>V a)namimnh/skw  aor subj act 3rd sg	epic	short_subj	aor1,a_stem</NL><NL>V a)namimnh/skw  fut ind mid 2nd sg			reg_fut,a_stem</NL><NL>V a)namimnh/skw  fut ind act 3rd sg			reg_fut,a_stem</NL>
a)namnhsqei/s => a)namnhsqei/s
<NL>P a)namimnh/skw  aor part pass masc nom/voc sg			aor_pass,a_stem</NL>
a)nanh/ywsin => a)nanh/ywsin
<NL>V a)nanh/fw  aor subj act 3rd pl		nu_movable	aor1,reg_conj</NL>
a)naneou=sqai => a)naneou=sqai
<NL>V a)naneo/omai  pres inf mp		contr	ow_pr,ow_denom</NL><NL>V a)naneo/omai  pres inf mp		contr	ow_pr,ow_denom</NL>
a)nantirrh/twn => a)nantirrh/twn
<NL>N a)nanti/rrhtos  masc/fem/neut gen pl			os_on</NL>
a)nantirrh/tws => a)nantirrh/tws
<NL>N a)nanti/rrhtos  adverbial			os_on</NL><NL>N a)nanti/rrhtos  masc/fem acc pl	doric		os_on</NL>
a)naci/ws => a)naci/ws
<NL>N a)na/cios  adverbial		a_priv	os_h_on</NL><NL>N a)na/cios  masc acc pl	doric	a_priv	os_h_on</NL><NL>N a)na/cios  adverbial		a_priv	os_on</NL><NL>N a)na/cios  masc/fem acc pl	doric	a_priv	os_on</NL>
a)nape/myw => a)nape/myw
<NL>V a)nape/mpw  aor subj act 1st sg			aor1,reg_conj</NL><NL>V a)nape/mpw  aor ind mid 2nd sg	epic ionic	unaugmented	aor1,reg_conj</NL><NL>V a)nape/mpw  fut ind act 1st sg			reg_fut,reg_conj</NL>
a)nape/pautai => a)nape/pautai
<NL>V a)napau/w  perf ind mp 3rd sg			perfp_vow,reg_conj</NL>
a)naph/rous => a)naph/rous
<NL>N a)na/phros  masc/fem acc pl			os_on</NL>
a)napah/sontai => (no result)
a)napau/esqe => a)napau/esqe
<NL>V a)napau/w  pres imperat mp 2nd pl			w_stem,reg_conj</NL><NL>V a)napau/w  pres ind mp 2nd pl			w_stem,reg_conj</NL><NL>V a)napau/w  imperf ind mp 2nd pl	homeric ionic	unaugmented	w_stem,reg_conj</NL>
a)napau/etai => a)napau/etai
<NL>V a)napau/w  pres ind mp 3rd sg			w_stem,reg_conj</NL>
a)napau/ou => a)napau/ou
<NL>V a)napau/w  pres imperat mp 2nd sg	attic epic doric	contr	w_stem,reg_conj</NL><NL>V a)napau/w  imperf ind mp 2nd sg	attic epic doric	contr unaugmented	w_stem,reg_conj</NL>
a)napau/sasqe => a)napau/sasqe
<NL>V a)napau/w  aor imperat mid 2nd pl			aor1,reg_conj</NL><NL>V a)napau/w  aor ind mid 2nd pl	homeric ionic	unaugmented	aor1,reg_conj</NL>
a)napau/sw => a)napau/sw
<NL>V a)napau/w  aor subj act 1st sg			aor1,reg_conj</NL><NL>V a)napau/w  fut ind act 1st sg			reg_fut,reg_conj</NL><NL>V a)napau/w  aor ind mid 2nd sg	homeric ionic	unaugmented	aor1,reg_conj</NL>
a)napau/swntai => a)napau/swntai
<NL>V a)napau/w  aor subj mid 3rd pl			aor1,reg_conj</NL>
a)napei/qei => a)napei/qei
<NL>V a)napei/qw  pres ind mp 2nd sg			w_stem,reg_conj</NL><NL>V a)napei/qw  pres ind act 3rd sg			w_stem,reg_conj</NL>
a)napesei=n => a)napesei=n
<NL>V a)napi/ptw  aor inf act	attic epic doric	contr	aor2</NL>
a)napesw/n => a)napesw/n
<NL>P a)napi/ptw  aor part act masc nom sg			aor2</NL>
a)naphdh/sas => a)naphdh/sas
<NL>P a)naphdh/sa_s,a)naphda/w  aor part act masc nom/voc sg	attic epic ionic		aor1,aw_denom</NL><NL>P a)naphdh/sa_s,a)naphda/w  aor part act masc nom/voc sg	attic epic ionic		aor1,aw_denom</NL>
a)naplhrou=tai => a)naplhrou=tai
<NL>V a)naplhro/w  pres ind mp 3rd sg		contr	ow_pr,ow_denom</NL><NL>V a)naplhro/w  pres ind mp 3rd sg		contr	ow_pr,ow_denom</NL>
a)naplhrw/sete => a)naplhrw/sete
<NL>V a)naplhro/w  aor subj act 2nd pl	epic	short_subj	aor1,ow_denom</NL><NL>V a)naplhro/w  fut ind act 2nd pl			reg_fut,ow_denom</NL><NL>V a_)naplhrw/sete,a)naplhro/w  futperf ind act 2nd pl	doric aeolic	redupl	fut_perf,ow_denom</NL><NL>V a)naplhro/w  aor subj act 2nd pl	epic	short_subj	aor1,ow_denom</NL><NL>V a)naplhro/w  fut ind act 2nd pl			reg_fut,ow_denom</NL>
a)naplhrw/sh| => a)naplhrw/sh|
<NL>N a)naplhrw/shi,a)naplh/rwsis  fem dat sg	epic		is_ews</NL><NL>V a)naplhro/w  aor subj mid 2nd sg			aor1,ow_denom</NL><NL>V a)naplhro/w  aor subj act 3rd sg			aor1,ow_denom</NL><NL>V a)naplhro/w  fut ind mid 2nd sg			reg_fut,ow_denom</NL><NL>V a_)naplhrw/sh|,a)naplhro/w  futperf ind mp 2nd sg	doric aeolic	redupl	fut_perf,ow_denom</NL><NL>V a_)naplhrw/sh|,a)naplhro/w  futperf ind mid 2nd sg	doric aeolic	redupl	fut_perf,ow_denom</NL><NL>V a)naplhro/w  aor subj mid 2nd sg			aor1,ow_denom</NL><NL>V a)naplhro/w  aor subj act 3rd sg			aor1,ow_denom</NL><NL>V a)naplhro/w  fut ind mid 2nd sg			reg_fut,ow_denom</NL>
a)naplhrw=n => a)naplhrw=n
<NL>P a)naplhro/w  pres part act masc voc sg	doric aeolic	contr	ow_pr,ow_denom</NL><NL>P a)naplhro/w  pres part act neut nom/voc/acc sg	doric aeolic	contr	ow_pr,ow_denom</NL><NL>P a)naplhro/w  pres part act masc nom sg		contr	ow_pr,ow_denom</NL><NL>V a)naplhro/w  pres inf act	doric		ow_pr,ow_denom</NL><NL>P a)naplhro/w  pres part act masc voc sg	doric aeolic	contr	ow_pr,ow_denom</NL><NL>P a)naplhro/w  pres part act neut nom/voc/acc sg	doric aeolic	contr	ow_pr,ow_denom</NL><NL>P a)naplhro/w  pres part act masc nom sg		contr	ow_pr,ow_denom</NL><NL>V a)naplhro/w  pres inf act	doric		ow_pr,ow_denom</NL>
a)naplhrw=sai => a)naplhrw=sai
<NL>V a)naplhro/w  aor inf act			aor1,ow_denom</NL><NL>V a)naplhro/w  aor inf act			aor1,ow_denom</NL>
a)napologh/tous => a)napologh/tous
<NL>N a)napolo/ghtos  masc/fem acc pl			os_on</NL>
a)napolo/ghtos => a)napolo/ghtos
<NL>N a)napolo/ghtos  masc/fem nom sg			os_on</NL>
a)nari/qmhtos => a)nari/qmhtos
<NL>N a)nari/qmhtos  masc/fem nom sg		a_priv	os_on</NL>
a)naskeua/zontes => a)naskeua/zontes
<NL>P a)naskeua/zw  pres part act masc nom/voc pl			w_stem,azw</NL><NL>P a)naskeua/zw  pres part act masc nom/voc pl			w_stem,azw</NL>
a)naspa/sei => a)naspa/sei
<NL>N a)na/spasis  fem nom/voc/acc dual	attic epic	contr	is_ews</NL><NL>N a)naspa/sei+,a)na/spasis  fem dat sg	epic		is_ews</NL><NL>N a)na/spasis  fem dat sg	attic ionic	contr	is_ews</NL><NL>V a)naspa_/sei,a)naspa/w  aor subj act 3rd sg	epic doric aeolic	short_subj	aor1,aw_denom</NL><NL>V a)naspa_/sei,a)naspa/w  fut ind mid 2nd sg	doric aeolic		reg_fut,aw_denom</NL><NL>V a)naspa_/sei,a)naspa/w  fut ind act 3rd sg	doric aeolic		reg_fut,aw_denom</NL><NL>V a)naspa/w  aor subj act 3rd sg	epic	short_subj	aor1,a_stem</NL><NL>V a)naspa/w  fut ind mid 2nd sg			reg_fut,a_stem</NL><NL>V a)naspa/w  fut ind act 3rd sg			reg_fut,a_stem</NL>
a)nasta/n => a)nasta/n
<NL>P a)ni/sthmi  aor part act neut nom/voc/acc sg			ami_aor</NL>
a)nasta/ntes => a)nasta/ntes
<NL>P a)ni/sthmi  aor part act masc nom/voc pl			ami_aor</NL>
a)nasta/s => a)nasta/s
<NL>P a)nasta_/s,a)ni/sthmi  aor part act masc nom/voc sg			ami_aor</NL>
a)nasta/sei => a)nasta/sei
<NL>N a)na/stasis  fem nom/voc/acc dual	attic epic	contr	is_ews</NL><NL>N a)nasta/sei+,a)na/stasis  fem dat sg	epic		is_ews</NL><NL>N a)na/stasis  fem dat sg	attic ionic	contr	is_ews</NL><NL>V a)nasta_/sei,a)ni/sthmi  aor subj act 3rd sg	epic doric	short_subj	aor1,a_stem</NL><NL>V a)nasta_/sei,a)ni/sthmi  fut ind mid 2nd sg	doric	causal	reg_fut,a_stem</NL><NL>V a)nasta_/sei,a)ni/sthmi  fut ind act 3rd sg	doric	causal	reg_fut,a_stem</NL>
a)nasta/sews => a)nasta/sews
<NL>N a)nasta/sew^s,a)na/stasis  fem gen sg	attic ionic		is_ews</NL>
a)nasth/sas => a)nasth/sas
<NL>P a)nasth/sa_s,a)ni/sthmi  aor part act masc nom/voc sg	attic epic ionic	causal	aor1,a_stem</NL>
a)nasth/sei => a)nasth/sei
<NL>V a)ni/sthmi  aor subj act 3rd sg	epic	short_subj causal	aor1,a_stem</NL><NL>V a)ni/sthmi  fut ind mid 2nd sg		causal	reg_fut,a_stem</NL><NL>V a)ni/sthmi  fut ind act 3rd sg		causal	reg_fut,a_stem</NL>
a)nasth/setai => a)nasth/setai
<NL>V a)ni/sthmi  aor subj mid 3rd sg	epic	short_subj causal	aor1,a_stem</NL><NL>V a)ni/sthmi  fut ind mid 3rd sg		causal	reg_fut,a_stem</NL>
a)nasth/sontai => a)nasth/sontai
<NL>V a)ni/sthmi  fut ind mid 3rd pl		causal	reg_fut,a_stem</NL>
a)nasth/sw => a)nasth/sw
<NL>V a)ni/sthmi  aor subj act 1st sg		causal	aor1,a_stem</NL><NL>V a)ni/sthmi  fut ind act 1st sg		causal	reg_fut,a_stem</NL><NL>V a)ni/sthmi  aor ind mid 2nd sg	homeric ionic	unaugmented causal	aor1,a_stem</NL>
a)nastatou=ntes => a)nastatou=ntes
<NL>P a)nastate/w  pres part act masc nom/voc pl	attic epic doric	contr	ew_pr,ew_denom</NL><NL>P a)nastato/w  pres part act masc nom/voc pl		contr	ow_pr,ow_denom</NL>
a)nastatw/santes => a)nastatw/santes
<NL>P a)nastato/w  aor part act masc nom/voc pl			aor1,ow_denom</NL>
a)nastatw/sas => a)nastatw/sas
<NL>P a)nastatw/sa_s,a)nastato/w  aor part act masc nom/voc sg	attic epic ionic		aor1,ow_denom</NL>
a)nastaurou=ntas => a)nastaurou=ntas
<NL>P a)nastauro/w  pres part act masc acc pl		contr	ow_pr,ow_denom</NL><NL>P a)nastauro/w  pres part act masc acc pl		contr	ow_pr,ow_denom</NL>
a)nastena/cas => a)nastena/cas
<NL>P a)nastena/ca_s,a)nastena/zw  aor part act masc nom/voc sg	attic epic ionic		aor1,azw</NL><NL>P a)nastena/ca_s,a)nastena/zw  aor part act masc nom/voc sg	attic epic ionic		aor1,azw</NL>
a)nastra/fhte => a)nastra/fhte
<NL>V a)nastre/fw  aor imperat pass 2nd pl			aor2_pass</NL><NL>V a)nastre/fw  aor ind pass 2nd pl	homeric ionic	unaugmented	aor2_pass</NL>
a)nastre/fesqai => a)nastre/fesqai
<NL>V a)nastre/fw  pres inf mp			w_stem,reg_conj</NL>
a)nastre/yantes => a)nastre/yantes
<NL>P a)nastre/fw  aor part act masc nom/voc pl			aor1,reg_conj</NL>
a)nastre/yw => a)nastre/yw
<NL>V a)nastre/fw  aor subj act 1st sg			aor1,reg_conj</NL><NL>V a)nastre/fw  fut ind act 1st sg			reg_fut,reg_conj</NL><NL>V a)nastre/fw  aor ind mid 2nd sg	homeric ionic	unaugmented	aor1,reg_conj</NL>
a)nastrefome/nous => a)nastrefome/nous
<NL>P a)nastre/fw  pres part mp masc acc pl			w_stem,reg_conj</NL>
a)nastrefome/nwn => a)nastrefome/nwn
<NL>P a)nastre/fw  pres part mp fem gen pl			w_stem,reg_conj</NL><NL>P a)nastre/fw  pres part mp masc/neut gen pl			w_stem,reg_conj</NL>
a)nastrofh/n => a)nastrofh/n
<NL>N a)nastrofh/  fem acc sg	attic epic ionic		h_hs</NL>
a)nastrofai=s => a)nastrofai=s
<NL>N a)nastrofh/  fem dat pl			h_hs</NL>
a)nastrofh=s => a)nastrofh=s
<NL>N a)nastrofh/  fem gen sg	attic epic ionic		h_hs</NL>
a)nastrofh=| => a)nastrofh=|
<NL>N a)nastrofh/  fem dat sg	attic epic ionic		h_hs</NL>
a)nasta=sa => a)nasta=sa
<NL>P a)ni/sthmi  aor part act fem nom/voc sg			ami_aor</NL>
a)nasth=nai => a)nasth=nai
<NL>V a)ni/sthmi  aor inf act			ami_aor</NL>
a)nasth=| => a)nasth=|
<NL>V a)ni/sthmi  aor subj mid 2nd sg		contr	ami_aor</NL><NL>V a)ni/sthmi  aor subj act 3rd sg		contr	ami_aor</NL>
a)nastw=sin => a)nastw=sin
<NL>V a)ni/sthmi  aor subj act 3rd pl	attic epic doric	contr nu_movable	ami_aor</NL>
a)nata/casqai => a)nata/casqai
<NL>V a)nata/ssw  aor inf mid			aor1,ss</NL>
a)nate/llei => a)nate/llei
<NL>V a)nate/llw  pres ind mp 2nd sg			w_stem,ellw</NL><NL>V a)nate/llw  pres ind act 3rd sg			w_stem,ellw</NL>
a)nate/llousan => a)nate/llousan
<NL>P a)nate/llw  pres part act fem acc sg	attic epic doric ionic		w_stem,ellw</NL>
a)nate/talken => a)nate/talken
<NL>V a)nate/llw  perf ind act 3rd sg		nu_movable	perf_act</NL><NL>V a)nate/llw  plup ind act 3rd pl	epic doric aeolic	unaugmented	perf_act</NL>
a)natei/lantos => a)natei/lantos
<NL>P a)nate/llw  aor part act masc/neut gen sg			aor1,ellw</NL>
a)natei/lh| => a)natei/lh|
<NL>V a)nate/llw  aor subj mid 2nd sg			aor1,ellw</NL><NL>V a)nate/llw  aor subj act 3rd sg			aor1,ellw</NL>
a)nateqramme/nos => a)nateqramme/nos
<NL>P a)natre/fw  perf part mp masc nom sg			perfp_p,reg_conj</NL>
a)natolh/ => a)natolh/
<NL>N a)natolh/  fem nom/voc sg	attic epic ionic		h_hs</NL>
a)natolh=s => a)natolh=s
<NL>N a)natolh/  fem gen sg	attic epic ionic		h_hs</NL>
a)natolh=| => a)natolh=|
<NL>N a)natolh/  fem dat sg	attic epic ionic		h_hs</NL>
a)natolw=n => a)natolw=n
<NL>N a)natolh/  fem gen pl			h_hs</NL>
a)natre/pousin => a)natre/pousin
<NL>P a)natre/pw  pres part act masc/neut dat pl	attic epic doric ionic	nu_movable	w_stem,reg_conj</NL><NL>V a)natre/pw  pres ind act 3rd pl	attic epic doric ionic	nu_movable	w_stem,reg_conj</NL>
a)nafa/nantes => a)nafa/nantes
<NL>P a)nafa_/nantes,a)nafai/nw  aor part act masc nom/voc pl	doric		aor1,ainw</NL>
a)nafe/rei => a)nafe/rei
<NL>V a)nafe/rw  pres ind mp 2nd sg			w_stem</NL><NL>V a)nafe/rw  pres ind act 3rd sg			w_stem</NL>
a)nafe/rein => a)nafe/rein
<NL>V a)nafe/rw  pres inf act	attic epic	contr	w_stem</NL>
a)nafe/rwmen => a)nafe/rwmen
<NL>V a)nafe/rw  pres subj act 1st pl			w_stem</NL>
a)nafai/nesqai => a)nafai/nesqai
<NL>V a)nafai/nw  pres inf mp			w_stem,ainw</NL>
a)naxqe/ntes => a)naxqe/ntes
<NL>P a)na/gw  aor part pass masc nom/voc pl			aor_pass,reg_conj</NL><NL>P a)na/ssw  aor part pass masc nom/voc pl			aor_pass,ss</NL><NL>P a)na/zw  aor part pass masc nom/voc pl			aor_pass,azw</NL>
a)naxqh=nai => a)naxqh=nai
<NL>V a)na/gw  aor inf pass			aor_pass,reg_conj</NL><NL>V a)na/ssw  aor inf pass			aor_pass,ss</NL><NL>V a)na/zw  aor inf pass			aor_pass,azw</NL>
a)naxwrh/santes => a)naxwrh/santes
<NL>P a)naxwre/w  aor part act masc nom/voc pl			aor1,ew_denom</NL><NL>P a)naxwre/w  aor part act masc nom/voc pl			aor1,ew_denom</NL>
a)naxwrh/sas => a)naxwrh/sas
<NL>P a)naxwrh/sa_s,a)naxwre/w  aor part act masc nom/voc sg	attic epic ionic		aor1,ew_denom</NL><NL>P a)naxwrh/sa_s,a)naxwre/w  aor part act masc nom/voc sg	attic epic ionic		aor1,ew_denom</NL>
a)nayu/cews => a)nayu/cews
<NL>N a)nayu/cew^s,a)na/yucis  fem gen sg	attic		is_ews</NL>
a)ndra/sin => a)ndra/sin
<NL>N a)nh/r  masc dat pl		nu_movable indeclform	irreg_decl3</NL>
a)ndri/ => a)ndri/
<NL>N a)ndri/s  fem voc sg			is_idos</NL><NL>N a)nh/r  masc dat sg		indeclform	irreg_decl3</NL>
a)ndri/zesqe => a)ndri/zesqe
<NL>V a_)ndri/zesqe,a)ndri/zw  imperf ind mp 2nd pl	doric aeolic		w_stem,izw</NL><NL>V a)ndri/zw  pres imperat mp 2nd pl			w_stem,izw</NL><NL>V a)ndri/zw  pres ind mp 2nd pl			w_stem,izw</NL><NL>V a)ndri/zw  imperf ind mp 2nd pl	homeric ionic	unaugmented	w_stem,izw</NL>
a)ndrapodistai=s => a)ndrapodistai=s
<NL>N a)ndrapodisth/s  masc dat pl			hs_ou</NL>
a)ndrofo/nois => a)ndrofo/nois
<NL>N a)ndrofo/nos  masc/fem/neut dat pl			os_on</NL>
a)ndro/s => a)ndro/s
<NL>N a)nh/r  masc gen sg		indeclform	irreg_decl3</NL>
a)ndrw=n => a)ndrw=n
<NL>P a)ndro/w  pres part act masc voc sg	doric aeolic	contr	ow_pr,ow_denom</NL><NL>P a)ndro/w  pres part act neut nom/voc/acc sg	doric aeolic	contr	ow_pr,ow_denom</NL><NL>P a)ndro/w  pres part act masc nom sg		contr	ow_pr,ow_denom</NL><NL>V a)ndro/w  pres inf act	doric		ow_pr,ow_denom</NL><NL>N a)nh/r  masc gen pl		indeclform	irreg_decl3</NL>
a)nei/late => a)nei/late
<NL>V a)naire/w  aor ind act 2nd pl		syll_augment late	aor1</NL><NL>V a)neile/w  aor imperat act 2nd pl		comp_only	aor1</NL><NL>V a)neile/w  aor ind act 2nd pl	homeric ionic	comp_only unaugmented	aor1</NL>
a)nei/lato => a)nei/lato
<NL>V a)naire/w  aor ind mid 3rd sg		syll_augment late	aor1</NL><NL>V a)neile/w  aor ind mid 3rd sg	homeric ionic	comp_only unaugmented	aor1</NL>
a)nei/xesqe => a)nei/xesqe
<NL>V a)ne/xw  imperf ind mp 2nd pl		syll_augment	w_stem,reg_conj</NL>
a)nebai/nomen => a)nebai/nomen
<NL>V a)nabai/nw  imperf ind act 1st pl			w_stem,ainw</NL>
a)nebo/hsen => a)nebo/hsen
<NL>V a)naboa/w  aor ind act 3rd sg	attic ionic	nu_movable	aor1,aw_denom</NL>
a)negi/nwsken => a)negi/nwsken
<NL>V a)nagignw/skw  imperf ind act 3rd sg	ionic	nu_movable	w_stem,o_stem</NL>
a)negklh/tous => a)negklh/tous
<NL>N a)ne/gklhtos  masc/fem acc pl		a_priv	os_on</NL>
a)nezh/toun => a)nezh/toun
<NL>V a)nazhte/w  imperf ind act 3rd pl	attic epic doric	contr	ew_pr,ew_denom</NL><NL>V a)nazhte/w  imperf ind act 1st sg	attic epic doric	contr	ew_pr,ew_denom</NL>
a)neqa/lete => a)neqa/lete
<NL>V a)naqa/llw  aor ind act 2nd pl			aor2,allw</NL>
a)neqe/mhn => a)neqe/mhn
<NL>V a)nati/qhmi  aor ind mid 1st sg			emi_aor</NL>
a)neqema/tisan => a)neqema/tisan
<NL>V a)na/-qemati/zw  aor ind act 3rd pl		comp_only	aor1,izw</NL>
a)neqemati/samen => a)neqemati/samen
<NL>V a)na/-qemati/zw  aor ind act 1st pl		comp_only	aor1,izw</NL>
a)neqre/yato => a)neqre/yato
<NL>V a)natre/fw  aor ind mid 3rd sg			aor1,reg_conj</NL>
a)neka/qisen => a)neka/qisen
<NL>V a)nakaqi/zw  aor ind act 3rd sg		nu_movable	aor1,izw</NL>
a)nekdihgh/tw| => a)nekdihgh/tw|
<NL>N a)nekdih/ghtos  masc/fem/neut dat sg		a_priv	os_on</NL>
a)neklalh/tw| => a)neklalh/tw|
<NL>N a)nekla/lhtos  masc/fem/neut dat sg		a_priv	os_on</NL>
a)nekto/teron => a)nekto/teron
<NL>N a)nekto/s  adverbial comp			os_on</NL><NL>N a)nekto/s  masc acc comp sg			os_on</NL><NL>N a)nekto/s  neut nom/voc/acc comp sg			os_on</NL>
a)nela/bete => a)nela/bete
<NL>V a)nalamba/nw  aor ind act 2nd pl			aor2,anw</NL>
a)nelh/mfqh => (no result)
a)neleh/monas => a)neleh/monas
<NL>N a)neleh/mwn  masc/fem acc pl		a_priv	wn_on</NL>
a)nelei= => a)nelei=
<NL>V a)naire/w  fut ind mid 2nd sg	attic epic doric ionic	contr	ew_fut</NL><NL>V a)naire/w  fut ind act 3rd sg	attic epic doric ionic	contr	ew_fut</NL>
a)nelei=n => a)nelei=n
<NL>V a)naire/w  aor inf act	attic epic doric	contr	aor2</NL><NL>V a)naire/w  fut inf act	attic epic doric	contr	ew_fut</NL>
a)nemizome/nw| => a)nemizome/nw|
<NL>P a)nemi/zomai  pres part pass masc/neut dat sg			w_stem,izw</NL>
a)nemnh/sqh => a)nemnh/sqh
<NL>V a)namimnh/skw  aor ind pass 3rd sg			aor_pass,a_stem</NL>
a)nene/gkai => a)nene/gkai
<NL>V a)nafe/rw  aor inf act			aor1</NL><NL>V a)nene/gkai_,a)nafe/rw  aor opt act 3rd sg			aor1</NL>
a)nene/gkas => a)nene/gkas
<NL>P a)nene/gka_s,a)nafe/rw  aor part act masc nom/voc sg	attic epic ionic		aor1</NL>
a)nenegkei=n => a)nenegkei=n
<NL>V a)nafe/rw  aor inf act	attic epic doric	contr	aor2</NL>
a)neci/kakon => a)neci/kakon
<NL>N a)neci/kakos  masc/fem acc sg			os_on</NL><NL>N a)neci/kakos  neut nom/voc/acc sg			os_on</NL>
a)necerau/nhta => (no result)
a)necixni/astoi => a)necixni/astoi
<NL>N a)necixni/astos  masc/fem nom/voc pl		a_priv	os_on</NL>
a)necixni/aston => a)necixni/aston
<NL>N a)necixni/astos  masc/fem acc sg		a_priv	os_on</NL><NL>N a)necixni/astos  neut nom/voc/acc sg		a_priv	os_on</NL>
a)nepi/lhmptoi => (no result)
a)nepi/lhmpton => (no result)
a)nepai/sxunton => a)nepai/sxunton
<NL>N a)nepai/sxuntos  masc/fem acc sg		a_priv	os_on</NL><NL>N a)nepai/sxuntos  neut nom/voc/acc sg		a_priv	os_on</NL>
a)neplh/rwsan => a)neplh/rwsan
<NL>V a)naplhro/w  aor ind act 3rd pl			aor1,ow_denom</NL>
a)nespa/sqh => a)nespa/sqh
<NL>V a)naspa/w  aor ind pass 3rd sg			aor_pass,a_stem</NL>
a)nestra/fhmen => a)nestra/fhmen
<NL>V a)nastre/fw  aor ind pass 1st pl			aor2_pass</NL>
a)nesxo/mhn => a)nesxo/mhn
<NL>V a)ne/xw  aor ind mid 1st sg			aor2</NL>
a)neta/zein => a)neta/zein
<NL>V a)neta/zw  pres inf act	attic epic	contr	w_stem,azw</NL><NL>V a)neta/zw  pres inf act	attic epic	contr	w_stem,azw</NL>
a)neta/zesqai => a)neta/zesqai
<NL>V a)neta/zw  pres inf mp			w_stem,azw</NL><NL>V a)neta/zw  pres inf mp			w_stem,azw</NL>
a)netra/fh => a)netra/fh
<NL>V a)natre/fw  aor ind pass 3rd sg			aor2_pass</NL>
a)neuqe/tou => a)neuqe/tou
<NL>N a)neu/qetos  masc/fem/neut gen sg		a_priv	os_on</NL>
a)neuro/ntes => a)neuro/ntes
<NL>P a)neuri/skw  aor part act masc nom/voc pl			aor2</NL>
a)nefe/reto => a)nefe/reto
<NL>V a)nafe/rw  imperf ind mp 3rd sg			w_stem</NL>
a)nefw/nhsen => a)nefw/nhsen
<NL>V a)na/-fwne/w  aor ind act 3rd sg		nu_movable	aor1,ew_denom</NL>
a)nexo/meqa => a)nexo/meqa
<NL>V a)ne/xw  pres ind mp 1st pl			w_stem,reg_conj</NL><NL>V a)ne/xw  imperf ind mp 1st pl	homeric ionic	syll_augment unaugmented	w_stem,reg_conj</NL>
a)nexo/menoi => a)nexo/menoi
<NL>P a)ne/xw  pres part mp masc nom/voc pl			w_stem,reg_conj</NL>
a)nexw/rhsan => a)nexw/rhsan
<NL>V a)naxwre/w  aor ind act 3rd pl			aor1,ew_denom</NL>
a)nexw/rhsen => a)nexw/rhsen
<NL>V a)naxwre/w  aor ind act 3rd sg		nu_movable	aor1,ew_denom</NL>
a)neyio/s => a)neyio/s
<NL>N a)neyio/s  masc nom sg			os_ou</NL>
a)nei=lan => a)nei=lan
<NL>V a)naire/w  aor ind act 3rd pl		syll_augment late	aor1</NL><NL>P a)neile/w  aor part act neut nom/voc/acc sg		comp_only	aor1</NL>
a)nei=len => a)nei=len
<NL>V a)naire/w  aor ind act 3rd sg		syll_augment nu_movable late	aor1</NL><NL>V a)naire/w  aor ind act 3rd sg		syll_augment nu_movable	aor2</NL>
a)nei=les => a)nei=les
<NL>V a)naire/w  aor ind act 2nd sg		syll_augment	aor2</NL>
a)neu=ran => a)neu=ran
<NL>P a)neuri/skw  aor part act neut nom/voc/acc sg		late	aor1</NL><NL>V a)neuri/skw  aor ind act 3rd pl		late	aor1</NL>
a)new|gme/nas => a)new|gme/nas
<NL>P a)new|gme/na_s,a)noi/gnumi  perf part mp fem acc pl			perfp_g,reg_conj</NL><NL>P a)new|gme/na_s,a)noi/gnumi  perf part mp fem gen sg	doric aeolic		perfp_g,reg_conj</NL>
a)new|gme/nhs => a)new|gme/nhs
<NL>P a)noi/gnumi  perf part mp fem gen sg	attic epic ionic		perfp_g,reg_conj</NL>
a)new|gme/non => a)new|gme/non
<NL>P a)noi/gnumi  perf part mp masc acc sg			perfp_g,reg_conj</NL><NL>P a)noi/gnumi  perf part mp neut nom/voc/acc sg			perfp_g,reg_conj</NL>
a)new|gme/nos => a)new|gme/nos
<NL>P a)noi/gnumi  perf part mp masc nom sg			perfp_g,reg_conj</NL>
a)new|gme/nwn => a)new|gme/nwn
<NL>P a)noi/gnumi  perf part mp fem gen pl			perfp_g,reg_conj</NL><NL>P a)noi/gnumi  perf part mp masc/neut gen pl			perfp_g,reg_conj</NL>
a)new|go/ta => a)new|go/ta
<NL>P a)noi/gnumi  perf part act neut nom/voc/acc pl			perf_act</NL><NL>P a)noi/gnumi  perf part act masc acc sg			perf_act</NL>
a)new|xqh=nai => (no result)
a)new/|xqh => a)new/|xqh
<NL>V a)noi/gnumi  aor ind pass 3rd sg		syll_augment	aor_pass,reg_conj</NL>
a)new/|xqhsan => a)new/|xqhsan
<NL>V a)noi/gnumi  aor ind pass 3rd pl		syll_augment	aor_pass,reg_conj</NL>
a)nhgge/lh => a)nhgge/lh
<NL>V a)na/-e)ggela/w  imperf ind act 3rd sg	doric	contr	aw_pr,aw_denom</NL><NL>V a)na/-e)ggela/w  imperf ind act 3rd sg	epic doric ionic aeolic	contr	ew_pr,aw_denom</NL>
a)nqe/cetai => a)nqe/cetai
<NL>V a)nte/xw  fut ind mid 3rd sg		elide_preverb	reg_fut,reg_conj</NL>
a)nqe/sthken => a)nqe/sthken
<NL>V a)nqi/sthmi  plup ind act 3rd pl	epic doric ionic aeolic	elide_preverb	perf_act</NL><NL>V a)nqi/sthmi  perf ind act 3rd sg		nu_movable elide_preverb	perf_act</NL>
a)nqi/stantai => a)nqi/stantai
<NL>V a)nqi/sthmi  pres ind mp 3rd pl		elide_preverb causal pres_redupl	ami_pr</NL>
a)nqi/stato => a)nqi/stato
<NL>V a)nqi_/stato,a)nqi/sthmi  imperf ind mp 3rd sg		elide_preverb causal pres_redupl	ami_pr</NL><NL>V a)nqi/sthmi  imperf ind mp 3rd sg	homeric ionic	unaugmented elide_preverb causal pres_redupl	ami_pr</NL>
a)nqesthko/tes => a)nqesthko/tes
<NL>P a)nqi/sthmi  perf part act masc nom/voc pl		elide_preverb	perf_act</NL>
a)nqrakia/n => a)nqrakia/n
<NL>N a)nqrakia_/n,a)nqrakia/  fem acc sg	attic doric aeolic		h_hs</NL>
a)nqrwpa/reskoi => a)nqrwpa/reskoi
<NL>N a)nqrwpa/reskos  masc nom/voc pl			os_ou</NL>
a)nqrwpi/nhs => a)nqrwpi/nhs
<NL>N a)nqrw/pinos  fem gen sg	attic epic ionic		os_h_on</NL>
a)nqrwpi/nwn => a)nqrwpi/nwn
<NL>N a)nqrw/pinos  fem gen pl			os_h_on</NL><NL>N a)nqrw/pinos  masc/neut gen pl			os_h_on</NL><NL>N a)nqrw/pinos  masc/fem/neut gen pl			os_on</NL>
a)nqrwpi/nh| => a)nqrwpi/nh|
<NL>N a)nqrw/pinos  fem dat sg	attic epic ionic		os_h_on</NL>
a)nqrwpokto/nos => a)nqrwpokto/nos
<NL>N a)nqrwpokto/nos  masc/fem nom sg			os_on</NL>
a)nqrw/pinon => a)nqrw/pinon
<NL>N a)nqrw/pinos  masc acc sg			os_h_on</NL><NL>N a)nqrw/pinos  neut nom/voc/acc sg			os_h_on</NL><NL>N a)nqrw/pinos  masc/fem acc sg			os_on</NL><NL>N a)nqrw/pinos  neut nom/voc/acc sg			os_on</NL>
a)nqrw/pinos => a)nqrw/pinos
<NL>N a)nqrw/pinos  masc nom sg			os_h_on</NL><NL>N a)nqrw/pinos  masc/fem nom sg			os_on</NL>
a)nqrw/pois => a)nqrw/pois
<NL>N a)/nqrwpos  masc dat pl			os_ou</NL>
a)nqrw/pou => a)nqrw/pou
<NL>N a)/nqrwpos  masc gen sg			os_ou</NL>
a)nqrw/pous => a)nqrw/pous
<NL>N a)/nqrwpos  masc acc pl			os_ou</NL>
a)nqrw/pwn => a)nqrw/pwn
<NL>N a)/nqrwpos  masc gen pl			os_ou</NL>
a)nqrw/pw| => a)nqrw/pw|
<NL>N a)/nqrwpos  masc dat sg			os_ou</NL>
a)nqupa/tou => a)nqupa/tou
<NL>N a)nqu/patos  masc/fem/neut gen sg			os_on</NL>
a)nqupa/tw| => a)nqupa/tw|
<NL>N a)nqu/patos  masc/fem/neut dat sg			os_on</NL>
a)nqwmologei=to => a)nqwmologei=to
<NL>V a)nqomologe/omai  imperf ind mp 3rd sg	attic epic	contr elide_preverb	ew_pr,ew_denom</NL>
a)nqu/patoi => a)nqu/patoi
<NL>N a)nqu/patos  masc/fem nom/voc pl			os_on</NL>
a)nqu/paton => a)nqu/paton
<NL>N a)nqu/patos  masc/fem acc sg			os_on</NL><NL>N a)nqu/patos  neut nom/voc/acc sg			os_on</NL>
a)nqu/patos => a)nqu/patos
<NL>N a)nqu/patos  masc/fem nom sg			os_on</NL>
a)nq’ => (no result)
a)nie/ntes => a)nie/ntes
<NL>P a)ni/hmi  pres part act masc nom/voc pl			irreg_mi</NL>
a)nista/menos => a)nista/menos
<NL>P a)ni/sthmi  pres part mp masc nom sg		causal pres_redupl	ami_pr</NL>
a)noh/tois => a)noh/tois
<NL>N a)no/htos  masc/fem/neut dat pl			os_on</NL>
a)noh/tous => a)noh/tous
<NL>N a)no/htos  masc/fem acc pl			os_on</NL>
a)noi/as => a)noi/as
<NL>N a)noi/a_s,a)/noia  fem acc pl			a_hs</NL><NL>N a)noi/a_s,a)/noia  fem gen sg	attic doric aeolic		a_hs</NL><NL>N a)noi/a_s,a)/noia  fem acc pl	attic epic	early	h_hs</NL><NL>N a)noi/a_s,a)/noia  fem gen sg	attic epic doric aeolic	early	h_hs</NL>
a)noi/gei => a)noi/gei
<NL>V a)noi/gnumi  pres ind mp 2nd sg			w_stem,reg_conj</NL><NL>V a)noi/gnumi  pres ind act 3rd sg			w_stem,reg_conj</NL>
a)noi/gein => a)noi/gein
<NL>V a)noi/gnumi  pres inf act	attic epic	contr	w_stem,reg_conj</NL>
a)noi/gwn => a)noi/gwn
<NL>P a)noi/gnumi  pres part act masc nom sg			w_stem,reg_conj</NL>
a)noi/cantes => a)noi/cantes
<NL>P a)noi/gnumi  aor part act masc nom/voc pl		poetic	aor1,reg_conj</NL>
a)noi/cas => a)noi/cas
<NL>P a)noi/ca_s,a)noi/gnumi  aor part act masc nom/voc sg	attic epic ionic	poetic	aor1,reg_conj</NL>
a)noi/cei => a)noi/cei
<NL>N a)/noicis  fem nom/voc/acc dual	attic epic	contr	is_ews</NL><NL>N a)noi/cei+,a)/noicis  fem dat sg	epic		is_ews</NL><NL>N a)/noicis  fem dat sg	attic ionic	contr	is_ews</NL><NL>V a)noi/gnumi  aor subj act 3rd sg	epic	poetic short_subj	aor1,reg_conj</NL><NL>V a)noi/gnumi  fut ind mid 2nd sg			reg_fut,reg_conj</NL><NL>V a)noi/gnumi  fut ind act 3rd sg			reg_fut,reg_conj</NL>
a)noi/cwsin => a)noi/cwsin
<NL>V a)noi/gnumi  aor subj act 3rd pl		nu_movable poetic	aor1,reg_conj</NL>
a)noi/ch| => a)noi/ch|
<NL>N a)noi/chi,a)/noicis  fem dat sg	epic		is_ews</NL><NL>V a)noi/gnumi  aor subj mid 2nd sg		poetic	aor1,reg_conj</NL><NL>V a)noi/gnumi  aor subj act 3rd sg		poetic	aor1,reg_conj</NL><NL>V a)noi/gnumi  fut ind mid 2nd sg			reg_fut,reg_conj</NL>
a)noigh/setai => a)noigh/setai
<NL>V a)noi/gnumi  fut ind pass 3rd sg			aor2_pass,numi</NL>
a)noigw=sin => a)noigw=sin
<NL>V a)noi/gnumi  aor subj pass 3rd pl	attic epic doric	contr nu_movable	aor2_pass,numi</NL>
a)noikodomh/sw => a)noikodomh/sw
<NL>V a_)noikodomh/sw,a)noikodome/w  aor ind mid 2nd sg	doric aeolic		aor1,ew_denom</NL><NL>V a)noikodome/w  aor subj act 1st sg			aor1,ew_denom</NL><NL>V a)noikodome/w  fut ind act 1st sg			reg_fut,ew_denom</NL><NL>V a_)noikodomh/sw,a)noikodome/w  futperf ind act 1st sg	doric aeolic	redupl	fut_perf,ew_denom</NL><NL>V a)noikodome/w  aor subj act 1st sg			aor1,ew_denom</NL><NL>V a)noikodome/w  fut ind act 1st sg			reg_fut,ew_denom</NL><NL>V a)noikodome/w  aor ind mid 2nd sg	homeric ionic	unaugmented	aor1,ew_denom</NL><NL>V a)noikodome/w  aor ind mid 2nd sg	homeric ionic	unaugmented	aor1,ew_denom</NL>
a)nomi/a => a)nomi/a
<NL>N a)nomi/a_,a)nomi/a  fem nom/voc/acc dual			h_hs</NL><NL>N a)nomi/a_,a)nomi/a  fem nom/voc sg	attic doric aeolic		h_hs</NL>
a)nomi/ai => a)nomi/ai
<NL>N a)nomi/a  fem nom/voc pl			h_hs</NL><NL>N a)nomi/a_|,a)nomi/a  fem dat sg	attic doric aeolic		h_hs</NL>
a)nomi/an => a)nomi/an
<NL>N a)nomi/a_n,a)nomi/a  fem acc sg	attic doric aeolic		h_hs</NL>
a)nomi/as => a)nomi/as
<NL>N a)nomi/a_s,a)nomi/a  fem acc pl			h_hs</NL><NL>N a)nomi/a_s,a)nomi/a  fem gen sg	attic doric aeolic		h_hs</NL>
a)nomi/a| => a)nomi/a|
<NL>N a)nomi/ai,a)nomi/a  fem nom/voc pl			h_hs</NL><NL>N a)nomi/a_|,a)nomi/a  fem dat sg	attic doric aeolic		h_hs</NL>
a)nomiw=n => a)nomiw=n
<NL>N a)nomi/a  fem gen pl			h_hs</NL>
a)norqw/qh => a)norqw/qh
<NL>V a)norqo/w  aor ind pass 3rd sg	homeric ionic	unaugmented	aor_pass,ow_denom</NL>
a)norqw/sate => a)norqw/sate
<NL>V a)norqo/w  aor imperat act 2nd pl			aor1,ow_denom</NL><NL>V a)norqo/w  aor ind act 2nd pl	homeric ionic	unaugmented	aor1,ow_denom</NL>
a)norqw/sw => a)norqw/sw
<NL>V a)norqo/w  aor subj act 1st sg			aor1,ow_denom</NL><NL>V a)norqo/w  fut ind act 1st sg			reg_fut,ow_denom</NL><NL>V a)norqo/w  aor ind mid 2nd sg	homeric ionic	unaugmented	aor1,ow_denom</NL>
a)nosi/ois => a)nosi/ois
<NL>N a)no/sios  masc/neut dat pl		a_priv	os_h_on</NL><NL>N a)no/sios  masc/fem/neut dat pl		a_priv	os_on</NL>
a)noxh=s => a)noxh=s
<NL>V a)noxe/w  pres ind act 2nd sg	doric aeolic	contr	ew_pr,ew_denom</NL><NL>N a)noxeu/s  masc nom pl		contr	eus_ews</NL><NL>N a)noxeu/s  masc nom/voc pl		contr	eus_ews</NL><NL>N a)noxh/  fem gen sg	attic epic ionic		h_hs</NL>
a)noxh=| => a)noxh=|
<NL>V a)noxe/w  pres subj mp 2nd sg		contr	ew_pr,ew_denom</NL><NL>V a)noxe/w  pres ind mp 2nd sg		contr	ew_pr,ew_denom</NL><NL>V a)noxe/w  pres subj act 3rd sg		contr	ew_pr,ew_denom</NL><NL>N a)noxh=i,a)noxeu/s  masc dat sg	epic ionic		eus_ews</NL><NL>N a)noxh/  fem dat sg	attic epic ionic		h_hs</NL>
a)noi=cai => a)noi=cai
<NL>V a)noi/gnumi  aor inf act		poetic	aor1,reg_conj</NL>
a)nta/llagma => a)nta/llagma
<NL>N a)nta/llagma  neut nom/voc/acc sg			ma_matos</NL>
a)nte/legon => a)nte/legon
<NL>V a)ntile/gw  imperf ind act 3rd pl		elide_preverb	w_stem,reg_conj</NL><NL>V a)ntile/gw  imperf ind act 1st sg		elide_preverb	w_stem,reg_conj</NL>
a)nte/sth => a)nte/sth
<NL>V a)nqi/sthmi  plup ind act 1st sg	ionic	elide_preverb unasp_preverb	perf2_act</NL><NL>V a)nqi/sthmi  aor ind act 3rd sg		elide_preverb	ami_aor</NL>
a)nte/sthn => a)nte/sthn
<NL>V a)nqi/sthmi  aor ind act 3rd pl	epic doric aeolic	elide_preverb	ami_aor</NL><NL>V a)nqi/sthmi  aor ind act 1st sg		elide_preverb	ami_aor</NL>
a)nte/sthsan => a)nte/sthsan
<NL>V a)nqi/sthmi  aor ind act 3rd pl		elide_preverb	ami_aor</NL><NL>V a)nqi/sthmi  aor ind act 3rd pl		elide_preverb causal	aor1,a_stem</NL>
a)nte/xesqe => a)nte/xesqe
<NL>V a)nte/xw  pres imperat mp 2nd pl		elide_preverb	w_stem,reg_conj</NL><NL>V a)nte/xw  pres ind mp 2nd pl		elide_preverb	w_stem,reg_conj</NL><NL>V a)nte/xw  imperf ind mp 2nd pl	homeric ionic	syll_augment unaugmented elide_preverb	w_stem,reg_conj</NL>
a)nti/ => a)nti/
<NL>N a)nti/ 		indeclform	prep</NL>
a)nti/dikos => a)nti/dikos
<NL>N a)nti/dikos  masc/fem nom sg			os_on</NL>
a)nti/keitai => a)nti/keitai
<NL>V a)nti/keimai  pres ind mp 3rd sg			ath_primary</NL>
a)nti/lutron => a)nti/lutron
<NL>N a)nti/lutron  neut nom/voc/acc sg			os_ou</NL>
a)nti/sthte => a)nti/sthte
<NL>V a)nqi/sthmi  aor imperat act 2nd pl			ami_aor</NL><NL>V a)nqi/sthmi  aor ind act 2nd pl	homeric ionic	unaugmented	ami_aor</NL>
a)nti/tupa => a)nti/tupa
<NL>N a)nti/tupos  neut nom/voc/acc pl			os_h_on</NL><NL>N a)nti/tupos  neut nom/voc/acc pl			os_on</NL>
a)nti/tupon => a)nti/tupon
<NL>N a)nti/tupos  masc acc sg			os_h_on</NL><NL>N a)nti/tupos  neut nom/voc/acc sg			os_h_on</NL><NL>N a)nti/tupos  masc/fem acc sg			os_on</NL><NL>N a)nti/tupos  neut nom/voc/acc sg			os_on</NL>
a)nti/xristoi => a)nti/xristoi
<NL>N a)nti/xristos  masc nom/voc pl			os_ou</NL>
a)nti/xristos => a)nti/xristos
<NL>N a)nti/xristos  masc nom sg			os_ou</NL>
a)ntagwnizo/menoi => a)ntagwnizo/menoi
<NL>P a)ntagwni/zomai  pres part mp masc nom/voc pl			w_stem,izw</NL><NL>P a)ntagwni/zomai  pres part mp masc nom/voc pl		elide_preverb	w_stem,izw</NL>
a)ntanaplhrw= => a)ntanaplhrw=
<NL>V a)ntanaplhro/w  pres subj act 1st sg		contr	ow_pr,ow_denom</NL><NL>V a)ntanaplhro/w  pres ind act 1st sg		contr	ow_pr,ow_denom</NL><NL>V a)ntanaplhro/w  pres subj act 1st sg		contr elide_preverb unasp_preverb	ow_pr,ow_denom</NL><NL>V a)ntanaplhro/w  pres ind act 1st sg		contr elide_preverb unasp_preverb	ow_pr,ow_denom</NL>
a)ntapodoqh/setai => a)ntapodoqh/setai
<NL>V a)ntapodi/dwmi  fut ind pass 3rd sg		elide_preverb unasp_preverb	aor_pass,o_stem</NL>
a)ntapodou=nai => a)ntapodou=nai
<NL>V a)ntapodi/dwmi  aor inf act		elide_preverb unasp_preverb	omi_aor</NL>
a)ntapodw/sw => a)ntapodw/sw
<NL>V a)ntapodi/dwmi  fut ind act 1st sg		elide_preverb unasp_preverb	reg_fut,o_stem</NL>
a)ntapokriqh=nai => a)ntapokriqh=nai
<NL>V a)ntapokri^qh=nai,a)ntapokri/nomai  aor inf pass		elide_preverb unasp_preverb	aor_pass,inw</NL>
a)ntapokrino/menos => a)ntapokrino/menos
<NL>P a)ntapokri_no/menos,a)ntapokri/nomai  pres part mp masc nom sg		elide_preverb unasp_preverb	w_stem,inw</NL>
a)ntapo/doma => a)ntapo/doma
<NL>N a)ntapo/doma  neut nom/voc/acc sg			ma_matos</NL>
a)ntapo/dosin => a)ntapo/dosin
<NL>N a)ntapo/dosis  fem acc sg			is_ews</NL>
a)nteipei=n => a)nteipei=n
<NL>V a)ntei=pon  aor inf act	attic epic doric	contr elide_preverb	aor2</NL>
a)ntela/beto => a)ntela/beto
<NL>V a)ntilamba/nw  aor ind mid 3rd sg		elide_preverb	aor2,anw</NL>
a)nteloido/rei => a)nteloido/rei
<NL>V a)ntiloidore/w  imperf ind act 3rd sg	attic epic	contr elide_preverb	ew_pr,ew_denom</NL>
a)ntexo/menon => a)ntexo/menon
<NL>P a)nte/xw  pres part mp masc acc sg		elide_preverb	w_stem,reg_conj</NL><NL>P a)nte/xw  pres part mp neut nom/voc/acc sg		elide_preverb	w_stem,reg_conj</NL>
a)ntiba/llete => a)ntiba/llete
<NL>V a)ntiba/llw  pres imperat act 2nd pl			w_stem,allw</NL><NL>V a)ntiba/llw  pres ind act 2nd pl			w_stem,allw</NL><NL>V a)ntiba/llw  imperf ind act 2nd pl	homeric ionic	unaugmented	w_stem,allw</NL>
a)ntidi/kou => a)ntidi/kou
<NL>N a)nti/dikos  masc/fem/neut gen sg			os_on</NL>
a)ntidi/kw| => a)ntidi/kw|
<NL>N a)nti/dikos  masc/fem/neut dat sg			os_on</NL>
a)ntidiatiqeme/nous => a)ntidiatiqeme/nous
<NL>P a)ntidiati/qemai  pres part mp masc acc pl			emi_pr</NL>
a)ntiqe/seis => a)ntiqe/seis
<NL>N a)nti/qesis  fem nom/voc pl	attic epic	contr	is_ews</NL><NL>N a)nti/qesis  fem nom/acc pl	attic		is_ews</NL>
a)ntikale/swsin => a)ntikale/swsin
<NL>V a)ntikale/w  aor subj act 3rd pl		nu_movable	aor1,e_stem</NL>
a)ntikate/sthte => a)ntikate/sthte
<NL>V a)ntikaqi/sthmi  aor ind act 2nd pl			ami_aor</NL>
a)ntikei/menoi => a)ntikei/menoi
<NL>P a)nti/keimai  perf part mp masc nom/voc pl			ath_primary</NL><NL>P a)nti/keimai  pres part mp masc nom/voc pl			ath_primary</NL>
a)ntikei/menos => a)ntikei/menos
<NL>P a)nti/keimai  perf part mp masc nom sg			ath_primary</NL><NL>P a)nti/keimai  pres part mp masc nom sg			ath_primary</NL>
a)ntikeime/nwn => a)ntikeime/nwn
<NL>P a)nti/keimai  perf part mp fem gen pl			ath_primary</NL><NL>P a)nti/keimai  perf part mp masc/neut gen pl			ath_primary</NL><NL>P a)nti/keimai  pres part mp fem gen pl			ath_primary</NL><NL>P a)nti/keimai  pres part mp masc/neut gen pl			ath_primary</NL>
a)ntikeime/nw| => a)ntikeime/nw|
<NL>P a)nti/keimai  perf part mp masc/neut dat sg			ath_primary</NL><NL>P a)nti/keimai  pres part mp masc/neut dat sg			ath_primary</NL>
a)ntile/gei => a)ntile/gei
<NL>V a)ntile/gw  pres ind mp 2nd sg			w_stem,reg_conj</NL><NL>V a)ntile/gw  pres ind act 3rd sg			w_stem,reg_conj</NL>
a)ntile/getai => a)ntile/getai
<NL>V a)ntile/gw  pres ind mp 3rd sg			w_stem,reg_conj</NL>
a)ntile/gonta => a)ntile/gonta
<NL>P a)ntile/gw  pres part act neut nom/voc/acc pl			w_stem,reg_conj</NL><NL>P a)ntile/gw  pres part act masc acc sg			w_stem,reg_conj</NL>
a)ntile/gontas => a)ntile/gontas
<NL>P a)ntile/gw  pres part act masc acc pl			w_stem,reg_conj</NL>
a)ntile/gontes => a)ntile/gontes
<NL>P a)ntile/gw  pres part act masc nom/voc pl			w_stem,reg_conj</NL>
a)ntilh/myeis => (no result)
a)ntilamba/nesqai => a)ntilamba/nesqai
<NL>V a)ntilamba/nw  pres inf mp		n_infix	w_stem,anw</NL>
a)ntilambano/menoi => a)ntilambano/menoi
<NL>P a)ntilamba/nw  pres part mp masc nom/voc pl		n_infix	w_stem,anw</NL>
a)ntilego/menon => a)ntilego/menon
<NL>P a)ntile/gw  pres part mp masc acc sg			w_stem,reg_conj</NL><NL>P a)ntile/gw  pres part mp neut nom/voc/acc sg			w_stem,reg_conj</NL>
a)ntilego/ntwn => a)ntilego/ntwn
<NL>P a)ntile/gw  pres part act masc/neut gen pl			w_stem,reg_conj</NL><NL>V a)ntile/gw  pres imperat act 3rd pl			w_stem,reg_conj</NL>
a)ntilogi/an => a)ntilogi/an
<NL>N a)ntilogi/a_n,a)ntilogi/a  fem acc sg	attic doric aeolic		h_hs</NL>
a)ntilogi/as => a)ntilogi/as
<NL>N a)ntilogi/a_s,a)ntilogi/a  fem acc pl			h_hs</NL><NL>N a)ntilogi/a_s,a)ntilogi/a  fem gen sg	attic doric aeolic		h_hs</NL>
a)ntilogi/a| => a)ntilogi/a|
<NL>N a)ntilogi/ai,a)ntilogi/a  fem nom/voc pl			h_hs</NL><NL>N a)ntilogi/a_|,a)ntilogi/a  fem dat sg	attic doric aeolic		h_hs</NL>
a)ntimetrhqh/setai => a)ntimetrhqh/setai
<NL>V a)ntimetre/w  fut ind pass 3rd sg			aor_pass,ew_denom</NL><NL>V a)ntimetre/w  fut ind pass 3rd sg			aor_pass,ew_denom</NL>
a)ntimisqi/an => a)ntimisqi/an
<NL>N a)ntimisqi/a_n,a)ntimisqi/a  fem acc sg	attic doric aeolic		h_hs</NL>
a)ntipe/ra => a)ntipe/ra
<NL>N a)ntipe/ra_,a)ntipe/ra  fem nom/voc/acc dual			h_hs</NL><NL>N a)ntipe/ra_,a)ntipe/ra  fem nom/voc sg	attic epic doric aeolic		h_hs</NL>
a)ntipi/ptete => a)ntipi/ptete
<NL>V a)ntipi_/ptete,a)ntipi/ptw  pres imperat act 2nd pl		pres_redupl	w_stem</NL><NL>V a)ntipi_/ptete,a)ntipi/ptw  pres ind act 2nd pl		pres_redupl	w_stem</NL><NL>V a)ntipi_/ptete,a)ntipi/ptw  imperf ind act 2nd pl	homeric ionic	unaugmented pres_redupl	w_stem</NL>
a)ntiparh=lqen => a)ntiparh=lqen
<NL>V a)ntipare/rxomai  aor ind act 3rd sg		nu_movable late	aor1</NL><NL>V a)ntipare/rxomai  aor ind act 3rd sg		nu_movable	aor2</NL>
a)ntistrateuo/menon => a)ntistrateuo/menon
<NL>P a)ntistrateu/omai  pres part mp masc acc sg			w_stem,euw</NL><NL>P a)ntistrateu/omai  pres part mp neut nom/voc/acc sg			w_stem,euw</NL><NL>P a)ntistrateu/omai  pres part mp masc acc sg			w_stem,euw</NL><NL>P a)ntistrateu/omai  pres part mp neut nom/voc/acc sg			w_stem,euw</NL>
a)ntisth=nai => a)ntisth=nai
<NL>V a)nqi/sthmi  aor inf act			ami_aor</NL>
a)ntita/ssetai => a)ntita/ssetai
<NL>V a)ntita/ssw  pres ind mp 3rd sg			w_stem,ss</NL><NL>V a)ntita/ssw  pres ind mp 3rd sg			w_stem,ss</NL>
a)ntitassome/nwn => a)ntitassome/nwn
<NL>P a)ntita/ssw  pres part mp fem gen pl			w_stem,ss</NL><NL>P a)ntita/ssw  pres part mp masc/neut gen pl			w_stem,ss</NL><NL>P a)ntita/ssw  pres part mp fem gen pl			w_stem,ss</NL><NL>P a)ntita/ssw  pres part mp masc/neut gen pl			w_stem,ss</NL>
a)ntitasso/menos => a)ntitasso/menos
<NL>P a)ntita/ssw  pres part mp masc nom sg			w_stem,ss</NL><NL>P a)ntita/ssw  pres part mp masc nom sg			w_stem,ss</NL>
a)ntixri/stou => a)ntixri/stou
<NL>N a)nti/xristos  masc gen sg			os_ou</NL>
a)ntlei=n => a)ntlei=n
<NL>V a)ntle/w  pres inf act	attic epic doric	contr	ew_pr,ew_denom</NL>
a)ntlh=sai => a)ntlh=sai
<NL>V a)ntle/w  aor inf act			aor1,ew_denom</NL>
a)ntofqalmei=n => a)ntofqalmei=n
<NL>V a)ntofqalme/w  pres inf act	attic epic doric	contr	ew_pr,ew_denom</NL>
a)nupokri/tou => a)nupokri/tou
<NL>N a)nupo/kritos  masc/fem/neut gen sg		a_priv	os_on</NL>
a)nupokri/tw| => a)nupokri/tw|
<NL>N a)nupo/kritos  masc/fem/neut dat sg		a_priv	os_on</NL>
a)nupota/ktois => a)nupota/ktois
<NL>N a)nupo/taktos  masc/fem/neut dat pl		a_priv	os_on</NL>
a)nupo/kriton => a)nupo/kriton
<NL>N a)nupo/kritos  masc/fem acc sg		a_priv	os_on</NL><NL>N a)nupo/kritos  neut nom/voc/acc sg		a_priv	os_on</NL>
a)nupo/kritos => a)nupo/kritos
<NL>N a)nupo/kritos  masc/fem nom sg		a_priv	os_on</NL>
a)nupo/takta => a)nupo/takta
<NL>N a)nupo/taktos  neut nom/voc/acc pl		a_priv	os_on</NL>
a)nupo/taktoi => a)nupo/taktoi
<NL>N a)nupo/taktos  masc/fem nom/voc pl		a_priv	os_on</NL>
a)nupo/takton => a)nupo/takton
<NL>N a)nupo/taktos  masc/fem acc sg		a_priv	os_on</NL><NL>N a)nupo/taktos  neut nom/voc/acc sg		a_priv	os_on</NL>
a)nwterika/ => a)nwterika/
<NL>N a)nwteriko/s  neut nom/voc/acc pl			os_h_on</NL><NL>N a)nwterika_/,a)nwteriko/s  fem nom/voc/acc dual			os_h_on</NL><NL>N a)nwterika_/,a)nwteriko/s  fem nom/voc sg	doric aeolic		os_h_on</NL>
a)nwfele/s => a)nwfele/s
<NL>N a)nwfelh/s  masc/fem voc sg			hs_es</NL><NL>N a)nwfelh/s  neut nom/voc/acc sg			hs_es</NL>
a)nwfelei=s => a)nwfelei=s
<NL>N a)nwfelh/s  masc/fem acc pl		contr	hs_es</NL><NL>N a)nwfelh/s  masc/fem nom/voc pl	attic epic	contr	hs_es</NL>
a)no/htoi => a)no/htoi
<NL>N a)no/htos  masc/fem nom/voc pl			os_on</NL>
a)no/mois => a)no/mois
<NL>N a)/nomos  masc/fem/neut dat pl			os_on</NL>
a)no/mous => a)no/mous
<NL>N a)/nomos  masc/fem acc pl			os_on</NL>
a)no/mwn => a)no/mwn
<NL>N a)/nomos  masc/fem/neut gen pl			os_on</NL>
a)no/mws => a)no/mws
<NL>N a)/nomos  adverbial			os_on</NL><NL>N a)/nomos  masc/fem acc pl	doric		os_on</NL>
a)no/sioi => a)no/sioi
<NL>N a)no/sios  masc nom/voc pl		a_priv	os_h_on</NL><NL>N a)no/sios  masc/fem nom/voc pl		a_priv	os_on</NL>
a)nu/drwn => a)nu/drwn
<NL>N a)/nudros  masc/fem/neut gen pl		a_priv	os_on</NL>
a)nw/teron => a)nw/teron
<NL>N a)nw/teros  masc acc sg			os_h_on</NL><NL>N a)nw/teros  neut nom/voc/acc sg			os_h_on</NL>
a)nh|re/qh => a)nh|re/qh
<NL>V a)naire/w  aor ind pass 3rd sg			aor_pass,e_stem</NL>
a)nh=ken => a)nh=ken
<NL>V a)nh/kw  imperf ind act 3rd sg		nu_movable	w_stem,reg_conj</NL><NL>V a)ni/hmi  aor ind act 3rd sg		nu_movable	aor1</NL>
a)nh=kon => a)nh=kon
<NL>V a)nh/kw  imperf ind act 3rd pl			w_stem,reg_conj</NL><NL>V a)nh/kw  imperf ind act 1st sg			w_stem,reg_conj</NL><NL>P a)nh/kw  pres part act masc voc sg			w_stem,reg_conj</NL><NL>P a)nh/kw  pres part act neut nom/voc/acc sg			w_stem,reg_conj</NL>
a)nh=lqen => a)nh=lqen
<NL>V a)ne/rxomai  aor ind act 3rd sg		nu_movable late	aor1</NL><NL>V a)ne/rxomai  aor ind act 3rd sg		nu_movable	aor2</NL>
a)nh=lqon => a)nh=lqon
<NL>V a)ne/rxomai  aor ind act 3rd pl			aor2</NL><NL>V a)ne/rxomai  aor ind act 1st sg			aor2</NL>
a)nw= => a)nw=
<NL>V a)na/zw  fut ind act 1st sg	attic epic doric ionic aeolic	contr	aw_fut,azw</NL><NL>V a)_nw=,a)ne/w  pres subj act 1st sg	attic epic doric	contr	ew_pr,ew_denom</NL><NL>V a)_nw=,a)ne/w  pres ind act 1st sg	attic epic doric aeolic	contr	ew_pr,ew_denom</NL><NL>V a)ni/hmi  aor subj act 1st sg			ath_secondary</NL><NL>V a)ni/hmi  aor subj act 1st sg			irreg_mi</NL>
a)ci/a => a)ci/a
<NL>N a)ci/a_,a)/cios  fem nom/voc/acc dual			os_h_on</NL><NL>N a)ci/a_,a)/cios  fem nom/voc sg	attic doric aeolic		os_h_on</NL><NL>N a)ci/a_,a)ci/a  fem nom/voc/acc dual			h_hs</NL><NL>N a)ci/a_,a)ci/a  fem nom/voc sg	attic doric aeolic		h_hs</NL><NL>V a_)ci/a_,a)cia/w  imperf ind act 3rd sg	doric aeolic	contr	aw_pr,iaw_denom</NL><NL>V a)ci/a_,a)cia/w  pres imperat act 2nd sg		contr	aw_pr,iaw_denom</NL><NL>V a)ci/a_,a)cia/w  imperf ind act 3rd sg	homeric ionic	contr unaugmented	aw_pr,iaw_denom</NL>
a)ci/nh => a)ci/nh
<NL>N a)ci_/nh,a)ci/nh  fem nom/voc sg	attic epic ionic		h_hs</NL>
a)ci/ous => a)ci/ous
<NL>N a)/cios  masc acc pl			os_h_on</NL><NL>V a_)ci/ous,a)cio/w  imperf ind act 2nd sg	doric aeolic	contr	ow_pr,ow_denom</NL><NL>V a)cio/w  imperf ind act 2nd sg	homeric ionic	contr unaugmented	ow_pr,ow_denom</NL>
a)ci/ws => a)ci/ws
<NL>N a)/cios  adverbial			os_h_on</NL><NL>N a)/cios  masc acc pl	doric		os_h_on</NL><NL>V a_)ci/ws,a)cio/w  imperf ind act 2nd sg	doric aeolic	contr	ow_pr,ow_denom</NL><NL>V a)cio/w  imperf ind act 2nd sg	doric aeolic	contr unaugmented poetic	ow_pr,ow_denom</NL>
a)ciou/sqwsan => a)ciou/sqwsan
<NL>V a)cio/w  pres imperat mp 3rd pl		contr	ow_pr,ow_denom</NL>
a)ciou=men => a)ciou=men
<NL>V a_)ciou=men,a)cio/w  imperf ind act 1st pl	doric aeolic	contr	ow_pr,ow_denom</NL><NL>V a)cio/w  pres ind act 1st pl		contr	ow_pr,ow_denom</NL><NL>V a)cio/w  imperf ind act 1st pl	homeric ionic	contr unaugmented	ow_pr,ow_denom</NL>
a)ciwqh/setai => a)ciwqh/setai
<NL>V a)cio/w  fut ind pass 3rd sg			aor_pass,ow_denom</NL>
a)ciw/sh| => a)ciw/sh|
<NL>N a)ciw/shi,a)ci/wsis  fem dat sg	epic		is_ews</NL><NL>P a)cia/w  pres part act fem dat sg	attic epic ionic	contr	aw_pr,iaw_denom</NL><NL>V a)cio/w  aor subj mid 2nd sg			aor1,ow_denom</NL><NL>V a)cio/w  aor subj act 3rd sg			aor1,ow_denom</NL><NL>V a)cio/w  fut ind mid 2nd sg			reg_fut,ow_denom</NL><NL>V a_)ciw/sh|,a)cio/w  futperf ind mp 2nd sg	doric aeolic	redupl	fut_perf,ow_denom</NL><NL>V a_)ciw/sh|,a)cio/w  futperf ind mid 2nd sg	doric aeolic	redupl	fut_perf,ow_denom</NL>
a)ora/tou => a)ora/tou
<NL>N a)ora_/tou,a)o/ratos  masc/fem/neut gen sg			os_on</NL>
a)ora/tw| => a)ora/tw|
<NL>N a)ora_/tw|,a)o/ratos  masc/fem/neut dat sg			os_on</NL>
a)pa/ggeilon => a)pa/ggeilon
<NL>V a)pagge/llw  aor imperat act 2nd sg			aor1,ellw</NL>
a)pa/gete => a)pa/gete
<NL>V a)pa_/gete,a)pa/gw  imperf ind act 2nd pl	doric aeolic		w_stem,reg_conj</NL><NL>V a)pa/gw  pres imperat act 2nd pl			w_stem,reg_conj</NL><NL>V a)pa/gw  pres ind act 2nd pl			w_stem,reg_conj</NL><NL>V a)pa/gw  imperf ind act 2nd pl	homeric ionic	unaugmented	w_stem,reg_conj</NL>
a)pa/gousa => a)pa/gousa
<NL>P a)pa/gw  pres part act fem nom/voc sg	attic epic doric ionic		w_stem,reg_conj</NL>
a)pa/nthsin => a)pa/nthsin
<NL>N a)pa/nthsis  fem acc sg			is_ews</NL><NL>V a)pa/ntomai  pres subj mid 2nd sg	epic	nu_movable	w_stem</NL><NL>V a)panta/w  pres ind act 3rd sg		nu_movable	ath_primary,aw_denom</NL><NL>V a)panta/w  pres ind act 3rd sg		nu_movable	ath_primary,aw_denom</NL>
a)pa/rti => (no result)
a)pa/tais => a)pa/tais
<NL>N a)pa/th  fem dat pl			h_hs</NL>
a)pa/th => a)pa/th
<NL>N a)pa/th  fem nom/voc sg	attic epic ionic		h_hs</NL><NL>V a_)pa/th,a)pata/w  imperf ind act 3rd sg	epic doric ionic aeolic	contr	ew_pr,ew_denom</NL><NL>V a)pata/w  pres imperat act 2nd sg	epic doric ionic aeolic	contr	ew_pr,ew_denom</NL><NL>V a_)pa/th,a)pata/w  imperf ind act 3rd sg	doric aeolic	contr	aw_pr,aw_denom</NL><NL>V a)pata/w  pres imperat act 2nd sg	doric	contr	aw_pr,aw_denom</NL><NL>V a)pata/w  imperf ind act 3rd sg	homeric ionic	unaugmented	ath_primary,aw_denom</NL>
a)pa/ths => a)pa/ths
<NL>N a)pa/th  fem gen sg	attic epic ionic		h_hs</NL><NL>V a_)pa/ths,a)pata/w  imperf ind act 2nd sg	epic doric ionic aeolic	contr	ew_pr,ew_denom</NL><NL>V a_)pa/ths,a)pata/w  imperf ind act 2nd sg	doric aeolic	contr	aw_pr,aw_denom</NL><NL>V a_)pa/ths,a)pata/w  imperf ind act 2nd sg	doric aeolic		ath_primary,aw_denom</NL><NL>V a)pata/w  pres ind act 2nd sg			ath_primary,aw_denom</NL><NL>V a)pata/w  imperf ind act 2nd sg	homeric ionic	unaugmented	ath_primary,aw_denom</NL>
a)pa/twr => a)pa/twr
<NL>N a)pa/twr  masc/fem nom sg			wr_oros</NL>
a)pa/th| => a)pa/th|
<NL>N a)pa/th  fem dat sg	attic epic ionic		h_hs</NL>
a)pe/bhsan => a)pe/bhsan
<NL>V a)pobai/nw  aor ind act 3rd pl			ath_h_aor</NL><NL>V a)pobai/nw  aor ind act 3rd pl		causal	aor1,a_stem</NL>
a)pe/blepen => a)pe/blepen
<NL>V a)poble/pw  imperf ind act 3rd sg		nu_movable	w_stem,reg_conj</NL>
a)pe/deicen => a)pe/deicen
<NL>V a)podei/knumi  aor ind act 3rd sg		nu_movable	aor1,reg_conj</NL>
a)pe/deto => a)pe/deto
<NL>V a)po/-e)/dw  imperf ind mp 3rd sg	epic	unaugmented	w_stem</NL>
a)pe/donto => a)pe/donto
<NL>V a)podi/dwmi  aor ind mid 3rd pl			omi_aor</NL>
a)pe/dosqe => a)pe/dosqe
<NL>V a)podi/dwmi  aor ind mid 2nd pl			omi_aor</NL>
a)pe/dwken => a)pe/dwken
<NL>V a)podi/dwmi  aor ind act 3rd sg		nu_movable	aor1</NL>
a)pe/qanen => a)pe/qanen
<NL>V a)poqnh/skw  aor ind act 3rd sg		nu_movable	aor2</NL>
a)pe/qanon => a)pe/qanon
<NL>V a)poqnh/skw  aor ind act 3rd pl			aor2</NL><NL>V a)poqnh/skw  aor ind act 1st sg			aor2</NL>
a)pe/qento => a)pe/qento
<NL>V a)poti/qhmi  aor ind mid 3rd pl			emi_aor</NL>
a)pe/qeto => a)pe/qeto
<NL>V a)poti/qhmi  aor ind mid 3rd sg			emi_aor</NL>
a)pe/qnh|sken => a)pe/qnh|sken
<NL>V a)poqnh/skw  imperf ind act 3rd sg		nu_movable syncope	w_stem,a_stem</NL>
a)pe/koyan => a)pe/koyan
<NL>V a)poko/ptw  aor ind act 3rd pl			aor1,ptw</NL>
a)pe/koyen => a)pe/koyen
<NL>V a)poko/ptw  aor ind act 3rd sg		nu_movable	aor1,ptw</NL>
a)pe/kruyas => a)pe/kruyas
<NL>V a)pokru/ptw  aor ind act 2nd sg			aor1,ptw</NL>
a)pe/kteinan => a)pe/kteinan
<NL>V a)poktei/nw  aor ind act 3rd pl			aor1,einw</NL>
a)pe/kteinen => a)pe/kteinen
<NL>V a)poktei/nw  aor ind act 3rd sg		nu_movable	aor1,einw</NL><NL>V a)poktei/nw  imperf ind act 3rd sg		nu_movable	w_stem,einw</NL>
a)pe/laben => a)pe/laben
<NL>V a)pola/ptw  aor ind pass 3rd pl	epic		aor2_pass,ptw</NL><NL>V a)polamba/nw  aor ind act 3rd sg		nu_movable	aor2,anw</NL>
a)pe/labes => a)pe/labes
<NL>V a)polamba/nw  aor ind act 2nd sg			aor2,anw</NL>
a)pe/lqhte => a)pe/lqhte
<NL>V a)pe/rxomai  aor subj act 2nd pl		late	aor1</NL><NL>V a)pe/rxomai  aor subj act 2nd pl			aor2</NL>
a)pe/lqw => a)pe/lqw
<NL>V a)pe/rxomai  aor subj act 1st sg		late	aor1</NL><NL>V a)pe/rxomai  aor subj act 1st sg			aor2</NL><NL>V a)pe/rxomai  aor ind mid 2nd sg	homeric ionic	unaugmented late	aor1</NL>
a)pe/lqwsin => a)pe/lqwsin
<NL>V a)pe/rxomai  aor subj act 3rd pl		nu_movable late	aor1</NL><NL>V a)pe/rxomai  aor subj act 3rd pl		nu_movable	aor2</NL>
a)pe/lqh| => a)pe/lqh|
<NL>V a)pe/rxomai  aor subj mid 2nd sg		late	aor1</NL><NL>V a)pe/rxomai  aor subj act 3rd sg		late	aor1</NL><NL>V a)pe/rxomai  aor subj act 3rd sg			aor2</NL>
a)pe/lipon => a)pe/lipon
<NL>V a)polimpa/nw  aor ind act 3rd pl			aor2</NL><NL>V a)polimpa/nw  aor ind act 1st sg			aor2</NL>
a)pe/luen => a)pe/luen
<NL>V a)polu/w  imperf ind act 3rd sg	epic	nu_movable	w_stem,reg_conj</NL><NL>V a)pe/lu_en,a)polu/w  imperf ind act 3rd sg		nu_movable	w_stem,reg_conj</NL>
a)pe/lusan => a)pe/lusan
<NL>V a)pe/lu_san,a)polu/w  aor ind act 3rd pl			aor1,reg_conj</NL>
a)pe/luse => a)pe/luse
<NL>V a)pe/lu_se,a)polu/w  aor ind act 3rd sg			aor1,reg_conj</NL>
a)pe/lusen => a)pe/lusen
<NL>V a)pe/lu_sen,a)polu/w  aor ind act 3rd sg		nu_movable	aor1,reg_conj</NL>
a)pe/nanti => a)pe/nanti
<NL>N a)pe/nanti 		indeclform	adverb</NL>
a)pe/pesan => a)pe/pesan
<NL>V a)po/-e)/peimi1  imperf ind act 3rd pl	epic ionic	unasp_preverb	irreg_mi</NL><NL>V a)po/-e)fe/zomai  aor ind act 3rd pl	attic epic doric ionic aeolic parad_form prose	syll_augment unaugmented unasp_preverb	aor1,reg_conj</NL><NL>V a)po/-e)fi/hmi  aor ind act 3rd pl	epic ionic	unaugmented unasp_preverb	ath_secondary</NL><NL>V a)po/-e)pie/nnumi  aor ind act 3rd pl	attic epic doric ionic aeolic parad_form prose	unaugmented unasp_preverb	aor1,reg_conj</NL>
a)pe/pleusan => a)pe/pleusan
<NL>V a)pople/w  aor ind act 3rd pl			aor1,ev_stem</NL>
a)pe/pnican => a)pe/pnican
<NL>V a)pe/pni_can,a)popni/gw  aor ind act 3rd pl			aor1,reg_conj</NL>
a)pe/rxesqai => a)pe/rxesqai
<NL>V a)pe/rxomai  pres inf mp			w_stem</NL>
a)pe/rxh| => a)pe/rxh|
<NL>V a)pe/rxomai  pres subj mp 2nd sg			w_stem</NL><NL>V a)pe/rxomai  pres ind mp 2nd sg			w_stem</NL>
a)pe/spasen => a)pe/spasen
<NL>V a)pospa/w  aor ind act 3rd sg		nu_movable	aor1,a_stem</NL>
a)pe/stalka => a)pe/stalka
<NL>V a)poste/llw  perf ind act 1st sg			perf_act,reg_conj</NL>
a)pe/stalken => a)pe/stalken
<NL>V a)poste/llw  plup ind act 3rd pl	epic doric aeolic		perf_act,reg_conj</NL><NL>V a)poste/llw  perf ind act 3rd sg		nu_movable	perf_act,reg_conj</NL>
a)pe/steila => a)pe/steila
<NL>V a)poste/llw  aor ind act 1st sg			aor1,ellw</NL>
a)pe/steilan => a)pe/steilan
<NL>V a)poste/llw  aor ind act 3rd pl			aor1,ellw</NL>
a)pe/steilas => a)pe/steilas
<NL>V a)poste/llw  aor ind act 2nd sg			aor1,ellw</NL>
a)pe/steilen => a)pe/steilen
<NL>V a)poste/llw  aor ind act 3rd sg		nu_movable	aor1,ellw</NL>
a)pe/sth => a)pe/sth
<NL>V a)festh/cw  plup ind act 1st sg	ionic	unasp_preverb	perf2_act</NL><NL>V a)festh/cw  aor ind act 3rd sg			ami_aor</NL>
a)pe/sthsan => a)pe/sthsan
<NL>V a)festh/cw  aor ind act 3rd pl			ami_aor</NL><NL>V a)festh/cw  aor ind act 3rd pl		causal	aor1,a_stem</NL>
a)pe/sthsen => a)pe/sthsen
<NL>V a)festh/cw  aor ind act 3rd sg		nu_movable causal	aor1,a_stem</NL>
a)pe/xei => a)pe/xei
<NL>V a)pe/xw  pres ind mp 2nd sg			w_stem,reg_conj</NL><NL>V a)pe/xw  pres ind act 3rd sg			w_stem,reg_conj</NL><NL>V a)poxe/w  imperf ind act 3rd sg	attic epic	contr	evw_pr,ev_stem</NL>
a)pe/xesqai => a)pe/xesqai
<NL>V a)pe/xw  pres inf mp			w_stem,reg_conj</NL>
a)pe/xesqe => a)pe/xesqe
<NL>V a)pe/xw  pres imperat mp 2nd pl			w_stem,reg_conj</NL><NL>V a)pe/xw  pres ind mp 2nd pl			w_stem,reg_conj</NL><NL>V a)pe/xw  imperf ind mp 2nd pl	homeric ionic	syll_augment unaugmented	w_stem,reg_conj</NL>
a)pe/xete => a)pe/xete
<NL>V a)pe/xw  pres imperat act 2nd pl			w_stem,reg_conj</NL><NL>V a)pe/xw  pres ind act 2nd pl			w_stem,reg_conj</NL><NL>V a)pe/xw  imperf ind act 2nd pl	homeric ionic	syll_augment unaugmented	w_stem,reg_conj</NL>
a)pe/xontos => a)pe/xontos
<NL>P a)pe/xw  pres part act masc/neut gen sg			w_stem,reg_conj</NL>
a)pe/xousan => a)pe/xousan
<NL>P a)pe/xw  pres part act fem acc sg	attic epic doric ionic		w_stem,reg_conj</NL>
a)pe/xousin => a)pe/xousin
<NL>P a)pe/xw  pres part act masc/neut dat pl	attic epic doric ionic	nu_movable	w_stem,reg_conj</NL><NL>V a)pe/xw  pres ind act 3rd pl	attic epic doric ionic	nu_movable	w_stem,reg_conj</NL>
a)pe/xw => a)pe/xw
<NL>V a)pe/xw  pres subj act 1st sg			w_stem,reg_conj</NL><NL>V a)pe/xw  pres ind act 1st sg			w_stem,reg_conj</NL><NL>V a)poxw/nnumi  imperf ind act 3rd sg	doric aeolic	contr	ow_pr,o_stem</NL>
a)pe/xh|s => a)pe/xh|s
<NL>V a)pe/xw  pres subj act 2nd sg			w_stem,reg_conj</NL>
a)ph/gagon => a)ph/gagon
<NL>V a)pa/gw  aor ind act 3rd pl	attic epic ionic	redupl	aor2</NL><NL>V a)pa/gw  aor ind act 1st sg	attic epic ionic	redupl	aor2</NL>
a)ph/ggeilan => a)ph/ggeilan
<NL>V a)pagge/llw  aor ind act 3rd pl	attic epic ionic		aor1,ellw</NL>
a)ph/ggeilen => a)ph/ggeilen
<NL>V a)pagge/llw  aor ind act 3rd sg	attic epic ionic	nu_movable	aor1,ellw</NL>
a)ph/ggellon => a)ph/ggellon
<NL>V a)pagge/llw  imperf ind act 3rd pl	attic epic ionic		w_stem,ellw</NL><NL>V a)pagge/llw  imperf ind act 1st sg	attic epic ionic		w_stem,ellw</NL><NL>V a)pagge/llw  aor ind act 3rd pl	attic epic ionic		aor2,ellw</NL><NL>V a)pagge/llw  aor ind act 1st sg	attic epic ionic		aor2,ellw</NL>
a)ph/gcato => a)ph/gcato
<NL>V a)pa/gxw  aor ind mid 3rd sg	attic epic ionic		aor1,reg_conj</NL>
a)ph/lasen => a)ph/lasen
<NL>V a)pelau/nw  aor ind act 3rd sg		nu_movable	aor1,a_stem</NL>
a)ph/negkan => a)ph/negkan
<NL>V a)pofe/rw  aor ind act 3rd pl			aor1</NL>
a)ph/negken => a)ph/negken
<NL>V a)pofe/rw  aor ind act 3rd sg		nu_movable	aor1</NL><NL>V a)pofe/rw  aor ind act 3rd sg		nu_movable	aor2</NL>
a)ph/nthsan => a)ph/nthsan
<NL>V a)panta/w  imperf ind act 3rd pl	attic epic ionic		ath_primary,aw_denom</NL><NL>V a)panta/w  aor ind act 3rd pl	attic epic ionic		aor1,aw_denom</NL>
a)pi/stois => a)pi/stois
<NL>N a)/pistos  masc/fem/neut dat pl			os_on</NL>
a)pi/stou => a)pi/stou
<NL>N a)/pistos  masc/fem/neut gen sg			os_on</NL>
a)pi/stwn => a)pi/stwn
<NL>N a)/pistos  masc/fem/neut gen pl			os_on</NL>
a)pai/tei => a)pai/tei
<NL>V a_)pai/tei,a)paite/w  imperf ind act 3rd sg	attic epic doric aeolic	contr	ew_pr,ew_denom</NL><NL>V a)paite/w  pres imperat act 2nd sg	attic epic	contr	ew_pr,ew_denom</NL><NL>V a)paite/w  pres imperat act 2nd sg	attic epic	contr	ew_pr,ew_denom</NL><NL>V a)paite/w  imperf ind act 3rd sg	attic epic	contr unaugmented	ew_pr,ew_denom</NL><NL>V a)paite/w  imperf ind act 3rd sg	attic epic	contr unaugmented	ew_pr,ew_denom</NL>
a)pagagw/n => a)pagagw/n
<NL>P a)pa/gw  aor part act masc nom sg		redupl	aor2</NL>
a)pagge/llei => a)pagge/llei
<NL>V a)pagge/llw  pres ind mp 2nd sg			w_stem,ellw</NL><NL>V a)pagge/llw  pres ind act 3rd sg			w_stem,ellw</NL>
a)pagge/llomen => a)pagge/llomen
<NL>V a)pa_gge/llomen,a)pagge/llw  imperf ind act 1st pl	doric aeolic		w_stem,ellw</NL><NL>V a)pagge/llw  pres ind act 1st pl			w_stem,ellw</NL><NL>V a)pa_gge/llomen,a)pagge/llw  aor ind act 1st pl	doric aeolic		aor2,ellw</NL><NL>V a)pagge/llw  imperf ind act 1st pl	homeric ionic	unaugmented	w_stem,ellw</NL><NL>V a)pagge/llw  aor ind act 1st pl	homeric ionic	unaugmented	aor2,ellw</NL>
a)pagge/llontas => a)pagge/llontas
<NL>P a)pagge/llw  pres part act masc acc pl			w_stem,ellw</NL>
a)pagge/llontes => a)pagge/llontes
<NL>P a)pagge/llw  pres part act masc nom/voc pl			w_stem,ellw</NL>
a)pagge/llousin => a)pagge/llousin
<NL>P a)pagge/llw  pres part act masc/neut dat pl	attic epic doric ionic	nu_movable	w_stem,ellw</NL><NL>V a)pagge/llw  pres ind act 3rd pl	attic epic doric ionic aeolic	nu_movable	w_stem,ellw</NL>
a)pagge/llwn => a)pagge/llwn
<NL>P a)pagge/llw  pres part act masc nom sg			w_stem,ellw</NL>
a)paggei/late => a)paggei/late
<NL>V a)pagge/llw  aor imperat act 2nd pl			aor1,ellw</NL><NL>V a)pa_ggei/late,a)pagge/llw  aor ind act 2nd pl	doric aeolic		aor1,ellw</NL><NL>V a)pagge/llw  aor ind act 2nd pl	homeric ionic	unaugmented	aor1,ellw</NL>
a)paggelei= => a)paggelei=
<NL>V a)pagge/llw  fut ind mid 2nd sg	attic epic doric ionic aeolic	contr	ew_fut,ellw</NL><NL>V a)pagge/llw  fut ind act 3rd sg	attic epic doric ionic aeolic	contr	ew_fut,ellw</NL><NL>N a)paggeleu/s  masc dat sg			eus_ews</NL>
a)paggelw= => a)paggelw=
<NL>V a)pagge/llw  fut ind act 1st sg	attic epic doric aeolic	contr	ew_fut,ellw</NL>
a)paggei=lai => a)paggei=lai
<NL>V a)pagge/llw  aor inf act			aor1,ellw</NL>
a)pagome/nous => a)pagome/nous
<NL>P a)pa/gw  pres part mp masc acc pl			w_stem,reg_conj</NL>
a)pago/menoi => a)pago/menoi
<NL>P a)pa/gw  pres part mp masc nom/voc pl			w_stem,reg_conj</NL>
a)paideu/tous => a)paideu/tous
<NL>N a)pai/deutos  masc/fem acc pl			os_on</NL>
a)paitou=sin => a)paitou=sin
<NL>P a)paite/w  pres part act masc/neut dat pl	attic epic doric	contr nu_movable	ew_pr,ew_denom</NL><NL>V a)paite/w  pres ind act 3rd pl	attic epic doric aeolic	contr nu_movable	ew_pr,ew_denom</NL><NL>P a)paite/w  pres part act masc/neut dat pl	attic epic doric	contr nu_movable	ew_pr,ew_denom</NL><NL>V a)paite/w  pres ind act 3rd pl	attic epic doric	contr nu_movable	ew_pr,ew_denom</NL>
a)palla/ch| => a)palla/ch|
<NL>N a)palla/chi,a)pa/llacis  fem dat sg	epic		is_ews</NL><NL>V a)palla/ssw  aor subj mid 2nd sg			aor1,ss</NL><NL>V a)palla/ssw  aor subj act 3rd sg			aor1,ss</NL><NL>V a)palla/ssw  fut ind mid 2nd sg			reg_fut,ss</NL><NL>V a_)palla/ch|,a)palla/ssw  futperf ind mp 2nd sg	doric aeolic	redupl	fut_perf,ss</NL><NL>V a_)palla/ch|,a)palla/ssw  futperf ind mid 2nd sg	doric aeolic	redupl	fut_perf,ss</NL><NL>V a)pallacei/w  aor subj mid 2nd sg			aor1,ss</NL><NL>V a)pallacei/w  aor subj act 3rd sg			aor1,ss</NL><NL>V a)pallacei/w  fut ind mid 2nd sg			reg_fut,ss</NL><NL>V a)pa_lla/ch|,a)pallacei/w  futperf ind mp 2nd sg	doric aeolic	redupl	fut_perf,ss</NL><NL>V a)pa_lla/ch|,a)pallacei/w  futperf ind mid 2nd sg	doric aeolic	redupl	fut_perf,ss</NL><NL>N a)palla/chi,a)pallagh/  fem dat sg	epic		is_ews</NL>
a)palla/ssesqai => a)palla/ssesqai
<NL>V a)palla/ssw  pres inf mp			w_stem,ss</NL><NL>V a)pallacei/w  pres inf mp			w_stem,ss</NL>
a)panth/sei => a)panth/sei
<NL>N a)pa/nthsis  fem nom/voc/acc dual	attic epic	contr	is_ews</NL><NL>N a)panth/sei+,a)pa/nthsis  fem dat sg	epic		is_ews</NL><NL>N a)pa/nthsis  fem dat sg	attic ionic	contr	is_ews</NL><NL>V a)panta/w  aor subj act 3rd sg	attic epic ionic	short_subj	aor1,aw_denom</NL><NL>V a)panta/w  fut ind mid 2nd sg	attic doric ionic aeolic		reg_fut,aw_denom</NL><NL>V a)panta/w  fut ind act 3rd sg	attic doric ionic aeolic		reg_fut,aw_denom</NL><NL>V a_)panth/sei,a)panta/w  futperf ind mp 2nd sg	attic doric ionic aeolic	redupl	fut_perf,aw_denom</NL><NL>V a_)panth/sei,a)panta/w  futperf ind act 3rd sg	attic doric ionic aeolic	redupl	fut_perf,aw_denom</NL><NL>V a)panta/w  aor subj act 3rd sg	attic epic ionic	short_subj	aor1,aw_denom</NL><NL>V a)panta/w  fut ind mid 2nd sg	attic doric ionic aeolic		reg_fut,aw_denom</NL><NL>V a)panta/w  fut ind act 3rd sg	attic doric ionic aeolic		reg_fut,aw_denom</NL><NL>V a)pa_nth/sei,a)panta/w  futperf ind mp 2nd sg	attic doric ionic aeolic	redupl	fut_perf,aw_denom</NL><NL>V a)pa_nth/sei,a)panta/w  futperf ind act 3rd sg	attic doric ionic aeolic	redupl	fut_perf,aw_denom</NL>
a)para/baton => a)para/baton
<NL>N a)para/batos  masc/fem acc sg			os_on</NL><NL>N a)para/batos  neut nom/voc/acc sg			os_on</NL>
a)paraskeua/stous => a)paraskeua/stous
<NL>N a)paraskeu/astos  masc/fem acc pl			os_on</NL>
a)parqh=| => a)parqh=|
<NL>V a)pai/rw  aor subj pass 3rd sg		contr	aor_pass,airw</NL>
a)parnh/somai => a)parnh/somai
<NL>V a)parne/omai  aor subj mp 1st sg	epic	short_subj	aor1,ew_denom</NL><NL>V a)parne/omai  fut ind mp 1st sg			reg_fut,ew_denom</NL><NL>V a_)parnh/somai,a)parne/omai  futperf ind mp 1st sg	doric aeolic	redupl	fut_perf,ew_denom</NL><NL>V a)parne/omai  aor subj mp 1st sg	epic	short_subj	aor1,ew_denom</NL><NL>V a)parne/omai  fut ind mp 1st sg			reg_fut,ew_denom</NL><NL>V a)pa_rnh/somai,a)parne/omai  futperf ind mp 1st sg	doric aeolic	redupl	fut_perf,ew_denom</NL>
a)parnh/sh| => a)parnh/sh|
<NL>N a)parnh/shi,a)pa/rnhsis  fem dat sg	epic		is_ews</NL><NL>V a)parne/omai  aor subj mp 2nd sg			aor1,ew_denom</NL><NL>V a)parne/omai  fut ind mp 2nd sg			reg_fut,ew_denom</NL><NL>V a_)parnh/sh|,a)parne/omai  futperf ind mp 2nd sg	doric aeolic	redupl	fut_perf,ew_denom</NL><NL>V a)parne/omai  aor subj mp 2nd sg			aor1,ew_denom</NL><NL>V a)parne/omai  fut ind mp 2nd sg			reg_fut,ew_denom</NL><NL>V a)pa_rnh/sh|,a)parne/omai  futperf ind mp 2nd sg	doric aeolic	redupl	fut_perf,ew_denom</NL>
a)parnhqh/setai => a)parnhqh/setai
<NL>V a)parne/omai  fut ind mp 3rd sg			aor_pass,ew_denom</NL><NL>V a)parne/omai  fut ind mp 3rd sg			aor_pass,ew_denom</NL>
a)parnhsa/sqw => a)parnhsa/sqw
<NL>V a)parne/omai  aor imperat mp 3rd sg			aor1,ew_denom</NL><NL>V a)parne/omai  aor imperat mp 3rd sg			aor1,ew_denom</NL>
a)partismo/n => a)partismo/n
<NL>N a)partismo/s  masc acc sg			os_ou</NL>
a)parxh/ => a)parxh/
<NL>N a)parxh/  fem nom/voc sg	attic epic ionic		h_hs</NL>
a)parxh/n => a)parxh/n
<NL>N a)parxh/  fem acc sg	attic epic ionic		h_hs</NL>
a)pata/tw => a)pata/tw
<NL>V a)pata_/tw,a)pata/w  pres imperat act 3rd sg		contr	aw_pr,aw_denom</NL>
a)patw=n => a)patw=n
<NL>N a)pa/th  fem gen pl			h_hs</NL><NL>P a)pata/w  pres part act masc nom sg	attic epic doric ionic	contr	ew_pr,ew_denom</NL><NL>P a)pata/w  pres part act masc voc sg		contr	aw_pr,aw_denom</NL><NL>P a)pata/w  pres part act neut nom/voc/acc sg		contr	aw_pr,aw_denom</NL><NL>P a)pata/w  pres part act masc nom sg	attic epic ionic	contr	aw_pr,aw_denom</NL>
a)paxqh=nai => a)paxqh=nai
<NL>V a)pa/gw  aor inf pass			aor_pass,reg_conj</NL>
a)pau/gasma => a)pau/gasma
<NL>N a)pau/gasma  neut nom/voc/acc sg			ma_matos</NL>
a)pei/qeian => a)pei/qeian
<NL>N a)pei/qeia  fem acc sg			a_hs</NL>
a)pei/rastos => a)pei/rastos
<NL>N a)pei/rastos  masc/fem nom sg			os_on</NL>
a)pede/canto => a)pede/canto
<NL>V a)pode/xomai  aor ind mid 3rd pl			aor1,reg_conj</NL><NL>V a)podei/knumi  aor ind mid 3rd pl	ionic		aor1,numi</NL>
a)pede/cato => a)pede/cato
<NL>V a)pode/xomai  aor ind mid 3rd sg			aor1,reg_conj</NL><NL>V a)podei/knumi  aor ind mid 3rd sg	ionic		aor1,numi</NL>
a)pede/xeto => a)pede/xeto
<NL>V a)pode/xomai  imperf ind mp 3rd sg			w_stem,reg_conj</NL>
a)pedh/mhsen => a)pedh/mhsen
<NL>V a)podhme/w  aor ind act 3rd sg		comp_only nu_movable	aor1,ew_denom</NL>
a)pedi/doun => a)pedi/doun
<NL>V a)podi/dwmi  imperf ind act 1st sg		pres_redupl	omi_pr,o_stem</NL><NL>V a)podi/dwmi  imperf ind act 3rd pl	epic	contr pres_redupl	ow_pr,o_stem</NL><NL>V a)podi/dwmi  imperf ind act 1st sg	epic	contr pres_redupl	ow_pr,o_stem</NL>
a)pedoki/masan => a)pedoki/masan
<NL>V a)pedoki/ma_san,a)podokima/w  aor ind act 3rd pl	doric aeolic	comp_only	aor1,aw_denom</NL><NL>V a)podokima/zw  aor ind act 3rd pl			aor1,azw</NL>
a)pedokima/sqh => a)pedokima/sqh
<NL>V a)podokima/zw  aor ind pass 3rd sg			aor_pass,azw</NL>
a)peqa/nete => a)peqa/nete
<NL>V a)poqnh/skw  aor ind act 2nd pl			aor2</NL>
a)peqa/nomen => a)peqa/nomen
<NL>V a)poqnh/skw  aor ind act 1st pl			aor2</NL>
a)peiqh/s => a)peiqh/s
<NL>N a)peiqh/s  masc/fem nom sg			hs_es</NL>
a)peiqh/santes => a)peiqh/santes
<NL>P a)peiqe/w  aor part act masc nom/voc pl			aor1,ew_denom</NL>
a)peiqh/sasin => a)peiqh/sasin
<NL>P a)peiqh/sa_sin,a)peiqe/w  aor part act masc/neut dat pl	attic epic ionic	nu_movable	aor1,ew_denom</NL>
a)peiqei/as => a)peiqei/as
<NL>N a)peiqei/a_s,a)pei/qeia  fem acc pl			a_hs</NL><NL>N a)peiqei/a_s,a)pei/qeia  fem gen sg	attic doric aeolic		a_hs</NL>
a)peiqei/a| => a)peiqei/a|
<NL>N a)peiqei/a_|,a)pei/qeia  fem dat sg	attic doric aeolic		a_hs</NL>
a)peiqei=s => a)peiqei=s
<NL>V a)peiqe/w  pres ind act 2nd sg	attic epic doric ionic aeolic	contr	ew_pr,ew_denom</NL><NL>N a)peiqh/s  masc/fem acc pl		contr	hs_es</NL><NL>N a)peiqh/s  masc/fem nom/voc pl	attic epic	contr	hs_es</NL>
a)peiqou/ntwn => a)peiqou/ntwn
<NL>P a)peiqe/w  pres part act masc/neut gen pl	attic epic doric	contr	ew_pr,ew_denom</NL><NL>V a)peiqe/w  pres imperat act 3rd pl	attic epic doric	contr	ew_pr,ew_denom</NL>
a)peiqou=nta => a)peiqou=nta
<NL>P a)peiqe/w  pres part act neut nom/voc/acc pl	attic epic doric	contr	ew_pr,ew_denom</NL><NL>P a)peiqe/w  pres part act masc acc sg	attic epic doric	contr	ew_pr,ew_denom</NL>
a)peiqou=ntes => a)peiqou=ntes
<NL>P a)peiqe/w  pres part act masc nom/voc pl	attic epic doric	contr	ew_pr,ew_denom</NL>
a)peiqou=si => a)peiqou=si
<NL>P a)peiqe/w  pres part act masc/neut dat pl	attic epic doric	contr	ew_pr,ew_denom</NL><NL>V a)peiqe/w  pres ind act 3rd pl	attic epic doric aeolic	contr	ew_pr,ew_denom</NL>
a)peiqou=sin => a)peiqou=sin
<NL>P a)peiqe/w  pres part act masc/neut dat pl	attic epic doric	contr nu_movable	ew_pr,ew_denom</NL><NL>V a)peiqe/w  pres ind act 3rd pl	attic epic doric aeolic	contr nu_movable	ew_pr,ew_denom</NL>
a)peiqw=n => a)peiqw=n
<NL>P a)peiqe/w  pres part act masc nom sg	attic epic doric	contr	ew_pr,ew_denom</NL><NL>N a)peiqh/s  masc/fem/neut gen pl	attic epic doric	contr	hs_es</NL>
a)peila/s => a)peila/s
<NL>N a)peila_/s,a)peilh/  fem acc pl			h_hs</NL>
a)peilh/n => a)peilh/n
<NL>N a)peilh/  fem acc sg	attic epic ionic		h_hs</NL>
a)peilhsw/meqa => a)peilhsw/meqa
<NL>V a)peile/w  aor subj mid 1st pl			aor1,ew_denom</NL><NL>V a)peile/w1  aor subj mid 1st pl			aor1,e_stem</NL><NL>V a)peile/w2  aor subj mid 1st pl			aor1,ew_denom</NL>
a)peilh=s => a)peilh=s
<NL>V a)peile/w  pres ind act 2nd sg	doric aeolic	contr	ew_pr,ew_denom</NL><NL>V a)peile/w1  pres ind act 2nd sg	doric	contr	ew_pr,e_stem</NL><NL>V a)peile/w2  pres ind act 2nd sg	doric aeolic	contr	ew_pr,ew_denom</NL><NL>N a)peilh/  fem gen sg	attic epic ionic		h_hs</NL>
a)peipa/meqa => a)peipa/meqa
<NL>V a)pei=pon  aor ind mid 1st pl	epic ionic		aor1</NL><NL>V a)pei=pon  aor ind mid 1st pl	epic ionic	syll_augment unaugmented	aor1</NL>
a)peka/luyas => a)peka/luyas
<NL>V a)pokalu/ptw  aor ind act 2nd sg			aor1,ptw</NL>
a)peka/luyen => a)peka/luyen
<NL>V a)pokalu/ptw  aor ind act 3rd sg		nu_movable	aor1,ptw</NL>
a)pekalu/fqh => a)pekalu/fqh
<NL>V a)pokalu/ptw  aor ind pass 3rd sg			aor_pass,ptw</NL>
a)pekate/sth => (no result)
a)pekatesta/qh => (no result)
a)pekde/xetai => a)pekde/xetai
<NL>V a)pekde/xomai  pres ind mp 3rd sg		unasp_preverb	w_stem,reg_conj</NL>
a)pekdexome/nois => a)pekdexome/nois
<NL>P a)pekde/xomai  pres part mp masc/neut dat pl		unasp_preverb	w_stem,reg_conj</NL>
a)pekdexome/nous => a)pekdexome/nous
<NL>P a)pekde/xomai  pres part mp masc acc pl		unasp_preverb	w_stem,reg_conj</NL>
a)pekdexo/meqa => a)pekdexo/meqa
<NL>V a)pekde/xomai  pres ind mp 1st pl		unasp_preverb	w_stem,reg_conj</NL><NL>V a)pekde/xomai  imperf ind mp 1st pl	homeric ionic	unaugmented unasp_preverb	w_stem,reg_conj</NL>
a)pekdexo/menoi => a)pekdexo/menoi
<NL>P a)pekde/xomai  pres part mp masc nom/voc pl		unasp_preverb	w_stem,reg_conj</NL>
a)pekdusa/menoi => a)pekdusa/menoi
<NL>P a)pekdu_sa/menoi,a)pekdu/omai  aor part mid masc nom/voc pl		unasp_preverb	aor1,reg_conj</NL>
a)pekdusa/menos => a)pekdusa/menos
<NL>P a)pekdu_sa/menos,a)pekdu/omai  aor part mid masc nom sg		unasp_preverb	aor1,reg_conj</NL>
a)pekdu/sei => a)pekdu/sei
<NL>N a)pe/kdusis  fem nom/voc/acc dual	attic epic	contr	is_ews</NL><NL>N a)pekdu/sei+,a)pe/kdusis  fem dat sg	epic		is_ews</NL><NL>N a)pe/kdusis  fem dat sg	attic ionic	contr	is_ews</NL><NL>V a)pekdu_/sei,a)pekdu/omai  fut ind mid 2nd sg		unasp_preverb	reg_fut,reg_conj</NL>
a)pekefa/lisa => a)pekefa/lisa
<NL>V a)po/-kefali/zw  aor ind act 1st sg			aor1,izw</NL>
a)pekefa/lisen => a)pekefa/lisen
<NL>V a)po/-kefali/zw  aor ind act 3rd sg		nu_movable	aor1,izw</NL>
a)pekri/qh => a)pekri/qh
<NL>V a)pekri^/qh,a)pokri/nw  aor ind pass 3rd sg			aor_pass,inw</NL>
a)pekri/qhn => a)pekri/qhn
<NL>V a)pekri^/qhn,a)pokri/nw  aor ind pass 3rd pl	epic doric aeolic		aor_pass,inw</NL><NL>V a)pekri^/qhn,a)pokri/nw  aor ind pass 1st sg			aor_pass,inw</NL>
a)pekri/qhs => a)pekri/qhs
<NL>V a)pekri^/qhs,a)pokri/nw  aor ind pass 2nd sg			aor_pass,inw</NL>
a)pekri/qhsan => a)pekri/qhsan
<NL>V a)pekri^/qhsan,a)pokri/nw  aor ind pass 3rd pl			aor_pass,inw</NL>
a)pekri/nato => a)pekri/nato
<NL>V a)pekri_/nato,a)pokri/nw  aor ind mid 3rd sg			aor1,inw</NL>
a)pekta/nqh => a)pekta/nqh
<NL>V a)poktei/nw  aor ind pass 3rd sg		late	aor_pass</NL>
a)pekta/nqhsan => a)pekta/nqhsan
<NL>V a)poktei/nw  aor ind pass 3rd pl		late	aor_pass</NL>
a)pektei/nate => a)pektei/nate
<NL>V a)poktei/nw  aor ind act 2nd pl			aor1,einw</NL>
a)peku/hsen => a)peku/hsen
<NL>V a)pokue/w  aor ind act 3rd sg		nu_movable	aor1,ew_denom</NL>
a)peku/lisen => a)peku/lisen
<NL>V a)peku/li_sen,a)po/-kuli/ndw  aor ind act 3rd sg		nu_movable	aor1,reg_conj</NL>
a)pelh/luqen => a)pelh/luqen
<NL>V a)pe/rxomai  perf ind act 3rd sg		nu_movable attic_redupl	perf_act</NL><NL>V a)pe/rxomai  plup ind act 3rd pl	epic doric ionic aeolic	unaugmented attic_redupl	perf_act</NL>
a)pelegmo/n => a)pelegmo/n
<NL>N a)pelegmo/s  masc acc sg			os_ou</NL>
a)peleuso/meqa => a)peleuso/meqa
<NL>V a)pe/rxomai  fut ind mid 1st pl			reg_fut</NL>
a)peleu/qeros => a)peleu/qeros
<NL>N a)peleu/qeros  masc nom sg			os_ou</NL>
a)peleu/somai => a)peleu/somai
<NL>V a)pe/rxomai  fut ind mid 1st sg			reg_fut</NL>
a)peleu/sontai => a)peleu/sontai
<NL>V a)pe/rxomai  fut ind mid 3rd pl			reg_fut</NL>
a)pelhlu/qeisan => a)pelhlu/qeisan
<NL>V a)pe/rxomai  plup ind act 3rd pl	homeric ionic	unaugmented late attic_redupl	perf_act</NL>
a)pelqei=n => a)pelqei=n
<NL>V a)pe/rxomai  aor inf act	attic epic doric	contr	aor2</NL>
a)pelqou=sa => a)pelqou=sa
<NL>P a)pe/rxomai  aor part act fem nom/voc sg	attic epic doric ionic		aor2</NL>
a)pelqou=sai => a)pelqou=sai
<NL>P a)pe/rxomai  aor part act fem nom/voc pl	attic epic doric ionic		aor2</NL>
a)pelqo/ntes => a)pelqo/ntes
<NL>P a)pe/rxomai  aor part act masc nom/voc pl			aor2</NL>
a)pelqo/nti => a)pelqo/nti
<NL>P a)pe/rxomai  aor part act masc/neut dat sg			aor2</NL>
a)pelqw/n => a)pelqw/n
<NL>P a)pe/rxomai  aor part act masc nom sg			aor2</NL>
a)pelogei=to => a)pelogei=to
<NL>V a)pologe/omai  imperf ind mp 3rd sg	attic epic	comp_only contr	ew_pr,ew_denom</NL>
a)pelou/sasqe => a)pelou/sasqe
<NL>V a)polou/w  aor ind mid 2nd pl			aor1,reg_conj</NL>
a)pelpi/zontes => a)pelpi/zontes
<NL>P a)pelpi/zw  pres part act masc nom/voc pl			w_stem,izw</NL>
a)pelu/qhsan => a)pelu/qhsan
<NL>V a)polu/w  aor ind pass 3rd pl			aor_pass,reg_conj</NL>
a)pelu/onto => a)pelu/onto
<NL>V a)polu/w  imperf ind mp 3rd pl	epic		w_stem,reg_conj</NL><NL>V a)pelu_/onto,a)polu/w  imperf ind mp 3rd pl			w_stem,reg_conj</NL>
a)peni/yato => a)peni/yato
<NL>V a)poni/zw  aor ind mid 3rd sg			aor1,ptw</NL>
a)penegkei=n => a)penegkei=n
<NL>V a)pofe/rw  aor inf act	attic epic doric	contr	aor2</NL>
a)penexqh=nai => a)penexqh=nai
<NL>V a)pofe/rw  aor inf pass			aor_pass</NL>
a)pecede/xeto => a)pecede/xeto
<NL>V a)pekde/xomai  imperf ind mp 3rd sg			w_stem,reg_conj</NL>
a)peplanh/qhsan => a)peplanh/qhsan
<NL>V a)poplana/w  aor ind pass 3rd pl	attic ionic		aor_pass,aw_denom</NL>
a)pepni/gh => a)pepni/gh
<NL>V a)popni/gw  aor ind pass 3rd sg			aor2_pass</NL>
a)pera/ntois => a)pera/ntois
<NL>N a)pe/rantos  masc/fem/neut dat pl			os_on</NL>
a)peri/tmhtoi => a)peri/tmhtoi
<NL>N a)peri/tmhtos  masc/fem nom/voc pl			os_on</NL>
a)perispa/stws => a)perispa/stws
<NL>N a)peri/spastos  adverbial			os_on</NL><NL>N a)peri/spastos  masc/fem acc pl	doric		os_on</NL>
a)perxome/nwn => a)perxome/nwn
<NL>P a)pe/rxomai  pres part mp fem gen pl			w_stem</NL><NL>P a)pe/rxomai  pres part mp masc/neut gen pl			w_stem</NL>
a)pespa/sqh => a)pespa/sqh
<NL>V a)pospa/w  aor ind pass 3rd sg			aor_pass,a_stem</NL>
a)pesta/lh => a)pesta/lh
<NL>V a)poste/llw  aor ind pass 3rd sg			aor2_pass</NL>
a)pesta/lhn => a)pesta/lhn
<NL>V a)poste/llw  aor ind pass 3rd pl	epic doric aeolic		aor2_pass</NL><NL>V a)poste/llw  aor ind pass 1st sg			aor2_pass</NL>
a)pesta/lkamen => a)pesta/lkamen
<NL>V a)poste/llw  perf ind act 1st pl			perf_act,reg_conj</NL>
a)pesta/lkate => a)pesta/lkate
<NL>V a)poste/llw  perf ind act 2nd pl			perf_act,reg_conj</NL>
a)peste/gasan => a)peste/gasan
<NL>V a)postega/zw  aor ind act 3rd pl			aor1,azw</NL>
a)pestalme/noi => a)pestalme/noi
<NL>P a)poste/llw  perf part mp masc nom/voc pl			perfp_l,reg_conj</NL>
a)pestalme/nos => a)pestalme/nos
<NL>P a)poste/llw  perf part mp masc nom sg			perfp_l,reg_conj</NL>
a)pestalme/nous => a)pestalme/nous
<NL>P a)poste/llw  perf part mp masc acc pl			perfp_l,reg_conj</NL>
a)pesterhme/nwn => a)pesterhme/nwn
<NL>P a)postere/w  perf part mp fem gen pl		redupl	perfp_vow,ew_denom</NL><NL>P a)postere/w  perf part mp masc/neut gen pl		redupl	perfp_vow,ew_denom</NL>
a)pestra/fhsan => a)pestra/fhsan
<NL>V a)postre/fw  aor ind pass 3rd pl			aor2_pass</NL>
a)pefqe/gcato => a)pefqe/gcato
<NL>V a)pofqe/ggomai  aor ind mid 3rd sg			aor1,reg_conj</NL>
a)pexwri/sqh => a)pexwri/sqh
<NL>V a)poxwri/zw  aor ind pass 3rd sg			aor_pass,izw</NL>
a)pei=xen => a)pei=xen
<NL>V a)pe/xw  imperf ind act 3rd sg		syll_augment nu_movable	w_stem,reg_conj</NL>
a)phgge/lh => a)phgge/lh
<NL>V a)po/-e)ggela/w  imperf ind act 3rd sg	doric	contr	aw_pr,aw_denom</NL><NL>V a)po/-e)ggela/w  imperf ind act 3rd sg	epic doric ionic aeolic	contr	ew_pr,aw_denom</NL>
a)phlghko/tes => a)phlghko/tes
<NL>P a)palge/w  perf part act masc nom/voc pl	attic epic doric ionic aeolic	redupl	perf_act,ew_denom</NL>
a)phlla/xqai => a)phlla/xqai
<NL>V a)pallacei/w  perf inf mp	attic epic doric ionic aeolic	redupl	perfp_g,ss</NL>
a)phllotriwme/noi => a)phllotriwme/noi
<NL>P a)pallotrio/w  perf part mp masc nom/voc pl	attic epic doric ionic aeolic	redupl	perfp_vow,ow_denom</NL>
a)phllotriwme/nous => a)phllotriwme/nous
<NL>P a)pallotrio/w  perf part mp masc acc pl	attic epic doric ionic aeolic	redupl	perfp_vow,ow_denom</NL>
a)phspasa/meqa => a)phspasa/meqa
<NL>V a)po/-a)spa/zomai  aor ind mp 1st pl	attic epic ionic		aor1,azw</NL>
a)pisth/sas => a)pisth/sas
<NL>P a)pisth/sa_s,a)piste/w  aor part act masc nom/voc sg	attic epic ionic		aor1,ew_denom</NL>
a)pisti/a => a)pisti/a
<NL>N a)pisti/a_,a)pisti/a  fem nom/voc/acc dual			h_hs</NL><NL>N a)pisti/a_,a)pisti/a  fem nom/voc sg	attic doric aeolic		h_hs</NL>
a)pisti/an => a)pisti/an
<NL>N a)pisti/a_n,a)pisti/a  fem acc sg	attic doric aeolic		h_hs</NL>
a)pisti/as => a)pisti/as
<NL>N a)pisti/a_s,a)pisti/a  fem acc pl			h_hs</NL><NL>N a)pisti/a_s,a)pisti/a  fem gen sg	attic doric aeolic		h_hs</NL>
a)pisti/a| => a)pisti/a|
<NL>N a)pisti/ai,a)pisti/a  fem nom/voc pl			h_hs</NL><NL>N a)pisti/a_|,a)pisti/a  fem dat sg	attic doric aeolic		h_hs</NL>
a)pistou/ntwn => a)pistou/ntwn
<NL>P a)piste/w  pres part act masc/neut gen pl	attic epic doric	contr	ew_pr,ew_denom</NL><NL>V a)piste/w  pres imperat act 3rd pl	attic epic doric	contr	ew_pr,ew_denom</NL>
a)pistou=men => a)pistou=men
<NL>V a_)pistou=men,a)piste/w  imperf ind act 1st pl	attic epic doric aeolic	contr	ew_pr,ew_denom</NL><NL>V a)piste/w  pres ind act 1st pl	attic epic doric aeolic	contr	ew_pr,ew_denom</NL><NL>V a)piste/w  imperf ind act 1st pl	attic epic doric	contr unaugmented	ew_pr,ew_denom</NL>
a)pistou=sin => a)pistou=sin
<NL>P a)piste/w  pres part act masc/neut dat pl	attic epic doric	contr nu_movable	ew_pr,ew_denom</NL><NL>V a)piste/w  pres ind act 3rd pl	attic epic doric aeolic	contr nu_movable	ew_pr,ew_denom</NL>
a)poba/lhte => a)poba/lhte
<NL>V a)poba/llw  aor subj act 2nd pl			aor2</NL><NL>V a)poba_/lhte,a)poba/llw  aor subj act 2nd pl	doric		aor1,allw</NL>
a)poba/ntes => a)poba/ntes
<NL>P a)pobai/nw  aor part act masc nom/voc pl			ath_h_aor</NL>
a)pobh/setai => a)pobh/setai
<NL>V a)pobai/nw  aor subj mid 3rd sg	epic	short_subj	aor1,a_stem</NL><NL>V a)pobai/nw  fut ind mid 3rd sg			reg_fut,a_stem</NL>
a)pobalw/n => a)pobalw/n
<NL>P a)poba/llw  aor part act masc nom sg			aor2</NL>
a)pobolh/ => a)pobolh/
<NL>N a)pobolh/  fem nom/voc sg	attic epic ionic		h_hs</NL>
a)pogegramme/nwn => a)pogegramme/nwn
<NL>P a)pogra/fw  perf part mp fem gen pl		late	perfp_p,reg_conj</NL><NL>P a)pogra/fw  perf part mp masc/neut gen pl		late	perfp_p,reg_conj</NL>
a)pogeno/menoi => a)pogeno/menoi
<NL>P a)pogi/gnomai  aor part mid masc nom/voc pl			aor2</NL>
a)pogra/fesqai => a)pogra/fesqai
<NL>V a)pogra/fw  pres inf mp			w_stem,reg_conj</NL>
a)pogra/yasqai => a)pogra/yasqai
<NL>V a)pogra/fw  aor inf mid			aor1,reg_conj</NL>
a)pografh/ => a)pografh/
<NL>N a)pografh/  fem nom/voc sg	attic epic ionic		h_hs</NL>
a)pografh=s => a)pografh=s
<NL>N a)pografeu/s  masc nom pl		contr	eus_ews</NL><NL>N a)pografeu/s  masc nom/voc pl		contr	eus_ews</NL><NL>N a)pografh/  fem gen sg	attic epic ionic		h_hs</NL>
a)pode/casqai => a)pode/casqai
<NL>V a)pode/xomai  aor inf mid			aor1,reg_conj</NL><NL>V a)podei/knumi  aor inf mid	ionic		aor1,numi</NL>
a)podi/dwmi => a)podi/dwmi
<NL>V a)podi/dwmi  pres ind act 1st sg		pres_redupl	omi_pr,o_stem</NL>
a)podi/dwsin => a)podi/dwsin
<NL>V a)podi/dwmi  pres ind act 3rd sg		nu_movable pres_redupl	omi_pr,o_stem</NL>
a)podei/cei => a)podei/cei
<NL>N a)po/deicis  fem nom/voc/acc dual	attic epic	contr	is_ews</NL><NL>N a)podei/cei+,a)po/deicis  fem dat sg	epic		is_ews</NL><NL>N a)po/deicis  fem dat sg	attic ionic	contr	is_ews</NL><NL>V a)podei/knumi  aor subj act 3rd sg	epic	short_subj	aor1,reg_conj</NL><NL>V a)podei/knumi  fut ind mid 2nd sg			reg_fut,reg_conj</NL><NL>V a)podei/knumi  fut ind act 3rd sg			reg_fut,reg_conj</NL>
a)podedeigme/non => a)podedeigme/non
<NL>P a)podei/knumi  perf part mp masc acc sg			perfp_g,reg_conj</NL><NL>P a)podei/knumi  perf part mp neut nom/voc/acc sg			perfp_g,reg_conj</NL>
a)podedokimasme/non => a)podedokimasme/non
<NL>P a)podokima/zw  perf part mp masc acc sg		redupl	perfp_d,azw</NL><NL>P a)podokima/zw  perf part mp neut nom/voc/acc sg		redupl	perfp_d,azw</NL>
a)podeiknu/nta => a)podeiknu/nta
<NL>P a)podei/knumi  pres part act neut nom/voc/acc pl			umi_pr,numi</NL><NL>P a)podei/knumi  pres part act masc acc sg			umi_pr,numi</NL>
a)podekateu/w => a)podekateu/w
<NL>V a)podekateu/w  pres subj act 1st sg			w_stem,euw</NL><NL>V a)podekateu/w  pres ind act 1st sg			w_stem,euw</NL>
a)podekatoi=n => (no result)
a)podekatou=te => a)podekatou=te
<NL>V a_)podekatou=te,a)podekato/w  imperf ind act 2nd pl	doric aeolic	contr	ow_pr,ow_denom</NL><NL>V a)podekato/w  pres imperat act 2nd pl		contr	ow_pr,ow_denom</NL><NL>V a)podekato/w  pres ind act 2nd pl		contr	ow_pr,ow_denom</NL><NL>V a)podekato/w  pres imperat act 2nd pl		contr	ow_pr,ow_denom</NL><NL>V a)podekato/w  pres ind act 2nd pl		contr	ow_pr,ow_denom</NL><NL>V a)podekato/w  imperf ind act 2nd pl	homeric ionic	contr unaugmented	ow_pr,ow_denom</NL><NL>V a)podekato/w  imperf ind act 2nd pl	homeric ionic	contr unaugmented	ow_pr,ow_denom</NL>
a)podeca/menoi => a)podeca/menoi
<NL>P a)pode/xomai  aor part mid masc nom/voc pl			aor1,reg_conj</NL><NL>P a)podei/knumi  aor part mid masc nom/voc pl	ionic		aor1,numi</NL>
a)podeca/menos => a)podeca/menos
<NL>P a)pode/xomai  aor part mid masc nom sg			aor1,reg_conj</NL><NL>P a)podei/knumi  aor part mid masc nom sg	ionic		aor1,numi</NL>
a)podexo/meqa => a)podexo/meqa
<NL>V a)pode/xomai  pres ind mp 1st pl			w_stem,reg_conj</NL><NL>V a)pode/xomai  imperf ind mp 1st pl	homeric ionic	unaugmented	w_stem,reg_conj</NL>
a)podei=cai => a)podei=cai
<NL>V a)podei/knumi  aor inf act			aor1,reg_conj</NL>
a)podhmw=n => a)podhmw=n
<NL>P a)podhme/w  pres part act masc nom sg	attic epic doric	contr	ew_pr,ew_denom</NL><NL>P a)podhme/w  pres part act masc nom sg	attic epic doric	comp_only contr	ew_pr,ew_denom</NL>
a)podidou=n => a)podidou=n
<NL>V a)podi/dwmi  pres inf act	epic doric	contr pres_redupl	ow_pr,o_stem</NL>
a)podido/nai => a)podido/nai
<NL>V a)podi/dwmi  pres inf act		pres_redupl	omi_pr,o_stem</NL>
a)podido/ntes => a)podido/ntes
<NL>P a)podi/dwmi  pres part act masc nom/voc pl		pres_redupl	omi_pr,o_stem</NL>
a)podido/tw => a)podido/tw
<NL>V a)podi/dwmi  pres imperat act 3rd sg		pres_redupl	omi_pr,o_stem</NL>
a)podiori/zontes => a)podiori/zontes
<NL>P a)podiori/zw  pres part act masc nom/voc pl			w_stem,izw</NL><NL>P a)podiori/zw  pres part act masc nom/voc pl			w_stem,izw</NL>
a)podoqh=nai => a)podoqh=nai
<NL>V a)podi/dwmi  aor inf pass			aor_pass,o_stem</NL>
a)podokimasqh=nai => a)podokimasqh=nai
<NL>V a)podokima/zw  aor inf pass			aor_pass,azw</NL><NL>V a)podokima/zw  aor inf pass			aor_pass,azw</NL>
a)podoxh=s => a)podoxh=s
<NL>N a)podoxeu/s  masc nom pl		contr	eus_ews</NL><NL>N a)podoxeu/s  masc nom/voc pl		contr	eus_ews</NL><NL>N a)podoxh/  fem gen sg	attic epic ionic		h_hs</NL>
a)podou/s => a)podou/s
<NL>P a)podi/dwmi  aor part act masc nom/voc sg	epic		ath_w_aor</NL><NL>P a)podi/dwmi  aor part act masc nom/voc sg			omi_aor</NL>
a)podou=nai => a)podou=nai
<NL>V a)podi/dwmi  aor inf act			omi_aor</NL>
a)podw/sei => a)podw/sei
<NL>V a)podi/dwmi  fut ind mid 2nd sg			reg_fut,o_stem</NL><NL>V a)podi/dwmi  fut ind act 3rd sg			reg_fut,o_stem</NL>
a)podw/seis => a)podw/seis
<NL>V a)podi/dwmi  fut ind act 2nd sg			reg_fut,o_stem</NL>
a)podw/sontes => a)podw/sontes
<NL>P a)podi/dwmi  fut part act masc nom/voc pl			reg_fut,o_stem</NL>
a)podw/sousin => a)podw/sousin
<NL>P a)podi/dwmi  fut part act masc/neut dat pl	attic epic doric ionic	nu_movable	reg_fut,o_stem</NL><NL>V a)podi/dwmi  fut ind act 3rd pl	attic epic doric ionic	nu_movable	reg_fut,o_stem</NL>
a)podw/sw => a)podw/sw
<NL>V a)podi/dwmi  fut ind act 1st sg			reg_fut,o_stem</NL>
a)podw=| => a)podw=|
<NL>V a)podi/dwmi  aor subj act 3rd sg	epic	contr	ath_w_aor</NL><NL>V a)podi/dwmi  aor subj mid 2nd sg			omi_aor</NL><NL>V a)podi/dwmi  aor subj act 3rd sg			omi_aor</NL>
a)podw=|s => a)podw=|s
<NL>V a)podi/dwmi  aor subj act 2nd sg	epic	contr	ath_w_aor</NL><NL>V a)podi/dwmi  aor subj act 2nd sg			omi_aor</NL>
a)poqa/nwmen => a)poqa/nwmen
<NL>V a)poqnh/skw  aor subj act 1st pl			aor2</NL>
a)poqa/nh| => a)poqa/nh|
<NL>V a)poqnh/skw  aor subj mp 2nd sg			aor2</NL><NL>V a)poqnh/skw  aor subj act 3rd sg			aor2</NL>
a)poqe/menoi => a)poqe/menoi
<NL>P a)poti/qhmi  aor part mid masc nom/voc pl			emi_aor</NL>
a)poqe/sqai => a)poqe/sqai
<NL>V a)poti/qhmi  aor inf mp			emi_aor</NL>
a)poqh/kas => a)poqh/kas
<NL>N a)poqh/ka_s,a)poqh/kh  fem acc pl			h_hs</NL><NL>N a)poqh/ka_s,a)poqh/kh  fem gen sg	doric aeolic		h_hs</NL>
a)poqh/kh => a)poqh/kh
<NL>V a_)poqh/kh,a)poqe/w  plup ind act 3rd sg	doric aeolic	contr redupl	perf_act,ew_denom</NL><NL>V a_)poqh/kh,a)poqe/w  plup ind act 1st sg	doric aeolic	redupl	perf_act,ew_denom</NL><NL>N a)poqh/kh  fem nom/voc sg	attic epic ionic		h_hs</NL>
a)poqh/khn => a)poqh/khn
<NL>V a_)poqh/khn,a)poqe/w  plup ind act 1st sg	doric aeolic	contr redupl	perf_act,ew_denom</NL><NL>N a)poqh/kh  fem acc sg	attic epic ionic		h_hs</NL>
a)poqanei=n => a)poqanei=n
<NL>V a)poqnh/skw  aor inf act	attic epic doric	contr	aor2</NL>
a)poqanei=sqe => a)poqanei=sqe
<NL>V a)poqnh/skw  fut ind mid 2nd pl	attic epic	contr	ew_fut</NL>
a)poqanei=tai => a)poqanei=tai
<NL>V a)poqnh/skw  fut ind mid 3rd sg	attic epic	contr	ew_fut</NL>
a)poqano/nta => a)poqano/nta
<NL>P a)poqnh/skw  aor part act neut nom/voc/acc pl			aor2</NL><NL>P a)poqnh/skw  aor part act masc acc sg			aor2</NL>
a)poqano/ntes => a)poqano/ntes
<NL>P a)poqnh/skw  aor part act masc nom/voc pl			aor2</NL>
a)poqano/nti => a)poqano/nti
<NL>P a)poqnh/skw  aor part act masc/neut dat sg			aor2</NL>
a)poqano/ntos => a)poqano/ntos
<NL>P a)poqnh/skw  aor part act masc/neut gen sg			aor2</NL>
a)poqanw/n => a)poqanw/n
<NL>P a)poqnh/skw  aor part act masc nom sg			aor2</NL>
a)poqhsauri/zontas => a)poqhsauri/zontas
<NL>P a)poqhsauri/zw  pres part act masc acc pl			w_stem,izw</NL><NL>P a)poqhsauri/zw  pres part act masc acc pl			w_stem,izw</NL>
a)poqli/bousin => a)poqli/bousin
<NL>P a)poqli_/bousin,a)poqli/bw  pres part act masc/neut dat pl	attic epic doric ionic	nu_movable	w_stem,reg_conj</NL><NL>V a)poqli_/bousin,a)poqli/bw  pres ind act 3rd pl	attic epic doric ionic	nu_movable	w_stem,reg_conj</NL>
a)poqnh/skei => a)poqnh/skei
<NL>V a)poqnh/skw  pres ind mp 2nd sg		syncope	w_stem,a_stem</NL><NL>V a)poqnh/skw  pres ind act 3rd sg		syncope	w_stem,a_stem</NL>
a)poqnh/skein => a)poqnh/skein
<NL>V a)poqnh/skw  pres inf act	attic epic	contr syncope	w_stem,a_stem</NL>
a)poqnh/skomen => a)poqnh/skomen
<NL>V a)poqnh/skw  pres ind act 1st pl		syncope	w_stem,a_stem</NL><NL>V a)poqnh/skw  imperf ind act 1st pl	homeric ionic	unaugmented syncope	w_stem,a_stem</NL>
a)poqnh/skontes => a)poqnh/skontes
<NL>P a)poqnh/skw  pres part act masc nom/voc pl		syncope	w_stem,a_stem</NL>
a)poqnh/skousin => a)poqnh/skousin
<NL>P a)poqnh/skw  pres part act masc/neut dat pl	attic epic doric ionic	nu_movable syncope	w_stem,a_stem</NL><NL>V a)poqnh/skw  pres ind act 3rd pl	attic epic doric ionic	nu_movable syncope	w_stem,a_stem</NL>
a)poqnh/skwmen => a)poqnh/skwmen
<NL>V a)poqnh/skw  pres subj act 1st pl		syncope	w_stem,a_stem</NL>
a)poqnh/|skei => a)poqnh/|skei
<NL>V a)poqnh/skw  pres ind mp 2nd sg		syncope	w_stem,a_stem</NL><NL>V a)poqnh/skw  pres ind act 3rd sg		syncope	w_stem,a_stem</NL>
a)poqnh/|skontes => a)poqnh/|skontes
<NL>P a)poqnh/skw  pres part act masc nom/voc pl		syncope	w_stem,a_stem</NL>
a)poqnh/|skw => a)poqnh/|skw
<NL>V a)poqnh/skw  pres subj act 1st sg		syncope	w_stem,a_stem</NL><NL>V a)poqnh/skw  pres ind act 1st sg		syncope	w_stem,a_stem</NL>
a)poqnh/|skwn => a)poqnh/|skwn
<NL>P a)poqnh/skw  pres part act masc nom sg		syncope	w_stem,a_stem</NL>
a)poqw/meqa => a)poqw/meqa
<NL>V a)poqe/w  pres subj mp 1st pl	attic epic doric	contr	ew_pr,ew_denom</NL><NL>V a)poqe/w  pres subj mid 1st pl	attic epic doric	contr	ew_pr,ev_stem</NL><NL>V a)poti/qhmi  aor subj mp 1st pl			aor2</NL><NL>V a)poti/qhmi  aor subj mid 1st pl	attic epic doric	contr	emi_aor</NL>
a)poka/luyin => a)poka/luyin
<NL>N a)poka/luyis  fem acc sg			is_ews</NL>
a)pokaqista/nei => a)pokaqista/nei
<NL>V a)po/-kaqista/nw  pres ind mp 2nd sg			w_stem,anw</NL><NL>V a)po/-kaqista/nw  pres ind act 3rd sg			w_stem,anw</NL>
a)pokaqista/neis => a)pokaqista/neis
<NL>V a)po/-kaqista/nw  pres ind act 2nd sg			w_stem,anw</NL>
a)pokalufqh/setai => a)pokalufqh/setai
<NL>V a)pokalu/ptw  fut ind pass 3rd sg			aor_pass,ptw</NL>
a)pokalufqh=nai => a)pokalufqh=nai
<NL>V a)pokalu/ptw  aor inf pass			aor_pass,ptw</NL>
a)pokalufqh=| => a)pokalufqh=|
<NL>V a)pokalu/ptw  aor subj pass 3rd sg		contr	aor_pass,ptw</NL>
a)pokalufqw=sin => a)pokalufqw=sin
<NL>V a)pokalu/ptw  aor subj pass 3rd pl	attic epic doric	contr nu_movable	aor_pass,ptw</NL>
a)pokalu/ptesqai => a)pokalu/ptesqai
<NL>V a)pokalu/ptw  pres inf mp			w_stem,ptw</NL>
a)pokalu/ptetai => a)pokalu/ptetai
<NL>V a)pokalu/ptw  pres ind mp 3rd sg			w_stem,ptw</NL>
a)pokalu/yai => a)pokalu/yai
<NL>V a)pokalu/ptw  aor inf act			aor1,ptw</NL><NL>V a)pokalu/yai_,a)pokalu/ptw  aor opt act 3rd sg			aor1,ptw</NL>
a)pokalu/yei => a)pokalu/yei
<NL>N a)poka/luyis  fem nom/voc/acc dual	attic epic	contr	is_ews</NL><NL>N a)pokalu/yei+,a)poka/luyis  fem dat sg	epic		is_ews</NL><NL>N a)poka/luyis  fem dat sg	attic ionic	contr	is_ews</NL><NL>V a)pokalu/ptw  aor subj act 3rd sg	epic	short_subj	aor1,ptw</NL><NL>V a)pokalu/ptw  fut ind mid 2nd sg			reg_fut,ptw</NL><NL>V a)pokalu/ptw  fut ind act 3rd sg			reg_fut,ptw</NL>
a)pokalu/yeis => a)pokalu/yeis
<NL>N a)poka/luyis  fem nom/voc pl	attic epic	contr	is_ews</NL><NL>N a)poka/luyis  fem nom/acc pl	attic		is_ews</NL><NL>V a)pokalu/ptw  aor subj act 2nd sg	epic	short_subj	aor1,ptw</NL><NL>V a)pokalu/ptw  fut ind act 2nd sg			reg_fut,ptw</NL>
a)pokalu/yewn => a)pokalu/yewn
<NL>N a)pokalu/yew^n,a)poka/luyis  fem gen pl			is_ews</NL>
a)pokalu/yews => a)pokalu/yews
<NL>N a)pokalu/yew^s,a)poka/luyis  fem gen sg	attic		is_ews</NL>
a)pokaradoki/a => a)pokaradoki/a
<NL>N a)pokara_doki/a_,a)pokaradoki/a  fem nom/voc/acc dual			h_hs</NL><NL>N a)pokara_doki/a_,a)pokaradoki/a  fem nom/voc sg	attic doric aeolic		h_hs</NL>
a)pokaradoki/an => a)pokaradoki/an
<NL>N a)pokara_doki/a_n,a)pokaradoki/a  fem acc sg	attic doric aeolic		h_hs</NL>
a)pokath/llacen => a)pokath/llacen
<NL>V a)pokatalla/ssw  aor ind act 3rd sg	attic epic ionic	nu_movable	aor1,ss</NL>
a)pokatalla/cai => a)pokatalla/cai
<NL>V a)pokatalla/ssw  aor inf act			aor1,ss</NL><NL>V a)pokatalla/cai_,a)pokatalla/ssw  aor opt act 3rd sg			aor1,ss</NL><NL>V a)pokatalla/ssw  aor inf act			aor1,ss</NL><NL>V a)pokatalla/cai_,a)pokatalla/ssw  aor opt act 3rd sg			aor1,ss</NL>
a)pokatalla/ch| => a)pokatalla/ch|
<NL>V a)pokatalla/ssw  aor subj mid 2nd sg			aor1,ss</NL><NL>V a)pokatalla/ssw  aor subj act 3rd sg			aor1,ss</NL><NL>V a)pokatalla/ssw  fut ind mid 2nd sg			reg_fut,ss</NL><NL>V a_)pokatalla/ch|,a)pokatalla/ssw  futperf ind mp 2nd sg	doric aeolic	redupl	fut_perf,ss</NL><NL>V a_)pokatalla/ch|,a)pokatalla/ssw  futperf ind mid 2nd sg	doric aeolic	redupl	fut_perf,ss</NL><NL>V a)pokatalla/ssw  aor subj mid 2nd sg			aor1,ss</NL><NL>V a)pokatalla/ssw  aor subj act 3rd sg			aor1,ss</NL><NL>V a)pokatalla/ssw  fut ind mid 2nd sg			reg_fut,ss</NL><NL>V a)pokata_lla/ch|,a)pokatalla/ssw  futperf ind mp 2nd sg	doric aeolic	redupl	fut_perf,ss</NL><NL>V a)pokata_lla/ch|,a)pokatalla/ssw  futperf ind mid 2nd sg	doric aeolic	redupl	fut_perf,ss</NL>
a)pokatasta/sews => a)pokatasta/sews
<NL>N a)pokatasta/sew^s,a)pokata/stasis  fem gen sg	attic		is_ews</NL>
a)pokatasth/sei => a)pokatasth/sei
<NL>V a)pokaqi/sthmi  aor subj act 3rd sg	epic	short_subj causal	aor1,a_stem</NL><NL>V a)pokaqi/sthmi  fut ind mid 2nd sg		causal	reg_fut,a_stem</NL><NL>V a)pokaqi/sthmi  fut ind act 3rd sg		causal	reg_fut,a_stem</NL>
a)pokatastaqw= => a)pokatastaqw=
<NL>V a)pokaqi/sthmi  aor subj pass 1st sg	attic epic doric	contr	aor_pass</NL>
a)pokeime/nhn => a)pokeime/nhn
<NL>P a)po/keimai  perf part mp fem acc sg	attic epic ionic		ath_primary</NL><NL>P a)po/keimai  pres part mp fem acc sg	attic epic ionic		ath_primary</NL>
a)pokekrumme/nhn => a)pokekrumme/nhn
<NL>P a)pokru/ptw  perf part mp fem acc sg	attic epic ionic	redupl	perfp_p,ptw</NL>
a)pokekrumme/non => a)pokekrumme/non
<NL>P a)pokru/ptw  perf part mp masc acc sg		redupl	perfp_p,ptw</NL><NL>P a)pokru/ptw  perf part mp neut nom/voc/acc sg		redupl	perfp_p,ptw</NL>
a)pokekrumme/nou => a)pokekrumme/nou
<NL>P a)pokru/ptw  perf part mp masc/neut gen sg		redupl	perfp_p,ptw</NL>
a)pokekulisme/non => a)pokekulisme/non
<NL>P a)pokekuli_sme/non,a)po/-kuli/ndw  perf part mp masc acc sg			perfp_s,reg_conj</NL><NL>P a)pokekuli_sme/non,a)po/-kuli/ndw  perf part mp neut nom/voc/acc sg			perfp_s,reg_conj</NL>
a)poklei/sh| => a)poklei/sh|
<NL>N a)poklei/shi,a)po/kleisis  fem dat sg	epic		is_ews</NL><NL>V a)poklei/w  aor subj mid 2nd sg			aor1,reg_conj</NL><NL>V a)poklei/w  aor subj act 3rd sg			aor1,reg_conj</NL><NL>V a)poklei/w  fut ind mid 2nd sg			reg_fut,reg_conj</NL>
a)pokri/qhte => a)pokri/qhte
<NL>V a)pokri^/qhte,a)pokri/nw  aor ind pass 2nd pl	homeric ionic	unaugmented	aor_pass,inw</NL>
a)pokri/nesqai => a)pokri/nesqai
<NL>V a)pokri_/nesqai,a)pokri/nw  pres inf mp			w_stem,inw</NL>
a)pokri/netai => a)pokri/netai
<NL>V a)pokri_/netai,a)pokri/nw  aor subj mid 3rd sg	epic	short_subj	aor1,inw</NL><NL>V a)pokri_/netai,a)pokri/nw  pres ind mp 3rd sg			w_stem,inw</NL>
a)pokri/nh| => a)pokri/nh|
<NL>V a)pokri_/nh|,a)pokri/nw  aor subj mid 2nd sg			aor1,inw</NL><NL>V a)pokri_/nh|,a)pokri/nw  aor subj act 3rd sg			aor1,inw</NL><NL>V a)pokri_/nh|,a)pokri/nw  pres subj mp 2nd sg			w_stem,inw</NL><NL>V a)pokri_/nh|,a)pokri/nw  pres ind mp 2nd sg			w_stem,inw</NL><NL>V a)pokri_/nh|,a)pokri/nw  pres subj act 3rd sg			w_stem,inw</NL>
a)pokri/sei => a)pokri/sei
<NL>N a)/pokrisls  fem nom/voc/acc dual	attic epic	contr	is_ews</NL><NL>N a)pokri/sei+,a)/pokrisls  fem dat sg	epic		is_ews</NL><NL>N a)/pokrisls  fem dat sg	attic ionic	contr	is_ews</NL><NL>N a)po/krisis  fem nom/voc/acc dual	attic epic	contr	is_ews</NL><NL>N a)pokri/sei+,a)po/krisis  fem dat sg	epic		is_ews</NL><NL>N a)po/krisis  fem dat sg	attic ionic	contr	is_ews</NL>
a)pokri/sesin => a)pokri/sesin
<NL>N a)/pokrisls  fem dat pl		nu_movable	is_ews</NL><NL>N a)po/krisis  fem dat pl		nu_movable	is_ews</NL>
a)pokriqe/n => a)pokriqe/n
<NL>P a)pokri^qe/n,a)pokri/nw  aor part pass neut nom/voc/acc sg			aor_pass,inw</NL>
a)pokriqe/ntes => a)pokriqe/ntes
<NL>P a)pokri^qe/ntes,a)pokri/nw  aor part pass masc nom/voc pl			aor_pass,inw</NL>
a)pokriqh/setai => a)pokriqh/setai
<NL>V a)pokri^qh/setai,a)pokri/nw  fut ind pass 3rd sg			aor_pass,inw</NL>
a)pokriqh/sontai => a)pokriqh/sontai
<NL>V a)pokri^qh/sontai,a)pokri/nw  fut ind pass 3rd pl			aor_pass,inw</NL>
a)pokriqei/s => a)pokriqei/s
<NL>P a)pokri^qei/s,a)pokri/nw  aor part pass masc nom/voc sg			aor_pass,inw</NL>
a)pokriqei=sa => a)pokriqei=sa
<NL>P a)pokri^qei=sa,a)pokri/nw  aor part pass fem nom/voc sg			aor_pass,inw</NL>
a)pokriqh=nai => a)pokriqh=nai
<NL>V a)pokri^qh=nai,a)pokri/nw  aor inf pass			aor_pass,inw</NL>
a)pokriqh=te => a)pokriqh=te
<NL>V a)pokri^qh=te,a)pokri/nw  aor subj pass 2nd pl		contr	aor_pass,inw</NL>
a)pokriqh=| => a)pokriqh=|
<NL>V a)pokri^qh=|,a)pokri/nw  aor subj pass 3rd sg		contr	aor_pass,inw</NL>
a)pokriqw=sin => a)pokriqw=sin
<NL>V a)pokri^qw=sin,a)pokri/nw  aor subj pass 3rd pl	attic epic doric	contr nu_movable	aor_pass,inw</NL>
a)pokte/nnesqai => (no result)
a)pokte/nnontes => (no result)
a)poktanqei/s => a)poktanqei/s
<NL>P a)poktei/nw  aor part pass masc nom/voc sg		late	aor_pass</NL>
a)poktanqh=nai => a)poktanqh=nai
<NL>V a)poktei/nw  aor inf pass		late	aor_pass</NL>
a)poktanqw=sin => a)poktanqw=sin
<NL>V a)poktei/nw  aor subj pass 3rd pl	attic epic doric	contr nu_movable late	aor_pass</NL>
a)poktei/nas => a)poktei/nas
<NL>P a)poktei/na_s,a)poktei/nw  aor part act masc nom/voc sg	attic epic ionic		aor1,einw</NL>
a)poktei/nei => a)poktei/nei
<NL>V a)poktei/nw  aor subj act 3rd sg	epic	short_subj	aor1,einw</NL><NL>V a)poktei/nw  pres ind mp 2nd sg			w_stem,einw</NL><NL>V a)poktei/nw  pres ind act 3rd sg			w_stem,einw</NL>
a)poktei/nousa => a)poktei/nousa
<NL>P a)poktei/nw  pres part act fem nom/voc sg	attic epic doric ionic		w_stem,einw</NL>
a)poktei/nwmen => a)poktei/nwmen
<NL>V a)poktei/nw  aor subj act 1st pl			aor1,einw</NL><NL>V a)poktei/nw  pres subj act 1st pl			w_stem,einw</NL>
a)poktei/nwsin => a)poktei/nwsin
<NL>V a)poktei/nw  aor subj act 3rd pl		nu_movable	aor1,einw</NL><NL>V a)poktei/nw  pres subj act 3rd pl		nu_movable	w_stem,einw</NL>
a)pokteina/ntwn => a)pokteina/ntwn
<NL>P a)poktei/nw  aor part act masc/neut gen pl			aor1,einw</NL><NL>V a)poktei/nw  aor imperat act 3rd pl			aor1,einw</NL>
a)poktenei= => a)poktenei=
<NL>V a)poktei/nw  fut ind mid 2nd sg	attic epic doric ionic	contr	ew_fut,einw</NL><NL>V a)poktei/nw  fut ind act 3rd sg	attic epic doric ionic	contr	ew_fut,einw</NL>
a)poktenei=te => a)poktenei=te
<NL>V a)poktei/nw  fut ind act 2nd pl	attic epic	contr	ew_fut,einw</NL>
a)poktenno/ntwn => (no result)
a)poktenou=sin => a)poktenou=sin
<NL>P a)poktei/nw  fut part act masc/neut dat pl	attic epic doric	contr nu_movable	ew_fut,einw</NL><NL>V a)poktei/nw  fut ind act 3rd pl	attic epic doric	contr nu_movable	ew_fut,einw</NL>
a)poktenw= => a)poktenw=
<NL>V a)poktei/nw  fut ind act 1st sg	attic epic doric	contr	ew_fut,einw</NL>
a)poktei=nai => a)poktei=nai
<NL>V a)poktei/nw  aor inf act			aor1,einw</NL>
a)pokuli/sei => a)pokuli/sei
<NL>V a)pokuli_/sei,a)po/-kuli/ndw  aor subj act 3rd sg	epic	short_subj	aor1,reg_conj</NL>
a)poko/yontai => a)poko/yontai
<NL>V a)poko/ptw  fut ind mid 3rd pl			reg_fut,ptw</NL>
a)poku/ei => a)poku/ei
<NL>V a_)poku/ei,a)pokue/w  imperf ind act 3rd sg	attic epic doric aeolic	contr	ew_pr,ew_denom</NL><NL>V a)pokue/w  pres imperat act 2nd sg	attic epic	contr	ew_pr,ew_denom</NL><NL>V a)pokue/w  pres imperat act 2nd sg	attic epic	contr	ew_pr,ew_denom</NL><NL>V a)pokue/w  imperf ind act 3rd sg	attic epic	contr unaugmented	ew_pr,ew_denom</NL><NL>V a)pokue/w  imperf ind act 3rd sg	attic epic	contr unaugmented	ew_pr,ew_denom</NL>
a)pola/bhte => a)pola/bhte
<NL>V a)pola/ptw  aor imperat pass 2nd pl			aor2_pass,ptw</NL><NL>V a)pola/ptw  aor ind pass 2nd pl	homeric ionic	unaugmented	aor2_pass,ptw</NL><NL>V a)polamba/nw  aor subj act 2nd pl			aor2,anw</NL>
a)pola/bwmen => a)pola/bwmen
<NL>V a)polamba/nw  aor subj act 1st pl			aor2,anw</NL>
a)pola/bwsin => a)pola/bwsin
<NL>V a)polamba/nw  aor subj act 3rd pl		nu_movable	aor2,anw</NL>
a)pole/lusai => a)pole/lusai
<NL>V a)polu/w  perf ind mp 2nd sg			perfp_vow,reg_conj</NL>
a)pole/sai => a)pole/sai
<NL>V a)po/llumi  aor inf act			aor1,e_stem</NL><NL>V a)pole/sai_,a)po/llumi  aor opt act 3rd sg			aor1,e_stem</NL>
a)pole/sas => a)pole/sas
<NL>P a)pole/sa_s,a)po/llumi  aor part act masc nom/voc sg	attic epic ionic		aor1,e_stem</NL>
a)pole/sei => a)pole/sei
<NL>V a)po/llumi  aor subj act 3rd sg	epic	short_subj	aor1,e_stem</NL><NL>V a)po/llumi  fut ind mid 2nd sg			reg_fut,e_stem</NL><NL>V a)po/llumi  fut ind act 3rd sg			reg_fut,e_stem</NL>
a)pole/shte => a)pole/shte
<NL>V a)po/llumi  aor subj act 2nd pl			aor1,e_stem</NL>
a)pole/sqai => a)pole/sqai
<NL>V a)po/llumi  aor inf mid			aor2</NL>
a)pole/sw => a)pole/sw
<NL>V a)po/llumi  aor subj act 1st sg			aor1,e_stem</NL><NL>V a)po/llumi  fut ind act 1st sg			reg_fut,e_stem</NL><NL>V a)po/llumi  aor ind mid 2nd sg	homeric ionic	unaugmented	aor1,e_stem</NL>
a)pole/swsin => a)pole/swsin
<NL>V a)po/llumi  aor subj act 3rd pl		nu_movable	aor1,e_stem</NL>
a)pole/sh| => a)pole/sh|
<NL>V a)po/llumi  aor subj mid 2nd sg			aor1,e_stem</NL><NL>V a)po/llumi  aor subj act 3rd sg			aor1,e_stem</NL><NL>V a)po/llumi  fut ind mid 2nd sg			reg_fut,e_stem</NL>
a)polh/myesqe => (no result)
a)polabo/menos => a)polabo/menos
<NL>P a)polamba/nw  aor part mid masc nom sg			aor2,anw</NL>
a)polamba/nomen => a)polamba/nomen
<NL>V a)polamba/nw  pres ind act 1st pl		n_infix	w_stem,anw</NL><NL>V a)polamba/nw  imperf ind act 1st pl	homeric ionic	unaugmented n_infix	w_stem,anw</NL>
a)polamba/nontes => a)polamba/nontes
<NL>P a)polamba/nw  pres part act masc nom/voc pl		n_infix	w_stem,anw</NL>
a)polei/petai => a)polei/petai
<NL>V a)polimpa/nw  pres ind mp 3rd sg			w_stem,reg_conj</NL>
a)polelume/nhn => a)polelume/nhn
<NL>P a)polu/w  perf part mp fem acc sg	attic epic ionic		perfp_vow,reg_conj</NL>
a)polelume/non => a)polelume/non
<NL>P a)polu/w  perf part mp masc acc sg			perfp_vow,reg_conj</NL><NL>P a)polu/w  perf part mp neut nom/voc/acc sg			perfp_vow,reg_conj</NL>
a)polei=sqe => a)polei=sqe
<NL>V a)po/llumi  fut ind mid 2nd pl	attic epic	contr	ew_fut,e_stem</NL>
a)polei=tai => a)polei=tai
<NL>V a)po/llumi  fut ind mid 3rd sg	attic epic	contr	ew_fut,e_stem</NL>
a)polipo/ntas => a)polipo/ntas
<NL>P a)polimpa/nw  aor part act masc acc pl			aor2</NL>
a)pollume/nhn => a)pollume/nhn
<NL>P a)po/llumi  pres part mp fem acc sg	attic epic ionic		umi_pr</NL><NL>P a)polu/w  aor part pass fem acc sg	attic epic ionic	doubled_cons	ath_secondary</NL>
a)pollume/nois => a)pollume/nois
<NL>P a)po/llumi  pres part mp masc/neut dat pl			umi_pr</NL><NL>P a)polu/w  aor part pass masc/neut dat pl	epic	doubled_cons	ath_secondary</NL>
a)pollume/nou => a)pollume/nou
<NL>P a)po/llumi  pres part mp masc/neut gen sg			umi_pr</NL><NL>P a)polu/w  aor part pass masc/neut gen sg	epic	doubled_cons	ath_secondary</NL>
a)pollu/ei => a)pollu/ei
<NL>V a)po/llumi  pres ind mp 2nd sg			w_stem</NL><NL>V a)po/llumi  pres ind act 3rd sg			w_stem</NL><NL>V a)polu/w  pres ind mp 2nd sg	epic	doubled_cons	w_stem,reg_conj</NL><NL>V a)polu/w  pres ind act 3rd sg	epic	doubled_cons	w_stem,reg_conj</NL><NL>V a)pollu_/ei,a)polu/w  pres ind mp 2nd sg		doubled_cons	w_stem,reg_conj</NL><NL>V a)pollu_/ei,a)polu/w  pres ind act 3rd sg		doubled_cons	w_stem,reg_conj</NL>
a)pollu/meqa => a)pollu/meqa
<NL>V a)po/llumi  pres ind mp 1st pl			umi_pr</NL><NL>V a)po/llumi  imperf ind mp 1st pl	homeric ionic	unaugmented	umi_pr</NL><NL>V a)polu/w  aor ind pass 1st pl	epic	unaugmented doubled_cons	ath_secondary</NL>
a)pollu/menoi => a)pollu/menoi
<NL>P a)po/llumi  pres part mp masc nom/voc pl			umi_pr</NL><NL>P a)polu/w  aor part pass masc nom/voc pl	epic	doubled_cons	ath_secondary</NL>
a)pologh/shsqe => a)pologh/shsqe
<NL>V a)pologe/omai  aor subj mp 2nd pl			aor1,ew_denom</NL><NL>V a)pologe/omai  aor subj mid 2nd pl		comp_only	aor1,ew_denom</NL><NL>V a)pologe/omai  aor subj act 2nd pl	epic	comp_only	aor1,ew_denom</NL>
a)pologi/a => a)pologi/a
<NL>N a)pologi/a_,a)pologi/a  fem nom/voc/acc dual			h_hs</NL><NL>N a)pologi/a_,a)pologi/a  fem nom/voc sg	attic doric aeolic		h_hs</NL>
a)pologi/an => a)pologi/an
<NL>N a)pologi/a_n,a)pologi/a  fem acc sg	attic doric aeolic		h_hs</NL>
a)pologi/as => a)pologi/as
<NL>N a)pologi/a_s,a)pologi/a  fem acc pl			h_hs</NL><NL>N a)pologi/a_s,a)pologi/a  fem gen sg	attic doric aeolic		h_hs</NL>
a)pologi/a| => a)pologi/a|
<NL>N a)pologi/ai,a)pologi/a  fem nom/voc pl			h_hs</NL><NL>N a)pologi/a_|,a)pologi/a  fem dat sg	attic doric aeolic		h_hs</NL>
a)pologei=sqai => a)pologei=sqai
<NL>V a)pologe/omai  pres inf mp	attic epic	contr	ew_pr,ew_denom</NL><NL>V a)pologe/omai  pres inf mp	attic epic	comp_only contr	ew_pr,ew_denom</NL>
a)pologhqh=nai => a)pologhqh=nai
<NL>V a)pologe/omai  aor inf mp			aor_pass,ew_denom</NL><NL>V a)pologe/omai  aor inf pass		comp_only	aor_pass,ew_denom</NL>
a)pologoume/nou => a)pologoume/nou
<NL>P a)pologe/omai  pres part mp masc/neut gen sg	attic epic doric	contr	ew_pr,ew_denom</NL><NL>P a)pologe/omai  pres part mp masc/neut gen sg	attic epic doric	comp_only contr	ew_pr,ew_denom</NL>
a)pologoume/nwn => a)pologoume/nwn
<NL>P a)pologe/omai  pres part mp fem gen pl	attic epic doric	contr	ew_pr,ew_denom</NL><NL>P a)pologe/omai  pres part mp masc/neut gen pl	attic epic doric	contr	ew_pr,ew_denom</NL><NL>P a)pologe/omai  pres part mp fem gen pl	attic epic doric	comp_only contr	ew_pr,ew_denom</NL><NL>P a)pologe/omai  pres part mp masc/neut gen pl	attic epic doric	comp_only contr	ew_pr,ew_denom</NL>
a)pologou/meqa => a)pologou/meqa
<NL>V a_)pologou/meqa,a)pologe/omai  imperf ind mp 1st pl	attic epic doric aeolic	contr	ew_pr,ew_denom</NL><NL>V a)pologe/omai  pres ind mp 1st pl	attic epic doric aeolic	contr	ew_pr,ew_denom</NL><NL>V a)pologe/omai  pres ind mp 1st pl	attic epic doric	comp_only contr	ew_pr,ew_denom</NL><NL>V a)pologe/omai  imperf ind mp 1st pl	attic epic doric	contr unaugmented	ew_pr,ew_denom</NL><NL>V a)pologe/omai  imperf ind mp 1st pl	attic epic doric	comp_only contr unaugmented	ew_pr,ew_denom</NL>
a)pologou=mai => a)pologou=mai
<NL>V a)pologe/omai  pres ind mp 1st sg	attic epic doric aeolic	contr	ew_pr,ew_denom</NL><NL>V a)pologe/omai  pres ind mp 1st sg	attic epic doric	comp_only contr	ew_pr,ew_denom</NL>
a)polome/nou => a)polome/nou
<NL>P a)po/llumi  aor part mid masc/neut gen sg			aor2</NL>
a)polou=ntai => a)polou=ntai
<NL>V a)po/llumi  fut ind mid 3rd pl	attic epic doric	contr	ew_fut,e_stem</NL><NL>V a)polou/w  pres ind pass 3rd pl	attic epic	contr	ow_pr,o_stem</NL>
a)poluqe/ntes => a)poluqe/ntes
<NL>P a)polu/w  aor part pass masc nom/voc pl			aor_pass,reg_conj</NL>
a)poluqh/sesqe => a)poluqh/sesqe
<NL>V a)polu/w  fut ind pass 2nd pl			aor_pass,reg_conj</NL>
a)poluqh=te => a)poluqh=te
<NL>V a)polu/w  aor subj pass 2nd pl		contr	aor_pass,reg_conj</NL>
a)polutrw/sews => a)polutrw/sews
<NL>N a)polutrw/sew^s,a)polu/trwsis  fem gen sg	attic		is_ews</NL>
a)polwlo/s => a)polwlo/s
<NL>P a)po/llumi  perf part act neut nom/voc/acc sg		attic_redupl	perf_act</NL>
a)polwlo/ta => a)polwlo/ta
<NL>P a)po/llumi  perf part act neut nom/voc/acc pl		attic_redupl	perf_act</NL><NL>P a)po/llumi  perf part act masc acc sg		attic_redupl	perf_act</NL>
a)polwlw/s => a)polwlw/s
<NL>P a)po/llumi  perf part act masc nom/voc sg		attic_redupl	perf_act</NL>
a)polu/ei => a)polu/ei
<NL>V a)polu/w  pres ind mp 2nd sg	epic		w_stem,reg_conj</NL><NL>V a)polu/w  pres ind act 3rd sg	epic		w_stem,reg_conj</NL><NL>V a)polu_/ei,a)polu/w  pres ind mp 2nd sg			w_stem,reg_conj</NL><NL>V a)polu_/ei,a)polu/w  pres ind act 3rd sg			w_stem,reg_conj</NL>
a)polu/ein => a)polu/ein
<NL>V a)polu/w  pres inf act	attic epic	contr	w_stem,reg_conj</NL><NL>V a)polu_/ein,a)polu/w  pres inf act	attic epic	contr	w_stem,reg_conj</NL>
a)polu/eis => a)polu/eis
<NL>V a)polu/w  pres ind act 2nd sg	epic		w_stem,reg_conj</NL><NL>V a)polu_/eis,a)polu/w  pres ind act 2nd sg			w_stem,reg_conj</NL>
a)polu/ete => a)polu/ete
<NL>V a)polu/w  pres imperat act 2nd pl	epic		w_stem,reg_conj</NL><NL>V a)polu/w  pres ind act 2nd pl	epic		w_stem,reg_conj</NL><NL>V a)polu_/ete,a)polu/w  pres imperat act 2nd pl			w_stem,reg_conj</NL><NL>V a)polu_/ete,a)polu/w  pres ind act 2nd pl			w_stem,reg_conj</NL><NL>V a)polu/w  imperf ind act 2nd pl	epic	unaugmented	w_stem,reg_conj</NL><NL>V a)polu_/ete,a)polu/w  imperf ind act 2nd pl	homeric ionic	unaugmented	w_stem,reg_conj</NL>
a)polu/sas => a)polu/sas
<NL>P a)polu_/sa_s,a)polu/w  aor part act masc nom/voc sg	attic epic ionic		aor1,reg_conj</NL>
a)polu/sasa => a)polu/sasa
<NL>P a)polu_/sa_sa,a)polu/w  aor part act fem nom/voc sg	attic epic ionic		aor1,reg_conj</NL>
a)polu/sw => a)polu/sw
<NL>V a)polu_/sw,a)polu/w  aor subj act 1st sg			aor1,reg_conj</NL><NL>V a)polu_/sw,a)polu/w  fut ind act 1st sg			reg_fut,reg_conj</NL><NL>V a)polu_/sw,a)polu/w  aor ind mid 2nd sg	homeric ionic	unaugmented	aor1,reg_conj</NL>
a)polu/sh| => a)polu/sh|
<NL>N a)polu/shi,a)po/lusis  fem dat sg	epic		is_ews</NL><NL>V a)polu_/sh|,a)polu/w  aor subj mid 2nd sg			aor1,reg_conj</NL><NL>V a)polu_/sh|,a)polu/w  aor subj act 3rd sg			aor1,reg_conj</NL><NL>V a)polu_/sh|,a)polu/w  fut ind mid 2nd sg			reg_fut,reg_conj</NL>
a)polu/sh|s => a)polu/sh|s
<NL>V a)polu_/sh|s,a)polu/w  aor subj act 2nd sg			aor1,reg_conj</NL>
a)polu/trwsin => a)polu/trwsin
<NL>N a)polu/trwsis  fem acc sg			is_ews</NL>
a)polu/trwsis => a)polu/trwsis
<NL>N a)polu/trwsis  fem nom sg			is_ews</NL>
a)polu/wn => a)polu/wn
<NL>P a)polu/w  pres part act masc nom sg	epic		w_stem,reg_conj</NL><NL>P a)polu_/wn,a)polu/w  pres part act masc nom sg			w_stem,reg_conj</NL>
a)polu=sai => a)polu=sai
<NL>V a)polu/w  aor inf act			aor1,reg_conj</NL>
a)pomasso/meqa => a)pomasso/meqa
<NL>V a_)pomasso/meqa,a)poma/ssw  imperf ind mp 1st pl	doric aeolic		w_stem,ss</NL><NL>V a)poma/ssw  pres ind mp 1st pl			w_stem,ss</NL><NL>V a)poma/ssw  pres ind mp 1st pl			w_stem,ss</NL><NL>V a)poma/ssw  imperf ind mp 1st pl	homeric ionic	unaugmented	w_stem,ss</NL><NL>V a)poma/ssw  imperf ind mp 1st pl	homeric ionic	unaugmented	w_stem,ss</NL>
a)pone/montes => a)pone/montes
<NL>P a)pone/mw  pres part act masc nom/voc pl			w_stem</NL>
a)poplana=n => a)poplana=n
<NL>P a)poplana/w  pres part act masc voc sg	doric aeolic	contr	aw_pr,aw_denom</NL><NL>P a)poplana/w  pres part act neut nom/voc/acc sg	doric aeolic	contr	aw_pr,aw_denom</NL><NL>P a)poplana/w  pres part act masc nom sg	doric aeolic	contr	aw_pr,aw_denom</NL><NL>V a)poplana_=n,a)poplana/w  pres inf act	epic doric	contr	aw_pr,aw_denom</NL><NL>V a)poplana/w  pres inf act	attic doric	contr	aw_pr,aw_denom</NL><NL>P a)poplana/w  pres part act masc voc sg	doric aeolic	contr	aw_pr,aw_denom</NL><NL>P a)poplana/w  pres part act neut nom/voc/acc sg	doric aeolic	contr	aw_pr,aw_denom</NL><NL>P a)poplana/w  pres part act masc nom sg	doric aeolic	contr	aw_pr,aw_denom</NL><NL>V a)poplana_=n,a)poplana/w  pres inf act	epic doric	contr	aw_pr,aw_denom</NL><NL>V a)poplana/w  pres inf act	attic doric	contr	aw_pr,aw_denom</NL>
a)popleu/santes => a)popleu/santes
<NL>P a)pople/w  aor part act masc nom/voc pl			aor1,ev_stem</NL>
a)poplei=n => a)poplei=n
<NL>V a)pople/w  pres inf act	attic epic doric	contr	ew_pr,ew_denom</NL><NL>V a)pople/w  pres inf act	attic epic doric	contr	evw_pr,ev_stem</NL>
a)pori/yantas => a)pori/yantas
<NL>P a)pori_/yantas,a)porri/ptw  aor part act masc acc pl		poetic raw_preverb	aor1,ptw</NL>
a)pori/a| => a)pori/a|
<NL>N a)pori/ai,a)pori/a  fem nom/voc pl			h_hs</NL><NL>N a)pori/a_|,a)pori/a  fem dat sg	attic doric ionic aeolic		h_hs</NL>
a)porei=sqai => a)porei=sqai
<NL>V a)fora/w  pres inf mp	ionic	contr unasp_preverb	ew_pr,a_stem</NL><NL>V a)pore/w  pres inf mp	attic epic	contr	ew_pr,ew_denom</NL><NL>V a)porre/w  pres inf mp	attic epic	contr poetic raw_preverb	evw_pr,ev_stem</NL>
a)porou/menoi => a)porou/menoi
<NL>P a)fora/w  pres part mp masc nom/voc pl	ionic	contr unasp_preverb	ew_pr,a_stem</NL><NL>P a)pore/w  pres part mp masc nom/voc pl	attic epic doric	contr	ew_pr,ew_denom</NL>
a)porou/menos => a)porou/menos
<NL>P a)fora/w  pres part mp masc nom sg	ionic	contr unasp_preverb	ew_pr,a_stem</NL><NL>P a)pore/w  pres part mp masc nom sg	attic epic doric	contr	ew_pr,ew_denom</NL>
a)porou=mai => a)porou=mai
<NL>V a)fora/w  pres ind mp 1st sg	ionic	contr unasp_preverb	ew_pr,a_stem</NL><NL>V a)pore/w  pres ind mp 1st sg	attic epic doric aeolic	contr	ew_pr,ew_denom</NL>
a)porfanisqe/ntes => a)porfanisqe/ntes
<NL>P a)porfani/zomai  aor part pass masc nom/voc pl			aor_pass,izw</NL><NL>P a)porfani/zw  aor part pass masc nom/voc pl			aor_pass,izw</NL>
a)poski/asma => a)poski/asma
<NL>N a)poski/asma  neut nom/voc/acc sg			ma_matos</NL>
a)pospasqe/ntas => a)pospasqe/ntas
<NL>P a)pospa/w  aor part pass masc acc pl			aor_pass,a_stem</NL>
a)pospa=n => a)pospa=n
<NL>P a)pospa/w  pres part act masc voc sg	doric aeolic	contr	aw_pr,aw_denom</NL><NL>P a)pospa/w  pres part act neut nom/voc/acc sg	doric aeolic	contr	aw_pr,aw_denom</NL><NL>P a)pospa/w  pres part act masc nom sg	doric aeolic	contr	aw_pr,aw_denom</NL><NL>V a)pospa_=n,a)pospa/w  pres inf act	epic doric	contr	aw_pr,aw_denom</NL><NL>V a)pospa/w  pres inf act	attic doric	contr	aw_pr,aw_denom</NL><NL>P a)pospa/w  pres part act masc voc sg	doric aeolic	contr	aw_pr,a_stem</NL><NL>P a)pospa/w  pres part act neut nom/voc/acc sg	doric aeolic	contr	aw_pr,a_stem</NL><NL>P a)pospa/w  pres part act masc nom sg	doric aeolic	contr	aw_pr,a_stem</NL><NL>V a)pospa_=n,a)pospa/w  pres inf act	epic doric	contr	aw_pr,a_stem</NL><NL>V a)pospa/w  pres inf act	attic doric	contr	aw_pr,a_stem</NL>
a)posta/nta => a)posta/nta
<NL>P a)festh/cw  aor part act neut nom/voc/acc pl			ami_aor</NL><NL>P a)festh/cw  aor part act masc acc sg			ami_aor</NL>
a)posta/s => a)posta/s
<NL>P a)posta_/s,a)festh/cw  aor part act masc nom/voc sg			ami_aor</NL>
a)posta/sion => (no result)
a)poste/llei => a)poste/llei
<NL>V a)poste/llw  pres ind mp 2nd sg			w_stem,ellw</NL><NL>V a)poste/llw  pres ind act 3rd sg			w_stem,ellw</NL>
a)poste/llein => a)poste/llein
<NL>V a)poste/llw  pres inf act	attic epic	contr	w_stem,ellw</NL>
a)poste/llousin => a)poste/llousin
<NL>P a)poste/llw  pres part act masc/neut dat pl	attic epic doric ionic	nu_movable	w_stem,ellw</NL><NL>V a)poste/llw  pres ind act 3rd pl	attic epic doric ionic	nu_movable	w_stem,ellw</NL>
a)poste/llw => a)poste/llw
<NL>V a)poste/llw  aor subj act 1st sg			aor2,ellw</NL><NL>V a)poste/llw  pres subj act 1st sg			w_stem,ellw</NL><NL>V a)poste/llw  pres ind act 1st sg			w_stem,ellw</NL>
a)poste/llh| => a)poste/llh|
<NL>V a)poste/llw  aor subj mp 2nd sg			aor2,ellw</NL><NL>V a)poste/llw  aor subj act 3rd sg			aor2,ellw</NL><NL>V a)poste/llw  pres subj mp 2nd sg			w_stem,ellw</NL><NL>V a)poste/llw  pres ind mp 2nd sg			w_stem,ellw</NL><NL>V a)poste/llw  pres subj act 3rd sg			w_stem,ellw</NL>
a)posth/sontai => a)posth/sontai
<NL>V a)festh/cw  fut ind mid 3rd pl		causal	reg_fut,a_stem</NL>
a)postale/nti => a)postale/nti
<NL>P a)poste/llw  aor part pass masc/neut dat sg			aor2_pass</NL>
a)postalw=sin => a)postalw=sin
<NL>P a)postala/w  pres part act masc/neut dat pl	attic epic doric ionic	contr nu_movable	aw_pr,aw_denom</NL><NL>V a)postala/w  pres subj act 3rd pl	attic epic ionic	contr nu_movable	aw_pr,aw_denom</NL><NL>V a)postala/w  pres ind act 3rd pl	attic epic doric ionic aeolic	contr nu_movable	aw_pr,aw_denom</NL><NL>V a)postala/w  pres subj act 3rd pl	attic epic doric ionic	contr nu_movable	ew_pr,aw_denom</NL><NL>P a)postala/zw  fut part act masc/neut dat pl	attic epic doric ionic	contr nu_movable	aw_fut,azw</NL><NL>V a)postala/zw  fut ind act 3rd pl	attic epic doric ionic aeolic	contr nu_movable	aw_fut,azw</NL><NL>V a)poste/llw  aor subj pass 3rd pl	attic epic doric	contr nu_movable	aor2_pass</NL>
a)postasi/a => a)postasi/a
<NL>N a)postasi/a_,a)postasi/a  fem nom/voc/acc dual			h_hs</NL><NL>N a)postasi/a_,a)postasi/a  fem nom/voc sg	attic doric aeolic		h_hs</NL>
a)postasi/an => a)postasi/an
<NL>N a)postasi/a_n,a)postasi/a  fem acc sg	attic doric aeolic		h_hs</NL>
a)postasi/ou => a)postasi/ou
<NL>N a)postasi/ou  masc gen sg			os_on</NL>
a)postei/lanta => a)postei/lanta
<NL>P a)poste/llw  aor part act neut nom/voc/acc pl			aor1,ellw</NL><NL>P a)poste/llw  aor part act masc acc sg			aor1,ellw</NL>
a)postei/lantas => a)postei/lantas
<NL>P a)poste/llw  aor part act masc acc pl			aor1,ellw</NL>
a)postei/lantes => a)postei/lantes
<NL>P a)poste/llw  aor part act masc nom/voc pl			aor1,ellw</NL>
a)postei/las => a)postei/las
<NL>P a)postei/la_s,a)poste/llw  aor part act masc nom/voc sg	attic epic ionic		aor1,ellw</NL>
a)postei/lw => a)postei/lw
<NL>V a)poste/llw  aor subj act 1st sg			aor1,ellw</NL><NL>V a)poste/llw  aor ind mid 2nd sg	homeric ionic	unaugmented	aor1,ellw</NL>
a)postei/lh| => a)postei/lh|
<NL>V a)poste/llw  aor subj mid 2nd sg			aor1,ellw</NL><NL>V a)poste/llw  aor subj act 3rd sg			aor1,ellw</NL>
a)postelei= => a)postelei=
<NL>V a)poste/llw  fut ind mid 2nd sg	attic epic doric ionic	contr	ew_fut,ellw</NL><NL>V a)poste/llw  fut ind act 3rd sg	attic epic doric ionic	contr	ew_fut,ellw</NL>
a)postello/mena => a)postello/mena
<NL>P a)poste/llw  aor part mid neut nom/voc/acc pl			aor2,ellw</NL><NL>P a)poste/llw  pres part mp neut nom/voc/acc pl			w_stem,ellw</NL>
a)posterh/sh|s => a)posterh/sh|s
<NL>V a)postere/w  aor subj act 2nd sg			aor1,ew_denom</NL>
a)posterei=sqe => a)posterei=sqe
<NL>V a)postere/w  fut ind mid 2nd pl	attic epic	contr	ew_fut,e_stem</NL><NL>V a)postere/w  pres imperat mp 2nd pl	attic epic	contr	ew_pr,ew_denom</NL><NL>V a)postere/w  pres opt mp 2nd pl	epic ionic		ew_pr,ew_denom</NL><NL>V a)postere/w  pres ind mp 2nd pl	attic epic	contr	ew_pr,ew_denom</NL><NL>V a)postere/w  imperf ind mp 2nd pl	attic epic	contr unaugmented	ew_pr,ew_denom</NL>
a)posterei=te => a)posterei=te
<NL>V a)postere/w  aor opt pass 2nd pl			aor2_pass</NL><NL>V a)postere/w  aor subj pass 2nd pl	epic	contr short_subj	aor2_pass</NL><NL>V a)postere/w  fut ind act 2nd pl	attic epic	contr	ew_fut,e_stem</NL><NL>V a)postere/w  pres imperat act 2nd pl	attic epic	contr	ew_pr,ew_denom</NL><NL>V a)postere/w  pres opt act 2nd pl			ew_pr,ew_denom</NL><NL>V a)postere/w  pres ind act 2nd pl	attic epic	contr	ew_pr,ew_denom</NL><NL>V a)postere/w  imperf ind act 2nd pl	attic epic	contr unaugmented	ew_pr,ew_denom</NL>
a)postei=lai => a)postei=lai
<NL>V a)poste/llw  aor inf act			aor1,ellw</NL>
a)postolh/n => a)postolh/n
<NL>N a)postolh/  fem acc sg	attic epic ionic		h_hs</NL>
a)postolh=s => a)postolh=s
<NL>N a)postoleu/s  masc nom pl		contr	eus_ews</NL><NL>N a)postoleu/s  masc nom/voc pl		contr	eus_ews</NL><NL>N a)postolh/  fem gen sg	attic epic ionic		h_hs</NL>
a)postomati/zein => a)postomati/zein
<NL>V a)postomati/zw  pres inf act	attic epic	contr	w_stem,izw</NL><NL>V a)postomati/zw  pres inf act	attic epic	comp_only contr	w_stem,izw</NL>
a)postre/fein => a)postre/fein
<NL>V a)postre/fw  pres inf act	attic epic	contr	w_stem,reg_conj</NL>
a)postre/fonta => a)postre/fonta
<NL>P a)postre/fw  pres part act neut nom/voc/acc pl			w_stem,reg_conj</NL><NL>P a)postre/fw  pres part act masc acc sg			w_stem,reg_conj</NL>
a)postre/yei => a)postre/yei
<NL>V a)postre/fw  aor subj act 3rd sg	epic	short_subj	aor1,reg_conj</NL><NL>V a)postre/fw  fut ind mid 2nd sg			reg_fut,reg_conj</NL><NL>V a)postre/fw  fut ind act 3rd sg			reg_fut,reg_conj</NL>
a)postre/yousin => a)postre/yousin
<NL>V a)postre/fw  aor subj act 3rd pl	epic	nu_movable short_subj	aor1,reg_conj</NL><NL>P a)postre/fw  fut part act masc/neut dat pl	attic epic doric ionic	nu_movable	reg_fut,reg_conj</NL><NL>V a)postre/fw  fut ind act 3rd pl	attic epic doric ionic	nu_movable	reg_fut,reg_conj</NL>
a)postrafh=|s => a)postrafh=|s
<NL>V a)postre/fw  aor subj pass 2nd sg		contr	aor2_pass</NL>
a)postrefome/nwn => a)postrefome/nwn
<NL>P a)postre/fw  pres part mp fem gen pl			w_stem,reg_conj</NL><NL>P a)postre/fw  pres part mp masc/neut gen pl			w_stem,reg_conj</NL>
a)postrefo/menoi => a)postrefo/menoi
<NL>P a)postre/fw  pres part mp masc nom/voc pl			w_stem,reg_conj</NL>
a)postugou=ntes => a)postugou=ntes
<NL>P a)postuge/w  pres part act masc nom/voc pl	attic epic doric	contr	ew_pr,ew_denom</NL><NL>P a)postuge/w  pres part act masc nom/voc pl	attic epic doric	contr	ew_pr,ew_denom</NL>
a)posto/lois => a)posto/lois
<NL>N a)po/stolos  masc dat pl			os_ou</NL>
a)posto/lou => a)posto/lou
<NL>N a)po/stolos  masc gen sg			os_ou</NL>
a)posto/lous => a)posto/lous
<NL>N a)po/stolos  masc acc pl			os_ou</NL>
a)posto/lwn => a)posto/lwn
<NL>N a)po/stolos  masc gen pl			os_ou</NL>
a)posth=nai => a)posth=nai
<NL>V a)festh/cw  aor inf act			ami_aor</NL>
a)posth=| => a)posth=|
<NL>V a)festh/cw  aor subj mid 2nd sg		contr	ami_aor</NL><NL>V a)festh/cw  aor subj act 3rd sg		contr	ami_aor</NL><NL>V a)posta/zw  fut ind mid 2nd sg	doric aeolic	contr	aw_fut,azw</NL><NL>V a)posta/zw  fut ind act 3rd sg	doric aeolic	contr	aw_fut,azw</NL><NL>V a)posta/zw  fut ind mid 2nd sg	doric	contr	aw_fut,azw</NL><NL>V a)posta/zw  fut ind act 3rd sg	doric	contr	aw_fut,azw</NL>
a)posuna/gwgoi => a)posuna/gwgoi
<NL>N a)posuna/gwgos  masc/fem nom/voc pl			os_on</NL>
a)posuna/gwgos => a)posuna/gwgos
<NL>N a)posuna/gwgos  masc/fem nom sg			os_on</NL>
a)posunagw/gous => a)posunagw/gous
<NL>N a)posuna/gwgos  masc/fem acc pl			os_on</NL>
a)pota/casqai => a)pota/casqai
<NL>V a)pota/ssw  aor inf mid			aor1,ss</NL><NL>V a)pota/ssw  aor inf mid			aor1,ss</NL>
a)pota/ssetai => a)pota/ssetai
<NL>V a)pota/ssw  pres ind mp 3rd sg			w_stem,ss</NL><NL>V a)pota/ssw  pres ind mp 3rd sg			w_stem,ss</NL>
a)poti/sw => a)poti/sw
<NL>V a)poti_/sw,a)poti/nw  aor subj act 1st sg			aor1,reg_conj</NL><NL>V a)poti_/sw,a)poti/nw  fut ind act 1st sg			reg_fut,reg_conj</NL><NL>V a)poti_/sw,a)poti/nw  aor ind mid 2nd sg	homeric ionic	unaugmented	aor1,reg_conj</NL>
a)potaca/menos => a)potaca/menos
<NL>P a)pota/ssw  aor part mid masc nom sg			aor1,ss</NL><NL>P a)pota/ssw  aor part mid masc nom sg			aor1,ss</NL>
a)potelesqei=sa => a)potelesqei=sa
<NL>P a)potele/w  aor part pass fem nom/voc sg			aor_pass,e_stem</NL>
a)potelw= => a)potelw=
<NL>V a)potele/w  pres subj act 1st sg	attic epic doric	contr	ew_pr,ew_denom</NL><NL>V a)potele/w  pres ind act 1st sg	attic epic doric aeolic	contr	ew_pr,ew_denom</NL><NL>V a)potele/w  fut ind act 1st sg	attic epic doric	contr	ew_fut,e_stem</NL><NL>V a)potele/w  pres subj act 1st sg	attic epic doric	contr	ew_pr,e_stem</NL><NL>V a)potele/w  pres ind act 1st sg	attic epic doric	contr	ew_pr,e_stem</NL>
a)potina/cas => a)potina/cas
<NL>P a)potina/ca_s,a)potina/ssw  aor part act masc nom/voc sg	attic epic ionic		aor1,ss</NL><NL>P a)potina/ca_s,a)potina/ssw  aor part act masc nom/voc sg	attic epic ionic		aor1,ss</NL>
a)potina/ssete => a)potina/ssete
<NL>V a_)potina/ssete,a)potina/ssw  imperf ind act 2nd pl	doric aeolic		w_stem,ss</NL><NL>V a)potina/ssw  pres imperat act 2nd pl			w_stem,ss</NL><NL>V a)potina/ssw  pres ind act 2nd pl			w_stem,ss</NL><NL>V a)potina/ssw  pres imperat act 2nd pl			w_stem,ss</NL><NL>V a)potina/ssw  pres ind act 2nd pl			w_stem,ss</NL><NL>V a)potina/ssw  imperf ind act 2nd pl	homeric ionic	unaugmented	w_stem,ss</NL><NL>V a)potina/ssw  imperf ind act 2nd pl	homeric ionic	unaugmented	w_stem,ss</NL>
a)potolma=| => a)potolma=|
<NL>V a)potolma/w  pres subj mp 2nd sg		contr	aw_pr,aw_denom</NL><NL>V a)potolma/w  pres ind mp 2nd sg	epic doric aeolic	contr	aw_pr,aw_denom</NL><NL>V a)potolma/w  pres subj act 3rd sg		contr	aw_pr,aw_denom</NL><NL>V a)potolma/w  pres ind act 3rd sg	epic doric aeolic	contr	aw_pr,aw_denom</NL><NL>V a)potolma/w  pres subj mp 2nd sg		contr	aw_pr,aw_denom</NL><NL>V a)potolma/w  pres ind mp 2nd sg	epic	contr	aw_pr,aw_denom</NL><NL>V a)potolma/w  pres subj act 3rd sg		contr	aw_pr,aw_denom</NL><NL>V a)potolma/w  pres ind act 3rd sg	epic	contr	aw_pr,aw_denom</NL>
a)potomi/a => a)potomi/a
<NL>N a)potomi/a_,a)potomi/a  fem nom/voc/acc dual			h_hs</NL><NL>N a)potomi/a_,a)potomi/a  fem nom/voc sg	attic doric aeolic		h_hs</NL>
a)potomi/an => a)potomi/an
<NL>N a)potomi/a_n,a)potomi/a  fem acc sg	attic doric aeolic		h_hs</NL>
a)potre/pou => a)potre/pou
<NL>V a)potre/pw  pres imperat mp 2nd sg	attic epic doric	contr	w_stem,reg_conj</NL><NL>V a)potre/pw  imperf ind mp 2nd sg	attic epic doric	contr unaugmented	w_stem,reg_conj</NL>
a)poto/mws => a)poto/mws
<NL>N a)po/tomos  adverbial			os_on</NL><NL>N a)po/tomos  masc/fem acc pl	doric		os_on</NL>
a)pousi/a| => a)pousi/a|
<NL>N a)pousi/ai,a)pousi/a  fem nom/voc pl			h_hs</NL><NL>N a)pousi/a_|,a)pousi/a  fem dat sg	attic doric aeolic		h_hs</NL>
a)pofe/resqai => a)pofe/resqai
<NL>V a)pofe/rw  pres inf mp			w_stem</NL>
a)pofeu/gontas => a)pofeu/gontas
<NL>P a)pofeu/gw  pres part act masc acc pl			w_stem,reg_conj</NL>
a)pofqe/ggesqai => a)pofqe/ggesqai
<NL>V a)pofqe/ggomai  pres inf mp			w_stem,reg_conj</NL>
a)pofqe/ggomai => a)pofqe/ggomai
<NL>V a)pofqe/ggomai  pres ind mp 1st sg			w_stem,reg_conj</NL>
a)pofortizo/menon => a)pofortizo/menon
<NL>P a)poforti/zomai  pres part mp masc acc sg			w_stem,izw</NL><NL>P a)poforti/zomai  pres part mp neut nom/voc/acc sg			w_stem,izw</NL>
a)pofugo/ntes => a)pofugo/ntes
<NL>P a)pofeu/gw  aor part act masc nom/voc pl			aor2</NL>
a)poxrh/sei => a)poxrh/sei
<NL>N a)po/xrhsis  fem nom/voc/acc dual	attic epic	contr	is_ews</NL><NL>N a)poxrh/sei+,a)po/xrhsis  fem dat sg	epic		is_ews</NL><NL>N a)po/xrhsis  fem dat sg	attic ionic	contr	is_ews</NL><NL>V a)poxra/w  aor subj act 3rd sg	attic epic ionic	short_subj	aor1,aw_denom</NL><NL>V a)poxra/w  fut ind mid 2nd sg	attic doric ionic aeolic		reg_fut,aw_denom</NL><NL>V a)poxra/w  fut ind act 3rd sg	attic doric ionic aeolic		reg_fut,aw_denom</NL><NL>V a_)poxrh/sei,a)poxra/w  futperf ind mp 2nd sg	attic doric ionic aeolic	redupl	fut_perf,aw_denom</NL><NL>V a_)poxrh/sei,a)poxra/w  futperf ind act 3rd sg	attic doric ionic aeolic	redupl	fut_perf,aw_denom</NL>
a)poxwrh/sas => a)poxwrh/sas
<NL>P a)poxwrh/sa_s,a)poxwre/w  aor part act masc nom/voc sg	attic epic ionic		aor1,ew_denom</NL><NL>P a)poxwrh/sa_s,a)poxwre/w  aor part act masc nom/voc sg	attic epic ionic		aor1,ew_denom</NL>
a)poxwrei= => a)poxwrei=
<NL>V a)poxwre/w  pres ind mp 2nd sg	attic epic doric ionic aeolic	contr	ew_pr,ew_denom</NL><NL>V a)poxwre/w  pres ind act 3rd sg	attic epic doric ionic aeolic	contr	ew_pr,ew_denom</NL><NL>V a)poxwre/w  pres ind mp 2nd sg	attic epic doric ionic	contr	ew_pr,ew_denom</NL><NL>V a)poxwre/w  pres ind act 3rd sg	attic epic doric ionic	contr	ew_pr,ew_denom</NL>
a)poxwrei=te => a)poxwrei=te
<NL>V a_)poxwrei=te,a)poxwre/w  imperf ind act 2nd pl	attic epic doric aeolic	contr	ew_pr,ew_denom</NL><NL>V a)poxwre/w  pres imperat act 2nd pl	attic epic	contr	ew_pr,ew_denom</NL><NL>V a)poxwre/w  pres opt act 2nd pl			ew_pr,ew_denom</NL><NL>V a)poxwre/w  pres ind act 2nd pl	attic epic doric aeolic	contr	ew_pr,ew_denom</NL><NL>V a)poxwre/w  pres imperat act 2nd pl	attic epic	contr	ew_pr,ew_denom</NL><NL>V a)poxwre/w  pres opt act 2nd pl			ew_pr,ew_denom</NL><NL>V a)poxwre/w  pres ind act 2nd pl	attic epic	contr	ew_pr,ew_denom</NL><NL>V a)poxwre/w  imperf ind act 2nd pl	attic epic	contr unaugmented	ew_pr,ew_denom</NL><NL>V a)poxwre/w  imperf ind act 2nd pl	attic epic	contr unaugmented	ew_pr,ew_denom</NL>
a)poxwrisqh=nai => a)poxwrisqh=nai
<NL>V a)poxwri/zw  aor inf pass			aor_pass,izw</NL><NL>V a)poxwri/zw  aor inf pass			aor_pass,izw</NL>
a)poyuxo/ntwn => a)poyuxo/ntwn
<NL>P a)poyu_xo/ntwn,a)poyu/xw  pres part act masc/neut gen pl			w_stem,reg_conj</NL><NL>V a)poyu_xo/ntwn,a)poyu/xw  pres imperat act 3rd pl			w_stem,reg_conj</NL>
a)proswpolh/mptws => (no result)
a)pro/siton => a)pro/siton
<NL>N a)pro/sitos  masc/fem acc sg			os_on</NL><NL>N a)pro/sitos  neut nom/voc/acc sg			os_on</NL>
a)pro/skopoi => a)pro/skopoi
<NL>N a)pro/skeptos  masc/fem nom/voc pl			os_on</NL><NL>N a)pro/skopos  masc/fem nom/voc pl			os_on</NL>
a)pro/skopon => a)pro/skopon
<NL>N a)pro/skeptos  masc/fem acc sg			os_on</NL><NL>N a)pro/skeptos  neut nom/voc/acc sg			os_on</NL><NL>N a)pro/skopos  masc/fem acc sg			os_on</NL><NL>N a)pro/skopos  neut nom/voc/acc sg			os_on</NL>
a)ptai/stous => a)ptai/stous
<NL>N a)/ptaistos  masc/fem acc pl			os_on</NL>
a)pwqei=sqe => a)pwqei=sqe
<NL>V a_)pwqei=sqe,a)pwqe/w  imperf ind mp 2nd pl	attic epic doric aeolic	contr	ew_pr,ew_denom</NL><NL>V a)pwqe/w  pres imperat mp 2nd pl	attic epic	contr	ew_pr,ew_denom</NL><NL>V a)pwqe/w  pres opt mp 2nd pl	epic ionic		ew_pr,ew_denom</NL><NL>V a)pwqe/w  pres ind mp 2nd pl	attic epic doric aeolic	contr	ew_pr,ew_denom</NL><NL>V a)pwqe/w  imperf ind mp 2nd pl	attic epic	contr	ew_pr,ew_denom</NL><NL>V a)pwqe/w  pres imperat mp 2nd pl	attic epic	contr	ew_pr,ew_denom</NL><NL>V a)pwqe/w  pres opt mp 2nd pl	epic ionic		ew_pr,ew_denom</NL><NL>V a)pwqe/w  pres ind mp 2nd pl	attic epic	contr	ew_pr,ew_denom</NL><NL>V a)pwqe/w  imperf ind mp 2nd pl	attic epic	contr unaugmented	ew_pr,ew_denom</NL><NL>V a)pwqe/w  imperf ind mp 2nd pl	attic epic	contr unaugmented	ew_pr,ew_denom</NL>
a)pwlei/as => a)pwlei/as
<NL>N a)pwlei/a_s,a)pw/leia  fem acc pl			a_hs</NL><NL>N a)pwlei/a_s,a)pw/leia  fem gen sg	attic doric aeolic		a_hs</NL>
a)pwsa/menoi => a)pwsa/menoi
<NL>P a)pwqe/w  aor part mid masc nom/voc pl	epic ionic		aor1,reg_conj</NL>
a)po/ => a)po/
<NL>N a)po/ 		indeclform	prep</NL>
a)po/blhton => a)po/blhton
<NL>N a)po/blhtos  masc/fem acc sg			os_on</NL><NL>N a)po/blhtos  neut nom/voc/acc sg			os_on</NL><NL>V a)poba/llw  aor ind act 2nd dual	homeric ionic	unaugmented	ath_secondary</NL>
a)po/dekton => (no result)
a)po/dhmos => a)po/dhmos
<NL>N a)po/dhmos  masc/fem nom sg			os_on</NL>
a)po/dos => a)po/dos
<NL>V a)podi/dwmi  aor imperat act 2nd sg			omi_aor</NL>
a)po/dote => a)po/dote
<NL>N a)po/dotos  masc/fem voc sg			os_on</NL><NL>V a)podi/dwmi  aor imperat act 2nd pl			omi_aor</NL><NL>V a)podi/dwmi  aor ind act 2nd pl	epic	unaugmented poetic	ath_w_aor</NL><NL>V a)podi/dwmi  aor ind act 2nd pl	homeric ionic	unaugmented	omi_aor</NL>
a)po/qesqe => a)po/qesqe
<NL>V a)poti/qhmi  aor imperat mid 2nd pl			emi_aor</NL><NL>V a)poti/qhmi  aor ind mid 2nd pl	homeric ionic	unaugmented	emi_aor</NL>
a)po/qesis => a)po/qesis
<NL>N a)po/qesis  fem nom sg			is_ews</NL>
a)po/keitai => a)po/keitai
<NL>V a)po/keimai  pres ind mp 3rd sg			ath_primary</NL>
a)po/koyon => a)po/koyon
<NL>V a)poko/ptw  aor imperat act 2nd sg			aor1,ptw</NL>
a)po/krima => a)po/krima
<NL>N a)po/krima  neut nom/voc/acc sg			ma_matos</NL>
a)po/krisin => a)po/krisin
<NL>N a)/pokrisls  fem acc sg			is_ews</NL><NL>N a)po/krisis  fem acc sg			is_ews</NL>
a)po/krufoi => a)po/krufoi
<NL>N a)po/krufos  masc/fem nom/voc pl			os_on</NL>
a)po/krufon => a)po/krufon
<NL>N a)po/krufos  masc/fem acc sg			os_on</NL><NL>N a)po/krufos  neut nom/voc/acc sg			os_on</NL>
a)po/lausin => a)po/lausin
<NL>N a)po/lausis  fem acc sg			is_ews</NL>
a)po/lhtai => a)po/lhtai
<NL>V a)po/llumi  aor subj mid 3rd sg			aor2</NL>
a)po/llue => a)po/llue
<NL>V a)po/llumi  pres imperat act 2nd sg			w_stem</NL><NL>V a)po/llumi  imperf ind act 3rd sg	homeric ionic	unaugmented	w_stem</NL><NL>V a)polu/w  pres imperat act 2nd sg	epic	doubled_cons	w_stem,reg_conj</NL><NL>V a)po/llu_e,a)polu/w  pres imperat act 2nd sg		doubled_cons	w_stem,reg_conj</NL><NL>V a)polu/w  imperf ind act 3rd sg	epic	unaugmented doubled_cons	w_stem,reg_conj</NL><NL>V a)po/llu_e,a)polu/w  imperf ind act 3rd sg	homeric ionic	unaugmented doubled_cons	w_stem,reg_conj</NL>
a)po/llumai => a)po/llumai
<NL>V a)po/llumi  pres ind mp 1st sg			umi_pr</NL>
a)po/lluntai => a)po/lluntai
<NL>V a)po/llumi  pres ind mp 3rd pl			umi_pr</NL>
a)po/llutai => a)po/llutai
<NL>V a)po/llumi  pres ind mp 3rd sg			umi_pr</NL>
a)po/lousai => a)po/lousai
<NL>V a)polou/w  aor imperat mid 2nd sg			aor1,reg_conj</NL>
a)po/luson => a)po/luson
<NL>V a)po/lu_son,a)polu/w  aor imperat act 2nd sg			aor1,reg_conj</NL>
a)po/lwntai => a)po/lwntai
<NL>V a)po/llumi  aor subj mid 3rd pl			aor2</NL>
a)po/ntes => a)po/ntes
<NL>P a)/peimi1  pres part act masc nom/voc pl		unasp_preverb	irreg_mi</NL>
a)po/steilon => a)po/steilon
<NL>V a)poste/llw  aor imperat act 2nd sg			aor1,ellw</NL>
a)po/sthte => a)po/sthte
<NL>V a)festh/cw  aor imperat act 2nd pl			ami_aor</NL><NL>V a)festh/cw  aor ind act 2nd pl	homeric ionic	unaugmented	ami_aor</NL>
a)po/stoloi => a)po/stoloi
<NL>N a)po/stolos  masc nom/voc pl			os_ou</NL>
a)po/stolon => a)po/stolon
<NL>N a)po/stolos  masc acc sg			os_ou</NL>
a)po/stolos => a)po/stolos
<NL>N a)po/stolos  masc nom sg			os_ou</NL>
a)pw/leia => a)pw/leia
<NL>N a)pw/leia  fem nom/voc sg			a_hs</NL>
a)pw/leian => a)pw/leian
<NL>N a)pw/leia  fem acc sg			a_hs</NL>
a)pw/lesa => a)pw/lesa
<NL>V a)po/llumi  aor ind act 1st sg			aor1,e_stem</NL>
a)pw/lesen => a)pw/lesen
<NL>V a)po/llumi  aor ind act 3rd sg		nu_movable	aor1,e_stem</NL>
a)pw/leto => a)pw/leto
<NL>V a)po/llumi  aor ind mid 3rd sg			aor2</NL>
a)pw/llunto => a)pw/llunto
<NL>V a)po/llumi  imperf ind mp 3rd pl			umi_pr</NL>
a)pw/lonto => a)pw/lonto
<NL>V a)po/llumi  aor ind mid 3rd pl			aor2</NL>
a)pw/n => a)pw/n
<NL>P a)/peimi1  pres part act masc nom sg		unasp_preverb	irreg_mi</NL>
a)pw/santo => a)pw/santo
<NL>V a)pwqe/w  aor ind mid 3rd pl	epic ionic		aor1,reg_conj</NL><NL>V a)pwqe/w  aor ind mid 3rd pl	epic ionic	unaugmented	aor1,reg_conj</NL>
a)pw/sato => a)pw/sato
<NL>V a)pwqe/w  aor ind mid 3rd sg	epic ionic		aor1,reg_conj</NL><NL>V a)pwqe/w  aor ind mid 3rd sg	epic ionic	unaugmented	aor1,reg_conj</NL>
a)ph/|esan => a)ph/|esan
<NL>V a)/peimi2  imperf ind act 3rd pl		unasp_preverb	irreg_mi</NL>
a)ph=lqa => a)ph=lqa
<NL>V a)pe/rxomai  aor ind act 1st sg		late	aor1</NL>
a)ph=lqan => a)ph=lqan
<NL>V a)pe/rxomai  aor ind act 3rd pl		late	aor1</NL>
a)ph=lqen => a)ph=lqen
<NL>V a)pe/rxomai  aor ind act 3rd sg		nu_movable late	aor1</NL><NL>V a)pe/rxomai  aor ind act 3rd sg		nu_movable	aor2</NL>
a)ph=lqon => a)ph=lqon
<NL>V a)pe/rxomai  aor ind act 3rd pl			aor2</NL><NL>V a)pe/rxomai  aor ind act 1st sg			aor2</NL>
a)p’ => (no result)
a)ra/tw => a)ra/tw
<NL>V a)_ra/tw,ai)/rw  aor imperat act 3rd sg			aor1,airw</NL>
a)re/sai => a)re/sai
<NL>V a)re/skw  aor inf act			aor1,e_stem</NL><NL>V a)re/sai_,a)re/skw  aor opt act 3rd sg			aor1,e_stem</NL>
a)re/skein => a)re/skein
<NL>V a)re/skw  pres inf act	attic epic	contr	w_stem,e_stem</NL>
a)re/skontes => a)re/skontes
<NL>P a)re/skw  pres part act masc nom/voc pl			w_stem,e_stem</NL>
a)re/skw => a)re/skw
<NL>N a)/reskos  masc/neut nom/voc/acc dual			os_h_on</NL><NL>N a)/reskos  masc/neut gen sg	doric aeolic		os_h_on</NL><NL>V a)re/skw  pres subj act 1st sg			w_stem,e_stem</NL><NL>V a)re/skw  pres ind act 1st sg			w_stem,e_stem</NL>
a)re/sh| => a)re/sh|
<NL>N a)re/shi,a)/resis  fem dat sg	epic		is_ews</NL><NL>V a)re/skw  aor subj mid 2nd sg			aor1,e_stem</NL><NL>V a)re/skw  aor subj act 3rd sg			aor1,e_stem</NL><NL>V a)re/skw  fut ind mid 2nd sg			reg_fut,e_stem</NL>
a)ri/stou => a)ri/stou
<NL>N a)/riston  neut gen sg	epic		os_ou</NL><NL>N a_)ri/stou,a)/riston  neut gen sg	attic		os_ou</NL><NL>N a)/ristos  masc/neut gen sg			os_h_on</NL>
a)rgh/ => a)rgh/
<NL>N a)rgo/s1  fem nom/voc sg	attic epic ionic		os_h_on</NL><NL>N a_)rgh/,a)rgo/s2  fem nom/voc sg	attic epic ionic	later	os_h_on</NL>
a)rgai/ => a)rgai/
<NL>N a)rgo/s1  fem nom/voc pl			os_h_on</NL><NL>N a_)rgai/,a)rgo/s2  fem nom/voc pl		later	os_h_on</NL>
a)rgei= => a)rgei=
<NL>V a)rge/w  pres ind mp 2nd sg	attic epic doric ionic aeolic	contr	ew_pr,ew_denom</NL><NL>V a)rge/w  pres ind act 3rd sg	attic epic doric ionic aeolic	contr	ew_pr,ew_denom</NL>
a)rgoi/ => a)rgoi/
<NL>N a)rgo/s1  masc nom/voc pl			os_h_on</NL><NL>N a_)rgoi/,a)rgo/s2  masc nom/voc pl		later	os_h_on</NL><NL>N a_)rgoi/,a)rgo/s2  masc/fem nom/voc pl			os_on</NL>
a)rgou/s => a)rgou/s
<NL>N a)rgo/s1  masc acc pl			os_h_on</NL><NL>N a_)rgou/s,a)rgo/s2  masc acc pl		later	os_h_on</NL><NL>N a_)rgou/s,a)rgo/s2  masc/fem acc pl			os_on</NL>
a)rguri/ou => a)rguri/ou
<NL>N a)rgu/rion  neut gen sg			os_ou</NL>
a)rguri/w| => a)rguri/w|
<NL>N a)rgu/rion  neut dat sg			os_ou</NL>
a)rguroko/pos => a)rguroko/pos
<NL>N a)rguroko/pos  masc nom sg			os_ou</NL>
a)rgurou=s => a)rgurou=s
<NL>N a)rgu/reos  masc acc pl	attic epic	contr	eos_eh_eon</NL><NL>N a)rgu/reos  masc nom sg	attic epic	contr	eos_eh_eon</NL><NL>V a)rgu_rou=s,a)rguro/w  pres ind act 2nd sg	doric aeolic	contr	ow_pr,ow_denom</NL>
a)rgura= => a)rgura=
<NL>N a)rgura_=,a)rgu/reos  neut nom/voc/acc pl	attic	contr r_e_i_alpha	eos_eh_eon</NL><NL>N a)rgu/reos  neut nom/voc/acc pl	attic	contr	eos_eh_eon</NL><NL>N a)rgu/reos  fem nom/voc/acc dual	attic	contr	eos_eh_eon</NL><NL>N a)rgura_=,a)rgu/reos  fem nom/voc sg	attic	contr r_e_i_alpha	eos_eh_eon</NL>
a)rgo/n => a)rgo/n
<NL>N a)rgo/s1  masc acc sg			os_h_on</NL><NL>N a)rgo/s1  neut nom/voc/acc sg			os_h_on</NL><NL>N a_)rgo/n,a)rgo/s2  masc acc sg		later	os_h_on</NL><NL>N a_)rgo/n,a)rgo/s2  neut nom/voc/acc sg		later	os_h_on</NL><NL>N a_)rgo/n,a)rgo/s2  masc/fem acc sg			os_on</NL><NL>N a_)rgo/n,a)rgo/s2  neut nom/voc/acc sg			os_on</NL>
a)rgu/ria => a)rgu/ria
<NL>N a)rgu/rion  neut nom/voc/acc pl			os_ou</NL>
a)rgu/rion => a)rgu/rion
<NL>N a)rgu/rion  neut nom/voc/acc sg			os_ou</NL>
a)rgu/rou => a)rgu/rou
<NL>N a)/rguros  masc gen sg			os_ou</NL><NL>V a_)rgu_/rou,a)rguro/w  imperf ind act 3rd sg	doric aeolic	contr	ow_pr,ow_denom</NL><NL>V a)rgu_/rou,a)rguro/w  pres imperat act 2nd sg		contr	ow_pr,ow_denom</NL><NL>V a)rgu_/rou,a)rguro/w  imperf ind act 3rd sg	homeric ionic	contr unaugmented	ow_pr,ow_denom</NL>
a)rgu/rw| => a)rgu/rw|
<NL>N a)/rguros  masc dat sg			os_ou</NL>
a)reske/tw => a)reske/tw
<NL>V a)re/skw  pres imperat act 3rd sg			w_stem,e_stem</NL>
a)reskei/an => a)reskei/an
<NL>N a)reskei/a_n,a)reskei/a  fem acc sg	attic doric aeolic		h_hs</NL>
a)resko/ntwn => a)resko/ntwn
<NL>P a)re/skw  pres part act masc/neut gen pl			w_stem,e_stem</NL><NL>V a)re/skw  pres imperat act 3rd pl			w_stem,e_stem</NL>
a)resta/ => a)resta/
<NL>N a)resta_/,a)resth/s  masc nom/voc/acc dual			hs_ou</NL><NL>N a)resth/s  masc voc sg			hs_ou</NL><NL>N a)resth/s  masc nom sg	epic		hs_ou</NL><NL>N a)resto/s  neut nom/voc/acc pl			os_h_on</NL><NL>N a)resta_/,a)resto/s  fem nom/voc/acc dual			os_h_on</NL><NL>N a)resta_/,a)resto/s  fem nom/voc sg	doric aeolic		os_h_on</NL>
a)resto/n => a)resto/n
<NL>N a)resto/s  masc acc sg			os_h_on</NL><NL>N a)resto/s  neut nom/voc/acc sg			os_h_on</NL>
a)reta/s => a)reta/s
<NL>N a)reta_/s,a)reth/  fem acc pl			h_hs</NL>
a)reth/ => a)reth/
<NL>N a)reth/  fem nom/voc sg	attic epic ionic		h_hs</NL>
a)reth/n => a)reth/n
<NL>N a)reth/  fem acc sg	attic epic ionic		h_hs</NL>
a)reth=| => a)reth=|
<NL>V a)reta/w  pres subj mp 2nd sg	doric	contr	aw_pr,aw_denom</NL><NL>V a)reta/w  pres ind mp 2nd sg	doric aeolic	contr	aw_pr,aw_denom</NL><NL>V a)reta/w  pres subj act 3rd sg	doric	contr	aw_pr,aw_denom</NL><NL>V a)reta/w  pres ind act 3rd sg	doric aeolic	contr	aw_pr,aw_denom</NL><NL>V a)reta/w  pres subj mp 2nd sg	epic ionic	contr	ew_pr,aw_denom</NL><NL>V a)reta/w  pres ind mp 2nd sg	epic doric ionic aeolic	contr	ew_pr,aw_denom</NL><NL>V a)reta/w  pres subj act 3rd sg	epic ionic	contr	ew_pr,aw_denom</NL><NL>N a)reth/  fem dat sg	attic epic ionic		h_hs</NL>
a)rqh/setai => a)rqh/setai
<NL>V a)rari/skw  fut ind pass 3rd sg			aor_pass,reg_conj</NL><NL>V ai)/rw  fut ind pass 3rd sg			aor_pass,airw</NL>
a)rqh/tw => a)rqh/tw
<NL>V a)rari/skw  aor imperat pass 3rd sg			aor_pass,reg_conj</NL><NL>V ai)/rw  aor imperat pass 3rd sg			aor_pass,airw</NL>
a)rqh=| => a)rqh=|
<NL>V a)rari/skw  aor subj pass 3rd sg		contr	aor_pass,reg_conj</NL><NL>V ai)/rw  aor subj pass 3rd sg		contr	aor_pass,airw</NL>
a)rqw=sin => a)rqw=sin
<NL>V a)rari/skw  aor subj pass 3rd pl	attic epic doric	contr nu_movable	aor_pass,reg_conj</NL><NL>V ai)/rw  aor subj pass 3rd pl	attic epic doric	contr nu_movable	aor_pass,airw</NL>
a)riqmou= => a)riqmou=
<NL>V a_)riqmou=,a)riqme/w  imperf ind mp 2nd sg	attic doric aeolic	contr	ew_pr,ew_denom</NL><NL>V a)riqme/w  pres imperat mp 2nd sg	attic	contr	ew_pr,ew_denom</NL><NL>V a)riqme/w  imperf ind mp 2nd sg	attic doric aeolic	contr unaugmented poetic	ew_pr,ew_denom</NL><NL>N a)riqmo/s  masc gen sg			os_ou</NL>
a)riqmo/n => a)riqmo/n
<NL>N a)riqmo/s  masc acc sg			os_ou</NL>
a)riqmo/s => a)riqmo/s
<NL>N a)riqmo/s  masc nom sg			os_ou</NL>
a)riqmh=sai => a)riqmh=sai
<NL>V a)riqme/w  aor inf act			aor1,ew_denom</NL>
a)riqmw=| => a)riqmw=|
<NL>N a)riqmo/s  masc dat sg			os_ou</NL>
a)risth/sate => a)risth/sate
<NL>V a)_risth/sate,a)rista/w  aor imperat act 2nd pl	attic ionic		aor1,aw_denom</NL><NL>V a_)_risth/sate,a)rista/w  aor ind act 2nd pl	attic doric ionic aeolic		aor1,aw_denom</NL><NL>V a)_risth/sate,a)rista/w  aor ind act 2nd pl	attic doric ionic aeolic	unaugmented	aor1,aw_denom</NL>
a)risth/sh| => a)risth/sh|
<NL>V a)_risth/sh|,a)rista/w  aor subj mid 2nd sg	attic ionic		aor1,aw_denom</NL><NL>V a)_risth/sh|,a)rista/w  aor subj act 3rd sg	attic ionic		aor1,aw_denom</NL><NL>V a)_risth/sh|,a)rista/w  fut ind mid 2nd sg	attic doric ionic aeolic		reg_fut,aw_denom</NL><NL>V a_)risth/sh|,a)rista/w  futperf ind mp 2nd sg	attic doric ionic aeolic	redupl	fut_perf,aw_denom</NL><NL>V a_)risth/sh|,a)rista/w  futperf ind mid 2nd sg	attic doric ionic aeolic	redupl	fut_perf,aw_denom</NL>
a)ristera/ => a)ristera/
<NL>N a)ristero/s  neut nom/voc/acc pl			os_h_on</NL><NL>N a)ristera_/,a)ristero/s  fem nom/voc/acc dual			os_h_on</NL><NL>N a)ristera_/,a)ristero/s  fem nom/voc sg	attic doric aeolic		os_h_on</NL>
a)risterw=n => a)risterw=n
<NL>N a)ristero/s  fem gen pl			os_h_on</NL><NL>N a)ristero/s  masc/neut gen pl			os_h_on</NL>
a)rke/sh| => a)rke/sh|
<NL>N a)rke/shi,a)/rkesis  fem dat sg	epic		is_ews</NL><NL>V a)rke/w  aor subj mid 2nd sg			aor1,e_stem</NL><NL>V a)rke/w  aor subj act 3rd sg			aor1,e_stem</NL><NL>V a)rke/w  fut ind mid 2nd sg			reg_fut,e_stem</NL>
a)rkesqhso/meqa => a)rkesqhso/meqa
<NL>V a)rke/w  fut ind pass 1st pl			aor_pass,e_stem</NL>
a)rketo/n => a)rketo/n
<NL>N a)rketo/s  masc acc sg			os_h_on</NL><NL>N a)rketo/s  neut nom/voc/acc sg			os_h_on</NL>
a)rketo/s => a)rketo/s
<NL>N a)rketo/s  masc nom sg			os_h_on</NL>
a)rkei= => a)rkei=
<NL>V a)rke/w  pres ind mp 2nd sg	attic epic doric ionic aeolic	contr	ew_pr,e_stem</NL><NL>V a)rke/w  pres ind act 3rd sg	attic epic doric ionic aeolic	contr	ew_pr,e_stem</NL>
a)rkei=sqe => a)rkei=sqe
<NL>V a_)rkei=sqe,a)rke/w  imperf ind mp 2nd pl	attic epic doric aeolic	contr	ew_pr,e_stem</NL><NL>V a)rke/w  pres imperat mp 2nd pl	attic epic	contr	ew_pr,e_stem</NL><NL>V a)rke/w  pres opt mp 2nd pl	epic ionic		ew_pr,e_stem</NL><NL>V a)rke/w  pres ind mp 2nd pl	attic epic doric aeolic	contr	ew_pr,e_stem</NL><NL>V a)rke/w  imperf ind mp 2nd pl	attic epic	contr unaugmented	ew_pr,e_stem</NL>
a)rkou/menoi => a)rkou/menoi
<NL>P a)rke/w  pres part mp masc nom/voc pl	attic epic doric	contr	ew_pr,e_stem</NL>
a)rkou/menos => a)rkou/menos
<NL>P a)rke/w  pres part mp masc nom sg	attic epic doric	contr	ew_pr,e_stem</NL>
a)rkou=sin => a)rkou=sin
<NL>P a)rke/w  pres part act masc/neut dat pl	attic epic doric	contr nu_movable	ew_pr,e_stem</NL><NL>V a)rke/w  pres ind act 3rd pl	attic epic doric aeolic	contr nu_movable	ew_pr,e_stem</NL>
a)rnh/sasqai => a)rnh/sasqai
<NL>V a)rne/omai  aor inf mp			aor1,ew_denom</NL>
a)rnh/setai => a)rnh/setai
<NL>V a)rne/omai  aor subj mp 3rd sg	epic	short_subj	aor1,ew_denom</NL><NL>V a)rne/omai  fut ind mp 3rd sg			reg_fut,ew_denom</NL><NL>V a_)rnh/setai,a)rne/omai  futperf ind mp 3rd sg	doric aeolic	redupl	fut_perf,ew_denom</NL>
a)rnh/shtai => a)rnh/shtai
<NL>V a)rne/omai  aor subj mp 3rd sg			aor1,ew_denom</NL>
a)rnh/somai => a)rnh/somai
<NL>V a)rne/omai  aor subj mp 1st sg	epic	short_subj	aor1,ew_denom</NL><NL>V a)rne/omai  fut ind mp 1st sg			reg_fut,ew_denom</NL><NL>V a_)rnh/somai,a)rne/omai  futperf ind mp 1st sg	doric aeolic	redupl	fut_perf,ew_denom</NL>
a)rnh/sh| => a)rnh/sh|
<NL>N a)rnh/shi,a)/rnhsis  fem dat sg	epic		is_ews</NL><NL>V a)rne/omai  aor subj mp 2nd sg			aor1,ew_denom</NL><NL>V a)rne/omai  fut ind mp 2nd sg			reg_fut,ew_denom</NL><NL>V a_)rnh/sh|,a)rne/omai  futperf ind mp 2nd sg	doric aeolic	redupl	fut_perf,ew_denom</NL>
a)rni/a => a)rni/a
<NL>N a)rni/on  neut nom/voc/acc pl			os_ou</NL>
a)rni/ou => a)rni/ou
<NL>N a)rni/on  neut gen sg			os_ou</NL>
a)rni/w| => a)rni/w|
<NL>N a)rni/on  neut dat sg			os_ou</NL>
a)rnei=sqai => a)rnei=sqai
<NL>V a)rne/omai  pres inf mp	attic epic	contr	ew_pr,ew_denom</NL>
a)rnhsa/menoi => a)rnhsa/menoi
<NL>P a)rne/omai  aor part mp masc nom/voc pl			aor1,ew_denom</NL>
a)rnhsa/menos => a)rnhsa/menos
<NL>P a)rne/omai  aor part mp masc nom sg			aor1,ew_denom</NL>
a)rnhsa/sqw => a)rnhsa/sqw
<NL>V a)rne/omai  aor imperat mp 3rd sg			aor1,ew_denom</NL>
a)rnhso/meqa => a)rnhso/meqa
<NL>V a)rne/omai  aor subj mp 1st pl	epic	short_subj	aor1,ew_denom</NL><NL>V a)rne/omai  fut ind mp 1st pl			reg_fut,ew_denom</NL><NL>V a_)rnhso/meqa,a)rne/omai  futperf ind mp 1st pl	doric aeolic	redupl	fut_perf,ew_denom</NL>
a)rnoume/nwn => a)rnoume/nwn
<NL>P a)rne/omai  pres part mp fem gen pl	attic epic doric	contr	ew_pr,ew_denom</NL><NL>P a)rne/omai  pres part mp masc/neut gen pl	attic epic doric	contr	ew_pr,ew_denom</NL>
a)rnou/menoi => a)rnou/menoi
<NL>P a)rne/omai  pres part mp masc nom/voc pl	attic epic doric	contr	ew_pr,ew_denom</NL>
a)rnou/menos => a)rnou/menos
<NL>P a)rne/omai  pres part mp masc nom sg	attic epic doric	contr	ew_pr,ew_denom</NL>
a)rnou=ntai => a)rnou=ntai
<NL>V a)rne/omai  pres ind mp 3rd pl	attic epic doric aeolic	contr	ew_pr,ew_denom</NL>
a)rca/menoi => a)rca/menoi
<NL>P a)/rxw  aor part mid masc nom/voc pl			aor1,reg_conj</NL>
a)rca/menos => a)rca/menos
<NL>P a)/rxw  aor part mid masc nom sg			aor1,reg_conj</NL>
a)rcame/nou => a)rcame/nou
<NL>P a)/rxw  aor part mid masc/neut gen sg			aor1,reg_conj</NL>
a)rotria=n => a)rotria=n
<NL>P a)rotria/w  pres part act masc voc sg	doric aeolic	contr	aw_pr,iaw_denom</NL><NL>P a)rotria/w  pres part act neut nom/voc/acc sg	doric aeolic	contr	aw_pr,iaw_denom</NL><NL>P a)rotria/w  pres part act masc nom sg	doric aeolic	contr	aw_pr,iaw_denom</NL><NL>V a)rotria_=n,a)rotria/w  pres inf act	epic doric	contr	aw_pr,iaw_denom</NL><NL>V a)rotria/w  pres inf act	attic doric	contr	aw_pr,iaw_denom</NL><NL>P a)rotria/zw  fut part act masc voc sg	doric aeolic	contr	aw_fut,azw</NL><NL>P a)rotria/zw  fut part act neut nom/voc/acc sg	doric aeolic	contr	aw_fut,azw</NL><NL>P a)rotria/zw  fut part act masc nom sg	doric aeolic	contr	aw_fut,azw</NL><NL>V a)rotria/zw  fut inf act			aw_fut,azw</NL>
a)rotriw=n => a)rotriw=n
<NL>P a)rotria/w  pres part act masc voc sg		contr	aw_pr,iaw_denom</NL><NL>P a)rotria/w  pres part act neut nom/voc/acc sg		contr	aw_pr,iaw_denom</NL><NL>P a)rotria/w  pres part act masc nom sg	attic epic ionic	contr	aw_pr,iaw_denom</NL><NL>P a)rotria/zw  fut part act masc voc sg		contr	aw_fut,azw</NL><NL>P a)rotria/zw  fut part act neut nom/voc/acc sg		contr	aw_fut,azw</NL><NL>P a)rotria/zw  fut part act masc nom sg	attic epic ionic	contr	aw_fut,azw</NL><NL>P a)rotrio/w  pres part act masc voc sg	doric aeolic	contr	ow_pr,ow_denom</NL><NL>P a)rotrio/w  pres part act neut nom/voc/acc sg	doric aeolic	contr	ow_pr,ow_denom</NL><NL>P a)rotrio/w  pres part act masc nom sg		contr	ow_pr,ow_denom</NL><NL>V a)rotrio/w  pres inf act	doric		ow_pr,ow_denom</NL>
a)rotriw=nta => a)rotriw=nta
<NL>P a)rotria/w  pres part act neut nom/voc/acc pl		contr	aw_pr,iaw_denom</NL><NL>P a)rotria/w  pres part act masc acc sg		contr	aw_pr,iaw_denom</NL><NL>P a)rotria/zw  fut part act neut nom/voc/acc pl		contr	aw_fut,azw</NL><NL>P a)rotria/zw  fut part act masc acc sg		contr	aw_fut,azw</NL><NL>P a)rotrio/w  pres part act neut nom/voc/acc pl	doric aeolic	contr	ow_pr,ow_denom</NL><NL>P a)rotrio/w  pres part act masc acc sg	doric aeolic	contr	ow_pr,ow_denom</NL>
a)rou=sin => a)rou=sin
<NL>P a)_rou=sin,a)ei/rw  fut part act masc/neut dat pl	attic epic doric	contr nu_movable	ew_fut</NL><NL>V a)_rou=sin,a)ei/rw  fut ind act 3rd pl	attic epic doric aeolic	contr nu_movable	ew_fut</NL><NL>P a)ro/w  pres part act masc/neut dat pl	attic ionic	contr nu_movable	ow_pr,o_stem</NL><NL>V a)ro/w  pres ind act 3rd pl	attic doric ionic aeolic	contr nu_movable	ow_pr,o_stem</NL><NL>P ai)/rw  fut part act masc/neut dat pl	attic epic doric	contr nu_movable	ew_fut,airw</NL><NL>V ai)/rw  fut ind act 3rd pl	attic epic doric aeolic	contr nu_movable	ew_fut,airw</NL>
a)rrabw/n => a)rrabw/n
<NL>N a)rrabw/n  masc nom/voc sg			n_nos</NL>
a)rrabw=na => a)rrabw=na
<NL>N a)rrabw/n  masc acc sg			n_nos</NL>
a)rrw/stois => a)rrw/stois
<NL>N a)/rrwstos  masc/fem/neut dat pl			os_on</NL>
a)rrw/stous => a)rrw/stous
<NL>N a)/rrwstos  masc/fem acc pl			os_on</NL>
a)rsenokoi/tais => a)rsenokoi/tais
<NL>N a)rsenokoi/ths  masc dat pl			hs_ou</NL>
a)rsenokoi=tai => a)rsenokoi=tai
<NL>N a)rsenokoi/ths  masc nom/voc pl			hs_ou</NL>
a)rte/mwna => (no result)
a)rtige/nnhta => a)rtige/nnhta
<NL>N a)rtige/nnhtos  neut nom/voc/acc pl			os_on</NL>
a)rtuqh/setai => a)rtuqh/setai
<NL>V a)rtu/w  fut ind pass 3rd sg			aor_pass,reg_conj</NL>
a)rtu/sete => a)rtu/sete
<NL>V a)rtu/w  aor subj act 2nd pl	epic	short_subj	aor1,reg_conj</NL><NL>V a)rtu/w  fut ind act 2nd pl			reg_fut,reg_conj</NL>
a)rxa/ggelos => a)rxa/ggelos
<NL>N a)rxa/ggelos  masc/fem nom sg			os_on</NL>
a)rxa/s => a)rxa/s
<NL>N a)rxa_/s,a)rxh/  fem acc pl			h_hs</NL>
a)rxh/ => a)rxh/
<NL>N a)rxh/  fem nom/voc sg	attic epic ionic		h_hs</NL>
a)rxh/n => a)rxh/n
<NL>N a)rxh/  fem acc sg	attic epic ionic		h_hs</NL><NL>N a)rxh/n 		indeclform	adverb</NL>
a)rxai/ => a)rxai/
<NL>N a)rxh/  fem nom/voc pl			h_hs</NL>
a)rxai/ois => a)rxai/ois
<NL>N a)rxai_/ois,a)rxai=os  masc/neut dat pl			os_h_on</NL>
a)rxai/ou => a)rxai/ou
<NL>N a)rxai_/ou,a)rxai=os  masc/neut gen sg			os_h_on</NL>
a)rxai/wn => a)rxai/wn
<NL>N a)rxai_/wn,a)rxai=os  fem gen pl			os_h_on</NL><NL>N a)rxai_/wn,a)rxai=os  masc/neut gen pl			os_h_on</NL>
a)rxai/w| => a)rxai/w|
<NL>N a)rxai_/w|,a)rxai=os  masc/neut dat sg			os_h_on</NL>
a)rxagge/lou => a)rxagge/lou
<NL>N a)rxa/ggelos  masc/fem/neut gen sg			os_on</NL>
a)rxai=a => a)rxai=a
<NL>N a)rxai=os  neut nom/voc/acc pl			os_h_on</NL>
a)rxai=os => a)rxai=os
<NL>N a)rxai=os  masc nom sg			os_h_on</NL>
a)rxai=s => a)rxai=s
<NL>N a)rxh/  fem dat pl			h_hs</NL>
a)rxhgo/n => a)rxhgo/n
<NL>N a)rxhgo/s  masc/fem acc sg			os_on</NL><NL>N a)rxhgo/s  neut nom/voc/acc sg			os_on</NL>
a)rxiere/a => a)rxiere/a
<NL>N a)rxiere/a_,a)rxiereu/s  masc acc sg	ionic		eus_ews</NL>
a)rxiere/wn => a)rxiere/wn
<NL>N a)rxie/rews  masc gen pl	attic epic ionic		ws_w</NL><NL>N a)rxiereu/s  masc gen pl		contr	eus_ews</NL><NL>N a)rxiere/w^n,a)rxiereu/s  masc gen pl			eus_ews</NL>
a)rxiere/ws => a)rxiere/ws
<NL>N a)rxiereu/s  gen sg	epic doric ionic aeolic		eus_ews</NL><NL>N a)rxiere/w^s,a)rxiereu/s  gen sg	ionic		eus_ews</NL><NL>N a)rxiereu/s  masc gen sg	epic doric ionic aeolic		eus_ews</NL><NL>N a)rxiere/w^s,a)rxiereu/s  masc gen sg	ionic		eus_ews</NL><NL>N a)rxiereu/s  masc nom sg	epic ionic		eus_ews</NL>
a)rxieratikou= => a)rxieratikou=
<NL>N a)rxieratiko/s  masc/neut gen sg			os_h_on</NL>
a)rxiereu/s => a)rxiereu/s
<NL>N a)rxiereu/s  masc nom sg	ionic		eus_ews</NL>
a)rxierei= => a)rxierei=
<NL>V a)rxiera/omai  pres ind mp 2nd sg	attic epic doric ionic aeolic	contr	ew_pr,aw_denom</NL><NL>N a)rxiereu/s  masc dat sg	ionic		eus_ews</NL>
a)rxierei=s => a)rxierei=s
<NL>N a)rxiereu/s  masc acc pl		contr late	eus_ews</NL><NL>N a)rxiereu/s  masc nom/voc pl	parad_form	contr	eus_ews</NL>
a)rxiereu=sin => a)rxiereu=sin
<NL>N a)rxiereu/s  masc dat pl		nu_movable	eus_ews</NL>
a)rxisuna/gwgoi => a)rxisuna/gwgoi
<NL>N a)rxisuna/gwgos  masc nom/voc pl			os_ou</NL>
a)rxisuna/gwgon => a)rxisuna/gwgon
<NL>N a)rxisuna/gwgos  masc acc sg			os_ou</NL>
a)rxisuna/gwgos => a)rxisuna/gwgos
<NL>N a)rxisuna/gwgos  masc nom sg			os_ou</NL>
a)rxisunagw/gou => a)rxisunagw/gou
<NL>N a)rxisuna/gwgos  masc gen sg			os_ou</NL>
a)rxisunagw/gwn => a)rxisunagw/gwn
<NL>N a)rxisuna/gwgos  masc gen pl			os_ou</NL>
a)rxisunagw/gw| => a)rxisunagw/gw|
<NL>N a)rxisuna/gwgos  masc dat sg			os_ou</NL>
a)rxite/ktwn => a)rxite/ktwn
<NL>N a)rxite/ktwn  masc nom/voc sg			wn_onos</NL>
a)rxitelw/nhs => a)rxitelw/nhs
<NL>N a)rxitelw/nhs  masc nom sg			hs_ou</NL>
a)rxitri/klinos => a)rxitri/klinos
<NL>N a)rxitri/kli_nos,a)rxitri/klinos  masc nom sg			os_ou</NL>
a)rxitrikli/nw| => a)rxitrikli/nw|
<NL>N a)rxitrikli_/nw|,a)rxitri/klinos  masc dat sg			os_ou</NL>
a)rxome/nwn => a)rxome/nwn
<NL>P a)/rxw  pres part mp fem gen pl			w_stem,reg_conj</NL><NL>P a)/rxw  pres part mp masc/neut gen pl			w_stem,reg_conj</NL>
a)rxo/menos => a)rxo/menos
<NL>P a)/rxw  pres part mp masc nom sg			w_stem,reg_conj</NL>
a)rxo/ntwn => a)rxo/ntwn
<NL>P a)/rxw  pres part act masc/neut gen pl			w_stem,reg_conj</NL><NL>V a)/rxw  pres imperat act 3rd pl			w_stem,reg_conj</NL><NL>N a)/rxwn  masc gen pl			wn_ontos</NL>
a)rxh=s => a)rxh=s
<NL>N a)rxh/  fem gen sg	attic epic ionic		h_hs</NL>
a)rxh=| => a)rxh=|
<NL>N a)rxh/  fem dat sg	attic epic ionic		h_hs</NL>
a)rwma/twn => a)rwma/twn
<NL>N a)/rwma1  neut gen pl			ma_matos</NL><NL>N a)/rwma2  neut gen pl			ma_matos</NL>
a)rw/mata => a)rw/mata
<NL>N a)/rwma1  neut nom/voc/acc pl			ma_matos</NL><NL>N a)/rwma2  neut nom/voc/acc pl			ma_matos</NL>
a)ra=s => a)ra=s
<NL>N a)ra/  fem gen sg	attic doric ionic aeolic		h_hs</NL><NL>V a)ra_=s,a)ra/zw  fut ind act 2nd sg	doric aeolic	contr	aw_fut,azw</NL><NL>N a)rh/  fem gen sg	attic doric aeolic		h_hs</NL>
a)rw= => a)rw=
<NL>V a)_rw=,a)ei/rw  fut ind act 1st sg	attic epic doric aeolic	contr	ew_fut</NL><NL>V a_)rw=,a)ra/omai  imperf ind mp 2nd sg	doric aeolic	contr	aw_pr,a_stem</NL><NL>V a)ra/omai  pres imperat mp 2nd sg		contr	aw_pr,a_stem</NL><NL>V a)ra/omai  imperf ind mp 2nd sg	homeric ionic	contr unaugmented	aw_pr,a_stem</NL><NL>V a)ra/zw  fut ind act 1st sg	attic epic doric ionic aeolic	contr	aw_fut,azw</NL><NL>V a)ro/w  pres subj act 1st sg		contr	ow_pr,o_stem</NL><NL>V a)ro/w  pres ind act 1st sg		contr	ow_pr,o_stem</NL><NL>V ai)/rw  fut ind act 1st sg	attic epic doric aeolic	contr	ew_fut,airw</NL>
a)sa/leuton => a)sa/leuton
<NL>N a)sa/leutos  masc/fem acc sg			os_on</NL><NL>N a)sa/leutos  neut nom/voc/acc sg			os_on</NL>
a)sa/leutos => a)sa/leutos
<NL>N a)sa/leutos  masc/fem nom sg			os_on</NL>
a)se/beian => a)se/beian
<NL>N a)se/beia  fem acc sg			a_hs</NL>
a)se/lgeia => a)se/lgeia
<NL>N a)se/lgeia  fem nom/voc sg			a_hs</NL>
a)se/lgeian => a)se/lgeian
<NL>N a)se/lgeia  fem acc sg			a_hs</NL>
a)sh/mou => a)sh/mou
<NL>N a)/shmos  masc/fem/neut gen sg			os_on</NL>
a)sbe/stw| => a)sbe/stw|
<NL>N a)/sbestos  masc/neut dat sg			os_h_on</NL><NL>N a)/sbestos  masc/fem/neut dat sg			os_on</NL>
a)sebe/si => a)sebe/si
<NL>N a)sebh/s  masc/fem/neut dat pl			hs_es</NL>
a)sebh/s => a)sebh/s
<NL>N a)sebh/s  masc/fem nom sg			hs_es</NL>
a)sebei/as => a)sebei/as
<NL>N a)sebei/a_s,a)se/beia  fem acc pl			a_hs</NL><NL>N a)sebei/a_s,a)se/beia  fem gen sg	attic doric aeolic		a_hs</NL>
a)sebeiw=n => a)sebeiw=n
<NL>N a)se/beia  fem gen pl			a_hs</NL>
a)sebei=n => a)sebei=n
<NL>V a)sebe/w  pres inf act	attic epic doric	contr	ew_pr,ew_denom</NL>
a)sebei=s => a)sebei=s
<NL>V a)sebe/w  pres ind act 2nd sg	attic epic doric ionic aeolic	contr	ew_pr,ew_denom</NL><NL>N a)sebh/s  masc/fem acc pl		contr	hs_es</NL><NL>N a)sebh/s  masc/fem nom/voc pl	attic epic	contr	hs_es</NL>
a)sebh= => a)sebh=
<NL>N a)sebh/s  neut nom/voc/acc pl	attic epic doric	contr	hs_es</NL><NL>N a)sebh/s  masc/fem/neut nom/voc/acc dual	doric aeolic	contr	hs_es</NL><NL>N a)sebh/s  masc/fem acc sg	attic epic doric	contr	hs_es</NL>
a)sebw=n => a)sebw=n
<NL>P a)sebe/w  pres part act masc nom sg	attic epic doric	contr	ew_pr,ew_denom</NL><NL>N a)sebh/s  masc/fem/neut gen pl	attic epic doric	contr	hs_es</NL>
a)selgei/ais => a)selgei/ais
<NL>N a)se/lgeia  fem dat pl			a_hs</NL>
a)selgei/a| => a)selgei/a|
<NL>N a)selgei/a_|,a)se/lgeia  fem dat sg	attic doric aeolic		a_hs</NL>
a)sqe/neia => a)sqe/neia
<NL>N a)sqe/neia  fem nom/voc sg			a_hs</NL>
a)sqe/neian => a)sqe/neian
<NL>N a)sqe/neia  fem acc sg			a_hs</NL>
a)sqene/s => a)sqene/s
<NL>N a)sqenh/s  masc/fem voc sg			hs_es</NL><NL>N a)sqenh/s  neut nom/voc/acc sg			hs_es</NL>
a)sqene/sin => a)sqene/sin
<NL>N a)sqenh/s  masc/fem/neut dat pl		nu_movable	hs_es</NL>
a)sqene/stera => a)sqene/stera
<NL>N a)sqenh/s  neut nom/voc/acc comp pl			hs_es</NL>
a)sqenh/mata => a)sqenh/mata
<NL>N a)sqe/nhma  neut nom/voc/acc pl			ma_matos</NL>
a)sqenh/s => a)sqenh/s
<NL>N a)sqenh/s  masc/fem nom sg			hs_es</NL>
a)sqenh/sas => a)sqenh/sas
<NL>P a)sqenh/sa_s,a)sqene/w  aor part act masc nom/voc sg	attic epic ionic		aor1,ew_denom</NL>
a)sqenh/sasan => a)sqenh/sasan
<NL>P a)sqenh/sa_san,a)sqene/w  aor part act fem acc sg	attic epic ionic		aor1,ew_denom</NL>
a)sqenei/ais => a)sqenei/ais
<NL>N a)sqe/neia  fem dat pl			a_hs</NL>
a)sqenei/as => a)sqenei/as
<NL>N a)sqenei/a_s,a)sqe/neia  fem acc pl			a_hs</NL><NL>N a)sqenei/a_s,a)sqe/neia  fem gen sg	attic doric ionic aeolic		a_hs</NL>
a)sqenei/a| => a)sqenei/a|
<NL>N a)sqenei/a_|,a)sqe/neia  fem dat sg	attic doric ionic aeolic		a_hs</NL>
a)sqeneiw=n => a)sqeneiw=n
<NL>N a)sqe/neia  fem gen pl			a_hs</NL>
a)sqeneste/rw| => a)sqeneste/rw|
<NL>N a)sqenh/s  masc/neut dat comp sg			hs_es</NL>
a)sqenei= => a)sqenei=
<NL>V a)sqene/w  pres ind mp 2nd sg	attic epic doric ionic aeolic	contr	ew_pr,ew_denom</NL><NL>V a)sqene/w  pres ind act 3rd sg	attic epic doric ionic aeolic	contr	ew_pr,ew_denom</NL><NL>N a)sqenh/s  masc/fem/neut nom/voc/acc dual	attic epic	contr	hs_es</NL><NL>N a)sqenh/s  masc/fem/neut dat sg			hs_es</NL>
a)sqenei=s => a)sqenei=s
<NL>V a)sqene/w  pres ind act 2nd sg	attic epic doric ionic aeolic	contr	ew_pr,ew_denom</NL><NL>N a)sqenh/s  masc/fem acc pl		contr	hs_es</NL><NL>N a)sqenh/s  masc/fem nom/voc pl	attic epic	contr	hs_es</NL>
a)sqenou/ntwn => a)sqenou/ntwn
<NL>P a)sqene/w  pres part act masc/neut gen pl	attic epic doric	contr	ew_pr,ew_denom</NL><NL>V a)sqene/w  pres imperat act 3rd pl	attic epic doric	contr	ew_pr,ew_denom</NL><NL>P a)sqeno/w  pres part act masc/neut gen pl		contr	ow_pr,ow_denom</NL><NL>V a)sqeno/w  pres imperat act 3rd pl		contr	ow_pr,ow_denom</NL>
a)sqenou=men => a)sqenou=men
<NL>V a_)sqenou=men,a)sqene/w  imperf ind act 1st pl	attic epic doric aeolic	contr	ew_pr,ew_denom</NL><NL>V a)sqene/w  pres ind act 1st pl	attic epic doric aeolic	contr	ew_pr,ew_denom</NL><NL>V a)sqene/w  imperf ind act 1st pl	attic epic doric	contr unaugmented	ew_pr,ew_denom</NL><NL>V a_)sqenou=men,a)sqeno/w  imperf ind act 1st pl	doric aeolic	contr	ow_pr,ow_denom</NL><NL>V a)sqeno/w  pres ind act 1st pl		contr	ow_pr,ow_denom</NL><NL>V a)sqeno/w  imperf ind act 1st pl	homeric ionic	contr unaugmented	ow_pr,ow_denom</NL>
a)sqenou=nta => a)sqenou=nta
<NL>P a)sqene/w  pres part act neut nom/voc/acc pl	attic epic doric	contr	ew_pr,ew_denom</NL><NL>P a)sqene/w  pres part act masc acc sg	attic epic doric	contr	ew_pr,ew_denom</NL><NL>P a)sqeno/w  pres part act neut nom/voc/acc pl		contr	ow_pr,ow_denom</NL><NL>P a)sqeno/w  pres part act masc acc sg		contr	ow_pr,ow_denom</NL>
a)sqenou=ntas => a)sqenou=ntas
<NL>P a)sqene/w  pres part act masc acc pl	attic epic doric	contr	ew_pr,ew_denom</NL><NL>P a)sqeno/w  pres part act masc acc pl		contr	ow_pr,ow_denom</NL>
a)sqenou=s => a)sqenou=s
<NL>N a)sqenh/s  masc/fem/neut gen sg	attic epic doric	contr	hs_es</NL><NL>V a)sqeno/w  pres ind act 2nd sg	doric aeolic	contr	ow_pr,ow_denom</NL>
a)sqenou=san => a)sqenou=san
<NL>P a)sqene/w  pres part act fem acc sg	attic epic doric	contr	ew_pr,ew_denom</NL><NL>P a)sqeno/w  pres part act fem acc sg	attic ionic	contr	ow_pr,ow_denom</NL>
a)sqenh= => a)sqenh=
<NL>N a)sqenh/s  neut nom/voc/acc pl	attic epic doric	contr	hs_es</NL><NL>N a)sqenh/s  masc/fem/neut nom/voc/acc dual	doric aeolic	contr	hs_es</NL><NL>N a)sqenh/s  masc/fem acc sg	attic epic doric	contr	hs_es</NL>
a)sqenw= => a)sqenw=
<NL>V a)sqene/w  pres subj act 1st sg	attic epic doric	contr	ew_pr,ew_denom</NL><NL>V a)sqene/w  pres ind act 1st sg	attic epic doric aeolic	contr	ew_pr,ew_denom</NL><NL>V a)sqeno/w  pres subj act 1st sg		contr	ow_pr,ow_denom</NL><NL>V a)sqeno/w  pres ind act 1st sg		contr	ow_pr,ow_denom</NL>
a)sqenw=men => a)sqenw=men
<NL>V a)sqene/w  pres subj act 1st pl	attic epic doric	contr	ew_pr,ew_denom</NL><NL>V a_)sqenw=men,a)sqeno/w  imperf ind act 1st pl	doric aeolic	contr	ow_pr,ow_denom</NL><NL>V a)sqeno/w  pres subj act 1st pl		contr	ow_pr,ow_denom</NL><NL>V a)sqeno/w  pres ind act 1st pl	doric aeolic	contr	ow_pr,ow_denom</NL><NL>V a)sqeno/w  imperf ind act 1st pl	doric aeolic	contr unaugmented poetic	ow_pr,ow_denom</NL>
a)sqenw=n => a)sqenw=n
<NL>P a)sqene/w  pres part act masc nom sg	attic epic doric	contr	ew_pr,ew_denom</NL><NL>N a)sqenh/s  masc/fem/neut gen pl	attic epic doric	contr	hs_es</NL><NL>P a)sqeno/w  pres part act masc voc sg	doric aeolic	contr	ow_pr,ow_denom</NL><NL>P a)sqeno/w  pres part act neut nom/voc/acc sg	doric aeolic	contr	ow_pr,ow_denom</NL><NL>P a)sqeno/w  pres part act masc nom sg		contr	ow_pr,ow_denom</NL><NL>V a)sqeno/w  pres inf act	doric		ow_pr,ow_denom</NL>
a)siti/as => a)siti/as
<NL>N a)si_ti/a_s,a)siti/a  fem acc pl			h_hs</NL><NL>N a)si_ti/a_s,a)siti/a  fem gen sg	attic doric aeolic		h_hs</NL>
a)skoi/ => a)skoi/
<NL>V a)sko/omai  pres subj mp 2nd sg		contr	ow_pr,ow_denom</NL><NL>V a)sko/omai  pres ind mp 2nd sg		contr	ow_pr,ow_denom</NL><NL>N a)sko/s  masc nom/voc pl			os_ou</NL>
a)skou/s => a)skou/s
<NL>N a)sko/s  masc acc pl			os_ou</NL>
a)skw= => a)skw=
<NL>V a)ske/w  pres subj act 1st sg	attic epic doric	contr	ew_pr,ew_denom</NL><NL>V a)ske/w  pres ind act 1st sg	attic epic doric aeolic	contr	ew_pr,ew_denom</NL><NL>N a)sko/s  masc gen sg	doric aeolic		os_ou</NL>
a)sme/nws => a)sme/nws
<NL>N a)/smenos  adverbial			os_h_on</NL><NL>N a)/smenos  masc acc pl	doric		os_h_on</NL>
a)spa/zesqai => a)spa/zesqai
<NL>V a)spa/zomai  pres inf mp			w_stem,azw</NL>
a)spa/zetai => a)spa/zetai
<NL>V a)spa/zomai  pres ind mp 3rd sg			w_stem,azw</NL>
a)spa/zomai => a)spa/zomai
<NL>V a)spa/zomai  pres ind mp 1st sg			w_stem,azw</NL>
a)spa/zontai => a)spa/zontai
<NL>V a)spa/zomai  pres ind mp 3rd pl			w_stem,azw</NL>
a)spa/zou => a)spa/zou
<NL>V a_)spa/zou,a)spa/zomai  imperf ind mp 2nd sg	attic epic doric aeolic	contr	w_stem,azw</NL><NL>V a)spa/zomai  pres imperat mp 2nd sg	attic epic doric	contr	w_stem,azw</NL><NL>V a)spa/zomai  imperf ind mp 2nd sg	attic epic doric	contr unaugmented	w_stem,azw</NL>
a)spa/sasqe => a)spa/sasqe
<NL>V a)spa/zomai  aor imperat mp 2nd pl			aor1,azw</NL><NL>V a_)spa/sasqe,a)spa/zomai  aor ind mp 2nd pl	doric aeolic		aor1,azw</NL><NL>V a)spa/zomai  aor ind mp 2nd pl	homeric ionic	unaugmented	aor1,azw</NL>
a)spa/shsqe => a)spa/shsqe
<NL>V a)spa/zomai  aor subj mp 2nd pl			aor1,azw</NL>
a)spi/dwn => a)spi/dwn
<NL>N a)spi/s  fem gen pl			is_idos</NL>
a)spi/lou => a)spi/lou
<NL>N a)/spilos  masc/fem/neut gen sg			os_on</NL>
a)spasa/menoi => a)spasa/menoi
<NL>P a)spa/zomai  aor part mp masc nom/voc pl			aor1,azw</NL>
a)spasa/menos => a)spasa/menos
<NL>P a)spa/zomai  aor part mp masc nom sg			aor1,azw</NL>
a)spasmou/s => a)spasmou/s
<NL>N a)spasmo/s  masc acc pl			os_ou</NL>
a)spasmou= => a)spasmou=
<NL>N a)spasmo/s  masc gen sg			os_ou</NL>
a)spasmo/n => a)spasmo/n
<NL>N a)spasmo/s  masc acc sg			os_ou</NL>
a)spasmo/s => a)spasmo/s
<NL>N a)spasmo/s  masc nom sg			os_ou</NL>
a)ssari/ou => a)ssari/ou
<NL>N a)ssa/rion  neut gen sg			os_ou</NL>
a)ssari/wn => a)ssari/wn
<NL>N a)ssa/rion  neut gen pl			os_ou</NL>
a)ste/ra => a)ste/ra
<NL>N a)sth/r  masc acc sg			hr_eros</NL>
a)ste/ras => a)ste/ras
<NL>N a)sth/r  masc acc pl			hr_eros</NL>
a)ste/res => a)ste/res
<NL>N a)sth/r  masc nom/voc pl			hr_eros</NL>
a)ste/ros => a)ste/ros
<NL>N a)sth/r  masc gen sg			hr_eros</NL>
a)ste/rwn => a)ste/rwn
<NL>V a_)ste/rwn,a)stero/w  imperf ind act 3rd pl	doric aeolic	contr	ow_pr,ow_denom</NL><NL>V a_)ste/rwn,a)stero/w  imperf ind act 1st sg	doric aeolic	contr	ow_pr,ow_denom</NL><NL>V a)stero/w  imperf ind act 3rd pl	doric aeolic	contr unaugmented poetic	ow_pr,ow_denom</NL><NL>V a)stero/w  imperf ind act 1st sg	doric aeolic	contr unaugmented poetic	ow_pr,ow_denom</NL><NL>N a)sth/r  masc gen pl			hr_eros</NL>
a)sth/r => a)sth/r
<NL>N a)sth/r  masc nom sg			hr_eros</NL>
a)sth/riktoi => a)sth/riktoi
<NL>N a)sth/riktos  masc/fem nom/voc pl			os_on</NL>
a)statou=men => a)statou=men
<NL>V a_)statou=men,a)state/w  imperf ind act 1st pl	attic epic doric aeolic	contr	ew_pr,ew_denom</NL><NL>V a)state/w  pres ind act 1st pl	attic epic doric aeolic	contr	ew_pr,ew_denom</NL><NL>V a)state/w  imperf ind act 1st pl	attic epic doric	contr unaugmented	ew_pr,ew_denom</NL>
a)stei=on => a)stei=on
<NL>N a)stei=os  masc acc sg			os_h_on</NL><NL>N a)stei=os  neut nom/voc/acc sg			os_h_on</NL>
a)stei=os => a)stei=os
<NL>N a)stei=os  masc nom sg			os_h_on</NL>
a)sthri/ktous => a)sthri/ktous
<NL>N a)sth/riktos  masc/fem acc pl			os_on</NL>
a)stoxh/santes => a)stoxh/santes
<NL>P a)stoxe/w  aor part act masc nom/voc pl			aor1,ew_denom</NL>
a)stra/ptousa => a)stra/ptousa
<NL>P a)stra/ptw  pres part act fem nom/voc sg	attic epic doric ionic		w_stem,ptw</NL>
a)straph/ => a)straph/
<NL>N a)straph/  fem nom/voc sg	attic epic ionic		h_hs</NL>
a)straph/n => a)straph/n
<NL>N a)straph/  fem acc sg	attic epic ionic		h_hs</NL>
a)strapai/ => a)strapai/
<NL>N a)straph/  fem nom/voc pl			h_hs</NL>
a)straptou/sh| => a)straptou/sh|
<NL>P a)stra/ptw  pres part act fem dat sg	attic epic ionic		w_stem,ptw</NL>
a)straph=| => a)straph=|
<NL>V a)stra/ptw  aor subj pass 3rd sg		contr	aor2_pass,ptw</NL><NL>N a)straph/  fem dat sg	attic epic ionic		h_hs</NL>
a)sto/rgous => a)sto/rgous
<NL>N a)/storgos  masc/fem acc pl			os_on</NL>
a)sune/tous => a)sune/tous
<NL>N a)su/netos  masc/fem acc pl			os_on</NL>
a)sune/tw| => a)sune/tw|
<NL>N a)su/netos  masc/fem/neut dat sg			os_on</NL>
a)sunqe/tous => a)sunqe/tous
<NL>N a)su/nqetos  masc/fem acc pl			os_on</NL>
a)sfa/leia => a)sfa/leia
<NL>N a)sfa/leia  fem nom/voc sg			a_hs</NL><NL>N a)sfa/leios  neut nom/voc/acc pl			os_on</NL>
a)sfa/leian => a)sfa/leian
<NL>N a)sfa/leia  fem acc sg			a_hs</NL>
a)sfale/s => a)sfale/s
<NL>N a)sfalh/s  masc/fem voc sg			hs_es</NL><NL>N a)sfalh/s  neut nom/voc/acc sg			hs_es</NL>
a)sfali/sasqe => a)sfali/sasqe
<NL>V a)sfali/zomai  aor imperat mp 2nd pl			aor1,izw</NL><NL>V a_)sfali/sasqe,a)sfali/zomai  aor ind mp 2nd pl	doric aeolic		aor1,izw</NL><NL>V a)sfali/zomai  aor ind mp 2nd pl	homeric ionic	unaugmented	aor1,izw</NL><NL>V a)sfali/zw  aor imperat mid 2nd pl			aor1,izw</NL><NL>V a_)sfali/sasqe,a)sfali/zw  aor ind mid 2nd pl	doric aeolic		aor1,izw</NL><NL>V a)sfali/zw  aor ind mid 2nd pl	homeric ionic	unaugmented	aor1,izw</NL>
a)sfalei/a| => a)sfalei/a|
<NL>N a)sfalei/a_|,a)sfa/leia  fem dat sg	attic doric aeolic		a_hs</NL>
a)sfalisqh=nai => a)sfalisqh=nai
<NL>V a)sfali/zomai  aor inf mp			aor_pass,izw</NL><NL>V a)sfali/zw  aor inf pass			aor_pass,izw</NL>
a)sfalh= => a)sfalh=
<NL>N a)sfalh/s  neut nom/voc/acc pl	attic epic doric	contr	hs_es</NL><NL>N a)sfalh/s  masc/fem/neut nom/voc/acc dual	doric aeolic	contr	hs_es</NL><NL>N a)sfalh/s  masc/fem acc sg	attic epic doric	contr	hs_es</NL>
a)sfalw=s => a)sfalw=s
<NL>N a)sfalh/s  adverbial	attic epic doric	contr	hs_es</NL>
a)sxh/mona => a)sxh/mona
<NL>N a)sxh/mwn  neut nom/voc/acc pl			wn_on</NL><NL>N a)sxh/mwn  masc/fem acc sg			wn_on</NL>
a)sxhmonei= => a)sxhmonei=
<NL>V a)sxhmone/w  pres ind mp 2nd sg	attic epic doric ionic aeolic	contr	ew_pr,ew_denom</NL><NL>V a)sxhmone/w  pres ind act 3rd sg	attic epic doric ionic aeolic	contr	ew_pr,ew_denom</NL>
a)sxhmonei=n => a)sxhmonei=n
<NL>V a)sxhmone/w  pres inf act	attic epic doric	contr	ew_pr,ew_denom</NL>
a)sxhmosu/nhn => a)sxhmosu/nhn
<NL>N a)sxhmosu/nh  fem acc sg	attic epic ionic		h_hs</NL>
a)swti/a => a)swti/a
<NL>N a)swti/a_,a)swti/a  fem nom/voc/acc dual			h_hs</NL><NL>N a)swti/a_,a)swti/a  fem nom/voc sg	attic doric aeolic		h_hs</NL>
a)swti/as => a)swti/as
<NL>N a)swti/a_s,a)swti/a  fem acc pl			h_hs</NL><NL>N a)swti/a_s,a)swti/a  fem gen sg	attic doric aeolic		h_hs</NL>
a)su/mfwnoi => a)su/mfwnoi
<NL>N a)su/mfwnos  masc/fem nom/voc pl			os_on</NL>
a)su/netoi => a)su/netoi
<NL>N a)su/netos  masc/fem nom/voc pl			os_on</NL>
a)su/netos => a)su/netos
<NL>N a)su/netos  masc/fem nom sg			os_on</NL>
a)sw/tws => a)sw/tws
<NL>N a)/swtos  adverbial			os_on</NL><NL>N a)/swtos  masc/fem acc pl	doric		os_on</NL>
a)ta/ktous => a)ta/ktous
<NL>N a)/taktos  masc/fem acc pl			os_on</NL>
a)ta/ktws => a)ta/ktws
<NL>N a)/taktos  adverbial			os_on</NL><NL>N a)/taktos  masc/fem acc pl	doric		os_on</NL>
a)teni/zete => a)teni/zete
<NL>V a_)teni/zete,a)teni/zw  imperf ind act 2nd pl	doric aeolic		w_stem,izw</NL><NL>V a)teni/zw  pres imperat act 2nd pl			w_stem,izw</NL><NL>V a)teni/zw  pres ind act 2nd pl			w_stem,izw</NL><NL>V a)teni/zw  imperf ind act 2nd pl	homeric ionic	unaugmented	w_stem,izw</NL>
a)teni/zontes => a)teni/zontes
<NL>P a)teni/zw  pres part act masc nom/voc pl			w_stem,izw</NL>
a)teni/sai => a)teni/sai
<NL>V a)teni/zw  aor inf act			aor1,izw</NL><NL>V a)teni/sai_,a)teni/zw  aor opt act 3rd sg			aor1,izw</NL>
a)teni/santes => a)teni/santes
<NL>P a)teni/zw  aor part act masc nom/voc pl			aor1,izw</NL>
a)teni/sas => a)teni/sas
<NL>P a)teni/sa_s,a)teni/zw  aor part act masc nom/voc sg	attic epic ionic		aor1,izw</NL>
a)teni/sasa => a)teni/sasa
<NL>P a)teni/sa_sa,a)teni/zw  aor part act fem nom/voc sg	attic epic ionic		aor1,izw</NL>
a)tima/zeis => a)tima/zeis
<NL>V a)ti_ma/zeis,a)tima/zw  pres ind act 2nd sg			w_stem,azw</NL>
a)tima/zesqai => a)tima/zesqai
<NL>V a)ti_ma/zesqai,a)tima/zw  pres inf mp			w_stem,azw</NL>
a)tima/zete => a)tima/zete
<NL>V a_)ti_ma/zete,a)tima/zw  imperf ind act 2nd pl	doric aeolic		w_stem,azw</NL><NL>V a)ti_ma/zete,a)tima/zw  pres imperat act 2nd pl			w_stem,azw</NL><NL>V a)ti_ma/zete,a)tima/zw  pres ind act 2nd pl			w_stem,azw</NL><NL>V a)ti_ma/zete,a)tima/zw  imperf ind act 2nd pl	homeric ionic	unaugmented	w_stem,azw</NL>
a)tima/santes => a)tima/santes
<NL>P a)ti_ma_/santes,a)tima/w  aor part act masc nom/voc pl	doric aeolic		aor1,aw_denom</NL><NL>P a)ti_ma/santes,a)tima/zw  aor part act masc nom/voc pl			aor1,azw</NL>
a)timi/a => a)timi/a
<NL>N a)ti_mi/a_,a)timi/a  fem nom/voc/acc dual			h_hs</NL><NL>N a)ti_mi/a_,a)timi/a  fem nom/voc sg	attic doric aeolic		h_hs</NL><NL>N a)ti_mi_/a_,a)timi/a  fem nom/voc/acc dual			h_hs</NL><NL>N a)ti_mi_/a_,a)timi/a  fem nom/voc sg	attic doric aeolic		h_hs</NL>
a)timi/an => a)timi/an
<NL>N a)ti_mi/a_n,a)timi/a  fem acc sg	attic doric aeolic		h_hs</NL><NL>N a)ti_mi_/a_n,a)timi/a  fem acc sg	attic doric aeolic		h_hs</NL>
a)timi/as => a)timi/as
<NL>N a)ti_mi/a_s,a)timi/a  fem acc pl			h_hs</NL><NL>N a)ti_mi/a_s,a)timi/a  fem gen sg	attic doric aeolic		h_hs</NL><NL>N a)ti_mi_/a_s,a)timi/a  fem acc pl			h_hs</NL><NL>N a)ti_mi_/a_s,a)timi/a  fem gen sg	attic doric aeolic		h_hs</NL>
a)timi/a| => a)timi/a|
<NL>N a)ti_mi/ai,a)timi/a  fem nom/voc pl			h_hs</NL><NL>N a)ti_mi/a_|,a)timi/a  fem dat sg	attic doric aeolic		h_hs</NL><NL>N a)ti_mi_/a_|,a)timi/a  fem dat sg	attic doric aeolic		h_hs</NL>
a)timasqh=nai => a)timasqh=nai
<NL>V a)ti_masqh=nai,a)tima/zw  aor inf pass			aor_pass,azw</NL>
a)timo/tera => a)timo/tera
<NL>N a)ti_mo/tera,a)/timos  neut nom/voc/acc comp pl			os_on</NL>
a)tmi/da => a)tmi/da
<NL>N a)tmi/s  fem acc sg			is_idos</NL>
a)tmi/s => a)tmi/s
<NL>N a)tmi/s  fem nom sg			is_idos</NL>
a)to/mw| => a)to/mw|
<NL>N a)/tomos  masc/fem/neut dat sg			os_on</NL>
a)to/pwn => a)to/pwn
<NL>N a)/topos  masc/fem/neut gen pl			os_on</NL>
a)fe/qhsan => a)fe/qhsan
<NL>V a)fi/hmi  aor ind pass 3rd pl	homeric ionic	syll_augment unaugmented	aor_pass</NL>
a)fe/lwmai => a)fe/lwmai
<NL>V a)faire/w  aor subj mid 1st sg		late	aor1</NL><NL>V a)faire/w  aor subj mid 1st sg			aor2</NL><NL>V a)faire/w  aor subj mp 1st sg			aor2</NL>
a)fe/lh| => a)fe/lh|
<NL>V a)faire/w  aor subj mid 2nd sg		late	aor1</NL><NL>V a)faire/w  aor subj act 3rd sg		late	aor1</NL><NL>V a)faire/w  aor subj mid 2nd sg			aor2</NL><NL>V a)faire/w  aor subj mp 2nd sg			aor2</NL><NL>V a)faire/w  aor subj act 3rd sg			aor2</NL>
a)fe/ntes => a)fe/ntes
<NL>P a)fi/hmi  aor part act masc nom/voc pl			irreg_mi</NL>
a)fe/sei => a)fe/sei
<NL>N a)/fesis  fem nom/voc/acc dual	attic epic	contr	is_ews</NL><NL>N a)fe/sei+,a)/fesis  fem dat sg	epic		is_ews</NL><NL>N a)/fesis  fem dat sg	attic ionic	contr	is_ews</NL>
a)fe/wntai => a)fe/wntai
<NL>V a)fi/hmi  perf ind mp 3rd pl	ionic	comp_only	perfp_vow</NL>
a)fh/kamen => a)fh/kamen
<NL>V a)fi/hmi  aor ind act 1st pl			aor1</NL><NL>V a)fi/hmi  aor ind act 1st pl	homeric ionic	unaugmented	aor1</NL>
a)fh/kate => a)fh/kate
<NL>V a)fi/hmi  aor ind act 2nd pl			aor1</NL><NL>V a)fi/hmi  aor ind act 2nd pl	homeric ionic	unaugmented	aor1</NL>
a)fh/sei => a)fh/sei
<NL>V a)fi/hmi  fut ind mid 2nd sg			reg_fut</NL><NL>V a)fi/hmi  fut ind act 3rd sg			reg_fut</NL>
a)fh/seis => a)fh/seis
<NL>V a)fi/hmi  fut ind act 2nd sg			reg_fut</NL>
a)fh/sousin => a)fh/sousin
<NL>P a)fi/hmi  fut part act masc/neut dat pl	attic epic doric ionic	nu_movable	reg_fut</NL><NL>V a)fi/hmi  fut ind act 3rd pl	attic epic doric ionic	nu_movable	reg_fut</NL>
a)fh/sw => a)fh/sw
<NL>V a)fi/hmi  fut ind act 1st sg			reg_fut</NL>
a)fi/dw => (no result)
a)fi/entai => a)fi/entai
<NL>V a)fi/hmi  pres ind mp 3rd pl			irreg_mi</NL>
a)fi/etai => a)fi/etai
<NL>V a)fi/hmi  pres ind mp 3rd sg			irreg_mi</NL>
a)fi/ete => a)fi/ete
<NL>V a)fi/hmi  imperf ind act 2nd pl	homeric ionic	unaugmented	irreg_mi</NL><NL>V a)fi/hmi  pres imperat act 2nd pl			irreg_mi</NL><NL>V a)fi/hmi  pres ind act 2nd pl			irreg_mi</NL><NL>V a)fi_/ete,a)fi/hmi  imperf ind act 2nd pl			irreg_mi</NL><NL>V a)fi/hmi  pres imperat act 2nd pl			emi_pr</NL>
a)fi/hmi => a)fi/hmi
<NL>V a)fi/hmi  pres ind act 1st sg			irreg_mi</NL>
a)fi/hsin => a)fi/hsin
<NL>V a)fi/hmi  pres ind act 3rd sg		nu_movable	irreg_mi</NL><NL>V a)fi/hmi  pres subj act 3rd sg	epic	nu_movable	irreg_mi</NL><NL>V a)fi/hmi  pres subj mp 2nd sg	epic	nu_movable	irreg_mi</NL>
a)fi/keto => a)fi/keto
<NL>V a)fi_/keto,a)fikne/omai  aor ind mid 3rd sg			aor2</NL><NL>V a)fikne/omai  aor ind mid 3rd sg	homeric ionic	unaugmented	aor2</NL>
a)fi/omen => (no result)
a)fi/ousin => (no result)
a)fi/stantai => a)fi/stantai
<NL>V a)festh/cw  pres ind mp 3rd pl		causal pres_redupl	ami_pr</NL>
a)fi/stato => a)fi/stato
<NL>V a)fi_/stato,a)festh/cw  imperf ind mp 3rd sg		causal pres_redupl	ami_pr</NL><NL>V a)festh/cw  imperf ind mp 3rd sg	homeric ionic	unaugmented causal pres_redupl	ami_pr</NL>
a)faireqh/setai => a)faireqh/setai
<NL>V a)faire/w  fut ind pass 3rd sg			aor_pass,e_stem</NL>
a)fairei=n => a)fairei=n
<NL>V a)faire/w  pres inf act	attic epic doric	contr	ew_pr,ew_denom</NL><NL>V a)faire/w  pres inf act	attic epic doric	contr	ew_pr,e_stem</NL>
a)fairei=tai => a)fairei=tai
<NL>V a)faire/w  pres ind mp 3rd sg	attic epic doric aeolic	contr	ew_pr,ew_denom</NL><NL>V a)faire/w  pres ind mp 3rd sg	attic epic	contr	ew_pr,e_stem</NL>
a)fanh/s => a)fanh/s
<NL>N a)fanh/s  masc/fem nom sg			hs_es</NL>
a)fani/zei => a)fani/zei
<NL>V a)fani/zw  pres ind mp 2nd sg			w_stem,izw</NL><NL>V a)fani/zw  pres ind act 3rd sg			w_stem,izw</NL>
a)fani/zousin => a)fani/zousin
<NL>P a)fani/zw  pres part act masc/neut dat pl	attic epic doric ionic	nu_movable	w_stem,izw</NL><NL>V a)fani/zw  pres ind act 3rd pl	attic epic doric ionic aeolic	nu_movable	w_stem,izw</NL>
a)fani/sqhte => a)fani/sqhte
<NL>V a_)fani/sqhte,a)fani/zw  aor ind pass 2nd pl	doric aeolic		aor_pass,izw</NL><NL>V a)fani/zw  aor ind pass 2nd pl	homeric ionic	unaugmented	aor_pass,izw</NL>
a)fanizome/nh => a)fanizome/nh
<NL>P a)fani/zw  pres part mp fem nom/voc sg	attic epic ionic		w_stem,izw</NL>
a)fanismou= => a)fanismou=
<NL>N a)fanismo/s  masc gen sg			os_ou</NL>
a)fei/s => a)fei/s
<NL>P a)fi/hmi  aor part act masc nom/voc sg			irreg_mi</NL>
a)fedrw=na => a)fedrw=na
<NL>N a)fedrw/n  masc acc sg			n_nos</NL>
a)feqh/setai => a)feqh/setai
<NL>V a)fi/hmi  fut ind pass 3rd sg			aor_pass</NL>
a)feqh=| => a)feqh=|
<NL>V a)fi/hmi  aor subj pass 3rd sg		contr	aor_pass</NL>
a)feidi/a| => a)feidi/a|
<NL>N a)feidi/ai,a)feidi/a  fem nom/voc pl			h_hs</NL><NL>N a)feidi/a_|,a)feidi/a  fem dat sg	attic doric aeolic		h_hs</NL>
a)felei= => a)felei=
<NL>V a)faire/w  fut ind mid 2nd sg	attic epic doric ionic	contr	ew_fut</NL><NL>V a)faire/w  fut ind act 3rd sg	attic epic doric ionic	contr	ew_fut</NL><NL>N a)felh/s  masc/fem/neut nom/voc/acc dual	attic epic	contr	hs_es</NL><NL>N a)felh/s  masc/fem/neut dat sg			hs_es</NL>
a)felei=n => a)felei=n
<NL>V a)faire/w  aor inf act	attic epic doric	contr	aor2</NL><NL>V a)faire/w  fut inf act	attic epic doric	contr	ew_fut</NL>
a)felo/thti => a)felo/thti
<NL>N a)felo/ths  fem dat sg			s_tos</NL>
a)fei=len => a)fei=len
<NL>V a)faire/w  aor ind act 3rd sg		syll_augment nu_movable late	aor1</NL><NL>V a)faire/w  aor ind act 3rd sg		syll_augment nu_movable	aor2</NL>
a)fei=nai => a)fei=nai
<NL>V a)fi/hmi  aor inf act			ath_secondary</NL><NL>V a)fi/hmi  aor inf act			irreg_mi</NL>
a)fei=s => (no result)
a)fqa/rtou => a)fqa/rtou
<NL>N a)/fqartos  masc/fem/neut gen sg			os_on</NL>
a)fqa/rtw| => a)fqa/rtw|
<NL>N a)/fqartos  masc/fem/neut dat sg			os_on</NL>
a)fqarsi/an => a)fqarsi/an
<NL>N a)fqarsi/a_n,a)fqarsi/a  fem acc sg	attic doric aeolic		h_hs</NL>
a)fqarsi/a| => a)fqarsi/a|
<NL>N a)fqarsi/ai,a)fqarsi/a  fem nom/voc pl			h_hs</NL><NL>N a)fqarsi/a_|,a)fqarsi/a  fem dat sg	attic doric aeolic		h_hs</NL>
a)fqori/an => a)fqori/an
<NL>N a)fqori/a_n,a)fqori/a  fem acc sg	attic doric aeolic		h_hs</NL>
a)fie/nai => a)fie/nai
<NL>V a)fi/hmi  pres inf act			irreg_mi</NL>
a)fie/tw => a)fie/tw
<NL>V a)fi/hmi  pres imperat act 3rd sg			irreg_mi</NL><NL>V a)fi/hmi  pres imperat act 3rd sg			emi_pr</NL>
a)fila/gaqoi => a)fila/gaqoi
<NL>N a)fila/gaqos  masc/fem nom/voc pl			os_on</NL>
a)fila/rguron => a)fila/rguron
<NL>N a)fila/rguros  masc/fem acc sg			os_on</NL><NL>N a)fila/rguros  neut nom/voc/acc sg			os_on</NL>
a)fori/zei => a)fori/zei
<NL>V a)fori/zw  pres ind mp 2nd sg			w_stem,izw</NL><NL>V a)fori/zw  pres ind act 3rd sg			w_stem,izw</NL><NL>V a)fori/zw  pres ind mp 2nd sg			w_stem,izw</NL><NL>V a)fori/zw  pres ind act 3rd sg			w_stem,izw</NL>
a)fori/sas => a)fori/sas
<NL>P a)fori/sa_s,a)fori/zw  aor part act masc nom/voc sg	attic epic ionic		aor1,izw</NL><NL>P a)fori/sa_s,a)fori/zw  aor part act masc nom/voc sg	attic epic ionic		aor1,izw</NL>
a)fori/sei => a)fori/sei
<NL>N a)fo/risis  fem nom/voc/acc dual	attic epic	contr	is_ews</NL><NL>N a)fori/sei+,a)fo/risis  fem dat sg	epic		is_ews</NL><NL>N a)fo/risis  fem dat sg	attic ionic	contr	is_ews</NL><NL>V a)fori/zw  aor subj act 3rd sg	epic	short_subj	aor1,izw</NL><NL>V a)fori/zw  fut ind mid 2nd sg			reg_fut,izw</NL><NL>V a)fori/zw  fut ind act 3rd sg			reg_fut,izw</NL><NL>V a)fori/zw  aor subj act 3rd sg	epic	short_subj	aor1,izw</NL><NL>V a)fori/zw  fut ind mid 2nd sg			reg_fut,izw</NL><NL>V a)fori/zw  fut ind act 3rd sg			reg_fut,izw</NL>
a)fori/sqhte => a)fori/sqhte
<NL>V a_)fori/sqhte,a)fori/zw  aor ind pass 2nd pl	doric aeolic		aor_pass,izw</NL><NL>V a)fori/zw  aor ind pass 2nd pl	homeric ionic	unaugmented	aor_pass,izw</NL><NL>V a)fori/zw  aor ind pass 2nd pl	homeric ionic	unaugmented	aor_pass,izw</NL>
a)fori/swsin => a)fori/swsin
<NL>V a)fori/zw  aor subj act 3rd pl		nu_movable	aor1,izw</NL><NL>V a)fori/zw  aor subj act 3rd pl		nu_movable	aor1,izw</NL>
a)foriou=sin => a)foriou=sin
<NL>P a)fori/zw  fut part act masc/neut dat pl	attic epic doric	contr nu_movable	ew_fut,izw</NL><NL>V a)fori/zw  fut ind act 3rd pl	attic epic doric aeolic	contr nu_movable	ew_fut,izw</NL><NL>P a)fori/zw  fut part act masc/neut dat pl	attic epic doric	contr nu_movable	ew_fut,izw</NL><NL>V a)fori/zw  fut ind act 3rd pl	attic epic doric	contr nu_movable	ew_fut,izw</NL>
a)formh/n => a)formh/n
<NL>N a)formh/  fem acc sg	attic epic ionic		h_hs</NL>
a)forw=ntes => a)forw=ntes
<NL>P a)fora/w  pres part act masc nom/voc pl		contr	aw_pr,aw_denom</NL><NL>P a)fora/w  pres part act masc nom/voc pl	epic	contr	aw_pr,a_stem</NL>
a)fri/zei => a)fri/zei
<NL>V a)fri/zw  pres ind mp 2nd sg			w_stem,izw</NL><NL>V a)fri/zw  pres ind act 3rd sg			w_stem,izw</NL>
a)fri/zwn => a)fri/zwn
<NL>P a)fri/zw  pres part act masc nom sg			w_stem,izw</NL>
a)frosu/nh => a)frosu/nh
<NL>N a)frosu/nh  fem nom/voc sg	attic epic ionic		h_hs</NL>
a)frosu/nhs => a)frosu/nhs
<NL>N a)frosu/nh  fem gen sg	attic epic ionic		h_hs</NL>
a)frosu/nh| => a)frosu/nh|
<NL>N a)frosu/nh  fem dat sg	attic epic ionic		h_hs</NL>
a)frou= => a)frou=
<NL>V a_)frou=,a)fre/w  imperf ind mp 2nd sg	attic doric aeolic	contr	ew_pr,ew_denom</NL><NL>V a)fre/w  pres imperat mp 2nd sg	attic	contr	ew_pr,ew_denom</NL><NL>V a_)frou=,a)fro/omai  imperf ind mp 2nd sg	doric aeolic	contr	ow_pr,ow_denom</NL><NL>V a)fro/omai  pres imperat mp 2nd sg		contr	ow_pr,ow_denom</NL><NL>V a)fro/omai  imperf ind mp 2nd sg	homeric ionic	contr unaugmented	ow_pr,ow_denom</NL><NL>N a)fro/s  masc gen sg			os_ou</NL>
a)fro/nwn => a)fro/nwn
<NL>N a)/frwn  gen pl			wn_on</NL>
a)fusterhme/nos => a)fusterhme/nos
<NL>P a_)fusterhme/nos,a)fustere/w  perf part mp masc nom sg	doric aeolic	redupl	perfp_vow,ew_denom</NL>
a)fwmoiwme/nos => a)fwmoiwme/nos
<NL>P a)fomoio/w  perf part mp masc nom sg		redupl	perfp_vow,ow_denom</NL>
a)fwrisme/nos => a)fwrisme/nos
<NL>P a)fori/zw  perf part mp masc nom sg		redupl	perfp_d,izw</NL>
a)fo/bws => a)fo/bws
<NL>N a)/fobos  adverbial			os_on</NL><NL>N a)/fobos  masc/fem acc pl	doric		os_on</NL>
a)fu/pnwsen => a)fu/pnwsen
<NL>V a_)fu/pnwsen,a)fupno/w  aor ind act 3rd sg	doric aeolic	nu_movable	aor1,ow_denom</NL><NL>V a)fu_/pnwsen,a)fupno/w  aor ind act 3rd sg		nu_movable	aor1,ow_denom</NL><NL>V a)fupno/w  aor ind act 3rd sg	homeric ionic	unaugmented nu_movable	aor1,ow_denom</NL><NL>V a)fupno/w  aor ind act 3rd sg	homeric ionic	unaugmented nu_movable	aor1,ow_denom</NL>
a)fw/rizen => a)fw/rizen
<NL>V a)fori/zw  imperf ind act 3rd sg		nu_movable	w_stem,izw</NL>
a)fw/risen => a)fw/risen
<NL>V a)fori/zw  aor ind act 3rd sg		nu_movable	aor1,izw</NL>
a)fh=ka => a)fh=ka
<NL>V a)fi/hmi  aor ind act 1st sg			aor1</NL>
a)fh=kan => a)fh=kan
<NL>V a)fi/hmi  aor ind act 3rd pl			aor1</NL>
a)fh=ken => a)fh=ken
<NL>V a)fh/kw  imperf ind act 3rd sg		nu_movable	w_stem,reg_conj</NL><NL>V a)fi/hmi  aor ind act 3rd sg		nu_movable	aor1</NL>
a)fh=kes => a)fh=kes
<NL>V a)fh/kw  imperf ind act 2nd sg			w_stem,reg_conj</NL>
a)fh=te => a)fh=te
<NL>V a)fi/hmi  aor subj act 2nd pl			ath_secondary</NL><NL>V a)fi/hmi  aor subj act 2nd pl			irreg_mi</NL>
a)fh=| => a)fh=|
<NL>V a)fi/hmi  aor subj act 3rd sg			ath_secondary</NL><NL>V a)fi/hmi  aor subj act 3rd sg			irreg_mi</NL>
a)fw=men => a)fw=men
<NL>V a)fi/hmi  aor subj act 1st pl			ath_secondary</NL><NL>V a)fi/hmi  aor subj act 1st pl			irreg_mi</NL>
a)f’ => (no result)
a)xa/ristoi => a)xa/ristoi
<NL>N a)xa/ristos  masc/fem nom/voc pl			os_on</NL>
a)xari/stous => a)xari/stous
<NL>N a)xa/ristos  masc/fem acc pl			os_on</NL>
a)xeiropoi/hton => a)xeiropoi/hton
<NL>N a)xeiropoi/htos  masc/fem acc sg			os_on</NL><NL>N a)xeiropoi/htos  neut nom/voc/acc sg			os_on</NL>
a)xeiropoih/tw| => a)xeiropoih/tw|
<NL>N a)xeiropoi/htos  masc/fem/neut dat sg			os_on</NL>
a)xqh/sesqe => a)xqh/sesqe
<NL>V a)/gw  fut ind pass 2nd pl			aor_pass,reg_conj</NL><NL>V a)xqe/w  fut ind mid 2nd pl			reg_fut,ew_denom</NL><NL>V a_)xqh/sesqe,a)xqe/w  futperf ind mp 2nd pl	doric aeolic	redupl	fut_perf,ew_denom</NL>
a)xqh=nai => a)xqh=nai
<NL>V a)/gw  aor inf pass			aor_pass,reg_conj</NL>
a)xlu/s => a)xlu/s
<NL>N a)xlu_/s,a)xlu/s  fem nom sg			uLs_uos</NL>
a)xrei=oi => a)xrei=oi
<NL>N a)xrei=os  masc/fem nom/voc pl			os_on</NL>
a)xrei=on => a)xrei=on
<NL>N a)xrei=os  masc/fem acc sg			os_on</NL><NL>N a)xrei=os  neut nom/voc/acc sg			os_on</NL>
a)yeudh/s => a)yeudh/s
<NL>N a)yeudh/s  masc/fem nom sg			hs_es</NL>
a)i+di/ois => a)i+di/ois
<NL>N a)i/dios  masc/neut dat pl			os_h_on</NL><NL>N a)i/dios  masc/fem/neut dat pl			os_on</NL>
a)o/rata => a)o/rata
<NL>N a)o/ra_ta,a)o/ratos  neut nom/voc/acc pl			os_on</NL>
a)o/raton => a)o/raton
<NL>N a)o/ra_ton,a)o/ratos  masc/fem acc sg			os_on</NL><NL>N a)o/ra_ton,a)o/ratos  neut nom/voc/acc sg			os_on</NL>
a(gi/a => a(gi/a
<NL>N a(gi/a_,a(/gios  fem nom/voc/acc dual			os_h_on</NL><NL>N a(gi/a_,a(/gios  fem nom/voc sg	attic doric aeolic		os_h_on</NL>
a(gi/ais => a(gi/ais
<NL>N a(/gios  fem dat pl			os_h_on</NL>
a(gi/an => a(gi/an
<NL>N a(gi/a_n,a(/gios  fem acc sg	attic doric aeolic		os_h_on</NL>
a(gi/as => a(gi/as
<NL>N a(gi/a_s,a(/gios  fem acc pl			os_h_on</NL><NL>N a(gi/a_s,a(/gios  fem gen sg	attic doric aeolic		os_h_on</NL>
a(gi/ason => a(gi/ason
<NL>V a(gia/zw  aor imperat act 2nd sg			aor1,azw</NL>
a(gi/ois => a(gi/ois
<NL>N a(/gios  masc/neut dat pl			os_h_on</NL>
a(gi/ou => a(gi/ou
<NL>N a(/gios  masc/neut gen sg			os_h_on</NL>
a(gi/ous => a(gi/ous
<NL>N a(/gios  masc acc pl			os_h_on</NL>
a(gi/wn => a(gi/wn
<NL>N a(/gios  fem gen pl			os_h_on</NL><NL>N a(/gios  masc/neut gen pl			os_h_on</NL><NL>N a(_gi/wn,a(gh/s  masc/fem/neut gen pl	doric		hs_es</NL><NL>N a)/gos  neut gen pl	doric		hs_eos</NL>
a(gi/a| => a(gi/a|
<NL>N a(gi/a_|,a(/gios  fem dat sg	attic doric aeolic		os_h_on</NL>
a(gi/w| => a(gi/w|
<NL>N a(/gios  masc/neut dat sg			os_h_on</NL>
a(gia/zei => a(gia/zei
<NL>V a(gia/zw  pres ind mp 2nd sg			w_stem,azw</NL><NL>V a(gia/zw  pres ind act 3rd sg			w_stem,azw</NL>
a(gia/zetai => a(gia/zetai
<NL>V a(gia/zw  pres ind mp 3rd sg			w_stem,azw</NL>
a(gia/zon => a(gia/zon
<NL>P a(gia/zw  pres part act masc voc sg			w_stem,azw</NL><NL>P a(gia/zw  pres part act neut nom/voc/acc sg			w_stem,azw</NL>
a(gia/zw => a(gia/zw
<NL>V a(gia/zw  pres subj act 1st sg			w_stem,azw</NL><NL>V a(gia/zw  pres ind act 1st sg			w_stem,azw</NL>
a(gia/zwn => a(gia/zwn
<NL>P a(gia/zw  pres part act masc nom sg			w_stem,azw</NL>
a(gia/sai => a(gia/sai
<NL>P a(gia_/sa_|,a(gia/zw  fut part act fem dat sg	doric		aw_fut,azw</NL><NL>V a(gia/zw  aor inf act			aor1,azw</NL><NL>V a(gia/sai_,a(gia/zw  aor opt act 3rd sg			aor1,azw</NL>
a(gia/sas => a(gia/sas
<NL>P a(gia_/sa_s,a(gia/zw  fut part act fem acc pl	doric		aw_fut,azw</NL><NL>P a(gia_/sa_s,a(gia/zw  fut part act fem gen sg	doric		aw_fut,azw</NL><NL>P a(gia/sa_s,a(gia/zw  aor part act masc nom/voc sg	attic epic ionic		aor1,azw</NL>
a(gia/sate => a(gia/sate
<NL>V a(gia/zw  aor imperat act 2nd pl			aor1,azw</NL><NL>V a_(gia/sate,a(gia/zw  aor ind act 2nd pl	doric aeolic		aor1,azw</NL><NL>V a(gia/zw  aor ind act 2nd pl	homeric ionic	unaugmented	aor1,azw</NL>
a(gia/sh| => a(gia/sh|
<NL>V a(gia/zw  aor subj mid 2nd sg			aor1,azw</NL><NL>V a(gia/zw  aor subj act 3rd sg			aor1,azw</NL><NL>V a(gia/zw  fut ind mid 2nd sg			reg_fut,azw</NL>
a(giazome/nous => a(giazome/nous
<NL>P a(gia/zw  pres part mp masc acc pl			w_stem,azw</NL>
a(giazo/menoi => a(giazo/menoi
<NL>P a(gia/zw  pres part mp masc nom/voc pl			w_stem,azw</NL>
a(giasqh/tw => a(giasqh/tw
<NL>V a(gia/zw  aor imperat pass 3rd sg			aor_pass,azw</NL>
a(giasmo/n => a(giasmo/n
<NL>N a(giasmo/s  masc acc sg			os_ou</NL>
a(giasmo/s => a(giasmo/s
<NL>N a(giasmo/s  masc nom sg			os_ou</NL>
a(giasmw=| => a(giasmw=|
<NL>N a(giasmo/s  masc dat sg			os_ou</NL>
a(giwsu/nhn => a(giwsu/nhn
<NL>N a(giwsu/nh  fem acc sg	attic epic ionic		h_hs</NL>
a(giwsu/nhs => a(giwsu/nhs
<NL>N a(giwsu/nh  fem gen sg	attic epic ionic		h_hs</NL>
a(giwsu/nh| => a(giwsu/nh|
<NL>N a(giwsu/nh  fem dat sg	attic epic ionic		h_hs</NL>
a(giwta/th| => a(giwta/th|
<NL>N a(/gios  fem dat superl sg	attic epic ionic		os_h_on</NL>
a(gio/thti => a(gio/thti
<NL>N a(gio/ths  fem dat sg			s_tos</NL><NL>N a(giwsu/nh  fem dat sg			s_tos</NL>
a(gio/thtos => a(gio/thtos
<NL>N a(gio/ths  fem gen sg			s_tos</NL><NL>N a(giwsu/nh  fem gen sg			s_tos</NL>
a(gna/ => a(gna/
<NL>N a(gno/s  neut nom/voc/acc pl			os_h_on</NL><NL>N a(gna_/,a(gno/s  fem nom/voc/acc dual			os_h_on</NL><NL>N a(gna_/,a(gno/s  fem nom/voc sg	doric aeolic		os_h_on</NL>
a(gna/s => a(gna/s
<NL>N a(gna_/s,a(gno/s  fem acc pl			os_h_on</NL>
a(gnh/ => a(gnh/
<NL>N a(gno/s  fem nom/voc sg	attic epic ionic		os_h_on</NL>
a(gnh/n => a(gnh/n
<NL>N a(gno/s  fem acc sg	attic epic ionic		os_h_on</NL>
a(gni/zei => a(gni/zei
<NL>V a(gni/zw  pres ind mp 2nd sg			w_stem,izw</NL><NL>V a(gni/zw  pres ind act 3rd sg			w_stem,izw</NL>
a(gni/sate => a(gni/sate
<NL>V a(gni/zw  aor imperat act 2nd pl			aor1,izw</NL><NL>V a_(gni/sate,a(gni/zw  aor ind act 2nd pl	doric aeolic		aor1,izw</NL><NL>V a(gni/zw  aor ind act 2nd pl	homeric ionic	unaugmented	aor1,izw</NL>
a(gni/sqhti => a(gni/sqhti
<NL>V a(gni/zw  aor imperat pass 2nd sg			aor_pass,izw</NL>
a(gni/swsin => a(gni/swsin
<NL>V a(gni/zw  aor subj act 3rd pl		nu_movable	aor1,izw</NL>
a(gnei/a| => a(gnei/a|
<NL>N a(gnei/a_|,a(gnei/a  fem dat sg	attic doric aeolic		h_hs</NL>
a(gnisqei/s => a(gnisqei/s
<NL>P a(gni/zw  aor part pass masc nom/voc sg			aor_pass,izw</NL>
a(gnismou= => a(gnismou=
<NL>N a(gnismo/s  masc gen sg			os_ou</NL>
a(gnou/s => a(gnou/s
<NL>N a(gno/s  masc acc pl			os_h_on</NL>
a(gno/n => a(gno/n
<NL>N a(gno/s  masc acc sg			os_h_on</NL><NL>N a(gno/s  neut nom/voc/acc sg			os_h_on</NL>
a(gno/s => a(gno/s
<NL>N a(gno/s  masc nom sg			os_h_on</NL>
a(gno/thti => a(gno/thti
<NL>N a(gno/ths  fem dat sg			s_tos</NL>
a(gno/thtos => a(gno/thtos
<NL>N a(gno/ths  fem gen sg			s_tos</NL>
a(gnw=s => a(gnw=s
<NL>N a(gno/s  adverbial			os_h_on</NL>
a(dro/thti => a(dro/thti
<NL>N a(droth/s  fem dat sg			s_tos</NL>
a(leei=s => a(leei=s
<NL>N a)leei=s,a)leh/s  masc/fem acc pl		contr	hs_es</NL><NL>N a)leei=s,a)leh/s  masc/fem nom/voc pl	attic epic	contr	hs_es</NL><NL>V e)leei=s,e)lea/w  pres ind act 2nd sg	attic epic doric ionic	contr	ew_pr,aw_denom</NL><NL>V e)leei=s,e)lee/w  pres ind act 2nd sg	attic epic doric ionic	contr	ew_pr,ew_denom</NL>
a(lieu/ein => a(lieu/ein
<NL>V a(lieu/w  pres inf act	attic epic	contr	w_stem,euw</NL>
a(lisqh/setai => a(lisqh/setai
<NL>V a(_lisqh/setai,a(li/zw1  fut ind pass 3rd sg			aor_pass,izw</NL><NL>V a(li/zw2  fut ind pass 3rd sg			aor_pass,izw</NL>
a(llome/nou => a(llome/nou
<NL>P a(/llomai  pres part mid masc/neut gen sg			w_stem,allw</NL>
a(llo/menos => a(llo/menos
<NL>P a(/llomai  pres part mid masc nom sg			w_stem,allw</NL>
a(luko/n => a(luko/n
<NL>N a(luko/s  masc acc sg			os_h_on</NL><NL>N a(luko/s  neut nom/voc/acc sg			os_h_on</NL>
a(lu/sei => a(lu/sei
<NL>N a(/lusis  fem nom/voc/acc dual	attic epic	contr	is_ews</NL><NL>N a(lu/sei+,a(/lusis  fem dat sg	epic		is_ews</NL><NL>N a(/lusis  fem dat sg	attic ionic	contr	is_ews</NL>
a(lu/seis => a(lu/seis
<NL>N a(/lusis  fem nom/voc pl	attic epic	contr	is_ews</NL><NL>N a(/lusis  fem nom/acc pl	attic		is_ews</NL>
a(lu/sesi => a(lu/sesi
<NL>N a(/lusis  fem dat pl			is_ews</NL>
a(lu/sesin => a(lu/sesin
<NL>N a(/lusis  fem dat pl		nu_movable	is_ews</NL>
a(ma/rtane => a(ma/rtane
<NL>V a_(ma/rtane,a(marta/nw  imperf ind act 3rd sg	doric aeolic		w_stem,anw</NL><NL>V a(marta/nw  pres imperat act 2nd sg			w_stem,anw</NL><NL>V a(marta/nw  imperf ind act 3rd sg	homeric ionic	unaugmented	w_stem,anw</NL>
a(ma/rthma => a(ma/rthma
<NL>N a(ma/rthma  neut nom/voc/acc sg			ma_matos</NL>
a(ma/rthte => a(ma/rthte
<NL>V a(marta/nw  aor subj act 2nd pl			aor2,anw</NL>
a(ma/rth| => a(ma/rth|
<NL>V a(marta/nw  aor subj mp 2nd sg			aor2,anw</NL><NL>V a(marta/nw  aor subj act 3rd sg			aor2,anw</NL>
a(marta/nei => a(marta/nei
<NL>V a(marta/nw  pres ind mp 2nd sg			w_stem,anw</NL><NL>V a(marta/nw  pres ind act 3rd sg			w_stem,anw</NL>
a(marta/nein => a(marta/nein
<NL>V a(marta/nw  pres inf act	attic epic	contr	w_stem,anw</NL>
a(marta/nete => a(marta/nete
<NL>V a_(marta/nete,a(marta/nw  imperf ind act 2nd pl	doric aeolic		w_stem,anw</NL><NL>V a(marta/nw  pres imperat act 2nd pl			w_stem,anw</NL><NL>V a(marta/nw  pres ind act 2nd pl			w_stem,anw</NL><NL>V a(marta/nw  imperf ind act 2nd pl	homeric ionic	unaugmented	w_stem,anw</NL>
a(marta/nonta => a(marta/nonta
<NL>P a(marta/nw  pres part act neut nom/voc/acc pl			w_stem,anw</NL><NL>P a(marta/nw  pres part act masc acc sg			w_stem,anw</NL>
a(marta/nontas => a(marta/nontas
<NL>P a(marta/nw  pres part act masc acc pl			w_stem,anw</NL>
a(marta/nontes => a(marta/nontes
<NL>P a(marta/nw  pres part act masc nom/voc pl			w_stem,anw</NL>
a(marta/nousin => a(marta/nousin
<NL>P a(marta/nw  pres part act masc/neut dat pl	attic epic doric ionic	nu_movable	w_stem,anw</NL><NL>V a(marta/nw  pres ind act 3rd pl	attic epic doric ionic aeolic	nu_movable	w_stem,anw</NL>
a(marta/nwn => a(marta/nwn
<NL>P a(marta/nw  pres part act masc nom sg			w_stem,anw</NL>
a(marth/mata => a(marth/mata
<NL>N a(ma/rthma  neut nom/voc/acc pl			ma_matos</NL>
a(marth/matos => a(marth/matos
<NL>N a(ma/rthma  neut gen sg			ma_matos</NL>
a(marth/santas => a(marth/santas
<NL>P a(marta/nw  aor part act masc acc pl			aor1,anw</NL><NL>P a(marte/w  aor part act masc acc pl			aor1,ew_denom</NL>
a(marth/santos => a(marth/santos
<NL>P a(marta/nw  aor part act masc/neut gen sg			aor1,anw</NL><NL>P a(marte/w  aor part act masc/neut gen sg			aor1,ew_denom</NL>
a(marth/sasin => a(marth/sasin
<NL>P a(marth/sa_sin,a(marta/nw  aor part act masc/neut dat pl	attic epic ionic	nu_movable	aor1,anw</NL><NL>P a(marth/sa_sin,a(marte/w  aor part act masc/neut dat pl	attic epic ionic	nu_movable	aor1,ew_denom</NL>
a(marth/sei => a(marth/sei
<NL>V a(marta/nw  aor subj act 3rd sg	epic	short_subj	aor1,anw</NL><NL>V a(marta/nw  fut ind mid 2nd sg			reg_fut,anw</NL><NL>V a(marte/w  aor subj act 3rd sg	epic	short_subj	aor1,ew_denom</NL><NL>V a(marte/w  fut ind mid 2nd sg			reg_fut,ew_denom</NL><NL>V a(marte/w  fut ind act 3rd sg			reg_fut,ew_denom</NL><NL>V a_(marth/sei,a(marte/w  futperf ind mp 2nd sg	doric aeolic	redupl	fut_perf,ew_denom</NL><NL>V a_(marth/sei,a(marte/w  futperf ind act 3rd sg	doric aeolic	redupl	fut_perf,ew_denom</NL>
a(marth/swmen => a(marth/swmen
<NL>V a(marta/nw  aor subj act 1st pl			aor1,anw</NL><NL>V a(marte/w  aor subj act 1st pl			aor1,ew_denom</NL>
a(marth/sh| => a(marth/sh|
<NL>V a(marta/nw  aor subj mid 2nd sg			aor1,anw</NL><NL>V a(marta/nw  aor subj act 3rd sg			aor1,anw</NL><NL>V a(marta/nw  fut ind mid 2nd sg			reg_fut,anw</NL><NL>V a(marte/w  aor subj mid 2nd sg			aor1,ew_denom</NL><NL>V a(marte/w  aor subj act 3rd sg			aor1,ew_denom</NL><NL>V a(marte/w  fut ind mid 2nd sg			reg_fut,ew_denom</NL><NL>V a_(marth/sh|,a(marte/w  futperf ind mp 2nd sg	doric aeolic	redupl	fut_perf,ew_denom</NL><NL>V a_(marth/sh|,a(marte/w  futperf ind mid 2nd sg	doric aeolic	redupl	fut_perf,ew_denom</NL>
a(marti/a => a(marti/a
<NL>N a(marti/a_,a(marti/a  fem nom/voc/acc dual			h_hs</NL><NL>N a(marti/a_,a(marti/a  fem nom/voc sg	attic doric aeolic		h_hs</NL>
a(marti/ai => a(marti/ai
<NL>N a(marti/a  fem nom/voc pl			h_hs</NL><NL>N a(marti/a_|,a(marti/a  fem dat sg	attic doric aeolic		h_hs</NL>
a(marti/ais => a(marti/ais
<NL>N a(marti/a  fem dat pl			h_hs</NL>
a(marti/an => a(marti/an
<NL>N a(marti/a_n,a(marti/a  fem acc sg	attic doric aeolic		h_hs</NL>
a(marti/as => a(marti/as
<NL>N a(marti/a_s,a(marti/a  fem acc pl			h_hs</NL><NL>N a(marti/a_s,a(marti/a  fem gen sg	attic doric aeolic		h_hs</NL>
a(marti/a| => a(marti/a|
<NL>N a(marti/ai,a(marti/a  fem nom/voc pl			h_hs</NL><NL>N a(marti/a_|,a(marti/a  fem dat sg	attic doric aeolic		h_hs</NL>
a(martano/ntwn => a(martano/ntwn
<NL>P a(marta/nw  pres part act masc/neut gen pl			w_stem,anw</NL><NL>V a(marta/nw  pres imperat act 3rd pl			w_stem,anw</NL>
a(marthma/twn => a(marthma/twn
<NL>N a(ma/rthma  neut gen pl			ma_matos</NL>
a(marthsa/ntwn => a(marthsa/ntwn
<NL>P a(marta/nw  aor part act masc/neut gen pl			aor1,anw</NL><NL>V a(marta/nw  aor imperat act 3rd pl			aor1,anw</NL><NL>P a(marte/w  aor part act masc/neut gen pl			aor1,ew_denom</NL><NL>V a(marte/w  aor imperat act 3rd pl			aor1,ew_denom</NL>
a(martiw=n => a(martiw=n
<NL>N a(marti/a  fem gen pl			h_hs</NL>
a(martwloi/ => a(martwloi/
<NL>N a(martwlo/s  masc/fem nom/voc pl			os_on</NL>
a(martwlou/s => a(martwlou/s
<NL>N a(martwlo/s  masc/fem acc pl			os_on</NL>
a(martwloi=s => a(martwloi=s
<NL>N a(martwlo/s  masc/fem/neut dat pl			os_on</NL>
a(martwlo/n => a(martwlo/n
<NL>N a(martwlo/s  masc/fem acc sg			os_on</NL><NL>N a(martwlo/s  neut nom/voc/acc sg			os_on</NL>
a(martwlo/s => a(martwlo/s
<NL>N a(martwlo/s  masc/fem nom sg			os_on</NL>
a(martwlw=n => a(martwlw=n
<NL>N a(martwlh/  fem gen pl			h_hs</NL><NL>N a(martwlo/s  masc/fem/neut gen pl			os_on</NL>
a(martwlw=| => a(martwlw=|
<NL>N a(martwlo/s  masc/fem/neut dat sg			os_on</NL>
a(pa/ntwn => a(pa/ntwn
<NL>N a(/pas  masc/neut gen pl			as_asa_an</NL>
a(palo/s => a(palo/s
<NL>N a(palo/s  masc nom sg			os_h_on</NL>
a(plou=s => a(plou=s
<NL>N a(plo/os  masc acc pl	attic	contr	oos_oh_oon</NL><NL>N a(plo/os  masc nom sg	attic	contr	oos_oh_oon</NL><NL>V a(plo/w  pres ind act 2nd sg	doric aeolic	contr	ow_pr,ow_denom</NL>
a(plo/thta => a(plo/thta
<NL>N a(plo/ths  fem acc sg			s_tos</NL>
a(plo/thti => a(plo/thti
<NL>N a(plo/ths  fem dat sg			s_tos</NL>
a(plo/thtos => a(plo/thtos
<NL>N a(plo/ths  fem gen sg			s_tos</NL>
a(plw=s => a(plw=s
<NL>N a(plo/s  adverbial			os_h_on</NL><NL>V a(plo/w  pres ind act 2nd sg	doric aeolic	contr	ow_pr,ow_denom</NL><NL>N a(plw=s 		indeclform	adverb</NL>
a(rma/twn => a(rma/twn
<NL>N a(/rma  neut gen pl			ma_matos</NL>
a(rmw=n => a(rmw=n
<NL>N a(rmh/  fem gen pl			h_hs</NL><NL>N a(rmo/s  masc gen pl			os_ou</NL>
a(rpa/zei => a(rpa/zei
<NL>V a(rpa/zw  pres ind mp 2nd sg			w_stem,azw</NL><NL>V a(rpa/zw  pres ind act 3rd sg			w_stem,azw</NL>
a(rpa/zein => a(rpa/zein
<NL>V a(rpa/zw  pres inf act	attic epic	contr	w_stem,azw</NL>
a(rpa/zontes => a(rpa/zontes
<NL>P a(rpa/zw  pres part act masc nom/voc pl			w_stem,azw</NL>
a(rpa/zousin => a(rpa/zousin
<NL>P a(rpa/zw  pres part act masc/neut dat pl	attic epic doric ionic	nu_movable	w_stem,azw</NL><NL>V a(rpa/zw  pres ind act 3rd pl	attic epic doric ionic aeolic	nu_movable	w_stem,azw</NL>
a(rpa/sai => a(rpa/sai
<NL>P a(rpa_/sa_|,a(rpa/zw  fut part act fem dat sg	doric		aw_fut,azw</NL><NL>V a(rpa/zw  aor inf act			aor1,azw</NL><NL>V a(rpa/sai_,a(rpa/zw  aor opt act 3rd sg			aor1,azw</NL>
a(rpa/sei => a(rpa/sei
<NL>N a(/rpasis  fem nom/voc/acc dual	attic epic	contr	is_ews</NL><NL>N a(rpa/sei+,a(/rpasis  fem dat sg	epic		is_ews</NL><NL>N a(/rpasis  fem dat sg	attic ionic	contr	is_ews</NL><NL>V a(rpa/zw  aor subj act 3rd sg	epic	short_subj	aor1,azw</NL><NL>V a(rpa/zw  fut ind mid 2nd sg			reg_fut,azw</NL><NL>V a(rpa/zw  fut ind act 3rd sg			reg_fut,azw</NL>
a(rpage/nta => a(rpage/nta
<NL>P a(rpa/zw  aor part pass neut nom/voc/acc pl			aor2_pass</NL><NL>P a(rpa/zw  aor part pass masc acc sg			aor2_pass</NL>
a(rpagh/n => a(rpagh/n
<NL>N a(rpagh/  fem acc sg	attic epic ionic		h_hs</NL>
a(rpaghso/meqa => a(rpaghso/meqa
<NL>V a(rpa/zw  fut ind pass 1st pl			aor2_pass</NL>
a(rpagmo/n => a(rpagmo/n
<NL>N a(rpagmo/s  masc acc sg			os_ou</NL>
a(rpagh=s => a(rpagh=s
<NL>N a(rpageu/s  masc nom pl		contr	eus_ews</NL><NL>N a(rpageu/s  masc nom/voc pl		contr	eus_ews</NL><NL>N a(rpagh/  fem gen sg	attic epic ionic		h_hs</NL>
a(fh=s => a(fh=s
<NL>V a(fa/w  pres ind act 2nd sg	doric aeolic	contr	aw_pr</NL><NL>N a(fh/  fem gen sg	attic epic ionic		h_hs</NL>
a(fw=n => a(fw=n
<NL>P a(fa/w  pres part act masc voc sg		contr	aw_pr</NL><NL>P a(fa/w  pres part act neut nom/voc/acc sg		contr	aw_pr</NL><NL>P a(fa/w  pres part act masc nom sg	attic epic ionic	contr	aw_pr</NL><NL>N a(fh/  fem gen pl			h_hs</NL>
a(ya/menos => a(ya/menos
<NL>P a(/ptw  aor part mid masc nom sg			aor1,ptw</NL>
a)/busson => a)/busson
<NL>N a)/bussos  masc/fem acc sg			os_on</NL><NL>N a)/bussos  neut nom/voc/acc sg			os_on</NL>
a)/gamos => a)/gamos
<NL>N a)/gamos  masc/fem nom sg			os_on</NL>
a)/ggeloi => a)/ggeloi
<NL>N a)/ggelos  masc/fem nom/voc pl			os_ou</NL>
a)/ggelon => a)/ggelon
<NL>N a)/ggelos  masc/fem acc sg			os_ou</NL>
a)/ggelos => a)/ggelos
<NL>N a)/ggelos  masc/fem nom sg			os_ou</NL>
a)/ggh => a)/ggh
<NL>N a)/ggos  neut nom/voc/acc pl	attic epic doric	contr	hs_eos</NL><NL>N a)/ggos  neut nom/voc/acc dual	doric aeolic	contr	hs_eos</NL>
a)/ge => a)/ge
<NL>N a)/ge 		indeclform	adverb</NL><NL>V a)/gw  pres imperat act 2nd sg			w_stem,reg_conj</NL><NL>V a)/gw  imperf ind act 3rd sg	homeric ionic	unaugmented	w_stem,reg_conj</NL>
a)/gei => a)/gei
<NL>N a)/gos  neut nom/voc/acc dual	attic epic	contr	hs_eos</NL><NL>N a)/gei+,a)/gos  neut dat sg	epic ionic		hs_eos</NL><NL>N a)/gos  neut dat sg		contr	hs_eos</NL><NL>V a)/gw  pres ind mp 2nd sg			w_stem,reg_conj</NL><NL>V a)/gw  pres ind act 3rd sg			w_stem,reg_conj</NL><NL>V a_)/gei,a)ga/w  imperf ind act 3rd sg	attic epic doric ionic aeolic	contr	ew_pr,aw_denom</NL><NL>V a)ga/w  pres imperat act 2nd sg	attic epic ionic	contr	ew_pr,aw_denom</NL><NL>V a)ga/w  imperf ind act 3rd sg	attic epic doric ionic aeolic	contr unaugmented	ew_pr,aw_denom</NL>
a)/gein => a)/gein
<NL>V a)/gw  pres inf act	attic epic	contr	w_stem,reg_conj</NL>
a)/gesqai => a)/gesqai
<NL>V a)/gw  pres inf mp			w_stem,reg_conj</NL>
a)/gesqe => a)/gesqe
<NL>V a_)/gesqe,a)/gw  imperf ind mp 2nd pl	doric aeolic		w_stem,reg_conj</NL><NL>V a)/gw  pres imperat mp 2nd pl			w_stem,reg_conj</NL><NL>V a)/gw  pres ind mp 2nd pl			w_stem,reg_conj</NL><NL>V a)/gw  imperf ind mp 2nd pl	homeric ionic	unaugmented	w_stem,reg_conj</NL>
a)/gkistron => a)/gkistron
<NL>N a)/gkistron  neut nom/voc/acc sg			os_ou</NL>
a)/gkuran => a)/gkuran
<NL>N a)/gkura  fem acc sg			a_hs</NL>
a)/gnoian => a)/gnoian
<NL>N a)/gnoia  fem acc sg			a_hs</NL>
a)/gontai => a)/gontai
<NL>V a)/gw  pres ind mp 3rd pl			w_stem,reg_conj</NL>
a)/gontes => a)/gontes
<NL>P a)/gw  pres part act masc nom/voc pl			w_stem,reg_conj</NL>
a)/gousi => a)/gousi
<NL>P a)/gw  pres part act masc/neut dat pl	attic epic doric ionic		w_stem,reg_conj</NL><NL>V a)/gw  pres ind act 3rd pl	attic epic doric ionic aeolic		w_stem,reg_conj</NL>
a)/gran => a)/gran
<NL>N a)/gra_n,a)/gra  fem acc sg	attic doric aeolic		h_hs</NL>
a)/gria => a)/gria
<NL>N a)/grios  neut nom/voc/acc pl			os_h_on</NL><NL>N a)/grios  neut nom/voc/acc pl			os_on</NL>
a)/grion => a)/grion
<NL>N a)/grios  masc acc sg			os_h_on</NL><NL>N a)/grios  neut nom/voc/acc sg			os_h_on</NL><NL>N a)/grios  masc/fem acc sg			os_on</NL><NL>N a)/grios  neut nom/voc/acc sg			os_on</NL><NL>V a_)/grion,a)gre/w  imperf ind act 3rd pl	doric aeolic		ew_pr,ew_denom</NL><NL>V a_)/grion,a)gre/w  imperf ind act 1st sg	doric aeolic		ew_pr,ew_denom</NL><NL>V a)gre/w  imperf ind act 3rd pl	doric aeolic	unaugmented poetic	ew_pr,ew_denom</NL><NL>V a)gre/w  imperf ind act 1st sg	doric aeolic	unaugmented poetic	ew_pr,ew_denom</NL>
a)/gra| => a)/gra|
<NL>N a)/grai,a)/gra  fem nom/voc pl			h_hs</NL><NL>N a)/gra_|,a)/gra  fem dat sg	attic doric aeolic		h_hs</NL>
a)/gw => a)/gw
<NL>V a)/gamai  pres imperat mp 2nd sg		contr	ami_pr,a_stem</NL><NL>V a)/gw  pres subj act 1st sg			w_stem,reg_conj</NL><NL>V a)/gw  pres ind act 1st sg			w_stem,reg_conj</NL>
a)/gwmen => a)/gwmen
<NL>V a)/gw  pres subj act 1st pl			w_stem,reg_conj</NL>
a)/gwsin => a)/gwsin
<NL>V a)/gw  pres subj act 3rd pl		nu_movable	w_stem,reg_conj</NL>
a)/dhla => a)/dhla
<NL>N a)/dhlos  neut nom/voc/acc pl			os_on</NL>
a)/dhlon => a)/dhlon
<NL>N a)/dhlos  masc/fem acc sg			os_on</NL><NL>N a)/dhlos  neut nom/voc/acc sg			os_on</NL>
a)/dikoi => a)/dikoi
<NL>N a)/dikos  masc/fem nom/voc pl			os_on</NL>
a)/dikos => a)/dikos
<NL>N a)/dikos  masc/fem nom sg			os_on</NL>
a)/dolon => a)/dolon
<NL>N a)/dolos  masc/fem acc sg			os_on</NL><NL>N a)/dolos  neut nom/voc/acc sg			os_on</NL>
a)/zuma => a)/zuma
<NL>N a)/zu_ma,a)/zumos  neut nom/voc/acc pl			os_on</NL>
a)/zumoi => a)/zumoi
<NL>N a)/zu_moi,a)/zumos  masc/fem nom/voc pl			os_on</NL>
a)/qeoi => a)/qeoi
<NL>N a)/qeos  masc/fem nom/voc pl			os_on</NL>
a)/qlhsin => a)/qlhsin
<NL>N a)/qlhsis  fem acc sg			is_ews</NL>
a)/kakos => a)/kakos
<NL>N a)/kakos  masc/fem nom sg			os_on</NL>
a)/kanqai => a)/kanqai
<NL>N a)/kanqa  fem nom/voc pl			a_hs</NL>
a)/karpa => a)/karpa
<NL>N a)/karpos  neut nom/voc/acc pl			os_on</NL>
a)/karpoi => a)/karpoi
<NL>N a)/karpos  masc/fem nom/voc pl			os_on</NL>
a)/karpos => a)/karpos
<NL>N a)/karpos  masc/fem nom sg			os_on</NL>
a)/kron => a)/kron
<NL>N a)/kron  neut nom/voc/acc sg			os_ou</NL><NL>N a)/kros  masc acc sg			os_h_on</NL><NL>N a)/kros  neut nom/voc/acc sg			os_h_on</NL><NL>N a)/krwn  masc voc sg			wn_onos</NL>
a)/krou => a)/krou
<NL>N a)/kron  neut gen sg			os_ou</NL><NL>N a)/kros  masc/neut gen sg			os_h_on</NL>
a)/krwn => a)/krwn
<NL>N a)/kron  neut gen pl			os_ou</NL><NL>N a)/kros  fem gen pl			os_h_on</NL><NL>N a)/kros  masc/neut gen pl			os_h_on</NL><NL>N a)/krwn  masc nom/voc sg			wn_onos</NL>
a)/kwn => a)/kwn
<NL>N a)/kwn  masc nom sg			wn_ontos</NL><NL>N a_)/kwn,a)e/kwn  masc nom sg	attic	contr	wn_ousa_on</NL>
a)/lalon => a)/lalon
<NL>N a)/lalos  masc/fem acc sg			os_on</NL><NL>N a)/lalos  neut nom/voc/acc sg			os_on</NL>
a)/leiyai => a)/leiyai
<NL>V a)lei/fw  aor imperat mid 2nd sg			aor1,reg_conj</NL>
a)/lla => a)/lla
<NL>N a)/llos  neut nom/voc/acc pl			art_adj</NL><NL>N a)/lla_,a)/llos  fem nom/voc/acc dual			art_adj</NL><NL>N a)/lla_,a)/llos  fem nom/voc sg	doric aeolic		art_adj</NL>
a)/llai => a)/llai
<NL>N a)/llos  fem nom/voc pl			art_adj</NL><NL>N a)/lla_|,a)/llos  fem dat sg	doric aeolic		art_adj</NL>
a)/llas => a)/llas
<NL>N a)/lla_s,a)/llos  fem acc pl			art_adj</NL><NL>N a)/lla_s,a)/llos  fem gen sg	doric aeolic		art_adj</NL>
a)/llh => a)/llh
<NL>N a)/llos  fem nom/voc sg	attic epic ionic		art_adj</NL>
a)/llhn => a)/llhn
<NL>N a)/llos  fem acc sg	attic epic ionic		art_adj</NL>
a)/llhs => a)/llhs
<NL>N a)/llos  fem gen sg	attic epic ionic		art_adj</NL>
a)/llo => a)/llo
<NL>N a)/llos  neut nom/voc/acc sg			art_adj</NL>
a)/lloi => a)/lloi
<NL>N a)/llos  masc nom/voc pl			art_adj</NL>
a)/llois => a)/llois
<NL>N a)/llos  neut dat pl			art_adj</NL><NL>N a)/llos  masc dat pl			art_adj</NL>
a)/llon => a)/llon
<NL>N a)/llos  masc acc sg			art_adj</NL>
a)/llos => a)/llos
<NL>N a)/llos  masc nom sg			art_adj</NL>
a)/llou => a)/llou
<NL>N a)/llos  neut gen sg			art_adj</NL><NL>N a)/llos  masc gen sg			art_adj</NL><NL>N a)/llou 		indeclform	adverb</NL>
a)/llous => a)/llous
<NL>N a)/llos  masc acc pl			art_adj</NL>
a)/llwn => a)/llwn
<NL>N a)/llos  neut gen pl			art_adj</NL><NL>N a)/llos  fem gen pl			art_adj</NL><NL>N a)/llos  masc gen pl			art_adj</NL>
a)/llws => a)/llws
<NL>N a)/llos  masc acc pl	doric		art_adj</NL><NL>N a)/llws 		indeclform	adverb</NL>
a)/llw| => a)/llw|
<NL>N a)/llos  neut dat sg			art_adj</NL><NL>N a)/llos  masc dat sg			art_adj</NL>
a)/loga => a)/loga
<NL>N a)/logos  neut nom/voc/acc pl			os_on</NL>
a)/logon => a)/logon
<NL>N a)/logos  masc/fem acc sg			os_on</NL><NL>N a)/logos  neut nom/voc/acc sg			os_on</NL>
a)/maxon => a)/maxon
<NL>N a)/maxos  masc/fem acc sg			os_on</NL><NL>N a)/maxos  neut nom/voc/acc sg			os_on</NL>
a)/memptoi => a)/memptoi
<NL>N a)/memptos  masc/fem nom/voc pl			os_on</NL>
a)/memptos => a)/memptos
<NL>N a)/memptos  masc/fem nom sg			os_on</NL>
a)/metra => a)/metra
<NL>N a)/metros  neut nom/voc/acc pl			os_on</NL>
a)/mmon => a)/mmon
<NL>N a(mo/s1  masc acc sg	aeolic		os_h_on</NL><NL>N a(mo/s1  neut nom/voc/acc sg	aeolic		os_h_on</NL><NL>N a)/mmos  fem acc sg			os_ou</NL>
a)/mmos => a)/mmos
<NL>N a(mo/s1  masc nom sg	aeolic		os_h_on</NL><NL>N a)/mmos  fem nom sg			os_ou</NL>
a)/mpelon => a)/mpelon
<NL>N a)/mpelos  fem acc sg			os_ou</NL>
a)/mpelos => a)/mpelos
<NL>N a)/mpelos  fem nom sg			os_ou</NL>
a)/mwma => a)/mwma
<NL>N a)/mwmon  neut nom/voc/acc pl			os_ou</NL><NL>N a)/mwmos  neut nom/voc/acc pl			os_on</NL>
a)/mwmoi => a)/mwmoi
<NL>N a)/mwmos  masc/fem nom/voc pl			os_on</NL>
a)/mwmon => a)/mwmon
<NL>N a)/mwmon  neut nom/voc/acc sg			os_ou</NL><NL>N a)/mwmos  masc/fem acc sg			os_on</NL><NL>N a)/mwmos  neut nom/voc/acc sg			os_on</NL>
a)/mwmos => a)/mwmos
<NL>N a)/mwmos  masc/fem nom sg			os_on</NL>
a)/n => a)/n
<NL>N a)/n1 		indeclform	particle</NL><NL>N a)/_n,a)/n2 	attic	indeclform	conj</NL><NL>N a)na/ 		poetic indeclform	prep</NL><NL>N e)a/n 		contr indeclform	conj</NL>
a)/nalon => a)/nalon
<NL>N a)/nalos  masc/fem acc sg			os_on</NL><NL>N a)/nalos  neut nom/voc/acc sg			os_on</NL>
a)/ndra => a)/ndra
<NL>N a)nh/r  masc acc sg		indeclform	irreg_decl3</NL>
a)/ndras => a)/ndras
<NL>N a)nh/r  masc acc pl		indeclform	irreg_decl3</NL>
a)/ndres => a)/ndres
<NL>N a)nh/r  masc nom/voc pl		indeclform	irreg_decl3</NL>
a)/nemoi => a)/nemoi
<NL>N a)/nemos  masc nom/voc pl			os_ou</NL>
a)/nemon => a)/nemon
<NL>N a)/nemos  masc acc sg			os_ou</NL>
a)/nemos => a)/nemos
<NL>N a)/nemos  masc nom sg			os_ou</NL>
a)/ner => a)/ner
<NL>N a)nh/r  masc voc sg		indeclform	irreg_decl3</NL>
a)/nesin => a)/nesin
<NL>N a)/nesis  fem acc sg			is_ews</NL>
a)/nesis => a)/nesis
<NL>N a)/nesis  fem nom sg			is_ews</NL>
a)/neu => a)/neu
<NL>N a)/neu 		indeclform	prep</NL><NL>V a_)/neu,a)/nw1  imperf ind mp 2nd sg	epic doric ionic aeolic	contr	w_stem</NL><NL>V a)/nw1  pres imperat mp 2nd sg	epic doric ionic	contr	w_stem</NL><NL>V a)/nw1  imperf ind mp 2nd sg	epic doric ionic	contr unaugmented	w_stem</NL>
a)/nhqon => a)/nhqon
<NL>N a)/nhqon  neut nom/voc/acc sg			os_ou</NL>
a)/nqos => a)/nqos
<NL>N a)/nqos  neut nom/voc/acc sg			hs_eos</NL>
a)/nqrakas => a)/nqrakas
<NL>N a)/nqra  masc acc pl			c_kos</NL><NL>N a)/nqrac  masc acc pl			c_kos</NL>
a)/nqrwpe => a)/nqrwpe
<NL>N a)/nqrwpos  masc voc sg			os_ou</NL>
a)/nqrwpoi => a)/nqrwpoi
<NL>N a)/nqrwpos  masc nom/voc pl			os_ou</NL>
a)/nqrwpon => a)/nqrwpon
<NL>N a)/nqrwpos  masc acc sg			os_ou</NL>
a)/nqrwpos => a)/nqrwpos
<NL>N a)/nqrwpos  masc nom sg			os_ou</NL>
a)/noia => a)/noia
<NL>N a)/noia  fem nom/voc sg			a_hs</NL>
a)/noicon => a)/noicon
<NL>V a)noi/gnumi  aor imperat act 2nd sg		poetic	aor1,reg_conj</NL>
a)/nomos => a)/nomos
<NL>N a)/nomos  masc/fem nom sg			os_on</NL>
a)/ntikrus => a)/ntikrus
<NL>N a)/ntikrus 		indeclform	adverb</NL>
a)/ntlhma => a)/ntlhma
<NL>N a)/ntlhma  neut nom/voc/acc sg			ma_matos</NL>
a)/nudroi => a)/nudroi
<NL>N a)/nudros  masc/fem nom/voc pl		a_priv	os_on</NL>
a)/nw => a)/nw
<NL>N a)/noos  masc/fem/neut nom/voc/acc dual		contr a_priv	oos_oon</NL><NL>V a)/nw1  pres subj act 1st sg			w_stem</NL><NL>V a)/nw1  pres ind act 1st sg			w_stem</NL><NL>N a)/nw2 		indeclform	adverb</NL>
a)/nwqen => a)/nwqen
<NL>N a)/nwqen 		indeclform	adverb</NL>
a)/cei => a)/cei
<NL>V a)_/cei,a)/gnumi  aor subj act 3rd sg	epic	short_subj	aor1,numi</NL><NL>V a)_/cei,a)/gnumi  fut ind mid 2nd sg			reg_fut,numi</NL><NL>V a)_/cei,a)/gnumi  fut ind act 3rd sg			reg_fut,numi</NL><NL>V a)/gw  aor subj act 3rd sg	epic	rare short_subj	aor1,reg_conj</NL><NL>V a)/gw  fut ind mid 2nd sg			reg_fut,reg_conj</NL><NL>V a)/gw  fut ind act 3rd sg			reg_fut,reg_conj</NL>
a)/cia => a)/cia
<NL>N a)/cios  neut nom/voc/acc pl			os_h_on</NL>
a)/cioi => a)/cioi
<NL>N a)/cios  masc nom/voc pl			os_h_on</NL>
a)/cion => a)/cion
<NL>N a)/cios  masc acc sg			os_h_on</NL><NL>N a)/cios  neut nom/voc/acc sg			os_h_on</NL>
a)/cios => a)/cios
<NL>N a)/cios  masc nom sg			os_h_on</NL>
a)/cwn => a)/cwn
<NL>N a)/cos  masc gen pl			os_ou</NL><NL>N a)/cwn  masc nom/voc sg			wn_onos</NL><NL>P a)_/cwn,a)/gnumi  fut part act masc nom sg			reg_fut,numi</NL><NL>P a)/gw  fut part act masc nom sg			reg_fut,reg_conj</NL>
a)/page => a)/page
<NL>N a)/page 		indeclform	adverb</NL><NL>V a)pa/gw  pres imperat act 2nd sg			w_stem,reg_conj</NL><NL>V a)pa/gw  imperf ind act 3rd sg	homeric ionic	unaugmented	w_stem,reg_conj</NL>
a)/peimi => a)/peimi
<NL>V a)/peimi1  pres ind act 1st sg		enclitic unasp_preverb	irreg_mi</NL><NL>V a)/peimi2  pres ind act 1st sg		unasp_preverb	irreg_mi</NL>
a)/peiros => a)/peiros
<NL>N a)/peiros1  masc/fem nom sg			os_on</NL><NL>N a)/peiros2  masc/fem nom sg			os_on</NL><NL>N a)_/peiros,h)/peiros  fem nom sg			os_ou</NL>
a)/pistoi => a)/pistoi
<NL>N a)/pistos  masc/fem nom/voc pl			os_on</NL>
a)/piston => a)/piston
<NL>N a)/pistos  masc/fem acc sg			os_on</NL><NL>N a)/pistos  neut nom/voc/acc sg			os_on</NL>
a)/pistos => a)/pistos
<NL>N a)/pistos  masc/fem nom sg			os_on</NL>
a)/ra => a)/ra
<NL>N a)/ra 		indeclform	particle</NL><NL>N a)/ron  neut nom/voc/acc pl			os_ou</NL><NL>N a)/ra_,a)/ros  neut nom/voc/acc pl	doric aeolic	contr	hs_eos</NL>
a)/rage => (no result)
a)/rantes => a)/rantes
<NL>P a)_/rantes,ai)/rw  aor part act masc nom/voc pl			aor1,airw</NL>
a)/ras => a)/ras
<NL>P a)_/ra_s,ai)/rw  aor part act masc nom/voc sg	attic epic doric ionic aeolic		aor1,airw</NL>
a)/rate => a)/rate
<NL>V a)_/rate,ai)/rw  aor imperat act 2nd pl			aor1,airw</NL><NL>V a_)_/rate,ai)/rw  aor ind act 2nd pl	doric aeolic		aor1,airw</NL><NL>V a)_/rate,ai)/rw  aor ind act 2nd pl	homeric ionic	unaugmented	aor1,airw</NL>
a)/rafos => (no result)
a)/rguron => a)/rguron
<NL>N a)/rguros  masc acc sg			os_ou</NL>
a)/rguros => a)/rguros
<NL>N a)/rguros  masc nom sg			os_ou</NL>
a)/riston => a)/riston
<NL>N a)/riston  neut nom/voc/acc sg	epic		os_ou</NL><NL>N a_)/riston,a)/riston  neut nom/voc/acc sg	attic		os_ou</NL><NL>N a)/ristos  masc acc sg			os_h_on</NL><NL>N a)/ristos  neut nom/voc/acc sg			os_h_on</NL>
a)/rkou => a)/rkou
<NL>N a)/rkos  masc gen sg			os_ou</NL>
a)/rnas => a)/rnas
<NL>N a)rno/s  masc/fem acc pl		indeclform	irreg_decl3</NL>
a)/rcasqai => a)/rcasqai
<NL>V a)/rxw  aor inf mid			aor1,reg_conj</NL>
a)/rcesqe => a)/rcesqe
<NL>V a)/rxw  fut ind mid 2nd pl			reg_fut,reg_conj</NL>
a)/rchsqe => a)/rchsqe
<NL>V a)/rxw  aor subj mid 2nd pl			aor1,reg_conj</NL><NL>V a)/rxw  aor subj act 2nd pl	epic		aor1,reg_conj</NL>
a)/rchtai => a)/rchtai
<NL>V a)/rxw  aor subj mid 3rd sg			aor1,reg_conj</NL>
a)/rcontai => a)/rcontai
<NL>V a)/rxw  fut ind mid 3rd pl			reg_fut,reg_conj</NL>
a)/rcwntai => a)/rcwntai
<NL>V a)/rxw  aor subj mid 3rd pl			aor1,reg_conj</NL>
a)/rch| => a)/rch|
<NL>V a)/rxw  aor subj mid 2nd sg			aor1,reg_conj</NL><NL>V a)/rxw  aor subj act 3rd sg			aor1,reg_conj</NL><NL>V a)/rxw  fut ind mid 2nd sg			reg_fut,reg_conj</NL>
a)/rotron => a)/rotron
<NL>N a)/rotron  neut nom/voc/acc sg			os_ou</NL>
a)/rrhta => a)/rrhta
<NL>N a)/rrhtos  neut nom/voc/acc pl			os_h_on</NL><NL>N a)/rrhtos  neut nom/voc/acc pl			os_on</NL>
a)/rrwstoi => a)/rrwstoi
<NL>N a)/rrwstos  masc/fem nom/voc pl			os_on</NL>
a)/rsen => a)/rsen
<NL>V a)/rdw  aor ind act 3rd sg	homeric ionic	unaugmented nu_movable	aor1,reg_conj</NL><NL>N a)/rshn  neut nom/voc/acc sg			hn_enos</NL><NL>V a)rari/skw  aor ind act 3rd sg	homeric ionic	unaugmented nu_movable	aor1,reg_conj</NL>
a)/rsena => a)/rsena
<NL>N a)/rshn  neut nom/voc/acc pl			hn_enos</NL><NL>N a)/rshn  masc/fem acc sg			hn_enos</NL>
a)/rsenes => a)/rsenes
<NL>N a)/rshn  masc/fem nom/voc pl			hn_enos</NL>
a)/rsesin => a)/rsesin
<NL>N a)/rshn  dat pl		nu_movable	hn_enos</NL><NL>N a)/rsis  fem dat pl		nu_movable	is_ews</NL><NL>N a)/rsos  neut dat pl		nu_movable	hs_eos</NL>
a)/rti => a)/rti
<NL>N a)/rti 		indeclform	adverb</NL>
a)/rtios => a)/rtios
<NL>N a)/rtios  masc nom sg			os_h_on</NL>
a)/rtoi => a)/rtoi
<NL>N a)/rtos  masc nom/voc pl			os_ou</NL>
a)/rtois => a)/rtois
<NL>N a)/rtos  masc dat pl			os_ou</NL>
a)/rton => a)/rton
<NL>N a)/rtos  masc acc sg			os_ou</NL>
a)/rtos => a)/rtos
<NL>N a)/rtos  masc nom sg			os_ou</NL>
a)/rtou => a)/rtou
<NL>N a)/rtos  masc gen sg			os_ou</NL>
a)/rtous => a)/rtous
<NL>N a)/rtos  masc acc pl			os_ou</NL>
a)/rtwn => a)/rtwn
<NL>N a)/rtos  masc gen pl			os_ou</NL><NL>V a_)/rtwn,a)rta/w  imperf ind act 3rd pl	doric aeolic	contr	aw_pr,aw_denom</NL><NL>V a_)/rtwn,a)rta/w  imperf ind act 1st sg	doric aeolic	contr	aw_pr,aw_denom</NL><NL>V a)rta/w  imperf ind act 3rd pl	homeric ionic	contr unaugmented	aw_pr,aw_denom</NL><NL>V a)rta/w  imperf ind act 1st sg	homeric ionic	contr unaugmented	aw_pr,aw_denom</NL>
a)/rtw| => a)/rtw|
<NL>N a)/rtos  masc dat sg			os_ou</NL>
a)/rxein => a)/rxein
<NL>V a)/rxw  pres inf act	attic epic	contr	w_stem,reg_conj</NL>
a)/rxonta => a)/rxonta
<NL>P a)/rxw  pres part act neut nom/voc/acc pl			w_stem,reg_conj</NL><NL>P a)/rxw  pres part act masc acc sg			w_stem,reg_conj</NL><NL>N a)/rxwn  masc acc sg			wn_ontos</NL>
a)/rxontas => a)/rxontas
<NL>P a)/rxw  pres part act masc acc pl			w_stem,reg_conj</NL><NL>N a)/rxwn  masc acc pl			wn_ontos</NL>
a)/rxontes => a)/rxontes
<NL>P a)/rxw  pres part act masc nom/voc pl			w_stem,reg_conj</NL><NL>N a)/rxwn  masc nom/voc pl			wn_ontos</NL>
a)/rxonti => a)/rxonti
<NL>P a)/rxw  pres part act masc/neut dat sg			w_stem,reg_conj</NL><NL>V a)/rxw  pres ind act 3rd pl	doric aeolic		w_stem,reg_conj</NL><NL>N a)/rxwn  masc dat sg			wn_ontos</NL>
a)/rxontos => a)/rxontos
<NL>P a)/rxw  pres part act masc/neut gen sg			w_stem,reg_conj</NL><NL>N a)/rxwn  masc gen sg			wn_ontos</NL>
a)/rxousin => a)/rxousin
<NL>P a)/rxw  pres part act masc/neut dat pl	attic epic doric ionic	nu_movable	w_stem,reg_conj</NL><NL>V a)/rxw  pres ind act 3rd pl	attic epic doric ionic aeolic	nu_movable	w_stem,reg_conj</NL><NL>N a)/rxwn  masc dat pl	attic epic doric ionic	nu_movable	wn_ontos</NL>
a)/rxwn => a)/rxwn
<NL>P a)/rxw  pres part act masc nom sg			w_stem,reg_conj</NL><NL>N a)/rxwn  masc nom sg			wn_ontos</NL>
a)/rh| => a)/rh|
<NL>N a)/rhi+,*)/arhs  masc dat sg		indeclform	hs_eos</NL><NL>N a)/rhi,*)/arhs  masc dat sg	epic		s_os</NL><NL>V ai)/rw  aor subj mid 2nd sg	epic doric aeolic		aor2,airw</NL><NL>V a)_/rh|,ai)/rw  aor subj mid 2nd sg			aor1,airw</NL><NL>V a)_/rh|,ai)/rw  aor subj act 3rd sg			aor1,airw</NL>
a)/rh|s => a)/rh|s
<NL>V a)_/rh|s,ai)/rw  aor subj act 2nd sg			aor1,airw</NL>
a)/sbeston => a)/sbeston
<NL>N a)/sbestos  masc acc sg			os_h_on</NL><NL>N a)/sbestos  neut nom/voc/acc sg			os_h_on</NL><NL>N a)/sbestos  masc/fem acc sg			os_on</NL><NL>N a)/sbestos  neut nom/voc/acc sg			os_on</NL>
a)/sitoi => a)/sitoi
<NL>N a)/si_toi,a)/sitos  masc/fem nom/voc pl			os_on</NL>
a)/sofoi => a)/sofoi
<NL>N a)/sofos  masc/fem nom/voc pl			os_on</NL>
a)/spasai => a)/spasai
<NL>V a_)/spasai,a)spa/zomai  perf ind mp 2nd sg	doric aeolic	redupl	perfp_d,azw</NL><NL>V a)spa/zomai  aor imperat mp 2nd sg			aor1,azw</NL>
a)/spiloi => a)/spiloi
<NL>N a)/spilos  masc/fem nom/voc pl			os_on</NL>
a)/spilon => a)/spilon
<NL>N a)/spilos  masc/fem acc sg			os_on</NL><NL>N a)/spilos  neut nom/voc/acc sg			os_on</NL>
a)/spondoi => a)/spondoi
<NL>N a)/spondos  masc/fem nom/voc pl			os_on</NL>
a)/storgoi => a)/storgoi
<NL>N a)/storgos  masc/fem nom/voc pl			os_on</NL>
a)/stra => a)/stra
<NL>N a)/stron  neut nom/voc/acc pl			os_ou</NL>
a)/strois => a)/strois
<NL>N a)/stron  neut dat pl			os_ou</NL>
a)/stron => a)/stron
<NL>N a)/stron  neut nom/voc/acc sg			os_ou</NL>
a)/strwn => a)/strwn
<NL>N a)/stron  neut gen pl			os_ou</NL>
a)/teknos => a)/teknos
<NL>N a)/teknos  masc/fem nom sg			os_on</NL>
a)/ter => a)/ter
<NL>N a)/ter 		indeclform	prep</NL>
a)/timoi => a)/timoi
<NL>N a)/ti_moi,a)/timos  masc/fem nom/voc pl			os_on</NL>
a)/timos => a)/timos
<NL>N a)/ti_mos,a)/timos  masc/fem nom sg			os_on</NL>
a)/topon => a)/topon
<NL>N a)/topos  masc/fem acc sg			os_on</NL><NL>N a)/topos  neut nom/voc/acc sg			os_on</NL>
a)/fantos => a)/fantos
<NL>N a)/fantos  masc/fem nom sg			os_on</NL>
a)/fes => a)/fes
<NL>V a)fi/hmi  aor imperat act 2nd sg			ath_secondary</NL>
a)/fesin => a)/fesin
<NL>N a)/fesis  fem acc sg			is_ews</NL>
a)/fesis => a)/fesis
<NL>N a)/fesis  fem nom sg			is_ews</NL>
a)/fete => a)/fete
<NL>N a)/fetos  masc/fem voc sg			os_on</NL><NL>V a)fi/hmi  aor imperat act 2nd pl			ath_secondary</NL><NL>V a)fi/hmi  aor ind act 2nd pl	epic ionic	unaugmented	ath_secondary</NL>
a)/fqartoi => a)/fqartoi
<NL>N a)/fqartos  masc/fem nom/voc pl			os_on</NL>
a)/fqarton => a)/fqarton
<NL>N a)/fqartos  masc/fem acc sg			os_on</NL><NL>N a)/fqartos  neut nom/voc/acc sg			os_on</NL>
a)/ficin => a)/ficin
<NL>N a)/ficis  fem acc sg			is_ews</NL>
a)/fnw => a)/fnw
<NL>N a)/fnw 		indeclform	adverb</NL>
a)/frona => a)/frona
<NL>N a)/frwn  neut nom/voc/acc pl			wn_on</NL><NL>N a)/frwn  masc/fem acc sg			wn_on</NL>
a)/frones => a)/frones
<NL>N a)/frwn  masc/fem nom/voc pl			wn_on</NL>
a)/frwn => a)/frwn
<NL>N a)/frwn  masc/fem nom sg			wn_on</NL>
a)/fwna => a)/fwna
<NL>N a)/fwnos  neut nom/voc/acc pl			os_on</NL>
a)/fwnon => a)/fwnon
<NL>N a)/fwnos  masc/fem acc sg			os_on</NL><NL>N a)/fwnos  neut nom/voc/acc sg			os_on</NL>
a)/fwnos => a)/fwnos
<NL>N a)/fwnos  masc/fem nom sg			os_on</NL>
a)/xrhston => a)/xrhston
<NL>N a)/xrhstos  masc/fem acc sg			os_on</NL><NL>N a)/xrhstos  neut nom/voc/acc sg			os_on</NL>
a)/xri => a)/xri
<NL>N a)/xri 		indeclform	adverb</NL>
a)/xris => a)/xris
<NL>N a)/xri 	epic	indeclform	adverb</NL>
a)/xuron => a)/xuron
<NL>N a)/xuron  neut nom/voc/acc sg			os_ou</NL><NL>N a)/xuros  masc acc sg			os_ou</NL><NL>N a)/xu_ron,a)xuro/s  masc acc sg			os_ou</NL>
a)/yinqon => a)/yinqon
<NL>N a)/yinqos  fem acc sg			os_ou</NL>
a)/yuxa => a)/yuxa
<NL>N a)/yu_xa,a)/yuxos  neut nom/voc/acc pl			os_on</NL>
a(/ => a(/
<NL>N a_(/,o(  fem nom sg	doric	proclitic indeclform	article</NL><NL>N o(/s  neut acc pl		indeclform	relative</NL><NL>N o(/s  neut nom pl		indeclform	relative</NL><NL>N a(_/,o(/s  fem acc dual		indeclform	relative</NL><NL>N a(_/,o(/s  fem nom dual		indeclform	relative</NL><NL>N a(_/,o(/s  fem nom sg	doric aeolic	indeclform	relative</NL>
a(/gia => a(/gia
<NL>N a(/gios  neut nom/voc/acc pl			os_h_on</NL>
a(/giai => a(/giai
<NL>N a(/gios  fem nom/voc pl			os_h_on</NL>
a(/gie => a(/gie
<NL>N a(/gios  masc voc sg			os_h_on</NL>
a(/gioi => a(/gioi
<NL>N a(/gios  masc nom/voc pl			os_h_on</NL>
a(/gion => a(/gion
<NL>N a(/gios  masc acc sg			os_h_on</NL><NL>N a(/gios  neut nom/voc/acc sg			os_h_on</NL>
a(/gios => a(/gios
<NL>N a(/gios  masc nom sg			os_h_on</NL><NL>N a)/gos  neut gen sg	doric		hs_eos</NL>
a(/la => a(/la
<NL>N a(/ls  masc/fem acc sg		indeclform	irreg_decl3</NL>
a(/las => a(/las
<NL>N a(/las  neut nom/voc/acc sg			as_atos</NL><NL>N a(/ls  masc/fem acc pl		indeclform	irreg_decl3</NL>
a(/lati => a(/lati
<NL>N a(/las  neut dat sg			as_atos</NL>
a(/lusin => a(/lusin
<NL>N a(/lusis  fem acc sg			is_ews</NL>
a(/lwna => a(/lwna
<NL>N a(/lwn  fem acc sg			n_nos</NL>
a(/lwsin => a(/lwsin
<NL>N a(/lwn  fem dat pl		nu_movable	n_nos</NL><NL>N a(/lwsis  fem acc sg			is_ews</NL>
a(/ma => a(/ma
<NL>N a(/ma 		indeclform	adverb</NL>
a(/pan => a(/pan
<NL>N a(/pas  neut nom/voc/acc sg			as_asa_an</NL>
a(/panta => a(/panta
<NL>N a(/pas  neut nom/voc/acc pl			as_asa_an</NL><NL>N a(/pas  masc acc sg			as_asa_an</NL>
a(/pantas => a(/pantas
<NL>N a(/pas  masc acc pl			as_asa_an</NL>
a(/pantes => a(/pantes
<NL>N a(/pas  masc nom/voc pl			as_asa_an</NL>
a(/pac => a(/pac
<NL>N a(/pac 		indeclform	adverb</NL>
a(/pas => a(/pas
<NL>N a(/pa_s,a(/pas  masc nom/voc sg	attic epic ionic		as_asa_an</NL>
a(/pasan => a(/pasan
<NL>N a(/pa_san,a(/pas  fem acc sg	attic epic ionic		as_asa_an</NL>
a(/ptei => a(/ptei
<NL>V a(/ptw  pres ind mp 2nd sg			w_stem,ptw</NL><NL>V a(/ptw  pres ind act 3rd sg			w_stem,ptw</NL>
a(/ptesqai => a(/ptesqai
<NL>V a(/ptw  pres inf mp			w_stem,ptw</NL>
a(/ptesqe => a(/ptesqe
<NL>V a_(/ptesqe,a(/ptw  imperf ind mp 2nd pl	doric aeolic		w_stem,ptw</NL><NL>V a(/ptw  pres imperat mp 2nd pl			w_stem,ptw</NL><NL>V a(/ptw  pres ind mp 2nd pl			w_stem,ptw</NL><NL>V a(/ptw  imperf ind mp 2nd pl	homeric ionic	unaugmented	w_stem,ptw</NL>
a(/ptetai => a(/ptetai
<NL>V a(/ptw  pres ind mp 3rd sg			w_stem,ptw</NL>
a(/pthtai => a(/pthtai
<NL>V a(/ptw  pres subj mp 3rd sg			w_stem,ptw</NL>
a(/ptou => a(/ptou
<NL>V a_(/ptou,a(/ptw  imperf ind mp 2nd sg	attic epic doric aeolic	contr	w_stem,ptw</NL><NL>V a(/ptw  pres imperat mp 2nd sg	attic epic doric	contr	w_stem,ptw</NL><NL>V a(/ptw  imperf ind mp 2nd sg	attic epic doric	contr unaugmented	w_stem,ptw</NL>
a(/rma => a(/rma
<NL>N a(/rma  neut nom/voc/acc sg			ma_matos</NL>
a(/rmati => a(/rmati
<NL>N a(/rma  neut dat sg			ma_matos</NL>
a(/rmatos => a(/rmatos
<NL>N a(/rma  neut gen sg			ma_matos</NL>
a(/rpages => a(/rpages
<NL>N a(/rpac  masc/fem nom/voc pl			c_gos</NL>
a(/rpac => a(/rpac
<NL>N a(/rpac  masc/fem nom/voc sg			c_gos</NL>
a(/rpacin => a(/rpacin
<NL>N a(/rpac  masc/fem dat pl		nu_movable	c_gos</NL>
a(/s => a(/s
<NL>N a(_/s,o(/s  fem acc pl		indeclform	relative</NL>
a(/tina => a(/tina
<NL>N o(/stis  neut nom/acc pl		indeclform	relative</NL>
a(/yantes => a(/yantes
<NL>P a(/ptw  aor part act masc nom/voc pl			aor1,ptw</NL>
a(/yas => a(/yas
<NL>P a(/ya_s,a(/ptw  aor part act masc nom/voc sg	attic epic ionic		aor1,ptw</NL><NL>V a(/ptw  aor ind act 2nd sg	homeric ionic	unaugmented	aor1,ptw</NL>
a(/yhtai => a(/yhtai
<NL>V a(/ptw  aor subj mid 3rd sg			aor1,ptw</NL>
a(/ywmai => a(/ywmai
<NL>V a(/ptw  aor subj mid 1st sg			aor1,ptw</NL>
a(/ywntai => a(/ywntai
<NL>V a(/ptw  aor subj mid 3rd pl			aor1,ptw</NL>
a(/yh| => a(/yh|
<NL>V a(/ptw  aor subj mid 2nd sg			aor1,ptw</NL><NL>V a(/ptw  aor subj act 3rd sg			aor1,ptw</NL><NL>V a(/ptw  fut ind mid 2nd sg			reg_fut,ptw</NL><NL>V a_(/yh|,a(/ptw  futperf ind mp 2nd sg	doric aeolic	redupl	fut_perf,ptw</NL><NL>V a_(/yh|,a(/ptw  futperf ind mid 2nd sg	doric aeolic	redupl	fut_perf,ptw</NL><NL>N a(/yhi,a(/yis  fem dat sg	epic		is_ews</NL>
a)=ra => a)=ra
<NL>N a)=ra 		indeclform	interrog</NL><NL>V a_)=ra,ai)/rw  aor ind act 1st sg	doric aeolic		aor1,airw</NL><NL>V ai)/rw  aor ind act 1st sg	homeric ionic	unaugmented	aor1,airw</NL>
a)=rai => a)=rai
<NL>V ai)/rw  aor imperat mid 2nd sg			aor1,airw</NL><NL>V ai)/rw  aor inf act			aor1,airw</NL>
a)=ron => a)=ron
<NL>V a_)=ron,a)ro/w  imperf ind act 3rd pl	epic doric aeolic		ath_primary,o_stem</NL><NL>V a_)=ron,a)ro/w  imperf ind act 1st sg	doric aeolic		ath_primary,o_stem</NL><NL>V ai)/rw  aor imperat act 2nd sg			aor1,airw</NL>
a)=sson => a)=sson
<NL>N a)=sson  comp		indeclform	adverb</NL>
*)aarw/n => *)aarw/n
<NL>N *)aarw/n  masc nom/voc sg			n_nos</NL>
*)abaddw/n => (no result)
*)abba= => *)abba=
<NL>N *)abba= 		indeclform	indecl</NL>
*)abia/ => (no result)
*)abiaqa/r => (no result)
*)abilhnh=s => (no result)
*)abiou/d => (no result)
*)abraa/m => *)abraa/m
<NL>N *)abraa/m  neut sg		indeclform	irreg_decl3</NL>
*)agaqo/s => (no result)
*)agaph/seis => (no result)
*)agaphte/ => *)agaphte/
<NL>N *)agaphto/s  masc voc sg			os_ou</NL>
*)agaphtoi/ => *)agaphtoi/
<NL>N *)agaphto/s-pl  masc nom/voc pl			os_ou</NL>
*)agapa=te => (no result)
*)agapw= => (no result)
*)agri/ppa => *)agri/ppa
<NL>N *)agri/ppa_,*)agri/ppas  masc gen sg	doric aeolic	contr	hs_ou</NL>
*)agri/ppas => *)agri/ppas
<NL>N *)agri/ppa_s,*)agri/ppas  masc nom sg	epic doric aeolic		hs_ou</NL>
*)agro/n => (no result)
*)agro/s => (no result)
*)agwni/zesqe => (no result)
*)ago/rason => (no result)
*)ada/m => *)ada/m
<NL>N *)ada/m  masc sg		indeclform	irreg_decl3</NL>
*)addei/ => (no result)
*)adelfe/ => (no result)
*)adelfoi/ => (no result)
*)admei/n => (no result)
*)adri/a| => *)adri/a|
<NL>N *)adri/ai,*)adri/as  masc nom/voc pl		geog_name	hs_ou</NL><NL>N *)adri/a_|,*)adri/as  masc dat sg	attic doric aeolic	geog_name	hs_ou</NL>
*)adramutthnw=| => *)adramutthnw=|
<NL>N *)adramutthno/s  masc dat sg			os_ou</NL>
*)adu/naton => (no result)
*)aei/ => (no result)
*)azw/r => (no result)
*)aqh/nais => *)aqh/nais
<NL>N *)aqh=nai  fem dat pl		geog_name	h_hs</NL>
*)aqhnai=oi => *)aqhnai=oi
<NL>N *)aqhnai=os  masc nom/voc pl			os_h_on</NL>
*)aqhnw=n => *)aqhnw=n
<NL>N *)aqh=nai  fem gen pl		geog_name	h_hs</NL>
*)aqw=|os => *)aqw=|os
<NL>N *)aqw=|os  masc nom sg			os_h_on</NL>
*)akeldama/x => (no result)
*)akhko/amen => (no result)
*)akmh/n => (no result)
*)akolouqh/sw => (no result)
*)akolou/qei => (no result)
*)akouso/meqa => (no result)
*)akouo/ntwn => (no result)
*)akou/eis => (no result)
*)akou/ete => (no result)
*)akou/ontes => (no result)
*)akou/ontos => (no result)
*)akou/santes => (no result)
*)akou/sas => (no result)
*)akou/sate => (no result)
*)akoh=| => (no result)
*)aku/lan => *)aku/lan
<NL>N *)aku/la_n,*)aku/las  masc acc sg	epic doric aeolic		hs_ou</NL>
*)aku/las => *)aku/las
<NL>N *)aku/la_s,*)aku/las  masc nom sg	epic doric aeolic		hs_ou</NL>
*)ale/candron => *)ale/candron
<NL>N *)ale/candros  masc acc sg			os_ou</NL>
*)ale/candros => *)ale/candros
<NL>N *)ale/candros  masc nom sg			os_ou</NL>
*)alh/qeian => (no result)
*)aleca/ndrou => *)aleca/ndrou
<NL>N *)ale/candros  masc gen sg			os_ou</NL>
*)alecandre/wn => *)alecandre/wn
<NL>N *)aleca/ndra  fem gen pl	epic doric ionic		h_hs</NL><NL>N *)alecandreu/s  masc gen pl		contr	eus_ews</NL><NL>N *)alecandre/w^n,*)alecandreu/s  masc gen pl			eus_ews</NL>
*)alecandreu/s => *)alecandreu/s
<NL>N *)alecandreu/s  masc nom sg			eus_ews</NL>
*)alecandrinw=| => (no result)
*)alecandri=non => (no result)
*)alhqino/s => (no result)
*)alhqw=s => (no result)
*)alla/ => (no result)
*)allh/lwn => (no result)
*)all’ => (no result)
*)alfai/ou => (no result)
*)amh/n => (no result)
*)aminada/b => (no result)
*)amno/s => (no result)
*)amplia=ton => (no result)
*)amfi/polin => *)amfi/polin
<NL>N *)amfi/polis  fem acc sg			is_ews</NL>
*)amw/s => (no result)
*)ana/ba => (no result)
*)ana/bate => (no result)
*)ana/bleyon => (no result)
*)ana/gkh => (no result)
*)ana/sta => (no result)
*)ana/sthqi => (no result)
*)ane/bh => (no result)
*)ane/ndekton => (no result)
*)ane/sth => (no result)
*)anh/r => (no result)
*)anaba/s => (no result)
*)anabai/nw => (no result)
*)anable/yas => (no result)
*)anaqe/mati => (no result)
*)anamimnh/|skesqe => (no result)
*)anani/a => *)anani/a
<NL>N *)anani/as  masc voc sg			hs_ou</NL><NL>N *)anani/a_,*)anani/as  masc voc sg	attic	r_e_i_alpha	hs_ou</NL><NL>N *)anani/a_,*)anani/as  masc gen sg	doric aeolic	contr	hs_ou</NL><NL>N *)anani/as  masc nom sg	epic		hs_ou</NL>
*)anani/an => *)anani/an
<NL>N *)anani/a_n,*)anani/as  masc acc sg	attic epic doric aeolic		hs_ou</NL><NL>N *)anani/as  masc acc sg		poetic	hs_ou</NL>
*)anani/as => *)anani/as
<NL>N *)anani/a_s,*)anani/as  masc nom sg	attic epic doric aeolic		hs_ou</NL>
*)anasei/ei => (no result)
*)anasta/s => (no result)
*)anasth/setai => (no result)
*)anasta=sa => (no result)
*)anaxqe/ntes => (no result)
*)anaxwrei=te => (no result)
*)anaxwrhsa/ntwn => (no result)
*)andre/an => *)andre/an
<NL>N *)andre/a_n,*)andre/as  masc acc sg	attic epic doric aeolic		hs_ou</NL>
*)andre/as => *)andre/as
<NL>N *)andre/a_s,*)andre/as  masc acc pl			hs_ou</NL><NL>N *)andre/a_s,*)andre/as  masc nom sg	attic epic doric aeolic		hs_ou</NL><NL>N *)andre/a_s,*)andreu/s  masc acc pl			eus_ews</NL>
*)andre/ou => *)andre/ou
<NL>N *)andre/as  masc gen sg			hs_ou</NL>
*)andre/a| => *)andre/a|
<NL>N *)andre/a_|,*)andre/as  masc dat sg	attic doric aeolic		hs_ou</NL>
*)andro/nikon => *)andro/nikon
<NL>N *)andro/nikos  masc acc sg			os_ou</NL>
*)aneba/leto => (no result)
*)anqrw/pou => (no result)
*)anoi/cas => (no result)
*)anoi/cw => (no result)
*)antioxe/a => *)antioxe/a
<NL>N *)antioxe/a_,*)antioxeu/s  masc acc sg			eus_ews</NL>
*)antioxei/as => *)antioxei/as
<NL>N *)antioxei/a_s,*)antio/xeia  fem acc pl			a_hs</NL><NL>N *)antioxei/a_s,*)antio/xeia  fem gen sg	attic doric aeolic		a_hs</NL><NL>N *)antioxei/a_s,*)antio/xeios  fem acc pl			os_h_on</NL><NL>N *)antioxei/a_s,*)antio/xeios  fem gen sg	attic doric aeolic		os_h_on</NL>
*)antioxei/a| => *)antioxei/a|
<NL>N *)antioxei/a_|,*)antio/xeia  fem dat sg	attic doric aeolic		a_hs</NL><NL>N *)antioxei/a_|,*)antio/xeios  fem dat sg	attic doric aeolic		os_h_on</NL>
*)antipatri/da => *)antipatri/da
<NL>N *)antipatri/s  fem acc sg			is_idos</NL>
*)antipa=s => (no result)
*)antio/xeian => *)antio/xeian
<NL>N *)antio/xeia  fem acc sg			a_hs</NL>
*)antlh/sate => (no result)
*)ape/stalkan => (no result)
*)apaggei/late => (no result)
*)apaggelw= => (no result)
*)apekri/qh => (no result)
*)apekri/qhsan => (no result)
*)apekri/nato => (no result)
*)apelqo/ntes => (no result)
*)apelqo/ntwn => (no result)
*)apellh=n => *)apellh=n
<NL>N *)apella=s  masc acc sg	attic epic ionic	contr	ehs_eou</NL><NL>N *)apellh=s  masc acc sg	attic epic ionic	contr	ehs_eou</NL>
*)apestalme/nos => (no result)
*)apoqe/menoi => (no result)
*)apoka/luyis => (no result)
*)apokalu/ptetai => (no result)
*)apokriqei/s => (no result)
*)apolelu/sqai => (no result)
*)apollwni/an => *)apollwni/an
<NL>N *)apollwni/a_n,*)apollw/nios  fem acc sg	attic doric aeolic		os_h_on</NL>
*)apollu/wn => (no result)
*)apollw= => *)apollw=
<NL>N *)apollw/  fem nom/voc/acc dual	doric aeolic	contr	w_oos</NL><NL>N *)apollw/  fem acc sg		contr	w_oos</NL>
*)apollw=n => *)apollw=n
<NL>N *)apollw/  fem gen pl		contr	w_oos</NL>
*)apollw=s => *)apollw=s
<NL>N *)apollw/  fem acc pl		contr	w_oos</NL><NL>N *)apollw/  fem nom/voc pl	doric aeolic	contr	w_oos</NL><NL>N *)apollw/  fem gen sg	doric aeolic	contr	w_oos</NL>
*)apoluqe/ntes => (no result)
*)apolw= => (no result)
*)aposth/tw => (no result)
*)apostelw= => (no result)
*)appi/ou => *)appi/ou
<NL>N *)/appios  masc gen sg			os_ou</NL>
*)apfi/a| => (no result)
*)apo/ => (no result)
*)apo/dos => (no result)
*)apo/dote => (no result)
*)apo/luson => (no result)
*)apo/steilon => (no result)
*)apo/stolon => (no result)
*)apo/streyon => (no result)
*)aph=lqen => (no result)
*)ara/m => (no result)
*)are/ta => *)are/ta
<NL>N *)are/ta_,*)are/tas  masc gen sg	doric aeolic	contr	hs_ou</NL>
*)ari/starxon => *)ari/starxon
<NL>N *)ari/starxos  masc acc sg			os_ou</NL>
*)ari/starxos => *)ari/starxos
<NL>N *)ari/starxos  masc nom sg			os_ou</NL>
*)arabi/an => *)arabi/an
<NL>N *)arabi/a_n,*)/aray  fem acc sg	attic doric aeolic		os_h_on</NL><NL>N *)arabi/a_n,*)ara/bios  fem acc sg	attic doric aeolic		os_h_on</NL><NL>N *)arabi/a_n,*)arabi/a  fem acc sg	attic doric aeolic		h_hs</NL>
*)arabi/a| => *)arabi/a|
<NL>N *)arabi/a_|,*)/aray  fem dat sg	attic doric aeolic		os_h_on</NL><NL>N *)arabi/a_|,*)ara/bios  fem dat sg	attic doric aeolic		os_h_on</NL><NL>N *)arabi/ai,*)arabi/a  fem nom/voc pl			h_hs</NL><NL>N *)arabi/a_|,*)arabi/a  fem dat sg	attic doric aeolic		h_hs</NL>
*)argu/rion => (no result)
*)arei/ou => *)arei/ou
<NL>N *)/areias  masc gen sg	doric aeolic		hs_ou</NL><NL>N *)/areios  masc/fem/neut gen sg			os_on</NL><NL>N *)/areios  masc gen sg			os_ou</NL><NL>N *)arei_/ou,*)arei=os  masc gen sg			os_ou</NL><NL>N a)/reios  masc/neut gen sg			os_h_on</NL>
*)areopagei/ths => (no result)
*)arimaqai/as => (no result)
*)arista/rxou => *)arista/rxou
<NL>N *)ari/starxos  masc gen sg			os_ou</NL>
*)aristobou/lou => *)aristobou/lou
<NL>N *)aristo/boulos  masc gen sg			os_ou</NL>
*)arkei= => (no result)
*)arni/on => (no result)
*)arni/ou => (no result)
*)arni/w| => (no result)
*)arnei/ => (no result)
*)arte/midos => *)arte/midos
<NL>N *)/artemis  fem gen sg			is_idos</NL>
*)artema=n => (no result)
*)arfaca/d => (no result)
*)arxe/laos => *)arxe/laos
<NL>N *)arxe/laos  masc nom sg			os_ou</NL>
*)arxh/ => (no result)
*)arxi/ppw| => *)arxi/ppw|
<NL>N *)/arxippos  masc dat sg			os_ou</NL>
*)arxhgo/n => (no result)
*)arxiere/a => (no result)
*)arxipoi/menos => (no result)
*)arxo/meqa => (no result)
*)asa/f => (no result)
*)ash/r => (no result)
*)asi/a => *)asi/a
<NL>N *)a_si/a_,*)/asios  fem nom/voc/acc dual			os_h_on</NL><NL>N *)a_si/a_,*)/asios  fem nom/voc sg	attic doric aeolic		os_h_on</NL><NL>N *)asi/a_,*)asi/a  fem nom/voc/acc dual	ionic		h_hs</NL><NL>N *)asi/a_,*)asi/a  fem nom/voc sg	attic doric ionic aeolic		h_hs</NL><NL>N *)asi/a_,*)asi/as  masc nom/voc/acc dual			hs_ou</NL><NL>N *)asi/a_,*)asi/as  masc voc sg	attic	r_e_i_alpha	hs_ou</NL><NL>N *)asi/a_,*)asi/as  masc gen sg	doric aeolic	contr	hs_ou</NL>
*)asi/an => *)asi/an
<NL>N *)a_si/a_n,*)/asios  fem acc sg	attic doric aeolic		os_h_on</NL><NL>N *)asi/a_n,*)asi/a  fem acc sg	attic doric ionic aeolic		h_hs</NL><NL>N *)asi/a_n,*)asi/as  masc acc sg	attic epic doric aeolic		hs_ou</NL>
*)asi/as => *)asi/as
<NL>N *)a_si/a_s,*)/asios  fem acc pl			os_h_on</NL><NL>N *)a_si/a_s,*)/asios  fem gen sg	attic doric aeolic		os_h_on</NL><NL>N *)asi/a_s,*)asi/a  fem acc pl	ionic		h_hs</NL><NL>N *)asi/a_s,*)asi/a  fem gen sg	attic doric ionic aeolic		h_hs</NL><NL>N *)asi/a_s,*)asi/as  masc acc pl			hs_ou</NL><NL>N *)asi/a_s,*)asi/as  masc nom sg	attic epic doric aeolic		hs_ou</NL>
*)asi/a| => *)asi/a|
<NL>N *)a_si/a_|,*)/asios  fem dat sg	attic doric aeolic		os_h_on</NL><NL>N *)asi/ai,*)asi/a  fem nom/voc pl	ionic		h_hs</NL><NL>N *)asi/a_|,*)asi/a  fem dat sg	attic doric ionic aeolic		h_hs</NL><NL>N *)asi/a_|,*)asi/as  masc dat sg	attic doric aeolic		hs_ou</NL>
*)asianoi/ => *)asianoi/
<NL>N *)asia_noi/,*)asiano/s  masc nom/voc pl			os_h_on</NL>
*)asiarxw=n => *)asiarxw=n
<NL>N *)asia/rxhs  masc gen pl			hs_ou</NL><NL>P *)asiarxe/w  pres part act masc nom sg	attic epic doric	contr	ew_pr,ew_denom</NL>
*)aspa/zetai => (no result)
*)aspa/zontai => (no result)
*)aspa/sasqe => (no result)
*)asu/nkriton => (no result)
*)attali/an => (no result)
*)afe/wntai => (no result)
*)afi/entai => (no result)
*)afila/rguros => (no result)
*)afori/sate => (no result)
*)af’ => (no result)
*)axai/+a => *)axai/+a
<NL>N *)axai/+a_,*)axai/a  fem nom/voc sg	attic doric aeolic		h_hs</NL><NL>N *)axai/a_,*)axai/a  fem nom/voc sg	attic doric ionic aeolic		h_hs</NL>
*)axai/+an => *)axai/+an
<NL>N *)axai/+a_n,*)axai/a  fem acc sg	attic doric aeolic		h_hs</NL><NL>N *)axai/a_n,*)axai/a  fem acc sg	attic doric ionic aeolic		h_hs</NL>
*)axai/+as => *)axai/+as
<NL>N *)axai/+a_s,*)axai/a  fem gen sg	attic doric aeolic		h_hs</NL><NL>N *)axai/a_s,*)axai/a  fem gen sg	attic doric ionic aeolic		h_hs</NL>
*)axai/+a| => *)axai/+a|
<NL>N *)axai/+a_|,*)axai/a  fem dat sg	attic doric aeolic		h_hs</NL><NL>N *)axai/a_|,*)axai/a  fem dat sg	attic doric ionic aeolic		h_hs</NL>
*)axai+kou= => *)axai+kou=
<NL>N *)axai+ko/s  masc/neut gen sg			os_h_on</NL>
*)axei/m => (no result)
*(agi/ou => *(agi/ou
<NL>N *(/agios  masc gen sg			os_ou</NL>
*(agi/w| => *(agi/w|
<NL>N *(/agios  masc dat sg			os_ou</NL>
*(agiasqh/tw => (no result)
*(allhloui+a/ => (no result)
*(alfai/ou => (no result)
*(arimaqai/as => (no result)
*(armagedw/n => (no result)
*)/abel => (no result)
*)/agabos => (no result)
*)/agar => (no result)
*)/aggelos => *)/aggelos
<NL>N *)/aggelos  masc nom sg			os_ou</NL>
*)/age => (no result)
*)/agousin => (no result)
*)/agwmen => (no result)
*)/azwton => *)/azwton
<NL>N *)/azwtos  masc acc sg			os_ou</NL>
*)/akoue => (no result)
*)/allhn => (no result)
*)/allous => (no result)
*)/alfa => (no result)
*)/andra => (no result)
*)/andres => (no result)
*)/anqrwpe => (no result)
*)/anqrwpoi => (no result)
*)/anqrwpos => (no result)
*)/anna => *)/anna
<NL>N *)/anna  fem nom/voc sg			a_hs</NL>
*)/annas => *)/annas
<NL>N *)/anna_s,*)/anna  fem gen sg	doric aeolic		a_hs</NL>
*)/acios => *)/acios
<NL>N *)/acios  masc nom sg			os_ou</NL>
*)/ara => *)/ara
<NL>N *)/aras  masc voc sg	epic		as_antos</NL><NL>N *)/ara_,*)/areus  masc acc sg	attic	contr r_e_i_alpha	eus_ews</NL>
*)/arabes => *)/arabes
<NL>N *)/aray  masc/fem nom/voc pl			y_bos</NL>
*)/arage => (no result)
*)/arate => *)/arate
<NL>N *)/aratos  masc voc sg			os_ou</NL>
*)/areion => *)/areion
<NL>N *)/areios  masc/fem acc sg			os_on</NL><NL>N *)/areios  neut nom/voc/acc sg			os_on</NL><NL>N *)/areios  masc acc sg			os_ou</NL><NL>N *)arei/wn  masc voc sg			wn_onos</NL><NL>N *)/arei_on,*)arei=os  masc acc sg			os_ou</NL><NL>N a)/reios  masc acc sg			os_h_on</NL><NL>N a)/reios  neut nom/voc/acc sg			os_h_on</NL>
*)/arqhti => (no result)
*)/artemis => *)/artemis
<NL>N *)/artemis  fem nom sg			is_idos</NL>
*)/arti => (no result)
*)/arton => (no result)
*)/artous => (no result)
*)/arxonta => (no result)
*)/arxontes => (no result)
*)/aspasai => (no result)
*)/afes => (no result)
*)/afete => (no result)
*)/afrwn => (no result)
*)/axaz => (no result)
*)/axri => (no result)
*)/ayinqos => (no result)
*(/a => (no result)
*(/abel => (no result)
*(/agabos => (no result)
*(/agia => (no result)
*(/agioi => *(/agioi
<NL>N *(/agios  masc nom/voc pl			os_ou</NL>
*(/agion => *(/agion
<NL>N *(/agios  masc acc sg			os_ou</NL>
*(/agios => *(/agios
<NL>N *(/agios  masc nom sg			os_ou</NL>
*(/aidhn => *(/aidhn
<NL>N *(/aidhs  masc acc sg	attic epic ionic		hs_ou</NL>
*(/aidhs => *(/aidhs
<NL>N *(/aidhs  masc nom sg			hs_ou</NL>
*(/aidou => *(/aidou
<NL>N *(/aidhs  masc gen sg			hs_ou</NL>
*(/aidh| => *(/aidh|
<NL>N *(/aidhs  masc dat sg	attic epic ionic		hs_ou</NL>
*(/annan => (no result)
*)=ara => (no result)
*)=aron => (no result)
*)=asson => (no result)
e)a/n => e)a/n
<NL>N e)a_/n,e)a/n 		indeclform	conj</NL>
e)a/nper => e)a/nper
<NL>N e)a/n 		contr indeclform	conj</NL>
e)a/santes => e)a/santes
<NL>P e)a_/santes,e)a/w  aor part act masc nom/voc pl	attic epic doric aeolic		aor1,a_stem</NL>
e)a/sei => e)a/sei
<NL>V e)a_/sei,e)a/w  aor subj act 3rd sg	attic epic doric aeolic	short_subj	aor1,a_stem</NL><NL>V e)a_/sei,e)a/w  fut ind mid 2nd sg	attic		reg_fut,a_stem</NL><NL>V e)a_/sei,e)a/w  fut ind act 3rd sg	attic		reg_fut,a_stem</NL>
e)ba/qunen => e)ba/qunen
<NL>V e)ba/qu_nen,baqu/nw  imperf ind act 3rd sg		nu_movable	w_stem,unw</NL><NL>V e)ba/qu_nen,baqu/nw  aor ind act 3rd sg		nu_movable	aor1,unw</NL>
e)ba/ptizen => e)ba/ptizen
<NL>V bapti/zw  imperf ind act 3rd sg		nu_movable	w_stem,izw</NL>
e)ba/ptisa => e)ba/ptisa
<NL>V bapti/zw  aor ind act 1st sg			aor1,izw</NL>
e)ba/ptisen => e)ba/ptisen
<NL>V bapti/zw  aor ind act 3rd sg		nu_movable	aor1,izw</NL>
e)ba/skanen => e)ba/skanen
<NL>V e)ba/ska_nen,baskai/nw  aor ind act 3rd sg	epic doric aeolic	nu_movable	aor1,ainw</NL>
e)ba/stazen => e)ba/stazen
<NL>V basta/zw  imperf ind act 3rd sg		nu_movable	w_stem,azw</NL>
e)ba/stasas => e)ba/stasas
<NL>V basta/zw  aor ind act 2nd sg			aor1,azw</NL>
e)ba/stasen => e)ba/stasen
<NL>V basta/zw  aor ind act 3rd sg		nu_movable	aor1,azw</NL>
e)be/blhto => e)be/blhto
<NL>V ba/llw  plup ind mp 3rd sg	epic		perfp_vow,e_stem</NL>
e)bapti/zonto => e)bapti/zonto
<NL>V bapti/zw  imperf ind mp 3rd pl			w_stem,izw</NL>
e)bapti/santo => e)bapti/santo
<NL>V bapti/zw  aor ind mid 3rd pl			aor1,izw</NL>
e)bapti/sqh => e)bapti/sqh
<NL>V bapti/zw  aor ind pass 3rd sg			aor_pass,izw</NL>
e)bapti/sqhmen => e)bapti/sqhmen
<NL>V bapti/zw  aor ind pass 1st pl			aor_pass,izw</NL>
e)bapti/sqhsan => e)bapti/sqhsan
<NL>V bapti/zw  aor ind pass 3rd pl			aor_pass,izw</NL>
e)bapti/sqhte => e)bapti/sqhte
<NL>V bapti/zw  aor ind pass 2nd pl			aor_pass,izw</NL>
e)barh/qhmen => e)barh/qhmen
<NL>V bare/w  aor ind pass 1st pl			aor_pass,ew_denom</NL>
e)basa/nizen => e)basa/nizen
<NL>V basani/zw  imperf ind act 3rd sg		nu_movable	w_stem,izw</NL>
e)basa/nisan => e)basa/nisan
<NL>V basani/zw  aor ind act 3rd pl			aor1,izw</NL>
e)basi/leusan => e)basi/leusan
<NL>V basileu/w  aor ind act 3rd pl			aor1,euw</NL>
e)basi/leusas => e)basi/leusas
<NL>V basileu/w  aor ind act 2nd sg			aor1,euw</NL>
e)basi/leusen => e)basi/leusen
<NL>V basileu/w  aor ind act 3rd sg		nu_movable	aor1,euw</NL>
e)basileu/sate => e)basileu/sate
<NL>V basileu/w  aor ind act 2nd pl			aor1,euw</NL>
e)basta/zeto => e)basta/zeto
<NL>V basta/zw  imperf ind mp 3rd sg			w_stem,azw</NL>
e)bdelugme/nois => e)bdelugme/nois
<NL>P bdelu/ssomai  perf part mp masc/neut dat pl		redupl	perfp_g,ss</NL>
e)bebaiw/qh => e)bebaiw/qh
<NL>V bebaio/w  aor ind pass 3rd sg			aor_pass,ow_denom</NL>
e)bla/sthsen => e)bla/sthsen
<NL>V blasta/nw  aor ind act 3rd sg		nu_movable	aor1,anw</NL><NL>V blasta/w  aor ind act 3rd sg	attic ionic	nu_movable	aor1,aw_denom</NL>
e)blh/qh => e)blh/qh
<NL>V ba/llw  aor ind pass 3rd sg			aor_pass,e_stem</NL>
e)blh/qhsan => e)blh/qhsan
<NL>V ba/llw  aor ind pass 3rd pl			aor_pass,e_stem</NL>
e)blasfh/mei => e)blasfh/mei
<NL>V blasfhme/w  imperf ind act 3rd sg	attic epic	contr	ew_pr,ew_denom</NL>
e)blasfh/mhsan => e)blasfh/mhsan
<NL>V blasfhme/w  aor ind act 3rd pl			aor1,ew_denom</NL>
e)blasfh/moun => e)blasfh/moun
<NL>V blasfhme/w  imperf ind act 3rd pl	attic epic doric	contr	ew_pr,ew_denom</NL><NL>V blasfhme/w  imperf ind act 1st sg	attic epic doric	contr	ew_pr,ew_denom</NL>
e)boh/qhsa => e)boh/qhsa
<NL>V bohqe/w  aor ind act 1st sg			aor1,ew_denom</NL>
e)boh/qhsen => e)boh/qhsen
<NL>V bohqe/w  aor ind act 3rd sg		nu_movable	aor1,ew_denom</NL>
e)boulh/qh => e)boulh/qh
<NL>V bou/lomai  aor ind pass 3rd sg			aor_pass,e_suppl</NL>
e)boulh/qhn => e)boulh/qhn
<NL>V bou/lomai  aor ind pass 3rd pl	epic doric aeolic		aor_pass,e_suppl</NL><NL>V bou/lomai  aor ind pass 1st sg			aor_pass,e_suppl</NL>
e)bouleu/onto => e)bouleu/onto
<NL>V bouleu/w  imperf ind mp 3rd pl			w_stem,euw</NL>
e)bouleu/santo => e)bouleu/santo
<NL>V bouleu/w  aor ind mid 3rd pl			aor1,euw</NL>
e)boulo/mhn => e)boulo/mhn
<NL>V bou/lomai  imperf ind mp 1st sg			w_stem,nw</NL>
e)bou/leto => e)bou/leto
<NL>V bou/lomai  imperf ind mp 3rd sg			w_stem,nw</NL>
e)bou/lonto => e)bou/lonto
<NL>V bou/lomai  imperf ind mp 3rd pl			w_stem,nw</NL>
e)bo/hsen => e)bo/hsen
<NL>V boa/w  aor ind act 3rd sg	attic ionic	nu_movable	aor1,aw_denom</NL>
e)ga/mhsen => e)ga/mhsen
<NL>V game/w  aor ind act 3rd sg		nu_movable late	aor1,e_stem</NL>
e)ga/moun => e)ga/moun
<NL>V game/w  imperf ind act 3rd pl	attic epic doric	contr	ew_pr,e_stem</NL><NL>V game/w  imperf ind act 1st sg	attic epic doric	contr	ew_pr,e_stem</NL>
e)ge/misan => e)ge/misan
<NL>V gemi/zw  aor ind act 3rd pl			aor1,izw</NL>
e)ge/misen => e)ge/misen
<NL>V gemi/zw  aor ind act 3rd sg		nu_movable	aor1,izw</NL>
e)ge/nesqe => e)ge/nesqe
<NL>V gi/gnomai  aor ind mid 2nd pl			aor2</NL>
e)ge/neto => e)ge/neto
<NL>V gi/gnomai  aor ind mid 3rd sg			aor2</NL>
e)ge/nnhsa => e)ge/nnhsa
<NL>V genna/w  aor ind act 1st sg	attic ionic		aor1,aw_denom</NL>
e)ge/nnhsan => e)ge/nnhsan
<NL>V genna/w  imperf ind act 3rd pl			ath_primary,aw_denom</NL><NL>V genna/w  aor ind act 3rd pl	attic ionic		aor1,aw_denom</NL>
e)ge/nnhsen => e)ge/nnhsen
<NL>V genna/w  aor ind act 3rd sg	attic ionic	nu_movable	aor1,aw_denom</NL>
e)ge/nonto => e)ge/nonto
<NL>V gi/gnomai  aor ind mid 3rd pl			aor2</NL>
e)ge/nou => e)ge/nou
<NL>V gi/gnomai  aor ind mid 2nd sg	attic epic doric	contr	aor2</NL>
e)ge/rqhti => e)ge/rqhti
<NL>V e)gei/rw  aor imperat pass 2nd sg			aor_pass,eirw</NL>
e)gh/gertai => e)gh/gertai
<NL>V e)gei/rw  perf ind mp 3rd sg		attic_redupl	perfp_r</NL>
e)gi/neto => e)gi/neto
<NL>V gi/gnomai  imperf ind mp 3rd sg	ionic		w_stem</NL>
e)gi/nwsken => e)gi/nwsken
<NL>V gignw/skw  imperf ind act 3rd sg	ionic	nu_movable	w_stem,o_stem</NL>
e)gi/nwskon => e)gi/nwskon
<NL>V gignw/skw  imperf ind act 3rd pl	ionic		w_stem,o_stem</NL><NL>V gignw/skw  imperf ind act 1st sg	ionic		w_stem,o_stem</NL>
e)gami/zonto => e)gami/zonto
<NL>V gami/zw  imperf ind mp 3rd pl			w_stem,izw</NL>
e)ggi/zei => (no result)
e)ggi/zein => (no result)
e)ggi/zomen => (no result)
e)ggi/zontes => (no result)
e)ggi/zonti => (no result)
e)ggi/zontos => (no result)
e)ggi/zousan => (no result)
e)ggi/zousin => (no result)
e)ggi/sai => (no result)
e)ggi/santos => (no result)
e)ggi/sas => (no result)
e)ggi/sate => (no result)
e)ggi/sei => (no result)
e)ggizo/ntwn => (no result)
e)ggu/s => e)ggu/s
<NL>N e)ggu/s 		indeclform	adverb</NL>
e)ggu/teron => e)ggu/teron
<NL>N e)ggu/teros  masc/fem acc sg		irreg_comp	os_on</NL><NL>N e)ggu/teros  neut nom/voc/acc sg		irreg_comp	os_on</NL>
e)gei/ranta => e)gei/ranta
<NL>P e)gei/rw  aor part act neut nom/voc/acc pl			aor1,eirw</NL><NL>P e)gei/rw  aor part act masc acc sg			aor1,eirw</NL>
e)gei/rantos => e)gei/rantos
<NL>P e)gei/rw  aor part act masc/neut gen sg			aor1,eirw</NL>
e)gei/ras => e)gei/ras
<NL>P e)gei/ra_s,e)gei/rw  aor part act masc nom/voc sg	attic epic ionic		aor1,eirw</NL>
e)gei/rei => e)gei/rei
<NL>V e)gei/rw  aor subj act 3rd sg	epic	short_subj	aor1,eirw</NL><NL>V e)gei/rw  pres ind mp 2nd sg			w_stem,eirw</NL><NL>V e)gei/rw  pres ind act 3rd sg			w_stem,eirw</NL>
e)gei/rein => e)gei/rein
<NL>V e)gei/rw  pres inf act	attic epic	contr	w_stem,eirw</NL>
e)gei/resqe => e)gei/resqe
<NL>V e)gei/rw  pres imperat mp 2nd pl			w_stem,eirw</NL><NL>V e)gei/rw  pres ind mp 2nd pl			w_stem,eirw</NL><NL>V e)gei/rw  imperf ind mp 2nd pl	homeric ionic	unaugmented	w_stem,eirw</NL>
e)gei/retai => e)gei/retai
<NL>V e)gei/rw  aor subj mid 3rd sg	epic	short_subj	aor1,eirw</NL><NL>V e)gei/rw  pres ind mp 3rd sg			w_stem,eirw</NL>
e)gei/rete => e)gei/rete
<NL>V e)gei/rw  aor subj act 2nd pl	epic	short_subj	aor1,eirw</NL><NL>V e)gei/rw  pres imperat act 2nd pl			w_stem,eirw</NL><NL>V e)gei/rw  pres ind act 2nd pl			w_stem,eirw</NL><NL>V e)gei/rw  imperf ind act 2nd pl	homeric ionic	unaugmented	w_stem,eirw</NL>
e)gei/rhtai => e)gei/rhtai
<NL>V e)gei/rw  aor subj mid 3rd sg			aor1,eirw</NL><NL>V e)gei/rw  pres subj mp 3rd sg			w_stem,eirw</NL>
e)gei/romai => e)gei/romai
<NL>V e)gei/rw  aor subj mid 1st sg	epic	short_subj	aor1,eirw</NL><NL>V e)gei/rw  pres ind mp 1st sg			w_stem,eirw</NL>
e)gei/rontai => e)gei/rontai
<NL>V e)gei/rw  pres ind mp 3rd pl			w_stem,eirw</NL>
e)gei/ronti => e)gei/ronti
<NL>P e)gei/rw  pres part act masc/neut dat sg			w_stem,eirw</NL><NL>V e)gei/rw  pres ind act 3rd pl	doric		w_stem,eirw</NL>
e)gei/rousin => e)gei/rousin
<NL>V e)gei/rw  aor subj act 3rd pl	epic	nu_movable short_subj	aor1,eirw</NL><NL>P e)gei/rw  pres part act masc/neut dat pl	attic epic doric ionic	nu_movable	w_stem,eirw</NL><NL>V e)gei/rw  pres ind act 3rd pl	attic epic doric ionic	nu_movable	w_stem,eirw</NL>
e)gego/nei => e)gego/nei
<NL>V gi/gnomai  plup ind act 3rd sg	attic epic	contr	perf_act</NL>
e)gemi/sqh => e)gemi/sqh
<NL>V gemi/zw  aor ind pass 3rd sg			aor_pass,izw</NL>
e)genh/qh => e)genh/qh
<NL>V gi/gnomai  aor ind pass 3rd sg			aor_pass,e_stem</NL>
e)genh/qhmen => e)genh/qhmen
<NL>V gi/gnomai  aor ind pass 1st pl			aor_pass,e_stem</NL>
e)genh/qhn => e)genh/qhn
<NL>V gi/gnomai  aor ind pass 3rd pl	epic doric aeolic		aor_pass,e_stem</NL><NL>V gi/gnomai  aor ind pass 1st sg			aor_pass,e_stem</NL>
e)genh/qhsan => e)genh/qhsan
<NL>V gi/gnomai  aor ind pass 3rd pl			aor_pass,e_stem</NL>
e)genh/qhte => e)genh/qhte
<NL>V gi/gnomai  aor ind pass 2nd pl			aor_pass,e_stem</NL>
e)gennh/qh => e)gennh/qh
<NL>V genna/w  aor ind pass 3rd sg	attic ionic		aor_pass,aw_denom</NL>
e)gennh/qhmen => e)gennh/qhmen
<NL>V genna/w  aor ind pass 1st pl	attic ionic		aor_pass,aw_denom</NL>
e)gennh/qhs => e)gennh/qhs
<NL>V genna/w  aor ind pass 2nd sg	attic ionic		aor_pass,aw_denom</NL>
e)gennh/qhsan => e)gennh/qhsan
<NL>V genna/w  aor ind pass 3rd pl	attic ionic		aor_pass,aw_denom</NL>
e)geno/mhn => e)geno/mhn
<NL>V gi/gnomai  aor ind mid 1st sg			aor2</NL>
e)gerei= => e)gerei=
<NL>V e)gei/rw  fut ind mid 2nd sg	attic epic doric ionic	contr	ew_fut,eirw</NL><NL>V e)gei/rw  fut ind act 3rd sg	attic epic doric ionic	contr	ew_fut,eirw</NL>
e)gerei=s => e)gerei=s
<NL>V e)gei/rw  fut ind act 2nd sg	attic epic doric ionic	contr	ew_fut,eirw</NL>
e)gerqe/nti => e)gerqe/nti
<NL>P e)gei/rw  aor part pass masc/neut dat sg			aor_pass,eirw</NL>
e)gerqh/setai => e)gerqh/setai
<NL>V e)gei/rw  fut ind pass 3rd sg			aor_pass,eirw</NL>
e)gerqh/sontai => e)gerqh/sontai
<NL>V e)gei/rw  fut ind pass 3rd pl			aor_pass,eirw</NL>
e)gerqei/s => e)gerqei/s
<NL>P e)gei/rw  aor part pass masc nom/voc sg			aor_pass,eirw</NL>
e)gerqh=nai => e)gerqh=nai
<NL>V e)gei/rw  aor inf pass			aor_pass,eirw</NL>
e)gerqh=| => e)gerqh=|
<NL>V e)gei/rw  aor subj pass 3rd sg		contr	aor_pass,eirw</NL>
e)gerw= => e)gerw=
<NL>V e)gei/rw  fut ind act 1st sg	attic epic doric	contr	ew_fut,eirw</NL>
e)geu/sasqe => e)geu/sasqe
<NL>V geu/w  aor ind mid 2nd pl			aor1,reg_conj</NL>
e)geu/sato => e)geu/sato
<NL>V geu/w  aor ind mid 3rd sg			aor1,reg_conj</NL>
e)gei=rai => e)gei=rai
<NL>V e)gei/rw  aor inf act			aor1,eirw</NL>
e)ghgerme/non => e)ghgerme/non
<NL>P e)gei/rw  perf part mp masc acc sg		attic_redupl	perfp_r</NL><NL>P e)gei/rw  perf part mp neut nom/voc/acc sg		attic_redupl	perfp_r</NL>
e)gkakh/shte => e)gkakh/shte
<NL>V e)gkake/w  aor subj act 2nd pl			aor1,ew_denom</NL><NL>V e)gkake/w  aor subj act 2nd pl		comp_only	aor1,ew_denom</NL>
e)gkakou=men => e)gkakou=men
<NL>V e)gkake/w  pres ind act 1st pl	attic epic doric	contr	ew_pr,ew_denom</NL><NL>V e)gkake/w  pres ind act 1st pl	attic epic doric	comp_only contr	ew_pr,ew_denom</NL><NL>V e)gkake/w  imperf ind act 1st pl	attic epic doric	contr unaugmented	ew_pr,ew_denom</NL><NL>V e)gkake/w  imperf ind act 1st pl	attic epic doric	comp_only contr unaugmented	ew_pr,ew_denom</NL>
e)gkale/sei => e)gkale/sei
<NL>V e)gkale/w  aor subj act 3rd sg	epic	short_subj	aor1,e_stem</NL><NL>V e)gkale/w  fut ind mid 2nd sg		late	reg_fut,e_stem</NL><NL>V e)gkale/w  fut ind act 3rd sg		late	reg_fut,e_stem</NL>
e)gkalei/twsan => e)gkalei/twsan
<NL>V e)gkale/w  pres imperat act 3rd pl			ew_pr,ew_denom</NL><NL>V e)gkale/w  pres imperat act 3rd pl			ew_pr,e_stem</NL>
e)gkalei=sqai => e)gkalei=sqai
<NL>V e)gkale/w  pres inf mp	attic epic	contr	ew_pr,ew_denom</NL><NL>V e)gkale/w  fut inf mid	attic epic	contr	ew_fut,e_stem</NL><NL>V e)gkale/w  pres inf mp	attic epic	contr	ew_pr,e_stem</NL>
e)gkalou/menon => e)gkalou/menon
<NL>P e)gkale/w  pres part mp masc acc sg	attic epic doric	contr	ew_pr,ew_denom</NL><NL>P e)gkale/w  pres part mp neut nom/voc/acc sg	attic epic doric	contr	ew_pr,ew_denom</NL><NL>P e)gkale/w  fut part mid masc acc sg	attic epic doric	contr	ew_fut,e_stem</NL><NL>P e)gkale/w  fut part mid neut nom/voc/acc sg	attic epic doric	contr	ew_fut,e_stem</NL><NL>P e)gkale/w  pres part mp masc acc sg	attic epic doric	contr	ew_pr,e_stem</NL><NL>P e)gkale/w  pres part mp neut nom/voc/acc sg	attic epic doric	contr	ew_pr,e_stem</NL>
e)gkalou=mai => e)gkalou=mai
<NL>V e)gkale/w  pres ind mp 1st sg	attic epic doric	contr	ew_pr,ew_denom</NL><NL>V e)gkale/w  fut ind mid 1st sg	attic epic doric	contr	ew_fut,e_stem</NL><NL>V e)gkale/w  pres ind mp 1st sg	attic epic doric	contr	ew_pr,e_stem</NL>
e)gkate/lipen => e)gkate/lipen
<NL>V e)gkatalei/pw  aor ind act 3rd sg		nu_movable	aor2</NL>
e)gkate/lipes => e)gkate/lipes
<NL>V e)gkatalei/pw  aor ind act 2nd sg			aor2</NL>
e)gkate/lipon => e)gkate/lipon
<NL>V e)gkatalei/pw  aor ind act 3rd pl			aor2</NL><NL>V e)gkatalei/pw  aor ind act 1st sg			aor2</NL>
e)gkatali/pw => e)gkatali/pw
<NL>V e)gkatalei/pw  aor subj act 1st sg			aor2</NL>
e)gkatalei/pontes => e)gkatalei/pontes
<NL>P e)gkatalei/pw  pres part act masc nom/voc pl			w_stem,reg_conj</NL>
e)gkataleipo/menoi => e)gkataleipo/menoi
<NL>P e)gkatalei/pw  pres part mp masc nom/voc pl			w_stem,reg_conj</NL>
e)gkentrisqw= => e)gkentrisqw=
<NL>V e)gkentri/zw  aor subj pass 1st sg	attic epic doric	contr	aor_pass,izw</NL>
e)gklh/matos => e)gklh/matos
<NL>N e)/gklhma  neut gen sg			ma_matos</NL>
e)gkombw/sasqe => e)gkombw/sasqe
<NL>V e)gkombo/omai  aor imperat mp 2nd pl			aor1,ow_denom</NL><NL>V e)gkombo/omai  aor imperat mp 2nd pl		comp_only	aor1,ow_denom</NL><NL>V e)gkombo/omai  aor ind mp 2nd pl	homeric ionic	unaugmented	aor1,ow_denom</NL><NL>V e)gkombo/omai  aor ind mp 2nd pl	homeric ionic	comp_only unaugmented	aor1,ow_denom</NL>
e)gkra/teia => e)gkra/teia
<NL>N e)gkra/teia  fem nom/voc sg			a_hs</NL>
e)gkra/teian => e)gkra/teian
<NL>N e)gkra/teia  fem acc sg			a_hs</NL>
e)gkratei/as => e)gkratei/as
<NL>N e)gkratei/a_s,e)gkra/teia  fem acc pl			a_hs</NL><NL>N e)gkratei/a_s,e)gkra/teia  fem gen sg	attic doric aeolic		a_hs</NL>
e)gkratei/a| => e)gkratei/a|
<NL>N e)gkratei/a_|,e)gkra/teia  fem dat sg	attic doric aeolic		a_hs</NL>
e)gkrateu/etai => e)gkrateu/etai
<NL>V e)gkrateu/omai  pres ind mp 3rd sg			w_stem,euw</NL>
e)gkrateu/ontai => e)gkrateu/ontai
<NL>V e)gkrateu/omai  pres ind mp 3rd pl			w_stem,euw</NL>
e)gkrath= => e)gkrath=
<NL>N e)gkrath/s  neut nom/voc/acc pl	attic epic doric	contr	hs_es</NL><NL>N e)gkrath/s  masc/fem/neut nom/voc/acc dual	doric aeolic	contr	hs_es</NL><NL>N e)gkrath/s  masc/fem acc sg	attic epic doric	contr	hs_es</NL>
e)gku/w| => e)gku/w|
<NL>N e)/gkuos  masc/fem/neut dat sg			os_on</NL>
e)gnwke/nai => e)gnwke/nai
<NL>V gignw/skw  perf inf act			perf_act,o_stem</NL>
e)gnwko/tes => e)gnwko/tes
<NL>P gignw/skw  perf part act masc nom/voc pl			perf_act,o_stem</NL>
e)gnwri/samen => e)gnwri/samen
<NL>V gnwri/zw  aor ind act 1st pl			aor1,izw</NL>
e)gnwri/sqh => e)gnwri/sqh
<NL>V gnwri/zw  aor ind pass 3rd sg			aor_pass,izw</NL>
e)gnw/kamen => e)gnw/kamen
<NL>V gignw/skw  perf ind act 1st pl			perf_act,o_stem</NL>
e)gnw/kate => e)gnw/kate
<NL>V gignw/skw  perf ind act 2nd pl			perf_act,o_stem</NL>
e)gnw/keite => (no result)
e)gnw/risa => e)gnw/risa
<NL>V gnwri/zw  aor ind act 1st sg			aor1,izw</NL>
e)gnw/risan => e)gnw/risan
<NL>V gnwri/zw  aor ind act 3rd pl			aor1,izw</NL>
e)gnw/risas => e)gnw/risas
<NL>V gnwri/zw  aor ind act 2nd sg			aor1,izw</NL>
e)gnw/risen => e)gnw/risen
<NL>V gnwri/zw  aor ind act 3rd sg		nu_movable	aor1,izw</NL>
e)gnw/sqh => e)gnw/sqh
<NL>V gignw/skw  aor ind pass 3rd sg			aor_pass,o_stem</NL>
e)gra/fh => e)gra/fh
<NL>V gra/fw  aor ind pass 3rd sg			aor2_pass</NL>
e)gra/yate => e)gra/yate
<NL>V gra/fw  aor ind act 2nd pl			aor1,reg_conj</NL>
e)grhgo/rhsen => e)grhgo/rhsen
<NL>V e)grhgore/w  aor ind act 3rd sg	homeric ionic	unaugmented nu_movable	aor1,ew_denom</NL><NL>V grhgore/w  aor ind act 3rd sg		nu_movable	aor1,ew_denom</NL>
e)gxri=sai => e)gxri=sai
<NL>V e)gxri/w  aor inf act			aor1,reg_conj</NL>
e)go/gguzon => e)go/gguzon
<NL>V goggu/zw  imperf ind act 3rd pl			w_stem,uzw</NL><NL>V goggu/zw  imperf ind act 1st sg			w_stem,uzw</NL>
e)go/ggusan => e)go/ggusan
<NL>V goggu/zw  aor ind act 3rd pl			aor1,uzw</NL>
e)gw/ => e)gw/
<NL>N e)gw/  masc/fem nom/voc 1st sg		indeclform	pron1</NL>
e)da/krusen => e)da/krusen
<NL>V e)da/kru_sen,dakru/w  aor ind act 3rd sg		nu_movable	aor1,reg_conj</NL>
e)de/canto => e)de/canto
<NL>V de/xomai  aor ind mid 3rd pl			aor1,reg_conj</NL><NL>V dei/knumi  aor ind mid 3rd pl	ionic		aor1,numi</NL>
e)de/casqe => e)de/casqe
<NL>V de/xomai  aor ind mid 2nd pl			aor1,reg_conj</NL><NL>V dei/knumi  aor ind mid 2nd pl	ionic		aor1,numi</NL>
e)de/cato => e)de/cato
<NL>V de/xomai  aor ind mid 3rd sg			aor1,reg_conj</NL><NL>V dei/knumi  aor ind mid 3rd sg	ionic		aor1,numi</NL>
e)dh/lou => e)dh/lou
<NL>V bou/lomai  imperf ind mp 2nd sg	attic epic doric	contr	w_stem</NL><NL>V dhlo/w  imperf ind act 3rd sg		contr	ow_pr,ow_denom</NL>
e)dh/lwsen => e)dh/lwsen
<NL>V dhlo/w  aor ind act 3rd sg		nu_movable	aor1,ow_denom</NL>
e)di/daca => e)di/daca
<NL>V dida/skw  aor ind act 1st sg		pres_redupl	aor1,skw</NL>
e)di/dacan => e)di/dacan
<NL>V dida/skw  aor ind act 3rd pl		pres_redupl	aor1,skw</NL>
e)di/dacas => e)di/dacas
<NL>V dida/skw  aor ind act 2nd sg		pres_redupl	aor1,skw</NL>
e)di/dacen => e)di/dacen
<NL>V dida/skw  aor ind act 3rd sg		nu_movable pres_redupl	aor1,skw</NL>
e)di/dasken => e)di/dasken
<NL>V dida/skw  imperf ind act 3rd sg		nu_movable pres_redupl	w_stem,skw</NL>
e)di/daskon => e)di/daskon
<NL>V dida/skw  imperf ind act 3rd pl		pres_redupl	w_stem,skw</NL><NL>V dida/skw  imperf ind act 1st sg		pres_redupl	w_stem,skw</NL>
e)di/dosan => e)di/dosan
<NL>V di/dwmi  imperf ind act 3rd pl		pres_redupl	omi_pr,o_stem</NL>
e)di/dou => e)di/dou
<NL>V di/dwmi  imperf ind act 3rd sg		pres_redupl	omi_pr,o_stem</NL><NL>V di/dwmi  imperf ind act 3rd sg	epic	contr pres_redupl	ow_pr,o_stem</NL>
e)di/doun => e)di/doun
<NL>V di/dwmi  imperf ind act 1st sg		pres_redupl	omi_pr,o_stem</NL><NL>V di/dwmi  imperf ind act 3rd pl	epic	contr pres_redupl	ow_pr,o_stem</NL><NL>V di/dwmi  imperf ind act 1st sg	epic	contr pres_redupl	ow_pr,o_stem</NL>
e)di/stasan => e)di/stasan
<NL>V dista/zw  aor ind act 3rd pl			aor1,azw</NL>
e)di/stasas => e)di/stasas
<NL>V dista/zw  aor ind act 2nd sg			aor1,azw</NL>
e)di/yhsa => e)di/yhsa
<NL>V diya/w  aor ind act 1st sg			aor1,a_stem</NL>
e)di/wken => e)di/wken
<NL>V diw/kw  imperf ind act 3rd sg		nu_movable	w_stem,reg_conj</NL>
e)di/wkon => e)di/wkon
<NL>V diw/kw  imperf ind act 3rd pl			w_stem,reg_conj</NL><NL>V diw/kw  imperf ind act 1st sg			w_stem,reg_conj</NL>
e)di/wca => e)di/wca
<NL>V diw/kw  aor ind act 1st sg			aor1,reg_conj</NL>
e)di/wcan => e)di/wcan
<NL>V diw/kw  aor ind act 3rd pl			aor1,reg_conj</NL>
e)di/wcen => e)di/wcen
<NL>V diw/kw  aor ind act 3rd sg		nu_movable	aor1,reg_conj</NL>
e)dafiou=sin => e)dafiou=sin
<NL>P e)dafi/zw  fut part act masc/neut dat pl	attic epic doric	contr nu_movable	ew_fut,izw</NL><NL>V e)dafi/zw  fut ind act 3rd pl	attic epic doric	contr nu_movable	ew_fut,izw</NL>
e)deh/qh => e)deh/qh
<NL>V de/w2  aor ind pass 3rd sg			aor_pass,e_suppl</NL>
e)deh/qhn => e)deh/qhn
<NL>V de/w2  aor ind pass 3rd pl	epic doric aeolic		aor_pass,e_suppl</NL><NL>V de/w2  aor ind pass 1st sg			aor_pass,e_suppl</NL>
e)deigma/tisen => e)deigma/tisen
<NL>V deigmati/zw  aor ind act 3rd sg		nu_movable	aor1,izw</NL>
e)deca/meqa => e)deca/meqa
<NL>V de/xomai  aor ind mid 1st pl			aor1,reg_conj</NL><NL>V dei/knumi  aor ind mid 1st pl	ionic		aor1,numi</NL>
e)desmeu/eto => e)desmeu/eto
<NL>V desmeu/w  imperf ind mp 3rd sg			w_stem,euw</NL>
e)dei=to => e)dei=to
<NL>V de/omai  imperf ind mp 3rd sg	attic epic	contr	ew_pr,ew_denom</NL><NL>V de/w1  imperf ind mp 3rd sg	attic epic	contr	evw_pr,e_stem</NL><NL>V de/w2  imperf ind mp 3rd sg	attic epic	contr	evw_pr,ev_stem</NL>
e)dhlw/qh => e)dhlw/qh
<NL>V dhlo/w  aor ind pass 3rd sg			aor_pass,ow_denom</NL>
e)dhmhgo/rei => e)dhmhgo/rei
<NL>V dhmhgore/w  imperf ind act 3rd sg	attic epic	contr	ew_pr,ew_denom</NL>
e)dida/xqhn => e)dida/xqhn
<NL>V dida/skw  aor ind pass 3rd pl	epic doric aeolic	pres_redupl	aor_pass,skw</NL><NL>V dida/skw  aor ind pass 1st sg		pres_redupl	aor_pass,skw</NL>
e)dida/xqhsan => e)dida/xqhsan
<NL>V dida/skw  aor ind pass 3rd pl		pres_redupl	aor_pass,skw</NL>
e)dida/xqhte => e)dida/xqhte
<NL>V dida/skw  aor ind pass 2nd pl		pres_redupl	aor_pass,skw</NL>
e)dikai/wsan => e)dikai/wsan
<NL>V dikaio/w  aor ind act 3rd pl			aor1,ow_denom</NL>
e)dikai/wsen => e)dikai/wsen
<NL>V dikaio/w  aor ind act 3rd sg		nu_movable	aor1,ow_denom</NL>
e)dikaiw/qh => e)dikaiw/qh
<NL>V dikaio/w  aor ind pass 3rd sg			aor_pass,ow_denom</NL>
e)dikaiw/qhte => e)dikaiw/qhte
<NL>V dikaio/w  aor ind pass 2nd pl			aor_pass,ow_denom</NL>
e)doki/masan => e)doki/masan
<NL>V dokima/zw  aor ind act 3rd pl			aor1,azw</NL>
e)dokima/samen => e)dokima/samen
<NL>V dokima/zw  aor ind act 1st pl			aor1,azw</NL>
e)doliou=san => (no result)
e)doca/sqh => e)doca/sqh
<NL>V doca/zw  aor ind pass 3rd sg			aor_pass,azw</NL>
e)douleu/sate => e)douleu/sate
<NL>V douleu/w  aor ind act 2nd pl			aor1,euw</NL>
e)doulw/qhte => e)doulw/qhte
<NL>V doulo/w  aor ind pass 2nd pl			aor_pass,ow_denom</NL>
e)dou/leusen => e)dou/leusen
<NL>V douleu/w  aor ind act 3rd sg		nu_movable	aor1,euw</NL>
e)dou/lwsa => e)dou/lwsa
<NL>V doulo/w  aor ind act 1st sg			aor1,ow_denom</NL>
e)dunamw/qhsan => e)dunamw/qhsan
<NL>V dunamo/w  aor ind pass 3rd pl			aor_pass,ow_denom</NL>
e)dwrh/sato => e)dwrh/sato
<NL>V dwre/omai  aor ind mp 3rd sg			aor1,ew_denom</NL><NL>V dwre/w  aor ind mid 3rd sg			aor1,ew_denom</NL>
e)do/qh => e)do/qh
<NL>V di/dwmi  aor ind pass 3rd sg			aor_pass,o_stem</NL>
e)do/qhsan => e)do/qhsan
<NL>V di/dwmi  aor ind pass 3rd pl			aor_pass,o_stem</NL>
e)do/kei => e)do/kei
<NL>V doke/w  imperf ind act 3rd sg	attic epic	contr	ew_pr,ew_denom</NL>
e)do/koun => e)do/koun
<NL>V doke/w  imperf ind act 3rd pl	attic epic doric	contr	ew_pr,ew_denom</NL><NL>V doke/w  imperf ind act 1st sg	attic epic doric	contr	ew_pr,ew_denom</NL><NL>V doko/w  imperf ind act 3rd pl		contr	ow_pr,ow_denom</NL><NL>V doko/w  imperf ind act 1st sg		contr	ow_pr,ow_denom</NL>
e)do/cazen => e)do/cazen
<NL>V doca/zw  imperf ind act 3rd sg		nu_movable	w_stem,azw</NL>
e)do/cazon => e)do/cazon
<NL>V doca/zw  imperf ind act 3rd pl			w_stem,azw</NL><NL>V doca/zw  imperf ind act 1st sg			w_stem,azw</NL>
e)do/casa => e)do/casa
<NL>V doca/zw  aor ind act 1st sg			aor1,azw</NL>
e)do/casan => e)do/casan
<NL>V doca/zw  aor ind act 3rd pl			aor1,azw</NL>
e)do/casen => e)do/casen
<NL>V doca/zw  aor ind act 3rd sg		nu_movable	aor1,azw</NL>
e)du/nasqe => e)du/nasqe
<NL>V du/namai  imperf ind mp 2nd pl			ami_short,a_stem</NL>
e)du/nato => e)du/nato
<NL>V du/namai  imperf ind mp 3rd sg			ami_short,a_stem</NL>
e)dw/kamen => e)dw/kamen
<NL>V di/dwmi  aor ind act 1st pl	epic	poetic	aor1</NL>
e)dw/kate => e)dw/kate
<NL>V di/dwmi  aor ind act 2nd pl	epic	poetic	aor1</NL>
e)zh/tei => e)zh/tei
<NL>V zhte/w  imperf ind act 3rd sg	attic epic	contr	ew_pr,ew_denom</NL>
e)zh/thsan => e)zh/thsan
<NL>V zhte/w  aor ind act 3rd pl			aor1,ew_denom</NL>
e)zh/thsen => e)zh/thsen
<NL>V zhte/w  aor ind act 3rd sg		nu_movable	aor1,ew_denom</NL>
e)zh/toun => e)zh/toun
<NL>V zhte/w  imperf ind act 3rd pl	attic epic doric	contr	ew_pr,ew_denom</NL><NL>V zhte/w  imperf ind act 1st sg	attic epic doric	contr	ew_pr,ew_denom</NL>
e)zhmiw/qhn => e)zhmiw/qhn
<NL>V zhmio/w  aor ind pass 3rd pl	epic doric aeolic		aor_pass,ow_denom</NL><NL>V zhmio/w  aor ind pass 1st sg			aor_pass,ow_denom</NL>
e)zhth/samen => e)zhth/samen
<NL>V zhte/w  aor ind act 1st pl			aor1,ew_denom</NL>
e)zhtei=te => e)zhtei=te
<NL>V zhte/w  imperf ind act 2nd pl	attic epic	contr	ew_pr,ew_denom</NL>
e)zhtei=to => e)zhtei=to
<NL>V zhte/w  imperf ind mp 3rd sg	attic epic	contr	ew_pr,ew_denom</NL>
e)zumw/qh => e)zumw/qh
<NL>V e)zu_mw/qh,zumo/w  aor ind pass 3rd sg			aor_pass,ow_denom</NL>
e)zwgrhme/noi => e)zwgrhme/noi
<NL>P zwgre/w  perf part mp masc nom/voc pl		redupl	perfp_vow,ew_denom</NL>
e)zw/nnues => (no result)
e)zh=te => e)zh=te
<NL>V za/w  imperf ind act 2nd pl	attic epic ionic	contr	ajw_pr,a_stem</NL><NL>V ze/w  imperf ind act 2nd pl	doric aeolic	contr	ew_pr,e_stem</NL>
e)qh/lasas => e)qh/lasas
<NL>V qhla/zw  aor ind act 2nd sg			aor1,azw</NL>
e)qambh/qhsan => e)qambh/qhsan
<NL>V qambe/w  aor ind pass 3rd pl			aor_pass,ew_denom</NL>
e)qambou=nto => e)qambou=nto
<NL>V qambe/w  imperf ind mp 3rd pl	attic epic doric	contr	ew_pr,ew_denom</NL><NL>V qambo/omai  imperf ind mp 3rd pl		contr	ow_pr,ow_denom</NL>
e)qanatw/qhte => e)qanatw/qhte
<NL>V qanato/w  aor ind pass 2nd pl			aor_pass,ow_denom</NL>
e)qauma/sqh => e)qauma/sqh
<NL>V qauma/zw  aor ind pass 3rd sg			aor_pass,azw</NL>
e)qau/mazen => e)qau/mazen
<NL>V qauma/zw  imperf ind act 3rd sg		nu_movable	w_stem,azw</NL>
e)qau/mazon => e)qau/mazon
<NL>V qauma/zw  imperf ind act 3rd pl			w_stem,azw</NL><NL>V qauma/zw  imperf ind act 1st sg			w_stem,azw</NL>
e)qau/masa => e)qau/masa
<NL>V qauma/zw  aor ind act 1st sg			aor1,azw</NL>
e)qau/masan => e)qau/masan
<NL>V qauma/zw  aor ind act 3rd pl			aor1,azw</NL>
e)qau/masas => e)qau/masas
<NL>V qauma/zw  aor ind act 2nd sg			aor1,azw</NL>
e)qau/masen => e)qau/masen
<NL>V qauma/zw  aor ind act 3rd sg		nu_movable	aor1,azw</NL>
e)qea/qh => e)qea/qh
<NL>V e)qea_/qh,qea/omai  aor ind mp 3rd sg	attic	r_e_i_alpha	aor_pass,aw_denom</NL><NL>V e)qea_/qh,qea/omai  aor ind mp 3rd sg	doric aeolic		aor_pass,aw_denom</NL><NL>V e)qea_/qh,qea/w  aor ind pass 3rd sg	attic	r_e_i_alpha	aor_pass,aw_denom</NL><NL>V e)qea_/qh,qea/w  aor ind pass 3rd sg	doric aeolic		aor_pass,aw_denom</NL>
e)qea/santo => e)qea/santo
<NL>V e)qea_/santo,qea/omai  aor ind mp 3rd pl	attic	r_e_i_alpha	aor1,aw_denom</NL><NL>V e)qea_/santo,qea/omai  aor ind mp 3rd pl	doric aeolic		aor1,aw_denom</NL><NL>V e)qea_/santo,qea/w  aor ind mid 3rd pl	attic	r_e_i_alpha	aor1,aw_denom</NL><NL>V e)qea_/santo,qea/w  aor ind mid 3rd pl	doric aeolic		aor1,aw_denom</NL>
e)qea/sasqe => e)qea/sasqe
<NL>V e)qea_/sasqe,qea/omai  aor ind mp 2nd pl	attic	r_e_i_alpha	aor1,aw_denom</NL><NL>V e)qea_/sasqe,qea/omai  aor ind mp 2nd pl	doric aeolic		aor1,aw_denom</NL><NL>V e)qea_/sasqe,qea/w  aor ind mid 2nd pl	attic	r_e_i_alpha	aor1,aw_denom</NL><NL>V e)qea_/sasqe,qea/w  aor ind mid 2nd pl	doric aeolic		aor1,aw_denom</NL>
e)qea/sato => e)qea/sato
<NL>V e)qea_/sato,qea/omai  aor ind mp 3rd sg	attic	r_e_i_alpha	aor1,aw_denom</NL><NL>V e)qea_/sato,qea/omai  aor ind mp 3rd sg	doric aeolic		aor1,aw_denom</NL><NL>V e)qea_/sato,qea/w  aor ind mid 3rd sg	attic	r_e_i_alpha	aor1,aw_denom</NL><NL>V e)qea_/sato,qea/w  aor ind mid 3rd sg	doric aeolic		aor1,aw_denom</NL>
e)qeasa/meqa => e)qeasa/meqa
<NL>V e)qea_sa/meqa,qea/omai  aor ind mp 1st pl	attic	r_e_i_alpha	aor1,aw_denom</NL><NL>V e)qea_sa/meqa,qea/omai  aor ind mp 1st pl	doric aeolic		aor1,aw_denom</NL><NL>V e)qea_sa/meqa,qea/w  aor ind mid 1st pl	attic	r_e_i_alpha	aor1,aw_denom</NL><NL>V e)qea_sa/meqa,qea/w  aor ind mid 1st pl	doric aeolic		aor1,aw_denom</NL>
e)qeloqrhski/a| => (no result)
e)qemeli/wsas => e)qemeli/wsas
<NL>V qemelio/w  aor ind act 2nd sg			aor1,ow_denom</NL>
e)qera/peuen => e)qera/peuen
<NL>V qerapeu/w  imperf ind act 3rd sg		nu_movable	w_stem,euw</NL>
e)qera/peuon => e)qera/peuon
<NL>V qerapeu/w  imperf ind act 3rd pl			w_stem,euw</NL><NL>V qerapeu/w  imperf ind act 1st sg			w_stem,euw</NL>
e)qera/peusen => e)qera/peusen
<NL>V qerapeu/w  aor ind act 3rd sg		nu_movable	aor1,euw</NL>
e)qeri/sqh => e)qeri/sqh
<NL>V qeri/zw  aor ind pass 3rd sg			aor_pass,izw</NL>
e)qerapeu/qh => e)qerapeu/qh
<NL>V qerapeu/w  aor ind pass 3rd sg			aor_pass,euw</NL>
e)qerapeu/qhsan => e)qerapeu/qhsan
<NL>V qerapeu/w  aor ind pass 3rd pl			aor_pass,euw</NL>
e)qerapeu/onto => e)qerapeu/onto
<NL>V qerapeu/w  imperf ind mp 3rd pl			w_stem,euw</NL>
e)qermai/nonto => e)qermai/nonto
<NL>V qermai/nw  imperf ind mp 3rd pl			w_stem,ainw</NL>
e)qew/rei => e)qew/rei
<NL>V qewre/w  imperf ind act 3rd sg	attic epic	contr	ew_pr,ew_denom</NL>
e)qew/rhsan => e)qew/rhsan
<NL>V qewre/w  aor ind act 3rd pl			aor1,ew_denom</NL>
e)qew/roun => e)qew/roun
<NL>V qewre/w  imperf ind act 3rd pl	attic epic doric	contr	ew_pr,ew_denom</NL><NL>V qewre/w  imperf ind act 1st sg	attic epic doric	contr	ew_pr,ew_denom</NL>
e)qhrioma/xhsa => e)qhrioma/xhsa
<NL>V qhriomaxe/w  aor ind act 1st sg			aor1,ew_denom</NL>
e)qhsauri/sate => e)qhsauri/sate
<NL>V qhsauri/zw  aor ind act 2nd pl			aor1,izw</NL>
e)qna/rxhs => e)qna/rxhs
<NL>N e)qna/rxhs  masc nom sg			hs_ou</NL>
e)qnikoi/ => e)qnikoi/
<NL>N e)qniko/s  masc nom/voc pl			os_h_on</NL>
e)qniko/s => e)qniko/s
<NL>N e)qniko/s  masc nom sg			os_h_on</NL>
e)qnikw=n => e)qnikw=n
<NL>N e)qniko/s  fem gen pl			os_h_on</NL><NL>N e)qniko/s  masc/neut gen pl			os_h_on</NL>
e)qnikw=s => e)qnikw=s
<NL>N e)qniko/s  adverbial			os_h_on</NL>
e)qnw=n => e)qnw=n
<NL>N e)/qnos  neut gen pl	attic epic doric	contr	hs_eos</NL>
e)qoru/boun => e)qoru/boun
<NL>V qorube/w  imperf ind act 3rd pl	attic epic doric	contr	ew_pr,ew_denom</NL><NL>V qorube/w  imperf ind act 1st sg	attic epic doric	contr	ew_pr,ew_denom</NL>
e)qre/yamen => e)qre/yamen
<NL>V tre/fw  aor ind act 1st pl			aor1,reg_conj</NL>
e)qre/yate => e)qre/yate
<NL>V tre/fw  aor ind act 2nd pl			aor1,reg_conj</NL>
e)qrh/noun => e)qrh/noun
<NL>V qrhne/w  imperf ind act 3rd pl	attic epic doric	contr	ew_pr,ew_denom</NL><NL>V qrhne/w  imperf ind act 1st sg	attic epic doric	contr	ew_pr,ew_denom</NL>
e)qrhnh/samen => e)qrhnh/samen
<NL>V qrhne/w  aor ind act 1st pl			aor1,ew_denom</NL>
e)qumw/qh => e)qumw/qh
<NL>V e)qu_mw/qh,qumo/w  aor ind pass 3rd sg			aor_pass,ow_denom</NL>
e)qw=n => e)qw=n
<NL>N e)/qos  neut gen pl	attic epic doric	contr	hs_eos</NL>
e)k => e)k
<NL>N e)k 		proclitic indeclform	prep</NL>
e)ka/qeuden => e)ka/qeuden
<NL>V kata/-kaqeu/dw  imperf ind act 3rd sg		nu_movable root_preverb	w_stem</NL>
e)ka/qeudon => e)ka/qeudon
<NL>V kata/-kaqeu/dw  imperf ind act 3rd pl		root_preverb	w_stem</NL><NL>V kata/-kaqeu/dw  imperf ind act 1st sg		root_preverb	w_stem</NL>
e)ka/qhto => e)ka/qhto
<NL>V kata/-ka/qhmai  imperf ind mid 3rd sg		root_preverb	ath_primary</NL>
e)ka/qisa => e)ka/qisa
<NL>V kaqi/zw  aor ind act 1st sg			aor1,izw</NL>
e)ka/qisan => e)ka/qisan
<NL>V kaqi/zw  aor ind act 3rd pl			aor1,izw</NL>
e)ka/qisen => e)ka/qisen
<NL>V kaqi/zw  aor ind act 3rd sg		nu_movable	aor1,izw</NL>
e)ka/kwsan => e)ka/kwsan
<NL>V kako/w  aor ind act 3rd pl			aor1,ow_denom</NL>
e)ka/kwsen => e)ka/kwsen
<NL>V kako/w  aor ind act 3rd sg		nu_movable	aor1,ow_denom</NL>
e)ka/lesa => e)ka/lesa
<NL>V kale/w  aor ind act 1st sg			aor1,e_stem</NL>
e)ka/lesen => e)ka/lesen
<NL>V kale/w  aor ind act 3rd sg		nu_movable	aor1,e_stem</NL>
e)ka/loun => e)ka/loun
<NL>V kale/w  imperf ind act 3rd pl	attic epic doric	contr	ew_pr,e_stem</NL><NL>V kale/w  imperf ind act 1st sg	attic epic doric	contr	ew_pr,e_stem</NL>
e)ka/mmusan => (no result)
e)ke/kraca => (no result)
e)ke/leuon => e)ke/leuon
<NL>V keleu/w  imperf ind act 3rd pl			w_stem,euw</NL><NL>V keleu/w  imperf ind act 1st sg			w_stem,euw</NL>
e)ke/leusa => e)ke/leusa
<NL>V keleu/w  aor ind act 1st sg			aor1,euw</NL>
e)ke/leusen => e)ke/leusen
<NL>V keleu/w  aor ind act 3rd sg		nu_movable	aor1,euw</NL>
e)ke/nwsen => e)ke/nwsen
<NL>V keno/w  aor ind act 3rd sg		nu_movable	aor1,ow_denom</NL>
e)ke/rasen => e)ke/rasen
<NL>V kera/nnumi  aor ind act 3rd sg		nu_movable	aor1,a_stem</NL>
e)ke/rdhsa => e)ke/rdhsa
<NL>V kerdai/nw  aor ind act 1st sg			aor1,ew_denom</NL>
e)ke/rdhsas => e)ke/rdhsas
<NL>V kerdai/nw  aor ind act 2nd sg			aor1,ew_denom</NL>
e)ke/rdhsen => e)ke/rdhsen
<NL>V kerdai/nw  aor ind act 3rd sg		nu_movable	aor1,ew_denom</NL>
e)kh/rucan => e)kh/rucan
<NL>V e)kh/ru_can,khru/ssw  aor ind act 3rd pl			aor1,ss</NL>
e)kh/rucen => e)kh/rucen
<NL>V e)kh/ru_cen,khru/ssw  aor ind act 3rd sg		nu_movable	aor1,ss</NL>
e)kh/russen => e)kh/russen
<NL>V e)kh/ru_ssen,khru/ssw  imperf ind act 3rd sg		nu_movable	w_stem,ss</NL>
e)kh/russon => e)kh/russon
<NL>V e)kh/ru_sson,khru/ssw  imperf ind act 3rd pl			w_stem,ss</NL><NL>V e)kh/ru_sson,khru/ssw  imperf ind act 1st sg			w_stem,ss</NL>
e)kaqa/risen => e)kaqa/risen
<NL>V kaqari/zw  aor ind act 3rd sg		nu_movable	aor1,izw</NL>
e)kaqe/zeto => e)kaqe/zeto
<NL>V kata/-kaqe/zomai  imperf ind mid 3rd sg		root_preverb	w_stem</NL>
e)kaqari/sqh => e)kaqari/sqh
<NL>V kaqari/zw  aor ind pass 3rd sg			aor_pass,izw</NL>
e)kaqari/sqhsan => e)kaqari/sqhsan
<NL>V kaqari/zw  aor ind pass 3rd pl			aor_pass,izw</NL>
e)kaqezo/mhn => e)kaqezo/mhn
<NL>V kata/-kaqe/zomai  imperf ind mid 1st sg		root_preverb	w_stem</NL>
e)kaqeri/sqh => (no result)
e)karte/rhsen => e)karte/rhsen
<NL>V kartere/w  aor ind act 3rd sg		nu_movable	aor1,ew_denom</NL>
e)kaumati/sqh => e)kaumati/sqh
<NL>V kaumati/zw  aor ind pass 3rd sg			aor_pass,izw</NL>
e)kaumati/sqhsan => e)kaumati/sqhsan
<NL>V kaumati/zw  aor ind pass 3rd pl			aor_pass,izw</NL>
e)kba/lete => e)kba/lete
<NL>V e)kba/llw  aor imperat act 2nd pl			aor2</NL><NL>V e)kba_/lete,e)kba/llw  aor subj act 2nd pl	epic doric	short_subj	aor1,allw</NL><NL>V e)kba/llw  aor ind act 2nd pl	homeric ionic	unaugmented	aor2</NL>
e)kba/llei => e)kba/llei
<NL>V e)kba/llw  pres ind mp 2nd sg			w_stem,allw</NL><NL>V e)kba/llw  pres ind act 3rd sg			w_stem,allw</NL>
e)kba/llein => e)kba/llein
<NL>V e)kba/llw  pres inf act	attic epic	contr	w_stem,allw</NL>
e)kba/lleis => e)kba/lleis
<NL>V e)kba/llw  pres ind act 2nd sg			w_stem,allw</NL>
e)kba/lletai => e)kba/lletai
<NL>V e)kba/llw  pres ind mp 3rd sg			w_stem,allw</NL>
e)kba/llete => e)kba/llete
<NL>V e)kba/llw  pres imperat act 2nd pl			w_stem,allw</NL><NL>V e)kba/llw  pres ind act 2nd pl			w_stem,allw</NL><NL>V e)kba/llw  imperf ind act 2nd pl	homeric ionic	unaugmented	w_stem,allw</NL>
e)kba/llonta => e)kba/llonta
<NL>P e)kba/llw  pres part act neut nom/voc/acc pl			w_stem,allw</NL><NL>P e)kba/llw  pres part act masc acc sg			w_stem,allw</NL>
e)kba/llousin => e)kba/llousin
<NL>P e)kba/llw  pres part act masc/neut dat pl	attic epic doric ionic	nu_movable	w_stem,allw</NL><NL>V e)kba/llw  pres ind act 3rd pl	attic epic doric ionic	nu_movable	w_stem,allw</NL>
e)kba/llw => e)kba/llw
<NL>V e)kba/llw  pres subj act 1st sg			w_stem,allw</NL><NL>V e)kba/llw  pres ind act 1st sg			w_stem,allw</NL>
e)kba/llwn => e)kba/llwn
<NL>P e)kba/llw  pres part act masc nom sg			w_stem,allw</NL>
e)kba/lw => e)kba/lw
<NL>V e)kba/llw  aor subj act 1st sg			aor2</NL><NL>V e)kba_/lw,e)kba/llw  aor subj act 1st sg	doric		aor1,allw</NL><NL>V e)kba_/lw,e)kba/llw  aor ind mid 2nd sg	doric	unaugmented poetic	aor1,allw</NL>
e)kba/lwsin => e)kba/lwsin
<NL>V e)kba/llw  aor subj act 3rd pl		nu_movable	aor2</NL><NL>V e)kba_/lwsin,e)kba/llw  aor subj act 3rd pl	doric	nu_movable	aor1,allw</NL>
e)kba/lh| => e)kba/lh|
<NL>V e)kba/llw  aor subj mp 2nd sg			aor2</NL><NL>V e)kba/llw  aor subj act 3rd sg			aor2</NL><NL>V e)kba_/lh|,e)kba/llw  aor subj mid 2nd sg	doric		aor1,allw</NL><NL>V e)kba_/lh|,e)kba/llw  aor subj act 3rd sg	doric		aor1,allw</NL>
e)kbalei=n => e)kbalei=n
<NL>V e)kba/llw  aor inf act	attic epic doric	contr	aor2</NL><NL>V e)kba/llw  fut inf act	attic epic doric	contr	ew_fut,allw</NL>
e)kballome/nous => e)kballome/nous
<NL>P e)kba/llw  pres part mp masc acc pl			w_stem,allw</NL>
e)kballo/menoi => e)kballo/menoi
<NL>P e)kba/llw  pres part mp masc nom/voc pl			w_stem,allw</NL>
e)kbalou=sa => e)kbalou=sa
<NL>P e)kba/llw  aor part act fem nom/voc sg	attic epic doric ionic		aor2</NL><NL>P e)kba/llw  fut part act fem nom/voc sg	attic epic doric	contr	ew_fut,allw</NL>
e)kbalou=sin => e)kbalou=sin
<NL>P e)kba/llw  aor part act masc/neut dat pl	attic epic doric ionic	nu_movable	aor2</NL><NL>P e)kba/llw  fut part act masc/neut dat pl	attic epic doric	contr nu_movable	ew_fut,allw</NL><NL>V e)kba/llw  fut ind act 3rd pl	attic epic doric	contr nu_movable	ew_fut,allw</NL>
e)kbalo/ntes => e)kbalo/ntes
<NL>P e)kba/llw  aor part act masc nom/voc pl			aor2</NL>
e)kbalw/n => e)kbalw/n
<NL>P e)kba/llw  aor part act masc nom sg			aor2</NL>
e)kbeblh/kei => e)kbeblh/kei
<NL>V e)kba/llw  plup ind act 3rd sg	attic epic	contr unaugmented	perf_act,e_stem</NL>
e)kblhqe/ntos => e)kblhqe/ntos
<NL>P e)kba/llw  aor part pass masc/neut gen sg			aor_pass,e_stem</NL>
e)kblhqh/setai => e)kblhqh/setai
<NL>V e)kba/llw  fut ind pass 3rd sg			aor_pass,e_stem</NL>
e)kblhqh/sontai => e)kblhqh/sontai
<NL>V e)kba/llw  fut ind pass 3rd pl			aor_pass,e_stem</NL>
e)kbolh/n => e)kbolh/n
<NL>N e)kbolh/  fem acc sg	attic epic ionic		h_hs</NL>
e)kde/xesqe => e)kde/xesqe
<NL>V e)kde/xomai  pres imperat mp 2nd pl			w_stem,reg_conj</NL><NL>V e)kde/xomai  pres ind mp 2nd pl			w_stem,reg_conj</NL><NL>V e)kde/xomai  imperf ind mp 2nd pl	homeric ionic	unaugmented	w_stem,reg_conj</NL>
e)kde/xetai => e)kde/xetai
<NL>V e)kde/xomai  pres ind mp 3rd sg			w_stem,reg_conj</NL>
e)kde/xomai => e)kde/xomai
<NL>V e)kde/xomai  pres ind mp 1st sg			w_stem,reg_conj</NL>
e)kdi/khsin => e)kdi/khsin
<NL>N e)kdi/khsis  fem acc sg			is_ews</NL>
e)kdi/khsis => e)kdi/khsis
<NL>N e)kdi/khsis  fem nom sg			is_ews</NL>
e)kdapanhqh/somai => e)kdapanhqh/somai
<NL>V e)kdapana/w  fut ind pass 1st sg	attic ionic		aor_pass,aw_denom</NL>
e)kdexome/nou => e)kdexome/nou
<NL>P e)kde/xomai  pres part mp masc/neut gen sg			w_stem,reg_conj</NL>
e)kdexome/nwn => e)kdexome/nwn
<NL>P e)kde/xomai  pres part mp fem gen pl			w_stem,reg_conj</NL><NL>P e)kde/xomai  pres part mp masc/neut gen pl			w_stem,reg_conj</NL>
e)kdexo/menos => e)kdexo/menos
<NL>P e)kde/xomai  pres part mp masc nom sg			w_stem,reg_conj</NL>
e)kdhmou=men => e)kdhmou=men
<NL>V e)kdhme/w  pres ind act 1st pl	attic epic doric	contr	ew_pr,ew_denom</NL><NL>V e)kdhme/w  pres ind act 1st pl	attic epic doric	comp_only contr	ew_pr,ew_denom</NL><NL>V e)kdhme/w  imperf ind act 1st pl	attic epic doric	contr unaugmented	ew_pr,ew_denom</NL><NL>V e)kdhme/w  imperf ind act 1st pl	attic epic doric	comp_only contr unaugmented	ew_pr,ew_denom</NL>
e)kdhmou=ntes => e)kdhmou=ntes
<NL>P e)kdhme/w  pres part act masc nom/voc pl	attic epic doric	contr	ew_pr,ew_denom</NL><NL>P e)kdhme/w  pres part act masc nom/voc pl	attic epic doric	comp_only contr	ew_pr,ew_denom</NL>
e)kdhmh=sai => e)kdhmh=sai
<NL>V e)kdhme/w  aor inf act			aor1,ew_denom</NL><NL>V e)kdhme/w  aor inf act		comp_only	aor1,ew_denom</NL>
e)kdihgou/menoi => e)kdihgou/menoi
<NL>P e)kdihge/omai  pres part mp masc nom/voc pl	attic epic doric	contr	ew_pr,ew_denom</NL>
e)kdihgh=tai => e)kdihgh=tai
<NL>V e)kdihge/omai  pres subj mp 3rd sg		contr	ew_pr,ew_denom</NL><NL>V e)kdihge/omai  pres ind mp 3rd sg	doric aeolic	contr	ew_pr,ew_denom</NL>
e)kdikh/sews => e)kdikh/sews
<NL>N e)kdikh/sew^s,e)kdi/khsis  fem gen sg	attic		is_ews</NL>
e)kdikh/sw => e)kdikh/sw
<NL>V e)kdike/w  aor subj act 1st sg			aor1,ew_denom</NL><NL>V e)kdike/w  fut ind act 1st sg			reg_fut,ew_denom</NL><NL>V e)kdike/w  aor subj act 1st sg		comp_only	aor1,ew_denom</NL><NL>V e)kdike/w  fut ind act 1st sg		comp_only	reg_fut,ew_denom</NL><NL>V e)kdike/w  aor ind mid 2nd sg	homeric ionic	unaugmented	aor1,ew_denom</NL><NL>V e)kdike/w  aor ind mid 2nd sg	homeric ionic	comp_only unaugmented	aor1,ew_denom</NL>
e)kdikei=s => e)kdikei=s
<NL>V e)kdike/w  pres ind act 2nd sg	attic epic doric ionic	contr	ew_pr,ew_denom</NL><NL>V e)kdike/w  pres ind act 2nd sg	attic epic doric ionic	comp_only contr	ew_pr,ew_denom</NL>
e)kdikou=ntes => e)kdikou=ntes
<NL>P e)kdike/w  pres part act masc nom/voc pl	attic epic doric	contr	ew_pr,ew_denom</NL><NL>P e)kdike/w  pres part act masc nom/voc pl	attic epic doric	comp_only contr	ew_pr,ew_denom</NL>
e)kdikh=sai => e)kdikh=sai
<NL>V e)kdike/w  aor inf act			aor1,ew_denom</NL><NL>V e)kdike/w  aor inf act		comp_only	aor1,ew_denom</NL>
e)kdiwca/ntwn => e)kdiwca/ntwn
<NL>P e)kdiw/kw  aor part act masc/neut gen pl			aor1,reg_conj</NL><NL>V e)kdiw/kw  aor imperat act 3rd pl			aor1,reg_conj</NL>
e)kdoxh/ => e)kdoxh/
<NL>N e)kdoxh/  fem nom/voc sg	attic epic ionic		h_hs</NL>
e)kdu/santes => e)kdu/santes
<NL>P e)kdu_/santes,e)k-du/w1  aor part act masc nom/voc pl		causal	aor1,reg_conj</NL>
e)kdu/sasqai => e)kdu/sasqai
<NL>V e)kdu_/sasqai,e)kdu/w  aor inf mid			aor1,reg_conj</NL>
e)kdw/setai => e)kdw/setai
<NL>V e)kdi/dwmi  fut ind mid 3rd sg			reg_fut,o_stem</NL>
e)kei/nais => e)kei/nais
<NL>N e)kei=nos  fem dat pl			art_adj</NL>
e)kei/nas => e)kei/nas
<NL>N e)kei/na_s,e)kei=nos  fem acc pl			art_adj</NL><NL>N e)kei/na_s,e)kei=nos  fem gen sg	doric aeolic		art_adj</NL>
e)kei/nh => e)kei/nh
<NL>N e)kei=nos  fem nom/voc sg	attic epic ionic		art_adj</NL>
e)kei/nhn => e)kei/nhn
<NL>N e)kei=nos  fem acc sg	attic epic ionic		art_adj</NL>
e)kei/nhs => e)kei/nhs
<NL>N e)kei=nos  fem gen sg	attic epic ionic		art_adj</NL>
e)kei/nois => e)kei/nois
<NL>N e)kei=nos  neut dat pl			art_adj</NL><NL>N e)kei=nos  masc dat pl			art_adj</NL>
e)kei/nou => e)kei/nou
<NL>N e)kei=nos  neut gen sg			art_adj</NL><NL>N e)kei=nos  masc gen sg			art_adj</NL><NL>V keno/w  imperf ind act 3rd sg	epic	contr	ow_pr,ow_denom</NL>
e)kei/nous => e)kei/nous
<NL>N e)kei=nos  masc acc pl			art_adj</NL><NL>V keno/w  imperf ind act 2nd sg	epic	contr	ow_pr,ow_denom</NL>
e)kei/nwn => e)kei/nwn
<NL>N e)kei=nos  neut gen pl			art_adj</NL><NL>N e)kei=nos  fem gen pl			art_adj</NL><NL>N e)kei=nos  masc gen pl			art_adj</NL><NL>V keno/w  imperf ind act 3rd pl	epic doric aeolic	contr	ow_pr,ow_denom</NL><NL>V keno/w  imperf ind act 1st sg	epic doric aeolic	contr	ow_pr,ow_denom</NL>
e)kei/nh| => e)kei/nh|
<NL>N e)kei=nos  fem dat sg	attic epic ionic		art_adj</NL>
e)kei/nw| => e)kei/nw|
<NL>N e)kei=nos  neut dat sg			art_adj</NL><NL>N e)kei=nos  masc dat sg			art_adj</NL>
e)kefali/wsan => (no result)
e)kei= => e)kei=
<NL>N e)kei= 		indeclform	adverb</NL>
e)kei=qen => e)kei=qen
<NL>N e)kei=qen 		indeclform	adverb</NL>
e)kei=na => e)kei=na
<NL>N e)kei=nos  neut nom/voc/acc pl			art_adj</NL>
e)kei=nai => e)kei=nai
<NL>N e)kei=nos  fem nom/voc pl			art_adj</NL>
e)kei=no => e)kei=no
<NL>N e)kei=nos  neut nom/voc/acc sg			art_adj</NL>
e)kei=noi => e)kei=noi
<NL>N e)kei=nos  masc nom/voc pl			art_adj</NL>
e)kei=non => e)kei=non
<NL>N e)kei=nos  masc acc sg			art_adj</NL>
e)kei=nos => e)kei=nos
<NL>N e)kei=nos  masc nom sg			art_adj</NL>
e)kei=se => e)kei=se
<NL>N e)kei=se 		indeclform	adverb</NL>
e)kzhth/sas => e)kzhth/sas
<NL>P e)kzhth/sa_s,e)kzhte/w  aor part act masc nom/voc sg	attic epic ionic		aor1,ew_denom</NL><NL>P e)kzhth/sa_s,e)kzhte/w  aor part act masc nom/voc sg	attic epic ionic		aor1,ew_denom</NL>
e)kzhth/seis => e)kzhth/seis
<NL>N e)kzh/thsis  fem nom/voc pl	attic epic	contr	is_ews</NL><NL>N e)kzh/thsis  fem nom/acc pl	attic		is_ews</NL><NL>V e)kzhte/w  aor subj act 2nd sg	epic	short_subj	aor1,ew_denom</NL><NL>V e)kzhte/w  fut ind act 2nd sg			reg_fut,ew_denom</NL><NL>V e)kzhte/w  aor subj act 2nd sg	epic	short_subj	aor1,ew_denom</NL><NL>V e)kzhte/w  fut ind act 2nd sg			reg_fut,ew_denom</NL>
e)kzhth/swsin => e)kzhth/swsin
<NL>V e)kzhte/w  aor subj act 3rd pl		nu_movable	aor1,ew_denom</NL><NL>V e)kzhte/w  aor subj act 3rd pl		nu_movable	aor1,ew_denom</NL>
e)kzhthqh/setai => e)kzhthqh/setai
<NL>V e)kzhte/w  fut ind pass 3rd sg			aor_pass,ew_denom</NL><NL>V e)kzhte/w  fut ind pass 3rd sg			aor_pass,ew_denom</NL>
e)kzhthqh=| => e)kzhthqh=|
<NL>V e)kzhte/w  aor subj pass 3rd sg		contr	aor_pass,ew_denom</NL><NL>V e)kzhte/w  aor subj pass 3rd sg		contr	aor_pass,ew_denom</NL>
e)kzhtou=sin => e)kzhtou=sin
<NL>P e)kzhte/w  pres part act masc/neut dat pl	attic epic doric	contr nu_movable	ew_pr,ew_denom</NL><NL>V e)kzhte/w  pres ind act 3rd pl	attic epic doric	contr nu_movable	ew_pr,ew_denom</NL><NL>P e)kzhte/w  pres part act masc/neut dat pl	attic epic doric	contr nu_movable	ew_pr,ew_denom</NL><NL>V e)kzhte/w  pres ind act 3rd pl	attic epic doric	contr nu_movable	ew_pr,ew_denom</NL>
e)kzhtw=n => e)kzhtw=n
<NL>P e)kzhte/w  pres part act masc nom sg	attic epic doric	contr	ew_pr,ew_denom</NL><NL>P e)kzhte/w  pres part act masc nom sg	attic epic doric	contr	ew_pr,ew_denom</NL>
e)khru/camen => e)khru/camen
<NL>V e)khru_/camen,khru/ssw  aor ind act 1st pl			aor1,ss</NL>
e)khru/xqh => e)khru/xqh
<NL>V e)khru_/xqh,khru/ssw  aor ind pass 3rd sg			aor_pass,ss</NL>
e)kqambei=sqai => e)kqambei=sqai
<NL>V e)kqambe/omai  pres inf pass	attic epic	contr	ew_pr,ew_denom</NL><NL>V e)kqambe/w  pres inf mp	attic epic	contr	ew_pr,ew_denom</NL>
e)kqambei=sqe => e)kqambei=sqe
<NL>V e)kqambe/omai  pres imperat pass 2nd pl	attic epic	contr	ew_pr,ew_denom</NL><NL>V e)kqambe/omai  pres opt pass 2nd pl	epic ionic		ew_pr,ew_denom</NL><NL>V e)kqambe/omai  pres ind pass 2nd pl	attic epic	contr	ew_pr,ew_denom</NL><NL>V e)kqambe/omai  imperf ind pass 2nd pl	attic epic	contr unaugmented	ew_pr,ew_denom</NL><NL>V e)kqambe/w  pres imperat mp 2nd pl	attic epic	contr	ew_pr,ew_denom</NL><NL>V e)kqambe/w  pres opt mp 2nd pl	epic ionic		ew_pr,ew_denom</NL><NL>V e)kqambe/w  pres ind mp 2nd pl	attic epic	contr	ew_pr,ew_denom</NL><NL>V e)kqambe/w  imperf ind mp 2nd pl	attic epic	contr unaugmented	ew_pr,ew_denom</NL>
e)kinh/qh => e)kinh/qh
<NL>V e)ki_nh/qh,kine/w  aor ind pass 3rd sg			aor_pass,ew_denom</NL>
e)kinh/qhsan => e)kinh/qhsan
<NL>V e)ki_nh/qhsan,kine/w  aor ind pass 3rd pl			aor_pass,ew_denom</NL>
e)kindu/neuon => e)kindu/neuon
<NL>V e)kindu_/neuon,kinduneu/w  imperf ind act 3rd pl			w_stem,euw</NL><NL>V e)kindu_/neuon,kinduneu/w  imperf ind act 1st sg			w_stem,euw</NL>
e)kke/xutai => e)kke/xutai
<NL>V e)kxe/w  perf ind mp 3rd sg			perfp_vow,ev_stem</NL>
e)kkaqa/rate => (no result)
e)kkaqa/rh| => (no result)
e)kkexume/non => e)kkexume/non
<NL>P e)kxe/w  perf part mp masc acc sg			perfp_vow,ev_stem</NL><NL>P e)kxe/w  perf part mp neut nom/voc/acc sg			perfp_vow,ev_stem</NL>
e)kkli/nete => e)kkli/nete
<NL>V e)kkli_/nete,e)kkli/nw  aor subj act 2nd pl	epic	short_subj	aor1,inw</NL><NL>V e)kkli_/nete,e)kkli/nw  pres imperat act 2nd pl			w_stem,inw</NL><NL>V e)kkli_/nete,e)kkli/nw  pres ind act 2nd pl			w_stem,inw</NL><NL>V e)kkli_/nete,e)kkli/nw  imperf ind act 2nd pl	homeric ionic	unaugmented	w_stem,inw</NL>
e)kklei=sai => e)kklei=sai
<NL>V e)kklei/w  aor inf act			aor1,reg_conj</NL>
e)kklhsi/a => e)kklhsi/a
<NL>N e)kklhsi/a_,e)kklhsi/a  fem nom/voc/acc dual			h_hs</NL><NL>N e)kklhsi/a_,e)kklhsi/a  fem nom/voc sg	attic doric aeolic		h_hs</NL>
e)kklhsi/ai => e)kklhsi/ai
<NL>N e)kklhsi/a  fem nom/voc pl			h_hs</NL><NL>N e)kklhsi/a_|,e)kklhsi/a  fem dat sg	attic doric aeolic		h_hs</NL>
e)kklhsi/ais => e)kklhsi/ais
<NL>N e)kklhsi/a  fem dat pl			h_hs</NL>
e)kklhsi/an => e)kklhsi/an
<NL>N e)kklhsi/a_n,e)kklhsi/a  fem acc sg	attic doric aeolic		h_hs</NL>
e)kklhsi/as => e)kklhsi/as
<NL>N e)kklhsi/a_s,e)kklhsi/a  fem acc pl			h_hs</NL><NL>N e)kklhsi/a_s,e)kklhsi/a  fem gen sg	attic doric aeolic		h_hs</NL>
e)kklhsi/a| => e)kklhsi/a|
<NL>N e)kklhsi/ai,e)kklhsi/a  fem nom/voc pl			h_hs</NL><NL>N e)kklhsi/a_|,e)kklhsi/a  fem dat sg	attic doric aeolic		h_hs</NL>
e)kklhsiw=n => e)kklhsiw=n
<NL>N e)kklhsi/a  fem gen pl			h_hs</NL><NL>P e)kklhsia/zw  fut part act masc voc sg		contr	aw_fut,azw</NL><NL>P e)kklhsia/zw  fut part act neut nom/voc/acc sg		contr	aw_fut,azw</NL><NL>P e)kklhsia/zw  fut part act masc nom sg	attic epic ionic	contr	aw_fut,azw</NL>
e)kklina/tw => e)kklina/tw
<NL>V e)kkli_na/tw,e)kkli/nw  aor imperat act 3rd sg			aor1,inw</NL>
e)kkolumbh/sas => e)kkolumbh/sas
<NL>P e)kkolumbh/sa_s,e)kkolumba/w  aor part act masc nom/voc sg	attic epic ionic		aor1,aw_denom</NL><NL>P e)kkolumbh/sa_s,e)kkolumba/w  aor part act masc nom/voc sg	attic epic ionic		aor1,aw_denom</NL>
e)kkoph/sh| => e)kkoph/sh|
<NL>V e)kko/ptw  fut ind pass 2nd sg			aor2_pass</NL>
e)kko/ptetai => e)kko/ptetai
<NL>V e)kko/ptw  pres ind mp 3rd sg			w_stem,ptw</NL>
e)kko/yeis => e)kko/yeis
<NL>V e)kko/ptw  aor subj act 2nd sg	epic	short_subj	aor1,ptw</NL><NL>V e)kko/ptw  fut ind act 2nd sg			reg_fut,ptw</NL>
e)kko/yw => e)kko/yw
<NL>V e)kko/ptw  aor subj act 1st sg			aor1,ptw</NL><NL>V e)kko/ptw  fut ind act 1st sg			reg_fut,ptw</NL><NL>V e)kko/ptw  aor ind mid 2nd sg	homeric ionic	unaugmented	aor1,ptw</NL>
e)kla/myousin => e)kla/myousin
<NL>V e)kla/mpw  aor subj act 3rd pl	epic	nu_movable short_subj	aor1,reg_conj</NL><NL>P e)kla/mpw  fut part act masc/neut dat pl	attic epic doric ionic	nu_movable	reg_fut,reg_conj</NL><NL>V e)kla/mpw  fut ind act 3rd pl	attic epic doric ionic	nu_movable	reg_fut,reg_conj</NL>
e)kle/lhsqe => e)kle/lhsqe
<NL>V e)klanqa/nw  perf imperat mp 2nd pl			perfp_d,reg_conj</NL><NL>V e)klanqa/nw  perf ind mp 2nd pl			perfp_d,reg_conj</NL><NL>V e)klanqa/nw  plup ind mp 2nd pl	homeric ionic	unaugmented	perfp_d,reg_conj</NL>
e)klh/qh => e)klh/qh
<NL>V kale/w  aor ind pass 3rd sg			aor_pass,e_stem</NL>
e)klh/qhs => e)klh/qhs
<NL>V kale/w  aor ind pass 2nd sg			aor_pass,e_stem</NL>
e)klh/qhte => e)klh/qhte
<NL>V e)klanqa/nw  pres subj act 2nd pl			w_stem,reg_conj</NL><NL>V kale/w  aor ind pass 2nd pl			aor_pass,e_stem</NL>
e)kli/ph| => e)kli/ph|
<NL>V e)klei/pw  aor subj mp 2nd sg			aor2</NL><NL>V e)klei/pw  aor subj act 3rd sg			aor2</NL>
e)klalh=sai => e)klalh=sai
<NL>V e)klale/w  aor inf act			aor1,ew_denom</NL><NL>V e)klale/w  aor inf act			aor1,ew_denom</NL>
e)klau/sate => e)klau/sate
<NL>V klai/w  aor ind act 2nd pl			aor1,av_stem</NL>
e)klei/sqh => e)klei/sqh
<NL>V klei/w1  aor ind pass 3rd sg			aor_pass,reg_conj</NL><NL>V klh/|zw1  aor ind pass 3rd sg	doric		aor_pass,izw</NL>
e)klei/sqhsan => e)klei/sqhsan
<NL>V klei/w1  aor ind pass 3rd pl			aor_pass,reg_conj</NL><NL>V klh/|zw1  aor ind pass 3rd pl	doric		aor_pass,izw</NL>
e)klei/yousin => e)klei/yousin
<NL>P e)klei/pw  fut part act masc/neut dat pl	attic epic doric ionic	nu_movable	reg_fut,reg_conj</NL><NL>V e)klei/pw  fut ind act 3rd pl	attic epic doric ionic	nu_movable	reg_fut,reg_conj</NL>
e)klektoi/ => e)klektoi/
<NL>N e)klekto/s  masc nom/voc pl			os_h_on</NL><NL>V e)klekto/w  pres subj mp 2nd sg		contr	ow_pr,ow_denom</NL><NL>V e)klekto/w  pres ind mp 2nd sg		contr	ow_pr,ow_denom</NL><NL>V e)klekto/w  pres subj act 3rd sg		contr	ow_pr,ow_denom</NL>
e)klektou/s => e)klektou/s
<NL>N e)klekto/s  masc acc pl			os_h_on</NL>
e)klektoi=s => e)klektoi=s
<NL>N e)klekto/s  masc/neut dat pl			os_h_on</NL><NL>V e)klekto/w  pres opt act 2nd sg		contr	ow_pr,ow_denom</NL><NL>V e)klekto/w  pres subj act 2nd sg		contr	ow_pr,ow_denom</NL><NL>V e)klekto/w  pres ind act 2nd sg		contr	ow_pr,ow_denom</NL>
e)klekto/n => e)klekto/n
<NL>N e)klekto/s  masc acc sg			os_h_on</NL><NL>N e)klekto/s  neut nom/voc/acc sg			os_h_on</NL>
e)klekto/s => e)klekto/s
<NL>N e)klekto/s  masc nom sg			os_h_on</NL>
e)klekth=s => e)klekth=s
<NL>N e)klekto/s  fem gen sg	attic epic ionic		os_h_on</NL>
e)klekth=| => e)klekth=|
<NL>N e)klekto/s  fem dat sg	attic epic ionic		os_h_on</NL>
e)klektw=n => e)klektw=n
<NL>N e)klekto/s  fem gen pl			os_h_on</NL><NL>N e)klekto/s  masc/neut gen pl			os_h_on</NL><NL>P e)klekto/w  pres part act masc voc sg	doric aeolic	contr	ow_pr,ow_denom</NL><NL>P e)klekto/w  pres part act neut nom/voc/acc sg	doric aeolic	contr	ow_pr,ow_denom</NL><NL>P e)klekto/w  pres part act masc nom sg		contr	ow_pr,ow_denom</NL><NL>V e)klekto/w  pres inf act	doric		ow_pr,ow_denom</NL>
e)klelegme/nos => e)klelegme/nos
<NL>P e)k-le/gw3  perf part mp masc nom sg			perfp_g,reg_conj</NL>
e)kleca/menos => e)kleca/menos
<NL>P e)kle/gw  aor part mid masc nom sg			aor1,reg_conj</NL>
e)klecame/nous => e)klecame/nous
<NL>P e)kle/gw  aor part mid masc acc pl			aor1,reg_conj</NL>
e)klhrw/qhmen => e)klhrw/qhmen
<NL>V klhro/w  aor ind pass 1st pl			aor_pass,ow_denom</NL>
e)klipo/ntos => e)klipo/ntos
<NL>P e)klei/pw  aor part act masc/neut gen sg			aor2</NL>
e)klogh/ => e)klogh/
<NL>N e)klogh/  fem nom/voc sg	attic epic ionic		h_hs</NL>
e)klogh/n => e)klogh/n
<NL>N e)klogh/  fem acc sg	attic epic ionic		h_hs</NL>
e)klogh=s => e)klogh=s
<NL>V e)kloge/w  pres ind act 2nd sg	doric	contr	ew_pr,ew_denom</NL><NL>N e)klogeu/s  masc nom pl		contr	eus_ews</NL><NL>N e)klogeu/s  masc nom/voc pl		contr	eus_ews</NL><NL>N e)klogh/  fem gen sg	attic epic ionic		h_hs</NL>
e)kluqh/sontai => e)kluqh/sontai
<NL>V e)klu/w  fut ind pass 3rd pl			aor_pass,reg_conj</NL>
e)kluqw=sin => e)kluqw=sin
<NL>V e)klu/w  aor subj pass 3rd pl	attic epic doric	contr nu_movable	aor_pass,reg_conj</NL>
e)kluo/menoi => e)kluo/menoi
<NL>P e)klu/w  pres part mp masc nom/voc pl	epic		w_stem,reg_conj</NL><NL>P e)klu_o/menoi,e)klu/w  pres part mp masc nom/voc pl			w_stem,reg_conj</NL>
e)klu/ou => e)klu/ou
<NL>V e)klu/w  pres imperat mp 2nd sg	attic epic doric	contr	w_stem,reg_conj</NL><NL>V e)klu_/ou,e)klu/w  pres imperat mp 2nd sg	attic epic doric	contr	w_stem,reg_conj</NL><NL>V e)klu/w  imperf ind mp 2nd sg	attic epic doric	contr unaugmented	w_stem,reg_conj</NL><NL>V e)klu_/ou,e)klu/w  imperf ind mp 2nd sg	attic epic doric	contr unaugmented	w_stem,reg_conj</NL><NL>V klu/w  aor ind mid 2nd sg	attic epic doric	contr	aor2</NL><NL>V klu/w  imperf ind mp 2nd sg	attic epic doric	contr	w_stem</NL>
e)kma/casa => e)kma/casa
<NL>P e)kma/ca_sa,e)kma/ssw  aor part act fem nom/voc sg	attic epic ionic		aor1,ss</NL><NL>P e)kma/ca_sa,e)kma/ssw  aor part act fem nom/voc sg	attic epic ionic		aor1,ss</NL>
e)kma/ssein => e)kma/ssein
<NL>V e)kma/ssw  pres inf act	attic epic	contr	w_stem,ss</NL><NL>V e)kma/ssw  pres inf act	attic epic	contr	w_stem,ss</NL>
e)knh/yate => e)knh/yate
<NL>V e)knh/fw  aor imperat act 2nd pl			aor1,reg_conj</NL><NL>V e)knh/fw  aor ind act 2nd pl	homeric ionic	unaugmented	aor1,reg_conj</NL>
e)koimh/qh => e)koimh/qh
<NL>V koima/w  aor ind pass 3rd sg	attic ionic		aor_pass,aw_denom</NL>
e)koimh/qhsan => e)koimh/qhsan
<NL>V koima/w  aor ind pass 3rd pl	attic ionic		aor_pass,aw_denom</NL>
e)koinw/nhsan => e)koinw/nhsan
<NL>V koinwne/w  aor ind act 3rd pl			aor1,ew_denom</NL>
e)koinw/nhsen => e)koinw/nhsen
<NL>V koinwne/w  aor ind act 3rd sg		nu_movable	aor1,ew_denom</NL>
e)kola/fisan => e)kola/fisan
<NL>V kolafi/zw  aor ind act 3rd pl			aor1,izw</NL>
e)kollh/qh => e)kollh/qh
<NL>V kolla/w  aor ind pass 3rd sg	attic ionic		aor_pass,aw_denom</NL>
e)kollh/qhsan => e)kollh/qhsan
<NL>V kolla/w  aor ind pass 3rd pl	attic ionic		aor_pass,aw_denom</NL>
e)kolobw/qhsan => e)kolobw/qhsan
<NL>V kolobo/w  aor ind pass 3rd pl			aor_pass,ow_denom</NL>
e)kolo/bwsen => e)kolo/bwsen
<NL>V kolobo/w  aor ind act 3rd sg		nu_movable	aor1,ow_denom</NL>
e)komi/santo => e)komi/santo
<NL>V komi/zw  aor ind mid 3rd pl			aor1,izw</NL>
e)komi/sato => e)komi/sato
<NL>V komi/zw  aor ind mid 3rd sg			aor1,izw</NL>
e)komisa/mhn => e)komisa/mhn
<NL>V komi/zw  aor ind mid 1st sg			aor1,izw</NL>
e)kopi/asa => e)kopi/asa
<NL>V e)kopi/a_sa,kopia/w  aor ind act 1st sg	attic doric		aor1,iaw_denom</NL>
e)kopi/asen => e)kopi/asen
<NL>V e)kopi/a_sen,kopia/w  aor ind act 3rd sg	attic doric	nu_movable	aor1,iaw_denom</NL>
e)kou/fizon => e)kou/fizon
<NL>V koufi/zw  imperf ind act 3rd pl			w_stem,izw</NL><NL>V koufi/zw  imperf ind act 1st sg			w_stem,izw</NL>
e)kpe/ptwken => e)kpe/ptwken
<NL>V e)kpi/tnw  perf ind act 3rd sg		nu_movable	perf_act,o_stem</NL><NL>V e)kpi/tnw  plup ind act 3rd pl	epic doric aeolic	unaugmented	perf_act,o_stem</NL>
e)kpe/shte => e)kpe/shte
<NL>V e)kpi/tnw  aor subj act 2nd pl			aor2</NL>
e)kpe/swmen => e)kpe/swmen
<NL>V e)kpi/tnw  aor subj act 1st pl			aor2</NL>
e)kpe/swsin => e)kpe/swsin
<NL>V e)kpi/tnw  aor subj act 3rd pl		nu_movable	aor2</NL>
e)kpeira/zwmen => e)kpeira/zwmen
<NL>V e)kpeira/zw  pres subj act 1st pl			w_stem,azw</NL><NL>V e)kpeira/zw  pres subj act 1st pl			w_stem,azw</NL>
e)kpeira/zwn => e)kpeira/zwn
<NL>P e)kpeira/zw  pres part act masc nom sg			w_stem,azw</NL><NL>P e)kpeira/zw  pres part act masc nom sg			w_stem,azw</NL>
e)kpeira/seis => e)kpeira/seis
<NL>V e)kpeira_/seis,e)kpeira/omai  aor subj act 2nd sg	attic epic	r_e_i_alpha short_subj	aor1,aw_denom</NL><NL>V e)kpeira_/seis,e)kpeira/omai  aor subj act 2nd sg	epic doric aeolic	short_subj	aor1,aw_denom</NL><NL>V e)kpeira_/seis,e)kpeira/omai  fut ind act 2nd sg	attic	r_e_i_alpha	reg_fut,aw_denom</NL><NL>V e)kpeira_/seis,e)kpeira/omai  fut ind act 2nd sg	doric aeolic		reg_fut,aw_denom</NL><NL>V e)kpeira/zw  aor subj act 2nd sg	epic	short_subj	aor1,azw</NL><NL>V e)kpeira/zw  fut ind act 2nd sg			reg_fut,azw</NL><NL>V e)kpeira/zw  aor subj act 2nd sg	epic	short_subj	aor1,azw</NL><NL>V e)kpeira/zw  fut ind act 2nd sg			reg_fut,azw</NL>
e)kpemfqe/ntes => e)kpemfqe/ntes
<NL>P e)kpe/mpw  aor part pass masc nom/voc pl			aor_pass,reg_conj</NL>
e)kpeplh/rwken => e)kpeplh/rwken
<NL>V e)kplhro/w  perf ind act 3rd sg		nu_movable redupl	perf_act,ow_denom</NL><NL>V e)kplhro/w  plup ind act 3rd pl	epic doric aeolic	unaugmented redupl	perf_act,ow_denom</NL>
e)kperissw=s => e)kperissw=s
<NL>N e)kperissw=s 		indeclform	adverb</NL>
e)kpesei=n => e)kpesei=n
<NL>V e)kpi/tnw  aor inf act	attic epic doric	contr	aor2</NL>
e)kpefeuge/nai => e)kpefeuge/nai
<NL>V e)kfeu/gw  perf inf act			perf_act</NL>
e)kplh/rwsin => e)kplh/rwsin
<NL>N e)kplh/rwsis  fem acc sg			is_ews</NL>
e)kplh/ssesqai => e)kplh/ssesqai
<NL>V e)kplh/ssw  pres inf mp			w_stem,ss</NL><NL>V e)kplh/ssw  pres inf mp			w_stem,ss</NL>
e)kpleu=sai => e)kpleu=sai
<NL>P e)kple/w  pres part act fem nom/voc pl	epic doric ionic	contr	ew_pr,ew_denom</NL><NL>V e)kple/w  aor inf act			aor1,ev_stem</NL>
e)kplhsso/menos => e)kplhsso/menos
<NL>P e)kplh/ssw  pres part mp masc nom sg			w_stem,ss</NL><NL>P e)kplh/ssw  pres part mp masc nom sg			w_stem,ss</NL>
e)kporeue/sqw => e)kporeue/sqw
<NL>V e)kporeu/w  pres imperat mp 3rd sg			w_stem,euw</NL><NL>V e)kporeu/w  pres imperat mp 3rd sg			w_stem,euw</NL>
e)kporeuome/nh => e)kporeuome/nh
<NL>P e)kporeu/w  pres part mp fem nom/voc sg	attic epic ionic		w_stem,euw</NL><NL>P e)kporeu/w  pres part mp fem nom/voc sg	attic epic ionic		w_stem,euw</NL>
e)kporeuome/nois => e)kporeuome/nois
<NL>P e)kporeu/w  pres part mp masc/neut dat pl			w_stem,euw</NL><NL>P e)kporeu/w  pres part mp masc/neut dat pl			w_stem,euw</NL>
e)kporeuome/nou => e)kporeuome/nou
<NL>P e)kporeu/w  pres part mp masc/neut gen sg			w_stem,euw</NL><NL>P e)kporeu/w  pres part mp masc/neut gen sg			w_stem,euw</NL>
e)kporeuome/nwn => e)kporeuome/nwn
<NL>P e)kporeu/w  pres part mp fem gen pl			w_stem,euw</NL><NL>P e)kporeu/w  pres part mp masc/neut gen pl			w_stem,euw</NL><NL>P e)kporeu/w  pres part mp fem gen pl			w_stem,euw</NL><NL>P e)kporeu/w  pres part mp masc/neut gen pl			w_stem,euw</NL>
e)kporeuome/nw| => e)kporeuome/nw|
<NL>P e)kporeu/w  pres part mp masc/neut dat sg			w_stem,euw</NL><NL>P e)kporeu/w  pres part mp masc/neut dat sg			w_stem,euw</NL>
e)kporeuo/mena => e)kporeuo/mena
<NL>P e)kporeu/w  pres part mp neut nom/voc/acc pl			w_stem,euw</NL><NL>P e)kporeu/w  pres part mp neut nom/voc/acc pl			w_stem,euw</NL>
e)kporeuo/menoi => e)kporeuo/menoi
<NL>P e)kporeu/w  pres part mp masc nom/voc pl			w_stem,euw</NL><NL>P e)kporeu/w  pres part mp masc nom/voc pl			w_stem,euw</NL>
e)kporeuo/menon => e)kporeuo/menon
<NL>P e)kporeu/w  pres part mp masc acc sg			w_stem,euw</NL><NL>P e)kporeu/w  pres part mp neut nom/voc/acc sg			w_stem,euw</NL><NL>P e)kporeu/w  pres part mp masc acc sg			w_stem,euw</NL><NL>P e)kporeu/w  pres part mp neut nom/voc/acc sg			w_stem,euw</NL>
e)kporeuo/menos => e)kporeuo/menos
<NL>P e)kporeu/w  pres part mp masc nom sg			w_stem,euw</NL><NL>P e)kporeu/w  pres part mp masc nom sg			w_stem,euw</NL>
e)kporeu/esqai => e)kporeu/esqai
<NL>V e)kporeu/w  pres inf mp			w_stem,euw</NL><NL>V e)kporeu/w  pres inf mp			w_stem,euw</NL>
e)kporeu/etai => e)kporeu/etai
<NL>V e)kporeu/w  pres ind mp 3rd sg			w_stem,euw</NL><NL>V e)kporeu/w  pres ind mp 3rd sg			w_stem,euw</NL>
e)kporeu/ontai => e)kporeu/ontai
<NL>V e)kporeu/w  pres ind mp 3rd pl			w_stem,euw</NL><NL>V e)kporeu/w  pres ind mp 3rd pl			w_stem,euw</NL>
e)kporeu/sontai => e)kporeu/sontai
<NL>V e)kporeu/w  fut ind mid 3rd pl			reg_fut,euw</NL><NL>V e)kporeu/w  fut ind mid 3rd pl			reg_fut,euw</NL>
e)kporneu/sasai => e)kporneu/sasai
<NL>P e)kporneu/sa_sai,e)kporneu/w  aor part act fem nom/voc pl	attic epic ionic		aor1,euw</NL><NL>P e)kporneu/sa_sai,e)kporneu/w  aor part act fem nom/voc pl	attic epic ionic		aor1,euw</NL>
e)kra/thsan => e)kra/thsan
<NL>V krate/w  aor ind act 3rd pl			aor1,ew_denom</NL>
e)kra/thsen => e)kra/thsen
<NL>V krate/w  aor ind act 3rd sg		nu_movable	aor1,ew_denom</NL>
e)kri/qh => e)kri/qh
<NL>V e)kri^/qh,kri/nw  aor ind pass 3rd sg			aor_pass,inw</NL><NL>V e)kri_/qh,kriqa/w  imperf ind act 3rd sg	doric	contr	aw_pr,aw_denom</NL><NL>V e)kri_/qh,kriqa/w  imperf ind act 3rd sg	epic doric ionic aeolic	contr	ew_pr,aw_denom</NL>
e)kri/qhsan => e)kri/qhsan
<NL>V e)kri^/qhsan,kri/nw  aor ind pass 3rd pl			aor_pass,inw</NL><NL>V e)kri_/qhsan,kriqa/w  imperf ind act 3rd pl			ath_primary,aw_denom</NL><NL>V e)kri_/qhsan,kriqa/w  aor ind act 3rd pl	attic ionic		aor1,aw_denom</NL>
e)krath/samen => e)krath/samen
<NL>V krate/w  aor ind act 1st pl			aor1,ew_denom</NL>
e)krath/sate => e)krath/sate
<NL>V krate/w  aor ind act 2nd pl			aor1,ew_denom</NL>
e)krataiou=to => e)krataiou=to
<NL>V krataio/omai  imperf ind mp 3rd sg		contr	ow_pr,ow_denom</NL><NL>V krataio/w  imperf ind mp 3rd sg		contr	ow_pr,ow_denom</NL>
e)kratou=nto => e)kratou=nto
<NL>V krate/w  imperf ind mp 3rd pl	attic epic doric	contr	ew_pr,ew_denom</NL>
e)krau/gazon => e)krau/gazon
<NL>V krauga/zw  imperf ind act 3rd pl			w_stem,azw</NL><NL>V krauga/zw  imperf ind act 1st sg			w_stem,azw</NL>
e)krau/gasan => e)krau/gasan
<NL>V krauga/zw  aor ind act 3rd pl			aor1,azw</NL>
e)krau/gasen => e)krau/gasen
<NL>V krauga/zw  aor ind act 3rd sg		nu_movable	aor1,azw</NL>
e)krizwqe/nta => e)krizwqe/nta
<NL>P e)krizo/w  aor part pass neut nom/voc/acc pl			aor_pass,ow_denom</NL><NL>P e)krizo/w  aor part pass masc acc sg			aor_pass,ow_denom</NL><NL>P e)krizo/w  aor part pass neut nom/voc/acc pl			aor_pass,ow_denom</NL><NL>P e)krizo/w  aor part pass masc acc sg			aor_pass,ow_denom</NL>
e)krizwqh/setai => e)krizwqh/setai
<NL>V e)krizo/w  fut ind pass 3rd sg			aor_pass,ow_denom</NL><NL>V e)krizo/w  fut ind pass 3rd sg			aor_pass,ow_denom</NL>
e)krizw/shte => e)krizw/shte
<NL>V e)krizo/w  aor subj act 2nd pl			aor1,ow_denom</NL><NL>V e)krizo/w  aor subj act 2nd pl			aor1,ow_denom</NL>
e)krino/meqa => e)krino/meqa
<NL>V e)kri_no/meqa,kri/nw  imperf ind mp 1st pl			w_stem,inw</NL>
e)kru/bh => e)kru/bh
<NL>V kru/ptw  aor ind pass 3rd sg			aor2_pass,ptw</NL>
e)ksta/sei => e)ksta/sei
<NL>N e)/kstasis  fem nom/voc/acc dual	attic epic	contr	is_ews</NL><NL>N e)ksta/sei+,e)/kstasis  fem dat sg	epic		is_ews</NL><NL>N e)/kstasis  fem dat sg	attic ionic	contr	is_ews</NL><NL>V e)ksta_/sei,e)ci/sthmi  aor subj act 3rd sg	epic doric	short_subj	aor1,a_stem</NL><NL>V e)ksta_/sei,e)ci/sthmi  fut ind mid 2nd sg	doric	causal	reg_fut,a_stem</NL><NL>V e)ksta_/sei,e)ci/sthmi  fut ind act 3rd sg	doric	causal	reg_fut,a_stem</NL><NL>V e)ksta/zw  aor subj act 3rd sg	epic	short_subj	aor1,azw</NL><NL>V e)ksta/zw  fut ind mid 2nd sg			reg_fut,azw</NL><NL>V e)ksta/zw  fut ind act 3rd sg			reg_fut,azw</NL>
e)ksta/sews => e)ksta/sews
<NL>N e)ksta/sew^s,e)/kstasis  fem gen sg	attic		is_ews</NL>
e)kth/sato => e)kth/sato
<NL>V kta/omai  aor ind mid 3rd sg			aor1,a_stem</NL><NL>V kte/omai  aor ind mp 3rd sg			aor1,ew_denom</NL>
e)kti/sqh => e)kti/sqh
<NL>V e)kti_/sqh,e)kti/nw  aor ind pass 3rd sg	homeric ionic	unaugmented	aor_pass,reg_conj</NL><NL>V kti/zw  aor ind pass 3rd sg			aor_pass,izw</NL>
e)kti/sqhsan => e)kti/sqhsan
<NL>V e)kti_/sqhsan,e)kti/nw  aor ind pass 3rd pl	homeric ionic	unaugmented	aor_pass,reg_conj</NL><NL>V kti/zw  aor ind pass 3rd pl			aor_pass,izw</NL>
e)ktara/ssousin => e)ktara/ssousin
<NL>P e)ktara/ssw  pres part act masc/neut dat pl	attic epic doric ionic	nu_movable	w_stem,ss</NL><NL>V e)ktara/ssw  pres ind act 3rd pl	attic epic doric ionic	nu_movable	w_stem,ss</NL><NL>P e)ktara/ssw  pres part act masc/neut dat pl	attic epic doric ionic	nu_movable	w_stem,ss</NL><NL>V e)ktara/ssw  pres ind act 3rd pl	attic epic doric ionic	nu_movable	w_stem,ss</NL>
e)ktei/nas => e)ktei/nas
<NL>P e)ktei/na_s,e)ktei/nw  aor part act masc nom/voc sg	attic epic ionic		aor1,einw</NL>
e)ktei/nein => e)ktei/nein
<NL>V e)ktei/nw  pres inf act	attic epic	contr	w_stem,einw</NL>
e)kteqe/ntos => e)kteqe/ntos
<NL>P e)kti/qhmi  aor part pass masc/neut gen sg			aor_pass</NL>
e)ktele/sai => e)ktele/sai
<NL>V e)ktele/w  aor inf act			aor1,e_stem</NL><NL>V e)ktele/sai_,e)ktele/w  aor opt act 3rd sg			aor1,e_stem</NL>
e)ktene/steron => e)ktene/steron
<NL>N e)ktenh/s  adverbial comp			hs_es</NL><NL>N e)ktenh/s  masc acc comp sg			hs_es</NL><NL>N e)ktenh/s  neut nom/voc/acc comp sg			hs_es</NL>
e)ktenei/a| => e)ktenei/a|
<NL>N e)ktenei/a_|,e)kte/neia  fem dat sg	attic doric aeolic		a_hs</NL>
e)ktenei=s => e)ktenei=s
<NL>V e)ktei/nw  fut ind act 2nd sg	attic epic doric ionic	contr	ew_fut,einw</NL><NL>N e)ktenh/s  masc/fem acc pl		contr	hs_es</NL><NL>N e)ktenh/s  masc/fem nom/voc pl	attic epic	contr	hs_es</NL>
e)ktenh= => e)ktenh=
<NL>N e)ktenh/s  neut nom/voc/acc pl	attic epic doric	contr	hs_es</NL><NL>N e)ktenh/s  masc/fem/neut nom/voc/acc dual	doric aeolic	contr	hs_es</NL><NL>N e)ktenh/s  masc/fem acc sg	attic epic doric	contr	hs_es</NL>
e)ktenw=s => e)ktenw=s
<NL>N e)ktenh/s  adverbial	attic epic doric	contr	hs_es</NL>
e)kthsa/mhn => e)kthsa/mhn
<NL>V kta/omai  aor ind mid 1st sg			aor1,a_stem</NL><NL>V kte/omai  aor ind mp 1st sg			aor1,ew_denom</NL>
e)ktina/cate => e)ktina/cate
<NL>V e)ktina/ssw  aor imperat act 2nd pl			aor1,ss</NL><NL>V e)ktina/ssw  aor imperat act 2nd pl			aor1,ss</NL><NL>V e)ktina/ssw  aor ind act 2nd pl	homeric ionic	unaugmented	aor1,ss</NL><NL>V e)ktina/ssw  aor ind act 2nd pl	homeric ionic	unaugmented	aor1,ss</NL>
e)ktinaca/menoi => e)ktinaca/menoi
<NL>P e)ktina/ssw  aor part mid masc nom/voc pl			aor1,ss</NL><NL>P e)ktina/ssw  aor part mid masc nom/voc pl			aor1,ss</NL>
e)ktinaca/menos => e)ktinaca/menos
<NL>P e)ktina/ssw  aor part mid masc nom sg			aor1,ss</NL><NL>P e)ktina/ssw  aor part mid masc nom sg			aor1,ss</NL>
e)ktre/fei => e)ktre/fei
<NL>V e)ktre/fw  pres ind mp 2nd sg			w_stem,reg_conj</NL><NL>V e)ktre/fw  pres ind act 3rd sg			w_stem,reg_conj</NL>
e)ktre/fete => e)ktre/fete
<NL>V e)ktre/fw  pres imperat act 2nd pl			w_stem,reg_conj</NL><NL>V e)ktre/fw  pres ind act 2nd pl			w_stem,reg_conj</NL><NL>V e)ktre/fw  imperf ind act 2nd pl	homeric ionic	unaugmented	w_stem,reg_conj</NL>
e)ktraph/sontai => e)ktraph/sontai
<NL>V e)ktre/pw  fut ind pass 3rd pl			aor2_pass</NL>
e)ktraph=| => e)ktraph=|
<NL>V e)ktre/pw  aor subj pass 3rd sg		contr	aor2_pass</NL>
e)ktrepo/menos => e)ktrepo/menos
<NL>P e)ktre/pw  pres part mp masc nom sg			w_stem,reg_conj</NL>
e)ktrw/mati => e)ktrw/mati
<NL>N e)/ktrwma  neut dat sg			ma_matos</NL>
e)kto/s => e)kto/s
<NL>N e)kto/s 		indeclform	adverb</NL>
e)kuli/eto => e)kuli/eto
<NL>V e)kuli_/eto,kuli/w  imperf ind mp 3rd sg			w_stem</NL>
e)kfe/rein => e)kfe/rein
<NL>V e)kfe/rw  pres inf act	attic epic	contr	w_stem</NL>
e)kfe/rousa => e)kfe/rousa
<NL>P e)kfe/rw  pres part act fem nom/voc sg	attic epic doric ionic		w_stem</NL>
e)kfeuco/meqa => e)kfeuco/meqa
<NL>V e)kfeu/gw  fut ind mid 1st pl			reg_fut,reg_conj</NL>
e)kfeu/ch| => e)kfeu/ch|
<NL>N e)kfeu/chi,e)/kfeucis  fem dat sg	epic		is_ews</NL><NL>V e)kfeu/gw  fut ind mid 2nd sg			reg_fut,reg_conj</NL>
e)kfobei=n => e)kfobei=n
<NL>V e)kfobe/w  pres inf act	attic epic doric	contr	ew_pr,ew_denom</NL><NL>V e)kfobe/w  pres inf act	attic epic doric	contr	ew_pr,ew_denom</NL>
e)kfugei=n => e)kfugei=n
<NL>V e)kfeu/gw  aor inf act	attic epic doric	contr	aor2</NL>
e)kfu/gwsin => e)kfu/gwsin
<NL>V e)kfeu/gw  aor subj act 3rd pl		nu_movable	aor2</NL>
e)kfu/h| => e)kfu/h|
<NL>V e)kfu/w  aor subj mid 2nd sg			ath_u_aor</NL><NL>V e)kfu/w  aor subj act 3rd sg			ath_u_aor</NL><NL>V e)kfu_/h|,e)kfu/w  pres subj mp 2nd sg			w_stem,reg_conj</NL><NL>V e)kfu_/h|,e)kfu/w  pres ind mp 2nd sg			w_stem,reg_conj</NL><NL>V e)kfu_/h|,e)kfu/w  pres subj act 3rd sg			w_stem,reg_conj</NL>
e)kxe/ai => e)kxe/ai
<NL>V e)kxe/w  pres ind mp 2nd sg	epic ionic		ew_pr,ew_denom</NL><NL>V e)kxe/w  pres ind mp 2nd sg	ionic		evw_pr,ev_stem</NL><NL>V e)kxe/w  aor inf act			aor1,ev_stem</NL><NL>V e)kxe/ai_,e)kxe/w  aor opt act 3rd sg			aor1,ev_stem</NL>
e)kxe/ete => e)kxe/ete
<NL>V e)kxe/w  pres imperat act 2nd pl	epic ionic		ew_pr,ew_denom</NL><NL>V e)kxe/w  pres ind act 2nd pl	epic ionic		ew_pr,ew_denom</NL><NL>V e)kxe/w  pres imperat act 2nd pl	epic ionic		evw_pr,ev_stem</NL><NL>V e)kxe/w  pres ind act 2nd pl	epic ionic		evw_pr,ev_stem</NL><NL>V e)kxe/w  aor subj act 2nd pl	epic	short_subj	aor1,ev_stem</NL><NL>V e)kxe/w  imperf ind act 2nd pl	epic ionic	unaugmented	ew_pr,ew_denom</NL><NL>V e)kxe/w  imperf ind act 2nd pl	epic ionic	unaugmented	evw_pr,ev_stem</NL>
e)kxei=tai => e)kxei=tai
<NL>V e)kxe/w  pres ind mp 3rd sg	attic epic	contr	ew_pr,ew_denom</NL><NL>V e)kxe/w  pres ind mp 3rd sg	attic epic	contr	evw_pr,ev_stem</NL>
e)kxew= => e)kxew=
<NL>V e)kxe/w  fut ind act 1st sg	attic epic doric	contr	ew_fut,ev_stem</NL>
e)kxuqh/setai => e)kxuqh/setai
<NL>V e)kxe/w  fut ind pass 3rd sg			aor_pass</NL>
e)kxunno/menon => (no result)
e)kxwrei/twsan => e)kxwrei/twsan
<NL>V e)kxwre/w  pres imperat act 3rd pl			ew_pr,ew_denom</NL><NL>V e)kxwre/w  pres imperat act 3rd pl			ew_pr,ew_denom</NL>
e)kwlu/qhn => e)kwlu/qhn
<NL>V e)kwlu_/qhn,kwlu/w  aor ind pass 3rd pl	epic doric aeolic		aor_pass,reg_conj</NL><NL>V e)kwlu_/qhn,kwlu/w  aor ind pass 1st sg			aor_pass,reg_conj</NL>
e)kwlu/omen => e)kwlu/omen
<NL>V e)kwlu_/omen,kwlu/w  imperf ind act 1st pl			w_stem,reg_conj</NL>
e)kwlu/sate => e)kwlu/sate
<NL>V e)kwlu_/sate,kwlu/w  aor ind act 2nd pl			aor1,reg_conj</NL>
e)ko/pasen => e)ko/pasen
<NL>V kopa/zw  aor ind act 3rd sg		nu_movable	aor1,azw</NL>
e)ko/ptonto => e)ko/ptonto
<NL>V ko/ptw  imperf ind mp 3rd pl			w_stem,ptw</NL>
e)ko/smhsan => e)ko/smhsan
<NL>V kosme/w  aor ind act 3rd pl			aor1,ew_denom</NL>
e)ko/smoun => e)ko/smoun
<NL>V kosme/w  imperf ind act 3rd pl	attic epic doric	contr	ew_pr,ew_denom</NL><NL>V kosme/w  imperf ind act 1st sg	attic epic doric	contr	ew_pr,ew_denom</NL>
e)ko/yasqe => e)ko/yasqe
<NL>V ko/ptw  aor ind mid 2nd pl			aor1,ptw</NL>
e)ku/kleusan => e)ku/kleusan
<NL>V kukleu/w  aor ind act 3rd pl			aor1,euw</NL>
e)ku/klwsan => e)ku/klwsan
<NL>V kuklo/w  aor ind act 3rd pl			aor1,ow_denom</NL>
e)kw/lusen => e)kw/lusen
<NL>V e)kw/lu_sen,kwlu/w  aor ind act 3rd sg		nu_movable	aor1,reg_conj</NL>
e)la/bete => e)la/bete
<NL>V lamba/nw  aor ind act 2nd pl			aor2,anw</NL>
e)la/bomen => e)la/bomen
<NL>V lamba/nw  aor ind act 1st pl			aor2,anw</NL>
e)la/khsen => e)la/khsen
<NL>V la/skw  aor ind act 3rd sg		nu_movable	aor1,a_stem</NL><NL>V laka/w  aor ind act 3rd sg	attic ionic	nu_movable	aor1,aw_denom</NL><NL>V e)la_/khsen,lhke/w  aor ind act 3rd sg	doric	nu_movable	aor1,ew_denom</NL>
e)la/lei => e)la/lei
<NL>V lale/w  imperf ind act 3rd sg	attic epic	contr	ew_pr,ew_denom</NL>
e)la/lhsa => e)la/lhsa
<NL>V lale/w  aor ind act 1st sg			aor1,ew_denom</NL>
e)la/lhsan => e)la/lhsan
<NL>V lale/w  aor ind act 3rd pl			aor1,ew_denom</NL>
e)la/lhsen => e)la/lhsen
<NL>V lale/w  aor ind act 3rd sg		nu_movable	aor1,ew_denom</NL>
e)la/loun => e)la/loun
<NL>V lale/w  imperf ind act 3rd pl	attic epic doric	contr	ew_pr,ew_denom</NL><NL>V lale/w  imperf ind act 1st sg	attic epic doric	contr	ew_pr,ew_denom</NL>
e)la/mbanon => e)la/mbanon
<NL>V lamba/nw  imperf ind act 3rd pl		n_infix	w_stem,anw</NL><NL>V lamba/nw  imperf ind act 1st sg		n_infix	w_stem,anw</NL>
e)la/ssoni => e)la/ssoni
<NL>N e)la/sswn  dat comp sg			wn_on_comp</NL>
e)la/ssw => e)la/ssw
<NL>N e)la/sswn  neut acc comp pl		contr	wn_on_comp</NL><NL>N e)la/sswn  neut nom comp pl		contr	wn_on_comp</NL><NL>N e)la/sswn  masc/fem acc comp sg			wn_on_comp</NL><NL>V e)lasso/w  pres imperat act 2nd sg	doric aeolic	contr	ow_pr,ow_denom</NL><NL>V e)lau/nw  aor subj act 1st sg	epic		aor1,a_stem</NL><NL>V e)lau/nw  fut ind act 1st sg	epic		reg_fut,a_stem</NL><NL>V e)lau/nw  aor ind mid 2nd sg	epic	unaugmented	aor1,a_stem</NL><NL>V la/zomai  aor ind mp 2nd sg			aor1,azw</NL><NL>V la/zw  aor ind mid 2nd sg			aor1,azw</NL>
e)la/treusan => e)la/treusan
<NL>V latreu/w  aor ind act 3rd pl			aor1,euw</NL>
e)la/xiston => e)la/xiston
<NL>N e)la/xistos  masc acc sg		irreg_superl	os_h_on</NL><NL>N e)la/xistos  neut nom/voc/acc sg		irreg_superl	os_h_on</NL>
e)la/xistos => e)la/xistos
<NL>N e)la/xistos  masc nom sg		irreg_superl	os_h_on</NL>
e)le/gete => e)le/gete
<NL>V le/gw1  imperf ind act 2nd pl			w_stem,reg_conj</NL><NL>V le/gw2  imperf ind act 2nd pl			w_stem,reg_conj</NL><NL>V le/gw3  imperf ind act 2nd pl			w_stem,reg_conj</NL>
e)le/gcai => e)le/gcai
<NL>V e)le/gxw  aor inf act			aor1,reg_conj</NL><NL>V e)le/gcai_,e)le/gxw  aor opt act 3rd sg			aor1,reg_conj</NL>
e)le/gcei => e)le/gcei
<NL>N e)/legcis  fem nom/voc/acc dual	attic epic	contr	is_ews</NL><NL>N e)le/gcei+,e)/legcis  fem dat sg	epic		is_ews</NL><NL>N e)/legcis  fem dat sg	attic ionic	contr	is_ews</NL><NL>V e)le/gxw  aor subj act 3rd sg	epic	short_subj	aor1,reg_conj</NL><NL>V e)le/gxw  fut ind mid 2nd sg			reg_fut,reg_conj</NL><NL>V e)le/gxw  fut ind act 3rd sg			reg_fut,reg_conj</NL>
e)le/gxei => e)le/gxei
<NL>N e)/legxos1  neut nom/voc/acc dual	attic epic	contr	hs_eos</NL><NL>N e)le/gxei+,e)/legxos1  neut dat sg	epic ionic		hs_eos</NL><NL>N e)/legxos1  neut dat sg		contr	hs_eos</NL><NL>V e)le/gxw  pres ind mp 2nd sg			w_stem,reg_conj</NL><NL>V e)le/gxw  pres ind act 3rd sg			w_stem,reg_conj</NL>
e)le/gxein => e)le/gxein
<NL>V e)le/gxw  pres inf act	attic epic	contr	w_stem,reg_conj</NL>
e)le/gxetai => e)le/gxetai
<NL>V e)le/gxw  pres ind mp 3rd sg			w_stem,reg_conj</NL>
e)le/gxete => e)le/gxete
<NL>V e)le/gxw  pres imperat act 2nd pl			w_stem,reg_conj</NL><NL>V e)le/gxw  pres ind act 2nd pl			w_stem,reg_conj</NL><NL>V e)le/gxw  imperf ind act 2nd pl	homeric ionic	unaugmented	w_stem,reg_conj</NL>
e)le/gxw => e)le/gxw
<NL>N e)/legxos2  masc nom/voc/acc dual			os_ou</NL><NL>N e)/legxos2  masc gen sg	doric aeolic		os_ou</NL><NL>V e)le/gxw  pres subj act 1st sg			w_stem,reg_conj</NL><NL>V e)le/gxw  pres ind act 1st sg			w_stem,reg_conj</NL>
e)le/ei => e)le/ei
<NL>N e)/leos  neut nom/voc/acc dual	attic epic	contr	hs_eos</NL><NL>N e)le/ei+,e)/leos  neut dat sg	epic ionic		hs_eos</NL><NL>N e)/leos  neut dat sg		contr	hs_eos</NL><NL>V e)lea/w  pres imperat act 2nd sg	attic epic ionic	contr	ew_pr,aw_denom</NL><NL>V e)lea/w  imperf ind act 3rd sg	attic epic ionic	contr unaugmented	ew_pr,aw_denom</NL><NL>V e)lee/w  pres imperat act 2nd sg	attic epic	contr	ew_pr,ew_denom</NL><NL>V e)lee/w  imperf ind act 3rd sg	attic epic	contr unaugmented	ew_pr,ew_denom</NL>
e)le/hson => e)le/hson
<NL>V e)lea/w  aor imperat act 2nd sg	attic ionic		aor1,aw_denom</NL><NL>V e)lee/w  aor imperat act 2nd sg			aor1,ew_denom</NL>
e)le/ous => e)le/ous
<NL>N e)/leos  neut gen sg	attic epic doric	contr	hs_eos</NL><NL>N e)/leos  masc acc pl			os_ou</NL>
e)lh/luqa => e)lh/luqa
<NL>V e)/rxomai  perf ind act 1st sg		attic_redupl	perf_act</NL>
e)lh/luqas => e)lh/luqas
<NL>V e)/rxomai  perf ind act 2nd sg		attic_redupl	perf_act</NL>
e)lh/luqen => e)lh/luqen
<NL>V e)/rxomai  perf ind act 3rd sg		nu_movable attic_redupl	perf_act</NL><NL>V e)/rxomai  plup ind act 3rd pl	epic doric ionic aeolic	unaugmented attic_redupl	perf_act</NL>
e)lai/as => e)lai/as
<NL>N e)lai/a_s,e)lai/a  fem acc pl			h_hs</NL><NL>N e)lai/a_s,e)lai/a  fem gen sg	attic doric aeolic		h_hs</NL><NL>V e)lai/+a_s,e)laia/w  imperf ind act 2nd sg	homeric ionic	contr unaugmented	aw_pr,iaw_denom</NL><NL>V e)lai/a_s,e)laia/w  imperf ind act 2nd sg	homeric ionic	contr unaugmented	aw_pr,iaw_denom</NL>
e)lai/ou => e)lai/ou
<NL>N e)/laion  neut gen sg			os_ou</NL><NL>N e)/laios  masc gen sg			os_ou</NL><NL>V e)laio/w  pres imperat act 2nd sg		contr	ow_pr,ow_denom</NL><NL>V e)laio/w  imperf ind act 3rd sg	homeric ionic	contr unaugmented	ow_pr,ow_denom</NL>
e)lai/a| => e)lai/a|
<NL>N e)lai/a_|,e)lai/a  fem dat sg	attic doric aeolic		h_hs</NL>
e)lai/w| => e)lai/w|
<NL>N e)/laion  neut dat sg			os_ou</NL><NL>N e)/laios  masc dat sg			os_ou</NL>
e)laiw=n => e)laiw=n
<NL>N e)lai/a  fem gen pl			h_hs</NL><NL>P e)lai/zw  fut part act masc nom sg	attic epic doric	contr	ew_fut,izw</NL><NL>P e)lai+w=n,e)laia/w  pres part act masc voc sg		contr	aw_pr,iaw_denom</NL><NL>P e)lai+w=n,e)laia/w  pres part act neut nom/voc/acc sg		contr	aw_pr,iaw_denom</NL><NL>P e)lai+w=n,e)laia/w  pres part act masc nom sg	attic epic ionic	contr	aw_pr,iaw_denom</NL><NL>P e)laia/w  pres part act masc voc sg		contr	aw_pr,iaw_denom</NL><NL>P e)laia/w  pres part act neut nom/voc/acc sg		contr	aw_pr,iaw_denom</NL><NL>P e)laia/w  pres part act masc nom sg	attic epic ionic	contr	aw_pr,iaw_denom</NL><NL>P e)laio/w  pres part act masc voc sg	doric aeolic	contr	ow_pr,ow_denom</NL><NL>P e)laio/w  pres part act neut nom/voc/acc sg	doric aeolic	contr	ow_pr,ow_denom</NL><NL>P e)laio/w  pres part act masc nom sg		contr	ow_pr,ow_denom</NL><NL>V e)laio/w  pres inf act	doric		ow_pr,ow_denom</NL>
e)lalh/qh => e)lalh/qh
<NL>V lale/w  aor ind pass 3rd sg			aor_pass,ew_denom</NL>
e)lalh/samen => e)lalh/samen
<NL>V lale/w  aor ind act 1st pl			aor1,ew_denom</NL>
e)lalh/sate => e)lalh/sate
<NL>V lale/w  aor ind act 2nd pl			aor1,ew_denom</NL>
e)lalou=men => e)lalou=men
<NL>V lale/w  imperf ind act 1st pl	attic epic doric	contr	ew_pr,ew_denom</NL>
e)lattou=sqai => e)lattou=sqai
<NL>V e)lasso/w  pres inf mp	attic	contr	ow_pr,ow_denom</NL>
e)lato/mhsen => e)lato/mhsen
<NL>V latome/w  aor ind act 3rd sg		nu_movable	aor1,ew_denom</NL>
e)launo/mena => e)launo/mena
<NL>P e)lau_no/mena,e)lau/nw  pres part mp neut nom/voc/acc pl			w_stem,unw</NL>
e)launo/menai => e)launo/menai
<NL>P e)lau_no/menai,e)lau/nw  pres part mp fem nom/voc pl			w_stem,unw</NL>
e)lafri/a| => e)lafri/a|
<NL>N e)lafri/ai,e)lafri/a  fem nom/voc pl			h_hs</NL><NL>N e)lafri/a_|,e)lafri/a  fem dat sg	attic doric aeolic		h_hs</NL>
e)lafro/n => e)lafro/n
<NL>N e)lafro/s  masc acc sg			os_h_on</NL><NL>N e)lafro/s  neut nom/voc/acc sg			os_h_on</NL>
e)laxi/sth => e)laxi/sth
<NL>N e)la/xistos  fem nom/voc sg	attic epic ionic	irreg_superl	os_h_on</NL>
e)laxi/stou => e)laxi/stou
<NL>N e)la/xistos  masc/neut gen sg		irreg_superl	os_h_on</NL>
e)laxi/stwn => e)laxi/stwn
<NL>N e)la/xistos  fem gen pl		irreg_superl	os_h_on</NL><NL>N e)la/xistos  masc/neut gen pl		irreg_superl	os_h_on</NL>
e)laxi/stw| => e)laxi/stw|
<NL>N e)la/xistos  masc/neut dat sg		irreg_superl	os_h_on</NL>
e)laxistote/rw| => e)laxistote/rw|
<NL>N e)la/xistos  masc/neut dat sg		irreg_comp	os_h_on</NL>
e)lau/nein => e)lau/nein
<NL>V e)lau_/nein,e)lau/nw  pres inf act	attic epic	contr	w_stem,unw</NL>
e)lai=ai => e)lai=ai
<NL>N e)lai/a  fem nom/voc pl			h_hs</NL>
e)leh/mones => e)leh/mones
<NL>N e)leh/mwn  masc/fem nom/voc pl			wn_on</NL>
e)leh/mwn => e)leh/mwn
<NL>N e)leh/mwn  masc/fem nom sg			wn_on</NL>
e)leh/sh| => e)leh/sh|
<NL>V e)lea/w  aor subj mid 2nd sg	attic ionic		aor1,aw_denom</NL><NL>V e)lea/w  aor subj act 3rd sg	attic ionic		aor1,aw_denom</NL><NL>V e)lea/w  fut ind mid 2nd sg	attic ionic		reg_fut,aw_denom</NL><NL>V e)lee/w  aor subj mid 2nd sg			aor1,ew_denom</NL><NL>V e)lee/w  aor subj act 3rd sg			aor1,ew_denom</NL><NL>V e)lee/w  fut ind mid 2nd sg			reg_fut,ew_denom</NL>
e)legmo/n => e)legmo/n
<NL>N e)legmo/s  masc acc sg			os_ou</NL>
e)legxqh=| => e)legxqh=|
<NL>V e)le/gxw  aor subj pass 3rd sg		contr	aor_pass,reg_conj</NL>
e)legxo/mena => e)legxo/mena
<NL>P e)le/gxw  pres part mp neut nom/voc/acc pl			w_stem,reg_conj</NL>
e)legxo/menoi => e)legxo/menoi
<NL>P e)le/gxw  pres part mp masc nom/voc pl			w_stem,reg_conj</NL>
e)legxo/menos => e)legxo/menos
<NL>P e)le/gxw  pres part mp masc nom sg			w_stem,reg_conj</NL>
e)leeino/s => e)leeino/s
<NL>N e)leeino/s  masc nom sg			os_h_on</NL>
e)leeino/teroi => e)leeino/teroi
<NL>N e)leeino/s  masc nom/voc comp pl			os_h_on</NL>
e)leei= => e)leei=
<NL>V e)lea/w  pres ind mp 2nd sg	attic epic doric ionic	contr	ew_pr,aw_denom</NL><NL>V e)lea/w  pres ind act 3rd sg	attic epic doric ionic	contr	ew_pr,aw_denom</NL><NL>V e)lee/w  pres ind mp 2nd sg	attic epic doric ionic	contr	ew_pr,ew_denom</NL><NL>V e)lee/w  pres ind act 3rd sg	attic epic doric ionic	contr	ew_pr,ew_denom</NL>
e)lehqe/ntes => e)lehqe/ntes
<NL>P e)lea/w  aor part pass masc nom/voc pl	attic ionic		aor_pass,aw_denom</NL><NL>P e)lee/w  aor part pass masc nom/voc pl			aor_pass,ew_denom</NL>
e)lehqh/sontai => e)lehqh/sontai
<NL>V e)lea/w  fut ind pass 3rd pl	attic ionic		aor_pass,aw_denom</NL><NL>V e)lee/w  fut ind pass 3rd pl			aor_pass,ew_denom</NL>
e)lehqw=sin => e)lehqw=sin
<NL>V e)lea/w  aor subj pass 3rd pl	attic epic doric ionic	contr nu_movable	aor_pass,aw_denom</NL><NL>V e)lee/w  aor subj pass 3rd pl	attic epic doric	contr nu_movable	aor_pass,ew_denom</NL>
e)lehmosunw=n => e)lehmosunw=n
<NL>N e)lehmosu/nh  fem gen pl			h_hs</NL>
e)lehmosu/nai => e)lehmosu/nai
<NL>N e)lehmosu/nh  fem nom/voc pl			h_hs</NL><NL>N e)lehmosu/na_|,e)lehmosu/nh  fem dat sg	doric aeolic		h_hs</NL>
e)lehmosu/nas => e)lehmosu/nas
<NL>N e)lehmosu/na_s,e)lehmosu/nh  fem acc pl			h_hs</NL><NL>N e)lehmosu/na_s,e)lehmosu/nh  fem gen sg	doric aeolic		h_hs</NL>
e)lehmosu/nh => e)lehmosu/nh
<NL>N e)lehmosu/nh  fem nom/voc sg	attic epic ionic		h_hs</NL>
e)lehmosu/nhn => e)lehmosu/nhn
<NL>N e)lehmosu/nh  fem acc sg	attic epic ionic		h_hs</NL>
e)leuqe/ra => e)leuqe/ra
<NL>N e)leuqe/ra_,e)leu/qeros  fem nom/voc/acc dual			os_h_on</NL><NL>N e)leuqe/ra_,e)leu/qeros  fem nom/voc sg	attic doric aeolic		os_h_on</NL>
e)leuqe/ras => e)leuqe/ras
<NL>N e)leuqe/ra_s,e)leu/qeros  fem acc pl			os_h_on</NL><NL>N e)leuqe/ra_s,e)leu/qeros  fem gen sg	attic doric aeolic		os_h_on</NL>
e)leuqe/rous => e)leuqe/rous
<NL>N e)leu/qeros  masc acc pl			os_h_on</NL><NL>N e)leu/qeros  masc/fem acc pl			os_on</NL><NL>V e)leuqero/w  imperf ind act 2nd sg	homeric ionic	contr unaugmented	ow_pr,ow_denom</NL>
e)leuqe/rwn => e)leuqe/rwn
<NL>N e)leu/qeros  fem gen pl			os_h_on</NL><NL>N e)leu/qeros  masc/neut gen pl			os_h_on</NL><NL>N e)leu/qeros  masc/fem/neut gen pl			os_on</NL><NL>V e)leuqero/w  imperf ind act 3rd pl	doric aeolic	contr unaugmented poetic	ow_pr,ow_denom</NL><NL>V e)leuqero/w  imperf ind act 1st sg	doric aeolic	contr unaugmented poetic	ow_pr,ow_denom</NL>
e)leuqeri/a => e)leuqeri/a
<NL>N e)leuqeri/a_,e)leuqeri/a  fem nom/voc/acc dual			h_hs</NL><NL>N e)leuqeri/a_,e)leuqeri/a  fem nom/voc sg	attic doric aeolic		h_hs</NL>
e)leuqeri/an => e)leuqeri/an
<NL>N e)leuqeri/a_n,e)leuqeri/a  fem acc sg	attic doric aeolic		h_hs</NL>
e)leuqeri/as => e)leuqeri/as
<NL>N e)leuqeri/a_s,e)leuqeri/a  fem acc pl			h_hs</NL><NL>N e)leuqeri/a_s,e)leuqeri/a  fem gen sg	attic doric aeolic		h_hs</NL>
e)leuqeri/a| => e)leuqeri/a|
<NL>N e)leuqeri/ai,e)leuqeri/a  fem nom/voc pl			h_hs</NL><NL>N e)leuqeri/a_|,e)leuqeri/a  fem dat sg	attic doric aeolic		h_hs</NL>
e)leuqerwqe/ntes => e)leuqerwqe/ntes
<NL>P e)leuqero/w  aor part pass masc nom/voc pl			aor_pass,ow_denom</NL>
e)leuqerwqh/setai => e)leuqerwqh/setai
<NL>V e)leuqero/w  fut ind pass 3rd sg			aor_pass,ow_denom</NL>
e)leuqerw/sei => e)leuqerw/sei
<NL>N e)leuqe/rwsis  fem nom/voc/acc dual	attic epic	contr	is_ews</NL><NL>N e)leuqerw/sei+,e)leuqe/rwsis  fem dat sg	epic		is_ews</NL><NL>N e)leuqe/rwsis  fem dat sg	attic ionic	contr	is_ews</NL><NL>V e)leuqero/w  aor subj act 3rd sg	epic	short_subj	aor1,ow_denom</NL><NL>V e)leuqero/w  fut ind mid 2nd sg			reg_fut,ow_denom</NL><NL>V e)leuqero/w  fut ind act 3rd sg			reg_fut,ow_denom</NL>
e)leuqerw/sh| => e)leuqerw/sh|
<NL>N e)leuqerw/shi,e)leuqe/rwsis  fem dat sg	epic		is_ews</NL><NL>V e)leuqero/w  aor subj mid 2nd sg			aor1,ow_denom</NL><NL>V e)leuqero/w  aor subj act 3rd sg			aor1,ow_denom</NL><NL>V e)leuqero/w  fut ind mid 2nd sg			reg_fut,ow_denom</NL>
e)leuso/meqa => e)leuso/meqa
<NL>V e)/rxomai  fut ind mid 1st pl			reg_fut</NL>
e)lefa/ntinon => e)lefa/ntinon
<NL>N e)lefa/ntinos  masc acc sg			os_h_on</NL><NL>N e)lefa/ntinos  neut nom/voc/acc sg			os_h_on</NL>
e)leu/qeroi => e)leu/qeroi
<NL>N e)leu/qeros  masc nom/voc pl			os_h_on</NL><NL>N e)leu/qeros  masc/fem nom/voc pl			os_on</NL>
e)leu/qeros => e)leu/qeros
<NL>N e)leu/qeros  masc nom sg			os_h_on</NL><NL>N e)leu/qeros  masc/fem nom sg			os_on</NL>
e)leu/kanan => (no result)
e)leu/setai => e)leu/setai
<NL>V e)/rxomai  fut ind mid 3rd sg			reg_fut</NL>
e)leu/sews => e)leu/sews
<NL>N e)leu/sew^s,e)/leusis  fem gen sg	attic		is_ews</NL>
e)leu/somai => e)leu/somai
<NL>V e)/rxomai  fut ind mid 1st sg			reg_fut</NL>
e)leu/sontai => e)leu/sontai
<NL>V e)/rxomai  fut ind mid 3rd pl			reg_fut</NL>
e)lea=te => e)lea=te
<NL>V e)lea/w  pres imperat act 2nd pl		contr	aw_pr,aw_denom</NL><NL>V e)lea/w  pres subj act 2nd pl		contr	aw_pr,aw_denom</NL><NL>V e)lea/w  pres ind act 2nd pl		contr	aw_pr,aw_denom</NL><NL>V e)lea/w  imperf ind act 2nd pl	homeric ionic	contr unaugmented	aw_pr,aw_denom</NL>
e)leh=sai => e)leh=sai
<NL>V e)lea/w  aor inf act	attic ionic		aor1,aw_denom</NL><NL>V e)lee/w  aor inf act			aor1,ew_denom</NL>
e)lew= => e)lew=
<NL>V e)lea/w  pres imperat mp 2nd sg		contr	aw_pr,aw_denom</NL><NL>V e)lea/w  pres subj act 1st sg	attic epic ionic	contr	aw_pr,aw_denom</NL><NL>V e)lea/w  pres ind act 1st sg	attic epic ionic	contr	aw_pr,aw_denom</NL><NL>V e)lea/w  pres subj act 1st sg	attic epic doric ionic	contr	ew_pr,aw_denom</NL><NL>V e)lea/w  pres ind act 1st sg	attic epic doric ionic	contr	ew_pr,aw_denom</NL><NL>V e)lea/w  imperf ind mp 2nd sg	homeric ionic	contr unaugmented	aw_pr,aw_denom</NL><NL>V e)lee/w  pres subj act 1st sg	attic epic doric	contr	ew_pr,ew_denom</NL><NL>V e)lee/w  pres ind act 1st sg	attic epic doric	contr	ew_pr,ew_denom</NL><NL>N e)leo/s  masc gen sg	doric aeolic		os_ou</NL><NL>N e)leo/s  neut gen sg	doric aeolic		os_ou</NL>
e)lew=n => e)lew=n
<NL>N e)/leos  neut gen pl	attic epic doric	contr	hs_eos</NL><NL>N e)le/a  fem gen pl			h_hs</NL><NL>P e)lea/w  pres part act masc voc sg		contr	aw_pr,aw_denom</NL><NL>P e)lea/w  pres part act neut nom/voc/acc sg		contr	aw_pr,aw_denom</NL><NL>P e)lea/w  pres part act masc nom sg	attic epic ionic	contr	aw_pr,aw_denom</NL><NL>P e)lea/w  pres part act masc nom sg	attic epic doric ionic	contr	ew_pr,aw_denom</NL><NL>N e)lea=s  masc gen pl	attic epic doric	contr	ehs_eou</NL><NL>P e)lee/w  pres part act masc nom sg	attic epic doric	contr	ew_pr,ew_denom</NL><NL>N e)leo/s  masc gen pl			os_ou</NL><NL>N e)leo/s  neut gen pl			os_ou</NL>
e)lew=ntos => e)lew=ntos
<NL>P e)lea/w  pres part act masc/neut gen sg		contr	aw_pr,aw_denom</NL>
e)lhlako/tes => e)lhlako/tes
<NL>P e)lau/nw  perf part act masc nom/voc pl		attic_redupl	perf_act</NL>
e)lhluqui=an => e)lhluqui=an
<NL>P e)/rxomai  perf part act fem acc sg		attic_redupl	perf_act</NL>
e)lhluqo/ta => e)lhluqo/ta
<NL>P e)/rxomai  perf part act neut nom/voc/acc pl		attic_redupl	perf_act</NL><NL>P e)/rxomai  perf part act masc acc sg		attic_redupl	perf_act</NL>
e)lhluqo/tes => e)lhluqo/tes
<NL>P e)/rxomai  perf part act masc nom/voc pl		attic_redupl	perf_act</NL>
e)lhlu/qei => e)lhlu/qei
<NL>V e)/rxomai  plup ind act 3rd sg	attic epic ionic	contr unaugmented attic_redupl	perf_act</NL>
e)lhlu/qeisan => e)lhlu/qeisan
<NL>V e)/rxomai  plup ind act 3rd pl	homeric ionic	unaugmented late attic_redupl	perf_act</NL>
e)lqa/tw => e)lqa/tw
<NL>V e)/rxomai  aor imperat act 3rd sg		late	aor1</NL>
e)lqe/ => e)lqe/
<NL>V e)/rxomai  aor imperat act 2nd sg			aor2</NL>
e)lqei=n => e)lqei=n
<NL>V e)/rxomai  aor inf act	attic epic doric	contr	aor2</NL>
e)lqou/shs => e)lqou/shs
<NL>P e)/rxomai  aor part act fem gen sg	attic epic ionic		aor2</NL>
e)lqou=sa => e)lqou=sa
<NL>P e)/rxomai  aor part act fem nom/voc sg	attic epic doric ionic		aor2</NL>
e)lqou=sai => e)lqou=sai
<NL>P e)/rxomai  aor part act fem nom/voc pl	attic epic doric ionic		aor2</NL>
e)lqo/n => e)lqo/n
<NL>P e)/rxomai  aor part act masc voc sg			aor2</NL><NL>P e)/rxomai  aor part act neut nom/voc/acc sg			aor2</NL>
e)lqo/nta => e)lqo/nta
<NL>P e)/rxomai  aor part act neut nom/voc/acc pl			aor2</NL><NL>P e)/rxomai  aor part act masc acc sg			aor2</NL>
e)lqo/ntas => e)lqo/ntas
<NL>P e)/rxomai  aor part act masc acc pl			aor2</NL>
e)lqo/ntes => e)lqo/ntes
<NL>P e)/rxomai  aor part act masc nom/voc pl			aor2</NL>
e)lqo/nti => e)lqo/nti
<NL>P e)/rxomai  aor part act masc/neut dat sg			aor2</NL>
e)lqo/ntos => e)lqo/ntos
<NL>P e)/rxomai  aor part act masc/neut gen sg			aor2</NL>
e)lqo/ntwn => e)lqo/ntwn
<NL>P e)/rxomai  aor part act masc/neut gen pl			aor2</NL><NL>V e)/rxomai  aor imperat act 3rd pl			aor2</NL>
e)lqw/n => e)lqw/n
<NL>P e)/rxomai  aor part act masc nom sg			aor2</NL>
e)liqa/sqhn => e)liqa/sqhn
<NL>V e)liqa_/sqhn,liqa/w  imperf ind mp 3rd dual		contr	aw_pr,aw_denom</NL><NL>V liqa/zw  aor ind pass 3rd pl	epic doric aeolic		aor_pass,azw</NL><NL>V liqa/zw  aor ind pass 1st sg			aor_pass,azw</NL>
e)liqa/sqhsan => e)liqa/sqhsan
<NL>V liqa/zw  aor ind pass 3rd pl			aor_pass,azw</NL>
e)liqobo/lhsan => e)liqobo/lhsan
<NL>V liqobole/w  aor ind act 3rd pl			aor1,ew_denom</NL>
e)liqobo/loun => e)liqobo/loun
<NL>V liqobole/w  imperf ind act 3rd pl	attic epic doric	contr	ew_pr,ew_denom</NL><NL>V liqobole/w  imperf ind act 1st sg	attic epic doric	contr	ew_pr,ew_denom</NL>
e)llogei=tai => e)llogei=tai
<NL>V e)lloga/w  pres ind mp 3rd sg	attic epic ionic	contr	ew_pr,aw_denom</NL><NL>V e)lloge/w  pres ind mp 3rd sg	attic epic	contr	ew_pr,ew_denom</NL>
e)llo/ga => e)llo/ga
<NL>V e)llo/ga_,e)lloga/w  pres imperat act 2nd sg		contr	aw_pr,aw_denom</NL><NL>V e)llo/ga_,e)lloga/w  imperf ind act 3rd sg	homeric ionic	contr unaugmented	aw_pr,aw_denom</NL>
e)logi/sqh => e)logi/sqh
<NL>V logi/zomai  aor ind mp 3rd sg			aor_pass,izw</NL>
e)logi/sqhmen => e)logi/sqhmen
<NL>V logi/zomai  aor ind mp 1st pl			aor_pass,izw</NL>
e)logizo/mhn => e)logizo/mhn
<NL>V logi/zomai  imperf ind mp 1st sg			w_stem,izw</NL>
e)loido/rhsan => e)loido/rhsan
<NL>V loidore/w  aor ind act 3rd pl			aor1,ew_denom</NL>
e)lpi/da => e)lpi/da
<NL>N e)lpi/s  fem acc sg			is_idos</NL>
e)lpi/di => e)lpi/di
<NL>N e)lpi/s  fem dat sg			is_idos</NL>
e)lpi/dos => e)lpi/dos
<NL>N e)lpi/s  fem gen sg			is_idos</NL>
e)lpi/zei => e)lpi/zei
<NL>V e)lpi/zw  pres ind mp 2nd sg			w_stem,izw</NL><NL>V e)lpi/zw  pres ind act 3rd sg			w_stem,izw</NL>
e)lpi/zete => e)lpi/zete
<NL>V e)lpi/zw  pres imperat act 2nd pl			w_stem,izw</NL><NL>V e)lpi/zw  pres ind act 2nd pl			w_stem,izw</NL><NL>V e)lpi/zw  imperf ind act 2nd pl	homeric ionic	unaugmented	w_stem,izw</NL>
e)lpi/zomen => e)lpi/zomen
<NL>V e)lpi/zw  pres ind act 1st pl			w_stem,izw</NL><NL>V e)lpi/zw  imperf ind act 1st pl	homeric ionic	unaugmented	w_stem,izw</NL>
e)lpi/zousai => e)lpi/zousai
<NL>P e)lpi/zw  pres part act fem nom/voc pl	attic epic doric ionic		w_stem,izw</NL>
e)lpi/zw => e)lpi/zw
<NL>V e)lpi/zw  pres subj act 1st sg			w_stem,izw</NL><NL>V e)lpi/zw  pres ind act 1st sg			w_stem,izw</NL>
e)lpi/zwn => e)lpi/zwn
<NL>P e)lpi/zw  pres part act masc nom sg			w_stem,izw</NL>
e)lpi/s => e)lpi/s
<NL>N e)lpi/s  fem nom sg			is_idos</NL>
e)lpi/sate => e)lpi/sate
<NL>V e)lpi/zw  aor imperat act 2nd pl			aor1,izw</NL><NL>V e)lpi/zw  aor ind act 2nd pl	homeric ionic	unaugmented	aor1,izw</NL>
e)lpizome/nwn => e)lpizome/nwn
<NL>P e)lpi/zw  pres part mp fem gen pl			w_stem,izw</NL><NL>P e)lpi/zw  pres part mp masc/neut gen pl			w_stem,izw</NL>
e)lpiou=sin => e)lpiou=sin
<NL>P e)lpi/zw  fut part act masc/neut dat pl	attic epic doric	contr nu_movable	ew_fut,izw</NL><NL>V e)lpi/zw  fut ind act 3rd pl	attic epic doric	contr nu_movable	ew_fut,izw</NL>
e)lumai/neto => e)lumai/neto
<NL>V e)lu_mai/neto,lumai/nomai  imperf ind mp 3rd sg			w_stem,ainw</NL>
e)luph/qh => e)luph/qh
<NL>V e)lu_ph/qh,lupe/w  aor ind pass 3rd sg			aor_pass,ew_denom</NL>
e)luph/qhsan => e)luph/qhsan
<NL>V e)lu_ph/qhsan,lupe/w  aor ind pass 3rd pl			aor_pass,ew_denom</NL>
e)luph/qhte => e)luph/qhte
<NL>V e)lu_ph/qhte,lupe/w  aor ind pass 2nd pl			aor_pass,ew_denom</NL>
e)lutrw/qhte => e)lutrw/qhte
<NL>V e)lutro/w  aor ind pass 2nd pl	homeric ionic	unaugmented	aor_pass,ow_denom</NL><NL>V lutro/w  aor ind pass 2nd pl			aor_pass,ow_denom</NL>
e)lu/eto => e)lu/eto
<NL>V e)lu/w  imperf ind mp 3rd sg	homeric ionic	unaugmented	w_stem,reg_conj</NL><NL>V lu/w  imperf ind mp 3rd sg	epic		w_stem,reg_conj</NL><NL>V e)lu_/eto,lu/w  imperf ind mp 3rd sg			w_stem,reg_conj</NL>
e)lu/qh => e)lu/qh
<NL>V lu/w  aor ind pass 3rd sg			aor_pass,reg_conj</NL>
e)lu/qhsan => e)lu/qhsan
<NL>V lu/w  aor ind pass 3rd pl			aor_pass,reg_conj</NL>
e)lu/phsa => e)lu/phsa
<NL>V e)lu_/phsa,lupe/w  aor ind act 1st sg			aor1,ew_denom</NL>
e)lu/phsen => e)lu/phsen
<NL>V e)lu_/phsen,lupe/w  aor ind act 3rd sg		nu_movable	aor1,ew_denom</NL>
e)ma/ => e)ma/
<NL>N e)mo/s  neut nom/voc/acc pl			os_h_on</NL><NL>N e)ma_/,e)mo/s  fem nom/voc/acc dual			os_h_on</NL><NL>N e)ma_/,e)mo/s  fem nom/voc sg	doric aeolic		os_h_on</NL>
e)ma/qete => e)ma/qete
<NL>V manqa/nw  aor ind act 2nd pl			aor2,anw</NL>
e)ma/s => e)ma/s
<NL>N e)ma_/s,e)mo/s  fem acc pl			os_h_on</NL>
e)me/ => e)me/
<NL>N e)gw/  masc/fem acc 1st sg		indeclform	pron1</NL><NL>N e)mo/s  masc voc sg			os_h_on</NL>
e)me/risen => e)me/risen
<NL>V meri/zw  aor ind act 3rd sg		nu_movable	aor1,izw</NL>
e)me/sai => e)me/sai
<NL>V e)me/w  aor inf act			aor1,e_stem</NL><NL>V e)me/sai_,e)me/w  aor opt act 3rd sg			aor1,e_stem</NL>
e)me/trhsen => e)me/trhsen
<NL>V metre/w  aor ind act 3rd sg		nu_movable	aor1,ew_denom</NL>
e)mh/ => e)mh/
<NL>N e)mo/s  fem nom/voc sg	attic epic ionic		os_h_on</NL>
e)mh/n => e)mh/n
<NL>N e)mo/s  fem acc sg	attic epic ionic		os_h_on</NL>
e)mh/nusen => e)mh/nusen
<NL>V e)mh/nu_sen,mhnu/w  aor ind act 3rd sg		nu_movable	aor1,reg_conj</NL>
e)mi/shsa => e)mi/shsa
<NL>V e)mi_/shsa,mise/w  aor ind act 1st sg			aor1,ew_denom</NL>
e)mi/shsas => e)mi/shsas
<NL>V e)mi_/shsas,mise/w  aor ind act 2nd sg			aor1,ew_denom</NL>
e)mi/shsen => e)mi/shsen
<NL>V e)mi_/shsen,mise/w  aor ind act 3rd sg		nu_movable	aor1,ew_denom</NL>
e)mi/soun => e)mi/soun
<NL>V e)mi_/soun,mise/w  imperf ind act 3rd pl	attic epic doric	contr	ew_pr,ew_denom</NL><NL>V e)mi_/soun,mise/w  imperf ind act 1st sg	attic epic doric	contr	ew_pr,ew_denom</NL>
e)maqhteu/qh => e)maqhteu/qh
<NL>V maqhteu/w  aor ind pass 3rd sg			aor_pass,euw</NL>
e)marturh/qh => e)marturh/qh
<NL>V marture/w  aor ind pass 3rd sg			aor_pass,ew_denom</NL>
e)marturh/qhsan => e)marturh/qhsan
<NL>V marture/w  aor ind pass 3rd pl			aor_pass,ew_denom</NL>
e)marturh/samen => e)marturh/samen
<NL>V marture/w  aor ind act 1st pl			aor1,ew_denom</NL>
e)marturei=to => e)marturei=to
<NL>V marture/w  imperf ind mp 3rd sg	attic epic	contr	ew_pr,ew_denom</NL>
e)martu/rhsan => e)martu/rhsan
<NL>V martu/romai  aor ind mp 3rd pl			aor2_pass,urw</NL><NL>V marture/w  aor ind act 3rd pl			aor1,ew_denom</NL>
e)martu/rhsen => e)martu/rhsen
<NL>V marture/w  aor ind act 3rd sg		nu_movable	aor1,ew_denom</NL>
e)martu/roun => e)martu/roun
<NL>V marture/w  imperf ind act 3rd pl	attic epic doric	contr	ew_pr,ew_denom</NL><NL>V marture/w  imperf ind act 1st sg	attic epic doric	contr	ew_pr,ew_denom</NL>
e)masti/gwsen => e)masti/gwsen
<NL>V e)masti_/gwsen,mastigo/w  aor ind act 3rd sg		nu_movable	aor1,ow_denom</NL>
e)masw=nto => e)masw=nto
<NL>V masa/omai  imperf ind mid 3rd pl		contr	aw_pr,aw_denom</NL>
e)mataiw/qhsan => e)mataiw/qhsan
<NL>V mataio/w  aor ind pass 3rd pl			aor_pass,ow_denom</NL>
e)mautou= => e)mautou=
<NL>N e)mautou=  masc/neut gen sg		indeclform	pron1</NL>
e)mauto/n => e)mauto/n
<NL>N e)mautou=  masc acc sg		indeclform	pron1</NL><NL>N e)mautou=  neut acc sg		indeclform	pron1</NL>
e)mautw=| => e)mautw=|
<NL>N e)mautou=  masc/neut dat sg		indeclform	pron1</NL>
e)mba/nta => e)mba/nta
<NL>P e)mbai/nw  aor part act neut nom/voc/acc pl			ath_h_aor</NL><NL>P e)mbai/nw  aor part act masc acc sg			ath_h_aor</NL>
e)mba/ntes => e)mba/ntes
<NL>P e)mbai/nw  aor part act masc nom/voc pl			ath_h_aor</NL>
e)mba/nti => e)mba/nti
<NL>P e)mbai/nw  aor part act masc/neut dat sg			ath_h_aor</NL>
e)mba/s => e)mba/s
<NL>N e)mba/s  fem nom sg			s_dos</NL><NL>P e)mba_/s,e)mbai/nw  aor part act masc nom/voc sg	attic epic ionic		ath_h_aor</NL>
e)mba/yas => e)mba/yas
<NL>P e)mba/ya_s,e)mba/ptw  aor part act masc nom/voc sg	attic epic ionic		aor1,ptw</NL>
e)mbai/nontos => e)mbai/nontos
<NL>P e)mbai/nw  pres part act masc/neut gen sg			w_stem,ainw</NL>
e)mbalei=n => e)mbalei=n
<NL>V e)mba/llw  aor inf act	attic epic doric	contr	aor2</NL><NL>V e)mba/llw  fut inf act	attic epic doric	contr	ew_fut,allw</NL>
e)mbapto/menos => e)mbapto/menos
<NL>P e)mba/ptw  pres part mp masc nom sg			w_stem,ptw</NL>
e)mbateu/wn => e)mbateu/wn
<NL>P e)mbateu/w  pres part act masc nom sg			w_stem,euw</NL><NL>P e)mbateu/w  pres part act masc nom sg		comp_only	w_stem,euw</NL>
e)mble/yas => e)mble/yas
<NL>P e)mble/ya_s,e)mble/pw  aor part act masc nom/voc sg	attic epic ionic		aor1,reg_conj</NL>
e)mble/yasa => e)mble/yasa
<NL>P e)mble/ya_sa,e)mble/pw  aor part act fem nom/voc sg	attic epic ionic		aor1,reg_conj</NL>
e)mble/yate => e)mble/yate
<NL>V e)mble/pw  aor imperat act 2nd pl			aor1,reg_conj</NL><NL>V e)mble/pw  aor ind act 2nd pl	homeric ionic	unaugmented	aor1,reg_conj</NL>
e)mbrimhsa/menos => e)mbrimhsa/menos
<NL>P e)mbrima/omai  aor part mp masc nom sg	attic ionic		aor1,aw_denom</NL><NL>P e)mbri_mhsa/menos,e)mbrima/omai  aor part mp masc nom sg	attic ionic		aor1,aw_denom</NL>
e)mbrimw/menos => e)mbrimw/menos
<NL>P e)mbrima/omai  pres part mp masc nom sg		contr	aw_pr,aw_denom</NL><NL>P e)mbri_mw/menos,e)mbrima/omai  pres part mp masc nom sg		contr	aw_pr,aw_denom</NL><NL>P e)mbri_mw/menos,e)mbrima/omai  pres part mp masc nom sg	doric aeolic	contr	ow_pr,ow_denom</NL>
e)mbh=nai => e)mbh=nai
<NL>V e)mbai/nw  aor inf act			ath_h_aor</NL>
e)mei/namen => e)mei/namen
<NL>V me/nw  aor ind act 1st pl			aor1</NL>
e)mega/lunen => e)mega/lunen
<NL>V e)mega/lu_nen,megalu/nw  imperf ind act 3rd sg		nu_movable	w_stem,unw</NL><NL>V e)mega/lu_nen,megalu/nw  aor ind act 3rd sg		nu_movable	aor1,unw</NL>
e)megalu/neto => e)megalu/neto
<NL>V e)megalu_/neto,megalu/nw  imperf ind mp 3rd sg			w_stem,unw</NL>
e)mequ/sqhsan => e)mequ/sqhsan
<NL>V mequ/skw  aor ind pass 3rd pl			aor_pass,reg_conj</NL>
e)mele/thsan => e)mele/thsan
<NL>V meleta/w  imperf ind act 3rd pl			ath_primary,aw_denom</NL><NL>V meleta/w  aor ind act 3rd pl	attic ionic		aor1,aw_denom</NL>
e)meri/sqh => e)meri/sqh
<NL>V meri/zw  aor ind pass 3rd sg			aor_pass,izw</NL>
e)mesi/teusen => e)mesi/teusen
<NL>V e)mesi_/teusen,mesiteu/w  aor ind act 3rd sg		nu_movable	aor1,euw</NL>
e)misqw/sato => e)misqw/sato
<NL>V misqo/w  aor ind mid 3rd sg			aor1,ow_denom</NL>
e)mme/nei => e)mme/nei
<NL>V e)mme/nw  pres ind mp 2nd sg			w_stem</NL><NL>V e)mme/nw  pres ind act 3rd sg			w_stem</NL>
e)mme/nein => e)mme/nein
<NL>V e)mme/nw  pres inf act	attic epic	contr	w_stem</NL>
e)mmaino/menos => e)mmaino/menos
<NL>P e)mmai/nomai  pres part mp masc nom sg			w_stem,ainw</NL>
e)mnh/sqh => e)mnh/sqh
<NL>V mimnh/skw  aor ind pass 3rd sg			aor_pass,a_stem</NL>
e)mnh/sqhmen => e)mnh/sqhmen
<NL>V mimnh/skw  aor ind pass 1st pl			aor_pass,a_stem</NL>
e)mnh/sqhn => e)mnh/sqhn
<NL>V mimnh/skw  aor ind pass 3rd pl	epic doric aeolic		aor_pass,a_stem</NL><NL>V mimnh/skw  aor ind pass 1st sg			aor_pass,a_stem</NL><NL>V mna/omai  imperf ind mp 3rd dual	doric	contr	aw_pr,a_stem</NL>
e)mnh/sqhsan => e)mnh/sqhsan
<NL>V mimnh/skw  aor ind pass 3rd pl			aor_pass,a_stem</NL>
e)mnhmo/neuon => e)mnhmo/neuon
<NL>V mnhmoneu/w  imperf ind act 3rd pl			w_stem,euw</NL><NL>V mnhmoneu/w  imperf ind act 1st sg			w_stem,euw</NL>
e)mnhmo/neusen => e)mnhmo/neusen
<NL>V mnhmoneu/w  aor ind act 3rd sg		nu_movable	aor1,euw</NL>
e)mnhsteume/nhn => e)mnhsteume/nhn
<NL>P mnhsteu/w  perf part mp fem acc sg	attic epic ionic	redupl	perfp_vow,euw</NL>
e)mnhsteume/nh| => e)mnhsteume/nh|
<NL>P mnhsteu/w  perf part mp fem dat sg	attic epic ionic	redupl	perfp_vow,euw</NL>
e)moi/ => e)moi/
<NL>N e)gw/  masc/fem dat 1st sg		indeclform	pron1</NL><NL>N e)mo/s  masc nom/voc pl			os_h_on</NL>
e)moi/xeusen => e)moi/xeusen
<NL>V moixeu/w  aor ind act 3rd sg		nu_movable	aor1,euw</NL>
e)molu/nqhsan => e)molu/nqhsan
<NL>V molu/nw  aor ind pass 3rd pl			aor_pass,unw</NL>
e)mosxopoi/hsan => e)mosxopoi/hsan
<NL>V mosxopoie/w  aor ind act 3rd pl			aor1,ew_denom</NL>
e)mou/s => e)mou/s
<NL>N e)mo/s  masc acc pl			os_h_on</NL>
e)moi=s => e)moi=s
<NL>V e)me/w  fut opt act 2nd sg	attic epic doric	contr	ew_fut,e_stem</NL><NL>V e)me/w  pres opt act 2nd sg	attic epic doric	contr	ew_pr,e_stem</NL><NL>N e)mo/s  masc/neut dat pl			os_h_on</NL>
e)mou= => e)mou=
<NL>N e)gw/  masc/fem gen 1st sg		indeclform	pron1</NL><NL>V e)me/w  pres imperat mp 2nd sg	attic	contr	ew_pr,e_stem</NL><NL>V e)me/w  imperf ind mp 2nd sg	attic	contr unaugmented poetic	ew_pr,e_stem</NL><NL>N e)mo/s  masc/neut gen sg			os_h_on</NL>
e)mpe/sh| => e)mpe/sh|
<NL>V e)mpi/tnw  aor subj act 3rd sg			aor2</NL>
e)mpi/ptousin => e)mpi/ptousin
<NL>P e)mpi_/ptousin,e)mpi/tnw  pres part act masc/neut dat pl	attic epic doric ionic	nu_movable pres_redupl	w_stem</NL><NL>V e)mpi_/ptousin,e)mpi/tnw  pres ind act 3rd pl	attic epic doric ionic	nu_movable pres_redupl	w_stem</NL>
e)mpai/zein => e)mpai/zein
<NL>V e)mpai/+zein,e)mpai/zw  pres inf act	attic epic	contr	w_stem,izw</NL><NL>V e)mpai/zw  pres inf act	attic epic	contr	w_stem,izw</NL><NL>V e)mpai/zw  pres inf act	attic epic	contr	w_stem,izw</NL><NL>V e)mpai/+zein,e)mpai/zw  pres inf act	attic epic	contr	w_stem,izw</NL>
e)mpai/zontes => e)mpai/zontes
<NL>P e)mpai/+zontes,e)mpai/zw  pres part act masc nom/voc pl			w_stem,izw</NL><NL>P e)mpai/zw  pres part act masc nom/voc pl			w_stem,izw</NL><NL>P e)mpai/zw  pres part act masc nom/voc pl			w_stem,izw</NL><NL>P e)mpai/+zontes,e)mpai/zw  pres part act masc nom/voc pl			w_stem,izw</NL>
e)mpai/cas => e)mpai/cas
<NL>P e)mpai/ca_s,e)mpai/zw  aor part act masc nom/voc sg	attic epic doric ionic		aor1,izw</NL><NL>P e)mpai/ca_s,e)mpai/zw  aor part act masc nom/voc sg	attic epic doric ionic		aor1,izw</NL>
e)mpai/cousin => e)mpai/cousin
<NL>V e)mpai/zw  aor subj act 3rd pl	epic doric	nu_movable short_subj	aor1,izw</NL><NL>P e)mpai/zw  fut part act masc/neut dat pl	attic epic doric ionic	nu_movable	reg_fut,izw</NL><NL>V e)mpai/zw  fut ind act 3rd pl	attic epic doric ionic	nu_movable	reg_fut,izw</NL><NL>V e)mpai/zw  aor subj act 3rd pl	epic doric	nu_movable short_subj	aor1,izw</NL><NL>P e)mpai/zw  fut part act masc/neut dat pl	attic epic doric ionic	nu_movable	reg_fut,izw</NL><NL>V e)mpai/zw  fut ind act 3rd pl	attic epic doric ionic	nu_movable	reg_fut,izw</NL>
e)mpaigmonh=| => e)mpaigmonh=|
<NL>N e)/mpaigma  fem dat sg	attic epic ionic		h_hs</NL><NL>N e)mpaigmonh/  fem dat sg	attic epic ionic		h_hs</NL>
e)mpaigmw=n => e)mpaigmw=n
<NL>N e)mpaigmo/s  masc gen pl			os_ou</NL>
e)mpaixqh/setai => e)mpaixqh/setai
<NL>V e)mpai/zw  fut ind pass 3rd sg			aor_pass,izw</NL><NL>V e)mpai/zw  fut ind pass 3rd sg			aor_pass,izw</NL>
e)mpai=ktai => e)mpai=ktai
<NL>N e)mpai/kths  masc nom/voc pl			hs_ou</NL>
e)mpai=cai => e)mpai=cai
<NL>V e)mpai/zw  aor inf act			aor1,izw</NL><NL>V e)mpai/zw  aor inf act			aor1,izw</NL>
e)mpeplhsme/noi => e)mpeplhsme/noi
<NL>P e)mpi/plhmi  perf part mp masc nom/voc pl			perfp_s,a_stem</NL>
e)mpesei=n => e)mpesei=n
<NL>V e)mpi/tnw  aor inf act	attic epic doric	contr	aor2</NL>
e)mpesou=ntai => e)mpesou=ntai
<NL>V e)mpi/tnw  fut ind mid 3rd pl	attic epic doric	contr	ew_fut</NL>
e)mpeso/ntos => e)mpeso/ntos
<NL>P e)mpi/tnw  aor part act masc/neut gen sg			aor2</NL>
e)mpiplw=n => e)mpiplw=n
<NL>P e)mpi/plhmi  pres part act masc voc sg		contr pres_redupl	aw_pr,a_stem</NL><NL>P e)mpi/plhmi  pres part act neut nom/voc/acc sg		contr pres_redupl	aw_pr,a_stem</NL><NL>P e)mpi/plhmi  pres part act masc nom sg	attic epic ionic	contr pres_redupl	aw_pr,a_stem</NL><NL>P e)mpi/plhmi  pres part act masc nom sg	attic epic doric ionic	contr pres_redupl	ew_pr,a_stem</NL>
e)mple/ketai => e)mple/ketai
<NL>V e)mple/kw  pres ind mp 3rd sg			w_stem,reg_conj</NL>
e)mplake/ntes => e)mplake/ntes
<NL>P e)mple/kw  aor part pass masc nom/voc pl			aor2_pass</NL>
e)mplhsqw= => e)mplhsqw=
<NL>V e)mpi/plhmi  aor subj pass 1st sg	attic epic doric	contr	aor_pass,a_stem</NL>
e)mplokh=s => e)mplokh=s
<NL>N e)mplokh/  fem gen sg	attic epic ionic		h_hs</NL>
e)mpne/wn => e)mpne/wn
<NL>P e)mpne/w  pres part act masc nom sg	epic doric ionic aeolic		ew_pr,ew_denom</NL><NL>P e)mpne/w  pres part act masc nom sg			evw_pr,ev_stem</NL>
e)mpori/an => e)mpori/an
<NL>N e)mpori/a_n,e)mpori/a  fem acc sg	attic doric aeolic		h_hs</NL>
e)mpori/ou => e)mpori/ou
<NL>N e)mpo/rion  neut gen sg			os_ou</NL><NL>N e)mpo/rios  masc gen sg			os_ou</NL>
e)mporeuso/meqa => e)mporeuso/meqa
<NL>V e)mporeu/omai  aor subj mp 1st pl	epic	short_subj	aor1,euw</NL><NL>V e)mporeu/omai  fut ind mp 1st pl			reg_fut,euw</NL><NL>V e)mporeu/omai  aor subj mid 1st pl	epic	short_subj	aor1,euw</NL><NL>V e)mporeu/omai  fut ind mid 1st pl			reg_fut,euw</NL>
e)mporeu/sontai => e)mporeu/sontai
<NL>V e)mporeu/omai  fut ind mp 3rd pl			reg_fut,euw</NL><NL>V e)mporeu/omai  fut ind mid 3rd pl			reg_fut,euw</NL>
e)mptusqh/setai => e)mptusqh/setai
<NL>V e)mptu/w  fut ind pass 3rd sg			aor_pass,reg_conj</NL>
e)mptu/ein => e)mptu/ein
<NL>V e)mptu/w  pres inf act	attic epic	contr	w_stem,reg_conj</NL>
e)mptu/santes => e)mptu/santes
<NL>P e)mptu/w  aor part act masc nom/voc pl			aor1,reg_conj</NL>
e)mptu/sousin => e)mptu/sousin
<NL>V e)mptu/w  aor subj act 3rd pl	epic	nu_movable short_subj	aor1,reg_conj</NL><NL>P e)mptu/w  fut part act masc/neut dat pl	attic epic doric ionic	nu_movable	reg_fut,reg_conj</NL><NL>V e)mptu/w  fut ind act 3rd pl	attic epic doric ionic	nu_movable	reg_fut,reg_conj</NL>
e)mpo/rw| => e)mpo/rw|
<NL>N e)/mporos  masc/fem/neut dat sg			os_on</NL>
e)mfanh/s => e)mfanh/s
<NL>N e)mfanh/s  masc/fem nom sg			hs_es</NL>
e)mfani/zein => e)mfani/zein
<NL>V e)mfani/zw  pres inf act	attic epic	contr	w_stem,izw</NL><NL>V e)mfani/zw  pres inf act	attic epic	comp_only contr	w_stem,izw</NL>
e)mfani/zousin => e)mfani/zousin
<NL>P e)mfani/zw  pres part act masc/neut dat pl	attic epic doric ionic	nu_movable	w_stem,izw</NL><NL>V e)mfani/zw  pres ind act 3rd pl	attic epic doric ionic	nu_movable	w_stem,izw</NL><NL>P e)mfani/zw  pres part act masc/neut dat pl	attic epic doric ionic	comp_only nu_movable	w_stem,izw</NL><NL>V e)mfani/zw  pres ind act 3rd pl	attic epic doric ionic	comp_only nu_movable	w_stem,izw</NL>
e)mfani/sate => e)mfani/sate
<NL>V e)mfani/zw  aor imperat act 2nd pl			aor1,izw</NL><NL>V e)mfani/zw  aor imperat act 2nd pl		comp_only	aor1,izw</NL><NL>V e)mfani/zw  aor ind act 2nd pl	homeric ionic	unaugmented	aor1,izw</NL><NL>V e)mfani/zw  aor ind act 2nd pl	homeric ionic	comp_only unaugmented	aor1,izw</NL>
e)mfani/sw => e)mfani/sw
<NL>V e)mfani/zw  aor subj act 1st sg			aor1,izw</NL><NL>V e)mfani/zw  fut ind act 1st sg			reg_fut,izw</NL><NL>V e)mfani/zw  aor subj act 1st sg		comp_only	aor1,izw</NL><NL>V e)mfani/zw  fut ind act 1st sg		comp_only	reg_fut,izw</NL><NL>V e)mfani/zw  aor ind mid 2nd sg	homeric ionic	unaugmented	aor1,izw</NL><NL>V e)mfani/zw  aor ind mid 2nd sg	homeric ionic	comp_only unaugmented	aor1,izw</NL>
e)mfanisqh=nai => e)mfanisqh=nai
<NL>V e)mfani/zw  aor inf pass			aor_pass,izw</NL><NL>V e)mfani/zw  aor inf pass		comp_only	aor_pass,izw</NL>
e)mfanh= => e)mfanh=
<NL>N e)mfanh/s  neut nom/voc/acc pl	attic epic doric	contr	hs_es</NL><NL>N e)mfanh/s  masc/fem/neut nom/voc/acc dual	doric aeolic	contr	hs_es</NL><NL>N e)mfanh/s  masc/fem acc sg	attic epic doric	contr	hs_es</NL>
e)mfo/bwn => e)mfo/bwn
<NL>N e)/mfobos  masc/fem/neut gen pl			os_on</NL>
e)mwra/nqhsan => (no result)
e)mo/lunan => e)mo/lunan
<NL>V e)mo/lu_nan,molu/nw  aor ind act 3rd pl			aor1,unw</NL>
e)mo/n => e)mo/n
<NL>N e)mo/s  masc acc sg			os_h_on</NL><NL>N e)mo/s  neut nom/voc/acc sg			os_h_on</NL>
e)mo/s => e)mo/s
<NL>N e)mo/s  masc nom sg			os_h_on</NL>
e)mw/ranen => e)mw/ranen
<NL>V e)mw/ra_nen,mwrai/nw  aor ind act 3rd sg	epic doric aeolic	nu_movable	aor1,ainw</NL>
e)mh=s => e)mh=s
<NL>V e)me/w  fut ind act 2nd sg	doric	contr	ew_fut,e_stem</NL><NL>V e)me/w  pres ind act 2nd sg	doric	contr	ew_pr,e_stem</NL><NL>N e)mo/s  fem gen sg	attic epic ionic		os_h_on</NL>
e)mh=| => e)mh=|
<NL>V e)me/w  fut ind mid 2nd sg		contr	ew_fut,e_stem</NL><NL>V e)me/w  pres subj mp 2nd sg		contr	ew_pr,e_stem</NL><NL>V e)me/w  pres ind mp 2nd sg		contr	ew_pr,e_stem</NL><NL>V e)me/w  pres subj act 3rd sg		contr	ew_pr,e_stem</NL><NL>N e)mo/s  fem dat sg	attic epic ionic		os_h_on</NL>
e)mw=n => e)mw=n
<NL>P e)me/w  fut part act masc nom sg	attic epic doric	contr	ew_fut,e_stem</NL><NL>P e)me/w  pres part act masc nom sg	attic epic doric	contr	ew_pr,e_stem</NL><NL>N e)mo/s  fem gen pl			os_h_on</NL><NL>N e)mo/s  masc/neut gen pl			os_h_on</NL>
e)mw=| => e)mw=|
<NL>N e)mo/s  masc/neut dat sg			os_h_on</NL>
e)n => e)n
<NL>N e)n 		proclitic indeclform	prep</NL><NL>N ei)s 	doric aeolic	proclitic indeclform	prep</NL>
e)na/thn => e)na/thn
<NL>N e)/natos  fem acc sg	attic epic ionic		os_h_on</NL><NL>V e)na_/thn,na/w  imperf ind act 3rd dual		contr	aw_pr</NL>
e)na/ths => e)na/ths
<NL>N e)/natos  fem gen sg	attic epic ionic		os_h_on</NL>
e)na/th| => e)na/th|
<NL>N e)/natos  fem dat sg	attic epic ionic		os_h_on</NL>
e)ne/bh => e)ne/bh
<NL>V e)mbai/nw  aor ind act 3rd sg			ath_h_aor</NL>
e)ne/bhmen => e)ne/bhmen
<NL>V e)mbai/nw  aor ind act 1st pl			ath_h_aor</NL>
e)ne/bhsan => e)ne/bhsan
<NL>V e)mbai/nw  aor ind act 3rd pl			ath_h_aor</NL><NL>V e)mbai/nw  aor ind act 3rd pl		causal	aor1,a_stem</NL>
e)ne/blepen => e)ne/blepen
<NL>V e)mble/pw  imperf ind act 3rd sg		nu_movable	w_stem,reg_conj</NL>
e)ne/blepon => e)ne/blepon
<NL>V e)mble/pw  imperf ind act 3rd pl			w_stem,reg_conj</NL><NL>V e)mble/pw  imperf ind act 1st sg			w_stem,reg_conj</NL>
e)ne/bleyen => e)ne/bleyen
<NL>V e)mble/pw  aor ind act 3rd sg		nu_movable	aor1,reg_conj</NL>
e)ne/gkai => e)ne/gkai
<NL>V fe/rw  aor inf act			aor1</NL><NL>V e)ne/gkai_,fe/rw  aor opt act 3rd sg			aor1</NL>
e)ne/gkas => e)ne/gkas
<NL>P e)ne/gka_s,fe/rw  aor part act masc nom/voc sg	attic epic ionic		aor1</NL>
e)ne/dran => e)ne/dran
<NL>N e)ne/dra_n,e)ne/dra  fem acc sg	attic doric aeolic		h_hs</NL><NL>V e)ne/dra_n,e)nidro/w  imperf ind act 3rd pl	attic epic doric aeolic	contr	aw_pr,a_stem</NL><NL>V e)ne/dra_n,e)nidro/w  imperf ind act 1st sg	attic epic doric aeolic	contr	aw_pr,a_stem</NL>
e)ne/dusan => e)ne/dusan
<NL>V e)ne/du_san,e)ndu/w  aor ind act 3rd pl			ath_u_aor</NL>
e)ne/koyen => e)ne/koyen
<NL>V e)gko/ptw  aor ind act 3rd sg		nu_movable	aor1,ptw</NL>
e)ne/kruyen => e)ne/kruyen
<NL>V e)gkru/ptw  aor ind act 3rd sg		nu_movable	aor1,ptw</NL>
e)ne/meinan => e)ne/meinan
<NL>V e)mme/nw  aor ind act 3rd pl			aor1</NL>
e)ne/neuon => e)ne/neuon
<NL>V e)nneu/w  imperf ind act 3rd pl			w_stem,reg_conj</NL><NL>V e)nneu/w  imperf ind act 1st sg			w_stem,reg_conj</NL>
e)ne/paizon => e)ne/paizon
<NL>V e)mpai/zw  imperf ind act 3rd pl			w_stem,izw</NL><NL>V e)mpai/zw  imperf ind act 1st sg			w_stem,izw</NL>
e)ne/paican => e)ne/paican
<NL>V e)mpai/zw  aor ind act 3rd pl			aor1,izw</NL>
e)ne/plhsen => e)ne/plhsen
<NL>V e)mpi/plhmi  aor ind act 3rd sg		nu_movable	aor1,a_stem</NL>
e)ne/prhsen => e)ne/prhsen
<NL>V e)mpi/mprhmi  aor ind act 3rd sg		nu_movable	aor1,a_stem</NL><NL>V e)mprh/qw  aor ind act 3rd sg		nu_movable	aor1,reg_conj</NL>
e)ne/ptuon => e)ne/ptuon
<NL>V e)mptu/w  imperf ind act 3rd pl			w_stem,reg_conj</NL><NL>V e)mptu/w  imperf ind act 1st sg			w_stem,reg_conj</NL>
e)ne/ptusan => e)ne/ptusan
<NL>V e)mptu/w  aor ind act 3rd pl			aor1,reg_conj</NL>
e)ne/rgeian => e)ne/rgeian
<NL>N e)ne/rgeia  fem acc sg			a_hs</NL>
e)ne/sthken => e)ne/sthken
<NL>V e)ni/sthmi  plup ind act 3rd pl	epic doric ionic aeolic		perf_act</NL><NL>V e)ni/sthmi  perf ind act 3rd sg		nu_movable	perf_act</NL>
e)ne/tuxon => e)ne/tuxon
<NL>V e)ntugxa/nw  aor ind act 3rd pl			aor2,anw</NL><NL>V e)ntugxa/nw  aor ind act 1st sg			aor2,anw</NL>
e)ne/xein => e)ne/xein
<NL>V e)ne/xw  pres inf act	attic epic	contr	w_stem,reg_conj</NL>
e)ne/xesqe => e)ne/xesqe
<NL>V e)ne/xw  pres imperat mp 2nd pl			w_stem,reg_conj</NL><NL>V e)ne/xw  pres ind mp 2nd pl			w_stem,reg_conj</NL><NL>V e)ne/xw  imperf ind mp 2nd pl	homeric ionic	syll_augment unaugmented	w_stem,reg_conj</NL>
e)nh/rghken => e)nh/rghken
<NL>V e)nerge/w  plup ind act 3rd pl	epic doric aeolic	comp_only redupl	perf_act,ew_denom</NL><NL>V e)nerge/w  perf ind act 3rd sg		comp_only nu_movable redupl	perf_act,ew_denom</NL>
e)nh/rghsen => e)nh/rghsen
<NL>V e)nerge/w  aor ind act 3rd sg		comp_only nu_movable	aor1,ew_denom</NL>
e)ni/khsa => e)ni/khsa
<NL>V e)ni_/khsa,nika/w  aor ind act 1st sg	attic ionic		aor1,aw_denom</NL>
e)ni/khsan => e)ni/khsan
<NL>V e)ni_/khsan,nika/w  imperf ind act 3rd pl			ath_primary,aw_denom</NL><NL>V e)ni_/khsan,nika/w  aor ind act 3rd pl	attic ionic		aor1,aw_denom</NL>
e)ni/khsen => e)ni/khsen
<NL>V e)ni_/khsen,nika/w  aor ind act 3rd sg	attic ionic	nu_movable	aor1,aw_denom</NL>
e)ni/sxusen => e)ni/sxusen
<NL>V e)ni_/sxu_sen,e)n-i)sxu/w  aor ind act 3rd sg		nu_movable	aor1,reg_conj</NL><NL>V e)ni/sxu_sen,e)n-i)sxu/w  aor ind act 3rd sg	homeric ionic	unaugmented nu_movable	aor1,reg_conj</NL>
e)ni/yato => e)ni/yato
<NL>V e)ni/ptw  aor ind mid 3rd sg	homeric ionic	unaugmented	aor1,ptw</NL><NL>V e)ni_/yato,ni/fw  aor ind mid 3rd sg			aor1,reg_conj</NL><NL>V ni/zw  aor ind mid 3rd sg			aor1,ptw</NL>
e)nagkalisa/menos => e)nagkalisa/menos
<NL>P e)nagkali/zomai  aor part mp masc nom sg			aor1,izw</NL><NL>P e)nagkali/zomai  aor part mid masc nom sg			aor1,izw</NL>
e)nali/wn => e)nali/wn
<NL>N e)na/lios  fem gen pl			os_h_on</NL><NL>N e)na/lios  masc/neut gen pl			os_h_on</NL>
e)nanti/a => e)nanti/a
<NL>N e)nanti/os  neut nom/voc/acc pl			os_h_on</NL><NL>N e)nanti/a_,e)nanti/os  fem nom/voc/acc dual			os_h_on</NL><NL>N e)nanti/a_,e)nanti/os  fem nom/voc sg	attic doric aeolic		os_h_on</NL>
e)nanti/as => e)nanti/as
<NL>N e)nanti/a_s,e)nanti/os  fem acc pl			os_h_on</NL><NL>N e)nanti/a_s,e)nanti/os  fem gen sg	attic doric aeolic		os_h_on</NL>
e)nanti/on => e)nanti/on
<NL>N e)nanti/on 		indeclform	adverb</NL><NL>N e)nanti/os  masc acc sg			os_h_on</NL><NL>N e)nanti/os  neut nom/voc/acc sg			os_h_on</NL>
e)nanti/os => e)nanti/os
<NL>N e)nanti/os  masc nom sg			os_h_on</NL>
e)nanti/ous => e)nanti/ous
<NL>N e)nanti/os  masc acc pl			os_h_on</NL>
e)nanti/wn => e)nanti/wn
<NL>N e)nanti/os  fem gen pl			os_h_on</NL><NL>N e)nanti/os  masc/neut gen pl			os_h_on</NL>
e)narca/menoi => e)narca/menoi
<NL>P e)na/rxomai  aor part mid masc nom/voc pl			aor1,reg_conj</NL>
e)narca/menos => e)narca/menos
<NL>P e)na/rxomai  aor part mid masc nom sg			aor1,reg_conj</NL>
e)naua/ghsa => e)naua/ghsa
<NL>V e)naua_/ghsa,nauage/w  aor ind act 1st sg			aor1,ew_denom</NL>
e)naua/ghsan => e)naua/ghsan
<NL>V e)naua_/ghsan,nauage/w  aor ind act 3rd pl			aor1,ew_denom</NL>
e)nge/graptai => e)nge/graptai
<NL>V e)ggra/fw  perf ind mp 3rd sg		poetic late raw_preverb	perfp_p,reg_conj</NL>
e)ngegramme/nh => e)ngegramme/nh
<NL>P e)ggra/fw  perf part mp fem nom/voc sg	attic epic ionic	poetic late raw_preverb	perfp_p,reg_conj</NL>
e)nde/xetai => e)nde/xetai
<NL>V e)nde/xomai  pres ind mp 3rd sg			w_stem,reg_conj</NL>
e)ndeh/s => e)ndeh/s
<NL>N e)ndeh/s  masc/fem nom sg			hs_es</NL>
e)ndei/knuntai => e)ndei/knuntai
<NL>V e)ndei/knumi  pres ind mp 3rd pl			umi_pr,numi</NL>
e)ndei/knusqai => e)ndei/knusqai
<NL>V e)ndei/knumi  pres inf mp			umi_pr,numi</NL>
e)ndei/casqai => e)ndei/casqai
<NL>V e)ndei/knumi  aor inf mid			aor1,reg_conj</NL>
e)ndei/chtai => e)ndei/chtai
<NL>V e)ndei/knumi  aor subj mid 3rd sg			aor1,reg_conj</NL>
e)ndei/cwmai => e)ndei/cwmai
<NL>V e)ndei/knumi  aor subj mid 1st sg			aor1,reg_conj</NL>
e)ndedume/noi => e)ndedume/noi
<NL>P e)ndu/w  perf part mp masc nom/voc pl			perfp_vow</NL>
e)ndedume/non => e)ndedume/non
<NL>P e)ndu/w  perf part mp masc acc sg			perfp_vow</NL><NL>P e)ndu/w  perf part mp neut nom/voc/acc sg			perfp_vow</NL>
e)ndedume/nos => e)ndedume/nos
<NL>P e)ndu/w  perf part mp masc nom sg			perfp_vow</NL>
e)ndeiknume/nous => e)ndeiknume/nous
<NL>P e)ndei/knumi  pres part mp masc acc pl			umi_pr,numi</NL>
e)ndeiknu/menoi => e)ndeiknu/menoi
<NL>P e)ndei/knumi  pres part mp masc nom/voc pl			umi_pr,numi</NL>
e)ndhmou=ntes => e)ndhmou=ntes
<NL>P e)ndhme/w  pres part act masc nom/voc pl	attic epic doric	contr	ew_pr,ew_denom</NL><NL>P e)ndhme/w  pres part act masc nom/voc pl	attic epic doric	comp_only contr	ew_pr,ew_denom</NL>
e)ndhmh=sai => e)ndhmh=sai
<NL>V e)ndhme/w  aor inf act			aor1,ew_denom</NL><NL>V e)ndhme/w  aor inf act		comp_only	aor1,ew_denom</NL>
e)ndidu/skousin => e)ndidu/skousin
<NL>P e)ndidu/skw  pres part act masc/neut dat pl	attic epic doric ionic	comp_only nu_movable pres_redupl	w_stem,skw</NL><NL>V e)ndidu/skw  pres ind act 3rd pl	attic epic doric ionic	comp_only nu_movable pres_redupl	w_stem,skw</NL>
e)ndocasqh=nai => e)ndocasqh=nai
<NL>V e)ndoca/zomai  aor inf mp			aor_pass,azw</NL>
e)ndocasqh=| => e)ndocasqh=|
<NL>V e)ndoca/zomai  aor subj mp 3rd sg		contr	aor_pass,azw</NL>
e)ndunamou= => e)ndunamou=
<NL>V e)ndunamo/w  pres imperat mp 2nd sg		contr	ow_pr,ow_denom</NL><NL>V e)ndunamo/w  pres imperat mp 2nd sg		contr	ow_pr,ow_denom</NL><NL>V e)ndunamo/w  imperf ind mp 2nd sg	homeric ionic	contr unaugmented	ow_pr,ow_denom</NL><NL>V e)ndunamo/w  imperf ind mp 2nd sg	homeric ionic	contr unaugmented	ow_pr,ow_denom</NL>
e)ndunamou=nti => e)ndunamou=nti
<NL>P e)ndunamo/w  pres part act masc/neut dat sg		contr	ow_pr,ow_denom</NL><NL>V e)ndunamo/w  pres ind act 3rd pl	doric	contr	ow_pr,ow_denom</NL><NL>P e)ndunamo/w  pres part act masc/neut dat sg		contr	ow_pr,ow_denom</NL><NL>V e)ndunamo/w  pres ind act 3rd pl	doric	contr	ow_pr,ow_denom</NL>
e)ndunamou=sqe => e)ndunamou=sqe
<NL>V e)ndunamo/w  pres imperat mp 2nd pl		contr	ow_pr,ow_denom</NL><NL>V e)ndunamo/w  pres ind mp 2nd pl		contr	ow_pr,ow_denom</NL><NL>V e)ndunamo/w  pres imperat mp 2nd pl		contr	ow_pr,ow_denom</NL><NL>V e)ndunamo/w  pres ind mp 2nd pl		contr	ow_pr,ow_denom</NL><NL>V e)ndunamo/w  imperf ind mp 2nd pl	homeric ionic	contr unaugmented	ow_pr,ow_denom</NL><NL>V e)ndunamo/w  imperf ind mp 2nd pl	homeric ionic	contr unaugmented	ow_pr,ow_denom</NL>
e)ndunamw/santi => e)ndunamw/santi
<NL>P e)ndunamo/w  aor part act masc/neut dat sg			aor1,ow_denom</NL><NL>P e)ndunamo/w  aor part act masc/neut dat sg			aor1,ow_denom</NL>
e)ndusa/menoi => e)ndusa/menoi
<NL>P e)ndu_sa/menoi,e)ndu/w  aor part mid masc nom/voc pl			aor1,reg_conj</NL>
e)ndusa/menos => e)ndusa/menos
<NL>P e)ndu_sa/menos,e)ndu/w  aor part mid masc nom sg			aor1,reg_conj</NL>
e)ndusw/meqa => e)ndusw/meqa
<NL>V e)ndu_sw/meqa,e)ndu/w  aor subj mid 1st pl			aor1,reg_conj</NL>
e)ndo/cois => e)ndo/cois
<NL>N e)/ndocos  masc/fem/neut dat pl			os_on</NL>
e)ndo/cw| => e)ndo/cw|
<NL>N e)/ndocos  masc/fem/neut dat sg			os_on</NL>
e)ndu/masin => e)ndu/masin
<NL>N e)/nduma  neut dat pl		nu_movable	ma_matos</NL>
e)ndu/matos => e)ndu/matos
<NL>N e)/nduma  neut gen sg			ma_matos</NL>
e)ndu/nontes => e)ndu/nontes
<NL>P e)ndu_/nontes,e)ndu/nw  pres part act masc nom/voc pl			w_stem,unw</NL><NL>P e)ndu_/nontes,e)ndu/w  pres part act masc nom/voc pl			w_stem</NL>
e)ndu/sasqai => e)ndu/sasqai
<NL>V e)ndu_/sasqai,e)ndu/w  aor inf mid			aor1,reg_conj</NL>
e)ndu/sasqe => e)ndu/sasqe
<NL>V e)ndu_/sasqe,e)ndu/w  aor imperat mid 2nd pl			aor1,reg_conj</NL><NL>V e)ndu_/sasqe,e)ndu/w  aor ind mid 2nd pl	homeric ionic	unaugmented	aor1,reg_conj</NL>
e)ndu/sate => e)ndu/sate
<NL>V e)ndu_/sate,e)n-du/w1  aor imperat act 2nd pl		causal	aor1,reg_conj</NL><NL>V e)ndu_/sate,e)n-du/w1  aor ind act 2nd pl	homeric ionic	unaugmented causal	aor1,reg_conj</NL>
e)ndu/sews => e)ndu/sews
<NL>N e)ndu/sew^s,e)/ndusis  fem gen sg	attic		is_ews</NL>
e)ndu/shsqe => e)ndu/shsqe
<NL>V e)ndu_/shsqe,e)ndu/w  aor subj mid 2nd pl			aor1,reg_conj</NL>
e)ndu/shtai => e)ndu/shtai
<NL>V e)ndu_/shtai,e)ndu/w  aor subj mid 3rd sg			aor1,reg_conj</NL>
e)ndw/mhsis => e)ndw/mhsis
<NL>N e)ndw/mhsis  fem nom sg			is_ews</NL>
e)nei/lhsen => e)nei/lhsen
<NL>V e)nei/llw  aor ind act 3rd sg		nu_movable	aor1,e_stem</NL><NL>V e)nei/llw  aor ind act 3rd sg	homeric ionic	syll_augment unaugmented nu_movable	aor1,e_stem</NL><NL>V e)neile/w  aor ind act 3rd sg	homeric ionic	unaugmented nu_movable	aor1,ew_denom</NL>
e)nebi/basen => e)nebi/basen
<NL>V e)mbiba/zw  aor ind act 3rd sg		nu_movable pres_redupl	aor1,azw</NL>
e)nebrimh/qh => e)nebrimh/qh
<NL>V e)nebri_mh/qh,e)mbrima/omai  aor ind mp 3rd sg	attic ionic		aor_pass,aw_denom</NL>
e)nebrimh/sato => e)nebrimh/sato
<NL>V e)nebri_mh/sato,e)mbrima/omai  aor ind mp 3rd sg	attic ionic		aor1,aw_denom</NL>
e)nebrimw=nto => e)nebrimw=nto
<NL>V e)nebri_mw=nto,e)mbrima/omai  imperf ind mp 3rd pl		contr	aw_pr,aw_denom</NL><NL>V e)nebri_mw=nto,e)mbrima/omai  imperf ind mp 3rd pl	doric aeolic	contr	ow_pr,ow_denom</NL>
e)negkei=n => e)negkei=n
<NL>V fe/rw  aor inf act	attic epic doric	contr	aor2</NL>
e)nedei/casqe => e)nedei/casqe
<NL>V e)ndei/knumi  aor ind mid 2nd pl			aor1,reg_conj</NL>
e)nedei/cato => e)nedei/cato
<NL>V e)ndei/knumi  aor ind mid 3rd sg			aor1,reg_conj</NL>
e)nedidu/sketo => e)nedidu/sketo
<NL>V e)ndidu/skw  imperf ind mp 3rd sg		comp_only pres_redupl	w_stem,skw</NL>
e)nedreu/ontes => e)nedreu/ontes
<NL>P e)nedreu/w  pres part act masc nom/voc pl			w_stem,euw</NL>
e)nedreu/ousin => e)nedreu/ousin
<NL>P e)nedreu/w  pres part act masc/neut dat pl	attic epic doric ionic	nu_movable	w_stem,euw</NL><NL>V e)nedreu/w  pres ind act 3rd pl	attic epic doric ionic	nu_movable	w_stem,euw</NL>
e)neduna/mwsen => e)neduna/mwsen
<NL>V e)ndunamo/w  aor ind act 3rd sg		nu_movable	aor1,ow_denom</NL>
e)nedunamou=to => e)nedunamou=to
<NL>V e)ndunamo/w  imperf ind mp 3rd sg		contr	ow_pr,ow_denom</NL>
e)nedunamw/qh => e)nedunamw/qh
<NL>V e)ndunamo/w  aor ind pass 3rd sg			aor_pass,ow_denom</NL>
e)nedu/sasqe => e)nedu/sasqe
<NL>V e)nedu_/sasqe,e)ndu/w  aor ind mid 2nd pl			aor1,reg_conj</NL>
e)nedu/sato => e)nedu/sato
<NL>V e)nedu_/sato,e)ndu/w  aor ind mid 3rd sg			aor1,reg_conj</NL>
e)neka/loun => e)neka/loun
<NL>V e)gkale/w  imperf ind act 3rd pl	attic epic doric	contr	ew_pr,e_stem</NL><NL>V e)gkale/w  imperf ind act 1st sg	attic epic doric	contr	ew_pr,e_stem</NL>
e)nekai/nisen => e)nekai/nisen
<NL>V e)gkaini/zw  aor ind act 3rd sg		nu_movable	aor1,izw</NL>
e)nekentri/sqhs => e)nekentri/sqhs
<NL>V e)n-kentri/zw  aor ind pass 2nd sg			aor_pass,izw</NL>
e)nekopto/mhn => e)nekopto/mhn
<NL>V e)gko/ptw  imperf ind mp 1st sg			w_stem,ptw</NL>
e)nenh/konta => e)nenh/konta
<NL>N e)nenh/konta 		indeclform	numeral</NL>
e)neoi/ => e)neoi/
<NL>N e)neo/s  masc nom/voc pl			os_h_on</NL>
e)nepai/xqh => e)nepai/xqh
<NL>V e)mpai/zw  aor ind pass 3rd sg			aor_pass,izw</NL>
e)neplh/sqhsan => e)neplh/sqhsan
<NL>V e)mpi/plhmi  aor ind pass 3rd pl			aor_pass,a_stem</NL>
e)nergh/mata => e)nergh/mata
<NL>N e)ne/rghma  neut nom/voc/acc pl			ma_matos</NL>
e)nergh/s => e)nergh/s
<NL>N e)nergh/s  masc/fem nom sg			hs_es</NL>
e)nergh/sas => e)nergh/sas
<NL>P e)nergh/sa_s,e)nerge/w  aor part act masc nom/voc sg	attic epic ionic		aor1,ew_denom</NL><NL>P e)nergh/sa_s,e)nerge/w  aor part act masc nom/voc sg	attic epic ionic	comp_only	aor1,ew_denom</NL>
e)nergei/as => e)nergei/as
<NL>N e)nergei/a_s,e)ne/rgeia  fem acc pl			a_hs</NL><NL>N e)nergei/a_s,e)ne/rgeia  fem gen sg	attic doric aeolic		a_hs</NL>
e)nergei= => e)nergei=
<NL>V e)nerge/w  pres ind mp 2nd sg	attic epic doric ionic	contr	ew_pr,ew_denom</NL><NL>V e)nerge/w  pres ind act 3rd sg	attic epic doric ionic	contr	ew_pr,ew_denom</NL><NL>V e)nerge/w  pres ind mp 2nd sg	attic epic doric ionic	comp_only contr	ew_pr,ew_denom</NL><NL>V e)nerge/w  pres ind act 3rd sg	attic epic doric ionic	comp_only contr	ew_pr,ew_denom</NL><NL>N e)nergh/s  masc/fem/neut nom/voc/acc dual	attic epic	contr	hs_es</NL><NL>N e)nergh/s  masc/fem/neut dat sg			hs_es</NL>
e)nergei=n => e)nergei=n
<NL>V e)nerge/w  pres inf act	attic epic doric	contr	ew_pr,ew_denom</NL><NL>V e)nerge/w  pres inf act	attic epic doric	comp_only contr	ew_pr,ew_denom</NL>
e)nergei=tai => e)nergei=tai
<NL>V e)nerge/w  pres ind mp 3rd sg	attic epic	contr	ew_pr,ew_denom</NL><NL>V e)nerge/w  pres ind mp 3rd sg	attic epic	comp_only contr	ew_pr,ew_denom</NL>
e)nerghma/twn => e)nerghma/twn
<NL>N e)ne/rghma  neut gen pl			ma_matos</NL>
e)nergoume/nh => e)nergoume/nh
<NL>P e)nerge/w  pres part mp fem nom/voc sg	attic epic	contr	ew_pr,ew_denom</NL><NL>P e)nerge/w  pres part mp fem nom/voc sg	attic epic	comp_only contr	ew_pr,ew_denom</NL>
e)nergoume/nhn => e)nergoume/nhn
<NL>P e)nerge/w  pres part mp fem acc sg	attic epic	contr	ew_pr,ew_denom</NL><NL>P e)nerge/w  pres part mp fem acc sg	attic epic	comp_only contr	ew_pr,ew_denom</NL>
e)nergoume/nhs => e)nergoume/nhs
<NL>P e)nerge/w  pres part mp fem gen sg	attic epic	contr	ew_pr,ew_denom</NL><NL>P e)nerge/w  pres part mp fem gen sg	attic epic	comp_only contr	ew_pr,ew_denom</NL>
e)nergou=ntos => e)nergou=ntos
<NL>P e)nerge/w  pres part act masc/neut gen sg	attic epic doric	contr	ew_pr,ew_denom</NL><NL>P e)nerge/w  pres part act masc/neut gen sg	attic epic doric	comp_only contr	ew_pr,ew_denom</NL>
e)nergou=sin => e)nergou=sin
<NL>P e)nerge/w  pres part act masc/neut dat pl	attic epic doric	contr nu_movable	ew_pr,ew_denom</NL><NL>V e)nerge/w  pres ind act 3rd pl	attic epic doric	contr nu_movable	ew_pr,ew_denom</NL><NL>P e)nerge/w  pres part act masc/neut dat pl	attic epic doric	comp_only contr nu_movable	ew_pr,ew_denom</NL><NL>V e)nerge/w  pres ind act 3rd pl	attic epic doric	comp_only contr nu_movable	ew_pr,ew_denom</NL>
e)nergw=n => e)nergw=n
<NL>P e)nerge/w  pres part act masc nom sg	attic epic doric	contr	ew_pr,ew_denom</NL><NL>P e)nerge/w  pres part act masc nom sg	attic epic doric	comp_only contr	ew_pr,ew_denom</NL><NL>N e)nergh/s  masc/fem/neut gen pl	attic epic doric	contr	hs_es</NL><NL>N e)nergo/s  masc/fem/neut gen pl			os_on</NL>
e)nesthko/ta => e)nesthko/ta
<NL>P e)ni/sthmi  perf part act neut nom/voc/acc pl			perf_act</NL><NL>P e)ni/sthmi  perf part act masc acc sg			perf_act</NL>
e)nestw=san => e)nestw=san
<NL>P e)ni/sthmi  perf part act fem acc sg			perf2_act</NL>
e)nestw=ta => e)nestw=ta
<NL>P e)ni/sthmi  perf part act neut nom/voc/acc pl			perf2_act</NL><NL>P e)ni/sthmi  perf part act masc acc sg			perf2_act</NL>
e)nestw=tos => e)nestw=tos
<NL>P e)ni/sthmi  perf part act masc/neut gen sg			perf2_act</NL>
e)netei/lato => e)netei/lato
<NL>V e)nte/llw  aor ind mid 3rd sg			aor1,ellw</NL>
e)neteila/mhn => e)neteila/mhn
<NL>V e)nte/llw  aor ind mid 1st sg			aor1,ellw</NL>
e)netrepo/meqa => e)netrepo/meqa
<NL>V e)ntre/pw  imperf ind mp 1st pl			w_stem,reg_conj</NL>
e)netu/licen => e)netu/licen
<NL>V e)ntuli/ssw  aor ind act 3rd sg		nu_movable	aor1,ss</NL>
e)neuloghqh/sontai => e)neuloghqh/sontai
<NL>V e)neuloge/omai  fut ind mp 3rd pl			aor_pass,ew_denom</NL><NL>V e)neuloge/omai  fut ind pass 3rd pl			aor_pass,ew_denom</NL>
e)nefa/nisan => e)nefa/nisan
<NL>V e)mfani/zw  aor ind act 3rd pl		comp_only	aor1,izw</NL>
e)nefa/nisas => e)nefa/nisas
<NL>V e)mfani/zw  aor ind act 2nd sg		comp_only	aor1,izw</NL>
e)nefani/sqhsan => e)nefani/sqhsan
<NL>V e)mfani/zw  aor ind pass 3rd pl		comp_only	aor_pass,izw</NL>
e)nefu/shsen => e)nefu/shsen
<NL>V e)nefu_/shsen,e)mfusa/w  aor ind act 3rd sg	attic ionic	nu_movable	aor1,aw_denom</NL>
e)nexqei/shs => e)nexqei/shs
<NL>P fe/rw  aor part pass fem gen sg	attic epic ionic		aor_pass</NL>
e)nexqei=san => e)nexqei=san
<NL>P fe/rw  aor part pass fem acc sg			aor_pass</NL>
e)nei=xen => e)nei=xen
<NL>V e)ne/xw  imperf ind act 3rd sg		syll_augment nu_movable	w_stem,reg_conj</NL>
e)nhrgei=to => e)nhrgei=to
<NL>V e)nerge/w  imperf ind mp 3rd sg	attic epic	comp_only contr	ew_pr,ew_denom</NL>
e)nqa/de => e)nqa/de
<NL>N e)nqa/de 		indeclform	adverb</NL>
e)nqumh/seis => e)nqumh/seis
<NL>N e)nqu_mh/seis,e)nqu/mhsis  fem nom/voc pl	attic epic	contr	is_ews</NL><NL>N e)nqu_mh/seis,e)nqu/mhsis  fem nom/acc pl	attic		is_ews</NL><NL>V e)nqu_mh/seis,e)nqume/omai  aor subj act 2nd sg	epic	comp_only short_subj	aor1,ew_denom</NL><NL>V e)nqu_mh/seis,e)nqume/omai  fut ind act 2nd sg		comp_only	reg_fut,ew_denom</NL>
e)nqumh/sewn => e)nqumh/sewn
<NL>N e)nqu_mh/sew^n,e)nqu/mhsis  fem gen pl			is_ews</NL>
e)nqumh/sews => e)nqumh/sews
<NL>N e)nqu_mh/sew^s,e)nqu/mhsis  fem gen sg	attic		is_ews</NL>
e)nqumei=sqe => e)nqumei=sqe
<NL>V e)nqume/omai  pres imperat mp 2nd pl	attic epic	contr	ew_pr,ew_denom</NL><NL>V e)nqume/omai  pres opt mp 2nd pl	epic ionic		ew_pr,ew_denom</NL><NL>V e)nqume/omai  pres ind mp 2nd pl	attic epic	contr	ew_pr,ew_denom</NL><NL>V e)nqu_mei=sqe,e)nqume/omai  pres imperat mp 2nd pl	attic epic	comp_only contr	ew_pr,ew_denom</NL><NL>V e)nqu_mei=sqe,e)nqume/omai  pres opt mp 2nd pl	epic ionic	comp_only	ew_pr,ew_denom</NL><NL>V e)nqu_mei=sqe,e)nqume/omai  pres ind mp 2nd pl	attic epic	comp_only contr	ew_pr,ew_denom</NL><NL>V e)nqume/omai  imperf ind mp 2nd pl	attic epic	contr unaugmented	ew_pr,ew_denom</NL><NL>V e)nqu_mei=sqe,e)nqume/omai  imperf ind mp 2nd pl	attic epic	comp_only contr unaugmented	ew_pr,ew_denom</NL>
e)nqumhqe/ntos => e)nqumhqe/ntos
<NL>P e)nqume/omai  aor part mp masc/neut gen sg			aor_pass,ew_denom</NL><NL>P e)nqu_mhqe/ntos,e)nqume/omai  aor part pass masc/neut gen sg		comp_only	aor_pass,ew_denom</NL>
e)niautou/s => e)niautou/s
<NL>N e)niauto/s  masc acc pl			os_ou</NL>
e)niautou= => e)niautou=
<NL>N e)niauto/s  masc gen sg			os_ou</NL>
e)niauto/n => e)niauto/n
<NL>N e)niauto/s  masc acc sg			os_ou</NL>
e)nisxu/wn => e)nisxu/wn
<NL>P e)nisxu_/wn,e)n-i)sxu/w  pres part act masc nom sg			w_stem,reg_conj</NL>
e)niya/mhn => e)niya/mhn
<NL>V e)ni/ptw  aor ind mid 1st sg	homeric ionic	unaugmented	aor1,ptw</NL><NL>V e)ni_ya/mhn,ni/fw  aor ind mid 1st sg			aor1,reg_conj</NL><NL>V ni/zw  aor ind mid 1st sg			aor1,ptw</NL>
e)nkai/nia => (no result)
e)nkaqe/tous => (no result)
e)nkakei=n => e)nkakei=n
<NL>V e)gkake/w  pres inf act	attic epic doric	comp_only contr poetic raw_preverb	ew_pr,ew_denom</NL>
e)nkakw=men => e)nkakw=men
<NL>V e)gkake/w  pres subj act 1st pl	attic epic doric	comp_only contr poetic raw_preverb	ew_pr,ew_denom</NL>
e)nkatalei/yeis => (no result)
e)nkatelei/fqh => (no result)
e)nkatoikw=n => e)nkatoikw=n
<NL>P e)n-katoike/w  pres part act masc nom sg	attic epic doric	contr poetic raw_preverb	ew_pr,ew_denom</NL>
e)nkauxa=sqai => e)nkauxa=sqai
<NL>V e)n-kauxa/omai  pres inf mp		contr poetic raw_preverb	aw_pr,aw_denom</NL>
e)nkekai/nistai => e)nkekai/nistai
<NL>V e)gkaini/zw  perf ind mp 3rd sg		poetic raw_preverb redupl	perfp_d,izw</NL>
e)nkentri/sai => e)nkentri/sai
<NL>V e)n-kentri/zw  aor inf act		poetic raw_preverb	aor1,izw</NL><NL>V e)nkentri/sai_,e)n-kentri/zw  aor opt act 3rd sg		poetic raw_preverb	aor1,izw</NL>
e)nkentrisqh/sontai => e)nkentrisqh/sontai
<NL>V e)n-kentri/zw  fut ind pass 3rd pl		poetic raw_preverb	aor_pass,izw</NL>
e)nkoph/n => (no result)
e)nkri=nai => e)nkri=nai
<NL>V e)gkri/nw  aor inf act		poetic raw_preverb	aor1,inw</NL>
e)nko/ptesqai => e)nko/ptesqai
<NL>V e)gko/ptw  pres inf mp		poetic raw_preverb	w_stem,ptw</NL>
e)nko/ptw => e)nko/ptw
<NL>V e)gko/ptw  pres subj act 1st sg		poetic raw_preverb	w_stem,ptw</NL><NL>V e)gko/ptw  pres ind act 1st sg		poetic raw_preverb	w_stem,ptw</NL>
e)nne/a => e)nne/a
<NL>N e)nne/a 		indeclform	numeral</NL>
e)nnoiw=n => e)nnoiw=n
<NL>N e)/nnoia  fem gen pl			a_hs</NL>
e)nno/mw| => e)nno/mw|
<NL>N e)/nnomos  masc/fem/neut dat sg			os_on</NL>
e)noikei/tw => e)noikei/tw
<NL>V e)noike/w  pres imperat act 3rd sg	attic epic	contr	ew_pr,ew_denom</NL><NL>V e)noike/w  pres imperat act 3rd sg	attic epic	contr	ew_pr,ew_denom</NL>
e)noikou=ntos => e)noikou=ntos
<NL>P e)noike/w  pres part act masc/neut gen sg	attic epic doric	contr	ew_pr,ew_denom</NL><NL>P e)noike/w  pres part act masc/neut gen sg	attic epic doric	contr	ew_pr,ew_denom</NL>
e)noikou=sa => e)noikou=sa
<NL>P e)noike/w  pres part act fem nom/voc sg	attic epic doric	contr	ew_pr,ew_denom</NL><NL>P e)noike/w  pres part act fem nom/voc sg	attic epic doric	contr	ew_pr,ew_denom</NL>
e)nomi/zeto => e)nomi/zeto
<NL>V nomi/zw  imperf ind mp 3rd sg			w_stem,izw</NL>
e)nomi/zomen => e)nomi/zomen
<NL>V nomi/zw  imperf ind act 1st pl			w_stem,izw</NL>
e)nosfi/sato => e)nosfi/sato
<NL>V nosfi/zomai  aor ind mp 3rd sg			aor1,izw</NL><NL>V nosfi/zw  aor ind mid 3rd sg			aor1,izw</NL>
e)noxlou/menoi => e)noxlou/menoi
<NL>P e)noxle/w  pres part mp masc nom/voc pl	attic epic doric	contr	ew_pr,ew_denom</NL><NL>P e)noxle/w  pres part mp masc nom/voc pl	attic epic doric	contr	ew_pr,ew_denom</NL>
e)noxlh=| => e)noxlh=|
<NL>V e)noxle/w  pres subj mp 2nd sg		contr	ew_pr,ew_denom</NL><NL>V e)noxle/w  pres ind mp 2nd sg		contr	ew_pr,ew_denom</NL><NL>V e)noxle/w  pres subj act 3rd sg		contr	ew_pr,ew_denom</NL><NL>V e)noxle/w  pres subj mp 2nd sg		contr	ew_pr,ew_denom</NL><NL>V e)noxle/w  pres ind mp 2nd sg		contr	ew_pr,ew_denom</NL><NL>V e)noxle/w  pres subj act 3rd sg		contr	ew_pr,ew_denom</NL>
e)nperipath/sw => e)nperipath/sw
<NL>V e)n-peripate/w  aor subj act 1st sg		poetic raw_preverb	aor1,ew_denom</NL><NL>V e)n-peripate/w  fut ind act 1st sg		poetic raw_preverb	reg_fut,ew_denom</NL><NL>V e)n-peripate/w  aor ind mid 2nd sg	homeric ionic	unaugmented poetic raw_preverb	aor1,ew_denom</NL>
e)nsth/sontai => e)nsth/sontai
<NL>V e)ni/sthmi  fut ind mid 3rd pl		causal	reg_fut,a_stem</NL>
e)nta/lmata => e)nta/lmata
<NL>N e)/ntalma  neut nom/voc/acc pl			ma_matos</NL>
e)nte/llomai => e)nte/llomai
<NL>V e)nte/llw  pres ind mp 1st sg			w_stem,ellw</NL>
e)nte/taltai => e)nte/taltai
<NL>V e)nte/llw  perf ind mp 3rd sg			perfp_l</NL>
e)nti/mous => e)nti/mous
<NL>N e)nti_/mous,e)/ntimos  masc/fem acc pl			os_on</NL>
e)ntafia/zein => e)ntafia/zein
<NL>V e)ntafia/zw  pres inf act	attic epic	contr	w_stem,azw</NL>
e)ntafia/sai => e)ntafia/sai
<NL>P e)ntafia_/sa_|,e)ntafia/zw  fut part act fem dat sg	doric		aw_fut,azw</NL><NL>V e)ntafia/zw  aor inf act			aor1,azw</NL><NL>V e)ntafia/sai_,e)ntafia/zw  aor opt act 3rd sg			aor1,azw</NL>
e)ntafiasmou= => e)ntafiasmou=
<NL>N e)ntafiasmo/s  masc gen sg			os_ou</NL>
e)ntafiasmo/n => e)ntafiasmo/n
<NL>N e)ntafiasmo/s  masc acc sg			os_ou</NL>
e)nteila/menos => e)nteila/menos
<NL>P e)nte/llw  aor part mid masc nom sg			aor1,ellw</NL>
e)ntelei=tai => e)ntelei=tai
<NL>V e)nte/llw  fut ind mid 3rd sg	attic epic	contr	ew_fut,ellw</NL><NL>V e)ntele/w  pres ind mp 3rd sg	attic epic	contr	ew_pr,ew_denom</NL>
e)ntetuligme/non => e)ntetuligme/non
<NL>P e)ntuli/ssw  perf part mp masc acc sg		redupl	perfp_g,ss</NL><NL>P e)ntuli/ssw  perf part mp neut nom/voc/acc sg		redupl	perfp_g,ss</NL>
e)ntetupwme/nh => e)ntetupwme/nh
<NL>P e)ntupo/w  perf part mp fem nom/voc sg	attic epic ionic	redupl	perfp_vow,ow_denom</NL>
e)nteu/ceis => e)nteu/ceis
<NL>N e)/nteucis  fem nom/voc pl	attic epic	contr	is_ews</NL><NL>N e)/nteucis  fem nom/acc pl	attic		is_ews</NL>
e)nteu/cews => e)nteu/cews
<NL>N e)nteu/cew^s,e)/nteucis  fem gen sg	attic		is_ews</NL>
e)nteu=qen => e)nteu=qen
<NL>N e)nteu=qen 		indeclform	adverb</NL>
e)ntimo/teros => e)ntimo/teros
<NL>N e)nti_mo/teros,e)/ntimos  masc nom comp sg			os_on</NL>
e)ntola/s => e)ntola/s
<NL>N e)ntola_/s,e)ntolh/  fem acc pl			h_hs</NL>
e)ntolh/ => e)ntolh/
<NL>N e)ntolh/  fem nom/voc sg	attic epic ionic		h_hs</NL>
e)ntolh/n => e)ntolh/n
<NL>N e)ntolh/  fem acc sg	attic epic ionic		h_hs</NL>
e)ntolai/ => e)ntolai/
<NL>N e)ntolh/  fem nom/voc pl			h_hs</NL>
e)ntolai=s => e)ntolai=s
<NL>N e)ntolh/  fem dat pl			h_hs</NL>
e)ntolh=s => e)ntolh=s
<NL>N e)ntoleu/s  masc nom pl		contr	eus_ews</NL><NL>N e)ntoleu/s  masc nom/voc pl		contr	eus_ews</NL><NL>N e)ntolh/  fem gen sg	attic epic ionic		h_hs</NL>
e)ntolw=n => e)ntolw=n
<NL>N e)ntolh/  fem gen pl			h_hs</NL>
e)ntre/pomai => e)ntre/pomai
<NL>V e)ntre/pw  pres ind mp 1st sg			w_stem,reg_conj</NL>
e)ntre/pwn => e)ntre/pwn
<NL>P e)ntre/pw  pres part act masc nom sg			w_stem,reg_conj</NL>
e)ntraph/sontai => e)ntraph/sontai
<NL>V e)ntre/pw  fut ind pass 3rd pl			aor2_pass</NL>
e)ntraph=| => e)ntraph=|
<NL>V e)ntre/pw  aor subj pass 3rd sg		contr	aor2_pass</NL>
e)ntrepo/menos => e)ntrepo/menos
<NL>P e)ntre/pw  pres part mp masc nom sg			w_stem,reg_conj</NL>
e)ntrefo/menos => e)ntrefo/menos
<NL>P e)ntre/fw  pres part mp masc nom sg			w_stem,reg_conj</NL>
e)ntroph/n => e)ntroph/n
<NL>N e)ntroph/  fem acc sg	attic epic ionic		h_hs</NL>
e)ntrufw=ntes => e)ntrufw=ntes
<NL>P e)ntrufa/w  pres part act masc nom/voc pl		contr	aw_pr,aw_denom</NL><NL>P e)ntrufa/w  pres part act masc nom/voc pl		contr	aw_pr,aw_denom</NL>
e)ntugxa/nei => e)ntugxa/nei
<NL>V e)ntugxa/nw  pres ind mp 2nd sg		n_infix	w_stem,anw</NL><NL>V e)ntugxa/nw  pres ind act 3rd sg		n_infix	w_stem,anw</NL>
e)ntugxa/nein => e)ntugxa/nein
<NL>V e)ntugxa/nw  pres inf act	attic epic	contr n_infix	w_stem,anw</NL>
e)nto/pioi => e)nto/pioi
<NL>N e)nto/pios  masc/fem nom/voc pl			os_on</NL>
e)nto/s => e)nto/s
<NL>N e)nto/s 		indeclform	adverb</NL>
e)nubri/sas => e)nubri/sas
<NL>P e)nubri/sa_s,e)nubri/zw  aor part act masc nom/voc sg	attic epic ionic		aor1,izw</NL><NL>P e)nu_bri/sa_s,e)nubri/zw  aor part act masc nom/voc sg	attic epic ionic		aor1,izw</NL>
e)nupni/ois => e)nupni/ois
<NL>N e)nu/pnion  neut dat pl			os_ou</NL><NL>N e)nu/pnios  masc/fem/neut dat pl			os_on</NL>
e)nupniazo/menoi => e)nupniazo/menoi
<NL>P e)nupnia/zw  pres part mp masc nom/voc pl			w_stem,azw</NL>
e)nupniasqh/sontai => e)nupniasqh/sontai
<NL>V e)nupnia/zw  fut ind pass 3rd pl			aor_pass,azw</NL>
e)nwti/sasqe => e)nwti/sasqe
<NL>V e)nwti/zomai  aor imperat mp 2nd pl			aor1,izw</NL><NL>V e)nwti/zomai  aor imperat mp 2nd pl		comp_only	aor1,izw</NL><NL>V e)nwti/zomai  aor ind mp 2nd pl		comp_only	aor1,izw</NL><NL>V e)nwti/zomai  aor ind mp 2nd pl	homeric ionic	unaugmented	aor1,izw</NL><NL>V e)nwti/zomai  aor ind mp 2nd pl	homeric ionic	comp_only unaugmented	aor1,izw</NL><NL>V nwti/zw  aor ind mid 2nd pl			aor1,izw</NL>
e)no/mizen => e)no/mizen
<NL>V nomi/zw  imperf ind act 3rd sg		nu_movable	w_stem,izw</NL>
e)no/mizon => e)no/mizon
<NL>V nomi/zw  imperf ind act 3rd pl			w_stem,izw</NL><NL>V nomi/zw  imperf ind act 1st sg			w_stem,izw</NL>
e)no/misan => e)no/misan
<NL>V nomi/zw  aor ind act 3rd pl			aor1,izw</NL>
e)no/misas => e)no/misas
<NL>V nomi/zw  aor ind act 2nd sg			aor1,izw</NL>
e)no/nta => e)no/nta
<NL>P e)n-ei)mi/  pres part act masc acc sg			irreg_mi</NL><NL>P e)n-ei)mi/  pres part act neut nom/voc/acc pl			irreg_mi</NL>
e)nu/stacan => e)nu/stacan
<NL>V nusta/zw  aor ind act 3rd pl			aor1,azw</NL>
e)nw/pion => e)nw/pion
<NL>N e)nw/pios 		indeclform	prep</NL><NL>N e)nw/pios  masc/fem acc sg			os_on</NL><NL>N e)nw/pios  neut nom/voc/acc sg			os_on</NL>
e)nw/|khsen => e)nw/|khsen
<NL>V e)noike/w  aor ind act 3rd sg		nu_movable	aor1,ew_denom</NL>
e)c => e)c
<NL>N e)k 		proclitic indeclform	prep</NL>
e)ca/gei => e)ca/gei
<NL>V e)ca/gw  pres ind mp 2nd sg			w_stem,reg_conj</NL><NL>V e)ca/gw  pres ind act 3rd sg			w_stem,reg_conj</NL>
e)ca/gousin => e)ca/gousin
<NL>P e)ca/gw  pres part act masc/neut dat pl	attic epic doric ionic	nu_movable	w_stem,reg_conj</NL><NL>V e)ca/gw  pres ind act 3rd pl	attic epic doric ionic aeolic	nu_movable	w_stem,reg_conj</NL>
e)ca/pina => e)ca/pina
<NL>N e)ca/pina 		indeclform	adverb</NL>
e)ca/rate => e)ca/rate
<NL>V e)ca_/rate,e)cai/rw  aor imperat act 2nd pl			aor1,airw</NL><NL>V e)ca__/rate,e)cai/rw  aor ind act 2nd pl	doric aeolic		aor1,airw</NL><NL>V e)ca_/rate,e)cai/rw  aor ind act 2nd pl	homeric ionic	unaugmented	aor1,airw</NL>
e)ce/balen => e)ce/balen
<NL>V e)kba/llw  aor ind act 3rd sg		nu_movable	aor2</NL><NL>V e)ce/ba_len,e)kba/llw  aor ind act 3rd sg	doric	nu_movable	aor1,allw</NL>
e)ce/ballon => e)ce/ballon
<NL>V e)kba/llw  imperf ind act 3rd pl			w_stem,allw</NL><NL>V e)kba/llw  imperf ind act 1st sg			w_stem,allw</NL>
e)ce/balon => e)ce/balon
<NL>V e)kba/llw  aor ind act 3rd pl			aor2</NL><NL>V e)kba/llw  aor ind act 1st sg			aor2</NL>
e)ce/bhsan => e)ce/bhsan
<NL>V e)kbai/nw  aor ind act 3rd pl			ath_h_aor</NL><NL>V e)kbai/nw  aor ind act 3rd pl		causal	aor1,a_stem</NL>
e)ce/deto => e)ce/deto
<NL>V e)k-e)/dw  imperf ind mp 3rd sg	epic	unaugmented	w_stem</NL>
e)ce/dusan => e)ce/dusan
<NL>V e)ce/du_san,e)kdu/w  aor ind act 3rd pl			ath_u_aor</NL>
e)ce/qento => e)ce/qento
<NL>V e)kti/qhmi  aor ind mid 3rd pl			emi_aor</NL>
e)ce/klinan => e)ce/klinan
<NL>V e)ce/kli_nan,e)kkli/nw  aor ind act 3rd pl			aor1,inw</NL>
e)ce/lhtai => e)ce/lhtai
<NL>V e)caire/w  aor subj mid 3rd sg		late	aor1</NL><NL>V e)caire/w  aor subj mid 3rd sg			aor2</NL><NL>V e)caire/w  aor subj mp 3rd sg			aor2</NL>
e)ce/lqate => e)ce/lqate
<NL>V e)ce/rxomai  aor imperat act 2nd pl		late	aor1</NL><NL>V e)ce/rxomai  aor ind act 2nd pl	homeric ionic	unaugmented late	aor1</NL>
e)ce/lqhte => e)ce/lqhte
<NL>V e)ce/rxomai  aor subj act 2nd pl		late	aor1</NL><NL>V e)ce/rxomai  aor subj act 2nd pl			aor2</NL>
e)ce/lqh| => e)ce/lqh|
<NL>V e)ce/rxomai  aor subj mid 2nd sg		late	aor1</NL><NL>V e)ce/rxomai  aor subj act 3rd sg		late	aor1</NL><NL>V e)ce/rxomai  aor subj act 3rd sg			aor2</NL>
e)ce/lqh|s => e)ce/lqh|s
<NL>V e)ce/rxomai  aor subj act 2nd sg		late	aor1</NL><NL>V e)ce/rxomai  aor subj act 2nd sg			aor2</NL>
e)ce/macen => e)ce/macen
<NL>V e)kma/ssw  aor ind act 3rd sg		nu_movable	aor1,ss</NL>
e)ce/massen => e)ce/massen
<NL>V e)kma/ssw  imperf ind act 3rd sg		nu_movable	w_stem,ss</NL>
e)ce/neusen => e)ce/neusen
<NL>V e)kne/w  aor ind act 3rd sg		nu_movable	aor1,ev_stem</NL><NL>V e)kneu/w  aor ind act 3rd sg		nu_movable	aor1,reg_conj</NL>
e)ce/nisen => e)ce/nisen
<NL>V ceni/zw  aor ind act 3rd sg		nu_movable	aor1,izw</NL><NL>V e)kni/zw  aor ind act 3rd sg		nu_movable	aor1,izw</NL>
e)ce/pemyan => e)ce/pemyan
<NL>V e)kpe/mpw  aor ind act 3rd pl			aor1,reg_conj</NL>
e)ce/pesan => e)ce/pesan
<NL>V e)cefi/hmi  aor ind act 3rd pl	epic ionic	unaugmented unasp_preverb	ath_secondary</NL>
e)ce/pesen => e)ce/pesen
<NL>V e)kpi/tnw  aor ind act 3rd sg		nu_movable	aor2</NL>
e)ce/plei => e)ce/plei
<NL>V e)kple/w  imperf ind act 3rd sg	attic epic	contr	evw_pr,ev_stem</NL>
e)ce/pneusen => e)ce/pneusen
<NL>V e)kpne/w  aor ind act 3rd sg		nu_movable	aor1,ev_stem</NL>
e)ce/rama => e)ce/rama
<NL>N e)ce/ra_ma,e)ce/rama  neut nom/voc/acc sg			ma_matos</NL>
e)ce/rxesqe => e)ce/rxesqe
<NL>V e)ce/rxomai  pres imperat mp 2nd pl			w_stem</NL><NL>V e)ce/rxomai  pres ind mp 2nd pl			w_stem</NL><NL>V e)ce/rxomai  imperf ind mp 2nd pl	homeric ionic	unaugmented	w_stem</NL>
e)ce/rxetai => e)ce/rxetai
<NL>V e)ce/rxomai  pres ind mp 3rd sg			w_stem</NL>
e)ce/rxontai => e)ce/rxontai
<NL>V e)ce/rxomai  pres ind mp 3rd pl			w_stem</NL>
e)ce/sth => e)ce/sth
<NL>V e)ci/sthmi  plup ind act 1st sg			perf2_act</NL><NL>V e)ci/sthmi  aor ind act 3rd sg			ami_aor</NL>
e)ce/sthmen => e)ce/sthmen
<NL>V e)ci/sthmi  aor ind act 1st pl			ami_aor</NL>
e)ce/sthsan => e)ce/sthsan
<NL>V e)ci/sthmi  aor ind act 3rd pl			ami_aor</NL><NL>V e)ci/sthmi  aor ind act 3rd pl		causal	aor1,a_stem</NL>
e)ce/straptai => e)ce/straptai
<NL>V e)kstre/fw  perf ind mp 3rd sg			perfp_p,reg_conj</NL>
e)ce/teinen => e)ce/teinen
<NL>V e)ktei/nw  aor ind act 3rd sg		nu_movable	aor1,einw</NL><NL>V e)ktei/nw  imperf ind act 3rd sg		nu_movable	w_stem,einw</NL>
e)ce/fugon => e)ce/fugon
<NL>V e)kfeu/gw  aor ind act 3rd pl			aor2</NL><NL>V e)kfeu/gw  aor ind act 1st sg			aor2</NL>
e)ce/xean => e)ce/xean
<NL>V e)kxe/w  aor ind act 3rd pl			aor1,ev_stem</NL>
e)ce/xeen => e)ce/xeen
<NL>V e)ce/xw  pres inf act	epic ionic		w_stem,reg_conj</NL><NL>V e)kxe/w  imperf ind act 3rd sg	epic ionic	nu_movable	evw_pr,ev_stem</NL><NL>V e)kxe/w  aor ind act 3rd sg		nu_movable	aor1,ev_stem</NL>
e)ce/yucen => e)ce/yucen
<NL>V e)ce/yu_cen,e)kyu/xw  aor ind act 3rd sg		nu_movable	aor1,reg_conj</NL>
e)ch/gagen => e)ch/gagen
<NL>V e)ca/gw  aor ind act 3rd sg	attic epic ionic	nu_movable redupl	aor2</NL>
e)ch/ggeilan => e)ch/ggeilan
<NL>V e)cagge/llw  aor ind act 3rd pl	attic epic ionic		aor1,ellw</NL>
e)ch/geira => e)ch/geira
<NL>V e)cegei/rw  aor ind act 1st sg			aor1,eirw</NL>
e)ch/lqate => e)ch/lqate
<NL>V e)ce/rxomai  aor ind act 2nd pl		late	aor1</NL>
e)ch/lqomen => e)ch/lqomen
<NL>V e)ce/rxomai  aor ind act 1st pl			aor2</NL>
e)ch/negken => e)ch/negken
<NL>V e)kfe/rw  aor ind act 3rd sg		nu_movable	aor1</NL><NL>V e)kfe/rw  aor ind act 3rd sg		nu_movable	aor2</NL>
e)ch/ranen => e)ch/ranen
<NL>V e)ch/ra_nen,chrai/nw  aor ind act 3rd sg	epic doric aeolic	nu_movable	aor1,ainw</NL>
e)ch/rantai => e)ch/rantai
<NL>V chrai/nw  perf ind mp 3rd pl	epic ionic		perfp_n,ainw</NL><NL>V chrai/nw  perf ind mp 3rd sg			perfp_n,ainw</NL><NL>V e)ch/ra_ntai,chrai/nw  perf ind mp 3rd pl	epic ionic		perfp_n,ainw</NL><NL>V e)ch/ra_ntai,chrai/nw  perf ind mp 3rd sg			perfp_n,ainw</NL><NL>V e)cara/omai  perf ind mp 3rd pl		comp_only	perfp_vow,a_stem</NL>
e)ch/rxeto => e)ch/rxeto
<NL>V e)ca/rxw  imperf ind mp 3rd sg	attic epic ionic		w_stem,reg_conj</NL><NL>V e)ce/rxomai  imperf ind mp 3rd sg			w_stem</NL>
e)ch/rxonto => e)ch/rxonto
<NL>V e)ca/rxw  imperf ind mp 3rd pl	attic epic ionic		w_stem,reg_conj</NL><NL>V e)ce/rxomai  imperf ind mp 3rd pl			w_stem</NL>
e)ch/xhtai => e)ch/xhtai
<NL>V e)chxe/w  perf ind mp 3rd sg		redupl	perfp_vow,ew_denom</NL>
e)ci/stanto => e)ci/stanto
<NL>V e)ci_/stanto,e)ci/sthmi  imperf ind mp 3rd pl		causal pres_redupl	ami_pr</NL><NL>V e)ci/sthmi  imperf ind mp 3rd pl	homeric ionic	unaugmented causal pres_redupl	ami_pr</NL>
e)ci/stasqai => e)ci/stasqai
<NL>V e)ci/sthmi  pres inf mp		causal pres_redupl	ami_pr</NL>
e)ci/stato => e)ci/stato
<NL>V e)ci_/stato,e)ci/sthmi  imperf ind mp 3rd sg		causal pres_redupl	ami_pr</NL><NL>V e)ci/sthmi  imperf ind mp 3rd sg	homeric ionic	unaugmented causal pres_redupl	ami_pr</NL>
e)cai/fnhs => e)cai/fnhs
<NL>N e)cai/fnhs 		indeclform	adverb</NL>
e)cagage/twsan => (no result)
e)cagagei=n => e)cagagei=n
<NL>V e)ca/gw  aor inf act	attic epic doric	contr redupl	aor2</NL>
e)cagago/ntes => e)cagago/ntes
<NL>P e)ca/gw  aor part act masc nom/voc pl		redupl	aor2</NL>
e)cagagw/n => e)cagagw/n
<NL>P e)ca/gw  aor part act masc nom sg		redupl	aor2</NL>
e)caggei/lhte => e)caggei/lhte
<NL>V e)cagge/llw  aor subj act 2nd pl			aor1,ellw</NL>
e)cagora/sh| => e)cagora/sh|
<NL>V e)cagora/zw  aor subj mid 2nd sg			aor1,azw</NL><NL>V e)cagora/zw  aor subj act 3rd sg			aor1,azw</NL><NL>V e)cagora/zw  fut ind mid 2nd sg			reg_fut,azw</NL>
e)cagorazo/menoi => e)cagorazo/menoi
<NL>P e)cagora/zw  pres part mp masc nom/voc pl			w_stem,azw</NL>
e)cairou/menos => e)cairou/menos
<NL>P e)caire/w  pres part mp masc nom sg	attic epic doric	contr	ew_pr,ew_denom</NL><NL>P e)caire/w  pres part mp masc nom sg	attic epic doric	contr	ew_pr,e_stem</NL><NL>P e)cairo/omai  pres part mp masc nom sg		contr	ow_pr,ow_denom</NL>
e)cakolouqh/santes => e)cakolouqh/santes
<NL>P e)cakolouqe/w  aor part act masc nom/voc pl			aor1,ew_denom</NL>
e)cakolouqh/sousin => e)cakolouqh/sousin
<NL>V e)cakolouqe/w  aor subj act 3rd pl	epic	nu_movable short_subj	aor1,ew_denom</NL><NL>P e)cakolouqe/w  fut part act masc/neut dat pl	attic epic doric ionic	nu_movable	reg_fut,ew_denom</NL><NL>V e)cakolouqe/w  fut ind act 3rd pl	attic epic doric ionic	nu_movable	reg_fut,ew_denom</NL>
e)calei/yas => e)calei/yas
<NL>P e)calei/ya_s,e)calei/fw  aor part act masc nom/voc sg	attic epic ionic		aor1,reg_conj</NL>
e)calei/yei => e)calei/yei
<NL>N e)ca/leiyis  fem nom/voc/acc dual	attic epic	contr	is_ews</NL><NL>N e)calei/yei+,e)ca/leiyis  fem dat sg	epic		is_ews</NL><NL>N e)ca/leiyis  fem dat sg	attic ionic	contr	is_ews</NL><NL>V e)calei/fw  aor subj act 3rd sg	epic	short_subj	aor1,reg_conj</NL><NL>V e)calei/fw  fut ind mid 2nd sg			reg_fut,reg_conj</NL><NL>V e)calei/fw  fut ind act 3rd sg			reg_fut,reg_conj</NL>
e)calei/yw => e)calei/yw
<NL>V e)ca_lei/yw,e)calei/fw  aor ind mid 2nd sg	doric aeolic		aor1,reg_conj</NL><NL>V e)calei/fw  aor subj act 1st sg			aor1,reg_conj</NL><NL>V e)calei/fw  fut ind act 1st sg			reg_fut,reg_conj</NL><NL>V e)calei/fw  aor ind mid 2nd sg	homeric ionic	unaugmented	aor1,reg_conj</NL>
e)caleifqh=nai => e)caleifqh=nai
<NL>V e)calei/fw  aor inf pass			aor_pass,reg_conj</NL>
e)callo/menos => e)callo/menos
<NL>P e)ca/llomai  pres part mid masc nom sg			w_stem,allw</NL>
e)cana/stasin => e)cana/stasin
<NL>N e)cana/stasis  fem acc sg			is_ews</NL>
e)cane/teilen => e)cane/teilen
<NL>V e)canate/llw  aor ind act 3rd sg		nu_movable	aor1,ellw</NL>
e)canasth/sh| => e)canasth/sh|
<NL>V e)cani/sthmi  aor subj mid 2nd sg		causal	aor1,a_stem</NL><NL>V e)cani/sthmi  aor subj act 3rd sg		causal	aor1,a_stem</NL><NL>V e)cani/sthmi  fut ind mid 2nd sg		causal	reg_fut,a_stem</NL>
e)cape/steilan => e)cape/steilan
<NL>V e)caposte/llw  aor ind act 3rd pl			aor1,ellw</NL>
e)cape/steilen => e)cape/steilen
<NL>V e)caposte/llw  aor ind act 3rd sg		nu_movable	aor1,ellw</NL>
e)capata/tw => e)capata/tw
<NL>V e)capata_/tw,e)capata/w  pres imperat act 3rd sg		contr	aw_pr,aw_denom</NL><NL>V e)capata_/tw,e)capata/w  pres imperat act 3rd sg		contr	aw_pr,aw_denom</NL>
e)capath/sh| => e)capath/sh|
<NL>N e)capath/shi,e)capa/thsis  fem dat sg	epic		is_ews</NL><NL>V e)capata/w  aor subj mid 2nd sg	attic ionic		aor1,aw_denom</NL><NL>V e)capata/w  aor subj act 3rd sg	attic ionic		aor1,aw_denom</NL><NL>V e)capata/w  fut ind mid 2nd sg	attic ionic		reg_fut,aw_denom</NL><NL>V e)capata/w  aor subj mid 2nd sg	attic ionic		aor1,aw_denom</NL><NL>V e)capata/w  aor subj act 3rd sg	attic ionic		aor1,aw_denom</NL><NL>V e)capata/w  fut ind mid 2nd sg	attic doric ionic aeolic		reg_fut,aw_denom</NL><NL>V e)ca_path/sh|,e)capata/w  futperf ind mp 2nd sg	attic doric ionic aeolic	redupl	fut_perf,aw_denom</NL><NL>V e)ca_path/sh|,e)capata/w  futperf ind mid 2nd sg	attic doric ionic aeolic	redupl	fut_perf,aw_denom</NL>
e)capathqei=sa => e)capathqei=sa
<NL>P e)capata/w  aor part pass fem nom/voc sg	attic ionic		aor_pass,aw_denom</NL><NL>P e)capata/w  aor part pass fem nom/voc sg	attic ionic		aor_pass,aw_denom</NL>
e)capatw=sin => e)capatw=sin
<NL>P e)capata/w  pres part act masc/neut dat pl	attic epic doric ionic	contr nu_movable	aw_pr,aw_denom</NL><NL>V e)capata/w  pres subj act 3rd pl	attic epic ionic	contr nu_movable	aw_pr,aw_denom</NL><NL>V e)capata/w  pres ind act 3rd pl	attic epic doric ionic	contr nu_movable	aw_pr,aw_denom</NL><NL>V e)capata/w  pres subj act 3rd pl	attic epic doric ionic	contr nu_movable	ew_pr,aw_denom</NL><NL>V e)capata/w  pres subj act 3rd pl	attic epic doric ionic	contr nu_movable	ew_pr,ew_denom</NL><NL>P e)capata/w  pres part act masc/neut dat pl	attic epic doric ionic	contr nu_movable	aw_pr,aw_denom</NL><NL>V e)capata/w  pres subj act 3rd pl	attic epic ionic	contr nu_movable	aw_pr,aw_denom</NL><NL>V e)capata/w  pres ind act 3rd pl	attic epic doric ionic aeolic	contr nu_movable	aw_pr,aw_denom</NL>
e)capesta/lh => e)capesta/lh
<NL>V e)caposte/llw  aor ind pass 3rd sg			aor2_pass</NL>
e)caporhqh=nai => e)caporhqh=nai
<NL>V e)capore/w  aor inf pass			aor_pass,ew_denom</NL><NL>V e)capore/w  aor inf pass			aor_pass,ew_denom</NL>
e)caporou/menoi => e)caporou/menoi
<NL>P e)capore/w  pres part mp masc nom/voc pl	attic epic doric	contr	ew_pr,ew_denom</NL><NL>P e)capore/w  pres part mp masc nom/voc pl	attic epic doric	contr	ew_pr,ew_denom</NL>
e)caposte/llw => e)caposte/llw
<NL>V e)caposte/llw  aor subj act 1st sg			aor2,ellw</NL><NL>V e)caposte/llw  pres subj act 1st sg			w_stem,ellw</NL><NL>V e)caposte/llw  pres ind act 1st sg			w_stem,ellw</NL>
e)capostelw= => e)capostelw=
<NL>V e)caposte/llw  fut ind act 1st sg	attic epic doric	contr	ew_fut,ellw</NL>
e)carti/sai => e)carti/sai
<NL>V e)carti/zw  aor inf act			aor1,izw</NL><NL>V e)carti/sai_,e)carti/zw  aor opt act 3rd sg			aor1,izw</NL><NL>V e)carti/zw  aor inf act			aor1,izw</NL><NL>V e)carti/sai_,e)carti/zw  aor opt act 3rd sg			aor1,izw</NL>
e)castra/ptwn => e)castra/ptwn
<NL>P e)castra/ptw  pres part act masc nom sg			w_stem,ptw</NL>
e)cauth=s => e)cauth=s
<NL>N e)cauth=s 		indeclform	adverb</NL>
e)cei/lato => e)cei/lato
<NL>V e)caire/w  aor ind mid 3rd sg		syll_augment late	aor1</NL><NL>V e)cei/llw  aor ind mid 3rd sg	homeric ionic	comp_only unaugmented	aor1</NL>
e)ceba/lomen => e)ceba/lomen
<NL>V e)kba/llw  aor ind act 1st pl			aor2</NL>
e)ceblh/qh => e)ceblh/qh
<NL>V e)kba/llw  aor ind pass 3rd sg			aor_pass,e_stem</NL>
e)cegerei= => e)cegerei=
<NL>V e)cegei/rw  fut ind mid 2nd sg	attic epic doric ionic	contr	ew_fut,eirw</NL><NL>V e)cegei/rw  fut ind act 3rd sg	attic epic doric ionic	contr	ew_fut,eirw</NL>
e)cede/xeto => e)cede/xeto
<NL>V e)kde/xomai  imperf ind mp 3rd sg			w_stem,reg_conj</NL>
e)cedi/khsen => e)cedi/khsen
<NL>V e)kdike/w  aor ind act 3rd sg		comp_only nu_movable	aor1,ew_denom</NL>
e)cezh/thsan => e)cezh/thsan
<NL>V e)kzhte/w  aor ind act 3rd pl			aor1,ew_denom</NL>
e)ceqambh/qhsan => e)ceqambh/qhsan
<NL>V e)k-qambe/w  aor ind pass 3rd pl			aor_pass,ew_denom</NL>
e)ceqau/mazon => e)ceqau/mazon
<NL>V e)k-qauma/zw  imperf ind act 3rd pl			w_stem,azw</NL><NL>V e)k-qauma/zw  imperf ind act 1st sg			w_stem,azw</NL>
e)ceila/mhn => e)ceila/mhn
<NL>V e)caire/w  aor ind mid 1st sg		syll_augment late	aor1</NL><NL>V e)cei/llw  aor ind mid 1st sg	homeric ionic	comp_only unaugmented	aor1</NL>
e)ceke/nthsan => e)ceke/nthsan
<NL>V e)k-kenta/w  imperf ind act 3rd pl			ath_primary,aw_denom</NL><NL>V e)k-kenta/w  aor ind act 3rd pl	attic ionic		aor1,aw_denom</NL><NL>V e)k-kente/w  aor ind act 3rd pl			aor1,ew_denom</NL>
e)cekau/qhsan => e)cekau/qhsan
<NL>V e)kkai/w  aor ind pass 3rd pl			aor_pass,av_stem</NL>
e)cekla/sqhsan => e)cekla/sqhsan
<NL>V e)k,e)k-la/zomai  aor ind mp 3rd pl	homeric ionic	unaugmented	aor_pass,azw</NL><NL>V e)k,e)k-la/zw  aor ind pass 3rd pl	homeric ionic	unaugmented	aor_pass,azw</NL><NL>V e)k-kla/w  aor ind pass 3rd pl			aor_pass,a_stem</NL>
e)ceklei/sqh => e)ceklei/sqh
<NL>V e)kklei/w  aor ind pass 3rd sg			aor_pass,reg_conj</NL>
e)cekomi/zeto => e)cekomi/zeto
<NL>V e)kkomi/zw  imperf ind mp 3rd sg			w_stem,izw</NL>
e)cekre/meto => (no result)
e)ceko/phs => e)ceko/phs
<NL>V e)kko/ptw  aor ind pass 2nd sg			aor2_pass</NL>
e)cele/gonto => e)cele/gonto
<NL>V e)kle/gw  imperf ind mp 3rd pl			w_stem,reg_conj</NL>
e)cele/canto => e)cele/canto
<NL>V e)kle/gw  aor ind mid 3rd pl			aor1,reg_conj</NL>
e)cele/casqe => e)cele/casqe
<NL>V e)kle/gw  aor ind mid 2nd pl			aor1,reg_conj</NL>
e)cele/cato => e)cele/cato
<NL>V e)kle/gw  aor ind mid 3rd sg			aor1,reg_conj</NL>
e)cele/cw => e)cele/cw
<NL>V e)kle/gw  aor ind mid 2nd sg			aor1,reg_conj</NL>
e)cele/sqai => e)cele/sqai
<NL>V e)caire/w  aor inf mid			aor2</NL>
e)celh/luqen => e)celh/luqen
<NL>V e)ce/rxomai  perf ind act 3rd sg		nu_movable attic_redupl	perf_act</NL><NL>V e)ce/rxomai  plup ind act 3rd pl	epic doric ionic aeolic	unaugmented attic_redupl	perf_act</NL>
e)celeca/mhn => e)celeca/mhn
<NL>V e)kle/gw  aor ind mid 1st sg			aor1,reg_conj</NL>
e)celeu/setai => e)celeu/setai
<NL>V e)ce/rxomai  fut ind mid 3rd sg			reg_fut</NL>
e)celeu/sontai => e)celeu/sontai
<NL>V e)ce/rxomai  fut ind mid 3rd pl			reg_fut</NL>
e)celhluqui=an => e)celhluqui=an
<NL>P e)ce/rxomai  perf part act fem acc sg		attic_redupl	perf_act</NL>
e)celhluqo/s => e)celhluqo/s
<NL>P e)ce/rxomai  perf part act neut nom/voc/acc sg		attic_redupl	perf_act</NL>
e)celhluqo/tas => e)celhluqo/tas
<NL>P e)ce/rxomai  perf part act masc acc pl		attic_redupl	perf_act</NL>
e)celhlu/qasin => e)celhlu/qasin
<NL>V e)celhlu/qa_sin,e)ce/rxomai  perf ind act 3rd pl		nu_movable attic_redupl	perf_act</NL>
e)celhlu/qei => e)celhlu/qei
<NL>V e)ce/rxomai  plup ind act 3rd sg	attic epic ionic	contr unaugmented attic_redupl	perf_act</NL>
e)celqei=n => e)celqei=n
<NL>V e)ce/rxomai  aor inf act	attic epic doric	contr	aor2</NL>
e)celqou/sh| => e)celqou/sh|
<NL>P e)ce/rxomai  aor part act fem dat sg	attic epic ionic		aor2</NL>
e)celqou=sa => e)celqou=sa
<NL>P e)ce/rxomai  aor part act fem nom/voc sg	attic epic doric ionic		aor2</NL>
e)celqou=sai => e)celqou=sai
<NL>P e)ce/rxomai  aor part act fem nom/voc pl	attic epic doric ionic		aor2</NL>
e)celqou=san => e)celqou=san
<NL>P e)ce/rxomai  aor part act fem acc sg	attic epic doric ionic		aor2</NL>
e)celqo/nta => e)celqo/nta
<NL>P e)ce/rxomai  aor part act neut nom/voc/acc pl			aor2</NL><NL>P e)ce/rxomai  aor part act masc acc sg			aor2</NL>
e)celqo/ntes => e)celqo/ntes
<NL>P e)ce/rxomai  aor part act masc nom/voc pl			aor2</NL>
e)celqo/nti => e)celqo/nti
<NL>P e)ce/rxomai  aor part act masc/neut dat sg			aor2</NL>
e)celqo/ntos => e)celqo/ntos
<NL>P e)ce/rxomai  aor part act masc/neut gen sg			aor2</NL>
e)celqo/ntwn => e)celqo/ntwn
<NL>P e)ce/rxomai  aor part act masc/neut gen pl			aor2</NL><NL>V e)ce/rxomai  aor imperat act 3rd pl			aor2</NL>
e)celqw/n => e)celqw/n
<NL>P e)ce/rxomai  aor part act masc nom sg			aor2</NL>
e)celko/menos => e)celko/menos
<NL>P e)ce/lkw  pres part mp masc nom sg			w_stem,reg_conj</NL>
e)cemukth/rizon => e)cemukth/rizon
<NL>V e)kmukthri/zw  imperf ind act 3rd pl			w_stem,izw</NL><NL>V e)kmukthri/zw  imperf ind act 1st sg			w_stem,izw</NL>
e)cene/gkantes => e)cene/gkantes
<NL>P e)kfe/rw  aor part act masc nom/voc pl			aor1</NL>
e)cene/gkate => e)cene/gkate
<NL>V e)kfe/rw  aor imperat act 2nd pl			aor1</NL><NL>V e)kfe/rw  aor ind act 2nd pl	homeric ionic	unaugmented	aor1</NL>
e)cenegkei=n => e)cenegkei=n
<NL>V e)kfe/rw  aor inf act	attic epic doric	contr	aor2</NL>
e)cenodo/xhsen => e)cenodo/xhsen
<NL>V cenodoke/w  aor ind act 3rd sg		nu_movable late	aor1,ew_denom</NL>
e)cepe/sate => e)cepe/sate
<NL>V e)k-e)fe/zomai  aor imperat act 2nd pl	attic epic doric ionic aeolic parad_form prose	unasp_preverb	aor1,reg_conj</NL><NL>V e)k-e)fe/zomai  aor ind act 2nd pl	attic epic doric ionic aeolic parad_form prose	syll_augment unaugmented unasp_preverb	aor1,reg_conj</NL><NL>V e)k-e)pie/nnumi  aor ind act 2nd pl	attic epic doric ionic aeolic parad_form prose	unaugmented unasp_preverb	aor1,reg_conj</NL>
e)cepe/tasa => e)cepe/tasa
<NL>V e)kpeta/nnumi  aor ind act 1st sg			aor1,a_stem</NL>
e)ceph/dhsan => e)ceph/dhsan
<NL>V e)kphda/w  imperf ind act 3rd pl			ath_primary,aw_denom</NL><NL>V e)kphda/w  aor ind act 3rd pl	attic ionic		aor1,aw_denom</NL>
e)cepla/ghsan => e)cepla/ghsan
<NL>V e)kplh/ssw  aor ind pass 3rd pl			aor2_pass</NL><NL>V e)cepla_/ghsan,e)kplh/ssw  aor ind pass 3rd pl			aor_pass,ss</NL>
e)ceplh/sseto => e)ceplh/sseto
<NL>V e)kplh/ssw  imperf ind mp 3rd sg			w_stem,ss</NL>
e)ceplh/ssonto => e)ceplh/ssonto
<NL>V e)kplh/ssw  imperf ind mp 3rd pl			w_stem,ss</NL>
e)cepleu/samen => e)cepleu/samen
<NL>V e)kple/w  aor ind act 1st pl			aor1,ev_stem</NL>
e)ceporeu/eto => e)ceporeu/eto
<NL>V e)kporeu/w  imperf ind mp 3rd sg			w_stem,euw</NL>
e)ceporeu/onto => e)ceporeu/onto
<NL>V e)kporeu/w  imperf ind mp 3rd pl			w_stem,euw</NL>
e)ceptu/sate => e)ceptu/sate
<NL>V e)kptu/w  aor ind act 2nd pl			aor1,reg_conj</NL>
e)cerxome/nwn => e)cerxome/nwn
<NL>P e)ce/rxomai  pres part mp fem gen pl			w_stem</NL><NL>P e)ce/rxomai  pres part mp masc/neut gen pl			w_stem</NL>
e)cerxo/menoi => e)cerxo/menoi
<NL>P e)ce/rxomai  pres part mp masc nom/voc pl			w_stem</NL>
e)cerxo/menos => e)cerxo/menos
<NL>P e)ce/rxomai  pres part mp masc nom sg			w_stem</NL>
e)cerxw/meqa => e)cerxw/meqa
<NL>V e)ce/rxomai  pres subj mp 1st pl			w_stem</NL>
e)cestake/nai => e)cestake/nai
<NL>V e)cesta_ke/nai,e)ci/sthmi  perf inf act	doric		perf_act</NL>
e)ceta/sai => e)ceta/sai
<NL>P e)ceta_/sa_|,e)ceta/zw  fut part act fem dat sg	doric		aw_fut,azw</NL><NL>P e)ceta_/sa_|,e)ceta/zw  fut part act fem dat sg	doric		aw_fut,azw</NL><NL>V e)ceta/zw  aor inf act			aor1,azw</NL><NL>V e)ceta/sai_,e)ceta/zw  aor opt act 3rd sg			aor1,azw</NL><NL>V e)ceta/zw  aor inf act			aor1,azw</NL><NL>V e)ceta/sai_,e)ceta/zw  aor opt act 3rd sg			aor1,azw</NL>
e)ceta/sate => e)ceta/sate
<NL>V e)ceta/zw  aor imperat act 2nd pl			aor1,azw</NL><NL>V e)ceta/zw  aor imperat act 2nd pl			aor1,azw</NL><NL>V e)ceta/zw  aor ind act 2nd pl	homeric ionic	unaugmented	aor1,azw</NL><NL>V e)ceta/zw  aor ind act 2nd pl	homeric ionic	unaugmented	aor1,azw</NL>
e)ceti/qeto => e)ceti/qeto
<NL>V e)kti/qhmi  imperf ind mp 3rd sg			emi_pr</NL>
e)cetei/nate => e)cetei/nate
<NL>V e)ktei/nw  aor ind act 2nd pl			aor1,einw</NL>
e)cetra/phsan => e)cetra/phsan
<NL>V e)ktre/pw  aor ind pass 3rd pl			aor2_pass</NL>
e)cexu/qh => e)cexu/qh
<NL>V e)kxe/w  aor ind pass 3rd sg			aor_pass</NL>
e)cexu/qhsan => e)cexu/qhsan
<NL>V e)kxe/w  aor ind pass 3rd pl			aor_pass</NL>
e)cexu/nneto => (no result)
e)chgh/sato => e)chgh/sato
<NL>V e)chge/omai  aor ind mid 3rd sg			aor1,ew_denom</NL><NL>V e)ch_gh/sato,e)chge/omai  aor ind mid 3rd sg	attic epic doric ionic		aor1,ew_denom</NL><NL>V e)chge/omai  aor ind mp 3rd sg	homeric ionic	unaugmented	aor1,ew_denom</NL><NL>V e)chge/omai  aor ind mid 3rd sg	homeric ionic	unaugmented	aor1,ew_denom</NL>
e)chgei=to => e)chgei=to
<NL>V e)chge/omai  pres opt mp 3rd sg	epic ionic		ew_pr,ew_denom</NL><NL>V e)chge/omai  imperf ind mid 3rd sg	attic epic	contr	ew_pr,ew_denom</NL><NL>V e)chge/omai  pres opt mid 3rd sg	epic ionic		ew_pr,ew_denom</NL><NL>V e)ch_gei=to,e)chge/omai  imperf ind mid 3rd sg	attic epic doric ionic	contr	ew_pr,ew_denom</NL><NL>V e)chge/omai  imperf ind mp 3rd sg	attic epic	contr unaugmented	ew_pr,ew_denom</NL><NL>V e)chge/omai  imperf ind mid 3rd sg	attic epic	contr unaugmented	ew_pr,ew_denom</NL>
e)chghsa/menos => e)chghsa/menos
<NL>P e)chge/omai  aor part mp masc nom sg			aor1,ew_denom</NL><NL>P e)chge/omai  aor part mid masc nom sg			aor1,ew_denom</NL>
e)chgoume/nwn => e)chgoume/nwn
<NL>P e)chge/omai  pres part mp fem gen pl	attic epic doric	contr	ew_pr,ew_denom</NL><NL>P e)chge/omai  pres part mp masc/neut gen pl	attic epic doric	contr	ew_pr,ew_denom</NL><NL>P e)chge/omai  pres part mid fem gen pl	attic epic doric	contr	ew_pr,ew_denom</NL><NL>P e)chge/omai  pres part mid masc/neut gen pl	attic epic doric	contr	ew_pr,ew_denom</NL>
e)chgou=nto => e)chgou=nto
<NL>V e)chge/omai  imperf ind mid 3rd pl	attic epic doric	contr	ew_pr,ew_denom</NL><NL>V e)ch_gou=nto,e)chge/omai  imperf ind mid 3rd pl	attic epic doric ionic	contr	ew_pr,ew_denom</NL><NL>V e)chge/omai  imperf ind mp 3rd pl	attic epic doric	contr unaugmented	ew_pr,ew_denom</NL><NL>V e)chge/omai  imperf ind mid 3rd pl	attic epic doric	contr unaugmented	ew_pr,ew_denom</NL>
e)chgo/rasen => e)chgo/rasen
<NL>V e)cagora/zw  aor ind act 3rd sg	attic epic ionic	nu_movable	aor1,azw</NL><NL>V e)chgo/ra_sen,e)chgore/w  aor ind act 3rd sg	attic	r_e_i_alpha unaugmented nu_movable poetic	aor1,ew_denom</NL>
e)chpa/thsen => e)chpa/thsen
<NL>V e)capata/w  aor ind act 3rd sg	attic epic ionic	nu_movable	aor1,aw_denom</NL>
e)chra/nqh => e)chra/nqh
<NL>V chrai/nw  aor ind pass 3rd sg			aor_pass,ainw</NL>
e)chramme/nhn => e)chramme/nhn
<NL>P chrai/nw  perf part mp fem acc sg	attic epic ionic		perfp_p,ainw</NL>
e)chrau/nhsan => e)chrau/nhsan
<NL>V e)k-e)rauna/w  imperf ind act 3rd pl			ath_primary,aw_denom</NL><NL>V e)k-e)rauna/w  aor ind act 3rd pl	attic ionic		aor1,aw_denom</NL>
e)chrtisme/nos => e)chrtisme/nos
<NL>P e)carti/zw  perf part mp masc nom sg	attic epic doric ionic aeolic	redupl	perfp_d,izw</NL>
e)cie/nai => e)cie/nai
<NL>V e)/ceimi2  pres inf act			irreg_mi</NL><NL>V e)ci/hmi  pres inf act			irreg_mi</NL>
e)cista/nwn => e)cista/nwn
<NL>P e)k-i(sta/nw  pres part act masc nom sg			w_stem,anw</NL>
e)cisxu/shte => e)cisxu/shte
<NL>V e)cisxu_/shte,e)cisxu/w  aor subj act 2nd pl			aor1,reg_conj</NL>
e)coi/sousin => e)coi/sousin
<NL>P e)kfe/rw  fut part act masc/neut dat pl	attic epic doric ionic	nu_movable	reg_fut</NL><NL>V e)kfe/rw  fut ind act 3rd pl	attic epic doric ionic	nu_movable	reg_fut</NL>
e)coleqreuqh/setai => e)coleqreuqh/setai
<NL>V e)coleqreu/w  fut ind pass 3rd sg			aor_pass,euw</NL>
e)comologh/setai => e)comologh/setai
<NL>V e)comologe/omai  aor subj mp 3rd sg	epic	short_subj	aor1,ew_denom</NL><NL>V e)comologe/omai  fut ind mp 3rd sg			reg_fut,ew_denom</NL><NL>V e)comologe/omai  aor subj mid 3rd sg	epic	short_subj	aor1,ew_denom</NL><NL>V e)comologe/omai  fut ind mid 3rd sg			reg_fut,ew_denom</NL>
e)comologh/shtai => e)comologh/shtai
<NL>V e)comologe/omai  aor subj mp 3rd sg			aor1,ew_denom</NL><NL>V e)comologe/omai  aor subj mid 3rd sg			aor1,ew_denom</NL>
e)comologh/somai => e)comologh/somai
<NL>V e)comologe/omai  aor subj mp 1st sg	epic	short_subj	aor1,ew_denom</NL><NL>V e)comologe/omai  fut ind mp 1st sg			reg_fut,ew_denom</NL><NL>V e)comologe/omai  aor subj mid 1st sg	epic	short_subj	aor1,ew_denom</NL><NL>V e)comologe/omai  fut ind mid 1st sg			reg_fut,ew_denom</NL>
e)comologei=sqe => e)comologei=sqe
<NL>V e)comologe/omai  pres imperat mp 2nd pl	attic epic	contr	ew_pr,ew_denom</NL><NL>V e)comologe/omai  pres opt mp 2nd pl	epic ionic		ew_pr,ew_denom</NL><NL>V e)comologe/omai  pres ind mp 2nd pl	attic epic	contr	ew_pr,ew_denom</NL><NL>V e)comologe/omai  pres imperat mp 2nd pl	attic epic	contr	ew_pr,ew_denom</NL><NL>V e)comologe/omai  pres opt mp 2nd pl	epic ionic		ew_pr,ew_denom</NL><NL>V e)comologe/omai  pres ind mp 2nd pl	attic epic	contr	ew_pr,ew_denom</NL><NL>V e)comologe/omai  imperf ind mp 2nd pl	attic epic	contr unaugmented	ew_pr,ew_denom</NL><NL>V e)comologe/omai  imperf ind mp 2nd pl	attic epic	contr unaugmented	ew_pr,ew_denom</NL>
e)comologou/menoi => e)comologou/menoi
<NL>P e)comologe/omai  pres part mp masc nom/voc pl	attic epic doric	contr	ew_pr,ew_denom</NL><NL>P e)comologe/omai  pres part mp masc nom/voc pl	attic epic doric	contr	ew_pr,ew_denom</NL>
e)corkistw=n => e)corkistw=n
<NL>N e)corkisth/s  masc gen pl			hs_ou</NL>
e)coru/cantes => e)coru/cantes
<NL>P e)coru/ssw  aor part act masc nom/voc pl			aor1,ss</NL><NL>P e)coru_/cantes,e)coru/ssw  aor part act masc nom/voc pl			aor1,ss</NL>
e)coudenhqh=| => e)coudenhqh=|
<NL>V e)coudene/w  aor subj pass 3rd sg		contr	aor_pass,ew_denom</NL>
e)couqenh/sas => e)couqenh/sas
<NL>P e)couqenh/sa_s,e)couqene/w  aor part act masc nom/voc sg	attic epic ionic		aor1,ew_denom</NL><NL>P e)couqenh/sa_s,e)couqene/w  aor part act masc nom/voc sg	attic epic ionic	comp_only	aor1,ew_denom</NL>
e)couqenh/sate => e)couqenh/sate
<NL>V e)couqene/w  aor imperat act 2nd pl			aor1,ew_denom</NL><NL>V e)couqene/w  aor imperat act 2nd pl		comp_only	aor1,ew_denom</NL><NL>V e)couqene/w  aor ind act 2nd pl		comp_only	aor1,ew_denom</NL><NL>V e)couqene/w  aor ind act 2nd pl	homeric ionic	unaugmented	aor1,ew_denom</NL><NL>V e)couqene/w  aor ind act 2nd pl	homeric ionic	comp_only unaugmented	aor1,ew_denom</NL>
e)couqenh/sh| => e)couqenh/sh|
<NL>V e)couqene/w  aor subj mid 2nd sg			aor1,ew_denom</NL><NL>V e)couqene/w  aor subj act 3rd sg			aor1,ew_denom</NL><NL>V e)couqene/w  fut ind mid 2nd sg			reg_fut,ew_denom</NL><NL>V e)couqene/w  aor subj mid 2nd sg		comp_only	aor1,ew_denom</NL><NL>V e)couqene/w  aor subj act 3rd sg		comp_only	aor1,ew_denom</NL><NL>V e)couqene/w  fut ind mid 2nd sg		comp_only	reg_fut,ew_denom</NL><NL>V e)couqene/w  futperf ind mp 2nd sg		comp_only redupl	fut_perf,ew_denom</NL><NL>V e)couqene/w  futperf ind mid 2nd sg		comp_only redupl	fut_perf,ew_denom</NL>
e)couqenei/tw => e)couqenei/tw
<NL>V e)couqene/w  pres imperat act 3rd sg	attic epic	contr	ew_pr,ew_denom</NL><NL>V e)couqene/w  pres imperat act 3rd sg	attic epic	comp_only contr	ew_pr,ew_denom</NL>
e)couqenei=s => e)couqenei=s
<NL>V e)couqene/w  pres ind act 2nd sg	attic epic doric ionic	contr	ew_pr,ew_denom</NL><NL>V e)couqene/w  pres ind act 2nd sg	attic epic doric ionic	comp_only contr	ew_pr,ew_denom</NL>
e)couqenei=te => e)couqenei=te
<NL>V e)couqene/w  pres imperat act 2nd pl	attic epic	contr	ew_pr,ew_denom</NL><NL>V e)couqene/w  pres opt act 2nd pl			ew_pr,ew_denom</NL><NL>V e)couqene/w  pres ind act 2nd pl	attic epic	contr	ew_pr,ew_denom</NL><NL>V e)couqene/w  imperf ind act 2nd pl	attic epic	comp_only contr	ew_pr,ew_denom</NL><NL>V e)couqene/w  pres imperat act 2nd pl	attic epic	comp_only contr	ew_pr,ew_denom</NL><NL>V e)couqene/w  pres opt act 2nd pl		comp_only	ew_pr,ew_denom</NL><NL>V e)couqene/w  pres ind act 2nd pl	attic epic	comp_only contr	ew_pr,ew_denom</NL><NL>V e)couqene/w  imperf ind act 2nd pl	attic epic	contr unaugmented	ew_pr,ew_denom</NL><NL>V e)couqene/w  imperf ind act 2nd pl	attic epic	comp_only contr unaugmented	ew_pr,ew_denom</NL>
e)couqenhqei/s => e)couqenhqei/s
<NL>P e)couqene/w  aor part pass masc nom/voc sg			aor_pass,ew_denom</NL><NL>P e)couqene/w  aor part pass masc nom/voc sg		comp_only	aor_pass,ew_denom</NL>
e)couqenhme/na => e)couqenhme/na
<NL>P e)couqene/w  perf part mp neut nom/voc/acc pl		comp_only redupl	perfp_vow,ew_denom</NL><NL>P e)couqenhme/na_,e)couqene/w  perf part mp fem nom/voc/acc dual		comp_only redupl	perfp_vow,ew_denom</NL><NL>P e)couqenhme/na_,e)couqene/w  perf part mp fem nom/voc sg	doric aeolic	comp_only redupl	perfp_vow,ew_denom</NL>
e)couqenhme/nos => e)couqenhme/nos
<NL>P e)couqene/w  perf part mp masc nom sg		comp_only redupl	perfp_vow,ew_denom</NL>
e)couqenhme/nous => e)couqenhme/nous
<NL>P e)couqene/w  perf part mp masc acc pl		comp_only redupl	perfp_vow,ew_denom</NL>
e)couqenou=ntas => e)couqenou=ntas
<NL>P e)couqene/w  pres part act masc acc pl	attic epic doric	contr	ew_pr,ew_denom</NL><NL>P e)couqene/w  pres part act masc acc pl	attic epic doric	comp_only contr	ew_pr,ew_denom</NL><NL>P e)couqeno/w  pres part act masc acc pl		contr	ow_pr,ow_denom</NL>
e)cousi/a => e)cousi/a
<NL>N e)cousi/a_,e)cousi/a  fem nom/voc/acc dual			h_hs</NL><NL>N e)cousi/a_,e)cousi/a  fem nom/voc sg	attic doric aeolic		h_hs</NL>
e)cousi/ai => e)cousi/ai
<NL>N e)cousi/a  fem nom/voc pl			h_hs</NL><NL>N e)cousi/a_|,e)cousi/a  fem dat sg	attic doric aeolic		h_hs</NL>
e)cousi/ais => e)cousi/ais
<NL>N e)cousi/a  fem dat pl			h_hs</NL>
e)cousi/an => e)cousi/an
<NL>N e)cousi/a_n,e)cousi/a  fem acc sg	attic doric aeolic		h_hs</NL>
e)cousi/as => e)cousi/as
<NL>N e)cousi/a_s,e)cousi/a  fem acc pl			h_hs</NL><NL>N e)cousi/a_s,e)cousi/a  fem gen sg	attic doric aeolic		h_hs</NL>
e)cousi/a| => e)cousi/a|
<NL>N e)cousi/ai,e)cousi/a  fem nom/voc pl			h_hs</NL><NL>N e)cousi/a_|,e)cousi/a  fem dat sg	attic doric aeolic		h_hs</NL>
e)cousia/zei => e)cousia/zei
<NL>V e)cousia/zw  pres ind mp 2nd sg			w_stem,azw</NL><NL>V e)cousia/zw  pres ind act 3rd sg			w_stem,azw</NL>
e)cousia/zontes => e)cousia/zontes
<NL>P e)cousia/zw  pres part act masc nom/voc pl			w_stem,azw</NL>
e)cousiasqh/somai => e)cousiasqh/somai
<NL>V e)cousia/zw  fut ind pass 1st sg			aor_pass,azw</NL>
e)cousiw=n => e)cousiw=n
<NL>N e)cousi/a  fem gen pl			h_hs</NL><NL>P e)cousia/zw  fut part act masc voc sg		contr	aw_fut,azw</NL><NL>P e)cousia/zw  fut part act neut nom/voc/acc sg		contr	aw_fut,azw</NL><NL>P e)cousia/zw  fut part act masc nom sg	attic epic ionic	contr	aw_fut,azw</NL>
e)coxh/n => e)coxh/n
<NL>N e)coxh/  fem acc sg	attic epic ionic		h_hs</NL>
e)cupni/sw => e)cupni/sw
<NL>V e)cupni/zw  aor subj act 1st sg			aor1,izw</NL><NL>V e)cupni/zw  fut ind act 1st sg			reg_fut,izw</NL><NL>V e)cu_pni/sw,e)cupni/zw  aor ind mid 2nd sg		comp_only	aor1,izw</NL><NL>V e)cupni/zw  aor subj act 1st sg		comp_only	aor1,izw</NL><NL>V e)cupni/zw  fut ind act 1st sg		comp_only	reg_fut,izw</NL><NL>V e)cupni/zw  aor ind mid 2nd sg	homeric ionic	unaugmented	aor1,izw</NL><NL>V e)cupni/zw  aor ind mid 2nd sg	homeric ionic	comp_only unaugmented	aor1,izw</NL>
e)curhme/nh| => e)curhme/nh|
<NL>P cura/w  perf part mp fem dat sg	attic epic ionic	redupl	perfp_vow,aw_denom</NL><NL>P cure/w  perf part mp fem dat sg	attic epic ionic	redupl	perfp_vow,aw_denom</NL>
e)cwmolo/ghsen => e)cwmolo/ghsen
<NL>V e)comologe/omai  aor ind act 3rd sg		nu_movable	aor1,ew_denom</NL>
e)co/dou => e)co/dou
<NL>N e)/codos1  fem gen sg			os_ou</NL><NL>N e)/codos2  masc/fem/neut gen sg			os_on</NL>
e)co/n => e)co/n
<NL>P e)/cesti  pres part act masc voc sg			irreg_mi</NL><NL>P e)/cesti  pres part act neut nom/voc/acc sg			irreg_mi</NL>
e)cw/teron => e)cw/teron
<NL>N e)cw/teros  masc acc sg			os_h_on</NL><NL>N e)cw/teros  neut nom/voc/acc sg			os_h_on</NL>
e)ch|th/sato => e)ch|th/sato
<NL>V e)caite/w  aor ind mid 3rd sg			aor1,ew_denom</NL>
e)ch/|esan => e)ch/|esan
<NL>V e)/ceimi2  imperf ind act 3rd pl			irreg_mi</NL>
e)ch=lqan => e)ch=lqan
<NL>V e)ce/rxomai  aor ind act 3rd pl		late	aor1</NL>
e)ch=lqen => e)ch=lqen
<NL>V e)ce/rxomai  aor ind act 3rd sg		nu_movable late	aor1</NL><NL>V e)ce/rxomai  aor ind act 3rd sg		nu_movable	aor2</NL>
e)ch=lqes => e)ch=lqes
<NL>V e)ce/rxomai  aor ind act 2nd sg			aor2</NL>
e)ch=lqon => e)ch=lqon
<NL>V e)ce/rxomai  aor ind act 3rd pl			aor2</NL><NL>V e)ce/rxomai  aor ind act 1st sg			aor2</NL>
e)cw=sai => e)cw=sai
<NL>V e)cwqe/w  perf ind mp 2nd sg	epic ionic		perfp_d,reg_conj</NL><NL>V e)cwqe/w  aor inf act	epic ionic		aor1,reg_conj</NL>
e)cw=sen => e)cw=sen
<NL>V e)cwqe/w  aor ind act 3rd sg	epic ionic	nu_movable	aor1,reg_conj</NL>
e)pa/ggelma => e)pa/ggelma
<NL>N e)pa/ggelma  neut nom/voc/acc sg			ma_matos</NL>
e)pa/gontes => e)pa/gontes
<NL>P e)pa/gw  pres part act masc nom/voc pl			w_stem,reg_conj</NL>
e)pa/qete => e)pa/qete
<NL>V pa/sxw  aor ind act 2nd pl			aor2</NL>
e)pa/n => e)pa/n
<NL>N e)pa/n 		indeclform	conj</NL>
e)pa/nagkes => e)pa/nagkes
<NL>N e)pana/gkhs  masc/fem voc sg			hs_es</NL><NL>N e)pana/gkhs  neut nom/voc/acc sg			hs_es</NL>
e)pa/nw => e)pa/nw
<NL>N e)pa/nw 		indeclform	adverb</NL>
e)pa/cas => e)pa/cas
<NL>P e)pa_/ca_s,e)pa/gnumi  aor part act masc nom/voc sg	attic epic ionic		aor1,numi</NL><NL>P e)pa/ca_s,e)pa/gw  aor part act masc nom/voc sg	attic epic ionic	rare	aor1,reg_conj</NL>
e)pa/rantes => e)pa/rantes
<NL>P e)pa_/rantes,e)pai/rw  aor part act masc nom/voc pl			aor1,airw</NL>
e)pa/ras => e)pa/ras
<NL>P e)pa_/ra_s,e)pai/rw  aor part act masc nom/voc sg	attic epic doric ionic aeolic		aor1,airw</NL>
e)pa/rasa => e)pa/rasa
<NL>P e)pa_/ra_sa,e)pai/rw  aor part act fem nom/voc sg	attic epic doric ionic aeolic		aor1,airw</NL>
e)pa/rate => e)pa/rate
<NL>N e)pa/ra_te,e)pa/ratos  masc/fem voc sg			os_on</NL><NL>V e)pa_/rate,e)pai/rw  aor imperat act 2nd pl			aor1,airw</NL><NL>V e)pa__/rate,e)pai/rw  aor ind act 2nd pl	doric aeolic		aor1,airw</NL><NL>V e)pa_/rate,e)pai/rw  aor ind act 2nd pl	homeric ionic	unaugmented	aor1,airw</NL>
e)pa/ratoi => e)pa/ratoi
<NL>N e)pa/ra_toi,e)pa/ratos  masc/fem nom/voc pl			os_on</NL>
e)pa/tacen => e)pa/tacen
<NL>V pata/ssw  aor ind act 3rd sg		nu_movable	aor1,ss</NL>
e)pe/balan => e)pe/balan
<NL>V e)pe/ba_lan,e)piba/llw  aor ind act 3rd pl	doric		aor1,allw</NL>
e)pe/balen => e)pe/balen
<NL>V e)piba/llw  aor ind act 3rd sg		nu_movable	aor2</NL><NL>V e)pe/ba_len,e)piba/llw  aor ind act 3rd sg	doric	nu_movable	aor1,allw</NL>
e)pe/ballen => e)pe/ballen
<NL>V e)piba/llw  imperf ind act 3rd sg		nu_movable	w_stem,allw</NL>
e)pe/balon => e)pe/balon
<NL>V e)piba/llw  aor ind act 3rd pl			aor2</NL><NL>V e)piba/llw  aor ind act 1st sg			aor2</NL>
e)pe/bhn => e)pe/bhn
<NL>V e)pibai/nw  aor ind act 3rd pl	epic doric aeolic		ath_h_aor</NL><NL>V e)pibai/nw  aor ind act 1st sg			ath_h_aor</NL><NL>V pe/ssw  aor ind pass 3rd pl	epic doric aeolic		aor2_pass,ptw</NL><NL>V pe/ssw  aor ind pass 1st sg			aor2_pass,ptw</NL>
e)pe/bleyen => e)pe/bleyen
<NL>V e)pible/pw  aor ind act 3rd sg		nu_movable	aor1,reg_conj</NL>
e)pe/gnwmen => e)pe/gnwmen
<NL>V e)pigignw/skw  aor ind act 1st pl			ath_w_aor,o_stem</NL>
e)pe/gnwsan => e)pe/gnwsan
<NL>V e)pigignw/skw  aor ind act 3rd pl			ath_w_aor,o_stem</NL>
e)pe/gnwte => e)pe/gnwte
<NL>V e)pigignw/skw  aor ind act 2nd pl			ath_w_aor,o_stem</NL>
e)pe/dwkan => e)pe/dwkan
<NL>V e)pidi/dwmi  aor ind act 3rd pl	epic	poetic	aor1</NL>
e)pe/qento => e)pe/qento
<NL>V e)piti/qhmi  aor ind mid 3rd pl			emi_aor</NL>
e)pe/qhkan => e)pe/qhkan
<NL>V e)piti/qhmi  aor ind act 3rd pl			aor1</NL>
e)pe/qhken => e)pe/qhken
<NL>V e)piti/qhmi  aor ind act 3rd sg		nu_movable	aor1</NL>
e)pe/keilan => e)pe/keilan
<NL>V e)pike/llw  aor ind act 3rd pl			aor1,ellw</NL>
e)pe/keina => e)pe/keina
<NL>N e)pe/keina 		indeclform	adverb</NL>
e)pe/keinto => e)pe/keinto
<NL>V e)pi/keimai  imperf ind mp 3rd pl			ath_primary</NL>
e)pe/keito => e)pe/keito
<NL>V e)pi/keimai  imperf ind mp 3rd sg			ath_primary</NL>
e)pe/krinen => e)pe/krinen
<NL>V e)pe/kri^nen,e)pikri/nw  aor ind pass 3rd pl	epic		aor2_pass,inw</NL><NL>V e)pe/kri_nen,e)pikri/nw  aor ind act 3rd sg		nu_movable	aor1,inw</NL><NL>V e)pe/kri_nen,e)pikri/nw  imperf ind act 3rd sg		nu_movable	w_stem,inw</NL>
e)pe/leixon => e)pe/leixon
<NL>V e)pi/-lei/xw  imperf ind act 3rd pl			w_stem,reg_conj</NL><NL>V e)pi/-lei/xw  imperf ind act 1st sg			w_stem,reg_conj</NL>
e)pe/lqh| => e)pe/lqh|
<NL>V e)pe/rxomai  aor subj mid 2nd sg		late	aor1</NL><NL>V e)pe/rxomai  aor subj act 3rd sg		late	aor1</NL><NL>V e)pe/rxomai  aor subj act 3rd sg			aor2</NL>
e)pe/luen => e)pe/luen
<NL>V e)pilu/w  imperf ind act 3rd sg	epic	nu_movable	w_stem,reg_conj</NL><NL>V e)pe/lu_en,e)pilu/w  imperf ind act 3rd sg		nu_movable	w_stem,reg_conj</NL>
e)pe/meina => e)pe/meina
<NL>V e)pime/nw  aor ind act 1st sg			aor1</NL>
e)pe/menen => e)pe/menen
<NL>V e)pime/nw  imperf ind act 3rd sg		nu_movable	w_stem</NL>
e)pe/menon => e)pe/menon
<NL>P e)fi/hmi  aor part mid masc acc sg	ionic	unasp_preverb	irreg_mi</NL><NL>P e)fi/hmi  aor part mid neut nom/voc/acc sg	ionic	unasp_preverb	irreg_mi</NL><NL>V e)pime/nw  imperf ind act 3rd pl			w_stem</NL><NL>V e)pime/nw  imperf ind act 1st sg			w_stem</NL>
e)pe/mfqh => e)pe/mfqh
<NL>V pe/mpw  aor ind pass 3rd sg			aor_pass,reg_conj</NL>
e)pe/myamen => e)pe/myamen
<NL>V pe/mpw  aor ind act 1st pl			aor1,reg_conj</NL>
e)pe/myate => e)pe/myate
<NL>V pe/mpw  aor ind act 2nd pl			aor1,reg_conj</NL>
e)pe/neusen => e)pe/neusen
<NL>V e)pine/w3  aor ind act 3rd sg		nu_movable	aor1,ev_stem</NL><NL>V e)pineu/w  aor ind act 3rd sg		nu_movable	aor1,reg_conj</NL>
e)pe/pesan => e)pe/pesan
<NL>V e)pi/-e)/peimi1  imperf ind act 3rd pl	epic ionic	unasp_preverb	irreg_mi</NL><NL>V e)pi/-e)fe/zomai  aor ind act 3rd pl	attic epic doric ionic aeolic parad_form prose	syll_augment unaugmented unasp_preverb	aor1,reg_conj</NL><NL>V e)pi/-e)fi/hmi  aor ind act 3rd pl	epic ionic	unaugmented unasp_preverb	ath_secondary</NL><NL>V e)pi/-e)pie/nnumi  aor ind act 3rd pl	attic epic doric ionic aeolic parad_form prose	unaugmented unasp_preverb	aor1,reg_conj</NL>
e)pe/pesen => e)pe/pesen
<NL>V e)pipi/ptw  aor ind act 3rd sg		nu_movable	aor2</NL>
e)pe/speiren => e)pe/speiren
<NL>V e)pispei/rw  aor ind act 3rd sg		nu_movable	aor1,eirw</NL><NL>V e)pispei/rw  imperf ind act 3rd sg		nu_movable	w_stem,eirw</NL>
e)pe/steila => e)pe/steila
<NL>V e)piste/llw  aor ind act 1st sg			aor1,ellw</NL>
e)pe/sth => e)pe/sth
<NL>V e)fi/sthmi  plup ind act 1st sg	ionic	unasp_preverb	perf2_act</NL><NL>V e)fi/sthmi  aor ind act 3rd sg			ami_aor</NL>
e)pe/sthsan => e)pe/sthsan
<NL>V e)fi/sthmi  aor ind act 3rd pl			ami_aor</NL><NL>V e)fi/sthmi  aor ind act 3rd pl		causal	aor1,a_stem</NL>
e)pe/streya => e)pe/streya
<NL>V e)pistre/fw  aor ind act 1st sg			aor1,reg_conj</NL>
e)pe/streyan => e)pe/streyan
<NL>V e)pistre/fw  aor ind act 3rd pl			aor1,reg_conj</NL>
e)pe/streyen => e)pe/streyen
<NL>V e)pistre/fw  aor ind act 3rd sg		nu_movable	aor1,reg_conj</NL>
e)pe/sxen => e)pe/sxen
<NL>V e)pw/xato  aor ind act 3rd sg		nu_movable	aor2</NL>
e)pe/tacas => e)pe/tacas
<NL>V e)pita/ssw  aor ind act 2nd sg			aor1,ss</NL><NL>V peta/zw  aor ind act 2nd sg			aor1,azw</NL>
e)pe/tacen => e)pe/tacen
<NL>V e)pita/ssw  aor ind act 3rd sg		nu_movable	aor1,ss</NL><NL>V peta/zw  aor ind act 3rd sg		nu_movable	aor1,azw</NL>
e)pe/treyen => e)pe/treyen
<NL>V e)pitre/pw  aor ind act 3rd sg		nu_movable	aor1,reg_conj</NL>
e)pe/tuxen => e)pe/tuxen
<NL>V e)pitugxa/nw  aor ind act 3rd sg		nu_movable	aor2,anw</NL>
e)pe/tuxon => e)pe/tuxon
<NL>V e)pitugxa/nw  aor ind act 3rd pl			aor2,anw</NL><NL>V e)pitugxa/nw  aor ind act 1st sg			aor2,anw</NL>
e)pe/fwsken => e)pe/fwsken
<NL>V e)pifw/skw  imperf ind act 3rd sg		comp_only nu_movable	w_stem,skw</NL>
e)pe/xontes => e)pe/xontes
<NL>P e)pw/xato  pres part act masc nom/voc pl			w_stem,reg_conj</NL>
e)pe/xrisen => e)pe/xrisen
<NL>V e)pe/xri_sen,e)pixri/w  aor ind act 3rd sg		nu_movable	aor1,reg_conj</NL>
e)pe/xwn => e)pe/xwn
<NL>P e)pw/xato  pres part act masc nom sg			w_stem,reg_conj</NL>
e)ph/ggeltai => e)ph/ggeltai
<NL>V e)pagge/llw  perf ind mp 3rd sg	attic epic doric ionic aeolic	redupl	perfp_l,ellw</NL>
e)ph/geiran => e)ph/geiran
<NL>V e)pagei/rw  aor ind act 3rd pl	attic epic ionic		aor1,eirw</NL><NL>V e)pegei/rw  aor ind act 3rd pl			aor1,eirw</NL>
e)ph/kousa => e)ph/kousa
<NL>P e)fh/kw  pres part act fem nom/voc sg	ionic	unasp_preverb	w_stem,reg_conj</NL><NL>V e)pakou/w  aor ind act 1st sg	attic epic ionic		aor1,reg_conj</NL>
e)ph/rqh => e)ph/rqh
<NL>V e)pai/rw  aor ind pass 3rd sg	attic epic ionic		aor_pass,airw</NL><NL>V e)parari/skw  aor ind pass 3rd sg	attic epic ionic		aor_pass,reg_conj</NL>
e)ph/rkesen => e)ph/rkesen
<NL>V e)parke/w  aor ind act 3rd sg	attic epic ionic	nu_movable	aor1,e_stem</NL>
e)pi/ => e)pi/
<NL>N e)pi/ 		indeclform	prep</NL>
e)pi/asan => e)pi/asan
<NL>V pia/zw  aor ind act 3rd pl			aor1,azw</NL><NL>V pie/zw  aor ind act 3rd pl	attic doric		aor1,azw</NL>
e)pi/asen => e)pi/asen
<NL>V pia/zw  aor ind act 3rd sg		nu_movable	aor1,azw</NL><NL>V pie/zw  aor ind act 3rd sg	attic doric	nu_movable	aor1,azw</NL>
e)pi/blhma => e)pi/blhma
<NL>N e)pi/blhma  neut nom/voc/acc sg			ma_matos</NL>
e)pi/geia => e)pi/geia
<NL>N e)pi/geios  neut nom/voc/acc pl			os_on</NL>
e)pi/geios => e)pi/geios
<NL>N e)pi/geios  masc/fem nom sg			os_on</NL>
e)pi/gnwsin => e)pi/gnwsin
<NL>N e)pi/gnwsis  fem acc sg			is_ews</NL>
e)pi/gnwsis => e)pi/gnwsis
<NL>N e)pi/gnwsis  fem nom sg			is_ews</NL>
e)pi/qes => e)pi/qes
<NL>V e)piti/qhmi  aor imperat act 2nd sg			emi_aor</NL><NL>V e)piti/qhmi  aor ind act 2nd sg	homeric ionic	unaugmented	emi_aor</NL>
e)pi/keitai => e)pi/keitai
<NL>V e)pi/keimai  pres ind mp 3rd sg			ath_primary</NL>
e)pi/loipon => e)pi/loipon
<NL>N e)pi/loipos  masc/fem acc sg			os_on</NL><NL>N e)pi/loipos  neut nom/voc/acc sg			os_on</NL>
e)pi/mene => e)pi/mene
<NL>V e)pime/nw  pres imperat act 2nd sg			w_stem</NL><NL>V e)pime/nw  imperf ind act 3rd sg	homeric ionic	unaugmented	w_stem</NL>
e)pi/noia => e)pi/noia
<NL>N e)pi/noia  fem nom/voc sg			a_hs</NL>
e)pi/omen => e)pi/omen
<NL>V e)/peimi2  pres subj act 1st pl	epic	short_subj unasp_preverb	irreg_mi</NL><NL>V pi/nw  aor ind act 1st pl			aor2</NL>
e)pi/praskon => e)pi/praskon
<NL>V e)pi/pra_skon,pipra/skw  imperf ind act 3rd pl	attic doric	pres_redupl	w_stem,a_stem</NL><NL>V e)pi/pra_skon,pipra/skw  imperf ind act 1st sg	attic doric	pres_redupl	w_stem,a_stem</NL>
e)pi/shmoi => e)pi/shmoi
<NL>N e)pi/shmos  masc/fem nom/voc pl			os_on</NL>
e)pi/shmon => e)pi/shmon
<NL>N e)pi/shmon  neut nom/voc/acc sg			os_ou</NL><NL>N e)pi/shmos  masc/fem acc sg			os_on</NL><NL>N e)pi/shmos  neut nom/voc/acc sg			os_on</NL>
e)pi/skopon => e)pi/skopon
<NL>N e)pi/skopos1  masc acc sg			os_ou</NL><NL>N e)pi/skopos2  masc/fem acc sg			os_on</NL><NL>N e)pi/skopos2  neut nom/voc/acc sg			os_on</NL>
e)pi/stamai => e)pi/stamai
<NL>V e)fi/sthmi  pres ind mp 1st sg	ionic	unasp_preverb causal pres_redupl	ami_pr</NL><NL>V e)pi/stamai  pres ind mp 1st sg			ami_short,a_stem</NL>
e)pi/stantai => e)pi/stantai
<NL>V e)fi/sthmi  pres ind mp 3rd pl	ionic	unasp_preverb causal pres_redupl	ami_pr</NL><NL>V e)pi/stamai  pres ind mp 3rd pl			ami_short,a_stem</NL>
e)pi/stasqe => e)pi/stasqe
<NL>V e)pi_/stasqe,e)fi/sthmi  imperf ind mp 2nd pl	ionic	unasp_preverb causal pres_redupl	ami_pr</NL><NL>V e)fi/sthmi  pres imperat mp 2nd pl	ionic	unasp_preverb causal pres_redupl	ami_pr</NL><NL>V e)fi/sthmi  pres ind mp 2nd pl	ionic	unasp_preverb causal pres_redupl	ami_pr</NL><NL>V e)fi/sthmi  aor imperat mid 2nd pl			ami_aor</NL><NL>V e)fi/sthmi  imperf ind mp 2nd pl	ionic	unaugmented unasp_preverb causal pres_redupl	ami_pr</NL><NL>V e)fi/sthmi  aor ind mid 2nd pl	homeric ionic	unaugmented	ami_aor</NL><NL>V e)pi/stamai  pres imperat mp 2nd pl			ami_short,a_stem</NL><NL>V e)pi/stamai  pres ind mp 2nd pl			ami_short,a_stem</NL><NL>V e)pi/stamai  imperf ind mp 2nd pl	homeric ionic	unaugmented	ami_short,a_stem</NL>
e)pi/stasin => e)pi/stasin
<NL>N e)pi/stasis  fem acc sg			is_ews</NL>
e)pi/stasis => e)pi/stasis
<NL>N e)pi/stasis  fem nom sg			is_ews</NL>
e)pi/statai => e)pi/statai
<NL>V e)fi/sthmi  pres ind mp 3rd sg	ionic	unasp_preverb causal pres_redupl	ami_pr</NL><NL>V e)pi/stamai  pres ind mp 3rd sg			ami_short,a_stem</NL><NL>N e)pista/th  fem nom/voc pl			h_hs</NL>
e)pi/steuen => e)pi/steuen
<NL>V pisteu/w  imperf ind act 3rd sg		nu_movable	w_stem,euw</NL>
e)pi/steuon => e)pi/steuon
<NL>V pisteu/w  imperf ind act 3rd pl			w_stem,euw</NL><NL>V pisteu/w  imperf ind act 1st sg			w_stem,euw</NL>
e)pi/steusan => e)pi/steusan
<NL>V pisteu/w  aor ind act 3rd pl			aor1,euw</NL>
e)pi/steusas => e)pi/steusas
<NL>V pisteu/w  aor ind act 2nd sg			aor1,euw</NL>
e)pi/steusen => e)pi/steusen
<NL>V pisteu/w  aor ind act 3rd sg		nu_movable	aor1,euw</NL>
e)pi/sthqi => e)pi/sthqi
<NL>V e)fi/sthmi  aor imperat act 2nd sg			ami_aor</NL>
e)pi/sxuon => e)pi/sxuon
<NL>V e)pi_/sxu_on,e)pisxu/w  imperf ind act 3rd pl			w_stem,reg_conj</NL><NL>V e)pi_/sxu_on,e)pisxu/w  imperf ind act 1st sg			w_stem,reg_conj</NL><NL>V e)pi/sxu_on,e)pisxu/w  imperf ind act 3rd pl	homeric ionic	unaugmented	w_stem,reg_conj</NL><NL>V e)pi/sxu_on,e)pisxu/w  imperf ind act 1st sg	homeric ionic	unaugmented	w_stem,reg_conj</NL>
e)pi/treyon => e)pi/treyon
<NL>V e)pitre/pw  aor imperat act 2nd sg			aor1,reg_conj</NL>
e)pai/deuon => e)pai/deuon
<NL>V paideu/w  imperf ind act 3rd pl			w_stem,euw</NL><NL>V paideu/w  imperf ind act 1st sg			w_stem,euw</NL>
e)pai/retai => e)pai/retai
<NL>V e)pai/rw  pres ind mp 3rd sg			w_stem,airw</NL>
e)pai/rontas => e)pai/rontas
<NL>P e)pai/rw  pres part act masc acc pl			w_stem,airw</NL>
e)pagagei=n => e)pagagei=n
<NL>V e)pa/gw  aor inf act	attic epic doric	contr redupl	aor2</NL>
e)pagge/lmata => e)pagge/lmata
<NL>N e)pa/ggelma  neut nom/voc/acc pl			ma_matos</NL>
e)paggeila/menon => e)paggeila/menon
<NL>P e)pagge/llw  aor part mid masc acc sg			aor1,ellw</NL><NL>P e)pagge/llw  aor part mid neut nom/voc/acc sg			aor1,ellw</NL>
e)paggeila/menos => e)paggeila/menos
<NL>P e)pagge/llw  aor part mid masc nom sg			aor1,ellw</NL>
e)paggeli/a => e)paggeli/a
<NL>N e)paggeli/a_,e)paggeli/a  fem nom/voc/acc dual			h_hs</NL><NL>N e)paggeli/a_,e)paggeli/a  fem nom/voc sg	attic doric aeolic		h_hs</NL>
e)paggeli/ai => e)paggeli/ai
<NL>N e)paggeli/a  fem nom/voc pl			h_hs</NL><NL>N e)paggeli/a_|,e)paggeli/a  fem dat sg	attic doric aeolic		h_hs</NL>
e)paggeli/ais => e)paggeli/ais
<NL>N e)paggeli/a  fem dat pl			h_hs</NL>
e)paggeli/an => e)paggeli/an
<NL>N e)paggeli/a_n,e)paggeli/a  fem acc sg	attic doric aeolic		h_hs</NL>
e)paggeli/as => e)paggeli/as
<NL>N e)paggeli/a_s,e)paggeli/a  fem acc pl			h_hs</NL><NL>N e)paggeli/a_s,e)paggeli/a  fem gen sg	attic doric aeolic		h_hs</NL>
e)paggeli/a| => e)paggeli/a|
<NL>N e)paggeli/ai,e)paggeli/a  fem nom/voc pl			h_hs</NL><NL>N e)paggeli/a_|,e)paggeli/a  fem dat sg	attic doric aeolic		h_hs</NL>
e)paggeliw=n => e)paggeliw=n
<NL>N e)paggeli/a  fem gen pl			h_hs</NL>
e)paggellome/nais => e)paggellome/nais
<NL>P e)pagge/llw  pres part mp fem dat pl			w_stem,ellw</NL><NL>P e)pagge/llw  aor part mid fem dat pl			aor2,ellw</NL>
e)paggello/menoi => e)paggello/menoi
<NL>P e)pagge/llw  pres part mp masc nom/voc pl			w_stem,ellw</NL><NL>P e)pagge/llw  aor part mid masc nom/voc pl			aor2,ellw</NL>
e)pagwni/zesqai => e)pagwni/zesqai
<NL>V e)pagwni/zomai  pres inf mp			w_stem,izw</NL><NL>V e)pagwni/zomai  pres inf mp			w_stem,izw</NL>
e)paqroizome/nwn => e)paqroizome/nwn
<NL>P e)paqroi+zome/nwn,e)paqroi/zomai  pres part mp fem gen pl			w_stem,izw</NL><NL>P e)paqroi+zome/nwn,e)paqroi/zomai  pres part mp masc/neut gen pl			w_stem,izw</NL><NL>P e)paqroi/zomai  pres part mp fem gen pl			w_stem,izw</NL><NL>P e)paqroi/zomai  pres part mp masc/neut gen pl			w_stem,izw</NL><NL>P e)paqroi+zome/nwn,e)paqroi/zomai  pres part mp fem gen pl	attic epic doric ionic aeolic parad_form prose	unasp_preverb	w_stem,izw</NL><NL>P e)paqroi+zome/nwn,e)paqroi/zomai  pres part mp masc/neut gen pl	attic epic doric ionic aeolic parad_form prose	unasp_preverb	w_stem,izw</NL><NL>P e)paqroi/zomai  pres part mp fem gen pl	attic epic doric ionic aeolic parad_form prose	unasp_preverb	w_stem,izw</NL><NL>P e)paqroi/zomai  pres part mp masc/neut gen pl	attic epic doric ionic aeolic parad_form prose	unasp_preverb	w_stem,izw</NL>
e)paideu/qh => e)paideu/qh
<NL>V paideu/w  aor ind pass 3rd sg			aor_pass,euw</NL>
e)paine/sw => e)paine/sw
<NL>V e)paine/w  aor subj act 1st sg			aor1,e_stem</NL><NL>V e)paine/w  fut ind act 1st sg	attic		reg_fut,e_stem</NL><NL>V e)paine/w  aor ind mid 2nd sg	homeric ionic	unaugmented	aor1,e_stem</NL>
e)painesa/twsan => e)painesa/twsan
<NL>V e)paine/w  aor imperat act 3rd pl			aor1,e_stem</NL>
e)painw= => e)painw=
<NL>V e)paine/w  pres subj act 1st sg	attic epic doric	contr	ew_pr,ew_denom</NL><NL>V e)paine/w  pres ind act 1st sg	attic epic doric	contr	ew_pr,ew_denom</NL><NL>V e)paine/w  pres subj act 1st sg	attic epic doric	contr	ew_pr,e_stem</NL><NL>V e)paine/w  pres ind act 1st sg	attic epic doric	contr	ew_pr,e_stem</NL>
e)pairo/menon => e)pairo/menon
<NL>P e)pai/rw  pres part mp masc acc sg			w_stem,airw</NL><NL>P e)pai/rw  pres part mp neut nom/voc/acc sg			w_stem,airw</NL>
e)paisxunqh/setai => e)paisxunqh/setai
<NL>V e)paisxu/nomai  fut ind mp 3rd sg			aor_pass,unw</NL><NL>V e)paisxu/nomai  fut ind pass 3rd sg			aor_pass,unw</NL>
e)paisxunqh=| => e)paisxunqh=|
<NL>V e)paisxu/nomai  aor subj mp 3rd sg		contr	aor_pass,unw</NL><NL>V e)paisxu/nomai  aor subj pass 3rd sg		contr	aor_pass,unw</NL>
e)paisxunqh=|s => e)paisxunqh=|s
<NL>V e)paisxu/nomai  aor subj mp 2nd sg		contr	aor_pass,unw</NL><NL>V e)paisxu/nomai  aor subj pass 2nd sg		contr	aor_pass,unw</NL>
e)paisxu/nesqe => e)paisxu/nesqe
<NL>V e)paisxu_/nesqe,e)paisxu/nomai  pres imperat mp 2nd pl			w_stem,unw</NL><NL>V e)paisxu_/nesqe,e)paisxu/nomai  pres ind mp 2nd pl			w_stem,unw</NL><NL>V e)paisxu_/nesqe,e)paisxu/nomai  pres imperat mp 2nd pl			w_stem,unw</NL><NL>V e)paisxu_/nesqe,e)paisxu/nomai  pres ind mp 2nd pl			w_stem,unw</NL><NL>V e)paisxu_/nesqe,e)paisxu/nomai  imperf ind mp 2nd pl	homeric ionic	unaugmented	w_stem,unw</NL><NL>V e)paisxu_/nesqe,e)paisxu/nomai  imperf ind mp 2nd pl	homeric ionic	unaugmented	w_stem,unw</NL>
e)paisxu/netai => e)paisxu/netai
<NL>V e)paisxu_/netai,e)paisxu/nomai  pres ind mp 3rd sg			w_stem,unw</NL><NL>V e)paisxu_/netai,e)paisxu/nomai  aor subj mp 3rd sg	epic	short_subj	aor1,unw</NL><NL>V e)paisxu_/netai,e)paisxu/nomai  aor subj mid 3rd sg	epic	short_subj	aor1,unw</NL><NL>V e)paisxu_/netai,e)paisxu/nomai  pres ind mp 3rd sg			w_stem,unw</NL>
e)paisxu/nqh => e)paisxu/nqh
<NL>V e)paisxu/nomai  aor ind mp 3rd sg	homeric ionic	unaugmented	aor_pass,unw</NL><NL>V e)paisxu/nomai  aor ind pass 3rd sg	homeric ionic	unaugmented	aor_pass,unw</NL>
e)paisxu/nomai => e)paisxu/nomai
<NL>V e)paisxu_/nomai,e)paisxu/nomai  pres ind mp 1st sg			w_stem,unw</NL><NL>V e)paisxu_/nomai,e)paisxu/nomai  aor subj mp 1st sg	epic	short_subj	aor1,unw</NL><NL>V e)paisxu_/nomai,e)paisxu/nomai  aor subj mid 1st sg	epic	short_subj	aor1,unw</NL><NL>V e)paisxu_/nomai,e)paisxu/nomai  pres ind mp 1st sg			w_stem,unw</NL>
e)paitei=n => e)paitei=n
<NL>V e)paite/w  pres inf act	attic epic doric	contr	ew_pr,ew_denom</NL><NL>V e)paite/w  pres inf act	attic epic doric	contr	ew_pr,ew_denom</NL>
e)paitw=n => e)paitw=n
<NL>N e)pai/ths  masc gen pl			hs_ou</NL><NL>P e)paite/w  pres part act masc nom sg	attic epic doric	contr	ew_pr,ew_denom</NL><NL>P e)paite/w  pres part act masc nom sg	attic epic doric	contr	ew_pr,ew_denom</NL>
e)pakolouqh/shte => e)pakolouqh/shte
<NL>V e)pakolouqe/w  aor subj act 2nd pl			aor1,ew_denom</NL><NL>V e)pakolouqe/w  aor subj act 2nd pl			aor1,ew_denom</NL>
e)pakolouqou/ntwn => e)pakolouqou/ntwn
<NL>P e)pakolouqe/w  pres part act masc/neut gen pl	attic epic doric	contr	ew_pr,ew_denom</NL><NL>V e)pakolouqe/w  pres imperat act 3rd pl	attic epic doric	contr	ew_pr,ew_denom</NL><NL>P e)pakolouqe/w  pres part act masc/neut gen pl	attic epic doric	contr	ew_pr,ew_denom</NL><NL>V e)pakolouqe/w  pres imperat act 3rd pl	attic epic doric	contr	ew_pr,ew_denom</NL>
e)pakolouqou=sin => e)pakolouqou=sin
<NL>P e)pakolouqe/w  pres part act masc/neut dat pl	attic epic doric	contr nu_movable	ew_pr,ew_denom</NL><NL>V e)pakolouqe/w  pres ind act 3rd pl	attic epic doric	contr nu_movable	ew_pr,ew_denom</NL><NL>P e)pakolouqe/w  pres part act masc/neut dat pl	attic epic doric	contr nu_movable	ew_pr,ew_denom</NL><NL>V e)pakolouqe/w  pres ind act 3rd pl	attic epic doric aeolic	contr nu_movable	ew_pr,ew_denom</NL>
e)pane/rxesqai => e)pane/rxesqai
<NL>V e)pane/rxomai  pres inf mp			w_stem</NL>
e)panagagei=n => e)panagagei=n
<NL>V e)pana/gw  aor inf act	attic epic doric	contr redupl	aor2</NL>
e)panagagw/n => e)panagagw/n
<NL>P e)pana/gw  aor part act masc nom sg		redupl	aor2</NL>
e)panamimnh/skwn => e)panamimnh/skwn
<NL>P e)panamimnh/skw  pres part act masc nom sg		unasp_preverb pres_redupl	w_stem,a_stem</NL>
e)panapah/setai => (no result)
e)panapau/h| => e)panapau/h|
<NL>V e)panapau/omai  pres subj mp 2nd sg		unasp_preverb	w_stem,reg_conj</NL><NL>V e)panapau/omai  pres ind mp 2nd sg		unasp_preverb	w_stem,reg_conj</NL><NL>V e)panapau/omai  pres subj act 3rd sg		unasp_preverb	w_stem,reg_conj</NL>
e)panasth/sontai => e)panasth/sontai
<NL>V e)pani/sthmi  fut ind mid 3rd pl		unasp_preverb causal	reg_fut,a_stem</NL>
e)panelqei=n => e)panelqei=n
<NL>V e)pane/rxomai  aor inf act	attic epic doric	contr	aor2</NL>
e)pano/rqwsin => e)pano/rqwsin
<NL>N e)pano/rqwsis  fem acc sg			is_ews</NL>
e)parke/sh| => e)parke/sh|
<NL>N e)parke/shi,e)pa/rkesis  fem dat sg	epic		is_ews</NL><NL>V e)parke/w  aor subj mid 2nd sg			aor1,e_stem</NL><NL>V e)parke/w  aor subj act 3rd sg			aor1,e_stem</NL><NL>V e)parke/w  fut ind mid 2nd sg			reg_fut,e_stem</NL>
e)parkei/tw => e)parkei/tw
<NL>V e)parke/w  pres imperat act 3rd sg	attic epic	contr	ew_pr,ew_denom</NL><NL>V e)parke/w  pres imperat act 3rd sg	attic epic	contr	ew_pr,e_stem</NL>
e)parrhsia/zeto => e)parrhsia/zeto
<NL>V parrhsia/zomai  imperf ind mp 3rd sg			w_stem,azw</NL>
e)parrhsia/sato => e)parrhsia/sato
<NL>V parrhsia/zomai  aor ind mp 3rd sg			aor1,azw</NL>
e)parrhsiasa/meqa => e)parrhsiasa/meqa
<NL>V parrhsia/zomai  aor ind mp 1st pl			aor1,azw</NL>
e)parxei/as => e)parxei/as
<NL>N e)parxei/a_s,e)parxei/a  fem acc pl			h_hs</NL><NL>N e)parxei/a_s,e)parxei/a  fem gen sg	attic doric aeolic		h_hs</NL>
e)parxei/w| => e)parxei/w|
<NL>N e)pa/rxeios  fem dat sg			os_ou</NL><NL>N e)parxei=on  neut dat sg			os_ou</NL>
e)path/qh => e)path/qh
<NL>V pate/w  aor ind pass 3rd sg			aor_pass,ew_denom</NL>
e)pausa/mhn => e)pausa/mhn
<NL>V e)pa_u_sa/mhn,e)pau/w  aor ind mid 1st sg	doric aeolic	poetic	aor1,reg_conj</NL><NL>V e)pau_sa/mhn,e)pau/w  aor ind mid 1st sg	homeric ionic	unaugmented poetic	aor1,reg_conj</NL><NL>V pau/w  aor ind mid 1st sg			aor1,reg_conj</NL>
e)pautofw/rw| => e)pautofw/rw|
<NL>N e)pauto/fwros  masc/fem/neut dat sg			os_on</NL>
e)pafri/zonta => e)pafri/zonta
<NL>P e)pafri/zw  pres part act neut nom/voc/acc pl			w_stem,izw</NL><NL>P e)pafri/zw  pres part act masc acc sg			w_stem,izw</NL><NL>P e)pafri/zw  pres part act neut nom/voc/acc pl			w_stem,izw</NL><NL>P e)pafri/zw  pres part act masc acc sg			w_stem,izw</NL>
e)paxu/nqh => e)paxu/nqh
<NL>V paxu/nw  aor ind pass 3rd sg			aor_pass,unw</NL>
e)pau/onto => e)pau/onto
<NL>V e)pau/w  imperf ind mp 3rd pl	doric		w_stem,reg_conj</NL><NL>V e)pau/w  imperf ind mp 3rd pl	homeric ionic	unaugmented	w_stem,reg_conj</NL><NL>V pau/w  imperf ind mp 3rd pl			w_stem,reg_conj</NL>
e)pau/rion => e)pau/rion
<NL>N e)pau/rion 		indeclform	adverb</NL><NL>V e)paure/w  imperf ind act 3rd pl	doric		ew_pr,e_stem</NL><NL>V e)paure/w  imperf ind act 1st sg	doric		ew_pr,e_stem</NL><NL>V e)paure/w  imperf ind act 3rd pl	doric	unaugmented poetic	ew_pr,e_stem</NL><NL>V e)paure/w  imperf ind act 1st sg	doric	unaugmented poetic	ew_pr,e_stem</NL>
e)pau/santo => e)pau/santo
<NL>V e)pa_u_/santo,e)pau/w  aor ind mid 3rd pl	doric aeolic	poetic	aor1,reg_conj</NL><NL>V e)pau_/santo,e)pau/w  aor ind mid 3rd pl	homeric ionic	unaugmented poetic	aor1,reg_conj</NL><NL>V pau/w  aor ind mid 3rd pl			aor1,reg_conj</NL>
e)pau/sato => e)pau/sato
<NL>V e)pa_u_/sato,e)pau/w  aor ind mid 3rd sg	doric aeolic	poetic	aor1,reg_conj</NL><NL>V e)pau_/sato,e)pau/w  aor ind mid 3rd sg	homeric ionic	unaugmented poetic	aor1,reg_conj</NL><NL>V pau/w  aor ind mid 3rd sg			aor1,reg_conj</NL>
e)pei/ => e)pei/
<NL>N e)pei/ 		indeclform	conj</NL>
e)pei/qeto => e)pei/qeto
<NL>V pei/qw  imperf ind mp 3rd sg			w_stem,reg_conj</NL>
e)pei/qonto => e)pei/qonto
<NL>V pei/qw  imperf ind mp 3rd pl			w_stem,reg_conj</NL>
e)pei/nasa => e)pei/nasa
<NL>V e)pei/na_sa,peina/w  aor ind act 1st sg	epic doric aeolic		aor1,a_stem</NL>
e)pei/nasan => e)pei/nasan
<NL>V e)pei/na_san,peina/w  aor ind act 3rd pl	epic doric aeolic		aor1,a_stem</NL>
e)pei/nasen => e)pei/nasen
<NL>V e)pei/na_sen,peina/w  aor ind act 3rd sg	epic doric aeolic	nu_movable	aor1,a_stem</NL>
e)pei/razen => e)pei/razen
<NL>V peira/zw  imperf ind act 3rd sg		nu_movable	w_stem,azw</NL>
e)pei/razon => e)pei/razon
<NL>V peira/zw  imperf ind act 3rd pl			w_stem,azw</NL><NL>V peira/zw  imperf ind act 1st sg			w_stem,azw</NL>
e)pei/rasan => e)pei/rasan
<NL>V e)pei/ra_san,peira/w  imperf ind act 3rd pl	attic	r_e_i_alpha	ath_primary,aw_denom</NL><NL>V e)pei/ra_san,peira/w  aor ind act 3rd pl	attic	r_e_i_alpha	aor1,aw_denom</NL><NL>V e)pei/ra_san,peira/w  aor ind act 3rd pl	doric aeolic		aor1,aw_denom</NL><NL>V peira/zw  aor ind act 3rd pl			aor1,azw</NL>
e)pei/rasas => e)pei/rasas
<NL>V e)pei/ra_sas,peira/w  aor ind act 2nd sg	attic	r_e_i_alpha	aor1,aw_denom</NL><NL>V e)pei/ra_sas,peira/w  aor ind act 2nd sg	doric aeolic		aor1,aw_denom</NL><NL>V peira/zw  aor ind act 2nd sg			aor1,azw</NL>
e)pei/rasen => e)pei/rasen
<NL>V e)pei/ra_sen,peira/w  aor ind act 3rd sg	attic	r_e_i_alpha nu_movable	aor1,aw_denom</NL><NL>V e)pei/ra_sen,peira/w  aor ind act 3rd sg	doric aeolic	nu_movable	aor1,aw_denom</NL><NL>V peira/zw  aor ind act 3rd sg		nu_movable	aor1,azw</NL>
e)pei/sqhsan => e)pei/sqhsan
<NL>V pei/qw  aor ind pass 3rd pl			aor_pass,reg_conj</NL>
e)pebi/basan => e)pebi/basan
<NL>V e)pibiba/zw  aor ind act 3rd pl		pres_redupl	aor1,azw</NL>
e)pege/grapto => e)pege/grapto
<NL>V e)pigra/fw  plup ind mp 3rd sg		late	perfp_p,reg_conj</NL>
e)pegi/nwskon => e)pegi/nwskon
<NL>V e)pigignw/skw  imperf ind act 3rd pl	ionic		w_stem,o_stem</NL><NL>V e)pigignw/skw  imperf ind act 1st sg	ionic		w_stem,o_stem</NL>
e)pegnwke/nai => e)pegnwke/nai
<NL>V e)pigignw/skw  perf inf act			perf_act,o_stem</NL>
e)pegnwko/si => e)pegnwko/si
<NL>P e)pigignw/skw  perf part act masc/neut dat pl			perf_act,o_stem</NL>
e)pegnw/sqhn => e)pegnw/sqhn
<NL>V e)pigignw/skw  plup ind mp 3rd dual			perfp_s,o_stem</NL><NL>V e)pigignw/skw  aor ind pass 3rd pl	epic doric aeolic		aor_pass,o_stem</NL><NL>V e)pigignw/skw  aor ind pass 1st sg			aor_pass,o_stem</NL>
e)pedi/dou => e)pedi/dou
<NL>V e)pidi/dwmi  imperf ind act 3rd sg		pres_redupl	omi_pr,o_stem</NL><NL>V e)pidi/dwmi  imperf ind act 3rd sg	epic	contr pres_redupl	ow_pr,o_stem</NL>
e)pedo/qh => e)pedo/qh
<NL>V e)pidi/dwmi  aor ind pass 3rd sg			aor_pass,o_stem</NL>
e)pezh/thsen => e)pezh/thsen
<NL>V e)pizhte/w  aor ind act 3rd sg		nu_movable	aor1,ew_denom</NL>
e)pezh/toun => e)pezh/toun
<NL>V e)pizhte/w  imperf ind act 3rd pl	attic epic doric	contr	ew_pr,ew_denom</NL><NL>V e)pizhte/w  imperf ind act 1st sg	attic epic doric	contr	ew_pr,ew_denom</NL>
e)pequ/mei => e)pequ/mei
<NL>V e)pequ_/mei,e)piqume/w  imperf ind act 3rd sg	attic epic	comp_only contr	ew_pr,ew_denom</NL>
e)pequ/mhsa => e)pequ/mhsa
<NL>V e)pequ_/mhsa,e)piqume/w  aor ind act 1st sg		comp_only	aor1,ew_denom</NL>
e)pequ/mhsan => e)pequ/mhsan
<NL>V e)pequ_/mhsan,e)piqume/w  aor ind act 3rd pl		comp_only	aor1,ew_denom</NL>
e)peidh/ => e)peidh/
<NL>N e)pei/ 		indeclform	conj</NL>
e)peira/sqhsan => e)peira/sqhsan
<NL>V peira/zw  aor ind pass 3rd pl			aor_pass,azw</NL>
e)peirw=nto => e)peirw=nto
<NL>V peira/w  imperf ind mp 3rd pl		contr	aw_pr,aw_denom</NL>
e)peisagwgh/ => e)peisagwgh/
<NL>N e)peisagwgh/  fem nom/voc sg	attic epic ionic		h_hs</NL>
e)peiseleu/setai => e)peiseleu/setai
<NL>V e)peise/rxomai  fut ind mid 3rd sg			reg_fut</NL>
e)peka/qisen => e)peka/qisen
<NL>V e)pikaqi/zw  aor ind act 3rd sg		nu_movable	aor1,izw</NL>
e)peka/lesan => e)peka/lesan
<NL>V e)pikale/w  aor ind act 3rd pl			aor1,e_stem</NL>
e)peke/klhto => e)peke/klhto
<NL>V e)pikale/w  plup ind mp 3rd sg			perfp_vow,e_stem</NL>
e)pekalu/fqhsan => e)pekalu/fqhsan
<NL>V e)pikalu/ptw  aor ind pass 3rd pl			aor_pass,ptw</NL>
e)peklh/qh => e)peklh/qh
<NL>V e)pikale/w  aor ind pass 3rd sg			aor_pass,e_stem</NL>
e)pekteino/menos => e)pekteino/menos
<NL>P e)pektei/nw  pres part mp masc nom sg		unasp_preverb	w_stem,einw</NL>
e)pela/beto => e)pela/beto
<NL>V e)pilamba/nw  aor ind mid 3rd sg			aor2,anw</NL>
e)pela/qeto => e)pela/qeto
<NL>V e)pilanqa/nomai  aor ind mid 3rd sg			aor2,anw</NL><NL>V e)pela_/qeto,e)pilanqa/nomai  imperf ind mp 3rd sg	doric		w_stem,reg_conj</NL>
e)pela/qonto => e)pela/qonto
<NL>V e)pilanqa/nomai  aor ind mid 3rd pl			aor2,anw</NL><NL>V e)pela_/qonto,e)pilanqa/nomai  imperf ind mp 3rd pl	doric		w_stem,reg_conj</NL>
e)peleu/setai => e)peleu/setai
<NL>V e)pe/rxomai  fut ind mid 3rd sg			reg_fut</NL>
e)pelqo/ntos => e)pelqo/ntos
<NL>P e)pe/rxomai  aor part act masc/neut gen sg			aor2</NL>
e)pelqw/n => e)pelqw/n
<NL>P e)pe/rxomai  aor part act masc nom sg			aor2</NL>
e)pemei/namen => e)pemei/namen
<NL>V e)pime/nw  aor ind act 1st pl			aor1</NL>
e)pemelh/qh => e)pemelh/qh
<NL>V e)pimele/omai  aor ind mp 3rd sg			aor_pass,ew_denom</NL>
e)pendu/sasqai => e)pendu/sasqai
<NL>V e)pendu_/sasqai,e)pendu/nw  aor inf mid		unasp_preverb	aor1,reg_conj</NL>
e)pendu/thn => e)pendu/thn
<NL>V e)pendu_/thn,e)pendu/nw  aor ind act 3rd dual	homeric ionic	unaugmented unasp_preverb	ath_u_aor</NL><NL>N e)pendu/ths  masc acc sg	attic epic ionic		hs_ou</NL>
e)penegkei=n => e)penegkei=n
<NL>V e)pife/rw  aor inf act	attic epic doric	contr	aor2</NL>
e)penqh/sate => e)penqh/sate
<NL>V penqe/w  aor ind act 2nd pl			aor1,ew_denom</NL>
e)pepoi/qei => e)pepoi/qei
<NL>V pei/qw  plup ind act 3rd sg	attic epic	contr	perf_act</NL>
e)peri/sseuon => e)peri/sseuon
<NL>V perisseu/w  imperf ind act 3rd pl			w_stem,euw</NL><NL>V perisseu/w  imperf ind act 1st sg			w_stem,euw</NL>
e)peri/sseusan => e)peri/sseusan
<NL>V perisseu/w  aor ind act 3rd pl			aor1,euw</NL>
e)peri/sseusen => e)peri/sseusen
<NL>V perisseu/w  aor ind act 3rd sg		nu_movable	aor1,euw</NL>
e)perxome/nais => e)perxome/nais
<NL>P e)pe/rxomai  pres part mp fem dat pl			w_stem</NL>
e)perxome/nois => e)perxome/nois
<NL>P e)pe/rxomai  pres part mp masc/neut dat pl			w_stem</NL>
e)perxome/nwn => e)perxome/nwn
<NL>P e)pe/rxomai  pres part mp fem gen pl			w_stem</NL><NL>P e)pe/rxomai  pres part mp masc/neut gen pl			w_stem</NL>
e)perwta/twsan => e)perwta/twsan
<NL>V e)perwta/w  pres imperat act 3rd pl			aw_pr,aw_denom</NL><NL>V e)perwta/w  pres imperat act 3rd pl			aw_pr,aw_denom</NL>
e)perwth/sas => e)perwth/sas
<NL>P e)perwth/sa_s,e)perwta/w  aor part act masc nom/voc sg	attic epic ionic		aor1,aw_denom</NL><NL>P e)perwth/sa_s,e)perwta/w  aor part act masc nom/voc sg	attic epic ionic		aor1,aw_denom</NL>
e)perwth/sate => e)perwth/sate
<NL>V e)perwta/w  aor imperat act 2nd pl	attic ionic		aor1,aw_denom</NL><NL>V e)perwta/w  aor imperat act 2nd pl	attic ionic		aor1,aw_denom</NL><NL>V e)perwta/w  aor ind act 2nd pl	attic ionic	unaugmented	aor1,aw_denom</NL><NL>V e)perwta/w  aor ind act 2nd pl	attic ionic	unaugmented	aor1,aw_denom</NL>
e)perwta=n => e)perwta=n
<NL>P e)perwta/w  pres part act masc voc sg	doric aeolic	contr	aw_pr,aw_denom</NL><NL>P e)perwta/w  pres part act neut nom/voc/acc sg	doric aeolic	contr	aw_pr,aw_denom</NL><NL>P e)perwta/w  pres part act masc nom sg	doric aeolic	contr	aw_pr,aw_denom</NL><NL>V e)perwta_=n,e)perwta/w  pres inf act	epic doric	contr	aw_pr,aw_denom</NL><NL>V e)perwta/w  pres inf act	attic doric	contr	aw_pr,aw_denom</NL><NL>P e)perwta/w  pres part act masc voc sg	doric aeolic	contr	aw_pr,aw_denom</NL><NL>P e)perwta/w  pres part act neut nom/voc/acc sg	doric aeolic	contr	aw_pr,aw_denom</NL><NL>P e)perwta/w  pres part act masc nom sg	doric aeolic	contr	aw_pr,aw_denom</NL><NL>V e)perwta_=n,e)perwta/w  pres inf act	epic doric	contr	aw_pr,aw_denom</NL><NL>V e)perwta/w  pres inf act	attic doric	contr	aw_pr,aw_denom</NL>
e)perwth=sai => e)perwth=sai
<NL>V e)perwta/w  aor inf act	attic ionic		aor1,aw_denom</NL><NL>V e)perwta/w  aor inf act	attic ionic		aor1,aw_denom</NL>
e)perwtw=nta => e)perwtw=nta
<NL>P e)perwta/w  pres part act neut nom/voc/acc pl		contr	aw_pr,aw_denom</NL><NL>P e)perwta/w  pres part act masc acc sg		contr	aw_pr,aw_denom</NL><NL>P e)perwta/w  pres part act neut nom/voc/acc pl		contr	aw_pr,aw_denom</NL><NL>P e)perwta/w  pres part act masc acc sg		contr	aw_pr,aw_denom</NL>
e)perwtw=sin => e)perwtw=sin
<NL>P e)perwta/w  pres part act masc/neut dat pl	attic epic doric ionic	contr nu_movable	aw_pr,aw_denom</NL><NL>V e)perwta/w  pres subj act 3rd pl	attic epic ionic	contr nu_movable	aw_pr,aw_denom</NL><NL>V e)perwta/w  pres ind act 3rd pl	attic epic doric ionic	contr nu_movable	aw_pr,aw_denom</NL><NL>V e)perwta/w  pres subj act 3rd pl	attic epic doric ionic	contr nu_movable	ew_pr,aw_denom</NL><NL>P e)perwta/w  pres part act masc/neut dat pl	attic epic doric ionic	contr nu_movable	aw_pr,aw_denom</NL><NL>V e)perwta/w  pres subj act 3rd pl	attic epic ionic	contr nu_movable	aw_pr,aw_denom</NL><NL>V e)perwta/w  pres ind act 3rd pl	attic epic doric ionic	contr nu_movable	aw_pr,aw_denom</NL><NL>V e)perwta/w  pres subj act 3rd pl	attic epic doric ionic	contr nu_movable	ew_pr,aw_denom</NL>
e)perw/thma => e)perw/thma
<NL>N e)perw/thma  neut nom/voc/acc sg			ma_matos</NL>
e)peske/yasqe => e)peske/yasqe
<NL>V e)piske/ptomai  aor ind mp 2nd pl			aor1,ptw</NL>
e)peske/yato => e)peske/yato
<NL>V e)piske/ptomai  aor ind mp 3rd sg			aor1,ptw</NL>
e)peski/azen => e)peski/azen
<NL>V e)piskia/zw  imperf ind act 3rd sg		nu_movable	w_stem,azw</NL>
e)peski/asen => e)peski/asen
<NL>V e)piskia/zw  aor ind act 3rd sg		nu_movable	aor1,azw</NL>
e)pesth/rican => e)pesth/rican
<NL>V e)pisthri/zw  aor ind act 3rd pl			aor1,izw</NL>
e)pestei/lamen => e)pestei/lamen
<NL>V e)piste/llw  aor ind act 1st pl			aor1,ellw</NL>
e)pestra/fhte => e)pestra/fhte
<NL>V e)pistre/fw  aor ind pass 2nd pl			aor2_pass</NL>
e)pestre/yate => e)pestre/yate
<NL>V e)pistre/fw  aor ind act 2nd pl			aor1,reg_conj</NL>
e)peti/qesan => e)peti/qesan
<NL>V e)piti/qhmi  imperf ind act 3rd pl			emi_pr</NL>
e)peti/ma => e)peti/ma
<NL>V e)peti_/ma_,e)pitima/w  imperf ind act 3rd sg		contr	aw_pr,aw_denom</NL>
e)peti/mhsan => e)peti/mhsan
<NL>V e)peti_/mhsan,e)pitima/w  imperf ind act 3rd pl			ath_primary,aw_denom</NL><NL>V e)peti_/mhsan,e)pitima/w  aor ind act 3rd pl	attic ionic		aor1,aw_denom</NL>
e)peti/mhsen => e)peti/mhsen
<NL>V e)peti_/mhsen,e)pitima/w  aor ind act 3rd sg	attic ionic	nu_movable	aor1,aw_denom</NL>
e)peti/mwn => e)peti/mwn
<NL>V e)peti_/mwn,e)pitima/w  imperf ind act 3rd pl		contr	aw_pr,aw_denom</NL><NL>V e)peti_/mwn,e)pitima/w  imperf ind act 1st sg		contr	aw_pr,aw_denom</NL>
e)petra/ph => e)petra/ph
<NL>V e)pite/rpomai  aor ind pass 3rd sg		short_subj	aor2_pass</NL><NL>V e)pitre/pw  aor ind pass 3rd sg			aor2_pass</NL>
e)pefa/nh => e)pefa/nh
<NL>V e)pifai/nw  aor ind pass 3rd sg			aor2_pass</NL>
e)pefw/nei => e)pefw/nei
<NL>V e)pifwne/w  imperf ind act 3rd sg	attic epic	contr	ew_pr,ew_denom</NL>
e)pefw/noun => e)pefw/noun
<NL>V e)pifwne/w  imperf ind act 3rd pl	attic epic doric	contr	ew_pr,ew_denom</NL><NL>V e)pifwne/w  imperf ind act 1st sg	attic epic doric	contr	ew_pr,ew_denom</NL>
e)pexei/rhsan => e)pexei/rhsan
<NL>V e)pixeire/w  aor ind act 3rd pl		comp_only	aor1,ew_denom</NL>
e)pexei/roun => e)pexei/roun
<NL>V e)pixeire/w  imperf ind act 3rd pl	attic epic doric	comp_only contr	ew_pr,ew_denom</NL><NL>V e)pixeire/w  imperf ind act 1st sg	attic epic doric	comp_only contr	ew_pr,ew_denom</NL>
e)pei=den => e)pei=den
<NL>V e)pei=don  aor ind act 3rd sg		syll_augment nu_movable	aor2</NL>
e)pei=xen => e)pei=xen
<NL>V e)pw/xato  imperf ind act 3rd sg		syll_augment nu_movable	w_stem,reg_conj</NL>
e)phggei/lanto => e)phggei/lanto
<NL>V e)pagge/llw  aor ind mid 3rd pl	attic epic ionic		aor1,ellw</NL>
e)phggei/lato => e)phggei/lato
<NL>V e)pagge/llw  aor ind mid 3rd sg	attic epic ionic		aor1,ellw</NL>
e)phkolou/qhsen => e)phkolou/qhsen
<NL>V e)pakolouqe/w  aor ind act 3rd sg	attic epic ionic	nu_movable	aor1,ew_denom</NL>
e)phkrow=nto => e)phkrow=nto
<NL>V e)pi/-a)kroa/omai  imperf ind mid 3rd pl	attic epic ionic	contr	aw_pr,aL_stem</NL>
e)phrea/zontes => e)phrea/zontes
<NL>P e)phrea/zw  pres part act masc nom/voc pl			w_stem,azw</NL><NL>P e)phrea/zw  pres part act masc nom/voc pl		comp_only	w_stem,azw</NL>
e)phreazo/ntwn => e)phreazo/ntwn
<NL>P e)phrea/zw  pres part act masc/neut gen pl			w_stem,azw</NL><NL>V e)phrea/zw  pres imperat act 3rd pl			w_stem,azw</NL><NL>P e)phrea/zw  pres part act masc/neut gen pl		comp_only	w_stem,azw</NL><NL>V e)phrea/zw  pres imperat act 3rd pl		comp_only	w_stem,azw</NL>
e)phrw/ta => e)phrw/ta
<NL>V e)phrw/ta_,e)perwta/w  imperf ind act 3rd sg		contr	aw_pr,aw_denom</NL>
e)phrw/thsan => e)phrw/thsan
<NL>V e)perwta/w  imperf ind act 3rd pl			ath_primary,aw_denom</NL><NL>V e)perwta/w  aor ind act 3rd pl	attic ionic		aor1,aw_denom</NL>
e)phrw/thsen => e)phrw/thsen
<NL>V e)perwta/w  aor ind act 3rd sg	attic ionic	nu_movable	aor1,aw_denom</NL>
e)phrw/twn => e)phrw/twn
<NL>V e)perwta/w  imperf ind act 3rd pl		contr	aw_pr,aw_denom</NL><NL>V e)perwta/w  imperf ind act 1st sg		contr	aw_pr,aw_denom</NL>
e)pia/sate => e)pia/sate
<NL>V pia/zw  aor ind act 2nd pl			aor1,azw</NL><NL>V pie/zw  aor ind act 2nd pl	attic doric		aor1,azw</NL>
e)pia/sqh => e)pia/sqh
<NL>V e)pi+a__/sqh,e)fh/domai  aor ind pass 3rd sg	doric aeolic	poetic raw_preverb	aor_pass,reg_conj</NL><NL>V pia/zw  aor ind pass 3rd sg			aor_pass,azw</NL><NL>V pie/zw  aor ind pass 3rd sg	attic doric		aor_pass,azw</NL>
e)piba/llei => e)piba/llei
<NL>V e)piba/llw  pres ind mp 2nd sg			w_stem,allw</NL><NL>V e)piba/llw  pres ind act 3rd sg			w_stem,allw</NL>
e)piba/llon => e)piba/llon
<NL>N e)piba/llon  neut nom/voc/acc sg			os_ou</NL><NL>P e)piba/llw  pres part act masc voc sg			w_stem,allw</NL><NL>P e)piba/llw  pres part act neut nom/voc/acc sg			w_stem,allw</NL>
e)piba/llousin => e)piba/llousin
<NL>P e)piba/llw  pres part act masc/neut dat pl	attic epic doric ionic	nu_movable	w_stem,allw</NL><NL>V e)piba/llw  pres ind act 3rd pl	attic epic doric ionic	nu_movable	w_stem,allw</NL>
e)piba/lw => e)piba/lw
<NL>V e)piba/llw  aor subj act 1st sg			aor2</NL><NL>V e)piba_/lw,e)piba/llw  aor subj act 1st sg	doric		aor1,allw</NL><NL>V e)piba_/lw,e)piba/llw  aor ind mid 2nd sg	doric	unaugmented poetic	aor1,allw</NL>
e)piba/ntes => e)piba/ntes
<NL>P e)pibai/nw  aor part act masc nom/voc pl			ath_h_aor</NL>
e)piba/s => e)piba/s
<NL>P e)piba_/s,e)pibai/nw  aor part act masc nom/voc sg	attic epic ionic		ath_h_aor</NL>
e)pibai/nein => e)pibai/nein
<NL>V e)pibai/nw  pres inf act	attic epic	contr	w_stem,ainw</NL>
e)pibalei=n => e)pibalei=n
<NL>V e)piba/llw  aor inf act	attic epic doric	contr	aor2</NL><NL>V e)piba/llw  fut inf act	attic epic doric	contr	ew_fut,allw</NL>
e)pibalou=sin => e)pibalou=sin
<NL>P e)piba/llw  aor part act masc/neut dat pl	attic epic doric ionic	nu_movable	aor2</NL><NL>P e)piba/llw  fut part act masc/neut dat pl	attic epic doric	contr nu_movable	ew_fut,allw</NL><NL>V e)piba/llw  fut ind act 3rd pl	attic epic doric	contr nu_movable	ew_fut,allw</NL>
e)pibalw/n => e)pibalw/n
<NL>P e)piba/llw  aor part act masc nom sg			aor2</NL>
e)pibarh=sai => e)pibarh=sai
<NL>V e)pibare/w  aor inf act			aor1,ew_denom</NL>
e)pibarw= => e)pibarw=
<NL>V e)pibare/w  pres subj act 1st sg	attic epic doric	contr	ew_pr,ew_denom</NL><NL>V e)pibare/w  pres ind act 1st sg	attic epic doric	contr	ew_pr,ew_denom</NL>
e)pibebhkw/s => e)pibebhkw/s
<NL>P e)pibai/nw  perf part act masc nom/voc sg			perf_act,a_stem</NL>
e)pibiba/santes => e)pibiba/santes
<NL>P e)pibiba/zw  aor part act masc nom/voc pl			aor1,azw</NL><NL>P e)pibiba/zw  aor part act masc nom/voc pl		pres_redupl	aor1,azw</NL>
e)pibiba/sas => e)pibiba/sas
<NL>P e)pibiba_/sa_s,e)pibiba/zw  fut part act fem acc pl	doric		aw_fut,azw</NL><NL>P e)pibiba_/sa_s,e)pibiba/zw  fut part act fem gen sg	doric		aw_fut,azw</NL><NL>P e)pibiba_/sa_s,e)pibiba/zw  fut part act fem acc pl	attic doric	pres_redupl	aw_fut,azw</NL><NL>P e)pibiba_/sa_s,e)pibiba/zw  fut part act fem gen sg	attic doric	pres_redupl	aw_fut,azw</NL><NL>P e)pibiba/sa_s,e)pibiba/zw  aor part act masc nom/voc sg	attic epic ionic		aor1,azw</NL><NL>P e)pibiba/sa_s,e)pibiba/zw  aor part act masc nom/voc sg	attic epic ionic	pres_redupl	aor1,azw</NL>
e)pible/yai => e)pible/yai
<NL>V e)pible/pw  aor inf act			aor1,reg_conj</NL><NL>V e)pible/yai_,e)pible/pw  aor opt act 3rd sg			aor1,reg_conj</NL>
e)pible/yhte => e)pible/yhte
<NL>V e)pible/pw  aor subj act 2nd pl			aor1,reg_conj</NL>
e)piboulh/ => e)piboulh/
<NL>N e)piboulh/  fem nom/voc sg	attic epic ionic		h_hs</NL>
e)piboulai=s => e)piboulai=s
<NL>N e)piboulh/  fem dat pl			h_hs</NL>
e)piboulh=s => e)piboulh=s
<NL>N e)piboulh/  fem gen sg	attic epic ionic		h_hs</NL>
e)pigambreu/sei => e)pigambreu/sei
<NL>N e)piga/mbreusis  fem nom/voc/acc dual	attic epic	contr	is_ews</NL><NL>N e)pigambreu/sei+,e)piga/mbreusis  fem dat sg	epic		is_ews</NL><NL>N e)piga/mbreusis  fem dat sg	attic ionic	contr	is_ews</NL><NL>V e)pigambreu/w  aor subj act 3rd sg	epic	short_subj	aor1,euw</NL><NL>V e)pigambreu/w  fut ind mid 2nd sg			reg_fut,euw</NL><NL>V e)pigambreu/w  fut ind act 3rd sg			reg_fut,euw</NL><NL>V e)pigambreu/w  aor subj act 3rd sg	epic	comp_only short_subj	aor1,euw</NL><NL>V e)pigambreu/w  fut ind mid 2nd sg		comp_only	reg_fut,euw</NL><NL>V e)pigambreu/w  fut ind act 3rd sg		comp_only	reg_fut,euw</NL>
e)pigei/wn => e)pigei/wn
<NL>N e)pi/geios  masc/fem/neut gen pl			os_on</NL>
e)pigegramme/na => e)pigegramme/na
<NL>P e)pigra/fw  perf part mp neut nom/voc/acc pl		late	perfp_p,reg_conj</NL><NL>P e)pigegramme/na_,e)pigra/fw  perf part mp fem nom/voc/acc dual		late	perfp_p,reg_conj</NL><NL>P e)pigegramme/na_,e)pigra/fw  perf part mp fem nom/voc sg	doric aeolic	late	perfp_p,reg_conj</NL>
e)pigegramme/nh => e)pigegramme/nh
<NL>P e)pigra/fw  perf part mp fem nom/voc sg	attic epic ionic	late	perfp_p,reg_conj</NL>
e)pigenome/nou => e)pigenome/nou
<NL>P e)pigi/gnomai  aor part mid masc/neut gen sg			aor2</NL>
e)piginwske/tw => e)piginwske/tw
<NL>V e)pigignw/skw  pres imperat act 3rd sg	ionic		w_stem,o_stem</NL>
e)piginwsko/menoi => e)piginwsko/menoi
<NL>P e)pigignw/skw  pres part mp masc nom/voc pl	ionic		w_stem,o_stem</NL>
e)piginw/skei => e)piginw/skei
<NL>V e)pigignw/skw  pres ind mp 2nd sg	ionic		w_stem,o_stem</NL><NL>V e)pigignw/skw  pres ind act 3rd sg	ionic		w_stem,o_stem</NL>
e)piginw/skeis => e)piginw/skeis
<NL>V e)pigignw/skw  pres ind act 2nd sg	ionic		w_stem,o_stem</NL>
e)piginw/skete => e)piginw/skete
<NL>V e)pigignw/skw  pres imperat act 2nd pl	ionic		w_stem,o_stem</NL><NL>V e)pigignw/skw  pres ind act 2nd pl	ionic		w_stem,o_stem</NL><NL>V e)pigignw/skw  imperf ind act 2nd pl	homeric ionic	unaugmented	w_stem,o_stem</NL>
e)pignou/s => e)pignou/s
<NL>P e)pigignw/skw  aor part act masc nom/voc sg			ath_w_aor,o_stem</NL>
e)pignou=sa => e)pignou=sa
<NL>P e)pigignw/skw  aor part act fem nom/voc sg			ath_w_aor,o_stem</NL>
e)pignou=sin => e)pignou=sin
<NL>P e)pigignw/skw  aor part act masc/neut dat pl	attic epic doric ionic	nu_movable	ath_w_aor,o_stem</NL>
e)pigno/ntes => e)pigno/ntes
<NL>P e)pigignw/skw  aor part act masc nom/voc pl			ath_w_aor,o_stem</NL>
e)pignw/sei => e)pignw/sei
<NL>N e)pi/gnwsis  fem nom/voc/acc dual	attic epic	contr	is_ews</NL><NL>N e)pignw/sei+,e)pi/gnwsis  fem dat sg	epic		is_ews</NL><NL>N e)pi/gnwsis  fem dat sg	attic ionic	contr	is_ews</NL><NL>V e)pigignw/skw  fut ind mid 2nd sg			reg_fut,o_stem</NL>
e)pignw/sesqe => e)pignw/sesqe
<NL>V e)pigignw/skw  fut ind mid 2nd pl			reg_fut,o_stem</NL>
e)pignw/sews => e)pignw/sews
<NL>N e)pignw/sew^s,e)pi/gnwsis  fem gen sg	attic		is_ews</NL>
e)pignw/somai => e)pignw/somai
<NL>V e)pigignw/skw  fut ind mid 1st sg			reg_fut,o_stem</NL>
e)pignw=nai => e)pignw=nai
<NL>V e)pigignw/skw  aor inf act			ath_w_aor,o_stem</NL>
e)pignw=| => e)pignw=|
<NL>V e)pigignw/skw  aor subj act 3rd sg		contr	ath_w_aor,o_stem</NL>
e)pignw=|s => e)pignw=|s
<NL>V e)pigignw/skw  aor subj act 2nd sg		contr	ath_w_aor,o_stem</NL>
e)pigra/yw => e)pigra/yw
<NL>V e)pigra/fw  aor subj act 1st sg			aor1,reg_conj</NL><NL>V e)pigra/fw  aor ind mid 2nd sg	epic ionic	unaugmented	aor1,reg_conj</NL><NL>V e)pigra/fw  fut ind act 1st sg			reg_fut,reg_conj</NL>
e)pigrafh/ => e)pigrafh/
<NL>N e)pigrafh/  fem nom/voc sg	attic epic ionic		h_hs</NL>
e)pigrafh/n => e)pigrafh/n
<NL>N e)pigrafh/  fem acc sg	attic epic ionic		h_hs</NL>
e)pide/xetai => e)pide/xetai
<NL>V e)pide/xomai  pres ind mp 3rd sg			w_stem,reg_conj</NL>
e)pidei/cate => e)pidei/cate
<NL>V e)pidei/knumi  aor imperat act 2nd pl			aor1,reg_conj</NL><NL>V e)pidei/knumi  aor ind act 2nd pl	homeric ionic	unaugmented	aor1,reg_conj</NL>
e)pideiknu/menai => e)pideiknu/menai
<NL>P e)pidei/knumi  pres part mp fem nom/voc pl			umi_pr,numi</NL><NL>V e)pidei/knumi  pres inf act	epic		umi_pr,numi</NL>
e)pideiknu/s => e)pideiknu/s
<NL>P e)pideiknu_/s,e)pidei/knumi  pres part act masc nom/voc sg			umi_pr,numi</NL>
e)pidei=cai => e)pidei=cai
<NL>V e)pidei/knumi  aor inf act			aor1,reg_conj</NL>
e)pidhmou=ntes => e)pidhmou=ntes
<NL>P e)pidhme/w  pres part act masc nom/voc pl	attic epic doric	contr	ew_pr,ew_denom</NL><NL>P e)pidhme/w  pres part act masc nom/voc pl	attic epic doric	comp_only contr	ew_pr,ew_denom</NL>
e)pidiata/ssetai => e)pidiata/ssetai
<NL>V e)pidiata/ssomai  pres ind mp 3rd sg			w_stem,ss</NL><NL>V e)pidiata/ssomai  pres ind mp 3rd sg			w_stem,ss</NL>
e)pidiorqw/sh| => e)pidiorqw/sh|
<NL>N e)pidiorqw/shi,e)pidio/rqwsis  fem dat sg	epic		is_ews</NL><NL>V e)pidiorqo/omai  aor subj mid 2nd sg			aor1,ow_denom</NL><NL>V e)pidiorqo/omai  aor subj act 3rd sg			aor1,ow_denom</NL><NL>V e)pidiorqo/omai  fut ind mid 2nd sg			reg_fut,ow_denom</NL><NL>V e)pidiorqo/w  aor subj mid 2nd sg			aor1,ow_denom</NL><NL>V e)pidiorqo/w  aor subj act 3rd sg			aor1,ow_denom</NL><NL>V e)pidiorqo/w  fut ind mid 2nd sg			reg_fut,ow_denom</NL>
e)pidue/tw => e)pidue/tw
<NL>V e)pidu/w  pres imperat act 3rd sg			w_stem</NL>
e)pido/ntes => e)pido/ntes
<NL>P e)pei=don  aor part act masc nom/voc pl			aor2</NL><NL>P e)pidi/dwmi  aor part act masc nom/voc pl	epic		ath_w_aor</NL><NL>P e)pidi/dwmi  aor part act masc nom/voc pl			omi_aor</NL>
e)pidw/sei => e)pidw/sei
<NL>V e)pidi/dwmi  fut ind mid 2nd sg			reg_fut,o_stem</NL><NL>V e)pidi/dwmi  fut ind act 3rd sg			reg_fut,o_stem</NL>
e)pieike/s => e)pieike/s
<NL>N e)pieikh/s  masc/fem voc sg			hs_es</NL><NL>N e)pieikh/s  neut nom/voc/acc sg			hs_es</NL>
e)pieike/sin => e)pieike/sin
<NL>N e)pieikh/s  masc/fem/neut dat pl		nu_movable	hs_es</NL>
e)pieikh/s => e)pieikh/s
<NL>N e)pieikh/s  masc/fem nom sg			hs_es</NL>
e)pieikei/as => e)pieikei/as
<NL>N e)pieikei/a_s,e)piei/keia  fem acc pl			a_hs</NL><NL>N e)pieikei/a_s,e)piei/keia  fem gen sg	attic doric aeolic		a_hs</NL>
e)pieikei/a| => e)pieikei/a|
<NL>N e)pieikei/a_|,e)piei/keia  fem dat sg	attic doric aeolic		a_hs</NL>
e)pieikei=s => e)pieikei=s
<NL>N e)pieikh/s  masc/fem acc pl		contr	hs_es</NL><NL>N e)pieikh/s  masc/fem nom/voc pl	attic epic	contr	hs_es</NL>
e)pieikh= => e)pieikh=
<NL>N e)pieikh/s  neut nom/voc/acc pl	attic epic doric	contr	hs_es</NL><NL>N e)pieikh/s  masc/fem/neut nom/voc/acc dual	doric aeolic	contr	hs_es</NL><NL>N e)pieikh/s  masc/fem acc sg	attic epic doric	contr	hs_es</NL>
e)pizhth/sas => e)pizhth/sas
<NL>P e)pizhth/sa_s,e)pizhte/w  aor part act masc nom/voc sg	attic epic ionic		aor1,ew_denom</NL><NL>P e)pizhth/sa_s,e)pizhte/w  aor part act masc nom/voc sg	attic epic ionic		aor1,ew_denom</NL>
e)pizhtei= => e)pizhtei=
<NL>V e)pizhte/w  pres ind mp 2nd sg	attic epic doric ionic	contr	ew_pr,ew_denom</NL><NL>V e)pizhte/w  pres ind act 3rd sg	attic epic doric ionic	contr	ew_pr,ew_denom</NL><NL>V e)pizhte/w  pres ind mp 2nd sg	attic epic doric ionic	contr	ew_pr,ew_denom</NL><NL>V e)pizhte/w  pres ind act 3rd sg	attic epic doric ionic	contr	ew_pr,ew_denom</NL>
e)pizhtei=te => e)pizhtei=te
<NL>V e)pizhte/w  pres imperat act 2nd pl	attic epic	contr	ew_pr,ew_denom</NL><NL>V e)pizhte/w  pres opt act 2nd pl			ew_pr,ew_denom</NL><NL>V e)pizhte/w  pres ind act 2nd pl	attic epic	contr	ew_pr,ew_denom</NL><NL>V e)pizhte/w  pres imperat act 2nd pl	attic epic	contr	ew_pr,ew_denom</NL><NL>V e)pizhte/w  pres opt act 2nd pl			ew_pr,ew_denom</NL><NL>V e)pizhte/w  pres ind act 2nd pl	attic epic	contr	ew_pr,ew_denom</NL><NL>V e)pizhte/w  imperf ind act 2nd pl	attic epic	contr unaugmented	ew_pr,ew_denom</NL><NL>V e)pizhte/w  imperf ind act 2nd pl	attic epic	contr unaugmented	ew_pr,ew_denom</NL>
e)pizhtou=men => e)pizhtou=men
<NL>V e)pizhte/w  pres ind act 1st pl	attic epic doric	contr	ew_pr,ew_denom</NL><NL>V e)pizhte/w  pres ind act 1st pl	attic epic doric	contr	ew_pr,ew_denom</NL><NL>V e)pizhte/w  imperf ind act 1st pl	attic epic doric	contr unaugmented	ew_pr,ew_denom</NL><NL>V e)pizhte/w  imperf ind act 1st pl	attic epic doric	contr unaugmented	ew_pr,ew_denom</NL>
e)pizhtou=sin => e)pizhtou=sin
<NL>P e)pizhte/w  pres part act masc/neut dat pl	attic epic doric	contr nu_movable	ew_pr,ew_denom</NL><NL>V e)pizhte/w  pres ind act 3rd pl	attic epic doric	contr nu_movable	ew_pr,ew_denom</NL><NL>P e)pizhte/w  pres part act masc/neut dat pl	attic epic doric	contr nu_movable	ew_pr,ew_denom</NL><NL>V e)pizhte/w  pres ind act 3rd pl	attic epic doric	contr nu_movable	ew_pr,ew_denom</NL>
e)pizhtw= => e)pizhtw=
<NL>V e)pizhte/w  pres subj act 1st sg	attic epic doric	contr	ew_pr,ew_denom</NL><NL>V e)pizhte/w  pres ind act 1st sg	attic epic doric	contr	ew_pr,ew_denom</NL><NL>V e)pizhte/w  pres subj act 1st sg	attic epic doric	contr	ew_pr,ew_denom</NL><NL>V e)pizhte/w  pres ind act 1st sg	attic epic doric	contr	ew_pr,ew_denom</NL>
e)piqe/nta => e)piqe/nta
<NL>P e)piti/qhmi  aor part act neut nom/voc/acc pl			emi_aor</NL><NL>P e)piti/qhmi  aor part act masc acc sg			emi_aor</NL>
e)piqe/ntes => e)piqe/ntes
<NL>P e)piti/qhmi  aor part act masc nom/voc pl			emi_aor</NL>
e)piqe/ntos => e)piqe/ntos
<NL>P e)piti/qhmi  aor part act masc/neut gen sg			emi_aor</NL>
e)piqe/sews => e)piqe/sews
<NL>N e)piqe/sew^s,e)pi/qesis  fem gen sg	attic		is_ews</NL>
e)piqh/sei => e)piqh/sei
<NL>V e)piqe/w  aor subj act 3rd sg	epic	short_subj	aor1,ew_denom</NL><NL>V e)piqe/w  fut ind mid 2nd sg			reg_fut,ew_denom</NL><NL>V e)piqe/w  fut ind act 3rd sg			reg_fut,ew_denom</NL><NL>V e)piti/qhmi  fut ind mid 2nd sg			reg_fut</NL><NL>V e)piti/qhmi  fut ind act 3rd sg			reg_fut</NL>
e)piqh/setai => e)piqh/setai
<NL>V e)piqe/w  aor subj mid 3rd sg	epic	short_subj	aor1,ew_denom</NL><NL>V e)piqe/w  fut ind mid 3rd sg			reg_fut,ew_denom</NL><NL>V e)piti/qhmi  fut ind mid 3rd sg			reg_fut</NL>
e)piqh/sousin => e)piqh/sousin
<NL>V e)piqe/w  aor subj act 3rd pl	epic	nu_movable short_subj	aor1,ew_denom</NL><NL>P e)piqe/w  fut part act masc/neut dat pl	attic epic doric ionic	nu_movable	reg_fut,ew_denom</NL><NL>V e)piqe/w  fut ind act 3rd pl	attic epic doric ionic	nu_movable	reg_fut,ew_denom</NL><NL>P e)piti/qhmi  fut part act masc/neut dat pl	attic epic doric ionic	nu_movable	reg_fut</NL><NL>V e)piti/qhmi  fut ind act 3rd pl	attic epic doric ionic	nu_movable	reg_fut</NL>
e)piqanati/ous => e)piqanati/ous
<NL>N e)piqana/tios  masc/fem acc pl			os_on</NL>
e)piqei/s => e)piqei/s
<NL>P e)piti/qhmi  aor part act masc nom/voc sg			emi_aor</NL>
e)piqei=nai => e)piqei=nai
<NL>V e)piti/qhmi  aor inf act			emi_aor</NL>
e)piqumh/seis => e)piqumh/seis
<NL>N e)piqu/mhsis  fem nom/voc pl	attic epic	contr	is_ews</NL><NL>N e)piqu/mhsis  fem nom/acc pl	attic		is_ews</NL><NL>V e)piqume/w  aor subj act 2nd sg	epic	short_subj	aor1,ew_denom</NL><NL>V e)piqume/w  fut ind act 2nd sg			reg_fut,ew_denom</NL><NL>V e)piqu_mh/seis,e)piqume/w  aor subj act 2nd sg	epic	comp_only short_subj	aor1,ew_denom</NL><NL>V e)piqu_mh/seis,e)piqume/w  fut ind act 2nd sg		comp_only	reg_fut,ew_denom</NL>
e)piqumh/sete => e)piqumh/sete
<NL>V e)piqume/w  aor subj act 2nd pl	epic	short_subj	aor1,ew_denom</NL><NL>V e)piqume/w  fut ind act 2nd pl			reg_fut,ew_denom</NL><NL>V e)piqu_mh/sete,e)piqume/w  aor subj act 2nd pl	epic	comp_only short_subj	aor1,ew_denom</NL><NL>V e)piqu_mh/sete,e)piqume/w  fut ind act 2nd pl		comp_only	reg_fut,ew_denom</NL>
e)piqumh/sousin => e)piqumh/sousin
<NL>V e)piqume/w  aor subj act 3rd pl	epic	nu_movable short_subj	aor1,ew_denom</NL><NL>P e)piqume/w  fut part act masc/neut dat pl	attic epic doric ionic	nu_movable	reg_fut,ew_denom</NL><NL>V e)piqume/w  fut ind act 3rd pl	attic epic doric ionic	nu_movable	reg_fut,ew_denom</NL><NL>V e)piqu_mh/sousin,e)piqume/w  aor subj act 3rd pl	epic	comp_only nu_movable short_subj	aor1,ew_denom</NL><NL>P e)piqu_mh/sousin,e)piqume/w  fut part act masc/neut dat pl	attic epic doric ionic	comp_only nu_movable	reg_fut,ew_denom</NL><NL>V e)piqu_mh/sousin,e)piqume/w  fut ind act 3rd pl	attic epic doric ionic	comp_only nu_movable	reg_fut,ew_denom</NL>
e)piqumi/a => e)piqumi/a
<NL>N e)piqu_mi/a_,e)piqumi/a  fem nom/voc/acc dual			h_hs</NL><NL>N e)piqu_mi/a_,e)piqumi/a  fem nom/voc sg	attic doric aeolic		h_hs</NL><NL>V e)piqumi/a_,e)piqumia/w  pres imperat act 2nd sg		contr	aw_pr,iaw_denom</NL><NL>V e)piqu_mi/a_,e)piqumia/w  pres imperat act 2nd sg		contr	aw_pr,iaw_denom</NL><NL>V e)piqumi/a_,e)piqumia/w  imperf ind act 3rd sg	homeric ionic	contr unaugmented	aw_pr,iaw_denom</NL><NL>V e)piqu_mi/a_,e)piqumia/w  imperf ind act 3rd sg	homeric ionic	contr unaugmented	aw_pr,iaw_denom</NL>
e)piqumi/ai => e)piqumi/ai
<NL>N e)piqu_mi/ai,e)piqumi/a  fem nom/voc pl			h_hs</NL><NL>N e)piqu_mi/a_|,e)piqumi/a  fem dat sg	attic doric aeolic		h_hs</NL>
e)piqumi/ais => e)piqumi/ais
<NL>N e)piqu_mi/ais,e)piqumi/a  fem dat pl			h_hs</NL>
e)piqumi/an => e)piqumi/an
<NL>N e)piqu_mi/a_n,e)piqumi/a  fem acc sg	attic doric aeolic		h_hs</NL><NL>V e)piqumi/a_n,e)piqumia/w  imperf ind act 3rd pl	doric aeolic	contr unaugmented poetic	aw_pr,iaw_denom</NL><NL>V e)piqumi/a_n,e)piqumia/w  imperf ind act 1st sg	doric aeolic	contr unaugmented poetic	aw_pr,iaw_denom</NL><NL>V e)piqu_mi/a_n,e)piqumia/w  imperf ind act 3rd pl	doric aeolic	contr unaugmented poetic	aw_pr,iaw_denom</NL><NL>V e)piqu_mi/a_n,e)piqumia/w  imperf ind act 1st sg	doric aeolic	contr unaugmented poetic	aw_pr,iaw_denom</NL>
e)piqumi/as => e)piqumi/as
<NL>N e)piqu_mi/a_s,e)piqumi/a  fem acc pl			h_hs</NL><NL>N e)piqu_mi/a_s,e)piqumi/a  fem gen sg	attic doric aeolic		h_hs</NL><NL>V e)piqumi/a_s,e)piqumia/w  imperf ind act 2nd sg	homeric ionic	contr unaugmented	aw_pr,iaw_denom</NL><NL>V e)piqu_mi/a_s,e)piqumia/w  imperf ind act 2nd sg	homeric ionic	contr unaugmented	aw_pr,iaw_denom</NL>
e)piqumi/a| => e)piqumi/a|
<NL>N e)piqu_mi/ai,e)piqumi/a  fem nom/voc pl			h_hs</NL><NL>N e)piqu_mi/a_|,e)piqumi/a  fem dat sg	attic doric aeolic		h_hs</NL>
e)piqumei= => e)piqumei=
<NL>V e)piqume/w  pres ind mp 2nd sg	attic epic doric ionic	contr	ew_pr,ew_denom</NL><NL>V e)piqume/w  pres ind act 3rd sg	attic epic doric ionic	contr	ew_pr,ew_denom</NL><NL>V e)piqu_mei=,e)piqume/w  pres ind mp 2nd sg	attic epic doric ionic	comp_only contr	ew_pr,ew_denom</NL><NL>V e)piqu_mei=,e)piqume/w  pres ind act 3rd sg	attic epic doric ionic	comp_only contr	ew_pr,ew_denom</NL>
e)piqumei=te => e)piqumei=te
<NL>V e)piqume/w  pres imperat act 2nd pl	attic epic	contr	ew_pr,ew_denom</NL><NL>V e)piqume/w  pres opt act 2nd pl			ew_pr,ew_denom</NL><NL>V e)piqume/w  pres ind act 2nd pl	attic epic	contr	ew_pr,ew_denom</NL><NL>V e)piqu_mei=te,e)piqume/w  pres imperat act 2nd pl	attic epic	comp_only contr	ew_pr,ew_denom</NL><NL>V e)piqu_mei=te,e)piqume/w  pres opt act 2nd pl		comp_only	ew_pr,ew_denom</NL><NL>V e)piqu_mei=te,e)piqume/w  pres ind act 2nd pl	attic epic	comp_only contr	ew_pr,ew_denom</NL><NL>V e)piqume/w  imperf ind act 2nd pl	attic epic	contr unaugmented	ew_pr,ew_denom</NL><NL>V e)piqu_mei=te,e)piqume/w  imperf ind act 2nd pl	attic epic	comp_only contr unaugmented	ew_pr,ew_denom</NL>
e)piqumhta/s => e)piqumhta/s
<NL>N e)piqu_mhta_/s,e)piqumhth/s  masc acc pl			hs_ou</NL><NL>N e)piqu_mhta_/s,e)piqumhth/s  masc nom sg	epic doric aeolic		hs_ou</NL><NL>N e)piqumhta_/s,e)piqumhto/s  fem acc pl			os_h_on</NL>
e)piqumiw=n => e)piqumiw=n
<NL>N e)piqu_miw=n,e)piqumi/a  fem gen pl			h_hs</NL><NL>P e)piqumia/w  pres part act masc voc sg		contr	aw_pr,iaw_denom</NL><NL>P e)piqumia/w  pres part act neut nom/voc/acc sg		contr	aw_pr,iaw_denom</NL><NL>P e)piqumia/w  pres part act masc nom sg	attic epic ionic	contr	aw_pr,iaw_denom</NL><NL>P e)piqu_miw=n,e)piqumia/w  pres part act masc voc sg		contr	aw_pr,iaw_denom</NL><NL>P e)piqu_miw=n,e)piqumia/w  pres part act neut nom/voc/acc sg		contr	aw_pr,iaw_denom</NL><NL>P e)piqu_miw=n,e)piqumia/w  pres part act masc nom sg	attic epic ionic	contr	aw_pr,iaw_denom</NL>
e)piqumou=men => e)piqumou=men
<NL>V e)piqume/w  pres ind act 1st pl	attic epic doric	contr	ew_pr,ew_denom</NL><NL>V e)piqu_mou=men,e)piqume/w  pres ind act 1st pl	attic epic doric	comp_only contr	ew_pr,ew_denom</NL><NL>V e)piqume/w  imperf ind act 1st pl	attic epic doric	contr unaugmented	ew_pr,ew_denom</NL><NL>V e)piqu_mou=men,e)piqume/w  imperf ind act 1st pl	attic epic doric	comp_only contr unaugmented	ew_pr,ew_denom</NL>
e)piqumou=sin => e)piqumou=sin
<NL>P e)piqume/w  pres part act masc/neut dat pl	attic epic doric	contr nu_movable	ew_pr,ew_denom</NL><NL>V e)piqume/w  pres ind act 3rd pl	attic epic doric	contr nu_movable	ew_pr,ew_denom</NL><NL>P e)piqu_mou=sin,e)piqume/w  pres part act masc/neut dat pl	attic epic doric	comp_only contr nu_movable	ew_pr,ew_denom</NL><NL>V e)piqu_mou=sin,e)piqume/w  pres ind act 3rd pl	attic epic doric	comp_only contr nu_movable	ew_pr,ew_denom</NL>
e)piqumh=sai => e)piqumh=sai
<NL>V e)piqume/w  aor inf act			aor1,ew_denom</NL><NL>V e)piqu_mh=sai,e)piqume/w  aor inf act		comp_only	aor1,ew_denom</NL>
e)piqumw=n => e)piqumw=n
<NL>P e)piqume/w  pres part act masc nom sg	attic epic doric	contr	ew_pr,ew_denom</NL><NL>P e)piqu_mw=n,e)piqume/w  pres part act masc nom sg	attic epic doric	comp_only contr	ew_pr,ew_denom</NL>
e)piqh=| => e)piqh=|
<NL>V e)piqe/w  pres subj mp 2nd sg		contr	ew_pr,ew_denom</NL><NL>V e)piqe/w  pres ind mp 2nd sg		contr	ew_pr,ew_denom</NL><NL>V e)piqe/w  pres subj act 3rd sg		contr	ew_pr,ew_denom</NL><NL>V e)piqe/w  pres subj act 3rd sg		contr	ew_pr,ev_stem</NL><NL>V e)piqe/w  pres subj mid 2nd sg	attic	contr	ew_pr,ev_stem</NL><NL>V e)piqe/w  pres ind mid 2nd sg	attic	contr	ew_pr,ev_stem</NL><NL>V e)piti/qhmi  aor subj mid 2nd sg		contr	emi_aor</NL><NL>V e)piti/qhmi  aor subj act 3rd sg		contr	emi_aor</NL>
e)piqh=|s => e)piqh=|s
<NL>V e)piqe/w  pres subj act 2nd sg		contr	ew_pr,ew_denom</NL><NL>V e)piqe/w  pres subj act 2nd sg		contr	ew_pr,ev_stem</NL><NL>V e)piti/qhmi  aor subj act 2nd sg		contr	emi_aor</NL>
e)piqw= => e)piqw=
<NL>V e)piqe/w  pres subj act 1st sg	attic epic doric	contr	ew_pr,ew_denom</NL><NL>V e)piqe/w  pres ind act 1st sg	attic epic doric	contr	ew_pr,ew_denom</NL><NL>V e)piqe/w  pres subj act 1st sg	attic epic doric	contr	ew_pr,ev_stem</NL><NL>V e)piqe/w  pres ind act 1st sg	attic epic doric	contr	ew_pr,ev_stem</NL><NL>V e)piti/qhmi  aor subj act 1st sg	attic epic doric	contr	emi_aor</NL>
e)pika/lumma => e)pika/lumma
<NL>N e)pika/lumma  neut nom/voc/acc sg			ma_matos</NL>
e)pike/klhsai => e)pike/klhsai
<NL>V e)pikale/w  perf ind mp 2nd sg			perfp_vow,e_stem</NL>
e)pike/klhtai => e)pike/klhtai
<NL>V e)pikale/w  perf ind mp 3rd sg			perfp_vow,e_stem</NL><NL>V e)pike/lomai  aor subj mid 3rd sg			aor2</NL>
e)pikale/sasqai => e)pikale/sasqai
<NL>V e)pikale/w  aor inf mid			aor1,e_stem</NL>
e)pikale/shtai => e)pikale/shtai
<NL>V e)pikale/w  aor subj mid 3rd sg			aor1,e_stem</NL>
e)pikale/swntai => e)pikale/swntai
<NL>V e)pikale/w  aor subj mid 3rd pl			aor1,e_stem</NL>
e)pikalesa/menos => e)pikalesa/menos
<NL>P e)pikale/w  aor part mid masc nom sg			aor1,e_stem</NL>
e)pikalesame/nou => e)pikalesame/nou
<NL>P e)pikale/w  aor part mid masc/neut gen sg			aor1,e_stem</NL>
e)pikalei=sqai => e)pikalei=sqai
<NL>V e)pikale/w  pres inf mp	attic epic	contr	ew_pr,ew_denom</NL><NL>V e)pikale/w  fut inf mid	attic epic	contr	ew_fut,e_stem</NL><NL>V e)pikale/w  pres inf mp	attic epic	contr	ew_pr,e_stem</NL>
e)pikalei=sqe => e)pikalei=sqe
<NL>V e)pikale/w  pres imperat mp 2nd pl	attic epic	contr	ew_pr,ew_denom</NL><NL>V e)pikale/w  pres opt mp 2nd pl	epic ionic		ew_pr,ew_denom</NL><NL>V e)pikale/w  pres ind mp 2nd pl	attic epic	contr	ew_pr,ew_denom</NL><NL>V e)pikale/w  fut ind mid 2nd pl	attic epic	contr	ew_fut,e_stem</NL><NL>V e)pikale/w  pres imperat mp 2nd pl	attic epic	contr	ew_pr,e_stem</NL><NL>V e)pikale/w  pres opt mp 2nd pl	epic ionic		ew_pr,e_stem</NL><NL>V e)pikale/w  pres ind mp 2nd pl	attic epic	contr	ew_pr,e_stem</NL><NL>V e)pikale/w  imperf ind mp 2nd pl	attic epic	contr unaugmented	ew_pr,ew_denom</NL><NL>V e)pikale/w  imperf ind mp 2nd pl	attic epic	contr unaugmented	ew_pr,e_stem</NL>
e)pikalei=tai => e)pikalei=tai
<NL>V e)pikale/w  pres ind mp 3rd sg	attic epic	contr	ew_pr,ew_denom</NL><NL>V e)pikale/w  fut ind mid 3rd sg	attic epic	contr	ew_fut,e_stem</NL><NL>V e)pikale/w  pres ind mp 3rd sg	attic epic	contr	ew_pr,e_stem</NL>
e)pikaloume/nois => e)pikaloume/nois
<NL>P e)pikale/w  pres part mp masc/neut dat pl	attic epic doric	contr	ew_pr,ew_denom</NL><NL>P e)pikale/w  fut part mid masc/neut dat pl	attic epic doric	contr	ew_fut,e_stem</NL><NL>P e)pikale/w  pres part mp masc/neut dat pl	attic epic doric	contr	ew_pr,e_stem</NL>
e)pikaloume/nou => e)pikaloume/nou
<NL>P e)pikale/w  pres part mp masc/neut gen sg	attic epic doric	contr	ew_pr,ew_denom</NL><NL>P e)pikale/w  fut part mid masc/neut gen sg	attic epic doric	contr	ew_fut,e_stem</NL><NL>P e)pikale/w  pres part mp masc/neut gen sg	attic epic doric	contr	ew_pr,e_stem</NL>
e)pikaloume/nous => e)pikaloume/nous
<NL>P e)pikale/w  pres part mp masc acc pl	attic epic doric	contr	ew_pr,ew_denom</NL><NL>P e)pikale/w  fut part mid masc acc pl	attic epic doric	contr	ew_fut,e_stem</NL><NL>P e)pikale/w  pres part mp masc acc pl	attic epic doric	contr	ew_pr,e_stem</NL>
e)pikaloume/nwn => e)pikaloume/nwn
<NL>P e)pikale/w  pres part mp fem gen pl	attic epic doric	contr	ew_pr,ew_denom</NL><NL>P e)pikale/w  pres part mp masc/neut gen pl	attic epic doric	contr	ew_pr,ew_denom</NL><NL>P e)pikale/w  fut part mid fem gen pl	attic epic doric	contr	ew_fut,e_stem</NL><NL>P e)pikale/w  fut part mid masc/neut gen pl	attic epic doric	contr	ew_fut,e_stem</NL><NL>P e)pikale/w  pres part mp fem gen pl	attic epic doric	contr	ew_pr,e_stem</NL><NL>P e)pikale/w  pres part mp masc/neut gen pl	attic epic doric	contr	ew_pr,e_stem</NL>
e)pikalou/menon => e)pikalou/menon
<NL>P e)pikale/w  pres part mp masc acc sg	attic epic doric	contr	ew_pr,ew_denom</NL><NL>P e)pikale/w  pres part mp neut nom/voc/acc sg	attic epic doric	contr	ew_pr,ew_denom</NL><NL>P e)pikale/w  fut part mid masc acc sg	attic epic doric	contr	ew_fut,e_stem</NL><NL>P e)pikale/w  fut part mid neut nom/voc/acc sg	attic epic doric	contr	ew_fut,e_stem</NL><NL>P e)pikale/w  pres part mp masc acc sg	attic epic doric	contr	ew_pr,e_stem</NL><NL>P e)pikale/w  pres part mp neut nom/voc/acc sg	attic epic doric	contr	ew_pr,e_stem</NL>
e)pikalou/menos => e)pikalou/menos
<NL>P e)pikale/w  pres part mp masc nom sg	attic epic doric	contr	ew_pr,ew_denom</NL><NL>P e)pikale/w  fut part mid masc nom sg	attic epic doric	contr	ew_fut,e_stem</NL><NL>P e)pikale/w  pres part mp masc nom sg	attic epic doric	contr	ew_pr,e_stem</NL>
e)pikalou=mai => e)pikalou=mai
<NL>V e)pikale/w  pres ind mp 1st sg	attic epic doric	contr	ew_pr,ew_denom</NL><NL>V e)pikale/w  fut ind mid 1st sg	attic epic doric	contr	ew_fut,e_stem</NL><NL>V e)pikale/w  pres ind mp 1st sg	attic epic doric	contr	ew_pr,e_stem</NL>
e)pikei/mena => e)pikei/mena
<NL>P e)pi/keimai  perf part mp neut nom/voc/acc pl			ath_primary</NL><NL>P e)pi/keimai  pres part mp neut nom/voc/acc pl			ath_primary</NL>
e)pikei/menon => e)pikei/menon
<NL>P e)pi/keimai  perf part mp masc acc sg			ath_primary</NL><NL>P e)pi/keimai  perf part mp neut nom/voc/acc sg			ath_primary</NL><NL>P e)pi/keimai  pres part mp masc acc sg			ath_primary</NL><NL>P e)pi/keimai  pres part mp neut nom/voc/acc sg			ath_primary</NL>
e)pikeime/nou => e)pikeime/nou
<NL>P e)pi/keimai  perf part mp masc/neut gen sg			ath_primary</NL><NL>P e)pi/keimai  pres part mp masc/neut gen sg			ath_primary</NL>
e)pikei=sqai => e)pikei=sqai
<NL>V e)pi/keimai  pres inf mp			ath_primary</NL>
e)piklhqe/n => e)piklhqe/n
<NL>P e)pikale/w  aor part pass neut nom/voc/acc sg			aor_pass,e_stem</NL><NL>P e)pikla/w  aor part pass neut nom/voc/acc sg	attic ionic		aor_pass,aw_denom</NL>
e)piklhqe/nta => e)piklhqe/nta
<NL>P e)pikale/w  aor part pass neut nom/voc/acc pl			aor_pass,e_stem</NL><NL>P e)pikale/w  aor part pass masc acc sg			aor_pass,e_stem</NL><NL>P e)pikla/w  aor part pass neut nom/voc/acc pl	attic ionic		aor_pass,aw_denom</NL><NL>P e)pikla/w  aor part pass masc acc sg	attic ionic		aor_pass,aw_denom</NL>
e)piklhqei/s => e)piklhqei/s
<NL>P e)pikale/w  aor part pass masc nom/voc sg			aor_pass,e_stem</NL><NL>P e)pikla/w  aor part pass masc nom/voc sg	attic ionic		aor_pass,aw_denom</NL>
e)pikouri/as => e)pikouri/as
<NL>N e)pikouri/a_s,e)pikouri/a  fem acc pl			h_hs</NL><NL>N e)pikouri/a_s,e)pikouri/a  fem gen sg	attic doric aeolic		h_hs</NL>
e)pikra/nqh => e)pikra/nqh
<NL>V e)pikrai/nw  aor ind pass 3rd sg	homeric ionic	unaugmented	aor_pass,ainw</NL>
e)pikra/nqhsan => e)pikra/nqhsan
<NL>V e)pikrai/nw  aor ind pass 3rd pl	homeric ionic	unaugmented	aor_pass,ainw</NL>
e)pila/bwntai => e)pila/bwntai
<NL>V e)pilamba/nw  aor subj mp 3rd pl			aor2,anw</NL>
e)pilabe/sqai => e)pilabe/sqai
<NL>V e)pilamba/nw  aor inf mid			aor2,anw</NL>
e)pilabome/nou => e)pilabome/nou
<NL>P e)pilamba/nw  aor part mid masc/neut gen sg			aor2,anw</NL>
e)pilabou= => e)pilabou=
<NL>V e)pilamba/nw  aor imperat mid 2nd sg	attic	contr	aor2,anw</NL>
e)pilabo/menoi => e)pilabo/menoi
<NL>P e)pilamba/nw  aor part mid masc nom/voc pl			aor2,anw</NL>
e)pilabo/menos => e)pilabo/menos
<NL>P e)pilamba/nw  aor part mid masc nom sg			aor2,anw</NL>
e)pilaqe/sqai => e)pilaqe/sqai
<NL>V e)pilanqa/nomai  aor inf mid			aor2,anw</NL>
e)pilamba/netai => e)pilamba/netai
<NL>V e)pilamba/nw  pres ind mp 3rd sg		n_infix	w_stem,anw</NL>
e)pilanqa/nesqe => e)pilanqa/nesqe
<NL>V e)pilanqa/nomai  pres imperat mp 2nd pl		n_infix	w_stem,anw</NL><NL>V e)pilanqa/nomai  pres ind mp 2nd pl		n_infix	w_stem,anw</NL><NL>V e)pilanqa/nomai  imperf ind mp 2nd pl	homeric ionic	unaugmented n_infix	w_stem,anw</NL>
e)pilanqano/menos => e)pilanqano/menos
<NL>P e)pilanqa/nomai  pres part mp masc nom sg		n_infix	w_stem,anw</NL>
e)pilei/yei => e)pilei/yei
<NL>N e)pi/leiyis  fem nom/voc/acc dual	attic epic	contr	is_ews</NL><NL>N e)pilei/yei+,e)pi/leiyis  fem dat sg	epic		is_ews</NL><NL>N e)pi/leiyis  fem dat sg	attic ionic	contr	is_ews</NL><NL>V e)pilei/bw  aor subj act 3rd sg	epic	short_subj	aor1,reg_conj</NL><NL>V e)pilei/pw  fut ind mid 2nd sg			reg_fut,reg_conj</NL><NL>V e)pilei/pw  fut ind act 3rd sg			reg_fut,reg_conj</NL>
e)pilegome/nh => e)pilegome/nh
<NL>P e)pile/gw  pres part mp fem nom/voc sg	attic epic ionic		w_stem,reg_conj</NL>
e)pilelhsme/non => e)pilelhsme/non
<NL>P e)pilanqa/nomai  perf part mp masc acc sg			perfp_d,reg_conj</NL><NL>P e)pilanqa/nomai  perf part mp neut nom/voc/acc sg			perfp_d,reg_conj</NL>
e)pileca/menos => e)pileca/menos
<NL>P e)pile/gw  aor part mid masc nom sg			aor1,reg_conj</NL>
e)pilhsmonh=s => e)pilhsmonh=s
<NL>N e)pilhsmonh/  fem gen sg	attic epic ionic		h_hs</NL>
e)piluqh/setai => e)piluqh/setai
<NL>V e)pilu/w  fut ind pass 3rd sg			aor_pass,reg_conj</NL>
e)pilu/sews => e)pilu/sews
<NL>N e)pilu/sew^s,e)pi/lusis  fem gen sg	attic		is_ews</NL>
e)pime/nein => e)pime/nein
<NL>V e)pime/nw  pres inf act	attic epic	contr	w_stem</NL>
e)pime/nete => e)pime/nete
<NL>V e)pime/nw  pres imperat act 2nd pl			w_stem</NL><NL>V e)pime/nw  pres ind act 2nd pl			w_stem</NL><NL>V e)pime/nw  imperf ind act 2nd pl	homeric ionic	unaugmented	w_stem</NL>
e)pime/nwmen => e)pime/nwmen
<NL>V e)pime/nw  pres subj act 1st pl			w_stem</NL>
e)pime/nwsin => e)pime/nwsin
<NL>V e)pime/nw  pres subj act 3rd pl		nu_movable	w_stem</NL>
e)pime/nh|s => e)pime/nh|s
<NL>V e)pime/nw  pres subj act 2nd sg			w_stem</NL>
e)pimarturw=n => e)pimarturw=n
<NL>P e)pimarture/w  pres part act masc nom sg	attic epic doric	contr	ew_pr,ew_denom</NL><NL>P e)pimarture/w  pres part act masc nom sg	attic epic doric	contr	ew_pr,ew_denom</NL>
e)pimelh/setai => e)pimelh/setai
<NL>V e)pimele/omai  aor subj mp 3rd sg	epic	short_subj	aor1,ew_denom</NL><NL>V e)pimele/omai  fut ind mp 3rd sg			reg_fut,ew_denom</NL>
e)pimelei/as => e)pimelei/as
<NL>N e)pimelei/a_s,e)pime/leia  fem acc pl			a_hs</NL><NL>N e)pimelei/a_s,e)pime/leia  fem gen sg	attic doric aeolic		a_hs</NL><NL>N e)pimelei/a_s,e)pime/leia  fem acc pl	ionic		h_hs</NL><NL>N e)pimelei/a_s,e)pime/leia  fem gen sg	attic doric ionic aeolic		h_hs</NL>
e)pimelw=s => e)pimelw=s
<NL>N e)pimelh/s  adverbial	attic epic doric	contr	hs_es</NL>
e)pimenw= => e)pimenw=
<NL>V e)pime/nw  fut ind act 1st sg	attic epic doric	contr	ew_fut</NL>
e)pimei=nai => e)pimei=nai
<NL>V e)pime/nw  aor inf act			aor1</NL>
e)piorkh/seis => e)piorkh/seis
<NL>V e)piorke/w  aor subj act 2nd sg	epic	short_subj	aor1,ew_denom</NL><NL>V e)piorke/w  fut ind act 2nd sg			reg_fut,ew_denom</NL><NL>V e)pi+orkh/seis,e)piorke/w  aor subj act 2nd sg	epic	comp_only poetic raw_preverb short_subj	aor1,ew_denom</NL><NL>V e)pi+orkh/seis,e)piorke/w  fut ind act 2nd sg		comp_only poetic raw_preverb	reg_fut,ew_denom</NL>
e)piou/sion => e)piou/sion
<NL>N e)piou/sios  masc/fem acc sg			os_on</NL><NL>N e)piou/sios  neut nom/voc/acc sg			os_on</NL>
e)piou/sh| => e)piou/sh|
<NL>P e)pi+ou/sh|,e)/peimi1  pres part act fem dat sg	attic epic ionic	poetic raw_preverb	irreg_mi</NL><NL>P e)/peimi2  pres part act fem dat sg	attic epic ionic	unasp_preverb	irreg_mi</NL>
e)pipi/ptein => e)pipi/ptein
<NL>V e)pipi_/ptein,e)pipi/ptw  pres inf act	attic epic	contr pres_redupl	w_stem</NL>
e)pipeptwko/s => e)pipeptwko/s
<NL>P e)pipi/ptw  perf part act neut nom/voc/acc sg			perf_act,o_stem</NL>
e)pipeso/ntes => e)pipeso/ntes
<NL>P e)pipi/ptw  aor part act masc nom/voc pl			aor2</NL>
e)piplh/ch|s => e)piplh/ch|s
<NL>V e)piplh/ssw  aor subj act 2nd sg			aor1,ss</NL><NL>V e)piplh/ssw  aor subj act 2nd sg			aor1,ss</NL>
e)pipoqh/sate => e)pipoqh/sate
<NL>V e)pipoqe/w  aor imperat act 2nd pl			aor1,ew_denom</NL><NL>V e)pipoqe/w  aor imperat act 2nd pl			aor1,e_stem</NL><NL>V e)pipoqe/w  aor ind act 2nd pl	homeric ionic	unaugmented	aor1,ew_denom</NL><NL>V e)pipoqe/w  aor ind act 2nd pl	homeric ionic	unaugmented	aor1,e_stem</NL>
e)pipoqi/an => e)pipoqi/an
<NL>N e)pipoqi/a_n,e)pipo/qhsis  fem acc sg	attic doric aeolic		h_hs</NL>
e)pipoqei= => e)pipoqei=
<NL>V e)pipoqe/w  pres ind mp 2nd sg	attic epic doric ionic	contr	ew_pr,ew_denom</NL><NL>V e)pipoqe/w  pres ind act 3rd sg	attic epic doric ionic	contr	ew_pr,ew_denom</NL><NL>V e)pipoqe/w  pres ind mp 2nd sg	attic epic doric ionic	contr	ew_pr,e_stem</NL><NL>V e)pipoqe/w  pres ind act 3rd sg	attic epic doric ionic	contr	ew_pr,e_stem</NL>
e)pipoqou/ntwn => e)pipoqou/ntwn
<NL>P e)pipoqe/w  pres part act masc/neut gen pl	attic epic doric	contr	ew_pr,ew_denom</NL><NL>V e)pipoqe/w  pres imperat act 3rd pl	attic epic doric	contr	ew_pr,ew_denom</NL><NL>P e)pipoqe/w  pres part act masc/neut gen pl	attic epic doric	contr	ew_pr,e_stem</NL><NL>V e)pipoqe/w  pres imperat act 3rd pl	attic epic doric	contr	ew_pr,e_stem</NL>
e)pipoqou=ntes => e)pipoqou=ntes
<NL>P e)pipoqe/w  pres part act masc nom/voc pl	attic epic doric	contr	ew_pr,ew_denom</NL><NL>P e)pipoqe/w  pres part act masc nom/voc pl	attic epic doric	contr	ew_pr,e_stem</NL>
e)pipoqw= => e)pipoqw=
<NL>V e)pipi/nw  aor subj pass 1st sg	attic epic doric	contr	aor_pass,o_stem</NL><NL>V e)pipoqe/w  pres subj act 1st sg	attic epic doric	contr	ew_pr,ew_denom</NL><NL>V e)pipoqe/w  pres ind act 1st sg	attic epic doric	contr	ew_pr,ew_denom</NL><NL>V e)pipoqe/w  pres subj act 1st sg	attic epic doric	contr	ew_pr,e_stem</NL><NL>V e)pipoqe/w  pres ind act 1st sg	attic epic doric	contr	ew_pr,e_stem</NL>
e)pipoqw=n => e)pipoqw=n
<NL>P e)pipoqe/w  pres part act masc nom sg	attic epic doric	contr	ew_pr,ew_denom</NL><NL>P e)pipoqe/w  pres part act masc nom sg	attic epic doric	contr	ew_pr,e_stem</NL>
e)piporeuome/nwn => e)piporeuome/nwn
<NL>P e)piporeu/omai  pres part mp fem gen pl			w_stem,euw</NL><NL>P e)piporeu/omai  pres part mp masc/neut gen pl			w_stem,euw</NL><NL>P e)piporeu/omai  pres part mp fem gen pl			w_stem,euw</NL><NL>P e)piporeu/omai  pres part mp masc/neut gen pl			w_stem,euw</NL>
e)pipo/qhsin => e)pipo/qhsin
<NL>N e)pipo/qhsis  fem acc sg			is_ews</NL><NL>V e)pipoqe/w  pres ind act 3rd sg	epic	nu_movable	ath_primary</NL>
e)pipo/qhtoi => e)pipo/qhtoi
<NL>N e)pipo/qhtos  masc/fem nom/voc pl			os_on</NL>
e)pira/ptei => e)pira/ptei
<NL>V e)pirra/ptw  pres ind mp 2nd sg		poetic raw_preverb	w_stem,ptw</NL><NL>V e)pirra/ptw  pres ind act 3rd sg		poetic raw_preverb	w_stem,ptw</NL>
e)piri/yantes => e)piri/yantes
<NL>P e)piri_/yantes,e)pirripte/w  aor part act masc nom/voc pl		poetic raw_preverb	aor1,ptw</NL>
e)pisitismo/n => e)pisitismo/n
<NL>N e)pisi_tismo/n,e)pisitismo/s  masc acc sg			os_ou</NL>
e)piske/ptesqai => e)piske/ptesqai
<NL>V e)piske/ptomai  pres inf mp			w_stem,ptw</NL>
e)piske/pth| => e)piske/pth|
<NL>N e)piske/pths  masc dat sg	attic epic ionic		hs_ou</NL><NL>V e)piske/ptomai  pres subj mp 2nd sg			w_stem,ptw</NL><NL>V e)piske/ptomai  pres ind mp 2nd sg			w_stem,ptw</NL>
e)piske/yasqai => e)piske/yasqai
<NL>V e)piske/ptomai  aor inf mp			aor1,ptw</NL>
e)piske/yasqe => e)piske/yasqe
<NL>V e)piske/ptomai  aor imperat mp 2nd pl			aor1,ptw</NL><NL>V e)piske/ptomai  aor ind mp 2nd pl	homeric ionic	unaugmented	aor1,ptw</NL>
e)piske/yetai => e)piske/yetai
<NL>V e)piske/ptomai  aor subj mp 3rd sg	epic	short_subj	aor1,ptw</NL><NL>V e)piske/ptomai  fut ind mp 3rd sg			reg_fut,ptw</NL>
e)piskeuasa/menoi => e)piskeuasa/menoi
<NL>P e)piskeua/zw  aor part mid masc nom/voc pl			aor1,azw</NL><NL>P e)piskeua/zw  aor part mid masc nom/voc pl			aor1,azw</NL>
e)piskeyw/meqa => e)piskeyw/meqa
<NL>V e)piske/ptomai  aor subj mp 1st pl			aor1,ptw</NL>
e)piskhnw/sh| => e)piskhnw/sh|
<NL>V e)piskhno/w  aor subj mid 2nd sg			aor1,ow_denom</NL><NL>V e)piskhno/w  aor subj act 3rd sg			aor1,ow_denom</NL><NL>V e)piskhno/w  fut ind mid 2nd sg			reg_fut,ow_denom</NL>
e)piskia/zousa => e)piskia/zousa
<NL>P e)piskia/zw  pres part act fem nom/voc sg	attic epic doric ionic		w_stem,azw</NL><NL>P e)piskia/zw  pres part act fem nom/voc sg	attic epic doric ionic		w_stem,azw</NL>
e)piskia/sei => e)piskia/sei
<NL>V e)piskia_/sei,e)piskia/w  aor subj act 3rd sg	attic epic doric	short_subj	aor1,iaw_denom</NL><NL>V e)piskia_/sei,e)piskia/w  fut ind mid 2nd sg	attic doric		reg_fut,iaw_denom</NL><NL>V e)piskia_/sei,e)piskia/w  fut ind act 3rd sg	attic doric		reg_fut,iaw_denom</NL><NL>V e)piskia/zw  aor subj act 3rd sg	epic	short_subj	aor1,azw</NL><NL>V e)piskia/zw  fut ind mid 2nd sg			reg_fut,azw</NL><NL>V e)piskia/zw  fut ind act 3rd sg			reg_fut,azw</NL><NL>V e)piskia/zw  aor subj act 3rd sg	epic	short_subj	aor1,azw</NL><NL>V e)piskia/zw  fut ind mid 2nd sg			reg_fut,azw</NL><NL>V e)piskia/zw  fut ind act 3rd sg			reg_fut,azw</NL>
e)piskia/sh| => e)piskia/sh|
<NL>V e)piskia_/sh|,e)piskia/w  aor subj mid 2nd sg	attic doric		aor1,iaw_denom</NL><NL>V e)piskia_/sh|,e)piskia/w  aor subj act 3rd sg	attic doric		aor1,iaw_denom</NL><NL>V e)piskia_/sh|,e)piskia/w  fut ind mid 2nd sg	attic doric		reg_fut,iaw_denom</NL><NL>V e)piskia/zw  aor subj mid 2nd sg			aor1,azw</NL><NL>V e)piskia/zw  aor subj act 3rd sg			aor1,azw</NL><NL>V e)piskia/zw  fut ind mid 2nd sg			reg_fut,azw</NL><NL>V e)piskia/zw  aor subj mid 2nd sg			aor1,azw</NL><NL>V e)piskia/zw  aor subj act 3rd sg			aor1,azw</NL><NL>V e)piskia/zw  fut ind mid 2nd sg			reg_fut,azw</NL>
e)piskoph/n => e)piskoph/n
<NL>N e)piskoph/  fem acc sg	attic epic ionic		h_hs</NL>
e)piskopou=ntes => e)piskopou=ntes
<NL>P e)piskope/w  pres part act masc nom/voc pl	attic epic doric	contr	ew_pr,ew_denom</NL><NL>P e)piskope/w  pres part act masc nom/voc pl	attic epic doric	contr	ew_pr,ew_denom</NL>
e)piskoph=s => e)piskoph=s
<NL>V e)piskope/w  pres ind act 2nd sg	doric	contr	ew_pr,ew_denom</NL><NL>V e)piskope/w  pres ind act 2nd sg	doric	contr	ew_pr,ew_denom</NL><NL>N e)piskoph/  fem gen sg	attic epic ionic		h_hs</NL>
e)pisko/pois => e)pisko/pois
<NL>N e)pi/skopos1  masc dat pl			os_ou</NL><NL>N e)pi/skopos2  masc/fem/neut dat pl			os_on</NL>
e)pisko/pous => e)pisko/pous
<NL>N e)pi/skopos1  masc acc pl			os_ou</NL><NL>N e)pi/skopos2  masc/fem acc pl			os_on</NL>
e)pispa/sqw => e)pispa/sqw
<NL>V e)pispa_/sqw,e)pispa/w  pres imperat mp 3rd sg		contr	aw_pr,aw_denom</NL><NL>V e)pispa_/sqw,e)pispa/w  pres imperat mp 3rd sg		contr	aw_pr,a_stem</NL>
e)pista/menos => e)pista/menos
<NL>P e)fi/sthmi  pres part mp masc nom sg	ionic	unasp_preverb causal pres_redupl	ami_pr</NL><NL>P e)fi/sthmi  aor part mid masc nom sg			ami_aor</NL><NL>P e)pi/stamai  pres part mp masc nom sg			ami_short,a_stem</NL><NL>P e)pista_/menos,e)pista/zw  fut part mid masc nom sg	doric aeolic	contr	aw_fut,azw</NL>
e)pista/ntes => e)pista/ntes
<NL>P e)fi/sthmi  pres part act masc nom/voc pl	ionic	unasp_preverb causal pres_redupl	ami_pr</NL><NL>P e)fi/sthmi  aor part act masc nom/voc pl			ami_aor</NL>
e)pista/s => e)pista/s
<NL>P e)pista_/s,e)fi/sthmi  pres part act masc nom/voc sg	ionic	unasp_preverb causal pres_redupl	ami_pr</NL><NL>P e)pista_/s,e)fi/sthmi  aor part act masc nom/voc sg			ami_aor</NL>
e)pista/ta => e)pista/ta
<NL>N e)pista/ta_,e)pista/th  fem nom/voc/acc dual			h_hs</NL><NL>N e)pista/ta_,e)pista/th  fem nom/voc sg	doric aeolic		h_hs</NL><NL>N e)pista/ta_,e)pista/ths  masc nom/voc/acc dual			hs_ou</NL><NL>N e)pista/ths  masc voc sg			hs_ou</NL><NL>N e)pista/ta_,e)pista/ths  masc gen sg	doric aeolic	contr	hs_ou</NL><NL>N e)pista/ths  masc nom sg	epic		hs_ou</NL>
e)pisth/mwn => e)pisth/mwn
<NL>N e)pi/sthmos  masc/fem/neut gen pl			os_on</NL><NL>N e)pisth/mwn  masc/fem nom sg			wn_on</NL><NL>V e)pisthmo/w  imperf ind act 3rd pl	doric aeolic	contr unaugmented poetic	ow_pr,ow_denom</NL><NL>V e)pisthmo/w  imperf ind act 1st sg	doric aeolic	contr unaugmented poetic	ow_pr,ow_denom</NL>
e)pisteu/ete => e)pisteu/ete
<NL>V pisteu/w  imperf ind act 2nd pl			w_stem,euw</NL>
e)pisteu/qh => e)pisteu/qh
<NL>V pisteu/w  aor ind pass 3rd sg			aor_pass,euw</NL>
e)pisteu/qhn => e)pisteu/qhn
<NL>V pisteu/w  aor ind pass 3rd pl	epic doric aeolic		aor_pass,euw</NL><NL>V pisteu/w  aor ind pass 1st sg			aor_pass,euw</NL>
e)pisteu/qhsan => e)pisteu/qhsan
<NL>V pisteu/w  aor ind pass 3rd pl			aor_pass,euw</NL>
e)pisteu/samen => e)pisteu/samen
<NL>V pisteu/w  aor ind act 1st pl			aor1,euw</NL>
e)pisteu/sate => e)pisteu/sate
<NL>V pisteu/w  aor ind act 2nd pl			aor1,euw</NL>
e)pistei=lai => e)pistei=lai
<NL>V e)piste/llw  aor inf act			aor1,ellw</NL>
e)pisthri/zontes => e)pisthri/zontes
<NL>P e)pisthri/zw  pres part act masc nom/voc pl			w_stem,izw</NL><NL>P e)pisthri/zw  pres part act masc nom/voc pl			w_stem,izw</NL>
e)pisthri/zwn => e)pisthri/zwn
<NL>P e)pisthri/zw  pres part act masc nom sg			w_stem,izw</NL><NL>P e)pisthri/zw  pres part act masc nom sg			w_stem,izw</NL>
e)pistola/s => e)pistola/s
<NL>N e)pistola_/s,e)pistolh/  fem acc pl			h_hs</NL>
e)pistolh/ => e)pistolh/
<NL>N e)pistolh/  fem nom/voc sg	attic epic ionic		h_hs</NL>
e)pistolh/n => e)pistolh/n
<NL>N e)pistolh/  fem acc sg	attic epic ionic		h_hs</NL>
e)pistolai/ => e)pistolai/
<NL>N e)pistolh/  fem nom/voc pl			h_hs</NL>
e)pistolai=s => e)pistolai=s
<NL>N e)pistolh/  fem dat pl			h_hs</NL>
e)pistolh=s => e)pistolh=s
<NL>N e)pistoleu/s  fem nom/voc pl		contr	eus_ews</NL><NL>N e)pistolh/  fem gen sg	attic epic ionic		h_hs</NL>
e)pistolh=| => e)pistolh=|
<NL>N e)pistolh=i,e)pistoleu/s  fem dat sg	epic ionic		eus_ews</NL><NL>N e)pistolh/  fem dat sg	attic epic ionic		h_hs</NL>
e)pistolw=n => e)pistolw=n
<NL>N e)pistolh/  fem gen pl			h_hs</NL>
e)pistomi/zein => e)pistomi/zein
<NL>V e)pistomi/zw  pres inf act	attic epic	contr	w_stem,izw</NL><NL>V e)pistomi/zw  pres inf act	attic epic	comp_only contr	w_stem,izw</NL>
e)pistre/fein => e)pistre/fein
<NL>V e)pistre/fw  pres inf act	attic epic	contr	w_stem,reg_conj</NL>
e)pistre/fete => e)pistre/fete
<NL>V e)pistre/fw  pres imperat act 2nd pl			w_stem,reg_conj</NL><NL>V e)pistre/fw  pres ind act 2nd pl			w_stem,reg_conj</NL><NL>V e)pistre/fw  imperf ind act 2nd pl	homeric ionic	unaugmented	w_stem,reg_conj</NL>
e)pistre/fousin => e)pistre/fousin
<NL>P e)pistre/fw  pres part act masc/neut dat pl	attic epic doric ionic	nu_movable	w_stem,reg_conj</NL><NL>V e)pistre/fw  pres ind act 3rd pl	attic epic doric ionic	nu_movable	w_stem,reg_conj</NL>
e)pistre/yai => e)pistre/yai
<NL>V e)pistre/fw  aor inf act			aor1,reg_conj</NL><NL>V e)pistre/yai_,e)pistre/fw  aor opt act 3rd sg			aor1,reg_conj</NL>
e)pistre/yas => e)pistre/yas
<NL>P e)pistre/ya_s,e)pistre/fw  aor part act masc nom/voc sg	attic epic ionic		aor1,reg_conj</NL>
e)pistre/yate => e)pistre/yate
<NL>V e)pistre/fw  aor imperat act 2nd pl			aor1,reg_conj</NL><NL>V e)pistre/fw  aor ind act 2nd pl	homeric ionic	unaugmented	aor1,reg_conj</NL>
e)pistre/yei => e)pistre/yei
<NL>N e)pi/streyis  fem nom/voc/acc dual	attic epic	contr	is_ews</NL><NL>N e)pistre/yei+,e)pi/streyis  fem dat sg	epic		is_ews</NL><NL>N e)pi/streyis  fem dat sg	attic ionic	contr	is_ews</NL><NL>V e)pistre/fw  aor subj act 3rd sg	epic	short_subj	aor1,reg_conj</NL><NL>V e)pistre/fw  fut ind mid 2nd sg			reg_fut,reg_conj</NL><NL>V e)pistre/fw  fut ind act 3rd sg			reg_fut,reg_conj</NL>
e)pistre/yw => e)pistre/yw
<NL>V e)pistre/fw  aor subj act 1st sg			aor1,reg_conj</NL><NL>V e)pistre/fw  fut ind act 1st sg			reg_fut,reg_conj</NL><NL>V e)pistre/fw  aor ind mid 2nd sg	homeric ionic	unaugmented	aor1,reg_conj</NL>
e)pistre/ywsin => e)pistre/ywsin
<NL>V e)pistre/fw  aor subj act 3rd pl		nu_movable	aor1,reg_conj</NL>
e)pistre/yh| => e)pistre/yh|
<NL>N e)pistre/yhi,e)pi/streyis  fem dat sg	epic		is_ews</NL><NL>V e)pistre/fw  aor subj mid 2nd sg			aor1,reg_conj</NL><NL>V e)pistre/fw  aor subj act 3rd sg			aor1,reg_conj</NL><NL>V e)pistre/fw  fut ind mid 2nd sg			reg_fut,reg_conj</NL>
e)pistrafh/tw => e)pistrafh/tw
<NL>V e)pistre/fw  aor imperat pass 3rd sg			aor2_pass</NL>
e)pistrafei/s => e)pistrafei/s
<NL>P e)pistre/fw  aor part pass masc nom/voc sg			aor2_pass</NL>
e)pistreya/tw => e)pistreya/tw
<NL>V e)pistre/fw  aor imperat act 3rd sg			aor1,reg_conj</NL>
e)pistrofh/n => e)pistrofh/n
<NL>N e)pistrofh/  fem acc sg	attic epic ionic		h_hs</NL>
e)pistw/qhs => e)pistw/qhs
<NL>V pisto/w  aor ind pass 2nd sg			aor_pass,ow_denom</NL>
e)pista=sa => e)pista=sa
<NL>P e)fi/sthmi  pres part act fem nom/voc sg	ionic	unasp_preverb causal pres_redupl	ami_pr</NL><NL>P e)fi/sthmi  aor part act fem nom/voc sg			ami_aor</NL><NL>P e)pista/zw  fut part act fem nom/voc sg	doric		aw_fut,azw</NL>
e)pisth=| => e)pisth=|
<NL>V e)fi/sthmi  pres subj mp 2nd sg	ionic	unasp_preverb causal pres_redupl	ami_pr</NL><NL>V e)fi/sthmi  pres subj act 3rd sg	ionic	contr unasp_preverb causal pres_redupl	ami_pr</NL><NL>V e)fi/sthmi  aor subj mid 2nd sg		contr	ami_aor</NL><NL>V e)fi/sthmi  aor subj act 3rd sg		contr	ami_aor</NL><NL>V e)pista/zw  fut ind mid 2nd sg	doric	contr	aw_fut,azw</NL><NL>V e)pista/zw  fut ind act 3rd sg	doric	contr	aw_fut,azw</NL>
e)pisuna/gei => e)pisuna/gei
<NL>V e)pisuna/gw  pres ind mp 2nd sg			w_stem,reg_conj</NL><NL>V e)pisuna/gw  pres ind act 3rd sg			w_stem,reg_conj</NL>
e)pisuna/cai => e)pisuna/cai
<NL>V e)pisuna/gw  aor inf act		rare	aor1,reg_conj</NL><NL>V e)pisuna/cai_,e)pisuna/gw  aor opt act 3rd sg		rare	aor1,reg_conj</NL>
e)pisuna/cei => e)pisuna/cei
<NL>V e)pisuna/gw  aor subj act 3rd sg	epic	rare short_subj	aor1,reg_conj</NL><NL>V e)pisuna/gw  fut ind mid 2nd sg			reg_fut,reg_conj</NL><NL>V e)pisuna/gw  fut ind act 3rd sg			reg_fut,reg_conj</NL>
e)pisuna/cousin => e)pisuna/cousin
<NL>V e)pisuna/gw  aor subj act 3rd pl	epic	nu_movable rare short_subj	aor1,reg_conj</NL><NL>P e)pisuna/gw  fut part act masc/neut dat pl	attic epic doric ionic	nu_movable	reg_fut,reg_conj</NL><NL>V e)pisuna/gw  fut ind act 3rd pl	attic epic doric ionic aeolic	nu_movable	reg_fut,reg_conj</NL>
e)pisunagagei=n => e)pisunagagei=n
<NL>V e)pisuna/gw  aor inf act	attic epic doric	contr redupl	aor2</NL>
e)pisunagwgh/n => e)pisunagwgh/n
<NL>N e)pisunagwgh/  fem acc sg	attic epic ionic		h_hs</NL>
e)pisunagwgh=s => e)pisunagwgh=s
<NL>N e)pisunagwgh/  fem gen sg	attic epic ionic		h_hs</NL>
e)pisunaxqh/sontai => e)pisunaxqh/sontai
<NL>V e)pisuna/gw  fut ind pass 3rd pl			aor_pass,reg_conj</NL>
e)pisunaxqeisw=n => e)pisunaxqeisw=n
<NL>P e)pisuna/gw  aor part pass fem gen pl			aor_pass,reg_conj</NL>
e)pisunhgme/nh => e)pisunhgme/nh
<NL>P e)pisuna/gw  perf part mp fem nom/voc sg	attic epic ionic		perfp_g,reg_conj</NL>
e)pisuntre/xei => e)pisuntre/xei
<NL>V e)pisuntre/xw  pres ind mp 2nd sg			w_stem,reg_conj</NL><NL>V e)pisuntre/xw  pres ind act 3rd sg			w_stem,reg_conj</NL>
e)pisfalou=s => e)pisfalou=s
<NL>N e)pisfalh/s  masc/fem/neut gen sg	attic epic doric	contr	hs_es</NL>
e)piswreu/sousin => e)piswreu/sousin
<NL>V e)piswreu/w  aor subj act 3rd pl	epic	nu_movable short_subj	aor1,euw</NL><NL>P e)piswreu/w  fut part act masc/neut dat pl	attic epic doric ionic	nu_movable	reg_fut,euw</NL><NL>V e)piswreu/w  fut ind act 3rd pl	attic epic doric ionic	nu_movable	reg_fut,euw</NL>
e)pita/ch| => e)pita/ch|
<NL>N e)pita/chi,e)pi/tacis  fem dat sg	epic		is_ews</NL><NL>V e)pita/ssw  aor subj mid 2nd sg			aor1,ss</NL><NL>V e)pita/ssw  aor subj act 3rd sg			aor1,ss</NL><NL>V e)pita/ssw  fut ind mid 2nd sg			reg_fut,ss</NL><NL>V e)pita/ssw  aor subj mid 2nd sg			aor1,ss</NL><NL>V e)pita/ssw  aor subj act 3rd sg			aor1,ss</NL><NL>V e)pita/ssw  fut ind mid 2nd sg			reg_fut,ss</NL><NL>V e)pita_/ch|,e)pith/kw  fut ind mid 2nd sg	doric		reg_fut,reg_conj</NL>
e)pita/ssei => e)pita/ssei
<NL>V e)pita/ssw  pres ind mp 2nd sg			w_stem,ss</NL><NL>V e)pita/ssw  pres ind act 3rd sg			w_stem,ss</NL><NL>V e)pita/ssw  pres ind mp 2nd sg			w_stem,ss</NL><NL>V e)pita/ssw  pres ind act 3rd sg			w_stem,ss</NL>
e)pita/ssein => e)pita/ssein
<NL>V e)pita/ssw  pres inf act	attic epic	contr	w_stem,ss</NL><NL>V e)pita/ssw  pres inf act	attic epic	contr	w_stem,ss</NL>
e)pita/ssw => e)pita/ssw
<NL>V e)pita/ssw  pres subj act 1st sg			w_stem,ss</NL><NL>V e)pita/ssw  pres ind act 1st sg			w_stem,ss</NL><NL>V e)pita/ssw  pres subj act 1st sg			w_stem,ss</NL><NL>V e)pita/ssw  pres ind act 1st sg			w_stem,ss</NL>
e)pith/deia => e)pith/deia
<NL>N e)pith/deios  neut nom/voc/acc pl			os_h_on</NL>
e)piti/qei => e)piti/qei
<NL>V e)piti/qhmi  pres imperat act 2nd sg			emi_pr</NL><NL>V e)piti/qhmi  pres imperat act 2nd sg	attic epic	contr	ew_pr</NL><NL>V e)piti/qhmi  imperf ind act 3rd sg	homeric ionic	unaugmented	emi_pr</NL><NL>V e)piti/qhmi  imperf ind act 3rd sg	attic epic ionic	contr unaugmented	ew_pr</NL>
e)piti/qesqai => e)piti/qesqai
<NL>V e)piti/qhmi  pres inf mp			emi_pr</NL>
e)piti/qhsin => e)piti/qhsin
<NL>V e)piti/qhmi  pres ind act 3rd sg		nu_movable	emi_pr</NL>
e)piti/mhson => e)piti/mhson
<NL>V e)piti_/mhson,e)pitima/w  aor imperat act 2nd sg	attic ionic		aor1,aw_denom</NL>
e)pitagh/n => e)pitagh/n
<NL>N e)pitagh/  fem acc sg	attic epic ionic		h_hs</NL>
e)pitagh=s => e)pitagh=s
<NL>N e)pitagh/  fem gen sg	attic epic ionic		h_hs</NL>
e)pitele/sai => e)pitele/sai
<NL>V e)pitele/w  aor inf act			aor1,e_stem</NL><NL>V e)pitele/sai_,e)pitele/w  aor opt act 3rd sg			aor1,e_stem</NL>
e)pitele/sas => e)pitele/sas
<NL>P e)pitele/sa_s,e)pitele/w  aor part act masc nom/voc sg	attic epic ionic		aor1,e_stem</NL>
e)pitele/sate => e)pitele/sate
<NL>V e)pitele/w  aor imperat act 2nd pl			aor1,e_stem</NL><NL>V e)pitele/w  aor ind act 2nd pl	homeric ionic	unaugmented	aor1,e_stem</NL>
e)pitele/sei => e)pitele/sei
<NL>N e)pite/lesis  fem nom/voc/acc dual	attic epic	contr	is_ews</NL><NL>N e)pitele/sei+,e)pite/lesis  fem dat sg	epic		is_ews</NL><NL>N e)pite/lesis  fem dat sg	attic ionic	contr	is_ews</NL><NL>V e)pitele/w  aor subj act 3rd sg	epic	short_subj	aor1,e_stem</NL><NL>V e)pitele/w  fut ind mid 2nd sg			reg_fut,e_stem</NL><NL>V e)pitele/w  fut ind act 3rd sg			reg_fut,e_stem</NL>
e)pitele/sh| => e)pitele/sh|
<NL>N e)pitele/shi,e)pite/lesis  fem dat sg	epic		is_ews</NL><NL>V e)pitele/w  aor subj mid 2nd sg			aor1,e_stem</NL><NL>V e)pitele/w  aor subj act 3rd sg			aor1,e_stem</NL><NL>V e)pitele/w  fut ind mid 2nd sg			reg_fut,e_stem</NL>
e)pitelei=n => e)pitelei=n
<NL>V e)pite/llw  fut inf act	attic epic doric	contr	ew_fut,ellw</NL><NL>V e)pitele/w  pres inf act	attic epic doric	contr	ew_pr,ew_denom</NL><NL>V e)pitele/w  fut inf act	attic epic doric	contr	ew_fut,e_stem</NL><NL>V e)pitele/w  pres inf act	attic epic doric	contr	ew_pr,e_stem</NL>
e)pitelei=sqai => e)pitelei=sqai
<NL>V e)pite/llw  fut inf mid	attic epic	contr	ew_fut,ellw</NL><NL>V e)pitele/w  pres inf mp	attic epic	contr	ew_pr,ew_denom</NL><NL>V e)pitele/w  fut inf mid	attic epic	contr	ew_fut,e_stem</NL><NL>V e)pitele/w  pres inf mp	attic epic	contr	ew_pr,e_stem</NL>
e)pitelei=sqe => e)pitelei=sqe
<NL>V e)pite/llw  fut ind mid 2nd pl	attic epic	contr	ew_fut,ellw</NL><NL>V e)pitele/w  pres imperat mp 2nd pl	attic epic	contr	ew_pr,ew_denom</NL><NL>V e)pitele/w  pres opt mp 2nd pl	epic ionic		ew_pr,ew_denom</NL><NL>V e)pitele/w  pres ind mp 2nd pl	attic epic	contr	ew_pr,ew_denom</NL><NL>V e)pitele/w  fut ind mid 2nd pl	attic epic	contr	ew_fut,e_stem</NL><NL>V e)pitele/w  pres imperat mp 2nd pl	attic epic	contr	ew_pr,e_stem</NL><NL>V e)pitele/w  pres opt mp 2nd pl	epic ionic		ew_pr,e_stem</NL><NL>V e)pitele/w  pres ind mp 2nd pl	attic epic	contr	ew_pr,e_stem</NL><NL>V e)pitele/w  imperf ind mp 2nd pl	attic epic	contr unaugmented	ew_pr,ew_denom</NL><NL>V e)pitele/w  imperf ind mp 2nd pl	attic epic	contr unaugmented	ew_pr,e_stem</NL>
e)pitelou=ntes => e)pitelou=ntes
<NL>P e)pite/llw  fut part act masc nom/voc pl	attic epic doric	contr	ew_fut,ellw</NL><NL>P e)pitele/w  pres part act masc nom/voc pl	attic epic doric	contr	ew_pr,ew_denom</NL><NL>P e)pitele/w  fut part act masc nom/voc pl	attic epic doric	contr	ew_fut,e_stem</NL><NL>P e)pitele/w  pres part act masc nom/voc pl	attic epic doric	contr	ew_pr,e_stem</NL>
e)pitiqe/asin => e)pitiqe/asin
<NL>V e)pitiqe/a_sin,e)piti/qhmi  pres ind act 3rd pl		nu_movable	emi_pr</NL>
e)pitiqei/s => e)pitiqei/s
<NL>P e)piti/qhmi  pres part act masc nom/voc sg			emi_pr</NL>
e)pitimh/sas => e)pitimh/sas
<NL>P e)piti_mh/sa_s,e)pitima/w  aor part act masc nom/voc sg	attic epic ionic		aor1,aw_denom</NL>
e)pitimi/a => e)pitimi/a
<NL>N e)pitimi/a_,e)piti/mios  fem nom/voc/acc dual			os_h_on</NL><NL>N e)pitimi/a_,e)piti/mios  fem nom/voc sg	attic doric aeolic		os_h_on</NL><NL>N e)piti_mi/a_,e)pitimi/a  fem nom/voc/acc dual			h_hs</NL><NL>N e)piti_mi/a_,e)pitimi/a  fem nom/voc sg	attic doric aeolic		h_hs</NL>
e)pitima=n => e)pitima=n
<NL>P e)piti_ma=n,e)pitima/w  pres part act masc voc sg	doric aeolic	contr	aw_pr,aw_denom</NL><NL>P e)piti_ma=n,e)pitima/w  pres part act neut nom/voc/acc sg	doric aeolic	contr	aw_pr,aw_denom</NL><NL>P e)piti_ma=n,e)pitima/w  pres part act masc nom sg	doric aeolic	contr	aw_pr,aw_denom</NL><NL>V e)piti_ma_=n,e)pitima/w  pres inf act	epic doric	contr	aw_pr,aw_denom</NL><NL>V e)piti_ma=n,e)pitima/w  pres inf act	attic doric	contr	aw_pr,aw_denom</NL><NL>N e)pitimh/  fem gen pl	doric aeolic		h_hs</NL>
e)pitimw=n => e)pitimw=n
<NL>P e)piti_mw=n,e)pitima/w  pres part act masc voc sg		contr	aw_pr,aw_denom</NL><NL>P e)piti_mw=n,e)pitima/w  pres part act neut nom/voc/acc sg		contr	aw_pr,aw_denom</NL><NL>P e)piti_mw=n,e)pitima/w  pres part act masc nom sg	attic epic ionic	contr	aw_pr,aw_denom</NL><NL>P e)piti_mw=n,e)pitima/w  pres part act masc nom sg	attic epic doric ionic	contr	ew_pr,aw_denom</NL><NL>N e)pitimh/  fem gen pl			h_hs</NL>
e)pitre/petai => e)pitre/petai
<NL>V e)pitre/pw  pres ind mp 3rd sg			w_stem,reg_conj</NL>
e)pitre/pw => e)pitre/pw
<NL>V e)pitre/pw  pres subj act 1st sg			w_stem,reg_conj</NL><NL>V e)pitre/pw  pres ind act 1st sg			w_stem,reg_conj</NL>
e)pitre/ph| => e)pitre/ph|
<NL>V e)pitre/pw  pres subj mp 2nd sg			w_stem,reg_conj</NL><NL>V e)pitre/pw  pres ind mp 2nd sg			w_stem,reg_conj</NL><NL>V e)pitre/pw  pres subj act 3rd sg			w_stem,reg_conj</NL>
e)pitre/yantos => e)pitre/yantos
<NL>P e)pitre/pw  aor part act masc/neut gen sg			aor1,reg_conj</NL>
e)pitre/yh| => e)pitre/yh|
<NL>V e)pitre/pw  aor subj mid 2nd sg			aor1,reg_conj</NL><NL>V e)pitre/pw  aor subj act 3rd sg			aor1,reg_conj</NL><NL>V e)pitre/pw  fut ind mid 2nd sg			reg_fut,reg_conj</NL>
e)pitroph=s => e)pitroph=s
<NL>V e)pitrope/w  pres ind act 2nd sg	doric	contr	ew_pr,ew_denom</NL><NL>N e)pitroph/  fem gen sg	attic epic ionic		h_hs</NL>
e)pitro/pou => e)pitro/pou
<NL>N e)pi/tropos  masc/fem/neut gen sg			os_on</NL>
e)pitro/pous => e)pitro/pous
<NL>N e)pi/tropos  masc/fem acc pl			os_on</NL>
e)pitro/pw| => e)pitro/pw|
<NL>N e)pi/tropos  masc/fem/neut dat sg			os_on</NL>
e)pituxei=n => e)pituxei=n
<NL>V e)pitugxa/nw  aor inf act	attic epic doric	contr	aor2,anw</NL>
e)pifa/neian => e)pifa/neian
<NL>N e)pifa/neia  fem acc sg			a_hs</NL><NL>V e)pifa_/neian,e)pifai/nw  aor opt act 3rd pl	doric		aor1,ainw</NL>
e)pife/rwn => e)pife/rwn
<NL>P e)pife/rw  pres part act masc nom sg			w_stem</NL>
e)pifaino/ntwn => e)pifaino/ntwn
<NL>P e)pifai/nw  pres part act masc/neut gen pl			w_stem,ainw</NL><NL>V e)pifai/nw  pres imperat act 3rd pl			w_stem,ainw</NL>
e)pifanei/as => e)pifanei/as
<NL>N e)pifanei/a_s,e)pifa/neia  fem acc pl			a_hs</NL><NL>N e)pifanei/a_s,e)pifa/neia  fem gen sg	attic doric aeolic		a_hs</NL>
e)pifanei/a| => e)pifanei/a|
<NL>N e)pifanei/a_|,e)pifa/neia  fem dat sg	attic doric aeolic		a_hs</NL>
e)pifanh= => e)pifanh=
<NL>N e)pifanh/s  neut nom/voc/acc pl	attic epic doric	contr	hs_es</NL><NL>N e)pifanh/s  masc/fem/neut nom/voc/acc dual	doric aeolic	contr	hs_es</NL><NL>N e)pifanh/s  masc/fem acc sg	attic epic doric	contr	hs_es</NL>
e)pifau/sei => e)pifau/sei
<NL>V e)pifau/w  aor subj act 3rd sg	epic	comp_only short_subj	aor1,reg_conj</NL><NL>V e)pifau/w  fut ind mid 2nd sg		comp_only	reg_fut,reg_conj</NL><NL>V e)pifau/w  fut ind act 3rd sg		comp_only	reg_fut,reg_conj</NL>
e)pifwskou/sh| => e)pifwskou/sh|
<NL>P e)pifw/skw  pres part act fem dat sg	attic epic ionic	comp_only	w_stem,skw</NL>
e)pifa=nai => e)pifa=nai
<NL>V e)pifai/nw  aor inf act	doric		aor1,ainw</NL>
e)pixe/wn => e)pixe/wn
<NL>P e)pixe/w  pres part act masc nom sg	epic doric ionic aeolic		ew_pr,ew_denom</NL><NL>P e)pixe/w  pres part act masc nom sg			evw_pr,ev_stem</NL>
e)pixorhgh/sate => e)pixorhgh/sate
<NL>V e)pixorhge/w  aor imperat act 2nd pl			aor1,ew_denom</NL><NL>V e)pixorhge/w  aor imperat act 2nd pl			aor1,ew_denom</NL><NL>V e)pixorhge/w  aor ind act 2nd pl	homeric ionic	unaugmented	aor1,ew_denom</NL><NL>V e)pixorhge/w  aor ind act 2nd pl	homeric ionic	unaugmented	aor1,ew_denom</NL>
e)pixorhgi/as => e)pixorhgi/as
<NL>N e)pixorhgi/a_s,e)pixorhgi/a  fem acc pl			h_hs</NL><NL>N e)pixorhgi/a_s,e)pixorhgi/a  fem gen sg	attic doric aeolic		h_hs</NL>
e)pixorhghqh/setai => e)pixorhghqh/setai
<NL>V e)pixorhge/w  fut ind pass 3rd sg			aor_pass,ew_denom</NL><NL>V e)pixorhge/w  fut ind pass 3rd sg			aor_pass,ew_denom</NL>
e)pixorhgou/menon => e)pixorhgou/menon
<NL>P e)pixorhge/w  pres part mp masc acc sg	attic epic doric	contr	ew_pr,ew_denom</NL><NL>P e)pixorhge/w  pres part mp neut nom/voc/acc sg	attic epic doric	contr	ew_pr,ew_denom</NL><NL>P e)pixorhge/w  pres part mp masc acc sg	attic epic doric	contr	ew_pr,ew_denom</NL><NL>P e)pixorhge/w  pres part mp neut nom/voc/acc sg	attic epic doric	contr	ew_pr,ew_denom</NL>
e)pixorhgw=n => e)pixorhgw=n
<NL>P e)pixorhge/w  pres part act masc nom sg	attic epic doric	contr	ew_pr,ew_denom</NL><NL>P e)pixorhge/w  pres part act masc nom sg	attic epic doric	contr	ew_pr,ew_denom</NL>
e)pio/rkois => e)pio/rkois
<NL>N e)pi/orkos  masc/fem/neut dat pl			os_on</NL>
e)pla/nhsen => e)pla/nhsen
<NL>V plana/w  aor ind act 3rd sg	attic ionic	nu_movable	aor1,aw_denom</NL>
e)pla/sqh => e)pla/sqh
<NL>V pla/ssw  aor ind pass 3rd sg			aor_pass,a_stem</NL>
e)ple/omen => e)ple/omen
<NL>V ple/w  imperf ind act 1st pl			evw_pr,ev_stem</NL>
e)plh/gh => e)plh/gh
<NL>V plh/ssw  aor ind pass 3rd sg			aor2_pass</NL><NL>V plh/ssw  aor ind pass 3rd sg			aor_pass,ss</NL>
e)plh/rou => e)plh/rou
<NL>V plhro/w  imperf ind act 3rd sg		contr	ow_pr,ow_denom</NL>
e)plh/rwsan => e)plh/rwsan
<NL>V plhro/w  aor ind act 3rd pl			aor1,ow_denom</NL>
e)plh/rwsen => e)plh/rwsen
<NL>V plhro/w  aor ind act 3rd sg		nu_movable	aor1,ow_denom</NL>
e)plh/sqh => e)plh/sqh
<NL>V pi/mplhmi  aor ind pass 3rd sg			aor_pass,a_stem</NL>
e)plh/sqhsan => e)plh/sqhsan
<NL>V pi/mplhmi  aor ind pass 3rd pl			aor_pass,a_stem</NL>
e)planh/qhsan => e)planh/qhsan
<NL>V plana/w  aor ind pass 3rd pl	attic ionic		aor_pass,aw_denom</NL>
e)pleone/kthsa => e)pleone/kthsa
<NL>V pleonekte/w  aor ind act 1st sg			aor1,ew_denom</NL>
e)pleone/kthsen => e)pleone/kthsen
<NL>V pleonekte/w  aor ind act 3rd sg		nu_movable	aor1,ew_denom</NL>
e)pleonekth/samen => e)pleonekth/samen
<NL>V pleonekte/w  aor ind act 1st pl			aor1,ew_denom</NL>
e)pleo/nasen => e)pleo/nasen
<NL>V pleona/zw  aor ind act 3rd sg		nu_movable	aor1,azw</NL>
e)plhqu/neto => e)plhqu/neto
<NL>V e)plhqu_/neto,plhqu/nw  imperf ind mp 3rd sg			w_stem,unw</NL>
e)plhqu/nqh => e)plhqu/nqh
<NL>V plhqu/nw  aor ind pass 3rd sg			aor_pass,unw</NL>
e)plhrou=nto => e)plhrou=nto
<NL>V plhro/w  imperf ind mp 3rd pl		contr	ow_pr,ow_denom</NL>
e)plhrou=to => e)plhrou=to
<NL>V plhro/w  imperf ind mp 3rd sg		contr	ow_pr,ow_denom</NL>
e)plhrw/qh => e)plhrw/qh
<NL>V plhro/w  aor ind pass 3rd sg			aor_pass,ow_denom</NL>
e)plouth/sate => e)plouth/sate
<NL>V ploute/w  aor ind act 2nd pl			aor1,ew_denom</NL>
e)plouti/sqhte => e)plouti/sqhte
<NL>V plouti/zw  aor ind pass 2nd pl			aor_pass,izw</NL>
e)plou/thsan => e)plou/thsan
<NL>V ploute/w  aor ind act 3rd pl			aor1,ew_denom</NL>
e)pni/gonto => e)pni/gonto
<NL>V e)pni_/gonto,pni/gw  imperf ind mp 3rd pl			w_stem,reg_conj</NL>
e)poi/ei => e)poi/ei
<NL>V poie/w  imperf ind act 3rd sg	attic epic	contr	ew_pr,ew_denom</NL>
e)poi/hsa => e)poi/hsa
<NL>V poie/w  aor ind act 1st sg			aor1,ew_denom</NL>
e)poi/hsan => e)poi/hsan
<NL>V poie/w  aor ind act 3rd pl			aor1,ew_denom</NL>
e)poi/hsas => e)poi/hsas
<NL>V poie/w  aor ind act 2nd sg			aor1,ew_denom</NL>
e)poi/hsen => e)poi/hsen
<NL>V poie/w  aor ind act 3rd sg		nu_movable	aor1,ew_denom</NL>
e)poi/oun => e)poi/oun
<NL>V poie/w  imperf ind act 3rd pl	attic epic doric	contr	ew_pr,ew_denom</NL><NL>V poie/w  imperf ind act 1st sg	attic epic doric	contr	ew_pr,ew_denom</NL><NL>V poio/w  imperf ind act 3rd pl		contr	ow_pr,ow_denom</NL><NL>V poio/w  imperf ind act 1st sg		contr	ow_pr,ow_denom</NL>
e)poih/samen => e)poih/samen
<NL>V poie/w  aor ind act 1st pl			aor1,ew_denom</NL>
e)poih/sate => e)poih/sate
<NL>V poie/w  aor ind act 2nd pl			aor1,ew_denom</NL>
e)poihsa/mhn => e)poihsa/mhn
<NL>V poie/w  aor ind mid 1st sg			aor1,ew_denom</NL>
e)poikodomei= => e)poikodomei=
<NL>V e)poikodome/w  pres ind mp 2nd sg	attic epic doric ionic	contr	ew_pr,ew_denom</NL><NL>V e)poikodome/w  pres ind act 3rd sg	attic epic doric ionic	contr	ew_pr,ew_denom</NL><NL>V e)poikodome/w  pres ind mp 2nd sg	attic epic doric ionic	contr	ew_pr,ew_denom</NL><NL>V e)poikodome/w  pres ind act 3rd sg	attic epic doric ionic	contr	ew_pr,ew_denom</NL>
e)poikodomhqe/ntes => e)poikodomhqe/ntes
<NL>P e)poikodome/w  aor part pass masc nom/voc pl			aor_pass,ew_denom</NL><NL>P e)poikodome/w  aor part pass masc nom/voc pl			aor_pass,ew_denom</NL>
e)poikodomou/menoi => e)poikodomou/menoi
<NL>P e)poikodome/w  pres part mp masc nom/voc pl	attic epic doric	contr	ew_pr,ew_denom</NL><NL>P e)poikodome/w  pres part mp masc nom/voc pl	attic epic doric	contr	ew_pr,ew_denom</NL>
e)poikodomou=ntes => e)poikodomou=ntes
<NL>P e)poikodome/w  pres part act masc nom/voc pl	attic epic doric	contr	ew_pr,ew_denom</NL><NL>P e)poikodome/w  pres part act masc nom/voc pl	attic epic doric	contr	ew_pr,ew_denom</NL>
e)poikodo/mhsen => e)poikodo/mhsen
<NL>V e)poikodome/w  aor ind act 3rd sg	homeric ionic	unaugmented nu_movable	aor1,ew_denom</NL><NL>V e)poikodome/w  aor ind act 3rd sg	homeric ionic	unaugmented nu_movable	aor1,ew_denom</NL>
e)poiou=nto => e)poiou=nto
<NL>V poie/w  imperf ind mp 3rd pl	attic epic doric	contr	ew_pr,ew_denom</NL><NL>V poio/w  imperf ind mp 3rd pl		contr	ow_pr,ow_denom</NL>
e)pole/mhsen => e)pole/mhsen
<NL>V poleme/w  aor ind act 3rd sg		nu_movable	aor1,ew_denom</NL>
e)ponoma/zh| => e)ponoma/zh|
<NL>V e)ponoma/zw  pres subj mp 2nd sg			w_stem,azw</NL><NL>V e)ponoma/zw  pres ind mp 2nd sg			w_stem,azw</NL><NL>V e)ponoma/zw  pres subj act 3rd sg			w_stem,azw</NL><NL>V e)ponoma/zw  pres subj mp 2nd sg			w_stem,azw</NL><NL>V e)ponoma/zw  pres ind mp 2nd sg			w_stem,azw</NL><NL>V e)ponoma/zw  pres subj act 3rd sg			w_stem,azw</NL>
e)popteu/ontes => e)popteu/ontes
<NL>P e)popteu/w  pres part act masc nom/voc pl			w_stem,euw</NL><NL>P e)popteu/w  pres part act masc nom/voc pl			w_stem,euw</NL>
e)popteu/santes => e)popteu/santes
<NL>P e)popteu/w  aor part act masc nom/voc pl			aor1,euw</NL><NL>P e)popteu/w  aor part act masc nom/voc pl			aor1,euw</NL>
e)poreuo/meqa => e)poreuo/meqa
<NL>V e)foreu/w  pres ind mp 1st pl	ionic	comp_only unasp_preverb	w_stem,euw</NL><NL>V e)foreu/w  imperf ind mp 1st pl	ionic	comp_only unaugmented unasp_preverb	w_stem,euw</NL><NL>V poreu/w  imperf ind mp 1st pl			w_stem,euw</NL>
e)poreuo/mhn => e)poreuo/mhn
<NL>V e)foreu/w  imperf ind mp 1st sg	ionic	comp_only unaugmented unasp_preverb	w_stem,euw</NL><NL>V poreu/w  imperf ind mp 1st sg			w_stem,euw</NL>
e)poreu/eto => e)poreu/eto
<NL>V e)foreu/w  imperf ind mp 3rd sg	ionic	comp_only unaugmented unasp_preverb	w_stem,euw</NL><NL>V poreu/w  imperf ind mp 3rd sg			w_stem,euw</NL>
e)poreu/qh => e)poreu/qh
<NL>V e)foreu/w  aor ind pass 3rd sg	ionic	comp_only unaugmented unasp_preverb	aor_pass,euw</NL><NL>V poreu/w  aor ind pass 3rd sg			aor_pass,euw</NL>
e)poreu/qhsan => e)poreu/qhsan
<NL>V e)foreu/w  aor ind pass 3rd pl	ionic	comp_only unaugmented unasp_preverb	aor_pass,euw</NL><NL>V poreu/w  aor ind pass 3rd pl			aor_pass,euw</NL>
e)poreu/onto => e)poreu/onto
<NL>V e)foreu/w  imperf ind mp 3rd pl	ionic	comp_only unaugmented unasp_preverb	w_stem,euw</NL><NL>V poreu/w  imperf ind mp 3rd pl			w_stem,euw</NL>
e)poti/samen => e)poti/samen
<NL>V poti/zw  aor ind act 1st pl			aor1,izw</NL>
e)poti/sate => e)poti/sate
<NL>V poti/zw  aor ind act 2nd pl			aor1,izw</NL>
e)poti/sqhmen => e)poti/sqhmen
<NL>V poti/zw  aor ind pass 1st pl			aor_pass,izw</NL>
e)poura/nia => e)poura/nia
<NL>N e)poura/nios  neut nom/voc/acc pl			os_on</NL>
e)poura/nioi => e)poura/nioi
<NL>N e)poura/nios  masc/fem nom/voc pl			os_on</NL>
e)poura/nion => e)poura/nion
<NL>N e)poura/nios  masc/fem acc sg			os_on</NL><NL>N e)poura/nios  neut nom/voc/acc sg			os_on</NL>
e)poura/nios => e)poura/nios
<NL>N e)poura/nios  masc/fem nom sg			os_on</NL>
e)pourani/ois => e)pourani/ois
<NL>N e)poura/nios  masc/fem/neut dat pl			os_on</NL>
e)pourani/ou => e)pourani/ou
<NL>N e)poura/nios  masc/fem/neut gen sg			os_on</NL>
e)pourani/wn => e)pourani/wn
<NL>N e)poura/nios  masc/fem/neut gen pl			os_on</NL>
e)pourani/w| => e)pourani/w|
<NL>N e)poura/nios  masc/fem/neut dat sg			os_on</NL>
e)pra/qh => e)pra/qh
<NL>V e)pra_/qh,pipra/skw  aor ind pass 3rd sg	epic doric aeolic		aor_pass,a_stem</NL>
e)pra/camen => e)pra/camen
<NL>V pra/ssw  aor ind act 1st pl			aor1,ss</NL><NL>V e)pra_/camen,pra/ssw  aor ind act 1st pl			aor1,ss</NL>
e)pra/cate => e)pra/cate
<NL>V pra/ssw  aor ind act 2nd pl			aor1,ss</NL><NL>V e)pra_/cate,pra/ssw  aor ind act 2nd pl			aor1,ss</NL>
e)pri/sqhsan => e)pri/sqhsan
<NL>V e)pri_/sqhsan,pri/w  aor ind pass 3rd pl			aor_pass,reg_conj</NL><NL>V pri/zw  aor ind pass 3rd pl			aor_pass,izw</NL>
e)profh/teuon => e)profh/teuon
<NL>V profhteu/w  imperf ind act 3rd pl			w_stem,euw</NL><NL>V profhteu/w  imperf ind act 1st sg			w_stem,euw</NL>
e)profh/teusan => e)profh/teusan
<NL>V profhteu/w  aor ind act 3rd pl			aor1,euw</NL>
e)profh/teusen => e)profh/teusen
<NL>V profhteu/w  aor ind act 3rd sg		nu_movable	aor1,euw</NL>
e)profhteu/samen => e)profhteu/samen
<NL>V profhteu/w  aor ind act 1st pl			aor1,euw</NL>
e)ptw/xeusen => e)ptw/xeusen
<NL>V ptwxeu/w  aor ind act 3rd sg		nu_movable	aor1,euw</NL>
e)punqa/neto => e)punqa/neto
<NL>V punqa/nomai  imperf ind mp 3rd sg		n_infix	w_stem,anw</NL>
e)punqa/nonto => e)punqa/nonto
<NL>V punqa/nomai  imperf ind mp 3rd pl		n_infix	w_stem,anw</NL>
e)pwrw/qh => e)pwrw/qh
<NL>V pwro/w  aor ind pass 3rd sg			aor_pass,ow_denom</NL>
e)pwrw/qhsan => e)pwrw/qhsan
<NL>V pwro/w  aor ind pass 3rd pl			aor_pass,ow_denom</NL>
e)po/ptai => e)po/ptai
<NL>N e)po/pths  masc nom/voc pl			hs_ou</NL><NL>N e)po/pta_|,e)po/pths  masc dat sg	doric aeolic		hs_ou</NL>
e)po/rqei => e)po/rqei
<NL>V porqe/w  imperf ind act 3rd sg	attic epic	contr	ew_pr,ew_denom</NL>
e)po/rqoun => e)po/rqoun
<NL>V porqe/w  imperf ind act 3rd pl	attic epic doric	contr	ew_pr,ew_denom</NL><NL>V porqe/w  imperf ind act 1st sg	attic epic doric	contr	ew_pr,ew_denom</NL>
e)po/rneusan => e)po/rneusan
<NL>V porneu/w  aor ind act 3rd pl			aor1,euw</NL>
e)po/tizen => e)po/tizen
<NL>V poti/zw  imperf ind act 3rd sg		nu_movable	w_stem,izw</NL>
e)po/tisa => e)po/tisa
<NL>V poti/zw  aor ind act 1st sg			aor1,izw</NL>
e)po/tisen => e)po/tisen
<NL>V poti/zw  aor ind act 3rd sg		nu_movable	aor1,izw</NL>
e)pu/qeto => e)pu/qeto
<NL>V e)pu_/qeto,pu/qw  imperf ind pass 3rd sg			w_stem,reg_conj</NL><NL>V punqa/nomai  aor ind mid 3rd sg			aor2,anw</NL>
e)pw/lhsen => e)pw/lhsen
<NL>V pwle/w  aor ind act 3rd sg		nu_movable	aor1,ew_denom</NL>
e)pw/loun => e)pw/loun
<NL>V pwle/w  imperf ind act 3rd pl	attic epic doric	contr	ew_pr,ew_denom</NL><NL>V pwle/w  imperf ind act 1st sg	attic epic doric	contr	ew_pr,ew_denom</NL>
e)pw/rwsen => e)pw/rwsen
<NL>V pwro/w  aor ind act 3rd sg		nu_movable	aor1,ow_denom</NL>
e)pa=rai => e)pa=rai
<NL>V e)pai/rw  aor inf act			aor1,airw</NL>
e)ph/|nesen => e)ph/|nesen
<NL>V e)paine/w  aor ind act 3rd sg		nu_movable	aor1,e_stem</NL>
e)ph=ran => e)ph=ran
<NL>V e)pai/rw  aor ind act 3rd pl	attic epic ionic		aor1,airw</NL>
e)ph=ren => e)ph=ren
<NL>V e)pai/rw  aor ind act 3rd sg	attic epic ionic	nu_movable	aor1,airw</NL>
e)p’ => (no result)
e)ra/ntisen => e)ra/ntisen
<NL>V r(anti/zw  aor ind act 3rd sg		nu_movable raw_sonant	aor1,izw</NL>
e)ra/pisan => e)ra/pisan
<NL>V r(api/zw  aor ind act 3rd pl		raw_sonant	aor1,izw</NL>
e)rh/mois => e)rh/mois
<NL>N e)rh_/mois,e)rh=mos  masc/neut dat pl			os_h_on</NL><NL>N e)rh_/mois,e)rh=mos  masc/fem/neut dat pl	attic		os_on</NL>
e)rh/mou => e)rh/mou
<NL>N e)rh_/mou,e)rh=mos  masc/neut gen sg			os_h_on</NL><NL>N e)rh_/mou,e)rh=mos  masc/fem/neut gen sg	attic		os_on</NL><NL>V e)rhmo/w  pres imperat act 2nd sg		contr	ow_pr,ow_denom</NL><NL>V e)rhmo/w  imperf ind act 3rd sg	homeric ionic	contr unaugmented	ow_pr,ow_denom</NL>
e)rh/mous => e)rh/mous
<NL>N e)rh_/mous,e)rh=mos  masc acc pl			os_h_on</NL><NL>N e)rh_/mous,e)rh=mos  masc/fem acc pl	attic		os_on</NL><NL>V e)rhmo/w  imperf ind act 2nd sg	homeric ionic	contr unaugmented	ow_pr,ow_denom</NL>
e)rh/mwsis => e)rh/mwsis
<NL>N e)rh/mwsis  fem nom sg			is_ews</NL>
e)rh/mw| => e)rh/mw|
<NL>N e)rh_/mw|,e)rh=mos  masc/neut dat sg			os_h_on</NL><NL>N e)rh_/mw|,e)rh=mos  masc/fem/neut dat sg	attic		os_on</NL>
e)ri/ou => e)ri/ou
<NL>N e)/rion  neut gen sg			os_ou</NL>
e)ri/sei => e)ri/sei
<NL>V e)ri/zw  aor subj act 3rd sg	epic	short_subj	aor1,izw</NL><NL>V e)ri/zw  fut ind mid 2nd sg			reg_fut,izw</NL><NL>V e)ri/zw  fut ind act 3rd sg			reg_fut,izw</NL>
e)ri/fia => e)ri/fia
<NL>N e)ri/fion  neut nom/voc/acc pl		diminutive	os_ou</NL>
e)ri/fwn => e)ri/fwn
<NL>N e)/rifos  masc gen pl			os_ou</NL>
e)rabdi/sqhn => e)rabdi/sqhn
<NL>V r(abdi/zw  aor ind pass 3rd pl	epic doric aeolic	raw_sonant	aor_pass,izw</NL><NL>V r(abdi/zw  aor ind pass 1st sg		raw_sonant	aor_pass,izw</NL>
e)rauna=te => e)rauna=te
<NL>V e)rauna/w  pres imperat act 2nd pl		contr	aw_pr,aw_denom</NL><NL>V e)rauna/w  pres subj act 2nd pl		contr	aw_pr,aw_denom</NL><NL>V e)rauna/w  pres ind act 2nd pl		contr	aw_pr,aw_denom</NL><NL>V e)rauna/w  imperf ind act 2nd pl	homeric ionic	contr unaugmented	aw_pr,aw_denom</NL>
e)rauna=| => e)rauna=|
<NL>V e)rauna/w  pres subj mp 2nd sg		contr	aw_pr,aw_denom</NL><NL>V e)rauna/w  pres ind mp 2nd sg	epic	contr	aw_pr,aw_denom</NL><NL>V e)rauna/w  pres subj act 3rd sg		contr	aw_pr,aw_denom</NL><NL>V e)rauna/w  pres ind act 3rd sg	epic	contr	aw_pr,aw_denom</NL>
e)raunw=n => e)raunw=n
<NL>P e)rauna/w  pres part act masc voc sg		contr	aw_pr,aw_denom</NL><NL>P e)rauna/w  pres part act neut nom/voc/acc sg		contr	aw_pr,aw_denom</NL><NL>P e)rauna/w  pres part act masc nom sg	attic epic ionic	contr	aw_pr,aw_denom</NL><NL>P e)rauna/w  pres part act masc nom sg	attic epic doric ionic	contr	ew_pr,aw_denom</NL>
e)raunw=ntes => e)raunw=ntes
<NL>P e)rauna/w  pres part act masc nom/voc pl		contr	aw_pr,aw_denom</NL>
e)rau/nhson => e)rau/nhson
<NL>V e)rauna/w  aor imperat act 2nd sg	attic ionic		aor1,aw_denom</NL>
e)rga/zesqai => e)rga/zesqai
<NL>V e)rga/zomai  pres inf mp	attic		w_stem,azw</NL>
e)rga/zesqe => e)rga/zesqe
<NL>V e)rga/zomai  pres imperat mp 2nd pl	attic		w_stem,azw</NL><NL>V e)rga/zomai  pres ind mp 2nd pl	attic		w_stem,azw</NL><NL>V e)rga/zomai  imperf ind mp 2nd pl	homeric ionic	syll_augment unaugmented	w_stem,azw</NL>
e)rga/zetai => e)rga/zetai
<NL>V e)rga/zomai  pres ind mp 3rd sg	attic		w_stem,azw</NL>
e)rga/zomai => e)rga/zomai
<NL>V e)rga/zomai  pres ind mp 1st sg	attic		w_stem,azw</NL>
e)rga/zontai => e)rga/zontai
<NL>V e)rga/zomai  pres ind mp 3rd pl	attic		w_stem,azw</NL>
e)rga/zou => e)rga/zou
<NL>V e)rga/zomai  pres imperat mp 2nd sg	attic epic doric	contr	w_stem,azw</NL><NL>V e)rga/zomai  imperf ind mp 2nd sg	attic epic doric	syll_augment contr unaugmented	w_stem,azw</NL>
e)rga/zh| => e)rga/zh|
<NL>V e)rga/zomai  pres subj mp 2nd sg	attic		w_stem,azw</NL><NL>V e)rga/zomai  pres ind mp 2nd sg	attic		w_stem,azw</NL>
e)rga/sh| => e)rga/sh|
<NL>N e)rga/shi,e)/rgasis  fem dat sg	epic		is_ews</NL><NL>V e)rga/zomai  aor subj mp 2nd sg	attic		aor1,azw</NL><NL>V e)rga/zomai  fut ind mp 2nd sg	attic		reg_fut,azw</NL>
e)rga/tai => e)rga/tai
<NL>N e)rga/ths  masc nom/voc pl			hs_ou</NL><NL>N e)rga/ta_|,e)rga/ths  masc dat sg	doric aeolic		hs_ou</NL>
e)rga/tas => e)rga/tas
<NL>N e)rga/ta_s,e)rga/ths  masc acc pl			hs_ou</NL><NL>N e)rga/ta_s,e)rga/ths  masc nom sg	epic doric aeolic		hs_ou</NL>
e)rga/thn => e)rga/thn
<NL>N e)rga/ths  masc acc sg	attic epic ionic		hs_ou</NL>
e)rga/ths => e)rga/ths
<NL>N e)rga/ths  masc nom sg			hs_ou</NL>
e)rgazome/nous => e)rgazome/nous
<NL>P e)rga/zomai  pres part mp masc acc pl	attic		w_stem,azw</NL>
e)rgazome/nw| => e)rgazome/nw|
<NL>P e)rga/zomai  pres part mp masc/neut dat sg	attic		w_stem,azw</NL>
e)rgazo/menoi => e)rgazo/menoi
<NL>P e)rga/zomai  pres part mp masc nom/voc pl	attic		w_stem,azw</NL>
e)rgazo/menos => e)rgazo/menos
<NL>P e)rga/zomai  pres part mp masc nom sg	attic		w_stem,azw</NL>
e)rgazw/meqa => e)rgazw/meqa
<NL>V e)rga/zomai  pres subj mp 1st pl	attic		w_stem,azw</NL>
e)rgasi/an => e)rgasi/an
<NL>N e)rgasi/a_n,e)rgasi/a  fem acc sg	attic doric aeolic		h_hs</NL>
e)rgasi/as => e)rgasi/as
<NL>N e)rgasi/a_s,e)rgasi/a  fem acc pl			h_hs</NL><NL>N e)rgasi/a_s,e)rgasi/a  fem gen sg	attic doric aeolic		h_hs</NL>
e)rgatw=n => e)rgatw=n
<NL>N e)rga/ths  masc gen pl			hs_ou</NL>
e)rei/sasa => e)rei/sasa
<NL>P e)rei/sa_sa,e)rei/dw  aor part act fem nom/voc sg	attic epic ionic		aor1,reg_conj</NL>
e)reqi/zete => e)reqi/zete
<NL>V e)reqi/zw  pres imperat act 2nd pl			w_stem,izw</NL><NL>V e)reqi/zw  pres ind act 2nd pl			w_stem,izw</NL><NL>V e)reqi/zw  imperf ind act 2nd pl	homeric ionic	unaugmented	w_stem,izw</NL>
e)reu/comai => e)reu/comai
<NL>V e)reu/gomai  fut ind mid 1st sg			reg_fut,reg_conj</NL>
e)rei= => e)rei=
<NL>V e)ra/omai  pres ind mp 2nd sg	attic epic doric ionic	contr	ew_pr,aw_denom</NL><NL>V e)re/omai  pres ind mp 2nd sg	attic epic doric ionic	contr	ew_pr,ew_denom</NL><NL>V e)re/w  pres ind mp 2nd sg	attic epic doric ionic	contr	ew_pr,ew_denom</NL><NL>V e)re/w  pres ind act 3rd sg	attic epic doric ionic	contr	ew_pr,ew_denom</NL><NL>V e)rw=  fut ind mid 2nd sg	attic epic doric ionic	contr	ew_fut</NL><NL>V e)rw=  fut ind act 3rd sg	attic epic doric ionic	contr	ew_fut</NL>
e)rei=s => e)rei=s
<NL>V e)re/w  pres ind act 2nd sg	attic epic doric ionic	contr	ew_pr,ew_denom</NL><NL>V e)rw=  fut ind act 2nd sg	attic epic doric ionic	contr	ew_fut</NL>
e)rei=te => e)rei=te
<NL>V e)re/w  pres imperat act 2nd pl	attic epic	contr	ew_pr,ew_denom</NL><NL>V e)re/w  pres opt act 2nd pl			ew_pr,ew_denom</NL><NL>V e)re/w  pres ind act 2nd pl	attic epic	contr	ew_pr,ew_denom</NL><NL>V e)re/w  imperf ind act 2nd pl	attic epic	contr unaugmented	ew_pr,ew_denom</NL><NL>V e)rw=  fut ind act 2nd pl	attic epic	contr	ew_fut</NL><NL>V r(e/w  imperf ind act 2nd pl	attic epic	contr raw_sonant	evw_pr,ev_stem</NL>
e)rhmi/ais => e)rhmi/ais
<NL>N e)rhmi/a  fem dat pl			h_hs</NL>
e)rhmi/as => e)rhmi/as
<NL>N e)rhmi/a_s,e)rhmi/a  fem acc pl			h_hs</NL><NL>N e)rhmi/a_s,e)rhmi/a  fem gen sg	attic doric aeolic		h_hs</NL>
e)rhmi/a| => e)rhmi/a|
<NL>N e)rhmi/ai,e)rhmi/a  fem nom/voc pl			h_hs</NL><NL>N e)rhmi/a_|,e)rhmi/a  fem dat sg	attic doric aeolic		h_hs</NL>
e)rhmou=tai => e)rhmou=tai
<NL>V e)rhmo/w  pres ind mp 3rd sg		contr	ow_pr,ow_denom</NL>
e)rhmw/sews => e)rhmw/sews
<NL>N e)rhmw/sew^s,e)rh/mwsis  fem gen sg	attic		is_ews</NL>
e)riqei/a => e)riqei/a
<NL>N e)riqei/a_,e)riqei/a  fem nom/voc/acc dual			h_hs</NL><NL>N e)riqei/a_,e)riqei/a  fem nom/voc sg	attic doric aeolic		h_hs</NL>
e)riqei/an => e)riqei/an
<NL>N e)riqei/a_n,e)riqei/a  fem acc sg	attic doric aeolic		h_hs</NL>
e)riqei/as => e)riqei/as
<NL>N e)riqei/a_s,e)riqei/a  fem acc pl			h_hs</NL><NL>N e)riqei/a_s,e)riqei/a  fem gen sg	attic doric aeolic		h_hs</NL>
e)riqei=ai => (no result)
e)rou=men => e)rou=men
<NL>V e)re/w  pres ind act 1st pl	attic epic doric	contr	ew_pr,ew_denom</NL><NL>V e)re/w  imperf ind act 1st pl	attic epic doric	contr unaugmented	ew_pr,ew_denom</NL><NL>V e)rw=  fut ind act 1st pl	attic epic doric	contr	ew_fut</NL>
e)rou=sin => e)rou=sin
<NL>P e)re/w  pres part act masc/neut dat pl	attic epic doric	contr nu_movable	ew_pr,ew_denom</NL><NL>V e)re/w  pres ind act 3rd pl	attic epic doric	contr nu_movable	ew_pr,ew_denom</NL><NL>P e)rw=  fut part act masc/neut dat pl	attic epic doric	contr nu_movable	ew_fut</NL><NL>V e)rw=  fut ind act 3rd pl	attic epic doric	contr nu_movable	ew_fut</NL>
e)rre/qh => e)rre/qh
<NL>V e)n-e)rw=  aor ind pass 3rd sg	ionic	unaugmented raw_sonant	aor_pass,e_stem</NL>
e)rre/qhsan => e)rre/qhsan
<NL>V e)n-e)rw=  aor ind pass 3rd pl	ionic	unaugmented raw_sonant	aor_pass,e_stem</NL>
e)rrizwme/noi => e)rrizwme/noi
<NL>P r(izo/w  perf part mp masc nom/voc pl		redupl	perfp_vow,ow_denom</NL>
e)rrimme/noi => e)rrimme/noi
<NL>P e)rri_mme/noi,r(i/ptw  perf part mp masc nom/voc pl		redupl	perfp_p,ptw</NL>
e)rru/sato => e)rru/sato
<NL>V e)rru_/sato,r(u/omai  aor ind mid 3rd sg			aor1,reg_conj</NL><NL>V e)rru/sa_to,r(usa/w  plup ind mp 3rd sg	doric aeolic	redupl	perfp_vow,aw_denom</NL>
e)rxe/sqw => e)rxe/sqw
<NL>V e)/rxomai  pres imperat mp 3rd sg			w_stem</NL>
e)rxome/nh => e)rxome/nh
<NL>P e)/rxomai  pres part mp fem nom/voc sg	attic epic ionic		w_stem</NL>
e)rxome/nhs => e)rxome/nhs
<NL>P e)/rxomai  pres part mp fem gen sg	attic epic ionic		w_stem</NL>
e)rxome/nou => e)rxome/nou
<NL>P e)/rxomai  pres part mp masc/neut gen sg			w_stem</NL>
e)rxome/nous => e)rxome/nous
<NL>P e)/rxomai  pres part mp masc acc pl			w_stem</NL>
e)rxome/nwn => e)rxome/nwn
<NL>P e)/rxomai  pres part mp fem gen pl			w_stem</NL><NL>P e)/rxomai  pres part mp masc/neut gen pl			w_stem</NL>
e)rxome/nw| => e)rxome/nw|
<NL>P e)/rxomai  pres part mp masc/neut dat sg			w_stem</NL>
e)rxo/mena => e)rxo/mena
<NL>P e)/rxomai  pres part mp neut nom/voc/acc pl			w_stem</NL>
e)rxo/menoi => e)rxo/menoi
<NL>P e)/rxomai  pres part mp masc nom/voc pl			w_stem</NL>
e)rxo/menon => e)rxo/menon
<NL>P e)/rxomai  pres part mp masc acc sg			w_stem</NL><NL>P e)/rxomai  pres part mp neut nom/voc/acc sg			w_stem</NL>
e)rxo/menos => e)rxo/menos
<NL>P e)/rxomai  pres part mp masc nom sg			w_stem</NL>
e)rwth/sate => e)rwth/sate
<NL>V e)rwta/w  aor imperat act 2nd pl	attic ionic		aor1,aw_denom</NL><NL>V e)rwta/w  aor ind act 2nd pl	attic ionic	unaugmented	aor1,aw_denom</NL>
e)rwth/sete => e)rwth/sete
<NL>V e)rwta/w  aor subj act 2nd pl	attic epic ionic	short_subj	aor1,aw_denom</NL><NL>V e)rwta/w  fut ind act 2nd pl	attic ionic		reg_fut,aw_denom</NL>
e)rwth/sw => e)rwth/sw
<NL>V e)rwta/w  aor subj act 1st sg	attic ionic		aor1,aw_denom</NL><NL>V e)rwta/w  fut ind act 1st sg	attic ionic		reg_fut,aw_denom</NL><NL>V e)rwta/w  aor ind mid 2nd sg	attic ionic	unaugmented	aor1,aw_denom</NL>
e)rwth/swsin => e)rwth/swsin
<NL>V e)rwta/w  aor subj act 3rd pl	attic ionic	nu_movable	aor1,aw_denom</NL>
e)rwth/sh| => e)rwth/sh|
<NL>N e)rwth/shi,e)rw/thsis  fem dat sg	epic		is_ews</NL><NL>V e)rwta/w  aor subj mid 2nd sg	attic ionic		aor1,aw_denom</NL><NL>V e)rwta/w  aor subj act 3rd sg	attic ionic		aor1,aw_denom</NL><NL>V e)rwta/w  fut ind mid 2nd sg	attic ionic		reg_fut,aw_denom</NL>
e)rwtw/ntwn => e)rwtw/ntwn
<NL>P e)rwta/w  pres part act masc/neut gen pl		contr	aw_pr,aw_denom</NL><NL>V e)rwta/w  pres imperat act 3rd pl		contr	aw_pr,aw_denom</NL>
e)rwta=n => e)rwta=n
<NL>P e)rwta/w  pres part act masc voc sg	doric aeolic	contr	aw_pr,aw_denom</NL><NL>P e)rwta/w  pres part act neut nom/voc/acc sg	doric aeolic	contr	aw_pr,aw_denom</NL><NL>P e)rwta/w  pres part act masc nom sg	doric aeolic	contr	aw_pr,aw_denom</NL><NL>V e)rwta_=n,e)rwta/w  pres inf act	epic doric	contr	aw_pr,aw_denom</NL><NL>V e)rwta/w  pres inf act	attic doric	contr	aw_pr,aw_denom</NL>
e)rwta=| => e)rwta=|
<NL>V e)rwta/w  pres subj mp 2nd sg		contr	aw_pr,aw_denom</NL><NL>V e)rwta/w  pres ind mp 2nd sg	epic	contr	aw_pr,aw_denom</NL><NL>V e)rwta/w  pres subj act 3rd sg		contr	aw_pr,aw_denom</NL><NL>V e)rwta/w  pres ind act 3rd sg	epic	contr	aw_pr,aw_denom</NL>
e)rwta=|s => e)rwta=|s
<NL>V e)rwta/w  pres subj act 2nd sg		contr	aw_pr,aw_denom</NL><NL>V e)rwta/w  pres ind act 2nd sg	epic	contr	aw_pr,aw_denom</NL>
e)rwth=sai => e)rwth=sai
<NL>V e)rwta/w  aor inf act	attic ionic		aor1,aw_denom</NL>
e)rwtw= => e)rwtw=
<NL>V e)rwta/w  pres imperat mp 2nd sg		contr	aw_pr,aw_denom</NL><NL>V e)rwta/w  pres subj act 1st sg	attic epic ionic	contr	aw_pr,aw_denom</NL><NL>V e)rwta/w  pres ind act 1st sg	attic epic ionic	contr	aw_pr,aw_denom</NL><NL>V e)rwta/w  pres subj act 1st sg	attic epic doric ionic	contr	ew_pr,aw_denom</NL><NL>V e)rwta/w  pres ind act 1st sg	attic epic doric ionic	contr	ew_pr,aw_denom</NL><NL>V e)rwta/w  imperf ind mp 2nd sg	homeric ionic	contr unaugmented	aw_pr,aw_denom</NL>
e)rwtw=men => e)rwtw=men
<NL>V e)rwta/w  pres subj act 1st pl	attic epic ionic	contr	aw_pr,aw_denom</NL><NL>V e)rwta/w  pres ind act 1st pl		contr	aw_pr,aw_denom</NL><NL>V e)rwta/w  pres subj act 1st pl	attic epic doric ionic	contr	ew_pr,aw_denom</NL><NL>V e)rwta/w  imperf ind act 1st pl	homeric ionic	contr unaugmented	aw_pr,aw_denom</NL>
e)rwtw=n => e)rwtw=n
<NL>P e)rwta/w  pres part act masc voc sg		contr	aw_pr,aw_denom</NL><NL>P e)rwta/w  pres part act neut nom/voc/acc sg		contr	aw_pr,aw_denom</NL><NL>P e)rwta/w  pres part act masc nom sg	attic epic ionic	contr	aw_pr,aw_denom</NL><NL>P e)rwta/w  pres part act masc nom sg	attic epic doric ionic	contr	ew_pr,aw_denom</NL>
e)rwtw=ntes => e)rwtw=ntes
<NL>P e)rwta/w  pres part act masc nom/voc pl		contr	aw_pr,aw_denom</NL>
e)ru/sato => e)ru/sato
<NL>V e)ru/w  aor ind mid 3rd sg	homeric ionic	syll_augment unaugmented	aor1,reg_conj</NL><NL>V e)ru_/sato,r(u/omai  aor ind mid 3rd sg		raw_sonant	aor1,reg_conj</NL>
e)ru/sqhn => e)ru/sqhn
<NL>V e)ru_/sqhn,r(u/omai  aor ind mp 3rd dual		raw_sonant	ath_secondary</NL><NL>V e)ru_/sqhn,r(u/omai  aor ind pass 3rd pl	epic doric aeolic	raw_sonant	aor_pass,reg_conj</NL><NL>V e)ru_/sqhn,r(u/omai  aor ind pass 1st sg		raw_sonant	aor_pass,reg_conj</NL>
e)rw/thson => e)rw/thson
<NL>V e)rwta/w  aor imperat act 2nd sg	attic ionic		aor1,aw_denom</NL>
e)rw= => e)rw=
<NL>V e)ra/omai  pres imperat mp 2nd sg		contr	aw_pr,aw_denom</NL><NL>V e)ra/omai  imperf ind mp 2nd sg	homeric ionic	contr unaugmented	aw_pr,aw_denom</NL><NL>V e)ra/w1  pres imperat mp 2nd sg		contr	aw_pr,a_stem</NL><NL>V e)ra/w1  pres subj act 1st sg	attic epic ionic	contr	aw_pr,a_stem</NL><NL>V e)ra/w1  pres ind act 1st sg	attic epic ionic	contr	aw_pr,a_stem</NL><NL>V e)ra/w1  imperf ind mp 2nd sg	homeric ionic	contr unaugmented	aw_pr,a_stem</NL><NL>V e)ra/w2  pres imperat mp 2nd sg		contr	aw_pr,a_stem</NL><NL>V e)ra/w2  pres subj act 1st sg	attic epic ionic	contr	aw_pr,a_stem</NL><NL>V e)ra/w2  pres ind act 1st sg	attic epic ionic	contr	aw_pr,a_stem</NL><NL>V e)ra/w2  imperf ind mp 2nd sg	homeric ionic	contr unaugmented	aw_pr,a_stem</NL><NL>V e)re/w  pres ind act 1st sg	attic epic doric	contr	ew_pr,e_stem</NL><NL>V e)re/w  pres subj act 1st sg	attic epic doric	contr	ew_pr,ew_denom</NL><NL>V e)rw=  fut ind act 1st sg	attic epic doric	contr	ew_fut</NL>
e)sa/leusen => e)sa/leusen
<NL>V saleu/w  aor ind act 3rd sg		nu_movable	aor1,euw</NL>
e)sa/lpisen => e)sa/lpisen
<NL>V salpi/zw  aor ind act 3rd sg		nu_movable	aor1,izw</NL>
e)sh/mainen => e)sh/mainen
<NL>V shmai/nw  imperf ind act 3rd sg		nu_movable	w_stem,ainw</NL>
e)sh/manen => e)sh/manen
<NL>V e)sh/ma_nen,shmai/nw  aor ind act 3rd sg	epic doric aeolic	nu_movable	aor1,ainw</NL>
e)si/ghsan => e)si/ghsan
<NL>V e)si_/ghsan,siga/w  imperf ind act 3rd pl			ath_primary,aw_denom</NL><NL>V e)si_/ghsan,siga/w  aor ind act 3rd pl	attic ionic		aor1,aw_denom</NL>
e)saleu/qh => e)saleu/qh
<NL>V saleu/w  aor ind pass 3rd sg			aor_pass,euw</NL>
e)sei/sqh => e)sei/sqh
<NL>V sei/w  aor ind pass 3rd sg			aor_pass,reg_conj</NL>
e)sei/sqhsan => e)sei/sqhsan
<NL>V sei/w  aor ind pass 3rd pl			aor_pass,reg_conj</NL>
e)seba/sqhsan => e)seba/sqhsan
<NL>V seba/zomai  aor ind mp 3rd pl			aor_pass,azw</NL>
e)sqh/sesi => e)sqh/sesi
<NL>N e)/sqhsis  fem dat pl			is_ews</NL>
e)sqi/ei => e)sqi/ei
<NL>V e)sqi/w  pres ind mp 2nd sg			w_stem</NL><NL>V e)sqi/w  pres ind act 3rd sg			w_stem</NL>
e)sqi/ein => e)sqi/ein
<NL>V e)sqi/w  pres inf act	attic epic	contr	w_stem</NL>
e)sqi/ete => e)sqi/ete
<NL>V e)sqi/w  pres imperat act 2nd pl			w_stem</NL><NL>V e)sqi/w  pres ind act 2nd pl			w_stem</NL><NL>V e)sqi/w  imperf ind act 2nd pl	homeric ionic	unaugmented	w_stem</NL>
e)sqi/hte => e)sqi/hte
<NL>V e)sqi/w  pres subj act 2nd pl			w_stem</NL>
e)sqi/onta => e)sqi/onta
<NL>P e)sqi/w  pres part act neut nom/voc/acc pl			w_stem</NL><NL>P e)sqi/w  pres part act masc acc sg			w_stem</NL><NL>P ei)sqe/w  pres part act neut nom/voc/acc pl	doric	short_eis	ew_pr,ev_stem</NL><NL>P ei)sqe/w  pres part act masc acc sg	doric	short_eis	ew_pr,ev_stem</NL>
e)sqi/ontes => e)sqi/ontes
<NL>P e)sqi/w  pres part act masc nom/voc pl			w_stem</NL><NL>P ei)sqe/w  pres part act masc nom/voc pl	doric	short_eis	ew_pr,ev_stem</NL>
e)sqi/onti => e)sqi/onti
<NL>P e)sqi/w  pres part act masc/neut dat sg			w_stem</NL><NL>V e)sqi/w  pres ind act 3rd pl	doric		w_stem</NL><NL>P ei)sqe/w  pres part act masc/neut dat sg	doric	short_eis	ew_pr,ev_stem</NL><NL>V ei)sqe/w  pres ind act 3rd pl	doric	short_eis	ew_pr,ev_stem</NL>
e)sqi/ousin => e)sqi/ousin
<NL>P e)sqi/w  pres part act masc/neut dat pl	attic epic doric ionic	nu_movable	w_stem</NL><NL>V e)sqi/w  pres ind act 3rd pl	attic epic doric ionic	nu_movable	w_stem</NL>
e)sqi/wn => e)sqi/wn
<NL>N e)/sqos  neut gen pl	doric		hs_eos</NL><NL>P e)sqi/w  pres part act masc nom sg			w_stem</NL><NL>P ei)sqe/w  pres part act masc nom sg	doric	short_eis	ew_pr,ev_stem</NL>
e)sqi/wsin => e)sqi/wsin
<NL>V e)sqi/w  pres subj act 3rd pl		nu_movable	w_stem</NL><NL>V ei)sqe/w  pres subj act 3rd pl	doric	nu_movable short_eis	ew_pr,ev_stem</NL><NL>V ei)sti/qhmi  aor subj act 3rd pl	doric	nu_movable short_eis	emi_aor</NL>
e)sqi/h| => e)sqi/h|
<NL>V e)sqi/w  pres subj mp 2nd sg			w_stem</NL><NL>V e)sqi/w  pres ind mp 2nd sg			w_stem</NL><NL>V e)sqi/w  pres subj act 3rd sg			w_stem</NL>
e)sqie/tw => e)sqie/tw
<NL>V e)sqi/w  pres imperat act 3rd sg			w_stem</NL>
e)sqio/ntwn => e)sqio/ntwn
<NL>P e)sqi/w  pres part act masc/neut gen pl			w_stem</NL><NL>V e)sqi/w  pres imperat act 3rd pl			w_stem</NL><NL>P ei)sqe/w  pres part act masc/neut gen pl	doric	short_eis	ew_pr,ev_stem</NL><NL>V ei)sqe/w  pres imperat act 3rd pl	doric	short_eis	ew_pr,ev_stem</NL>
e)sqh=ta => e)sqh=ta
<NL>N e)sqh/s  fem acc sg			s_tos</NL>
e)sqh=ti => e)sqh=ti
<NL>N e)sqh/s  fem dat sg			s_tos</NL>
e)siw/pa => e)siw/pa
<NL>V e)siw/pa_,siwpa/w  imperf ind act 3rd sg		contr	aw_pr,aw_denom</NL>
e)siw/pwn => e)siw/pwn
<NL>V siwpa/w  imperf ind act 3rd pl		contr	aw_pr,aw_denom</NL><NL>V siwpa/w  imperf ind act 1st sg		contr	aw_pr,aw_denom</NL>
e)skh/nwsen => e)skh/nwsen
<NL>V skhno/w  aor ind act 3rd sg		nu_movable	aor1,ow_denom</NL>
e)ski/rthsen => e)ski/rthsen
<NL>V skirta/w  aor ind act 3rd sg	attic ionic	nu_movable	aor1,aw_denom</NL>
e)skandali/zonto => e)skandali/zonto
<NL>V skandali/zw  imperf ind mp 3rd pl			w_stem,izw</NL>
e)skandali/sqhsan => e)skandali/sqhsan
<NL>V skandali/zw  aor ind pass 3rd pl			aor_pass,izw</NL>
e)sklhru/nonto => e)sklhru/nonto
<NL>V e)sklhru_/nonto,sklhru/nw  imperf ind mp 3rd pl			w_stem,unw</NL>
e)skoti/sqh => e)skoti/sqh
<NL>V skoti/zw  aor ind pass 3rd sg			aor_pass,izw</NL>
e)skotwme/nh => e)skotwme/nh
<NL>P skoto/w  perf part mp fem nom/voc sg	attic epic ionic	redupl	perfp_vow,ow_denom</NL>
e)skotwme/noi => e)skotwme/noi
<NL>P skoto/w  perf part mp masc nom/voc pl		redupl	perfp_vow,ow_denom</NL>
e)skotw/qh => e)skotw/qh
<NL>V skoto/w  aor ind pass 3rd sg			aor_pass,ow_denom</NL>
e)skulme/noi => e)skulme/noi
<NL>P sku/llw  perf part mp masc nom/voc pl		redupl	perfp_l,ullw</NL>
e)sme/n => e)sme/n
<NL>V e)smen,ei)mi/  pres ind act 1st pl		enclitic	irreg_mi</NL>
e)smen => e)smen
<NL>V ei)mi/  pres ind act 1st pl		enclitic	irreg_mi</NL>
e)smurnisme/non => e)smurnisme/non
<NL>P smurni/zw  perf part mp masc acc sg		redupl	perfp_d,izw</NL><NL>P smurni/zw  perf part mp neut nom/voc/acc sg		redupl	perfp_d,izw</NL>
e)sparga/nwsen => e)sparga/nwsen
<NL>V spargano/w  aor ind act 3rd sg		nu_movable	aor1,ow_denom</NL>
e)sparganwme/non => e)sparganwme/non
<NL>P spargano/w  perf part mp masc acc sg		redupl	perfp_vow,ow_denom</NL><NL>P spargano/w  perf part mp neut nom/voc/acc sg		redupl	perfp_vow,ow_denom</NL>
e)sparme/non => e)sparme/non
<NL>P spei/rw  perf part mp masc acc sg			perfp_r,reg_conj</NL><NL>P spei/rw  perf part mp neut nom/voc/acc sg			perfp_r,reg_conj</NL>
e)spatalh/sate => e)spatalh/sate
<NL>V spatala/w  aor ind act 2nd pl	attic ionic		aor1,aw_denom</NL>
e)spei/ramen => e)spei/ramen
<NL>V spei/rw  aor ind act 1st pl			aor1,eirw</NL><NL>V e)spei/ra_men,speira/omai  imperf ind act 1st pl	attic	r_e_i_alpha	ath_primary,aw_denom</NL>
e)spilwme/non => e)spilwme/non
<NL>P spilo/w  perf part mp masc acc sg		redupl	perfp_vow,ow_denom</NL><NL>P spilo/w  perf part mp neut nom/voc/acc sg		redupl	perfp_vow,ow_denom</NL>
e)splagxni/sqh => e)splagxni/sqh
<NL>V splagxni/zomai  aor ind mp 3rd sg			aor_pass,izw</NL><NL>V splagxni/zw  aor ind pass 3rd sg			aor_pass,izw</NL>
e)spouda/samen => e)spouda/samen
<NL>V spouda/zw  aor ind act 1st pl			aor1,azw</NL>
e)spou/dasa => e)spou/dasa
<NL>V spouda/zw  aor ind act 1st sg			aor1,azw</NL>
e)sta/qh => e)sta/qh
<NL>V i(/sthmi  aor ind pass 3rd sg			aor_pass</NL>
e)sta/qhsan => e)sta/qhsan
<NL>V i(/sthmi  aor ind pass 3rd pl			aor_pass</NL>
e)ste/ => e)ste/
<NL>V e)ste,ei)mi/  pres ind act 2nd pl		enclitic	irreg_mi</NL>
e)ste/nacen => e)ste/nacen
<NL>V stena/zw  aor ind act 3rd sg		nu_movable	aor1,azw</NL>
e)sth/riktai => e)sth/riktai
<NL>V sthri/zw  perf ind mp 3rd sg		redupl	perfp_g,izw</NL>
e)sth/risen => e)sth/risen
<NL>V sthri/zw  aor ind act 3rd sg		nu_movable	aor1,izw</NL>
e)sti/ => e)sti/
<NL>V e)sti,ei)mi/  pres ind act 3rd sg		enclitic	irreg_mi</NL>
e)sti/n => e)sti/n
<NL>V e)stin,ei)mi/  pres ind act 3rd sg		enclitic nu_movable	irreg_mi</NL>
e)staurwme/non => e)staurwme/non
<NL>P stauro/w  perf part mp masc acc sg		redupl	perfp_vow,ow_denom</NL><NL>P stauro/w  perf part mp neut nom/voc/acc sg		redupl	perfp_vow,ow_denom</NL>
e)staurwme/nos => e)staurwme/nos
<NL>P stauro/w  perf part mp masc nom sg		redupl	perfp_vow,ow_denom</NL>
e)staurw/qh => e)staurw/qh
<NL>V stauro/w  aor ind pass 3rd sg			aor_pass,ow_denom</NL>
e)staurw/sate => e)staurw/sate
<NL>V stauro/w  aor ind act 2nd pl			aor1,ow_denom</NL>
e)stau/rwsan => e)stau/rwsan
<NL>V stauro/w  aor ind act 3rd pl			aor1,ow_denom</NL>
e)stau/rwtai => e)stau/rwtai
<NL>V stauro/w  perf ind mp 3rd sg		redupl	perfp_vow,ow_denom</NL>
e)ste => e)ste
<NL>V ei)mi/  pres ind act 2nd pl		enclitic	irreg_mi</NL>
e)stere/wsen => e)stere/wsen
<NL>V stereo/w  aor ind act 3rd sg		nu_movable	aor1,ow_denom</NL>
e)stereou=nto => e)stereou=nto
<NL>V stereo/w  imperf ind mp 3rd pl		contr	ow_pr,ow_denom</NL>
e)sterew/qhsan => e)sterew/qhsan
<NL>V stereo/w  aor ind pass 3rd pl			aor_pass,ow_denom</NL>
e)stefa/nwsas => e)stefa/nwsas
<NL>V stefano/w  aor ind act 2nd sg			aor1,ow_denom</NL>
e)stefanwme/non => e)stefanwme/non
<NL>P stefano/w  perf part mp masc acc sg		redupl	perfp_vow,ow_denom</NL><NL>P stefano/w  perf part mp neut nom/voc/acc sg		redupl	perfp_vow,ow_denom</NL>
e)sthrigme/nous => e)sthrigme/nous
<NL>P sthri/zw  perf part mp masc acc pl		redupl	perfp_g,izw</NL>
e)stin => e)stin
<NL>V ei)mi/  pres ind act 3rd sg		enclitic nu_movable	irreg_mi</NL>
e)stra/fh => e)stra/fh
<NL>V stra/ptw  plup ind act 3rd sg	doric aeolic	contr redupl	perf_act,ptw</NL><NL>V stra/ptw  plup ind act 1st sg		redupl	perf_act,ptw</NL><NL>V stra/ptw  aor ind pass 3rd sg			aor2_pass,ptw</NL><NL>V stre/fw  aor ind pass 3rd sg			aor2_pass</NL>
e)stra/fhsan => e)stra/fhsan
<NL>V stra/ptw  aor ind pass 3rd pl			aor2_pass,ptw</NL><NL>V stre/fw  aor ind pass 3rd pl			aor2_pass</NL>
e)strhni/asen => e)strhni/asen
<NL>V e)strhni/a_sen,strhnia/w  aor ind act 3rd sg	attic doric	nu_movable	aor1,iaw_denom</NL>
e)strwme/non => e)strwme/non
<NL>P sto/rennumi  perf part mp masc acc sg			perfp_vow,o_stem</NL><NL>P sto/rennumi  perf part mp neut nom/voc/acc sg			perfp_vow,o_stem</NL>
e)strw/nnuon => e)strw/nnuon
<NL>V sto/rennumi  imperf ind act 3rd pl			w_stem,numi</NL><NL>V sto/rennumi  imperf ind act 1st sg			w_stem,numi</NL>
e)sukofa/nthsa => e)sukofa/nthsa
<NL>V e)su_kofa/nthsa,sukofante/w  aor ind act 1st sg			aor1,ew_denom</NL>
e)sfa/ghs => e)sfa/ghs
<NL>V sfa/zw  aor ind pass 2nd sg			aor2_pass</NL>
e)sfagme/nhn => e)sfagme/nhn
<NL>P sfa/zw  perf part mp fem acc sg	attic epic ionic	redupl	perfp_g,azw</NL>
e)sfagme/non => e)sfagme/non
<NL>P sfa/zw  perf part mp masc acc sg		redupl	perfp_g,azw</NL><NL>P sfa/zw  perf part mp neut nom/voc/acc sg		redupl	perfp_g,azw</NL>
e)sfagme/nou => e)sfagme/nou
<NL>P sfa/zw  perf part mp masc/neut gen sg		redupl	perfp_g,azw</NL>
e)sfagme/nwn => e)sfagme/nwn
<NL>P sfa/zw  perf part mp fem gen pl		redupl	perfp_g,azw</NL><NL>P sfa/zw  perf part mp masc/neut gen pl		redupl	perfp_g,azw</NL>
e)sfra/gisen => e)sfra/gisen
<NL>V e)sfra_/gisen,sfragi/zw  aor ind act 3rd sg		nu_movable	aor1,izw</NL>
e)sfragi/sqhte => e)sfragi/sqhte
<NL>V e)sfra_gi/sqhte,sfragi/zw  aor ind pass 2nd pl			aor_pass,izw</NL>
e)sfragisme/noi => e)sfragisme/noi
<NL>P e)sfra_gisme/noi,sfragi/zw  perf part mp masc nom/voc pl		redupl	perfp_d,izw</NL>
e)sfragisme/nwn => e)sfragisme/nwn
<NL>P e)sfra_gisme/nwn,sfragi/zw  perf part mp fem gen pl		redupl	perfp_d,izw</NL><NL>P e)sfra_gisme/nwn,sfragi/zw  perf part mp masc/neut gen pl		redupl	perfp_d,izw</NL>
e)sxa/tais => e)sxa/tais
<NL>N e)/sxatos  fem dat pl			os_h_on</NL>
e)sxa/tas => e)sxa/tas
<NL>N e)sxa/ta_s,e)/sxatos  fem acc pl			os_h_on</NL><NL>N e)sxa/ta_s,e)/sxatos  fem gen sg	doric aeolic		os_h_on</NL><NL>V e)sxa/ta_s,e)sxata/w  imperf ind act 2nd sg	homeric ionic	contr unaugmented	aw_pr,aw_denom</NL>
e)sxa/th => e)sxa/th
<NL>N e)/sxatos  fem nom/voc sg	attic epic ionic		os_h_on</NL><NL>V e)sxata/w  pres imperat act 2nd sg	doric	contr	aw_pr,aw_denom</NL><NL>V e)sxata/w  pres imperat act 2nd sg	epic doric ionic aeolic	contr	ew_pr,aw_denom</NL><NL>V e)sxata/w  imperf ind act 3rd sg	homeric ionic	unaugmented	ath_primary,aw_denom</NL>
e)sxa/tou => e)sxa/tou
<NL>N e)/sxatos  masc/neut gen sg			os_h_on</NL>
e)sxa/tous => e)sxa/tous
<NL>N e)/sxatos  masc acc pl			os_h_on</NL>
e)sxa/twn => e)sxa/twn
<NL>N e)/sxatos  fem gen pl			os_h_on</NL><NL>N e)/sxatos  masc/neut gen pl			os_h_on</NL><NL>V e)sxata/w  imperf ind act 3rd pl	homeric ionic	contr unaugmented	aw_pr,aw_denom</NL><NL>V e)sxata/w  imperf ind act 1st sg	homeric ionic	contr unaugmented	aw_pr,aw_denom</NL>
e)sxa/tws => e)sxa/tws
<NL>N e)/sxatos  adverbial			os_h_on</NL><NL>N e)/sxatos  masc acc pl	doric		os_h_on</NL>
e)sxa/th| => e)sxa/th|
<NL>N e)/sxatos  fem dat sg	attic epic ionic		os_h_on</NL>
e)sxa/tw| => e)sxa/tw|
<NL>N e)/sxatos  masc/neut dat sg			os_h_on</NL>
e)sxh/kamen => e)sxh/kamen
<NL>V e)/xw  perf ind act 1st pl			perf_act,e_stem</NL><NL>V sxa/w  perf ind act 1st pl	attic ionic	redupl	perf_act,aw_denom</NL>
e)sxi/sqh => e)sxi/sqh
<NL>V sxi/zw  aor ind pass 3rd sg			aor_pass,izw</NL>
e)sxi/sqhsan => e)sxi/sqhsan
<NL>V sxi/zw  aor ind pass 3rd pl			aor_pass,izw</NL>
e)sxhko/ta => e)sxhko/ta
<NL>P e)/xw  perf part act neut nom/voc/acc pl			perf_act,e_stem</NL><NL>P e)/xw  perf part act masc acc sg			perf_act,e_stem</NL><NL>P sxa/w  perf part act neut nom/voc/acc pl	attic ionic	redupl	perf_act,aw_denom</NL><NL>P sxa/w  perf part act masc acc sg	attic ionic	redupl	perf_act,aw_denom</NL>
e)swte/ran => e)swte/ran
<NL>N e)swte/ra_n,e)sw/teros  fem acc sg	attic doric aeolic	irreg_comp	os_h_on</NL>
e)so/meqa => e)so/meqa
<NL>V ei)mi/  fut ind mid 1st pl			reg_fut</NL>
e)so/menon => e)so/menon
<NL>P ei)mi/  fut part mid masc acc sg			reg_fut</NL><NL>P ei)mi/  fut part mid neut nom/voc/acc sg			reg_fut</NL>
e)so/ptrou => e)so/ptrou
<NL>N e)/soptron  neut gen sg			os_ou</NL><NL>N e)/soptros  masc gen sg			os_ou</NL><NL>N ei)/soptron  neut gen sg			os_ou</NL>
e)so/ptrw| => e)so/ptrw|
<NL>N e)/soptron  neut dat sg			os_ou</NL><NL>N e)/soptros  masc dat sg			os_ou</NL><NL>N ei)/soptron  neut dat sg			os_ou</NL>
e)su/lhsa => e)su/lhsa
<NL>V e)su_/lhsa,sula/w  aor ind act 1st sg	attic ionic		aor1,aw_denom</NL>
e)sw/qh => e)sw/qh
<NL>V ei)swqe/w  imperf ind act 3rd sg	doric aeolic	contr short_eis	ew_pr,ew_denom</NL><NL>V ei)swqe/w  pres imperat act 2nd sg	doric aeolic	contr short_eis	ew_pr,ew_denom</NL><NL>V ei)swqe/w  imperf ind act 3rd sg	attic doric aeolic	syll_augment contr unaugmented poetic short_eis	ew_pr,ew_denom</NL><NL>V sw/zw  aor ind pass 3rd sg			aor_pass,o_stem</NL>
e)sw/qhmen => e)sw/qhmen
<NL>V ei)swqe/w  pres inf act	epic	short_eis	ew_pr,ew_denom</NL><NL>V sw/zw  aor ind pass 1st pl			aor_pass,o_stem</NL>
e)sw/teron => e)sw/teron
<NL>N e)sw/teros  masc acc sg		irreg_comp	os_h_on</NL><NL>N e)sw/teros  neut nom/voc/acc sg		irreg_comp	os_h_on</NL>
e)sw/|zonto => e)sw/|zonto
<NL>V sw/zw  imperf ind mp 3rd pl			w_stem,reg_conj</NL>
e)ta/cato => e)ta/cato
<NL>V e)ta/zw  aor ind mid 3rd sg	homeric ionic	unaugmented	aor1,azw</NL><NL>V ta/ssw  aor ind mid 3rd sg			aor1,ss</NL>
e)ta/racan => e)ta/racan
<NL>V tara/ssw  aor ind act 3rd pl			aor1,ss</NL>
e)ta/racen => e)ta/racen
<NL>V tara/ssw  aor ind act 3rd sg		nu_movable	aor1,ss</NL>
e)ta/rasse => e)ta/rasse
<NL>V tara/ssw  imperf ind act 3rd sg			w_stem,ss</NL>
e)ta/fh => e)ta/fh
<NL>V qa/ptw  aor ind pass 3rd sg			aor2_pass</NL>
e)te/qh => e)te/qh
<NL>V ti/qhmi  aor ind pass 3rd sg			aor_pass</NL>
e)te/qhn => e)te/qhn
<NL>V ti/qhmi  aor ind pass 3rd pl	epic doric aeolic		aor_pass</NL><NL>V ti/qhmi  aor ind pass 1st sg			aor_pass</NL>
e)te/qhsan => e)te/qhsan
<NL>V ti/qhmi  aor ind pass 3rd pl			aor_pass</NL>
e)te/lesan => e)te/lesan
<NL>V tele/w  aor ind act 3rd pl			aor1,e_stem</NL>
e)te/lesen => e)te/lesen
<NL>V tele/w  aor ind act 3rd sg		nu_movable	aor1,e_stem</NL>
e)te/xqh => e)te/xqh
<NL>V ti/ktw  aor ind pass 3rd sg			aor_pass,reg_conj</NL>
e)th/rhsa => e)th/rhsa
<NL>V thre/w  aor ind act 1st sg			aor1,ew_denom</NL>
e)th/rhsan => e)th/rhsan
<NL>V thre/w  aor ind act 3rd pl			aor1,ew_denom</NL>
e)th/rhsas => e)th/rhsas
<NL>V thre/w  aor ind act 2nd sg			aor1,ew_denom</NL>
e)th/roun => e)th/roun
<NL>V thre/w  imperf ind act 3rd pl	attic epic doric	contr	ew_pr,ew_denom</NL><NL>V thre/w  imperf ind act 1st sg	attic epic doric	contr	ew_pr,ew_denom</NL>
e)ti/qei => e)ti/qei
<NL>V ti/qhmi  imperf ind act 3rd sg			emi_pr</NL><NL>V ti/qhmi  imperf ind act 3rd sg	attic epic ionic	contr	ew_pr</NL>
e)ti/qesan => e)ti/qesan
<NL>V ti/qhmi  imperf ind act 3rd pl			emi_pr</NL>
e)ti/qoun => e)ti/qoun
<NL>V ti/qhmi  imperf ind act 3rd pl	attic epic doric	contr	ew_pr</NL>
e)ti/mhsan => e)ti/mhsan
<NL>V e)ti_/mhsan,tima/w  imperf ind act 3rd pl			ath_primary,aw_denom</NL><NL>V e)ti_/mhsan,tima/w  aor ind act 3rd pl	attic ionic		aor1,aw_denom</NL><NL>V time/w  aor ind act 3rd pl			aor1,ew_denom</NL>
e)tapei/nwsen => e)tapei/nwsen
<NL>V tapeino/w  aor ind act 3rd sg		nu_movable	aor1,ow_denom</NL>
e)tara/xqh => e)tara/xqh
<NL>V tara/ssw  aor ind pass 3rd sg			aor_pass,ss</NL>
e)tara/xqhsan => e)tara/xqhsan
<NL>V tara/ssw  aor ind pass 3rd pl			aor_pass,ss</NL>
e)teknotro/fhsen => e)teknotro/fhsen
<NL>V teknotrofe/w  aor ind act 3rd sg		nu_movable	aor1,ew_denom</NL>
e)tele/sqh => e)tele/sqh
<NL>V tele/w  aor ind pass 3rd sg			aor_pass,e_stem</NL>
e)telei/wsen => e)telei/wsen
<NL>V teleio/w  aor ind act 3rd sg		nu_movable	aor1,ow_denom</NL>
e)teleiw/qh => e)teleiw/qh
<NL>V teleio/w  aor ind pass 3rd sg			aor_pass,ow_denom</NL>
e)teleu/thsen => e)teleu/thsen
<NL>V teleuta/w  aor ind act 3rd sg	attic ionic	nu_movable	aor1,aw_denom</NL>
e)threi=to => e)threi=to
<NL>V thre/w  imperf ind mp 3rd sg	attic epic	contr	ew_pr,ew_denom</NL>
e)timh/santo => e)timh/santo
<NL>V e)ti_mh/santo,tima/w  aor ind mid 3rd pl	attic ionic		aor1,aw_denom</NL><NL>V time/w  aor ind mid 3rd pl			aor1,ew_denom</NL>
e)tropofo/rhsen => e)tropofo/rhsen
<NL>V tropofore/w  aor ind act 3rd sg		nu_movable	aor1,ew_denom</NL>
e)trufh/sate => e)trufh/sate
<NL>V trufa/w  aor ind act 2nd pl	attic ionic		aor1,aw_denom</NL>
e)tru/ghsen => e)tru/ghsen
<NL>V truga/w  aor ind act 3rd sg	attic ionic	nu_movable	aor1,aw_denom</NL><NL>V truge/w  aor ind act 3rd sg		nu_movable	aor1,ew_denom</NL>
e)tumpani/sqhsan => e)tumpani/sqhsan
<NL>V tumpani/zw  aor ind pass 3rd pl			aor_pass,izw</NL>
e)to/lma => e)to/lma
<NL>V e)to/lma_,tolma/w  imperf ind act 3rd sg		contr	aw_pr,aw_denom</NL>
e)to/lmhsen => e)to/lmhsen
<NL>V tolma/w  aor ind act 3rd sg	attic ionic	nu_movable	aor1,aw_denom</NL>
e)to/lmwn => e)to/lmwn
<NL>V tolma/w  imperf ind act 3rd pl		contr	aw_pr,aw_denom</NL><NL>V tolma/w  imperf ind act 1st sg		contr	aw_pr,aw_denom</NL>
e)tu/qh => e)tu/qh
<NL>V qu/w1  aor ind pass 3rd sg			aor_pass</NL>
e)tu/flwsen => e)tu/flwsen
<NL>V tuflo/w  aor ind act 3rd sg		nu_movable	aor1,ow_denom</NL>
e)tw=n => e)tw=n
<NL>N e)/tai  masc gen pl			hs_ou</NL><NL>N e)/ths  masc gen pl			hs_ou</NL><NL>N e)/tos  neut gen pl	attic epic doric	contr	hs_eos</NL><NL>P e)ta/zw  fut part act masc voc sg		contr	aw_fut,azw</NL><NL>P e)ta/zw  fut part act neut nom/voc/acc sg		contr	aw_fut,azw</NL><NL>P e)ta/zw  fut part act masc nom sg	attic epic ionic	contr	aw_fut,azw</NL>
e)fa/gete => e)fa/gete
<NL>V e)sqi/w  aor ind act 2nd pl			aor2</NL>
e)fa/gomen => e)fa/gomen
<NL>V e)sqi/w  aor ind act 1st pl			aor2</NL>
e)fa/nh => e)fa/nh
<NL>V fai/nw  aor ind pass 3rd sg			aor2_pass</NL><NL>V fana/w  imperf ind act 3rd sg	doric	contr	aw_pr,aw_denom</NL><NL>V fana/w  imperf ind act 3rd sg	epic doric ionic aeolic	contr	ew_pr,aw_denom</NL>
e)fa/nhsan => e)fa/nhsan
<NL>V fai/nw  aor ind pass 3rd pl			aor2_pass</NL><NL>V fana/w  imperf ind act 3rd pl			ath_primary,aw_denom</NL><NL>V fana/w  aor ind act 3rd pl	attic ionic		aor1,aw_denom</NL>
e)fa/pac => e)fa/pac
<NL>N e)fa/pac 		indeclform	adverb</NL>
e)fe/ronto => e)fe/ronto
<NL>V fe/rw  imperf ind mp 3rd pl			w_stem</NL>
e)fe/sthken => e)fe/sthken
<NL>V e)fi/sthmi  plup ind act 3rd pl	epic doric ionic aeolic		perf_act</NL><NL>V e)fi/sthmi  perf ind act 3rd sg		nu_movable	perf_act</NL>
e)fi/lei => e)fi/lei
<NL>V file/w  imperf ind act 3rd sg	attic epic	contr	ew_pr,ew_denom</NL>
e)fi/mwsen => e)fi/mwsen
<NL>V e)fi_/mwsen,fimo/w  aor ind act 3rd sg		nu_movable	aor1,ow_denom</NL>
e)falo/menos => e)falo/menos
<NL>P e)fa/llomai  aor part mid masc nom sg			aor2,allw</NL>
e)fane/rwsen => e)fane/rwsen
<NL>V fanero/w  aor ind act 3rd sg		nu_movable	aor1,ow_denom</NL>
e)fanerw/qh => e)fanerw/qh
<NL>V fanero/w  aor ind pass 3rd sg			aor_pass,ow_denom</NL>
e)fanerw/qhsan => e)fanerw/qhsan
<NL>V fanero/w  aor ind pass 3rd pl			aor_pass,ow_denom</NL>
e)fei/sato => e)fei/sato
<NL>V e)fi/zw  aor ind mid 3rd sg			aor1</NL><NL>V e)fi/zw  aor ind mid 3rd sg	homeric ionic	syll_augment unaugmented	aor1</NL><NL>V fei/domai  aor ind mid 3rd sg			aor1,reg_conj</NL>
e)fero/meqa => e)fero/meqa
<NL>V fe/rw  imperf ind mp 1st pl			w_stem</NL>
e)festw/s => e)festw/s
<NL>P e)fi/sthmi  perf part act masc nom/voc sg			perf2_act</NL>
e)festw=ta => e)festw=ta
<NL>P e)fi/sthmi  perf part act neut nom/voc/acc pl			perf2_act</NL><NL>P e)fi/sthmi  perf part act masc acc sg			perf2_act</NL>
e)feureta/s => e)feureta/s
<NL>N e)feureta_/s,e)feureth/s  masc acc pl			hs_ou</NL><NL>N e)feureta_/s,e)feureth/s  masc nom sg	epic doric aeolic		hs_ou</NL>
e)fhme/rou => e)fhme/rou
<NL>N e)fh/meron  neut gen sg			os_ou</NL><NL>N e)fh/meros  masc/fem/neut gen sg			os_on</NL>
e)fhmeri/as => e)fhmeri/as
<NL>N e)fhmeri/a_s,e)fhme/rios  fem acc pl			os_h_on</NL><NL>N e)fhmeri/a_s,e)fhme/rios  fem gen sg	attic doric aeolic		os_h_on</NL><NL>N e)fhmeri/a_s,e)fhmeri/a  fem acc pl			h_hs</NL><NL>N e)fhmeri/a_s,e)fhmeri/a  fem gen sg	attic doric aeolic		h_hs</NL>
e)fqa/samen => e)fqa/samen
<NL>V fqa/nw  aor ind act 1st pl			aor1,a_stem</NL><NL>V fqa/zw  aor ind act 1st pl			aor1,azw</NL>
e)fqei/ramen => e)fqei/ramen
<NL>V fqei/rw  aor ind act 1st pl			aor1,eirw</NL>
e)fike/sqai => e)fike/sqai
<NL>V e)fikne/omai  aor inf mid			aor2</NL>
e)fiknou/menoi => e)fiknou/menoi
<NL>P e)fikne/omai  pres part mp masc nom/voc pl	attic epic doric	contr	ew_pr,ew_denom</NL><NL>P e)fikne/omai  pres part mp masc nom/voc pl	attic epic doric	contr	ew_pr,e_stem</NL>
e)fimw/qh => e)fimw/qh
<NL>V e)fi_mw/qh,fimo/w  aor ind pass 3rd sg			aor_pass,ow_denom</NL>
e)fobh/qh => e)fobh/qh
<NL>V fobe/w  aor ind pass 3rd sg			aor_pass,ew_denom</NL>
e)fobh/qhsan => e)fobh/qhsan
<NL>V fobe/w  aor ind pass 3rd pl			aor_pass,ew_denom</NL>
e)fobei=to => e)fobei=to
<NL>V fobe/w  imperf ind mp 3rd sg	attic epic	contr	ew_pr,ew_denom</NL>
e)fobou/mhn => e)fobou/mhn
<NL>V fobe/w  imperf ind mp 1st sg	attic epic doric	contr	ew_pr,ew_denom</NL>
e)fobou=nto => e)fobou=nto
<NL>V fobe/w  imperf ind mp 3rd pl	attic epic doric	contr	ew_pr,ew_denom</NL>
e)foneu/sate => e)foneu/sate
<NL>V foneu/w  aor ind act 2nd pl			aor1,euw</NL>
e)fore/samen => (no result)
e)fronei=te => e)fronei=te
<NL>V frone/w  imperf ind act 2nd pl	attic epic	contr	ew_pr,ew_denom</NL>
e)frourou/meqa => e)frourou/meqa
<NL>V froure/w  imperf ind mp 1st pl	attic epic doric	contr	ew_pr,ew_denom</NL>
e)frou/rei => e)frou/rei
<NL>V froure/w  imperf ind act 3rd sg	attic epic	contr	ew_pr,ew_denom</NL>
e)fro/noun => e)fro/noun
<NL>V frone/w  imperf ind act 3rd pl	attic epic doric	contr	ew_pr,ew_denom</NL><NL>V frone/w  imperf ind act 1st sg	attic epic doric	contr	ew_pr,ew_denom</NL>
e)fru/acan => e)fru/acan
<NL>V frua/ssomai  aor ind act 3rd pl			aor1,ss</NL>
e)fula/cate => e)fula/cate
<NL>V fula/ssw  aor ind act 2nd pl			aor1,ss</NL><NL>V e)fu_la/cate,fula/zw  aor ind act 2nd pl			aor1,azw</NL>
e)fulaca/mhn => e)fulaca/mhn
<NL>V fula/ssw  aor ind mid 1st sg			aor1,ss</NL><NL>V e)fu_laca/mhn,fula/zw  aor ind mid 1st sg			aor1,azw</NL>
e)fusiw/qhsan => e)fusiw/qhsan
<NL>V e)fu_siw/qhsan,fusio/w  aor ind pass 3rd pl			aor_pass,ow_denom</NL>
e)fwti/sqh => e)fwti/sqh
<NL>V fwti/zw  aor ind pass 3rd sg			aor_pass,izw</NL>
e)fu/laca => e)fu/laca
<NL>V fula/ssw  aor ind act 1st sg			aor1,ss</NL><NL>V e)fu_/laca,fula/zw  aor ind act 1st sg			aor1,azw</NL>
e)fu/lacen => e)fu/lacen
<NL>V fula/ssw  aor ind act 3rd sg		nu_movable	aor1,ss</NL><NL>V e)fu_/lacen,fula/zw  aor ind act 3rd sg		nu_movable	aor1,azw</NL>
e)fu/teuon => e)fu/teuon
<NL>V futeu/w  imperf ind act 3rd pl			w_stem,euw</NL><NL>V futeu/w  imperf ind act 1st sg			w_stem,euw</NL>
e)fu/teusa => e)fu/teusa
<NL>V futeu/w  aor ind act 1st sg			aor1,euw</NL>
e)fu/teusen => e)fu/teusen
<NL>V futeu/w  aor ind act 3rd sg		nu_movable	aor1,euw</NL>
e)fw/nei => e)fw/nei
<NL>V fwne/w  imperf ind act 3rd sg	attic epic	contr	ew_pr,ew_denom</NL>
e)fw/nhsan => e)fw/nhsan
<NL>V fwne/w  aor ind act 3rd pl			aor1,ew_denom</NL>
e)fw/nhsen => e)fw/nhsen
<NL>V fwne/w  aor ind act 3rd sg		nu_movable	aor1,ew_denom</NL>
e)fw/tisen => e)fw/tisen
<NL>V fwti/zw  aor ind act 3rd sg		nu_movable	aor1,izw</NL>
e)f’ => (no result)
e)xa/rh => e)xa/rh
<NL>V xai/rw  aor ind pass 3rd sg			aor2_pass,airw</NL>
e)xa/rhmen => e)xa/rhmen
<NL>V xai/rw  aor ind pass 1st pl			aor2_pass,airw</NL>
e)xa/rhn => e)xa/rhn
<NL>V xai/rw  aor ind pass 3rd pl	epic doric aeolic		aor2_pass,airw</NL><NL>V xai/rw  aor ind pass 1st sg			aor2_pass,airw</NL>
e)xa/rhsan => e)xa/rhsan
<NL>V xai/rw  aor ind pass 3rd pl			aor2_pass,airw</NL>
e)xa/rhte => e)xa/rhte
<NL>V xai/rw  aor ind pass 2nd pl			aor2_pass,airw</NL>
e)xe/tw => e)xe/tw
<NL>V e)/xw  pres imperat act 3rd sg			w_stem,reg_conj</NL><NL>N e)xe/ths  masc gen sg	attic epic ionic	contr	hs_ou</NL>
e)xala/sqhn => e)xala/sqhn
<NL>V e)xala_/sqhn,xala/w  imperf ind mp 3rd dual		contr	aw_pr,a_stem</NL><NL>V xala/w  aor ind pass 3rd pl	epic doric aeolic		aor_pass,a_stem</NL><NL>V xala/w  aor ind pass 1st sg			aor_pass,a_stem</NL>
e)xari/sato => e)xari/sato
<NL>V xari/zomai  aor ind mp 3rd sg			aor1,izw</NL><NL>V xari/zw  aor ind mid 3rd sg			aor1,izw</NL>
e)xari/sqh => e)xari/sqh
<NL>V xari/zomai  aor ind mp 3rd sg			aor_pass,izw</NL><NL>V xari/zw  aor ind pass 3rd sg			aor_pass,izw</NL>
e)xari/twsen => e)xari/twsen
<NL>V xarito/w  aor ind act 3rd sg		nu_movable	aor1,ow_denom</NL>
e)xqe/s => e)xqe/s
<NL>N e)xqe/s 		indeclform	adverb</NL>
e)xqre/ => e)xqre/
<NL>N e)xqro/s  masc voc sg			os_h_on</NL>
e)xqroi/ => e)xqroi/
<NL>N e)xqro/s  masc nom/voc pl			os_h_on</NL>
e)xqrou/s => e)xqrou/s
<NL>N e)xqro/s  masc acc pl			os_h_on</NL>
e)xqrou= => e)xqrou=
<NL>N e)xqro/s  masc/neut gen sg			os_h_on</NL>
e)xqro/n => e)xqro/n
<NL>N e)xqro/s  masc acc sg			os_h_on</NL><NL>N e)xqro/s  neut nom/voc/acc sg			os_h_on</NL>
e)xqro/s => e)xqro/s
<NL>N e)xqro/s  masc nom sg			os_h_on</NL>
e)xqrw=n => e)xqrw=n
<NL>N e)/xqra  fem gen pl			h_hs</NL><NL>N e)/xqrh  fem gen pl			h_hs</NL><NL>N e)xqro/s  fem gen pl			os_h_on</NL><NL>N e)xqro/s  masc/neut gen pl			os_h_on</NL>
e)xidnw=n => e)xidnw=n
<NL>N e)/xidna  fem gen pl			a_hs</NL>
e)xleu/azon => e)xleu/azon
<NL>V xleua/zw  imperf ind act 3rd pl			w_stem,azw</NL><NL>V xleua/zw  imperf ind act 1st sg			w_stem,azw</NL>
e)xome/nas => e)xome/nas
<NL>P e)xome/na_s,e)/xw  pres part mp fem acc pl			w_stem,reg_conj</NL><NL>P e)xome/na_s,e)/xw  pres part mp fem gen sg	doric aeolic		w_stem,reg_conj</NL>
e)xome/nh| => e)xome/nh|
<NL>P e)/xw  pres part mp fem dat sg	attic epic ionic		w_stem,reg_conj</NL>
e)xorta/sqhsan => e)xorta/sqhsan
<NL>V xorta/zw  aor ind pass 3rd pl			aor_pass,azw</NL>
e)xorta/sqhte => e)xorta/sqhte
<NL>V xorta/zw  aor ind pass 2nd pl			aor_pass,azw</NL>
e)xou/sais => e)xou/sais
<NL>P e)/xw  pres part act fem dat pl	attic epic doric ionic		w_stem,reg_conj</NL>
e)xou/shs => e)xou/shs
<NL>P e)/xw  pres part act fem gen sg	attic epic ionic		w_stem,reg_conj</NL>
e)xou/sh| => e)xou/sh|
<NL>P e)/xw  pres part act fem dat sg	attic epic ionic		w_stem,reg_conj</NL>
e)xrhmati/sqh => e)xrhmati/sqh
<NL>V xrhmati/zw  aor ind pass 3rd sg			aor_pass,izw</NL>
e)xrhsa/meqa => e)xrhsa/meqa
<NL>V xra/w2  aor ind mid 1st pl			aor1,a_stem</NL>
e)xrhsa/mhn => e)xrhsa/mhn
<NL>V xra/w2  aor ind mid 1st sg			aor1,a_stem</NL>
e)xrw=nto => e)xrw=nto
<NL>V xra/omai  imperf ind mp 3rd pl	attic	contr	ajw_pr,a_stem</NL><NL>V xra/omai  imperf ind mp 3rd pl	ionic	contr	aw_pr,a_stem</NL><NL>V xra/w1  imperf ind mp 3rd pl		contr	aw_pr,a_stem</NL><NL>V xra/w2  imperf ind mp 3rd pl	attic	contr	ajw_pr,a_stem</NL><NL>V xra/w2  imperf ind mid 3rd pl	ionic	contr	aw_pr,a_stem</NL><NL>V xrau/w  imperf ind mp 3rd pl		contr	aw_pr,av_stem</NL>
e)xwri/sqh => e)xwri/sqh
<NL>V xwri/zw  aor ind pass 3rd sg			aor_pass,izw</NL>
e)xo/mena => e)xo/mena
<NL>P e)/xw  pres part mp neut nom/voc/acc pl			w_stem,reg_conj</NL>
e)xo/ntwn => e)xo/ntwn
<NL>P e)/xw  pres part act masc/neut gen pl			w_stem,reg_conj</NL><NL>V e)/xw  pres imperat act 3rd pl			w_stem,reg_conj</NL>
e)yeudomartu/roun => e)yeudomartu/roun
<NL>V yeudomarture/w  imperf ind act 3rd pl	attic epic doric	contr	ew_pr,ew_denom</NL><NL>V yeudomarture/w  imperf ind act 1st sg	attic epic doric	contr	ew_pr,ew_denom</NL>
e)yeu/sw => e)yeu/sw
<NL>V yeu/dw  aor ind mid 2nd sg			aor1,reg_conj</NL>
e)yhla/fhsan => e)yhla/fhsan
<NL>V yhlafa/w  imperf ind act 3rd pl			ath_primary,aw_denom</NL><NL>V yhlafa/w  aor ind act 3rd pl	attic ionic		aor1,aw_denom</NL>
e(auta/ => e(auta/
<NL>N e(autou=  neut acc pl			art_adj</NL><NL>N e(auta_/,e(autou=  fem acc dual			art_adj</NL>
e(auta/s => e(auta/s
<NL>N e(auta_/s,e(autou=  fem acc pl			art_adj</NL>
e(auth/n => e(auth/n
<NL>N e(autou=  fem acc sg	attic epic ionic		art_adj</NL>
e(autai=s => e(autai=s
<NL>N e(autou=  fem dat pl			art_adj</NL>
e(autou/s => e(autou/s
<NL>N e(autou=  masc acc pl			art_adj</NL>
e(autoi=s => e(autoi=s
<NL>N e(autou=  neut dat pl			art_adj</NL><NL>N e(autou=  masc dat pl			art_adj</NL>
e(autou= => e(autou=
<NL>N e(autou=  neut gen sg			art_adj</NL><NL>N e(autou=  masc gen sg			art_adj</NL>
e(auto/n => e(auto/n
<NL>N e(autou=  masc acc sg			art_adj</NL>
e(auth=s => e(auth=s
<NL>N e(autou=  fem gen sg	attic epic ionic		art_adj</NL>
e(auth=| => e(auth=|
<NL>N e(autou=  fem dat sg	attic epic ionic		art_adj</NL>
e(autw=n => e(autw=n
<NL>N e(autou=  neut gen pl			art_adj</NL><NL>N e(autou=  fem gen pl			art_adj</NL><NL>N e(autou=  masc gen pl			art_adj</NL>
e(autw=| => e(autw=|
<NL>N e(autou=  neut dat sg			art_adj</NL><NL>N e(autou=  masc dat sg			art_adj</NL>
e(bdomh/konta => e(bdomh/konta
<NL>N e(bdomh/konta 		indeclform	numeral</NL>
e(bdomhkonta/kis => e(bdomhkonta/kis
<NL>N e(bdomhkonta/kis 		indeclform	adverb</NL>
e(bdo/mhn => e(bdo/mhn
<NL>N e(/bdomos  fem acc sg	attic epic ionic		os_h_on</NL>
e(bdo/mhs => e(bdo/mhs
<NL>N e(/bdomos  fem gen sg	attic epic ionic		os_h_on</NL>
e(bdo/mou => e(bdo/mou
<NL>N e(/bdomos  masc/neut gen sg			os_h_on</NL>
e(bdo/mh| => e(bdo/mh|
<NL>N e(/bdomos  fem dat sg	attic epic ionic		os_h_on</NL>
e(drai/wma => e(drai/wma
<NL>N e(drai/wma  neut nom/voc/acc sg			ma_matos</NL>
e(drai=oi => e(drai=oi
<NL>N e(drai=os  masc nom/voc pl			os_h_on</NL><NL>N e(drai=os  masc/fem nom/voc pl			os_on</NL>
e(drai=os => e(drai=os
<NL>N e(drai=os  masc nom sg			os_h_on</NL><NL>N e(drai=os  masc/fem nom sg			os_on</NL>
e(ka/sth => e(ka/sth
<NL>N e(/kastos  fem nom/voc sg	attic epic ionic		os_h_on</NL>
e(ka/sthn => e(ka/sthn
<NL>N e(/kastos  fem acc sg	attic epic ionic		os_h_on</NL>
e(ka/stote => e(ka/stote
<NL>N e(ka/stote 		indeclform	adverb</NL>
e(ka/stou => e(ka/stou
<NL>N e(/kastos  masc/neut gen sg			os_h_on</NL>
e(ka/stw| => e(ka/stw|
<NL>N e(/kastos  masc/neut dat sg			os_h_on</NL>
e(katonta/rxas => e(katonta/rxas
<NL>N e(katonta/rxa_s,e(katonta/rxhs  masc acc pl			hs_ou</NL><NL>N e(katonta/rxa_s,e(katonta/rxhs  masc nom sg	epic doric aeolic		hs_ou</NL>
e(katonta/rxhs => e(katonta/rxhs
<NL>N e(katonta/rxhs  masc nom sg			hs_ou</NL><NL>V e(katontarxe/w  imperf ind act 2nd sg	doric aeolic	contr unaugmented poetic	ew_pr,ew_denom</NL>
e(katonta/rxh| => e(katonta/rxh|
<NL>N e(katonta/rxhs  masc dat sg	attic epic ionic		hs_ou</NL>
e(katontaeth/s => e(katontaeth/s
<NL>N e(katontaeth/s  masc/fem nom sg			hs_es</NL>
e(katontaplasi/ona => e(katontaplasi/ona
<NL>N e(katontaplasi/wn  neut nom/voc/acc comp pl			wn_on_comp</NL><NL>N e(katontaplasi/wn  masc/fem acc comp sg			wn_on_comp</NL>
e(katontarxw=n => e(katontarxw=n
<NL>N e(katonta/rxhs  masc gen pl			hs_ou</NL><NL>P e(katontarxe/w  pres part act masc nom sg	attic epic doric	contr	ew_pr,ew_denom</NL>
e(kato/n => e(kato/n
<NL>N e(kato/n 		indeclform	numeral</NL>
e(kato/ntarxon => e(kato/ntarxon
<NL>N e(kato/ntarxos  masc acc sg			os_ou</NL>
e(kato/ntarxos => e(kato/ntarxos
<NL>N e(kato/ntarxos  masc nom sg			os_ou</NL>
e(kousi/ws => e(kousi/ws
<NL>N e(kou/sios  adverbial			os_h_on</NL><NL>N e(kou/sios  masc acc pl	doric		os_h_on</NL><NL>N e(kou/sios  adverbial			os_on</NL><NL>N e(kou/sios  masc/fem acc pl	doric		os_on</NL>
e(kou/sion => e(kou/sion
<NL>N e(kou/sios  masc acc sg			os_h_on</NL><NL>N e(kou/sios  neut nom/voc/acc sg			os_h_on</NL><NL>N e(kou/sios  masc/fem acc sg			os_on</NL><NL>N e(kou/sios  neut nom/voc/acc sg			os_on</NL>
e(kou=sa => e(kou=sa
<NL>N e(kw/n  fem nom/voc sg	attic epic doric ionic		wn_ousa_on</NL>
e(kw/n => e(kw/n
<NL>N e(kw/n  masc nom sg			wn_ousa_on</NL>
e(li/ceis => e(li/ceis
<NL>V e(li/ssw  aor subj act 2nd sg	epic	short_subj	aor1,ss</NL><NL>V e(li/ssw  fut ind act 2nd sg			reg_fut,ss</NL>
e(lisso/menon => e(lisso/menon
<NL>P e(li/ssw  pres part mp masc acc sg			w_stem,ss</NL><NL>P e(li/ssw  pres part mp neut nom/voc/acc sg			w_stem,ss</NL>
e(lku/sai => e(lku/sai
<NL>V e(/lkw  aor inf act			aor1,reg_conj</NL><NL>V e(lku/sai_,e(/lkw  aor opt act 3rd sg			aor1,reg_conj</NL>
e(lku/sw => e(lku/sw
<NL>V e(/lkw  aor subj act 1st sg			aor1,reg_conj</NL><NL>V e(/lkw  aor ind mid 2nd sg	homeric ionic	syll_augment unaugmented	aor1,reg_conj</NL>
e(lku/sh| => e(lku/sh|
<NL>N e(lku/shi,e(/lkusis  fem dat sg	epic		is_ews</NL><NL>V e(/lkw  aor subj mid 2nd sg			aor1,reg_conj</NL><NL>V e(/lkw  aor subj act 3rd sg			aor1,reg_conj</NL>
e(lkw=n => e(lkw=n
<NL>N e(/lkos  neut gen pl	attic epic doric	contr	hs_eos</NL><NL>P e(lke/w  pres part act masc nom sg	attic epic doric	contr	ew_pr,ew_denom</NL><NL>P e(lko/w  pres part act masc voc sg	doric aeolic	contr	ow_pr,ow_denom</NL><NL>P e(lko/w  pres part act neut nom/voc/acc sg	doric aeolic	contr	ow_pr,ow_denom</NL><NL>P e(lko/w  pres part act masc nom sg		contr	ow_pr,ow_denom</NL><NL>V e(lko/w  pres inf act	doric		ow_pr,ow_denom</NL>
e(lpi/di => (no result)
e(lo/menos => e(lo/menos
<NL>P ai(re/w  aor part mid masc nom sg			aor2</NL>
e(ni/ => e(ni/
<NL>N ei(=s  masc/neut dat sg		indeclform	irreg_decl3</NL>
e(nde/katos => e(nde/katos
<NL>N e(nde/katos  masc nom sg			os_h_on</NL>
e(ndeka/thn => e(ndeka/thn
<NL>N e(nde/katos  fem acc sg	attic epic ionic		os_h_on</NL>
e(no/s => e(no/s
<NL>N ei(=s  masc/neut gen sg		indeclform	irreg_decl3</NL>
e(no/thta => e(no/thta
<NL>N e(no/ths  fem acc sg			s_tos</NL>
e(ch/konta => e(ch/konta
<NL>N e(ch/konta 		indeclform	numeral</NL>
e(cakosi/wn => e(cakosi/wn
<NL>N e(cako/sioi  fem gen pl			os_h_on</NL><NL>N e(cako/sioi  masc/neut gen pl			os_h_on</NL>
e(cako/sioi => e(cako/sioi
<NL>N e(cako/sioi  masc nom/voc pl			os_h_on</NL>
e(ch=s => e(ch=s
<NL>N e(ch=s 		indeclform	adverb</NL><NL>V e)/xw  fut ind act 2nd sg	doric	contr	reg_fut,reg_conj</NL>
e(orta/zwmen => e(orta/zwmen
<NL>V e(orta/zw  pres subj act 1st pl			w_stem,azw</NL>
e(orth/ => e(orth/
<NL>N e(orth/  fem nom/voc sg	attic epic ionic		h_hs</NL>
e(orth/n => e(orth/n
<NL>N e(orth/  fem acc sg	attic epic ionic		h_hs</NL>
e(orth=s => e(orth=s
<NL>V e(orta/zw  fut ind act 2nd sg	doric	contr	aw_fut,azw</NL><NL>N e(orth/  fem gen sg	attic epic ionic		h_hs</NL>
e(orth=| => e(orth=|
<NL>V e(orta/zw  fut ind mid 2nd sg	doric	contr	aw_fut,azw</NL><NL>V e(orta/zw  fut ind act 3rd sg	doric	contr	aw_fut,azw</NL><NL>N e(orth/  fem dat sg	attic epic ionic		h_hs</NL>
e(pta/ => e(pta/
<NL>N e(pta/ 		indeclform	numeral</NL><NL>N e(pta/s  fem voc sg			s_dos</NL>
e(pta/kis => e(pta/kis
<NL>N e(pta/kis 		indeclform	adverb</NL>
e(ptakisxili/ous => e(ptakisxili/ous
<NL>N e(ptakisx_ili/ous,e(ptakisxi/lioi  masc acc pl			os_h_on</NL>
e(rmhnei/a => e(rmhnei/a
<NL>N e(rmhnei/a_,e(rmhnei/a  fem nom/voc/acc dual			h_hs</NL><NL>N e(rmhnei/a_,e(rmhnei/a  fem nom/voc sg	attic doric aeolic		h_hs</NL>
e(rmhnei/an => e(rmhnei/an
<NL>N e(rmhnei/a_n,e(rmhnei/a  fem acc sg	attic doric aeolic		h_hs</NL>
e(rmhneuo/menos => e(rmhneuo/menos
<NL>P e(rmhneu/w  pres part mp masc nom sg			w_stem,euw</NL>
e(rmhneu/etai => e(rmhneu/etai
<NL>V e(rmhneu/w  pres ind mp 3rd sg			w_stem,euw</NL>
e(rpeta/ => e(rpeta/
<NL>N e(rpeto/n  neut nom/voc/acc pl			os_ou</NL>
e(rpetw=n => e(rpetw=n
<NL>N e(rpeto/n  neut gen pl			os_ou</NL>
e(spe/ra => e(spe/ra
<NL>N e(spe/ra_,e(spe/ra  fem nom/voc/acc dual	ionic		h_hs</NL><NL>N e(spe/ra_,e(spe/ra  fem nom/voc sg	attic doric ionic aeolic		h_hs</NL>
e(spe/ran => e(spe/ran
<NL>N e(spe/ra_n,e(spe/ra  fem acc sg	attic doric ionic aeolic		h_hs</NL>
e(spe/ras => e(spe/ras
<NL>N e(spe/ra_s,e(spe/ra  fem acc pl	ionic		h_hs</NL><NL>N e(spe/ra_s,e(spe/ra  fem gen sg	attic doric ionic aeolic		h_hs</NL>
e(sta/nai => e(sta/nai
<NL>V i(/sthmi  perf inf act			perf2_act</NL>
e(sth/kamen => e(sth/kamen
<NL>V i(/sthmi  perf ind act 1st pl			perf_act</NL>
e(sth/kasin => e(sth/kasin
<NL>V e(sth/ka_sin,i(/sthmi  perf ind act 3rd pl		nu_movable	perf_act</NL>
e(sth/kate => e(sth/kate
<NL>V i(/sthmi  perf ind act 2nd pl			perf_act</NL>
e(sthko/s => e(sthko/s
<NL>P i(/sthmi  perf part act neut nom/voc/acc sg			perf_act</NL>
e(sthko/ta => e(sthko/ta
<NL>P i(/sthmi  perf part act neut nom/voc/acc pl			perf_act</NL><NL>P i(/sthmi  perf part act masc acc sg			perf_act</NL>
e(sthko/tes => e(sthko/tes
<NL>P i(/sthmi  perf part act masc nom/voc pl			perf_act</NL>
e(sthko/twn => e(sthko/twn
<NL>P i(/sthmi  perf part act masc/neut gen pl			perf_act</NL>
e(sthkw/s => e(sthkw/s
<NL>P i(/sthmi  perf part act masc nom/voc sg			perf_act</NL>
e(sto/s => e(sto/s
<NL>P i(/sthmi  perf part act neut nom/voc/acc sg			perf2_act</NL>
e(stw/s => e(stw/s
<NL>P i(/sthmi  perf part act masc nom/voc sg			perf2_act</NL>
e(stw/twn => e(stw/twn
<NL>P i(/sthmi  perf part act masc/neut gen pl			perf2_act</NL>
e(stw=sa => e(stw=sa
<NL>P i(/sthmi  perf part act fem nom/voc sg			perf2_act</NL>
e(stw=ta => e(stw=ta
<NL>P i(/sthmi  perf part act neut nom/voc/acc pl			perf2_act</NL><NL>P i(/sthmi  perf part act masc acc sg			perf2_act</NL>
e(stw=tas => e(stw=tas
<NL>P i(/sthmi  perf part act masc acc pl			perf2_act</NL>
e(stw=tes => e(stw=tes
<NL>P i(/sthmi  perf part act masc nom/voc pl			perf2_act</NL>
e(stw=tos => e(stw=tos
<NL>P i(/sthmi  perf part act masc/neut gen sg			perf2_act</NL>
e(te/ra => e(te/ra
<NL>N e(te/ra_,e(/teros  fem nom/voc/acc dual			os_h_on</NL><NL>N e(te/ra_,e(/teros  fem nom/voc sg	attic doric aeolic		os_h_on</NL>
e(te/rais => e(te/rais
<NL>N e(/teros  fem dat pl			os_h_on</NL>
e(te/ran => e(te/ran
<NL>N e(te/ra_n,e(/teros  fem acc sg	attic doric aeolic		os_h_on</NL>
e(te/ras => e(te/ras
<NL>N e(te/ra_s,e(/teros  fem acc pl			os_h_on</NL><NL>N e(te/ra_s,e(/teros  fem gen sg	attic doric aeolic		os_h_on</NL>
e(te/rois => e(te/rois
<NL>N e(/teros  masc/neut dat pl			os_h_on</NL>
e(te/rou => e(te/rou
<NL>N e(/teros  masc/neut gen sg			os_h_on</NL>
e(te/rous => e(te/rous
<NL>N e(/teros  masc acc pl			os_h_on</NL>
e(te/rwn => e(te/rwn
<NL>N e(/teros  fem gen pl			os_h_on</NL><NL>N e(/teros  masc/neut gen pl			os_h_on</NL>
e(te/rws => e(te/rws
<NL>N e(/teros  adverbial			os_h_on</NL><NL>N e(/teros  masc acc pl	doric		os_h_on</NL><NL>N e(te/rws 		indeclform	adverb</NL>
e(te/ra| => e(te/ra|
<NL>N e(te/ra_|,e(/teros  fem dat sg	attic doric aeolic		os_h_on</NL>
e(te/rw| => e(te/rw|
<NL>N e(/teros  masc/neut dat sg			os_h_on</NL>
e(teroglw/ssois => e(teroglw/ssois
<NL>N e(tero/glwssos  masc/fem/neut dat pl			os_on</NL>
e(terodidaskalei= => e(terodidaskalei=
<NL>V e(terodi_daskalei=,e(terodidaskale/w  pres ind mp 2nd sg	attic epic doric ionic	contr	ew_pr,ew_denom</NL><NL>V e(terodi_daskalei=,e(terodidaskale/w  pres ind act 3rd sg	attic epic doric ionic	contr	ew_pr,ew_denom</NL>
e(terodidaskalei=n => e(terodidaskalei=n
<NL>V e(terodi_daskalei=n,e(terodidaskale/w  pres inf act	attic epic doric	contr	ew_pr,ew_denom</NL>
e(terozugou=ntes => e(terozugou=ntes
<NL>P e(terozuge/w  pres part act masc nom/voc pl	attic epic doric	contr	ew_pr,ew_denom</NL>
e(toi/maze => e(toi/maze
<NL>V e(toima/zw  pres imperat act 2nd sg			w_stem,azw</NL><NL>V e(toima/zw  imperf ind act 3rd sg	homeric ionic	unaugmented	w_stem,azw</NL>
e(toi/mhn => e(toi/mhn
<NL>N e(toi_/mhn,e(toi=mos  fem acc sg	attic epic ionic		os_h_on</NL>
e(toi/mous => e(toi/mous
<NL>N e(toi_/mous,e(toi=mos  masc acc pl	attic		os_h_on</NL><NL>N e(toi_/mous,e(toi=mos  masc/fem acc pl	attic		os_on</NL>
e(toi/mws => e(toi/mws
<NL>N e(toi_/mws,e(toi=mos  adverbial	attic		os_h_on</NL><NL>N e(toi_/mws,e(toi=mos  masc acc pl	attic doric		os_h_on</NL><NL>N e(toi_/mws,e(toi=mos  adverbial	attic		os_on</NL><NL>N e(toi_/mws,e(toi=mos  masc/fem acc pl	attic doric		os_on</NL>
e(toi/mw| => e(toi/mw|
<NL>N e(toi_/mw|,e(toi=mos  masc/neut dat sg	attic		os_h_on</NL><NL>N e(toi_/mw|,e(toi=mos  masc/fem/neut dat sg	attic		os_on</NL>
e(toima/sai => e(toima/sai
<NL>P e(toima_/sa_|,e(toima/zw  fut part act fem dat sg	doric		aw_fut,azw</NL><NL>V e(toima/zw  aor inf act			aor1,azw</NL><NL>V e(toima/sai_,e(toima/zw  aor opt act 3rd sg			aor1,azw</NL>
e(toima/santes => e(toima/santes
<NL>P e(toima/zw  aor part act masc nom/voc pl			aor1,azw</NL>
e(toima/sas => e(toima/sas
<NL>P e(toima_/sa_s,e(toima/zw  fut part act fem acc pl	doric		aw_fut,azw</NL><NL>P e(toima_/sa_s,e(toima/zw  fut part act fem gen sg	doric		aw_fut,azw</NL><NL>P e(toima/sa_s,e(toima/zw  aor part act masc nom/voc sg	attic epic ionic		aor1,azw</NL>
e(toima/sate => e(toima/sate
<NL>V e(toima/zw  aor imperat act 2nd pl			aor1,azw</NL><NL>V e(toima/zw  aor ind act 2nd pl	homeric ionic	unaugmented	aor1,azw</NL>
e(toima/sw => e(toima/sw
<NL>V e(toima/zw  aor subj act 1st sg			aor1,azw</NL><NL>V e(toima/zw  fut ind act 1st sg			reg_fut,azw</NL><NL>V e(toima/zw  aor ind mid 2nd sg	homeric ionic	unaugmented	aor1,azw</NL>
e(toima/swmen => e(toima/swmen
<NL>V e(toima/zw  aor subj act 1st pl			aor1,azw</NL>
e(toimasi/a| => e(toimasi/a|
<NL>N e(toimasi/a_|,e(toimasi/a  fem dat sg	attic doric aeolic		h_hs</NL>
e(toimasqh=| => e(toimasqh=|
<NL>V e(toima/zw  aor subj pass 3rd sg		contr	aor_pass,azw</NL>
e(wra/kamen => e(wra/kamen
<NL>V o(ra/w  perf ind act 1st pl			perf_act,a_stem</NL>
e(wra/kasin => e(wra/kasin
<NL>V e(wra/ka_sin,o(ra/w  perf ind act 3rd pl		nu_movable	perf_act,a_stem</NL>
e(wra/kate => e(wra/kate
<NL>V o(ra/w  perf ind act 2nd pl			perf_act,a_stem</NL>
e(wra/kei => e(wra/kei
<NL>V o(ra/w  plup ind act 3rd sg	attic epic	contr	perf_act,a_stem</NL>
e(wrake/nai => e(wrake/nai
<NL>V o(ra/w  perf inf act			perf_act,a_stem</NL>
e(wrako/tes => e(wrako/tes
<NL>P o(ra/w  perf part act masc nom/voc pl			perf_act,a_stem</NL>
e(wrakw/s => e(wrakw/s
<NL>P o(ra/w  perf part act masc nom/voc sg			perf_act,a_stem</NL>
e(o/raka => e(o/raka
<NL>V e(o/ra_ka,o(ra/w  perf ind act 1st sg		attic_redupl	perf_act</NL>
e(o/rakan => (no result)
e(o/raken => e(o/raken
<NL>V e(o/ra_ken,o(ra/w  perf ind act 3rd sg		nu_movable attic_redupl	perf_act</NL><NL>V e(o/ra_ken,o(ra/w  plup ind act 3rd pl	epic doric aeolic	unaugmented attic_redupl	perf_act</NL>
e(w/raka => e(w/raka
<NL>V o(ra/w  perf ind act 1st sg			perf_act,a_stem</NL>
e(w/rakan => (no result)
e(w/rakas => e(w/rakas
<NL>V o(ra/w  perf ind act 2nd sg			perf_act,a_stem</NL>
e(w/raken => e(w/raken
<NL>V o(ra/w  plup ind act 3rd pl	epic doric aeolic		perf_act,a_stem</NL><NL>V o(ra/w  perf ind act 3rd sg		nu_movable	perf_act,a_stem</NL>
e(w/rwn => e(w/rwn
<NL>V o(ra/w  imperf ind act 3rd pl		syll_augment contr	aw_pr,a_stem</NL><NL>V o(ra/w  imperf ind act 1st sg		syll_augment contr	aw_pr,a_stem</NL>
e)/balan => e)/balan
<NL>V e)/ba_lan,ba/llw  aor ind act 3rd pl	doric		aor1,allw</NL>
e)/balen => e)/balen
<NL>V ba/llw  aor ind act 3rd sg		nu_movable	aor2</NL><NL>V e)/ba_len,ba/llw  aor ind act 3rd sg	doric	nu_movable	aor1,allw</NL>
e)/ballon => e)/ballon
<NL>V ba/llw  imperf ind act 3rd pl			w_stem,allw</NL><NL>V ba/llw  imperf ind act 1st sg			w_stem,allw</NL>
e)/balon => e)/balon
<NL>V ba/llw  aor ind act 3rd pl			aor2</NL><NL>V ba/llw  aor ind act 1st sg			aor2</NL>
e)/blepen => e)/blepen
<NL>V ble/pw  imperf ind act 3rd sg		nu_movable	w_stem,reg_conj</NL>
e)/blepon => e)/blepon
<NL>V ble/pw  imperf ind act 3rd pl			w_stem,reg_conj</NL><NL>V ble/pw  imperf ind act 1st sg			w_stem,reg_conj</NL>
e)/bleya => e)/bleya
<NL>V ble/pw  aor ind act 1st sg			aor1,reg_conj</NL>
e)/brecen => e)/brecen
<NL>V bre/xw  aor ind act 3rd sg		nu_movable	aor1,reg_conj</NL>
e)/bruxon => e)/bruxon
<NL>V bru/kw  imperf ind act 3rd pl			w_stem,reg_conj</NL><NL>V bru/kw  imperf ind act 1st sg			w_stem,reg_conj</NL>
e)/gguos => e)/gguos
<NL>N e)/gguos  masc/fem nom sg			os_on</NL>
e)/geire => e)/geire
<NL>V e)gei/rw  pres imperat act 2nd sg			w_stem,eirw</NL><NL>V e)gei/rw  aor ind act 3rd sg	homeric ionic	unaugmented	aor1,eirw</NL><NL>V e)gei/rw  imperf ind act 3rd sg	homeric ionic	unaugmented	w_stem,eirw</NL>
e)/gersin => e)/gersin
<NL>N e)/gersis  fem acc sg			is_ews</NL>
e)/ghma => e)/ghma
<NL>V game/w  aor ind act 1st sg			aor1</NL>
e)/gklhma => e)/gklhma
<NL>N e)/gklhma  neut nom/voc/acc sg			ma_matos</NL>
e)/gnw => e)/gnw
<NL>V gignw/skw  aor ind act 3rd sg			ath_w_aor,o_stem</NL>
e)/gnwka => e)/gnwka
<NL>V gignw/skw  perf ind act 1st sg			perf_act,o_stem</NL>
e)/gnwkan => (no result)
e)/gnwkas => e)/gnwkas
<NL>V gignw/skw  perf ind act 2nd sg			perf_act,o_stem</NL>
e)/gnwken => e)/gnwken
<NL>V gignw/skw  plup ind act 3rd pl	epic doric aeolic		perf_act,o_stem</NL><NL>V gignw/skw  perf ind act 3rd sg		nu_movable	perf_act,o_stem</NL>
e)/gnwn => e)/gnwn
<NL>V gignw/skw  aor ind act 3rd pl	epic doric aeolic		ath_w_aor,o_stem</NL><NL>V gignw/skw  aor ind act 1st sg			ath_w_aor,o_stem</NL>
e)/gnws => e)/gnws
<NL>V gignw/skw  aor ind act 2nd sg			ath_w_aor,o_stem</NL>
e)/gnwsan => e)/gnwsan
<NL>V gignw/skw  aor ind act 3rd pl			ath_w_aor,o_stem</NL>
e)/gnwstai => e)/gnwstai
<NL>V gignw/skw  perf ind mp 3rd sg			perfp_s,o_stem</NL>
e)/grafen => e)/grafen
<NL>V gra/fw  aor ind pass 3rd pl	epic		aor2_pass</NL><NL>V gra/fw  imperf ind act 3rd sg		nu_movable	w_stem,reg_conj</NL>
e)/graya => e)/graya
<NL>V gra/fw  aor ind act 1st sg			aor1,reg_conj</NL>
e)/grayan => e)/grayan
<NL>V gra/fw  aor ind act 3rd pl			aor1,reg_conj</NL>
e)/grayen => e)/grayen
<NL>V gra/fw  aor ind act 3rd sg		nu_movable	aor1,reg_conj</NL>
e)/dafos => e)/dafos
<NL>N e)/dafos  neut nom/voc/acc sg			hs_eos</NL>
e)/dei => e)/dei
<NL>V de/w1  imperf ind act 3rd sg	attic epic	contr	evw_pr,e_stem</NL><NL>V de/w2  imperf ind act 3rd sg	attic epic	contr	evw_pr,ev_stem</NL><NL>V dei=  imperf ind act 3rd sg	attic epic ionic	contr impersonal	ew_pr</NL><NL>V e)/dw  fut ind mid 2nd sg	epic		reg_fut</NL><NL>V e)/dw  pres ind mp 2nd sg	epic		w_stem</NL><NL>V e)/dw  pres ind act 3rd sg	epic		w_stem</NL><NL>V e)sqi/w  fut ind mid 2nd sg			reg_fut</NL>
e)/deica => e)/deica
<NL>V dei/knumi  aor ind act 1st sg			aor1,reg_conj</NL>
e)/deicen => e)/deicen
<NL>V dei/knumi  aor ind act 3rd sg		nu_movable	aor1,reg_conj</NL>
e)/deiran => e)/deiran
<NL>V de/rw  aor ind act 3rd pl			aor1,eirw</NL>
e)/dhsan => e)/dhsan
<NL>V de/w1  aor ind act 3rd pl			aor1,e_stem</NL><NL>V de/w2  aor ind act 3rd pl			aor1,e_suppl</NL>
e)/dhsen => e)/dhsen
<NL>V de/w1  aor ind act 3rd sg		nu_movable	aor1,e_stem</NL><NL>V de/w2  aor ind act 3rd sg		nu_movable	aor1,e_suppl</NL>
e)/doca => e)/doca
<NL>V doke/w  aor ind act 1st sg			aor1,reg_conj</NL>
e)/docan => e)/docan
<NL>V doke/w  aor ind act 3rd pl			aor1,reg_conj</NL>
e)/doce => e)/doce
<NL>V doke/w  aor ind act 3rd sg			aor1,reg_conj</NL>
e)/docen => e)/docen
<NL>V doke/w  aor ind act 3rd sg		nu_movable	aor1,reg_conj</NL>
e)/dramen => e)/dramen
<NL>V tre/xw  aor ind act 3rd sg		nu_movable	aor2</NL>
e)/dramon => e)/dramon
<NL>V tre/xw  aor ind act 3rd pl			aor2</NL><NL>V tre/xw  aor ind act 1st sg			aor2</NL>
e)/dusen => e)/dusen
<NL>V e)/du_sen,du/w1  aor ind act 3rd sg		nu_movable causal	aor1,reg_conj</NL>
e)/dwka => e)/dwka
<NL>V di/dwmi  aor ind act 1st sg			aor1</NL>
e)/dwkan => e)/dwkan
<NL>V di/dwmi  aor ind act 3rd pl	epic	poetic	aor1</NL>
e)/dwkas => e)/dwkas
<NL>V di/dwmi  aor ind act 2nd sg			aor1</NL>
e)/dwken => e)/dwken
<NL>V di/dwmi  aor ind act 3rd sg		nu_movable	aor1</NL>
e)/zhsa => e)/zhsa
<NL>V za/w  aor ind act 1st sg			aor1,a_stem</NL>
e)/zhsan => e)/zhsan
<NL>V za/w  aor ind act 3rd pl			aor1,a_stem</NL>
e)/zhsen => e)/zhsen
<NL>V za/w  aor ind act 3rd sg		nu_movable	aor1,a_stem</NL>
e)/zwn => e)/zwn
<NL>V za/w  imperf ind act 3rd pl		contr	ajw_pr,a_stem</NL><NL>V za/w  imperf ind act 1st sg		contr	ajw_pr,a_stem</NL>
e)/qayan => e)/qayan
<NL>V qa/ptw  aor ind act 3rd pl			aor1,ptw</NL>
e)/qei => e)/qei
<NL>N e)/qos  neut nom/voc/acc dual	attic epic	contr	hs_eos</NL><NL>N e)/qei+,e)/qos  neut dat sg	epic ionic		hs_eos</NL><NL>N e)/qos  neut dat sg		contr	hs_eos</NL><NL>V e)/qw  pres ind mp 2nd sg			w_stem</NL><NL>V e)/qw  pres ind act 3rd sg			w_stem</NL><NL>V qe/w  imperf ind act 3rd sg	attic epic	contr	ew_pr,ev_stem</NL>
e)/qento => e)/qento
<NL>V ti/qhmi  aor ind mid 3rd pl			emi_aor</NL>
e)/qesqe => e)/qesqe
<NL>V e)/qw  pres imperat mp 2nd pl			w_stem</NL><NL>V e)/qw  pres ind mp 2nd pl			w_stem</NL><NL>V e)/qw  imperf ind mp 2nd pl	homeric ionic	unaugmented	w_stem</NL><NL>V ti/qhmi  aor ind mid 2nd pl			emi_aor</NL>
e)/qesi => e)/qesi
<NL>N e)/qos  neut dat pl			hs_eos</NL>
e)/qesin => e)/qesin
<NL>N e)/qos  neut dat pl		nu_movable	hs_eos</NL>
e)/qeto => e)/qeto
<NL>V e)/qw  imperf ind mp 3rd sg	homeric ionic	unaugmented	w_stem</NL><NL>V ti/qhmi  aor ind mid 3rd sg			emi_aor</NL>
e)/qh => e)/qh
<NL>N e)/qos  neut nom/voc/acc pl	attic epic doric	contr	hs_eos</NL><NL>N e)/qos  neut nom/voc/acc dual	doric aeolic	contr	hs_eos</NL><NL>V qe/w  imperf ind act 3rd sg	doric aeolic	contr	ew_pr,ev_stem</NL>
e)/qhka => e)/qhka
<NL>V ti/qhmi  aor ind act 1st sg			aor1</NL>
e)/qhkan => e)/qhkan
<NL>V ti/qhmi  aor ind act 3rd pl			aor1</NL>
e)/qhkas => e)/qhkas
<NL>V ti/qhmi  aor ind act 2nd sg			aor1</NL>
e)/qhken => e)/qhken
<NL>V ti/qhmi  aor ind act 3rd sg		nu_movable	aor1</NL>
e)/qnei => e)/qnei
<NL>N e)/qnos  neut nom/voc/acc dual	attic epic	contr	hs_eos</NL><NL>N e)/qnei+,e)/qnos  neut dat sg	epic ionic		hs_eos</NL><NL>N e)/qnos  neut dat sg		contr	hs_eos</NL>
e)/qnesin => e)/qnesin
<NL>N e)/qnos  neut dat pl		nu_movable	hs_eos</NL>
e)/qnh => e)/qnh
<NL>N e)/qnos  neut nom/voc/acc pl	attic epic doric	contr	hs_eos</NL><NL>N e)/qnos  neut nom/voc/acc dual	doric aeolic	contr	hs_eos</NL>
e)/qnos => e)/qnos
<NL>N e)/qnos  neut nom/voc/acc sg			hs_eos</NL>
e)/qnous => e)/qnous
<NL>N e)/qnos  neut gen sg	attic epic doric	contr	hs_eos</NL>
e)/qos => e)/qos
<NL>N e)/qos  neut nom/voc/acc sg			hs_eos</NL>
e)/qou => e)/qou
<NL>V e)/qw  pres imperat mp 2nd sg	attic epic doric	contr	w_stem</NL><NL>V e)/qw  imperf ind mp 2nd sg	attic epic doric	contr unaugmented	w_stem</NL><NL>V ti/qhmi  aor ind mid 2nd sg			emi_aor</NL>
e)/qreyan => e)/qreyan
<NL>V tre/fw  aor ind act 3rd pl			aor1,reg_conj</NL>
e)/quon => e)/quon
<NL>V e)/qu_on,qu/w1  imperf ind act 3rd pl			w_stem,reg_conj</NL><NL>V e)/qu_on,qu/w1  imperf ind act 1st sg			w_stem,reg_conj</NL><NL>V e)/qu_on,qu/w2  imperf ind act 3rd pl		poetic	w_stem,reg_conj</NL><NL>V e)/qu_on,qu/w2  imperf ind act 1st sg		poetic	w_stem,reg_conj</NL>
e)/qusas => e)/qusas
<NL>V e)/qu_sas,qu/w1  aor ind act 2nd sg			aor1,reg_conj</NL><NL>V e)/qu_sas,qu/w2  aor ind act 2nd sg		poetic	aor1,reg_conj</NL>
e)/qusen => e)/qusen
<NL>V e)/qu_sen,qu/w1  aor ind act 3rd sg		nu_movable	aor1,reg_conj</NL><NL>V e)/qu_sen,qu/w2  aor ind act 3rd sg		nu_movable poetic	aor1,reg_conj</NL>
e)/kamyan => e)/kamyan
<NL>V ka/mptw  aor ind act 3rd pl			aor1,ptw</NL>
e)/kbale => e)/kbale
<NL>V e)kba/llw  aor imperat act 2nd sg			aor2</NL><NL>V e)kba/llw  aor ind act 3rd sg	homeric ionic	unaugmented	aor2</NL>
e)/kbasin => e)/kbasin
<NL>N e)/kbasis  fem acc sg			is_ews</NL>
e)/kgona => e)/kgona
<NL>N e)/kgonos  neut nom/voc/acc pl			os_on</NL>
e)/kdhlos => e)/kdhlos
<NL>N e)/kdhlos  masc/fem nom sg			os_on</NL>
e)/kdikos => e)/kdikos
<NL>N e)/kdikos  masc/fem nom sg			os_on</NL>
e)/kdoton => e)/kdoton
<NL>N e)/kdotos  masc/fem acc sg			os_on</NL><NL>N e)/kdotos  neut nom/voc/acc sg			os_on</NL><NL>V e)kdi/dwmi  aor imperat act 2nd dual			omi_aor</NL><NL>V e)kdi/dwmi  aor ind act 2nd dual	homeric ionic	unaugmented	omi_aor</NL>
e)/keito => e)/keito
<NL>V kei=mai  imperf ind mp 3rd sg			ath_primary</NL>
e)/kqamboi => e)/kqamboi
<NL>N e)/kqambos  masc/fem nom/voc pl			os_on</NL>
e)/kqeta => e)/kqeta
<NL>N e)/kqetos  neut nom/voc/acc pl			os_on</NL>
e)/kkoyon => e)/kkoyon
<NL>V e)kko/ptw  aor imperat act 2nd sg			aor1,ptw</NL>
e)/klaien => e)/klaien
<NL>V klai/w  imperf ind act 3rd sg		nu_movable	w_stem,av_stem</NL>
e)/klaion => e)/klaion
<NL>V klai/w  imperf ind act 3rd pl			w_stem,av_stem</NL><NL>V klai/w  imperf ind act 1st sg			w_stem,av_stem</NL>
e)/klasa => e)/klasa
<NL>V kla/w  aor ind act 1st sg			aor1,a_stem</NL>
e)/klasen => e)/klasen
<NL>V kla/w  aor ind act 3rd sg		nu_movable	aor1,a_stem</NL>
e)/klausen => e)/klausen
<NL>V klai/w  aor ind act 3rd sg		nu_movable	aor1,av_stem</NL>
e)/kleisen => e)/kleisen
<NL>V klei/w1  aor ind act 3rd sg		nu_movable	aor1,reg_conj</NL><NL>V klh/|zw1  aor ind act 3rd sg	doric	nu_movable	aor1,izw</NL>
e)/kleyan => e)/kleyan
<NL>V e)kle/pw  aor ind act 3rd pl	homeric ionic	unaugmented	aor1,reg_conj</NL><NL>V kle/ptw  aor ind act 3rd pl			aor1,ptw</NL>
e)/klinan => e)/klinan
<NL>V e)/kli_nan,kli/nw  aor ind act 3rd pl			aor1,inw</NL>
e)/kopton => e)/kopton
<NL>V ko/ptw  imperf ind act 3rd pl			w_stem,ptw</NL><NL>V ko/ptw  imperf ind act 1st sg			w_stem,ptw</NL>
e)/kpalai => e)/kpalai
<NL>N e)/kpalai 		indeclform	adverb</NL><NL>V e)/kpa_lai,e)kpa/llw  aor imperat mid 2nd sg	doric		aor1,allw</NL>
e)/krazen => e)/krazen
<NL>V e)krai/nw  imperf ind act 3rd sg	epic	unaugmented nu_movable	w_stem,azw</NL><NL>V kra/zw  imperf ind act 3rd sg		nu_movable	w_stem</NL>
e)/krazon => e)/krazon
<NL>V e)krai/nw  imperf ind act 3rd pl	epic	unaugmented	w_stem,azw</NL><NL>V e)krai/nw  imperf ind act 1st sg	epic	unaugmented	w_stem,azw</NL><NL>V kra/zw  imperf ind act 3rd pl			w_stem</NL><NL>V kra/zw  imperf ind act 1st sg			w_stem</NL>
e)/kracan => e)/kracan
<NL>V e)cara/ssw  aor ind act 3rd pl	homeric ionic	unaugmented late	aor1,ss</NL><NL>V e)krai/nw  aor ind act 3rd pl	epic	unaugmented	aor1,azw</NL><NL>V e)/kra_can,e)krh/gnumi  aor ind act 3rd pl	homeric ionic	unaugmented	aor1,ss</NL><NL>V kra/zw  aor ind act 3rd pl			aor1,reg_conj</NL>
e)/kracen => e)/kracen
<NL>V e)cara/ssw  aor ind act 3rd sg	homeric ionic	unaugmented nu_movable late	aor1,ss</NL><NL>V e)krai/nw  aor ind act 3rd sg	epic	unaugmented nu_movable	aor1,azw</NL><NL>V e)/kra_cen,e)krh/gnumi  aor ind act 3rd sg	homeric ionic	unaugmented nu_movable	aor1,ss</NL><NL>V kra/zw  aor ind act 3rd sg		nu_movable	aor1,reg_conj</NL>
e)/krina => e)/krina
<NL>V e)/kri_na,kri/nw  aor ind act 1st sg			aor1,inw</NL>
e)/krinas => e)/krinas
<NL>V e)/kri_nas,kri/nw  aor ind act 2nd sg			aor1,inw</NL>
e)/krinen => e)/krinen
<NL>V e)/kri^nen,kri/nw  aor ind pass 3rd pl	epic		aor2_pass,inw</NL><NL>V e)/kri_nen,kri/nw  aor ind act 3rd sg		nu_movable	aor1,inw</NL><NL>V e)/kri_nen,kri/nw  imperf ind act 3rd sg		nu_movable	w_stem,inw</NL>
e)/kruya => e)/kruya
<NL>V kru/ptw  aor ind act 1st sg			aor1,ptw</NL>
e)/kruyan => e)/kruyan
<NL>V kru/ptw  aor ind act 3rd pl			aor1,ptw</NL>
e)/kruyas => e)/kruyas
<NL>V kru/ptw  aor ind act 2nd sg			aor1,ptw</NL>
e)/kruyen => e)/kruyen
<NL>V kru/ptw  aor ind act 3rd sg		nu_movable	aor1,ptw</NL>
e)/kstasis => e)/kstasis
<NL>N e)/kstasis  fem nom sg			is_ews</NL>
e)/ktisas => e)/ktisas
<NL>V e)/kti_sas,e)kti/nw  aor ind act 2nd sg	homeric ionic	unaugmented	aor1,reg_conj</NL><NL>V kti/zw  aor ind act 2nd sg			aor1,izw</NL>
e)/ktisen => e)/ktisen
<NL>V e)/kti_sen,e)kti/nw  aor ind act 3rd sg	homeric ionic	unaugmented nu_movable	aor1,reg_conj</NL><NL>V kti/zw  aor ind act 3rd sg		nu_movable	aor1,izw</NL>
e)/ktistai => e)/ktistai
<NL>V kti/zw  perf ind mp 3rd sg		redupl	perfp_d,izw</NL>
e)/kfoboi => e)/kfoboi
<NL>N e)/kfobos  masc/fem nom/voc pl			os_on</NL>
e)/labe => e)/labe
<NL>V lamba/nw  aor ind act 3rd sg			aor2,anw</NL>
e)/laben => e)/laben
<NL>V la/ptw  aor ind pass 3rd pl	epic		aor2_pass,ptw</NL><NL>V lamba/nw  aor ind act 3rd sg		nu_movable	aor2,anw</NL>
e)/labes => e)/labes
<NL>V lamba/nw  aor ind act 2nd sg			aor2,anw</NL>
e)/labon => e)/labon
<NL>V lamba/nw  aor ind act 3rd pl			aor2,anw</NL><NL>V lamba/nw  aor ind act 1st sg			aor2,anw</NL>
e)/laqen => e)/laqen
<NL>V e)lau/nw  aor ind pass 3rd pl	epic	unaugmented	aor_pass,a_stem</NL><NL>V lanqa/nw  aor ind act 3rd sg		nu_movable	aor2,anw</NL><NL>V e)/la_qen,lanqa/nw  imperf ind act 3rd sg	doric	nu_movable	w_stem,reg_conj</NL>
e)/laqon => e)/laqon
<NL>V lanqa/nw  aor ind act 3rd pl			aor2,anw</NL><NL>V lanqa/nw  aor ind act 1st sg			aor2,anw</NL><NL>V e)/la_qon,lanqa/nw  imperf ind act 3rd pl	doric		w_stem,reg_conj</NL><NL>V e)/la_qon,lanqa/nw  imperf ind act 1st sg	doric		w_stem,reg_conj</NL>
e)/laion => e)/laion
<NL>N e)/laion  neut nom/voc/acc sg			os_ou</NL><NL>N e)/laios  masc acc sg			os_ou</NL>
e)/lamyen => e)/lamyen
<NL>V la/mpw  aor ind act 3rd sg		nu_movable	aor1,reg_conj</NL>
e)/latton => e)/latton
<NL>N e)la/sswn  masc/fem voc comp sg	attic		wn_on_comp</NL><NL>N e)la/sswn  neut nom/voc/acc comp sg	attic		wn_on_comp</NL>
e)/laxe => e)/laxe
<NL>N e)/laxos  masc/fem voc sg			os_on</NL><NL>V lagxa/nw  aor ind act 3rd sg			aor2,anw</NL>
e)/laxen => e)/laxen
<NL>V lagxa/nw  aor ind act 3rd sg		nu_movable	aor2,anw</NL>
e)/legen => e)/legen
<NL>V le/gw1  aor ind pass 3rd pl	epic		aor2_pass</NL><NL>V le/gw1  imperf ind act 3rd sg		nu_movable	w_stem,reg_conj</NL><NL>V le/gw2  imperf ind act 3rd sg		nu_movable	w_stem,reg_conj</NL><NL>V le/gw3  imperf ind act 3rd sg		nu_movable	w_stem,reg_conj</NL>
e)/legcin => e)/legcin
<NL>N e)/legcis  fem acc sg			is_ews</NL>
e)/legcon => e)/legcon
<NL>V e)le/gxw  aor imperat act 2nd sg			aor1,reg_conj</NL>
e)/legon => e)/legon
<NL>N e)/legos  masc acc sg			os_ou</NL><NL>V le/gw1  imperf ind act 3rd pl			w_stem,reg_conj</NL><NL>V le/gw1  imperf ind act 1st sg			w_stem,reg_conj</NL><NL>V le/gw2  imperf ind act 3rd pl			w_stem,reg_conj</NL><NL>V le/gw2  imperf ind act 1st sg			w_stem,reg_conj</NL><NL>V le/gw3  imperf ind act 3rd pl			w_stem,reg_conj</NL><NL>V le/gw3  imperf ind act 1st sg			w_stem,reg_conj</NL>
e)/legxe => e)/legxe
<NL>N e)/legxos2  masc voc sg			os_ou</NL><NL>V e)le/gxw  pres imperat act 2nd sg			w_stem,reg_conj</NL><NL>V e)le/gxw  imperf ind act 3rd sg	homeric ionic	unaugmented	w_stem,reg_conj</NL>
e)/legxos => e)/legxos
<NL>N e)/legxos1  neut nom/voc/acc sg			hs_eos</NL><NL>N e)/legxos2  masc nom sg			os_ou</NL>
e)/leos => e)/leos
<NL>N e)/leos  neut nom/voc/acc sg			hs_eos</NL><NL>N e)/leos  masc nom sg			os_ou</NL>
e)/lqhte => e)/lqhte
<NL>V e)/rxomai  aor subj act 2nd pl		late	aor1</NL><NL>V e)/rxomai  aor subj act 2nd pl			aor2</NL>
e)/lqw => e)/lqw
<NL>V e)/rxomai  aor subj act 1st sg		late	aor1</NL><NL>V e)/rxomai  aor subj act 1st sg			aor2</NL><NL>V e)/rxomai  aor ind mid 2nd sg	homeric ionic	unaugmented late	aor1</NL>
e)/lqwsin => e)/lqwsin
<NL>V e)/rxomai  aor subj act 3rd pl		nu_movable late	aor1</NL><NL>V e)/rxomai  aor subj act 3rd pl		nu_movable	aor2</NL>
e)/lqh| => e)/lqh|
<NL>V e)/rxomai  aor subj mid 2nd sg		late	aor1</NL><NL>V e)/rxomai  aor subj act 3rd sg		late	aor1</NL><NL>V e)/rxomai  aor subj act 3rd sg			aor2</NL>
e)/lqh|s => e)/lqh|s
<NL>V e)/rxomai  aor subj act 2nd sg		late	aor1</NL><NL>V e)/rxomai  aor subj act 2nd sg			aor2</NL>
e)/lousen => e)/lousen
<NL>V lou/w  aor ind act 3rd sg		nu_movable	aor1,reg_conj</NL>
e)/luen => e)/luen
<NL>V e)lu/w  imperf ind act 3rd sg	homeric ionic	unaugmented nu_movable	w_stem,reg_conj</NL><NL>V lu/w  imperf ind act 3rd sg	epic	nu_movable	w_stem,reg_conj</NL><NL>V e)/lu_en,lu/w  imperf ind act 3rd sg		nu_movable	w_stem,reg_conj</NL>
e)/lusen => e)/lusen
<NL>V e)lu/w  aor ind act 3rd sg	homeric ionic	unaugmented nu_movable	aor1,reg_conj</NL><NL>V e)/lu_sen,lu/w  aor ind act 3rd sg		nu_movable	aor1,reg_conj</NL>
e)/maqen => e)/maqen
<NL>V manqa/nw  aor ind act 3rd sg		nu_movable	aor2,anw</NL>
e)/maqes => e)/maqes
<NL>V manqa/nw  aor ind act 2nd sg			aor2,anw</NL>
e)/maqon => e)/maqon
<NL>V manqa/nw  aor ind act 3rd pl			aor2,anw</NL><NL>V manqa/nw  aor ind act 1st sg			aor2,anw</NL>
e)/meinan => e)/meinan
<NL>V me/nw  aor ind act 3rd pl			aor1</NL>
e)/meinen => e)/meinen
<NL>V me/nw  aor ind act 3rd sg		nu_movable	aor1</NL>
e)/melen => e)/melen
<NL>V me/lw  imperf ind act 3rd sg		nu_movable	w_stem</NL>
e)/mellen => e)/mellen
<NL>V me/llw  imperf ind act 3rd sg		nu_movable	w_stem</NL>
e)/mellon => e)/mellon
<NL>V me/llw  imperf ind act 3rd pl			w_stem</NL><NL>V me/llw  imperf ind act 1st sg			w_stem</NL>
e)/menen => e)/menen
<NL>V me/nw  imperf ind act 3rd sg		nu_movable	w_stem</NL>
e)/menon => e)/menon
<NL>V me/nw  imperf ind act 3rd pl			w_stem</NL><NL>V me/nw  imperf ind act 1st sg			w_stem</NL>
e)/micen => e)/micen
<NL>V e)/mi_cen,mi/gnumi  aor ind act 3rd sg		nu_movable	aor1,reg_conj</NL>
e)/mporoi => e)/mporoi
<NL>N e)/mporos  masc/fem nom/voc pl			os_on</NL>
e)/mprosqen => e)/mprosqen
<NL>N e)/mprosqen 		indeclform	adverb</NL>
e)/mfoboi => e)/mfoboi
<NL>N e)/mfobos  masc/fem nom/voc pl			os_on</NL>
e)/mfobos => e)/mfobos
<NL>N e)/mfobos  masc/fem nom sg			os_on</NL>
e)/mfuton => e)/mfuton
<NL>N e)/mfutos  masc/fem acc sg			os_on</NL><NL>N e)/mfutos  neut nom/voc/acc sg			os_on</NL><NL>V e)/mfu_ton,e)mfu/w  aor imperat act 2nd dual			ath_u_aor</NL><NL>V e)/mfu_ton,e)mfu/w  aor ind act 2nd dual	homeric ionic	unaugmented	ath_u_aor</NL>
e)/n => e)/n
<NL>N e)n 		proclitic indeclform	prep</NL><NL>V ei)mi/  imperf ind act 3rd pl	epic		irreg_mi</NL><NL>N ei)s 	doric aeolic	proclitic indeclform	prep</NL>
e)/nanti => e)/nanti
<NL>N e)/nanti 		indeclform	adverb</NL>
e)/natos => e)/natos
<NL>N e)/natos  masc nom sg			os_h_on</NL>
e)/ndeigma => e)/ndeigma
<NL>N e)/ndeigma  neut nom/voc/acc sg			ma_matos</NL>
e)/ndeicin => e)/ndeicin
<NL>N e)/ndeicis  fem acc sg			is_ews</NL>
e)/ndeicis => e)/ndeicis
<NL>N e)/ndeicis  fem nom sg			is_ews</NL>
e)/ndikon => e)/ndikon
<NL>N e)/ndikos  masc acc sg			os_h_on</NL><NL>N e)/ndikos  neut nom/voc/acc sg			os_h_on</NL><NL>N e)/ndikos  masc/fem acc sg			os_on</NL><NL>N e)/ndikos  neut nom/voc/acc sg			os_on</NL>
e)/ndocoi => e)/ndocoi
<NL>N e)/ndocos  masc/fem nom/voc pl			os_on</NL>
e)/ndocon => e)/ndocon
<NL>N e)/ndocos  masc/fem acc sg			os_on</NL><NL>N e)/ndocos  neut nom/voc/acc sg			os_on</NL>
e)/nduma => e)/nduma
<NL>N e)/nduma  neut nom/voc/acc sg			ma_matos</NL>
e)/nqen => e)/nqen
<NL>N e)/nqen 		indeclform	adverb</NL><NL>V e)/rxomai  aor ind act 3rd sg	doric	unaugmented nu_movable poetic	aor2</NL>
e)/ni => e)/ni
<NL>N e)//ni,e)n 		proclitic poetic indeclform	prep</NL><NL>N e)/ni/,e)n 		proclitic poetic indeclform	prep</NL><NL>N e)n 		proclitic poetic indeclform	prep</NL>
e)/niya => e)/niya
<NL>V e)ni/ptw  aor ind act 1st sg	homeric ionic	unaugmented	aor1,ptw</NL><NL>V e)/ni_ya,ni/fw  aor ind act 1st sg			aor1,reg_conj</NL><NL>V ni/zw  aor ind act 1st sg			aor1,ptw</NL>
e)/niyen => e)/niyen
<NL>V e)ni/ptw  aor ind act 3rd sg	homeric ionic	unaugmented nu_movable	aor1,ptw</NL><NL>V e)/ni_yen,ni/fw  aor ind act 3rd sg		nu_movable	aor1,reg_conj</NL><NL>V ni/zw  aor ind act 3rd sg		nu_movable	aor1,ptw</NL>
e)/nnoian => e)/nnoian
<NL>N e)/nnoia  fem acc sg			a_hs</NL>
e)/nnomos => e)/nnomos
<NL>N e)/nnomos  masc/fem nom sg			os_on</NL>
e)/nnuxa => e)/nnuxa
<NL>N e)/nnuxos 		indeclform	adverb</NL><NL>N e)/nnuxos  neut nom/voc/acc pl			os_on</NL>
e)/noxoi => e)/noxoi
<NL>N e)/noxos  masc/fem nom/voc pl			os_on</NL>
e)/noxon => e)/noxon
<NL>N e)/noxos  masc/fem acc sg			os_on</NL><NL>N e)/noxos  neut nom/voc/acc sg			os_on</NL>
e)/noxos => e)/noxos
<NL>N e)/noxos  masc/fem nom sg			os_on</NL>
e)/ntimon => e)/ntimon
<NL>N e)/nti_mon,e)/ntimos  masc/fem acc sg			os_on</NL><NL>N e)/nti_mon,e)/ntimos  neut nom/voc/acc sg			os_on</NL>
e)/ntimos => e)/ntimos
<NL>N e)/nti_mos,e)/ntimos  masc/fem nom sg			os_on</NL>
e)/ntromos => e)/ntromos
<NL>N e)/ntromos  masc/fem nom sg			os_on</NL>
e)/nucen => e)/nucen
<NL>V nu/ssw  aor ind act 3rd sg		nu_movable	aor1,ss</NL>
e)/cele => e)/cele
<NL>V e)caire/w  aor imperat act 2nd sg			aor2</NL><NL>V e)caire/w  aor ind act 3rd sg	homeric ionic	syll_augment unaugmented late	aor1</NL><NL>V e)caire/w  aor ind act 3rd sg	homeric ionic	syll_augment unaugmented	aor2</NL>
e)/celqe => e)/celqe
<NL>V e)ce/rxomai  aor imperat act 2nd sg			aor2</NL><NL>V e)ce/rxomai  aor ind act 3rd sg	homeric ionic	unaugmented late	aor1</NL><NL>V e)ce/rxomai  aor ind act 3rd sg	homeric ionic	unaugmented	aor2</NL>
e)/cestin => e)/cestin
<NL>V e)/cesti  pres ind act 3rd sg		enclitic nu_movable	irreg_mi</NL>
e)/codon => e)/codon
<NL>N e)/codos1  fem acc sg			os_ou</NL><NL>N e)/codos2  masc/fem acc sg			os_on</NL><NL>N e)/codos2  neut nom/voc/acc sg			os_on</NL>
e)/cupnos => e)/cupnos
<NL>N e)/cupnos  masc/fem nom sg			os_on</NL>
e)/cw => e)/cw
<NL>N e)/cw 		indeclform	adverb</NL><NL>V e)/ssomai  aor ind mp 2nd sg	homeric ionic	unaugmented	aor1,ss</NL>
e)/cwqen => e)/cwqen
<NL>N e)/cwqen 		indeclform	adverb</NL>
e)/oiken => e)/oiken
<NL>V e)/oika  perf ind act 3rd sg		nu_movable attic_redupl	perf_act</NL><NL>V e)/oika  plup ind act 3rd pl	epic doric aeolic	syll_augment unaugmented attic_redupl	perf_act</NL>
e)/paqen => e)/paqen
<NL>V pa/sxw  aor ind act 3rd sg		nu_movable	aor2</NL>
e)/paqon => e)/paqon
<NL>V pa/sxw  aor ind act 3rd pl			aor2</NL><NL>V pa/sxw  aor ind act 1st sg			aor2</NL>
e)/painon => e)/painon
<NL>N e)/painos  masc acc sg			os_ou</NL>
e)/painos => e)/painos
<NL>N e)/painos  masc nom sg			os_ou</NL>
e)/paisen => e)/paisen
<NL>V e)paei/dw  aor ind act 3rd sg	homeric ionic	contr unaugmented nu_movable	aor1,reg_conj</NL><NL>V pai/w1  aor ind act 3rd sg		nu_movable	aor1,reg_conj</NL><NL>V pai/zw  aor ind act 3rd sg		nu_movable	aor1,izw</NL>
e)/paulis => e)/paulis
<NL>N e)/paulis  fem nom sg			is_ews</NL>
e)/peiqen => e)/peiqen
<NL>V pei/qw  imperf ind act 3rd sg		nu_movable	w_stem,reg_conj</NL>
e)/peiqon => e)/peiqon
<NL>V pei/qw  imperf ind act 3rd pl			w_stem,reg_conj</NL><NL>V pei/qw  imperf ind act 1st sg			w_stem,reg_conj</NL>
e)/peisan => e)/peisan
<NL>V e)fi/zw  aor ind act 3rd pl	ionic	syll_augment unaugmented unasp_preverb	aor1</NL><NL>V pei/qw  aor ind act 3rd pl			aor1,reg_conj</NL>
e)/peita => e)/peita
<NL>N e)/peita 		indeclform	adverb</NL>
e)/pemya => e)/pemya
<NL>V pe/mpw  aor ind act 1st sg			aor1,reg_conj</NL>
e)/pemyen => e)/pemyen
<NL>V pe/mpw  aor ind act 3rd sg		nu_movable	aor1,reg_conj</NL>
e)/pesa => e)/pesa
<NL>V e)fe/zomai  aor ind act 1st sg	attic epic doric ionic aeolic parad_form prose	syll_augment unaugmented unasp_preverb	aor1,reg_conj</NL><NL>V e)pie/nnumi  aor ind act 1st sg	attic epic doric ionic aeolic parad_form prose	unaugmented unasp_preverb	aor1,reg_conj</NL>
e)/pesan => e)/pesan
<NL>V e)/peimi1  imperf ind act 3rd pl	epic ionic	unasp_preverb	irreg_mi</NL><NL>V e)fe/zomai  aor ind act 3rd pl	attic epic doric ionic aeolic parad_form prose	syll_augment unaugmented unasp_preverb	aor1,reg_conj</NL><NL>V e)fi/hmi  aor ind act 3rd pl	epic ionic	unaugmented unasp_preverb	ath_secondary</NL><NL>V e)pie/nnumi  aor ind act 3rd pl	attic epic doric ionic aeolic parad_form prose	unaugmented unasp_preverb	aor1,reg_conj</NL>
e)/pesen => e)/pesen
<NL>V e)fe/zomai  aor ind act 3rd sg	attic epic doric ionic aeolic parad_form prose	syll_augment unaugmented nu_movable unasp_preverb	aor1,reg_conj</NL><NL>V e)pie/nnumi  aor ind act 3rd sg	attic epic doric ionic aeolic parad_form prose	unaugmented nu_movable unasp_preverb	aor1,reg_conj</NL><NL>V pi/ptw  aor ind act 3rd sg		nu_movable	aor2</NL>
e)/pexe => e)/pexe
<NL>V e)pw/xato  pres imperat act 2nd sg			w_stem,reg_conj</NL><NL>V e)pw/xato  imperf ind act 3rd sg	homeric ionic	syll_augment unaugmented	w_stem,reg_conj</NL>
e)/phcen => e)/phcen
<NL>V e)fh/kw  aor ind act 3rd sg	ionic	unaugmented nu_movable late unasp_preverb	aor1,reg_conj</NL><NL>V ph/gnumi  aor ind act 3rd sg		nu_movable	aor1,reg_conj</NL><NL>V ph/ssw  aor ind act 3rd sg		nu_movable	aor1,ss</NL>
e)/pide => e)/pide
<NL>V e)pei=don  aor imperat act 2nd sg			aor2</NL><NL>V e)pei=don  aor ind act 3rd sg	homeric ionic	syll_augment unaugmented	aor2</NL>
e)/pien => e)/pien
<NL>V e)fi/hmi  imperf ind act 3rd pl	epic doric aeolic	unaugmented unasp_preverb	irreg_mi</NL><NL>V pi/nw  aor ind act 3rd sg		nu_movable	aor2</NL>
e)/pinon => e)/pinon
<NL>V e)/pi_non,pi/nw  imperf ind act 3rd pl			w_stem,nw</NL><NL>V e)/pi_non,pi/nw  imperf ind act 1st sg			w_stem,nw</NL>
e)/pion => e)/pion
<NL>N e)/pion  neut nom/voc/acc sg			os_ou</NL><NL>V pi/nw  aor ind act 3rd pl			aor2</NL><NL>V pi/nw  aor ind act 1st sg			aor2</NL>
e)/pipten => e)/pipten
<NL>V e)/pi_pten,pi/ptw  imperf ind act 3rd sg		nu_movable pres_redupl	w_stem</NL>
e)/plhsan => e)/plhsan
<NL>V pi/mplhmi  aor ind act 3rd pl			aor1,a_stem</NL>
e)/plunan => e)/plunan
<NL>V e)/plu_nan,plu/nw  aor ind act 3rd pl			aor1,unw</NL>
e)/plunon => e)/plunon
<NL>V e)/plu_non,plu/nw  imperf ind act 3rd pl			w_stem,unw</NL><NL>V e)/plu_non,plu/nw  imperf ind act 1st sg			w_stem,unw</NL>
e)/pneusan => e)/pneusan
<NL>V pne/w  aor ind act 3rd pl			aor1,ev_stem</NL>
e)/pnigen => e)/pnigen
<NL>V pni/gw  aor ind pass 3rd pl	epic		aor2_pass</NL><NL>V e)/pni_gen,pni/gw  imperf ind act 3rd sg		nu_movable	w_stem,reg_conj</NL>
e)/pos => e)/pos
<NL>N e)/pos  neut nom/voc/acc sg			hs_eos</NL>
e)/praca => e)/praca
<NL>V pra/ssw  aor ind act 1st sg			aor1,ss</NL><NL>V e)/pra_ca,pra/ssw  aor ind act 1st sg			aor1,ss</NL>
e)/pracan => e)/pracan
<NL>V pra/ssw  aor ind act 3rd pl			aor1,ss</NL><NL>V e)/pra_can,pra/ssw  aor ind act 3rd pl			aor1,ss</NL>
e)/pracen => e)/pracen
<NL>V pra/ssw  aor ind act 3rd sg		nu_movable	aor1,ss</NL><NL>V e)/pra_cen,pra/ssw  aor ind act 3rd sg		nu_movable	aor1,ss</NL>
e)/prepen => e)/prepen
<NL>V pre/pw  imperf ind act 3rd sg		nu_movable	w_stem,reg_conj</NL>
e)/ptaisan => e)/ptaisan
<NL>V ptai/w  aor ind act 3rd pl			aor1,reg_conj</NL>
e)/ptusen => e)/ptusen
<NL>V ptu/w  aor ind act 3rd sg		nu_movable	aor1,reg_conj</NL>
e)/rga => e)/rga
<NL>N e)/rgon  neut nom/voc/acc pl			os_ou</NL>
e)/rgois => e)/rgois
<NL>N e)/rgon  neut dat pl			os_ou</NL>
e)/rgon => e)/rgon
<NL>P e)/rgnumi  pres part act masc voc sg	epic		w_stem,reg_conj</NL><NL>P e)/rgnumi  pres part act neut nom/voc/acc sg	epic		w_stem,reg_conj</NL><NL>N e)/rgon  neut nom/voc/acc sg			os_ou</NL>
e)/rgou => e)/rgou
<NL>V e)/rgnumi  imperf ind mp 2nd sg	attic epic doric	contr unaugmented	w_stem,reg_conj</NL><NL>N e)/rgon  neut gen sg			os_ou</NL>
e)/rgwn => e)/rgwn
<NL>P e)/rgnumi  pres part act masc nom sg	epic		w_stem,reg_conj</NL><NL>N e)/rgon  neut gen pl			os_ou</NL>
e)/rgw| => e)/rgw|
<NL>N e)/rgon  neut dat sg			os_ou</NL>
e)/rhmon => e)/rhmon
<NL>N e)/rh_mon,e)rh=mos  masc/fem acc sg	attic		os_on</NL><NL>N e)/rh_mon,e)rh=mos  neut nom/voc/acc sg	attic		os_on</NL>
e)/rhmos => e)/rhmos
<NL>N e)/rh_mos,e)rh=mos  masc/fem nom sg	attic		os_on</NL>
e)/rides => e)/rides
<NL>N e)/ris  fem nom/voc pl			is_idos</NL>
e)/ridi => e)/ridi
<NL>N e)/ris  fem dat sg			is_idos</NL>
e)/ridos => e)/ridos
<NL>N e)/ris  fem gen sg			is_idos</NL>
e)/rin => e)/rin
<NL>N e)/ris  fem acc sg			is_idos</NL>
e)/rion => e)/rion
<NL>N e)/rion  neut nom/voc/acc sg			os_ou</NL><NL>V e)re/w  imperf ind act 1st sg	epic doric	unaugmented poetic	ew_pr,e_stem</NL><NL>V e)re/w  imperf ind act 3rd pl	doric	unaugmented poetic	ew_pr,ew_denom</NL>
e)/ris => e)/ris
<NL>N e)/ris  fem nom sg			is_idos</NL>
e)/rifon => e)/rifon
<NL>N e)/rifos  masc acc sg			os_ou</NL>
e)/riyan => e)/riyan
<NL>V e)/ri_yan,r(i/ptw  aor ind act 3rd pl		raw_sonant	aor1,ptw</NL>
e)/rrhcen => e)/rrhcen
<NL>V r(h/gnumi  aor ind act 3rd sg		nu_movable	aor1,numi</NL><NL>V r(h/ssw  aor ind act 3rd sg		nu_movable	aor1,ss</NL>
e)/rriptai => e)/rriptai
<NL>V e)/rri_ptai,r(i/ptw  perf ind mp 3rd sg		redupl	perfp_p,ptw</NL>
e)/rxesqai => e)/rxesqai
<NL>V e)/rxomai  pres inf mp			w_stem</NL>
e)/rxetai => e)/rxetai
<NL>V e)/rxomai  pres ind mp 3rd sg			w_stem</NL>
e)/rxhtai => e)/rxhtai
<NL>V e)/rxomai  pres subj mp 3rd sg			w_stem</NL>
e)/rxomai => e)/rxomai
<NL>V e)/rxomai  pres ind mp 1st sg			w_stem</NL>
e)/rxontai => e)/rxontai
<NL>V e)/rxomai  pres ind mp 3rd pl			w_stem</NL>
e)/rxou => e)/rxou
<NL>V e)/rxomai  pres imperat mp 2nd sg	attic epic doric	contr	w_stem</NL><NL>V e)/rxomai  imperf ind mp 2nd sg	attic epic doric	contr unaugmented	w_stem</NL>
e)/rxh| => e)/rxh|
<NL>V e)/rxomai  pres subj mp 2nd sg			w_stem</NL><NL>V e)/rxomai  pres ind mp 2nd sg			w_stem</NL>
e)/sbesan => e)/sbesan
<NL>V sbe/nnumi  aor ind act 3rd pl			aor1,e_stem</NL>
e)/sesqai => e)/sesqai
<NL>V ei)mi/  fut inf mid			reg_fut</NL>
e)/sesqe => e)/sesqe
<NL>V ei)mi/  fut ind mid 2nd pl			reg_fut</NL><NL>V ei)si/hmi  aor imperat mid 2nd pl		short_eis	aor2</NL><NL>V ei)si/hmi  aor ind mid 2nd pl	epic ionic	unaugmented short_eis	ath_secondary</NL>
e)/sqhte => e)/sqhte
<NL>V e)/sqw  pres subj act 2nd pl	epic		w_stem</NL><NL>V ei)sti/qhmi  aor subj act 2nd pl		short_eis	aor2</NL>
e)/sqontes => e)/sqontes
<NL>P e)/sqw  pres part act masc nom/voc pl	epic		w_stem</NL>
e)/sqwn => e)/sqwn
<NL>P e)/sqw  pres part act masc nom sg	epic		w_stem</NL>
e)/skayen => e)/skayen
<NL>V ska/ptw  aor ind act 3rd sg		nu_movable	aor1,ptw</NL>
e)/somai => e)/somai
<NL>V ei)mi/  fut ind mid 1st sg			reg_fut</NL>
e)/sontai => e)/sontai
<NL>V ei)mi/  fut ind mid 3rd pl			reg_fut</NL>
e)/speira => e)/speira
<NL>V spei/rw  aor ind act 1st sg			aor1,eirw</NL>
e)/speiras => e)/speiras
<NL>V spei/rw  aor ind act 2nd sg			aor1,eirw</NL>
e)/speiren => e)/speiren
<NL>V spei/rw  aor ind act 3rd sg		nu_movable	aor1,eirw</NL><NL>V spei/rw  imperf ind act 3rd sg		nu_movable	w_stem,eirw</NL>
e)/speuden => e)/speuden
<NL>V speu/dw  imperf ind act 3rd sg		nu_movable	w_stem,reg_conj</NL>
e)/stai => e)/stai
<NL>V ei)mi/  fut ind mid 3rd sg			reg_fut</NL>
e)/sth => e)/sth
<NL>V i(/sthmi  aor ind act 3rd sg			ami_aor</NL>
e)/sthken => e)/sthken
<NL>V sth/kw  imperf ind act 3rd sg		nu_movable	w_stem</NL>
e)/sthsan => e)/sthsan
<NL>V i(/sthmi  aor ind act 3rd pl			ami_aor</NL><NL>V i(/sthmi  aor ind act 3rd pl		causal	aor1,a_stem</NL>
e)/sthsen => e)/sthsen
<NL>V i(/sthmi  aor ind act 3rd sg		nu_movable causal	aor1,a_stem</NL>
e)/stin => e)/stin
<NL>V e)stin,ei)mi/  pres ind act 3rd sg		enclitic nu_movable	irreg_mi</NL>
e)/streyen => e)/streyen
<NL>V stre/fw  aor ind act 3rd sg		nu_movable	aor1,reg_conj</NL>
e)/strwsan => e)/strwsan
<NL>V sto/rennumi  aor ind act 3rd pl			aor1,o_stem</NL>
e)/stw => e)/stw
<NL>V ei)mi/  pres imperat act 3rd sg			irreg_mi</NL><NL>V i(/sthmi  aor ind mid 2nd sg			ami_aor</NL>
e)/stwsan => e)/stwsan
<NL>V ei)mi/  pres imperat act 3rd pl			irreg_mi</NL>
e)/suron => e)/suron
<NL>V e)/su_ron,su/rw  imperf ind act 3rd pl			w_stem,urw</NL><NL>V e)/su_ron,su/rw  imperf ind act 1st sg			w_stem,urw</NL>
e)/sfacen => e)/sfacen
<NL>V sfa/zw  aor ind act 3rd sg		nu_movable	aor1,azw</NL>
e)/sxata => e)/sxata
<NL>N e)/sxatos  neut nom/voc/acc pl			os_h_on</NL>
e)/sxatoi => e)/sxatoi
<NL>N e)/sxatos  masc nom/voc pl			os_h_on</NL>
e)/sxaton => e)/sxaton
<NL>N e)/sxatos  masc acc sg			os_h_on</NL><NL>N e)/sxatos  neut nom/voc/acc sg			os_h_on</NL>
e)/sxatos => e)/sxatos
<NL>N e)/sxatos  masc nom sg			os_h_on</NL>
e)/sxen => e)/sxen
<NL>V e)/xw  aor ind act 3rd sg		nu_movable	aor2</NL>
e)/sxes => e)/sxes
<NL>V e)/xw  aor ind act 2nd sg			aor2</NL>
e)/sxhka => e)/sxhka
<NL>V e)/xw  perf ind act 1st sg			perf_act,e_stem</NL><NL>V sxa/w  perf ind act 1st sg	attic ionic	redupl	perf_act,aw_denom</NL>
e)/sxhken => e)/sxhken
<NL>V e)/xw  plup ind act 3rd pl	epic doric aeolic		perf_act,e_stem</NL><NL>V e)/xw  perf ind act 3rd sg		nu_movable	perf_act,e_stem</NL><NL>V sxa/w  plup ind act 3rd pl	attic epic doric ionic aeolic	redupl	perf_act,aw_denom</NL><NL>V sxa/w  perf ind act 3rd sg	attic ionic	nu_movable redupl	perf_act,aw_denom</NL>
e)/sxomen => e)/sxomen
<NL>V e)/xw  aor ind act 1st pl			aor2</NL>
e)/sxon => e)/sxon
<NL>V e)/xw  aor ind act 3rd pl			aor2</NL><NL>V e)/xw  aor ind act 1st sg			aor2</NL>
e)/sw => e)/sw
<NL>N e)/sw 		indeclform	prep</NL>
e)/swqen => e)/swqen
<NL>N e)/swqen 		indeclform	adverb</NL><NL>V sw/zw  aor ind pass 3rd pl	epic		aor_pass,o_stem</NL>
e)/swsen => e)/swsen
<NL>V ei)swqe/w  aor ind act 3rd sg	epic ionic	unaugmented nu_movable short_eis	aor1,reg_conj</NL><NL>V sw/zw  aor ind act 3rd sg		nu_movable	aor1,reg_conj</NL>
e)/sh| => e)/sh|
<NL>V ei)mi/  fut ind mid 2nd sg			reg_fut</NL><NL>V ei)si/hmi  aor subj mid 2nd sg		short_eis	ath_secondary</NL>
e)/tacan => e)/tacan
<NL>V e)ta/zw  aor ind act 3rd pl	homeric ionic	unaugmented	aor1,azw</NL><NL>V ta/ssw  aor ind act 3rd pl			aor1,ss</NL>
e)/tei => e)/tei
<NL>N e)/tos  neut nom/voc/acc dual	attic epic	contr	hs_eos</NL><NL>N e)/tei+,e)/tos  neut dat sg	epic ionic		hs_eos</NL><NL>N e)/tos  neut dat sg		contr	hs_eos</NL>
e)/teken => e)/teken
<NL>V ti/ktw  aor ind act 3rd sg		nu_movable	aor2</NL>
e)/tesin => e)/tesin
<NL>N e)/tos  neut dat pl		nu_movable	hs_eos</NL>
e)/th => e)/th
<NL>N e)/ths  masc voc sg			hs_ou</NL><NL>N e)/tos  neut nom/voc/acc pl	attic epic doric	contr	hs_eos</NL><NL>N e)/tos  neut nom/voc/acc dual	doric aeolic	contr	hs_eos</NL>
e)/ti => e)/ti
<NL>N e)/ti 		indeclform	adverb</NL>
e)/tillon => e)/tillon
<NL>V ti/llw  imperf ind act 3rd pl			w_stem,illw</NL><NL>V ti/llw  imperf ind act 1st sg			w_stem,illw</NL>
e)/tos => e)/tos
<NL>N e)/tos  neut nom/voc/acc sg			hs_eos</NL>
e)/trexon => e)/trexon
<NL>V tre/xw  imperf ind act 3rd pl			w_stem,reg_conj</NL><NL>V tre/xw  imperf ind act 1st sg			w_stem,reg_conj</NL>
e)/tupten => e)/tupten
<NL>V tu/ptw  imperf ind act 3rd sg		nu_movable	w_stem,ptw</NL>
e)/tupton => e)/tupton
<NL>V tu/ptw  imperf ind act 3rd pl			w_stem,ptw</NL><NL>V tu/ptw  imperf ind act 1st sg			w_stem,ptw</NL>
e)/fagen => e)/fagen
<NL>V e)sqi/w  aor ind act 3rd sg		nu_movable	aor2</NL>
e)/fagon => e)/fagon
<NL>V e)sqi/w  aor ind act 3rd pl			aor2</NL><NL>V e)sqi/w  aor ind act 1st sg			aor2</NL>
e)/fasken => e)/fasken
<NL>V fa/skw  imperf ind act 3rd sg		nu_movable	w_stem,a_stem</NL>
e)/feren => e)/feren
<NL>V fe/rw  imperf ind act 3rd sg		nu_movable	w_stem</NL>
e)/feron => e)/feron
<NL>V fe/rw  imperf ind act 3rd pl			w_stem</NL><NL>V fe/rw  imperf ind act 1st sg			w_stem</NL>
e)/fh => e)/fh
<NL>V fhmi/  imperf ind act 3rd sg			ath_primary</NL>
e)/fqasen => e)/fqasen
<NL>V fqa/nw  aor ind act 3rd sg		nu_movable	aor1,a_stem</NL><NL>V fqa/zw  aor ind act 3rd sg		nu_movable	aor1,azw</NL>
e)/fqeiren => e)/fqeiren
<NL>V fqei/rw  aor ind act 3rd sg		nu_movable	aor1,eirw</NL><NL>V fqei/rw  imperf ind act 3rd sg		nu_movable	w_stem,eirw</NL>
e)/fracan => e)/fracan
<NL>V fra/ssw  aor ind act 3rd pl			aor1,ss</NL><NL>V fra/zw  aor ind act 3rd pl			aor1,azw</NL>
e)/fugen => e)/fugen
<NL>V feu/gw  aor ind act 3rd sg		nu_movable	aor2</NL>
e)/fugon => e)/fugon
<NL>V feu/gw  aor ind act 3rd pl			aor2</NL><NL>V feu/gw  aor ind act 1st sg			aor2</NL>
e)/xairen => e)/xairen
<NL>V xai/rw  imperf ind act 3rd sg		nu_movable	w_stem,airw</NL>
e)/xairon => e)/xairon
<NL>V xai/rw  imperf ind act 3rd pl			w_stem,airw</NL><NL>V xai/rw  imperf ind act 1st sg			w_stem,airw</NL>
e)/xe => e)/xe
<NL>V e)/xw  pres imperat act 2nd sg			w_stem,reg_conj</NL><NL>V e)/xw  imperf ind act 3rd sg	homeric ionic	syll_augment unaugmented	w_stem,reg_conj</NL>
e)/xei => e)/xei
<NL>N e)/xis  masc nom/voc/acc dual	attic epic	contr	is_ews</NL><NL>N e)/xei+,e)/xis  masc dat sg	epic		is_ews</NL><NL>N e)/xis  masc dat sg	attic ionic	contr	is_ews</NL><NL>V e)/xw  pres ind mp 2nd sg			w_stem,reg_conj</NL><NL>V e)/xw  pres ind act 3rd sg			w_stem,reg_conj</NL><NL>V xa/w  imperf ind act 3rd sg	attic epic ionic	contr	ew_pr,aw_denom</NL><NL>V xe/w  imperf ind act 3rd sg	attic epic	contr	evw_pr,ev_stem</NL>
e)/xein => e)/xein
<NL>V e)/xw  pres inf act	attic epic	contr	w_stem,reg_conj</NL>
e)/xeis => e)/xeis
<NL>N e)/xis  masc nom/voc pl	attic epic	contr	is_ews</NL><NL>N e)/xis  masc nom/acc pl	attic		is_ews</NL><NL>V e)/xw  pres ind act 2nd sg			w_stem,reg_conj</NL><NL>V xa/w  imperf ind act 2nd sg	attic epic ionic	contr	ew_pr,aw_denom</NL><NL>V xe/w  imperf ind act 2nd sg	attic epic	contr	evw_pr,ev_stem</NL>
e)/xete => e)/xete
<NL>V e)/xw  pres imperat act 2nd pl			w_stem,reg_conj</NL><NL>V e)/xw  pres ind act 2nd pl			w_stem,reg_conj</NL><NL>V e)/xw  imperf ind act 2nd pl	homeric ionic	syll_augment unaugmented	w_stem,reg_conj</NL>
e)/xhte => e)/xhte
<NL>N e)/xhs  fem nom/voc/acc dual			s_tos</NL><NL>V e)/xw  pres subj act 2nd pl			w_stem,reg_conj</NL><NL>V xa/w  imperf ind act 2nd pl			ath_primary,aw_denom</NL>
e)/xqra => e)/xqra
<NL>N e)/xqra_,e)/xqra  fem nom/voc/acc dual			h_hs</NL><NL>N e)/xqra_,e)/xqra  fem nom/voc sg	attic doric aeolic		h_hs</NL><NL>N e)/xqra_,e)/xqrh  fem nom/voc/acc dual			h_hs</NL><NL>N e)/xqra_,e)/xqrh  fem nom/voc sg	attic doric ionic aeolic		h_hs</NL>
e)/xqrai => e)/xqrai
<NL>N e)/xqra  fem nom/voc pl			h_hs</NL><NL>N e)/xqra_|,e)/xqra  fem dat sg	attic doric aeolic		h_hs</NL><NL>N e)/xqrh  fem nom/voc pl			h_hs</NL><NL>N e)/xqra_|,e)/xqrh  fem dat sg	attic doric ionic aeolic		h_hs</NL>
e)/xqran => e)/xqran
<NL>N e)/xqra_n,e)/xqra  fem acc sg	attic doric aeolic		h_hs</NL><NL>N e)/xqra_n,e)/xqrh  fem acc sg	attic doric ionic aeolic		h_hs</NL>
e)/xqra| => e)/xqra|
<NL>N e)/xqrai,e)/xqra  fem nom/voc pl			h_hs</NL><NL>N e)/xqra_|,e)/xqra  fem dat sg	attic doric aeolic		h_hs</NL><NL>N e)/xqrai,e)/xqrh  fem nom/voc pl			h_hs</NL><NL>N e)/xqra_|,e)/xqrh  fem dat sg	attic doric ionic aeolic		h_hs</NL>
e)/xidna => e)/xidna
<NL>N e)/xidna  fem nom/voc sg			a_hs</NL>
e)/xoi => e)/xoi
<NL>V e)/xoi_,e)/xw  pres opt act 3rd sg			w_stem,reg_conj</NL>
e)/xoien => e)/xoien
<NL>V e)/xw  pres opt act 3rd pl			w_stem,reg_conj</NL>
e)/xomen => e)/xomen
<NL>V e)/xw  pres ind act 1st pl			w_stem,reg_conj</NL><NL>V e)/xw  imperf ind act 1st pl	homeric ionic	syll_augment unaugmented	w_stem,reg_conj</NL>
e)/xon => e)/xon
<NL>P e)/xw  pres part act masc voc sg			w_stem,reg_conj</NL><NL>P e)/xw  pres part act neut nom/voc/acc sg			w_stem,reg_conj</NL><NL>V e)/xw  imperf ind act 3rd pl	homeric ionic	syll_augment unaugmented	w_stem,reg_conj</NL><NL>V e)/xw  imperf ind act 1st sg	homeric ionic	syll_augment unaugmented	w_stem,reg_conj</NL>
e)/xonta => e)/xonta
<NL>P e)/xw  pres part act neut nom/voc/acc pl			w_stem,reg_conj</NL><NL>P e)/xw  pres part act masc acc sg			w_stem,reg_conj</NL>
e)/xontas => e)/xontas
<NL>P e)/xw  pres part act masc acc pl			w_stem,reg_conj</NL>
e)/xontes => e)/xontes
<NL>P e)/xw  pres part act masc nom/voc pl			w_stem,reg_conj</NL>
e)/xonti => e)/xonti
<NL>P e)/xw  pres part act masc/neut dat sg			w_stem,reg_conj</NL><NL>V e)/xw  pres ind act 3rd pl	doric		w_stem,reg_conj</NL>
e)/xontos => e)/xontos
<NL>P e)/xw  pres part act masc/neut gen sg			w_stem,reg_conj</NL>
e)/xousa => e)/xousa
<NL>P e)/xw  pres part act fem nom/voc sg	attic epic doric ionic		w_stem,reg_conj</NL>
e)/xousai => e)/xousai
<NL>P e)/xw  pres part act fem nom/voc pl	attic epic doric ionic		w_stem,reg_conj</NL>
e)/xousan => e)/xousan
<NL>P e)/xw  pres part act fem acc sg	attic epic doric ionic		w_stem,reg_conj</NL>
e)/xousi => e)/xousi
<NL>P e)/xw  pres part act masc/neut dat pl	attic epic doric ionic		w_stem,reg_conj</NL><NL>V e)/xw  pres ind act 3rd pl	attic epic doric ionic		w_stem,reg_conj</NL>
e)/xousin => e)/xousin
<NL>P e)/xw  pres part act masc/neut dat pl	attic epic doric ionic	nu_movable	w_stem,reg_conj</NL><NL>V e)/xw  pres ind act 3rd pl	attic epic doric ionic	nu_movable	w_stem,reg_conj</NL>
e)/xrisas => e)/xrisas
<NL>V e)/xri_sas,xri/w  aor ind act 2nd sg			aor1,reg_conj</NL>
e)/xrisen => e)/xrisen
<NL>V e)/xri_sen,xri/w  aor ind act 3rd sg		nu_movable	aor1,reg_conj</NL>
e)/xw => e)/xw
<NL>V e)/xw  pres subj act 1st sg			w_stem,reg_conj</NL><NL>V e)/xw  pres ind act 1st sg			w_stem,reg_conj</NL><NL>V xo/w  imperf ind act 3rd sg	doric aeolic	contr	ow_pr,o_stem</NL>
e)/xwmen => e)/xwmen
<NL>V e)/xw  pres subj act 1st pl			w_stem,reg_conj</NL>
e)/xwn => e)/xwn
<NL>P e)/xw  pres part act masc nom sg			w_stem,reg_conj</NL><NL>V xa/w  imperf ind act 3rd pl		contr	aw_pr,aw_denom</NL><NL>V xa/w  imperf ind act 1st sg		contr	aw_pr,aw_denom</NL><NL>V xo/w  imperf ind act 3rd pl	doric aeolic	contr	ow_pr,o_stem</NL><NL>V xo/w  imperf ind act 1st sg	doric aeolic	contr	ow_pr,o_stem</NL>
e)/xwsi => e)/xwsi
<NL>V e)/xw  pres subj act 3rd pl			w_stem,reg_conj</NL>
e)/xwsin => e)/xwsin
<NL>V e)/xw  pres subj act 3rd pl		nu_movable	w_stem,reg_conj</NL>
e)/xh| => e)/xh|
<NL>N e)/xhi,e)/xis  masc dat sg	epic		is_ews</NL><NL>V e)/xw  pres subj mp 2nd sg			w_stem,reg_conj</NL><NL>V e)/xw  pres ind mp 2nd sg			w_stem,reg_conj</NL><NL>V e)/xw  pres subj act 3rd sg			w_stem,reg_conj</NL>
e(/bdomos => e(/bdomos
<NL>N e(/bdomos  masc nom sg			os_h_on</NL>
e(/kastoi => e(/kastoi
<NL>N e(/kastos  masc nom/voc pl			os_h_on</NL>
e(/kaston => e(/kaston
<NL>N e(/kastos  masc acc sg			os_h_on</NL><NL>N e(/kastos  neut nom/voc/acc sg			os_h_on</NL>
e(/kastos => e(/kastos
<NL>N e(/kastos  masc nom sg			os_h_on</NL>
e(/kth => e(/kth
<NL>N e(/kth  fem nom/voc sg	attic epic ionic		h_hs</NL><NL>N e(/ktos  fem nom/voc sg	attic epic ionic		os_h_on</NL>
e(/kthn => e(/kthn
<NL>N e(/kth  fem acc sg	attic epic ionic		h_hs</NL><NL>N e(/ktos  fem acc sg	attic epic ionic		os_h_on</NL>
e(/kths => e(/kths
<NL>N e(/kth  fem gen sg	attic epic ionic		h_hs</NL><NL>N e(/ktos  fem gen sg	attic epic ionic		os_h_on</NL>
e(/ktos => e(/ktos
<NL>N e(/ktos  masc nom sg			os_h_on</NL>
e(/ktw| => e(/ktw|
<NL>N e(/ktos  masc/neut dat sg			os_h_on</NL>
e(/lkh => e(/lkh
<NL>N e(/lkos  neut nom/voc/acc pl	attic epic doric	contr	hs_eos</NL><NL>N e(/lkos  neut nom/voc/acc dual	doric aeolic	contr	hs_eos</NL><NL>V e(lke/w  pres imperat act 2nd sg	doric aeolic	contr	ew_pr,ew_denom</NL><NL>V e(lke/w  imperf ind act 3rd sg	doric aeolic	syll_augment contr unaugmented poetic	ew_pr,ew_denom</NL>
e(/lkos => e(/lkos
<NL>N e(/lkos  neut nom/voc/acc sg			hs_eos</NL>
e(/lkousin => e(/lkousin
<NL>P e(/lkw  pres part act masc/neut dat pl	attic epic doric ionic	nu_movable	w_stem,reg_conj</NL><NL>V e(/lkw  pres ind act 3rd pl	attic epic doric ionic	nu_movable	w_stem,reg_conj</NL>
e(/n => e(/n
<NL>N ei(=s  neut nom/voc/acc sg		indeclform	irreg_decl3</NL><NL>V i(/hmi  aor ind act 3rd pl	epic	unaugmented	ath_secondary</NL><NL>P i(/hmi  aor part act neut nom/voc/acc sg			irreg_mi</NL>
e(/na => e(/na
<NL>N e(/nos  neut nom/voc/acc pl			os_h_on</NL><NL>N e(/na_,e(/nos  fem nom/voc/acc dual			os_h_on</NL><NL>N e(/na_,e(/nos  fem nom/voc sg	doric aeolic		os_h_on</NL><NL>N ei(=s  masc acc sg		indeclform	irreg_decl3</NL>
e(/ndeka => e(/ndeka
<NL>N e(/ndeka 		indeclform	numeral</NL>
e(/neka => e(/neka
<NL>N e(/neka 		indeclform	prep</NL>
e(/neken => e(/neken
<NL>N e(/neka 		indeclform	prep</NL>
e(/c => e(/c
<NL>N e(/c 		indeclform	numeral</NL>
e(/cei => e(/cei
<NL>N e(/cis  fem nom/voc/acc dual	attic epic	contr	is_ews</NL><NL>N e(/cei+,e(/cis  fem dat sg	epic		is_ews</NL><NL>N e(/cis  fem dat sg	attic ionic	contr	is_ews</NL><NL>V e)/xw  fut ind mid 2nd sg			reg_fut,reg_conj</NL><NL>V e)/xw  fut ind act 3rd sg			reg_fut,reg_conj</NL>
e(/ceis => e(/ceis
<NL>N e(/cis  fem nom/voc pl	attic epic	contr	is_ews</NL><NL>N e(/cis  fem nom/acc pl	attic		is_ews</NL><NL>V e)/xw  fut ind act 2nd sg			reg_fut,reg_conj</NL>
e(/cete => e(/cete
<NL>V e)/xw  fut ind act 2nd pl			reg_fut,reg_conj</NL>
e(/cin => e(/cin
<NL>N e(/cis  fem acc sg			is_ews</NL>
e(/cousin => e(/cousin
<NL>P e)/xw  fut part act masc/neut dat pl	attic epic doric ionic	nu_movable	reg_fut,reg_conj</NL><NL>V e)/xw  fut ind act 3rd pl	attic epic doric ionic	nu_movable	reg_fut,reg_conj</NL>
e(/sthka => e(/sthka
<NL>V i(/sthmi  perf ind act 1st sg			perf_act</NL>
e(/sthkas => e(/sthkas
<NL>V i(/sthmi  perf ind act 2nd sg			perf_act</NL>
e(/sthken => e(/sthken
<NL>V i(/sthmi  plup ind act 3rd pl	epic doric ionic aeolic		perf_act</NL><NL>V i(/sthmi  perf ind act 3rd sg		nu_movable	perf_act</NL>
e(/tera => e(/tera
<NL>N e(/teros  neut nom/voc/acc pl			os_h_on</NL>
e(/terai => e(/terai
<NL>N e(/teros  fem nom/voc pl			os_h_on</NL>
e(/teroi => e(/teroi
<NL>N e(/teros  masc nom/voc pl			os_h_on</NL>
e(/teron => e(/teron
<NL>N e(/teros  masc acc sg			os_h_on</NL><NL>N e(/teros  neut nom/voc/acc sg			os_h_on</NL>
e(/teros => e(/teros
<NL>N e(/teros  masc nom sg			os_h_on</NL>
e(/toima => e(/toima
<NL>N e(/toi_ma,e(toi=mos  neut nom/voc/acc pl	attic		os_h_on</NL><NL>N e(/toi_ma,e(toi=mos  neut nom/voc/acc pl	attic		os_on</NL>
e(/toimoi => e(/toimoi
<NL>N e(/toi_moi,e(toi=mos  masc nom/voc pl	attic		os_h_on</NL><NL>N e(/toi_moi,e(toi=mos  masc/fem nom/voc pl	attic		os_on</NL>
e(/toimon => e(/toimon
<NL>N e(/toi_mon,e(toi=mos  masc acc sg	attic		os_h_on</NL><NL>N e(/toi_mon,e(toi=mos  neut nom/voc/acc sg	attic		os_h_on</NL><NL>N e(/toi_mon,e(toi=mos  masc/fem acc sg	attic		os_on</NL><NL>N e(/toi_mon,e(toi=mos  neut nom/voc/acc sg	attic		os_on</NL>
e(/toimos => e(/toimos
<NL>N e(/toi_mos,e(toi=mos  masc nom sg	attic		os_h_on</NL><NL>N e(/toi_mos,e(toi=mos  masc/fem nom sg	attic		os_on</NL>
e(/ws => e(/ws
<NL>N e(/ws 		indeclform	conj</NL><NL>N h)w/s  fem acc pl	attic	contr	ws_oos</NL><NL>N h)w/s  fem nom/voc pl	attic doric aeolic	contr	ws_oos</NL><NL>N h)w/s  fem gen sg	attic doric aeolic	contr	ws_oos</NL><NL>N h)w/s  fem nom sg	attic		ws_oos</NL>
*)ea/n => (no result)
*)eba/stasan => (no result)
*)eblasfh/mhsen => (no result)
*)eboulo/mhn => (no result)
*)ege/neto => (no result)
*)ege/nonto => (no result)
*)ege/rqhte => (no result)
*)egi/neto => (no result)
*)eggu/s => (no result)
*)egei/resqe => (no result)
*)egerqh/setai => (no result)
*)egerqei/s => (no result)
*)ego/gguzon => (no result)
*)egw/ => (no result)
*)edo/qh => (no result)
*)ezh/toun => (no result)
*)ezeki/an => *)ezeki/an
<NL>N *)ezeki/a_n,*)ezeki/as  masc acc sg	attic epic doric aeolic		hs_ou</NL><NL>N *)ezeki/as  masc acc sg		poetic	hs_ou</NL>
*)ezeki/as => *)ezeki/as
<NL>N *)ezeki/a_s,*)ezeki/as  masc nom sg	attic epic doric aeolic		hs_ou</NL>
*)eqew/roun => (no result)
*)ek => (no result)
*)eka/qisen => (no result)
*)ekdi/khson => (no result)
*)ekei= => (no result)
*)ekei=qen => (no result)
*)ekei=nos => (no result)
*)ekrizw/qhti => (no result)
*)ele/hson => (no result)
*)elh/luqen => (no result)
*)elaiw=n => *)elaiw=n
<NL>N *)/elaiou=s  masc gen pl	attic	contr	oos_oou</NL><NL>N *)elai/a  fem gen pl			h_hs</NL><NL>N *)elaio/s  masc gen pl			os_ou</NL>
*)elaiw=nos => (no result)
*)elamei=tai => (no result)
*)elea/zar => (no result)
*)eleh/sw => (no result)
*)eleisa/bet => (no result)
*)eleu/qeroi => *)eleu/qeroi
<NL>N *)eleu/qeros  masc nom/voc pl			os_ou</NL>
*)eleu/qeros => *)eleu/qeros
<NL>N *)eleu/qeros  masc nom sg			os_ou</NL>
*)eleu/somai => (no result)
*)eleu/sontai => (no result)
*)elqe/ => (no result)
*)elqo/ntwn => (no result)
*)elqw/n => (no result)
*)elie/zer => (no result)
*)eliakei/m => (no result)
*)eliou/d => (no result)
*)elmada/m => (no result)
*)elogi/sqh => (no result)
*)elpi/zw => (no result)
*)elwi/+ => (no result)
*)elu/mas => (no result)
*)ema/xonto => (no result)
*)emi/shsan => (no result)
*)emartu/rei => (no result)
*)emmanouh/l => (no result)
*)emmaou=s => (no result)
*)emmw/r => (no result)
*)emoi/ => (no result)
*)emo/n => (no result)
*)en => (no result)
*)ene/gkate => (no result)
*)ene/meinen => (no result)
*)endu/sasqe => (no result)
*)eneuloghqh/sontai => (no result)
*)enoikh/sw => (no result)
*)enorki/zw => (no result)
*)entraph/sontai => (no result)
*)enw/s => (no result)
*)enw/x => (no result)
*)ec => (no result)
*)ece/lqate => (no result)
*)ech/gagen => (no result)
*)ecane/sthsan => (no result)
*)ecekla/sqhsan => (no result)
*)ecerxo/menoi => (no result)
*)ecio/ntwn => (no result)
*)ecomologou=mai => (no result)
*)ecorki/zw => (no result)
*)ech=lqen => (no result)
*)epe/treyen => (no result)
*)epi/ => (no result)
*)epi/skopon => (no result)
*)epi/steusa => (no result)
*)epi/steusen => (no result)
*)epi/treyon => (no result)
*)epai/neton => *)epai/neton
<NL>N *)epai/netos  masc acc sg			os_ou</NL>
*)epainw= => (no result)
*)epana/gage => (no result)
*)epafrodi/tou => *)epafrodi/tou
<NL>N *)epafro/ditos  masc gen sg			os_ou</NL>
*)epafro/diton => *)epafro/diton
<NL>N *)epafro/ditos  masc acc sg			os_ou</NL>
*)epafra= => (no result)
*)epafra=s => (no result)
*)epei/ => (no result)
*)epeidh/ => (no result)
*)epeidh/per => (no result)
*)eperwth/sw => (no result)
*)eperwthqei/s => (no result)
*)eperwtw= => (no result)
*)epeske/yato => (no result)
*)epefa/nh => (no result)
*)epexei/rhsan => (no result)
*)ephrw/twn => (no result)
*)epiqumi/a| => (no result)
*)epikata/ratos => (no result)
*)epikouri/wn => *)epikouri/wn
<NL>N *)epikou/rios-pl  masc gen pl			os_ou</NL>
*)epimelh/qhti => (no result)
*)epimeno/ntwn => (no result)
*)epista/ta => (no result)
*)epistre/yantes => (no result)
*)epitimh/sai => (no result)
*)epitre/petai => (no result)
*)epoi/hsen => (no result)
*)eprofh/teusen => (no result)
*)eph=lqan => (no result)
*)ep’ => (no result)
*)erei=s => (no result)
*)erre/qh => (no result)
*)eruqra/n => *)eruqra/n
<NL>N *)eruqra_/n,*)eruqrai/  fem acc sg	attic doric aeolic	geog_name	h_hs</NL>
*)eruqra=| => *)eruqra=|
<NL>N *)eruqrai/  fem dat sg	attic doric aeolic	geog_name	h_hs</NL>
*)erxo/meqa => (no result)
*)erwth/sw => (no result)
*)erwtw= => (no result)
*)erwtw=men => (no result)
*)esi/ghsen => (no result)
*)esqio/ntwn => (no result)
*)esko/rpisen => (no result)
*)eslei/ => (no result)
*)esrw/m => (no result)
*)etre/xete => (no result)
*)efa/gomen => (no result)
*)efe/sioi => *)efe/sioi
<NL>N *)efe/sios  masc nom/voc pl			os_h_on</NL>
*)efe/sion => *)efe/sion
<NL>N *)efe/sios  masc acc sg			os_h_on</NL><NL>N *)efe/sios  neut nom/voc/acc sg			os_h_on</NL>
*)efe/sou => *)efe/sou
<NL>N *)/efesos  fem gen sg			os_ou</NL><NL>N *)/efesos  masc gen sg			os_ou</NL>
*)efe/sw| => *)efe/sw|
<NL>N *)/efesos  fem dat sg			os_ou</NL><NL>N *)/efesos  masc dat sg			os_ou</NL>
*)efane/rwsa => (no result)
*)efesi/wn => *)efesi/wn
<NL>N *)efe/sia  neut gen pl			os_ou</NL><NL>N *)efe/sios  fem gen pl			os_h_on</NL><NL>N *)efe/sios  masc/neut gen pl			os_h_on</NL>
*)efrai/m => (no result)
*)effaqa/ => (no result)
*)efw/nhsan => (no result)
*)ef’ => (no result)
*)exa/rhn => (no result)
*)exqe/s => (no result)
*)exqro/s => (no result)
*)ea=te => (no result)
*(eautou/s => (no result)
*(ebrai/+di => *(ebrai/+di
<NL>N *(ebrai/di,*(ebrai/s  fem dat sg			is_idos</NL>
*(ebrai/ous => *(ebrai/ous
<NL>N *(ebrai_/ous,*(ebrai=os  masc acc pl			os_ou</NL>
*(ebrai/wn => *(ebrai/wn
<NL>N *(ebrai_/wn,*(ebrai=os  masc gen pl			os_ou</NL>
*(ebrai+sti/ => *(ebrai+sti/
<NL>N *(ebraisti/,*(ebraisti/ 		indeclform	adverb</NL>
*(ebrai=oi => *(ebrai=oi
<NL>N *(ebrai=os  masc nom/voc pl			os_ou</NL>
*(ebrai=os => *(ebrai=os
<NL>N *(ebrai=os  masc nom sg			os_ou</NL>
*(ekatonta/rxou => (no result)
*(ekato/n => (no result)
*(ekousi/ws => (no result)
*(elisai/ou => (no result)
*(ella/da => *(ella/da
<NL>N *(ella/s  fem acc sg			s_dos</NL>
*(ellh/nwn => *(ellh/nwn
<NL>N *(/ellhn  masc/fem gen pl			n_nos</NL>
*(ellhni/dwn => *(ellhni/dwn
<NL>N *(ellhni/s  fem gen pl			is_idos</NL>
*(ellhni/s => *(ellhni/s
<NL>N *(ellhni/s  fem nom sg			is_idos</NL>
*(ellhnikh=| => *(ellhnikh=|
<NL>N *(ellhniko/s  fem dat sg	attic epic ionic		os_h_on</NL>
*(ellhnista/s => *(ellhnista/s
<NL>N *(ellhnista_/s,*(ellhnisth/s  masc acc pl			hs_ou</NL><NL>N *(ellhnista_/s,*(ellhnisth/s  masc nom sg	epic doric aeolic		hs_ou</NL>
*(ellhnisti/ => *(ellhnisti/
<NL>N *(ellhnisti/ 		indeclform	adverb</NL>
*(ellhnistw=n => *(ellhnistw=n
<NL>N *(ellhnisth/s  masc gen pl			hs_ou</NL>
*(eni/ => (no result)
*(enw/x => (no result)
*(epta/ => (no result)
*(ermoge/nhs => *(ermoge/nhs
<NL>N *(ermoge/nhs  masc acc pl	attic epic doric	contr	hs_eos</NL><NL>N *(ermoge/nhs  masc nom/voc pl	doric aeolic	contr	hs_eos</NL><NL>N *(ermoge/nhs  masc nom sg			hs_eos</NL>
*(erma=n => *(erma=n
<NL>N *(ermh=s  masc acc sg	doric	contr	ehs_eou</NL>
*(ermh=n => *(ermh=n
<NL>N *(ermh=s  masc acc sg	attic epic ionic	contr	ehs_eou</NL>
*(estw/s => (no result)
*(etai=re => (no result)
*(etoi/mason => (no result)
*(etoima/sate => (no result)
*(ewra/kamen => (no result)
*(ew/raka => (no result)
*)/ea => (no result)
*)/eber => (no result)
*)/egeire => (no result)
*)/egnw => (no result)
*)/egnwka => (no result)
*)/egraya => (no result)
*)/edei => (no result)
*)/edwken => (no result)
*)/ekbale => (no result)
*)/ekteinon => (no result)
*)/ekfobos => (no result)
*)/elegen => (no result)
*)/elegon => (no result)
*)/eleos => *)/eleos
<NL>N *)/eleos  masc nom sg			os_h_on</NL><NL>N *)/eleos  masc nom sg			os_ou</NL>
*)/emeinen => (no result)
*)/enoxos => (no result)
*)/ecelqe => (no result)
*)/ecestin => (no result)
*)/epeita => (no result)
*)/epesen => (no result)
*)/eprepen => (no result)
*)/eraston => *)/eraston
<NL>N *)/erastos  masc acc sg			os_ou</NL>
*)/erastos => *)/erastos
<NL>N *)/erastos  masc nom sg			os_ou</NL>
*)/erhmos => (no result)
*)/errwsqe => (no result)
*)/erxesqe => (no result)
*)/erxetai => (no result)
*)/erxou => (no result)
*)/esesqe => (no result)
*)/esontai => (no result)
*)/estai => (no result)
*)/estin => (no result)
*)/estw => (no result)
*)/estwsan => (no result)
*)/eti => (no result)
*)/efeson => *)/efeson
<NL>N *)/efesos  fem acc sg			os_ou</NL><NL>N *)/efesos  masc acc sg			os_ou</NL>
*)/efh => (no result)
*)/exete => *)/exete
<NL>N *)/exetos  masc voc sg			os_ou</NL>
*)/exomen => (no result)
*)/exontes => (no result)
*)/exousi => (no result)
*(/ekastos => (no result)
*(/ellhn => *(/ellhn
<NL>N *(/ellh  fem acc sg	attic epic ionic		h_hs</NL><NL>N *(/ellhn  masc/fem nom/voc sg			n_nos</NL>
*(/ellhnas => *(/ellhnas
<NL>N *(/ellhn  masc/fem acc pl			n_nos</NL>
*(/ellhnes => *(/ellhnes
<NL>N *(/ellhn  masc/fem nom/voc pl			n_nos</NL>
*(/ellhni => *(/ellhni
<NL>N *(/ellhn  masc/fem dat sg			n_nos</NL>
*(/ellhnos => *(/ellhnos
<NL>N *(/ellhn  masc/fem gen sg			n_nos</NL>
*(/ellhsin => *(/ellhsin
<NL>N *(/ellhn  masc/fem dat pl		nu_movable	n_nos</NL>
*(/en => (no result)
*(/eneka => (no result)
*(/eneken => (no result)
*(/ec => (no result)
*(/ews => (no result)
h)ga/gete => h)ga/gete
<NL>V a)/gw  aor ind act 2nd pl	attic epic ionic	redupl	aor2</NL>
h)ga/pa => h)ga/pa
<NL>V h)ga/pa_,a)gapa/w  imperf ind act 3rd sg	attic epic ionic	contr	aw_pr,aw_denom</NL>
h)ga/phsa => h)ga/phsa
<NL>V a)gapa/w  aor ind act 1st sg	attic epic ionic		aor1,aw_denom</NL>
h)ga/phsan => h)ga/phsan
<NL>V a)gapa/w  imperf ind act 3rd pl	attic epic ionic		ath_primary,aw_denom</NL><NL>V a)gapa/w  aor ind act 3rd pl	attic epic ionic		aor1,aw_denom</NL>
h)ga/phsas => h)ga/phsas
<NL>V a)gapa/w  aor ind act 2nd sg	attic epic ionic		aor1,aw_denom</NL>
h)ga/phsen => h)ga/phsen
<NL>V a)gapa/w  aor ind act 3rd sg	attic epic ionic	nu_movable	aor1,aw_denom</NL>
h)ge/rqh => h)ge/rqh
<NL>V a)gei/rw  aor ind pass 3rd sg	attic epic ionic		aor_pass,eirw</NL><NL>V e)gei/rw  aor ind pass 3rd sg			aor_pass,eirw</NL>
h)ge/rqhsan => h)ge/rqhsan
<NL>V a)gei/rw  aor ind pass 3rd pl	attic epic ionic		aor_pass,eirw</NL><NL>V e)gei/rw  aor ind pass 3rd pl			aor_pass,eirw</NL>
h)galli/asen => h)galli/asen
<NL>V a)gallia/w  aor ind act 3rd sg	attic epic ionic	nu_movable	aor1,azw</NL><NL>V h)galli/a_sen,a)gallia/w  aor ind act 3rd sg	attic epic doric ionic	nu_movable	aor1,iaw_denom</NL>
h)gallia/sato => h)gallia/sato
<NL>V a)gallia/w  aor ind mid 3rd sg	attic epic ionic		aor1,azw</NL><NL>V h)gallia_/sato,a)gallia/w  aor ind mid 3rd sg	attic epic doric ionic		aor1,iaw_denom</NL>
h)gana/kthsan => h)gana/kthsan
<NL>V a)ganakte/w  aor ind act 3rd pl	attic epic ionic		aor1,ew_denom</NL>
h)gana/kthsen => h)gana/kthsen
<NL>V a)ganakte/w  aor ind act 3rd sg	attic epic ionic	nu_movable	aor1,ew_denom</NL>
h)gaph/kamen => h)gaph/kamen
<NL>V a)gapa/w  perf ind act 1st pl	attic ionic	redupl	perf_act,aw_denom</NL>
h)gaphko/si => h)gaphko/si
<NL>P a)gapa/w  perf part act masc/neut dat pl	attic ionic	redupl	perf_act,aw_denom</NL>
h)gaphme/nhn => h)gaphme/nhn
<NL>P a)gapa/w  perf part mp fem acc sg	attic epic ionic	redupl	perfp_vow,aw_denom</NL>
h)gaphme/noi => h)gaphme/noi
<NL>P a)gapa/w  perf part mp masc nom/voc pl	attic ionic	redupl	perfp_vow,aw_denom</NL>
h)gaphme/nois => h)gaphme/nois
<NL>P a)gapa/w  perf part mp masc/neut dat pl	attic ionic	redupl	perfp_vow,aw_denom</NL>
h)gapa=te => h)gapa=te
<NL>V a)gapa/w  imperf ind act 2nd pl	attic epic ionic	contr	aw_pr,aw_denom</NL>
h)gga/reusan => h)gga/reusan
<NL>V a)ggareu/w  aor ind act 3rd pl	attic epic ionic		aor1,euw</NL><NL>V e)ggareu/w  aor ind act 3rd pl			aor1,euw</NL>
h)gno/oun => h)gno/oun
<NL>V a)gnoe/w  imperf ind act 3rd pl	attic epic doric ionic	contr	ew_pr,ew_denom</NL><NL>V a)gnoe/w  imperf ind act 1st sg	attic epic doric ionic	contr	ew_pr,ew_denom</NL>
h)gora/sqhsan => h)gora/sqhsan
<NL>V a)gora/zw  aor ind pass 3rd pl	attic epic ionic		aor_pass,azw</NL>
h)gora/sqhte => h)gora/sqhte
<NL>V a)gora/zw  aor ind pass 2nd pl	attic epic ionic		aor_pass,azw</NL>
h)gorasme/noi => h)gorasme/noi
<NL>P a)gora/zw  perf part mp masc nom/voc pl	attic epic doric ionic aeolic	redupl	perfp_d,azw</NL>
h)gwni/zonto => h)gwni/zonto
<NL>V a)gwni/zomai  imperf ind mp 3rd pl	attic epic ionic		w_stem,izw</NL>
h)go/razon => h)go/razon
<NL>V a)gora/zw  imperf ind act 3rd pl	attic epic ionic		w_stem,azw</NL><NL>V a)gora/zw  imperf ind act 1st sg	attic epic ionic		w_stem,azw</NL>
h)go/rasa => h)go/rasa
<NL>V a)gora/zw  aor ind act 1st sg	attic epic ionic		aor1,azw</NL>
h)go/rasan => h)go/rasan
<NL>V a)gora/zw  aor ind act 3rd pl	attic epic ionic		aor1,azw</NL>
h)go/rasas => h)go/rasas
<NL>V a)gora/zw  aor ind act 2nd sg	attic epic ionic		aor1,azw</NL>
h)go/rasen => h)go/rasen
<NL>V a)gora/zw  aor ind act 3rd sg	attic epic ionic	nu_movable	aor1,azw</NL>
h)gw/nismai => h)gw/nismai
<NL>V a)gwni/zomai  perf ind mp 1st sg	attic epic doric ionic aeolic	redupl	perfp_d,izw</NL>
h)di/khka => h)di/khka
<NL>V a)dike/w  perf ind act 1st sg	attic epic doric ionic aeolic	redupl	perf_act,ew_denom</NL>
h)di/khsen => h)di/khsen
<NL>V a)dike/w  aor ind act 3rd sg	attic epic ionic	nu_movable	aor1,ew_denom</NL>
h)dikh/samen => h)dikh/samen
<NL>V a)dike/w  aor ind act 1st pl	attic epic ionic		aor1,ew_denom</NL>
h)dikh/sate => h)dikh/sate
<NL>V a)dike/w  aor ind act 2nd pl	attic epic ionic		aor1,ew_denom</NL>
h)duna/sqh => (no result)
h)dunh/qhmen => h)dunh/qhmen
<NL>V du/namai  aor ind pass 1st pl	attic	double_aug	aor_pass</NL>
h)dunh/qhn => h)dunh/qhn
<NL>V du/namai  aor ind pass 3rd pl	attic epic doric aeolic	double_aug	aor_pass</NL><NL>V du/namai  aor ind pass 1st sg	attic	double_aug	aor_pass</NL>
h)dunh/qhsan => h)dunh/qhsan
<NL>V du/namai  aor ind pass 3rd pl	attic	double_aug	aor_pass</NL>
h)dunh/qhte => h)dunh/qhte
<NL>V du/namai  aor ind pass 2nd pl	attic	double_aug	aor_pass</NL>
h)du/nanto => h)du/nanto
<NL>V du/namai  aor ind mid 3rd pl		double_aug	aor1</NL>
h)du/nato => h)du/nato
<NL>V du/namai  aor ind mid 3rd sg		double_aug	aor1</NL>
h)qe/lhsa => h)qe/lhsa
<NL>V e)qe/lw  aor ind act 1st sg			aor1,e_suppl</NL>
h)qe/lhsan => h)qe/lhsan
<NL>V e)qe/lw  aor ind act 3rd pl			aor1,e_suppl</NL>
h)qe/lhsas => h)qe/lhsas
<NL>V e)qe/lw  aor ind act 2nd sg			aor1,e_suppl</NL>
h)qe/lhsen => h)qe/lhsen
<NL>V e)qe/lw  aor ind act 3rd sg		nu_movable	aor1,e_suppl</NL>
h)qe/thsan => h)qe/thsan
<NL>V a)qete/w  aor ind act 3rd pl	attic epic ionic		aor1,ew_denom</NL>
h)qelh/samen => h)qelh/samen
<NL>V e)qe/lw  aor ind act 1st pl			aor1,e_suppl</NL>
h)qelh/sate => h)qelh/sate
<NL>V e)qe/lw  aor ind act 2nd pl			aor1,e_suppl</NL>
h)qroisme/nous => h)qroisme/nous
<NL>P a)qroi/zw  perf part mp masc acc pl	attic epic doric ionic aeolic	redupl	perfp_d,izw</NL>
h)kairei=sqe => h)kairei=sqe
<NL>V a)kaire/w  imperf ind mp 2nd pl	attic epic ionic	contr	ew_pr,ew_denom</NL>
h)kolouqh/kamen => h)kolouqh/kamen
<NL>V a)kolouqe/w  perf ind act 1st pl	attic epic doric ionic aeolic	redupl	perf_act,ew_denom</NL>
h)kolouqh/samen => h)kolouqh/samen
<NL>V a)kolouqe/w  aor ind act 1st pl	attic epic ionic		aor1,ew_denom</NL>
h)kolou/qei => h)kolou/qei
<NL>V a)kolouqe/w  imperf ind act 3rd sg	attic epic ionic	contr	ew_pr,ew_denom</NL>
h)kolou/qhsan => h)kolou/qhsan
<NL>V a)kolouqe/w  aor ind act 3rd pl	attic epic ionic		aor1,ew_denom</NL>
h)kolou/qhsen => h)kolou/qhsen
<NL>V a)kolouqe/w  aor ind act 3rd sg	attic epic ionic	nu_movable	aor1,ew_denom</NL>
h)kolou/qoun => h)kolou/qoun
<NL>V a)kolouqe/w  imperf ind act 3rd pl	attic epic doric ionic	contr	ew_pr,ew_denom</NL><NL>V a)kolouqe/w  imperf ind act 1st sg	attic epic doric ionic	contr	ew_pr,ew_denom</NL>
h)kou/samen => h)kou/samen
<NL>V a)kou/w  aor ind act 1st pl	attic epic ionic		aor1,reg_conj</NL>
h)kou/sate => h)kou/sate
<NL>V a)kou/w  aor ind act 2nd pl	attic epic ionic		aor1,reg_conj</NL>
h)kou/sqh => h)kou/sqh
<NL>V a)kou/w  aor ind pass 3rd sg	attic epic ionic		aor_pass,reg_conj</NL>
h)kri/bwsen => h)kri/bwsen
<NL>V h)kri_/bwsen,a)kribo/w  aor ind act 3rd sg	attic epic ionic	nu_movable	aor1,ow_denom</NL>
h)kurw/sate => h)kurw/sate
<NL>V a)kuro/w  aor ind act 2nd pl	attic epic ionic		aor1,ow_denom</NL>
h)la/ttwsas => h)la/ttwsas
<NL>V e)lasso/w  aor ind act 2nd sg	attic		aor1,ow_denom</NL>
h)le/hsa => h)le/hsa
<NL>V e)lea/w  aor ind act 1st sg	attic ionic		aor1,aw_denom</NL><NL>V e)lee/w  aor ind act 1st sg			aor1,ew_denom</NL>
h)le/hsen => h)le/hsen
<NL>V e)lea/w  aor ind act 3rd sg	attic ionic	nu_movable	aor1,aw_denom</NL><NL>V e)lee/w  aor ind act 3rd sg		nu_movable	aor1,ew_denom</NL>
h)lattwme/non => h)lattwme/non
<NL>P e)lasso/w  perf part mp masc acc sg	attic	redupl	perfp_vow,ow_denom</NL><NL>P e)lasso/w  perf part mp neut nom/voc/acc sg	attic	redupl	perfp_vow,ow_denom</NL>
h)latto/nhsen => h)latto/nhsen
<NL>V e)lattone/w  aor ind act 3rd sg		nu_movable	aor1,ew_denom</NL>
h)lau/neto => h)lau/neto
<NL>V h)lau_/neto,e)lau/nw  imperf ind mp 3rd sg			w_stem,unw</NL>
h)leh/qhmen => h)leh/qhmen
<NL>V e)lea/w  aor ind pass 1st pl	attic ionic		aor_pass,aw_denom</NL><NL>V e)lee/w  aor ind pass 1st pl			aor_pass,ew_denom</NL>
h)leh/qhn => h)leh/qhn
<NL>V e)lea/w  aor ind pass 3rd pl	attic epic doric ionic aeolic		aor_pass,aw_denom</NL><NL>V e)lea/w  aor ind pass 1st sg	attic ionic		aor_pass,aw_denom</NL><NL>V e)lee/w  aor ind pass 3rd pl	epic doric aeolic		aor_pass,ew_denom</NL><NL>V e)lee/w  aor ind pass 1st sg			aor_pass,ew_denom</NL>
h)leh/qhte => h)leh/qhte
<NL>V e)lea/w  aor ind pass 2nd pl	attic ionic		aor_pass,aw_denom</NL><NL>V e)lee/w  aor ind pass 2nd pl			aor_pass,ew_denom</NL>
h)lehme/noi => h)lehme/noi
<NL>P e)lea/w  perf part mp masc nom/voc pl	attic ionic	redupl	perfp_vow,aw_denom</NL><NL>P e)lee/w  perf part mp masc nom/voc pl		redupl	perfp_vow,ew_denom</NL>
h)lehme/nos => h)lehme/nos
<NL>P e)lea/w  perf part mp masc nom sg	attic ionic	redupl	perfp_vow,aw_denom</NL><NL>P e)lee/w  perf part mp masc nom sg		redupl	perfp_vow,ew_denom</NL>
h)leuqe/rwsen => h)leuqe/rwsen
<NL>V e)leuqero/w  aor ind act 3rd sg		nu_movable	aor1,ow_denom</NL>
h)lpi/zomen => h)lpi/zomen
<NL>V e)lpi/zw  imperf ind act 1st pl			w_stem,izw</NL>
h)lpi/kamen => h)lpi/kamen
<NL>V e)lpi/zw  perf ind act 1st pl		redupl	perf_act,izw</NL>
h)lpi/kate => h)lpi/kate
<NL>V e)lpi/zw  perf ind act 2nd pl		redupl	perf_act,izw</NL>
h)lpi/samen => h)lpi/samen
<NL>V e)lpi/zw  aor ind act 1st pl			aor1,izw</NL>
h)lpike/nai => h)lpike/nai
<NL>V e)lpi/zw  perf inf act		redupl	perf_act,izw</NL>
h)lpiko/tes => h)lpiko/tes
<NL>P e)lpi/zw  perf part act masc nom/voc pl		redupl	perf_act,izw</NL>
h)me/lhsa => h)me/lhsa
<NL>V a)mele/w  aor ind act 1st sg	attic epic ionic		aor1,ew_denom</NL>
h)mfiesme/non => h)mfiesme/non
<NL>P a)mfi/-a)mfie/nnumi  perf part mp masc acc sg		root_preverb	perfp_s,e_stem</NL><NL>P a)mfi/-a)mfie/nnumi  perf part mp neut nom/voc/acc sg		root_preverb	perfp_s,e_stem</NL>
h)mu/nato => h)mu/nato
<NL>V h)mu_/nato,a)mu/nw  aor ind mid 3rd sg	attic epic ionic		aor1,unw</NL>
h)na/gkazon => h)na/gkazon
<NL>V a)nagka/zw  imperf ind act 3rd pl	attic epic ionic		w_stem,azw</NL><NL>V a)nagka/zw  imperf ind act 1st sg	attic epic ionic		w_stem,azw</NL>
h)na/gkasen => h)na/gkasen
<NL>V a)nagka/zw  aor ind act 3rd sg	attic epic ionic	nu_movable	aor1,azw</NL>
h)ne/xqh => h)ne/xqh
<NL>V fe/rw  aor ind pass 3rd sg			aor_pass</NL>
h)ne/w|cen => h)ne/w|cen
<NL>V a)noi/gnumi  aor ind act 3rd sg		syll_augment nu_movable prevb_aug	aor1,reg_conj</NL>
h)nagka/sate => h)nagka/sate
<NL>V a)nagka/zw  aor ind act 2nd pl	attic epic ionic		aor1,azw</NL>
h)nagka/sqh => h)nagka/sqh
<NL>V a)nagka/zw  aor ind pass 3rd sg	attic epic ionic		aor_pass,azw</NL>
h)nagka/sqhn => h)nagka/sqhn
<NL>V a)nagka/zw  plup ind mp 3rd dual	attic epic doric ionic aeolic	redupl	perfp_d,azw</NL><NL>V a)nagka/zw  aor ind pass 3rd pl	attic epic doric ionic aeolic		aor_pass,azw</NL><NL>V a)nagka/zw  aor ind pass 1st sg	attic epic ionic		aor_pass,azw</NL>
h)new|gme/nh => (no result)
h)new|gme/nhn => (no result)
h)new|gme/non => (no result)
h)new/|xqhsan => h)new/|xqhsan
<NL>V a)noi/gnumi  aor ind pass 3rd pl		syll_augment prevb_aug	aor_pass,reg_conj</NL>
h)noi/gh => h)noi/gh
<NL>V a)noi/gnumi  aor ind pass 3rd sg	homeric ionic	unaugmented prevb_aug	aor2_pass,numi</NL>
h)noi/ghsan => h)noi/ghsan
<NL>V a)noi/gnumi  aor ind pass 3rd pl	homeric ionic	unaugmented prevb_aug	aor2_pass,numi</NL>
h)noi/xqh => h)noi/xqh
<NL>V a)noi/gnumi  aor ind pass 3rd sg	homeric ionic	syll_augment unaugmented prevb_aug	aor_pass,reg_conj</NL>
h)noi/xqhsan => h)noi/xqhsan
<NL>V a)noi/gnumi  aor ind pass 3rd pl	homeric ionic	syll_augment unaugmented prevb_aug	aor_pass,reg_conj</NL>
h)ntlhko/tes => h)ntlhko/tes
<NL>P a)ntle/w  perf part act masc nom/voc pl	attic epic doric ionic aeolic	redupl	perf_act,ew_denom</NL>
h)ci/ou => h)ci/ou
<NL>V a)cio/w  imperf ind act 3rd sg	attic epic ionic	contr	ow_pr,ow_denom</NL><NL>V e)cio/w  imperf ind act 3rd sg		contr	ow_pr,ow_denom</NL>
h)ci/wsa => h)ci/wsa
<NL>V a)cio/w  aor ind act 1st sg	attic epic ionic		aor1,ow_denom</NL><NL>V e)cio/w  aor ind act 1st sg			aor1,ow_denom</NL>
h)ci/wtai => h)ci/wtai
<NL>V a)cio/w  perf ind mp 3rd sg	attic epic doric ionic aeolic	redupl	perfp_vow,ow_denom</NL><NL>V e)cio/w  perf ind mp 3rd sg		redupl	perfp_vow,ow_denom</NL>
h)pi/sthsan => h)pi/sthsan
<NL>V a)piste/w  aor ind act 3rd pl	attic epic ionic		aor1,ew_denom</NL>
h)pi/stoun => h)pi/stoun
<NL>V a)piste/w  imperf ind act 3rd pl	attic epic doric ionic	contr	ew_pr,ew_denom</NL><NL>V a)piste/w  imperf ind act 1st sg	attic epic doric ionic	contr	ew_pr,ew_denom</NL>
h)path/qh => h)path/qh
<NL>V a)pata/w  aor ind pass 3rd sg	attic epic ionic		aor_pass,aw_denom</NL>
h)pei/qhsan => h)pei/qhsan
<NL>V a)peiqe/w  aor ind act 3rd pl	attic epic ionic		aor1,ew_denom</NL>
h)pei/qoun => h)pei/qoun
<NL>V a)peiqe/w  imperf ind act 3rd pl	attic epic doric ionic	contr	ew_pr,ew_denom</NL><NL>V a)peiqe/w  imperf ind act 1st sg	attic epic doric ionic	contr	ew_pr,ew_denom</NL>
h)pei/lei => h)pei/lei
<NL>V a)peile/w  imperf ind act 3rd sg	attic epic ionic	contr	ew_pr,ew_denom</NL><NL>V a)peile/w2  imperf ind act 3rd sg	attic epic ionic	contr	ew_pr,ew_denom</NL><NL>V e)peile/w  imperf ind act 3rd sg	attic epic	contr	ew_pr,ew_denom</NL>
h)peiqh/sate => h)peiqh/sate
<NL>V a)peiqe/w  aor ind act 2nd pl	attic epic ionic		aor1,ew_denom</NL>
h)po/rei => h)po/rei
<NL>V a)pore/w  imperf ind act 3rd sg	attic epic ionic	contr	ew_pr,ew_denom</NL>
h)re/qisen => h)re/qisen
<NL>V e)reqi/zw  aor ind act 3rd sg		nu_movable	aor1,izw</NL>
h)ri/qmhntai => h)ri/qmhntai
<NL>V a)riqme/w  perf ind mp 3rd pl	attic epic doric ionic aeolic	redupl	perfp_vow,ew_denom</NL>
h)ri/sthsan => h)ri/sthsan
<NL>V h)_ri/sthsan,a)rista/w  imperf ind act 3rd pl	attic epic ionic		ath_primary,aw_denom</NL><NL>V h)_ri/sthsan,a)rista/w  aor ind act 3rd pl	attic epic ionic		aor1,aw_denom</NL>
h)rga/zonto => h)rga/zonto
<NL>V e)rga/zomai  imperf ind mp 3rd pl	attic		w_stem,azw</NL>
h)rga/santo => h)rga/santo
<NL>V e)rga/zomai  aor ind mp 3rd pl	attic prose	later	aor1,azw</NL>
h)rga/sato => h)rga/sato
<NL>V e)rga/zomai  aor ind mp 3rd sg	attic prose	later	aor1,azw</NL>
h)rgasa/meqa => h)rgasa/meqa
<NL>V e)rga/zomai  aor ind mp 1st pl	attic prose	later	aor1,azw</NL>
h)rhmwme/nhn => h)rhmwme/nhn
<NL>P e)rhmo/w  perf part mp fem acc sg	attic epic ionic	redupl	perfp_vow,ow_denom</NL>
h)rhmw/qh => h)rhmw/qh
<NL>V e)rhmo/w  aor ind pass 3rd sg			aor_pass,ow_denom</NL>
h)riqmhme/nai => h)riqmhme/nai
<NL>P a)riqme/w  perf part mp fem nom/voc pl	attic epic doric ionic aeolic	redupl	perfp_vow,ew_denom</NL><NL>P h)riqmhme/na_|,a)riqme/w  perf part mp fem dat sg	attic epic doric ionic aeolic	redupl	perfp_vow,ew_denom</NL>
h)rme/non => h)rme/non
<NL>P ai)/rw  perf part mp masc acc sg			perfp_r,airw</NL><NL>P ai)/rw  perf part mp neut nom/voc/acc sg			perfp_r,airw</NL>
h)rnh/santo => h)rnh/santo
<NL>V a)rne/omai  aor ind mp 3rd pl	attic epic ionic		aor1,ew_denom</NL>
h)rnh/sasqe => h)rnh/sasqe
<NL>V a)rne/omai  aor ind mp 2nd pl	attic epic ionic		aor1,ew_denom</NL>
h)rnh/sato => h)rnh/sato
<NL>V a)rne/omai  aor ind mp 3rd sg	attic epic ionic		aor1,ew_denom</NL>
h)rnh/sw => h)rnh/sw
<NL>V a)rne/omai  aor ind mp 2nd sg	attic epic ionic		aor1,ew_denom</NL>
h)rnei=to => h)rnei=to
<NL>V a)rne/omai  imperf ind mp 3rd sg	attic epic ionic	contr	ew_pr,ew_denom</NL>
h)rnhme/noi => h)rnhme/noi
<NL>P a)rne/omai  perf part mp masc nom/voc pl	attic epic doric ionic aeolic	redupl	perfp_vow,ew_denom</NL>
h)rtume/nos => h)rtume/nos
<NL>P a)rtu/w  perf part mp masc nom sg			perfp_vow,reg_conj</NL>
h)rw/ta => h)rw/ta
<NL>V h)rw/ta_,e)rwta/w  imperf ind act 3rd sg		contr	aw_pr,aw_denom</NL>
h)rw/thsan => h)rw/thsan
<NL>V e)rwta/w  imperf ind act 3rd pl			ath_primary,aw_denom</NL><NL>V e)rwta/w  aor ind act 3rd pl	attic ionic		aor1,aw_denom</NL>
h)rw/thsen => h)rw/thsen
<NL>V e)rwta/w  aor ind act 3rd sg	attic ionic	nu_movable	aor1,aw_denom</NL>
h)rw/toun => h)rw/toun
<NL>V e)rwta/w  imperf ind act 3rd pl	attic epic doric ionic	contr	ew_pr,aw_denom</NL><NL>V e)rwta/w  imperf ind act 1st sg	attic epic doric ionic	contr	ew_pr,aw_denom</NL>
h)rw/twn => h)rw/twn
<NL>V e)rwta/w  imperf ind act 3rd pl		contr	aw_pr,aw_denom</NL><NL>V e)rwta/w  imperf ind act 1st sg		contr	aw_pr,aw_denom</NL>
h)se/bhsan => h)se/bhsan
<NL>V a)sebe/w  aor ind act 3rd pl	attic epic ionic		aor1,ew_denom</NL>
h)sqe/nei => h)sqe/nei
<NL>V a)sqene/w  imperf ind act 3rd sg	attic epic ionic	contr	ew_pr,ew_denom</NL>
h)sqe/nhsa => h)sqe/nhsa
<NL>V a)sqene/w  aor ind act 1st sg	attic epic ionic		aor1,ew_denom</NL>
h)sqe/nhsen => h)sqe/nhsen
<NL>V a)sqene/w  aor ind act 3rd sg	attic epic ionic	nu_movable	aor1,ew_denom</NL>
h)sqenh/kamen => h)sqenh/kamen
<NL>V a)sqene/w  perf ind act 1st pl	attic epic doric ionic aeolic	redupl	perf_act,ew_denom</NL>
h)spa/zonto => h)spa/zonto
<NL>V a)spa/zomai  imperf ind mp 3rd pl	attic epic ionic		w_stem,azw</NL>
h)spa/sato => h)spa/sato
<NL>V a)spa/zomai  aor ind mp 3rd sg	attic epic ionic		aor1,azw</NL>
h)sto/xhsan => h)sto/xhsan
<NL>V a)stoxe/w  aor ind act 3rd pl	attic epic ionic		aor1,ew_denom</NL>
h)sfali/santo => h)sfali/santo
<NL>V a)sfali/zomai  aor ind mp 3rd pl	attic epic ionic		aor1,izw</NL><NL>V a)sfali/zw  aor ind mid 3rd pl	attic epic ionic		aor1,izw</NL>
h)sfali/sato => h)sfali/sato
<NL>V a)sfali/zomai  aor ind mp 3rd sg	attic epic ionic		aor1,izw</NL><NL>V a)sfali/zw  aor ind mid 3rd sg	attic epic ionic		aor1,izw</NL>
h)ti/masan => h)ti/masan
<NL>V h)ti_/ma_san,a)tima/w  aor ind act 3rd pl	attic epic doric ionic aeolic		aor1,aw_denom</NL><NL>V h)ti_/masan,a)tima/zw  aor ind act 3rd pl	attic epic ionic		aor1,azw</NL>
h)takth/samen => h)takth/samen
<NL>V a)takte/w  aor ind act 1st pl	attic epic ionic		aor1,ew_denom</NL>
h)tima/sate => h)tima/sate
<NL>V h)ti_ma_/sate,a)tima/w  aor ind act 2nd pl	attic epic doric ionic aeolic		aor1,aw_denom</NL><NL>V h)ti_ma/sate,a)tima/zw  aor ind act 2nd pl	attic epic ionic		aor1,azw</NL>
h)xrew/qhsan => (no result)
h)xw=n => h)xw=n
<NL>P h)xe/w  pres part act masc nom sg	attic epic doric	contr	ew_pr,ew_denom</NL><NL>N h)xh/  fem gen pl			h_hs</NL><NL>N h)xw/  fem gen pl		contr	w_oos</NL>
h( => h(
<NL>N o(  fem nom/voc sg		proclitic indeclform	article</NL>
h(gh/sasqe => h(gh/sasqe
<NL>V a(ge/omai  aor ind mp 2nd pl	attic epic ionic		aor1,ew_denom</NL><NL>V h(ge/omai  aor imperat mid 2nd pl			aor1,ew_denom</NL><NL>V h(ge/omai  aor ind mid 2nd pl			aor1,ew_denom</NL><NL>V h(_gh/sasqe,h(ge/omai  aor ind mid 2nd pl	attic epic doric ionic		aor1,ew_denom</NL><NL>V h(ge/omai  aor ind mid 2nd pl	homeric ionic	unaugmented	aor1,ew_denom</NL>
h(gh/sato => h(gh/sato
<NL>V a(ge/omai  aor ind mp 3rd sg	attic epic ionic		aor1,ew_denom</NL><NL>V h(ge/omai  aor ind mid 3rd sg			aor1,ew_denom</NL><NL>V h(_gh/sato,h(ge/omai  aor ind mid 3rd sg	attic epic doric ionic		aor1,ew_denom</NL><NL>V h(ge/omai  aor ind mid 3rd sg	homeric ionic	unaugmented	aor1,ew_denom</NL>
h(gi/asen => h(gi/asen
<NL>V a(gia/zw  aor ind act 3rd sg	attic epic ionic	nu_movable	aor1,azw</NL>
h(gi/astai => h(gi/astai
<NL>V a(gia/zw  perf ind mp 3rd sg	attic epic doric ionic aeolic	redupl	perfp_d,azw</NL>
h(gei/sqwsan => h(gei/sqwsan
<NL>V h(ge/omai  pres imperat mid 3rd pl	attic epic	contr	ew_pr,ew_denom</NL>
h(gemoni/as => h(gemoni/as
<NL>N h(gemoni/a_s,h(gemoni/a  fem acc pl			h_hs</NL><NL>N h(gemoni/a_s,h(gemoni/a  fem gen sg	attic doric aeolic		h_hs</NL>
h(gemoneu/ontos => h(gemoneu/ontos
<NL>P h(gemoneu/w  pres part act masc/neut gen sg			w_stem,euw</NL>
h(gemo/na => h(gemo/na
<NL>N h(gemw/n  masc/fem acc sg			wn_onos</NL>
h(gemo/nas => h(gemo/nas
<NL>N h(gemw/n  masc/fem acc pl			wn_onos</NL>
h(gemo/ni => h(gemo/ni
<NL>N h(gemw/n  masc/fem dat sg			wn_onos</NL>
h(gemo/nos => h(gemo/nos
<NL>N h(gemw/n  masc/fem gen sg			wn_onos</NL>
h(gemo/nwn => h(gemo/nwn
<NL>N h(gemw/n  masc/fem gen pl			wn_onos</NL>
h(gemo/sin => h(gemo/sin
<NL>N h(gemw/n  masc/fem dat pl		nu_movable	wn_onos</NL>
h(gemw/n => h(gemw/n
<NL>N h(gemw/n  masc/fem nom/voc sg			wn_onos</NL>
h(gei=sqai => h(gei=sqai
<NL>V h(ge/omai  pres inf mid	attic epic	contr	ew_pr,ew_denom</NL>
h(gei=sqe => h(gei=sqe
<NL>V a(ge/omai  imperf ind mp 2nd pl	attic epic ionic	contr	ew_pr,ew_denom</NL><NL>V h(ge/omai  imperf ind mid 2nd pl	attic epic	contr	ew_pr,ew_denom</NL><NL>V h(ge/omai  pres imperat mid 2nd pl	attic epic	contr	ew_pr,ew_denom</NL><NL>V h(ge/omai  pres opt mid 2nd pl	epic ionic		ew_pr,ew_denom</NL><NL>V h(ge/omai  pres ind mid 2nd pl	attic epic	contr	ew_pr,ew_denom</NL><NL>V h(_gei=sqe,h(ge/omai  imperf ind mid 2nd pl	attic epic doric ionic	contr	ew_pr,ew_denom</NL><NL>V h(ge/omai  imperf ind mid 2nd pl	attic epic	contr unaugmented	ew_pr,ew_denom</NL>
h(ghsa/menos => h(ghsa/menos
<NL>P h(ge/omai  aor part mid masc nom sg			aor1,ew_denom</NL>
h(ghsa/mhn => h(ghsa/mhn
<NL>V a(ge/omai  aor ind mp 1st sg	attic epic ionic		aor1,ew_denom</NL><NL>V h(ge/omai  aor ind mid 1st sg			aor1,ew_denom</NL><NL>V h(_ghsa/mhn,h(ge/omai  aor ind mid 1st sg	attic epic doric ionic		aor1,ew_denom</NL><NL>V h(ge/omai  aor ind mid 1st sg	homeric ionic	unaugmented	aor1,ew_denom</NL>
h(gia/sqh => h(gia/sqh
<NL>V a(gia/zw  aor ind pass 3rd sg	attic epic ionic		aor_pass,azw</NL>
h(gia/sqhte => h(gia/sqhte
<NL>V a(gia/zw  aor ind pass 2nd pl	attic epic ionic		aor_pass,azw</NL>
h(giasme/nh => h(giasme/nh
<NL>P a(gia/zw  perf part mp fem nom/voc sg	attic epic doric ionic aeolic	redupl	perfp_d,azw</NL>
h(giasme/noi => h(giasme/noi
<NL>P a(gia/zw  perf part mp masc nom/voc pl	attic epic doric ionic aeolic	redupl	perfp_d,azw</NL>
h(giasme/nois => h(giasme/nois
<NL>P a(gia/zw  perf part mp masc/neut dat pl	attic epic doric ionic aeolic	redupl	perfp_d,azw</NL>
h(giasme/non => h(giasme/non
<NL>P a(gia/zw  perf part mp masc acc sg	attic epic doric ionic aeolic	redupl	perfp_d,azw</NL><NL>P a(gia/zw  perf part mp neut nom/voc/acc sg	attic epic doric ionic aeolic	redupl	perfp_d,azw</NL>
h(gniko/tes => h(gniko/tes
<NL>P a(gni/zw  perf part act masc nom/voc pl	attic epic doric ionic aeolic	redupl	perf_act,izw</NL>
h(gnisme/non => h(gnisme/non
<NL>P a(gni/zw  perf part mp masc acc sg	attic epic doric ionic aeolic	redupl	perfp_d,izw</NL><NL>P a(gni/zw  perf part mp neut nom/voc/acc sg	attic epic doric ionic aeolic	redupl	perfp_d,izw</NL>
h(goume/nois => h(goume/nois
<NL>P h(ge/omai  pres part mid masc/neut dat pl	attic epic doric	contr	ew_pr,ew_denom</NL>
h(goume/nous => h(goume/nous
<NL>P h(ge/omai  pres part mid masc acc pl	attic epic doric	contr	ew_pr,ew_denom</NL>
h(goume/nwn => h(goume/nwn
<NL>P h(ge/omai  pres part mid fem gen pl	attic epic doric	contr	ew_pr,ew_denom</NL><NL>P h(ge/omai  pres part mid masc/neut gen pl	attic epic doric	contr	ew_pr,ew_denom</NL>
h(gou/menoi => h(gou/menoi
<NL>P h(ge/omai  pres part mid masc nom/voc pl	attic epic doric	contr	ew_pr,ew_denom</NL>
h(gou/menon => h(gou/menon
<NL>P h(ge/omai  pres part mid masc acc sg	attic epic doric	contr	ew_pr,ew_denom</NL><NL>P h(ge/omai  pres part mid neut nom/voc/acc sg	attic epic doric	contr	ew_pr,ew_denom</NL>
h(gou/menos => h(gou/menos
<NL>P h(ge/omai  pres part mid masc nom sg	attic epic doric	contr	ew_pr,ew_denom</NL>
h(gou=mai => h(gou=mai
<NL>V h(ge/omai  pres ind mid 1st sg	attic epic doric	contr	ew_pr,ew_denom</NL>
h(gou=ntai => h(gou=ntai
<NL>V h(ge/omai  pres ind mid 3rd pl	attic epic doric	contr	ew_pr,ew_denom</NL>
h(de/ws => h(de/ws
<NL>N h(de/ws 		indeclform	adverb</NL><NL>N h(du/s  adverbial			us_eia_u</NL><NL>N h(du/s  adverbial			us_u</NL>
h(donh/n => h(donh/n
<NL>N h(dona/  fem acc sg	attic epic ionic		h_hs</NL><NL>N h(donh/  fem acc sg	attic epic ionic		h_hs</NL>
h(donai=s => h(donai=s
<NL>N h(dona/  fem dat pl			h_hs</NL><NL>N h(donh/  fem dat pl			h_hs</NL>
h(donw=n => h(donw=n
<NL>N h(dona/  fem gen pl			h_hs</NL><NL>N h(donh/  fem gen pl			h_hs</NL>
h(du/osmon => h(du/osmon
<NL>N h(du/osmon  neut nom/voc/acc sg			os_ou</NL><NL>N h(du/osmos  masc/fem acc sg			os_on</NL><NL>N h(du/osmos  neut nom/voc/acc sg			os_on</NL>
h(li/khn => h(li/khn
<NL>V h(_li/khn,a(li/zw1  plup ind act 1st sg	attic epic doric ionic aeolic	contr redupl	perf_act,izw</NL><NL>V a(li/zw2  plup ind act 1st sg	attic epic doric ionic aeolic	contr redupl	perf_act,izw</NL><NL>N h(li/kos  fem acc sg	attic epic ionic		os_h_on</NL>
h(li/kon => h(li/kon
<NL>N h(li/kos  masc acc sg			os_h_on</NL><NL>N h(li/kos  neut nom/voc/acc sg			os_h_on</NL>
h(li/ou => h(li/ou
<NL>N h(/lios  masc gen sg			os_ou</NL><NL>V h(lio/w  imperf ind act 3rd sg		contr	ow_pr,ow_denom</NL><NL>V h(lio/w  pres imperat act 2nd sg		contr	ow_pr,ow_denom</NL><NL>V h(lio/w  imperf ind act 3rd sg	homeric ionic	contr unaugmented	ow_pr,ow_denom</NL>
h(li/w| => h(li/w|
<NL>N h(/lios  masc dat sg			os_ou</NL>
h(liki/an => h(liki/an
<NL>N h(liki/a_n,h(liki/a  fem acc sg	attic doric aeolic		h_hs</NL>
h(liki/as => h(liki/as
<NL>N h(liki/a_s,h(liki/a  fem acc pl			h_hs</NL><NL>N h(liki/a_s,h(liki/a  fem gen sg	attic doric aeolic		h_hs</NL>
h(liki/a| => h(liki/a|
<NL>N h(liki/ai,h(liki/a  fem nom/voc pl			h_hs</NL><NL>N h(liki/a_|,h(liki/a  fem dat sg	attic doric aeolic		h_hs</NL>
h(me/ra => h(me/ra
<NL>N h(me/ra_,h(/meros  fem nom/voc/acc dual			os_h_on</NL><NL>N h(me/ra_,h(/meros  fem nom/voc sg	attic doric aeolic		os_h_on</NL><NL>N h(me/ra_,h(me/ra  fem nom/voc/acc dual	ionic		h_hs</NL><NL>N h(me/ra_,h(me/ra  fem nom/voc sg	attic doric ionic aeolic		h_hs</NL>
h(me/rai => h(me/rai
<NL>N h(me/ra_|,h(/meros  fem dat sg	attic doric aeolic		os_h_on</NL><NL>N h(me/ra  fem nom/voc pl	ionic		h_hs</NL><NL>N h(me/ra_|,h(me/ra  fem dat sg	attic doric ionic aeolic		h_hs</NL>
h(me/rais => h(me/rais
<NL>N h(/meros  fem dat pl			os_h_on</NL><NL>N h(me/ra  fem dat pl	ionic		h_hs</NL>
h(me/ran => h(me/ran
<NL>N h(me/ra_n,h(/meros  fem acc sg	attic doric aeolic		os_h_on</NL><NL>N h(me/ra_n,h(me/ra  fem acc sg	attic doric ionic aeolic		h_hs</NL>
h(me/ras => h(me/ras
<NL>N h(me/ra_s,h(/meros  fem acc pl			os_h_on</NL><NL>N h(me/ra_s,h(/meros  fem gen sg	attic doric aeolic		os_h_on</NL><NL>N h(me/ra_s,h(me/ra  fem acc pl	ionic		h_hs</NL><NL>N h(me/ra_s,h(me/ra  fem gen sg	attic doric ionic aeolic		h_hs</NL>
h(me/ra| => h(me/ra|
<NL>N h(me/ra_|,h(/meros  fem dat sg	attic doric aeolic		os_h_on</NL><NL>N h(me/rai,h(me/ra  fem nom/voc pl	ionic		h_hs</NL><NL>N h(me/ra_|,h(me/ra  fem dat sg	attic doric ionic aeolic		h_hs</NL>
h(me/teroi => h(me/teroi
<NL>N h(me/teros  masc nom/voc pl			os_h_on</NL>
h(me/teron => h(me/teron
<NL>N h(me/teros  masc acc sg			os_h_on</NL><NL>N h(me/teros  neut nom/voc/acc sg			os_h_on</NL>
h(mi/seia => h(mi/seia
<NL>N h(/misus  fem nom/voc sg			us_eia_u</NL><NL>N h(mi/seia  fem nom/voc sg			a_hs</NL>
h(mi/sous => h(mi/sous
<NL>N h(/misus  masc/neut gen sg	attic epic doric	contr	us_eia_u</NL>
h(marth/kamen => h(marth/kamen
<NL>V a(marta/nw  perf ind act 1st pl			perf_act,anw</NL><NL>V a(marte/w  perf ind act 1st pl	attic epic doric ionic aeolic	redupl	perf_act,ew_denom</NL>
h(merw=n => h(merw=n
<NL>N h(me/ra  fem gen pl	ionic		h_hs</NL><NL>P h(mero/w  pres part act masc voc sg	doric aeolic	contr	ow_pr,ow_denom</NL><NL>P h(mero/w  pres part act neut nom/voc/acc sg	doric aeolic	contr	ow_pr,ow_denom</NL><NL>P h(mero/w  pres part act masc nom sg		contr	ow_pr,ow_denom</NL><NL>V h(mero/w  pres inf act	doric		ow_pr,ow_denom</NL>
h(mete/ra => h(mete/ra
<NL>N h(mete/ra_,h(me/teros  fem nom/voc/acc dual			os_h_on</NL><NL>N h(mete/ra_,h(me/teros  fem nom/voc sg	attic doric aeolic		os_h_on</NL>
h(mete/rais => h(mete/rais
<NL>N h(me/teros  fem dat pl			os_h_on</NL>
h(mete/ran => h(mete/ran
<NL>N h(mete/ra_n,h(me/teros  fem acc sg	attic doric aeolic		os_h_on</NL>
h(mete/ras => h(mete/ras
<NL>N h(mete/ra_s,h(me/teros  fem acc pl			os_h_on</NL><NL>N h(mete/ra_s,h(me/teros  fem gen sg	attic doric aeolic		os_h_on</NL>
h(mete/rois => h(mete/rois
<NL>N h(me/teros  masc/neut dat pl			os_h_on</NL>
h(mete/rwn => h(mete/rwn
<NL>N h(me/teros  fem gen pl			os_h_on</NL><NL>N h(me/teros  masc/neut gen pl			os_h_on</NL>
h(mei=s => h(mei=s
<NL>N e)gw/  masc/fem nom/voc 1st pl		indeclform	pron1</NL>
h(miqanh= => h(miqanh=
<NL>N h(miqanh/s  neut nom/voc/acc pl	attic epic doric	contr	hs_es</NL><NL>N h(miqanh/s  masc/fem/neut nom/voc/acc dual	doric aeolic	contr	hs_es</NL><NL>N h(miqanh/s  masc/fem acc sg	attic epic doric	contr	hs_es</NL>
h(miw/rion => h(miw/rion
<NL>N h(miw/rion  neut nom/voc/acc sg			os_ou</NL>
h(ma=s => h(ma=s
<NL>N e)gw/  masc/fem acc 1st pl		indeclform	pron1</NL><NL>N h(mo/s  fem gen sg	doric aeolic		os_h_on</NL>
h(mi=n => h(mi=n
<NL>N e)gw/  masc/fem dat 1st pl		indeclform	pron1</NL>
h(mw=n => h(mw=n
<NL>N e)gw/  masc/fem gen 1st pl		indeclform	pron1</NL><NL>N h(mo/s  fem gen pl			os_h_on</NL><NL>N h(mo/s  masc/neut gen pl			os_h_on</NL>
h(ni/ka => h(ni/ka
<NL>N h(ni/ka 		indeclform	adverb</NL>
h(rmosa/mhn => h(rmosa/mhn
<NL>V a(rmo/zw  aor ind mid 1st sg	attic epic ionic		aor1,ozw</NL>
h(rpa/gh => h(rpa/gh
<NL>V a(rpa/zw  aor ind pass 3rd sg	attic epic ionic		aor2_pass</NL>
h(rpa/sqh => h(rpa/sqh
<NL>V a(rpa/zw  aor ind pass 3rd sg	attic epic ionic		aor_pass,azw</NL>
h(ssw/qhte => h(ssw/qhte
<NL>V e(sso/omai  aor ind mp 2nd pl			aor_pass,ow_denom</NL><NL>V h(ssa/omai  aor ind mp 2nd pl	ionic		aor_pass,ow_denom</NL>
h(suxa/zein => h(suxa/zein
<NL>V h(suxa/zw  pres inf act	attic epic	contr	w_stem,azw</NL>
h(suxa/samen => h(suxa/samen
<NL>V h(suxa_/samen,h(suxa/w  aor ind act 1st pl	doric aeolic		aor1,aw_denom</NL><NL>V h(suxa/zw  aor ind act 1st pl			aor1,azw</NL><NL>V h(suxa/zw  aor ind act 1st pl	homeric ionic	unaugmented	aor1,azw</NL>
h(suxi/an => h(suxi/an
<NL>N h(suxi/a_n,h(suxi/a  fem acc sg	attic doric aeolic		h_hs</NL>
h(suxi/as => h(suxi/as
<NL>N h(suxi/a_s,h(suxi/a  fem acc pl			h_hs</NL><NL>N h(suxi/a_s,h(suxi/a  fem gen sg	attic doric aeolic		h_hs</NL>
h(suxi/ou => h(suxi/ou
<NL>N h(su/xios  masc/fem/neut gen sg			os_on</NL>
h(suxi/a| => h(suxi/a|
<NL>N h(suxi/ai,h(suxi/a  fem nom/voc pl			h_hs</NL><NL>N h(suxi/a_|,h(suxi/a  fem dat sg	attic doric aeolic		h_hs</NL>
h(su/xasan => h(su/xasan
<NL>V h(su/xa_san,h(suxa/w  aor ind act 3rd pl	doric aeolic		aor1,aw_denom</NL><NL>V h(suxa/zw  aor ind act 3rd pl			aor1,azw</NL><NL>V h(suxa/zw  aor ind act 3rd pl	homeric ionic	unaugmented	aor1,azw</NL>
h(su/xion => h(su/xion
<NL>N h(su/xios  masc/fem acc sg			os_on</NL><NL>N h(su/xios  neut nom/voc/acc sg			os_on</NL><NL>V h(suxa/w  imperf ind act 3rd pl	epic doric ionic		ew_pr,aw_denom</NL><NL>V h(suxa/w  imperf ind act 1st sg	epic doric ionic		ew_pr,aw_denom</NL><NL>V h(suxa/w  imperf ind act 3rd pl	epic doric ionic	unaugmented poetic	ew_pr,aw_denom</NL><NL>V h(suxa/w  imperf ind act 1st sg	epic doric ionic	unaugmented poetic	ew_pr,aw_denom</NL>
h(toi/maka => h(toi/maka
<NL>V e(toima/zw  perf ind act 1st sg		redupl	perf_act,azw</NL>
h(toi/masan => h(toi/masan
<NL>V e(toima/zw  aor ind act 3rd pl			aor1,azw</NL>
h(toi/masas => h(toi/masas
<NL>V e(toima/zw  aor ind act 2nd sg			aor1,azw</NL>
h(toi/masen => h(toi/masen
<NL>V e(toima/zw  aor ind act 3rd sg		nu_movable	aor1,azw</NL>
h(toi/mastai => h(toi/mastai
<NL>V e(toima/zw  perf ind mp 3rd sg		redupl	perfp_d,azw</NL>
h(toimasme/nhn => h(toimasme/nhn
<NL>P e(toima/zw  perf part mp fem acc sg	attic epic ionic	redupl	perfp_d,azw</NL>
h(toimasme/noi => h(toimasme/noi
<NL>P e(toima/zw  perf part mp masc nom/voc pl		redupl	perfp_d,azw</NL>
h(toimasme/nois => h(toimasme/nois
<NL>P e(toima/zw  perf part mp masc/neut dat pl		redupl	perfp_d,azw</NL>
h(toimasme/non => h(toimasme/non
<NL>P e(toima/zw  perf part mp masc acc sg		redupl	perfp_d,azw</NL><NL>P e(toima/zw  perf part mp neut nom/voc/acc sg		redupl	perfp_d,azw</NL>
h(ttw=ntai => h(ttw=ntai
<NL>V h(ssa/omai  pres subj mp 3rd pl	attic epic ionic	contr	aw_pr,aw_denom</NL><NL>V h(ssa/omai  pres ind mp 3rd pl	attic	contr	aw_pr,aw_denom</NL><NL>V h(tta/w  pres subj mp 3rd pl	attic epic ionic	contr	aw_pr,aw_denom</NL><NL>V h(tta/w  pres ind mp 3rd pl		contr	aw_pr,aw_denom</NL><NL>V h(tta/w  pres subj mp 3rd pl	attic epic doric ionic	contr	ew_pr,aw_denom</NL>
h)/ => h)/
<NL>N h)/1 		indeclform	conj</NL><NL>N h)/2 		indeclform	exclam</NL>
h)/gagen => h)/gagen
<NL>V a)/gw  aor ind act 3rd sg	attic epic ionic	nu_movable redupl	aor2</NL>
h)/gagon => h)/gagon
<NL>V a)/gw  aor ind act 3rd pl	attic epic ionic	redupl	aor2</NL><NL>V a)/gw  aor ind act 1st sg	attic epic ionic	redupl	aor2</NL>
h)/ggizen => (no result)
h)/ggiken => (no result)
h)/ggisan => (no result)
h)/ggisen => (no result)
h)/geiran => h)/geiran
<NL>V a)gei/rw  aor ind act 3rd pl	attic epic ionic		aor1,eirw</NL><NL>V e)gei/rw  aor ind act 3rd pl			aor1,eirw</NL>
h)/geiren => h)/geiren
<NL>V a)gei/rw  aor ind act 3rd sg	attic epic ionic	nu_movable	aor1,eirw</NL><NL>V a)gei/rw  imperf ind act 3rd sg	attic epic ionic	nu_movable	w_stem,eirw</NL><NL>V e)gei/rw  aor ind act 3rd sg		nu_movable	aor1,eirw</NL><NL>V e)gei/rw  imperf ind act 3rd sg		nu_movable	w_stem,eirw</NL>
h)/gesqe => h)/gesqe
<NL>V a)/gw  imperf ind mp 2nd pl	attic epic ionic		w_stem,reg_conj</NL>
h)/geto => h)/geto
<NL>V a)/gw  imperf ind mp 3rd sg	attic epic ionic		w_stem,reg_conj</NL>
h)/dh => h)/dh
<NL>N h)/dh 		indeclform	adverb</NL><NL>N h)_/dh,h)=dos  neut nom/voc/acc pl	attic epic doric	contr	hs_eos</NL><NL>N h)_/dh,h)=dos  neut nom/voc/acc dual	doric aeolic	contr	hs_eos</NL>
h)/qelen => h)/qelen
<NL>V e)qe/lw  imperf ind act 3rd sg		nu_movable	w_stem</NL>
h)/qeles => h)/qeles
<NL>V e)qe/lw  imperf ind act 2nd sg			w_stem</NL>
h)/qelon => h)/qelon
<NL>V e)qe/lw  imperf ind act 3rd pl			w_stem</NL><NL>V e)qe/lw  imperf ind act 1st sg			w_stem</NL>
h)/qh => h)/qh
<NL>N h)_/qh,h)=qos  neut nom/voc/acc pl	attic epic doric	contr	hs_eos</NL><NL>N h)_/qh,h)=qos  neut nom/voc/acc dual	doric aeolic	contr	hs_eos</NL><NL>V h)qe/w  imperf ind act 3rd sg	doric aeolic	contr	ew_pr,ew_denom</NL><NL>V h)qe/w  pres imperat act 2nd sg	doric aeolic	contr	ew_pr,ew_denom</NL><NL>V h)qe/w  imperf ind act 3rd sg	doric aeolic	contr unaugmented poetic	ew_pr,ew_denom</NL>
h)/kmasan => h)/kmasan
<NL>V a)kma/zw  aor ind act 3rd pl	attic epic ionic		aor1,azw</NL>
h)/kouen => h)/kouen
<NL>V a)kou/w  imperf ind act 3rd sg	attic epic ionic	nu_movable	w_stem,reg_conj</NL>
h)/kouon => h)/kouon
<NL>V a)kou/w  imperf ind act 3rd pl	attic epic ionic		w_stem,reg_conj</NL><NL>V a)kou/w  imperf ind act 1st sg	attic epic ionic		w_stem,reg_conj</NL>
h)/kousa => h)/kousa
<NL>V a)kou/w  aor ind act 1st sg	attic epic ionic		aor1,reg_conj</NL>
h)/kousan => h)/kousan
<NL>V a)kou/w  aor ind act 3rd pl	attic epic ionic		aor1,reg_conj</NL>
h)/kousas => h)/kousas
<NL>V a)kou/w  aor ind act 2nd sg	attic epic ionic		aor1,reg_conj</NL>
h)/kousen => h)/kousen
<NL>V a)kou/w  aor ind act 3rd sg	attic epic ionic	nu_movable	aor1,reg_conj</NL>
h)/leifen => h)/leifen
<NL>V a)lei/fw  imperf ind act 3rd sg	attic epic ionic	nu_movable	w_stem,reg_conj</NL>
h)/leifon => h)/leifon
<NL>V a)lei/fw  imperf ind act 3rd pl	attic epic ionic		w_stem,reg_conj</NL><NL>V a)lei/fw  imperf ind act 1st sg	attic epic ionic		w_stem,reg_conj</NL>
h)/leiyas => h)/leiyas
<NL>V a)lei/fw  aor ind act 2nd sg	attic epic ionic		aor1,reg_conj</NL>
h)/leiyen => h)/leiyen
<NL>V a)lei/fw  aor ind act 3rd sg	attic epic ionic	nu_movable	aor1,reg_conj</NL>
h)/lqamen => h)/lqamen
<NL>V e)/rxomai  aor ind act 1st pl		late	aor1</NL>
h)/lqate => h)/lqate
<NL>V e)/rxomai  aor ind act 2nd pl		late	aor1</NL>
h)/lqomen => h)/lqomen
<NL>V e)/rxomai  aor ind act 1st pl			aor2</NL>
h)/llacan => h)/llacan
<NL>V a)lla/ssw  aor ind act 3rd pl	attic epic ionic		aor1,ss</NL>
h)/lpizen => h)/lpizen
<NL>V e)lpi/zw  imperf ind act 3rd sg		nu_movable	w_stem,izw</NL>
h)/lpiken => h)/lpiken
<NL>V e)lpi/zw  plup ind act 3rd pl	epic doric aeolic	redupl	perf_act,izw</NL><NL>V e)lpi/zw  perf ind act 3rd sg		nu_movable redupl	perf_act,izw</NL>
h)/meqa => (no result)
h)/mellen => h)/mellen
<NL>V me/llw  imperf ind act 3rd sg		nu_movable double_aug	w_stem</NL>
h)/mellon => h)/mellon
<NL>V me/llw  imperf ind act 3rd pl		double_aug	w_stem</NL><NL>V me/llw  imperf ind act 1st sg		double_aug	w_stem</NL>
h)/mhn => h)/mhn
<NL>V ei)mi/  imperf ind mid 1st sg			irreg_mi</NL>
h)/negka => h)/negka
<NL>V fe/rw  aor ind act 1st sg			aor1</NL>
h)/negkan => h)/negkan
<NL>V fe/rw  aor ind act 3rd pl			aor1</NL>
h)/negken => h)/negken
<NL>V fe/rw  aor ind act 3rd sg		nu_movable	aor1</NL><NL>V fe/rw  aor ind act 3rd sg		nu_movable	aor2</NL>
h)/noice => h)/noice
<NL>V a)noi/gnumi  aor ind act 3rd sg	homeric ionic	unaugmented prevb_aug poetic	aor1,reg_conj</NL>
h)/noicen => h)/noicen
<NL>V a)noi/gnumi  aor ind act 3rd sg	homeric ionic	unaugmented nu_movable prevb_aug poetic	aor1,reg_conj</NL>
h)/per => h)/per
<NL>N h)peirwtiko/s 		indeclform	conj</NL>
h)/pioi => h)/pioi
<NL>N h)/pios  masc nom/voc pl			os_h_on</NL><NL>N h)/pios  masc/fem nom/voc pl			os_on</NL>
h)/pion => h)/pion
<NL>N h)/pios  masc acc sg			os_h_on</NL><NL>N h)/pios  neut nom/voc/acc sg			os_h_on</NL><NL>N h)/pios  masc/fem acc sg			os_on</NL><NL>N h)/pios  neut nom/voc/acc sg			os_on</NL>
h)/rate => h)/rate
<NL>V h)_/rate,ai)/rw  aor ind act 2nd pl	attic epic ionic		aor1,airw</NL>
h)/remon => h)/remon
<NL>N h)/remos  masc/fem acc sg			os_on</NL><NL>N h)/remos  neut nom/voc/acc sg			os_on</NL>
h)/resen => h)/resen
<NL>V a)re/skw  aor ind act 3rd sg	attic epic ionic	nu_movable	aor1,e_stem</NL><NL>V e)re/ssw  aor ind act 3rd sg		nu_movable	aor1,reg_conj</NL>
h)/reskon => h)/reskon
<NL>V a)re/skw  imperf ind act 3rd pl	attic epic ionic		w_stem,e_stem</NL><NL>V a)re/skw  imperf ind act 1st sg	attic epic ionic		w_stem,e_stem</NL>
h)/rqh => h)/rqh
<NL>V a)rari/skw  aor ind pass 3rd sg	attic epic ionic		aor_pass,reg_conj</NL><NL>V ai)/rw  aor ind pass 3rd sg	attic epic ionic		aor_pass,airw</NL>
h)/rnhtai => h)/rnhtai
<NL>V a)rne/omai  perf ind mp 3rd sg	attic epic doric ionic aeolic	redupl	perfp_vow,ew_denom</NL>
h)/rcanto => h)/rcanto
<NL>V a)/rxw  aor ind mid 3rd pl	attic epic ionic		aor1,reg_conj</NL><NL>V e)/rdw  aor ind mid 3rd pl			aor1</NL>
h)/rcato => h)/rcato
<NL>V a)/rxw  aor ind mid 3rd sg	attic epic ionic		aor1,reg_conj</NL><NL>V e)/rdw  aor ind mid 3rd sg			aor1</NL>
h)/rxeto => h)/rxeto
<NL>V a)/rxw  imperf ind mp 3rd sg	attic epic ionic		w_stem,reg_conj</NL><NL>V e)/rxomai  imperf ind mp 3rd sg			w_stem</NL>
h)/rxonto => h)/rxonto
<NL>V a)/rxw  imperf ind mp 3rd pl	attic epic ionic		w_stem,reg_conj</NL><NL>V e)/rxomai  imperf ind mp 3rd pl			w_stem</NL>
h)/rxou => h)/rxou
<NL>V a)/rxw  imperf ind mp 2nd sg	attic epic doric ionic	contr	w_stem,reg_conj</NL><NL>V e)/rxomai  imperf ind mp 2nd sg	attic epic doric	contr	w_stem</NL>
h)/sqion => h)/sqion
<NL>V e)sqi/w  imperf ind act 3rd pl			w_stem</NL><NL>V e)sqi/w  imperf ind act 1st sg			w_stem</NL>
h)/toi => h)/toi
<NL>N h)/toi 		indeclform	particle</NL>
h)/tw => h)/tw
<NL>V ei)mi/  pres imperat act 3rd sg		late	irreg_mi</NL>
h)/fien => h)/fien
<NL>V a)fi/hmi  imperf ind act 3rd pl	epic doric aeolic	unaugmented prevb_aug	irreg_mi</NL>
h)/xqh => h)/xqh
<NL>V a)/gw  aor ind pass 3rd sg	attic epic ionic		aor_pass,reg_conj</NL><NL>V a)xqe/w  imperf ind act 3rd sg	attic epic doric ionic aeolic	contr	ew_pr,ew_denom</NL><NL>V e)/ssomai  aor ind mp 3rd sg			aor_pass,ss</NL><NL>V e)xqe/w  imperf ind act 3rd sg	doric aeolic	contr	ew_pr,ew_denom</NL>
h)/xous => h)/xous
<NL>N h)_/xous,h)=xos  masc acc pl			os_ou</NL>
h)/xw| => h)/xw|
<NL>N h)_/xw|,h)=xos  masc dat sg			os_ou</NL>
h(/ => h(/
<NL>N o(  fem nom/voc sg		proclitic indeclform	article</NL><NL>N o(/s  fem nom sg	attic homeric ionic	indeclform	relative</NL>
h(/ghmai => h(/ghmai
<NL>V a(ge/omai  perf ind mp 1st sg	attic epic doric ionic aeolic	redupl	perfp_vow,ew_denom</NL><NL>V h(ge/omai  perf ind mid 1st sg		redupl	perfp_vow,ew_denom</NL>
h(/dista => h(/dista
<NL>N h(du/s  neut nom/voc/acc pl		irreg_superl	os_h_on</NL>
h(/kei => h(/kei
<NL>V h(/kw  pres ind mp 2nd sg			w_stem,reg_conj</NL><NL>V h(/kw  pres ind act 3rd sg			w_stem,reg_conj</NL>
h(/kw => h(/kw
<NL>V h(/kw  pres subj act 1st sg			w_stem,reg_conj</NL><NL>V h(/kw  pres ind act 1st sg			w_stem,reg_conj</NL><NL>V i(/hmi  aor ind mid 2nd sg			aor1</NL><NL>V i(/hmi  aor ind mid 2nd sg	homeric ionic	unaugmented	aor1</NL>
h(/lato => h(/lato
<NL>V a(/llomai  aor ind mid 3rd sg			aor1,allw</NL><NL>V a(/llomai  aor ind mid 3rd sg	homeric ionic	unaugmented	aor1,allw</NL>
h(/lion => h(/lion
<NL>N h(/lios  masc acc sg			os_ou</NL>
h(/lios => h(/lios
<NL>N h(/lios  masc nom sg			os_ou</NL>
h(/lwn => h(/lwn
<NL>V a(li/skomai  aor ind act 3rd pl	attic epic doric ionic aeolic		ath_w_aor,o_stem</NL><NL>V a(li/skomai  aor ind act 1st sg	attic epic ionic		ath_w_aor,o_stem</NL><NL>N h(=los  masc gen pl			os_ou</NL>
h(/marten => h(/marten
<NL>V a(marta/nw  aor ind act 3rd sg	attic epic ionic	nu_movable	aor2,anw</NL>
h(/martes => h(/martes
<NL>V a(marta/nw  aor ind act 2nd sg	attic epic ionic		aor2,anw</NL>
h(/marton => h(/marton
<NL>V a(marta/nw  aor ind act 3rd pl	attic epic ionic		aor2,anw</NL><NL>V a(marta/nw  aor ind act 1st sg	attic epic ionic		aor2,anw</NL>
h(/misu => h(/misu
<NL>N h(/misus  masc voc sg			us_eia_u</NL><NL>N h(/misus  neut nom/voc/acc sg			us_eia_u</NL>
h(/n => h(/n
<NL>N o(/s  fem acc sg	attic homeric ionic	indeclform	relative</NL>
h(/cei => h(/cei
<NL>V h(/kw  aor subj act 3rd sg	epic	late short_subj	aor1,reg_conj</NL><NL>V h(/kw  fut ind mid 2nd sg			reg_fut,reg_conj</NL><NL>V h(/kw  fut ind act 3rd sg			reg_fut,reg_conj</NL>
h(/cousin => h(/cousin
<NL>V h(/kw  aor subj act 3rd pl	epic	nu_movable late short_subj	aor1,reg_conj</NL><NL>P h(/kw  fut part act masc/neut dat pl	attic epic doric ionic	nu_movable	reg_fut,reg_conj</NL><NL>V h(/kw  fut ind act 3rd pl	attic epic doric ionic	nu_movable	reg_fut,reg_conj</NL>
h(/cw => h(/cw
<NL>V h(/kw  aor ind mid 2nd sg		late	aor1,reg_conj</NL><NL>V h(/kw  aor subj act 1st sg		late	aor1,reg_conj</NL><NL>V h(/kw  fut ind act 1st sg			reg_fut,reg_conj</NL><NL>V h(/kw  aor ind mid 2nd sg	homeric ionic	unaugmented late	aor1,reg_conj</NL>
h(/rpasen => h(/rpasen
<NL>V a(rpa/zw  aor ind act 3rd sg	attic epic ionic	nu_movable	aor1,azw</NL>
h(/tis => h(/tis
<NL>N o(/stis  fem nom sg		indeclform	relative</NL>
h(/tthma => h(/tthma
<NL>N h(/tthma  neut nom/voc/acc sg			ma_matos</NL>
h(/tthtai => h(/tthtai
<NL>V h(ssa/omai  pres ind mp 3rd sg	attic		ath_primary,aw_denom</NL><NL>V h(ssa/omai  perf ind mp 3rd sg	attic	redupl	perfp_vow,aw_denom</NL><NL>V h(tta/w  pres ind mp 3rd sg			ath_primary,aw_denom</NL><NL>V h(tta/w  perf ind mp 3rd sg	attic ionic	redupl	perfp_vow,aw_denom</NL>
h(/yanto => h(/yanto
<NL>V a(/ptw  aor ind mid 3rd pl	attic epic ionic		aor1,ptw</NL><NL>V h(/ya_nto,e(ya/w  plup ind mp 3rd pl	doric aeolic	redupl	perfp_vow,aw_denom</NL>
h(/yato => h(/yato
<NL>V a(/ptw  aor ind mid 3rd sg	attic epic ionic		aor1,ptw</NL><NL>V h(/ya_to,e(ya/w  plup ind mp 3rd sg	doric aeolic	redupl	perfp_vow,aw_denom</NL>
h)=gen => h)=gen
<NL>V a)/gw  imperf ind act 3rd sg	attic epic ionic	nu_movable	w_stem,reg_conj</NL><NL>V e)/ssomai  aor ind mp 3rd pl	epic		aor_pass,ss</NL>
h)=lqan => h)=lqan
<NL>V e)/rxomai  aor ind act 3rd pl		late	aor1</NL>
h)=lqe => h)=lqe
<NL>V e)/rxomai  aor ind act 3rd sg		late	aor1</NL><NL>V e)/rxomai  aor ind act 3rd sg			aor2</NL>
h)=lqen => h)=lqen
<NL>V e)/rxomai  aor ind act 3rd sg		nu_movable late	aor1</NL><NL>V e)/rxomai  aor ind act 3rd sg		nu_movable	aor2</NL>
h)=lqes => h)=lqes
<NL>V e)/rxomai  aor ind act 2nd sg			aor2</NL>
h)=lqon => h)=lqon
<NL>V e)/rxomai  aor ind act 3rd pl			aor2</NL><NL>V e)/rxomai  aor ind act 1st sg			aor2</NL>
h)=men => h)=men
<NL>V ei)mi/  imperf ind act 1st pl			irreg_mi</NL>
h)=n => h)=n
<NL>V ei)mi/  imperf ind act 1st sg			irreg_mi</NL><NL>V ei)mi/  imperf ind act 3rd pl	epic doric aeolic		irreg_mi</NL><NL>V ei)mi/  imperf ind act 3rd sg			irreg_mi</NL><NL>V h)mi/  imperf ind act 1st sg	attic		irreg_mi</NL>
h)=ran => h)=ran
<NL>V ai)/rw  aor ind act 3rd pl	attic epic ionic		aor1,airw</NL>
h)=ren => h)=ren
<NL>V ai)/rw  aor ind act 3rd sg	attic epic ionic	nu_movable	aor1,airw</NL>
h)=rken => h)=rken
<NL>V ai)/rw  plup ind act 3rd pl	epic doric aeolic		perf_act,airw</NL><NL>V ai)/rw  perf ind act 3rd sg		nu_movable	perf_act,airw</NL>
h)=s => h)=s
<NL>V ei)mi/  imperf ind act 3rd sg	doric		irreg_mi</NL>
h)=san => h)=san
<NL>V ei)mi/  imperf ind act 3rd pl			irreg_mi</NL>
h)=sqa => h)=sqa
<NL>V ei)mi/  imperf ind act 2nd sg			irreg_mi</NL><NL>V ei)mi/  pres subj act 2nd sg	epic	contr	irreg_mi</NL>
h)=te => h)=te
<NL>V ei)mi/  imperf ind act 2nd pl			irreg_mi</NL><NL>V ei)mi/  pres subj act 2nd pl		contr	irreg_mi</NL><NL>N h)=te 		indeclform	particle</NL>
h)=xos => h)=xos
<NL>N h)=xos  masc nom sg			os_ou</NL>
h(=s => h(=s
<NL>N ei(=s  masc nom sg	doric	indeclform	irreg_decl3</NL><NL>N o(/s  fem gen sg	attic homeric ionic	indeclform	relative</NL>
h(=sson => h(=sson
<NL>N h(/sswn  masc/fem voc comp sg			wn_on_comp</NL><NL>N h(/sswn  neut nom/voc/acc comp sg			wn_on_comp</NL>
*)h => (no result)
*)hge/rqh => (no result)
*)hgaphme/nw| => (no result)
*)hkolou/qei => (no result)
*)hkou/sate => (no result)
*)hkou/sqh => (no result)
*)hlei/ => (no result)
*)hlei/a => *)hlei/a
<NL>N *)hlei/a_,*)hlei=os  fem nom/voc/acc dual			os_h_on</NL><NL>N *)hlei/a_,*)hlei=os  fem nom/voc sg	attic doric aeolic		os_h_on</NL>
*)hlei/an => *)hlei/an
<NL>N *)hlei/a_n,*)hlei=os  fem acc sg	attic doric aeolic		os_h_on</NL>
*)hlei/as => *)hlei/as
<NL>N *)hlei/a_s,*)hlei=os  fem acc pl			os_h_on</NL><NL>N *)hlei/a_s,*)hlei=os  fem gen sg	attic doric aeolic		os_h_on</NL>
*)hlei/ou => *)hlei/ou
<NL>N *)hlei=os  masc/neut gen sg			os_h_on</NL>
*)hlei/a| => *)hlei/a|
<NL>N *)hlei/a_|,*)hlei=os  fem dat sg	attic doric aeolic		os_h_on</NL>
*)hliki/an => (no result)
*)hme/ras => (no result)
*)hmerw=n => (no result)
*)hmei=s => (no result)
*)hmi=n => (no result)
*)hrw/ta => (no result)
*)hrw|di/wna => (no result)
*)hrw|dia/da => (no result)
*)hrw|dia/dos => (no result)
*)hrw|dia/s => (no result)
*)hrw|dianw=n => (no result)
*)hrw/|dhn => (no result)
*)hrw/|dhs => (no result)
*)hrw/|dou => (no result)
*)hrw/|dh| => (no result)
*)hsai/+an => *)hsai/+an
<NL>N *)hsai/+a_n,*)hsai+/as  masc acc sg	attic epic doric aeolic		hs_ou</NL>
*)hsai/+as => *)hsai/+as
<NL>N *)hsai/+a_s,*)hsai+/as  masc nom sg	attic epic doric aeolic		hs_ou</NL>
*)hsai/+ou => *)hsai/+ou
<NL>N *)hsai+/as  masc gen sg	doric aeolic		hs_ou</NL>
*)hsai/+a| => *)hsai/+a|
<NL>N *)hsai/+a_|,*)hsai+/as  masc dat sg	attic doric aeolic		hs_ou</NL>
*)hsau= => (no result)
*)/h => (no result)
*)/hgagen => (no result)
*)/hggizen => (no result)
*)/hggiken => (no result)
*)/hgonto => (no result)
*)/hdh => (no result)
*)/hkouon => (no result)
*)/hkousan => (no result)
*)/hkousen => (no result)
*)/hr => (no result)
*)/hrcato => (no result)
*(/hdista => (no result)
*(/hmarton => (no result)
*(/hcei => (no result)
*(/hyato => (no result)
*)=hlqen => (no result)
*)=hlqon => (no result)
*)=hmen => (no result)
*)=hn => (no result)
*)=hran => (no result)
*)=hsan => (no result)
i)a/qh => i)a/qh
<NL>V i_)a_/qh,i)a/omai  aor ind mp 3rd sg	doric aeolic		aor_pass,aw_denom</NL><NL>V i)a_/qh,i)a/omai  aor ind mp 3rd sg	doric aeolic	unaugmented poetic	aor_pass,aw_denom</NL>
i)a/qhte => i)a/qhte
<NL>V i_)a_/qhte,i)a/omai  aor ind mp 2nd pl	doric aeolic		aor_pass,aw_denom</NL><NL>V i)a_/qhte,i)a/omai  aor ind mp 2nd pl	doric aeolic	unaugmented poetic	aor_pass,aw_denom</NL>
i)a/sato => i)a/sato
<NL>V i_)a_/sato,i)a/omai  aor ind mp 3rd sg	doric aeolic		aor1,aw_denom</NL><NL>V i_)a/sato,i)a/zw  aor ind mid 3rd sg			aor1,azw</NL><NL>V i)a/zw  aor ind mid 3rd sg	homeric ionic	unaugmented	aor1,azw</NL>
i)a/seis => i)a/seis
<NL>N i)a_/seis,i)/asis  fem nom/voc pl	attic epic	contr	is_ews</NL><NL>N i)a_/seis,i)/asis  fem nom/acc pl	attic		is_ews</NL><NL>V i)a/zw  aor subj act 2nd sg	epic	short_subj	aor1,azw</NL><NL>V i)a/zw  fut ind act 2nd sg			reg_fut,azw</NL>
i)a/sews => i)a/sews
<NL>N i)a_/sew^s,i)/asis  fem gen sg	attic		is_ews</NL>
i)a/shtai => i)a/shtai
<NL>V i)a_/shtai,i)a/omai  aor subj mp 3rd sg	doric aeolic		aor1,aw_denom</NL><NL>V i)a/zw  aor subj mid 3rd sg			aor1,azw</NL>
i)a/somai => i)a/somai
<NL>V i)a_/somai,i)a/omai  aor subj mp 1st sg	epic doric aeolic	short_subj	aor1,aw_denom</NL><NL>V i)a_/somai,i)a/omai  fut ind mp 1st sg	doric aeolic		reg_fut,aw_denom</NL><NL>V i)a/zw  aor subj mid 1st sg	epic	short_subj	aor1,azw</NL><NL>V i)a/zw  fut ind mid 1st sg			reg_fut,azw</NL>
i)a/spidi => i)a/spidi
<NL>N i)/aspis  fem dat sg			is_idos</NL>
i)aqh/setai => i)aqh/setai
<NL>V i)a_qh/setai,i)a/omai  fut ind mp 3rd sg	doric aeolic		aor_pass,aw_denom</NL>
i)aqh/tw => i)aqh/tw
<NL>V i)a_qh/tw,i)a/omai  aor imperat mp 3rd sg	doric aeolic		aor_pass,aw_denom</NL>
i)aqei/s => i)aqei/s
<NL>P i)a_qei/s,i)a/omai  aor part mp masc nom/voc sg	doric aeolic		aor_pass,aw_denom</NL>
i)aqh=nai => i)aqh=nai
<NL>V i)a_qh=nai,i)a/omai  aor inf mp	doric aeolic		aor_pass,aw_denom</NL>
i)aqh=te => i)aqh=te
<NL>V i)a_qh=te,i)a/omai  aor subj mp 2nd pl	doric aeolic	contr	aor_pass,aw_denom</NL>
i)aqh=| => i)aqh=|
<NL>V i)a_qh=|,i)a/omai  aor subj mp 3rd sg	doric aeolic	contr	aor_pass,aw_denom</NL>
i)ama/twn => i)ama/twn
<NL>N i)a_ma/twn,i)/ama  neut gen pl			ma_matos</NL>
i)atrou= => i)atrou=
<NL>N i)a_trou=,i)atro/s  masc gen sg			os_ou</NL>
i)atro/s => i)atro/s
<NL>N i)a_tro/s,i)atro/s  masc nom sg			os_ou</NL>
i)atrw=n => i)atrw=n
<NL>N i)a_trw=n,i)atro/s  masc gen pl			os_ou</NL>
i)di/ais => i)di/ais
<NL>N i)/dios  fem dat pl			os_h_on</NL>
i)di/an => i)di/an
<NL>N i)di/a_n,i)/dios  fem acc sg	attic doric aeolic		os_h_on</NL>
i)di/as => i)di/as
<NL>N i)di/a_s,i)/dios  fem acc pl			os_h_on</NL><NL>N i)di/a_s,i)/dios  fem gen sg	attic doric aeolic		os_h_on</NL>
i)di/ois => i)di/ois
<NL>N i)/dios  masc/neut dat pl			os_h_on</NL><NL>N i)/dios  masc/fem/neut dat pl			os_on</NL><NL>V i)de/w  pres opt act 2nd sg	doric		ew_pr,ew_denom</NL><NL>V i)_di/ois,i)di/w  pres opt act 2nd sg			w_stem</NL>
i)di/ou => i)di/ou
<NL>N i)/dios  masc/neut gen sg			os_h_on</NL><NL>N i)/dios  masc/fem/neut gen sg			os_on</NL><NL>V i_)_di/ou,i)di/w  imperf ind mp 2nd sg	attic epic doric	contr	w_stem</NL><NL>V i)_di/ou,i)di/w  pres imperat mp 2nd sg	attic epic doric	contr	w_stem</NL><NL>V i)_di/ou,i)di/w  imperf ind mp 2nd sg	attic epic doric	contr unaugmented	w_stem</NL>
i)di/ous => i)di/ous
<NL>N i)/dios  masc acc pl			os_h_on</NL><NL>N i)/dios  masc/fem acc pl			os_on</NL>
i)di/wn => i)di/wn
<NL>N i)/dios  fem gen pl			os_h_on</NL><NL>N i)/dios  masc/neut gen pl			os_h_on</NL><NL>N i)/dios  masc/fem/neut gen pl			os_on</NL><NL>N i)_di/wn,i)=dos  neut gen pl	doric		hs_eos</NL><NL>P i)de/w  pres part act masc nom sg	doric		ew_pr,ew_denom</NL><NL>P i)_di/wn,i)di/w  pres part act masc nom sg			w_stem</NL>
i)di/a| => i)di/a|
<NL>N i)di/a_|,i)/dios  fem dat sg	attic doric aeolic		os_h_on</NL>
i)di/w| => i)di/w|
<NL>N i)/dios  masc/neut dat sg			os_h_on</NL><NL>N i)/dios  masc/fem/neut dat sg			os_on</NL>
i)dei=n => i)dei=n
<NL>V ei)=don  aor inf act	attic epic doric	contr	aor2</NL><NL>V i)de/w  pres inf act	attic epic doric	contr	ew_pr,ew_denom</NL>
i)diw/ths => i)diw/ths
<NL>N i)diw/ths  masc nom sg			hs_ou</NL>
i)diw/tou => i)diw/tou
<NL>N i)diw/ths  masc gen sg			hs_ou</NL>
i)diw=tai => i)diw=tai
<NL>V i)dio/omai  pres subj mp 3rd sg		contr	ow_pr,ow_denom</NL><NL>V i)dio/omai  pres ind mp 3rd sg	doric aeolic	contr	ow_pr,ow_denom</NL><NL>N i)diw/ths  masc nom/voc pl			hs_ou</NL>
i)dou/ => i)dou/
<NL>N i)dou/ 		indeclform	adverb</NL>
i)dou=sa => i)dou=sa
<NL>P ei)=don  aor part act fem nom/voc sg	attic epic doric ionic		aor2</NL><NL>P i)de/w  pres part act fem nom/voc sg	attic epic doric	contr	ew_pr,ew_denom</NL>
i)do/ntes => i)do/ntes
<NL>P ei)=don  aor part act masc nom/voc pl			aor2</NL>
i)dw/n => i)dw/n
<NL>P ei)=don  aor part act masc nom sg			aor2</NL>
i)kma/da => i)kma/da
<NL>N i)kma/s  fem acc sg			s_dos</NL>
i)oudai/+zein => (no result)
i)ou= => i)ou=
<NL>V i_)ou=,i)a/omai  imperf ind mp 2nd sg	attic epic ionic	contr	ew_pr,aw_denom</NL><NL>V i)a/omai  pres imperat mp 2nd sg	attic epic ionic	contr	ew_pr,aw_denom</NL><NL>V i_)ou=,i)o/omai  imperf ind mp 2nd sg		contr	ow_pr,ow_denom</NL><NL>V i)o/omai  pres imperat mp 2nd sg		contr	ow_pr,ow_denom</NL><NL>V i)o/omai  imperf ind mp 2nd sg	homeric ionic	contr unaugmented	ow_pr,ow_denom</NL><NL>N i)o/s1  masc gen sg			os_ou</NL><NL>N i)o/s1  neut gen sg			os_ou</NL><NL>N i)_ou=,i)o/s2  masc gen sg			os_ou</NL><NL>V i_)ou=,i)o/w  imperf ind mp 2nd sg		contr	ow_pr,ow_denom</NL><NL>V i)o/w  pres imperat mp 2nd sg		contr	ow_pr,ow_denom</NL><NL>V i)o/w  imperf ind mp 2nd sg	homeric ionic	contr unaugmented	ow_pr,ow_denom</NL><NL>N i)ou/ 		indeclform	exclam</NL>
i)sa/ggeloi => i)sa/ggeloi
<NL>N i)sa/ggelos  masc/fem nom/voc pl			os_on</NL>
i)sxura/ => i)sxura/
<NL>N i)sxu_ra/,i)sxuro/s  neut nom/voc/acc pl			os_h_on</NL><NL>N i)sxu_ra_/,i)sxuro/s  fem nom/voc/acc dual			os_h_on</NL><NL>N i)sxu_ra_/,i)sxuro/s  fem nom/voc sg	attic doric aeolic		os_h_on</NL>
i)sxura/n => i)sxura/n
<NL>N i)sxu_ra_/n,i)sxuro/s  fem acc sg	attic doric aeolic		os_h_on</NL>
i)sxurai/ => i)sxurai/
<NL>N i)sxu_rai/,i)sxuro/s  fem nom/voc pl			os_h_on</NL>
i)sxuroi/ => i)sxuroi/
<NL>N i)sxu_roi/,i)sxuro/s  masc nom/voc pl			os_h_on</NL><NL>V i)sxuro/w  pres subj mp 2nd sg		contr	ow_pr,ow_denom</NL><NL>V i)sxuro/w  pres ind mp 2nd sg		contr	ow_pr,ow_denom</NL><NL>V i)sxuro/w  pres subj act 3rd sg		contr	ow_pr,ow_denom</NL>
i)sxurou= => i)sxurou=
<NL>N i)sxu_rou=,i)sxuro/s  masc/neut gen sg			os_h_on</NL><NL>V i_)sxurou=,i)sxuro/w  imperf ind mp 2nd sg		contr	ow_pr,ow_denom</NL><NL>V i)sxuro/w  pres imperat mp 2nd sg		contr	ow_pr,ow_denom</NL><NL>V i)sxuro/w  imperf ind mp 2nd sg	homeric ionic	contr unaugmented	ow_pr,ow_denom</NL>
i)sxuro/n => i)sxuro/n
<NL>N i)sxu_ro/n,i)sxuro/s  masc acc sg			os_h_on</NL><NL>N i)sxu_ro/n,i)sxuro/s  neut nom/voc/acc sg			os_h_on</NL>
i)sxuro/s => i)sxuro/s
<NL>N i)sxu_ro/s,i)sxuro/s  masc nom sg			os_h_on</NL>
i)sxuro/teroi => i)sxuro/teroi
<NL>N i)sxu_ro/teroi,i)sxuro/s  masc nom/voc comp pl			os_h_on</NL>
i)sxuro/teron => i)sxuro/teron
<NL>N i)sxu_ro/teron,i)sxuro/s  adverbial comp			os_h_on</NL><NL>N i)sxu_ro/teron,i)sxuro/s  masc acc comp sg			os_h_on</NL><NL>N i)sxu_ro/teron,i)sxuro/s  neut nom/voc/acc comp sg			os_h_on</NL>
i)sxuro/teros => i)sxuro/teros
<NL>N i)sxu_ro/teros,i)sxuro/s  masc nom comp sg			os_h_on</NL>
i)sxura=s => i)sxura=s
<NL>N i)sxu_ra=s,i)sxuro/s  fem gen sg	attic doric aeolic		os_h_on</NL>
i)sxura=| => i)sxura=|
<NL>N i)sxu_ra=|,i)sxuro/s  fem dat sg	attic doric aeolic		os_h_on</NL>
i)sxurw=n => i)sxurw=n
<NL>N i)sxu_rw=n,i)sxuro/s  fem gen pl			os_h_on</NL><NL>N i)sxu_rw=n,i)sxuro/s  masc/neut gen pl			os_h_on</NL><NL>P i)sxuro/w  pres part act masc voc sg	doric aeolic	contr	ow_pr,ow_denom</NL><NL>P i)sxuro/w  pres part act neut nom/voc/acc sg	doric aeolic	contr	ow_pr,ow_denom</NL><NL>P i)sxuro/w  pres part act masc nom sg		contr	ow_pr,ow_denom</NL><NL>V i)sxuro/w  pres inf act	doric		ow_pr,ow_denom</NL>
i)sxu/ei => i)sxu/ei
<NL>V i)sxu_/ei,i)sxu/w  pres ind mp 2nd sg			w_stem,reg_conj</NL><NL>V i)sxu_/ei,i)sxu/w  pres ind act 3rd sg			w_stem,reg_conj</NL>
i)sxu/ein => i)sxu/ein
<NL>V i)sxu_/ein,i)sxu/w  pres inf act	attic epic	contr	w_stem,reg_conj</NL>
i)sxu/n => i)sxu/n
<NL>N i)sxu/s  fem acc sg			us_uos</NL>
i)sxu/ontes => i)sxu/ontes
<NL>P i)sxu_/ontes,i)sxu/w  pres part act masc nom/voc pl			w_stem,reg_conj</NL>
i)sxu/ontos => i)sxu/ontos
<NL>P i)sxu_/ontos,i)sxu/w  pres part act masc/neut gen sg			w_stem,reg_conj</NL>
i)sxu/os => i)sxu/os
<NL>N i)sxu/s  fem gen sg			us_uos</NL>
i)sxu/s => i)sxu/s
<NL>N i)sxu_/s,i)sxu/s  fem acc pl			us_uos</NL><NL>N i)sxu/s  fem nom sg			us_uos</NL>
i)sxu/samen => i)sxu/samen
<NL>V i_)sxu_/samen,i)sxu/w  aor ind act 1st pl			aor1,reg_conj</NL><NL>V i)sxu_/samen,i)sxu/w  aor ind act 1st pl	homeric ionic	unaugmented	aor1,reg_conj</NL>
i)sxu/sate => i)sxu/sate
<NL>V i)sxu_/sate,i)sxu/w  aor imperat act 2nd pl			aor1,reg_conj</NL><NL>V i_)sxu_/sate,i)sxu/w  aor ind act 2nd pl			aor1,reg_conj</NL><NL>V i)sxu_/sate,i)sxu/w  aor ind act 2nd pl	homeric ionic	unaugmented	aor1,reg_conj</NL>
i)sxu/sousin => i)sxu/sousin
<NL>V i)sxu_/sousin,i)sxu/w  aor subj act 3rd pl	epic	nu_movable short_subj	aor1,reg_conj</NL><NL>P i)sxu_/sousin,i)sxu/w  fut part act masc/neut dat pl	attic epic doric ionic	nu_movable	reg_fut,reg_conj</NL><NL>V i)sxu_/sousin,i)sxu/w  fut ind act 3rd pl	attic epic doric ionic	nu_movable	reg_fut,reg_conj</NL>
i)sxu/w => i)sxu/w
<NL>V i)sxu_/w,i)sxu/w  pres subj act 1st sg			w_stem,reg_conj</NL><NL>V i)sxu_/w,i)sxu/w  pres ind act 1st sg			w_stem,reg_conj</NL>
i)sxu/i+ => i)sxu/i+
<NL>N i)sxu/s  fem dat sg			us_uos</NL>
i)so/ths => i)so/ths
<NL>N i)so/ths  fem nom sg			s_tos</NL>
i)so/thta => i)so/thta
<NL>N i)so/ths  fem acc sg			s_tos</NL>
i)so/thtos => i)so/thtos
<NL>N i)so/ths  fem gen sg			s_tos</NL>
i)so/timon => i)so/timon
<NL>N i)so/ti_mon,i)so/timos  masc/fem acc sg			os_on</NL><NL>N i)so/ti_mon,i)so/timos  neut nom/voc/acc sg			os_on</NL>
i)so/yuxon => i)so/yuxon
<NL>N i)so/yu_xon,i)so/yuxos  masc/fem acc sg			os_on</NL><NL>N i)so/yu_xon,i)so/yuxos  neut nom/voc/acc sg			os_on</NL>
i)xqu/as => i)xqu/as
<NL>N i)xqu/a_s,i)xqu/a  fem acc pl			h_hs</NL><NL>N i)xqu/a_s,i)xqu/a  fem gen sg	doric aeolic		h_hs</NL><NL>N i)xqu/s  masc acc pl			uLs_uos</NL><NL>V i_)xqu/a_s,i)xqua/w  imperf ind act 2nd sg		contr	aw_pr,aw_denom</NL><NL>V i)xqu/a_s,i)xqua/w  imperf ind act 2nd sg	homeric ionic	contr unaugmented	aw_pr,aw_denom</NL>
i)xqu/dia => i)xqu/dia
<NL>N i)xqu/dion  neut nom/voc/acc pl		diminutive	os_ou</NL>
i)xqu/es => i)xqu/es
<NL>N i)xqu/s  masc nom pl			uLs_uos</NL><NL>N i)xqu/s  masc nom/voc pl			uLs_uos</NL><NL>N i)xqu/s  masc voc pl			uLs_uos</NL>
i)xqu/n => i)xqu/n
<NL>N i)xqu_/n,i)xqu/s  masc acc sg			uLs_uos</NL>
i)xqu/os => i)xqu/os
<NL>N i)xqu/s  masc gen sg			uLs_uos</NL>
i)xqu/wn => i)xqu/wn
<NL>N i)xqu/s  masc gen pl			uLs_uos</NL><NL>V i_)xqu/wn,i)xqua/w  imperf ind act 3rd pl		contr	aw_pr,aw_denom</NL><NL>V i_)xqu/wn,i)xqua/w  imperf ind act 1st sg		contr	aw_pr,aw_denom</NL><NL>V i)xqua/w  imperf ind act 3rd pl	homeric ionic	contr unaugmented	aw_pr,aw_denom</NL><NL>V i)xqua/w  imperf ind act 1st sg	homeric ionic	contr unaugmented	aw_pr,aw_denom</NL>
i)o/s => i)o/s
<NL>N i)o/s1  masc nom sg			os_ou</NL><NL>N i)_o/s,i)o/s2  masc nom sg			os_ou</NL>
i)w/menos => i)w/menos
<NL>P i)a/omai  pres part mp masc nom sg		contr	aw_pr,aw_denom</NL><NL>P i)a/zw  fut part mid masc nom sg		contr	aw_fut,azw</NL><NL>P i)o/omai  pres part mp masc nom sg	doric aeolic	contr	ow_pr,ow_denom</NL><NL>P i)o/w  pres part mp masc nom sg	doric aeolic	contr	ow_pr,ow_denom</NL>
i)a=sqai => i)a=sqai
<NL>V i)a/omai  pres inf mp		contr	aw_pr,aw_denom</NL><NL>V i)a/zw  fut inf mid			aw_fut,azw</NL>
i)a=tai => i)a=tai
<NL>V i)a/omai  pres subj mp 3rd sg		contr	aw_pr,aw_denom</NL><NL>V i)a/omai  pres ind mp 3rd sg		contr	aw_pr,aw_denom</NL><NL>V i)a/zw  fut ind mid 3rd sg		contr	aw_fut,azw</NL>
i)a=to => i)a=to
<NL>V i_)a=to,i)a/omai  imperf ind mp 3rd sg		contr	aw_pr,aw_denom</NL><NL>V i)a/omai  imperf ind mp 3rd sg	homeric ionic	contr unaugmented	aw_pr,aw_denom</NL>
i)w=ta => i)w=ta
<NL>N i)w=ta 		indeclform	indecl</NL>
i(drw/s => i(drw/s
<NL>N i(drw/s  masc nom sg			s_tos</NL>
i(era/ => i(era/
<NL>N i(era_/,i(era/  fem nom/voc/acc dual			h_hs</NL><NL>N i(era_/,i(era/  fem nom/voc sg	attic doric aeolic		h_hs</NL><NL>N i(era_/,i(erh/  fem nom/voc/acc dual			h_hs</NL><NL>N i(era_/,i(erh/  fem nom/voc sg	attic doric aeolic		h_hs</NL><NL>N i(ero/n  neut nom/voc/acc pl			os_ou</NL><NL>N i(ero/s  neut nom/voc/acc pl			os_h_on</NL><NL>N i(era_/,i(ero/s  fem nom/voc/acc dual			os_h_on</NL><NL>N i(era_/,i(ero/s  fem nom/voc sg	attic doric aeolic		os_h_on</NL><NL>N i(ero/s  neut nom/voc/acc pl			os_on</NL>
i(era/teuma => i(era/teuma
<NL>N i(era/teuma  neut nom/voc/acc sg			ma_matos</NL>
i(ere/a => i(ere/a
<NL>N i(ere/a_,i(e/reia  fem nom/voc/acc dual			a_hs</NL><NL>N i(ere/a_,i(ereu/s  masc acc sg			eus_ews</NL>
i(ere/wn => i(ere/wn
<NL>N i(era/  fem gen pl	epic ionic		h_hs</NL><NL>N i(erai/  fem gen pl	epic ionic		h_hs</NL><NL>N i(ereu/s  masc gen pl		contr	eus_ews</NL><NL>N i(ere/w^n,i(ereu/s  masc gen pl			eus_ews</NL><NL>N i(erh/  fem gen pl	epic ionic		h_hs</NL><NL>N i(ero/s  masc/fem gen pl	epic ionic		os_h_on</NL>
i(eratei/an => i(eratei/an
<NL>N i(era_tei/a_n,i(eratei/a  fem acc sg	attic doric aeolic		h_hs</NL>
i(eratei/as => i(eratei/as
<NL>N i(era_tei/a_s,i(eratei/a  fem acc pl			h_hs</NL><NL>N i(era_tei/a_s,i(eratei/a  fem gen sg	attic doric aeolic		h_hs</NL>
i(erateu/ein => i(erateu/ein
<NL>V i(era_teu/ein,i(erateu/w  pres inf act	attic epic	contr	w_stem,euw</NL>
i(ereu/s => i(ereu/s
<NL>N i(ereu/s  masc nom sg			eus_ews</NL>
i(erei= => i(erei=
<NL>V i(era/omai  pres ind mp 2nd sg	attic epic doric ionic	contr	ew_pr,aw_denom</NL><NL>N i(ereu/s  masc dat sg			eus_ews</NL>
i(erei=s => i(erei=s
<NL>N i(ereu/s  masc acc pl		contr late	eus_ews</NL><NL>N i(ereu/s  masc nom/voc pl	parad_form	contr	eus_ews</NL>
i(ereu=sin => i(ereu=sin
<NL>N i(ereu/s  masc dat pl		nu_movable	eus_ews</NL><NL>P i(ero/w  pres part act masc/neut dat pl	epic ionic	contr nu_movable	ow_pr,ow_denom</NL><NL>V i(ero/w  pres ind act 3rd pl	epic ionic	contr nu_movable	ow_pr,ow_denom</NL>
i(eroprepei=s => i(eroprepei=s
<NL>N i(eropreph/s  masc/fem acc pl		contr	hs_es</NL><NL>N i(eropreph/s  masc/fem nom/voc pl	attic epic	contr	hs_es</NL>
i(erosulei=s => i(erosulei=s
<NL>V i(erosu_lei=s,i(erosule/w  pres ind act 2nd sg	attic epic doric ionic	contr	ew_pr,ew_denom</NL>
i(erosu/lous => i(erosu/lous
<NL>N i(erosu_/lous,i(ero/sulos  masc acc pl			os_ou</NL>
i(erourgou=nta => i(erourgou=nta
<NL>P i(erourge/w  pres part act neut nom/voc/acc pl	attic epic doric	contr	ew_pr,ew_denom</NL><NL>P i(erourge/w  pres part act masc acc sg	attic epic doric	contr	ew_pr,ew_denom</NL>
i(erou= => i(erou=
<NL>V i_(erou=,i(era/omai  imperf ind mp 2nd sg	attic epic ionic	contr	ew_pr,aw_denom</NL><NL>V i(era/omai  pres imperat mp 2nd sg	attic epic ionic	contr	ew_pr,aw_denom</NL><NL>N i(ero/n  neut gen sg			os_ou</NL><NL>N i(ero/s  masc/neut gen sg			os_h_on</NL><NL>N i(ero/s  masc/fem/neut gen sg			os_on</NL><NL>V i_(erou=,i(ero/w  imperf ind mp 2nd sg		contr	ow_pr,ow_denom</NL><NL>V i(ero/w  pres imperat mp 2nd sg		contr	ow_pr,ow_denom</NL><NL>V i(ero/w  imperf ind mp 2nd sg	homeric ionic	contr unaugmented	ow_pr,ow_denom</NL>
i(erwsu/nhn => i(erwsu/nhn
<NL>N i(erw/sunos  fem acc sg	attic epic ionic		os_h_on</NL><NL>N i(erwsu/nh  fem acc sg	attic epic ionic		h_hs</NL>
i(erwsu/nhs => i(erwsu/nhs
<NL>N i(erw/sunos  fem gen sg	attic epic ionic		os_h_on</NL><NL>N i(erwsu/nh  fem gen sg	attic epic ionic		h_hs</NL>
i(ero/quton => i(ero/quton
<NL>N i(ero/qutos  masc/fem acc sg			os_on</NL><NL>N i(ero/qutos  neut nom/voc/acc sg			os_on</NL>
i(ero/n => i(ero/n
<NL>N i(ero/n  neut nom/voc/acc sg			os_ou</NL><NL>N i(ero/s  masc acc sg			os_h_on</NL><NL>N i(ero/s  neut nom/voc/acc sg			os_h_on</NL><NL>N i(ero/s  masc/fem acc sg			os_on</NL><NL>N i(ero/s  neut nom/voc/acc sg			os_on</NL>
i(erw=| => i(erw=|
<NL>V i(era/zw  fut opt act 3rd sg		contr	aw_fut,azw</NL><NL>N i(ero/n  neut dat sg			os_ou</NL><NL>N i(ero/s  masc/neut dat sg			os_h_on</NL><NL>N i(ero/s  masc/fem/neut dat sg			os_on</NL>
i(ka/nwsen => i(ka/nwsen
<NL>V i_(ka/nwsen,i(kano/w  aor ind act 3rd sg		nu_movable	aor1,ow_denom</NL><NL>V i(kano/w  aor ind act 3rd sg	homeric ionic	unaugmented nu_movable	aor1,ow_denom</NL>
i(kana/ => i(kana/
<NL>N i(kano/s  neut nom/voc/acc pl			os_h_on</NL><NL>N i(kana_/,i(kano/s  fem nom/voc/acc dual			os_h_on</NL><NL>N i(kana_/,i(kano/s  fem nom/voc sg	doric aeolic		os_h_on</NL>
i(kana/s => i(kana/s
<NL>N i(kana_/s,i(kano/s  fem acc pl			os_h_on</NL>
i(kanai/ => i(kanai/
<NL>N i(kano/s  fem nom/voc pl			os_h_on</NL>
i(kanai=s => i(kanai=s
<NL>N i(kano/s  fem dat pl			os_h_on</NL>
i(kanoi/ => i(kanoi/
<NL>N i(kano/s  masc nom/voc pl			os_h_on</NL><NL>V i(kano/w  pres subj mp 2nd sg		contr	ow_pr,ow_denom</NL><NL>V i(kano/w  pres ind mp 2nd sg		contr	ow_pr,ow_denom</NL><NL>V i(kano/w  pres subj act 3rd sg		contr	ow_pr,ow_denom</NL>
i(kanou/s => i(kanou/s
<NL>N i(kano/s  masc acc pl			os_h_on</NL>
i(kanoi=s => i(kanoi=s
<NL>N i(kano/s  masc/neut dat pl			os_h_on</NL><NL>V i(kano/w  pres opt act 2nd sg		contr	ow_pr,ow_denom</NL><NL>V i(kano/w  pres subj act 2nd sg		contr	ow_pr,ow_denom</NL><NL>V i(kano/w  pres ind act 2nd sg		contr	ow_pr,ow_denom</NL>
i(kanou= => i(kanou=
<NL>N i(kano/s  masc/neut gen sg			os_h_on</NL><NL>V i_(kanou=,i(kano/w  imperf ind mp 2nd sg		contr	ow_pr,ow_denom</NL><NL>V i(kano/w  pres imperat mp 2nd sg		contr	ow_pr,ow_denom</NL><NL>V i(kano/w  imperf ind mp 2nd sg	homeric ionic	contr unaugmented	ow_pr,ow_denom</NL>
i(kano/n => i(kano/n
<NL>N i(kano/s  masc acc sg			os_h_on</NL><NL>N i(kano/s  neut nom/voc/acc sg			os_h_on</NL>
i(kano/s => i(kano/s
<NL>N i(kano/s  masc nom sg			os_h_on</NL>
i(kano/ths => i(kano/ths
<NL>N i(kano/ths  fem nom sg			s_tos</NL>
i(kanw/santi => i(kanw/santi
<NL>P i(kano/w  aor part act masc/neut dat sg			aor1,ow_denom</NL>
i(kanw=n => i(kanw=n
<NL>N i(kano/s  fem gen pl			os_h_on</NL><NL>N i(kano/s  masc/neut gen pl			os_h_on</NL><NL>P i(kano/w  pres part act masc voc sg	doric aeolic	contr	ow_pr,ow_denom</NL><NL>P i(kano/w  pres part act neut nom/voc/acc sg	doric aeolic	contr	ow_pr,ow_denom</NL><NL>P i(kano/w  pres part act masc nom sg		contr	ow_pr,ow_denom</NL><NL>V i(kano/w  pres inf act	doric		ow_pr,ow_denom</NL>
i(kanw=| => i(kanw=|
<NL>N i(kano/s  masc/neut dat sg			os_h_on</NL>
i(kethri/as => i(kethri/as
<NL>N i(kethri/a_s,i(keth/rios  fem acc pl			os_h_on</NL><NL>N i(kethri/a_s,i(keth/rios  fem gen sg	attic doric aeolic		os_h_on</NL>
i(la/sqhti => i(la/sqhti
<NL>V i(_la/sqhti,i(la/skomai  aor imperat pass 2nd sg			aor_pass,a_stem</NL>
i(la/skesqai => i(la/skesqai
<NL>V i(_la/skesqai,i(la/skomai  pres inf mp			w_stem,a_stem</NL>
i(laro/n => i(laro/n
<NL>N i(laro/s  masc acc sg			os_h_on</NL><NL>N i(laro/s  neut nom/voc/acc sg			os_h_on</NL>
i(laro/thti => i(laro/thti
<NL>N i(laro/ths  fem dat sg			s_tos</NL>
i(lasmo/n => i(lasmo/n
<NL>N i(_lasmo/n,i(lasmo/s  masc acc sg			os_ou</NL>
i(lasmo/s => i(lasmo/s
<NL>N i(_lasmo/s,i(lasmo/s  masc nom sg			os_ou</NL>
i(lasth/rion => i(lasth/rion
<NL>N i(lasth/rios  masc acc sg			os_h_on</NL><NL>N i(lasth/rios  neut nom/voc/acc sg			os_h_on</NL>
i(ma/nta => i(ma/nta
<NL>N i(_ma/nta,i(ma/s  masc acc sg			as_antos</NL><NL>N i(ma/s  masc acc sg			s_ntos</NL>
i(ma/tia => i(ma/tia
<NL>N i(_ma/tia,i(ma/tion  neut nom/voc/acc pl		diminutive	os_ou</NL>
i(ma/tion => i(ma/tion
<NL>N i(_ma/tion,i(ma/tion  neut nom/voc/acc sg		diminutive	os_ou</NL>
i(mati/ois => i(mati/ois
<NL>N i(_mati/ois,i(ma/tion  neut dat pl		diminutive	os_ou</NL>
i(mati/ou => i(mati/ou
<NL>N i(_mati/ou,i(ma/tion  neut gen sg		diminutive	os_ou</NL>
i(mati/wn => i(mati/wn
<NL>N i(_mati/wn,i(ma/tion  neut gen pl		diminutive	os_ou</NL>
i(mati/w| => i(mati/w|
<NL>N i(_mati/w|,i(ma/tion  neut dat sg		diminutive	os_ou</NL>
i(matisme/non => i(matisme/non
<NL>P i_(matisme/non,i(mati/zw  perf part mp masc acc sg		redupl	perfp_d,izw</NL><NL>P i_(matisme/non,i(mati/zw  perf part mp neut nom/voc/acc sg		redupl	perfp_d,izw</NL>
i(matismou= => i(matismou=
<NL>N i(matismo/s  masc gen sg			os_ou</NL>
i(matismo/n => i(matismo/n
<NL>N i(matismo/s  masc acc sg			os_ou</NL>
i(matismo/s => i(matismo/s
<NL>N i(matismo/s  masc nom sg			os_ou</NL>
i(matismw=| => i(matismw=|
<NL>N i(matismo/s  masc dat sg			os_ou</NL>
i(ma=sin => i(ma=sin
<NL>N i(_ma=sin,i(ma/s  masc dat pl	attic epic ionic	nu_movable	as_antos</NL>
i(ppei=s => i(ppei=s
<NL>N i(ppeu/s  masc acc pl		contr late	eus_ews</NL><NL>N i(ppeu/s  masc nom/voc pl	parad_form	contr	eus_ews</NL>
i(ppikou= => i(ppikou=
<NL>N i(ppiko/s  masc/neut gen sg			os_h_on</NL>
i(sta/nomen => i(sta/nomen
<NL>V i_(sta/nomen,i(sta/nw  imperf ind act 1st pl			w_stem,anw</NL><NL>V i(sta/nw  pres ind act 1st pl			w_stem,anw</NL><NL>V i(sta/nw  imperf ind act 1st pl	homeric ionic	unaugmented	w_stem,anw</NL>
i(storh=sai => i(storh=sai
<NL>V i(store/w  aor inf act			aor1,ew_denom</NL>
i)/asin => i)/asin
<NL>V i)/a_sin,ei)=mi  pres ind act 3rd pl		nu_movable	irreg_mi</NL><NL>N i)/a_sin,i)/asis  fem acc sg			is_ews</NL>
i)/aspis => i)/aspis
<NL>N i)/aspis  fem nom sg			is_idos</NL>
i)/atai => (no result)
i)/de => i)/de
<NL>V ei)=don  aor imperat act 2nd sg			aor2</NL><NL>V ei)=don  aor ind act 3rd sg	homeric ionic	syll_augment unaugmented	aor2</NL><NL>N i)de/ 		indeclform	adverb</NL>
i)/dete => i)/dete
<NL>V ei)=don  aor imperat act 2nd pl			aor2</NL><NL>V ei)=don  aor ind act 2nd pl	homeric ionic	syll_augment unaugmented	aor2</NL>
i)/dhte => i)/dhte
<NL>V ei)=don  aor subj act 2nd pl			aor2</NL>
i)/dia => i)/dia
<NL>N i)/dios  neut nom/voc/acc pl			os_h_on</NL><NL>N i)/dios  neut nom/voc/acc pl			os_on</NL>
i)/dioi => i)/dioi
<NL>N i)/dios  masc nom/voc pl			os_h_on</NL><NL>N i)/dios  masc/fem nom/voc pl			os_on</NL>
i)/dion => i)/dion
<NL>N i)/dios  masc acc sg			os_h_on</NL><NL>N i)/dios  neut nom/voc/acc sg			os_h_on</NL><NL>N i)/dios  masc/fem acc sg			os_on</NL><NL>N i)/dios  neut nom/voc/acc sg			os_on</NL><NL>V i_)/dion,i)de/w  imperf ind act 3rd pl	doric		ew_pr,ew_denom</NL><NL>V i_)/dion,i)de/w  imperf ind act 1st sg	doric		ew_pr,ew_denom</NL><NL>V i_)_/dion,i)di/w  imperf ind act 3rd pl			w_stem</NL><NL>V i_)_/dion,i)di/w  imperf ind act 1st sg			w_stem</NL><NL>V i)_/dion,i)di/w  imperf ind act 3rd pl	homeric ionic	unaugmented	w_stem</NL><NL>V i)_/dion,i)di/w  imperf ind act 1st sg	homeric ionic	unaugmented	w_stem</NL>
i)/dios => i)/dios
<NL>N i)/dios  masc nom sg			os_h_on</NL><NL>N i)/dios  masc/fem nom sg			os_on</NL><NL>N i)_/dios,i)=dos  neut gen sg	doric		hs_eos</NL>
i)/dw => i)/dw
<NL>V ei)=don  aor subj act 1st sg			aor2</NL>
i)/dwmen => i)/dwmen
<NL>V ei)=don  aor subj act 1st pl			aor2</NL>
i)/dwsin => i)/dwsin
<NL>V ei)=don  aor subj act 3rd pl		nu_movable	aor2</NL>
i)/dh| => i)/dh|
<NL>V ei)=don  aor subj mp 2nd sg			aor2</NL><NL>V ei)=don  aor subj act 3rd sg			aor2</NL><NL>N i)_/dh|,i)/dh  fem dat sg	attic epic doric ionic		h_hs</NL>
i)/dh|s => i)/dh|s
<NL>V ei)=don  aor subj act 2nd sg			aor2</NL><NL>N i)_/dh|s,i)/dh  fem dat pl	epic doric ionic		h_hs</NL>
i)/sa => i)/sa
<NL>N i)/sos  neut nom/voc/acc pl			os_h_on</NL><NL>N i)/sa_,i)/sos  fem nom/voc/acc dual			os_h_on</NL><NL>N i)/sa_,i)/sos  fem nom/voc sg	doric aeolic		os_h_on</NL><NL>N i)_/sa_,i)/sos  fem nom/voc/acc dual	epic		os_h_on</NL><NL>N i)_/sa_,i)/sos  fem nom/voc sg	epic doric aeolic		os_h_on</NL>
i)/sai => i)/sai
<NL>N i)/sos  fem nom/voc pl			os_h_on</NL><NL>N i)/sa_|,i)/sos  fem dat sg	doric aeolic		os_h_on</NL><NL>N i)_/sa_|,i)/sos  fem dat sg	epic doric aeolic		os_h_on</NL>
i)/sasi => i)/sasi
<NL>V i)/sa_si,oi)=da  perf ind act 3rd pl			ath_primary</NL><NL>V i)/sa_si,oi)=da  pres ind act 3rd pl	doric	contr	irreg_mi</NL><NL>V i)/sa_si,oi)=da  pres ind act 3rd sg			irreg_mi</NL>
i)/sh => i)/sh
<NL>N i)/sos  fem nom/voc sg	attic epic ionic		os_h_on</NL><NL>N i)_/sh,i)/sos  fem nom/voc sg	attic epic ionic		os_h_on</NL>
i)/shn => i)/shn
<NL>N i)/sos  fem acc sg	attic epic ionic		os_h_on</NL><NL>N i)_/shn,i)/sos  fem acc sg	attic epic ionic		os_h_on</NL>
i)/sqi => i)/sqi
<NL>V ei)mi/  pres imperat act 2nd sg			irreg_mi</NL><NL>V oi)=da  perf imperat act 2nd sg			ath_primary</NL>
i)/son => i)/son
<NL>N i)/sos  masc acc sg			os_h_on</NL><NL>N i)/sos  neut nom/voc/acc sg			os_h_on</NL>
i)/sous => i)/sous
<NL>N i)/sos  masc acc pl			os_h_on</NL><NL>N i)_/sous,i)/sos  masc acc pl	epic		os_h_on</NL><NL>V i_)/sous,i)so/w  imperf ind act 2nd sg		contr	ow_pr,ow_denom</NL><NL>V i)so/w  imperf ind act 2nd sg	homeric ionic	contr unaugmented	ow_pr,ow_denom</NL>
i)/ste => i)/ste
<NL>V oi)=da  perf imperat act 2nd pl			ath_primary</NL><NL>V oi)=da  perf ind act 2nd pl			ath_primary</NL>
i)/sxuen => i)/sxuen
<NL>V i_)/sxu_en,i)sxu/w  imperf ind act 3rd sg		nu_movable	w_stem,reg_conj</NL><NL>V i)/sxu_en,i)sxu/w  imperf ind act 3rd sg	homeric ionic	unaugmented nu_movable	w_stem,reg_conj</NL>
i)/sxuon => i)/sxuon
<NL>V i_)/sxu_on,i)sxu/w  imperf ind act 3rd pl			w_stem,reg_conj</NL><NL>V i_)/sxu_on,i)sxu/w  imperf ind act 1st sg			w_stem,reg_conj</NL><NL>V i)/sxu_on,i)sxu/w  imperf ind act 3rd pl	homeric ionic	unaugmented	w_stem,reg_conj</NL><NL>V i)/sxu_on,i)sxu/w  imperf ind act 1st sg	homeric ionic	unaugmented	w_stem,reg_conj</NL>
i)/sxusan => i)/sxusan
<NL>V i_)/sxu_san,i)sxu/w  aor ind act 3rd pl			aor1,reg_conj</NL><NL>V i)/sxu_san,i)sxu/w  aor ind act 3rd pl	homeric ionic	unaugmented	aor1,reg_conj</NL>
i)/sxusas => i)/sxusas
<NL>V i_)/sxu_sas,i)sxu/w  aor ind act 2nd sg			aor1,reg_conj</NL><NL>V i)/sxu_sas,i)sxu/w  aor ind act 2nd sg	homeric ionic	unaugmented	aor1,reg_conj</NL>
i)/sxusen => i)/sxusen
<NL>V i_)/sxu_sen,i)sxu/w  aor ind act 3rd sg		nu_movable	aor1,reg_conj</NL><NL>V i)/sxu_sen,i)sxu/w  aor ind act 3rd sg	homeric ionic	unaugmented nu_movable	aor1,reg_conj</NL>
i)/sws => i)/sws
<NL>N i)/sos  adverbial			os_h_on</NL><NL>N i)/sos  masc acc pl	doric		os_h_on</NL><NL>N i)_/sws,i)/sos  adverbial	epic		os_h_on</NL><NL>N i)_/sws,i)/sos  masc acc pl	epic doric		os_h_on</NL><NL>N i)/sws 		indeclform	adverb</NL><NL>V i_)/sws,i)so/w  imperf ind act 2nd sg	doric aeolic	contr	ow_pr,ow_denom</NL><NL>V i)so/w  imperf ind act 2nd sg	doric aeolic	contr unaugmented poetic	ow_pr,ow_denom</NL>
i)/xnesin => i)/xnesin
<NL>N i)/xnos  neut dat pl		nu_movable	hs_eos</NL>
i(/lews => i(/lews
<NL>N i(/lew^s,i)/laos  adverbial	attic		ws_wn</NL><NL>N i(/lew^s,i)/laos  masc/fem nom pl	attic		ws_wn</NL><NL>N i(/lew^s,i)/laos  masc/fem nom/voc sg	attic		ws_wn</NL>
i(/na => i(/na
<NL>N i(/na 		indeclform	adverb</NL><NL>N i(/na 		indeclform	conj</NL>
i(/ppois => i(/ppois
<NL>N i(/ppos  masc/fem dat pl			os_ou</NL>
i(/ppos => i(/ppos
<NL>N i(/ppos  masc/fem nom sg			os_ou</NL>
i(/ppou => i(/ppou
<NL>N i(/ppos  masc/fem gen sg			os_ou</NL>
i(/ppous => i(/ppous
<NL>N i(/ppos  masc/fem acc pl			os_ou</NL>
i(/ppwn => i(/ppwn
<NL>N i(/ppos  masc/fem gen pl			os_ou</NL>
i)=ris => i)=ris
<NL>N *)=iris  fem nom sg			is_idos</NL><NL>N i)=ris  fem nom sg			is_ews</NL>
*)ia/eiros => (no result)
*)ia/kwbon => *)ia/kwbon
<NL>N *)ia/kwbos  masc acc sg			os_ou</NL>
*)ia/kwbos => *)ia/kwbos
<NL>N *)ia/kwbos  masc nom sg			os_ou</NL>
*)ia/nnhs => (no result)
*)ia/ret => (no result)
*)ia/sona => *)ia/sona
<NL>N *)ia_/sona,*)ia/swn  masc acc sg			wn_onos</NL>
*)ia/sonos => *)ia/sonos
<NL>N *)ia_/sonos,*)ia/swn  masc gen sg			wn_onos</NL>
*)ia/swn => *)ia/swn
<NL>N *)ia_/swn,*)ia/swn  masc nom/voc sg			wn_onos</NL>
*)iakw/b => *)iakw/b
<NL>N *)iakw/b  masc sg		indeclform	irreg_decl3</NL>
*)iakw/bou => *)iakw/bou
<NL>N *)ia/kwbos  masc gen sg			os_ou</NL>
*)iakw/bw| => *)iakw/bw|
<NL>N *)ia/kwbos  masc dat sg			os_ou</NL>
*)iambrh=s => (no result)
*)iannai/ => (no result)
*)iatre/ => (no result)
*)idoumai/as => *)idoumai/as
<NL>N *)idoumai_/a_s,*)idoumai=a  fem acc pl			a_hs</NL><NL>N *)idoumai_/a_s,*)idoumai=a  fem gen sg	attic doric aeolic		a_hs</NL><NL>N *)idoumai/a_s,*)idoumai=os  fem acc pl			os_h_on</NL><NL>N *)idoumai/a_s,*)idoumai=os  fem gen sg	attic doric aeolic		os_h_on</NL>
*)idou/ => (no result)
*)ido/ntes => (no result)
*)idw/n => (no result)
*)ieza/bel => (no result)
*)iereixw/ => (no result)
*)ieremi/ou => *)ieremi/ou
<NL>N *)ieremi/as  masc gen sg			hs_ou</NL>
*)ierousalh/m => *)ierousalh/m
<NL>N *(ieroso/luma  neut nom/voc/acc sg		indeclform	irreg_decl3</NL>
*)iessai/ => (no result)
*)iefqa/e => (no result)
*)iexoni/an => *)iexoni/an
<NL>N *)iexoni/a_n,*)iexoni/as  masc acc sg	attic epic doric aeolic		hs_ou</NL><NL>N *)iexoni/as  masc acc sg		poetic	hs_ou</NL>
*)iexoni/as => *)iexoni/as
<NL>N *)iexoni/a_s,*)iexoni/as  masc acc pl			hs_ou</NL><NL>N *)iexoni/a_s,*)iexoni/as  masc nom sg	attic epic doric aeolic		hs_ou</NL>
*)ihsou= => *)ihsou=
<NL>N *)ihsou=s  masc voc sg	attic	contr	oos_oou</NL><NL>N *)ihsou=s  masc gen sg	attic	contr	oos_oou</NL>
*)ihsou=n => *)ihsou=n
<NL>N *)ihsou=s  masc acc sg	attic	contr	oos_oou</NL>
*)ihsou=s => *)ihsou=s
<NL>N *)ihsou=s  masc nom sg	attic epic	contr	oos_oou</NL>
*)ikoni/ou => *)ikoni/ou
<NL>N *)iko/nion  neut gen sg			os_ou</NL>
*)ikoni/w| => *)ikoni/w|
<NL>N *)iko/nion  neut dat sg			os_ou</NL>
*)iko/nion => *)iko/nion
<NL>N *)iko/nion  neut nom/voc/acc sg			os_ou</NL>
*)illurikou= => *)illurikou=
<NL>N *)illuriko/s  masc/neut gen sg			os_h_on</NL>
*)iorda/nhn => *)iorda/nhn
<NL>N *)io/rdanos  fem acc sg	attic epic ionic		os_h_on</NL><NL>N *)iorda/nhs  masc acc sg	attic epic ionic	geog_name	hs_ou</NL>
*)iorda/nou => *)iorda/nou
<NL>N *)io/rdanos  masc/neut gen sg			os_h_on</NL><NL>N *)iorda/nhs  masc gen sg		geog_name	hs_ou</NL>
*)iorda/nh| => *)iorda/nh|
<NL>N *)io/rdanos  fem dat sg	attic epic ionic		os_h_on</NL><NL>N *)iorda/nhs  masc dat sg	attic epic ionic	geog_name	hs_ou</NL>
*)ioudai/a => *)ioudai/a
<NL>N *)ioudai_/a_,*)ioudai=os  fem nom/voc/acc dual			os_h_on</NL><NL>N *)ioudai_/a_,*)ioudai=os  fem nom/voc sg	attic doric aeolic		os_h_on</NL>
*)ioudai/an => *)ioudai/an
<NL>N *)ioudai_/a_n,*)ioudai=os  fem acc sg	attic doric aeolic		os_h_on</NL>
*)ioudai/as => *)ioudai/as
<NL>N *)ioudai_/a_s,*)ioudai=os  fem acc pl			os_h_on</NL><NL>N *)ioudai_/a_s,*)ioudai=os  fem gen sg	attic doric aeolic		os_h_on</NL>
*)ioudai/ois => *)ioudai/ois
<NL>N *)ioudai_/ois,*)ioudai=os  masc/neut dat pl			os_h_on</NL>
*)ioudai/ou => *)ioudai/ou
<NL>N *)ioudai_/ou,*)ioudai=os  masc/neut gen sg			os_h_on</NL>
*)ioudai/ous => *)ioudai/ous
<NL>N *)ioudai_/ous,*)ioudai=os  masc acc pl			os_h_on</NL>
*)ioudai/wn => *)ioudai/wn
<NL>N *)ioudai_/wn,*)ioudai=os  fem gen pl			os_h_on</NL><NL>N *)ioudai_/wn,*)ioudai=os  masc/neut gen pl			os_h_on</NL>
*)ioudai/a| => *)ioudai/a|
<NL>N *)ioudai_/a_|,*)ioudai=os  fem dat sg	attic doric aeolic		os_h_on</NL>
*)ioudai/w| => *)ioudai/w|
<NL>N *)ioudai_/w|,*)ioudai=os  masc/neut dat sg			os_h_on</NL>
*)ioudai+koi=s => *)ioudai+koi=s
<NL>N *)ioudaiko/s  masc/neut dat pl			os_h_on</NL>
*)ioudai+kw=s => *)ioudai+kw=s
<NL>N *)ioudaiko/s  adverbial			os_h_on</NL>
*)ioudai+smw=| => (no result)
*)ioudai=oi => *)ioudai=oi
<NL>N *)ioudai=os  masc nom/voc pl			os_h_on</NL>
*)ioudai=on => *)ioudai=on
<NL>N *)ioudai=os  masc acc sg			os_h_on</NL><NL>N *)ioudai=os  neut nom/voc/acc sg			os_h_on</NL>
*)ioudai=os => *)ioudai=os
<NL>N *)ioudai=os  masc nom sg			os_h_on</NL>
*)iouli/an => *)iouli/an
<NL>E *)iouli/a_n,Iulia  fem acc sg	attic doric aeolic		h_hs</NL>
*)iouli/w| => *)iouli/w|
<NL>N *)iou/lios  masc dat sg			os_ou</NL>
*)iouni/an => (no result)
*)iou/da => *)iou/da
<NL>N *)iou/da_,*)iou/das  masc gen sg	doric aeolic	contr	hs_ou</NL>
*)iou/dan => *)iou/dan
<NL>N *)iou/da_n,*)iou/das  masc acc sg	epic doric aeolic		hs_ou</NL>
*)iou/das => *)iou/das
<NL>N *)iou/da_s,*)iou/das  masc nom sg	epic doric aeolic		hs_ou</NL>
*)iou/da| => *)iou/da|
<NL>N *)iou/da_|,*)iou/das  masc dat sg	doric aeolic		hs_ou</NL>
*)iou/lios => *)iou/lios
<NL>N *)iou/lios  masc nom sg			os_ou</NL>
*)iou/stou => *)iou/stou
<NL>N *)iou_/stou,*)iou=stos  masc gen sg			os_ou</NL>
*)iou=stos => *)iou=stos
<NL>N *)iou=stos  masc nom sg			os_ou</NL>
*)isaa/k => *)isaa/k
<NL>N *)isaa/k  masc sg		indeclform	irreg_decl3</NL>
*)iskariw/q => (no result)
*)iskariw/thn => *)iskariw/thn
<NL>N *)iskariw/ths  masc acc sg	attic epic ionic		hs_ou</NL>
*)iskariw/ths => *)iskariw/ths
<NL>N *)iskariw/ths  masc nom sg			hs_ou</NL>
*)iskariw/tou => *)iskariw/tou
<NL>N *)iskariw/ths  masc gen sg			hs_ou</NL>
*)israh/l => *)israh/l
<NL>N *)israh/l  neut sg		indeclform geog_name	irreg_decl3</NL>
*)israhlei/ths => *)israhlei/ths
<NL>N *)israhli/ths  masc nom sg			hs_ou</NL>
*)israhlei=tai => *)israhlei=tai
<NL>N *)israhli/ths  masc nom/voc pl			hs_ou</NL>
*)issaxa/r => (no result)
*)itali/an => *)itali/an
<NL>N *)itali/a_n,*)itali/a  fem acc sg	attic doric aeolic		h_hs</NL>
*)itali/as => *)itali/as
<NL>N *)itali/a_s,*)itali/a  fem acc pl			h_hs</NL><NL>N *)itali/a_s,*)itali/a  fem gen sg	attic doric aeolic		h_hs</NL>
*)italikh=s => *)italikh=s
<NL>N *)italiko/s  fem gen sg	attic epic ionic		os_h_on</NL>
*)itourai/as => *)itourai/as
<NL>N *)itourai/a_s,*)itourai/a  fem acc pl			a_hs</NL><NL>N *)itourai/a_s,*)itourai/a  fem gen sg	attic doric aeolic		a_hs</NL><NL>N *)itourai/a_s,*)itourai=os  fem acc pl			os_h_on</NL><NL>N *)itourai/a_s,*)itourai=os  fem gen sg	attic doric aeolic		os_h_on</NL>
*)iwa/na => *)iwa/na
<NL>N *)iwa/na_,*)iwa/nhs  masc nom/voc/acc dual			hs_ou</NL><NL>N *)iwa/na_,*)iwa/nhs  masc gen sg	doric aeolic	contr	hs_ou</NL>
*)iwa/nei => (no result)
*)iwa/nhn => *)iwa/nhn
<NL>N *)iwa/nhs  masc acc sg	attic epic ionic		hs_ou</NL>
*)iwa/nhs => *)iwa/nhs
<NL>N *)iwa/nhs  masc nom sg			hs_ou</NL>
*)iwa/nou => *)iwa/nou
<NL>N *)iwa/nhs  masc gen sg			hs_ou</NL>
*)iwa/nh| => *)iwa/nh|
<NL>N *)iwa/nhs  masc dat sg	attic epic ionic		hs_ou</NL>
*)iwh/l => (no result)
*)iwaqa/m => (no result)
*)iwana/n => (no result)
*)iwbh/d => (no result)
*)iwda/ => (no result)
*)iwna/m => (no result)
*)iwna= => (no result)
*)iwna=s => (no result)
*)iwra/m => (no result)
*)iwrei/m => (no result)
*)iwsh/f => *)iwsh/f
<NL>N *)iwsh/f  masc sg		indeclform	irreg_decl3</NL>
*)iwsh/x => (no result)
*)iwsafa/t => (no result)
*)iwsei/an => (no result)
*)iwsei/as => (no result)
*)iwsh=tos => (no result)
*)io/pphn => *)io/pphn
<NL>N *)io/pph  fem acc sg	attic epic ionic		h_hs</NL>
*)io/pphs => *)io/pphs
<NL>N *)io/pph  fem gen sg	attic epic ionic		h_hs</NL>
*)io/pph| => *)io/pph|
<NL>N *)io/pph  fem dat sg	attic epic ionic		h_hs</NL>
*)iw/b => (no result)
*(ierapo/lei => (no result)
*(iereixw/ => (no result)
*(ieremi/an => *(ieremi/an
<NL>N *(ieremi/a_n,*(ieremi/as  masc acc sg	attic epic doric aeolic		hs_ou</NL><NL>N *(ieremi/as  masc acc sg		poetic	hs_ou</NL>
*(ieremi/ou => *(ieremi/ou
<NL>N *(ieremi/as  masc gen sg			hs_ou</NL>
*(ierosolumeitw=n => *(ierosolumeitw=n
<NL>N *(ierosolumi/ths  masc gen pl			hs_ou</NL>
*(ierosolumei=tai => *(ierosolumei=tai
<NL>N *(ierosolumi/ths  masc nom/voc pl			hs_ou</NL>
*(ierosolu/mois => *(ierosolu/mois
<NL>N *(ieroso/luma  neut dat pl			os_ou</NL>
*(ierosolu/mwn => *(ierosolu/mwn
<NL>N *(ieroso/luma  neut gen pl			os_ou</NL>
*(ieroso/luma => *(ieroso/luma
<NL>N *(ieroso/luma  neut nom/voc/acc pl			os_ou</NL>
*(ierousalh/m => *(ierousalh/m
<NL>N *(ieroso/luma  neut nom/voc/acc sg		indeclform	irreg_decl3</NL>
*(ikanou= => (no result)
*(ikano/n => (no result)
*)/ide => (no result)
*)/idete => (no result)
*)/iste => (no result)
*(/ilews => (no result)
*(/ina => (no result)
o)gdoh/konta => o)gdoh/konta
<NL>N o)gdoh/konta 		indeclform	numeral</NL>
o)gdo/h| => o)gdo/h|
<NL>N o)/gdoos  fem dat sg	attic epic ionic		os_h_on</NL>
o)dunw/menoi => o)dunw/menoi
<NL>P o)duna/w  pres part mp masc nom/voc pl		contr	aw_pr,aw_denom</NL>
o)duna=sai => o)duna=sai
<NL>V o)duna/w  pres ind mp 2nd sg		late	aw_pr,aw_denom</NL><NL>P o)duna/w  pres part act fem nom/voc pl	doric		aw_pr,aw_denom</NL><NL>V o)duna/w  aor inf act	doric aeolic		aor1,aw_denom</NL>
o)dunw=mai => o)dunw=mai
<NL>V o)duna/w  pres subj mp 1st sg	attic epic ionic	contr	aw_pr,aw_denom</NL><NL>V o)duna/w  pres ind mp 1st sg		contr	aw_pr,aw_denom</NL><NL>V o)duna/w  pres subj mp 1st sg	attic epic doric ionic	contr	ew_pr,aw_denom</NL>
o)durmo/n => o)durmo/n
<NL>N o)durmo/s  masc acc sg			os_ou</NL>
o)durmo/s => o)durmo/s
<NL>N o)durmo/s  masc nom sg			os_ou</NL>
o)do/nta => o)do/nta
<NL>N o)dou/s  masc acc sg			ous_ontos</NL><NL>N o)dou/s  masc acc sg			wn_ontos</NL><NL>N o)dw/n  masc acc sg			wn_ontos</NL>
o)do/ntas => o)do/ntas
<NL>N o)dou/s  masc acc pl			ous_ontos</NL><NL>N o)dou/s  masc acc pl			wn_ontos</NL><NL>N o)dw/n  masc acc pl			wn_ontos</NL>
o)do/ntes => o)do/ntes
<NL>N o)dou/s  masc nom/voc pl			ous_ontos</NL><NL>N o)dou/s  masc nom/voc pl			wn_ontos</NL><NL>N o)dw/n  masc nom/voc pl			wn_ontos</NL>
o)do/ntos => o)do/ntos
<NL>N o)dou/s  masc gen sg			ous_ontos</NL><NL>N o)dou/s  masc gen sg			wn_ontos</NL><NL>N o)dw/n  masc gen sg			wn_ontos</NL>
o)do/ntwn => o)do/ntwn
<NL>N o)dou/s  masc gen pl			ous_ontos</NL><NL>N o)dou/s  masc gen pl			wn_ontos</NL><NL>N o)dw/n  masc gen pl			wn_ontos</NL>
o)du/nais => o)du/nais
<NL>N o)du/nh  fem dat pl			h_hs</NL>
o)du/nh => o)du/nh
<NL>N o)du/nh  fem nom/voc sg	attic epic ionic		h_hs</NL><NL>V o)duna/w  pres imperat act 2nd sg	doric	contr	aw_pr,aw_denom</NL><NL>V o)duna/w  pres imperat act 2nd sg	epic doric ionic aeolic	contr	ew_pr,aw_denom</NL><NL>V o)duna/w  imperf ind act 3rd sg	homeric ionic	unaugmented	ath_primary,aw_denom</NL>
o)qoni/ois => o)qoni/ois
<NL>N o)qo/nion  neut dat pl		diminutive	os_ou</NL>
o)qoni/wn => o)qoni/wn
<NL>N o)qo/nion  neut gen pl		diminutive	os_ou</NL>
o)qo/nhn => o)qo/nhn
<NL>N o)qo/nh  fem acc sg	attic epic ionic		h_hs</NL>
o)qo/nia => o)qo/nia
<NL>N o)qo/nion  neut nom/voc/acc pl		diminutive	os_ou</NL>
o)knh/sh|s => o)knh/sh|s
<NL>V o)kne/w  aor subj act 2nd sg			aor1,ew_denom</NL>
o)knhre/ => o)knhre/
<NL>N o)knhro/s  masc voc sg			os_h_on</NL>
o)knhroi/ => o)knhroi/
<NL>N o)knhro/s  masc nom/voc pl			os_h_on</NL>
o)knhro/n => o)knhro/n
<NL>N o)knhro/s  masc acc sg			os_h_on</NL><NL>N o)knhro/s  neut nom/voc/acc sg			os_h_on</NL>
o)ktah/meros => o)ktah/meros
<NL>N o)ktah/meros  masc/fem nom sg			os_on</NL>
o)ktw/ => o)ktw/
<NL>N o)ktw/ 		indeclform	numeral</NL>
o)li/ga => o)li/ga
<NL>N o)li/gos  neut nom/voc/acc pl			os_h_on</NL><NL>N o)li/ga_,o)li/gos  fem nom/voc/acc dual			os_h_on</NL><NL>N o)li/ga_,o)li/gos  fem nom/voc sg	doric aeolic		os_h_on</NL>
o)li/gai => o)li/gai
<NL>N o)li/gos  fem nom/voc pl			os_h_on</NL><NL>N o)li/ga_|,o)li/gos  fem dat sg	doric aeolic		os_h_on</NL>
o)li/gas => o)li/gas
<NL>N o)li/ga_s,o)li/gos  fem acc pl			os_h_on</NL><NL>N o)li/ga_s,o)li/gos  fem gen sg	doric aeolic		os_h_on</NL>
o)li/ghn => o)li/ghn
<NL>N o)li/gos  fem acc sg	attic epic ionic		os_h_on</NL>
o)li/ghs => o)li/ghs
<NL>N o)li/gos  fem gen sg	attic epic ionic		os_h_on</NL>
o)li/goi => o)li/goi
<NL>N o)li/gos  masc nom/voc pl			os_h_on</NL>
o)li/gois => o)li/gois
<NL>N o)li/gos  masc/neut dat pl			os_h_on</NL>
o)li/gon => o)li/gon
<NL>N o)li/gos  masc acc sg			os_h_on</NL><NL>N o)li/gos  neut nom/voc/acc sg			os_h_on</NL>
o)li/gos => o)li/gos
<NL>N o)li/gos  masc nom sg			os_h_on</NL>
o)li/gou => o)li/gou
<NL>N o)li/gos  masc/neut gen sg			os_h_on</NL><NL>V o)ligo/w  pres imperat act 2nd sg		contr	ow_pr,ow_denom</NL><NL>V o)ligo/w  imperf ind act 3rd sg	homeric ionic	contr unaugmented	ow_pr,ow_denom</NL>
o)li/gwn => o)li/gwn
<NL>N o)li/gos  fem gen pl			os_h_on</NL><NL>N o)li/gos  masc/neut gen pl			os_h_on</NL><NL>V o)ligo/w  imperf ind act 3rd pl	doric aeolic	contr unaugmented poetic	ow_pr,ow_denom</NL><NL>V o)ligo/w  imperf ind act 1st sg	doric aeolic	contr unaugmented poetic	ow_pr,ow_denom</NL>
o)li/gws => o)li/gws
<NL>N o)li/gos  adverbial			os_h_on</NL><NL>N o)li/gos  masc acc pl	doric		os_h_on</NL><NL>V o)ligo/w  imperf ind act 2nd sg	doric aeolic	contr unaugmented poetic	ow_pr,ow_denom</NL>
o)li/gw| => o)li/gw|
<NL>N o)li/gos  masc/neut dat sg			os_h_on</NL>
o)ligopisti/an => (no result)
o)ligoyu/xous => o)ligoyu/xous
<NL>N o)ligoyu_/xous,o)ligo/yuxos  masc/fem acc pl			os_on</NL>
o)ligo/pistoi => o)ligo/pistoi
<NL>N o)ligo/pistos  masc/fem nom/voc pl			os_on</NL>
o)ligw/rei => o)ligw/rei
<NL>V o)ligwre/w  pres imperat act 2nd sg	attic epic	contr	ew_pr,ew_denom</NL><NL>V o)ligwre/w  imperf ind act 3rd sg	attic epic	contr unaugmented	ew_pr,ew_denom</NL>
o)loqreutou= => o)loqreutou=
<NL>N o)loqreuth/s  masc gen sg			hs_ou</NL>
o)loqreu/wn => o)loqreu/wn
<NL>P o)loqreu/w  pres part act masc nom sg			w_stem,euw</NL>
o)lolu/zontes => o)lolu/zontes
<NL>P o)lolu/zw  pres part act masc nom/voc pl			w_stem,uzw</NL>
o)lu/nqous => o)lu/nqous
<NL>N o)/lunqos  masc acc pl			os_ou</NL>
o)mma/twn => o)mma/twn
<NL>N o)/mma  neut gen pl			ma_matos</NL><NL>V o)mmato/w  imperf ind act 3rd pl	doric aeolic	contr unaugmented poetic	ow_pr,ow_denom</NL><NL>V o)mmato/w  imperf ind act 1st sg	doric aeolic	contr unaugmented poetic	ow_pr,ow_denom</NL>
o)mnu/ei => o)mnu/ei
<NL>V o)/mnumi  pres ind mp 2nd sg			w_stem,numi</NL><NL>V o)/mnumi  pres ind act 3rd sg			w_stem,numi</NL>
o)mnu/ein => o)mnu/ein
<NL>V o)/mnumi  pres inf act	attic epic	contr	w_stem,numi</NL>
o)mnu/ete => o)mnu/ete
<NL>V o)/mnumi  pres imperat act 2nd pl			w_stem,numi</NL><NL>V o)/mnumi  pres ind act 2nd pl			w_stem,numi</NL><NL>V o)/mnumi  imperf ind act 2nd pl	homeric ionic	unaugmented	w_stem,numi</NL>
o)mnu/nai => o)mnu/nai
<NL>V o)/mnumi  pres inf act			umi_pr,numi</NL>
o)mnu/ousin => o)mnu/ousin
<NL>P o)/mnumi  pres part act masc/neut dat pl	attic epic doric ionic	nu_movable	w_stem,numi</NL><NL>V o)/mnumi  pres ind act 3rd pl	attic epic doric ionic	nu_movable	w_stem,numi</NL>
o)mo/sai => o)mo/sai
<NL>V o)/mnumi  aor inf act			aor1,o_stem</NL><NL>V o)mo/sai_,o)/mnumi  aor opt act 3rd sg			aor1,o_stem</NL>
o)mo/sas => o)mo/sas
<NL>P o)mo/sa_s,o)/mnumi  aor part act masc nom/voc sg	attic epic ionic		aor1,o_stem</NL>
o)mo/sh| => o)mo/sh|
<NL>V o)/mnumi  aor subj mid 2nd sg			aor1,o_stem</NL><NL>V o)/mnumi  aor subj act 3rd sg			aor1,o_stem</NL><NL>V o)/mnumi  fut ind mid 2nd sg		late	reg_fut,o_stem</NL>
o)mo/sh|s => o)mo/sh|s
<NL>V o)/mnumi  aor subj act 2nd sg			aor1,o_stem</NL>
o)na/rion => o)na/rion
<NL>N o)na/rion  neut nom/voc/acc sg			os_ou</NL>
o)nai/mhn => o)nai/mhn
<NL>V o)ni/nhmi  aor opt mid 1st sg			ami_aor</NL>
o)neidi/zein => o)neidi/zein
<NL>V o)neidi/zw  pres inf act	attic epic	contr	w_stem,izw</NL>
o)neidi/zesqe => o)neidi/zesqe
<NL>V o)neidi/zw  pres imperat mp 2nd pl			w_stem,izw</NL><NL>V o)neidi/zw  pres ind mp 2nd pl			w_stem,izw</NL><NL>V o)neidi/zw  imperf ind mp 2nd pl	homeric ionic	unaugmented	w_stem,izw</NL>
o)neidi/zontos => o)neidi/zontos
<NL>P o)neidi/zw  pres part act masc/neut gen sg			w_stem,izw</NL>
o)neidi/swsin => o)neidi/swsin
<NL>V o)neidi/zw  aor subj act 3rd pl		nu_movable	aor1,izw</NL>
o)neidizo/ntwn => o)neidizo/ntwn
<NL>P o)neidi/zw  pres part act masc/neut gen pl			w_stem,izw</NL><NL>V o)neidi/zw  pres imperat act 3rd pl			w_stem,izw</NL>
o)neidismoi/ => o)neidismoi/
<NL>N o)neidismo/s  masc nom/voc pl			os_ou</NL>
o)neidismoi=s => o)neidismoi=s
<NL>N o)neidismo/s  masc dat pl			os_ou</NL>
o)neidismo/n => o)neidismo/n
<NL>N o)neidismo/s  masc acc sg			os_ou</NL>
o)niko/s => o)niko/s
<NL>N o)niko/s  masc nom sg			os_h_on</NL>
o)noma/zein => o)noma/zein
<NL>V o)noma/zw  pres inf act	attic epic	contr	w_stem,azw</NL>
o)noma/zetai => o)noma/zetai
<NL>V o)noma/zw  pres ind mp 3rd sg			w_stem,azw</NL>
o)noma/zwn => o)noma/zwn
<NL>P o)noma/zw  pres part act masc nom sg			w_stem,azw</NL>
o)noma/twn => o)noma/twn
<NL>N o)/noma  neut gen pl			ma_matos</NL>
o)nomaze/sqw => o)nomaze/sqw
<NL>V o)noma/zw  pres imperat mp 3rd sg			w_stem,azw</NL>
o)nomazome/nou => o)nomazome/nou
<NL>P o)noma/zw  pres part mp masc/neut gen sg			w_stem,azw</NL>
o)nomazo/menos => o)nomazo/menos
<NL>P o)noma/zw  pres part mp masc nom sg			w_stem,azw</NL>
o)no/mata => o)no/mata
<NL>N o)/noma  neut nom/voc/acc pl			ma_matos</NL>
o)no/mati => o)no/mati
<NL>N o)/noma  neut dat sg			ma_matos</NL>
o)no/matos => o)no/matos
<NL>N o)/noma  neut gen sg			ma_matos</NL>
o)cei=a => o)cei=a
<NL>N o)cu/s2  fem nom/voc sg	ionic		us_eia_u</NL>
o)cei=an => o)cei=an
<NL>N o)cu/s2  fem acc sg	ionic		us_eia_u</NL>
o)cei=s => o)cei=s
<NL>N o)cu/s2  masc nom pl	attic epic	contr	us_eia_u</NL>
o)cu/ => o)cu/
<NL>N o)cu/s2  masc voc sg			us_eia_u</NL><NL>N o)cu/s2  neut nom/voc/acc sg			us_eia_u</NL>
o)pi/sw => o)pi/sw
<NL>N o)pi/sw 		indeclform	adverb</NL><NL>V o)pi/zw  aor subj act 1st sg			aor1,izw</NL><NL>V o)pi/zw  fut ind act 1st sg			reg_fut,izw</NL><NL>V o)pi/zw  aor ind mid 2nd sg	homeric ionic	unaugmented	aor1,izw</NL>
o)pai=s => o)pai=s
<NL>N o)ph/  fem dat pl			h_hs</NL>
o)ptano/menos => o)ptano/menos
<NL>P o)pta/zomai  pres part pass masc nom sg			w_stem,anw</NL>
o)ptasi/an => o)ptasi/an
<NL>N o)ptasi/a_n,o)ptasi/a  fem acc sg	attic doric aeolic		h_hs</NL>
o)ptasi/as => o)ptasi/as
<NL>N o)ptasi/a_s,o)ptasi/a  fem acc pl			h_hs</NL><NL>N o)ptasi/a_s,o)ptasi/a  fem gen sg	attic doric aeolic		h_hs</NL>
o)ptasi/a| => o)ptasi/a|
<NL>N o)ptasi/ai,o)ptasi/a  fem nom/voc pl			h_hs</NL><NL>N o)ptasi/a_|,o)ptasi/a  fem dat sg	attic doric aeolic		h_hs</NL>
o)ptou= => o)ptou=
<NL>V o)pta/w  pres imperat mp 2nd sg	attic epic ionic	contr	ew_pr,aw_denom</NL><NL>V o)pta/w  imperf ind mp 2nd sg	attic epic ionic	contr unaugmented poetic	ew_pr,aw_denom</NL><NL>N o)pto/s  masc/neut gen sg			os_h_on</NL>
o)pw/ra => o)pw/ra
<NL>N o)pw/ra_,o)pw/ra  fem nom/voc/acc dual			h_hs</NL><NL>N o)pw/ra_,o)pw/ra  fem nom/voc sg	attic doric aeolic		h_hs</NL>
o)ph=s => o)ph=s
<NL>V o)pa/zw  fut ind act 2nd sg	doric	contr	aw_fut,azw</NL><NL>N o)ph/  fem gen sg	attic epic ionic		h_hs</NL>
o)re/getai => o)re/getai
<NL>V o)re/gw  pres ind mp 3rd sg			w_stem,reg_conj</NL>
o)re/gontai => o)re/gontai
<NL>V o)re/gw  pres ind mp 3rd pl			w_stem,reg_conj</NL>
o)re/cei => o)re/cei
<NL>N o)/recis  fem nom/voc/acc dual	attic epic	contr	is_ews</NL><NL>N o)re/cei+,o)/recis  fem dat sg	epic		is_ews</NL><NL>N o)/recis  fem dat sg	attic ionic	contr	is_ews</NL><NL>V o)re/gw  aor subj act 3rd sg	epic	short_subj	aor1,reg_conj</NL><NL>V o)re/gw  fut ind mid 2nd sg			reg_fut,reg_conj</NL><NL>V o)re/gw  fut ind act 3rd sg			reg_fut,reg_conj</NL>
o)re/wn => o)re/wn
<NL>N o)/ros  neut gen pl	epic doric ionic aeolic		hs_eos</NL><NL>N o)reu/s  masc gen pl		contr	eus_ews</NL><NL>N o)re/w^n,o)reu/s  masc gen pl			eus_ews</NL>
o)rgh/ => o)rgh/
<NL>N o)rgh/  fem nom/voc sg	attic epic ionic		h_hs</NL>
o)rgh/n => o)rgh/n
<NL>N o)rgh/  fem acc sg	attic epic ionic		h_hs</NL>
o)rgi/zesqe => o)rgi/zesqe
<NL>V o)rgi/zw  pres imperat mp 2nd pl			w_stem,izw</NL><NL>V o)rgi/zw  pres ind mp 2nd pl			w_stem,izw</NL><NL>V o)rgi/zw  imperf ind mp 2nd pl	homeric ionic	unaugmented	w_stem,izw</NL>
o)rgi/lon => o)rgi/lon
<NL>N o)rgi/los  masc acc sg			os_h_on</NL><NL>N o)rgi/los  neut nom/voc/acc sg			os_h_on</NL>
o)rgizo/menos => o)rgizo/menos
<NL>P o)rgi/zw  pres part mp masc nom sg			w_stem,izw</NL>
o)rgisqei/s => o)rgisqei/s
<NL>P o)rgi/zw  aor part pass masc nom/voc sg			aor_pass,izw</NL>
o)rguia/s => o)rguia/s
<NL>N o)rguia_/s,o)/rguia  fem acc pl			a_hs</NL><NL>N o)rguia_/s,o)/rguia  fem acc pl	ionic		h_hs</NL>
o)rgh=s => o)rgh=s
<NL>V o)rga/w  pres ind act 2nd sg	doric	contr	aw_pr,aw_denom</NL><NL>V o)rga/w  pres ind act 2nd sg	epic doric ionic	contr	ew_pr,aw_denom</NL><NL>V o)rga/zw  fut ind act 2nd sg	doric	contr	aw_fut,azw</NL><NL>N o)rgh/  fem gen sg	attic epic ionic		h_hs</NL>
o)rgh=| => o)rgh=|
<NL>V o)rga/w  pres subj mp 2nd sg	doric	contr	aw_pr,aw_denom</NL><NL>V o)rga/w  pres ind mp 2nd sg	doric	contr	aw_pr,aw_denom</NL><NL>V o)rga/w  pres subj act 3rd sg	doric	contr	aw_pr,aw_denom</NL><NL>V o)rga/w  pres ind act 3rd sg	doric	contr	aw_pr,aw_denom</NL><NL>V o)rga/w  pres subj mp 2nd sg	epic ionic	contr	ew_pr,aw_denom</NL><NL>V o)rga/w  pres ind mp 2nd sg	epic ionic	contr	ew_pr,aw_denom</NL><NL>V o)rga/w  pres subj act 3rd sg	epic ionic	contr	ew_pr,aw_denom</NL><NL>V o)rga/zw  fut ind mid 2nd sg	doric	contr	aw_fut,azw</NL><NL>V o)rga/zw  fut ind act 3rd sg	doric	contr	aw_fut,azw</NL><NL>N o)rgh/  fem dat sg	attic epic ionic		h_hs</NL>
o)rego/menoi => o)rego/menoi
<NL>P o)re/gw  pres part mp masc nom/voc pl			w_stem,reg_conj</NL>
o)reinh/n => o)reinh/n
<NL>N o)reino/s  fem acc sg	attic epic ionic		os_h_on</NL>
o)reinh=| => o)reinh=|
<NL>N o)reino/s  fem dat sg	attic epic ionic		os_h_on</NL>
o)rqa/s => o)rqa/s
<NL>N o)rqa_/s,o)rqo/s  fem acc pl			os_h_on</NL>
o)rqopodou=sin => o)rqopodou=sin
<NL>P o)rqopode/w  pres part act masc/neut dat pl	attic epic doric	contr nu_movable	ew_pr,ew_denom</NL><NL>V o)rqopode/w  pres ind act 3rd pl	attic epic doric	contr nu_movable	ew_pr,ew_denom</NL>
o)rqotomou=nta => o)rqotomou=nta
<NL>P o)rqotome/w  pres part act neut nom/voc/acc pl	attic epic doric	contr	ew_pr,ew_denom</NL><NL>P o)rqotome/w  pres part act masc acc sg	attic epic doric	contr	ew_pr,ew_denom</NL>
o)rqrinai/ => o)rqrinai/
<NL>N o)rqrino/s  fem nom/voc pl			os_h_on</NL>
o)rqo/s => o)rqo/s
<NL>N o)rqo/s  masc nom sg			os_h_on</NL>
o)rqw=s => o)rqw=s
<NL>N o)rqo/s  adverbial			os_h_on</NL><NL>V o)rqo/w  pres ind act 2nd sg	doric	contr	ow_pr,ow_denom</NL>
o)rne/ois => o)rne/ois
<NL>N o)/rneon  neut dat pl			os_ou</NL>
o)rne/ou => o)rne/ou
<NL>N o)/rneon  neut gen sg			os_ou</NL><NL>V o)rneo/w  pres imperat act 2nd sg		contr	ow_pr,ow_denom</NL><NL>V o)rneo/w  imperf ind act 3rd sg	homeric ionic	contr unaugmented	ow_pr,ow_denom</NL>
o)rfanou/s => o)rfanou/s
<NL>N o)rfano/s  masc acc pl			os_h_on</NL><NL>N o)rfano/s  masc/fem acc pl			os_on</NL>
o)rxhsame/nhs => o)rxhsame/nhs
<NL>P o)rxe/omai  aor part mp fem gen sg	attic epic ionic		aor1,ew_denom</NL><NL>P o)rxe/w  aor part mid fem gen sg	attic epic ionic		aor1,ew_denom</NL>
o)smh/ => o)smh/
<NL>N o)smh/  fem nom/voc sg	attic epic ionic		h_hs</NL>
o)smh/n => o)smh/n
<NL>N o)smh/  fem acc sg	attic epic ionic		h_hs</NL>
o)smh=s => o)smh=s
<NL>N o)smh/  fem gen sg	attic epic ionic		h_hs</NL>
o)ste/a => o)ste/a
<NL>N o)ste/on  neut nom/voc/acc pl	attic epic ionic	poetic	eos_eou</NL>
o)ste/wn => o)ste/wn
<NL>N o)ste/on  neut gen pl	attic epic doric ionic aeolic	poetic	eos_eou</NL>
o)stra/kina => o)stra/kina
<NL>N o)stra/kinos  neut nom/voc/acc pl			os_h_on</NL>
o)straki/nois => o)straki/nois
<NL>N o)stra/kinos  masc/neut dat pl			os_h_on</NL>
o)sfu/as => o)sfu/as
<NL>N o)sfu/s  fem acc pl			uLs_uos</NL><NL>N o)sfu/s  fem acc pl			us_uos</NL>
o)sfu/es => o)sfu/es
<NL>N o)sfu/s  fem nom/voc pl			uLs_uos</NL><NL>N o)sfu/s  fem nom/voc pl			us_uos</NL>
o)sfu/n => o)sfu/n
<NL>N o)sfu_/n,o)sfu/s  fem acc sg			uLs_uos</NL><NL>N o)sfu/s  fem acc sg			us_uos</NL>
o)sfu/os => o)sfu/os
<NL>N o)sfu/s  fem gen sg			uLs_uos</NL><NL>N o)sfu/s  fem gen sg			us_uos</NL>
o)sfu/i+ => o)sfu/i+
<NL>N o)sfu/s  fem dat sg		poetic	uLs_uos</NL><NL>N o)sfu/s  fem dat sg			us_uos</NL>
o)fei/lei => o)fei/lei
<NL>V o)fe/llw  aor subj act 3rd sg	epic	short_subj	aor1,ellw</NL><NL>V o)fei/lw  pres ind mp 2nd sg			w_stem,nw</NL><NL>V o)fei/lw  pres ind act 3rd sg			w_stem,nw</NL><NL>V o)feile/w  pres imperat act 2nd sg	attic epic	contr	ew_pr,ew_denom</NL><NL>V o)feile/w  imperf ind act 3rd sg	attic epic	contr unaugmented	ew_pr,ew_denom</NL>
o)fei/leis => o)fei/leis
<NL>V o)fe/llw  aor subj act 2nd sg	epic	short_subj	aor1,ellw</NL><NL>V o)fei/lw  pres ind act 2nd sg			w_stem,nw</NL><NL>V o)feile/w  imperf ind act 2nd sg	attic epic	contr unaugmented	ew_pr,ew_denom</NL>
o)fei/lete => o)fei/lete
<NL>V o)fe/llw  aor subj act 2nd pl	epic	short_subj	aor1,ellw</NL><NL>V o)fei/lw  pres imperat act 2nd pl			w_stem,nw</NL><NL>V o)fei/lw  pres ind act 2nd pl			w_stem,nw</NL><NL>V o)fei/lw  imperf ind act 2nd pl	homeric ionic	unaugmented	w_stem,nw</NL>
o)fei/lhma => o)fei/lhma
<NL>N o)fei/lhma  neut nom/voc/acc sg			ma_matos</NL>
o)fei/lomen => o)fei/lomen
<NL>V o)fe/llw  aor subj act 1st pl	epic	short_subj	aor1,ellw</NL><NL>V o)fei/lw  pres ind act 1st pl			w_stem,nw</NL><NL>V o)fei/lw  imperf ind act 1st pl	homeric ionic	unaugmented	w_stem,nw</NL>
o)fei/lontes => o)fei/lontes
<NL>P o)fei/lw  pres part act masc nom/voc pl			w_stem,nw</NL>
o)fei/lonti => o)fei/lonti
<NL>P o)fei/lw  pres part act masc/neut dat sg			w_stem,nw</NL><NL>V o)fei/lw  pres ind act 3rd pl	doric		w_stem,nw</NL>
o)fei/lousin => o)fei/lousin
<NL>V o)fe/llw  aor subj act 3rd pl	epic	nu_movable short_subj	aor1,ellw</NL><NL>P o)fei/lw  pres part act masc/neut dat pl	attic epic doric ionic	nu_movable	w_stem,nw</NL><NL>V o)fei/lw  pres ind act 3rd pl	attic epic doric ionic	nu_movable	w_stem,nw</NL>
o)feila/s => o)feila/s
<NL>N o)feila_/s,o)feilh/  fem acc pl			h_hs</NL>
o)feile/tai => o)feile/tai
<NL>N o)feile/ths  masc nom/voc pl			hs_ou</NL><NL>N o)feile/ta_|,o)feile/ths  masc dat sg	doric aeolic		hs_ou</NL>
o)feile/tais => o)feile/tais
<NL>N o)feile/ths  masc dat pl			hs_ou</NL>
o)feile/ths => o)feile/ths
<NL>N o)feile/ths  masc nom sg			hs_ou</NL>
o)feilh/mata => o)feilh/mata
<NL>N o)fei/lhma  neut nom/voc/acc pl			ma_matos</NL>
o)feilh/n => o)feilh/n
<NL>N o)feilh/  fem acc sg	attic epic ionic		h_hs</NL>
o)feilo/menon => o)feilo/menon
<NL>P o)fei/lw  pres part mp masc acc sg			w_stem,nw</NL><NL>P o)fei/lw  pres part mp neut nom/voc/acc sg			w_stem,nw</NL>
o)fqe/ntes => o)fqe/ntes
<NL>P o(ra/w  aor part pass masc nom/voc pl			aor_pass,reg_conj</NL>
o)fqe/ntos => o)fqe/ntos
<NL>P o(ra/w  aor part pass masc/neut gen sg			aor_pass,reg_conj</NL>
o)fqh/setai => o)fqh/setai
<NL>V o(ra/w  fut ind pass 3rd sg			aor_pass,reg_conj</NL>
o)fqh/somai => o)fqh/somai
<NL>V o(ra/w  fut ind pass 1st sg			aor_pass,reg_conj</NL>
o)fqalmoi/ => o)fqalmoi/
<NL>N o)fqalmo/s  masc nom/voc pl			os_ou</NL>
o)fqalmodouli/ais => (no result)
o)fqalmodouli/an => (no result)
o)fqalmou/s => o)fqalmou/s
<NL>N o)fqalmo/s  masc acc pl			os_ou</NL>
o)fqalmoi=s => o)fqalmoi=s
<NL>N o)fqalmo/s  masc dat pl			os_ou</NL>
o)fqalmou= => o)fqalmou=
<NL>N o)fqalmo/s  masc gen sg			os_ou</NL>
o)fqalmo/s => o)fqalmo/s
<NL>N o)fqalmo/s  masc nom sg			os_ou</NL>
o)fqalmw=n => o)fqalmw=n
<NL>N o)fqalmo/s  masc gen pl			os_ou</NL>
o)fqalmw=| => o)fqalmw=|
<NL>N o)fqalmo/s  masc dat sg			os_ou</NL>
o)fqei/s => o)fqei/s
<NL>P o(ra/w  aor part pass masc nom/voc sg			aor_pass,reg_conj</NL>
o)fru/os => o)fru/os
<NL>N o)fru/s  fem gen sg			uLs_uos</NL>
o)xlopoih/santes => o)xlopoih/santes
<NL>P o)xlopoie/w  aor part act masc nom/voc pl			aor1,ew_denom</NL>
o)xloume/nous => o)xloume/nous
<NL>P o)xle/w  pres part mp masc acc pl	attic epic doric	contr	ew_pr,ew_denom</NL>
o)xurwma/twn => o)xurwma/twn
<NL>N o)xu/rwma  neut gen pl			ma_matos</NL>
o)ya/ria => o)ya/ria
<NL>N o)ya/rion  neut nom/voc/acc pl			os_ou</NL>
o)ya/rion => o)ya/rion
<NL>N o)ya/rion  neut nom/voc/acc sg			os_ou</NL>
o)ye/ => o)ye/
<NL>N o)ye/ 		indeclform	adverb</NL>
o)yi/a => o)yi/a
<NL>N o)yi/a_,o)/yios  fem nom/voc/acc dual			os_h_on</NL><NL>N o)yi/a_,o)/yios  fem nom/voc sg	attic doric aeolic		os_h_on</NL><NL>N o)yi/a_,o)yi/a  fem nom/voc/acc dual	ionic		h_hs</NL><NL>N o)yi/a_,o)yi/a  fem nom/voc sg	attic doric ionic aeolic		h_hs</NL><NL>N o)yi/on  neut nom/voc/acc pl			os_ou</NL>
o)yi/as => o)yi/as
<NL>N o)yi/a_s,o)/yios  fem acc pl			os_h_on</NL><NL>N o)yi/a_s,o)/yios  fem gen sg	attic doric aeolic		os_h_on</NL><NL>N o)yi/a_s,o)yi/a  fem acc pl	ionic		h_hs</NL><NL>N o)yi/a_s,o)yi/a  fem gen sg	attic doric ionic aeolic		h_hs</NL>
o)yari/wn => o)yari/wn
<NL>N o)ya/rion  neut gen pl			os_ou</NL>
o)ywni/ois => o)ywni/ois
<NL>N o)yw/nion  neut dat pl			os_ou</NL><NL>V o)ywne/w  pres opt act 2nd sg	doric		ew_pr,ew_denom</NL>
o)yo/meqa => o)yo/meqa
<NL>V o(ra/w  aor subj mid 1st pl	epic	short_subj	aor1,reg_conj</NL><NL>V o(ra/w  fut ind mid 1st pl			reg_fut,reg_conj</NL>
o)yw/nia => o)yw/nia
<NL>N o)yw/nion  neut nom/voc/acc pl			os_ou</NL>
o)yw/nion => o)yw/nion
<NL>N o)yw/nion  neut nom/voc/acc sg			os_ou</NL><NL>V o)ywne/w  imperf ind act 3rd pl	doric	unaugmented poetic	ew_pr,ew_denom</NL><NL>V o)ywne/w  imperf ind act 1st sg	doric	unaugmented poetic	ew_pr,ew_denom</NL>
o( => o(
<NL>N o(  masc nom sg		proclitic indeclform	article</NL>
o(deu/wn => o(deu/wn
<NL>P o(deu/w  pres part act masc nom sg			w_stem,euw</NL>
o(dhgh/sei => o(dhgh/sei
<NL>N o(dh/ghsis  fem nom/voc/acc dual	attic epic	contr	is_ews</NL><NL>N o(dhgh/sei+,o(dh/ghsis  fem dat sg	epic		is_ews</NL><NL>N o(dh/ghsis  fem dat sg	attic ionic	contr	is_ews</NL><NL>V o(dhge/w  aor subj act 3rd sg	epic	short_subj	aor1,ew_denom</NL><NL>V o(dhge/w  fut ind mid 2nd sg			reg_fut,ew_denom</NL><NL>V o(dhge/w  fut ind act 3rd sg			reg_fut,ew_denom</NL>
o(dhgei=n => o(dhgei=n
<NL>V o(dhge/w  pres inf act	attic epic doric	contr	ew_pr,ew_denom</NL>
o(dhgoi/ => o(dhgoi/
<NL>N o(dhgo/s  masc nom/voc pl			os_ou</NL>
o(dhgou= => o(dhgou=
<NL>V o(dhge/w  pres imperat mp 2nd sg	attic	contr	ew_pr,ew_denom</NL><NL>V o(dhge/w  imperf ind mp 2nd sg	attic	contr unaugmented poetic	ew_pr,ew_denom</NL><NL>N o(dhgo/s  masc gen sg			os_ou</NL>
o(dhgo/n => o(dhgo/n
<NL>N o(dhgo/s  masc acc sg			os_ou</NL>
o(dhgh=| => o(dhgh=|
<NL>V o(dhge/w  pres subj mp 2nd sg		contr	ew_pr,ew_denom</NL><NL>V o(dhge/w  pres ind mp 2nd sg		contr	ew_pr,ew_denom</NL><NL>V o(dhge/w  pres subj act 3rd sg		contr	ew_pr,ew_denom</NL>
o(doi/ => o(doi/
<NL>N o(do/s1  masc nom/voc pl			os_ou</NL><NL>N o(do/s2  fem nom/voc pl			os_ou</NL><NL>V o(do/w  pres subj mp 2nd sg		contr	ow_pr,ow_denom</NL><NL>V o(do/w  pres ind mp 2nd sg		contr	ow_pr,ow_denom</NL><NL>V o(do/w  pres subj act 3rd sg		contr	ow_pr,ow_denom</NL>
o(doipori/ais => o(doipori/ais
<NL>N o(doipori/a  fem dat pl			h_hs</NL>
o(doipori/as => o(doipori/as
<NL>N o(doipori/a_s,o(doipori/a  fem acc pl			h_hs</NL><NL>N o(doipori/a_s,o(doipori/a  fem gen sg	attic doric aeolic		h_hs</NL>
o(doiporou/ntwn => o(doiporou/ntwn
<NL>P o(doipore/w  pres part act masc/neut gen pl	attic epic doric	contr	ew_pr,ew_denom</NL><NL>V o(doipore/w  pres imperat act 3rd pl	attic epic doric	contr	ew_pr,ew_denom</NL>
o(dou/s => o(dou/s
<NL>N o(do/s1  masc acc pl			os_ou</NL><NL>N o(do/s2  fem acc pl			os_ou</NL>
o(doi=s => o(doi=s
<NL>V o(da/w  pres opt act 2nd sg	attic epic doric ionic	contr	ew_pr,aw_denom</NL><NL>N o(do/s1  masc dat pl			os_ou</NL><NL>N o(do/s2  fem dat pl			os_ou</NL><NL>V o(do/w  pres opt act 2nd sg		contr	ow_pr,ow_denom</NL><NL>V o(do/w  pres subj act 2nd sg		contr	ow_pr,ow_denom</NL><NL>V o(do/w  pres ind act 2nd sg		contr	ow_pr,ow_denom</NL>
o(dou= => o(dou=
<NL>V o(da/w  pres imperat mp 2nd sg	attic epic ionic	contr	ew_pr,aw_denom</NL><NL>N o(do/s1  masc gen sg			os_ou</NL><NL>N o(do/s2  fem gen sg			os_ou</NL><NL>V o(do/w  pres imperat mp 2nd sg		contr	ow_pr,ow_denom</NL><NL>V o(do/w  imperf ind mp 2nd sg	homeric ionic	contr unaugmented	ow_pr,ow_denom</NL>
o(do/n => o(do/n
<NL>N o(do/s1  masc acc sg			os_ou</NL><NL>N o(do/s2  fem acc sg			os_ou</NL>
o(do/s => o(do/s
<NL>N o(do/s1  masc nom sg			os_ou</NL><NL>N o(do/s2  fem nom sg			os_ou</NL>
o(dw=n => o(dw=n
<NL>P o(da/w  pres part act masc voc sg		contr	aw_pr,aw_denom</NL><NL>P o(da/w  pres part act neut nom/voc/acc sg		contr	aw_pr,aw_denom</NL><NL>P o(da/w  pres part act masc nom sg	attic epic ionic	contr	aw_pr,aw_denom</NL><NL>P o(da/w  pres part act masc nom sg	attic epic doric ionic	contr	ew_pr,aw_denom</NL><NL>N o(do/s1  masc gen pl			os_ou</NL><NL>N o(do/s2  fem gen pl			os_ou</NL><NL>P o(do/w  pres part act masc voc sg	doric aeolic	contr	ow_pr,ow_denom</NL><NL>P o(do/w  pres part act neut nom/voc/acc sg	doric aeolic	contr	ow_pr,ow_denom</NL><NL>P o(do/w  pres part act masc nom sg		contr	ow_pr,ow_denom</NL><NL>V o(do/w  pres inf act	doric		ow_pr,ow_denom</NL>
o(dw=| => o(dw=|
<NL>V o(da/w  pres opt act 3rd sg		contr	aw_pr,aw_denom</NL><NL>N o(do/s1  masc dat sg			os_ou</NL><NL>N o(do/s2  fem dat sg			os_ou</NL>
o(lokautwma/twn => o(lokautwma/twn
<NL>N o(lokau/twma  neut gen pl			ma_matos</NL>
o(lokautw/mata => o(lokautw/mata
<NL>N o(lokau/twma  neut nom/voc/acc pl			ma_matos</NL>
o(loklhri/an => o(loklhri/an
<NL>N o(loklhri/a_n,o(loklhri/a  fem acc sg	attic doric aeolic		h_hs</NL>
o(lotelei=s => o(lotelei=s
<NL>N o(lotelh/s  masc/fem acc pl		contr	hs_es</NL><NL>N o(lotelh/s  masc/fem nom/voc pl	attic epic	contr	hs_es</NL>
o(lo/klhroi => o(lo/klhroi
<NL>N o(lo/klhros  masc/fem nom/voc pl			os_on</NL>
o(lo/klhron => o(lo/klhron
<NL>N o(lo/klhros  masc/fem acc sg			os_on</NL><NL>N o(lo/klhros  neut nom/voc/acc sg			os_on</NL>
o(mi/xlai => o(mi/xlai
<NL>N o(mi/xlh  fem nom/voc pl	doric		h_hs</NL><NL>N o(mi/xla_|,o(mi/xlh  fem dat sg	doric aeolic		h_hs</NL>
o(meiro/menoi => o(meiro/menoi
<NL>P o(mei/romai  pres part mp masc nom/voc pl			w_stem,eirw</NL>
o(milh/sas => o(milh/sas
<NL>P o(mi_lh/sa_s,o(mile/w  aor part act masc nom/voc sg	attic epic ionic		aor1,ew_denom</NL>
o(mili/ai => o(mili/ai
<NL>N o(mi_li/ai,o(mili/a  fem nom/voc pl			h_hs</NL><NL>N o(mi_li/a_|,o(mili/a  fem dat sg	attic doric aeolic		h_hs</NL>
o(milei=n => o(milei=n
<NL>V o(mi_lei=n,o(mile/w  pres inf act	attic epic doric	contr	ew_pr,ew_denom</NL>
o(moi/a => o(moi/a
<NL>N o(moi/a_,o(/moios  fem nom/voc/acc dual	attic epic ionic		os_h_on</NL><NL>N o(moi/a_,o(/moios  fem nom/voc sg	attic epic doric ionic aeolic		os_h_on</NL><NL>N o(moi/a_,o(moi=os  fem nom/voc/acc dual			os_h_on</NL><NL>N o(moi/a_,o(moi=os  fem nom/voc sg	attic doric aeolic		os_h_on</NL>
o(moi/as => o(moi/as
<NL>N o(moi/a_s,o(/moios  fem acc pl	attic epic ionic		os_h_on</NL><NL>N o(moi/a_s,o(/moios  fem gen sg	attic epic doric ionic aeolic		os_h_on</NL><NL>N o(moi/a_s,o(moi=os  fem acc pl			os_h_on</NL><NL>N o(moi/a_s,o(moi=os  fem gen sg	attic doric aeolic		os_h_on</NL>
o(moi/ws => o(moi/ws
<NL>N o(/moios  adverbial	attic epic ionic		os_h_on</NL><NL>N o(/moios  masc acc pl	attic epic doric ionic		os_h_on</NL><NL>N o(/moios  adverbial			os_on</NL><NL>N o(/moios  masc/fem acc pl	doric		os_on</NL><NL>N o(moi=os  adverbial			os_h_on</NL><NL>N o(moi=os  masc acc pl	doric		os_h_on</NL><NL>V o(moio/w  imperf ind act 2nd sg	doric aeolic	contr unaugmented poetic	ow_pr,ow_denom</NL>
o(moi/wsin => o(moi/wsin
<NL>N o(moi/wsis  fem acc sg			is_ews</NL>
o(moqumado/n => o(moqumado/n
<NL>N o(moqu_mado/n,o(moqumado/n 		indeclform	adverb</NL>
o(moiopaqh/s => o(moiopaqh/s
<NL>N o(moiopaqh/s  masc/fem nom sg			hs_es</NL>
o(moiopaqei=s => o(moiopaqei=s
<NL>V o(moiopaqe/w  pres ind act 2nd sg	attic epic doric ionic	contr	ew_pr,ew_denom</NL><NL>N o(moiopaqh/s  masc/fem acc pl		contr	hs_es</NL><NL>N o(moiopaqh/s  masc/fem nom/voc pl	attic epic	contr	hs_es</NL>
o(moiwqe/ntes => o(moiwqe/ntes
<NL>P o(moio/w  aor part pass masc nom/voc pl			aor_pass,ow_denom</NL>
o(moiwqh/setai => o(moiwqh/setai
<NL>V o(moio/w  fut ind pass 3rd sg			aor_pass,ow_denom</NL>
o(moiwqh=nai => o(moiwqh=nai
<NL>V o(moio/w  aor inf pass			aor_pass,ow_denom</NL>
o(moiwqh=te => o(moiwqh=te
<NL>V o(moio/w  aor subj pass 2nd pl		contr	aor_pass,ow_denom</NL>
o(moio/thta => o(moio/thta
<NL>N o(moio/ths  fem acc sg			s_tos</NL>
o(moiw/mata => o(moiw/mata
<NL>N o(moi/wma  neut nom/voc/acc pl			ma_matos</NL>
o(moiw/mati => o(moiw/mati
<NL>N o(moi/wma  neut dat sg			ma_matos</NL>
o(moiw/sw => o(moiw/sw
<NL>V o(moio/w  aor subj act 1st sg			aor1,ow_denom</NL><NL>V o(moio/w  fut ind act 1st sg			reg_fut,ow_denom</NL><NL>V o(moio/w  aor ind mid 2nd sg	homeric ionic	unaugmented	aor1,ow_denom</NL>
o(moiw/swmen => o(moiw/swmen
<NL>V o(moio/w  aor subj act 1st pl			aor1,ow_denom</NL>
o(mologh/santes => o(mologh/santes
<NL>P o(mologe/w  aor part act masc nom/voc pl			aor1,ew_denom</NL>
o(mologh/sei => o(mologh/sei
<NL>N o(molo/ghsis  fem nom/voc/acc dual	attic epic	contr	is_ews</NL><NL>N o(mologh/sei+,o(molo/ghsis  fem dat sg	epic		is_ews</NL><NL>N o(molo/ghsis  fem dat sg	attic ionic	contr	is_ews</NL><NL>V o(mologe/w  aor subj act 3rd sg	epic	short_subj	aor1,ew_denom</NL><NL>V o(mologe/w  fut ind mid 2nd sg			reg_fut,ew_denom</NL><NL>V o(mologe/w  fut ind act 3rd sg			reg_fut,ew_denom</NL>
o(mologh/sw => o(mologh/sw
<NL>V o(mologe/w  aor subj act 1st sg			aor1,ew_denom</NL><NL>V o(mologe/w  fut ind act 1st sg			reg_fut,ew_denom</NL><NL>V o(mologe/w  aor ind mid 2nd sg	homeric ionic	unaugmented	aor1,ew_denom</NL>
o(mologh/sh| => o(mologh/sh|
<NL>N o(mologh/shi,o(molo/ghsis  fem dat sg	epic		is_ews</NL><NL>V o(mologe/w  aor subj mid 2nd sg			aor1,ew_denom</NL><NL>V o(mologe/w  aor subj act 3rd sg			aor1,ew_denom</NL><NL>V o(mologe/w  fut ind mid 2nd sg			reg_fut,ew_denom</NL>
o(mologh/sh|s => o(mologh/sh|s
<NL>V o(mologe/w  aor subj act 2nd sg			aor1,ew_denom</NL>
o(mologi/an => o(mologi/an
<NL>N o(mologi/a_n,o(mologi/a  fem acc sg	attic doric aeolic		h_hs</NL>
o(mologi/as => o(mologi/as
<NL>N o(mologi/a_s,o(mologi/a  fem acc pl			h_hs</NL><NL>N o(mologi/a_s,o(mologi/a  fem gen sg	attic doric aeolic		h_hs</NL>
o(mologei= => o(mologei=
<NL>V o(mologe/w  pres ind mp 2nd sg	attic epic doric ionic	contr	ew_pr,ew_denom</NL><NL>V o(mologe/w  pres ind act 3rd sg	attic epic doric ionic	contr	ew_pr,ew_denom</NL>
o(mologei=tai => o(mologei=tai
<NL>V o(mologe/w  pres ind mp 3rd sg	attic epic	contr	ew_pr,ew_denom</NL>
o(mologoume/nws => o(mologoume/nws
<NL>P o(mologe/w  pres part mp masc acc pl	doric	contr	ew_pr,ew_denom</NL><NL>N o(mologoume/nws 		indeclform	adverb</NL>
o(mologou/ntwn => o(mologou/ntwn
<NL>P o(mologe/w  pres part act masc/neut gen pl	attic epic doric	contr	ew_pr,ew_denom</NL><NL>V o(mologe/w  pres imperat act 3rd pl	attic epic doric	contr	ew_pr,ew_denom</NL>
o(mologou=ntes => o(mologou=ntes
<NL>P o(mologe/w  pres part act masc nom/voc pl	attic epic doric	contr	ew_pr,ew_denom</NL>
o(mologou=sin => o(mologou=sin
<NL>P o(mologe/w  pres part act masc/neut dat pl	attic epic doric	contr nu_movable	ew_pr,ew_denom</NL><NL>V o(mologe/w  pres ind act 3rd pl	attic epic doric	contr nu_movable	ew_pr,ew_denom</NL>
o(mologw= => o(mologw=
<NL>V o(mologe/w  pres subj act 1st sg	attic epic doric	contr	ew_pr,ew_denom</NL><NL>V o(mologe/w  pres ind act 1st sg	attic epic doric	contr	ew_pr,ew_denom</NL>
o(mologw=men => o(mologw=men
<NL>V o(mologe/w  pres subj act 1st pl	attic epic doric	contr	ew_pr,ew_denom</NL>
o(mologw=n => o(mologw=n
<NL>P o(mologe/w  pres part act masc nom sg	attic epic doric	contr	ew_pr,ew_denom</NL>
o(mou= => o(mou=
<NL>N o(mo/s  masc gen sg			os_h_on</NL><NL>N o(mo/s  neut gen sg			os_h_on</NL><NL>V o(mo/w  pres imperat mp 2nd sg		contr	ow_pr,ow_denom</NL><NL>V o(mo/w  imperf ind mp 2nd sg	homeric ionic	contr unaugmented	ow_pr,ow_denom</NL><NL>N o(mou= 		indeclform	adverb</NL>
o(mo/texnon => o(mo/texnon
<NL>N o(mo/texnos  masc/fem acc sg			os_on</NL><NL>N o(mo/texnos  neut nom/voc/acc sg			os_on</NL>
o(mo/frones => o(mo/frones
<NL>N o(mo/frwn  masc/fem nom/voc pl			wn_on</NL>
o(pli/sasqe => o(pli/sasqe
<NL>V o(pli/zw  aor imperat mid 2nd pl			aor1,izw</NL><NL>V o(pli/zw  aor ind mid 2nd pl	homeric ionic	unaugmented	aor1,izw</NL>
o(poi/an => o(poi/an
<NL>N o(poi_/a_n,o(poi=os  fem acc sg	attic doric aeolic		os_h_on</NL>
o(poi=oi => o(poi=oi
<NL>N o(poi=os  masc nom/voc pl			os_h_on</NL>
o(poi=on => o(poi=on
<NL>N o(poi=os  masc acc sg			os_h_on</NL><NL>N o(poi=os  neut nom/voc/acc sg			os_h_on</NL>
o(poi=os => o(poi=os
<NL>N o(poi=os  masc nom sg			os_h_on</NL>
o(po/te => o(po/te
<NL>N o(po/te 		indeclform	adverb</NL>
o(ra/mati => o(ra/mati
<NL>N o(ra_/mati,o(/rama  neut dat sg			ma_matos</NL>
o(ra/matos => o(ra/matos
<NL>N o(ra_/matos,o(/rama  neut gen sg			ma_matos</NL>
o(ra/sei => o(ra/sei
<NL>N o(ra_/sei,o(/rasis  fem nom/voc/acc dual	attic epic	contr	is_ews</NL><NL>N o(ra_/sei+,o(/rasis  fem dat sg	epic		is_ews</NL><NL>N o(ra_/sei,o(/rasis  fem dat sg	attic ionic	contr	is_ews</NL>
o(ra/seis => o(ra/seis
<NL>N o(ra_/seis,o(/rasis  fem nom/voc pl	attic epic	contr	is_ews</NL><NL>N o(ra_/seis,o(/rasis  fem nom/acc pl	attic		is_ews</NL>
o(ri/zei => o(ri/zei
<NL>V o(ri/zw  pres ind mp 2nd sg			w_stem,izw</NL><NL>V o(ri/zw  pres ind act 3rd sg			w_stem,izw</NL>
o(ri/ois => o(ri/ois
<NL>N o(/rion  neut dat pl			os_ou</NL><NL>N o(/rios  masc/fem/neut dat pl			os_on</NL><NL>V o(ra/w  pres opt act 2nd sg	doric ionic		ew_pr,a_stem</NL>
o(ri/sas => o(ri/sas
<NL>P o(ri/sa_s,o(ri/zw  aor part act masc nom/voc sg	attic epic ionic		aor1,izw</NL>
o(ri/wn => o(ri/wn
<NL>N o(/rion  neut gen pl			os_ou</NL><NL>N o(/rios  masc/fem/neut gen pl			os_on</NL><NL>P o(ra/w  pres part act masc nom sg	doric ionic		ew_pr,a_stem</NL>
o(rata/ => o(rata/
<NL>N o(rata_/,o(rath/s  masc nom/voc/acc dual			hs_ou</NL><NL>N o(rath/s  masc voc sg			hs_ou</NL><NL>N o(rath/s  masc nom sg	epic		hs_ou</NL><NL>N o(ra_ta/,o(rato/s  neut nom/voc/acc pl			os_h_on</NL><NL>N o(ra_ta_/,o(rato/s  fem nom/voc/acc dual			os_h_on</NL><NL>N o(ra_ta_/,o(rato/s  fem nom/voc sg	doric aeolic		os_h_on</NL>
o(risqe/ntos => o(risqe/ntos
<NL>P o(ri/zw  aor part pass masc/neut gen sg			aor_pass,izw</NL>
o(rki/zw => o(rki/zw
<NL>V o(rki/zw  pres subj act 1st sg			w_stem,izw</NL><NL>V o(rki/zw  pres ind act 1st sg			w_stem,izw</NL>
o(rkwmosi/as => o(rkwmosi/as
<NL>N o(rkwmosi/a_s,o(rkwmosi/a  fem acc pl			h_hs</NL><NL>N o(rkwmosi/a_s,o(rkwmosi/a  fem gen sg	attic doric aeolic		h_hs</NL>
o(rmh/ => o(rmh/
<NL>N o(rmh/  fem nom/voc sg	attic epic ionic		h_hs</NL>
o(rmh/mati => o(rmh/mati
<NL>N o(/rmhma  neut dat sg			ma_matos</NL>
o(roqesi/as => o(roqesi/as
<NL>N o(roqesi/a_s,o(roqesi/a  fem acc pl			h_hs</NL><NL>N o(roqesi/a_s,o(roqesi/a  fem gen sg	attic doric aeolic		h_hs</NL>
o(ra=te => o(ra=te
<NL>V o(ra/w  pres imperat act 2nd pl	epic	contr	aw_pr,a_stem</NL><NL>V o(ra/w  pres subj act 2nd pl	epic	contr	aw_pr,a_stem</NL><NL>V o(ra/w  pres ind act 2nd pl	epic	contr	aw_pr,a_stem</NL><NL>V o(ra/w  imperf ind act 2nd pl	homeric ionic	contr unaugmented	aw_pr,a_stem</NL>
o(ra=| => o(ra=|
<NL>V o(ra/w  pres subj mid 2nd sg		contr	aw_pr,a_stem</NL><NL>V o(ra/w  pres ind mid 2nd sg	epic	contr	aw_pr,a_stem</NL><NL>V o(ra/w  pres subj mp 2nd sg	epic	contr	aw_pr,a_stem</NL><NL>V o(ra/w  pres ind mp 2nd sg	epic	contr	aw_pr,a_stem</NL><NL>V o(ra/w  pres subj act 3rd sg	epic	contr	aw_pr,a_stem</NL><NL>V o(ra/w  pres ind act 3rd sg	epic	contr	aw_pr,a_stem</NL>
o(rw= => o(rw=
<NL>V o(ra/w  pres imperat mid 2nd sg		contr	aw_pr,a_stem</NL><NL>V o(ra/w  pres imperat mp 2nd sg	epic	contr	aw_pr,a_stem</NL><NL>V o(ra/w  pres subj act 1st sg	attic epic ionic	contr	aw_pr,a_stem</NL><NL>V o(ra/w  pres ind act 1st sg	attic epic ionic	contr	aw_pr,a_stem</NL><NL>V o(ra/w  pres subj act 1st sg	attic epic doric ionic	contr	ew_pr,a_stem</NL><NL>V o(ra/w  pres ind act 1st sg	attic epic doric ionic	contr	ew_pr,a_stem</NL><NL>V o(ra/w  imperf ind mp 2nd sg	homeric ionic	contr unaugmented	aw_pr,a_stem</NL><NL>V o(ra/w  imperf ind mid 2nd sg	homeric ionic	syll_augment contr unaugmented	aw_pr,a_stem</NL>
o(rw=men => o(rw=men
<NL>V o(ra/w  pres subj act 1st pl	attic epic ionic	contr	aw_pr,a_stem</NL><NL>V o(ra/w  pres ind act 1st pl	epic	contr	aw_pr,a_stem</NL><NL>V o(ra/w  pres subj act 1st pl	attic epic doric ionic	contr	ew_pr,a_stem</NL><NL>V o(ra/w  imperf ind act 1st pl	homeric ionic	contr unaugmented	aw_pr,a_stem</NL>
o(rw=n => o(rw=n
<NL>P o(ra/w  pres part act masc voc sg	epic	contr	aw_pr,a_stem</NL><NL>P o(ra/w  pres part act neut nom/voc/acc sg	epic	contr	aw_pr,a_stem</NL><NL>P o(ra/w  pres part act masc nom sg	attic epic ionic	contr	aw_pr,a_stem</NL><NL>P o(ra/w  pres part act masc nom sg	attic epic doric ionic	contr	ew_pr,a_stem</NL>
o(rw=ntes => o(rw=ntes
<NL>P o(ra/w  pres part act masc nom/voc pl	epic	contr	aw_pr,a_stem</NL>
o(rw=sai => o(rw=sai
<NL>P o(ra/w  pres part act fem nom/voc pl	attic epic doric ionic	contr	aw_pr,a_stem</NL>
o(sa/kis => o(sa/kis
<NL>N o(sa/kis 		indeclform	adverb</NL>
o(si/ous => o(si/ous
<NL>N o(/sios  masc acc pl			os_h_on</NL><NL>N o(/sios  masc/fem acc pl			os_on</NL><NL>V o(sio/w  imperf ind act 2nd sg	homeric ionic	contr unaugmented	ow_pr,ow_denom</NL>
o(si/ws => o(si/ws
<NL>N o(/sios  adverbial			os_h_on</NL><NL>N o(/sios  masc acc pl	doric		os_h_on</NL><NL>N o(/sios  adverbial			os_on</NL><NL>N o(/sios  masc/fem acc pl	doric		os_on</NL><NL>V o(sio/w  imperf ind act 2nd sg	doric aeolic	contr unaugmented poetic	ow_pr,ow_denom</NL>
o(sio/thti => o(sio/thti
<NL>N o(sio/ths  masc dat sg			s_tos</NL>
o)/gdoon => o)/gdoon
<NL>N o)/gdoos  masc acc sg			os_h_on</NL><NL>N o)/gdoos  neut nom/voc/acc sg			os_h_on</NL>
o)/gdoos => o)/gdoos
<NL>N o)/gdoos  masc nom sg			os_h_on</NL>
o)/gkon => o)/gkon
<NL>N o)/gkos1  masc acc sg			os_ou</NL><NL>N o)/gkos2  masc acc sg			os_ou</NL>
o)/zei => o)/zei
<NL>V o)/zw  pres ind mp 2nd sg			w_stem</NL><NL>V o)/zw  pres ind act 3rd sg			w_stem</NL>
o)/leqron => o)/leqron
<NL>N o)/leqros  masc acc sg			os_ou</NL>
o)/leqros => o)/leqros
<NL>N o)/leqros  masc nom sg			os_ou</NL>
o)/mmata => o)/mmata
<NL>N o)/mma  neut nom/voc/acc pl			ma_matos</NL>
o)/n => o)/n
<NL>P ei)mi/  pres part act masc voc sg			irreg_mi</NL><NL>P ei)mi/  pres part act neut nom/voc/acc sg			irreg_mi</NL>
o)/nar => o)/nar
<NL>N o)/nar  neut nom/acc sg		indeclform	irreg_decl3</NL>
o)/neidos => o)/neidos
<NL>N o)/neidos  neut nom/voc/acc sg			hs_eos</NL>
o)/noma => o)/noma
<NL>N o)/noma  neut nom/voc/acc sg			ma_matos</NL>
o)/non => o)/non
<NL>N o)/nos  masc/fem acc sg			os_ou</NL>
o)/nou => o)/nou
<NL>N o)/nos  masc/fem gen sg			os_ou</NL>
o)/nta => o)/nta
<NL>P ei)mi/  pres part act masc acc sg			irreg_mi</NL><NL>P ei)mi/  pres part act neut nom/voc/acc pl			irreg_mi</NL><NL>N o)/nta  neut nom/voc/acc pl		indeclform	irreg_decl3</NL>
o)/ntas => o)/ntas
<NL>P ei)mi/  pres part act masc acc pl			irreg_mi</NL>
o)/ntes => o)/ntes
<NL>P ei)mi/  pres part act masc nom/voc pl			irreg_mi</NL>
o)/nti => o)/nti
<NL>P ei)mi/  pres part act masc/neut dat sg			irreg_mi</NL>
o)/ntos => o)/ntos
<NL>P ei)mi/  pres part act masc/neut gen sg			irreg_mi</NL>
o)/ntwn => o)/ntwn
<NL>V ei)mi/  pres imperat act 3rd pl	attic		irreg_mi</NL><NL>P ei)mi/  pres part act masc/neut gen pl			irreg_mi</NL>
o)/ntws => o)/ntws
<NL>N o)/ntws 		indeclform	adverb</NL>
o)/cos => o)/cos
<NL>N o)/cos  neut nom/voc/acc sg			hs_eos</NL>
o)/cous => o)/cous
<NL>N o)/cos  neut gen sg	attic epic doric	contr	hs_eos</NL>
o)/pisqen => o)/pisqen
<NL>N o)/pisqen 		indeclform	adverb</NL><NL>V o)pi/zw  aor ind pass 3rd pl	epic	unaugmented	aor_pass,izw</NL>
o)/rei => o)/rei
<NL>V o)/romai  pres ind mp 2nd sg			w_stem</NL><NL>N o)/ros  neut nom/voc/acc dual	attic epic	contr	hs_eos</NL><NL>N o)/rei+,o)/ros  neut dat sg	epic ionic		hs_eos</NL><NL>N o)/ros  neut dat sg		contr	hs_eos</NL>
o)/resin => o)/resin
<NL>N o)/ros  neut dat pl		nu_movable	hs_eos</NL>
o)/rh => o)/rh
<NL>N o)/ros  neut nom/voc/acc pl	attic epic doric	contr	hs_eos</NL><NL>N o)/ros  neut nom/voc/acc dual	doric aeolic	contr	hs_eos</NL>
o)/rqron => o)/rqron
<NL>N o)/rqros  masc acc sg			os_ou</NL>
o)/rqrou => o)/rqrou
<NL>N o)/rqros  masc gen sg			os_ou</NL><NL>V o)rqro/w  pres imperat act 2nd sg		contr	ow_pr,ow_denom</NL><NL>V o)rqro/w  imperf ind act 3rd sg	homeric ionic	contr unaugmented	ow_pr,ow_denom</NL>
o)/rnea => o)/rnea
<NL>N o)/rneon  neut nom/voc/acc pl			os_ou</NL><NL>N o)/rnis  masc/fem acc sg		poetic	is_ews</NL>
o)/rnis => o)/rnis
<NL>N o)/rni_s,o)/rnis  masc/fem acc pl	epic doric ionic aeolic		is_ews</NL><NL>N o)/rnis  masc/fem nom sg			s_qos</NL>
o)/ros => o)/ros
<NL>N o)/ros  neut nom/voc/acc sg			hs_eos</NL>
o)/rous => o)/rous
<NL>N o)/ros  neut gen sg	attic epic doric	contr	hs_eos</NL>
o)/sfrhsis => o)/sfrhsis
<NL>N o)/sfrhsis  fem nom sg			is_ews</NL>
o)/feis => o)/feis
<NL>N o)/fis  masc nom/voc pl	attic epic doric ionic	contr	is_ews</NL><NL>N o)/fis  masc nom/acc pl	attic doric ionic		is_ews</NL>
o)/felon => o)/felon
<NL>V o)fei/lw  aor ind act 3rd pl	epic	unaugmented	aor2,nw</NL><NL>V o)fei/lw  aor ind act 1st sg	epic	unaugmented	aor2,nw</NL>
o)/felos => o)/felos
<NL>N o)/felos  neut nom/voc/acc sg			hs_eos</NL>
o)/fesin => o)/fesin
<NL>N o)/fis  masc dat pl		nu_movable	is_ews</NL>
o)/fewn => o)/fewn
<NL>N o)/few^n,o)/fis  masc gen pl			is_ews</NL>
o)/fews => o)/fews
<NL>N o)/few^s,o)/fis  masc gen sg	attic doric ionic		is_ews</NL>
o)/fin => o)/fin
<NL>N o)/fis  masc acc sg			is_ews</NL>
o)/fis => o)/fis
<NL>N o)/fi_s,o)/fis  masc acc pl	epic doric ionic aeolic		is_ews</NL><NL>N o)/fis  masc nom sg			is_ews</NL>
o)/xloi => o)/xloi
<NL>N o)/xlos  masc nom/voc pl			os_ou</NL>
o)/xlois => o)/xlois
<NL>N o)/xlos  masc dat pl			os_ou</NL>
o)/xlon => o)/xlon
<NL>N o)/xlos  masc acc sg			os_ou</NL>
o)/xlos => o)/xlos
<NL>N o)/xlos  masc nom sg			os_ou</NL>
o)/xlou => o)/xlou
<NL>N o)/xlos  masc gen sg			os_ou</NL>
o)/xlous => o)/xlous
<NL>N o)/xlos  masc acc pl			os_ou</NL>
o)/xlwn => o)/xlwn
<NL>N o)/xlos  masc gen pl			os_ou</NL>
o)/xlw| => o)/xlw|
<NL>N o)/xlos  masc dat sg			os_ou</NL>
o)/yesqe => o)/yesqe
<NL>V o(ra/w  fut ind mid 2nd pl			reg_fut,reg_conj</NL>
o)/yetai => o)/yetai
<NL>V o(ra/w  aor subj mid 3rd sg	epic	short_subj	aor1,reg_conj</NL><NL>V o(ra/w  fut ind mid 3rd sg			reg_fut,reg_conj</NL>
o)/yhsqe => o)/yhsqe
<NL>V o(ra/w  aor subj mid 2nd pl			aor1,reg_conj</NL>
o)/yimon => o)/yimon
<NL>N o)/yimos  masc/fem acc sg			os_on</NL><NL>N o)/yimos  neut nom/voc/acc sg			os_on</NL>
o)/yin => o)/yin
<NL>N o)/yis  fem acc sg			is_ews</NL>
o)/yis => o)/yis
<NL>N o)/yi_s,o)/yis  fem acc pl	epic doric ionic aeolic		is_ews</NL><NL>N o)/yis  fem nom sg			is_ews</NL>
o)/yomai => o)/yomai
<NL>V o(ra/w  aor subj mid 1st sg	epic	short_subj	aor1,reg_conj</NL><NL>V o(ra/w  fut ind mid 1st sg			reg_fut,reg_conj</NL>
o)/yontai => o)/yontai
<NL>V o(ra/w  fut ind mid 3rd pl			reg_fut,reg_conj</NL>
o)/yh| => o)/yh|
<NL>V o(ra/w  aor subj mid 2nd sg			aor1,reg_conj</NL><NL>V o(ra/w  fut ind mid 2nd sg			reg_fut,reg_conj</NL><NL>N o)/yhi,o)/yis  fem dat sg	epic		is_ews</NL>
o(/ => o(/
<NL>N o(  masc nom sg		proclitic indeclform	article</NL><NL>N o(/s  neut nom/voc/acc sg		indeclform	relative</NL>
o(/qen => o(/qen
<NL>N o(/qen 		indeclform	adverb</NL>
o(/lh => o(/lh
<NL>N o(/loc  fem nom/voc sg	attic epic ionic		os_h_on</NL><NL>N o(/los  fem nom/voc sg	attic epic ionic		os_h_on</NL><NL>V o(la/w  pres imperat act 2nd sg	doric	contr	aw_pr</NL><NL>V o(la/w  imperf ind act 3rd sg	doric	contr unaugmented poetic	aw_pr</NL>
o(/lhn => o(/lhn
<NL>N o(/loc  fem acc sg	attic epic ionic		os_h_on</NL><NL>N o(/los  fem acc sg	attic epic ionic		os_h_on</NL>
o(/lhs => o(/lhs
<NL>N o(/loc  fem gen sg	attic epic ionic		os_h_on</NL><NL>N o(/los  fem gen sg	attic epic ionic		os_h_on</NL><NL>V o(la/w  imperf ind act 2nd sg	doric	contr unaugmented poetic	aw_pr</NL>
o(/lon => o(/lon
<NL>N o(/loc  masc acc sg			os_h_on</NL><NL>N o(/loc  neut nom/voc/acc sg			os_h_on</NL><NL>N o(/los  masc acc sg			os_h_on</NL><NL>N o(/los  neut nom/voc/acc sg			os_h_on</NL>
o(/los => o(/los
<NL>N o(/loc  masc nom sg			os_h_on</NL><NL>N o(/los  masc nom sg			os_h_on</NL>
o(/lou => o(/lou
<NL>N o(/loc  masc/neut gen sg			os_h_on</NL><NL>N o(/los  masc/neut gen sg			os_h_on</NL>
o(/lous => o(/lous
<NL>N o(/loc  masc acc pl			os_h_on</NL><NL>N o(/los  masc acc pl			os_h_on</NL>
o(/lws => o(/lws
<NL>N o(/loc  adverbial			os_h_on</NL><NL>N o(/loc  masc acc pl	doric		os_h_on</NL><NL>N o(/los  adverbial			os_h_on</NL><NL>N o(/los  masc acc pl	doric		os_h_on</NL>
o(/lh| => o(/lh|
<NL>N o(/loc  fem dat sg	attic epic ionic		os_h_on</NL><NL>N o(/los  fem dat sg	attic epic ionic		os_h_on</NL>
o(/lw| => o(/lw|
<NL>N o(/loc  masc/neut dat sg			os_h_on</NL><NL>N o(/los  masc/neut dat sg			os_h_on</NL>
o(/moia => o(/moia
<NL>N o(/moios  neut nom/voc/acc pl	attic ionic		os_h_on</NL><NL>N o(moi=os  neut nom/voc/acc pl			os_h_on</NL>
o(/moiai => o(/moiai
<NL>N o(/moios  fem nom/voc pl	attic ionic		os_h_on</NL><NL>N o(moi=os  fem nom/voc pl			os_h_on</NL>
o(/moioi => o(/moioi
<NL>N o(/moios  masc nom/voc pl	attic ionic		os_h_on</NL><NL>N o(moi=os  masc nom/voc pl			os_h_on</NL>
o(/moion => o(/moion
<NL>N o(/moios  masc acc sg	attic ionic		os_h_on</NL><NL>N o(/moios  neut nom/voc/acc sg	attic ionic		os_h_on</NL><NL>N o(moi=os  masc acc sg			os_h_on</NL><NL>N o(moi=os  neut nom/voc/acc sg			os_h_on</NL>
o(/moios => o(/moios
<NL>N o(/moios  masc nom sg	attic ionic		os_h_on</NL><NL>N o(moi=os  masc nom sg			os_h_on</NL>
o(/mws => o(/mws
<NL>N o(/mws 		indeclform	conj</NL><NL>V o(mo/w  imperf ind act 2nd sg	doric aeolic	contr unaugmented poetic	ow_pr,ow_denom</NL>
o(/n => o(/n
<NL>N o(/s  masc acc sg		indeclform	relative</NL><NL>N o(/s  neut acc sg		indeclform	relative</NL>
o(/pla => o(/pla
<NL>N o(/plon  neut nom/voc/acc pl			os_ou</NL>
o(/plwn => o(/plwn
<NL>N o(/plon  neut gen pl			os_ou</NL>
o(/pou => o(/pou
<NL>N o(/pou 		indeclform	adverb</NL>
o(/pws => o(/pws
<NL>N o(/pws 		indeclform	conj</NL>
o(/rama => o(/rama
<NL>N o(/ra_ma,o(/rama  neut nom/voc/acc sg			ma_matos</NL>
o(/ria => o(/ria
<NL>N o(/rion  neut nom/voc/acc pl			os_ou</NL><NL>N o(/rios  neut nom/voc/acc pl			os_on</NL>
o(/rkon => o(/rkon
<NL>N o(/rkos  masc acc sg			os_ou</NL>
o(/rkos => o(/rkos
<NL>N o(/rkos  masc nom sg			os_ou</NL>
o(/rkou => o(/rkou
<NL>N o(/rkos  masc gen sg			os_ou</NL><NL>V o(rko/w  pres imperat act 2nd sg		contr	ow_pr,ow_denom</NL><NL>V o(rko/w  imperf ind act 3rd sg	homeric ionic	contr unaugmented	ow_pr,ow_denom</NL>
o(/rkous => o(/rkous
<NL>N o(/rkos  masc acc pl			os_ou</NL><NL>V o(rko/w  imperf ind act 2nd sg	homeric ionic	contr unaugmented	ow_pr,ow_denom</NL>
o(/rkw| => o(/rkw|
<NL>N o(/rkos  masc dat sg			os_ou</NL>
o(/s => o(/s
<NL>N o(/s  masc nom sg		indeclform	relative</NL>
o(/sa => o(/sa
<NL>N o(/sos  neut nom/voc/acc pl			os_h_on</NL><NL>N o(/sa_,o(/sos  fem nom/voc/acc dual			os_h_on</NL><NL>N o(/sa_,o(/sos  fem nom/voc sg	doric aeolic		os_h_on</NL>
o(/sai => o(/sai
<NL>N o(/sos  fem nom/voc pl			os_h_on</NL><NL>N o(/sa_|,o(/sos  fem dat sg	doric aeolic		os_h_on</NL>
o(/sia => o(/sia
<NL>N o(/sios  neut nom/voc/acc pl			os_h_on</NL><NL>N o(/sios  neut nom/voc/acc pl			os_on</NL>
o(/sion => o(/sion
<NL>N o(/sios  masc acc sg			os_h_on</NL><NL>N o(/sios  neut nom/voc/acc sg			os_h_on</NL><NL>N o(/sios  masc/fem acc sg			os_on</NL><NL>N o(/sios  neut nom/voc/acc sg			os_on</NL>
o(/sios => o(/sios
<NL>N o(/sios  masc nom sg			os_h_on</NL><NL>N o(/sios  masc/fem nom sg			os_on</NL>
o(/soi => o(/soi
<NL>N o(/sos  masc nom/voc pl			os_h_on</NL>
o(/son => o(/son
<NL>N o(/sos  masc acc sg			os_h_on</NL><NL>N o(/sos  neut nom/voc/acc sg			os_h_on</NL>
o(/sous => o(/sous
<NL>N o(/sos  masc acc pl			os_h_on</NL>
o(/stis => o(/stis
<NL>N o(/stis  masc nom sg		indeclform	relative</NL>
o(/swn => o(/swn
<NL>N o(/sos  fem gen pl			os_h_on</NL><NL>N o(/sos  masc/neut gen pl			os_h_on</NL>
o(/sw| => o(/sw|
<NL>N o(/sos  masc/neut dat sg			os_h_on</NL>
o(/tan => o(/tan
<NL>N o(/tan 		indeclform	conj</NL>
o(/te => o(/te
<NL>N o(/ste  neut nom/voc/acc sg	attic	poetic indeclform	relative</NL><NL>N o(/te 		indeclform	conj</NL>
o(/ti => o(/ti
<NL>N o(/stis  neut nom/acc sg		indeclform	relative</NL><NL>N o(/ti1 		indeclform	adverb</NL><NL>N o(/ti2 		indeclform	conj</NL>
o(/tou => o(/tou
<NL>N o(/stis  masc/neut gen sg		indeclform	relative</NL>
*)ozei/an => (no result)
*)ozei/as => (no result)
*)oligo/piste => (no result)
*)olumpa=n => (no result)
*)onh/simon => (no result)
*)onhsi/mw| => (no result)
*)onhsifo/rou => (no result)
*)ono/matos => (no result)
*)opi/sw => (no result)
*)orqw=s => (no result)
*)ostou=n => (no result)
*)ofei/lomen => (no result)
*)ofqalmo/n => (no result)
*)oye/ => (no result)
*)oyi/as => (no result)
*(o => (no result)
*(odou= => (no result)
*(odo/n => (no result)
*(omoi/a => (no result)
*(omoi/ws => (no result)
*(orki/zw => (no result)
*(ora=te => (no result)
*)/ombros => (no result)
*)/ontws => (no result)
*)/orqrou => *)/orqrou
<NL>N *)/orqros  masc gen sg			os_ou</NL>
*)/ofelon => (no result)
*)/oyontai => (no result)
*(/o => (no result)
*(/oqen => (no result)
*(/olhn => (no result)
*(/olws => (no result)
*(/on => (no result)
*(/opou => (no result)
*(/opws => (no result)
*(/ora => (no result)
*(/os => (no result)
*(/osion => *(/osion
<NL>N *(/osios  masc acc sg			os_ou</NL>
*(/osios => *(/osios
<NL>N *(/osios  masc nom sg			os_ou</NL>
*(/osoi => (no result)
*(/ostis => (no result)
*(/otan => (no result)
*(/ote => (no result)
*(/oti => (no result)
u(a/kinqos => u(a/kinqos
<NL>N u(a/kinqos  masc/fem nom sg			os_ou</NL>
u(a/lw| => u(a/lw|
<NL>N u(/alos  masc/fem dat sg			os_ou</NL>
u(akinqi/nous => u(akinqi/nous
<NL>N u(aki/nqinos  masc acc pl			os_h_on</NL>
u(ali/nh => u(ali/nh
<NL>N u(a/linos  fem nom/voc sg	attic epic ionic		os_h_on</NL>
u(ali/nhn => u(ali/nhn
<NL>N u(a/linos  fem acc sg	attic epic ionic		os_h_on</NL>
u(bri/zeis => u(bri/zeis
<NL>V u(_bri/zeis,u(bri/zw  pres ind act 2nd sg			w_stem,izw</NL>
u(bri/sai => u(bri/sai
<NL>V u(_bri/sai,u(bri/zw  aor inf act			aor1,izw</NL><NL>V u(_bri/sai_,u(bri/zw  aor opt act 3rd sg			aor1,izw</NL>
u(brisqe/ntes => u(brisqe/ntes
<NL>P u(_brisqe/ntes,u(bri/zw  aor part pass masc nom/voc pl			aor_pass,izw</NL>
u(brisqh/setai => u(brisqh/setai
<NL>V u(_brisqh/setai,u(bri/zw  fut ind pass 3rd sg			aor_pass,izw</NL>
u(brista/s => u(brista/s
<NL>N u(brista_/s,u(bristh/s  masc acc pl			hs_ou</NL><NL>N u(brista_/s,u(bristh/s  masc nom sg	epic doric aeolic		hs_ou</NL>
u(bristh/n => u(bristh/n
<NL>N u(bristh/s  masc acc sg	attic epic ionic		hs_ou</NL>
u(gih/s => u(gih/s
<NL>N u(gih/s  masc/fem nom sg			hs_es</NL>
u(giai/nein => u(giai/nein
<NL>V u(giai/nw  pres inf act	attic epic	contr	w_stem,ainw</NL>
u(giai/nonta => u(giai/nonta
<NL>P u(giai/nw  pres part act neut nom/voc/acc pl			w_stem,ainw</NL><NL>P u(giai/nw  pres part act masc acc sg			w_stem,ainw</NL>
u(giai/nontas => u(giai/nontas
<NL>P u(giai/nw  pres part act masc acc pl			w_stem,ainw</NL>
u(giai/nontes => u(giai/nontes
<NL>P u(giai/nw  pres part act masc nom/voc pl			w_stem,ainw</NL>
u(giai/nousin => u(giai/nousin
<NL>P u(giai/nw  pres part act masc/neut dat pl	attic epic doric ionic	nu_movable	w_stem,ainw</NL><NL>V u(giai/nw  pres ind act 3rd pl	attic epic doric ionic	nu_movable	w_stem,ainw</NL>
u(giai/nwsin => u(giai/nwsin
<NL>V u(giai/nw  pres subj act 3rd pl		nu_movable	w_stem,ainw</NL>
u(giainou/shs => u(giainou/shs
<NL>P u(giai/nw  pres part act fem gen sg	attic epic ionic		w_stem,ainw</NL>
u(giainou/sh| => u(giainou/sh|
<NL>P u(giai/nw  pres part act fem dat sg	attic epic ionic		w_stem,ainw</NL>
u(giaino/ntwn => u(giaino/ntwn
<NL>P u(giai/nw  pres part act masc/neut gen pl			w_stem,ainw</NL><NL>V u(giai/nw  pres imperat act 3rd pl			w_stem,ainw</NL>
u(giei=s => u(giei=s
<NL>N u(gih/s  masc/fem acc pl		contr	hs_es</NL><NL>N u(gih/s  masc/fem nom/voc pl	attic epic	contr	hs_es</NL>
u(gih= => u(gih=
<NL>N u(gih/s  masc/fem acc sg	attic epic doric	contr	hs_es</NL><NL>N u(gih/s  masc/fem/neut nom/voc/acc dual	doric aeolic	contr	hs_es</NL><NL>N u(gih/s  neut nom/voc/acc pl	attic epic doric	contr	hs_es</NL>
u(grw=| => u(grw=|
<NL>V u(gra/zw  fut opt act 3rd sg		contr	aw_fut,azw</NL><NL>N u(gro/s  masc/neut dat sg			os_h_on</NL>
u(da/twn => u(da/twn
<NL>N u(/dwr  neut gen pl		indeclform	irreg_decl3</NL><NL>V u_(da/twn,u(dato/w  imperf ind act 3rd pl	doric aeolic	contr	ow_pr,ow_denom</NL><NL>V u_(da/twn,u(dato/w  imperf ind act 1st sg	doric aeolic	contr	ow_pr,ow_denom</NL><NL>V u(dato/w  imperf ind act 3rd pl	doric aeolic	contr unaugmented poetic	ow_pr,ow_denom</NL><NL>V u(dato/w  imperf ind act 1st sg	doric aeolic	contr unaugmented poetic	ow_pr,ow_denom</NL>
u(dri/ai => u(dri/ai
<NL>N u(dri/a_|,u(/drios  fem dat sg	attic doric aeolic		os_h_on</NL><NL>N u(dri/a  fem nom/voc pl			h_hs</NL><NL>N u(dri/a_|,u(dri/a  fem dat sg	attic doric aeolic		h_hs</NL>
u(dri/an => u(dri/an
<NL>N u(dri/a_n,u(/drios  fem acc sg	attic doric aeolic		os_h_on</NL><NL>N u(dri/a_n,u(dri/a  fem acc sg	attic doric aeolic		h_hs</NL>
u(dri/as => u(dri/as
<NL>N u(dri/a_s,u(/drios  fem acc pl			os_h_on</NL><NL>N u(dri/a_s,u(/drios  fem gen sg	attic doric aeolic		os_h_on</NL><NL>N u(dri/a_s,u(dri/a  fem acc pl			h_hs</NL><NL>N u(dri/a_s,u(dri/a  fem gen sg	attic doric aeolic		h_hs</NL>
u(dropo/tei => u(dropo/tei
<NL>V u_(dropo/tei,u(dropote/w  imperf ind act 3rd sg	attic epic	contr	ew_pr,ew_denom</NL><NL>V u(dropote/w  pres imperat act 2nd sg	attic epic	contr	ew_pr,ew_denom</NL><NL>V u(dropote/w  imperf ind act 3rd sg	attic epic	contr unaugmented	ew_pr,ew_denom</NL>
u(drwpiko/s => u(drwpiko/s
<NL>N u(drwpiko/s  masc nom sg			os_h_on</NL>
u(etou/s => u(etou/s
<NL>N u(_etou/s,u(eto/s  masc acc pl			os_ou</NL>
u(eto/n => u(eto/n
<NL>N u(_eto/n,u(eto/s  masc acc sg			os_ou</NL>
u(eto/s => u(eto/s
<NL>N u(_eto/s,u(eto/s  masc nom sg			os_ou</NL>
u(me/teron => u(me/teron
<NL>N u(_me/teron,u(me/teros  masc acc sg			os_h_on</NL><NL>N u(_me/teron,u(me/teros  neut nom/voc/acc sg			os_h_on</NL>
u(me/teros => u(me/teros
<NL>N u(_me/teros,u(me/teros  masc nom sg			os_h_on</NL>
u(mete/ra => u(mete/ra
<NL>N u(_mete/ra_,u(me/teros  fem nom/voc/acc dual			os_h_on</NL><NL>N u(_mete/ra_,u(me/teros  fem nom/voc sg	attic doric aeolic		os_h_on</NL>
u(mete/ran => u(mete/ran
<NL>N u(_mete/ra_n,u(me/teros  fem acc sg	attic doric aeolic		os_h_on</NL>
u(mete/ras => u(mete/ras
<NL>N u(_mete/ra_s,u(me/teros  fem acc pl			os_h_on</NL><NL>N u(_mete/ra_s,u(me/teros  fem gen sg	attic doric aeolic		os_h_on</NL>
u(mete/ra| => u(mete/ra|
<NL>N u(_mete/ra_|,u(me/teros  fem dat sg	attic doric aeolic		os_h_on</NL>
u(mete/rw| => u(mete/rw|
<NL>N u(_mete/rw|,u(me/teros  masc/neut dat sg			os_h_on</NL>
u(mei=s => u(mei=s
<NL>N su/  nom 2nd pl		indeclform	pron1</NL>
u(mnh/santes => u(mnh/santes
<NL>P u(mne/w  aor part act masc nom/voc pl			aor1,ew_denom</NL>
u(mnh/sw => u(mnh/sw
<NL>V u_(mnh/sw,u(mne/w  aor ind mid 2nd sg			aor1,ew_denom</NL><NL>V u(mne/w  aor subj act 1st sg			aor1,ew_denom</NL><NL>V u(mne/w  fut ind act 1st sg			reg_fut,ew_denom</NL><NL>V u_(mnh/sw,u(mne/w  futperf ind act 1st sg		redupl	fut_perf,ew_denom</NL><NL>V u(mne/w  aor ind mid 2nd sg	homeric ionic	unaugmented	aor1,ew_denom</NL>
u(ma=s => u(ma=s
<NL>N su/  acc 2nd pl		indeclform	pron1</NL><NL>N u(_ma=s,u(mo/s  fem gen sg	epic doric aeolic		os_h_on</NL>
u(mi=n => u(mi=n
<NL>N su/  dat 2nd pl		indeclform	pron1</NL>
u(mw=n => u(mw=n
<NL>N su/  gen 2nd pl		indeclform	pron1</NL><NL>N u(_mw=n,u(mo/s  fem gen pl	epic doric		os_h_on</NL><NL>N u(_mw=n,u(mo/s  masc/neut gen pl	epic doric		os_h_on</NL>
u(pa/gei => u(pa/gei
<NL>V u(pa/gw  pres ind mp 2nd sg			w_stem,reg_conj</NL><NL>V u(pa/gw  pres ind act 3rd sg			w_stem,reg_conj</NL>
u(pa/gein => u(pa/gein
<NL>V u(pa/gw  pres inf act	attic epic	contr	w_stem,reg_conj</NL>
u(pa/geis => u(pa/geis
<NL>V u(pa/gw  pres ind act 2nd sg			w_stem,reg_conj</NL>
u(pa/gete => u(pa/gete
<NL>V u(pa_/gete,u(pa/gw  imperf ind act 2nd pl	doric aeolic		w_stem,reg_conj</NL><NL>V u(pa/gw  pres imperat act 2nd pl			w_stem,reg_conj</NL><NL>V u(pa/gw  pres ind act 2nd pl			w_stem,reg_conj</NL><NL>V u(pa/gw  imperf ind act 2nd pl	homeric ionic	unaugmented	w_stem,reg_conj</NL>
u(pa/ghte => u(pa/ghte
<NL>V u(pa/gw  pres subj act 2nd pl			w_stem,reg_conj</NL>
u(pa/gontas => u(pa/gontas
<NL>P u(pa/gw  pres part act masc acc pl			w_stem,reg_conj</NL>
u(pa/gontes => u(pa/gontes
<NL>P u(pa/gw  pres part act masc nom/voc pl			w_stem,reg_conj</NL>
u(pa/gw => u(pa/gw
<NL>V u(pa/gw  pres subj act 1st sg			w_stem,reg_conj</NL><NL>V u(pa/gw  pres ind act 1st sg			w_stem,reg_conj</NL>
u(pa/gh| => u(pa/gh|
<NL>V u(pa/gw  pres subj mp 2nd sg			w_stem,reg_conj</NL><NL>V u(pa/gw  pres ind mp 2nd sg			w_stem,reg_conj</NL><NL>V u(pa/gw  pres subj act 3rd sg			w_stem,reg_conj</NL>
u(pa/nthsin => u(pa/nthsin
<NL>N u(pa/nthsis  fem acc sg			is_ews</NL><NL>V u(panta/w  pres ind act 3rd sg		nu_movable	ath_primary,aw_denom</NL><NL>V u(panta/w  pres ind act 3rd sg		nu_movable	ath_primary,aw_denom</NL>
u(pa/rceis => u(pa/rceis
<NL>N u(/parcis  fem nom/voc pl	attic epic	contr	is_ews</NL><NL>N u(/parcis  fem nom/acc pl	attic		is_ews</NL><NL>V u(pa/rxw  aor subj act 2nd sg	epic	short_subj	aor1,reg_conj</NL><NL>V u(pa/rxw  fut ind act 2nd sg			reg_fut,reg_conj</NL>
u(pa/rxei => u(pa/rxei
<NL>V u(pa/rxw  pres ind mp 2nd sg			w_stem,reg_conj</NL><NL>V u(pa/rxw  pres ind act 3rd sg			w_stem,reg_conj</NL>
u(pa/rxein => u(pa/rxein
<NL>V u(pa/rxw  pres inf act	attic epic	contr	w_stem,reg_conj</NL>
u(pa/rxonta => u(pa/rxonta
<NL>P u(pa/rxw  pres part act neut nom/voc/acc pl			w_stem,reg_conj</NL><NL>P u(pa/rxw  pres part act masc acc sg			w_stem,reg_conj</NL>
u(pa/rxontas => u(pa/rxontas
<NL>P u(pa/rxw  pres part act masc acc pl			w_stem,reg_conj</NL>
u(pa/rxontes => u(pa/rxontes
<NL>P u(pa/rxw  pres part act masc nom/voc pl			w_stem,reg_conj</NL>
u(pa/rxontos => u(pa/rxontos
<NL>P u(pa/rxw  pres part act masc/neut gen sg			w_stem,reg_conj</NL>
u(pa/rxousin => u(pa/rxousin
<NL>P u(pa/rxw  pres part act masc/neut dat pl	attic epic doric ionic	nu_movable	w_stem,reg_conj</NL><NL>V u(pa/rxw  pres ind act 3rd pl	attic epic doric ionic aeolic	nu_movable	w_stem,reg_conj</NL>
u(pa/rxwn => u(pa/rxwn
<NL>N u(/parxos  masc gen pl			os_ou</NL><NL>P u(pa/rxw  pres part act masc nom sg			w_stem,reg_conj</NL>
u(pa/rxwsin => u(pa/rxwsin
<NL>V u(pa/rxw  pres subj act 3rd pl		nu_movable	w_stem,reg_conj</NL>
u(pe/balon => u(pe/balon
<NL>V u(poba/llw  aor ind act 3rd pl			aor2</NL><NL>V u(poba/llw  aor ind act 1st sg			aor2</NL>
u(pe/deica => u(pe/deica
<NL>V u(podei/knumi  aor ind act 1st sg			aor1,reg_conj</NL>
u(pe/deicen => u(pe/deicen
<NL>V u(podei/knumi  aor ind act 3rd sg		nu_movable	aor1,reg_conj</NL>
u(pe/qhkan => u(pe/qhkan
<NL>V u(poti/qhmi  aor ind act 3rd pl			aor1</NL>
u(pe/laben => u(pe/laben
<NL>V u(polamba/nw  aor ind act 3rd sg		nu_movable	aor2,anw</NL>
u(pe/meinan => u(pe/meinan
<NL>V u(pome/nw  aor ind act 3rd pl			aor1</NL>
u(pe/meinen => u(pe/meinen
<NL>V u(pome/nw  aor ind act 3rd sg		nu_movable	aor1</NL>
u(pe/r => u(pe/r
<NL>N u(pe/r 		indeclform	prep</NL>
u(pe/rakmos => u(pe/rakmos
<NL>N u(pe/rakmos  masc/fem nom sg			os_on</NL>
u(pe/rogka => u(pe/rogka
<NL>N u(pe/rogkos  neut nom/voc/acc pl			os_on</NL>
u(pe/stellen => u(pe/stellen
<NL>V u(poste/llw  aor ind act 3rd sg		nu_movable	aor2,ellw</NL><NL>V u(poste/llw  imperf ind act 3rd sg		nu_movable	w_stem,ellw</NL>
u(pe/strefon => u(pe/strefon
<NL>V u(postre/fw  imperf ind act 3rd pl			w_stem,reg_conj</NL><NL>V u(postre/fw  imperf ind act 1st sg			w_stem,reg_conj</NL>
u(pe/streya => u(pe/streya
<NL>V u(postre/fw  aor ind act 1st sg			aor1,reg_conj</NL>
u(pe/streyan => u(pe/streyan
<NL>V u(postre/fw  aor ind act 3rd pl			aor1,reg_conj</NL>
u(pe/streyen => u(pe/streyen
<NL>V u(postre/fw  aor ind act 3rd sg		nu_movable	aor1,reg_conj</NL>
u(pe/tacas => u(pe/tacas
<NL>V u(pota/ssw  aor ind act 2nd sg			aor1,ss</NL>
u(pe/tacen => u(pe/tacen
<NL>V u(pota/ssw  aor ind act 3rd sg		nu_movable	aor1,ss</NL>
u(pe/xousai => u(pe/xousai
<NL>P u(pe/xw  pres part act fem nom/voc pl	attic epic doric ionic		w_stem,reg_conj</NL>
u(ph/kooi => u(ph/kooi
<NL>N u(ph/koos  masc/fem nom/voc pl			os_on</NL><NL>N u(ph/kous  masc/fem nom/voc pl			oos_oon</NL>
u(ph/koos => u(ph/koos
<NL>N u(ph/koos  masc/fem nom sg			os_on</NL><NL>N u(ph/kous  masc/fem nom sg			oos_oon</NL>
u(ph/kouon => u(ph/kouon
<NL>V u(pakou/w  imperf ind act 3rd pl	attic epic ionic		w_stem,reg_conj</NL><NL>V u(pakou/w  imperf ind act 1st sg	attic epic ionic		w_stem,reg_conj</NL>
u(ph/kousan => u(ph/kousan
<NL>V u(pakou/w  aor ind act 3rd pl	attic epic ionic		aor1,reg_conj</NL>
u(ph/kousen => u(ph/kousen
<NL>V u(pakou/w  aor ind act 3rd sg	attic epic ionic	nu_movable	aor1,reg_conj</NL>
u(ph/negka => u(ph/negka
<NL>V u(pofe/rw  aor ind act 1st sg			aor1</NL>
u(ph/nthsan => u(ph/nthsan
<NL>V u(panta/w  imperf ind act 3rd pl	attic epic ionic		ath_primary,aw_denom</NL><NL>V u(panta/w  aor ind act 3rd pl	attic epic ionic		aor1,aw_denom</NL>
u(ph/nthsen => u(ph/nthsen
<NL>V u(panta/w  aor ind act 3rd sg	attic epic ionic	nu_movable	aor1,aw_denom</NL>
u(pakoh/ => u(pakoh/
<NL>N u(pakoh/  fem nom/voc sg	attic epic ionic		h_hs</NL>
u(pakoh/n => u(pakoh/n
<NL>N u(pakoh/  fem acc sg	attic epic ionic		h_hs</NL>
u(pakou/ei => u(pakou/ei
<NL>V u(pakou/w  pres ind mp 2nd sg			w_stem,reg_conj</NL><NL>V u(pakou/w  pres ind act 3rd sg			w_stem,reg_conj</NL>
u(pakou/ein => u(pakou/ein
<NL>V u(pakou/w  pres inf act	attic epic	contr	w_stem,reg_conj</NL>
u(pakou/ete => u(pakou/ete
<NL>V u(pa_kou/ete,u(pakou/w  imperf ind act 2nd pl	doric aeolic		w_stem,reg_conj</NL><NL>V u(pakou/w  pres imperat act 2nd pl			w_stem,reg_conj</NL><NL>V u(pakou/w  pres ind act 2nd pl			w_stem,reg_conj</NL><NL>V u(pakou/w  imperf ind act 2nd pl	epic doric ionic aeolic	unaugmented	w_stem,reg_conj</NL>
u(pakou/ousin => u(pakou/ousin
<NL>P u(pakou/w  pres part act masc/neut dat pl	attic epic doric ionic	nu_movable	w_stem,reg_conj</NL><NL>V u(pakou/w  pres ind act 3rd pl	attic epic doric ionic aeolic	nu_movable	w_stem,reg_conj</NL>
u(pakoh=s => u(pakoh=s
<NL>N u(pakoh/  fem gen sg	attic epic ionic		h_hs</NL>
u(pakoh=| => u(pakoh=|
<NL>N u(pakoh/  fem dat sg	attic epic ionic		h_hs</NL>
u(pakou=sai => u(pakou=sai
<NL>V u(pakou/w  aor inf act			aor1,reg_conj</NL>
u(panth=sai => u(panth=sai
<NL>V u(panta/w  aor inf act	attic ionic		aor1,aw_denom</NL><NL>V u(panta/w  aor inf act	attic ionic		aor1,aw_denom</NL>
u(parxou/shs => u(parxou/shs
<NL>P u(pa/rxw  pres part act fem gen sg	attic epic ionic		w_stem,reg_conj</NL>
u(parxo/ntwn => u(parxo/ntwn
<NL>P u(pa/rxw  pres part act masc/neut gen pl			w_stem,reg_conj</NL><NL>V u(pa/rxw  pres imperat act 3rd pl			w_stem,reg_conj</NL>
u(pei/kete => u(pei/kete
<NL>V u(fi/hmi  plup ind act 2nd pl	ionic	unasp_preverb	perf_act</NL><NL>V u(fi/hmi  perf imperat act 2nd pl	ionic	unasp_preverb	perf_act</NL><NL>V u(pei/kw  imperf ind act 2nd pl			w_stem,reg_conj</NL><NL>V u(pei/kw  pres imperat act 2nd pl			w_stem,reg_conj</NL><NL>V u(pei/kw  pres ind act 2nd pl			w_stem,reg_conj</NL><NL>V u(pei/kw  imperf ind act 2nd pl	homeric ionic	syll_augment unaugmented	w_stem,reg_conj</NL>
u(pede/cato => u(pede/cato
<NL>V u(pode/xomai  aor ind mid 3rd sg			aor1,reg_conj</NL><NL>V u(podei/knumi  aor ind mid 3rd sg	ionic		aor1,numi</NL>
u(pelei/fqhn => u(pelei/fqhn
<NL>V u(polei/pw  aor ind pass 3rd pl	epic doric aeolic		aor_pass,reg_conj</NL><NL>V u(polei/pw  aor ind pass 1st sg			aor_pass,reg_conj</NL>
u(pemei/nate => u(pemei/nate
<NL>V u(pome/nw  aor ind act 2nd pl			aor1</NL>
u(pemnh/sqh => u(pemnh/sqh
<NL>V u(pomimnh/skw  aor ind pass 3rd sg			aor_pass,a_stem</NL>
u(penanti/on => u(penanti/on
<NL>N u(penanti/os  masc acc sg			os_h_on</NL><NL>N u(penanti/os  neut nom/voc/acc sg			os_h_on</NL>
u(penanti/ous => u(penanti/ous
<NL>N u(penanti/os  masc acc pl			os_h_on</NL>
u(penegkei=n => u(penegkei=n
<NL>V u(pofe/rw  aor inf act	attic epic doric	contr	aor2</NL>
u(peno/oun => u(peno/oun
<NL>V u(ponoe/w  imperf ind act 3rd pl	attic epic doric	contr	ew_pr,ew_denom</NL><NL>V u(ponoe/w  imperf ind act 1st sg	attic epic doric	contr	ew_pr,ew_denom</NL>
u(pepleu/samen => u(pepleu/samen
<NL>V u(pople/w  aor ind act 1st pl			aor1,ev_stem</NL>
u(pera/nw => u(pera/nw
<NL>N u(pera/nw 		indeclform	adverb</NL>
u(pere/keina => u(pere/keina
<NL>N u(pere/keina 		indeclform	adverb</NL>
u(pere/xon => u(pere/xon
<NL>P u(pere/xw  pres part act masc voc sg			w_stem,reg_conj</NL><NL>P u(pere/xw  pres part act neut nom/voc/acc sg			w_stem,reg_conj</NL>
u(pere/xontas => u(pere/xontas
<NL>P u(pere/xw  pres part act masc acc pl			w_stem,reg_conj</NL>
u(pere/xonti => u(pere/xonti
<NL>P u(pere/xw  pres part act masc/neut dat sg			w_stem,reg_conj</NL><NL>V u(pere/xw  pres ind act 3rd pl	doric		w_stem,reg_conj</NL>
u(pere/xousa => u(pere/xousa
<NL>P u(pere/xw  pres part act fem nom/voc sg	attic epic doric ionic		w_stem,reg_conj</NL>
u(perh/fanoi => u(perh/fanoi
<NL>N u(perh/fanos  masc/fem nom/voc pl			os_on</NL>
u(perai/rwmai => u(perai/rwmai
<NL>V u(perai/rw  pres subj mp 1st sg			w_stem,airw</NL>
u(perairo/menos => u(perairo/menos
<NL>P u(perai/rw  pres part mp masc nom sg			w_stem,airw</NL>
u(perauca/nei => u(perauca/nei
<NL>V u(perauca/nw  pres ind mp 2nd sg			w_stem,anw</NL><NL>V u(perauca/nw  pres ind act 3rd sg			w_stem,anw</NL>
u(perba/llon => u(perba/llon
<NL>P u(perba/llw  pres part act masc voc sg			w_stem,allw</NL><NL>P u(perba/llw  pres part act neut nom/voc/acc sg			w_stem,allw</NL>
u(perba/llousan => u(perba/llousan
<NL>P u(perba/llw  pres part act fem acc sg	attic epic doric ionic		w_stem,allw</NL>
u(perbai/nein => u(perbai/nein
<NL>V u(perbai/nw  pres inf act	attic epic	contr	w_stem,ainw</NL>
u(perballou/shs => u(perballou/shs
<NL>P u(perba/llw  pres part act fem gen sg	attic epic ionic		w_stem,allw</NL>
u(perballo/ntws => u(perballo/ntws
<NL>N u(perballo/ntws 		indeclform	adverb</NL>
u(perbolh/ => u(perbolh/
<NL>N u(perbolh/  fem nom/voc sg	attic epic ionic		h_hs</NL>
u(perbolh/n => u(perbolh/n
<NL>N u(perbolh/  fem acc sg	attic epic ionic		h_hs</NL>
u(perbolh=| => u(perbolh=|
<NL>N u(perbolh/  fem dat sg	attic epic ionic		h_hs</NL>
u(perekperissou= => u(perekperissou=
<NL>N u(perekperissou= 		indeclform	adverb</NL>
u(perekperissw=s => (no result)
u(perektei/nomen => u(perektei/nomen
<NL>V u(perektei/nw  aor subj act 1st pl	epic	short_subj	aor1,einw</NL><NL>V u(perektei/nw  pres ind act 1st pl			w_stem,einw</NL><NL>V u(perektei/nw  imperf ind act 1st pl	homeric ionic	unaugmented	w_stem,einw</NL>
u(perekxunno/menon => (no result)
u(perentugxa/nei => u(perentugxa/nei
<NL>V u(perentugxa/nw  pres ind mp 2nd sg		n_infix	w_stem,anw</NL><NL>V u(perentugxa/nw  pres ind act 3rd sg		n_infix	w_stem,anw</NL>
u(pereperi/sseusen => u(pereperi/sseusen
<NL>V u(perperisseu/omai  aor ind act 3rd sg		nu_movable	aor1,euw</NL>
u(perepleo/nasen => u(perepleo/nasen
<NL>V u(perpleona/zw  aor ind act 3rd sg		nu_movable	aor1,azw</NL>
u(perexou/sais => u(perexou/sais
<NL>P u(pere/xw  pres part act fem dat pl	attic epic doric ionic		w_stem,reg_conj</NL>
u(perhfa/nois => u(perhfa/nois
<NL>N u(perh/fanos  masc/fem/neut dat pl			os_on</NL>
u(perhfa/nous => u(perhfa/nous
<NL>N u(perh/fanos  masc/fem acc pl			os_on</NL>
u(perhfani/a => u(perhfani/a
<NL>N u(perhfani/a_,u(perhfani/a  fem nom/voc/acc dual			h_hs</NL><NL>N u(perhfani/a_,u(perhfani/a  fem nom/voc sg	attic doric aeolic		h_hs</NL>
u(peridw/n => u(peridw/n
<NL>P u(pe/r-ei)=don  aor part act masc nom sg			aor2</NL>
u(perli/an => u(perli/an
<NL>N u(perli/_an,u(perli/an 		indeclform	adverb</NL>
u(pernikw=men => u(pernikw=men
<NL>V u_(pernikw=men,u(pernika/w  imperf ind act 1st pl		contr	aw_pr,aw_denom</NL><NL>V u(pernika/w  pres subj act 1st pl	attic epic ionic	contr	aw_pr,aw_denom</NL><NL>V u(pernika/w  pres ind act 1st pl		contr	aw_pr,aw_denom</NL><NL>V u(pernika/w  pres subj act 1st pl	attic epic doric ionic	contr	ew_pr,aw_denom</NL><NL>V u(perni_kw=men,u(pernika/w  pres subj act 1st pl	attic epic ionic	contr	aw_pr,aw_denom</NL><NL>V u(perni_kw=men,u(pernika/w  pres ind act 1st pl		contr	aw_pr,aw_denom</NL><NL>V u(perni_kw=men,u(pernika/w  pres subj act 1st pl	attic epic doric ionic	contr	ew_pr,aw_denom</NL><NL>V u(pernika/w  imperf ind act 1st pl	homeric ionic	contr unaugmented	aw_pr,aw_denom</NL><NL>V u(perni_kw=men,u(pernika/w  imperf ind act 1st pl	homeric ionic	contr unaugmented	aw_pr,aw_denom</NL>
u(peroxh/n => u(peroxh/n
<NL>N u(peroxh/  fem acc sg	attic epic ionic		h_hs</NL>
u(peroxh=| => u(peroxh=|
<NL>V u(peroxe/w  pres subj mp 2nd sg		contr	ew_pr,ew_denom</NL><NL>V u(peroxe/w  pres ind mp 2nd sg		contr	ew_pr,ew_denom</NL><NL>V u(peroxe/w  pres subj act 3rd sg		contr	ew_pr,ew_denom</NL><NL>N u(peroxh/  fem dat sg	attic epic ionic		h_hs</NL>
u(perperisseu/omai => u(perperisseu/omai
<NL>V u(perperisseu/omai  pres ind mp 1st sg			w_stem,euw</NL><NL>V u(perperisseu/w  pres ind mp 1st sg			w_stem,euw</NL>
u(perperissw=s => u(perperissw=s
<NL>N u(perperissw=s 		indeclform	adverb</NL>
u(perfronei=n => u(perfronei=n
<NL>V u(perfrone/w  pres inf act	attic epic doric	contr	ew_pr,ew_denom</NL><NL>V u(perfrone/w  pres inf act	attic epic doric	contr	ew_pr,ew_denom</NL>
u(peru/ywsen => u(peru/ywsen
<NL>V u_(peru/ywsen,u(peruyo/w  aor ind act 3rd sg		nu_movable	aor1,ow_denom</NL><NL>V u(peru_/ywsen,u(peruyo/w  aor ind act 3rd sg		nu_movable	aor1,ow_denom</NL><NL>V u(peruyo/w  aor ind act 3rd sg	homeric ionic	unaugmented nu_movable	aor1,ow_denom</NL><NL>V u(peruyo/w  aor ind act 3rd sg	homeric ionic	unaugmented nu_movable	aor1,ow_denom</NL>
u(perw/|w| => u(perw/|w|
<NL>N u(perw_/|w|,u(perw=|on  neut dat sg			os_ou</NL><NL>N u(perw_/|w|,u(perw=|os  masc/neut dat sg			os_h_on</NL>
u(perw=|on => u(perw=|on
<NL>N u(perw=|on  neut nom/voc/acc sg			os_ou</NL><NL>N u(perw=|os  masc acc sg			os_h_on</NL><NL>N u(perw=|os  neut nom/voc/acc sg			os_h_on</NL>
u(pesteila/mhn => u(pesteila/mhn
<NL>V u(poste/llw  aor ind mid 1st sg			aor1,ellw</NL>
u(pestrw/nnuon => u(pestrw/nnuon
<NL>V u(po/-sto/rennumi  imperf ind act 3rd pl			w_stem,numi</NL><NL>V u(po/-sto/rennumi  imperf ind act 1st sg			w_stem,numi</NL>
u(peta/gh => u(peta/gh
<NL>V u(pota/ssw  aor ind pass 3rd sg			aor2_pass</NL><NL>V u(pota/ssw  aor ind pass 3rd sg			aor_pass,ss</NL>
u(peta/ghsan => u(peta/ghsan
<NL>V u(pota/ssw  aor ind pass 3rd pl			aor2_pass</NL><NL>V u(pota/ssw  aor ind pass 3rd pl			aor_pass,ss</NL>
u(pexw/rhsen => u(pexw/rhsen
<NL>V u(poxwre/w  aor ind act 3rd sg		nu_movable	aor1,ew_denom</NL>
u(phkou/sate => u(phkou/sate
<NL>V u(pakou/w  aor ind act 2nd pl	attic epic ionic		aor1,reg_conj</NL>
u(phre/tai => u(phre/tai
<NL>N u(phre/ths  masc nom/voc pl			hs_ou</NL><NL>N u(phre/ta_|,u(phre/ths  masc dat sg	doric aeolic		hs_ou</NL>
u(phre/tais => u(phre/tais
<NL>N u(phre/ths  masc dat pl			hs_ou</NL>
u(phre/tas => u(phre/tas
<NL>N u(phre/ta_s,u(phre/ths  masc acc pl			hs_ou</NL><NL>N u(phre/ta_s,u(phre/ths  masc nom sg	epic doric aeolic		hs_ou</NL>
u(phre/thn => u(phre/thn
<NL>N u(phre/ths  masc acc sg	attic epic ionic		hs_ou</NL>
u(phre/thsan => u(phre/thsan
<NL>V u_(phre/thsan,u(phrete/w  aor ind act 3rd pl			aor1,ew_denom</NL><NL>V u(phrete/w  aor ind act 3rd pl	homeric ionic	unaugmented	aor1,ew_denom</NL>
u(phre/th| => u(phre/th|
<NL>N u(phre/ths  masc dat sg	attic epic ionic		hs_ou</NL>
u(phreth/sas => u(phreth/sas
<NL>P u(phreth/sa_s,u(phrete/w  aor part act masc nom/voc sg	attic epic ionic		aor1,ew_denom</NL>
u(phretei=n => u(phretei=n
<NL>V u(phrete/w  pres inf act	attic epic doric	contr	ew_pr,ew_denom</NL>
u(phretw=n => u(phretw=n
<NL>N u(phre/ths  masc gen pl			hs_ou</NL><NL>P u(phrete/w  pres part act masc nom sg	attic epic doric	contr	ew_pr,ew_denom</NL>
u(pogrammo/n => u(pogrammo/n
<NL>N u(pogrammo/s  masc acc sg			os_ou</NL>
u(pode/dektai => u(pode/dektai
<NL>V u(pode/xomai  perf ind mp 3rd sg			perfp_g,reg_conj</NL>
u(podh/mata => u(podh/mata
<NL>N u(po/dhma  neut nom/voc/acc pl			ma_matos</NL>
u(podh/matos => u(podh/matos
<NL>N u(po/dhma  neut gen sg			ma_matos</NL>
u(podei/gmata => u(podei/gmata
<NL>N u(po/deigma  neut nom/voc/acc pl			ma_matos</NL>
u(podei/gmati => u(podei/gmati
<NL>N u(po/deigma  neut dat sg			ma_matos</NL>
u(podei/cw => u(podei/cw
<NL>V u(podei/knumi  aor subj act 1st sg			aor1,reg_conj</NL><NL>V u(podei/knumi  fut ind act 1st sg			reg_fut,reg_conj</NL><NL>V u(podei/knumi  aor ind mid 2nd sg	homeric ionic	unaugmented	aor1,reg_conj</NL>
u(podedeme/nous => u(podedeme/nous
<NL>P u(pode/w  perf part mp masc acc pl			perfp_vow,e_stem</NL>
u(podecame/nh => u(podecame/nh
<NL>P u(pode/xomai  aor part mid fem nom/voc sg	attic epic ionic		aor1,reg_conj</NL><NL>P u(podei/knumi  aor part mid fem nom/voc sg	attic epic ionic		aor1,numi</NL>
u(podhma/twn => u(podhma/twn
<NL>N u(po/dhma  neut gen pl			ma_matos</NL>
u(podhsa/menoi => u(podhsa/menoi
<NL>P u(pode/w  aor part mid masc nom/voc pl			aor1,ew_denom</NL><NL>P u(pode/w  aor part mid masc nom/voc pl			aor1,e_stem</NL>
u(podramo/ntes => u(podramo/ntes
<NL>P u(potre/xw  aor part act masc nom/voc pl			aor2</NL>
u(pozugi/ou => u(pozugi/ou
<NL>N u(pozu/gion  neut gen sg			os_ou</NL>
u(pozwnnu/ntes => u(pozwnnu/ntes
<NL>P u(pozw/nnumi  pres part act masc nom/voc pl			umi_pr,numi</NL>
u(pozu/gion => u(pozu/gion
<NL>N u(pozu/gion  neut nom/voc/acc sg			os_ou</NL><NL>V u_(pozu/gion,u(pozuge/w  imperf ind act 3rd pl	doric		ew_pr,ew_denom</NL><NL>V u_(pozu/gion,u(pozuge/w  imperf ind act 1st sg	doric		ew_pr,ew_denom</NL><NL>V u(pozuge/w  imperf ind act 3rd pl	doric	unaugmented poetic	ew_pr,ew_denom</NL><NL>V u(pozuge/w  imperf ind act 1st sg	doric	unaugmented poetic	ew_pr,ew_denom</NL>
u(poka/tw => u(poka/tw
<NL>N u(poka/tw 		indeclform	adverb</NL>
u(pokri/sei => u(pokri/sei
<NL>N u(po/krisis  fem nom/voc/acc dual	attic epic	contr	is_ews</NL><NL>N u(pokri/sei+,u(po/krisis  fem dat sg	epic		is_ews</NL><NL>N u(po/krisis  fem dat sg	attic ionic	contr	is_ews</NL><NL>V u(pokri/zw  aor subj act 3rd sg	epic	short_subj	aor1,izw</NL><NL>V u(pokri/zw  fut ind mid 2nd sg			reg_fut,izw</NL><NL>V u(pokri/zw  fut ind act 3rd sg			reg_fut,izw</NL>
u(pokri/seis => u(pokri/seis
<NL>N u(po/krisis  fem nom/voc pl	attic epic	contr	is_ews</NL><NL>N u(po/krisis  fem nom/acc pl	attic		is_ews</NL><NL>V u(pokri/zw  aor subj act 2nd sg	epic	short_subj	aor1,izw</NL><NL>V u(pokri/zw  fut ind act 2nd sg			reg_fut,izw</NL>
u(pokri/sews => u(pokri/sews
<NL>N u(pokri/sew^s,u(po/krisis  fem gen sg	attic		is_ews</NL>
u(pokrinome/nous => u(pokrinome/nous
<NL>P u(pokri_nome/nous,u(pokri/nomai  pres part mp masc acc pl			w_stem,inw</NL>
u(pokrita/ => u(pokrita/
<NL>N u(pokrita_/,u(pokrith/s  masc nom/voc/acc dual			hs_ou</NL><NL>N u(pokrith/s  masc voc sg			hs_ou</NL><NL>N u(pokrith/s  masc nom sg	epic		hs_ou</NL>
u(pokritai/ => u(pokritai/
<NL>N u(pokrith/s  masc nom/voc pl			hs_ou</NL>
u(pokritw=n => u(pokritw=n
<NL>N u(pokrith/s  masc gen pl			hs_ou</NL>
u(polh/nion => u(polh/nion
<NL>N u(polh/nion  neut nom/voc/acc sg			os_ou</NL>
u(polabw/n => u(polabw/n
<NL>P u(polamba/nw  aor part act masc nom sg			aor2,anw</NL>
u(polamba/nein => u(polamba/nein
<NL>V u(polamba/nw  pres inf act	attic epic	contr n_infix	w_stem,anw</NL>
u(polamba/nete => u(polamba/nete
<NL>V u(polamba/nw  pres imperat act 2nd pl		n_infix	w_stem,anw</NL><NL>V u(polamba/nw  pres ind act 2nd pl		n_infix	w_stem,anw</NL><NL>V u(polamba/nw  imperf ind act 2nd pl	homeric ionic	unaugmented n_infix	w_stem,anw</NL>
u(polimpa/nwn => u(polimpa/nwn
<NL>P u(polei/pw  pres part act masc nom sg		n_infix later	w_stem,anw</NL>
u(pome/nei => u(pome/nei
<NL>V u(pome/nw  pres ind mp 2nd sg			w_stem</NL><NL>V u(pome/nw  pres ind act 3rd sg			w_stem</NL>
u(pome/nete => u(pome/nete
<NL>V u(pome/nw  pres imperat act 2nd pl			w_stem</NL><NL>V u(pome/nw  pres ind act 2nd pl			w_stem</NL><NL>V u(pome/nw  imperf ind act 2nd pl	homeric ionic	unaugmented	w_stem</NL>
u(pome/nomen => u(pome/nomen
<NL>V u(pome/nw  pres ind act 1st pl			w_stem</NL><NL>V u(pome/nw  imperf ind act 1st pl	homeric ionic	unaugmented	w_stem</NL>
u(pome/nontes => u(pome/nontes
<NL>P u(pome/nw  pres part act masc nom/voc pl			w_stem</NL>
u(pome/nw => u(pome/nw
<NL>V u(pome/nw  pres subj act 1st sg			w_stem</NL><NL>V u(pome/nw  pres ind act 1st sg			w_stem</NL>
u(pomi/mnh|ske => u(pomi/mnh|ske
<NL>V u(pomimnh/skw  pres imperat act 2nd sg		pres_redupl	w_stem,a_stem</NL><NL>V u(pomimnh/skw  imperf ind act 3rd sg	homeric ionic	unaugmented pres_redupl	w_stem,a_stem</NL>
u(pomei/nantas => u(pomei/nantas
<NL>P u(pome/nw  aor part act masc acc pl			aor1</NL>
u(pomei/nas => u(pomei/nas
<NL>P u(pomei/na_s,u(pome/nw  aor part act masc nom/voc sg	attic epic ionic		aor1</NL>
u(pomemenhko/ta => u(pomemenhko/ta
<NL>P u(pome/nw  perf part act neut nom/voc/acc pl			perf_act,e_suppl</NL><NL>P u(pome/nw  perf part act masc acc sg			perf_act,e_suppl</NL>
u(pomenei=te => u(pomenei=te
<NL>V u(pome/nw  fut ind act 2nd pl	attic epic	contr	ew_fut</NL>
u(pomimnh/|skein => u(pomimnh/|skein
<NL>V u(pomimnh/skw  pres inf act	attic epic	contr pres_redupl	w_stem,a_stem</NL>
u(pomnh/sei => u(pomnh/sei
<NL>N u(po/mnhsis  fem nom/voc/acc dual	attic epic	contr	is_ews</NL><NL>N u(pomnh/sei+,u(po/mnhsis  fem dat sg	epic		is_ews</NL><NL>N u(po/mnhsis  fem dat sg	attic ionic	contr	is_ews</NL><NL>V u(pomimnh/skw  aor subj act 3rd sg	epic	short_subj	aor1,a_stem</NL><NL>V u(pomimnh/skw  fut ind mid 2nd sg			reg_fut,a_stem</NL><NL>V u(pomimnh/skw  fut ind act 3rd sg			reg_fut,a_stem</NL><NL>V u(pomna/omai  fut ind mp 2nd sg	attic ionic		reg_fut,aw_denom</NL><NL>V u_(pomnh/sei,u(pomna/omai  futperf ind mp 2nd sg	attic ionic	redupl	fut_perf,aw_denom</NL>
u(pomnh/sw => u(pomnh/sw
<NL>V u(pomimnh/skw  aor subj act 1st sg			aor1,a_stem</NL><NL>V u(pomimnh/skw  fut ind act 1st sg			reg_fut,a_stem</NL><NL>V u(pomimnh/skw  aor ind mid 2nd sg	homeric ionic	unaugmented	aor1,a_stem</NL><NL>V u_(pomnh/sw,u(pomna/omai  aor ind mp 2nd sg	attic ionic		aor1,aw_denom</NL><NL>V u(pomna/omai  aor ind mp 2nd sg	attic ionic	unaugmented	aor1,aw_denom</NL>
u(pomonh/ => u(pomonh/
<NL>N u(pomonh/  fem nom/voc sg	attic epic ionic		h_hs</NL>
u(pomonh/n => u(pomonh/n
<NL>N u(pomonh/  fem acc sg	attic epic ionic		h_hs</NL>
u(pomonh=s => u(pomonh=s
<NL>N u(pomonh/  fem gen sg	attic epic ionic		h_hs</NL>
u(pomonh=| => u(pomonh=|
<NL>N u(pomonh/  fem dat sg	attic epic ionic		h_hs</NL>
u(ponoei=te => u(ponoei=te
<NL>V u_(ponoei=te,u(ponoe/w  imperf ind act 2nd pl	attic epic	contr	ew_pr,ew_denom</NL><NL>V u(ponoe/w  pres imperat act 2nd pl	attic epic	contr	ew_pr,ew_denom</NL><NL>V u(ponoe/w  pres opt act 2nd pl			ew_pr,ew_denom</NL><NL>V u(ponoe/w  pres ind act 2nd pl	attic epic	contr	ew_pr,ew_denom</NL><NL>V u(ponoe/w  pres imperat act 2nd pl	attic epic	contr	ew_pr,ew_denom</NL><NL>V u(ponoe/w  pres opt act 2nd pl			ew_pr,ew_denom</NL><NL>V u(ponoe/w  pres ind act 2nd pl	attic epic	contr	ew_pr,ew_denom</NL><NL>V u(ponoe/w  imperf ind act 2nd pl	attic epic	contr unaugmented	ew_pr,ew_denom</NL><NL>V u(ponoe/w  imperf ind act 2nd pl	attic epic	contr unaugmented	ew_pr,ew_denom</NL>
u(popo/dion => u(popo/dion
<NL>N u(popo/dion  neut nom/voc/acc sg			os_ou</NL>
u(posta/sei => u(posta/sei
<NL>V u(posta_/sei,u(fi/sthmi  aor subj act 3rd sg	epic doric	short_subj	aor1,a_stem</NL><NL>V u(posta_/sei,u(fi/sthmi  fut ind mid 2nd sg	doric	causal	reg_fut,a_stem</NL><NL>V u(posta_/sei,u(fi/sthmi  fut ind act 3rd sg	doric	causal	reg_fut,a_stem</NL><NL>N u(po/stasis  fem nom/voc/acc dual	attic epic	contr	is_ews</NL><NL>N u(posta/sei+,u(po/stasis  fem dat sg	epic		is_ews</NL><NL>N u(po/stasis  fem dat sg	attic ionic	contr	is_ews</NL><NL>V u(posta/zw  aor subj act 3rd sg	epic	short_subj	aor1,azw</NL><NL>V u(posta/zw  fut ind mid 2nd sg			reg_fut,azw</NL><NL>V u(posta/zw  fut ind act 3rd sg			reg_fut,azw</NL>
u(posta/sews => u(posta/sews
<NL>N u(posta/sew^s,u(po/stasis  fem gen sg	attic		is_ews</NL>
u(postei/lhtai => u(postei/lhtai
<NL>V u(poste/llw  aor subj mid 3rd sg			aor1,ellw</NL>
u(postolh=s => u(postolh=s
<NL>N u(postolh/  fem gen sg	attic epic ionic		h_hs</NL>
u(postre/fein => u(postre/fein
<NL>V u(postre/fw  pres inf act	attic epic	contr	w_stem,reg_conj</NL>
u(postre/fonti => u(postre/fonti
<NL>P u(postre/fw  pres part act masc/neut dat sg			w_stem,reg_conj</NL><NL>V u(postre/fw  pres ind act 3rd pl	doric		w_stem,reg_conj</NL>
u(postre/fwn => u(postre/fwn
<NL>P u(postre/fw  pres part act masc nom sg			w_stem,reg_conj</NL>
u(postre/yai => u(postre/yai
<NL>V u(postre/fw  aor inf act			aor1,reg_conj</NL><NL>V u(postre/yai_,u(postre/fw  aor opt act 3rd sg			aor1,reg_conj</NL>
u(postre/yantes => u(postre/yantes
<NL>P u(postre/fw  aor part act masc nom/voc pl			aor1,reg_conj</NL>
u(postre/yanti => u(postre/yanti
<NL>P u(postre/fw  aor part act masc/neut dat sg			aor1,reg_conj</NL>
u(postre/yasai => u(postre/yasai
<NL>P u(postre/ya_sai,u(postre/fw  aor part act fem nom/voc pl	attic epic ionic		aor1,reg_conj</NL>
u(pota/ghte => u(pota/ghte
<NL>V u_(pota/ghte,u(pota/ssw  aor ind pass 2nd pl			aor_pass,ss</NL><NL>V u(pota/ssw  aor imperat pass 2nd pl			aor2_pass</NL><NL>V u(pota/ssw  aor ind pass 2nd pl	homeric ionic	unaugmented	aor_pass,ss</NL><NL>V u(pota/ssw  aor ind pass 2nd pl	homeric ionic	unaugmented	aor2_pass</NL><NL>V u(pota/ssw  aor ind pass 2nd pl	homeric ionic	unaugmented	aor_pass,ss</NL>
u(pota/cai => u(pota/cai
<NL>V u(pota/ssw  aor inf act			aor1,ss</NL><NL>V u(pota/cai_,u(pota/ssw  aor opt act 3rd sg			aor1,ss</NL><NL>V u(pota/ssw  aor inf act			aor1,ss</NL><NL>V u(pota/cai_,u(pota/ssw  aor opt act 3rd sg			aor1,ss</NL>
u(pota/canta => u(pota/canta
<NL>P u(pota/ssw  aor part act neut nom/voc/acc pl			aor1,ss</NL><NL>P u(pota/ssw  aor part act masc acc sg			aor1,ss</NL><NL>P u(pota/ssw  aor part act neut nom/voc/acc pl			aor1,ss</NL><NL>P u(pota/ssw  aor part act masc acc sg			aor1,ss</NL>
u(pota/canti => u(pota/canti
<NL>P u(pota/ssw  aor part act masc/neut dat sg			aor1,ss</NL><NL>P u(pota/ssw  aor part act masc/neut dat sg			aor1,ss</NL>
u(pota/cantos => u(pota/cantos
<NL>P u(pota/ssw  aor part act masc/neut gen sg			aor1,ss</NL><NL>P u(pota/ssw  aor part act masc/neut gen sg			aor1,ss</NL>
u(pota/ssesqai => u(pota/ssesqai
<NL>V u(pota/ssw  pres inf mp			w_stem,ss</NL><NL>V u(pota/ssw  pres inf mp			w_stem,ss</NL>
u(pota/ssesqe => u(pota/ssesqe
<NL>V u_(pota/ssesqe,u(pota/ssw  imperf ind mp 2nd pl			w_stem,ss</NL><NL>V u(pota/ssw  pres imperat mp 2nd pl			w_stem,ss</NL><NL>V u(pota/ssw  pres ind mp 2nd pl			w_stem,ss</NL><NL>V u(pota/ssw  pres imperat mp 2nd pl			w_stem,ss</NL><NL>V u(pota/ssw  pres ind mp 2nd pl			w_stem,ss</NL><NL>V u(pota/ssw  imperf ind mp 2nd pl	homeric ionic	unaugmented	w_stem,ss</NL><NL>V u(pota/ssw  imperf ind mp 2nd pl	homeric ionic	unaugmented	w_stem,ss</NL>
u(pota/ssetai => u(pota/ssetai
<NL>V u(pota/ssw  pres ind mp 3rd sg			w_stem,ss</NL><NL>V u(pota/ssw  pres ind mp 3rd sg			w_stem,ss</NL>
u(pota/sshsqe => u(pota/sshsqe
<NL>V u(pota/ssw  pres subj mp 2nd pl			w_stem,ss</NL><NL>V u(pota/ssw  pres subj act 2nd pl	epic		w_stem,ss</NL><NL>V u(pota/ssw  pres subj mp 2nd pl			w_stem,ss</NL><NL>V u(pota/ssw  pres subj act 2nd pl	epic		w_stem,ss</NL>
u(pote/taktai => u(pote/taktai
<NL>V u(pota/ssw  perf ind mp 3rd sg		redupl	perfp_g,ss</NL>
u(potage/ntwn => u(potage/ntwn
<NL>P u(pota/ssw  aor part pass masc/neut gen pl			aor_pass,ss</NL><NL>P u(pota/ssw  aor part pass masc/neut gen pl			aor2_pass</NL><NL>V u(pota/ssw  aor imperat pass 3rd pl			aor2_pass</NL><NL>P u(pota/ssw  aor part pass masc/neut gen pl			aor_pass,ss</NL>
u(potagh/setai => u(potagh/setai
<NL>V u(pota/ssw  fut ind pass 3rd sg			aor_pass,ss</NL><NL>V u(pota/ssw  fut ind pass 3rd sg			aor2_pass</NL><NL>V u(pota/ssw  fut ind pass 3rd sg			aor_pass,ss</NL>
u(potaghso/meqa => u(potaghso/meqa
<NL>V u(pota/ssw  fut ind pass 1st pl			aor_pass,ss</NL><NL>V u(pota/ssw  fut ind pass 1st pl			aor2_pass</NL><NL>V u(pota/ssw  fut ind pass 1st pl			aor_pass,ss</NL>
u(potagh=| => u(potagh=|
<NL>V u(pota/ssw  aor subj pass 3rd sg		contr	aor_pass,ss</NL><NL>V u(pota/ssw  aor subj pass 3rd sg		contr	aor2_pass</NL><NL>V u(pota/ssw  aor subj pass 3rd sg		contr	aor_pass,ss</NL><NL>N u(potagh/  fem dat sg	attic epic ionic		h_hs</NL>
u(potasse/sqw => u(potasse/sqw
<NL>V u(pota/ssw  pres imperat mp 3rd sg			w_stem,ss</NL><NL>V u(pota/ssw  pres imperat mp 3rd sg			w_stem,ss</NL>
u(potasse/sqwsan => u(potasse/sqwsan
<NL>V u(pota/ssw  pres imperat mp 3rd pl			w_stem,ss</NL><NL>V u(pota/ssw  pres imperat mp 3rd pl			w_stem,ss</NL>
u(potassome/nas => u(potassome/nas
<NL>P u(potassome/na_s,u(pota/ssw  pres part mp fem acc pl			w_stem,ss</NL><NL>P u(potassome/na_s,u(pota/ssw  pres part mp fem gen sg	doric aeolic		w_stem,ss</NL><NL>P u(potassome/na_s,u(pota/ssw  pres part mp fem acc pl			w_stem,ss</NL><NL>P u(potassome/na_s,u(pota/ssw  pres part mp fem gen sg	doric aeolic		w_stem,ss</NL>
u(potasso/menai => u(potasso/menai
<NL>P u(pota/ssw  pres part mp fem nom/voc pl			w_stem,ss</NL><NL>P u(pota/ssw  pres part mp fem nom/voc pl			w_stem,ss</NL>
u(potasso/menoi => u(potasso/menoi
<NL>P u(pota/ssw  pres part mp masc nom/voc pl			w_stem,ss</NL><NL>P u(pota/ssw  pres part mp masc nom/voc pl			w_stem,ss</NL>
u(potasso/menos => u(potasso/menos
<NL>P u(pota/ssw  pres part mp masc nom sg			w_stem,ss</NL><NL>P u(pota/ssw  pres part mp masc nom sg			w_stem,ss</NL>
u(potetagme/na => u(potetagme/na
<NL>P u(pota/ssw  perf part mp neut nom/voc/acc pl		redupl	perfp_g,ss</NL><NL>P u(potetagme/na_,u(pota/ssw  perf part mp fem nom/voc/acc dual		redupl	perfp_g,ss</NL><NL>P u(potetagme/na_,u(pota/ssw  perf part mp fem nom/voc sg	doric aeolic	redupl	perfp_g,ss</NL>
u(potiqe/menos => u(potiqe/menos
<NL>P u(poti/qhmi  pres part mp masc nom sg			emi_pr</NL>
u(potu/pwsin => u(potu/pwsin
<NL>N u(potu/pwsis  fem acc sg			is_ews</NL>
u(pofe/rei => u(pofe/rei
<NL>V u(pofe/rw  pres ind mp 2nd sg			w_stem</NL><NL>V u(pofe/rw  pres ind act 3rd sg			w_stem</NL>
u(poxwrw=n => u(poxwrw=n
<NL>P u(poxwre/w  pres part act masc nom sg	attic epic doric	contr	ew_pr,ew_denom</NL><NL>P u(poxwre/w  pres part act masc nom sg	attic epic doric	contr	ew_pr,ew_denom</NL>
u(pwpia/zw => u(pwpia/zw
<NL>V u(pwpia/zw  pres subj act 1st sg			w_stem,azw</NL><NL>V u(pwpia/zw  pres ind act 1st sg			w_stem,azw</NL>
u(pwpia/zh| => u(pwpia/zh|
<NL>V u(pwpia/zw  pres subj mp 2nd sg			w_stem,azw</NL><NL>V u(pwpia/zw  pres ind mp 2nd sg			w_stem,azw</NL><NL>V u(pwpia/zw  pres subj act 3rd sg			w_stem,azw</NL>
u(po/ => u(po/
<NL>N u(po/ 		indeclform	prep</NL>
u(po/deigma => u(po/deigma
<NL>N u(po/deigma  neut nom/voc/acc sg			ma_matos</NL>
u(po/dhma => u(po/dhma
<NL>N u(po/dhma  neut nom/voc/acc sg			ma_matos</NL><NL>N u(po/dhmon  neut nom/voc/acc pl			os_ou</NL>
u(po/dhsai => u(po/dhsai
<NL>V u_(po/dhsai,u(pode/w  perf ind mp 2nd sg		redupl	perfp_vow,ew_denom</NL><NL>V u(pode/w  aor imperat mid 2nd sg			aor1,ew_denom</NL><NL>V u(pode/w  aor imperat mid 2nd sg			aor1,e_stem</NL>
u(po/dikos => u(po/dikos
<NL>N u(po/dikos  masc/fem nom sg			os_on</NL>
u(po/krisin => u(po/krisin
<NL>N u(po/krisis  fem acc sg			is_ews</NL>
u(po/krisis => u(po/krisis
<NL>N u(po/krisis  fem nom sg			is_ews</NL>
u(po/leimma => u(po/leimma
<NL>N u(po/leimma  neut nom/voc/acc sg			ma_matos</NL>
u(po/mnhsin => u(po/mnhsin
<NL>N u(po/mnhsis  fem acc sg			is_ews</NL>
u(po/noiai => u(po/noiai
<NL>N u(po/noia  fem nom/voc pl			a_hs</NL>
u(po/stasis => u(po/stasis
<NL>N u(po/stasis  fem nom sg			is_ews</NL>
u(ph=gon => u(ph=gon
<NL>V u(pa/gw  imperf ind act 3rd pl	attic epic ionic		w_stem,reg_conj</NL><NL>V u(pa/gw  imperf ind act 1st sg	attic epic ionic		w_stem,reg_conj</NL>
u(ph=rxen => u(ph=rxen
<NL>V u(pa/rxw  plup ind act 3rd pl	epic doric aeolic		perf_act,reg_conj</NL><NL>V u(pa/rxw  perf ind act 3rd sg		nu_movable	perf_act,reg_conj</NL><NL>V u(pa/rxw  imperf ind act 3rd sg	attic epic ionic	nu_movable	w_stem,reg_conj</NL>
u(ph=rxon => u(ph=rxon
<NL>V u(pa/rxw  imperf ind act 3rd pl	attic epic ionic		w_stem,reg_conj</NL><NL>V u(pa/rxw  imperf ind act 1st sg	attic epic ionic		w_stem,reg_conj</NL>
u(p’ => (no result)
u(ssw/pou => u(ssw/pou
<NL>N u(/sswpon  neut gen sg			os_ou</NL><NL>N u(/sswpos  fem gen sg			os_ou</NL>
u(ssw/pw| => u(ssw/pw|
<NL>N u(/sswpon  neut dat sg			os_ou</NL><NL>N u(/sswpos  fem dat sg			os_ou</NL>
u(ste/rhma => u(ste/rhma
<NL>N u(ste/rhma  neut nom/voc/acc sg			ma_matos</NL>
u(ste/rhsa => u(ste/rhsa
<NL>V u_(ste/rhsa,u(stere/w  aor ind act 1st sg			aor1,ew_denom</NL><NL>V u(stere/w  aor ind act 1st sg	homeric ionic	unaugmented	aor1,ew_denom</NL>
u(ste/rhsin => u(ste/rhsin
<NL>N u(ste/rhma  fem acc sg			is_ews</NL><NL>N u(ste/rhsis  fem acc sg			is_ews</NL>
u(ste/rois => u(ste/rois
<NL>N u(/steron  neut dat pl			os_ou</NL><NL>N u(/steros  masc/neut dat pl		irreg_comp	os_h_on</NL>
u(sterh/mata => u(sterh/mata
<NL>N u(ste/rhma  neut nom/voc/acc pl			ma_matos</NL>
u(sterh/matos => u(sterh/matos
<NL>N u(ste/rhma  neut gen sg			ma_matos</NL>
u(sterh/santos => u(sterh/santos
<NL>P u(stere/w  aor part act masc/neut gen sg			aor1,ew_denom</NL>
u(sterh/sate => u(sterh/sate
<NL>V u(stere/w  aor imperat act 2nd pl			aor1,ew_denom</NL><NL>V u_(sterh/sate,u(stere/w  aor ind act 2nd pl			aor1,ew_denom</NL><NL>V u(stere/w  aor ind act 2nd pl	homeric ionic	unaugmented	aor1,ew_denom</NL>
u(sterh/sews => u(sterh/sews
<NL>N u(sterh/sew^s,u(ste/rhma  fem gen sg	attic		is_ews</NL><NL>N u(sterh/sew^s,u(ste/rhsis  fem gen sg	attic		is_ews</NL>
u(sterei= => u(sterei=
<NL>V u(stere/w  pres ind mp 2nd sg	attic epic doric ionic	contr	ew_pr,ew_denom</NL><NL>V u(stere/w  pres ind act 3rd sg	attic epic doric ionic	contr	ew_pr,ew_denom</NL>
u(sterei=sqai => u(sterei=sqai
<NL>V u(stere/w  pres inf mp	attic epic	contr	ew_pr,ew_denom</NL>
u(sterhqei/s => u(sterhqei/s
<NL>P u(stere/w  aor part pass masc nom/voc sg			aor_pass,ew_denom</NL>
u(sterhke/nai => u(sterhke/nai
<NL>V u_(sterhke/nai,u(stere/w  perf inf act		redupl	perf_act,ew_denom</NL>
u(steroume/nw| => u(steroume/nw|
<NL>P u(stere/w  pres part mp masc/neut dat sg	attic epic doric	contr	ew_pr,ew_denom</NL>
u(sterou/meqa => u(sterou/meqa
<NL>V u_(sterou/meqa,u(stere/w  imperf ind mp 1st pl	attic epic doric	contr	ew_pr,ew_denom</NL><NL>V u(stere/w  pres ind mp 1st pl	attic epic doric	contr	ew_pr,ew_denom</NL><NL>V u(stere/w  imperf ind mp 1st pl	attic epic doric	contr unaugmented	ew_pr,ew_denom</NL>
u(sterou/menoi => u(sterou/menoi
<NL>P u(stere/w  pres part mp masc nom/voc pl	attic epic doric	contr	ew_pr,ew_denom</NL>
u(sterou=ntai => u(sterou=ntai
<NL>V u(stere/w  pres ind mp 3rd pl	attic epic doric	contr	ew_pr,ew_denom</NL>
u(sterw= => u(sterw=
<NL>V u(stere/w  pres subj act 1st sg	attic epic doric	contr	ew_pr,ew_denom</NL><NL>V u(stere/w  pres ind act 1st sg	attic epic doric	contr	ew_pr,ew_denom</NL>
u(sterw=n => u(sterw=n
<NL>N u(ste/ra  fem gen pl	ionic		h_hs</NL><NL>P u(stere/w  pres part act masc nom sg	attic epic doric	contr	ew_pr,ew_denom</NL>
u(fai/nei => u(fai/nei
<NL>V u(fai/nw  pres ind mp 2nd sg			w_stem,ainw</NL><NL>V u(fai/nw  pres ind act 3rd sg			w_stem,ainw</NL>
u(fanto/s => u(fanto/s
<NL>N u(fanto/s  masc nom sg			os_h_on</NL>
u(f’ => (no result)
u(yi/stois => u(yi/stois
<NL>N u(/yistos  masc/neut dat pl		irreg_superl	os_h_on</NL>
u(yhla/ => u(yhla/
<NL>N u(yhlo/s  neut nom/voc/acc pl			os_h_on</NL><NL>N u(yhla_/,u(yhlo/s  fem nom/voc/acc dual			os_h_on</NL><NL>N u(yhla_/,u(yhlo/s  fem nom/voc sg	doric aeolic		os_h_on</NL>
u(yhlofronei=n => u(yhlofronei=n
<NL>V u(yhlofrone/w  pres inf act	attic epic doric	contr	ew_pr,ew_denom</NL>
u(yhloi=s => u(yhloi=s
<NL>N u(yhlo/s  masc/neut dat pl			os_h_on</NL>
u(yhlou= => u(yhlou=
<NL>N u(yhlo/s  masc/neut gen sg			os_h_on</NL>
u(yhlo/n => u(yhlo/n
<NL>N u(yhlo/s  masc acc sg			os_h_on</NL><NL>N u(yhlo/s  neut nom/voc/acc sg			os_h_on</NL>
u(yhlo/teros => u(yhlo/teros
<NL>N u(yhlo/s  masc nom comp sg			os_h_on</NL>
u(ywqh/setai => u(ywqh/setai
<NL>V u(yo/w  fut ind pass 3rd sg			aor_pass,ow_denom</NL>
u(ywqh/sh| => u(ywqh/sh|
<NL>V u(yo/w  fut ind pass 2nd sg			aor_pass,ow_denom</NL>
u(ywqei/s => u(ywqei/s
<NL>P u(yo/w  aor part pass masc nom/voc sg			aor_pass,ow_denom</NL>
u(ywqh=nai => u(ywqh=nai
<NL>V u(yo/w  aor inf pass			aor_pass,ow_denom</NL>
u(ywqh=te => u(ywqh=te
<NL>V u(yo/w  aor subj pass 2nd pl		contr	aor_pass,ow_denom</NL>
u(ywqw= => u(ywqw=
<NL>V u(yo/w  aor subj pass 1st sg	attic epic doric	contr	aor_pass,ow_denom</NL>
u(yw/sei => u(yw/sei
<NL>N u(/ywsis  fem nom/voc/acc dual	attic epic	contr	is_ews</NL><NL>N u(yw/sei+,u(/ywsis  fem dat sg	epic		is_ews</NL><NL>N u(/ywsis  fem dat sg	attic ionic	contr	is_ews</NL><NL>V u(yo/w  aor subj act 3rd sg	epic	short_subj	aor1,ow_denom</NL><NL>V u(yo/w  fut ind mid 2nd sg			reg_fut,ow_denom</NL><NL>V u(yo/w  fut ind act 3rd sg			reg_fut,ow_denom</NL><NL>V u_(yw/sei,u(yo/w  futperf ind mp 2nd sg		redupl	fut_perf,ow_denom</NL><NL>V u_(yw/sei,u(yo/w  futperf ind act 3rd sg		redupl	fut_perf,ow_denom</NL>
u(yw/shte => u(yw/shte
<NL>V u(yo/w  aor subj act 2nd pl			aor1,ow_denom</NL>
u(yw/sh| => u(yw/sh|
<NL>N u(yw/shi,u(/ywsis  fem dat sg	epic		is_ews</NL><NL>V u(yo/w  aor subj mid 2nd sg			aor1,ow_denom</NL><NL>V u(yo/w  aor subj act 3rd sg			aor1,ow_denom</NL><NL>V u(yo/w  fut ind mid 2nd sg			reg_fut,ow_denom</NL><NL>V u_(yw/sh|,u(yo/w  futperf ind mp 2nd sg		redupl	fut_perf,ow_denom</NL><NL>V u_(yw/sh|,u(yo/w  futperf ind mid 2nd sg		redupl	fut_perf,ow_denom</NL>
u(yw=n => u(yw=n
<NL>N u(/yos  neut gen pl	attic epic doric	contr	hs_eos</NL><NL>P u(yo/w  pres part act masc voc sg	doric aeolic	contr	ow_pr,ow_denom</NL><NL>P u(yo/w  pres part act neut nom/voc/acc sg	doric aeolic	contr	ow_pr,ow_denom</NL><NL>P u(yo/w  pres part act masc nom sg		contr	ow_pr,ow_denom</NL><NL>V u(yo/w  pres inf act	doric		ow_pr,ow_denom</NL>
u(/alos => u(/alos
<NL>N u(/alos  masc/fem nom sg			os_ou</NL>
u(/bresin => u(/bresin
<NL>N u(/bris  fem dat pl		nu_movable	is_ews</NL>
u(/brews => u(/brews
<NL>N u(/brew^s,u(/bris  fem gen sg	attic epic		is_ews</NL>
u(/brin => u(/brin
<NL>N u(/bris  fem acc sg			is_ews</NL>
u(/brisan => u(/brisan
<NL>V u_(_/brisan,u(bri/zw  aor ind act 3rd pl			aor1,izw</NL><NL>V u(_/brisan,u(bri/zw  aor ind act 3rd pl	homeric ionic	unaugmented	aor1,izw</NL>
u(/dasin => u(/dasin
<NL>N u(/dwr  neut dat pl		nu_movable indeclform	irreg_decl3</NL>
u(/data => u(/data
<NL>N u(/dwr  neut nom/voc/acc pl		indeclform	irreg_decl3</NL>
u(/dati => u(/dati
<NL>N u(/dwr  neut dat sg		indeclform	irreg_decl3</NL>
u(/datos => u(/datos
<NL>N u(/dwr  neut gen sg		indeclform	irreg_decl3</NL>
u(/dwr => u(/dwr
<NL>N u(/dwr  neut nom/voc/acc sg		indeclform	irreg_decl3</NL>
u(/lhn => u(/lhn
<NL>N u(_/lhn,u(/lh  fem acc sg	attic epic ionic		h_hs</NL><NL>V u_(/lhn,u(la/w  imperf ind act 3rd pl	epic doric aeolic		ath_primary,aw_denom</NL><NL>V u_(/lhn,u(la/w  imperf ind act 1st sg			ath_primary,aw_denom</NL><NL>V u(la/w  imperf ind act 3rd pl	epic doric aeolic	unaugmented	ath_primary,aw_denom</NL><NL>V u(la/w  imperf ind act 1st sg	homeric ionic	unaugmented	ath_primary,aw_denom</NL>
u(/mnois => u(/mnois
<NL>N u(/mnos  masc dat pl			os_ou</NL>
u(/mnoun => u(/mnoun
<NL>V u_(/mnoun,u(mne/w  imperf ind act 3rd pl	attic epic doric	contr	ew_pr,ew_denom</NL><NL>V u_(/mnoun,u(mne/w  imperf ind act 1st sg	attic epic doric	contr	ew_pr,ew_denom</NL><NL>V u(mne/w  imperf ind act 3rd pl	attic epic doric	contr unaugmented	ew_pr,ew_denom</NL><NL>V u(mne/w  imperf ind act 1st sg	attic epic doric	contr unaugmented	ew_pr,ew_denom</NL>
u(/page => u(/page
<NL>V u(pa/gw  pres imperat act 2nd sg			w_stem,reg_conj</NL><NL>V u(pa/gw  imperf ind act 3rd sg	homeric ionic	unaugmented	w_stem,reg_conj</NL>
u(/pandros => u(/pandros
<NL>N u(/pandros  masc/fem nom sg			os_on</NL>
u(/parcin => u(/parcin
<NL>N u(/parcis  fem acc sg			is_ews</NL>
u(/pnou => u(/pnou
<NL>N u(/pnon  neut gen sg			os_ou</NL><NL>N u(/pnos  masc gen sg			os_ou</NL><NL>V u_(/pnou,u(pno/w  imperf ind act 3rd sg		contr	ow_pr,ow_denom</NL><NL>V u(pno/w  pres imperat act 2nd sg		contr	ow_pr,ow_denom</NL><NL>V u(pno/w  imperf ind act 3rd sg	homeric ionic	contr unaugmented	ow_pr,ow_denom</NL>
u(/pnw| => u(/pnw|
<NL>N u(/pnon  neut dat sg			os_ou</NL><NL>N u(/pnos  masc dat sg			os_ou</NL>
u(/steron => u(/steron
<NL>N u(/steron  neut nom/voc/acc sg			os_ou</NL><NL>N u(/steros  masc acc sg		irreg_comp	os_h_on</NL><NL>N u(/steros  neut nom/voc/acc sg		irreg_comp	os_h_on</NL>
u(/steros => u(/steros
<NL>N u(/steros  masc nom sg		irreg_comp	os_h_on</NL>
u(/yei => u(/yei
<NL>N u(/yos  neut nom/voc/acc dual	attic epic	contr	hs_eos</NL><NL>N u(/yei+,u(/yos  neut dat sg	epic ionic		hs_eos</NL><NL>N u(/yos  neut dat sg		contr	hs_eos</NL>
u(/yos => u(/yos
<NL>N u(/yos  neut nom/voc/acc sg			hs_eos</NL>
u(/yous => u(/yous
<NL>N u(/yos  neut gen sg	attic epic doric	contr	hs_eos</NL><NL>V u_(/yous,u(yo/w  imperf ind act 2nd sg		contr	ow_pr,ow_denom</NL><NL>V u(yo/w  imperf ind act 2nd sg	homeric ionic	contr unaugmented	ow_pr,ow_denom</NL>
u(/ywma => u(/ywma
<NL>N u(/ywma  neut nom/voc/acc sg			ma_matos</NL>
u(/ywsen => u(/ywsen
<NL>V u_(/ywsen,u(yo/w  aor ind act 3rd sg		nu_movable	aor1,ow_denom</NL><NL>V u(yo/w  aor ind act 3rd sg	homeric ionic	unaugmented nu_movable	aor1,ow_denom</NL>
*(ume/naios => *(ume/naios
<NL>N *(ume/naios  masc nom sg			os_ou</NL>
*(umei=s => (no result)
*(umi=n => (no result)
*(upa/gete => (no result)
*(upa/gw => (no result)
*(upe/r => (no result)
*(upe/streyan => (no result)
*(upokritai/ => (no result)
*(upolamba/nw => (no result)
*(upomi/mnh|ske => (no result)
*(upomnh=sai => (no result)
*(upopneu/santos => (no result)
*(upostre/yw => (no result)
*(upota/ghte => (no result)
*(upo/strefe => (no result)
*(uyi/stou => *(uyi/stou
<NL>N *(/uyistos  masc gen sg			os_ou</NL>
*(/upage => (no result)
*(/usteron => (no result)
*(/uyistos => *(/uyistos
<NL>N *(/uyistos  masc nom sg			os_ou</NL>
*(=us => (no result)
w)di/n => (no result)
w)di/nousa => w)di/nousa
<NL>P w)di_/nousa,w)di/nw  pres part act fem nom/voc sg	attic epic doric ionic		w_stem,reg_conj</NL>
w)di/nw => w)di/nw
<NL>V w)di_/nw,w)di/nw  pres subj act 1st sg			w_stem,reg_conj</NL><NL>V w)di_/nw,w)di/nw  pres ind act 1st sg			w_stem,reg_conj</NL>
w)di/nwn => w)di/nwn
<NL>P w)di_/nwn,w)di/nw  pres part act masc nom sg			w_stem,reg_conj</NL><NL>N w)di_/nwn,w)di/s  fem gen pl			s_nos</NL>
w)di=nas => w)di=nas
<NL>N w)di/s  fem acc pl			s_nos</NL>
w)nh/sato => w)nh/sato
<NL>V o)ne/omai  aor ind mp 3rd sg			aor1,ew_denom</NL><NL>V o)ni/nhmi  aor ind mid 3rd sg			aor1,a_stem</NL><NL>V w)ne/omai  aor ind mp 3rd sg			aor1,ew_denom</NL><NL>V w)ne/omai  aor ind mid 3rd sg	homeric ionic	syll_augment unaugmented	aor1,ew_denom</NL><NL>V w)ne/omai  aor ind mp 3rd sg	homeric ionic	unaugmented	aor1,ew_denom</NL>
w)nei/dizon => w)nei/dizon
<NL>V o)neidi/zw  imperf ind act 3rd pl			w_stem,izw</NL><NL>V o)neidi/zw  imperf ind act 1st sg			w_stem,izw</NL>
w)nei/disen => w)nei/disen
<NL>V o)neidi/zw  aor ind act 3rd sg		nu_movable	aor1,izw</NL>
w)noma/sqh => w)noma/sqh
<NL>V o)noma/zw  aor ind pass 3rd sg			aor_pass,azw</NL>
w)no/masen => w)no/masen
<NL>V o)noma/zw  aor ind act 3rd sg		nu_movable	aor1,azw</NL>
w)rgi/sqh => w)rgi/sqh
<NL>V o)rgi/zw  aor ind pass 3rd sg			aor_pass,izw</NL>
w)rgi/sqhsan => w)rgi/sqhsan
<NL>V o)rgi/zw  aor ind pass 3rd pl			aor_pass,izw</NL>
w)ruo/menos => w)ruo/menos
<NL>P w)ru_o/menos,w)ru/omai  pres part mp masc nom sg			w_stem,reg_conj</NL>
w)rxh/sasqe => w)rxh/sasqe
<NL>V o)rxe/omai  aor ind mp 2nd pl			aor1,ew_denom</NL><NL>V o)rxe/w  aor ind mid 2nd pl			aor1,ew_denom</NL>
w)rxh/sato => w)rxh/sato
<NL>V o)rxe/omai  aor ind mp 3rd sg			aor1,ew_denom</NL><NL>V o)rxe/w  aor ind mid 3rd sg			aor1,ew_denom</NL>
w)si/n => w)si/n
<NL>N ou)=s  neut dat pl		nu_movable indeclform	irreg_decl3</NL>
w)ta/rion => w)ta/rion
<NL>N w)ta/rion  neut nom/voc/acc sg		diminutive	os_ou</NL>
w)ti/on => w)ti/on
<NL>N w)ti/on  neut nom/voc/acc sg		diminutive	os_ou</NL>
w)ti/ou => w)ti/ou
<NL>N w)ti/on  neut gen sg		diminutive	os_ou</NL>
w)fe/leia => w)fe/leia
<NL>N w)fe/leia  fem nom/voc sg			a_hs</NL>
w)fe/lhsen => w)fe/lhsen
<NL>V w)fele/w  aor ind act 3rd sg		nu_movable	aor1,ew_denom</NL><NL>V w)fele/w  aor ind act 3rd sg	homeric ionic	unaugmented nu_movable	aor1,ew_denom</NL>
w)fe/lima => w)fe/lima
<NL>N w)fe/limos  neut nom/voc/acc pl			os_h_on</NL><NL>N w)fe/limos  neut nom/voc/acc pl			os_on</NL>
w)fe/limos => w)fe/limos
<NL>N w)fe/limos  masc nom sg			os_h_on</NL><NL>N w)fe/limos  masc/fem nom sg			os_on</NL>
w)fei/lete => w)fei/lete
<NL>V o)fei/lw  imperf ind act 2nd pl			w_stem,nw</NL>
w)fei/lomen => w)fei/lomen
<NL>V o)fei/lw  imperf ind act 1st pl			w_stem,nw</NL>
w)felh/qhsan => w)felh/qhsan
<NL>V w)fele/w  aor ind pass 3rd pl			aor_pass,ew_denom</NL><NL>V w)fele/w  aor ind pass 3rd pl	homeric ionic	unaugmented	aor_pass,ew_denom</NL>
w)felh/sei => w)felh/sei
<NL>N w)fe/lhsis  fem nom/voc/acc dual	attic epic	contr	is_ews</NL><NL>N w)felh/sei+,w)fe/lhsis  fem dat sg	epic		is_ews</NL><NL>N w)fe/lhsis  fem dat sg	attic ionic	contr	is_ews</NL><NL>V w)fele/w  aor subj act 3rd sg	epic	short_subj	aor1,ew_denom</NL><NL>V w)fele/w  fut ind mid 2nd sg			reg_fut,ew_denom</NL><NL>V w)fele/w  fut ind act 3rd sg			reg_fut,ew_denom</NL><NL>V w)fele/w  futperf ind mp 2nd sg		redupl	fut_perf,ew_denom</NL><NL>V w)fele/w  futperf ind act 3rd sg		redupl	fut_perf,ew_denom</NL>
w)felh/sw => w)felh/sw
<NL>V w)fele/w  aor ind mid 2nd sg			aor1,ew_denom</NL><NL>V w)fele/w  aor subj act 1st sg			aor1,ew_denom</NL><NL>V w)fele/w  fut ind act 1st sg			reg_fut,ew_denom</NL><NL>V w)fele/w  futperf ind act 1st sg		redupl	fut_perf,ew_denom</NL><NL>V w)fele/w  aor ind mid 2nd sg	homeric ionic	unaugmented	aor1,ew_denom</NL>
w)felei/as => w)felei/as
<NL>N w)felei/a_s,w)fe/leia  fem acc pl			a_hs</NL><NL>N w)felei/a_s,w)fe/leia  fem gen sg	attic doric aeolic		a_hs</NL>
w)felei= => w)felei=
<NL>V w)fele/w  pres ind mp 2nd sg	attic epic doric ionic	contr	ew_pr,ew_denom</NL><NL>V w)fele/w  pres ind act 3rd sg	attic epic doric ionic	contr	ew_pr,ew_denom</NL>
w)felei=tai => w)felei=tai
<NL>V w)fele/w  pres ind mp 3rd sg	attic epic	contr	ew_pr,ew_denom</NL>
w)felei=te => w)felei=te
<NL>V w)fele/w  imperf ind act 2nd pl	attic epic	contr	ew_pr,ew_denom</NL><NL>V w)fele/w  pres imperat act 2nd pl	attic epic	contr	ew_pr,ew_denom</NL><NL>V w)fele/w  pres opt act 2nd pl			ew_pr,ew_denom</NL><NL>V w)fele/w  pres ind act 2nd pl	attic epic	contr	ew_pr,ew_denom</NL><NL>V w)fele/w  imperf ind act 2nd pl	attic epic	contr unaugmented	ew_pr,ew_denom</NL>
w)felhqh/setai => w)felhqh/setai
<NL>V w)fele/w  fut ind pass 3rd sg			aor_pass,ew_denom</NL>
w)felhqei=sa => w)felhqei=sa
<NL>P w)fele/w  aor part pass fem nom/voc sg			aor_pass,ew_denom</NL>
w)felhqh=|s => w)felhqh=|s
<NL>V w)fele/w  aor subj pass 2nd sg		contr	aor_pass,ew_denom</NL>
w)felou=mai => w)felou=mai
<NL>V w)fele/w  pres ind mp 1st sg	attic epic doric	contr	ew_pr,ew_denom</NL>
w(mi/lei => w(mi/lei
<NL>V w(mi_/lei,o(mile/w  imperf ind act 3rd sg	attic epic	contr	ew_pr,ew_denom</NL>
w(mi/loun => w(mi/loun
<NL>V w(mi_/loun,o(mile/w  imperf ind act 3rd pl	attic epic doric	contr	ew_pr,ew_denom</NL><NL>V w(mi_/loun,o(mile/w  imperf ind act 1st sg	attic epic doric	contr	ew_pr,ew_denom</NL>
w(moiw/qh => w(moiw/qh
<NL>V o(moio/w  aor ind pass 3rd sg			aor_pass,ow_denom</NL>
w(moiw/qhmen => w(moiw/qhmen
<NL>V o(moio/w  aor ind pass 1st pl			aor_pass,ow_denom</NL>
w(molo/ghsas => w(molo/ghsas
<NL>V o(mologe/w  aor ind act 2nd sg			aor1,ew_denom</NL>
w(molo/ghsen => w(molo/ghsen
<NL>V o(mologe/w  aor ind act 3rd sg		nu_movable	aor1,ew_denom</NL>
w(molo/goun => w(molo/goun
<NL>V o(mologe/w  imperf ind act 3rd pl	attic epic doric	contr	ew_pr,ew_denom</NL><NL>V o(mologe/w  imperf ind act 1st sg	attic epic doric	contr	ew_pr,ew_denom</NL>
w(rai=oi => w(rai=oi
<NL>N w(rai=os  masc nom/voc pl			os_h_on</NL>
w(risme/non => w(risme/non
<NL>P o(ri/zw  perf part mp masc acc sg		redupl	perfp_d,izw</NL><NL>P o(ri/zw  perf part mp neut nom/voc/acc sg		redupl	perfp_d,izw</NL>
w(risme/nos => w(risme/nos
<NL>P o(ri/zw  perf part mp masc nom sg		redupl	perfp_d,izw</NL>
w(risme/nh| => w(risme/nh|
<NL>P o(ri/zw  perf part mp fem dat sg	attic epic ionic	redupl	perfp_d,izw</NL>
w(rw=n => w(rw=n
<NL>N w(/ra  fem gen pl			h_hs</NL>
w(s => w(s
<NL>N w(s 		proclitic indeclform	conj</NL>
w(sau/tws => w(sau/tws
<NL>N w(sau/tws 		indeclform	adverb</NL>
w(sei/ => w(sei/
<NL>N w(sei/ 		indeclform	adverb</NL>
w(sperei/ => w(sperei/
<NL>N w(/sper 		indeclform	adverb</NL>
w)/mosa => w)/mosa
<NL>V o)/mnumi  aor ind act 1st sg			aor1,o_stem</NL>
w)/mosen => w)/mosen
<NL>V o)/mnumi  aor ind act 3rd sg		nu_movable	aor1,o_stem</NL>
w)/mous => w)/mous
<NL>N w)_/mous,w)=mos  masc acc pl			os_ou</NL>
w)/n => w)/n
<NL>P ei)mi/  pres part act masc nom sg			irreg_mi</NL>
w)/rqrizen => w)/rqrizen
<NL>V o)rqri/zw  imperf ind act 3rd sg		nu_movable	w_stem,izw</NL>
w)/rucen => w)/rucen
<NL>V w)/ru_cen,o)ru/ssw  aor ind act 3rd sg		nu_movable	aor1,ss</NL>
w)/feilen => w)/feilen
<NL>V o)fe/llw  aor ind act 3rd sg		nu_movable	aor1,ellw</NL><NL>V o)fei/lw  imperf ind act 3rd sg		nu_movable	w_stem,nw</NL>
w)/feilon => w)/feilon
<NL>V o)fei/lw  imperf ind act 3rd pl			w_stem,nw</NL><NL>V o)fei/lw  imperf ind act 1st sg			w_stem,nw</NL>
w)/fqh => w)/fqh
<NL>V o(ra/w  aor ind pass 3rd sg			aor_pass,reg_conj</NL>
w)/fqhn => w)/fqhn
<NL>V o(ra/w  plup ind mp 3rd dual			perfp_p,reg_conj</NL><NL>V o(ra/w  aor ind pass 3rd pl	epic doric aeolic		aor_pass,reg_conj</NL><NL>V o(ra/w  aor ind pass 1st sg			aor_pass,reg_conj</NL><NL>V o(ra/w  plup ind mp 3rd dual	homeric ionic	unaugmented	perfp_p,reg_conj</NL>
w)/fqhsan => w)/fqhsan
<NL>V o(ra/w  aor ind pass 3rd pl			aor_pass,reg_conj</NL>
w(/ra => w(/ra
<NL>V w(/ra_,o(ra/w  imperf ind act 3rd sg		contr	aw_pr,a_stem</NL><NL>N w(/ra_,w(/ra  fem nom/voc/acc dual			h_hs</NL><NL>N w(/ra_,w(/ra  fem nom/voc sg	attic doric aeolic		h_hs</NL>
w(/ran => w(/ran
<NL>V w(/ra_n,o(ra/w  imperf ind act 3rd pl	doric aeolic	contr	aw_pr,a_stem</NL><NL>V w(/ra_n,o(ra/w  imperf ind act 1st sg	doric aeolic	contr	aw_pr,a_stem</NL><NL>N w(/ra_n,w(/ra  fem acc sg	attic doric aeolic		h_hs</NL>
w(/ras => w(/ras
<NL>V w(/ra_s,o(ra/w  imperf ind act 2nd sg		contr	aw_pr,a_stem</NL><NL>N w(/ra_s,w(/ra  fem acc pl			h_hs</NL><NL>N w(/ra_s,w(/ra  fem gen sg	attic doric aeolic		h_hs</NL>
w(/risan => w(/risan
<NL>V o(ri/zw  aor ind act 3rd pl			aor1,izw</NL>
w(/risen => w(/risen
<NL>V o(ri/zw  aor ind act 3rd sg		nu_movable	aor1,izw</NL>
w(/rmhsan => w(/rmhsan
<NL>V o(rma/w  imperf ind act 3rd pl			ath_primary,aw_denom</NL><NL>V o(rma/w  aor ind act 3rd pl	attic ionic		aor1,aw_denom</NL><NL>V o(rme/w  aor ind act 3rd pl			aor1,ew_denom</NL>
w(/rmhsen => w(/rmhsen
<NL>V o(rma/w  aor ind act 3rd sg	attic ionic	nu_movable	aor1,aw_denom</NL><NL>V o(rme/w  aor ind act 3rd sg		nu_movable	aor1,ew_denom</NL>
w(/ra| => w(/ra|
<NL>N w(/ra_|,w(/ra  fem dat sg	attic doric aeolic		h_hs</NL>
w(/s => w(/s
<NL>N o(/s  masc acc pl	doric	indeclform	relative</NL><NL>N w(s 		proclitic indeclform	conj</NL><NL>N w(s 		indeclform	adverb</NL>
w(/sper => w(/sper
<NL>N w(/sper 		indeclform	adverb</NL>
w(/ste => w(/ste
<NL>N w(/ste 		indeclform	adverb</NL>
w)= => w)=
<NL>V ei)mi/  pres subj act 1st sg	attic epic doric	contr	irreg_mi</NL><NL>N w)= 		indeclform	exclam</NL>
w)=men => w)=men
<NL>V ei)mi/  pres subj act 1st pl	attic epic doric	contr	irreg_mi</NL>
w)=sin => w)=sin
<NL>V ei)mi/  pres subj act 3rd pl	attic epic doric	contr nu_movable	irreg_mi</NL><NL>N w)=sis  fem acc sg			is_ews</NL>
w)=ta => w)=ta
<NL>N ou)=s  neut nom/voc/acc pl		indeclform	irreg_decl3</NL>
w(=de => w(=de
<NL>N w(=de 		indeclform	adverb</NL>
w(=n => w(=n
<NL>N o(/s  fem gen pl		indeclform	relative</NL><NL>N o(/s  masc/neut gen pl		indeclform	relative</NL>
w(=rai => w(=rai
<NL>N w(/ra  fem nom/voc pl			h_hs</NL>
*(wmoiw/qh => (no result)
*(wrai/an => (no result)
*(wrai/a| => (no result)
*(ws => (no result)
*(wsanna/ => (no result)
*(wsau/tws => (no result)
*(wshe/ => (no result)
*)/wmosen => (no result)
*(/wsper => (no result)
*(/wste => (no result)
*)=w => (no result)
*(=wde => (no result)
a)/|dontes => a)/|dontes
<NL>P a)ei/dw  pres part act masc nom/voc pl		contr	w_stem,reg_conj</NL>
a)/|dousin => a)/|dousin
<NL>P a)ei/dw  pres part act masc/neut dat pl	attic epic doric ionic	contr nu_movable	w_stem,reg_conj</NL><NL>V a)ei/dw  pres ind act 3rd pl	attic epic doric ionic aeolic	contr nu_movable	w_stem,reg_conj</NL>
h)|th/kamen => h)|th/kamen
<NL>V ai)te/w  perf ind act 1st pl		redupl	perf_act,ew_denom</NL>
h)|th/santo => h)|th/santo
<NL>V ai)te/w  aor ind mid 3rd pl			aor1,ew_denom</NL>
h)|th/sasqe => h)|th/sasqe
<NL>V ai)te/w  aor ind mid 2nd pl			aor1,ew_denom</NL>
h)|th/sate => h)|th/sate
<NL>V ai)te/w  aor ind act 2nd pl			aor1,ew_denom</NL>
h)|th/sato => h)|th/sato
<NL>V ai)te/w  aor ind mid 3rd sg			aor1,ew_denom</NL>
h)|tou=nto => h)|tou=nto
<NL>V ai)te/w  imperf ind mp 3rd pl	attic epic doric	contr	ew_pr,ew_denom</NL>
h)|xmalw/teusen => h)|xmalw/teusen
<NL>V ai)xmalwteu/w  aor ind act 3rd sg		nu_movable	aor1,euw</NL>
h(|re/tisa => h(|re/tisa
<NL>V ai(reti/zw  aor ind act 1st sg			aor1,izw</NL>
h)/|dei => h)/|dei
<NL>V oi)=da  plup ind act 3rd sg	attic epic	contr	perf_act</NL>
h)/|dein => h)/|dein
<NL>V oi)=da  plup ind act 1st sg	attic epic ionic		perf_act</NL>
h)/|deis => h)/|deis
<NL>V oi)=da  plup ind act 2nd sg	attic epic	contr	perf_act</NL>
h)/|deisan => h)/|deisan
<NL>V oi)=da  plup ind act 3rd pl		late	perf_act</NL>
h)/|deite => h)/|deite
<NL>V oi)=da  plup ind act 2nd pl	attic		perf_act</NL>
h)/|thsas => h)/|thsas
<NL>V ai)te/w  aor ind act 2nd sg			aor1,ew_denom</NL>
h)=| => h)=|
<NL>V ei)mi/  pres subj act 3rd sg		contr	irreg_mi</NL>
h)=|s => h)=|s
<NL>V ei)mi/  pres subj act 2nd sg		contr	irreg_mi</NL>
h(=| => h(=|
<NL>N h(=| 		indeclform	adverb</NL><NL>V i(/hmi  aor subj mid 2nd sg			ath_secondary</NL><NL>V i(/hmi  aor subj act 3rd sg			ath_secondary</NL><NL>V i(/hmi  aor subj act 3rd sg			irreg_mi</NL><NL>N o(/s  fem dat sg	attic homeric ionic	indeclform	relative</NL>
w)|dh/n => w)|dh/n
<NL>N a)oidh/  fem acc sg	attic epic ionic		h_hs</NL><NL>N w)|dh/  fem acc sg	attic epic ionic		h_hs</NL>
w)|dai=s => w)|dai=s
<NL>N a)oidh/  fem dat pl	attic		h_hs</NL><NL>N w)|dh/  fem dat pl			h_hs</NL>
w)|kodo/mhsen => w)|kodo/mhsen
<NL>V oi)kodome/w  aor ind act 3rd sg		nu_movable	aor1,ew_denom</NL>
w)|kodo/mhto => w)|kodo/mhto
<NL>V oi)kodome/w  plup ind mp 3rd sg		redupl	perfp_vow,ew_denom</NL><NL>V oi)kodome/w  plup ind mp 3rd sg	ionic	no_redupl	perfp_vow,ew_denom</NL><NL>V oi)kodome/w  plup ind mp 3rd sg	homeric ionic	unaugmented redupl	perfp_vow,ew_denom</NL>
w)|kodo/moun => w)|kodo/moun
<NL>V oi)kodome/w  imperf ind act 3rd pl	attic epic doric	contr	ew_pr,ew_denom</NL><NL>V oi)kodome/w  imperf ind act 1st sg	attic epic doric	contr	ew_pr,ew_denom</NL>
w)|o/n => w)|o/n
<NL>N w)|o/n  neut nom/voc/acc sg			os_ou</NL>
w(=| => w(=|
<NL>N o(/s  masc/neut dat sg		indeclform	relative</NL>
r(a/bdon => r(a/bdon
<NL>N r(a/bdos  fem acc sg			os_ou</NL>
r(a/bdos => r(a/bdos
<NL>N r(a/bdos  fem nom sg			os_ou</NL>
r(a/bdou => r(a/bdou
<NL>N r(a/bdos  fem gen sg			os_ou</NL>
r(a/bdw| => r(a/bdw|
<NL>N r(a/bdos  fem dat sg			os_ou</NL>
r(a/kous => r(a/kous
<NL>N r(a/kos  neut gen sg	attic epic doric	contr	hs_eos</NL><NL>V r(ako/w  imperf ind act 2nd sg	homeric ionic	contr unaugmented	ow_pr,ow_denom</NL>
r(a/pisma => r(a/pisma
<NL>N r(a/pisma  neut nom/voc/acc sg			ma_matos</NL>
r(h/gnuntai => r(h/gnuntai
<NL>V r(h/gnumi  pres ind mp 3rd pl			umi_pr,numi</NL>
r(h/masin => r(h/masin
<NL>N r(h_/masin,r(h=ma  neut dat pl		nu_movable	ma_matos</NL>
r(h/mata => r(h/mata
<NL>N r(h_/mata,r(h=ma  neut nom/voc/acc pl			ma_matos</NL>
r(h/mati => r(h/mati
<NL>N r(h_/mati,r(h=ma  neut dat sg			ma_matos</NL>
r(h/matos => r(h/matos
<NL>N r(h_/matos,r(h=ma  neut gen sg			ma_matos</NL>
r(h/cei => r(h/cei
<NL>V r(h/gnumi  aor subj act 3rd sg	epic ionic	short_subj	aor1,numi</NL><NL>V r(h/gnumi  fut ind mid 2nd sg			reg_fut,numi</NL><NL>V r(h/gnumi  fut ind act 3rd sg			reg_fut,numi</NL><NL>V r(h/ssw  aor subj act 3rd sg	epic	short_subj	aor1,ss</NL><NL>V r(h/ssw  fut ind mid 2nd sg			reg_fut,ss</NL><NL>V r(h/ssw  fut ind act 3rd sg			reg_fut,ss</NL><NL>N r(h_/cei,r(h=cis  fem nom/voc/acc dual	attic epic	contr	is_ews</NL><NL>N r(h_/cei+,r(h=cis  fem dat sg	epic		is_ews</NL><NL>N r(h_/cei,r(h=cis  fem dat sg	attic ionic	contr	is_ews</NL>
r(h/cwsin => r(h/cwsin
<NL>V r(h/gnumi  aor subj act 3rd pl		nu_movable	aor1,numi</NL><NL>V r(h/ssw  aor subj act 3rd pl		nu_movable	aor1,ss</NL>
r(h/ssei => r(h/ssei
<NL>V r(h/gnumi  pres ind mp 2nd sg	epic ionic		w_stem,ss</NL><NL>V r(h/gnumi  pres ind act 3rd sg	epic ionic		w_stem,ss</NL><NL>V r(h/ssw  pres ind mp 2nd sg			w_stem,ss</NL><NL>V r(h/ssw  pres ind act 3rd sg			w_stem,ss</NL>
r(h/toros => r(h/toros
<NL>N r(h/twr  masc gen sg			wr_oros</NL>
r(i/za => r(i/za
<NL>N r(i/za_,r(i/za  fem nom/voc/acc dual			h_hs</NL><NL>N r(i/za_,r(i/za  fem nom/voc sg	doric aeolic		h_hs</NL>
r(i/zan => r(i/zan
<NL>N r(i/za_n,r(i/za  fem acc sg	doric aeolic		h_hs</NL>
r(i/zhs => r(i/zhs
<NL>N r(i/za  fem gen sg	attic epic ionic		h_hs</NL>
r(i/yan => (no result)
r(i/yantes => r(i/yantes
<NL>P r(i_/yantes,r(i/ptw  aor part act masc nom/voc pl			aor1,ptw</NL>
r(i/yas => r(i/yas
<NL>P r(i_/ya_s,r(i/ptw  aor part act masc nom/voc sg	attic epic ionic		aor1,ptw</NL>
r(abdi/zein => r(abdi/zein
<NL>V r(abdi/zw  pres inf act	attic epic	contr	w_stem,izw</NL>
r(abdou/xous => r(abdou/xous
<NL>N r(a/bdouxos  masc acc pl			os_ou</NL><NL>N r(abdou_/xous,r(abdou=xos  masc acc pl			os_ou</NL>
r(abdou=xoi => r(abdou=xoi
<NL>N r(abdou=xos  masc nom/voc pl			os_ou</NL>
r(anti/zousa => r(anti/zousa
<NL>P r(anti/zw  pres part act fem nom/voc sg	attic epic doric ionic		w_stem,izw</NL>
r(anti/swntai => r(anti/swntai
<NL>V r(anti/zw  aor subj mid 3rd pl			aor1,izw</NL>
r(antismou= => r(antismou=
<NL>N r(antismo/s  masc gen sg			os_ou</NL>
r(antismo/n => r(antismo/n
<NL>N r(antismo/s  masc acc sg			os_ou</NL>
r(api/zei => r(api/zei
<NL>V r(api/zw  pres ind mp 2nd sg			w_stem,izw</NL><NL>V r(api/zw  pres ind act 3rd sg			w_stem,izw</NL>
r(api/smasin => r(api/smasin
<NL>N r(a/pisma  neut dat pl		nu_movable	ma_matos</NL>
r(api/smata => r(api/smata
<NL>N r(a/pisma  neut nom/voc/acc pl			ma_matos</NL>
r(afi/dos => r(afi/dos
<NL>N r(afi/s  fem gen sg			is_idos</NL>
r(edw=n => (no result)
r(erantisme/noi => (no result)
r(eu/sousin => r(eu/sousin
<NL>V r(e/w  aor subj act 3rd pl	epic	nu_movable short_subj	aor1,ev_stem</NL>
r(hqe/n => r(hqe/n
<NL>P e)rw=  aor part pass neut nom/voc/acc sg			aor_pass,e_stem</NL><NL>P r(e/omai  aor part mp neut nom/voc/acc sg			aor_pass,ew_denom</NL>
r(hqei/s => r(hqei/s
<NL>P e)rw=  aor part pass masc nom/voc sg			aor_pass,e_stem</NL><NL>P r(e/omai  aor part mp masc nom/voc sg			aor_pass,ew_denom</NL>
r(hma/twn => r(hma/twn
<NL>N r(h_ma/twn,r(h=ma  neut gen pl			ma_matos</NL>
r(htw=s => r(htw=s
<NL>N r(hto/s  adverbial			os_h_on</NL>
r(izw=n => r(izw=n
<NL>N r(i/za  fem gen pl			h_hs</NL><NL>P r(izo/w  pres part act masc voc sg	doric aeolic	contr	ow_pr,ow_denom</NL><NL>P r(izo/w  pres part act neut nom/voc/acc sg	doric aeolic	contr	ow_pr,ow_denom</NL><NL>P r(izo/w  pres part act masc nom sg		contr	ow_pr,ow_denom</NL><NL>V r(izo/w  pres inf act	doric		ow_pr,ow_denom</NL>
r(ipizome/nw| => r(ipizome/nw|
<NL>P r(i_pizome/nw|,r(ipi/zw  pres part mp masc/neut dat sg			w_stem,izw</NL>
r(iptou/ntwn => r(iptou/ntwn
<NL>P r(i_ptou/ntwn,r(i/ptw  pres part act masc/neut gen pl	attic epic doric	contr	ew_pr,ew_denom</NL><NL>V r(i_ptou/ntwn,r(i/ptw  pres imperat act 3rd pl	attic epic doric	contr	ew_pr,ew_denom</NL><NL>P r(ipte/w  pres part act masc/neut gen pl	attic epic doric	contr	ew_pr,ew_denom</NL><NL>V r(ipte/w  pres imperat act 3rd pl	attic epic doric	contr	ew_pr,ew_denom</NL>
r(iph=| => r(iph=|
<NL>V r(i_ph=|,r(i/ptw  aor subj pass 3rd sg		contr	aor2_pass,ptw</NL><NL>N r(i_ph=|,r(iph/  fem dat sg	attic epic ionic		h_hs</NL>
r(oizhdo/n => (no result)
r(omfai/a => r(omfai/a
<NL>N r(omfai/a_,r(omfai/a  fem nom/voc/acc dual			h_hs</NL><NL>N r(omfai/a_,r(omfai/a  fem nom/voc sg	attic doric aeolic		h_hs</NL>
r(omfai/an => r(omfai/an
<NL>N r(omfai/a_n,r(omfai/a  fem acc sg	attic doric aeolic		h_hs</NL>
r(omfai/a| => r(omfai/a|
<NL>N r(omfai/a_|,r(omfai/a  fem dat sg	attic doric aeolic		h_hs</NL>
r(upanqh/tw => (no result)
r(upari/an => r(upari/an
<NL>N r(upari/a_n,r(upari/a  fem acc sg	attic doric aeolic		h_hs</NL>
r(uparo/s => r(uparo/s
<NL>N r(uparo/s  masc nom sg			os_h_on</NL>
r(upara=| => r(upara=|
<NL>N r(uparo/s  fem dat sg	attic doric aeolic		os_h_on</NL>
r(usa/sqw => r(usa/sqw
<NL>V r(u_sa/sqw,r(u/omai  aor imperat mid 3rd sg			aor1,reg_conj</NL><NL>V r(usa_/sqw,r(usa/w  pres imperat mp 3rd sg		contr	aw_pr,aw_denom</NL>
r(usqe/ntas => r(usqe/ntas
<NL>P r(u_sqe/ntas,r(u/omai  aor part pass masc acc pl			aor_pass,reg_conj</NL>
r(usqw= => r(usqw=
<NL>V r(u_sqw=,r(u/omai  aor subj pass 1st sg	attic epic doric	contr	aor_pass,reg_conj</NL>
r(usqw=men => r(usqw=men
<NL>V r(u_sqw=men,r(u/omai  aor subj pass 1st pl	attic epic doric	contr	aor_pass,reg_conj</NL>
r(uti/da => r(uti/da
<NL>N r(uti/s  fem acc sg			is_idos</NL>
r(uo/menon => r(uo/menon
<NL>P r(u_o/menon,r(u/omai  pres part mp masc acc sg			w_stem,reg_conj</NL><NL>P r(u_o/menon,r(u/omai  pres part mp neut nom/voc/acc sg			w_stem,reg_conj</NL>
r(u/esqai => r(u/esqai
<NL>V r(u_/esqai,r(u/omai  pres inf mp			w_stem,reg_conj</NL>
r(u/mais => r(u/mais
<NL>N r(u/mh  fem dat pl			h_hs</NL>
r(u/mas => r(u/mas
<NL>N r(u/ma_s,r(u/mh  fem acc pl			h_hs</NL><NL>N r(u/ma_s,r(u/mh  fem gen sg	doric aeolic		h_hs</NL>
r(u/mhn => r(u/mhn
<NL>N r(u/mh  fem acc sg	attic epic ionic		h_hs</NL><NL>V r(u_/mhn,r(u/omai  aor ind mp 1st sg	homeric ionic	unaugmented raw_sonant	ath_secondary</NL>
r(u/pou => r(u/pou
<NL>N r(u/pon  neut gen sg			os_ou</NL><NL>N r(u/pos  masc gen sg			os_ou</NL><NL>V r(upo/w  pres imperat act 2nd sg		contr	ow_pr,ow_denom</NL><NL>V r(upo/w  imperf ind act 3rd sg	homeric ionic	contr unaugmented	ow_pr,ow_denom</NL>
r(u/sei => r(u/sei
<NL>V r(u_/sei,r(u/omai  fut ind mid 2nd sg			reg_fut,reg_conj</NL><NL>N r(u/sis  fem nom/voc/acc dual	attic epic	contr	is_ews</NL><NL>N r(u/sei+,r(u/sis  fem dat sg	epic		is_ews</NL><NL>N r(u/sis  fem dat sg	attic ionic	contr	is_ews</NL><NL>N r(u_/sei,r(u=sis  fem nom/voc/acc dual	attic epic	contr	is_ews</NL><NL>N r(u_/sei+,r(u=sis  fem dat sg	epic		is_ews</NL><NL>N r(u_/sei,r(u=sis  fem dat sg	attic ionic	contr	is_ews</NL><NL>V r(usa/w  pres imperat act 2nd sg	attic epic ionic	contr	ew_pr,aw_denom</NL><NL>V r(usa/w  imperf ind act 3rd sg	attic epic ionic	contr unaugmented	ew_pr,aw_denom</NL>
r(u/setai => r(u/setai
<NL>V r(u_/setai,r(u/omai  aor subj mid 3rd sg	epic	short_subj	aor1,reg_conj</NL><NL>V r(u_/setai,r(u/omai  fut ind mid 3rd sg			reg_fut,reg_conj</NL>
r(u/sis => r(u/sis
<NL>N r(u/si_s,r(u/sis  fem acc pl	epic doric ionic aeolic		is_ews</NL><NL>N r(u/sis  fem nom sg			is_ews</NL><NL>N r(u_/si_s,r(u=sis  fem acc pl	epic doric ionic aeolic		is_ews</NL>
r(a|diourgi/as => r(a|diourgi/as
<NL>N r(a|diourgi/a_s,r(a|diourgi/a  fem acc pl			h_hs</NL><NL>N r(a|diourgi/a_s,r(a|diourgi/a  fem gen sg	attic doric aeolic		h_hs</NL>
r(a|diou/rghma => r(a|diou/rghma
<NL>N r(a|diou/rghma  neut nom/voc/acc sg			ma_matos</NL>
r(h=gma => r(h=gma
<NL>N r(h=gma  neut nom/voc/acc sg			ma_matos</NL>
r(h=ma => r(h=ma
<NL>N r(h=ma  neut nom/voc/acc sg			ma_matos</NL>
r(h=con => r(h=con
<NL>V r(h/gnumi  aor imperat act 2nd sg			aor1,numi</NL><NL>P r(h/gnumi  fut part act masc voc sg			reg_fut,numi</NL><NL>P r(h/gnumi  fut part act neut nom/voc/acc sg			reg_fut,numi</NL><NL>V r(h/ssw  aor imperat act 2nd sg			aor1,ss</NL><NL>P r(h/ssw  fut part act masc voc sg			reg_fut,ss</NL><NL>P r(h/ssw  fut part act neut nom/voc/acc sg			reg_fut,ss</NL>
r(u=sai => r(u=sai
<NL>V r(u/omai  aor imperat mid 2nd sg			aor1,reg_conj</NL>
*(rh/gion => *(rh/gion
<NL>N *(rh/gion  neut nom/voc/acc sg			os_ou</NL>
*(ri/za => (no result)
*(raa/b => (no result)
*(rabbei/ => (no result)
*(rabbounei/ => (no result)
*(ragau= => (no result)
*(raka/ => (no result)
*(rama/ => (no result)
*(raxa/b => (no result)
*(raxh/l => *(raxh/l
<NL>N *(raxh/l  fem sg		indeclform	irreg_decl3</NL>
*(rebe/kka => (no result)
*(rhsa/ => (no result)
*(roboa/m => (no result)
*(romfa/ => (no result)
*(roubh/n => (no result)
*(rou/q => (no result)
*(rou/fou => *(rou/fou
<NL>N *(rou=fos  masc gen sg			os_ou</NL>
*(rou=fon => *(rou=fon
<NL>N *(rou=fos  masc acc sg			os_ou</NL>
*(ruo/menos => (no result)
*(rwmai/ois => *(rwmai/ois
<NL>N *(rwmai=os  masc/neut dat pl			os_h_on</NL>
*(rwmai/ous => *(rwmai/ous
<NL>N *(rwmai=os  masc acc pl			os_h_on</NL>
*(rwmai/wn => *(rwmai/wn
<NL>N *(rwmai=os  fem gen pl			os_h_on</NL><NL>N *(rwmai=os  masc/neut gen pl			os_h_on</NL>
*(rwmai+sti/ => *(rwmai+sti/
<NL>N *(rwmaisti/ 		indeclform	adverb</NL>
*(rwmai=oi => *(rwmai=oi
<NL>N *(rwmai=os  masc nom/voc pl			os_h_on</NL>
*(rwmai=on => *(rwmai=on
<NL>N *(rwmai=os  masc acc sg			os_h_on</NL><NL>N *(rwmai=os  neut nom/voc/acc sg			os_h_on</NL>
*(rwmai=os => *(rwmai=os
<NL>N *(rwmai=os  masc nom sg			os_h_on</NL>
*(ro/dh => *(ro/dh
<NL>N *(ro/dh  fem nom/voc sg	attic epic ionic		h_hs</NL>
*(ro/don => *(ro/don
<NL>N *(ro/dos  fem acc sg			os_ou</NL>
*(rw/mhn => *(rw/mhn
<NL>N *(rw/mh  fem acc sg	attic epic ionic		h_hs</NL>
*(rw/mhs => *(rw/mhs
<NL>N *(rw/mh  fem gen sg	attic epic ionic		h_hs</NL>
*(rw/mh| => *(rw/mh|
<NL>N *(rw/mh  fem dat sg	attic epic ionic		h_hs</NL>
